!!!!!!!!!!!!!!!!!!!!!!!!!!!!!!!!!!!!!!!!!!!!!!!!!!!!!!!!!!!!!!!!!!!!!!!!!!!!!!!
!!   M O R P H O L O G I C A L · T R A N S D U C E R · F O R · K A Z A K H   !!
!!!!!!!!!!!!!!!!!!!!!!!!!!!!!!!!!!!!!!!!!!!!!!!!!!!!!!!!!!!!!!!!!!!!!!!!!!!!!!!

!=================!
 Multichar_Symbols
!=================!

! BEGIN NLA TAGSET

! === Tag set ===
! The tag set employed in this release is a rather simple one, that gives up a
! lot of grammatical nuance for the sake of clarity and easier (faster)
! tagging. For example, no distinction is made between pronouns and
! determiners, copulas are not acknowledged, time-aspect-mood continuum is
! simplified to the extent possible, etc.
!
! = POS tags =

%<NN%>	! Noun, common
%<NNP%>	! Noun, personal
%<VB%>	! Verb
%<AUX%>	! Verb, auxiliary
%<VB%>	! Verb, special action* (жатыр, отыр, тұр, жүр)
%<AUX%>	! Verb, special action, auxiliary
%<VBNEG%>	! Verb, negative (жоқ, емес only, e.g. барған жоқ)
%<ADJ%>	! Adjective
%<PRO%>	! Pronoun
%<ADV%>	! Adverb
%<CNJ%>	! Conjunct (both coordinating and subordinating)
%<NUM%>	! Numeral
%<ADP%>	! Adposition / Particle
%<PUNCT%>	! Modal word
%<INTJ%>	! Interjection
%<IDEO%>	! Imitative
%<SYM%>	! Symbol (#, $, +, etc.)
%<FORGN%>	! Foreign word
%<UNK%>	! Un-analyzed

! * special action verbs (жатыр, отыр, тұр, жүр) are considered as a separate
!  category, because only they can receive agreement markers being in a base
!  form, i.e. жатыр/отыр/тұр/жүр + мын/мін/сың/сің... is possible, but же + мін
!  (or any other verb and agreement marker) is impossible directly, there has to
!  be something in between, e.g. же + й + мін, же + р + мін, же + ме + й + сің,
!  etc.

! = punctuation =

%<PUNCT%> !.
%<PUNCT%> !,
%<PUNCT%> !-
%<PUNCT%> !«
%<PUNCT%> !»"
%<PUNCT%> ! "
%<PUNCT%> !:
%<PUNCT%> !?
%<PUNCT%> ! (
%<PUNCT%> !)
%<PUNCT%> ! "
%<PUNCT%> ! ;
%<PUNCT%> ! /
%<PUNCT%> ! '
%<PUNCT%> ! \

! = non-transitional morphemes =

%<PL%>	! plural
%<PL%>	! plural, after possessive, e.g. мама_R_ZE м_S1 дар_N1S
%<POSS.1SG%>	! possessive, first singular
%<POSS.2SG%>	! possessive, second singular
%<POSS.3SP%>	! possessive, third singular/plural
%<POSS.2SPF%>	! possessive, second singular, formal
%<POSS.1PL%>	! possessive, first plural
%<POSS%>	! possessive, special (-ныкі, -дыкі, -тыкі)
%<POSS.3SP%>	! possessive, third singular/plural, after pronouns
%<GEN%>	! genitive case (ілік септік)
%<DAT%>	! dative case (барыс септік)
%<DAT%>	! dative case (барыс септік), after pronouns
%<ACC%>	! accusative case (табыс септік)
%<LOC%>	! locative case (жатыс септік)
%<ABL%>	! ablative case (шығыс септік)
%<INSCOM%>	! instrumental case (көмектес септік)
%<INSCOM%>	! instrumental case (көмектес септік), after pronouns
%<LATT%>	! locative-attributive (-дағы, -дегі, -тағы, -тегі)
%<SML%>	! similative (-дай, -дей, -тай, -тей)
%<ABE%>	! abessive (-сыз, -сіз)
%<EQU%>	! equative (-ша, -ше, e.g. балаша)
%<CMP%>	! comparative, (adjectives and adverbs)
%<REFL%>	! reflexive voice (өздік етіс)
%<PASS%>	! passive voice (ортақ етіс)
%<RECP%>	! cooperative voice (өздік етіс)
%<CAUS%>	! causative voice (өзгелік етіс)
%<IMP%>	! imperative mood (бұйрық рай)
%<DES%>	! desiderative mood (қалау рай)
%<COND%>	! conditional mood (шартты рай)
%<AOR%>	! aorist (ауыспалы осы/келер шақ)
%<FUT%>	! future tense (болжамды/мақсатты келер шақ)
%<PST%>	! past tense (жедел/бұрынғы өткен шақ)
%<PST%>	! past tense, modified after е_R_ET (e.g., е_R_ET т_T3E)
%<AGR.1SG%>	! agreement, 1st singular
%<AGR.2SG%>	! agreement, 2nd singular
%<AGR.3SP%>	! agreement, 3rd singular
%<AGR.2SGF%>	! agreement, 2nd singular, formal
%<AGR.1PL%>	! agreement, 1st plural
%<AGR.2PL%>	! agreement, 2nd plural
%<AGR.3SP%>	! agreement, 3rd plural
%<AGR.2PLF%>	! agreement, 2nd plural, formal

! = transitional morphemes =

! Transitional morphemes consist of two underline-separated parts («1_2») that
! indicate the transition from one (pseudo-) POS to another. This concerns only
! transitions between types of verbs. The four basic transitions are given above
! and others are possible, e.g. a verb can be negated and then turned into a
! gerund, which results in two transitions ET_ETB and ETB_ETU. There is a total
! of 19 transitional morphemes, which are: ET_KSE, ET_ESM, ET_ETU, ET_ETB,
! ETP_KSE, ETP_ESM, ETP_ETU, ETP_ETB, ETK_KSE, ETK_ESM, ETK_ETU, ETK_ETB,
! ETPK_KSE, ETPK_ESM, ETPK_ETU, ETPK_ETB, ETB_KSE, ETB_ESM, ETB_ETU.

%<CVB%>	! verbal adverb, participle (көсемше)
%<PTCP%>	! verbal adjective, noun (есімше)
%<GER%>	! gerund (тұйық етістік)
%<NEG%>	! negated verb (болымсыз етістік)
%<CVB%>	!
%<PTCP%>	!
%<GER%>	!
%<NEG%>	!
%<CVB%>	!
%<PTCP%>	!
%<GER%>	!
%<NEG%>	!
%<CVB%>	!
%<PTCP%>	!
%<GER%>	!
%<NEG%>	!
%<CVB%>	!
%<PTCP%>	!
%<GER%>	!

! END NLA TAGSET

! BEGIN APERTIUM TAGSET

! See http://wiki.apertium.org/wiki/Turkic_lexicon

! Followed http://wiki.apertium.org/wiki/Turkic_languages

! Part of speech categories = First-level tags
%<NN%>          ! Noun                       ! Зат есім
%<NNP%>        ! Proper noun                ! Жалқы есім
%<ADJ%>       ! Adjective                  ! Сын есім
%<NUM%>        ! Numeral                    ! Сан есім
%<PRO%>       ! Pronoun                    ! Есімдік
%<PRO%>       ! Determiner                 ! Детерминатив
%<VB%>          ! Verb                       ! Етістік
%<AUX%>      ! Auxilary verb              ! Көмекші етістік
%<ADV%>        ! Adverb                     ! Үстеу
%<ADP%>       ! Postposition               ! Септеулік шылау
%<ADP%>   ! Postadverb                 ! "Постүстеу" (*1)
%<CNJ%>    ! Co-ordinating conjunction  ! Cалаластырғыш жалғаулық
%<CNJ%>    ! Sub-ordinating conjunction ! Cабақтастырғыш жалғаулықc
%<CNJ%>    ! Adverbial conjunction      ! "Үстеу-жалғаулық"
%<INTJ%>         ! Interjection               ! Одағай
%<NN%>       ! Abbreviation               ! Қысқарған сөз
%<VB%>        ! Copula                     ! Копула
%<IDEO%>      ! Ideophone                  ! Еліктеу сөз
%<paren%>     ! Parentheses                ! Қыстырма сөз
%<ADP%>   ! Adposition / particle
%<SYM%>   ! Symbol
%<FORGN%>   ! Foreign word
%<UNK%>         ! For foreign tokens

! *1. Анықтаған сөздерінің артынан келетін үстеулер ("демеуліктер") !# ғана, -ақ

!! Modal particles
%<ADP%>          ! Modal question particle
                           !# м{A}
%<ADP%>         ! Emphasizing modal particle
                           !# -шы/-ші
%<ADP%>      ! Assertive modal particle
                           !# ғой/қой
%<ADP%>      ! Emotative modal particles
                           !# -ай, -ау
%<PUNCT%>         ! Other modal words (шығар, сияқты etc)

! Punctuation
 ! Percent
%<sent%>       ! Sentence marker
%<PUNCT%>    ! aka dot
%<PUNCT%>      ! Hyphen
%<PUNCT%>        ! Comma
%<PUNCT%>      ! Apostrophe
%<PUNCT%>      ! Quote marker (right hand side)
%<PUNCT%>    ! Quote marker (right hand side)
%<PUNCT%>    ! Quote marker (left hand side)
%<PUNCT%>      ! Parenthetical marker (right hand side)
%<PUNCT%>      ! Parenthetical marker (left hand side)
%<SYM%>         ! Letter
%<PUNCT%>      ! Colon
%<PUNCT%>      ! Question mark
%<PUNCT%>     ! Exclamation mark
%<PUNCT%>  ! Semicolon
%<PUNCT%>       ! Slash
%<PUNCT%>       ! Apostrophe
%<PUNCT%>     ! Backslash

! Pronoun types
      ! Personal
    ! Reciprocal

!! Pronoun&Determiner types
       ! Demonstrative
       ! Indefinite
       ! Interrogative
       ! Quantifier
       ! Negative       !# ешкім
       ! Reflexive

! Proper noun types
%<top%>    ! Toponym      ! Топоним
%<ant%>    ! Anthroponym  ! Кісі есімі
%<cog%>    ! Cognomen     ! Фамилия
%<pat%>    ! Patronym     ! Әке текті есім
%<org%>    ! Organisation ! Ұйым есімі
%<al%>      ! Other        ! Басқалар

!! Gender of anthroponyms and cognoms
         ! Masculine
         ! Feminine
        ! Masculine/feminine !# basically cognoms without -ов/-ова,
                                          ! -ин/-ина endings

! "Syntactic" tags. Attributive use of non-adjectives etc.
      ! Attributive
     ! Substantive
      ! Adverbial

! Number
%<sg%>        ! Singular ! Жекеше
%<PL%>        ! Plural

! Possessives
%<POSS.1SG%>     ! First person singular
%<POSS.2SG%>     ! Second person singular
%<POSS.3SP%>     ! Third person singular/plural
%<POSS.1PL%>     ! First person plural
%<px2pl%>  ! Second person plural
%<px3pl%>  ! Third person plural (for reflexive)
%<POSS.2SPF%> ! Second singular formal
%<POSS%>        ! General possessive

! Cases
         ! Nominative
%<GEN%>       ! Genitive
%<DAT%>       ! Dative
%<DAT%> ! Dative -GAн (after some of the pronouns)
%<ACC%>       ! Accusative
%<ABL%>       ! Ablative
%<LOC%>       ! Locative
%<LATT%>! Locative attributive DAGI
%<INSCOM%>       ! Instrumental

!! some additional ~cases
%<SML%>       ! Similative
                       !# DAй
%<ABE%>       ! Abessive=Privative ! Лишительный
                       !# SIZ (not used after posessives and cases)
%<EQU%>       ! ш{A}

! Levels of comparison of adjectives
%<CMP%>      ! Comparative

! Numeral types
       ! Ordinal
      ! Collective
      ! Distributive

! Verbal features

!! Mood
%<IMP%>       ! Imperative
%<IMP%>       ! Optative/jussive
    ! Evidential, a.k.a. "indirect" / non-eyewitness / hearsay

!! Derivation
%<CAUS%>      ! Causative
%<PASS%>      ! Passive
%<RECP%>      ! Cooperative
%<REFL%>      ! Reflexive

!! Tense / finite forms
%<pres%>    ! for "жатыр", "тұр", "отыр" and "жүр" ""
%<AOR%>       ! -{E}
%<PST%>      ! -{G}{A}н
%<PST%>       ! -{D}{I}
%<FUT%>       ! -{I}р
%<FUT%>  ! -{M}{A}{K}
%<PST%>      ! -{E}тін       ! ~past imperfect ~"used to"

!! Non-Finite verb forms

!!! Participles
%<CVB%>  ! Perfect participle
                          ! -{I}п
                          !# "Бірақ мысығы үйде, _ұйықтап_ жатыр.";
%<CVB%>  ! Imperfect participle
                          ! -{E}
                          !# "...олар далада _ойнай_ алмады...";
%<DES%>       ! Volition participle
                          ! -{G}{I}
                          !# барғым келмейді;
%<COND%>      ! Conditional participle
                          ! -с{A}
                          !# ...жесең болады...;
%<PTCP%> ! Future plan participle
                          ! -{M}{A}{K},
                          ! -{M}{A}{K}ш{I} Dir/LR
                          !# "Шал қазға бармақшы болады.";
%<CVB%>  ! Plan participle
                          ! -{G}{A}л{I}
                          !# мен сөйлескелі келдім;

!!! Verbal adverbs ! Көсемшелер !Глагольные наречия
%<CVB%>  ! -{I}п
                          !# "...ул вакытта инде кояш _баеп_, йолдызлар күренә башлаган
                          !# иде..." (Ф.Хөсни);
%<CVB%>  ! -{A}
%<COND%>      ! -с{A}
                          !# ...қайда екенін _білсе_, маған бұл туралы айтыр еді...;
%<CVB%> ! -{G}{A}нш{A}
                          !# "Мен кеткенше ол жауап бермейді.";
%<CVB%> ! -{G}{A}л{I}
                          ! (NOTE: ambiguous with prc_plan)
                          !# "Сабақ _біткелі_ екі сағат өтті."; Ол кеткелі біз жұмыс
                          !# істемейдік;

!!! Verbal adjectives ! Есімшелер ! Глагольные причастия
%<PTCP%>  ! -{G}{A}н               ! past verbal adjective
                          !# келген адам; оқылмаған кітап;
%<PTCP%>  ! -{E}{T}{I}н            ! imperfect verbal adjective
                          !# басқаратын = руководящий
%<PTCP%>   ! -{U}ш{I}               ! potential verbal adjective
                          !# "...өзінің қадір-қасиетін арттыруға _тырысушы_ саясаткер...";
%<PTCP%>  ! -{A}рл{I}{K}
                          !# сүйсінерлік ерлік;
%<PTCP%>   ! -{I}р                  ! future verbal adjective
                          !# "Барар жерің Балкан тау, ол да біздің көрген тау";

!!! Gerunds (verbal nouns)
%<GER%>        ! -{U}
%<PTCP%>   ! -{G}{A}н
%<PTCP%>   ! -{G}{A}нл{I}{K}   (stresses the fact that something happened)
%<PTCP%>   ! -{A}рл{I}{K}      (~the ability to do the denoted action)
                           !# "_Сүйсінерлігі_ сол, өз сеніміне берік те адал халқымыз дінін
                           !# сатпады, өзгенің тәтті де сылдыр сөзіне ермеді...";
%<PTCP%>    ! -уш{I}л{I}{K}          FIXME CHECK
%<PTCP%>    ! -{A}р
                           !# "Мен айтарымды айттым";
%<PTCP%>   ! -{E}{T}{I}н
                           !# "Ол бүгін кешкілік болатынын айтты";
%<abs%>           ! -LIK as e.g. seen in the -{E}{T}{I}нд{I}{K} form
%<ger_obs%>   ! -{М}{А}{К} ("obsolete": used only in archaic registers)
                           !# "Адам өлмек үшін туған"

!! Transitivity
%<tv%>             ! Transitive
%<iv%>             ! Intransitive

! Person
%<p1%>          ! First person
%<p2%>          ! Second person
%<p3%>          ! Third person
%<AGR.1SG%>          ! First person
%<AGR.2SG%>          ! Second person
%<AGR.3SP%>          ! Third person
%<AGR.1PL%>          ! First person
%<AGR.2PL%>          ! Second person
%<AGR.3SP%>          ! Third person
%<AGR.2SGF%>      ! First person
%<AGR.2PLF%>      ! Second person
%<frm%>           ! Formal

%<reas%>       ! Reason
%<NEG%>       ! Negation

 ! For orthographic errors

! END APERTIUM TAGSET

! Archiphonemes and escaped symbols

%{L%}         ! Archiphoneme 'l': realised as л, д, т
%{N%}         ! Archiphoneme 'n': realised as н, д, т
%{M%}         ! Archiphoneme 'm': realised as м, б, п
%{G%}         ! Archiphoneme 'g': realised as к, қ, г, ғ
%{G%}         ! Archiphoneme 'k': realised as к, қ  >>>FIXME ???<<<
%{D%}         ! Archiphoneme 'd': realised as д, т
%{A%}         ! Archiphoneme 'a': realsied as е, а
%{I%}         ! Archiphoneme 'i': realised as і, ы
%{S%}         ! Realised as 'с' or ''; only used in 3rd person morphology
%{K%}         ! Realised as 'к' or 'қ'
%{n%}         ! Realised as 'н' or '';
              ! only used in 3rd person morphology and -NIKI
%{l%}         ! Realised as 'л' or 'н'; only used in passive -{I}{l}
%{y%}         ! Realised as '' or '{I}'; only used in epenthesis for nouns
%{o%}         ! Realised as ''; triggers dialectal interpretation of Iп
%{E%}         ! Realised as 'а', 'е', 'й' (={A}/й)
%{д%}         ! Realised as д before vowels, 0 otherwise
%{т%}         ! Realised as т before vowels, 0 otherwise


%{а%}         ! Archiphoneme for back vowel numerals/abbreviation
%{э%}         ! Archiphoneme for front vowel numerals/abbreviation
%{ә%}         ! Surfaces as ә, but:
              ! triggers front harmony for {I} and back harmony for {A}

%{й%}         !
%{л%}         !
%{н%}         !
%{з%}         !
%{т%}         !
%{с%}         !

%{☭%}         ! Used to tell the phonology about a Russian word
%{і%}         !

%{❗%}         ! Obstacles on the road!!!
%{ъ%}         ! Force back harmony
%{ь%}         ! Force front harmony

%>            ! Morpheme boundary
%,            !
%.            !
%             ! Space
%-            !
%%            !

!!!!!!!!!!!!!!!!!!!!!!!!!!!!!!!!!!!!!!!!!!!!!!!!!!!!!!!!!!!!!!!!!!!!!!!!!!!!!!!
!!!                       M O R P H O T A C T I C S                         !!!
!!!!!!!!!!!!!!!!!!!!!!!!!!!!!!!!!!!!!!!!!!!!!!!!!!!!!!!!!!!!!!!!!!!!!!!!!!!!!!!

!============!
 LEXICON Root
!============!

ModalParticles ;
Copula ;
Conjunctions ;
Postpositions ;
Postadverbs ;
Pronouns ;
Determiners ;
Numerals ;
Nouns ;
ProperNouns ;
Adjectives ;
Adverbs ;
Verbs ;
Interjections ;
Ideophones ;
Abbreviations ;
Punctuation ;
Guesser ;
Digits ; ! Use/Circ
Parentheses ;
Common ;

!==============================================================================!
!
!                               N U M E R A L S
!
!    WARNING: This section should not be modified without consultation.
!             Test cases are in dev/numerals.
!==============================================================================!

LEXICON CASE-NONOM

! This continuation lexicon is a copy of the normal case lexicon,
! only it does not include nominative
!   1<num><nom> = 1, 1<num><acc> = 1-{N}{I}

%<GEN%>:%>%{N%}%{I%}ң CLITICS-NO-COP ;
%<DAT%>:%>%{G%}%{A%} CLITICS-NO-COP ;
%<ACC%>:%>%{N%}%{I%} CLITICS-NO-COP ;
%<ABL%>:%>%{D%}%{A%}н # ;
%<LOC%>:%>%{D%}%{A%} # ;
%<INSCOM%>:%>%{M%}ен CLITICS-NO-COP ;
%<INSCOM%>:%>%{M%}енен CLITICS-NO-COP ; ! Dir/LR  ! It should be analysed like this, but generated as мен/бен/пен

LEXICON CASE-ETC-NONOM

CASE-NONOM ;
GENERAL-POSSESSIVE-ETC ;

LEXICON FULL-NOMINAL-INFLECTION-NONOM

POSSESSIVES ;
CASE-ETC-NONOM ;

LEXICON SUBST-NONOM

FULL-NOMINAL-INFLECTION-NONOM ;
%<PL%>:%>%{L%}%{A%}р FULL-NOMINAL-INFLECTION-NONOM ;

LEXICON SQRD
! This lexicon includes common ways of writing squared, cubed etc.

²%<NUM%>:2 # ;  ! Dir/LR
³%<NUM%>:3 # ;  ! Dir/LR
²%<NUM%>:² # ;
³%<NUM%>:³ # ;
%<NUM%>: # ;

LEXICON NUM-DIGIT

%<NUM%>: # ;
%<NUM%>: # ;
%<NUM%>:%- SUBST-NONOM ;
%<NUM%>: SUBST-NONOM ; ! Dir/LR

%<NUM%>:%-%{I%}нш%{I%} # ;
%<NUM%>:%-%{I%}нш%{I%} # ;
%<NUM%>:%-%{I%}нш%{I%} SUBST-NONOM ;
%<NUM%>:%-ш%{I%} # ; ! Dir/LR
%<NUM%>:%-ш%{I%} # ; ! Dir/LR
%<NUM%>:%-ш%{I%} SUBST-NONOM ; ! Dir/LR

%<NUM%>:%-%{A%}у # ;
%<NUM%>:%-%{A%}у # ;
%<NUM%>:%-%{A%}у SUBST-NONOM ;

%<NUM%>:%% # ;

%<NUM%>:%%%{а%}%{з%}%- SUBST-NONOM ;
%<NUM%>:%%%{а%}%{з%} SUBST-NONOM ; ! Dir/LR
%<NUM%>:%%%{э%}%{с%}%- SUBST-NONOM ; ! Dir/LR
%<NUM%>:%%%{э%}%{с%} SUBST-NONOM ; ! Dir/LR

°С%<NUM%>:°С # ;
°С%<NUM%>:°С # ;
°С%<NUM%>:°С%{а%}%{с%}%- SUBST-NONOM ;
°С%<NUM%>:°С%{э%}%{с%}%- SUBST-NONOM ; ! Dir/LR
°С%<NUM%>:ºС # ; ! Dir/LR
°С%<NUM%>:ºС # ; ! Dir/LR
°С%<NUM%>:ºС%{а%}%{с%}%- SUBST-NONOM ; ! Dir/LR
°С%<NUM%>:ºС%{э%}%{с%}%- SUBST-NONOM ; ! Dir/LR
°С%<NUM%>:С # ; ! Dir/LR
°С%<NUM%>:С # ; ! Dir/LR
°С%<NUM%>:С%{а%}%{с%}%- SUBST-NONOM ; ! Dir/LR
°С%<NUM%>:С%{э%}%{с%}%- SUBST-NONOM ; ! Dir/LR

С%<NUM%>:° # ; ! Dir/LR
С%<NUM%>:° # ; ! Dir/LR
С%<NUM%>:°%{а%}%{с%}%- SUBST-NONOM ; ! Dir/LR
С%<NUM%>:°%{э%}%{с%}%- SUBST-NONOM ; ! Dir/LR

! Measurement units

км:км SQRD ;
мм:мм SQRD ;
см:см SQRD ;
м:м SQRD ;

LEXICON LASTDIGIT

1:1%{э%}%{й%}           NUM-DIGIT ; ! "бір"
2:2%{э%}                NUM-DIGIT ; ! "екі"
3:3%{э%}%{с%}           NUM-DIGIT ; ! "үш"
4:4%{э%}%{с%}           NUM-DIGIT ; ! "төрт"
5:5%{э%}%{с%}           NUM-DIGIT ; ! "бес"
6:6%{а%}                NUM-DIGIT ; ! "алты"
7:7%{э%}                NUM-DIGIT ; ! "жеті"
8:8%{э%}%{з%}           NUM-DIGIT ; ! "сегіз"
9:9%{а%}%{з%}           NUM-DIGIT ; ! "тоғыз"

LEXICON LASTDIGIT-REST

1%0:1%0%{а%}%{н%}       NUM-DIGIT ; ! "он"
2%0:2%0%{а%}            NUM-DIGIT ; ! "қырық"
3%0:3%0%{а%}%{з%}       NUM-DIGIT ; ! "отыз"
4%0:4%0%{а%}%{с%}       NUM-DIGIT ; ! "қырық"
5%0:5%0%{э%}%{й%}       NUM-DIGIT ; ! "елу"
6%0:6%0%{а%}%{с%}       NUM-DIGIT ; ! "алпыс"
7%0:7%0%{э%}%{с%}       NUM-DIGIT ; ! "жетпіс"
8%0:8%0%{э%}%{н%}       NUM-DIGIT ; ! "сексен"
9%0:9%0%{а%}%{н%}       NUM-DIGIT ; ! "тоқсан"

LEXICON POWERS
%0%0:%0%0%{э%}%{з%}     NUM-DIGIT ; ! "жүз"
%0%0%0:%0%0%0%{а%}%{н%} NUM-DIGIT ; ! "мың"

LEXICON LOOP

%,:%, DIGITLEX ;
%.:%. DIGITLEX ;
%,:%, LASTDIGIT ;
%.:%. LASTDIGIT ;
%,:%, LASTDIGIT-REST ;
%.:%. LASTDIGIT-REST ;
%,:%, POWERS ;
%.:%. POWERS ;
      DIGITLEX ;
      LASTDIGIT ;
      LASTDIGIT-REST ;
      POWERS ;

LEXICON DIGITLEX

%0:%0 LOOP ;
1:1   LOOP ;
2:2   LOOP ;
3:3   LOOP ;
4:4   LOOP ;
5:5   LOOP ;
6:6   LOOP ;
7:7   LOOP ;
8:8   LOOP ;
9:9   LOOP ;

!==============================================================================!
!          N U M E R A L     L E X I C O N     E N D S     H E R E
!==============================================================================!

!==============================================================================!
! CLITICS
!==============================================================================!

LEXICON CLIT-EMPH

%+шы%<ADP%>:%>ш%{I%} # ;
# ;

LEXICON CLIT-QST-MA

%+ма%<ADP%>:%>% %{M%}%{A%} # ;

LEXICON CLIT-QST

CLIT-QST-MA ;

LEXICON CLIT-MODEMO

%+ау%<ADP%>:%-ау # ;
%+ай%<ADP%>:%-ай # ;

LEXICON CLIT-MODASS

%+ғой%<ADP%>:% %{G%}ой # ;
# ;

LEXICON CLIT-GHANA-ETC

%+%-ақ%<ADP%>:%-ақ # ; ! ""
%+ғана%<ADP%>:% %{G%}ана # ; ! ""
%+да%<CNJ%>:% %{D%}%{A%} # ; ! ""
%+да%<ADP%>:% %{D%}%{A%} # ; ! ""
%+шығар%<PUNCT%>:% шығар # ; ! ""
# ;

LEXICON CLIT-COP

V-PERS-S1 ;
%+ма%<ADP%>+е%<VB%>%<AOR%>:% %{M%}екен V-PERS-S1 ;

LEXICON CLITICS-NO-COP

CLIT-QST ;
CLIT-MODASS ;
CLIT-MODEMO ;
CLIT-EMPH ;
CLIT-GHANA-ETC ;

LEXICON CLITICS-NO-COP-NO-QST

CLIT-MODASS ;
CLIT-MODEMO ;
CLIT-GHANA-ETC ;

LEXICON CLITICS-INCL-COP         ! Can appear only after nominals
                                 ! (and only after some cases).
CLITICS-NO-COP ;
CLIT-COP ;

!==============================================================================!
!                         NOMINAL INFLECTION
! This section contains everything needed to describe inflection of nominals.
! It starts with the LEXICON FULL-NOMINAL-INFLECTION
!==============================================================================!

LEXICON CASES-COMMON

%<GEN%>:%>%{N%}%{I%}ң CLITICS-NO-COP ;
%<DAT%>:%>%{G%}%{A%} CLITICS-NO-COP ;
%<ACC%>:%>%{N%}%{I%} CLITICS-NO-COP ;
%<INSCOM%>:%>%{M%}ен CLITICS-NO-COP ;
%<INSCOM%>:%>%{M%}енен CLITICS-NO-COP ; ! Dir/LR

LEXICON CASES

CASES-COMMON ;
CLITICS-INCL-COP ;
%<ABL%>:%>%{D%}%{A%}н CLITICS-INCL-COP ;
%<LOC%>:%>%{D%}%{A%} CLITICS-INCL-COP ;

LEXICON ATTR-SUBST

: # ;
: CASES ;
: POSSESSIVES ;
%<PL%>:%>%{L%}%{A%}р CASES ;
%<PL%>:%>%{L%}%{A%}р POSSESSIVES ;

: GENERAL-POSSESSIVE-ETC ;

LEXICON GENERAL-POSSESSIVE-ETC

%<GEN%>:%>%{N%}ікі%{n%} CASES ;
%<GEN%>%<PL%>:%>%{N%}ікі%>л%{A%}р CASES ;
%<LATT%>:%>%{D%}%{A%}%{G%}%{I%} CASES ;
%<SML%>:%>%{D%}%{A%}й CLITICS-INCL-COP ;
%<SML%>:%>%{D%}%{A%}й POSSESSIVES ;
%<SML%>:%>%{D%}%{A%}й CASES ;
%<SML%>:%>%{D%}%{A%}й PLURAL ;
%<EQU%>:%>ш%{A%} CLITICS-INCL-COP ;

LEXICON CASES-ETC

CASES ;
GENERAL-POSSESSIVE-ETC ;

LEXICON POSSESSIVES

%<POSS.1SG%>:%>%{I%}м CASES-ETC ;
%<POSS.2SG%>:%>%{I%}ң CASES-ETC ;
%<POSS.3SP%>:%>%{S%}%{I%}%{n%} CASES-ETC ;
%<POSS.1PL%>:%>%{I%}м%{I%}з CASES-ETC ;
%<px2pl%>:%>%{I%}ңд%{A%}р CASES-ETC ;

%<POSS.2SG%>%<frm%>:%>%{I%}ң%{I%}з CASES-ETC ;
%<px2pl%>%<frm%>:%{I%}ң%{I%}зд%{A%}р CASES-ETC ;

LEXICON ABESSIVE-POSTPOSITION

%<ABE%>:%>с%{I%}з CLITICS-INCL-COP ;

LEXICON LI-POSTPOSITION

%+лы%<ADP%>:%>%{L%}%{I%} CLITICS-NO-COP ;

LEXICON PLURAL

%<PL%>:%>%{L%}%{A%}р CASES-ETC ;
%<PL%>:%>%{L%}%{A%}р POSSESSIVES ;
%<PL%>:%>%{L%}%{A%}р ABESSIVE-POSTPOSITION ;

LEXICON FULL-NOMINAL-INFLECTION

PLURAL ;
CASES-ETC ;
POSSESSIVES ;
ABESSIVE-POSTPOSITION ;
LI-POSTPOSITION ;

!!!!!!!!!!!!!!!!!!!!!!     ADJECTIVE'S (ADJECTIVIAL) INFLECTION (ADJ-COMMON)

LEXICON A1                ! adjectives that can be both substantivised and andverbialised;
                          ! all three readings (<adj>, <adj.subst> and <adj.advl>) have comparison levels.
                          !# жақсы, тез

%<ADJ%>: CLITICS-INCL-COP ;                             !# жақсы адам
%<ADJ%>%<CMP%>:%>%{I%}р%{A%}%{K%} CLITICS-INCL-COP ;   !# жақсырақ іс
%<ADJ%>%<CMP%>:%>%{L%}%{A%}у CLITICS-INCL-COP ;        !# жақсырақ іс Dir/LR

%<ADJ%>: FULL-NOMINAL-INFLECTION ;                             !# жақсыны таптым
%<ADJ%>%<CMP%>:%>%{I%}р%{A%}%{K%} FULL-NOMINAL-INFLECTION ;   !# жақсырақты таптым
%<ADJ%>%<CMP%>:%>%{L%}%{A%}у FULL-NOMINAL-INFLECTION ;        !# жақсырақты таптым Dir/LR
%<ADJ%>%<CMP%>:%>%{L%}%{A%}у CLITICS-NO-COP ;                  !# "...ион көп болса соғұрлым тоқ жақсырақ өтеді." Dir/LR

%<ADV%>: CLITICS-NO-COP ;                               !# жақсы білемін
%<ADV%>%<CMP%>:%>%{I%}р%{A%}%{K%} CLITICS-NO-COP ;     !# "...ион көп болса соғұрлым тоқ жақсырақ өтеді."

LEXICON A2                 ! (derived/not fully lexicalised) adjectives without adverbial reading;
                           ! <adj> and <adj.subst> readings have comparison levels.
                           !# ескі

%<ADJ%>: CLITICS-INCL-COP ;                             !# ескі дос
%<ADJ%>%<CMP%>:%>%{I%}р%{A%}%{K%} CLITICS-INCL-COP ;   !# ескірек заманда
%<ADJ%>%<CMP%>:%>%{L%}%{A%}у CLITICS-INCL-COP ;        !# ескірек заманда Dir/LR

%<ADJ%>: FULL-NOMINAL-INFLECTION ;                             !# "Ол ескіні ертеден есінде сақтаған, жаңаның жалынды жаршысы болған ақын."
%<ADJ%>%<CMP%>:%>%{I%}р%{A%}%{K%} FULL-NOMINAL-INFLECTION ;   !# "Ихтимал, бу бина башкасы, искерәге урынында утырадыр."
%<ADJ%>%<CMP%>:%>%{L%}%{A%}у FULL-NOMINAL-INFLECTION ;        !# "Ихтимал, бу бина башкасы, искерәге урынында утырадыр." Dir/LR

LEXICON A3                 ! (derived/not fully lexicalised) adjectives without adverbial reading,
                           ! so-called "predicatives" (бар, жоқ);
                           ! no comparison levels at all.
                           !# көктемгі, басты, бар, жоқ

%<ADJ%>: CLITICS-INCL-COP ;         !# көктемгі су тасқыны
%<ADJ%>: FULL-NOMINAL-INFLECTION ;           !# "...Самаранч ең бастыны түсінді..."
                                    !# "Аты бардың заты бар."

LEXICON A4                 ! "pure" adjectives - no adverbial and substantive readings, no comparison levels;
                           !# ұлттық

%<ADJ%>: CLITICS-INCL-COP ;   !# ұлттық тағам

LEXICON A6                 ! (derived/not fully lexicalised) adjectives without comparative reading,
                           ! no comparison levels at all.
                           !# examples go here

%<ADJ%>: CLITICS-INCL-COP ;                           !# example 1
%<ADJ%>: FULL-NOMINAL-INFLECTION ;           !# example 2
%<ADJ%>: CLITICS-NO-COP ;                     !# example 3

LEXICON V-ADJ

# ;
: GER-INFL ; ! Don't be confused by the name of the cont.class,
                      ! it's basically just a simplified FULL-NOMINAL-INFLECTION

!!!!!!!!!!!!!!!!!!!!!!     VERBAL INFLECTION (V-INFL-COMMON)

LEXICON V-PERS-S1-NO3PERSON

%<AGR.1SG%>:%>%{M%}%{I%}н CLITICS-NO-COP ;
%<AGR.2SG%>:%>с%{I%}ң CLITICS-NO-COP ;
%<AGR.1PL%>:%>%{M%}%{I%}з CLITICS-NO-COP ;
%<AGR.2PL%>:%>с%{I%}ңд%{A%}р CLITICS-NO-COP ;

%<AGR.2SGF%>:%>с%{I%}з CLITICS-NO-COP ;
%<AGR.2PLF%>:%>с%{I%}зд%{A%}р CLITICS-NO-COP ;

LEXICON V-PERS-S1

! Used for: -AR-<fut>, -GAn-<past>, -MAK-<fut_plan>, copula

V-PERS-S1-NO3PERSON ;
CLITICS-NO-COP ;

LEXICON V-PERS-S2

! Used for: -DI-<ifi>, -sA-<prc_cond>, -sA-<gna_cond>

%<AGR.1SG%>:%>м CLITICS-NO-COP ;
%<AGR.2SG%>:%>ң CLITICS-NO-COP ;
%<AGR.1PL%>:%>%{K%} CLITICS-NO-COP ;
%<AGR.2PL%>:%>ңд%{A%}р CLITICS-NO-COP ;
CLITICS-NO-COP ;
%<AGR.2SGF%>:%>ң%{I%}з CLITICS-NO-COP ;
%<AGR.2PLF%>:%>ң%{I%}зд%{A%}р CLITICS-NO-COP ;

LEXICON V-PERS-AOR

! As the name indicates, used for -{E}-<aor>
! NOTE that: Алма театрға бара<aor><p3><sg> ма? – Алма в театр идёт?

V-PERS-S1-NO3PERSON ;

%<AGR.1SG%>:%>м CLITICS-NO-COP ;                ! Dir/LR

%<AGR.3SP%>:%>д%{I%} CLITICS-NO-COP-NO-QST ;
%<AGR.3SP%>:%>д%{I%} CLIT-QST ;              ! Dir/LR

%<AGR.3SP%>:%>д%{I%} CLITICS-NO-COP-NO-QST ;
%<AGR.3SP%>:%>д%{I%} CLIT-QST ;              ! Dir/LR

LEXICON V-PERS-IFI_EVID

V-PERS-S1-NO3PERSON ;
%<AGR.3SP%>:%>т%{I%} CLITICS-NO-COP ;
%<AGR.3SP%>:%>т%{I%} CLITICS-NO-COP ;

LEXICON VOL-ENDINGS

%<AGR.1SG%>:%>м CLIT-GHANA-ETC ;
%<AGR.2SG%>:%>ң CLIT-GHANA-ETC ;
%<AGR.3SP%>:%>с%{I%} CLIT-GHANA-ETC ;
%<AGR.1PL%>:%>м%{I%}з CLIT-GHANA-ETC ;
%<AGR.2PL%>:%>л%{A%}р%>%{I%}ң CLIT-GHANA-ETC ;
%<AGR.3SP%>:%>с%{I%} CLIT-GHANA-ETC ;
%<AGR.3SP%>:%>л%{A%}р%>%{I%} CLIT-GHANA-ETC ;             ! Dir/LR

%<AGR.2SGF%>:%>ң%{I%}з CLIT-GHANA-ETC ;
%<AGR.2PLF%>:%>л%{A%}р%>%{I%}ң%{I%}з CLIT-GHANA-ETC ;

!!!!!!!   G E R U N D S   I N F L E C T I O N

! This is a somewhat simplified version of FULL-NOMINAL-INFLECTION.
! The idea was to avoid overgeneration (I don't think that ger+DAGI would take
! case endings e.g. Same for ger+NIKI). Still, this cont.class might be not
! suitable for all of the gerunds. /IS/

LEXICON GER-CASE-NO_COPULA

CASES-COMMON ;
CLITICS-NO-COP ;
%<ABL%>:%>%{D%}%{A%}н CLITICS-NO-COP ;
%<LOC%>:%>%{D%}%{A%} CLITICS-NO-COP ;

LEXICON GER-ATTR/SUBST

: CLITICS-NO-COP ;

LEXICON GER-ABE-ETC          ! Stuff which doesn't appear after possessives

%+сыз%<ADP%>:%>с%{I%}з CLITICS-NO-COP ; ! 2014-08-16//FMT: this was "GER-ABE-ATTR/ADVL/SUBST"

LEXICON GER-GENERAL-POSSESSIVE-ETC      ! Stuff which can appear after possessives too

%<GEN%>:%>%{N%}ікі%{n%} CLITICS-NO-COP ; ! 2015-01-18//JNW: added <nom>, since it needs a case for transfer, and no other cases are ever added, or even presumed by the transducer to be okay.  But worth CHECK ing..
%<LATT%>:%>%{D%}%{A%}%{G%}%{I%} CASES ;
%<SML%>:%>%{D%}%{A%}й CLITICS-NO-COP ;

LEXICON GER-CASE-ETC

GER-CASE-NO_COPULA ;
GER-GENERAL-POSSESSIVE-ETC ;

LEXICON GER-POSSESSIVES

%<POSS.1SG%>:%>%{I%}м GER-CASE-ETC ;
%<POSS.2SG%>:%>%{I%}ң GER-CASE-ETC ;
%<POSS.3SP%>:%>%{S%}%{I%}%{n%} GER-CASE-ETC ;
%<POSS.1PL%>:%>%{I%}м%{I%}з GER-CASE-ETC ;
%<px2pl%>:%>%{I%}ңд%{A%}р GER-CASE-ETC ;

%<POSS.2SG%>%<frm%>:%>%{I%}ң%{I%}з GER-CASE-ETC ;
%<px2pl%>%<frm%>:%>%{I%}ң%{I%}зд%{A%}р GER-CASE-ETC ;

LEXICON GER-INFL

GER-POSSESSIVES ;
GER-CASE-ETC ;
%<PL%>:%>%{L%}%{A%}р GER-POSSESSIVES ;
%<PL%>:%>%{L%}%{A%}р GER-CASE-ETC ;
GER-ABE-ETC ;

!!!!!!!   end of gerunds inflection lexicon

LEXICON V-PERS-IRREGULAR-NEGATIVE-1

%<FUT%>:%>%{A%}р V-PERS-S1 ;
%<FUT%>:%>%{M%}%{A%}%{K%} V-PERS-S1 ;
%<FUT%>:%>%{M%}%{A%}%{K%}%>ш%{I%} V-PERS-S1 ; ! Dir/LR "...Менің қошақанымды қайда алып кетпекшісің?... (Экзюперидан)"
%<DES%>:%>%{G%}%{I%} VOL-ENDINGS ;

LEXICON V-PERS-IRREGULAR-NEGATIVE-2

%<FUT%>:%>%{M%}%{A%}с V-PERS-S1 ;

LEXICON V-PERS-REGULAR-NEGATIVE

%<AOR%>:%>%{E%} V-PERS-AOR ;
%<PST%>:%>%{G%}%{A%}н V-PERS-S1 ;
%<PST%>:%>%{D%}%{I%} V-PERS-S2 ;
%<PST%>:%>%{E%}т%{I%}н V-PERS-S1 ;
%<PST%>:%>%{I%}п V-PERS-IFI_EVID ;         ! барыппын / бармаппын
%<PST%>:%>%{o%}%{I%}п V-PERS-IFI_EVID ;    ! бопты   ! Dir/LR

! Verbal adverbs
%<COND%>:%>с%{A%} V-PERS-S2 ;

! Imperatives
%<IMP%>%<AGR.2SG%>: CLIT-EMPH ;
%<IMP%>%<AGR.2PL%>:%>%{I%}ң%>д%{A%}р CLIT-EMPH ;
%<IMP%>%<AGR.2SGF%>:%>%{I%}ң%{I%}з CLIT-EMPH ;
%<IMP%>%<AGR.2SGF%>:%>%{I%}ң CLIT-EMPH ;                ! Dir/LR FIXME CHECK
%<IMP%>%<AGR.2PLF%>:%>%{I%}ң%{I%}з%>д%{A%}р CLIT-EMPH ;

! Optative/jussive forms
%<IMP%>:%>%{A%}й%{I%}н CLITICS-NO-COP ;
%<IMP%>:%>с%{I%}н CLITICS-NO-COP ;
%<IMP%>:%>%{A%}й%{I%}%{K%} CLITICS-NO-COP ;

LEXICON V-PERS-REGULAR-NEGATIVE-2

:%>%{M%}%{A%} V-PERS-REGULAR-NEGATIVE ;

LEXICON V-ETU-SURFACE

:%>у FULL-NOMINAL-INFLECTION ;

LEXICON V-ESIMSHE-SURFACE

:%>%{E%}т%{I%}н FULL-NOMINAL-INFLECTION ;
:%>у%>ш%{I%} FULL-NOMINAL-INFLECTION ;
:%>%{G%}%{A%}н FULL-NOMINAL-INFLECTION ;

LEXICON V-ESIMSHE-NONEG-SURFACE

:%>%{M%}%{A%}%{K%} CLITICS-NO-COP ;
:%>%{M%}%{A%}%{K%}ш%{I%} CLITICS-NO-COP ;           ! Dir/LR
:%>%{A%}р V-ADJ ;
:%>%{A%}р%>л%{I%}%{K%} GER-INFL ;

LEXICON V-ESIMSHE-NEG-SURFACE

:%>%{M%}%{A%}%>%с V-ADJ ;
:%>%{M%}%{A%}%>ст%{I%}%{K%} GER-INFL ;

LEXICON V-KOSIMSHE-SURFACE

:%>%{E%} CLITICS-NO-COP ;
:%>%{I%}п CLITICS-NO-COP ;
:%>%{o%}%{I%}п CLITICS-NO-COP ; ! Dir/LR (for things like боп, сап, кеп, қап, қып, etc.)

LEXICON V-KOSIMSHE-NONEG-SURFACE

:%>%{M%}%{A%}%>й%{I%}нш%{A%} CLITICS-NO-COP ;       ! Dir/LR (sic!, according to the corpus)
:%>%{G%}%{A%}л%{I%} CLITICS-NO-COP ;
:%>%{G%}%{A%}нш%{A%} CLITICS-NO-COP ;

LEXICON V-KOSIMSHE-NEG-SURFACE

:%>%{M%}%{A%}%>%{E%} CLIT-GHANA-ETC ;

LEXICON V-COMMON

V-PERS-IRREGULAR-NEGATIVE-1 ;
%<NEG%>: V-PERS-IRREGULAR-NEGATIVE-2 ;
V-PERS-REGULAR-NEGATIVE ;
%<NEG%>: V-PERS-REGULAR-NEGATIVE-2 ;
%<GER%>: V-ETU-SURFACE ;
%<NEG%>%<GER%>:%>%{M%}%{A%} V-ETU-SURFACE ;
%<PTCP%>: V-ESIMSHE-SURFACE ;
%<PTCP%>: V-ESIMSHE-NONEG-SURFACE ;
%<NEG%>%<PTCP%>:%>%{M%}%{A%} V-ESIMSHE-SURFACE ;
%<NEG%>%<PTCP%>: V-ESIMSHE-NEG-SURFACE ;
%<CVB%>: V-KOSIMSHE-SURFACE ;
%<CVB%>: V-KOSIMSHE-NONEG-SURFACE ;
%<NEG%>%<CVB%>:%>%{M%}%{A%} V-KOSIMSHE-SURFACE ;
%<NEG%>%<CVB%>: V-KOSIMSHE-NEG-SURFACE ;

LEXICON V-DER

%<CAUS%>:%>%{I%}с V-COMMON ;
%<PASS%>:%>%{I%}%{l%} V-COMMON ;
%<REFL%>:%>%{I%}%{l%} V-COMMON ;
%<CAUS%>:%>%{I%}т V-COMMON ;
%<CAUS%>:%>%{G%}%{I%}з V-COMMON ;
%<CAUS%>:%>%{D%}%{I%}р V-COMMON ;

LEXICON V-TV-NOPASS

%<VB%>: V-COMMON ;
%<VB%>: V-DER ;

LEXICON V-TV-PASS

! e.g. көрін
%<VB%>%<PASS%>: V-COMMON ;

LEXICON V-TV

%<VB%>: V-COMMON ;
%<VB%>: V-DER ;
%<VB%>%<PASS%>:%>%{I%}%{l%} V-COMMON ;
%<VB%>%<REFL%>:%>%{I%}%{l%} V-COMMON ;

LEXICON V-IV

%<VB%>: V-COMMON ;
%<VB%>: V-DER ;


LEXICON R_ETK


%<AUX%>: V-PERS-IRREGULAR-NEGATIVE-1 ;
%<AUX%>%<NEG%>: V-PERS-IRREGULAR-NEGATIVE-2 ;
%<AUX%>: V-PERS-REGULAR-NEGATIVE ;
%<AUX%>%<NEG%>: V-PERS-REGULAR-NEGATIVE-2 ;
%<AUX%>%<GER%>: V-ETU-SURFACE ;
%<AUX%>%<NEG%>%<GER%>:%>%{M%}%{A%} V-ETU-SURFACE ;
%<AUX%>%<PTCP%>: V-ESIMSHE-SURFACE ;
%<AUX%>%<PTCP%>: V-ESIMSHE-NONEG-SURFACE ;
%<AUX%>%<NEG%>%<PTCP%>:%>%{M%}%{A%} V-ESIMSHE-SURFACE ;
%<AUX%>%<NEG%>%<PTCP%>: V-ESIMSHE-NEG-SURFACE ;
%<AUX%>%<CVB%>: V-KOSIMSHE-SURFACE ;
%<AUX%>%<CVB%>: V-KOSIMSHE-NONEG-SURFACE ;
%<AUX%>%<NEG%>%<CVB%>:%>%{M%}%{A%} V-KOSIMSHE-SURFACE ;
%<AUX%>%<NEG%>%<CVB%>: V-KOSIMSHE-NEG-SURFACE ;


LEXICON R_ETP


%<VB%>: V-PERS-S1 ;
%<VB%>: V-PERS-IRREGULAR-NEGATIVE-1 ;
%<VB%>%<NEG%>: V-PERS-IRREGULAR-NEGATIVE-2 ;
%<VB%>: V-PERS-REGULAR-NEGATIVE ;
%<VB%>%<NEG%>: V-PERS-REGULAR-NEGATIVE-2 ;
%<VB%>%<GER%>: V-ETU-SURFACE ;
%<VB%>%<NEG%>%<GER%>:%>%{M%}%{A%} V-ETU-SURFACE ;
%<VB%>%<PTCP%>: V-ESIMSHE-SURFACE ;
%<VB%>%<PTCP%>: V-ESIMSHE-NONEG-SURFACE ;
%<VB%>%<NEG%>%<PTCP%>:%>%{M%}%{A%} V-ESIMSHE-SURFACE ;
%<VB%>%<NEG%>%<PTCP%>: V-ESIMSHE-NEG-SURFACE ;
%<VB%>%<CVB%>: V-KOSIMSHE-SURFACE ;
%<VB%>%<CVB%>: V-KOSIMSHE-NONEG-SURFACE ;
%<VB%>%<NEG%>%<CVB%>:%>%{M%}%{A%} V-KOSIMSHE-SURFACE ;
%<VB%>%<NEG%>%<CVB%>: V-KOSIMSHE-NEG-SURFACE ;


LEXICON R_ETPK


%<AUX%>: V-PERS-S1 ;
%<AUX%>: V-PERS-IRREGULAR-NEGATIVE-1 ;
%<AUX%>%<NEG%>: V-PERS-IRREGULAR-NEGATIVE-2 ;
%<AUX%>: V-PERS-REGULAR-NEGATIVE ;
%<AUX%>%<NEG%>: V-PERS-REGULAR-NEGATIVE-2 ;
%<AUX%>%<GER%>: V-ETU-SURFACE ;
%<AUX%>%<NEG%>%<GER%>:%>%{M%}%{A%} V-ETU-SURFACE ;
%<AUX%>%<PTCP%>: V-ESIMSHE-SURFACE ;
%<AUX%>%<PTCP%>: V-ESIMSHE-NONEG-SURFACE ;
%<AUX%>%<NEG%>%<PTCP%>:%>%{M%}%{A%} V-ESIMSHE-SURFACE ;
%<AUX%>%<NEG%>%<PTCP%>: V-ESIMSHE-NEG-SURFACE ;
%<AUX%>%<CVB%>: V-KOSIMSHE-SURFACE ;
%<AUX%>%<CVB%>: V-KOSIMSHE-NONEG-SURFACE ;
%<AUX%>%<NEG%>%<CVB%>:%>%{M%}%{A%} V-KOSIMSHE-SURFACE ;
%<AUX%>%<NEG%>%<CVB%>: V-KOSIMSHE-NEG-SURFACE ;


LEXICON R_ETP_R_ETPK


R_ETP ;
R_ETPK ;



!!!!!!!!!!!!!!!!!!!!!!     copula

LEXICON Copula

е%<VB%>%<PTCP%>:екен POSSESSIVES ;
е%<VB%>%<PTCP%>:екен%>%{L%}%{I%}к POSSESSIVES ;
е%<VB%>%<PTCP%>:екен V-PERS-S1 ;
е%<VB%>%<PST%>:е%>%{D%}%{I%} V-PERS-S2 ;
е%<VB%>%<NEG%>%<PTCP%>:емес V-PERS-S1 ;
е%<VB%>%<NEG%>%<PTCP%>:емес V-PERS-S1 ;
емес%<VBNEG%>:емес V-PERS-S1 ;
жоқ%<VBNEG%>:жоқ V-PERS-S1 ;

!!!!!!!!!!!!!!!!!!!!!!     PRONOUN'S INFLECTION

!!!!!!!   P E R S O N A L

LEXICON PRON-P12SG-CASES

:ен CLITICS-NO-COP ;
%<GEN%>:енің CLITICS-NO-COP ;
%<DAT%>:аған CLITICS-NO-COP ;
%<ACC%>:ені CLITICS-NO-COP ;
%<ABL%>:енен CLITICS-NO-COP ;
%<LOC%>:енде CLITICS-NO-COP ;
%<INSCOM%>:енімен CLITICS-NO-COP ;
%<INSCOM%>:еніменен CLITICS-NO-COP ; ! Dir/LR
%<GEN%>:енікі%{n%} CASES ;
%<LATT%>:ендегі CASES ;
%<SML%>:ендей CLITICS-NO-COP ;
:еніңше CLITICS-NO-COP ;

LEXICON PRON-P3SG-CASES

:л CLITICS-NO-COP ;
: CLITICS-NO-COP ; ! Dir/LR
%<GEN%>:ның CLITICS-NO-COP ;
%<DAT%>:ған CLITICS-NO-COP ;
%<ACC%>:ны CLITICS-NO-COP ;
%<ABL%>:дан CLITICS-NO-COP ;
%<LOC%>:нда CLITICS-NO-COP ;
%<INSCOM%>:нымен CLITICS-NO-COP ;
%<INSCOM%>:ныменен CLITICS-NO-COP ; ! Dir/LR
%<GEN%>:нікі%{n%} CASES ;
%<LOC%>:ндағы ATTR-SUBST ;
%<SML%>:ндай CLITICS-NO-COP ;
:ныңша CLITICS-NO-COP ;


LEXICON PRON-PERS-INFL

CASES-ETC ;

LEXICON PRON-PERS

мен%<PRO%>:м PRON-P12SG-CASES ;

сен%<PRO%>:с PRON-P12SG-CASES ;

ол%<PRO%>:о PRON-P3SG-CASES ;
! the following severely overgenerates.  Please don't uncomment it. -JNW 2018-06-28
!ол%<PRO%>%<p3%>%<sg%>:а PRON-P3SG-CASES ;
ол%<PRO%>%+үшін:аның% үшін POST ; ! Dir/LR

біз%<PRO%>:біз PRON-PERS-INFL ;
біз%<PRO%>%<p1%>:біз%>дер PRON-PERS-INFL ; ! Dir/LR
біз%<PRO%>%<GEN%>%<EQU%>:біздіңше CLITICS-NO-COP ;

сен%<PRO%>%<PL%>:сендер PRON-PERS-INFL ;
сен%<PRO%>%<PL%>%<EQU%>:сендерше CLITICS-NO-COP ;

о%<PRO%>%<PL%>:олар PRON-PERS-INFL ;
о%<PRO%>%<PL%>%<EQU%>:оларша CLITICS-NO-COP ;

сіз%<PRO%>:сіз PRON-PERS-INFL ;
сіз%<PRO%>%<GEN%>%<EQU%>:сіздіңше CLITICS-NO-COP ;
сіз%<PRO%>%<PL%>:сіздер PRON-PERS-INFL ;
сіз%<PRO%>%<PL%>%<EQU%>:сіздерше CLITICS-NO-COP ;

!!!!!!!   D E M O N S T R A T I V E

LEXICON PRON-DEM-INFL

%<GEN%>:ның CLITICS-NO-COP ;
%<DAT%>:ған CLITICS-NO-COP ;
%<ACC%>:ны CLITICS-NO-COP ;
%<ABL%>:дан CLITICS-INCL-COP ;
%<ABL%>:нан CLITICS-INCL-COP ; ! Dir/LR FIXME actually only "осы" seems to take this.
%<LOC%>:нда CLITICS-INCL-COP ;
%<POSS%>:нікі%{n%} CASES ;
%<LATT%>:ндагы CASES ;
%<SML%>:ндай CASES ;  ! FIXME: should have <det>, etc.
:лай CLITICS-INCL-COP ;
:нша CLITICS-NO-COP ;         !

%<PL%>:%>%{L%}%{A%}р CASES-ETC ;
%<PL%>%<POSS.3SP%>:%>%{L%}%{A%}р%{I%}%{n%} CASES ;

LEXICON PRON-DEM-BUL

бұл%<PRO%>:бұл CLITICS-INCL-COP ;
бұл%<PRO%>:бұ CLITICS-INCL-COP ; ! Dir/LR
бұл%<PRO%>%<GEN%>:бұның CLITICS-NO-COP ;
бұл%<PRO%>%<GEN%>:мұның CLITICS-NO-COP ; ! Dir/LR
бұл%<PRO%>%<DAT%>:бұған CLITICS-NO-COP ;
бұл%<PRO%>%<ACC%>:бұны CLITICS-NO-COP ;
бұл%<PRO%>%<ACC%>:мұны CLITICS-NO-COP ; ! Dir/LR
бұл%<PRO%>%<ABL%>:бұдан CLITICS-INCL-COP ;
бұл%<PRO%>%<ABL%>:мұнан CLITICS-INCL-COP ; ! Dir/LR
бұл%<PRO%>%<LOC%>:бұнда CLITICS-INCL-COP ;
бұл%<PRO%>%<LOC%>:мұнда CLITICS-INCL-COP ; ! Dir/LR
бұл%<PRO%>%<INSCOM%>:бұнымен CLITICS-NO-COP ;
бұл%<PRO%>%<INSCOM%>:бұныменен CLITICS-NO-COP ; ! Dir/LR
бұл%<PRO%>%<INSCOM%>:мұнымен CLITICS-NO-COP ; ! Dir/LR
бұл%<PRO%>%<INSCOM%>:мұныменен CLITICS-NO-COP ; ! Dir/LR
бұл%<PRO%>%<POSS%>:мұнікі%{n%} CASES ; ! FIXME: check "м" vs "б"
бұл%<PRO%>%<LATT%>:бұндағы CASES ;
бұл%<PRO%>%<LATT%>:мұндағы CASES ; ! Dir/LR
бұл%<PRO%>%<SML%>:мұндай CASES ;
бұл%<PRO%>%<SML%>:бұндай CASES ; ! Dir/LR
бұл%<PRO%>%<SML%>%<POSS.3SP%>:мұндай%{I%}%{n%} CASES ;
бұл%<PRO%>%<SML%>%<PL%>:мұндайлар CASES ;
бұл%<PRO%>%<SML%>%<PL%>%<POSS.3SP%>:мұндайлары%{n%} CASES ;
бұл%<PRO%>:былай CLITICS-INCL-COP ;
бұл%<PRO%>:бұлай CLITICS-INCL-COP ; ! Dir/LR
бұл%<PRO%>:мұнша CLITICS-NO-COP ;
бұл%<PRO%>%<POSS.3SP%>:бұнысы%{n%} CASES ;

бұл%<PRO%>%<PL%>:бұлар CASES-ETC ;
бұл%<PRO%>%<PL%>%<POSS.3SP%>:бұлары%{n%} CASES ;

LEXICON PRON-DEM-MINA

мына%<PRO%>:мына CLITICS-INCL-COP ;
мына%<PRO%>%<GEN%>:мынаның CLITICS-NO-COP ;
мына%<PRO%>%<DAT%>:мынаған CLITICS-NO-COP ;
мына%<PRO%>%<ACC%>:мынаны CLITICS-NO-COP ;
мына%<PRO%>%<ABL%>:мынадан CLITICS-INCL-COP ;
мына%<PRO%>%<LOC%>:мынада CLITICS-INCL-COP ;
мына%<PRO%>%<INSCOM%>:мынамен CLITICS-NO-COP ;
мына%<PRO%>%<INSCOM%>:мынаменен CLITICS-NO-COP ; ! Dir/LR
мына%<PRO%>%<POSS%>:мынанікі%{n%} CASES ;
мына%<PRO%>%<LATT%>:мынадағы CASES ;
мына%<PRO%>%<SML%>:мынадай CASES ;
мына%<PRO%>:мыналай CLITICS-INCL-COP ;
мына%<PRO%>%<POSS.3SP%>:мына%<PRO%>%{S%}%{I%}%{n%} CASES ;

мына%<PRO%>%<PL%>:мыналар CASES-ETC ;
мына%<PRO%>%<PL%>%<POSS.3SP%>:мыналары%{n%} CASES ;

LEXICON PRON-DEM-MINAU

мынау%<PRO%>:мынау CLITICS-INCL-COP ;

LEXICON PRON-DEM-ANA

: CLITICS-INCL-COP ;
%<GEN%>:ның CLITICS-NO-COP ;
%<DAT%>:ған CLITICS-NO-COP ;
%<ACC%>:ны CLITICS-NO-COP ;
%<ABL%>:дан CLITICS-INCL-COP ;
%<LOC%>:да CLITICS-INCL-COP ;
%<INSCOM%>:мен CLITICS-NO-COP ;
%<INSCOM%>:менен CLITICS-NO-COP ; ! Dir/LR
%<GEN%>:нікі%{n%} CASES ;
%<LATT%>:дағы CASES ;
%<SML%>:дай CASES ;

%<PL%>:лар CASES-ETC ;
%<PL%>%<POSS.3SP%>:лар%>%{S%}%{I%}%{n%} CASES ;

LEXICON DemonstrativePronouns

PRON-DEM-BUL ;
PRON-DEM-MINA ;
PRON-DEM-MINAU ;
ана%<PRO%>:ана PRON-DEM-ANA ;

сол%<PRO%>:сол CLITICS-INCL-COP ;
сол%<PRO%>:со PRON-DEM-INFL ;
сол%<PRO%>%<INSCOM%>:сонымен CLITICS-NO-COP ;
сол%<PRO%>%<INSCOM%>:соныменен CLITICS-NO-COP ; ! Dir/LR
сол%<PRO%>%<POSS.3SP%>:сонысы%{n%} CASES ;

ол%<PRO%>:ол CLITICS-INCL-COP ;
ол%<PRO%>:о PRON-DEM-INFL ;
ол%<PRO%>%<INSCOM%>:онымен CLITICS-NO-COP ;
ол%<PRO%>%<INSCOM%>:оныменен CLITICS-NO-COP ; ! Dir/LR
ол%<PRO%>%<POSS.3SP%>:онысы%{n%} CASES ;

осы%<PRO%>:осы CLITICS-NO-COP ;
осы%<PRO%>:осы PRON-DEM-INFL ;
осы%<PRO%>%<INSCOM%>:осымен CLITICS-NO-COP ;
осы%<PRO%>%<INSCOM%>:осыменен CLITICS-NO-COP ; ! Dir/LR
осы%<PRO%>%<POSS.3SP%>:осысы%{n%} CASES ;

!!!!!!!   I N T E R R O G A T I V E

LEXICON PRON-ITG-INFL

%<PRO%>: FULL-NOMINAL-INFLECTION ;


LEXICON PRON-ITG-QAYSI-CASES

: CLITICS-NO-COP ;
%<GEN%>:ның CLITICS-NO-COP ;
%<DAT%>:ған CLITICS-NO-COP ;
%<ACC%>:ны CLITICS-NO-COP ;
%<ABL%>:дан CLITICS-NO-COP ;
%<LOC%>:да CLITICS-NO-COP ;
%<INSCOM%>:мен CLITICS-NO-COP ;
%<INSCOM%>:менен CLITICS-NO-COP ; ! Dir/LR

LEXICON PRON-ITG-QAYSI

%<PRO%>: PRON-ITG-QAYSI-CASES ;
%<PRO%>: GER-POSSESSIVES ;

LEXICON PRON-ITG-QANSHA

%<PRO%>: CASES ;

LEXICON InterrogativePronouns

қайсы:қайсы PRON-ITG-QAYSI ;
қанша:қанша PRON-ITG-QANSHA ;
қандай:қандай PRON-ITG-INFL ;
нәрсе:нәрсе PRON-ITG-INFL ; ! "thing" ! Use/MT
не:не PRON-ITG-INFL ; ! "what"
немене:немене PRON-ITG-INFL ; ! "what"
кім:кім PRON-ITG-INFL ; ! "who"

LEXICON PRON-QNT-POSS

%<PRO%>: GER-POSSESSIVES ;

LEXICON PRON-QNT

%<PRO%>: GER-INFL ;

LEXICON PRON-IND

%<PRO%>: FULL-NOMINAL-INFLECTION ;

LEXICON PRON-IND-PL

%<PRO%>%<PL%>: CASES ;

LEXICON PRNNEG

%<PRO%>: CASES ;

LEXICON PRON-RECIP

%<PRO%>: GER-POSSESSIVES ;

LEXICON PRON-REF-ADV

CASES-ETC ;
:ше CLITICS-NO-COP ;

LEXICON PRON-REF

%<PRO%>%<POSS.1SG%>:%>%{I%}м PRON-REF-ADV ;
%<PRO%>%<POSS.2SG%>:%>%{I%}ң PRON-REF-ADV ;
%<PRO%>%<POSS.3SP%>:%>%{S%}%{I%}%{n%} PRON-REF-ADV ; ! FIXME <px3sg>?
%<PRO%>%<POSS.1PL%>:%>%{I%}м%{I%}з PRON-REF-ADV ;
%<PRO%>%<px2pl%>:%>д%{A%}р%>%{I%}ң PRON-REF-ADV ;
%<PRO%>%<px3pl%>:%>д%{A%}р%>%{S%}%{I%}%{n%} PRON-REF-ADV ;

%<PRO%>%<POSS.2SPF%>:%>%{I%}ң%{I%}з PRON-REF-ADV ;

!!!!!!!!!!!!!!!!!!!!!!     DETERMINERS

LEXICON DET-DEM

%<PRO%>: # ;

LEXICON DET-QNT

%<PRO%>: # ;

LEXICON DET-IND

%<PRO%>: # ;

LEXICON DET-ITG

%<PRO%>: # ;

LEXICON DET-NEG

%<PRO%>: # ;

LEXICON DET-REF

%<PRO%>: # ;


!!!!!!!!!!!!!!!!!!!!!!     OTHER PART-OF-SPEECH LEXICONS

LEXICON N1-ABBR

%<NN%>: # ;
%<NN%>:%- POSSESSIVES ;
%<NN%>:%- CASES-ETC ;
%<NN%>: CASES-ETC ; ! Dir/LR


LEXICON N1

%<NN%>: # ;
%<NN%>: FULL-NOMINAL-INFLECTION ;

LEXICON N1-Ә

:%{ә%} N1 ;            ! generate front for {I} and back for {A} - куәні, куәға
:ә%{ъ%} N1 ;  ! Dir/LR ! analyse all back forms
:ә N1 ;       ! Dir/LR ! analyse all front forms

LEXICON N-COMPOUND-PX-COMMON

:%>%{S%}%{I%}%{n%} CASES-ETC ;
POSSESSIVES ;       ! for stuff like "біздің ауа райымыз" and even "оның ауа райы",
                  ! which should have a <px3sp> analysis


LEXICON N-COMPOUND-PX ! consider "N2" for the name
                      ! equiv of kir:LEXICON N-INFL-3PX-COMPOUND

%<NN%>: N-COMPOUND-PX-COMMON ;
%<NN%>%<PL%>:%>%{L%}%{A%}р%>%{S%}%{I%}%{n%} CASES-ETC ; ! (e.g. чик сакчылары=пограничники)
                                                      !  FIXME CHECK: Is {S} needed here ?

LEXICON N-COMPOUND-PX-PL
! for things like Олимпиада ойындары

%<NN%>%<PL%>: N-COMPOUND-PX-COMMON ; ! FIXME: do we want these to get <pl>??


LEXICON N3
! Singularia tantum

%<NN%>: # ;
%<NN%>: FULL-NOMINAL-INFLECTION ;

LEXICON N5

:%{☭%} N1 ;

LEXICON N6

:%{і%} N1 ;
N1 ;  ! Dir/LR     ! We want to analyse forms without %{і%}, since they're used
                   ! but "properly" we want to generate forms with %{і%}

LEXICON N-INFL-NKI

%<NN%>:%{I%}н KI ; ! Dir/LR - common variant in both Kazakh and Kyrgyz
%<NN%>:%{I%}ң KI ;
%<NN%>: FULL-NOMINAL-INFLECTION ;

LEXICON ADV-LANG

N1 ;
ADV ;

LEXICON NP-COMMON
FULL-NOMINAL-INFLECTION ;

LEXICON NP

%<NNP%>: NP-COMMON ;

LEXICON NP-TOP-RUS

%<NNP%>:%{☭%} NP-COMMON ;

LEXICON NP-TOP

%<NNP%>: NP-COMMON ;

LEXICON NP-TOP-ASSR

%<NNP%>: # ;

%<NNP%>: NP-COMMON ; ! Dir/LR
%<NNP%>:%- NP-COMMON ;

LEXICON NP-TOP-COMPOUND

%<NNP%>: N-COMPOUND-PX-COMMON ;

LEXICON NP-TOP-ABBR

%<NNP%>: CLITICS-INCL-COP ;
%<NNP%>:%- NP-COMMON ;

%<NNP%>: NP-COMMON ;    ! Dir/LR


LEXICON NP-ANT-M

%<NNP%>: NP-COMMON ;
%<NNP%>%<PL%>:%>%{L%}%{A%}р NP-COMMON ;

LEXICON NP-ANT-F

%<NNP%>: NP-COMMON ;
%<NNP%>%<PL%>:%>%{L%}%{A%}р NP-COMMON ;

LEXICON NP-COG-M

%<NNP%>: NP-COMMON ;
%<NNP%>:%>%{L%}%{A%}р NP-COMMON ;

LEXICON NP-COG-MF

! Dual-gender cognoms.
! Don't derive anything

%<NNP%>: NP-COMMON ;
%<NNP%>:%>%{L%}%{A%}р NP-COMMON ;

LEXICON NP-COG-OBIN-FEM

%<NNP%>:а NP-COMMON ;
%<NNP%>%<PL%>:а%>%{L%}%{A%}р NP-COMMON ;


LEXICON NP-COG-OB

! For cognoms ending with -ов, -ев
! They derive feminine equivalets taking -а.
! Also, even the ев ones are normally pronounced
!    (and take harmony) as if they end in йыф/йып

%<NNP%>:%{☭%} NP-COMMON ;                       ! Dir/LR
%<NNP%>%<PL%>:%{☭%}%>%{L%}%{A%}р NP-COMMON ;    ! Dir/LR

%<NNP%>:%{а%}%{с%} NP-COMMON ;
%<NNP%>%<PL%>:%{а%}%{с%}%>%{L%}%{A%}р NP-COMMON ;

NP-COG-OBIN-FEM ;


LEXICON NP-COG-IN

! For cognoms ending with -ов, -ев, -ин
! They derive feminine equivalets taking -а /I.S./

%<NNP%>:%{☭%} NP-COMMON ;
%<NNP%>%<PL%>:%{☭%}%>%{L%}%{A%}р NP-COMMON ;

NP-COG-OBIN-FEM ;

LEXICON NP-PAT-VICH

! For patronyms ending with -вич
! Their feminine equivalets end with -вна /I.S./

%<NNP%>:вич%{☭%} NP-COMMON ;

%<NNP%>:вна NP-COMMON ;

LEXICON NP-ORG

%<NNP%>: CLITICS-INCL-COP ;
%<NNP%>: FULL-NOMINAL-INFLECTION-NONOM ;

LEXICON NP-ORG-LAT

%<NNP%>: CLITICS-INCL-COP ;
%<NNP%>: FULL-NOMINAL-INFLECTION-NONOM ; ! Dir/LR
%<NNP%>:%- FULL-NOMINAL-INFLECTION-NONOM ;

LEXICON NP-ORG-COMPOUND

%<NNP%>: N-COMPOUND-PX-COMMON ;   ! COMMON because no plural

LEXICON NP-ORG-ABBR             ! for abbreviations like FIFA
%<NNP%>: CLITICS-INCL-COP ;
%<NNP%>:%- NP-COMMON ;
%<NNP%>: NP-COMMON ;    ! Dir/LR   ! also allow like this to be parsed, but generate with -

LEXICON NP-AL

%<NNP%>: CASES ;

LEXICON NP-AL-ABBR              ! for abbreviations like ӘЧ - Әлем Чемпионаты
%<NNP%>: CLITICS-INCL-COP ;
%<NNP%>:%- NP-COMMON ;
%<NNP%>: NP-COMMON ;    ! Dir/LR   ! also allow like this to be parsed, but generate with -


LEXICON NUM-COMMON

%<NUM%>: # ;
%<NUM%>: FULL-NOMINAL-INFLECTION ;

LEXICON NUM

NUM-COMMON ;
%<NUM%>:%>%{I%}нш%{I%} # ;             ! FIXME: base form, <det> reading
%<NUM%>:%>%{I%}нш%{I%} FULL-NOMINAL-INFLECTION ;

LEXICON NUM-TWENTY

NUM-COMMON ;
%<NUM%>:%>с%{I%}нш%{I%} # ;
%<NUM%>:%>с%{I%}нш%{I%} FULL-NOMINAL-INFLECTION ;

LEXICON NUM-ITG ! This is a temporal solution
                ! (could be integrated with the above)

%<NUM%>: # ;
%<NUM%>: FULL-NOMINAL-INFLECTION ;
%<NUM%>:%>%{I%}нш%{I%} FULL-NOMINAL-INFLECTION ;

LEXICON NUM-COLL

%<NUM%>: FULL-NOMINAL-INFLECTION ;
%<NUM%>: # ;

LEXICON NUM-ROMAN

%<NUM%>: # ;

LEXICON LTR

%<SYM%>: # ;

LEXICON POST

%<ADP%>: CLITICS-NO-COP ;

LEXICON POSTADV

%<ADP%>: # ;

!!!!!!!!!!!!!!!!!!!!!!!!!!!!!!!!!!!!!!!!!!!!!!!!!!!!!!!!!!!!!!!!!!!!!!!!!!!!!!!!

LEXICON KI

:%>%{G%}%{I%} CLITICS-NO-COP ;
:%>%{G%}%{I%} FULL-NOMINAL-INFLECTION ;

LEXICON ADV

%<ADV%>: CLITICS-NO-COP ;

LEXICON ADV-WITH-KI

ADV ;
%<ADV%>: KI ;
%<ADV%>%<ABL%>:%>%{D%}%{A%}н # ; ! FIXME: overgenerates a bit

LEXICON ADV-WITH-KI-I     ! Used for бері<adv>/бергі<adv><attr> 'right now' and similar

:%{I%} ADV ;
%<ADV%>: KI ;

LEXICON ADV-ITG

%<ADV%>: CLITICS-INCL-COP ;

LEXICON CC

%<CNJ%>: CLIT-GHANA-ETC ;

LEXICON CS

%<CNJ%>: # ;

LEXICON CA

%<CNJ%>: CLIT-GHANA-ETC ;

LEXICON QST

%<ADP%>: # ;

LEXICON MOD-ASS

%<ADP%>: # ;

LEXICON R_MOD

%<PUNCT%>: FULL-NOMINAL-INFLECTION ;

LEXICON INTERJ

%<INTJ%>: # ;

LEXICON IDEO

%<IDEO%>: # ;

LEXICON ABBR

%<NN%>: # ;

LEXICON PAREN

%<paren%>: # ;


!!!!!!!!!!!!!!!!!!!!!!!!!!!!!!!!!!!!!!!!!!!!!!!!!!!!!!!!!!!!!!!!!!!!!!!!!!!!!!!
!!!                          L E X I C O N                                  !!!
!!!!!!!!!!!!!!!!!!!!!!!!!!!!!!!!!!!!!!!!!!!!!!!!!!!!!!!!!!!!!!!!!!!!!!!!!!!!!!!


!======================!
 LEXICON ModalParticles
!======================!


ма:%~ма QST ; ! "" Dir/RL
ма:ма QST ; ! "" Dir/LR
ма:ба QST ; ! "" Dir/LR
ма:па QST ; ! "" Dir/LR
ма:ме QST ; ! "" Dir/LR
ма:бе QST ; ! "" Dir/LR
ма:пе QST ; ! "" Dir/LR
ше:ше QST ; ! ""

ғой:%~ғой MOD-ASS ; ! "" Dir/RL
ғой:ғой MOD-ASS ; ! "" Dir/LR
ғой:қой MOD-ASS ; ! "" Dir/LR

шығар:шығар R_MOD ;


!====================!
 LEXICON Conjunctions
!====================!


! Co-ordinating conjunctions
! ==========================

!! Соединительные

да:%~да CC ; ! "also" Dir/RL
да:да CC ; ! ""       Dir/LR
да:де CC ; ! ""       Dir/LR
да:та CC ; ! ""       Dir/LR
да:те CC ; ! ""       Dir/LR

ләкин:ләкин CC ; ! ""
және:және CC ; ! "and"
және:жөне CC ; ! "and" Dir/LR FIXME CHECK
не:не CC ; ! "neither... , nor ... (x2)" ! FIXME:NOTE: disambig
сондай%-ақ:сондай%-ақ CC ; ! ""
түгіл:түгіл CC ; ! "не только, но даже" #! Ол сен түгіл, мені де танымады. FIXME:CHECK
түгіл:түгілі CC ; ! "не только, но даже" Dir/LR
әрі:әрі CC ; ! "and (x2)" FIXME:DISAMBIG: from "әрі<adv>" (as adverb it is not repeated)
уа:уа CC ; ! "and"
һәм:һәм CC ; ! "and"
екеуі:екеуі CC ; ! "both" !Use/MT
яки:яки CC ; ! "or"
әлде:әлде CC ; ! "or"

мен:%{M%}ен CC ; ! ""
мен:%{M%}енен CC ; ! "" Dir/LR
мен:бен CC ; ! "" Dir/LR
мен:мен CC ; ! "" Dir/LR
мен:пен CC ; ! "" Dir/LR

!! Противительные

ал:ал CC ; ! "contrastive and"
бірақ:бірақ CC ; ! "but"
тек:тек CC ; ! "but,just"

!! Разделительные

біресе:біресе CC ; ! "то ... , то ... (x2)"
немесе:немесе CC ; ! "or"
я:я CC ; ! "or"

! Sub-ordinating conjunctions
!============================

егер:егер CS ; ! "if"
егерде:егерде CS ; ! "if"
онда:онда CS ; ! "then"
себебі:себебі CS ; ! "because"    ! FIXME:NOTE: disambig from "себеп.n.px3sg"
яғни:яғни CS ; ! "that is, то есть"
мүбада:мүбада CS ; ! "if"
өйткені:өйткені CS ; ! "because"
шейін:шейін CS ; ! "until" !Use/MT

! Adverbial conjunctions = "Относительные слова"
! ==============================================

айтуынша:айтуынша CA ; ! ""
алайда:алайда CA ; ! "nevertheless"
әйтпесе:әйтпесе CA ; ! ""
дегенмен:дегенмен CA ; ! "nevertheless"
демек:демек CA ; ! "that is"
жазуынша:жазуынша CA ; ! ""
мәлімдеуінше:мәлімдеуінше CA ; ! ""
ондықтан:ондықтан CA ; ! "that is why"
пікірінше:пікірінше CA ; ! ""
себебі:себебі CA ; ! ""
сонда:сонда ADV ; ! "nevertheless"                  = (tat) шулай да
сондықтан:сондықтан CA ; ! "that is why"
сөздерінше:сөздерінше CA ; ! ""
сөзінше:сөзінше CA ; ! ""
сөйтсе:сөйтсе CA ; ! "nevertheless"
хабарлауынша:хабарлауынша CA ; ! ""

әйткенмен:әйткенмен CA ; ! ""
айтуларынша:айтуларынша CA ; ! ""
ойынша:ойынша CA ; ! ""
мәліметінше:мәліметінше CA ; ! ""
пайымдауынша:пайымдауынша CA ; ! ""


!=====================!
 LEXICON Postpositions
!=====================!


! Many of them are derived from other parts of speech.
! There is also a special category of nouns (like "front", "back", "center" etc) - so caled "auxilliary nouns"
! ("служебные имена") - which are used as postpositioins when they take possessive endings and location cases.
! They govern both nominative and genitive (with noun in genitive referring to a definite object), e.g.:
! # Шкаф эчендә / Шкаф ішінде  =  in a cupboard
! # Шкафның эчендә / Шкафтың ішінде  =  in the cupboard
!
! Currently these words are tagged as nouns (see the subsection at the end of the Nouns lexicon)

! which Govern the Nominative Case
! ================================

арқылы:арқылы POST ; ! "through, via, by means of" + NOM
бойы:бойы POST ; ! "весь, в течении" + NOM
бойында:бойында POST ; ! "along, through" + NOM
бойынша:бойынша POST ; ! "by, per, according to" + NOM
бұрын:бұрын POST ; ! "before, ago" + NOM
жайлы:жайлы POST ; ! "about, concerning" + NOM
жөнінде:жөнінде POST ; ! "about, concerning" + NOM
іспетті:іспетті POST ; ! ""
қарамағындағы:қарамағындағы POST ; ! "" FIXME CHECK
қарамағында:қарамағында POST ; ! "" FIXME CHECK
мақсатында:мақсатында POST ; ! "for the purpose of" + NOM
мен:%{M%}ен POST ; ! "with" + NOM
мен:%{M%}енен POST ; ! "with" + NOM ! Dir/LR
мен:бен POST ; ! "with" + NOM       ! Dir/LR
мен:мен POST ; ! "with" + NOM       ! Dir/LR
мен:пен POST ; ! "with" + NOM       ! Dir/LR
сайын:сайын POST ; ! "every" + NOM
секілді:секілді POST ; ! "like, как будто" + NOM
сияқты:сияқты POST ; ! "like, как будто" + NOM     FIXME:CHECK: POS - "modal word"="бугай" ?
ретінде:ретінде POST ; ! "as"
туралы:туралы POST ; ! "about, concerning" + NOM
үшін:үшін POST ; ! "for (the benefit of), in order" + NOM
хақында:хақында POST ; ! "about, concerning" + NOM

! which Govern the Nominative/Genitive Cases
! ==============================================

жайында:жайында POST ; ! "about, concerning" + GEN  ! not sure about this /JNW/

! which Govern the Dative Case
! ============================

арналған:арналған POST ; ! "intended for" + DAT
байланысты:байланысты POST; ! "due to" + DAT
ғұрлы:ғұрлы POST ; ! "like, similar to" + DAT
деген:деген POST ; ! "to" + DAT ! "мемлекетке деген сенім"
дейін:дейін POST ; ! "until, up to, as far as" + DAT
жуық:жуық POST ; ! "about, приблизительно" + DAT  ! not sure /JNW/
жақын:жақын POST ; ! "ближе к" + DAT
ілгері:ілгері POST ; ! "forward, ahead" + DAT ! not sure about translation /JNW/
қарағанда:қарағанда POST ; ! "according to; than(?)" + DAT
қарай:қарай POST ; ! "toward" + DAT
қарамай:қарамай POST ; ! "regardless, despite" + DAT
қарамастан:қарамастан POST ; ! "regardless, despite" + DAT
қарсы:қарсы POST ; ! "anti-, against, contra-" + DAT
қатысты:қатысты POST ; ! "regarding to" + DAT
қоса:қоса POST ; ! "in addition to" + DAT
құрлы:құрлы POST ; ! "like, similar to = ғұрлы" + DAT
орай:орай POST ; ! "в связи" + DAT
сәйкес:сәйкес POST ; ! "in accordance with, conforming to" + DAT
таман:таман POST ; ! "side, direction, toward(?)" + DAT  ! not sure /JNW/
тарта:тарта POST ; ! "about, приблизительно" + DAT
шейін:шейін POST ; ! "until, up to, as far as = дейін" + DAT

! which Govern the Ablative Case
! ==============================

артық:артық POST ; ! "more than" + ABL
әрі:әрі POST ; ! "further, дальше" + ABL
басқа:басқа POST ; ! "besides, except" + ABL          ! FIXME disambiguate бас<n><dat>
бері:бері POST ; ! "since" + ABL
бұрын:бұрын POST ; ! "earlier than, раньше" + ABL
гөрі:гөрі POST ; ! ""
кейін:кейін POST ; ! "after, afterwards, later" + ABL
тыс:тыс POST ; ! "out of" + ABL
соң:соң POST ; ! "after, afterwards, then" + ABL

! which Govern the Instrumental Case
! ==================================

!бірге:бірге POST ; ! "with" + INS ! after discussions with Jonathan and Fran decided to remove this
қатар:қатар POST ; ! "along with" + INS

! FIXME: To be checked
! ====================

бетер:бетер POST ;
бойда:бойда POST ;
бойымен:бойымен POST ;
!бөлек:!бөлек POST ; ! FIXME: өлек<n><nom>
қабат:қабат POST ;
қарал:қарал POST ;
қаран:қаран POST ;
!өзге:!өзге POST ; ! FIXME: өз<n><dat>
салым:салым POST ;
тарта:тарта POST ;
таяу:таяу POST ;
түстес:түстес POST ; ! ""


!===================!
 LEXICON Postadverbs
!===================!


%-ақ:%-ақ POSTADV ; ! ""

ғана:%~ғана POSTADV ; ! Dir/RL
ғана:ғана POSTADV ;   ! "only" Dir/LR
ғана:қана POSTADV ;   ! "only" Dir/LR

да:%~да POSTADV ; ! "1. even if"     Dir/RL
да:да POSTADV ; ! ""       Dir/LR
да:де POSTADV ; ! ""       Dir/LR
да:та POSTADV ; ! ""       Dir/LR
да:те POSTADV ; ! ""       Dir/LR

тағы POSTADV ; ! "... дагы" = "and ... too" ! FIXME:CHECK pos
тегіс POSTADV ; ! "entirely/all/all together"


!================!
 LEXICON Pronouns
!================!

PRON-PERS ;

DemonstrativePronouns ;

InterrogativePronouns ;

әлдеқандай:әлдеқандай PRON-IND ; ! ""
әрбіреу:әрбіреу PRON-QNT ; ! ""
басқалар:басқалар PRON-IND-PL ; ! "other" !to fix
басқа:басқа PRON-IND ; ! "other" ! to fix
бірдеме:бірдеме PRON-IND ; ! "something"
бірдеңе:бірдеңе PRON-IND ; ! "something"
кей:кей PRON-IND ; ! "some" FIXME CHECK determiner?
кейбір:кейбір PRON-IND ; ! "some"
қай:қай PRON-IND ; ! "which"
әр:әр PRON-IND ; ! !"either" Use/MT
біреу:біреу PRON-IND ; ! !"someone" Use/MT

әрқайсысы:әрқайсы PRON-QNT-POSS ; ! "each of"
қай%-қайсысы:қай%-қайсысы PRON-QNT-POSS ; ! "any of; each of"
барлық:барлық PRON-QNT ; ! ""
бәрі:бәрі PRON-QNT ; ! "everyone"
біреу:біреу PRON-QNT ; ! ""
екеу:екеу PRON-QNT-POSS ; ! "both" !Use/MT
әркім:әркім PRON-QNT ; ! ""
көбі:көп PRON-QNT-POSS  ; ! "most" !Use/MT
бірқатар:бірқатар PRON-QNT ; !
кейбіреу:кейбіреу PRON-QNT ; !
түгел:түгел PRON-QNT ; ! "all"



ешкім:ешкім PRNNEG ; ! "no one"
ешнәрсе:ешнәрсе PRNNEG ; ! "nothing"
ештеңе:ештеңе PRNNEG ; ! "nothing"
ешбір:ешбір PRNNEG ; ! "not one"


бір%-бірі:бір%-бір PRON-RECIP ; ! "each other, one another"

өз:өз PRON-REF ; ! "self"



!===================!
 LEXICON Determiners
!===================!


ана:ана DET-DEM ;
анау:анау DET-DEM ;
әлгі:әлгі DET-DEM ; ! "~этот"
бұл:бұл DET-DEM ;
ол:ол DET-DEM ;
мынау:мынау DET-DEM ;
мына:мына DET-DEM ;
мұндай:мұндай DET-DEM ; ! 'like this'
ол:ол DET-DEM ;
осы:осы DET-DEM ;
сол:сол DET-DEM ;
сонау:сонау DET-DEM ;
осынау:осынау DET-DEM ;
осындай:осындай DET-DEM ; ! "such"


әр:әр DET-QNT ; ! "every"
әрбір:әрбір DET-QNT ; ! "each"
әрбір:һәрбір DET-QNT ; ! "each" Dir/LR
әртүрлі:әртүрлі DET-QNT ; ! "~every kind"
әр:һәр DET-QNT ; ! "every" Dir/LR
бар:бар DET-QNT ; ! "all"
барлық:барлық DET-QNT ; ! "all"
бірқатар:бірқатар DET-QNT ; ! "several"
бірнеше:бірнеше DET-QNT ; ! "some"
бірсыпыра:бірсыпыра DET-QNT ; ! "quite, pretty much"
бүкіл:бүкіл DET-QNT ; ! "whole"
жетерлік:жетерлік DET-QNT ; ! "enough" Use/MT
көптеген:көптеген DET-QNT ; ! "many"
қанша:қанша DET-QNT ; ! "how many"
азырақ:азырақ DET-QNT ; ! "less"
көбірек:көбірек DET-QNT ; ! "much"
көп:көп DET-QNT ; ! "many"
мыңдаған:мыңдаған DET-QNT ; ! "many"
миллиондаған:миллиондаған DET-QNT ; ! "many"




ондаған:ондаған DET-QNT ; ! ""
жүздеген:жүздеген DET-QNT ; ! ""
мыңдаған:мыңдаған DET-QNT ; ! ""
түмендеген:түмендеген DET-QNT ; ! ""
миллиондаған:миллиондаған DET-QNT ; ! ""
миллиардтаған:миллиардтаған DET-QNT ; ! ""
күллі:күллі DET-QNT ; ! ""
исі:исі DET-QNT ; ! ""

әлдебір:әлдебір DET-IND ; ! "a"
бір:бір PRON-IND ; ! "a"
кей:кей DET-IND ; ! "some"
кейбір:кейбір DET-IND ; ! "some"
қайсыбір:қайсыбір DET-IND ; ! "some"
қай%-қайсы:қай%-қайсы DET-IND ; ! "whoever"
әлденеше:әлденеше DET-IND ; ! ""
бірер:бірер DET-IND ; ! ""
сондай:сондай DET-IND ; ! "such" !Use/MT
осындай:осындай DET-IND ; ! "such"
басқа:басқа DET-IND ; ! "another"

қай:қай DET-ITG ; ! "which"
қайсы:қайсы DET-ITG ; ! "which"
кім:кім DET-ITG ; ! !"whose" Use/MT

ешбір:ешбір DET-NEG ; ! "none, no"
ешқандай:ешқандай DET-NEG ; ! "no [kind of], none"
еш:еш DET-NEG ; ! "none"

өз:өз DET-REF ; ! "oneself's"


!================!
 LEXICON Numerals
!================!


нөл:нөл NUM ; ! "zero"
бір:бір NUM ; ! "one"
екі:екі NUM ; ! "two"
үш:үш NUM ; ! "three"
төрт:төрт NUM ; ! "four"
бес:бес NUM ; ! "five"
алты:алты NUM ; ! "six"
жеті:жеті NUM ; ! "seven"
сегіз:сегіз NUM ; ! "eight"
тоғыз:тоғыз  NUM ; ! "nine"
он:он NUM ; ! "ten"


жиырма:жиырма NUM-TWENTY ; ! "twenty"
жиырма:жиырма NUM ; ! "twenty" ! Dir/LR
отыз:отыз NUM ; ! "thirty"
қырық:қырық NUM ; ! "forty"
елу:елу NUM ; ! "fifty"
алпыс:алпыс NUM ; ! "sixty"
жетпіс:жетпіс NUM ; ! "seventy"
сексен:сексен NUM ; ! "eighty"
тоқсан:тоқсан NUM ; ! "ninety"
жүз:жүз NUM ; ! "hundred"




мың:мың NUM ; ! "thousand"
түмен:түмен NUM ; ! "archaic for 10 000"
миллион:миллион NUM ; ! "million"
миллиард:миллиард NUM ; ! "billion"
триллион:триллион NUM ; ! "trillion"
триллиард:триллиард NUM ; ! ""

! Technically this goes on to higher numbers,
! but its use beyond 7 is rare and is of questionable grammaticality
біреу:біреу NUM-COLL ;
екеу:екеу NUM-COLL ;
үшеу:үшеу NUM-COLL ;
төртеу:төртеу NUM-COLL ;
бесеу:бесеу NUM-COLL ;
алтау:алтау NUM-COLL ;
жетеу:жетеу NUM-COLL ;

неше:неше NUM-ITG ;
қанша:қанша NUM-ITG ;

<(M | D | C | L | X | V | I)+> NUM-ROMAN ; ! ""
<(m | d | c | l | x | v | i)+> NUM-ROMAN ; ! ""

!=============!
 LEXICON Nouns
!=============!


! айрық:айрық N1 ; ! "" ! appears to be adj.subst
! қабыл:қабыл N1 ; ! "accept" FIXME no declension ! not a noun -JNW
!алыс:алыс N1 ; ! "" ! seems like adj.subst
!округы:округ N-COMPOUND-PX ; ! Use/MT ! this is the wrong way to do this
!үлкен:үлкен N1 ; ! "" ! isn't this an adj.subst ?
!үлкендер:үлкендер N1 ; ! "" ! isn't this an adj.subst ?
Алла:алла N1 ; ! ""
Аллаһ:Аллаһ N1 ; ! ""
Аллаһ:аллаһ N1 ; ! ""
Аһимса:Аһимса N1 ; !
Баск:Баск N1 ; !
Бихар:Бихар N1 ; !
Будда:будда N3 ; ! ""
Буддизм:буддизм N5 ; ! "Buddhism"
БҚА:БҚА N1 ; !
Веда:Веда N1 ; !
Гаутама:Гаутама N1 ; !
Дева:Дева N1 ; ! "Virgo" Use/MT
Ислам:ислам N1 ; ! ""
Иудаизм:иудаизм N5 ; ! ""
Лава:Лава N1 ; !
Махаяна:махаяна N1 ; !
Мұсылман:Мұсылман N1 ; ! ""
Наурыз:Наурыз N1 ; !
Наурыз:Наурыз N1 ; ! ""
Олимпиада:олимпиада N1 ; ! ""
Раббы:раббы N3 ; ! ""
Рамазан:рамазан N3 ; ! ""
Самани:Самани N1 ; ! "" ! Use/MT
Сиддхарта:Сиддхарта N1 ; !
Трипитака:Трипитака N1 ; ! ""
Тәңір:тәңір N1 ; ! "God"
абайламаушылық:абайламаушылық N1 ; ! ""
абайлаушылық:абайлаушылық N1 ; ! ""
абайсыздық:абайсыздық N1 ; ! ""
абайтану:абайтану N1 ; ! ""
абақты:абақты N1 ; ! "jail"
аббат:аббат N1 ; !"Use/MT"
аббатиса:аббатиса N1 ; !"Use/MT"
аберрация:аберрация N1 ; ! "aberration"
абляция:абляция N1 ; !
аболиционист:аболиционист N1 ; !
абсолют:абсолют N1 ; ! ""
абсцисса:абсцисса N1 ; !
абыржушылық:абыржушылық N1 ; ! "confusion" !Use/MT
абырой:абырой N1 ; ! "reputation,honor,respect"
авария:авария N1 ; ! ""
авгит:авгит N1 ; !
август:август N1 ; ! "August"
авиаклуб:авиаклуб N1 ; !
авиапочта:авиапочта N1 ; !
авиаспорт:авиаспорт N1 ; !
авиация:авиация N1 ; ! ""
авилайнер:авилайнер N1 ; ! ""
авокадо:авокадо N1 ; !
аврикула:аврикула N1 ; !
автаркия:автаркия N1 ; !
авто:авто N1 ; ! ""
автобекет:автобекет N1 ; ! ""
автобус:автобус N1 ; ! ""
автовокзал:автовокзал N1 ; ! ""
автовус:автовус N1 ; !
автогамия:автогамия N1 ; !
автодром:автодром N1 ; !
автоклав:автоклав N1 ; !
автокөлік:автокөлік N1 ; ! ""
автомат:автомат N1 ; ! ""
автоматизация:автоматизация N1 ; !
автоматизм:автоматизм N1 ; !
автомобиль:автомобиль N5 ; ! ""
автоморфизм:автоморфизм N1 ; !
автомұнара:автомұнара N1 ; !
автонауа:автонауа N1 ; !
автономия:автономия N1 ; ! ""
автор:автор N1 ; ! "author"
автор:аутор N1 ; ! "author" Dir/LR
авторлық:авторлық N3 ; ! ""
автосуарғыш:автосуарғыш N1 ; !
автосуат:автосуат N1 ; !
автотранспорт:автотранспорт N1 ; ! ""
автошығыр:автошығыр N1 ; !
автоэкология:автоэкология N1 ; !
автоқұрылыс:автоқұрылыс N1 ; !
агглютинация:агглютинация N1 ; !
агент:агент N1 ; ! ""
агенттік:агенттік N1 ; ! ""
агенттік:агенттіқ N1 ; ! "" Dir/LR
агиография:агиография N1 ; !
агломерация:агломерация N1 ; !"Use/MT"
агнозия:агнозия N1 ; !
агностик:агностик N1 ; !
агностицизм:агностицизм N1 ; !
агорафобия:агорафобия N1 ; !
агроном:агроном N1 ; ! ""
агрономия:агрономия N1 ; !
агроэкология:агроэкология N1 ; !
агроөнеркәсіп:агроөнеркәсіп N1 ; ! ""
адалдылық:адалдылық N1 ; !
адам:адам N1 ; ! "man"
адамгершілік:адамгершілік N1 ; ! ""
адамгершіліксіздік:адамгершіліксіздік N1 ; !"Use/MT"
адамзат:адамзат N1 ; ! "mankind"
адаптер:адаптер N1 ; !
адвокат:адвокат N1 ; ! ""
адекваттық:адекваттық N1 ; ! ""
аденин:аденин N1 ; !
аденозин:аденозин N1 ; !
аденома:аденома N1 ; !
аденопатия:аденопатия N1 ; !
адмирал:адмирал N1 ; ! ""
адрес:адрес N1 ; ! ""
адсорбция:адсорбция N1 ; !
адым:адым N1 ; ! "step"
адыр%-бұдырлылық:адыр%-бұдырлылық N1 ; ! ""
адыр:адыр N1 ; ! ""
ажал:ажал N1 ; ! ""
ажар:ажар N1 ; ! ""
аждаһа:аждаһа N1 ; ! ""
ажырастыру:ажырастыру N1 ; !
азалия:азалия N1 ; !
азамат:азамат N1 ; ! "citizen,good guy"
азаматтық:азаматтық N1 ; ! ""
азан:азан N1 ; ! "prayer, dawn"
азаншы:азаншы N1 ; ! ""
азап:азап N1 ; ! "suffering"
азаптық:азаптық N1 ; !
азаттық:азаттық N1 ; ! ""
азатшылық:азатшылық N1 ; ! ""
азаю:азаю N1 ; !
азбан:азбан N1 ; ! "gelding"
азимут:азимут N1 ; ! ""
азот:азот N1 ; ! ""
азурит:азурит N1 ; !
азшылық:азшылық N1 ; ! ""
азық%-түлік:азық%-түлек N1 ; ! "groceries" Dir/LR
азық%-түлік:азық%-түлік N1 ; ! "groceries"
азық:азық N1 ; ! "nutrition"
ай:ай N1 ; ! "moon"
айбалта:айбалта N1 ; ! ""
айбар:айбар N1 ; ! ""
айбаттық:айбаттық N1 ; !"Use/MT"
айва:айва N1 ; !
айдала:айдала N1 ; ! ""
айдар:айдар N1 ; ! ""
айдаршық:айдаршық N1 ; !
айдау:айдау N1 ; !
айдын:айдын N1 ; ! ""
айла:айла N1 ; ! ""
айлакер:айлакер N1 ; ! ""
айлакерлік:айлакерлік N1 ; ! "cunning"
айлық:айлық N1 ; ! ""
аймақ:аймақ N1 ; ! "zone,region"
айна:айна N1 ; ! "mirror"
айнала:айнала N1 ; ! "around"
айналу:айналу N1 ; !
айналым:айналым N1 ; ! ""
айналыс:айналыс N1 ; ! "" ! Use/MT
айнаша:айнаша N1 ; ! ""
айту:айту N1 ; ! ""
айтыс:айтыс N1 ; ! ""
айшық:айшық N1 ; ! ""
айылым:айылым N1 ; ! ""
айып:айып N1 ; ! ""
айыппұл:айыппұл N1 ; ! ""
айыпты:айыпты N1 ; ! ""
айырбас:айырбас N1 ; ! ""
айырмашылық:айырмашылық N1 ; ! ""
айырсадақ:айырсадақ N1 ; ! ""
айырымдау:айырымдау N1 ; ! ""
айғай:айғай N1 ; ! ""
айғақ:айғақ N1 ; ! "evidence"
айғыз:айғыз N1 ; ! ""
айғыр:айғыр N1 ; ! "stallion"
айқай:айқай N1 ; ! "scream"
айқындық:айқындық N1 ; !"Use/MT"
айқыш:айқыш N1 ; ! "crosswise"
академик:академик N1 ; ! ""
академия:академия N1 ; ! ""
академиялық:академиялық N1 ; !
акант:акант N1 ; !
аквабақ:аквабақ N1 ; ! ""
аккреция:аккреция N1 ; !
аккультурация:аккультурация N1 ; !
аккумулятор:аккумулятор N1 ; !
аконит:аконит N1 ; !
акромегалия:акромегалия N1 ; !"Use/MT"
акрополь:акрополь N1 ; !"Use/MT"
акселерометр:акселерометр N1 ; !
аксиология:аксиология N1 ; !"Use/MT"
аксиома:аксиома N1 ; !
акт:акт N6 ; ! "act"
актер:актер N1 ; ! ""
актив:актив N5 ; ! ""
актинидия:актинидия N1 ; !
актриса:актриса N1 ; ! ""
акула:акула N1 ; ! ""
акустика:акустика N1 ; ! ""
акушер:акушер N1 ; ! ""
акцент:акцент N1 ; ! ""
акцентуация:акцентуация N1 ; !
акцептор:акцептор N1 ; ! ""
акция:акция N1 ; ! ""
аламандық:аламандық N1 ; ! ""
алап:алап N1 ; ! ""
алаяқтық:алаяқтық N1 ; !
алақоржын:алақоржын N1 ; !
алаң:алаң N1 ; ! "area"
алаңқай:алаңқай N1 ; ! ""
алба%-жұлба:алба%-жұлба N1 ; !
алжапқыш:алжапқыш N1 ; ! "apron"
аллель:аллель N1 ; !
аллигатор:аллигатор N1 ; !
аллилуйя:аллилуйя N1 ; !
аллитерация:аллитерация N1 ; !
аллофон:аллофон N1 ; !
аллювий:аллювий N1 ; !
алмаз:алмаз N1 ; ! ""
алмастырушы:алмастырушы N1 ; ! ""
алмастырғыш:алмастырғыш N1 ; !
алмұрт:алмұрт N1 ; ! "pear"
алопеция:алопеция N1 ; !
алпауыт:алпауыт N1 ; ! ""
алтын:алтын N1 ; ! "gold"
алу:алу N1 ; ! ""
алуа:алуа N1 ; ! ""
алуантүрлілік:алуантүрлілік N1 ; ! ""
алфавит:алфавит N1 ; ! ""
алшы:алшы N1 ; ! ""
алымдылық:алымдылық N1 ; ! ""
алыпсатар:алыпсатар N1 ; ! ""
алыспақ:алыспақ N1 ; ! ""
алыстық:алыстық N1 ; ! ""
алысу:алысу N1 ; ! ""
альбатрос:альбатрос N1 ; !
альбедо:альбедо N1 ; !
альбинос:альбинос N1 ; !
альбитом:альбитом N1 ; !
альбом:альбом N1 ; ! ""
альбумин:альбумин N1 ; !
альдегид:альдегид N1 ; !
альков:альков N1 ; !
альманах:альманах N1 ; !
альт:альт N1 ; !
альтиметрия:альтиметрия N1 ; !
альтруист:альтруист N1 ; !
альцгеймер:альцгеймер N1 ; !
альянс:альянс N1 ; ! ""
алюминий:алюминий N1 ; ! ""
алюминотермия:алюминотермия N1 ; !
алғашқы:алғашқы N1 ; !
алғыс:алғыс N1 ; ! ""
алқа:алқа N1 ; ! ""
алқап:алқап N1 ; ! "area"
амазонит:амазонит N1 ; !
амазонка:амазонка N1 ; !
амал:амал N1 ; ! "way out"
амалсыздық:амалсыздық N1 ; ! ""
амандық:амандық N1 ; ! ""
амблиопия:амблиопия N1 ; !
амбразура:амбразура N1 ; !
аменорея:аменорея N1 ; !
американизм:американизм N1 ; !
америций:америций N1 ; !
аметист:аметист N1 ; ! ""
аметропия:аметропия N1 ; !
амилаза:амилаза N1 ; !
амилоид:амилоид N1 ; !
амин:амин N1 ; !
аммиак:аммиак N1 ; ! ""
амнезия:амнезия N1 ; !
ампелография:ампелография N1 ; !
ампер:ампер N1 ; ! ""
амперметр:амперметр N1 ; !
амперометрия:амперометрия N1 ; !
ампициллин:ампициллин N1 ; !
амплитуда:амплитуда N1 ; ! ""
ампула:ампула N1 ; !
амулет:амулет N1 ; !
амфитеатр:амфитеатр N1 ; ! ""
ана:ана N1 ; ! "mother"
анализ:анализ N1 ; ! ""
анализатор:анализатор N1 ; !
аналог:аналог N1 ; ! ""
аналық:аналық N1 ; ! ""
анальгезия:анальгезия N1 ; !
анальгетик:анальгетик N1 ; !
анар:анар N1 ; ! ""
анархизм:анархизм N1 ; !
анатоксин:анатоксин N1 ; !
анатомия:анатомия N1 ; ! ""
ангидрид:ангидрид N1 ; !
ангиома:ангиома N1 ; !
англицизм:англицизм N1 ; !
ангстрмн:ангстрмн N1 ; !
андезин:андезин N1 ; !
андезит:андезит N1 ; !
андроид:андроид N1 ; !
андрология:андрология N1 ; !
аневризм:аневризм N1 ; !
анемограф:анемограф N1 ; !
анемометр:анемометр N1 ; !
анемон:анемон N1 ; !
анизотропия:анизотропия N1 ; !
анимация:анимация N1 ; ! ""
анимизм:анимизм N1 ; ! ""
анион:анион N1 ; !
анис:анис N1 ; !
аннексияшы:аннексияшы N1 ; !
аннотация:аннотация  N1 ; ! ""
анод:анод N1 ; !
аномалия:аномалия N1 ; !
анорексия:анорексия N1 ; !
ансамбль:ансамбль N1 ; ! ""
ант:ант N1 ; ! ""
антагонист:антагонист N1 ; !
антбұзар:антбұзар N1 ; ! ""
антенна:антенна N1 ; ! ""
антибөлшек:антибөлшек N1 ; !
антизат:антизат N1 ; !
антикоагулянт:антикоагулянт N1 ; !
антирациализм:антирациализм N1 ; !
антисемитизм:антисемитизм N1 ; !
антитеза:антитеза N1 ; !
антифон:антифон N1 ; !
антифриз:антифриз N1 ; !
антициклон:антициклон N1 ; !
антоним:антоним N1 ; !
антономазия:антономазия N1 ; !
антрацит:антрацит N1 ; !
антропология:антропология N1 ; ! ""
антропоцентризм:антропоцентризм N1 ; !
анчоус:анчоус N1 ; !
анықтамалық:анықтамалық  N1 ; ! "directory"
анықтауыш:анықтауыш N1 ; ! ""
анықтық:анықтық  N1 ; ! ""
апа:апа N1 ; ! "older female relative"
апалы%-сіңілілік:апалы%-сіңілілік N1 ; !
апат:апат N1 ; ! ""
апатит:апатит N1 ; !
аперитив:аперитив N1 ; !
аплазия:аплазия N1 ; !
апокопа:апокопа N1 ; !
апология:апология N1 ; !
апостолдық:апостолдық N1 ; !
апофеоз:апофеоз N1 ; !
аппарат:аппарат N1 ; ! ""
аппозиция:аппозиция N1 ; !
апраксия:апраксия N1 ; !
апробация:апробация N1 ; ! ""
апсида:апсида N1 ; !
апта:апта N1 ; ! "week"
апталық:апталық N1 ; ! ""
аптека:аптека N1 ; ! "pharmacy"
ар:ар N1 ; ! "honour"
араб:араб N1 ; !
арабизм:арабизм N1 ; !
арагоненизм:арагоненизм N1 ; !
арагонит:арагонит N1 ; !
араздық:араздық N1 ; ! ""
арай:арай N1 ; ! ""
арал:арал N1 ; ! ""
аралық:аралық N1 ; ! ""
арамдық:арамдық N1 ; !
арандатушылық:арандатушылық N1 ; ! ""
аранжировка:аранжировка N1 ; ! ""
арақ:арақ N1 ; ! ""
арақашықтық:арақашықтық N1 ; ! ""
арба:арба N1 ; ! ""
арбалет:арбалет N1 ; !
арбитраж:арбитраж N1 ; ! ""
аргинин:аргинин N1 ; !
ардагер:ардагер N1 ; ! ""
ардақ:ардақ N1 ; ! ""
ареал:ареал N1 ; ! ""
арена:арена N1 ; ! ""
арефлексия:арефлексия N1 ; !
арзандату:арзандату N1 ; !
ариетта:ариетта N1 ; !
аритмия:аритмия N1 ; !
арка:арка N1 ; ! ""
арман:арман N1 ; ! "dream"
армия:армия N1 ; ! ""
арна:арна N1 ; ! ""
арнау:арнау N1 ; !
аромат:аромат N1 ; ! ""
арпа:арпа N1 ; ! "barley"
арс:арс N1 ; ! ""
арсенат:арсенат N1 ; !
арт%-дизайн:арт%-дизайн N6 ; !
артикуляция:артикуляция N1 ; !
артиллерия:артиллерия N1 ; ! ""
артист:артист N5 ; ! ""
артралгия:артралгия N1 ; !
артрология:артрология N1 ; !
артроскопия:артроскопия N1 ; !
ару:ару N1 ; ! ""
аруақ:аруақ N1 ; ! ""
арфа:арфа N1 ; ! ""
архаизм:архаизм N1 ; !
архантроп:архантроп N1 ; ! ""
археолог:археолог N1 ; ! ""
археология:археология N1 ; ! ""
архетип:архетип N1 ; !
архив:архив N1 ; ! ""
архиватор:архиватор N1 ; ! ""
архивольт:архивольт N1 ; !
архимандрит:архимандрит N1 ; ! ""
архипелаг:архипелаг N1 ; ! ""
архитектор:архитектор N1 ; ! ""
архитектура:архитектура N1 ; ! ""
архитрав:архитрав N1 ; !
архифонема:архифонема N1 ; !
архонт:архонт N1 ; !
аршын:аршын N1 ; ! ""
арыз:арыз N1 ; ! "petition"
арыстан:арыстан N1 ; ! "lion"
арық:арық N1 ; ! "ditch"
арғымақ:арғымақ N1 ; ! "thoroughbred"
арғын:арғын N1 ; !
арқалық:арқалық N1 ; ! ""
арқан:арқан N1 ; ! "cord, rope"
арқар:арқар N1 ; ! "wild goat"
ас%-су:ас%-су N1 ; ! ""
ас:ас N1 ; ! "food"
асар:асар N1 ; ! ""
асбест:асбест N1 ; ! ""
асимптота:асимптота N1 ; !
аскетизм:аскетизм N1 ; !
аскорбинка:аскорбинка N1 ; ! ""
аскөк:аскөк N1 ; !
аспа:аспа N1 ; ! ""
аспаз:аспаз  N1 ; ! "cook,chef"
аспан:аспан N1 ; ! "sky"
аспап:аспап N1 ; ! "instrument,utensil,tool"
аспапшы:аспапшы N1 ; ! ""
аспарагус:аспарагус N1 ; !"Use/MT"
аспирант:аспирант N1 ; ! ""
аспирантура:аспирантура N1 ; ! ""
ассамблея:ассамблея N5 ; ! "assembly"
ассемблер:ассемблер N1 ; !
ассистент:ассистент N1 ; ! ""
ассортимент:ассортимент N1 ; !
ассоциация:ассоциация N5 ; ! ""
астана:астана N1 ; ! "capital city"
астар:астар N1 ; ! "lining,implication"
астау:астау N1 ; ! "bowl,large,wooden,feeding trough"
астения:астения N1 ; !
астеносфера:астеносфера N1 ; !
астигматизм:астигматизм N1 ; !
астробиология:астробиология N1 ; !
астролог:астролог N1 ; !
астрология:астрология N1 ; !"Use/MT"
астролябия:астролябия N1 ; !"Use/MT"
астроном:астроном N1 ; ! ""
астрономия:астрономия N1 ; ! ""
астрофизик:астрофизик N1 ; !
астрохимия:астрохимия N1 ; !
астроцит:астроцит N1 ; !
асты:асты N1 ; !
астық:астық N1 ; ! "grain"
асфальт:асфальт N1 ; ! ""
асфиксия:асфиксия N1 ; !
асшаян:асшаян N1 ; ! "shrimp"
асылық:асылық N1 ; !"Use/MT"
асығыс:асығыс N1 ; !
асығыстық:асығыстық N1 ; ! ""
асық:асық N1 ; ! "ankle bone"
асқабақ:асқабақ N1 ; ! "pumpkin"
асқазан:асқазан N1 ; ! "stomach"
асқыну:асқыну N1 ; !
ат:ат N1 ; ! "riding horse,castrated male horse;name"
ата%-баба:ата%-баба N1 ; ! "forefather"
ата%-мекен:ата%-мекен N1 ;
ата:ата N1 ; ! "father"
атаксия:атаксия N1 ; !
аталас:аталас N1 ; ! ""
аталық:аталық N1 ; ! ""
атамекен:атамекен N1 ; ! "homeland"
атан:атан N1 ; ! "castrated camel"
атастыру:атастыру N1 ; ! ""
атау:атау N1 ; ! ""
атақ:атақ N1 ; ! ""
атерома:атерома N1 ; !
атжалман:атжалман N1 ; !
атлет:атлет N1 ; ! ""
атлетика:атлетика N1 ; ! ""
атмосфера:атмосфера N1 ; ! ""
атом:атом N1 ; ! ""
атомизм:атомизм N1 ; !
атомшы:атомшы N1 ; !
атония:атония N1 ; !
атрибуция:атрибуция N1 ; !
атриум:атриум N1 ; !
атропин:атропин N1 ; !
атрофия:атрофия N1 ; !
аттан:аттан N1 ; ! ""
атты:атты N1 ; ! ""
атшабар:атшабар N1 ; ! ""
атшы:атшы N1 ; ! ""
атыс:атыс N1 ; ! ""
атыстыру:атыстыру N1 ; !
атқамінер:атқамінер N1 ; ! ""
ау:ау N1 ; ! ""
ауа:ауа N1 ; ! "air"
ауан:ауан N1 ; ! ""
аудан:аудан N1 ; ! "area,district"
аударушы:аударушы N1 ; ! "translator"
аударым:аударым N1 ; ! "" ! Use/MT
аударыс:аударыс N1 ; ! ""
аудит:аудит N1 ; ! ""
аудитория:аудитория N1 ; ! "classroom"
аула:аула N1 ; ! ""
аулақтану:аулақтану N1 ; ! "separation" ! Use/MT
аумақ:аумақ N1 ; ! ""
аумақтық:аумақтық N1 ; !
аумин:аумин N1 ; !
ауру:ауру N1 ; ! "sickness"
аурухана:аурухана N1 ; ! ""
аускультация:аускультация N1 ; !
аустенит:аустенит N1 ; !
аутист:аутист N1 ; !
аутосома:аутосома N1 ; !
аутофагия:аутофагия N1 ; !
ауыз:ау%{y%}з N1 ; ! "mouth"   ! Dir/LR
ауыз:ауыз N1 ; ! "mouth"
ауызаяқтылар:ауызаяқтылар N1 ; ! ""
ауыл:ау%{y%}л N1 ; ! "village,settlement"  ! Dir/LR
ауыл:ауыл N1 ; ! "village,settlement"
ауырлық:ауырлық N1 ; ! "weight"
ауыс%-түйіс:ауыс%-түйіс N1 ; ! ""
ауыстыру:ауыстыру N1 ; !
ауыстыру:ауыстыру N1 ; ! ""
ауқат:ауқат N1 ; ! ""
афазия:афазия N1 ; !
афония:афония N1 ; !
африкандылық:африкандылық N1 ; !
аффектация:аффектация N1 ; !"Use/MT"
аффиксация:аффиксация N1 ; !
ахуал:ахуал N1 ; ! "health"
ахун:ахун N1 ; ! ""
ацетат:ацетат N1 ; !
ацетилхолин:ацетилхолин N1 ; !
ацетон:ацетон N1 ; !
ацетофенон:ацетофенон N1 ; !
ашаршылық:ашаршылық N1 ; ! "famine"
ашу:ашу N1 ; ! "anger"
ашыма:ашыма N1 ; ! ""
ашытқы:ашытқы N1 ; ! "leaven"
аэрограф:аэрограф N1 ; !
аэрометрия:аэрометрия N1 ; !
аэромобиль:аэромобиль N1 ; !
аэростат:аэростат N1 ; !
аэрофагия:аэрофагия N1 ; !
аю:аю N1 ; ! ""
аютабан:аютабан N1 ; !
ая:ая N1 ; ! "extent"
аяз:аяз N1 ; ! "frost"
аян:аян N1 ; ! "sign"
аят:аят N1 ; ! ""
аяқ:аяқ N1 ; ! "cup,foot,end"
аяқтама:аяқтама N1 ; ! ""
аға:аға N1 ; ! "older brother"
ағай:ағай N1 ; ! "uncle"
ағайын%-жұрт:ағайын%-жұрт N1 ; ! "close and distant relatives"
ағайын%-туған:ағайын%-туған N1 ; ! "close relatives"
ағайынды:ағайынды N1 ; ! ""
ағарту:ағарту N1 ; ! ""
ағартқы:ағартқы N1 ; ! ""
ағаттық:ағаттық N1 ; !"Use/MT"
ағаш:ағаш N1 ; ! "tree"
ағза:ағза N1 ; ! "organ"
ағылу:ағылу N1 ; ! "" Use/MT
ағылшын:ағылшын N1 ; !
ағым:ағым N1 ; ! ""
ағын:ағын N1 ; ! ""
ақаба:ақаба N1 ; !
ақжарқын:ақжарқын N1 ; ! ""
ақиқат:ақиқат N1 ; ! "truth"
ақкіс:ақкіс N1 ; !
ақкөңілділік:ақкөңілділік N1 ; !
ақпан:ақпан N1 ; ! "February"
ақпар%-кітапша:ақпар%-кітапша N1 ; ! ""
ақпарат:ақпарат N1 ; ! "information"
ақпараттану:ақпараттану N1 ; ! ""
ақсақал:ақсақал N1 ; ! ""
ақсақтық:ақсақтық N1 ; !"Use/MT"
ақсүйектік:ақсүйектік N1 ; ! ""
ақтал:ақтал N1 ; ! ""
ақтас:ақтас N1 ; ! ""
ақтау:ақтау N1 ; !
ақтық:ақтық N1 ; !"Use/MT"
ақша:ақша N1 ; ! "money"
ақшақар:ақшақар N1 ; ! ""
ақы:ақы N1 ; ! "wage"
ақыл%-ес:ақыл%-ес N1 ; ! ""
ақыл:ақыл N1 ; ! "mind"
ақылгөй:ақылгөй N1 ; ! ""
ақылдас:ақылдас N1 ; ! ""
ақымақ:ақымақ N1 ; ! "fool"
ақын:ақын N1 ; ! "poet"
ақыр:ақыр N1 ; ! "end,final state;crib"
ақырап:ақырап N1 ; ! ""
ақырет:ақырет N1 ; ! ""
ақық:ақық N1 ; !
аққалақ:аққалақ N1 ; !"Use/MT"
аққыштық:аққыштық N1 ; !
аққұлақ:аққұлақ N1 ; ! ""
аң:аң  N1 ; ! "beast"
аңдағыштық:аңдағыштық N1 ; !"Use/MT"
аңсар:аңсар N1 ; ! ""
аңыз%-әңгіме:аңыз%-әңгіме N1 ; ! ""
аңыз%-әңгімеші:аңыз%-әңгімеші N1 ;
аңыз:аңыз N1 ; ! ""
аңырау:аңырау N1 ; !"Use/MT"
аңғар:аңғар N1 ; ! ""
аңғарғыштық:аңғарғыштық N1 ; !
аңқаулық:аңқаулық  N1 ; ! ""
аңқылдақтық:аңқылдақтық N1 ; ! ""
баба:баба N1 ; ! "father"
бабуин:бабуин N1 ; !
бабыр:бабыр N1 ; ! ""
бадана:бадана N1 ; ! ""
баж:баж N1 ; ! ""
бажа:бажа N1 ; ! ""
бажшы:бажшы N1 ; ! ""
бажыл:бажыл N1 ; ! ""
бажылдақ:бажылдақ N1 ; ! ""
база:база N1 ; ! ""
базальт:базальт N1 ; !
базар:базар N1 ; ! "market"
базарлық:базарлық N1 ; ! "souvenir"
базофилия:базофилия N1 ; !
бай%-мырза:бай%-мырза N1 ; ! ""
бай:бай N1 ; ! "rich man"
байбалам:байбалам N1 ; ! ""
байбаламшы:байбаламшы N1 ; ! ""
байбатша:байбатша N1 ; ! ""
байбатшалық:байбатшалық N1 ; ! ""
байка:байка N1 ; ! ""
байлам:байлам N1 ; ! ""
байланыс:байланыс N1 ; ! "connection"
байланыссыздық:байланыссыздық N1 ; ! ""
байланыстылық:байланыстылық N1 ; ! ""
байланыстыру:байланыстыру N1 ; !
байланысушылық:байланысушылық N1 ; ! ""
байланысшы:байланысшы N1 ; ! ""
байлау:байлау N1 ; ! ""
байлық:байлық N1 ; ! ""
баймана:баймана N1 ; ! ""
байсалдылық:байсалдылық N1 ; ! ""
байтал:байтал N1 ; ! "filly two year"
байым:байым N1 ; ! ""
байымдама:байымдама N1 ; ! ""
байымдылық:байымдылық N1 ; ! ""
байып:байып N1 ; ! ""
байыпсыздық:байыпсыздық N1 ; ! ""
байытқыш:байытқыш N1 ; ! ""
байғыз:байғыз N1 ; ! ""
байғұс:байғұс N1 ; ! ""
байқаусыздық:байқаусыздық N1 ; ! ""
байқаушылық:байқаушылық N1 ; ! ""
байқағыштық:байқағыштық N1 ; ! ""
бакалавр:бакалавр N1 ; !
бакалавр:бакалавр N1 ; ! ""
бакелит:бакелит N1 ; !
бактерия:бактерия N1 ; ! ""
бактериясыздандыру:бактериясыздандыру N1 ; ! ""
бал:бал N1 ; ! "honey"
бала:бала N1 ; ! "child"
балабақша:балабақша N1 ; ! ""
балайна:балайна N1 ; ! ""
балапан:балапан N1 ; ! "chick"
балара:балара N1 ; ! ""
баласағұн:баласағұн N1 ; ! ""
баласыздық:баласыздық N1 ; ! ""
балауызшөп:балауызшөп N1 ; ! ""
балаған:балаған N1 ; ! ""
балағат:балағат N1 ; ! ""
балағаттаушылық:балағаттаушылық N1 ; ! ""
балақ:балақ N1 ; ! ""
балақай:балақай N1 ; ! ""
балаңқұрт:балаңқұрт N1 ; !
балгер:балгер N1 ; ! ""
балгерлік:балгерлік N1 ; ! ""
балдыз:балдыз N1 ; ! "younger sister/brother of wife;"
балдыр:балдыр N1 ; ! ""
балдыршөп:балдыршөп N1 ; ! ""
балдырған:балдырған N1 ; ! ""
балет:балет N1 ; ! ""
балжапырақ:балжапырақ N1 ; ! ""
балкон:балкон N1 ; ! ""
балл:балл N1 ; ! ""
балмұздақ:балмұздақ N1 ; ! ""
балпақ:балпақ N1 ; ! ""
балсірі:балсірі N1 ; ! ""
балта:балта N1 ; ! "axe"
балтанайза:балтанайза N1 ; ! ""
балташы:балташы N1 ; ! ""
балташылық:балташылық N1 ; ! ""
балуан:балуан N1 ; ! ""
балшайқауыш:балшайқауыш N1 ; ! ""
балшытыр:балшытыр N1 ; ! ""
балық:балық N1 ; ! "fish"
балықкөз:балықкөз N1 ; ! ""
балықшылық:балықшылық N1 ; ! "fishing"
балықшөп:балықшөп N1 ; ! ""
бальнеотерапия:бальнеотерапия N1 ; !
балясина:балясина N1 ; !
балғашы:балғашы N1 ; ! ""
балғындық:балғындық N1 ; !
балқаймақ:балқаймақ N1 ; ! ""
балқайнатпа:балқайнатпа N1 ; ! ""
балқарағай:балқарағай N1 ; ! ""
балқытушы:балқытушы N1 ; ! ""
бамбара:бамбара N1 ; ! ""
бамбук:бамбук N1 ; ! ""
бандейра:бандейра N1 ; !
банды:банды N1 ; ! ""
банк:банк N5 ; ! "bank"
банка:банка N1 ; ! ""
банкинг:банкинг N5 ; ! "banking"
банкнот:банкнот N5 ; !"Use/MT"
банкрот:банкрот N1 ; !
банкроттық:банкроттық N1 ; ! ""
бант:бант N1 ; ! ""
бап:бап N1 ; ! "care;chapter"
бапкер:бапкер N1 ; ! ""
барабаншы:барабаншы N1 ; ! ""
барабарлық:барабарлық N1 ; ! ""
барак:барак N1 ; !
барақ:барақ N1 ; ! ""
баржа:баржа N1 ; ! ""
барион:барион N1 ; !
бариорталық:бариорталық N1 ; !
барит:барит N1 ; ! ""
баритон:баритон N1 ; ! ""
баркарола:баркарола N1 ; !
барлама:барлама N1 ; ! ""
барлаушы:барлаушы N1 ; ! ""
бармақ:бармақ N1 ; ! ""
барограф:барограф N1 ; !
барокко:барокко N1 ; ! ""
баррель:баррель N5 ; ! ""
баршылық:баршылық N1 ; ! ""
бары:бары N1 ; ! ""
барыс:барыс N1 ; ! ""
барқылдақ:барқылдақ N1 ; ! ""
барқын:барқын N1 ; ! ""
барқыт:барқыт N1 ; ! ""
бас:бас N1 ; ! "head,begining,start"
басаяқты:басаяқты N1 ; !
басжіп:басжіп N1 ; ! ""
баскесер:баскесер N1 ; ! ""
баскетбол:баскетбол N1 ; ! ""
баскетболшы:баскетболшы N1 ; ! ""
басмақала:басмақала N1 ; ! ""
баспа:баспа N1 ; ! ""
баспагер:баспагер N1 ; ! ""
баспалдақ:баспалдақ N1 ; ! ""
баспана:баспана N1 ; ! ""
баспасөз:баспасөз N1 ; ! "publisher"
баспахана:баспахана N1 ; ! ""
баспаханашы:баспаханашы N1 ; ! ""
баспашы:баспашы N1 ; ! ""
баспақ:баспақ N1 ; ! ""
бассейн:бассейн N5 ; ! ""
бассыздық:бассыздық N1 ; ! ""
бассүйек:бассүйек N1 ; ! ""
бастамашы:бастамашы N1 ; ! ""
бастапқылық:бастапқылық N1 ; ! ""
бастау:бастау N1 ; ! "start" !Use/MT
бастау:бастау N1 ; ! "родник"
бастаушы:бастаушы N1 ; ! ""
бастық:бастық N1 ; ! "head,chief"
басушы:басушы N1 ; ! ""
басшы:басшы N1 ; ! "boss, leader"
басшылық:басшылық N1 ; ! ""
басылым:басылым N1 ; ! ""
басымдылық:басымдылық N1 ; ! ""
басыр:басыр N1 ; ! ""
басқарма:басқарма N1 ; ! ""
басқару:басқару N1 ; ! "management" Use/MT
басқарушы:басқарушы N1 ; ! "manager"
басқарушылық:басқарушылық N1 ; ! ""
басқосу:басқосу N1 ; ! ""
басқыншы:басқыншы N1 ; ! ""
басқыншылық:басқыншылық N1 ; ! ""
басқұр:басқұр N1 ; ! ""
бат:бат N1 ; ! ""
бата:бата N1 ; ! "blessing"
батарея:батарея N1 ; ! ""
батист:батист N1 ; ! ""
батпақгүл:батпақгүл N1 ; ! ""
батпақтау:батпақтау N1 ; !
батпақшөп:батпақшөп N1 ; ! ""
батпаққанат:батпаққанат N1 ; ! ""
баттауық:баттауық N1 ; ! ""
батыл:батыл N1 ; ! "falsehood"
батылдылық:батылдылық N1 ; !
батылдық:батылдық N1 ; ! "hardiness"
батылсыздық:батылсыздық N1 ; ! ""
батыр:батыр N1 ; ! "hero"
батырақ:батырақ N1 ; ! ""
батырақтық:батырақтық N1 ; ! ""
батырлық:батырлық N1 ; ! ""
батыс:батыс N1 ; ! "west,occident"
батыңқылық:батыңқылық N1 ; ! ""
бау%-бақша:бау%-бақша N1 ; ! "garden"
баукеспе:баукеспе N1 ; ! ""
баурай:баурай N1 ; ! ""
баушы:баушы N1 ; ! ""
баушылық:баушылық N1 ; ! ""
бауыр:бауыр N1 ; ! "younger brother,liver"
бауырлас:бауырлас N1 ; ! "brother"
бауырластық:бауырластық N1 ; !
бауырша:бауырша N1 ; ! ""
бауырқұрт:бауырқұрт N1 ; ! ""
бацитрацин:бацитрацин N1 ; !
баян:баян N1 ; ! ""
баяндама:баяндама N1 ; ! ""
баяндаушы:баяндаушы N1 ; !
баяндауыш:баяндауыш N1 ; ! ""
баяндауыштық:баяндауыштық N1 ; ! ""
баянсыздық:баянсыздық N1 ; !
баяншы:баяншы N1 ; ! ""
баяулатқыш:баяулатқыш N1 ; ! ""
баға:баға N1 ; ! "price"
бағаламалаушылық:бағаламалаушылық N1 ; ! ""
бағаламаушылық:бағаламаушылық N1 ; ! ""
бағалаушы:бағалаушы N1 ; !
бағалағыш:бағалағыш N1 ; ! ""
бағалық:бағалық N1 ; ! ""
бағам:бағам N1 ; ! ""
бағана:бағана N1 ; ! "pole,post"
бағасыздық:бағасыздық N1 ; ! ""
бағатізбе:бағатізбе N1 ; ! ""
бағбан:бағбан N1 ; ! ""
бағбаншылық:бағбаншылық N1 ; ! ""
бағдар:бағдар N1 ; ! ""
бағдаржол:бағдаржол N1 ; ! ""
бағдарла:бағдарла V-TV ; ! ""
бағдарлама:бағдарлама N1 ; ! ""
бағдарламалау:бағдарламалау N1 ; ! ""
бағдарлаушы:бағдарлаушы N1 ; ! ""
бағусыздық:бағусыздық N1 ; ! ""
бағынбастық:бағынбастық N1 ; !
бағынбаушылық:бағынбаушылық N1 ; ! ""
бағынушылық:бағынушылық N1 ; ! ""
бағыныш:бағыныш N1 ; ! ""
бағыт:бағыт N1 ; ! ""
бағытсыздық:бағытсыздық N1 ; ! ""
бағыттама:бағыттама N1 ; ! ""
бақ%-дәулет:бақ%-дәулет N1 ; ! ""
бақ:бақ N1 ; ! "garden"
бақа:бақа N1 ; ! "frog" Use/MT
бақажапырақ:бақажапырақ N1 ; ! ""
бақай:бақай N1 ; ! ""
бақалшақ:бақалшақ N1 ; ! ""
бақаоты:бақаоты N1 ; ! ""
бақбақ:бақбақ N1 ; ! ""
бақсы%-балгерлік:бақсы%-балгерлік N1 ; ! ""
бақсылық:бақсылық N1 ; ! ""
бақталас:бақталас N1 ; ! ""
бақталастық:бақталастық N1 ; ! ""
бақташы:бақташы N1 ; ! ""
бақташылық:бақташылық N1 ; ! ""
бақша:бақша N1 ; ! "garden house"
бақшашылық:бақшашылық N1 ; ! ""
бақшы:бақшы N1 ; ! ""
бақылау:бақылау N1 ; ! "" Use/MT
бақылаусыздық:бақылаусыздық N1 ; ! ""
бақылаушы:бақылаушы N1 ; ! "keeper" !Use/MT
бақылағыштық:бақылағыштық N1 ; ! ""
бақыр:бақыр N1 ; ! ""
бақырауық:бақырауық N1 ; ! ""
бақыраш:бақыраш N1 ; ! ""
бақырша:бақырша N1 ; ! ""
бақыршы:бақыршы N1 ; ! ""
бақыт:бақыт N1 ; ! "luck"
бақытсыздық:бақытсыздық N1 ; ! ""
баққұмар:баққұмар N1 ; ! ""
бақұл:бақұл N1 ; !"Use/MT"
бедел:бедел N1 ; ! ""
бедер:бедер N1 ; ! ""
бедерлеме:бедерлеме N1 ; !
бедерлілік:бедерлілік N1 ; ! ""
бедеулік:бедеулік N1 ; ! ""
без:без N1 ; ! "gland"
безек:безек N1 ; ! ""
беземе:беземе N1 ; ! ""
безендіруші:безендіруші N1 ; ! ""
безеулілік:безеулілік N1 ; ! ""
безеуші:безеуші N1 ; ! ""
безушілік:безушілік N1 ; ! ""
бейбастық:бейбастық N1 ; !"Use/MT"
бейбастықтық:бейбастықтық N1 ; ! ""
бейбітшілік:бейбітшілік N1 ; ! "peace"
бейдауа:бейдауа N1 ; ! ""
бейжайлық:бейжайлық N1 ; ! ""
беймазалық:беймазалық N1 ; ! ""
бейне:бейне N1 ; ! "appearence,image?"
бейнежазба:бейнежазба N1 ; ! ""
бейнелеме:бейнелеме N1 ; ! ""
бейнелеуіш:бейнелеуіш N1 ; ! ""
бейнелік:бейнелік N1 ; ! ""
бейнесалон:бейнесалон N1 ; ! ""
бейнесурет:бейнесурет N1 ; ! ""
бейнет:бейнет N1 ; ! "anguish,trouble"
бейнетаспа:бейнетаспа N1 ; ! ""
бейнеткеш:бейнеткеш N1 ; ! ""
бейнетқор:бейнетқор N1 ; ! ""
бейнетүсірілім:бейнетүсірілім N1 ; ! ""
бейнефильм:бейнефильм N1 ; ! ""
бейнешілік:бейнешілік N1 ; ! ""
бейсболка:бейсболка N1 ; ! ""
бейсенбі:бейсенбі N1 ; ! "Thursday"
бейтаныс:бейтаныс N1 ; ! ""
бейтараптандыру:бейтараптандыру N1 ; !
бейтараптандырғыш:бейтараптандырғыш N1 ; ! ""
бейтараптылық:бейтараптылық N1 ; ! ""
бейшара:бейшара N1 ; !"Use/MT"
бейшаралық:бейшаралық N1 ; ! ""
бейімделгіштік:бейімделгіштік N1 ; ! ""
бейіт:бейіт N1 ; ! ""
бейғамдық:бейғамдық N1 ; ! ""
бейқамдық:бейқамдық N1 ; ! ""
бек:бек N1 ; ! ""
бекемдік:бекемдік N1 ; ! ""
бекет:бекет N1 ; ! ""
бекетші:бекетші N1 ; ! ""
бекзада:бекзада N1 ; ! ""
бекзат:бекзат N1 ; ! ""
беккерель:беккерель N1 ; !
бекімдік:бекімдік N1 ; ! ""
бекіре:бекіре N1 ; ! ""
бекіткіш:бекіткіш N1 ; ! ""
бекітпе:бекітпе N1 ; ! ""
бел:бел N1 ; ! "waist"
белағаш:белағаш N1 ; ! ""
белгі:белгі N1 ; ! "mark"
белгілеу:белгілеу N1 ; !
белгілілік:белгілілік N1 ; ! ""
белдеме:белдеме N1 ; ! ""
белдемше:белдемше N1 ; ! ""
белдеу:белдеу N1 ; ! ""
белдеуше:белдеуше N1 ; ! ""
белдік:белдік N1 ; ! ""
белдікше:белдікше N1 ; ! ""
белес:белес N1 ; ! ""
белең:белең N1 ; ! ""
белсенділік:белсенділік N1 ; ! ""
белсіздік:белсіздік N1 ; ! ""
белтемір:белтемір N1 ; ! ""
бентонит:бентонит N1 ; ! ""
берекелік:берекелік N1 ; ! ""
берен:берен N1 ; !
берермен:берермен N1 ; ! ""
берилл:берилл N1 ; ! ""
бериллий:бериллий N1 ; !
беркелий:беркелий N1 ; !
беруші:беруші N1 ; ! ""
беріктік:беріктік N1 ; ! ""
берілушілік:берілушілік N1 ; ! ""
беріш:беріш N1 ; ! ""
беріштенушілік:беріштенушілік N1 ; ! ""
бесбұрыш:бесбұрыш N1 ; ! ""
бессайыс:бессайыс N1 ; ! ""
бессайысшы:бессайысшы N1 ; ! ""
бет:бет N1 ; ! "face"
беталыс:беталыс N1 ; ! ""
бетбелгі:бетбелгі N1 ; !
бетбұрыс:бетбұрыс N1 ; ! ""
бетеге:бетеге N1 ; ! ""
беткей:беткей N1 ; ! ""
бетон:бетон N1 ; ! ""
бетоншы:бетоншы N1 ; ! ""
бетпақтық:бетпақтық N1 ; ! ""
бетперде:бетперде N1 ; ! ""
беттеу:беттеу N1 ; !
беттік:беттік N1 ; ! ""
бешпет:бешпет N1 ; ! "vest"
бешпет:мешпет N1 ; ! "vest" Dir/LR
би:би N1 ; ! "judge, dance"
библиография:библиография N1 ; !
бибі:бибі N1 ; ! ""
бивуак:бивуак N1 ; !
бидай:бидай N1 ; ! "wheat"
бидайық:бидайық N1 ; ! ""
бие:бие N1 ; ! "mare"
бижеңсіктік:бижеңсіктік N1 ; !
бизнес:бизнес N1 ; ! ""
бизнесмен:бизнесмен N5 ; ! ""
бикини:бикини N1 ; ! ""
билирубин:билирубин N1 ; !
билль:билль N1 ; ! ""
билік:билік N1 ; ! ""
бином:бином N1 ; !
биоаккумуляция:биоаккумуляция N1 ; !
биогеография:биогеография N1 ; !
биодеградация:биодеградация N1 ; !
биология:биология N1 ; ! "biology"
биолюминесценция:биолюминесценция N1 ; !
биома:биома N1 ; !
биомагнификация:биомагнификация N1 ; !
биополимер:биополимер N1 ; !
биопсия:биопсия N1 ; !
биосфера:биосфера N1 ; ! ""
биотит:биотит N1 ; !
биотоп:биотоп N1 ; !
биотүр:биотүр N1 ; !
биоырғақтылық:биоырғақтылық N1 ; !
биоэлектромагнетизм:биоэлектромагнетизм N1 ; !
биоэнергия:биоэнергия N1 ; !
биоөріс:биоөріс N1 ; ! ""
бипаз:бипаз N1 ; ! ""
бипаздық:бипаздық N1 ; ! ""
биржа:биржа N1 ; ! ""
биржалық:биржалық A3 ; !"Use/MT"
биржашы:биржашы N1 ; ! ""
бирюза:бирюза N1 ; !"Use/MT"
бистури:бистури N1 ; !
бит:бит N1 ; ! ""
бифуркация:бифуркация N1 ; !
биші:биші N1 ; ! ""
биыл:биыл N1 ; ! "this year"
биялайшы:биялайшы N1 ; ! ""
биіктік:биіктік N1 ; ! ""
биікөлшер:биікөлшер N1 ; ! ""
бланк:бланк N1 ; !
бластема:бластема N1 ; !
бластодерма:бластодерма N1 ; !
бластомер:бластомер N1 ; !
бластоцель:бластоцель N1 ; !
бластула:бластула N1 ; !
блендер:блендер N1 ; ! ""
блефуску:блефуску N1 ; !
блог:блог N1 ; ! ""
блоктау:блоктау N1 ; ! ""
бод:бод N1 ; !
бодхисаттва:бодхисаттва N1 ; !
боза:боза N1 ; ! ""
бозару:бозару N1 ; !
бозарушылық:бозарушылық N1 ; !
бозбала:бозбала N1 ; ! "young man" Use/MT
бозкілем:бозкілем N1 ; ! ""
бозтікен:бозтікен N1 ; ! ""
бозшағыл:бозшағыл N1 ; ! ""
бозқараған:бозқараған N1 ; ! ""
бой:бой N1 ; ! "height, length"
бойдана:бойдана N1 ; ! ""
бойдақ:бойдақ N1 ; ! ""
бойжеткен:бойжеткен N1 ; ! ""
бойкүйездік:бойкүйездік N1 ; ! ""
бокал:бокал N1 ; !"Use/MT"
бокс:бокс N1 ; ! ""
боксшы:боксшы N1 ; ! ""
болат:болат N1 ; ! ""
болашақ:болашақ N1 ; ! "future"
болбырлық:болбырлық N1 ; ! ""
болванка:болванка N1 ; ! ""
болжам:болжам N1 ; ! ""
болжағыштық:болжағыштық N1 ; ! ""
болмыс:болмыс N1 ; !
болымсыздық:болымсыздық N1 ; ! ""
болыс:болыс N1 ; ! "volostj (a political division)"
болюс:болюс N1 ; !
бомба:бомба N1 ; ! ""
бомбапана:бомбапана N1 ; ! ""
бомбашы:бомбашы N1 ; ! ""
бондарлық:бондарлық N1 ; !
бор:бор N1 ; ! "chalk"
борасын:борасын N1 ; ! ""
борат:борат N1 ; !
борацит:борацит N1 ; !
борнит:борнит N1 ; !
борсақ:борсақ N1 ; ! "dendrostellera"
борсық:борсық N1 ; ! ""
борт:борт N1 ; ! ""
бортсерік:бортсерік N1 ; ! ""
боршатышқан:боршатышқан N1 ; ! ""
борыш:борыш N1 ; ! "debt"
борышқор:борышқор N1 ; ! ""
борышқорлық:борышқорлық N1 ; ! "" !Use/MT
босатқыш:босатқыш N1 ; ! ""
босаңдық:босаңдық N1 ; ! ""
бостандық:бостандық N1 ; ! "freedom"
бостық:бостық N1 ; ! ""
босқын:босқын N1 ; ! ""
босқындық:босқындық N1 ; ! ""
бота:бота N1 ; ! ""
ботаник:ботаник N1 ; ! ""
ботаника:ботаника N1 ; ! ""
ботқа:ботқа N1 ; ! ""
боцман:боцман N1 ; !
бояу:бояу N1 ; ! "paint"
бояушы:бояушы N1 ; ! ""
бояғыш:бояғыш N1 ; ! ""
боғмала:боғмала N1 ; ! ""
брадикардия:брадикардия N1 ; !
брахистохрон:брахистохрон N1 ; !
брезент:брезент N1 ; !
бригада:бригада N1 ; ! ""
бригадир:бригадир N1 ; ! ""
бридж:бридж N1 ; ! "" USE/MT
брифинг:брифинг N5 ; ! ""
брокколи:брокколи N1 ; !
бром:бром N1 ; ! ""
бромид:бромид N1 ; !
бронхиола:бронхиола N1 ; !
бронхы:бронхы N1 ; !
брусит:брусит N1 ; !
бу:бу N1 ; ! "vapor,fog,steam"
буат:буат N1 ; ! ""
бубөлгіш:бубөлгіш N1 ; ! ""
будан:будан N1 ; ! ""
буддашы:буддашы N1 ; !
буландырғыш:буландырғыш N1 ; ! ""
булаушы:булаушы N1 ; ! ""
булағыш:булағыш N1 ; ! ""
бульвар:бульвар N1 ; ! ""
бумалық:бумалық N1 ; !
бунақ:бунақ N1 ; ! ""
бунақдене:бунақдене N1 ; ! ""
буржуазия:буржуазия N1 ; !
бутил:бутил N1 ; !
бухгалтер:бухгалтер N1 ; ! ""
бухгалтерия:бухгалтерия N1 ; ! ""
бухгалтерлік:бухгалтерлік N1 ; !
быжыл:быжыл N1 ; ! ""
быламық:быламық N1 ; ! ""
былау:былау N1 ; ! "bath"
былық:былық N1 ; ! ""
былғары:былғары N1 ; ! ""
бытыраңқылық:бытыраңқылық N1 ; ! ""
бықпырт:бықпырт N1 ; ! ""
бюджет:бюджет N1 ; ! ""
бюрет:бюрет N1 ; !
бюро:бюро N1 ; ! ""
бюрократтану:бюрократтану N1 ; !
білгір:білгір N1 ; ! ""
білгіш:білгіш N1 ; ! ""
білдек:білдек N1 ; ! ""
білезік:білезік N1 ; ! "bracelet"
білек:білек N1 ; ! ""
білмегендік:білмегендік N1 ; ! ""
білместік:білместік N1 ; ! ""
білік:білік N1 ; ! "knowledge"
білікше:білікше N1 ; !
білім:білім N1 ; ! "knowledge"
білімділік:білімділік N1 ; ! ""
білімпаз:білімпаз N1 ; ! ""
білімсіздік:білімсіздік N1 ; ! ""
бірдейлілік:бірдейлілік N1 ; ! ""
біржақтылық:біржақтылық N1 ; ! ""
бірлестік:бірлестік N1 ; ! ""
бірлік:бірлік N1 ; ! ""
бірмүшелік:бірмүшелік N1 ; !
біртектілік:біртектілік N1 ; ! ""
біртілділік:біртілділік N1 ; !
бірізділік:бірізділік N1 ; ! ""
бірқазан:бірқазан N1 ; ! ""
бітеулік:бітеулік N1 ; !
бітік:бітік N1 ; ! ""
бітімгершілік:бітімгершілік N1 ; ! ""
бітімші:бітімші N1 ; ! ""
бітімшілік:бітімшілік N1 ; !"Use/MT"
бітіруші:бітіруші N1 ; ! ""
бітістіруші:бітістіруші N1 ; ! ""
бүгіліс:бүгіліс N1 ; ! ""
бүйе:бүйе N1 ; ! ""
бүйрек:бүйрек N1 ; ! "kidney"
бүйірқалта:бүйірқалта N1 ; !
бүкпе:бүкпе N1 ; ! ""
бүлдiрушілік:бүлдiрушілік N1 ; !
бүлдірген:бүлдірген N1 ; ! ""
бүлдіруші:бүлдіруші N1 ; ! ""
бүлдіршін:бүлдіршін N1 ; ! ""
бүлкек:бүлкек N1 ; ! ""
бүлік:бүлік N1 ; ! ""
бүлікші:бүлікші N1 ; ! ""
бүркеме:бүркеме N1 ; ! ""
бүркеніш:бүркеніш N1 ; ! ""
бүркіт:бүркіт N1 ; ! ""
бүрме:бүрме N1 ; ! ""
бүрсігүн:бүрсігүн N1 ; ! "day after tomorrow"
бүртік:бүртік N1 ; !
бүршік:бүршік N1 ; ! ""
бүршіктену:бүршіктену N1 ; !
бүріккіш:бүріккіш N1 ; ! ""
бүрікпе:бүрікпе N1 ; ! ""
бүтіндік:бүтіндік N1 ; ! ""
бұдыр:бұдыр N1 ; ! ""
бұзау:бұзау N1 ; ! "calf"
бұзаубас:бұзаубас N1 ; ! ""
бұзақы:бұзақы N1 ; ! ""
бұзақылық:бұзақылық N1 ; ! ""
бұзу:бұзу N1 ; !
бұзушы:бұзушы N1 ; ! ""
бұзықтық:бұзықтық N1 ; ! ""
бұйрық:бұйрық N1 ; ! "order, command"
бұйымтай:бұйымтай N1 ; ! ""
бұлбұл:бұлбұл N1 ; ! ""
бұлт:бұлт N1 ; ! "cloud"
бұлтартпастық:бұлтартпастық N1 ; ! ""
бұлтақ:бұлтақ N1 ; ! ""
бұлттылық:бұлттылық N1 ; ! ""
бұлшықет:бұлшықет N1 ; !
бұлыңғыр:бұлыңғыр N1 ; ! ""
бұрауыш:бұрауыш N1 ; ! ""
бұршақ:бұршақ N1 ; ! "bean"
бұрылыс:бұрылыс N1 ; ! ""
бұрым:бұрым N1 ; ! ""
бұрыс:бұрыс N1 ; !"Use/MT"
бұрыстық:бұрыстық N1 ; !
бұрыш:бұрыш N1 ; ! "angle,corner,nook,pepper"
бұрғы:бұрғы N1 ; !
бұрғыланғыштық:бұрғыланғыштық N1 ; ! ""
бұрқасын:бұрқасын N1 ; ! ""
бұт:бұт N1 ; !
бұта:бұта N1 ; ! ""
бұтақ:бұтақ N1 ; ! "branch"
бұғаз:бұғаз N1 ; ! ""
бұғана:бұғана N1 ; ! ""
бұғау:бұғау N1 ; ! "iron chains"
бұқа:бұқа N1 ; ! ""
бұқара:бұқара N1 ; ! ""
бұқарашылдық:бұқарашылдық N1 ; ! ""
бәдірен:бәдірен N1 ; ! ""
бәйбіше:бәйбіше N1 ; ! ""
бәйкі:бәйкі N1 ; ! ""
бәйтерек:бәйтерек N1 ; ! ""
бәйшешек:бәйшешек N1 ; ! ""
бәкі:бәкі N1 ; !"Use/MT"
бәлсіну:бәлсіну N1 ; ! ""
бәсеке:бәсеке N1 ; ! ""
бәсекелес:бәсекелес N1 ; ! ""
бәсекелестік:бәсекелестік N1 ; ! ""
бәсеңдеткіш:бәсеңдеткіш N1 ; ! ""
бәсеңдік:бәсеңдік N1 ; ! ""
бәтеңке:бәтеңке N1 ; ! "shoe"
бөбек:бөбек N1 ; ! ""
бөгеліс:бөгеліс N1 ; ! ""
бөген:бөген N1 ; ! ""
бөгет:бөгет N1 ; ! ""
бөгеу:бөгеу N1 ; ! ""
бөдене:бөдене N1 ; ! ""
бөкен:бөкен N1 ; ! ""
бөксе:бөксе N1 ; !"Use/MT"
бөктер:бөктер N1 ; ! ""
бөктеріншек:бөктеріншек N1 ; !
бөлгіш:бөлгіш N1 ; ! ""
бөлке:бөлке N1 ; ! ""
бөлме:бөлме N1 ; ! "room"
бөлтірік:бөлтірік N1 ; ! ""
бөлшек:бөлшек N1 ; ! "component,detail,(math)fraction;"
бөлік:бөлік N1 ; ! "division"
бөліктеме:бөліктеме N1 ; ! ""
бөліктік:бөліктік N1 ; !
бөлім:бөлім N1 ; ! ""
бөлімше:бөлімше N1 ; ! ""
бөлінгіштік:бөлінгіштік N1 ; ! ""
бөлініс:бөлініс N1 ; ! ""
бөрене:бөрене N1 ; ! "log"
бөрі:бөрі N1 ; ! ""
бөрібасар:бөрібасар N1 ; ! ""
бөрік:бөрік N1 ; ! ""
бөрікгүл:бөрікгүл N1 ; !
бөріқарақат:бөріқарақат N1 ; ! ""
бөтендік:бөтендік N1 ; ! ""
важраяна:важраяна N1 ; !
вазодилатация:вазодилатация N1 ; !
вакуоль:вакуоль N1 ; !
вакуум:вакуум N1 ; ! ""
вакцина:вакцина N1 ; ! ""
валенттік:валенттік N1 ; !
валенттілік:валенттілік N1 ; ! ""
валерьянка:валерьянка N1 ; ! ""
вальс:вальс N1 ; ! ""
валюта:валюта N1 ; ! ""
валюттендіру:валюттендіру N1 ; ! ""
вампир:вампир N1 ; !
ванадий:ванадий N1 ; !
ваниль:ваниль N1 ; ! ""
варактор:варактор N1 ; !
варварлық:варварлық N1 ; ! ""
вариант:вариант N1 ; ! ""
вариатор:вариатор N1 ; !
варисцит:варисцит N1 ; !
вассал:вассал N1 ; !"Use/MT"
вассалитет:вассалитет N1 ; !
ватин:ватин N1 ; !
вафля:вафля N1 ; !
веб%-сайт:Web%-сайт N1 ; ! "" Dir/LR
веб%-сайт:веб%-сайт N1 ; ! ""
веб%-сайт:вебсайт N1 ; ! "" Dir/LR
веб%-шолғыш:веб%-шолғыш N1 ; ! ""
веб:веб N1 ; ! ""
вегетариандық:вегетариандық N1 ; !
ведомство:ведомство N1 ; ! ""
везикул:везикул N1 ; !
вексель:вексель N5 ; ! "" ! Use/MT
вектор:вектор N1 ; ! ""
веложарыс:веложарыс N1 ; ! ""
велосиметр:велосиметр N1 ; !
велосипед:велосипед N1 ; ! ""
велосипедші:велосипедші N1 ; ! "cyclist" !Use/MT
велошабандоз:велошабандоз N1 ; ! ""
вельвет:вельвет N1 ; !
вена:вена N1 ; ! ""
веранда:веранда N1 ; ! ""
вербализм:вербализм N1 ; !
верфь:верфь N1 ; !
вече:вече N1 ; ! ""
взвод:взвод N1 ; ! ""
вибратор:вибратор N1 ; !
вивисекция:вивисекция N1 ; !
видео:видео N1 ; ! ""
видеокассет:видеокассет N1 ; ! ""
видеоклуб:видеоклуб N1 ; !
виза:виза N1 ; ! ""
визуализация:визуализация N1 ; !
вика:вика N1 ; !
викарий:викарий N1 ; !
виксен:виксен N1 ; !
виллансико:виллансико N1 ; !
виндсерфинг:виндсерфинг N1 ; !
винегрет:винегрет N1 ; !
винкамин:винкамин N1 ; !
винтаждылық:винтаждылық N1 ; !
вироид:вироид N1 ; !
вируленттілік:вируленттілік N1 ; !
вирус:вирус N1 ; ! ""
висмут:висмут N1 ; !
витамин:витамин N1 ; ! ""
витрификация:витрификация N1 ; !
витрэктомия:витрэктомия N1 ; !
вице%-король:вице%-король N1 ; !"Use/MT"
вице%-министр:вице%-министр N1 ; ! ""
вице%-президент:вице%-президент N1 ; ! ""
вице%-премьер:вице%-премьер N1 ; ! ""
вице%-секретарь:вице%-секретарь N1 ; !
военкомат:военкомат N1 ; ! ""
вокал:вокал N1 ; ! ""
вокализм:вокализм N1 ; !
вокатив:вокатив N1 ; !
вокзал:вокзал N1 ; ! ""
волейболшы:волейболшы N1 ; ! ""
волеми:волеми N1 ; !
волынка:волынка N1 ; ! ""
волынка:волынка N1 ; !"Use/MT"
вольт:вольт N1 ; !
вольтамметрия:вольтамметрия N1 ; !
вольтметр:вольтметр N1 ; !
вольфрам:вольфрам N1 ; ! ""
волюметрия:волюметрия N1 ; !
вотчина:вотчина N1 ; !
вуайеризм:вуайеризм N1 ; !
вулканизм:вулканизм N1 ; !
вулканология:вулканология N1 ; !
вульфенит:вульфенит N1 ; !
газ:газ N1 ; ! "natural gas"
газет:газет N1 ; ! "newspaper"
газета:газета N1 ; ! "newspaper"
газетші:газетші N1 ; ! ""
газометрия:газометрия N1 ; !
газсыздандырғыш:газсыздандырғыш N1 ; ! ""
газшы:газшы N1 ; ! ""
газөлшеуіш:газөлшеуіш N1 ; ! ""
галантерея:галантерея N1 ; ! ""
галит:галит N1 ; !
галл:галл N1 ; ! ""
галлий:галлий N1 ; !
галлицизм:галлицизм N1 ; !
галлюцинация:галлюцинация N1 ; !
галлюциноген:галлюциноген N1 ; !
галстук:галстук N1 ; !"Use/MT"
гальярд:гальярд N1 ; !
гамбургер:гамбургер N1 ; !
гамет:гамет N1 ; !
гамета:гамета N1 ; ! ""
гаметофита:гаметофита N1 ; !
гаметоцит:гаметоцит N1 ; !
гамма:гамма N1 ; ! ""
гаммаглобулин:гаммаглобулин N1 ; !
гаммаграфия:гаммаграфия N1 ; !
ганглий:ганглий N1 ; !
гардеробшы:гардеробшы N1 ; ! ""
гармония:гармония N1 ; ! ""
гарнир:гарнир N1 ; ! ""
гастралгия:гастралгия N1 ; !
гастроскопия:гастроскопия N1 ; !
гаструла:гаструла N1 ; !
гаструляция:гаструляция N1 ; !
гаустория:гаустория N1 ; !
гауһар:гауһар N1 ; ! ""
гвардия:гвардия N1 ; ! ""
гей:гей N1 ; ! ""
гейзер:гейзер N1 ; !
гексакозиогексеконтагексафобия:гексакозиогексеконтагексафобия N1 ; !
гексаметр:гексаметр N1 ; !
гексоз:гексоз N1 ; !
гектар:гектар N1 ; ! ""
гелий:гелий N1 ; ! ""
гелиотермия:гелиотермия N1 ; !
гемангиома:гемангиома N1 ; !
гематома:гематома N1 ; !
гематурия:гематурия N1 ; !
гемидемисемиквайер:гемидемисемиквайер N1 ; !
гемикриптофит:гемикриптофит N1 ; !
гемимембрана:гемимембрана N1 ; !
гемиплегия:гемиплегия N1 ; !
геммология:геммология N1 ; !
гемоглобин:гемоглобин N1 ; !
гемограмма:гемограмма N1 ; !
гемолимф:гемолимф N1 ; !
геморрой:геморрой N1 ; !
гемотерапия:гемотерапия N1 ; !
гемофилия:гемофилия N1 ; !
ген:ген N1 ; ! ""
генезис:генезис N1 ; !
генерал:генерал N1 ; ! ""
генератор:генератор N1 ; ! ""
генетика:генетика N1 ; ! ""
генотип:генотип N1 ; ! ""
геноцид:геноцид N5 ; ! ""
географ:географ N1 ; ! ""
география:география N1 ; ! ""
геодезия:геодезия N1 ; ! ""
геодезияшы:геодезияшы N1 ; ! ""
геоид:геоид N1 ; !
геолог:геолог N1 ; ! ""
геология:геология N1 ; ! ""
геолокация:геолокация N1 ; !
геометрия:геометрия N1 ; ! ""
геосаясат:геосаясат N1 ; ! ""
геосиноним:геосиноним N1 ; !
геофизика:геофизика N1 ; ! ""
геофит:геофит N1 ; !
геохимия:геохимия N1 ; !
геохронология:геохронология N1 ; !
гепарин:гепарин N1 ; !
гепатомегалия:гепатомегалия N1 ; !
гепатоцит:гепатоцит N1 ; !
гептагон:гептагон N1 ; !
герань:герань N1 ; !"Use/MT"
гербицид:гербицид N1 ; !
германизм:германизм N1 ; !
германий:германий N1 ; !
геронтолог:геронтолог N1 ; !
герпетология:герпетология N1 ; !
герундий:герундий N1 ; !
гетерогамия:гетерогамия N1 ; !
гетерозигот:гетерозигот N1 ; !
гетероним:гетероним N1 ; !
гиалит:гиалит N1 ; !
гиалоплазма:гиалоплазма N1 ; !
гибридизация:гибридизация N1 ; !
гибридом:гибридом N1 ; !
гигантизм:гигантизм N1 ; !
гигиена:гигиена N1 ; ! ""
гигрометр:гигрометр N1 ; !
гидразин:гидразин N1 ; !
гидрат:гидрат N1 ; !
гидратация:гидратация N1 ; !
гидрид:гидрид N1 ; !
гидрирование:гидрирование N1 ; !
гидробекет:гидробекет N1 ; ! "USE/MT"
гидрография:гидрография N1 ; !
гидроксид:гидроксид N1 ; !
гидроплан:гидроплан N1 ; !
гидроцефалия:гидроцефалия N1 ; !
гиена:гиена N1 ; !
гильотина:гильотина N1 ; !
гимн:гимн N1 ; ! ""
гипербайланыс:гипербайланыс N1 ; ! ""
гипербола:гипербола N1 ; !
гиперболоид:гиперболоид N1 ; !
гиперемия:гиперемия N1 ; !
гипероним:гипероним N1 ; !
гиперпирексия:гиперпирексия N1 ; !
гиперплазия:гиперплазия N1 ; !
гиперсілтеме:гиперсілтеме N1 ; !
гипертермия:гипертермия N1 ; !
гипнозшы:гипнозшы N1 ; ! ""
гиповолемия:гиповолемия N1 ; !
гипогей:гипогей N1 ; !
гипоксия:гипоксия N1 ; !
гипоним:гипоним N1 ; !
гипоплазия:гипоплазия N1 ; !
гипоталамус:гипоталамус N1 ; !
гипотеза:гипотеза N1 ; ! ""
гипотензия:гипотензия N1 ; !
гипотенуза:гипотенуза N1 ; !
гипотермия:гипотермия N1 ; !
гипотиреоз:гипотиреоз N1 ; !
гиппокамп:гиппокамп N1 ; !
гипс:гипс N1 ; ! ""
гироскоп:гироскоп N1 ; !
гистамин:гистамин N1 ; !
гистограмма:гистограмма N1 ; !
гистология:гистология N1 ; !
гистон:гистон N1 ; !
гиф:гиф N1 ; !
глазок:глазок N1 ; !
гликоген:гликоген N1 ; !
гликолипид:гликолипид N1 ; !
гликоль:гликоль N1 ; !
гликопротеин:гликопротеин N1 ; !
глицин:глицин N1 ; !
глия:глия N1 ; !
глобин:глобин N1 ; !
глобулин:глобулин N1 ; !
глоттохронология:глоттохронология N1 ; !
глюкоза:глюкоза N1 ; ! ""
глюкокортикоид:глюкокортикоид N1 ; !
глюмдальклич:глюмдальклич N1 ; !
глюонной:глюонной N1 ; !
глютамин:глютамин N1 ; !
глютен:глютен N1 ; !
глюцид:глюцид N1 ; !
гляциология:гляциология N1 ; !
гном:гном N1 ; !
гномон:гномон N1 ; !
гоблин:гоблин N1 ; !
гобой:гобой N1 ; !
гол:гол N1 ; ! ""
голография:голография N1 ; !
голотип:голотип N1 ; !
гольмий:гольмий N1 ; !
гольф:гольф N1 ; !"Use/MT"
гомеоморфизм:гомеоморфизм N1 ; !
гомозигот:гомозигот N1 ; !
гомоморфизм:гомоморфизм N1 ; !
гомополимер:гомополимер N1 ; !
гомофония:гомофония N1 ; !
гонада:гонада N1 ; !
гонион:гонион N1 ; !
горгулья:горгулья N1 ; !
горилла:горилла N1 ; !
гормон:гормон N1 ; ! ""
горрота:горрота N1 ; !
госпиталь:госпиталь N1 ; ! ""
гравиметрия:гравиметрия N1 ; !
градация:градация N1 ; !"Use/MT"
градиент:градиент N1 ; !
градус:градус N1 ; ! ""
граммаж:граммаж N1 ; !
грамматик:грамматик N1 ; ! ""
гранит:гранит N1 ; ! ""
грант:грант N1 ; ! ""
гранула:гранула N1 ; !
гранулема:гранулема N1 ; !
гранулометрия:гранулометрия N1 ; !
гранулоцит:гранулоцит N1 ; !
граф:граф N1 ; ! ""
график:график N1 ; ! ""
графика:графика N1 ; ! ""
графит:графит N1 ; ! ""
графология:графология N1 ; !
грегал:грегал N1 ; !
грейпфрут:грейпфрут N1 ; !
гризайль:гризайль N1 ; !
гримаса:гримаса N1 ; !"Use/MT"
гримдеу:гримдеу N1 ; ! ""
гриф:гриф N1 ; !
группа:группа N1 ; ! ""
гуайява:гуайява N1 ; !
губернатор:губернатор N1 ; ! ""
губерния:губерния N1 ; ! ""
гуманист:гуманист N1 ; ! ""
гумификация:гумификация N1 ; !
гусар:гусар N1 ; !
гуіл:гуіл N1 ; ! ""
гүл:гүл N1 ; ! "flower"
гүлбақша:гүлбақша N1 ; ! ""
гүлдеу:гүлдеу N1 ; !
гүлсабақ:гүлсабақ N1 ; !
гүлсауыт:гүлсауыт N1 ; ! ""
гүлтозаң:гүлтозаң N1 ; ! ""
гүлтәж:гүлтәж N1 ; ! "wreath,garland,crown,chaplet"
гүлшоғыр:гүлшоғыр N1 ; ! ""
гүрсіл:гүрсіл N1 ; ! ""
гүріл:гүріл N1 ; ! ""
дабыл:дабыл N1 ; ! ""
дабылпаз:дабылпаз N1 ; ! ""
дабылхат:дабылхат N1 ; ! ""
дабылшы:дабылшы N1 ; ! "lightning"
дадаизм:дадаизм N1 ; !
дайындамаы:дайындамаы N1 ; !
дайындау:дайындау N1 ; ! ""
дайындаушы:дайындаушы N1 ; ! ""
дайындық:дайындық N1 ; ! ""
дактиль:дактиль N1 ; !
дала:дала N1 ; ! "field"
далап:далап N1 ; ! ""
далбаса:далбаса N1 ; ! ""
дамушылық:дамушылық N1 ; ! ""
дан:дан N1 ; ! ""
дана:дана N1 ; ! "item"
данагөйлік:данагөйлік N1 ; ! ""
даналық:даналық N1 ; ! ""
данышпан:данышпан N1 ; ! "wiseman"
данышпандық:данышпандық N1 ; ! ""
дар:дар N1 ; ! ""
даралық:даралық N1 ; !
дарашыл:дарашыл N1 ; !
дарашылдық:дарашылдық N1 ; ! ""
дарымау:дарымау N1 ; !
дарын:дарын N1 ; ! "talent"
дарындылық:дарындылық N1 ; ! ""
дарынсыздық:дарынсыздық N1 ; ! ""
дарқандық:дарқандық N1 ; ! ""
дастан:дастан N1 ; ! ""
дастарқан:дастарқан N1 ; ! "table spread"
дата:дата N1 ; ! ""
дау%-дамай:дау%-дамай N1 ; ! ""
дау%-жанжал:дау%-жанжал N1 ; ! ""
дау:дау N1 ; ! "argument,contest,legal case"
дауа:дауа N1 ; ! ""
даугер:даугер N1 ; ! ""
даукес:даукес N1 ; ! ""
даулылық:даулылық N1 ; ! ""
даурықшыл:даурықшыл N1 ; ! ""
даурықшылдық:даурықшылдық N1 ; ! ""
даусыздық:даусыздық N1 ; ! ""
дауыл:дауыл N1 ; ! "storm"
дауылпаз:дауылпаз N1 ; ! ""
дауыс:дау%{y%}с N1 ; ! "sound, voice" Dir/LR
дауыс:дауыс N1 ; ! "sound, voice"
дауқұмар:дауқұмар N1 ; ! ""
дауқұмарлық:дауқұмарлық N1 ; ! ""
дацит:дацит N1 ; !
даярлау:даярлау N1 ; !
дағбырт:дағбырт N1 ; ! ""
дағдарыс:дағдарыс N1 ; ! ""
дағды:дағды N1 ; ! ""
дағдыланғандық:дағдыланғандық N1 ; ! ""
дағдылық:дағдылық N1 ; ! ""
дағыра:дағыра N1 ; ! ""
даңғаза:даңғаза N1 ; ! ""
даңғойлық:даңғойлық N1 ; ! ""
даңғыл:даңғыл N1 ; ! ""
даңғыр:даңғыр N1 ; ! ""
даңқ:даңқ N1 ; ! "glory"
даңқсыздық:даңқсыздық N1 ; ! ""
даңққұмарлық:даңққұмарлық N1 ; ! ""
двуличность:двуличность N1 ; !
девиатонизм:девиатонизм N1 ; !
девон:девон N1 ; ! ""
дегбір:дегбір N1 ; ! ""
дезертирлік:дезертирлік N1 ; !
дезодорант:дезодорант N1 ; !
деиндустриализация:деиндустриализация N1 ; !
дейтерий:дейтерий N1 ; !
декабрь:декабрь N1 ; ! ""
декаданс:декаданс N1 ; !
декалькомания:декалькомания N1 ; !
декальцинация:декальцинация N1 ; !
декан:декан N1 ; ! ""
декантация:декантация N1 ; !
декларант:декларант N1 ; !
деколонизация:деколонизация N1 ; !
деконструкторшы:деконструкторшы N1 ; !
деконцентрация:деконцентрация N1 ; !
декстроза:декстроза N1 ; !
декьюри:декьюри N1 ; !
делбе:делбе N1 ; ! ""
делегат:делегат N1 ; ! ""
делегация:делегация N1 ; ! ""
дельта:дельта N1 ; ! ""
дем:дем N1 ; ! "rest,breath"
демалыс:демалыс N1 ; ! ""
демеу:демеу N1 ; ! ""
демеулік:демеулік N1 ; ! ""
демеуші:демеуші N1 ; ! ""
демография:демография N1 ; ! ""
демодулятор:демодулятор N1 ; !
демодуляция:демодуляция N1 ; !
демократ:демократ N1 ; ! ""
демократия:демократия N1 ; ! ""
демократияшылдық:демократияшылдық N1 ; ! ""
демтесік:демтесік N1 ; !
демігу:демігу N1 ; ! ""
демікпе:демікпе N1 ; ! ""
денди:денди N1 ; !
дендрология:дендрология N1 ; !
дендрохронология:дендрохронология N1 ; !
дене:дене N1 ; ! "body"
денитрификация:денитрификация N1 ; !
денсаулық:ден%-саулық N1 ; ! "health" ! Dir/LR ! Use/Sub
денсаулық:денсаулық N1 ; ! "health"
дентин:дентин N1 ; !
денудация:денудация N1 ; !
департамент:департамент N1 ; ! ""
депиляция:депиляция N1 ; !
депозит:депозит N5 ; ! ""
депутат:депутат N1 ; ! ""
депутаттық:депутаттық N1 ; ! ""
депутация:депутация N1 ; !
дербестік:дербестік N1 ; ! ""
дербестілік:дербестілік N1 ; !
дерек:дерек N1 ; ! ""
дерекнама:дерекнама N1 ; ! ""
дерексіздік:дерексіздік N1 ; ! ""
деректеметану:деректеметану N1 ; ! ""
дереусіздік:дереусіздік N1 ; !
держава:держава N1 ; ! ""
дерттілік:дерттілік N1 ; !"Use/MT"
десант:десант N1 ; ! ""
десквамация:десквамация N1 ; !
дескриптор:дескриптор N1 ; !
десорбция:десорбция N1 ; !
деспотизм:деспотизм N1 ; !
десте:десте N1 ; ! ""
детектив:детектив N1 ; ! ""
детектор:детектор N1 ; ! ""
детерминизм:детерминизм N1 ; !
детерминші:детерминші N1 ; ! ""
детоксикация:детоксикация N1 ; !
детритофаг:детритофаг N1 ; !
дефекация:дефекация N1 ; !
дефект:дефект N1 ; ! ""
дефлектор:дефлектор N1 ; !
дефолиант:дефолиант N1 ; !
деформация:деформация N1 ; !"Use/MT"
деңгей:деңгей N1 ; ! "level"
джаз:джаз N1 ; ! ""
джоуль:джоуль N1 ; !
джунгли:джунгли N1 ; ! ""
дзюдо:дзюдо N1 ; ! ""
диаграмма:диаграмма N1 ; ! ""
диадема:диадема N1 ; !"Use/MT"
диалектизм:диалектизм N1 ; !
диалектология:диалектология N1 ; !
диалог:диалог N1 ; ! ""
диамагнетизм:диамагнетизм N1 ; !
диаметр:диаметр N1 ; ! ""
диапазон:диапазон N1 ; ! ""
диастола:диастола N1 ; !
диахрония:диахрония N1 ; !
дибромэтан:дибромэтан N1 ; ! ""
дивизия:дивизия N1 ; ! ""
диграф:диграф N1 ; !
дидар:дидар N1 ; ! ""
дизъюнкция:дизъюнкция N1 ; !
дикотиледон:дикотиледон N1 ; !
диктатура:диктатура N1 ; ! ""
диктор:диктор N1 ; ! ""
дикция:дикция N1 ; !
дилер:дилер N1 ; ! ""
дилетантизм:дилетантизм N1 ; !
димер:димер N1 ; !
диметилформамид:диметилформамид N1 ; !
диморфизм:диморфизм N1 ; !
динамик:динамик N1 ; ! ""
динамометр:динамометр N1 ; !
динозавр:динозавр N1 ; ! ""
диод:диод N1 ; ! ""
диоксид:диоксид N1 ; ! ""
диоксин:диоксин N1 ; !
диорама:диорама N1 ; !
диорит:диорит N1 ; !
диплококк:диплококк N1 ; !
дипломат:дипломат N1 ; ! ""
диполь:диполь N1 ; !
диптерон:диптерон N1 ; !
диптих:диптих N1 ; !
директор:директор N1 ; ! "director"
дирижер:дирижер N1 ; ! ""
дисахарид:дисахарид N1 ; !
диск:диск N5 ; ! ""
дискета:дискета N1 ; !
дисконт:дисконт N5 ; ! "" ! Use/MT
дислексия:дислексия N1 ; !
дисменорея:дисменорея N1 ; !
диспансер:диспансер N1 ; !
диспепсия:диспепсия N1 ; !
дисплазиясы:дисплазия N-COMPOUND-PX ; ! FIXME: CHECK
диссертация:диссертация N1 ; ! ""
диссидент:диссидент N5 ; ! ""
диссимиляция:диссимиляция N1 ; !
диссоциациялану:диссоциациялану N1 ; !
диуана:диуана N1 ; ! ""
дифирамб:дифирамб N1 ; !
дифосфат:дифосфат N1 ; !
дифракция:дифракция N1 ; !
дифференциация:дифференциация N1 ; ! ""
диффузионизм:диффузионизм N1 ; !
диффузор:диффузор N1 ; !
дихромат:дихромат N1 ; !
диқан:диқан N1 ; ! "farmer"
диқаншылық:диқаншылық N1 ; ! ""
догматизм:догматизм N1 ; !
дозиметрия:дозиметрия N1 ; !
дозировка:дозировка N1 ; !
дойбышы:дойбышы N1 ; ! ""
доктор:доктор N1 ; ! ""
доктрина:доктрина N1 ; !
долана:долана N1 ; ! ""
долина:долина N1 ; !
доллар:доллар N1 ; ! "dollar"
долылық:долылық N1 ; ! ""
домбыра:домбыра N1 ; ! ""
домбырашы:домбырашы N1 ; ! ""
домбығу:домбығу N1 ; ! ""
домен:домен N1 ; !
домицилийлеу:домицилийлеу N1 ; !
донкихоттылық:донкихоттылық N1 ; !
донор:донор N1 ; ! ""
доп:доп N1 ; ! "ball"
допамин:допамин N1 ; !
доптаяқ:доптаяқ N1 ; ! ""
дорба:дорба N1 ; ! "sack"
дос:дос N1 ; ! "friend"
достастық:достастық N1 ; ! ""
достық:достық N1 ; ! ""
доцент:доцент N1 ; ! ""
доға:доға N1 ; ! ""
доңыз:доңыз N1 ; ! ""
доңғал:доңғал N1 ; ! ""
доңғалақ:доңғалақ N1 ; ! ""
драйвер:драйвер N1 ; ! ""
драм:драм N1 ;
драма:драма N1 ; ! ""
драматург:драматург N1 ; ! ""
драматургия:драматургия N1 ; ! ""
драхма:драхма N1 ; ! ""
дриблинг:дриблинг N1 ; !
дромедар:дромедар N1 ; !
дуа:дуа N1 ; ! ""
дуадақ:дуадақ N1 ; ! ""
дубляж:дубляж N1 ; !
дума:дума N1 ; ! ""
думан%-той:думан%-той N1 ; ! ""
думан:думан N1 ; ! ""
дуплет:дуплет N1 ; !
духовка:духовка N1 ; ! ""
дыбыс:дыбыс N1 ;
дыбыс:дыбыс N1 ; ! "sound,noise"
дыбыссыздық:дыбыссыздық N1 ; ! ""
дыбысталу:дыбысталу N1 ; ! ""
дыбыстандыру:дыбыстандыру N1 ; ! ""
дым:дым N1 ; ! "moisture; strength"
дымқылдық:дымқылдық N1 ; ! ""
дырду:дырду N1 ; ! ""
дыңыл:дыңыл N1 ; !"Use/MT"
дюрометр:дюрометр N1 ; !
ділда:ділда N1 ; ! ""
ділмарлық:ділмарлық N1 ; ! ""
дін:дін N1 ; ! "religion"
дінбасылары:дінбасылары N1 ;
дінбұзар:дінбұзар N1 ; ! ""
діндарлық:діндарлық N1 ; ! ""
діндес:діндес N1 ; ! ""
дінишілік:дінишілік N1 ; !
дінсіздік:дінсіздік N1 ; ! ""
діншілдік:діншілдік N1 ; ! ""
діріл:діріл N1 ; ! ""
дірілдек:дірілдек N1 ; !
дірілдеткіш:дірілдеткіш N1 ; ! ""
дің:дің N1 ; ! ""
дүйсенбі:дүйсенбі N1 ; ! "Monday"
дүкен:дүкен N1 ; ! "shop"
дүкенше:дүкенше N1 ; ! ""
дүкенші:дүкенші N1 ; ! ""
дүлдүл:дүлдүл N1 ; ! ""
дүмбі:дүмбі N1 ; ! ""
дүмше:дүмше N1 ; ! ""
дүмшелік:дүмшелік N1 ; ! ""
дүние%-мүлік:дүние%-мүлік N1 ; ! ""
дүние:дүние N1 ; ! "world,possesions"
дүниежүз:дүниежүз  N-COMPOUND-PX ; ! "world"
дүниетаным:дүниетаным N1 ; ! ""
дүниеқор:дүниеқор N1 ; !
дүниеқорлық:дүниеқорлық N1 ; ! ""
дүниеқоңыз:дүниеқоңыз N1 ; ! ""
дүниеқоңыздық:дүниеқоңыздық N1 ; ! ""
дүрбелең:дүрбелең N1 ; ! ""
дүрбі:дүрбі N1 ; ! ""
дүркін:дүркін N1 ; ! ""
дүрлікпешілік:дүрлікпешілік N1 ; ! ""
дүрліктіргіш:дүрліктіргіш N1 ; ! ""
дүңкіл:дүңкіл N1 ; ! ""
дұзақ:дұзақ N1 ; ! ""
дұрыстау:дұрыстау N1 ; ! ""
дұрыстылық:дұрыстылық N1 ; ! ""
дұрыстық:дұрыстық N1 ; ! ""
дұшпан:дұшпан N1 ; ! "enemy"
дұшпандық:дұшпандық N1 ; ! ""
дұға:дұға N1 ; ! "prayer"
дәйек:дәйек N1 ; ! ""
дәйексіздік:дәйексіздік N1 ; ! ""
дәйектеме:дәйектеме N1 ; ! ""
дәйектілік:дәйектілік N1 ; ! ""
дәйекше:дәйекше N1 ; ! ""
дәлдік:дәлдік N1 ; ! ""
дәлділік:дәлділік N1 ; ! ""
дәлел:дәлел N1 ; ! "proof,evidence"
дәлелсіздік:дәлелсіздік N1 ; ! ""
дәм:дәм N1 ; ! ""
дәме:дәме N1 ; ! ""
дәмегөй:дәмегөй N1 ; ! ""
дән:дән N1 ; ! "seed"
дәнек:дәнек N1 ; ! ""
дәнекерлеу:дәнекерлеу N1 ; ! ""
дәнекерлік:дәнекерлік N1 ; ! ""
дәнекерші:дәнекерші N1 ; ! ""
дәнкептіргіш:дәнкептіргіш N1 ; ! ""
дәптер:дәптер N1 ; ! "notebook"
дәреже:дәреже N1 ; ! "degree"
дәрмен:дәрмен N1 ; ! ""
дәрменсіздік:дәрменсіздік N1 ; ! ""
дәрумен:дәрумен N1 ; ! ""
дәрі:дәрі N1 ; ! "medicine"
дәрігер:дәрігер N1 ; ! "doctor"
дәріптеушілік:дәріптеушілік N1 ; ! ""
дәріс:дәріс N1 ; ! "lesson"
дәріскер:дәріскер N1 ; ! ""
дәрісхана:дәрісхана N1 ; ! "classroom"
дәрісханалық:дәрісханалық A4 ; ! ""
дәрісші:дәрісші N1 ; ! ""
дәріхана:дәріхана N1 ; ! "pharmacy"
дәріханашы:дәріханашы N1 ; ! ""
дәстүр:дәстүр N1 ; ! "custom,tradition"
дәт:дәт N1 ; ! ""
дәулет:дәулет N1 ; ! ""
дәуір:дәуір N1 ; ! "era,epoch"
дәуірнама:дәуірнама N1 ; ! ""
дәуіт:дәуіт N1 ; ! ""
дөрекілік:дөрекілік N1 ; ! ""
дөңгелек:дөңгелек N1 ; ! "circle,wheel"
дөңгелектік:дөңгелектік N1 ; ! ""
дөңестілік:дөңестілік N1 ; !
ебедейсіздік:ебедейсіздік N1 ; ! ""
евроаймақ:евроаймақ N1 ; !
европий:европий N1 ; !
егемендендіру:егемендендіру N1 ; ! ""
егес:егес N1 ; ! ""
егеу:егеу N1 ; ! ""
егу:егу N1 ; ! ""
егін:егін N1 ; ! "harvest"
егіндік:егіндік N1 ; ! ""
егінжай:егінжай N1 ; ! "field"
егінші:егінші N1 ; ! ""
егіншілік:егіншілік N1 ; ! ""
егіс:егіс N1 ; ! ""
егістік:егістік N1 ; ! ""
егістік:егістік N1 ; ! "USE/MT"
еден:еден N1 ; ! "floor"
едәуір:едәуір N1 ; ! "lot"
езбелік:езбелік N1 ; ! ""
езгі:езгі N1 ; ! ""
езуші:езуші N1 ; ! ""
езілгендік:езілгендік N1 ; ! ""
екпе:екпе N1 ; ! ""
екпін:екпін N1 ; ! "emphasis,inpulse,accent"
екпінсіздік:екпінсіздік N1 ; ! ""
екімағыналылық:екімағыналылық N1 ; !
екімүше:екімүше N1 ; ! ""
ел%-жұрт:ел%-жұрт N1 ; ! ""
ел:ел N1 ; ! "country,nation"
еларалық:еларалық N1 ; !
елбас:елбас N1 ; ! ""
елдес:елдес N1 ; ! ""
елемеушілік:елемеушілік N1 ; ! ""
елестеушілік:елестеушілік N1 ; ! ""
елеуіш:елеуіш N1 ; ! ""
елкезбе:елкезбе N1 ; ! ""
елорда:елорда N1 ; ! "capital"
елсіздік:елсіздік N1 ; ! ""
елтану:елтану N1 ; ! ""
елтаңба:елтаңба N1 ; ! "coat of arms"
елтаңбалық:елтаңбалық A4 ; ! "USE/MT"
елші:елші N1 ; ! "ambassador"
елшілік:елшілік N1 ; ! ""
елігушілік:елігушілік N1 ; ! ""
еліктегендік:еліктегендік N1 ; ! ""
еліктеуші:еліктеуші N1 ; ! ""
еліктеушілік:еліктеушілік N1 ; ! ""
еліргендік:еліргендік N1 ; ! ""
елұран:елұран N1 ; ! ""
ем:ем N1 ; ! "cure,treatment,thearpy"
емдеуші:емдеуші N1 ; ! ""
еменжаңғақ:еменжаңғақ N1 ; !"Use/MT"
еменшөп:еменшөп N1 ; ! ""
еместі:еместі A3 ; ! "" FIXME CHECK is this really a adj
еместік:еместік N1 ; ! "" FIXME CHECK is this really a noun
емле:емле N1 ; ! ""
емтихан:емтихан N1 ; ! "exam"
емші:емші N1 ; ! ""
емшілік:емшілік N1 ; ! ""
емізік:емізік N1 ; ! ""
емін%-еркіндік:емін%-еркіндік N1 ; ! ""
ен:ен N1 ; ! ""
ене:ене N1 ; ! "mother"
енсіздік:енсіздік N1 ; ! ""
ентігу:ентігу N1 ; !
ентікпе:ентікпе N1 ; ! ""
енші:енші N1 ; ! "inheritance"
еншілес:еншілес N1 ; ! ""
еп:еп N1 ; ! ""
епископ:епископ N1 ; !
епсіздік:епсіздік N1 ; ! ""
ептілік:ептілік N1 ; ! ""
епшілдік:епшілдік N1 ; ! ""
ер%-тоқым:ер%-тоқым N1 ; ! ""
ер%-тұрман:ер%-тұрман N1 ; ! ""
ер:ер N1 ; ! "man,male;saddle"
ергежейлі:ергежейлі N1 ; ! ""
ерегіс:ерегіс N1 ; ! ""
ереже:ереже N1 ; ! "principle,precept"
ерекшелік:ерекшелік N1 ; ! ""
ереуіл:ереуіл N1 ; ! ""
ержеткендік:ержеткендік N1 ; ! ""
еркек:еркек N1 ; ! "man,male"
еркелік:еркелік N1 ; ! ""
еркіндік:еркіндік N1 ; ! ""
еркіншілік:еркіншілік N1 ; ! ""
ермек:ермек N1 ; ! ""
ернеу:ернеу N1 ; ! ""
ерсілік:ерсілік N1 ; ! ""
ертегіші:ертегіші N1 ; ! ""
ертең:ертең N1 ; ! "tomorrow"
ертеңгілік:ертеңгілік N1 ; ! ""
ерігіштік:ерігіштік N1 ; ! ""
ерік:ерік N1 ; ! "will"
еріксіздік:еріксіздік N1 ; ! ""
еріктілік:еріктілік N1 ; !
ерін:ерін N1 ; ! "lip"
еріншектік:еріншектік N1 ; ! ""
еріткіш:еріткіш N1 ; ! ""
ерітпе:ерітпе N1 ; ! ""
ес:ес N1 ; ! "memory,recollection"
есалаңдық:есалаңдық N1 ; ! ""
есе:есе N1 ; ! "time portion"
есек:есек N1 ; ! "donkey"
еселеу:еселеу N1 ; !
есендік:есендік N1 ; ! ""
есеп%-қисап:есеп%-қисап N1 ; !
есеп:есеп N1 ; ! "invoice,bill,account,math"
есепсіздік:есепсіздік N1 ; ! ""
есептеу:есептеу N1 ; !
есептеушілік:есептеушілік N1 ; !
есептеуіш:есептеуіш N1 ; ! ""
есептік:есептік N1 ; ! ""
есептілік:есептілік N1 ; ! ""
есепшілік:есепшілік N1 ; ! ""
есерлік:есерлік N1 ; ! ""
ескек:ескек N1 ; ! ""
ескек:ескек N1 ; !"Use/MT"
ескерткіш:ескерткіш N1 ; ! "monument,memorial"
ескертпе:ескертпе N1 ; ! ""
ескерушілік:ескерушілік N1 ; ! ""
ескілік:ескілік N1 ; ! ""
ескіргендік:ескіргендік N1 ; ! ""
ескіру:ескіру N1 ; !
ескішілдік:ескішілдік N1 ; ! ""
ессіздік:ессіздік N1 ; ! ""
естелік:естелік N1 ; ! "perpetuation" !Use/MT
есуас:есуас N1 ; !
есік:есік N1 ; ! "door"
есім:есім N1 ; ! "name"
есімдік:есімдік N1 ; ! ""
есімше:есімше N1 ; !"Use/MT"
есінеу:есінеу N1 ; !
есірткі:есірткі N1 ; ! ""
есірткіш:есірткіш N1 ; ! ""
есіріктік:есіріктік N1 ; ! ""
есітпеушілік:есітпеушілік N1 ; ! ""
ет:ет N1 ; ! "meat"
етек:етек N1 ; ! ""
етенелік:етенелік N1 ; ! ""
еттартқыш:еттартқыш N1 ; ! ""
етші:етші N1 ; ! ""
етік:етік N1 ; ! ""
етікші:етікші N1 ; !"Use/MT"
етіс:етіс N1 ; ! ""
етістік:етістік N1 ; !"Use/MT"
еуро:евро N1 ; ! "" Dir/LR
еуро:еуро N1 ; ! ""
ехидна:ехидна N1 ; !
еху:еху N1 ; ! "Use/MT"
ешкі:ешкі N1 ; ! "goat"
еңбек:еңбек N1 ; ! "labour,work"
еңбекақы:еңбекақы N1 ; ! ""
еңбеккүн:еңбеккүн N1 ; ! ""
еңбектестік:еңбектестік N1 ; ! ""
еңбекші:еңбекші N1 ; ! "labourer,worker"
еңбекшілдік:еңбекшілдік N1 ; ! ""
еңбекқор:еңбекқор A1 ; ! "USE/MT"
еңбекқорлық:еңбекқорлық N1 ; ! ""
еңкіштік:еңкіштік N1 ; ! ""
еңлік:еңлік N1 ; !
еңлікгүл:еңлікгүл N1 ; ! ""
жабағы:жабағы N1 ; ! "foal between six and twelve months"
жабдық:жабдық N1 ; ! ""
жабдықталым:жабдықталым N1 ; !
жабдықтаушы:жабдықтаушы N1 ; ! ""
жабын:жабын N1 ; !
жабыраңқылық:жабыраңқылық N1 ; ! ""
жабырқаулық:жабырқаулық N1 ; ! ""
жабыстырғыш:жабыстырғыш N1 ; ! ""
жабысқақтық:жабысқақтық N1 ; ! ""
жабықтұқым:жабықтұқым N1 ; !
жадағай:жадағай N1 ; !
жадеит:жадеит N1 ; !
жады:жады N1 ; ! ""
жадынама:жадынама N1 ; ! ""
жаз:жаз N1 ; ! "summer"
жаза:жаза N1 ; ! "punishment,penalty"
жазаланушылық:жазаланушылық N1 ; ! ""
жазасыздық:жазасыздық N1 ; ! ""
жаздыкүн:жаздыкүн N1 ; ! "summer day"
жазушы:жазушы N1 ; ! "author"
жазылушы:жазылушы N1 ; ! ""
жазым:жазым N1 ; ! ""
жазық:жазық N1 ; ! "plain,steppe"
жазықсыздық:жазықсыздық N1 ; ! ""
жазықтық:жазықтық N1 ; ! ""
жазғыш:жазғыш N1 ; !
жай:жай N1 ; ! "place,condition"
жайбарақаттық:жайбарақаттық N1 ; ! ""
жайбасарлық:жайбасарлық N1 ; ! ""
жайдарылық:жайдарылық N1 ; ! ""
жайлау:жайлау N1 ; ! "Summer pasture"
жайма:жайма N1 ; ! ""
жайсыздық:жайсыздық N1 ; ! ""
жайт:жайт N1 ; ! ""
жайшылық:жайшылық N1 ; ! ""
жайылым:жайылым N1 ; ! ""
жайын:жайын N1 ; ! ""
жала:жала N1 ; ! ""
жалау:жалау N1 ; ! "flag"
жалақор:жалақор N1 ; ! ""
жалақы:жалақы N1 ; ! ""
жалаңаштық:жалаңаштық N1 ; ! ""
жалба%-жұлба:жалба%-жұлба N1 ; !
жалба%-жұлба:жалба%-жұлба N1 ; ! ""
жалбағай:жалбағай N1 ; ! ""
жалбыз:жалбыз N1 ; ! "mint"
жалбыр:жалбыр N1 ; !
жалгерлік:жалгерлік N1 ; ! ""
жалданушылық:жалданушылық N1 ; ! ""
жалдап:жалдап N1 ; ! ""
жалдаушы:жалдаушы N1 ; ! ""
жалмауыз:жалмауыз N1 ; ! ""
жалмауыздық:жалмауыздық N1 ; ! ""
жалпақтық:жалпақтық N1 ; ! ""
жалпы:жалпы N1 ; ! "general"
жалпылау:жалпылау N1 ; !
жалпылдаушылық:жалпылдаушылық N1 ; ! ""
жалпылық:жалпылық N1 ; !
жалтарыс:жалтарыс N1 ; ! ""
жалтарғыштық:жалтарғыштық N1 ; ! ""
жалтақ:жалтақ N1 ; !
жалтақтаушылық:жалтақтаушылық N1 ; ! ""
жалтақтық:жалтақтық N1 ; ! ""
жалтыр:жалтыр N1 ; ! ""
жалшы:жалшы N1 ; ! "labourer"
жалшылық:жалшылық N1 ; ! ""
жалын:жалын N1 ; ! "flame"
жалықтырғыштық:жалықтырғыштық N1 ; ! ""
жалған:жалған N1 ; ! "untruth,lie"
жалғандылық:жалғандылық N1 ; !
жалғандық:жалғандық N1 ; ! ""
жалғас:жалғас N1 ; ! ""
жалғастырушы:жалғастырушы N1 ; ! ""
жалғастырушылық:жалғастырушылық N1 ; ! ""
жалғаулық:жалғаулық N1 ; ! ""
жалқау:жалқау N1 ; ! ""
жалқаулық:жалқаулық N1 ; ! ""
жамандық:жамандық N1 ; ! ""
жаманшылық:жаманшылық N1 ; ! ""
жамағат:жамағат N1 ; ! ""
жамылғы:жамылғы N1 ; ! ""
жан%-жақ:жан%-жақ N1 ; ! "all sides"
жан%-жақтылық:жан%-жақтылық N1 ; ! ""
жан%-жақ:жан%-жақ N1 ; ! "side"
жан%-жақ:сан%-сақ N1 ; ! "side" Dir/LR
жан:жан N1 ; ! "soul"
жанармай:жанармай N1 ; ! ""
жанасу:жанасу N1 ; !
жанасымдылық:жанасымдылық N1 ; ! ""
жанашыр:жанашыр N1 ; ! ""
жанашырлық:жанашырлық N1 ; ! ""
жанжал:жанжал N1 ; ! "quarrel"
жанкешті:жанкешті N1 ; ! ""
жанкештілік:жанкештілік N1 ; ! ""
жанкүйер:жанкүйер N1 ; ! "fan"
жанр:жанр N1 ; ! ""
жансыздық:жансыздық N1 ; ! ""
жанталас:жанталас N1 ; ! ""
жануар:жануар N1 ; ! "biest"
жануартану:жануартану N1 ; ! ""
жанғыштылық:жанғыштылық N1 ; !
жанұя:жанұя N1 ; ! ""
жапа:жапа N1 ; ! ""
жапсырма:жапсырма N1 ; ! ""
жапырақ:жапырақ N1 ; ! "leaf"
жапырақша:жапырақша N1 ; ! ""
жар:жар N1 ; ! "companion,lover"
жара:жара N1 ; ! "wound"
жаралану:жаралану N1 ; !
жарамсақтанушылық:жарамсақтанушылық N1 ; ! ""
жарамсыздық:жарамсыздық N1 ; ! ""
жарастық:жарастық N1 ; ! ""
жаратушы:жаратушы N1 ; ! ""
жаратылыстану:жаратылыстану N1 ; ! ""
жаратылыстық:жаратылыстық N1 ; ! ""
жарақ:жарақ N1 ; ! "arms"
жарақат:жарақат N1 ; ! ""
жарақаттану:жарақаттану N1 ; !
жария:жария N1 ; ! "announcement"
жариялым:жариялым N1 ; ! ""
жарлылық:жарлылық N1 ; ! ""
жарлық:жарлық N1 ; ! "decree"
жарма:жарма N1 ; ! ""
жармалағыш:жармалағыш N1 ; !
жармасу:жармасу N1 ; !
жарна:жарна N1 ; ! ""
жарнама:жарнама N1 ; ! "advertisement"
жартастылық:жартастылық N1 ; ! ""
жартытон:жартытон N1 ; !
жарушы:жарушы N1 ; ! ""
жаршы:жаршы N1 ; ! ""
жарылу:жарылу N1 ; !
жарылыс:жарылыс N1 ; ! ""
жарыместік:жарыместік N1 ; ! ""
жарымжан:жарымжан N1 ; ! ""
жарымжандық:жарымжандық N1 ; ! ""
жарыс:жарыс N1 ; ! "race"
жарысушы:жарысушы N1 ; ! ""
жарық:жарық N1 ; ! "light"
жарықтылық:жарықтылық N1 ; ! ""
жарықшақ:жарықшақ N1 ; ! ""
жарғақша:жарғақша N1 ; ! ""
жарқылдақ:жарқылдақ N1 ; ! ""
жарқырау:жарқырау N1 ; !
жас:жас N1 ; ! "age"
жасампаздық:жасампаздық N1 ; ! ""
жасанды:жасанды N1 ; ! ""
жасандылық:жасандылық N1 ; ! ""
жасақ:жасақ N1 ; ! ""
жасақтаушы:жасақтаушы N1 ; ! ""
жастық:жастық N1 ; ! "pillow,pad"
жасуша:жасуша N1 ; ! "cell (biol.)"
жасырушылық:жасырушылық N1 ; ! ""
жасырын:жасырын N1 ; ! "concealed"
жасырындылық:жасырындылық N1 ; ! ""
жасықтық:жасықтық N1 ; ! ""
жасқаншақтық:жасқаншақтық N1 ; ! ""
жасөспірім:жасөспірім N1 ; ! ""
жат:жат N1 ; ! ""
жатжұрттық:жатжұрттық N1 ; ! ""
жаттықтырушы:жаттықтырушы N1 ; ! "coach"
жатықтық:жатықтық N1 ; ! ""
жау:жау N1 ; ! "enemy"
жауап:жауап N1 ; ! "answer"
жауапкершілік:жауапкершілік N1 ; ! ""
жауапсыздық:жауапсыздық N1 ; ! ""
жаугершілік:жаугершілік N1 ; ! ""
жауыздық:жауыздық N1 ; ! ""
жауын:жауын N1 ; ! "rain"
жауынгер:жауынгер N1 ; ! ""
жауырын:жауырын N1 ; ! ""
жаға:жаға N1 ; ! "coast"
жағалау:жағалау N1 ; ! ""
жағдай:жағдай  N1 ; ! "position,situation"
жағымпаздық:жағымпаздық N1 ; ! ""
жақ:жақ N1 ; ! "side,cheeck"
жақсылық:жақсылық N1 ; ! ""
жақтас:жақтас N1 ; ! ""
жақтау:жақтау N1 ; ! ""
жақтаушылық:жақтаушылық N1 ; ! ""
жақтырмаушылық:жақтырмаушылық N1 ; ! ""
жақша:жақша N1 ; ! ""
жаққыш:жаққыш N1 ; ! ""
жаңалық:жаңалық N1 ; ! "news"
жаңарту:жаңарту N1 ; !
жаңбыр:жаңбыр N1 ; ! "rain"
жаңсақтық:жаңсақтық N1 ; ! ""
жаңылтпаш:жаңылтпаш N1 ; ! ""
жаңылыс:жаңылыс N1 ; ! ""
жаңғалақ:жаңғалақ N1 ; ! ""
жаңғалақтық:жаңғалақтық N1 ; ! ""
жаңғақ:жаңғақ N1 ; !
жаңғақтар:жаңғақтар N1 ; !
жаңғыртушылық:жаңғыртушылық N1 ; ! ""
жаңғыртқыш:жаңғыртқыш N1 ; !
жаңғырық:жаңғырық N1 ; ! ""
жаңқа:жаңқа N1 ; ! ""
жаһан:жаһан N1 ; ! ""
жебе:жебе N1 ; ! ""
жебеуші:жебеуші N1 ; ! ""
жегі:жегі N1 ; ! ""
жеделдік:жеделдік N1 ; ! ""
жеделсаты:жеделсаты N1 ; ! ""
жеделхат:жеделхат N1 ; ! "telegram"
жез:жез N1 ; ! ""
жезде:жезде N1 ; ! "husband of older sister"
жезөкше:жезөкше N1 ; ! "prostitute"
жейде:жейде N1 ; ! "shirt"
жекеменшік:жекеменшік N1 ; ! ""
жекешелендіру:жекешелендіру N1 ; ! "privatisation" Use/MT
жекешілдік:жекешілдік N1 ; ! ""
жексенбі:жексенбі N1 ; ! "Sunday"
жексұрын:жексұрын N1 ; !
жел:жел N1 ; ! "wind"
желбағар:желбағар N1 ; !"Use/MT"
желбезек:желбезек N1 ; !
желдену:желдену N1 ; !
желдеткіш:желдеткіш N1 ; ! ""
желетка:желетка N1 ; ! "vest"
желке:желке N1 ; ! "nape,back of head"
желкен:желкен N1 ; ! ""
желпеуіш:желпеуіш N1 ; ! ""
желпуіш:желпуіш N1 ; ! ""
желтоқсан:желтоқсан N1 ; ! "December"
желі:желі N1 ; ! ""
желік:желік N1 ; ! ""
желікпелік:желікпелік N1 ; ! ""
желімдік:желімдік N1 ; !
желіс:желіс N1 ; ! "trot,?line"
жемсау:жемсау N1 ; ! ""
жемтік:жемтік N1 ; ! "prey" Use/MT
жеміс:жеміс N1 ; ! ""
жеміссабақ:жеміссабақ N1 ; !
жеміссіздік:жеміссіздік N1 ; ! ""
жемістілік:жемістілік N1 ; !
жемқор:жемқор N1 ; ! ""
жемқорлық:жемқорлық N1 ; ! ""
жер:жер N1 ; ! "land,earth"
жеребе:жеребе N1 ; ! ""
жеркеншектік:жеркеншектік N1 ; ! ""
жеркепе:жеркепе N1 ; ! ""
жерлес:жерлес N1 ; ! ""
жерлестік:жерлестік N1 ; ! ""
жерсіздік:жерсіздік N1 ; ! ""
жерқойма:жерқойма N1 ; ! "cellar"
жесір:жесір N1 ; ! "widow"
жесірлік:жесірлік N1 ; ! ""
жетек:жетек N1 ; ! ""
жетекші:жетекші A2 ; ! ""
жетекші:жетекші N1 ; ! ""
жетекшілік:жетекшілік N1 ; ! ""
жеткізу:жеткізу N1 ; ! ""
жеткіншек:жеткіншек N1 ; ! ""
жетпістер:жетпістер N1 ; !"Use/MT"
жетіген:жетіген N1 ; ! ""
жетілгендік:жетілгендік N1 ; ! ""
жетім:жетім N1 ; ! "orphan"
жетімдік:жетімдік N1 ; ! ""
жетімхана:жетімхана N1 ; ! ""
жетіскендік:жетіскендік N1 ; ! ""
жетіспеушілік:жетіспеушілік N1 ; ! ""
жетістік:жетістік N1 ; ! "success improvement"
жең:жең N1 ; ! "arm,sleeve"
жеңгетайлық:жеңгетайлық N1 ; ! ""
жеңсік:жеңсік N1 ; !
жеңілгендік:жеңілгендік N1 ; ! ""
жеңілдететін:жеңілдететін N1 ; ! ""
жеңілдік:жеңілдік N1 ; ! ""
жеңілтектік:жеңілтектік N1 ; !"Use/MT"
жеңіс:жеңіс N1 ; ! "victory"
жиде:жиде N1 ; ! "oleaster"
жидек:жидек N1 ; ! ""
жиектеу:жиектеу N1 ; ! ""
жиен:жиен N1 ; ! "nephew"
жиналыс:жиналыс N1 ; ! ""
жинау:жинау N1 ; ! ""
жинақ:жинақ N1 ; ! ""
жинақсыздық:жинақсыздық N1 ; ! ""
жинақтылық:жинақтылық N1 ; !
жинақылық:жинақылық N1 ; ! ""
жиробанк:жиробанк N5 ; ! "" ! Use/MT
жиын:жиын N1 ; ! ""
жиынтық:жиынтық N1 ; ! ""
жиілілік:жиілілік N1 ; ! ""
жиіркеніш:жиіркеніш N1 ; ! ""
жоба:жоба N1 ; ! ""
жойылмаушылық:жойылмаушылық N1 ; ! ""
жол:жол N1 ; ! "road"
жолаушы:жолаушы N1 ; ! "traveller,passenger"
жолақ:жолақ N1 ; ! ""
жолбарыс:жолбарыс N1 ; ! "tiger"
жолбасшылық:жолбасшылық N1 ; ! ""
жолдама:жолдама N1 ; ! "place on tour"
жолдас:жолдас N1 ; ! "friend,comrade,spouse"
жолдау:жолдау N1 ; ! ""
жолдаухат:жолдаухат N1 ; ! "USE/MT"
жолдорба:жолдорба N1 ; ! ""
жолсерік:жолсерік N1 ; ! "guide"
жолсыздық:жолсыздық N1 ; ! ""
жолсілтеме:жолсілтеме N1 ; ! ""
жомарттық:жомарттық N1 ; ! ""
жорамал:жорамал N1 ; ! ""
жорушы:жорушы N1 ; ! ""
жорға:жорға N1 ; ! ""
жоса:жоса N1 ; ! ""
жоспар:жоспар N1 ; ! "plan"
жоспарлылық:жоспарлылық N1 ; ! ""
жоспарсыздық:жоспарсыздық N1 ; ! ""
жосу:жосу N1 ; ! ""
жосық:жосық N1 ; ! ""
жота:жота N1 ; ! ""
жоғарылық:жоғарылық N1 ; ! ""
жоқтық:жоқтық N1 ; ! "" FIXME CHECK is this really a noun
жуандық:жуандық N1 ; ! ""
жуастық:жуастық N1 ; ! ""
жуасу:жуасу N1 ; !
журнал:журнал N1 ; ! ""
журналист:журналис N5 ; ! "journalist" ! Dir/LR
журналист:журналист N5 ; ! "journalist"
журналистика:журналистика N1 ; ! ""
жусан:жусан N1 ; ! ""
жуу:жуу N1 ; ! ""
жуықтық:жуықтық N1 ; ! ""
жыбыр:жыбыр N1 ; ! ""
жыл:жыл N1 ; ! "year"
жылан:жылан N1 ; ! "snake"
жылдамдық:жылдамдық N1 ; ! "speed"
жылжыма:жылжыма N1 ; ! ""
жылжытқыш:жылжытқыш N1 ; ! ""
жылжығыштық:жылжығыштық N1 ; ! ""
жылпостық:жылпостық N1 ; ! ""
жылтырауық:жылтырауық N1 ; !"Use/MT"
жылу:жылу N1 ; ! "heat"
жылыжай:жылыжай N1 ; ! ""
жылымық:жылымық N1 ; ! ""
жылытқыш:жылытқыш N1 ; ! ""
жылға:жылға N1 ; ! ""
жылқы:жылқы N1 ; ! "horse"
жылқышы:жылқышы N1 ; ! ""
жым:жым N1 ; ! ""
жымию:жымию N1 ; ! ""
жын:жын N1 ; ! "demon"
жындылық:жындылық N1 ; ! ""
жыныс:жыныс N1 ; ! ""
жыр:жыр N1 ; ! "song"
жыра:жыра N1 ; ! ""
жыртқыш:жыртқыш N1 ; ! ""
жыртқыштық:жыртқыштық N1 ; ! ""
жібек:жібек N1 ; ! "silk"
жігер:жігер N1 ; ! ""
жігерлендір:жігерлендір V-TV ; ! "" ! Use/MT
жігерлілік:жігерлілік N1 ; ! ""
жігерсіздік:жігерсіздік N1 ; ! ""
жігіт:жігіт N1 ; ! "young man"
жігіттік:жігіттік N1 ; ! ""
жік:жік N1 ; ! "joint"
жіктеуші:жіктеуші N1 ; ! ""
жіктеуіш:жіктеуіш N1 ; !
жікшілдік:жікшілдік N1 ; ! ""
жіліншік:жіліншік N1 ; ! ""
жіп:жіп N1 ; ! "thread"
жітілік:жітілік N1 ; ! ""
жіңішкелік:жіңішкелік N1 ; ! ""
жүген:жүген N1 ; ! ""
жүгенсіздік:жүгенсіздік N1 ; ! ""
жүгері:жүгері N1 ; ! ""
жүгірткі:жүгірткі N1 ; ! ""
жүдеулік:жүдеулік N1 ; ! ""
жүдеушілік:жүдеушілік N1 ; ! ""
жүз:жүз N1 ; ! "face"
жүзгіш:жүзгіш N1 ; ! ""
жүздік:жүздік N1 ; ! "hundred"
жүзе:жүзе N1 ; ! "reality"
жүзуші:жүзуші N1 ; ! ""
жүзік:жүзік N1 ; ! "ring"
жүзім:жүзім N1 ; ! "grape"
жүйе:жүйе N1 ; ! "system"
жүйек:жүйек N1 ; ! ""
жүйелілік:жүйелілік N1 ; ! ""
жүйесіздік:жүйесіздік N1 ; ! ""
жүйке:жүйке N1 ; ! ""
жүйке:жүйке N1 ; ! "nervous"
жүйкетамыр:жүйкетамыр N1 ; ! ""
жүйрік:жүйрік N1 ; ! ""
жүйріктік:жүйріктік N1 ; ! ""
жүк:жүк N1 ; ! "load,baggage"
жүкарба:жүкарба N1 ; ! ""
жүксалғыш:жүксалғыш N1 ; ! "boot" !Use/MT
жүктеме:жүктеме N1 ; ! ""
жүктеушілік:жүктеушілік N1 ; ! ""
жүктілік:жүктілік N1 ; ! ""
жүкқұжат:жүкқұжат N1 ; !
жүлде:жүлде N1 ; ! ""
жүлдегер:жүлдегер N1 ; ! ""
жүн:жүн N1 ; ! "wool"
жүп:жүп N1 ; ! "couple"
жүргізуші:жүргізуші N1 ; ! "driver" !Use/MT
жүрек:жүрек N1 ; ! "heart"
жүрексіздік:жүрексіздік N1 ; !
жүректілік:жүректілік N1 ; ! ""
жүру:жүру N1 ; ! ""
жүріс:жүріс N1 ; ! ""
жұбай:жұбай N1 ; ! "spouse"
жұбайлық:жұбайлық N1 ; ! ""
жұбаныш:жұбаныш N1 ; ! ""
жұбатушы:жұбатушы N1 ; ! ""
жұлдыз:жұлдыз N1 ; ! "star"
жұлдызша:жұлдызша N1 ; ! ""
жұлымыр:жұлымыр N1 ; ! ""
жұма:жұма N1 ; ! "friday"
жұмақ:жұмақ N1 ; ! ""
жұмбақ:жұмбақ N1 ; ! ""
жұмсақтық:жұмсақтық N1 ; ! ""
жұмыртқа:жұмыртқа N1 ; ! "egg"
жұмыртқалағыштық:жұмыртқалағыштық N1 ; ! ""
жұмыс:жұмыс N1 ; ! "work"
жұмысбастылық:жұмысбастылық N1 ; ! ""
жұмыссыздық:жұмыссыздық N1 ; ! ""
жұмысшы:жұмысшы N1 ; ! "worker"
жұпар:жұпар N1 ; ! ""
жұрт:жұрт N1 ; ! "nation,the public"
жұртшылық:жұртшылық N1 ; ! ""
жұтым:жұтым N1 ; ! "sip,gulp,swallow"
жұтқыншақ:жұтқыншақ N1 ; ! ""
жұғымдылық:жұғымдылық N1 ; ! ""
жұқалық:жұқалық N1 ; ! ""
жұққыштық:жұққыштық N1 ; ! ""
жәбір:жәбір N1 ; ! ""
жәбірленуші:жәбірленуші N1 ; ! ""
жәбірлеу:жәбірлеу N1 ; !
жәбірлік:жәбірлік N1 ; ! ""
жәдігер:жәдігер N1 ; ! ""
жәдігөйлік:жәдігөйлік N1 ; ! ""
жәндіккоректілер:жәндіккоректілер N1 ; !
жәннат:жәннат N1 ; ! ""
жәрдем:жәрдем N1 ; ! "help"
жәрдемсіздік:жәрдемсіздік N1 ; ! ""
жәрдемші:жәрдемші N1 ; ! ""
жәрмеңке:жәрмеңке N1 ; ! "fleamarket"
жәшік:жәшік N1 ; ! "box"
жөн%-жоба:жөн%-жоба N1 ; ! ""
жөн%-жосық:жөн%-жосық N1 ; ! "circumstances of the case" ! "state of affairs"
жөн:жөн N1 ; ! "direction"
жөндеу:жөндеу N1 ; !
жөнділік:жөнділік N1 ; ! ""
жөнелтуші:жөнелтуші N1 ; ! ""
жөргек:жөргек N1 ; ! ""
жөтел:жөтел N1 ; ! "cough"
зада:зада N1 ; ! ""
зайып:зайып N1 ; ! "spouse"
зайыптылық:зайыптылық N1 ; ! ""
заказ:заказ N1 ; ! ""
закон:закон N1 ; ! ""
зал:зал N1 ; ! "hall (large room)"
залал:залал N1 ; ! ""
залым:залым N1 ; ! ""
залымдық:залымдық N1 ; ! ""
заман:заман N1 ; ! "time,age"
замана:замана N1 ; ! ""
замандас:замандас N1 ; ! ""
замат:замат N1 ; ! ""
запас:запас N1 ; ! ""
зар:зар N1 ; ! ""
зарарлылық:зарарлылық N1 ; ! ""
зардап:зардап N1 ; ! ""
зарлылық:зарлылық N1 ; ! ""
застава:застава N5 ; ! ""
зат:зат N1 ; ! "thing"
заттандыру:заттандыру N1 ; !
зауыт:зауыт N1 ; ! ""
зауық:зауық N1 ; ! ""
зақым:зақым N1 ; ! ""
зақымдалу:зақымдалу N1 ; ! "damage"
зақымданған:зақымданған N1 ; ! ""
заң:заң N1 ; ! "law"
заңгер:заңгер N1 ; ! ""
заңдық:заңдық N1 ; ! ""
заңсыздық:заңсыздық N1 ; ! "illegality"
заңтану:заңтану N1 ; ! ""
заңшы:заңшы N1 ; ! ""
заңшылық:заңшылық N1 ; ! ""
заңқой:заңқой N1 ; ! ""
зебра:зебра N1 ; ! ""
зейнет:зейнет N1 ; !"Use/MT"
зейнетақы:зейнетақы N1 ; ! ""
зейнеткер:зейнеткер N1 ; ! "retired"
зейін:зейін N1 ; ! "ability"
зейінділік:зейінділік N1 ; ! ""
зейінсіздік:зейінсіздік N1 ; ! ""
зекет:зекет N1 ; ! ""
зембил:зембил N1 ; ! "stretcher"
зембіл:зембіл N1 ; ! ""
земство:земство N1 ; ! ""
зер:зер N1 ; ! ""
зергерлік:зергерлік N1 ; !
зерде:зерде N1 ; ! ""
зердесіздік:зердесіздік N1 ; ! ""
зерттеме:зерттеме N1 ; ! ""
зертхана:зертхана N1 ; ! ""
зертханалық:зертханалық N1 ; ! "USE/MT"
зерігу:зерігу N1 ; !
зеңбірек:зеңбірек N1 ; ! ""
зигота:зигота N1 ; !
зинақорлық:зинақорлық N1 ; ! ""
зире:зире N1 ; ! "harm"
зиялылар:зиялылар N1 ; ! ""
зиян:зиян N1 ; ! "harm"
зиянкестік:зиянкестік N1 ; ! ""
значок:значок N1 ; ! ""
зоб:зоб N1 ; !
зобалаң:зобалаң N1 ; ! ""
зодиак:зодиак N1 ; !"Use/MT"
зомбылық:зомбылық N1 ; ! ""
зона:зона N1 ; ! ""
зоналық:зоналық N1 ; ! ""
зообақ:зообақ N1 ; ! ""
зоогеография:зоогеография N1 ; !
зоолог:зоолог N1 ; !
зоотехник:зоотехник N1 ; ! ""
зоофилия:зоофилия N1 ; !
зорайтқыш:зорайтқыш N1 ; ! ""
зорлық%-зомбылық:зорлық%-зомбылық N1 ; ! ""
зорлық:зорлық N1 ; ! ""
зум:зум N1 ; !
зуыл:зуыл N1 ; ! ""
зымиян:зымиян N1 ; ! ""
зымыран:зымыран N1 ; ! ""
зырылдауық:зырылдауық N1 ; ! ""
зығыршылық:зығыршылық N1 ; ! ""
зікір:зікір N1 ; ! ""
зіл:зіл N1 ; ! ""
зімбір:зімбір N1 ; !
зұлым:зұлым N1 ; ! "oppression"
зұлымдық:зұлымдық N1 ; ! ""
зәбір:зәбір N1 ; ! ""
зәйтүн:зәйтүн N1 ; ! ""
зәр:зәр N1 ; ! "poison"
зәрушілік:зәрушілік N1 ; ! ""
иба:иба N1 ; ! ""
ибасыздық:ибасыздық N1 ; ! ""
ибупрофен:ибупрофен N1 ; !
игумения:игумения N1 ; !
игі:игі N1 ; ! ""
игілік:игілік N1 ; ! ""
идеал:идеал N1 ; ! ""
идеализм:идеализм N1 ; !
идеология:идеология N1 ; ! ""
идея:идея N1 ; ! ""
идеялылық:идеялылық N1 ; ! ""
идиолект:идиолект N1 ; !
идиосинкразия:идиосинкразия N1 ; !
ие:ие N1 ; ! "lord owner"
иегер:иегер N1 ; ! ""
иеленуші:иеленуші N1 ; ! "owner"
иелестік:иелестік N1 ; ! ""
иелік:иелік N1 ; ! ""
иен:иен N1 ; !
иероглиф:иероглиф N1 ; !
иесіздік:иесіздік N1 ; ! ""
иеқұжат:иеқұжат N1 ; ! ""
изобар:изобар N1 ; !
изогамия:изогамия N1 ; !
изогет:изогет N1 ; !
изогиета:изогиета N1 ; !
изогипс:изогипс N1 ; !
изоглосс:изоглосс N1 ; !
изогон:изогон N1 ; !
изолятор:изолятор N1 ; ! ""
изомерия:изомерия N1 ; !
изометрия:изометрия N1 ; !
изоморфизм:изоморфизм N1 ; !
изоплет:изоплет N1 ; !
изостазия:изостазия N1 ; !
изотерма:изотерма N1 ; !
изотроп:изотроп N1 ; ! ""
изотропия:изотропия N1 ; !
икемділік:икемділік N1 ; ! ""
икемсіздік:икемсіздік N1 ; !"Use/MT"
икосаэдр:икосаэдр N1 ; !
иллювийлік:иллювийлік N1 ; !
иллюминатор:иллюминатор N1 ; !
имам:имам N1 ; ! ""
иман:иман N1 ; ! ""
имандылық:имандылық N1 ; ! ""
именбеушілік:именбеушілік N1 ; ! ""
именшектік:именшектік N1 ; ! ""
имманенттілік:имманенттілік N1 ; !
иммобилизация:иммобилизация N1 ; !
иммунитет:иммунитет N1 ; ! ""
иммуноглобулин:иммуноглобулин N1 ; !
иммунодефицит:иммунодефицит N1 ; !
иммуносупрессия:иммуносупрессия N1 ; !
иммунотерапия:иммунотерапия N1 ; !
импеданс:импеданс N1 ; !
император:император N1 ; ! ""
империалист:империалис N5 ; ! "imperialist" ! Dir/LR
империалист:империалист N5 ; ! "imperialist"
империя:империя N1 ; ! ""
импорт:импорт N1 ; ! ""
импорттаушы:импорттаушы N1 ; ! ""
импрессионизм:импрессионизм N1 ; !
импрессионизші:импрессионизші N1 ; !
импровизация:импровизация N1 ; !
инабаттылық:инабаттылық N1 ; ! ""
инвагинация:инвагинация N1 ; !
инвариант:инвариант N1 ; !
инвеститура:инвеститура N1 ; !
инвестиция:инвестиция N1 ; ! ""
инвестицияла:инвестицияла V-TV ; ! "USE/MT"
инвестор:инвестор N1 ; ! ""
инволюция:инволюция N1 ; !
ингалятор:ингалятор N1 ; !
индекс:индекс N1 ; ! ""
индивидуализм:индивидуализм N1 ; !
индикатив:индикатив N1 ; ! ""
индоссамент:индоссамент N1 ; !
индуизм:индуизм N1 ; ! "Hinduism"
индуктивтілік:индуктивтілік N1 ; !
индустрия:индустрия N5 ; ! ""
индустриялау:индустриялау N1 ; ! ""
ине:ине N1 ; ! "needle"
инелік:инелік N1 ; ! ""
инжектор:инжектор N1 ; !
инженер:инженер N5 ; ! ""
инкапсуляция:инкапсуляция N1 ; !
инкремент:инкремент N1 ; !
инокулят:инокулят N1 ; !
инспектор:инспектор N1 ; ! ""
институт:институт N5 ; ! ""
инструктор:инструктор N1 ; ! ""
инсулин:инсулин N1 ; !
инсценировка:инсценировка N1 ; !
интеграл:интеграл N1 ; !
интеллектуализм:интеллектуализм N1 ; !
интеллигенция:интеллигенция N5 ; ! ""
интендант:интендант N1 ; !
интенданттық:интенданттық N1 ; ! ""
интенсивті:интенсивті A3 ; !"USE/MT"
интенционалдық:интенционалдық N1 ; !
интерактивсіздік:интерактивсіздік N1 ; !
интеркоммуникатор:интеркоммуникатор N1 ; !
интернат:интернат N1 ; ! ""
интернет%-кафе:интернет%-кафе N5 ; ! "internet-cafe"
интернет:интернет N5 ; ! "internet"
интерполяция:интерполяция N1 ; !
интерпретация:интерпретация N1 ; ! ""
интерферометр:интерферометр N1 ; !
интоксикация:интоксикация N1 ; !
интонация:интонация N1 ; !
интранет:интранет N1 ; !
интроверсия:интроверсия N1 ; !
интубация:интубация N1 ; !
интуиция:интуиция N1 ; !
инулин:инулин N1 ; !
инфаркт:инфаркт N1 ; !
инфибуляция:инфибуляция N1 ; !
инфинитив:инфинитив N1 ; !
инфляция:инфляция N5 ; ! ""
инфобокс:инфобокс N1 ; ! ""
инфрадыбыс:инфрадыбыс N1 ; ! ""
инфрасәуле:инфрасәуле N1 ; ! ""
инфрақұрылым:инфрақұрылым N1 ; ! ""
инфузория:инфузория N1 ; !
инь:инь N1 ; ! ""
ион:ион N1 ; ! ""
ионосфера:ионосфера N1 ; !
ипотека:ипотека N1 ; ! ""
ипохондрия:ипохондрия N1 ; !
иран:иран N1 ; ! ""
ирек:ирек N1 ; ! ""
иридий:иридий N1 ; !
иридотомия:иридотомия N1 ; !
иррационалдылық:иррационалдылық N1 ; !
испанист:испанист N1 ; !
ит:ит N1 ; ! "dog"
итбалық:итбалық N1 ; ! ""
ителгі:ителгі N1 ; ! ""
итмұрын:итмұрын N1 ; ! ""
иттрий:иттрий N1 ; !
ихтиология:ихтиология N1 ; !
ишан:ишан N1 ; ! ""
ишара:ишара N1 ; ! ""
ишарат:ишарат N1 ; ! ""
иық:иық N1 ; ! "shoulder"
иықағаш:иықағаш N1 ; ! "hanger"
иілгіштік:иілгіштік N1 ; ! ""
иіліс:иіліс N1 ; ! ""
иінағаш:иінағаш N1 ; ! ""
иірім:иірім N1 ; ! ""
иірімжіп:иірімжіп N1 ; ! ""
иіс:иіс N1 ; ! "smell"
иіссу:иіссу N1 ; ! ""
иістілік:иістілік N1 ; ! ""
йога:йога N1 ; !
йогурт:йогурт N1 ; !
йод:йод N1 ; !
кабинет:кабинет N5 ; ! ""
каватина:каватина N1 ; !
каденция:каденция N1 ; !"Use/MT"
кадр:кадр N1 ; ! ""
казак:казак N1 ; ! ""
казеин:казеин N1 ; !
казначейлік:казначейлік N5 ; ! "" ! Use/MT
кайзер:кайзер N1 ; ! ""
какао:какао N1 ; !
калейдоскоп:калейдоскоп N1 ; ! ""
калетта:калетта N1 ; !
калибр:калибр N1 ; ! ""
калий:калий N1 ; ! ""
калифорний:калифорний N1 ; ! ""
калориметр:калориметр N1 ; ! ""
калориметрия:калориметрия N1 ; !
калориялық:калориялық N1 ; ! ""
калька:калька N1 ; ! ""
кальцит:кальцит N1 ; ! ""
камамбер:камамбер N1 ; ! ""
камарилья:камарилья N1 ; ! ""
камбала:камбала N1 ; ! ""
камера:камера N1 ; ! ""
кампус:кампус N1 ; ! ""
камфор:камфор N1 ; ! ""
камшат:камшат N1 ; ! ""
канал:канал N1 ; ! ""
канарейка:канарейка N1 ; ! ""
кандела:кандела N1 ; ! ""
кандидат:кандидат N1 ; ! ""
кандидатура:кандидатура N1 ; ! ""
канистра:канистра N1 ; !
канифоль:канифоль N1 ; !
каннибал:каннибал N1 ; ! ""
каннибализм:каннибализм N1 ; ! ""
кантата:кантата N1 ; ! ""
кантон:кантон N1 ; ! ""
канцлер:канцлер N5 ; ! ""
каньон:каньон N1 ; ! ""
каолинит:каолинит N1 ; !
капелла:капелла N1 ; ! ""
капеллан:капеллан N1 ; ! ""
капелька:капелька N1 ; !
каперс:каперс N1 ; !"Use/MT"
капилляр:капилляр N1 ; ! ""
капитал:капитал N1 ; ! ""
капитализм:капитализм N5 ; ! ""
капитан:капитан N1 ; ! ""
капитулянт:капитулянт N1 ; !
капот:капот N1 ; ! ""
капсид:капсид N1 ; ! ""
капсида:капсида N1 ; ! ""
капсомер:капсомер N1 ; ! ""
карбид:карбид N1 ; ! ""
карбонатизация:карбонатизация N1 ; ! ""
карбункул:карбункул N1 ; ! ""
карбюратор:карбюратор N1 ; ! ""
карбюрация:карбюрация N1 ; ! ""
кардиган:кардиган N1 ; ! ""
кардиоид:кардиоид N1 ; ! ""
кардиопатия:кардиопатия N1 ; !
карикатурашы:карикатурашы N1 ; ! ""
кариотип:кариотип N1 ; !
каркас:каркас N1 ; ! ""
карналлит:карналлит N1 ; ! ""
карри:карри N1 ; !
карта:карта N1 ; ! "map"
картина:картина N1 ; ! ""
карточка:карточка N5 ; ! "" ! Use/MT
карцинома:карцинома N1 ; !
касса:касса N1 ; ! ""
касситерит:касситерит N1 ; ! ""
каста:каста N1 ; !
кастинг:кастинг N1 ; ! ""
катаболизм:катаболизм N1 ; ! ""
катакомб:катакомб N1 ; ! ""
каталаза:каталаза N1 ; ! ""
каталанизм:каталанизм N1 ; ! ""
каталепсия:каталепсия N1 ; ! ""
катара:катара N1 ; ! ""
катаризм:катаризм N1 ; ! ""
катастрофизм:катастрофизм N1 ; ! ""
категория:категория N1 ; ! ""
катетер:катетер N1 ; ! ""
катетометр:катетометр N1 ; ! ""
катехизм:катехизм N1 ; !
катион:катион N1 ; ! ""
католик:католик N1 ; ! ""
кафе:кафе N1 ; ! "café"
кафедра:кафедра N1 ; ! ""
кафетерий:кафетерий N1 ; ! "café"
кахексия:кахексия N1 ; ! ""
кацик:кацик N1 ; !
кашемир:кашемир N1 ; ! ""
квадратура:квадратура N1 ; !
квадриллион:квадриллион N1 ; ! ""
квазар:квазар N1 ; !
квант:квант N1 ; ! ""
квантификация:квантификация N1 ; !
квантор:квантор N1 ; !
кварк:кварк N1 ; !
квартира:квартира N1 ; ! ""
квартира:квартира N1 ; ! "apartment" see пәтер ! Dir/LR
кварц:кварц N1 ; ! ""
кварцит:кварцит N1 ; !
кватернион:кватернион N1 ; !
кворум:кворум N1 ; ! ""
квота:квота N1 ; ! ""
кебеже:кебеже N1 ; ! ""
кебек:кебек N1 ; ! ""
кеберсушілік:кеберсушілік N1 ; ! ""
кебу:кебу N1 ; ! ""
кебін:кебін N1 ; ! "shroud"
кебіс:кебіс N1 ; ! "sandal"
кегель:кегель N1 ; !
кегіл:кегіл N1 ; ! ""
кедейлік:кедейлік N1 ; ! ""
кедейшілік:кедейшілік N1 ; ! ""
кеден:кеден N1 ; ! ""
кедергі:кедергі N1 ; ! "hinderance"
кедір%-бұдырлық:кедір%-бұдырлық N1 ; ! ""
кежеге:кежеге N1 ; ! ""
кежірлік:кежірлік N1 ; ! ""
кез:кез N1 ; ! "time,occurance"
кезбе:кезбе N1 ; ! ""
кезбелік:кезбелік N1 ; ! ""
кездеме:кездеме N1 ; ! ""
кезек:кезек N1 ; ! "line"
кезектілік:кезектілік N1 ; ! ""
кезекшілік:кезекшілік N1 ; ! ""
кезең:кезең N1 ; ! ""
кезеңділік:кезеңділік N1 ; !
кейігіштік:кейігіштік N1 ; ! ""
кейін:кейін N1 ; ! "" ! FIXME: check!
кейіпкер:кейіпкер N1 ; ! ""
кейіпсіздік:кейіпсіздік N1 ; !
кейіс:кейіс N1 ; ! "discontent"
кек:кек N1 ; ! ""
кекеш:кекеш N1 ; ! ""
кекештік:кекештік N1 ; ! ""
кекшілдік:кекшілдік N1 ; ! ""
кекіл:кекіл N1 ; ! ""
кекілдірік:кекілдірік N1 ; ! ""
кекілік:кекілік N1 ; ! ""
кекіре:кекіре N1 ; ! ""
кекіреюшілік:кекіреюшілік N1 ; ! ""
кекірік:кекірік N1 ; ! ""
келбет:келбет N1 ; ! ""
келбеттілік:келбеттілік N1 ; ! ""
келеке:келеке N1 ; ! ""
келемеж:келемеж N1 ; ! ""
келешек:келешек N1 ; ! "future"
келмеу:келмеу N1 ; !
келсап:келсап N1 ; ! ""
кельвин:кельвин N1 ; ! ""
келі:келі N1 ; ! ""
келін:келін N1 ; ! "bride,daughter-in-law"
келіс:келіс N1 ; ! ""
келіссөз:келіссөз N1 ; ! ""
келісу:келісу N1 ; ! ""
келісушілік:келісушілік N1 ; ! ""
келісім:келісім N1 ; ! "agreement"
келісімдік:келісімдік N1 ; ! ""
келісімпаздық:келісімпаздық N1 ; ! ""
кемдік:кемдік N1 ; ! ""
кеме:кеме N1 ; ! "boat"
кемежай:кемежай N1 ; ! ""
кемел:кемел N1 ; ! ""
кемеңгер:кемеңгер N1 ; ! "sage"
кемеңгерлік:кемеңгерлік N1 ; ! ""
кемзал:кемзал N1 ; ! ""
кемпір:кемпір N1 ; ! ""
кемпірауыз:кемпірауыз N1 ; ! ""
кемсітушілік:кемсітушілік N1 ; ! ""
кемтік:кемтік N1 ; ! ""
кемушілік:кемушілік N1 ; ! ""
кемшілік:кемшілік N1 ; ! ""
кемік:кемік N1 ; !
кеміргіш:кеміргіш N1 ; !
кеміс:кеміс N1 ; ! ""
кеміту:кеміту N1 ; ! ""
кен:кен N1 ; ! ""
кене:кене N1 ; ! ""
кенеп:кенеп N1 ; ! ""
кенеттік:кенеттік N1 ; ! ""
кенеулілік:кенеулілік N1 ; ! ""
кенжар:кенжар N1 ; ! ""
кенже:кенже N1 ; ! "youngest"
кент:кент N1 ; ! ""
кеніш:кеніш N1 ; ! ""
кеп:кеп N1 ; ! ""
кептер:кептер N1 ; ! ""
кептерхана:кептерхана N1 ; ! ""
кептіргіш:кептіргіш N1 ; ! ""
кепіл:кепіл N1 ; ! ""
кепілдік:кепілдік N1 ; ! ""
керамика:керамика N1 ; ! ""
кератин:кератин N1 ; !
кербез:кербез N1 ; ! ""
кербездік:кербездік N1 ; ! ""
кербұғы:кербұғы N1 ; ! ""
кергіш:кергіш N1 ; ! ""
кереге:кереге N1 ; ! ""
керек:керек N1 ; ! "need"
керектік:керектік N1 ; ! ""
керемет:керемет N1 ; ! "wonder"
керенаулық:керенаулық N1 ; ! ""
кереует:кереует N1 ; ! "bed"
кереңдік:кереңдік N1 ; ! ""
кермарал:кермарал N1 ; ! ""
кернеуші:кернеуші N1 ; ! ""
керосин:керосин N1 ; ! ""
кертартпа:кертартпа N1 ; ! ""
кертартпалық:кертартпалық N1 ; ! ""
кертік:кертік N1 ; ! ""
керуенші:керуенші N1 ; ! ""
керілдесушілік:керілдесушілік N1 ; ! ""
керіс:керіс N1 ; ! "quarrel"
кесапат:кесапат N1 ; ! ""
кесе:кесе N1 ; ! "tea bowl"
кесек:кесек N1 ; ! ""
кесел:кесел N1 ; ! ""
кескін:кескін N1 ; ! ""
кескінсіздік:кескінсіздік N1 ; ! ""
кескіш:кескіш N1 ; !
кеспе:кеспе N1 ; ! "noodles"
кесте:кесте N1 ; ! ""
кестеші:кестеші N1 ; ! ""
кесуші:кесуші N1 ; ! ""
кесім:кесім N1 ; ! ""
кесімділік:кесімділік N1 ; ! ""
кесінді:кесінді N1 ; ! ""
кесір:кесір N1 ; ! "damage"
кетон:кетон N1 ; !
кетпен:кетпен N1 ; ! ""
кетпенші:кетпенші N1 ; ! ""
кеугім:кеугім N1 ; ! "dusk"
кеуде:кеуде N1 ; ! "chest"
кеудеше:кеудеше N1 ; ! "vest"
кеуек:кеуек N1 ; ! ""
кеуектік:кеуектік N1 ; ! ""
кеуектілік:кеуектілік N1 ; ! ""
кеш:кеш N1 ; ! "late,evening"
кешен:кешен N1 ; ! ""
кешкілік:кешкілік N1 ; ! ""
кешіккендік:кешіккендік N1 ; ! ""
кешіктіру:кешіктіру N1 ; !
кешірім:кешірім N1 ; ! "forgiveness"
кещелік:кещелік N1 ; ! ""
кеңдік:кеңдік N1 ; ! ""
кеңділік:кеңділік N1 ; ! ""
кеңейгіштік:кеңейгіштік N1 ; ! ""
кеңейткіш:кеңейткіш N1 ; ! ""
кеңейту:кеңейту N1 ; ! ""
кеңес:кеңес N1 ; ! "advice,council"
кеңесші:кеңесші N1 ; ! ""
кеңпейілділік:кеңпейілділік N1 ; ! ""
кеңсе:кеңсе N1 ; ! ""
кеңсешілдік:кеңсешілдік N1 ; ! ""
кеңсірік:кеңсірік N1 ; ! ""
кеңшар:кеңшар N1 ; ! ""
кеңшар:кеңшар N1 ; ! "кеңес шаруашылық = совхоз"
кеңшілік:кеңшілік N1 ; ! ""
кеңірдек:кеңірдек N1 ; ! ""
кеңістік:кеңістік N1 ; ! ""
кеңіткіш:кеңіткіш N1 ; ! ""
кибернетика:кибернетика N1 ; ! ""
киви:киви N1 ; !
кикілжің:кикілжің N1 ; ! ""
килобайт:килобайт N1 ; !
килограмм:килограмм N1 ; ! ""
километр:километр N1 ; ! ""
килопонд:килопонд N1 ; !
кимберлит:кимберлит N1 ; !
кинематография:кинематография N1 ; ! ""
кинестезия:кинестезия N1 ; !
кино:кино N1 ; ! ""
киноварь:киноварь N1 ; ! ""
киногер:киногер N1 ; ! ""
киножарнама:киножарнама N1 ; ! ""
кинокөрсеткіш:кинокөрсеткіш N1 ; ! ""
киносаяхат:киносаяхат N1 ; ! ""
киносуреттеме:киносуреттеме N1 ; ! ""
кинотаным:кинотаным N1 ; ! ""
кинотеатр:кинотеатр N1 ; ! ""
кинофильм:кинофильм N1 ; ! ""
киношежіре:киношежіре N1 ; ! ""
киноқондырғы:киноқондырғы N1 ; ! ""
кипу:кипу N1 ; !
кириллица:кириллица N1 ; ! ""
кит:кит N1 ; ! ""
киіз:киіз N1 ; ! "felt"
киік:киік N1 ; ! "antelope"
киікоты:киікоты N1 ; ! ""
киім%-кешек:киім%-кешек N1 ; ! "dress"
киім:киім N1 ; ! ""
киімсалғыш:киімсалғыш N1 ; ! ""
киіт:киіт N1 ; ! ""
клаве:клаве N1 ; ! ""
клавикорда:клавикорда N1 ; ! ""
кладизм:кладизм N1 ; ! ""
кладограмма:кладограмма N1 ; ! ""
клапан:клапан N1 ; ! ""
класс:класс N1 ; ! ""
классик:классик N1 ; ! ""
классика:классика N1 ; ! ""
классификация:классификация N1 ; ! ""
классицизм:классицизм N5 ; ! ""
кластер:кластер N1 ; ! ""
клаустрофобия:клаустрофобия N1 ; ! ""
клейстер:клейстер N1 ; ! ""
клерикализм:клерикализм N1 ; ! ""
климат:климат N1 ; ! ""
климатология:климатология N1 ; !
климограм:климограм N1 ; ! ""
клипер:клипер N1 ; ! ""
клиринг:клиринг N5 ; ! "" ! Use/MT
клитородектомия:клитородектомия N1 ; !
клуб:клуб N5 ; ! ""
коагуляция:коагуляция N1 ; ! ""
коала:коала N1 ; !
коалиция:коалиция N1 ; ! ""
кобальт:кобальт N1 ; !
когенерация:когенерация N1 ; !
кодек:кодек N1 ; ! ""
кодек:кодек N1 ; ! "codec"
кодекс:кодекс N5 ; ! ""
кодициль:кодициль N1 ; !
кодтау:кодтау N1 ; !
коитус:коитус N1 ; !
койне:койне N1 ; !
койот:койот N1 ; ! ""
кокос:кокос N1 ; !
кокстеу:кокстеу N1 ; ! ""
кола:кола N1 ; ! "cola"
колеманит:колеманит N1 ; ! ""
коллегия:коллегия N1 ; ! ""
коллектившілдік:коллектившілдік N1 ; ! ""
колленхима:колленхима N1 ; ! ""
коллизия:коллизия N1 ; ! ""
коллоид:коллоид N1 ; ! ""
коллоквиум:коллоквиум N1 ; !
колония:колония N5 ; ! "colony"
колонна:колонна N1 ; ! ""
колонна:колонна N1 ; ! "upright"
колориметр:колориметр N1 ; ! ""
колориметрия:колориметрия N1 ; !
колофон:колофон N1 ; ! ""
колхоз:колхоз N1 ; ! ""
колхоз:колхоз N1 ; ! "farm"
колхозшы:колхозшы N1 ; ! ""
команда:команда N1 ; ! "sports team"
командир:командир N5 ; ! ""
команчи:команчи N1 ; ! ""
комбайншы:комбайншы N1 ; ! ""
комбинат:комбинат N1 ; ! ""
комбинаторлық:комбинаторлық N1 ; ! ""
комедия:комедия N1 ; ! ""
комета:комета N1 ; ! ""
комик:комик N1 ; ! ""
коминтерн:коминтерн N1 ; ! ""
комиссар:комиссар N1 ; ! ""
комиссариат:комиссариат N1 ; ! ""
комиссиариат:комиссиариат N1 ; ! ""
комиссиариат:комиссиариат N1 ; ! "komissariat"
комиссия:комиссия N1 ; ! ""
комитет:комитет N1 ; ! "commission"
комменсал:комменсал N1 ; ! ""
коммент:коммент N1 ; ! ""
комментарий:комментарий N1 ; ! ""
коммуникабельділік:коммуникабельділік N1 ; ! ""
коммуникация:коммуникация N1 ; ! ""
коммунист:коммунист N1 ; ! ""
комод:комод N1 ; ! "USE/MT"
компания:компания N1 ; ! "company"
компаратор:компаратор N1 ; ! ""
компартия:компартия N1 ; ! ""
компас:компас N1 ; ! ""
компенсатор:компенсатор N1 ; ! ""
компилятор:компилятор N1 ; ! ""
комплекс:комплекс N1 ; ! ""
комплект:комплект N1 ; ! ""
комплектация:комплектация N1 ; ! ""
комплектеуші:комплектеуші N1 ; ! ""
комплектілік:комплектілік N1 ; ! ""
композитор:композитор N1 ; ! ""
композиция:композиция N1 ; ! ""
компонент:компонент N1 ; ! ""
компост:компост N1 ; ! ""
компот:компот N1 ; ! ""
компьютер:компьютер N1 ; ! ""
комсомол:комсомол N1 ; ! ""
конвейер:конвейер N1 ; ! ""
конвекция:конвекция N1 ; ! ""
конверт:конверт N1 ; ! ""
конвертация:конвертация N1 ; ! ""
конгресс:конгресс N5 ; ! ""
конгруентсіздік:конгруентсіздік N1 ; !
конгруэнттілік:конгруэнттілік N1 ; ! ""
конденсат:конденсат N1 ; ! ""
конденсатор:конденсатор N1 ; ! ""
кондор:кондор N1 ; ! ""
конкатенация:конкатенация N1 ; ! ""
конкурс:конкурс N1 ; ! ""
конкурстық:конкурстық A4 ; ! "USE/MT"
консервация:консервация N1 ; ! ""
консистория:консистория N1 ; !
консонантизм:консонантизм N1 ; ! ""
конспект:конспект N1 ; !
конституционализм:конституционализм N1 ; ! ""
конституция:конституция N1 ; ! ""
конструктор:конструктор N1 ; ! ""
конструкция:конструкция N1 ; ! ""
консультант:консультант N1 ; ! ""
консьерж:консьерж N1 ; ! ""
контакт:контакт N1 ; ! ""
контент:контент N1 ; ! ""
контингент:контингент N1 ; ! ""
континент:континент N1 ; ! ""
континенттілік:континенттілік N1 ; ! ""
континуум:континуум N1 ; ! ""
контр%-адмирал:контр%-адмирал N1 ; ! ""
контрабандашы:контрабандашы N1 ; ! ""
контракт:контракт N6 ; ! ""
контрактура:контрактура N1 ; ! ""
контрмәдениет:контрмәдениет N1 ; ! ""
контрпрограммалау:контрпрограммалау N1 ; ! ""
контур:контур N1 ; ! ""
конус:конус N1 ; !"Use/MT"
конференция:конференция N1 ; ! ""
конфигуратор:конфигуратор N1 ; ! ""
конформдылық:конформдылық N1 ; ! ""
конформизм:конформизм N1 ; ! ""
конфуцийшілдік:конфуцийшілдік N1 ; ! ""
конхоида:конхоида N1 ; ! ""
концентратор:концентратор N1 ; ! ""
концентрация:концентрация N1 ; ! ""
концерт:концерт N1 ; ! ""
концертмейстер:концертмейстер N1 ; ! ""
коньки:коньки N1 ; ! ""
конькиші:конькиші N1 ; ! ""
кооперативтік:кооперативтік N1 ; ! ""
кооперация:кооперация N5 ; ! "" ! Use/MT
координата:координата N1 ; ! ""
координациялау:координациялау N1 ; ! ""
копал:копал N1 ; ! ""
копрофагия:копрофагия N1 ; !
король:король N1 ; ! ""
корольдік:корольдік N1 ; ! ""
корпоративтілік:корпоративтілік N1 ; ! ""
корпорация:корпорация N5 ; ! ""
корпория:корпория N1 ; ! ""
корпус:корпус N1 ; ! ""
корпускул:корпускул N1 ; ! ""
корректор:корректор N1 ; ! ""
корреспондент:корреспондент N1 ; ! ""
коррупция:коррупция N1 ; ! ""
корсаж:корсаж N1 ; ! ""
кортизон:кортизон N1 ; ! ""
космогония:космогония N1 ; !
космология:космология N1 ; !
космополитизм:космополитизм N1 ; ! ""
космос:космос N1 ; ! ""
котировка:котировка N1 ; !
кофеин:кофеин N1 ; !
кофехана:кофехана N1 ; ! ""
кофта:кофта N1 ; ! "blouse"
коэффициент:коэффициент N1 ; ! ""
кран:кран N5 ; ! ""
краншы:краншы N1 ; ! ""
кратер:кратер N1 ; ! ""
крахмал:крахмал N1 ; ! ""
креатив:креатив N1 ; ! ""
креатин:креатин N1 ; ! ""
кредит:кредит N1 ; ! ""
кредитші:кредитші N1 ; ! ""
крейцкопф:крейцкопф N1 ; !
кремль:кремль N1 ; ! ""
кресло:кресло N1 ; !
крестші:крестші N1 ; ! ""
крестьян:крестьян N1 ; ! ""
кризис:кризис N1 ; ! ""
крикет:крикет N1 ; ! ""
криптограмма:криптограмма N1 ; !
криптография:криптография N1 ; !
криптон:криптон N1 ; !
крипторхизм:крипторхизм N1 ; !
криптофит:криптофит N1 ; !
кристалл:кристалл N1 ; ! ""
кристаллография:кристаллография N1 ; !
критерий:критерий N1 ; ! ""
крокет:крокет N1 ; !
крона:крона N1 ; ! ""
кроссворд:кроссворд N1 ; !
круассан:круассан N1 ; ! ""
ксенобиология:ксенобиология N1 ; !
ксенон:ксенон N1 ; ! ""
ксерография:ксерография N1 ; !
ксерофит:ксерофит N1 ; !
ксилография:ксилография N1 ; !
ксилофон:ксилофон N1 ; !
куб:куб N1 ; ! ""
кубизм:кубизм N1 ; !
кубисшы:кубисшы N1 ; !
кубок:кубок N1 ; ! ""
кулон:кулон N1 ; ! ""
культура:культура N1 ; ! ""
культурист:культурист N1 ; !
кумулияр:кумулияр N5 ; ! "" ! Use/MT
купе:купе N1 ; ! "train compartment"
купидон:купидон N1 ; !
куприд:куприд N1 ; !
курс:курс N1 ; ! ""
курсант:курсант N1 ; ! "USE/MT"
куртка:куртка N1 ; ! "jacket"
курьер:курьер N1 ; ! ""
кутикула:кутикула N1 ; !
куә:ку N1-Ә ; ! "witness"
куәгер:куәгер N1 ; ! ""
куәландырушы:куәландырушы N1 ; ! ""
куәлік:куәлік N1 ; ! "certificate"
кэш:кэш N1 ; !"Use/MT"
кэштау:кэштау N1 ; !"Use/MT"
кюрий:кюрий N1 ; !
кілегей:кілегей N1 ; ! ""
кілем:кілем N1 ; ! "carpet"
кілемше:кілемше N1 ; ! ""
кілт:кілт N1 ; ! "key"
кілтші:кілтші N1 ; ! ""
кінә:кін N1-Ә ; ! "guilt"
кіреуке:кіреуке N1 ; ! ""
кірпі:кірпі N1 ; ! ""
кірпік:кірпік N1 ; ! "eyelash"
кіріспеушілік:кіріспеушілік N1 ; ! ""
кіс:кіс N1 ; ! "stoat"
кісен:кісен N1 ; ! ""
кісі:кісі N1 ; ! "man,person"
кітап:кітап N1 ; ! "book"
кітапхана:кітапхана N1 ; ! ""
кітапшы:кітапшы N1 ; ! ""
кішілік:кішілік N1 ; ! ""
кішіпейілдік:кішіпейілдік N1 ; ! ""
күбі:күбі N1 ; ! "barrel"
күбір:күбір N1 ; ! ""
күбіртке:күбіртке N1 ; !
күбіші:күбіші N1 ; ! ""
күде:күде N1 ; ! ""
күдер:күдер N1 ; ! ""
күдері:күдері N1 ; ! ""
күдік:күдік N1 ; ! ""
күдіктенушілік:күдіктенушілік N1 ; ! ""
күдікшілдік:күдікшілдік N1 ; ! ""
күзен:күзен N1 ; ! ""
күзеу:күзеу N1 ; ! "fall,camp"
күй%-жай:күй%-жай N1 ; ! ""
күй:күй N1 ; ! "condition"
күйгіштік:күйгіштік N1 ; ! ""
күйдіргіш:күйдіргіш N1 ; ! ""
күйдіргіштік:күйдіргіштік N1 ; ! ""
күйе:күйе N1 ; ! "moth,rust"
күйеу:күйеу N1 ; ! "groom"
күйкілік:күйкілік N1 ; ! ""
күйлілік:күйлілік N1 ; ! ""
күйме%-бесік:күйме%-бесік N1 ; ! ""
күйме:күйме N1 ; ! ""
күймеше:күймеше N1 ; ! ""
күйрегіштік:күйрегіштік N1 ; ! ""
күйректік:күйректік N1 ; ! ""
күйсандық:күйсандық N1 ; ! ""
күйсіздік:күйсіздік N1 ; ! ""
күйтабақ:күйтабақ N1 ; ! ""
күйші:күйші N1 ; ! ""
күйікшілік:күйікшілік N1 ; ! ""
күйініш:күйініш N1 ; ! ""
күйіс:күйіс N1 ; ! ""
күл:күл N1 ; ! "ashes"
күлбике:күлбике N1 ; ! ""
күлдеуіш:күлдеуіш N1 ; ! ""
күлдіреуіш:күлдіреуіш N1 ; ! "перекрестные реечки шанырака"
күлкі:күлкі N1 ; ! ""
күлсауыт:күлсауыт N1 ; ! ""
күлше:күлше N1 ; ! ""
күміс:күміс N1 ; ! ""
күмән:күм%{ә%}н N1 ; ! "doubt"            ! generate front for {I} and back for {A} - күмәнға, күмәннің
күмән:күмә%{ъ%}н N1 ; ! "doubt"  ! Dir/LR ! analyse all back forms
күмән:күмән N1 ; ! "doubt"       ! Dir/LR ! analyse all front forms
күмәндан:күмәндан V-IV ; ! ""
күмәнданғыштық:күмәнданғыштық N1 ; ! ""
күн:күн N1 ; ! "day,sun"
күнбатыс:күнбатыс N1 ; ! ""
күнбағыс:күнбағыс N1 ; ! ""
күндеушілік:күндеушілік N1 ; ! ""
күндік:күндік N1 ; ! ""
күнжара:күнжара N1 ; ! ""
күнжіт:күнжіт N1 ; ! ""
күнкөріс:күнкөріс N1 ; ! ""
күнтізбе:күнтізбе N1 ; ! "calendar"
күншығыс:күншығыс N1 ; ! ""
күншілдік:күншілдік N1 ; ! ""
күнқағар:күнқағар N1 ; !
күнә:күн N1-Ә ; ! "sin"
күнәкар:күнәкар N1 ; ! ""
күпі:күпі N1 ; ! ""
күпірлік:күпірлік N1 ; ! ""
күрес:күрес N1 ; ! ""
күрескер:күрескер N1 ; ! ""
күретамыр:күретамыр N1 ; ! ""
күрке:күрке N1 ; ! ""
күркетауық:күркетауық N1 ; ! "turkey"
күрте:күрте N1 ; ! ""
күртеше:күртеше N1 ; ! ""
күріш:күріш N1 ; ! "rice"
күс:күс N1 ; ! "callous"
күш:күш N1 ; ! "strength"
күшейткіш:күшейткіш N1 ; ! ""
күшейту:күшейту N1 ; !
күштілік:күштілік N1 ; ! ""
күшік:күшік N1 ; ! "pup"
күң:күң N1 ; ! "female slave"
күңгірттік:күңгірттік N1 ; ! ""
күңкіл:күңкіл N1 ; ! "murmur"
күңшілдік:күңшілдік N1 ; ! ""
кәде:кәде N1 ; ! ""
кәді:кәді N1 ; ! ""
кәззап:кәззап N1 ; ! ""
кәкпір:кәкпір N1 ; ! ""
кәлима:кәлима N1 ; ! ""
кәмелет:кәмелет N1 ; ! ""
кәмелеттік:кәмелеттік N1 ; ! ""
кәмпеске:кәмпеске N1 ; ! ""
кәмшат:кәмшат N1 ; ! ""
кәндік:кәндік N1 ; ! ""
кәпір:кәпір N1 ; ! ""
кәр:кәр N1 ; ! "rage, fury"
кәрілік:кәрілік N1 ; !
кәріп%-қасер:кәріп%-қасер N1 ; ! "poor blind man"
кәріп:кәріп N1 ; ! "Poor blind man"
кәріптік:кәріптік N1 ; ! ""
кәс:кәс N1 ; ! "turf"
кәсе:кәсе N1 ; ! ""
кәсер:кәсер N1 ; ! "miserable"
кәсібилік:кәсібилік N1 ; ! ""
кәсіп:кәсіп N1 ; ! "occupation,work,business"
кәсіпкер:кәсіпкер N1 ; ! ""
кәсіпкерлік:кәсіпкерлік N1 ; ! ""
кәсіподақ:кәсіподақ N1 ; ! ""
кәсіпорын:кәсіпор%{y%}н N1 ; ! ""
кәсіпорын:кәсіпорын N1 ; ! "" Dir/LR
кәсіпшілік:кәсіпшілік N1 ; ! ""
кәсіпқой:кәсіпқой N1 ; ! ""
кәсіпқор:кәсіпқор N1 ; ! ""
кәсіпқорлық:кәсіпқорлық N1 ; ! ""
кәуап:кәуап N1 ; ! ""
кәуапшы:кәуапшы N1 ; ! ""
көбейткіш:көбейткіш N1 ; ! ""
көбейіс:көбейіс N1 ; ! ""
көбіктену:көбіктену N1 ; ! ""
көбісі:көбі N-COMPOUND-PX ; ! "" FIXME CHECK pos, not really a noun
көгал:көгал N1 ; ! ""
көген:көген N1 ; ! ""
көгеріс:көгеріс N1 ; ! ""
көде:көде N1 ; ! "" N1 ; ! ""
көдік:көдік N1 ; ! ""
көже:көже N1 ; ! ""
көже:көже N1 ; ! "batter"
көжек:көжек N1 ; ! "bunny,hair,rabbit"
көз:көз N1 ; ! "eye"
көзара:көзара N1 ; ! ""
көздегіштік:көздегіштік N1 ; ! ""
көздеуші:көздеуші N1 ; ! ""
көздеуіш:көздеуіш N1 ; ! ""
көздеуіш:көздеуіш N1 ; ! "bead"
көздік:көздік N1 ; ! ""
көзе:көзе N1 ; ! ""
көзе:көзе N1 ; ! "differ"
көзеші:көзеші N1 ; ! ""
көзеші:көзеші N1 ; ! "differ"
көзешілік:көзешілік N1 ; ! ""
көзмөлшер:көзмөлшер N1 ; ! ""
көзқарас:көзқарас N1 ; ! ""
көйлек%-көншек:көйлек%-көншек N1 ; ! ""
көк:көк N1 ; ! "sky,heaven"
көкбауыр:көкбауыр N1 ; ! ""
көкбауыр:көкбауыр N1 ; ! "spleen"
көке:көке N1 ; ! ""
көкек:көкек N1 ; ! ""
көкжелке:көкжелке N1 ; ! ""
көкжелке:көкжелке N1 ; ! "ccience"
көкжөтел:көкжөтел N1 ; ! ""
көкжөтел:көкжөтел N1 ; ! "whooping-cough"
көкмұз:көкмұз N1 ; ! ""
көкнәр:көкнәр N1 ; ! ""
көкнәр:көкнәр N1 ; ! "poppy"
көкпар:көкпар N1 ; ! "kokpar"
көктайғақ:көктайғақ N1 ; ! ""
көктайғақ:көктайғақ N1 ; ! "ice"
көктем:көктем N1 ; ! "spring,springtime"
көктене:көктене N1 ; !
көктерек:көктерек N1 ; ! ""
көкшандыр:көкшандыр N1 ; ! ""
көкіректілік:көкіректілік N1 ; ! ""
көкірекше:көкірекше N1 ; !
көкқұтан:көкқұтан N1 ; ! ""
көкқұтан:көкқұтан N1 ; ! "stork"
көкөніс:көкөніс N1 ; ! "vegetable"
көкөнісші:көкөнісші N1 ; ! ""
көкөнісші:көкөнісші N1 ; ! "vegetable"
көл:көл N1 ; ! "lake"
көлбақа:көлбақа N1 ; ! ""
көлгірлік:көлгірлік N1 ; ! ""
көлденең:көлденең N1 ; ! "width"
көлем:көлем N1 ; ! "volume"
көлемділік:көлемділік N1 ; ! ""
көлемділік:көлемділік N1 ; ! "vastness"
көлеңкелік:көлеңкелік N1 ; ! ""
көлтабан:көлтабан N1 ; ! ""
көлтану:көлтану N1 ; !"Use/MT"
көлтоған:көлтоған N1 ; ! ""
көлтоған:көлтоған N1 ; ! "Colligan"
көлік:көлік N1 ; ! ""
көмбе:көмбе N1 ; ! ""
көмей:көмей N1 ; ! ""
көмек:көмек N1 ; ! "help"
көмекей:көмекей N1 ; ! ""
көмекші:көмекші N1 ; ! ""
көмекшілік:көмекшілік N1 ; ! ""
көмескілік:көмескілік N1 ; ! ""
көмкерме:көмкерме N1 ; ! ""
көмір:көмір N1 ; ! "coal"
көмірлілік:көмірлілік N1 ; ! ""
көмірсу:көмірсу N1 ; ! ""
көмірсутек:көмірсутек N1 ; ! ""
көміртек:көміртек N1 ; ! ""
көн:көн N1 ; ! ""
көнбістік:көнбістік N1 ; ! ""
көнергендік:көнергендік N1 ; ! ""
көпжақ:көпжақ N1 ; !
көпмағыналылық:көпмағыналылық N1 ; ! ""
көпмүше:көпмүше N1 ; ! ""
көпсайыс:көпсайыс N1 ; ! ""
көпсөзділік:көпсөзділік N1 ; ! ""
көптік:көптік N1 ; ! ""
көптілдік:көптілдік N1 ; ! ""
көптүрлік:көптүрлік N1 ; ! ""
көпшік:көпшік N1 ; ! ""
көпшілік:көпшілік N1 ; ! ""
көпіргіштік:көпіргіштік N1 ; ! ""
көпіршік:көпіршік N1 ; ! ""
көр%-жер:көр%-жер N1 ;  ! Use/MT
көр:көр N1 ; ! "grave"
көргенділік:көргенділік N1 ; ! ""
көргенсіздік:көргенсіздік N1 ; ! ""
көргіштік:көргіштік N1 ; ! ""
көрегендік:көрегендік N1 ; ! ""
көрермен:көрермен N1 ; ! ""
көркемдік:көркемдік N1 ; ! ""
көркемөнер:көркемөнер N1 ; ! ""
көрме:көрме N1 ; ! ""
көрмеушілік:көрмеушілік N1 ; ! ""
көрнекілік:көрнекілік N1 ; ! ""
көрпе:көрпе N1 ; ! "blanket"
көрсeткіш:көрсeткіш N1 ; ! ""
көрсеткіш:көрсеткіш N1 ; ! ""
көруші:көруші N1 ; ! ""
көрші:көрші N1 ; ! "neighbour"
көршілестік:көршілестік N1 ; ! ""
көршілік:көршілік N1 ; ! ""
көріксіздік:көріксіздік N1 ; ! ""
көрікші:көрікші N1 ; ! ""
көрімдік:көрімдік N1 ; ! ""
көрініс:көрініс N1 ; ! ""
көріпкел:көріпкел N1 ; ! ""
көріпкелдік:көріпкелдік N1 ; ! "prophecy"
көріпкелдің:көріпкелдің N1 ; ! ""
көсем:көсем N1 ; ! ""
көсемше:көсемше N1 ; ! ""
көсеу:көсеу N1 ; ! ""
көт:көт N1 ; ! "ass"
көтергіш:көтергіш N1 ; ! ""
көтерме:көтерме N1 ; ! ""
көтермежол:көтермежол N1 ; ! ""
көтерілім:көтерілім N1 ; !
көтерілісші:көтерілісші N1 ; ! ""
көтеріңкілік:көтеріңкілік N1 ; ! ""
көш:көш N1 ; ! ""
көшбасшы:көшбасшы N1 ; ! ""
көшбасшылық:көшбасшылық N1 ; ! "leadership" !Use/MT
көше:көше N1 ; ! "street"
көшет:көшет N1 ; ! ""
көшеттік:көшеттік N1 ; ! ""
көшетхана:көшетхана N1 ; ! ""
көшпелілік:көшпелілік N1 ; ! ""
көшпенді:көшпенді N1 ; !"Use/MT"
көші%-қон:көші%-қон N1 ; ! "migration"
көшір:көшір N1 ; ! ""
көшірмеші:көшірмеші N1 ; ! ""
көшіруші:көшіруші N1 ; ! ""
көң%-қоқыр:көң%-қоқыр N1 ; ! ""
көң:көң N1 ; ! ""
көңіл:көң%{y%}л N1 ; ! "heart,will,desire" Dir/LR
көңіл:көңіл N1 ; ! "heart,will,desire"
көңілділік:көңілділік N1 ; ! ""
көңілсіздік:көңілсіздік N1 ; ! ""
көңілшектік:көңілшектік N1 ; ! ""
лаборант:лаборант N1 ; ! ""
лаборатория:лаборатория N1 ; ! ""
лава:лава N1 ; ! ""
лавр:лавр N1 ; ! ""
лавра:лавра N1 ; ! ""
лазарет:лазарет N1 ; !
лазурит:лазурит N1 ; !
лаицизм:лаицизм N1 ; !
лайнсмен:лайнсмен N1 ; !
лак:лак N1 ; ! ""
лактация:лактация N1 ; !
лактоза:лактоза N1 ; !
лалагүл:лалагүл N1 ; ! ""
ламаит:ламаит N5 ; !
лантаноид:лантаноид N1 ; !
ланч:ланч N1 ; !
лапароскопия:лапароскопия N1 ; !
лапаротомия:лапаротомия N1 ; !
лас:лас N1 ; ! "dirt"
лат:лат N1 ; ! ""
латерит:латерит N1 ; !
латифундия:латифундия N1 ; !
лауазым:лауазым N1 ; ! ""
лауреат:лауреат N1 ; ! ""
лағыл:лағыл N1 ; !"Use/MT"
лағынет:лағынет N1 ; ! ""
лақ:лақ N1 ; ! "kid,lacquer"
лақап:лақап N1 ; ! ""
лақсу:лақсу N1 ; !
лаңкестік:лаңкестік N1 ; ! ""
левитация:левитация N1 ; !
леводопа:леводопа N1 ; !
легион:легион N1 ; ! ""
легионер:легионер N1 ; !
леди:леди N1 ; ! "Use/MT"
лездеме:лездеме N1 ; ! ""
лейкопения:лейкопения N1 ; !
лейкоцит:лейкоцит N1 ; !
лейтенант:лейтенант N1 ; ! ""
лейцин:лейцин N1 ; !
лексема:лексема N1 ; !
лексика:лексика N1 ; ! ""
лексикология:лексикология N1 ; ! ""
лексикон:лексикон N1 ; ! ""
лектин:лектин N1 ; !
лектор:лектор N1 ; ! ""
лекция:лекция N1 ; ! ""
лемма:лемма N1 ; !
лемур:лемур N1 ; !
лента:лента N1 ; ! ""
лепидокрокит:лепидокрокит N1 ; !
лепидолит:лепидолит N1 ; !
лепидоптерон:лепидоптерон N1 ; !
лепрозорий:лепрозорий N1 ; !
лесбияндық:лесбияндық N1 ; ! ""
летаргия:летаргия N1 ; ! ""
лиана:лиана N1 ; !
либидо:либидо N1 ; ! ""
либретто:либретто N1 ; ! ""
лига:лига N1 ; ! "league"
лигнин:лигнин N1 ; !
лигроин:лигроин N1 ; !
лилипут:лилипут N1 ; ! "Use/MT"
лимон:лимон N1 ; ! ""
лимонит:лимонит N1 ; !
лимфа:лимфа N1 ; ! ""
лимфоцит:лимфоцит N1 ; !
линия:линия N1 ; ! ""
линолеум:линолеум N1 ; !
линукс:линукс N1 ; ! ""
липаза:липаза N1 ; !
липид:липид N1 ; !
липограмма:липограмма N1 ; !
липома:липома N1 ; !
липопротеин:липопротеин N1 ; !
липосома:липосома N1 ; !
лирика:лирика N1 ; ! ""
листинг:листинг N1 ; !"Use/MT"
литография:литография N1 ; !
литология:литология N1 ; !
литосфера:литосфера N1 ; !
лифт:лифт N1 ; ! "lift"
лицей:лицей N1 ; ! ""
лицензия:лицензия N1 ; ! ""
лицензиялау:лицензиялау N1 ; ! ""
лобия:лобия N1 ; ! ""
логарифм:логарифм N1 ; !"Use/MT"
логика:логика N1 ; ! ""
логотип:логотип N1 ; ! ""
локомоция:локомоция N1 ; !
локсодромия:локсодромия N1 ; !
ломбард:ломбард N5 ; ! "" ! Use/MT
лорд:лорд N1 ; ! ""
лямбда:лямбда N1 ; !
лұғат:лұғат N1 ; ! "dictionary"
магистр:магистр N1 ; ! ""
магистраль:магистраль N1 ; ! "USe/MT"
магистратура:магистратура N1 ; !
магнетизм:магнетизм N1 ; !
магнетохимия:магнетохимия N1 ; !
магний:магний N1 ; ! ""
магнит:магнит N1 ; ! ""
мадақ:мадақ N1 ; ! "praise"
мазар:мазар N1 ; ! "tomb"
мазақ:мазақ N1 ; ! "ridicule"
мазер:мазер N1 ; !
мазмұн:мазмұн N1 ; ! "Contents"
мазһаб:мазһаб N1 ; ! ""
май:май N1 ; ! "oil"
майдалағыш:майдалағыш N1 ; ! ""
майдан:майдан N1 ; ! ""
майдангер:майдангер N1 ; ! ""
майсауыт:майсауыт N1 ; !
майыр:майыр N1 ; ! ""
макарон:макарон N1 ; ! ""
макет:макет N5 ; ! ""
макрожанұя:макрожанұя N1 ; ! ""
макромолекула:макромолекула N1 ; !
макронуклеус:макронуклеус N1 ; !
макросоциология:макросоциология N1 ; ! ""
макроцефалия:макроцефалия N1 ; !
мал:мал N1 ; ! "cattle,goods,lifestock"
малай:малай N1 ; ! "servant"
малакология:малакология N1 ; !
малта:малта N1 ; !"Use/MT"
малшы:малшы N1 ; ! "herder"
малшылық:малшылық N1 ; !
маман:маман N1 ; ! "expert,specialist"
мамандық:мамандық N1 ; ! "field of specialisation"
маммология:маммология N1 ; !
мамыр:мамыр N1 ; ! ""
мамық:мамық N1 ; !
мамықтық:мамықтық N1 ; !"Use/MT"
манат:манат N1 ; ! ""
мандат:мандат N1 ; ! ""
маникюр:маникюр N1 ; !"Use/MT"
мансап:мансап N1 ; ! ""
мансапқор:мансапқор N1 ; ! ""
мануфактура:мануфактура N5 ; ! "" ! Use/MT
марал:марал N1 ; ! "doe"
марапат:марапат N1 ; ! ""
маржан:маржан N1 ; ! ""
мари:мари N1 ; ! ""
маркетрия:маркетрия N1 ; !
марш:марш N1 ; ! ""
маршал:маршал N1 ; ! ""
маршрут:маршрут N1 ; ! ""
маршрутка:маршрутка N1 ; ! ""
марқұм:марқұм N1 ; ! ""
маса:маса N1 ; ! "mosquito"
маскүнем:маскүнем N1 ; ! "drunkard"
масоншылдық:масоншылдық N1 ; !
масса:масса N1 ; ! ""
массагет:массагет N1 ; ! ""
массив:массив N1 ; ! ""
мастер:мастер N1 ; ! ""
мастэктомия:мастэктомия N1 ; !
масқара:масқара N1 ; ! "shame"
масқаралық:масқаралық N1 ; !"Use/MT"
математик:математик N1 ; ! ""
математика:математика N1 ; ! ""
материал:материал N1 ; ! ""
материализм:материализм N1 ; !
материк:материк N1 ; ! ""
материя:материя N1 ; ! ""
материялылық:материялылық N1 ; !
матриархат:матриархат N1 ; !
матрос:матрос N1 ; !"Use/MT"
матч:матч N1 ; ! ""
маусым:маусым N1 ; ! "June"
махаббат:махаббат N1 ; ! ""
мачете:мачете N1 ; !
машина:машина N1 ; ! ""
мағлұмат:мағлұмат N1 ; ! ""
мағына:мағына N1 ; ! "meaning"
мақала:мақала N1 ; ! ""
мақсат:мақсат N1 ; ! "purpose"
мақсұм:мақсұм N1 ; ! ""
мақта:мақта N1 ; ! "cotton"
мақтаншақтық:мақтаншақтық N1 ; !
мақтаныш:мақтаныш N1 ; ! "pride"
маң:маң N1 ; ! ""
маңай:маңай N1 ; ! "surrounding"
маңдай:мандай N1 ; ! "forehead" Dir/LR
маңдай:маңдай N1 ; ! "forehead"
маңыз:маңыз N1 ; ! "importance,significance"
маңыздылық:маңыздылық N1 ; ! "importance,significance"
маңызсыздылық:маңызсыздылық N1 ; !
мед:мед N1 ; ! ""
медаль:медаль N1 ; ! ""
медиана:медиана N1 ; ! "median"
медицина:медицина N1 ; ! ""
медресе:медресе N1 ; ! ""
мезгіл:мезгіл N1 ; ! "time"
мезозой:мезозой N1 ; ! ""
мезокрасия:мезокрасия N1 ; !
мейман:мейман N1 ; ! ""
мейманхана:мейманхана N1 ; ! ""
мейрам:мейрам N1 ; ! "feast,holiday"
мейіз:мейіз N1 ; ! "raisin"
мейірім:мейірім N1 ; ! "grace"
мейірімділік:мейірімділік N1 ; !"Use/MT"
мекеме:мекеме N1 ; ! "institution"
мекен%-жай:мекен%-жай N1 ;
мекен:мекен N1 ; ! "home,residence"
мекенжай:мекенжай N1 ; ! "Use/MT"
мекерлік:мекерлік N1 ; !
мектеп:мектеп N1 ; ! "school"
меланома:меланома N1 ; !
мембрана:мембрана N1 ; ! ""
мемлекет:мемлекет N1 ; ! "state,community"
мемлекеттілік:мемлекеттілік N1 ; ! ""
меморандум:меморандум N5 ; ! ""
менеджер:менеджер N5 ; ! ""
менеджмент:менеджмент N5 ; ! ""
мензурка:мензурка N1 ; ! ""
менмендік:менмендік N1 ; !
менопауза:менопауза N1 ; !
менсінбеушілік:менсінбеушілік N1 ; !"Use/MT"
менуэт:менуэт N1 ; !
меншік:меншік N1 ; ! "property"
мерген:мерген N1 ; ! "sharpshooter"
мердігер:мердігер N1 ; ! ""
мердігерші:мердігерші N1 ; ! ""
мерез:мерез N1 ; ! ""
мерей:мерей N1 ; ! ""
мерейтой:мерейтой N1 ; ! ""
мереке:мереке N1 ; ! "feast"
меретой:меретой N1 ; ! ""
мерзім:мерзім N1 ; ! "period,term,while"
меридиан:меридиан N1 ; ! ""
мерланг:мерланг N1 ; !
мерт:мерт N1 ; ! ""
мерәсім:мерәсім N1 ; ! "ceremony"
месел:месел N1 ; ! "" ! Use/MT
мессианизм:мессианизм N1 ; !
метаболизм:метаболизм N5 ; ! ""
метабуддизм:метабуддизм N5 ; !
металл:металл N1 ; ! ""
металлургия:металлургия N1 ; ! ""
метаморфизм:метаморфизм N5 ; ! ""
метан:метан N1 ; ! ""
метанол:метанол N1 ; !
метанысана:метанысана N1 ; ! ""
метапакет:метапакет N1 ; ! ""
метастазиc:метастазиc N1 ; !
метафизик:метафизик N1 ; ! ""
метафморф:метаморф N1 ; ! ""
метафора:метафора N1 ; ! ""
метеоризм:метеоризм N1 ; !
метил:метил N1 ; !
методика:методика N1 ; ! ""
методология:методология N1 ; ! ""
метонимия:метонимия N1 ; !
метр:метр N1 ; ! "metre"
метро:метро N1 ; ! "metro"
механизация:механизация N1 ; !
механизм:механизм N5 ; ! "michanism"
механика:механика N1 ; ! "mechanics"
мешін:мешін N1 ; ! ""
мешіт:мешіт N1 ; ! "mosque"
меңгеру:меңгеру N1 ; ! ""
меңгеруші:меңгеруші N1 ; ! ""
меңзер:меңзер N1 ; !
ми:ми%{а%}%{й%} N1 ; ! "brain"
миалгия:миалгия N1 ; !
мигрант:мигрант N5 ; ! "migrant"
миграция:миграция N1 ; ! "migration"
миелин:миелин N1 ; !
миелома:миелома N1 ; !
мизантропия:мизантропия N1 ; !
микология:микология N1 ; !
микроблогер:микроблогер N1 ; ! "micrroblogger"
микрозона:микрозона N1 ; !
микронуклеус:микронуклеус N1 ; !
микроорганизм:микроорганизм N5 ; ! "microorganism"
микропалеонтология:микропалеонтология N1 ; !
микросекунд:микросекунд N1 ; !
микроскоп:микроскоп N1 ; ! "microscope"
микросоциология:микросоциология N1 ; ! ""
микротүтікше:микротүтікше N1 ; !
микроцефалия:микроцефалия N1 ; !
микроқұрылым:микроқұрылым N1 ; !
микроәлем:микроәлем N1 ; !
микседема:микседема N1 ; !
милиция:милиция N1 ; ! "police"
милленаризм:милленаризм N1 ; !
миллиардер:миллиардер N5 ; ! "billionaire"
миллиграмм:миллиграмм N1 ; !
миллион:миллион N1 ; ! "million"
миллионер:миллионер N1 ; ! "millionaire"
миллисекунд:миллисекунд N1 ; !
миль:миль N1 ; ! "miles"
мим:мим N1 ; ! "(an Arabic letter)"
минерал:минерал N1 ; ! "mineral"
миниатюризация:миниатюризация N1 ; !
миникомпьютер:миникомпьютер N1 ; !
минимизация:минимизация N1 ; !
министр:министр N1 ; ! "minister/secretary"
министрлік:министрлік N1 ; ! "ministry"
миниқор:миниқор N1 ; !
минотавр:минотавр N1 ; !
минус:минус N1 ; ! ""
минут:минут N5 ; ! "minute"
миоглобин:миоглобин N1 ; !
миозин:миозин N1 ; !
миокард:миокард N1 ; !
миопатия:миопатия N1 ; !
миопия:миопия N1 ; !
миофиламент:миофиламент N1 ; !
мир:мир N1 ; ! ""
мирабалит:мирабалит N1 ; !
мирас:мирас N1 ; ! ""
мистификация:мистификация N1 ; ! "hoax"
мистицизм:мистицизм N1 ; ! ""
митинг:митинг N5 ; ! ""
митохондрия:митохондрия N1 ; !
миф:миф N1 ; ! ""
мия:мия N1 ; !
модель:модель N1 ; ! ""
модем:модем N1 ; !
модернизм:модернизм N1 ; !
модиолус:модиолус N1 ; !
модулятор:модулятор N1 ; ! ""
модуляция:модуляция N1 ; !
мойын:мой%{y%}н N1 ; ! "neck" ! Dir/LR
мойын:мойын N1 ; ! "neck"
мойындық:мойындық N1 ; ! ""
молда:молда N1 ; ! ""
молекула:молекула N1 ; ! ""
молибден:молибден N1 ; ! ""
моляльдылық:моляльдылық N1 ; !
молярлық:молярлық N1 ; !
момын:момын N1 ; ! ""
момындық:момындық N1 ; !
монархизм:монархизм N1 ; !
монархия:монархия N1 ; ! ""
монема:монема N1 ; !
мониторинг:мониторинг N1 ; ! ""
моногамия:моногамия N1 ; !
монограмма:монограмма N1 ; !
монография:монография N1 ; ! ""
монодия:монодия N1 ; !
монокль:монокль N1 ; !
монолит:монолит N1 ; !
монолог:монолог N1 ; ! ""
мономер:мономер N1 ; !
мономәдениет:мономәдениет N1 ; !
мононуклеотид:мононуклеотид N1 ; !
монорельс:монорельс N1 ; !
монорхидизм:монорхидизм N1 ; !
моносахарид:моносахарид N1 ; !
монотеизм:монотеизм N1 ; !
монотип:монотип N1 ; !
моноцит:моноцит N1 ; !
монтаждау:монтаждау N1 ; ! ""
монша:монша N1 ; ! ""
мораль:мораль N1 ; ! ""
морж:морж N1 ; !
морзе:морзе N1 ; !
морфема:морфема N1 ; !
морфема:морфема N1 ; ! ""
морфология:морфология N1 ; ! ""
морфонология:морфонология N1 ; !
морфоқұрылым:морфоқұрылым N1 ; ! ""
мотет:мотет N1 ; !
мрамор:мрамор N1 ; ! ""
музей:музей N1 ; ! ""
музыка:музыка N1 ; ! ""
музыкант:музыкант N1 ; ! ""
музыкатану:музыкатану N1 ; !
мультиметр:мультиметр N1 ; !
мультипроцессор:мультипроцессор N1 ; !
мультипісіргіш:мультипісіргіш N1 ; ! ""
мультиәлем:мультиәлем N1 ; !
мумификация:мумификация N1 ; !
мумия:мумия N1 ; !"Use/MT"
мускус:мускус N1 ; !
муссон:муссон N1 ; !"Use/MT"
мутант:мутант N1 ; !
мутация:мутация N1 ; ! "mutation"
мутуализм:мутуализм N1 ; !
муцин:муцин N1 ; !
мылтық:мылтық N1 ; ! "gun"
мылқау:мылқау N1 ; ! "deaf"
мынадай:мынадай N1 ; ! ""
мырза:мырза N1 ; ! "sir"
мырыш:мырыш N1 ; ! ""
мыс:мыс N1 ; ! ""
мысал:мысал N1 ; ! "example"
мысшы:мысшы N1 ; ! ""
мысық:мысық N1 ; ! "cat,copper"
мысқал:мысқал N1 ; ! ""
мюзикл:мюзикл N1 ; ! ""
мін:мін N1 ; ! "flaw"
мінажат:мінажат N1 ; ! ""
мінбе:мінбе N1 ; ! ""
міндет:міндет N1 ; ! "duty, obligation"
мінез:мінез N1 ; ! ""
мүгедек:мүгедек N1 ; ! ""
мүгедектік:мүгедектік N1 ; ! ""
мүдде:мүдде N1 ; ! "interest"
мүдделік:мүдделік N1 ; !
мүйіз:мүйіз N1 ; ! "horn, antler(s)"
мүйізтұмсық:мүйізтұмсық N1 ; !
мүлік:мүл%{y%}к N1 ; ! "possesions"
мүмкіндік:мүмкіндік N1 ; ! "possibility,opportunity"
мүмкіншілік:мүмкіншілік N1 ; ! ""
мүмін:мүмін N1 ; ! ""
мүсінше:мүсінше N1 ; ! ""
мүсәтір:мүсәтір N1 ; ! ""
мүше:мүше N1 ; ! "member, body part"
мұз:мұз N1 ; ! "ice"
мұзойнақ:мұзойнақ N1 ; ! ""
мұнай:мұнай N1 ; ! ""
мұнайшы:мұнайшы N1 ; ! ""
мұнар:мұнар N1 ; !"Use/MT"
мұнара:мұнара N1 ; ! "tower"
мұнафық:мұнафық N1 ; ! ""
мұра:мұра N1 ; ! "inheritance"
мұрагер:мұрагер N1 ; ! ""
мұрагерлік:мұрагерлік N1 ; ! ""
мұражай:мұражай N1 ; ! "museum"
мұрат:мұрат N1 ; ! ""
мұрағат:мұрағат N1 ; ! "archive"
мұржа:мұржа N1 ; !
мұрса:мұрса N1 ; ! ""
мұрсат:мұрсат N1 ; ! ""
мұрт:мұрт N1 ; ! "moustache"
мұрша:мұрша N1 ; ! "strength"
мұрын:мұр%{y%}н N1 ; ! "nose"
мұрындық:мұрындық N1 ; ! ""
мұсылман:мұсылман N1 ; ! ""
мұсылмандық:мұсылмандық N1 ; ! "Islam"
мұхит:мұхит N1 ; ! "ocean"
мұғалім:мұғалім N1 ; ! "teacher"
мұғжиза:мұғжиза N1 ; ! ""
мұқтаж:мұқтаж N1 ; ! "need"
мұқтаждық:мұқтаждық N1 ; ! "need"  !Use/MT
мәдениет:мәдениет N1 ; ! "culture"
мәжбүрлік:мәжбүрлік N1 ; ! "forcefulness" ! FIXME: CHECK
мәжіліс:мәжіліс N1 ; ! "counsel"
мәзір:мәзір N1 ; ! ""
мәйіт:мәйіт N1 ; ! ""
мәйітхана:мәйітхана N1 ; ! ""
мәлімдеме:мәлімдеме N1 ; ! ""
мәлімдеуші:мәлімдеуші N1 ; ! ""
мәлімет:мәлімет N1 ; ! ""
мәлімет:мәлімет N1 ; ! "information"
мәмле:мәмле N1 ; ! ""
мәміле:мәміле N1 ; ! ""
мән%-жай:мән%-жай N1 ; ! ""
мән:мән N1 ; ! "importance,meaning.sense"
мәрте:мәрте N1 ; ! ""
мәртебе:мәртебе N1 ; ! "honor,worth,reputation"
мәртебелі:мәртебелі N1 ; ! ""
мәртебелілік:мәртебелілік N1 ; ! ""
мәрхамет:мәрхамет N1 ; ! ""
мәселе:мәселе N1 ; ! "matter,question"
мәслихат:мәслихат N1 ; ! ""
мәстек:мәстек N1 ; ! "poor horse"
мәтел:мәтел N1 ; ! ""
мәтін:мәтін N1 ; ! "text"
мәңгілік:мәңгілік N1 ; ! ""
мөлдірлік:мөлдірлік N1 ; ! ""
мөлдірлілік:мөлдірлілік N1 ; !
мөлшер:мөлшер N1 ; ! "measure amount"
мөр:мөр N1 ; ! ""
мөртабан:мөртабан N1 ; ! "stamp"
мөрқалып:мөрқалып N1 ; ! ""
надандық:надандық N1 ; ! ""
назар:назар N1 ; ! "attentiveness"
найзағай:найзағай N1 ; ! "lightning"
найман:найман N1 ; ! ""
намаз:намаз N1 ; ! ""
намаз:намаз N1 ; ! "prayer"
намыс:намыс N1 ; ! "honour"
нан:нан N1 ; ! "bread"
нанжидек:нанжидек N1 ; ! ""
наноматериал:наноматериал N1 ; !
наным:наным N1 ; ! ""
напалм:напалм N1 ; !
наразылық:наразылық N1 ; ! "dissatisfaction"
наркоз:наркоз N1 ; ! ""
нарколепсия:нарколепсия N1 ; !
нарық:нарық N1 ; ! "price"
насара:насара N1 ; ! ""
насихат:насихат N1 ; ! "propaganda"
насихаттау:насихаттау N1 ; ! ""
нативизм:нативизм N1 ; !
натурализм:натурализм N1 ; !
натюрморт:натюрморт N1 ; ! ""
натюрморт:натюрморт N1 ; ! "still-life"
наубай:наубай N1 ; ! ""
наубай:наубай N1 ; ! "bakery"
наубайхана:наубайхана N1 ; ! "bakery"
наурыз:наурыз N1 ; ! "March,Navruz"
наурызнама:наурызнама N1 ; ! ""
науша:науша N1 ; ! ""
науқан:науқан N1 ; ! ""
нашар:нашар N1 ; ! "bad"
нағашы:нағашы N1 ; ! "relative"
нағыз:нағыз N1 ; ! "real"
нақысшы:нақысшы N1 ; ! ""
невралгия:невралгия N1 ; !
неврастения:неврастения N1 ; !
негіз:негіз N1 ; ! "base,foundation"
негіздеме:негіздеме N1 ; ! ""
негізділік:негізділік N1 ; !
негізділік:негізділік N1 ; ! "reasonableness"
нейрокраниум:нейрокраниум N1 ; !
нейромедиатор:нейромедиатор N1 ; !
нейрон:нейрон N1 ; !
нейропсихология:нейропсихология N1 ; !
нейропсихология:нейропсихология N1 ; ! "neuropsychology"
нейроптерон:нейроптерон N1 ; !
нейрофиламент:нейрофиламент N1 ; !
нейрохимия:нейрохимия N1 ; !
нейрохимия:нейрохимия N1 ; ! "neurochemistry"
нейтрализация:нейтрализация N1 ; !
нейтрино:нейтрино N1 ; ! ""
нейтропения:нейтропения N1 ; !
неке:неке N1 ; ! "marriage,wedding"
нематод:нематод N1 ; !
немере:немере N1 ; ! "grandson,grandchild"
немқұрайлылық:немқұрайлылық N1 ; ! ""
неоантроп:неоантроп N1 ; ! ""
необуддизм:необуддизм N1 ; !
необуддизм:необуддизм N1 ; ! "neobuddizm"
неодим:неодим N1 ; !
неоклассицизм:неоклассицизм N1 ; !
неоколониализм:неоколониализм N1 ; !
неолиберализм:неолиберализм N1 ; !
неолит:неолит N1 ; !
неологизм:неологизм N1 ; ! ""
неон:неон N1 ; !
неоплазия:неоплазия N1 ; !
неофашизм:неофашизм N1 ; !
нептуний:нептуний N1 ; !
нерв:нерв N1 ; ! ""
несеп:несеп N1 ; ! ""
несие:несие N1 ; ! ""
несібе:несібе N1 ; ! ""
несібе:несібе N1 ; ! "share"
неуклюжесть:неуклюжесть N1 ; !
неф:неф N1 ; !
нефрит:нефрит N1 ; !"Use/MT"
нешінші:нешінші N1 ; ! ""
неғұрлым:неғұрлым N1 ; ! ""
нигилизм:нигилизм N1 ; !
ниет:ниет N1 ; ! "intention"
никель:никель N1 ; ! ""
никотин:никотин N1 ; !
ниобий:ниобий N1 ; !
нитрид:нитрид N1 ; !
нитрил:нитрил N1 ; !
нитрит:нитрит N1 ; !
нитрификация:нитрификация N1 ; !
нитроглицерин:нитроглицерин N1 ; !
нитроцеллюлоза:нитроцеллюлоза N1 ; !
нобелий:нобелий N1 ; !
номадизм:номадизм N1 ; !
номинализм:номинализм N1 ; !
номограмма:номограмма N1 ; !
нонконформист:нонконформист N1 ; !
нонтронит:нонтронит N1 ; !
норвег:норвег N1 ; ! ""
норма:норма N1 ; ! ""
норматив:норматив N5 ; ! "" ! Use/MT
нота:нота N1 ; ! ""
нота:нота N1 ; ! "note"
ноян:ноян N1 ; ! ""
ноғай:ноғай N1 ; ! ""
нуклеозид:нуклеозид N1 ; !
нуклеоплазма:нуклеоплазма N1 ; !
нумерология:нумерология N1 ; !
нумизматика:нумизматика N1 ; ! ""
нумизматшы:нумизматшы N1 ; !
нысана:нысана N1 ; ! ""
нысаналау:нысаналау N1 ; ! ""
нышан:нышан N1 ; ! ""
нығайту:нығайту N1 ; ! ""
нығмет:нығмет N1 ; ! ""
нығмет:нығмет N1 ; ! "blessing"
ньютон:ньютон N1 ; !
нүкте:нүкте N1 ; ! "period"
нұр:нұр N1 ; ! "light,heavenly"
нұсқа:нұсқа N1 ; ! ""
нұқсан:нұқсан N1 ; ! ""
нәзіктік:нәзіктік N1 ; !"Use/MT"
нәпсі:нәпсі N1 ; !
нәр:нәр N1 ; ! "nourishment,hearty"
нәресте:нәресте N1 ; ! "infant"
нәрестехана:нәрестехана N1 ; ! ""
нәсіл:нәсіл N1 ; ! ""
нәтиже:нәтиже N1 ; ! "result"
нөкер:нөкер N1 ; ! "entourage,retinue"
нөмір:нөмір N1 ; ! ""
обком:обком N1 ; ! ""
облигация:облигация N5 ; ! "" !Use/MT
облыс:облыс N1 ; ! "oblast"
образ:образ N1 ; ! ""
образ:образ N1 ; ! "manner"
объект:объект N6 ; ! ""
объектив:объектив N1 ; ! ""
объективация:объективация N1 ; !
объективистші:объективистші N1 ; !
обырлық:обырлық N1 ; !
овоцит:овоцит N1 ; !
овуляция:овуляция N1 ; !
огр:огр N1 ; !
одағай:одағай N1 ; ! ""
одақ:одақ N1 ; ! ""
одақтас:одақтас N1 ; ! ""
одонтология:одонтология N1 ; !
оенология:оенология N1 ; !
ожау:ожау N1 ; ! ""
озат:озат N1 ; ! ""
озбырлық:озбырлық N1 ; ! ""
озықтық:озықтық N1 ; ! ""
ой:ой N1 ; ! "depression,geol,thought"
оймақ:оймақ N1 ; !"Use/MT"
ойнатушы:ойнатушы N1 ; ! ""
ойпат:ойпат N1 ; ! ""
ойын:ойын N1 ; ! "play, game"
ойыншы:ойыншы N1 ; ! "player"
ойыншық:ойыншық N1 ; ! "toy"
ойыстық:ойыстық N1 ; !
ойық:ойық N1 ; !"Use/MT"
окклюзия:окклюзия N1 ; !
оккультизм:оккультизм N1 ; !
округ:округ N1 ; ! "" ! Front-vowel version, like округі
округ:округ%{ъ%} N1 ; ! "" ! Back-vowel version, like округы  ! Dir/LR
оксидоредуктаза:оксидоредуктаза N1 ; !
окситоцин:окситоцин N1 ; !
октава:октава N1 ; ! ""
октавия:октавия N1 ; !
октант:октант N1 ; !
октаэдр:октаэдр N1 ; !
октет:октет N1 ; !
олефин:олефин N1 ; !
олжа:олжа N1 ; ! "plunder"
олигополия:олигополия N1 ; !
олигосахарид:олигосахарид N1 ; !
олигоцен:олигоцен N1 ; ! ""
олигурия:олигурия N1 ; !
ом:ом N1 ; !
омарташы:омарташы N1 ; ! ""
омарташылық:омарташылық N1 ; ! ""
омега:омега N1 ; ! ""
омлет:омлет N1 ; ! ""
омонимия:омонимия N1 ; !
омофон:омофон N1 ; !
омыртқа:омыртқа N1 ; ! ""
омыртқасыздар:омыртқасыздар N1 ; !
онбуын:онбуын N1 ; !
ондатр:ондатр N1 ; !"Use/MT"
онжылдық:онжылдық N1 ; !
оникс:оникс N1 ; !"Use/MT"
онколог:онколог N1 ; ! ""
онкология:онкология N1 ; ! ""
онлайн:онлайн N1 ; ! ""
ономатопея:ономатопея N1 ; !
онтогенез:онтогенез N1 ; !
онтология:онтология N1 ; !
оогамия:оогамия N1 ; !
ооцит:ооцит N1 ; !
оп:оп N1 ; ! ""
опа:опа N1 ; ! ""
опалесценция:опалесценция N1 ; !
опасыздық:опасыздық N1 ; ! ""
опат:опат N1 ; ! "death"
опера:опера N1 ; ! ""
операнд:операнд N1 ; !
оператор:оператор N5 ; ! ""
операция:операция N1 ; ! ""
оппозиция:оппозиция N1 ; ! "opposition"
оптика:оптика N1 ; ! ""
оптикші:оптикші N1 ; !
оптимизм:оптимизм N5 ; ! ""
оптометрии:оптометрии N1 ; !
оптрон:оптрон N1 ; !
опық:опық N1 ; ! ""
ораза:ораза N1 ; ! ""
орай:орай N1 ; ! "opportunity"
оралман:оралман N1 ; ! ""
орам:орам N1 ; ! ""
орама:орама N1 ; ! ""
орамал:орамал N1 ; ! "towel"
орамал:орымал N1 ; ! "towel" Dir/LR
орангутанг:орангутанг N1 ; !
оранжад:оранжад N1 ; !
орау:орау N1 ; ! ""
орауыш:орауыш N1 ; ! "reel"
орақ:орақ N1 ; ! "harvest"
орбита:орбита N1 ; ! ""
оргазм:оргазм N1 ; !
орган:орган N1 ; ! ""
органелла:органелла N1 ; !
организм:организм N5 ; ! ""
органист:органист N1 ; !
органицизм:органицизм N1 ; !
органография:органография N1 ; !
орда:орда N1 ; ! ""
орден:орден N1 ; ! ""
ориентализм:ориентализм N1 ; !
орк:орк N1 ; !
оркестр:оркестр N1 ; ! ""
орле:орле N1 ; !
орман:орман N1 ; ! "forest"
орманшы:орманшы N1 ; ! ""
орнитология:орнитология N1 ; !
орогена:орогена N1 ; !
орография:орография N1 ; !
орта:орта ADV ; ! ""
орта:орта N1 ; ! "middle,surroundings,environment"
орталық:орталық N1 ; ! "center"
ортодромия:ортодромия N1 ; !
ортоорталық:ортоорталық N1 ; !
ортопед:ортопед N1 ; !
ортоптерон:ортоптерон N1 ; !
орфоэпия:орфоэпия N1 ; !
орхидея:орхидея N1 ; !
орхиэктомия:орхиэктомия N1 ; !
оршад:оршад N1 ; !
орын:ор%{y%}н N1 ; ! "place,seat"
орын:орын N1 ; ! "place,seat"  ! Dir/LR ! Err/Orth
орынбасар:орынбасар N1 ; ! "representative"
орындаушы:орындаушы N1 ; ! ""
орындылық:орындылық N1 ; !
орындық:орындық N1 ; ! "chair"
осмий:осмий N1 ; !
остеосаркома:остеосаркома N1 ; !
остеоцит:остеоцит N1 ; !
остиоль:остиоль N1 ; !
осциллограф:осциллограф N1 ; !
от:от N1 ; ! "fire"
ота:ота N1 ; ! ""
оталгия:оталгия N1 ; !
отан:отан N1 ; ! "homeland"
отарлау:отарлау N1 ; !
отарлық:отарлық N1 ; !
отаршылдық:отаршылдық N1 ; !
отаршылық:отаршылық N1 ; ! ""
отбасы:отбас N-COMPOUND-PX ; ! "family"
отбасы:отбасы N1 ; ! "" ! Dir/LR
отбасылық:отбасылық N1 ; ! ""
отряд:отряд N1 ; ! ""
отставка:отставка N5 ; ! ""
оттегі:оттегі N1 ; ! ""
оттық:оттық N1 ; ! ""
отыншы:отыншы N1 ; ! ""
отырыс:отырыс N1 ; ! ""
отырғызу:отырғызу N1 ; ! ""
офицер:офицер N1 ; ! ""
офтальмия:офтальмия N1 ; !
офтальмология:офтальмология N1 ; !
офтальмоскоп:офтальмоскоп N1 ; !
очерк:очерк N1 ; ! ""
ошақ:ошақ N1 ; ! ""
оқ:оқ N1 ; ! "bullet"
оқиға:оқиға N1 ; ! "event"
оқтұмсық:оқтұмсық N1 ; ! ""
оқу:оқу N1 ; ! "study" ! Use/MT CHECK whether Use/MT is right
оқулық:оқулық N1 ; ! ""
оқушы:оқушы N1 ; ! "student"
оқылым:оқылым N1 ; ! ""
оқымысты:оқымысты N1 ; ! ""
оқырман:оқырман N1 ; ! ""
оқытушы:оқытушы N1 ; ! "teacher"
оққағар:оққағар N1 ; ! ""
оңалдыру:оңалдыру N1 ; ! ""
оңалту:оңалту N1 ; !
оңтүстік:оңтүстік N1 ; ! "south"
оңтүстіктік:оңтүстіктік N1 ; ! ""
пава:пава N1 ; !
павлин:павлин N1 ; !
пагода:пагода N1 ; !
пайда:пайда N1 ; ! "benefit,gain"
пайдаланушы:пайдаланушы N1 ; ! ""
пайыз:пайыз N1 ; ! "percent"
пайым:пайым N1 ; !"Use/MT"
пайғамбар:пайғамбар N1 ; ! "prophet"
пайғамбарлық:пайғамбарлық N1 ; ! "prophecy"
пакет:пакет N5 ; ! ""
паладин:паладин N1 ; !
палаомагнетизм:палаомагнетизм N1 ; !
палата:палата N1 ; ! ""
палау:палау N1 ; ! ""
палеоантроп:палеоантроп N1 ; ! ""
палеогеография:палеогеография N1 ; !
палеография:палеография N1 ; !
палеоклиматология:палеоклиматология N1 ; !
палеолит:палеолит N1 ; !
палеолог:палеолог N1 ; ! ""
палеонтология:палеонтология N1 ; !
палеоэкология:палеоэкология N1 ; !
палимпсест:палимпсест N1 ; !
палиндром:палиндром N1 ; !
палладий:палладий N1 ; !
паллий:паллий N1 ; !
палуан:палуан N1 ; ! ""
пальпация:пальпация N1 ; !
пампа:пампа N1 ; !
пана:пана N1 ; ! ""
панда:панда N5 ; ! ""
пандемия:пандемия N1 ; !
панк:панк N5 ; ! ""
пантеизм:пантеизм N1 ; !
пантера:пантера N1 ; !
пантограф:пантограф N1 ; !
панчингбол:панчингбол N1 ; !
папайя:папайя N1 ; !
папарацци:папарацци N1 ; !
папиллома:папиллома N1 ; !
пар:пар N1 ; ! "pair,team"
пара:пара N1 ; ! ""
парабола:парабола N1 ; !
параболоид:параболоид N1 ; !
паразит:паразит N1 ; ! ""
паразитизм:паразитизм N1 ; !
паралич:паралич N1 ; ! ""
параллелепипед:параллелепипед N1 ; !
параллелограмм:параллелограмм N1 ; !"Use/MT"
параллель:параллель N1 ; ! ""
парамагнетизм:парамагнетизм N1 ; !
параплегия:параплегия N1 ; !
парапсихология:парапсихология N1 ; !
парасат:парасат N1 ; ! "intellect"
парасаттылық:парасаттылық N1 ; ! ""
парафин:парафин N1 ; !
парацетамол:парацетамол N1 ; !
парашютист:парашютист N1 ; !
парақор:парақор N1 ; ! ""
паренхима:паренхима N1 ; !
парестезия:парестезия N1 ; !
парк:парк N1 ; !
паркет:паркет N1 ; !
парламент:парламент N1 ; ! "parlament"
парламентаризм:парламентаризм N1 ; !
паровоз:паровоз N1 ; ! ""
пародия:пародия N1 ; !
пароимология:пароимология N1 ; !
пароксизм:пароксизм N1 ; !
пароним:пароним N1 ; !
паронимия:паронимия N1 ; !
парсек:парсек N1 ; !
парталас:парталас N1 ; ! ""
партизан:партизан N1 ; ! ""
партикуляризм:партикуляризм N1 ; !
партия:партия N1 ; ! "political party"
паскаль:паскаль N1 ; !
пассивация:пассивация N1 ; !
патина:патина N1 ; !
патоген:патоген N1 ; !
патогенез:патогенез N1 ; !
патриарх:патриарх N1 ; ! ""
патриот:патриот N1 ; ! "patriot"
патриотизм:патриотизм N1 ; ! "patriotism"
патша:патша N1 ; ! "king"
патшалық:патшалық N1 ; ! ""
пацифист:пацифист N1 ; !
пегматит:пегматит N1 ; !
педагог:педагог N1 ; ! ""
педагогика:педагогика N1 ; ! ""
педаль:педаль N1 ; !
педераст:педераст N1 ; !
педикюр:педикюр N1 ; !
пединститут:пединститут N1 ; ! ""
педипальпус:педипальпус N1 ; !
педология:педология N1 ; !
пейзаж:пейзаж N1 ; ! ""
пейіл:пейіл N1 ; ! "disposition"
пейілділік:пейілділік N1 ; !
пейіш:пейіш N1 ; ! "paradise"
пектин:пектин N1 ; !
пеллагра:пеллагра N1 ; !
пенде:пенде N1 ; ! ""
пенициллин:пенициллин N1 ; !
пентаметр:пентаметр N1 ; !
пентоз:пентоз N1 ; !
пепсина:пепсина N1 ; !
пептид:пептид N1 ; !
перде:перде N1 ; ! "curtain"
перзент:перзент N1 ; ! ""
перзентхана:перзентхана N1 ; ! ""
периант:периант N1 ; !
перидотит:перидотит N1 ; !
перикарда:перикарда N1 ; !
перикарпий:перикарпий N1 ; !
перикраний:перикраний N1 ; !
перилимфа:перилимфа N1 ; !
периневрий:периневрий N1 ; !
период:период N1 ; ! ""
перископ:перископ N1 ; !
перифериялық:перифериялық N1 ; !
перламутр:перламутр N1 ; !
перне:перне N1 ; ! "dombra fret"
пернетақта:пернетақта N1 ; ! ""
перпендикуляр:перпендикуляр N1 ; !
перспектива:перспектива N5 ; ! "perspective"
перспективизм:перспективизм N1 ; !
перфекционизмом:перфекционизмом N1 ; !
перфекционист:перфекционист N1 ; !
перфорация:перфорация N1 ; ! ""
періште:періште N1 ; ! "angel"
песета:песета N1 ; !
пестик:пестик N1 ; !
пестицид:пестицид N1 ; ! "pesticide"
петалит:петалит N1 ; !
петанг:петанг N1 ; !
петит:петит N1 ; ! ""
петроглиф:петроглиф N1 ; !
петрография:петрография N1 ; !
петрология:петрология N1 ; !
печенье:печенье N1 ; ! "biscuit,cookie"
пеш:пеш N1 ; ! "oven"
пианино:пианино N1 ; ! ""
пианист:пианист N1 ; ! ""
пиаса:пиаса N1 ; ! "" !Use/MT
пигмент:пигмент N1 ; ! ""
пиджак:пиджак N1 ; ! ""
пикет:пикет N1 ; !
пикофарада:пикофарада N1 ; !
пиксель:пиксель N1 ; !
пиктограмма:пиктограмма N1 ; !
пилинг:пилинг N1 ; !
пилорус:пилорус N1 ; !
пилотаж:пилотаж N1 ; !
пилястр:пилястр N1 ; !
пимиенто:пимиенто N1 ; !
пингвин:пингвин N1 ; ! ""
пионер:пионер N1 ; ! ""
пиранометр:пиранометр N1 ; !
пиреноид:пиреноид N1 ; !
пирит:пирит N1 ; !"Use/MT"
пироманьяк:пироманьяк N1 ; !
пирометр:пирометр N1 ; !
пиротехника:пиротехника N1 ; !"Use/MT"
пирсинг:пирсинг N1 ; ! ""
пифагор:пифагор N1 ; !"Use/MT"
пияз:пияз N1 ; ! "onion"
плазма:плазма N1 ; ! ""
плазмид:плазмид N1 ; !
плазмоцит:плазмоцит N1 ; !
планета:планета N1 ; ! ""
планетология:планетология N1 ; !
планиметрия:планиметрия N1 ; !
планисфера:планисфера N1 ; !
планктон:планктон N1 ; !
пластид:пластид N1 ; !
пластик:пластик N1 ; ! ""
пластика:пластика N1 ; ! ""
пластинка:пластинка N1 ; ! ""
пластификация:пластификация N1 ; !
пластмасса:пластмасса N1 ; ! ""
платина:платина N1 ; ! ""
платонизм:платонизм N1 ; !
платформа:платформа N1 ; ! ""
плацкарт:плацкарт N1 ; ! "ticket with reservation"
плебей:плебей N1 ; !
плеер:плеер N1 ; ! ""
плеоназм:плеоназм N1 ; !
плювиометрия:плювиометрия N1 ; !
плюрилингвизм:плюрилингвизм N1 ; !
плюс:плюс N5 ; ! ""
пневмококк:пневмококк N1 ; !
повесть:повесть N1 ; ! ""
подполковник:подполковник N1 ; ! ""
позитивизм:позитивизм N1 ; !
позиция:позиция N1 ; ! "position" !Use/MT
позициялау:позициялау N1 ; !
пойыз:поезд N5 ; ! "train" Dir/LR
пойыз:пойыз N1 ; ! "train"
покер:покер N1 ; !
полиамид:полиамид N1 ; !
полиандрия:полиандрия N1 ; !
полигамия:полигамия N1 ; !
полигидрон:полигидрон N1 ; !
полигон:полигон N1 ; ! ""
поликарбонат:поликарбонат N1 ; !
полимер:полимер N1 ; ! ""
полимераз:полимераз N1 ; !
полиметалл:полиметалл N1 ; ! ""
полиморфизм:полиморфизм N1 ; !
полип:полип N1 ; !
полипептид:полипептид N1 ; !
полисемия:полисемия N1 ; !
полиспермия:полиспермия N1 ; !
политеизм:политеизм N1 ; !
политика:политика N1 ; ! ""
политэкономия:политэкономия N1 ; ! ""
полифония:полифония N1 ; ! ""
полицей:полицей N5 ; ! ""
полицитемия:полицитемия N1 ; !
полиция:полиция N1 ; ! "police"
полиэстер:полиэстер N1 ; !
полк:полк N1 ; ! ""
полковник:полковник N5 ; ! ""
поллуцит:поллуцит N1 ; !
полюс:полюс N5 ; ! ""
поляриметр:поляриметр N1 ; !
полярлық:полярлық N1 ; !
полярография:полярография N1 ; !
пончо:пончо N1 ; !
поп:поп N1 ; ! ""
порт:порт N1 ; ! ""
портал:портал N1 ; ! ""
портрет:портрет N1 ; ! ""
порфирия:порфирия N1 ; !
порция:порция N1 ; ! ""
поссибилизм:поссибилизм N1 ; !
пост:пост N5 ; ! ""
постбасылым:постбасылым N1 ; !
посткеңестік:посткеңестік A4 ; !"Use/MT"
постмодерн:постмодерн N1 ; !
постмодернизм:постмодернизм N1 ; !
постпродакшн:постпродакшн N1 ; !
постскриптум:постскриптум N1 ; !
постулат:постулат N1 ; !
потамология:потамология N1 ; !
потенциал:потенциал N1 ; ! ""
потенциалдылық:потенциалдылық N1 ; !
потенциометр:потенциометр N1 ; !
потенциометрия:потенциометрия N1 ; !
почта:почта N1 ; ! ""
почташы:почташы N1 ; ! ""
пошта:пошта N1 ; ! ""
поэзия:поэзия N1 ; ! ""
поэма:поэма N1 ; ! ""
поэтика:поэтика N1 ; ! ""
правитель:правитель N1 ; !
православие:православие N1 ; ! ""
празеодимий:празеодимий N1 ; !
практика:практика N1 ; ! ""
предикация:предикация N1 ; !
преднизон:преднизон N1 ; !
президент:президент N1 ; ! "president"
президенттік:президенттік N1 ; ! ""
президиум:президиум N1 ; ! ""
премаксилла:премаксилла N1 ; !
премия:премия N1 ; ! ""
премоляр:премоляр N1 ; !
премьер%-министр:премьер%-министр N5 ; ! "prime minister"
премьер:премьер N1 ; ! ""
премьера:премьера N1 ; ! ""
препарат:препарат N1 ; ! ""
прерия:прерия N1 ; ! ""
преторий:преторий N1 ; !
префикс:префикс N1 ; !
префиксация:префиксация N1 ; !
прецессия:прецессия N1 ; !
прибор:прибор N1 ; ! ""
призма:призма N1 ; ! ""
приказ:приказ N1 ; ! ""
принцип:принцип N5 ; ! ""
прион:прион N1 ; !
приорат:приорат N1 ; !
приоритет:приоритет N1 ; !
приставка:приставка N1 ; ! ""
проблема:проблема N5 ; ! ""
провинция:провинция N5 ; ! ""
программа:программа N1 ; ! ""
прогресс:прогресс N1 ; ! ""
продюсер:продюсер N1 ; ! ""
проект:проект N1 ; ! ""
проектор:проектор N1 ; ! "projector"
проза:проза N1 ; ! ""
прозелитизм:прозелитизм N1 ; !
проконсульдік:проконсульдік N1 ; !
прокуратура:прокуратура N1 ; ! ""
прокурор:прокурор N1 ; ! ""
пролапс:пролапс N1 ; !
пролетариат:пролетариат N1 ; !"Use/MT"
промышленность:промышленность N1 ; ! ""
пропилеий:пропилеий N1 ; !
пропилен:пропилен N1 ; !
пропуск:пропуск N1 ; ! ""
прорейт:прорейт N1 ; !
проректор:проректор N1 ; ! ""
просодия:просодия N1 ; !
простагландин:простагландин N1 ; !
прострация:прострация N1 ; !
просцениум:просцениум N1 ; !
протеинурия:протеинурия N1 ; !
протестант:протестант N1 ; ! ""
протий:протий N1 ; !
протозун:протозун N1 ; !
протон:протон N1 ; ! ""
протоплазма:протоплазма N1 ; !
протофибрилла:протофибрилла N1 ; !
протромбин:протромбин N1 ; !
профессор:профессор N5 ; ! ""
процедура:процедура N1 ; ! ""
процент:процент N5 ; ! ""
процесс:процесс N5 ; ! ""
процессор:процессор N1 ; ! ""
прустит:прустит N1 ; !
псалтерион:псалтерион N1 ; !
псевдоподия:псевдоподия N1 ; !
псевдоғылым:псевдоғылым N1 ; !
психиатрия:психиатрия N1 ; ! ""
психизм:психизм N1 ; !
психология:психология N1 ; ! ""
психопат:психопат N1 ; !
психрометр:психрометр N1 ; !
птиалин:птиалин N1 ; !
пуантилизм:пуантилизм N1 ; !
публицист:публицист N1 ; ! ""
публицистика:публицистика N1 ; ! ""
пудинг:пудинг N1 ; !"Use/MT"
пулемет:пулемет N1 ; ! ""
пульмонология:пульмонология N1 ; !
пульсар:пульсар N1 ; !
пума:пума N1 ; ! ""
пункт:пункт N1 ; ! ""
пуризм:пуризм N1 ; !
пурист:пурист N1 ; !
пуританизм:пуританизм N1 ; !
пурпура:пурпура N1 ; !
пустула:пустула N1 ; !
пуф:пуф N1 ; !
пуэрперий:пуэрперий N1 ; !
пысықтауыш:пысықтауыш N1 ; ! ""
пышақ:пышақ N1 ; ! "knife"
пьеса:пьеса N1 ; ! ""
пікір:пікір N1 ; ! "thought"
пікірсайыс:пікірсайыс N1 ; ! ""
пікірталас:пікірталас N1 ; ! ""
пікіртерім:пікіртерім N1 ; ! ""
піл:піл N1 ; ! "elephant,bishop"
пісте:пісте N1 ; ! ""
пішін:пішін N1 ; ! ""
пән:пән N1 ; ! ""
пәнаралық:пәнаралық N1 ; !
пәтер:пәтер N1 ; ! ""
пәтерақы:пәтерақы N1 ; ! ""
пәтерші:пәтерші N1 ; ! ""
радиация:радиация N1 ; ! ""
радий:радий N1 ; ! ""
радикация:радикация N1 ; !
радилогия:радилогия N1 ; ! ""
радио:радио N1 ; ! "radio"
радиоактивтілік:радиоактивтілік N1 ; ! ""
радиобайланыс:радиобайланыс N1 ; !
радиометр:радиометр N1 ; !
радиометрия:радиометрия N1 ; !
радионуклид:радионуклид N1 ; !
радиотелеграфия:радиотелеграфия N1 ; !
радиотелефония:радиотелефония N1 ; !
радиоқабылдағыш:радиоқабылдағыш N1 ; ! ""
радиус:радиус N1 ; ! ""
радон:радон N1 ; !
разряд:разряд N1 ; ! ""
рай:рай N1 ; ! "state, mood"
район:район N1 ; ! "rayon"
райхан:райхан N1 ; ! ""
ракета:ракета N1 ; ! ""
рама:рама N1 ; ! ""
ранет:ранет N1 ; !
ранетка:ранетка N1 ; ! ""
ранчо:ранчо N1 ; ! ""
рас:рас N1 ; ! "truth"
расизм:расизм N1 ; !
растау:растау N1 ; ! ""
ратицид:ратицид N1 ; !
рафия:рафия N1 ; !
рақмет:рақмет N1 ; ! ""
рақым:рақым N1 ; ! "kindness"
рақымдылық:рақымдылық N1 ; ! "grace"
рақымшылық:рақымшылық N1 ; ! ""
реактивтілік:реактивтілік N1 ; !
реактор:реактор N1 ; ! ""
реакция:реакция N1 ; ! ""
реакциялық:реакциялық N1 ; !
реализм:реализм N1 ; ! ""
революционер:революционер N1 ; ! ""
революция:революция N1 ; ! ""
регион:регион N1 ; ! ""
регуляризация:регуляризация N1 ; !
редактор:редактор N1 ; ! ""
редакция:редакция N5 ; ! ""
редакциялық:редакциялық N1 ; !
редукционизм:редукционизм N1 ; !
редукционист:редукционист N1 ; !
режим:режим N1 ; ! ""
режиссер:режиссер N1 ; ! ""
режиссура:режиссура N1 ; ! ""
резерв:резерв N1 ; ! ""
резиденция:резиденция N5 ; ! ""
резистор:резистор N1 ; ! ""
резонанс:резонанс N1 ; ! ""
рейтинг:рейтинг N1 ; ! ""
рекомбинация:рекомбинация N1 ; !
реконверсия:реконверсия N1 ; !
рекорд:рекорд N1 ; ! ""
ректор:ректор N1 ; ! ""
рекурсия:рекурсия N1 ; !
релятивизм:релятивизм N1 ; !
рентген:рентген N1 ; ! ""
реніш:реніш N1 ; ! ""
реология:реология N1 ; !
репертуар:репертуар N1 ; ! ""
репортер:репортер N1 ; ! ""
репрография:репрография N1 ; !
ресмилік:ресмилік N1 ; !
респонсорий:респонсорий N1 ; !
республика:республика N1 ; ! "republic"
республиканизм:республиканизм N1 ; !
ресурс:ресурс N5 ; ! ""
рет:рет N1 ; ! "turn,order,time"
ретинопатия:ретинопатия N1 ; !
реттеуші:реттеуші N1 ; ! ""
референдум:референдум N1 ; ! ""
референт:референт N1 ; !
рефлексология:рефлексология N1 ; !
рефляция:рефляция N1 ; !
реформа:реформа N1 ; ! ""
реформатор:реформатор N1 ; ! ""
реформация:реформация N1 ; ! ""
реформизм:реформизм N1 ; !
рецензия:рецензия N1 ; ! ""
рецептор:рецептор N1 ; !
рециркуляция:рециркуляция N1 ; !
рең:рең N1 ; ! ""
ризалық:ризалық N1 ; ! ""
ризашылық:ризашылық N1 ; ! ""
ризница:ризница N1 ; !
ризық:ризық N1 ; ! ""
ринопластика:ринопластика N1 ; !
рогоз:рогоз N1 ; ! ""
род:род N1 ; ! ""
розетка:розетка N1 ; ! ""
рок:рок N1 ; ! ""
рокировка:рокировка N1 ; ! ""
рококо:рококо N1 ; !
роль:роль N1 ; ! ""
ром:ром N1 ; !
роман:роман N1 ; ! ""
романс:романс N1 ; ! ""
романтизм:романтизм N5 ; ! ""
ромб:ромб N1 ; !
рота:рота N1 ; ! ""
ру:ру N1 ; ! "tribe"
руда:руда N1 ; ! ""
руль:руль N5 ; ! "steering wheel"
рупий:рупий N1 ; !
рутений:рутений N1 ; !
рух:рух N1 ; ! "spirit"
ручка:ручка N1 ; ! "pen"
рынок:рынок N5 ; ! "" !Use/MT
рұқсат:рұқсат N1 ; ! "permission"
рәміз:рәміз N1 ; ! "symbol":
рәсім:рәсім N1 ; ! "tradition":
рөл:рөл N1 ; ! "role"
рөмке:рөмке N1 ; !"Use/MT"
сабан:сабан N1 ; ! "straw"
сабақ:сабақ N1 ; ! "lesson"
сабын:сабын N1 ; ! "soap"
сабырлылық:сабырлылық N1 ; ! ""
сабырлық:сабырлық N1 ; !"Use/MT"
саванна:саванна N1 ; ! ""
садақ:садақ N1 ; ! ""
садақа:садақа N1 ; ! "alms"
садизм:садизм N1 ; ! ""
саз:саз N1 ; ! "dirt"
сайлау:сайлау N1 ; ! "elections"
сайман:сайман N1 ; ! ""
сайрағыш:сайрағыш N1 ; ! ""
сайт:сайт N5 ; ! ""
сала:сала N1 ; ! ""
салат:салат N1 ; ! "salad" !Use/MT
салдар:салдар N1 ; ! ""
салмақ:салмақ N1 ; ! ""
салт:салт N1 ; ! "custom"
салтанат:салтанат N1 ; ! "ceremony"
салтанаттылық:салтанаттылық N1 ; ! ""
салыстырмалық:салыстырмалық N1 ; !
салыстыру:салыстыру N1 ; ! "сравнение" Use/MT
салық:салық N1 ; ! "tax"
сальто:сальто N1 ; ! ""
салями:салями N1 ; ! ""
салқын:салқын N1 ; ! "cool" !Use/MT
самал:самал N1 ; ! ""
саммит:саммит N5 ; ! "summit"
самогон:самогон N1 ; ! ""
сан:сан N1 ; ! "bill,number"
сана:сана N1 ; ! "conscienceness"
санау:санау N1 ; ! "amounting"
санақ:санақ N1 ; ! ""
сандырақтау:сандырақтау N1 ; ! ""
сандық:сандық N1 ; ! ""
санкция:санкция N5 ; ! ""
сантехника:сантехника N1 ; ! ""
сапа:сапа N1 ; ! "quality"
сапар:сапар N1 ; ! "journey,visit,voyage,trip"
сапёр:сапёр N1 ; ! ""
сарай:сарай N1 ; ! ""
сараптама:сараптама N1 ; ! ""
сарапшы:сарапшы N1 ; ! ""
сарбаз:сарбаз N1 ; ! ""
сарказм:сарказм N1 ; ! ""
саркомер:саркомер N1 ; ! ""
саркоплазма:саркоплазма N1 ; ! ""
саршешек:саршешек N1 ; ! ""
саршұнақ:саршұнақ N1 ; ! ""
сары:сары N1 ; ! ""
сарыауру:сарыауру N1 ; !
сарымсақ:сарымсақ N1 ; ! "garlic"
сарып:сарып N1 ; ! ""
сарысу:сарысу N1 ; ! ""
сарқылмалық:сарқылмалық N1 ; !
сатира:сатира N1 ; ! ""
сатурнизм:сатурнизм N1 ; ! ""
саты:саты N1 ; ! "" ! Use/MT
сатылмайтындық:сатылмайтындық N1 ; !
сатылым:сатылым N1 ; ! ""
сатылым:сатылым N1 ; !"Use/MT"
сатқын:сатқын N1 ; ! ""
сатқындық:сатқындық N1 ; ! ""
сатқыншылық:сатқыншылық N1 ; !
сау:сау N1 ; ! "healthy"
сауал:сауал N1 ; ! ""
сауалнама:сауалнама N1 ; ! ""
сауда:сауда N1 ; ! "trade"
саусақ:саусақ N1 ; ! "finger"
саусақяқтылар:саусақяқтылар N1 ; !
сауын:сауын N1 ; ! "milking (e.g., сауын сиыр = milk cow, сауын аяқталды = milking is over)"
сауысқан:сауысқан N1 ; ! ""
сауыт:сауыт N1 ; ! ""
сауық:сауық N1 ; ! ""
сауықтыру:сауықтыру N1 ; !
сахна:сахна N1 ; ! "" !Use/MT
сая:сая N1 ; ! ""
саябақ:саябақ N1 ; ! "park"
саяжай:саяжай N1 ; ! ""
саяжол:саяжол N1 ; ! ""
саясат:саясат N1 ; ! "politics"
саясаткер:саясаткер N1 ; ! ""
саясаттанушы:саясаттанушы N1 ; ! ""
саясатшы:саясатшы N1 ; ! ""
саяхат:саяхат N1 ; ! "trip"
саяхатшы:саяхатшы N1 ; ! ""
сағат:сағат N1 ; ! "hour"
сағатшы:сағатшы N1 ; ! ""
сақа:сақа N1 ; !
сақал:сақал N1 ; ! "beard"
сақина:сақина N1 ; ! ""
сақталу:сақталу N1 ; ! "perpetuation" !Use/MT
сақтандырғыш:сақтандырғыш N1 ; !
сақтық:сақтық N1 ; ! ""
саңылау:саңылау N1 ; ! ""
себеп:себеп N1 ; ! "reason"
себепкер:себепкер N1 ; ! ""
сегменттеу:сегменттеу N1 ; ! ""
сегізаяқ:сегізаяқ N1 ; ! "octopus"
сегіздік:сегіздік N1 ; !
сегіздікқұрылым:сегіздікқұрылым N1 ; !
сегізкөз:сегізкөз N1 ; !
седиментология:седиментология N1 ; !
сезгіштік:сезгіштік N1 ; !"Use/MT"
сезон:сезон N1 ; ! ""
сезім:сезім N1 ; ! "feeling"
сезімталдық:сезімталдық N1 ; !"Use/MT"
сейм:сейм N1 ; ! ""
сейсенбі:сейсенбі N1 ; ! "Tuesday"
сейсмикалықтылық:сейсмикалықтылық N1 ; !
сейф:сейф N5 ; ! "" ! Use/MT
секретарь:секретарь N1 ; ! ""
сексен:сексен N1 ; ! ""
сексеуіл:сексеуіл N1 ; ! ""
сексология:сексология N1 ; !
секстант:секстант N1 ; !"Use/MT"
сектор:сектор N1 ; ! ""
секіл:секіл N1 ; ! "shape"
сел:сел N1 ; ! ""
селен:селен N1 ; ! ""
селенит:селенит N1 ; ! ""
селеу:селеу N1 ; ! ""
селитра:селитра N1 ; ! ""
селкілдек:селкілдек N1 ; ! ""
семинар:семинар N1 ; ! ""
семиология:семиология N1 ; !
семсер:семсер N1 ; ! ""
семіз:семіз N1 ; ! ""
сенат:сенат N1 ; ! ""
сенатор:сенатор N1 ; ! ""
сенбі:сенбі N1 ; ! "Saturday"
сенбілік:сенбілік N1 ; ! ""
сенсибилизация:сенсибилизация N1 ; ! ""
сенім:сенім N1 ; ! "belief"
сенімпаздық:сенімпаздық N1 ; !"Use/MT"
сенімсіздік:сенімсіздік N1 ; ! ""
сенімхат:сенімхат N1 ; ! ""
сепаратизм:сепаратизм N1 ; ! ""
септеу:септеу N1 ; ! ""
септік:септік N1 ; ! ""
сержант:сержант N1 ; ! ""
серия:серия N1 ; !
серология:серология N1 ; !
серотерапия:серотерапия N1 ; !
серотонин:серотонин N1 ; ! ""
серпантин:серпантин N1 ; ! ""
серпімділік:серпімділік N1 ; !
серпін:серпін N1 ; ! "dynamics, impulse"
серт:серт N1 ; ! ""
сертификат:сертификат N1 ; ! ""
серфинг:серфинг N1 ; ! ""
серік:серік N1 ; ! "companion"
серіктес:серіктес N1 ; ! "partner"
серіктестік:серіктестік N1 ; ! "partnership"
серіктік:серіктік N1 ; ! "" ! Use/MT
серілік:серілік N1 ; !
серіппе:серіппе N1 ; ! ""
сигиллография:сигиллография N1 ; !
сидр:сидр N1 ; !"Use/MT"
сикхизм:сикхизм N1 ; ! ""
силикат:силикат N1 ; ! ""
силикон:силикон N1 ; ! ""
силлогизм:силлогизм N1 ; ! ""
символ:символ N1 ; ! ""
симметрия:симметрия N1 ; ! ""
симония:симония N1 ; !
симптом:симптом N1 ; ! ""
симптом:симптом N1 ; ! "symptom"
симптоматика:симптоматика N1 ; !
синдик:синдик N1 ; !
синдикалисші:синдикалисші N1 ; !
синкретизм:синкретизм N1 ; !
синоним:синоним N1 ; ! ""
синонимділік:синонимділік N1 ; !
синтаксис:синтаксис N1 ; ! ""
синтез:синтез N1 ; ! ""
синтезатор:синтезатор N1 ; !
синус:синус N1 ; !
синхрондық:синхрондық N1 ; ! ""
синхронизатор:синхронизатор N1 ; !
синхронизация:синхронизация N1 ; ! ""
синхронизм:синхронизм N1 ; !
сипат:сипат N1 ; ! "quality,trait"
сипаттама:сипаттама N1 ; ! ""
система:система N1 ; ! ""
систематика:систематика N1 ; ! ""
систола:систола N1 ; !
сиыр:сиыр N1 ; ! "cow"
сия:сия N1 ; ! "ink"
сияқ:сияқ N1 ; ! "shape"
сиқыр:сиқыр N1 ; ! "sorcery"
сиқырлық:сиқырлық N1 ; !
скаляр:скаляр N1 ; ! ""
скраб:скраб N1 ; ! ""
скрепка:скрепка N1 ; ! ""
скрипка:скрипка N1 ; ! ""
скумбрия:скумбрия N1 ; !
смартфон:смартфон N1 ; ! ""
смокинг:смокинг N1 ; !
сноб:сноб N1 ; ! ""
совет:совет N1 ; ! "soviet/council"
совхоз:совхоз N1 ; ! ""
содыр:содыр N1 ; ! ""
соз:соз N1 ; ! "stretched,extended"
созылмалық:созылмалық N1 ; ! ""
созым:созым N1 ; ! ""
сойқан:сойқан N1 ; ! ""
солдат:солдат N1 ; ! "soldier"
солист:солист N1 ; ! ""
солтүстік:солтүстік N1 ; ! "north"
сопақ:сопақ N1 ; !
сополимер:сополимер N1 ; ! ""
сопроцессор:сопроцессор N1 ; ! ""
сопы:сопы N1 ; !
сор:сор N1 ; ! "salt marsh"
сора:сора N1 ; !"Use/MT"
сорпа:сорпа N1 ; ! "soup"
сортаң:сортаң N1 ; ! ""
сорғыш:сорғыш N1 ; ! ""
сот:сот N1 ; ! "court"
сотқарлық:сотқарлық N1 ; !
социализм:социализм N5 ; ! ""
социалист:социалист N5 ;  ! "socialist" !Use/MT
социобиология:социобиология N1 ; !
социология:социология N1 ; ! ""
соционика:соционика N1 ; ! ""
социотип:социотип N1 ; ! ""
союзмультфильм:союзмультфильм N1 ; ! ""
соғу:соғу N1 ; !"Use/MT"
соғым:соғым N1 ; ! ""
соғыс:соғыс N1 ; ! "war"
соқпақ:соқпақ N1 ; ! ""
соқыр:соқыр N1 ; ! "blind"
соқырлық:соқырлық N1 ; !"Use/MT"
соққы:соққы N1 ; ! "beating"
соң:соң N-COMPOUND-PX ; !
соң:соң N1 ; ! "end, final"
спектакль:спектакль N1 ; ! ""
спектр:спектр N1 ; ! ""
спектрометрия:спектрометрия N1 ; !
спектрофотометрия:спектрофотометрия N1 ; !
спикер:спикер N1 ; ! ""
спин:спин N1 ; ! ""
спирт:спирт N1 ; ! ""
спленомегалия:спленомегалия N1 ; !
спонсор:спонсор N1 ; ! ;
спора:спора N1 ; ! ""
спорт:спорт N1 ; ! ""
спортшы:спортшы N1 ; ! ""
стадион:стадион N1 ; ! "stadium"
стажировка:стажировка N1 ; ! ""
стакан:стакан N1 ; ! ""
стаккато:стаккато N1 ; !"Use/MT"
стандарт:стандарт N1 ; ! ""
станок:станок N1 ; ! ""
станция:станция N1 ; ! ""
старшина:старшина N5 ; ! "" !Use/MT
статистика:статистика N1 ; ! "statistics"
статус:статус N1 ; ! ""
статуя:статуя N1 ; ! ""
стейк:стейк N1 ; ! ""
стек:стек N1 ; !
стенография:стенография N1 ; ! ""
стенокардия:стенокардия N1 ; !
стеньга:стеньга N1 ; !"Use/MT"
стереоскопия:стереоскопия N1 ; !
стехиометрия:стехиометрия N1 ; !
стилистика:стилистика N1 ; ! ""
стиль:стиль N1 ; ! ""
стоицизм:стоицизм N1 ; ! ""
стратегия:стратегия N5 ; ! ""
стратиграфия:стратиграфия N1 ; !
стратосфера:стратосфера N1 ; ! ""
стрептококк:стрептококк N1 ; !
структура:структура N1 ; ! ""
студент:студент N1 ; ! "student"
студия:студия N1 ; ! "studio"
стюардесса:стюардесса N1 ; !
су:су N1 ; ! "water"
суағар:суағар N1 ; !
субмекен%-жай:субмекен%-жай N1 ; !
субрегион:субрегион N1 ; ! ""
субстрат:субстрат N1 ; ! ""
субурбанизация:субурбанизация N1 ; ! ""
субъект:субъект N6 ; ! ""
субъективизм:субъективизм N1 ; ! ""
судья:судья N1 ; ! ""
сульфаниламид:сульфаниламид N1 ; ! ""
сульфат:сульфат N1 ; ! ""
сум:сум N1 ; ! ""
супержүлде:супержүлде N1 ; ! ""
суперконтинент:суперконтинент N1 ; ! ""
суппозитория:суппозитория N1 ; !
сурет:сурет N1 ; ! ""
суретші:суретші N1 ; ! ""
сусар:сусар N1 ; ! ""
сутартқыш:сутартқыш N1 ; !
сутаған:сутаған N1 ; ! ""
сутек:сутек N1 ; ! ""
сутексіздендіру:сутексіздендіру N1 ; !
сутіл:сутіл N1 ; !
суфлер:суфлер N1 ; !
суыр:суыр N1 ; ! "marmot"
сфера:сфера N1 ; ! ""
схема:схема N1 ; ! ""
сценарий:сценарий N5 ; ! ""
сценарийші:сценарийші N5 ; ! "screenwriter" !Use/MT
сценография:сценография N1 ; !
съезд:съезд N5 ; ! ""
сыбаға:сыбаға N1 ; ! ""
сыбызғы:сыбызғы N1 ; ! ""
сыбыр:сыбыр N1 ; ! "whisper"
сыбдыр:сыбдыр N1 ; ! "whisper"
сыбыс:сыбыс N1 ; ! "rumour"
сызат:сызат N1 ; ! ""
сызба:сызба N1 ; ! ""
сызбашы:сызбашы N1 ; ! ""
сыздық:сыздық N1 ; ! ""
сызу:сызу N1 ; !
сызық:сызық N1 ; ! "line"
сызғыш:сызғыш N1 ; ! ""
сый:сый N1 ; ! "gift"
сыйлық:сыйлық N1 ; ! "reward"
сыйлықақы:сыйлықақы N1 ; ! ""
сыла:сыла N1 ; ! "spear"
сылағыш:сылағыш N1 ; ! ""
сым:сым N1 ; ! "wire"
сымтетік:сымтетік N1 ; ! ""
сын%-пікір:сын%-пікір N1 ; ! ""
сын:сын N1 ; ! ""
сынап:сынап N1 ; ! ""
сынақ:сынақ N1 ; ! ""
сыну:сыну N1 ; !
сынушылық:сынушылық N1 ; !
сыншы:сыншы N1 ; ! "critic"
сынып:сынып N1 ; ! "school grade"
сыпырғы:сыпырғы N1 ; !
сыпырғыш:сыпырғыш N1 ; ! ""
сыр:сыр N1 ; ! "secret"
сыра:сыра N1 ; ! "beer"
сырнайшы:сырнайшы N1 ; !
сырт:сырт N1 ; ! "outside"
сырға:сырға N1 ; ! "earring"
сырғанақ:сырғанақ N1 ; ! ""
сырқат:сырқат N1 ; ! ""
сығылушылық:сығылушылық N1 ; !
сықызша:сықызша N1 ; ! ""
сэр:сэр N1 ; ! ""
сюжет:сюжет N1 ; ! ""
сюита:сюита N1 ; ! ""
сюрприз:сюрприз N1 ; ! "surprise"
сілекей:сілекей N1 ; !"Use/MT"
сілкініс:сілкініс N1 ; ! ""
сілтеме:сілтеме N1 ; ! ""
сіреспе:сіреспе N1 ; !
сіңлі:сіңлі N1 ; ! "sister younger sister's,girl's younger female cousin"
сіңір:сіңір N1 ; ! ""
сіңір:сіңір N1 ; !"Use/MT"
сіңіру:сіңіру N1 ; ! ""
сүйек:сүйек N1 ; ! "bone"
сүйектену:сүйектену N1 ; !
сүйем:сүйем N1 ; ! "thumb to index,the distance between the thumb and index finger"
сүйемел:сүйемел N1 ; ! "support"
сүймен:сүймен N1 ; !
сүйініш:сүйініш N1 ; ! ""
сүйіспеншілік:сүйіспеншілік N1 ; ! "loving kindness"
сүлгі:сүлгі N1 ; ! ""
сүлік:сүлік N1 ; ! "leech,mooch"
сүмелек:сүмелек N1 ; !"Use/MT"
сүндет:сүндет N1 ; ! "circumcision"
сүргілеу:сүргілеу N1 ; !
сүргін:сүргін N1 ; ! ""
сүрет:сүрет N1 ; ! "picture"
сүрме:сүрме N1 ; !
сүт:сүт N1 ; ! "milk"
сүтсірне:сүтсірне N1 ; ! "cheese"
сүңгі:сүңгі N1 ; !"Use/MT"
сұлтан:сұлтан N1 ; ! ""
сұлтандық:сұлтандық N1 ; ! ""
сұлулық:сұлулық N1 ; !
сұлы:сұлы N1 ; !
сұлы:сұлы N1 ; ! ""
сұмдық:сұмдық N1 ; ! "cunning"
сұраным:сұраным N1 ; ! ""
сұраныс:сұраныс N1 ; ! ""
сұранысхат:сұранысхат N1 ; ! ""
сұрақ:сұрақ N1 ; ! "question"
сұрыптау:сұрыптау N1 ; ! ""
сұхбат:сұхбат N1 ; ! "conversation/interview"
сұхбат:сұқбат N1 ; ! "conversation/interview" Dir/LR
сұңқар:сұңқар N1 ; ! ""
сәби:сәби N1 ; ! "infant"
сәбіз:сәбіз N1 ; ! "carrots"
сәжде:сәжде N1 ; ! ""
сәйгүлік:сәйгүлік N1 ; !"Use/MT"
сәл:сәл N1 ; ! "~ біраз"
сәлем:сәлем N1 ; ! "peace,greeting"
сәлемдеме:сәлемдеме N1 ; ! ""
сәлемдесу:сәлемдесу N1 ; ! ""
сәлеметтік:сәлеметтік N1 ; ! ""
сән%-салтанат:сән%-салтанат N1 ; ! ""
сән:сән N1 ; ! "luxury"
сәнгер:сәнгер N1 ; ! ""
сәндеу:сәндеу N1 ; !
сәнділік:сәнділік N1 ; ! ""
сәнхана:сәнхана N1 ; ! ""
сәрсенбі:сәрсенбі N1 ; ! "Wednesday"
сәт:сәт N1 ; ! "moment,success"
сәттілік:сәттілік N1 ; ! ""
сәуле:сәуле N1 ; ! "beam,light,ray, gleam"
сәулелендіру:сәулелендіру N1 ; ! ""
сәулет:сәулет N1 ; ! ""
сәулетші:сәулетші N1 ; ! "architect"
сәуір:сәуір N1 ; ! "april"
сөз:сөз N1 ; ! "word"
сөздік:сөздік N1 ; ! "dictionary"
сөзжұмбақ:сөзжұмбақ N1 ; ! ""
сөзшеңдік:сөзшеңдік N1 ; !
сөйлеуші:сөйлеуші N1 ; ! ""
сөре:сөре N1 ; ! "shelf"
таба:таба N1 ; ! "pan"
табак:табак N1 ; ! ""
табалдырық:табалдырық N1 ; ! ""
табан:табан N1 ; ! "sole"
табандапжүруші:табандапжүруші N1 ; !
табандылық:табандылық N1 ; ! "insistence" !Use/MT
табақ:табақ N1 ; ! "plate"
табақтас:табақтас N1 ; ! ""
табақша:табақша N1 ; ! ""
табель:табель N1 ; ! ""
табиғат:табиғат N1 ; ! "nature"
табиғаттанушы:табиғаттанушы N1 ; ! ""
табынушылық:табынушылық N1 ; !
табыс:табыс N1 ; ! ""
тавтология:тавтология N1 ; ! ""
тазарту:тазарту N1 ; ! ""
тазы:тазы N1 ; !"Use/MT"
тай:тай N1 ; ! "one year horse"
тайпа:тайпа N1 ; ! ""
тайтин:тайтин N1 ; !
тайфун:тайфун N1 ; ! ""
таксономия:таксономия N1 ; !
тактика:тактика N1 ; ! ""
таламус:таламус N1 ; ! ""
талан%-тараж:талан%-тараж N1 ; ! ""
талант:талант N1 ; ! ""
талап:талап N1 ; ! "requirement"
талас:талас N1 ; ! ""
талассократия:талассократия N1 ; !
талаурау:талаурау N1 ; ! ""
талақ:талақ N1 ; !"Use/MT"
талдау:талдау N1 ; ! ""
талибан:талибан N1 ; ! ""
талпыныс:талпыныс N1 ; ! "attempt" !Use/MT
талшын:талшын N1 ; !"Use/MT"
тальк:тальк N1 ; !
талқы:талқы N1 ; ! "leather working instrument"
тамаринд:тамаринд N1 ; !
тамақ:тамақ N1 ; ! "throat,meal,warm"
тампон:тампон N1 ; ! ""
тамшуыр:тамшуыр N1 ; !
тамыз:тамыз N1 ; ! "August"
тамыр:тамыр N1 ; ! "root"
тамұқ:тамұқ N1 ; ! "hell"
танау:танау N1 ; !"Use/MT"
танк:танк N1 ; ! ""
тантал:тантал N1 ; ! ""
таным:таным N1 ; !
танырлық:танырлық N1 ; ! ""
тап:тап N1 ; ! "class"
тапанша:тапанша N1 ; ! ""
тапсырма:тапсырма N1 ; ! "assignment, task, job"
тапсырыс:тапсырыс N1 ; ! "order"
тапшылық:тапшылық N1 ; ! ""
тапқырлық:тапқырлық N1 ; ! ""
таралу:таралу N1 ; !
таралым:таралым N1 ; ! ""
тарап:тарап N1 ; ! "direction"
тарату:тарату N1 ; ! "distribution"
тарау:тарау N1 ; ! "chapter"
тарақ:тарақ N1 ; ! "comb"
тарақан:тарақан N1 ; ! ""
тарих:тарих%{а%}%{с%} N1 ; ! "history"
тарихнама:тарихнама N1 ; !
тарихшы:тарихшы N1 ; ! ""
тарихылық:тарихылық N1 ; !
тармақ:тармақ N1 ; ! ""
тармақша:тармақша N1 ; ! "stone"
тартылыс:тартылыс N1 ; !"Use/MT"
тарылту:тарылту N1 ; ! ""
тарғақ:тарғақ N1 ; !
тарқату:тарқату N1 ; !
тас:тас N1 ; ! "stone"
таса:таса N1 ; ! ""
таспиқ:таспиқ N1 ; !
тасшөп:тасшөп N1 ; ! "throw away"
тасымалдау:тасымалдау N1 ; ! ""
тасқын:тасқын N1 ; ! ""
татулық:татулық N1 ; ! ""
тау:тау N1 ; ! "mountain"
тауар%-ақша:тауар%-ақша N1 ; ! "" !Use/MT
тауар:тауар N1 ; ! "commodity"
тауық:тауық N1 ; ! "chicken"
тахометр:тахометр N1 ; !
тахта:тахта N1 ; ! ""
тахта:тахта N1 ; ! "board"
таяқ:таяқ N1 ; ! "stick,staff"
тағам:тағам N1 ; ! "food"
таған:таған N1 ; ! ""
тағдыр:тағдыр N1 ; ! "fate"
тақ:тақ N1 ; ! "throne"
тақта:тақта N1 ; ! "board"
тақтай:тақтай N1 ; ! ""
тақырып:тақырып N1 ; ! "theme"
тақырыпша:тақырыпша N1 ; ! ""
таң:таң N1 ; ! "dawn"
таңдау:таңдау N1 ; ! ""
таңертең:таңертең N1 ; ! "early morning"
таңғыш:таңғыш N1 ; !
театр:театр N1 ; ! ""
тегістік:тегістік N1 ; ! ""
тежелу:тежелу N1 ; !
теизм:теизм N1 ; !
теке:теке N1 ; ! ""
текежаумыт:текежаумыт N1 ; ! "thoroughbred"
тексеріс:тексеріс N1 ; ! ""
текше:текше N1 ; ! ""
телеарна:телеарна N1 ; ! ""
телебағдарлама:телебағдарлама N1 ; ! ""
телебірігу:телебірігу N1 ; ! ""
телевидение:телевидение N1 ; ! ""
телеграф:телеграф N1 ; ! ""
теледидар:теледидар N1 ; ! "television set"
теледидарлама:теледидарлама N1 ; ! "television"
теледүкен:теледүкен N1 ; !
тележүргізуші:тележүргізуші N1 ; ! ""
тележұмыс:тележұмыс N1 ; !
телемәтін:телемәтін N1 ; !
телеология:телеология N1 ; !
телепатия:телепатия N1 ; !
телескоп:телескоп N1 ; ! ""
телетайп:телетайп N1 ; !
телефон:телефон N1 ; ! "telephone"
теллур:теллур N1 ; !
телнұсқа:телнұсқа N1 ; ! "USE/MT"
телпек:телпек N1 ; ! ""
тельсон:тельсон N1 ; !
темекі:темеке N1 ; ! "tobacco" Dir/LR
темекі:темекі N1 ; ! "tobacco"
темп:темп N1 ; ! ""
температура:температура N1 ; ! "temperature"
темір:темір N1 ; ! "iron"
теміржол:теміржол N1 ; ! ""
тенезм:тенезм N1 ; !
тензор:тензор N1 ; !
теннист:теннист N1 ; !
тентек:тентек N1 ; ! "" ! FIXME: probably just ADJ (see A1)
теодицея:теодицея N1 ; ! ""
теодолит:теодолит N1 ; !
теорема:теорема N1 ; ! ""
теоретик:теоретик N1 ; ! ""
теория:теория N1 ; ! ""
теософия:теософия N1 ; !
тепаль:тепаль N1 ; !
тепе%-теңдік:тепе%-теңдік N1 ; ! ""
тепкі:тепкі N1 ; ! ""
тер:тер N1 ; ! "sweat"
теракті:теракті N5 ; ! ""
тераццо:тераццо N1 ; !
тербелу:тербелу N1 ; ! ""
тербий:тербий N1 ; !
тергеуші:тергеуші N1 ; ! ""
терезе:терезе N1 ; ! "window"
терек:терек N1 ; ! "popular"
тереңдік:тереңдік N1 ; ! ""
термин:термин N1 ; ! ""
терминология:терминология N1 ; ! ""
термистор:термистор N1 ; !
термит:термит N1 ; ! ""
термогигрометр:термогигрометр N1 ; !
термограф:термограф N1 ; !
термография:термография N1 ; !
термодинамика:термодинамика N1 ; ! ""
терможұп:терможұп N1 ; !
термометрия:термометрия N1 ; !
терморегулятор:терморегулятор N1 ; !
термостат:термостат N1 ; ! ""
термосфера:термосфера N1 ; !
территория:территория N1 ; ! ""
терроризм:терроризм N5 ; ! ""
терцет:терцет N1 ; !
тері:тері A4 ; ! "cutaneous"
тері:тері N1 ; ! "skin,leather"
терістік:терістік N1 ; ! ""
тесу:тесу N1 ; !
тесік:тесік N1 ; ! "hole"
тетрархия:тетрархия N1 ; !
тетраэдр:тетраэдр N1 ; !
техника:техника N1 ; ! ""
техникум:техникум N1 ; ! ""
технология:технология N1 ; ! ""
технопарк:технопарк N1 ; ! "USE/MT"
техноқұрылым:техноқұрылым N1 ; !
тең:тең N1 ; ! ""
теңге:тенге N1 ; ! "" Dir/LR
теңге:теңге N1 ; ! ""
теңгерім:теңгерім N1 ; ! ""
теңдік:теңдік N1 ; ! ""
теңіз:теңіз N1 ; ! "sea"
теңізші:теңізші N1 ; ! ""
тиек:тиек N1 ; ! ""
тиеушілік:тиеушілік N1 ; ! ""
тик:тик N1 ; ! ""
тиксотропия:тиксотропия N1 ; !
тиллит:тиллит N1 ; !
тильбюри:тильбюри N1 ; !
тимьян:тимьян N1 ; !"Use/MT"
тимэктомия:тимэктомия N1 ; !
типология:типология N1 ; ! ""
типтеу:типтеу N1 ; !
тираж:тираж N1 ; ! ""
тиристор:тиристор N1 ; !
тироксин:тироксин N1 ; !
титан:титан N1 ; ! ""
титанит:титанит N1 ; !
титул:титул N1 ; ! ""
титулдылық:титулдылық N1 ; !
тиын:тиын N1 ; ! "penny"
тиянақтау:тиянақтау N1 ; ! ""
тиімділік:тиімділік N1 ; ! ""
тиін:тиін N1 ; ! "squirrel"
товар:товар N1 ; ! "goods"
тога:тога N1 ; !
тозақ:тозақ N1 ; ! "hell"
тозаң:тозаң N1 ; ! "dust"
тозаңдандырушы:тозаңдандырушы N1 ; !
тозаңдану:тозаңдану N1 ; !
тозаңдату:тозаңдату N1 ; ! ""
тозаңдық:тозаңдық N1 ; ! ""
той:той N1 ; ! "feast"
тойтарушы:тойтарушы N1 ; ! ""
тойтарыс:тойтарыс N1 ; ! ""
тойымсыздық:тойымсыздық N1 ; ! ""
ток:ток N1 ; ! ""
толтыру:толтыру N1 ; !
толтырушы:толтырушы N1 ; !
толымсыздық:толымсыздық N1 ; !
толық:толық N1 ; ! ""
толықтырылым:толықтырылым N1 ; !
толғаныс:толғаныс N1 ; ! ""
толғақ:толғақ N1 ; ! ""
толқын:толқын N1 ; ! ""
том:том N1 ; ! ""
томар:томар N1 ; ! ""
томат:томат N1 ; ! ""
тон:тон N1 ; ! "robe"
тоналдылық:тоналдылық N1 ; !
тонаушы:тонаушы N1 ; ! ""
тонер:тонер N1 ; !"Use/MT"
тонна:тонна N1 ; ! ""
топ:топ N1 ; ! "group,team;ball"
топаз:топаз N1 ; ! ""
топан:топан N1 ; ! ""
топология:топология N1 ; ! ""
топонимика:топонимика N1 ; !
топырақ:топырақ N1 ; ! ""
топырақтану:топырақтану N1 ; !
тор:тор N1 ; ! ""
торай:торай N1 ; ! "поросенок"
торап:торап N1 ; ! "Use/MT"
торнадо:торнадо N1 ; ! ""
торпақ:торпақ N1 ; ! ""
торпеда:торпеда N1 ; ! ""
торсылдатқыш:торсылдатқыш N1 ; ! ""
торт:торт N1 ; !
торф:торф N1 ; ! ""
торғай:торғай N1 ; ! "sparrow"
тосап:тосап N1 ; ! ""
тостаған:тостаған N1 ; !
тостағанша:тостағанша N1 ; ! ""
тосқауыл:тосқауыл N1 ; ! ""
тотем:тотем N1 ; !
тотемизм:тотемизм N1 ; !
тотығу:тотығу N1 ; !
тотықұс:тотықұс N1 ; ! ""
тоғай:тоғай N1 ; ! ""
тоқаш:тоқаш N1 ; ! ""
тоқпақ:тоқпақ N1 ; ! ""
тоқсан:тоқсан N1 ; ! ""
тоқтық:тоқтық N1 ; ! ""
тоқылдақ:тоқылдақ N1 ; ! ""
тоқым:тоқым N1 ; !
тоқымашы:тоқымашы N1 ; ! ""
тоңазыту:тоңазыту N1 ; ! ""
тоңба:тоңба N1 ; ! "robe" !Use/MT
травматолог:травматолог N1 ; !
трагедия:трагедия N1 ; ! ""
трактор:трактор N1 ; ! ""
трамвай:трамвай N1 ; ! ""
трамп:трамп N1 ; !
трамплин:трамплин N1 ; ! ""
транзистор:транзистор N1 ; ! ""
транзит:транзит N1 ; ! ""
транквилизатор:транквилизатор N1 ; ! ""
трансвестизм:трансвестизм N1 ; !
трансивер:трансивер N1 ; !
транскрипция:транскрипция N1 ; ! ""
транслокация:транслокация N1 ; !
транспирация:транспирация N1 ; ! ""
транспозиция:транспозиция N1 ; ! ""
транспорт:транспорт N1 ; ! ""
траст:траст N5 ; ! "" ! Use/MT
трахеостомия:трахеостомия N1 ; !
трахеотомия:трахеотомия N1 ; !
трахея:трахея N1 ; ! ""
трахома:трахома N1 ; ! ""
тремолит:тремолит N1 ; !
трест:трест N1 ; ! ""
трефнация:трефнация N1 ; !
триангуляция:триангуляция N1 ; !
триацилглицерид:триацилглицерид N1 ; !
триболуминисенс:триболуминисенс N1 ; !
трибуна:трибуна N1 ; !
тривиалдылық:тривиалдылық N1 ; ! ""
тривиум:тривиум N1 ; !
триггер:триггер N1 ; !
триглицерид:триглицерид N1 ; !
тригонометрия:тригонометрия N1 ; !
трилогия:трилогия N1 ; ! ""
тример:тример N1 ; !
триметр:триметр N1 ; !
трисекция:трисекция N1 ; !
трисомия:трисомия N1 ; !
тритий:тритий N1 ; ! ""
тритон:тритон N1 ; !
трихотомия:трихотомия N1 ; !
тромб:тромб N1 ; !
тромбин:тромбин N1 ; !
тромбоцит:тромбоцит N1 ; !
тропизм:тропизм N1 ; !
тропопауза:тропопауза N1 ; !
тропосфера:тропосфера N1 ; !
трофозоит:трофозоит N1 ; !
трохоид:трохоид N1 ; !
труппа:труппа N1 ; ! ""
ту:ту N1 ; ! "banner"
туберкулез:туберкулез N1 ; ! ""
тубулина:тубулина N1 ; !
тулий:тулий N1 ; !
тундралық:тундралық N1 ; ! ""
туника:туника N1 ; ! ""
туралық:туралық N1 ; ! ""
турбокомпрессор:турбокомпрессор N1 ; !
туризм:туризм N5 ; ! ""
турист:турист N5 ; ! "tourist" !Use/MT
турмалин:турмалин N1 ; !
турникет:турникет N1 ; !
турнир:турнир N1 ; ! "tournament"
туынды:туынды N1 ; ! "composition"
туыс:туыс N1 ; ! "relative"
туыстық:туыстық N1 ; !
туысқан:туысқан N1 ; ! "near relative"
тыйым:тыйым N1 ; ! ""
тымақ:тымақ N1 ; ! "woolen cap"
тыныс:тыныс N1 ; ! ""
тыныштандыру:тыныштандыру N1 ; ! ""
тыныштық:тыныштық N1 ; ! ""
тырма:тырма N1 ; ! ""
тырнауыш:тырнауыш N1 ; ! ""
тырнақ:тырнақ N1 ; ! "nail,fingernail"
тырнақша:тырнақша N1 ; ! ""
тырысу:тырысу N1 ; ! ""
тыс:тыс N1 ; ! ""
тысыр:тысыр N1 ; ! ""
тышқан:тышқан N1 ; ! ""
тығыздық:тығыздық N1 ; ! "packed-togetherness"
тыңшылық:тыңшылық N1 ; ! ""
тюнер:тюнер N1 ; !
тігетіг:тігетіг N1 ; !
тігу:тігу N1 ; ! ""
тігілу:тігілу N1 ; !
тігін:тігін N1 ; ! ""
тігінші:тігінші N1 ; ! "tailor"
тігіс:тігіс N1 ; ! ""
тізбек:тізбек N1 ; !
тізгін:тізгін N1 ; ! ""
тізе:тізе N1 ; ! "knee"
тізетебіс:тізетебіс N1 ; !
тізеқап:тізеқап N1 ; !
тізім:тізім N1 ; ! ""
тіл:тіл N1 ; ! "language,tongue"
тіларалық:тіларалық N1 ; !
тілек:тілек N1 ; ! ""
тілеу:тілеу N1 ; ! ""
тілмаш:тілмаш N1 ; ! "translator"
тілхат:тілхат N1 ; ! ""
тілші:тілші N1 ; ! "reporter"
тілік:тілік N1 ; ! ""
тірек:тірек N1 ; ! ""
тіреніш:тіреніш N1 ; ! ""
тіркеуші:тіркеуші N1 ; ! ""
тірлік:тірлік N1 ; ! ""
тіршілік:тіршілік N1 ; ! ""
тіс:тіс N1 ; ! "tooth"
тіскебасар:тіскебасар N1 ; ! ""
түбір:түбір N1 ; ! ""
түйе:түйе N1 ; ! "camel" FIXME CHECK
түйетауық:түйетауық N1 ; ! ""
түйме:түйме N1 ; ! ""
түймедақ:түймедақ N1 ; ! ""
түйнек:түйнек N1 ; !
түйнекбадана:түйнекбадана N1 ; ! ""
түйреу:түйреу N1 ; !
түйсік:түйсік N1 ; ! "perception"
түйін:түйін N1 ; ! ""
түйіндеме:түйіндеме N1 ; ! ""
түйіршіктеу:түйіршіктеу N1 ; !
түк:түк N1 ; ! "body hair"
түлкі:түлкі N1 ; ! "fox"
түлік:түлік N1 ; ! "kind of livestock"
түн:түн N1 ; ! "night"
түндік:түндік N1 ; ! "tundik"
түнек:түнек N1 ; ! "pitchdarkness"
түп:түп N1 ; ! "fundament,trunk of a tree,bed of a river,lake"
түр:түр N1 ; ! "form,variety"
түрен:түрен N1 ; ! ""
түрлендіргіш:түрлендіргіш N1 ; ! ""
түрлену:түрлену N1 ; !
түрме:түрме N1 ; ! "prison"
түрткі:түрткі N1 ; ! ""
түс:түс N1 ; ! "noon"
түсінік:түсінік N1 ; ! ""
түсініктеме:түсініктеме N1 ; ! ""
түсініктілік:түсініктілік N1 ; !
түсіністік:түсіністік N1 ; ! ""
түсіру:түсіру N1 ; !
түсірілім:түсірілім N1 ; ! ""
түсқағаз:түсқағаз N1 ; ! ""
түсті:түсті A2 ; ! "colored"
түтікше:түтікше N1 ; ! ""
түтін:түтін N1 ; ! ""
түшкірік:түшкірік N1 ; ! ""
тұжырым:тұжырым N1 ; ! ""
тұз:тұз N1 ; ! "salt"
тұздық:тұздық N1 ; ! ""
тұйықтық:тұйықтық N1 ; !
тұлпар:тұлпар N1 ; ! "steed"
тұлға:тұлға N1 ; ! ""
тұман:тұман N1 ; ! "fog"
тұмар:тұмар N1 ; ! ""
тұмылдырық:тұмылдырық N1 ; ! ""
тұндыру:тұндыру N1 ; ! ""
тұншықтыру:тұншықтыру N1 ; !
тұрақ:тұрақ N1 ; ! ""
тұрақтандырғыш:тұрақтандырғыш N1 ; ! ""
тұрақтылық:тұрақтылық N1 ; ! "stability"
тұрмыс:тұрмыс N1 ; ! "life"
тұрық:тұр%{y%}қ N1 ; ! ""
тұрғы:тұрғы N1 ; ! "viewpoint"
тұрғын:тұрғын N1 ; ! "resident"
тұрқы:тұрқы N1 ; ! ""
тұтынушы:тұтынушы N1 ; ! "потребитель"
тұтқын:тұтқын N1 ; ! "captive"
тұшала:тұшала N1 ; !
тұщыландыру:тұщыландыру N1 ; !
тұяқ:тұяқ N1 ; ! "hoof"
тұқым:тұқым N1 ; ! "seed,offspring"
тұқымдас:тұқымдас N1 ; ! ""
тәж:тәж N1 ; ! ""
тәжірибе:тәжірибе N1 ; ! "experience"
тәжірибеші:тәжірибеші N1 ; !
тәлім:тәлім N1 ; ! "teaching"
тәлімгер:тәлімгер N1 ; ! ""
тәліп:тәліп N1 ; ! ""
тән:тән N1 ; ! "body"
тәрбие:тәрбие N1 ; ! "education"
тәрбиеші:тәрбиеші N1 ; ! ""
тәрелке:тарелка N1 ; ! "dish" Dir/LR
тәрелке:тәлерке N1 ; ! "dish" Dir/LR
тәрелке:тәрелке N1 ; ! "dish"
тәртіп:тәртіп N1 ; ! "order"
тәртіпсіздік:тәртіпсіздік N1 ; ! ""
тәртіптілік:тәртіптілік N1 ; !"Use/MT"
тәсіл:тәсіл N1 ; ! ""
тәте:тәте N1 ; !
тәубе:тәубе N1 ; ! "repentance"
тәуелсіздік:тәуелсіздік N1 ; ! "independence"
тәулік:теулік N1 ; ! "" Dir/LR
тәулік:тәулік N1 ; ! ""
төбе:төбе N1 ; ! "roof,hill,ceiling"
төбет:төбет N1 ; ! "sheep dog"
төбешік:төбешік N1 ; ! ""
төзім:төзім N1 ; ! ""
төл:төл N1 ; ! "new born lifestock"
төлдеу:төлдеу N1 ; !
төлем:төлем N1 ; ! ""
төлемші:төлемші N1 ; ! "" ! Use/MT
төлеусіздік:төлеусіздік N1 ; !
төмендеу:төмендеу N1 ; ! ""
төр:төр N1 ; ! "seat of honour"
төрайым:төрайым N1 ; ! ""
төраға:төраға N1 ; ! "head of committee,председатель"
төрағалық:төрағалық N1 ; ! ""
төре:төре N1 ; ! "noble"
төсек:төсек N1 ; ! "bed,mattress"
төсеу:төсеу N1 ; ! ""
төстік:төстік N1 ; ! ""
төңкеріс:төңкеріс N1 ; ! ""
төңірек:төңірек N1 ; ! ""
у:у N1 ; ! "poison"
уайым:уайым N1 ; ! "worry,mourning"
уатқыш:уатқыш N1 ; !
уахи:уахи N1 ; ! ""
уағдалас:уағдалас V-IV ; ! ""
уағдаластық:уағдаластық N1 ; ! ""
уағыз:уағыз N1 ; ! "sermon"
уақ%-түйек:уақ%-түйек N1 ; ! ""
уақыт:уақыт N1 ; ! "time"
узуфрукт:узуфрукт N1 ; !
уикипедия:уикипедия N1 ; ! ""
уикипедияшы:уикипедияшы N1 ; ! ""
указ:указ N1 ; ! ""
улану:улану N1 ; ! ""
универсиада:универсиада N1 ; ! ""
университет:университет N1 ; ! "university"
унция:унция N1 ; !
уран:уран N1 ; ! ""
урология:урология N1 ; !"Use/MT"
утилитаризм:утилитаризм N1 ; !"Use/MT"
утоғытпалау:утоғытпалау N1 ; !"Use/MT"
учаске:учаске N1 ; ! ""
училище:училище N1 ; ! ""
уыз:уыз N1 ; ! ""
уыс:уыс N1 ; ! "" ! Use/MT
уық:уық N1 ; ! "Use/MT"
уәде:уәде N1 ; ! "promise"
уәкілдік:уәкілдік N1 ; ! ""
уәкілеттік:уәкілеттік N1 ; ! "" ! Use/MT
уәлаят:уәлаят N1 ; ! ""
фабрика%-зауыт:фабрика%-зауыт N1 ; ! ""
фабрика:фабрика N1 ; ! ""
фабрикант:фабрикант N1 ; !"Use/MT"
фавн:фавн N1 ; !
фаворит:фаворит N1 ; !"Use/MT"
фагоцит:фагоцит N1 ; !
фаза:фаза N1 ; ! ""
фазор:фазор N1 ; !
файл:файл N1 ; ! ""
факс:факс N1 ; !"Use/MT"
фактор:фактор N1 ; ! ""
фактура:фактура N1 ; !
факультет:факультет N1 ; ! "faculty"
фальсифицикация:фальсифицикация N1 ; !
фамилия:фамилия N1 ; ! ""
фанерогам:фанерогам N1 ; !
фанерофит:фанерофит N1 ; !
фантазия:фантазия N1 ; ! ""
фантастика:фантастика N1 ; ! ""
фарад:фарад N1 ; !
фармакопея:фармакопея N1 ; !
фармацевт:фармацевт N1 ; !"Use/MT"
фармацевтика:фармацевтика N1 ; !"Use/MT"
фарсах:фарсах N1 ; ! ""
фауна:фауна N1 ; ! ""
фашист:фашист N1 ; ! ""
февраль:февраль N1 ; ! ""
федерация:федерация N1 ; ! ""
фельдмаршал:фельдмаршал N1 ; ! ""
фельдшер:фельдшер N1 ; ! ""
феминизм:феминизм N1 ; !
фенил:фенил N1 ; !
фенол:фенол N1 ; !
фенология:фенология N1 ; !
феномен:феномен N1 ; !
феноменолог:феноменолог N1 ; !
феноменология:феноменология N1 ; !
фенотип:фенотип N1 ; !
феодал:феодал N1 ; ! ""
фермент:фермент N1 ; !"Use/MT"
ферменттеу:ферменттеу N1 ; !
фермер:фермер N5 ; ! ""
фермий:фермий N1 ; !
феромон:феромон N1 ; !
феррит:феррит N1 ; !
ферритин:ферритин N1 ; !
ферромагнетизм:ферромагнетизм N1 ; !
фестиваль:фестиваль N1 ; ! ""
фетишизм:фетишизм N1 ; ! ""
фетр:фетр N1 ; !"Use/MT"
фехтование:фехтование N1 ; ! ""
фиалка:фиалка N1 ; ! ""
фибрин:фибрин N1 ; !
фибриноген:фибриноген N1 ; ! ""
физик:физик N1 ; ! ""
физика:физика N1 ; ! "physics"
физикохимик:физикохимик N1 ; ! ""
физиократия:физиократия N1 ; !
физиолог:физиолог N1 ; ! ""
физиология:физиология N1 ; ! ""
физкультура:физкультура N1 ; ! ""
фикһ:фикһ N1 ; ! ""
филиал:филиал N5 ; ! ""
филогения:филогения N1 ; !
филолог:филолог N1 ; ! ""
филология:филология N1 ; ! "philology"
философ:философ N1 ; ! ""
философия:философия N1 ; ! "philosophy"
фильм:фильм N1 ; ! ""
финал:финал N1 ; ! "final"
финал:финал%{э%}%{л%} N1 ; ! "final" ! Dir/LR  ! Apparently this can take front-vowel endings 8-|
финализм:финализм N1 ; !
финанс:финанс N1 ; ! ""
фирма:фирма N1 ; ! ""
фирн:фирн N1 ; !
фисгармония:фисгармония N1 ; !
фитогеография:фитогеография N1 ; !
фитопатология:фитопатология N1 ; !
фитоценология:фитоценология N1 ; !
флавоноид:флавоноид N1 ; !
флагман:флагман N1 ; !
фланель:фланель N1 ; !
фланец:фланец N1 ; !
флеботомия:флеботомия N1 ; !
флейта:флейта N1 ; ! ""
флоккулус:флоккулус N1 ; !
флокуляция:флокуляция N1 ; !
флора:флора N1 ; ! ""
флот:флот N1 ; ! ""
флоэма:флоэма N1 ; !
флуоресцеина:флуоресцеина N1 ; !
флуоресценция:флуоресценция N1 ; !
флюорит:флюорит N1 ; ! ""
фовизм:фовизм N1 ; !
фоксглав:фоксглав N1 ; !
фокус:фокус N1 ; !"Use/MT"
фокустау:фокустау N1 ; ! ""
фолиант:фолиант N1 ; !"Use/MT"
фолликул:фолликул N1 ; !
фольга:фольга N1 ; ! ""
фольклор:фольклор N1 ; ! ""
фон:фон N1 ; ! ""
фонарь:фонарь N1 ; ! ""
фонация:фонация N1 ; !
фонд:фонд N1 ; ! ""
фондю:фондю N1 ; !
фонема:фонема N1 ; !
фонендоскоп:фонендоскоп N1 ; !
фонетика:фонетика N1 ; ! ""
фонетист:фонетист N1 ; !
фонограмма:фонограмма N1 ; !
фонограф:фонограф N1 ; !
фонология:фонология N1 ; !
фонтан:фонтан N1 ; ! ""
форма:форма N1 ; ! ""
формализм:формализм N1 ; !
формат:формат N1 ; !"Use/MT"
формула:формула N1 ; ! ""
формулиз:формулиз N1 ; !
форт:форт N1 ; ! ""
фортепьяно:фортепьяно N1 ; ! ""
форум:форум N1 ; ! ""
фосфин:фосфин N1 ; !
фосфокреатин:фосфокреатин N1 ; !
фосфолипид:фосфолипид N1 ; !
фосфор:фосфор N1 ; ! ""
фосфоресценция:фосфоресценция N1 ; !
фосфорлану:фосфорлану N1 ; !
фотобасу:фотобасу N1 ; ! ""
фотограмметрия:фотограмметрия N1 ; !
фотограф:фотограф N1 ; !"Use/MT"
фотодеградации:фотодеградации N1 ; !
фотодеградация:фотодеградация N1 ; !
фотодиод:фотодиод N1 ; !
фотокедергі:фотокедергі N1 ; ! ""
фотоколориметр:фотоколориметр N1 ; ! ""
фотокомпозиция:фотокомпозиция N1 ; !
фотометр:фотометр N1 ; !
фотометрия:фотометрия N1 ; !
фотополимер:фотополимер N1 ; ! ""
фотосинтез:фотосинтез N1 ; ! ""
фотосурет:фотосурет N1 ; ! ""
фототип:фототип N1 ; !
фототранзистор:фототранзистор N1 ; !
фотохромия:фотохромия N1 ; !
фотоқабылдағыш:фотоқабылдағыш N1 ; !
фотоқабылдағыш:фотоқабылдағыш N1 ; ! ""
фрагмент:фрагмент N1 ; ! ""
фраза:фраза N1 ; !"Use/MT"
фразеология:фразеология N1 ; !"Use/MT"
фракциялау:фракциялау N1 ; !
франк:франк N1 ; !"Use/MT"
франклин:франклин N1 ; !"Use/MT"
фреска:фреска N1 ; ! ""
фронт:фронт N5 ; ! ""
фронтспис:фронтспис N1 ; !
фтор:фтор N1 ; ! ""
фторирлеу:фторирлеу N1 ; !
фуга:фуга N1 ; ! ""
фужер:фужер N1 ; !"Use/MT"
фумигациялау:фумигациялау N1 ; !
функционалдылық:функционалдылық N1 ; !
функция:функция N1 ; ! ""
фунт:фунт N1 ; ! ""
фургон:фургон N1 ; !"Use/MT"
футбол:футбол N1 ; ! "football"
футболшы:футболшы N1 ; !"Use/MT"
футзал:футзал N1 ; ! ""
футтық:футтық N1 ; ! "feet"
футуризм:футуризм N1 ; !
фьорд:фьорд N1 ; !
хабанера:хабанера N1 ; !
хабар%-ошар:хабар%-ошар N1 ; ! ""
хабар:хабар N1 ; ! "news"
хабарлама:хабарлама N1 ; ! ""
хабаршы:хабаршы N1 ; ! ""
хайуан:хайуан N1 ; ! ""
хайуанат:хайуанат N1 ; ! ""
хал:хал N1 ; ! "state,condition"
халапеньо:халапеньо N1 ; !
халат:халат N1 ; !"Use/MT"
халиф:халиф N1 ; ! ""
халифат:халифат N1 ; ! ""
халық:хал%{y%}қ N1 ; ! "people"
халықтық:халықтық N1 ; ! ""
хан:хан N1 ; ! "khan"
хандық:хандық N1 ; ! ""
хаос:хаос N1 ; ! ""
хат:хат N1 ; ! "letter,mail"
хатшы:хатшы N1 ; ! "clerk"
хақ:хақ N1 ; ! ""
хелат:хелат N1 ; ! ""
хелицера:хелицера N1 ; ! ""
хемолюминесценция:хемолюминесценция N1 ; ! ""
хиазм:хиазм N1 ; ! ""
хиджаб:хиджаб N1 ; ! ""
хикмет:хикмет N1 ; ! ""
химера:химера N1 ; !"Use/MT"
химик:химик N1 ; ! ""
химия:химия N1 ; ! ""
химтазарту:химтазарту N1 ; ! ""
химус:химус N1 ; ! ""
химьярит:химьярит N1 ; ! ""
хинаяна:хинаяна N1 ; !
хинин:хинин N1 ; !
хироптер:хироптер N1 ; ! ""
хирургия:хирургия N1 ; ! ""
хитин:хитин N1 ; ! ""
хлор:хлор N1 ; ! ""
хлоренхима:хлоренхима N1 ; ! ""
хлорлау:хлорлау N1 ; ! ""
хлорофил:хлорофил N1 ; ! ""
хлорофилл:хлорофилл N1 ; ! ""
хлороформ:хлороформ N1 ; ! ""
хлорфторкөмірсу:хлорфторкөмірсу N1 ; !
хоббит:хоббит N1 ; !
холдей:холдей N5 ; ! "" ! Use/MT
холдинг:холдинг N1 ; ! ""
холин:холин N1 ; ! ""
хондроцид:хондроцид N1 ; ! ""
хор:хор N1 ; ! ""
хорда:хорда N1 ; ! ""
хорион:хорион N1 ; ! ""
хорология:хорология N1 ; !
хоспис:хоспис N1 ; !
хостел:хостел N1 ; ! ""
храм:храм N1 ; ! ""
хрестоматия:хрестоматия N1 ; ! ""
хризантема:хризантема N1 ; ! ""
христиан:христиан N1 ; ! ""
хроматид:хроматид N1 ; ! ""
хроматизм:хроматизм N1 ; ! ""
хроматин:хроматин N1 ; ! ""
хроматограмма:хроматограмма N1 ; ! ""
хроматограф:хроматограф N1 ; ! ""
хроматография:хроматография N1 ; !
хромит:хромит N1 ; ! ""
хромосома:хромосома N1 ; ! ""
хронограф:хронограф N1 ; ! ""
хронометр:хронометр N1 ; ! ""
царизм:царизм N1 ; ! ""
цезарепапизм:цезарепапизм N1 ; ! ""
цезий:цезий N1 ; ! ""
цезура:цезура N1 ; ! ""
целестина:целестина N1 ; ! ""
целибат:целибат N1 ; !
целлофан:целлофан N1 ; ! ""
целлулоид:целлулоид N1 ; ! ""
цемент:цемент N1 ; ! ""
цементит:цементит N1 ; ! ""
цементтеу:цементтеу N1 ; ! ""
цензура:цензура N1 ; ! ""
централизм:централизм N1 ; !
центриоль:центриоль N1 ; ! ""
центрифугалау:центрифугалау N1 ; !
центросома:центросома N1 ; ! ""
цератин:цератин N1 ; ! ""
церий:церий N1 ; !
цефалгия:цефалгия N1 ; ! ""
цех:цех N1 ; ! ""
цивилизация:цивилизация N1 ; ! ""
цикада:цикада N1 ; ! ""
цикл:цикл N1 ; ! ""
циклогексан:циклогексан N1 ; !"Use/MT"
циклоида:циклоида N1 ; !"Use/MT"
циклон:циклон N1 ; !"Use/MT"
циклоп:циклоп N1 ; !"Use/MT"
циклотимия:циклотимия N1 ; !
циклотрон:циклотрон N1 ; ! ""
цикорий:цикорий N1 ; !
цилиндр:цилиндр N1 ; ! ""
цирк:цирк N1 ; ! ""
цистеин:цистеин N1 ; !
цистит:цистит N1 ; !"Use/MT"
цистоскопия:цистоскопия N1 ; !
цитозин:цитозин N1 ; !
цитология:цитология N1 ; !
цитоплазма:цитоплазма N1 ; !
цитосома:цитосома N1 ; !
цитостом:цитостом N1 ; !
цитоқаңқа:цитоқаңқа N1 ; !
цитрон:цитрон N1 ; ! ""
цитрус:цитрус N1 ; !
цифр:цифр N1 ; ! ""
цокор:цокор N1 ; ! ""
цунами:цунами N1 ; ! ""
чат:чат N1 ; ! ""
чек:чек N1 ; ! ""
чемпион:чемпион N1 ; ! "champion"
чемпионат:чемпионат N1 ; ! "championship"
черимойя:черимойя N1 ; ! ""
чехословак:чехословак N1 ; ! ""
чин:чин N1 ; ! ""
шабдалы:шабдалы N1 ; ! "peach"
шаблон:шаблон N1 ; ! ""
шабу:шабу N1 ; !
шабуыл:шабуыл N1 ; ! "attack"
шабуылдаушы:шабуылдаушы N1 ; !
шабуылшы:шабуылшы N1 ; ! "forward"!Use/MT
шабыс:шабыс N1 ; ! ""
шабыт:шабыт N1 ; ! ""
шай:шай N1 ; ! ""
шаймалау:шаймалау N1 ; !
шайтан:шайтан N1 ; ! "devil"
шайыр:шайыр N1 ; ! "chewing gum"
шайқас:шайқас N1 ; ! ""
шакірт:шакірт N1 ; ! "disciple"
шалбар:шалбар N1 ; ! "pants"
шалғын:шалғын N1 ; ! ""
шалқан:шалқан N1 ; !
шам:шам N1 ; ! "lamp"
шама:шама N1 ; ! "measure"
шаман:шаман N1 ; ! ""
шаманизм:шаманизм N5 ; ! ""
шампан:шампан N1 ; ! "champagne"
шана:шана N1 ; ! "sled"
шантажист:шантажист N1 ; !
шанышқы:шанышқы N1 ; ! "fork"
шап:шап N1 ; !
шапан:шапан N1 ; ! "coat"
шапағат:шапағат N1 ; ! ""
шапқыншы:шапқыншы N1 ; ! "coat"
шар:шар N1 ; ! ""
шара:шара N1 ; ! ""
шарап:шарап N1 ; ! "wine"
шарапат:шарапат N1 ; ! ""
шарасыздық:шарасыздық N1 ; !
шариғат:шариғат N1 ; ! ""
шарт:шарт N1 ; ! "condition requirement"
шарттылық:шарттылық N1 ; ! ""
шартылдақ:шартылдақ N1 ; ! ""
шаруа:шаруа N1 ; ! "business"
шаруагерлік:шаруагерлік N1 ; ! ""
шаруашылық:шаруашылық N1 ; ! ""
шаршы:шаршы N1 ; ! ""
шаршыгүлді:шаршыгүлді N1 ; !
шасси:шасси N1 ; !
шат:шат N1 ; ! Use/MT
шаттық:шаттық N1 ; ! ""
шатыр:шатыр N1 ; ! ""
шахмат:шахмат N1 ; ! ""
шахта:шахта N1 ; ! ""
шаш:шаш N1 ; ! "hair"
шаштаразшы:шаштаразшы N1 ; ! ""
шашылу:шашылу N1 ; ! ""
шаян:шаян N1 ; ! "scorpion"
шағатай:шағатай N1 ; ! ""
шағым:шағым N1 ; ! ""
шақ:шақ N1 ; ! ""
шақпақ:шақпақ N1 ; ! ""
шақырым:шақырым N1 ; ! ""
шаң:шаң N1 ; ! "dust,powder"
шаңбыр:шаңбыр N1 ; ! "beet" FIXME CHECK
шаңырақ:шаңырақ N1 ; ! "hearth of yurt"
шаңғы:шаңғы N1 ; ! "ski"
шаһар:шаһар N1 ; ! "city"
шебер:шебер N1 ; ! ""
шеберхана:шеберхана N1 ; ! ""
шеврон:шеврон N1 ; ! "chevron" !Use/MT
шеге:шеге N1 ; ! "nail"
шегініс:шегініс N1 ; !
шегіртке:шегіртке N1 ; ! ""
шегіршін:шегіршін N1 ; !
шежіре:шежіре N1 ; ! ""
шейх:шейх N1 ; ! "sheikh"
шек:шек N1 ; ! ""
шекара:шекара N1 ; ! "limit,boundary"
шекарашы:шекарашы N1 ; ! ""
шеке:шеке N1 ; ! "temple"
шекер:шекер N1 ; ! "sugar"
шектеу:шектеу N1 ; ! "restriction" !Use/MT
шелек:шелек N1 ; ! "bucket"
шелпек:шелпек N1 ; ! "fried flat bread"
шемен:шемен N1 ; ! "dropsy"
шенеунік:шенеунік N1 ; ! ""
шеп:шеп N1 ; ! ""
шер:шер N1 ; ! ""
шериф:шериф N1 ; ! ""
шеру:шеру N1 ; ! ""
шет:шет N1 ; ! "edge"
шетел:шетел N1 ; ! "foreign countries,abroad"
шетелдік:шетелдік N1 ; ! ""
шеше:шеше N1 ; ! "mother"
шешей:шешей N1 ; ! ""
шешім:шешім N1 ; ! "decision"
шешімділік:шешімділік N1 ; !
шеңбер:шеңбер N1 ; ! ""
шеңберлік:шеңберлік N1 ; !
шеңгел:шеңгел N1 ; ! ""
ши:ши N1 ; ! "shaggy grass"
шие:шие N1 ; ! "cherry" !Use/MT
шикізат:шикізат N1 ; ! ""
шикілік:шикілік N1 ; ! ""
шипа:шипа N1 ; ! ""
шипагер:шипагер N1 ; ! ""
ширату:ширату N1 ; ! ""
ширек:ширек N1 ; ! ""
шифр:шифр N1 ; !
шифрлау:шифрлау N1 ; !
шиқылдау:шиқылдау N1 ; !
шкала:шкала N5 ; ! "" ! Use/MT
шкатулка:шкатулка N1 ; ! ""
шкаф:шкаф N5 ; ! "" ! Use/MT
шолушы:шолушы N1 ; ! ""
шолғыш:шолғыш N1 ; ! ""
шонжар:шонжар N1 ; ! ""
шопан:шопан N1 ; ! ""
шортан:шортан N1 ; ! ""
шоссе:шоссе N1 ; ! ""
шошақ:шошақ N1 ; ! ""
шошқа:шошқа N1 ; ! "pig"
шоғырын:шоғырын N1 ; ! ""
шоқ:шоқ N1 ; ! "bonuquet,ember"
шоқпар:шоқпар N1 ; ! ""
шоқы:шоқы N1 ; ! ""
шпаргалка:шпаргалка N1 ; ! ""
штаб:штаб N5 ; ! ""
штат:штат N1 ; ! ""
штурман:штурман N1 ; ! ""
шу:шу N1 ; ! ""
шумақ:шумақ N1 ; ! ""
шыбақ:шыбақ N1 ; ! "small fish"
шыбын%-шіркей:шыбын%-шіркей N1 ; ! ""
шыбын:шыбын N1 ; ! "fly"
шыдам:шыдам N1 ; ! ""
шыдамдылық:шыдамдылық N1 ; ! ""
шылау:шылау N1 ; !
шымтезек:шымтезек N1 ; ! ""
шымшық:шымшық N1 ; ! ""
шымылдық:шымылдық N1 ; ! ""
шын:шын N1 ; ! "truth"
шынайылық:шынайылық N1 ; ! ""
шынашақ:шынашақ N1 ; ! ""
шындық:шындық N1 ; ! ""
шынтақ:шынтақ N1 ; ! "elbow"
шыны:шыны N1 ; ! "china (material)"
шынытас:шынытас N1 ; ! ""
шырақ:шырақ N1 ; ! "lamp, lantern"
шырша:шырша N1 ; ! ""
шырын:шырын N1 ; ! ""
шырыш:шырыш N1 ; !
шығанақ:шығанақ N1 ; ! ""
шығарма:шығарма N1 ; ! ""
шығармашылық:шығармашылық N1 ; ! ""
шығын:шығын N1 ; ! "expense"
шығыс:шығыс N1 ; ! "east,orient"
шығыстану:шығыстану N1 ; ! ""
шық:шық N1 ; ! ""
шықшыт:шықшыт N1 ; !
шың:шың N1 ; ! "top" !Use/MT
шыңырау:шыңырау N1 ; ! "abyss,steep cliff,precipice"
шідер:шідер N1 ; ! ""
шіл:шіл N1 ; !"Use/MT"
шілде:шілде N1 ; ! "July"
шіркеу:шіркеу N1 ; ! ""
шүбе:шүбе N1 ; ! ""
шүберек:шүберек N1 ; ! ""
шүбірек:шүбірек N1 ; ! ""
шүбә:шүбә N1 ; ! "doubt"
шүйде:шүйде N1 ; ! "butt (of a gun, axe)"
шүкір:шүкір N1 ; ! "" FIXME no inflection
шүкірлік:шүкірлік N1 ; ! ""
шүлбір:шүлбір N1 ; ! ""
шүмек:шүмек N1 ; ! "tap,faucet,cock"
шұлық:шұлық N1 ; ! "stocking"
шәкірт:шакірт N1 ; ! "apprentice" Dir/LR
шәкірт:шәкірт N1 ; ! "apprentice"
шәр:шәр N1 ; ! "city"
шәрбат:шәрбат N1 ; ! ""
шөбере:шөбере N1 ; ! ""
шөгу:шөгу N1 ; ! ""
шөгінді:шөгінді N1 ; ! ""
шөже:шөже N1 ; ! "chick (baby chicken)"
шөкім:шөкім N1 ; ! ""
шөл:шөл N1 ; ! "desert"
шөлейт:шөлейт N1 ; ! ""
шөлейт:шөлейт N1 ; ! "desert"
шөлмек:шөлмек N1 ; ! "bottle"
шөмеле:шөмеле N1 ; !
шөп:шөп N1 ; ! "grass,green-fodder"
шөпшек:шөпшек N1 ; ! ""
шөпқоректілер:шөпқоректілер N1 ; !
ыдыс:ыдыс N1 ; ! "vessel"
ыза:ыза N1 ; ! ""
ызғар:ызғар N1 ; ! ""
ылди:ылди N1 ; ! ""
ылғал:ылғал N1 ; ! ""
ылғалдану:ылғалдану N1 ; !
ым:ым N1 ; ! "signal without speaking"
ымдау:ымдау N1 ; !
ымырт:ымырт N1 ; ! ""
ынсап:ынсап N1 ; ! ""
ынта:ынта N1 ; ! "desire,zeal"
ынтымақ:ынтымақ N1 ; ! "unity"
ынтымақтастық:ынтымақтастық N1 ; ! ""
ырыс:ырыс N1 ; ! "fortune"
ыстықтық:ыстықтық N1 ; ! ""
ысырап:ысырап N1 ; ! "waste"
ысырапшылдық:ысырапшылдық N1 ; ! ""
ысырапқор:ысырапқор N1 ; ! ""
ысыру:ысыру N1 ; ! ""
ысытқыш:ысытқыш N1 ; ! ""
ысқыш:ысқыш N1 ; ! ""
ықпал:ықпал N1 ; ! "influence"
ықпалдастық:ықпалдастық N1 ; ! "integration, cooperation"
ықтисат:ықтисат N1 ; ! ""
ықылас:ықылас N1 ; ! "attentiveness"
ықылық:ықылық N1 ; ! "hiccups"
ыңғай:ыңғай N1 ; ! "good occasion"
эвольвента:эвольвента N1 ; !
эволюционизм:эволюционизм N1 ; !
эволюция:эволюция N1 ; ! ""
эвтаназия:эвтаназия N1 ; !
эгалитаризм:эгалитаризм N1 ; !
эгоорталық:эгоорталық N1 ; !
эзотерика:эзотерика N1 ; !
эйнштейний:эйнштейний N1 ; !
экватор:экватор N1 ; ! ""
эквиваленттілік:эквиваленттілік N1 ; !
эквилибрші:эквилибрші N1 ; !
экзартикуляция:экзартикуляция N1 ; !
экзистенциализм:экзистенциализм N1 ; !
экзогамия:экзогамия N1 ; !
экзоскелет:экзоскелет N1 ; !
экзосфера:экзосфера N1 ; !
экзотоксин:экзотоксин N1 ; !
экипаж:экипаж N1 ; ! ""
эклектика:эклектика N1 ; !
эклиптик:эклиптик N1 ; !
эклиптика:эклиптика N1 ; ! ""
эколог:эколог N1 ; ! ""
экология:экология N1 ; ! ""
экономика:экономика N1 ; ! ""
экономист:экономист N5 ; ! ""
экофизиология:экофизиология N1 ; !
экран:экран N1 ; ! ""
эксгибиционизм:эксгибиционизм N1 ; !
экскурсант:экскурсант N1 ; ! "USE/MT"
экскурсия:экскурсия N5 ; ! ""
экспатриация:экспатриация N1 ; !
экспедиция:экспедиция N1 ; ! ""
экспериментаниум:экспериментаниум N1 ; ! ""
экспериментаторство:экспериментаторство N1 ; ! ""
экспозиция:экспозиция N5 ; ! ""
экспорт:экспорт N1 ; ! ""
экспорттаушы:экспорттаушы N1 ; ! ""
экспрессионизм:экспрессионизм N1 ; !
экспрессионист:экспрессионист N1 ; !
экссудат:экссудат N1 ; !
экссудация:экссудация N1 ; !
экстернализация:экстернализация N1 ; !
экстирпация:экстирпация N1 ; !
экстражелі:экстражелі N1 ; !
экстраполяция:экстраполяция N1 ; !
экструдер:экструдер N1 ; !
экструзиялық:экструзиялық N1 ; !
эксцентриситет:эксцентриситет N1 ; !
эктоплазма:эктоплазма N1 ; !
эластин:эластин N1 ; !
эластомер:эластомер N1 ; !
элеватор:элеватор N1 ; !
электр:электр N1 ; ! ""
электрокредит:электрокредит N1 ; ! ""
электролит:электролит N1 ; !
электролюминесценция:электролюминесценция N1 ; !
электромагнетизм:электромагнетизм N1 ; !
электромагнит:электромагнит N1 ; !
электрометр:электрометр N1 ; !
электрон:электрон N1 ; ! ""
электроскоп:электроскоп N1 ; !
электростанция:электростанция N1 ; ! ""
электротерістілік:электротерістілік N1 ; !
электроэнцефалография:электроэнцефалография N1 ; !
электроэрозион:электроэрозион N1 ; !
элемент:элемент N1 ; ! ""
элита:элита N1 ; ! ""
элитизм:элитизм N1 ; !
эллипсоид:эллипсоид N1 ; !
элюент:элюент N1 ; ! ""
элюирлеу:элюирлеу N1 ; ! ""
эмаль:эмаль N1 ; !
эманация:эманация N1 ; !
эмблема:эмблема N1 ; ! ""
эмболия:эмболия N1 ; !
эмбриология:эмбриология N1 ; !
эмиграция:эмиграция N1 ; ! ""
эмитент:эмитент N5 ; ! "" ! Use/MT
эмменталь:эмменталь N1 ; !
эмоционалдылық:эмоционалдылық N1 ; !
эмпиризм:эмпиризм N1 ; ! ""
эмулятор:эмулятор N1 ; !
эмуляция:эмуляция N1 ; !
эмфизема:эмфизема N1 ; !
эндивий:эндивий N1 ; !
эндогамия:эндогамия N1 ; !
эндокарпий:эндокарпий N1 ; !
эндокринология:эндокринология N1 ; !
эндометрий:эндометрий N1 ; !
эндоморфизм:эндоморфизм N1 ; !
эндосперм:эндосперм N1 ; !
эндотелий:эндотелий N1 ; !
эндотоксин:эндотоксин N1 ; !
энергетика:энергетика N1 ; ! ""
энергия:энергия N1 ; ! ""
энергомашинажасау:энергомашинажасау N1 ; ! ""
энтальпия:энтальпия N1 ; !
энтелехия:энтелехия N1 ; !
энтероцит:энтероцит N1 ; !
энтодерма:энтодерма N1 ; !
энтомология:энтомология N1 ; !
энтропия:энтропия N1 ; ! ""
энцефалопатия:энцефалопатия N1 ; !
энциклопедия:энциклопедия N1 ; ! "encyclopaedia"
эозин:эозин N1 ; !
эозинофил:эозинофил N1 ; !
эозинофилия:эозинофилия N1 ; !
эпигон:эпигон N1 ; !
эпиграмма:эпиграмма N1 ; !
эпиграфика:эпиграфика N1 ; !
эпикарп:эпикарп N1 ; !
эпикурейлік:эпикурейлік N1 ; !
эпиморфизм:эпиморфизм N1 ; !
эпинефрин:эпинефрин N1 ; !
эпипараклаз:эпипараклаз N1 ; !
эпиталама:эпиталама N1 ; !
эпителий:эпителий N1 ; !
эпициклоид:эпициклоид N1 ; !
эпопея:эпопея N1 ; ! ""
эпос:эпос N1 ; ! ""
эра:эра N1 ; ! ""
эрбий:эрбий N1 ; !
эркер:эркер N1 ; !
эротизм:эротизм N1 ; !
эротицизм:эротицизм N1 ; !
эскадра:эскадра N1 ; ! ""
эскариоль:эскариоль N1 ; !
эскиз:эскиз N1 ; ! ""
эспадриль:эспадриль N1 ; !
эссе:эссе N1 ; ! ""
эстафета:эстафета N1 ; ! ""
эстетизм:эстетизм N1 ; ! ""
эстетика:эстетика N1 ; ! ""
эстрада:эстрада N1 ; ! ""
эстроген:эстроген N1 ; !
эструс:эструс N1 ; !
эсхатология:эсхатология N1 ; !
эталон:эталон N1 ; ! ""
этап:этап N1 ; ! ""
этерификация:этерификация N1 ; !
этика:этика N1 ; ! ""
этикет:этикет N1 ; !
этил:этил N1 ; ! ""
этиламин:этиламин N1 ; !
этимон:этимон N1 ; !
этиология:этиология N1 ; !
этнограф:этнограф N1 ; ! ""
этнография:этнография N1 ; ! ""
этнология:этнология N1 ; !
этноорталық:этноорталық N1 ; ! ""
этнополитика:этнополитика N1 ; ! ""
этнос:этнос N1 ; ! ""
этнотарих:этнотарих N1 ; !
этолог:этолог N1 ; !
этология:этология N1 ; !
эффектор:эффектор N1 ; !
эхография:эхография N1 ; !
юань:юань N1 ; ! ""
юбка:юбка N1 ; ! "skirt"
юкон:юкон N1 ; ! ""
юмор:юмор N1 ; ! ""
юморист:юморист N1 ; !
явка:явка N1 ; ! ""
ягуар:ягуар N1 ; !
ядро:ядро N1 ; ! ""
ядрошық:ядрошық N1 ; !
якобинділік:якобинділік N1 ; !
ярозит:ярозит N1 ; !
яшма:яшма N1 ; ! ""
ібіліс:ібіліс N1 ; ! ""
із:із N1 ; ! "trace,track"
ізбасар:ізбасар N1 ; ! ""
ізет:ізет N1 ; ! ""
ізші:ізші N1 ; ! ""
ілгек:ілгек N1 ; ! "hook"
ілгері:ілгері N1 ; ! "forward"
ілмек:ілмек N1 ; ! "loop;hook"
ілмешек:ілмешек N1 ; ! ""
ілтипат:ілтипат N1 ; ! "attention"
ілім:ілім N1 ; ! "school of thought,teaching"
ін:ін N1 ; ! ""
індет:індет N1 ; ! ""
інжір:інжір N1 ; ! "fig"
іні:іні N1 ; ! "brother of younger sister's"
інішек:інішек N1 ; ! ""
ірге:ірге N1 ; ! "foundation"
іргетас:іргетас N1 ; ! ""
іркіт:іркіт N1 ; ! ""
ірімшік:ірімшік N1 ; ! "cheese"
іс%-қимыл:іс%-қимыл N1 ; ! ""
іс:іс N1 ; ! "work"
іскерлік:іскерлік N1 ; ! ""
іссапар:іссапар N1 ; ! ""
істеу:істеу N1 ; ! "occupation,business"
ісік:ісік N1 ; ! "tumour"
ісіну:ісіну N1 ; !
ісөкірек:ісөкірек N1 ; !
іш:іш N1 ; ! "inside,stomach"
ішек:ішек N1 ; ! "intestine"
ішекқуыстылар:ішекқуыстылар N1 ; !
ішік:ішік N1 ; ! "dobra string;fur coat"
ішімдік:ішімдік N1 ; ! ""
ғажап:ғажап N1 ; ! "miracle" Use/MT
ғазиздік:ғазиздік N1 ; ! ""
ғайыптық:ғайыптық N1 ; !
ғалам:ғалам N1 ; ! ""
ғаламтор:ғаламтор N1 ; ! ""
ғалым:ғалым N1 ; ! ""
ғалымдық:ғалымдық N1 ; ! ""
ғанибет:ғанибет N1 ; ! ""
ғанибетшілік:ғанибетшілік N1 ; ! ""
ғарасат:ғарасат N1 ; !
ғарыш:ғарыш N1 ; ! "cosmos,outer space"
ғарышжай:ғарышжай N1 ; ! ""
ғарышнама:ғарышнама N1 ; ! ""
ғасыр:ғасыр N1 ; ! "century"
ғашықтық:ғашықтық N1 ; ! ""
ғақлия:ғақлия N1 ; ! ""
ғибадат:ғибадат N1 ; ! "worship"
ғибрат:ғибрат N1 ; ! ""
ғибратнама:ғибратнама N1 ; ! ""
ғимарат:ғимарат N1 ; ! "building"
ғылым:ғылым N1 ; ! "science"
ғылымдық:ғылымдық N1 ; ! ""
ғылымтану:ғылымтану N1 ; ! ""
ғұлама:ғұлама N1 ; ! "scholar"
ғұмыр:ғұмыр N1 ; ! ""
ғұн:ғұн N1 ; ! ""
ғұрып:ғұрып N1 ; ! ""
Құдай:құдай N1 ; ! "God"
Құран:Құран N1 ; ! ""
Құран:құран N1 ; ! "" Dir/LR
қабан:қабан N1 ; ! ""
қабат:қабат N1 ; ! ""
қабатша:қабатша N1 ; !
қабақ:қабақ N1 ; ! ""
қабылдағыш:қабылдағыш N1 ; ! ""
қабыр:қабыр N1 ; ! ""
қабырға:қабырға N1 ; ! "wall"
қабық:қабык N1 ; ! "peel" Dir/LR
қабық:қабық N1 ; ! "peel"
қабықша:қабықша N1 ; !
қабілет:қабілет N1 ; ! ""
қабілеттілік:қабілеттілік N1 ; !
қабір:қабір N1 ; ! "grave"
қадам:қадам N1 ; ! ""
қадір:қадір N1 ; ! "respect"
қажет:қажет N1 ; ! "need"
қажеттік:қажеттік N1 ; ! ""
қажеттілік:қажеттілік N1 ; ! ""
қажу:қажу N1 ; !
қажы:қажы N1 ; ! ""
қажылық:қажылық N1 ; ! ""
қаз:қаз N1 ; ! "goose"
қаза:қаза N1 ; ! "death,doom"
қазан:қазан N1 ; ! "October;pan"
қазанша:қазанша N1 ; !
қазы:қазы N1 ; ! "judge"
қазылық:қазылық N1 ; ! ""
қазына:қазына N1 ; ! ""
қазынашылық:қазынашылық N1 ; ! "" ! Use/MT
қазір:қазір N1 ; ! "now"
қаймақ:қаймақ N1 ; ! ""
қайнатпа:қайнатпа N1 ; !
қайнау:қайнау N1 ; !
қайран:қайран N1 ; ! ""
қайрат:қайрат N1 ; ! ""
қайраткер:қайраткер N1 ; ! "деятель"
қайрақ:қайрақ N1 ; ! ""
қайшы:қайшы N1 ; ! ""
қайызғақ:қайызғақ N1 ; ! ""
қайыр:қайыр N1 ; ! "goodness"
қайырма:қайырма N1 ; ! "refrain,comma"
қайырым:қайырым N1 ; ! "compassion"
қайырымдылық:қайырымдылық N1 ; ! ""
қайыс:қайыс N1 ; ! ""
қайық:қайық N1 ; ! "boat,kayak"
қайың:қайың N1 ; ! ""
қайғы:қайғы N1 ; ! "sorrow,worry"
қал:қал N1 ; ! "doing" e.g. in 'қалыңыз қалай?'
қала:қала N1 ; ! "city"
қалайы:қалайы N1 ; ! "tin"
қалам:қалам N1 ; ! "pencil,pen"
қаламгер:қаламгер N1 ; ! ""
қаламұш:қаламұш N1 ; ! "effort"
қалау:қалау N1 ; ! ""
қалашық:қалашық N1 ; !
қалақша:қалақша N1 ; !
қалбағай:қалбағай N1 ; ! ""
қалжырағандық:қалжырағандық N1 ; !
қалжың:қалжың N1 ; ! ""
қалпақ:қалпақ N1 ; ! ""
қалта:қалта N1 ; ! "bag,pocket"
қалтақағар:қалтақағар N1 ; !"Use/MT"
қалып%-күй:қалып%-күй N1 ; ! ""
қалып:қал%{y%}п N1 ; ! "form"
қалыптастыру:қалыптастыру N1 ; ! ""
қалыс:қалыс N1 ; ! ""
қалыңдық%-қасқыр:қалыңдық%-қасқыр N1 ; ! ""
қалыңдық:қалыңдық N1 ; ! ""
қалқансерікбез:қалқансерікбез N1 ; !
қалқанша:қалқанша N1 ; !
қам:қам N1 ; ! "anxiety"
қамба:қамба N1 ; ! "shed"
қамшы:қамшы N1 ; ! ""
қамыр:қамыр N1 ; ! "dough"
қамыс:қамыс N1 ; ! ""
қан:қан N1 ; ! "blood"
қанат:қанат N1 ; ! "wing"
қанаттас:қанаттас N1 ; ! ""
қандас:қандас N1 ; ! ""
қанжар:қанжар N1 ; ! ""
қансорғыш:қансорғыш N1 ; ! "blood"
қант:қант N1 ; ! "sugar"
қаншық:қаншық N1 ; !
қанішкіш:қанішкіш N1 ; !
қап:қап N1 ; ! "bag,sack"
қапас:қапас N1 ; ! "cage"
қаптама:қаптама N1 ; ! ""
қаптауыш:қаптауыш N1 ; !
қар:қар N1 ; ! "snow"
қарабайыр:қарабайыр N1 ; ! "ordinaryhorse"
қарабидай:қарабидай N1 ; !
қаражат:қаражат N1 ; ! "finances"
қаражидек:қаражидек N1 ; !
қаракесек:қаракесек N1 ; ! ""
қаракүзен:қаракүзен N1 ; ! ""
қараторғай:қараторғай N1 ; ! ""
қарауыл:қарауыл N1 ; ! ""
қараша:қараша N1 ; ! "November"
қарақат:қарақат N1 ; ! ""
қарақшы:қарақшы N1 ; ! "robber"
қарақшылық:қарақшылық N1 ; ! ""
қарекет:қарекет N1 ; ! ""
қаржы:қаржы N1 ; ! ""
қария:қария N1 ; ! ""
қарлыған:қарлыған N1 ; ! ""
қарлығаш:қарлығаш N1 ; ! "swallow"
қармақ:қармақ N1 ; ! ""
қарсаң:қарсаң N1 ; ! "канун"
қарсылас:қарсылас N1 ; ! "opponet"
қарсылық:қарсылық N1 ; ! ""
қарт:қарт N1 ; ! ""
қару:қару N1 ; ! "weapons"
қаршыға:қаршыға N1 ; ! ""
қарыз%-сақтық:қарыз%-сақтық N1 ; ! "" ! Use/MT
қарыз:қарыз N1 ; ! "debt"
қарым%-қатынас:қарым%-қатынас N1 ; !
қарым%-қатынастылық:қарым%-қатынастылық N1 ; !
қарымтасыздық:қарымтасыздық N1 ; !
қарын:қар%{y%}н N1 ; ! "stomach"
қарындас:қарындас N1 ; ! "younger sister"
қарынша:қарынша N1 ; !
қарыс:қарыс N1 ; ! "span,distance between thumb and middle finger"
қарық:қарық N1 ; ! "bed (garden);abundance"
қаріп:қаріп N1 ; !
қарға:қарға N1 ; ! "crow"
қарғау:қарғау N1 ; ! ""
қарғыс:қарғыс N1 ; ! "curse"
қарқара:қарқара N1 ; ! ""
қарқын:қарқын N1 ; ! ""
қарқындылық:қарқындылық N1 ; ! ""
қас:қас N1 ; ! "enemy,eyebrow,nearby"
қасақаналық:қасақаналық N1 ; !
қасбет:қасбет N1 ; ! "front"
қасиет:қасиет N1 ; ! "property,special"
қастандық:қастандық N1 ; ! ""
қастер:қастер N1 ; ! "respect"
қастық:қастық N1 ; ! "animosity"
қасық:қасық N1 ; ! "spoon"
қасірет:қасірет N1 ; ! "grief"
қасқыр:қасқыр N1 ; ! "wolf"
қатайтылу:қатайтылу N1 ; !
қатар:қатар N1 ; ! "file,row"
қате:қате N1 ; ! "fault,mistake,error"
қателік:қателік N1 ; ! ""
қатер:қатер N1 ; ! "hazard"
қатпар:қатпар N1 ; ! ""
қаттылық:қаттылық N1 ; !
қатыc:қатыc N1 ; ! ""
қатын:қатын N1 ; ! "woman, lady, wife of Khan, etc."
қатынас:қатынас N1 ; ! "relation"
қатыс:қатыс N1 ; ! ""
қау:қау N1 ; ! "a type of steppe grass"
қауашақ:қауашақ N1 ; ! ""
қаулы:қаулы N1 ; ! ""
қауым:қауым N1 ; ! ""
қауымдастық:қауымдастық N1 ; ! ""
қауырсын:қауырсын N1 ; ! ""
қауіп:қау%{э%}%{y%}п N1 ; ! "danger"
қауіп:қауіп%{❗%} N1 ; ! "danger" Dir/LR
қауіпсіздік:қауіпсіздік N1 ; ! "safety"
қашушы:қашушы N1 ; !"Use/MT"
қашыр:қашыр N1 ; !"Use/MT"
қағаз:қағаз N1 ; ! "paper"
қағандық:қағандық N1 ; ! ""
қағида:қағида N1 ; ! "rule"
қағидат:қағидат N1 ; ! ;
қақпа:қақпа N1 ; ! "gate"
қақпақтау:қақпақтау N1 ; !
қақпақша:қақпақша N1 ; !
қақтығыс:қақтығыс N1 ; ! ""
қақырық:қақырық N1 ; !
қаңтар:каңтар N1 ; ! "January" Dir/LR
қаңтар:қаңтар N1 ; ! "January"
қаһар:қаһар N1 ; ! "wrath"
қаһарман:қаһарман N1 ; ! ""
қи:қи N1 ; ! "peat"
қимыл:қимыл N1 ; ! ""
қимылсыздық:қимылсыздық N1 ; !
қиындық:қиындық N1 ; ! ""
қиыршықтас:қиыршықтас N1 ; ! ""
қиыспаушылық:қиыспаушылық N1 ; ! ""
қиямет:қиямет N1 ; ! "resurrection"
қияр:қияр N1 ; !"Use/MT"
қияқ:қияқ N1 ; ! ""
қиғаштық:қиғаштық N1 ; ! ""
қожа:қожа N1 ; ! "landlord, master"
қожайын:қожайын N1 ; ! "landlord,husband"
қоздыру:қоздыру N1 ; !
қозы:қозы N1 ; ! "lamb"
қозықұйрық:қозықұйрық N1 ; !"Use/MT"
қозғалтқыш:қозғалтқыш N1 ; ! ""
қозғалтқыш:қозғалтқыш N1 ; ! "engine"
қозғалыс:қозғалыс N1 ; ! ""
қозғауыш:қозғауыш N1 ; ! ""
қозғауыш:қозғауыш N1 ; ! "engine"
қой:қой N1 ; ! "ram,sheep"
қойнау:қойнау N1 ; ! ""
қойылым:қойылым N1 ; ! ""
қол:қол N1 ; ! "hand"
қола:қола N1 ; ! ""
қолбасшы:қолбасшы N1 ; ! ""
қолбақыр:қолбақыр N1 ; ! ""
қолбақыр:қолбақыр N1 ; ! "bucket"
қолданушы:қолданушы N1 ; ! "пользователь"
қолжазба:қолжазба N1 ; ! ""
қолтаңба:қолтаңба N1 ; ! "autograph,signature"
қолтаңба:қолтаңба N1 ; ! "signature"
қолтық:қолтық N1 ; ! ""
қолхат:қолхат N1 ; ! ""
қолғабыс:қолғабыс N1 ; ! ""
қолғабыс:қолғабыс N1 ; ! "help"
қолғанат:қолғанат N1 ; ! ""
қолғап:қолғап N1 ; ! "glove"
қолөнерші:қолөнерші N1 ; ! ""
қолөнерші:қолөнерші N1 ; ! "artisan"
қонақ%-жайлылық:қонақ%-жайлылық N1 ; ! ""
қонақ:қонақ N1 ; ! "guest"
қонақжайсыздық:қонақжайсыздық N1 ; !
қондырма:қондырма N1 ; ! ""
қонжық:қонжық N1 ; ! "bear cub"
қоныс:қоныс N1 ; ! ""
қоныстану:қоныстану N1 ; ! ""
қоныстаушы:қоныстаушы N1 ; ! "" ! Use/MT
қор:қор N1 ; ! "reserves,wealth"
қора:қора N1 ; ! "enclosure,courtyard"
қораз:қораз N1 ; ! ""
қорек:қорек N1 ; ! "nourishment,livelihood"
қоржын:қоржын N1 ; ! ""
қорлау:қорлау N1 ; !"Use/MT"
қорсақ:қорсақ N1 ; ! "stomach"
қоршам:қоршам N1 ; !"Use/MT"
қорым:қорым N1 ; !
қорытынды:қортынды N1 ; ! "" Dir/LR
қорытынды:қорытынды N1 ; ! ""
қорғану:қорғану N1 ; ! ""
қорғаныш:қорғаныш N1 ; ! ""
қорғасын:қорғасын N1 ; ! ""
қорғаушы:қорғаушы N1 ; ! ""
қорқау:қорқау N1 ; ! ""
қорқыныш:қорқыныш N1 ; !
қосаяқ:қосаяқ N1 ; ! ""
қосақтау:қосақтау N1 ; ! ""
қостілділік:қостілділік N1 ; ! ""
қостұяқты:қостұяқты N1 ; ! ""
қосылу:қосылу N1 ; ! ""
қосылғыш:қосылғыш N1 ; ! ""
қошақан:қошақан N1 ; ! ""
қошақан:қошақан N1 ; ! ""
қошақан:қошақан N1 ; ! "lamb"
қошемет:қошемет N1 ; ! "honour"
қошқар:қошқар N1 ; ! ""
қоюлық:қоюлық N1 ; ! ""
қоян:қоян N1 ; ! "rabbit"
қояншөп:қояншөп N1 ; !"Use/MT"
қоғам:қоғам N1 ; ! "society,fellowship"
қоғамдастық:қоғамдастық N1 ; ! "" ! Use/MT
қоқыс:қоқыс N1 ; ! "garbage"
қу:қу N1 ; ! "swan (see аққу)"
қуат:қуат N1 ; ! "energy"
қуаңшылық:қуаңшылық N1 ; ! ""
қулық:қулық N1 ; ! "deceit"
қуырдақ:қуырдақ N1 ; ! ""
қуырма:қуырма N1 ; !
қуғын:қуғын N1 ; ! "persecution"
қуғындау:қуғындау N1 ; !
қыз:қыз N1 ; ! "girl,daughter,virgin"
қызамық:қызамық N1 ; ! ""
қызбалық:қызбалық N1 ; ! ""
қыздырушылық:қыздырушылық N1 ; ! ""
қызмет:қызмет N1 ; ! "service"
қызметкер:қызметкер N1 ; ! "officer"
қызметтес:қызметтес N1 ; ! ""
қызметші:қызметші N1 ; ! ""
қызтекелік:қызтекелік N1 ; !
қызу:қызу N1 ; !
қызылдық:қызылдық N1 ; ! ""
қызылша:қызылша N1 ; ! "beet,beetroot"
қызынақ:қызынақ N1 ; ! ""
қызығу:қызығу N1 ; ! ""
қызығушылық:қызығушылық N1 ; ! "interest"
қызғалдақ:қызғалдақ N1 ; ! "tulip"
қызғаныш:қызғаныш N1 ; !"Use/MT"
қызғылықты:қызғылықты N1 ; ! ""
қыларлық:қыларлық N1 ; ! ""
қылжақ:қылжақ N1 ; ! ""
қылжақбас:қылжақбас N1 ; ! ""
қылилық:қылилық N1 ; !
қылмыс:қылмыс N1 ; ! "crime"
қылта:қылта N1 ; !
қылтан:қылтан N1 ; ! ""
қылшық:қылшық N1 ; ! ""
қылы:қылы N1 ; ! "hair"
қылық:қылық N1 ; ! ""
қылықты:қылықты N1 ; ! ""
қылқалам:қылқалам N1 ; ! ""
қылқобыз:қылқобыз N1 ; ! ""
қымыз:қымыз N1 ; ! "qymyz"
қымыздық:қымыздық N1 ; !"Use/MT"
қынап:қынап N1 ; ! ""
қынжылушылық:қынжылушылық N1 ; !
қыпшақ:қыпшақ N1 ; ! ""
қыран:қыран N1 ; ! ""
қырат:қырат N1 ; !
қырау:қырау N1 ; ! ""
қыркүйек:қыркүйек N1 ; ! "September"
қыркүйек:қыркүйек N1 ; ! "September" Dir/LR
қыркүйек:қырқұйек N1 ; ! "September" Dir/LR
қыртыс:қыртыс N1 ; ! ""
қыруар:қыруар N1 ; ! ""
қырыл:қырыл N1 ; !
қырыну:қырыну N1 ; ! ""
қырықаяқ:қырықаяқ N1 ; ! ""
қырықбуын:қырықбуын N1 ; ! ""
қырыққабат:қырыққабат N1 ; ! ""
қырыққұлақ:қырыққұлақ N1 ; !
қырықұлақ:қырықұлақ N1 ; ! ""
қырғауыл:қырғауыл N1 ; ! "pheasant"
қырқа:қырқа N1 ; ! ""
қырқушы:қырқушы N1 ; ! ""
қырқыс:қырқыс N1 ; ! ""
қырқысу:қырқысу N1 ; ! ""
қырқұйек:қырқұйек N1 ; ! ""
қырқұлақ:қырқұлақ N1 ; ! ""
қыс:қыс N1 ; ! "winter"
қыспақ:қыспақ N1 ; ! "constraint"
қыстау:қыстау N1 ; ! "winter pasture / village"
қыстырғыш:қыстырғыш N1 ; ! ""
қысқалық:қысқалық N1 ; ! ""
қысқарма:қысқарма N1 ; ! ""
қысқарылу:қысқарылу N1 ; !
қытайлық:қытайлық N1 ; ! ""
қыш:қыш N1 ; ! ""
қыша:қыша N1 ; ! "mustard"
қышу:қышу N1 ; !
қышшы:қышшы N1 ; ! ""
қышыма:қышыма N1 ; ! ""
қышқыл:қышқыл N1 ; ! ""
қышқылдану:қышқылдану N1 ; ! ""
қышқылдылық:қышқылдылық N1 ; !
қыңырлық:қыңырлық N1 ; !"Use/MT"
құбыла:құбыла N1 ; ! ""
құбылыс:құбылыс N1 ; ! ""
құбыр:құбыр N1 ; ! ""
құда:құда N1 ; ! ""
құдалық:құдалық N1 ; ! ""
құдағи:құдағи N1 ; ! ""
құдық:құдық N1 ; ! "well water"
құдірет:құдірет N1 ; ! ""
құжат:кұжат N1 ; ! "document" Dir/LR
құжат:құжат N1 ; ! "document"
құжаттанушы:құжаттанушы N1 ; !
құз:құз N1 ; ! ""
құзырет:құзырет N1 ; ! ""
құзғын:құзғын N1 ; ! ""
құйма:құйма N1 ; !
құймырлық:құймырлық N1 ; !
құйым:құйым N1 ; !
құйын:құйын N1 ; ! ""
құл:құл N1 ; ! "slave"
құлан:құлан N1 ; ! "wild horse"
құлақ:құлақ N1 ; ! "ear"
құлақша:құлақша N1 ; ! ""
құлаққап:құлаққап N1 ; ! ""
құлпынай:құлпынай N1 ; ! ""
құлшылық:құлшылық N1 ; ! ""
құлын:құлын N1 ; ! "foal in first six months"
құлыншақ:құлыншақ N1 ; ! ""
құм:құм N1 ; ! "sand"
құман:құман N1 ; ! ""
құмар:құмар N1 ; ! "passion,risk"
құмдақ:құмдақ N1 ; ! ""
құмшекер:құмшекер N1 ; ! ""
құмырашы:құмырашы N1 ; ! ""
құмырсқа:құмырсқа N1 ; ! "ant,pismire"
құн:құн N1 ; ! "blood,guilt;worth,value"
құнажын:құнажын N1 ; ! "three year old heifer"
құнан:құнан N1 ; ! "two year male colt"
құнарсыздық:құнарсыздық N1 ; ! ""
құндыз:құндыз N1 ; ! ""
құндылық:құндылық N1 ; ! ""
құнсыздану:құнсыздану N1 ; ! ""
құпия:құпия N1 ; ! ""
құпиялық:құпиялық N1 ; ! ""
құр:құр N1 ; ! "sash"
құрал:құрал N1 ; ! ""
құралай:құралай N1 ; ! "wild goat"
құрам:құрам N1 ; ! "contents"
құрама:құрама N1 ; ! ""
құрастыру:құрастыру N1 ; ! ""
құрау:құрау N1 ; ! ""
құрбан:құрбан N1 ; ! "sacrifice"
құрбандық:құрбандық N1 ; ! "sacrifice"
құрбы:құрбы N1 ; ! ""
құрдас:құрдас N1 ; ! ""
құрлық:құрлық N1 ; ! ""
құрма:құрма N1 ; ! ""
құрмет:құрмет N1 ; ! "respect"
құрсақ:құрсақ N1 ; ! "belly"
құрт:құрт N1 ; ! "worm"
құрылтайшы:құрылтайшы N1 ; ! ""
құрылым:құрылым N1 ; ! "structure"
құрылымдылық:құрылымдылық N1 ; ! ""
құрылыс:құрылыс N1 ; ! "construction"
құрым:құрым N1 ; ! "soot"
құрыш:құрыш N1 ; ! ""
құрғақтық:құрғақтық N1 ; !
құрғақшылық:құрғақшылық N1 ; ! ""
құс:құс N1 ; ! "bird"
құт:құт N1 ; ! "luck"
құтан:құтан N1 ; ! ""
құтқарушы:құтқарушы N1 ; ! "lifeguard" !Use/MT
құшақ:құшақ N1 ; ! "embrace"
құқ:құқ%{❗%} N1 ; ! ""
құқық:құқық N1 ; ! "authority,right(s)"
құқықтану:құқықтану N1 ; ! ""
құқықтық:құқықтық A4 ; ! ""
құқықтық:құқықтық N1 ; ! ""
құқыққорғаушы:құқыққорғаушы N1 ; ! ""
үгіт:үгіт N1 ; ! ""
үгіттеуші:үгіттеуші N1 ; ! ""
үдеткіш:үдеткіш N1 ; ! ""
үзіліс:үзіліс N1 ; ! ""
үзім:үзім N1 ; ! ""
үй:үй N1 ; ! "home,house"
үйрек:үйрек N1 ; ! "duck"
үйректұмсық:үйректұмсық N1 ; !
үйрету:үйрету N1 ; ! ""
үйретуші:үйретуші N1 ; !
үйір:үйір N1 ; ! ""
үккіш:үккіш N1 ; ! ""
үкім:үкім N1 ; ! "government"
үкімет:үкімет N1 ; ! "local government"
үлгерім:үлгерім N1 ; ! ""
үлгі:үлгі N1 ; ! "ensample" (ensemble?)
үлгілеу:үлгілеу N1 ; ! ""
үлгілік:үлгілік N1 ; ! ""
үлес:үлес N1 ; ! ""
үлескер:үлескер N1 ; ! ""
үлкейткіш:үлкейткіш N1 ; !
үммет:үммет N1 ; ! ""
үміт:үміт N1 ; ! "hope"
үміткер:үміткер N1 ; ! ""
үн:үн N1 ; ! "voice,call"
үндестік:үндестік N1 ; ! ""
үнділік:үнділік N1 ; !
үнем:үнем N1 ; ! ""
үрдіс:үрдіс N1 ; ! ""
үрей:үрей N1 ; ! "fright"
үрім:үрім N1 ; ! ""
үскі:үскі N1 ; ! ""
үст:үст N1 ; ! "top"
үстел:үстел N1 ; ! "table"
үстемдік:үстемдік N1 ; ! ""
үстеу:үстеу N1 ; ! ""
үстірт:үстірт N1 ; ! ""
үтік:үтік N1 ; ! ""
үтір:үтір N1 ; ! ""
үтір:үтір N1 ; ! "comma"
үш:үш N1 ; ! "tip"
үшем:үшем N1 ; ! ""
үшмүше:үшмүше N1 ; !
ұждан:ұждан N1 ; ! "conscience"
ұжым:ұжым N1 ; ! "коллектив"
ұжымдастыру:ұжымдастыру N1 ; !
ұзарту:ұзарту N1 ; !
ұзату:ұзату N1 ; ! ""
ұзындық:ұзындық N1 ; ! "length"
ұйым:ұйым N1 ; ! ""
ұйымшылдық:ұйымшылдық N1 ; ! ""
ұйытқы:ұйытқы N1 ; ! "yogurt culture"
ұйыған:ұйыған N1 ; !
ұйқас:ұйқас N1 ; ! ""
ұйқастырма:ұйқастырма N1 ; ! ""
ұйқастық:ұйқастық N1 ; ! ""
ұйқы:ұйқы N1 ; ! "sleep"
ұйқылық:ұйқылық N1 ; !"Use/MT"
ұйқысыздық:ұйқысыздық N1 ; ! ""
ұйқышылдық:ұйқышылдық N1 ; ! ""
ұл:ұл N1 ; ! "son"
ұлан:ұлан N1 ; ! ""
ұлағат:ұлағат N1 ; ! ""
ұлт:ұлт N1 ; ! "nation,people"
ұлтабар:ұлтабар N1 ; ! ""
ұлу:ұлу N1 ; ! ""
ұлылық:ұлылық N1 ; ! ""
ұлық:ұлық N1 ; ! ""
ұлғайту:ұлғайту N1 ; !"Use/MT"
ұмтылыс:ұмтылыс N1 ; ! ""
ұн:ұн N1 ; ! "flour,torment"
ұпай:ұпай N1 ; ! ""
ұрлықшы:ұрлықшы N1 ; ! ""
ұрпақ:ұрпақ N1 ; ! "generation"
ұршық:ұршық N1 ; ! ""
ұры:ұры N1 ; ! "thief"
ұрғашы:ұрғашы N1 ; ! ""
ұрғашы:ұрғашы N1 ; ! "USE/MT female"
ұсақ%-түйек:ұсақ%-түйек N1 ; ! ""
ұстаз:ұстаз N1 ; ! "master,teacher"
ұстам:ұстам N1 ; ! "self control"
ұсыныс:ұсыныс N1 ; ! "offer"
ұтылыс:ұтылыс N1 ; ! ""
ұтыс:ұтыс N1 ; ! ""
ұшақ:ұшақ N1 ; ! ""
ұштағыш:ұштағыш N1 ; ! ""
ұшық:ұшық N1 ; ! ""
ұшқалақтық:ұшқалақтық N1 ; ! ""
ұшқыш:ұшқыш N1 ; ! "pilot"
ұя:ұя N1 ; ! "nest"
ұят:ұят N1 ; ! "shame"
ұятсыздық:ұятсыздық N1 ; !
ұяшық:ұяшық N1 ; ! ""
ұяңдық:ұяңдық N1 ; ! ""
ұғым:ұғым N1 ; ! ""
ұқсастыру:ұқсастыру N1 ; !
әбігершілік:әбігершілік N1 ; ! ""
әдебиет:әдебиет N1 ; ! "literature"
әдеп:әдеп N1 ; !"Use/MT"
әдет%-ғұрып:әдет%-ғұрып N1 ; ! ""
әдет:әдет N1 ; ! "custom"
әділ:әділ N1 ; !"Use/MT"
әділдік:әділдік N1 ; ! ""
әділет:әділет N1 ; ! "righteousness"
әділетсіздік:әділетсіздік N1 ; ! ""
әдіс:әдіс N1 ; ! "method"
әже:әже N1 ; ! "grandmother"
әжей:әжей N1 ; ! "grandmother"
әжуа:әжуа N1 ; ! ""
әзіл%-қалжың:әзіл%-қалжың N1 ; ! ""
әзір:әзір N1 ; ! "now"
әзірлік:әзірлік N1 ; ! ""
әйел:әйел N1 ; ! "woman"
әйелдік:әйелдік N1 ; !
әйнек:әйнек N1 ; ! ""
әке%-шеше:әке%-шеше N1 ; ! "parents"
әке:әке N1 ; ! "father"
әкиек:әкиек N1 ; !
әкім:әкім N1 ; ! "governor"
әкімдік:әкімдік N1 ; ! ""
әкімшілдік:әкімшілдік N1 ; ! ""
әкімшілік:әкімшілік N1 ; ! "mayorship,administration"
әл:әл N1 ; ! "strength"
әлекшөп:әлекшөп N1 ; !
әлем:әлем N1 ; ! "universe"
әлеует:әлеует N1 ; ! "opportunity, potential"
әлпет:әлпет N1 ; !
әмір:әмір N1 ; ! "command"
ән:ән N1 ; ! "song"
әнші:әнші N1 ; ! "singer"
әпке:әпке N1 ; ! ""
әрекет:әрекет N1 ; ! "behaviour,move, activity"
әрекеттілік:әрекеттілік N1 ; !
әріп:әріп N1 ; ! ""
әріптес:әріптес N1 ; ! ""
әріптестік:әріптестік N1 ; ! ""
әсемдік:әсемдік N1 ; !"Use/MT"
әсер:әсер N1 ; ! "impression,influence"
әскер:әскер N1 ; ! "soldier"
әткеншек:әткеншек N1 ; ! ""
әуе:әуе N1 ; ! "air"
әуеайлақ:әуеайлақ N1 ; !
әуежай:әуежай N1 ; ! ""
әуежолы:әуежол N-COMPOUND-PX ; ! "air line"
әуез:әуез N1 ; ! ""
әулет:әулет N1 ; ! "offspring"
әумесер:әумесер N1 ; ! ""
әуре:әуре N1 ; ! "hassle"
әшкерелеу:әшкерелеу N1 ; !
әңгіме:әңгіме N1 ; ! "story"
өгей:өгей N1 ; ! "step"
өгіз:өгіз N1 ; ! "ox"
өгізше:өгізше N1 ; ! "young ox"
өжеттілік:өжеттілік N1 ; ! ""
өзаралық:өзаралық N1 ; !
өзгергіштік:өзгергіштік N1 ; ! ""
өзгеріс:өзгеріс N1 ; ! ""
өзен:өзен N1 ; ! "river"
өзенаралық:өзенаралық N1 ; !
өзімшілдік:өзімшілдік N1 ; ! ""
өзінділік:өзінділік N1 ; !
өкше:өкше N1 ; ! "heel"
өкіл:өкіл N1 ; ! "representative"
өкім:өкім N1 ; ! ""
өкімет:өкімет N1 ; ! "power,правительство"
өкініш:өкініш N1 ; ! ""
өлексе:өлексе N1 ; ! ""
өлең:өлең N1 ; ! "song"
өлке:өлке N1 ; ! ""
өлтірушілік:өлтірушілік N1 ; ! ""
өлшеуіш:өлшеуіш N1 ; ! ""
өлім:өлім N1 ; ! ""
өлімтік:өлімтік N1 ; ! ""
өмір:өмір N1 ; ! "life"
өмірбаяншы:өмірбаяншы N1 ; ! ""
өндіруші:өндіруші N1 ; ! ""
өндіріс:өндіріс N1 ; ! "manufacturing"
өндірісші:өндірісші N1 ; ! "" !Use/MT
өнеге:өнеге N1 ; ! ""
өнер:өнер N1 ; ! "art"
өнеркәсіп:өнеркәсіп N1 ; ! "industry"
өнеркәсіпші:өнеркәсіпші N1 ; ! ""
өнерпаздық:өнерпаздық N1 ; ! ""
өнертану:өнертану N1 ; ! ""
өнертапқыштық:өнертапқыштық N1 ; !
өнім:өнім N1 ; ! "product,produce"
өнімділік:өнімділік N1 ; ! "USE/MT"
өр:өр N1 ; ! "incline"
өрен:өрен N1 ; ! ""
өркен:өркен N1 ; ! "progeny"
өркеш:өркеш N1 ; ! ""
өрлеу:өрлеу N1 ; ! "promotion"
өрмекші:өрмекші N1 ; ! "spider"
өрт:өрт N1 ; ! "fire (destructive)"
өртсөндіргіш:өртсөндіргіш N1 ; ! ""
өрім:өрім N1 ; ! ""
өсек:өсек N1 ; ! "gossip"
өсекші:өсекші N1 ; ! ""
өсиет:өсиет N1 ; ! "testament"
өсім:өсім N1 ; ! ""
өсімдік:өсімдік N1 ; ! "plant"
өт:өт N1 ; !"Use/MT"
өтелу:өтелу N1 ; !
өтемақы:өтемақы N1 ; ! ""
өткел:өткел N1 ; ! ""
өткізушілік:өткізушілік N1 ; ! ""
өткірлік:өткірлік N1 ; !
өту:өту N1 ; ! "passing"
өтінім:өтінім N1 ; ! ""
өтініш:өтініш N1 ; ! ""
өтірік:өтірік N1 ; ! "lie"
өтірікші:өтірікші N1 ; ! ""
өшпенділік:өшпенділік N1 ; ! ""
өң:өң N1 ; ! "appearance"
өңеш:өңеш N1 ; ! ""
өңір:өңір N1 ; ! ""



! TODO: check whether the following are in kaz-tat and apertium-tat, and if they
!       are, add them to other nouns above and sort

Желмая:желмая N1 ; ! ""
жиһан:жиһан N1 ; ! ""
! жерұйық:жерұйық N1 ; ! "FIXME is it toponym?" !
көгорай:көгорай N1 ; ! ""
бозторғай:бозторғай N1 ; ! "lark"
қорған:қорған N1 ; ! ""
тақыр:тақыр N1 ; ! ""
жұт:жұт N1 ; ! ""
кәдір:кәдір N1 ; ! ""
тайлақ:тайлақ N1 ; ! "a colt"
бура:бура N1 ; ! "camel (male)"
жамбас:жамбас N1 ; ! "side,pelvis"
сыз:сыз N1 ; ! "cold"
үсік:үсік N1 ; ! ""
сылтау:сылтау N1 ; ! "reason"
ұш:ұш N1 ; ! "the tip of"
мосы:мосы N1 ; ! ""
шәугім:шәугім N1 ; ! "teapot"
түз:түз N1 ; ! "field"
таспа:таспа N1 ; ! "tape"
мүшел:мүшел N1 ; ! "zodiac period"
шегіртке:шегіртке N1 ; ! "grasshopper"
реестр:реестр N5 ; ! "resource book; registry"
код:код N5 ; ! "code"
коммуна:коммуна N5 ; ! "commune"
коммунист:Коммунист N5 ; ! "Communist" !Use/MT
коммисиариат:коммисиариат N5 ;
муниципалитет:муниципалитет N5 ; ! "municipality"
саға:саға N1 ; ! "estuary"
қашықтық:қашықтық N1 ; ! "remoteness(?)"
галактика:галактика N5 ; ! "galaxy"
тип:тип N5 ; ! "type"
сушаруашылық:сушаруашылық N1 ; ! "bathometry(?)"  COMPOUND
сушаруашылығы:сушаруашылық N-COMPOUND-PX ; ! "Use/MT"
тізілім:тізілім N1 ; ! "Use/MT"
түпнұсқа:түпнұсқа N1 ; ! "original"   COMPOUND
каталог:каталог N5 ; ! "catalogue"
IC:IC%{э%}%{с%} N1 ; ! "индекс-каталог"
декларация:декларация N5 ; ! "declaration"
преамбула:преамбула N5 ; ! "preamble"
амбулатория:амбулатория N1 ; ! ""
көрмек:көрмек N1 ; !
түз:түз N1 ; !
!кейіп:кейіп N1 ; !
кейіп:кей%{y%}п N1 ; ! "1. looks 2. mood"
кейіп:кейіп N1 ; ! "1. looks 2. mood" Dir/LR ! Err/Orth
лажым:лажым N1 ; !
достым:достым N1 ; !
конгресс:конгресс N1 ; !
тәуір:тәуір N1 ; !
зәру:зәру N1 ; !
балауса:балауса N1 ; !
пәле:пәле N1 ; !
жалқау:жалқау N1 ; !
өтіс:өтіс N1 ; !
ойлылық:ойлылық N1 ; !
пастырь:пастырь N1 ; !
суми:суми N1 ; !
ерек:ерек N1 ; !
отаға:отаға N1 ; !
кекесіншілдік:кекесіншілдік N1 ; !
дәстүргүл:дәстүргүл N1 ; !
сандырақ:сандырақ N1 ; !
арзанқол:арзанқол N1 ; !
бейнебір:бейнебір N1 ; !
білістік:білістік N1 ; !
өркөкіректік:өркөкіректік N1 ; !
емешек:емешек N1 ; !
тобыр:тобыр N1 ; !
мінсіздік:мінсіздік N1 ; !
мотив:мотив N1 ; !
ғұмырбаян:ғұмырбаян N1 ; !
небір:небір N1 ; !
аяныш:аяныш N1 ; !
тазалық:тазалық N1 ; !
сіріңке:сіріңке N1 ; !

! Abbreviations
! =============

ДНҚ:ДНҚ%{а%} N1-ABBR ; ! "DNA"
БАҚ:БАҚ%{а%} N1-ABBR ; ! "mass media"
млн:млн%{а%}%{з%} N1-ABBR ; ! "million"
млн%.:млн%.%{а%}%{з%} N1-ABBR ; ! "million"
млрд:млрд%{а%}%{с%} N1-ABBR ; ! "billion"
км:км%{э%}%{з%} N1-ABBR ; ! "km"
мм:мм%{э%}%{з%} N1-ABBR ; ! "mm"

! Nouns used as postpositions when <posssessive><case>
! ====================================================

алд:ал%{д%} N-INFL-NKI ; ! "front"
арт:арт N-INFL-NKI ; ! "back"
аст:аст N-INFL-NKI ; ! "under"
аст:ас%{т%} N-INFL-NKI ; ! "down side"
үст:үст N-INFL-NKI ; ! "top"
орта:орта N-INFL-NKI ; ! "middle"

ара:ара N1 ; ! "among"
арқа:арқа N1 ; ! "back"
бой:бой N1 ; ! ""
жан:жан N1 ; ! "next to"
қас:қас N1 ; ! "across from"
тарап:тарап%{с%} N1 ; ! ""
тұс:тұс N1 ; ! "~near"

! Nationalities
! =============

Ағылшын:ағылшын N1 ; ! "English"
Албан:албан N1 ; ! ""
Азиялық:азиялық N1 ; ! "asian" !Use/MT
Американ:американ N1 ; ! ""
Араб:араб N1 ; ! "Arab"
Арамей:арамей N1 ; ! ""
Ауған:ауған N1 ; ! ""
Әрмен:әрмен N1 ; ! ""
башқұрт:башқұрт N1 ; ! ""
банан:банан N1 ; ! "banana" !Use/MT
белорус:белорус N1 ; ! ""
Британ:британ N1 ; ! ""
бурят:бурят N1 ; ! ""
венгр:венгр N1 ; ! ""
грек:грек N1 ; ! "Greek"
грузин:грузин N1 ; ! ""
гуарани:гуарани N1 ; ! ""
гуигнгнм:гуигнгнм N1 ; ! ""
еврей:еврей N1 ; ! ""
еуразиялық:еуразиялық N1 ; ! ""
исраилдік:исраилдік N1 ; ! "Israelite"
Мұсылман:мұсылман N1 ; ! ""
Итальян:итальян N1 ; ! ""
калмак:калмак N1 ; ! "Kalmyk"
карел:карел N1 ; ! ""
карниз:карниз N1 ; !"Use/MT"
күрд:күрд N1 ; ! ""
қазақ:казақ N1 ; ! "Kazakh" Dir/LR
қазақ:қазақ N1 ; ! "Kazakh"
қатаңдық:қатаңдық N1 ; !"Use/MT"
қырғыз:қырғыз N1 ; ! "Kyrgyz"
қытай:қытай N1 ; ! "Chinese"
латын:латын N1 ; ! "Latin"
леуі:леуі N1 ; ! ""
леуілік:леуілік N1 ; ! "Levite"
моңғол:монғол N1 ; ! "Mongol" Dir/LR
моңғол:моңғол N1 ; ! "Mongol"
мордва:мордва N1 ; ! ""
негр:негр N1 ; ! "Negro"
неміс:неміс N1 ; ! "German"
орыс:орыс N1 ; ! "Russian"
өзбек:өзбек N1 ; ! "Uzbek"
парсы:парсы N1 ; ! "Persian"
поляк:поляк N1 ; ! ""
сақ:сақ N1 ; ! "Sak"
татар:татар N1 ; ! "Tatar"
тәжік:тәжік N1 ; ! ""
түрік:түрік N1 ; ! "Turkish"
украин:украин N1 ; ! ""
урду:урду N1 ; ! ""
ұйғыр:ұйғыр N1 ; ! ""
француз:француз N1 ; ! "French"
чех:чех N1 ; ! "Czech"
чуваш:чуваш N1 ; ! "Chuvash"
швед:швед N1 ; ! ""
якут:якут N1 ; ! ""
яһуди:яһуди N1 ; ! "Jewish/Jew"
славян:славян N1 ; ! ""
паспорт:паспорт N1 ; ! ""

американдық:американдық N1 ; ! ""
!қазақстандық:қазақстандық N1 ; ! ""
ресейлік:ресейлік N1 ; ! ""

автомагистраль:автомагистраль N1 ; ! "motorway"
администратор:администратор N1 ; ! "administrator"
аккредитация:аккредитация N1 ; ! "accreditation"
биотехнология:биотехнология N1 ; ! "biotechnology"
дирекция:дирекция N1 ; ! ""
инвестиция:инвестиция N1 ; ! ""
инновация:инновация N1 ; ! "innovation"
интеграция:интеграция N1 ; ! "integration"
инфекция:инфекция N1 ; ! "infection"
инфляция:инфляция N1 ; ! "inflation"
конвенция:конвенция N1 ; ! "convention"
консультация:консультация N1 ; ! "consultation"
конфедерация:конфедерация N1 ; ! "confederation"
конфессия:конфессия N1 ; ! "confession"
коньяк:коньяк N1 ; ! "cognac"
көпконфессия:көпконфессия N1 ; ! ""
лицензия:лицензия N1 ; ! "license"
миссия:миссия N1 ; ! "mission"
монополия:монополия N1 ; ! "monopoly"
мұнайхимия:мұнайхимия N1 ; ! ""
нәрсе:нәрсе N1 ; ! "thing"
петиция:петиция N1 ; ! "petition"
планшет:планшет N1 ; ! "tablet"
пульт:пульт N1 ; ! "remote control"
реанимация:реанимация N1 ; ! "‘reanimation’"
ревизия:ревизия N1 ; ! "revision"
cәуір:cәуір N1 ; ! "April"
сессия:сессия N1 ; ! "session"
стипендия:стипендия N1 ; ! "scholarship"
субсидия:субсидия N1 ; ! ""
телевизия:телевизия N1 ; ! ""
телекоммуникация:телекоммуникация N1 ; ! ""
телекомпания:телекомпания N1 ; ! ""
телерадиокорпорация:телерадиокорпорация N1 ; ! ""
флешка:флешка N1 ; ! "flash drive"
шляпа:шляпа N1 ; ! "hat"
шнур:шнур N1 ; ! "cord"
шок:шок N1 ; ! "shock"
шоколад:шоколад N1 ; ! "chocolate"
шоу:шоу N1 ; ! "show"
шпинат:шпинат N1 ; ! "spinach"
шынжыр:шынжыр N1 ; ! "  chain "
щетка:щетка N1 ; ! "brush"
ысқырық:ысқырық N1 ; ! "whistle"
эльф:эльф N1 ; ! "elf"
эффект:эффект N6 ; ! "effect"
яхта:яхта N1 ; ! "yacht"
қарандаш:карандаш N1 ; ! "pencil" ! Use/RL
қарандаш:қарандаш N1 ; ! "pencil"


! FIXME
! =====

!!!! Nfi what to do with these; will look into later
бап:бап N1 ; ! "for purpose of"
тасшөп:тасшөп N1 ; ! "throw away"

!!! eng-kaz words DARKGAIA GCI2016
акромегалия:акромегалия N1 ; !"Use/MT"
акрополь:акрополь N1 ; !"Use/MT"
аспарагус:аспарагус N1 ; !"Use/MT"
қояншөп:қояншөп N1 ; !"Use/MT"
аксиология:аксиология N1 ; !"Use/MT"
кэш:кэш N1 ; !"Use/MT"
кэштау:кэштау N1 ; !"Use/MT"
әзірлеме:әзірлеме N1 ; !"Use/MT"
циклогексан:циклогексан N1 ; !"Use/MT"
циклон:циклон N1 ; !"Use/MT"
циклоп:циклоп N1 ; !"Use/MT"
цистит:цистит N1 ; !"Use/MT"
утоғытпалау:утоғытпалау N1 ; !"Use/MT"
халат:халат N1 ; !"Use/MT"
факс:факс N1 ; !"Use/MT"
соғу:соғу N1 ; !"Use/MT"
көлтану:көлтану N1 ; !"Use/MT"
логарифм:логарифм N1 ; !"Use/MT"
сүмелек:сүмелек N1 ; !"Use/MT"
сүңгі:сүңгі N1 ; !"Use/MT"
маникюр:маникюр N1 ; !"Use/MT"
қозықұйрық:қозықұйрық N1 ; !"Use/MT"
ондатр:ондатр N1 ; !"Use/MT"
оникс:оникс N1 ; !"Use/MT"
пирит:пирит N1 ; !"Use/MT"
пиротехника:пиротехника N1 ; !"Use/MT"
лағыл:лағыл N1 ; !"Use/MT"
қоршам:қоршам N1 ; !"Use/MT"
ұйқылық:ұйқылық N1 ; !"Use/MT"
стаккато:стаккато N1 ; !"Use/MT"
тонер:тонер N1 ; !"Use/MT"
сенсор:сенсор N1 ; !"Use/MT"
бирюза:бирюза N1 ; !"Use/MT"
урология:урология N1 ; !"Use/MT"
утилитаризм:утилитаризм N1 ; !"Use/MT"
бокал:бокал N1 ; !"Use/MT"
рөмке:рөмке N1 ; !"Use/MT"
фужер:фужер N1 ; !"Use/MT"
ұлғайту:ұлғайту N1 ; !"Use/MT"
пифагор:пифагор N1 ; !"Use/MT"
көлтану:көлтану N1 ; !"Use/MT"



!!!! eng-kaz stuff
!!!!
!!!! obtained via:
!!!! $ dev/lexcdiff.py apertium-eng-kaz.kaz.lexc.orig ../apertium-kaz/apertium-kaz.kaz.lexc --lex Nouns --comment "Use/MT eng-kaz"
!!!!

AББ:AББ N1 ; !"Use/MT"
Ethernet:Ethernet N1 ; !"Use/MT"
MRI:MRI N1 ; !"Use/MT"
ppm:ppm N1 ; !"Use/MT"
PSM:PSM N1 ; !"Use/MT"
абайлау:абайлау N1 ; !"Use/MT"
абакан:абакан N1 ; !"Use/MT"
абатшылық:абатшылық N1 ; !"Use/MT"
аббаттық:аббаттық N1 ; !"Use/MT"
аббревиатура:аббревиатура N1 ; !"Use/MT"
абдырату:абдырату N1 ; !"Use/MT"
абзалдық:абзалдық N1 ; !"Use/MT"
абзац:абзац N1 ; !"Use/MT"
абонемент:абонемент N1 ; !"Use/MT"
абонент:абонент N1 ; !"Use/MT"
абориген:абориген N1 ; !"Use/MT"
аборт:аборт N1 ; !"Use/MT"
абсолютизм:абсолютизм N1 ; !"Use/MT"
абстракт:абстракт N1 ; !"Use/MT"
абстракция:абстракция N1 ; !"Use/MT"
абсурд:абсурд N1 ; !"Use/MT"
абыз:абыз N1 ; !"Use/MT"
абыржу:абыржу N1 ; !"Use/MT"
абыр%-сабыр:абыр%-сабыр N1 ; !"Use/MT"
абысын%-ажын:абысын%-ажын N1 ; ! ""
авантюрист:авантюрист N1 ; !"Use/MT"
авгур:авгур N1 ; !Use/MT
авеню:авеню N1 ; !Use/MT
авиажелі:авиажелі N1 ; !"Use/MT"
авиалайнер:авиалайнер N1 ; !"Use/MT"
авиатор:авиатор N1 ; !"Use/MT"
авиашапқын:авиашапқын N1 ; !"Use/MT"
Австралиялық:Австралиялық N1 ; !Use/MT
Австриялық:Австриялық N1 ; !Use/MT
автократ:автократ N1 ; !Use/MT
автократия:автократия N1 ; !Use/MT
автоматтандыру:автоматтандыру N1 ; !Use/MT
автоматты:автоматты N1 ; ! "automatic"  ! Use/MT eng-kaz
автомобильші:автомобильші N1 ; !"Use/MT"
авторизация:авторизация N1 ; !Use/MT
авторитаризм:авторитаризм N1 ; !Use/MT
автотіркеме:автотіркеме N1 ; !"Use/MT"
автотұрақ:автотұрақ N1 ; !"Use/MT"
автофургон:автофургон N1 ; !"Use/MT"
ағайын:ағайын N1 ; ! ""
ағайындық:ағайындық N1 ; !"Use/MT"
ағайыншылық:ағайыншылық N1 ; !"Use/MT"
ағартушы:ағартушы N1 ; ! "enlightener"
ағартушылық:ағартушылық N1 ; !"Use/MT"
агат:агат N1 ; !
аггрегат:аггрегат N1 ; !"Use/MT"
агония:агония N1 ; !"Use/MT"
агора:агора N1 ; !"Use/MT"
агрессивтілік:агрессивтілік N1 ; !"Use/MT"
агрессия:агрессия N1 ; !"Use/MT"
агрессор:агрессор N1 ; !"Use/MT"
ағымдық:ағымдық N1 ; !"Use/MT"
ағыс:ағыс N1 ; !"Use/MT"
ағыту:ағыту N1 ; !"Use/MT"
адал:адал N1 ; !"Use/MT"
адалдау:адалдау N1 ; !"Use/MT"
адалдық:адалдық N1 ; !"Use/MT"
адамдық:адамдық N1 ; !"Use/MT"
адамшылық:адамшылық N1 ; ! ""
аддендум:аддендум N1 ; !Use/MT
адипоцит:адипоцит N1 ; !"Use/MT"
адреналин:адреналин N1 ; !"Use/MT"
адресат:адресат N1 ; !"Use/MT"
адуындық:адуындық N1 ; !"Use/MT"
адырайлық:адырайлық N1 ; !"Use/MT"
адюльтер:адюльтер N1 ; !"Use/MT"
ажалсыз:ажалсыз N1 ; !"Use/MT"
ажуа:ажуа N1 ; !"Use/MT"
ажырату:ажырату N1 ; !"Use/MT"
ажырғы:ажырғы N1 ; !"Use/MT"
ажырым:ажырым N1 ; !"Use/MT"
аз:аз N1 ; !"Use/MT"
азайғыш:азайғыш N1 ; !"Use/MT"
займ:займ N1 ; !"Use/MT"
азанама:азанама N1 ; !"Use/MT"
азапкер:азапкер N1 ; !"Use/MT"
азаптаушы:азаптаушы N1 ; !"Use/MT"
азарлау:азарлау N1 ; !"Use/MT"
азаткер:азаткер N1 ; !"Use/MT"
азғындаушылық:азғындаушылық N1 ; !"Use/MT"
азғындық:азғындық N1 ; !"Use/MT"
азғыру:азғыру N1 ; !"Use/MT"
азғырушы:азғырушы N1 ; !"Use/MT"
азғырушылық:азғырушылық N1 ; !"Use/MT"
аздыру:аздыру N1 ; !"Use/MT"
аздырушылық:аздырушылық N1 ; !"Use/MT"
азу:азу N1 ; !"Use/MT"
азусыздық:азусыздық N1 ; !"Use/MT"
айбат:айбат N1 ; !"Use/MT"
айбын:айбын N1 ; !"Use/MT"
айбындылық:айбындылық N1 ; !"Use/MT"
айғабақ:айғабақ N1 ; !"Use/MT"
айғай%-шу:айғай%-шу N1 ; !"Use/MT"
айғайшы:айғайшы N1 ; !"Use/MT"
айдарша:айдарша N1 ; !"Use/MT"
айдаһар:айдаһар N1 ; !"Use/MT"
айқас:айқас N1 ; !"Use/MT"
айлақ:айлақ N1 ; !"Use/MT"
айла%-қулық:айла%-қулық N1 ; !"Use/MT"
айлалық:айлалық N1 ; !"Use/MT"
айландыру:айландыру N1 ; !"Use/MT"
айланыс:айланыс N1 ; !"Use/MT"
айла%-шарғы:айла%-шарғы N1 ; !"Use/MT"
аймақтау:аймақтау N1 ; !"Use/MT"
айналдыру:айналдыру N1 ; !"Use/MT"
айнымалы:айнымалы N1 ; !"Use/MT"
айрықша:айрықша N1 ; !"Use/MT"
айсберг:айсберг N1 ; !"Use/MT"
айуан:айуан N1 ; !"Use/MT"
айуандық:айуандық N1 ; !Use/MT
айыпкерлік:айыпкерлік N1 ; !"Use/MT"
айыптау:айыптау N1 ; !"Use/MT"
айыптаушы:айыптаушы N1 ; !"Use/MT"
айыптаушылық:айыптаушылық N1 ; !"Use/MT"
айыру:айыру N1 ; !"Use/MT"
айырылыс:айырылыс N1 ; !"Use/MT"
ақау:ақау N1 ; !"Use/MT"
ақаулық:ақаулық N1 ; !"Use/MT"
аквамәдениет:аквамәдениет N1 ; !Use/MT
акварель:акварель N1 ; !"Use/MT"
аквариум:аквариум N1 ; !"Use/MT"
акведук:акведук N1 ; !Use/MT
ақжелек:ақжелек N1 ; !"Use/MT"
ақиқаттық:ақиқаттық N1 ; !"Use/MT"
аққайнар:аққайнар N1 ; !"Use/MT"
аққайың:аққайың N1 ; !"Use/MT"
аққала:аққала N1 ; !"Use/MT"
аканта:аканта N1 ; !"Use/MT"
акклиматизация:акклиматизация N1 ; !"Use/MT"
аккомпонемент:аккомпонемент N1 ; !"Use/MT"
аккорд:аккорд N1 ; !"Use/MT"
аккордеоншы:аккордеоншы N1 ; !"Use/MT"
аккредитив:аккредитив N5 ; ! "" ! Use/MT
аққу:аққу N1 ; ! "swan"  ! Use/MT eng-kaz
акр:акр N1 ; !"Use/MT"
акрил:акрил N1 ; !"Use/MT"
акробат:акробат N1 ; !"Use/MT"
акроним:акроним N1 ; !"Use/MT"
акселератор:акселератор N1 ; !"Use/MT"
ақсүйек:ақсүйек N1 ; !"Use/MT"
ақтаушы:ақтаушы N1 ; !"Use/MT"
активтендіру:активтендіру N1 ; !"Use/MT"
акушерка:акушерка N1 ; !"Use/MT"
акционер:акционер N1 ; !"Use/MT"
ақша:ақша N1 ; ! ""
ақылдылық:ақылдылық N1 ; !"Use/MT"
ақылмандық:ақылмандық N1 ; !"Use/MT"
ақымақтық:ақымақтық N1 ; !"Use/MT"
ақындық:ақындық N1 ; !"Use/MT"
алабөтендік:алабөтендік N1 ; !"Use/MT"
алақан:алақан N1 ; !"Use/MT"
алалық:алалық N1 ; !"Use/MT"
алалықсыз:алалықсыз N1 ; !"Use/MT"
аламан:аламан N1 ; !"Use/MT"
алан:алан N1 ; ! "" ! Use/MT
алаңдаушылық:алаңдаушылық N1 ; !"Use/MT"
алапа:алапа N1 ; !"Use/MT"
алапес:алапес N1 ; !
аласату:аласату N1 ; !"Use/MT"
алау:алау N1 ; !"Use/MT"
алауыздық:алауыздық N1 ; !"Use/MT"
алашордашыл:алашордашыл N1 ; !Use/MT
Албаниялық:Албаниялық N1 ; !"Use/MT"
албау:албау N1 ; !"Use/MT"
алгебра:алгебра N1 ; !"Use/MT"
алгоритм:алгоритм N1 ; !"Use/MT"
алғы:алғы N1 ; !"Use/MT"
алғырлық:алғырлық N1 ; !"Use/MT"
алғысөз:алғысөз N1 ; !"Use/MT"
алғышарт:алғышарт N1 ; !"Use/MT"
алдаушылық:алдаушылық N1 ; !"Use/MT"
алебастр:алебастр N1 ; !"Use/MT"
алкалоид:алкалоид N1 ; !"Use/MT"
алкоголь:алкоголь N1 ; !"Use/MT"
алқым:алқым N1 ; !"Use/MT"
аллегория:аллегория N1 ; !"Use/MT"
аллергия:аллергия N1 ; !"Use/MT"
аллея:аллея N1 ; !"Use/MT"
алма:алма N1 ; ! "apple"  ! Use/MT eng-kaz
аниме:аниме N1 ; !
алмас:алмас N1 ; !"Use/MT"
алмастыру:алмастыру N1 ; !"Use/MT"
алмасу:алмасу N1 ; !
алтарь:алтарь N1 ; !"Use/MT"
алтыатар:алтыатар N1 ; !"Use/MT"

алтыбұрыш:алтыбұрыш N1 ; !"Use/MT"
алуандық:алуандық N1 ; !"Use/MT"
алушы:алушы N1 ; !"Use/MT"
алхимик:алхимик N1 ; !"Use/MT"
алхимия:алхимия N1 ; !"Use/MT"
алхоры:алхоры N1 ; !"Use/MT"
алшақтық:алшақтық N1 ; !"Use/MT"
алшын:алшын N1 ; !"Use/MT"
алым:алым N1 ; !"Use/MT"
алым%-салық:алым%-салық N1 ; !"Use/MT"
алып:алып N1 ; !"Use/MT"
алыс%-беріс:алыс%-беріс N1 ; !"Use/MT"
альпинизм:альпинизм N1 ; !"Use/MT"
альпинист:альпинист N1 ; !"Use/MT"
альтруизм:альтруизм N1 ; !"Use/MT"
альфа:альфа N1 ; !"Use/MT"
амалшы:амалшы N1 ; !"Use/MT"
амальгама:амальгама N1 ; !"Use/MT"
аманат:аманат N1 ; !Use/MT
амброзия:амброзия N1 ; !"Use/MT"
аммоний:аммоний N1 ; !"Use/MT"
амортизация:амортизация N1 ; !"Use/MT"
амфетамин:амфетамин N1 ; !"Use/MT"
амфора:амфора N1 ; !"Use/MT"
анайы:анайы N1 ; !Use/MT
анайылық:анайылық N1 ; !Use/MT
аналогия:аналогия N1 ; !"Use/MT"
аналой:аналой N1 ; !"Use/MT"
ананас:ананас N1 ; ! "pineapple "  ! Use/MT eng-kaz
анар:анар N1 ; !
анархист:анархист N1 ; !"Use/MT"
анархия:анархия N1 ; !"Use/MT"
анахронизм:анахронизм N1 ; !"Use/MT"
ангар:ангар N1 ; !"Use/MT"
аңғартпа:аңғартпа N1 ; !"Use/MT"
аңғарым:аңғарым N1 ; !"Use/MT"
аңғарымпаздық:аңғарымпаздық N1 ; !"Use/MT"
ангора:ангора N1 ; !"Use/MT"
аңғырттық:аңғырттық N1 ; !"Use/MT"
аңдатпа:аңдатпа N1 ; !"Use/MT"
анестезиолог:анестезиолог N1 ; !"Use/MT"
анклав:анклав N1 ; !"Use/MT"
аннексия:аннексия N1 ; !"Use/MT"
аннигиляция:аннигиляция N1 ; !"Use/MT"
аноним:аноним N1 ; !Use/MT
антагонизм:антагонизм N1 ; !Use/MT
антецедент:антецедент N1 ; !Use/MT
антибиотик:антибиотик N1 ; !Use/MT
антидене:антидене N1 ; !Use/MT
антидот:антидот N1 ; !Use/MT
антиоксидант:антиоксидант N1 ; !
антология:антология N1 ; !Use/MT
антиядролық:антиядролық A4 ; !Use/MT
антрополог:антрополог N1 ; !Use/MT
аңшы:аңшы N1 ; ! "hunter"
аңшылық:аңшылық N1 ; ! "hunting"
анықтағыш:анықтағыш N1 ; !"Use/MT"
анықтама:анықтама N1 ; !"Use/MT"
анықтау:анықтау N1 ; !"Use/MT"
апан:апан N1 ; !"Use/MT"
апартеид:апартеид N1 ; !Use/MT
апельсин:апельсин N1 ; ! " orange"
апиын:апиын N1 ; !"Use/MT"
апокалипсис:апокалипсис N1 ; !Use/MT
апостол:апостол N1 ; !Use/MT
апостроф:апостроф N1 ; !"Use/MT"
аппроксимация:аппроксимация N1 ; !Use/MT
арақатынас:арақатынас N1 ; !"Use/MT"
аралас:аралас N1 ; !"Use/MT"
Аргентин:Аргентин N1 ; !Use/MT
аргон:аргон N1 ; !Use/MT
ардақтау:ардақтау N1 ; !"Use/MT"
арий:арий N1 ; ! ""
арифметика:арифметика N1 ; !"Use/MT"
аркада:аркада N1 ; !Use/MT
армян:армян N1 ; ! ""
Ахемен:Ахемен N1 ;
арнайыландыру:арнайыландыру N1 ; !"Use/MT"
ар%-ождан:ар%-ождан N1 ; ! ""
арсенал:арсенал N1 ; !Use/MT
арсыздық:арсыздық N1 ; !"Use/MT"
артерия:артерия N1 ; !Use/MT
артефакт:артефакт N6 ;
артығым:артығым N1 ; !"Use/MT"
артықшылық:артықшылық N1 ; !"Use/MT"
архиепископ:архиепископ N1 ; !Use/MT
арша:арша N1 ; !Use/MT
аршагүл:аршагүл N1 ; !"Use/MT"
арылту:арылту N1 ; !"Use/MT"
асатаяқ:асатаяқ N1 ; !
асимметрия:асимметрия N1 ; !Use/MT
асқақтаушылық:асқақтаушылық N1 ; !Use/MT
аспа%-жалап:аспа%-жалап N1 ; !"Use/MT"
аспаптық:аспаптық N1 ; !"Use/MT"
аспект:аспект N6 ;
аспирин:аспирин N1 ; !Use/MT
ассимиляция:ассимиляция N1 ; !Use/MT
Ассириялық:Ассириялық N1 ; !Use/MT
ассоциация:ассоциация N1 ; ! ""
астан%-кестен:астан%-кестен N1 ; !"Use/MT"
астас:астас N1 ; !"Use/MT"
астасу:астасу N1 ; !"Use/MT"
астероид:астероид N1 ; !Use/MT
! асты:асты N1 ; !"Use/MT" ! FMT: This is a form of 'аст'
асхана:асхана N1 ; !"Use/MT"
асырадоза:асырадоза N1 ; !"Use/MT"
асыраушы:асыраушы N1 ; !"Use/MT"
асырғандық:асырғандық N1 ; !"Use/MT"
асырмалық:асырмалық N1 ; !"Use/MT"
асырушылық:асырушылық N1 ; !"Use/MT"
ата%-ана:ата%-ана N1 ; !"Use/MT"
ата%-тек:ата%-тек N1 ; !"Use/MT"
атака:атака N1 ; !"Use/MT"
атақ%-даңқ:атақ%-даңқ N1 ; !"Use/MT"
атаққұмар:атаққұмар N1 ; !"Use/MT"
атақтылық:атақтылық N1 ; !"Use/MT"
атап:атап N1 ; !"Use/MT"
атеизм:атеизм N1 ; !"Use/MT"
атеист:атеист N1 ; !Use/MT
атқарушы:атқарушы N1 ; !"Use/MT"
атқылау:атқылау N1 ; !"Use/MT"
атлас:атлас N1 ; !Use/MT
аттракцион:аттракцион N1 ; ! "attraction"  ! Use/MT eng-kaz
ату:ату N1 ; !"Use/MT"
атылыс:атылыс N1 ; !"Use/MT"
атырау:атырау N1 ; !"Use/MT"
атыспақ:атыспақ N1 ; !"Use/MT"
ауамдық:ауамдық N1 ; !"Use/MT"
аудандастыру:аудандастыру N1 ; !"Use/MT"
аударма:аударма N1 ; !"Use/MT"
аудармашы:аудармашы N1 ; !"Use/MT"
аудио:аудио N1 ; !Use/MT
аудитор:аудитор N1 ; !Use/MT
аукцион:аукцион N1 ; !"Use/MT"
аукционер:аукционер N1 ; !"Use/MT"
ауқым:ауқым N1 ; !"Use/MT"
ауқымдау:ауқымдау N1 ; !"Use/MT"
аумақтау:аумақтау N1 ; !"Use/MT"
аура:аура N1 ; !Use/MT
аутизм:аутизм N1 ; !Use/MT
аутсорсинг:аутсорсинг N1 ; !"Use/MT"
ауыздан:ауыздан N1 ; !"Use/MT"
ауыз%-үй:ауыз%-үй N1 ; !"Use/MT"
ауып:ауып N1 ; !"Use/MT"
ауыр:ауыр N1 ; ! "weight"  ! Use/MT eng-kaz
ауыспалылық:ауыспалылық N1 ; !"Use/MT"
ауыстырушылық:ауыстырушылық N1 ; !"Use/MT"
ауыстырылу:ауыстырылу N1 ; !"Use/MT"
ауыстырым:ауыстырым N1 ; !"Use/MT"
ауытқу:ауытқу N1 ; !
ауытқушылық:ауытқушылық N1 ; !Use/MT
афоризм:афоризм N1 ; !"Use/MT"
аша:аша N1 ; !
аштық:аштық N1 ; !"Use/MT"
ашуқор:ашуқор N1 ; !"Use/MT"
ашық:ашық N1 ; !"Use/MT"
ашықтық:ашықтық N1 ; !"Use/MT"
ашылу:ашылу N1 ; !"Use/MT"
ашылым:ашылым N1 ; !"Use/MT"
ашына:ашына N1 ; !"Use/MT"
ашыну:ашыну N1 ; !"Use/MT"
ащылық:ащылық N1 ; !"Use/MT"
аэробика:аэробика N1 ; !"Use/MT"
аэродром:аэродром N1 ; !"Use/MT"
аэрозоль:аэрозоль N1 ; !
аяқ%-киім:аяқ%-киім N1 ; ! " shoe"  ! Use/MT eng-kaz
аяқталу:аяқталу N1 ; !"Use/MT"
аялдама:аялдама N1 ; !"Use/MT"
аятолла:аятолла N1 ; ! ""
аяу:аяу N1 ; ! "mercy"  ! Use/MT eng-kaz
әдептілік:әдептілік N1 ; !"Use/MT"
әділқазылар:әділқазылар N1 ; !"Use/MT"
әжетхана:әжетхана N1 ; !
әзілдеу:әзілдеу N1 ; !"Use/MT"
әзіл:әзіл N1 ; !"Use/MT"
әзілкеш:әзілкеш N1 ; !"Use/MT"
әзірбайжан:әзірбайжан N1 ; ! ""
әзірлеуші:әзірлеуші N1 ; !"Use/MT"
әйгілеу:әйгілеу N1 ; !"Use/MT"
әйнекші:әйнекші N1 ; !"Use/MT"
әк:әк N1 ; !"Use/MT"
әкелік:әкелік N1 ; !"Use/MT"
әл%-ауқат:әл%-ауқат N1 ; !"Use/MT"
әліпби:әліпби N1 ; !"Use/MT"
әлсіздік:әлсіздік N1 ; !"Use/MT"
әмбебаптылық:әмбебаптылық N1 ; !"Use/MT"
әмиян:әмиян%{і%} N1 ; ! "wallet"
әмірлік:әмірлік N1 ; ! ""
әмірші:әмірші N1 ; !"Use/MT"
әңгімелеу:әңгімелеу N1 ; !"Use/MT"
әңгімеле:әңгімеле V-TV ; !
әнұран:әнұран N1 ; !"Use/MT"
әнші%-биші:әнші%-биші N1 ; ! ""
әрекетсіздік:әрекетсіздік N1 ; ! ""
әрекетсізік:әрекетсізік N1 ; !"Use/MT"
әрекеттестік:әрекеттестік N1 ; !"Use/MT"
әріпсан:әріпсан N1 ; !"Use/MT"
әрі%-сәрілік:әрі%-сәрілік N1 ; !"Use/MT"
ерітінді:ерітінді N1 ; !"Use/MT"
әркелкілік:әркелкілік N1 ; !"Use/MT"
әртүрлілік:әртүрлілік N1 ; !
әртіс:әртіс N1 ; !"Use/MT"
әскер:әскер N1 ; !"Use/MT"
әтеш:әтеш N1 ; !
әуен:әуен N1 ; !"Use/MT"
әуесқой:әуесқой N1 ; !"Use/MT"
әуесқойлық:әуесқойлық N1 ; !"Use/MT"
әуетаным:әуетаным N1 ; !"Use/MT"
әурешілік:әурешілік N1 ; !"Use/MT"
әшекей:әшекей N1 ; !"Use/MT"
багаж:багаж N1 ; !"Use/MT"
бағалама:бағалама N1 ; !"Use/MT"
бағаламаушылық:бағаламаушылық N1 ; !""
баған:баған N1 ; !"Use/MT"
бағасыздану:бағасыздану N1 ; !"Use/MT"
бағбандық:бағбандық N1 ; !"Use/MT"
бағдарламашы:бағдарламашы N1 ; !"Use/MT"
бағдарлау:бағдарлау N1 ; !"Use/MT"
бағыну:бағыну N1 ; !
бағыныс:бағыныс N1 ; !"Use/MT"
бағыттауыш:бағыттауыш N1 ; !"Use/MT"
бадам:бадам N1 ; !"Use/MT"
бадминтон:бадминтон N1 ; !Use/MT
бадья:бадья N1 ; !"Use/MT"
базилик:базилик N1 ; !Use/MT
байбаламшылық:байбаламшылық N1 ; !"Use/MT"
байқаушы:байқаушы N1 ; !"Use/MT"
байт:байт N1 ; !"Use/MT"
байыптылық:байыптылық N1 ; !"Use/MT"
бақсы:бақсы N1 ; !"Use/MT"
бақтақ:бақтақ N1 ; !"Use/MT"
бактериология:бактериология N1 ; !Use/MT
бақшашы:бақшашы N1 ; !"Use/MT"
балалар:балалар N1 ; !"Use/MT"
балалық:балалық N1 ; !"Use/MT"
балама:балама N1 ; !"Use/MT"
балапандар:балапандар N1 ; !"Use/MT"
балауыз:балауыз N1 ; !"Use/MT"
балға:балға N1 ; ! "hammer "
балдақ:балдақ N1 ; !"Use/MT"
балдыркөк:балдыркөк N1 ; !"Use/MT"
балканизация:балканизация N1 ; !Use/MT
балқу:балқу N1 ; !"Use/MT"
балқыту:балқыту N1 ; !"Use/MT"
баллада:баллада N1 ; !Use/MT
балласт:балласт N1 ; !Use/MT
балшық:балшық N1 ; !"Use/MT"
балшырын:балшырын N1 ; !"Use/MT"
балықшы:балықшы N1 ; ! "fisher"
бальзам:бальзам N1 ; !"Use/MT"
бандит:бандит N1 ; !Use/MT
банкир:банкир N1 ; !"Use/MT"
банкроттылық:банкроттылық N1 ; !Use/MT
баобаб:баобаб N1 ; !"Use/MT"
бапталым:бапталым N1 ; !"Use/MT"
баптау:баптау N1 ; !"Use/MT"
баптистерийлік:баптистерийлік N1 ; !Use/MT
баптистік:баптистік N1 ; !Use/MT
бар:бар N1 ; !Use/MT
барабан:барабан N1 ; !
барбекью:барбекью N1 ; !Use/MT
барлау:барлау N1 ; !"Use/MT"
барометр:барометр N1 ; !Use/MT
барон:барон N1 ; !Use/MT
баррикада:баррикада N1 ; !Use/MT
басист:басист N1 ; !Use/MT
басқыш:басқыш N1 ; !"Use/MT"
баспабас:баспабас N1 ; !Use/MT
баспалдақ:баспалдақ N1 ; !
баспанасыздық:баспанасыздық N1 ; !"Use/MT"
бастама:бастама N1 ; !"Use/MT"
бастаушы:бастаушы N1 ; !"Use/MT"
бастион:бастион N1 ; !Use/MT
басымдық:басымдық N1 ; !"Use/MT"
басын:басын N1 ; !"Use/MT"
батальон:батальон N1 ; !Use/MT
батпақ:батпақ N1 ; !
бату:бату N1 ; !"Use/MT"
батырма:батырма N1 ; ! "button"  ! Use/MT eng-kaz
бау:бау N1 ; !"Use/MT"
бауырсақ:бауырсақ N1 ; !"Use/MT"
бацилла:бацилла N1 ; !Use/MT
баюшылық:баюшылық N1 ; !"Use/MT"
баялды:баялды N1 ; !"Use/MT"
баяндамашы:баяндамашы N1 ; !"Use/MT"
бәбісек:бәбісек N1 ; !
бәддұға:бәддұға N1 ; !"Use/MT"
беде:беде N1 ; !"Use/MT"
безгек:безгек N1 ; !"Use/MT"
безендіру:безендіру N1 ; !Use/MT
безеу:безеу N1 ; !"Use/MT"
безінген:безінген N1 ; !"Use/MT"
бейбақ:бейбақ N1 ; !"Use/MT"
бейім:бейім N1 ; !
бейімделу:бейімделу N1 ; !"Use/MT"
бейімділік:бейімділік N1 ; !"Use/MT"
бейнелілік:бейнелілік N1 ; !"Use/MT"
бейсбол:бейсбол N1 ; !"Use/MT"
бейтараптық:бейтараптық N1 ; !"Use/MT"
бекерлік:бекерлік N1 ; !"Use/MT"
бекініс:бекініс N1 ; !"Use/MT"
бекітім:бекітім N1 ; !"Use/MT"
бекіту:бекіту N1 ; !Use/MT
бекон:бекон N1 ; !Use/MT
белбеу:белбеу N1 ; !"Use/MT"
белшең:белшең N1 ; !
белгілі:белгілі N1 ; !"Use/MT"
белгісіздік:белгісіздік N1 ; !"Use/MT"
бәле:бәле N1 ; !"Use/MT"
бәле%-жала:бәле%-жала N1 ; !"Use/MT"
бәліш:бәліш N1 ; ! "cake"  ! Use/MT eng-kaz
белсендіру:белсендіру N1 ; !"Use/MT"
белуджи:белуджи N1 ; ! ""
бензин:бензин N1 ; !"Use/MT"
бергіш:бергіш N1 ; !"Use/MT"
береке:береке N1 ; !"Use/MT"
берекесіздік:берекесіздік N1 ; !"Use/MT"
берік:берік N1 ; !"Use/MT"
беріктілік:беріктілік N1 ; !"Use/MT"
берілгендік:берілгендік N1 ; !"Use/MT"
беріліс:беріліс N1 ; !"Use/MT"
беріс:беріс N1 ; !"Use/MT"
берлин:берлин N1 ; !"Use/MT"
бесік:бесік N1 ; !"Use/MT"
бестселлер:бестселлер N1 ; !"Use/MT"
библия:библия N1 ; !"Use/MT"
бизон:бизон N1 ; !"Use/MT"
билет:билет N1 ; ! "ticket"  ! Use/MT eng-kaz
билеуші:билеуші N1 ; !"Use/MT"
бильярд:бильярд N1 ; !"Use/MT"
биоаймақ:биоаймақ N1 ; !"Use/MT"
биография:биография N1 ; !"Use/MT"
биодәрігерлік:биодәрігерлік N1 ; !"Use/MT"
биожиынтық:биожиынтық N1 ; !"Use/MT"
биолог:биолог N1 ; !"Use/MT"
биохимик:биохимик N1 ; !"Use/MT"
биохимия:биохимия N1 ; !"Use/MT"
бирка:бирка N1 ; !"Use/MT"
бізгек:бізгек N1 ; !"Use/MT"
бізтұмсық:бізтұмсық N1 ; !"Use/MT"
біліксіздік:біліксіздік N1 ; !"Use/MT"
біліктілік:біліктілік N1 ; !"Use/MT"
білімдар:білімдар N1 ; !"Use/MT"
білімпаздық:білімпаздық N1 ; !"Use/MT"
бірдейлік:бірдейлік N1 ; !"Use/MT"
бірегейлік:бірегейлік N1 ; !"Use/MT"
бірігу:бірігу N1 ; !"Use/MT"
бірік:бірік V-IV ; !"Use/MT"
біріншілік:біріншілік N1 ; !"Use/MT"
бірқалыптылық:бірқалыптылық N1 ; !"Use/MT"
біркелкілік:біркелкілік N1 ; !"Use/MT"
бірыңғайлық:бірыңғайлық N1 ; !"Use/MT"
бітім:бітім N1 ; !Use/MT
біту:біту N1 ; !"Use/MT"
блоггер:блоггер N1 ; !"Use/MT"
блогосфера:блогосфера N1 ; !"Use/MT"
блокбастер:блокбастер N1 ; !"Use/MT"
блок:блок N1 ; !"Use/MT"
блокнот:блокнот N1 ; !"Use/MT"
бобслей:бобслей N1 ; !"Use/MT"
бөдене:бөдене N1 ; !
бойлер:бойлер N1 ; !"Use/MT"
бойра:бойра N1 ; !"Use/MT"
бойсұнушылық:бойсұнушылық N1 ; !"Use/MT"
бойы:бойы N1 ; !"Use/MT"
боқ:боқ N1 ; !
бөкебай:бөкебай N1 ; !"Use/MT"
болғызбау:болғызбау N1 ; !"Use/MT"
болдырмау:болдырмау N1 ; !"Use/MT"
бөле:бөле N1 ; !"Use/MT"
бөлек:бөлек N1 ; !"Use/MT"
бөлектік:бөлектік N1 ; !"Use/MT"
болжаным:болжаным N1 ; !"Use/MT"
болжау:болжау N1 ; !"Use/MT"
болжаушылық:болжаушылық N1 ; !Use/MT
бөлінбейтіндік:бөлінбейтіндік N1 ; !"Use/MT"
бөліс:бөліс N1 ; !"Use/MT"
болмағандық:болмағандық N1 ; !"Use/MT"
болмашы:болмашы N1 ; !"Use/MT"
болт:болт N1 ; !"Use/MT"
бомбардировка:бомбардировка N1 ; !"Use/MT"
бомбер:бомбер N1 ; !"Use/MT"
бонус:бонус N1 ; !"Use/MT"
бөпе:бөпе N1 ; ! "baby"  ! Use/MT eng-kaz
бопса:бопса N1 ; !"Use/MT"
боран:боран N1 ; !"Use/MT"
борсық:борсық N1 ; !
босаға:босаға N1 ; !"Use/MT"
босаңсу:босаңсу N1 ; !"Use/MT"
босаңсыту:босаңсыту N1 ; !"Use/MT"
босату:босату N1 ; !"Use/MT"
бос:бос N1 ; !"Use/MT"
бөтелке:бөтелке N1 ; ! "bottle"  ! Use/MT eng-kaz
бөтен:бөтен N1 ; !"Use/MT"
Бразилиялық:Бразилиялық N1 ; !"Use/MT"
брасс:брасс N1 ; !"Use/MT"
браузер:браузер N1 ; !"Use/MT"
бриз:бриз N1 ; !"Use/MT"
брэкет:брэкет N1 ; !"Use/MT"
буаздық:буаздық N1 ; !"Use/MT"
бұғы:бұғы N1 ; !"Use/MT"
буда:буда N1 ; !"Use/MT"
буддизм:буддизм N1 ; !"Use/MT"
Буддист:Буддист N1 ; !"Use/MT"
бұзушылық:бұзушылық N1 ; !"Use/MT"
бұзылу:бұзылу N1 ; !"Use/MT"
бұзылыс:бұзылыс N1 ; !
бұзым:бұзым N1 ; !
бүйір:бүйір N1 ; !"Use/MT"
бұйым:бұйым N1 ; !"Use/MT"
бұқарашыл:бұқарашыл N1 ; !"Use/MT"
бүкір:бүкір N1 ; !
бүктеме:бүктеме N1 ; !"Use/MT"
бұлақ:бұлақ N1 ; !"Use/MT"
бұлан:бұлан N1 ; !"Use/MT"
бұлғақ:бұлғақ N1 ; !"Use/MT"
бұлтарыс:бұлтарыс N1 ; !"Use/MT"
бұлшық:бұлшық N1 ; ! " muscle"
бульдозер:бульдозер N1 ; !"Use/MT"
бума:бума N1 ; !"Use/MT"
бумеранг:бумеранг N1 ; !"Use/MT"
буна:буна N1 ; !"Use/MT"
бунгало:бунгало N1 ; !"Use/MT"
бункер:бункер N1 ; !"Use/MT"
бұранда:бұранда N1 ; ! " screw"  ! Use/MT eng-kaz
бүрге:бүрге N1 ; !"Use/MT"
буржуа:буржуа N1 ; !"Use/MT"
бүркеу:бүркеу N1 ; !
бүрку:бүрку N1 ; !
бұрмалау:бұрмалау N1 ; !"Use/MT"
бұрмалаушылық:бұрмалаушылық N1 ; !"Use/MT"
бұрыштама:бұрыштама N1 ; !"Use/MT"
бұршаққын:бұршаққын N1 ; !
буфет:буфет N1 ; !"Use/MT"
буынаяқты:буынаяқты N1 ; !Use/MT
буын:буын N1 ; !"Use/MT"
былшырақ:былшырақ N1 ; !"Use/MT"
бэта:бэта N1 ; !"Use/MT"
бюллетень:бюллетень N1 ; !"Use/MT"
бюрократ:бюрократ N1 ; !"Use/MT"
бюрократизм:бюрократизм N1 ; !"Use/MT"
вагон:вагон N1 ; ! " carriage"
ваза:ваза N1 ; !"Use/MT"
валоризация:валоризация N1 ; !"Use/MT"
вандал:вандал N1 ; !"Use/MT"
вандализм:вандализм N1 ; !"Use/MT"
ванна:ванна N1 ; !"Use/MT"
вариация:вариация N1 ; !"Use/MT"
ватт:ватт N1 ; !"Use/MT"
вебкамера:вебкамера N1 ; !"Use/MT"
вебпарақ:вебпарақ N1 ; !"Use/MT"
вебсайт:вебсайт N1 ; !"Use/MT"
вегетариан:вегетариан N1 ; !"Use/MT"
вегетация:вегетация N1 ; !"Use/MT"
Венециялық:Венециялық N1 ; !"Use/MT"
вентиляция:вентиляция N1 ; !"Use/MT"
верификация:верификация N1 ; !"Use/MT"
вестибюль:вестибюль N1 ; !Use/MT
ветчина:ветчина N1 ; !"Use/MT"
виадук:виадук N1 ; !"Use/MT"
видеография:видеография N1 ; !"Use/MT"
видеоконференция:видеоконференция N1 ; !"Use/MT"
вилла:вилла N1 ; !"Use/MT"
вингер:вингер N1 ; !"Use/MT"
виндсерфер:виндсерфер N1 ; ! "" FIXME: choose one as the base
виндсэрфер:виндсэрфер N1 ; ! ""
винил:винил N1 ; !"Use/MT"
винтовка:винтовка N1 ; !"Use/MT"
виртуоздылық:виртуоздылық N1 ; !"Use/MT"
вирусология:вирусология N1 ; !"Use/MT"
виски:виски N1 ; !"Use/MT"
вокалист:вокалист N1 ; !"Use/MT"
волейбол:волейбол N1 ; !"Use/MT"
волонтерлік:волонтерлік N1 ; !"Use/MT"
вувузела:вувузела N1 ; !"Use/MT"
гавань:гавань N1 ; !"Use/MT"
газификация:газификация N1 ; !"Use/MT"
газсыздандыру:газсыздандыру N1 ; !"Use/MT"
галерея:галерея N1 ; !"Use/MT"
галлон:галлон N1 ; !"Use/MT"
галогенид:галогенид N1 ; !"Use/MT"
гангрена:гангрена N1 ; !
гандбол:гандбол N1 ; !"Use/MT"
ғараб:ғараб N1 ; ! ""
гараж:гараж N1 ; !"Use/MT"
гарем:гарем N1 ; !"Use/MT"
гармонизация:гармонизация N1 ; !"Use/MT"
ғарышкер:ғарышкер N1 ; !"Use/MT"
гастрономия:гастрономия N1 ; !"Use/MT"
гафний:гафний N1 ; !"Use/MT"
гегемония:гегемония N1 ; !"Use/MT"
гематология:гематология N1 ; !"Use/MT"
гемма:гемма N1 ; !"Use/MT"
генеалогия:генеалогия N1 ; !
геном:геном N1 ; !"Use/MT"
гепатит:гепатит N1 ; !"Use/MT"
герб:герб N1 ; !"Use/MT"
геронтология:геронтология N1 ; !"Use/MT"
герцог:герцог N1 ; !"Use/MT"
гиацинт:гиацинт N1 ; !
ғибадатхана:ғибадатхана N1 ; !"Use/MT"
гибрид:гибрид N1 ; !
гигант:гигант N1 ; !"Use/MT"
гидрант:гидрант N1 ; !"Use/MT"
гидрология:гидрология N1 ; !"Use/MT"
гильдия:гильдия N1 ; !"Use/MT"
гимназия:гимназия N1 ; !"Use/MT"
гинеколог:гинеколог N1 ; !"Use/MT"
гинекология:гинекология N1 ; !"Use/MT"
гиппопотам:гиппопотам N1 ; !"Use/MT"
гитара:гитара N1 ; !"Use/MT"
гитарист:гитарист N1 ; !"Use/MT"
глаукома:глаукома N1 ; !"Use/MT"
глинозем:глинозем N1 ; !Use/MT
глобус:глобус N1 ; !"Use/MT"
глоссарий:глоссарий N1 ; !"Use/MT"
гобелен:гобелен N1 ; !"Use/MT"
Голланд:Голланд N1 ; !"Use/MT"
Голландық:Голландық N1 ; !"Use/MT"
голограмма:голограмма N1 ; !"Use/MT"
гомеопатия:гомеопатия N1 ; !"Use/MT"
гомеостаз:гомеостаз N1 ; !"Use/MT"
гоминид:гоминид N1 ; !"Use/MT"
гомогенизация:гомогенизация N1 ; !"Use/MT"
гомография:гомография N1 ; !"Use/MT"
гомологация:гомологация N1 ; !"Use/MT"
гомосексуалдық:гомосексуалдық N1 ; !"Use/MT"
гомосексуализм:гомосексуализм N1 ; !"Use/MT"
гомотопия:гомотопия N1 ; !"Use/MT"
гонг:гонг N1 ; !"Use/MT"
гондола:гондола N1 ; !"Use/MT"
горшок:горшок N1 ; ! "pot"  ! Use/MT eng-kaz
госпитализация:госпитализация N1 ; !"Use/MT"
гравитация:гравитация N1 ; !"Use/MT"
грамматика:грамматика N1 ; !"Use/MT"
грамм:грамм N1 ; !"Use/MT"
граммофон:граммофон N1 ; !"Use/MT"
гранж:гранж N1 ; !"Use/MT"
графин:графин N1 ; !"Use/MT"
графологист:графологист N1 ; !"Use/MT"
графтық:графтық N1 ; !"Use/MT"
гренадер:гренадер N1 ; !"Use/MT"
гроссмейстер:гроссмейстер N1 ; !"Use/MT"
губка:губка N1 ; ! "sponge"  ! Use/MT eng-kaz
гүлзар:гүлзар N1 ; !"Use/MT"
гүлшоқ:гүлшоқ N1 ; !"Use/MT"
гүрсілдеу:гүрсілдеу N1 ; !"Use/MT"
ғұрып:ғұрып N1 ; ! ""
дағуа:дағуа N1 ; ! ""
дақ:дақ N1 ; !"Use/MT"
дақтау:дақтау N1 ; !"Use/MT"
даму:даму N1 ; !"Use/MT"
дамыл:дамыл N1 ; !"Use/MT"
дантист:дантист N1 ; !"Use/MT"
даршын:даршын N1 ; !"Use/MT"
дастархан:дастархан N1 ; !"Use/MT"
даталау:даталау N1 ; !"Use/MT"
дауласу:дауласу N1 ; !"Use/MT"
даурықпа:даурықпа N1 ; !"Use/MT"
даярлық:даярлық N1 ; !"Use/MT"
даяшы:даяшы N1 ; !"Use/MT"
дебет:дебет N1 ; !"Use/MT"
дебют:дебют N1 ; !"Use/MT"
дегелек:дегелек N1 ; !
дегенерация:дегенерация N1 ; !"Use/MT"
деградация:деградация N1 ; !"Use/MT"
дезактивация:дезактивация N1 ; !"Use/MT"
дезинфекция:дезинфекция N1 ; !"Use/MT"
дәйексөз:дәйексөз N1 ; !"Use/MT"
!дейін:дейін N1 ; ! "till"  ! Use/MT eng-kaz
дәке:дәке N1 ; !Use/MT
декомпозиция:декомпозиция N1 ; !"Use/MT"
декомпрессия:декомпрессия N1 ; !"Use/MT"
декорация:декорация N1 ; !"Use/MT"
делдал:делдал N1 ; !"Use/MT"
делдалдық:делдалдық N1 ; !"Use/MT"
дәліз:дәліз N1 ; !"Use/MT"
дәлме%-дәлділік:дәлме%-дәлділік N1 ; !"Use/MT"
дәлсіздік:дәлсіздік N1 ; !"Use/MT"
дельфин:дельфин N1 ; !"Use/MT"
демаркация:демаркация N1 ; !"Use/MT"
дәмдеуіш:дәмдеуіш N1 ; !"Use/MT"
демобилизация:демобилизация N1 ; !"Use/MT"
демограф:демограф N1 ; !"Use/MT"
демократизация:демократизация N1 ; !"Use/MT"
демонстрация:демонстрация N1 ; !"Use/MT"
деморализация:деморализация N1 ; !"Use/MT"
дәмхана:дәмхана N1 ; !"Use/MT"
дәнекер:дәнекер N1 ; !"Use/MT"
дәнекерлеуші:дәнекерлеуші N1 ; !"Use/MT"
денеушілік:денеушілік N1 ; !"Use/MT"
депрессант:депрессант N1 ; !"Use/MT"
дәргей:дәргей N1 ; !"Use/MT"
дерекқор:дерекқор N1 ; !"Use/MT"
деректі:деректі N1 ; !"Use/MT"
дәрет:дәрет N1 ; !"Use/MT"
дәретхана:дәретхана N1 ; !"Use/MT"
дәрілік:дәрілік N1 ; !"Use/MT"
дерматология:дерматология N1 ; !"Use/MT"
дерт:дерт N1 ; ! "disease"
десерт:десерт N1 ; !"Use/MT"
дәстүрлілік:дәстүрлілік N1 ; !"Use/MT"
детонатор:детонатор N1 ; !"Use/MT"
дефляция:дефляция N1 ; !"Use/MT"
децентрализация:децентрализация N1 ; !"Use/MT"
децибел:децибел N1 ; !"Use/MT"
джем:джем N1 ; !"Use/MT"
джентльмен:джентльмен N1 ; !"Use/MT"
джерси:джерси N1 ; !"Use/MT"
джип:джип N1 ; !"Use/MT"
диагноз:диагноз N1 ; !"Use/MT"
диагностика:диагностика N1 ; !"Use/MT"
диагностикалық:диагностикалық A4 ; !"Use/MT"
диагноздық:диагноздық A4 ; !"Use/MT"
диалект:диалект N1 ; !"Use/MT"
диарея:диарея N1 ; !"Use/MT"
диаспора:диаспора N1 ; !"Use/MT"
диван:диван N1 ; !"Use/MT"
диверсификация:диверсификация N1 ; !"Use/MT"
дизайн:дизайн N1 ; !"Use/MT"
дизель:дизель N1 ; !"Use/MT"
дизентерия:дизентерия N1 ; !
диірмен:диірмен N1 ; !"Use/MT"
диірменші:диірменші N1 ; !"Use/MT"
диктатор:диктатор N1 ; !"Use/MT"
дилемма:дилемма N1 ; !"Use/MT"
динамизм:динамизм N1 ; !"Use/MT"
динамика:динамика N1 ; !
динар:динар N1 ; !"Use/MT"
дипломатия:дипломатия N1 ; !"Use/MT"
диплом:диплом N1 ; !"Use/MT"
директива:директива N1 ; !"Use/MT"
дисгармония:дисгармония N1 ; !"Use/MT"
дискант:дискант N1 ; !
дисквалификация:дисквалификация N1 ; !"Use/MT"
дискомфорт:дискомфорт N1 ; !"Use/MT"
дискотека:дискотека N1 ; !"Use/MT"
дисперсия:дисперсия N1 ; !"Use/MT"
диспетчер:диспетчер N1 ; !"Use/MT"
дисплей:дисплей N1 ; !"Use/MT"
диссонанс:диссонанс N1 ; !"Use/MT"
дистрофия:дистрофия N1 ; !"Use/MT"
дисфункция:дисфункция N1 ; !"Use/MT"
дифтерия:дифтерия N1 ; !"Use/MT"
дифференциал:дифференциал N1 ; !"Use/MT"
диффузия:диффузия N1 ; !"Use/MT"
дихотомия:дихотомия N1 ; !"Use/MT"
диэлектр:диэлектр N1 ; !
діл:діл N1 ; !"Use/MT"
дінбасы:дінбас N-COMPOUND-PX ; !"Use/MT"
діңгек:діңгек N1 ; !"Use/MT"
діншіл:діншіл N1 ; !"Use/MT"
догма:догма N1 ; !"Use/MT"
дода:дода N1 ; !"Use/MT"
доқ:доқ N1 ; !"Use/MT"
докторантура:докторантура N1 ; !"Use/MT"
домбай:домбай N1 ; !
дөң:дөң N1 ; !"Use/MT"
дөңестік:дөңестік N1 ; !"Use/MT"
доңыз:доңыз N1 ; !
дуал:дуал N1 ; !"Use/MT"
дуализм:дуализм N1 ; !"Use/MT"
дүбір:дүбір N1 ; !"Use/MT"
дулыға:дулыға N1 ; !"Use/MT"
дүңгіршек:дүңгіршек N1 ; !
дүнияуи:дүнияуи N1 ; !"Use/MT"
дүрбілер:дүрбілер N1 ; !"Use/MT"
дүрсіл:дүрсіл N1 ; !"Use/MT"
дұрыс:дұрыс N1 ; !"Use/MT"
душ:душ N1 ; !
дуэт:дуэт N1 ; !"Use/MT"
дюйм:дюйм N1 ; !"Use/MT"
ебдей:ебдей N1 ; !"Use/MT"
евро:евро N1 ; !"Use/MT"
еврозона:еврозона N1 ; !"Use/MT"
егемендік:егемендік N1 ; !"Use/MT"
егеменді:егеменді A3 ; !"Use/MT"
егемен:егемен A1 ; !"Use/MT"
егеуқұйрық:егеуқұйрық N1 ; ! "rat"  ! Use/MT eng-kaz
Египтолог:Египтолог N1 ; !"Use/MT"
егіз:егіз N1 ; ! "twin"
езбе:езбе N1 ; !"Use/MT"
езгі:езгі N1 ; ! ""
екіжүзділік:екіжүзділік N1 ; !"Use/MT"
екімағыналық:екімағыналық N1 ; !"Use/MT"
екпінділік:екпінділік N1 ; !"Use/MT"
елегіш:елегіш N1 ; !"Use/MT"
елек:елек N1 ; !
елес:елес N1 ; !"Use/MT"
елкезбе:елкезбе N1 ; !
емделуші:емделуші N1 ; !"Use/MT"
емдәм:емдәм N1 ; !"Use/MT"
емдік:емдік N1 ; !
емен:емен N1 ; !"Use/MT"
емхана:емхана N1 ; ! "hospital"  ! Use/MT eng-kaz
ендік:ендік N1 ; !"Use/MT"
енеке:енеке N1 ; !
енжарлық:енжарлық N1 ; !"Use/MT"
ені:ені N1 ; !
еңіс:еңіс N1 ; !"Use/MT"
ену:ену N1 ; !"Use/MT"
епархия:епархия N1 ; !"Use/MT"
ересек:ересек N1 ; !"Use/MT"
ереуілші:ереуілші N1 ; !"Use/MT"
ерлік:ерлік N1 ; !"Use/MT"
ертегі:ертегі N1 ; !"Use/MT"
еселік:еселік N1 ; !"Use/MT"
есептелім:есептелім N1 ; !"Use/MT"
есептеуші:есептеуші N1 ; !"Use/MT"
есепші:есепші N1 ; !"Use/MT"
есепшот:есепшот N1 ; !"Use/MT"
ескекші:ескекші N1 ; !"Use/MT"
ескерту:ескерту N1 ; !"Use/MT"
ескі:ескі N1 ; !"Use/MT"
етеккір:етеккір N1 ; !
Еуропалық:Еуропалық N1 ; !"Use/MT"
ештеме:ештеме N1 ; !"Use/MT"
жабайылық:жабайылық N1 ; !"Use/MT"
жабдықтама:жабдықтама N1 ; ! "stocking"  ! Use/MT eng-kaz
жабылу:жабылу N1 ; !"Use/MT"
жабынды:жабынды N1 ; !"Use/MT"
жабысу:жабысу N1 ; !"Use/MT"
жағадан:жағадан N1 ; !"Use/MT"
жағажай:жағажай N1 ; !"Use/MT"
жағармай:жағармай N1 ; !"Use/MT"
қарамай:қарамай N1 ; !"Use/MT"
жағдаят:жағдаят N1 ; ! ""
жағрафия:жағрафия N1 ; !"Use/MT"
жағым:жағым N1 ; !"Use/MT"
жазба:жазба N1 ; !"Use/MT"
жазбахат:жазбахат N1 ; !"Use/MT"
жазу:жазу N1 ; !"Use/MT"
жай%-жапсар:жай%-жапсар N1 ; !"Use/MT"
жайлылық:жайлылық N1 ; !"Use/MT"
жайма%-шуақ:жайма%-шуақ N1 ; !"Use/MT"
жақсарту:жақсарту N1 ; !"Use/MT"
!жақсы:жақсы N1 ; !"Use/MT" ! seems to be adj subst
жақтаушы:жақтаушы N1 ; !"Use/MT"
жақындық:жақындық N1 ; !"Use/MT"
жақын:жақын N1 ; !"Use/MT"
жалаңаштау:жалаңаштау N1 ; !"Use/MT"
жалғасу:жалғасу N1 ; !"Use/MT"
жалғасым:жалғасым N1 ; !"Use/MT"
жалгер:жалгер N1 ; !"Use/MT"
жалғыздық:жалғыздық N1 ; !"Use/MT"
жал:жал N1 ; !"Use/MT"
жалықтырарлық:жалықтырарлық N1 ; !
жаман:жаман N1 ; !"Use/MT"
жаназа:жаназа N1 ; !"Use/MT"
жаңалау:жаңалау N1 ; !"Use/MT"
жанарғы:жанарғы N1 ; !"Use/MT"
жанартау:жанартау N1 ; !"Use/MT"
жанасушылық:жанасушылық N1 ; !"Use/MT"
жаңаша:жаңаша N1 ; !"Use/MT"
жаңғақ:жаңғақ N1 ; ! "nut"
! жаңғақтар:жаңғақтар N1 ; !"Use/MT" ! FIXME: why are we lexicalising plurals?
жандандыру:жандандыру N1 ; !"Use/MT"
жанжалдасу:жанжалдасу N1 ; !"Use/MT"
жансыздану:жансыздану N1 ; !"Use/MT"
жану:жану N1 ; !"Use/MT"
жапан:жапан N1 ; !
жапалақ:жапалақ N1 ; !"Use/MT"
жапқыш:жапқыш N1 ; !"Use/MT"
Жапондық:Жапондық N1 ; !"Use/MT"
жаралған:жаралған N1 ; !"Use/MT"
жарамдық:жарамдық N1 ; !"Use/MT"
жарамдылық:жарамдылық N1 ; !Use/MT
жарасу:жарасу N1 ; !"Use/MT"
жаратпаушылық:жаратпаушылық N1 ; !Use/MT
жаратылыс:жаратылыс N1 ; ! "" ! Use/MT
жарғанат:жарғанат N1 ; !"Use/MT"
жаргон:жаргон N1 ; !"Use/MT"
жарғы:жарғы N1 ; !"Use/MT"
жариялама:жариялама N1 ; !"Use/MT"
жарияланым:жарияланым N1 ; !"Use/MT"
жариялау:жариялау N1 ; !"Use/MT"
жариялылық:жариялылық N1 ; !"Use/MT"
жарқ:жарқ N1 ; !"Use/MT"
жарқыл:жарқыл N1 ; !"Use/MT"
жарқыншақ:жарқыншақ N1 ; !"Use/MT"
жарнакіріс:жарнакіріс N1 ; !"Use/MT"
жарналық:жарналық N1 ; !"Use/MT"
жартас:жартас N1 ; !"Use/MT"
жарықтық:жарықтық N1 ; !
жарылқаушы:жарылқаушы N1 ; !"Use/MT"
жарылқаушылық:жарылқаушылық N1 ; !"Use/MT"
жасау:жасау N1 ; !"Use/MT"
жасаушы:жасаушы N1 ; !"Use/MT"
жасылдандыру:жасылдандыру N1 ; !"Use/MT"
жасымық:жасымық N1 ; !
жасырындық:жасырындық N1 ; !"Use/MT"
жасырыну:жасырыну N1 ; !"Use/MT"
жатақхана:жатақхана N1 ; !"Use/MT"
жаттығу:жаттығу N1 ; !"Use/MT"
жатын:жатын N1 ; !"Use/MT"
жатыпішер:жатыпішер N1 ; !"Use/MT"
жауапкерсіздік:жауапкерсіздік N1 ; !"Use/MT"
жаугер:жаугер N1 ; !"Use/MT"
жаулық:жаулық N1 ; !"Use/MT"
жаурын:жаурын N1 ; ! ""
жауын%-шашын:жауын%-шашын N1 ; !"Use/MT"
жаюшы:жаюшы N1 ; !"Use/MT"
жаялық:жаялық N1 ; !"Use/MT"
жаяу:жаяу N1 ; !"Use/MT"
жебірейіл:жебірейіл N1 ; !Use/MT
жезл:жезл N1 ; !Use/MT
жезөкшелік:жезөкшелік N1 ; !"Use/MT"
жекежай:жекежай N1 ; !"Use/MT"
жекеменшік:жекеменшік N1 ; !"Use/MT"
жеке:жеке N1 ; !"Use/MT"
желек:желек N1 ; !"Use/MT"
желетке:желетке N1 ; !"Use/MT"
желеу:желеу N1 ; !"Use/MT"
желім:желім N1 ; !"Use/MT"
желпіл:желпіл N1 ; !"Use/MT"
желпініс:желпініс N1 ; !"Use/MT"
жем:жем N1 ; !"Use/MT"
жендет:жендет N1 ; !"Use/MT"
жәндік:жәндік N1 ; ! "insect"  ! Use/MT eng-kaz
жеңілгедік:жеңілгедік N1 ; !"Use/MT"
жеңілдету:жеңілдету N1 ; !"Use/MT"
жеңіліс:жеңіліс N1 ; !"Use/MT"
жеңімпаз:жеңімпаз N1 ; ! "winner"  ! Use/MT eng-kaz
жергілікті:жергілікті N1 ; !"Use/MT"
жәрдемақы:жәрдемақы N1 ; !"Use/MT"
жәрдемдес:жәрдемдес V-IV ; !"Use/MT"
жержаңғақ:жержаңғақ N1 ; !"Use/MT"
жерік:жерік N1 ; !"Use/MT"
жеркеніш:жеркеніш N1 ; !Use/MT
жеркенішті:жеркенішті N1 ; !"Use/MT"
жерлеу:жерлеу N1 ; !"Use/MT"
учаске:учаске N1 ;  ! Use/MT eng-kaz
жетілдіргіш:жетілдіргіш N1 ; !"Use/MT"
жетілдіру:жетілдіру N1 ; !"Use/MT"
жетілмегендік:жетілмегендік N1 ; !"Use/MT"
жетімділік:жетімділік N1 ; !"Use/MT"
жеткізілім:жеткізілім N1 ; !"Use/MT"
жеткізу:жеткізу N1 ; !
жеткізуші:жеткізуші N1 ; !"Use/MT"
жеткіліксіздік:жеткіліксіздік N1 ; !"Use/MT"
жиек:жиек N1 ; !"Use/MT"
жиілік:жиілік N1 ; !"Use/MT"
жинақталым:жинақталым N1 ; !"Use/MT"
жинақтау:жинақтау N1 ; !"Use/MT"
жиналым:жиналым N1 ; !"Use/MT"
жиһаз:жиһаз N1 ; !"Use/MT"
жиылыс:жиылыс N1 ; !"Use/MT"
жиым:жиым N1 ; !Use/MT
жіберу:жіберу N1 ; !"Use/MT"
жіберуші:жіберуші N1 ; !"Use/MT"
жілік:жілік N1 ; !"Use/MT"
жобалау:жобалау N1 ; !"Use/MT"
жобалаушы:жобалаушы N1 ; !"Use/MT"
жоғарылату:жоғарылату N1 ; !"Use/MT"
жойылу:жойылу N1 ; !"Use/MT"
жөке:жөке N1 ; !"Use/MT"
жоқшылық:жоқшылық N1 ; !"Use/MT"
жонглер:жонглер N1 ; !"Use/MT"
жөндеуші:жөндеуші N1 ; !"Use/MT"
жөнелту:жөнелту N1 ; !"Use/MT"
жон:жон N1 ; !"Use/MT"
жөнсіздік:жөнсіздік N1 ; !"Use/MT"
жоңышқа:жоңышқа N1 ; !"Use/MT"
жорғалаушы:жорғалаушы N1 ; ! ""
жорғалық:жорғалық N1 ; ! ""
жорғаторғай:жорғаторғай N1 ; !"Use/MT"
жорық:жорық N1 ; !"Use/MT"
жоспарлау:жоспарлау N1 ; !"Use/MT"
жөтеліс:жөтеліс N1 ; !"Use/MT"
жою:жою N1 ; !Use/MT
жұбайы:жұбайы N1 ; !"Use/MT"
жүген:жүген N1 ; !
жүгіргіш:жүгіргіш N1 ; !"Use/MT"
жүгіріс:жүгіріс N1 ; !"Use/MT"
жұдырық:жұдырық N1 ; !"Use/MT"
жүзімдік:жүзімдік N1 ; !"Use/MT"
жүзімші:жүзімші N1 ; !"Use/MT"
жүйелеу:жүйелеу N1 ; !"Use/MT"
жұлдызнама:жұлдызнама N1 ; !"Use/MT"
жұмсалым:жұмсалым N1 ; !"Use/MT"
жұмсау:жұмсау N1 ; !"Use/MT"
жұмыскер:жұмыскер N1 ; !"Use/MT"
жұп:жұп N1 ; !"Use/MT"
жұрағат:жұрағат N1 ; !"Use/MT"
жүргінші:жүргінші N1 ; !"Use/MT"
жұрнақ:жұрнақ N1 ; !"Use/MT"
жұтаңдық:жұтаңдық N1 ; !"Use/MT"
жұту:жұту N1 ; !"Use/MT"
жылан:жылан N1 ; ! "constrictor"
жылжу:жылжу N1 ; !"Use/MT"
жылнама:жылнама N1 ; !"Use/MT"
жылнамалық:жылнамалық N1 ; !"Use/MT"
жылылық:жылылық N1 ; !"Use/MT"
жылыстату:жылыстату N1 ; !"Use/MT"
жылыстау:жылыстау N1 ; !"Use/MT"
жырау:жырау N1 ; !"Use/MT"
жыршы:жыршы N1 ; ! ""
занавес:занавес N1 ; ! " curtain"  ! Use/MT eng-kaz
заңды:заңды N1 ; !"Use/MT"
заңдылық:заңдылық N1 ; !"Use/MT"
заңнама:заңнама N1 ; !"Use/MT"
заңсыздық:заңсыздық N1 ; !
запас:запас N1 ; ! ""
зарар:зарар N1 ; ! ""
заттаңба:заттаңба N1 ; !"Use/MT"
зауалсыздық:зауалсыздық N1 ; !"Use/MT"
звондаушы:звондаушы N1 ; !"Use/MT"
зеңбірекші:зеңбірекші N1 ; !"Use/MT"
зең:зең N1 ; !"Use/MT"
зергер:зергер N1 ; !"Use/MT"
зеректік:зеректік N1 ; !"Use/MT"
зерттеу:зерттеу N1 ; !"Use/MT"
зерттеуші:зерттеуші N1 ; !"Use/MT"
зәузат:зәузат N1 ; !"Use/MT"
зират:зират N1 ; !"Use/MT"
зияндылық:зияндылық N1 ; !"Use/MT"
зиянкес:зиянкес N1 ; !"Use/MT"
зияпат:зияпат N1 ; !Use/MT
зияткерлік:зияткерлік N1 ; !"Use/MT"
зілзала:зілзала N1 ; !"Use/MT"
зомби:зомби N1 ; !"Use/MT"
зоология:зоология N1 ; !"Use/MT"
зоологиялық:зоологиялық A4 ; !"Use/MT"
зоогеографиялық:зоогеографиялық A4 ; !"Use/MT"
зооветеринарлық:зооветеринарлық A4 ; !"Use/MT"
зор:зор N1 ; !"Use/MT"
зорлау:зорлау N1 ; !
зорлаушы:зорлаушы N1 ; !"Use/MT"
зорлықшыл:зорлықшыл N1 ; !"Use/MT"
зүбәржат:зүбәржат N1 ; !"Use/MT"
зұлмат:зұлмат N1 ; !"Use/MT"
мөлш:мөлш N1 ;
зуммер:зуммер N1 ; !"Use/MT"
зындан:зындан N1 ; !"Use/MT"
Иврит:Иврит N1 ; !"Use/MT"
игерушілік:игерушілік N1 ; !"Use/MT"
идеализация:идеализация N1 ; !"Use/MT"
идеалист:идеалист N1 ; !"Use/MT"
идентификатор:идентификатор N1 ; !"Use/MT"
идентификация:идентификация N1 ; !"Use/MT"
идеолог:идеолог N1 ; !"Use/MT"
идиома:идиома N1 ; !"Use/MT"
иек:иек N1 ; ! " chin"  ! Use/MT eng-kaz
иеленушілік:иеленушілік N1 ; !"Use/MT"
иерархия:иерархия N1 ; !"Use/MT"
изоөлшеу:изоөлшеу N1 ; !"Use/MT"
изотоп:изотоп N1 ; !"Use/MT"
Израильдік:Израильдік N1 ; !"Use/MT"
иін:иін N1 ; ! "arch"  ! Use/MT eng-kaz
икем:икем N1 ; !"Use/MT"
икона:икона N1 ; !"Use/MT"
иконография:иконография N1 ; !"Use/MT"
именушілік:именушілік N1 ; !Use/MT
имитация:имитация N1 ; !"Use/MT"
иммигрант:иммигрант N1 ; !"Use/MT"
иммиграция:иммиграция N1 ; !"Use/MT"
иммунизация:иммунизация N1 ; !"Use/MT"
иммунология:иммунология N1 ; !"Use/MT"
империализм:империализм N1 ; !"Use/MT"
импульс:импульс N1 ; !"Use/MT"
инаугурация:инаугурация N1 ; !"Use/MT"
инвалид:инвалид N1 ; !"Use/MT"
инвентаризация:инвентаризация N1 ; !
ингаляция:ингаляция N1 ; !"Use/MT"
ингредиент:ингредиент N1 ; !"Use/MT"
индексация:индексация N1 ; !"Use/MT"
индивидуализация:индивидуализация N1 ; !"Use/MT"
дивидент:дивидент N1 ; !"Use/MT"
индикатор:индикатор N1 ; !"Use/MT"
индоссант:индоссант N1 ; !"Use/MT"
инкассация:инкассация N5 ; ! "" ! Use/MT
инкассо:инкассо N5 ; ! "" ! Use/MT
инкубация:инкубация N1 ; !"Use/MT"
инсектицид:инсектицид N1 ; !"Use/MT"
инсинуация:инсинуация N1 ; !"Use/MT"
инспекция:инспекция N1 ; ! "inspection"
институционализация:институционализация N1 ; !"Use/MT"
инстиут:инстиут N1 ; ! "institute"  ! Use/MT eng-kaz
инструменталист:инструменталист N1 ; !"Use/MT"
интернационализация:интернационализация N1 ; !"Use/MT"
интерн:интерн N1 ; !"Use/MT"
интерфейс:интерфейс N1 ; !"Use/MT"
интерьер:интерьер N1 ; !"Use/MT"
инфильтрация:инфильтрация N1 ; !"Use/MT"
инъекция:инъекция N1 ; !"Use/MT"
ипподром:ипподром N1 ; !"Use/MT"
иран:иран N1 ; ! ""
Ирландық:Ирландық N1 ; !"Use/MT"
Исламист:Исламист N1 ; !"Use/MT"
Испандық:Испандық N1 ; !"Use/MT"
Испан:Испан N1 ; !"Use/MT"
итқызғалдақ:итқызғалдақ N1 ; !"Use/MT"
ізашар:ізашар N1 ; !"Use/MT"
ізбестас:ізбестас N1 ; !"Use/MT"
ізгілік:ізгілік N1 ; !"Use/MT"
ізденіс:ізденіс N1 ; !"Use/MT"
іздеуіш:іздеуіш N1 ; !"Use/MT"
ізеттілік:ізеттілік N1 ; !"Use/MT"
ілгерілік:ілгерілік N1 ; !"Use/MT"
інжілші:інжілші N1 ; !"Use/MT"
іріктеу:іріктеу N1 ; !"Use/MT"
іс%-әрекет:іс%-әрекет N1 ; !"Use/MT"
іскеқосу:іскеқосу N1 ; !"Use/MT"
іскендік:іскендік N1 ; !"Use/MT"
іштарлық:іштарлық N1 ; !
йодид:йодид N1 ; !"Use/MT"
қабаттасушылық:қабаттасушылық N1 ; !"Use/MT"
кабина:кабина N1 ; !"Use/MT"
қабілетсіздік:қабілетсіздік N1 ; !"Use/MT"
кабриолет:кабриолет N1 ; !"Use/MT"
қабык:қабык N1 ; !"Use/MT"
қабылан:қабылан N1 ; !"Use/MT"
қабылдау:қабылдау N1 ; !"Use/MT"
қабыну:қабыну N1 ; !"Use/MT"
қабыршақ:қабыршақ N1 ; !"Use/MT"
қағанат:қағанат N1 ; ! ""
қағандық:қағандық N1 ; !"Use/MT"
қадағалау:қадағалау N1 ; !"Use/MT"
кадастр:кадастр N1 ; !"Use/MT"
кадет:кадет N1 ; !"Use/MT"
қадірлеуші:қадірлеуші N1 ; !"Use/MT"
қадірлеушілік:қадірлеушілік N1 ; !"Use/MT"
қадірлік:қадірлік N1 ; !"Use/MT"
кадми:кадми N1 ; !"Use/MT"
қажалыс:қажалыс N1 ; !"Use/MT"
қазат:қазат N1 ; !"Use/MT"
қазба:қазба N1 ; !"Use/MT"
қазбалау:қазбалау N1 ; !"Use/MT"
казино:казино N1 ; !"Use/MT"
!қазіргі:қазіргі N1 ; !"Use/MT" !this looks like adv.subst
қазынашы:қазынашы N1 ; !"Use/MT"
қайдалық:қайдалық N1 ; !"Use/MT"
қайла:қайла N1 ; !"Use/MT"
қаймақтар:қаймақтар N1 ; !"Use/MT"
қайрақшы:қайрақшы N1 ; !
қайталау:қайталау N1 ; !"Use/MT"
қайталаушылық:қайталаушылық N1 ; !"Use/MT"
қайтару:қайтару N1 ; !"Use/MT"
қайтымсыздық:қайтымсыздық N1 ; !"Use/MT"
қайшылық:қайшылық N1 ; !"Use/MT"
қайыршы:қайыршы N1 ; !"Use/MT"
қайыршылық:қайыршылық N1 ; !"Use/MT"
какофония:какофония N1 ; !"Use/MT"
қақпақ:қақпақ N1 ; !"Use/MT"
қақпашы:қақпашы N1 ; !"Use/MT"
кактус:кактус N1 ; !"Use/MT"
қалақ:қалақ N1 ; !"Use/MT"
қалалық:қалалық N1 ; !"Use/MT"
қалампыр:қалампыр N1 ; !"Use/MT"
қалдық:қалдық N1 ; !"Use/MT"
қалқа:қалқа N1 ; !"Use/MT"
қалқан:қалқан N1 ; !"Use/MT"
каллиграфия:каллиграфия N1 ; !"Use/MT"
калория:калория N1 ; !"Use/MT"
қалпылау:қалпылау N1 ; !"Use/MT"
қалталылар:қалталылар N1 ; !
қалу:қалу N1 ; !"Use/MT"
қалыптама:қалыптама N1 ; !
калькулятор:калькулятор N1 ; !"Use/MT"
кальций:кальций N1 ; !"Use/MT"
қамал:қамал N1 ; !"Use/MT"
қамдасу:қамдасу N1 ; !"Use/MT"
Камерундық:Камерундық N1 ; !"Use/MT"
камикадзе:камикадзе N1 ; !"Use/MT"
камин:камин N1 ; !"Use/MT"
қамқа:қамқа N1 ; !"Use/MT"
қамқор:қамқор N1 ; !"Use/MT"
қамқорлық:қамқорлық N1 ; !"Use/MT"
қамқоршылық:қамқоршылық N1 ; !"Use/MT"
каморка:каморка N1 ; !"Use/MT"
қамсыздандыру:қамсыздандыру N1 ; !"Use/MT"
қамыт:қамыт N1 ; ! "  collar "  ! Use/MT eng-kaz
қанағат:қанағат N1 ; !"Use/MT"
канадиан:канадиан N1 ; !"Use/MT"
қаназдық:қаназдық N1 ; !"Use/MT"
канализация:канализация N1 ; ! " drain"  ! Use/MT eng-kaz
қанатжеміс:қанатжеміс N1 ; !"Use/MT"
қанау:қанау N1 ; !"Use/MT"
қанаушылық:қанаушылық N1 ; !"Use/MT"
қандастық:қандастық N1 ; !"Use/MT"
каноист:каноист N1 ; !"Use/MT"
канонер:канонер N1 ; !"Use/MT"
канон:канон N1 ; !"Use/MT"
қантар:қантар N1 ; !"Use/MT"
қантөгіс:қантөгіс N1 ; !"Use/MT"
канцлерлік:канцлерлік N1 ; !"Use/MT"
қанықтық:қанықтық N1 ; !"Use/MT"
қаңылтыр:қаңылтыр N1 ; !"Use/MT"
қапа:қапа N1 ; !"Use/MT"
капиталист:капиталист N1 ; !"Use/MT"
капитуляция:капитуляция N1 ; !"Use/MT"
капсула:капсула N1 ; !"Use/MT"
қаптау:қаптау N1 ; !"Use/MT"
қапшық:қапшық N1 ; !"Use/MT"
қарағай:қарағай N1 ; !"Use/MT"
қаракет:қаракет N1 ; !"Use/MT"
қаракеттер:қаракеттер N1 ; !"Use/MT"
қарақтау:қарақтау N1 ; !"Use/MT"
қарақұйрық:қарақұйрық N1 ; !"Use/MT"
қарақұмық:қарақұмық N1 ; !"Use/MT"
қарамай:қарамай N1 ; !"Use/MT"
қарама%-қарсылық:қарама%-қарсылық N1 ; !
!қарамастан:қарамастан N1 ; !"Use/MT"
қараңғылық:қараңғылық N1 ; !"Use/MT"
карантин:карантин N1 ; !"Use/MT"
қарар:қарар N1 ; !"Use/MT"
қарасөз:қарасөз N1 ; !"Use/MT"
қарастыру:қарастыру N1 ; !"Use/MT"
карат:карат N1 ; !"Use/MT"
каратэ:каратэ N1 ; !"Use/MT"
қараулық:қараулық N1 ; !"Use/MT"
қарашын:қарашын N1 ; !"Use/MT"
карбонат:карбонат N1 ; !"Use/MT"
қарбыз:қарбыз N1 ; !"Use/MT"
кардиналдық:кардиналдық N1 ; !"Use/MT"
кардиолог:кардиолог N1 ; !"Use/MT"
кардиохирург:кардиохирург N1 ; !"Use/MT"
кардиохирургия:кардиохирургия N1 ; !"Use/MT"
кардиохирургиялық:кардиохирургиялық A4 ; !"Use/MT"
нейрохирургиялық:нейрохирургиялық A4 ; !"Use/MT"
реанимациялық:реанимациялық A4 ; !"Use/MT"
каретник:каретник N1 ; !"Use/MT"
қаржыландыру:қаржыландыру N1 ; !"Use/MT"
қаржылау:қаржылау N1 ; !"Use/MT"
карикатура:карикатура N1 ; !
карикатурист:карикатурист N1 ; !"Use/MT"
қарқындандыру:қарқындандыру N1 ; !"Use/MT"
карлик:карлик N1 ; !"Use/MT"
қармақ:қармақ N1 ; !"Use/MT"
қармалауыш:қармалауыш N1 ; !"Use/MT"
қармен:қармен N1 ; !"Use/MT"
карнавал:карнавал N1 ; !"Use/MT"
қарсыласу:қарсыласу N1 ; !"Use/MT"
картель:картель N1 ; !"Use/MT"
картография:картография N1 ; !"Use/MT"
картон:картон N1 ; !"Use/MT"
картоп:картоп N1 ; ! "potato"  ! Use/MT eng-kaz
картридж:картридж N1 ; !"Use/MT"
қару%-жарақ:қару%-жарақ N1 ; !Use/MT
қарусыздандыру:қарусыздандыру N1 ; !"Use/MT"
қарыздар:қарыздар N1 ; !"Use/MT"
қарык:қарык N1 ; ! "rich"  ! Use/MT eng-kaz
қарындаш:қарындаш N1 ; ! " pencil"  ! Use/MT eng-kaz
карьер:карьер N1 ; !"Use/MT"
қасапқана:қасапқана N1 ; !"Use/MT"
қасапхана:қасапхана N1 ; !"Use/MT"
қасқа:қасқа N1 ; !Use/MT
кассация:кассация N1 ; !"Use/MT"
кассир:кассир N1 ; !"Use/MT"
кастрация:кастрация N1 ; !"Use/MT"
қаталдық:қаталдық N1 ; !"Use/MT"
катализатор:катализатор N1 ; !"Use/MT"
қатаю:қатаю N1 ; !"Use/MT"
катод:катод N1 ; !"Use/MT"
қатулық:қатулық N1 ; !"Use/MT"
қатыгездік:қатыгездік N1 ; ! ""
қатынасу:қатынасу N1 ; !"Use/MT"
қатысу:қатысу N1 ; !"Use/MT"
қатысушы:қатысушы N1 ; !Use/MT
қатысушылық:қатысушылық N1 ; !Use/MT
қаусырма:қаусырма N1 ; !"Use/MT"
қауыз:қауыз N1 ; ! " horn "  ! Use/MT eng-kaz
қауын:қауын N1 ; !"Use/MT"
қаһармандық:қаһармандық N1 ; !"Use/MT"
қашқын:қашқын N1 ; !
каяк:каяк N1 ; !"Use/MT"
квадрант:квадрант N1 ; !"Use/MT"
квартет:квартет N1 ; !"Use/MT"
квинтет:квинтет N1 ; !"Use/MT"
кодта:кодта N1 ; !"Use/MT"
квитанция:квитанция N1 ; ! " receipt"  ! Use/MT eng-kaz
кедей:кедей N1 ; !"Use/MT"
кездейсоқтық:кездейсоқтық N1 ; ! "" ! Use/MT
кездестіру:кездестіру N1 ; !"Use/MT"
кездесу:кездесу N1 ; !"Use/MT"
кезектестіру:кезектестіру N1 ; !"Use/MT"
кейіптену:кейіптену N1 ; !Use/MT
кекесін:кекесін N1 ; !"Use/MT"
келеке:келеке N1 ; !
келіншек:келіншек N1 ; !"Use/MT"
келісілмегендік:келісілмегендік N1 ; !"Use/MT"
келіспеушілік:келіспеушілік N1 ; !"Use/MT"
келіссөздер:келіссөздер N1 ; !"Use/MT"
келтірушілік:келтірушілік N1 ; !"Use/MT"
келу:келу N1 ; !Use/MT
келуші:келуші N1 ; !"Use/MT"
кемелділік:кемелділік N1 ; !"Use/MT"
кемістік:кемістік N1 ; !"Use/MT"
кемпинг:кемпинг N1 ; !"Use/MT"
кәмпит:кәмпит N1 ; !"Use/MT"
кемпірқосақ:кемпірқосақ N1 ; !"Use/MT"
кемсіту:кемсіту N1 ; !"Use/MT"
кемтарлық:кемтарлық N1 ; !"Use/MT"
кему:кему N1 ; !"Use/MT"
кенгуру:кенгуру N1 ; !"Use/MT"
Кениян:Кениян N1 ; !"Use/MT"
кенқұдық:кенқұдық N1 ; !"Use/MT"
кенші:кенші N1 ; !"Use/MT"
кепілдеме:кепілдеме N1 ; !Use/MT
кепка:кепка N1 ; !"Use/MT"
кептеме:кептеме N1 ; !"Use/MT"
кәрез:кәрез N1 ; !"Use/MT"
кәріз:кәріз N1 ; !"Use/MT"
керік:керік N1 ; !"Use/MT"
керней:керней N1 ; !"Use/MT"
кернеу:кернеу N1 ; !"Use/MT"
керуен:керуен N1 ; !"Use/MT"
кесене:кесене N1 ; !"Use/MT"
кесік:кесік N1 ; !"Use/MT"
кәсіпші:кәсіпші N1 ; !Use/MT
кесіртке:кесіртке N1 ; !"Use/MT"
кескіндеме:кескіндеме N1 ; !"Use/MT"
кескін:кескін N1 ; !"Use/MT"
кесте:кесте N1 ; ! ""
кестелеу:кестелеу N1 ; !"Use/MT"
кетік%-кетік:кетік%-кетік N1 ; !"Use/MT"
кету:кету N1 ; !"Use/MT"
киберкеңестік:киберкеңестік N1 ; !"Use/MT"
қиғаш:қиғаш N1 ; !
киелі:киелі N1 ; !"Use/MT"
киловатт:киловатт N1 ; !"Use/MT"
кило:кило N1 ; !"Use/MT"
кимвалық:кимвалық N1 ; !
қиналыс:қиналыс N1 ; !"Use/MT"
киоск:киоск N1 ; !"Use/MT"
Кипрлік:Кипрлік N1 ; !"Use/MT"
қиратушы:қиратушы N1 ; !"Use/MT"
қисса:қисса N1 ; ! ""
қисықтық:қисықтық N1 ; !"Use/MT"
қисындылық:қисындылық N1 ; !"Use/MT"
қисын:қисын N1 ; !"Use/MT"
қиыншылық:қиыншылық N1 ; !"Use/MT"
қияли:қияли N1 ; !""
қиял:қиял N1 ; !"reverie"
қиян:қиян N1 ; !"Use/MT"
кідіріс:кідіріс N1 ; !"Use/MT"
кідіртпеушілік:кідіртпеушілік N1 ; !"Use/MT"
кіндік:кіндік N1 ; !"Use/MT"
кінәрат:кінәрат N1 ; !"Use/MT"
кіреберіс:кіреберіс N1 ; !"Use/MT"
кіріптарлық:кіріптарлық N1 ; ! ""
кіріс:кіріс N1 ; !Use/MT
долл:долл N1 ; !Use/MT
кіріспе:кіріспе N1 ; !"Use/MT"
кір:кір N1 ; !"Use/MT"
кірпіш:кірпіш N1 ; ! "brick"  ! Use/MT eng-kaz
кісілік:кісілік N1 ; !"Use/MT"
кітапханашы:кітапханашы N1 ; !"Use/MT"
кітапша:кітапша N1 ; !"Use/MT"
кіші:кіші N1 ; !"Use/MT"
клавиатура:клавиатура N1 ; !"Use/MT"
клан:клан N1 ; !"Use/MT"
кларнет:кларнет N1 ; !"Use/MT"
классицист:классицист N1 ; !"Use/MT"
клиент:клиент N1 ; !"Use/MT"
клиентура:клиентура N1 ; !"Use/MT"
климакс:климакс N1 ; !"Use/MT"
клиника:клиника N1 ; !"Use/MT"
клоун:клоун N1 ; ! "clown" !Use/MT
княздық:княздық N1 ; !"Use/MT"
князь:князь N1 ; ! "~knight"
көбейту:көбейту N1 ; !"Use/MT"
көбелек:көбелек N1 ; ! "butterfly"  ! Use/MT eng-kaz
көбік:көбік N1 ; !"Use/MT"
ковбой:ковбой N1 ; ! "cowbow" !Use/MT
қобдиша:қобдиша N1 ; !
коллекция:коллекция N1 ; !
ковчег:ковчег N1 ; !Use/MT
қоғамдандыру:қоғамдандыру N1 ; !"Use/MT"
қоғам:қоғам N1 ; !"Use/MT"
көгершін:көгершін N1 ; !"Use/MT"
кода:кода N1 ; !"Use/MT"
кодсыздауыш:кодсыздауыш N1 ; !"Use/MT"
қожалық:қожалық N1 ; ! ""
қозғағыш:қозғағыш N1 ; !"Use/MT"
қозғалшықтық:қозғалшықтық N1 ; !"Use/MT"
қозғамдама:қозғамдама N1 ; !"Use/MT"
қоздырту:қоздырту N1 ; !"Use/MT"
қойбүлдірген:қойбүлдірген N1 ; !"Use/MT"
көйлек:көйлек N1 ; ! "dress"
қойма:қойма N1 ; !"Use/MT"
қойшы:қойшы N1 ; !"Use/MT"
кокаин:кокаин N1 ; !"Use/MT"
көкейкөз:көкейкөз N1 ; !"Use/MT"
көкжиек:көкжиек N1 ; !"Use/MT"
көкірек:көкірек N1 ; !"Use/MT"
көктамыр:көктамыр N1 ; !"Use/MT"
коктейль:коктейль N1 ; !"Use/MT"
қолайлылық:қолайлылық N1 ; ! "" ! Use/MT
қолданушылық:қолданушылық N1 ; !Use/MT
қолданыс:қолданыс N1 ; !"Use/MT"
қолдаушы:қолдаушы N1 ; !"Use/MT"
көлеңке:көлеңке N1 ; !"Use/MT"
қолжетімділік:қолжетімділік N1 ; !"Use/MT"
колика:колика N1 ; !"Use/MT"
қолқа:қолқа N1 ; !Use/MT
коллаж:коллаж N1 ; !"Use/MT"
колледж:колледж N1 ; ! "college"
коллективтік:коллективтік N1 ; !"Use/MT"
коллекционер:коллекционер N1 ; !"Use/MT"
колонист:колонист N1 ; !"Use/MT"
колоннада:колоннада N1 ; !
колосс:колосс N1 ; !"Use/MT"
қолтық:қолтық N1 ; !
қолтырауын:қолтырауын N1 ; !"Use/MT"
қолшатыр:қолшатыр N1 ; ! "umbrella"  ! Use/MT eng-kaz
қолым:қолым N1 ; !"Use/MT"
кома:кома N1 ; !"Use/MT"
комиссионер:комиссионер N1 ; !"Use/MT"
коммисиариат:коммисиариат N1 ; !"Use/MT"
көміртегі:көміртегі N1 ; !"Use/MT"
комментатор:комментатор N1 ; !"Use/MT"
коммерциализация:коммерциализация N1 ; !"Use/MT"
коммерция:коммерция N1 ; !"Use/MT"
коммунизм:коммунизм N1 ; !"Use/MT"
коммуникативтік:коммуникативтік N1 ; !""
коммуникатор:коммуникатор N1 ; !"Use/MT"
коммутатор:коммутатор N1 ; !"Use/MT"
коммюнике:коммюнике N1 ; !"Use/MT"
комод:комод N1 ; !
компиляция:компиляция N1 ; !"Use/MT"
компрессия:компрессия N1 ; !"Use/MT"
компрессор:компрессор N1 ; !"Use/MT"
компьютеризация:компьютеризация N1 ; !"Use/MT"
қонақжайлылық:қонақжайлылық N1 ; !"Use/MT"
қонақүй:қонақүй N1 ; !"Use/MT"
конвергенция:конвергенция N1 ; !"Use/MT"
конверсия:конверсия N1 ; !"Use/MT"
конвой:конвой N1 ; !"Use/MT"
конвульсивті:конвульсивті N1 ; !"Use/MT"
көнгіштік:көнгіштік N1 ; !"Use/MT"
конгломерат:конгломерат N1 ; !"Use/MT"
конгресс:конгресс N1 ; !
конгрессмен:конгрессмен N1 ; !"Use/MT"
конденсация:конденсация N1 ; !
кондитер:кондитер N1 ; !"Use/MT"
кондиционер:кондиционер N1 ; !"Use/MT"
кондуктор:кондуктор N1 ; !"Use/MT"
қондырғы:қондырғы N1 ; !"Use/MT"
көнелік:көнелік N1 ; !Use/MT
консервант:консервант N1 ; !"Use/MT"
консерватизм:консерватизм N1 ; !"Use/MT"
консерватория:консерватория N1 ; !"Use/MT"
консерв:консерв N1 ; !"Use/MT"
консорциум:консорциум N1 ; !"Use/MT"
конспирация:конспирация N1 ; !"Use/MT"
конституциялық:конституциялық N1 ; !"Use/MT"
конструктивизм:конструктивизм N1 ; !"Use/MT"
консул:консул N1 ; !"Use/MT"
контейнер:контейнер N1 ; !"Use/MT"
контекст:контекст N1 ; !"Use/MT"
контрабанда:контрабанда N1 ; !"Use/MT"
контральто:контральто N1 ; !"Use/MT"
контрапункт:контрапункт N1 ; !"Use/MT"
контрацепция:контрацепция N1 ; !"Use/MT"
контрмера:контрмера N1 ; !"Use/MT"
контрразведка:контрразведка N1 ; !"Use/MT"
конфетти:конфетти N1 ; !"Use/MT"
конфигурация:конфигурация N1 ; !"Use/MT"
конфронтация:конфронтация N1 ; !"Use/MT"
концерн:концерн N1 ; !"Use/MT"
қоңыз:қоңыз N1 ; !"Use/MT"
қоңырау:қоңырау N1 ; ! "bell"
координатор:координатор N1 ; !"Use/MT"
қопарғыш:қопарғыш N1 ; !"Use/MT"
көпбұрыш:көпбұрыш N1 ; !"Use/MT"
көпір:көпір N1 ; ! "bridge"
көпірме:көпірме N1 ; !"Use/MT"
көпмағыналық:көпмағыналық N1 ; !"Use/MT"
көпұлттық:көпұлттық N1 ; !"Use/MT"
қорап:қорап N1 ; !"Use/MT"
көрбақ:көрбақ N1 ; !"Use/MT"
корвет:корвет N1 ; !"Use/MT"
қорғаншақтық:қорғаншақтық N1 ; !"Use/MT"
қорғаныс:қорғаныс N1 ; !"Use/MT"
Кореялық:Кореялық N1 ; !"Use/MT"
кориандр:кориандр N1 ; !
көрік:көрік N1 ; !"Use/MT"
көріктілік:көріктілік N1 ; !Use/MT
көрінім:көрінім N1 ; !"Use/MT"
көріну:көріну N1 ; !Use/MT
қорқақ:қорқақ N1 ; !"Use/MT"
қорқақтық:қорқақтық N1 ; !"Use/MT"
көркею:көркею N1 ; !"Use/MT"
қорқынышты:қорқынышты N1 ; !"Use/MT"
қорқыту:қорқыту N1 ; !"Use/MT"
қорлық:қорлық N1 ; !"Use/MT"
корреляция:корреляция N1 ; !"Use/MT"
коррозия:коррозия N1 ; !"Use/MT"
көрсетілім:көрсетілім N1 ; !"Use/MT"
көрсетуші:көрсетуші N1 ; !Use/MT
көртышқан:көртышқан N1 ; !"Use/MT"
көру:көру N1 ; !"Use/MT"
қоршау:қоршау N1 ; !"Use/MT"
қорық:қорық N1 ; !"Use/MT"
қорытпа:қорытпа N1 ; !"Use/MT"
қосалқы:қосалқы N1 ; !"Use/MT"
косарландыру:косарландыру N1 ; !Use/MT
қосарландыру:қосарландыру N1 ; !"Use/MT"
қос:қос N1 ; !"Use/MT"
қосқыш:қосқыш N1 ; !"Use/MT"
қосмекенді:қосмекенді N1 ; !"Use/MT"
косметика:косметика N1 ; !"Use/MT"
косметолог:косметолог N1 ; !Use/MT
космолог:космолог N1 ; !"Use/MT"
қоснүкте:қоснүкте N1 ; !"Use/MT"
Косовар:Косовар N1 ; !"Use/MT"
қоспа:қоспа N1 ; !"Use/MT"
костюм:костюм N1 ; !"Use/MT"
қосу:қосу N1 ; !"Use/MT"
қосылым:қосылым N1 ; !"Use/MT"
қосылыс:қосылыс N1 ; !"Use/MT"
қосымша:қосымша N1 ; !Use/MT
көтеріліс:көтеріліс N1 ; !"Use/MT"
көтермелеу:көтермелеу N1 ; !"Use/MT"
көтеру:көтеру N1 ; !"Use/MT"
кофе:кофе N1 ; !"Use/MT"
көшірме:көшірме N1 ; !Use/MT
көшірмелеу:көшірмелеу N1 ; !"Use/MT"
көшкін:көшкін N1 ; !Use/MT
қоштасу:қоштасу N1 ; !"Use/MT"
көшу:көшу N1 ; !"Use/MT"
қояншық:қояншық N1 ; !"Use/MT"
крематорий:крематорий N1 ; !"Use/MT"
кремний:кремний N1 ; !"Use/MT"
крест:крест N1 ; !"Use/MT"
криминолог:криминолог N1 ; !"Use/MT"
кристал:кристал N1 ; !"Use/MT"
қуалаушылық:қуалаушылық N1 ; !"Use/MT"
қуаныш:қуаныш N1 ; !"Use/MT"
құбыжық:құбыжық N1 ; !"Use/MT"
құбылнама:құбылнама N1 ; !"Use/MT"
қуғын%-сүргін:қуғын%-сүргін N1 ; !"Use/MT"
құдай:құдай N1 ; !"Use/MT"
құжатнама:құжатнама N1 ; !"Use/MT"
құжаттама:құжаттама N1 ; !"Use/MT"
күзет:күзет N1 ; ! "security"  ! Use/MT eng-kaz
күзеттік:күзеттік N1 ; !"Use/MT"
күзетші:күзетші N1 ; !"Use/MT"
күз:күз N1 ; !Use/MT
күйгелектік:күйгелектік N1 ; !"Use/MT"
күйдіру:күйдіру N1 ; !"Use/MT"
күйзеліс:күйзеліс N1 ; !"Use/MT"
күйік:күйік N1 ; !"Use/MT"
құймақ:құймақ N1 ; !"Use/MT"
құйрық:құйрық N1 ; ! "tail"
күйттеу:күйттеу N1 ; !"Use/MT"
күкірт:күкірт N1 ; !"Use/MT"
құлаққағыс:құлаққағыс N1 ; !"Use/MT"
күлдіргі:күлдіргі N1 ; !"Use/MT"
құлдық:құлдық N1 ; !"Use/MT"
құлдырау:құлдырау N1 ; !"Use/MT"
күләпара:күләпара N1 ; !"Use/MT"
кулинария:кулинария N1 ; !"Use/MT"
күлімсіреу:күлімсіреу N1 ; !"Use/MT"
құлқайыр:құлқайыр N1 ; !
күлкі%-мазақ:күлкі%-мазақ N1 ; !"Use/MT"
құлпы:құлпы N1 ; ! " lock"  ! Use/MT eng-kaz
күлсалғыш:күлсалғыш N1 ; !Use/MT
құлып:құлып N1 ; !"Use/MT"
құмарлық:құмарлық N1 ; ! ""
күмбез:күмбез N1 ; !"Use/MT"
күмәншіл:күмәншіл N1 ; !"Use/MT"
құмыра:құмыра N1 ; !"Use/MT"
күнбе%-күнгі:күнбе%-күнгі N1 ; !"Use/MT"
күнделік:күнделік N1 ; !"Use/MT"
күнқақтылық:күнқақтылық N1 ; !"Use/MT"
купон:купон N1 ; !"Use/MT"
құрақ:құрақ N1 ; !"Use/MT"
құрал%-сайман:құрал%-сайман N1 ; ! ""
құралым:құралым N1 ; !"Use/MT"
құрастырушы:құрастырушы N1 ; !"Use/MT"
құрғатқыш:құрғатқыш N1 ; !"Use/MT"
күрделілік:күрделілік N1 ; !"Use/MT"
күрек:күрек N1 ; ! "spade"  ! Use/MT eng-kaz
күрекше:күрекше N1 ; ! "spade"  ! Use/MT eng-kaz
күресу:күресу N1 ; !"Use/MT"
күресуші:күресуші N1 ; !"Use/MT"
күрзіптеу:күрзіптеу N1 ; !"Use/MT"
курия:курия N1 ; !"Use/MT"
құрлық:құрлық N1 ; ! ""
құрмалдық:құрмалдық N1 ; !"Use/MT"
құрметтелмейтіндік:құрметтелмейтіндік N1 ; !"Use/MT"
курорт:курорт N1 ; !
құрсау:құрсау N1 ; !"Use/MT"
құрсым:құрсым N1 ; !"Use/MT"
құрту:құрту N1 ; !"Use/MT"
құрушы:құрушы N1 ; !"Use/MT"
құрылғы:құрылғы N1 ; !"Use/MT"
құрылтай:құрылтай N1 ; !"Use/MT"
қусыру:қусыру N1 ; !"Use/MT"
күтім:күтім N1 ; !"Use/MT"
құттықтау:құттықтау N1 ; !"Use/MT"
күту:күту N1 ; !"Use/MT"
құты:құты N1 ; !
құтылыс:құтылыс N1 ; !"Use/MT"
қуушы:қуушы N1 ; !"Use/MT"
құштарлық:құштарлық N1 ; ! "tail"
қуыршақ:қуыршақ N1 ; !"Use/MT"
қуыс:қуыс N1 ; !"Use/MT"
құю:құю N1 ; !"Use/MT"
қыдырымпаздыктар:қыдырымпаздыктар N1 ; !"Use/MT"
қызанақ:қызанақ N1 ; !"Use/MT"
қызғаншақтық:қызғаншақтық N1 ; !"Use/MT"
қыздырғыш:қыздырғыш N1 ; !"Use/MT"
қызметақы:қызметақы N1 ; !"Use/MT"
қызы:қызы N1 ; !"Use/MT"
қызылбас:қызылбас N1 ; ! ""
қылғуғу:қылғуғу N1 ; !"Use/MT"
қылмыскер:қылмыскер N1 ; !"Use/MT"
қылмыстану:қылмыстану N1 ; !"Use/MT"
қылыш:қылыш N1 ; !"Use/MT"
қымбат:қымбат N1 ; !"Use/MT"

қым%-қуыт:қым%-қуыт N1 ; !"Use/MT"
қына:қына N1 ; !
қырғын:қырғын N1 ; !"Use/MT"
қырғыш:қырғыш N1 ; !
қырқылжың:қырқылжың N1 ; !"Use/MT"
қырқым:қырқым N1 ; !"Use/MT"
қыр:қыр N1 ; ! " angle"  ! Use/MT eng-kaz
қысқартылым:қысқартылым N1 ; !"Use/MT"
қысылшаң:қысылшаң N1 ; !"Use/MT"
қысымдау:қысымдау N1 ; !"Use/MT"
қысым:қысым N1 ; ! "pressure"
лабиринт:лабиринт N1 ; !"Use/MT"
лаброцит:лаброцит N1 ; !
лаванда:лаванда N1 ; !"Use/MT"
лагерь:лагерь N1 ; !"Use/MT"
лагуна:лагуна N1 ; !"Use/MT"
ладья:ладья N1 ; !"Use/MT"
лазер:лазер N1 ; !"Use/MT"
лазерлік:лазерлік A1 ; !"Use/MT"
лақтырушы:лақтырушы N1 ; !"Use/MT"
лала:лала N1 ; !"Use/MT"
лама:лама N1 ; !"Use/MT"
лампа:лампа N1 ; ! "bulb "  ! Use;/MT eng-kaz
ландшафт:ландшафт N1 ; !"Use/MT"
ланцет:ланцет N1 ; !"Use/MT"
лапыл:лапыл N1 ; !"Use/MT"
ластану:ластану N1 ; !"Use/MT"
латиндік:латиндік N1 ; !"Use/MT"
Латыш:Латыш N1 ; !"Use/MT"
лауазымды:лауазымды N1 ; !"Use/MT"
лашық:лашық N1 ; !"Use/MT"
лашын:лашын N1 ; !"Use/MT"
легализация:легализация N1 ; !"Use/MT"
лезвие:лезвие N1 ; ! "razor blade"
ләззат:ләззат N1 ; !"Use/MT"
лейкемия:лейкемия N1 ; !"Use/MT"
лейтмотив:лейтмотив N1 ; !"Use/MT"
мотив:мотив N1 ; !"Use/MT"
лексикография:лексикография N1 ; !"Use/MT"
лента:лента N1 ; !"Use/MT"
лептеу:лептеу N1 ; !"Use/MT"
лесбиянка:лесбиянка N1 ; !"Use/MT"
либерализм:либерализм N1 ; !"Use/MT"
Ливиялық:Ливиялық N1 ; !"Use/MT"
лигнит:лигнит N1 ; !"Use/MT"
ликер:ликер N1 ; !"Use/MT"
лимонад:лимонад N1 ; !"Use/MT"
лимузин:лимузин N1 ; !"Use/MT"
лимфома:лимфома N1 ; !"Use/MT"
лингвистика:лингвистика N1 ; !
лингвист:лингвист N1 ; !"Use/MT"
лиризм:лиризм N1 ; !
литания:литания N1 ; !"Use/MT"
литий:литий N1 ; !"Use/MT"
литр:литр N1 ; !"Use/MT"
литургия:литургия N1 ; !"Use/MT"
логистика:логистика N1 ; !
локомотив:локомотив N1 ; !"Use/MT"
лондондық:лондондық N1 ; !"Use/MT"
лотерея:лотерея N1 ; !"Use/MT"
лукума:лукума N1 ; !
люминесценция:люминесценция N1 ; !
лютеин:лютеин N1 ; !
лютенций:лютенций N1 ; !
магента:магента N1 ; !
магма:магма N1 ; !"Use/MT"
магнат:магнат N1 ; !"Use/MT"
магнезит:магнезит N1 ; !
магнетит:магнетит N1 ; !
магнитометр:магнитометр N1 ; !
магнитосфера:магнитосфера N1 ; !
магнитофон:магнитофон N1 ; !
мадақтау:мадақтау N1 ; !Use/MT
мадам:мадам N1 ; !"Use/MT"
мадригал:мадригал N1 ; !"Use/MT"
мадурация:мадурация N1 ; !
мажордом:мажордом N1 ; !
мазмұндама:мазмұндама N1 ; !"Use/MT"
мазохизм:мазохизм N1 ; !"Use/MT"
майлық:майлық N1 ; !"Use/MT"
маймыл:маймыл N1 ; ! "monkey"  ! Use/MT eng-kaz
майонез:майонез N1 ; !"Use/MT"
майшабақ:майшабақ N1 ; !"Use/MT"
майысқақтық:майысқақтық N1 ; !"Use/MT"
мақал:мақал N1 ; !"Use/MT"
мақам:мақам N1 ; !"Use/MT"
маклер:маклер N1 ; !"Use/MT"
мақпал:мақпал N1 ; !"Use/MT"
максвелл:максвелл N1 ; !
максималист:максималист N1 ; !
максимум:максимум N1 ; !"Use/MT"
мақсым:мақсым N1 ; !"Use/MT"
малахит:малахит N1 ; !
малту:малту N1 ; !"Use/MT"
мальтоза:мальтоза N1 ; !
мама:мама N1 ; !"Use/MT"
маманданым:маманданым N1 ; !"Use/MT"
маммография:маммография N1 ; !"Use/MT"
мамонт:мамонт N1 ; !"Use/MT"
мамыргүл:мамыргүл N1 ; !"Use/MT"
манго:манго N1 ; !
мандай:мандай N1 ; !"Use/MT"
мандолина:мандолина N1 ; !
маневр:маневр N1 ; !"Use/MT"
манекен:манекен N1 ; !
манифест:манифест N1 ; !"Use/MT"
мания:мания N1 ; !"Use/MT"
манометр:манометр N1 ; !
мантисса:мантисса N1 ; !
маньяк:маньяк N1 ; !"Use/MT"
Маоизм:Маоизм N1 ; !"Use/MT"
марафон:марафон N1 ; !"Use/MT"
марганец:марганец N1 ; !"Use/MT"
маргарин:маргарин N1 ; !"Use/MT"
марғау:марғау N1 ; !"Use/MT"
маргинализация:маргинализация N1 ; !"Use/MT"
марионетка:марионетка N1 ; !"Use/MT"
марихуана:марихуана N1 ; !"Use/MT"
марказит:марказит N1 ; !
марка:марка N1 ; !"Use/MT"
маркетинг:маркетинг N1 ; !"Use/MT"
маркеттеу:маркеттеу N1 ; !"Use/MT"
маркиз:маркиз N1 ; !
Марксшіл:Марксшіл N1 ; !"Use/MT"
мартингал:мартингал N1 ; !
масаттану:масаттану N1 ; !"Use/MT"
маскүнемдік:маскүнемдік N1 ; !"Use/MT"
массаж:массаж N1 ; !"Use/MT"
мастодонт:мастодонт N1 ; !"Use/MT"
мастурбация:мастурбация N1 ; !
масштаб:масштаб N1 ; !"Use/MT"
мата:мата N1 ; !"Use/MT"
материализация:материализация N1 ; !"Use/MT"
матрас:матрас N1 ; ! " "
матрац:матрац N1 ; !"Use/MT"
матрица:матрица N1 ; !"Use/MT"
мауыр:мауыр N1 ; !"Use/MT"
мафия:мафия N1 ; !"Use/MT"
маһшар:маһшар N1 ; !
машинист:машинист N1 ; !"Use/MT"
машықтану:машықтану N1 ; !"Use/MT"
маяк:маяк N1 ; !"Use/MT"
маятник:маятник N1 ; !"Use/MT"
мегабайт:мегабайт N1 ; !
мегабит:мегабит N1 ; !
мегакариоцит:мегакариоцит N1 ; !
мегалит:мегалит N1 ; !
мегатонна:мегатонна N1 ; !
мегафон:мегафон N1 ; !"Use/MT"
мегежін:мегежін N1 ; !"Use/MT"
медаль:медаль N1 ; !
меджлис:меджлис N1 ; ! ""
медуза:медуза N1 ; !"Use/MT"
мезенхиман:мезенхиман N1 ; !
мезет:мезет N1 ; !"Use/MT"
мезодерма:мезодерма N1 ; !
мезокарпий:мезокарпий N1 ; !
мезосфера:мезосфера N1 ; !
мейірбандылық:мейірбандылық N1 ; !"Use/MT"
мейір:мейір N1 ; !"Use/MT"
мейрамхана:мейрамхана N1 ; !"Use/MT"
мекендеуші:мекендеуші N1 ; !"Use/MT"
мекен%-жай:мекен%-жай N1 ; !"Use/MT"
мекония:мекония N1 ; !
Мексика:Мексика N1 ; !"Use/MT"
меламин:меламин N1 ; !
меланж:меланж N1 ; !
меланин:меланин N1 ; !
меланоцит:меланоцит N1 ; !
мәлімділік:мәлімділік N1 ; !"Use/MT"
мәліметші:мәліметші N1 ; !"Use/MT"
мәнер:мәнер N1 ; !
мелодрама:мелодрама N1 ; !"Use/MT"
меломан:меломан N1 ; !
меморизация:меморизация N1 ; !"Use/MT"
менгир:менгир N1 ; !
менделевий:менделевий N1 ; !
мәнет:мәнет N1 ; ! "" ! Use/MT
меноррагия:меноррагия N1 ; !
ментол:ментол N1 ; !
мерекелік:мерекелік N1 ; !"Use/MT"
меристем:меристем N1 ; !
мәрмәр:мәрмәр N1 ; !"Use/MT"
мәскеулік:мәскеулік A1 ; !"Use/MT"
мәскеулік:мәскеулік N1 ; !"Use/MT"
метаболит:метаболит N1 ; !
металлоид:металлоид N1 ; !
металлург:металлург N1 ; !"Use/MT"
метал:метал N1 ; !"Use/MT"
метатіл:метатіл N1 ; !
метеорит:метеорит N1 ; !"Use/MT"
метеор:метеор N1 ; !"Use/MT"
метеорология:метеорология N1 ; !"Use/MT"
метеоролог:метеоролог N1 ; !"Use/MT"
метионин:метионин N1 ; !
метоп:метоп N1 ; !"Use/MT"
метрология:метрология N1 ; !"Use/MT"
метроном:метроном N1 ; !
метрополис:метрополис N1 ; !"Use/MT"
метроррагия:метроррагия N1 ; !
механик:механик N1 ; !"Use/MT"
миазм:миазм N1 ; !
мигрень:мигрень N1 ; !"Use/MT"
мидия:мидия N1 ; !"Use/MT"
микробиология:микробиология N1 ; !"Use/MT"
микроб:микроб N1 ; !"Use/MT"
микроинъекция:микроинъекция N1 ; !
микроклимат:микроклимат N1 ; !"Use/MT"
микрокомпьютер:микрокомпьютер N1 ; !
микроконтроллер:микроконтроллер N1 ; !
микрокүй:микрокүй N1 ; !"Use/MT"
микрометр:микрометр N1 ; !
микрон:микрон N1 ; !"Use/MT"
микроскопия:микроскопия N1 ; !
микросома:микросома N1 ; !
микротолқын:микротолқын N1 ; !"Use/MT"
микрофиламент:микрофиламент N1 ; !
микрофильм:микрофильм N1 ; !
микрофон:микрофон N1 ; !"Use/MT"
микстура:микстура N1 ; !"Use/MT"
милитаризация:милитаризация N1 ; !"Use/MT"
милитаризм:милитаризм N1 ; !"Use/MT"
миллиметр:миллиметр N1 ; !"Use/MT"
миля:миля N1 ; !Use/MT
мимоза:мимоза N1 ; !"Use/MT"
мина:мина N1 ; !"Use/MT"
минералогия:минералогия N1 ; !"Use/MT"
миниатюра:миниатюра N1 ; !"Use/MT"
минимум:минимум N1 ; !"Use/MT"
миномет:миномет N1 ; !"Use/MT"
мириад:мириад N1 ; !"Use/MT"
мирра:мирра N1 ; !
Миссис:Миссис N1 ; !"Use/MT"
Мисс:Мисс N1 ; !"Use/MT"
мистерия:мистерия N1 ; !"Use/MT"
мистер:мистер N1 ; !"Use/MT"
Мистер:Мистер N1 ; !"Use/MT"
мистраль:мистраль N1 ; !"Use/MT"
митра:митра N1 ; !"Use/MT"
митрополия:митрополия N1 ; !Use/MT
миуалы:миуалы N1 ; !"Use/MT"
мифология:мифология N1 ; !"Use/MT"
мицелла:мицелла N1 ; !
міндеттеме:міндеттеме N1 ; !"Use/MT"
міндеттілер:міндеттілер N1 ; ! ""
мінездеме:мінездеме N1 ; !"Use/MT"
мобилизация:мобилизация N1 ; !"Use/MT"
модалділік:модалділік N1 ; !"Use/MT"
модельдеу:модельдеу N1 ; !"Use/MT"
модернизация:модернизация N1 ; !"Use/MT"
модуль:модуль N1 ; !"Use/MT"
мозаика:мозаика N1 ; !"Use/MT"
мойындау:мойындау N1 ; !"Use/MT"
мойынтақ:мойынтақ N1 ; !"Use/MT"
мола:мола N1 ; !"Use/MT"
мольберт:мольберт N1 ; !
молшылық:молшылық N1 ; !"Use/MT"
момент:момент N1 ; !"Use/MT"
монарх:монарх N1 ; !"Use/MT"
монастырь:монастырь N1 ; !"Use/MT"
монах:монах N1 ; !"Use/MT"
монета:монета N5 ; ! "" ! Use/MT
моноксид:моноксид N1 ; !"Use/MT"
моншақ:моншақ N1 ; !"Use/MT"
мопед:мопед N1 ; !"Use/MT"
мораторий:мораторий N1 ; !"Use/MT"
морттық:морттық N1 ; !"Use/MT"
морфий:морфий N1 ; !"Use/MT"
морфинг:морфинг N1 ; !"Use/MT"
мотель:мотель N1 ; !"Use/MT"
мотор:мотор N1 ; ! "  engine"
мотоцикл:мотоцикл N1 ; !"Use/MT"
мүгжидек:мүгжидек N1 ; !"Use/MT"
муза:муза N1 ; !"Use/MT"
мұздатқыш:мұздатқыш N1 ; !"Use/MT"
мұздық:мұздық N1 ; !"Use/MT"
мүйіс:мүйіс N1 ; !"Use/MT"
мұқаба:мұқаба N1 ; !"Use/MT"
мүк:мүк N1 ; !"Use/MT"
мүлгу:мүлгу N1 ; !"Use/MT"
мультилингуализм:мультилингуализм N1 ; !"Use/MT"
мультиплексор:мультиплексор N1 ; !"Use/MT"
мультфильм:мультфильм N1 ; !"Use/MT"
мұнайхимиялық:мұнайхимиялық N1 ; !"Use/MT"
мұң:мұң N1 ; !"Use/MT"
мұртша:мұртша N1 ; !Use/MT
мүсін:мүсін N1 ; ! "sculpture"
мүсінші:мүсінші N1 ; !"Use/MT"
Мұсылмандық:Мұсылмандық N1 ; !"Use/MT"
мутреб:мутреб N1 ; ! ""
мүшелік:мүшелік N1 ; !"Use/MT"
мүшелтой:мүшелтой N1 ; !"Use/MT"
мушмула:мушмула N1 ; !"Use/MT"
мызғымастық:мызғымастық N1 ; !"Use/MT"
мықын:мықын N1 ; !"Use/MT"
мыңжылдық:мыңжылдық N1 ; !"Use/MT"
мың:мың N1 ; !"Use/MT"
Мысырлық:Мысырлық N1 ; !"Use/MT"
мышьяк:мышьяк N1 ; !Use/MT
мэр:мэр N1 ; !"Use/MT"
навигация:навигация N1 ; !"Use/MT"
надан:надан N1 ; !
надир:надир N1 ; !"Use/MT"
надұрыс:надұрыс N1 ; !"Use/MT"
найза:найза N1 ; !"Use/MT"
нақұрыстық:нақұрыстық N1 ; !"Use/MT"
нақыл:нақыл N1 ; !"Use/MT"
нанғысыз:нанғысыз N1 ; !"Use/MT"
нанотехнология:нанотехнология N1 ; !"Use/MT"
наркотик:наркотик N1 ; !"Use/MT"
насихатшы:насихатшы N1 ; !"Use/MT"
насос:насос N1 ; ! "pump "  ! Use/MT eng-kaz
натрий:натрий N1 ; !"Use/MT"
науаша:науаша N1 ; !
наубайхана:наубайхана N1 ; !Use/MT
наубайшы:наубайшы N1 ; !Use/MT
науқаншы:науқаншы N1 ; !"Use/MT"
нацизм:нацизм N1 ; !"Use/MT"
нашақорлық:нашақорлық N1 ; !"Use/MT"
нашақор:нашақор N1 ; !"Use/MT"
нашарлық:нашарлық N1 ; ! "badness"
неврология:неврология N1 ; !"Use/MT"
негіздеуші:негіздеуші N1 ; !"Use/MT"
нәжістер:нәжістер N1 ; !"Use/MT"
нәзік:нәзік N1 ; !"Use/MT"
нәзіктенушілік:нәзіктенушілік N1 ; !"Use/MT"
нейтрон:нейтрон N1 ; !"Use/MT"
нәрестелік:нәрестелік N1 ; !"Use/MT"
нәрлі:нәрлі N1 ; !"Use/MT"
нәрсу:нәрсу N1 ; !"Use/MT"
несиегер:несиегер N1 ; !"Use/MT"
нәсіл:нәсіл N1 ; ! ""
нәсілшілдік:нәсілшілдік N1 ; !"Use/MT"
Нигериялық:Нигериялық N1 ; !"Use/MT"
ниеттестік:ниеттестік N1 ; !"Use/MT"
нимфа:нимфа N1 ; !"Use/MT"
нитрат:нитрат N1 ; !"Use/MT"
ніл:ніл N1 ; !"Use/MT"
нобай:нобай N1 ; !"Use/MT"
ноқта:ноқта N1 ; !
нөл:нөл N1 ; !"Use/MT"
номинация:номинация N1 ; !"Use/MT"
Норвегиялық:норвегиялық N1 ; !"Use/MT"
нормаландыру:нормаландыру N1 ; !"Use/MT"
нормалау:нормалау N1 ; !"Use/MT"
нөсер:нөсер N1 ; !"Use/MT"
ностальгия:ностальгия N1 ; !"Use/MT"
нотариус:нотариус N1 ; !"Use/MT"
ноутбук:ноутбук N1 ; !"Use/MT"
нуклеотид:нуклеотид N1 ; !"Use/MT"
ну:ну N1 ; !"Use/MT"
нунциатура:нунциатура N1 ; !"Use/MT"
нұсқаулық:нұсқаулық N1 ; !"Use/MT"
нұсқау:нұсқау N1 ; !"Use/MT"
нұсқаушы:нұсқаушы N1 ; !"Use/MT"
нығаю:нығаю N1 ; !"Use/MT"
нығыздық:нығыздық N1 ; !"Use/MT"
нысан:нысан N1 ; !"Use/MT"
оба:оба N1 ; !"Use/MT"
обелиск:обелиск N1 ; !"Use/MT"
обсидиан:обсидиан N1 ; !"Use/MT"
овация:овация N1 ; !"Use/MT"
оғыз:оғыз N1 ; ! ""
одақтасу:одақтасу N1 ; !"Use/MT"
одеон:одеон N1 ; !"Use/MT"
өжеттік:өжеттік N1 ; !"Use/MT"
өзгерту:өзгерту N1 ; !"Use/MT"
өзгешелік:өзгешелік N1 ; !"Use/MT"
өзек:өзек N1 ; !"Use/MT"
өзектілік:өзектілік N1 ; !"Use/MT"
озон:озон N1 ; !"Use/MT"
озу:озу N1 ; !"Use/MT"
ойлау:ойлау N1 ; !"Use/MT"
ойшыл:ойшыл N1 ; !"Use/MT"
ойын%-сауық:ойын%-сауық N1 ; !Use/MT
окарина:окарина N1 ; !"Use/MT"
оқ%-дәрілер:оқ%-дәрілер N1 ; !"Use/MT"
оқдәрі:оқдәрі N1 ; !"Use/MT"
океанография:океанография N1 ; !"Use/MT"
өкілдік:өкілдік N1 ; !"Use/MT"
өкілеттілік:өкілеттілік N1;
өкпе:өкпе N1 ; !"Use/MT"
оксюморон:оксюморон N1 ; !"Use/MT"
оқтау:оқтау N1 ; !"Use/MT"
оқуда:оқуда N1 ; !"Use/MT"
оқшау:оқшау N1 ; !"Use/MT"
оқытушылық:оқытушылық N1 ; !Use/MT
өлерлік:өлерлік N1 ; !"Use/MT"
олигархия:олигархия N1 ; !"Use/MT"
өліп%-тірілу:өліп%-тірілу N1 ; !"Use/MT"
олқылық:олқылық N1 ; !"Use/MT"
өлтіргіш:өлтіргіш N1 ; !"Use/MT"
өлшемдестік:өлшемдестік N1 ; !"Use/MT"
өлшем:өлшем N1 ; !"Use/MT"
өлшеу:өлшеу N1 ; !"Use/MT"
омарта:омарта N1 ; !Use/MT
омарташ:омарташ N1 ; !Use/MT
өмірбаян:өмірбаян N1 ; !Use/MT
оңашалану:оңашалану N1 ; !"Use/MT"
оңбаған:оңбаған N1 ; !"Use/MT"
өңдеу:өңдеу N1 ; !"Use/MT"
өндірімділік:өндірімділік N1 ; !"Use/MT"
ондық:ондық N1 ; !"Use/MT"
ондық:ондық N1 ; !"Use/MT"
өнертабыс:өнертабыс N1 ; !"Use/MT"
өнертабысшы:өнертабысшы N1 ; !"Use/MT"
өнертапқыш:өнертапқыш N1 ; !"Use/MT"
оңқа:оңқа N1 ; !"Use/MT"
оңтайландыру:оңтайландыру N1 ; !"Use/MT"
оңтүстік%-батыс:оңтүстік%-батыс N1 ; !"Use/MT"
опасыз:опасыз N1 ; ! "traitor"  ! Use/MT eng-kaz
оперетта:оперетта N1 ; !"Use/MT"
оппонент:оппонент N1 ; !"Use/MT"
жақтағыш:жақтағыш N1 ; !"Use/MT"
оппортунизм:оппортунизм N1 ; !"Use/MT"
оптимист:оптимист N1 ; !"Use/MT"
оралғы:оралғы N1 ; !"Use/MT"
орал:орал N1 ; !"Use/MT"
оралу:оралу N1 ; !"Use/MT"
орамжапырақ:орамжапырақ N1 ; !"Use/MT"
ораушы:ораушы N1 ; !"Use/MT"
орбиталық:орбиталық N1 ; !"Use/MT"
оргия:оргия N1 ; !"Use/MT"
орден:орден N1 ; !"Use/MT"
өре:өре N1 ; !"Use/MT"
өрік:өрік N1 ; ! "apricot"
өріс:өріс N1 ; !"Use/MT"
өркениет:өркениет N1 ; !"Use/MT"
өркөкіректік:көкіректік N1 ; !"Use/MT"
өрмек:өрмек N1 ; !"Use/MT"
өрнек:өрнек N1 ; !
орналастыру:орналастыру N1 ; !"Use/MT"
орналастырушы:орналастырушы N1 ; !"Use/MT"
орналасу:орналасу N1 ; !"Use/MT"
орнату:орнату N1 ; !"Use/MT"
орталықтандыру:орталықтандыру N1 ; !"Use/MT"
ортасы:орта N-COMPOUND-PX ; !"Use/MT" ! FIXME: CHECK
орташа:орташа N1 ; !"Use/MT"
орындалу:орындалу N1 ; !"Use/MT"
орындатпау:орындатпау N1 ; !"Use/MT"
өсімқорлық:өсімқорлық N1 ; !
өсіп%-өркендеу:өсіп%-өркендеу N1 ; !"Use/MT"
острацизм:острацизм N1 ; !"Use/MT"
өсу:өсу N1 ; !Use/MT
отандас:отандас N1 ; !"Use/MT"
отаншылдық:отаншылдық N1 ; !"Use/MT"
отаншыл:отаншыл N1 ; !"Use/MT"
отар:отар N1 ; ! "colony"
өтем:өтем N1 ; !"Use/MT"
өтеу:өтеу N1 ; !"Use/MT"
өтімділік:өтімділік N1 ; !"Use/MT"
өткізгіштік:өткізгіштік N1 ; !"Use/MT"
оториноларингология:оториноларингология N1 ; !"Use/MT"
оттек:оттек N1 ; !"Use/MT"
оттық:оттық N1 ; !"Use/MT"
отын:отын N1 ; !"Use/MT"
отыншы:отыншы N1 ; !"Use/MT"
отырғыш:отырғыш N1 ; !"Use/MT"
официант:официант N1 ; !"Use/MT"
офтальмолог:офтальмолог N1 ; !"Use/MT"
ошаған:ошаған N1 ; !
өшіргіш:өшіргіш N1 ; !"Use/MT"
өш:өш N1 ; !"Use/MT"
ою:ою N1 ; !"Use/MT"
ою%-өрнек:ою%-өрнек N1 ; !
павильон:павильон N1 ; !"Use/MT"
пайдалану:пайдалану N1 ; !"Use/MT"
пайдалылық:пайдалылық N1 ; !"Use/MT"
пакт:пакт N1 ; !"Use/MT"
пақырлық:пақырлық N1 ; !"Use/MT"
палеонтолог:палеонтолог N1 ; !"Use/MT"
Палестиналық:Палестиналық N1 ; !"Use/MT"
палитра:палитра N1 ; !"Use/MT"
палуба:палуба N1 ; !"Use/MT"
памфлет:памфлет N1 ; !"Use/MT"
панацея:панацея N1 ; !"Use/MT"
панель:панель N1 ; !"Use/MT"
паника:паника N1 ; !"Use/MT"
пансион:пансион N1 ; !"Use/MT"
пантомима:пантомима N1 ; !"Use/MT"
папирус:папирус N1 ; !
парадигма:парадигма N1 ; !"Use/MT"
парадокс:парадокс N1 ; !"Use/MT"
парақ:парақ N1 ; !"Use/MT"
парақша:парақша N1 ; !"Use/MT"
параллелизм:параллелизм N1 ; !"Use/MT"
параметр:параметр N1 ; !"Use/MT"
паранойя:паранойя N1 ; !"Use/MT"
парапет:парапет N1 ; !
парафия:парафия N1 ; !"Use/MT"
пароход:пароход N1 ; !
парашют:парашют N1 ; !"Use/MT"
паром:паром N1 ; !"Use/MT"
парус:парус N5 ; ! "sail"
парфюмерия:парфюмерия N1 ; !"Use/MT"
парыз:парыз N1 ; !"Use/MT"
паталогия:паталогия N1 ; !"Use/MT"
патология:патология N1 ; ! "pathology"
патолог:патолог N1 ; !"Use/MT"
патофизиология:патофизиология N1 ; !"Use/MT"
патриархат:патриархат N1 ; !"Use/MT"
патшайым:патшайым N1 ; !"Use/MT"
пацифизм:пацифизм N1 ; !"Use/MT"
паштет:паштет N1 ; !"Use/MT"
педиатрия:педиатрия N1 ; !"Use/MT"
педофил:педофил N1 ; !"Use/MT"
пәктік:пәктік N1 ; !"Use/MT"
пенал:пенал N1 ; ! "bookcase"  ! Use/MT eng-kaz
пән:пән N1 ; !
пентагое:пентагое N1 ; !"Use/MT"
пергамент:пергамент N1 ; !
периметр:периметр N1 ; !"Use/MT"
пері:пері N1 ; ! "fairy"
перкуссия:перкуссия N1 ; !"Use/MT"
персонал:персонал N1 ; !"Use/MT"
пиғыл:пиғыл N1 ; ! ""
пикник:пикник N1 ; !"Use/MT"
пилюля:пилюля N1 ; !"Use/MT"
пирамида:пирамида N1 ; !"Use/MT"
пират:пират N1 ; ! "pirate" !Use/MT
пирог:пирог N1 ; ! "  cake"
пируэт:пируэт N1 ; !"Use/MT"
питон:питон N1 ; !"Use/MT"
пицца:пицца N1 ; !"Use/MT"
піллә:піллә N1 ; !
пірәдар:пірәдар N1 ; !"Use/MT"
пісек:пісек N1 ; !"Use/MT"
пішен:пішен N1 ; !"Use/MT"
плагиат:плагиат N1 ; !"Use/MT"
планер:планер N1 ; !"Use/MT"
плантация:плантация N1 ; !"Use/MT"
плацебо:плацебо N1 ; !"Use/MT"
плебисцит:плебисцит N1 ; !"Use/MT"
плейбой:плейбой N1 ; !"Use/MT"
плутоний:плутоний N1 ; !"Use/MT"
плюрализм:плюрализм N1 ; !"Use/MT"
плюралист:плюралист N1 ; !"Use/MT"
пневмония:пневмония N1 ; !"Use/MT"
подиум:подиум N1 ; !"Use/MT"
подкаст:подкаст N1 ; !"Use/MT"
поднос:поднос N1 ; ! "tray"  ! Use/MT eng-kaz
поезд:поезд N1 ; ! "train"  ! Use/MT eng-kaz
полисахарид:полисахарид N1 ; !"Use/MT"
политизация:политизация N1 ; !"Use/MT"
полковниқ:полковниқ N1 ; !"Use/MT"
полоний:полоний N1 ; !"Use/MT"
поляризация:поляризация N1 ; !"Use/MT"
пони:пони N1 ; !"Use/MT"
понтификат:понтификат N1 ; !"Use/MT"
порнография:порнография N1 ; !"Use/MT"
порно:порно N1 ; !"Use/MT"
портик:портик N1 ; !"Use/MT"
портфель:портфель N1 ; !"Use/MT"
портье:портье N1 ; !"Use/MT"
пошташы:пошташы N1 ; !"Use/MT"
православиелік:православиелік N1 ; !"Use/MT"
прагматизм:прагматизм N1 ; !"Use/MT"
прайм%-тайм:прайм%-тайм N1 ; !"Use/MT"
презентация:презентация N1 ; !"Use/MT"
презерватив:презерватив N1 ; !"Use/MT"
презумпция:презумпция N1 ; !"Use/MT"
прелюдия:прелюдия N1 ; !"Use/MT"
прецендент:прецендент N1 ; !"Use/MT"
примат:примат N1 ; ! "primate"  ! Use/MT eng-kaz
принтер:принтер N1 ; !"Use/MT"
принцип:принцип N1 ; ! ""
провинциализм:провинциализм N1 ; !"Use/MT"
программалау:программалау N1 ; !"Use/MT"
прогрессия:прогрессия N1 ; !"Use/MT"
пролог:пролог N1 ; !"Use/MT"
промоутер:промоутер N1 ; !"Use/MT"
пропеллер:пропеллер N1 ; !"Use/MT"
пропорция:пропорция N1 ; !"Use/MT"
пропорциясыздық:пропорциясыздық N1 ; !"Use/MT"
простата:простата N1 ; !"Use/MT"
протез:протез N1 ; !"Use/MT"
протеин:протеин N1 ; !"Use/MT"
протекторат:протекторат N1 ; !"Use/MT"
прототип:прототип N1 ; !"Use/MT"
профессионализм:профессионализм N1 ; !"Use/MT"
профиль:профиль N1 ; !"Use/MT"
психиатр:психиатр N1 ; !"Use/MT"
психолог:психолог N1 ; !"Use/MT"
психотерапия:психотерапия N1 ; !"Use/MT"
пунктуация:пунктуация N1 ; !"Use/MT"
пұт:пұт N1 ; !"Use/MT"
фут:фут N1 ; !"Use/MT"
радар:радар N1 ; !"Use/MT"
радиан:радиан N1 ; ! ""
радикализм:радикализм N1 ; !"Use/MT"
радикал:радикал N1 ; !"Use/MT"
радиоактивтік:радиоактивтік N1 ; !"Use/MT"
радиоизотоп:радиоизотоп N1 ; !"Use/MT"
радиология:радиология N1 ; !"Use/MT"
радиотерапия:радиотерапия N1 ; !"Use/MT"
радиохабар:радиохабар N1 ; !"Use/MT"
разылық:разылық N1 ; !"Use/MT"
рақат:рақат N1 ; ! ""
рамка:рамка N1 ; ! " frame "  ! Use/MT eng-kaz
ранчошы:ранчошы N1 ; !"Use/MT"
рапа:рапа N1 ; !"Use/MT"
рапсодия:рапсодия N1 ; !"Use/MT"
рапсодист:рапсодист N1 ; !
рапс:рапс N1 ; !"Use/MT"
раритет:раритет N1 ; !"Use/MT"
растама:растама N1 ; !"Use/MT"
растаттыру:растаттыру N1 ; !"Use/MT"
расытхана:расытхана N1 ; !"Use/MT"
ратификация:ратификация N1 ; !"Use/MT"
рауаят:рауаят N1 ; !"Use/MT"
раунд:раунд N1 ; !"Use/MT"
рауғаш:рауғаш N1 ; !
раушан:раушан N1 ; !"Use/MT"
рационализация:рационализация N1 ; !"Use/MT"
рационализм:рационализм N1 ; !"Use/MT"
рацион:рацион N1 ; !"Use/MT"
реагент:реагент N1 ; !
реалдық:реалдық N1 ; !"Use/MT"
ревизионизм:ревизионизм N1 ; !"Use/MT"
ревматизм:ревматизм N1 ; !"Use/MT"
революционерлік:революционерлік N1 ; !"Use/MT"
регби:регби N1 ; !"Use/MT"
регенерация:регенерация N1 ; !"Use/MT"
регенттік:регенттік N1 ; !"Use/MT"
регресс:регресс N1 ; !"Use/MT"
редизайн:редизайн N1 ; !"Use/MT"
резеңке:резеңке N1 ; !"Use/MT"
резервация:резервация N1 ; !"Use/MT"
резервист:резервист N1 ; !"Use/MT"
резервуар:резервуар N1 ; !"Use/MT"
резонатор:резонатор N1 ; !
реинкарнация:реинкарнация N1 ; !"Use/MT"
реинтеграция:реинтеграция N1 ; !"Use/MT"
рейд:рейд N1 ; !
реквием:реквием N1 ; !"Use/MT"
реконструкция:реконструкция N1 ; !"Use/MT"
реконфигурация:реконфигурация N1 ; !"Use/MT"
ректификация:ректификация N1 ; !"Use/MT"
реле:реле N1 ; !"Use/MT"
рельеф:рельеф N1 ; ! ""
рельс:рельс N1 ; ! "rail"  ! Use/MT eng-kaz
ренессанс:ренессанс N1 ; !"Use/MT"
рений:рений N1 ; !
реніш:реніш N1 ; !
рентгений:рентгений N1 ; ! "rail"  ! Use/MT eng-kaz
репатриация:репатриация N1 ; !"Use/MT"
репетиция:репетиция N1 ; !"Use/MT"
репрессалия:репрессалия N1 ; !"Use/MT"
рептилия:рептилия N1 ; !"Use/MT"
рескрипт:рескрипт N1 ; !
ресми:ресми N1 ; !"Use/MT"
республикалық:республикалық N1 ; !"Use/MT"
реставрация:реставрация N1 ; !"Use/MT"
ретикулоцит:ретикулоцит N1 ; !
реторт:реторт N1 ; !
ретроцессия:ретроцессия N1 ; !"Use/MT"
реттеуіш:реттеуіш N1 ; !"Use/MT"
реттеу:реттеу N1 ; !"Use/MT"
ретушь:ретушь N1 ; !
рәуіш:рәуіш N1 ; !"Use/MT"
рефери:рефери N1 ; !"Use/MT"
реформалаушы:реформалаушы N1 ; !"Use/MT"
реформашылық:реформашылық N1 ; !"Use/MT"
рецепт:рецепт N1 ; !"Use/MT"
рибосома:рибосома N1 ; !
Римдік:Римдік N1 ; !"Use/MT"
ритм:ритм N1 ; !"Use/MT"
рифма:рифма N1 ; !
риф:риф N1 ; !"Use/MT"
робототехника:робототехника N1 ; !
робот:робот N1 ; !"Use/MT"
родео:родео N1 ; !"Use/MT"
рождество:рождество N1 ; !"Use/MT"
рокфор:рокфор N1 ; !
романист:романист N1 ; !"Use/MT"
романтика:романтика N1 ; !
ромбоид:ромбоид N1 ; !
рондо:рондо N1 ; !
ротация:ротация N1 ; ! ""
ротор:ротор N1 ; !"Use/MT"
рубидий:рубидий N1 ; !
рубль:рубль N1 ; !
рұқсатнама:рұқсатнама N1 ; !
рулетка:рулетка N1 ; !"Use/MT"
рүл:рүл N1 ; !"Use/MT"
Румын:Румын N1 ; !"Use/MT"
рутил:рутил N1 ; !
руханиет:руханиет N1 ; !"Use/MT"
рухтандырушы:рухтандырушы N1 ; !
рыцарь:рыцарь N1 ; !"Use/MT"
рюкзак:рюкзак N1 ; !
саботаж:саботаж N1 ; !"Use/MT"
сабыр:сабыр N1 ; !"Use/MT"
сага:сага N1 ; !"Use/MT"
сағым:сағым N1 ; !"Use/MT"
сағыныш:сағыныш N1 ; !"Use/MT"
садомазохизм:садомазохизм N1 ; !
сазгер:сазгер N1 ; !"Use/MT"
сайланатындық:сайланатындық N1 ; !"Use/MT"
сайлаушы:сайлаушы N1 ; !"Use/MT"
сайсағыз:сайсағыз N1 ; !
сайысушы:сайысушы N1 ; !"Use/MT"
сақаулық:сақаулық N1 ; !
саксофонист:саксофонист N1 ; !"Use/MT"
саксофон:саксофон N1 ; !"Use/MT"
Сакс:Сакс N1 ; !"Use/MT"
сақталушылық:сақталушылық N1 ; !"Use/MT"
сақтандыру:сақтандыру N1 ; !"Use/MT"
сақтандырушы:сақтандырушы N1 ; !"Use/MT"
сақтау:сақтау N1 ; !"Use/MT"
салжұқ:салжұқ N1 ; ! ""
салмонелла:салмонелла N1 ; !"Use/MT"
салон:салон N1 ; !"Use/MT"
сал:сал N1 ; !"Use/MT"
салтақтану:салтақтану N1 ; !"Use/MT"
салт%-жора:салт%-жора N1 ; !
салым:салым N1 ; !"Use/MT"
салыстырылым:салыстырылым N1 ; !"Use/MT"
самарий:самарий N1 ; !
самолет:самолет N1 ; ! " plane"  ! Use/MT eng-kaz
самырсын:самырсын N1 ; !"Use/MT"
санақшы:санақшы N1 ; !"Use/MT"
санат:санат N1 ; !"Use/MT"
санауыш:санауыш N1 ; !"Use/MT"
сандуғаш:сандуғаш N1 ; !"Use/MT"
сандықша:сандықша N1 ; !"Use/MT"
санитар:санитар N1 ; !"Use/MT"
сантиметр:сантиметр N1 ; !"Use/MT"
саңырауқұлақ:саңырауқұлақ N1 ; !"Use/MT"
саңырауқұлақша:саңырауқұлақша N1 ; !"Use/MT"
сапонит:сапонит N1 ; !
сапрофит:сапрофит N1 ; !
сапфир:сапфир N1 ; !
сарап:сарап N1 ; !"Use/MT"
сарапшылық:сарапшылық N1 ; !Use/MT
сардина:сардина N1 ; !"Use/MT"
саркопения:саркопения N1 ; !"Use/MT"
саркофаг:саркофаг N1 ; !"Use/MT"
сарқырама:сарқырама N1 ; !"Use/MT"
сарсу:сарсу N1 ; !"Use/MT"
сарын:сарын N1 ; !"Use/MT"
сатин:сатин N1 ; !
сатрап:сатрап N1 ; !
сату:сату N1 ; !"Use/MT"
сатушы:сатушы N1 ; !"Use/MT"
сауатсыздық:сауатсыздық N1 ; !"Use/MT"
сауаттылық:сауаттылық N1 ; !"Use/MT"
саудагерлер:саудагерлер N1 ; !"Use/MT"
саудагер:саудагер N1 ; !"Use/MT"
сауда%-саттық:сауда%-саттық N1 ; ! "" ! Use/MT
сауна:сауна N1 ; !"Use/MT"
сауығу:сауығу N1 ; !"Use/MT"
сауық%-сайран:сауық%-сайран N1 ; !Use/MT
сафари:сафари N1 ; !"Use/MT"
сафлор:сафлор N1 ; !"Use/MT"
сахарин:сахарин N1 ; !
сахароза:сахароза N1 ; !
саябан:саябан N1 ; !Use/MT
саябырлық:саябырлық N1 ; !"Use/MT"
свитер:свитер N1 ; !"Use/MT"
себет:себет N1 ; ! "basket"  ! Use/MT eng-kaz
себорея:себорея N1 ; !
сегидилья:сегидилья N1 ; !
сегізбұрыш:сегізбұрыш N1 ; !"Use/MT"
сегрегационизм:сегрегационизм N1 ; !
сегрегация:сегрегация N1 ; !"Use/MT"
сезам:сезам N1 ; !"Use/MT"
сезік:сезік N1 ; !"Use/MT"
сезіктену:сезіктену N1 ; !"Use/MT"
сезімталдылық:сезімталдылық N1 ; !
сезіну:сезіну N1 ; !Use/MT
сәйкесінше:сәйкесінше N1 ; !"Use/MT"
сәйкессіздік:сәйкессіздік N1 ; !
сәйкестік:сәйкестік N1 ; !"Use/MT"
сейсмограмма:сейсмограмма N1 ; !
сейсмограф:сейсмограф N1 ; !"Use/MT"
сейсмологиялық:сейсмологиялық N1 ; !"Use/MT"
секвенсор:секвенсор N1 ; !
секвойя:секвойя N1 ; !
секіргіш:секіргіш N1 ; !"Use/MT"
секреция:секреция N1 ; !"Use/MT"
секстет:секстет N1 ; !
сексуалдылық:сексуалдылық N1 ; !"Use/MT"
секта:секта N1 ; !"Use/MT"
секуляризация:секуляризация N1 ; !"Use/MT"
секунд:секунд N1 ; ! "second"  ! Use/MT eng-kaz
секция:секция N1 ; ! " drawer"  ! Use/MT eng-kaz
селбес:селбес N1 ; !"Use/MT"
селектор:селектор N1 ; !"Use/MT"
селқостық:селқостық N1 ; !"Use/MT"
селсоқтық:селсоқтық N1 ; !Use/MT
семафор:семафор N1 ; !
семенс:семенс N1 ; !
семестр:семестр N1 ; !"Use/MT"
семинарист:семинарист N1 ; !
семиолог:семиолог N1 ; !
сенбеушілік:сенбеушілік N1 ; !"Use/MT"
сенешаль:сенешаль N1 ; !
сенімдік:сенімдік N1 ; !"Use/MT"
сенімділік:сенімділік N1 ; !"Use/MT"
сәнқой:сәнқой N1 ; !Use/MT
сенсуализм:сенсуализм N1 ; !"Use/MT"
сентиментализм:сентиментализм N1 ; !
сепал:сепал N1 ; !
сепия:сепия N1 ; !
септет:септет N1 ; !
септицемия:септицемия N1 ; !
сервер:сервер N1 ; !"Use/MT"
сервожүйе:сервожүйе N1 ; !
сервомеханизм:сервомеханизм N1 ; !
сергектік:сергектік N1 ; !"Use/MT"
серенада:серенада N1 ; !
сериал:сериал N1 ; !"Use/MT"
сероса:сероса N1 ; !
серпіліс:серпіліс N1 ; !"Use/MT"
сертификаттау:сертификаттау N1 ; !"Use/MT"
серуен:серуен N1 ; !"Use/MT"
серфингист:серфингист N1 ; !"Use/MT"
сес:сес N1 ; !"Use/MT"
сәтсіздік:сәтсіздік N1 ; !"Use/MT"
сеттер:сеттер N1 ; !"Use/MT"
сәуегейлік:сәуегейлік N1 ; !"Use/MT"
сәулелілік:сәулелілік N1 ; !"Use/MT"
сеулетші:сеулетші N1 ; ! "architect"  ! Use/MT eng-kaz
сигара:сигара N1 ; !"Use/MT"
сидерит:сидерит N1 ; !
сизаль:сизаль N1 ; !
сиқыршы:сиқыршы N1 ; !"Use/MT"
символика:символика N1 ; !"Use/MT"
симпозиум:симпозиум N1 ; !"Use/MT"
симфония:симфония N1 ; !"Use/MT"
синагога:синагога N1 ; !"Use/MT"
синдром:синдром N1 ; !"Use/MT"
синергия:синергия N1 ; !"Use/MT"
синод:синод N1 ; !"Use/MT"
синтагма:синтагма N1 ; !"Use/MT"
синусоида:синусоида N1 ; !
синхрондау:синхрондау N1 ; !"Use/MT"
Сионизм:Сионизм N1 ; !"Use/MT"
Сириялық:Сириялық N1 ; !"Use/MT"
сироп:сироп N1 ; !"Use/MT"
!сияқты:сияқты N1 ; !Use/MT
сілеусін:сілеусін N1 ; !"Use/MT"
сілтегіш:сілтегіш N1 ; !"Use/MT"
сіңіруші:сіңіруші N1 ; !"Use/MT"
сірке:сірке N1 ; !"Use/MT"
сіркіреу:сіркіреу N1 ; !"Use/MT"
скандий:скандий N1 ; !"Use/MT"
сканерлеу:сканерлеу N1 ; !
сканер:сканер N1 ; !"Use/MT"
скарификация:скарификация N1 ; !
скейтер:скейтер N1 ; !"Use/MT"
склеренхима:склеренхима N1 ; !
склероз:склероз N1 ; !"Use/MT"
скрипкашы:скрипкашы N1 ; !"Use/MT"
скутер:скутер N1 ; !"Use/MT"
слайдкөрсетілім:слайдкөрсетілім N1 ; !"Use/MT"
слалом:слалом N1 ; !"Use/MT"
Словак:Словак N1 ; !"Use/MT"
собық:собық N1 ; !"Use/MT"
сөгіс:сөгіс N1 ; !"Use/MT"
соғысу:соғысу N1 ; !"Use/MT"
соғысушы:соғысушы N1 ; !"Use/MT"
сода:сода N1 ; !"Use/MT"
созалаңқылық:созалаңқылық N1 ; !"Use/MT"
сөзтізбек:сөзтізбек N1 ; !"Use/MT"
созылу:созылу N1 ; !"Use/MT"
сөйлем:сөйлем N1 ; !"Use/MT"
сөйлемше:сөйлемше N1 ; !"Use/MT"
сөйлеу:сөйлеу N1 ; !"Use/MT"
соқа:соқа N1 ; ! " plough"  ! Use/MT eng-kaz
соқ:соқ N1 ; !"Use/MT"
соқырішек:соқырішек N1 ; !"Use/MT"
сөлемдесу:сөлемдесу N1 ; !"Use/MT"
соленоид:соленоид N1 ; !
солод:солод N1 ; !
соло:соло N1 ; !"Use/MT"
солтүстік%-батыс:солтүстік%-батыс N1 ; !"Use/MT"
солтүстіктік:солтүстіктік N1 ; !
солтүстік%-шығыс:солтүстік%-шығыс N1 ; !"Use/MT"
Сомалилық:Сомалилық N1 ; !"Use/MT"
сома:сома N1 ; !"Use/MT"
сөмке:сөмке N1 ; ! "bag"  ! Use/MT eng-kaz
сомнамбулизм:сомнамбулизм N1 ; !
соната:соната N1 ; !"Use/MT"
сонет:сонет N1 ; !
сонограмма:сонограмма N1 ; !
сопылық:сопылық N1 ; !
Сопылық:Сопылық N1 ; !"Use/MT"
сорғы:сорғы N1 ; !"Use/MT"
сорлылық:сорлылық N1 ; !"Use/MT"
сотқыр:сотқыр N1 ; !"Use/MT"
социологизм:социологизм N1 ; !
социолог:социолог N1 ; !"Use/MT"
сою:сою N1 ; !Use/MT
соя:соя N1 ; !"Use/MT"
спектрограмма:спектрограмма N1 ; !
спектрограф:спектрограф N1 ; !
спектрометр:спектрометр N1 ; !
спектрометрия:спектрометрия N1 ; !
спектроскопия:спектроскопия N1 ; !"Use/MT"
спектроскоп:спектроскоп N1 ; !
спектрофотометр:спектрофотометр N1 ; !
сперматогоний:сперматогоний N1 ; !
сперматозоид:сперматозоид N1 ; !
сперматоцит:сперматоцит N1 ; !
спецификатор:спецификатор N1 ; !
спинет:спинет N1 ; !"Use/MT"
спиритизм:спиритизм N1 ; !
спонтандық:спонтандық N1 ; !"Use/MT"
спорангий:спорангий N1 ; !
спорофит:спорофит N1 ; !
спрэй:спрэй N1 ; !"Use/MT"
ссуда:ссуда N1 ; ! "" ! Use/MT
стагфляция:стагфляция N1 ; !"Use/MT"
стақан:стақан N1 ; !"Use/MT"
сталагмит:сталагмит N1 ; !"Use/MT"
сталактит:сталактит N1 ; !"Use/MT"
сталкер:сталкер N1 ; !
стандарттау:стандарттау N1 ; !"Use/MT"
статизм:статизм N1 ; !"Use/MT"
статор:статор N1 ; !
статут:статут N1 ; !"Use/MT"
стерадиан:стерадиан N1 ; !
стереоскоп:стереоскоп N1 ; !
стерилизация:стерилизация N1 ; !"Use/MT"
стероид:стероид N1 ; !"Use/MT"
стетоскоп:стетоскоп N1 ; !
стикер:стикер N1 ; !"Use/MT"
стилист:стилист N1 ; !
стимуляция:стимуляция N1 ; !"Use/MT"
стратег:стратег N1 ; !"Use/MT"
стратификация:стратификация N1 ; !
стратопауза:стратопауза N1 ; !
стриптиз:стриптиз N1 ; !
стронций:стронций N1 ; !"Use/MT"
суайрық:суайрық N1 ; !"Use/MT"
субдукция:субдукция N1 ; !
сублимация:сублимация N1 ; !
субмарина:субмарина N1 ; !"Use/MT"
субмердігерлік:субмердігерлік N1 ; !
субординация:субординация N1 ; !"Use/MT"
суброгация:суброгация N1 ; !
субстанция:субстанция N1 ; !"Use/MT"
субұрқақ:субұрқақ N1 ; !"Use/MT"
субъективтілік:субъективтілік N1 ; !"Use/MT"
судоку:судоку N1 ; !
сүзбе:сүзбе N1 ; !"Use/MT"
суицид:суицид N1 ; !"Use/MT"
сүйел:сүйел N1 ; !
сүйеніш:сүйеніш N1 ; !"Use/MT"
сүйкімділік:сүйкімділік N1 ; !"Use/MT"
сүйрегіш:сүйрегіш N1 ; !"Use/MT"
сұйықтық:сұйықтық N1 ; !"Use/MT"
суландыру:суландыру N1 ; !"Use/MT"
сүлде:сүлде N1 ; !"Use/MT"
сұлтандық:сұлтандық N1 ; ! ""
сулы:сулы N1 ; !Use/MT
сульфаниламид:сульфаниламид N1 ; !
сульфид:сульфид N1 ; !"Use/MT"
сүңгуші:сүңгуші N1 ; !"Use/MT"
супермаркет:супермаркет N1 ; !"Use/MT"
сұрау:сұрау N1 ; !"Use/MT"
сүрек:сүрек N1 ; !"Use/MT"
сүре:сүре N1 ; !"Use/MT"
суретсипат:суретсипат N1 ; !"Use/MT"
сұрыптаушы:сұрыптаушы N1 ; !
сусабын:сусабын N1 ; !
сусыздандыру:сусыздандыру N1 ; !"Use/MT"
сусын:сусын N1 ; !"Use/MT"
сутегі:сутегі N1 ; !"Use/MT"
сүтқоректі:сүтқоректі N1 ; !"Use/MT"
суффиксация:суффиксация N1 ; !
сфалерит:сфалерит N1 ; !
сфеноид:сфеноид N1 ; !
сфероид:сфероид N1 ; !
сфинктер:сфинктер N1 ; !
сценариші:сценариші N1 ; !"Use/MT"
сызықша:сызықша N1 ; !"Use/MT"
сыйақы:сыйақы N1 ; !"Use/MT"
сыйымдылық:сыйымдылық N1 ; !"Use/MT"
сықақ:сықақ N1 ; !"Use/MT"
сылақ:сылақ N1 ; !"Use/MT"
сылдырақ:сылдырақ N1 ; !"Use/MT"
сылдырлау:сылдырлау N1 ; !"Use/MT"
сылтауратқыш:сылтауратқыш N1 ; !"Use/MT"
сым%-темір:сым%-темір N1 ; ! "wire"  ! Use/MT eng-kaz
сындырушы:сындырушы N1 ; !"Use/MT"
сынық:сынық N1 ; !"Use/MT"
сыпайылық:сыпайылық N1 ; !"Use/MT"
сыпыртқы:сыпыртқы N1 ; !"Use/MT"
сырахана:сырахана N1 ; !"Use/MT"
сырбаздық:сырбаздық N1 ; !"Use/MT"
сырғауыл:сырғауыл N1 ; !"Use/MT"
сырғылым:сырғылым N1 ; !"Use/MT"
сырғыма:сырғыма N1 ; !"Use/MT"
сырғыту:сырғыту N1 ; !"Use/MT"
сырнай:сырнай N1 ; !"Use/MT"
сыршыл:сыршыл N1 ; !"Use/MT"
сэндвич:сэндвич N1 ; !"Use/MT"
сюрреализм:сюрреализм N1 ; !
сюрреалисші:сюрреалисші N1 ; !
табло:табло N1 ; !"Use/MT"
табуляция:табуляция N1 ; !"Use/MT"
табушы:табушы N1 ; !
табын:табын N1 ; !"Use/MT"
табыт:табыт N1 ; !"Use/MT"
тағайындау:тағайындау N1 ; !Use/MT
таға:таға N1 ; !"Use/MT"
тазалағыш:тазалағыш N1 ; !"Use/MT"
тазалау:тазалау N1 ; !"Use/MT"
тазалаушы:тазалаушы N1 ; !"Use/MT"
тазқара:тазқара N1 ; !"Use/MT"
тайқу:тайқу N1 ; !"Use/MT"
таймер:таймер N1 ; !"Use/MT"
тақия:тақия N1 ; !"Use/MT"
такси:такси N1 ; !"Use/MT"
тақтайша:тақтайша N1 ; !
тақырыптама:тақырыптама N1 ; !"Use/MT"
талапкер:талапкер N1 ; !Use/MT
талас%-тартыс:талас%-тартыс N1 ; !"Use/MT"
талау:талау N1 ; !"Use/MT"
талғам:талғам N1 ; !"Use/MT"
талдаушы:талдаушы N1 ; !"Use/MT"
талқандау:талқандау N1 ; !"Use/MT"
талқандаушылық:талқандаушылық N1 ; !"Use/MT"
тал:тал N1 ; ! "rod "  ! Use/MT eng-kaz
талшық:талшық N1 ; !"Use/MT"
тамаққұмар:тамаққұмар N1 ; !"Use/MT"
тамашалаушы:тамашалаушы N1 ; !"Use/MT"
тамборин:тамборин N1 ; !"Use/MT"
тамшылау:тамшылау N1 ; !
тамшы:тамшы N1 ; ! " drop"  ! Use/MT eng-kaz
тамырлану:тамырлану N1 ; !
тамыр%-таныстық:тамыр%-таныстық N1 ; !"Use/MT"
таңбалағыш:таңбалағыш N1 ; !"Use/MT"
таңба:таңба N1 ; ! "stamp/brand"
таңдай:таңдай N1 ; !
таңдама:таңдама N1 ; !"Use/MT"
тандем:тандем N1 ; !"Use/MT"
таңқурай:таңқурай N1 ; !"Use/MT"
танымдылық:танымдылық N1 ; ! "popularity"  ! Use/MT eng-kaz
тапқыштық:тапқыштық N1 ; !"Use/MT"
таптаурын:таптаурын N1 ; !"Use/MT"
таран:таран N1 ; !"Use/MT"
таратушы:таратушы N1 ; !"Use/MT"
тариф:тариф N1 ; !"Use/MT"
тарлық:тарлық N1 ; !"Use/MT"
тарту:тарту N1 ; !"Use/MT"
тартыс:тартыс N1 ; !"Use/MT"
тары:тары N1 ; !"Use/MT"
тасбақа:тасбақа N1 ; !"Use/MT"
тасымалдаушы:тасымалдаушы N1 ; !"Use/MT"
тасымал:тасымал N1 ; !"Use/MT"
тауы:тауы N1 ; !"Use/MT"
таяқша:таяқша N1 ; !"Use/MT"
тәбет:тәбет N1 ; !Use/MT
тежегіш:тежегіш N1 ; ! "brake"  ! Use/MT eng-kaz
тезис:тезис N1 ; !"Use/MT"
текстура:текстура N1 ; !"Use/MT"
тек:тек N1 ; !"Use/MT"
телебайланыс:телебайланыс N1 ; !"Use/MT"
тележка:тележка N1 ; ! " cart "  ! Use/MT eng-kaz
телеконференция:телеконференция N1 ; !"Use/MT"
телефондама:телефондама N1 ; !"Use/MT"
темперамент:темперамент N1 ; !"Use/MT"
теңалыстатылған:теңалыстатылған N1 ; !"Use/MT"
теңгешілдік:теңгешілдік N1 ; !"Use/MT"
тенденция:тенденция N1 ; !"Use/MT"
теңдеу:теңдеу N1 ; !"Use/MT"
теңестіргіш:теңестіргіш N1 ; !"Use/MT"
тәңірлік:тәңірлік N1 ; !"Use/MT"
тәңір:тәңір N1 ; ! "God"  ! Use/MT eng-kaz
теннис:теннис N1 ; !"Use/MT"
тенор:тенор N1 ; !"Use/MT"
теңсіздік:теңсіздік N1 ; !"Use/MT"
тентектік:тентектік N1 ; !"Use/MT"
теократия:теократия N1 ; !"Use/MT"
теология:теология N1 ; !"Use/MT"
теолог:теолог N1 ; !"Use/MT"
терапия:терапия N1 ; !"Use/MT"
тергеу:тергеу N1 ; !"Use/MT"
терістеу:терістеу N1 ; !"Use/MT"
терминал:терминал N1 ; !"Use/MT"
термометр:термометр N1 ; !"Use/MT"
терракот:терракот N1 ; !"Use/MT"
терраса:терраса N1 ; !"Use/MT"
террор:террор N1 ; !"Use/MT"
терроршы:терроршы N1 ; !"Use/MT"
тесла:тесла N1 ; !"Use/MT"
тест:тест N1 ; !"Use/MT"
тетік:тетік N1 ; !"Use/MT"
тәуекелділік:тәуекелділік N1 ; !"Use/MT"
тәуелділік:тәуелділік N1 ; !"Use/MT"
тирада:тирада N1 ; !"Use/MT"
тиран:тиран N1 ; !"Use/MT"
титықтау:титықтау N1 ; !"Use/MT"
тізбектілік:тізбектілік N1 ; !"Use/MT"
тізімдеме:тізімдеме N1 ; !"Use/MT"
тізімдеу:тізімдеу N1 ; !"Use/MT"
тікелейдік:тікелейдік N1 ; !"Use/MT"
тіктөртбұрыш:тіктөртбұрыш N1 ; !"Use/MT"
тікұшақ:тікұшақ N1 ; !"Use/MT"
тілектестік:тілектестік N1 ; !"Use/MT"
тілім:тілім N1 ; !"Use/MT"
тілкем:тілкем N1 ; !"Use/MT"
тінтуір:тінтуір N1 ; !"Use/MT"
тіреу:тіреу N1 ; !"Use/MT"
тірілік:тірілік N1 ; !"Use/MT"
тірілту:тірілту N1 ; !"Use/MT"
тіркелім:тіркелім N1 ; !"Use/MT"
тіркелу:тіркелу N1 ; !"Use/MT"
тіркеме:тіркеме N1 ; !Use/MT
тіркеу:тіркеу N1 ; !"Use/MT"
тісшұқуыш:тісшұқуыш N1 ; !"Use/MT"
тобак:тобак N1 ; !"Use/MT"
төбелесқор:төбелесқор N1 ; !"Use/MT"
төбелес:төбелес N1 ; !"Use/MT"
төбелесу:төбелесу N1 ; !"Use/MT"
тобық:тобық N1 ; !"Use/MT"
тоғай:тоғай N1 ; !"Use/MT"
тоған:тоған N1 ; !"Use/MT"
тоғын:тоғын N1 ; !"Use/MT"
тоғыс:тоғыс N1 ; !"Use/MT"
тозаңдандыру:тозаңдандыру N1 ; !"Use/MT"
төзбестік:төзбестік N1 ; !"Use/MT"
төзімділік:төзімділік N1 ; !"Use/MT"
тойтарма:тойтарма N1 ; !
тоқаш:тоқаш N1 ; !"Use/MT"
тоқмейілсу:тоқмейілсу N1 ; !"Use/MT"
төкпелік:төкпелік N1 ; !"Use/MT"
тоқсандық:тоқсандық N1 ; !"Use/MT"
токсикология:токсикология N1 ; !"Use/MT"
токсин:токсин N1 ; !"Use/MT"
тоқтаттырылу:тоқтаттырылу N1 ; !"Use/MT"
тоқтату:тоқтату N1 ; !"Use/MT"
тоқ:тоқ N1 ; !"Use/MT"
тоқырау:тоқырау N1 ; !"Use/MT"
толассыздық:толассыздық N1 ; !"Use/MT"
толғанушылық:толғанушылық N1 ; !"Use/MT"
төлемақы:төлемақы N1 ; !"Use/MT"
төлемеуші:төлемеуші N1 ; !"Use/MT"
төлемқабілетсіздік:төлемқабілетсіздік N1 ; !"Use/MT"
толеранттылық:толеранттылық N1 ; !"Use/MT"
толерантты:толерантты A3 ; !"Use/MT"
төлқұжат:төлқұжат N1 ; !"Use/MT"
толқу:толқу N1 ; ! ""
толтырғы:толтырғы N1 ; !"Use/MT"
толығу:толығу N1 ; !
толықтандыру:толықтандыру N1 ; !"Use/MT"
толықтауыш:толықтауыш N1 ; !"Use/MT"
толықтық:толықтық N1 ; !"Use/MT"
толықтырма:толықтырма N1 ; !"Use/MT"
төмендетілу:төмендетілу N1 ; !"Use/MT"
төмендету:төмендету N1 ; !"Use/MT"
томография:томография N1 ; !"Use/MT"
томпақ:томпақ N1 ; !"Use/MT"
тоңазытқыш:тоңазытқыш N1 ; !"Use/MT"
тоннаж:тоннаж N1 ; !"Use/MT"
топарал:топарал N1 ; !Use/MT
топография:топография N1 ; !"Use/MT"
топоним:топоним N1 ; !"Use/MT"
топтастыру:топтастыру N1 ; !"Use/MT"
төрелік:төрелік N1 ; !Use/MT
төреші:төреші N1 ; !Use/MT
торий:торий N1 ; !"Use/MT"
торсылдақ:торсылдақ N1 ; !"Use/MT"
төртбұрыш:төртбұрыш N1 ; !"Use/MT"
төсем:төсем N1 ; !"Use/MT"
тостер:тостер N1 ; !"Use/MT"
төс:төс N1 ; !"Use/MT"
тоталитаризм:тоталитаризм N1 ; !"Use/MT"
тотық:тотық N1 ; !"Use/MT"
тоты:тоты N1 ; !"Use/MT"
травматология:травматология N1 ; !"Use/MT"
трактат:трактат N1 ; !"Use/MT"
транзакция:транзакция N1 ; !"Use/MT"
транзит:транзит N1 ; !"Use/MT"
трансплантация:трансплантация N1 ; !"Use/MT"
трансформатор:трансформатор N1 ; !"Use/MT"
трансформа:трансформа N1 ; !"Use/MT"
траншея:траншея N1 ; !"Use/MT"
трапеция:трапеция N1 ; !"Use/MT"
треска:треска N1 ; !"Use/MT"
трикотаж:трикотаж N1 ; !"Use/MT"
тренд:тренд N1 ; !"Use/MT"
трико:трико N1 ; !"Use/MT"
триллер:триллер N1 ; !"Use/MT"
триллион:триллион N1 ; !"Use/MT"
трио:трио N1 ; !"Use/MT"
триптих:триптих N1 ; !"Use/MT"
триумвират:триумвират N1 ; !"Use/MT"
триумф:триумф N1 ; !
тройка:тройка N1 ; !"Use/MT"
тропик:тропик N1 ; !"Use/MT"
труба:труба N1 ; ! " pipe "  ! Use/MT eng-kaz
туба:туба N1 ; !"Use/MT"
түбек:түбек N1 ; !"Use/MT"
түбіт:түбіт N1 ; !"Use/MT"
туғандық:туғандық N1 ; !"Use/MT"
туған:туған N1 ; !"Use/MT"
туғызу:туғызу N1 ; !"Use/MT"
тұғырнама:тұғырнама N1 ; !"Use/MT"
тұжырымдама:тұжырымдама N1 ; !"Use/MT"
тұжырымдау:тұжырымдау N1 ; !"Use/MT"
тұзақ:тұзақ N1 ; !
тұздық:тұздық N1 ; !"Use/MT"
түзету:түзету N1 ; !"Use/MT"
туз:туз N1 ; !"Use/MT"
түзу:түзу N1 ; ! " line"  ! Use/MT eng-kaz
түйеқұс:түйеқұс N1 ; !"Use/MT"
түйіншек:түйіншек N1 ; !"Use/MT"
түйіршіктеу:түйіршіктеу N1 ; !
түйісу:түйісу N1 ; !"Use/MT"
түйреуіш:түйреуіш N1 ; ! " pin "
тұйық:тұйық N1 ; !"Use/MT"
тұқымдандыру:тұқымдандыру N1 ; !"Use/MT"
тұқымсыздық:тұқымсыздық N1 ; !"Use/MT"
түлек:түлек N1 ; !"Use/MT"
тұл:тұл N1 ; !"Use/MT"
тұмау:тұмау N1 ; !"Use/MT"
тұмсық:тұмсық N1 ; !"Use/MT"
тұмсықша:тұмсықша N1 ; !"Use/MT"
тұмшалау:тұмшалау N1 ; !"Use/MT"
тұнба:тұнба N1 ; !"Use/MT"
тұңғиықтық:тұңғиықтық N1 ; !"Use/MT"
түңіліс:түңіліс N1 ; !"Use/MT"
туннель:туннель N1 ; !"Use/MT"
тұншықпа:тұншықпа N1 ; !Use/MT
түпнұсқалық:түпнұсқалық N1 ; !Use/MT
тұрақсыздық:тұрақсыздық N1 ; !"Use/MT"
тұрақтандыру:тұрақтандыру N1 ; !"Use/MT"
тұрақты:тұрақты N1 ; !"Use/MT"
!туралы:туралы N1 ; !"Use/MT"
турбина:турбина N1 ; !"Use/MT"
турбуленттік:турбуленттік N1 ; !"Use/MT"
түрікмен:түрікмен N1 ; ! ""
түрлілік:түрлілік N1 ; !"Use/MT"
тұрпайылық:тұрпайылық N1 ; !"Use/MT"
тұрпат:тұрпат N1 ; !"Use/MT"
түртінді:түртінді N1 ; !"Use/MT"
тур:тур N1 ; !"Use/MT"
түсім:түсім N1 ; !"Use/MT"
түсінбестік:түсінбестік N1 ; !"Use/MT"
түсіндірме:түсіндірме N1 ; !"Use/MT"
тіркелгі:тіркелгі N1 ; !"Use/MT"
түсіндіру:түсіндіру N1 ; !"Use/MT"
түсінушілік:түсінушілік N1 ; !"Use/MT"
тұспал:тұспал N1 ; !
түссіздік:түссіздік N1 ; !"Use/MT"
тұтану:тұтану N1 ; !"Use/MT"
тұтастық:тұтастық N1 ; !"Use/MT"
түтік:түтік N1 ; !"Use/MT"
түтіндік:түтіндік N1 ; !"Use/MT"
тұтқа:тұтқа N1 ; !"Use/MT"
тұтқындық:тұтқындық N1 ; !"Use/MT"
тұтығу:тұтығу N1 ; !
тұтылу:тұтылу N1 ; !"Use/MT"
тұтыну:тұтыну N1 ; !"Use/MT"
түше:түше N1 ; ! "member"  ! Use/MT eng-kaz
түшкіру:түшкіру N1 ; !"Use/MT"
туындату:туындату N1 ; !"Use/MT"
туып%-көбеюшілік:туып%-көбеюшілік N1 ; !"Use/MT"
тығындау:тығындау N1 ; !"Use/MT"
тығын:тығын N1 ; !"Use/MT"
тыйылыс:тыйылыс N1 ; !"Use/MT"
тыңайтқыш:тыңайтқыш N1 ; !"Use/MT"
тыңдау:тыңдау N1 ; !Use/MT
тыңдаушы:тыңдаушы N1 ; !"Use/MT"
тыңшы:тыңшы N1 ; !"Use/MT"
тыным:тыным N1 ; !"Use/MT"
тынышталдыру:тынышталдыру N1 ; !"Use/MT"
тыныштандырушы:тыныштандырушы N1 ; !"Use/MT"
тырмалар:тырмалар N1 ; !"Use/MT"
тырна:тырна N1 ; !"Use/MT"
тыртық:тыртық N1 ; !"Use/MT"
тэг:тэг N1 ; !"Use/MT"
уағыздаушы:уағыздаушы N1 ; !"Use/MT"
уақиға:уақиға N1 ; !"Use/MT"
увертюра:увертюра N1 ; !"Use/MT"
үгінділер:үгінділер N1 ; !"Use/MT"
үгінді:үгінді N1 ; !
ұғымдылық:ұғымдылық N1 ; !"Use/MT"
үдеріс:үдеріс N1 ; !"Use/MT"
үдеу:үдеу N1 ; !"Use/MT"
уәзір:уәзір N1 ; !"Use/MT"
ұжымшылдық:ұжымшылдық N1 ; !"Use/MT"
ұзақтық:ұзақтық N1 ; !"Use/MT"
үздіксіздік:үздіксіздік N1 ; !"Use/MT"
үзілім:үзілім N1 ; !"Use/MT"
үзінді:үзінді N1 ; !"Use/MT"
узурпатор:узурпатор N1 ; !"Use/MT"
уілдеу:уілдеу N1 ; !"Use/MT"
ұйғарым:ұйғарым N1 ; !"Use/MT"
үйім:үйім N1 ; !"Use/MT"
үйінді:үйінді N1 ; !"Use/MT"
үйірме:үйірме N1 ; !"Use/MT"
үйір:үйір N1 ; !"Use/MT"
үйлесімділік:үйлесімділік N1 ; !"Use/MT"
үйлесімсіздік:үйлесімсіздік N1 ; !"Use/MT"
үйлесім:үйлесім N1 ; ! "harmony"  ! Use/MT eng-kaz
үйлестік:үйлестік N1 ; !"Use/MT"
үйшік:үйшік N1 ; !"Use/MT"
ұйымдастырушы:ұйымдастырушы N1 ; !"Use/MT"
үкі:үкі N1 ; !"Use/MT"
Украиналық:Украиналық N1 ; !"Use/MT"
ұқсастық:ұқсастық N1 ; ! "similarity"
ұқыпсыздық:ұқыпсыздық N1 ; !"Use/MT"
ұластыру:ұластыру N1 ; !"Use/MT"
үлбір:үлбір N1 ; !"Use/MT"
үлкендер:үлкендер N1 ; !
үлкен:үлкен N1 ; !
!үлкен:үлкен N1 ; !"Use/MT"
ұлттандыру:ұлттандыру N1 ; !"Use/MT"
ұлтшылдық:ұлтшылдық N1 ; !"Use/MT"
ұлтшыл:ұлтшыл N1 ; !"Use/MT"
ультиматум:ультиматум N1 ; !"Use/MT"
ультрадыбыс:ультрадыбыс N1 ; !"Use/MT"
ұма:ұма N1 ; !
үміткерлік:үміткерлік N1 ; ! ""
үмітсіздік:үмітсіздік N1 ; !"Use/MT"
үңгір:үңгір N1 ; !"Use/MT"
ұңғылау:ұңғылау N1 ; !"Use/MT"
ұңғы:ұңғы N1 ; !"Use/MT"
үндеу:үндеу N1 ; !"Use/MT"
Үнділік:Үнділік N1 ; !"Use/MT"
үнемділік:үнемділік N1 ; !"Use/MT"
универсализм:универсализм N1 ; !"Use/MT"
униформа:униформа N1 ; !"Use/MT"
үнсіздік:үнсіздік N1 ; !"Use/MT"
ұнтақ:ұнтақ N1 ; !"Use/MT"
қиқым:қиқым N1 ; !"Use/MT"
ұран:ұран N1 ; !"Use/MT"
урбанизация:урбанизация N1 ; !"Use/MT"
үркін:үркін N1 ; !"Use/MT"
үркіншілік:үркіншілік N1 ; !"Use/MT"
ұрлау:ұрлау N1 ; !"Use/MT"
ұрлаушы:ұрлаушы N1 ; !"Use/MT"
ұрлық:ұрлық N1 ; !"Use/MT"
урна:урна N1 ; !"Use/MT"
Уругвайлық:Уругвайлық N1 ; !"Use/MT"
ұрықтандыру:ұрықтандыру N1 ; !"Use/MT"
ұрық:ұрық N1 ; !"Use/MT"
ұрыс:ұрыс N1 ; !
ұсталық:ұсталық N1 ; !"Use/MT"
ұстамдылық:ұстамдылық N1 ; !"Use/MT"
ұстаным:ұстаным N1 ; !"Use/MT"
ұстара:ұстара N1 ; !"Use/MT"
ұста:ұста N1 ; !"Use/MT"
ұстау:ұстау N1 ; !"Use/MT"
ұстаушы:ұстаушы N1 ; !"Use/MT"
үстеме:үстеме N1 ; !"Use/MT"
устрица:устрица N1 ; !"Use/MT"
ұсынe:ұсынe N1 ; !"Use/MT"
утопия:утопия N1 ; !"Use/MT"
үшбұрыш:үшбұрыш N1 ; !"Use/MT"
үшінші:үшінші N1 ; !"Use/MT"
ұшқын:ұшқын N1 ; !"Use/MT"
ұшпалылық:ұшпалылық N1 ; !"Use/MT"
үштік:үштік N1 ; !"Use/MT"
ұшу:ұшу N1 ; !"Use/MT"
ұшырату:ұшырату N1 ; !"Use/MT"
уылдырық:уылдырық N1 ; !"Use/MT"
уыттылық:уыттылық N1 ; !
фаворитизм:фаворитизм N1 ; !"Use/MT"
фагот:фагот N1 ; !Use/MT
факсимиле:факсимиле N1 ; !"Use/MT"
факт:факт N6 ; ! "fact"
фанера:фанера N1 ; !"Use/MT"
фанфар:фанфар N1 ; !"Use/MT"
фараон:фараон N1 ; !"Use/MT"
фармакология:фармакология N1 ; !"Use/MT"
фарс:фарс N1 ; !"Use/MT"
фасад:фасад N1 ; !"Use/MT"
фатализм:фатализм N1 ; !"Use/MT"
фашизм:фашизм N1 ; !"Use/MT"
федерализм:федерализм N1 ; !"Use/MT"
феминист:феминист N1 ; !"Use/MT"
феодализм:феодализм N1 ; !"Use/MT"
ферма:ферма N1 ; ! " farm"
фермер:фермер N1 ; ! ""
фиаско:фиаско N1 ; !"Use/MT"
физиоемдеу:физиоемдеу N1 ; !"Use/MT"
финалист:финалист N1 ; !"Use/MT"
Финка:Финка N1 ; !"Use/MT"
фитопланктон:фитопланктон N1 ; !"Use/MT"
флайер:флайер N1 ; !"Use/MT"
фланг:фланг N1 ; !"Use/MT"
флотилия:флотилия N1 ; !"Use/MT"
фобия:фобия N1 ; !"Use/MT"
фолькетинг:фолькетинг N1 ; !"Use/MT"
формалдылық:формалдылық N1 ; !"Use/MT"
формальдегид:формальдегид N1 ; !
амбиция:амбиция N1 ; !"Use/MT"
формация:формация N1 ; !"Use/MT"
фосфат:фосфат N1 ; !"Use/MT"
фотокөшіргіш:фотокөшіргіш N1 ; !"Use/MT"
фотон:фотон N1 ; !"Use/MT"
фото:фото N1 ; !"Use/MT"
фрагменттеу:фрагменттеу N1 ; !"Use/MT"
фрак:фрак N1 ; !"Use/MT"
фракция:фракция N1 ; !"Use/MT"
фрахт:фрахт N1 ; !"Use/MT"
фрегат:фрегат N1 ; !"Use/MT"
фронтон:фронтон N1 ; !"Use/MT"
фторид:фторид N1 ; !
фундаментализм:фундаментализм N1 ; !"Use/MT"
фундаменталист:фундаменталист N1 ; !"Use/MT"
функционалдық:функционалдық N1 ; !"Use/MT"
функционер:функционер N1 ; !"Use/MT"
фюзеляж:фюзеляж N1 ; !"Use/MT"
хабарландыру:хабарландыру N1 ; !"Use/MT"
халыктар:халыктар N1 ; !"Use/MT"
халықшылдық:халықшылдық N1 ; !"Use/MT"
хамелеон:хамелеон N1 ; !"Use/MT"
ханзада:ханзада N1 ; !"Use/MT"
ханшайым:ханшайым N1 ; !"Use/MT"
ханым:ханым N1 ; !"Use/MT"
харизма:харизма N1 ; !"Use/MT"
хаттама:хаттама N1 ; !"Use/MT"
хат%-хабар:хат%-хабар N1 ; !"Use/MT"
хатшылық:хатшылық N1 ; !"Use/MT"
хек:хек N1 ; !"Use/MT"
химиотерапия:химиотерапия N1 ; !"Use/MT"
химиялық:химиялық N1 ; !"Use/MT"
хирург:хирург N1 ; !"Use/MT"
хлорид:хлорид N1 ; !"Use/MT"
хобби:хобби N1 ; !"Use/MT"
хоккей:хоккей N1 ; !"Use/MT"
холестерин:холестерин N1 ; !"Use/MT"
Хорват:Хорват N1 ; !"Use/MT"
хореография:хореография N1 ; !"Use/MT"
хореограф:хореограф N1 ; !"Use/MT"
хош:хош N1 ; !"Use/MT"
Христиандық:Христиандық N1 ; !"Use/MT"
Христианин:Христианин N1 ; !"Use/MT"
хром:хром N1 ; !"Use/MT"
хутор:хутор N1 ; !"Use/MT"
цент:цент N1 ; !"Use/MT"
цеолит:цеолит N1 ; !"Use/MT"
цианид:цианид N1 ; !"Use/MT"
цинк:цинк N1 ; !"Use/MT"
цирконий:цирконий N1 ; !"Use/MT"
цитата:цитата N1 ; !"Use/MT"
цитра:цитра N1 ; !
цифрлеу:цифрлеу N1 ; !"Use/MT"
чарлстон:чарлстон N1 ; !"Use/MT"
чартер:чартер N1 ; !"Use/MT"
чәшке:чәшке N1 ; ! " cup"  ! Use/MT eng-kaz
шабадан:шабадан N1 ; !"Use/MT"
шабарман:шабарман N1 ; !"Use/MT"
шағала:шағала N1 ; !"Use/MT"
шағылдырғыш:шағылдырғыш N1 ; !"Use/MT"
шағыл:шағыл N1 ; !"Use/MT"
шағылыс:шағылыс N1 ; !"Use/MT"
шайқалу:шайқалу N1 ; !"Use/MT"
шайнама:шайнама N1 ; !Use/MT
шайнау:шайнау N1 ; !
күйсеу:күйсеу N1 ; !
шақпақтас:шақпақтас N1 ; !"Use/MT"
шақыру:шақыру N1 ; !"Use/MT"
шалағай:шалағай N1 ; !"Use/MT"
шалғам:шалғам N1 ; !"Use/MT"
шалғы:шалғы N1 ; ! "radish"
шал:шал N1 ; !"Use/MT"
шалшық:шалшық N1 ; !"Use/MT"
шамшылдық:шамшылдық N1 ; !"Use/MT"
шаңғышы:шаңғышы N1 ; !"Use/MT"
шапалақ:шапалақ N1 ; !
шапқыншылық:шапқыншылық N1 ; !"Use/MT"
шапшандық:шапшандық N1 ; !"Use/MT"
шапшаңдық:шапшаңдық N1 ; !"Use/MT"
шап:шап N1 ; !
шарапаттылық:шарапаттылық N1 ; !"Use/MT"
шарбақ:шарбақ N1 ; !"Use/MT"
шартты:шартты N1 ; !"Use/MT"
шаршау:шаршау N1 ; !"Use/MT"
шатқал:шатқал N1 ; !"Use/MT"
шахсей%-вахсей:шахсей%-вахсей N1 ; ! ""
шаһ:шаһ N1 ; ! ""
шашақ:шашақ N1 ; !"Use/MT"
шаштараз:шаштараз N1 ; !"Use/MT"
Швейцариялық:Швейцариялық N1 ; !"Use/MT"
шеберлік:шеберлік N1 ; !Use/MT
шегерiм:шегерiм N1 ; !"Use/MT"
шегеру:шегеру N1 ; !"Use/MT"
шегінім:шегінім N1 ; !"Use/MT"
шегіргүл:шегіргүл N1 ; !
шеелит:шеелит N1 ; !
шежіреші:шежіреші N1 ; !"Use/MT"
шәйір:шәйір N1 ; !"Use/MT"
шәйнек:шәйнек N1 ; ! " jewel"  ! Use/MT eng-kaz
шексіздік:шексіздік N1 ; !"Use/MT"
шеміршек:шеміршек N1 ; !"Use/MT"
шербет:шербет N1 ; !
шерменгүл:шерменгүл N1 ; !"Use/MT"
шеруші:шеруші N1 ; !"Use/MT"
шеттер:шеттер N1 ; !"Use/MT"
шәует:шәует N1 ; !
шешелік:шешелік N1 ; !"Use/MT"
шешендік:шешендік N1 ; !"Use/MT"
шешен:шешен N1 ; !"Use/MT"
шешуші:шешуші N1 ; !"Use/MT"
шибөрі:шибөрі N1 ; !"Use/MT"
шиеленіс:шиеленіс N1 ; !"Use/MT"
шиит:шиит N1 ; ! ""
шиллинг:шиллинг N1 ; !"Use/MT"
шимпанзе:шимпанзе N1 ; !"Use/MT"
шипажай:шипажай N1 ; !"Use/MT"
ширығу:ширығу N1 ; !"Use/MT"
шілтер:шілтер N1 ; !"Use/MT"
шлак:шлак N1 ; !
шланг:шланг N1 ; !"Use/MT"
шоғырлану:шоғырлану N1 ; !"Use/MT"
шоғыр:шоғыр N1 ; !"Use/MT"
шоқжұлдыз:шоқжұлдыз N1 ; !"Use/MT"
шоққарағай:шоққарағай N1 ; !"Use/MT"
шоқша:шоқша N1 ; !"Use/MT"
шөлдену:шөлдену N1 ; !"Use/MT"
шолу:шолу N1 ; !"Use/MT"
шөмішгүл:шөмішгүл N1 ; !"Use/MT"
шөміш:шөміш N1 ; !"Use/MT"
шопинг:шопинг N1 ; !"Use/MT"
шортан:шортан N1 ; !"Use/MT"
шөтке:шөтке N1 ; !
Шотландық:Шотландық N1 ; !"Use/MT"
шот:шот N5 ; ! "" ! Use/MT
шошық:шошық N1 ; !"Use/MT"
шпигат:шпигат N1 ; !
шрапнель:шрапнель N1 ; !"Use/MT"
штаб-пәтер:штаб-пәтер N1 ; !"Use/MT"
шұбар:шұбар N1 ; !"Use/MT"
шұғыла:шұғыла N1 ; !
шұжық:шұжық N1 ; !"Use/MT"
шұқыр:шұқыр N1 ; !"Use/MT"
шұлғы:шұлғы N1 ; ! "sock"  ! Use/MT eng-kaz
шұңқыр:шұңқыр N1 ; !"Use/MT"
шұрат:шұрат N1 ; !"Use/MT"
шыбық:шыбық N1 ; !"Use/MT"
шығару:шығару N1 ; !"Use/MT"
шығарылым:шығарылым N1 ; !"Use/MT"
шығыр:шығыр N1 ; !"Use/MT"
шығыршық:шығыршық N1 ; !"Use/MT"
шыдалатын:шыдалатын N1 ; !"Use/MT"
шыдамсыздық:шыдамсыздық N1 ; !"Use/MT"
шыдам:шыдам N1 ; !"Use/MT"
шылама:шылама N1 ; !"Use/MT"
шылым:шылым N1 ; !"Use/MT"
шынар:шынар N1 ; !
шыңыл:шыңыл N1 ; !"Use/MT"
шырайлылық:шырайлылық N1 ; !"Use/MT"
шырыл:шырыл N1 ; !"Use/MT"
ыдырау:ыдырау N1 ; !"Use/MT"
ызрығық:ызрығық N1 ; !"Use/MT"
ықшамдау:ықшамдау N1 ; !"Use/MT"
ықшамдық:ықшамдық N1 ; !"Use/MT"
ық:ық N1 ; !"Use/MT"
ылғалдылық:ылғалдылық N1 ; !"Use/MT"
ымыра:ымыра N1 ; !"Use/MT"
ыңғайсыздық:ыңғайсыздық N1 ; !"Use/MT"
ыңқыл:ыңқыл N1 ; !"Use/MT"
ырғақ:ырғақ N1 ; !"Use/MT"
ырым:ырым N1 ; !"Use/MT"
эвтрофикация:эвтрофикация N1 ; !"Use/MT"
эвфемизм:эвфемизм N1 ; !"Use/MT"
эквилибриум:эквилибриум N1 ; !"Use/MT"
экзема:экзема N1 ; !
экожүйе:экожүйе N1 ; !"Use/MT"
экотуризм:экотуризм N1 ; !"Use/MT"
экрандалу:экрандалу N1 ; !"Use/MT"
эксгумация:эксгумация N1 ; !"Use/MT"
экскаватор:экскаватор N1 ; !"Use/MT"
эксклав:эксклав N1 ; !"Use/MT"
экспансионизм:экспансионизм N1 ; !"Use/MT"
эксперимент:эксперимент N1 ; !"Use/MT"
экспонат:экспонат N1 ; !
экспорттаушы:экспорттаушы N1 ; !"Use/MT"
экспорттау:экспорттау N1 ; !"Use/MT"
экспо:экспо N1 ; !"Use/MT"
экспроприация:экспроприация N1 ; !"Use/MT"
экстаз:экстаз N1 ; !"Use/MT"
экстремизм:экстремизм N1 ; !"Use/MT"
экстремист:экстремист N1 ; !"Use/MT"
электорат:электорат N1 ; !"Use/MT"
электрод:электрод N1 ; !"Use/MT"
электроника:электроника N1 ; !
эликсир:эликсир N1 ; !"Use/MT"
эллинизм:эллинизм N1 ; !"Use/MT"
эмансипация:эмансипация N1 ; !"Use/MT"
эмбарго:эмбарго N1 ; !"Use/MT"
эмигрант:эмигрант N1 ; !"Use/MT"
эмират:эмират N1 ; !"Use/MT"
эмиссия:эмиссия N1 ; !"Use/MT"
эмоция:эмоция N1 ; !"Use/MT"
эмульсия:эмульсия N1 ; !
эндемизм:эндемизм N1 ; !"Use/MT"
эндоскопия:эндоскопия N1 ; !"Use/MT"
энтузиаст:энтузиаст N1 ; !"Use/MT"
эпидемиология:эпидемиология N1 ; !"Use/MT"
эпидемия:эпидемия N1 ; !"Use/MT"
эпизод:эпизод N1 ; !"Use/MT"
эпилог:эпилог N1 ; !"Use/MT"
эпитафия:эпитафия N1 ; !"Use/MT"
эпитет:эпитет N1 ; !"Use/MT"
эпицентр:эпицентр N1 ; !"Use/MT"
эргономика:эргономика N1 ; !
эрозия:эрозия N1 ; !"Use/MT"
эрцгерцог:эрцгерцог N1 ; !Use/MT
эскадрон:эскадрон N1 ; !"Use/MT"
эспланада:эспланада N1 ; !"Use/MT"
эссеист:эссеист N1 ; !"Use/MT"
этанол:этанол N1 ; !"Use/MT"
этимология:этимология N1 ; !"Use/MT"
эфир:эфир N1 ; !"Use/MT"
эшелон:эшелон N1 ; !"Use/MT"
Югославиялық:Югославиялық N1 ; !"Use/MT"
Югослав:Югослав N1 ; !"Use/MT"
Янки:Янки N1 ; !"Use/MT"
янтарь:янтарь N1 ; !"Use/MT"
ярд:ярд N1 ; !"Use/MT"

адьютант:адьютант N1 ; ! ""
айырық:айырық N1 ; ! ""
ақуыз:ақуыз N1 ; ! ""
америкалық:америкалық N1 ; ! ""
аминқышқыл:аминқышқыл N1 ; ! ""
асқорыту:асқорыту N1 ; ! ""
атқамінерлік:атқамінерлік N1 ; ! ""
ауыртпалық:ауыртпалық N1 ; ! ""
ашкөз:ашкөз N1 ; ! ""
барымта:барымта N1 ; ! ""
бестік:бестік N1 ; ! ""
биофизик:биофизик N1 ; ! ""
бірнешеуі:бірнешеуі N1 ; ! ""
блок:блок N1 ; ! ""
бронетехника:бронетехника N1 ; ! ""
бугаку:бугаку N1 ; ! ""
бүгін:бүгін N1 ; ! ""
буси:буси N1 ; ! ""
ғазел:ғазел N1 ; ! ""
генетик:генетик N1 ; ! ""
гетр:гетр N1 ; ! ""
гигаку:гигаку N1 ; ! ""
глицерин:глицерин N1 ; ! ""
глюкозида:глюкозида N1 ; ! ""
голландық:голландық N1 ; ! ""
гуманизм:гуманизм N1 ; ! ""
дайме:дайме N1 ; ! ""
дворян:дворян N1 ; ! ""
деревня:деревня N1 ; ! ""
дәурен:дәурен N1 ; ! ""
дінділік:дінділік N1 ; ! ""
дуан:дуан N1 ; ! ""
дүниетану:дүниетану N1 ; ! ""
әдебиет:әдебиет N1 ; ! ""
әдет%-ғұрып:әдет%-ғұрып N1 ; ! ""
екіншілік:екіншілік N1 ; ! ""
ел:ел N1 ; ! ""
еріншек:еріншек N1 ; ! ""
әскербасы:әскербас N-COMPOUND-PX ; ! ""
еуропалық:еуропалық N1 ; ! ""
жапон:жапон N1 ; ! ""
жаратылыстанушы:жаратылыстанушы N1 ; ! ""
жарғақ:жарғақ N1 ; ! ""
жатақ:жатақ N1 ; ! ""
жеңiс:жеңiс N1 ; ! ""
жіпше:жіпше N1 ; ! ""
жосын:жосын N1 ; ! ""
залал:залал N1 ; ! ""
зарб:зарб N1 ; ! ""
зурна:зурна N1 ; ! ""
Изумо:Изумо N1 ; ! ""
интеллигент:интеллигент N1 ; ! ""
ирак:ирак N1 ; ! ""
испан:испан N1 ; ! ""
итаршы:итаршы N1 ; ! ""
кагура:кагура N1 ; ! ""
қаңғыбас:қаңғыбас N1 ; ! ""
қаңқасын:қаңқасын N1 ; ! ""
қансонар:қансонар N1 ; ! ""
қарамағы:қарамағы N1 ; ! ""
қасида:қасида N1 ; ! ""
құмтас:құмтас N1 ; ! ""
квадрат:квадрат N1 ; ! ""
кеманча:кеманча N1 ; ! ""
кинокомпания:кинокомпания N1 ; ! ""
киностудия:киностудия N1 ; ! ""
қиянат:қиянат N1 ; ! ""
кірпікше:кірпікше N1 ; ! ""
клетка:клетка N1 ; ! ""
князьдік:князьдік N1 ; ! ""
князьдық:князьдық N1 ; ! "" FIXME: which is right?
қоғамдастық:қоғамдастық N1 ; ! ""
қолөнер:қолөнер N1 ; ! ""
көмірсу:көмірсу N1 ; ! ""
конфуций:конфуций N1 ; ! ""
көпес:көпес N1 ; ! ""
корей:корей N1 ; ! ""
күнгей:күнгей N1 ; ! ""
курстас:курстас N1 ; ! ""
лейкопласт:лейкопласт N1 ; ! ""
лизосома:лизосома N1 ; ! ""
масқарапаз:масқарапаз N1 ; ! ""
матрикс:матрикс N1 ; ! ""
машақат:машақат N1 ; ! ""
микрожіпше:микрожіпше N1 ; ! ""
микроскоп:микроскоп N1 ; ! ""
мкм:мкм N1 ; ! ""
надандық:надандық N1 ; ! ""
нала:нала N1 ; ! ""
нәруыз:нәруыз N1 ; ! ""
нм:нм N1 ; ! ""
нөруыз:нөруыз N1 ; ! ""
нуклеаза:нуклеаза N1 ; ! ""
нуклеин:нуклеин N1 ; ! ""
ода:ода N1 ; ! ""
одақтастық:одақтастық N1 ; ! ""
озғын:озғын N1 ; ! ""
округ:округ N1 ; ! ""
окуляр:окуляр N1 ; ! ""
онжылдық:онжылдық N1 ; ! ""
органоид:органоид N1 ; ! ""
орын:орын N1 ; ! ""
ояз:ояз N1 ; ! ""
пакт:пакт N1 ; ! ""
пір:пір N1 ; ! ""
плазмолемма:плазмолемма N1 ; ! ""
пластид:пластид N1 ; ! ""
повес:повес N1 ; ! ""
повест:повест N1 ; ! ""
полисахарид:полисахарид N1 ; ! ""
полицмейстер:полицмейстер N1 ; ! ""
полковник:полковник N1 ; ! ""
пора:пора N1 ; ! ""
португал:португал N1 ; ! ""
поручик:поручик N1 ; ! ""
префектура:префектура N1 ; ! ""
протеиназа:протеиназа N1 ; ! ""
профессионал:профессионал N1 ; ! ""
риал:риал N1 ; ! ""
рибонуклеин:рибонуклеин N1 ; ! ""
рубай:рубай N1 ; ! ""
рынок:рынок N1 ; ! ""
самурай:самурай N1 ; ! ""
саругаку:саругаку N1 ; ! ""
саят:саят N1 ; ! ""
сегун:сегун N1 ; ! ""
секунд:секунд N1 ; ! ""
сёгун:сёгун N1 ; ! ""
симпа:симпа N1 ; ! ""
сингаку:сингаку N1 ; ! ""
сингэки:сингэки N1 ; ! ""
синкокучэки:синкокучэки N1 ; ! ""
синто:синто N1 ; ! ""
сорт:сорт N1 ; ! ""
станица:станица N1 ; ! ""
съез:съез N1 ; ! ""
тазийе:тазийе N1 ; ! ""
танка:танка N1 ; ! ""
таңсәрі:таңсәрі N1 ; ! ""
таныстық:таныстық N1 ; ! ""
тараза:тараза N1 ; ! ""
текст:текст N1 ; ! ""
теране:теране N1 ; ! ""
теснифа:теснифа N1 ; ! ""
тәуелдік:тәуелдік N1 ; ! ""
тиын%-тебен:тиын%-тебен N1 ; ! ""
тін:тін N1 ; ! ""
тіркес:тіркес N1 ; ! ""
тітіркенгіштік:тітіркенгіштік N1 ; ! ""
толғам:толғам N1 ; ! ""
төңкерісшіл:төңкерісшіл N1 ; ! ""
торайғыр:торайғыр N1 ; ! ""
трл.:трл. N1 ; ! ""
түзіліс:түзіліс N1 ; ! ""
тұспа%-тұс:тұспа%-тұс N1 ; ! ""
үйез:үйез N1 ; ! ""
ұлпа:ұлпа N1 ; ! ""
ұлтжандылық:ұлтжандылық N1 ; ! ""
ұштастырушы:ұштастырушы N1 ; ! ""
фабула:фабула N1 ; ! ""
ферроқорытпа:ферроқорытпа N1 ; ! ""
фестиваль:фестиваль N1 ; ! ""
физиолог:физиолог N1 ; ! ""
филармония:филармония N1 ; ! ""
фольклоршы:фольклоршы N1 ; ! ""
фосфатаза:фосфатаза N1 ; ! ""
футболка:футболка N1 ; ! ""
фуэ:фуэ N1 ; ! ""
хал:хал N1 ; ! ""
ханива:ханива N1 ; ! ""
ханум:ханум N1 ; ! ""
хикая:хикая N1 ; ! ""
хитирики:хитирики N1 ; ! ""
хлоропласт:хлоропласт N1 ; ! ""
хромопласт:хромопласт N1 ; ! ""
целлюлла:целлюлла N1 ; ! ""
целлюлоз:целлюлоз N1 ; ! ""
целлюлоза:целлюлоза N1 ; ! ""
центрифуга:центрифуга N1 ; ! ""
цистерна:цистерна N1 ; ! ""
цитолог:цитолог N1 ; ! ""
шакухачи:шакухачи N1 ; ! ""
шалымын:шалымын N1 ; ! ""
шамандық:шамандық N1 ; ! ""
шах:шах N1 ; ! ""
шахривар:шахривар N1 ; ! ""
шен:шен N1 ; ! ""
шогун:шогун N1 ; ! ""
шорт:шорт N1 ; ! ""
шорты:шорты N1 ; ! ""
шұрық:шұрық N1 ; ! ""
шығыстанушы:шығыстанушы N1 ; ! ""
ығысу:ығысу N1 ; ! ""
ырғақтық:ырғақтық N1 ; ! ""
эукариот:эукариот N1 ; ! ""
ямато:ямато N1 ; ! ""

сарсыту:сарсыту N1 ; !
лакей:лакей N1 ; !
бикеш:бикеш N1 ; !
кінәсіздік:кінәсіздік N1 ; !
ықыластылық:ықыластылық N1 ; !
әділеттілік:әділеттілік N1 ; !
иігілік:иігілік N1 ; !
педагог:педагог N1 ; !
қарапайымдық:қарапайымдық N1 ; !
қамқоршы:қамқоршы N1 ; !
ішкиім:ішкиім N1 ; !
пішім:пішім N1 ; !
құлағдар:құлағдар N1 ; !
жәйт:жәйт N1 ; !
құлық:құлық N1 ; !
кетіс:кетіс N1 ; !



!======== new words from AT=====!
жентек:жентек N1 ; ! ""
тайынша:тайынша N1 ; ! ""
әйнешек:әйнешек N1 ; ! ""
автошана:автошана N1 ; ! ""
аэрошана:аэрошана N1 ; ! ""
жигули:жигули N1 ; ! ""
қабылдаушы:қабылдаушы N1 ; ! ""
қылшақ:қылшақ N1 ; ! ""
афиша:афиша N1 ; ! ""
дәмділік:дәмділік N1 ; ! ""
сомма:сомма N1 ; ! ""
гидроберіліс:гидроберіліс N1 ; ! ""
катюша:катюша N1 ; ! ""
киноафиша:киноафиша N1 ; ! ""
дүрмек:дүрмек N1 ; ! ""
айырма:айырма N1 ; ! ""
қырсықтық:қырсықтық N1 ; ! ""
қырсық:қырсық N1 ; ! ""
қатық:қатық N1 ; ! ""
әпкіш:әпкіш N1 ; ! ""
жабыстырма:жабыстырма N1 ; ! ""
қоздырушы:қоздырушы N1 ; ! ""
тұтатушы:тұтатушы N1 ; ! ""
түзеткіш:түзеткіш N1 ; ! ""
гриль:гриль N1 ; ! ""
өртегіш:өртегіш N1 ; ! ""
ауыстырушы:ауыстырушы N1 ; ! ""
кабель:кабель N1 ; ! ""
айдауыш:айдауыш N1 ; ! ""
толтырма:толтырма N1 ; ! ""
шектеуіш:шектеуіш N1 ; ! ""
қоректендіруші:қоректендіруші N1 ; ! ""
дәрілеуші:дәрілеуші N1 ; ! ""
бейін:бейін N1 ; ! ""
айқындауыш:айқындауыш N1 ; ! ""
ажыратқы:ажыратқы N1 ; ! ""
маялауыш:маялауыш N1 ; ! ""
түсіндіруші:түсіндіруші N1 ; ! ""
ұлғайтқыш:ұлғайтқыш N1 ; ! ""
аулағыш:аулағыш N1 ; ! ""
тездеткіш:тездеткіш N1 ; ! ""
жақпар:жақпар N1 ; ! ""
кертпеш:кертпеш N1 ; ! ""
боямалық:боямалық N1 ; ! ""
айырылысу:айырылысу N1 ; ! ""
түршігу:түршігу N1 ; ! ""
үштаған:үштаған N1 ; ! ""
қарашық:қарашық N1 ; ! ""
айқай%-шу:айқай%-шу N1 ; ! ""
делқұлы:делқұлы N1 ; ! ""
былжыр:былжыр N1 ; ! ""
тарпыл:тарпыл N1 ; ! ""
картақұмар:картақұмар N1 ; ! ""
сөк:сөк N1 ; ! ""
бастауыш:бастауыш N1 ; ! ""
сынау:сынау N1 ; ! ""
топса:топса N1 ; ! ""
бақ%-шақ:бақ%-шақ N1 ; ! ""
меңіреу:меңіреу N1 ; ! ""
ұшқалақ:ұшқалақ N1 ; ! "" N1 ; ! ""
әбілет:әбілет N1 ; ! ""
татымсыздық:татымсыздық N1 ; ! ""
балқурай:балқурай N1 ; ! ""
шым%-шытырық:шым%-шытырық N1 ; ! ""
дауысты:дауысты N1 ; ! ""
редукцияланғанa:редукцияланған N1 ; ! ""
шұғыл:шұғыл N1 ; ! ""
айқаспа:айқаспа N1 ; ! ""
байсымақ:байсымақ N1 ; ! ""
сақшы:сақшы N1 ; ! ""
ептеш:ептеш N1 ; ! ""
дінсіз:дінсіз N1 ; ! ""
қайнақшы:қайнақшы N1 ; ! ""
таразышы:таразышы N1 ; ! ""
қопарушы:қопарушы N1 ; ! ""
бетегебоз:бетегебоз N1 ; ! ""
жансыз:жансыз N1 ; ! ""
қағылез:қағылез N1 ; ! ""
борышты:борышты N1 ; ! ""
үлгіші:үлгіші N1 ; ! ""
нығыздаушы:нығыздаушы N1 ; ! ""
үюші:үюші N1 ; ! ""
алдаушы:алдаушы N1 ; ! ""
қыңыр:қыңыр N1 ; ! ""
сүңгуір:сүңгуір N1 ; ! ""
құтыртушы:құтыртушы N1 ; ! ""
қайырушы:қайырушы N1 ; ! ""
уәкіл:уәкіл N1 ; ! ""
түзеуші:түзеуші N1 ; ! ""
сайқымазақ:сайқымазақ N1 ; ! ""
сыпайы:сыпайы N1 ; ! ""
шектес:шектес N1 ; ! ""
жүректі:жүректі N1 ; ! ""
момақан:момақан N1 ; ! ""
меншіктенуші:меншіктенуші N1 ; ! ""
шөлмектес:шөлмектес N1 ; ! ""
тайпалас:тайпалас N1 ; ! ""
қылмыстас:қылмыстас N1 ; ! ""
тілектес:тілектес N1 ; ! ""
таласқыш:таласқыш N1 ; ! ""
жаһанкез:жаһанкез N1 ; ! ""
тізімші:тізімші N1 ; ! ""
жонушы:жонушы N1 ; ! ""
шаруақор:шаруақор N1 ; ! ""
мешкей:мешкей N1 ; ! ""
полктес:полктес N1 ; ! ""
биялай:биялай N1 ; ! ""
бітеуіш:бітеуіш N1 ; ! ""
тоқтау:тоқтау N1 ; ! ""
ілгіш:ілгіш N1 ; ! ""
катушка:катушка N1 ; ! ""
түгендеу:түгендеу N1 ; ! ""
ақжелкен:ақжелкен N1 ; ! ""
сүйеу:сүйеу N1 ; ! ""
ұйығу:ұйығу N1 ; ! ""
дорбаша:дорбаша N1 ; ! ""
фляга:фляга N1 ; ! ""
айшанақ:айшанақ N1 ; ! ""
аш:аш N1 ; ! ""
аушы:аушы N1 ; ! ""
біткен:біткен N1 ; ! ""
жүріп%-тұрушы:жүріп%-тұрушы N1 ; ! ""
жүрерлік:жүрерлік N1 ; ! ""
тілекші:тілекші N1 ; ! ""
жоғарғы:жоғарғы N1 ; ! ""
құтырған:құтырған N1 ; ! ""
асым:асым N1 ; ! ""
еже:еже N1 ; ! ""
түрлендіру:түрлендіру N1 ; ! ""
ғайбаттау:ғайбаттау N1 ; ! ""
алық%-салық:алық%-салық N1 ; ! ""
нәмәрттық:нәмәрттық N1 ; ! ""
жұтылу:жұтылу N1 ; ! ""
аласұру:аласұру N1 ; ! ""
желімделу:желімделу N1 ; ! ""
адаптация:адаптация N1 ; ! ""
жерсіну:жерсіну N1 ; ! ""
аппликация:аппликация N1 ; ! ""
аристократия:аристократия N1 ; ! ""
тербеліс:тербеліс N1 ; ! ""
! сұлу:сұлу N1 ; ! ""  ! appears to be adj.subst
дегрессия:дегрессия N1 ; ! ""
дедукция:дедукция N1 ; ! ""
мағлұмдама:мағлұмдама N1 ; ! ""
межелеу:межелеу N1 ; ! ""
демократиялану:демократиялану N1 ; ! ""
депрессия:депрессия N1 ; ! ""
деривация:деривация N1 ; ! ""
дефиниция:дефиниция N1 ; ! ""
дивергенция:дивергенция N1 ; ! ""
дистанция:дистанция N1 ; ! ""
дистилляция:дистилляция N1 ; ! ""
иллюстрация:иллюстрация N1 ; ! ""
инверсия:инверсия N1 ; ! ""
индульгенция:индульгенция N1 ; ! ""
инерция:инерция N1 ; ! ""
инквизиция:инквизиция N1 ; ! ""
инспирация:инспирация N1 ; ! ""
инстанция:инстанция N1 ; ! ""
бірлесу:бірлесу N1 ; ! ""
жерсіну:жерсіну N1 ; ! ""
истерия:истерия N1 ; ! ""
басаламан:басаламан N1 ; ! ""
каталогтау:каталогтау N1 ; ! ""
кодификация:кодификация N1 ; ! ""
жиынтықтылау:жиынтықтылау N1 ; ! ""
контрибуция:контрибуция N1 ; ! ""
байыту:байыту N1 ; ! ""
қоғамдасу:қоғамдасу N1 ; ! ""
координация:координация N1 ; ! ""
кульминация:кульминация N1 ; ! ""
таратпаушылық:таратпаушылық N1 ; ! ""
ынтығу:ынтығу N1 ; ! ""
олеография:олеография N1 ; ! ""
орфография:орфография N1 ; ! ""
таныстыру:таныстыру N1 ; ! ""
аршу:аршу N1 ; ! ""
бөгелу:бөгелу N1 ; ! ""
санация:санация N1 ; ! ""
сепарация:сепарация N1 ; ! ""
сылтаурату:сылтаурату N1 ; ! ""
советтендіру:советтендіру N1 ; ! ""
мамандандыру:мамандандыру N1 ; ! ""
тұрақтану:тұрақтану N1 ; ! ""
тұралау:тұралау N1 ; ! ""
стихия:стихия N1 ; ! ""
қылқындыру:қылқындыру N1 ; ! ""
ауысу:ауысу N1 ; ! ""
қалыптандыру:қалыптандыру N1 ; ! ""
уния:уния N1 ; ! ""
кенттену:кенттену N1 ; ! ""
фантасмагория:фантасмагория N1 ; ! ""
филантропия:филантропия N1 ; ! ""
толқындану:толқындану N1 ; ! ""
бағалау:бағалау N1 ; ! ""
электрлеу:электрлеу N1 ; ! ""
мая:мая N1 ; ! ""
бейіш:бейіш N1 ; ! ""
континенттік:континенттік N1 ; ! ""
абрис:абрис N1 ; ! ""
авангард:авангард N1 ; ! ""
әліп:әліп N1 ; ! ""
аристократтық:аристократтық N1 ; ! ""
атрибут:атрибут N1 ; ! ""
афронт:афронт N1 ; ! ""
базис:базис N1 ; ! ""
баптизм:баптизм N1 ; ! ""
буклет:буклет N1 ; ! ""
варваризм:варваризм N1 ; ! ""
ваучер:ваучер N1 ; ! ""
велюр:велюр N1 ; ! ""
вотум:вотум N1 ; ! ""
пырыл:пырыл N1 ; ! ""
талғау:талғау N1 ; ! ""
бұлталақ:бұлталақ N1 ; ! ""
боталау:боталау N1 ; ! ""
гардероб:гардероб N1 ; ! ""
гарпун:гарпун N1 ; ! ""
геркулес:геркулес N1 ; ! ""
гипноз:гипноз N1 ; ! ""
гүлзардақ:гүлзардақ N1 ; ! ""
гранат:гранат N1 ; ! ""
демократизм:демократизм N1 ; ! ""
мүкіс:мүкіс N1 ; ! ""
дефицит:дефицит N1 ; ! ""
диабет:диабет N1 ; ! ""
мәмілегер:мәмілегер N1 ; ! ""
домкрат:домкрат N1 ; ! ""
дубликат:дубликат N1 ; ! ""
духан:духан N1 ; ! ""
қапетке:қапетке N1 ; ! ""
айдам:айдам N1 ; ! ""
заряд:заряд N1 ; ! ""
импичмент:импичмент N1 ; ! ""
интервал:интервал N1 ; ! ""
инфильтрат:инфильтрат N1 ; ! ""
иррационализм:иррационализм N1 ; ! ""
каземат:каземат N1 ; ! ""
камуфлет:камуфлет N1 ; ! ""
бұғат:бұғат N1 ; ! ""
катаклизм:катаклизм N1 ; ! ""
космодром:космодром N1 ; ! ""
кронштейн:кронштейн N1 ; ! ""
ықшамдылық:ықшамдылық N1 ; ! ""
мажор:мажор N1 ; ! ""
маскарад:маскарад N1 ; ! ""
лаң:лаң N1 ; ! ""
қалтқы:қалтқы N1 ; ! ""
бақан:бақан N1 ; ! ""
негативизм:негативизм N1 ; ! ""
нокаут:нокаут N1 ; ! ""
қысу:қысу N1 ; ! ""
алданыс:алданыс N1 ; ! ""
айыпақы:айыпақы N1 ; ! ""
гипнотизер:гипнотизер N1 ; ! ""
ақтерек:ақтерек N1 ; ! ""
әуселе:әуселе N1 ; ! ""
бөлінушілік:бөлінушілік N1 ; ! ""
амал%-айла:амал%-айла N1 ; ! ""
айрықшалық:айрықшалық N1 ; ! ""
ақторғай:ақторғай N1 ; ! ""
әкесіз:әкесіз N1 ; ! ""
бөлiк:бөлiк N1 ; ! ""
әкімші:әкімші N1 ; ! ""
артықтық:артықтық N1 ; ! ""
ауырмалдық:ауырмалдық N1 ; ! ""

қайтарылым:қайтарылым N1 ; ! ""
айран:айран N1 ; ! ""
телехабар:телехабар N1 ; ! ""
бытқыл:бытқыл N1 ; ! ""
байрақ:байрақ N1 ; ! ""
мехраб:мехраб N1 ; ! ""
әліппе:әліппе N1 ; ! ""
алабұта:алабұта N1 ; ! ""
масаққұрт:масаққұрт N1 ; ! ""
қашау:қашау N1 ; ! ""
кәріптас:кәріптас N1 ; ! ""
қақпас:қақпас N1 ; ! ""
аэроқұрылыс:аэроқұрылыс N1 ; ! ""
балалайка:балалайка N1 ; ! ""
сомын:сомын N1 ; ! ""
азықжуғыш:азықжуғыш N1 ; ! ""
ілік:ілік N1 ; ! ""
артикль:артикль N1 ; ! ""
аэротозаңдандырғыш:аэротозаңдандырғыш N1 ; ! ""
жарғыш:жарғыш N1 ; ! ""
қозғаушы:қозғаушы N1 ; ! ""
қоздырғыш:қоздырғыш N1 ; ! ""
сөндіргіш:сөндіргіш N1 ; ! ""
айықтырғыш:айықтырғыш N1 ; ! ""
гель:гель N1 ; ! ""
қақтама:қақтама N1 ; ! ""
адамтамыр:адамтамыр N1 ; ! ""
бөгеуші:бөгеуші N1 ; ! ""
оталдырғыш:оталдырғыш N1 ; ! ""
толтырғыш:толтырғыш N1 ; ! ""
іздеуші:іздеуші N1 ; ! ""
жойғыш:жойғыш N1 ; ! ""
шоғырсым:шоғырсым N1 ; ! ""
ақтүйнек:ақтүйнек N1 ; ! ""
көзір:көзір N1 ; ! ""
айдағыш:айдағыш N1 ; ! ""
жинақтаушы:жинақтаушы N1 ; ! ""
шектегіш:шектегіш N1 ; ! ""
тотықтырғыш:тотықтырғыш N1 ; ! ""
аударғыш:аударғыш N1 ; ! ""
тозаңдатушы:тозаңдатушы N1 ; ! ""
сергітуші:сергітуші N1 ; ! ""
ағартқыш:ағартқыш N1 ; ! ""
салқындатқыш:салқындатқыш N1 ; ! ""
құпиясөз:құпиясөз N1 ; ! ""
көбіктендіргіш:көбіктендіргіш N1 ; ! ""
қоректендіргіш:қоректендіргіш N1 ; ! ""
қайталауыш:қайталауыш N1 ; ! ""
жұтқыш:жұтқыш N1 ; ! ""
қорғағыш:қорғағыш N1 ; ! ""
жаңартушы:жаңартушы N1 ; ! ""
үзгіш:үзгіш N1 ; ! ""
тұтатқыш:тұтатқыш N1 ; ! ""
провансаль:провансаль N1 ; ! ""
улағыш:улағыш N1 ; ! ""
дәрілеуіш:дәрілеуіш N1 ; ! ""
айқындағыш:айқындағыш N1 ; ! ""
жолнұсқа:жолнұсқа N1 ; ! ""
сұйытқыш:сұйытқыш N1 ; ! ""
шашқыш:шашқыш N1 ; ! ""
айырғыш:айырғыш N1 ; ! ""
шіміркендіргіш:шіміркендіргіш N1 ; ! ""
ажыратушы:ажыратушы N1 ; ! ""
ажыратқыш:ажыратқыш N1 ; ! ""
ракель:ракель N1 ; ! ""
айырғы:айырғы N1 ; ! ""
сепкіш:сепкіш N1 ; ! ""
шашыратқыш:шашыратқыш N1 ; ! ""
жонғыш:жонғыш N1 ; ! ""
рояль:рояль N1 ; ! ""
қопсытқыш:қопсытқыш N1 ; ! ""
қойылтқыш:қойылтқыш N1 ; ! ""
сераль:сераль N1 ; ! ""
силикагель:силикагель N1 ; ! ""
қырғы:қырғы N1 ; ! ""
тезтікпе:тезтікпе N1 ; ! ""
сіңірткіш:сіңірткіш N1 ; ! ""
қоспалауыш:қоспалауыш N1 ; ! ""
жұмсартқыш:жұмсартқыш N1 ; ! ""
жинаушы:жинаушы N1 ; ! ""
телеспектакль:телеспектакль N1 ; ! ""
итеруші:итеруші N1 ; ! ""
түсіндіргіш:түсіндіргіш N1 ; ! ""
қарақағаз:қарақағаз N1 ; ! ""
тесіктау:тесіктау N1 ; ! ""
топсель:топсель N1 ; ! ""
трюмсель:трюмсель N1 ; ! ""
дымдаушы:дымдаушы N1 ; ! ""
үңгігіш:үңгігіш N1 ; ! ""
ұзартқыш:ұзартқыш N1 ; ! ""
түйіндегіш:түйіндегіш N1 ; ! ""
тығыздағыш:тығыздағыш N1 ; ! ""
фотоүлкейткіш:фотоүлкейткіш N1 ; ! ""
сүмбі:сүмбі N1 ; ! ""
қолғабысшы:қолғабысшы N1 ; ! ""
занзабіл:занзабіл N1 ; ! ""
автожол:автожол N1 ; ! ""
агроғылым:агроғылым N1 ; ! ""
арабтану:арабтану N1 ; ! ""
салма:салма N1 ; ! ""
бөденешөп:бөденешөп N1 ; ! ""
сиыржоңышқа:сиыржоңышқа N1 ; ! ""
субүлдірген:субүлдірген N1 ; ! ""
геоботаника:геоботаника N1 ; ! ""
геодинамика:геодинамика N1 ; ! ""
құжаттану:құжаттану N1 ; ! ""
сарбас:сарбас N1 ; ! ""
сұңғыла:сұңғыла N1 ; ! ""
кемер:кемер N1 ; ! ""
шірінше:шірінше N1 ; ! ""
ойынхана:ойынхана N1 ; ! ""
есірік:есірік N1 ; ! ""
қатпаршақ:қатпаршақ N1 ; ! ""
ғарышкерлік:ғарышкерлік N1 ; ! ""
түйір:түйір N1 ; ! ""
самса:самса N1 ; ! ""
әдістеме:әдістеме N1 ; ! ""
шырғанақ:шырғанақ N1 ; ! ""
арамсояу:арамсояу N1 ; ! ""
селдір:селдір N1 ; ! ""
айыл:айыл N1 ; ! ""
дабыра:дабыра N1 ; ! ""
ілгешек:ілгешек N1 ; ! ""
қышытпа:қышытпа N1 ; ! ""
күтуші:күтуші N1 ; ! ""
маңдайша:маңдайша N1 ; ! ""
мәселенама:мәселенама N1 ; ! ""
жыртық:жыртық N1 ; ! ""
күйкентай:күйкентай N1 ; ! ""
радиокедергі:радиокедергі N1 ; ! ""
ақшешек:ақшешек N1 ; ! ""
ритмика:ритмика N1 ; ! ""
риторика:риторика N1 ; ! ""
алабажақ:алабажақ N1 ; ! ""
тікеншөп:тікеншөп N1 ; ! ""
шекпен:шекпен N1 ; ! ""
түймебас:түймебас N1 ; ! ""
көкшегүл:көкшегүл N1 ; ! ""
фотоқағаз:фотоқағаз N1 ; ! ""
шілік:шілік N1 ; ! ""
шелеге:шелеге N1 ; ! ""
сап:сап N1 ; ! ""
шуыл:шуыл N1 ; ! ""
әдемілік:әдемілік N1 ; ! ""
алакөлеңке:алакөлеңке N1 ; ! ""
адырна:адырна N1 ; ! ""
шадра:шадра N1 ; ! ""
сәлде:сәлде N1 ; ! ""
шошақай:шошақай N1 ; ! ""
солақай:солақай N1 ; ! ""
оңқай:оңқай N1 ; ! ""
ағажан:ағажан N1 ; ! ""
азғын:азғын N1 ; ! ""
құнақ:құнақ N1 ; ! ""
сарыкүзен:сарыкүзен N1 ; ! ""
мотоатқыш:мотоатқыш N1 ; ! ""
жылбысқы:жылбысқы N1 ; ! ""
есалаң:есалаң N1 ; ! ""
тетелес:тетелес N1 ; ! ""
аңқау:аңқау N1 ; ! ""
саф:саф N1 ; ! ""
арықтық:арықтық N1 ; ! ""
шприц:шприц N1 ; ! ""
бояма:бояма N1 ; ! ""
бозабай:бозабай N1 ; ! ""
жеңгетай:жеңгетай N1 ; ! ""
атауыз:атауыз N1 ; ! ""
тістеуік:тістеуік N1 ; ! ""
жылауық:жылауық N1 ; ! ""
қырт:қырт N1 ; ! ""
ұмытшақ:ұмытшақ N1 ; ! ""
ұйқышыл:ұйқышыл N1 ; ! ""
жуас:жуас N1 ; ! ""
жігерсіз:жігерсіз N1 ; ! ""
утамыр:утамыр N1 ; ! ""
карташы:карташы N1 ; ! ""
тарақшы:тарақшы N1 ; ! ""
майжуаз:майжуаз N1 ; ! ""
қыл:қыл N1 ; ! ""
ақбикеш:ақбикеш N1 ; ! ""
пима:пима N1 ; ! ""
ауатамыр:ауатамыр N1 ; ! ""
жұғын:жұғын N1 ; ! ""
шыжық:шыжық N1 ; ! ""
сығынды:сығынды N1 ; ! ""
әтір:әтір N1 ; ! ""
қырмызыгүл:қырмызыгүл N1 ; ! ""
сарқын:сарқын N1 ; ! ""
сарқыт:сарқыт N1 ; ! ""
қылқан:қылқан N1 ; ! ""
будақ:будақ N1 ; ! ""
байқау:байқау N1 ; ! ""
шөнделей:шөнделей N1 ; ! ""
болжал:болжал N1 ; ! ""
радиоторап:радиоторап N1 ; ! ""
нығайтқыш:нығайтқыш N1 ; ! ""
сабырсыздық:сабырсыздық N1 ; ! ""
үйеңкі:үйеңкі N1 ; ! ""
топас:топас N1 ; ! ""
мылжың:мылжың N1 ; ! ""
сандалбай:сандалбай N1 ; ! ""
балпанбалық:балпанбалық N1 ; ! ""
торта:торта N1 ; ! ""
томарқұлақ:томарқұлақ N1 ; ! ""
шырмауықгүл:шырмауықгүл N1 ; ! ""
айырқұйрық:айырқұйрық N1 ; ! ""
әбзел:әбзел N1 ; ! ""
ақжапырақ:ақжапырақ N1 ; ! ""
талғамсыздық:талғамсыздық N1 ; ! ""
дауыссыздық:дауыссыздық N1 ; ! ""
ақмасақтық:ақмасақтық N1 ; ! ""
ақмамық:ақмамық N1 ; ! ""
мағынасыздық:мағынасыздық N1 ; ! ""
аңғалақ:аңғалақ N1 ; ! ""
желінсау:желінсау N1 ; ! ""
сағыз:сағыз N1 ; ! ""
саумалдық:саумалдық N1 ; ! ""
бұрымша:бұрымша N1 ; ! ""
есекжем:есекжем N1 ; ! ""
ұстахана:ұстахана N1 ; ! ""
жарықгүл:жарықгүл N1 ; ! ""
қызылмия:қызылмия N1 ; ! ""
шалшықша:шалшықша N1 ; ! ""
жуашық:жуашық N1 ; ! ""
жоңышқабас:жоңышқабас N1 ; ! ""
тартқыш:тартқыш N1 ; ! ""
жершөп:жершөп N1 ; ! ""
сіпсебас:сіпсебас N1 ; ! ""
микробөлшек:микробөлшек N1 ; ! ""
есекқұрт:есекқұрт N1 ; ! ""
шорсүйек:шорсүйек N1 ; ! ""
қоныш:қоныш N1 ; ! ""
құмсалғыш:құмсалғыш N1 ; ! ""
түкіргіш:түкіргіш N1 ; ! ""
форс%-мажор:форс%-мажор N1 ; ! ""
айдаршөп:айдаршөп N1 ; ! ""
атқонақ:атқонақ N1 ; ! ""
асқыш:асқыш N1 ; ! ""
алаңша:алаңша N1 ; ! ""
ақшатыр:ақшатыр N1 ; ! ""
әуендеме:әуендеме N1 ; ! ""
атбайлар:атбайлар N1 ; ! ""
сылқым:сылқым N1 ; ! ""
арамшағыр:арамшағыр N1 ; ! ""
астықкептіргіш:астықкептіргіш N1 ; ! ""
астықтасығыш:астықтасығыш N1 ; ! ""
ашытқыш:ашытқыш N1 ; ! ""
жүктеу:жүктеу N1 ; ! ""
аран:аран N1 ; ! ""
атыз:атыз N1 ; ! ""
автотіркес:автотіркес N1 ; ! ""
автосауғыш:автосауғыш N1 ; ! ""
айналайын:айналайын N1 ; ! ""
ақсаусақ:ақсаусақ N1 ; ! ""
әкетай:әкетай N1 ; ! ""
айлалылық:айлалылық N1 ; ! ""
айла%-әдіс:айла%-әдіс N1 ; ! ""
әсірелеу:әсірелеу N1 ; ! ""
алданыш:алданыш N1 ; ! ""
арпалыс:арпалыс N1 ; ! ""
сайыс:сайыс N1 ; ! ""
әртілділік:әртілділік N1 ; ! ""
араша:араша N1 ; ! ""
өсіру:өсіру N1 ; ! ""
ататегі:ататегі N1 ; ! ""
артықтылық:артықтылық N1 ; ! ""
әншілік:әншілік N1 ; ! ""
аппаратура:аппаратура N1 ; ! ""
шиеленісу:шиеленісу N1 ; ! ""
абзел:абзел N1 ; ! ""
6ілмегендік:6ілмегендік N1 ; ! ""
айтақ:айтақ N1 ; ! ""
аталым:аталым N1 ; ! ""
әдебиеттану:әдебиеттану N1 ; ! ""
антқорлық:антқорлық N1 ; ! ""
асып%-тасушылық:асып%-тасушылық N1 ; ! ""
булану:булану N1 ; ! ""
арулық:арулық N1 ; ! ""
аты:аты N1 ; ! ""
ада:ада N1 ; ! ""
адасқандық:адасқандық N1 ; ! ""
ашытқылық:ашытқылық N1 ; ! ""
азғындау:азғындау N1 ; ! ""
аят%-хадис:аят%-хадис N1 ; ! ""
адасушылық:адасушылық N1 ; ! ""
ауқаттылық:ауқаттылық N1 ; ! ""
амандық%-саулық:амандық%-саулық N1 ; ! ""
ажалсыздық:ажалсыздық N1 ; ! ""
әуезовтану:әуезовтану N1 ; ! ""
агрооқыту:агрооқыту N1 ; ! ""
агрошара:агрошара N1 ; ! ""
агроегіншілік:агроегіншілік N1 ; ! ""
автосуару:автосуару N1 ; ! ""
авиақоректендіру:авиақоректендіру N1 ; ! ""
абстракциялау:абстракциялау N1 ; ! ""
асауыш:асауыш N1 ; ! ""
айла%-әрекет:айла%-әрекет N1 ; ! ""
абдыра:абдыра N1 ; ! ""
арамшөп:арамшөп N1 ; ! ""
арыш:арыш N1 ; ! ""
аса%-таяқ:аса%-таяқ N1 ; ! ""
айгөлек:айгөлек N1 ; ! ""
ашбүйір:ашбүйір N1 ; ! ""
атжал:атжал N1 ; ! ""
арамтұмсық:арамтұмсық N1 ; ! ""
аққурай:аққурай N1 ; ! ""
кубик:кубик N1 ; ! ""
аюқұлақ:аюқұлақ N1 ; ! ""
азықбулауыш:азықбулауыш N1 ; ! ""
алаша:алаша N1 ; ! ""
арамшытыр:арамшытыр N1 ; ! ""
астықтиеуіш:астықтиеуіш N1 ; ! ""
аққылтан:аққылтан N1 ; ! ""
аққоңырбас:аққоңырбас N1 ; ! ""
ақбақай:ақбақай N1 ; ! ""
аэрошамшырақ:аэрошамшырақ N1 ; ! ""
автотіркеуіш:автотіркеуіш N1 ; ! ""
автотиеуіш:автотиеуіш N1 ; ! ""
автоаудармашы:автоаудармашы N1 ; ! ""
авиабағдаршам:авиабағдаршам N1 ; ! ""
аптап:аптап N1 ; ! ""
мылқаулық:мылқаулық N1 ; ! ""
адыраспан:адыраспан N1 ; ! ""
аюбадам:аюбадам N1 ; ! ""
ашықауыздық:ашықауыздық N1 ; ! ""
әулиелік:әулиелік N1 ; ! ""
арашалық:арашалық N1 ; ! ""
айнымалылық:айнымалылық N1 ; ! ""
азсынушылық:азсынушылық N1 ; ! ""
алдампаздық:алдампаздық N1 ; ! ""
атқосшылық:атқосшылық N1 ; ! ""
әсемпаздық:әсемпаздық N1 ; ! ""
әзәзілдік:әзәзілдік N1 ; ! ""
ажуа%-мазақ:ажуа%-мазақ N1 ; ! ""
ауылдастық:ауылдастық N1 ; ! ""
арамтамақтық:арамтамақтық N1 ; ! ""
алымқорлық:алымқорлық N1 ; ! ""
асылдық:асылдық N1 ; ! ""
ақылсыздық:ақылсыздық N1 ; ! ""
акушерлік:акушерлік N1 ; ! ""
адвокаттық:адвокаттық N1 ; ! ""
агроереже:агроереже N1 ; ! ""
авиақұрылыс:авиақұрылыс N1 ; ! ""
ақтабан:ақтабан N1 ; ! ""
айырым:айырым N1 ; ! ""
аэросурет:аэросурет N1 ; ! ""
апыр%-жапыр:апыр%-жапыр N1 ; ! ""
айран%-асыр:айран%-асыр N1 ; ! ""
арандатушы:арандатушы N1 ; ! ""
әнқұмар:әнқұмар N1 ; ! ""
әктеуші:әктеуші N1 ; ! ""
әдебиетші:әдебиетші N1 ; ! ""
ақынсымақ:ақынсымақ N1 ; ! ""
арбашы:арбашы N1 ; ! ""
аспазшы:аспазшы N1 ; ! ""
атбағар:атбағар N1 ; ! ""
ақпаршы:ақпаршы N1 ; ! ""
әңгүдік:әңгүдік N1 ; ! ""
аңқұмар:аңқұмар N1 ; ! ""
орушы:орушы N1 ; ! ""
әзәзіл:әзәзіл N1 ; ! ""
геодезист:геодезист N1 ; ! ""
әкімсымақ:әкімсымақ N1 ; ! ""
алаяқ:алаяқ N1 ; ! ""
ауызомыртқа:ауызомыртқа N1 ; ! ""
архившы:архившы N1 ; ! ""
артиллерияшы:артиллерияшы N1 ; ! ""
авиаспортшы:авиаспортшы N1 ; ! ""
авиамодельші:авиамодельші N1 ; ! ""
ақшақұмар:ақшақұмар N1 ; ! ""
асыранды:асыранды N1 ; ! ""
ағатай:ағатай N1 ; ! ""
абысын:абысын N1 ; ! ""
ақбалық:ақбалық N1 ; ! ""
ашқарақ:ашқарақ N1 ; ! ""
әбжылан:әбжылан N1 ; ! ""
сараң:сараң N1 ; ! ""
албасты:албасты N1 ; ! ""
алатікен:алатікен N1 ; ! ""
алабота:алабота N1 ; ! ""
автошеберхана:автошеберхана N1 ; ! ""
азықхана:азықхана N1 ; ! ""
аппендицит:аппендицит N1 ; ! ""
әжетай:әжетай N1 ; ! ""
ақшаған:ақшаған N1 ; ! ""
аттас:аттас N1 ; ! ""
азаматша:азаматша N1 ; ! ""
аққанат:аққанат N1 ; ! ""
арбаушылық:арбаушылық N1 ; ! ""
ауыздық:ауыздық N1 ; ! ""
ақмыя:ақмыя N1 ; ! ""
ауысым:ауысым N1 ; ! ""
алқоры:алқоры N1 ; ! ""
ақсора:ақсора N1 ; ! ""
атақоныс:атақоныс N1 ; ! ""
аяушылық:аяушылық N1 ; ! ""
ат%-көлік:ат%-көлік N1 ; ! ""
парта:парта N1 ; ! ""
әжім:әжім N1 ; ! ""
аспашам:аспашам N1 ; ! ""
аңсаушылық:аңсаушылық N1 ; ! ""
доза:доза N1 ; ! ""
арзандық:арзандық N1 ; ! ""
алапат:алапат N1 ; ! ""
аэромектеп:аэромектеп N1 ; ! ""
ақкекіре:ақкекіре N1 ; ! ""
арматура:арматура N1 ; ! ""
автоара:автоара N1 ; ! ""
авиамектеп:авиамектеп N1 ; ! ""
әзіл%-оспақ:әзіл%-оспақ N1 ; ! ""
алшаөрік:алшаөрік N1 ; ! ""
ақгүл:ақгүл N1 ; ! ""
айшықтама:айшықтама N1 ; ! ""
арамшөптілік:арамшөптілік N1 ; ! ""
апай:апай N1 ; ! ""
әзілқойлық:әзілқойлық N1 ; ! ""
әмбебаптық:әмбебаптық N1 ; ! ""
айшықтылық:айшықтылық N1 ; ! ""
атаққұмарлық:атаққұмарлық N1 ; ! ""
алмасушылық:алмасушылық N1 ; ! ""
аралас%-құралас:аралас%-құралас N1 ; ! ""
ашушаңдық:ашушаңдық N1 ; ! ""
ажарлылық:ажарлылық N1 ; ! ""
айнығыштық:айнығыштық N1 ; ! ""
саналылық:саналылық N1 ; ! ""
аласалық:аласалық N1 ; ! ""
аласапыран:аласапыран N1;
аумалылық:аумалылық N1 ; ! ""
әдеттенбегендік:әдеттенбегендік N1 ; ! ""
ашкөздік:ашкөздік N1 ; ! ""
ажарсыздық:ажарсыздық N1 ; ! ""
ашыналық:ашыналық N1 ; ! ""
алаңғасарлық:алаңғасарлық N1 ; ! ""
атқазық:атқазық N1 ; ! ""
амалшылық:амалшылық N1 ; ! ""
азып%-тозушылық:азып%-тозушылық N1 ; ! ""
албырттық:албырттық N1 ; ! ""
әумесерлік:әумесерлік N1 ; ! ""
ар%-иман:ар%-иман N1 ; ! ""
айбарлылық:айбарлылық N1 ; ! ""
азаматшылық:азаматшылық N1 ; ! ""
ашуланшақтық:ашуланшақтық N1 ; ! ""
аурушаңдық:аурушаңдық N1 ; ! ""
әдепсіздік:әдепсіздік N1 ; ! ""
аяусыздық:аяусыздық N1 ; ! ""
априорлылық:априорлылық N1 ; ! ""
аморфтық:аморфтық N1 ; ! ""
автобөлшек:автобөлшек N1 ; ! ""
авиабайланыс:авиабайланыс N1 ; ! ""
алша:алша N1 ; ! ""
әзірейіл:әзірейіл N1 ; ! ""
сай:сай N1 ; ! ""
армандас:армандас N1 ; ! ""
аздырушы:аздырушы N1 ; ! ""
әшкерелеуші:әшкерелеуші N1 ; ! ""
аңдушы:аңдушы N1 ; ! ""
алабұға:алабұға N1 ; ! ""
қазушы:қазушы N1 ; ! ""
азғырғыш:азғырғыш N1 ; ! ""
арбаушы:арбаушы N1 ; ! ""
айдаушы:айдаушы N1 ; ! ""
атдорба:атдорба N1 ; ! ""
тәуекел:тәуекел N1 ; ! ""
астауша:астауша N1 ; ! ""
ақжайма:ақжайма N1 ; ! ""
ақшабақ:ақшабақ N1 ; ! ""
алатұяқ:алатұяқ N1 ; ! ""
ақсақ%-тоқсақ:ақсақ%-тоқсақ N1 ; ! ""
ашықауыз:ашықауыз N1 ; ! ""
ақсерке:ақсерке N1 ; ! ""
асаба:асаба N1 ; ! ""
айналма:айналма N1 ; ! ""
фотоаппарат:фотоаппарат N1 ; ! ""
ақыл%-ой:ақыл%-ой N1 ; ! ""
новокаин:новокаин N1 ; ! ""
нитробензол:нитробензол N1 ; ! ""
никелин:никелин N1 ; ! ""
нивелир:нивелир N1 ; ! ""
нефроз:нефроз N1 ; ! ""
уылдырықтау:уылдырықтау N1 ; ! ""
непотизм:непотизм N1 ; ! ""
неореализм:неореализм N1 ; ! ""
неоплатонизм:неоплатонизм N1 ; ! ""
неовитализм:неовитализм N1 ; ! ""
нейлон:нейлон N1 ; ! ""
невроз:невроз N1 ; ! ""
төсеніш:төсеніш N1 ; ! ""
наркодиспансер:наркодиспансер N1 ; ! ""
қаспақ:қаспақ N1 ; ! ""
қалқығыш:қалқығыш N1 ; ! ""
ергежейлік:ергежейлік N1 ; ! ""
науат:науат N1 ; ! ""
басқы:басқы N1 ; ! ""
мусс:мусс N1 ; ! ""
мундир:мундир N1 ; ! ""
мультипликатор:мультипликатор N1 ; ! ""
мотоспорт:мотоспорт N1 ; ! ""
мотокросс:мотокросс N1 ; ! ""
мотоклуб:мотоклуб N1 ; ! ""
мотодром:мотодром N1 ; ! ""
морфин:морфин N1 ; ! ""
монитор:монитор N1 ; ! ""
ақбас:ақбас N1 ; ! ""
мозолин:мозолин N1 ; ! ""
модус:модус N1 ; ! ""
миокардит:миокардит N1 ; ! ""
микроэлемент:микроэлемент N1 ; ! ""
микропроцессор:микропроцессор N1 ; ! ""
микроманометр:микроманометр N1 ; ! ""
метрополитен:метрополитен N1 ; ! ""
метеорограф:метеорограф N1 ; ! ""
меринос:меринос N1 ; ! ""
менингит:менингит N1 ; ! ""
мезолит:мезолит N1 ; ! ""
дәрі%-дәрмек:дәрі%-дәрмек N1 ; ! ""
мегаполис:мегаполис N1 ; ! ""
мангал:мангал N1 ; ! ""
өрескелдік:өрескелдік N1 ; ! ""
айкезбе:айкезбе N1 ; ! ""
лотос:лотос N1 ; ! ""
лейкоцитоз:лейкоцитоз N1 ; ! ""
аққандылық:аққандылық N1 ; ! ""
мұзжарғыш:мұзжарғыш N1 ; ! ""
левкас:левкас N1 ; ! ""
әмеңгерлік:әмеңгерлік N1 ; ! ""
ақсөл:ақсөл N1 ; ! ""
түстік:түстік N1 ; ! ""
ксерокс:ксерокс N1 ; ! ""
ой%-өріс:ой%-өріс N1 ; ! ""
құйымшақ:құйымшақ N1 ; ! ""
көшіргіш:көшіргіш N1 ; ! ""
үйлестіруші:үйлестіруші N1 ; ! ""
конъюнктивит:конъюнктивит N1 ; ! ""
конференц%-зал:конференц%-зал N1 ; ! ""
контрабас:контрабас N1 ; ! ""
құрылымдаушы:құрылымдаушы N1 ; ! ""
компресс:компресс N1 ; ! ""
комбинезон:комбинезон N1 ; ! ""
комбайн:комбайн N1 ; ! ""
қорамсақ:қорамсақ N1 ; ! ""
коллектор:коллектор N1 ; ! ""
қобыз:қобыз N1 ; ! ""
қоюландырғыш:қоюландырғыш N1 ; ! ""
клон:клон N1 ; ! ""
клип:клип N1 ; ! ""
кипарис:кипарис N1 ; ! ""
тәтті:тәтті N1 ; ! ""
гастроль:гастроль N1 ; ! ""
мұрын%-су:мұрын%-су N1 ; ! ""
жұмыс%-күн:жұмыс%-күн N1 ; ! ""
мұнайберіліс:мұнайберіліс N1 ; ! ""
алып%-сату:алып%-сату N1 ; ! ""
шүйке:шүйке N1 ; ! ""
агробақылау:агробақылау N1 ; ! ""
тотықсыздандырғыш:тотықсыздандырғыш N1 ; ! ""
допинг%-бақылау:допинг%-бақылауш N1 ; ! ""
қаратерек:қаратерек N1 ; ! ""
тұшпара:тұшпара N1 ; ! ""
айырып%-қосқыш:айырып%-қосқыш N1 ; ! ""
рок%-ансамбль:рок%-ансамбль N1 ; ! ""
соло%-вексель:соло%-вексель N1 ; ! ""
тоқыма:тоқыма N1 ; ! ""
алымы:алымы N1 ; ! ""
ақыл%-айла:ақыл%-айла N1 ; ! ""
ескі%-құсқы:ескі%-құсқы N1 ; ! ""
ерігу:ерігу N1 ; ! ""
кадмий:кадмий N1 ; ! ""
тарам:тарам N1 ; ! ""
тәкаппарлық:тәкаппарлық N1 ; ! ""
башлық:башлық N1 ; ! ""
шәкірттік:шәкірттік N1 ; ! ""
алаңсыздық:алаңсыздық N1 ; ! ""
саудагерлік:саудагерлік N1 ; ! ""
ұйық:ұйық N1 ; ! ""
аяқ%-басы:аяқ%-бас N-COMPOUND-PX ; ! ""
қаржыгер:қаржыгер N1 ; ! ""
ақиық:ақиық N1 ; ! ""
әдепсіз:әдепсіз N1 ; ! ""
ауғын:ауғын N1 ; ! ""
асүй:асүй N1 ; ! ""
тілемсек:тілемсек N1 ; ! ""
алжұмыр:алжұмыр N1 ; ! ""
адыраңдық:адыраңдық N1 ; ! ""
асаулық:асаулық N1 ; ! ""
адамсүйгіштік:адамсүйгіштік N1 ; ! ""
азаюшылық:азаюшылық N1 ; ! ""
апаттылық:апаттылық N1 ; ! ""
қарттық:қарттық N1 ; ! ""
арлылық:арлылық N1 ; ! ""
ақыл%-естілік:ақыл%-естілік N1 ; ! ""
ажырайтындық:ажырайтындық N1 ; ! ""
ашалық:ашалық N1 ; ! ""
аңдаушылық:аңдаушылық N1 ; ! ""
ақынжандылық:ақынжандылық N1 ; ! ""
айналымдылық:айналымдылық N1 ; ! ""
асықпаушылық:асықпаушылық N1 ; ! ""
айбынсыздық:айбынсыздық N1 ; ! ""
әуенділік:әуенділік N1 ; ! ""
арманшылдық:арманшылдық N1 ; ! ""
ақырындық:ақырындық N1 ; ! ""
айқайшылдық:айқайшылдық N1 ; ! ""
азулылық:азулылық N1 ; ! ""
асқақтық:асқақтық N1 ; ! ""
ақкөңілдік:ақкөңілдік N1 ; ! ""
әйгілік:әйгілік N1 ; ! ""
әсерленгіштік:әсерленгіштік N1 ; ! ""
сүйгіштік:сүйгіштік N1 ; ! ""
әсерлілік:әсерлілік N1 ; ! ""
өктемшілік:өктемшілік N1 ; ! ""
айыптылық:айыптылық N1 ; ! ""
арқасыздық:арқасыздық N1 ; ! ""
айласыздық:айласыздық N1 ; ! ""
атақсыздық:атақсыздық N1 ; ! ""
араласпаушылық:араласпаушылық N1 ; ! ""
айғақсыздық:айғақсыздық N1 ; ! ""
аурусыздық:аурусыздық N1 ; ! ""
моральсыздық:моральсыздық N1 ; ! ""
агрессияшылдық:агрессияшылдық N1 ; ! ""
абыройлылық:абыройлылық N1 ; ! ""
абдикация:абдикация N1 ; ! ""
абдукция:абдукция N1 ; ! ""
абразия:абразия N1 ; ! ""
акцентология:акцентология N1 ; ! ""
автолитография:автолитография N1 ; ! ""
автотипия:автотипия N1 ; ! ""
агробиология:агробиология N1 ; ! ""
агрометеорология:агрометеорология N1 ; ! ""
агрохимия:агрохимия N1 ; ! ""
акватория:акватория N1 ; ! ""
аллопатия:аллопатия N1 ; ! ""
аллотропия:аллотропия N1 ; ! ""
альтерация:альтерация N1 ; ! ""
альтернация:альтернация N1 ; ! ""
ампутация:ампутация N1 ; ! ""
амфибия:амфибия N1 ; ! ""
анестезия:анестезия N1 ; ! ""
аннуляция:аннуляция N1 ; ! ""
антиутопия:антиутопия N1 ; ! ""
антропометрия:антропометрия N1 ; ! ""
апелляция:апелляция N1 ; ! ""
апитерапия:апитерапия N1 ; ! ""
апоплексия:апоплексия N1 ; ! ""
апофония:апофония N1 ; ! ""
араукария:араукария N1 ; ! ""
ария:ария N1 ; ! ""
артральгия:артральгия N1 ; ! ""
археография:археография N1 ; ! ""
асинергия:асинергия N1 ; ! ""
аспирация:аспирация N1 ; ! ""
астазия:астазия N1 ; ! ""
астрогеография:астрогеография N1 ; ! ""
астрогеология:астрогеология N1 ; ! ""
астрофотография:астрофотография N1 ; ! ""
аудиенция:аудиенция N1 ; ! ""
ахроматопсия:ахроматопсия N1 ; ! ""
аэрография:аэрография N1 ; ! ""
аэрология:аэрология N1 ; ! ""
аэронавигация:аэронавигация N1 ; ! ""
бальнеология:бальнеология N1 ; ! ""
бегония:бегония N1 ; ! ""
библиомания:библиомания N1 ; ! ""
бижутерия:бижутерия N1 ; ! ""
биоинженерия:биоинженерия N1 ; ! ""
биостанция:биостанция N1 ; ! ""
версификация:версификация N1 ; ! ""
бутафория:бутафория N1 ; ! ""
бюрократия:бюрократия N1 ; ! ""
вакансия:вакансия N1 ; ! ""
веляризация:веляризация N1 ; ! ""
венерология:венерология N1 ; ! ""
венесекция:венесекция N1 ; ! ""
гектография:гектография N1 ; ! ""
гелиобиология:гелиобиология N1 ; ! ""
гелиотерапия:гелиотерапия N1 ; ! ""
визитация:визитация N1 ; ! ""
графомология:графомология N1 ; ! ""
геоморфология:геоморфология N1 ; ! ""
геотермия:геотермия N1 ; ! ""
геоэкология:геоэкология N1 ; ! ""
герметизация:герметизация N1 ; ! ""
гештальтпсихология:гештальтпсихология N1 ; ! ""
гидроавиация:гидроавиация N1 ; ! ""
гидробиология:гидробиология N1 ; ! ""
гидрогеология:гидрогеология N1 ; ! ""
гидролокация:гидролокация N1 ; ! ""
гидромелиорация:гидромелиорация N1 ; ! ""
гидрометаллургия:гидрометаллургия N1 ; ! ""
гидрометеорология:гидрометеорология N1 ; ! ""
гидрометрия:гидрометрия N1 ; ! ""
гидростанция:гидростанция N1 ; ! ""
гидротерапия:гидротерапия N1 ; ! ""
гидрофобия:гидрофобия N1 ; ! ""
гидрохимия:гидрохимия N1 ; ! ""
гипертония:гипертония N1 ; ! ""
гипертрофия:гипертрофия N1 ; ! ""
гипнотерапия:гипнотерапия N1 ; ! ""
гипотония:гипотония N1 ; ! ""
гиппология:гиппология N1 ; ! ""
гипсометрия:гипсометрия N1 ; ! ""
глоттогония:глоттогония N1 ; ! ""
гносеология:гносеология N1 ; ! ""
гомология:гомология N1 ; ! ""
дагеротипия:дагеротипия N1 ; ! ""
дактилология:дактилология N1 ; ! ""
дактилоскопия:дактилоскопия N1 ; ! ""
девальвация:девальвация N1 ; ! ""
девиация:девиация N1 ; ! ""
демагогия:демагогия N1 ; ! ""
деменция:деменция N1 ; ! ""
дегустация:дегустация N1 ; ! ""
дезинсекция:дезинсекция N1 ; ! ""
дезинтеграция:дезинтеграция N1 ; ! ""
диатермия:диатермия N1 ; ! ""
дотация:дотация N1 ; ! ""
депортация:депортация N1 ; ! ""
дератизация:дератизация N1 ; ! ""
деспотия:деспотия N1 ; ! ""
диверсия:диверсия N1 ; ! ""
дизурия:дизурия N1 ; ! ""
диспозиция:диспозиция N1 ; ! ""
диспропорция:диспропорция N1 ; ! ""
диссоциация:диссоциация N1 ; ! ""
диффамация:диффамация N1 ; ! ""
дислокация:дислокация N1 ; ! ""
дилогия:дилогия N1 ; ! ""
детонация:детонация N1 ; ! ""
дефектология:дефектология N1 ; ! ""
диоптрия:диоптрия N1 ; ! ""
жандармерия:жандармерия N1 ; ! ""
зоопалеонтология:зоопалеонтология N1 ; ! ""
зоопатология:зоопатология N1 ; ! ""
зоопсихология:зоопсихология N1 ; ! ""
идеография:идеография N1 ; ! ""
идиллия:идиллия N1 ; ! ""
иллюминация:иллюминация N1 ; ! ""
имплантация:имплантация N1 ; ! ""
инвазия:инвазия N1 ; ! ""
индикация:индикация N1 ; ! ""
индукция:индукция N1 ; ! ""
инфантерия:инфантерия N1 ; ! ""
интервенция:интервенция N1 ; ! ""
интерлюдия:интерлюдия N1 ; ! ""
инкорпорация:инкорпорация N1 ; ! ""
интермедия:интермедия N1 ; ! ""
интерпелляция:интерпелляция N1 ; ! ""
интерференция:интерференция N1 ; ! ""
иррадиация:иррадиация N1 ; ! ""
ишемия:ишемия N1 ; ! ""
калькуляция:калькуляция N1 ; ! ""
кардиография:кардиография N1 ; ! ""
кардиология:кардиология N1 ; ! ""
квинтэссенция:квинтэссенция N1 ; ! ""
кинокомедия:кинокомедия N1 ; ! ""
кинология:кинология N1 ; ! ""
климатография:климатография N1 ; ! ""
коммутация:коммутация N1 ; ! ""
консигнация:консигнация N1 ; ! ""
консистенция:консистенция N1 ; ! ""
констатация:констатация N1 ; ! ""
контрадикция:контрадикция N1 ; ! ""
контракция:контракция N1 ; ! ""
контрреволюция:контрреволюция N1 ; ! ""
концессия:концессия N1 ; ! ""
конъюнкция:конъюнкция N1 ; ! ""
кордегардия:кордегардия N1 ; ! ""
корреспонденция:корреспонденция N1 ; ! ""
косметология:косметология N1 ; ! ""
космография:космография N1 ; ! ""
краниология:краниология N1 ; ! ""
криминология:криминология N1 ; ! ""
криобиология:криобиология N1 ; ! ""
криология:криология N1 ; ! ""
криотерапия:криотерапия N1 ; ! ""
криохирургия:криохирургия N1 ; ! ""
ксенофобия:ксенофобия N1 ; ! ""
курортология:курортология N1 ; ! ""
ларингология:ларингология N1 ; ! ""
латания:латания N1 ; ! ""
легитимация:легитимация N1 ; ! ""
лейб%-гвардия:лейб%-гвардия N1 ; ! ""
логопедия:логопедия N1 ; ! ""
лимнология:лимнология N1 ; ! ""
лоджия:лоджия N1 ; ! ""
локация:локация N1 ; ! ""
лоция:лоция N1 ; ! ""
магнезия:магнезия N1 ; ! ""
магнолия:магнолия N1 ; ! ""
манифестация:манифестация N1 ; ! ""
мантия:мантия N1 ; ! ""
меломания:меломания N1 ; ! ""
металлохимия:металлохимия N1 ; ! ""
метатеория:метатеория N1 ; ! ""
метрополия:метрополия N1 ; ! ""
микрометрия:микрометрия N1 ; ! ""
микроспория:микроспория N1 ; ! ""
микрофотография:микрофотография N1 ; ! ""
микрохимия:микрохимия N1 ; ! ""
микрохирургия:микрохирургия N1 ; ! ""
мономания:мономания N1 ; ! ""
монотипия:монотипия N1 ; ! ""
мультипликация:мультипликация N1 ; ! ""
назализация:назализация N1 ; ! ""
наркология:наркология N1 ; ! ""
настурция:настурция N1 ; ! ""
натурфилософия:натурфилософия N1 ; ! ""
невропатология:невропатология N1 ; ! ""
нейрохирургия:нейрохирургия N1 ; ! ""
обсерватория:обсерватория N1 ; ! ""
обструкция:обструкция N1 ; ! ""
океанология:океанология N1 ; ! ""
омофония:омофония N1 ; ! ""
ономатология:ономатология N1 ; ! ""
оптация:оптация N1 ; ! ""
опция:опция N1 ; ! ""
оратория:оратория N1 ; ! ""
органотерапия:органотерапия N1 ; ! ""
ортодоксия:ортодоксия N1 ; ! ""
ортопедия:ортопедия N1 ; ! ""
остеология:остеология N1 ; ! ""
осциллография:осциллография N1 ; ! ""
отоларингология:отоларингология N1 ; ! ""
охлократия:охлократия N1 ; ! ""
пагинация:пагинация N1 ; ! ""
палинология:палинология N1 ; ! ""
папирология:папирология N1 ; ! ""
паразитология:паразитология N1 ; ! ""
параномия:параномия N1 ; ! ""
партконференция:партконференция N1 ; ! ""
педерастия:педерастия N1 ; ! ""
педогамия:педогамия N1 ; ! ""
перлюстрация:перлюстрация N1 ; ! ""
петрификация:петрификация N1 ; ! ""
пиктография:пиктография N1 ; ! ""
пирометрия:пирометрия N1 ; ! ""
пиццерия:пиццерия N1 ; ! ""
плутократия:плутократия N1 ; ! ""
полиграфия:полиграфия N1 ; ! ""
прономинация:прономинация N1 ; ! ""
популяция:популяция N1 ; ! ""
помология:помология N1 ; ! ""
психастения:психастения N1 ; ! ""
психопатология:психопатология N1 ; ! ""
психофизиология:психофизиология N1 ; ! ""
радиоастрономия:радиоастрономия N1 ; ! ""
радиография:радиография N1 ; ! ""
радиолокация:радиолокация N1 ; ! ""
радионавигация:радионавигация N1 ; ! ""
радиопеленгация:радиопеленгация N1 ; ! ""
радиоскопия:радиоскопия N1 ; ! ""
радиостанция:радиостанция N1 ; ! ""
радиостудия:радиостудия N1 ; ! ""
радиофония:радиофония N1 ; ! ""
рафинация:рафинация N1 ; ! ""
рация:рация N1 ; ! ""
реалия:реалия N1 ; ! ""
ревальвация:ревальвация N1 ; ! ""
регалия:регалия N1 ; ! ""
регрессия:регрессия N1 ; ! ""
редукция:редукция N1 ; ! ""
редупликация:редупликация N1 ; ! ""
резекция:резекция N1 ; ! ""
реинвестиция:реинвестиция N1 ; ! ""
реквизиция:реквизиция N1 ; ! ""
релаксация:релаксация N1 ; ! ""
ремиссия:ремиссия N1 ; ! ""
рентгенография:рентгенография N1 ; ! ""
рентгенология:рентгенология N1 ; ! ""
рентгеноскопия:рентгеноскопия N1 ; ! ""
рентгенотерапия:рентгенотерапия N1 ; ! ""
репарация:репарация N1 ; ! ""
репродукция:репродукция N1 ; ! ""
реституция:реституция N1 ; ! ""
ретардация:ретардация N1 ; ! ""
реторсия:реторсия N1 ; ! ""
ретрансляция:ретрансляция N1 ; ! ""
референция:референция N1 ; ! ""
рефлексия:рефлексия N1 ; ! ""
рефракция:рефракция N1 ; ! ""
рецепция:рецепция N1 ; ! ""
реэвакуация:реэвакуация N1 ; ! ""
романтизация:романтизация N1 ; ! ""
рупия:рупия N1 ; ! ""
санитария:санитария N1 ; ! ""
сатисфакция:сатисфакция N1 ; ! ""
сейсмография:сейсмография N1 ; ! ""
сейсмология:сейсмология N1 ; ! ""
селекция:селекция N1 ; ! ""
семасиология:семасиология N1 ; ! ""
семитология:семитология N1 ; ! ""
сентенция:сентенция N1 ; ! ""
синология:синология N1 ; ! ""
синонимия:синонимия N1 ; ! ""
синхрония:синхрония N1 ; ! ""
сифилидология:сифилидология N1 ; ! ""
социал%-демократия:социал%-демократия N1 ; ! ""
стенотипия:стенотипия N1 ; ! ""
стереометрия:стереометрия N1 ; ! ""
стереотипия:стереотипия N1 ; ! ""
стоматология:стоматология N1 ; ! ""
стереохимия:стереохимия N1 ; ! ""
субвенция:субвенция N1 ; ! ""
субституция:субституция N1 ; ! ""
танатология:танатология N1 ; ! ""
тахикардия:тахикардия N1 ; ! ""
телескопия:телескопия N1 ; ! ""
телестудия:телестудия N1 ; ! ""
телетрансляция:телетрансляция N1 ; ! ""
телефония:телефония N1 ; ! ""
телефотография:телефотография N1 ; ! ""
теогония:теогония N1 ; ! ""
тератология:тератология N1 ; ! ""
термотерапия:термотерапия N1 ; ! ""
терция:терция N1 ; ! ""
тетания:тетания N1 ; ! ""
технократия:технократия N1 ; ! ""
типолитография:типолитография N1 ; ! ""
токсемия:токсемия N1 ; ! ""
токсикомания:токсикомания N1 ; ! ""
топонимия:топонимия N1 ; ! ""
трагикомедия:трагикомедия N1 ; ! ""
траектория:траектория N1 ; ! ""
трансгрессия:трансгрессия N1 ; ! ""
транслитерация:транслитерация N1 ; ! ""
трансляция:трансляция N1 ; ! ""
трансмиссия:трансмиссия N1 ; ! ""
трансплантология:трансплантология N1 ; ! ""
трансформация:трансформация N1 ; ! ""
уремия:уремия N1 ; ! ""
фактография:фактография N1 ; ! ""
фактория:фактория N1 ; ! ""
фармация:фармация N1 ; ! ""
феерия:феерия N1 ; ! ""
феминизация:феминизация N1 ; ! ""
физиотерапия:физиотерапия N1 ; ! ""
филателия:филателия N1 ; ! ""
пәлсапа:пәлсапа N1 ; ! ""
флексия:флексия N1 ; ! ""
флюорография:флюорография N1 ; ! ""
фортификация:фортификация N1 ; ! ""
фотоиллюстрация:фотоиллюстрация N1 ; ! ""
фотолитография:фотолитография N1 ; ! ""
фототерапия:фототерапия N1 ; ! ""
фототипия:фототипия N1 ; ! ""
фотохимия:фотохимия N1 ; ! ""
фтизиатрия:фтизиатрия N1 ; ! ""
фузия:фузия N1 ; ! ""
фуксия:фуксия N1 ; ! ""
футурология:футурология N1 ; ! ""
хартия:хартия N1 ; ! ""
хиромантия:хиромантия N1 ; ! ""
хромолитография:хромолитография N1 ; ! ""
хромотипия:хромотипия N1 ; ! ""
хромофотография:хромофотография N1 ; ! ""
хронология:хронология N1 ; ! ""
цессия:цессия N1 ; ! ""
цинкография:цинкография N1 ; ! ""
шизофрения:шизофрения N1 ; ! ""
эвакуация:эвакуация N1 ; ! ""
эвфония:эвфония N1 ; ! ""
экзальтация:экзальтация N1 ; ! ""
эклампсия:эклампсия N1 ; ! ""
экспансия:экспансия N1 ; ! ""
экспирация:экспирация N1 ; ! ""
экстрадиция:экстрадиция N1 ; ! ""
элегия:элегия N1 ; ! ""
экстракция:экстракция N1 ; ! ""
электрокардиография:электрокардиография N1 ; ! ""
электрометаллургия:электрометаллургия N1 ; ! ""
электротермия:электротермия N1 ; ! ""
электрохимия:электрохимия N1 ; ! ""
элизия:элизия N1 ; ! ""
эмпирия:эмпирия N1 ; ! ""
эпизоотия:эпизоотия N1 ; ! ""
эпиляция:эпиляция N1 ; ! ""
эрекция:эрекция N1 ; ! ""
эрудиция:эрудиция N1 ; ! ""
эссенция:эссенция N1 ; ! ""
юриспруденция:юриспруденция N1 ; ! ""
ұрыс%-керіс:ұрыс%-керіс N1 ; ! ""
өсек%-аяң:өсек%-аяң N1 ; ! ""
азан%-қазан:азан%-қазан N1 ; ! ""
тарақша:тарақша N1 ; ! ""
атқыш:атқыш N1 ; ! ""
бұлғар:бұлғар N1 ; ! ""
сылбыр:сылбыр N1 ; ! ""
шылпыл:шылпыл N1 ; ! ""
құйыршық:құйыршық N1 ; ! ""
шынайна:шынайна N1 ; ! ""
ақшытыр:ақшытыр N1 ; ! ""
қарғын:қарғын N1 ; ! ""
ақшайыр:ақшайыр N1 ; ! ""
майдашөп:майдашөп N1 ; ! ""
сіркесауыт:сіркесауыт N1 ; ! ""
тамырдәрі:тамырдәрі N1 ; ! ""
маралқурай:маралқурай N1 ; ! ""
сиясауыт:сиясауыт N1 ; ! ""
уыздық:уыздық N1 ; ! ""
бөшкеші:бөшкеші N1 ; ! ""
көлікжай:көлікжай N1 ; ! ""
ашқыш:ашқыш N1 ; ! ""
кілт:кілт N1 ; ! ""
қазғыш:қазғыш N1 ; ! ""
итермеші:итермеші N1 ; ! ""
тартпа:тартпа N1 ; ! ""
тәжі:тәжі N1 ; ! ""
фотомонтаж:фотомонтаж N1 ; ! ""
жемшөп:жемшөп N1 ; ! ""
жем:жем N1 ; ! ""
жылбұрыш:жылбұрыш N1 ; ! ""
шиномонтаж:шиномонтаж N1 ; ! ""
шошақ:шошақ N1 ; ! ""
электромонтаж:электромонтаж N1 ; ! ""
қатпа:қатпа N1 ; ! ""
шоқпыт:шоқпыт N1 ; ! ""
асылзада:асылзада N1 ; ! ""
жалтырақ:жалтырақ N1 ; ! ""
жылнамашы:жылнамашы N1 ; ! ""
тақтатас:тақтатас N1 ; ! ""
шеруен:шеруен N1 ; ! ""
ақүрпек:ақүрпек N1 ; ! ""
шатырқанат:шатырқанат N1 ; ! ""
автогенші:автогенші N1 ; ! ""
автошабандоз:автошабандоз N1 ; ! ""
автоматшы:автоматшы N1 ; ! ""
автомеханик:автомеханик N1 ; ! ""
автопісіруші:автопісіруші N1 ; ! ""
араққұмар:араққұмар N1 ; ! ""
аллерголог:аллерголог N1 ; ! ""
арызқой:арызқой N1 ; ! ""
антикеңесші:антикеңесші N1 ; ! ""
аппаратшы:аппаратшы N1 ; ! ""
аранжирлеуші:аранжирлеуші N1 ; ! ""
арматурашы:арматурашы N1 ; ! ""
артельші:артельші N1 ; ! ""
аэролог:аэролог N1 ; ! ""
әйелжандылық:әйелжандылық N1 ; ! ""
бакенші:бакенші N1 ; ! ""
бактериолог:бактериолог N1 ; ! ""
бальзамдаушы:бальзамдаушы N1 ; ! ""
бальнеолог:бальнеолог N1 ; ! ""
балясник:балясник N1 ; ! ""
моншашы:моншашы N1 ; ! ""
дағырашы:дағырашы N1 ; ! ""
пайдакүнем:пайдакүнем N1 ; ! ""
кебісші:кебісші N1 ; ! ""
саздақшөп:саздақшөп N1 ; ! ""
тырмашы:тырмашы N1 ; ! ""
түптеуші:түптеуші N1 ; ! ""
шалбаршы:шалбаршы N1 ; ! ""
алатышқан:алатышқан N1 ; ! ""
вагоншы:вагоншы N1 ; ! ""
ваграншы:ваграншы N1 ; ! ""
қақтаушы:қақтаушы N1 ; ! ""
құлатушы:құлатушы N1 ; ! ""
валюташы:валюташы N1 ; ! ""
қайнатушы:қайнатушы N1 ; ! ""
пісіруші:пісіруші N1 ; ! ""
вафельші:вафельші N1 ; ! ""
бозауыз:бозауыз N1 ; ! ""
венеролог:венеролог N1 ; ! ""
вентерьші:вентерьші N1 ; ! ""
тартушы:тартушы N1 ; ! ""
беттеуші:беттеуші N1 ; ! ""
өлшеуші:өлшеуші N1 ; ! ""
қырманшы:қырманшы N1 ; ! ""
алымқор:алымқор N1 ; ! ""
айырмүйіз:айырмүйіз N1 ; ! ""
салымшы:салымшы N1 ; ! ""
арбакеш:арбакеш N1 ; ! ""
қылқұрт:қылқұрт N1 ; ! ""
тәрбиеленуші:тәрбиеленуші N1 ; ! ""
тазышы:тазышы N1 ; ! ""
гистолог:гистолог N1 ; ! ""
гитарашы:гитарашы N1 ; ! ""
тегістеуші:тегістеуші N1 ; ! ""
көкетай:көкетай N1 ; ! ""
кептерші:кептерші N1 ; ! ""
қырлаушы:қырлаушы N1 ; ! ""
графолог:графолог N1 ; ! ""
жыңғыл:жыңғыл N1 ; ! ""
табытшы:табытшы N1 ; ! ""
жүкші:жүкші N1 ; ! ""
табыншы:табыншы N1 ; ! ""
қазхана:қазхана N1 ; ! ""
саябақшы:саябақшы N1 ; ! ""
екілік:екілік N1 ; ! ""
қарамайшы:қарамайшы N1 ; ! ""
қосшы:қосшы N1 ; ! ""
десантшы:десантшы N1 ; ! ""
дипломшы:дипломшы N1 ; ! ""
шолғыншы:шолғыншы N1 ; ! ""
дәуаяқ:дәуаяқ N1 ; ! ""
домнашы:домнашы N1 ; ! ""
доминошы:доминошы N1 ; ! ""
жолшы:жолшы N1 ; ! ""
қараушы:қараушы N1 ; ! ""
ұсақтаушы:ұсақтаушы N1 ; ! ""
жасақшы:жасақшы N1 ; ! ""
илеуші:илеуші N1 ; ! ""
сарбуын:сарбуын N1 ; ! ""
ниеттес:ниеттес N1 ; ! ""
шабандоз:шабандоз N1 ; ! ""
теміржолшы:теміржолшы N1 ; ! ""
сарыбауыр:сарыбауыр N1 ; ! ""
сарыжылан:сарыжылан N1 ; ! ""
ақмарқа:ақмарқа N1 ; ! ""
қаңылтыршы:қаңылтыршы N1 ; ! ""
алдамшы:алдамшы N1 ; ! ""
бақкүндес:бақкүндес N1 ; ! ""
жұмбақшы:жұмбақшы N1 ; ! ""
бұрмалаушы:бұрмалаушы N1 ; ! ""
қағушы:қағушы N1 ; ! ""
тиеуші:тиеуші N1 ; ! ""
қысушы:қысушы N1 ; ! ""
тапсырысшы:тапсырысшы N1 ; ! ""
аларман:аларман N1 ; ! ""
арашашы:арашашы N1 ; ! ""
инеқап:инеқап N1 ; ! ""
қуғындалушы:қуғындалушы N1 ; ! ""
сыбағалас:сыбағалас N1 ; ! ""
иммунолог:иммунолог N1 ; ! ""
индолог:индолог N1 ; ! ""
сайманшы:сайманшы N1 ; ! ""
сахналаушы:сахналаушы N1 ; ! ""
жағушы:жағушы N1 ; ! ""
қабанша:қабанша N1 ; ! ""
кабельші:кабельші N1 ; ! ""
тасшы:тасшы N1 ; ! ""
қалташы:қалташы N1 ; ! ""
жыланқияқ:жыланқияқ N1 ; ! ""
киномеханик:киномеханик N1 ; ! ""
ғайбатшы:ғайбатшы N1 ; ! ""
таңбалаушы:таңбалаушы N1 ; ! ""
клерк:клерк N1 ; ! ""
кілемші:кілемші N1 ; ! ""
кодтаушы:кодтаушы N1 ; ! ""
тауешкі:тауешкі N1 ; ! ""
серкеш:серкеш N1 ; ! ""
шұжықшы:шұжықшы N1 ; ! ""
доңғалақшы:доңғалақшы N1 ; ! ""
компьютерші:компьютерші N1 ; ! ""
түзетуші:түзетуші N1 ; ! ""
қазаншы:қазаншы N1 ; ! ""
қалақайлық:қалақайлық N1 ; ! ""
бояулағыш:бояулағыш N1 ; ! ""
алабүйі:алабүйі N1 ; ! ""
шатыршы:шатыршы N1 ; ! ""
қырымшақ:қырымшақ N1 ; ! ""
ілмекші:ілмекші N1 ; ! ""
шекшек:шекшек N1 ; ! ""
қуыршақшы:қуыршақшы N1 ; ! ""
балшықшы:балшықшы N1 ; ! ""
қымызшы:қымызшы N1 ; ! ""
шомылушы:шомылушы N1 ; ! ""
лактаушы:лактаушы N1 ; ! ""
ларинголог:ларинголог N1 ; ! ""
қалыпшы:қалыпшы N1 ; ! ""
жапсырушы:жапсырушы N1 ; ! ""
сызушы:сызушы N1 ; ! ""
лирик:лирик N1 ; ! ""
литаврашы:литаврашы N1 ; ! ""
құюшы:құюшы N1 ; ! ""
қайықшы:қайықшы N1 ; ! ""
қасықшы:қасықшы N1 ; ! ""
ұсатушы:ұсатушы N1 ; ! ""
иттікен:иттікен N1 ; ! ""
садақшы:садақшы N1 ; ! ""
аршушы:аршушы N1 ; ! ""
көңілдес:көңілдес N1 ; ! ""
дуагер:дуагер N1 ; ! ""
таңқурайлық:таңқурайлық N1 ; ! ""
манекенші:манекенші N1 ; ! ""
маркалаушы:маркалаушы N1 ; ! ""
сауықшы:сауықшы N1 ; ! ""
жиһазшы:жиһазшы N1 ; ! ""
методолог:методолог N1 ; ! ""
метролог:метролог N1 ; ! ""
мүрдеші:мүрдеші N1 ; ! ""
қалыпшы:қалыпшы N1 ; ! ""
жуушы:жуушы N1 ; ! ""
монтаждаушы:монтаждаушы N1 ; ! ""
ұршықшы:ұршықшы N1 ; ! ""
ұншы:ұншы N1 ; ! ""
қосушы:қосушы N1 ; ! ""
бедерші:бедерші N1 ; ! ""
теруші:теруші N1 ; ! ""
қадағалаушы:қадағалаушы N1 ; ! ""
атқұмар:атқұмар N1 ; ! ""
нарколог:нарколог N1 ; ! ""
халықшыл:халықшыл N1 ; ! ""
кигізуші:кигізуші N1 ; ! ""
жәбірлеуші:жәбірлеуші N1 ; ! ""
келекелеуші:келекелеуші N1 ; ! ""
натурашы:натурашы N1 ; ! ""
арамтамақ:арамтамақ N1 ; ! ""
кәнизак:кәнизак N1 ; ! ""
невролог:невролог N1 ; ! ""
невропатолог:невропатолог N1 ; ! ""
нейрохирург:нейрохирург N1 ; ! ""
күншіл:күншіл N1 ; ! ""
нивелирлеуші:нивелирлеуші N1 ; ! ""
никельдеуші:никельдеуші N1 ; ! ""
пышақшы:пышақшы N1 ; ! ""
нормалаушы:нормалаушы N1 ; ! ""
қаптаушы:қаптаушы N1 ; ! ""
ренжітуші:ренжітуші N1 ; ! ""
алдағыш:алдағыш N1 ; ! ""
жапсырушы:жапсырушы N1 ; ! ""
шапқыш:шапқыш N1 ; ! ""
аралаушы:аралаушы N1 ; ! ""
топтас:топтас N1 ; ! ""
сыныптас:сыныптас N1 ; ! ""
клубтас:клубтас N1 ; ! ""
ауылдас:ауылдас N1 ; ! ""
одонтолог:одонтолог N1 ; ! ""
майтамыр:майтамыр N1 ; ! ""
бұғы%-өгіз:бұғы%-өгіз N1 ; ! ""
оптик:оптик N1 ; ! ""
қыранот:қыранот N1 ; ! ""
қодық:қодық N1 ; ! ""
іріктеуші:іріктеуші N1 ; ! ""
жауапкер:жауапкер N1 ; ! ""
әрлеуші:әрлеуші N1 ; ! ""
құюшы:құюшы N1 ; ! ""
демалушы:демалушы N1 ; ! ""
дуана:дуана N1 ; ! ""
паркетші:паркетші N1 ; ! ""
паромшы:паромшы N1 ; ! ""
арашы:арашы N1 ; ! ""
піспекші:піспекші N1 ; ! ""
таратқыш:таратқыш N1 ; ! ""
ұршықшы:ұршықшы N1 ; ! ""
қырғи:қырғи N1 ; ! ""
қулықшы:қулықшы N1 ; ! ""
ауыстырғыш:ауыстырғыш N1 ; ! ""
байбаламшыл:байбаламшыл N1 ; ! ""
пешші:пешші N1 ; ! ""
пиротехник:пиротехник N1 ; ! ""
қорытушы:қорытушы N1 ; ! ""
қалтқықұс:қалтқықұс N1 ; ! ""
жоспарлаушы:жоспарлаушы N1 ; ! ""
жоспаршы:жоспаршы N1 ; ! ""
салшы:салшы N1 ; ! ""
қырып%-жоюшы:қырып%-жоюшы N1 ; ! ""
сүңгуірші:сүңгуірші N1 ; ! ""
тасушы:тасушы N1 ; ! ""
жолжелкен:жолжелкен N1 ; ! ""
поляршы:поляршы N1 ; ! ""
қаратұмсық:қаратұмсық N1 ; ! ""
портшы:портшы N1 ; ! ""
жандайшап:жандайшап N1 ; ! ""
қостағыш:қостағыш N1 ; ! ""
жиеншар:жиеншар N1 ; ! ""
прагматик:прагматик N1 ; ! ""
практик:практик N1 ; ! ""
прапорщик:прапорщик N1 ; ! ""
атарман%-шабарман:атарман%-шабарман N1 ; ! ""
құсшы:құсшы N1 ; ! ""
түймешетен:түймешетен N1 ; ! ""
елулік:елулік N1 ; ! ""
істеуші:істеуші N1 ; ! ""
үлестіргіш:үлестіргіш N1 ; ! ""
дымқылдаушы:дымқылдаушы N1 ; ! ""
редукцияланған:редукцияланған N1 ; ! ""
үлестіруші:үлестіруші N1 ; ! ""
атырап:атырап N1 ; ! ""
ағайыншылдық:ағайыншылдық N1 ; ! ""
ақылды:ақылды N1 ; ! ""
зымыраншы:зымыраншы N1 ; ! ""
ыдыратушы:ыдыратушы N1 ; ! ""
әңгімеші:әңгімеші N1 ; ! ""
ысырапшы:ысырапшы N1 ; ! ""
рентгенолог:рентгенолог N1 ; ! ""
қарабауыр:қарабауыр N1 ; ! ""
ақбөкен:ақбөкен N1 ; ! ""
самұрық:самұрық N1 ; ! ""
сантехник:сантехник N1 ; ! ""
сықақшы:сықақшы N1 ; ! ""
бұрғылаушы:бұрғылаушы N1 ; ! ""
бұрғышы:бұрғышы N1 ; ! ""
жастас:жастас N1 ; ! ""
салыстырушы:салыстырушы N1 ; ! ""
сыбызғышы:сыбызғышы N1 ; ! ""
жекжат:жекжат N1 ; ! ""
ерші:ерші N1 ; ! ""
маусымшы:маусымшы N1 ; ! ""
сейсмолог:сейсмолог N1 ; ! ""
себуші:себуші N1 ; ! ""
маялаушы:маялаушы N1 ; ! ""
майлаушы:майлаушы N1 ; ! ""
итқұмар:итқұмар N1 ; ! ""
сұхбаттас:сұхбаттас N1 ; ! ""
бөтелкелес:бөтелкелес N1 ; ! ""
ақылшы:ақылшы N1 ; ! ""
тұстас:тұстас N1 ; ! ""
бөлмелес:бөлмелес N1 ; ! ""
құсбегі:құсбегі N1 ; ! ""
тұздаушы:тұздаушы N1 ; ! ""
мұралас:мұралас N1 ; ! ""
сыбайлас:сыбайлас N1 ; ! ""
күндес:күндес N1 ; ! ""
боқмұрын:боқмұрын N1 ; ! ""
ортақтас:ортақтас N1 ; ! ""
пікірлес:пікірлес N1 ; ! ""
сорттаушы:сорттаушы N1 ; ! ""
жүзбасы:жүзбас N-COMPOUND-PX ; ! ""
тағамдас:тағамдас N1 ; ! ""
айыптас:айыптас N1 ; ! ""
сабақтас:сабақтас N1 ; ! ""
әлеуметтанушы:әлеуметтанушы N1 ; ! ""
үзеңгілес:үзеңгілес N1 ; ! ""
қолшоқпар:қолшоқпар N1 ; ! ""
әйнектеуші:әйнектеуші N1 ; ! ""
ақтырна:ақтырна N1 ; ! ""
жақтағыш:жақтағыш N1 ; ! ""
жақтас:жақтас N1;
айырушы:айырушы N1 ; ! ""
қырықтықшы:қырықтықшы N1 ; ! ""
сүргілегіш:сүргілегіш N1 ; ! ""
көксерке:көксерке N1 ; ! ""
сурдопедагог:сурдопедагог N1 ; ! ""
схоластик:схоластик N1 ; ! ""
қайысшы:қайысшы N1 ; ! ""
темекіші:темекіші N1 ; ! ""
тізімдеуші:тізімдеуші N1 ; ! ""
нарықтаушы:нарықтаушы N1 ; ! ""
әдіскер:әдіскер N1 ; ! ""
кеденші:кеденші N1 ; ! ""
тоқушы:тоқушы N1 ; ! ""
мәтінші:мәтінші N1 ; ! ""
бұзаушы:бұзаушы N1 ; ! ""
бұқпантайшы:бұқпантайшы N1 ; ! ""
түтуші:түтуші N1 ; ! ""
сүргілеуші:сүргілеуші N1 ; ! ""
туннельші:туннельші N1 ; ! ""
тополог:тополог N1 ; ! ""
өрнекші:өрнекші N1 ; ! ""
бұзаубалық:бұзаубалық N1 ; ! ""
трактирші:трактирші N1 ; ! ""
таптауыш:таптауыш N1 ; ! ""
уролог:уролог N1 ; ! ""
үйренуші:үйренуші N1 ; ! ""
факелші:факелші N1 ; ! ""
семсерші:семсерші N1 ; ! ""
шырақшы:шырақшы N1 ; ! ""
қалыптаушы:қалыптаушы N1 ; ! ""
фрезерші:фрезерші N1 ; ! ""
фургоншы:фургоншы N1 ; ! ""
асханашы:асханашы N1 ; ! ""
наншы:наншы N1 ; ! ""
шаруагер:шаруагер N1 ; ! ""
мұздатушы:мұздатушы N1 ; ! ""
хроник:хроник N1 ; ! ""
суреткер:суреткер N1 ; ! ""
тыңгер:тыңгер N1 ; ! ""
аққұман:аққұман N1 ; ! ""
шайханашы:шайханашы N1 ; ! ""
шабақ:шабақ N1 ; ! ""
жағалтай:жағалтай N1 ; ! ""
шекуші:шекуші N1 ; ! ""
жалбарынушы:жалбарынушы N1 ; ! ""
бөрікші:бөрікші N1 ; ! ""
түктішөп:түктішөп N1 ; ! ""
ажарлаушы:ажарлаушы N1 ; ! ""
шерткіш:шерткіш N1 ; ! ""
экскаваторшы:экскаваторшы N1 ; ! ""
электрші:электрші N1 ; ! ""
электромеханик:электромеханик N1 ; ! ""
эмбриолог:эмбриолог N1 ; ! ""
эмпирик:эмпирик N1 ; ! ""
энергетик:энергетик N1 ; ! ""
энтомолог:энтомолог N1 ; ! ""
эпидемиолог:эпидемиолог N1 ; ! ""
алақұмай:алақұмай N1 ; ! ""
атқосшы:атқосшы N1 ; ! ""
қозықұмай:қозықұмай N1 ; ! ""
есікше:есікше N1 ; ! ""
азықцех:азықцех N1 ; ! ""
орым:орым N1 ; ! ""
автоқалам:автоқалам N1 ; ! ""
дәріқұты:дәріқұты N1 ; ! ""
сылдырмақ:сылдырмақ N1 ; ! ""
түйіндік:түйіндік N1 ; ! ""
сыздауық:сыздауық N1 ; ! ""
бөшке:бөшке N1 ; ! ""
танамоншақ:танамоншақ N1 ; ! ""
сепкіл:сепкіл N1 ; ! ""
айыршық:айыршық N1 ; ! ""
бұқтырма:бұқтырма N1 ; ! ""
ысырма:ысырма N1 ; ! ""
шалма:шалма N1 ; ! ""
күбіше:күбіше N1 ; ! ""
тікенек:тікенек N1 ; ! ""
жұрын:жұрын N1 ; ! ""
мүкжидек:мүкжидек N1 ; ! ""
пешка:пешка N1 ; ! ""
егеуіш:егеуіш N1 ; ! ""
шылдырауық:шылдырауық N1 ; ! ""
сылдырауық:сылдырауық N1 ; ! ""
өреше:өреше N1 ; ! ""
қолдағыш:қолдағыш N1 ; ! ""
іркіліс:іркіліс N1 ; ! ""
айылбас:айылбас N1 ; ! ""
қарғаша:қарғаша N1 ; ! ""
радиомұнара:радиомұнара N1 ; ! ""
радионүкте:радионүкте N1 ; ! ""
бақалшық:бақалшық N1 ; ! ""
ақшешекше:ақшешекше N1 ; ! ""
өзеншік:өзеншік N1 ; ! ""
решка:решка N1 ; ! ""
майшам:майшам N1 ; ! ""
арбаша:арбаша N1 ; ! ""
дорбашық:дорбашық N1 ; ! ""
тұлып:тұлып N1 ; ! ""
фишка:фишка N1 ; ! ""
фуражка:фуражка N1 ; ! ""
сақпан:сақпан N1 ; ! ""
шыныаяқ:шыныаяқ N1 ; ! ""
жасымықша:жасымықша N1 ; ! ""
шаржы:шаржы N1 ; ! ""
көпіргіш:көпіргіш N1 ; ! ""
электричка:электричка N1 ; ! ""
градирня:градирня N1 ; ! ""
қарамайшылық:қарамайшылық N1 ; ! ""
атқора:атқора N1 ; ! ""
нанхана:нанхана N1 ; ! ""
телемұнара:телемұнара N1 ; ! ""
сабақша:сабақша N1 ; ! ""
діндар:діндар N1 ; ! ""
жүргізгіш:жүргізгіш N1 ; ! ""
шығарушы:шығарушы N1 ; ! ""
айтушы:айтушы N1 ; ! ""
тұйықтаушы:тұйықтаушы N1 ; ! ""
қағушы:қағушы N1 ; ! ""
бағыттаушы:бағыттаушы N1 ; ! ""
кетуші:кетуші N1 ; ! ""
қатынасушы:қатынасушы N1 ; ! ""
бағушы:бағушы N1 ; ! ""
есіркеуші:есіркеуші N1 ; ! ""
бауырмүк:бауырмүк N1 ; ! ""
талақшөп:талақшөп N1 ; ! ""
жалауша:жалауша N1 ; ! ""
ордер:ордер N1 ; ! ""
прожектор:прожектор N1 ; ! ""
автотаразы:автотаразы N1 ; ! ""
таразы:таразы N1 ; ! ""
жарыссөз:жарыссөз N1 ; ! ""
ашудас:ашудас N1 ; ! ""
ғұмырнама:ғұмырнама N1 ; ! ""
микротаразы:микротаразы N1 ; ! ""
алауыз:алауыз N1 ; ! ""
сілімтік:сілімтік N1 ; ! ""
атажұрт:атажұрт N1 ; ! ""
жолаяқ:жолаяқ N1 ; ! ""
гимнастерка:гимнастерка N1 ; ! ""
каптерка:каптерка N1 ; ! ""
езгіш:езгіш N1 ; ! ""
жоспарлама:жоспарлама N1 ; ! ""
жетілік:жетілік N1 ; ! ""
алтылық:алтылық N1 ; ! ""
жертезек:жертезек N1 ; ! ""
сылбырлық:сылбырлық N1 ; ! ""
ксерокөшірме:ксерокөшірме N1 ; ! ""
қарымақы:қарымақы N1 ; ! ""
бақастық:бақастық N1 ; ! ""
баукеспелік:баукеспелік N1 ; ! ""
шайшөп:шайшөп N1 ; ! ""
тәлкек:тәлкек N1 ; ! ""
жаңартпа:жаңартпа N1 ; ! ""
азбандық:азбандық N1 ; ! ""
махалла:махалла N1 ; ! ""
бейнеөнім:бейнеөнім N1 ; ! ""
жыныссыздық:жыныссыздық N1 ; ! ""
қуатсыздық:қуатсыздық N1 ; ! ""
мисыздық:мисыздық N1 ; ! ""
азошәует:азошәует N1 ; ! ""
мешкейлік:мешкейлік N1 ; ! ""
ватерсызық:ватерсызық N1 ; ! ""
былшыл:былшыл N1 ; ! ""
ойраншөп:ойраншөп N1 ; ! ""
бастырма:бастырма N1 ; ! ""
ағылшыншылдық:ағылшыншылдық N1 ; ! ""
сүйкімсіздік:сүйкімсіздік N1 ; ! ""
еркекшора:еркекшора N1 ; ! ""
дәлелдеме:дәлелдеме N1 ; ! ""
суреттеме:суреттеме N1 ; ! ""
изосызық:изосызық N1 ; ! ""
топтама:топтама N1 ; ! ""
мәдениеттілік:мәдениеттілік N1 ; ! ""
арыс:арыс N1 ; ! ""
фотокөшірме:фотокөшірме N1 ; ! ""
тегі:тегі N1 ; ! ""
телепікірталас:телепікірталас N1 ; ! ""
жалқын:жалқын N1 ; ! ""
секемшілдік:секемшілдік N1 ; ! ""
ықпалшара:ықпалшара N1 ; ! ""
ырғақтылық:ырғақтылық N1 ; ! ""
шамаластық:шамаластық N1 ; ! ""
айқындама:айқындама N1 ; ! ""
шырайгүл:шырайгүл N1 ; ! ""
есімнама:есімнама N1 ; ! ""
түрленім:түрленім N1 ; ! ""
алаөкпе:алаөкпе N1 ; ! ""
сыңар:сыңар N1 ; ! ""
макросурет:макросурет N1 ; ! ""
айла%-амал:айла%-амал N1 ; ! ""
аспаздық:аспаздық N1 ; ! ""
қазанбас:қазанбас N1 ; ! ""
естілім:естілім N1 ; ! ""
шандыр:шандыр N1 ; ! ""
түймежапырақ:түймежапырақ N1 ; ! ""
жайылма:жайылма N1 ; ! ""
түкпір:түкпір N1 ; ! ""
үлпек:үлпек N1 ; ! ""
телеқатынас:телеқатынас N1 ; ! ""
түйілу:түйілу N1 ; ! ""
нақтылау:нақтылау N1 ; ! ""
айырылу:айырылу N1 ; ! ""
жоғалту:жоғалту N1 ; ! ""
шумақтану:шумақтану N1 ; ! ""
түйілу:түйілу N1 ; ! ""
бұлау:бұлау N1 ; ! ""
тұтастану:тұтастану N1 ; ! ""
масайрау:масайрау N1 ; ! ""
құмарту:құмарту N1 ; ! ""
бағытсыздану:бағытсыздану N1 ; ! ""
тақпақтау:тақпақтау N1 ; ! ""
аулақтау:аулақтау N1 ; ! ""
материалсыздандыру:материалсыздандыру N1 ; ! ""
қарусыздану:қарусыздану N1 ; ! ""
бұқарашылдандыру:бұқарашылдандыру N1 ; ! ""
жалаңаштану:жалаңаштану N1 ; ! ""
торығу:торығу N1 ; ! ""
бұру:бұру N1 ; ! ""
тұрақсыздану:тұрақсыздану N1 ; ! ""
тәптіштеу:тәптіштеу N1 ; ! ""
жапырақсыздану:жапырақсыздану N1 ; ! ""
жекелену:жекелену N1 ; ! ""
сенімсіздену:сенімсіздену N1 ; ! ""
талқылау:талқылау N1 ; ! ""
бытырау:бытырау N1 ; ! ""
диспетчерлендіру:диспетчерлендіру N1 ; ! ""
саралау:саралау N1 ; ! ""
сіңу:сіңу N1 ; ! ""
долларландыру:долларландыру N1 ; ! ""
еуропаландыру:еуропаландыру N1 ; ! ""
мысыртану:мысыртану N1 ; ! ""
сәйкестендіру:сәйкестендіру N1 ; ! ""
мерсерлеу:мерсерлеу N1 ; ! ""
будандастыру:будандастыру N1 ; ! ""
кешіру:кешіру N1 ; ! ""
индустрияландыру:индустрияландыру N1 ; ! ""
өзгеру:өзгеру N1 ; ! ""
индекстеу:индекстеу N1 ; ! ""
шашырату:шашырату N1 ; ! ""
ұлықтау:ұлықтау N1 ; ! ""
дараландыру:дараландыру N1 ; ! ""
бастамалау:бастамалау N1 ; ! ""
инкассалау:инкассалау N1 ; ! ""
азаптау:азаптау N1 ; ! ""
жаһандану:жаһандану N1 ; ! ""
сутектендіру:сутектендіру N1 ; ! ""
желдету:желдету N1 ; ! ""
вербалдану:вербалдану N1 ; ! ""
батыстандыру:батыстандыру N1 ; ! ""
сілкіну:сілкіну N1 ; ! ""
дәрумендеу:дәрумендеу N1 ; ! ""
көпіршіктену:көпіршіктену N1 ; ! ""
вакциналау:вакциналау N1 ; ! ""
большевиктендіру:большевиктендіру N1 ; ! ""
большевистік:большевистік A4 ; ! ""
аэрофототүсіру:аэрофототүсіру N1 ; ! ""
алқыну:алқыну N1 ; ! ""
иемдену:иемдену N1 ; ! ""
аттестаттау:аттестаттау N1 ; ! ""
өсіп%-өну:өсіп%-өну N1 ; ! ""
әскерлендіру:әскерлендіру N1 ; ! ""
вокалдандыру:вокалдандыру N1 ; ! ""
жанартаутану:жанартаутану N1 ; ! ""
тұрпайылау:тұрпайылау N1 ; ! ""
газдау:газдау N1 ; ! ""
газдандыру:газдандыру N1 ; ! ""
қатерсіздендіру:қатерсіздендіру N1 ; ! ""
гальвандау:гальвандау N1 ; ! ""
үйлестіру:үйлестіру N1 ; ! ""
гомогендеу:гомогендеу N1 ; ! ""
грамматикалану:грамматикалану N1 ; ! ""
ізгілендіру:ізгілендіру N1 ; ! ""
оюлау:оюлау N1 ; ! ""
жүйкелену:жүйкелену N1 ; ! ""
арандату:арандату N1 ; ! ""
біріктіру:біріктіру N1 ; ! ""
қарқындату:қарқындату N1 ; ! ""
жерсіндіру:жерсіндіру N1 ; ! ""
сезу:сезу N1 ; ! ""
жиналу:жиналу N1 ; ! ""
ақпараттандыру:ақпараттандыру N1 ; ! ""
заңдастыру:заңдастыру N1 ; ! ""
капиталдандыру:капиталдандыру N1 ; ! ""
киноландыру:киноландыру N1 ; ! ""
піштіру:піштіру N1 ; ! ""
сүмбілеу:сүмбілеу N1 ; ! ""
берілу:берілу N1 ; ! ""
иондану:иондану N1 ; ! ""
милитарландыру:милитарландыру N1 ; ! ""
икемделу:икемделу N1 ; ! ""
минералдау:минералдау N1 ; ! ""
азайту:азайту N1 ; ! ""
құрамдау:құрамдау N1 ; ! ""
компьютерлендіру:компьютерлендіру N1 ; ! ""
жуықтау:жуықтау N1 ; ! ""
ілігісу:ілігісу N1 ; ! ""
айырбастау:айырбастау N1 ; ! ""
шарықтау:шарықтау N1 ; ! ""
қопсыту:қопсыту N1 ; ! ""
мәдениеттану:мәдениеттану N1 ; ! ""
жиынтықтау:жиынтықтау N1 ; ! ""
лабиалдану:лабиалдану N1 ; ! ""
сықырлау:сықырлау N1 ; ! ""
қылмыстандыру:қылмыстандыру N1 ; ! ""
кристалдау:кристалдау N1 ; ! ""
ырықтандыру:ырықтандыру N1 ; ! ""
лимиттеу:лимиттеу N1 ; ! ""
ауыздықтау:ауыздықтау N1 ; ! ""
байлағыш:байлағыш N1 ; ! ""
кекештену:кекештену N1 ; ! ""
латындандыру:латындандыру N1 ; ! ""
құрыстау:құрыстау N1 ; ! ""
тәркілеу:тәркілеу N1 ; ! ""
майдандасу:майдандасу N1 ; ! ""
қауымдасу:қауымдасу N1 ; ! ""
толықтыру:толықтыру N1 ; ! ""
реж:реж  N1 ; ! ""! "" ! Use/MT
Аббаси:Аббаси N1 ; ! "" ! Use/MT
базигер:базигер N1 ; ! "" ! Use/MT
монодиялық:монодиялық N1 ; ! "" ! Use/MT
топтау:топтау N1 ; ! ""
шарттасу:шарттасу N1 ; ! ""
тасалану:тасалану N1 ; ! ""
дәлдеу:дәлдеу N1 ; ! ""
қорғау:қорғау N1 ; ! ""
монополиялау:монополиялау N1 ; ! ""
ынталандыру:ынталандыру N1 ; ! ""
мемлекеттендіру:мемлекеттендіру N1 ; ! ""
мұхиттану:мұхиттану N1 ; ! ""
моторландыру:моторландыру N1 ; ! ""
Қарақойлы:Қарақойлы N1 ; ! "" ! Use/MT
Сефеви:Сефеви N1 ; ! "" ! Use/MT
механикаландыру:механикаландыру N1 ; ! ""
жұмылдыру:жұмылдыру N1 ; ! ""
баздану:баздану N1 ; ! ""
машиналандыру:машиналандыру N1 ; ! ""
металдау:металдау N1 ; ! ""
кірігу:кірігу N1 ; ! ""
электрлену:электрлену N1 ; ! ""
зарарсыздандыру:зарарсыздандыру N1 ; ! ""
стильдеу:стильдеу N1 ; ! ""
буыну:буыну N1 ; ! ""
заттану:заттану N1 ; ! ""
политехникаландыру:политехникаландыру N1 ; ! ""
жаңғырықтыру:жаңғырықтыру N1 ; ! ""
регламенттеу:регламенттеу N1 ; ! ""
радиоландыру:радиоландыру N1 ; ! ""
паспорттау:паспорттау N1 ; ! ""
пассивтеу:пассивтеу N1 ; ! ""
бітелу:бітелу N1 ; ! ""
бедерлеу:бедерлеу N1 ; ! ""
пастерлеу:пастерлеу N1 ; ! ""
жіңішкеру:жіңішкеру N1 ; ! ""
қайыршылану:қайыршылану N1 ; ! ""
тықылдату:тықылдату N1 ; ! ""
кейіптеу:кейіптеу N1 ; ! ""
реңдену:реңдену N1 ; ! ""
дәуірлеу:дәуірлеу N1 ; ! ""
бекіттіру:бекіттіру N1 ; ! ""
кідіру:кідіру N1 ; ! ""
саясиландыру:саясиландыру N1 ; ! ""
саясаттану:саясаттану N1 ; ! ""
дәріптеу:дәріптеу N1 ; ! ""
арандату:арандату N1 ; ! ""
пролетарландыру:пролетарландыру N1 ; ! ""
себу:себу N1 ; ! ""
ұсыну:ұсыну N1 ; ! ""
жантану:жантану N1 ; ! ""
кеңестендіру:кеңестендіру N1 ; ! ""
скарификациялау:скарификациялау N1 ; ! ""
романдандыру:романдандыру N1 ; ! ""
орыстандыру:орыстандыру N1 ; ! ""
маңыздану:маңыздану N1 ; ! ""
бөлектеу:бөлектеу N1 ; ! ""
дүрлігу:дүрлігу N1 ; ! ""
ұнату:ұнату N1 ; ! ""
алдау:алдау N1 ; ! ""
ниеттесу:ниеттесу N1 ; ! ""
әлеуметтену:әлеуметтену N1 ; ! ""
телефондандыру:телефондандыру N1 ; ! ""
жылыту:жылыту N1 ; ! ""
схемалау:схемалау N1 ; ! ""
тарифтеу:тарифтеу N1 ; ! ""
таксалау:таксалау N1 ; ! ""
мамандану:мамандану N1 ; ! ""
қалқыту:қалқыту N1 ; ! ""
күлтілдеу:күлтілдеу N1 ; ! ""
сүзілу:сүзілу N1 ; ! ""
түркітану:түркітану N1 ; ! ""
үндестіру:үндестіру N1 ; ! ""
бірыңғайлау:бірыңғайлау N1 ; ! ""
үндесу:үндесу N1 ; ! ""
фабрикаттау:фабрикаттау N1 ; ! ""
типтендіру:типтендіру N1 ; ! ""
фашистендіру:фашистендіру N1 ; ! ""
қалалану:қалалану N1 ; ! ""
құлпыру:құлпыру N1 ; ! ""
түтіндету:түтіндету N1 ; ! ""
мінезтану:мінезтану N1 ; ! ""
химияландыру:химияландыру N1 ; ! ""
бүлкілдеу:бүлкілдеу N1 ; ! ""
рәсімдеу:рәсімдеу N1 ; ! ""
электрлендіру:электрлендіру N1 ; ! ""
ушығу:ушығу N1 ; ! ""
экрандау:экрандау N1 ; ! ""
екекеу:екекеу N1 ; ! ""
асау:асау N1 ; ! ""
илеу:илеу N1 ; ! ""
қылау:қылау N1 ; ! ""
қаяу:қаяу N1 ; ! ""
бастау:бастау N1 ; ! ""
құлақбау:құлақбау N1 ; ! ""
ақселеу:ақселеу N1 ; ! ""
сыбырласу:сыбырласу N1 ; ! ""
басу:басу N1 ; ! ""
қосарлау:қосарлау N1 ; ! ""
жырту:жырту N1 ; ! ""
ағу:ағу N1 ; ! ""
созу:созу N1 ; ! ""
сіңірілу:сіңірілу N1 ; ! ""
автобақылау:автобақылау N1 ; ! ""
көктеу:көктеу N1 ; ! ""
күйлеу:күйлеу N1 ; ! ""
елу:елу N1 ; ! ""
қысқару:қысқару N1 ; ! ""
қылымсу:қылымсу N1 ; ! ""
дербестеу:дербестеу N1 ; ! ""
тыпыршу:тыпыршу N1 ; ! ""
адвербиалдану:адвербиалдану N1 ; ! ""
бейімдеу:бейімдеу N1 ; ! ""
дағдылану:дағдылану N1 ; ! ""
аккредиттеу:аккредиттеу N1 ; ! ""
шоғырландыру:шоғырландыру N1 ; ! ""
жетілу:жетілу N1 ; ! ""
жылдамдату:жылдамдату N1 ; ! ""
акценттеу:акценттеу N1 ; ! ""
алкогольдендіру:алкогольдендіру N1 ; ! ""
ұйысу:ұйысу N1 ; ! ""
авторластыру:авторластыру N1 ; ! ""
кептіру:кептіру N1 ; ! ""
ағызу:ағызу N1 ; ! ""
бөлу:бөлу N1 ; ! ""
түйгіштеу:түйгіштеу N1 ; ! ""
қайрау:қайрау N1 ; ! ""
жегу:жегу N1 ; ! ""
шатасу:шатасу N1 ; ! ""
үтіктеу:үтіктеу N1 ; ! ""
пісіру:пісіру N1 ; ! ""
көмектесу:көмектесу N1 ; ! ""
аялдау:аялдау N1 ; ! ""
түгелдеу:түгелдеу N1 ; ! ""
қолдау:қолдау N1 ; ! ""
отау:отау N1 ; ! ""
дегдіту:дегдіту N1 ; ! ""
қостау:қостау N1 ; ! ""
доғару:доғару N1 ; ! ""
жару:жару N1 ; ! ""
керу:керу N1 ; ! ""
тарбаған:тарбаған N1 ; ! ""
әдіп:әдіп N1 ; ! ""
кенер:кенер N1 ; ! ""
сүзінді:сүзінді N1 ; ! ""
үзбе:үзбе N1 ; ! ""
гичка:гичка N1 ; ! ""
шіріген:шіріген N1 ; ! ""
шала:шала N1 ; ! ""
қызба:қызба N1 ; ! ""
бұйра:бұйра N1 ; ! ""
каталашка:каталашка N1 ; ! ""
шарғы:шарғы N1 ; ! ""
коврижка:коврижка N1 ; ! ""
манишка:манишка N1 ; ! ""
елтірі:елтірі N1 ; ! ""
окрошка:окрошка N1 ; ! ""
петлица:петлица N1 ; ! ""
жылжымалы:жылжымалы N1 ; ! ""
батыңқы:батыңқы N1 ; ! ""
тигель:тигель N1 ; ! ""
бері:бері N1 ; ! ""
бейтарап:бейтарап N1 ; ! ""
ашыққан:ашыққан N1 ; ! ""
ауытқымалы:ауытқымалы N1 ; ! ""
ділгер:ділгер N1 ; ! ""
құлаған:құлаған N1 ; ! ""
күйреген:күйреген N1 ; ! ""
жанама:жанама N1 ; ! ""
жазғырылған:жазғырылған N1 ; ! ""
өлген:өлген N1 ; ! ""
келген:келген N1 ; ! ""
күрең:күрең N1 ; ! ""
ессіз:ессіз N1 ; ! ""
қатысатын:қатысатын N1 ; ! ""
кіреші:кіреші N1 ; ! ""
қабада:қабада N1 ; ! ""
грифель:грифель N1 ; ! ""
китель:китель N1 ; ! ""
стапель:стапель N1 ; ! ""
флигель:флигель N1 ; ! ""
шницель:шницель N1 ; ! ""
штепсель:штепсель N1 ; ! ""
бруствер:бруствер N1 ; ! ""
буер:буер N1 ; ! ""
глиссер:глиссер N1 ; ! ""
крейсер:крейсер N1 ; ! ""
лихтер:лихтер N1 ; ! ""
қоңыр:қоңыр N1 ; ! ""
кереғар:кереғар N1 ; ! ""
примус:примус N1 ; ! ""
баянат:баянат N1 ; ! ""
рупор:рупор N1 ; ! ""
туер:туер N1 ; ! ""
ығынды:ығынды N1 ; ! ""
әшекейленген:әшекейленген N1 ; ! ""
сенімсіз:сенімсіз N1 ; ! ""
сүдігер:сүдігер N1 ; ! ""
изен:изен N1 ; ! ""
қараған:қараған N1 ; ! ""
галломандық:галломандық N1 ; ! ""
қарасты:қарасты N1 ; ! ""
қастерлі:қастерлі N1 ; ! ""
қарамала:қарамала N1 ; ! ""
ізетті:ізетті N1 ; ! ""
жабайы:жабайы N1 ; ! ""
кемшіл:кемшіл N1 ; ! ""
үйренбеген:үйренбеген N1 ; ! ""
бөгде:бөгде N1 ; ! ""
қартайған:қартайған N1 ; ! ""
блиц:блиц N1 ; ! ""
зельц:зельц N1 ; ! ""
фальц:фальц N1 ; ! ""
балқар:балқар N1 ; ! ""
суалған:суалған N1 ; ! ""
қаңғалақ:қаңғалақ N1 ; ! ""
сауыққой:сауыққой N1 ; ! ""
күпір:күпір N1 ; ! ""
күпшек:күпшек N1 ; !"Use/MT"
ісек:ісек N1 ; ! ""
жарлы:жарлы N1 ; ! ""
билетсіз:билетсіз N1 ; ! ""
құдайсыз:құдайсыз N1 ; ! ""
қорғансыз:қорғансыз N1 ; ! ""
бұзық:бұзық N1 ; ! ""
арсыз:арсыз N1 ; ! ""
жүргіш:жүргіш N1 ; ! ""
сергек:сергек N1 ; ! ""
басқақ:басқақ N1 ; ! ""
баркашы:баркашы N1 ; ! ""
бод:бод N1 ; ! ""
балалайкашы:балалайкашы N1 ; ! ""
сотқар:сотқар N1 ; ! ""
бақалшы:бақалшы N1 ; ! ""
рулас:рулас N1 ; ! ""
тастанды:тастанды N1 ; ! ""
білімсіз:білімсіз N1 ; ! ""
дож:дож N1 ; ! ""
собалақ:собалақ N1 ; ! ""
сақар:сақар N1 ; ! ""
сұрқия:сұрқия N1 ; ! ""
лайсаң:лайсаң N1 ; ! ""
жекелеп:жекелеп N1 ; ! ""
даналап:даналап N1 ; ! ""
бөлшектеп:бөлшектеп N1 ; ! ""
блиндаж:блиндаж N1 ; ! ""
вольтаж:вольтаж N1 ; ! ""
сағақ:сағақ N1 ; ! ""
гуляш:гуляш N1 ; ! ""
қалаш:қалаш N1 ; ! ""
ебелек:ебелек N1 ; ! ""
құйым:құйым N1 ; ! ""
дашнак:дашнак N1 ; ! ""
ыржалақ:ыржалақ N1 ; ! ""
гарпуншы:гарпуншы N1 ; ! ""
волынкашы:волынкашы N1 ; ! ""
кінәлі:кінәлі N1 ; ! ""
асылатын:асылатын N1 ; ! ""
гірші:гірші N1 ; ! ""
сужелкек:сужелкек N1 ; ! ""
политрук:политрук N1 ; ! ""
құяң:құяң N1 ; ! ""
дәруіш:дәруіш N1 ; ! ""
жайбасар:жайбасар N1 ; ! ""
үздік:үздік N1 ; ! ""
тілазар:тілазар N1 ; ! ""
опричник:опричник N1 ; ! ""
қоғамшыл:қоғамшыл N1 ; ! ""
сүңгігіш:сүңгігіш N1 ; ! ""
уайымшыл:уайымшыл N1 ; ! ""
жарамсақ:жарамсақ N1 ; ! ""
ілтипатсыз:ілтипатсыз N1 ; ! ""
наменгер:наменгер N1 ; ! ""
сенімді:сенімді N1 ; ! ""
жанығыш:жанығыш N1 ; ! ""
тарпаң:тарпаң N1 ; ! ""
жаурауық:жаурауық N1 ; ! ""
әзілдескіш:әзілдескіш N1 ; ! ""
еркесі:ерке N-COMPOUND-PX ; ! "" ! FIXME: CHECK
солшыл:солшыл N1 ; ! ""
құмық:құмық N1 ; ! ""
қарсақ:қарсақ N1 ; ! ""
тиынтақ:тиынтақ N1 ; ! ""
ысшы:ысшы N1 ; ! ""
құмыты:құмыты N1 ; ! ""
терігер:терігер N1 ; ! ""
пәлеқор:пәлеқор N1 ; ! ""
кітапшыл:кітапшыл N1 ; ! ""
бөктергі:бөктергі N1 ; ! ""
тойтарғыш:тойтарғыш N1 ; ! ""
кеңсешіл:кеңсешіл N1 ; ! ""
ерке:ерке N1 ; ! ""
лапас:лапас N1 ; ! ""
айлалы:айлалы N1 ; ! ""
өнерпаз:өнерпаз N1 ; ! ""
тұрақсыз:тұрақсыз N1 ; ! ""
қалаулы:қалаулы N1 ; ! ""
жауыз:жауыз N1 ; ! ""
қалжыңбас:қалжыңбас N1 ; ! ""
пысық:пысық N1 ; ! ""
әтек:әтек N1 ; ! ""
ақкөңіл:ақкөңіл N1 ; ! ""
пәк:пәк N1 ; ! ""
табыскер:табыскер N1 ; ! ""
жылпос:жылпос N1 ; ! ""
дәлдүріш:дәлдүріш N1 ; ! ""
трудовик:трудовик N1 ; ! ""
еңбекқор:еңбекқор N1 ; ! ""
еңбеккер:еңбеккер N1 ; ! ""
ақылдысымақ:ақылдысымақ N1 ; ! ""
трагик:трагик N1 ; ! ""
тұйғын:тұйғын N1 ; ! ""
дөңмаңдай:дөңмаңдай N1 ; ! ""
толық:толық N1 ; ! ""
теорияшыл:теорияшыл N1 ; ! ""
такелажшы:такелажшы N1 ; ! ""
бақытты:бақытты N1 ; ! ""
жұртшы:жұртшы N1 ; ! ""
споровик:споровик N1 ; ! ""
ерегіспе:ерегіспе N1 ; ! ""
аласпан:аласпан N1 ; ! ""
жабысқақ:жабысқақ N1 ; ! ""
сұңқарым:сұңқарым N1 ; ! ""
өзімшіл:өзімшіл N1 ; ! ""
жуассымақ:жуассымақ N1 ; ! ""
ержүрек:ержүрек N1 ; ! ""
өсекшіл:өсекшіл N1 ; ! ""
күлдіргіш:күлдіргіш N1 ; ! ""
иші:иші N1 ; ! ""
кішіпейіл:кішіпейіл N1 ; ! ""
арамза:арамза N1 ; ! ""
сигналшы:сигналшы N1 ; ! ""
селжұқ:селжұқ N1 ; ! ""
қалқам:қалқам N1 ; ! ""
өткізетін:өткізетін N1 ; ! ""
сарлық:сарлық N1 ; ! ""
маңғаз:маңғаз N1 ; ! ""
самогоншы:самогоншы N1 ; ! ""
өзенші:өзенші N1 ; ! ""
көргенсіз:көргенсіз N1 ; ! ""
әділетшіл:әділетшіл N1 ; ! ""
дәруіш:дәруіш N1 ; ! ""
былықпай:былықпай N1 ; ! ""
жиһангер:жиһангер N1 ; ! ""
атасы:ата N-COMPOUND-PX ; ! "" ! FIXME: CHECK
өсімқор:өсімқор N1 ; ! ""
өлімші:өлімші N1 ; ! ""
қараторы:қараторы N1 ; ! ""
ватрушка:ватрушка N1 ; ! ""
ашымақ:ашымақ N1 ; ! ""
бояр:бояр N1 ; ! ""
шабата:шабата N1 ; ! ""
кремнезем:кремнезем N1 ; ! ""
қодас:қодас N1 ; ! ""
эвенк:эвенк N1 ; ! ""
шарманкашы:шарманкашы N1 ; ! ""
сұраншақ:сұраншақ N1 ; ! ""
шахиншах:шахиншах N1 ; ! ""
қомағай:қомағай N1 ; ! ""
әпенді:әпенді N1 ; ! ""
кіреші:кіреші N1 ; ! ""
арам:арам N1 ; ! ""
иесымақ:иесымақ N1 ; ! ""
эклектик:эклектик N1 ; ! ""
эхинококк:эхинококк N1 ; ! ""
еділдік:еділдік N1 ; ! ""
тоғышар:тоғышар N1 ; ! ""
мекенжай%-күнтізбе:мекенжай%-күнтізбе N1 ; ! ""
тізім%-күнтізбе:тізім%-күнтізбе N1 ; ! ""
қыжыл:қыжыл N1 ; ! ""
нақұрыс:нақұрыс N1 ; ! ""
талқан:талқан N1 ; ! ""
шөлке:шөлке N1 ; ! ""
көзәйнек:көзәйнек N1 ; ! ""
қыршып%-қопару:қыршып%-қопару N1 ; ! ""
шайнату:шайнату N1 ; ! ""
алыпқашты:алыпқашты N1 ; ! ""
ың%-жың:ың%-жың N1 ; ! ""
бозот:бозот N1 ; ! ""
сырма:сырма N1 ; ! ""
шайқағыш:шайқағыш N1 ; ! ""
ұйпабас:ұйпабас N1 ; ! ""
тексеруші:тексеруші N1 ; ! ""
биометрия:биометрия N1 ; ! ""
түбіртек:түбіртек N1 ; ! ""
кремация:кремация N1 ; ! ""
ұйымдастыру:ұйымдастыру N1 ; ! ""
ренатурализация:ренатурализация N1 ; ! ""
бөліну:бөліну N1 ; ! ""
буфер:буфер N1 ; ! ""
шиқан:шиқан N1 ; ! ""
кливер:кливер N1 ; ! ""
шанақ:шанақ N1 ; ! ""
табансыз:табансыз N1 ; ! ""
қыстақ:қыстақ N1 ; ! ""
минометші:минометші N1 ; ! ""
талаушы:талаушы N1 ; ! ""
пулеметші:пулеметші N1 ; ! ""
зығыр:зығыр N1 ; ! ""
абсент:абсент N1 ; ! ""
абсентеизм:абсентеизм N1 ; ! ""
абсорбент:абсорбент N1 ; ! ""
абстстракционизм:абстстракционизм N1 ; ! ""
авангардизм:авангардизм N1 ; ! ""
аванзал:аванзал N1 ; ! ""
аванпорт:аванпорт N1 ; ! ""
аванпост:аванпост N1 ; ! ""
аванс:аванс N1 ; ! ""
пердебет:пердебет N1 ; ! ""
авантюризм:авантюризм N1 ; ! ""
авиабилет:авиабилет N1 ; ! ""
авиакөкжиек:авиакөкжиек N1 ; ! ""
авиадесант:авиадесант N1 ; ! ""
авиазауыт:авиазауыт N1 ; ! ""
авиамоделизм:авиамоделизм N1 ; ! ""
авиамотор:авиамотор N1 ; ! ""
дәруменсіздік:дәруменсіздік N1 ; ! ""
аврал:аврал N1 ; ! ""
автоген:автоген N1 ; ! ""
автозауыт:автозауыт N1 ; ! ""
автокран:автокран N1 ; ! ""
автоағаштасығыш:автоағаштасығыш N1 ; ! ""
автодүкен:автодүкен N1 ; ! ""
автомобилизм:автомобилизм N1 ; ! ""
автомоделизм:автомоделизм N1 ; ! ""
автомотоклуб:автомотоклуб N1 ; ! ""
автореферат:автореферат N1 ; ! ""
өктемшілдік:өктемшілдік N1 ; ! ""
автотүсіргі:автотүсіргі N1 ; ! ""
автосервис:автосервис N1 ; ! ""
автоспорт:автоспорт N1 ; ! ""
автотежеуіш:автотежеуіш N1 ; ! ""
автотрансформатор:автотрансформатор N1 ; ! ""
автотуризм:автотуризм N1 ; ! ""
агломерат:агломерат N1 ; ! ""
агрегат:агрегат N1 ; ! ""
агрокешен:агрокешен N1 ; ! ""
агропункт:агропункт N1 ; ! ""
агротәсіл:агротәсіл N1 ; ! ""
жанаргүл:жанаргүл N1 ; ! ""
адсорбент:адсорбент N1 ; ! ""
академизм:академизм N1 ; ! ""
аквилон:аквилон N1 ; ! ""
аккомпанемент:аккомпанемент N1 ; ! ""
аккордеон:аккордеон N1 ; ! ""
аксельбант:аксельбант N1 ; ! ""
аксессуар:аксессуар N1 ; ! ""
акцепт:акцепт N1 ; ! ""
акциз:акциз N1 ; ! ""
алақұрт:алақұрт N1 ; ! ""
құмайт:құмайт N1 ; ! ""
александрит:александрит N1 ; ! ""
ализарин:ализарин N1 ; ! ""
алкоголизм:алкоголизм N1 ; ! ""
алогизм:алогизм N1 ; ! ""
алтыбақан:алтыбақан N1 ; ! ""
ағару:ағару N1 ; ! ""
альмандин:альмандин N1 ; ! ""
альтернатор:альтернатор N1 ; ! ""
альтиметр:альтиметр N1 ; ! ""
гүлтәжі:гүлтәжі N1 ; ! ""
амиант:амиант N1 ; ! ""
қағанақ:қағанақ N1 ; ! ""
амортизатор:амортизатор N1 ; ! ""
ампир:ампир N1 ; ! ""
бойтұмар:бойтұмар N1 ; ! ""
анабиоз:анабиоз N1 ; ! ""
анаморфоз:анаморфоз N1 ; ! ""
анапест:анапест N1 ; ! ""
анархо%-синдикализм:анархо%-синдикализм N1 ; ! ""
анастомоз:анастомоз N1 ; ! ""
анаэроб:анаэроб N1 ; ! ""
ангажемент:ангажемент N1 ; ! ""
анекдот:анекдот N1 ; ! ""
анероид:анероид N1 ; ! ""
желайдар:желайдар N1 ; ! ""
анилин:анилин N1 ; ! ""
анимализм:анимализм N1 ; ! ""
бәден:бәден N1 ; ! ""
анкер:анкер N1 ; ! ""
шорбуын:шорбуын N1 ; ! ""
анонс:анонс N1 ; ! ""
антидемократизм:антидемократизм N1 ; ! ""
антиинтеллектуализм:антиинтеллектуализм N1 ; ! ""
антикоммунизм:антикоммунизм N1 ; ! ""
антимилитаризм:антимилитаризм N1 ; ! ""
антитезис:антитезис N1 ; ! ""
антитоксин:антитоксин N1 ; ! ""
антракт:антракт N1 ; ! ""
антрекот:антрекот N1 ; ! ""
антропогенез:антропогенез N1 ; ! ""
антропометр:антропометр N1 ; ! ""
антропоморфизм:антропоморфизм N1 ; ! ""
антропоним:антропоним N1 ; ! ""
анчар:анчар N1 ; ! ""
аорист:аорист N1 ; ! ""
бөспе:бөспе N1 ; ! ""
ақырзаман:ақырзаман N1 ; ! ""
апокриф:апокриф N1 ; ! ""
аполитизм:аполитизм N1 ; ! ""
аппендикс:аппендикс N1 ; ! ""
сазтас:сазтас N1 ; ! ""
арготизм:арготизм N1 ; ! ""
ардометр:ардометр N1 ; ! ""
ареометр:ареометр N1 ; ! ""
қамау:қамау N1 ; ! ""
бектік:бектік N1 ; ! ""
арифмограф:арифмограф N1 ; ! ""
арифмометр:арифмометр N1 ; ! ""
артериосклероз:артериосклероз N1 ; ! ""
артикул:артикул N1 ; ! ""
арьергард:арьергард N1 ; ! ""
асболит:асболит N1 ; ! ""
аспиратор:аспиратор N1 ; ! ""
ассонанс:ассонанс N1 ; ! ""
бұлдырлану:бұлдырлану N1 ; ! ""
ақтаспа:ақтаспа N1 ; ! ""
астрограф:астрограф N1 ; ! ""
астрофотометр:астрофотометр N1 ; ! ""
атавизм:атавизм N1 ; ! ""
атеросклероз:атеросклероз N1 ; ! ""
атлетизм:атлетизм N1 ; ! ""
атмометр:атмометр N1 ; ! ""
атолл:атолл N1 ; ! ""
атомизатор:атомизатор N1 ; ! ""
аттестат:аттестат N1 ; ! ""
аудиометр:аудиометр N1 ; ! ""
аут:аут N1 ; ! ""
былапыт:былапыт N1 ; ! ""
аффект:аффект N1 ; ! ""
аффикс:аффикс N1 ; ! ""
ацетилен:ацетилен N1 ; ! ""
ацидоз:ацидоз N1 ; ! ""
аэроб:аэроб N1 ; ! ""
аэробус:аэробус N1 ; ! ""
аэроклуб:аэроклуб N1 ; ! ""
аэролит:аэролит N1 ; ! ""
аэролифт:аэролифт N1 ; ! ""
аэрометр:аэрометр N1 ; ! ""
аэрон:аэрон N1 ; ! ""
аэроплан:аэроплан N1 ; ! ""
аэросебу:аэросебу N1 ; ! ""
аэротермометр:аэротермометр N1 ; ! ""
аэросүзгі:аэросүзгі N1 ; ! ""
аэрофлот:аэрофлот N1 ; ! ""
аэрофон:аэрофон N1 ; ! ""
баббит:баббит N1 ; ! ""
багер:багер N1 ; ! ""
багет:багет N1 ; ! ""
бадан:бадан N1 ; ! ""
ерең:ерең N1 ; ! ""
бактерицид:бактерицид N1 ; ! ""
бакштейн:бакштейн N1 ; ! ""
балабан:балабан N1 ; ! ""
теңгергіш:теңгергіш N1 ; ! ""
балдахин:балдахин N1 ; ! ""
баллон:баллон N1 ; ! ""
қынагүл:қынагүл N1 ; ! ""
бампер:бампер N1 ; ! ""
бұғаттау:бұғаттау N1 ; ! ""
бандиттік:бандиттік N1 ; ! ""
банкомат:банкомат N1 ; ! ""
зерек:зерек N1 ; ! ""
барельеф:барельеф N1 ; ! ""
бареттер:бареттер N1 ; ! ""
бароскоп:бароскоп N1 ; ! ""
бархан:бархан N1 ; ! ""
барьер:барьер N1 ; ! ""
басон:басон N1 ; ! ""
бастр:бастр N1 ; ! ""
батат:батат N1 ; ! ""
батискаф:батискаф N1 ; ! ""
батометр:батометр N1 ; ! ""
батон:батон N1 ; ! ""
батут:батут N1 ; ! ""
бедекер:бедекер N1 ; ! ""
безбен:безбен N1 ; ! ""
бәйіт:бәйіт N1 ; ! ""
бекар:бекар N1 ; ! ""
бельведер:бельведер N1 ; ! ""
бенедиктин:бенедиктин N1 ; ! ""
бенефис:бенефис N1 ; ! ""
бензол:бензол N1 ; ! ""
бенуар:бенуар N1 ; ! ""
бергамот:бергамот N1 ; ! ""
қабыржық:қабыржық N1 ; ! ""
берет:берет N1 ; ! ""
сутас:сутас N1 ; ! ""
бефстроган:бефстроган N1 ; ! ""
биатлон:биатлон N1 ; ! ""
бидон:бидон N1 ; ! ""
бикарбонат:бикарбонат N1 ; ! ""
биквадрат:биквадрат N1 ; ! ""
биллион:биллион N1 ; ! ""
бильдаппарат:бильдаппарат N1 ; ! ""
биметаллизм:биметаллизм N1 ; ! ""
бинт:бинт N1 ; ! ""
биосинтез:биосинтез N1 ; ! ""
бисквит:бисквит N1 ; ! ""
бифштекс:бифштекс N1 ; ! ""
бицепс:бицепс N1 ; ! ""
блейзер:блейзер N1 ; ! ""
блефарит:блефарит N1 ; ! ""
блокиратор:блокиратор N1 ; ! ""
блюз:блюз N1 ; ! ""
блюмс:блюмс N1 ; ! ""
бойкот:бойкот N1 ; ! ""
боксит:боксит N1 ; ! ""
боливар:боливар N1 ; ! ""
убалдырған:убалдырған N1 ; ! ""
бұрандама:бұрандама N1 ; ! ""
большевизм:большевизм N1 ; ! ""
бомбалаушы:бомбалаушы N1 ; ! ""
бомонд:бомонд N1 ; ! ""
бонапартизм:бонапартизм N1 ; ! ""
бонитет:бонитет N1 ; ! ""
бонтон:бонтон N1 ; ! ""
боскет:боскет N1 ; ! ""
бостон:бостон N1 ; ! ""
ботулизм:ботулизм N1 ; ! ""
браманизм:браманизм N1 ; ! ""
брахманизм:брахманизм N1 ; ! ""
бренд:бренд N1 ; ! ""
брикет:брикет N1 ; ! ""
бройлер:бройлер N1 ; ! ""
брокат:брокат N1 ; ! ""
бронхоаденит:бронхоаденит N1 ; ! ""
брудершафт:брудершафт N1 ; ! ""
бубон:бубон N1 ; ! ""
будуар:будуар N1 ; ! ""
буквализм:буквализм N1 ; ! ""
самшит:самшит N1 ; ! ""
буксир:буксир N1 ; ! ""
желекжол:желекжол N1 ; ! ""
бум:бум N1 ; ! ""
бундесвер:бундесвер N1 ; ! ""
бурнус:бурнус N1 ; ! ""
бурун:бурун N1 ; ! ""
бурхан:бурхан N1 ; ! ""
бут:бут N1 ; ! ""
бутерброд:бутерброд N1 ; ! ""
бутирометр:бутирометр N1 ; ! ""
бітеугүл:бітеугүл N1 ; ! ""
бушлат:бушлат N1 ; ! ""
бушприт:бушприт N1 ; ! ""
бьеф:бьеф N1 ; ! ""
бювар:бювар N1 ; ! ""
бювет:бювет N1 ; ! ""
бюрократиялық:бюрократиялық N1 ; ! ""
мүйізкөк:мүйізкөк N1 ; ! ""
валансьен:валансьен N1 ; ! ""
валокордин:валокордин N1 ; ! ""
қойтас:қойтас N1 ; ! ""
ватер:ватер N1 ; ! ""
ватерпас:ватерпас N1 ; ! ""
ватман:ватман N1 ; ! ""
ваттметр:ваттметр N1 ; ! ""
ватт%-сағат:ватт%-сағат N1 ; ! ""
тасу:тасу N1 ; ! ""
бұрма:бұрма N1 ; ! ""
велодром:велодром N1 ; ! ""
велокросс:велокросс N1 ; ! ""
велоспорт:велоспорт N1 ; ! ""
вельбот:вельбот N1 ; ! ""
масаты:масаты N1 ; ! ""
вермахт:вермахт N1 ; ! ""
веронал:веронал N1 ; ! ""
верп:верп N1 ; ! ""
бару:бару N1 ; ! ""
вокализ:вокализ N1 ; ! ""
қосетек:қосетек N1 ; ! ""
вольтаметр:вольтаметр N1 ; ! ""
волюнтаризм:волюнтаризм N1 ; ! ""
үңгіме:үңгіме N1 ; ! ""
өксік:өксік N1 ; ! ""
пысқыру:пысқыру N1 ; ! ""
вульгаризм:вульгаризм N1 ; ! ""
кіру:кіру N1 ; ! ""
кіру:кіру N1 ; ! ""
шығарылу:шығарылу N1 ; ! ""
жалтару:жалтару N1 ; ! ""
тасу:тасу N1 ; ! ""
қаша:қаша N1 ; ! ""
құлындау:құлындау N1 ; ! ""
сықпа:сықпа N1 ; ! ""
шабын:шабын N1 ; ! ""
габарит:габарит N1 ; ! ""
габитус:габитус N1 ; ! ""
гавот:гавот N1 ; ! ""
гагат:гагат N1 ; ! ""
газгольдер:газгольдер N1 ; ! ""
газолин:газолин N1 ; ! ""
газдабыл:газдабыл N1 ; ! ""
газотрон:газотрон N1 ; ! ""
гайморит:гайморит N1 ; ! ""
гайтан:гайтан N1 ; ! ""
гала%-концерт:гала%-концерт N1 ; ! ""
галактометр:галактометр N1 ; ! ""
галиот:галиот N1 ; ! ""
галоген:галоген N1 ; ! ""
текірек:текірек N1 ; ! ""
галс:галс N1 ; ! ""
оқа:оқа N1 ; ! ""
гальванометр:гальванометр N1 ; ! ""
гальюн:гальюн N1 ; ! ""
гамбит:гамбит N1 ; ! ""
гарнизон:гарнизон N1 ; ! ""
граффити:граффити N1 ; ! ""
гарнитур:гарнитур N1 ; ! ""
гарт:гарт N1 ; ! ""
гастрит:гастрит N1 ; ! ""
гастроном:гастроном N1 ; ! ""
гегемонизм:гегемонизм N1 ; ! ""
күйтшілдік:күйтшілдік N1 ; ! ""
арасан:арасан N1 ; ! ""
гейм:гейм N1 ; ! ""
гекзаметр:гекзаметр N1 ; ! ""
гектоватт%-сағат:гектоватт%-сағат N1 ; ! ""
гектограмм:гектограмм N1 ; ! ""
гектограф:гектограф N1 ; ! ""
гектолитр:гектолитр N1 ; ! ""
гектометр:гектометр N1 ; ! ""
геликоптер:геликоптер N1 ; ! ""
гелиограф:гелиограф N1 ; ! ""
гелиометр:гелиометр N1 ; ! ""
гелиоскоп:гелиоскоп N1 ; ! ""
гелиотроп:гелиотроп N1 ; ! ""
гелиотропизм:гелиотропизм N1 ; ! ""
гелиоцентризм:гелиоцентризм N1 ; ! ""
гельминтоз:гельминтоз N1 ; ! ""
гематоген:гематоген N1 ; ! ""
түптек:түптек N1 ; ! ""
генералитет:генералитет N1 ; ! ""
генофонд:генофонд N1 ; ! ""
геомагнетизм:геомагнетизм N1 ; ! ""
нарғызгүл:нарғызгүл N1 ; ! ""
геоцентризм:геоцентризм N1 ; ! ""
героин:героин N1 ; ! ""
гешефт:гешефт N1 ; ! ""
бөрітарақ:бөрітарақ N1 ; ! ""
дүбара:дүбара N1 ; ! ""
алыптық:алыптық N1 ; ! ""
гигроскоп:гигроскоп N1 ; ! ""
гидрогенератор:гидрогенератор N1 ; ! ""
гидрокостюм:гидрокостюм N1 ; ! ""
гидролиз:гидролиз N1 ; ! ""
гидролокатор:гидролокатор N1 ; ! ""
гидрометр:гидрометр N1 ; ! ""
суатқыш:суатқыш N1 ; ! ""
гидросорғы:гидросорғы N1 ; ! ""
сужетек:сужетек N1 ; ! ""
гидропульт:гидропульт N1 ; ! ""
үзілу:үзілу N1 ; ! ""
гидростат:гидростат N1 ; ! ""
гидросульфит:гидросульфит N1 ; ! ""
гидротежеу:гидротежеу N1 ; ! ""
гипермаркет:гипермаркет N1 ; ! ""
арбау:арбау N1 ; ! ""
гипнотизм:гипнотизм N1 ; ! ""
гипосульфит:гипосульфит N1 ; ! ""
гипофиз:гипофиз N1 ; ! ""
гипоцентр:гипоцентр N1 ; ! ""
гипсометр:гипсометр N1 ; ! ""
гипюр:гипюр N1 ; ! ""
гит:гит N1 ; ! ""
гитлеризм:гитлеризм N1 ; ! ""
глетчер:глетчер N1 ; ! ""
гнейс:гнейс N1 ; ! ""
гомеостат:гомеостат N1 ; ! ""
гоминьдан:гоминьдан N1 ; ! ""
қаю:қаю N1 ; ! ""
қаламақы:қаламақы N1 ; ! ""
гонт:гонт N1 ; ! ""
дөңес:дөңес N1 ; ! ""
горельеф:горельеф N1 ; ! ""
грейфер:грейфер N1 ; ! ""
тарсыл:тарсыл N1 ; ! ""
гросс:гросс N1 ; ! ""
груббер:груббер N1 ; ! ""
гудрон:гудрон N1 ; ! ""
гудронатор:гудронатор N1 ; ! ""
дүріл:дүріл N1 ; ! ""
гульден:гульден N1 ; ! ""
гуммоз:гуммоз N1 ; ! ""
қорда:қорда N1 ; ! ""
гурд:гурд N1 ; ! ""
дагеротип:дагеротип N1 ; ! ""
дайджест:дайджест N1 ; ! ""
дальтонизм:дальтонизм N1 ; ! ""
даосизм:даосизм N1 ; ! ""
дарвинизм:дарвинизм N1 ; ! ""
дацан:дацан N1 ; ! ""
дебаркадер:дебаркадер N1 ; ! ""
дебит:дебит N1 ; ! ""
андыз:андыз N1 ; ! ""
дезодоратор:дезодоратор N1 ; ! ""
деизм:деизм N1 ; ! ""
декаграмм:декаграмм N1 ; ! ""
декалитр:декалитр N1 ; ! ""
деканат:деканат N1 ; ! ""
декаэдр:декаэдр N1 ; ! ""
декодер:декодер N1 ; ! ""
декокт:декокт N1 ; ! ""
декорум:декорум N1 ; ! ""
декрет:декрет N1 ; ! ""
декстрин:декстрин N1 ; ! ""
деликт:деликт N1 ; ! ""
дельтаплан:дельтаплан N1 ; ! ""
дельтапланеризм:дельтапланеризм N1 ; ! ""
тегеурінгүл:тегеурінгүл N1 ; ! ""
демос:демос N1 ; ! ""
денатурат:денатурат N1 ; ! ""
депорт:депорт N1 ; ! ""
дерматин:дерматин N1 ; ! ""
дерматит:дерматит N1 ; ! ""
жуғыш:жуғыш N1 ; ! ""
детонометр:детонометр N1 ; ! ""
детрит:детрит N1 ; ! ""
дефектоскоп:дефектоскоп N1 ; ! ""
дефис:дефис N1 ; ! ""
дециграмм:дециграмм N1 ; ! ""
децилитр:децилитр N1 ; ! ""
дециметр:дециметр N1 ; ! ""
джайнизм:джайнизм N1 ; ! ""
жиһад:жиһад N1 ; ! ""
кендір:кендір N1 ; ! ""
дзот:дзот N1 ; ! ""
диабаз:диабаз N1 ; ! ""
сусамыр:сусамыр N1 ; ! ""
диамант:диамант N1 ; ! ""
диапозитив:диапозитив N1 ; ! ""
диатез:диатез N1 ; ! ""
диафан:диафан N1 ; ! ""
диафильм:диафильм N1 ; ! ""
дивергент:дивергент N1 ; ! ""
дивертисмент:дивертисмент N1 ; ! ""
дивиденд:дивиденд N1 ; ! ""
дивизион:дивизион N1 ; ! ""
оймақгүл:оймақгүл N1 ; ! ""
диез:диез N1 ; ! ""
диктант:диктант N1 ; ! ""
диктофон:диктофон N1 ; ! ""
дилижанс:дилижанс N1 ; ! ""
динас:динас N1 ; ! ""
диоптр:диоптр N1 ; ! ""
директорат:директорат N1 ; ! ""
дирхем:дирхем N1 ; ! ""
қолайсыздық:қолайсыздық N1 ; ! ""
дискурс:дискурс N1 ; ! ""
диспут:диспут N1 ; ! ""
тазартушы:тазартушы N1 ; ! ""
диурез:диурез N1 ; ! ""
дифосген:дифосген N1 ; ! ""
дифтерит:дифтерит N1 ; ! ""
дифтонгоид:дифтонгоид N1 ; ! ""
догмат:догмат N1 ; ! ""
мөлшерлеуіш:мөлшерлеуіш N1 ; ! ""
дозиметр:дозиметр N1 ; ! ""
докторат:докторат N1 ; ! ""
доломит:доломит N1 ; ! ""
дольмен:дольмен N1 ; ! ""
доминион:доминион N1 ; ! ""
домофон:домофон N1 ; ! ""
дортуар:дортуар N1 ; ! ""
дот:дот N1 ; ! ""
драйв:драйв N1 ; ! ""
драматизм:драматизм N1 ; ! ""
дредноут:дредноут N1 ; ! ""
дрейф:дрейф N1 ; ! ""
дублет:дублет N1 ; ! ""
дауал:дауал N1 ; ! ""
дукат:дукат N1 ; ! ""
дутар:дутар N1 ; ! ""
түтінтартқы:түтінтартқы N1 ; ! ""
тескіш:тескіш N1 ; ! ""
дюшес:дюшес N1 ; ! ""
жакет:жакет N1 ; ! ""
жакт:жакт N1 ; ! ""
ширақ:ширақ N1 ; ! ""
жетон:жетон N1 ; ! ""
жилет:жилет N1 ; ! ""
обығу:обығу N1 ; ! ""
қаражеміс:қаражеміс N1 ; ! ""
қаша:қаша N1 ; ! ""
бітеме:бітеме N1 ; ! ""
шынығу:шынығу N1 ; ! ""
күртік:күртік N1 ; ! ""
жүзу:жүзу N1 ; ! ""
тұздау:тұздау N1 ; ! ""
қоқым%-соқым:қоқым%-соқым N1 ; ! ""
сорылу:сорылу N1 ; ! ""
қармау:қармау N1 ; ! ""
үңгі:үңгі N1 ; ! ""
зонд:зонд N1 ; ! ""
зооморфизм:зооморфизм N1 ; ! ""
зороастризм:зороастризм N1 ; ! ""
зумпф:зумпф N1 ; ! ""
оңтүстік%-шығыс:оңтүстік%-шығыс N1 ; ! ""
иврит:иврит N1 ; ! ""
жандырғы:жандырғы N1 ; ! ""
идефикс:идефикс N1 ; ! ""
иезуитшілдік:иезуитшілдік N1 ; ! ""
изафет:изафет N1 ; ! ""
бұралаң:бұралаң N1 ; ! ""
бұралаң:бұралаң N1 ; ! ""
тозу:тозу N1 ; ! ""
изоляционизм:изоляционизм N1 ; ! ""
изомер:изомер N1 ; ! ""
изосиллабизм:изосиллабизм N1 ; ! ""
қарағаш:қарағаш N1 ; ! ""
детерминант:детерминант N1 ; ! ""
имажинизм:имажинизм N1 ; ! ""
имперфект:имперфект N1 ; ! ""
индетерминизм:индетерминизм N1 ; ! ""
индуктор:индуктор N1 ; ! ""
индустриализм:индустриализм N1 ; ! ""
инкубатор:инкубатор N1 ; ! ""
инсульт:инсульт N1 ; ! ""
интегратор:интегратор N1 ; ! ""
интернационал:интернационал N1 ; ! ""
интернационализм:интернационализм N1 ; ! ""
инфантилизм:инфантилизм N1 ; ! ""
соқтығыс:соқтығыс N1 ; ! ""
ионизатор:ионизатор N1 ; ! ""
иприт:иприт N1 ; ! ""
сарыгүл:сарыгүл N1 ; ! ""
ислам:ислам N1 ; ! ""
исламшылдық:исламшылдық N1 ; ! ""
атком:атком N1 ; ! ""
историзм:историзм N1 ; ! ""
таусылу:таусылу N1 ; ! ""
иудаизм:иудаизм N1 ; ! ""
ихтиол:ихтиол N1 ; ! ""
ишиас:ишиас N1 ; ! ""
йодоформ:йодоформ N1 ; ! ""
кагат:кагат N1 ; ! ""
кәзекей:кәзекей N1 ; ! ""
казинет:казинет N1 ; ! ""
шатақ:шатақ N1 ; ! ""
каландр:каландр N1 ; ! ""
калибр:калибр N1 ; ! ""
шорлану:шорлану N1 ; ! ""
калорифер:калорифер N1 ; ! ""
қалыңмал:қалыңмал N1 ; ! ""
қорқор:қорқор N1 ; ! ""
камбуз:камбуз N1 ; ! ""
камертон:камертон N1 ; ! ""
қамзол:қамзол N1 ; ! ""
камлот:камлот N1 ; ! ""
анхар:анхар N1 ; ! ""
шырағдан:шырағдан N1 ; ! ""
мейірімсіздік:мейірімсіздік N1 ; ! ""
алды:алды N1 ; ! ""
канцероген:канцероген N1 ; ! ""
каолин:каолин N1 ; ! ""
капор:капор N1 ; ! ""
капрон:капрон N1 ; ! ""
капюшон:капюшон N1 ; ! ""
карбонит:карбонит N1 ; ! ""
карборунд:карборунд N1 ; ! ""
кардан:кардан N1 ; ! ""
кардиограф:кардиограф N1 ; ! ""
кардиосклероз:кардиосклероз N1 ; ! ""
кардит:кардит N1 ; ! ""
тістотық:тістотық N1 ; ! ""
қаңқа:қаңқа N1 ; ! ""
қырмызы:қырмызы N1 ; ! ""
кармин:кармин N1 ; ! ""
каротин:каротин N1 ; ! ""
карт:карт N1 ; ! ""
картуз:картуз N1 ; ! ""
карцер:карцер N1 ; ! ""
молдық:молдық N1 ; ! ""
кастет:кастет N1 ; ! ""
кастор:кастор N1 ; ! ""
катализ:катализ N1 ; ! ""
шапшандатқыш:шапшандатқыш N1 ; ! ""
катет:катет N1 ; ! ""
катехизис:катехизис N1 ; ! ""
католицизм:католицизм N1 ; ! ""
кекс:кекс N1 ; ! ""
мүйізгектену:мүйізгектену N1 ; ! ""
керогаз:керогаз N1 ; ! ""
кессон:кессон N1 ; ! ""
кетгут:кетгут N1 ; ! ""
кильватер:кильватер N1 ; ! ""
кимограф:кимограф N1 ; ! ""
кингстон:кингстон N1 ; ! ""
кинематограф:кинематограф N1 ; ! ""
кинескоп:кинескоп N1 ; ! ""
киноаппарат:киноаппарат N1 ; ! ""
кинобизнес:кинобизнес N1 ; ! ""
киножурнал:киножурнал N1 ; ! ""
кинокадр:кинокадр N1 ; ! ""
кинопрокат:кинопрокат N1 ; ! ""
киносеанс:киносеанс N1 ; ! ""
киноэкран:киноэкран N1 ; ! ""
кифоз:кифоз N1 ; ! ""
клавесин:клавесин N1 ; ! ""
клавир:клавир N1 ; ! ""
клаксон:клаксон N1 ; ! ""
клирос:клирос N1 ; ! ""
кожимит:кожимит N1 ; ! ""
козлетон:козлетон N1 ; ! ""
кокс:кокс N1 ; ! ""
колит:колит N1 ; ! ""
коллаборационизм:коллаборационизм N1 ; ! ""
коллапс:коллапс N1 ; ! ""
колон:колон N1 ; ! ""
колонтитул:колонтитул N1 ; ! ""
колчедан:колчедан N1 ; ! ""
комизм:комизм N1 ; ! ""
компаративизм:компаративизм N1 ; ! ""
комплемент:комплемент N1 ; ! ""
құрамдас:құрамдас N1 ; ! ""
компостер:компостер N1 ; ! ""
конвент:конвент N1 ; ! ""
конвенционализм:конвенционализм N1 ; ! ""
конвертер:конвертер N1 ; ! ""
кондуит:кондуит N1 ; ! ""
конклав:конклав N1 ; ! ""
конкур:конкур N1 ; ! ""
консилиум:консилиум N1 ; ! ""
консонанс:консонанс N1 ; ! ""
консонант:консонант N1 ; ! ""
мәнмәтін:мәнмәтін N1 ; ! ""
контраргумент:контраргумент N1 ; ! ""
контроллер:контроллер N1 ; ! ""
конфекцион:конфекцион N1 ; ! ""
конферанс:конферанс N1 ; ! ""
концентрат:концентрат N1 ; ! ""
кооператив:кооператив N1 ; ! ""
копирайт:копирайт N1 ; ! ""
құран:құран N1 ; ! ""
кордебалет:кордебалет N1 ; ! ""
кордиамин:кордиамин N1 ; ! ""
кордон:кордон N1 ; ! ""
күнзе:күнзе N1 ; ! ""
корнер:корнер N1 ; ! ""
корнишон:корнишон N1 ; ! ""
коррелят:коррелят N1 ; ! ""
корсет:корсет N1 ; ! ""
корт:корт N1 ; ! ""
корунд:корунд N1 ; ! ""
косеканс:косеканс N1 ; ! ""
косинус:косинус N1 ; ! ""
котангенс:котангенс N1 ; ! ""
котильон:котильон N1 ; ! ""
крамбол:крамбол N1 ; ! ""
креолин:креолин N1 ; ! ""
креп:креп N1 ; ! ""
айқыш%-ұйқыш:айқыш%-ұйқыш N1 ; ! ""
кретон:кретон N1 ; ! ""
криз:криз N1 ; ! ""
криолит:криолит N1 ; ! ""
кристаллоид:кристаллоид N1 ; ! ""
зағыпыран:зағыпыран N1 ; ! ""
кронглас:кронглас N1 ; ! ""
тіреуіш:тіреуіш N1 ; ! ""
кросс:кросс N1 ; ! ""
құлама:құлама N1 ; ! ""
ксероформ:ксероформ N1 ; ! ""
кульман:кульман N1 ; ! ""
культуризм:культуризм N1 ; ! ""
курвиметр:курвиметр N1 ; ! ""
қазаяқ:қазаяқ N1 ; ! ""
курсив:курсив N1 ; ! ""
кювет:кювет N1 ; ! ""
лабардан:лабардан N1 ; ! ""
лабрадорит:лабрадорит N1 ; ! ""
лавсан:лавсан N1 ; ! ""
лағман:лағман N1 ; ! ""
лайнер:лайнер N1 ; ! ""
лакмус:лакмус N1 ; ! ""
лактометр:лактометр N1 ; ! ""
лактоскоп:лактоскоп N1 ; ! ""
ламаизм:ламаизм N1 ; ! ""
ламаркизм:ламаркизм N1 ; ! ""
лампион:лампион N1 ; ! ""
лангет:лангет N1 ; ! ""
ланолин:ланолин N1 ; ! ""
лантан:лантан N1 ; ! ""
ларингит:ларингит N1 ; ! ""
ларингоскоп:ларингоскоп N1 ; ! ""
ларингофон:ларингофон N1 ; ! ""
латинизм:латинизм N1 ; ! ""
лафет:лафет N1 ; ! ""
легализм:легализм N1 ; ! ""
легитимизм:легитимизм N1 ; ! ""
ледерин:ледерин N1 ; ! ""
мұзқатқы:мұзқатқы N1 ; ! ""
лейбл:лейбл N1 ; ! ""
ленинизм:ленинизм N1 ; ! ""
лесовоз:лесовоз N1 ; ! ""
лизис:лизис N1 ; ! ""
лизол:лизол N1 ; ! ""
ликбез:ликбез N1 ; ! ""
лимб:лимб N1 ; ! ""
лимит:лимит N1 ; ! ""
лимфаденит:лимфаденит N1 ; ! ""
лингафон:лингафон N1 ; ! ""
линкор:линкор N1 ; ! ""
линкруст:линкруст N1 ; ! ""
линобатист:линобатист N1 ; ! ""
линотип:линотип N1 ; ! ""
түлкіқұйрық:түлкіқұйрық N1 ; ! ""
лит:лит N1 ; ! ""
литер:литер N1 ; ! ""
лоббизм:лоббизм N1 ; ! ""
аулау:аулау N1 ; ! ""
логос:логос N1 ; ! ""
локатор:локатор N1 ; ! ""
локаут:локаут N1 ; ! ""
ломбер:ломбер N1 ; ! ""
лонгет:лонгет N1 ; ! ""
лонжерон:лонжерон N1 ; ! ""
лорнет:лорнет N1 ; ! ""
майлағыш:майлағыш N1 ; ! ""
лугорез:лугорез N1 ; ! ""
луидор:луидор N1 ; ! ""
люизит:люизит N1 ; ! ""
люминал:люминал N1 ; ! ""
люмпен%-пролетариат:люмпен%-пролетариат N1 ; ! ""
люнет:люнет N1 ; ! ""
люпус:люпус N1 ; ! ""
люстрин:люстрин N1 ; ! ""
ляпис:ляпис N1 ; ! ""

магистрат:магистрат N1 ; ! ""
магнетрон:магнетрон N1 ; ! ""
маис:маис N1 ; ! ""
майоран:майоран N1 ; ! ""
майорат:майорат N1 ; ! ""
макроклимат:макроклимат N1 ; ! ""
макрокосм:макрокосм N1 ; ! ""
макрорельеф:макрорельеф N1 ; ! ""
максимализм:максимализм N1 ; ! ""
манганин:манганин N1 ; ! ""
манганит:манганит N1 ; ! ""
манускрипт:манускрипт N1 ; ! ""
алжу:алжу N1 ; ! ""
марзан:марзан N1 ; ! ""
марксизм:марксизм N1 ; ! ""
марокен:марокен N1 ; ! ""
мартен:мартен N1 ; ! ""
марципан:марципан N1 ; ! ""
сілем:сілем N1 ; ! ""
матрикул:матрикул N1 ; ! ""
матч%-турнир:матч%-турнир N1 ; ! ""
маузер:маузер N1 ; ! ""
махизм:махизм N1 ; ! ""
ирелең:ирелең N1 ; ! ""
медальон:медальон N1 ; ! ""
медиатор:медиатор N1 ; ! ""
мезонин:мезонин N1 ; ! ""
мелинит:мелинит N1 ; ! ""
мельхиор:мельхиор N1 ; ! ""
мемориал:мемориал N1 ; ! ""
менделизм:менделизм N1 ; ! ""
меньшевизм:меньшевизм N1 ; ! ""
меркантилизм:меркантилизм N1 ; ! ""
местком:местком N1 ; ! ""
метастаз:метастаз N1 ; ! ""
механицизм:механицизм N1 ; ! ""
миканит:миканит N1 ; ! ""
микрокосм:микрокосм N1 ; ! ""
микрокосмос:микрокосмос N1 ; ! ""
бұдырмақ:бұдырмақ N1 ; ! ""
микротелефон:микротелефон N1 ; ! ""
араластырғыш:араластырғыш N1 ; ! ""
миллиард:миллиард N1 ; ! ""
минор:минор N1 ; ! ""
мирт:мирт N1 ; ! ""
моделизм:моделизм N1 ; ! ""
модерн:модерн N1 ; ! ""
жайтартқыш:жайтартқыш N1 ; ! ""
монетаризм:монетаризм N1 ; ! ""
монизм:монизм N1 ; ! ""
монометаллизм:монометаллизм N1 ; ! ""
моноплан:моноплан N1 ; ! ""
монополизм:монополизм N1 ; ! ""
моносиллабизм:моносиллабизм N1 ; ! ""
моноцикл:моноцикл N1 ; ! ""
монумент:монумент N1 ; ! ""
морализм:морализм N1 ; ! ""
морфинизм:морфинизм N1 ; ! ""
мотобол:мотобол N1 ; ! ""
мотовоз:мотовоз N1 ; ! ""
мотороллер:мотороллер N1 ; ! ""
мотоциклет:мотоциклет N1 ; ! ""
мохер:мохер N1 ; ! ""
муар:муар N1 ; ! ""
муллит:муллит N1 ; ! ""
шыбынжұт:шыбынжұт N1 ; ! ""
мушкет:мушкет N1 ; ! ""
мүриттік:мүриттік N1 ; ! ""
жаппа:жаппа N1 ; ! ""
желқума:желқума N1 ; ! ""
бастыру:бастыру N1 ; ! ""
нард:нард N1 ; ! ""
нәркес:нәркес N1 ; ! ""
іріңдеу:іріңдеу N1 ; ! ""
сырық:сырық N1 ; ! ""
сорап:сорап N1 ; ! ""
мұзқатқақ:мұзқатқақ N1 ; ! ""
сілті:сілті N1 ; ! ""
дөрекі:дөрекі N1 ; ! ""
сырық:сырық N1 ; ! ""
негатив:негатив N1 ; ! ""
мойындамау:мойындамау N1 ; ! ""
толмау:толмау N1 ; ! ""
неонацизм:неонацизм N1 ; ! ""
нокдаун:нокдаун N1 ; ! ""
ноктюрн:ноктюрн N1 ; ! ""
нониус:нониус N1 ; ! ""
арын:арын N1 ; ! ""
нотариат:нотариат N1 ; ! ""
нөмірлеуіш:нөмірлеуіш N1 ; ! ""
нюанс:нюанс N1 ; ! ""
оазис:оазис N5 ; ! ""
үрлеу:үрлеу N1 ; ! ""
обертон:обертон N1 ; ! ""
сығу:сығу N1 ; ! ""
асу:асу N1 ; ! ""
пирс:пирс N1 ; ! ""
асқатық:асқатық N1 ; ! ""
жарым:жарым N1 ; ! ""
амбар:амбар N1 ; ! ""
аяқжол:аяқжол N1 ; ! ""
тебу:тебу N1 ; ! ""
адымөлшер:адымөлшер N1 ; ! ""
аузы:аузы N1 ; ! ""
әздек:әздек N1 ; ! ""
ашамай:ашамай N1 ; ! ""
барбекю:барбекю N1 ; ! ""
айғай%-ұйғай:айғай%-ұйғай N1 ; ! ""
аяқтаушы:аяқтаушы N1 ; ! ""
жұқтырушы:жұқтырушы N1 ; ! ""
аңыздаушы:аңыздаушы N1 ; ! ""
айтақшы:айтақшы N1 ; ! ""
әбзелхана:әбзелхана N1 ; ! ""
ақгвардияшыл:ақгвардияшыл N1 ; ! ""
арбауыш:арбауыш N1 ; ! ""
айдарман:айдарман N1 ; ! ""
айқай%-сүрен:айқай%-сүрен N1 ; ! ""
аңызаяқ:аңызаяқ N1 ; ! ""
авансылау:авансылау N1 ; ! ""
ататіл:ататіл N1 ; ! ""
арындауық:арындауық N1 ; ! ""
әпербақан:әпербақан N1 ; ! ""
алыс:алыс N1 ; ! ""
торпеда:торпеда N1 ; ! ""
аңыздық:аңыздық N1 ; ! ""
абстрактылық:абстрактылық N1 ; ! ""
критицизм:критицизм N1 ; ! ""
меңіреулік:меңіреулік N1 ; ! ""
жинақтама:жинақтама N1 ; ! ""
катарсис:катарсис N1 ; ! ""
мансапқорлық:мансапқорлық N1 ; ! ""
канаус:канаус N1 ; ! ""
императив:императив N1 ; ! ""
зүмірет:зүмірет N1 ; ! ""
жүкшілік:жүкшілік N1 ; ! ""
өктемдік:өктемдік N1 ; ! ""
диамат:диамат N1 ; ! ""
айыр:айыр N1 ; ! ""
адалбақан:адалбақан N1 ; ! ""
агреман:агреман N1 ; ! ""
терте:терте N1 ; ! ""
бронепоезд:бронепоезд N1 ; ! ""
азайтқыш:азайтқыш N1 ; ! ""
қысқыш:қысқыш N1 ; ! ""
шаужай:шаужай N1 ; ! ""
телеталқылау:телеталқылау N1 ; ! ""
лебіз:лебіз N1 ; ! ""
босану:босану N1 ; ! ""
байпақ:байпақ N1 ; ! ""
ботфорт:ботфорт N1 ; ! ""
алимент:алимент N1 ; ! ""
керек%-жарақ:керек%-жарақ N1 ; ! ""
ауылдық:ауылдық N1 ; ! ""
электрохимик:электрохимик N1 ; ! ""
электротехник:электротехник N1 ; ! ""
тактик:тактик N1 ; ! ""
альфа%-сәуле:альфа%-сәуле N1 ; ! ""
гамма%-сәуле:гамма%-сәуле N1 ; ! ""
ат%-жарақ:ат%-жарақ N1 ; ! ""
ғайбат:ғайбат N1 ; ! ""
тіміскілеу:тіміскілеу N1 ; ! ""
көмейлік:көмейлік N1 ; ! ""
латерал:латерал N1 ; ! ""
қысқартылған:қысқартылған N1 ; ! ""
елеген:елеген N1 ; ! ""
жабысыңқы:жабысыңқы N1 ; ! ""
дауыссыз:дауыссыз N1 ; ! ""
үнді:үнді N1 ; ! ""
сомдық:сомдық N1 ; ! ""
жүкті:жүкті N1 ; ! ""
ерлі%-зайыпты:ерлі%-зайыпты N1 ; ! ""
айыпкер:айыпкер N1 ; ! ""
швейцар:швейцар N1 ; ! ""
айырмүіз:айырмүіз N1 ; ! ""
контрбарлаушы:контрбарлаушы N1 ; ! ""
салушы:салушы N1 ; ! ""
әзілқой:әзілқой N1 ; ! ""
қоюшы:қоюшы N1 ; ! ""
тарқатқыш:тарқатқыш N1 ; ! ""
саботажшы:саботажшы N1 ; ! ""
тапсырушы:тапсырушы N1 ; ! ""
субтропик:субтропик N1 ; ! ""
ызың:ызың N1 ; ! ""
ауған:ауған N1 ; ! ""
қалмақ:қалмақ N1 ; ! ""
қарақалпақ:қарақалпақ N1 ; ! ""
даниялық:даниялық N1 ; ! ""
дүнген:дүнген N1 ; ! ""
мысырлық:мысырлық N1 ; ! ""
каторжанин:каторжанин N1 ; ! ""
лютеран:лютеран N1 ; ! ""
марстық:марстық N1 ; ! ""
могикан:могикан N1 ; ! ""
молдаван:молдаван N1 ; ! ""
майдандас:майдандас N1 ; ! ""
пуритан:пуритан N1 ; ! ""
римдік:римдік N1 ; ! ""
ашығу:ашығу N1 ; ! ""
шығу:шығу N1 ; ! ""
ақшасыздық:ақшасыздық N1 ; ! ""
олимпиада:олимпиада N1 ; ! ""
жапондық:жапондық N1 ; ! ""
азиялық:азиялық N1 ; ! ""
жабдықтау:жабдықтау N1 ; ! ""



!===================!
 LEXICON ProperNouns


! Toponyms
! ========

! Toponyms which can take -ЛЫҚ affix to denote inhabitants of cities, countries
! or regions
! -----------------------------------------------------------------------------
Палестин:Палестин NP-TOP ; !""
Макао:Макао NP-TOP ; !""

Антиллы:Антиллы NP-TOP ; !""
Ангилья:Ангилья NP-TOP ; !""
Полинезия:Полинезия NP-TOP ; !""
Вирджиния:Вирджиния NP-TOP ; !""
Коннектикут:Коннектикут NP-TOP ; !""
Киншаса:Киншаса NP-TOP ; !""
Богота:Богота NP-TOP ; !""
Луанда:Луанда NP-TOP ; !""
Гиза:Гиза NP-TOP ; !""
Ильхандар:ильхандар NP-TOP ; !"" !Use/MT
Лхаса:Лхаса NP-TOP ; !""
Сасани:Сасани NP-TOP ; !""
Сұзы:Сұзы NP-TOP ; !"" !Use/MT
Маньчжурия:Маньчжурия NP-TOP ; !""
Славо%-Сербия:Славо%-Сербия NP-TOP ; !""
Николаевка:Николаевка NP-TOP ; !""
Мұғалжар:Мұғалжар NP-TOP ; !""
Қарасай:Қарасай NP-TOP ; !""
Кандаур:Кандаур NP-TOP ; !""

Ганза:Ганза NP-TOP ; !""
Ялта:Ялта NP-TOP ; !""
Нева:Нева NP-TOP ; !""
Темза:Темза NP-TOP ; !""
Бессараб:Бессараб NP-TOP ; !""
Силезия:Силезия NP-TOP ; !""
Транснистрия:Транснистрия NP-TOP ; !""
Фенносарматия:Фенносарматия NP-TOP ; !""
Фракия:Фракия NP-TOP ; !""
Сигтуна:Сигтуна NP-TOP ; !""
Скоша:Скоша NP-TOP ; !""
Студеница:Студеница NP-TOP ; !""
Ута:Ута NP-TOP ; !""
Фокида:Фокида NP-TOP ; !""
Химка:Химка NP-TOP ; !""
Тегель:Тегель NP-TOP ; !""
Тверь:Тверь NP-TOP ; !""
Умань:Умань NP-TOP ; !""
Фюльсбюттель:Фюльсбюттель NP-TOP ; !""
Фленсбург:Фленсбург NP-TOP ; !""
Шуленбург:Шуленбург NP-TOP ; !""
Фридрихсвердер:Фридрихсвердер NP-TOP ; !""
Фридрихсбург:Фридрихсбург NP-TOP ; !""
Шлиссельбург:Шлиссельбург NP-TOP ; !""
Шарлоттенбург:Шарлоттенбург NP-TOP ; !""
Уимблдон:Уимблдон NP-TOP ; !""
Кенигсберг:Кенигсберг NP-TOP ; !""
Сахалин:Сахалин NP-TOP ; !""
Эсбьерг:Эсбьерг NP-TOP ; !""
Бранденбург:Бранденбург NP-TOP ; !""
Заменгоф:Заменгоф NP-TOP ; !""
Столыпин:Столыпин NP-TOP ; !""
Петроград:Петроград NP-TOP ; !""
Роттердам:Роттердам NP-TOP ; !""
Владивосток:Владивосток NP-TOP ; !""
Хуфен:Хуфен NP-TOP ; !""
Тауэр:Тауэр NP-TOP ; !""
Тифлис:Тифлис NP-TOP ; !""
Тевмесс:Тевмесс NP-TOP ; !""
Тейт:Тейт NP-TOP ; !""
Тихвин:Тихвин NP-TOP ; !""
Тамбукан:Тамбукан NP-TOP ; !""
Тубон:Тубон NP-TOP ; !""
Тулон:Тулон NP-TOP ; !""
Турин:Турин NP-TOP ; !""
Тиргартен:Тиргартен NP-TOP ; !""
Транссиб:Транссиб NP-TOP ; !""
Сиваш:Сиваш NP-TOP ; !""
Тихорецк:Тихорецк NP-TOP ; !""
Тобрук:Тобрук NP-TOP ; !""
Терек:Терек NP-TOP ; !""
Скагеррак:Скагеррак NP-TOP ; !""
Сестрорецк:Сестрорецк NP-TOP ; !""
Уралмаш:Уралмаш NP-TOP ; !""
Дунай:Дунай NP-TOP ; !""
Сусанино:Сусанино NP-TOP ; !""
Храброво:Храброво NP-TOP ; !""
Шлезвиг:Шлезвиг NP-TOP ; !""
Шенкурск:Шенкурск NP-TOP ; !""
Черняховск:Черняховск NP-TOP ; !""
Лондиниум:Лондиниум NP-TOP ; !""
Амьен:Амьен NP-TOP ; !""
Шверин:Шверин NP-TOP ; !""
Штайн:Штайн NP-TOP ; !""
Александровск:Александровск NP-TOP ; !""
Феодосия:Феодосия NP-TOP ; !""
Фракия:Фракия NP-TOP ; !""
Богемия:Богемия NP-TOP ; !""
Эстляндия:Эстляндия NP-TOP ; !""
Преголя:Преголя NP-TOP ; !""
Эвбея:Эвбея NP-TOP ; !""
Шешен:Шешен NP-TOP ; !""
Атлантика:Атлантика NP-TOP ; !""
Сомма:Сомма NP-TOP ; !""
Эллада:Эллада NP-TOP ; !""
Челнокова:Челнокова NP-TOP ; !""
Свислочь:Свислочь NP-TOP ; !""
Марино:Марино NP-TOP ; !""
Нидерланд:Нидерланд NP-TOP ; ! ""
Нахчыван:Нахчыван NP-TOP ; ! ""
Над:Над NP-TOP ; ! ""
Мумбай:Мумбай NP-TOP ; ! ""
Мугалжар:Мугалжар NP-TOP ; ! ""
Мекке:Мекке NP-TOP ; ! ""
Майқайын:Майқайын NP-TOP ; ! ""
Ленкоран:Ленкоран NP-TOP ; ! ""
Қызылқұм:Қызылқұм NP-TOP ; ! ""
Құлсары:Құлсары NP-TOP ; ! ""
Көкше:Көкше NP-TOP ; ! ""
Көксу:Көксу NP-TOP ; ! ""
Қозыбасы:Қозыбасы NP-TOP ; ! ""
Қарақұм:Қарақұм NP-TOP ; ! ""
Қаракөл:Қаракөл NP-TOP ; ! ""
Қарақорым:Қарақорым NP-TOP ; ! ""
Қарағандыкөмір:Қарағандыкөмір NP-TOP ; ! ""
Қалқұтан:Қалқұтан NP-TOP ; ! ""
Желтау:Желтау NP-TOP ; ! ""
Жауыртау:Жауыртау NP-TOP ; ! ""
Жаңатас:Жаңатас NP-TOP ; ! ""
Жаңаауыл:Жаңаауыл NP-TOP ; ! ""
Жабағалы:Жабағалы NP-TOP ; ! ""
Еуроодақ:Еуроодақ NP-TOP ; ! ""
Жоңғария:Жоңғария NP-TOP ; ! ""
Жоңғар:Жоңғар NP-TOP ; ! ""
Жизақ:Жизақ NP-TOP ; ! ""
Бесқасқа:Бесқасқа NP-TOP ; ! ""
Ағадыр:Ағадыр NP-TOP ; ! ""
Адриат:Адриат NP-TOP ; ! ""
Алтынасар:Алтынасар NP-TOP ; ! ""
Альбион:Альбион NP-TOP ; ! ""
Жизақ:Жизақ NP-TOP ; ! ""



Ыстамбұл:Ыстамбұл NP-TOP ; !"Use/MT"
Швецария:Швецария NP-TOP ; !"Use/MT"
Тұран:Тұран NP-TOP ; !"Use/MT"
Ғазнауи:Ғазнауи NP-TOP ; !"Use/MT"
Корей:Корей NP-TOP ; !"Use/MT"
Қоқан:Қоқан NP-TOP ; !"Use/MT"
Қарахан:Қарахан NP-TOP ; !"Use/MT"
Жыланшық:Жыланшық NP-TOP ; !"Use/MT"
Сарайшық:Сарайшык NP-TOP ; ! ""
Акколь:Акколь NP-TOP ; ! ""
Аккурган:Аккурган NP-TOP ; ! ""
Аксай:Аксай NP-TOP ; ! ""
Анадолы:Анадолы NP-TOP ; ! ""
Бұхар:Бұхар NP-TOP ; ! ""
Бұхара:Бұхара NP-TOP ; ! ""
Ембімұнайгаз:Ембімұнайгаз NP-TOP ; ! ""
Жақсытұз:Жақсытұз NP-TOP ; ! ""
Жаңақала:Жаңақала NP-TOP ; ! ""
Бозжиде:Бозжиде NP-TOP ; ! ""
Жаңақорған:Жаңақорған NP-TOP ; ! ""
Жетiсу:Жетiсу NP-TOP ; ! ""
Жетіасар:Жетіасар NP-TOP ; ! ""
Калькутта:Калькутта NP-TOP ; ! ""
Қамысқала:Қамысқала NP-TOP ; ! ""
Қамыскөл:Қамыскөл NP-TOP ; ! ""
Түргеш:Түргеш NP-TOP ; ! ""
Түрксіб:Түрксіб NP-TOP ; ! ""
Құлжа:Құлжа NP-TOP ; ! ""
Көшағаш:Көшағаш NP-TOP ; ! ""
Көктөбе:Көктөбе NP-TOP ; ! ""
Қамыскөл:Қамыскөл NP-TOP ; ! ""
Стамбул:Стамбул NP-TOP ; ! ""

Қазақстан:Қазақстан NP-TOP ; ! ""
Абай:Абай NP-TOP ; ! ""
Абакан:Абакан NP-TOP ; ! ""
Абердор:Абердор NP-TOP ; ! ""
Абиджан:Абиджан NP-TOP ; ! ""
Абиссинии:Абиссинии NP-TOP ; !"Use/MT"
Аблакетка:Аблакетка NP-TOP ; ! ""
Абуджа:Абуджа NP-TOP ; ! ""
Абхазия:Абхазия NP-TOP ; ! ""
Абызтөбе:Абызтөбе NP-TOP ; ! ""
Абылайкит:Абылайкит NP-TOP ; ! ""
Абыралы:Абыралы NP-TOP ; ! ""
Австралия:Австралия NP-TOP ; ! ""
Австралия:Австралия NP-TOP ; ! "Australia"
Австрия:Австрия NP-TOP ; ! "Austria"
Австро%-Венгрия:Австро%-Венгрия NP-TOP ; ! ""
Адай:Адай NP-TOP ; ! ""
Адлер:Адлер NP-TOP ; ! ""
Адыраспантөбе:Адыраспантөбе NP-TOP ; ! ""
Азия:Азия NP-TOP ; ! "Asia"
Азнақай:Азнақай NP-TOP ; ! ""
Ай:Ай NP-TOP ; ! ""
Айбас:Айбас NP-TOP ; ! ""
Айбас-Қайбас:Айбас-Қайбас NP-TOP ; ! ""
Айғыз:Айғыз NP-TOP ; ! ""
Айғыркөл:Айғыркөл NP-TOP ; ! ""
Айғырқұм:Айғырқұм NP-TOP ; ! ""
Айдабол:Айдабол NP-TOP ; ! ""
Айдаркөл:Айдаркөл NP-TOP ; ! ""
Айдарлы:Айдарлы NP-TOP ; ! ""
Айдарлы:Айдарлы NP-TOP ; ! ""
Айдархан:Айдархан NP-TOP ; ! ""
Айжан:Айжан NP-TOP ; ! ""
Айкене:Айкене NP-TOP ; ! ""
Айнабұлақ:Айнабұлақ NP-TOP ; ! ""
Айова:Айова NP-TOP ; ! ""
Айсары:Айсары NP-TOP ; ! ""
Айтау:Айтау NP-TOP ; ! ""
Айырқызыл:Айырқызыл NP-TOP ; ! ""
Айыртау:Айыртау NP-TOP ; ! ""
Айыртау:Айыртау NP-TOP ; ! ""
Ақанбарақ:Ақанбарақ NP-TOP ; ! ""
Ақарал:Ақарал NP-TOP ; ! ""
Ақбақай:Ақбақай NP-TOP ; ! ""
Ақбастау:Ақбастау NP-TOP ; ! ""
Ақбасты:Ақбасты NP-TOP ; ! ""
Ақбауыр:Ақбауыр NP-TOP ; ! ""
Ақбейіт:Ақбейіт NP-TOP ; ! ""
Ақбет:Ақбет NP-TOP ; ! ""
Ақбешім:Ақбешім NP-TOP ; ! ""
Ақбұлақ:Ақбұлақ NP-TOP ; ! ""
Ақбұлым:Ақбұлым NP-TOP ; ! ""
Ақдала:Ақдала NP-TOP ; ! ""
Ақдаласор:Ақдаласор NP-TOP ; ! ""
Ақдөң:Ақдөң NP-TOP ; ! ""
Ақеспе:Ақеспе NP-TOP ; ! ""
Ақжайқын:Ақжайқын NP-TOP ; ! ""
Ақжайық:Ақжайық NP-TOP ; ! ""
Ақжал:Ақжал NP-TOP ; ! ""
Ақжан:Ақжан NP-TOP ; ! ""
Ақжар:Ақжар NP-TOP ; ! ""
Ақжарма:Ақжарма NP-TOP ; ! ""
Аққаба:Аққаба NP-TOP ; ! ""
Аққайнар:Аққайнар NP-TOP ; ! ""
Аққайың:Аққайың NP-TOP ; ! ""
Аққанбұрлық:Аққанбұрлық NP-TOP ; ! ""
Ақкесене:Ақкесене NP-TOP ; ! ""
Ақкиізтоғай:Ақкиізтоғай NP-TOP ; ! ""
Ақкөл:Ақкөл NP-TOP ; ! ""
Аққоңыр:Аққоңыр NP-TOP ; ! ""
Аққорған:Аққорған NP-TOP ; ! ""
Аққу:Аққу NP-TOP ; ! ""
Аққұдық:Аққұдық NP-TOP ; ! ""
Аққұм:Аққұм NP-TOP ; ! ""
Аққұяш:Аққұяш NP-TOP ; ! ""
Аққыр:Аққыр NP-TOP ; ! ""
Аққыстау:Аққыстау NP-TOP ; ! ""
Ақмая:Ақмая NP-TOP ; ! ""
Ақмәмбет:Ақмәмбет NP-TOP ; ! ""
Ақмешіт:Ақмешіт NP-TOP ; ! ""
Ақмешіт:Ақмешіт NP-TOP ; ! "old name of Қызылорда"
Ақмола:Ақмола NP-TOP ; ! ""
Ақмола:Ақмола NP-TOP ; ! ""
Ақоба:Ақоба NP-TOP ; ! ""
Ақорда:Ақорда NP-TOP ; ! ""
Версаль:Версаль NP-TOP ; ! ""
Ақсай:Ақсай NP-TOP ; ! ""
Ақсейіт:Ақсейіт NP-TOP ; ! ""
Ақсораң:Ақсораң NP-TOP ; ! ""
Ақсу:Ақсу NP-TOP ; ! ""
Ақсуат:Ақсуат NP-TOP ; ! ""
Ақсу%-Аюлы:Ақсу%-Аюлы NP-TOP ; ! ""
Ақсубай:Ақсубай NP-TOP ; ! ""
Ақсүйек:Ақсүйек NP-TOP ; ! ""
Аксум:Аксум NP-TOP ; ! ""
Ақсүмбе:Ақсүмбе NP-TOP ; ! ""
Ақтай:Ақтай NP-TOP ; ! ""
Ақтайлақ:Ақтайлақ NP-TOP ; ! ""
Ақтам:Ақтам NP-TOP ; ! ""
Ақтаныш:Ақтаныш NP-TOP ; ! ""
Ақтас:Ақтас NP-TOP ; ! ""
Ақтасты:Ақтасты NP-TOP ; ! ""
Ақтастысай:Ақтастысай NP-TOP ; ! ""
Ақтау:Ақтау NP-TOP ; ! ""
Ақтау:Ақтау NP-TOP ; ! "Aqtaw"
Ақтерек:Ақтерек NP-TOP ; ! ""
Ақтөбе:Ақтөбе NP-TOP ; ! ""
Ақтөбе:Ақтөбе NP-TOP ; ! "Aqtöbe"
Ақтоғай:Ақтоғай NP-TOP ; ! ""
Ақтоған:Ақтоған NP-TOP ; ! ""
АҚШ:АҚШ%{а%}%{с%} NP-TOP-ABBR ; ! "USA"
ҚР:ҚР NP-TOP-ABBR ; ! "Republic of Kazakhstan"
РФ:РФ NP-TOP-ABBR ; ! ""
РСФКР:РСФКР NP-TOP-ABBR ; ! ""
Ақшатау:Ақшатау NP-TOP ; ! ""
Ақшеңгелді:Ақшеңгелді NP-TOP ; ! ""
Ақшәулі:Ақшәулі NP-TOP ; ! ""
Ақши:Ақши NP-TOP ; ! ""
Ақшоқы:Ақшоқы NP-TOP ; ! ""
Ақыраб:Ақыраб NP-TOP ; ! ""
Ақыртас:Ақыртас NP-TOP ; ! ""
Ақыртөбе:Ақыртөбе NP-TOP ; ! ""
Алабама:Алабама NP-TOP ; !"Use/MT"
Алабота:Алабота NP-TOP ; ! ""
Алабуға:Алабуға NP-TOP ; ! ""
Алай:Алай NP-TOP ; ! ""
Алакөл:Алакөл NP-TOP ; ! ""
Аламесек:Аламесек NP-TOP ; ! ""
Алатау:Алатау NP-TOP ; ! ""
Алатау:Алатау NP-TOP ; ! ""
Алатөбе:Алатөбе NP-TOP ; ! ""
Алашорда:Алашорда NP-TOP ; ! ""
Албания:Албания NP-TOP ; ! "Albania"
Алға:Алға NP-TOP ; ! ""
Алғабас:Алғабас NP-TOP ; ! ""
Алғазы:Алғазы NP-TOP ; ! ""
Алдабергенов:Алдабергенов NP-TOP ; ! ""
Александрия:Александрия NP-TOP ; ! ""
Алексеевка:Алексеевка NP-TOP ; ! ""
Алексеевск:Алексеевск NP-TOP ; ! ""
Алепауыл:Алепауыл NP-TOP ; ! ""
Алжир:Алжир NP-TOP ; ! "Algeria"
Алқабек:Алқабек NP-TOP ; ! ""
Алқакөлқұм:Алқакөлқұм NP-TOP ; ! ""
Алқамерген:Алқамерген NP-TOP ; ! ""
Алқатерек:Алқатерек NP-TOP ; ! ""
Алмаарасан:Алмаарасан NP-TOP ; ! ""
Алмалыбақ:Алмалыбақ NP-TOP ; ! ""
Алмалық:Алмалық NP-TOP ; ! ""
Алмалы:Алмалы NP-TOP ; ! ""
Алмания:Алмания NP-TOP ; ! "Germany"
Алмату:Алмату NP-TOP ; ! ""
Алматы:Алмата NP-TOP ; ! "Almaty" ! Dir/LR
Алматы:Алматы NP-TOP ; ! ""
Алматы:Алматы NP-TOP ; ! "Almaty"
Абердин:Абердин NP-TOP ; ! "Aberdeen"
Бронкс:Бронкс NP-TOP ; ! "Bronx"
Бермуд:Бермуд NP-TOP ; ! "Bermuda"
Альберта:Альберта NP-TOP ; ! "Alberta"
Ален:Ален NP-TOP ; ! "Aalen"
Антигуа:Антигуа NP-TOP ; ! "Antigua"
Аяччо:Аяччо NP-TOP ; ! "Ajaccio"
Андалусия:Андалусия NP-TOP ; ! "Andalusia"
Ангилья:Ангилья NP-TOP ; ! "Anguilla"
Ахен:Ахен NP-TOP ; ! "Aachen"
Аламида:Аламида NP-TOP ; ! "Alameda"

Алтай:Алтай NP-TOP ; ! ""
Алтыбай:Алтыбай NP-TOP ; ! ""
Алтыбайсор:Алтыбайсор NP-TOP ; ! ""
Алтықарасу:Алтықарасу NP-TOP ; ! ""
Алтынемел:Алтынемел NP-TOP ; ! ""
Алтынсарин:Алтынсарин NP-TOP ; ! ""
Алтынтау:Алтынтау NP-TOP ; ! ""
Алтынтөбе:Алтынтөбе NP-TOP ; ! ""
Алтыүй:Алтыүй NP-TOP ; ! ""
Алтышаһар:Алтышаһар NP-TOP ; ! ""
Альбукерке:Альбукерке NP-TOP ; !"Use/MT"
Альпі:Альпі NP-TOP ; !"Use/MT"
Аляска:Аляска NP-TOP ; ! ""
Аманбай:Аманбай NP-TOP ; ! ""
Амангелді:Амангелді NP-TOP ; ! ""
Аманжол:Аманжол NP-TOP ; ! ""
Аманқарағай:Аманқарағай NP-TOP ; ! ""
Аманөткел:Аманөткел NP-TOP ; ! ""
Амантоғай:Амантоғай NP-TOP ; ! ""
Америка:Америка NP-TOP ; ! "America"
Амман:Амман NP-TOP ; !"Use/MT"
Амстердам:Амстердам NP-TOP ; ! ""
Амстердам:Амстердам NP-TOP ; ! ""
Анар:Анар NP-TOP ; ! ""
Англия:Англия NP-TOP ; ! "England"
Ангола:Ангола NP-TOP ; ! ""
Андасай:Андасай NP-TOP ; ! ""
Андорра:Андорра NP-TOP ; ! ""
Андорра%-ла%-Велья:Андорра%-ла%-Велья NP-TOP ; ! ""
Андорра%-ла%-Велья:Андорра%-ла%-Велья NP-TOP ; ! ""
Анкара:Анкара NP-TOP ; ! "Ankara"
Антананариву:Антананариву NP-TOP ; ! ""
Антарктида:Антарктида NP-TOP ; ! ""
Аңырақай:Аңырақай NP-TOP ; ! ""
Апас:Апас NP-TOP ; ! ""
Апиа:Апиа NP-TOP ; !"Use/MT"
Арабия:Арабия NP-TOP ; ! ""
Аравия:Аравия NP-TOP ; !"Use/MT"
Арагон:Арагон NP-TOP ; !"Use/MT"
Арай:Арай NP-TOP ; ! ""
Арақарағай:Арақарағай NP-TOP ; ! ""
Аракс:Аракс NP-TOP ; ! ""
Арал:Арал NP-TOP ; ! ""
Аралқұм:Аралқұм NP-TOP ; ! ""
Аралсор:Аралсор NP-TOP ; ! ""
Аралтөбе:Аралтөбе NP-TOP ; ! ""
Аралтоғай:Аралтоғай NP-TOP ; ! ""
Арасан:Арасан NP-TOP ; ! ""
Арғанаты:Арғанаты NP-TOP ; ! ""
Аргентина:Аргентина NP-TOP ; ! "Argentina"
Аризона:Аризона NP-TOP ; !"Use/MT"
Арқайым:Арқайым NP-TOP ; ! ""
Арқалық:Арқалық NP-TOP ; ! ""
Арқалық:Арқалық NP-TOP ; ! ""
Арканзас:Арканзас NP-TOP ; !"Use/MT"
Арқанкерген:Арқанкерген NP-TOP ; ! ""
Арқарлы:Арқарлы NP-TOP ; ! ""
Арқат:Арқат NP-TOP ; ! ""
Арктика:Арктика NP-TOP ; ! "Arctic Region"
Аркук:Аркук NP-TOP ; ! ""
Армения:Армения NP-TOP ; ! "Armenia"
Артем:Артем NP-TOP ; ! ""
Артемид:Артемид NP-TOP ; ! "" ! Use/MT
Аруба:Аруба NP-TOP ; !"Use/MT"
Архангельск:Архангельск NP-TOP ; ! ""
Арча:Арча NP-TOP ; ! ""
Аршалы:Аршалы NP-TOP ; ! ""
Арықбалық:Арықбалық NP-TOP ; ! ""
Арықты:Арықты NP-TOP ; ! ""
Арыс:Арыс NP-TOP ; ! ""
Арысқұм:Арысқұм NP-TOP ; ! ""
Арыстанды:Арыстанды NP-TOP ; ! ""
Арыс%-Түркістан:Арыс%-Түркістан NP-TOP ; ! ""
Балқаш%-Алакөл:Балқаш%-Алакөл NP-TOP ; ! ""
Асанас:Асанас NP-TOP ; ! ""
Асаубалық:Асаубалық NP-TOP ; ! ""
Аспантау:Аспантау NP-TOP ; ! ""
Аспара:Аспара NP-TOP ; ! ""
Аспара:Аспара NP-TOP ; ! ""
Аспижаб:Аспижаб NP-TOP ; ! ""
Астана:Астана NP-TOP ; ! ""
Астана:Астана NP-TOP ; ! "Astana"
Лoрбрульгруд:Лoрбрульгруд NP-TOP ; ! "Lorbrwlgrwd"
Астрахан:Астрахан NP-TOP ; ! ""
Астурия:Астурия NP-TOP ; !"Use/MT"
Асубұлақ:Асубұлақ NP-TOP ; ! ""
Асы:Асы NP-TOP ; ! ""
Асықата:Асықата NP-TOP ; ! ""
Асысаға:Асысаға NP-TOP ; ! ""
Атабай:Атабай NP-TOP ; ! ""
Атасу:Атасу NP-TOP ; ! ""
Атбасар:Атбасар NP-TOP ; ! ""
Атжақты:Атжақты NP-TOP ; ! ""
Атланта:Атланта NP-TOP ; !"Use/MT"
Атырау:Атырау NP-TOP ; ! ""
Атырау:Атырау NP-TOP ; ! "Atyraw"
Ауан:Ауан NP-TOP ; ! ""
Ауғанстан:Ауғанстан NP-TOP ; ! "Afghanistan"
Ауқатты:Ауқатты NP-TOP ; ! ""
Аустралия:Аустралия NP-TOP ; ! ""
Афанасьев:Афанасьев NP-TOP ; ! ""
Афина:Афина NP-TOP ; ! "Athens"
Африка:Африка NP-TOP ; ! "Africa"
Ашанти:Ашанти NP-TOP ; ! ""
Аюшат:Аюшат NP-TOP ; ! ""
Аягөз:Аягөз NP-TOP ; ! ""
Аязқала:Аязқала NP-TOP ; ! ""
Аяққамыр:Аяққамыр NP-TOP ; ! ""
Бабайқорған:Бабайқорған NP-TOP ; ! ""
Бабан:Бабан NP-TOP ; ! ""
Бабата:Бабата NP-TOP ; ! ""
Бабатоған:Бабатоған NP-TOP ; ! ""
Бабықұм:Бабықұм NP-TOP ; ! ""
Бабыл:Бабыл NP-TOP ; ! ""
Багамалар:Багамалар NP-TOP ; ! ""
Бағамалар:Бағамалар NP-TOP ; ! ""
Багдад:Багдад NP-TOP ; ! ""
Бағдат:Бағдат NP-TOP ; ! ""
Бағырлай:Бағырлай NP-TOP ; ! ""
Бадам:Бадам NP-TOP ; ! ""
Бадамшы:Бадамшы NP-TOP ; ! ""
Базар:Базар NP-TOP ; ! ""
Базартөбе:Базартөбе NP-TOP ; ! ""
Базаршолан:Базаршолан NP-TOP ; ! ""
Базель:Базель NP-TOP ; ! ""
Байбөрілі:Байбөрілі NP-TOP ; ! ""
Байғабыл:Байғабыл NP-TOP ; ! ""
Байғанин:Байғанин NP-TOP ; ! ""
Байжансай:Байжансай NP-TOP ; ! ""
Байзақ:Байзақ NP-TOP ; ! ""
Байзақов:Байзақов NP-TOP ; ! ""
Байқабыл:Байқабыл NP-TOP ; ! ""
Байкал:Байкал NP-TOP ; ! ""
Байқара:Байқара NP-TOP ; ! ""
Байқожа:Байқожа NP-TOP ; ! ""
Байқоңыр:Байқоңыр NP-TOP ; ! ""
Байқоңыр:Байқоңыр NP-TOP ; ! "Baikonur"
Байқоныс:Байқоныс NP-TOP ; ! ""
Баймырза:Баймырза NP-TOP ; ! ""
Байсейіт:Байсейіт NP-TOP ; ! ""
Байсерке:Байсерке NP-TOP ; ! ""
Байтақкөл:Байтақкөл NP-TOP ; ! ""
Байшонас:Байшонас NP-TOP ; ! ""
Байылдыр:Байылдыр NP-TOP ; ! ""
Байынқол:Байынқол NP-TOP ; ! ""
Байырқұм:Байырқұм NP-TOP ; ! ""
Бақай:Бақай NP-TOP ; ! ""
Бақалы:Бақалы NP-TOP ; ! ""
Бақанас:Бақанас NP-TOP ; ! ""
Бақашы:Бақашы NP-TOP ; ! ""
Бақбақты:Бақбақты NP-TOP ; ! ""
Бақсай:Бақсай NP-TOP ; ! ""
Бақты:Бақты NP-TOP ; ! ""
Баку:Баку NP-TOP ; ! ""
Баку:Баку NP-TOP ; ! ""
Бақшасарай:Бақшасарай NP-TOP ; ! ""
Бақыртау:Бақыртау NP-TOP ; ! ""
Балакөл:Балакөл NP-TOP ; ! ""
Балақұлболды:Балақұлболды NP-TOP ; ! ""
Баланды:Баланды NP-TOP ; ! ""
Баласағұн:Баласағұн NP-TOP ; ! ""
Балаталдық:Балаталдық NP-TOP ; ! ""
Балатопар:Балатопар NP-TOP ; ! ""
Балаұйық:Балаұйық NP-TOP ; ! ""
Балбырауын:Балбырауын NP-TOP ; ! ""
Балғасын:Балғасын NP-TOP ; ! ""
Балдық:Балдық NP-TOP ; ! ""
Балкан:Балкан NP-TOP ; ! ""
Балқаш:Балқаш NP-TOP ; ! ""
Балкашино:Балкашино NP-TOP ; ! ""
Балқұдық:Балқұдық NP-TOP ; ! ""
Балтабай:Балтабай NP-TOP ; ! ""
Балтатарақ:Балтатарақ NP-TOP ; ! ""
Балтач:Балтач NP-TOP ; ! ""
Балтимор:Балтимор NP-TOP ; !"Use/MT"
Балтық:Балтық NP-TOP ; ! ""
Балық:Балық NP-TOP ; ! ""
Балықтыкөл:Балықтыкөл NP-TOP ; ! ""
Балыұшы:Балыұшы NP-TOP ; ! ""
Бамако:Бамако NP-TOP ; ! ""
Бангалор:Бангалор NP-TOP ; !"Use/MT"
Бангкок:Бангкок NP-TOP ; ! ""
Бангладеш:Бангладеш NP-TOP ; ! ""
Баңладеш:Баңладеш NP-TOP ; ! ""
Бандар%-Сери%-Бегаван:Бандар%-Сери%-Бегаван NP-TOP ; ! ""
Барабы:Барабы NP-TOP ; ! ""
Барақкөл:Барақкөл NP-TOP ; ! ""
Барахас:Барахас NP-TOP ; !"Use/MT"
Барбадос:Барбадос NP-TOP ; !"Use/MT"
Барлыбай:Барлыбай NP-TOP ; ! ""
Барлықарасан:Барлықарасан NP-TOP ; ! ""
Барлық:Барлық NP-TOP ; ! ""
Бармаққұм:Бармаққұм NP-TOP ; ! ""
Барсакелмес:Барсакелмес NP-TOP ; ! ""
Барселона:Барселона NP-TOP ; !"Use/MT"
Беркли:Беркли NP-TOP ; !"Use/MT"
Ненецк:Ненецк NP-TOP ; !"Use/MT"
Бавария:Бавария NP-TOP ; !"Use/MT"
Аустрия:Аустрия NP-TOP ; !"Use/MT"
Ломбардия:Ломбардия NP-TOP ; !"Use/MT"
Саксония:Саксония NP-TOP ; !"Use/MT"
Пьедонт:Пьедонт NP-TOP ; !"Use/MT"
Кемеров:Кемеров NP-TOP ; !"Use/MT"
Красноярск:Красноярск NP-TOP ; !"Use/MT"
Краснояр:Краснояр NP-TOP ; !"Use/MT"
Жаркент:Жаркент NP-TOP ; !"Use/MT"
Тюрингия:Тюрингия NP-TOP ; !"Use/MT"
Пернамбуку:Пернамбуку NP-TOP ; !"Use/MT"
Қызылқұм:Қызылқұм NP-TOP ; !"Use/MT"
Сантарен:Сантарен NP-TOP ; !"Use/MT"
Анхальт:Анхальт NP-TOP ; !"Use/MT"
Вюртемберг:Вюртемберг NP-TOP ; !"Use/MT"
Бартоғай:Бартоғай NP-TOP ; ! ""
Барханқұм:Барханқұм NP-TOP ; ! ""
Баршақұм:Баршақұм NP-TOP ; ! ""
Баршатас:Баршатас NP-TOP ; ! ""
Баршын:Баршын NP-TOP ; ! ""
Баршынкент:Баршынкент NP-TOP ; ! ""
Басарал:Басарал NP-TOP ; ! ""
Басқамыр:Басқамыр NP-TOP ; ! ""
Басқан:Басқан NP-TOP ; ! ""
Басқұншақ:Басқұншақ NP-TOP ; ! ""
Басқыншы:Басқыншы NP-TOP ; ! ""
Басра:Басра NP-TOP ; ! ""
Басши:Басши NP-TOP ; ! ""
Басықара:Басықара NP-TOP ; ! ""
Батпайсағыр:Батпайсағыр NP-TOP ; ! ""
Батпаққара:Батпаққара NP-TOP ; ! ""
Батпақты:Батпақты NP-TOP ; ! ""
Баулы:Баулы NP-TOP ; ! ""
Бахар:Бахар NP-TOP ; ! ""
Бахрейн:Бахрейн NP-TOP ; ! ""
Башадар:Башадар NP-TOP ; ! ""
Башқұртстан:Башқұртстан NP-TOP ; ! ""
Баянаула:Баянаула NP-TOP ; ! ""
Баянауыл:Баянауыл NP-TOP ; ! ""
Баянауыл:Баянауыл NP-TOP ; ! ""
Баянжүрек:Баянжүрек NP-TOP ; ! ""
Беген:Беген NP-TOP ; ! ""
Бегімбет:Бегімбет NP-TOP ; ! ""
Бежінтау:Бежінтау NP-TOP ; ! ""
Бәйбішетау:Бәйбішетау NP-TOP ; ! ""
Бәйгеқұм:Бәйгеқұм NP-TOP ; ! ""
Бәйдібек:Бәйдібек NP-TOP ; ! ""
Бейжің:Бейжің NP-TOP ; ! ""
Бейнеу:Бейнеу NP-TOP ; ! ""
Бейрут:Бейрут NP-TOP ; ! ""
Бейрут:Бейрут NP-TOP ; ! ""
Бәйте:Бәйте NP-TOP ; ! ""
Бекбие:Бекбие NP-TOP ; ! ""
Бекі:Бекі NP-TOP ; ! ""
Бектауата:Бектауата NP-TOP ; ! ""
Бектөбе:Бектөбе NP-TOP ; ! ""
Белағаш:Белағаш NP-TOP ; ! ""
Беларусь:Беларусь NP-TOP ; ! "Belarus"
Беларусь:Белорусь NP-TOP ; ! "Belarus" Dir/LR
Беласар:Беласар NP-TOP ; ! ""
Белбасар:Белбасар NP-TOP ; ! ""
Белбұлақ:Белбұлақ NP-TOP ; ! ""
Белгород:Белгород NP-TOP ; ! ""
Белград:Белград NP-TOP ; ! "Belgrade"
Белиз:Белиз NP-TOP ; !"Use/MT"
Белкөл:Белкөл NP-TOP ; ! ""
Белогорский:Белогорский NP-TOP ; ! ""
Белоруссия:Белоруссия NP-TOP ; ! ""
Белоусовка:Белоусовка NP-TOP ; ! ""
Белсексеуіл:Белсексеуіл NP-TOP ; ! ""
Белтам:Белтам NP-TOP ; ! ""
Белтерек:Белтерек NP-TOP ; ! ""
Бельгия:Бельгия NP-TOP ; ! "Belgium"
Бенгази:Бенгази NP-TOP ; !"Use/MT"
Бенин:Бенин NP-TOP ; ! ""
Берг:Берг NP-TOP ; ! ""
Береговой:Береговой NP-TOP ; ! ""
Березовка:Березовка NP-TOP ; ! ""
Березовский:Березовский NP-TOP ; ! ""
Береке:Береке NP-TOP ; ! ""
Берел:Берел NP-TOP ; ! ""
Бәрібаев:Бәрібаев NP-TOP ; ! ""
Берікқара:Берікқара NP-TOP ; ! ""
Беріктас:Беріктас NP-TOP ; ! ""
Берлин:Берлин NP-TOP ; ! "Berlin"
Берн:Берн NP-TOP ; ! ""
Берн:Берн NP-TOP ; ! ""
Бертіс:Бертіс NP-TOP ; ! ""
Бершінтөбе:Бершінтөбе NP-TOP ; ! ""
Бесағаш:Бесағаш NP-TOP ; ! ""
Бесарық:Бесарық NP-TOP ; ! ""
Бесбалық:Бесбалық NP-TOP ; ! ""
Бесжылдық:Бесжылдық NP-TOP ; ! ""
Бесқайнар:Бесқайнар NP-TOP ; ! ""
Бесқарағай:Бесқарағай NP-TOP ; ! ""
Бескөл:Бескөл NP-TOP ; ! ""
Бесмойнақ:Бесмойнақ NP-TOP ; ! ""
Бесоба:Бесоба NP-TOP ; ! ""
Бестамақ:Бестамақ NP-TOP ; ! ""
Бестамқала:Бестамқала NP-TOP ; ! ""
Бестас:Бестас NP-TOP ; ! ""
Бестерек:Бестерек NP-TOP ; ! ""
Бестөбе:Бестөбе NP-TOP ; ! ""
Бесшатыр:Бесшатыр NP-TOP ; ! ""
Бесшоқы:Бесшоқы NP-TOP ; ! ""
Бәтима:Бәтима NP-TOP ; ! ""
Бетқайнар:Бетқайнар NP-TOP ; ! ""
Бетпақдала:Бетпақдала NP-TOP ; ! ""
Биғаш:Биғаш NP-TOP ; ! ""
Бидайкөл:Бидайкөл NP-TOP ; ! ""
Бидайық:Бидайық NP-TOP ; ! ""
Биікжал:Биікжал NP-TOP ; ! ""
Биіктау:Биіктау NP-TOP ; ! ""
Биқұм:Биқұм NP-TOP ; ! ""
Билікөл:Билікөл NP-TOP ; ! ""
Бирма:Бирма NP-TOP ; ! ""
Бірлестік:Бірлестік NP-TOP ; ! ""
Бірлік:Бірлік NP-TOP ; ! ""
Бірлікүстем:Бірлікүстем NP-TOP ; ! ""
Бірсуат:Бірсуат NP-TOP ; ! ""
Бішкек:Бішкек NP-TOP ; ! ""
Благовещенск:Благовещенск NP-TOP ; ! ""
Бөгембай:Бөгембай NP-TOP ; ! ""
Бөген:Бөген NP-TOP ; ! ""
Бөгетсай:Бөгетсай NP-TOP ; ! ""
Бозақор:Бозақор NP-TOP ; ! ""
Бозанбай:Бозанбай NP-TOP ; ! ""
Бозарал:Бозарал NP-TOP ; ! ""
Бозащы:Бозащы NP-TOP ; ! ""
Бозкөл:Бозкөл NP-TOP ; ! ""
Бозой:Бозой NP-TOP ; ! ""
Бозшакөл:Бозшакөл NP-TOP ; ! ""
Бөке:Бөке NP-TOP ; ! ""
Бөкей:Бөкей NP-TOP ; ! ""
Бөкенкөл:Бөкенкөл NP-TOP ; ! ""
Бөкенші:Бөкенші NP-TOP ; ! ""
Бөкенші:Бөкенші NP-TOP ; ! ""
Боқсық:Боқсық NP-TOP ; ! ""
Боқтыбай:Боқтыбай NP-TOP ; ! ""
Боқтықарын:Боқтықарын NP-TOP ; ! ""
Болаттау:Болаттау NP-TOP ; ! ""
Болгария:Болгария NP-TOP ; ! "Bulgaria"
Бомбей:Бомбей NP-TOP ; ! ""
Бөлекаяқ:Бөлекаяқ NP-TOP ; ! ""
Бөлек:Бөлек NP-TOP ; ! ""
Бөлексаз:Бөлексаз NP-TOP ; ! ""
Боливия:Боливия NP-TOP ; ! ""
Бонн:Бонн NP-TOP ; ! "Bonn"
Боралдай:Боралдай NP-TOP ; ! ""
Боран:Боран NP-TOP ; ! ""
Боранқұл:Боранқұл NP-TOP ; ! ""
Бөріжар:Бөріжар NP-TOP ; ! ""
Бөріқазған:Бөріқазған NP-TOP ; ! ""
Бөрілі:Бөрілі NP-TOP ; ! ""
Бормойнақ:Бормойнақ NP-TOP ; ! ""
Боровский:Боровский NP-TOP ; ! ""
Бородулиха:Бородулиха NP-TOP ; ! ""
Борохоро:Борохоро NP-TOP ; ! ""
Босния:Босния NP-TOP ; !"Use/MT"
Бостандық:Бостандық NP-TOP ; ! ""
Бостанқұм:Бостанқұм NP-TOP ; ! ""
Бостон:Бостон NP-TOP ; !"Use/MT"
Ботайтөбе:Ботайтөбе NP-TOP ; ! ""
Ботақара:Ботақара NP-TOP ; ! ""
Боткөл:Боткөл NP-TOP ; ! ""
Ботсвана:Ботсвана NP-TOP ; ! ""
Бразилиа:Бразилиа NP-TOP ; ! ""
Бразилия:Бразилия NP-TOP ; ! ""
Братислава:Братислава NP-TOP ; ! ""
Братислава:Братислава NP-TOP ; ! ""
Бремен:Бремен NP-TOP ; !"Use/MT"
Бриндизи:Бриндизи NP-TOP ; !"Use/MT"
Базиликата:Базиликата NP-TOP ; !"Use/MT"
Золотурн:Золотурн NP-TOP ; !"Use/MT"
Картинтия:Картинтия NP-TOP ; !"Use/MT"
Зальцбург:Зальцбург NP-TOP ; !"Use/MT"
Враца:Враца NP-TOP ; !"Use/MT"
Плевен:Плевен NP-TOP ; !"Use/MT"
Силистра:Силистра NP-TOP ; !"Use/MT"
Брисбен:Брисбен NP-TOP ; !"Use/MT"
Британия:Британия NP-TOP ; ! "Britain"
Брно:Брно NP-TOP ; !"Use/MT"
Бродвей:Бродвей NP-TOP ; !"Use/MT"
Бруней:Бруней NP-TOP ; ! ""
Бруссел:Бруссел NP-TOP ; ! ""
Брюссель:Брюссель NP-TOP ; ! "Brussels"
Брянск:Брянск NP-TOP ; ! ""
Буа:Буа NP-TOP ; ! ""
Бүгілме:Бүгілме NP-TOP ; ! ""
Бұғылы:Бұғылы NP-TOP ; ! ""
Бұғыты:Бұғыты NP-TOP ; ! ""
Будапешт:Будапешт NP-TOP ; ! "Budapest"
Бударин:Бударин NP-TOP ; ! ""
Бұзанай:Бұзанай NP-TOP ; ! ""
Бұзыққала:Бұзыққала NP-TOP ; ! ""
Бұзықтөбе:Бұзықтөбе NP-TOP ; ! ""
Бүйен:Бүйен NP-TOP ; ! ""
Бұқантау:Бұқантау NP-TOP ; ! ""
Бұқарбай:Бұқарбай NP-TOP ; ! ""
Бұқтырма:Бұқтырма NP-TOP ; ! ""
Булаев:Булаев NP-TOP ; ! ""
Бұлақты:Бұлақты NP-TOP ; ! ""
Бұлан:Бұлан NP-TOP ; ! ""
Бұланды:Бұланды NP-TOP ; ! ""
Бұланты:Бұланты NP-TOP ; ! ""
Бұлғар:Бұлғар NP-TOP ; ! ""
Бұлдырты:Бұлдырты NP-TOP ; ! ""
Бурабай:Бурабай NP-TOP ; ! ""
Бүркітті:Бүркітті NP-TOP ; ! ""
Бурунди:Бурунди NP-TOP ; ! ""
Бұрыл:Бұрыл NP-TOP ; ! ""
Бутан:Бутан NP-TOP ; ! ""
Бутан:Бутан NP-TOP ; ! ""
Бұхара:Бұхара NP-TOP ; ! ""
Бухарест:Бухарест NP-TOP ; ! "Bucharest"
Быжы:Быжы NP-TOP ; ! ""
Вавилон:Вавилон NP-TOP ; ! "" ! Use/MT
Вадуц:Вадуц NP-TOP ; ! ""
Вайоминг:Вайоминг NP-TOP ; !"Use/MT"
Валлетта:Валлетта NP-TOP ; ! ""
Вануату:Вануату NP-TOP ; ! ""
Варшава:Варшава NP-TOP ; ! "Warsaw"
Ватикан:Ватикан NP-TOP ; ! ""
Вашингтон:Вашингтон NP-TOP ; ! "Washington"
Введенка:Введенка NP-TOP ; ! ""
ВДР:ВДР%{а%}%{й%} NP-TOP-ABBR ; ! "Vietnam Democratic Republic"
Вена:Вена NP-TOP ; ! "Vienna"
Венгрия:Венгрия NP-TOP ; ! "Hungary"
Венесуэла:Венесуэла NP-TOP ; ! ""
Венеция:Венеция NP-TOP ; ! ""
Венето:Венето NP-TOP ; !"Use/MT"
Брага:Брага NP-TOP ; !"Use/MT"
Штирия:Штирия NP-TOP ; !"Use/MT"
Эштремадура:Эштремадура NP-TOP; !"Use/MT"
Алентежу:Алентежу NP-TOP ; !"Use/MT"
Ливенворт:Ливенворт NP-TOP ; !"Use/MT"
Аргау:Аргау NP-TOP; !"Use/MT"
Кырджали:Кырджали NP-TOP ; !"Use/MT"
Порту:Порту NP-TOP ; !"Use/MT"
Вестфалия:Вестфалия NP-TOP ; !"Use/MT"
Вермонт:Вермонт NP-TOP ; !"Use/MT"
Верный:Верный NP-TOP ; ! ""
Верный:Верный NP-TOP ; ! "" ! Use/MT
Верхнеберезовский:Верхнеберезовский NP-TOP ; ! ""
Верхубинка:Верхубинка NP-TOP ; ! ""
Веселовка:Веселовка NP-TOP ; ! ""
Вестминстер:Вестминстер NP-TOP ; ! ""
Византия:Византия NP-TOP ; ! ""
Викторовка:Викторовка NP-TOP ; ! ""
Вильнюс:Вильнюс NP-TOP ; ! ""
Висконсин:Висконсин NP-TOP ; ! ""
Владимировка:Владимировка NP-TOP ; ! ""
Возвышенка:Возвышенка NP-TOP ; ! ""
Вознесенка:Вознесенка NP-TOP ; ! ""
Возрождение:Возрождение NP-TOP ; ! ""
Волгоград:Волгоград NP-TOP ; ! ""
Вологда:Вологда NP-TOP ; ! ""
Воронеж:Воронеж NP-TOP ; ! ""
Вроцлав:Вроцлав NP-TOP ; ! ""
Выдриха:Выдриха NP-TOP ; ! ""
Вьентьян:Вьентьян NP-TOP ; ! ""
Вьетнам:Вьетнам NP-TOP ; ! "Vietnam"
Вячеслав:Вячеслав NP-TOP ; ! ""
Гаага:Гаага NP-TOP ; ! ""
Габон:Габон NP-TOP ; ! ""
Гавайи:Гавайи NP-TOP ; ! ""
Гаванна:Гаванна NP-TOP ; ! ""
Гагарин:Гагарин NP-TOP ; ! ""
Газа:Газа NP-TOP ; ! ""
Газиантеп:Газиантеп NP-TOP ; ! ""
Гаити:Гаити NP-TOP-RUS ; ! ""
Гайана:Гайана NP-TOP ; ! ""
Галисия:Галисия NP-TOP ; !"Use/MT"
Галкино:Галкино NP-TOP ; ! ""
Гамбия:Гамбия NP-TOP ; ! ""
Гамбург:Гамбург NP-TOP ; ! "" ! Use/MT
Ғамман:Ғамман NP-TOP ; ! ""
Гана:Гана NP-TOP ; ! "Ghana"
Гвардейский:Гвардейский NP-TOP ; ! ""
Гватемала:Гватемала NP-TOP ; ! ""
Гвинея%-Бисау:Гвинея%-Бисау NP-TOP ; ! ""
Гвинея:Гвинея NP-TOP ; ! ""
Гданьск:Гданьск NP-TOP ; ! ""
Гейдельберг:Гейдельберг NP-TOP ; ! ""
Генуя:Генуя NP-TOP ; ! ""
Германия:Германия NP-TOP ; ! "Germany"
Гернси:Гернси NP-TOP ; ! ""
Герцеговина:Герцеговина NP-TOP ; !"Use/MT"
Гибралтар:Гибралтар NP-TOP ; !"Use/MT"
Глубоков:Глубоков NP-TOP ; ! ""
Глубокое:Глубокое NP-TOP ; ! ""
Глубочанка:Глубочанка NP-TOP ; ! ""
Глуховка:Глуховка NP-TOP ; ! ""
Голландия:Голландия NP-TOP ; ! "Holland,Netherland"
Голливуд:Голливуд NP-TOP ; !"Use/MT"
Гондурас:Гондурас NP-TOP ; ! ""
Гонконг:Гонконг NP-TOP ; ! ""
Горный:Горный NP-TOP ; ! ""
Горьковское:Горьковское NP-TOP ; ! ""
Гранада:Гранада NP-TOP ; !"Use/MT"
Грекия:Грекия NP-TOP ; ! "Greece"
Гренада:Гренада NP-TOP ; !"Use/MT"
Гренландия:Гренландия NP-TOP ; ! "Greenland"
Греция:Греция NP-TOP ; ! "" ! Use/MT
Гринвич:Гринвич NP-TOP ; ! "" ! Use/MT
Гродеково:Гродеково NP-TOP ; ! ""
Грозный:Грозный NP-TOP ; ! ""
Грос:Грос NP-TOP ; !"Use/MT"
Грузия:Грузия NP-TOP ; ! "Georgia"
Гуам:Гуам NP-TOP ; ! ""
Гуантанамо:Гуантанамо NP-TOP ; !"Use/MT"
Гуйчжоу:Гуйчжоу NP-TOP ; ! "провинция на юго-западе Китая"
Гүлшат:Гүлшат NP-TOP ; ! ""
Гүржістан:Гүржістан NP-TOP ; ! "Georgia"
Гурьев:Гурьев NP-TOP ; ! ""
Дабыс:Дабыс NP-TOP ; ! ""
Дабысын:Дабысын NP-TOP ; ! ""
Дағанделі:Дағанделі NP-TOP ; ! ""
Дағыстан:Дағыстан NP-TOP ; ! ""
Дайыр:Дайыр NP-TOP ; ! ""
Дакар:Дакар NP-TOP ; ! ""
Дакка:Дакка NP-TOP ; ! ""
Дакота:Дакота NP-TOP ; ! ""
Далақайнар:Далақайнар NP-TOP ; ! ""
Далянь:Далянь NP-TOP ; ! ""
Дамаск:Дамаск NP-TOP ; ! ""
Дамаск:Дамаск NP-TOP ; ! ""
Дамса:Дамса NP-TOP ; ! ""
Дания:Дания NP-TOP ; ! "Denmark"
Дарбаза:Дарбаза NP-TOP ; ! ""
Дарфур:Дарфур NP-TOP ; ! ""
Дар%-әл%-Харб:Дар%-әл%-Харб NP-TOP ; ! ""
Двуречное:Двуречное NP-TOP ; ! ""
Дебир:Дебир NP-TOP ; ! ""
Девон:Девон NP-TOP ; ! ""
Дегелең:Дегелең NP-TOP ; ! ""
Дегерес:Дегерес NP-TOP ; ! ""
Дели:Дели NP-TOP ; ! ""
Дело:Дело NP-TOP ; ! "" ! Use/MT
Дельфа:Дельфа NP-TOP ; ! "" ! Use/MT
Демьянка:Демьянка NP-TOP ; ! ""
Денисов:Денисов NP-TOP ; ! ""
Денисовка:Денисовка NP-TOP ; ! ""
Дербісек:Дербісек NP-TOP ; ! ""
Державинск:Державинск NP-TOP ; ! ""
Деркөл:Деркөл NP-TOP ; ! ""
Дәрмене:Дәрмене NP-TOP ; ! ""
Дәуіт:Дәуіт NP-TOP ; ! ""
Дәшін:Дәшін NP-TOP ; ! ""
Джакарта:Джакарта NP-TOP ; ! ""
Джерси:Джерси NP-TOP ; ! ""
Джибути:Джибути%{☭%} NP-TOP ; ! ""
Джорджия:Джорджия NP-TOP ; ! ""
Долинка:Долинка NP-TOP ; ! ""
Домалақ:Домалақ NP-TOP ; ! ""
Доминика:Доминика NP-TOP ; ! ""
Донбасс:Донбасс NP-TOP ; ! ""
Дөңгелек:Дөңгелек NP-TOP ; ! ""
Донецк:Донецк NP-TOP ; ! ""
Доңызтау:Доңызтау NP-TOP ; ! ""
Достық:Достық NP-TOP ; ! ""
Доһа:Доһа NP-TOP ; ! ""
Дубай:Дубай NP-TOP ; ! ""
Дубай:Дубай NP-TOP ; ! "Dubai"
Дублин:Дублин NP-TOP ; ! "Dublin"
Дубовка:Дубовка NP-TOP ; ! ""
Дубровное:Дубровное NP-TOP ; ! ""
Дүйсенбай:Дүйсенбай NP-TOP ; ! ""
Дүнгене:Дүнгене NP-TOP ; ! ""
Душанбе:Душанбе NP-TOP ; ! ""
Ебейті:Ебейті NP-TOP ; ! ""
Ебінұр:Ебінұр NP-TOP ; ! ""
Евгеньевка:Евгеньевка NP-TOP ; ! ""
Әгерже:Әгерже NP-TOP ; ! ""
Египет:Египет NP-TOP ; ! ""
Егізен:Егізен NP-TOP ; ! ""
Егізқара:Егізқара NP-TOP ; ! ""
Егіндібұлақ:Егіндібұлақ NP-TOP ; ! ""
Егіндікөл:Егіндікөл NP-TOP ; ! ""
Едіге:Едіге NP-TOP ; ! ""
Еділ:Еділ NP-TOP ; ! ""
Едірей:Едірей NP-TOP ; ! ""
Әзірбайжан:Әзербайжан NP-TOP ; ! "Azerbaijan" Dir/LR
Әзірбайжан:Әзірбайжан NP-TOP ; ! "Azerbaijan"
Әйке:Әйке NP-TOP ; ! ""
Екатеринбург:Екатеринбург NP-TOP ; ! ""
Екіаша:Екіаша NP-TOP ; ! ""
Екібастұз:Екібастұз NP-TOP ; ! ""
Екіөгіз:Екіөгіз NP-TOP ; ! ""
Екпінді:Екпінді NP-TOP ; ! ""
Екуадор:Екуадор NP-TOP ; ! ""
Елек:Елек NP-TOP ; ! ""
Еленовка:Еленовка NP-TOP ; ! ""
Әлки:Әлки NP-TOP ; ! ""
Әлмәт:Әлмәт NP-TOP ; ! ""
Елтай:Елтай NP-TOP ; ! ""
Ембі:Ембі NP-TOP ; ! ""
Ембі:Ембі NP-TOP ; ! ""
Еміл:Еміл NP-TOP ; ! ""
Еңбек:Еңбек NP-TOP ; ! ""
Еңбекші:Еңбекші NP-TOP ; ! ""
Еңбекшілдер:Еңбекшілдер NP-TOP ; ! ""
Еншіқарман:Еншіқарман NP-TOP ; ! ""
ЕО:ЕО NP-TOP ; ! "Еуроодақ = EU"
Ереван:Ереван NP-TOP ; ! ""
Ереван:Ереван NP-TOP ; ! ""
Ерәлі:Ерәлі NP-TOP ; ! ""
Ерементау:Ерементау NP-TOP ; ! ""
Еркін:Еркін NP-TOP ; ! ""
Еркінқала:Еркінқала NP-TOP ; ! ""
Ермексу:Ермексу NP-TOP ; ! ""
Ерназар:Ерназар NP-TOP ; ! ""
Ертіс:Ертіс NP-TOP ; ! ""
Ершовка:Ершовка NP-TOP ; ! ""
Есеболатов:Есеболатов NP-TOP ; ! ""
Есенанқаты:Есенанқаты NP-TOP ; ! ""
Есен:Есен NP-TOP ; ! ""
Есенкелді:Есенкелді NP-TOP ; ! ""
Есенсай:Есенсай NP-TOP ; ! ""
Есікасу:Есікасу NP-TOP ; ! ""
Есік:Есік NP-TOP ; ! ""
Есіл:Есіл NP-TOP ; ! ""
Ескене:Ескене NP-TOP ; ! ""
Ескідариялық:Ескідариялық NP-TOP ; ! ""
Ескіжол:Ескіжол NP-TOP ; ! ""
Еспе:Еспе NP-TOP ; ! ""
Еспенбет:Еспенбет NP-TOP ; ! ""
Еспетұз:Еспетұз NP-TOP ; ! ""
Әтнә:Әтнә NP-TOP ; ! ""
Әуезов:Әуезов NP-TOP ; ! ""
Әуелбек:Әуелбек NP-TOP ; ! ""
Әулиеата:Әулиеата NP-TOP ; ! ""
Әулие%-Ата:Әулие%-Ата NP-TOP ; ! ""
Әулиебастау:Әулиебастау NP-TOP ; ! ""
Әулиебұлақ:Әулиебұлақ NP-TOP ; ! ""
Әулие:Әулие NP-TOP ; ! ""
Әулиекөл:Әулиекөл NP-TOP ; ! ""
Әулиетас:Әулиетас NP-TOP ; ! ""
Еуразия:Еуразия NP-TOP ; ! ""
Еуропа:Еуропа NP-TOP ; ! "Europe"
еуропа:еуропа NP-TOP ; ! ""
Ефремовка:Ефремовка NP-TOP ; ! ""
Ешкіөлмес:Ешкіөлмес NP-TOP ; ! ""
Ешкітау:Ешкітау NP-TOP ; ! ""
Еңбекшіқазақ:Еңбекшіқазақ NP-TOP ; ! ""
Жабай:Жабай NP-TOP ; ! ""
Жабысақ:Жабысақ NP-TOP ; ! ""
Жағабұлақ:Жағабұлақ NP-TOP ; ! ""
Жазғұрлы:Жазғұрлы NP-TOP ; ! ""
Жалал%-Абад:Жалал%-Абад NP-TOP ; ! ""
Жамбыл:Жамбыл NP-TOP ; ! ""
Жаңажол:Жаңажол NP-TOP ; ! ""
Жаңаөзен:Жаңаөзен NP-TOP ; ! ""
Жапония:Жапония NP-TOP ; ! "Japan"
Жасарал:Жасарал NP-TOP ; ! ""
Жезқазған:Жезқазған NP-TOP ; ! ""
Женева:Женева NP-TOP ; ! ""
Жерұйық:Жерұйық NP-TOP ; ! ""
Жетіқарақшы:Жетіқарақшы NP-TOP ; ! ""
Жетісу:Жетісу NP-TOP ; ! ""
Жуалы:Жуалы NP-TOP ; ! ""
Жылыой:Жылыой NP-TOP ; ! ""
Загреб:Загреб NP-TOP ; ! ""
Заир:Заир NP-TOP ; ! ""
Зайсан:Зайсан NP-TOP ; ! ""
Алакөл:Алакөл NP-TOP ; ! ""
Замбия:Замбия NP-TOP ; ! ""
Занзибар:Занзибар NP-TOP ; ! ""
Зәй:Зәй NP-TOP ; ! ""
Зеландия:Зеландия NP-TOP ; ! ""
Зеленодольск:Зеленодольск NP-TOP ; ! ""
Зимбабве:Зимбабве NP-TOP ; ! ""
Иберия:Иберия NP-TOP ; ! ""
Иваново:Иваново NP-TOP ; ! ""
Иерусалим:Иерусалим%{☭%} NP-TOP ; ! "Jerusalem"
Израиль:Израиль NP-TOP ; ! "Israel"
Иллинойс:Иллинойс NP-TOP ; !"Use/MT"
Ингушетия:Ингушетия NP-TOP ; ! ""
Индиана:Индиана NP-TOP ; ! ""
Индия:Индия NP-TOP ; ! "India" FIXME:NOTE: LR in bidix
Индонезия:Индонезия NP-TOP ; ! "Indonesia"
Иордан:Иордан NP-TOP ; ! "Jordan" FIXME:NOTE: LR in bidix
Иордания:Иордания NP-TOP ; ! "Jordan"
Ирақ:Ирақ NP-TOP ; ! "Iraq"
Ирақ:Ирак%{ъ%} NP-TOP ; ! "Iraq" ! Dir/LR
Иран:Иран NP-TOP ; ! "Iran"
Иркутск:Иркутск NP-TOP ; ! ""
Ирландия:Ирландия NP-TOP ; ! "Ireland"
Исламабад:Исламабад NP-TOP ; !"Use/MT"
Исландия:Исландия NP-TOP ; ! "Iceland"
Испания:Испания NP-TOP ; ! "Spain"
Италия:Италия NP-TOP ; ! "Italy"
Йемен:Йемен NP-TOP ; ! "Yemen"
Йорк:Йорк NP-TOP ; ! ""
Йоркшир:Йоркшир NP-TOP ; ! ""
Йоханнесбург:Йоханнесбург NP-TOP ; !"Use/MT"
Кабо%-Верде:Кабо%-Верде NP-TOP ; ! ""
Кабул:Кабул NP-TOP ; ! ""
Кавказ:Кавказ NP-TOP ; ! ""
Кагул:Кагул NP-TOP ; ! ""
Қазақстан:Қазақстан NP-TOP ; ! "Kazakhstan"
Қазан:Қазан NP-TOP ; ! "Kazan"
Қазығұрт:Қазығұрт NP-TOP ; ! ""
Каир:Каир NP-TOP ; ! "Cairo"
Қайбыч:Қайбыч NP-TOP ; ! ""
Калгари:Калгари NP-TOP ; !"Use/MT"
Калининград:Калининград NP-TOP ; ! ""
Калифорния:Калифорния NP-TOP ; ! ""
Камбоджа:Камбоджа NP-TOP ; ! ""
Камерун:Камерун NP-TOP ; ! ""
Кампала:Кампала NP-TOP ; ! ""
Канада:Канада NP-TOP ; ! "Canada"
Канберра:Канберра NP-TOP ; !"Use/MT"
Канзас:Канзас NP-TOP ; ! "Kansas"
Капа%-Верде:Капа%-Верде NP-TOP ; ! ""
Қарабақ:Қарабақ NP-TOP ; ! ""
Қарабас:Қарабас NP-TOP ; ! ""
Карабах:Карабах NP-TOP ; ! ""
Қарағанды:Қарағанда NP-TOP ; ! "Qarağanda"  ! Dir/LR
Қарағанды:Қарағанды NP-TOP ; ! "Qarağanda"
Каракас:Каракас NP-TOP ; ! ""
Қаратал:Қаратал NP-TOP ; ! ""
Қаратау:Қаратау NP-TOP ; ! ""
Қарашоқы:Қарашоқы NP-TOP ; ! ""
Карелия:Карелия NP-TOP ; ! ""
Қарқаралы:Қарқаралы NP-TOP ; ! ""
Карлсруэ:Карлсруэ NP-TOP ; !"Use/MT"
Каролина:Каролина NP-TOP ; ! ""
Қарсақбай:Қарсақбай NP-TOP ; ! ""
Касабланка:Касабланка NP-TOP ; !"Use/MT"
Каталония:Каталония NP-TOP ; !"Use/MT"
Катар:Катар NP-TOP ; ! ""
Катманду:Катманду NP-TOP ; ! ""
Кашмир:Кашмир NP-TOP ; ! ""
Квинсленд:Квинсленд NP-TOP ; !"Use/MT"
Келес:Келес NP-TOP ; ! "Keles river"
Кемерово:Кемерово NP-TOP ; ! ""
Кения:Кения NP-TOP ; ! ""
Кент:Кент NP-TOP ; ! ""
Кентукки:Кентукки NP-TOP ; ! ""
Киев:Киев NP-TOP ; ! ""
Киликия:Киликия NP-TOP ; ! ""
Кипр:Кипр NP-TOP ; ! ""
Кирибати:Кирибати NP-TOP ; ! ""
Клюни:Клюни NP-TOP ; ! ""
Коқан:Коқан NP-TOP ; ! ""
Көкшетау:Көкшетау NP-TOP ; ! ""
Коломбо:Коломбо NP-TOP ; ! ""
Колорадо:Колорадо NP-TOP ; ! ""
Колумбия:Колумбия NP-TOP ; ! ""
Коми:Коми NP-TOP ; ! ""
Комор:Комор NP-TOP ; ! ""
Қоңыр%-көкше:Қоңыр%-көкше NP-TOP ; ! ""
Константинополь:Константинополь NP-TOP ; ! ""
Копенгаген:Копенгаген NP-TOP ; ! "Copenhagen"
Корея:Корея NP-TOP ; ! "Korea"
Косово:Косово NP-TOP ; ! ""
Қостанай:Қостанай NP-TOP ; ! ""
Коста%-Рика:Коста%-Рика NP-TOP ; ! ""
Кот%-д%-Ивуар:Кот%-д%-Ивуар NP-TOP ; ! ""
Кот%-д%'Ивуар:Кот%-д%'Ивуар NP-TOP ; ! ""
Краков:Краков NP-TOP ; ! ""
Кремль:Кремль NP-TOP ; !"Use/MT"
Крит:Крит NP-TOP ; ! ""
КСРО:КСРО%{а%} NP-TOP-ABBR ; ! "USSR"
Куба:Куба NP-TOP ; ! "Cuba"
Кувейт:Кувейт NP-TOP ; ! ""
Құдыс:Құдыс NP-TOP ; ! ""
Кузнецк:Кузнецк NP-TOP ; ! ""
Қуқмара:Қуқмара NP-TOP ; ! ""
Курдистан:Курдистан NP-TOP ; !"Use/MT"
Курск:Курск NP-TOP ; ! ""
Қызылорда:Қызылорда NP-TOP ; ! ""
Қызылту:Қызылту NP-TOP ; ! ""
Қырғызстан:Қырғызстан NP-TOP ; ! "Kyrgyzstan"
Қытай:Қытай NP-TOP ; ! "China"
ҚХР:ҚХР%{а%} NP-TOP-ABBR ; ! "PRC"
Кюракао:Кюракао NP-TOP ; ! ""
Лайыш:Лайыш NP-TOP ; ! ""
Ланкастер:Ланкастер NP-TOP ; ! ""
Лаос:Лаос NP-TOP ; ! ""
Ла%-Плата:Ла%-Плата NP-TOP ; ! ""
Латвия:Латвия NP-TOP ; ! "Latvia"
Лейпциг:Лейпциг NP-TOP ; ! ""
Ленинград:Ленинград NP-TOP ; ! ""
Лениногорск:Лениногорск NP-TOP ; ! ""
Лесото:Лесото NP-TOP ; ! ""
Либерия:Либерия NP-TOP ; ! ""
Либия:Либия NP-TOP ; ! ""
Ливан:Ливан NP-TOP ; ! ""
Ливия:Ливия NP-TOP ; !"Use/MT"
Лидс:Лидс NP-TOP ; ! ""
Лима:Лима NP-TOP ; ! ""
Лиссабон:Лиссабон NP-TOP ; ! ""
Литва:Литва NP-TOP ; ! "Lithuania"
Лихтенштейн:Лихтенштейн NP-TOP ; ! ""
Лобамба:Лобамба NP-TOP ; ! ""
Лондон:Лондон NP-TOP ; ! "London"
Лос%-Анджелес:Лос%-Анджелес NP-TOP ; ! ""
Луизиана:Луизиана NP-TOP ; ! ""
Лусака:Лусака NP-TOP ; ! ""
Львов:Львов NP-TOP ; ! ""
Любляна:Любляна NP-TOP ; ! ""
Люксембург:Люксембург NP-TOP ; ! ""
Ляньюньган:Ляньюньган NP-TOP ; ! ""
Маврикий:Маврикий NP-TOP ; !"Use/MT"
Мавритания:Мавритания NP-TOP ; ! ""
Магадан:Магадан NP-TOP ; ! ""
Магриба:Магриба NP-TOP ; !"Use/MT"
Мадагаскар:Мадагаскар NP-TOP ; ! ""
Мадейра:Мадейра NP-TOP ; ! ""
Мадрид:Мадрид NP-TOP ; ! "Madrid"
Мажарстан:Мажарстан NP-TOP ; ! "Hungary"
Майами:Майами NP-TOP ; !"Use/MT"
Майнц:Майнц NP-TOP ; !"Use/MT"
Майорка:Майорка NP-TOP ; !"Use/MT"
Мақат:Мақат NP-TOP ; ! ""
Макау:Макау NP-TOP ; ! ""
Македония:Македония NP-TOP ; ! ""
Малабо:Малабо NP-TOP ; ! ""
Малави:Малави NP-TOP ; !"Use/MT"
Малага:Малага NP-TOP ; !"Use/MT"
Малайзия:Малайзия NP-TOP ; ! ""
Малайзия:Малайзия NP-TOP ; ! ""
Малакка:Малакка NP-TOP ; ! ""
Мали:Мали NP-TOP ; ! ""
Мальдивалар:Мальдивалар NP-TOP ; ! ""
Мальта:Мальта NP-TOP ; ! ""
Мамадыш:Мамадыш NP-TOP ; ! ""
Манагуа:Манагуа NP-TOP ; ! ""
Маңғыстау:Маңғыстау NP-TOP ; ! ""
Манила:Манила NP-TOP ; !"Use/MT"
Манхэттен:Манхэттен NP-TOP ; !"Use/MT"
Манчестер:Манчестер NP-TOP ; !"Use/MT"
Мапуту:Мапуту NP-TOP ; ! ""
Марокко:Марокко NP-TOP ; ! ""
Марсель:Марсель NP-TOP ; !"Use/MT"
Марс:Марс NP-TOP ; !"Use/MT"
Маршалл:Маршалл NP-TOP ; ! ""
Массачусетс:Массачусетс NP-TOP ; ! ""
Медеу:Медеу NP-TOP ; ! "Medew"
Мекке:Мекке NP-TOP ; ! ""
Троица%-Сергиева:Троица%-Сергиева NP-TOP ; ! ""
Мексика:Мексика NP-TOP ; ! "Mexico"
Мемфис:Мемфис NP-TOP ; ! ""
Менделеевск:Менделеевск NP-TOP ; ! ""
Мерке:Мерке NP-TOP ; ! ""
Мәскеу:Мәскеу NP-TOP ; ! "Moscow"
Мехико:Мехико NP-TOP ; ! "Mexico"
Мианма:Мианма NP-TOP ; ! ""
Микронезия:Микронезия NP-TOP ; !"Use/MT"
Милан:Милан NP-TOP ; ! ""
Минзәлә:Минзәлә NP-TOP ; ! ""
Миннеаполис:Миннеаполис NP-TOP ; !"Use/MT"
Миннесота:Миннесота NP-TOP ; !"Use/MT"
Минск:Минск NP-TOP ; ! ""
Минск:Минск%{і%} NP-TOP ; ! "" ! Dir/LR
Мисрата:Мисрата NP-TOP ; !"Use/MT"
Миссиссипи:Миссиссипи NP-TOP ; !"Use/MT"
Миссури:Миссури NP-TOP ; !"Use/MT"
Михайловка:Михайловка NP-TOP ; ! ""
Мичиган:Мичиган NP-TOP ; ! ""
Моаб:Моаб NP-TOP ; ! ""
Моғолстан:Моғолстан NP-TOP ; ! ""
Мозамбик:Мозамбик NP-TOP ; !"Use/MT"
Молдавия:Молдавия NP-TOP ; ! "Moldavia, Moldova"
Молдова:Молдова NP-TOP ; ! "Moldavia, Moldova"
Монако:Монако NP-TOP ; ! ""
Моңғолия:Моңғолия NP-TOP ; ! "Mongolia"
Монпелье:Монпелье NP-TOP ; !"Use/MT"
Монреаль:Монреаль NP-TOP ; !"Use/MT"
Монтсеррат:Монтсеррат NP-TOP ; !"Use/MT"
Мөслим:Мөслим NP-TOP ; ! ""
Мостар:Мостар NP-TOP ; !"Use/MT"
Мурманск:Мурманск NP-TOP ; ! ""
Мысыр:Мысыр NP-TOP ; ! "Egypt"
Мьянма:Мьянма NP-TOP ; ! ""
Мэн:Мэн NP-TOP ; !"Use/MT"
Мэриленд:Мэриленд NP-TOP ; !"Use/MT"
Мюнхен:Мюнхен NP-TOP ; ! ""
Найпидау:Найпидау NP-TOP ; ! ""
Найроби:Найроби NP-TOP ; ! ""
Найроби:Найроби NP-TOP ; ! ""
Намибия:Намибия NP-TOP ; ! ""
Нарын:Нарын NP-TOP ; ! ""
Науру:Науру NP-TOP ; ! ""
Неаполь:Неаполь NP-TOP ; !"Use/MT"
Небраска:Небраска NP-TOP ; ! ""
Невада:Невада NP-TOP ; ! ""
Непал:Непал NP-TOP ; ! ""
Нигерия:Нигерия NP-TOP ; ! ""
Нидерланд:Нидерланд NP-TOP ; ! ""
Нидерландылар:Нидерландылар NP-TOP ; ! ""
Никарагуа:Никарагуа NP-TOP ; ! ""
Новгород:Новгород NP-TOP ; ! ""
Новосибирск:Новосибирск NP-TOP ; ! ""
Норвегия:Норвегия NP-TOP ; ! "Norway"
Нормандия:Нормандия NP-TOP ; !"Use/MT"
Нуакшот:Нуакшот NP-TOP ; ! ""
Нурлат:Нурлат NP-TOP ; ! ""
Нью%-Дели:Нью%-Дели NP-TOP ; ! ""
Нью%-Йорк:Нью%-Йорк NP-TOP ; ! "New York"
Нюрнберг:Нюрнберг NP-TOP ; ! "" ! Use/MT
Огайо:Огайо NP-TOP ; !"Use/MT"
Одесса:Одесса NP-TOP ; ! ""
Өзбекстан:Өзбекстан NP-TOP ; ! "Uzbekistan"
Океания:Океания NP-TOP ; !"Use/MT"
Оклахома:Оклахома NP-TOP ; !"Use/MT"
Оксфорд:Оксфорд NP-TOP ; ! ""
Оман:Оман NP-TOP ; ! ""
Омбы:Омбы NP-TOP ; ! ""
Омск:Омск NP-TOP ; ! ""
Орал:Орал NP-TOP ; ! "Uralsk"
Оран:Оран NP-TOP ; !"Use/MT"
Орегон:Орегон NP-TOP ; !"Use/MT"
Орлеан:Орлеан NP-TOP ; ! ""
Орловка:Орловка NP-TOP ; ! ""
Орск:Орск NP-TOP ; ! ""
Орхус:Орхус NP-TOP ; ! ""
Орынбор:Оренбург NP-TOP ; ! "" Dir/LR
Орынбор:Орынбор NP-TOP ; ! ""
Осака:Осака NP-TOP ; !"Use/MT"
Осетия:Осетия NP-TOP ; ! ""
Өскемен:Өскемен NP-TOP ; ! "Ust-Kamenogorsk"
Өскемен:Усть-Каменогорск NP-TOP ; ! "Ust-Kamenogorsk" ! Dir/LR
Осло:Осло NP-TOP ; ! ""
Освенцим:Освенцим NP-TOP ; ! ""
Осман:Осман NP-TOP ; ! ""
Ош:Ош NP-TOP ; ! ""
Павлодар:Павлодар NP-TOP ; ! ""
Владимир:Владимир NP-TOP ; ! ""
Палау:Палау NP-TOP ; ! ""
Палермо:Палермо NP-TOP ; !"Use/MT"
Палестина:Палестина NP-TOP ; ! ""
Панама:Панама NP-TOP ; ! ""
Папуа:Папуа NP-TOP ; ! ""
Парагвай:Парагвай NP-TOP ; ! ""
Париж:Париж NP-TOP ; ! "Paris"
Пекин:Пекин NP-TOP ; ! ""
Пәкістан:Пәкістан NP-TOP ; ! "Pakistan"
Пенза:Пенза NP-TOP ; ! ""
Пенсильвания:Пенсильвания NP-TOP ; !"Use/MT"
Перғауын:Перғауын NP-TOP ; ! ""
Пердью:Пердью NP-TOP ; !"Use/MT"
Перейра:Перейра NP-TOP ; !"Use/MT"
Пермь:Пермь NP-TOP ; ! ""
Перу:Перу NP-TOP ; ! ""
Петербург:Петербург NP-TOP ; ! ""
Петропавловск:Петропавловск NP-TOP ; ! ""
Петропавл:Петропавл NP-TOP ; ! ""
Таймыр:Таймыр NP-TOP ; ! ""
Красноярск:Красноярск NP-TOP ; ! ""
Долган%-Ненец:Долган%-Ненец NP-TOP ; ! ""
Питер:Питер NP-TOP ; ! ""
Питрәч:Питрәч NP-TOP ; ! ""
Познань:Познань NP-TOP ; ! ""
Польша:Польша NP-TOP ; ! "Poland"
Португалия:Португалия NP-TOP ; ! "Portugal"
Прага:Прага NP-TOP ; ! "Prague"
Претория:Претория NP-TOP ; !"Use/MT"
Приштина:Приштина NP-TOP ; ! ""
Пуэрто%-Рико:Пуэрто%-Рико NP-TOP ; ! ""
Пхеньян:Пхеньян NP-TOP ; ! ""
Пьемонт:Пьемонт NP-TOP ; ! ""
Рейкиявик:Рейкиявик NP-TOP ; ! ""
Рейкиявик:Рейкиявик NP-TOP ; ! ""
Рейкьявик:Рейкьявик NP-TOP ; !"Use/MT"
Ресей:Ресей NP-TOP ; ! "Russia"
Орыс:Орыс NP-TOP ; ! "Russia"
Рига:Рига NP-TOP ; ! ""
Рига:Рига NP-TOP ; ! ""
Рим:Рим NP-TOP ; ! "Rome"
Эймс:Эймс NP-TOP ; ! "Ames"
Аккрингтон:Аккрингтон NP-TOP ; ! "Accrington"
Рогун:Рогун NP-TOP ; ! ""
Родезия:Родезия NP-TOP ; !"Use/MT"
Ромула:Ромула NP-TOP ; ! ""
Россия:Россия NP-TOP ; ! "Russia"
Руанда:Руанда NP-TOP ; ! ""
Румыния:Румыния NP-TOP ; ! "Romania"
Русь:Русь NP-TOP ; ! "" ! Use/MT
Рязань:Рязань NP-TOP ; ! ""
Саба:Саба NP-TOP ; ! ""
Сайгон:Сайгон NP-TOP ; ! "Saigon"
Салоники:Салоники NP-TOP ; !"Use/MT"
Сальвадор:Сальвадор NP-TOP ; ! ""
Самара:Самара NP-TOP ; ! ""
Самар:Самар NP-TOP ; ! ""
Самоа:Самоа NP-TOP ; ! ""
Само:Само NP-TOP ; ! "" ! Use/MT
Сана:Сана NP-TOP ; ! ""
Санкт%-Петербург:Санкт%-Петербург NP-TOP ; ! ""
Сан%-Паулу:Сан%-Паулу NP-TOP ; ! ""
Сан%-Томе:Сан%-Томе NP-TOP ; ! ""
Сантьяго:Сантьяго NP-TOP ; ! "Santiago"
Сан%-Франциско:Сан%-Франциско NP-TOP ; ! ""
Сарагоса:Сарагоса NP-TOP ; !"Use/MT"
Саран:Саран NP-TOP ; ! ""
Саратов:Саратов NP-TOP ; ! ""
Сарман:Сарман NP-TOP ; ! ""
Сарыағаш:Сарыағаш NP-TOP ; ! ""
Сарыарқа:Сарыарқа NP-TOP ; ! ""
Сарысу:Сарысу NP-TOP ; ! ""
Сарышығанақ:Сарышығанақ NP-TOP ; ! ""
Сатурн:Сатурн NP-TOP ; !"Use/MT"
Сауран:Сауран NP-TOP ; ! ""
Саят:Саят NP-TOP ; ! ""
Свазиленд:Свазиленд NP-TOP ; !"Use/MT"
Свердловск:Свердловск NP-TOP ; ! ""
Севилья:Севилья NP-TOP ; !"Use/MT"
Семей:Семей NP-TOP ; ! "Semipalatinsk"
Семей:Семипалатинск NP-TOP ; ! "Semipalatinsk"  ! Dir/LR
Сәмүд:Сәмүд NP-TOP ; ! ""
Сенегал:Сенегал NP-TOP ; ! ""
Сент%-Люсия:Сент%-Люсия NP-TOP ; ! ""
Сербия:Сербия NP-TOP ; ! ""
Сеул:Сеул NP-TOP ; ! ""
Сидней:Сидней NP-TOP ; ! ""
Сингапур:Сингапур NP-TOP ; ! ""
Синьхуа:Синьхуа NP-TOP ; ! ""
Сирия:Сирия NP-TOP ; ! ""
Сицилия:Сицилия NP-TOP ; !"Use/MT"
Сиэтл:Сиэтл NP-TOP ; !"Use/MT"
Сібір:Сібір NP-TOP ; ! "Siberia"
Скандинавия:Скандинавия NP-TOP ; ! ""
Словакия:Словакия NP-TOP ; ! ""
Словения:Словения NP-TOP ; ! ""
Смоленск:Смоленск NP-TOP ; ! ""
Сомали:Сомали NP-TOP ; ! ""
Сория:Сория NP-TOP ; !"Use/MT"
София:София NP-TOP ; ! ""
София:София NP-TOP ; ! ""
Спас:Спас NP-TOP ; ! ""
ССР:ССР%{э%}%{й%} NP-TOP ; ! ""
Ставрополь:Ставрополь NP-TOP ; ! ""
Сталинград:Сталинград NP-TOP ; ! ""
Стамбұл:Стамбұл NP-TOP ; !"Use/MT"
Стирия:Стирия NP-TOP ; ! ""
Стокгольм:Стокгольм NP-TOP ; ! ""
Стокгольм:Стокгольм NP-TOP ; ! ""
Рим:Рим NP-TOP ; ! ""
Страсбург:Страсбург NP-TOP ; !"Use/MT"
Суазиланд:Суазиланд NP-TOP ; ! ""
Сұдан:Сұдан NP-TOP ; ! ""
Судан:Судан NP-TOP ; !"Use/MT"
Сукре:Сукре NP-TOP ; ! ""
Сундарбан:Сундарбан NP-TOP ; ! ""
Суринам:Суринам NP-TOP ; !"Use/MT"
Сухум:Сухум NP-TOP ; ! ""
Сызрань:Сызрань NP-TOP ; ! ""
Сычуань:Сычуань NP-TOP ; ! ""
Таиланд:Таиланд NP-TOP ; ! ""
Тайвань:Тайвань NP-TOP ; ! "Taiwan"
Тайланд:Тайланд NP-TOP ; ! ""
Тайуан:Тайуан NP-TOP ; ! ""
Талас:Талас NP-TOP ; ! "Talas river"
Талдықорған:Талдықорған NP-TOP ; ! ""
Таллин:Таллин NP-TOP ; ! ""
Таллин:Таллин NP-TOP ; ! ""
Тамбов:Тамбов NP-TOP ; ! ""
Танзания:Танзания NP-TOP ; ! ""
Тараз:Тараз NP-TOP ; ! ""
Таррагона:Таррагона NP-TOP ; !"Use/MT"
Тасмания:Тасмания NP-TOP ; !"Use/MT"
Татарстан:Татарстан NP-TOP ; ! "Tatarstan"
Ташкент:Ташкент NP-TOP ; ! "Tashkent"
Тегеран:Тегеран NP-TOP ; ! ""
Тегусигальпа:Тегусигальпа NP-TOP ; ! ""
Тәжікстан:Тәжікстан NP-TOP ; ! "Tajikistan"
Теләче:Теләче NP-TOP ; ! ""
Теміртау:Теміртау NP-TOP ; ! ""
Тенерифе:Тенерифе NP-TOP ; !"Use/MT"
Теннесси:Теннесси NP-TOP ; !"Use/MT"
Тәтеш:Тәтеш NP-TOP ; ! ""
Техас:Техас NP-TOP ; ! ""
Теһран:Теһран NP-TOP ; ! ""
Тимор%-Лесте:Тимор%-Лесте NP-TOP ; ! ""
Тимор:Тимор NP-TOP ; ! ""
Тирана:Тирана NP-TOP ; ! ""
Тирана:Тирана NP-TOP ; ! ""
Тобольск:Тобольск NP-TOP ; ! ""
Тобыл:Тобыл NP-TOP ; ! ""
Того:Того NP-TOP ; !"Use/MT"
Токио:Токио NP-TOP ; ! "Tokyo"
Томск:Томск NP-TOP ; ! ""
Тонго:Тонго NP-TOP ; !"Use/MT"
Торонто:Торонто NP-TOP ; !"Use/MT"
Травник:Травник NP-TOP ; !"Use/MT"
Трафальгар:Трафальгар NP-TOP ; !"Use/MT"
Тринидад:Тринидад NP-TOP ; ! ""
Триполи:Триполи NP-TOP ; !"Use/MT"
Троицк:Троицк NP-TOP ; ! ""
Тува:Тува NP-TOP ; ! ""
Туқай:Туқай NP-TOP ; ! ""
Тула:Тула NP-TOP ; ! ""
Тулуза:Тулуза NP-TOP ; !"Use/MT"
Тунис:Тунис NP-TOP ; ! ""
Түрікменстан:Түрікменстан NP-TOP ; ! "Turkmenistan"
Түрікменстан:Түркіменстан NP-TOP ; ! "" Dir/LR
Түрікменстан:Түркменстан NP-TOP ; ! "" Dir/LR
Түркия:Түркия NP-TOP ; ! "Turkey"
Түркістан:Туркiстан NP-TOP ; ! "Turkistan" Dir/LR
Түркістан:Түркістан NP-TOP ; ! "Turkestan"
Түркістан:Түркістан NP-TOP ; ! "Turkistan"
Тыва:Тыва NP-TOP ; ! ""
Уганда:Уганда NP-TOP ; ! ""
Ұдмұртстан:Ұдмұртстан NP-TOP ; ! "Udmurtia"
Украина:Украина NP-TOP ; ! "Ukraine"
Ұлан%-Батыр:Ұлан%-Батыр NP-TOP ; ! ""
Ұлыбритания:Ұлыбритания NP-TOP ; ! ""
Үлыбритания:Үлыбритания NP-TOP ; ! "Great Britain"
Ульяновск:Ульяновск NP-TOP ; ! ""
Үндіқытай:Үндіқытай NP-TOP ; ! "Indochina"
Үндістан:Үндістан NP-TOP ; ! "India"
Үрімжі:Үрімжі NP-TOP ; ! "Urumchi"
Уругвай:Уругвай NP-TOP ; ! ""
Уфа:Уфа NP-TOP ; ! ""
Уэльс:Уэльс NP-TOP ; !"Use/MT"
Ферғана:Ферғана NP-TOP ; ! ""
Фивы:Фивы NP-TOP ; !"Use/MT"
Фукусима:Фукусима NP-TOP ; !"Use/MT"
Фиджи:Фиджи NP-TOP ; ! ""
Филадельфия:Филадельфия NP-TOP ; !"Use/MT"
Филиппиндер:Филиппиндер NP-TOP ; ! ""
Финикия:Финикия NP-TOP ; ! ""
Финляндия:Финляндия NP-TOP ; ! "Finland"
Флорида:Флорида NP-TOP ; ! ""
Франкфурт:Франкфурт NP-TOP ; ! ""
Франция:Франция NP-TOP ; ! "France"
Ханой:Ханой NP-TOP ; ! "Hanoy"
Ханты%-Мансийск:Ханты%-Мансийск NP-TOP ; ! ""
Хартум:Хартум NP-TOP ; ! ""
Харьков:Харьков NP-TOP ; ! ""
Хельсинки:Хельсинки NP-TOP ; ! "Helsinki"
Хоргос:Хоргос NP-TOP ; !"Use/MT"
Хиросима:Хиросима NP-TOP ; !"Use/MT"
Хонсю:Хонсю NP-TOP ; ! ""
Хорасан:Хорасан NP-TOP ; ! ""
Хорватия:Хорватия NP-TOP ; ! ""
Хорезм:Хорезм NP-TOP ; ! ""
Хьюстон:Хьюстон NP-TOP ; !"Use/MT"
Хюэ:Хюэ NP-TOP ; ! ""
Цейлон:Цейлон NP-TOP ; ! ""
Целиноград:Целиноград NP-TOP ; ! ""
Чад:Чад NP-TOP ; ! ""
Чаллы:Чаллы NP-TOP ; ! ""
Черногория:Черногория NP-TOP ; ! ""
Чехия:Чехия NP-TOP ; ! ""
Чехословакия:Чехословакия NP-TOP ; ! ""
Чикаго:Чикаго NP-TOP ; ! "Chicago"
Чили:Чили NP-TOP ; ! ""
Чирмешән:Чирмешән NP-TOP ; ! ""
Чистай:Чистай NP-TOP ; ! ""
Чита:Чита NP-TOP ; ! ""
Чукотка:Чукотка NP-TOP ; ! ""
Чүпрәле:Чүпрәле NP-TOP ; ! ""
Шанхай:Шанхай NP-TOP ; ! ""
Швейцария:Швейцария NP-TOP ; ! "Switzerland"
Швеция:Швеция NP-TOP ; ! "Sweden"
Шетпе:Шетпе NP-TOP ; ! ""
Шефтсбери:Шефтсбери NP-TOP ; ! ""
Шиелі:Шиелі NP-TOP ; ! "Shiyeli"
Шөлістан:Шөлістан NP-TOP ; ! ""
Шотландия:Шотландия NP-TOP ; ! "Scotland"
Шпицберген:Шпицберген NP-TOP ; ! ""
Шри%-Ланка:Шри%-Ланка NP-TOP ; ! ""
Штутгарт:Штутгарт NP-TOP ; !"Use/MT"
Кентербери:Кентербери NP-TOP ; !"Use/MT"
Шұбарши:Шұбарши NP-TOP ; ! ""
Шу:Шу NP-TOP ; ! ""
Шымбұлақ:Шымбұлақ NP-TOP ; ! "Shymbulaq"
Шымкент:Шымкент NP-TOP ; ! "Shymkent"
Шыңғырлау:Шыңғырлау NP-TOP ; ! ""
Шыңжаң:Шыңжаң NP-TOP ; ! ""
Ыстанбұл:Ыстанбұл NP-TOP ; ! "Istanbul"
Эдинбург:Эдинбург NP-TOP ; ! ""
Эквадор:Эквадор NP-TOP ; ! ""
Эльче:Эльче NP-TOP ; !"Use/MT"
Эритрея:Эритрея NP-TOP ; ! ""
Эр%-Рияд:Эр%-Рияд NP-TOP ; ! ""
Эстония:Эстония NP-TOP ; ! "Estonia"
Эфес:Эфес NP-TOP ; !"Use/MT"
Эфиопия:Эфиопия NP-TOP ; ! ""
Эфсе:Эфсе NP-TOP ; ! "" ! Use/MT
Югославия:Югославия NP-TOP ; !"Use/MT"
Юкатан:Юкатан NP-TOP ; ! ""
Ютазы:Ютазы NP-TOP ; ! ""
Юта:Юта NP-TOP ; ! ""
Ютландия:Ютландия NP-TOP ; ! ""
Ямайка:Ямайка NP-TOP ; ! ""
Ямусукро:Ямусукро NP-TOP ; ! ""
Ямбол:Ямбол NP-TOP ; !"Use/MT"
Пазарджик:Пазарджик NP-TOP ; !"Use/MT"
Сьюдад%-Хуарес:Сьюдад%-Хуарес NP-TOP ; !"Use/MT"
Сьюдад%-пердида:Сьюдад%-пердида NP-TOP ; ! ""

Әбу%-Даби:Әбу%-Даби NP-TOP ; ! ""
Әбу%-Даби:Абу%-Даби NP-TOP ; ! "" ! Dir/LR

! Toponyms which DON'T take -ЛЫҚ affix (that means they are not city, coutry or
! region names)
! -----------------------------------------------------------------------------

Ағеділ:Ағеділ NP-TOP ; ! "reka Belaya in Tatarstan/Bashkortstan"
Ағеділ:Ақеділ NP-TOP ; ! "" Dir/LR
Айдос:Айдос NP-TOP ; ! ""
Ак%-Су:Ак%-Су NP-TOP ; ! ""
Ақсу:Ақсу NP-TOP ; ! ""
Алай:Алай NP-TOP ; ! "Alay"
Алаш:Алаш NP-TOP ; ! ""
Алтай:Алтай NP-TOP ; ! ""
Амазонка:Амазонка NP-TOP ; ! ""
Анд:Анд NP-TOP ; ! ""
Антиль:Антиль NP-TOP ; ! ""
Арал:Арал NP-TOP ; ! ""
Арафур:Арафур NP-TOP ; ! ""
Атлантик:Атлантик NP-TOP ; ! ""
Әмудария:Амудария NP-TOP ; ! "" Dir/LR
Әмудария:Әмудария NP-TOP ; ! ""
Байкал:Байкал NP-TOP ; ! ""
Балқаш:Балқаш NP-TOP ; ! "Lake Balkhash"
Балқаш%-Алакөл:Балқаш%-Алакөл NP-TOP ; ! ""
Балтика:Балтика NP-TOP ; ! ""
Балтық:Балтық NP-TOP ; ! ""
Бенгал:Бенгал NP-TOP ; ! ""
Беринг:Беринг NP-TOP ; ! ""
Бетен:Бетен NP-TOP ; ! ""
Бискай:Бискай NP-TOP ; ! ""
Босфор:Босфор NP-TOP ; ! ""
Висла:Висла NP-TOP ; ! ""
Герат:Герат NP-TOP ; ! ""
Гималай:Гималай NP-TOP ; ! ""
Даллас:Даллас NP-TOP ; !"Use/MT"
Двина:Двина NP-TOP ; ! ""
Делавэр:Делавэр NP-TOP ; !"Use/MT"
Денвер:Денвер NP-TOP ; !"Use/MT"
Детройт:Детройт NP-TOP ; !"Use/MT"
Днепр:Днепр NP-TOP ; ! ""
Дон:Дон NP-TOP ; ! ""
Евфрат:Евфрат NP-TOP ; ! ""
Еділ:Еділ NP-TOP ; ! "Volga river"
Енисей:Енисей NP-TOP ; ! ""
Ертіс:Ертіс NP-TOP ; ! ""
Есентай:Есентай NP-TOP ; ! ""
Жайық:Жайық NP-TOP ; ! "Ural river"
Жейхун:Жейхун NP-TOP ; ! ""
Замбези:Замбези NP-TOP ; ! ""
Иртышъ:Иртышъ NP-TOP ; ! ""
Кама:Кама NP-TOP ; ! ""
Кариб:Кариб NP-TOP ; ! ""
Систан:Систан NP-TOP ; ! ""
Каспий:Каспий NP-TOP ; ! "Caspian"
Конго:Конго NP-TOP ; ! ""
Кордильер:Кордильер NP-TOP ; ! ""
Күрдер:Күрдер NP-TOP ; ! ""
Қарашығанақ:Қарашығанақ NP-TOP ; ! ""
Ла%-Манш:Ла%-Манш NP-TOP ; ! "English Channel"
Луара:Луара NP-TOP ; ! ""
Луиза:Луиза NP-TOP ; ! ""
Марна:Марна NP-TOP ; ! ""
Нигер:Нигер NP-TOP ; ! ""
Нил:Нил NP-TOP ; ! ""
Нұра:Нұра NP-TOP ; ! ""
Обь:Обь NP-TOP ; ! "Ob river"
Одер:Одер NP-TOP ; ! ""
Орал:Орал NP-TOP ; ! "Oral"
Орхон:Орхон NP-TOP ; ! ""
Памир:Памир NP-TOP ; ! ""
Печора:Печора NP-TOP ; ! ""
Пиреней:Пиреней NP-TOP ; ! ""
Прорва:Прорва NP-TOP ; ! ""
Сараево:Сараево NP-TOP ; ! "Sarajevo"
Сахара:Сахара NP-TOP ; ! ""
Селенга:Селенга NP-TOP ; ! ""
Сена:Сена NP-TOP ; ! ""
Сенкаку:Сенкаку NP-TOP ; ! ""
Сион:Сион NP-TOP ; ! ""
Сиякух:Сиякух NP-TOP ; ! ""
Сырдария:Сырдария NP-TOP ; ! ""
Тарбағатай:Тарбағатай NP-TOP ; ! "mountain"
Тасман:Тасман NP-TOP ; ! ""
Тиберий:Тиберий NP-TOP ; ! ""
Тибет:Тибет NP-TOP ; ! ""
Тигр:Тигр NP-TOP ; ! ""
Тянь%-Шань:Тянь%-Шань NP-TOP ; ! "mountain"
Урал:Урал NP-TOP ; ! ""
Ұлытау:Ұлытау NP-TOP ; ! ""
Фарер:Фарер NP-TOP ; ! ""
Филиппин:Филиппин NP-TOP ; ! ""
Хангай:Хангай NP-TOP ; ! ""
Шолман:Шолман NP-TOP ; ! ""
Ыстықкөл:Ыстықкөл NP-TOP ; ! ""
Эльба:Эльба NP-TOP ; ! ""
Эльбрус:Эльбрус NP-TOP ; ! ""
Эчкили%-Таш:Эчкили%-Таш NP-TOP ; ! ""

Мицубиси:Мицубиси NP-TOP ; !"Use/MT"
бэнк:бэнк NP-TOP ; !"Use/MT"
Сумитомо:Сумитомо NP-TOP ; !"Use/MT"
Нэшнл:Нэшнл NP-TOP ; !"Use/MT"
Вестминстер:Вестминстер NP-TOP ; !"Use/MT"
Барклейз:Барклейз NP-TOP ; !"Use/MT"
Мидлэнд:Мидлэнд NP-TOP ; !"Use/MT"
Ллоидз:Ллоидз NP-TOP ; !"Use/MT"
Кемикл:Кемикл NP-TOP ; !"Use/MT"
Боинг:Боинг NP-TOP ; !"Use/MT"
Геркулес:Геркулес NP-TOP ; !"Use/MT"
Монсанто:Монсанто NP-TOP ; !"Use/MT"
Боинг:Боинг NP-TOP ; !"Use/MT"
Дойче:Дойче NP-TOP ; ! "" ! Use/MT
Интеринвестбанк:Интеринвестбанк NP-TOP ; ! "" ! Use/MT
Крамдсбанк:Крамдсбанк NP-TOP ; ! "" ! Use/MT
Қазкоммерцбанк:Қазкоммерцбанк NP-TOP ; ! "" ! Use/MT
Тұранәлембанк:Тұранәлембанк NP-TOP ; ! "" ! Use/MT

!! ASSR


! FIXME:
! ------

! Stadium names

Вимблей:Вимблей NP-TOP ; ! "Wembley Stadium"

Еврей:Еврей NP-TOP ; ! "Jew"
Өліппе:Өліппе NP-TOP ; ! "ABC"
Поляк:Поляк NP-TOP ; ! "Pole"
Славян:Славян NP-TOP ; ! "Slav"
Солтүстік:Солтүстік NP-TOP ; ! "North"
Сьван:Сьван NP-TOP ; ! "Gypsy"   ! FIXME: check


! Anthroponyms
! ============

Амалдық:Амалдық NP-ANT-M ; !"Use/MT"
Зевс:Зевс NP-ANT-M ; !"Use/MT"
Құтлык:Құтлык NP-ANT-M ; !"Use/MT"
Колумб:Колумб NP-ANT-M ; !"Use/MT"
Дениз:Дениз NP-ANT-M ; !"Use/MT"
Текеш:Текеш NP-ANT-M ; !"Use/MT"
Ибн:Ибн NP-ANT-M ; ! ""
Реза:Реза NP-ANT-M ; ! ""
Сейед:Сейед NP-ANT-M ; ! ""
Каджар:Каджар NP-ANT-M ; ! ""
Сейд:Сейд NP-ANT-M ; !"Use/MT"
Хулагу:Хулагу NP-ANT-M ; !"Use/MT"
Аарон:Аарон NP-ANT-M ; !"Use/MT"
Aйтғали:Aйтғали NP-ANT-M ; ! "Aytğalıy" (Arabic)
Абай:Абай NP-ANT-M ; ! "Abay"
Абай:Абай NP-ANT-M ; ! "Abay" (Kazakh)
Абайжан:Абайжан NP-ANT-M ; ! ""
Абат:Абат NP-ANT-M ; ! "Abat" (Arabic)
Аббас:Аббас NP-ANT-M ; ! "Abbas" (Arabic)
әл-Аббас:әл-Аббас NP-ANT-M ; ! "Abbas" (Arabic)
әс-Саффах:әс-Саффах NP-ANT-M ; ! "Saffah" (Arabic)
Абель:Абель NP-ANT-M ; !"Use/MT"
Абд:Абд NP-ANT-M ; !"Use/MT"
Абдель:Абдель NP-ANT-M ; !"Use/MT"
Абди:Абди NP-ANT-M ; !"Use/MT"
Абдо:Абдо NP-ANT-M ; !"Use/MT"
Абрахам:Абрахам NP-ANT-M ; !"Use/MT"
Абдул:Абдул NP-ANT-M ; ! ""
Абдулла:Абдулла NP-ANT-M ; ! ""
Абзал:Абзал NP-ANT-M ; ! "Abzal" (Arabic)
Абира:Абира NP-ANT-F ; ! "Abıyra" (Persian)
Абрил:Абрил NP-ANT-F ; !"Use/MT"
Абубакир:Абубакир NP-ANT-M ; ! ""
Абыз:Абыз NP-ANT-M ; ! "Abız" (Arabic)
Абылай:Абылай NP-ANT-M ; ! "Abılay" (Arabic)
Абылғазы:Абылғазы NP-ANT-M ; ! "Abılğazı" (Arabic)
Август:Август NP-ANT-M ; !"Use/MT"
Августин:Августин NP-ANT-M ; !"Use/MT"
Агамемнон:Агамемнон NP-ANT-M ; !"Use/MT"
Агар:Агар NP-ANT-F ; !"Use/MT"
Агата:Агата NP-ANT-F ; !"Use/MT"
Агнес:Агнес NP-ANT-F ; !"Use/MT"
Агнесса:Агнесса NP-ANT-F ; ! "Agnessa" (Latin)
Агнешка:Агнешка NP-ANT-F ; !"Use/MT"
Агостино:Агостино NP-ANT-M ; !"Use/MT"
Агустин:Агустин NP-ANT-M ; !"Use/MT"
Ағабек:Ағабек NP-ANT-M ; ! "Ağabek" (Arabic)
Ағайша:Ағайша NP-ANT-F ; ! "Ağaysha"
Ағзам:Ағзам NP-ANT-M ; ! "Ağzam" (Arabic)
Ағила:Ағила NP-ANT-F ; ! "Ağıyla" (Arabic)
Ағлая:Ағлая NP-ANT-F ; ! "Ağlaya"
Ағын:Ағын NP-ANT-M ; ! "Ağın" (Kazakh)
Ада:Ада NP-ANT-F ; ! "Ada" (Ancient Hebrew)
Адай:Адай NP-ANT-M ; ! "Aday" (Old Turkic)
Адам:Адам NP-ANT-M ; ! "Adam" (Ancient Hebrew)
Адамбай:Адамбай NP-ANT-M ; ! "Adambay" (Ancient Hebrew)
Адамбек:Адамбек NP-ANT-M ; ! "Adambek" (Ancient Hebrew)
Аделаиде:Аделаиде NP-ANT-F ; !"Use/MT"
Адела:Адела NP-ANT-F ; !"Use/MT"
Аделина:Аделина NP-ANT-F ; !"Use/MT"
Адриана:Адриана NP-ANT-F ; !"Use/MT"
Адрия:Адрия NP-ANT-F ; !"Use/MT"
Адольф:Адольф NP-ANT-M ; !"Use/MT"
Адонис:Адонис NP-ANT-M ; !"Use/MT"
Адриан:Адриан NP-ANT-M ; ! "Adrıyan" (Latin)
Адриано:Адриано NP-ANT-M ; !"Use/MT"
Адриен:Адриен NP-ANT-M ; !"Use/MT"
Адырбай:Адырбай NP-ANT-M ; ! "Adırbay" (Kazakh)
Ажар:Ажар NP-ANT-F ; ! "Ajar" (Kazakh)
Ажарбек:Ажарбек NP-ANT-M ; ! "Ajarbek" (Kazakh)
Ажаргүл:Ажаргүл NP-ANT-F ; ! "Ajargül" (Kazakh)
Ажархан:Ажархан NP-ANT-F ; ! "Ajarxan" (Kazakh)
Аза:Аза NP-ANT-F ; ! "Aza" (Persian)
Азамат:Азамат NP-ANT-M ; ! "Azamat" (Arabic)
Азат:Азат NP-ANT-M ; ! "Azat" (Persian)
Азатбан:Азатбан NP-ANT-M ; ! "Azatban" (Persian)
Азатбек:Азатбек NP-ANT-M ; ! "Azatbek" (Persian)
Аида:Аида NP-ANT-F ; ! "Aida" (Arabic)
Аимии:Аимии NP-ANT-F ; !"Use/MT"
Айәділ:Айәділ NP-ANT-M ; ! "Ayädil" (Kazakh)
Айбала:Айбала NP-ANT-F ; ! "Aybala" (Kazakh)
Айбар:Айбар NP-ANT-M ; ! "Aybar" (Kazakh)
Айбарша:Айбарша NP-ANT-F ; ! "Aybarsha" (Kazakh)
Айбас:Айбас NP-ANT-M ; ! "Aybas" (Kazakh)
Айбат:Айбат NP-ANT-M ; ! "Aybat" (Kazakh)
Айбек:Айбек NP-ANT-M ; ! "Aybek" (Kazakh)
Айбибе:Айбибе NP-ANT-F ; ! "Aybıybe" (Kazakh)
Айбиби:Айбиби NP-ANT-F ; ! "Aybıybıy" (Kazakh)
Айбике:Айбике NP-ANT-F ; ! "Aybıyke" (Kazakh)
Айбол:Айбол NP-ANT-M ; ! "Aybol" (Kazakh)
Айболат:Айболат NP-ANT-M ; ! "Aybolat" (Kazakh)
Айбын:Айбын NP-ANT-M ; ! "Aybın" (Kazakh)
Айвз:Айвз NP-ANT-M ; !"Use/MT"
Айгүл:Айгүл NP-ANT-F ; ! "Aygül" (Kazakh)
Айғали:Айғали NP-ANT-M ; ! "Ayğalıy" (Kazakh)
Айғанша:Айғанша NP-ANT-F ; ! "Ayğansha" (Kazakh)
Айғыз:Айғыз NP-ANT-F ; ! "Ayğız"
Айғыз:Айғыз NP-ANT-F ; ! "Ayğız" (Kazakh)
Айдай:Айдай NP-ANT-F ; ! "Ayday" (Kazakh)
Айдана:Айдана NP-ANT-F ; ! "Aydana" (Kazakh)
Айдан:Айдан NP-ANT-M ; ! "Aydan" (Kazakh)
Айдар:Айдар NP-ANT-M ; ! "Aydar" (Kazakh)
Айдарбек:Айдарбек NP-ANT-M ; ! "Aydarbek" (Kazakh)
Айдарғали:Айдарғали NP-ANT-M ; ! "Aydarğalıy" (Arabic)
Айдария:Айдария NP-ANT-F ; ! "Aydarıya" (Kazakh)
Айдарлы:Айдарлы NP-ANT-M ; ! "Aydarlı" (Kazakh)
Айдархан:Айдархан NP-ANT-M ; ! "Aydarxan" (Kazakh)
Айдос:Айдос NP-ANT-M ; ! "Aydos" (Kazakh)
Айдын:Айдын NP-ANT-M ; ! "Aydın" (Kazakh)
Айжамал:Айжамал NP-ANT-F ; ! "Ayjamal" (Kazakh)
Айжан:Айжан NP-ANT-F ; ! "Ayjan" (Kazakh)
Айжангүл:Айжангүл NP-ANT-F ; ! ""
Айжарқын:Айжарқын NP-ANT-M ; ! "Ayjarqın" (Kazakh)
Айжарық:Айжарық NP-ANT-M ; ! "Ayjarıq" (Kazakh)
Айжас:Айжас NP-ANT-M ; ! "Ayjas" (Kazakh)
Айзада:Айзада NP-ANT-F ; ! "Ayzada" (Kazakh)
Айзат:Айзат NP-ANT-M ; ! "Ayzat" (Kazakh)
Айзере:Айзере NP-ANT-F ; ! "Ayzere" (Kazakh)
Айзиба:Айзиба NP-ANT-F ; ! "Ayzıyba" (Kazakh)
Айзия:Айзия NP-ANT-F ; ! "Ayzıya" (Kazakh)
Айкүміс:Айкүміс NP-ANT-F ; ! "Aykümis" (Kazakh)
Айкүн:Айкүн NP-ANT-F ; ! "Aykün" (Kazakh)
Айк:Айк NP-ANT-M ; !"Use/MT"
Айқын:Айқын NP-ANT-M ; ! "Ayqın" (Kazakh)
Аймағамбет:Аймағамбет NP-ANT-M ; ! "Aymağambet" (Kazakh)
Аймақ:Аймақ NP-ANT-M ; ! "Aymaq" (Kazakh)
Айманай:Айманай NP-ANT-F ; ! "Aymanay" (Kazakh)
Айман:Айман NP-ANT-F ; ! "Ayman" (Kazakh)
Аймангүл:Аймангүл NP-ANT-F ; ! "Aymangül" (Kazakh)
Аймира:Аймира NP-ANT-F ; ! "Aymıyra" (Kazakh)
Аймұрат:Аймұрат NP-ANT-M ; ! "Aymurat" (Kazakh)
Айна:Айна NP-ANT-F ; ! "Ayna" (Arabic)
Айнабек:Айнабек NP-ANT-M ; ! "Aynabek" (Kazakh)
Айнагүл:Айнагүл NP-ANT-F ; ! "Aynagül" (Persian)
Айнажан:Айнажан NP-ANT-F ; ! "Aynajan" (Persian)
Айназия:Айназия NP-ANT-F ; ! "Aynazıya" (Persian)
Айнан:Айнан NP-ANT-M ; ! "Aynan" (Arabic)
Айнанур:Айнанур NP-ANT-F ; ! "Aynanıwr" (Persian)
Айнаша:Айнаша NP-ANT-F ; ! "Aynasha" (Kazakh)
Айнұр:Айнұр NP-ANT-F ; ! "Aynur" (Kazakh)
Айпара:Айпара NP-ANT-F ; ! "Aypara" (Kazakh)
Айрат:Айрат NP-ANT-M ; ! "Ayrat" (Arabic)
Айса:Айса NP-ANT-M ; ! "Aysa" (Arabic)
Айсауле:Айсауле NP-ANT-F ; ! "Aysawle"
Айсауыт:Айсауыт NP-ANT-M ; ! "Aysawıt" (Kazakh)
Айсүгір:Айсүгір NP-ANT-M ; ! "Aysügir" (Kazakh)
Айсұлу:Айсұлу NP-ANT-F ; ! "Aysulıw"
Айтақын:Айтақын NP-ANT-M ; ! "Aytaqın" (Arabic)
Айтаң:Айтаң NP-ANT-M ; ! "Aytaŋ" (Kazakh)
Айтас:Айтас NP-ANT-M ; ! "Aytas" (Kazakh)
Айтбай:Айтбай NP-ANT-M ; ! "Aytbay" (Arabic)
Айтбек:Айтбек NP-ANT-M ; ! "Aytbek" (Arabic)
Айтемір:Айтемір NP-ANT-M ; ! "Aytemir" (Kazakh)
Айтжан:Айтжан NP-ANT-M ; ! "Aytjan" (Arabic)
Айтқали:Айтқали NP-ANT-M ; ! "Aytqalıy" (Arabic)
Айтуар:Айтуар NP-ANT-M ; ! "Aytıwar" (Kazakh)
Айтуған:Айтуған NP-ANT-M ; ! "Aytıwğan" (Kazakh)
Айтуды:Айтуды NP-ANT-M ; ! "Aytıwdı" (Arabic)
Айша:Айша NP-ANT-F ; ! "Aysha" (Arabic)
Айшаиым:Айшаиым NP-ANT-F ; ! "Ayshaiım" (Kazakh)
Айшолпан:Айшолпан NP-ANT-F ; ! "Aysholpan" (Kazakh)
Айшуақ:Айшуақ NP-ANT-M ; ! "Ayshıwaq" (Kazakh)
Айшық:Айшық NP-ANT-M ; ! "Ayshıq" (Kazakh)
Айым:Айым NP-ANT-F ; ! "Ayım" (Kazakh)
Айымгүл:Айымгүл NP-ANT-F ; ! "Ayımgül" (Kazakh)
Айымжан:Айымжан NP-ANT-F ; ! "Ayımjan"
Айымша:Айымша NP-ANT-F ; ! "Ayımsha"
Акеми:Акеми NP-ANT-F ; !"Use/MT"
Акира:Акира NP-ANT-F ; !"Use/MT"
Ақай:Ақай NP-ANT-M ; ! "Aqay" (Kazakh)
Ақан:Ақан NP-ANT-M ; ! ""
Ақбай:Ақбай NP-ANT-M ; ! "Aqbay" (Kazakh)
Ақбала:Ақбала NP-ANT-F ; ! "Aqbala" (Kazakh)
Ақбатес:Ақбатес NP-ANT-F ; ! "Aqbates" (Russian)
Ақберді:Ақберді NP-ANT-M ; ! "Aqberdi" (Kazakh)
Ақболат:Ақболат NP-ANT-M ; ! "Aqbolat" (Kazakh)
Ақбота:Ақбота NP-ANT-F ; ! "Aqbota"
Ақеділ:Ақеділ NP-ANT-M ; ! "Aqedil" (Kazakh)
Ақжан:Ақжан NP-ANT-M ; ! "Aqjan" (Kazakh)
Ақжанат:Ақжанат NP-ANT-M ; ! ""
Ақжарқын:Ақжарқын NP-ANT-M ; ! "Aqjarqın" (Kazakh)
Ақжелке:Ақжелке NP-ANT-M ; ! ""
Ақжігіт:Ақжігіт NP-ANT-M ; ! "Aqjigit" (Kazakh)
Ақжол:Ақжол NP-ANT-M ; ! "Aqjol" (Kazakh)
Аққал:Аққал NP-ANT-F ; ! "Aqqal" (Persian)
Аққал:Аққал NP-ANT-M ; ! "Aqqal" (Arabic)
Аққожа:Аққожа NP-ANT-M ; ! "Aqqoja" (Kazakh)
Аққозы:Аққозы NP-ANT-M ; ! "Aqqozı" (Kazakh)
Аққыз:Аққыз NP-ANT-F ; ! "Aqqız"
Ақлима:Ақлима NP-ANT-F ; ! "Aqlıyma" (Arabic)
Ақмарал:Ақмарал NP-ANT-F ; ! "Aqmaral" (Arabic)
Ақназар:Ақназар NP-ANT-M ; ! "Aqnazar" (Arabic)
Ақпанбет:Ақпанбет NP-ANT-M ; ! "Aqpanbet" (Kazakh)
Ақпар:Ақпар NP-ANT-M ; ! "Aqpar" (Arabic)
Ақсұлтан:Ақсұлтан NP-ANT-M ; ! "Aqsultan" (Kazakh)
Ақтамақ:Ақтамақ NP-ANT-F ; ! "Aqtamaq"
Ақтаң:Ақтаң NP-ANT-M ; ! "Aqtaŋ" (Kazakh)
Ақтілек:Ақтілек NP-ANT-M ; ! "Aqtilek" (Kazakh)
Ақтоқты:Ақтоқты NP-ANT-F ; ! "Aqtoqtı"
Ақшора:Ақшора NP-ANT-M ; ! "Aqshora" (Kazakh)
Ақылбай:Ақылбай NP-ANT-M ; ! "Aqılbay" (Arabic)
Ақылбек:Ақылбек NP-ANT-M ; ! "Aqılbek" (Arabic)
Ақын:Ақын NP-ANT-M ; ! "Aqın" (Persian)
Ақынжан:Ақынжан NP-ANT-M ; ! "Aqınjan" (Arabic)
Ақырап:Ақырап NP-ANT-M ; ! "Aqırap" (Arabic)
Алай:Алай NP-ANT-M ; ! "Alay" (Old Turkic)
Алайн:Алайн NP-ANT-M ; !"Use/MT"
Алақын:Алақын NP-ANT-M ; ! "Alaqın" (Persian)
Алан:Алан NP-ANT-M ; ! ""
Аланис:Аланис NP-ANT-F ; !"Use/MT"
Алкей:Алкей NP-ANT-M ; ! ""
Аларик:Аларик NP-ANT-M ; ! ""
Алау:Алау NP-ANT-M ; ! "Alaw" (Kazakh)
Албат:Албат NP-ANT-M ; ! "Albat" (Arabic)
Алвар:Алвар NP-ANT-M ; !"Use/MT"
Алвис:Алвис NP-ANT-M ; !"Use/MT"
Алға:Алға NP-ANT-M ; ! "Alğa" (Kazakh)
Алғыр:Алғыр NP-ANT-M ; ! "Alğır" (Kazakh)
Алдан:Алдан NP-ANT-M ; ! "Aldan" (Kazakh)
Алдар:Алдар NP-ANT-M ; ! "Aldar" (Old Turkic)
Алек:Алек NP-ANT-M ; !"Use/MT"
Александрос:Александрос NP-ANT-M ; !"Use/MT"
Ален:Ален NP-ANT-M ; !"Use/MT"
Алехандро:Алехандро NP-ANT-M ; !"Use/MT"
Алехо:Алехо NP-ANT-M ; !"Use/MT"
Алекс:Алекс NP-ANT-M ; !"Use/MT"
Алекс:Алекс NP-ANT-F ; !"Use/MT"
Александр:Александр NP-ANT-M ; ! "Alexander"
Александра:Александра NP-ANT-F ; !"Use/MT"
Алексей:Алексей NP-ANT-M ; ! ""
Алессандро:Алессандро NP-ANT-M ; ! ""
Алёна:Алёна NP-ANT-F ; ! ""
Алёна:Алёна NP-ANT-F ; ! ""
Аллен:Аллен NP-ANT-M ; !"Use/MT"
Али:Али NP-ANT-M ; !"Use/MT"
Аль:Аль NP-ANT-M ; !"Use/MT"
Алик:Алик NP-ANT-M ; ! ""
Алина:Алина NP-ANT-F ; ! ""
Алиса:Алиса NP-ANT-F ; ! ""
Алқа:Алқа NP-ANT-F ; ! "Alqa" (Kazakh)
Алқагүл:Алқагүл NP-ANT-F ; ! "Alqagül"
Аллан:Аллан NP-ANT-M ; !"Use/MT"
Аллах:Аллах NP-ANT-M ; !"Use/MT"
Алма:Алма NP-ANT-F ; ! "Alma" (Kazakh)
Алмабай:Алмабай NP-ANT-M ; ! "Almabay" (Kazakh)
Алмабек:Алмабек NP-ANT-M ; ! "Almabek" (Kazakh)
Алмагүл:Алмагүл NP-ANT-F ; ! "Almagül" (Kazakh)
Алмажан:Алмажан NP-ANT-F ; ! "Almajan" (Kazakh)
Алмас:Алмас NP-ANT-M ; ! "Almas" (Persian)
Алмасбай:Алмасбай NP-ANT-M ; ! "Almasbay" (Persian)
Алмасбек:Алмасбек NP-ANT-M ; ! "Almasbek" (Persian)
Алмасхан:Алмасхан NP-ANT-M ; ! "Almasxan" (Persian)
Алматай:Алматай NP-ANT-M ; ! "Almatay" (Kazakh)
Алмахан:Алмахан NP-ANT-F ; ! "Almaxan" (Kazakh)
Алмұрт:Алмұрт NP-ANT-M ; ! "Almurt" (Greek)
Алпамыс:Алпамыс NP-ANT-M ; ! "Alpamıs" (Old Turkic)
Алпар:Алпар NP-ANT-M ; ! "Alpar" (Arabic)
Алпысбай:Алпысбай NP-ANT-M ; ! "Alpısbay" (Kazakh)
Алтай:Алтай NP-ANT-M ; ! "Altay"
Алтыбай:Алтыбай NP-ANT-M ; ! "Altıbay" (Kazakh)
Алтынай:Алтынай NP-ANT-F ; ! "Altınay" (Kazakh)
Алтын:Алтын NP-ANT-F ; ! "Altın" (Kazakh)
Алтынбек:Алтынбек NP-ANT-M ; ! "Altınbek" (Kazakh)
Алтынгүл:Алтынгүл NP-ANT-F ; ! "Altıngül" (Kazakh)
Алтынсары:Алтынсары NP-ANT-M ; ! "Altınsarı" (Kazakh)
Алтыншаш:Алтыншаш NP-ANT-F ; ! "Altınshash" (Kazakh)
Алуа:Алуа NP-ANT-F ; ! "Alıwa" (Arabic)
Алшынбай:Алшынбай NP-ANT-M ; ! "Alşınbay"
Альберт:Альберт NP-ANT-M ; ! ""
Альберто:Альберто NP-ANT-M ; !"Use/MT"
Альбина:Альбина NP-ANT-F ; ! ""
Альбано:Альбано NP-ANT-M ; !"Use/MT"
Альваро:Альваро NP-ANT-M ; !"Use/MT"
Альден:Альден NP-ANT-M ; !"Use/MT"
Альдо:Альдо NP-ANT-M ; !"Use/MT"
Альфонс:Альфонс NP-ANT-M ; !"Use/MT"
Альфред:Альфред NP-ANT-M ; ! ""
Альфредо:Альфредо NP-ANT-M ; !"Use/MT"
Амадеус:Амадеус NP-ANT-M ; !"Use/MT"
Амадо:Амадо NP-ANT-M ; !"Use/MT"
Аман:Аман NP-ANT-F ; ! "Aman" (Arabic)
Аман:Аман NP-ANT-M ; ! "Aman" (Arabic)
Амантай:Амантай NP-ANT-M ; ! "USE/MT"
Аманбай:Аманбай NP-ANT-M ; ! "Amanbay" (Arabic)
Аманбала:Аманбала NP-ANT-F ; ! "Amanbala" (Arabic)
Аманбек:Аманбек NP-ANT-M ; ! "Amanbek" (Arabic)
Амангелді:Амангелді NP-ANT-M ; ! ""
Амангүл:Амангүл NP-ANT-F ; ! "Amangül" (Arabic)
Аманғайша:Аманғайша NP-ANT-F ; ! "Amanğaysha" (Arabic)
Амандык:Амандык NP-ANT-M ; ! "Amandık" (Arabic)
Аманжол:Аманжол NP-ANT-M ; ! "Amanjol" (Arabic)
Аманкелді:Аманкелді NP-ANT-M ; ! "Amankeldi" (Kazakh)
Аманқали:Аманқали NP-ANT-M ; ! "Amanqalıy" (Arabic)
Амаро:Амаро NP-ANT-M ; !"Use/MT"
Амир:Амир NP-ANT-M ; !"Use/MT"
Ана:Ана NP-ANT-F ; !"Use/MT"
Анар:Анар NP-ANT-F ; ! "Anar" (Arabic)
Анаргүл:Анаргүл NP-ANT-F ; ! "Anargül" (Arabic)
Анаржан:Анаржан NP-ANT-F ; ! "Anarjan" (Arabic)
Анархан:Анархан NP-ANT-F ; ! "Anarxan" (Arabic)
Анастасия:Анастасия NP-ANT-F ; ! ""
Анатолий:Анатолий NP-ANT-M ; ! ""
Ангела:Ангела NP-ANT-F ; ! ""
Ангелина:Ангелина NP-ANT-F ; ! ""
Ангелино:Ангелино NP-ANT-M ; !"Use/MT"
Андес:Андес NP-ANT-M ; !"Use/MT"
Анджело:Анджело NP-ANT-M ; !"Use/MT"
Андреас:Андреас NP-ANT-M ; !"Use/MT"
Андрес:Андрес NP-ANT-M ; !"Use/MT"
Андре:Андре NP-ANT-M ; ! ""
Андерсон:Андерсон NP-ANT-M ; !"Use/MT"
Андрей:Андрей NP-ANT-M ; ! ""
Анжела:Анжела NP-ANT-F ; ! ""
Аниса:Аниса NP-ANT-F ; ! "Anıysa" (Arabic)
Анна:Анна NP-ANT-F ; ! "Anna" (Ancient Hebrew)
Антон:Антон NP-ANT-M ; ! ""
Антонио:Антонио NP-ANT-M ; !"Use/MT"
Анри:Анри NP-ANT-M ; !"Use/MT"
Ансальдо:Ансальдо NP-ANT-M ; !"Use/MT"
Анте:Анте NP-ANT-M ; !"Use/MT"
Антоний:Антоний NP-ANT-M ; !"Use/MT"
Антуан:Антуан NP-ANT-M ; !"Use/MT"
Анфиса:Анфиса NP-ANT-F ; ! "Anfisa" (Greek)
Аня:Аня NP-ANT-F ; ! ""
Аңдас:Аңдас NP-ANT-M ; ! "Aŋdas" (Arabic)
Аңсаған:Аңсаған NP-ANT-M ; ! "Aŋsağan" (Kazakh)
Аңсар:Аңсар NP-ANT-M ; ! "Aŋsar" (Kazakh)
Аппақ:Аппақ NP-ANT-M ; ! "Appaq" (Kazakh)
Аполло:Аполло NP-ANT-M ; !"Use/MT"
Арай:Арай NP-ANT-M ; ! "Aray" (Kazakh)
Арайша:Арайша NP-ANT-F ; ! "Araysha" (Kazakh)
Аралбай:Аралбай NP-ANT-M ; ! "Aralbay" (Kazakh)
Ар:Ар NP-ANT-M ; ! "Ar" (Arabic)
Арам:Арам NP-ANT-M ; !"Use/MT"
Арбек:Арбек NP-ANT-M ; ! "Arbek" (Kazakh)
Арбол:Арбол NP-ANT-M ; ! "Arbol" (Kazakh)
Ардақ:Ардақ NP-ANT-F ; ! "Ardaq" (Kazakh)
Ари:Ари NP-ANT-M ; !"Use/MT"
Ариан:Ариан NP-ANT-M ; !"Use/MT"
Арина:Арина NP-ANT-F ; ! "Arıyna" (Greek)
Аристотель:Аристотель NP-ANT-M ; ! ""
Арқат:Арқат NP-ANT-M ; ! "Arqat" (Kazakh)
Арман:Арман NP-ANT-M ; ! "Arman;" (Persian)
Армандо:Армандо NP-ANT-M ; !"Use/MT"
Арна:Арна NP-ANT-F ; ! "Arna" (Kazakh)
Арнольд:Арнольд NP-ANT-M ; !"Use/MT"
Деку:Деку NP-ANT-M ; !"Use/MT"
Аурангзеб:Аурангзеб NP-ANT-M ; !"Use/MT"
Амброуз:Амброуз NP-ANT-M ; !"Use/MT"
Альхазен:Альхазен NP-ANT-M ; !"Use/MT"
Авиценна:Авиценна NP-ANT-M ; !"Use/MT"
Арон:Арон NP-ANT-M ; ! ""
Арсен:Арсен NP-ANT-M ; ! "Arsen" (Arabic)
Арсений:Арсений NP-ANT-M ; ! ""
Артем:Артем NP-ANT-M ; ! ""
Артур:Артур NP-ANT-M ; ! "Artıwr"
Артық:Артық NP-ANT-M ; ! "Artıq" (Kazakh)
Артықбай:Артықбай NP-ANT-M ; ! "Artıqbay" (Kazakh)
Артыққали:Артыққали NP-ANT-M ; ! "Artıqqalıy" (Kazakh)
Артыш:Артыш NP-ANT-M ; ! "Артыш" (Tuvan)
Ару:Ару NP-ANT-F ; ! "Arıw" (Arabic)
Арчибальд:Арчибальд NP-ANT-M ; !"Use/MT"
Архимед:Архимед NP-ANT-M ; ! ""
Аршат:Аршат NP-ANT-F ; ! "Arshat" (Arabic)
Арын:Арын NP-ANT-M ; ! "Arın" (Kazakh)
Арынбай:Арынбай NP-ANT-M ; ! "Arınbay" (Kazakh)
Арынбек:Арынбек NP-ANT-M ; ! "Arınbek" (Kazakh)
Арынғазы:Арынғазы NP-ANT-M ; ! "Arınğazı" (Kazakh)
Арындық:Арындық NP-ANT-M ; ! "Arındıq" (Kazakh)
Арысбай:Арысбай NP-ANT-M ; ! "Arısbay" (Kazakh)
Арыстан:Арыстан NP-ANT-M ; ! "Arıstan" (Kazakh)
Арыстанбай:Арыстанбай NP-ANT-M ; ! "Arıstanbay" (Kazakh)
Арыстанбек:Арыстанбек NP-ANT-M ; ! "Arıstanbek" (Kazakh)
Арыстанқали:Арыстанқали NP-ANT-M ; ! "Arıstanqalıy" (Kazakh)
Арьян:Арьян NP-ANT-M ; !"Use/MT"
Асабай:Асабай NP-ANT-M ; ! "Asabay" (Kazakh)
Асайын:Асайын NP-ANT-M ; ! "Asayın" (Arabic)
Асамат:Асамат NP-ANT-M ; ! ""
Асан:Асан NP-ANT-M ; ! "Asan" (Arabic)
Асанбай:Асанбай NP-ANT-M ; ! "Asanbay" (Arabic)
Асанбек:Асанбек NP-ANT-M ; ! "Asanbek" (Arabic)
Асанжан:Асанжан NP-ANT-M ; ! "Asanjan" (Arabic)
Асанкелді:Асанкелді NP-ANT-M ; ! "Asankeldi" (Arabic)
Асанқали:Асанқали NP-ANT-M ; ! "Asanqalıy" (Arabic)
Асанқан:Асанқан NP-ANT-M ; ! "Asanqan" (Arabic)
Асанқожа:Асанқожа NP-ANT-M ; ! "Asanqoja" (Arabic)
Асанмұрат:Асанмұрат NP-ANT-M ; ! "Asanmurat" (Arabic)
Асаутай:Асаутай NP-ANT-M ; ! ""
Асем:Асем NP-ANT-F ; ! "Assem"  see also "Әсем"
Асқан:Асқан NP-ANT-M ; ! "Asqan" (Kazakh)
Асқаралы:Асқаралы NP-ANT-M ; ! "Asqaralı" (Kazakh)
Асқар:Асқар NP-ANT-M ; ! "Asqar" (Kazakh)
Асқарбай:Асқарбай NP-ANT-M ; ! "Asqarbay" (Kazakh)
Асқарбек:Асқарбек NP-ANT-M ; ! "Asqarbek" (Kazakh)
Асқаржан:Асқаржан NP-ANT-M ; ! "Asqarjan" (Kazakh)
Аслан:Аслан NP-ANT-M ; ! ""
Асланбек:Асланбек NP-ANT-M ; ! "USE/MT"
Асулан:Асулан NP-ANT-M ; ! "USE/MT"
Асли:Асли NP-ANT-F ; ! "Aslıy" (Arabic)
Аспазия:Аспазия NP-ANT-F ; ! "Aspazıya" (Greek)
Аспандияр:Аспандияр NP-ANT-M ; ! "Aspandıyar" (Persian)
Ассур:Ассур NP-ANT-M ; ! ""
Астам:Астам NP-ANT-M ; ! "Astam" (Kazakh)
Аса:Аса NP-ANT-M ; !"Use/MT"
Асад:Асад NP-ANT-M ; !"Use/MT"
Асаф:Асаф NP-ANT-M ; !"Use/MT"
Астор:Астор NP-ANT-M ; !"Use/MT"
Асхат:Асхат NP-ANT-M ; ! "Asxat" (Arabic)
Асыл:Асыл NP-ANT-F ; ! "Asıl" (Arabic)
Асыл:Асыл NP-ANT-M ; ! "Asıl" (Arabic)
Асылбек:Асылбек NP-ANT-M ; ! "Asılbek"
Асылтас:Асылтас NP-ANT-F ; ! "Asıltas" (Kazakh)
Асылхан:Асылхан NP-ANT-M ; ! ""
Асылша:Асылша NP-ANT-F ; ! "Asılsha" (Arabic)
Атабек:Атабек NP-ANT-M ; ! "Atabek" (Kazakh)
Аталық:Аталық NP-ANT-M ; ! "Atalıq" (Kazakh)
Атамұрат:Атамұрат NP-ANT-M ; ! "Atamurat" (Kazakh)
Атанияз:Атанияз NP-ANT-M ; ! "Atanıyaz" (Kazakh)
Аттила:Аттила NP-ANT-M ; ! ""
Атымтай:Атымтай NP-ANT-M ; ! "Atımtay" (Arabic)
Аурелия:Аурелия NP-ANT-M ; !"Use/MT"
Аугусто:Аугусто NP-ANT-M ; !"Use/MT"
Аурелио:Аурелио NP-ANT-M ; !"Use/MT"
Афон:Афон NP-ANT-M ; !"Use/MT"
Ахаб:Ахаб NP-ANT-M ; ! ""
Ахан:Ахан NP-ANT-M ; ! "Axan" (Persian)
Ахат:Ахат NP-ANT-M ; ! "Axat" (Arabic)
Ахиллес:Ахиллес NP-ANT-M ; !"Use/MT"
Ахмар:Ахмар NP-ANT-M ; ! "Axmar" (Arabic)
Ахмад:Ахмад NP-ANT-M ; !"Use/MT"
Ахмедияр:Ахмедияр NP-ANT-M ; ! "Axmedıyar" (Arabic)
Ахмет:Ахмет NP-ANT-M ; ! "Axmet" (Arabic)
Ахметжан:Ахметжан NP-ANT-M ; !"Use/MT"
Ахмед:Ахмед NP-ANT-M ; !"Use/MT"
Ахметсапа:Ахметсапа NP-ANT-M ; ! "Axmetsapa" (Arabic)
Ахрам:Ахрам NP-ANT-M ; ! "Axram" (Arabic)
Аян:Аян NP-ANT-M ; ! "Ayan" (Kazakh)
Аврора:Аврора NP-ANT-F ; !"Use/MT"
Айла:Айла NP-ANT-F ; !"Use/MT"
Алекса:Алекса NP-ANT-F ; !"Use/MT"
Агриппина:Агриппина NP-ANT-F ; !"Use/MT"
Артемида:Артемида NP-ANT-F ; !"Use/MT"
Александрия:Александрия NP-ANT-F ; !"Use/MT"
Алексия:Алексия NP-ANT-F ; !"Use/MT"
Ализа:Ализа NP-ANT-F ; !"Use/MT"
Алисия:Алисия NP-ANT-F ; !"Use/MT"
Алисса:Алисса NP-ANT-F ; !"Use/MT"
Алита:Алита NP-ANT-F ; !"Use/MT"
Алия:Алия NP-ANT-F ; !"Use/MT"
Альба:Альба NP-ANT-F ; !"Use/MT"
Альта:Альта NP-ANT-F ; !"Use/MT"
Амалия:Амалия NP-ANT-F ; !"Use/MT"
Амальрик:Амальрик NP-ANT-M ; !
Аманда:Аманда NP-ANT-F ; !"Use/MT"
Амели:Амели NP-ANT-F ; !"Use/MT"
Амелия:Амелия NP-ANT-F ; !"Use/MT"
Амира:Амира NP-ANT-F ; !"Use/MT"
Анаксагор:Анаксагор NP-ANT-M ; !
Анджелина:Анджелина NP-ANT-F ; !"Use/MT"
Андреа:Андреа NP-ANT-F ; !"Use/MT"
Аника:Аника NP-ANT-F ; !"Use/MT"
Анита:Анита NP-ANT-F ; !"Use/MT"
Аннет:Аннет NP-ANT-F ; !"Use/MT"
Антуанетта:Антуанетта NP-ANT-F ; !"Use/MT"
Анук:Анук NP-ANT-F ; !"Use/MT"
Ариана:Ариана NP-ANT-F ; !"Use/MT"
Аспен:Аспен NP-ANT-F ; !"Use/MT"
Атена:Атена NP-ANT-F ; !"Use/MT"
Әбді:Әбді NP-ANT-M ; ! "Äbdi" (Arabic)
Әбдібай:Әбдібай NP-ANT-M ; ! "Äbdibay" (Kazakh)
Әбдібақи:Әбдібақи NP-ANT-M ; ! "Äbdibaqıy" (Arabic)
Әбдібақыт:Әбдібақыт NP-ANT-M ; ! "Äbdibaqıt" (Arabic)
Әбдібек:Әбдібек NP-ANT-M ; ! "Äbdibek" (Kazakh)
Әбдіғазиз:Әбдіғазиз NP-ANT-M ; ! "Äbdiğazıyz" (Arabic)
Әбдіғали:Әбдіғали NP-ANT-M ; ! "Äbdiğalıy" (Arabic)
Әбдіғаппар:Әбдіғаппар NP-ANT-M ; ! "Äbdiğappar" (Arabic)
Әбдіжапар:Әбдіжапар NP-ANT-M ; ! "Äbdijapar" (Arabic)
Әбдіжәміл:Әбдіжәміл NP-ANT-M ; ! "Äbdijämil" (Arabic)
Әбдікәрім:Әбдікәрім NP-ANT-M ; ! "Äbdikärim" (Arabic)
Әбдіқадір:Әбдіқадір NP-ANT-M ; ! "Äbdiqadir" (Arabic)
Әбдіқайым:Әбдіқайым NP-ANT-M ; ! "Äbdiqayım" (Arabic)
Әбдіқайыр:Әбдіқайыр NP-ANT-M ; ! "Äbdiqayır" (Arabic)
Әбдіқожа:Әбдіқожа NP-ANT-M ; ! "Äbdiqoja" (Arabic)
Әбдіманап:Әбдіманап NP-ANT-M ; ! "Äbdimanap" (Arabic)
Әбдімәлік:Әбдімәлік NP-ANT-M ; ! "Äbdimälik" (Arabic)
Әбдінасыр:Әбдінасыр NP-ANT-M ; ! "Äbdinasır" (Arabic)
Әбдінұр:Әбдінұр NP-ANT-M ; ! "Äbdinur" (Arabic)
Әбдіразақ:Әбдіразақ NP-ANT-M ; ! "Äbdirazaq" (Arabic)
Әбдірақым:Әбдірақым NP-ANT-M ; ! "Äbdiraqım" (Arabic)
Әбдірасұл:Әбдірасұл NP-ANT-M ; ! "Äbdirasul" (Arabic)
Әбдірахман:Әбдірахман NP-ANT-M ; ! "Äbdiraxman" (Arabic)
Әбдірашид:Әбдірашид NP-ANT-M ; ! "Äbdirashıyd" (Arabic)
Әбдісалам:Әбдісалам NP-ANT-M ; ! "Äbdisalam" (Arabic)
Әбдісамат:Әбдісамат NP-ANT-M ; ! "Äbdisamat" (Arabic)
Әбдісаттар:Әбдісаттар NP-ANT-M ; ! "Äbdisattar" (Arabic)
Әбдісейіт:Әбдісейіт NP-ANT-M ; ! "Äbdiseyit" (Arabic)
Әбдіхалық:Әбдіхалық NP-ANT-M ; ! "Äbdixalıq" (Arabic)
Әбдіхамит:Әбдіхамит NP-ANT-M ; ! "Äbdixamıyt" (Arabic)
Әбдішүкір:Әбдішүкір NP-ANT-M ; ! "Äbdishükir" (Arabic)
Әбиба:Әбиба NP-ANT-F ; ! "Äbiyba" (Arabic)
Әбіл:Әбіл NP-ANT-M ; ! "Äbil" (Arabic)
Әбілғазиз:Әбілғазиз NP-ANT-M ; ! "Äbilğazıyz" (Arabic)
Әбілқазы:Әбілқазы NP-ANT-M ; ! "Äbilqazı" (Arabic)
Әбілқайым:Әбілқайым NP-ANT-M ; ! "Äbilqayım" (Arabic)
Әбілқайыр:Әбілқайыр NP-ANT-M ; ! "Äbilqayır" (Arabic)
Әбілқан:Әбілқан NP-ANT-M ; ! "Äbilqan" (Kazakh)
Әбілқасым:Әбілқасым NP-ANT-M ; ! "Äbilqasım" (Arabic)
Әбілпайыз:Әбілпайыз NP-ANT-M ; ! "Äbilpayız" (Arabic)
Әбіш:Әбіш NP-ANT-M ; ! "Äbіsh"
Әбсалам:Әбсалам NP-ANT-M ; ! "Äbsalam" (Arabic)
Әбсамат:Әбсамат NP-ANT-M ; ! "Äbsamat" (Arabic)
Әбу:Әбу NP-ANT-M ; ! "Äbiw" (Arabic)
Әбубәкір:Әбубәкір NP-ANT-M ; ! "Äbiwbäkir" (Arabic)
Әбуғали:Әбуғали NP-ANT-M ; ! "Äbiwğaliy" (Arabic)
Әбуғалым:Әбуғалым NP-ANT-M ; ! "Äbiwğalım" (Arabic)
Әбунасыр:Әбунасыр NP-ANT-M ; ! "Äbiwnasır" (Arabic)
Әбусадық:Әбусадық NP-ANT-M ; ! "Äbiwsadıq" (Arabic)
Әбутәліп:Әбутәліп NP-ANT-M ; ! "Äbiwtälip" (Arabic)
Әдемі:Әдемі NP-ANT-F ; ! "Ädemi" (Kazakh)
Әди:Әди NP-ANT-M ; ! "Ädiy" (Arabic)
Әдиба:Әдиба NP-ANT-F ; ! "Ädiyba" (Arabic)
Әдила:Әдила NP-ANT-F ; ! "Ädiyla" (Kazakh)
Әдия:Әдия NP-ANT-F ; ! "Ädıya" (Arabic)
Әділ:Әділ NP-ANT-M ; ! "Ädil" (Arabic)
Әділбай:Әділбай NP-ANT-M ; ! "Ädilbay" (Arabic)
Әділбек:Әділбек NP-ANT-M ; ! "Ädilbek" (Arabic)
Әділғазы:Әділғазы NP-ANT-M ; ! "Ädilğazı" (Arabic)
Әділжан:Әділжан NP-ANT-M ; ! "Ädiljan" (Arabic)
Әділхан:Әділхан NP-ANT-M ; ! "Ädilxan" (Arabic)
Әжібай:Әжібай NP-ANT-M ; ! "Äjibay" (Kazakh)
Әжібек:Әжібек NP-ANT-M ; ! "Äjibek" (Kazakh)
Әжіғали:Әжіғали NP-ANT-M ; ! "Äjiğalıy" (Kazakh)
Әжікерей:Әжікерей NP-ANT-M ; ! "Äjikerey" (Kazakh)
Әжімұхамбет:Әжімұхамбет NP-ANT-M ; ! "Äjimuxambet" (Kazakh)
Әжмұхамбет:Әжмұхамбет NP-ANT-M ; ! "Äjmuxambet" (Kazakh)
Әзел:Әзел NP-ANT-M ; ! "Äzel" (Arabic)
Әзербай:Әзербай NP-ANT-M ; ! "Äzerbay" (Persian)
Әзиза:Әзиза NP-ANT-F ; ! "Äziyza" (Arabic)
Әзима:Әзима NP-ANT-F ; ! "Äziyma" (Arabic)
Әзіз:Әзіз NP-ANT-M ; ! "Äziz" (Arabic)
Әзізбай:Әзізбай NP-ANT-M ; ! "Äzizbay" (Arabic)
Әзізбек:Әзізбек NP-ANT-M ; ! "Äzizbek" (Arabic)
Әзізжан:Әзізжан NP-ANT-M ; ! "Äzizjan" (Arabic)
Әзізқали:Әзізқали NP-ANT-M ; ! "Äzizqalıy" (Arabic)
Әзізқожа:Әзізқожа NP-ANT-M ; ! "Äzizqoja Äzizäliy" (Arabic)
Әзізсейіт:Әзізсейіт NP-ANT-M ; ! "Äzizseyit" (Arabic)
Әзізхан:Әзізхан NP-ANT-M ; ! "Äzizxan" (Arabic)
Әзілхан:Әзілхан NP-ANT-M ; ! "Äzilxan" (Old Turkic)
Әзім:Әзім NP-ANT-M ; ! "Äzim" (Arabic)
Әзімбай:Әзімбай NP-ANT-M ; ! "Äzimbay" (Arabic)
Әзімбек:Әзімбек NP-ANT-M ; ! ""
Әзімжан:Әзімжан NP-ANT-M ; ! "Äzimjan" (Arabic)
Әзімхан:Әзімхан NP-ANT-M ; ! "Äzimxan" (Arabic)
Әйгерім:Әйгерім NP-ANT-F ; ! "Äygerim" (Kazakh)
Әйнек:Әйнек NP-ANT-F ; ! "Äynek" (Arabic)
Әйүп:Әйүп NP-ANT-M ; ! ""
Әкежан:Әкежан NP-ANT-M ; ! ""
Әкім:Әкім NP-ANT-M ; ! "Äkim" (Arabic)
Әкімбай:Әкімбай NP-ANT-M ; ! "Äkimbay" (Arabic)
Әкімбек:Әкімбек NP-ANT-M ; ! "Äkimbek" (Arabic)
Әкімжан:Әкімжан NP-ANT-M ; ! "Äkimjan" (Arabic)
Әлғазы:Әлғазы NP-ANT-M ; ! "Äkimqan Älğazı" (Arabic)
Әкімқожа:Әкімқожа NP-ANT-M ; ! "Äkimqoja" (Arabic)
Әкімнұр:Әкімнұр NP-ANT-M ; ! "Äkimnur" (Arabic)
Әкімтай:Әкімтай NP-ANT-M ; ! "Äkimtay" (Arabic)
Әкрам:Әкрам NP-ANT-M ; ! "Äkram" (Arabic)
Әкрамбай:Әкрамбай NP-ANT-M ; ! "Äkrambay" (Arabic)
Әкрамбек:Әкрамбек NP-ANT-M ; ! "Äkrambek" (Arabic)
Әлемгүл:Әлемгүл NP-ANT-F ; ! "Älemgül" (Kazakh)
Әлиайдар:Әлиайдар NP-ANT-M ; ! "Äliyaydar" (Arabic)
Әлиақпар:Әлиақпар NP-ANT-M ; ! "Äliyaqpar" (Arabic)
Әлиасқар:Әлиасқар NP-ANT-M ; ! "Äliyasqar" (Arabic)
Әлиахмет:Әлиахмет NP-ANT-M ; ! "Äliyaxmet" (Arabic)
Әли:Әли NP-ANT-M ; ! "Äliy" (Arabic)
Әлібек:Әлібек NP-ANT-M ; ! "USE/MT"
Әлима:Әлима NP-ANT-F ; ! "Äliyma" (Arabic)
Әлипа:Әлипа NP-ANT-F ; ! "Äliypa" (Arabic)
Әлихан:Әлихан NP-ANT-M ; ! "Äliyxan" (Arabic)
Әлиша:Әлиша NP-ANT-F ; ! "Äliysha"
Әлишама:Әлишама NP-ANT-F ; ! ""
Әлия:Әлия NP-ANT-F ; ! "Älıya"
Әліби:Әліби NP-ANT-M ; ! "Älibiy" (Kazakh)
Әлім:Әлім NP-ANT-M ; ! "Älim" (Arabic)
Әлімбай:Әлімбай NP-ANT-M ; ! "Älimbay" (Arabic)
Әлімбек:Әлімбек NP-ANT-M ; ! "Älimbek" (Arabic)
Әлімжан:Әлімжан NP-ANT-M ; ! "Älimjan" (Arabic)
Әлімқан:Әлімқан NP-ANT-M ; ! "Älimqan" (Arabic)
Әлімқұл:Әлімқұл NP-ANT-M ; ! "Älimqul" (Arabic)
Әлішер:Әлішер NP-ANT-M ; ! "Älisher" (Arabic)
Әлнұр:Әлнұр NP-ANT-M ; ! "Älnur" (Arabic)
Әлфия:Әлфия NP-ANT-F ; ! "Älfiya" (Arabic)
Әмила:Әмила NP-ANT-F ; ! "Ämiyla" (Arabic)
Әмина:Әмина NP-ANT-F ; ! "Ämiyna" (Arabic)
Әмин:Әмин NP-ANT-M ; ! "Ämiyn" (Arabic)
Әмира:Әмира NP-ANT-F ; ! "Ämiyra" (Kazakh)
Әмір:Әмір NP-ANT-M ; ! "Ämir" (Kazakh)
Әмірбай:Әмірбай NP-ANT-M ; ! "Ämirbay" (Kazakh)
Әмірбек:Әмірбек NP-ANT-M ; ! "Ämirbek" (Arabic)
Әміржаи:Әміржаи NP-ANT-M ; ! "Ämirjai" (Kazakh)
Әміртай:Әміртай NP-ANT-M ; ! "Ämirtay" (Kazakh)
Әнапия:Әнапия NP-ANT-F ; ! "Änapıya" (Arabic)
Әнес:Әнес NP-ANT-M ; ! "Änes" (Arabic)
Әниса:Әниса NP-ANT-F ; ! "Äniysa" (Arabic)
Әнуар:Әнуар NP-ANT-M ; ! "Äniwar" (Arabic)
Әнуарбек:Әнуарбек NP-ANT-M ; ! "Äniwarbek" (Arabic)
Әнуархан:Әнуархан NP-ANT-M ; ! "Äniwarxan" (Arabic)
Әрипа:Әрипа NP-ANT-F ; ! "Äriypa" (Arabic)
Әріп:Әріп NP-ANT-M ; ! "Ärip" (Arabic)
Әріпбай:Әріпбай NP-ANT-M ; ! "Äripbay" (Arabic)
Әріпжан:Әріпжан NP-ANT-M ; ! "Äripjan" (Arabic)
Әріпқан:Әріпқан NP-ANT-M ; ! "Äripqan" (Arabic)
Әсел:Әсел NP-ANT-F ; ! "Äsel" (Arabic)
Әселхан:Әселхан NP-ANT-F ; ! "Äselxan"
Әсем:Әсем NP-ANT-F ; ! "Äsem" (Kazakh)
Әсемгүл:Әсемгүл NP-ANT-F ; ! "Äsemgül" (Kazakh)
Әсемхан:Әсемхан NP-ANT-F ; ! "Äsemxan" (Kazakh)
Әсер:Әсер NP-ANT-M ; ! "Äser" (Arabic)
Әсет:Әсет NP-ANT-M ; ! "Äset" (Arabic)
Әсима:Әсима NP-ANT-F ; ! "Äsiyma" (Arabic)
Әсия:Әсия NP-ANT-F ; ! "Äsıya" (Persian)
Әскер:Әскер NP-ANT-M ; ! "Äsker" (Arabic)
Әубәкір:Әубәкір NP-ANT-M ; ! ""
Әуез:Әуез NP-ANT-M ; ! "Äwez" (Arabic)
Әуезбай:Әуезбай NP-ANT-M ; ! "Äwezbay" (Arabic)
Әуезбек:Әуезбек NP-ANT-M ; ! "Äwezbek" (Arabic)
Әуезқан:Әуезқан NP-ANT-M ; ! "Äwezqan" (Arabic)
Әуел:Әуел NP-ANT-M ; ! "Äwel" (Arabic)
Әуелбай:Әуелбай NP-ANT-M ; ! "Äwelbay" (Arabic)
Әуелбек:Әуелбек NP-ANT-M ; ! "Äwelbek" (Arabic)
Әуелқан:Әуелқан NP-ANT-M ; ! "Äwelqan" (Arabic)
Әужа:Әужа NP-ANT-F ; ! "Äwja" (Arabic)
Әшекей:Әшекей NP-ANT-M ; ! "Äshekey" (Kazakh)
Әшім:Әшім NP-ANT-M ; ! "Äshim" (Arabic)
Әшімбай:Әшімбай NP-ANT-M ; ! "Äshimbay" (Kazakh)
Әшімхан:Әшімхан NP-ANT-M ; ! "Äshimxan" (Arabic)
Әшіралы:Әшіралы NP-ANT-M ; ! "Äshiralı" (Arabic)
Әшір:Әшір NP-ANT-M ; ! "Äshir" (Arabic)
Әшірбай:Әшірбай NP-ANT-M ; ! "Äshirbay" (Arabic)
Әшірбек:Әшірбек NP-ANT-M ; ! "Äshirbek" (Arabic)
Әшірхан:Әшірхан NP-ANT-M ; ! "Äshirxan" (Arabic)
Баба:Баба NP-ANT-M ; ! "Baba" (Persian)
Бабағали:Бабағали NP-ANT-M ; ! "Babağalıy" (Arabic)
Бабажан:Бабажан NP-ANT-M ; ! "Babajan" (Persian)
Бабақожа:Бабақожа NP-ANT-M ; ! "Babaqoja" (Arabic)
Бабанияз:Бабанияз NP-ANT-M ; ! "Babanıyaz" (Persian)
Бабас:Бабас NP-ANT-M ; ! "Babas" (Arabic)
Бабахан:Бабахан NP-ANT-M ; ! "Babaxan" (Persian)
Багул:Багул NP-ANT-F ; ! ""
Бағашар:Бағашар NP-ANT-M ; ! "Bağashar" (Kazakh)
Бағдат:Бағдат NP-ANT-M ; ! "Bağdat" (Arabic)
Бағила:Бағила NP-ANT-F ; ! "Bağıyla" (Arabic)
Бағлан:Бағлан NP-ANT-M ; ! "Bağlan" (Kazakh)
Бағыбай:Бағыбай NP-ANT-M ; ! "Bağıbay" (Kazakh)
Бағымша:Бағымша NP-ANT-F ; ! "Bağımsha" (Arabic)
Бағытқали:Бағытқали NP-ANT-M ; ! ""
Бадамбай:Бадамбай NP-ANT-M ; ! "Badambay" (Kazakh)
Бадер:Бадер NP-ANT-F ; ! "Bader" (Arabic)
Бадиға:Бадиға NP-ANT-F ; ! "Badıyğa" (Arabic)
Бадігулжамал:Бадігулжамал NP-ANT-F ; ! "Badigıwljamal" (Arabic)
Базан:Базан NP-ANT-M ; ! "Bazan" (Arabic)
Базарайм:Базарайм NP-ANT-F ; ! "Bazaraym" (Kazakh)
Базаралы:Базаралы NP-ANT-M ; ! "Bazaralı" (Arabic)
Базар:Базар NP-ANT-M ; ! "Bazar" (Arabic)
Базарбай:Базарбай NP-ANT-M ; ! "Bazarbay" (Kazakh)
Базаргүл:Базаргүл NP-ANT-F ; ! "Bazargül" (Arabic)
Базилио:Базилио NP-ANT-M ; !"Use/MT"
Базыл:Базыл NP-ANT-M ; ! "Bazıl" (Arabic)
Базылбек:Базылбек NP-ANT-M ; ! "Bazılbek" (Arabic)
Байақын:Байақын NP-ANT-M ; ! "Bayaqın" (Persian)
Байарыстан:Байарыстан NP-ANT-M ; ! "Bayarıstan" (Kazakh)
Байахмет:Байахмет NP-ANT-M ; ! "Bayaxmet" (Kazakh)
Бай:Бай NP-ANT-M ; ! "Bay" (Kazakh)
Байрон:Байрон NP-ANT-M ; !"Use/MT"
Байбақты:Байбақты NP-ANT-M ; ! "Baybaqtı" (Kazakh)
Байбарыс:Байбарыс NP-ANT-M ; ! "Baybarıs" (Kazakh)
Байбек:Байбек NP-ANT-M ; ! "Baybek" (Kazakh)
Байболат:Байболат NP-ANT-M ; ! "Baybolat" (Kazakh)
Байбол:Байбол NP-ANT-M ; ! "Baybol" (Kazakh)
Байболды:Байболды NP-ANT-M ; ! "Bayboldı" (Kazakh)
Байболсын:Байболсын NP-ANT-M ; ! "Baybolsın" (Kazakh)
Байбосын:Байбосын NP-ANT-M ; ! "Baybosın" (Kazakh)
Байбөрі:Байбөрі NP-ANT-M ; ! "Bayböri" (Kazakh)
Байгозы:Байгозы NP-ANT-M ; ! "Baygozı" (Kazakh)
Байғани:Байғани NP-ANT-M ; ! "Bayğanıy" (Kazakh)
Байғожа:Байғожа NP-ANT-M ; ! "Bayğoja" (Kazakh)
Байдалы:Байдалы NP-ANT-M ; ! ""
Байдар:Байдар NP-ANT-M ; ! "Baydar" (Kazakh)
Байдәулет:Байдәулет NP-ANT-M ; ! "Baydäwlet" (Kazakh)
Байділда:Байділда NP-ANT-M ; ! "Baydilda" (Kazakh)
Байжанбай:Байжанбай NP-ANT-M ; ! "Bayjanbay" (Kazakh)
Байжан:Байжан NP-ANT-M ; ! "Bayjan" (Kazakh)
Байжарас:Байжарас NP-ANT-M ; ! "Bayjaras" (Kazakh)
Байжігіт:Байжігіт NP-ANT-M ; ! "Bayjigit" (Kazakh)
Байжол:Байжол NP-ANT-M ; ! "Bayjol" (Kazakh)
Байзақ:Байзақ NP-ANT-M ; ! "Bayzaq" (Kazakh)
Байқанат:Байқанат NP-ANT-M ; ! "Bayqanat" (Kazakh)
Байқошқар:Байқошқар NP-ANT-M ; ! "Bayqoshqar" (Kazakh)
Байқұт:Байқұт NP-ANT-M ; ! "Bayqut" (Kazakh)
Байқұтты:Байқұтты NP-ANT-M ; ! "Bayquttı" (Kazakh)
Байлы:Байлы NP-ANT-M ; ! "Baylı" (Kazakh)
Баймағамбет:Баймағамбет NP-ANT-M ; ! "Baymağambet" (Kazakh)
Баймади:Баймади NP-ANT-M ; ! "Baymadıy" (Kazakh)
Байман:Байман NP-ANT-M ; ! "Bayman" (Kazakh)
Баймұрат:Баймұрат NP-ANT-M ; ! "Baymurat" (Kazakh)
Баймырза:Баймырза NP-ANT-M ; ! "Baymırza" (Kazakh)
Байназар:Байназар NP-ANT-M ; ! "Baynazar" (Arabic)
Байнұр:Байнұр NP-ANT-M ; ! "Baynur" (Kazakh)
Байсал:Байсал NP-ANT-M ; ! "Baysal"
Байсал:Байсал NP-ANT-M ; ! "Baysal" (Kazakh)
Байсан:Байсан NP-ANT-M ; ! "Baysan" (Kazakh)
Байсары:Байсары NP-ANT-M ; ! "Baysarı" (Kazakh)
Байсерке:Байсерке NP-ANT-M ; ! "Bayserke" (Kazakh)
Байсұлтан:Байсұлтан NP-ANT-M ; ! "Baysultan" (Arabic)
Байтақ:Байтақ NP-ANT-M ; ! "Baytaq" (Kazakh)
Байтас:Байтас NP-ANT-M ; ! "Baytas"
Байтемір:Байтемір NP-ANT-M ; ! "Baytemir" (Kazakh)
Байту:Байту NP-ANT-M ; ! "Baytıw" (Kazakh)
Байтуғай:Байтуғай NP-ANT-M ; ! "Baytıwğay" (Kazakh)
Байтұр:Байтұр NP-ANT-M ; ! "Baytur" (Kazakh)
Байұзақ:Байұзақ NP-ANT-M ; ! "Bayuzaq" (Kazakh)
Байызбай:Байызбай NP-ANT-M ; ! "Bayızbay" (Kazakh)
Байыр:Байыр NP-ANT-M ; ! "Bayır" (Kazakh)
Бақай:Бақай NP-ANT-M ; ! "Baqay" (Arabic)
Бақи:Бақи NP-ANT-M ; ! "Baqıy" (Arabic)
Баққожа:Баққожа NP-ANT-M ; ! "Baqqoja" (Arabic)
Бақталап:Бақталап NP-ANT-M ; ! "Baqtalap" (Kazakh)
Бақтарай:Бақтарай NP-ANT-M ; ! "Baqtaray" (Kazakh)
Бақтыбай:Бақтыбай NP-ANT-M ; ! "Baqtıbay" (Kazakh)
Бақтыгүл:Бақтыгүл NP-ANT-F ; ! "Baqtıgül" (Arabic)
Бақтығұл:Бақтығұл NP-ANT-M ; ! "Baqtığul"
Бақыт:Бақыт NP-ANT-M ; !"Use/MT"
Бақытбек:Бақытбек NP-ANT-M ; ! "Baqıtbek"
Бақытжан:Бақытжан NP-ANT-M ; ! "Baqıtjan" (Arabic)
Бақытжар:Бақытжар NP-ANT-M ; ! "Baqıtjar" (Kazakh)
Балабай:Балабай NP-ANT-M ; ! "Balabay" (Kazakh)
Балақай:Балақай NP-ANT-M ; ! "Balaqay" (Kazakh)
Балауса:Балауса NP-ANT-F ; ! "Balawsa" (Kazakh)
Балахмет:Балахмет NP-ANT-M ; ! "Balaxmet" (Arabic)
Балбала:Балбала NP-ANT-F ; ! "Balbala" (Kazakh)
Балгүл:Балгүл NP-ANT-F ; ! "Balgül"
Балғабек:Балғабек NP-ANT-M ; ! "Balğabek" (Kazakh)
Балғаным:Балғаным NP-ANT-F ; ! "Balğanım" (Kazakh)
Балдай:Балдай NP-ANT-F ; ! "Balday" (Kazakh)
Балдр:Балдр NP-ANT-M ; !
Банко:Банко NP-ANT-M ; !
Блэклэддер:Блэклэддер NP-ANT-M ; !
Блэкджек:Блэкджек NP-ANT-M ; !
Балжан:Балжан NP-ANT-F ; ! "Baljan"
Балқадиша:Балқадиша NP-ANT-F ; ! "Balqadıysha" (Arabic)
Балқожа:Балқожа NP-ANT-M ; ! "Balqoja" (Arabic)
Балқыбай:Балқыбай NP-ANT-M ; ! "Balqıbay" (Arabic)
Балқы:Балқы NP-ANT-M ; ! "Balqı" (Kazakh)
Балқыбек:Балқыбек NP-ANT-M ; ! "Balqıbek" (Arabic)
Балмұқан:Балмұқан NP-ANT-M ; ! "Balmuqan" (Arabic)
Балтабай:Балтабай NP-ANT-M ; ! "Baltabay" (Kazakh)
Балта:Балта NP-ANT-M ; ! "Balta" (Kazakh)
Балтабек:Балтабек NP-ANT-M ; ! "Baltabek" (Kazakh)
Балуанғали:Балуанғали NP-ANT-M ; ! "Balıwanğalıy" (Arabic)
Балшекер:Балшекер NP-ANT-F ; ! "Balsheker" (Kazakh)
Балым:Балым NP-ANT-F ; ! "Balım" (Kazakh)
Бану:Бану NP-ANT-F ; ! "Banıw" (Arabic)
Бапа:Бапа NP-ANT-M ; ! "Bapa" (Arabic)
Барабба:Барабба NP-ANT-M ; ! ""
Барак:Барак NP-ANT-M ; ! "Barack"
Барақ:Барақ NP-ANT-M ; ! "Baraq" (Arabic)
Барат:Барат NP-ANT-M ; ! "Barat" (Arabic)
Барбара:Барбара NP-ANT-F ; !"Use/MT"
Баржақсы:Баржақсы NP-ANT-M ; ! "Barjaqsı" (Kazakh)
Бари:Бари NP-ANT-M ; ! "Barıy" (Arabic)
Барлас:Барлас NP-ANT-M ; ! ""
Барлыбай:Барлыбай NP-ANT-M ; ! "Barlıbay" (Kazakh)
Барри:Барри NP-ANT-M ; !"Use/MT"
Барретт:Барретт NP-ANT-M ; !"Use/MT"
Бастиан:Бастиан NP-ANT-M ; !"Use/MT"
Батист:Батист NP-ANT-M ; !"Use/MT"
Барыс:Барыс NP-ANT-M ; ! "Barıs" (Kazakh)
Басар:Басар NP-ANT-M ; ! "Basar" (Kazakh)
Басқан:Басқан NP-ANT-M ; ! "Basqan" (Kazakh)
Бастаубай:Бастаубай NP-ANT-M ; ! "Bastawbay" (Kazakh)
Басым:Басым NP-ANT-M ; ! "Basım" (Kazakh)
Батсайы:Батсайы NP-ANT-F ; ! "Batsayı" (Kazakh)
Баттал:Баттал NP-ANT-M ; ! "Battal" (Persian)
Батталхан:Батталхан NP-ANT-M ; ! "Battalxan" (Persian)
Батыр:Батыр NP-ANT-M ; ! "Batır" (Kazakh)
Батырбек:Батырбек NP-ANT-M ; ! "Batırbek" (Kazakh)
Батырлан:Батырлан NP-ANT-M ; ! "Batırlan" (Kazakh)
Батырхан:Батырхан NP-ANT-M ; ! "Batırxan" (Kazakh)
Батырша:Батырша NP-ANT-M ; ! "Batırsha"
Баубек:Баубек NP-ANT-M ; ! "Bawbek" (Kazakh)
Бауыржан:Бауыржан NP-ANT-M ; ! "Bawırjan" (Kazakh)
Бапы:Бапы NP-ANT-M ; ! "Bapy" khan USE/MT
Бахтияр:Бахтияр NP-ANT-M ; ! "Baxtıyar" (Persian)
Башар:Башар NP-ANT-M ; ! ""
Баязит:Баязит NP-ANT-M ; ! "Bayazıyt" (Arabic)
Баян:Баян NP-ANT-F ; ! "Bayan" (Arabic)
Баян:Баян NP-ANT-M ; ! "Bayan" (Old Turkic)
Баянды:Баянды NP-ANT-M ; ! "Bayandı" (Kazakh)
Баянсұлу:Баянсұлу NP-ANT-F ; ! "Bayansulıw" (Kazakh)
Баят:Баят NP-ANT-M ; ! "Bayat" (Arabic)
Бәдинұр:Бәдинұр NP-ANT-F ; ! "Bädiynur" (Arabic)
Бәзила:Бәзила NP-ANT-F ; ! "Bäziyla"
Бәкизат:Бәкизат NP-ANT-F ; ! "Bäkiyzat" (Persian)
Бәкібала:Бәкібала NP-ANT-F ; ! "Bäkibala" (Kazakh)
Бәкір:Бәкір NP-ANT-M ; ! "Bäkir" (Arabic)
Бәлиға:Бәлиға NP-ANT-F ; ! "Bäliyğa" (Arabic)
Бәлия:Бәлия NP-ANT-F ; ! "Bälıya" (Arabic)
Бәтес:Бәтес NP-ANT-F ; ! "Bätes" (Russian)
Бәшір:Бәшір NP-ANT-M ; ! "Bäshir" (Arabic)
Бегеш:Бегеш NP-ANT-M ; ! "Begesh" (Old Turkic)
Беделбай:Беделбай NP-ANT-M ; ! "Bedelbay" (Kazakh)
Беделбек:Беделбек NP-ANT-M ; ! "Bedelbek" (Kazakh)
Беделхан:Беделхан NP-ANT-M ; ! "Bedelxan" (Kazakh)
Бейбітгүл:Бейбітгүл NP-ANT-F ; ! "Beybitgül" (Kazakh)
Бейбітжан:Бейбітжан NP-ANT-M ; ! "Beybitjan" (Persian)
Бейімбет:Бейімбет NP-ANT-M ; ! "Beyimbet" (Kazakh)
Бейісбай:Бейісбай NP-ANT-M ; ! "Beyisbay" (Persian)
Бейіс:Бейіс NP-ANT-M ; ! "Beyis" (Persian)
Бейісбек:Бейісбек NP-ANT-M ; ! "Beyisbek" (Persian)
Бейісқали:Бейісқали NP-ANT-M ; ! "Beyisqalıy" (Persian)
Бейқан:Бейқан NP-ANT-M ; ! "Beyqan" (Arabic)
Бейқұт:Бейқұт NP-ANT-M ; ! "Beyqut"
Бейсалы:Бейсалы NP-ANT-M ; ! "Beysalı" (Persian)
Бекайдар:Бекайдар NP-ANT-M ; ! "Bekaydar" (Kazakh)
Бекәділ:Бекәділ NP-ANT-M ; ! "Bekädil" (Arabic)
Бекбай:Бекбай NP-ANT-M ; ! "Bekbay" (Kazakh)
Бекбатыр:Бекбатыр NP-ANT-M ; ! "Bekbatır" (Kazakh)
Бекбау:Бекбау NP-ANT-M ; ! "Bekbaw"
Бек:Бек NP-ANT-M ; ! "Bek" (Kazakh)
Бекберген:Бекберген NP-ANT-M ; ! "Bekbergen" (Kazakh)
Бекболат:Бекболат NP-ANT-M ; ! "Bekbolat" (Kazakh)
Бекбол:Бекбол NP-ANT-M ; ! "Bekbol"
Бекдайыр:Бекдайыр NP-ANT-M ; ! "Bekdayır" (Kazakh)
Бекдана:Бекдана NP-ANT-F ; ! "Bekdana" (Kazakh)
Бекежан:Бекежан NP-ANT-M ; ! "Bekejan" (Kazakh)
Бекей:Бекей NP-ANT-M ; ! "Bekey" (Kazakh)
Бекембай:Бекембай NP-ANT-M ; ! "Bekembay" (Kazakh)
Бекер:Бекер NP-ANT-M ; ! "Beker" (Old Turkic)
Бекжан:Бекжан NP-ANT-M ; ! "Bekjan"
Бекжасар:Бекжасар NP-ANT-M ; ! "Bekjasar" (Kazakh)
Бекжігіт:Бекжігіт NP-ANT-M ; ! "Bekjigit" (Kazakh)
Бекзат:Бекзат NP-ANT-M ; ! "Bekzat" (Arabic)
Бекін:Бекін NP-ANT-M ; ! "Bekin" (Kazakh)
Беккелді:Беккелді NP-ANT-M ; ! "Bekkeldi" (Kazakh)
Беккожа:Беккожа NP-ANT-M ; ! "Bekkoja" (Arabic)
Бекқали:Бекқали NP-ANT-M ; ! "Bekqalıy" (Kazakh)
Беклан:Беклан NP-ANT-M ; ! "Beklan"
Бекмұрат:Бекмұрат NP-ANT-M ; ! "Bekmurat" (Arabic)
Бекмұхамбет:Бекмұхамбет NP-ANT-M ; ! "Bekmuxambet" (Kazakh)
Бекназар:Бекназар NP-ANT-M ; ! "Beknazar" (Arabic)
Бекнар:Бекнар NP-ANT-M ; ! "Beknar" (Arabic)
Бекнияз:Бекнияз NP-ANT-M ; ! "Beknıyaz" (Arabic)
Бексейіт:Бексейіт NP-ANT-M ; ! "Bekseyit" (Arabic)
Бексұлтан:Бексұлтан NP-ANT-M ; ! "Beksultan" (Arabic)
Бексұлу:Бексұлу NP-ANT-F ; ! "Beksulıw" (Kazakh)
Бектемір:Бектемір NP-ANT-M ; ! "Bektemir" (Kazakh)
Бектеміс:Бектеміс NP-ANT-M ; ! "Bektemis" (Kazakh)
Бектен:Бектен NP-ANT-M ; ! "Bekten"
Бектілеу:Бектілеу NP-ANT-M ; ! "Bektilew"
Бектұр:Бектұр NP-ANT-M ; ! "Bektur"
Бектұрган:Бектұрган NP-ANT-M ; ! "Bekturgan" (Kazakh)
Бектұрсын:Бектұрсын NP-ANT-M ; ! "Bektursın" (Kazakh)
Беласар:Беласар NP-ANT-M ; ! "Belasar" (Kazakh)
Беласыл:Беласыл NP-ANT-M ; ! "Belasıl" (Kazakh)
Белберді:Белберді NP-ANT-M ; ! "Belberdi" (Kazakh)
Белгібай:Белгібай NP-ANT-M ; ! "Belgibay" (Old Turkic)
Белес:Белес NP-ANT-M ; ! "Beles" (Kazakh)
Белла:Белла NP-ANT-F ; ! "Bella" (Latin)
Бен:Бен NP-ANT-M ; !"Use/MT"
Бенедикт:Бенедикт NP-ANT-M ; !"Use/MT"
Беннетт:Беннетт NP-ANT-M ; !"Use/MT"
Бернд:Бернд NP-ANT-M ; !"Use/MT"
Бертран:Бертран NP-ANT-M ; !"Use/MT"
Бенито:Бенито NP-ANT-M ; !"Use/MT"
Берген:Берген NP-ANT-M ; ! "Bergen" (Kazakh)
Берден:Берден NP-ANT-M ; ! "Berden" (Kazakh)
Бердияр:Бердияр NP-ANT-M ; ! "Berdıyar" (Kazakh)
Берді:Берді NP-ANT-M ; ! "Berdi" (Kazakh)
Бердімұрат:Бердімұрат NP-ANT-M ; ! "Berdimurat" (Kazakh)
Бердінияз:Бердінияз NP-ANT-M ; ! "Berdinıyaz" (Persian)
Берен:Берен NP-ANT-M ; ! "Beren" (Kazakh)
Бержан:Бержан NP-ANT-M ; ! "Berjan" (Kazakh)
Берікбай:Берікбай NP-ANT-M ; ! "Berikbay"
Берік:Берік NP-ANT-M ; ! "Berik" (Kazakh)
Беркін:Беркін NP-ANT-M ; ! "Berkin" (Kazakh)
Берқайыр:Берқайыр NP-ANT-M ; ! "Berqayır" (Kazakh)
Бернар:Бернар NP-ANT-M ; ! "Bernar" (Kazakh)
Бернард:Бернард NP-ANT-M ; !"Use/MT"
Берта:Берта NP-ANT-F ; ! "Berta" (Old High German)
Бесбай:Бесбай NP-ANT-M ; ! "Besbay" (Kazakh)
Бесир:Бесир NP-ANT-M ; ! ""
Биахмет:Биахмет NP-ANT-M ; ! "Bıyaxmet" (Kazakh)
Бибатыр:Бибатыр NP-ANT-M ; ! "Bıybatır" (Kazakh)
Биби:Биби NP-ANT-F ; ! "Biybiy" (Persian)
Бибигүл:Бибигүл NP-ANT-F ; ! "Biybiygül" (Persian)
Бибиғаным:Бибиғаным NP-ANT-F ; ! "Bıybıyğanım" (Kazakh)
Бибижамал:Бибижамал NP-ANT-F ; ! "Bıybıyjamal" (Persian)
Бибинұр:Бибинұр NP-ANT-F ; ! "Bıybıynur" (Persian)
Бибисара:Бибисара NP-ANT-F ; ! "Bıybıysara" (Arabic)
Биғалым:Биғалым NP-ANT-M ; ! "Bıyğalım" (Kazakh)
Бидайбек:Бидайбек NP-ANT-M ; ! "Bıydaybek" (Kazakh)
Бижан:Бижан NP-ANT-M ; ! "Bıyjan" (Persian)
Билал:Билал NP-ANT-M ; !"Use/MT"
Билл:Билл NP-ANT-M ; ! ""
Билли:Билли NP-ANT-M ; !"Use/MT"
Бимағамбет:Бимағамбет NP-ANT-M ; ! "Bıymağambet" (Arabic)
Биман:Биман NP-ANT-M ; ! "Bıyman" (Persian)
Бисекен:Бисекен NP-ANT-M ; ! ""
Біжікен:Біжікен NP-ANT-M ; ! "Bijiken" (Greek)
Білгір:Білгір NP-ANT-M ; ! "Bilgir" (Kazakh)
Білім:Білім NP-ANT-M ; ! "Bilim" (Kazakh)
Біржан:Біржан NP-ANT-M ; ! "Birjan" (Kazakh)
Бірлік:Бірлік NP-ANT-M ; ! "Birlik" (Kazakh)
Блез:Блез NP-ANT-M ; !"Use/MT"
Блейк:Блейк NP-ANT-M ; !"Use/MT"
Блэйз:Блэйз NP-ANT-M ; !"Use/MT"
Боб:Боб NP-ANT-M ; !"Use/MT"
Бобби:Бобби NP-ANT-M ; !"Use/MT"
Богдан:Богдан NP-ANT-M ; ! ""
Бодан:Бодан NP-ANT-M ; ! "Bodan" (Arabic)
Бозай:Бозай NP-ANT-M ; ! "Bozay" (Kazakh)
Боздақ:Боздақ NP-ANT-M ; ! "Bozdaq" (Kazakh)
Болатбай:Болатбай NP-ANT-M ; ! "Bolatbay" (Latin)
Болатбек:Болатбек NP-ANT-M ; ! "Bolatbek" (Latin)
Болат:Болат NP-ANT-M ; ! "Bolat" (Latin)
Болатжан:Болатжан NP-ANT-M ; ! "Bolatjan" (Latin)
Болатқожа:Болатқожа NP-ANT-M ; ! "Bolatqoja" (Arabic)
Болаттай:Болаттай NP-ANT-M ; ! "Bolattay" (Latin)
Болатхан:Болатхан NP-ANT-M ; ! "Bolatxan" (Latin)
Болғанбай:Болғанбай NP-ANT-M ; ! "Bolğanbay" (Kazakh)
Болған:Болған NP-ANT-M ; ! "Bolğan" (Kazakh)
Болдуин:Болдуин NP-ANT-M ; ! ""
Болсынбек:Болсынбек NP-ANT-M ; ! "Bolsınbek" (Kazakh)
Бо:Бо NP-ANT-M ; !"Use/MT"
Бодуэн:Бодуэн NP-ANT-M ; !"Use/MT"
Бонавентура:Бонавентура NP-ANT-M ; !"Use/MT"
Боно:Боно NP-ANT-M ; !"Use/MT"
Боранбай:Боранбай NP-ANT-M ; ! "Boranbay" (Kazakh)
Боран:Боран NP-ANT-M ; ! "Boran" (Kazakh)
Боранғазы:Боранғазы NP-ANT-M ; ! "Boranğazı" (Arabic)
Борис:Борис NP-ANT-M ; ! ""
Борнхольм:Борнхольм NP-ANT-M ; ! ""
Ботабай:Ботабай NP-ANT-M ; ! "Botabay" (Kazakh)
Бота:Бота NP-ANT-F ; ! "Bota" (Kazakh)
Ботакөз:Ботакөз NP-ANT-F ; ! "Botaköz" (Kazakh)
Бошай:Бошай NP-ANT-M ; ! "Boshay" (Old Turkic)
Бөжей:Бөжей NP-ANT-M ; ! "Böjey"
Бөжей:Бөжей NP-ANT-M ; ! "Böjey" (Old Turkic)
Бөкей:Бөкей NP-ANT-M ; ! "Bökey" (Old Turkic)
Бөкейхан:Бөкейхан NP-ANT-M ; ! ""
Бөкейхан:Бөкейхан NP-ANT-M ; ! ""
Бөлебай:Бөлебай NP-ANT-M ; ! "Bölebay" (Kazakh)
Бөпетай:Бөпетай NP-ANT-M ; ! "Böpetay" (Persian)
Бөрібай:Бөрібай NP-ANT-M ; ! "Böribay" (Kazakh)
Бөрі:Бөрі NP-ANT-M ; ! "Böri" (Kazakh)
Брайан:Брайан NP-ANT-M ; !"Use/MT"
Бранислав:Бранислав NP-ANT-M ; ! ""
Бруклин:Бруклин NP-ANT-F ; !"Use/MT"
Брюс:Брюс NP-ANT-M ; !"Use/MT"
Брайант:Брайант NP-ANT-M ; !"Use/MT"
Брахим:Брахим NP-ANT-M ; !"Use/MT"
Брендан:Брендан NP-ANT-M ; !"Use/MT"
Брендон:Брендон NP-ANT-M ; !"Use/MT"
Бреннан:Бреннан NP-ANT-M ; !"Use/MT"
Брент:Брент NP-ANT-M ; !"Use/MT"
Брис:Брис NP-ANT-M ; !"Use/MT"
Брок:Брок NP-ANT-M ; !"Use/MT"
Бронислав:Бронислав NP-ANT-M ; !"Use/MT"
Броуди:Броуди NP-ANT-M ; !"Use/MT"
Бруно:Бруно NP-ANT-M ; !"Use/MT"
Брэд:Брэд NP-ANT-M ; !"Use/MT"
Брэди:Брэди NP-ANT-M ; !"Use/MT"
Брэдли:Брэдли NP-ANT-M ; !"Use/MT"
Брэкстон:Брэкстон NP-ANT-M ; !"Use/MT"
Брэм:Брэм NP-ANT-M ; !"Use/MT"
Брэндон:Брэндон NP-ANT-M ; !"Use/MT"
Бунямин:Бунямин NP-ANT-M ; ! "Benjamin"
Бурабай:Бурабай NP-ANT-M ; ! "Bıwrabay" (Kazakh)
Бура:Бура NP-ANT-M ; ! "Bıwra" (Kazakh)
Бурахан:Бурахан NP-ANT-M ; ! "Bıwraxan" (Kazakh)
Буфа:Буфа NP-ANT-M ; !"Use/MT"
Бүби:Бүби NP-ANT-F ; ! "Bübiy"
Бүбихан:Бүбихан NP-ANT-F ; ! "Bübiyxan"
Бүбиш:Бүбиш NP-ANT-F ; ! "Bübiysh"
Бүлдіршін:Бүлдіршін NP-ANT-F ; ! "Büldirshin" (Kazakh)
Бүрібай:Бүрібай NP-ANT-M ; ! "Büribay" (Kazakh)
Бүркітбай:Бүркітбай NP-ANT-M ; ! "Bürkitbay" (Kazakh)
Бүркітбек:Бүркітбек NP-ANT-M ; ! "Bürkitbek" (Kazakh)
Бүркіт:Бүркіт NP-ANT-M ; ! "Bürkit" (Kazakh)
Бұғыбай:Бұғыбай NP-ANT-M ; ! "Buğıbay" (Kazakh)
Бұзаушы:Бұзаушы NP-ANT-M ; ! "Buzawshı"
Бұлабай:Бұлабай NP-ANT-M ; ! "Bulabay" (Kazakh)
Бұлақбай:Бұлақбай NP-ANT-M ; ! "Bulaqbay" (Kazakh)
Бұланбай:Бұланбай NP-ANT-M ; ! "Bulanbay" (Kazakh)
Бұлбұл:Бұлбұл NP-ANT-F ; ! "Bulbul" (Persian)
Бұлдыбай:Бұлдыбай NP-ANT-M ; ! "Buldıbay" (Kazakh)
Бұлқыш:Бұлқыш NP-ANT-M ; ! "Bulqısh" (Kazakh)
Бұрхан:Бұрхан NP-ANT-M ; ! "Burxan" (Kazakh)
Бұхара:Бұхара NP-ANT-M ; ! "Buxara" (Arabic)
Беатрис:Беатрис NP-ANT-F ; !"Use/MT"
Белен:Белен NP-ANT-F ; !"Use/MT"
Белинда:Белинда NP-ANT-F ; !"Use/MT"
Беназир:Беназир NP-ANT-F ; !"Use/MT"
Бенита:Бенита NP-ANT-F ; !"Use/MT"
Бетани:Бетани NP-ANT-F ; !"Use/MT"
Бетина:Бетина NP-ANT-F ; !"Use/MT"
Бетти:Бетти NP-ANT-F ; !"Use/MT"
Бланка:Бланка NP-ANT-F ; !"Use/MT"
Бриджит:Бриджит NP-ANT-F ; !"Use/MT"
Бруна:Бруна NP-ANT-F ; !"Use/MT"
Бэтмен:Бэтмен NP-ANT-M ; !"Use/MT"
Бьянка:Бьянка NP-ANT-F ; !"Use/MT"
Вадим:Вадим NP-ANT-M ; ! ""
Валентина:Валентина NP-ANT-F ; ! "Valentina" (Latin)
Валентин:Валентин NP-ANT-M ; ! ""
Валерий:Валерий NP-ANT-M ; ! "Valeriy" (Latin)
Вальтер:Вальтер NP-ANT-M ; !"Use/MT"
Валентино:Валентино NP-ANT-M ; !"Use/MT"
Валид:Валид NP-ANT-M ; !"Use/MT"
Вальдо:Вальдо NP-ANT-M ; !"Use/MT"
Вардан:Вардан NP-ANT-M ; !"Use/MT"
Варвара:Варвара NP-ANT-F ; ! ""
Васила:Васила NP-ANT-F ; ! "Vasila" (Arabic)
Василий:Василий NP-ANT-M ; ! ""
Вацлав:Вацлав NP-ANT-M ; ! ""
Вашингтон:Вашингтон NP-ANT-M ; !"Use/MT"
Венера:Венера NP-ANT-F ; ! "Venera" (Latin)
Вениамин:Вениамин NP-ANT-M ; !"Use/MT"
Вера:Вера NP-ANT-F ; ! "Vera" (Greek)
Вероника:Вероника NP-ANT-F ; ! ""
Венансио:Венансио NP-ANT-M ; !"Use/MT"
Вергилий:Вергилий NP-ANT-M ; !"Use/MT"
Вернер:Вернер NP-ANT-M ; !"Use/MT"
Виктор:Виктор NP-ANT-M ; ! "Viktor" (Latin)
Викторина:Викторина NP-ANT-F ; ! "Viktorina" (Latin)
Виктория:Виктория NP-ANT-F ; ! "Viktoriya" (Latin)
Вилжан:Вилжан NP-ANT-M ; ! "Viljan" (New word)
Вилнұр:Вилнұр NP-ANT-M ; ! "Vilnur" (New word)
Вильгельм:Вильгельм NP-ANT-M ; ! ""
Винсент:Винсент NP-ANT-M ; !"Use/MT"
Виргиния:Виргиния NP-ANT-F ; !"Use/MT"
Висенте:Висенте NP-ANT-M ; !"Use/MT"
Виталий:Виталий NP-ANT-M ; ! ""
Владимир:Владимир NP-ANT-M ; ! "Vladimir"
Владислав:Владислав NP-ANT-M ; ! ""
Владлен:Владлен NP-ANT-M ; ! "Vladlen" (Russian)
Видал:Видал NP-ANT-M ; !"Use/MT"
Вико:Вико NP-ANT-M ; !"Use/MT"
Винко:Винко NP-ANT-M ; !"Use/MT"
Винсенте:Винсенте NP-ANT-M ; !"Use/MT"
Винченцо:Винченцо NP-ANT-M ; !"Use/MT"
Вито:Вито NP-ANT-M ; !"Use/MT"
Витторио:Витторио NP-ANT-M ; !"Use/MT"
Влад:Влад NP-ANT-M ; !"Use/MT"
Вольфганг:Вольфганг NP-ANT-M ; !"Use/MT"
Вон:Вон NP-ANT-M ; !"Use/MT"
Вэнс:Вэнс NP-ANT-M ; !"Use/MT"
Валенсия:Валенсия NP-ANT-F ; !"Use/MT"
Ванесса:Ванесса NP-ANT-F ; !"Use/MT"
Ванеса:Ванеса NP-ANT-F ; !"Use/MT"
Ванина:Ванина NP-ANT-F ; !"Use/MT"
Венди:Венди NP-ANT-F ; !"Use/MT"
Верена:Верена NP-ANT-F ; !"Use/MT"
Верона:Верона NP-ANT-F ; !"Use/MT"
Весна:Весна NP-ANT-F ; !"Use/MT"
Вивиан:Вивиан NP-ANT-F ; !"Use/MT"
Вильма:Вильма NP-ANT-F ; !"Use/MT"
Винка:Винка NP-ANT-F ; !"Use/MT"
Виолета:Виолета NP-ANT-F ; !"Use/MT"
Вита:Вита NP-ANT-F ; !"Use/MT"
Вячеслав:Вячеслав NP-ANT-M ; ! ""
Габриэле:Габриэле NP-ANT-M ; !"Use/MT"
Габриэль:Габриэль NP-ANT-M ; !"Use/MT"
Габриэла:Габриэла NP-ANT-F ; !"Use/MT"
Габриэль:Габриэль NP-ANT-F ; !"Use/MT"
Галя:Галя NP-ANT-F ; !"Use/MT"
Ганнибал:Ганнибал NP-ANT-M ; !"Use/MT"
Гвинет:Гвинет NP-ANT-F ; !"Use/MT"
Гема:Гема NP-ANT-F ; !"Use/MT"
Гиги:Гиги NP-ANT-F ; !"Use/MT"
Глория:Глория NP-ANT-F ; !"Use/MT"
Грета:Грета NP-ANT-F ; !"Use/MT"
Гай:Гай NP-ANT-M ; !"Use/MT"
Галилео:Галилео NP-ANT-M ; ! ""
Галина:Галина NP-ANT-F ; ! "Galıyna"
Галилей:Галилей NP-ANT-M ; !"Use/MT"
Гальяно:Гальяно NP-ANT-M ; !"Use/MT"
Гамаль:Гамаль NP-ANT-M ; !"Use/MT"
Гандольфо:Гандольфо NP-ANT-M ; !"Use/MT"
Гарольд:Гарольд NP-ANT-M ; !"Use/MT"
Гаррисон:Гаррисон NP-ANT-M ; !"Use/MT"
Гаспар:Гаспар NP-ANT-M ; !"Use/MT"
Гаэль:Гаэль NP-ANT-M ; !"Use/MT"
Гаэтано:Гаэтано NP-ANT-M ; !"Use/MT"
Ганс:Ганс NP-ANT-M ; ! ""
Гари:Гари NP-ANT-M ; !"Use/MT"
Гарри:Гарри NP-ANT-M ; !"Use/MT"
Гвидо:Гвидо NP-ANT-M ; !"Use/MT"
Гаухар:Гаухар NP-ANT-F ; ! "Gawxar" (Arabic)
Гаяна:Гаяна NP-ANT-F ; ! "Gayana" (Greek)
Гелиос:Гелиос NP-ANT-M ; !"Use/MT"
Георг:Георг NP-ANT-M ; !"Use/MT"
Гермес:Гермес NP-ANT-M ; !"Use/MT"
Герхард:Герхард NP-ANT-M ; !"Use/MT"
Геннадий:Геннадий NP-ANT-M ; ! ""
Генри:Генри NP-ANT-M ; !"Use/MT"
Генрих:Генрих NP-ANT-M ; ! ""
Георгий:Георгий NP-ANT-M ; ! ""
Геральд:Геральд NP-ANT-M ; ! ""
Герберт:Герберт NP-ANT-M ; ! ""
Геркулес:Геркулес NP-ANT-M ; ! ""
Герман:Герман NP-ANT-M ; ! ""
Геродот:Геродот NP-ANT-M ; ! ""
Рюрик:Рюрик NP-ANT-M ; ! ""
Гийом:Гийом NP-ANT-M ; !"Use/MT"
Гилберто:Гилберто NP-ANT-M ; !"Use/MT"
Гильермо:Гильермо NP-ANT-M ; !"Use/MT"
Гилберт:Гилберт NP-ANT-M ; ! ""
Гленн:Гленн NP-ANT-M ; !"Use/MT"
Годдард:Годдард NP-ANT-M ; !"Use/MT"
Гораций:Гораций NP-ANT-M ; !"Use/MT"
Готфрид:Готфрид NP-ANT-M ; !"Use/MT"
Говард:Говард NP-ANT-M ; !"Use/MT"
Гомер:Гомер NP-ANT-M ; ! ""
Гонзало:Гонзало NP-ANT-M ; !"Use/MT"
Гордон:Гордон NP-ANT-M ; !"Use/MT"
Грант:Грант NP-ANT-M ; !"Use/MT"
Грегориус:Грегориус NP-ANT-M ; ! ""
Григориан:Григориан NP-ANT-M ; ! ""
Григорий:Григорий NP-ANT-M ; ! ""
Гросвенор:Гросвенор NP-ANT-M ; ! ""
Грэхем:Грэхем NP-ANT-M ; !"Use/MT"
Грейди:Грейди NP-ANT-M ; !"Use/MT"
Грэм:Грэм NP-ANT-M ; !"Use/MT"
Гудзон:Гудзон NP-ANT-M ; !"Use/MT"
Губерт:Губерт NP-ANT-M ; !"Use/MT"
Гульельмо:Гульельмо NP-ANT-M ; !"Use/MT"
Гурбангұлы:Гурбангұлы NP-ANT-M ; ! ""
Густав:Густав NP-ANT-M ; ! ""
Гул:Гул NP-ANT-M ; !"Use/MT"
Гүлажар:Гүлажар NP-ANT-F ; ! "Gülajar" (Kazakh)
Гүлай:Гүлай NP-ANT-F ; ! "Gülay"
Гүлайым:Гүлайым NP-ANT-F ; ! "Gülayım"
Гүлбанат:Гүлбанат NP-ANT-F ; ! "Gülbanat" (Arabic)
Гүлбараш:Гүлбараш NP-ANT-F ; ! "Gülbarash" (Arabic)
Гүлбаршын:Гүлбаршын NP-ANT-F ; ! ""
Гүлбахрам:Гүлбахрам NP-ANT-F ; ! "Gülbaxram" (Arabic)
Гүлболсын:Гүлболсын NP-ANT-F ; ! "Gülbolsın" (Kazakh)
Гүлжамал:Гүлжамал NP-ANT-F ; ! "Güljamal" (Arabic)
Гүлжамила:Гүлжамила NP-ANT-F ; ! "Güljamıyla"
Гүлжан:Гүлжан NP-ANT-F ; ! ""
Гүлжеңіс:Гүлжеңіс NP-ANT-F ; ! "Güljeŋis" (Kazakh)
Гүлжихан:Гүлжихан NP-ANT-F ; ! "Güljiyxan"
Гүлзанат:Гүлзанат NP-ANT-F ; ! ""
Гүлзара:Гүлзара NP-ANT-F ; ! "Gülzara" (Arabic)
Гүлзарифа:Гүлзарифа NP-ANT-F ; ! "Gülzarifa" (Arabic)
Гүлзипа:Гүлзипа NP-ANT-F ; ! "Gülziypa" (Arabic)
Гүлмария:Гүлмария NP-ANT-F ; ! "Gülmarıya" (Arabic)
Гүлмира:Гүлмира NP-ANT-F ; ! "Gülmiyra" (Russian)
Гүлназ:Гүлназ NP-ANT-F ; ! "Gülnaz" (Greek)
Гүлнара:Гүлнара NP-ANT-F ; ! "Gülnara" (Arabic)
Гүлнар:Гүлнар  NP-ANT-F ; ! "Gülnar " (Arabic)
Гүлнар:Гүлнар NP-ANT-F ; ! "Gülnar" (Arabic)
Гүлнафиса:Гүлнафиса NP-ANT-F ; ! "Gülnafisa" (Arabic)
Гүлнәр:Гүлнәр NP-ANT-F ; ! ""
Гүлниса:Гүлниса NP-ANT-F ; ! "Gülniysa" (Arabic)
Гүлнұр:Гүлнұр NP-ANT-F ; ! "Gülnur" (Arabic)
Гүлсанат:Гүлсанат NP-ANT-F ; ! "Gülsanat" (Arabic)
Гүлсара:Гүлсара NP-ANT-F ; ! "Gülsara" (Arabic)
Гүлсипат:Гүлсипат NP-ANT-F ; ! "Gülsiypat" (Arabic)
Гүлшара:Гүлшара NP-ANT-F ; ! "Gülshara" (Arabic)
Гүлшар:Гүлшар NP-ANT-F ; ! "Gülshar" (Arabic)
Гүлшаруан:Гүлшаруан NP-ANT-F ; ! "Gülsharıwan" (Arabic)
Гүлшат:Гүлшат NP-ANT-F ; ! "Gülshat" (Persian)
Гүлшахара:Гүлшахара NP-ANT-F ; ! "Gülshaxara" (Arabic)
Гүлшаш:Гүлшаш NP-ANT-F ; ! "Gülshash"
Гұлбану:Гұлбану NP-ANT-F ; ! "Gulbanıw" (Arabic)
Гюнтер:Гюнтер NP-ANT-M ; !"Use/MT"
Ғаббас:Ғаббас NP-ANT-M ; ! "Ğabbas"
Ғабдіғазиз:Ғабдіғазиз NP-ANT-M ; ! "Ğabdiğazıyz" (Arabic)
Ғабидолла:Ғабидолла NP-ANT-M ; ! ""
Ғабитан:Ғабитан NP-ANT-M ; ! "Ğabıytan" (Arabic)
Ғабитбек:Ғабитбек NP-ANT-M ; ! "Ğabıytbek" (Arabic)
Ғабит:Ғабит NP-ANT-M ; ! "Ğabıyt" (Arabic)
Ғабитжан:Ғабитжан NP-ANT-M ; ! "Ğabıytjan" (Arabic)
Ғабитхан:Ғабитхан NP-ANT-M ; ! "Ğabıytxan"
Ғабитхан:Ғабитхан NP-ANT-M ; ! "Ğabıytxan" (Arabic)
Ғад:Ғад NP-ANT-M ; ! ""
Ғази:Ғази NP-ANT-M ; ! "Ğazıy" (Arabic)
Ғазиза:Ғазиза NP-ANT-F ; ! "Aziza"
Ғазиза:Ғазиза NP-ANT-F ; ! "Ğazıyza" (Arabic)
Ғазизбек:Ғазизбек NP-ANT-M ; ! "Ğazıyzbek" (Kazakh)
Ғазиз:Ғазиз NP-ANT-M ; ! "Ğazıyz"
Ғайни:Ғайни NP-ANT-F ; ! "Ğaynıy" (Arabic)
Ғайнижамал:Ғайнижамал NP-ANT-F ; ! "Ğaynıyjamal" (Arabic)
Ғайния:Ғайния NP-ANT-F ; ! "Ğaynıya" (Arabic)
Ғайса:Ғайса NP-ANT-M ; ! "Ğaysa"
Ғайша:Ғайша NP-ANT-F ; ! "Aisha"
Ғалиақпар:Ғалиақпар NP-ANT-M ; ! "Ğalıyaqpar" (Arabic)
Ғалиасқар:Ғалиасқар NP-ANT-M ; ! "Ğalıyasqar" (Arabic)
Ғали:Ғали NP-ANT-M ; ! "Ğalıy"
Ғалима:Ғалима NP-ANT-F ; ! "Ğalıyma" (Arabic)
Ғалия:Ғалия NP-ANT-F ; ! "Ğalıya" (Arabic)
Ғалымбек:Ғалымбек NP-ANT-M ; ! "Ğalımbek" (Kazakh)
Ғалым:Ғалым NP-ANT-M ; ! "Ğalım" (Arabic)
Ғалымжан:Ғалымжан NP-ANT-M ; ! "Ğalımjan" (Persian)
Ғанибай:Ғанибай NP-ANT-M ; ! "Ğanıybay" (Arabic)
Ғанибек:Ғанибек NP-ANT-M ; ! "Ğanıybek" (Arabic)
Ғани:Ғани NP-ANT-M ; ! "Ğanıy" (Arabic)
Ғаппар:Ғаппар NP-ANT-M ; ! "Ğappar" (Arabic)
Ғаппас:Ғаппас NP-ANT-M ; ! "Ğappas"
Ғарифа:Ғарифа NP-ANT-F ; ! "Ğarifa" (Arabic)
Ғарифолла:Ғарифолла NP-ANT-M ; ! "Ğarifolla" (Arabic)
Ғафар:Ғафар NP-ANT-M ; ! "Ğafar" (Arabic)
Ғафу:Ғафу NP-ANT-M ; ! "Ğafu" (Arabic)
Ғафура:Ғафура NP-ANT-F ; ! "Ğafura" (Arabic)
Ғаффар:Ғаффар NP-ANT-M ; ! "Ğaffar" (Arabic)
Ғидаят:Ғидаят NP-ANT-M ; ! "Ğıydayat" (Arabic)
Ғизат:Ғизат NP-ANT-M ; ! "Ğıyzat" (Arabic)
Ғиса:Ғиса NP-ANT-M ; ! ""
Ғұмар:Ғұмар NP-ANT-M ; ! "Ğumar" (Arabic)
Ғұрбанғұлы:Ғұрбанғұлы NP-ANT-M ; !
Еркінұлы:Еркінұлы NP-ANT-M ; !
Рымтайұлы:Рымтайұлы NP-ANT-M ; !
Бағдатұлы:Бағдатұлы NP-ANT-M ; !
Шораұлы:Шораұлы NP-ANT-M ; !
Нұртайұлы:Нұртайұлы NP-ANT-M ; !
Асқарбекұлы:Асқарбекұлы NP-ANT-M ; !
Әділханұлы:Әділханұлы NP-ANT-M ; !
Сәлімұлы:Сәлімұлы NP-ANT-M ; !
Амангелдіұлы:Амангелдіұлы NP-ANT-M ; !
Ғылман:Ғылман NP-ANT-M ; ! "Ğılman" (Arabic)
Да:Да NP-ANT-M ; ! "Da"
Дабыл:Дабыл NP-ANT-M ; ! "Dabıl" (Kazakh)
Дабыс:Дабыс NP-ANT-M ; ! "Dabıs" (Kazakh)
Давид:Давид NP-ANT-M ; ! ""
Давиде:Давиде NP-ANT-M ; !"Use/MT"
Давор:Давор NP-ANT-M ; !"Use/MT"
Дадабай:Дадабай NP-ANT-M ; ! "Dadabay" (Kazakh)
Дайана:Дайана NP-ANT-F ; ! "Dayana" (Latin)
Дайрабай:Дайрабай NP-ANT-M ; ! "Dayrabay" (Kazakh)
Дайын:Дайын NP-ANT-M ; ! "Dayın" (Kazakh)
Дайырбек:Дайырбек NP-ANT-M ; ! "Dayırbek" (Arabic)
Дайыр:Дайыр NP-ANT-M ; ! "Dayır" (Arabic)
Дайырман:Дайырман NP-ANT-M ; ! "Dayırman" (Arabic)
Дакота:Дакота NP-ANT-M ; !"Use/MT"
Дакота:Дакота NP-ANT-F ; !"Use/MT"
Далай:Далай NP-ANT-M ; ! ""
Далер:Далер NP-ANT-M ; ! "Daler" (Persian)
Даллас:Даллас NP-ANT-M ; !"Use/MT"
Дамиан:Дамиан NP-ANT-M ; !"Use/MT"
Дамокл:Дамокл NP-ANT-M ; !"Use/MT"
Дамира:Дамира NP-ANT-F ; ! "Damıyra" (New word)
Дамир:Дамир NP-ANT-M ; ! ""
Дамыл:Дамыл NP-ANT-M ; ! "Damıl" (Kazakh)
Данагүл:Данагүл NP-ANT-F ; ! "Danagül" (Persian)
Дана:Дана NP-ANT-F ; ! "Dana" (Persian)
Данай:Данай NP-ANT-M ; ! "Danay" (Persian)
Даналық:Даналық NP-ANT-M ; ! "Danalıq" (Persian)
Дандай:Дандай NP-ANT-M ; ! "Danday" (Kazakh)
Данеш:Данеш NP-ANT-M ; ! "Danesh" (Persian)
Данил:Данил NP-ANT-M ; ! ""
Даниил:Даниил NP-ANT-M ; !"Use/MT"
Даниял:Даниял NP-ANT-M ; ! "Danıyal" (Arabic)
Данияр:Данияр NP-ANT-M ; ! "Danıyar" (Persian)
Данило:Данило NP-ANT-M ; !"Use/MT"
Данис:Данис NP-ANT-M ; !"Use/MT"
Данте:Данте NP-ANT-M ; !"Use/MT"
Данышпан:Данышпан NP-ANT-M ; ! "Danıshpan" (Arabic)
Дара:Дара NP-ANT-F ; ! "Dara" (Kazakh)
Дарас:Дарас NP-ANT-M ; ! "Daras" (Kazakh)
Дариға:Дариға NP-ANT-F ; ! "Darıyğa" (Persian)
Дария:Дария NP-ANT-F ; ! "Darıya" (Persian)
Дарко:Дарко NP-ANT-M ; !"Use/MT"
Дарвин:Дарвин NP-ANT-M ; !"Use/MT"
Дарио:Дарио NP-ANT-M ; !"Use/MT"
Даррен:Даррен NP-ANT-M ; !"Use/MT"
Дарханбай:Дарханбай NP-ANT-M ; ! "Darxanbay" (Arabic)
Дархан:Дархан NP-ANT-M ; ! "Darxan" (Arabic)
Дарын:Дарын NP-ANT-M ; ! "Darın" (Kazakh)
Дарья:Дарья NP-ANT-F ; ! ""
Даурен:Даурен NP-ANT-M ; ! "Däwren"
Дастан:Дастан NP-ANT-M ; ! "Dastan" (Kazakh)
Даут:Даут NP-ANT-M ; ! ""
Дауылбай:Дауылбай NP-ANT-M ; ! "Dawılbay" (Kazakh)
Дәлбек:Дәлбек NP-ANT-M ; ! "Dälbek" (Kazakh)
Дәлила:Дәлила NP-ANT-F ; ! "Däliyla" (Arabic)
Дәмелі:Дәмелі NP-ANT-F ; ! "Dämeli" (Kazakh)
Дәмен:Дәмен NP-ANT-M ; ! "Dämen" (Arabic)
Дәмина:Дәмина NP-ANT-F ; ! "Dämiyna" (Arabic)
Дәнеш:Дәнеш NP-ANT-F ; ! "Dänesh" (Persian)
Дәркенбай:Дәркенбай NP-ANT-M ; ! "Därkenbay" (Arabic)
Дәрмен:Дәрмен NP-ANT-M ; ! "Därmen" (Persian)
Дәубек:Дәубек NP-ANT-M ; ! "Däwbek" (Kazakh)
Дәуірбек:Дәуірбек NP-ANT-M ; ! "Däwirbek" (Kazakh)
Дәуір:Дәуір NP-ANT-M ; ! "Däwir" (Arabic)
Дәуіт:Дәуіт NP-ANT-M ; ! "Däwit" (Ancient Hebrew)
Дәулен:Дәулен NP-ANT-M ; ! "Däwlen" (Kazakh)
Дәулетбай:Дәулетбай NP-ANT-M ; ! "Däwletbay" (Kazakh)
Дәулетбақ:Дәулетбақ NP-ANT-M ; ! "Däwletbaq"
Дәулет:Дәулет NP-ANT-M ; ! "Däwlet" (Arabic)
Дәулеткелді:Дәулеткелді NP-ANT-M ; ! "Däwletkeldi" (Kazakh)
Дәулетше:Дәулетше NP-ANT-M ; ! "Däwletshe" (Arabic)
Дәурен:Дәурен NP-ANT-M ; ! "Däwren"
Де:Де NP-ANT-M ; ! "Dе"
Дегдар:Дегдар NP-ANT-M ; ! "Degdar" (Arabic)
Демежан:Демежан NP-ANT-M ; ! "Demejan" (Kazakh)
Демесін:Демесін NP-ANT-M ; ! "Demesin" (Kazakh)
Демеу:Демеу NP-ANT-M ; ! "Demew" (Kazakh)
Дези:Дези NP-ANT-M ; !"Use/MT"
Дейл:Дейл NP-ANT-M ; !"Use/MT"
Демокрит:Демокрит NP-ANT-M ; !"Use/MT"
Демосфен:Демосфен NP-ANT-M ; !"Use/MT"
Дерек:Дерек NP-ANT-M ; !"Use/MT"
Деррик:Деррик NP-ANT-M ; !"Use/MT"
Десмонд:Десмонд NP-ANT-M ; !"Use/MT"
Денис:Денис NP-ANT-M ; ! "Deniys" (Greek)
Дербай:Дербай NP-ANT-M ; ! "Derbay" (Kazakh)
Дербісалі:Дербісалі NP-ANT-M ; ! "Derbisali" (Arabic)
Джаггер:Джаггер NP-ANT-M ; !"Use/MT"
Джакомо:Джакомо NP-ANT-M ; !"Use/MT"
Джалиль:Джалиль NP-ANT-M ; !"Use/MT"
Джамал:Джамал NP-ANT-M ; !"Use/MT"
Джампаоло:Джампаоло NP-ANT-M ; !"Use/MT"
Джан:Джан NP-ANT-M ; !"Use/MT"
Джанни:Джанни NP-ANT-M ; !"Use/MT"
Джанфранко:Джанфранко NP-ANT-M ; !"Use/MT"
Джастин:Джастин NP-ANT-M ; ! ""
Джексон:Джексон NP-ANT-M ; !"Use/MT"
Джек:Джек NP-ANT-M ; !"Use/MT"
Джеймс:Джеймс NP-ANT-M ; ! "James" (English)
Джейн:Джейн NP-ANT-F ; !"Use/MT"
Джейсон:Джейсон NP-ANT-M ; !"Use/MT"
Дженсен:Дженсен NP-ANT-M ; !"Use/MT"
Джеральд:Джеральд NP-ANT-M ; !"Use/MT"
Джереми:Джереми NP-ANT-M ; !"Use/MT"
Джером:Джером NP-ANT-M ; !"Use/MT"
Джесси:Джесси NP-ANT-M ; !"Use/MT"
Джерри:Джерри NP-ANT-M ; !"Use/MT"
Джефф:Джефф NP-ANT-M ; !"Use/MT"
Джефферсон:Джефферсон NP-ANT-M ; !"Use/MT"
Джеффри:Джеффри NP-ANT-M ; ! ""
Джил:Джил NP-ANT-M ; !"Use/MT"
Джино:Джино NP-ANT-M ; !"Use/MT"
Джимми:Джимми NP-ANT-M ; !"Use/MT"
Джим:Джим NP-ANT-M ; !"Use/MT"
Джин:Джин NP-ANT-M ; !"Use/MT"
Джин:Джин NP-ANT-F ; !"Use/MT"
Джозеф:Джозеф NP-ANT-M ; !"Use/MT"
Джэй:Джэй NP-ANT-M ; !"Use/MT"
Джо:Джо NP-ANT-M ; ! ""
Джон:Джон NP-ANT-M ; ! ""
Джона:Джона NP-ANT-M ; ! "" !"Use/MT"
Джонни:Джонни NP-ANT-M ; !"Use/MT"
Джонатан:Джонатан NP-ANT-M ; !"Use/MT"
Джордж:Джордж NP-ANT-M ; ! ""
Джоаккино:Джоаккино NP-ANT-M ; !"Use/MT"
Джованни:Джованни NP-ANT-M ; !"Use/MT"
Джои:Джои NP-ANT-M ; !"Use/MT"
Джорджио:Джорджио NP-ANT-M ; !"Use/MT"
Джош:Джош NP-ANT-M ; !"Use/MT"
Аб:Аб NP-ANT-M ; !"Use/MT"
Ав:Ав NP-ANT-M ; !"Use/MT"
Аг:Аг NP-ANT-M ; !"Use/MT"
Аз:Аз NP-ANT-M ; !"Use/MT"
Ак:Ак NP-ANT-M ; !"Use/MT"
Ард:Ард NP-ANT-M ; !"Use/MT"
Ас:Ас NP-ANT-M ; !"Use/MT"
Ат:Ат NP-ANT-M ; !"Use/MT"
Ах:Ах NP-ANT-M ; !"Use/MT"
Ба:Ба NP-ANT-M ; !"Use/MT"
Бав:Бав NP-ANT-M ; !"Use/MT"
Баз:Баз NP-ANT-M ; !"Use/MT"
Без:Без NP-ANT-M ; !"Use/MT"
Бак:Бак NP-ANT-M ; !"Use/MT"
Бал:Бал NP-ANT-M ; !"Use/MT"
Бас:Бас NP-ANT-M ; !"Use/MT"
Бер:Бер NP-ANT-M ; !"Use/MT"
Биз:Биз NP-ANT-M ; !"Use/MT"
Бик:Бик NP-ANT-M ; !"Use/MT"
Бил:Бил NP-ANT-M ; !"Use/MT"
Бим:Бим NP-ANT-M ; !"Use/MT"
Бир:Бир NP-ANT-M ; !"Use/MT"
Биш:Биш NP-ANT-M ; !"Use/MT"
Боз:Боз NP-ANT-M ; !"Use/MT"
Бу:Бу NP-ANT-M ; !"Use/MT"
Буз:Буз NP-ANT-M ; !"Use/MT"
Бук:Бук NP-ANT-M ; !"Use/MT"
Ва:Ва NP-ANT-M ; !"Use/MT"
Цен:Цен NP-ANT-M ; !"Use/MT"
Се:Се NP-ANT-M ; !"Use/MT"
Чел:Чел NP-ANT-M ; !"Use/MT"
Шер:Шер NP-ANT-M ; !"Use/MT"
Чес:Чес NP-ANT-M ; !"Use/MT"
Чиль:Чиль NP-ANT-M ; !"Use/MT"
Чи:Чи NP-ANT-M ; !"Use/MT"
Чис:Чис NP-ANT-M ; !"Use/MT"
Чит:Чит NP-ANT-M ; !"Use/MT"
Хло:Хло NP-ANT-M ; !"Use/MT"
Чу:Чу NP-ANT-M ; !"Use/MT"
Клау:Клау NP-ANT-M ; !"Use/MT"
Кле:Кле NP-ANT-M ; !"Use/MT"
Кло:Кло NP-ANT-M ; !"Use/MT"
Сни:Сни NP-ANT-M ; !"Use/MT"
Ко:Ко NP-ANT-M ; !"Use/MT"
Коз:Коз NP-ANT-M ; !"Use/MT"
Црес:Црес NP-ANT-M ; !"Use/MT"
Ку:Ку NP-ANT-M ; !"Use/MT"
Хуш:Хуш NP-ANT-M ; !"Use/MT"
Сай:Сай NP-ANT-M ; !"Use/MT"
Эк:Эк NP-ANT-M ; !"Use/MT"
Эль:Эль NP-ANT-M ; !"Use/MT"
Эф:Эф NP-ANT-M ; !"Use/MT"
Эш:Эш NP-ANT-M ; !"Use/MT"
Эс:Эс NP-ANT-M ; !"Use/MT"
Ет:Ет NP-ANT-M ; !"Use/MT"
Еф:Еф NP-ANT-M ; !"Use/MT"
Хач:Хач NP-ANT-M ; !"Use/MT"
Хаг:Хаг NP-ANT-M ; !"Use/MT"
Хак:Хак NP-ANT-M ; !"Use/MT"
Хэл:Хэл NP-ANT-M ; !"Use/MT"
Хан:Хан NP-ANT-M ; !"Use/MT"
Ха:Ха NP-ANT-M ; !"Use/MT"
Хаф:Хаф NP-ANT-M ; !"Use/MT"
Хап:Хап NP-ANT-M ; !"Use/MT"
Хар:Хар NP-ANT-M ; !"Use/MT"
Хав:Хав NP-ANT-M ; !"Use/MT"
Хаз:Хаз NP-ANT-M ; !"Use/MT"
Хеб:Хеб NP-ANT-M ; !"Use/MT"
Хел:Хел NP-ANT-M ; !"Use/MT"
Хем:Хем NP-ANT-M ; !"Use/MT"
Хеф:Хеф NP-ANT-M ; !"Use/MT"
Хеш:Хеш NP-ANT-M ; !"Use/MT"
Хет:Хет NP-ANT-M ; !"Use/MT"
Хез:Хез NP-ANT-M ; !"Use/MT"
Хиль:Хиль NP-ANT-M ; !"Use/MT"
Хин:Хин NP-ANT-M ; !"Use/MT"
Хиз:Хиз NP-ANT-M ; !"Use/MT"
Хог:Хог NP-ANT-M ; !"Use/MT"
Хо:Хо NP-ANT-M ; !"Use/MT"
Хоф:Хоф NP-ANT-M ; !"Use/MT"
Хор:Хор NP-ANT-M ; !"Use/MT"
Хош:Хош NP-ANT-M ; !"Use/MT"
Хул:Хул NP-ANT-M ; !"Use/MT"
Ху:Ху NP-ANT-M ; !"Use/MT"
Я:Я NP-ANT-M ; !"Use/MT"
Ят:Ят NP-ANT-M ; !"Use/MT"
Ю:Ю NP-ANT-M ; !"Use/MT"
Мыс:Мыс NP-ANT-M ; !"Use/MT"
Наг:Наг NP-ANT-M ; !"Use/MT"
Нах:Нах NP-ANT-M ; !"Use/MT"
Най:Най NP-ANT-M ; !"Use/MT"
На:На NP-ANT-M ; !"Use/MT"
Наф:Наф NP-ANT-M ; !"Use/MT"
Наз:Наз NP-ANT-M ; !"Use/MT"
Нег:Нег NP-ANT-M ; !"Use/MT"
Нем:Нем NP-ANT-M ; !"Use/MT"
Нем:Нем NP-ANT-M ; !"Use/MT"
Не:Не NP-ANT-M ; !"Use/MT"
Неф:Неф NP-ANT-M ; !"Use/MT"
Нер:Нер NP-ANT-M ; !"Use/MT"
Ниб:Ниб NP-ANT-M ; !"Use/MT"
Ним:Ним NP-ANT-M ; !"Use/MT"
Нин:Нин NP-ANT-M ; !"Use/MT"
Ни:Ни NP-ANT-M ; !"Use/MT"
Ниш:Ниш NP-ANT-M ; !"Use/MT"
Ним:Ним NP-ANT-M ; !"Use/MT"
Ом:Ом NP-ANT-M ; !"Use/MT"
Оф:Оф NP-ANT-M ; !"Use/MT"
Оз:Оз NP-ANT-M ; !"Use/MT"
Па:Па NP-ANT-M ; !"Use/MT"
Пар:Пар NP-ANT-M ; !"Use/MT"
Паш:Паш NP-ANT-M ; !"Use/MT"
Пэт:Пэт NP-ANT-M ; !"Use/MT"
Пел:Пел NP-ANT-M ; !"Use/MT"
Физ:Физ NP-ANT-M ; !"Use/MT"
Фан:Фан NP-ANT-M ; !"Use/MT"
Фар:Фар NP-ANT-M ; !"Use/MT"
Фин:Фин NP-ANT-M ; !"Use/MT"
Фита:Фита NP-ANT-M ; !"Use/MT"
Фле:Фле NP-ANT-M ; !"Use/MT"
Фрыг:Фрыг NP-ANT-M ; !"Use/MT"
Пил:Пил NP-ANT-M ; !"Use/MT"
Пи:Пи NP-ANT-M ; !"Use/MT"
Пир:Пир NP-ANT-M ; !"Use/MT"
Пис:Пис NP-ANT-M ; !"Use/MT"
Пон:Пон NP-ANT-M ; !"Use/MT"
По:По NP-ANT-M ; !"Use/MT"
Прис:Прис NP-ANT-M ; !"Use/MT"
Проч:Проч NP-ANT-M ; !"Use/MT"
Пу:Пу NP-ANT-M ; !"Use/MT"
Пи:Пи NP-ANT-M ; !"Use/MT"
Раб:Раб NP-ANT-M ; !"Use/MT"
Рад:Рад NP-ANT-M ; !"Use/MT"
Рак:Рак NP-ANT-M ; !"Use/MT"
Ра:Ра NP-ANT-M ; !"Use/MT"
Ре:Ре NP-ANT-M ; !"Use/MT"
Рэпх:Рэпх NP-ANT-M ; !"Use/MT"
Рью:Рью NP-ANT-M ; !"Use/MT"
Ре:Ре NP-ANT-M ; !"Use/MT"
Рин:Рин NP-ANT-M ; !"Use/MT"
Ри:Ри NP-ANT-M ; !"Use/MT"
Рис:Рис NP-ANT-M ; !"Use/MT"
Рит:Рит NP-ANT-M ; !"Use/MT"
Риз:Риз NP-ANT-M ; !"Use/MT"
Ро:Ро NP-ANT-M ; !"Use/MT"
Ро:Ро NP-ANT-M ; !"Use/MT"
Ру:Ру NP-ANT-M ; !"Use/MT"
Саб:Саб NP-ANT-M ; !"Use/MT"
Сак:Сак NP-ANT-M ; !"Use/MT"
Сэл:Сэл NP-ANT-M ; !"Use/MT"
Сан:Сан NP-ANT-M ; !"Use/MT"
Са:Са NP-ANT-M ; !"Use/MT"
Сар:Сар NP-ANT-M ; !"Use/MT"
Сауле:Сауле NP-ANT-F ; !"Use/MT"
Шахноза:Шахноза NP-ANT-F ; !"Use/MT"
Сю:Сю NP-ANT-M ; !"Use/MT"
Скиф:Скиф NP-ANT-M ; !"Use/MT"
Се:Се NP-ANT-M ; !"Use/MT"
Сер:Сер NP-ANT-M ; !"Use/MT"
Шаб:Шаб NP-ANT-M ; !"Use/MT"
Шал:Шал NP-ANT-M ; !"Use/MT"
Шам:Шам NP-ANT-M ; !"Use/MT"
Ша:Ша NP-ANT-M ; !"Use/MT"
Шар:Шар NP-ANT-M ; !"Use/MT"
Шав:Шав NP-ANT-M ; !"Use/MT"
Шеб:Шеб NP-ANT-M ; !"Use/MT"
Шим:Шим NP-ANT-M ; !"Use/MT"
Шиб:Шиб NP-ANT-M ; !"Use/MT"
Шик:Шик NP-ANT-M ; !"Use/MT"
Шил:Шил NP-ANT-M ; !"Use/MT"
Шайба:Шайба NP-ANT-M ; !"Use/MT"
Ши:Ши NP-ANT-M ; !"Use/MT"
Шиф:Шиф NP-ANT-M ; !"Use/MT"
Шо:Шо NP-ANT-M ; !"Use/MT"
Шу:Шу NP-ANT-M ; !"Use/MT"
Шуп:Шуп NP-ANT-M ; !"Use/MT"
Сиб:Сиб NP-ANT-M ; !"Use/MT"
Сил:Сил NP-ANT-M ; !"Use/MT"
Сим:Сим NP-ANT-M ; !"Use/MT"
Сис:Сис NP-ANT-M ; !"Use/MT"
Ситх:Ситх NP-ANT-M ; !"Use/MT"
Смыр:Смыр NP-ANT-M ; !"Use/MT"
Сод:Сод NP-ANT-M ; !"Use/MT"
Соп:Соп NP-ANT-M ; !"Use/MT"
Сос:Сос NP-ANT-M ; !"Use/MT"
Ста:Ста NP-ANT-M ; !"Use/MT"
Стеф:Стеф NP-ANT-M ; !"Use/MT"
Сто:Сто NP-ANT-M ; !"Use/MT"
Сук:Сук NP-ANT-M ; !"Use/MT"
Сук:Сук NP-ANT-M ; !"Use/MT"
Су:Су NP-ANT-M ; !"Use/MT"
Сим:Сим NP-ANT-M ; !"Use/MT"
Сын:Сын NP-ANT-M ; !"Use/MT"
Сыр:Сыр NP-ANT-M ; !"Use/MT"
Тэд:Тэд NP-ANT-M ; !"Use/MT"
Тах:Тах NP-ANT-M ; !"Use/MT"
Тар:Тар NP-ANT-M ; !"Use/MT"
Таль:Таль NP-ANT-M ; !"Use/MT"
Там:Там NP-ANT-M ; !"Use/MT"
Та:Та NP-ANT-M ; !"Use/MT"
Тар:Тар NP-ANT-M ; !"Use/MT"
Тат:Тат NP-ANT-M ; !"Use/MT"
Те:Те NP-ANT-M ; !"Use/MT"
Тер:Тер NP-ANT-M ; !"Use/MT"
Тум:Тум NP-ANT-M ; !"Use/MT"
Тиб:Тиб NP-ANT-M ; !"Use/MT"
Тиг:Тиг NP-ANT-M ; !"Use/MT"
Тик:Тик NP-ANT-M ; !"Use/MT"
Тиль:Тиль NP-ANT-M ; !"Use/MT"
Ти:Ти NP-ANT-M ; !"Use/MT"
Тиф:Тиф NP-ANT-M ; !"Use/MT"
Тир:Тир NP-ANT-M ; !"Use/MT"
Троф:Троф NP-ANT-M ; !"Use/MT"
Ту:Ту NP-ANT-M ; !"Use/MT"
Туч:Туч NP-ANT-M ; !"Use/MT"
Тир:Тир NP-ANT-M ; !"Use/MT"
Ул:Ул NP-ANT-M ; !"Use/MT"
Ум:Ум NP-ANT-M ; !"Use/MT"
Юн:Юн NP-ANT-M ; !"Use/MT"
Юз:Юз NP-ANT-M ; !"Use/MT"
Ваш:Ваш NP-ANT-M ; !"Use/MT"
Ве:Ве NP-ANT-M ; !"Use/MT"
Воф:Воф NP-ANT-M ; !"Use/MT"
Уи:Уи NP-ANT-M ; !"Use/MT"
Соф:Соф NP-ANT-M ; !"Use/MT"
Цзы:Цзы NP-ANT-M ; !"Use/MT"
Габ:Габ NP-ANT-M ; !"Use/MT"
Гад:Гад NP-ANT-M ; !"Use/MT"
Газ:Газ NP-ANT-M ; !"Use/MT"
Гал:Гал NP-ANT-M ; !"Use/MT"
Гар:Гар NP-ANT-M ; !"Use/MT"
Ге:Ге NP-ANT-M ; !"Use/MT"
Гег:Гег NP-ANT-M ; !"Use/MT"
Гер:Гер NP-ANT-M ; !"Use/MT"
Геш:Геш NP-ANT-M ; !"Use/MT"
Ги:Ги NP-ANT-M ; !"Use/MT"
Гиб:Гиб NP-ANT-M ; !"Use/MT"
Гид:Гид NP-ANT-M ; !"Use/MT"
Гим:Гим NP-ANT-M ; !"Use/MT"
Гир:Гир NP-ANT-M ; !"Use/MT"
Гит:Гит NP-ANT-M ; !"Use/MT"
Гиш:Гиш NP-ANT-M ; !"Use/MT"
Гой:Гой NP-ANT-M ; !"Use/MT"
Гол:Гол NP-ANT-M ; !"Use/MT"
Гу:Гу NP-ANT-M ; !"Use/MT"
Гуд:Гуд NP-ANT-M ; !"Use/MT"
Гук:Гук NP-ANT-M ; !"Use/MT"
Гум:Гум NP-ANT-M ; !"Use/MT"
Гуп:Гуп NP-ANT-M ; !"Use/MT"
Гью:Гью NP-ANT-M ; !"Use/MT"
Даб:Даб NP-ANT-M ; !"Use/MT"
Даль:Даль NP-ANT-M ; !"Use/MT"
Дар:Дар NP-ANT-M ; !"Use/MT"
Деб:Деб NP-ANT-M ; !"Use/MT"
Джа:Джа NP-ANT-M ; !"Use/MT"
Джад:Джад NP-ANT-M ; !"Use/MT"
Джаф:Джаф NP-ANT-M ; !"Use/MT"
Джаш:Джаш NP-ANT-M ; !"Use/MT"
Дже:Дже NP-ANT-M ; !"Use/MT"
Джеб:Джеб NP-ANT-M ; !"Use/MT"
Джес:Джес NP-ANT-M ; !"Use/MT"
Джет:Джет NP-ANT-M ; !"Use/MT"
Джеф:Джеф NP-ANT-M ; !"Use/MT"
Джеш:Джеш NP-ANT-M ; !"Use/MT"
Джид:Джид NP-ANT-M ; !"Use/MT"
Джог:Джог NP-ANT-M ; !"Use/MT"
Джой:Джой NP-ANT-M ; !"Use/MT"
Джок:Джок NP-ANT-M ; !"Use/MT"
Джоп:Джоп NP-ANT-M ; !"Use/MT"
Джор:Джор NP-ANT-M ; !"Use/MT"
Джут:Джут NP-ANT-M ; !"Use/MT"
Джэт:Джэт NP-ANT-M ; !"Use/MT"
Ди:Ди NP-ANT-M ; !"Use/MT"
Диб:Диб NP-ANT-M ; !"Use/MT"
Дим:Дим NP-ANT-M ; !"Use/MT"
Дор:Дор NP-ANT-M ; !"Use/MT"
Доф:Доф NP-ANT-M ; !"Use/MT"
Ду:Ду NP-ANT-M ; !"Use/MT"
Дью:Дью NP-ANT-M ; !"Use/MT"
Еж:Еж NP-ANT-M ; !"Use/MT"
Ерсұлтан:Ерсұлтан NP-ANT-M ; !"Use/MT"
Ер:Ер NP-ANT-M ; !"Use/MT"
Ерназар:Ерназар NP-ANT-M ; ! ""
За:За NP-ANT-M ; !"Use/MT"
Заб:Заб NP-ANT-M ; !"Use/MT"
Зак:Зак NP-ANT-M ; !"Use/MT"
Зал:Зал NP-ANT-M ; !"Use/MT"
Зар:Зар NP-ANT-M ; !"Use/MT"
Зат:Зат NP-ANT-M ; !"Use/MT"
Заф:Заф NP-ANT-M ; !"Use/MT"
Зе:Зе NP-ANT-M ; !"Use/MT"
Зеб:Зеб NP-ANT-M ; !"Use/MT"
Зел:Зел NP-ANT-M ; !"Use/MT"
Зем:Зем NP-ANT-M ; !"Use/MT"
Зер:Зер NP-ANT-M ; !"Use/MT"
Зею:Зею NP-ANT-M ; !"Use/MT"
Зиб:Зиб NP-ANT-M ; !"Use/MT"
Зид:Зид NP-ANT-M ; !"Use/MT"
Зик:Зик NP-ANT-M ; !"Use/MT"
Зил:Зил NP-ANT-M ; !"Use/MT"
Зим:Зим NP-ANT-M ; !"Use/MT"
Зиф:Зиф NP-ANT-M ; !"Use/MT"
Зих:Зих NP-ANT-M ; !"Use/MT"
Зо:Зо NP-ANT-M ; !"Use/MT"
Зор:Зор NP-ANT-M ; !"Use/MT"
Зу:Зу NP-ANT-M ; !"Use/MT"
Иб:Иб NP-ANT-M ; !"Use/MT"
Иг:Иг NP-ANT-M ; !"Use/MT"
Ид:Ид NP-ANT-M ; !"Use/MT"
Ие:Ие NP-ANT-M ; !"Use/MT"
Иез:Иез NP-ANT-M ; !"Use/MT"
Иер:Иер NP-ANT-M ; !"Use/MT"
Из:Из NP-ANT-M ; !"Use/MT"
Ик:Ик NP-ANT-M ; !"Use/MT"
Им:Им NP-ANT-M ; !"Use/MT"
Ир:Ир NP-ANT-M ; !"Use/MT"
Ит:Ит NP-ANT-M ; !"Use/MT"
Иу:Иу NP-ANT-M ; !"Use/MT"
Иф:Иф NP-ANT-M ; !"Use/MT"
Их:Их NP-ANT-M ; !"Use/MT"
Иш:Иш NP-ANT-M ; !"Use/MT"
Йот:Йот NP-ANT-M ; !"Use/MT"
Ка:Ка NP-ANT-M ; !"Use/MT"
Каб:Каб NP-ANT-M ; !"Use/MT"
Кад:Кад NP-ANT-M ; !"Use/MT"
Кал:Кал NP-ANT-M ; !"Use/MT"
Кар:Кар NP-ANT-M ; !"Use/MT"
Кау:Кау NP-ANT-M ; !"Use/MT"
Каф:Каф NP-ANT-M ; !"Use/MT"
Квар:Квар NP-ANT-M ; !"Use/MT"
Ке:Ке NP-ANT-M ; !"Use/MT"
Кед:Кед NP-ANT-M ; !"Use/MT"
Кей:Кей NP-ANT-M ; !"Use/MT"
Кер:Кер NP-ANT-M ; !"Use/MT"
Ки:Ки NP-ANT-M ; !"Use/MT"
Киб:Киб NP-ANT-M ; !"Use/MT"
Кир:Кир NP-ANT-M ; !"Use/MT"
Киш:Киш NP-ANT-M ; !"Use/MT"
Клау:Клау NP-ANT-M ; !"Use/MT"
Кле:Кле NP-ANT-M ; !"Use/MT"
Кло:Кло NP-ANT-M ; !"Use/MT"
Ко:Ко NP-ANT-M ; !"Use/MT"
Коз:Коз NP-ANT-M ; !"Use/MT"
Кор:Кор NP-ANT-M ; !"Use/MT"
Ку:Ку NP-ANT-M ; !"Use/MT"
Кэл:Кэл NP-ANT-M ; !"Use/MT"
Ла:Ла NP-ANT-M ; !"Use/MT"
Лаз:Лаз NP-ANT-M ; !"Use/MT"
Лайд:Лайд NP-ANT-M ; !"Use/MT"
Лайс:Лайс NP-ANT-M ; !"Use/MT"
Лак:Лак NP-ANT-M ; !"Use/MT"
Ле:Ле NP-ANT-M ; !"Use/MT"
Леб:Леб NP-ANT-M ; !"Use/MT"
Лем:Лем NP-ANT-M ; !"Use/MT"
Либ:Либ NP-ANT-M ; !"Use/MT"
Ля:Ля NP-ANT-M ; !"Use/MT"
Ма:Ма NP-ANT-M ; !"Use/MT"
Мак:Мак NP-ANT-M ; !"Use/MT"
Мал:Мал NP-ANT-M ; !"Use/MT"
Мам:Мам NP-ANT-M ; !"Use/MT"
Мас:Мас NP-ANT-M ; !"Use/MT"
Мах:Мах NP-ANT-M ; !"Use/MT"
Мед:Мед NP-ANT-M ; !"Use/MT"
Мем:Мем NP-ANT-M ; !"Use/MT"
Мер:Мер NP-ANT-M ; !"Use/MT"
Мет:Мет NP-ANT-M ; !"Use/MT"
Меф:Меф NP-ANT-M ; !"Use/MT"
Ми:Ми NP-ANT-M ; !"Use/MT"
Миб:Миб NP-ANT-M ; !"Use/MT"
Миг:Миг NP-ANT-M ; !"Use/MT"
Мид:Мид NP-ANT-M ; !"Use/MT"
Мидж:Мидж NP-ANT-M ; !"Use/MT"
Миз:Миз NP-ANT-M ; !"Use/MT"
Мик:Мик NP-ANT-M ; !"Use/MT"
Мил:Мил NP-ANT-M ; !"Use/MT"
Мин:Мин NP-ANT-M ; !"Use/MT"
Мир:Мир NP-ANT-M ; !"Use/MT"
Мис:Мис NP-ANT-M ; !"Use/MT"
Мит:Мит NP-ANT-M ; !"Use/MT"
Мич:Мич NP-ANT-M ; !"Use/MT"
Миш:Миш NP-ANT-M ; !"Use/MT"
Мо:Мо NP-ANT-M ; !"Use/MT"
Мор:Мор NP-ANT-M ; !"Use/MT"
Му:Му NP-ANT-M ; !"Use/MT"
Муп:Муп NP-ANT-M ; !"Use/MT"

Джошуа:Джошуа NP-ANT-M ; !"Use/MT"
Джоэл:Джоэл NP-ANT-M ; !"Use/MT"
Джуд:Джуд NP-ANT-M ; !"Use/MT"
Джулиано:Джулиано NP-ANT-M ; !"Use/MT"
Джулио:Джулио NP-ANT-M ; !"Use/MT"
Джузеппе:Джузеппе NP-ANT-M ; ! ""
Джулиан:Джулиан NP-ANT-M ; ! ""
Джульетта:Джульетта NP-ANT-F ; ! ""
Джэймсон:Джэймсон NP-ANT-M ; !"Use/MT"
Диас:Диас NP-ANT-M ; ! "Dıyas" (Arabic)
Дибай:Дибай NP-ANT-M ; ! "Dıybay" (Persian)
Диего:Диего NP-ANT-M ; !"Use/MT"
Дидара:Дидара NP-ANT-F ; ! "Dıydara" (Persian)
Дидарбек:Дидарбек NP-ANT-M ; ! "Dıydarbek" (Persian)
Дидар:Дидар NP-ANT-M ; ! "Dıydar" (Persian)
Дик:Дик NP-ANT-M ; ! ""
Диқанбай:Диқанбай NP-ANT-M ; ! "Dıyqanbay" (Persian)
Дила:Дила NP-ANT-F ; ! "Dıyla" (Arabic)
Дильбегим:Дильбегим NP-ANT-M ; ! ""
Дима:Дима NP-ANT-M ; ! ""
Дин:Дин NP-ANT-M ; !"Use/MT"
Дидье:Дидье NP-ANT-M ; !"Use/MT"
Диллон:Диллон NP-ANT-M ; !"Use/MT"
Димитрий:Димитрий NP-ANT-M ; !"Use/MT"
Дино:Дино NP-ANT-M ; !"Use/MT"
Дина:Дина NP-ANT-F ; ! "Dina"
Динара:Динара NP-ANT-F ; ! "Dıynara" (Arabic)
Диярбек:Диярбек NP-ANT-M ; ! "Dıyarbek" (Kazakh)
Дияр:Дияр NP-ANT-M ; ! "Dıyar" (Arabic)
Ділара:Ділара NP-ANT-F ; ! "Dilara" (Persian)
Ділбара:Ділбара NP-ANT-F ; ! "Dilbara" (Persian)
Ділдабай:Ділдабай NP-ANT-M ; ! "Dildabay" (Arabic)
Ділдабек:Ділдабек NP-ANT-M ; ! "Dildabek"
Ділда:Ділда NP-ANT-F ; ! "Dilda" (Arabic)
Ділма:Ділма NP-ANT-M ; ! "Dilda" (Arabic)
Дінмұхаммед:Дінмұхаммед NP-ANT-M ; ! ""
Дмитрий:Дмитрий NP-ANT-M ; ! "Dmitriy"
Додабай:Додабай NP-ANT-M ; ! "Dodabay" (Kazakh)
Додан:Додан NP-ANT-M ; ! "Dodan" (Kazakh)
Дойман:Дойман NP-ANT-M ; ! "Doyman" (Kazakh)
Доменико:Доменико NP-ANT-M ; !"Use/MT"
Доминик:Доминик NP-ANT-M ; !"Use/MT"
Доминго:Доминго NP-ANT-M ; !"Use/MT"
Дон:Дон NP-ANT-M ; !"Use/MT"
Донато:Донато NP-ANT-M ; !"Use/MT"
Донован:Донован NP-ANT-M ; !"Use/MT"
Дориан:Дориан NP-ANT-M ; !"Use/MT"
Дональд:Дональд NP-ANT-M ; !"Use/MT"
Дора:Дора NP-ANT-F ; ! "Dora" (Arabic)
Досай:Досай NP-ANT-M ; ! "Dosay"
Досақ:Досақ NP-ANT-M ; ! "Dosaq" (Kazakh)
Досәлі:Досәлі NP-ANT-M ; ! "Dosäli" (Arabic)
Досбай:Досбай NP-ANT-M ; ! "Dosbay"
Досберген:Досберген NP-ANT-M ; ! "Dosbergen" (Kazakh)
Досбол:Досбол NP-ANT-M ; ! "Be a friend"
Досбол:Досбол NP-ANT-M ; ! "Dosbol" (Arabic)
Дос:Дос NP-ANT-M ; ! "Dos" (Arabic)
Досжан:Досжан NP-ANT-M ; ! "Dosjan" (Kazakh)
Досия:Досия NP-ANT-F ; ! "Dosıya" (Arabic)
Досмат:Досмат NP-ANT-M ; ! "Dosmat" (Arabic)
Досмұқан:Досмұқан NP-ANT-M ; ! "Dosmuqan" (Arabic)
Досымбек:Досымбек NP-ANT-M ; ! "Dosımbek" (Kazakh)
Досым:Досым NP-ANT-M ; ! "Dosım" (Kazakh)
Досымжан:Досымжан NP-ANT-M ; ! "Dosımjan" (Arabic)
Доян:Доян NP-ANT-M ; ! "Doyan"
Дөненбай:Дөненбай NP-ANT-M ; ! "Dönenbay" (Kazakh)
Драги:Драги NP-ANT-M ; !"Use/MT"
Драго:Драго NP-ANT-M ; !"Use/MT"
Драгомир:Драгомир NP-ANT-M ; !"Use/MT"
Дракула:Дракула NP-ANT-M ; !"Use/MT"
Дуанбай:Дуанбай NP-ANT-M ; ! "Dıwanbay" (Persian)
Дуглас:Дуглас NP-ANT-M ; !"Use/MT"
Дудар:Дудар NP-ANT-M ; ! "Dıwdar" (Kazakh)
Дулат:Дулат NP-ANT-M ; !"Use/MT"
Думан:Думан NP-ANT-M ; ! "Dıwman" (Kazakh)
Дуния:Дуния NP-ANT-F ; ! "Dıwnıya" (Arabic)
Дункан:Дункан NP-ANT-M ; !"Use/MT"
Дурия:Дурия NP-ANT-F ; ! "Dıwrıya" (Persian)
Дүйсекей:Дүйсекей NP-ANT-M ; ! "Düysekey" (Persian)
Дүйсенбай:Дүйсенбай NP-ANT-M ; ! "Düysenbay" (Persian)
Дүйсенбек:Дүйсенбек NP-ANT-M ; ! ""
Дүйсенгали:Дүйсенгали NP-ANT-M ; ! "Düysengalıy" (Persian)
Дүйсен:Дүйсен NP-ANT-M ; ! "Düysen" (Persian)
Дүйсехан:Дүйсехан NP-ANT-M ; ! "Düysexan" (Persian)
Дэвид:Дэвид NP-ANT-M ; ! ""
Дэвис:Дэвис NP-ANT-M ; !"Use/MT"
Дэн:Дэн NP-ANT-M ; !"Use/MT"
Дэйтон:Дэйтон NP-ANT-M ; !"Use/MT"
Дэйн:Дэйн NP-ANT-M ; !"Use/MT"
Дэмиен:Дэмиен NP-ANT-M ; !"Use/MT"
Дэнни:Дэнни NP-ANT-M ; !"Use/MT"
Дэрил:Дэрил NP-ANT-M ; !"Use/MT"
Дагмар:Дагмар NP-ANT-F ; !"Use/MT"
Даля:Даля NP-ANT-F ; !"Use/MT"
Даная:Даная NP-ANT-F ; !"Use/MT"
Даниэла:Даниэла NP-ANT-F ; !"Use/MT"
Даниэль:Даниэль NP-ANT-F ; !"Use/MT"
Дасия:Дасия NP-ANT-F ; !"Use/MT"
Дафна:Дафна NP-ANT-F ; !"Use/MT"
Делия:Делия NP-ANT-F ; !"Use/MT"
Донец:Донец NP-ANT-M ; ! ""
Дельфина:Дельфина NP-ANT-F ; !"Use/MT"
Деми:Деми NP-ANT-F ; !"Use/MT"
Дениз:Дениз NP-ANT-F ; !"Use/MT"
Дениса:Дениса NP-ANT-F ; !"Use/MT"
Деспина:Деспина NP-ANT-F ; !"Use/MT"
Джанет:Джанет NP-ANT-F ; !"Use/MT"
Джанна:Джанна NP-ANT-F ; !"Use/MT"
Дженера:Дженера NP-ANT-F ; !"Use/MT"
Джени:Джени NP-ANT-F ; !"Use/MT"
Дженис:Дженис NP-ANT-F ; !"Use/MT"
Дженни:Дженни NP-ANT-F ; !"Use/MT"
Дженнифер:Дженнифер NP-ANT-F ; !"Use/MT"
Джеральдин:Джеральдин NP-ANT-F ; !"Use/MT"
Джеральдины:Джеральдины NP-ANT-F ; !"Use/MT"
Джессика:Джессика NP-ANT-F ; !"Use/MT"
Джиада:Джиада NP-ANT-F ; !"Use/MT"
Джиллиан:Джиллиан NP-ANT-F ; !"Use/MT"
Джина:Джина NP-ANT-F ; !"Use/MT"
Джоанна:Джоанна NP-ANT-F ; !"Use/MT"
Джованна:Джованна NP-ANT-F ; !"Use/MT"
Джойс:Джойс NP-ANT-F ; !"Use/MT"
Джоли:Джоли NP-ANT-F ; !"Use/MT"
Джудит:Джудит NP-ANT-F ; !"Use/MT"
Джули:Джули NP-ANT-F ; !"Use/MT"
Джулиана:Джулиана NP-ANT-F ; !"Use/MT"
Джульета:Джульета NP-ANT-F ; !"Use/MT"
Диана:Диана NP-ANT-F ; !"Use/MT"
Дина:Дина NP-ANT-F ; ! "Dina" (Arabic)
Долорес:Долорес NP-ANT-F ; !"Use/MT"
Доминика:Доминика NP-ANT-F ; !"Use/MT"
Дрина:Дрина NP-ANT-F ; !"Use/MT"
Дэстини:Дэстини NP-ANT-F ; !"Use/MT"
Ева:Ева NP-ANT-F ; ! ""
Евгений:Евгений NP-ANT-M ; ! "Yevgeniy"
Евгения:Евгения NP-ANT-F ; ! ""
Егізбай:Егізбай NP-ANT-M ; ! "Egizbay" (Kazakh)
Егізбек:Егізбек NP-ANT-M ; ! "Egizbek" (Kazakh)
Егор:Егор NP-ANT-M ; ! "Egor" (Greek)
Едіге:Едіге NP-ANT-M ; ! "Edige" (Arabic)
Еділбай:Еділбай NP-ANT-M ; ! "Edilbay" (Old Turkic)
Еділбек:Еділбек NP-ANT-M ; ! "Edilbek" (Old Turkic)
Еділ:Еділ NP-ANT-M ; ! "Edil" (Old Turkic)
Еділжан:Еділжан NP-ANT-M ; ! "Ediljan" (Old Turkic)
Еділтай:Еділтай NP-ANT-M ; ! "Ediltay" (Old Turkic)
Ежи:Ежи NP-ANT-M ; !"Use/MT"
Еугенио:Еугенио NP-ANT-M ; !"Use/MT"
Езекия:Езекия NP-ANT-M ; ! "Ezekial"
Екатерина:Екатерина NP-ANT-F ; ! ""
Елазар:Елазар NP-ANT-M ; ! ""
Еламан:Еламан NP-ANT-M ; ! "Elaman" (Kazakh)
Елбар:Елбар NP-ANT-M ; ! "Elbar" (Kazakh)
Елбас:Елбас NP-ANT-M ; ! "Elbas" (Kazakh)
Елбек:Елбек NP-ANT-M ; ! "Elbek" (Kazakh)
Елдар:Елдар NP-ANT-M ; ! "Eldar" (Kazakh)
Елдес:Елдес NP-ANT-M ; ! "Eldes" (Kazakh)
Елдос:Елдос NP-ANT-M ; ! "Eldos" (Kazakh)
Елебай:Елебай NP-ANT-M ; ! "Elebay" (Kazakh)
Елена:Елена NP-ANT-F ; ! "Elena" (Greek)
Елен:Елен NP-ANT-M ; ! "Elen" (Kazakh)
Елеубай:Елеубай NP-ANT-M ; ! "Elewbay" (Kazakh)
Елеу:Елеу NP-ANT-M ; ! "Elew" (Kazakh)
Елжан:Елжан NP-ANT-M ; ! "Eljan" (Kazakh)
Елжар:Елжар NP-ANT-M ; ! "Eljar" (Kazakh)
Елжасар:Елжасар NP-ANT-M ; ! "Eljasar" (Kazakh)
Елжас:Елжас NP-ANT-M ; ! "Eljas" (Kazakh)
Елизавета:Елизавета NP-ANT-F ; ! "Elizaveta" (Skandinavian)
Елібай:Елібай NP-ANT-M ; ! "Elibay" (Kazakh)
Елқам:Елқам NP-ANT-M ; ! "Elqam" (Arabic)
Елмұрат:Елмұрат NP-ANT-M ; ! "Elmurat" (Arabic)
Елназар:Елназар NP-ANT-M ; ! "Elnazar" (Kazakh)
Елнар:Елнар NP-ANT-M ; ! "Elnar" (Kazakh)
Елнұр:Елнұр NP-ANT-M ; ! "Elnur" (Kazakh)
Елтоқ:Елтоқ NP-ANT-M ; ! "Eltoq" (Kazakh)
Елшібай:Елшібай NP-ANT-M ; ! "Elshibay" (Kazakh)
Емел:Емел NP-ANT-M ; ! "Emel" (Arabic)
Емелжан:Емелжан NP-ANT-M ; ! "Emeljan" (Arabic)
Емелтай:Емелтай NP-ANT-M ; ! "Emeltay" (Arabic)
Еңлік:Еңлік NP-ANT-F ; ! "Eŋlik" (Kazakh)
Еңсебек:Еңсебек NP-ANT-M ; ! "Eŋsebek" (Kazakh)
Ералы:Ералы NP-ANT-M ; ! "Eralı" (Kazakh)
Ерасыл:Ерасыл NP-ANT-M ; ! "Erasıl" (Kazakh)
Ербай:Ербай NP-ANT-M ; ! "Erbay" (Kazakh)
Ербақ:Ербақ NP-ANT-M ; ! "Erbaq" (Kazakh)
Ербала:Ербала NP-ANT-M ; ! "Erbala" (Kazakh)
Ербатыр:Ербатыр NP-ANT-M ; ! "Erbatır" (Kazakh)
Ербек:Ербек NP-ANT-M ; ! "Erbek" (Kazakh)
Ерболат:Ерболат NP-ANT-M ; ! "Erbolat" (Kazakh)
Шалқұйрық:Шалқұйрық NP-ANT-M; ! "" USE/MT
Ербол:Ербол NP-ANT-M ; ! "Erbol"
Бэзил:Бэзил NP-ANT-M ; ! ""
Холлуорд:Холлуорд NP-ANT-M ;
Сауран:Сауран NP-ANT-M ;
Кузя:Кузя NP-ANT-M ;
Виталик:Виталик NP-ANT-M ;
Ербол:Ербол NP-ANT-M ; ! "Erbol" (Kazakh)
Ерболсын:Ерболсын NP-ANT-M ; ! "Erbolsın" (Kazakh)
Ербосын:Ербосын NP-ANT-M ; ! "Erbosın" (Kazakh)
Ербота:Ербота NP-ANT-M ; ! "Erbota" (Kazakh)
Ергеш:Ергеш NP-ANT-M ; ! "Ergesh" (Kazakh)
Ергозы:Ергозы NP-ANT-M ; ! "Ergozı" (Kazakh)
Ерғазы:Ерғазы NP-ANT-M ; ! "Erğazı" (Arabic)
Ерғали:Ерғали NP-ANT-M ; ! "Erğalıy" (Arabic)
Ерғожа:Ерғожа NP-ANT-M ; ! "Erğoja" (Arabic)
Ердар:Ердар NP-ANT-M ; ! "Erdar" (Arabic)
Ердәулет:Ердәулет NP-ANT-M ; ! "Erdäwlet" (Kazakh)
Ерденай:Ерденай NP-ANT-M ; ! "Erdenay" (Kazakh)
Ерденбай:Ерденбай NP-ANT-M ; ! "Erdenbay" (Kazakh)
Ерденбек:Ерденбек NP-ANT-M ; ! "Erdenbek" (Kazakh)
Ерденғали:Ерденғали NP-ANT-M ; ! "Erdenğalıy" (Kazakh)
Ерден:Ерден NP-ANT-M ; ! "Erden" (Kazakh)
Ережеп:Ережеп NP-ANT-M ; ! "Erejep" (Arabic)
Еремия:Еремия NP-ANT-M ; ! ""
Ерен:Ерен NP-ANT-M ; ! "Eren" (Kazakh)
Ержан:Ержан NP-ANT-M ; ! ""
Ержан:Ержан NP-ANT-M ; ! "Erjan"
Ержан:Ержан NP-ANT-M ; ! "Erjan" (Kazakh)
Ержігіт:Ержігіт NP-ANT-M ; ! "Erjigit" (Kazakh)
Ержұман:Ержұман NP-ANT-M ; ! "Erjuman" (Kazakh)
Ерзада:Ерзада NP-ANT-F ; ! "Erzada" (Kazakh)
Ерзиба:Ерзиба NP-ANT-F ; ! "Erzıyba" (Kazakh)
Ерік:Ерік NP-ANT-M ; ! "Erik" (Kazakh)
Ерімбек:Ерімбек NP-ANT-M ; ! "Erimbek" (Kazakh)
Еркебай:Еркебай NP-ANT-M ; ! "Erkebay" (Kazakh)
Еркеболат:Еркеболат NP-ANT-M ; ! "Erkebolat" (Kazakh)
Еркебұлан:Еркебұлан NP-ANT-M ; ! "Erkebulan" (Kazakh)
Ерке:Ерке NP-ANT-F ; ! "Erke" (Kazakh)
Еркеғали:Еркеғали NP-ANT-M ; !"Use/MT"
Еркежан:Еркежан NP-ANT-F ; ! "Erkejan" (Kazakh)
Еркінбай:Еркінбай NP-ANT-M ; ! "Erkinbay" (Kazakh)
Еркінғали:Еркінғали NP-ANT-M ; ! "Erkinğalıy" (Kazakh)
Еркін:Еркін NP-ANT-M ; ! "Erkin" (Kazakh)
Еркінжан:Еркінжан NP-ANT-M ; ! "Erkinjan" (Kazakh)
Еркінтай:Еркінтай NP-ANT-M ; ! "Erkintay" (Kazakh)
Ерқожа:Ерқожа NP-ANT-M ; ! "Erqoja" (Arabic)
Ерлан:Ерлан NP-ANT-M ; ! "Erlan"
Ерлан:Ерлан NP-ANT-M ; ! "Erlan" (Kazakh)
Ерлен:Ерлен NP-ANT-M ; ! "Erlen" (Kazakh)
Ерлік:Ерлік NP-ANT-M ; ! "Erlik" (Kazakh)
Ерман:Ерман NP-ANT-M ; ! "Erman" (Kazakh)
Ермат:Ермат NP-ANT-M ; ! "Ermat" (Kazakh)
Ермек:Ермек NP-ANT-M ; ! "Ermek" (Kazakh)
Ермұхамет:Ермұхамет NP-ANT-M ; ! ""
Ернар:Ернар NP-ANT-M ; ! "Ernar" (Kazakh)
Ернияз:Ернияз NP-ANT-M ; ! "Ernıyaz" (Kazakh)
Ернұр:Ернұр NP-ANT-M ; ! "Ernur" (Arabic)
Ерсайын:Ерсайын NP-ANT-M ; ! "Ersayın" (Kazakh)
Ертай:Ертай NP-ANT-M ; ! "Ertay" (Kazakh)
Ертілес:Ертілес NP-ANT-M ; ! "Ertiles" (Kazakh)
Ертіс:Ертіс NP-ANT-M ; ! "Ertis" (Old Turkic)
Ертуған:Ертуған NP-ANT-M ; ! "Ertıwğan" (Kazakh)
Ерубай:Ерубай NP-ANT-M ; ! "Erıwbay" (Kazakh)
Есбай:Есбай NP-ANT-M ; ! "Esbay" (Kazakh)
Есбатыр:Есбатыр NP-ANT-M ; ! "Esbatır" (Kazakh)
Есберген:Есберген NP-ANT-M ; ! "Esbergen" (Kazakh)
Есболат:Есболат NP-ANT-M ; ! "Esbolat" (Kazakh)
Есболай:Есболай NP-ANT-M ; ! "Esbolay" (Kazakh)
Есбол:Есбол NP-ANT-M ; ! "Esbol" (Kazakh)
Есдәуір:Есдәуір NP-ANT-M ; ! "Esdäwir" (Kazakh)
Есдәулет:Есдәулет NP-ANT-M ; ! "Esdäwlet" (Kazakh)
Есей:Есей NP-ANT-M ; ! "Esey" (Kazakh)
Есенай:Есенай NP-ANT-M ; ! "Esenay" (Kazakh)
Есенаман:Есенаман NP-ANT-M ; ! "Esenaman" (Kazakh)
Есенәлі:Есенәлі NP-ANT-M ; ! "Esenäli" (Kazakh)
Есенбай:Есенбай NP-ANT-M ; ! "Esenbay" (Kazakh)
Есенбақи:Есенбақи NP-ANT-M ; ! "Esenbaqıy" (Kazakh)
Есенбек:Есенбек NP-ANT-M ; ! ""
Есенберді:Есенберді NP-ANT-M ; ! "Esenberdi" (Kazakh)
Есенболат:Есенболат NP-ANT-M ; ! "Esenbolat" (Kazakh)
Есенбол:Есенбол NP-ANT-M ; ! "Esenbol" (Kazakh)
Есен:Есен NP-ANT-M ; ! "Esen" (Kazakh)
Есенжан:Есенжан NP-ANT-M ; ! "Esenjan" (Kazakh)
Есенкелді:Есенкелді NP-ANT-M ; ! "Esenkeldi" (Kazakh)
Есентемір:Есентемір NP-ANT-M ; ! "Esentemir" (Kazakh)
Ес:Ес NP-ANT-M ; ! "Es" (Kazakh)
Есет:Есет NP-ANT-M ; ! "Eset" (Persian)
Есжан:Есжан NP-ANT-M ; ! "Esjan" (Kazakh)
Есілбай:Есілбай NP-ANT-M ; ! "Esilbay" (Kazakh)
Есіл:Есіл NP-ANT-M ; ! "Esil" (Kazakh)
Есімбек:Есімбек NP-ANT-M ; ! "Esimbek" (Kazakh)
Есім:Есім NP-ANT-M ; ! "Esim" (Kazakh)
Есірке:Есірке NP-ANT-M ; ! "Esirke" (Kazakh)
Ескендір:Ескендір NP-ANT-M ; ! "Eskendir" (Arabic)
Ескожа:Ескожа NP-ANT-M ; ! "Eskoja" (Arabic)
Есқайыр:Есқайыр NP-ANT-M ; ! "Esqayır" (Arabic)
Есқали:Есқали NP-ANT-M ; ! "Esqalıy" (Kazakh)
Есмұрат:Есмұрат NP-ANT-M ; ! "Esmurat" (Kazakh)
Естай:Естай NP-ANT-M ; ! ""
Естекбай:Естекбай NP-ANT-M ; ! "Estekbay" (Kazakh)
Естібай:Естібай NP-ANT-M ; ! "Estibay" (Kazakh)
Ефрем:Ефрем NP-ANT-M ; ! ""
Ешбай:Ешбай NP-ANT-M ; ! "Eshbay" (Old Turkic)
Ешжан:Ешжан NP-ANT-M ; ! "Eshjan" (Persian)
Ешмұхамбет:Ешмұхамбет NP-ANT-M ; ! "Eshmuxambet"
Ешуа:Ешуа NP-ANT-M ; ! ""
Жабағы:Жабағы NP-ANT-M ; ! "Jabağı" (Old Turkic)
Жабай:Жабай NP-ANT-M ; ! "Jabay" (Old Turkic)
Жабайхан:Жабайхан NP-ANT-M ; ! "Jabayxan" (Old Turkic)
Жабал:Жабал NP-ANT-M ; ! "Jabal" (Arabic)
Жабырбай:Жабырбай NP-ANT-M ; ! "Jabırbay" (Kazakh)
Жағыпар:Жағыпар NP-ANT-M ; ! "Jağıpar" (Arabic)
Жадай:Жадай NP-ANT-M ; ! "Jaday" (Arabic)
Жадыра:Жадыра NP-ANT-F ; ! "Jadıra" (Kazakh)
Жазира:Жазира NP-ANT-F ; ! "Jazıyra" (Arabic)
Жазылбек:Жазылбек NP-ANT-M ; ! "Jazılbek" (Arabic)
Жайдар:Жайдар NP-ANT-M ; ! "Jaydar" (Kazakh)
Жайлаубай:Жайлаубай NP-ANT-M ; ! "Jaylawbay" (Kazakh)
Жайлау:Жайлау NP-ANT-M ; ! "Jaylaw" (Kazakh)
Жайнақ:Жайнақ NP-ANT-M ; ! "Jaynaq" (Kazakh)
Жайсанбек:Жайсанбек NP-ANT-M ; ! "Jaysanbek"
Жайық:Жайық NP-ANT-M ; ! "Jayıq" (Kazakh)
Жак:Жак NP-ANT-M ; ! ""
Жақан:Жақан NP-ANT-M ; ! "Jaqan" (Persian)
Жақия:Жақия NP-ANT-M ; ! "Jaqıya" (Arabic)
Жақсыбай:Жақсыбай NP-ANT-M ; ! "Jaqsıbay" (Kazakh)
Жақсыбек:Жақсыбек NP-ANT-M ; ! ""
Жақсылық:Жақсылық NP-ANT-M ; ! "Jaqsılıq" (Kazakh)
Жақсымұрат:Жақсымұрат NP-ANT-M ; ! "Jaqsımurat" (Kazakh)
Жақыпбай:Жақыпбай NP-ANT-M ; ! "Jaqıpbay" (Kazakh)
Жақыпбек:Жақыпбек NP-ANT-M ; ! "Jaqıpbek" (Kazakh)
Жақып:Жақып NP-ANT-M ; ! "Jacob"
Жақып:Жақып NP-ANT-M ; ! "Jacob"
Жақып:Жақып NP-ANT-M ; ! "Jaqıp" (Kazakh)
Жақыпжан:Жақыпжан NP-ANT-M ; ! "Jaqıpjan" (Kazakh)
Жақыпқан:Жақыпқан NP-ANT-M ; ! "Jaqıpqan" (Kazakh)
Жалал:Жалал NP-ANT-M ; ! ""
Жалғасбай:Жалғасбай NP-ANT-M ; ! "Jalğasbay" (Kazakh)
Жалғасбек:Жалғасбек NP-ANT-M ; ! "Jalğasbek" (Kazakh)
Жалғас:Жалғас NP-ANT-M ; ! "Jalğas" (Kazakh)
Жалғастұр:Жалғастұр NP-ANT-M ; ! "Jalğastur" (Kazakh)
Жалтыр:Жалтыр NP-ANT-M ; ! "Jaltır" (Kazakh)
Жалын:Жалын NP-ANT-M ; ! "Jalın" (Kazakh)
Жамал:Жамал NP-ANT-F ; ! "Jamal" (Arabic)
Жамали:Жамали NP-ANT-F ; ! "Jamalıy" (Arabic)
Жамбыл:Жамбыл NP-ANT-M ; ! "Jambıl" (Old Turkic)
Жамиға:Жамиға NP-ANT-F ; ! "Jamıyğa" (Arabic)
Жанайдар:Жанайдар NP-ANT-M ; ! "Janaydar" (Arabic)
Жанай:Жанай NP-ANT-M ; ! "Janay" (Kazakh)
Жанақ:Жанақ NP-ANT-M ; ! "Janaq" (Kazakh)
Жанан:Жанан NP-ANT-F ; ! "Janan" (Persian)
Жанаргүл:Жанаргүл NP-ANT-F ; ! "Janargül" (Kazakh)
Жанар:Жанар NP-ANT-F ; ! "Janar" (Kazakh)
Жанар:Жанар NP-ANT-M ; ! "Janar" (Kazakh)
Жанарыстан:Жанарыстан NP-ANT-M ; ! "Janarıstan" (Kazakh)
Жанас:Жанас NP-ANT-M ; ! "Janas" (Kazakh)
Жанатбай:Жанатбай NP-ANT-M ; ! "Janatbay" (Kazakh)
Жанатбек:Жанатбек NP-ANT-M ; ! "Janatbek" (Kazakh)
Жанат:Жанат NP-ANT-F ; ! "Janat" (Kazakh)
Жанат:Жанат NP-ANT-M ; ! "Janat" (Kazakh)
Жанатқан:Жанатқан NP-ANT-M ; ! "Janatqan" (Kazakh)
Жанахмет:Жанахмет NP-ANT-M ; ! "Janaxmet" (Arabic)
Жанәбіл:Жанәбіл NP-ANT-M ; ! "Janäbil" (Arabic)
Жанәділ:Жанәділ NP-ANT-M ; ! "Janädil" (Arabic)
Жанбай:Жанбай NP-ANT-M ; ! "Janbay" (Kazakh)
Жанбек:Жанбек NP-ANT-M ; ! "Janbek" (Kazakh)
Жанболат:Жанболат NP-ANT-M ; ! "Janbolat" (Latin)
Жанбосын:Жанбосын NP-ANT-M ; ! "Janbosın" (Kazakh)
Жанғозы:Жанғозы NP-ANT-M ; ! "Janğozı" (Kazakh)
Жандай:Жандай NP-ANT-M ; ! "Janday" (Persian)
Жандарбек:Жандарбек NP-ANT-M ; ! "Jandarbek" (Kazakh)
Жандар:Жандар NP-ANT-M ; ! "Jandar" (Kazakh)
Жандархан:Жандархан NP-ANT-M ; ! "Jandarxan" (Kazakh)
Жандос:Жандос NP-ANT-M ; ! "Jandos" (Persian)
Жанипа:Жанипа NP-ANT-F ; ! "Janıypa" (Persian)
Жания:Жания NP-ANT-F ; ! "Janıya" (Persian)
Жанкелді:Жанкелді NP-ANT-M ; ! "Jankeldi" (Kazakh)
Жанқабыл:Жанқабыл NP-ANT-M ; ! "Janqabıl" (Arabic)
Жанқали:Жанқали NP-ANT-M ; ! "Janqalıy" (Arabic)
Жанқозы:Жанқозы NP-ANT-M ; ! "Janqozı" (Kazakh)
Жанқуат:Жанқуат NP-ANT-M ; ! "Janqıwat" (Kazakh)
Жанмырза:Жанмырза NP-ANT-M ; ! "Janmırza" (Arabic)
Жанна:Жанна NP-ANT-F ; ! "Janna" (Kazakh)
Жанназар:Жанназар NP-ANT-M ; ! "Jannazar,+" (Arabic)
Жаннат:Жаннат NP-ANT-F ; ! "Jannat" (Arabic)
Жаннұр:Жаннұр NP-ANT-M ; ! "Jannur" (Kazakh)
Жанораз:Жанораз NP-ANT-M ; ! "Janoraz" (Kazakh)
Жанпейіс:Жанпейіс NP-ANT-M ; ! "Janpeyis" (Arabic)
Жансал:Жансал NP-ANT-M ; ! "Jansal" (Kazakh)
Жансая:Жансая NP-ANT-F ; ! "Jansaya"
Жансейіт:Жансейіт NP-ANT-M ; ! ""
Жансұлтан:Жансұлтан NP-ANT-M ; ! "Jansultan" (Arabic)
Жантай:Жантай NP-ANT-M ; ! "Jantay"
Жантас:Жантас NP-ANT-M ; ! "Jantas" (Kazakh)
Жантемір:Жантемір NP-ANT-M ; ! "Jantemir" (Kazakh)
Жантілеу:Жантілеу NP-ANT-M ; ! "Jantilew" (Kazakh)
Жантуар:Жантуар NP-ANT-M ; ! "Jantıwar" (Kazakh)
Жантуған:Жантуған NP-ANT-M ; ! "Jantıwğan" (Kazakh)
Жанұзақ:Жанұзақ NP-ANT-M ; ! "Januzaq" (Kazakh)
Жанша:Жанша NP-ANT-M ; ! "Jansha" (Arabic)
Жаңабай:Жаңабай NP-ANT-M ; ! "Jaŋabay" (Kazakh)
Жапан:Жапан NP-ANT-M ; ! "Japan" (Kazakh)
Жапар:Жапар NP-ANT-M ; ! "Japar" (Arabic)
Жарасбай:Жарасбай NP-ANT-M ; ! ""
Жарас:Жарас NP-ANT-M ; ! "Jaras" (Kazakh)
Жарбол:Жарбол NP-ANT-M ; ! "Jarbol" (Kazakh)
Жарқынбай:Жарқынбай NP-ANT-M ; ! "Jarqınbay" (Kazakh)
Жарқынбек:Жарқынбек NP-ANT-M ; ! "Jarqınbek" (Kazakh)
Жарқын:Жарқын NP-ANT-M ; ! "Jarqın" (Kazakh)
Жайдақкер:Жайдақкер NP-ANT-M ; !"Use/MT"
Жармахан:Жармахан NP-ANT-M ; ! ""
Жармұхамбет:Жармұхамбет NP-ANT-M ; ! "Jarmuxambet" (Arabic)
Жарылқасын:Жарылқасын NP-ANT-M ; ! "Jarılqasın" (Kazakh)
Жарьқ:Жарьқ NP-ANT-M ; ! "JarʲQ" (Kazakh)
Жасамыс:Жасамыс NP-ANT-M ; ! "Jasamıs" (Kazakh)
Жас:Жас NP-ANT-M ; ! "Jas" (Kazakh)
Жасқайрат:Жасқайрат NP-ANT-M ; ! "Jasqayrat" (Kazakh)
Жасталап:Жасталап NP-ANT-M ; ! "Jastalap" (Kazakh)
Жасұзақ:Жасұзақ NP-ANT-M ; ! "Jasuzaq" (Kazakh)
Жасұлан:Жасұлан NP-ANT-M ; ! "Jasulan" (Kazakh)
Жасыбай:Жасыбай NP-ANT-M ; ! "Jasıbay" (Kazakh)
Жауме:Жауме NP-ANT-M ; !"Use/MT"
Жәдігер:Жәдігер NP-ANT-M ; ! "Jädiger" (Persian)
Жәлел:Жәлел NP-ANT-M ; ! "Jälel" (Arabic)
Жәлид:Жәлид NP-ANT-M ; ! "Jäliyd" (Arabic)
Жәлила:Жәлила NP-ANT-F ; ! "Jäliyla" (Arabic)
Жәмеңке:Жәмеңке NP-ANT-M ; ! ""
Жәмила:Жәмила NP-ANT-F ; ! "Jämiyla" (Arabic)
Жәмилә:Жәмилә NP-ANT-F ; ! ""
Жәмихан:Жәмихан NP-ANT-M ; ! "Jämiyxan" (Arabic)
Жәміл:Жәміл NP-ANT-M ; ! "Jämil" (Arabic)
Жәмшид:Жәмшид NP-ANT-M ; ! "Jämshiyd" (Arabic)
Жәнібек:Жәнібек NP-ANT-M ; ! "Jänibek" (Kazakh)
Жәния:Жәния NP-ANT-F ; ! ""
Жәңгір:Жәңгір NP-ANT-M ; ! "Jäŋgir" (Persian)
Жәрдем:Жәрдем NP-ANT-M ; ! "Järdem" (Kazakh)
Жәсия:Жәсия NP-ANT-M ; ! ""
Ждан:Ждан NP-ANT-M ; ! "Jdan" (Russian)
Жексенбай:Жексенбай NP-ANT-M ; ! "Jeksenbay" (Kazakh)
Жексенбі:Жексенбі NP-ANT-M ; ! "Jeksenbi"
Жексен:Жексен NP-ANT-M ; ! ""
Жекшен:Жекшен NP-ANT-M ; ! "Jeksen"
Жемісбек:Жемісбек NP-ANT-M ; ! "Jemisbek" (Kazakh)
Женева:Женева NP-ANT-F ; !"Use/MT"
Женя:Женя NP-ANT-F ; ! ""
Женя:Женя NP-ANT-M ; ! ""
Жеңісгүл:Жеңісгүл NP-ANT-F ; ! "Jeŋisgül"
Жеңіс:Жеңіс NP-ANT-M ; ! "Jeŋis" (Kazakh)
Жеңісбек:Жеңісбек NP-ANT-M ; ! "Jeŋisbek" (Kazakh)
Жеан:Жеан NP-ANT-M ; !"Use/MT"
Жерар:Жерар NP-ANT-M ; !"Use/MT"
Жермен:Жермен NP-ANT-M ; !"Use/MT"
Жетес:Жетес NP-ANT-M ; ! "Jetes" (Kazakh)
Жетібай:Жетібай NP-ANT-M ; ! "Jetibay" (Kazakh)
Жетіген:Жетіген NP-ANT-M ; ! "Jetigen" (Kazakh)
Жетік:Жетік NP-ANT-M ; ! "Jetik" (Kazakh)
Жетістік:Жетістік NP-ANT-M ; ! "Jetistik" (Kazakh)
Жидебай:Жидебай NP-ANT-M ; ! "Jiydebay"
Жилль:Жилль NP-ANT-M ; !"Use/MT"
Жирен:Жирен NP-ANT-M ; ! "Jiyren"
Жиренше:Жиренше NP-ANT-M ; ! "Jiyrenşe"
Жиренше:Жиренше NP-ANT-M ; ! "Jiyrenshe" (Kazakh)
Жиханша:Жиханша NP-ANT-M ; ! "Jıyxansha" (Arabic)
Жібек:Жібек NP-ANT-F ; ! "Jibek" (Kazakh)
Жігер:Жігер NP-ANT-M ; ! "Jiger" (Kazakh)
Жігітек:Жігітек NP-ANT-M ; ! ""
Жоғаб:Жоғаб NP-ANT-M ; ! ""
Жоғас:Жоғас NP-ANT-M ; ! ""
Жолай:Жолай NP-ANT-M ; ! "Jolay" (Kazakh)
Жолан:Жолан NP-ANT-M ; ! "Jolan" (Kazakh)
Жолбарыс:Жолбарыс NP-ANT-M ; ! "Jolbarıs" (Kazakh)
Жолдасәлі:Жолдасәлі NP-ANT-M ; ! "Joldasäli" (Kazakh)
Жолдасбай:Жолдасбай NP-ANT-M ; ! "Joldasbay" (Kazakh)
Жолдасбек:Жолдасбек NP-ANT-M ; ! "Joldasbek" (Kazakh)
Жолдас:Жолдас NP-ANT-M ; ! "Joldas" (Kazakh)
Жолдасқан:Жолдасқан NP-ANT-M ; ! "Joldasqan" (Kazakh)
Жолдыбай:Жолдыбай NP-ANT-M ; ! "Joldıbay" (Kazakh)
Жолтай:Жолтай NP-ANT-M ; ! "Joltay" (Kazakh)
Жомартбай:Жомартбай NP-ANT-M ; ! "Jomartbay" (Kazakh)
Жомартбек:Жомартбек NP-ANT-M ; ! "Jomartbek" (Kazakh)
Жомарт:Жомарт NP-ANT-M ; ! "Jomart" (Kazakh)
Жонатан:Жонатан NP-ANT-M ; ! ""
Жорабай:Жорабай NP-ANT-M ; ! "Jorabay" (Arabic)
Жора:Жора NP-ANT-M ; ! "Jora" (Arabic)
Жорам:Жорам NP-ANT-M ; ! ""
Жорж:Жорж NP-ANT-M ; !"Use/MT"
Жорахан:Жорахан NP-ANT-M ; ! "Joraxan" (Arabic)
Жортар:Жортар NP-ANT-M ; ! ""
Жосапат:Жосапат NP-ANT-M ; ! ""
Жүзбай:Жүзбай NP-ANT-M ; ! "Jüzbay" (Kazakh)
Жүнісәлі:Жүнісәлі NP-ANT-M ; ! "Jünisäli" (Ancient Hebrew)
Жүнісбай:Жүнісбай NP-ANT-M ; ! "Jünisbay" (Ancient Hebrew)
Жүнісбек:Жүнісбек NP-ANT-M ; ! "Jünisbek" (Ancient Hebrew)
Жүнісжан:Жүнісжан NP-ANT-M ; ! "Jünisjan" (Ancient Hebrew)
Жүніс:Жүніс NP-ANT-M ; ! "Jünis" (Ancient Hebrew)
Жүрсін:Жүрсін NP-ANT-M ; ! "Jürsin" (Kazakh)
Жүсіпақын:Жүсіпақын NP-ANT-M ; ! "Jüsipaqın" (Arabic)
Жүсіпбай:Жүсіпбай NP-ANT-M ; ! "Jüsipbay" (Arabic)
Жүсіпбек:Жүсіпбек NP-ANT-M ; ! "Jüsipbek" (Arabic)
Жүсіпжан:Жүсіпжан NP-ANT-M ; ! "Jüsipjan" (Arabic)
Жүсіп:Жүсіп NP-ANT-M ; ! "Jüsip" (Arabic)
Жүсіпқали:Жүсіпқали NP-ANT-M ; ! "Jüsipqalıy" (Arabic)
Жүсіпқан:Жүсіпқан NP-ANT-M ; ! "Jüsipqan" (Arabic)
Жүсіпқожа:Жүсіпқожа NP-ANT-M ; ! "Jüsipqoja" (Arabic)
Жұбан:Жұбан NP-ANT-M ; ! "Juban" (Kazakh)
Жұбаныш:Жұбаныш NP-ANT-M ; ! "Jubanısh" (Kazakh)
Жұлдызай:Жұлдызай NP-ANT-F ; ! "Juldızay" (Kazakh)
Жұмабай:Жұмабай NP-ANT-M ; ! "Jumabay"
Жұмабай:Жұмабай NP-ANT-M ; ! "Jumabay" (Arabic)
Жұмабек:Жұмабек NP-ANT-M ; ! "Jumabek" (Arabic)
Жұмабике:Жұмабике NP-ANT-F ; ! "Jumabıyke" (Arabic)
Жұмагүл:Жұмагүл NP-ANT-M ; ! "Jumagül" (Arabic)
Жұмағазы:Жұмағазы NP-ANT-M ; ! "Jumağazı" (Arabic)
Жұмағұл:Жұмағұл NP-ANT-M ; ! ""
Жұмаділ:Жұмаділ NP-ANT-M ; ! ""
Жұмажан:Жұмажан NP-ANT-M ; ! "Jumajan" (Arabic)
Жұма:Жұма NP-ANT-M ; ! "Juma" (Arabic)
Жұмакелді:Жұмакелді NP-ANT-M ; ! "Jumakeldi" (Arabic)
Жұмақан:Жұмақан NP-ANT-M ; ! "Jumaqan" (Arabic)
Жұманбай:Жұманбай NP-ANT-M ; ! "Jumanbay" (Kazakh)
Жұман:Жұман NP-ANT-M ; ! "Juman" (Arabic)
Жұманияз:Жұманияз NP-ANT-M ; ! "Jumanıyaz" (Arabic)
Жұматай:Жұматай NP-ANT-M ; ! "Jumatay" (Arabic)
Жұмат:Жұмат NP-ANT-M ; ! "Jumat" (Arabic)
Жұмәділ:Жұмәділ NP-ANT-M ; ! "Jumädil" (Arabic)
Жұпар:Жұпар NP-ANT-F ; ! "Jupar" (Kazakh)
Жюль:Жюль NP-ANT-M ; !"Use/MT"
Жюльен:Жюльен NP-ANT-M ; !"Use/MT"
Жаклин:Жаклин NP-ANT-F ; !"Use/MT"
Жана:Жана NP-ANT-F ; !"Use/MT"
Жаннет:Жаннет NP-ANT-F ; !"Use/MT"
Жасмин:Жасмин NP-ANT-F ; !"Use/MT"
Жозефина:Жозефина NP-ANT-F ; !"Use/MT"
Жоэль:Жоэль NP-ANT-F ; !"Use/MT"
Жюнесса:Жюнесса NP-ANT-F ; !"Use/MT"
Жюстин:Жюстин NP-ANT-F ; !"Use/MT"
Забур:Забур NP-ANT-M ; ! ""
Зағила:Зағила NP-ANT-F ; ! "Zağıyla" (Arabic)
Зағипа:Зағипа NP-ANT-F ; ! "Zağıypa" (Arabic)
Зайда:Зайда NP-ANT-F ; ! "Zayda" (Persian)
Зайра:Зайра NP-ANT-F ; ! "Zayra" (Arabic)
Зайт:Зайт NP-ANT-M ; ! "Zayt" (Arabic)
Зайтуна:Зайтуна NP-ANT-F ; ! "Zaytıwna" (Arabic)
Зайыр:Зайыр NP-ANT-M ; ! "Zayır" (Arabic)
Закира:Закира NP-ANT-F ; ! "Zakıyra" (Arabic)
Заманбек:Заманбек NP-ANT-M ; ! "Zamanbek" (Kazakh)
Замзегул:Замзегул NP-ANT-F ; ! "Zamzegıwl" (Arabic)
Замилия:Замилия NP-ANT-F ; ! "Zamıylıya" (Arabic)
Замира:Замира NP-ANT-F ; ! "Zamıyra" (Arabic)
Замир:Замир NP-ANT-M ; ! "Zamıyr" (Russian)
Заңғар:Заңғар NP-ANT-M ; ! "Zaŋğar" (Kazakh)
Зарема:Зарема NP-ANT-F ; ! "Zarema" (New word)
Зарина:Зарина NP-ANT-F ; ! "Zarıyna" (Arabic)
Зариф:Зариф NP-ANT-M ; !"Use/MT"
Зарипа:Зарипа NP-ANT-F ; ! "Zarıypa" (Arabic)
Зәкария:Зәкария NP-ANT-M ; ! "Zäkarıya" (Arabic)
Зәкәрия:Зәкәрия NP-ANT-M ; ! ""
Зәки:Зәки NP-ANT-M ; ! "Zäkiy" (Arabic)
Зәкия:Зәкия NP-ANT-F ; ! "Zäkıya" (Arabic)
Зәкір:Зәкір NP-ANT-M ; ! "Zäkir" (Arabic)
Зәмзамия:Зәмзамия NP-ANT-F ; ! "Zämzamıya" (Arabic)
Зәрия:Зәрия NP-ANT-F ; ! "Zärıya"
Зәріп:Зәріп NP-ANT-M ; ! "Zärip" (Arabic)
Зәуре:Зәуре NP-ANT-F ; ! "Zäwre" (Arabic)
Збигнев:Збигнев NP-ANT-M ; !"Use/MT"
Зигмунд:Зигмунд NP-ANT-M ; !"Use/MT"
Зейнегүл:Зейнегүл NP-ANT-F ; ! "Zeynegül" (Arabic)
Зейнеп:Зейнеп NP-ANT-F ; ! "Zeynep" (Arabic)
Зейнұр:Зейнұр NP-ANT-M ; ! "Zeynur" (Arabic)
Земан:Земан NP-ANT-M ; ! "Zemfira" (Persian)
Земфира:Земфира NP-ANT-F ; ! "Zemfira" (Persian)
Зере:Зере NP-ANT-F ; ! "Zere" (Arabic)
Зерек:Зерек NP-ANT-M ; ! "Zerek" (Arabic)
Зибагүл:Зибагүл NP-ANT-F ; ! "Zıybagül" (Arabic)
Зиба:Зиба NP-ANT-F ; ! "Zıyba" (Arabic)
Зила:Зила NP-ANT-F ; ! "Zıyla" (Arabic)
Зинаида:Зинаида NP-ANT-F ; ! "Zıynaida" (Greek)
Зинат:Зинат NP-ANT-F ; ! "Zıynat" (Arabic)
Зинира:Зинира NP-ANT-F ; ! "Zıynıyra" (Arabic)
Зиния:Зиния NP-ANT-F ; ! "Ziynıya" (Arabic)
Зиягүл:Зиягүл NP-ANT-F ; ! "Zıyagül" (Arabic)
Зия:Зия NP-ANT-F ; ! "Zıya" (Arabic)
Зиятбек:Зиятбек NP-ANT-M ; ! "Zıyatbek" (Kazakh)
Зікірия:Зікірия NP-ANT-M ; ! "Zikirıya" (Arabic)
Злиха:Злиха NP-ANT-F ; ! "Zlıyxa" (Arabic)
Зоя:Зоя NP-ANT-F ; ! "Zoya" (Greek)
Зубайда:Зубайда NP-ANT-F ; ! "Zıwbayda" (Arabic)
Зубайра:Зубайра NP-ANT-F ; ! "Zıwbayra" (Arabic)
Зумрат:Зумрат NP-ANT-F ; ! "Zıwmrat" (Persian)
Зүлфия:Зүлфия NP-ANT-F ; ! "Zülfiya" (Arabic)
Зұлқарнай:Зұлқарнай NP-ANT-M ; ! "Zulqarnay" (Arabic)
Зұлпықар:Зұлпықар NP-ANT-M ; ! "Zulpıqar" (Arabic)
Зета:Зета NP-ANT-F ; !"Use/MT"
Зита:Зита NP-ANT-F ; !"Use/MT"
Зои:Зои NP-ANT-F ; !"Use/MT"
Иаков:Иаков NP-ANT-M ; !"Ue/MT"
Ибагүл:Ибагүл NP-ANT-F ; ! "İybagül" (Arabic)
Ибажан:Ибажан NP-ANT-F ; ! "İybajan" (Arabic)
Иба:Иба NP-ANT-F ; ! "İyba" (Arabic)
Ибат:Ибат NP-ANT-M ; ! "İybat" (Arabic)
Ибар:Ибар NP-ANT-M ; !"Use/MT"
Ибер:Ибер NP-ANT-M ; !"Use/MT"
Иберо:Иберо NP-ANT-M ; !"Use/MT"
Ибрагим:Ибрагим NP-ANT-M ; ! "İybragıym" (Arabic)
Ибрахим:Ибрахим NP-ANT-M ; ! ""
Ибраһим:Ибраһим NP-ANT-M ; ! ""
Иван:Иван NP-ANT-M ; ! ""
Иво:Иво NP-ANT-M ; !"Use/MT"
Ив:Ив NP-ANT-M ; !"Use/MT"
Игнасио:Игнасио NP-ANT-M ; !"Use/MT"
Игенбай:Игенбай NP-ANT-M ; ! "İygenbay" (Kazakh)
Игілік:Игілік NP-ANT-M ; ! "İygilik" (Kazakh)
Игісін:Игісін NP-ANT-M ; ! "İygisin" (Kazakh)
Игор:Игор NP-ANT-M ; !"Use/MT"
Игорь:Игорь NP-ANT-M ; ! ""
Идаят:Идаят NP-ANT-M ; ! "İydayat"
Иегова:Иегова NP-ANT-M ; !"Use/MT"
Изатбек:Изатбек NP-ANT-M ; ! "İyzatbek" (Arabic)
Израил:Израил%{☭%} NP-ANT-M ; ! ""
Иисус:Иисус NP-ANT-M ; !"Use/MT"
Илан:Илан NP-ANT-M ; !"Use/MT"
Икрама:Икрама NP-ANT-F ; ! "İykrama" (Persian)
Икрам:Икрам NP-ANT-M ; ! "İykram" (Arabic)
Илмар:Илмар NP-ANT-M ; ! "İylmar" (Arabic)
Илхам:Илхам NP-ANT-M ; ! ""
Ильина:Ильина NP-ANT-F ; ! ""
Илья:Илья NP-ANT-M ; ! ""
Иманақыш:Иманақыш NP-ANT-M ; ! "İymanaqısh" (Arabic)
Иманәлі:Иманәлі NP-ANT-M ; ! "Iymanäli" (Arabic)
Иманбай:Иманбай NP-ANT-M ; ! "İymanbay" (Arabic)
Иманбек:Иманбек NP-ANT-M ; ! "İymanbek" (Arabic)
Имангелді:Имангелді NP-ANT-M ; ! "İymangeldi" (Arabic)
Иманғазы:Иманғазы NP-ANT-M ; ! "İymanğazı" (Arabic)
Иманғали:Иманғали NP-ANT-M ; ! "İymanğalıy" (Arabic)
Иманжан:Иманжан NP-ANT-M ; ! "İymanjan" (Arabic)
Иман:Иман NP-ANT-M ; ! "İyman" (Arabic)
Иманқұл:Иманқұл NP-ANT-M ; ! "İymanqul" (Arabic)
Иммануил:Иммануил NP-ANT-M ; ! ""
Инаят:Инаят NP-ANT-M ; ! "İynayat"
Инга:Инга NP-ANT-F ; ! "İynga" (Skandinavian)
Индира:Индира NP-ANT-F ; ! "İyndıyra"
Инна:Инна NP-ANT-F ; !"Use/MT"
Индиана:Индиана NP-ANT-F ; !"Use/MT"
Индия:Индия NP-ANT-F ; !"Use/MT"
Инрике:Инрике NP-ANT-M ; !"Use/MT"
Иоганн:Иоганн NP-ANT-M ; ! ""
Иосиф:Иосиф NP-ANT-M ; ! ""
Иохим:Иохим NP-ANT-M ; ! "Joachim (German name)"
Ирада:Ирада NP-ANT-F ; ! "İyrada" (Arabic)
Ираида:Ираида NP-ANT-F ; ! "İyraida"
Ирина:Ирина NP-ANT-F ; ! "İyrıyna"
Ирод:Ирод NP-ANT-M ; !"Use/MT"
Исмаэль:Исмаэль NP-ANT-M ; !"Use/MT"
Итало:Итало NP-ANT-M ; !"Use/MT"
Иуда:Иуда NP-ANT-M ; !"Use/MT"
Исаак:Исаак NP-ANT-M ; ! ""
Исабай:Исабай NP-ANT-M ; ! "İysabay" (Arabic)
Исабек:Исабек NP-ANT-M ; ! "İysabek" (Arabic)
Исағали:Исағали NP-ANT-M ; ! "İysağalıy" (Arabic)
Исаділ:Исаділ NP-ANT-M ; ! "İysadil" (Arabic)
Исажан:Исажан NP-ANT-M ; ! "İysajan" (Arabic)
Иса:Иса NP-ANT-M ; ! "İysa" (Arabic)
Иса:Иса NP-ANT-M ; ! "Jesus"
Исақан:Исақан NP-ANT-M ; ! "İysaqan" (Arabic)
Исалы:Исалы NP-ANT-M ; ! "İysalı" (Arabic)
Исатай:Исатай NP-ANT-M ; ! "İysatay" (Arabic)
Исахмет:Исахмет NP-ANT-M ; ! "İysaxmet" (Arabic)
Исмаил:Исмаил NP-ANT-M ; ! ""
Исраил:Исраил%{☭%} NP-ANT-M ; ! "Israel (as in Jacob)"
Ишая:Ишая NP-ANT-M ; ! ""
Ивана:Ивана NP-ANT-F ; !"Use/MT"
Иванка:Иванка NP-ANT-F ; !"Use/MT"
Ивонн:Ивонн NP-ANT-F ; !"Use/MT"
Ида:Ида NP-ANT-F ; !"Use/MT"
Изабель:Изабель NP-ANT-F ; !"Use/MT"
Илеана:Илеана NP-ANT-F ; !"Use/MT"
Илиана:Илиана NP-ANT-F ; !"Use/MT"
Илья:Илья NP-ANT-F ; !"Use/MT"
Инес:Инес NP-ANT-F ; !"Use/MT"
Ирен:Ирен NP-ANT-F ; !"Use/MT"
Ирена:Ирена NP-ANT-F ; !"Use/MT"
Ирма:Ирма NP-ANT-F ; !"Use/MT"
Исидора:Исидора NP-ANT-F ; !"Use/MT"
Исис:Исис NP-ANT-F ; !"Use/MT"
Ита:Ита NP-ANT-F ; !"Use/MT"
Италиа:Италиа NP-ANT-F ; !"Use/MT"
Ифигения:Ифигения NP-ANT-F ; !"Use/MT"
Йоханна:Йоханна NP-ANT-F ; !"Use/MT"
Йоав:Йоав NP-ANT-M ; !"Use/MT"
Йован:Йован NP-ANT-M ; !"Use/MT"
Йонас:Йонас NP-ANT-M ; !"Use/MT"
Йохан:Йохан NP-ANT-M ; !"Use/MT"
Йоханнес:Йоханнес NP-ANT-M ; !"Use/MT"
Ібни:Ібни NP-ANT-M ; ! "İbniy" (Arabic)
Ізбасар:Ізбасар NP-ANT-M ; ! "İzbasar" (Kazakh)
Ілебай:Ілебай NP-ANT-M ; ! "İlebay" (Kazakh)
Ілияс:Ілияс NP-ANT-M ; ! "İlıyas" (Hebrew)
Інжу:Інжу NP-ANT-F ; ! "İnjıw"
Інкәрбала:Інкәрбала NP-ANT-F ; ! "İnkärbala"
Інкәр:Інкәр NP-ANT-F ; ! "İnkär"
Іңкәрбек:Іңкәрбек NP-ANT-M ; ! "İŋkärbek" (Kazakh)
Ісмет:Ісмет NP-ANT-M ; ! "İsmet" (Arabic)
Кабира:Кабира NP-ANT-F ; ! "Kabıyra" (Arabic)
Кабир:Кабир NP-ANT-M ; ! "Kabıyr" (Arabic)
Каддафи:Каддафи NP-ANT-M ; !"Use/MT"
Құбажон:Құбажон NP-ANT-M ; !"Use/MT"
Кай:Кай NP-ANT-M ; !"Use/MT"
Кале:Кале NP-ANT-M ; !"Use/MT"
Каллен:Каллен NP-ANT-M ; !"Use/MT"
Карел:Карел NP-ANT-M ; !"Use/MT"
Карло:Карло NP-ANT-M ; !"Use/MT"
Карлтон:Карлтон NP-ANT-M ; !"Use/MT"
Калаубай:Калаубай NP-ANT-M ; ! "Kalawbay" (Kazakh)
Калаужан:Калаужан NP-ANT-M ; ! "Kalawjan" (Kazakh)
Камал:Камал NP-ANT-M ; ! "Kamal" (Arabic)
Карим:Карим NP-ANT-M ; !"Use/MT"
Карина:Карина NP-ANT-F ; ! "Karıyna" (Arabic)
Карл:Карл NP-ANT-M ; ! ""
Карлос:Карлос NP-ANT-M ; ! ""
Каролина:Каролина NP-ANT-F ; !"Use/MT"
Картер:Картер NP-ANT-M ; !"Use/MT"
Касымжан:Касымжан NP-ANT-M ; ! "Kasımjan" (Arabic)
Катерина:Катерина NP-ANT-F ; ! "Katerıyna"
Катя:Катя NP-ANT-F ; ! ""
Кая:Кая NP-ANT-F ; ! ""
Кәдірбай:Кәдірбай NP-ANT-M ; ! "Kädirbay" (Arabic)
Кәдірбек:Кәдірбек NP-ANT-M ; ! "Kädirbek" (Kazakh)
Кәдіржан:Кәдіржан NP-ANT-M ; ! "Kädirjan" (Persian)
Кәдір:Кәдір NP-ANT-M ; ! "Kädir" (Arabic)
Кәкімбек:Кәкімбек NP-ANT-M ; ! "Käkimbek" (Kazakh)
Кәкімжан:Кәкімжан NP-ANT-M ; ! "Käkimjan" (Arabic)
Кәмалия:Кәмалия NP-ANT-F ; ! "Kämalıya" (Arabic)
Кәміл:Кәміл NP-ANT-M ; ! "Kämil" (Arabic)
Кәрима:Кәрима NP-ANT-F ; ! "Käriyma" (Arabic)
Кәрімбай:Кәрімбай NP-ANT-M ; ! "Kärimbay" (Arabic)
Кәрімбек:Кәрімбек NP-ANT-M ; ! "Kärimbek" (Arabic)
Кәрімжан:Кәрімжан NP-ANT-M ; ! "Kärimjan" (Arabic)
Кәрім:Кәрім NP-ANT-M ; ! "Kärim" (Arabic)
Кәрімқұл:Кәрімқұл NP-ANT-M ; ! "Kärimqul" (Arabic)
Кәріпжан:Кәріпжан NP-ANT-M ; ! "Käripjan" (Arabic)
Квентин:Квентин NP-ANT-M ; !"Use/MT"
Квинтон:Квинтон NP-ANT-M ; !"Use/MT"
Кевин:Кевин NP-ANT-M ; !"Use/MT"
Кекіл:Кекіл NP-ANT-M ; ! "Kekil" (Kazakh)
Келбет:Келбет NP-ANT-F ; ! "Kelbet" (Kazakh)
Келіс:Келіс NP-ANT-M ; ! "Kelis" (Kazakh)
Келли:Келли NP-ANT-M ; !"Use/MT"
Келли:Келли NP-ANT-F ; !"Use/MT"
Кейл:Кейл NP-ANT-M ; !"Use/MT"
Кейн:Кейн NP-ANT-M ; !"Use/MT"
Кеннет:Кеннет NP-ANT-M ; !"Use/MT"
Кертис:Кертис NP-ANT-M ; !"Use/MT"
Кемелбек:Кемелбек NP-ANT-M ; ! "Kemelbek" (Arabic)
Кемеңгер:Кемеңгер NP-ANT-M ; ! "Kemeŋger" (Arabic)
Кеннеди:Кеннеди NP-ANT-F ; !"Use/MT"
Кения:Кения NP-ANT-F ; !"Use/MT"
Кен:Кен NP-ANT-M ; !"Use/MT"
Кенбай:Кенбай NP-ANT-M ; ! "Kenbay" (Kazakh)
Кенен:Кенен NP-ANT-M ; ! "Kenen" (Kazakh)
Кенесары:Кенесары NP-ANT-M ; ! "Kenesarı"
Кенжалы:Кенжалы NP-ANT-M ; ! ""
Кенжебай:Кенжебай NP-ANT-M ; ! "Kenjebay" (Kazakh)
Кенжебек:Кенжебек NP-ANT-M ; ! "Kenjebek" (Kazakh)
Кенжеғали:Кенжеғали NP-ANT-M ; ! "Kenjeğalıy" (Kazakh)
Кенже:Кенже NP-ANT-F ; ! "Kenje" (Kazakh)
Кенже:Кенже NP-ANT-M ; ! "Kenje" (Kazakh)
Кенжеқан:Кенжеқан NP-ANT-M ; ! "Kenjeqan" (Kazakh)
Кенжетай:Кенжетай NP-ANT-M ; ! "Kenjetay" (Kazakh)
Кент:Кент NP-ANT-M ; !"Use/MT"
Кеңесгүл:Кеңесгүл NP-ANT-F ; ! "Keŋesgül" (Kazakh)
Кеннеди:Кеннеди NP-ANT-M ; !"Use/MT"
Кеңес:Кеңес NP-ANT-M ; ! "Keŋes" (Kazakh)
Кеңшілік:Кеңшілік NP-ANT-M ; ! "Keŋshilik" (Kazakh)
Керей:Керей NP-ANT-M ; ! ""
Керимбала:Керимбала NP-ANT-F ; ! "Kerıymbala" (Kazakh)
Керімәлі:Керімәлі NP-ANT-M ; ! "Kerimäli" (Arabic)
Керімбай:Керімбай NP-ANT-M ; ! "Kerimbay" (Arabic)
Керімбек:Керімбек NP-ANT-M ; ! "Kerimbek" (Arabic)
Керім:Керім NP-ANT-M ; ! "Kerim" (Arabic)
Керімқан:Керімқан NP-ANT-M ; ! "Kerimqan" (Arabic)
Киікбай:Киікбай NP-ANT-M ; ! "Kıyikbay" (Kazakh)
Ким:Ким NP-ANT-M ; ! "Kiym" (New word)
Ким:Ким NP-ANT-F ; !"Use/MT"
Кирилл:Кирилл NP-ANT-M ; ! ""
Киран:Киран NP-ANT-M ; !"Use/MT"
Кит:Кит NP-ANT-M ; !"Use/MT"
Клавдий:Клавдий NP-ANT-M ; ! ""
Клара:Клара NP-ANT-F ; ! "Klara" (Latin)
Кларк:Кларк NP-ANT-M ; !"Use/MT"
Клаус:Клаус NP-ANT-M ; ! ""
Клим:Клим NP-ANT-M ; ! "Kliym" (Latin)
Клинтон:Клинтон NP-ANT-M ; !"Use/MT"
Клаудио:Клаудио NP-ANT-M ; !"Use/MT"
Клейн:Клейн NP-ANT-M ; !"Use/MT"
Клейтон:Клейтон NP-ANT-M ; !"Use/MT"
Клементе:Клементе NP-ANT-M ; !"Use/MT"
Климент:Климент NP-ANT-M ; !"Use/MT"
Клинт:Клинт NP-ANT-M ; !"Use/MT"
Клиффорд:Клиффорд NP-ANT-M ; !"Use/MT"
Клод:Клод NP-ANT-M ; !"Use/MT"
Коля:Коля NP-ANT-M ; ! ""
Кондолиза:Кондолиза NP-ANT-F ; !"Use/MT"
Констан:Констан NP-ANT-M ; ! ""
Константин:Константин NP-ANT-M ; ! ""
Космосбек:Космосбек NP-ANT-M ; ! "Kosmosbek" (New word)
Костя:Костя NP-ANT-M ; ! ""
Кобе:Кобе NP-ANT-M ; !"Use/MT"
Колби:Колби NP-ANT-M ; !"Use/MT"
Коле:Коле NP-ANT-M ; !"Use/MT"
Колин:Колин NP-ANT-M ; !"Use/MT"
Коломбо:Коломбо NP-ANT-M ; !"Use/MT"
Колтен:Колтен NP-ANT-M ; !"Use/MT"
Коннор:Коннор NP-ANT-M ; !"Use/MT"
Конрад:Конрад NP-ANT-M ; !"Use/MT"
Константино:Константино NP-ANT-M ; !"Use/MT"
Кортес:Кортес NP-ANT-M ; !"Use/MT"
Коул:Коул NP-ANT-M ; !"Use/MT"
Коулман:Коулман NP-ANT-M ; !"Use/MT"
Көбеген:Көбеген NP-ANT-M ; ! "Köbegen" (Old Turkic)
Көбей:Көбей NP-ANT-M ; ! "Köbey" (Kazakh)
Көбейсін:Көбейсін NP-ANT-M ; ! "Köbeysin" (Kazakh)
Көдек:Көдек NP-ANT-M ; ! "Ködek" (Arabic)
Көкбай:Көкбай NP-ANT-M ; ! "Kökbay" (Kazakh)
Көксерек:Көксерек NP-ANT-M ; ! "Kökserek" (the name of a wolf that's a character in a story)
Көпбай:Көпбай NP-ANT-M ; ! "Köpbay" (Kazakh)
Көпжан:Көпжан NP-ANT-M ; ! "Köpjan" (Kazakh)
Көпжасар:Көпжасар NP-ANT-M ; ! "Köpjasar" (Kazakh)
Көтібақ:Көтібақ NP-ANT-M ; ! ""
Көшімбай:Көшімбай NP-ANT-M ; ! "Köshimbay"
Крис:Крис NP-ANT-M ; !"Use/MT"
Ксавье:Ксавье NP-ANT-M ; !"Use/MT"
Курт:Курт NP-ANT-M ; !"Use/MT"
Крейг:Крейг NP-ANT-M ; !"Use/MT"
Кристина:Кристина NP-ANT-F ; ! ""
Кристиан:Кристиан NP-ANT-M ; !"Use/MT"
Кристиана:Кристиана NP-ANT-F ; !"Use/MT"
Кристофер:Кристофер NP-ANT-M ; !"Use/MT"
Кристоф:Кристоф NP-ANT-M ; !"Use/MT"
Кросс:Кросс NP-ANT-M ; !"Use/MT"
Ксения:Ксения NP-ANT-F ; ! ""
Купер:Купер NP-ANT-M ; !"Use/MT"
Кургат:Кургат NP-ANT-M ; !"Use/MT"
Күбара:Күбара NP-ANT-F ; ! "Kübara" (Arabic)
Күлай:Күлай NP-ANT-F ; ! "Külay" (Kazakh)
Күлайхан:Күлайхан NP-ANT-F ; ! "Külayxan" (Kazakh)
Күлән:Күлән NP-ANT-F ; ! "Külän" (Kazakh)
Күләш:Күләш NP-ANT-F ; !
Күлбағира:Күлбағира NP-ANT-F ; ! "Külbağıyra" (Arabic)
Күлғайша:Күлғайша NP-ANT-F ; ! "Külğaysha"
Күлянда:Күлянда NP-ANT-F ; ! "Külyanda" (Greek)
Күмісай:Күмісай NP-ANT-F ; ! "Kümisay" (Kazakh)
Күнай:Күнай NP-ANT-F ; ! "Künay" (Kazakh)
Күнке:Күнке NP-ANT-M ; ! ""
Күнсұлу:Күнсұлу NP-ANT-F ; ! "Künsulıw" (Kazakh)
Күнту:Күнту NP-ANT-M ; ! "Küntiw" (Kazakh)
Күңке:Күңке NP-ANT-F ; ! ""
Күшікбай:Күшікбай NP-ANT-M ; ! "Küşikbay"
Қабай:Қабай NP-ANT-M ; ! "Qabay" (Old Turkic)
Қабиб:Қабиб NP-ANT-M ; ! "Qabıyb" (Arabic)
Қаби:Қаби NP-ANT-M ; ! "Qabıy" (Arabic)
Қабілет:Қабілет NP-ANT-M ; ! "Qabilet" (Arabic)
Қабыл:Қабыл NP-ANT-M ; ! "Qabıl" (Arabic)
Қадыралы:Қадыралы NP-ANT-M ; ! "Qadıralı" (Arabic)
Қадырбай:Қадырбай NP-ANT-M ; ! "Qadırbay" (Kazakh)
Қадырбек:Қадырбек NP-ANT-M ; ! "Qadırbek" (Kazakh)
Қадыржан:Қадыржан NP-ANT-M ; ! "Qadırjan" (Arabic)
Қадыр:Қадыр NP-ANT-M ; ! "Qadır" (Arabic)
Қадырхан:Қадырхан NP-ANT-M ; ! "Qadırxan" (Kazakh)
Қажығали:Қажығали NP-ANT-M ; ! "Qajığalıy" (Arabic)
Қажыкен:Қажыкен NP-ANT-M ; ! "Qajıken" (Arabic)
Қажы:Қажы NP-ANT-M ; ! "Qajı" (Arabic)
Қажым:Қажым NP-ANT-M ; ! "Qajım" (Arabic)
Қажымқан:Қажымқан NP-ANT-M ; ! ""
Қажымұрат:Қажымұрат NP-ANT-M ; ! "Qajımurat" (Arabic)
Қазақбай:Қазақбай NP-ANT-M ; ! "Qazaqbay" (Kazakh)
Қазиза:Қазиза NP-ANT-F ; ! "Qazıyza"
Қази:Қази NP-ANT-M ; ! "Qazıy" (Arabic)
Қазила:Қазила NP-ANT-F ; ! "Qazıyla" (Kazakh)
Қазна:Қазна NP-ANT-F ; ! "Qazna" (Kazakh)
Қазтуған:Қазтуған NP-ANT-M ; ! "Qaztıwğan" (Kazakh)
Қазыбай:Қазыбай NP-ANT-M ; ! "Qazıbay" (Arabic)
Қазыбек:Қазыбек NP-ANT-M ; ! "Qazıbek" (Arabic)
Қазығали:Қазығали NP-ANT-M ; ! "Qazığalıy" (Arabic)
Қазықан:Қазықан NP-ANT-M ; ! "Qazıqan" (Arabic)
Қайдар:Қайдар NP-ANT-M ; ! "Qaydar" (Arabic)
Қайдос:Қайдос NP-ANT-M ; !
Қайрат:Қайрат NP-ANT-M ; ! "Qayrat" (Arabic)
Қайсар:Қайсар NP-ANT-M ; ! "Qaysar" (Arabic)
Қайым:Қайым NP-ANT-M ; ! "Qayım" (Arabic)
Қайып:Қайып NP-ANT-M ; ! "Qayıp" (Arabic)
Қайырбай:Қайырбай NP-ANT-M ; ! "Qayırbay" (Arabic)
Қайырбек:Қайырбек NP-ANT-M ; ! "Qayırbek" (Arabic)
Қайырболат:Қайырболат NP-ANT-M ; ! "Qayırbolat" (Arabic)
Қайыргелді:Қайыргелді NP-ANT-M ; ! ""
Қайырғали:Қайырғали NP-ANT-M ; ! "Qayırğalıy" (Arabic)
Қайыржан:Қайыржан NP-ANT-M ; ! "Qayırjan" (Arabic)
Қайыр:Қайыр NP-ANT-M ; ! "Qayır" (Arabic)
Қайырлы:Қайырлы NP-ANT-M ; ! "Qayırlı" (Arabic)
Қақназар:Қақназар NP-ANT-M ; ! "Qaqnazar" (Arabic)
Қаламқас:Қаламқас NP-ANT-F ; ! "Qalamqas" (Kazakh)
Қалау:Қалау NP-ANT-M ; ! "Qalaw" (Kazakh)
Қалауша:Қалауша NP-ANT-M ; ! "Qalawsha" (Kazakh)
Қалбиби:Қалбиби NP-ANT-F ; ! "Qalbıybıy"
Қалдарбек:Қалдарбек NP-ANT-M ; ! "Qaldarbek" (Arabic)
Қалдыбай:Қалдыбай NP-ANT-M ; ! "Qaldıbay" (Arabic)
Қалдыбек:Қалдыбек NP-ANT-M ; ! "Qaldıbek" (Arabic)
Қали:Қали NP-ANT-M ; ! "Qalıy"
Қалия:Қалия NP-ANT-F ; ! "Qalıya"
Қалқа:Қалқа NP-ANT-M ; ! "Qalqa" (Kazakh)
Қалқаман:Қалқаман NP-ANT-M ; ! "Qalqaman" (Kazakh)
Қалмұхамбет:Қалмұхамбет NP-ANT-M ; ! "Qalmuxambet" (Persian)
Қалтай:Қалтай NP-ANT-M ; ! ""
Қалтұрган:Қалтұрган NP-ANT-F ; ! "Qalturgan"
Қалуа:Қалуа NP-ANT-F ; ! "Qalıwa"
Қалуан:Қалуан NP-ANT-F ; ! "Qalıwan"
Қалыбай:Қалыбай NP-ANT-M ; ! "Qalıbay" (Arabic)
Қалыбек:Қалыбек NP-ANT-M ; ! "Qalıbek" (Arabic)
Қамария:Қамария NP-ANT-F ; ! "Qamarıya" (Arabic)
Қамар:Қамар NP-ANT-M ; ! "Qamar" (Arabic)
Қамбар:Қамбар NP-ANT-M ; ! "Qambar" (Arabic)
Қамқа:Қамқа NP-ANT-F ; ! "Qamqa" (Kazakh)
Қамысбай:Қамысбай NP-ANT-M ; ! ""
Қанағат:Қанағат NP-ANT-M ; ! "Qanağat" (Arabic)
Қанат:Қанат NP-ANT-M ; ! "Qanat" (Kazakh)
Күлтегін:Күлтегін NP-ANT-M ; ! "Kultegin"
Таныкөк:Таныкөк NP-ANT-M ; ! "Tonykok"
Қанахан:Қанахан NP-ANT-M ; ! ""
Қапбас:Қапбас NP-ANT-M ; ! "Qapbas"
Қапиза:Қапиза NP-ANT-F ; ! "Qapıyza" (Arabic)
Қаппас:Қаппас NP-ANT-M ; ! "Qappas"
Қапыз:Қапыз NP-ANT-M ; ! "Qapız"
Қаракөз:Қаракөз NP-ANT-F ; ! "Qaraköz" (Kazakh)
Қараман:Қараман NP-ANT-M ; ! "Qaraman" (Kazakh)
Қарасай:Қарасай NP-ANT-M ; ! "Qarasay" (Kazakh)
Қаратай:Қаратай NP-ANT-M ; ! "Qaratay" (Kazakh)
Қарлығаш:Қарлығаш NP-ANT-F ; ! "Qarlığash" (Kazakh)
Қармыс:Қармыс NP-ANT-M ; ! "Qarmıs" (Arabic)
Қаршыға:Қаршыға NP-ANT-M ; ! "Qarshığa"
Қаршыға:Қаршыға NP-ANT-F ; ! "Qarshığa"
Қасен:Қасен NP-ANT-M ; ! "Qasen"
Қасиман:Қасиман NP-ANT-M ; ! "Qasıyman" (Arabic)
Қасымали:Қасымали NP-ANT-M ; ! "Qasımalıy" (Arabic)
Қасымбай:Қасымбай NP-ANT-M ; ! "Qasımbay" (Arabic)
Қасымбек:Қасымбек NP-ANT-M ; ! "Qasımbek" (Arabic)
Қасымқан:Қасымқан NP-ANT-M ; ! "Qasımqan" (Arabic)
Қасым:Қасым NP-ANT-M ; ! "Qasım" (Arabic)
Қасымқұл:Қасымқұл NP-ANT-M ; ! "Qasımqul" (Arabic)
Қасымтай:Қасымтай NP-ANT-M ; ! "Qasımtay" (Arabic)
Қатира:Қатира NP-ANT-F ; ! "Qatıyra" (Arabic)
Қатиф:Қатиф NP-ANT-M ; ! "Qatif" (Arabic)
Қатша:Қатша NP-ANT-F ; ! ""
Қаһарман:Қаһарман NP-ANT-M ; ! "Qaharman" (Arabic)
Қирабай:Қирабай NP-ANT-M ; ! "Qıyrabay" (Arabic)
Қиса:Қиса NP-ANT-M ; ! "Qıysa"
Қисан:Қисан NP-ANT-M ; ! "Qıysan" (Arabic)
Қияс:Қияс NP-ANT-M ; ! "Qıyas" (Arabic)
Қобдабай:Қобдабай NP-ANT-M ; ! "Qobdabay" (Kazakh)
Қобыланды:Қобыланды NP-ANT-M ; ! "Qobılandı" (Kazakh)
Қоғамбай:Қоғамбай NP-ANT-M ; ! "Qoğambay" (Kazakh)
Қодар:Қодар NP-ANT-M ; ! ""
Қожабай:Қожабай NP-ANT-M ; ! "Qojabay" (Arabic)
Қожабек:Қожабек NP-ANT-M ; ! "Qojabek" (Arabic)
Қожагелді:Қожагелді NP-ANT-M ; ! "Qojageldi" (Arabic)
Қожақ:Қожақ NP-ANT-M ; ! "Qojaq" (Greek)
Қожа:Қожа NP-ANT-M ; ! "Qoja" (Arabic)
Қожеке:Қожеке NP-ANT-M ; ! "Qojeke" (version of Qoja)
Қожанасыр:Қожанасыр NP-ANT-M ; ! ""
Қожанияз:Қожанияз NP-ANT-M ; ! "Qojanıyaz" (Arabic)
Қожатай:Қожатай NP-ANT-M ; ! "Qojatay" (Arabic)
Қожахмет:Қожахмет NP-ANT-M ; ! "Qojaxmet" (Arabic)
Қожбан:Қожбан NP-ANT-M ; ! "Qojban" (Greek)
Қозыбағар:Қозыбағар NP-ANT-M ; ! "Qozıbağar" (Kazakh)
Қозыбай:Қозыбай NP-ANT-M ; ! "Qozıbay" (Kazakh)
Қозыбақ:Қозыбақ NP-ANT-M ; ! ""
Қозы:Қозы NP-ANT-M ; ! "Qozı" (Kazakh)
Қойлыбай:Қойлыбай NP-ANT-M ; ! "Qoylıbay" (Kazakh)
Қолдас:Қолдас NP-ANT-M ; ! "Qoldas" (Kazakh)
Қонақай:Қонақай NP-ANT-M ; ! ""
Қонақбай:Қонақбай NP-ANT-M ; ! "Qonaqbay"
Қорғанбек:Қорғанбек NP-ANT-M ; ! "Qorğanbek" (Kazakh)
Қорлан:Қорлан NP-ANT-F ; ! "Qorlan" (Arabic)
Қосай:Қосай NP-ANT-M ; ! "Qosay" (Kazakh)
Қосман:Қосман NP-ANT-M ; ! ""
Қосынбай:Қосынбай NP-ANT-M ; ! "Qosınbay"
Қосын:Қосын NP-ANT-M ; ! "Qosın" (Arabic)
Қошқарбай:Қошқарбай NP-ANT-M ; ! "Qoshqarbay" (Kazakh)
Қуан:Қуан NP-ANT-M ; ! "Qıwan" (Kazakh)
Қуат:Қуат NP-ANT-M ; ! "Qıwat" (Kazakh)
Құбан:Құбан NP-ANT-M ; ! "Quban" (Persian)
Құдайберген:Құдайберген NP-ANT-M ; ! "Qudaybergen" (Kazakh)
Құдайберді:Құдайберді NP-ANT-M ; ! "Qudayberdi"
Құдайқұл:Құдайқұл NP-ANT-M ; ! "Qudayqul" (Kazakh)
Құдайменде:Құдайменде NP-ANT-M ; ! "Qudaymende" (Kazakh)
Кұдайберді:Кұдайберді NP-ANT-M ; ! ""
Құлыншақ:Құлыншақ NP-ANT-M ; ! "Qulınshaq" (Kazakh)
Құмар:Құмар NP-ANT-M ; ! "Qumar" (Arabic)
Құнанбай:Құнанбай NP-ANT-M ; ! "Qunanbay"
Құндыз:Құндыз NP-ANT-F ; ! "Qundız" (Kazakh)
Құныскерей:Құныскерей NP-ANT-M ; ! ""
Құралай:Құралай NP-ANT-F ; ! "Quralay" (Kazakh)
Құралбек:Құралбек NP-ANT-M ; ! "Quralbek" (Kazakh)
Құрманәлі:Құрманәлі NP-ANT-M ; ! "Qurmanäli" (Arabic)
Құрманбай:Құрманбай NP-ANT-M ; ! "Qurmanbay" (Arabic)
Құрманбек:Құрманбек NP-ANT-M ; ! "Qurmanbek" (Arabic)
Құрманғазы:Құрманғазы NP-ANT-M ; ! "Qurmanğazı" (Arabic)
Құрманғали:Құрманғали NP-ANT-M ; ! "Qurmanğalıy" (Arabic)
Құрман:Құрман NP-ANT-M ; ! "Qurman" (Arabic)
Құрмансейіт:Құрмансейіт NP-ANT-M ; ! "Qurmanseyit" (Arabic)
Құрмантай:Құрмантай NP-ANT-M ; ! "Qurmantay" (Arabic)
Құрмаш:Құрмаш NP-ANT-F ; ! "Qurmaş"  (sometimes M?)
Құрмет:Құрмет NP-ANT-M ; ! "Qurmet" (Arabic)
Құрышжан:Құрышжан NP-ANT-M ; ! "Qurıshjan" (Arabic)
Құсайын:Құсайын NP-ANT-M ; ! "Qusayın" (Arabic)
Құтел:Құтел NP-ANT-M ; ! "Qutel" (Arabic)
Құттыбай:Құттыбай NP-ANT-M ; ! "Quttıbay" (Arabic)
Құттымұхамбет:Құттымұхамбет NP-ANT-M ; ! ""
Қыдырәлі:Қыдырәлі NP-ANT-M ; ! "Qıdıräli" (Arabic)
Қыдырбай:Қыдырбай NP-ANT-M ; ! "Qıdırbay" (Arabic)
Қыдырбек:Қыдырбек NP-ANT-M ; ! "Qıdırbek" (Arabic)
Қыдырғали:Қыдырғали NP-ANT-M ; ! "Qıdırğalıy" (Arabic)
Қыдыр:Қыдыр NP-ANT-M ; ! "Qıdır" (Arabic)
Қызғалдақ:Қызғалдақ NP-ANT-F ; ! "Qızğaldaq" (Kazakh)
Қымбат:Қымбат NP-ANT-F ; ! "Qımbat" (Kazakh)
Қырмызы:Қырмызы NP-ANT-F ; ! "Qırmızı" (Kazakh)
Қырымбек:Қырымбек NP-ANT-M ; !"Use/MT"
Камелия:Камелия NP-ANT-F ; !"Use/MT"
Камиль:Камиль NP-ANT-F ; !"Use/MT"
Кара:Кара NP-ANT-F ; !"Use/MT"
Карен:Карен NP-ANT-F ; !"Use/MT"
Каренина:Каренина NP-ANT-F ; !"Use/MT"
Карин:Карин NP-ANT-F ; !"Use/MT"
Карла:Карла NP-ANT-F ; !"Use/MT"
Карме:Карме NP-ANT-F ; !"Use/MT"
Кармела:Кармела NP-ANT-F ; !"Use/MT"
Кармен:Кармен NP-ANT-F ; !"Use/MT"
Каролин:Каролин NP-ANT-F ; !"Use/MT"
Каталина:Каталина NP-ANT-F ; !"Use/MT"
Катарина:Катарина NP-ANT-F ; !"Use/MT"
Катрина:Катрина NP-ANT-F ; !"Use/MT"
Кендал:Кендал NP-ANT-F ; !"Use/MT"
Клариса:Клариса NP-ANT-F ; !"Use/MT"
Клаудия:Клаудия NP-ANT-F ; !"Use/MT"
Клэр:Клэр NP-ANT-F ; !"Use/MT"
Конан:Конан NP-ANT-M ; !"Use/MT"
Консуэло:Консуэло NP-ANT-F ; !"Use/MT"
Кора:Кора NP-ANT-F ; !"Use/MT"
Корреа:Корреа NP-ANT-F ; !"Use/MT"
Кристин:Кристин NP-ANT-F ; !"Use/MT"
Кэрол:Кэрол NP-ANT-F ; !"Use/MT"
Кэролайн:Кэролайн NP-ANT-F ; !"Use/MT"
Кэрри:Кэрри NP-ANT-F ; !"Use/MT"
Кэти:Кэти NP-ANT-F ; !"Use/MT"
Кэтлин:Кэтлин NP-ANT-F ; !"Use/MT"
Кэтрин:Кэтрин NP-ANT-F ; !"Use/MT"
Лазым:Лазым NP-ANT-F ; ! "Lazım" (Arabic)
Лала:Лала NP-ANT-F ; ! "Lala" (Arabic)
Ламберто:Ламберто NP-ANT-M ; !"Use/MT"
Ламмерт:Ламмерт NP-ANT-M ; !"Use/MT"
Лариса:Лариса NP-ANT-F ; ! "Larıysa" (Greek)
Ларс:Ларс NP-ANT-M ; !"Use/MT"
Латифа:Латифа NP-ANT-F ; ! "Latifa" (Arabic)
Латиф:Латиф NP-ANT-M ; ! "Latif" (Arabic)
Ларри:Ларри NP-ANT-M ; !"Use/MT"
Лаула:Лаула NP-ANT-M ; ! "Lawla" (Kazakh)
Лаура:Лаура NP-ANT-F ; !"Use/MT"
Лашын:Лашын NP-ANT-F ; ! "Lashın" (Kazakh)
Ләбиба:Ләбиба NP-ANT-F ; ! "Läbiyba" (Arabic)
Ләззат:Ләззат NP-ANT-F ; ! "Läzzat" (Arabic)
Ләзиза:Ләзиза NP-ANT-F ; ! "Läziyza" (Arabic)
Ләйла:Ләйла NP-ANT-F ; ! "Läyla" (Arabic)
Ләшкербек:Ләшкербек NP-ANT-M ; ! "Läshkerbek" (Kazakh)
Ләшкер:Ләшкер NP-ANT-M ; ! "Läshker" (Arabic)
Лев:Лев NP-ANT-M ; ! ""
Лекер:Лекер NP-ANT-M ; ! "Leker" (Persian)
Лена:Лена NP-ANT-F ; ! ""
Ленар:Ленар NP-ANT-M ; ! "Lenar" (Arabic)
Леонардо:Леонардо NP-ANT-M ; ! ""
Леонид:Леонид NP-ANT-M ; ! ""
Леопольд:Леопольд NP-ANT-M ; ! ""
Леви:Леви NP-ANT-M ; !"Use/MT"
Лео:Лео NP-ANT-M ; !"Use/MT"
Леон:Леон NP-ANT-M ; !"Use/MT"
Леонард:Леонард NP-ANT-M ; !"Use/MT"
Леоне:Леоне NP-ANT-M ; !"Use/MT"
Лех:Лех NP-ANT-M ; ! ""
Ли:Ли NP-ANT-M ; !"Use/MT"
Лидия:Лидия NP-ANT-F ; ! ""
Лилиан:Лилиан NP-ANT-F ; ! ""
Лилия:Лилия NP-ANT-F ; ! ""
Линкольн:Линкольн NP-ANT-M ; !"Use/MT"
Лино:Лино NP-ANT-M ; !"Use/MT"
Лионель:Лионель NP-ANT-M ; !"Use/MT"
Лопе:Лопе NP-ANT-M ; ! ""
Лора:Лора NP-ANT-F ; ! "Lora" (New word)
Лоренс:Лоренс NP-ANT-M ; !"Use/MT"
Лоис:Лоис NP-ANT-M ; !"Use/MT"
Лоран:Лоран NP-ANT-M ; !"Use/MT"
Лоренцо:Лоренцо NP-ANT-M ; !"Use/MT"
Лотар:Лотар NP-ANT-M ; !"Use/MT"
Луара:Луара NP-ANT-F ; ! ""
Луиза:Луиза NP-ANT-F ; ! ""
Луи:Луи NP-ANT-M ; ! ""
Луис:Луис NP-ANT-M ; ! ""
Лука:Лука NP-ANT-M ; !"Use/MT"
Лила:Лила NP-ANT-F ; !"Use/MT"
Линда:Линда NP-ANT-F ; !"Use/MT"
Лут:Лут NP-ANT-M ; ! ""
Лу:Лу NP-ANT-M ; !"Use/MT"
Луиджи:Луиджи NP-ANT-M ; !"Use/MT"
Лукас:Лукас NP-ANT-M ; !"Use/MT"
Лукиан:Лукиан NP-ANT-M ; !"Use/MT"
Лупо:Лупо NP-ANT-M ; !"Use/MT"
Лучано:Лучано NP-ANT-M ; !"Use/MT"
Лұқпан:Лұқпан NP-ANT-M ; ! "Luqpan" (Arabic)
Лұт:Лұт NP-ANT-M ; ! ""
Льюис:Льюис NP-ANT-M ; ! ""
Лэйн:Лэйн NP-ANT-M ; !"Use/MT"
Лэндон:Лэндон NP-ANT-M ; !"Use/MT"
Люк:Люк NP-ANT-M ; !"Use/MT"
Люсьен:Люсьен NP-ANT-M ; !"Use/MT"
Люба:Люба NP-ANT-F ; ! ""
Любовь:Любовь NP-ANT-F ; ! ""
Людмила:Людмила NP-ANT-F ; ! ""
Людовик:Людовик NP-ANT-M ; ! ""
Людовь:Людовь NP-ANT-F ; ! ""
Лана:Лана NP-ANT-F ; !"Use/MT"
Лара:Лара NP-ANT-F ; !"Use/MT"
Леандра:Леандра NP-ANT-F ; !"Use/MT"
Лейла:Лейла NP-ANT-F ; !"Use/MT"
Лека:Лека NP-ANT-F ; !"Use/MT"
Лексус:Лексус NP-ANT-F ; !"Use/MT"
Леонора:Леонора NP-ANT-F ; !"Use/MT"
Лиана:Лиана NP-ANT-F ; !"Use/MT"
Либерия:Либерия NP-ANT-F ; !"Use/MT"
Лиза:Лиза NP-ANT-F ; !"Use/MT"
Лилиана:Лилиана NP-ANT-F ; !"Use/MT"
Лилли:Лилли NP-ANT-F ; !"Use/MT"
Лина:Лина NP-ANT-F ; !"Use/MT"
Линдсей:Линдсей NP-ANT-F ; !"Use/MT"
Линдси:Линдси NP-ANT-F ; !"Use/MT"
Лисбет:Лисбет NP-ANT-F ; !"Use/MT"
Лицина:Лицина NP-ANT-F ; !"Use/MT"
Лия:Лия NP-ANT-F ; !"Use/MT"
Лола:Лола NP-ANT-F ; !"Use/MT"
Лолита:Лолита NP-ANT-F ; !"Use/MT"
Лорен:Лорен NP-ANT-F ; !"Use/MT"
Лорена:Лорена NP-ANT-F ; !"Use/MT"
Лула:Лула NP-ANT-F ; !"Use/MT"
Лурдес:Лурдес NP-ANT-F ; !"Use/MT"
Лэйла:Лэйла NP-ANT-F ; !"Use/MT"
Люси:Люси NP-ANT-F ; !"Use/MT"
Люсия:Люсия NP-ANT-F ; !"Use/MT"
Люсье:Люсье NP-ANT-F ; !"Use/MT"
Мағаз:Мағаз NP-ANT-M ; ! "Mağaz" (Arabic)
Мағауия:Мағауия NP-ANT-M ; ! "Mağawıya" (Arabic)
Мағжан:Мағжан NP-ANT-M ; ! ""
Мағзұм:Мағзұм NP-ANT-M ; ! "Mağzum" (Arabic)
Мағрипа:Мағрипа NP-ANT-F ; ! "Mağrıypa" (Arabic)
Мағруф:Мағруф NP-ANT-M ; ! "Mağruf" (Arabic)
Мадхат:Мадхат NP-ANT-M ; ! "Madxat" (Arabic)
Майбасар:Майбасар NP-ANT-M ; ! ""
Майдан:Майдан NP-ANT-M ; ! "Maydan" (Arabic)
Майкл:Майкл NP-ANT-M ; ! ""
Майк:Майк NP-ANT-M ; !"Use/MT"
Майлы:Майлы NP-ANT-M ; ! "Maylı" (Kazakh)
Майна:Майна NP-ANT-F ; ! "Mayna" (Persian)
Майса:Майса NP-ANT-F ; ! "Maysa" (Persian)
Максим:Максим NP-ANT-M ; ! ""
Макс:Макс NP-ANT-M ; ! ""
Мамай:Мамай NP-ANT-M ; ! ""
Мақабыл:Мақабыл NP-ANT-M ; ! "Maqabıl" (Arabic)
Мақпал:Мақпал NP-ANT-F ; ! "Maqpal" (Arabic)
Мақсат:Мақсат NP-ANT-M ; ! "Maqsat" (Arabic)
Мақсұд:Мақсұд NP-ANT-M ; ! ""
Мақсұм:Мақсұм NP-ANT-M ; ! "Maqsum" (Arabic)
Мақыш:Мақыш NP-ANT-M ; ! ""
Малбай:Малбай NP-ANT-M ; ! "Malbay" (Kazakh)
Малжан:Малжан NP-ANT-M ; ! "Maljan" (Kazakh)
Максимус:Максимус NP-ANT-M ; !"Use/MT"
Малкольм:Малкольм NP-ANT-M ; !"Use/MT"
Маноло:Маноло NP-ANT-M ; !"Use/MT"
Ману:Ману NP-ANT-M ; !"Use/MT"
Мао:Мао NP-ANT-M ; !"Use/MT"
Мамажан:Мамажан NP-ANT-M ; ! "Mamajan" (Kazakh)
Маман:Маман NP-ANT-M ; ! "Maman" (Kazakh)
Мамасадық:Мамасадық NP-ANT-M ; ! "Mamasadıq" (Arabic)
Мамат:Мамат NP-ANT-M ; ! "Mamat" (Arabic)
Мамуржон:Мамуржон NP-ANT-M ; ! ""
Мамыр:Мамыр NP-ANT-M ; ! "Mamır" (Kazakh)
Мамыт:Мамыт NP-ANT-M ; ! "Mamıt" (Arabic)
Манан:Манан NP-ANT-M ; ! "Manan" (Arabic)
Манап:Манап NP-ANT-M ; ! "Manap" (Arabic)
Манар:Манар NP-ANT-M ; ! "Manar" (Arabic)
Манаса:Манаса NP-ANT-M ; ! ""
Манасбай:Манасбай NP-ANT-M ; ! "Manasbay" (Kazakh)
Манас:Манас NP-ANT-M ; ! ""
Манат:Манат NP-ANT-F ; ! "Manat" (Kazakh)
Манзура:Манзура NP-ANT-F ; ! "Manzıwra" (Arabic)
Мансур:Мансур NP-ANT-M ; ! ""
Мансұр:Мансұр NP-ANT-M ; ! "Mansur" (Arabic)
Мануэль:Мануэль NP-ANT-M ; !"Use/MT"
Марабай:Марабай NP-ANT-M ; ! "Marabay" (Kazakh)
Маралбай:Маралбай NP-ANT-M ; ! "Maralbay" (Kazakh)
Марат:Марат NP-ANT-M ; ! "Marat" (Arabic)
Маргарита:Маргарита NP-ANT-F ; ! "Margarıyta"
Маргарет:Маргарет NP-ANT-F ; !"Use/MT"
Мардан:Мардан NP-ANT-M ; ! "Mardan" (Arabic)
Маржан:Маржан NP-ANT-F ; ! "Marjan" (Kazakh)
Марзия:Марзия NP-ANT-F ; ! "Marzıya" (Arabic)
Мари:Мари NP-ANT-F ; ! ""
Мариано:Мариано NP-ANT-M ; !"Use/MT"
Марина:Марина NP-ANT-F ; ! "Marıyna" (Latin)
Мариус:Мариус NP-ANT-M ; ! ""
Мария:Мария NP-ANT-F ; ! "Marıya" (Arabic)
Маркес:Маркес NP-ANT-M ; ! ""
Марк:Марк NP-ANT-M ; ! ""
Марқай:Марқай NP-ANT-M ; ! "Marqay" (Kazakh)
Марлен:Марлен NP-ANT-M ; ! "Marlen" (Arabic)
Марсель:Марсель NP-ANT-M ; ! ""
Марс:Марс NP-ANT-M ; ! "Mars" (Arabic)
Марта:Марта NP-ANT-F ; ! ""
Мартин:Мартин NP-ANT-M ; ! ""
Маруф:Маруф NP-ANT-M ; ! ""
Марин:Марин NP-ANT-M ; !"Use/MT"
Марино:Марино NP-ANT-M ; !"Use/MT"
Марио:Марио NP-ANT-M ; !"Use/MT"
Марко:Марко NP-ANT-M ; !"Use/MT"
Маркос:Маркос NP-ANT-M ; !"Use/MT"
Маркус:Маркус NP-ANT-M ; !"Use/MT"
Марлон:Марлон NP-ANT-M ; !"Use/MT"
Марсело:Марсело NP-ANT-M ; !"Use/MT"
Марсио:Марсио NP-ANT-M ; !"Use/MT"
Марчелло:Марчелло NP-ANT-M ; !"Use/MT"
Марфуға:Марфуға NP-ANT-F ; ! "Marfuğa" (Arabic)
Мархаба:Мархаба NP-ANT-F ; ! "Marxaba" (Arabic)
Мархабат:Мархабат NP-ANT-M ; ! "Marxabat" (Arabic)
Маршал:Маршал NP-ANT-M ; ! "Marshal" (Arabic)
Маршалл:Маршалл NP-ANT-M ; !"Use/MT" "Marshall"
Масқұт:Масқұт NP-ANT-M ; ! "Masqut" (Arabic)
Массимо:Массимо NP-ANT-M ; !"Use/MT"
Матиас:Матиас NP-ANT-M ; !"Use/MT"
Маттео:Маттео NP-ANT-M ; !"Use/MT"
Маттиас:Маттиас NP-ANT-M ; !"Use/MT"
Мауро:Мауро NP-ANT-M ; !"Use/MT"
Маурисио:Маурисио NP-ANT-M ; !"Use/MT"
Маурицио:Маурицио NP-ANT-M ; !"Use/MT"
Мастура:Мастура NP-ANT-F ; ! "Mastıwra" (Arabic)
Матлуба:Матлуба NP-ANT-F ; ! "Matlıwba" (Arabic)
Маусымбай:Маусымбай NP-ANT-M ; ! "Mawsımbay" (Kazakh)
Маусымжан:Маусымжан NP-ANT-F ; ! "Mawsımjan" (Arabic)
Махамбет:Махамбет NP-ANT-M ; ! "Maxambet" (Arabic)
Махбара:Махбара NP-ANT-F ; ! "Maxbara" (Arabic)
Махбуби:Махбуби NP-ANT-F ; ! "Maxbıwbıy" (Arabic)
Махинур:Махинур NP-ANT-F ; ! "Maxıynıwr" (Persian)
Махмет:Махмет NP-ANT-M ; ! "Maxmet" (Arabic)
Махмуд:Махмуд NP-ANT-M ; ! ""
Махмұд:Махмұд NP-ANT-M ; ! ""
Махмұт:Махмұт NP-ANT-M ; ! "Maxmut" (Arabic)
Маху:Маху NP-ANT-M ; ! "Maxıw" (Persian)
Махы:Махы NP-ANT-M ; ! "Maxı" (Persian)
Машрап:Машрап NP-ANT-M ; ! "Mashrap" (Arabic)
Мәдел:Мәдел NP-ANT-M ; ! "Mädel" (Old Turkic)
Мәди:Мәди NP-ANT-M ; ! "Mädiy" (Arabic)
Мәдина:Мәдина NP-ANT-F ; ! "Mädiyna" (Arabic)
Мәдит:Мәдит NP-ANT-M ; ! "Mädiyt" (Arabic)
Мәдхан:Мәдхан NP-ANT-M ; ! "Mädxan" (Arabic)
Мәжгүл:Мәжгүл NP-ANT-M ; ! "Mäjgül" (Persian)
Мәжен:Мәжен NP-ANT-M ; ! "Mäjen" (Arabic)
Мәжит:Мәжит NP-ANT-M ; ! "Mäjiyt" (Arabic)
Мәлика:Мәлика NP-ANT-F ; ! "Mäliyka" (Arabic)
Мәлік:Мәлік NP-ANT-M ; ! "Mälik" (Arabic)
Мәліқайдар:Мәліқайдар NP-ANT-M ; ! "Mäliqaydar" (Arabic)
Мәлім:Мәлім NP-ANT-M ; ! "Mälim" (Arabic)
Мәмбет:Мәмбет NP-ANT-M ; ! "Mämbet" (Arabic)
Мәнзила:Мәнзила NP-ANT-F ; ! "Mänziyla" (Arabic)
Мәнсура:Мәнсура NP-ANT-F ; ! "Mänsiwra" (Arabic)
Мәншүк:Мәншүк NP-ANT-M ; ! ""
Мәриям:Мәриям NP-ANT-F ; ! ""
Мәрмара:Мәрмара NP-ANT-F ; ! "Märmara" (Arabic)
Мәсімбай:Мәсімбай NP-ANT-M ; ! "Mäsimbay" (Arabic)
Мәсіх:Мәсіх NP-ANT-M ; ! "Moses"  ! FIXME: check
Мәтжан:Мәтжан NP-ANT-M ; ! "Mätjan" (Arabic)
Мәтібәлі:Мәтібәлі NP-ANT-M ; ! "Mätibäli" (Arabic)
Мәтіби:Мәтіби NP-ANT-M ; ! "Mätibiy" (Arabic)
Мәткәрім:Мәткәрім NP-ANT-M ; ! "Mätkärim" (Arabic)
Мәтқасым:Мәтқасым NP-ANT-M ; ! "Mätqasım" (Arabic)
Мәтхалық:Мәтхалық NP-ANT-M ; ! "Mätxalıq" (Arabic)
Мәтхалық:Мәтхалық NP-ANT-M ; ! "Mätxalıq" (Arabic)
Мәуе:Мәуе NP-ANT-F ; ! "Mäwe" (Arabic)
Мәулен:Мәулен NP-ANT-M ; ! "Mäwlen" (Arabic)
Мәһди:Мәһди NP-ANT-M ; ! ""
Мәшһур:Мәшһур NP-ANT-M ; ! "Mäshhiwr" (Arabic)
Меделбек:Меделбек NP-ANT-M ; ! ""
Медетбай:Медетбай NP-ANT-M ; ! "Medetbay" (Arabic)
Медетбек:Медетбек NP-ANT-M ; ! "Medetbek" (Arabic)
Медет:Медет NP-ANT-M ; ! "Medet" (Arabic)
Медетнар:Медетнар NP-ANT-M ; ! "Medetnar" (Kazakh)
Медетхан:Медетхан NP-ANT-M ; ! "Medetxan" (Kazakh)
Медеу:Медеу NP-ANT-M ; ! "Medew" (Arabic)
Медхат:Медхат NP-ANT-M ; ! "Medxat" (Arabic)
Мейер:Мейер NP-ANT-M ; !"Use/MT"
Мейер:Мейер NP-ANT-F ; !"Use/MT"
Мейсон:Мейсон NP-ANT-M ; !"Use/MT"
Мейіз:Мейіз NP-ANT-F ; ! "Meyiz" (Kazakh)
Мейірбек:Мейірбек NP-ANT-M ; ! "Meyirbek" (Kazakh)
Мейірман:Мейірман NP-ANT-M ; ! "Meyirman" (Arabic)
Мейір:Мейір NP-ANT-M ; ! "Meyir" (Persian)
Мейман:Мейман NP-ANT-M ; ! "Meyman" (Arabic)
Мейрамгүл:Мейрамгүл NP-ANT-F ; ! "Meyramgül" (Kazakh)
Мейрам:Мейрам NP-ANT-M ; ! "Meyram" (Kazakh)
Мейржан:Мейржан NP-ANT-F ; ! "Meyrjan" (Kazakh)
Мекемтас:Мекемтас NP-ANT-M ; ! "Mekemtas" (Kazakh)
Меңгерей:Меңгерей NP-ANT-M ; ! "Meŋgerey" (Kazakh)
Меңдіахмет:Меңдіахмет NP-ANT-M ; ! "Meŋdiaxmet" (Arabic)
Меңдібай:Меңдібай NP-ANT-M ; ! "Meŋdibay" (Kazakh)
Меңліахмет:Меңліахмет NP-ANT-M ; ! "Meŋliaxmet" (Arabic)
Меңлібай:Меңлібай NP-ANT-M ; ! "Meŋlibay" (Kazakh)
Мең:Мең NP-ANT-M ; ! "Meŋ" (Kazakh)
Меңсұлу:Меңсұлу  NP-ANT-M ; ! "Meŋsulıw " (Kazakh)
Мерген:Мерген NP-ANT-M ; ! "Mergen" (Kazakh)
Мерей:Мерей NP-ANT-M ; ! "Merey" (Kazakh)
Мереке:Мереке NP-ANT-M ; ! "Mereke" (Kazakh)
Меркель:Меркель NP-ANT-F ; !"Use/MT"
Меруерт:Меруерт NP-ANT-F ; ! "Merwert" (Greek)
Месахаб:Месахаб NP-ANT-M ; ! ""
Миа:Миа NP-ANT-F ; !"Use/MT"
Мизам:Мизам NP-ANT-M ; ! "Mıyzam" (Arabic)
Милорад:Милорад NP-ANT-M ; !"Use/MT"
Минтимер:Минтимер NP-ANT-M ; ! ""
Мигель:Мигель NP-ANT-M ; !"Use/MT"
Микеланджело:Микеланджело NP-ANT-M ; !"Use/MT"
Микки:Микки NP-ANT-M ; !"Use/MT"
Милад:Милад NP-ANT-M ; !"Use/MT"
Мило:Мило NP-ANT-M ; !"Use/MT"
Милтон:Милтон NP-ANT-M ; !"Use/MT"
Митчел:Митчел NP-ANT-M ; !"Use/MT"
Мира:Мира NP-ANT-F ; ! ""
Мира:Мира NP-ANT-F ; ! "Mıyra" (New word)
Мирас:Мирас NP-ANT-M ; ! "Mıyras" (Arabic)
Мирболат:Мирболат NP-ANT-M ; ! "Mıyrbolat" (Kazakh)
Мирғали:Мирғали NP-ANT-M ; ! "Mıyrğalıy" (Arabic)
Мирко:Мирко NP-ANT-M ; !"Use/MT"
Мирон:Мирон NP-ANT-M ; ! "Mıyron" (Greek)
Мирослав:Мирослав NP-ANT-M ; ! ""
Митчелл:Митчелл NP-ANT-M ; !"Use/MT"
Михаил:Михаил NP-ANT-M ; ! ""
Михаэлис:Михаэлис NP-ANT-M ; ! ""
Мишель:Мишель NP-ANT-M ; ! ""
Мишель:Мишель NP-ANT-M ; ! ""
Мият:Мият NP-ANT-M ; ! "Mıyat" (Kazakh)
Молбай:Молбай NP-ANT-M ; ! "Molbay" (Arabic)
Молдан:Молдан NP-ANT-M ; ! "Moldan" (Kazakh)
Момбек:Момбек NP-ANT-M ; ! "Mombek" (Kazakh)
Момынәлі:Момынәлі NP-ANT-M ; ! "Momınäli" (Kazakh)
Морган:Морган NP-ANT-M ; !"Use/MT"
Морган:Морган NP-ANT-F ; !"Use/MT"
Мориарти:Мориарти NP-ANT-M ; !"Use/MT"
Мороз:Мороз NP-ANT-M ; !"Use/MT"
Мохаммад:Мохаммад NP-ANT-M ; ! ""
Мояз:Мояз NP-ANT-M ; ! "Moyaz" (Arabic)
Мойзес:Мойзес NP-ANT-M ; !"Use/MT"
Монтгомери:Монтгомери NP-ANT-M ; !"Use/MT"
Морис:Морис NP-ANT-M ; !"Use/MT"
Мохамед:Мохамед NP-ANT-M ; !"Use/MT"
Мохаммед:Мохаммед NP-ANT-M ; !"Use/MT"
Моше:Моше NP-ANT-M ; !"Use/MT"
Мөңке:Мөңке NP-ANT-M ; ! "Möŋke" (Old Turkic)
Мукаррама:Мукаррама NP-ANT-F ; ! "Mıwkarrama" (Arabic)
Мустафа:Мустафа NP-ANT-M ; !"Use/MT"
Мушарраф:Мушарраф NP-ANT-M ; !"Use/MT"
Мухамбетәзіз:Мухамбетәзіз NP-ANT-M ; ! "Mıwxambetäziz" (Arabic)
Мухамет:Мухамет NP-ANT-M ; ! ""
Мухаммед:Мухаммед NP-ANT-M ; !"Use/MT"
Мүбәрак:Мүбәрак NP-ANT-M ; ! "Mübärak" (Arabic)
Мүлипа:Мүлипа NP-ANT-F ; ! "Müliypa" (Arabic)
Мүнира:Мүнира NP-ANT-F ; ! "Müniyra" (Arabic)
Мүрсейіт:Мүрсейіт NP-ANT-M ; ! "Mürseyit" (Arabic)
Мүсілім:Мүсілім NP-ANT-M ; ! ""
Мүсірәлі:Мүсірәлі NP-ANT-M ; ! "Müsiräli" (Arabic)
Мүсіреп:Мүсіреп NP-ANT-M ; ! "Müsirep" (Arabic)
Мүтәліп:Мүтәліп NP-ANT-M ; ! "Mütälip" (Arabic)
Мүштәри:Мүштәри NP-ANT-F ; ! "Müshtäriy" (Arabic)
Мұзафар:Мұзафар NP-ANT-M ; ! "Muzafar" (Arabic)
Мұқағали:Мұқағали NP-ANT-M ; ! "Muqağalıy" (Persian)
Мұқаділ:Мұқаділ NP-ANT-M ; ! "Muqadil" (Arabic)
Мұқали:Мұқали NP-ANT-M ; ! "Muqalıy" (Arabic)
Мұқамәди:Мұқамәди NP-ANT-M ; ! "Muqamädiy" (Arabic)
Мұқамбетбай:Мұқамбетбай NP-ANT-M ; ! "Muqambetbay" (Arabic)
Мұқамбетбек:Мұқамбетбек NP-ANT-M ; ! "Muqambetbek" (Arabic)
Мұқамбетғали:Мұқамбетғали NP-ANT-M ; ! "Muqambetğalıy" (Arabic)
Мұқамбетжан:Мұқамбетжан NP-ANT-M ; ! "Muqambetjan" (Arabic)
Мұқамбеткәрім:Мұқамбеткәрім NP-ANT-M ; ! "Muqambetkärim" (Arabic)
Мұқамбетқожа:Мұқамбетқожа NP-ANT-M ; ! "Muqambetqoja" (Arabic)
Мұқамбет:Мұқамбет NP-ANT-M ; ! "Muqambet" (Arabic)
Мұқамбетназар:Мұқамбетназар NP-ANT-M ; ! "Muqambetnazar" (Arabic)
Мұқамедияр:Мұқамедияр NP-ANT-M ; ! "Muqamedıyar" (Arabic)
Мұқамет:Мұқамет NP-ANT-M ; ! "Muqamet" (Arabic)
Мұқа:Мұқа NP-ANT-M ; ! "Muqa" (Old Turkic)
Мұқан:Мұқан NP-ANT-M ; !
Мұқым:Мұқым NP-ANT-M ; ! "Muqım" (Arabic)
Мұрабай:Мұрабай NP-ANT-M ; ! "Murabay" (Kazakh)
Мурат:Мурат NP-ANT-M ; ! "" ()
Мұратәлі:Мұратәлі NP-ANT-M ; ! "Muratäli" (Arabic)
Мұратбай:Мұратбай NP-ANT-M ; ! "Muratbay" (Arabic)
Мұратбек:Мұратбек NP-ANT-M ; ! "Muratbek" (Arabic)
Мұратберді:Мұратберді NP-ANT-M ; ! "Muratberdi" (Arabic)
Мұратғали:Мұратғали NP-ANT-M ; ! "Muratğalıy" (Arabic)
Мұратжан:Мұратжан NP-ANT-M ; ! "Muratjan" (Arabic)
Мұратқан:Мұратқан NP-ANT-M ; ! "Muratqan" (Arabic)
Мұратқожа:Мұратқожа NP-ANT-M ; ! "Muratqoja" (Arabic)
Мұрат:Мұрат NP-ANT-M ; ! "Murat"
Мұрат:Мұрат NP-ANT-M ; ! "Murat" (Arabic)
Мұсабек:Мұсабек NP-ANT-M ; ! "Musabek" (Arabic)
Мұсағали:Мұсағали NP-ANT-M ; ! "Musağalıy" (Arabic)
Мұсажан:Мұсажан NP-ANT-M ; ! "Musajan" (Arabic)
Мұсақыл:Мұсақыл NP-ANT-M ; ! "Musaqul"
Мұса:Мұса NP-ANT-M ; ! "Musa" (Arabic)
Мұсатай:Мұсатай NP-ANT-M ; ! "Musatay" (Arabic)
Мұсахан:Мұсахан NP-ANT-M ; ! "Musaxan" (Arabic)
Мұстафа:Мұстафа NP-ANT-M ; ! "Mustafa" (Arabic)
Мұстахиб:Мұстахиб NP-ANT-M ; ! "Mustaxıyb" (Arabic)
Мұфтолла:Мұфтолла NP-ANT-M ; ! ""
Мұхамәди:Мұхамәди NP-ANT-M ; ! "Muxamädiy" (Arabic)
Мұхамбет:Мұхамбет NP-ANT-M ; ! "Muxambet" (Arabic)
Мұхаммед:Мұхаммед NP-ANT-M ; ! "Mohammed"
Мұхитан:Мұхитан NP-ANT-M ; ! "Muxıytan" (Persian)
Мұхит:Мұхит NP-ANT-M ; ! "Muxıyt" (Arabic)
Мұхтарима:Мұхтарима NP-ANT-F ; ! "Muxtarıyma" (Arabic)
Мұхтар:Мұхтар NP-ANT-M ; ! "Muxtar" (Arabic)
Мығым:Мығым NP-ANT-M ; ! "Mığım" (Kazakh)
Мыңбай:Мыңбай NP-ANT-M ; ! "Mıŋbay" (Kazakh)
Мыңжасар:Мыңжасар NP-ANT-M ; ! "Mıŋjasar" (Kazakh)
Мыңтуар:Мыңтуар NP-ANT-M ; ! "Mıŋtıwar" (Kazakh)
Мырзабай:Мырзабай NP-ANT-M ; ! "Mırzabay" (Arabic)
Мырзаберген:Мырзаберген NP-ANT-M ; ! "Mırzabergen" (Arabic)
Мырзаболат:Мырзаболат NP-ANT-M ; ! "Mırzabolat" (Arabic)
Мырзагелді:Мырзагелді NP-ANT-M ; ! "Mırzageldi" (Arabic)
Мырзагул:Мырзагул NP-ANT-M ; ! "Mırzagıwl" (Arabic)
Мырзакәрім:Мырзакәрім NP-ANT-M ; ! "Mırzakärim" (Arabic)
Мырзамұрат:Мырзамұрат NP-ANT-M ; ! "Mırzamurat" (Arabic)
Мырзахан:Мырзахан NP-ANT-M ; ! "Mırzaqan"  (sometimes M?)
Мырзахан:Мырзахан NP-ANT-M ; ! "Mırzaxan" (Arabic)
Мырзатай:Мырзатай NP-ANT-M ; ! ""
Мырзахмет:Мырзахмет NP-ANT-M ; ! "Mırzaxmet" (Arabic)
Мырқасым:Мырқасым NP-ANT-M ; ! "Mırqasım" (Arabic)
Мырхайдар:Мырхайдар NP-ANT-M ; ! "Mırxaydar" (Arabic)
Мышбай:Мышбай NP-ANT-M ; ! "Mıshbay" (Old Turkic)
Мышырбай:Мышырбай NP-ANT-M ; ! "Mıshırbay" (Arabic)
Мэдисон:Мэдисон NP-ANT-F ; !"Use/MT"
Мэри:Мэри NP-ANT-F ; ! "Mary" (English)
Мэтью:Мэтью NP-ANT-M ; ! ""
Магда:Магда NP-ANT-F ; !"Use/MT"
Магдалена:Магдалена NP-ANT-F ; !"Use/MT"
Мадлен:Мадлен NP-ANT-F ; !"Use/MT"
Мадона:Мадона NP-ANT-F ; !"Use/MT"
Мадонна:Мадонна NP-ANT-F ; !"Use/MT"
Майра:Майра NP-ANT-F ; !"Use/MT"
Майте:Майте NP-ANT-F ; !"Use/MT"
Майя:Майя NP-ANT-F ; !"Use/MT"
Маки:Маки NP-ANT-F ; !"Use/MT"
Манола:Манола NP-ANT-F ; !"Use/MT"
Мануэла:Мануэла NP-ANT-F ; !"Use/MT"
Мар:Мар NP-ANT-F ; !"Use/MT"
Мара:Мара NP-ANT-F ; !"Use/MT"
Маргерит:Маргерит NP-ANT-F ; !"Use/MT"
Марго:Марго NP-ANT-F ; !"Use/MT"
Мариан:Мариан NP-ANT-F ; !"Use/MT"
Мариана:Мариана NP-ANT-F ; !"Use/MT"
Марианна:Марианна NP-ANT-F ; !"Use/MT"
Мариетта:Мариетта NP-ANT-F ; !"Use/MT"
Марион:Марион NP-ANT-F ; !"Use/MT"
Марита:Марита NP-ANT-F ; !"Use/MT"
Марица:Марица NP-ANT-F ; !"Use/MT"
Марлен:Марлен NP-ANT-F ; !"Use/MT"
Марфа:Марфа NP-ANT-F ; !"Use/MT"
Мег:Мег NP-ANT-F ; !"Use/MT"
Меган:Меган NP-ANT-F ; !"Use/MT"
Мелина:Мелина NP-ANT-F ; !"Use/MT"
Мелинда:Мелинда NP-ANT-F ; !"Use/MT"
Мелисса:Мелисса NP-ANT-F ; !"Use/MT"
Мередит:Мередит NP-ANT-F ; !"Use/MT"
Мерил:Мерил NP-ANT-F ; !"Use/MT"
Мерседес:Мерседес NP-ANT-F ; !"Use/MT"
Микаэла:Микаэла NP-ANT-F ; !"Use/MT"
Мила:Мила NP-ANT-F ; !"Use/MT"
Милана:Милана NP-ANT-F ; !"Use/MT"
Милена:Милена NP-ANT-F ; !"Use/MT"
Мими:Мими NP-ANT-F ; !"Use/MT"
Мина:Мина NP-ANT-F ; !"Use/MT"
Минерва:Минерва NP-ANT-F ; !"Use/MT"
Мишель:Мишель NP-ANT-F ; !"Use/MT"
Мишлин:Мишлин NP-ANT-F ; !"Use/MT"
Мона:Мона NP-ANT-F ; !"Use/MT"
Моника:Моника NP-ANT-F ; !"Use/MT"
Монтана:Монтана NP-ANT-F ; !"Use/MT"
Морин:Морин NP-ANT-F ; !"Use/MT"
Мэган:Мэган NP-ANT-F ; !"Use/MT"
Мэг:Мэг NP-ANT-F ; !"Use/MT"
Мэй:Мэй NP-ANT-F ; !"Use/MT"
Мэрилин:Мэрилин NP-ANT-F ; !"Use/MT"
Мюриэль:Мюриэль NP-ANT-F ; !"Use/MT"
Набуходоносор:Набуходоносор NP-ANT-M ; ! ""
Нағиза:Нағиза NP-ANT-F ; ! "Nağıyza" (Persian)
Нағима:Нағима NP-ANT-F ; ! "Nağıyma" (Arabic)
Нағи:Нағи NP-ANT-M ; ! "Nağıy" (Arabic)
Нағымбек:Нағымбек NP-ANT-M ; ! "Nağımbek" (Kazakh)
Нағым:Нағым NP-ANT-M ; ! "Nağım" (Arabic)
Надежда:Надежда NP-ANT-F ; ! ""
Надя:Надя NP-ANT-F ; ! ""
Назарбай:Назарбай NP-ANT-M ; ! "Nazarbay" (Kazakh)
Назар:Назар NP-ANT-M ; ! "Nazar" (Arabic)
Назгүл:Назгүл NP-ANT-F ; ! "Nazgül"
Найманбай:Найманбай NP-ANT-M ; ! ""
Наим:Наим NP-ANT-M ; !"Use/MT"
Найра:Найра NP-ANT-F ; ! "Nayra" (Arabic)
Нақып:Нақып NP-ANT-M ; ! "Naqıp" (Arabic)
Нақысбек:Нақысбек NP-ANT-M ; ! "Naqısbek" (Kazakh)
Наполеон:Наполеон NP-ANT-M ; ! ""
Нарбай:Нарбай NP-ANT-M ; ! "Narbay" (Kazakh)
Нарбек:Нарбек NP-ANT-M ; ! "Narbek" (Kazakh)
Нарбол:Нарбол NP-ANT-M ; ! "Narbol" (Kazakh)
Нариман:Нариман NP-ANT-M ; ! "Narıyman" (Persian)
Наркес:Наркес NP-ANT-M ; ! "Narkes" (Kazakh)
Нармагамбет:Нармагамбет NP-ANT-M ; ! "Narmagambet" (Kazakh)
Нармұхамбет:Нармұхамбет NP-ANT-M ; ! "Narmuxambet" (Kazakh)
Нартау:Нартау NP-ANT-M ; ! "Nartaw" (Kazakh)
Нарту:Нарту NP-ANT-M ; ! "Nartıw" (Kazakh)
Нарша:Нарша NP-ANT-F ; ! "Narsha" (Kazakh)
Нарымжан:Нарымжан NP-ANT-M ; ! "Narımjan" (Kazakh)
Насырбай:Насырбай NP-ANT-M ; ! "Nasırbay" (Arabic)
Насыр:Насыр NP-ANT-M ; ! "Nasır" (Arabic)
Насырулла:Насырулла NP-ANT-M ; ! "Nasırıwlla" (Arabic)
Наталия:Наталия NP-ANT-F ; ! ""
Наталья:Наталья NP-ANT-F ; ! ""
Наташа:Наташа NP-ANT-F ; ! ""
Набиль:Набиль NP-ANT-M ; !"Use/MT"
Надер:Надер NP-ANT-M ; !"Use/MT"
Найджел:Найджел NP-ANT-M ; !"Use/MT"
Наум:Наум NP-ANT-M ; !"Use/MT"
Науат:Науат NP-ANT-F ; ! "Nawat" (Arabic)
Наурыз:Наурыз NP-ANT-M ; ! "Nawrız" (Arabic)
Науша:Науша NP-ANT-F ; ! "Nawsha" (Persian)
Нәбибулла:Нәбибулла NP-ANT-M ; ! "Näbiybiwlla" (Arabic)
Нәби:Нәби NP-ANT-M ; ! "Näbiy" (Arabic)
Нәбира:Нәбира NP-ANT-F ; ! "Näbiyra" (Arabic)
Нәдира:Нәдира NP-ANT-F ; ! "Nädiyra" (Arabic)
Нәдірбай:Нәдірбай NP-ANT-M ; ! "Nädirbay" (Kazakh)
Нәдірбек:Нәдірбек NP-ANT-M ; ! "Nädirbek" (Kazakh)
Нәдір:Нәдір NP-ANT-M ; ! "Nädir" (Arabic)
Нәжіп:Нәжіп NP-ANT-M ; ! "Näjip" (Arabic)
Нәзипа:Нәзипа NP-ANT-F ; ! "Näziypa" (Arabic)
Нәзірбек:Нәзірбек NP-ANT-M ; ! "Näzirbek" (Kazakh)
Нәзір:Нәзір NP-ANT-M ; ! "Näzir" (Arabic)
Нәйля:Нәйля NP-ANT-F ; ! "Näylya" (Arabic)
Нәргүл:Нәргүл NP-ANT-F ; ! "Närgül" (Arabic)
Нәрима:Нәрима NP-ANT-F ; ! "Näriyma" (Arabic)
Нәрік:Нәрік NP-ANT-M ; ! "Närik" (Arabic)
Нәсима:Нәсима NP-ANT-F ; ! "Näsiyma" (Arabic)
Нәфиса:Нәфиса NP-ANT-F ; ! "Näfisa" (Arabic)
Нельсон:Нельсон NP-ANT-M ; ! ""
Несіпбай:Несіпбай NP-ANT-M ; ! "Nesipbay" (Kazakh)
Несіпжан:Несіпжан NP-ANT-F ; ! "Nesipjan" (Arabic)
Несіп:Несіп NP-ANT-M ; ! "Nesip" (Arabic)
Неро:Неро NP-ANT-M ; !"Use/MT"
Нестор:Нестор NP-ANT-M ; !"Use/MT"
Ниетқали:Ниетқали NP-ANT-M ; ! "Nıyetqalıy" (Arabic)
Низам:Низам NP-ANT-M ; ! "Nıyzam" (Arabic)
Ник:Ник NP-ANT-M ; !"Use/MT"
Нико:Нико NP-ANT-M ; !"Use/MT"
Нил:Нил NP-ANT-M ; !"Use/MT"
Нильс:Нильс NP-ANT-M ; !"Use/MT"
Нино:Нино NP-ANT-M ; !"Use/MT"
Никита:Никита NP-ANT-M ; ! ""
Никола:Никола NP-ANT-M ; !"Use/MT"
Николай:Николай NP-ANT-M ; ! ""
Николае:Николае NP-ANT-M ; !"Use/MT"
Николас:Николас NP-ANT-M ; !"Use/MT"
Николя:Николя NP-ANT-M ; ! ""
Нина:Нина NP-ANT-F ; ! ""
Ниязбек:Ниязбек NP-ANT-M ; ! "Nıyazbek" (Arabic)
Ниязғали:Ниязғали NP-ANT-M ; ! "Nıyazğalıy" (Arabic)
Ниязмұхамбет:Ниязмұхамбет NP-ANT-M ; ! "Nıyazmuxambet" (Arabic)
Нияз:Нияз NP-ANT-M ; ! "Nıyaz" (Arabic)
Ноғайбай:Ноғайбай NP-ANT-M ; ! "Noğaybay" (Kazakh)
Ноиль:Ноиль NP-ANT-M ; ! "Noilʲ" (Arabic)
Ной:Ной NP-ANT-M ; !"Use/MT"
Нобель:Нобель NP-ANT-M ; !"Use/MT"
Норберт:Норберт NP-ANT-M ; !"Use/MT"
Норман:Норман NP-ANT-M ; !"Use/MT"
Ноэль:Ноэль NP-ANT-M ; ! "Noelʲ" (Arabic)
Ноянбай:Ноянбай NP-ANT-M ; ! "Noyanbay" (Arabic)
Ноянбек:Ноянбек NP-ANT-M ; ! "Noyanbek" (Arabic)
Ноян:Ноян NP-ANT-M ; ! "Noyan" (Arabic)
Нөкербек:Нөкербек NP-ANT-M ; ! "Nökerbek" (Arabic)
Нунцио:Нунцио NP-ANT-M ; !"Use/MT"
Нурақын:Нурақын NP-ANT-M ; ! "Nıwraqın" (Persian)
Нүсіп:Нүсіп NP-ANT-M ; ! "Nüsip"
Нұақын:Нұақын NP-ANT-M ; ! "Nuaqın" (Arabic)
Нұғман:Нұғман NP-ANT-M ; ! "Nuğman"
Нұрабай:Нұрабай NP-ANT-M ; ! "Nurabay"
Нұрайдар:Нұрайдар NP-ANT-M ; ! "Nuraydar" (Arabic)
Нұрай:Нұрай NP-ANT-F ; ! "Nuray"
Нұрайша:Нұрайша NP-ANT-F ; ! "Nuraysha" (Arabic)
Нұралы:Нұралы NP-ANT-M ; ! "Nuralı" (Arabic)
Нұрәділ:Нұрәділ NP-ANT-M ; ! "Nurädil" (Arabic)
Нұрбағила:Нұрбағила NP-ANT-F ; ! "Nurbağıyla" (Arabic)
Нұрбай:Нұрбай NP-ANT-M ; ! "Nurbay" (Arabic)
Нұрбақ:Нұрбақ NP-ANT-M ; ! "Nurbaq" (Arabic)
Нұрбапа:Нұрбапа NP-ANT-M ; ! "Nurbapa" (Kazakh)
Нұрбек:Нұрбек NP-ANT-M ; ! "Nurbek" (Kazakh)
Нұрбиби:Нұрбиби NP-ANT-F ; ! "Nurbıybıy" (Arabic)
Нұрбол:Нұрбол NP-ANT-M ; ! "Nurbol" (Kazakh)
Нұрболат:Нұрболат NP-ANT-M ; ! "Nurbolat" (Kazakh)
Нұргелді:Нұргелді NP-ANT-M ; ! "Nurgeldi" (Kazakh)
Нұрғазы:Нұрғазы NP-ANT-M ; ! "Nurğazı" (Arabic)
Нұрғалым:Нұрғалым NP-ANT-M ; ! "Nurğalım" (Arabic)
Нұрғалы:Нұрғалы NP-ANT-M ; ! "Nurğalı" (Arabic)
Нұрғаным:Нұрғаным NP-ANT-F ; ! ""
Нұрғиса:Нұрғиса NP-ANT-M ; ! "Nurğıysa" (Arabic)
Нұрғожа:Нұрғожа NP-ANT-M ; ! "Nurğoja" (Arabic)
Нұрдан:Нұрдан NP-ANT-M ; ! "Nurdan" (Kazakh)
Нұржамал:Нұржамал NP-ANT-F ; ! "Nurjamal" (Arabic)
Нұржан:Нұржан NP-ANT-M ; ! "Nurjan" (Persian)
Нұржау:Нұржау NP-ANT-M ; ! "Nurjaw" (Kazakh)
Нұржахан:Нұржахан NP-ANT-M ; ! "Nurjaxan" (Persian)
Нұржәмила:Нұржәмила NP-ANT-F ; ! "Nurjämiyla" (Arabic)
Нұржігіт:Нұржігіт NP-ANT-M ; ! "Nurjigit" (Kazakh)
Нұрзада:Нұрзада NP-ANT-M ; ! "Nurzada" (Persian)
Нұрзерек:Нұрзерек NP-ANT-M ; ! "Nurzerek" (Kazakh)
Нұрзила:Нұрзила NP-ANT-F ; ! "Nurzıyla" (Arabic)
Нұрзия:Нұрзия NP-ANT-F ; ! "Nurzıya" (Arabic)
Нұрикамал:Нұрикамал NP-ANT-F ; ! "Nurıykamal" (Arabic)
Нұрила:Нұрила NP-ANT-F ; ! "Nurıyla" (Arabic)
Нұри:Нұри NP-ANT-M ; ! "Nurıy" (Arabic)
Нұрипа:Нұрипа NP-ANT-F ; ! "Nurıypa" (Arabic)
Нұрия:Нұрия NP-ANT-F ; ! "Nurıya" (Arabic)
Нұрқасым:Нұрқасым NP-ANT-M ; ! "Nurqasım"
Нұрлай:Нұрлай NP-ANT-M ; ! "Nurlay" (Kazakh)
Нұрлан:Нұрлан NP-ANT-M ; ! "Nurlan" (Arabic)
Нұрлат:Нұрлат NP-ANT-M ; ! "Nurlat" (Arabic)
Нұрлыбай:Нұрлыбай NP-ANT-M ; ! "Nurlıbay" (Arabic)
Нұрлыбек:Нұрлыбек NP-ANT-M ; ! "Nurlıbek" (Arabic)
Нұрлыгүл:Нұрлыгүл NP-ANT-F ; ! "Nurlıgül"
Нұрлы:Нұрлы NP-ANT-M ; ! "Nurlı" (Arabic)
Нұрмұхамбет:Нұрмұхамбет NP-ANT-M ; ! "Nurmuxambet" (Arabic)
Нұрнияз:Нұрнияз NP-ANT-M ; ! "Nurnıyaz" (Arabic)
Нұр:Нұр NP-ANT-M ; ! "Nur" (Arabic)
Нұрпейіс:Нұрпейіс NP-ANT-M ; ! "Nurpeyis" (Persian)
Нұрсапа:Нұрсапа NP-ANT-M ; ! "Nursapa"
Нұрсейіт:Нұрсейіт NP-ANT-M ; ! "Nurseyit" (Arabic)
Нұрсовет:Нұрсовет NP-ANT-M ; ! "Nursovet" (New word)
Нұрсұлтан:Нұрсұлтан NP-ANT-M ; ! "Nursultan" (Arabic)
Нұрсұлу:Нұрсұлу NP-ANT-F ; ! "Nursulıw" (Arabic)
Нұртай:Нұртай NP-ANT-M ; ! ""
Нұрталап:Нұрталап NP-ANT-M ; ! "Nurtalap" (Kazakh)
Нұртас:Нұртас NP-ANT-M ; ! "Nurtas" (Kazakh)
Нұрхан:Нұрхан NP-ANT-F ; ! "Nurxan"
Нұрхан:Нұрхан NP-ANT-M ; ! "Nurxan" (Arabic)
Нұршайым:Нұршайым NP-ANT-F ; ! "Nurshayım" (Arabic)
Нұрша:Нұрша NP-ANT-F ; ! "Nursha" (Arabic)
Нұршара:Нұршара NP-ANT-F ; ! "Nurshara" (Arabic)
Нұрым:Нұрым NP-ANT-M ; ! "Nurım" (Arabic)
Нұсқабай:Нұсқабай NP-ANT-M ; ! "Nusqabay" (Arabic)
Нұсқар:Нұсқар NP-ANT-M ; ! "Nusqar" (Kazakh)
Нұх:Нұх NP-ANT-M ; ! ""
Нығметжан:Нығметжан NP-ANT-M ; ! "Nığmetjan" (Arabic)
Нығметқали:Нығметқали NP-ANT-M ; ! "Nığmetqalıy" (Arabic)
Нығмет:Нығмет NP-ANT-M ; ! "Nığmet" (Arabic)
Нығметолла:Нығметолла NP-ANT-M ; ! "Nığmetolla" (Arabic)
Нэш:Нэш NP-ANT-M ; !"Use/MT"
Надин:Надин NP-ANT-F ; !"Use/MT"
Натали:Натали NP-ANT-F ; !"Use/MT"
Ниа:Ниа NP-ANT-F ; !"Use/MT"
Николь:Николь NP-ANT-F ; !"Use/MT"
Нита:Нита NP-ANT-F ; !"Use/MT"
Ноа:Ноа NP-ANT-F ; !"Use/MT"
Нора:Нора NP-ANT-F ; !"Use/MT"
Нури:Нури NP-ANT-F ; !"Use/MT"
Нэлли:Нэлли NP-ANT-F ; !"Use/MT"
Нэнси:Нэнси NP-ANT-F ; !"Use/MT"
Обай:Обай NP-ANT-M ; ! "Obay"
Одақ:Одақ NP-ANT-M ; ! "Odaq" (Kazakh)
Ожарбай:Ожарбай NP-ANT-M ; ! "Ojarbay" (Kazakh)
Озарбек:Озарбек NP-ANT-M ; ! "Ozarbek" (Kazakh)
Озария:Озария NP-ANT-F ; ! "Ozarıya" (Persian)
Озат:Озат NP-ANT-M ; ! "Ozat" (Kazakh)
Ойлы:Ойлы NP-ANT-M ; ! "Oylı" (Kazakh)
Ойрат:Ойрат NP-ANT-M ; ! "Oyrat" (Arabic)
Оксана:Оксана NP-ANT-F ; ! "Oksana" (Greek)
Октябрина:Октябрина NP-ANT-F ; ! "Oktyabrıyna" (New word)
Октябрь:Октябрь NP-ANT-M ; ! "Oktyabrʲ"
Олег:Олег NP-ANT-M ; ! "Oleg" (Skandinavian)
Олжабай:Олжабай NP-ANT-M ; ! "Oljabay" (Kazakh)
Олжай:Олжай NP-ANT-M ; ! ""
Олжас:Олжас NP-ANT-M ; ! "Oljas" (Kazakh)
Оливер:Оливер NP-ANT-M ; !"Use/MT"
Олли:Олли NP-ANT-M ; !"Use/MT"
Ольга:Ольга NP-ANT-F ; ! "OlʲGa" (Skandinavian)
Омарбай:Омарбай NP-ANT-M ; ! "Omarbay" (Arabic)
Омарбек:Омарбек NP-ANT-M ; ! "Omarbek" (Arabic)
Омарғали:Омарғали NP-ANT-M ; ! "Omarğalıy" (Arabic)
Омар:Омар NP-ANT-M ; ! "Omar" (Arabic)
Омархан:Омархан NP-ANT-M ; ! "Omarxan" (Arabic)
Омер:Омер NP-ANT-M ; !"Use/MT"
Онбай:Онбай NP-ANT-M ; ! "Onbay" (Kazakh)
Оңалбай:Оңалбай NP-ANT-M ; ! "Oŋalbay" (Kazakh)
Оңалбек:Оңалбек NP-ANT-M ; ! "Oŋalbek" (Kazakh)
Оңғарбай:Оңғарбай NP-ANT-M ; ! "Oŋğarbay" (Kazakh)
Оңғар:Оңғар NP-ANT-M ; ! "Oŋğar" (Kazakh)
Оңдасын:Оңдасын NP-ANT-M ; ! "Oŋdasın" (Kazakh)
Опабек:Опабек NP-ANT-M ; ! "Opabek" (Kazakh)
Опажан:Опажан NP-ANT-F ; ! "Opajan" (Arabic)
Оразақ:Оразақ NP-ANT-M ; ! "Orazaq" (Arabic)
Оразақын:Оразақын NP-ANT-M ; ! "Orazaqın" (Persian)
Оразали:Оразали NP-ANT-M ; ! "Orazalıy" (Arabic)
Оразалы:Оразалы NP-ANT-M ; ! ""
Оразбай:Оразбай NP-ANT-M ; ! "Orazbay" (Kazakh)
Оразбек:Оразбек NP-ANT-M ; ! "Orazbek" (Kazakh)
Оразгелді:Оразгелді NP-ANT-M ; ! "Orazgeldi" (Kazakh)
Оразгүл:Оразгүл NP-ANT-F ; ! "Orazgül" (Persian)
Оразғұл:Оразғұл NP-ANT-M ; ! "Orazğul" (Kazakh)
Оразмұхамбет:Оразмұхамбет NP-ANT-M ; ! "Orazmuxambet" (Kazakh)
Ораз:Ораз NP-ANT-M ; ! "Oraz" (Old Turkic)
Орақбай:Орақбай NP-ANT-M ; ! "Oraqbay" (Kazakh)
Орақ:Орақ NP-ANT-M ; ! "Oraq" (Old Turkic)
Оралбай:Оралбай NP-ANT-M ; ! "Oralbay" (Kazakh)
Оралбек:Оралбек NP-ANT-M ; ! "Oralbek" (Kazakh)
Орал:Орал NP-ANT-F ; ! "Oral" (Kazakh)
Орал:Орал NP-ANT-M ; ! "Oral" (Kazakh)
Оралтай:Оралтай NP-ANT-M ; ! "Oraltay" (Kazakh)
Оралхан:Оралхан NP-ANT-M ; ! "Oralxan" (Kazakh)
Орасан:Орасан NP-ANT-M ; ! "Orasan" (Kazakh)
Ордабай:Ордабай NP-ANT-M ; ! "Ordabay" (Old Turkic)
Ордабек:Ордабек NP-ANT-M ; ! "Ordabek" (Old Turkic)
Ордағали:Ордағали NP-ANT-M ; ! "Ordağalıy" (Old Turkic)
Ордалы:Ордалы NP-ANT-M ; ! "Ordalı" (Old Turkic)
Орманбай:Орманбай NP-ANT-M ; ! "Ormanbay" (Kazakh)
Орманшы:Орманшы NP-ANT-M ; ! "Ormanshı" (Kazakh)
Орфей:Орфей NP-ANT-M ; ! ""
Орынбай:Орынбай NP-ANT-M ; ! "Orınbay" (Kazakh)
Орынбек:Орынбек NP-ANT-M ; ! "Orınbek" (Kazakh)
Орынғали:Орынғали NP-ANT-M ; ! "Orınğalıy" (Kazakh)
Орынша:Орынша NP-ANT-F ; ! "Orınsha" (Kazakh)
Олаф:Олаф NP-ANT-M ; !"Use/MT"
Омари:Омари NP-ANT-M ; !"Use/MT"
Омега:Омега NP-ANT-M ; !"Use/MT"
Орест:Орест NP-ANT-M ; !"Use/MT"
Орландо:Орландо NP-ANT-M ; !"Use/MT"
Орсон:Орсон NP-ANT-M ; !"Use/MT"
Оскар:Оскар NP-ANT-M ; !"Use/MT"
Оуэн:Оуэн NP-ANT-M ; !"Use/MT"
Оспанәлі:Оспанәлі NP-ANT-M ; ! "Ospanäli" (Arabic)
Оспанбай:Оспанбай NP-ANT-M ; ! "Ospanbay" (Arabic)
Оспанбек:Оспанбек NP-ANT-M ; ! "Ospanbek" (Arabic)
Оспанбет:Оспанбет NP-ANT-M ; ! "Ospanbet" (Arabic)
Оспанғали:Оспанғали NP-ANT-M ; ! "Ospanğalıy" (Arabic)
Оспан:Оспан NP-ANT-M ; ! "Osman"
Оспан:Оспан NP-ANT-M ; ! "Ospan" (Arabic)
Оспанхан:Оспанхан NP-ANT-M ; ! "Ospanxan" (Arabic)
Остин:Остин NP-ANT-M ; !"Use/MT"
Отан:Отан NP-ANT-M ; ! "Otan" (Kazakh)
Отарбай:Отарбай NP-ANT-M ; ! "Otarbay" (Kazakh)
Отар:Отар NP-ANT-M ; ! "Otar" (Kazakh)
Отелло:Отелло NP-ANT-M ; ! ""
Отто:Отто NP-ANT-M ; ! ""
Одри:Одри NP-ANT-F ; !"Use/MT"
Она:Она NP-ANT-F ; !"Use/MT"
Ори:Ори NP-ANT-F ; !"Use/MT"
Орнела:Орнела NP-ANT-F ; !"Use/MT"
От:От NP-ANT-M ; !"Use/MT
Отилия:Отилия NP-ANT-F ; !"Use/MT
Ошақбай:Ошақбай NP-ANT-M ; ! "Oshaqbay" (Kazakh)
Өжет:Өжет NP-ANT-M ; ! "Öjet" (Kazakh)
Өзбекәлі:Өзбекәлі NP-ANT-M ; ! "Özbekäli" (Kazakh)
Өзбекбай:Өзбекбай NP-ANT-M ; ! "Özbekbay" (Kazakh)
Өзбек:Өзбек NP-ANT-M ; ! "Özbek" (Kazakh)
Өзенбай:Өзенбай NP-ANT-M ; ! "Özenbay" (Kazakh)
Өкім:Өкім NP-ANT-M ; ! "Ökim" (Arabic)
Өктем:Өктем NP-ANT-M ; ! "Öktem" (Kazakh)
Өлкебай:Өлкебай NP-ANT-M ; ! "Ölkebay" (Kazakh)
Өмірбай:Өмірбай NP-ANT-M ; ! "Ömirbay" (Kazakh)
Өміргүл:Өміргүл NP-ANT-F ; ! "Ömirgül" (Arabic)
Өмірғазы:Өмірғазы NP-ANT-M ; ! "Ömirğazı" (Arabic)
Өмірғали:Өмірғали NP-ANT-M ; ! "Ömirğalıy" (Arabic)
Өмірзақ:Өмірзақ NP-ANT-M ; ! "Ömirzaq" (Kazakh)
Өмір:Өмір NP-ANT-M ; ! "Ömir" (Arabic)
Өмірше:Өмірше NP-ANT-F ; ! "Ömirshe" (Kazakh)
Өндіріс:Өндіріс NP-ANT-M ; ! "Öndiris" (Kazakh)
Өнеге:Өнеге NP-ANT-F ; ! "Önege" (Kazakh)
Өнербек:Өнербек NP-ANT-M ; ! "Önerbek" (Kazakh)
Өрбике:Өрбике NP-ANT-F ; ! "Örbiyke" (Kazakh)
Өрекен:Өрекен NP-ANT-M ; ! "Öreken" (Old Turkic)
Өрен:Өрен NP-ANT-M ; ! "Ören" (Kazakh)
Өрзия:Өрзия NP-ANT-F ; ! "Örzıya"
Өрім:Өрім NP-ANT-M ; ! "Örim" (Kazakh)
Өсер:Өсер NP-ANT-M ; ! "Öser" (Kazakh)
Өскенбай:Өскенбай NP-ANT-M ; ! "Öskenbay" (Kazakh)
Өтебай:Өтебай NP-ANT-M ; ! "Ötebay" (Kazakh)
Өтеген:Өтеген NP-ANT-M ; ! "Ötegen" (Kazakh)
Өтеғали:Өтеғали NP-ANT-M ; ! "Öteğalıy" (Kazakh)
Өтемағамбет:Өтемағамбет NP-ANT-M ; ! "Ötemağambet" (Kazakh)
Өтетілеу:Өтетілеу NP-ANT-M ; ! "Ötetilew" (Kazakh)
Пабло:Пабло NP-ANT-M ; !"Use/MT"
Павел:Павел NP-ANT-M ; ! ""
Пазылбек:Пазылбек NP-ANT-M ; ! "Pazılbek" (Arabic)
Палмер:Палмер NP-ANT-M ; !"Use/MT"
Паоло:Паоло NP-ANT-M ; !"Use/MT"
Пастор:Пастор NP-ANT-M ; !"Use/MT"
Пау:Пау NP-ANT-M ; !"Use/MT"
Пазыл:Пазыл NP-ANT-M ; ! "Pazıl"
Палуанғали:Палуанғали NP-ANT-M ; ! "Palıwanğalıy" (Arabic)
Палуан:Палуан NP-ANT-M ; ! "Palıwan" (Arabic)
Панабек:Панабек NP-ANT-M ; ! "Panabek" (Persian)
Пана:Пана NP-ANT-F ; ! "Pana" (Persian)
Пан:Пан NP-ANT-M ; ! "Pan"
Парасат:Парасат NP-ANT-F ; ! "Parasat" (Arabic)
Парасат:Парасат NP-ANT-M ; ! "Parasat" (Arabic)
Парзан:Парзан NP-ANT-F ; ! "Parzan" (Persian)
Паркер:Паркер NP-ANT-M ; !"Use/MT"
Паркер:Паркер NP-ANT-F ; !"Use/MT"
Патрик:Патрик NP-ANT-M ; !"Use/MT"
Пауыл:Пауль NP-ANT-M ; ! "Paul" Dir/LR
Паулу:Паулу NP-ANT-M ; !"Use/MT"
Пауыл:Пауыл NP-ANT-M ; ! "Paul"
Педро:Педро NP-ANT-M ; ! ""
Пердебек:Пердебек NP-ANT-M ; ! "Perdebek" (Arabic)
Перри:Перри NP-ANT-M ; !"Use/MT"
Перизат:Перизат NP-ANT-F ; ! "Perıyzat"
Персей:Персей NP-ANT-M ; ! ""
Пепе:Пепе NP-ANT-M ; !"Use/MT"
Пере:Пере NP-ANT-M ; !"Use/MT"
Перикл:Перикл NP-ANT-M ; !"Use/MT"
Перрин:Перрин NP-ANT-M ; !"Use/MT"
Персиваль:Персиваль NP-ANT-M ; !"Use/MT"
Петір:Петір NP-ANT-M ; ! "Peter"
Петр:Петр NP-ANT-M ; ! ""
Петя:Петя NP-ANT-M ; ! ""
Пётр:Пётр NP-ANT-M ; ! ""
Пино:Пино NP-ANT-M ; !"Use/MT"
Пио:Пио NP-ANT-M ; !"Use/MT"
Питер:Питер NP-ANT-M ; !"Use/MT"
Пифагор:Пифагор NP-ANT-M ; ! ""
Пол:Пол NP-ANT-M ; !"Use/MT"
Пірәлі:Пірәлі NP-ANT-M ; ! "Piräli" (Arabic)
Пірімгүл:Пірімгүл NP-ANT-M ; ! "Pirimgül" (Kazakh)
Платон:Платон NP-ANT-M ; ! ""
Пласидо:Пласидо NP-ANT-M ; !"Use/MT"
Плинио:Плинио NP-ANT-M ; !"Use/MT"
Полина:Полина NP-ANT-F ; ! ""
Поло:Поло NP-ANT-M ; !"Use/MT"
Принц:Принц NP-ANT-M ; !"Use/MT"
Принцесса:Принцесса NP-ANT-F ; !"Use/MT"
Птолемей:Птолемей NP-ANT-M ; ! ""
Пьер:Пьер NP-ANT-M ; ! ""
Пьеро:Пьеро NP-ANT-M ; !"Use/MT"
Пьетро:Пьетро NP-ANT-M ; !"Use/MT"
Пайпер:Пайпер NP-ANT-F ; !"Use/MT"
Памела:Памела NP-ANT-F ; !"Use/MT"
Пандора:Пандора NP-ANT-F ; !"Use/MT"
Паола:Паола NP-ANT-F ; !"Use/MT"
Пас:Пас NP-ANT-F ; !"Use/MT"
Патрисия:Патрисия NP-ANT-F ; !"Use/MT"
Патриция:Патриция NP-ANT-F ; !"Use/MT"
Паула:Паула NP-ANT-F ; !"Use/MT"
Паули:Паули NP-ANT-F ; !"Use/MT"
Пейдж:Пейдж NP-ANT-F ; !"Use/MT"
Пенелопа:Пенелопа NP-ANT-F ; !"Use/MT"
Перла:Перла NP-ANT-F ; !"Use/MT"
Петра:Петра NP-ANT-F ; !"Use/MT"
Пэрис:Пэрис NP-ANT-F ; !"Use/MT"
Рабат:Рабат NP-ANT-M ; ! "Rabat" (Arabic)
Рабия:Рабия NP-ANT-F ; ! "Rabıya" (Arabic)
Радж:Радж NP-ANT-M ; ! "Radj" (New word)
Радий:Радий NP-ANT-M ; ! "Radıy" (New word)
Разақ:Разақ NP-ANT-M ; ! "Razaq" (Arabic)
Раил:Раил NP-ANT-M ; ! "Rail" (Arabic)
Раиса:Раиса NP-ANT-F ; ! "Raisa"
Райбай:Райбай NP-ANT-M ; ! "Raybay" (Kazakh)
Райбек:Райбек NP-ANT-M ; ! "Raybek" (Arabic)
Райгүл:Райгүл NP-ANT-F ; ! "Raygül" (Arabic)
Райнұр:Райнұр NP-ANT-M ; ! "Raynur" (Arabic)
Рай:Рай NP-ANT-M ; ! "Ray" (Arabic)
Райан:Райан NP-ANT-M ; !"Use/MT"
Райан:Райан NP-ANT-F ; !"Use/MT"
Раймонд:Раймонд NP-ANT-M ; !"Use/MT"
Райнер:Райнер NP-ANT-M ; !"Use/MT"
Райхан:Райхан NP-ANT-F ; ! "Rayxan" (Arabic)
Райымбек:Райымбек NP-ANT-M ; ! "Rayımbek" (Arabic)
Райыс:Райыс NP-ANT-M ; ! "Rayıs" (Arabic)
Рақап:Рақап NP-ANT-M ; ! "Raqap" (Arabic)
Рақым:Рақым NP-ANT-M ; ! "Raqım" (Arabic)
Ральф:Ральф NP-ANT-M ; !"Use/MT"
Рамон:Рамон NP-ANT-M ; !"Use/MT"
Рамазан:Рамазан NP-ANT-M ; ! "Ramazan" (Arabic)
Рамиз:Рамиз NP-ANT-M ; ! "Ramıyz" (Arabic)
Ранис:Ранис NP-ANT-M ; ! ""
Расима:Расима NP-ANT-F ; ! "Rasıyma" (Arabic)
Рассел:Рассел NP-ANT-M ; !"Use/MT"
Расо:Расо NP-ANT-M ; !
Расул:Расул NP-ANT-M ; ! "Rasıwl" (Arabic)
Рауан:Рауан NP-ANT-M ; ! "Rawan" (Persian)
Рауза:Рауза NP-ANT-F ; ! "Rawza" (Arabic)
Раушан:Раушан NP-ANT-F ; ! "Rawshan" (Persian)
Раушан:Раушан NP-ANT-M ; ! ""
Рауль:Рауль NP-ANT-M ; !"Use/MT"
Рафель:Рафель NP-ANT-M ; !"Use/MT"
Рафаель:Рафаель NP-ANT-M ; ! ""
Рафаэль:Рафаэль NP-ANT-M ; ! "Rafaelʲ" (Ancient Hebrew)
Рафика:Рафика NP-ANT-F ; ! "Rafika" (Arabic)
Рафик:Рафик NP-ANT-M ; ! "Rafik" (Arabic)
Рафил:Рафил NP-ANT-M ; ! ""
Рафих:Рафих NP-ANT-M ; ! "Rafix" (Arabic)
Рахат:Рахат NP-ANT-M ; ! "Raxat" (Arabic)
Рахила:Рахила NP-ANT-F ; ! "Raxıyla" (Arabic)
Рахима:Рахима NP-ANT-F ; ! "Raxıyma" (Arabic)
Рахия:Рахия NP-ANT-F ; ! "Raxıya" (Arabic)
Рахман:Рахман NP-ANT-M ; ! "Raxman" (Arabic)
Рахметолла:Рахметолла NP-ANT-M ; ! "Raxmetolla" (Arabic)
Рахмет:Рахмет NP-ANT-M ; ! "Raxmet" (Arabic)
Рахой:Рахой NP-ANT-M ; !"Use/MT"
Рашида:Рашида NP-ANT-F ; ! "Rashıyda" (Arabic)
Рашид:Рашид NP-ANT-M ; ! ""
Рашид:Рашид NP-COG-M ; !"Use/MT"
Кушан:Кушан NP-COG-MF ; !"Use/MT"
Жұмалиев:Жұмалиев NP-COG-MF ; !"Use/MT"
Мисагие:Мисагие NP-COG-MF ; !"Use/MT"
Мохтасем:Мохтасем NP-COG-MF ; !"Use/MT"
Мохсени:Мохсени NP-COG-MF ; !"Use/MT"
Ясеми:Ясеми NP-COG-MF ; !"Use/MT"
Рафия:Рафия NP-COG-MF ; !"Use/MT"
Фарахани:Фарахани NP-COG-M ; !"Use/MT"
Кермани:Кермани NP-COG-M ; !"Use/MT"
Бехар:Бехар NP-COG-M ; !"Use/MT"
Яннис:Яннис NP-COG-M ; !"Use/MT"
Теннис:Теннис NP-COG-MF ; !"Use/MT"
Нәсірдің:Нәсірдің NP-COG-MF ; !"Use/MT"
Пехлеви:Пехлеви NP-COG-MF ; !"Use/MT"
Мосаддық:Мосаддық NP-COG-MF ; !"Use/MT"
Хомейни:Хомейни NP-COG-MF ; !"Use/MT"
Рафсанджани:Рафсанджани NP-COG-MF ; !"Use/MT"
Рашит:Рашит NP-ANT-M ; ! "Rashıyt" (Arabic)
Рәбиға:Рәбиға NP-ANT-F ; ! "Räbiyğa" (Arabic)
Рәзия:Рәзия NP-ANT-F ; ! "Räzıya" (Arabic)
Ревмир:Ревмир NP-ANT-M ; ! "Revmir" (New word)
Режеп:Режеп NP-ANT-M ; ! ""
Рената:Рената NP-ANT-F ; ! "Renata" (New word)
Ренат:Ренат NP-ANT-M ; ! "Renat" (New word)
Рей:Рей NP-ANT-M ; !"Use/MT"
Рейд:Рейд NP-ANT-M ; !"Use/MT"
Рембрандт:Рембрандт NP-ANT-M ; !"Use/MT"
Ремиджио:Ремиджио NP-ANT-M ; !"Use/MT"
Ремингтон:Ремингтон NP-ANT-M ; !"Use/MT"
Ренато:Ренато NP-ANT-M ; !"Use/MT"
Рено:Рено NP-ANT-M ; !"Use/MT"
Ренцо:Ренцо NP-ANT-M ; !"Use/MT"
Рзақұл:Рзақұл NP-ANT-M ; !"Use/MT"
Рид:Рид NP-ANT-M ; !"Use/MT"
Рик:Рик NP-ANT-M ; !"Use/MT"
Рикардо:Рикардо NP-ANT-M ; !"Use/MT"
Рино:Рино NP-ANT-M ; !"Use/MT"
Рико:Рико NP-ANT-M ; !"Use/MT"
Ричард:Ричард NP-ANT-M ; ! ""
Ришат:Ришат NP-ANT-M ; ! "Rıyshat" (Arabic)
Роберт:Роберт NP-ANT-M ; ! ""
Робин:Робин NP-ANT-F ; !"Use/MT"
Роджер:Роджер NP-ANT-M ; !"Use/MT"
Роза:Роза NP-ANT-F ; ! "Roza"
Розлана:Розлана NP-ANT-F ; ! ""
Рой:Рой NP-ANT-M ; !"Use/MT"
Робиньо:Робиньо NP-ANT-M ; !"Use/MT"
Родерик:Родерик NP-ANT-M ; !"Use/MT"
Рокко:Рокко NP-ANT-M ; !"Use/MT"
Роланд:Роланд NP-ANT-M ; !"Use/MT"
Роландо:Роландо NP-ANT-M ; !"Use/MT"
Романо:Романо NP-ANT-M ; !"Use/MT"
Рон:Рон NP-ANT-M ; !"Use/MT"
Роналду:Роналду NP-ANT-M ; !"Use/MT"
Рональд:Рональд NP-ANT-M ; !"Use/MT"
Ронан:Ронан NP-ANT-M ; !"Use/MT"
Рори:Рори NP-ANT-M ; !"Use/MT"
Роман:Роман NP-ANT-M ; ! ""
Ромео:Ромео NP-ANT-M ; ! ""
Росс:Росс NP-ANT-M ; !"Use/MT"
Рөстәм:Рөстәм NP-ANT-M ; ! ""
Руслана:Руслана NP-ANT-F ; ! "Rıwslana" (Russian)
Руслан:Руслан NP-ANT-M ; ! "Rıwslan" (Arabic)
Рустам:Рустам NP-ANT-M ; ! ""
Руфия:Руфия NP-ANT-F ; ! "Rufiya" (Persian)
Рухия:Рухия NP-ANT-F ; ! "Rıwxıya" (Persian)
Рүстем:Рүстем NP-ANT-M ; ! "Rüstem" (Persian)
Рудольф:Рудольф NP-ANT-M ; !"Use/MT"
Райна:Райна NP-ANT-F ; !"Use/MT"
Ребекка:Ребекка NP-ANT-F ; !"Use/MT"
Регина:Регина NP-ANT-F ; !"Use/MT"
Рене:Рене NP-ANT-F ; !"Use/MT"
Риа:Риа NP-ANT-F ; !"Use/MT"
Рива:Рива NP-ANT-F ; !"Use/MT"
Рикарда:Рикарда NP-ANT-F ; !"Use/MT"
Рита:Рита NP-ANT-F ; !"Use/MT"
Роберта:Роберта NP-ANT-F ; !"Use/MT"
Ровена:Ровена NP-ANT-F ; !"Use/MT"
Розана:Розана NP-ANT-F ; !"Use/MT"
Розанна:Розанна NP-ANT-F ; !"Use/MT"
Розария:Розария NP-ANT-F ; !"Use/MT"
Розмарин:Розмарин NP-ANT-F ; !"Use/MT"
Роксана:Роксана NP-ANT-F ; !"Use/MT"
Романа:Романа NP-ANT-F ; !"Use/MT"
Рут:Рут NP-ANT-F ; !"Use/MT"
Рэйчел:Рэйчел NP-ANT-F ; !"Use/MT"
Рэнди:Рэнди NP-ANT-M ; !"Use/MT"
Рысбек:Рысбек NP-ANT-M ; ! "Rısbek"
Сабаз:Сабаз NP-ANT-M ; ! "Sabaz" (Persian)
Сабаншы:Сабаншы NP-ANT-M ; ! "Sabanshı" (Arabic)
Сабатай:Сабатай NP-ANT-M ; ! "Sabatay" (Kazakh)
Сабато:Сабато NP-ANT-M ; !"Use/MT"
Сабиғат:Сабиғат NP-ANT-M ; ! "Sabıyğat" (Arabic)
Сабит:Сабит NP-ANT-M ; ! ""
Сабыржан:Сабыржан NP-ANT-M ; ! "Sabırjan" (Arabic)
Сабыр:Сабыр NP-ANT-M ; ! "Sabır" (Arabic)
Сағадат:Сағадат NP-ANT-M ; ! "Sağadat" (Arabic)
Сағат:Сағат NP-ANT-M ; ! "Sağat" (Arabic)
Сағида:Сағида NP-ANT-F ; ! "Sağıyda" (Arabic)
Сағира:Сағира NP-ANT-F ; ! "Sağıyra" (Arabic)
Сағи:Сағи NP-ANT-M ; ! "Sağıy" (Arabic)
Сағит:Сағит NP-ANT-M ; ! "Sağıyt" (Arabic)
Сағия:Сағия NP-ANT-F ; ! "Sağıya" (Arabic)
Сағымбай:Сағымбай NP-ANT-M ; ! "Sağımbay" (Old Turkic)
Сағымбек:Сағымбек NP-ANT-M ; ! "Sağımbek" (Old Turkic)
Сағым:Сағым NP-ANT-M ; ! "Sağım" (Old Turkic)
Сағынай:Сағынай NP-ANT-F ; ! ""
Сағынбай:Сағынбай NP-ANT-M ; ! "Sağınbay" (Kazakh)
Сағынғали:Сағынғали NP-ANT-M ; ! "Sağınğalıy" (Kazakh)
Сағындық:Сағындық NP-ANT-M ; ! "Sağındıq" (Kazakh)
Сағын:Сағын NP-ANT-M ; ! "Sağın" (Kazakh)
Сағынтай:Сағынтай NP-ANT-M ; ! "Sağıntay" (Kazakh)
Сағыр:Сағыр NP-ANT-M ; ! "Sağır" (Arabic)
Садан:Садан NP-ANT-M ; ! "Sadan"
Саддам:Саддам NP-ANT-M ; ! ""
Садида:Садида NP-ANT-F ; ! "Sadıyda" (Arabic)
Садық:Садық NP-ANT-M ; ! "Sadıq" (Arabic)
Садыралы:Садыралы NP-ANT-M ; ! "Sadıralı" (Arabic)
Садырбай:Садырбай NP-ANT-M ; ! "Sadırbay"
Садырбай:Садырбай NP-ANT-M ; ! "Sadırbay" (Arabic)
Садырбек:Садырбек NP-ANT-M ; ! "Sadırbek" (Arabic)
Садыркан:Садыркан NP-ANT-M ; ! "Sadırkan" (Arabic)
Садыр:Садыр NP-ANT-M ; ! "Sadır" (Arabic)
Сажида:Сажида NP-ANT-F ; ! "Sajıyda" (Arabic)
Саида:Саида NP-ANT-F ; ! "Saida" (Arabic)
Сайбақ:Сайбақ NP-ANT-M ; ! "Saybaq" (Arabic)
Сайдар:Сайдар NP-ANT-M ; ! "Saydar" (Arabic)
Сайлаугүл:Сайлаугүл NP-ANT-F ; ! "Saylawgül" (Kazakh)
Сайлау:Сайлау NP-ANT-M ; ! "Saylaw" (Arabic)
Саймасай:Саймасай NP-ANT-M ; ! "Saymasay" (Kazakh)
Саймон:Саймон NP-ANT-M ; !"Use/MT"
Сайрамбай:Сайрамбай NP-ANT-M ; ! "Sayrambay"
Сайран:Сайран NP-ANT-M ; ! "Sayran" (Kazakh)
Сайра:Сайра NP-ANT-F ; ! "Sayra" (Arabic)
Сайын:Сайын NP-ANT-M ; ! "Sayın" (Old Turkic)
Сақтар:Сақтар NP-ANT-M ; ! "Saqtar" (Kazakh)
Сақыпжамал:Сақыпжамал NP-ANT-F ; ! "Saqıpjamal" (Arabic)
Сақып:Сақып NP-ANT-F ; ! "Saqıp" (Arabic)
Сақып:Сақып NP-ANT-M ; ! "Saqıp" (Arabic)
Саламат:Саламат NP-ANT-M ; ! "Salamat" (Arabic)
Салауат:Салауат NP-ANT-M ; ! "Salawat" (Arabic)
Салих:Салих NP-ANT-M ; ! ""
Салтанат:Салтанат NP-ANT-F ; ! "Saltanat" (Arabic)
Салливан:Салливан NP-ANT-M ; !"Use/MT"
Сальвадор:Сальвадор NP-ANT-M ; !"Use/MT"
Сальваторе:Сальваторе NP-ANT-M ; !"Use/MT"
Салық:Салық NP-ANT-M ; ! "Salıq" (Arabic)
Самат:Самат NP-ANT-M ; ! "Samat" (Arabic)
Самға:Самға NP-ANT-M ; ! "Samğa" (Kazakh)
Сами:Сами NP-ANT-M ; !"Use/MT"
Самир:Самир NP-ANT-M ; !"Use/MT"
Самуил:Самуил NP-ANT-M ; ! "Samuel"
Самұрат:Самұрат NP-ANT-M ; ! "Samurat" (Arabic)
Сана:Сана NP-ANT-M ; ! "Sana" (Kazakh)
Санат:Санат NP-ANT-M ; ! "Sanat" (Arabic)
Сандуғаш:Сандуғаш NP-ANT-F ; ! "Sandıwğash" (Old Turkic)
Сандыбай:Сандыбай NP-ANT-M ; ! "Sandıbay" (Kazakh)
Санжар:Санжар NP-ANT-M ; ! "Sanjar" (Arabic)
Сансызбай:Сансызбай NP-ANT-M ; ! "Sansızbay" (Arabic)
Санта:Санта NP-ANT-F ; !"Use/MT"
Сантино:Сантино NP-ANT-M ; !"Use/MT"
Сантос:Сантос NP-ANT-M ; !"Use/MT"
Сантьяго:Сантьяго NP-ANT-M ; !"Use/MT"
Сапабек:Сапабек NP-ANT-M ; ! "Sapabek" (Arabic)
Сапарбай:Сапарбай NP-ANT-M ; ! "Saparbay" (Arabic)
Сапарбек:Сапарбек NP-ANT-M ; ! "Saparbek" (Arabic)
Сапарғали:Сапарғали NP-ANT-M ; ! ""
Сапарғали:Сапарғали NP-ANT-M ; ! "Saparğalıy" (Arabic)
Сапармұрат:Сапармұрат NP-ANT-M ; ! ""
Саутуорк:Саутуорк NP-ANT-M ; ! ""
Сапар:Сапар NP-ANT-M ; ! "Sapar" (Arabic)
Сапа:Сапа NP-ANT-M ; ! "Sapa" (Arabic)
Сапи:Сапи NP-ANT-M ; ! "Sapıy" (Arabic)
Сара:Сара NP-ANT-F ; ! "Sara" (Arabic)
Сардар:Сардар NP-ANT-M ; ! "Sardar" (Arabic)
Сари:Сари NP-ANT-M ; ! "Sarıy" (Arabic)
Сария:Сария NP-ANT-F ; ! "Sarıya" (Arabic)
Сарман:Сарман NP-ANT-M ; ! "Sarman" (Arabic)
Сарыбай:Сарыбай NP-ANT-M ; ! "Sarıbay" (Kazakh)
Сарыбас:Сарыбас NP-ANT-M ; ! "Sarıbas" (Kazakh)
Сарын:Сарын NP-ANT-M ; ! "Sarın" (Kazakh)
Сары:Сары NP-ANT-M ; ! "Sarı" (Kazakh)
Сарьян:Сарьян NP-ANT-M ; ! ""
Сасан:Сасан NP-ANT-M ; ! "Sasan" (Persian)
Сатай:Сатай NP-ANT-M ; ! "Satay"
Саттар:Саттар NP-ANT-M ; ! "Sattar" (Arabic)
Сауат:Сауат NP-ANT-M ; ! ""
Саул:Саул NP-ANT-M ; ! "Saul"
Сауранбай:Сауранбай NP-ANT-M ; ! "Sawranbay" (Kazakh)
Сауранбек:Сауранбек NP-ANT-M ; ! "Sawranbek" (Kazakh)
Сауран:Сауран NP-ANT-M ; ! "Sawran" (Kazakh)
Саурық:Саурық NP-ANT-M ; ! "Sawrıq" (Kazakh)
Сауық:Сауық NP-ANT-M ; ! "Sawıq" (Arabic)
Сауытбай:Сауытбай NP-ANT-M ; ! "Sawıtbay" (Kazakh)
Сауыт:Сауыт NP-ANT-M ; ! "Sawıt" (Kazakh)
Сафа:Сафа NP-ANT-M ; ! "Safa" (Arabic)
Сафи:Сафи NP-ANT-M ; ! "Safi" (Arabic)
Сафуан:Сафуан NP-ANT-M ; ! "Safuan" (Arabic)
Сафура:Сафура NP-ANT-F ; ! "Safura" (Arabic)
Сахи:Сахи NP-ANT-M ; ! "Saxıy" (Arabic)
Сабина:Сабина NP-ANT-F ; !"Use/MT"
Сабрина:Сабрина NP-ANT-F ; !"Use/MT"
Саванна:Саванна NP-ANT-F ; !"Use/MT"
Сандра:Сандра NP-ANT-F ; !"Use/MT"
Сарина:Сарина NP-ANT-F ; !"Use/MT"
Сарита:Сарита NP-ANT-F ; !"Use/MT"
Северина:Северина NP-ANT-F ; !"Use/MT"
Селия:Селия NP-ANT-F ; !"Use/MT"
Серена:Серена NP-ANT-F ; !"Use/MT"
Сесилия:Сесилия NP-ANT-F ; !"Use/MT"
Сильвана:Сильвана NP-ANT-F ; !"Use/MT"
Сильви:Сильви NP-ANT-F ; !"Use/MT"
Симона:Симона NP-ANT-F ; !"Use/MT"
Симонетта:Симонетта NP-ANT-F ; !"Use/MT"
Синтия:Синтия NP-ANT-F ; !"Use/MT"
Скай:Скай NP-ANT-F ; !"Use/MT"
Соль:Соль NP-ANT-F ; !"Use/MT"
Соня:Соня NP-ANT-F ; !"Use/MT"
Софи:Софи NP-ANT-F ; !"Use/MT"
Стелла:Стелла NP-ANT-F ; !"Use/MT"
Стефани:Стефани NP-ANT-F ; !"Use/MT"
Стефания:Стефания NP-ANT-F ; !"Use/MT"
Сьерра:Сьерра NP-ANT-F ; !"Use/MT"
Сьюзен:Сьюзен NP-ANT-F ; !"Use/MT"
Сюзанна:Сюзанна NP-ANT-F ; !"Use/MT"
Саша:Саша NP-ANT-F ; ! ""
Саша:Саша NP-ANT-M ; ! ""
Саян:Саян NP-ANT-M ; ! "Sayan" (Kazakh)
Сая:Сая NP-ANT-M ; ! "Saya" (Persian)
Саятқан:Саятқан NP-ANT-M ; ! "Sayatqan" (Arabic)
Саят%-Нова:Саят%-Нова NP-ANT-M ; ! ""
Сәбиға:Сәбиға NP-ANT-F ; ! "Säbiyğa" (Arabic)
Сәбиғат:Сәбиғат NP-ANT-M ; ! "Säbiyğat" (Arabic)
Сәбила:Сәбила NP-ANT-F ; ! "Säbiyla" (Arabic)
Сәбира:Сәбира NP-ANT-F ; ! "Säbiyra" (Arabic)
Сәбит:Сәбит NP-ANT-M ; ! "Säbiyt" (Arabic)
Сәдуақас:Сәдуақас NP-ANT-M ; ! "Sädiwaqas" (Arabic)
Сәкен:Сәкен NP-ANT-M ; ! "" ()
Сәлима:Сәлима NP-ANT-F ; ! "Säliyma" (Arabic)
Сәлім:Сәлім NP-ANT-M ; ! "Sälim" (Arabic)
Сәлмен:Сәлмен NP-ANT-M ; ! "Sälmen" (Persian)
Сәмен:Сәмен NP-ANT-M ; ! "Sämen" (Persian)
Сәмет:Сәмет NP-ANT-M ; ! "Sämet" (Arabic)
Сәми:Сәми NP-ANT-M ; ! "Sämiy" (Arabic)
Сәндігүл:Сәндігүл NP-ANT-F ; ! "Sändigül" (Kazakh)
Сәния:Сәния NP-ANT-F ; ! "Sänıya" (Arabic)
Сәнімай:Сәнімай NP-ANT-F ; ! "Sänimay" (Kazakh)
Сәпина:Сәпина NP-ANT-F ; ! "Säpiyna" (Arabic)
Сәрсенәлі:Сәрсенәлі NP-ANT-M ; ! "Särsenäli" (Arabic)
Сәрсенбай:Сәрсенбай NP-ANT-M ; ! "Särsenbay" (Arabic)
Сарсенбай:Сарсенбай NP-ANT-M ; ! USE/MT
Сәрсенбек:Сәрсенбек NP-ANT-M ; ! "Särsenbek" (Arabic)
Сәрсенбі:Сәрсенбі NP-ANT-M ; ! "Särsenbi" (Arabic)
Сәрсенқан:Сәрсенқан NP-ANT-M ; ! "Särsenqan" (Arabic)
Сәрсен:Сәрсен NP-ANT-M ; ! ""
Сәруар:Сәруар NP-ANT-F ; ! "Säriwar" (Persian)
Сәтбай:Сәтбай NP-ANT-M ; ! "Sätbay" (Kazakh)
Сәтжан:Сәтжан NP-ANT-M ; ! "Sätjan" (Arabic)
Сәтім:Сәтім NP-ANT-M ; ! "Sätim" (Kazakh)
Сәт:Сәт NP-ANT-M ; ! "Sät" (Arabic)
Сәуірбек:Сәуірбек NP-ANT-M ; ! "Säwirbek" (Arabic)
Сәуірқұл:Сәуірқұл NP-ANT-M ; ! "Säwirqul" (Arabic)
Сәуір:Сәуір NP-ANT-M ; ! "Säwir" (Arabic)
Сәуле:Сәуле NP-ANT-F ; ! "Säwle" (Kazakh)
Сәулет:Сәулет NP-ANT-F ; ! "Säwlet" (Arabic)
Светлана:Светлана NP-ANT-F ; ! ""
Себастьян:Себастьян NP-ANT-M ; ! ""
Сейдахмет:Сейдахмет NP-ANT-M ; ! "Seydaxmet" (Arabic)
Сейдәлі:Сейдәлі NP-ANT-M ; ! "Seydäli" (Arabic)
Сейділдә:Сейділдә NP-ANT-M ; ! "Seydildä" (Arabic)
Сейдолла:Сейдолла NP-ANT-M ; ! "Seydolla" (Arabic)
Сейдуәли:Сейдуәли NP-ANT-M ; ! "Seydiwäliy" (Arabic)
Сейіл:Сейіл NP-ANT-M ; ! "Seyil" (Arabic)
Сейітбаттал:Сейітбаттал NP-ANT-M ; ! "Seyitbattal" (Arabic)
Сейітбек:Сейітбек NP-ANT-M ; ! "Seyitbek" (Arabic)
Сейітжан:Сейітжан NP-ANT-M ; ! "Seyitjan" (Arabic)
Сейіткерей:Сейіткерей NP-ANT-M ; ! "Seyitkerey" (Arabic)
Сейіткожа:Сейіткожа NP-ANT-M ; ! "Seyitkoja" (Arabic)
Сейітқали:Сейітқали NP-ANT-M ; ! "Seyitqalıy" (Arabic)
Сейітмәмет:Сейітмәмет NP-ANT-M ; ! "Seyitmämet" (Arabic)
Сейітмет:Сейітмет NP-ANT-M ; ! "Seyitmet" (Arabic)
Сейітмұрат:Сейітмұрат NP-ANT-M ; ! "Seyitmurat" (Arabic)
Сейітмұхамбет:Сейітмұхамбет NP-ANT-M ; ! "Seyitmuxambet" (Arabic)
Сейіт:Сейіт NP-ANT-M ; ! "Seyit" (Arabic)
Сейсенбай:Сейсенбай NP-ANT-M ; ! "Seysenbay" (Arabic)
Сейсенбек:Сейсенбек NP-ANT-M ; ! "Seysenbek" (Arabic)
Сейсенбі:Сейсенбі NP-ANT-M ; ! "Seysenbi" (Arabic)
Сейсенғали:Сейсенғали NP-ANT-M ; ! "Seysenğalıy" (Arabic)
Сейсенқан:Сейсенқан NP-ANT-M ; ! "Seysenqan" (Arabic)
Сейфолла:Сейфолла NP-ANT-M ; ! "Seyfolla" (Arabic)
Секерхан:Секерхан NP-ANT-F ; ! "Sekerxan" (Arabic)
Сексенбай:Сексенбай NP-ANT-M ; ! "Seksenbay" (Kazakh)
Сельма:Сельма NP-ANT-F ; !"Use/MT"
Сембай:Сембай NP-ANT-M ; ! "Sembay" (Persian)
Семби:Семби NP-ANT-M ; ! "Sembiy" (Persian)
Сенім:Сенім NP-ANT-M ; ! "Senim" (Kazakh)
Свен:Свен NP-ANT-M ; !"Use/MT"
Севериано:Севериано NP-ANT-M ; !"Use/MT"
Селим:Селим NP-ANT-M ; !"Use/MT"
Серги:Серги NP-ANT-M ; !"Use/MT"
Серж:Серж NP-ANT-M ; !"Use/MT"
Серхио:Серхио NP-ANT-M ; !"Use/MT"
Сет:Сет NP-ANT-M ; !"Use/MT"
Сеңгірбай:Сеңгірбай NP-ANT-M ; ! "Seŋgirbay" (Old Turkic)
Серәлі:Серәлі NP-ANT-M ; ! "Seräli" (Persian)
Сергей:Сергей NP-ANT-M ; ! "Sergey"
Серғазы:Серғазы NP-ANT-M ; ! "Serğazı" (Arabic)
Серғали:Серғали NP-ANT-M ; ! "Serğalıy" (Arabic)
Серікбай:Серікбай NP-ANT-M ; ! "Serikbay"
Серікбай:Серікбай NP-ANT-M ; ! "Serikbay" (Arabic)
Серікбек:Серікбек NP-ANT-M ; ! "Serikbek" (Arabic)
Серікбол:Серікбол NP-ANT-M ; ! "Serikbol" (Kazakh)
Серікболсын:Серікболсын NP-ANT-M ; ! ""
Серікқали:Серікқали NP-ANT-M ; ! "Serikqalıy" (Arabic)
Серік:Серік NP-ANT-M ; ! ""
Серік:Серік NP-ANT-M ; ! "Serik" (Arabic)
Серіктұр:Серіктұр NP-ANT-M ; ! "Seriktur" (Arabic)
Серке:Серке NP-ANT-M ; ! "Serke" (Kazakh)
Си:Си NP-ANT-M ; !"Use/MT"
Сидней:Сидней NP-ANT-F ; !"Use/MT"
Сид:Сид NP-ANT-M ; !"Use/MT"
Сильвано:Сильвано NP-ANT-M ; !"Use/MT"
Сильвестр:Сильвестр NP-ANT-M ; !"Use/MT"
Сильвио:Сильвио NP-ANT-M ; !"Use/MT"
Симус:Симус NP-ANT-M ; !"Use/MT"
Сион:Сион NP-ANT-M ; !"Use/MT"
Сиприен:Сиприен NP-ANT-M ; !"Use/MT"
Сиро:Сиро NP-ANT-M ; !"Use/MT"
Сильвия:Сильвия NP-ANT-F ; ! ""
Сильвэйн:Сильвэйн NP-ANT-M ; !"Use/MT"
Симон:Симон NP-ANT-M ; ! ""
Сираж:Сираж NP-ANT-M ; ! "Sıyraj" (Arabic)
Скотт:Скотт NP-ANT-M ; !"Use/MT"
Славен:Славен NP-ANT-M ; !"Use/MT"
Смағұл:Смағұл NP-ANT-M ; ! "'Ismanqul'"
Советбек:Советбек NP-ANT-M ; ! "Sovetbek" (New word)
Советжан:Советжан NP-ANT-M ; ! "Sovetjan" (New word)
Советқан:Советқан NP-ANT-M ; ! "Sovetqan" (New word)
Совет:Совет NP-ANT-M ; ! "Sovet" (New word)
Сократ:Сократ NP-ANT-M ; ! "Sokrat" (Arabic)
Солана:Солана NP-ANT-F ; !"Use/MT"
Соломон:Соломон NP-ANT-M ; !"Use/MT"
Софокл:Софокл NP-ANT-M ; !"Use/MT"
Солдатбек:Солдатбек NP-ANT-M ; ! "Soldatbek" (Kazakh)
Солтыбай:Солтыбай NP-ANT-M ; ! "Soltıbay" (Arabic)
Сомбел:Сомбел NP-ANT-M ; ! "Sombel" (Kazakh)
Софья:Софья NP-ANT-F ; ! "Sofia" (Greek)
Социал:Социал NP-ANT-M ; ! "Socıyal" (New word)
Спандияр:Спандияр NP-ANT-M ; ! "Spandıyar" (Persian)
Спартак:Спартак NP-ANT-M ; ! ""
Спиридон:Спиридон NP-ANT-M ; ! ""
Спенсер:Спенсер NP-ANT-M ; !"Use/MT"
Ставрос:Ставрос NP-ANT-M ; !"Use/MT"
Станислас:Станислас NP-ANT-M ; !"Use/MT"
Стефан:Стефан NP-ANT-M ; !"Use/MT"
Стефано:Стефано NP-ANT-M ; !"Use/MT"
Стэн:Стэн NP-ANT-M ; !"Use/MT"
Стюарт:Стюарт NP-ANT-M ; !"Use/MT"
Сталбек:Сталбек NP-ANT-M ; ! ""
Станислав:Станислав NP-ANT-M ; ! ""
Стас:Стас NP-ANT-M ; ! ""
Степан:Степан NP-ANT-M ; ! ""
Невский:Невский NP-ANT-M ; ! ""
Стив:Стив NP-ANT-M ; !"Use/MT"
Стивен:Стивен NP-ANT-M ; !"Use/MT"
Стэнли:Стэнли NP-ANT-M ; !"Use/MT"
Суйін:Суйін NP-ANT-M ; ! "Sıwyin" (Kazakh)
Сулеймен:Сулеймен NP-ANT-M ; ! "Sıwleymen" (Ancient Hebrew)
Сүгірбай:Сүгірбай NP-ANT-M ; ! "Sügirbay" (Arabic)
Сүгір:Сүгір NP-ANT-M ; ! "Sügir" (Old Turkic)
Сүйеу:Сүйеу NP-ANT-M ; ! "Süyew" (Kazakh)
Сүйімхан:Сүйімхан NP-ANT-F ; ! "Süyimxan" (Kazakh)
Сүйінбай:Сүйінбай NP-ANT-M ; ! "Süyinbay" (Kazakh)
Сүйінбала:Сүйінбала NP-ANT-F ; ! "Süyinbala" (Kazakh)
Сүйіндік:Сүйіндік NP-ANT-M ; ! "Süyindik"
Сүлеймен:Сүлеймен NP-ANT-M ; ! "Solomon"
Сүмбебай:Сүмбебай NP-ANT-M ; ! "Sümbebay" (Persian)
Сүндет:Сүндет NP-ANT-M ; ! "Sündet" (Arabic)
Сүттібай:Сүттібай NP-ANT-M ; ! "Süttibay" (Kazakh)
Сұлтанбай:Сұлтанбай NP-ANT-M ; ! "Sultanbay" (Arabic)
Сұлтанбек:Сұлтанбек NP-ANT-M ; ! "Sultanbek" (Arabic)
Сұлтангелді:Сұлтангелді NP-ANT-M ; ! "Sultangeldi" (Kazakh)
Сұлтанғали:Сұлтанғали NP-ANT-M ; ! "Sultanğalıy" (Arabic)
Сұлтан:Сұлтан NP-ANT-M ; ! "Sultan" (Arabic)
Сұлуке:Сұлуке NP-ANT-F ; ! "Sulıwke" (Kazakh)
Сұлу:Сұлу NP-ANT-F ; ! "Sulıw" (Kazakh)
Сұлухан:Сұлухан NP-ANT-F ; ! "Sulıwxan" (Kazakh)
Сұлушаш:Сұлушаш NP-ANT-F ; ! "Sulıwshash" (Kazakh)
Сұңқар:Сұңқар NP-ANT-M ; ! "Suŋqar" (Kazakh)
Сыбанқұл:Сыбанқұл NP-ANT-M ; ! "Sıbanqul" (Arabic)
Сыдық:Сыдық NP-ANT-M ; ! "Sıdıq" (Arabic)
Сылан:Сылан NP-ANT-M ; ! "Sılan" (Old Turkic)
Сымақ:Сымақ NP-ANT-M ; ! "Sımaq" (Persian)
Сымбат:Сымбат NP-ANT-F ; ! "Sımbat" (Kazakh)
Сындыбай:Сындыбай NP-ANT-M ; ! "Sındıbay" (Kazakh)
Сындыбала:Сындыбала NP-ANT-F ; ! "Sındıbala" (Kazakh)
Сырбай:Сырбай NP-ANT-M ; ! "Sırbay" (Kazakh)
Сырғабай:Сырғабай NP-ANT-M ; ! "Sırğabay" (Kazakh)
Сырғабек:Сырғабек NP-ANT-M ; ! "Sırğabek" (Kazakh)
Сырмұхамбет:Сырмұхамбет NP-ANT-M ; ! "Sırmuxambet" (Arabic)
Сырым:Сырым NP-ANT-M ; ! "Sırım" (Old Turkic)
Сэм:Сэм NP-ANT-M ; !"Use/MT"
Сэмюэл:Сэмюэл NP-ANT-M ; !"Use/MT"
Сэсто:Сэсто NP-ANT-M ; !"Use/MT"
Табар:Табар NP-ANT-M ; ! "Tabar" (Kazakh)
Табылған:Табылған NP-ANT-M ; ! "Tabılğan" (Kazakh)
Табыс:Табыс NP-ANT-M ; ! "Tabıs" (Kazakh)
Таған:Таған NP-ANT-M ; ! "Tağan" (Arabic)
Тазабек:Тазабек NP-ANT-M ; ! "Tazabek" (Kazakh)
Тайбек:Тайбек NP-ANT-M ; ! "Taybek" (Kazakh)
Тайлақ:Тайлақ NP-ANT-M ; ! "Taylaq" (Kazakh)
Тайшық:Тайшық NP-ANT-M ; ! "Tayshıq" (Arabic)
Тайыр:Тайыр NP-ANT-M ; ! "Tayır" (Arabic)
Тақыр:Тақыр NP-ANT-M ; ! "Taqır" (Arabic)
Талап:Талап NP-ANT-M ; ! "Talap" (Arabic)
Талғат:Талғат NP-ANT-M ; ! "Talğat" (Arabic)
Талиб:Талиб NP-ANT-M ; ! ""
Талқа:Талқа NP-ANT-M ; ! "Talqa" (Arabic)
Талмас:Талмас NP-ANT-M ; ! "Talmas" (Kazakh)
Талшыбық:Талшыбық NP-ANT-F ; ! "Talshıbıq" (Kazakh)
Тамара:Тамара NP-ANT-F ; ! "Tamara" (Arabic)
Танабай:Танабай NP-ANT-M ; ! "Tanabay" (Kazakh)
Тана:Тана NP-ANT-F ; ! "Tana" (Kazakh)
Таңат:Таңат NP-ANT-M ; ! "Taŋat" (Kazakh)
Таңбол:Таңбол NP-ANT-M ; ! "Taŋbol" (Kazakh)
Таңсұлу:Таңсұлу NP-ANT-F ; ! "Taŋsulıw" (Kazakh)
Таңсык:Таңсык NP-ANT-F ; ! "Taŋsık" (Kazakh)
Таңсықбай:Таңсықбай NP-ANT-M ; ! "Taŋsıqbay" (Kazakh)
Таңшолпан:Таңшолпан NP-ANT-F ; ! "Taŋsholpan" (Kazakh)
Тарас:Тарас NP-ANT-M ; ! "Taras" (Greek)
Тарғын:Тарғын NP-ANT-M ; ! "Tarğın" (Arabic)
Тархан:Тархан NP-ANT-M ; ! ""
Тамар:Тамар NP-ANT-M ; !"Use/MT"
Тарик:Тарик NP-ANT-M ; !"Use/MT"
Тарчизио:Тарчизио NP-ANT-M ; !"Use/MT"
Тасболат:Тасболат NP-ANT-M ; ! "Tasbolat" (Latin)
Тасемен:Тасемен NP-ANT-M ; ! "Tasemen" (Kazakh)
Тасқайрат:Тасқайрат NP-ANT-M ; ! "Tasqayrat" (Kazakh)
Тасқын:Тасқын NP-ANT-M ; ! "Tasqın" (Kazakh)
Тастайбек:Тастайбек NP-ANT-M ; ! "Tastaybek" (Kazakh)
Тастемір:Тастемір NP-ANT-M ; ! "Tastemir" (Kazakh)
Тастүлек:Тастүлек NP-ANT-M ; ! "Tastülek"
Татубай:Татубай NP-ANT-M ; ! "Tatıwbay" (Kazakh)
Татьяна:Татьяна NP-ANT-F ; ! ""
Тауасат:Тауасат NP-ANT-M ; ! "Tawasat" (Kazakh)
Таубай:Таубай NP-ANT-M ; ! "Tawbay" (Kazakh)
Таужан:Таужан NP-ANT-M ; ! "Tawjan" (Kazakh)
Тауман:Тауман NP-ANT-M ; ! "Tawman" (Kazakh)
Тау:Тау NP-ANT-M ; ! "Taw" (Kazakh)
Тауфих:Тауфих NP-ANT-M ; ! "Taufix" (Arabic)
Тахауи:Тахауи NP-ANT-M ; ! "Taxawıy" (Arabic)
Тахиржан:Тахиржан NP-ANT-M ; ! ""
Тахир:Тахир NP-ANT-M ; ! ""
Тали:Тали NP-ANT-F ; !"Use/MT"
Таня:Таня NP-ANT-F ; !"Use/MT"
Тара:Тара NP-ANT-F ; !"Use/MT"
Телма:Телма NP-ANT-F ; !"Use/MT"
Тера:Тера NP-ANT-F ; !"Use/MT"
Терасия:Терасия NP-ANT-F ; !"Use/MT"
Тереза:Тереза NP-ANT-F ; !"Use/MT"
Тесса:Тесса NP-ANT-F ; !"Use/MT"
Тия:Тия NP-ANT-F ; !"Use/MT"
Тони:Тони NP-ANT-F ; !"Use/MT"
Тоска:Тоска NP-ANT-F ; !"Use/MT"
Трейси:Трейси NP-ANT-F ; !"Use/MT"
Тринидад:Тринидад NP-ANT-F ; !"Use/MT"
Тәбиба:Тәбиба NP-ANT-F ; ! "Täbiyba" (Arabic)
Тәбила:Тәбила NP-ANT-F ; ! "Täbiyla" (Arabic)
Тәбия:Тәбия NP-ANT-F ; ! "Täbıya" (Arabic)
Тәжигүл:Тәжигүл NP-ANT-F ; ! "Täjiygül" (Persian)
Тәжібай:Тәжібай NP-ANT-M ; ! "Täjibay" (Persian)
Тәжімұрат:Тәжімұрат NP-ANT-M ; ! "Täjimurat" (Persian)
Тәжі:Тәжі NP-ANT-M ; ! "Täji" (Persian)
Тәкежан:Тәкежан NP-ANT-M ; ! ""
Тәкім:Тәкім NP-ANT-M ; ! "Täkim" (Arabic)
Тәлипа:Тәлипа NP-ANT-F ; ! "Täliypa" (Arabic)
Тәліп:Тәліп NP-ANT-M ; ! "Tälip" (Arabic)
Тәмила:Тәмила NP-ANT-F ; ! "Tämiyla" (Arabic)
Тәнзила:Тәнзила NP-ANT-F ; ! "Tänziyla" (Kazakh)
Тәнзия:Тәнзия NP-ANT-F ; ! "Tänzıya" (Arabic)
Тәңірберді:Тәңірберді NP-ANT-M ; ! ""
Тәрбие:Тәрбие NP-ANT-F ; ! "Tärbiye" (Kazakh)
Тәттібай:Тәттібай NP-ANT-M ; ! "Tättibay" (Kazakh)
Тәттібала:Тәттібала NP-ANT-F ; ! "Tättibala" (Kazakh)
Тәуекел:Тәуекел NP-ANT-M ; ! "Täwekel" (Kazakh)
Тәуір:Тәуір NP-ANT-M ; ! "Täwir" (Kazakh)
Тәуке:Тәуке NP-ANT-M ; ! ""
Тейлор:Тейлор NP-ANT-M ; !"Use/MT"
Тейлор:Тейлор NP-ANT-F ; !"Use/MT"
Тектіғұл:Тектіғұл NP-ANT-M ; ! ""
Телжан:Телжан NP-ANT-M ; ! "Teljan" (Kazakh)
Темел:Темел NP-ANT-M ; ! "Temel (Turkish name)"
Темірәлі:Темірәлі NP-ANT-M ; ! "Temiräli" (Kazakh)
Темірбек:Темірбек NP-ANT-M ; ! "Temirbek"
Темірболат:Темірболат NP-ANT-M ; ! "Temirbolat" (Kazakh)
Темірғали:Темірғали NP-ANT-M ; ! "Temirğalıy" (Kazakh)
Темірқан:Темірқан NP-ANT-M ; ! "Temirqan" (Kazakh)
Темірлан:Темірлан NP-ANT-M ; ! "Temirlan"
Темір:Темір NP-ANT-M ; ! "Temir" (Kazakh)
Теңдік:Теңдік NP-ANT-F ; ! "Teŋdik" (Kazakh)
Тео:Тео NP-ANT-M ; !"Use/MT"
Терренс:Терренс NP-ANT-M ; !"Use/MT"
Теодор:Теодор NP-ANT-M ; ! ""
Тернер:Тернер NP-ANT-M ; !"Use/MT"
Терри:Терри NP-ANT-M ; !"Use/MT"
Тим:Тим NP-ANT-M ; !"Use/MT"
Тимур:Тимур NP-ANT-M ; ! ""
Тина:Тина NP-ANT-F ; !"Use/MT"
Тибор:Тибор NP-ANT-M ; !"Use/MT"
Тимофей:Тимофей NP-ANT-M ; !"Use/MT"
Тит:Тит NP-ANT-M ; !"Use/MT"
Тоғжан:Тоғжан NP-ANT-F ; ! "Toğjan" (Kazakh)
Тойбала:Тойбала NP-ANT-F ; ! "Toybala" (Kazakh)
Тойкен:Тойкен NP-ANT-M ; ! ""
Толғанай:Толғанай NP-ANT-F ; ! "Tolğanay" (Kazakh)
Толқын:Толқын NP-ANT-F ; ! "Tolqın" (Kazakh)
Томас:Томас NP-ANT-M ; ! ""
Томирис:Томирис NP-ANT-F ; ! "Tomıyrıys" (Arabic)
Томсон:Томсон NP-ANT-M ; ! ""
Том:Том NP-ANT-M ; ! "Tom"
Тони:Тони NP-ANT-M ; ! ""
Тоби:Тоби NP-ANT-M ; !"Use/MT"
Тобиас:Тобиас NP-ANT-M ; !"Use/MT"
Тодд:Тодд NP-ANT-M ; !"Use/MT"
Тонио:Тонио NP-ANT-M ; !"Use/MT"
Топай:Топай NP-ANT-M ; ! ""
Торғын:Торғын NP-ANT-F ; ! "Torğın" (Kazakh)
Торымбала:Торымбала NP-ANT-F ; ! "Torımbala" (Old Turkic)
Тоты:Тоты NP-ANT-F ; ! "Totı" (Kazakh)
Төлеген:Төлеген NP-ANT-M ; ! ""
Төлепберді:Төлепберді NP-ANT-M ; ! "Tölepberdi"
Төстік:Төстік NP-ANT-M ; ! ""
Тринити:Тринити NP-ANT-F ; !"Use/MT"
Трент:Трент NP-ANT-M ; !"Use/MT"
Трентон:Трентон NP-ANT-M ; !"Use/MT"
Трэвис:Трэвис NP-ANT-M ; !"Use/MT"
Тун:Тун NP-ANT-M ; ! ""
Тұлымхан:Тұлымхан NP-ANT-M ; ! "Tulımxan" (Kazakh)
Тұңғатар:Тұңғатар NP-ANT-M ; ! ""
Тұрған:Тұрған NP-ANT-F ; ! "Turğan" (Kazakh)
Тұрдақын:Тұрдақын NP-ANT-M ; ! "Turdaqın" (Persian)
Тұрсынай:Тұрсынай NP-ANT-F ; ! "Tursınay" (Kazakh)
Тьерри:Тьерри NP-ANT-M ; !"Use/MT"
Шерлок:Шерлок NP-ANT-M ; ! ""
Шеңне:Шеңне NP-ANT-F ; ! "Shengne" (Tuvan)
Уайыс:Уайыс NP-ANT-M ; ! "Wayıs" (Arabic)
Уалкер:Уалкер NP-ANT-M ; !"Use/MT"
Уаррен:Уаррен NP-ANT-M ; !"Use/MT"
Уахап:Уахап NP-ANT-M ; ! "Waxap" (Arabic)
Уахат:Уахат NP-ANT-M ; ! "Waxat" (Arabic)
Уәзипа:Уәзипа NP-ANT-F ; ! "Wäziypa" (Arabic)
Уәлиахмет:Уәлиахмет NP-ANT-M ; ! "Wäliyaxmet" (Arabic)
Уәлиолла:Уәлиолла NP-ANT-M ; ! "Wäliyolla" (Arabic)
Уәли:Уәли NP-ANT-M ; ! "Wäliy" (Arabic)
Уәлихан:Уәлихан NP-ANT-M ; ! "Wäliyxan" (Arabic)
Уәсила:Уәсила NP-ANT-F ; ! "Wäsiyla" (Arabic)
Уәсима:Уәсима NP-ANT-F ; ! "Wäsiyma" (Arabic)
Уильям:Уильям NP-ANT-M ; ! ""
Уильямс:Уильямс NP-ANT-M ; !"Use/MT"
Уилсон:Уилсон NP-ANT-M ; !"Use/MT"
Уинстон:Уинстон NP-ANT-M ; !"Use/MT"
Уитнесс:Уитнесс NP-ANT-M ; ! ""
Улисс:Улисс NP-ANT-M ; !"Use/MT"
Умберто:Умберто NP-ANT-M ; !"Use/MT"
Умида:Умида NP-ANT-F ; ! ""
Уоллес:Уоллес NP-ANT-M ; !"Use/MT"
Уолт:Уолт NP-ANT-M ; ! ""
Урбана:Урбана NP-ANT-F ; !"Use/MT"
Урсула:Урсула NP-ANT-F ; !"Use/MT"
Урена-Расо:Урена-Расо NP-ANT-M ; !"Use/MT"
Уэйн:Уэйн NP-ANT-M ; !"Use/MT"
Уэсли:Уэсли NP-ANT-M ; !"Use/MT"
Уэстон:Уэстон NP-ANT-M ; !"Use/MT"
Үдербай:Үдербай NP-ANT-M ; ! "Üderbay" (Kazakh)
Үкілай:Үкілай NP-ANT-F ; ! ""
Үлгібай:Үлгібай NP-ANT-M ; ! "Ülgibay" (Kazakh)
Үмбетәлі:Үмбетәлі NP-ANT-M ; ! "Ümbetäli" (Arabic)
Үмбетбай:Үмбетбай NP-ANT-M ; ! "Ümbetbay" (Arabic)
Үмбетжан:Үмбетжан NP-ANT-M ; ! "Ümbetjan" (Arabic)
Үмбет:Үмбет NP-ANT-M ; ! "Ümbet" (Arabic)
Үмігүлсім:Үмігүлсім NP-ANT-F ; ! "Ümigülsim" (Arabic)
Үміт:Үміт NP-ANT-F ; ! "Ümit" (Persian)
Үміт:Үміт NP-ANT-M ; ! "Ümit" (Persian)
Үрия:Үрия NP-ANT-F ; ! "Ürıya" (Arabic)
Үрімбай:Үрімбай NP-ANT-M ; ! "Ürimbay" (Persian)
Үрімжан:Үрімжан NP-ANT-M ; ! "Ürimjan" (Persian)
Үрімхан:Үрімхан NP-ANT-M ; ! "Ürimxan" (Persian)
Үркімбай:Үркімбай NP-ANT-M ; ! "Ürkimbay"
Үркер:Үркер NP-ANT-M ; ! ""
Үрқыз:Үрқыз NP-ANT-F ; ! ""
Үсен:Үсен NP-ANT-M ; ! "Üsen" (Arabic)
Үстем:Үстем NP-ANT-M ; ! "Üstem" (Kazakh)
Ұзақ:Ұзақ NP-ANT-M ; ! "Uzaq" (Kazakh)
Ұйықбай:Ұйықбай NP-ANT-M ; ! "Uyıqbay" (Kazakh)
Ұлан:Ұлан NP-ANT-M ; ! "Ulan" (Arabic)
Ұлас:Ұлас NP-ANT-M ; ! "Ulas" (Kazakh)
Ұлбала:Ұлбала NP-ANT-F ; ! "Ulbala" (Kazakh)
Ұлболсын:Ұлболсын NP-ANT-F ; ! "Ulbolsyn" (Kazakh)
Ұлжан:Ұлжан NP-ANT-F ; ! "Uljan" (Persian)
Ұлжан:Ұлжан NP-ANT-F ; ! "Uljan"  (sometimes M?)
Ұлпа:Ұлпа NP-ANT-F ; ! "Ulpa" (Kazakh)
Ұлфат:Ұлфат NP-ANT-F ; ! "Ulfat" (Arabic)
Ұлықбек:Ұлықбек NP-ANT-M ; ! "Ulıqbek" (Kazakh)
Ұрқия:Ұрқия NP-ANT-F ; ! "Urqıya" (Arabic)
Фабиан:Фабиан NP-ANT-M ; !"Use/MT"
Фабиано:Фабиано NP-ANT-M ; !"Use/MT"
Фабио:Фабио NP-ANT-M ; !"Use/MT"
Фабрицио:Фабрицио NP-ANT-M ; !"Use/MT"
Фазила:Фазила NP-ANT-F ; ! "Fazila" (Arabic)
Фазылбек:Фазылбек NP-ANT-M ; ! "Fazılbek" (Arabic)
Фазыл:Фазыл NP-ANT-M ; ! "Fazıl"
Фазылхан:Фазылхан NP-ANT-M ; ! "Fazılxan" (Arabic)
Фаиз:Фаиз NP-ANT-M ; ! "Faiz" (Arabic)
Файзрахман:Файзрахман NP-ANT-M ; ! "Fayzraxman" (Arabic)
Фарида:Фарида NP-ANT-F ; ! "Farida" (Arabic)
Фариза:Фариза NP-ANT-F ; ! "Fariza" (Arabic)
Фалес:Фалес NP-ANT-M ; !"Use/MT"
Фараби:Фараби NP-ANT-M ; !"Use/MT"
Фарид:Фарид NP-ANT-M ; !"Use/MT"
Фархан:Фархан NP-ANT-M ; !"Use/MT"
Фаусто:Фаусто NP-ANT-M ; !"Use/MT"
Фатима:Фатима NP-ANT-F ; ! "Fatima" (Arabic)
Фатих:Фатих NP-ANT-M ; ! ""
Фаузия:Фаузия NP-ANT-F ; ! "Fauziya" (Arabic)
Фахир:Фахир NP-ANT-M ; ! "Faxir" (Arabic)
Фәрит:Фәрит NP-ANT-M ; ! ""
Федор:Федор NP-ANT-M ; ! ""
Феликс:Феликс NP-ANT-M ; ! ""
Фернандо:Фернандо NP-ANT-M ; !"Use/MT"
Фидель:Фидель NP-ANT-M ; ! ""
Филип:Филип NP-ANT-M ; ! ""
Филипп:Филипп NP-ANT-M ; !"Use/MT"
Филиппо:Филиппо NP-ANT-M ; !"Use/MT"
Филиппина:Филиппина NP-ANT-F ; !"Use/MT"
Финикс:Финикс NP-ANT-M ; !"Use/MT"
Финли:Финли NP-ANT-M ; !"Use/MT"
Фируза:Фируза NP-ANT-F ; ! "Firuza" (Arabic)
Федерико:Федерико NP-ANT-M ; !"Use/MT"
Фелипе:Фелипе NP-ANT-M ; !"Use/MT"
Фелисиано:Фелисиано NP-ANT-M ; !"Use/MT"
Фердинанд:Фердинанд NP-ANT-M ; !"Use/MT"
Фердинандо:Фердинандо NP-ANT-M ; !"Use/MT"
Фернан:Фернан NP-ANT-M ; !"Use/MT"
Ферран:Ферран NP-ANT-M ; !"Use/MT"
Фино:Фино NP-ANT-M ; !"Use/MT"
Флора:Флора NP-ANT-F ; ! "Flora" (Latin)
Флорентин:Флорентин NP-ANT-M ; !"Use/MT"
Флориан:Флориан NP-ANT-M ; !"Use/MT"
Фома:Фома NP-ANT-M ; ! ""
Франклин:Франклин NP-ANT-M ; ! ""
Франциско:Франциско NP-ANT-M ; !"Use/MT"
Франк:Франк NP-ANT-M ; !"Use/MT"
Франсуа:Франсуа NP-ANT-M ; !"Use/MT"
Франц:Франц NP-ANT-M ; !"Use/MT"
Франческо:Франческо NP-ANT-M ; !"Use/MT"
Фрейзер:Фрейзер NP-ANT-M ; !"Use/MT"
Фред:Фред NP-ANT-M ; !"Use/MT"
Фредерик:Фредерик NP-ANT-M ; !"Use/MT"
Фридрих:Фридрих NP-ANT-M ; ! ""
Фрэнсис:Фрэнсис NP-ANT-M ; ! ""
Фрэнк:Фрэнк NP-ANT-M ; !"Use/MT"
Фабиола:Фабиола NP-ANT-F ; !"Use/MT"
Фабия:Фабия NP-ANT-F ; !"Use/MT"
Фанни:Фанни NP-ANT-F ; !"Use/MT"
Федерика:Федерика NP-ANT-F ; !"Use/MT"
Федра:Федра NP-ANT-F ; !"Use/MT"
Фелисити:Фелисити NP-ANT-F ; !"Use/MT"
Фина:Фина NP-ANT-F ; !"Use/MT"
Фиорела:Фиорела NP-ANT-F ; !"Use/MT"
Флавия:Флавия NP-ANT-F ; !"Use/MT"
Флорентина:Флорентина NP-ANT-F ; !"Use/MT"
Фортуна:Фортуна NP-ANT-F ; !"Use/MT"
Франка:Франка NP-ANT-F ; !"Use/MT"
Франческа:Франческа NP-ANT-F ; !"Use/MT"
Фрида:Фрида NP-ANT-F ; !"Use/MT"
Фульхенсио:Фульхенсио NP-ANT-M ; !"Use/MT"
Хабиба:Хабиба NP-ANT-F ; ! "Xabıyba" (Arabic)
Хабиб:Хабиб NP-ANT-M ; ! "Xabıyb" (Arabic)
Хавьер:Хавьер NP-ANT-M ; !"Use/MT"
Хави:Хави NP-ANT-M ; !"Use/MT"
Халед:Халед NP-ANT-M ; !"Use/MT"
Халид:Халид NP-ANT-M ; !"Use/MT"
Харви:Харви NP-ANT-M ; !"Use/MT"
Хадим:Хадим NP-ANT-M ; ! "Xadıym" (Arabic)
Хадиша:Хадиша NP-ANT-F ; ! "Xadıysha" (Arabic)
Хадия:Хадия NP-ANT-F ; ! "Xadıya" (Arabic)
Хайдар:Хайдар NP-ANT-M ; ! "Xaydar" (Arabic)
Хакімбек:Хакімбек NP-ANT-M ; ! "Xakimbek"
Хакімжан:Хакімжан NP-ANT-M ; ! "Xakimjan"
Хакімзада:Хакімзада NP-ANT-M ; ! "Xakimzada"
Хакім:Хакім NP-ANT-M ; ! "Xakim"
Хакназар:Хакназар NP-ANT-M ; ! "Xaknazar" (Arabic)
Халел:Халел NP-ANT-M ; ! "Xalel" (Arabic)
Халида:Халида NP-ANT-F ; ! "Xalıyda" (Arabic)
Халила:Халила NP-ANT-F ; ! "Xalıyla" (Arabic)
Халил:Халил NP-ANT-M ; ! "Xalıyl" (Arabic)
Халима:Халима NP-ANT-F ; ! "Xalıyma" (Arabic)
Халиса:Халиса NP-ANT-F ; ! "Xalıysa" (Arabic)
Халиулла:Халиулла NP-ANT-M ; ! ""
Халық:Халық NP-ANT-M ; ! "Xalıq" (Arabic)
Хамза:Хамза NP-ANT-M ; ! "Xamza" (Arabic)
Хамид:Хамид NP-ANT-M ; ! ""
Хамит:Хамит NP-ANT-M ; ! ""
Хамит:Хамит NP-ANT-M ; ! "Xamıyt" (Arabic)
Хаммат:Хаммат NP-ANT-M ; ! "Xammat" (Arabic)
Хангелді:Хангелді NP-ANT-M ; ! "Xangeldi" (Kazakh)
Ханифа:Ханифа NP-ANT-F ; ! "Xanifa" (Arabic)
Ханс:Ханс NP-ANT-M ; ! "Hans (German name)"
Хантемір:Хантемір NP-ANT-M ; ! "Xantemir"
Харрисон:Харрисон NP-ANT-M ; !"Use/MT"
Харес:Харес NP-ANT-M ; ! "Xares" (Arabic)
Хасан:Хасан NP-ANT-M ; ! "Xasan" (Arabic)
Хассан:Хассан NP-ANT-M ; !"Use/MT"
Хассанал:Хассанал NP-ANT-M ; !"Use/MT"
Хасен:Хасен NP-ANT-M ; ! ""
Хатима:Хатима NP-ANT-F ; ! "Xatıyma" (Arabic)
Хатип:Хатип NP-ANT-M ; ! "Xatıyp" (Arabic)
Хатифа:Хатифа NP-ANT-F ; ! "Xatifa" (Arabic)
Хафиза:Хафиза NP-ANT-F ; ! "Xafiza" (Arabic)
Хафиз:Хафиз NP-ANT-M ; ! "Xafiz" (Arabic)
Хедквист:Хедквист NP-ANT-F ; ! "Xafiza" (Arabic)
Цезарь:Цезарь NP-ANT-M ; !"Use/MT"
Целзо:Целзо NP-ANT-M ; !"Use/MT"
Хикмет:Хикмет NP-ANT-M ; ! "Xiykmet" (Arabic)
Хилал:Хилал NP-ANT-M ; ! ""
Хиллари:Хиллари NP-ANT-F ; ! ""
Хоакин:Хоакин NP-ANT-M ; !"Use/MT"
Хорхе:Хорхе NP-ANT-M ; !"Use/MT"
Хосеп:Хосеп NP-ANT-M ; !"Use/MT"
Хосни:Хосни NP-ANT-M ; !"Use/MT"
Хосе:Хосе NP-ANT-M ; ! ""
Христофор:Христофор NP-ANT-M ; ! ""
Христос:Христос NP-ANT-M ; !"Use/MT"
Хуан:Хуан NP-ANT-M ; ! ""
Хьюго:Хьюго NP-ANT-M ; !"Use/MT"
Хұсайын:Хұсайын NP-ANT-M ; ! "Xusayın" (Arabic)
Хьюстон:Хьюстон NP-ANT-M ; !"Use/MT"
Хью:Хью NP-ANT-M ; !"Use/MT"
Ханна:Ханна NP-ANT-F ; !"Use/MT"
Ханья:Ханья NP-ANT-F ; !"Use/MT"
Хеа:Хеа NP-ANT-F ; !"Use/MT"
Хельга:Хельга NP-ANT-F ; !"Use/MT"
Хизер:Хизер NP-ANT-F ; !"Use/MT"
Холли:Холли NP-ANT-F ; !"Use/MT"
Хэдли:Хэдли NP-ANT-F ; !"Use/MT"
Һарон:Һарон NP-ANT-M ; ! ""
Чак:Чак NP-ANT-M ; ! ""
Чарлз:Чарлз NP-ANT-M ; ! ""
Чок:Чок NP-ANT-M ; ! ""
Чарли:Чарли NP-ANT-M ; ! ""
Чарли:Чарли NP-ANT-F ; !"Use/MT"
Чарльз:Чарльз NP-ANT-M ; ! ""
Челси:Челси NP-ANT-F ; !"Use/MT"
Чико:Чико NP-ANT-M ; !"Use/MT"
Шабай:Шабай NP-ANT-M ; ! "Shabay" (Arabic)
Шабал:Шабал NP-ANT-F ; ! "Shabal" (Arabic)
Шабдан:Шабдан NP-ANT-M ; ! "Shabdan" (Persian)
Шавкат:Шавкат NP-ANT-M ; ! ""
Шағыр:Шағыр NP-ANT-M ; ! "Shağır" (Arabic)
Шадыман:Шадыман NP-ANT-M ; ! "Shadıman" (Persian)
Шажабек:Шажабек NP-ANT-M ; ! "Shajabek" (Kazakh)
Шайбан:Шайбан NP-ANT-M ; ! "Shayban" (Arabic)
Шайхы:Шайхы NP-ANT-M ; ! "Shayxı" (Arabic)
Шакарім:Шакарім NP-ANT-M ; ! "Shakarim" (Arabic)
Шариф:Шариф NP-ANT-M ; ! "USE/MT"
Шамбыл:Шамбыл NP-ANT-M ; ! "Shambıl" (Kazakh)
Шамдария:Шамдария NP-ANT-F ; ! "Shamdarıya" (Arabic)
Шарапат:Шарапат NP-ANT-F ; ! "Sharapat" (Arabic)
Шара:Шара NP-ANT-F ; ! "Shara" (Kazakh)
Шарбану:Шарбану NP-ANT-F ; ! "Sharbanıw" (Arabic)
Шарлотта:Шарлотта NP-ANT-F ; !"Use/MT"
Шарль:Шарль NP-ANT-M ; ! ""
Шакира:Шакира NP-ANT-F ; !"Use/MT"
Шарон:Шарон NP-ANT-F ; !"Use/MT"
Шауқат:Шауқат NP-ANT-M ; ! ""
Шафиға:Шафиға NP-ANT-F ; ! "Shafiğa" (Arabic)
Шахзада:Шахзада NP-ANT-F ; ! "Shaxzada" (Arabic)
Шахноза:Шахноза NP-ANT-F ; !
Шахия:Шахия NP-ANT-F ; ! "Shaxıya" (Persian)
Шәкәрім:Шәкәрім NP-ANT-M ; ! "Shäkärim" (Arabic)
Шәкира:Шәкира NP-ANT-F ; ! "Shäkiyra" (Arabic)
Шәмсия:Шәмсия NP-ANT-F ; ! "Shämsıya" (Arabic)
Шәмші:Шәмші NP-ANT-M ; ! ""
Шәрбат:Шәрбат NP-ANT-F ; ! "Shärbat" (Arabic)
Шәрипа:Шәрипа NP-ANT-F ; ! "Shäriypa" (Arabic)
Шекерхан:Шекерхан NP-ANT-F ; ! "Shekerxan" (Arabic)
Шекер:Шекер NP-ANT-F ; ! "Sheker" (Arabic)
Шимон:Шимон NP-ANT-M ; ! "Simon"
Ширли:Ширли NP-ANT-F ; !"Use/MT"
Ширақбек:Ширақбек NP-ANT-M ; ! "Shıyraqbek" (Kazakh)
Шілдебай:Шілдебай NP-ANT-M ; ! "Shildebay" (Arabic)
Шоқан:Шоқан NP-ANT-M ; !"Use/MT"
Шолпан:Шолпан NP-ANT-F ; ! "Sholpan" (Kazakh)
Шон:Шон NP-ANT-M ; !"Use/MT"
Шұғайып:Шұғайып NP-ANT-M ; ! ""
Шұға:Шұға NP-ANT-F ; ! "Shuğa" (Kazakh)
Шұғыла:Шұғыла NP-ANT-F ; ! "Shuğıla" (Kazakh)
Шығай:Шығай NP-ANT-M ; ! "Shığay" (Old Turkic)
Шығанақ:Шығанақ NP-ANT-M ; ! "Shığanaq" (Kazakh)
Шымырбай:Шымырбай NP-ANT-M ; ! "Shımırbay" (Kazakh)
Шымыр:Шымыр NP-ANT-M ; ! "Shımır" (Kazakh)
Шынаргүл:Шынаргүл NP-ANT-F ; ! "Shınargül" (Arabic)
Шынар:Шынар NP-ANT-F ; ! "Shınar" (Kazakh)
Шыңғысхан:Шыңғысхан NP-ANT-M ; ! "" Mosty it's written separately, but occures as one word also
Шыңғыс:Шыңғыс NP-ANT-M ; ! "Shyngys"
Шырайгүл:Шырайгүл NP-ANT-F ; ! "Shıraygül" (Persian)
Шырынгүл:Шырынгүл NP-ANT-F ; ! "Shırıngül" (Arabic)
Шырын:Шырын NP-ANT-F ; ! "Shırın" (Arabic)
Ыбырай:Ыбырай NP-ANT-M ; ! "Ibıray" (Arabic)
Ыдырыс:Ыдырыс NP-ANT-M ; ! "Idırıs" (Arabic)
Ызғұтты:Ызғұтты NP-ANT-M ; ! ""
Ықсан:Ықсан NP-ANT-M ; ! "Iqsan" (Arabic)
Ықылас:Ықылас NP-ANT-M ; ! "Iqılas" (Arabic)
Ырғызбай:Ырғызбай NP-ANT-M ; ! ""
Ырысалды:Ырысалды NP-ANT-F ; ! "Irısaldı" (Kazakh)
Ырысалды:Ырысалды NP-ANT-M ; ! "Irısaldı" (Kazakh)
Ырысбала:Ырысбала NP-ANT-F ; ! "Irısbala" (Arabic)
Ырысбек:Ырысбек NP-ANT-M ; ! "Irısbek" (Kazakh)
Ырысты:Ырысты NP-ANT-F ; ! "Irıstı"
Ысқақ:Ысқақ NP-ANT-M ; ! "Isqaq" (Arabic)
Ысмағұл:Ысмағұл NP-ANT-M ; ! ""
Ыстамбақы:Ыстамбақы NP-ANT-M ; ! "Istambaqı" (Arabic)
Эвелин:Эвелин NP-ANT-F ; !"Use/MT"
Эгон:Эгон NP-ANT-M ; !"Use/MT"
Эдвард:Эдвард NP-ANT-M ; ! ""
Эдвин:Эдвин NP-ANT-M ; ! ""
Эден:Эден NP-ANT-F ; !"Use/MT"
Эди:Эди NP-ANT-F ; !"Use/MT"
Эдит:Эдит NP-ANT-F ; !"Use/MT"
Эдита:Эдита NP-ANT-F ; !"Use/MT"
Эдуард:Эдуард NP-ANT-M ; ! ""
Эдуард:Эдуард NP-ANT-M ; ! "Eduard" (Old High German)
Эдмонд:Эдмонд NP-ANT-M ; !"Use/MT"
Эдмунд:Эдмунд NP-ANT-M ; !"Use/MT"
Эдуардо:Эдуардо NP-ANT-M ; !"Use/MT"
Эзоп:Эзоп NP-ANT-M ; ! ""
Эйнар:Эйнар NP-ANT-M ; !"Use/MT"
Эктор:Эктор NP-ANT-M ; ! ""
Эла:Эла NP-ANT-F ; ! "Ela" (Latin)
Элизабет:Элизабет NP-ANT-F ; !"Use/MT"
Эльвира:Эльвира NP-ANT-F ; ! "ElʲVira"
Эльзас:Эльзас NP-ANT-M ; !"Use/MT"
Эладио:Эладио NP-ANT-M ; !"Use/MT"
Элвин:Элвин NP-ANT-M ; !"Use/MT"
Элвис:Элвис NP-ANT-M ; !"Use/MT"
Эли:Эли NP-ANT-M ; !"Use/MT"
Элиа:Элиа NP-ANT-M ; !"Use/MT"
Элиас:Элиас NP-ANT-M ; !"Use/MT"
Элиэзер:Элиэзер NP-ANT-M ; !"Use/MT"
Эллиот:Эллиот NP-ANT-M ; !"Use/MT"
Эллиотт:Эллиотт NP-ANT-M ; !"Use/MT"
Эллис:Эллис NP-ANT-M ; !"Use/MT"
Элтон:Элтон NP-ANT-M ; !"Use/MT"
Эльмо:Эльмо NP-ANT-M ; !"Use/MT"
Элейн:Элейн NP-ANT-F ; !"Use/MT"
Электра:Электра NP-ANT-F ; !"Use/MT"
Элеонора:Элеонора NP-ANT-F ; !"Use/MT"
Элиза:Элиза NP-ANT-F ; !"Use/MT"
Элизабетта:Элизабетта NP-ANT-F ; !"Use/MT"
Элисон:Элисон NP-ANT-F ; !"Use/MT"
Элла:Элла NP-ANT-F ; !"Use/MT"
Эллисон:Эллисон NP-ANT-F ; !"Use/MT"
Элма:Элма NP-ANT-F ; !"Use/MT"
Эльза:Эльза NP-ANT-F ; !"Use/MT"
Эми:Эми NP-ANT-F ; !"Use/MT"
Эмили:Эмили NP-ANT-F ; !"Use/MT"
Эмилия:Эмилия NP-ANT-F ; !"Use/MT"
Эмми:Эмми NP-ANT-F ; !"Use/MT"
Энни:Энни NP-ANT-F ; !"Use/MT"
Энрикета:Энрикета NP-ANT-F ; !"Use/MT"
Эмилжан:Эмилжан NP-ANT-M ; ! "Emiljan" (Arabic)
Эмиль:Эмиль NP-ANT-M ; ! ""
Эмма:Эмма NP-ANT-F ; ! "Emma" (Old High German)
Эмануэль:Эмануэль NP-ANT-M ; !"Use/MT"
Эмилиано:Эмилиано NP-ANT-M ; !"Use/MT"
Эмилио:Эмилио NP-ANT-M ; !"Use/MT"
Эммануэль:Эммануэль NP-ANT-M ; !"Use/MT"
Эмомали:Эмомали NP-ANT-M ; ! ""
Энди:Энди NP-ANT-M ; !"Use/MT"
Эндрю:Эндрю NP-ANT-M ; !"Use/MT"
Энн:Энн NP-ANT-F ; !"Use/MT"
Энтони:Энтони NP-ANT-M ; !"Use/MT"
Энрик:Энрик NP-ANT-M ; !"Use/MT"
Энрико:Энрико NP-ANT-M ; !"Use/MT"
Эпикур:Эпикур NP-ANT-M ; !"Use/MT"
Эразм:Эразм NP-ANT-M ; ! ""
Эраст:Эраст NP-ANT-M ; ! "Erast" (Greek)
Эра:Эра NP-ANT-F ; ! "Era" (New word)
Эрасмус:Эрасмус NP-ANT-M ; !"Use/MT"
Эрих:Эрих NP-ANT-M ; !"Use/MT"
Эрколе:Эрколе NP-ANT-M ; !"Use/MT"
Эрнандо:Эрнандо NP-ANT-M ; !"Use/MT"
Эрнест:Эрнест NP-ANT-M ; !"Use/MT"
Эрно:Эрно NP-ANT-M ; !"Use/MT"
Эрос:Эрос NP-ANT-M ; !"Use/MT"
Эрл:Эрл NP-ANT-M ; !"Use/MT"
Эрик:Эрик NP-ANT-M ; ! "Erik" (Old High German)
Эрнст:Эрнст NP-ANT-M ; ! "Ernst" (Old High German)
Этторе:Этторе NP-ANT-M ; !"Use/MT"
Этьен:Этьен NP-ANT-M ; !"Use/MT"
Эрика:Эрика NP-ANT-F ; !"Use/MT"
Эшли:Эшли NP-ANT-F ; !"Use/MT"
Цицерон:Цицерон NP-ANT-M ; !"Use/MT"
Юлия:Юлия NP-ANT-F ; ! ""
Юлий:Юлий NP-ANT-M ; !"Use/MT"
Юсто:Юсто NP-ANT-M ; !"Use/MT"
Юстус:Юстус NP-ANT-M ; !"Use/MT"
Юниор:Юниор NP-ANT-M ; !"Use/MT"
Юра:Юра NP-ANT-M ; ! ""
Юрген:Юрген NP-ANT-M ; ! "Jürgen (German name)"
Юрий:Юрий NP-ANT-M ; ! ""
Юстина:Юстина NP-ANT-F ; !"Use/MT"
Юстиниана:Юстиниана NP-ANT-F ; !"Use/MT"
Юсып:Юсып NP-ANT-M ; ! ""
Яакко:Яакко NP-ANT-M ; ! "Jaakko (Finnish name)"
Яғқұп:Яғқұп NP-ANT-M ; ! ""
Яир:Яир NP-ANT-M ; !"Use/MT"
Якоб:Якоб NP-ANT-M ; !"Use/MT"
Ямал:Ямал NP-ANT-M ; !"Use/MT"
Яков:Яков NP-ANT-M ; ! ""
Ян:Ян NP-ANT-M ; !"Use/MT"
Яна:Яна NP-ANT-F ; !"Use/MT"
Янина:Янина NP-ANT-F ; !"Use/MT"
Янис:Янис NP-ANT-F ; !"Use/MT"
Ярослав:Ярослав NP-ANT-M ; ! ""
Яхья:Яхья NP-ANT-M ; ! ""
Яһуда:Яһуда NP-ANT-M ; ! "Yahuda"

! Fixme -- contains ascii characters ! Xaceh NP-ANT-M ; ! "Xaceh" (Arabic)
! Fixme -- contains ascii characters ! Бatыpajiы NP-ANT-M ; ! "Batıpajiı" (Kazakh)
! Fixme -- contains ascii characters ! Бepeke NP-ANT-M ; ! "Bepeke" (Kazakh)
! Fixme -- contains ascii characters ! Байғaли NP-ANT-M ; ! "Bayğalıy" (Kazakh)
! Fixme -- contains ascii characters ! Барлac NP-ANT-M ; ! "Barlac" (Old Turkic)
! Fixme -- contains ascii characters ! Әmет NP-ANT-M ; ! "Ämet" (Arabic)
! Fixme -- contains ascii characters ! Кeheш NP-ANT-M ; ! "Kehesh" (Old Turkic)
! Fixme -- contains ascii characters ! Шamat NP-ANT-M ; ! "Shamat" (Arabic)
! Fixme -- contains ascii characters ! Шыhtemіp NP-ANT-M ; ! "Shıhtemip" (Kazakh)

Станимир:Станимир NP-ANT-M ; ! "" ! Use/MT
Сиязбек:Сиязбек NP-ANT-M ; ! "" ! Use/MT
Сейітхан:Сейітхан NP-ANT-M ; ! "" ! Use/MT
Роберто:Роберто NP-ANT-M ; ! "" ! Use/MT
Рене:Рене NP-ANT-M ; ! "" ! Use/MT
Мұхтарбай:Мұхтарбай NP-ANT-M ; ! "" ! Use/MT
Мақсұт:Мақсұт NP-ANT-M ; ! "" ! Use/MT
Қуанышбек:Қуанышбек NP-ANT-M ; ! "" ! Use/MT
Бердібек:Бердібек NP-ANT-M ; ! "" ! Use/MT
Амандос:Амандос NP-ANT-M ; ! "" ! Use/MT
Алмазбек:Алмазбек NP-ANT-M ; ! "" ! Use/MT
Алмаз:Алмаз NP-ANT-M ; ! "" ! Use/MT
Шамиль:Шамиль NP-ANT-M ; ! "" ! Use/MT
Шәміл:Шәміл NP-ANT-M ; ! "" ! Use/MT
Эднан:Эднан NP-ANT-M ; ! "" ! Use/MT
Ягайло:Ягайло NP-ANT-M ; ! ""


Шәмшә:Шәмшә NP-ANT-F ; ! "" ! Use/MT
Сигизмунд:Сигизмунд NP-ANT-M ; !"Use/MT"
Фукидид:Фукидид NP-ANT-M ; !"Use/MT"
Фемистокл:Фемистокл NP-ANT-M ; !"Use/MT"
Хлодвиг:Хлодвиг NP-ANT-M ; !"Use/MT"
Тихон:Тихон NP-ANT-M ; !"Use/MT"
Харитон:Харитон NP-ANT-M ; !"Use/MT"
Хандошкин:Хандошкин NP-ANT-M ; !"Use/MT"
Стеттиниус:Стеттиниус NP-ANT-M ; !"Use/MT"
Теофилос:Теофилос NP-ANT-M ; !"Use/MT"
Франс:Франс NP-ANT-M ; !"Use/MT"
Фредерикс:Фредерикс NP-ANT-M ; !"Use/MT"
Тадеуш:Тадеуш NP-ANT-M ; !"Use/MT"
Тамм:Тамм NP-ANT-M ; !"Use/MT"
Тённер:Тённер NP-ANT-M ; !"Use/MT"
Уолпол:Уолпол NP-ANT-M ; !"Use/MT"
Фельтен:Фельтен NP-ANT-M ; !"Use/MT"
Святослав:Святослав NP-ANT-M ; ! ""
Рюрик:Рюрик NP-ANT-M ; ! ""
Ярополк:Ярополк NP-ANT-M ; ! ""
Оттон:Оттон NP-ANT-M ; ! ""
Жуан:Жуан NP-ANT-M ; ! ""
Элефтериос:Элефтериос NP-ANT-M ; ! ""
Эсхил:Эсхил NP-ANT-M ; ! ""
Юзефа:Юзефа NP-ANT-F ; !"Use/MT"
Нұрмыхан:Нұрмыхан NP-ANT-M ; !"Use/MT"
Николаевка:Николаевка NP-ANT-F ; !"Use/MT"
Нейман:Нейман NP-ANT-M ; !"Use/MT"
Мирабо:Мирабо NP-ANT-M ; !"Use/MT"
Мин:Мин NP-ANT-M ; !"Use/MT"
Насх:Насх NP-ANT-M ; !"Use/MT"
Маруан:Маруан NP-ANT-M ; !"Use/MT"
Маркварт:Маркварт NP-ANT-M ; !"Use/MT"
Марино:Марино NP-ANT-M ; !"Use/MT"
Мамаш:Мамаш NP-ANT-M ; !"Use/MT"
Майра:Майра NP-ANT-F ; !"Use/MT"
Мадина:Мадина NP-ANT-F ; !"Use/MT"
Құтлық:Құтлық NP-ANT-M ; !"Use/MT"
Құрмыш:Құрмыш NP-ANT-M ; !"Use/MT"
Күлтегін:Күлтегін NP-ANT-M ; !"Use/MT"
Құдси:Құдси NP-ANT-M ; !"Use/MT"
Конфуций:Конфуций NP-ANT-M ; !"Use/MT"
Абдолла:Абдолла NP-ANT-M ; !"Use/MT"
Андерсен:Андерсен NP-ANT-M ; !"Use/MT"
Коротина:Коротина NP-ANT-F ; !"Use/MT"
Айша:Айша NP-ANT-F ; !"Use/MT"

Тюдоров:Тюдоров NP-COG-OB ; ! ""
Шляпников:Шляпников NP-COG-OB ; ! ""
Стасов:Стасов NP-COG-OB ; ! ""
Иванченков:Иванченков NP-COG-OB ; ! "Use/MT"
Стрельцов:Стрельцов NP-COG-OB ; ! ""
Стрельников:Стрельников NP-COG-OB ; ! ""
Сухомлинов:Сухомлинов NP-COG-OB ; ! ""
Трифонов:Трифонов NP-COG-OB ; ! ""
Хабалов:Хабалов NP-COG-OB ; ! ""
Соловьёв:Соловьёв NP-COG-OB ; ! ""
Сергиев:Сергиев NP-COG-OB ; ! ""
Брежнев:Брежнев NP-COG-OB ; ! ""
Челноков:Челноков NP-COG-OB ; ! ""
Ядов:Ядов NP-COG-OB ; ! ""
Шереметев:Шереметев NP-COG-OB ; ! ""
Чаплин:Чаплин NP-COG-IN ; ! ""
Чуркин:Чуркин NP-COG-IN ; ! ""
Широнин:Широнин NP-COG-IN ; ! ""
Бабурин:Бабурин NP-COG-IN ; ! ""
Непенин:Непенин NP-COG-IN ; ! ""
Распутин:Распутин NP-COG-IN ; ! ""
Собчак:Собчак NP-COG-OB ; ! ""
Ярошук:Ярошук NP-COG-M ; !"Use/MT"
Яннис:Яннис NP-COG-MF ; ! ""

Святославич:Святославич NP-COG-M ; ! ""
Ярославич:Ярославич NP-COG-M ; ! ""
Серафимович:Серафимович NP-COG-M ; ! ""
Спиридович:Спиридович NP-COG-M ; ! ""
Юденич:Юденич NP-COG-M ; ! ""



! Patronyms
! =========


Александрович:Александро NP-PAT-VICH ; ! ""
Андреевич:Андрее NP-PAT-VICH ; ! ""
Васильевич:Василье NP-PAT-VICH ; ! ""
Иванович:Ивано NP-PAT-VICH ; ! ""
Михайлович:Михайло NP-PAT-VICH ; ! ""
Павлович:Павло NP-PAT-VICH ; ! ""
Петрович:Петро NP-PAT-VICH ; ! ""
Сергеевич:Сергее NP-PAT-VICH ; ! ""
Янукович:Януко NP-PAT-VICH ; ! ""
Николаевич:Николае NP-PAT-VICH ; ! ""
Матвеевич:Матвее NP-PAT-VICH ; ! ""
Алексеевич:Алексее NP-PAT-VICH ; ! ""
Тимофеевич:Тимофее NP-PAT-VICH ; ! ""
Евгениевич:Евгение NP-PAT-VICH ; ! ""
Борусевич:Борусе NP-PAT-VICH ; ! ""
Вукичевич:Вукиче NP-PAT-VICH ; ! ""
Анатольевич:Анатолье NP-PAT-VICH ; ! ""
Григорьевич:Григорье NP-PAT-VICH ; ! ""
Юрьевич:Юрье NP-PAT-VICH ; ! ""

Вячеславович:Вячеславо NP-PAT-VICH ; ! "" ! Use/MT
Олегович:Олего NP-PAT-VICH ; ! "" ! Use/MT
Зифридович:Зифридо NP-PAT-VICH ; ! "" ! Use/MT
Бакримович:Бакримо NP-PAT-VICH ; ! "" ! Use/MT
Степанович:Степано NP-PAT-VICH ; ! "" ! Use/MT
Вуянович:Вуяно NP-PAT-VICH ; ! "" ! Use/MT
Крестьянович:Крестьяно NP-PAT-VICH ; ! "" ! Use/MT
Шарипович:Шарипо NP-PAT-VICH ; ! "" ! Use/MT
Йосипович:Йосипо NP-PAT-VICH ; ! "" ! Use/MT
Карпович:Карпо NP-PAT-VICH ; ! "" ! Use/MT
Гашпарович:Гашпаро NP-PAT-VICH ; ! "" ! Use/MT
Владимирович:Владимиро NP-PAT-VICH ; ! "" ! Use/MT
Федорович:Федоро NP-PAT-VICH ; ! "" ! Use/MT
Гашпорович:Гашпоро NP-PAT-VICH ; ! "" ! Use/MT
Котович:Кото NP-PAT-VICH ; ! "" ! Use/MT


! Cognoms
! =======

! Masculine
! ---------

Әбішұлы:Әбішұлы NP-COG-M ; ! ""
Әділханұлы:Әділханұлы NP-COG-M ; ! "USE/MT"
Мырзахметов:Мырзахметов NP-COG-M ; ! "USE/MT"
Брюсов:Брюсов NP-COG-M ; ! "USE/MT"
Коморовский:Коморовский NP-COG-M ; ! "USE/MT"
Есболайұлы:Есболайұлы NP-COG-M ; ! "USE/MT"
Әбдірақымұлы:Әбдірақымұлы NP-COG-M ; ! "USE/MT"
Рахымқанұлы:Рахымқанұлы NP-COG-M ; ! "USE/MT"
Хабиболлаұлы:Хабиболлаұлы NP-COG-M ; ! "USE/MT"
Серғалиұлы:Серғалиұлы NP-COG-M ; ! "USE/MT"
Сапуұлы:Сапуұлы NP-COG-M ; ! "USE/MT"
Қуатұлы:Қуатұлы NP-COG-M ; ! "USE/MT"
Бөлегенов:Бөлегенов NP-COG-OB ; ! "USE/MT"
Дүйсенбаев:Дүйсенбаев NP-COG-OB ; ! "USE/MT"
Тәуекелұлы:Тәуекелұлы NP-COG-M ; ! "USE/MT"
Зайроллаұлы:Зайроллаұлы NP-COG-M ; ! "USE/MT"
Абсиех:Абсиех NP-COG-M ; !"Use/MT"
Ақатұлы:Ақатұлы NP-COG-M ; ! ""
Ахмединежад:Ахмединежад NP-COG-M ; ! ""
Берзиньш:Берзиньш NP-COG-M ; !"Use/MT"
Блэр:Блэр NP-COG-M ; ! ""
Ватзке:Ватзке NP-COG-M ; ! "Watzke (German surname)"
Вернадский:Вернадский NP-COG-M ; ! ""
Горький:Горький NP-COG-M ; ! ""
Дәулетбекұлы:Дәулетбекұлы NP-COG-M ; ! ""
Джокович:Джокович NP-COG-M ; ! ""
Достоевский:Достоевский NP-COG-M ; ! ""
Дубровский:Дубровский NP-COG-M ; ! ""
Еремич:Еремич NP-COG-M ; ! ""
Ескендіров:Ескендіров NP-COG-OB ; ! "Eskendir" (Arabic)
Завала:Завала NP-COG-M ; !"Use/MT"
Дерипаска:Дерипаска NP-COG-M ; !"Use/MT"
Карамзин:Карамзин NP-COG-M ; ! ""
Качиньский:Качиньский NP-COG-M ; !"Use/MT"
Кенжетайұлы:Кенжетайұлы NP-COG-M ; ! ""
Кибивотт:Кибивотт NP-COG-M ; !"Use/MT"
Кихот:Кихот NP-COG-M ; !"Use/MT"
Клоп:Клоп NP-COG-M ; ! "Klopp (German surmame)"
Котил:Котил NP-COG-M ; ! "Kotil (Turkish surname)"
Қалібекұлы:Қалібекұлы NP-COG-M ; ! ""
Құнанбайұлы:Құнанбайұлы NP-COG-M ; ! ""
Либерман:Либерман NP-COG-M ; ! ""
Хаменеи:Хаменеи NP-COG-MF ; ! ""
Луначарский:Луначарский NP-COG-M ; ! ""
Македонский:Македонский NP-COG-MF ; ! ""
Месси:Месси NP-COG-M ; ! ""
Хатами:Хатами NP-COG-MF ;
Миллер:Миллер NP-COG-M ; !"Use/MT"
Милосевиц:Милосевиц NP-COG-M ; ! ""
Минковский:Минковский NP-COG-M ; !"Use/MT"
Тарковский:Тарковский NP-COG-M ; !"Use/MT"
Солженицын:Солженицын NP-COG-M ; !"Use/MT"
Мұхамедиұлы:Мұхамедиұлы NP-COG-M ; ! ""
Нөкенұлы:Нөкенұлы NP-COG-M ; ! ""
Островский:Островский NP-COG-M ; ! ""
Өскенбайұлы:Өскенбайұлы NP-COG-M ; ! ""
Пернешұлы:Пернешұлы NP-COG-M ; ! ""
Рахметоллаұлы:Рахметоллаұлы NP-COG-M ; ! ""
Рахмадиұлы:Рахмадиұлы NP-COG-M ; ! ""
Репин:Репин NP-COG-M ; ! ""
Рехн:Рехн NP-COG-M ; ! ""
Римский%-Корсаков:Римский%-Корсаков NP-COG-M ; ! ""
Рысқұлбекұлы:Рысқұлбекұлы NP-COG-M ; ! ""
Сәденұлы:Сәденұлы NP-COG-M ; ! ""
Сақбалдыұлы:Сақбалдыұлы NP-COG-M ; ! ""
Сапарбекұлы:Сапарбекұлы NP-COG-M ; ! ""
Сәдуақасұлы:Сәдуақасұлы NP-COG-M ; ! ""
Оразбекұлы:Оразбекұлы NP-COG-M ; ! ""
Жәмитұлы:Жәмитұлы NP-COG-M ; ! ""
Мақсұтұлы:Мақсұтұлы NP-COG-M ; ! "USE/MT"
Жанкеұлы:Жанкеұлы NP-COG-M ; ! "USE/MT"
Сатыбалдыұлы:Сатыбалдыұлы NP-COG-M ; ! ""
Смағұлұлы:Смағұлұлы NP-COG-M ; ! "'Ismanqul'"
Станиславский:Станиславский NP-COG-M ; ! ""
Тілеуханұлы:Тілеуханұлы NP-COG-M ; ! ""
Толстой:Толстой NP-COG-M ; ! ""
Түйтеұлы:Түйтеұлы NP-COG-M ; ! ""
Уреки:Уреки NP-COG-M ; !"Use/MT"
Чайковский:Чайковский NP-COG-M ; ! ""
Чернышевский:Чернышевский NP-COG-M ; ! ""
Ширак:Ширак NP-COG-M ; ! ""
Мүбарак:Мүбарак NP-COG-M ; ! ""
Цзиньпин:Цзиньпин NP-COG-M ; !"Use/MT"
Цзиньтао:Цзиньтао NP-COG-M ; !"Use/MT"
Янг:Янг NP-COG-M ; ! ""
Нұрпейсов:Нұрпейсов NP-COG-M ; !"Use/MT"
Мәсімов:Мәсімов NP-COG-M ; !"Use/MT"
Мамбетказиев:Мамбетказиев NP-COG-M ; !"Use/MT"
Мақтымқұлы:Мақтымқұлы NP-COG-M ; !"Use/MT"
Куленов:Куленов NP-COG-M ; !"Use/MT"
Құзыкейұлы:Құзыкейұлы NP-COG-M ; !"Use/MT"
Коряков:Коряков NP-COG-M ; !"Use/MT"
Қорқытов:Қорқытов NP-COG-M ; !"Use/MT"
Қойлыбаев:Қойлыбаев NP-COG-M ; !"Use/MT"

! Masculine/feminine
!-------------------
Арден:Арден NP-COG-MF ; ! "" ! Use/MT
Аррениус:Аррениус NP-COG-MF ; ! "" ! Use/MT
Аткинсон:Аткинсон NP-COG-MF ; ! "" ! Use/MT
Барлоу:Барлоу NP-COG-MF ; ! "" ! Use/MT
Бернштейн:Бернштейн NP-COG-MF ; ! "" ! Use/MT
Бок:Бок NP-COG-MF ; ! "" ! Use/MT
Букер:Букер NP-COG-MF ; ! "" ! Use/MT
Берлускони:Берлускони NP-COG-MF ; ! "" ! Use/MT
Шевернадзе:Шевернадзе NP-COG-MF ; ! "" ! Use/MT
Шевалье:Шевалье NP-COG-MF ; ! "" ! Use/MT
Квасьневский:Квасьневский NP-COG-MF ; ! "" ! Use/MT
Агню:Агню NP-COG-MF ; ! ""
Азеведо:Азеведо NP-COG-MF ; ! "" ! Use/MT
Преваль:Преваль NP-COG-MF ; ! "" ! Use/MT
Амальрик:Амальрик NP-COG-MF ; ! ""
Авраменко:Авраменко NP-COG-MF ; ! ""
Чейни:Чейни NP-COG-MF ; ! ""
Рахмон:Рахмон NP-COG-MF ; ! ""
Абриал:Абриал NP-COG-MF ; !"Use/MT"
Адамс:Адамс NP-COG-MF ; !"Use/MT"
Айзенберг:Айзенберг NP-COG-MF ; !"Use/MT"
Аққұлы:Аққұлы NP-COG-MF ; ! ""
Альмуния:Альмуния NP-COG-MF ; !"Use/MT"
Андрис:Андрис NP-COG-MF ; ! ""
Анищенко:Анищенко NP-COG-MF ; ! ""
Антоненко:Антоненко NP-COG-MF ; ! ""
Арафат:Арафат NP-COG-MF ; !"Use/MT"
Ариас:Ариас NP-COG-MF ; !"Use/MT"
Арман:Арман NP-COG-MF ; !"Use/MT"
Асад:Асад NP-COG-MF ; ! ""
Аснар:Аснар NP-COG-MF ; !"Use/MT"
Ассанж:Ассанж NP-COG-MF ; ! ""
Ассельборн:Ассельборн NP-COG-MF ; !"Use/MT"
Аталай:Аталай NP-COG-MF ; ! ""
Атрошенко:Атрошенко NP-COG-MF ; ! ""
Ахерн:Ахерн NP-COG-MF ; !"Use/MT"
Ахмадинежад:Ахмадинежад NP-COG-MF ; ! ""
Әл%-Истахри:Әл%-Истахри NP-COG-MF ; ! ""
Әл%-Истахри:Әл%-Истахри NP-COG-MF ; ! ""
Әл%-Масуди:Әл%-Масуди NP-COG-MF ; ! ""
Әл%-Фараби:Әл%-Фараби NP-COG-MF ; ! ""
Бабамкожа:Бабамкожа NP-COG-MF ; ! ""
Бабенко:Бабенко NP-COG-MF ; ! ""
Байден:Байден NP-COG-MF ; ! ""
Байрон:Байрон NP-COG-MF ; ! ""
Бальбоа:Бальбоа NP-COG-MF ; !"Use/MT"
Бандерас:Бандерас NP-COG-MF ; !"Use/MT"
Банко:Банко NP-COG-MF ; ! ""
Барклай:Барклай NP-COG-MF ; !"Use/MT"
Барро:Барро NP-COG-MF ; !"Use/MT"
Бартушка:Бартушка NP-COG-MF ; ! ""
Бароссо:Бароссо NP-COG-MF ; ! ""
Бек:Бек NP-COG-MF ; ! ""
Бекер:Бекер NP-COG-MF ; ! ""
Беккет:Беккет NP-COG-MF ; !"Use/MT"
Белинский:Белинский NP-COG-M ; ! ""
Берк:Берк NP-COG-MF ; !"Use/MT"
Берлиоз:Берлиоз NP-COG-MF ; ! ""
Берцелиус:Берцелиус NP-COG-MF ; ! ""
Бессон:Бессон NP-COG-MF ; !"Use/MT"
Бестай:Бестай NP-COG-MF ; ! ""
Бетховен:Бетховен NP-COG-MF ; !"Use/MT"
Бирн:Бирн NP-COG-MF ; !"Use/MT"
Бисмарк:Бисмарк NP-COG-MF ; ! ""
Бланко:Бланко NP-COG-MF ; ! ""
Блэр:Блэр NP-COG-MF ; ! ""
Болкиях:Болкиях NP-COG-MF ; ! ""
Бонапарт:Бонапарт NP-COG-MF ; !"Use/MT"
Борг:Борг NP-COG-MF ; !"Use/MT"
Борхес:Борхес NP-COG-MF ; !"Use/MT"
Боучез:Боучез NP-COG-MF ; ! ""
Браво:Браво NP-COG-MF ; !"Use/MT"
Брал:Брал NP-COG-MF ; !"Use/MT"
Бранко:Бранко NP-COG-MF ; ! ""
Браун:Браун NP-COG-MF ; !"Use/MT"
Бурсик:Бурсик NP-COG-MF ; ! ""
Бунин:Бунин NP-COG-MF ; ! ""
Бусленко:Бусленко NP-COG-MF ; ! ""
Бутенко:Бутенко NP-COG-MF ; ! ""
Бухари:Бухари NP-COG-MF ; ! ""
Буценко:Буценко NP-COG-MF ; ! ""
Буш:Буш NP-COG-MF ; ! ""
Бэкон:Бэкон NP-COG-MF ; ! ""
Валеро:Валеро NP-COG-MF ; !"Use/MT"
Васенко:Васенко NP-COG-MF ; ! ""
Василенко:Василенко NP-COG-MF ; ! ""
Вдовиченко:Вдовиченко NP-COG-MF ; ! ""
Вега:Вега NP-COG-MF ; !"Use/MT"
Вестендорп:Вестендорп NP-COG-MF ; !"Use/MT"
Веремеенко:Веремеенко NP-COG-MF ; ! ""
Викторенко:Викторенко NP-COG-MF ; ! ""
Витренко:Витренко NP-COG-MF ; ! ""
Владыченко:Владыченко NP-COG-MF ; ! ""
Вук:Вук NP-COG-MF ; !"Use/MT"
Выграненко:Выграненко NP-COG-MF ; ! ""
Галилей:Галилей NP-COG-MF ; ! ""
Галлахер:Галлахер NP-COG-MF ; !"Use/MT"
Гамильтон:Гамильтон NP-COG-MF ; !"Use/MT"
Ганди:Ганди NP-COG-MF ; !"Use/MT"
Гарднер:Гарднер NP-COG-MF ; !"Use/MT"
Гарсия:Гарсия NP-COG-MF ; !"Use/MT"
Гедмин:Гедмин NP-COG-MF ; ! ""
Гейзенберг:Гейзенберг NP-COG-MF ; !"Use/MT"
Гей%-Люссак:Гей%-Люссак NP-COG-MF ; ! ""
Гейтс:Гейтс NP-COG-MF ; ! ""
Генко:Генко NP-COG-MF ; ! ""
Герасименко:Герасименко NP-COG-MF ; ! ""
Герман:Герман NP-COG-MF ; !"Use/MT"
Герцен:Герцен NP-COG-MF ; ! ""
Гете:Гете NP-COG-MF ; ! ""
Гитлер:Гитлер NP-COG-MF ; ! ""
Гиффен:Гиффен NP-COG-MF ; ! ""
Глущенко:Глущенко NP-COG-MF ; ! ""
Гнеденко:Гнеденко NP-COG-MF ; ! ""
Гоголь:Гоголь NP-COG-MF ; ! ""
Гойя:Гойя NP-COG-MF ; !"Use/MT"
Голдман:Голдман NP-COG-MF ; !"Use/MT"
Голль:Голль NP-COG-MF ; ! ""
Голубченко:Голубченко NP-COG-MF ; ! ""
Гольбах:Гольбах NP-COG-MF ; ! ""
Мономах:Мономах NP-COG-MF ; ! ""
Гонсалес:Гонсалес NP-COG-MF ; !"Use/MT"
Гор:Гор NP-COG-MF ; !"Use/MT"
Горленко:Горленко NP-COG-MF ; ! ""
Госу:Госу NP-COG-MF ; ! ""
Григоренко:Григоренко NP-COG-MF ; ! ""
Гриненко:Гриненко NP-COG-MF ; ! ""
Гриценко:Гриценко NP-COG-MF ; ! ""
Гузенко:Гузенко NP-COG-MF ; ! ""
Гуленко:Гуленко NP-COG-MF ; ! ""
Гурченко:Гурченко NP-COG-MF ; ! ""
Гутеррес:Гутеррес NP-COG-MF ; ! ""
Гюйгенс:Гюйгенс NP-COG-MF ; !"Use/MT"
Цой:Цой NP-COG-M ; !"Use/MT"
Грей:Грей NP-COG-MF ; !"Use/MT"
Гершель:Гершель NP-COG-MF ; !"Use/MT"
Проди:Проди NP-COG-MF ; ! ""
Флетчер:Флетчер NP-COG-MF ; !"Use/MT"
Кукси:Кукси NP-COG-MF ; !"Use/MT"
Давос:Давос NP-COG-MF ; !"Use/MT"
Ихсаноглу:Ихсаноглу NP-COG-MF ; !"Use/MT"
Дали:Дали NP-COG-MF ; !"Use/MT"
Данко:Данко NP-COG-MF ; ! ""
Данченко:Данченко NP-COG-MF ; ! ""
Дарвин:Дарвин NP-COG-MF ; ! ""
Даунинг:Даунинг NP-COG-MF ; !"Use/MT"
Даффи:Даффи NP-COG-MF ; !"Use/MT"
Дворяненко:Дворяненко NP-COG-MF ; ! ""
Декарт:Декарт NP-COG-MF ; ! ""
Демченко:Демченко NP-COG-MF ; ! ""
Денев:Денев NP-COG-MF ; !"Use/MT"
Денисенко:Денисенко NP-COG-MF ; ! ""
Депардье:Депардье NP-COG-MF ; ! ""
Джексон:Джексон NP-COG-MF ; !"Use/MT"
Джефферсон:Джефферсон NP-COG-MF ; ! ""
Джонс:Джонс NP-COG-MF ; !"Use/MT"
Джонсон:Джонсон NP-COG-MF ; !"Use/MT"
Джонстон:Джонстон NP-COG-MF ; !"Use/MT"
Дзюнко:Дзюнко NP-COG-MF ; ! ""
Дидро:Дидро NP-COG-MF ; ! ""
Диор:Диор NP-COG-MF ; !"Use/MT"
Дисней:Дисней NP-COG-MF ; !"Use/MT"
Дитрих:Дитрих NP-COG-MF ; !"Use/MT"
Дмитренко:Дмитренко NP-COG-MF ; ! ""
Довженко:Довженко NP-COG-MF ; ! ""
Дойл:Дойл NP-COG-MF ; !"Use/MT"
Доменек:Доменек NP-COG-MF ; !"Use/MT"
Доннедьё:Доннедьё NP-COG-MF ; !"Use/MT"
Донченко:Донченко NP-COG-MF ; ! ""
Доренко:Доренко NP-COG-MF ; ! ""
Доценко:Доценко NP-COG-MF ; ! ""
Дрепер:Дрепер NP-COG-MF ; ! ""
Дубровченко:Дубровченко NP-COG-MF ; ! ""
Думенко:Думенко NP-COG-MF ; ! ""
Дыбенко:Дыбенко NP-COG-MF ; ! ""
Дьяченко:Дьяченко NP-COG-MF ; ! ""
Дюпон:Дюпон NP-COG-MF ; !"Use/MT"
Дяченко:Дяченко NP-COG-MF ; ! ""
Ердоған:Ердоған NP-COG-MF ; ! ""
Жанта:Жанта NP-COG-MF ; !"Use/MT"
Жәми:Жәми NP-COG-MF ; ! ""
Жовтис:Жовтис NP-COG-MF ; ! ""
Жовтис:Жовтис%{☭%} NP-COG-MF ; ! ""
Забалета:Забалета NP-COG-MF ; ! ""
Захарченко:Захарченко NP-COG-MF ; ! ""
Здоровенко:Здоровенко NP-COG-MF ; ! ""
Зинченко:Зинченко NP-COG-MF ; ! ""
Зощенко:Зощенко NP-COG-MF ; ! ""
Ибсен:Ибсен NP-COG-MF ; ! ""
Иванко:Иванко NP-COG-MF ; ! ""
Иванченко:Иванченко NP-COG-MF ; ! ""
Иващенко:Иващенко NP-COG-MF ; ! ""
Ивченко:Ивченко NP-COG-MF ; ! ""
Ильющенко:Ильющенко NP-COG-MF ; ! ""
Иствуд:Иствуд NP-COG-MF ; !"Use/MT"
Йоханссон:Йоханссон NP-COG-MF ; !"Use/MT"
Кабрера:Кабрера NP-COG-MF ; !"Use/MT"
Казамиас:Казамиас NP-COG-MF ; !"Use/MT"
Казанова:Казанова NP-COG-MF ; !"Use/MT"
Каллас:Каллас NP-COG-MF ; !"Use/MT"
Кальвин:Кальвин NP-COG-MF ; ! ""
Кальдерон:Кальдерон NP-COG-MF ; !"Use/MT"
Каннингем:Каннингем NP-COG-MF ; !"Use/MT"
Кант:Кант NP-COG-MF ; ! ""
Карзай:Карзай NP-COG-MF ; ! ""
Карпенко:Карпенко NP-COG-MF ; ! ""
Кастро:Кастро NP-COG-MF ; ! ""
Кей:Кей NP-COG-MF ; ! ""
Кеннеди:Кеннеди NP-COG-MF ; !"Use/MT"
Кеплер:Кеплер NP-COG-MF ; ! ""
Кидман:Кидман NP-COG-MF ; !"Use/MT"
Киприану:Киприану NP-COG-MF ; !"Use/MT"
Китаенко:Китаенко NP-COG-MF ; ! ""
Кларк:Кларк NP-COG-MF ; !"Use/MT"
Клуни:Клуни NP-COG-MF ; !"Use/MT"
Клименко:Клименко NP-COG-MF ; ! ""
Клинтон:Клинтон NP-COG-MF ; ! ""
Кносс:Кносс NP-COG-MF ; ! ""
Ковалевский:Ковалевский NP-COG-MF ; ! ""
Коваленко:Коваленко NP-COG-MF ; ! ""
Колесниченко:Колесниченко NP-COG-MF ; ! ""
Колл:Колл NP-COG-MF ; !"Use/MT"
Коллинз:Коллинз NP-COG-MF ; !"Use/MT"
Колумб:Колумб NP-COG-MF ; ! ""
Кондратенко:Кондратенко NP-COG-MF ; ! ""
Конан:Конан NP-COG-MF ; !"Use/MT"
Коннолли:Коннолли NP-COG-MF ; !"Use/MT"
Кононенко:Кононенко NP-COG-MF ; ! ""
Контрерас:Контрерас NP-COG-MF ; !"Use/MT"
Короленко:Короленко NP-COG-MF ; ! ""
Костуника:Костуника NP-COG-MF ; !"Use/MT"
Коуэн:Коуэн NP-COG-MF ; !"Use/MT"
Коэн:Коэн NP-COG-MF ; !"Use/MT"
Кравченко:Кравченко NP-COG-MF ; ! ""
Крамаренко:Крамаренко NP-COG-MF ; ! ""
Кроули:Кроули NP-COG-MF ; !"Use/MT"
Крыленко:Крыленко NP-COG-MF ; ! ""
Кузьменко:Кузьменко NP-COG-MF ; ! ""
Курзенко:Курзенко NP-COG-MF ; ! ""
Кучеренко:Кучеренко NP-COG-MF ; ! ""
Куэльяр:Куэльяр NP-COG-MF ; !"Use/MT"
Кушнаренко:Кушнаренко NP-COG-MF ; ! ""
Кэмерон:Кэмерон NP-COG-MF ; ! ""
Кэмпбелл:Кэмпбелл NP-COG-MF ; !"Use/MT"
Кюри:Кюри NP-COG-MF ; !"Use/MT"
Құнанбай:Құнанбай NP-COG-MF ; ! "Qunanbay"
Лавриненко:Лавриненко NP-COG-MF ; ! ""
Лазаренко:Лазаренко NP-COG-MF ; ! ""
Ламберт:Ламберт NP-COG-MF ; !"Use/MT"
Левченко:Левченко NP-COG-MF ; ! ""
Ледо:Ледо NP-COG-MF ; !"Use/MT"
Лелюшенко:Лелюшенко NP-COG-MF ; ! ""
Леннон:Леннон NP-COG-MF ; !"Use/MT"
Лессинг:Лессинг NP-COG-MF ; ! ""
Лещенко:Лещенко NP-COG-MF ; ! ""
Ли:Ли NP-COG-MF ; ! ""
Линкольн:Линкольн NP-COG-MF ; ! ""
Линней:Линней NP-COG-MF ; ! ""
Линч:Линч NP-COG-MF ; !"Use/MT"
Лион:Лион NP-COG-MF ; !"Use/MT"
Ллойд:Ллойд NP-COG-MF ; !"Use/MT"
Ло:Ло NP-COG-MF ; !"Use/MT"
Логвиненко:Логвиненко NP-COG-MF ; ! ""
Лойола:Лойола NP-COG-MF ; !"Use/MT"
Локк:Локк NP-COG-MF ; ! ""
Лопес:Лопес NP-COG-MF ; !"Use/MT"
Дифранко:Дифранко NP-COG-MF ; !"Use/MT"
Шварценеггер:Шварценеггер NP-COG-MF ; !"Use/MT"
Штейнер:Штейнер NP-COG-MF ; !"Use/MT"
Дюрер:Дюрер NP-COG-MF ; !"Use/MT"
Вивальди:Вивальди NP-COG-MF ; !"Use/MT"
Куросава:Куросава NP-COG-MF ; !"Use/MT"
Уолстонкрафт:Уолстонкрафт NP-COG-MF ; !"Use/MT"
Дерлет:Дерлет NP-COG-MF ; !"Use/MT"
Баччан:Баччан NP-COG-MF ; !"Use/MT"
Эйкборн:Эйкборн NP-COG-MF ; !"Use/MT"
Лавуазье:Лавуазье NP-COG-MF ; !"Use/MT"
Гротендик:Гротендик NP-COG-MF ; !"Use/MT"
Уорф:Уорф NP-COG-MF ; !"Use/MT"
Шопенгауэр:Шопенгауэр NP-COG-MF ; !"Use/MT"
Хаксли:Хаксли NP-COG-MF ; !"Use/MT"
Масуд:Масуд NP-COG-MF ; !"Use/MT"
Роден:Роден NP-COG-MF ; !"Use/MT"
Тьюринг:Тьюринг NP-COG-MF ; !"Use/MT"
Карнеги:Карнеги NP-COG-MF ; !"Use/MT"
Афонсо:Афонсо NP-COG-MF ; !"Use/MT"
Агасси:Агасси NP-COG-MF ; !"Use/MT"
Каролла:Каролла NP-COG-MF ; !"Use/MT"
Спиноза:Спиноза NP-COG-MF ; !"Use/MT"
Гинзберг:Гинзберг NP-COG-MF ; !"Use/MT"
Хичкок:Хичкок NP-COG-MF ; !"Use/MT"
Лукашенко:Лукашенко NP-COG-MF ; ! ""
Лукьяненко:Лукьяненко NP-COG-MF ; ! ""
Луценко:Луценко NP-COG-MF ; ! ""
Лысенко:Лысенко NP-COG-MF ; ! ""
Лю:Лю NP-COG-MF ; ! ""
Мавлоний:Мавлоний NP-COG-MF ; ! ""
Магеллан:Магеллан NP-COG-MF ; ! ""
Майор:Майор NP-COG-MF ; !"Use/MT"
Макалис:Макалис NP-COG-MF ; !"Use/MT"
Макаренко:Макаренко NP-COG-MF ; ! ""
Маккейн:Маккейн NP-COG-MF ; !"Use/MT"
Максименко:Максименко NP-COG-MF ; ! ""
Мақсуди:Мақсуди NP-COG-MF ; ! ""
Мандела:Мандела NP-COG-MF ; !"Use/MT"
Манко:Манко NP-COG-MF ; ! ""
Марғұлан:Марғұлан NP-COG-MF ; ! ""
Маркес:Маркес NP-COG-MF ; !"Use/MT"
Маркс:Маркс NP-COG-M ; ! ""
Мартинес:Мартинес NP-COG-MF ; !"Use/MT"
Марченко:Марченко NP-COG-MF ; ! ""
Маршал:Маршал NP-COG-MF ; ! ""
Матвеенко:Матвеенко NP-COG-MF ; ! ""
Матвиенко:Матвиенко NP-COG-MF ; ! ""
Махмуд:Махмуд NP-COG-MF ; !"Use/MT"
Машкевич:Машкевич NP-COG-MF ; ! ""
Мей:Мей NP-COG-MF ; !"Use/MT"
Мейер:Мейер NP-COG-MF ; ! ""
Мелвилл:Мелвилл NP-COG-MF ; !"Use/MT"
Мендель:Мендель NP-COG-MF ; ! ""
Мендельсон:Мендельсон NP-COG-MF ; ! ""
Мердок:Мердок NP-COG-MF ; !"Use/MT"
Меркель:Меркель NP-COG-MF ; ! ""
Мерфи:Мерфи NP-COG-MF ; !"Use/MT"
Миллер:Миллер NP-COG-MF ; !"Use/MT"
Милос:Милос NP-COG-MF ; !"Use/MT"
Мирошниченко:Мирошниченко NP-COG-MF ; ! ""
Миттеран:Миттеран NP-COG-MF ; !"Use/MT"
Михайленко:Михайленко NP-COG-MF ; ! ""
Мишлен:Мишлен NP-COG-MF ; !"Use/MT"
Мокиенко:Мокиенко NP-COG-MF ; ! ""
Мольер:Мольер NP-COG-MF ; ! ""
Моне:Моне NP-COG-MF ; !"Use/MT"
Монтень:Монтень NP-COG-MF ; ! ""
Моран:Моран NP-COG-MF ; !"Use/MT"
Моратинос:Моратинос NP-COG-MF ; !"Use/MT"
Хопкинс:Хопкинс NP-COG-MF ; !"Use/MT"
Морено:Морено NP-COG-MF ; !"Use/MT"
Москаленко:Москаленко NP-COG-MF ; ! ""
Моуринью:Моуринью NP-COG-MF ; !"Use/MT"
Моцарт:Моцарт NP-COG-MF ; !"Use/MT"
Пуаро:Пуаро NP-COG-MF ; !"Use/MT"
Моя:Моя NP-COG-MF ; !"Use/MT"
Муллан:Муллан NP-COG-MF ; !"Use/MT"
Мур:Мур NP-COG-MF ; !"Use/MT"
Муравленко:Муравленко NP-COG-MF ; ! ""
Муссолини:Муссолини NP-COG-MF ; !"Use/MT"
Мюллер:Мюллер NP-COG-MF ; !"Use/MT"
Мюррей:Мюррей NP-COG-MF ; !"Use/MT"
Наварро:Наварро NP-COG-MF ; !"Use/MT"
Надаль:Надаль NP-COG-MF ; !"Use/MT"
Науаи:Науаи NP-COG-MF ; ! ""
Нахименко:Нахименко NP-COG-MF ; ! ""
Низами:Низами NP-COG-MF ; ! ""
Никитенко:Никитенко NP-COG-MF ; ! ""
Никитченко:Никитченко NP-COG-MF ; ! ""
Николаенко:Николаенко NP-COG-MF ; ! ""
Николсон:Николсон NP-COG-MF ; !"Use/MT"
Ни:Ни NP-COG-MF ; ! ""
Нобель:Нобель NP-COG-MF ; ! ""
Ньютон:Ньютон NP-COG-MF ; ! ""
Обама:Обама NP-COG-MF ; ! "Obama"
Овсеенко:Овсеенко NP-COG-MF ; ! ""
Онищенко:Онищенко NP-COG-MF ; ! ""
Онуфриенко:Онуфриенко NP-COG-MF ; ! ""
Основьяненко:Основьяненко NP-COG-MF ; ! ""
Отеро:Отеро NP-COG-MF ; !"Use/MT"
Панеке:Панеке NP-COG-MF ; ! ""
Паркер:Паркер NP-COG-MF ; !"Use/MT"
Паскаль:Паскаль NP-COG-MF ; ! ""
Пастер:Пастер NP-COG-MF ; !"Use/MT"
Пахоменко:Пахоменко NP-COG-MF ; ! ""
Пелла:Пелла NP-COG-MF ; !"Use/MT"
Пелоси:Пелоси NP-COG-MF ; !"Use/MT"
Пена:Пена NP-COG-MF ; ! ""
Перес:Перес NP-COG-MF ; ! ""
Петреус:Петреус NP-COG-MF ; ! ""
Петерсон:Петерсон NP-COG-MF ; ! ""
Пиебалгс:Пиебалгс NP-COG-MF ; !"Use/MT"
Пикассо:Пикассо NP-COG-MF ; !"Use/MT"
Питт:Питт NP-COG-MF ; !"Use/MT"
Планка:Планка NP-COG-MF ; !"Use/MT"
Планк:Планк NP-COG-MF ; ! ""
Платини:Платини NP-COG-MF ; ! "Platini"
Поведа:Поведа NP-COG-MF ; !"Use/MT"
Полански:Полански NP-COG-MF ; !"Use/MT"
Полтавченко:Полтавченко NP-COG-MF ; ! ""
Порошенко:Порошенко NP-COG-MF ; ! ""
Поттер:Поттер NP-COG-MF ; !"Use/MT"
Поттеринг:Поттеринг NP-COG-MF ; !"Use/MT"
Пришепенко:Пришепенко NP-COG-MF ; ! ""
Прието:Прието NP-COG-MF ; !"Use/MT"
Проктер:Проктер NP-COG-MF ; !"Use/MT"
Прохоренко:Прохоренко NP-COG-MF ; ! ""
Пруст:Пруст NP-COG-MF ; !"Use/MT"
Пустовойтенко:Пустовойтенко NP-COG-MF ; ! ""
Пуч:Пуч NP-COG-MF ; !"Use/MT"
Радченко:Радченко NP-COG-MF ; ! ""
Райд:Райд NP-COG-MF ; !"Use/MT"
Рамирес:Рамирес NP-COG-MF ; !"Use/MT"
Рамсфелд:Рамсфелд NP-COG-MF ; !"Use/MT"
Ратцингер:Ратцингер NP-COG-MF ; !"Use/MT"
Реболло:Реболло NP-COG-MF ; !"Use/MT"
Ревенко:Ревенко NP-COG-MF ; ! ""
Редгрейв:Редгрейв NP-COG-MF ; !"Use/MT"
Рено:Рено NP-COG-MF ; ! ""
Ривера:Ривера NP-COG-MF ; !"Use/MT"
Рикельме:Рикельме NP-COG-MF ; !"Use/MT"
Рико:Рико NP-COG-MF ; !"Use/MT"
Рихтер:Рихтер NP-COG-MF ; !"Use/MT"
Робертс:Робертс NP-COG-MF ; !"Use/MT"
Робинсон:Робинсон NP-COG-MF ; !"Use/MT"
Родзянко:Родзянко NP-COG-MF ; ! ""
Родригес:Родригес NP-COG-MF ; !"Use/MT"
Родченко:Родченко NP-COG-MF ; ! ""
Рокфеллер:Рокфеллер NP-COG-MF ; !"Use/MT"
Романенко:Романенко NP-COG-MF ; ! ""
Ромеро:Ромеро NP-COG-MF ; !"Use/MT"
Ромни:Ромни NP-COG-MF ; ! ""
Ронко:Ронко NP-COG-MF ; ! ""
Росковшенко:Росковшенко NP-COG-MF ; ! ""
Росси:Росси NP-COG-MF ; !"Use/MT"
Рубалькаба:Рубалькаба NP-COG-MF ; !"Use/MT"
Руденко:Руденко NP-COG-MF ; ! ""
Рузвельт:Рузвельт NP-COG-M ; ! ""
Уилсон:Уилсон NP-COG-M ; ! ""
Шелли:Шелли NP-COG-M ; ! ""
Руис:Руис NP-COG-MF ; !"Use/MT"
Рурк:Рурк NP-COG-MF ; !"Use/MT"
Руссефф:Руссефф NP-COG-MF ; ! ""
Руссо:Руссо NP-COG-MF ; ! ""
Рыбак:Рыбак NP-COG-MF ; ! ""
Рыженко:Рыженко NP-COG-MF ; ! ""
Сааведра:Сааведра NP-COG-MF ; ! ""
Сабиров:Сабиров NP-COG-MF ; ! ""
Савченко:Савченко NP-COG-MF ; ! ""
Сәғди:Сәғди NP-COG-MF ; ! ""
Сағди:Сағди NP-COG-MF ; ! ""
Сазерленд:Сазерленд NP-COG-MF ; !"Use/MT"
Сакс:Сакс NP-COG-MF ; !"Use/MT"
Сальгадо:Сальгадо NP-COG-MF ; !"Use/MT"
Санко:Санко NP-COG-MF ; ! ""
Санчес:Санчес NP-COG-MF ; !"Use/MT"
Сапатеро:Сапатеро NP-COG-MF ; !"Use/MT"
Саркози:Саркози NP-COG-MF ; ! ""
Сатыбалды:Сатыбалды NP-COG-MF ; ! ""
Сәрсенбайұлы:Сәрсенбайұлы NP-COG-M ; ! ""
Макашұлы:Макашұлы NP-COG-M ; ! "Use/MT"
Мақашұлы:Мақашұлы NP-COG-M ; ! "Use/MT"
Жарылқасымұлы:Жарылқасымұлы NP-COG-M ; ! "Use/MT"
Ағыбайұлы:Ағыбайұлы NP-COG-M ; ! "Use/MT"
Қайырбекұлы:Қайырбекұлы NP-COG-M ; ! "Use/MT"
Свобода:Свобода NP-COG-MF ; !"Use/MT"
Святенко:Святенко NP-COG-MF ; ! ""
Семененко:Семененко NP-COG-MF ; ! ""
Сервантес:Сервантес NP-COG-MF ; !"Use/MT"
Сиданко:Сиданко NP-COG-MF ; ! ""
Сидоренко:Сидоренко NP-COG-MF ; ! ""
Силенко:Силенко NP-COG-MF ; ! ""
Сильва:Сильва NP-COG-MF ; !"Use/MT"
Скала:Скала NP-COG-MF ; !"Use/MT"
Смит:Смит NP-COG-MF ; !"Use/MT"
Соза:Соза NP-COG-MF ; ! ""
Сонко:Сонко NP-COG-MF ; ! ""
Снонетта:Снонетта NP-COG-MF ; ! ""
Спиноза:Спиноза NP-COG-MF ; ! ""
Старченко:Старченко NP-COG-MF ; ! ""
Сталлоне:Сталлоне NP-COG-MF ; ! ""
Стрип:Стрип NP-COG-MF ; !"Use/MT"
Стросс:Стросс NP-COG-MF ; !"Use/MT"
Стэнли:Стэнли NP-COG-MF ; ! ""
Стюарт:Стюарт NP-COG-MF ; !"Use/MT"
Сюй:Сюй NP-COG-MF ; ! ""
Тарантино:Тарантино NP-COG-MF ; !"Use/MT"
Телесинко:Телесинко NP-COG-MF ; ! ""
Теличенко:Теличенко NP-COG-MF ; ! ""
Тимошенко:Тимошенко NP-COG-MF ; ! ""
Тирмизи:Тирмизи NP-COG-MF ; ! ""
Титаренко:Титаренко NP-COG-MF ; ! ""
Тито:Тито NP-COG-MF ; !"Use/MT"
Ткаченко:Ткаченко NP-COG-MF ; ! ""
Томсон:Томсон NP-COG-MF ; !"Use/MT"
Торрес:Торрес NP-COG-MF ; !"Use/MT"
Трумэн:Трумэн NP-COG-MF ; !"Use/MT"
Тудор:Тудор NP-COG-MF ; !"Use/MT"
Тұяқбай:Тұяқбай NP-COG-MF ; ! ""
Тэтчер:Тэтчер NP-COG-MF ; ! ""
Уайльд:Уайльд NP-COG-MF ; !"Use/MT"
Уард:Уард NP-COG-MF ; !"Use/MT"
Угоренко:Угоренко NP-COG-MF ; ! ""
Уилан:Уилан NP-COG-MF ; !"Use/MT"
Улла:Улла NP-COG-MF ; !"Use/MT"
Уолш:Уолш NP-COG-MF ; !"Use/MT"
Уорхол:Уорхол NP-COG-MF ; !"Use/MT"
Уотсон:Уотсон NP-COG-MF ; !"Use/MT"
Уэллс:Уэллс NP-COG-MF ; !"Use/MT"
Фаррелл:Фаррелл NP-COG-MF ; !"Use/MT"
Федерер:Федерер NP-COG-MF ; !"Use/MT"
Федосеенко:Федосеенко NP-COG-MF ; ! ""
Фелпс:Фелпс NP-COG-MF ; !"Use/MT"
Фернандес:Фернандес NP-COG-MF ; !"Use/MT"
Ферреро:Ферреро NP-COG-MF ; !"Use/MT"
Ферхойген:Ферхойген NP-COG-MF ; !"Use/MT"
Фзули:Фзули NP-COG-MF ; ! ""
Физули:Физули NP-COG-MF ; ! ""
Филиппенко:Филиппенко NP-COG-MF ; ! ""
Фламенко:Фламенко NP-COG-MF ; ! ""
Фицджеральд:Фицджеральд NP-COG-MF ; !"Use/MT"
Фишер:Фишер NP-COG-MF ; !"Use/MT"
Флинн:Флинн NP-COG-MF ; !"Use/MT"
Фоменко:Фоменко NP-COG-MF ; ! ""
Фоли:Фоли NP-COG-MF ; !"Use/MT"
Форд:Форд NP-COG-MF ; !"Use/MT"
Фотыга:Фотыга NP-COG-MF ; !"Use/MT"
Франко:Франко NP-COG-MF ; ! ""
Фраттини:Фраттини NP-COG-MF ; !"Use/MT"
Фридман:Фридман NP-COG-MF ; ! ""
Фриц:Фриц NP-COG-MF ; !"Use/MT"
Фурсенко:Фурсенко NP-COG-MF ; ! ""
Хандверг:Хандверг NP-COG-MF ; ! ""
Ханко:Ханко NP-COG-MF ; ! ""
Харпер:Харпер NP-COG-MF ; !"Use/MT"
Хиггинс:Хиггинс NP-COG-MF ; !"Use/MT"
Хитлер:Хитлер NP-COG-MF ; !"Use/MT"
Холбрук:Холбрук NP-COG-MF ; ! ""
Холмс:Холмс NP-COG-MF ; !"Use/MT"
Хоменко:Хоменко NP-COG-MF ; ! ""
Хоффман:Хоффман NP-COG-MF ; !"Use/MT"
Христенко:Христенко NP-COG-MF ; ! ""
Ху:Ху NP-COG-MF ; ! ""
Ху:Ху NP-ANT-M ; ! ""
Салидат:Салидат NP-ANT-M ; ! ""
Хусейн:Хусейн NP-COG-MF ; !"Use/MT"
Хьюз:Хьюз NP-COG-MF ; !"Use/MT"
Хьюман:Хьюман NP-COG-MF ; ! ""
Чавез:Чавез NP-COG-MF ; !"Use/MT"
Чаушеску:Чаушеску NP-COG-MF ; !"Use/MT"
Челах:Челах NP-COG-MF ; ! ""
Червиченко:Червиченко NP-COG-MF ; ! ""
Червоненко:Червоненко NP-COG-MF ; ! ""
Черевиченко:Черевиченко NP-COG-MF ; ! ""
Черенко:Черенко NP-COG-MF ; ! ""
Черненко:Черненко NP-COG-MF ; ! ""
Черчилль:Черчилль NP-COG-MF ; ! ""
Шварценберг:Шварценберг NP-COG-MF ; ! ""
Швейцер:Швейцер NP-COG-MF ; !"Use/MT"
Шевченко:Шевченко NP-COG-MF ; ! ""
Шевченко:Шевченко NP-COG-MF ; ! ""
Шекспир:Шекспир NP-COG-MF ; ! ""
Шиллер:Шиллер NP-COG-M ; ! ""
Шимон:Шимон NP-COG-MF ; !"Use/MT"
Шинкаренко:Шинкаренко NP-COG-MF ; ! ""
Шинко:Шинко NP-COG-MF ; ! ""
Шмид:Шмид NP-COG-MF ; !"Use/MT"
Шнайдер:Шнайдер NP-COG-MF ; !"Use/MT"
Штайнмайер:Штайнмайер NP-COG-MF ; !"Use/MT"
Штейнберг:Штейнберг NP-COG-MF ; !"Use/MT"
Шульц:Шульц NP-COG-MF ; !"Use/MT"
Шуляченко:Шуляченко NP-COG-MF ; ! ""
Эванс:Эванс NP-COG-MF ; ! ""
Эйзенхауэр:Эйзенхауэр NP-COG-MF ; ! ""
Эйфель:Эйфель NP-COG-MF ; !"Use/MT"
Эйнштейн:Эйнштейн NP-COG-MF ; ! ""
Эль%-Барадеи:Эль%-Барадеи NP-COG-MF ; !"Use/MT"
Энгельс:Энгельс NP-COG-MF ; ! ""
Эспиноса:Эспиноса NP-COG-MF ; !"Use/MT"
Юм:Юм NP-COG-MF ; ! ""
Ющенко:Ющенко NP-COG-MF ; ! ""
Якеменко:Якеменко NP-COG-MF ; ! ""
Яковенко:Яковенко NP-COG-MF ; ! ""
Якубенко:Якубенко NP-COG-MF ; ! ""
Янко:Янко NP-COG-MF ; ! ""
Янота:Янота NP-COG-MF ; !"Use/MT"
Янукович:Янукович NP-COG-MF ; ! ""
Ясауи:Ясауи NP-COG-MF ; ! ""
Яценко:Яценко NP-COG-MF ; ! ""

! Masculine -ов and -ин cognoms
!------------------------------

Қоразбаев:Қоразбаев NP-COG-OB ; ! "" ! Use/MT
Дәдебаев:Дәдебаев NP-COG-OB ; ! "" ! Use/MT
Қабдолов:Қабдолов NP-COG-OB ; ! "" ! Use/MT
Карпов:Карпов NP-COG-OB ; ! "" ! Use/MT
Күмісбаев:Күмісбаев NP-COG-OB ; ! "" ! Use/MT
Фараби:Фараби NP-COG-MF ; ! "" ! Use/MT
Әбішев:Әбішев NP-COG-OB ; ! "" ! Use/MT
Орманбаев:Орманбаев NP-COG-OB ; ! "" ! Use/MT
Досымов:Досымов NP-COG-OB ; ! "" ! Use/MT
Курганцев:Курганцев NP-COG-OB ; ! "" ! Use/MT
Евтушенко:Евтушенко NP-COG-MF ; ! "" ! Use/MT
Байтұрсынұлы:Байтұрсынұлы NP-COG-M ; ! "" ! Use/MT
Бөкейханұлы:Бөкейханұлы NP-COG-M ; ! "" ! Use/MT
Дулатұлы:Дулатұлы NP-COG-M ; ! "" ! Use/MT
Дұлатұлы:Дұлатұлы NP-COG-M ; ! "" ! Use/MT
Оралұлы:Оралұлы NP-COG-M ; ! "" ! Use/MT
Мәуленов:Мәуленов  NP-COG-OB ; ! "" ! Use/MT
Қоразбаев:Қоразбаев NP-COG-OB ; ! "" ! Use/MT
Тінәлиев:Тінәлиев NP-COG-OB ; ! "" ! Use/MT
Бердімұхамедов:Бердімұхамедов NP-COG-OB ; ! "" ! Use/MT
Қанапиянов:Қанапиянов NP-COG-OB ; ! "" ! Use/MT
Тимурлыбаев:Тимурлыбаев NP-COG-OB ; ! "" ! Use/MT
Седов:Седов NP-COG-OB ; ! "" ! Use/MT
Жақанов:Жақанов NP-COG-OB ; ! "" ! Use/MT
Хамидуллаев:Хамидуллаев NP-COG-OB ; ! "" ! Use/MT
Рақышев:Рақышев NP-COG-OB ; ! "" ! Use/MT
Әбіләзов:Әбіләзов NP-COG-OB ; ! "" ! Use/MT
Әуезов:Әуезов NP-COG-OB ; ! "" ! Use/MT
Стрекозов:Стрекозов NP-COG-OB ; ! "" ! Use/MT
Жұманиязов:Жұманиязов NP-COG-OB ; ! "" ! Use/MT
Мәліков:Мәліков NP-COG-OB ; ! "" ! Use/MT
Спиваков:Спиваков NP-COG-OB ; ! "" ! Use/MT
Абалаков:Абалаков NP-COG-OB ; ! "" ! Use/MT
Башмаков:Башмаков NP-COG-OB ; ! "" ! Use/MT
Донақов:Донақов NP-COG-OB ; ! "" ! Use/MT
Байпаков:Байпаков NP-COG-OB ; ! "" ! Use/MT
Требков:Требков NP-COG-OB ; ! "" ! Use/MT
Фрадков:Фрадков NP-COG-OB ; ! "" ! Use/MT
Әлімбеков:Әлімбеков NP-COG-OB ; ! "" ! Use/MT
Сааданбеков:Сааданбеков NP-COG-OB ; ! "" ! Use/MT
Жұманбеков:Жұманбеков NP-COG-OB ; ! "" ! Use/MT
Түсіпбеков:Түсіпбеков NP-COG-OB ; ! "" ! Use/MT
Адырбеков:Адырбеков NP-COG-OB ; ! "" ! Use/MT
Алашбеков:Алашбеков NP-COG-OB ; ! "" ! Use/MT
Жақсыбеков:Жақсыбеков NP-COG-OB ; ! "" ! Use/MT
Сәрсеков:Сәрсеков NP-COG-OB ; ! "" ! Use/MT
Лужков:Лужков NP-COG-OB ; ! "" ! Use/MT
Рыжков:Рыжков NP-COG-OB ; ! "" ! Use/MT
Саванков:Саванков NP-COG-OB ; ! "" ! Use/MT
Шацков:Шацков NP-COG-OB ; ! "" ! Use/MT
Сушков:Сушков NP-COG-OB ; ! "" ! Use/MT
Школьник:Школьник NP-COG-MF ; ! "" ! Use/MT
Сыдықов:Сыдықов NP-COG-OB ; ! "" ! Use/MT
Нұршайықов:Нұршайықов NP-COG-OB ; ! "" ! Use/MT
Апсалықов:Апсалықов NP-COG-OB ; ! "" ! Use/MT
Васильков:Васильков NP-COG-OB ; ! "" ! Use/MT
Зверьков:Зверьков NP-COG-OB ; ! "" ! Use/MT
Сердюков:Сердюков NP-COG-OB ; ! "" ! Use/MT
Кобяков:Кобяков NP-COG-OB ; ! "" ! Use/MT
Жигалов:Жигалов NP-COG-OB ; ! "" ! Use/MT
Баталов:Баталов NP-COG-OB ; ! "" ! Use/MT
Поспелов:Поспелов NP-COG-OB ; ! "" ! Use/MT
Смаилов:Смаилов NP-COG-OB ; ! "" ! Use/MT
Брилов:Брилов NP-COG-OB ; ! "" ! Use/MT
Жұмаділов:Жұмаділов NP-COG-OB ; ! "" ! Use/MT
Смағұлов:Смағұлов NP-COG-OB ; ! "" ! Use/MT
Жұмағұлов:Жұмағұлов NP-COG-OB ; ! "" ! Use/MT
Өтеғұлов:Өтеғұлов NP-COG-OB ; ! "" ! Use/MT
Раманқұлов:Раманқұлов NP-COG-OB ; ! "" ! Use/MT
Смайылов:Смайылов NP-COG-OB ; ! "" ! Use/MT
Кәрімов:Кәрімов NP-COG-OB ; ! "" ! Use/MT
Әбдікәрімов:Әбдікәрімов NP-COG-OB ; ! "" ! Use/MT
Есімов:Есімов NP-COG-OB ; ! "" ! Use/MT
Мәсімов:Мәсімов NP-COG-OB ; ! "" ! Use/MT
Разумов:Разумов NP-COG-OB ; ! "" ! Use/MT
Аяғанов:Аяғанов NP-COG-OB ; ! "" ! Use/MT
Қабдолданов:Қабдолданов NP-COG-OB ; ! "" ! Use/MT
Кәрібжанов:Кәрібжанов NP-COG-OB ; ! "" ! Use/MT
Тоғжанов:Тоғжанов NP-COG-OB ; ! "" ! Use/MT
Қалижанов:Қалижанов NP-COG-OB ; ! "" ! Use/MT
Қадыржанов:Қадыржанов NP-COG-OB ; ! "" ! Use/MT
Ақанов:Ақанов NP-COG-OB ; ! "" ! Use/MT
Бұқанов:Бұқанов NP-COG-OB ; ! "" ! Use/MT
Досанов:Досанов NP-COG-OB ; ! "" ! Use/MT
Аймаханов:Аймаханов NP-COG-OB ; ! "" ! Use/MT
Баймаханов:Баймаханов NP-COG-OB ; ! "" ! Use/MT
Досымханов:Досымханов NP-COG-OB ; ! "" ! Use/MT
Саттарханов:Саттарханов NP-COG-OB ; ! "" ! Use/MT
Қазыханов:Қазыханов NP-COG-OB ; ! "" ! Use/MT
Жаңабергенов:Жаңабергенов NP-COG-OB ; ! "" ! Use/MT
Сәйденов:Сәйденов NP-COG-OB ; ! "" ! Use/MT
Шаймерденов:Шаймерденов NP-COG-OB ; ! "" ! Use/MT
Әдекенов:Әдекенов NP-COG-OB ; ! "" ! Use/MT
Жәмкенов:Жәмкенов NP-COG-OB ; ! "" ! Use/MT
Бәйменов:Бәйменов NP-COG-OB ; ! "" ! Use/MT
Сүлейменов:Сүлейменов NP-COG-OB ; ! "" ! Use/MT
Сүндетов:Сүндетов NP-COG-OB ; ! "" ! Use/MT
Сундетов:Сундетов NP-COG-OB ; ! "" ! Use/MT
Шынтөренов:Шынтөренов NP-COG-OB ; ! "" ! Use/MT
Қайсенов:Қайсенов NP-COG-OB ; ! "" ! Use/MT
Үсенов:Үсенов NP-COG-OB ; ! "" ! Use/MT
Жетенов:Жетенов NP-COG-OB ; ! "" ! Use/MT
Чудинов:Чудинов NP-COG-OB ; ! "" ! Use/MT
Оразалинов:Оразалинов NP-COG-OB ; ! "" ! Use/MT
Қасейінов:Қасейінов NP-COG-OB ; ! "" ! Use/MT
Нұрәлінов:Нұрәлінов NP-COG-OB ; ! "" ! Use/MT
Рахмонов:Рахмонов NP-COG-OB ; ! "" ! Use/MT
Жұрынов:Жұрынов NP-COG-OB ; ! "" ! Use/MT
Сәрінжіпов:Сәрінжіпов NP-COG-OB ; ! "" ! Use/MT
Азаров:Азаров NP-COG-OB ; ! "" ! Use/MT
Бабақұмаров:Бабақұмаров NP-COG-OB ; ! "" ! Use/MT
Қаппаров:Қаппаров NP-COG-OB ; ! "" ! Use/MT
Кабиров:Кабиров NP-COG-OB ; ! "" ! Use/MT
Жансүгіров:Жансүгіров NP-COG-OB ; ! "" ! Use/MT
Шәкіров:Шәкіров NP-COG-OB ; ! "" ! Use/MT
Евкуров:Евкуров NP-COG-OB ; ! "" ! Use/MT
Мансұров:Мансұров NP-COG-OB ; ! "" ! Use/MT
Қадыров:Қадыров NP-COG-OB ; ! "" ! Use/MT
Қайыров:Қайыров NP-COG-OB ; ! "" ! Use/MT
Қасқабасов:Қасқабасов NP-COG-OB ; ! "" ! Use/MT
Карабасов:Карабасов NP-COG-OB ; ! "" ! Use/MT
Нұрпейісов:Нұрпейісов NP-COG-OB ; ! "" ! Use/MT
Өтемұратов:Өтемұратов NP-COG-OB ; ! "" ! Use/MT
Нұрмағамбетов:Нұрмағамбетов NP-COG-OB ; ! "" ! Use/MT
Тасмағамбетов:Тасмағамбетов NP-COG-OB ; ! "" ! Use/MT
Ысмағамбетов:Ысмағамбетов NP-COG-OB ; ! "" ! Use/MT
Мұхамбетов:Мұхамбетов NP-COG-OB ; ! "" ! Use/MT
Бекмұхамбетов:Бекмұхамбетов NP-COG-OB ; ! "" ! Use/MT
Келімбетов:Келімбетов NP-COG-OB ; ! "" ! Use/MT
Үмбетов:Үмбетов NP-COG-OB ; ! "" ! Use/MT
Ниязымбетов:Ниязымбетов NP-COG-OB ; ! "" ! Use/MT
Айымбетов:Айымбетов NP-COG-OB ; ! "" ! Use/MT
Баймағанбетов:Баймағанбетов NP-COG-OB ; ! "" ! Use/MT
Мәметов:Мәметов NP-COG-OB ; ! "" ! Use/MT
Ахметов:Ахметов NP-COG-OB ; ! "" ! Use/MT
Мырзахметов:Мырзахметов NP-COG-OB ; ! "" ! Use/MT
Құлахметов:Құлахметов NP-COG-OB ; ! "" ! Use/MT
Шаяхметов:Шаяхметов NP-COG-OB ; ! "" ! Use/MT
Абдрашитов:Абдрашитов NP-COG-OB ; ! "" ! Use/MT
Жақсыбектов:Жақсыбектов NP-COG-OB ; ! "" ! Use/MT
Бердешов:Бердешов NP-COG-OB ; ! "" ! Use/MT
Кулешов:Кулешов NP-COG-OB ; ! "" ! Use/MT


Ордабаев:Ордабаев NP-COG-OB ; ! "" ! Use/MT
Карабаев:Карабаев NP-COG-OB ; ! "" ! Use/MT
Түймебаев:Түймебаев NP-COG-OB ; ! "" ! Use/MT
Өтебаев:Өтебаев NP-COG-OB ; ! "" ! Use/MT
Қонақбаев:Қонақбаев NP-COG-OB ; ! "" ! Use/MT
Тоқпақбаев:Тоқпақбаев NP-COG-OB ; ! "" ! Use/MT
Ермекбаев:Ермекбаев NP-COG-OB ; ! "" ! Use/MT
Сәрсекбаев:Сәрсекбаев NP-COG-OB ; ! "" ! Use/MT
Нәрікбаев:Нәрікбаев NP-COG-OB ; ! "" ! Use/MT
Өксікбаев:Өксікбаев NP-COG-OB ; ! "" ! Use/MT
Өтелбаев:Өтелбаев NP-COG-OB ; ! "" ! Use/MT
Кекілбаев:Кекілбаев NP-COG-OB ; ! "" ! Use/MT
Құлбаев:Құлбаев NP-COG-OB ; ! "" ! Use/MT
Атамбаев:Атамбаев NP-COG-OB ; ! "" ! Use/MT
Әшімбаев:Әшімбаев NP-COG-OB ; ! "" ! Use/MT
Балғымбаев:Балғымбаев NP-COG-OB ; ! "" ! Use/MT
Шалғымбаев:Шалғымбаев NP-COG-OB ; ! "" ! Use/MT
Рахымбаев:Рахымбаев NP-COG-OB ; ! "" ! Use/MT
Озғанбаев:Озғанбаев NP-COG-OB ; ! "" ! Use/MT
Жиенбаев:Жиенбаев NP-COG-OB ; ! "" ! Use/MT
Орынбаев:Орынбаев NP-COG-OB ; ! "" ! Use/MT
Наарбаев:Наарбаев NP-COG-OB ; ! "" ! Use/MT
Сапарбаев:Сапарбаев NP-COG-OB ; ! "" ! Use/MT
Темірбаев:Темірбаев NP-COG-OB ; ! "" ! Use/MT
Ертісбаев:Ертісбаев NP-COG-OB ; ! "" ! Use/MT
Бүркітбаев:Бүркітбаев NP-COG-OB ; ! "" ! Use/MT
Күрішбаев:Күрішбаев NP-COG-OB ; ! "" ! Use/MT
Жошыбаев:Жошыбаев NP-COG-OB ; ! "" ! Use/MT
Аюбаев:Аюбаев NP-COG-OB ; ! "" ! Use/MT
Полежаев:Полежаев NP-COG-OB ; ! "" ! Use/MT
Қалмырзаев:Қалмырзаев NP-COG-OB ; ! "" ! Use/MT
Сарбалаев:Сарбалаев NP-COG-OB ; ! "" ! Use/MT
Ақанаев:Ақанаев NP-COG-OB ; ! "" ! Use/MT
Дунаев:Дунаев NP-COG-OB ; ! "" ! Use/MT
Досаев:Досаев NP-COG-OB ; ! "" ! Use/MT
Кәлетаев:Кәлетаев NP-COG-OB ; ! "" ! Use/MT
Әбілтаев:Әбілтаев NP-COG-OB ; ! "" ! Use/MT
Ертаев:Ертаев NP-COG-OB ; ! "" ! Use/MT
Акеев:Акеев NP-COG-OB ; ! "" ! Use/MT
Нұржекеев:Нұржекеев NP-COG-OB ; ! "" ! Use/MT
Құлекеев:Құлекеев NP-COG-OB ; ! "" ! Use/MT
Есекеев:Есекеев NP-COG-OB ; ! "" ! Use/MT
Шөкеев:Шөкеев NP-COG-OB ; ! "" ! Use/MT
Жаркеев:Жаркеев NP-COG-OB ; ! "" ! Use/MT
Жіткеев:Жіткеев NP-COG-OB ; ! "" ! Use/MT
Шүкеев:Шүкеев NP-COG-OB ; ! "" ! Use/MT
Мирзиёев:Мирзиёев NP-COG-OB ; ! "" ! Use/MT
Окунев:Окунев NP-COG-OB ; ! "" ! Use/MT
Рябцев:Рябцев NP-COG-OB ; ! "" ! Use/MT
Бабичев:Бабичев NP-COG-OB ; ! "" ! Use/MT
Фомичев:Фомичев NP-COG-OB ; ! "" ! Use/MT
Филчев:Филчев NP-COG-OB ; ! "" ! Use/MT
Мордашев:Мордашев NP-COG-OB ; ! "" ! Use/MT
Мұқашев:Мұқашев NP-COG-OB ; ! "" ! Use/MT
Мамашев:Мамашев NP-COG-OB ; ! "" ! Use/MT
Исекешев:Исекешев NP-COG-OB ; ! "" ! Use/MT
Жәмішев:Жәмішев NP-COG-OB ; ! "" ! Use/MT
Нехорошев:Нехорошев NP-COG-OB ; ! "" ! Use/MT
Қуанышев:Қуанышев NP-COG-OB ; ! "" ! Use/MT
Тарпищев:Тарпищев NP-COG-OB ; ! "" ! Use/MT
Кузяев:Кузяев NP-COG-OB ; ! "" ! Use/MT
Ермегияев:Ермегияев NP-COG-OB ; ! "" ! Use/MT

Абайділданов:Абайділданов NP-COG-OB ; ! ""
Абдолов:Абдолов NP-COG-OB ; ! ""
Абдрахманов:Абдрахманов NP-COG-OB ; ! ""
Абдужапаров:Абдужапаров NP-COG-OB ; ! ""
Абдулатипов:Абдулатипов NP-COG-OB ; ! ""
Абдуллаев:Абдуллаев NP-COG-OB ; ! ""
Абильдинов:Абильдинов NP-COG-OB ; ! ""
Аблякимов:Аблякимов NP-COG-OB ; ! ""
Абрамов:Абрамов NP-COG-OB ; ! ""
Абрумов:Абрумов NP-COG-OB ; ! ""
Аваров:Аваров NP-COG-OB ; ! ""
Авдеев:Авдеев NP-COG-OB ; ! ""
Агаев:Агаев NP-COG-OB ; ! ""
Агаков:Агаков NP-COG-OB ; ! ""
Агафонов:Агафонов NP-COG-OB ; ! ""
Агеев:Агеев NP-COG-OB ; ! ""
Агуреев:Агуреев NP-COG-OB ; ! ""
Ағайсенов:Ағайсенов NP-COG-OB ; ! ""
Адюков:Адюков NP-COG-OB ; ! ""
Азизов:Азизов NP-COG-OB ; ! ""
Азимов:Азимов NP-COG-OB ; ! ""
Азов:Азов NP-COG-OB ; ! ""
Айвенов:Айвенов NP-COG-OB ; ! ""
Айдарбаев:Айдарбаев NP-COG-OB ; ! ""
Айдаров:Айдаров NP-COG-OB ; ! ""
Айжанов:Айжанов NP-COG-OB ; ! ""
Аймағанов:Аймағанов NP-COG-OB ; ! ""
Айманов:Айманов NP-COG-OB ; ! ""
Аймауытов:Аймауытов NP-COG-OB ; ! ""
Айнабеков:Айнабеков NP-COG-OB ; ! ""
Айнағұлов:Айнағұлов NP-COG-OB ; ! ""
Айтбаев:Айтбаев NP-COG-OB ; ! ""
Айтқұлов:Айтқұлов NP-COG-OB ; ! ""
Айтматов:Айтматов NP-COG-OB ; ! ""
Айтмұхаметов:Айтмұхаметов NP-COG-OB ; ! ""
Айшуақов:Айшуақов NP-COG-OB ; ! ""
Аксаков:Аксаков NP-COG-OB ; ! ""
Аксёнов:Аксёнов NP-COG-OB ; ! ""
Ақаев:Ақаев NP-COG-OB ; ! ""
Ақсақалов:Ақсақалов NP-COG-OB ; ! ""
Ақынжанов:Ақынжанов NP-COG-OB ; ! ""
Ақышев:Ақышев NP-COG-OB ; ! ""
Алангов:Алангов NP-COG-OB ; ! ""
Аланов:Аланов NP-COG-OB ; ! ""
Алгереев:Алгереев NP-COG-OB ; ! ""
Алдабергенов:Алдабергенов NP-COG-OB ; ! ""
Алдажаров:Алдажаров NP-COG-OB ; ! ""
Алдамұратов:Алдамұратов NP-COG-OB ; ! ""
Александров:Александров NP-COG-OB ; ! ""
Алексеев:Алексеев NP-COG-OB ; ! ""
Алимасов:Алимасов NP-COG-OB ; ! ""
Алипинов:Алипинов NP-COG-OB ; ! ""
Алмабеков:Алмабеков NP-COG-OB ; ! ""
Алматов:Алматов NP-COG-OB ; ! ""
Алпысбаев:Алпысбаев NP-COG-OB ; ! ""
Алтынбаев:Алтынбаев NP-COG-OB ; ! ""
Алшымбаев:Алшымбаев NP-COG-OB ; ! ""
Алымов:Алымов NP-COG-OB ; ! ""
Альмяшев:Альмяшев NP-COG-OB ; ! ""
Альтов:Альтов NP-COG-OB ; ! ""
Аманбаев:Аманбаев NP-COG-OB ; ! ""
Аманджулов:Аманджулов NP-COG-OB ; ! ""
Амандосов:Амандосов NP-COG-OB ; ! ""
Аманжолов:Аманжолов NP-COG-OB ; ! ""
Аманиязов:Аманиязов NP-COG-OB ; ! ""
Аманов:Аманов NP-COG-OB ; ! ""
Аминев:Аминев NP-COG-OB ; ! ""
Амиров:Амиров NP-COG-OB ; ! ""
Ананьев:Ананьев NP-COG-OB ; ! ""
Ангелов:Ангелов NP-COG-OB ; !"Use/MT"
Андреев:Андреев NP-COG-OB ; ! ""
Андронов:Андронов NP-COG-OB ; ! ""
Андропов:Андропов NP-COG-OB ; ! ""
Анисимов:Анисимов NP-COG-OB ; ! ""
Аннамұрадов:Аннамұрадов NP-COG-OB ; ! ""
Анненков:Анненков NP-COG-OB ; ! ""
Антипов:Антипов NP-COG-OB ; ! ""
Антонов:Антонов NP-COG-OB ; ! ""
Аппанов:Аппанов NP-COG-OB ; ! ""
Аралбаев:Аралбаев NP-COG-OB ; ! ""
Арамнов:Арамнов NP-COG-OB ; ! ""
Арапов:Арапов NP-COG-OB ; ! ""
Арғынбаев:Арғынбаев NP-COG-OB ; ! ""
Ардатов:Ардатов NP-COG-OB ; ! ""
Арипов:Арипов NP-COG-OB ; ! ""
Аристов:Аристов NP-COG-OB ; ! ""
Арсалиев:Арсалиев NP-COG-OB ; ! ""
Арсентьев:Арсентьев NP-COG-OB ; ! ""
Арсланов:Арсланов NP-COG-OB ; ! ""
Артаев:Артаев NP-COG-OB ; ! ""
Артамонов:Артамонов NP-COG-OB ; ! ""
Артеев:Артеев NP-COG-OB ; ! ""
Артемьев:Артемьев NP-COG-OB ; ! ""
Архандеев:Архандеев NP-COG-OB ; ! ""
Архипов:Архипов NP-COG-OB ; ! ""
Арцыбышев:Арцыбышев NP-COG-OB ; ! ""
Аршинов:Аршинов NP-COG-OB ; ! ""
Арынов:Арынов NP-COG-OB ; ! ""
Арыстанов:Арыстанов NP-COG-OB ; ! ""
Асанов:Асанов NP-COG-OB ; ! ""
Асимов:Асимов NP-COG-OB ; ! ""
Асқаров:Асқаров NP-COG-OB ; ! ""
Аспандиаров:Аспандиаров NP-COG-OB ; ! ""
Асылбеков:Асылбеков NP-COG-OB ; ! ""
Асылов:Асылов NP-COG-OB ; ! ""
Атабаев:Атабаев NP-COG-OB ; ! ""
Атабеков:Атабеков NP-COG-OB ; ! ""
Атағозиев:Атағозиев NP-COG-OB ; ! ""
Атаманов:Атаманов NP-COG-OB ; ! ""
Атанасов:Атанасов NP-COG-OB ; ! ""
Атаниязов:Атаниязов NP-COG-OB ; ! ""
Атласов:Атласов NP-COG-OB ; ! ""
Атрохов:Атрохов NP-COG-OB ; ! ""
Атшабаров:Атшабаров NP-COG-OB ; ! ""
Атшыбаев:Атшыбаев NP-COG-OB ; ! ""
Афанасьев:Афанасьев NP-COG-OB ; ! ""
Аханов:Аханов NP-COG-OB ; ! ""
Ахмадиев:Ахмадиев NP-COG-OB ; ! ""
Ахматканов:Ахматканов NP-COG-OB ; ! ""
Ахматов:Ахматов NP-COG-OB ; ! ""
Ахмедияров:Ахмедияров NP-COG-OB ; ! ""
Ахмедов:Ахмедов NP-COG-OB ; ! ""
Ахмеров:Ахмеров NP-COG-OB ; ! ""
Ахметбеков:Ахметбеков NP-COG-OB ; ! ""
Ахметжанов:Ахметжанов NP-COG-OB ; ! ""
Ахметов:Ахметов NP-COG-OB ; ! ""
Ашимханов:Ашимханов NP-COG-OB ; ! ""
Аширбаев:Аширбаев NP-COG-OB ; ! ""
Ашкеров:Ашкеров NP-COG-OB ; ! ""
Аюханов:Аюханов NP-COG-OB ; ! ""
Аяубаев:Аяубаев NP-COG-OB ; ! ""
Әбiшев:Әбiшев NP-COG-OB ; ! ""
Әбденов:Әбденов NP-COG-OB ; ! ""
Әбдиев:Әбдиев NP-COG-OB ; ! ""
Әбдіков:Әбдіков NP-COG-OB ; ! ""
Әбдіқалықов:Әбдіқалықов NP-COG-OB ; ! ""
Әбділдин:Әбділдин NP-COG-IN ; ! ""
Әбділманов:Әбділманов NP-COG-OB ; ! ""
Әбдірайымов:Әбдірайымов NP-COG-OB ; ! ""
Әбдірахманов:Әбдірахманов NP-COG-OB ; ! ""
Әбдірахымов:Әбдірахымов NP-COG-OB ; ! ""
Әбдірашев:Әбдірашев NP-COG-OB ; ! ""
Әбдіров:Әбдіров NP-COG-OB ; ! ""
Әбдішев:Әбдішев NP-COG-OB ; ! ""
Әбіқаев:Әбіқаев NP-COG-OB ; ! ""
Әбілдаев:Әбілдаев NP-COG-OB ; ! ""
Әбілев:Әбілев NP-COG-OB ; ! ""
Әбілқасымов:Әбілқасымов NP-COG-OB ; ! ""
Әбілов:Әбілов NP-COG-OB ; ! ""
Әбілханов:Әбілханов NP-COG-OB ; ! ""
Әбіров:Әбіров NP-COG-OB ; ! ""
Әблязов:Әблязов NP-COG-OB ; ! ""
Әбуталиев:Әбуталиев NP-COG-OB ; ! ""
Әділев:Әділев NP-COG-OB ; ! ""
Әжіғалиев:Әжіғалиев NP-COG-OB ; ! ""
Әзімбаев:Әзімбаев NP-COG-OB ; ! ""
Әзірбаев:Әзірбаев NP-COG-OB ; ! ""
Әйтенов:Әйтенов NP-COG-OB ; ! ""
Әлжанов:Әлжанов NP-COG-OB ; ! ""
Әлиев:Әлиев NP-COG-OB ; ! ""
Әлиев:Әлиев NP-COG-OB ; ! ""
Әлиев:Әлиев NP-COG-OB ; ! ""
Әлібеков:Әлібеков NP-COG-OB ; ! ""
Әлімбаев:Әлімбаев NP-COG-OB ; ! ""
Әлімбетов:Әлімбетов NP-COG-OB ; ! ""
Әлімжанов:Әлімжанов NP-COG-OB ; ! ""
Әминов:Әминов NP-COG-OB ; ! ""
Әміров:Әміров NP-COG-OB ; ! ""
Әубәкіров:Әубәкіров NP-COG-OB ; ! ""
Әубөкіров:Әубөкіров NP-COG-OB ; ! ""
Әуезов:Әуезов NP-COG-OB ; ! ""
Әшекеев:Әшекеев NP-COG-OB ; ! ""
Әшеккев:Әшеккев NP-COG-OB ; ! ""
Әшімов:Әшімов NP-COG-OB ; ! ""
Әшірбаев:Әшірбаев NP-COG-OB ; ! ""
Бабажанов:Бабажанов NP-COG-OB ; ! ""
Бавдинов:Бавдинов NP-COG-OB ; ! ""
Бағланов:Бағланов NP-COG-OB ; ! ""
Базаев:Базаев NP-COG-OB ; ! ""
Базарбаев:Базарбаев NP-COG-OB ; ! ""
Байбосынов:Байбосынов NP-COG-OB ; ! ""
Байгелдиев:Байгелдиев NP-COG-OB ; ! ""
Байдеряков:Байдеряков NP-COG-OB ; ! ""
Байдуков:Байдуков NP-COG-OB ; ! ""
Байжанов:Байжанов NP-COG-OB ; ! ""
Байзақов:Байзақов NP-COG-OB ; ! ""
Байков:Байков NP-COG-OB ; ! ""
Байқадамов:Байқадамов NP-COG-OB ; ! ""
Байқоңыров:Байқоңыров NP-COG-OB ; ! ""
Баймағамбетов:Баймағамбетов NP-COG-OB ; ! ""
Баймағанбетов:Баймағанбетов NP-COG-OB ; ! ""
Байменов:Байменов NP-COG-OB ; ! ""
Баймұратов:Баймұратов NP-COG-OB ; ! ""
Баймырзаев:Баймырзаев NP-COG-OB ; ! ""
Байпақов:Байпақов NP-COG-OB ; ! ""
Байсаков:Байсаков NP-COG-OB ; ! ""
Байсейiтов:Байсейiтов NP-COG-OB ; ! ""
Байсейітов:Байсейітов NP-COG-OB ; ! ""
Байтұрсынов:Байтұрсынов NP-COG-OB ; ! ""
Байшұлақов:Байшұлақов NP-COG-OB ; ! ""
Байысов:Байысов NP-COG-OB ; ! ""
Бакиев:Бакиев NP-COG-OB ; ! "Bakiyev"
Бакчиев:Бакчиев NP-COG-OB ; ! ""
Бақбергенов:Бақбергенов NP-COG-OB ; ! ""
Бақтаев:Бақтаев NP-COG-OB ; ! ""
Бақыткереев:Бақыткереев NP-COG-OB ; ! ""
Балажанов:Балажанов NP-COG-OB ; ! ""
Балақаев:Балақаев NP-COG-OB ; ! ""
Балғабаев:Балғабаев NP-COG-OB ; ! ""
Балкашев:Балкашев NP-COG-OB ; ! ""
Балмағамбетов:Балмағамбетов NP-COG-OB ; ! ""
Балтабеков:Балтабеков NP-COG-OB ; ! ""
Балтаев:Балтаев NP-COG-OB ; ! ""
Балтасов:Балтасов NP-COG-OB ; ! ""
Балтиев:Балтиев NP-COG-OB ; ! ""
Бапов:Бапов NP-COG-OB ; ! ""
Бараев:Бараев NP-COG-OB ; ! ""
Баранов:Баранов NP-COG-OB ; ! ""
Бардасов:Бардасов NP-COG-OB ; ! ""
Барышников:Барышников NP-COG-OB ; ! ""
Баскаков:Баскаков NP-COG-OB ; ! ""
Басбаев:Басбаев NP-COG-OB ; ! ""
Баспаев:Баспаев NP-COG-OB ; ! ""
Басымов:Басымов NP-COG-OB ; ! ""
Баташов:Баташов NP-COG-OB ; ! ""
Батраков:Батраков NP-COG-OB ; ! ""
Батуров:Батуров NP-COG-OB ; ! ""
Бафинов:Бафинов NP-COG-OB ; ! ""
Бахмисов:Бахмисов NP-COG-OB ; ! ""
Бачериков:Бачериков NP-COG-OB ; ! ""
Башкиров:Башкиров NP-COG-OB ; ! ""
Бәйімбетов:Бәйімбетов NP-COG-OB ; ! ""
Бәйсейітов:Бәйсейітов NP-COG-OB ; ! ""
Бәйтереков:Бәйтереков NP-COG-OB ; ! ""
Бәкиев:Бәкиев NP-COG-OB ; ! ""
Бәкімбаев:Бәкімбаев NP-COG-OB ; ! ""
Бәсенов:Бәсенов NP-COG-OB ; ! ""
Бегалиев:Бегалиев NP-COG-OB ; ! ""
Бедарев:Бедарев NP-COG-OB ; ! ""
Бедров:Бедров NP-COG-OB ; ! ""
Безсонов:Безсонов NP-COG-OB ; ! ""
Бейсбеков:Бейсбеков NP-COG-OB ; ! ""
Бейсекеев:Бейсекеев NP-COG-OB ; ! ""
Бейсеков:Бейсеков NP-COG-OB ; ! ""
Бейсенов:Бейсенов NP-COG-OB ; ! ""
Бекбаев:Бекбаев NP-COG-OB ; ! ""
Бекбосынов:Бекбосынов NP-COG-OB ; ! ""
Бекежанов:Бекежанов NP-COG-OB ; ! ""
Бекенов:Бекенов NP-COG-OB ; ! ""
Бекетаев:Бекетаев NP-COG-OB ; ! ""
Бекетов:Бекетов NP-COG-OB ; ! ""
Бекімов:Бекімов NP-COG-OB ; ! ""
Бекмамбетов:Бекмамбетов NP-COG-OB ; ! ""
Бекмаханов:Бекмаханов NP-COG-OB ; ! ""
Бекмәмбетов:Бекмәмбетов NP-COG-OB ; ! ""
Бекмұханбетов:Бекмұханбетов NP-COG-OB ; ! ""
Бекназаров:Бекназаров NP-COG-OB ; ! ""
Бектаев:Бектаев NP-COG-OB ; ! ""
Бектұрғанов:Бектұрғанов NP-COG-OB ; ! ""
Бекшентаев:Бекшентаев NP-COG-OB ; ! ""
Белков:Белков NP-COG-OB ; ! ""
Белов:Белов NP-COG-OB ; ! ""
Беловощев:Беловощев NP-COG-OB ; ! ""
Белоглазов:Белоглазов NP-COG-OB ; ! ""
Белозёров:Белозёров NP-COG-OB ; ! ""
Белоусов:Белоусов NP-COG-OB ; ! ""
Бельтов:Бельтов NP-COG-OB ; ! ""
Беляев:Беляев NP-COG-OB ; ! ""
Беляков:Беляков NP-COG-OB ; ! ""
Берғалиев:Берғалиев NP-COG-OB ; ! ""
Бердичев:Бердичев NP-COG-OB ; ! ""
Бердібаев:Бердібаев NP-COG-OB ; ! ""
Бердімұхаммедов:Бердімұхаммедов NP-COG-OB ; ! ""
Бердников:Бердников NP-COG-OB ; ! ""
Бердығалиев:Бердығалиев NP-COG-OB ; ! ""
Бердыев:Бердыев NP-COG-OB ; ! ""
Березов:Березов NP-COG-OB ; ! ""
Берсиев:Берсиев NP-COG-OB ; ! ""
Беспалов:Беспалов NP-COG-OB ; ! ""
Бестібаев:Бестібаев NP-COG-OB ; ! ""
Бесчасов:Бесчасов NP-COG-OB ; ! ""
Бигелдинов:Бигелдинов NP-COG-OB ; ! ""
Бигиев:Бигиев NP-COG-OB ; ! ""
Бирюков:Бирюков NP-COG-OB ; ! ""
Бисенғалиев:Бисенғалиев NP-COG-OB ; ! ""
Білісбеков:Білісбеков NP-COG-OB ; !"Use/MT"
Бірімжанов:Бірімжанов NP-COG-OB ; ! ""
Бірімқұлов:Бірімқұлов NP-COG-OB ; ! ""
Блинов:Блинов NP-COG-OB ; ! ""
Блохин:Блохин NP-COG-IN ; ! ""
Блохинцев:Блохинцев NP-COG-OB ; ! ""
Бобков:Бобков NP-COG-OB ; ! ""
Бобров:Бобров NP-COG-OB ; ! ""
Бобылёв:Бобылёв NP-COG-OB ; ! ""
Богатов:Богатов NP-COG-OB ; ! ""
Богданов:Богданов NP-COG-OB ; ! ""
Боголюбов:Боголюбов NP-COG-OB ; ! ""
Бозымбаев:Бозымбаев NP-COG-OB ; ! ""
Боков:Боков NP-COG-OB ; ! ""
Боқаев:Боқаев NP-COG-OB ; ! ""
Болдырев:Болдырев NP-COG-OB ; ! ""
Болотов:Болотов NP-COG-OB ; ! ""
Болтаев:Болтаев NP-COG-OB ; ! ""
Большаков:Большаков NP-COG-OB ; ! ""
Бондарев:Бондарев NP-COG-OB ; ! ""
Борисов:Борисов NP-COG-OB ; ! ""
Боронников:Боронников NP-COG-OB ; ! ""
Борщов:Борщов NP-COG-OB ; ! ""
Бочков:Бочков NP-COG-OB ; ! ""
Бөкеев:Бөкеев NP-COG-OB ; ! ""
Бөкейханов:Бөкейханов NP-COG-OB ; ! ""
Бөкетов:Бөкетов NP-COG-OB ; ! ""
Брагин:Брагин NP-COG-IN ; ! ""
Брюллов:Брюллов NP-COG-OB ; ! ""
Брянцев:Брянцев NP-COG-OB ; ! ""
Букетов:Букетов NP-COG-OB ; ! ""
Булаев:Булаев NP-COG-OB ; ! ""
Булгаков:Булгаков NP-COG-OB ; ! ""
Бурмистров:Бурмистров NP-COG-OB ; ! ""
Буров:Буров NP-COG-OB ; ! ""
Бурундуков:Бурундуков NP-COG-OB ; ! ""
Буслаев:Буслаев NP-COG-OB ; ! ""
Бутаков:Бутаков NP-COG-OB ; ! ""
Бұлқышев:Бұлқышев NP-COG-OB ; ! ""
Быков:Быков NP-COG-OB ; ! ""
Быченков:Быченков NP-COG-OB ; ! ""
Бычков:Бычков NP-COG-OB ; ! ""
Вавилов:Вавилов NP-COG-OB ; ! ""
Ваганов:Ваганов NP-COG-OB ; ! ""
Важоров:Важоров NP-COG-OB ; ! ""
Валеев:Валеев NP-COG-OB ; ! ""
Ванеев:Ванеев NP-COG-OB ; ! ""
Васильев:Васильев NP-COG-OB ; ! ""
Вахитов:Вахитов NP-COG-OB ; ! ""
Великанов:Великанов NP-COG-OB ; ! ""
Венедиктов:Венедиктов NP-COG-OB ; ! ""
Верендеев:Верендеев NP-COG-OB ; ! ""
Вериялов:Вериялов NP-COG-OB ; ! ""
Верликов:Верликов NP-COG-OB ; ! ""
Веселов:Веселов NP-COG-OB ; ! ""
Викторов:Викторов NP-COG-OB ; ! ""
Вилинбахов:Вилинбахов NP-COG-OB ; ! ""
Виноградов:Виноградов NP-COG-OB ; ! ""
Винокуров:Винокуров NP-COG-OB ; ! ""
Вирхов:Вирхов NP-COG-OB ; ! ""
Вирьялов:Вирьялов NP-COG-OB ; ! ""
Витлев:Витлев NP-COG-OB ; ! ""
Вишнев:Вишнев NP-COG-OB ; ! ""
Вишняков:Вишняков NP-COG-OB ; ! ""
Владимиров:Владимиров NP-COG-OB ; ! ""
Власов:Власов NP-COG-OB ; ! ""
Волков:Волков NP-COG-OB ; ! ""
Волхов:Волхов NP-COG-OB ; ! ""
Волынов:Волынов NP-COG-OB ; ! ""
Воробьёв:Воробьёв NP-COG-OB ; ! ""
Воронов:Воронов NP-COG-OB ; ! ""
Воронцов:Воронцов NP-COG-OB ; ! ""
Ворошилов:Ворошилов NP-COG-OB ; ! ""
Востриков:Востриков NP-COG-OB ; ! ""
Востров:Востров NP-COG-OB ; ! ""
Вуколов:Вуколов NP-COG-OB ; ! ""
Гаврилов:Гаврилов NP-COG-OB ; ! ""
Гайдебуров:Гайдебуров NP-COG-OB ; ! ""
Гайнутдинов:Гайнутдинов NP-COG-OB ; ! ""
Галимзянов:Галимзянов NP-COG-OB ; ! ""
Галкин:Галкин NP-COG-IN ; ! ""
Галлямов:Галлямов NP-COG-OB ; ! ""
Галошев:Галошев NP-COG-OB ; ! ""
Гамбурцев:Гамбурцев NP-COG-OB ; ! ""
Гамов:Гамов NP-COG-OB ; ! ""
Гапеев:Гапеев NP-COG-OB ; ! ""
Гапликов:Гапликов NP-COG-OB ; ! ""
Гатауов:Гатауов NP-COG-OB ; ! ""
Гафидов:Гафидов NP-COG-OB ; ! ""
Гвоздев:Гвоздев NP-COG-OB ; ! ""
Гдов:Гдов NP-COG-OB ; ! ""
Георгиев:Георгиев NP-COG-OB ; ! ""
Герасимов:Герасимов NP-COG-OB ; ! ""
героев:героев NP-COG-OB ; ! ""
Гладков:Гладков NP-COG-OB ; ! ""
Глазов:Глазов NP-COG-OB ; ! ""
Глазунов:Глазунов NP-COG-OB ; ! ""
Глубоков:Глубоков NP-COG-OB ; ! ""
Глухов:Глухов NP-COG-OB ; ! ""
Гниломедов:Гниломедов NP-COG-OB ; ! ""
Годунов:Годунов NP-COG-OB ; ! ""
Голенков:Голенков NP-COG-OB ; ! ""
Голоскоков:Голоскоков NP-COG-OB ; ! ""
Голубев:Голубев NP-COG-OB ; ! ""
Голубков:Голубков NP-COG-OB ; ! ""
Гончаров:Гончаров NP-COG-OB ; ! ""
Горбачев:Горбачев NP-COG-OB ; ! ""
Горбачёв:Горбачёв NP-COG-OB ; ! ""
Горбунов:Горбунов NP-COG-OB ; ! ""
Гордеев:Гордеев NP-COG-OB ; ! ""
Городовиков:Городовиков NP-COG-OB ; ! ""
Городцов:Городцов NP-COG-OB ; ! ""
Горшков:Горшков NP-COG-OB ; ! ""
Градов:Градов NP-COG-OB ; ! ""
Грачев:Грачев NP-COG-OB ; ! ""
Гребенщиков:Гребенщиков NP-COG-OB ; ! ""
Грибоедов:Грибоедов NP-COG-OB ; ! ""
Григорьев:Григорьев NP-COG-OB ; ! ""
Гризобудов:Гризобудов NP-COG-OB ; ! ""
Гришин:Гришин NP-COG-IN ; ! ""
Гродеков:Гродеков NP-COG-OB ; ! ""
Громов:Громов NP-COG-OB ; ! ""
Грызлов:Грызлов NP-COG-OB ; ! ""
Грызов:Грызов NP-COG-OB ; ! ""
Грязнов:Грязнов NP-COG-OB ; ! ""
Губанов:Губанов NP-COG-OB ; ! ""
Губарев:Губарев NP-COG-OB ; ! ""
Гуляев:Гуляев NP-COG-OB ; ! ""
Гумилев:Гумилев NP-COG-OB ; ! ""
Гурцев:Гурцев NP-COG-OB ; ! ""
Гуръев:Гуръев NP-COG-OB ; ! ""
Гурьев:Гурьев NP-COG-OB ; ! ""
Гусаров:Гусаров NP-COG-OB ; ! ""
Гусев:Гусев NP-COG-OB ; ! ""
Гущин:Гущин NP-COG-IN ; ! ""
Экмеледдин:Экмеледдин NP-COG-IN ; ! "USE/MT"
Ғаббасов:Ғаббасов NP-COG-OB ; ! ""
Ғалиев:Ғалиев NP-COG-OB ; ! ""
Ғатауов:Ғатауов NP-COG-OB ; ! ""
Давыденов:Давыденов NP-COG-OB ; ! ""
Давыдов:Давыдов NP-COG-OB ; ! ""
Далбағаев:Далбағаев NP-COG-OB ; ! ""
Данилов:Данилов NP-COG-OB ; ! ""
Дарханов:Дарханов NP-COG-OB ; ! ""
Даупбаев:Даупбаев NP-COG-OB ; ! ""
Дауылбаев:Дауылбаев NP-COG-OB ; ! ""
Дауылбеков:Дауылбеков NP-COG-OB ; ! ""
Дәукенов:Дәукенов NP-COG-OB ; ! ""
Дәулетбақов:Дәулетбақов NP-COG-OB ; ! ""
Дәулетбеков:Дәулетбеков NP-COG-OB ; ! ""
Дәулетов:Дәулетов NP-COG-OB ; ! ""
Дәуренбеков:Дәуренбеков NP-COG-OB ; ! ""
Дегтярев:Дегтярев NP-COG-OB ; ! ""
Дежнев:Дежнев NP-COG-OB ; ! ""
Дементьев:Дементьев NP-COG-OB ; ! ""
Демеуов:Демеуов NP-COG-OB ; ! ""
Демидов:Демидов NP-COG-OB ; ! ""
Демьянов:Демьянов NP-COG-OB ; ! ""
Денисов:Денисов NP-COG-OB ; ! ""
Дербісәлиев:Дербісәлиев NP-COG-OB ; ! ""
Дешериев:Дешериев NP-COG-OB ; ! ""
Джансугуров:Джансугуров NP-COG-OB ; ! ""
Диваев:Диваев NP-COG-OB ; ! ""
Димитриев:Димитриев NP-COG-OB ; ! ""
Диомидов:Диомидов NP-COG-OB ; ! ""
Дінішев:Дінішев NP-COG-OB ; ! ""
Дмитриев:Дмитриев NP-COG-OB ; ! ""
Дмитров:Дмитров NP-COG-OB ; ! ""
Добродомов:Добродомов NP-COG-OB ; ! ""
Добролюбов:Добролюбов NP-COG-OB ; ! ""
Долгашев:Долгашев NP-COG-OB ; ! ""
Долгов:Долгов NP-COG-OB ; ! ""
Домбаров:Домбаров NP-COG-OB ; ! ""
Домогаров:Домогаров NP-COG-OB ; ! ""
Доронин:Доронин NP-COG-IN ; ! ""
Дорофеев:Дорофеев NP-COG-OB ; ! ""
Досжанов:Досжанов NP-COG-OB ; ! ""
Досқалиев:Досқалиев NP-COG-OB ; ! ""
Досқалиев:Досқалиев NP-COG-OB ; ! ""
Досмүхамедов:Досмүхамедов NP-COG-OB ; ! ""
Доспанов:Доспанов NP-COG-OB ; ! ""
Досымжанов:Досымжанов NP-COG-OB ; ! ""
Дөнентаев:Дөнентаев NP-COG-OB ; ! ""
Дроздов:Дроздов NP-COG-OB ; ! ""
Дубанов:Дубанов NP-COG-OB ; ! ""
Дубов:Дубов NP-COG-OB ; ! ""
Дубров:Дубров NP-COG-OB ; ! ""
Дуванов:Дуванов NP-COG-OB ; ! ""
Дулатов:Дулатов NP-COG-OB ; ! ""
Дурасов:Дурасов NP-COG-OB ; ! ""
Дурнев:Дурнев NP-COG-OB ; ! ""
Дусматов:Дусматов NP-COG-OB ; ! ""
Дутов:Дутов NP-COG-OB ; ! ""
Дүзелханов:Дүзелханов NP-COG-OB ; ! ""
Дүйсебаев:Дүйсебаев NP-COG-OB ; ! ""
Дүйсембинов:Дүйсембинов NP-COG-OB ; ! ""
Дүйсенов:Дүйсенов NP-COG-OB ; ! ""
Дүрмішев:Дүрмішев NP-COG-OB ; ! ""
Дъяков:Дъяков NP-COG-OB ; ! ""
Дьячков:Дьячков NP-COG-OB ; ! ""
Евдокимов:Евдокимов NP-COG-OB ; ! ""
Евланов:Евланов NP-COG-OB ; ! ""
Евсеев:Евсеев NP-COG-OB ; ! ""
Евстафьев:Евстафьев NP-COG-OB ; ! ""
Евстигнеев:Евстигнеев NP-COG-OB ; ! ""
Егоров:Егоров NP-COG-OB ; ! ""
Ежов:Ежов NP-COG-OB ; ! ""
Екимов:Екимов NP-COG-OB ; ! ""
Елебаев:Елебаев NP-COG-OB ; ! ""
Елебеков:Елебеков NP-COG-OB ; ! ""
Елеуов:Елеуов NP-COG-OB ; ! ""
Елеусізов:Елеусізов NP-COG-OB ; ! ""
Елимов:Елимов NP-COG-OB ; ! ""
Елисеев:Елисеев NP-COG-OB ; ! ""
Елубаев:Елубаев NP-COG-OB ; ! ""
Ельцов:Ельцов NP-COG-OB ; ! ""
Емельянов:Емельянов NP-COG-OB ; ! ""
Ендеров:Ендеров NP-COG-OB ; ! ""
Еңсепов:Еңсепов NP-COG-OB ; ! ""
Еразумов:Еразумов NP-COG-OB ; ! ""
Ерәлиев:Ерәлиев NP-COG-OB ; ! ""
Ерғалиев:Ерғалиев NP-COG-OB ; ! ""
Еремеев:Еремеев NP-COG-OB ; ! ""
Ержанов:Ержанов NP-COG-OB ; ! ""
Ерицов:Ерицов NP-COG-OB ; ! ""
Ермаков:Ермаков NP-COG-OB ; ! ""
Ермеков:Ермеков NP-COG-OB ; ! ""
Ермилов:Ермилов NP-COG-OB ; ! ""
Ермолаев:Ермолаев NP-COG-OB ; ! ""
Ермолов:Ермолов NP-COG-OB ; ! ""
Ерназаров:Ерназаров NP-COG-OB ; ! ""
Ерофеев:Ерофеев NP-COG-OB ; ! ""
Ерубаев:Ерубаев NP-COG-OB ; ! ""
Ершов:Ершов NP-COG-OB ; ! ""
Есболов:Есболов NP-COG-OB ; ! ""
Есдәулетов:Есдәулетов NP-COG-OB ; ! ""
Есенбаев:Есенбаев NP-COG-OB ; ! ""
Есенқұлов:Есенқұлов NP-COG-OB ; ! ""
Есенов:Есенов NP-COG-OB ; ! ""
Есжанов:Есжанов NP-COG-OB ; ! ""
Есімов:Есімов NP-COG-OB ; ! ""
Есіргепов:Есіргепов NP-COG-OB ; ! ""
Есқалиев:Есқалиев NP-COG-OB ; ! ""
Есқалиев:Есқалиев NP-COG-OB ; ! ""
Есқараев:Есқараев NP-COG-OB ; ! ""
Есмағанбетов:Есмағанбетов NP-COG-OB ; ! ""
Есмамбетов:Есмамбетов NP-COG-OB ; ! ""
Есов:Есов NP-COG-OB ; ! ""
Есполов:Есполов NP-COG-OB ; ! ""
Еултангуров:Еултангуров NP-COG-OB ; ! ""
Ефатеров:Ефатеров NP-COG-OB ; ! ""
Ефимов:Ефимов NP-COG-OB ; ! ""
Ефремов:Ефремов NP-COG-OB ; ! ""
Ешекеев:Ешекеев NP-COG-OB ; ! ""
Жабаев:Жабаев NP-COG-OB ; ! ""
Жағыпаров:Жағыпаров NP-COG-OB ; ! ""
Жадов:Жадов NP-COG-OB ; ! ""
Жайнақов:Жайнақов NP-COG-OB ; ! ""
Жақсыбеков:Жақсыбеков NP-COG-OB ; ! ""
Жақсылықов:Жақсылықов NP-COG-OB ; ! ""
Жақыпбаев:Жақыпбаев NP-COG-OB ; ! ""
Жақыпов:Жақыпов NP-COG-OB ; ! ""
Жаманмұрынов:Жаманмұрынов NP-COG-OB ; ! ""
Жаманов:Жаманов NP-COG-OB ; ! ""
Жанайдаров:Жанайдаров NP-COG-OB ; ! ""
Жанасаев:Жанасаев NP-COG-OB ; ! ""
Жанбурчинов:Жанбурчинов NP-COG-OB ; ! ""
Жанбусунов:Жанбусунов NP-COG-OB ; ! "Use/MT"
Жанғабылов:Жанғабылов NP-COG-OB ; ! ""
Жандарбеков:Жандарбеков NP-COG-OB ; ! ""
Жандәулетов:Жандәулетов NP-COG-OB ; ! ""
Жандосов:Жандосов NP-COG-OB ; ! ""
Жанжігітов:Жанжігітов NP-COG-OB ; ! ""
Жанзақов:Жанзақов NP-COG-OB ; ! ""
Жанқұлиев:Жанқұлиев NP-COG-OB ; ! ""
Жанұалиев:Жанұалиев NP-COG-OB ; ! ""
Жанұзақов:Жанұзақов NP-COG-OB ; ! ""
Жаңабаев:Жаңабаев NP-COG-OB ; ! ""
Жапақов:Жапақов NP-COG-OB ; ! ""
Жаппасбаев:Жаппасбаев NP-COG-OB ; ! ""
Жармағамбетов:Жармағамбетов NP-COG-OB ; ! ""
Жармағанбетов:Жармағанбетов NP-COG-OB ; ! ""
Жармұхамедов:Жармұхамедов NP-COG-OB ; ! ""
Жармұхамедов:Жармұхамедов NP-COG-OB ; ! ""
Жаров:Жаров NP-COG-OB ; ! ""
Жартыбаев:Жартыбаев NP-COG-OB ; ! ""
Жарықбаев:Жарықбаев NP-COG-OB ; ! ""
Жарықпаев:Жарықпаев NP-COG-OB ; ! ""
Жарылғапов:Жарылғапов NP-COG-OB ; ! ""
Жасұзақов:Жасұзақов NP-COG-OB ; ! ""
Жафаров:Жафаров NP-COG-OB ; ! ""
Жахаев:Жахаев NP-COG-OB ; ! ""
Жәкiшев:Жәкiшев NP-COG-OB ; ! ""
Жәкішев:Жәкішев NP-COG-OB ; ! ""
Жәнекешев:Жәнекешев NP-COG-OB ; ! ""
Жәнібеков:Жәнібеков NP-COG-OB ; ! ""
Жәңгіров:Жәңгіров NP-COG-OB ; ! ""
Жейлітбаев:Жейлітбаев NP-COG-OB ; ! ""
Жексенбеков:Жексенбеков NP-COG-OB ; ! ""
Желтов:Желтов NP-COG-OB ; ! ""
Жеребятиев:Жеребятиев NP-COG-OB ; ! ""
Жжёнов:Жжёнов NP-COG-OB ; ! ""
Живоев:Живоев NP-COG-OB ; ! ""
Жигарев:Жигарев NP-COG-OB ; ! ""
Жиекбаев:Жиекбаев NP-COG-OB ; ! ""
Жиенқұлов:Жиенқұлов NP-COG-OB ; ! ""
Жирнов:Жирнов NP-COG-OB ; ! ""
Жиров:Жиров NP-COG-OB ; ! ""
Житков:Житков NP-COG-OB ; ! ""
Жолдасбеков:Жолдасбеков NP-COG-OB ; ! ""
Жорабаев:Жорабаев NP-COG-OB ; ! ""
Жуков:Жуков NP-COG-OB ; ! ""
Журавлёв:Журавлёв NP-COG-OB ; ! ""
Жүнісов:Жүнісов NP-COG-OB ; ! ""
Жүнісов:Жүнісов NP-COG-OB ; ! ""
Жүргенов:Жүргенов NP-COG-OB ; ! ""
Жүсіпов:Жүсіпов NP-COG-OB ; ! ""
Жұбанов:Жұбанов NP-COG-OB ; ! ""
Жұмабаев:Жұмабаев NP-COG-OB ; ! ""
Жұмағалиев:Жұмағалиев NP-COG-OB ; ! ""
Жұмаділов:Жұмаділов NP-COG-OB ; ! ""
Жұмаев:Жұмаев NP-COG-OB ; ! ""
Жұмасқалиев:Жұмасқалиев NP-COG-OB ; ! ""
Жылысбаев:Жылысбаев NP-COG-OB ; ! ""
Завьялов:Завьялов NP-COG-OB ; ! ""
Загаев:Загаев NP-COG-OB ; ! ""
Задорнов:Задорнов NP-COG-OB ; ! ""
Заев:Заев NP-COG-OB ; ! ""
Зайкенов:Зайкенов NP-COG-OB ; ! ""
Зайцев:Зайцев NP-COG-OB ; ! ""
Закиров:Закиров NP-COG-OB ; ! ""
Захаров:Захаров NP-COG-OB ; ! ""
Зәңгіров:Зәңгіров NP-COG-OB ; ! ""
Звонилов:Звонилов NP-COG-OB ; ! ""
Зеленов:Зеленов NP-COG-OB ; ! ""
Зенков:Зенков NP-COG-OB ; ! ""
Зеньков:Зеньков NP-COG-OB ; ! ""
Зиманов:Зиманов NP-COG-OB ; ! ""
Зимин:Зимин NP-COG-IN ; ! ""
Зиновьев:Зиновьев NP-COG-OB ; ! ""
Зов:Зов NP-COG-OB ; ! ""
Золотницкий:Золотницкий NP-COG-OB ; ! ""
Золотов:Золотов NP-COG-OB ; ! ""
Зотиков:Зотиков NP-COG-OB ; ! ""
Зотов:Зотов NP-COG-OB ; ! ""
Зубков:Зубков NP-COG-OB ; ! ""
Зуев:Зуев NP-COG-OB ; ! ""
Зулькарнаев:Зулькарнаев NP-COG-OB ; ! ""
Зыков:Зыков NP-COG-OB ; ! ""
Зындәуітов:Зындәуітов NP-COG-OB ; ! ""
Зырянов:Зырянов NP-COG-OB ; ! ""
Зюганов:Зюганов NP-COG-OB ; ! ""
Ибрагимов:Ибрагимов NP-COG-OB ; ! ""
Ибрагимов:Ибрагимов NP-COG-OB ; ! ""
Ибраев:Ибраев NP-COG-OB ; ! ""
Ибрашев:Ибрашев NP-COG-OB ; ! ""
Ибятов:Ибятов NP-COG-OB ; ! ""
Иванов:Иванов NP-COG-OB ; ! ""
Ивановский:Ивановский NP-COG-OB ; ! ""
Ивашев:Ивашев NP-COG-OB ; ! ""
Игнатов:Игнатов NP-COG-OB ; ! ""
Игнатьев:Игнатьев NP-COG-OB ; ! ""
Игратьев:Игратьев NP-COG-OB ; ! ""
Игрнатьев:Игрнатьев NP-COG-OB ; ! ""
Изатов:Изатов NP-COG-OB ; ! ""
Изендеев:Изендеев NP-COG-OB ; ! ""
Изотов:Изотов NP-COG-OB ; ! ""
Илларионов:Илларионов NP-COG-OB ; ! ""
Ильин:Ильин NP-COG-IN ; ! ""
Иманғазиев:Иманғазиев NP-COG-OB ; ! ""
Иманов:Иманов NP-COG-OB ; ! ""
Имашев:Имашев NP-COG-OB ; ! ""
Именнов:Именнов NP-COG-OB ; ! ""
Индырчев:Индырчев NP-COG-OB ; ! ""
Иноходов:Иноходов NP-COG-OB ; ! ""
Иовлев:Иовлев NP-COG-OB ; ! ""
Ирисметов:Ирисметов NP-COG-OB ; ! ""
Иритков:Иритков NP-COG-OB ; ! ""
Исаев:Исаев NP-COG-OB ; ! ""
Исаков:Исаков NP-COG-OB ; ! ""
Исалиев:Исалиев NP-COG-OB ; ! ""
Исаханов:Исаханов NP-COG-OB ; ! ""
Искаков:Искаков NP-COG-OB ; ! ""
Искандеров:Искандеров NP-COG-OB ; ! ""
Искеев:Искеев NP-COG-OB ; ! ""
Искендиров:Искендиров NP-COG-OB ; ! ""
Исметов:Исметов NP-COG-OB ; ! ""
Итенов:Итенов NP-COG-OB ; ! ""
Ишутов:Ишутов NP-COG-OB ; ! ""
Ищанов:Ищанов NP-COG-OB ; ! ""
Ломбарди:Ломбарди NP-COG-MF ; ! "USE/MT"
Ізмұхамбетов:Ізмұхамбетов NP-COG-OB ; ! ""
Ізтілеуов:Ізтілеуов NP-COG-OB ; ! ""
Ілеев:Ілеев NP-COG-OB ; ! ""
Кабанов:Кабанов NP-COG-OB ; ! ""
Кабулов:Кабулов NP-COG-OB ; ! ""
Кадыков:Кадыков NP-COG-OB ; ! ""
Кадышев:Кадышев NP-COG-OB ; ! ""
Казаков:Казаков NP-COG-OB ; ! ""
Казанов:Казанов NP-COG-OB ; ! ""
Казанцев:Казанцев NP-COG-OB ; ! ""
Казначеев:Казначеев NP-COG-OB ; ! ""
Казталов:Казталов NP-COG-OB ; ! ""
Калашников:Калашников NP-COG-OB ; ! ""
Калимов:Калимов NP-COG-OB ; ! ""
Калинин:Калинин NP-COG-IN ; ! ""
Калкабаев:Калкабаев NP-COG-OB ; ! ""
Калмыков:Калмыков NP-COG-OB ; ! ""
Камалиев:Камалиев NP-COG-OB ; ! ""
Камалов:Камалов NP-COG-OB ; ! ""
Каменщиков:Каменщиков NP-COG-OB ; ! ""
Капитонов:Капитонов NP-COG-OB ; ! ""
Капсулов:Капсулов NP-COG-OB ; ! ""
Капустин:Капустин NP-COG-IN ; ! ""
Карасаев:Карасаев NP-COG-OB ; ! ""
Каратаев:Каратаев NP-COG-OB ; ! ""
Карачарсков:Карачарсков NP-COG-OB ; ! ""
Карбышев:Карбышев NP-COG-OB ; ! ""
Карев:Карев NP-COG-OB ; ! ""
Каренин:Каренин NP-COG-OB ; ! ""
Каримов:Каримов NP-COG-OB ; ! ""
Каримов:Каримов NP-COG-OB ; ! ""
Карлов:Карлов NP-COG-OB ; ! ""
Карпеев:Карпеев NP-COG-OB ; ! ""
Карпов:Карпов NP-COG-OB ; ! ""
Карычев:Карычев NP-COG-OB ; ! ""
Касимов:Касимов NP-COG-OB ; ! ""
Каспаров:Каспаров NP-COG-OB ; ! ""
Катаев:Катаев NP-COG-OB ; ! ""
Катанов:Катанов NP-COG-OB ; ! ""
Катков:Катков NP-COG-OB ; ! ""
Катранов:Катранов NP-COG-OB ; ! ""
Кафаров:Кафаров NP-COG-OB ; ! ""
Каюров:Каюров NP-COG-OB ; ! ""
Кәрібаев:Кәрібаев NP-COG-OB ; ! ""
Кәрімбаев:Кәрімбаев NP-COG-OB ; ! ""
Кәрімбаев:Кәрімбаев NP-COG-OB ; ! ""
Кәрімбаев:Кәрімбаев NP-COG-OB ; ! ""
Кәрменов:Кәрменов NP-COG-OB ; ! ""
Кебіспаев:Кебіспаев NP-COG-OB ; ! ""
Кедров:Кедров NP-COG-OB ; ! ""
Келімбетов:Келімбетов NP-COG-OB ; !"Use/MT"
Кельмаков:Кельмаков NP-COG-OB ; ! ""
Кемелов:Кемелов NP-COG-OB ; ! ""
Кемеров:Кемеров NP-COG-OB ; ! ""
Кенбаев:Кенбаев NP-COG-OB ; ! ""
Кенебаев:Кенебаев NP-COG-OB ; ! ""
Кенешов:Кенешов NP-COG-OB ; ! ""
Кенжебаев:Кенжебаев NP-COG-OB ; ! ""
Кенжебеков:Кенжебеков NP-COG-OB ; ! ""
Кенжетаев:Кенжетаев NP-COG-OB ; ! ""
Кенжеханов:Кенжеханов NP-COG-OB ; ! ""
Керімбеков:Керімбеков NP-COG-OB ; ! ""
Керімқұлов:Керімқұлов NP-COG-OB ; ! ""
Кесов:Кесов NP-COG-OB ; ! ""
Кивилев:Кивилев NP-COG-OB ; ! ""
Кинжалов:Кинжалов NP-COG-OB ; ! ""
Кириллов:Кириллов NP-COG-OB ; ! ""
Киров:Киров NP-COG-OB ; ! ""
Кирпичников:Кирпичников NP-COG-OB ; ! ""
Кирсанов:Кирсанов NP-COG-OB ; ! ""
Киселёв:Киселёв NP-COG-OB ; ! ""
Кишинев:Кишинев NP-COG-OB ; ! ""
Клементьев:Клементьев NP-COG-OB ; ! ""
Ключев:Ключев NP-COG-OB ; ! ""
Кляжев:Кляжев NP-COG-OB ; ! ""
Князев:Князев NP-COG-OB ; ! ""
Ковалев:Ковалев NP-COG-OB ; ! ""
Ковалёв:Ковалёв NP-COG-OB ; ! ""
Ковров:Ковров NP-COG-OB ; ! ""
Кожанов:Кожанов NP-COG-OB ; ! ""
Кожевников:Кожевников NP-COG-OB ; ! ""
Козаков:Козаков NP-COG-OB ; ! ""
Козлов:Козлов NP-COG-OB ; ! ""
Козлов:Козлов NP-COG-OB ; ! ""
Козырев:Козырев NP-COG-OB ; ! ""
Колесников:Колесников NP-COG-OB ; ! ""
Колмогоров:Колмогоров NP-COG-OB ; ! ""
Колобов:Колобов NP-COG-OB ; ! ""
Колокольников:Колокольников NP-COG-OB ; ! ""
Колосков:Колосков NP-COG-OB ; ! ""
Колпаков:Колпаков NP-COG-OB ; ! ""
Кольцов:Кольцов NP-COG-OB ; ! ""
Комаров:Комаров NP-COG-OB ; ! ""
Комиссаров:Комиссаров NP-COG-OB ; ! ""
Композиторов:Композиторов NP-COG-OB ; ! ""
Кондаков:Кондаков NP-COG-OB ; ! ""
Кондратов:Кондратов NP-COG-OB ; ! ""
Кондратьев:Кондратьев NP-COG-OB ; ! ""
Кондрашов:Кондрашов NP-COG-OB ; ! ""
Конев:Конев NP-COG-OB ; ! ""
Коннов:Коннов NP-COG-OB ; ! ""
Коновалов:Коновалов NP-COG-OB ; ! ""
Кононов:Кононов NP-COG-OB ; ! ""
Констанинов:Констанинов NP-COG-OB ; ! ""
Константинов:Константинов NP-COG-OB ; ! ""
Копылов:Копылов NP-COG-OB ; ! ""
Корнеев:Корнеев NP-COG-OB ; ! ""
Корнилов:Корнилов NP-COG-OB ; ! ""
Королев:Королев NP-COG-OB ; ! ""
Королев:Королев NP-COG-OB ; ! ""
Королёв:Королёв NP-COG-OB ; ! ""
Корсаков:Корсаков NP-COG-OB ; ! ""
Корчаков:Корчаков NP-COG-OB ; ! ""
Коршунов:Коршунов NP-COG-OB ; ! ""
Корытников:Корытников NP-COG-OB ; ! ""
Косарев:Косарев NP-COG-OB ; ! ""
Косачев:Косачев NP-COG-OB ; ! ""
Костин:Костин NP-COG-IN ; ! ""
Косырев:Косырев NP-COG-OB ; ! ""
Котельников:Котельников NP-COG-OB ; ! ""
Котов:Котов NP-COG-OB ; ! ""
Кочетков:Кочетков NP-COG-OB ; ! ""
Кочкарев:Кочкарев NP-COG-OB ; ! ""
Кошелев:Кошелев NP-COG-OB ; ! ""
Көбдіков:Көбдіков NP-COG-OB ; ! ""
Көбеев:Көбеев NP-COG-OB ; ! ""
Көбенқұлов:Көбенқұлов NP-COG-OB ; ! ""
Көжеков:Көжеков NP-COG-OB ; ! ""
Көлбаев:Көлбаев NP-COG-OB ; ! ""
Көмекбаев:Көмекбаев NP-COG-OB ; ! ""
Көпеев:Көпеев NP-COG-OB ; ! ""
Көпешов:Көпешов NP-COG-OB ; ! ""
Көтібаров:Көтібаров NP-COG-OB ; ! ""
Көшербаев:Көшербаев NP-COG-OB ; ! ""
Кравков:Кравков NP-COG-OB ; ! ""
Красильников:Красильников NP-COG-OB ; ! ""
Краснов:Краснов NP-COG-OB ; ! ""
Крашенинников:Крашенинников NP-COG-OB ; ! ""
Крганов:Крганов NP-COG-OB ; ! ""
Кривоносов:Кривоносов NP-COG-OB ; ! ""
Криков:Криков NP-COG-OB ; ! ""
Крлыков:Крлыков NP-COG-OB ; ! ""
Кротов:Кротов NP-COG-OB ; ! ""
Крутов:Крутов NP-COG-OB ; ! ""
Крылов:Крылов NP-COG-OB ; ! ""
Крюков:Крюков NP-COG-OB ; ! ""
Крючков:Крючков NP-COG-OB ; ! ""
Ксенофонтов:Ксенофонтов NP-COG-OB ; ! ""
Куваев:Куваев NP-COG-OB ; ! ""
Кувшинов:Кувшинов NP-COG-OB ; ! ""
Кудаков:Кудаков NP-COG-OB ; ! ""
Кудрявцев:Кудрявцев NP-COG-OB ; ! ""
Кудряшов:Кудряшов NP-COG-OB ; ! ""
Кузнецов:Кузнецов NP-COG-OB ; ! ""
Кузьменков:Кузьменков NP-COG-OB ; ! ""
Кузьмин:Кузьмин NP-COG-IN ; ! ""
Куйбышев:Куйбышев NP-COG-OB ; ! ""
Кулагин:Кулагин NP-COG-IN ; ! ""
Кулаков:Кулаков NP-COG-OB ; ! ""
Куленов:Куленов NP-COG-OB ; ! ""
Куликов:Куликов NP-COG-OB ; ! ""
Кулов:Кулов NP-COG-OB ; ! ""
Кульев:Кульев NP-COG-OB ; ! ""
Куравлев:Куравлев NP-COG-OB ; ! ""
Кураков:Кураков NP-COG-OB ; ! ""
Курамшин:Курамшин NP-COG-IN ; ! ""
Курбатов:Курбатов NP-COG-OB ; ! ""
Курчатов:Курчатов NP-COG-OB ; ! ""
Кустиков:Кустиков NP-COG-OB ; ! ""
Кушаев:Кушаев NP-COG-OB ; ! ""
Күзембаев:Күзембаев NP-COG-OB ; ! ""
Күлеев:Күлеев NP-COG-OB ; ! ""
Күмісбеков:Күмісбеков NP-COG-OB ; ! ""
Қабашев:Қабашев NP-COG-OB ; ! ""
Қабимолдаев:Қабимолдаев NP-COG-OB ; ! ""
Қабыкенов:Қабыкенов NP-COG-OB ; ! ""
Қабылбаев:Қабылбаев NP-COG-OB ; ! ""
Қабылдин:Қабылдин NP-COG-IN ; ! ""
Қабылов:Қабылов NP-COG-OB ; ! ""
Қадырбаев:Қадырбаев NP-COG-OB ; ! ""
Қадырбеков:Қадырбеков NP-COG-OB ; ! ""
Қажығалиев:Қажығалиев NP-COG-OB ; ! ""
Қазақбаев:Қазақбаев NP-COG-OB ; ! ""
Қазансев:Қазансев NP-COG-OB ; ! ""
Қазталов:Қазталов NP-COG-OB ; ! ""
Қазыбаев:Қазыбаев NP-COG-OB ; ! ""
Қайдаров:Қайдаров NP-COG-OB ; ! ""
Қайырбеков:Қайырбеков NP-COG-OB ; ! ""
Қаламбаев:Қаламбаев NP-COG-OB ; ! ""
Қалауов:Қалауов NP-COG-OB ; ! ""
Қалдаяқов:Қалдаяқов NP-COG-OB ; ! ""
Қалиев:Қалиев NP-COG-OB ; ! ""
Қалымбаев:Қалымбаев NP-COG-OB ; ! ""
Қамбаров:Қамбаров NP-COG-OB ; ! ""
Қамбышев:Қамбышев NP-COG-OB ; ! ""
Қаражігітов:Қаражігітов NP-COG-OB ; ! ""
Қаралаев:Қаралаев NP-COG-OB ; ! ""
Қаратаев:Қаратаев NP-COG-OB ; ! ""
Қарсақбаев:Қарсақбаев NP-COG-OB ; ! ""
Қартбаев:Қартбаев NP-COG-OB ; ! ""
Қасанов:Қасанов NP-COG-OB ; ! ""
Қасиманов:Қасиманов NP-COG-OB ; ! ""
Қастеев:Қастеев NP-COG-OB ; ! ""
Қасымбеков:Қасымбеков NP-COG-OB ; ! ""
Қасымов:Қасымов NP-COG-OB ; ! ""
Қашаубаев:Қашаубаев NP-COG-OB ; ! ""
Қирабаев:Қирабаев NP-COG-OB ; ! ""
Қожамжаров:Қожамжаров NP-COG-OB ; ! ""
Қожамқұлов:Қожамқұлов NP-COG-OB ; ! ""
Қожанов:Қожанов NP-COG-OB ; ! ""
Қожықов:Қожықов NP-COG-OB ; ! ""
Қозбағаров:Қозбағаров NP-COG-OB ; ! ""
Қойгелдиев:Қойгелдиев NP-COG-OB ; ! ""
Қойлышев:Қойлышев NP-COG-OB ; ! ""
Қонаев:Қонаев NP-COG-OB ; ! ""
Қорабаев:Қорабаев NP-COG-OB ; ! ""
Қосанов:Қосанов NP-COG-OB ; ! ""
Қосанов:Қосанов NP-COG-OB ; ! ""
Қосымбаев:Қосымбаев NP-COG-OB ; ! ""
Қошқарбаев:Қошқарбаев NP-COG-OB ; ! ""
Қуандықов:Қуандықов NP-COG-OB ; ! ""
Қуанышбаев:Қуанышбаев NP-COG-OB ; ! ""
Құдабаев:Құдабаев NP-COG-OB ; ! ""
Құдайбергенов:Құдайбергенов NP-COG-OB ; ! ""
Құдайқұлов:Құдайқұлов NP-COG-OB ; ! ""
Құланов:Құланов NP-COG-OB ; ! ""
Құлманбаев:Құлманбаев NP-COG-OB ; ! ""
Құлманов:Құлманов NP-COG-OB ; ! ""
Құлов:Құлов NP-COG-OB ; ! ""
Құлсариев:Құлсариев NP-COG-OB ; ! ""
Құлыбаев:Құлыбаев NP-COG-OB ; ! ""
Құлышев:Құлышев NP-COG-OB ; ! ""
Құнанбаев:Құнанбаев NP-COG-OB ; ! ""
Құрманбаев:Құрманбаев NP-COG-OB ; ! ""
Құрманбеков:Құрманбеков NP-COG-OB ; ! ""
Құрманғалиев:Құрманғалиев NP-COG-OB ; ! ""
Құрманқұлов:Құрманқұлов NP-COG-OB ; ! ""
Құрышжанов:Құрышжанов NP-COG-OB ; ! ""
Құсаинов:Құсаинов NP-COG-OB ; ! ""
Құсайынов:Құсайынов NP-COG-OB ; ! ""
Құсайынов:Құсайынов NP-COG-OB ; ! ""
Қыдырбеков:Қыдырбеков NP-COG-OB ; ! ""
Қырықбаев:Қырықбаев NP-COG-OB ; ! ""
Лаврентьев:Лаврентьев NP-COG-OB ; ! ""
Лавров:Лавров NP-COG-OB ; ! ""
Ладыков:Ладыков NP-COG-OB ; ! ""
Лазарев:Лазарев NP-COG-OB ; ! ""
Лакачев:Лакачев NP-COG-OB ; ! ""
Лакачов:Лакачов NP-COG-OB ; ! ""
Ламаев:Ламаев NP-COG-OB ; ! ""
Лапаев:Лапаев NP-COG-OB ; ! ""
Лапин:Лапин NP-COG-IN ; ! ""
Лаптев:Лаптев NP-COG-OB ; ! ""
Ларионов:Ларионов NP-COG-OB ; ! ""
Латыпов:Латыпов NP-COG-OB ; ! ""
Лебедев:Лебедев NP-COG-OB ; ! ""
Левин:Левин NP-COG-IN ; ! ""
Левчаев:Левчаев NP-COG-OB ; ! ""
Леканов:Леканов NP-COG-OB ; ! ""
Лекеров:Лекеров NP-COG-OB ; ! ""


Ленин:Ленин NP-COG-IN ; ! ""
Леньков:Леньков NP-COG-OB ; ! ""
Леонов:Леонов NP-COG-OB ; ! ""
Леонтьев:Леонтьев NP-COG-OB ; ! ""
Лермонтов:Лермонтов NP-COG-OB ; ! ""
Лесков:Лесков NP-COG-OB ; ! ""
Лисаков:Лисаков NP-COG-OB ; ! ""
Литвинов:Литвинов NP-COG-OB ; ! ""
Лихарев:Лихарев NP-COG-OB ; ! ""
Лихачёв:Лихачёв NP-COG-OB ; ! ""
Лобанов:Лобанов NP-COG-OB ; ! ""
Лобачев:Лобачев NP-COG-OB ; ! ""
Лобков:Лобков NP-COG-OB ; ! ""
Лованов:Лованов NP-COG-OB ; ! ""
Логинов:Логинов NP-COG-OB ; ! ""
Логунов:Логунов NP-COG-OB ; ! ""
Локтев:Локтев NP-COG-OB ; ! ""
Ломов:Ломов NP-COG-OB ; ! ""
Ломоносов:Ломоносов NP-COG-OB ; ! ""
Лосманов:Лосманов NP-COG-OB ; ! ""
Лотышев:Лотышев NP-COG-OB ; ! ""
Лукианов:Лукианов NP-COG-OB ; ! ""
Лукин:Лукин NP-COG-IN ; ! ""
Лукиянов:Лукиянов NP-COG-OB ; ! ""
Лукоянов:Лукоянов NP-COG-OB ; ! ""
Лукьянов:Лукьянов NP-COG-OB ; ! ""
Лупов:Лупов NP-COG-OB ; ! ""
Луферов:Луферов NP-COG-OB ; ! ""
Лыткин:Лыткин NP-COG-IN ; ! ""
Льгов:Льгов NP-COG-OB ; ! ""
Любезнов:Любезнов NP-COG-OB ; ! ""
Любимов:Любимов NP-COG-OB ; ! ""
Ляпунов:Ляпунов NP-COG-OB ; ! ""
Ляхов:Ляхов NP-COG-OB ; ! ""
Магдиев:Магдиев NP-COG-OB ; ! ""
Магомаев:Магомаев NP-COG-OB ; ! ""
Магомаев:Магомаев NP-COG-OB ; ! ""
Мадов:Мадов NP-COG-OB ; ! ""
Мадумаров:Мадумаров NP-COG-OB ; ! ""
Мадуров:Мадуров NP-COG-OB ; ! ""
Майков:Майков NP-COG-OB ; ! ""
Майлыбаев:Майлыбаев NP-COG-OB ; ! ""
Макаров:Макаров NP-COG-OB ; ! ""
Макашарипов:Макашарипов NP-COG-OB ; ! ""
Макеев:Макеев NP-COG-OB ; ! ""
Максимов:Максимов NP-COG-OB ; ! ""
Максутов:Максутов NP-COG-OB ; ! ""
Мақатаев:Мақатаев NP-COG-OB ; ! ""
Малахов:Малахов NP-COG-OB ; ! ""
Мубарак:Мубарак NP-COG-OB ; ! ""
Малдыбаев:Малдыбаев NP-COG-OB ; ! ""
Малеев:Малеев NP-COG-OB ; ! ""
Малов:Малов NP-COG-OB ; ! ""
Малышев:Малышев NP-COG-OB ; ! ""
Мальцев:Мальцев NP-COG-OB ; ! ""
Мамаев:Мамаев NP-COG-OB ; ! ""
Мамедов:Мамедов NP-COG-OB ; ! ""
Мамонтов:Мамонтов NP-COG-OB ; ! ""
Мамыраев:Мамыраев NP-COG-OB ; ! ""
Мамырқазов:Мамырқазов NP-COG-OB ; ! ""
Мамырханов:Мамырханов NP-COG-OB ; ! ""
Мамытбеков:Мамытбеков NP-COG-OB ; ! ""
Манапов:Манапов NP-COG-OB ; ! ""
Мансуров:Мансуров NP-COG-OB ; ! ""
Маресьев:Маресьев NP-COG-OB ; ! ""
Маркелов:Маркелов NP-COG-OB ; ! ""
Маркиянов:Маркиянов NP-COG-OB ; ! ""
Марков:Марков NP-COG-OB ; ! ""
Мартов:Мартов NP-COG-OB ; ! ""
Мартынов:Мартынов NP-COG-OB ; ! ""
Масленников:Масленников NP-COG-OB ; ! ""
Маслов:Маслов NP-COG-OB ; ! ""
Масляков:Масляков NP-COG-OB ; ! ""
Масудов:Масудов NP-COG-OB ; ! ""
Матвеев:Матвеев NP-COG-OB ; ! ""
Матросов:Матросов NP-COG-OB ; ! ""
Махмутов:Махмутов NP-COG-OB ; ! ""
Махмұтов:Махмұтов NP-COG-OB ; ! ""
Машанов:Машанов NP-COG-OB ; ! ""
Машеев:Машеев NP-COG-OB ; ! ""
Машков:Машков NP-COG-OB ; ! ""
Маяков:Маяков NP-COG-OB ; ! ""
Мәмбетов:Мәмбетов NP-COG-OB ; ! ""
Мәмбетов:Мәмбетов NP-COG-OB ; ! ""
Мәрсеков:Мәрсеков NP-COG-OB ; ! ""
Мәсімов:Мәсімов NP-COG-OB ; ! ""
Мәсімов:Мәсімов NP-COG-OB ; ! ""
Медведев:Медведев NP-COG-OB ; ! "Medvedev"
Медведьев:Медведьев NP-COG-OB ; ! ""
Мельников:Мельников NP-COG-OB ; ! ""
Менделеев:Менделеев NP-COG-OB ; ! ""
Меңдалиев:Меңдалиев NP-COG-OB ; ! ""
Меңешев:Меңешев NP-COG-OB ; ! ""
Мергенбаев:Мергенбаев NP-COG-OB ; ! ""
Мердеев:Мердеев NP-COG-OB ; ! ""
Мерецков:Мерецков NP-COG-OB ; ! ""
Мерзляков:Мерзляков NP-COG-OB ; ! ""
Меркулов:Меркулов NP-COG-OB ; ! ""
Меркурьев:Меркурьев NP-COG-OB ; ! ""
Меркушев:Меркушев NP-COG-OB ; ! ""
Метлов:Метлов NP-COG-OB ; ! ""
Мефодьев:Мефодьев NP-COG-OB ; ! ""
Меценатов:Меценатов NP-COG-OB ; ! ""
Мечников:Мечников NP-COG-OB ; ! ""
Мешков:Мешков NP-COG-OB ; ! ""
Мидуков:Мидуков NP-COG-OB ; ! ""
Миллионов:Миллионов NP-COG-OB ; ! ""
Миллионщиков:Миллионщиков NP-COG-OB ; ! ""
Миначев:Миначев NP-COG-OB ; ! ""
Мингалев:Мингалев NP-COG-OB ; ! ""
Миннегулов:Миннегулов NP-COG-OB ; ! ""
Минниханов:Минниханов NP-COG-OB ; ! ""
Миңнеханов:Миңнеханов NP-COG-OB ; ! ""
Мироваев:Мироваев NP-COG-OB ; ! ""
Миров:Миров NP-COG-OB ; ! ""
Миронов:Миронов NP-COG-OB ; ! ""
Миршанов:Миршанов NP-COG-OB ; ! ""
Митрофанов:Митрофанов NP-COG-OB ; ! ""
Миттов:Миттов NP-COG-OB ; ! ""
Мифтахутдинов:Мифтахутдинов NP-COG-OB ; ! ""
Михайлов:Михайлов NP-COG-OB ; ! ""
Михалков:Михалков NP-COG-OB ; ! ""
Михеев:Михеев NP-COG-OB ; ! ""
Мишин:Мишин NP-COG-IN ; ! ""
Мінайдаров:Мінайдаров NP-COG-OB ; ! ""
Мірқадыров:Мірқадыров NP-COG-OB ; ! ""
Могилев:Могилев NP-COG-OB ; ! ""
Моисеев:Моисеев NP-COG-OB ; ! ""
Мокеев:Мокеев NP-COG-OB ; ! ""
Молдабеков:Молдабеков NP-COG-OB ; ! ""
Молдағалиев:Молдағалиев NP-COG-OB ; ! ""
Молдағұлов:Молдағұлов NP-COG-OB ; ! ""
Молдакәрімов:Молдакәрімов NP-COG-OB ; ! ""
Молдоқов:Молдоқов NP-COG-OB ; ! ""
Молоков:Молоков NP-COG-OB ; ! ""
Молотков:Молотков NP-COG-OB ; ! ""
Молотов:Молотов NP-COG-OB ; ! ""
Молчанов:Молчанов NP-COG-OB ; ! ""
Моляков:Моляков NP-COG-OB ; ! ""
Момбеков:Момбеков NP-COG-OB ; ! ""
Мордвинцев:Мордвинцев NP-COG-OB ; ! ""
Мордяков:Мордяков NP-COG-OB ; ! ""
Морозов:Морозов NP-COG-OB ; ! ""
Мочалов:Мочалов NP-COG-OB ; ! ""
Мөхәммәтшин:Мөхәммәтшин NP-COG-IN ; ! ""
Муллаев:Муллаев NP-COG-OB ; ! ""
Мулюков:Мулюков NP-COG-OB ; ! ""
Мулянов:Мулянов NP-COG-OB ; ! ""
Муравьев:Муравьев NP-COG-OB ; ! ""
Муравьёв:Муравьёв NP-COG-OB ; ! ""
Мурауин:Мурауин NP-COG-IN ; ! ""
Мурзуков:Мурзуков NP-COG-OB ; ! ""
Мусатов:Мусатов NP-COG-OB ; ! ""
Мусин:Мусин NP-COG-IN ; ! ""
Мусинов:Мусинов NP-COG-OB ; ! ""
Мустаев:Мустаев NP-COG-OB ; ! ""
Мухин:Мухин NP-COG-IN ; ! ""
Мушкетов:Мушкетов NP-COG-OB ; ! ""
Мүсiрепов:Мүсiрепов NP-COG-OB ; ! ""
Мүсабаев:Мүсабаев NP-COG-OB ; ! ""
Мүсірепов:Мүсірепов NP-COG-OB ; ! ""
Мүткенов:Мүткенов NP-COG-OB ; ! ""
Мұқанов:Мұқанов NP-COG-OB ; ! ""
Мұңайтпасов:Мұңайтпасов NP-COG-OB ; ! ""
Мұратбаев:Мұратбаев NP-COG-OB ; ! ""
Мұратбеков:Мұратбеков NP-COG-OB ; ! ""
Мұсабаев:Мұсабаев NP-COG-OB ; ! ""
Мұсайынов:Мұсайынов NP-COG-OB ; ! ""
Мұсақожаев:Мұсақожаев NP-COG-OB ; ! ""
Мұсақожаев:Мұсақожаев NP-COG-OB ; ! ""
Мұсаханов:Мұсаханов NP-COG-OB ; !"Use/MT"
Мұсаходжаев:Мұсаходжаев NP-COG-OB ; ! ""
Мұстанбаев:Мұстанбаев NP-COG-OB ; ! ""
Мұстапаев:Мұстапаев NP-COG-OB ; ! ""
Мұфтахов:Мұфтахов NP-COG-OB ; ! ""
Мұхамеджанов:Мұхамеджанов NP-COG-OB ; ! ""
Мұхаметжанов:Мұхаметжанов NP-COG-OB ; ! ""
Мұхаметқалиев:Мұхаметқалиев NP-COG-OB ; ! ""
Мықтыбаев:Мықтыбаев NP-COG-OB ; ! ""
Мынбаев:Мынбаев NP-COG-OB ; ! ""
Мыңбаев:Мыңбаев NP-COG-OB ; ! ""
Мыңбаев:Мыңбаев NP-COG-OB ; ! ""
Мырзабеков:Мырзабеков NP-COG-OB ; ! ""
Мясищев:Мясищев NP-COG-OB ; ! ""
Мясников:Мясников NP-COG-OB ; ! ""
Нагорнов:Нагорнов NP-COG-OB ; ! ""
Назарбаев:Назарбаев NP-COG-OB ; ! "Nazarbayev"
Назарбеков:Назарбеков NP-COG-OB ; ! ""
Назаров:Назаров NP-COG-OB ; ! ""
Назырбаев:Назырбаев NP-COG-OB ; ! ""
Нариманов:Нариманов NP-COG-OB ; ! ""
Народецкий:Народецкий NP-COG-OB ; ! "" FIXME another ending for feminine
Нарымбаев:Нарымбаев NP-COG-OB ; ! ""
Нарымбетов:Нарымбетов NP-COG-OB ; ! ""
Насимов:Насимов NP-COG-OB ; ! ""
Насиров:Насиров NP-COG-OB ; ! ""
Наумов:Наумов NP-COG-OB ; ! ""
Наурызбаев:Наурызбаев NP-COG-OB ; ! ""
Нәжимеденов:Нәжимеденов NP-COG-OB ; ! ""
Нәжімеденов:Нәжімеденов NP-COG-OB ; ! ""
Некрасов:Некрасов NP-COG-OB ; ! ""
Немилов:Немилов NP-COG-OB ; ! ""
Немцев:Немцев NP-COG-OB ; ! ""
Неплюев:Неплюев NP-COG-OB ; ! ""
Несіпбаев:Несіпбаев NP-COG-OB ; ! ""
Нестеров:Нестеров NP-COG-OB ; ! ""
Неуструев:Неуструев NP-COG-OB ; ! ""
Нечаев:Нечаев NP-COG-OB ; ! ""
Нигматуллин:Нигматуллин NP-COG-IN ; ! ""
Нығматулин:Нығматулин NP-COG-IN ; ! ""
Нижегородов:Нижегородов NP-COG-OB ; ! ""
Никаноров:Никаноров NP-COG-OB ; ! ""
Никитин:Никитин NP-COG-IN ; ! ""
Никифоров:Никифоров NP-COG-OB ; ! ""
Николаев:Николаев NP-COG-OB ; ! ""
Никонов:Никонов NP-COG-OB ; ! ""
Никоноров:Никоноров NP-COG-OB ; ! ""
Ничиков:Ничиков NP-COG-OB ; ! ""
Ниязбеков:Ниязбеков NP-COG-OB ; ! ""
Ниязов:Ниязов NP-COG-OB ; ! ""
Нобелев:Нобелев NP-COG-OB ; ! ""
Новиков:Новиков NP-COG-OB ; ! ""
Новозывков:Новозывков NP-COG-OB ; ! ""
Новомихайлов:Новомихайлов NP-COG-OB ; ! ""
Новоселов:Новоселов NP-COG-OB ; ! ""
Ноғаев:Ноғаев NP-COG-OB ; ! ""
Ноздряков:Ноздряков NP-COG-OB ; ! ""
Носков:Носков NP-COG-OB ; ! ""
Носов:Носов NP-COG-OB ; ! ""
Нөсербаев:Нөсербаев NP-COG-OB ; ! ""
Нургалиев:Нургалиев NP-COG-OB ; ! ""
Нурутдинов:Нурутдинов NP-COG-OB ; ! ""
Нүкенов:Нүкенов NP-COG-OB ; ! ""
Нүсіпжанов:Нүсіпжанов NP-COG-OB ; ! ""
Нұрабаев:Нұрабаев NP-COG-OB ; ! ""
Нұрақов:Нұрақов NP-COG-OB ; ! ""
Нұрахметов:Нұрахметов NP-COG-OB ; ! ""
Нұрбаев:Нұрбаев NP-COG-OB ; ! ""
Нұрғалиев:Нұрғалиев NP-COG-OB ; ! ""
Нұржанов:Нұржанов NP-COG-OB ; ! ""
Нұрлыбаев:Нұрлыбаев NP-COG-OB ; ! ""
Нұрмаханбетов:Нұрмаханбетов NP-COG-OB ; ! ""
Нұрмаханов:Нұрмаханов NP-COG-OB ; ! ""
Нұрмұхамедов:Нұрмұхамедов NP-COG-OB ; ! ""
Нұрмұхаметов:Нұрмұхаметов NP-COG-OB ; ! ""
Нұрпейісов:Нұрпейісов NP-COG-OB ; ! ""
Нұртаев:Нұртаев NP-COG-OB ; ! ""
Нұрышев:Нұрышев NP-COG-OB ; ! ""
Нығметов:Нығметов NP-COG-OB ; ! ""
Нысанбаев:Нысанбаев NP-COG-OB ; ! ""
Нысанғалиев:Нысанғалиев NP-COG-OB ; ! ""
Обаев:Обаев NP-COG-OB ; ! ""
Обогрелов:Обогрелов NP-COG-OB ; ! ""
Образцов:Образцов NP-COG-OB ; ! ""
Обручев:Обручев NP-COG-OB ; ! ""
Обухов:Обухов NP-COG-OB ; ! ""
Овельев:Овельев NP-COG-OB ; ! ""
Овчинников:Овчинников NP-COG-OB ; ! ""
Огишев:Огишев NP-COG-OB ; ! ""
Огурцов:Огурцов NP-COG-OB ; ! ""
Одинцов:Одинцов NP-COG-OB ; ! ""
Одоев:Одоев NP-COG-OB ; ! ""
Одюков:Одюков NP-COG-OB ; ! ""
Оқпаев:Оқпаев NP-COG-OB ; ! ""
Олзоев:Олзоев NP-COG-OB ; ! ""
Оливанов:Оливанов NP-COG-OB ; ! ""
Омарбаев:Омарбаев NP-COG-OB ; ! ""
Омаров:Омаров NP-COG-OB ; ! ""
Омаров:Омаров NP-COG-OB ; ! ""
Онегин:Онегин NP-COG-OB ; ! ""
Оңдасынов:Оңдасынов NP-COG-OB ; ! ""
Оразбаев:Оразбаев NP-COG-OB ; ! ""
Оразбақов:Оразбақов NP-COG-OB ; ! ""
Оралбаев:Оралбаев NP-COG-OB ; ! ""
Орехов:Орехов NP-COG-OB ; ! ""
Орешников:Орешников NP-COG-OB ; ! ""
Оринов:Оринов NP-COG-OB ; ! ""
Орков:Орков NP-COG-OB ; ! ""
Орлов:Орлов NP-COG-OB ; ! ""
Орымбаев:Орымбаев NP-COG-OB ; ! ""
Орымбетов:Орымбетов NP-COG-OB ; ! ""
Орынбеков:Орынбеков NP-COG-OB ; ! ""
Осакаров:Осакаров NP-COG-OB ; ! ""
Осипов:Осипов NP-COG-OB ; ! ""
Оспанов:Оспанов NP-COG-OB ; ! ""
Оспанбаев:Оспанбаев NP-COG-OB ; ! ""
Отарбеков:Отарбеков NP-COG-OB ; ! ""
Отрыванов:Отрыванов NP-COG-OB ; ! ""
Отунбаев:Отунбаев NP-COG-OB ; ! ""
Отынбаев:Отынбаев NP-COG-OB ; ! ""
Охотников:Охотников NP-COG-OB ; ! ""
Өзбеков:Өзбеков NP-COG-OB ; ! ""
Өмірбаев:Өмірбаев NP-COG-OB ; ! ""
Өскенбаев:Өскенбаев NP-COG-OB ; ! ""
Өтекешев:Өтекешев NP-COG-OB ; ! ""
Өтемісов:Өтемісов NP-COG-OB ; ! ""
Өтеулиев:Өтеулиев NP-COG-OB ; ! ""
Өтешев:Өтешев NP-COG-OB ; ! ""
Павлов:Павлов NP-COG-OB ; ! ""
Павлов:Павлов NP-COG-OB ; ! ""
Пайгусов:Пайгусов NP-COG-OB ; ! ""
Палласов:Палласов NP-COG-OB ; ! ""
Панев:Панев NP-COG-OB ; ! ""
Панов:Панов NP-COG-OB ; ! ""
Пантелеймонов:Пантелеймонов NP-COG-OB ; ! ""
Панфилов:Панфилов NP-COG-OB ; ! ""
Панюков:Панюков NP-COG-OB ; ! ""
Папанов:Папанов NP-COG-OB ; ! ""
Парфенов:Парфенов NP-COG-OB ; ! ""
Пахомов:Пахомов NP-COG-OB ; ! ""
Пелеев:Пелеев NP-COG-OB ; ! ""
Передвижников:Передвижников NP-COG-OB ; ! ""
Перов:Перов NP-COG-OB ; ! ""
Перцев:Перцев NP-COG-OB ; ! ""
Перцов:Перцов NP-COG-OB ; ! ""
Пестов:Пестов NP-COG-OB ; ! ""
Петляков:Петляков NP-COG-OB ; ! ""
Петров:Петров NP-COG-OB ; ! ""
Петроков:Петроков NP-COG-OB ; ! ""
Петухов:Петухов NP-COG-OB ; ! ""
Печников:Печников NP-COG-OB ; ! ""
Пирогов:Пирогов NP-COG-OB ; ! ""
Питлев:Питлев NP-COG-OB ; ! ""
Пішенбаев:Пішенбаев NP-COG-OB ; ! ""
Платонов:Платонов NP-COG-OB ; ! ""
Плетнев:Плетнев NP-COG-OB ; ! ""
Плеханов:Плеханов NP-COG-OB ; ! ""
Плешаков:Плешаков NP-COG-OB ; ! ""
Плотников:Плотников NP-COG-OB ; ! ""
Плугов:Плугов NP-COG-OB ; ! ""
Победоносцев:Победоносцев NP-COG-OB ; ! ""
Погодаев:Погодаев NP-COG-OB ; ! ""
Подворков:Подворков NP-COG-OB ; ! ""
Подосинов:Подосинов NP-COG-OB ; ! ""
Поливанов:Поливанов NP-COG-OB ; ! ""
Поликарпов:Поликарпов NP-COG-OB ; ! ""
Полоруссов:Полоруссов NP-COG-OB ; ! ""
Полугрудов:Полугрудов NP-COG-OB ; ! ""
Поляков:Поляков NP-COG-OB ; ! ""
Поминов:Поминов NP-COG-OB ; ! ""
Пономарев:Пономарев NP-COG-OB ; ! ""
Пономарёв:Пономарёв NP-COG-OB ; ! ""
Попов:Попов NP-COG-OB ; ! ""
Портнов:Портнов NP-COG-OB ; ! ""
Поручиков:Поручиков NP-COG-OB ; ! ""
Порфирьев:Порфирьев NP-COG-OB ; ! ""
Потапов:Потапов NP-COG-OB ; ! ""
Пояндаев:Пояндаев NP-COG-OB ; ! ""
Преснов:Преснов NP-COG-OB ; ! ""
Пресногорьков:Пресногорьков NP-COG-OB ; ! ""
Прибылов:Прибылов NP-COG-OB ; ! ""
Примаков:Примаков NP-COG-OB ; ! ""
Прокопьев:Прокопьев NP-COG-OB ; ! ""
Прокофьев:Прокофьев NP-COG-OB ; ! ""
Прохоров:Прохоров NP-COG-OB ; ! ""
Пугачев:Пугачев NP-COG-OB ; ! ""
Пугачев:Пугачев NP-COG-OB ; ! ""
Пулков:Пулков NP-COG-OB ; ! ""
Пупорев:Пупорев NP-COG-OB ; ! ""
Путеров:Путеров NP-COG-OB ; ! ""
Путилов:Путилов NP-COG-OB ; ! ""
Путин:Путин NP-COG-IN ; ! "Putin"
Пушкин:Пушкин NP-COG-IN ; ! ""
Ларин:Ларин NP-COG-IN ; ! ""
Пятиков:Пятиков NP-COG-OB ; ! ""
Радаев:Радаев NP-COG-OB ; ! ""
Радищев:Радищев NP-COG-OB ; ! ""
Радлов:Радлов NP-COG-OB ; ! ""
Разумов:Разумов NP-COG-OB ; ! ""
Райбаев:Райбаев NP-COG-OB ; ! ""
Раков:Раков NP-COG-OB ; ! ""
Рақымов:Рақымов NP-COG-OB ; ! ""
Рамазанов:Рамазанов NP-COG-OB ; ! ""
Расков:Расков NP-COG-OB ; ! ""
Ратьков:Ратьков NP-COG-OB ; ! ""
Рафиков:Рафиков NP-COG-OB ; ! ""
Рахимов:Рахимов NP-COG-OB ; ! ""
Рахмадиев:Рахмадиев NP-COG-OB ; ! ""
Рахманинов:Рахманинов NP-COG-OB ; ! ""
Рахманов:Рахманов NP-COG-OB ; ! ""
Рахов:Рахов NP-COG-OB ; ! ""
Рәзиев:Рәзиев NP-COG-OB ; ! ""
Рдюков:Рдюков NP-COG-OB ; ! ""
Ребров:Ребров NP-COG-OB ; ! ""
Резников:Резников NP-COG-OB ; ! ""
Рекеев:Рекеев NP-COG-OB ; ! ""
Ремезов:Ремезов NP-COG-OB ; ! ""
Ремчуков:Ремчуков NP-COG-OB ; ! ""
Реутов:Реутов NP-COG-OB ; ! ""
Ржанов:Ржанов NP-COG-OB ; ! ""
Ригов:Ригов NP-COG-OB ; ! ""
Римов:Римов NP-COG-OB ; ! ""
Рогов:Рогов NP-COG-OB ; ! ""
Родионов:Родионов NP-COG-OB ; ! ""
Рожков:Рожков NP-COG-OB ; ! ""
Розов:Розов NP-COG-OB ; ! ""
Романов:Романов NP-COG-OB ; ! ""
Ростов:Ростов NP-COG-OB ; ! ""
Рубинов:Рубинов NP-COG-OB ; ! ""
Рубцов:Рубцов NP-COG-OB ; ! ""
Румянцев:Румянцев NP-COG-OB ; ! ""
Русаков:Русаков NP-COG-OB ; ! ""
Русанов:Русанов NP-COG-OB ; ! ""
Русинов:Русинов NP-COG-OB ; ! ""
Рүстемов:Рүстемов NP-COG-OB ; ! ""
Рыбаков:Рыбаков NP-COG-OB ; ! ""
Рыков:Рыков NP-COG-OB ; ! ""
Рымбаев:Рымбаев NP-COG-OB ; ! ""
Рынков:Рынков NP-COG-OB ; ! ""
Рысқұлов:Рысқұлов NP-COG-OB ; ! ""
Рычков:Рычков NP-COG-OB ; ! ""
Рябов:Рябов NP-COG-OB ; ! ""
Рябышев:Рябышев NP-COG-OB ; ! ""
Рязанов:Рязанов NP-COG-OB ; ! ""
Сəтбаев:Сəтбаев NP-COG-OB ; ! ""
Сабатаев:Сабатаев NP-COG-OB ; ! ""
Сабдалин:Сабдалин NP-COG-IN ; ! ""
Сабильянов:Сабильянов NP-COG-OB ; ! ""
Савельев:Савельев NP-COG-OB ; ! ""
Савёлов:Савёлов NP-COG-OB ; ! ""
Савин:Савин NP-COG-IN ; ! ""
Савуков:Савуков NP-COG-OB ; ! ""
Сағындықов:Сағындықов NP-COG-OB ; ! ""
Сағынтаев:Сағынтаев NP-COG-OB ; ! ""
Сағырбаев:Сағырбаев NP-COG-OB ; ! ""
Саданов:Саданов NP-COG-OB ; ! ""
Садовников:Садовников NP-COG-OB ; ! ""
Садықов:Садықов NP-COG-OB ; ! ""
Садықұлов:Садықұлов NP-COG-OB ; ! ""
Садырбаев:Садырбаев NP-COG-OB ; ! ""
Садюков:Садюков NP-COG-OB ; ! ""
Саеров:Саеров NP-COG-OB ; ! ""
Сазонов:Сазонов NP-COG-OB ; ! ""
Сайдашев:Сайдашев NP-COG-OB ; ! ""
Сайденов:Сайденов NP-COG-OB ; ! ""
Сайтиев:Сайтиев NP-COG-OB ; ! ""
Сакмаров:Сакмаров NP-COG-OB ; ! ""
Сақабеков:Сақабеков NP-COG-OB ; ! ""
Салимов:Салимов NP-COG-OB ; ! ""
Салихов:Салихов NP-COG-OB ; ! ""
Салтыков:Салтыков NP-COG-OB ; ! ""
Сальников:Сальников NP-COG-OB ; ! ""
Саматов:Саматов NP-COG-OB ; ! ""
Самашев:Самашев NP-COG-OB ; ! ""
Самодуров:Самодуров NP-COG-OB ; ! ""
Самойлов:Самойлов NP-COG-OB ; ! ""
Самсонов:Самсонов NP-COG-OB ; ! ""
Санбаев:Санбаев NP-COG-OB ; ! ""
Сандимиров:Сандимиров NP-COG-OB ; ! ""
Сандыбаев:Сандыбаев NP-COG-OB ; ! ""
Сапожников:Сапожников NP-COG-OB ; ! ""
Сараев:Сараев NP-COG-OB ; ! ""
Сарасенбаев:Сарасенбаев NP-COG-OB ; ! ""
Саратов:Саратов NP-COG-OB ; ! ""
Сарбасов:Сарбасов NP-COG-OB ; ! ""
Саркизов:Саркизов NP-COG-OB ; ! ""
Сарқұлов:Сарқұлов NP-COG-OB ; ! ""
Сарманов:Сарманов NP-COG-OB ; ! ""
Сарханов:Сарханов NP-COG-OB ; ! ""
Сарыбаев:Сарыбаев NP-COG-OB ; ! ""
Сасықов:Сасықов NP-COG-OB ; ! ""
Сатаев:Сатаев NP-COG-OB ; ! ""
Сатпаев:Сатпаев NP-COG-OB ; ! ""
Саттаров:Саттаров NP-COG-OB ; ! ""
Сатыбалдиев:Сатыбалдиев NP-COG-OB ; ! ""
Сатыбалдинов:Сатыбалдинов NP-COG-OB ; ! ""
Жұмабеков:Жұмабеков NP-COG-OB ; ! ""
Саудабаев:Саудабаев NP-COG-OB ; ! ""
Сауранбаев:Сауранбаев NP-COG-OB ; ! ""
Сафаргалиев:Сафаргалиев NP-COG-OB ; ! ""
Сафиев:Сафиев NP-COG-OB ; ! ""
Сафин:Сафин NP-COG-IN ; ! ""
Сафонов:Сафонов NP-COG-OB ; ! ""
Сафронов:Сафронов NP-COG-OB ; ! ""
Сахаров:Сахаров NP-COG-OB ; ! ""
Сәдуақасов:Сәдуақасов NP-COG-OB ; ! ""
Сәйденов:Сәйденов NP-COG-OB ; ! ""
Сәкиев:Сәкиев NP-COG-OB ; ! ""
Сәмединов:Сәмединов NP-COG-OB ; ! ""
Сәпиев:Сәпиев NP-COG-OB ; ! ""
Сәрсеков:Сәрсеков NP-COG-OB ; ! ""
Сәрсембаев:Сәрсембаев NP-COG-OB ; ! ""
Сәрсенбаев:Сәрсенбаев NP-COG-OB ; ! ""
Сәрсенбаев:Сәрсенбаев NP-COG-OB ; ! ""
Сәрсенов:Сәрсенов NP-COG-OB ; ! ""
Сәтбаев:Сәтбаев NP-COG-OB ; ! ""
Сәтбаев:Сәтбаев NP-COG-OB ; ! ""
Сәтпаев:Сәтпаев NP-COG-OB ; ! ""
Сваев:Сваев NP-COG-OB ; ! ""
Свердлов:Свердлов NP-COG-OB ; ! ""
Сверчков:Сверчков NP-COG-OB ; ! ""
Свиридов:Свиридов NP-COG-OB ; ! ""
Свистков:Свистков NP-COG-OB ; ! ""
Северцов:Северцов NP-COG-OB ; ! ""
Сегізбаев:Сегізбаев NP-COG-OB ; ! ""
Сеитов:Сеитов NP-COG-OB ; ! ""
Сейітов:Сейітов NP-COG-OB ; ! ""
Селезнев:Селезнев NP-COG-OB ; ! ""
Селезнёв:Селезнёв NP-COG-OB ; ! ""
Селиванов:Селиванов NP-COG-OB ; ! ""
Селиверстов:Селиверстов NP-COG-OB ; ! ""
Селивестров:Селивестров NP-COG-OB ; ! ""
Сембаев:Сембаев NP-COG-OB ; ! ""
Семенов:Семенов NP-COG-OB ; ! ""
Семенов:Семенов NP-COG-OB ; ! ""
Семёнов:Семёнов NP-COG-OB ; ! ""
Сеңгірбаев:Сеңгірбаев NP-COG-OB ; ! ""
Серафимов:Серафимов NP-COG-OB ; ! ""
Сергачев:Сергачев NP-COG-OB ; ! ""
Сергеев:Сергеев NP-COG-OB ; ! ""
Серғазиев:Серғазиев NP-COG-OB ; ! ""
Серебренников:Серебренников NP-COG-OB ; ! ""
Серебряков:Серебряков NP-COG-OB ; ! ""
Серікқалиев:Серікқалиев NP-COG-OB ; ! ""
Серкебаев:Серкебаев NP-COG-OB ; ! ""
Серов:Серов NP-COG-OB ; ! ""
Серпухов:Серпухов NP-COG-OB ; ! ""
Сетнеров:Сетнеров NP-COG-OB ; ! ""
Сетов:Сетов NP-COG-OB ; ! ""
Сеченев:Сеченев NP-COG-OB ; ! ""
Сеченов:Сеченов NP-COG-OB ; ! ""
Сидоров:Сидоров NP-COG-OB ; ! ""
Сидорочев:Сидорочев NP-COG-OB ; ! ""
Сидяков:Сидяков NP-COG-OB ; ! ""
Силин:Силин NP-COG-IN ; ! ""
Сильнов:Сильнов NP-COG-OB ; ! ""
Симонов:Симонов NP-COG-OB ; ! ""
Симьянов:Симьянов NP-COG-OB ; ! ""
Синельников:Синельников NP-COG-OB ; ! ""
Ситников:Ситников NP-COG-OB ; ! ""
Скатов:Скатов NP-COG-OB ; ! ""
Скворцов:Скворцов NP-COG-OB ; ! ""
Сладков:Сладков NP-COG-OB ; ! ""
Сланов:Сланов NP-COG-OB ; ! ""
Слатнов:Слатнов NP-COG-OB ; ! ""
Сләмқұлов:Сләмқұлов NP-COG-OB ; ! ""
Слободан:Слободан NP-ANT-M ; !"Use/MT"
Слободан:Слободан NP-COG-IN ; !"Use/MT"
Слонов:Слонов NP-COG-OB ; ! ""
Смақов:Смақов NP-COG-OB ; ! ""
Смирнов:Смирнов NP-COG-OB ; ! ""
Смолов:Смолов NP-COG-OB ; ! ""
Смородинов:Смородинов NP-COG-OB ; ! ""
Соболев:Соболев NP-COG-OB ; ! ""
Созақбаев:Созақбаев NP-COG-OB ; ! ""
Соколов:Соколов NP-COG-OB ; ! ""
Соқпақбаев:Соқпақбаев NP-COG-OB ; ! ""
Соловьёв:Соловьёв NP-COG-OB ; ! ""
Сорокин:Сорокин NP-COG-IN ; ! ""
Софронов:Софронов NP-COG-OB ; ! ""
Сөмединов:Сөмединов NP-COG-OB ; ! ""
Спамбетов:Спамбетов NP-COG-OB ; ! ""
Спиридонов:Спиридонов NP-COG-OB ; ! ""
Сталин:Сталин NP-COG-IN ; ! ""
Стародубцев:Стародубцев NP-COG-OB ; ! ""
Старшов:Старшов NP-COG-OB ; ! ""
Стаханов:Стаханов NP-COG-OB ; ! ""
Стеблов:Стеблов NP-COG-OB ; ! ""
Степанов:Степанов NP-COG-OB ; ! ""
Стифонов:Стифонов NP-COG-OB ; ! ""
Столяров:Столяров NP-COG-OB ; ! ""
Стратонов:Стратонов NP-COG-OB ; ! ""
Страхов:Страхов NP-COG-OB ; ! ""
Стрелков:Стрелков NP-COG-OB ; ! ""
Строганов:Строганов NP-COG-OB ; ! ""
Струнников:Струнников NP-COG-OB ; ! ""
Стручков:Стручков NP-COG-OB ; ! ""
Студенцов:Студенцов NP-COG-OB ; ! ""
Субанов:Субанов NP-COG-OB ; ! ""
Субботин:Субботин NP-COG-IN ; ! ""
Суворов:Суворов NP-COG-OB ; ! ""
Судаков:Судаков NP-COG-OB ; ! ""
Сулиманов:Сулиманов NP-COG-OB ; ! ""
Суриков:Суриков NP-COG-OB ; ! ""
Суслов:Суслов NP-COG-OB ; ! ""
Суханов:Суханов NP-COG-OB ; ! ""
Суховерхов:Суховерхов NP-COG-OB ; ! ""
Сүгірбаев:Сүгірбаев NP-COG-OB ; ! ""
Сүйменбаев:Сүйменбаев NP-COG-OB ; ! ""
Сүлеев:Сүлеев NP-COG-OB ; ! ""
Сүлейменов:Сүлейменов NP-COG-OB ; ! ""
Сұлтанбаев:Сұлтанбаев NP-COG-OB ; ! ""
Сұлтанбаев:Сұлтанбаев NP-COG-OB ; ! ""
Сұлтанов:Сұлтанов NP-COG-OB ; ! ""
Сыздықов:Сыздықов NP-COG-OB ; ! ""
Сыпатаев:Сыпатаев NP-COG-OB ; ! ""
Сыромятников:Сыромятников NP-COG-OB ; ! ""
Сырттанов:Сырттанов NP-COG-OB ; ! ""
Сырымбетов:Сырымбетов NP-COG-OB ; ! ""
Сысоев:Сысоев NP-COG-OB ; ! ""
Сычев:Сычев NP-COG-OB ; ! ""
Табылдиев:Табылдиев NP-COG-OB ; ! ""
Тагильцев:Тагильцев NP-COG-OB ; ! ""
Тазабеков:Тазабеков NP-COG-OB ; ! ""
Таймағамбетов:Таймағамбетов NP-COG-OB ; ! ""
Тайманов:Тайманов NP-COG-OB ; ! ""
Таймасов:Таймасов NP-COG-OB ; ! ""
Тайшапов:Тайшапов NP-COG-OB ; ! ""
Таланцев:Таланцев NP-COG-OB ; ! ""
Талжанов:Талжанов NP-COG-OB ; ! ""
Талиев:Талиев NP-COG-OB ; ! ""
Талов:Талов NP-COG-OB ; ! ""
Тамабаев:Тамабаев NP-COG-OB ; ! ""
Таңатаров:Таңатаров NP-COG-OB ; ! ""
Тапцырев:Тапцырев NP-COG-OB ; ! ""
Таранов:Таранов NP-COG-OB ; ! ""
Тарасов:Тарасов NP-COG-OB ; ! ""
Тасболатов:Тасболатов NP-COG-OB ; ! ""
Тасмағамбетов:Тасмағамбетов NP-COG-OB ; ! ""
Тастайбеков:Тастайбеков NP-COG-OB ; ! ""
Тастанбеков:Тастанбеков NP-COG-OB ; ! ""
Татанов:Татанов NP-COG-OB ; ! ""
Татарханов:Татарханов NP-COG-OB ; ! ""
Таукин:Таукин NP-COG-IN ; ! ""
Тафаев:Тафаев NP-COG-OB ; ! ""
Ташмұхамедов:Ташмұхамедов NP-COG-OB ; ! ""
Тәжібаев:Тәжібаев NP-COG-OB ; ! ""
Тәжін:Тәжін NP-COG-IN ; ! ""
Тәжин:Тәжин NP-COG-IN ; ! ""
Тәкібаев:Тәкібаев NP-COG-OB ; ! ""
Тәңірбергенов:Тәңірбергенов NP-COG-OB ; ! ""
Тәшенев:Тәшенев NP-COG-OB ; ! ""
Тевкелев:Тевкелев NP-COG-OB ; ! ""
Теменов:Теменов NP-COG-OB ; ! ""
Темірбеков:Темірбеков NP-COG-OB ; ! ""
Теміржанов:Теміржанов NP-COG-OB ; ! ""
Теміров:Теміров NP-COG-OB ; ! ""
Тенюшев:Тенюшев NP-COG-OB ; ! ""
Теплов:Теплов NP-COG-OB ; ! ""
Теплоухов:Теплоухов NP-COG-OB ; ! ""
Тереғұлов:Тереғұлов NP-COG-OB ; ! ""
Терентьев:Терентьев NP-COG-OB ; ! ""
Тереньтев:Тереньтев NP-COG-OB ; ! ""
Тетерин:Тетерин NP-COG-IN ; ! ""
Тиесов:Тиесов NP-COG-OB ; ! ""
Тиесов:Тиесов NP-COG-OB ; ! ""
Тимаев:Тимаев NP-COG-OB ; ! ""
Тимирязев:Тимирязев NP-COG-OB ; ! ""
Тимофеев:Тимофеев NP-COG-OB ; ! ""
Титов:Титов NP-COG-OB ; ! ""
Тихонов:Тихонов NP-COG-OB ; ! ""
Тілендиев:Тілендиев NP-COG-OB ; ! ""
Тіленшиев:Тіленшиев NP-COG-OB ; ! ""
Тілеубаев:Тілеубаев NP-COG-OB ; ! ""
Тілеуханов:Тілеуханов NP-COG-OB ; ! ""
Тілешев:Тілешев NP-COG-OB ; ! "Tilešev"
Токарев:Токарев NP-COG-OB ; ! ""
Тоқаев:Тоқаев NP-COG-OB ; ! ""
Тоқмағанбетов:Тоқмағанбетов NP-COG-OB ; ! ""
Тоқомбаев:Тоқомбаев NP-COG-OB ; ! ""
Тоқпанов:Тоқпанов NP-COG-OB ; ! ""
Тоқсанбаев:Тоқсанбаев NP-COG-OB ; ! ""
Тоқтабаев:Тоқтабаев NP-COG-OB ; ! ""
Тоқтаров:Тоқтаров NP-COG-OB ; ! ""
Толмачев:Толмачев NP-COG-OB ; ! ""
Толстов:Толстов NP-COG-OB ; ! ""
Торайғыров:Торайғыров NP-COG-OB ; ! ""
Торопцев:Торопцев NP-COG-OB ; ! ""
Тосов:Тосов NP-COG-OB ; ! ""
Төлебаев:Төлебаев NP-COG-OB ; ! ""
Төлегенов:Төлегенов NP-COG-OB ; ! ""
Төлегенов:Төлегенов NP-COG-OB ; ! ""
Төлепбаев:Төлепбаев NP-COG-OB ; ! ""
Төребаев:Төребаев NP-COG-OB ; ! ""
Төрежанов:Төрежанов NP-COG-OB ; ! ""
Төржанов:Төржанов NP-COG-OB ; ! ""
Третьяков:Третьяков NP-COG-OB ; ! ""
Тронов:Тронов NP-COG-OB ; ! ""
Трофимов:Трофимов NP-COG-OB ; ! ""
Туполев:Туполев NP-COG-OB ; ! ""
Тургенев:Тургенев NP-COG-OB ; ! ""
Тургенов:Тургенов NP-COG-OB ; ! ""
Туров:Туров NP-COG-OB ; ! ""
Турчинов:Турчинов NP-COG-OB ; ! ""
Түгелбаев:Түгелбаев NP-COG-OB ; ! ""
Түнтеков:Түнтеков NP-COG-OB ; ! ""
Тұнғұшпаев:Тұнғұшпаев NP-COG-OB ; ! ""
Тұрағұлов:Тұрағұлов NP-COG-OB ; ! ""
Тұржанов:Тұржанов NP-COG-OB ; ! ""
Тұрлыханов:Тұрлыханов NP-COG-OB ; ! ""
Тұяқов:Тұяқов NP-COG-OB ; ! ""
Тхиенг:Тхиенг NP-ANT-M ; !"Use/MT"
Тынышбаев:Тынышбаев NP-COG-OB ; ! ""
Тынышпаев:Тынышпаев NP-COG-OB ; ! ""
Тысыбаев:Тысыбаев NP-COG-OB ; ! ""
Тьшышбаев:Тьшышбаев NP-COG-OB ; ! ""
Тюленев:Тюленев NP-COG-OB ; ! ""
Тячев:Тячев NP-COG-OB ; ! ""
Уалиев:Уалиев NP-COG-OB ; ! ""
Уалиханов:Уалиханов NP-COG-OB ; ! ""
Уәлиев:Уәлиев NP-COG-OB ; ! ""
Уәлиханов:Уәлиханов NP-COG-OB ; ! ""
Уваров:Уваров NP-COG-OB ; ! ""
Узелков:Узелков NP-COG-OB ; ! ""
Уланов:Уланов NP-COG-OB ; ! ""
Ульянов:Ульянов NP-COG-OB ; ! ""
Уляшев:Уляшев NP-COG-OB ; ! ""
Умов:Умов NP-COG-OB ; ! ""
Уралеев:Уралеев NP-COG-OB ; ! ""
Урмаев:Урмаев NP-COG-OB ; ! ""
Устинов:Устинов NP-COG-OB ; ! ""
Усубакунов:Усубакунов NP-COG-OB ; ! ""
Ушаков:Ушаков NP-COG-OB ; ! ""
Үкібаев:Үкібаев NP-COG-OB ; ! ""
Үмбеталиев:Үмбеталиев NP-COG-OB ; ! ""
Үмбетбаев:Үмбетбаев NP-COG-OB ; ! ""
Ұйықбаев:Ұйықбаев NP-COG-OB ; ! ""
Ұрқымбаев:Ұрқымбаев NP-COG-OB ; ! ""
Фадеев:Фадеев NP-COG-OB ; ! ""
Фандеев:Фандеев NP-COG-OB ; ! ""
Федоров:Федоров NP-COG-OB ; ! ""
Федосеев:Федосеев NP-COG-OB ; ! ""
Федотов:Федотов NP-COG-OB ; ! ""
Фелимонов:Фелимонов NP-COG-OB ; ! ""
Фёдоров:Фёдоров NP-COG-OB ; ! ""
Филатов:Филатов NP-COG-OB ; ! ""
Филиппов:Филиппов NP-COG-OB ; ! ""
Фокин:Фокин NP-COG-IN ; ! ""
Фомин:Фомин NP-COG-IN ; ! ""
Фомичёв:Фомичёв NP-COG-OB ; ! ""
Фролов:Фролов NP-COG-OB ; ! ""
Фурманов:Фурманов NP-COG-OB ; ! ""
Хабаров:Хабаров NP-COG-OB ; ! ""
Хадеев:Хадеев NP-COG-OB ; ! ""
Хакімжанов:Хакімжанов NP-COG-OB ; ! ""
Хакімов:Хакімов NP-COG-OB ; ! ""
Халиков:Халиков NP-COG-OB ; ! ""
Халкомсов:Халкомсов NP-COG-OB ; ! ""
Хамдамов:Хамдамов NP-COG-OB ; ! ""
Ханыков:Ханыков NP-COG-OB ; ! ""
Харитонов:Харитонов NP-COG-OB ; ! ""
Харламов:Харламов NP-COG-OB ; ! ""
Харламов:Харламов NP-COG-OB ; ! ""
Харлампьев:Харлампьев NP-COG-OB ; ! ""
Хасанғалиев:Хасанғалиев NP-COG-OB ; ! ""
Хасенов:Хасенов NP-COG-OB ; ! ""
Хисматуллин:Хисматуллин NP-COG-IN ; ! ""
Хлестаков:Хлестаков NP-COG-OB ; ! ""
Хлудов:Хлудов NP-COG-OB ; ! ""
Хмелев:Хмелев NP-COG-OB ; ! ""
Хомутов:Хомутов NP-COG-OB ; ! ""
Хорасев:Хорасев NP-COG-OB ; ! ""
Хохлов:Хохлов NP-COG-OB ; ! ""
Храпунов:Храпунов NP-COG-OB ; ! ""
Хрусталев:Хрусталев NP-COG-OB ; ! ""
Хрущев:Хрущев NP-COG-OB ; ! ""
Хумышев:Хумышев NP-COG-OB ; ! ""
Хэмиш:Хэмиш NP-ANT-M ; !"Use/MT"
Царев:Царев NP-COG-OB ; ! ""
Цветаев:Цветаев NP-COG-OB ; ! ""
Цветков:Цветков NP-COG-OB ; ! ""
Чагаев:Чагаев NP-COG-OB ; ! ""
Чалабаев:Чалабаев NP-COG-OB ; ! ""
Чапаев:Чапаев NP-COG-OB ; ! ""
Чебышев:Чебышев NP-COG-OB ; ! ""
Чердабаев:Чердабаев NP-COG-OB ; ! ""
Черемухов:Черемухов NP-COG-OB ; ! ""
Черенков:Черенков NP-COG-OB ; ! ""
Чернов:Чернов NP-COG-OB ; ! ""
Чернышев:Чернышев NP-COG-OB ; ! ""
Черняев:Черняев NP-COG-OB ; ! ""
Чесноков:Чесноков NP-COG-OB ; ! ""
Чехов:Чехов NP-COG-OB ; ! ""
Чижиков:Чижиков NP-COG-OB ; ! ""
Читнаев:Читнаев NP-COG-OB ; ! ""
Чихачев:Чихачев NP-COG-OB ; ! ""
Чкалов:Чкалов NP-COG-OB ; ! ""
Чулков:Чулков NP-COG-OB ; ! ""
Чулошников:Чулошников NP-COG-OB ; ! ""
Чупоршнев:Чупоршнев NP-COG-OB ; ! ""
Чуриков:Чуриков NP-COG-OB ; ! ""
Шагаев:Шагаев NP-COG-OB ; ! ""
Шабдарбаев:Шабдарбаев NP-COG-OB ; ! ""
Шайқысламов:Шайқысламов NP-COG-OB ; ! ""
Шаймиев:Шаймиев NP-COG-OB ; ! ""
Шалаев:Шалаев NP-COG-OB ; ! ""
Шалеев:Шалеев NP-COG-OB ; ! ""
Шамаев:Шамаев NP-COG-OB ; ! ""
Шамполов:Шамполов NP-COG-OB ; ! ""
Шаңгереев:Шаңгереев NP-COG-OB ; ! ""
Шаңғұтов:Шаңғұтов NP-COG-OB ; ! ""
Шаңғытбаев:Шаңғытбаев NP-COG-OB ; ! ""
Шапошников:Шапошников NP-COG-OB ; ! ""
Шапталов:Шапталов NP-COG-OB ; ! ""
Шарапов:Шарапов NP-COG-OB ; ! ""
Шаров:Шаров NP-COG-OB ; ! ""
Шаханов:Шаханов NP-COG-OB ; ! ""
Шашков:Шашков NP-COG-OB ; ! ""
Шаяхметов:Шаяхметов NP-COG-OB ; ! ""
Шаяхметов:Шаяхметов NP-COG-OB ; ! ""
Шәймиев:Шәймиев NP-COG-OB ; ! ""
Шәріпов:Шәріпов NP-COG-OB ; ! ""
Шемекеев:Шемекеев NP-COG-OB ; ! ""
Шерғазиев:Шерғазиев NP-COG-OB ; ! ""
Шерементьев:Шерементьев NP-COG-OB ; ! ""
Шестаков:Шестаков NP-COG-OB ; ! ""
Шибаев:Шибаев NP-COG-OB ; ! ""
Шилманов:Шилманов NP-COG-OB ; ! ""
Шилов:Шилов NP-COG-OB ; ! ""
Шингарев:Шингарев NP-COG-OB ; ! ""
Ширяев:Ширяев NP-COG-OB ; ! ""
Шнитников:Шнитников NP-COG-OB ; ! ""
Шоқаев:Шоқаев NP-COG-OB ; ! ""
Шонанов:Шонанов NP-COG-OB ; ! ""
Шорманов:Шорманов NP-COG-OB ; ! ""
Шостков:Шостков NP-COG-OB ; ! ""
Шотаев:Шотаев NP-COG-OB ; ! ""
Шпаков:Шпаков NP-COG-OB ; ! ""
Шубин:Шубин NP-COG-IN ; ! ""
Шувалов:Шувалов NP-COG-OB ; ! ""
Шулаев:Шулаев NP-COG-OB ; ! ""
Шустов:Шустов NP-COG-OB ; ! ""
Шүменов:Шүменов NP-COG-OB ; ! ""
Шылманов:Шылманов NP-COG-OB ; ! ""
Шынасілов:Шынасілов NP-COG-OB ; ! ""
Шырдабаев:Шырдабаев NP-COG-OB ; ! ""
Щепкин:Щепкин NP-COG-IN ; ! ""
Щербаков:Щербаков NP-COG-OB ; ! ""
Щукин:Щукин NP-COG-IN ; ! ""
Ыбрайымов:Ыбрайымов NP-COG-OB ; ! ""
Ыбыраев:Ыбыраев NP-COG-OB ; ! ""
Ыдырысов:Ыдырысов NP-COG-OB ; ! ""
Ысқақов:Ысқақов NP-COG-OB ; ! ""
Ысмайылов:Ысмайылов NP-COG-OB ; ! ""
Эдоков:Эдоков NP-COG-OB ; ! ""
Ювенальев:Ювенальев NP-COG-OB ; ! ""
Юдин:Юдин NP-COG-IN ; ! ""
Юрьев:Юрьев NP-COG-OB ; ! ""
Юсупов:Юсупов NP-COG-OB ; ! ""
Яблочков:Яблочков NP-COG-OB ; ! ""
Ядринцев:Ядринцев NP-COG-OB ; ! ""
Яковлев:Яковлев NP-COG-OB ; ! ""
Яколвев:Яколвев NP-COG-OB ; ! ""
Якушев:Якушев NP-COG-OB ; ! ""
Ямышев:Ямышев NP-COG-OB ; ! ""
Яранцев:Яранцев NP-COG-OB ; ! ""
Ярославцев:Ярославцев NP-COG-OB ; ! ""

Алиев:Алиев NP-COG-OB ; ! "" ! Use/MT
Байтазиев:Байтазиев NP-COG-OB ; ! "" ! Use/MT
Балиев:Балиев NP-COG-OB ; ! "" ! Use/MT
Бәлиев:Бәлиев NP-COG-OB ; ! "" ! Use/MT
Бердалиев:Бердалиев NP-COG-OB ; ! "" ! Use/MT
Беркалиев:Беркалиев NP-COG-OB ; ! "" ! Use/MT
Буриев:Буриев NP-COG-OB ; ! "" ! Use/MT
Гаджиев:Гаджиев NP-COG-OB ; ! "" ! Use/MT
Ғазалиев:Ғазалиев NP-COG-OB ; ! "" ! Use/MT
Евгениев:Евгениев NP-COG-OB ; ! "" ! Use/MT
Ералиев:Ералиев NP-COG-OB ; ! "" ! Use/MT
Жанқұлиев:Жанқұлиев NP-COG-OB ; ! "" ! Use/MT
Жылқышиев:Жылқышиев NP-COG-OB ; ! "" ! Use/MT
Зәкиев:Зәкиев NP-COG-OB ; ! "" ! Use/MT
Иманғалиев:Иманғалиев NP-COG-OB ; ! "" ! Use/MT
Иманәлиев:Иманәлиев NP-COG-OB ; ! "" ! Use/MT
Күнғалиев:Күнғалиев NP-COG-OB ; ! "" ! Use/MT
Маханбетәжиев:Маханбетәжиев NP-COG-OB ; ! "" ! Use/MT
Момынәлиев:Момынәлиев NP-COG-OB ; ! "" ! Use/MT
Мырзалиев:Мырзалиев NP-COG-OB ; ! "" ! Use/MT
Мырзамадиев:Мырзамадиев NP-COG-OB ; ! "" ! Use/MT
Омуралиев:Омуралиев NP-COG-OB ; ! "" ! Use/MT
Оразғалиев:Оразғалиев NP-COG-OB ; ! "" ! Use/MT
Орсариев:Орсариев NP-COG-OB ; ! "" ! Use/MT
Өрсариев:Өрсариев NP-COG-OB ; ! "" ! Use/MT
Пірәлиев:Пірәлиев NP-COG-OB ; ! "" ! Use/MT
Розыбақиев:Розыбақиев NP-COG-OB ; ! "" ! Use/MT
Рысқалиев:Рысқалиев NP-COG-OB ; ! "" ! Use/MT
Сағадиев:Сағадиев NP-COG-OB ; ! "" ! Use/MT
Сағдиев:Сағдиев NP-COG-OB ; ! "" ! Use/MT
Сапарғалиев:Сапарғалиев NP-COG-OB ; ! "" ! Use/MT
Сейдағалиев:Сейдағалиев NP-COG-OB ; ! "" ! Use/MT
Сәтқалиев:Сәтқалиев NP-COG-OB ; ! "" ! Use/MT
Тәжиев:Тәжиев NP-COG-OB ; ! "" ! Use/MT
Тәшиев:Тәшиев NP-COG-OB ; ! "" ! Use/MT
Тигиев:Тигиев NP-COG-OB ; ! "" ! Use/MT
Уәлиев:Уәлиев NP-COG-OB ; ! "" ! Use/MT
Үмбетәлиев:Үмбетәлиев NP-COG-OB ; ! "" ! Use/MT
Хаджиев:Хаджиев NP-COG-OB ; ! "" ! Use/MT
Хашиев:Хашиев NP-COG-OB ; ! "" ! Use/MT
Шынәлиев:Шынәлиев NP-COG-OB ; ! "" ! Use/MT


! Organisations
! =============

Airbus:Airbus NP-ORG-LAT ; ! ""
Althea:Althea NP-ORG-LAT ; !""
Autodesk:Autodesk NP-ORG-LAT ; !""
Columbia:Columbia NP-ORG-LAT ; ! ""
Company:Company NP-ORG-LAT ; ! ""
Conoco:Conoco NP-ORG-LAT ; ! ""
Efe:Efe NP-ORG-LAT ; !""
Endesa:Endesa NP-ORG-LAT ; !""
Ericsson:Ericsson NP-ORG-LAT ; !""
Exxon:Exxon NP-ORG-LAT ; ! ""
Mobil:Mobil NP-ORG-LAT ; ! ""
Facebook:Facebook NP-ORG-LAT ; ! ""
Friendfeed:Friendfeed NP-ORG-LAT ; !""
Google:Google%{а%}%{л%} NP-ORG-LAT ; ! ""
Guardian:Guardian NP-ORG-LAT ; ! ""
IBM:IBM NP-ORG-LAT ; ! ""
Iberdrola:Iberdrola NP-ORG-LAT ; !"T"

Inc:Inc NP-ORG-LAT ; ! ""
Inpex:Inpex NP-ORG-LAT ; ! ""
Atari:Atari NP-ORG-LAT ; ! ""
ACLU:ACLU NP-ORG-LAT ; ! ""
AOL:AOL NP-ORG-LAT ; ! ""
AMD:AMD NP-ORG-LAT ; ! ""
Audi:Audi NP-ORG-LAT ; ! ""
Ajax:Ajax NP-ORG-LAT ; ! ""
ASCII:ASCII NP-ORG-LAT ; ! ""
Amiga:Amiga NP-ORG-LAT ; ! ""
ABC:ABC NP-ORG-LAT ; ! ""
ABBA:ABBA NP-ORG-LAT ; ! ""
Camus:Camus NP-ORG-LAT ; ! ""
Christie:Christie NP-ORG-LAT ; ! ""
Aon:Aon NP-ORG-LAT ; ! ""
Amway:Amway NP-ORG-LAT ; ! ""
Adobe:Adobe NP-ORG-LAT ; ! ""


INSEE:INSEE NP-ORG-LAT ; ! "Францияның ұлттық статистика және экономикалық зерттеулер институты (фр. Institut national de la statistique et des études économiques, қысқ. INSEE немесе Insee"
Instructables:Instructables NP-ORG-LAT ; ! ""
Investment:Investment NP-ORG-LAT ; ! ""
Ipad:Ipad NP-ORG-LAT ; !"Use/MT"
iPhone:iPhone NP-ORG-LAT ; !"Use/MT"
iPod:iPod NP-ORG-LAT ; !"Use/MT"
yahoo:yahoo NP-ORG-LAT ; !"Use/MT"
Javascript:Javascript%{э%}%{т%} NP-ORG-LAT ; !"Use/MT"
Jenington:Jenington NP-ORG-LAT ; ! ""
Petroleum:Petroleum NP-ORG-LAT ; ! ""
KazakhGold:KazakhGold NP-ORG-LAT ; ! ""
Kazakhmys:Kazakhmys NP-ORG-LAT ; ! ""
Limited:Limited NP-ORG-LAT ; ! ""
Linux:Linux NP-ORG-LAT ; !"Use/MT"
Ltd:Ltd NP-ORG-LAT ; ! ""
Metallica:Metallica NP-ORG-LAT ; !"Use/MT"
Mozilla:Mozilla NP-ORG-LAT ; !""
MySpace:MySpace NP-ORG-LAT ; !""
NGC:NGC NP-ORG-LAT ; ! "Жаңа жалпы каталог = New General Catalogue"
NGO:NGO NP-ORG-LAT ; !
Nike:Nike NP-ORG-LAT ; !""
Nokia:Nokia NP-ORG-LAT ; !""
Operating:Operating NP-ORG-LAT ; ! ""
Plc:Plc NP-ORG-LAT ; ! ""
SCAT:SCAT NP-ORG-LAT ; ! ""
Shell:Shell NP-ORG-LAT ; ! ""
SFOR:SFOR NP-ORG-LAT ; ! ""
Twitter:Twitter NP-ORG-LAT ; ! ""
Warner:Warner NP-ORG-LAT ; ! ""
Wordpress:Wordpress NP-ORG-LAT ; !"Use/MT"
Wrigley:Wrigley NP-ORG-LAT ; ! ""
YouTube:YouTube NP-ORG-LAT ; ! ""
Авиа:Авиа NP-ORG ; !"Use/MT"
Ақтөбемұнайгаз:Ақтөбемұнайгаз NP-ORG ; ! ""
Ақтөбемұнайгаз:СНПС%-Ақтөбемұнайгаз NP-ORG ; ! "" ! Dir/LR
Аталанта:Аталанта NP-ORG ; !"Use/MT"
Аджанта:Аджанта NP-ORG ; !"Use/MT"
Әл%-Қаида:Әл%-Қаида NP-ORG ; ! ""
Барселона:Барселона NP-ORG ; ! "Futbol Club Barcelona"
Берекет:Берекет NP-ORG ; ! ""
Блумберг:Блумберг NP-ORG ; ! ""
Боинг:Боинг NP-ORG ; !"Use/MT"
Бундеслига:Бундеслига NP-ORG ; ! "Bundesliga"
БҰҰ:БҰҰ NP-ORG-ABBR ; ! "United Nations"
БТА:БТА NP-ORG-ABBR ; ! "a bank in Kazakhstan"
ҚМЭБИ:ҚМЭБИ NP-ORG-ABBR ; ! "KIMEP"
КИМЭП:КИМЭП NP-ORG-ABBR ; ! "KIMEP"
Қазақтелеком:Қазақтелеком NP-ORG ; ! ""
Википедия:Википедия NP-ORG ; ! "Wikipedia"
Уикипедия:Уикипедия NP-ORG ; ! "Wikipedia"
Вильярреал:Вильярреал NP-ORG ; !"Use/MT"
Газпром:Газпром NP-ORG ; ! ""
Гардиан:Гардиан NP-ORG ; ! ""
Гарвард:Гарвард NP-ORG ; ! ""
Гринпис:Гринпис NP-ORG ; !"Use/MT"
ҒА:ҒА NP-ORG-LAT ; ! "Academy of Sciences"
Жайықмұнайгаз:Жайықмұнайгаз NP-ORG ; ! ""
ЖСДП:ЖСДП NP-ORG-ABBR ; ! "Жалпыұлттық социал демократиялық партия=Гомуммилли Социаль Демократик Партия=International Social Democratic Party"
Икар:Икар NP-ORG ; !"Use/MT"
Интерфакс:Интерфакс NP-ORG ; ! ""
КАФ:КАФ NP-AL-ABBR ; ! ""
Кихот:Кихот NP-ORG ; !"Use/MT"
Қазмырыш:Қазмырыш NP-ORG ; ! ""
Қазпошта:Қазпошта NP-ORG ; ! ""
Қазпочта:Қазпочта NP-ORG ; ! ""
КОНМЕБОЛ:КОНМЕБОЛ NP-AL-ABBR ; ! ""
Қоран:Қоран NP-ORG ; ! ""
Лувр:Лувр NP-ORG ; !"Use/MT"
Лукойл:Лукойл NP-ORG ; ! ""
Майкрософт:Майкрософт NP-ORG ; ! ""
Марин:Марин NP-ORG ; ! ""
Мундус:Мундус NP-ORG ; ! ""
НАТО:НАТО NP-ORG-ABBR ; ! ""
Пасха:Пасха NP-ORG ; !"Use/MT"
Пентагон:Пентагон NP-ORG ; ! ""
Рейтер:Рейтер NP-ORG ; ! ""
Реутерс:Реутерс NP-ORG ; ! ""
Серхетяка:Серхетяка NP-ORG ; ! ""
Солис:Солис NP-ORG ; !"Use/MT"
Сырбар:Сырбар NP-ORG ; ! ""
Татар%-информ:Татар%-информ NP-ORG ; ! ""
Темелин:Темелин NP-ORG ; ! ""
Тенгиз:Тенгиз NP-ORG ; ! "Tengiz" !Use/MT
Траст:Траст NP-ORG ; ! ""
Тур:Тур NP-ORG ; ! ""
ФИФА:ФИФА NP-ORG-ABBR ; ! ""
Форбс:Форбс NP-ORG ; ! ""
Хамас:Хамас NP-ORG ; ! ""
Цинказ:Цинказ NP-ORG ; ! ""
Цюрих:Цюрих NP-ORG ; !"Use/MT"
Шеврон:Шеврон NP-ORG ; ! ""
Бош:Бош NP-ORG ; ! "USE/MT"
Самұрық%-қазына:Самұрық%-қазына NP-ORG ; ! "USE/MT"
Евроньюс:Евроньюс NP-ORG ; ! "USE/MT"
Сименс:Сименс NP-ORG ; ! "USE/MT"
Фольксваген:Фольксваген NP-ORG ; ! "USE/MT"
Этнодизайн:Этнодизайн NP-ORG ; ! "Chevron" !Use/MT
Юроуп:Юроуп NP-ORG ; ! ""
ӨИҚ:ӨИҚ NP-ORG ; ! "Өзбекстанның ислам қозғалысы - IMU=Islamic Movement of Uzbekistan"

! Other proper names (events etc)
! ===============================

Apertium:Apertium NP-AL ; ! ""
Beatles:Beatles NP-AL ; !"Use/MT"
Erasmus:Erasmus NP-AL ; ! ""
Expo:Expo NP-AL ; ! ""
Eurovision:Eurovision NP-AL ; ! ""
Еуровидение:Еуровидение NP-AL ; ! ""
Global:Global NP-AL ; ! ""
Group:Group NP-AL ; ! ""
Halal:Halal NP-AL ; ! ""
Independent:Independent NP-AL ; ! ""
Kazakhstan:Kazakhstan NP-AL ; ! ""
Leaks:Leaks NP-AL ; ! ""
Mobil:Mobil NP-AL ; ! ""
Nauryz:Nauryz NP-AL ; ! ""
Petroleum:Petroleum NP-AL ; ! ""
Times:Times NP-AL ; ! ""
Time:Time NP-AL ; ! ""
Yahoo:Yahoo NP-AL ; ! ""
WikiLeaks:WikiLeaks NP-AL ; ! ""
Wiki:Wiki NP-AL ; ! ""
Witness:Witness NP-AL ; ! ""
Авангард:Авангард NP-AL ; ! ""
Аджип:Аджип NP-AL ; ! ""
Аймаңдай:Аймаңдай NP-AL ; ! ""
Аққасқа:Аққасқа NP-AL ; ! ""
Аққу:Аққу NP-AL ; ! ""
Андромеда:Андромеда NP-AL ; ! ""
Аполло:Аполло NP-AL ; ! ""
Аполлон:Аполлон NP-AL ; ! ""
Артемида:Артемида NP-AL ; ! ""
Атлант:Атлант NP-AL ; ! ""
Беларус:Беларус NP-AL ; ! ""
Взгляд:Взгляд NP-AL ; ! ""
Волга:Волга NP-AL ; ! ""
Восток:Восток NP-AL ; ! ""
Время:Время NP-AL ; ! ""
Глобал:Глобал NP-AL ; ! ""
Дейли:Дейли NP-AL ; ! ""
Динамо:Динамо NP-AL ; ! ""
Еуро:Еуро NP-AL ; ! "European Championship"
Жебрейіл:Жебрейіл NP-AL ; ! ""
Жоңғар:Жоңғар NP-AL ; ! ""
Заря:Заря NP-AL ; ! ""
Зевс:Зевс NP-AL ; ! ""
Золото:Золото NP-AL ; ! ""
Ил:Ил NP-AL ; ! ""
Интернационал:Интернационал NP-AL ; ! ""
Кайнозой:кайнозой NP-AL ; ! ""
Қағба:Қағба NP-AL ; ! ""
Қазақгейт:Қазақгейт NP-AL ; ! ""
Қазақмыс:Қазақмыс NP-AL ; ! ""
Қазақфильм:Қазақфильм NP-AL ; ! ""
Лада:Лада NP-AL ; ! ""
Меркурий:Меркурий NP-AL ; ! ""
Маракана:Маракана NP-AL ; ! ""
Шолпан:Шолпан NP-AL ; ! ""
Мир:Мир NP-AL ; ! ""
Нептун:Нептун NP-AL ; ! ""
Олимпия:Олимпия NP-AL ; ! ""
Олимп:Олимп NP-AL ; ! ""
Омичъ:Омичъ NP-AL ; ! ""
Остров:Остров NP-AL ; ! ""
Плутон:Плутон NP-AL ; ! ""
Правда:Правда NP-AL ; ! ""
Рено:Рено NP-AL ; ! ""
Самұрық:Самұрық NP-AL ; ! ""
Сатурн:Сатурн NP-AL ; ! ""
Свобода:Свобода NP-AL ; ! ""
Сименс:Сименс NP-AL ; ! ""
Спартак:Спартак NP-AL ; ! ""
таймс:таймс NP-AL ; ! ""
Таймс:Таймс NP-AL ; ! ""
Талибан:Талибан NP-AL ; ! ""
Тәурат:Таурат NP-AL ; ! "" Dir/LR
Тәурат:Тәурат NP-AL ; ! ""
Тобықты:Тобықты NP-AL ; ! ""
Фунтик:Фунтик NP-AL ; ! ""
Харбор:Харбор NP-AL ; ! ""
Челси:Челси NP-AL ; ! ""
Читта:Читта NP-AL ; ! ""
Юность:Юность NP-AL ; ! ""
Юпитер:Юпитер NP-AL ; ! ""



ақпараттану:ақпараттану N1 ; !"Use/MT"
салалық:салалық A4 ; !"Use/MT"
Уикипедия:Уикипедия NP-ORG ; !"Use/MT"
уикипедияшы:уикипедияшы N1 ; !"Use/MT"
биоморфология:биоморфология NP-TOP ; !"Use/MT"
навигациялық:навигациялық A4 ; !"Use/MT"
Киров:Киров NP-TOP ; !"Use/MT"
Жетіқарақшы:Жетіқарақшы NP-AL ; !"Use/MT"
Жетіқарақшы:Жетіқарақшы NP-AL ; !"Use/MT"
Жетіқарақшы:Жетіқарақшы NP-AL ; !"Use/MT"
Жетіқарақшы:Жетіқарақшы NP-AL ; !"Use/MT"
Жетіқарақшы:Жетіқарақшы NP-AL ; !"Use/MT"
Жетіқарақшы:Жетіқарақшы NP-AL ; !"Use/MT"
Жетіқарақшы:Жетіқарақшы NP-AL ; !"Use/MT"
сиыршы:сиыршы N1 ; !"Use/MT"
терминологиялық:терминологиялық A3 ; !"Use/MT"
Сардиния:Сардиния NP-TOP ; !"Use/MT"
әлеуметтану:әлеуметтану N1 ; !"Use/MT"
Саламанка:Саламанка NP-TOP ; !"Use/MT"
Визеу:Визеу NP-TOP ; !"Use/MT"
гидра:гидра N1 ; !"Use/MT"
Парфия:Парфия NP-TOP ; !"Use/MT"
Нижегород:Нижегород NP-TOP ; !"Use/MT"
Гессен:Гессен NP-TOP ; !"Use/MT"
Романья:Романья NP-TOP ; !"Use/MT"
Гуарда:Гуарда NP-TOP ; !"Use/MT"
Трентино:Трентино NP-TOP ; !"Use/MT"
Адидже:Адидже NP-TOP ; !"Use/MT"
жантану:жантану N1 ; !"Use/MT"
Хакасия:Хакасия NP-TOP ; !"Use/MT"
Лацио:Лацио NP-TOP ; !"Use/MT"
Габрово:Габрово NP-TOP ; !"Use/MT"
Абруццо:Абруццо NP-TOP ; !"Use/MT"
Долган:Долган NP-TOP ; !"Use/MT"
Тырново:Тырново NP-TOP ; !"Use/MT"
Каштелу:Каштелу NP-TOP ; !"Use/MT"
Браганса:Браганса NP-TOP ; !"Use/MT"
Гвадалахара:Гвадалахара NP-TOP ; !"Use/MT"
Тоскана:Тоскана NP-TOP ; !"Use/MT"
Тироль:Тироль NP-TOP ; !"Use/MT"
Миссисипи:Миссисипи NP-TOP ; !"Use/MT"
Пресервед:Пресервед NP-TOP ; !"Use/MT"
Мордовия:Мордовия NP-TOP ; !"Use/MT"
Благоевград:Благоевград NP-TOP ; !"Use/MT"
Парсонс:Парсонс NP-TOP ; !"Use/MT"
Гояс:Гояс NP-TOP ; !"Use/MT"
Хасково:Хасково NP-TOP ; !"Use/MT"
Апулия:Апулия NP-TOP ; !"Use/MT"
Авила:Авила NP-TOP ; !"Use/MT"
Бургас:Бургас NP-TOP ; !"Use/MT"
Данлоп:Данлоп NP-TOP ; !"Use/MT"
Гэмпшир:Гэмпшир NP-TOP ; !"Use/MT"
Коннектикут:Коннектикут NP-TOP ; !"Use/MT"
Чувашия:Чувашия NP-TOP ; !"Use/MT"
Пиауи:Пиауи NP-TOP ; !"Use/MT"
Смолян:Смолян NP-TOP ; !"Use/MT"
Центавр:Центавр NP-TOP ; !"Use/MT"
Теруэль:Теруэль NP-TOP ; !"Use/MT"
Марке:Марке NP-TOP ; !"Use/MT"
Лигурия:Лигурия NP-TOP ; !"Use/MT"
Параиба:Параиба NP-TOP ; !"Use/MT"
Мараньян:Мараньян NP-TOP ; !"Use/MT"
Толедо:Толедо NP-TOP ; !"Use/MT"
Джулия:Джулия NP-ANT-F ; !"Use/MT"
Пловдив:Пловдив NP-TOP ; !"Use/MT"
Коимбра:Коимбра NP-TOP ; !"Use/MT"
Жирона:Жирона NP-TOP ; !"Use/MT"
Андромеда:Андромеда NP-TOP ; !"Use/MT"
Авейру:Авейру NP-TOP ; !"Use/MT"
Айдахо:Айдахо NP-TOP ; !"Use/MT"
Куэнка:Куэнка NP-TOP ; !"Use/MT"
Загора:Загора NP-TOP ; !"Use/MT"
Граубюнден:Граубюнден NP-TOP ; !"Use/MT"
Риоха:Риоха NP-TOP ; !"Use/MT"
Сеара:Сеара NP-TOP ; !"Use/MT"
Кюстендил:Кюстендил NP-TOP ; !"Use/MT"
полиграфия:полиграфия N1 ; !"Use/MT"
субрегион:субрегион N1 ; !"Use/MT"
Бургенланд:Бургенланд NP-TOP ; !"Use/MT"
Перник:Перник NP-TOP ; !"Use/MT"
Бранку:Бранку NP-TOP ; !"Use/MT"
Темпель:Темпель NP-TOP ; !"Use/MT"
Мексико:Мексико NP-TOP ; !"Use/MT"
Токантинс:Токантинс NP-TOP ; !"Use/MT"

Бағдад:Бағдад NP-TOP-RUS ; ! ""
Гермезир:Гермезир NP-TOP ; ! ""
Горган:Горган NP-TOP ; ! ""
Деште%-Кевир:Деште%-Кевир NP-TOP ; ! ""
Деште%-Лух:Деште%-Лух NP-TOP ; ! ""
Загрос:Загрос NP-TOP ; ! ""
Исфаһан:Исфаһан NP-TOP ; ! ""
Келат:Келат NP-TOP ; ! ""
Кура%-Аракс:Кура%-Аракс NP-TOP ; ! ""
Курдстан:Курдстан NP-TOP ; ! ""
Кухруд:Кухруд NP-TOP-RUS ; ! ""
Мекран:Мекран NP-TOP ; ! ""
Мешхед:Мешхед NP-TOP ; ! ""
Нишапур:Нишапур NP-TOP ; ! ""
Пеленган:Пеленган NP-TOP ; ! ""
Рио%-де%-Жанейро:Рио%-де%-Жанейро NP-TOP ; ! ""
Серхед:Серхед NP-TOP-RUS ; ! ""
Тебриз:Тебриз NP-TOP-RUS ; ! ""
Хұзыстан:Хұзыстан NP-TOP ; ! ""
Шираз:Шираз NP-TOP-RUS ; ! ""
Эльбурс:Эльбурс NP-TOP ; ! ""
Якутия:Якутия NP-TOP ; ! ""
Хакасия:Хакасия NP-TOP ; ! ""
Удмуртия:Удмуртия NP-TOP ; ! ""
Мордовия:Мордовия NP-TOP ; ! ""
Кабарда%-Балкария:Кабарда%-Балкария NP-TOP ; ! ""
Бурятия:Бурятия NP-TOP ; ! ""
Беларуссия:Беларуссия NP-TOP ; ! ""

!==================!
 LEXICON Adjectives
!==================!


! A4 adjectives
! =============
жұбайлық:жұбайлық A4 ; ! ""
конъюктивті:конъюктивті A2 ; !"USE/MT"
конустық:конустық A4; ! ""
туыстық:туыстық A4; ! ""
шіркеулік:шіркеулік A4; ! ""
мойындаушы:мойындаушы A4; ! ""
конструктивистикалық:конструктивистикалық A4; ! ""
компланарлы:компланарлы A2 ; ! ""

! Toponyms + LIK
! --------------

! FIXME There is a better way of handling them, find it!
! (note that they all are ambigious between adj/n)

! -- temporary adjectives which needs checking from AT ---

алқызыл:алқызыл A2 ; ! ""


әккі:әккі A2 ; ! ""
есен:есен A2 ;
түпкі:түпкі A1 ;
ерке-шора:ерке-шора A2 ; ! ""
тап-таза:тап-таза A4 ; ! ""
аңғалақ:аңғалақ A2 ; ! ""
жасық:жасық A1 ; ! ""
жиынтық:жиынтық A1 ; ! ""
ақшылдау:ақшылдау A1 ; ! ""
! теңіз:теңіз A3 ; ! "" ! appears to be n.attr
өзен:өзен A3 ; ! ""
бедеу:бедеу A2 ; ! ""
байтақ:байтақ A2 ; ! ""
бозша:бозша A1 ; ! ""
азбан:азбан A2 ; ! ""
қола:қола A2 ; ! ""  ! FIXME: CHECK: might be n.attr
қызған:қызған A1 ; ! ""
берекесіз:берекесіз A1 ; ! ""
соғысушы:соғысушы A3 ; ! ""
анализдік:анализдік A3 ; ! ""
жүктелулі:жүктелулі A3 ; ! ""
түзетілген:түзетілген A4 ; ! ""
байланған:байланған A4 ; ! ""
сыңғырлаған:сыңғырлаған A4 ; ! ""
сылдырлаған:сылдырлаған A4 ; ! ""
алымсыз:алымсыз A1 ; ! ""
ашынған:ашынған A4 ; ! ""
абонементтік:абонементтік A3 ; ! ""
авантюралық:авантюралық A3 ; ! ""
автономиялы:автономиялы A3 ; ! ""
агрессиялық:агрессиялық A3 ; ! ""
агрессияшыл:агрессияшыл A3 ; ! ""
жинақты:жинақты A3 ; ! ""
желсіз:желсіз A3 ; ! ""
жазықсыз:жазықсыз A3 ; ! ""
дағдарысты:дағдарысты A3 ; ! ""
дарынсыз:дарынсыз A3 ; ! ""
бейпіл:бейпіл A3 ; ! ""
кетік:кетік A3 ; ! ""
кемшіліксіз:кемшіліксіз A3 ; ! ""
есалаң:есалаң A3 ; ! ""
ұдайы:ұдайы A3 ; ! ""
күшсіз:күшсіз A3 ; ! ""
долы:долы A3 ; ! ""
көргенді:көргенді A3 ; ! ""
жағдайлы:жағдайлы A3 ; ! ""
жалтырауық:жалтырауық A3 ; ! ""
ауыртатын:ауыртатын A3 ; ! ""
келешек:келешек A3 ; ! ""
ибалы:ибалы A3 ; ! ""
жазықты:жазықты A3 ; ! ""
бүйірлі:бүйірлі A3 ; ! ""
батыңқы:батыңқы A3 ; ! ""
байбаламшы:байбаламшы A3 ; ! ""
болбыр:болбыр A3 ; ! ""
газдалған:газдалған A3 ; ! ""
былғаныш:былғаныш A3 ; ! ""
бірден%-бір:бірден%-бір A3 ; ! ""
жасыған:жасыған A3 ; ! ""
бүгулі:бүгулі A3 ; ! ""
дуаланған:дуаланған A3 ; ! ""
жабулы:жабулы A3 ; ! ""
запастағы:запастағы A3 ; ! ""
мардымды:мардымды A3 ; ! ""
көргіш:көргіш A3 ; ! ""
бұраң:бұраң A3 ; ! ""
ауытқымалы:ауытқымалы A3 ; ! ""
бұзық:бұзық A3 ; ! ""
комплексті:комплексті A3 ; ! ""
бақанша:бақанша A3 ; ! ""
әтпетті:әтпетті A3 ; ! ""
әлді:әлді A3 ; ! ""
барқырауық:барқырауық A3 ; ! ""
алаңғасар:алаңғасар A3 ; ! ""
бармақтай:бармақтай A3 ; ! ""
баяу:баяу A3 ; ! ""
данагөй:данагөй A3 ; ! ""
бейнетті:бейнетті A3 ; ! ""
арынды:арынды A3 ; ! ""
бағанағы:бағанағы A3 ; ! ""
болмашы:болмашы A3 ; ! ""
бітіспестік:бітіспестік A3 ; ! ""
дегбірсіз:дегбірсіз A3 ; ! ""
бәкене:бәкене A3 ; ! ""
кектенгіш:кектенгіш A3 ; ! ""
айырмасыз:айырмасыз A3 ; ! ""
бірізді:бірізді A3 ; ! ""
күздік:күздік A3 ; ! ""
жайылымдық:жайылымдық A3 ; ! ""
жаурынды:жаурынды A3 ; ! ""
күлтелі:күлтелі A3 ; ! ""
бірікпеген:бірікпеген A3 ; ! ""
албыр%-жалбыр:албыр%-жалбыр A3 ; ! ""
алаңқы:алаңқы A3 ; ! ""
керілген:керілген A3 ; ! ""
кескіш:кескіш A3 ; ! ""
ағайындас:ағайындас A3 ; ! ""
әулие:әулие A3 ; ! ""
әлжуаз:әлжуаз A3 ; ! ""
дәулетті:дәулетті A3 ; ! ""
сабырлы:сабырлы A3 ; ! ""
сымбатты:сымбатты A3 ; ! ""
қажырлы:қажырлы A3 ; ! ""
арыншыл:арыншыл A3 ; ! ""
формальдық:формальдық A3 ; ! ""
гүлжазира:гүлжазира A3 ; ! ""
кірсіз:кірсіз A3 ; ! ""
дабырашыл:дабырашыл A3 ; ! ""
айқайлы:айқайлы A3 ; ! ""

алкогольді:алкогольді A1 ; ! ""
елді:елді A1 ; ! ""

учаскелік:учаскелік A4 ; ! ""
уәкілетті:уәкілетті A1 ; ! ""
көлік:көлік A1 ; ! ""
тексеру:тексеру A1 ; ! ""
есеп:есеп A1 ; ! ""
білім:білім A1 ; ! ""
есептеуіш:есептеуіш A1 ; ! ""
бухгалтерлік:бухгалтерлік A4 ; ! ""
электр:электр A1 ; ! ""
тендерлік:тендерлік A4 ; ! ""
жолдама:жолдама A1 ; ! ""
кілегей:кілегей A1 ; ! ""
радиотехникалық:радиотехникалық A4 ; ! ""
тәжірибелік:тәжірибелік A4 ; ! ""
таспалы:таспалы A1 ; ! ""
иық:иық A1 ; ! ""
жолаушы:жолаушы A1 ; ! ""
толмаған:толмаған A1 ; ! ""
жастар:жастар A1 ; ! ""
жатыр:жатыр A1 ; ! ""
табыстық:табыстық A4 ; ! ""
жол:жол A1 ; ! ""
сенімгерлік:сенімгерлік A1 ; ! ""
дебиторлық:дебиторлық A4 ; ! ""
газ:газ A1 ; ! ""
жүк:жүк A1 ; ! ""
донорлық:донорлық A4 ; ! ""
институционалдық:институционалдық A1 ; ! ""
камералық:камералық A1 ; ! ""
контейнерлі:контейнерлі A1 ; ! ""
несие:несие A1 ; ! ""
маркетингтік:маркетингтік A4 ; ! ""
ведомствоаралық:ведомствоаралық A1 ; ! ""
сорғы:сорғы A1 ; ! ""
қанағаттанарлықсыз:қанағаттанарлықсыз A1 ; ! ""
тұрақ:тұрақ A1 ; ! ""
төлем:төлем A1 ; ! ""
хаттама:хаттама A1 ; ! ""
кәсіподақтық:кәсіподақтық A1 ; ! ""
барлау:барлау A1 ; ! ""
ресурс:ресурс A1 ; ! ""
жанқиярлық:жанқиярлық A1 ; ! ""
қуат:қуат A1 ; ! ""
тергеу:тергеу A1 ; ! ""
серіктес:серіктес A1 ; ! ""
шығармашылық:шығармашылық A1 ; ! ""
эпидемиологиялық:эпидемиологиялық A1 ; ! ""
жібек:жібек A1 ; ! ""
дауыл:дауыл A1 ; ! ""
мұз:мұз A1 ; ! ""
тауар:тауар A1 ; ! ""
сарапшы:сарапшы A1 ; ! ""
этномәдени:этномәдени A1 ; ! ""
бүгінгі:бүгінгі A1 ; ! ""

аккордтық:аккордтық A3 ; ! ""
аксиомалық:аксиомалық A3 ; ! ""
актуальды:актуальды A1 ; ! ""
акцентуациялық:акцентуациялық A3 ; ! ""
алфавиттік:алфавиттік A3 ; ! ""
аналогиялық:аналогиялық A1 ; ! ""
ансамбльдік:ансамбльдік A3 ; ! ""
антипартиялық:антипартиялық A3 ; ! ""
антисанитарлық:антисанитарлық A3 ; ! ""
апатиялық:апатиялық A1 ; ! ""
бейсаясат:бейсаясат A3 ; ! ""
арендалық:арендалық A3 ; ! ""
жұпардай:жұпардай A3 ; ! ""
аршынды:аршынды A3; ! ""
базарлы:базарлы A3 ; ! ""
бәлекет:бәлекет A2 ; ! ""
хабарсыз:хабарсыз A1 ; ! ""
зарарсыз:зарарсыз A1 ; ! ""
етістіксіз:етістіксіз A1 ; ! ""
көзсіз:көзсіз A1 ; ! ""
дауыссыз:дауыссыз A1 ; ! ""
ақшасыз:ақшасыз A1 ; ! ""
баласыз:баласыз A1 ; ! ""
айғақсыз:айғақсыз A1 ; ! ""
баспанасыз:баспанасыз A1 ; ! ""
жолсыз:жолсыз A1 ; ! ""
безбүйрек:безбүйрек A1 ; ! ""
дабылсыз:дабылсыз A1 ; ! ""
кексіз:кексіз A1 ; ! ""
айсыз:айсыз A1 ; ! ""
елсіз:елсіз A1 ; ! ""
азғындаған:азғындаған A1 ; ! ""
бөгеусіз:бөгеусіз A1 ; ! ""
жауапсыз:жауапсыз A1 ; ! ""
екпінсіз:екпінсіз A1 ; ! ""
аралассыз:аралассыз A1 ; ! ""
идеясыз:идеясыз A1 ; ! ""
атаусыз:атаусыз A1 ; ! ""
ақуыздық:ақуыздық A1 ; ! ""
тағамдық:тағамдық A1 ; ! ""
ақжал:ақжал A1 ; ! ""
ақтәнді:ақтәнді A1 ; ! ""
жағалық:жағалық A1 ; ! ""
классыз:классыз A1 ; ! ""
аяқталмайтын:аяқталмайтын A1 ; ! ""
кезерген:кезерген A1 ; ! ""
жоспарсыз:жоспарсыз A1 ; ! ""
ақысыз:ақысыз A1 ; ! ""
айтқысыз:айтқысыз A1 ; ! ""
беймаза:беймаза A1 ; ! ""
дәрменсіз:дәрменсіз A1 ; ! ""
бажсыз:бажсыз A1 ; ! ""
байланыссыз:байланыссыз A1 ; ! ""
дәнсіз:дәнсіз A1 ; ! ""
атақсыз:атақсыз A1 ; ! ""
ауыспас:ауыспас A1 ; ! ""
бетсіз:бетсіз A1 ; ! ""
абыройсыз:абыройсыз A1 ; ! ""
денесіз:денесіз A1 ; ! ""
жетесіз:жетесіз A1 ; ! ""
арқасыз:арқасыз A1 ; ! ""
гүлсіз:гүлсіз A1 ; ! ""
далақтай:далақтай A1 ; ! ""
дабырсыз:дабырсыз A1 ; ! ""
бетонды:бетонды A1 ; ! ""
бинарлық:бинарлық A1 ; ! ""
жарылқайтын:жарылқайтын A1 ; ! ""
жылтырауық:жылтырауық A1 ; ! ""
жақындау:жақындау A1 ; ! ""
туысқан:туысқан A1 ; ! ""
аурушаң:аурушаң A1 ; ! ""
борттық:борттық A1 ; ! ""
аяншақ:аяншақ A1 ; ! ""
жеркеншек:жеркеншек A1 ; ! ""
бригадалық:бригадалық A1 ; ! ""
ашытатын:ашытатын A1 ; ! ""
брондалған:брондалған A1 ; ! ""
байбайшыл:байбайшыл A1 ; ! ""
адырлы:адырлы A1 ; ! ""
ендігі:ендігі A1 ; ! ""
елеуреген:елеуреген A1 ; ! ""
боранды:боранды A1 ; ! ""
ағынды:ағынды A1 ; ! ""
буферлі:буферлі A1 ; ! ""
ағысты:ағысты A1 ; ! ""
бөзден:бөзден A1 ; ! ""
алшаң:алшаң A1 ; ! ""
валентті:валентті A1 ; ! ""
ауғыш:ауғыш A1 ; ! ""
валюталық:валюталық A1 ; ! ""
варияциялық:варияциялық A1 ; ! ""
вассалдық:вассалдық A1 ; ! ""
векторлық:векторлық A1 ; ! ""
аттылы:аттылы A1 ; ! ""
салмақты:салмақты A1 ; ! ""
бұтақты:бұтақты A1 ; ! ""
желпілдек:желпілдек A1 ; ! ""
заттық:заттық A1 ; ! ""
жаратын:жаратын A1 ; ! ""
көрінетін:көрінетін A1 ; ! ""
виртуоздық:виртуоздық A1 ; ! ""
эпизодтық:эпизодтық A1 ; ! ""
асылған:асылған A1 ; ! ""
есулі:есулі A1 ; ! ""
адуынды:адуынды A1 ; ! ""
әскери-далалық:әскери-далалық A1 ; ! ""
әскерлік:әскерлік A1 ; ! ""
күйгіш:күйгіш A1 ; ! ""
әуедегі:әуедегі A1 ; ! ""
ересектенген:ересектенген A1 ; ! ""
киіз:киіз A1 ; ! ""
вокалды:вокалды A1 ; ! ""
балағатшыл:балағатшыл A1 ; ! ""
балауыз:балауыз A1 ; ! ""
кесірлі:кесірлі A1 ; ! ""
бәлелі:бәлелі A1 ; ! ""
дүниелік:дүниелік A1 ; ! ""
спектрлік:спектрлік A1 ; ! ""
бактериялық:бактериялық A1 ; ! ""
ассоциативтік:ассоциативтік A1 ; ! ""
бүкілхалықтық:бүкілхалықтық A1 ; ! ""
жәрдемші:жәрдемші A1 ; ! ""
ашуланшақ:ашуланшақ A1 ; ! ""
енуші:енуші A1 ; ! ""
дөңесті:дөңесті A1 ; ! ""
демалыс:демалыс A1 ; ! ""
кестелі:кестелі A1 ; ! ""
сүр:сүр A1 ; ! ""
газеттік:газеттік A1 ; ! ""
кепілдемелік:кепілдемелік A1 ; ! ""
иілмелі:иілмелі A1 ; ! ""
балшықты:балшықты A1 ; ! ""
ақымақтау:ақымақтау A1 ; ! ""
жұтаң:жұтаң A1 ; ! ""
көгілдір:көгілдір A1 ; ! ""
бүкір:бүкір A1 ; ! ""
күйінішті:күйінішті A1 ; ! ""
бақырауық:бақырауық A1 ; ! ""
ащылау:ащылау A1 ; ! ""
госпитальдық:госпитальдық A1 ; ! ""
анар:анар A1 ; ! ""
күнәқар:күнәқар A1 ; ! ""
қаһарлы:қаһарлы A1 ; ! ""
дөрекілеу:дөрекілеу A1 ; ! ""
кеуделі:кеуделі A1 ; ! ""
емізулі:емізулі A1 ; ! ""
лай:лай A1 ; ! ""
екіжүзді:екіжүзді A1 ; ! ""
екімүшелік:екімүшелік A1 ; ! ""
кезекші:кезекші A1 ; ! ""
әсершіл:әсершіл A1 ; ! ""
декорациялық:декорациялық A1 ; ! ""
болымды:болымды A1 ; ! ""
дефективті:дефективті A1 ; ! ""
диалектілік:диалектілік A1 ; ! ""
дискреттік:дискреттік A1 ; ! ""
күндізгі:күндізгі A1 ; ! ""
ақпейіл:ақпейіл A1 ; ! ""
көңілшек:көңілшек A1 ; ! ""
дозоршы:дозоршы A1 ; ! ""
дәлелді:дәлелді A1 ; ! ""
аңғарлы:аңғарлы A1 ; ! ""
аяулы:аяулы A1 ; ! ""
атамзаманғы:атамзаманғы A1 ; ! ""
еменді:еменді A1 ; ! ""
жалқы:жалқы A1 ; ! ""
кекеткіш:кекеткіш A1 ; ! ""
аямпаз:аямпаз A1 ; ! ""
күйдіргі:күйдіргі A1 ; ! ""
зұлым:зұлым A1 ; ! ""
бейнелі:бейнелі A1 ; ! ""
ереуіл:ереуіл A1 ; ! ""
алжасқан:алжасқан A1 ; ! ""
ертеңгі:ертеңгі A1 ; ! ""
бүктеулі:бүктеулі A1 ; ! ""
бөгейтін:бөгейтін A1 ; ! ""
ақыреттік:ақыреттік A1 ; ! ""
заңшығарушы:заңшығарушы A1 ; ! ""
бекітетін:бекітетін A1 ; ! ""
дүркін:дүркін A1 ; ! ""
алдамшы:алдамшы A1 ; ! ""
бекітулі:бекітулі A1 ; ! ""
жастанған:жастанған A1 ; ! ""
көгерген:көгерген A1 ; ! ""
арқалайтын:арқалайтын A1 ; ! ""
жалтақ:жалтақ A1 ; ! ""
асқындырылған:асқындырылған A1 ; ! ""
еліктеткіш:еліктеткіш A1 ; ! ""
жұққыш:жұққыш A1 ; ! ""
көнерген:көнерген A1 ; ! ""
бұйық:бұйық A1 ; ! ""
жаттанды:жаттанды A1 ; ! ""
дыбысты:дыбысты A1 ; ! ""
астық:астық A1 ; ! ""
кекті:кекті A1 ; ! ""
көзтаныс:көзтаныс A1 ; ! ""
аптапты:аптапты A1 ; ! ""
жемсаулы:жемсаулы A1 ; ! ""
күлді:күлді A1 ; ! ""
көреген:көреген A1 ; ! ""
кемелденген:кемелденген A1 ; ! ""
идеялы:идеялы A1 ; ! ""
ерке:ерке A1 ; ! ""
сайлау:сайлау A1 ; ! ""
иректі:иректі A1 ; ! ""
артықтау:артықтау A1 ; ! ""
әдепкі:әдепкі A1 ; ! ""
берекетті:берекетті A1 ; ! ""
далба%-дұлба:далба%-дұлба A1 ; ! ""
аулақтанған:аулақтанған A1 ; ! ""
биязы:биязы A1 ; ! ""
импорттық:импорттық A1 ; ! ""
индекстік:индекстік A1 ; ! ""
нұсқаулық:нұсқаулық A1 ; ! ""
аспаптық:аспаптық A1 ; ! ""
интеллектуалды:интеллектуалды A1 ; ! ""
интервалды:интервалды A1 ; ! ""
иррационалдық:иррационалдық A1 ; ! ""
атқарарлық:атқарарлық A1 ; ! ""
жабыққан:жабыққан A1 ; ! ""
календарлық:календарлық A1 ; ! ""
калориялы:калориялы A1 ; ! ""
канализациялық:канализациялық A1 ; ! ""
кеңсе:кеңсе A1 ; ! ""
капиталдық:капиталдық A1 ; ! ""
дворяндық:дворяндық A1 ; ! ""
кежір:кежір A1 ; ! ""
ергежейлі:ергежейлі A1 ; ! ""
квалификациялы:квалификациялы A1 ; ! ""
буынды:буынды A1 ; ! ""
коллективтік:коллективтік A1 ; ! ""
колоратуралық:колоратуралық A1 ; ! ""
командалық:командалық A1 ; ! ""
комиссиондық:комиссиондық A1 ; ! ""
бөлмелі:бөлмелі A1 ; ! ""
кешенді:кешенді A1 ; ! ""
ақтық:ақтық A1 ; ! ""
консерваторлық:консерваторлық A1 ; ! ""
ата%-бабалық:ата%-бабалық A1 ; ! ""
дүниеқұмар:дүниеқұмар A1 ; ! ""
барақ:барақ A1 ; ! ""
шеткі:шеткі A1 ; ! ""
ділмар:ділмар A1 ; ! ""
мығым:мығым A1 ; ! ""
даурықпа:даурықпа A1 ; ! ""
криминалдық:криминалдық A1 ; ! ""
дардай:дардай A1 ; ! ""
жүгерлі:жүгерлі A1 ; ! ""
лабораториялық:лабораториялық A1 ; ! ""
жөнді:жөнді A1 ; ! ""
аялы:аялы A1 ; ! ""
жезді:жезді A1 ; ! ""
аққу:аққу A1 ; ! ""
елірме:елірме A1 ; ! ""
дәрістік:дәрістік A1 ; ! ""
еріншек:еріншек A1 ; ! ""
ағашты:ағашты A1 ; ! ""
емдік:емдік A1 ; ! ""
өтірікші:өтірікші A1 ; ! ""
желімді:желімді A1 ; ! ""
әдебиеттік:әдебиеттік A1 ; ! ""
маңдай:маңдай A1 ; ! ""
дудар:дудар A1 ; ! ""
сәуле:сәуле A1 ; ! ""
шаңғы:шаңғы A1 ; ! ""
қасқа:қасқа A1 ; ! ""
арыстан:арыстан A1 ; ! ""
жеңілдікті:жеңілдікті A1 ; ! ""
медициналық:медициналық A1 ; ! ""
баяуламалы:баяуламалы A1 ; ! ""
балды:балды A1 ; ! ""
колхозаралық:колхозаралық A1 ; ! ""
мерген:мерген A1 ; ! ""
арманшыл:арманшыл A1 ; ! ""
бейбітшіл:бейбітшіл A1 ; ! ""
алдауыш:алдауыш A1 ; ! ""
бала%-шағалы:бала%-шағалы A1 ; ! ""
алуан%-алуан:алуан%-алуан A1 ; ! ""
қыруар:қыруар A1 ; ! ""
әжімді:әжімді A1 ; ! ""
жуғыш:жуғыш A1 ; ! ""
ақылгөй:ақылгөй A1 ; ! ""
бұлшықты:бұлшықты A1 ; ! ""
көрімпаз:көрімпаз A1 ; ! ""
быртық:быртық A1 ; ! ""
аңғал:аңғал A1 ; ! ""
салықтық:салықтық A1 ; ! ""
албырт:албырт A1 ; ! ""
бағдарлаушы:бағдарлаушы A1 ; ! ""
ажуашыл:ажуашыл A1 ; ! ""
бетпақ:бетпақ A1 ; ! ""
бейберекет:бейберекет A1 ; ! ""
жағдайсыз:жағдайсыз A1 ; ! ""
күйкі:күйкі A1 ; ! ""
бейкүнә:бейкүнә A1 ; ! ""
күнәсіз:күнәсіз A1 ; ! ""
бертінді:бертінді A1 ; ! ""
азсынған:азсынған A1 ; ! ""
аңғарсыз:аңғарсыз A1 ; ! ""
дүмбілез:дүмбілез A1 ; ! ""
жетпейтін:жетпейтін A1 ; ! ""
асқар:асқар A1 ; ! ""
зілсіз:зілсіз A1 ; ! ""
дауасыз:дауасыз A1 ; ! ""
квалификациясыз:квалификациясыз A1 ; ! ""
келбетсіз:келбетсіз A1 ; ! ""
икемсіз:икемсіз A1 ; ! ""
жатырқағыш:жатырқағыш A1 ; ! ""
ашқарақ:ашқарақ A1 ; ! ""
ағат:ағат A1 ; ! ""
жүгенсіз:жүгенсіз A1 ; ! ""
әртүрлі:әртүрлі A1 ; ! ""
түрлі%-түсті:түрлі%-түсті A1 ; ! ""
алқам%-салқам:алқам%-салқам A1 ; ! ""
бейхабар:бейхабар A1 ; ! ""
аңғалсоқ:аңғалсоқ A1 ; ! ""
аңғырт:аңғырт A1 ; ! ""
айырықсыз:айырықсыз A1 ; ! ""
жеңімпаз:жеңімпаз A1 ; ! ""
біртума:біртума A1 ; ! ""
бапсыз:бапсыз A1 ; ! ""
жарасымсыз:жарасымсыз A1 ; ! ""
көнбейтін:көнбейтін A1 ; ! ""
жөнсіз:жөнсіз A1 ; ! ""
икемсізденген:икемсізденген A1 ; ! ""
ағымсыз:ағымсыз A1 ; ! ""
айырғысыз:айырғысыз A1 ; ! ""
былжыр:былжыр A1 ; ! ""
күйгелек:күйгелек A1 ; ! ""
жалтақтағыш:жалтақтағыш A1 ; ! ""
алқа%-салқа:алқа%-салқа A1 ; ! ""
қайыспас:қайыспас A1 ; ! ""
ибасыз:ибасыз A1 ; ! ""
жиюсыз:жиюсыз A1 ; ! ""
келісілмеген:келісілмеген A1 ; ! ""
күмәнсіз:күмәнсіз A1 ; ! ""
бейжай:бейжай A1 ; ! ""
бейбақ:бейбақ A1 ; ! ""
жайсыз:жайсыз A1 ; ! ""
астықсыз:астықсыз A1 ; ! ""
қалыпты:қалыпты A1 ; ! ""
кейігіш:кейігіш A1 ; ! ""
бұлтты:бұлтты A1 ; ! ""
айналымдық:айналымдық A1 ; ! ""
ғақлиялық:ғақлиялық A1 ; ! ""
жапсырмалы:жапсырмалы A1 ; ! ""
жұмыр:жұмыр A1 ; ! ""
алаулы:алаулы A1 ; ! ""
күймейтін:күймейтін A1 ; ! ""
біркелкі:біркелкі A1 ; ! ""
біржолғы:біржолғы A1 ; ! ""
бірбеткей:бірбеткей A1 ; ! ""
бірқилы:бірқилы A1 ; ! ""
долданған:долданған A1 ; ! ""
демеу:демеу A1 ; ! ""
алапат:алапат A1 ; ! ""
күзгі:күзгі A1 ; ! ""
ағартушы:ағартушы A1 ; ! ""
батыр:батыр A1 ; ! ""
жауапкер:жауапкер A1 ; ! ""
бордақыланған:бордақыланған A1 ; ! ""
аңқылдақ:аңқылдақ A1 ; ! ""
кезекті:кезекті A1 ; ! ""
көзілдірікті:көзілдірікті A1 ; ! ""
аунатылатын:аунатылатын A1 ; ! ""
дымдалған:дымдалған A1 ; ! ""
булы:булы A1 ; ! ""
желкенді:желкенді A1 ; ! ""
дәнекерлі:дәнекерлі A1 ; ! ""
жұғымды:жұғымды A1 ; ! ""
жылауық:жылауық A1 ; ! ""
иілімді:иілімді A1 ; ! ""
тұтқын:тұтқын A1 ; ! ""
жауырынды:жауырынды A1 ; ! ""
доқаба:доқаба A1 ; ! ""
жағажайлық:жағажайлық A1 ; ! ""
арбалық:арбалық A1 ; ! ""
епті:епті A1 ; ! ""
көтерілген:көтерілген A1 ; ! ""
жабыраңқы:жабыраңқы A1 ; ! ""
жерастылық:жерастылық A1 ; ! ""
бақылайтын:бақылайтын A1 ; ! ""
еліктеуіш:еліктеуіш A1 ; ! ""
көрсетімдік:көрсетімдік A1 ; ! ""
жыныс:жыныс A1 ; ! ""
жарымес:жарымес A1 ; ! ""
жусанды:жусанды A1 ; ! ""
арғымақ:арғымақ A1 ; ! ""
тершіл:тершіл A1 ; ! ""
арналы:арналы A1 ; ! ""
ғибратты:ғибратты A1 ; ! ""
әлпеттес:әлпеттес A1 ; ! ""
ақсақалды:ақсақалды A1 ; ! ""
ақиқатшыл:ақиқатшыл A1 ; ! ""
думанды:думанды A1 ; ! ""
пәндік:пәндік A1 ; ! ""
әрекетшіл:әрекетшіл A1 ; ! ""
алдағы:алдағы A1 ; ! ""
арайлы:арайлы A1 ; ! ""
елемеген:елемеген A1 ; ! ""
дарқан:дарқан A1 ; ! ""
жатырқамайтын:жатырқамайтын A1 ; ! ""
күйген:күйген A1 ; ! ""
әумесер:әумесер A1 ; ! ""
дембелше:дембелше A1 ; ! ""
жүлделі:жүлделі A1 ; ! ""
жарлықты:жарлықты A1 ; ! ""
жанасқан:жанасқан A1 ; ! ""
көзделетін:көзделетін A1 ; ! ""
себепті:себепті A1 ; ! ""
бағдарламалық:бағдарламалық A1 ; ! ""
жобалы:жобалы A1 ; ! ""
жегіш:жегіш A1 ; ! ""
жасаушы:жасаушы A1 ; ! ""
антұрған:антұрған A1 ; ! ""
кәсіптік:кәсіптік A1 ; ! ""
бекем:бекем A1 ; ! ""
былтырғы:былтырғы A1 ; ! ""
адырақ:адырақ A1 ; ! ""
ұлпа:ұлпа A1 ; ! ""
жұмалық:жұмалық A1 ; ! ""
жұмысшы:жұмысшы A1 ; ! ""
бірқалыпты:бірқалыпты A1 ; ! ""
бағалас:бағалас A1 ; ! ""
дамыған:дамыған A1 ; ! ""
жеке%-жеке:жеке%-жеке A1 ; ! ""
аздыратын:аздыратын A1 ; ! ""
арбаң%-тарбаң:арбаң%-тарбаң A1 ; ! ""
дара%-дара:дара%-дара A1 ; ! ""
босаң:босаң A1 ; ! ""
ерігіш:ерігіш A1 ; ! ""
апалақ%-сапалақ:апалақ%-сапалақ A1 ; ! ""
жонғыш:жонғыш A1 ; ! ""
бағалайтын:бағалайтын A1 ; ! ""
кестеленген:кестеленген A1 ; ! ""
жарнамалық:жарнамалық A1 ; ! ""
діншіл:діншіл A1 ; ! ""
жөндейтін:жөндейтін A1 ; ! ""
именшек:именшек A1 ; ! ""
берішті:берішті A1 ; ! ""
балықты:балықты A1 ; ! ""
жирен:жирен A1 ; ! ""
желгіш:желгіш A1 ; ! ""
борпаң:борпаң A1 ; ! ""
бағынбайтын:бағынбайтын A1 ; ! ""
алуа-шекер:алуа-шекер A1 ; ! ""
жайнаған:жайнаған A1 ; ! ""
сұрапыл:сұрапыл A1 ; ! ""
байланысшы:байланысшы A1 ; ! ""
аруақты:аруақты A1 ; ! ""
ағайыншыл:ағайыншыл A1 ; ! ""
ажарлы:ажарлы A1 ; ! ""
жанжалды:жанжалды A1 ; ! ""
бүктеме:бүктеме A1 ; ! ""
жатық:жатық A1 ; ! ""
аңсаулы:аңсаулы A1 ; ! ""
жігерсіз:жігерсіз A1 ; ! ""
қызметші:қызметші A1 ; ! ""
ажалды:ажалды A1 ; ! ""
күлдіретін:күлдіретін A1 ; ! ""
жұмсартатын:жұмсартатын A1 ; ! ""
жинақы:жинақы A1 ; ! ""
кәмелеттік:кәмелеттік A1 ; ! ""
үндес:үндес A1 ; ! ""
ауқатты:ауқатты A1 ; ! ""
жанашыр:жанашыр A1 ; ! ""
анықтамалық:анықтамалық A1 ; ! ""
далалық:далалық A1 ; ! ""
жасқаншақ:жасқаншақ A1 ; ! ""
күзеттік:күзеттік A1 ; ! ""
сақтандыру:сақтандыру A1 ; ! ""
күзелген:күзелген A1 ; ! ""
жоңғыш:жоңғыш A1 ; ! ""
кемелік:кемелік A1 ; ! ""
елбелек:елбелек A1 ; ! ""
жынданған:жынданған A1 ; ! ""
бүкірсымақ:бүкірсымақ A1 ; ! ""
бүкіш:бүкіш A1 ; ! ""
бұтанақты:бұтанақты A1 ; ! ""
кептіретін:кептіретін A1 ; ! ""
кенеулі:кенеулі A1 ; ! ""
тоқ:тоқ A1 ; ! ""
баж:баж A1 ; ! ""
ағатын:ағатын A1 ; ! ""
көлеңке:көлеңке A1 ; ! ""
дәптерлік:дәптерлік A1 ; ! ""
балдырлы:балдырлы A1 ; ! ""
сауда:сауда A1 ; ! ""
асыққыш:асыққыш A1 ; ! ""
жаттықтыратын:жаттықтыратын A1 ; ! ""
еңбекқұмар:еңбекқұмар A1 ; ! ""
доғал:доғал A1 ; ! ""
даңққұмар:даңққұмар A1 ; ! ""
асқабақ:асқабақ A1 ; ! ""
кемтар:кемтар A1 ; ! ""
залалды:залалды A1 ; ! ""
жағымпаз:жағымпаз A1 ; ! ""
айшықты:айшықты A1 ; ! ""
далалы:далалы A1 ; ! ""
жалынушы:жалынушы A1 ; ! ""
бесаспап:бесаспап A1 ; ! ""
кемсітетін:кемсітетін A1 ; ! ""
жабыңқы:жабыңқы A1 ; ! ""
күйлі:күйлі A1 ; ! ""
басқарылмалы:басқарылмалы A1 ; ! ""
астықты:астықты A1 ; ! ""
ертелік:ертелік A1 ; ! ""
күлгін:күлгін A1 ; ! ""
көріністік:көріністік A1 ; ! ""
шалағай:шалағай A1 ; ! ""
былыққан:былыққан A1 ; ! ""
жыртқыш:жыртқыш A1 ; ! ""
айлалы:айлалы A1 ; ! ""
ішкен:ішкен A1 ; ! ""
өтімді:өтімді A1 ; ! ""
шаруашылық:шаруашылық A1 ; ! ""
бапты:бапты A1 ; ! ""
айдарлы:айдарлы A1 ; ! ""
жоталы:жоталы A1 ; ! ""
арық%-тұрық:арық%-тұрық A1 ; ! ""
әмірлі:әмірлі A1 ; ! ""
гүлденгіш:гүлденгіш A1 ; ! ""
жайқалған:жайқалған A1 ; ! ""
қалған:қалған A1 ; ! ""
ардақ:ардақ A1 ; ! ""
адымдаушы:адымдаушы A1 ; ! ""
адымдағыш:адымдағыш A1 ; ! ""
еңбеккер:еңбеккер A1 ; ! ""
бейнетқор:бейнетқор A1 ; ! ""
дімкәс:дімкәс A1 ; ! ""
бейім:бейім A1 ; ! ""
жарқылдақ:жарқылдақ A1 ; ! ""
бәйгелі:бәйгелі A1 ; ! ""
емін%-еркін:емін%-еркін A1 ; ! ""
дүлей:дүлей A1 ; ! ""
толған:толған A1 ; ! ""
жаужүрек:жаужүрек A1 ; ! ""
аумалы:аумалы A1 ; ! ""
кескінсіз:кескінсіз A1 ; ! ""
кескінді:кескінді A1 ; ! ""
комбинацияланған:комбинацияланған A1 ; ! ""
үдемелі:үдемелі A1 ; ! ""
білгір:білгір A1 ; ! ""
дәнді:дәнді A1 ; ! ""
күншіл:күншіл A1 ; ! ""
бағыныңқы:бағыныңқы A1 ; ! ""
алданғыш:алданғыш A1 ; ! ""
добал:добал A1 ; ! ""
дұшпан:дұшпан A1 ; ! ""
желіктіруші:желіктіруші A1 ; ! ""
жазалы:жазалы A1 ; ! ""
айнымас:айнымас A1 ; ! ""
жетектеген:жетектеген A1 ; ! ""
ойлы:ойлы A1 ; ! ""
екпінді:екпінді A1 ; ! ""
алғыс:алғыс A1 ; ! ""
билет:билет A1 ; ! ""
кіршіксіз:кіршіксіз A1 ; ! ""
дыбыссыз:дыбыссыз A1 ; ! ""
қайырсыз:қайырсыз A1 ; ! ""
ауыртпалықсыз:ауыртпалықсыз A1 ; ! ""
баламасыз:баламасыз A1 ; ! ""
актілік:актілік A1 ; ! ""
аккумулятор:аккумулятор A1 ; ! ""
адрестік:адрестік A1 ; ! ""
беделді:беделді A1 ; ! ""
абстрактты:абстрактты A1 ; ! ""
бөріктік:бөріктік A1 ; ! ""
мойын:мойын A1 ; ! ""
алтыжақты:алтыжақты A1 ; ! ""
айдынды:айдынды A1 ; ! ""
апайтөс:апайтөс A1 ; ! ""
ендік:ендік A1 ; ! ""
ажарлайтын:ажарлайтын A1 ; ! ""
даңғой:даңғой A1 ; ! ""
жылмаң:жылмаң A1 ; ! ""
алмалы:алмалы A1 ; ! ""
тілді:тілді A1 ; ! ""
нан:нан A1 ; ! ""
абоненттік:абоненттік A1 ; ! ""
дөрекіленген:дөрекіленген A1 ; ! ""
дұрыстау:дұрыстау A1 ; ! ""
жоғалған:жоғалған A1 ; ! ""
денелік:денелік A1 ; ! ""
еңбекші:еңбекші A1 ; ! ""
амалшыл:амалшыл A1 ; ! ""

! --Ainur-new-adjectives------

керулі:керулі A1 ; ! ""
кер:кер A1 ; ! "stubborn"
күйдіргіш:күйдіргіш A1 ; ! ""
қаба:қаба A2 ; !
қабаған:қабаған A1 ; !
тумысынан:тумысынан A1 ;
қабақты:қабақты A1 ; !
дебютант:дебютант A1 ; ! Use/MT
қабақтай:қабақтай A1 ; !
қабарған:қабарған A1 ; !
қабырғалы:қабырғалы A3 ; !
қабылдампаз:қабылдампаз A1 ; !
қабыршақты:қабыршақты A1 ; !
қабыстырылған:қабыстырылған A4 ; !
қабілетті:қабілетті A2 ; !
қағылған:қағылған A4 ; !
қағылез:қағылез A4 ; !
қадірдан:қадірдан A1 ; !
қадірсіз:қадірсіз A1 ; !
қажыған:қажыған A1 ; !
қажымайтын:қажымайтын A1 ; !
қажымас:қажымас A1 ; !
қажырсыз:қажырсыз A1 ; !
қажытатын:қажытатын A1 ; !
қазақы:қазақы A4 ; !
қазалы:қазалы A3 ; !
қазанбас:қазанбас A1 ; !
қазулы:қазулы A3 ; !
қазылған:қазылған A1 ; !
қазыналық:қазыналық A4 ; !
қазынды:қазынды A1 ; !
қайғысыз:қайғысыз A1 ; !
қайқы:қайқы A2 ; !
қайнатылған:қайнатылған A4 ; !
қайрайтын:қайрайтын A1 ; !
қайралған:қайралған A1 ; !
қайратсыз:қайратсыз A2 ; !
қайрымсыз:қайрымсыз A1 ; !
қайталанған:қайталанған A1 ; ! ""
қайтқан:қайтқан A1 ; ! ""
қайтымды:қайтымды A1 ; ! ""
қайыңды:қайыңды A1 ; ! ""
қайырмалы:қайырмалы A3 ; ! ""
қайырымды:қайырымды A1 ; ! ""
қайырымсыз:қайырымсыз A1 ; ! ""
қайырымшыл:қайырымшыл A1 ; ! ""
қайырымшыл:қайырымшыл A1 ; ! ""
қақталған:қақталған A1 ; ! ""
қақыраған:қақыраған A1 ; ! ""
қалааралық:қалааралық A4 ; ! ""
қаламгерлік:қаламгерлік A4 ; ! ""
қалаулы:қалаулы A3 ; ! ""
қалбалақ:қалбалақ A1 ; ! ""
қалжыңшыл:қалжыңшыл A1 ; ! ""
қалжыраған:қалжыраған A1 ; ! ""
қалқанды:қалқанды A1 ; ! ""
қалқымалы:қалқымалы A3 ; ! ""
қалталы:қалталы A3 ; ! ""
қалтылдақ:қалтылдақ A1 ; ! ""
қалтыраған:қалтыраған A4 ; ! ""
қалшылдаған:қалшылдаған A4 ; ! ""
қамалған:қамалған A1 ; ! ""
қамқалы:қамқалы A3 ; ! ""
қамқорсыз:қамқорсыз A1 ; ! ""
қампайған:қампайған A1 ; ! ""
қампайтылған:қампайтылған A1 ; ! ""
қампиған:қампиған A1 ; ! ""
қамсыз:қамсыз A1 ; ! ""
қамыққан:қамыққан A1 ; ! ""
қамысты:қамысты A2 ; ! ""
қанағаттанарлық:қанағаттанарлық A4 ; ! ""
қанағаттанған:қанағаттанған A1 ; ! ""
қанатсыз:қанатсыз A1 ; ! ""
қанатты:қанатты A1 ; ! ""
қанжоса:қанжоса A3 ; ! ""
қанқұмар:қанқұмар A1 ; ! ""
қантталған:қантталған A1 ; ! ""
қаныбет:қаныбет A1 ; ! ""
қанішер:қанішер A3 ; ! ""
қаңбақтай:қаңбақтай A1 ; ! ""
қаңғыма:қаңғыма A1 ; ! ""
қапаланған:қапаланған A1 ; ! ""
қапалы:қапалы A3 ; ! ""
қаперсіз:қаперсіз A3 ; ! ""
қапырықты:қапырықты A1 ; ! ""
қарабет:қарабет A1 ; ! ""
қаражүрек:қаражүрек A1 ; ! ""
қарайтылған:қарайтылған A2 ; ! ""
қаракүрең:қаракүрең A2 ; ! ""
қаралған:қаралған A1 ; ! ""
қарама%-қайшы:қарама%-қайшы A1 ; ! ""
қарама%-қарсы:қарама%-қарсы A1 ; ! ""
түзелетін:түзелетін A4 ; ! "USE/MT"
мыстас: мыстас A2; ! ""
креол:креол A1; ! " "
конвенционалисттік:конвенционалисттік A4; ! "USE/MT"
білектік:білектік A4; ! "USE/MT"
криовулкандық:криовулкандық A4; ! "USE/MT"
қарасұр:қарасұр A2 ; ! ""
қараторы:қараторы A2 ; ! ""
қараусыз:қараусыз A1 ; ! ""
қарауытқан:қарауытқан A1 ; ! ""
қарғадай:қарғадай A1 ; ! ""
қаржы%-несие:қаржы%-несие A1 ; ! ""
қарқылдаған:қарқылдаған A1 ; ! ""
қарлы:қарлы A3 ; ! ""
қарлығыңқыраған:қарлығыңқыраған A1 ; ! ""
қарлыққан:қарлыққан A1 ; ! ""
қарсыз:қарсыз A1 ; ! ""
қартайған:қартайған A1 ; ! ""
қарттық:қарттық A4 ; ! ""
экспорттық:экспорттық A4 ; ! "USE/MT"
шикізаттық:шикізаттық A4 ; ! "USE/MT"
қару%-жарақты:қару%-жарақты A1 ; ! ""
жарақты:жарақты A1 ; ! ""
қаруланған:қаруланған A1 ; ! ""
қаршадай:қаршадай A1 ; ! ""
қарымды:қарымды A1 ; ! ""
қарып:қарып A2 ; ! ""
қарысқыр:қарысқыр A1 ; ! ""
қасақы:қасақы A1 ; ! ""
қасиетсіз:қасиетсіз A1 ; ! ""
қасиетті:қасиетті A1 ; ! ""
қассыз:қассыз A1 ; ! ""
қастанды:қастанды A1 ; ! ""
қасіретті:қасіретті A1 ; ! ""
қатайған:қатайған A1 ; ! ""
қатардағы:қатардағы A1 ; ! ""
қатерсіз:қатерсіз A1 ; ! ""
қатесіз:қатесіз A1 ; ! ""
эпипалеозой:эпипалеозой A1 ; ! ""
қатпарлы:қатпарлы A2 ; ! ""
қатыгез:қатыгез A1 ; ! ""
қатынастырушы:қатынастырушы A1 ; ! ""
қатырылған:қатырылған A1 ; ! ""
қатысатын:қатысатын A1 ; ! ""
қатысқан:қатысқан A1 ; ! ""
қаусаған:қаусаған A1 ; ! ""
қауырт:қауырт A1 ; ! ""
қауіп%-қатерлі:қауіп%-қатерлі A3 ; ! ""
қауіп%-қатерсіз:қауіп%-қатерсіз A3 ; ! ""
қауіпсіздендірілген:қауіпсіздендірілген A1 ; ! ""
қашанғы:қашанғы A3 ; ! ""
қиғаш:қиғаш A1 ; ! ""
қиғаштай:қиғаштай A1 ; ! ""
қималы:қималы A3 ; ! ""
қимас:қимас A1 ; ! ""
қимылсыз:қимылсыз A1 ; ! ""
қиналған:қиналған A1 ; ! ""
қираған:қираған A1 ; ! ""
қирамайтын:қирамайтын A1 ; ! ""
қиратқыш:қиратқыш A1 ; ! ""
қиратылған:қиратылған A1 ; ! ""
қисайған:қисайған A1 ; ! ""
қисаңдаған:қисаңдаған A1 ; ! ""
қитар:қитар A1 ; ! ""
қиылысқан:қиылысқан A1 ; ! ""
қиын%-қыстау:қиын%-қыстау A1 ; ! ""
қиындау:қиындау A2 ; ! ""
қиыр:қиыр A1 ; ! ""
қиыршықты:қиыршықты A1 ; ! ""
қиялдағы:қиялдағы A1 ; ! ""
қиялшыл:қиялшыл A1 ; ! ""
қиянатсыз:қиянатсыз A1 ; ! ""
қиянкес:қиянкес A1 ; ! ""
қияңқы:қияңқы A1 ; ! ""
қожалақ:қожалақ A1 ; ! ""
қожыр:қожыр A1 ; ! ""
қожыраған:қожыраған A1 ; ! ""
қозатын:қозатын A1 ; ! ""
қозғалғыш:қозғалғыш A1 ; ! ""
қозғалмайтын:қозғалмайтын A1 ; ! ""
қозғалмалы:қозғалмалы A3 ; ! ""
қоздырма:қоздырма A1 ; ! ""
қоздырылған:қоздырылған A1 ; ! ""
қонақшыл:қонақшыл A1 ; ! ""
қонымды:қонымды A1 ; ! ""
қойылған:қойылған A1 ; ! ""
қоқырсыған:қоқырсыған A1 ; ! ""
қолданбалы:қолданбалы A3 ; ! ""
қолданылатын:қолданылатын A1 ; ! ""
қолөнерлік:қолөнерлік A4 ; ! ""
қомағай:қомағай A1 ; ! ""
қонақшыл:қонақшыл A1 ; ! ""
қонымды:қонымды A1 ; ! ""
қораш:қораш A1 ; ! ""
қорғансыз:қорғансыз A1 ; ! ""
қорғаншақ:қорғаншақ A1 ; ! ""
қордалы:қордалы A3 ; ! ""
қоректендіргіш:қоректендіргіш A1 ; ! ""
қорқынышсыз:қорқынышсыз A1 ; ! ""
қорқыныштырақ:қорқыныштырақ A1 ; ! ""
қорқытатын:қорқытатын A1 ; ! ""
қорлы:қорлы A3 ; ! ""
қосарлы:қосарлы A3 ; ! ""
қорушы:қорушы A1 ; ! ""
қоршалған:қоршалған A1 ; ! ""
қорықпайтын:қорықпайтын A1 ; ! ""
қорытылған:қорытылған A1 ; ! ""
қосарланған:қосарланған A1 ; ! ""
қоспасыз:қоспасыз A1 ; ! ""
қостаушы:қостаушы A1 ; ! ""
қотырлы:қотырлы A3 ; ! ""
қоюланған:қоюланған A2 ; ! ""
қоятын:қоятын A1 ; ! ""
қуанған:қуанған A1 ; ! ""
қуанышсыз:қуанышсыз A1 ; ! ""
қуанышты:қуанышты A1 ; ! ""
қуаң:қуаң A1 ; ! ""
қуарыңқы:қуарыңқы A1 ; ! ""
қуатсыз:қуатсыз A1 ; ! ""
қуатты:қуатты A2 ; ! ""
қуқыл:қуқыл A1 ; ! ""
қуланған:қуланған A1 ; ! ""
қулықсыз:қулықсыз A1 ; ! ""
қулықты:қулықты A1 ; ! ""
қунақ:қунақ A1 ; ! ""
қураған:қураған A1 ; ! ""
құба:құба A2 ; ! ""
құбылма:құбылма A1 ; ! ""
құбылмалы:құбылмалы A3 ; ! ""
құбырлы:құбырлы A3 ; ! ""
құбырлық:құбырлық A4 ; ! ""
құдайшыл:құдайшыл A1 ; ! ""
құйқалы:құйқалы A3 ; ! ""
құйқылжыған:құйқылжыған A1 ; ! ""
құйрықсыз:құйрықсыз A1 ; ! ""
құйрықты:құйрықты A1 ; ! ""
құйылмалы:құйылмалы A3 ; ! ""
құқықты:құқықты A1 ; ! ""
құлайтын:құлайтын A1 ; ! ""
құлақсыз:құлақсыз A1 ; ! ""
құламалы:құламалы A3 ; ! ""
құмақ:құмақ A1 ; ! ""
құмарланған:құмарланған A1 ; ! ""
құмартатын:құмартатын A1 ; ! ""
құнарсыз:құнарсыз A2 ; ! ""
құнтсыз:құнтсыз A1 ; ! ""
құпияланған:құпияланған A1 ; ! ""
құрақты:құрақты A1 ; ! ""
құралған:құралған A1 ; ! ""
құралданған:құралданған A1 ; ! ""
құралды:құралды A1 ; ! ""
құралсыз:құралсыз A1 ; ! ""
құрамалы:құрамалы A3 ; ! ""
кезбе:кезбе A1 ; ! ""
құрастырма:құрастырма A1 ; ! ""
құрастырылған:құрастырылған A1 ; ! ""
құрсағындағы:құрсағындағы A3 ; ! ""
құртатын:құртатын A1 ; ! ""
құрттаған:құрттаған A1 ; ! ""
құрылыстық:құрылыстық A4 ; ! ""
құсалы:құсалы A3 ; ! ""
құстыратын:құстыратын A1 ; ! ""
құтсыз:құтсыз A1 ; ! ""
құтты:құтты A1 ; ! ""
құтырынған:құтырынған A1 ; ! ""
құштар:құштар A1 ; ! ""
құшырлы:құшырлы A3 ; ! ""
құюлы:құюлы A3 ; ! ""
құятын:құятын A1 ; ! ""
қызбалы:қызбалы A3 ; ! ""
қызғанарлық:қызғанарлық A4 ; ! ""
қызғанышты:қызғанышты A1 ; ! ""
қыздыратын:қыздыратын A1 ; ! ""
қыздырылған:қыздырылған A1 ; ! ""
қызметтегі:қызметтегі A3 ; ! ""
қызметшіл:қызметшіл A1 ; ! ""
қызыққан:қызыққан A1 ; ! ""
қызықпаған:қызықпаған A1 ; ! ""
қызыққыш:қызыққыш A1 ; ! ""
қызықтырарлық:қызықтырарлық A4 ; ! ""
қызықтыратын:қызықтыратын A1 ; ! ""
қылдырықтай:қылдырықтай A1 ; ! ""
қыли:қыли A2 ; ! ""
қылқанды:қылқанды A1 ; ! ""
қылшықты:қылшықты A1 ; ! ""
қылықты:қылықты A1 ; ! ""
қылымсыған:қылымсыған A1 ; ! ""
қымбаттаған:қымбаттаған A1 ; ! ""
қымбатты:қымбатты A1 ; ! ""
қыңқылдаған:қыңқылдаған A1 ; ! ""
қыңсылағыш:қыңсылағыш A1 ; ! ""
қыңсылауық:қыңсылауық A1 ; ! ""
қыраулатқан:қыраулатқан A1 ; ! ""
қырқатын:қырқатын A1 ; ! ""
қырқылған:қырқылған A1 ; ! ""
қырлық:қырлық A4 ; ! ""
қырсыз:қырсыз A1 ; ! ""
қырсық:қырсық A1 ; ! ""
қырсықты:қырсықты A1 ; ! ""
қыртысты:қыртысты A1 ; ! ""
қырылдаған:қырылдаған A1 ; ! ""
қысатын:қысатын A1 ; ! ""
қысқартылған:қысқартылған A1 ; ! ""
қысқаша:қысқаша A1 ; ! ""
қыстырма:қыстырма A1 ; ! ""
қысық:қысық A2 ; ! ""
қысылшаң:қысылшаң A1 ; ! ""
қытықшыл:қытықшыл A1 ; ! ""
қытымыр:қытымыр A1 ; ! ""
қытырлақ:қытырлақ A2 ; ! ""
қышқылтым:қышқылтым A1 ; ! ""
қышытпа:қышытпа A1 ; ! ""
лаборанттық:лаборанттық A4 ; ! ""
лағылды:лағылды A1 ; ! ""
лажсыз:лажсыз A2 ; ! ""
лайлы:лайлы A3 ; ! ""
лайсаң:лайсаң A1 ; ! ""
лайықсыз:лайықсыз A1 ; ! ""
лакты:лакты A1 ; ! ""
латынданған:латынданған A1 ; ! ""
лауазымданған:лауазымданған A1 ; ! ""
ләззатты:ләззатты A1 ; ! ""
лебізді:лебізді A1 ; ! ""
лексикологиялық:лексикологиялық A4 ; ! ""
лексиографиялық:лексиографиялық A4 ; ! ""
лениндік:лениндік A4 ; ! ""
лепті:лепті A1 ; ! ""
либералды:либералды A4 ; ! ""
либералдық:либералдық A4 ; ! ""
лимитсіз:лимитсіз A3 ; ! ""
литографиялық:литографиялық A1 ; ! ""
локальды:локальды A1 ; ! ""
лоқсытарлық:лоқсытарлық A4 ; ! ""
магистральдық:магистральдық A4 ; ! ""
мағлұм:мағлұм A1 ; ! ""
мағлұматсыз:мағлұматсыз A1 ; ! ""
мағлұматты:мағлұматты A1 ; ! ""
мағыналас:мағыналас A1 ; ! ""
мағыналық:мағыналық A4 ; ! ""
мағыналы:мағыналы A3 ; ! ""
мазақы:мазақы A1 ; ! ""
мазасыз:мазасыз A2 ; ! ""
мазмұнды:мазмұнды A1 ; ! ""
мазмұнсыз:мазмұнсыз A1 ; ! ""
майда:майда A2 ; ! ""
майлайтын:майлайтын A1 ; ! ""
майланатын:майланатын A1 ; ! ""
майланған:майланған A1 ; ! ""
маймақ:маймақ A1 ; ! ""
майталман:майталман A1 ; ! ""
майып:майып A1 ; ! ""
майысқан:майысқан A1 ; ! ""
майыстырылған:майыстырылған A1 ; ! ""
максималды:максималды A1 ; ! ""
мақсаттағыдай:мақсаттағыдай A1 ; ! ""
мақталған:мақталған A1 ; ! ""
мақталы:мақталы A3 ; ! ""
мақтаншақ:мақтаншақ A1 ; ! ""
мақтаулы:мақтаулы A3 ; ! ""
мақұлдаған:мақұлдаған A1 ; ! ""
малахитты:малахитты A1 ; ! ""
малғұн:малғұн A1 ; ! ""
малды:малды A1 ; ! ""
мамық:мамық A1 ; ! ""
мамықты:мамықты A1 ; ! ""
мамыра:мамыра A1 ; ! ""
манағы:манағы A3 ; ! ""
мағыналық:мағыналық A4 ; ! ""
мангралық:мангралық A4 ; ! ""
мандымдыз:мандымдыз A1 ; ! ""
манеждік:манеждік A4 ; ! ""
мансапқор:мансапқор A1 ; ! ""
мансаптанған:мансаптанған A1 ; ! ""
маңғаз:маңғаз A1 ; ! ""
маңғазданған:маңғазданған A1 ; ! ""
маңдағы:маңдағы A3 ; ! ""
маңдайлық:маңдайлық A4 ; ! ""
мардымсыз:мардымсыз A1 ; ! ""
маржанды:маржанды A1 ; ! ""
марқабатты:марқабатты A1 ; ! ""
мархабатты:мархабатты A1 ; ! ""
мас:мас A2 ; ! ""
масайраған:масайраған A1 ; ! ""
масайрататын:масайрататын A1 ; ! ""
масаттанған:масаттанған A1 ; ! ""
масқаралайтын:масқаралайтын A1 ; ! ""
матаулы:матаулы A3 ; ! ""
матриархаттық:матриархаттық A4 ; ! ""
маусымды:маусымды A1 ; ! ""
машақатсыз:машақатсыз A1 ; ! ""
машықтандыратын:машықтандыратын A1 ; ! ""
мәжнүн:мәжнүн A1 ; ! ""
мәз%-мәйрам:мәз%-мәйрам A1 ; ! ""
мәлімсіз:мәлімсіз A3 ; ! ""
мәндес:мәндес A1 ; ! ""
мәнсіз:мәнсіз A1 ; ! ""
мәпелі:мәпелі A3 ; ! ""
мәрт:мәрт A2 ; ! ""
мәтелдік:мәтелдік A4 ; ! ""
мәуелі:мәуелі A3 ; ! ""
мезгілді:мезгілді A1 ; ! ""
мезі:мезі A2 ; ! "annoyed; intrusive"
меймандос:меймандос A1 ; ! ""
мейманшыл:мейманшыл A1 ; ! ""
мейірбанды:мейірбанды A1 ; ! ""
мейірімсіз:мейірімсіз A1 ; ! ""
мекемелік:мекемелік A4 ; ! ""
мектептік:мектептік A4 ; ! ""
мелшиген:мелшиген A1 ; ! ""
менмен:менмен A1 ; ! ""
менменсінген:менменсінген A1 ; ! ""
менменшіл:менменшіл A1 ; ! ""
менсінбеген:менсінбеген A1 ; ! ""
меңіреу:меңіреу A1 ; ! ""
мерзімсіз:мерзімсіз A3 ; ! ""
методикалық:методикалық A4 ; ! ""
мидай:мидай A1 ; ! ""
милы:милы A3 ; ! ""
миналы:миналы A3 ; ! ""
миниатюралық:миниатюралық A4 ; ! ""
минуттік:минуттік A4 ; ! ""
мисыз:мисыз A1 ; ! ""
мойындаған:мойындаған A1 ; ! ""
момақан:момақан A1 ; ! ""
монументалды:монументалды A3 ; ! ""
моторлы:моторлы A3 ; ! ""
мөлшерленбеген:мөлшерленбеген A1 ; ! ""
мұздаған:мұздаған A1 ; ! ""
мұздатылған:мұздатылған A1 ; ! ""
мұзды:мұзды A1 ; ! ""
мұнайлы:мұнайлы A3 ; ! ""
мұнарлы:мұнарлы A3 ; ! ""
мұңайған:мұңайған A1 ; ! ""
мұңсыз:мұңсыз A1 ; ! ""
мұрагерлік:мұрагерлік A4 ; ! ""
мұралы:мұралы A3 ; ! ""
мұртсыз:мұртсыз A1 ; ! ""
мұртты:мұртты A1 ; ! ""
мұрынды:мұрынды A1 ; ! ""
мүдірмейтін:мүдірмейтін A1 ; ! ""
мүліктік:мүліктік A4 ; ! ""
мүсәпір:мүсәпір A1 ; ! ""
мүсінді:мүсінді A1 ; ! ""
мыжың:мыжың A1 ; ! ""
мылжың:мылжың A1 ; ! ""
мынадай:мынадай A1 ; ! ""
мырышты:мырышты A1 ; ! ""
мінезді:мінезді A1 ; ! ""
мінезсіз:мінезсіз A1 ; ! ""
міншіл:міншіл A1 ; ! ""
найсап:найсап A1 ; ! ""
намыскер:намыскер A1 ; ! ""
намыссыз:намыссыз A1 ; ! ""
намысты:намысты A1 ; ! ""
нанды:нанды A1 ; ! ""
нанған:нанған A1 ; ! ""
нанғыш:нанғыш A2 ; ! ""
нанымпаз:нанымпаз A1 ; ! ""
натуралды:натуралды A1 ; ! ""
науқас:науқас N1 ; ! "illness, sick person"
нәпсіқұмар:нәпсіқұмар A1 ; ! ""
нәрсіз:нәрсіз A1 ; ! ""
нотариалды:нотариалды A1; ! ""
нәтижесіз:нәтижесіз A1 ; ! ""
негізсіз:негізсіз A3 ; ! ""
некелі:некелі A3 ; ! ""
некес:некес A1 ; ! ""
нобайлы:нобайлы A3 ; ! ""
номиналды:номиналды A1 ; ! ""
нормаланбаған:нормаланбаған A1 ; ! ""
нормаланған:нормаланған A1 ; ! ""
нөмірлі:нөмірлі A3 ; ! ""
нөсерлік:нөсерлік A4 ; ! ""
нүктелі:нүктелі A3 ; ! ""
нығайтылған:нығайтылған A1 ; ! ""
нығыздалған:нығыздалған A1 ; ! ""
нысаналы:нысаналы A3 ; ! ""
нысанасыз:нысанасыз A1 ; ! ""
нысапсыз:нысапсыз A1 ; ! ""
нысапты:нысапты A1 ; ! ""
облысаралық:облысаралық A4 ; ! ""
объективтік:объективтік A4 ; ! ""
объектілік:объектілік A4 ; ! ""
одақтық:одақтық A4 ; ! ""
ожар:ожар A1 ; ! ""
ойлампаз:ойлампаз A1 ; ! ""
ойланылған:ойланылған A1 ; ! ""
ойлаусыз:ойлаусыз A1 ; ! ""
оймен:оймен A1 ; ! ""
ойнақы:ойнақы A2 ; ! ""
ойранды:ойранды A1 ; ! ""
ойсыз:ойсыз A1 ; ! ""
ойшаң:ойшаң A1 ; ! ""
ойыншыл:ойыншыл A1 ; ! ""
оқтай:оқтай A1 ; ! ""
оқталған:оқталған A1 ; ! ""
оқты:оқты A1 ; ! ""
оқыған:оқыған A1 ; ! ""
оқымаған:оқымаған A1 ; ! ""
оқымысты:оқымысты A1 ; ! ""
олақ:олақ A2 ; ! ""
олжалы:олжалы A3 ; ! ""
олқы:олқы A1 ; ! ""
омыртқасыз:омыртқасыз A1 ; ! ""
оң:оң A1 ; ! ""
оңды:оңды A1 ; ! ""
оңтайлы:оңтайлы A3 ; ! ""
оңтайсыз:оңтайсыз A1 ; ! ""
оперативті:оперативті A1 ; ! ""
коммутативті:коммутативті A1 ; ! ""
орайлы:орайлы A3 ; ! ""
оралған:оралған A1 ; ! ""
оралымды:оралымды A1 ; ! ""
орамды:орамды A1 ; ! ""
ораулы:ораулы A3 ; ! ""
оркестрлік:оркестрлік A4 ; ! ""
ормансыз:ормансыз A1 ; ! ""
орнындағы:орнындағы A3 ; ! ""
ортадағы:ортадағы A1 ; ! ""
орылған:орылған A1 ; ! ""
орындаларлық:орындаларлық A4 ; ! ""
орындалған:орындалған A1 ; ! ""
орынды:орынды A1 ; ! ""
осал:осал A2 ; ! ""
отты:отты A1 ; ! ""
оюланған:оюланған A1 ; ! ""
оюлы:оюлы A3 ; ! ""
оянусыз:оянусыз A1 ; ! ""
оятылған:оятылған A1 ; ! ""
өгей:өгей A1 ; ! ""
өзге:өзге A1 ; ! ""

өзгергіш:өзгергіш A1 ; ! ""
өзгермелі:өзгермелі A3 ; ! ""
өзгерісті:өзгерісті A1 ; ! ""
өздік:өздік A4 ; ! ""
өкпек:өкпек A1 ; ! ""
өкпелегіш:өкпелегіш A1 ; ! ""
өкпелі:өкпелі A3 ; ! ""
өкпешіл:өкпешіл A1 ; ! ""
өкілетті:өкілетті A1 ; ! ""
өкіметшіл:өкіметшіл A1 ; ! ""
өкінуші:өкінуші A1 ; ! ""
өлген:өлген A1 ; ! ""
өлкелік:өлкелік A4 ; ! ""
өлмейтін:өлмейтін A1 ; ! ""
өлмелі:өлмелі A3 ; ! ""
өлтірілген:өлтірілген A1 ; ! ""
өлшемсіз:өлшемсіз A1 ; ! ""
өлшенген:өлшенген A1 ; ! ""
өлшенетін:өлшенетін A1 ; ! ""
өлшеулі:өлшеулі A3 ; ! ""
өлік:өлік A1 ; ! ""
өлімсек:өлімсек A1 ; ! ""
өлімсіреген:өлімсіреген A1 ; ! ""
өмірбақилық:өмірбақилық A1 ; ! ""
өмірсіз:өмірсіз A1 ; ! ""
өміршең:өміршең A1 ; ! ""
өнгіш:өнгіш A1 ; ! ""
өнегесіз:өнегесіз A1 ; ! ""
өнерлі:өнерлі A3 ; ! ""
өнерпаз:өнерпаз A1 ; ! ""
өнімді:өнімді A1 ; ! ""
өнімсіз:өнімсіз A2 ; ! ""
өңдейтін:өңдейтін A1 ; ! ""
өңделген:өңделген A1 ; ! ""
өңделмеген:өңделмеген A1 ; ! ""
өңдес:өңдес A1 ; ! ""
өңді:өңді A1 ; ! ""
өңсіз:өңсіз A1 ; ! ""
өресіз:өресіз A1 ; ! ""
өркендеген:өркендеген A1 ; ! ""
өркөкірек:өркөкірек A1 ; ! ""
өрмінезді:өрмінезді A1 ; ! ""
өрнекті:өрнекті A1 ; ! ""
өртелген:өртелген A1 ; ! ""
өршітуші:өршітуші A1 ; ! ""
өскелең:өскелең A1 ; ! ""
өскен:өскен A1 ; ! ""
өсімсіз:өсімсіз A3 ; ! ""
өтелген:өтелген A1 ; ! ""
өткендегі:өткендегі A3 ; ! ""
өткізетін:өткізетін A1 ; ! ""
өткірленген:өткірленген A1 ; ! ""
өтпелі:өтпелі A3 ; ! ""
өтімсіз:өтімсіз A1 ; ! ""
өшпенді:өшпенді A1 ; ! ""
өшпес:өшпес A1 ; ! ""
өшірілген:өшірілген A1 ; ! ""
пайдаланылған:пайдаланылған A1 ; ! ""
байланыстырылған:байланыстырылған A1 ; ! ""
пайдаланылатын:пайдаланылатын A1 ; ! ""
пайымды:пайымды A1 ; ! ""
пақыр:пақыр A1 ; ! ""
панасыз:панасыз A1 ; ! ""
парықсыз:парықсыз A1 ; ! ""
паспортсыз:паспортсыз A1 ; ! ""
пасық:пасық A1 ; ! ""
патенттелген:патенттелген A1 ; ! ""
патентті:патентті A1 ; ! ""
патологиялық:патологиялық A4 ; ! ""
патриархтық:патриархтық A4 ; ! ""
патриоттық:патриоттық A4 ; ! ""
пәлеқор:пәлеқор A1 ; ! ""
пәлендей:пәлендей A1 ; ! ""
пәруайсыз:пәруайсыз A1 ; ! ""
пәтуәлі:пәтуәлі A3 ; ! ""
пейзаждық:пейзаждық A4 ; ! ""
перспективасыз:перспективасыз A1 ; ! ""
пирамидальды:пирамидальды A1 ; ! ""
пневматикалы:пневматикалы A3 ; ! ""
позитивті:позитивті A1 ; ! ""
позициялық:позициялық A4 ; ! ""
полктық:полктық A4 ; ! ""
постық:постық A4 ; ! ""
примитивті:примитивті A1 ; ! ""
принципті:принципті A1 ; ! ""
проблемалы:проблемалы A3 ; ! ""
прогрессивтік:прогрессивтік A4 ; ! ""
прогресшіл:прогресшіл A1 ; ! ""
прозалық:прозалық A4 ; ! ""
пропорционалдық:пропорционалдық A4 ; ! ""
пропорциялы:пропорциялы A3 ; ! ""
профилактикалық:профилактикалық A4 ; ! ""
процентсіз:процентсіз A1 ; ! ""
процентті:процентті A1 ; ! ""
пұлсыз:пұлсыз A1 ; ! ""
пұшық:пұшық A1 ; ! ""
пысық:пысық A1 ; ! ""
піскен:піскен A1 ; ! ""
пісірілген:пісірілген A1 ; ! ""
піштірілген:піштірілген A1 ; ! ""
пішілген:пішілген A1 ; ! ""
пішінсіз:пішінсіз A1 ; ! ""
радикалдық:радикалдық A4 ; ! ""
рақаттанған:рақаттанған A1 ; ! ""
рақымды:рақымды A1 ; ! ""
рационалды:рационалды A1 ; ! ""
рәсімді:рәсімді A1 ; ! ""
реактивтік:реактивтік A4 ; ! ""
реал:реал A1 ; ! ""
революцияшыл:революцияшыл A1 ; ! ""
регенерациялық:регенерациялық A4 ; ! ""
регрессивтік:регрессивтік A4 ; ! ""
ренжіген:ренжіген A1 ; ! ""
ренжімейтін:ренжімейтін A1 ; ! ""
рентабельді:рентабельді A1 ; ! ""
реңді:реңді A1 ; ! ""
реңкті:реңкті A1 ; ! ""
ретсіз:ретсіз A1 ; ! ""
реставрациялық:реставрациялық A4 ; ! ""
реттік:реттік A1 ; ! ""
рефлекторлық:рефлекторлық A4 ; ! ""
рольдік:рольдік A4 ; ! ""
рухтандыратын:рухтандыратын A1 ; ! ""
сабалақ:сабалақ A1 ; ! ""
сабалған:сабалған A1 ; ! ""
сабынды:сабынды A1 ; ! ""
сағаттық:сағаттық A4 ; ! ""
сазды:сазды A1 ; ! ""
сайламалы:сайламалы A3 ; ! ""
сайланған:сайланған A1 ; ! ""
сайлаулы:сайлаулы A3 ; ! ""
сайлы:сайлы A3 ; ! ""
сақалды:сақалды A1 ; ! ""
сақалсыз:сақалсыз A1 ; ! ""
сақтайтын:сақтайтын A1 ; ! ""
сақтанған:сақтанған A1 ; ! ""
сақтандыратын:сақтандыратын A1 ; ! ""
сақтаулы:сақтаулы A3 ; ! ""
салааралық:салааралық A4 ; ! ""
салалас:салалас A1 ; ! ""
салауатты:салауатты A1 ; ! ""
салбыраған:салбыраған A1 ; ! ""
салқындаған:салқындаған A1 ; ! ""
қынжылған:қынжылған A1 ; ! ""
салтанаттық:салтанаттық A4 ; ! ""
салттық:салттық A4 ; ! ""
салымсыз:салымсыз A1 ; ! ""
салынған:салынған A1 ; ! ""
салыстырма:салыстырма A1 ; ! ""
самалсыз:самалсыз A1 ; ! ""
саналы:саналы A3 ; ! ""
санасыз:санасыз A1 ; ! ""
санаулы:санаулы A3 ; ! ""
санаусыз:санаусыз A1 ; ! ""
саңғырлаған:саңғырлаған A1 ; ! ""
саңлақ:саңлақ A1 ; ! ""
сапасыз:сапасыз A2 ; ! ""
саптамалы:саптамалы A3 ; ! ""
сарқылмас:сарқылмас A1 ; ! ""
сасыған:сасыған A1 ; ! ""
сасық:сасық A2 ; ! ""
сатпақ:сатпақ A1 ; ! ""
сатылған:сатылған A1 ; ! ""
сатылғыш:сатылғыш A1 ; ! ""
сатылы:сатылы A3 ; ! ""
сатылық:сатылық A4 ; ! ""
сатысыз:сатысыз A1 ; ! ""
сауатсыз:сауатсыз A1 ; ! ""
саудайы:саудайы A1 ; ! ""
сауылатын:сауылатын A1 ; ! ""
сахналық:сахналық A4 ; ! ""
саяз:саяз A1 ; ! ""
саялы:саялы A3 ; ! ""
сәбилік:сәбилік A4 ; ! ""
сәлемет:сәлемет A1 ; ! ""
сәнді:сәнді A2 ; ! ""
сәндік:сәндік A4 ; ! ""
сәулелі:сәулелі A3 ; ! ""
сәулетті:сәулетті A1 ; ! ""
сәулеттік:сәулеттік A4 ; ! ""
себепсіз:себепсіз A1 ; ! ""
сезгіш:сезгіш A1 ; ! ""
сезімді:сезімді A1 ; ! ""
сезімшіл:сезімшіл A1 ; ! ""
секемшіл:секемшіл A1 ; ! ""
секпілді:секпілді A1 ; ! ""
секірмелі:секірмелі A3 ; ! ""
селдір:селдір A1 ; ! ""
селкілдеген:селкілдеген A1 ; ! ""
селкілдек:селкілдек A1 ; ! ""
селолық:селолық A4 ; ! ""
селсоқ:селсоқ A1 ; ! ""
семантикалық:семантикалық A4 ; ! ""
семірген:семірген A1 ; ! ""
семьялы:семьялы A3 ; ! ""
семьясыз:семьясыз A1 ; ! ""
сенген:сенген A1 ; ! ""
сенгісіз:сенгісіз A2 ; ! ""
сенгіш:сенгіш A1 ; ! ""
сенімшіл:сенімшіл A1 ; ! ""
септік:септік A1 ; ! ""
сергітетін:сергітетін A1 ; ! ""
сержанттық:сержанттық A4 ; ! ""
сериялы:сериялы A3 ; ! ""
сериялық:сериялық A4 ; ! ""
серпантиндік:серпантиндік A4 ; ! ""
серпілмелі:серпілмелі A3 ; ! ""
серіппелі:серіппелі A3 ; ! ""
сескенгіш:сескенгіш A1 ; ! ""
сесті:сесті A1 ; ! ""
сиқырлаған:сиқырлаған A1 ; ! ""
силлабикалық:силлабикалық A4 ; ! ""
символдық:символдық A4 ; ! ""
симметриялы:симметриялы A3 ; ! ""
синтездік:синтездік A4 ; ! ""
синхрондық:синхрондық A4 ; ! ""
сипатталған:сипатталған A1 ; ! ""
сипатты:сипатты A1 ; ! ""
сирақты:сирақты A1 ; ! ""
сиреген:сиреген A1 ; ! ""
сирегірек:сирегірек A1 ; ! ""
сиыспайтын:сиыспайтын A1 ; ! ""
скульптуралық:скульптуралық A4 ; ! ""
слесарлық:слесарлық A4 ; ! ""
соғылған:соғылған A1 ; ! ""
соғысқан:соғысқан A1 ; ! ""
соғысқұмар:соғысқұмар A1 ; ! ""
содырлы:содырлы A3 ; ! ""
созылғыш:созылғыш A1 ; ! ""
созылыңқы:созылыңқы A1 ; ! ""
сойылған:сойылған A1 ; ! ""
соқпалы:соқпалы A3 ; ! ""
солбыр:солбыр A2 ; ! ""
солған:солған A1 ; ! ""
солшыл:солшыл A1 ; ! ""
сопақ:сопақ A2 ; ! ""
сорпалық:сорпалық A4 ; ! ""
сотты:сотты A1 ; ! ""
социалдық:социалдық A4 ; ! ""
сөгілген:сөгілген A1 ; ! ""
сөзшең:сөзшең A1 ; ! ""
сөйлемейтін:сөйлемейтін A1 ; ! ""
сөйлемпаз:сөйлемпаз A1 ; ! ""
сөйлесетін:сөйлесетін A1 ; ! ""
сөнген:сөнген A1 ; ! ""
сөндірілген:сөндірілген A1 ; ! ""
спиральді:спиральді A1 ; ! ""
спиртті:спиртті A1 ; ! ""
стенографиялық:стенографиялық A4 ; ! ""
суармалы:суармалы A3 ; ! ""
суарылатын:суарылатын A1 ; ! ""
субстантивтік:субстантивтік A4 ; ! ""
субъективтік:субъективтік A4 ; ! ""
субъектісіз:субъектісіз A1 ; ! ""
сусыз:сусыз A1 ; ! ""
суытатын:суытатын A1 ; ! ""
сұмпайы:сұмпайы A1 ; ! ""
сұңғақ:сұңғақ A1 ; ! ""
зеңгір:зеңгір A1 ; ! ""
алпамсадай:алпамсадай A1 ; ! ""
сұрақты:сұрақты A1 ; ! ""
сұраулы:сұраулы A3 ; ! ""
сүзеген:сүзеген A1 ; ! ""
сүзілген:сүзілген A1 ; ! ""
сүйексіз:сүйексіз A1 ; ! ""
сүйекті:сүйекті A1 ; ! ""
сүйрік:сүйрік A1 ; ! ""
сүйсінген:сүйсінген A1 ; ! ""
сүйір:сүйір A2 ; ! ""
сүргіленген:сүргіленген A1 ; ! ""
сыйлы:сыйлы A3 ; ! ""
сыйымды:сыйымды A1 ; ! ""
сыйымсыз:сыйымсыз A1 ; ! ""
сықылды:сықылды A1 ; ! ""
сымбатсыз:сымбатсыз A1 ; ! ""
сымды:сымды A1 ; ! ""
сыналған:сыналған A1 ; ! ""
сынапты:сынапты A1 ; ! ""
сынғақ:сынғақ A1 ; ! ""
сындырылған:сындырылған A1 ; ! ""
сынсыз:сынсыз A1 ; ! ""
сырбаз:сырбаз A1 ; ! ""
сырғымалы:сырғымалы A3 ; ! ""
сырқат:сырқат A2 ; ! ""
сырқатты:сырқатты A1 ; ! ""
сырланған:сырланған A1 ; ! ""
сырлас:сырлас A1 ; ! ""
сырма:сырма A1 ; ! ""
сырттай:сырттай A1 ; ! ""
сырттан:сырттан A1 ; ! ""
сілтеуіш:сілтеуіш A1 ; ! ""
сілтілі:сілтілі A3 ; ! ""
сіңімді:сіңімді A1 ; ! ""
сіңіргіш:сіңіргіш A1 ; ! ""
сіңірлі:сіңірлі A3 ; ! ""
табансыз:табансыз A1 ; ! ""
табыстыратын:табыстыратын A1 ; ! ""
тағайындалынған:тағайындалынған A1 ; ! ""
тағалы:тағалы A3 ; ! ""
таз:таз A1 ; ! ""
тазарған:тазарған A1 ; ! ""
тайғанақ:тайғанақ A1 ; ! ""
тайпақ:тайпақ A2 ; ! ""
тайсалмайтын:тайсалмайтын A1 ; ! ""
тайыз:тайыз A2 ; ! ""
тайынбайтын:тайынбайтын A1 ; ! ""
тақыл:тақыл A1 ; ! ""
тақылеттес:тақылеттес A1 ; ! ""
талантсыз:талантсыз A1 ; ! ""
талантты:талантты A1 ; ! ""
талапты:талапты A1 ; ! ""
таласты:таласты A1 ; ! ""
талғампаз:талғампаз A1 ; ! ""
талқандағыш:талқандағыш A1 ; ! ""
талқандайтын:талқандайтын A1 ; ! ""
талқандалған:талқандалған A1 ; ! ""
талпақ:талпақ A1 ; ! ""
талпиған:талпиған A1 ; ! ""
талшықты:талшықты A1 ; ! ""
танылған:танылған A1 ; ! ""
танылмайтын:танылмайтын A1 ; ! ""
таныс:таныс A1 ; ! ""
таңатын:таңатын A1 ; ! ""
таңбалы:таңбалы A3 ; ! ""
таңғажайып:таңғажайып A1 ; ! ""
таңғаларлық:таңғаларлық A4 ; ! ""
жатжерлік:жатжерлік A2;
таңдағыш:таңдағыш A1 ; ! ""
таңдамалы:таңдамалы A3 ; ! ""
таңданарлық:таңданарлық A4 ; ! ""
таңданған:таңданған A1 ; ! ""
таңертеңгі:таңертеңгі A3 ; ! ""
таңсық:таңсық A1 ; ! ""
таңырқаларлық:таңырқаларлық A4 ; ! ""
таңырқаған:таңырқаған A4 ; !
тапал:тапал A1 ; ! ""
тапсырылған:тапсырылған A1 ; ! ""
таразылы:таразылы A3 ; ! ""
таралған:таралған A1 ; ! ""
таратылған:таратылған A1 ; ! ""
тарқаған:тарқаған A1 ; ! ""
тарналы:тарналы A3 ; ! ""
тартылған:тартылған A1 ; ! ""
тарылған:тарылған A1 ; ! ""
тарылтылған:тарылтылған A1 ; ! ""
тасқынды:тасқынды A1 ; ! ""
тастақ:тастақ A1 ; ! ""
трамвай:трамвай A1 ; ! ""
троллейбус:троллейбус A1 ; ! ""
эксплуатациалық:эксплуатациалық A1 ; ! ""
пайдаланылу:пайдаланылу A1 ; ! ""
тастанды:тастанды A1 ; ! ""
тасты:тасты A1 ; ! ""
тасымалы:тасымалы A3 ; ! ""
тату:тату A1 ; ! ""
татымсыз:татымсыз A1 ; ! ""
таусылмайтын:таусылмайтын A1 ; ! ""
таяз:таяз A1 ; ! ""
таяудағы:таяудағы A3 ; ! ""
тәрбиеленген:тәрбиеленген A1 ; ! ""
тәртіптелінбеген:тәртіптелінбеген A1 ; ! ""
тәртіпті:тәртіпті A1 ; ! ""
тәуекелді:тәуекелді A1 ; ! ""
тәуекелсіз:тәуекелсіз A1 ; ! ""
тәуліктік:тәуліктік A4 ; ! ""
тегістейтін:тегістейтін A1 ; ! ""
тегістелген:тегістелген A1 ; ! ""
тежеуіш:тежеуіш A1 ; ! ""
тезпіскіш:тезпіскіш A1 ; ! ""
тексерілген:тексерілген A1 ; ! ""
тексіз:тексіз A1 ; ! ""
тектес:тектес A1 ; ! ""
текті:текті A1 ; ! ""
теңгелік:теңгелік A4 ; ! ""
теңдес:теңдес A1 ; ! ""
тербетілген:тербетілген A1 ; ! ""
тереңдетілген:тереңдетілген A1 ; ! ""
терлеген:терлеген A1 ; ! ""
терминологиялық:терминологиялық A4 ; ! ""
термоядролық:термоядролық A4 ; ! ""
тершең:тершең A1 ; ! ""
тесілетін:тесілетін A1 ; ! ""
тиген:тиген A1 ; ! ""
тиейтін:тиейтін A1 ; ! ""
тиелген:тиелген A1 ; ! ""
типтік:типтік A4 ; ! ""
типыл:типыл A1 ; ! ""
тоғайлы:тоғайлы A3 ; ! ""
тойымсыз:тойымсыз A1 ; ! ""
тоқтаған:тоқтаған A1 ; ! ""
тоқтатылған:тоқтатылған A1 ; ! ""
кіріктірілген:кіріктірілген A1 ; ! ""
шығаратын:шығаратын A1 ; ! ""
ауыстырылған:ауыстырылған A1 ; ! ""
миналанған:миналанған A1 ; ! ""
синтезделген:синтезделген A1 ; ! ""
тоқылған:тоқылған A1 ; ! ""
тоқымалық:тоқымалық A4 ; ! ""
толқынды:толқынды A1 ; ! ""
топтасқан:топтасқан A1 ; ! ""
торапты:торапты A1 ; ! ""
торқалы:торқалы A3 ; ! ""
торлы:торлы A3 ; ! ""
тоттанған:тоттанған A1 ; ! ""
тотыққан:тотыққан A1 ; ! ""
төленген:төленген A1 ; ! ""
төңкерілген:төңкерілген A1 ; ! ""
төселген:төселген A1 ; ! ""
тумайтын:тумайтын A1 ; ! ""
тумалас:тумалас A1 ; ! ""
турайтын:турайтын A1 ; ! ""
турашыл:турашыл A1 ; ! ""
туынды:туынды A1 ; ! ""
туысаралық:туысаралық A4 ; ! ""
тұжырымды:тұжырымды A1 ; ! ""
тұздалған:тұздалған A1 ; ! ""
тұзды:тұзды A1 ; ! ""
тұлғалы:тұлғалы A3 ; ! ""
тұманды:тұманды A1 ; ! ""
тұншықтырғыш:тұншықтырғыш A1 ; ! ""
тұрақсыз:тұрақсыз A1 ; ! ""
тұратын:тұратын A1 ; ! ""
тұтанған:тұтанған A1 ; ! ""
түзелген:түзелген A1 ; ! ""
түзелмейтін:түзелмейтін A1 ; ! ""
түйілген:түйілген A1 ; ! ""
түйінді:түйінді A1 ; ! ""
түйірлі:түйірлі A3 ; ! ""
түсімді:түсімді A1 ; ! ""
түсімсіз:түсімсіз A1 ; ! ""
түсініксіз:түсініксіз A2 ; ! ""
тылсымды:тылсымды A1 ; ! ""
тынық:тынық A1 ; ! ""
тынымды:тынымды A1 ; ! ""
тынышталған:тынышталған A1 ; ! ""
тырналған:тырналған A1 ; ! ""
тігетін:тігетін A1 ; ! ""
тігулі:тігулі A3 ; ! ""
тігілген:тігілген A1 ; ! ""
тізбектелген:тізбектелген A1 ; ! ""
тілалғыш:тілалғыш A1 ; ! ""
тілмар:тілмар A1 ; ! ""
тілсіз:тілсіз A1 ; ! ""
тірексіз:тірексіз A1 ; ! ""
тіректі:тіректі A1 ; ! ""
тіркелген:тіркелген A1 ; ! ""
тіркелетін:тіркелетін A1 ; ! ""
тіркемелі:тіркемелі A3 ; ! ""
тіркеулі:тіркеулі A4 ; ! ""
тірі:тірі A1 ; ! ""
тіссіз:тіссіз A1 ; ! ""
уайымды:уайымды A1 ; ! ""
уайымсыз:уайымсыз A1 ; ! ""
уайымшыл:уайымшыл A1 ; ! ""
уақытсыз:уақытсыз A1 ; ! ""
уатылған:уатылған A1 ; ! ""
уәделескен:уәделескен A1 ; ! ""
уәделі:уәделі A3 ; ! ""
улаған:улаған A1 ; ! ""
улағыш:улағыш A1 ; ! ""
уландыратын:уландыратын A1 ; ! ""
уландырғыш:уландырғыш A1 ; ! ""
уытты:уытты A1 ; ! ""
ұғымды:ұғымды A1 ; ! ""
ұғымсыз:ұғымсыз A1 ; ! ""
ұждансыз:ұждансыз A1 ; ! ""
ұзартылған:ұзартылған A1 ; ! ""
ұйқассыз:ұйқассыз A1 ; ! ""
ұйқасты:ұйқасты A1 ; ! ""
ұйқастырылған:ұйқастырылған A1 ; ! ""
ұйқылы:ұйқылы A3 ; ! ""
ұйқышыл:ұйқышыл A1 ; ! ""
ұйықтататын:ұйықтататын A1 ; ! ""
ұйымдасқан:ұйымдасқан A1 ; ! ""
ұйымдаспаған:ұйымдаспаған A1 ; ! ""
ұйымшыл:ұйымшыл A1 ; ! ""
ұлғаймалы:ұлғаймалы A3 ; ! ""
ұлттық%-демократиялық:ұлттық%-демократиялық A4 ; ! ""
ұлттық%-революциялық:ұлттық%-революциялық A4 ; ! ""
ұлы:ұлы A3 ; ! ""
ұмытшақ:ұмытшақ A1 ; ! ""
ұмытылған:ұмытылған A1 ; ! ""
ұмытылмайтын:ұмытылмайтын A1 ; ! ""
ұнды:ұнды A1 ; ! ""
ұнтақталған:ұнтақталған A1 ; ! ""
ұрланған:ұрланған A1 ; ! ""
ұрықтанған:ұрықтанған A1 ; ! ""
ұрылған:ұрылған A1 ; ! ""
ұсақталған:ұсақталған A1 ; ! ""
ұсақшыл:ұсақшыл A1 ; ! ""
ұсқынсыз:ұсқынсыз A1 ; ! ""
ұсталған:ұсталған A1 ; ! ""
ұстамды:ұстамды A1 ; ! ""
ұстамсыз:ұстамсыз A1 ; ! ""
ұтылған:ұтылған A1 ; ! ""
ұтылыссыз:ұтылыссыз A1 ; ! ""
ұтымды:ұтымды A1 ; ! ""
ұтыссыз:ұтыссыз A1 ; ! ""
ұшатын:ұшатын A1 ; ! ""
ұшқыр:ұшқыр A1 ; ! ""
ұшпа:ұшпа A1 ; ! ""
ұшталған:ұшталған A1 ; ! ""
ұшыққан:ұшыққан A1 ; ! ""
ұяң:ұяң A1 ; ! ""
ұятсыз:ұятсыз A1 ; ! ""
ұятшыл:ұятшыл A1 ; ! ""
үгілгіш:үгілгіш A1 ; ! ""
үдеме:үдеме A1 ; ! ""
үздіксіз:үздіксіз A1 ; ! ""
үзілгіш:үзілгіш A1 ; ! ""
үйреншікті:үйреншікті A1 ; ! ""
үйреніскен:үйреніскен A1 ; ! ""
үйсіз:үйсіз A1 ; ! ""
үлгермеуші:үлгермеуші A1 ; ! ""
үнді:үнді A1 ; ! ""
үнемшіл:үнемшіл A1 ; ! ""
үркек:үркек A1 ; ! ""
үстіңгі:үстіңгі A3 ; ! ""
фабрикалық:фабрикалық A4 ; ! ""
факультативтік:факультативтік A4 ; ! ""
физкультуралық:физкультуралық A4 ; ! ""
фонемалық:фонемалық A4 ; ! ""
фонематикалық:фонематикалық A4 ; ! ""
фонетикалық:фонетикалық A4 ; ! ""
формалдық:формалдық A4 ; ! ""
фракциялық:фракциялық A4 ; ! ""
функционал:функционал A1 ; ! ""
хабарландыратын:хабарландыратын A1 ; ! ""
!хабарсыз:хабарсыз A1 ; ! "" ! looks like n + сыз.post
хлорлы:хлорлы A3 ; ! ""
хроникалық:хроникалық A4 ; ! ""
циклдық:циклдық A4 ; ! ""
шабан:шабан A1 ; ! ""
шабуылдайтын:шабуылдайтын A1 ; ! ""
шабылған:шабылған A1 ; ! ""
шабуылдаушы:шабуылдаушы A1 ; ! ""
шағылыстыратын:шағылыстыратын A1 ; ! ""
шағылған:шағылған A1 ; ! ""
шадыр:шадыр A1 ; ! ""
шайналған:шайналған A1 ; ! ""
шайырлы:шайырлы A3 ; ! ""
шақпақты:шақпақты A1 ; ! ""
шақыратын:шақыратын A1 ; ! ""
шақырылған:шақырылған A1 ; ! ""
шалдуар:шалдуар A1 ; ! ""
шалдыққан:шалдыққан A1 ; ! ""
шалшықтанған:шалшықтанған A1 ; ! ""
шалшықты:шалшықты A1 ; ! ""
шалымды:шалымды A1 ; ! ""
шалымсыз:шалымсыз A1 ; ! ""
шамаланған:шамаланған A1 ; ! ""
шарбақталған:шарбақталған A1 ; ! ""
шарттасқан:шарттасқан A1 ; ! ""
шаршаған:шаршаған A1 ; ! ""
шаршататын:шаршататын A1 ; ! ""
шаршы:шаршы A1 ; ! ""
шатасқан:шатасқан A1 ; ! ""
шатқалды:шатқалды A1 ; ! ""
шаттанған:шаттанған A1 ; ! ""
шатысқан:шатысқан A1 ; ! ""
шашақты:шашақты A1 ; ! ""
шашты:шашты A1 ; ! ""
шашылған:шашылған A1 ; ! ""
шашыраңқы:шашыраңқы A1 ; ! ""
шегелі:шегелі A3 ; ! ""
шежірелі:шежірелі A3 ; ! ""
шекарадағы:шекарадағы A1 ; ! ""
шекаралық:шекаралық A4 ; ! ""
шектелген:шектелген A1 ; ! ""
шекті:шекті A1 ; ! ""
шетсіз:шетсіз A3 ; ! ""
шешілген:шешілген A1 ; ! ""
шешілетін:шешілетін A1 ; ! ""
шешінген:шешінген A1 ; ! ""
шаңқан:шаңқан A1 ; ! ""
шиеленіскен:шиеленіскен A1 ; ! ""
шимайланған:шимайланған A1 ; ! ""
ширақ:ширақ A1 ; ! ""
шусыз:шусыз A1 ; ! ""
шүбәлі:шүбәлі A3 ; ! ""
шүңірек:шүңірек A1 ; ! ""
шығымды:шығымды A1 ; ! ""
шығымсыз:шығымсыз A1 ; ! ""
шырмалған:шырмалған A1 ; ! ""
шырынды:шырынды A1 ; ! ""
шіріген:шіріген A1 ; ! ""
ыждағатты:ыждағатты A1 ; ! ""
ызақор:ызақор A1 ; ! ""
ызаланған:ызаланған A1 ; ! ""
ызалы:ызалы A3 ; ! ""
ызғарлы:ызғарлы A3 ; ! ""
ықтиярлы:ықтиярлы A3 ; ! ""
ылайықты:ылайықты A1 ; ! ""
ымырасыз:ымырасыз A1 ; ! ""
ырғақсыз:ырғақсыз A1 ; ! ""
ырысты:ырысты A1 ; ! ""
іждағатты:іждағатты A1 ; ! ""
ізденген:ізденген A1 ; ! ""
ілгір:ілгір A1 ; ! ""
ілмиген:ілмиген A1 ; ! ""
ілтипатты:ілтипатты A1 ; ! ""
ілулі:ілулі A4 ; ! ""
інжулі:інжулі A3 ; ! ""
іргелес:іргелес A1 ; ! ""
іріктелген:іріктелген A1 ; ! ""
іріңді:іріңді A1 ; ! ""
іскен:іскен A1 ; ! ""
іспеттес:іспеттес A1 ; ! ""
іссіз:іссіз A3 ; ! "jobless"
істелген:істелген A1 ; ! ""
ісінген:ісінген A1 ; ! ""
эвакуацияланған:эвакуацияланған A4 ; ! ""
экспериментальды:экспериментальды A4 ; ! ""
кептірген:кептірген A1 ; ! ""
аршылған:аршылған A1 ; ! ""
жонылған:жонылған A1 ; ! ""
сүрілген:сүрілген A1 ; ! ""














альпілік:альпілік A4 ; ! ""
пәкістандық:пәкістандық A4 ; ! ""
кубалық:кубалық A4 ; ! ""
кувейттік:кувейттік A4 ; ! ""
жапондық:жапондық A4 ; ! ""
иордандық:иордандық A4 ; ! ""
ирандық:ирандық A4 ; ! ""
ақтөбелік:ақтөбелік A4 ; ! ""
дәрігерлік:дәрігерлік A4 ; ! ""
ауғандық:ауғандық A4 ; ! ""
марроколық:марроколық A4 ; ! ""
исраилдік:исраилдік A4 ; ! ""


! Other
! -----
ақуызды:ақуызды A4 ; !
алабажақ:алабажақ A4 ; !
алдыңдағы:алдыңдағы A4 ; !
алмастырылатын:алмастырылатын A4 ; !
бағдарламаланатын:бағдарламаланатын A4 ; !
басылатын:басылатын A4 ; !
бесбұрышты:бесбұрышты A4 ; !
болжамды:болжамды A4 ; !
бүлінбеген:бүлінбеген A4 ; !
бұттық:бұттық A4 ; !
ғалымдық:ғалымдық A4 ; !
гидрология:гидрология A4 ; !
енетін:енетін A4 ; !
жазық:жазық A4 ; !
жазылатын:жазылатын A4 ; !
жамбасты:жамбасты A4 ; !
жаңашыл:жаңашыл A4 ; !
жүрексіз:жүрексіз A4 ; !
зиянсыз:зиянсыз A4 ; !
императивтік:императивтік A4 ; !
ионосфералық:ионосфералық A4 ; !
исламдық:исламдық A4 ; !
ілік:ілік A4 ; !
қарашық:қарашық A4 ; !
қасағалық:қасағалық A4 ; !
қауырсынды:қауырсынды A4 ; !
кезгіш:кезгіш A4 ; !
кеуделік:кеуделік A4 ; !
кінәмшіл:кінәмшіл A4 ; !
контурлық:контурлық A4 ; !
көпатомды:көпатомды A4 ; !
көпбуынды:көпбуынды A4 ; !
көпқырлы:көпқырлы A4 ; !
көпплоидты:көпплоидты A4 ; !
көпсөзді:көпсөзді A4 ; !
көпфазалық:көпфазалық A4 ; !
өкімдік:өкімдік A4 ; !
оқушылық:оқушылық A4 ; !
өндірілетін:өндірілетін A4 ; !
палатальды:палатальды A4 ; !
палатинді:палатинді A4 ; !
палатографикалық:палатографикалық A4 ; !
палеографиялық:палеографиялық A4 ; !
палеотропикалық:палеотропикалық A4 ; !
панхроматикалық:панхроматикалық A4 ; !
параболалық:параболалық A4 ; !
паразиттік:паразиттік A4 ; !
паралингвистикалық:паралингвистикалық A4 ; !
параметрлік:параметрлік A4 ; !
параномикалық:параномикалық A4 ; !
паратактикалық:паратактикалық A4 ; !
параферналды:параферналды A4 ; !
паренхиматозды:паренхиматозды A4 ; !
парокситонды:парокситонды A4 ; !
патритүзулік:патритүзулік A4 ; !
педантты:педантты A4 ; !
педерасты:педерасты A4 ; !
переклиналды:переклиналды A4 ; !
перигляциалды:перигляциалды A4 ; !
петроферрикалық:петроферрикалық A4 ; !
пиктографиялық:пиктографиялық A4 ; !
планеталық:планеталық A4 ; !
платонды:платонды A4 ; !
плевралық:плевралық A4 ; !
плинтикалық:плинтикалық A4 ; !
плутократикалық:плутократикалық A4 ; !
плутондық:плутондық A4 ; !
плювиалді:плювиалді A4 ; !
пневматикалық:пневматикалық A4 ; !
пойкилотермді:пойкилотермді A4 ; !
полениферлі:полениферлі A4 ; !
полигамды:полигамды A4 ; !
полигенді:полигенді A4 ; !
полигенетикалық:полигенетикалық A4 ; !
поликристалды:поликристалды A4 ; !
полиморфты:полиморфты A4 ; !
полиөлшемді:полиөлшемді A4 ; !
полициклды:полициклды A4 ; !
популяциялық:популяциялық A4 ; !
претоникалық:претоникалық A4 ; !
призмалық:призмалық A4 ; !
прогибиционистті:прогибиционистті A4 ; !
проксимальді:проксимальді A4 ; !
пропарокситон:пропарокситон A4 ; !
пропозиционалды:пропозиционалды A4 ; !
просодикалық:просодикалық A4 ; !
простатикалық:простатикалық A4 ; !
простильді:простильді A4 ; !
протезді:протезді A4 ; !
протоплазмалық:протоплазмалық A4 ; !
псаммофильді:псаммофильді A4 ; !
псевдоғылыми:псевдоғылыми A4 ; !
псевдожай:псевдожай A4 ; !
психоталдаулық:психоталдаулық A4 ; !
психотехникалық:психотехникалық A4 ; !
психофармакологиялық:психофармакологиялық A4 ; !
психофизиологиялық:психофизиологиялық A4 ; !
пуантилисті:пуантилисті A4 ; !
пьезоэлектрикалық:пьезоэлектрикалық A4 ; !
сортаң:сортаң A4 ; !
төбелік:төбелік A4 ; !
түбекті:түбекті A4 ; !
ұстайтын:ұстайтын A4 ; !
ұстынды:ұстынды A4 ; !
фалликалық:фалликалық A4 ; !
фантазмикалық:фантазмикалық A4 ; !
фатикалық:фатикалық A4 ; !
фенолдық:фенолдық A4 ; !
филогенетикалық:филогенетикалық A4 ; !
фитофагты:фитофагты A4 ; !
фонологиялық:фонологиялық A4 ; !
фоностилистикалық:фоностилистикалық A4 ; !
фотолитографикалық:фотолитографикалық A4 ; !
фотометриялық:фотометриялық A4 ; !
фотонды:фотонды A4 ; !
фотосинтездеуші:фотосинтездеуші A4 ; !
фотоэлектрохимикалық:фотоэлектрохимикалық A4 ; !
ықтималдық:ықтималдық A4 ; !
бүкіләлемдік:бүкіләлемдік A4 ; ! ""
бүкілқытайлық:бүкілқытайлық A4 ; ! ""
әлемдік:әлемдік A3 ; ! ""
әуезді:әуезді A4 ; !
абсолютті:абсолютті A4 ; ! ""
абсолюттік:абсолюттік A4 ; ! ""
авиациялық:авиациялық A4 ; ! ""
автаркты:автаркты A4 ; !
автодинамикалық:автодинамикалық A4 ; !
автономиялық:автономиялық A4 ; ! "autonomous"
авторитарлық:авторитарлық A4 ; ! "authoritarian"
автотрофты:автотрофты A4 ; !
агиографикалық:агиографикалық A4 ; !
агротехникалық:агротехникалық A4 ; ! ""
геотехникалық:геотехникалық A4 ; ! ""
адриатикалық:адриатикалық A4 ; !"Use/MT"
азайтылмайтын:азайтылмайтын A4 ; !
азаматтық:азаматтық A4 ; ! "citizen"
азған:азған A4 ; !"Use/MT"
азимуталды:азимуталды A4 ; !
азиялық:азиялық A4 ; ! ""
азу:азу A1 ; !"Use/MT"
айқасатын:айқасатын A4 ; !
айқындалатын:айқындалатын A4 ; !
айлық:айлық A4 ; ! ""
айтарлықтай:айтарлықтай A4 ; ! ""
айуандық:айуандық A4 ; !
айыптайтын:айыптайтын A4 ; !
айыпты:айыпты A2 ; ! "" ! A2 not A4: comp and subst forms found in google
айырбасталмайтын:айырбасталмайтын A4 ; !
академиялық:академиялық A4 ; ! ""
ақпараттық:ақпараттық A4 ; ! "informational"
аксиоматикалық:аксиоматикалық A4 ; !
аксонометрикалық:аксонометрикалық A4 ; !
ақтайтын:ақтайтын A4 ; !
актерлік:актерлік A4 ; ! ""
акустикалық:акустикалық A4 ; ! ""
акционерлік:акционерлік A4 ; ! ""
ақырлы:ақырлы A4 ; !
албаниялық:албаниялық A4 ; !"Use/MT"
алданышты:алданышты A4 ; !
алжирлік:алжирлік A4 ; !"Use/MT"
аломорфты:аломорфты A4 ; !
алтыбағаналық:алтыбағаналық A4 ; !
алып:алып A4 ; !
америкалық:америкалық A4 ; ! ""
американдық:американдық A4 ; ! ""
аналитикалық:аналитикалық A4 ; ! ""
анаэробты:анаэробты A4 ; !
антропогендік:антропогендік A4 ; ! ""
антропологиялық:антропологиялық A4 ; ! "anthropological"
анықсыз:анықсыз A4 ; !
апелляциялық:апелляциялық A4 ; ! ""
аралдық:аралдық A4 ; !
арамза:арамза A1 ; ! ""
фатьянов:фатьянов A1 ; ! ""
андронов:андронов A1 ; ! ""
волосов:волосов A1 ; ! ""
синташта:синташта A1 ; ! ""
аргентиналық:аргентиналық A4 ; !"Use/MT"
аристотельдік:аристотельдік A4 ; !"Use/MT"
арктикалық:арктикалық A4 ; ! ""
армандық:армандық A4 ; !
артиллериялық:артиллериялық A4 ; ! ""
археологиялық:археологиялық A4 ; ! ""
археологиялық:археологиялық A4 ; ! ""
архитектуралық:архитектуралық A4 ; ! "architectural"
аршылған:аршылған A4 ; !
арыған:арыған A4 ; !
асимптотикалық:асимптотикалық A4 ; !
асинхронды:асинхронды A4 ; !
асқазандық:асқазандық A4 ; !
ассерторикалық:ассерторикалық A4 ; !
ассимиляциялық:ассимиляциялық A4 ; !
астатикалық:астатикалық A4 ; !
астрономиялық:астрономиялық A4 ; ! "astronomical"
аталмыш:аталмыш A4 ; ! ""
атаулы:атаулы A4 ; ! ""
атеистік:атеистік A4 ; !
атқарушылық:атқарушылық A4 ; ! "executive"
атмосфералық:атмосфералық A4 ; ! "atmospherical"
сфералық:сфералық A4 ; !
атомдық:атомдық A4 ; ! ""
атомистикалық:атомистикалық A4 ; !
атониялық:атониялық A4 ; !
атсыз:атсыз A4 ; !
атты:атты A4 ; ! ""
ауданаралық:ауданаралық A4 ; ! "inter-district"
аумақтық:аумақтық A4 ; ! ""
аурикулярлық:аурикулярлық A4 ; !
аустралиялық:аустралиялық A4 ; !"Use/MT"
аустриялық:аустриялық A4 ; !"Use/MT"
ауызша:ауызша A4 ; !
ауылдық:ауылдық A4 ; ! ""
ауылшаруашылық:ауылшаруашылық A4 ; !""
ауыр:ауыр A4 ; !"Use/MT"
ауысымды:ауысымды A4 ; !
ашушаң:ашушаң A4 ; !
ауылшаруашылық:ауылшаруашылық N1 ; !""
аэроғарыштық:аэроғарыштық A4 ; !"Use/MT"
аэродинамикалық:аэродинамикалық A4 ; !
ғарыштық:ғарыштық A4 ; !"Use/MT"
аян:аян A4 ; ! ""
бағаланбайтын:бағаланбайтын A4 ; !
бағаналы:бағаналы A4 ; !
бағдарлық:бағдарлық A4 ; !
бағынышты:бағынышты A4 ; !"Use/MT"
базальды:базальды A4 ; !
базофильді:базофильді A4 ; !
байқаусыз:байқаусыз A4 ; !
бақшалық:бақшалық A4 ; !
бақылаушылық:бақылаушылық A4 ; !
балқытқыш:балқытқыш A4 ; !
банкаралық:банкаралық A4 ; ! "" !Use/MT
банктік:банктік A4 ; ! ""
бариоцентрлік:бариоцентрлік A4 ; !
барометрлік:барометрлік A4 ; !
батиальды:батиальды A4 ; !
бейқам:бейқам A4 ; !
бейорганикалық:бейорганикалық A4 ; !
бекітілетін:бекітілетін A4 ; !
библиографиялық:библиографиялық A4 ; !
биквадратты:биквадратты A4 ; !
билабиальді:билабиальді A4 ; !
бинауралды:бинауралды A4 ; !
биогеохимиялық:биогеохимиялық A4 ; !
биоклиматикалық:биоклиматикалық A4 ; !
биологиялық:биологиялық A4 ; ! "biological"
биомолекулярлық:биомолекулярлық A4 ; !
биофизикалық:биофизикалық A4 ; !
биохимиялық:биохимиялық A4 ; ! "biochemical"
білінбейтін:білінбейтін A4 ; !
бірегей:бірегей A4 ; ! "unique"
біріккен:біріккен A4 ; !
біртұтас:біртұтас A4 ; ! ""
бойлы:бойлы A4 ; ! ""
болгариялық:болгариялық A4 ; !"Use/MT"
боливариандық:боливариандық A4 ; !"Use/MT"
борельдік:борельдік A4 ; !
борыштық:борыштық A4 ; ! "" ! Use/MT
бразилиялық:бразилиялық A4 ; !"Use/MT"
британдық:британдық A1 ; ! ""
бронхиальді:бронхиальді A4 ; !
бронх%-өкпелік:бронх%-өкпелік A4 ; !
буддалық:буддалық A4 ; ! ""
бұқаралық:бұқаралық A4 ; ! ""
бүкілресейлік:бүкілресейлік A4 ; ! ""
бұлжымас:бұлжымас A4 ; !
бұлтсыз:бұлтсыз A4 ; !
буржуазиялық:буржуазиялық A4 ; ! ""
бюджеттік:бюджеттік A4 ; ! ""
вегетативтік:вегетативтік A4 ; !
ведомстволық:ведомстволық A4 ; !
венгрлік:венгрлік A4 ; !"Use/MT"
византиялық:византиялық A4 ; !"Use/MT"
викториандық:викториандық A4 ; !"Use/MT"
гайандық:гайандық A4 ; !
галактикааралық:галактикааралық A4 ; !
гальваникалық:гальваникалық A4 ; !
гамопеталустық:гамопеталустық A4 ; !
гаплоидты:гаплоидты A4 ; !
гармоникалық:гармоникалық A4 ; !
ғасырлық:ғасырлық A4 ; ! ""
гаусстық:гаусстық A4 ; !
гвинеялік:гвинеялік A4 ; !
гедонистік:гедонистік A4 ; !
гексагональді:гексагональді A4 ; !
геликоидалды:геликоидалды A4 ; !
геликоид:геликоид A4 ; !
гелиоорталықты:гелиоорталықты A4 ; !
гелиофиликті:гелиофиликті A4 ; !
гематологиялық:гематологиялық A4 ; !
генетикалық:генетикалық A4 ; ! ""
генетик:генетик A4 ; ! ""
географиялық:географиялық A4 ; ! ""
геодезиялық:геодезиялық A4 ; ! ""
геологиялық:геологиялық A4 ; ! ""
геометриялық:геометриялық A4 ; ! ""
геоморфологиялық:геоморфологиялық A4 ; !
геострофикалық:геострофикалық A4 ; !
геотехникалық:геотехникалық A4 ; ! ""
геофизикалық:геофизикалық A4 ; ! ""
геофизик:геофизик A4 ; ! ""
геохимиялық:геохимиялық A4 ; ! ""
гепатогастрикалық:гепатогастрикалық A4 ; !
герметикалық:герметикалық A4 ; !
гетеробуынды:гетеробуынды A4 ; !
гетерометрлік:гетерометрлік A4 ; !
гетерополярлы:гетерополярлы A4 ; !
гетероциклді:гетероциклді A4 ; !
гигиеналық:гигиеналық A4 ; ! ""
гигроскопиялық:гигроскопиялық A4 ; !
гидрографиялық:гидрографиялық A4 ; !
гидродинамикалық:гидродинамикалық A4 ; !
гидролиттік:гидролиттік A4 ; !
гидроморфты:гидроморфты A4 ; !
гидропневматикалық:гидропневматикалық A4 ; !
гидростатикалық:гидростатикалық A4 ; !
гидротехникалық:гидротехникалық A4 ; ! ""
гидрофильді:гидрофильді A4 ; !
гидрофобты:гидрофобты A4 ; !
гидрофугты:гидрофугты A4 ; !
гиперболалық:гиперболалық A4 ; !
гипердауысты:гипердауысты A4 ; !
гипержұқа:гипержұқа A4 ; !
гипографты:гипографты A4 ; !
гипостильді:гипостильді A4 ; !
гипотактикалық:гипотактикалық A4 ; !
гироскопиялық:гироскопиялық A4 ; !
гликемиялық:гликемиялық A4 ; !
глобустық:глобустық A4 ; !
гносеологиялық:гносеологиялық A4 ; !
голландиялық:голландиялық A4 ; !"Use/MT"
гомерикалық:гомерикалық A4 ; !
гомологты:гомологты A4 ; !
гомотетикалық:гомотетикалық A4 ; !
гомотопты:гомотопты A4 ; !
гордийлік:гордийлік A4 ; !
горизонталь:горизонталь A4 ; ! ""
гравитациялық:гравитациялық A4 ; ! ""
грамматикалық:грамматикалық A4 ; ! ""
гранадандық:гранадандық A4 ; !
графикалық:графикалық A4 ; ! ""
губерниялық:губерниялық A4 ; ! ""
гренадтық:гренадтық A4 ; !
грильді:грильді A4 ; !
гуманистік:гуманистік A4 ; ! ""
гуманитарлық:гуманитарлық A4 ; ! "humanitarian"
дәлелсіз:дәлелсіз A4 ; !
дәмсіз:дәмсіз A4 ; !
гуморальдық:гуморальдық A4 ; !
гумусты:гумусты A4 ; !
даниялық:даниялық A4 ; !"Use/MT"
дауласпаған:дауласпаған A4 ; ! ""
дедуктивтік:дедуктивтік A4 ; ! ""
дейінгі:дейінгі A4 ; ! ""
дейінгі:дейінгі ADV ; ! "Use/MT"
декаденттік:декаденттік A4 ; !
дәлелдейтін:дәлелдейтін A4 ; !
дәлелсіз:дәлелсіз A4 ; !
демагогиялық:демагогиялық A4 ; !
демографиялық:демографиялық A4 ; ! "demographic"
дәмсіз:дәмсіз A4 ; !
денелі:денелі A4 ; ! ""
детерминделген:детерминделген A4 ; !
детриттік:детриттік A4 ; !
диадикалық:диадикалық A4 ; !
диакритикалық:диакритикалық A4 ; !
диалектик:диалектик A4 ; ! ""
диатоникалық:диатоникалық A4 ; !
диафрагмалық:диафрагмалық A4 ; !
диахрониялық:диахрониялық A4 ; !
диверсиялық:диверсиялық A4 ; !
дивизиондық:дивизиондық A4 ; !
дидактикалық:дидактикалық A4 ; !
дизайнерлік:дизайнерлік A4 ; ! ""
дилаторды:дилаторды A4 ; !
динамикалық:динамикалық A4 ; ! "dynamic"
диплоидті:диплоидті A4 ; !
диплоикалық:диплоикалық A4 ; !
дипломатиялық:дипломатиялық A4 ; ! ""
дискретті:дискретті A4 ; !
дистрофиялық:дистрофиялық A4 ; !
диффузиялық:диффузиялық A4 ; !
дихотомиялық:дихотомиялық A4 ; !
диэлектрик:диэлектрик A4 ; ! ""
дозиметрикалық:дозиметрикалық A4 ; !
дозиметрлік:дозиметрлік A4 ; !
дөкір:дөкір A4 ; !"Use/MT"
дозиметрикалық:дозиметрикалық A4 ; !
докторлық:докторлық A4 ; ! ""
доминантты:доминантты A4 ; ! ""
дөңес:дөңес A4 ; !
драмалық:драмалық A4 ; ! ""
дүниежүзілік:дүниежүзілік A4 ; ! ""
дуоденалды:дуоденалды A4 ; !
дымқыл:дымқыл A4 ; !
ебедейсіз:ебедейсіз A4 ; !
евангельдік:евангельдік A4 ; !
әдістемелік:әдістемелік A4 ; !
екіатомдық:екіатомдық A4 ; !
екіаяқты:екіаяқты A4 ; !
екіқанатты:екіқанатты A4 ; !
екіқарынды:екіқарынды A4 ; !
екіқиын:екіқиын A4 ; !
екілік:екілік A4 ; !
екінекелі:екінекелі A4 ; !
екісәулесынулық:екісәулесынулық A4 ; !
екістильді:екістильді A4 ; !
екісызықты:екісызықты A4 ; !
еларалық:еларалық A4 ; ! ""
елгезек:елгезек A4 ; !
әлемдік:әлемдік A4 ; ! ""
еліктіретін:еліктіретін A4 ; !
емлелік:емлелік A4 ; !
епископтық:епископтық A4 ; !
епсіз:епсіз A4 ; !
ерімейтін:ерімейтін A4 ; !
еріткіш:еріткіш A4 ; !
еркелейтін:еркелейтін A4 ; !
әрлі:әрлі A4 ; ! ""
есептелетін:есептелетін A4 ; !
есептік:есептік A4 ; !
естілмейтін:естілмейтін A4 ; !
естуші:естуші A4 ; !
етістіктелген:етістіктелген A4 ; !
етті:етті A4 ; !
әрлі:әрлі A4 ; ! ""
әуезді:әуезді A4 ; !
әулеттік:әулеттік A4 ; !
еуразиялық:еуразиялық A4 ; ! ""
еуропалық:еуропалық A4 ; ! ""
жабынды:жабынды A4 ; !
жалғаулықсыз:жалғаулықсыз A4 ; !
жанғыш:жанғыш A4 ; !
жарамды:жарамды A4 ; !"Use/MT"
жарғылық:жарғылық A4 ; !"Use/MT"
жарғыш:жарғыш A4 ; !
жартысфералық:жартысфералық A4 ; !
жарылғыш:жарылғыш A4 ; ! ""
жасушаішілік:жасушаішілік A4 ; !
жат:жат A4 ; !
жаһандық:жаһандық A4 ; ! "global"
жейтін:жейтін A4 ; !
желатинді:желатинді A4 ; !
желінбейтін:желінбейтін A4 ; !
жеңді:жеңді A4 ; !
жәндіккоректі:жәндіккоректі A4 ; !
жеңілдететін:жеңілдететін A4 ; !
жетілмеген:жетілмеген A4 ; !
жеткілікті:жеткілікті A4 ; ! ""
жетілмеген:жетілмеген A4 ; !
жиіркенішті:жиіркенішті A4 ; !"Use/MT"
жиналмалы:жиналмалы A4 ; !
жинамалы:жинамалы A4 ; !
жиренішті:жиренішті A4 ; !"Use/MT"
ренішті:ренішті A4 ; !
жіберілмейтін:жіберілмейтін A4 ; !
жүзжылдық:жүзжылдық A4 ; !
жүйрік:жүйрік A4 ; ! ""
жұлдызаралық:жұлдызаралық A4 ; !
жұмбақты:жұмбақты A4 ; !
жұмсалатын:жұмсалатын A4 ; !
жұмыртқалы:жұмыртқалы A4 ; !
жұмыртқаментірітуушы:жұмыртқаментірітуушы A4 ; !
жұмыртқатасушы:жұмыртқатасушы A4 ; !
жүнді:жүнді A4 ; !"Use/MT"
жұрттық:жұрттық A4 ; ! ""
жыныссыз:жыныссыз A4 ; !
жыртқыш:жыртқыш A4 ; !"Use/MT"
жыртық:жыртық A4 ; !
жыртылатын:жыртылатын A4 ; !
заңды:заңды A4 ; ! "legal"
заңнамалық:заңнамалық A4 ; ! "legislative"
заңсыз:заңсыз A6 ; ! "illegal"
зауықты:зауықты A4 ; !"Use/MT"
зиянсыз:зиянсыз A4 ; !
иберийлік:иберийлік A4 ; !"Use/MT"
ивриттік:ивриттік A4 ; !"Use/MT"
идеалды:идеалды A4 ; ! ""
идемпотентті:идемпотентті A4 ; !
идеологиялық:идеологиялық A4 ; ! "ideological"
идеялық:идеялық A4 ; ! ""
идиографикалық:идиографикалық A4 ; !
идиоматикалық:идиоматикалық A4 ; !
идиоморфты:идиоморфты A4 ; !
идиосинкразикалық:идиосинкразикалық A4 ; !
иероглифті:иероглифті A4 ; !
изобаралық:изобаралық A4 ; !
изобатикалық:изобатикалық A4 ; !
изогоникалық:изогоникалық A4 ; !
изоклинді:изоклинді A4 ; !
изоклиникалық:изоклиникалық A4 ; !
изометриялық:изометриялық A4 ; !
изоморфты:изоморфты A4 ; !
изосейсмикалық:изосейсмикалық A4 ; !
изотермиялық:изотермиялық A4 ; !
изотоптық:изотоптық A4 ; !
изотропты:изотропты A4 ; !
изохронды:изохронды A4 ; !
изохроникалық:изохроникалық A4 ; !
израильдік:израильдік A4 ; !"Use/MT"
иілгіш:иілгіш A4 ; !
иіссіз:иіссіз A4 ; !
иммиграциялық:иммиграциялық A4 ; ! ""
императорлық:императорлық A4 ; ! ""
империялық:империялық A4 ; ! ""
импульсивті:импульсивті A4 ; !
инвестициялық:инвестициялық A4 ; ! ""
ингибиторлық:ингибиторлық A4 ; !
индонезиялық:индонезиялық A4 ; ! ""
индукциялық:индукциялық A4 ; ! ""
индустриялық:индустриялық A4 ; ! "industiral" !Use/MT
инерциялық:инерциялық A4 ; !
инженерлік:инженерлік A4 ; ! ""
инновациялық:инновациялық A4 ; ! ""
интеграцияланатын:интеграцияланатын A4 ; !
интеграциялық:интеграциялық A4 ; ! ""
интеллектуалдық:интеллектуалдық A4 ; ! ""
интроспективті:интроспективті A4 ; !
иондық:иондық A4 ; !
ирактық:ирактық A4 ; !"Use/MT"
ирандық:ирандық A4 ; !"Use/MT"
ирландиялық:ирландиялық A4 ; !"Use/MT"
иррационалды:иррационалды A4 ; !
исламшыл:исламшыл A4 ; ! ""
исламшдық:исламдық A4 ; ! "USE/MT"
испандық:испандық A4 ; !"Use/MT"
итерациялық:итерациялық A4 ; !
ізбесті:ізбесті A4 ; !
іріктелетін:іріктелетін A4 ; !
ірімшікті:ірімшікті A4 ; !
іскер:іскер A4 ; ! "business"
іскерлік:іскерлік A4 ; ! "business"
ішастылық:ішастылық A4 ; !
йодталған:йодталған A4 ; !
қазақстандық:қазақстандық A4 ; ! ""
заманғы:заманғы A4 ; ! "modern"
қайталанбас:қайталанбас A4 ; !"Use/MT"
қайшылықты:қайшылықты A4 ; !
какофоникалық:какофоникалық A4 ; !
қақсаған:қақсаған A4 ; !
кальцийлі:кальцийлі A4 ; !
канцелярлық:канцелярлық A4 ; !
қаралы:қаралы A4 ; ! ""
қаралы:қаралы A4 ; ! ""
карамельді:карамельді A4 ; !
қарасты:қарасты A4 ; ! ""
карбонды:карбонды A4 ; !
қарғалған:қарғалған A4 ; !
қаржылық%-делдалдық:қаржылық%-делдалдық A4 ; ! "" !"Use/MT"
қаржылық:қаржылық A4 ; ! "financial"
қаржылық%-монополистік:қаржылық%-монополистік A4 ; ! "" !"Use/MT"
қарқынды:қарқынды A4 ; ! ""
қарсыластыратын:қарсыластыратын A4 ; !
картографиялық:картографиялық A4 ; !
қарулы:қарулы A4 ; ! ""
қарыздық:қарыздық A4 ; ! "" ! Use/MT
каспийлік:каспийлік A4 ; !"Use/MT"
кассалық:кассалық A4 ; !"Use/MT"
категориальді:категориальді A4 ; !
католик:католик A4 ; !"Use/MT"
каустикалық:каустикалық A4 ; !
кедендік:кедендік A4 ; ! ""
кезбе:кезбе A4 ; !
келіспейтін:келіспейтін A4 ; !
кеңейтілетін:кеңейтілетін A4 ; !
кеңесшілік:кеңесшілік  A4 ; !"Use/MT"
кеңжолақты:кеңжолақты A4 ; !
кереғар:кереғар A4 ; ! ""
керекті:керекті A4 ; !
кесілмеген:кесілмеген A4 ; !
кипрлік:кипрлік A4 ; !"Use/MT"
кіріптар:кіріптар A1 ; ! ""
кірпікшелі:кірпікшелі A4 ; !
кладистикалық:кладистикалық A4 ; !
классикалық:классикалық A4 ; ! "classical"
классик:классик A4 ; ! "classic"
климатологиялық:климатологиялық A4 ; !
климаттық:климаттық A4 ; ! "climatic"
клиникалық:клиникалық A1 ; ! "clinical"
клирингтік:клирингтік A4 ; ! "" ! Use/MT
коаксиалды:коаксиалды A4 ; !
көбікті:көбікті A4 ; !
көзасты:көзасты A4 ; !
қозғалатын:қозғалатын A4 ; !"Use/MT"
көзішілік:көзішілік A4 ; !
көктелген:көктелген A4 ; !
көкшіл:көкшіл A4 ; !
коллювиальді:коллювиальді A4 ; !
колониальді:колониальді A4 ; !
колориметрикалық:колориметрикалық A4 ; !
комбинаторлық:комбинаторлық A4 ; !
көмейлік:көмейлік A4 ; !
көміртекті:көміртекті A4 ; !
коммандиттік:коммандиттік A4 ; !"Use/MT"
коммерциялық:коммерциялық A4 ; ! "commercial"
коммуналдық:коммуналдық A4 ; ! "communal"
коммуникативтік:коммуникативтік A4 ; !
коммунистік:коммунистік A4 ; ! "communist(ic)"
композициялық:композициялық A4 ; ! ""
компьютерлік:компьютерлік A4 ; ! ""
көнгіш:көнгіш A4 ; !
көңілшекті:көңілшекті A4 ; !
конституциялық:конституциялық A4 ; ! "constitutional"
көнтерлі:көнтерлі A1 ; ! ""
континенттік:континенттік A4 ; ! ""
конфессияаралық:конфессияаралық A4 ; ! "interfaith, interreligious"
конформды:конформды A4 ; !
концентрлік:концентрлік A4 ; !
концерттік:концерттік A4 ; ! ""
конъюнктивті:конъюнктивті A4 ; !
қорғалатын:қорғалатын A4 ; !
қоректі:қоректі A4 ; !
кореялық:кореялық A4 ; !"Use/MT"
көбікті:көбікті A4 ; !
қорлайтын:қорлайтын A4 ; !
көрнекі:көрнекі A4 ; ! ""
корреспонденттік:корреспонденттік A4 ; ! "" ! Use/MT
коррупциялық:коррупциялық A4 ; ! ""
қорғалатын:қорғалатын A4 ; !
көрсетілетін:көрсетілетін A4 ; !
көршілес:көршілес A4 ; ! ""
қосалқы:қосалқы A4 ; ! ""
космологиялық:космологиялық A4 ; !
қояншық:қояншық A4 ; !
кредиттік:кредиттік A4 ; !"Use/MT"
кристалдық:кристалдық A4 ; ! ""
куәлікті:куәлікті A4 ; !
құйынсыз:құйынсыз A4 ; !
құқылы:құқылы A4 ; ! "" ! Use/MT
құлшынысты:құлшынысты A4 ; !"Use/MT"
күнәлі:күнәлі A4 ; !
күмәнді:күмәнді A4 ; !
күнгі:күнгі A4 ; ! ""
күнделікті:күнделікті A4 ; ! "daily"
күндік:күндік A4 ; ! "every-day"
күпіршілік:күпіршілік A4 ; !
құрамдас:құрамдас A4 ; ! "indivisible"
құрылымдық:құрылымдық A4 ; ! ""
қырлы:қырлы A4 ; ! ""
қытайлық:қытайлық A4 ; ! "" FIXME adj / n I guess (some other nationalities here in A4 too)
леуілік:леуілік A4 ; ! ""
лизингтік:лизингтік A4 ; ! "" !Use/MT
лимонды:лимонды A4 ; !
лингвистикалық:лингвистикалық A4 ; ! ""
лирикалық:лирикалық A4 ; ! ""
лирик:лирик A4 ; ! ""
литологиялық:литологиялық A4 ; ! ""
логикалық:логикалық A4 ; ! "logical"
ломбардтық:ломбардтық A4 ; ! "" ! Use/MT
малайзийлік:малайзийлік A4 ; !"Use/MT"
мамандандырылған:мамандандырылған A4 ; ! "" ! Use/MT
математикалық:математикалық A1 ; ! ""
математик:математик A4 ; ! ""
материалдық:материалдық A4 ; ! ""
материалистік:материалистік A4 ; ! ""
медициналық:медициналық A4 ; ! ""
мәжбүр:мәжбүр A4 ; ! "forced"
мәлім:мәлім A4 ; ! ""
мемлекетаралық:мемлекетаралық A4 ; !"Use/MT"
мемориалдық:мемориалдық A4 ; ! ""
мәңгілік:мәңгілік A4 ; ! ""
металдық:металдық A4 ; ! ""
металлургиялық:металлургиялық A4 ; ! ""
метаморфтық:метаморфтық A4 ; ! ""
метафизикалық:метафизикалық A4 ; ! ""
метрлік:метрлік A4 ; ! ""
механикалық:механикалық A4 ; ! "mechanical"
механик:механик A4 ; ! "mechanical"
микробтық:микробтық A4 ; !
миналық:миналық A4 ; ! ""
минералдық:минералдық A4 ; ! ""
минералды:минералды A4 ; ! ""
мирассыз:мирассыз A4 ; !
мифологиялық:мифологиялық A4 ; ! ""
мифтік:мифтік A4 ; ! ""
мінездік:мінездік A4 ; !
мозабиктік:мозабиктік A4 ; !"Use/MT"
молекулааралық:молекулааралық A4 ; !
молекулалық:молекулалық A4 ; ! ""
монголоид:монголоид A4 ; ! ""
монументтік:монументтік A4 ; ! ""
моральдық:моральдық A4 ; ! ""
морфологиялық:морфологиялық A4 ; ! ""
мүдделі:мүдделі A4 ; ! ""
музейлік:музейлік A4 ; ! ""
музыкалық:музыкалық A4 ; ! "musical"
мүйізді:мүйізді A4 ; ! "horned"
муниципалдық:муниципалдық A4 ; ! ""
мұнтаздай:мұнтаздай A4 ; !
мұражайлық:мұражайлық A4 ; ! ""
мұралық:мұралық A4 ; ! ""
мұрындық:мұрындық A4 ; !
мұхиттық:мұхиттық A4 ; ! "oceanic"
нақтылы:нақтылы A4 ; ! ""
напьерлік:напьерлік A4 ; !
наразы:наразы A4 ; ! ""
нарцистік:нарцистік A4 ; !
нарықтық:нарықтық A4 ; ! ""
натуралистік:натуралистік A4 ; !
нейробұлшықеттік:нейробұлшықеттік A4 ; !
нейрофизикалық:нейрофизикалық A4 ; !
нейтрофилді:нейтрофилді A4 ; !
нейтрофильді:нейтрофильді A4 ; !
некрофагты:некрофагты A4 ; !
немқұрайлы:немқұрайлы A4 ; !
неологистикалық:неологистикалық A4 ; !
неонаталдық:неонаталдық A4 ; !
неонацистік:неонацистік A4 ; !
неофашистік:неофашистік A4 ; !
нигилистикалық:нигилистикалық A4 ; !
нильпотентті:нильпотентті A4 ; !
нимфоманктық:нимфоманктық A4 ; !
новелдік:новелдік A4 ; !
норвегиялық:норвегиялық A4 ; !"Use/MT"
норвеж:норвеж A4 ; ! ""
нормативтік:нормативтік A4 ; ! ""
норвеж:норвеж A4 ; ! ""
нотариалдық:нотариалдық A4 ; !
нудистік:нудистік A4 ; !
объективті:объективті A4 ; ! ""
өзгермейтін:өзгермейтін A4 ; !
өзіндік:өзіндік A4 ; ! ""
ойыс:ойыс A1 ; !"Use/MT"
өкілетті:өкілетті A4 ; ! "plenipotentiary"
округтік:округтік A4 ; ! ""
окситоникалық:окситоникалық A4 ; !
өктем:өктем A4 ; ! ""
оқылмайтын:оқылмайтын A4 ; !
оқытылатын:оқытылатын A4 ; !
өлетін:өлетін A4 ; !"Use/MT"
олигархтық:олигархтық A4 ; !
олиготрофты:олиготрофты A4 ; !
өлшенбейтін:өлшенбейтін A4 ; !
өлшеусіз:өлшеусіз A4 ; !"Use/MT"
омандық:омандық A4 ; !
омикалық:омикалық A4 ; !
омоморфты:омоморфты A4 ; !
оналтылық:оналтылық A4 ; !
оңбаған:оңбаған A4 ; !"Use/MT"
өңделетін:өңделетін A4 ; !
өндірістік:өндірістік A4 ; ! ""
өңірлік:өңірлік A4 ; ! "regional"
ономасиологикалық:ономасиологикалық A4 ; !
онтологиялық:онтологиялық A4 ; !
оңшыл:оңшыл A4 ; !
операциялық:операциялық A4 ; ! ""
оппозициялық:оппозициялық A4 ; ! "oppositional"
оппортунистік:оппортунистік A4 ; !
оптикалық:оптикалық A4 ; ! ""
оптик:оптик A4 ; ! ""
оптоэлектронды:оптоэлектронды A4 ; !
орбиталық:орбиталық A4 ; !
оргазмдық:оргазмдық A4 ; !
организмдік:организмдік A4 ; !
органикалық:органикалық A4 ; ! ""
органик:органик A4 ; ! ""
оргастикалық:оргастикалық A4 ; !
өрнектелетін:өрнектелетін A4 ; !
орографикалық:орографикалық A4 ; !
орталықтандырылған:орталықтандырылған A4 ; !
ортогнатикалық:ортогнатикалық A4 ; !
ортогональды:ортогональды A4 ; !
ортонормаланған:ортонормаланған A4 ; !
ортохроматикалық:ортохроматикалық A4 ; !
орттік:орттік A4 ; !
орфографиялық:орфографиялық A4 ; ! ""
орындалатын:орындалатын A4 ; !
осьтік:осьтік A4 ; !
отандық:отандық A4 ; ! "domestically produced"
өткінші:өткінші A4 ; ! ""
отырықшы:отырықшы A4 ; ! ""
офтальмологиялық:офтальмологиялық A4 ; !
өшіретін:өшіретін A4 ; !
пайдалы:пайдалы A2 ; ! "" A2 not A4 because пайдалысы, пайдалырақ are valid forms
пайыздық:пайыздық A4 ; ! ""
парагматикааралық:парагматикааралық A4 ; !
парафинді:парафинді A4 ; ! ""
партиялық:партиялық A4 ; ! ""
пассивті:пассивті A4 ; ! "" ! Use/MT
патриархалдық:патриархалдық A4 ; ! ""
педагогикалық:педагогикалық A4 ; ! ""
пәк:пәк A4 ; ! ""
периодтық:периодтық A4 ; ! ""
периодты:периодты A4 ; ! ""
перспективалық:перспективалық A4 ; ! "" ! Use/MT
планетааралық:планетааралық A4 ; !
пластикалық:пластикалық A4 ; ! ""
платформалық:платформалық A4 ; ! ""
поливалентті:поливалентті A4 ; !
полимерлік:полимерлік A4 ; !
политехникалық:политехникалық A4 ; ! ""
постсоветтік:постсоветтік A4 ; ! ""
потенциалдық:потенциалдық A4 ; ! ""
поэзиялық:поэзиялық A4 ; ! ""
поэтикалық:поэтикалық A4 ; ! ""
практикалық:практикалық A4 ; ! ""
президенттік:президенттік A4 ; ! "presidential"
пропорционал:пропорционал A4 ; ! ""
психикалық:психикалық A4 ; ! ""
психологиялық:психологиялық A4 ; ! ""
радиациялық:радиациялық A4 ; ! ""
радиоактивті:радиоактивті A4 ; ! ""
радиолокациялық:радиолокациялық A4 ; ! ""
радиоэлектрондық:радиоэлектрондық A4 ; ! ""
разы:разы A3 ; ! "" ! A3 not A4, subst forms found
ракеталық:ракеталық A4 ; ! ""
реакциялық:реакциялық A4 ; ! ""
реакцияшыл:реакцияшыл A4 ; ! ""
реалистік:реалистік A4 ; ! ""
революциялық:революциялық A4 ; ! ""
революцияшыл:революцияшыл A4 ; ! ""
режиссерлік:режиссерлік A4 ; ! ""
резервтік:резервтік A4 ; ! "" !Use/MT
ресми:ресми A4 ; ! ""
республикалық:республикалық A4 ; ! "republic [e.g., hospital]"
реттелмеген:реттелмеген A4 ; !
рецессивті:рецессивті A4 ; ! ""
римдік:римдік A4 ; ! ""
романтикалық:романтикалық A4 ; ! ""
романтик:романтик A4 ; ! ""
салыстырмалы:салыстырмалы A4 ; ! ""
сапталған:сапталған A4 ; !
сараланатын:сараланатын A4 ; !
сарнаған:сарнаған A4 ; !
сатирик:сатирик A4 ; ! ""
сегіздік:сегіздік A4 ; !
седепті:седепті A4 ; !
сенегалдық:сенегалдық A4 ; ! ""
септейлмейтін:септейлмейтін A4 ; !
символикалық:символикалық A4 ; ! "symbolic"
синкретикалық:синкретикалық A4 ; ! ""
синтаксистік:синтаксистік A4 ; ! ""
синтетикалық:синтетикалық A4 ; ! ""
сипатталатын:сипатталатын A4 ; !
сипаттаушы:сипаттаушы A4 ; !
сіңімсіз:сіңімсіз A4 ; !
славяндық:славяндық A4 ; ! ""
словакиялық:словакиялық A4 ; ! ""
советтік:советтік A4 ; ! ""
соғысатын:соғысатын A4 ; !
социалистік:социалистік A4 ; ! ""
социал:социал A4 ; ! ""
спектрлік:спектрлік A4 ; ! ""
спорттық:спорттық A4 ; ! ""
стандартты:стандартты A4 ; ! ""
статистикалық:статистикалық A4 ; ! "statistical"
стратегиялық:стратегиялық A4 ; ! "strategic"
стратиграфиялық:стратиграфиялық A4 ; ! ""
субтропиктік:субтропиктік A4 ; ! ""
субъективті:субъективті A4 ; ! ""
сүйекаралық:сүйекаралық A4 ; !
сұмдық:сұмдық A4 ; !"Use/MT"
сығандық:сығандық A4 ; !
сығылатын:сығылатын A4 ; !
сындарлы:сындарлы A4 ; ! "constructive"
сынды:сынды A4 ; ! ""
табынатын:табынатын A4 ; !
тамаша:тамаша A4 ; ! ""
таңдаулы:таңдаулы A4 ; ! ""
таңылған:таңылған A4 ; !
танымастай:танымастай A4 ; !"Use/MT"
тектоникалық:тектоникалық A4 ; ! ""
тапталған:тапталған A4 ; !
тектоникалық:тектоникалық A4 ; ! ""
температуралық:температуралық A4 ; ! ""
теңбүйірлі:теңбүйірлі A4 ; !
теңкүнді:теңкүнді A4 ; !
теңкүшті:теңкүшті A4 ; !
теоретик:теоретик A4 ; ! ""
теориялық:теориялық A4 ; ! ""
теориялық:теориялық A4 ; ! ""
тепе%-тең:тепе%-тең A4 ; ! ""
тербелмелі:тербелмелі A4 ; !
тәрбиеленетін:тәрбиеленетін A4 ; !
тәрбиелік:тәрбиелік A4 ; ! ""
термиялық:термиялық A4 ; ! ""
термопластикалық:термопластикалық A4 ; !
террорлық:террорлық A4 ; ! ""
техникалық:техникалық A4 ; ! "technical"
технологиялық:технологиялық A4 ; ! ""
тізелік:тізелік A4 ; !
толқытатын:толқытатын A4 ; !
төл:төл A4 ; ! ""
толтырылмайтын:толтырылмайтын A4 ; !
төртбұрышты:төртбұрышты A4 ; !"Use/MT"
төтенше:төтенше A4 ; ! ""
трагедиялық:трагедиялық A4 ; ! "tragic"
тропикалық:тропикалық A4 ; ! ""
тропиктік:тропиктік A4 ; ! ""
тұжырымдамалық:тұжырымдамалық A4 ; !
түйіршіктелген:түйіршіктелген A4 ; !
түпсіз:түпсіз A4 ; !"Use/MT"
түраралық:түраралық A4 ; !
туристік:туристік A4 ; ! ""
түрікмен:түрікмен A4 ; ! ""
түрішілік:түрішілік A4 ; !
тұрмыстық:тұрмыстық A4 ; ! ""
түршігерлік:түршігерлік A4 ; ! ""
түсіндіре:түсіндіре A4 ; !
түсіндірілетін:түсіндірілетін A4 ; !
тұтандырғыш:тұтандырғыш A4 ; !
тұтқыр:тұтқыр A4 ; !"Use/MT"
тың:тың A4 ; ! ""
тырмалайтын:тырмалайтын A4 ; !
үгітілген:үгітілген A4 ; !
ұжымдық:ұжымдық A4 ; ! ""
үкіметаралық:үкіметаралық A4 ; ! "intergovernmental"
үкіметтік:үкіметтік A4 ; ! "~governmental"
ұлтаралық:ұлтаралық A4 ; ! ""
умиферлі:умиферлі A4 ; !
университетаралық:университетаралық A4 ; !
униполярлы:униполярлы A4 ; !
ұрттық:ұрттық A4 ; !
ұрықтық:ұрықтық A4 ; !
факторингтік:факторингтік A4 ; ! "" !Use/MT
фашистік:фашистік A4 ; ! "fascist"
федералдық:федералдық A4 ; ! ""
фәни:фәни A4 ; ! Use/MT
феодалдық:феодалдық A4 ; ! "feudal"
ферментативті:ферментативті A4 ; !
физикалық:физикалық A4 ; ! "physics[-related]"
физиологиялық:физиологиялық A4 ; ! ""
философиялық:философиялық A4 ; ! ""
флективті:флективті A4 ; !
фольклорлық:фольклорлық A4 ; ! ""
формальды:формальды A4 ; ! "formal"
фотоэлектрлік:фотоэлектрлік A4 ; !
функционалдық:функционалдық A4 ; ! "functional"
хабардар:хабардар A4 ; ! ""
халал:халал A4 ; ! "hallal"
халықаралық:халықаралық A4 ; ! "international"
экуменикалық:экуменикалық A4 ; !
хетеротрофикті:хетеротрофикті A4 ; !
химиялық:химиялық A4 ; ! "chemical"
христиандық:христиандық A4 ; ! "christian"
хроматографиялық:хроматографиялық A4 ; !
хромдық:хромдық A4 ; !
хромосомалық:хромосомалық A4 ; ! "chromosomal"
циклді:циклді A4 ; ! "cyclical"
шайтандай:шайтандай A4 ; !
шалғынды:шалғынды A4 ; ! ""
шамалы:шамалы A4 ; ! ""
шексіз:шексіз A3 ; ! "unlimited,limitless" ! Probably A3 not A4: subst uses found in google
шеміршекті:шеміршекті A4 ; !
шетелдік:шетелдік A4 ; ! "foreign"
шовинистік:шовинистік A4 ; !
шүйделік:шүйделік A4 ; !
шуылдаған:шуылдаған A4 ; !
шығарылатын:шығарылатын A4 ; !
шыны:шыны A4 ; !
ықпал:ықпал A4 ; !
ықтимал:ықтимал A4 ; ! ""
ырза:ырза A3 ; ! "" ! A3 not A4 - subst forms found in google
эвкалиптік:эвкалиптік A4 ; !
эволюциялық:эволюциялық A4 ; ! "evolutional"
эвристикалық:эвристикалық A4 ; !
эвтектикалық:эвтектикалық A4 ; !
эвтрофтық:эвтрофтық A4 ; !
эвфемистикалық:эвфемистикалық A4 ; !
эдафикалық:эдафикалық A4 ; !
экваторлық:экваторлық A4 ; ! "equitorial"
экзотермиялық:экзотермиялық A4 ; !
экологиялық:экологиялық A4 ; ! "ecological"
экономикалық:экономикалық A4 ; ! "economic"
сауда-экономикалық:сауда-экономикалық A4 ; ! "trade and economical"
экспансиондық:экспансиондық A4 ; !
макроэкономикалық:макроэкономикалық A4 ; ! "macroeconomic"
микроэкономикалық:микроэкономикалық A4 ; ! "microeconomic"
экспозициялық:экспозициялық A4 ; ! "expositional"
экспоненциалды:экспоненциалды A4 ; !
эктодермалық:эктодермалық A4 ; !
эктодинамоморфтық:эктодинамоморфтық A4 ; !
электрик:электрик A4 ; ! ""
электрқозғалатын:электрқозғалатын A4 ; !
электрлік:электрлік A4 ; ! "electric"
электродинамикалық:электродинамикалық A4 ; !
электромагниттік:электромагниттік A4 ; ! "ectromagenetic"
электромеханикалық:электромеханикалық A4 ; !
электрондық:электрондық A4 ; ! "electronic"
электронды:электронды A4 ; ! ""
электростатикалық:электростатикалық A4 ; !
электрохимиялық:электрохимиялық A4 ; !
элементар:элементар A4 ; ! ""
эллипстік:эллипстік A4 ; !
уақыттық:уақыттық A4 ; !
эмиссиялық:эмиссиялық A4 ; ! "" Use/MT
эмоциялық:эмоциялық A4 ; ! ""
эмпатикалық:эмпатикалық A4 ; !
эмпирикалық:эмпирикалық A4 ; !
энгармоникалық:энгармоникалық A4 ; !
эндемикалық:эндемикалық A4 ; !
эндодинамогеникалық:эндодинамогеникалық A4 ; !
эндокриндік:эндокриндік A4 ; !
эндолимфатикалық:эндолимфатикалық A4 ; !
эндотермиялық:эндотермиялық A4 ; !
энергетикалық:энергетикалық A4 ; ! "energetic"
энклитикалық:энклитикалық A4 ; !
эпигастрийлік:эпигастрийлік A4 ; !
эпиграфиялық:эпиграфиялық A4 ; !
эпикалық:эпикалық A4 ; ! "epic"
эпик:эпик A4 ; ! ""
эпистемологиялық:эпистемологиялық A4 ; !
эпициклоидтық:эпициклоидтық A4 ; !
эргогеникалық:эргогеникалық A4 ; !
эргодикалық:эргодикалық A4 ; !
эргономикалық:эргономикалық A4 ; !
эритрейлік:эритрейлік A4 ; !
эрмиттік:эрмиттік A4 ; !
эстетикалық:эстетикалық A4 ; ! "aesthetic"
эстетик:эстетик A4 ; ! ""
этикалық:этикалық A4 ; ! ""
этимологиялық:этимологиялық A4 ; !
этникалық:этникалық A4 ; ! "ethnic"
этнографиялық:этнографиялық A4 ; ! "ethnographic"
этностық:этностық A4 ; ! ""
этносаясат:этносаясат N1 ; ! ""
эукариотты:эукариотты A4 ; !
эурендік:эурендік A4 ; !
эфирлік:эфирлік A4 ; !
эффузивті:эффузивті A4 ; !
ядролық:ядролық A4 ; ! ""
анаэробты:анаэробты A4 ; !
аэродинамикалық:аэродинамикалық A4 ; !
библиографиялық:библиографиялық A4 ; !
әдістемелік:әдістемелік A4 ; !
жыртық:жыртық A4 ; !
космологиялық:космологиялық A4 ; !
микробтық:микробтық A4 ; !
оқылмайтын:оқылмайтын A4 ; !
поливалентті:поливалентті A4 ; !
полимерлік:полимерлік A4 ; !
сапталған:сапталған A4 ; !
сарнаған:сарнаған A4 ; !
тапталған:тапталған A4 ; !
термопластикалық:термопластикалық A4 ; !
фотоэлектрлік:фотоэлектрлік A4 ; !
электромеханикалық:электромеханикалық A4 ; !




айлық:айлық A4 ; ! ""
апелляциялық:апелляциялық A4 ; ! ""
жарылғыш:жарылғыш A4 ; ! ""
көршілес:көршілес A4 ; ! ""
социал:социал A4 ; ! ""
шамалы:шамалы A4 ; ! ""
апелляциялық:апелляциялық A4 ; ! ""
мүдделі:мүдделі A4 ; ! ""

беймәлім:беймәлім A4 ; ! ""
бейресми:бейресми A4 ; ! ""
білікті:білікті A4 ; ! ""
бұлыңғыр:бұлыңғыр A4 ; ! ""
ғаламдық:ғаламдық A4 ; ! "global"
даулы:даулы A4 ; ! ""
долларлық:долларлық A4 ; ! ""
егжей%-тегжейлі:егжей%-тегжейлі A4 ; ! ""
екіжақты:екіжақты A4 ; ! ""
екіталай:екіталай A4 ; ! ""
ерлі:ерлі A4 ; ! ""
ерлі:ерлі A4 ; ! ""
жалпыұлттық:жалпыұлттық A4 ; ! ""
жүйелі:жүйелі A4 ; ! ""
жылжымайтын:жылжымайтын A4 ; ! "unmovable" ! Use/MT
зайыпты:зайыпты A4 ; ! ""
заманауи:заманауи A4 ; ! ""
корпоративтік:корпоративтік A4 ; ! ""
қайғылы:қайғылы A4 ; ! ""
қайран:қайран A4 ; ! ""
қатарлы:қатарлы A4 ; ! ""
қомақты:қомақты A4 ; ! ""
маркалы:маркалы A4 ; ! ""
небір:небір A4 ; ! ""
отбасылық:отбасылық A4 ; ! ""
отбасылық:отбасылық A4 ; ! ""
Олимпиадалық:Олимпиадалық A4 ; ! ""
өзекті:өзекті A4 ; ! ""
өлі:өлі A3 ; ! ""
!өлі:өлі A1 ; ! ""
әуел:әуел A1 ; ! ""
отан:отан A1 ; ! ""
басты%-басты:басты%-басты A1 ; ! ""
өмірлік:өмірлік A4 ; ! ""
өнеркәсіптік:өнеркәсіптік A4 ; ! "" ! Use/MT
өркениетті:өркениетті A4 ; ! ""
сапалы:сапалы A4 ; ! ""
террористік:террористік A4 ; ! ""
тиімсіз:тиімсіз A4 ; ! "disadvantageous"
түскі:түскі A4 ; ! ""
транзиттік:транзиттік A4 ; ! ""
улы:улы A4 ; ! ""
шекаралас:шекаралас A4 ; ! ""
шектеулі:шектеулі A3 ; ! "limited" ! Probably A3 not A4: subst examples found in google
экс:экс A4 ; ! ""
баяғы:баяғы A4 ; ! ""
дәрігерлік:дәрігерлік A4 ; ! ""
дәрігерлік:дәрігерлік A4 ; ! ""
долларлық:долларлық A4 ; ! ""
мерекелік:мерекелік A4 ; ! ""
отбасылық:отбасылық A4 ; ! ""
өзекті:өзекті A4 ; ! ""
салалық:салалық A4 ; ! ""
террористік:террористік A4 ; ! ""
халықтық:халықтық A4 ; ! ""

жалпыхалықтық:жалпыхалықтық A4 ; ! ""
базалық:базалық A4 ; ! ""
көппрофильді:көппрофильді A3 ; ! ""
рейтингілік:рейтингілік A4 ; ! ""

мылқау:мылқау A3 ; ! "mute" ! probably A3, not A4 and N1
саңырау:саңырау A3 ; ! "deaf"
керең:керең A3 ; ! "deaf"
көр:көр A3 ; ! "blind"
айлы:айлы A4 ; ! ""
ақырғы:ақырғы A4 ; ! "" ! Use/MT  ! see ақыры
араз:араз A4 ; ! ""
дағдылы:дағдылы A4 ; ! ""
жалаңаш:жалаңаш A4 ; ! ""
қартаң:қартаң A2 ; ! "old (person)" ! A2 not A4: subst and comp forms found in google
қызулы:қызулы A4 ; ! ""
өңшең:өңшең A4 ; ! ""
үйлі:үйлі A4 ; ! ""
таңғы:таңғы A4 ; ! ""
кілттік:кілттік A4 ; ! ""
экстремистік:экстремистік A4 ; ! ""
ұлттық:ұлттық A4 ; ! "national"
есімді:есімді A4 ; ! ""
қатысты:қатысты A4 ; ! ""
міндетті:міндетті A4 ; ! ""
парламенттік:парламенттік A4 ; ! "parlamentary"
тән:тән A4 ; ! ""

дөнежін:дөнежін A4 ; ! "four year old female large livestock"
дөнен:дөнен A4 ; ! "four year old livestock"
лауазымды:лауазымды A4 ; ! "должностной"

сулы:сулы A4 ; ! "abounding in water" ! "FIXME check the category"
егістік:егістік A4 ; ! "" ! "FIXME check the category"
нулы:нулы A4 ; ! "" ! "FIXME check the category"
жалтыр:жалтыр A4 ; ! "" ! "FIXME check the category"
жапан:жапан A4 ; ! "uninhabited" ! "FIXME check the category"

! A3 adj., adj.subst
! ==================

адал:адал A3 ; ! "honest, acceptable"
акысыз:акысыз A3 ; ! "free (without charge)"
алғашқы:алғашқы A3 ; ! "~initial" FIXME: see алғаш ! Use/MT
аппақ:аппақ A3 ; ! ""
арнаулы:арнаулы A3 ; ! ""
ару:ару A3 ; ! "pure"
асыл:асыл A3 ; ! ""
атақты:атақты A3 ; ! ""
ашулы:ашулы A3 ; ! ""
байланысты:байланысты A3 ; ! ""
байланысқан:байланысқан A3 ; ! ""

бар:бар A3 ; ! ""
барша:барша A3 ; ! "all, the whole of, everyone, everything"
бастапқы:бастапқы A3 ; ! ""
белгісіз:белгісіз A3 ; ! "unknown" ! Use/MT
бүлінген:бүлінген A3 ; ! "corrupt" ! Use/MT
бірік:бірік A3 ; ! ""
дәрежелі:дәрежелі A3 ; ! "having degree"
дәстүрлі:дәстүрлі A3 ; ! "traditional"
жазғы:жазғы A3 ; ! "" FIXME: GI
жасар:жасар A3 ; ! "after numerals: of ageX"
жеке:жеке A3 ; ! "separate"
жоқ:жоқ A3 ;
жылғы:жылғы A3 ; ! "year's" FIXME: GI
жылдық:жылдық A3 ; ! "-летний,годовой,годичный"
спонсорлық:спонсорлық A3 ; ! "спонсорский"
ішкі:ішкі A3 ; ! "internal"
кәсіби:кәсіби A3 ; ! ""
кәусар:кәусар A3 ; ! "pure/clean" ! FIXME: check A3
келесі:келесі A3 ; ! "next"
кенже:кенже A3 ; ! "youngest of offspring"
кібісе:кібісе A3 ; ! ""
көктемгі:көктемгі A3 ; ! "" FIXME: GI
көрнекті:көрнекті A3 ; ! "" FIXME: GI
көшпелі:көшпелі A3 ; ! ""
кушма:кушма A3 ; ! ""
қауіпті:қауіпті A3 ; ! ""
қор:қор A3 ; ! ""
қос:қос A3 ; ! ""
қосымша:қосымша A3 ; ! ""
лауазымды:лауазымды A3 ; ! ""
мәжбүр:мәжбүр A3 ; ! "constrained" FIXME: check A3
мүмкін:мүмкін A1 ; ! "possible"  ! A1 not A3 because мүмкін can be used as adv ("possibly"), and can even be comparative -JNW
негізгі:негізгі A3 ; ! "basic, fundamental"
рухани:рухани A3 ; ! ""
сай:сай A3 ; ! "appropriate; ready"
сүйікті:сүйікті A3 ; ! "favourite"
сыбайлас:сыбайлас A3 ; ! ""
танымал:танымал A3 ; ! ""
таулы:таулы A3 ; ! "" FIXME:NOTE: Maybe we could derive this stuff, I don't know /I.S./  -Probably /JNW/
тәуелді:тәуелді A3 ; ! ""
тиіс:тиіс A3 ; ! ""
туған:туған A3 ; ! "родной"
турындағы:турындағы A3 ; ! "" FIXME: productive?
туыс:туыс A3 ; ! ""
тұйық:тұйық A3 ; ! ""
! сарай:сарай A3 ; ! "" ! appears to be n.attr
бас:бас A3 ; ! "" ! probably not n.attr, but true null derivation
тұрғын:тұрғын A3 ; ! "local"
тұтас:тұтас A1 ; ! "entire(ly), complete(ly), continuous(ly)" ! A1 not A3: comp forms found in google; advl in e.g. "аспанды бұлт тұтас жапты"
үздік:үздік A3 ; ! ""
үстеме:үстеме A3 ; ! ""
федеральды:федеральды A3 ; ! "федеральный"
шынайы:шынайы A2 ; ! "true" ! A2 not A3 : comp forms found in google
ынтымақты:ынтымақты A3 ; ! ""
! ресми:ресми A3 ; ! ""  A4 and N1, probably not A3

ну:ну A3 ; ! "дремучий; непроходимый; девственный; густой (о лесе, камыше)" ! "FIXME check this if in the correct category *kantoro"
орманды:орманды A3 ; ! "лесной; с лесом; имеющий лес" ! "FIXME check this if in the correct category *kantoro"
топырақты:топырақты A4 ; ! "земляной; покрытый землею" ! "FIXME check this if in the correct category *kantoro" ! "maybe should be generated from nouns"  ! changed A3 to A4; might be A3 though? -JNW 2014-08-17

! A2 adj.(comp), adj.(comp).subst
! ===============================

ақшыл:ақшыл A2 ; ! ""
арғы:арғы A2 ; ! ""
ардақты:ардақты A2 ; ! ""
асау:асау A2 ; ! ""
ауқымды:ауқымды A2 ; ! ""
ащы:ащы A2 ; ! ""
әйгілі:әйгілі A1 ; ! ""
бағалы:бағалы A2 ; ! ""
байыпты:байыпты A2 ; ! ""
айыпталушы:айыпталушы A3 ; ! ""
басты:басты A2 ; ! ""
батпақты:батпақты A2 ; ! ""
болымсыз:болымсыз A2 ; ! ""
дербес:дербес A2 ; ! ""
дөңгелек:дөңгелек A2 ; ! "round, circular"
ежелгі:ежелгі A2 ; ! ""
елеулі:елеулі A2 ; ! ""
есен:есен A2 ; ! ""

жабайы:жабайы A2 ; ! ""
жаралы:жаралы A2 ; ! "injured"
жедел:жедел A2 ; ! ""
иен:иен A2 ; ! ""
келісті:келісті A2 ; !"suitable, nice"
кінәлі:кінәлі A2 ; ! ""
кіші:кіші A2 ; ! ""
күрделі:күрделі A2 ; ! ""
қайырлы:қайырлы A2 ; ! ""
қайтымсыз:қайтымсыз A2 ; ! "irreversible" CHECK Use/MT
қатаң:қатаң A2 ; ! ""
қатулы:қатулы A1 ; ! ""
кәдуілгі:кәдуілгі A2 ; !"Use/MT"
құдіретті:құдіретті A2 ; ! ""
құнды:құнды A2 ; ! ""
қызғылт:қызғылт A2 ; ! ""
лайық:лайық A2 ; ! ""
маңызды:маңызды A2 ; ! ""
мәз:мәз A2 ; ! "happy; surprised"
момын:момын A2 ; ! ""
нәзік:нәзік A2 ; ! ""
нұрлы:нұрлы A2 ; ! ""
орташа:орташа A2 ; ! ""
салтанатты:салтанатты A2 ; ! ""
тақуа:тақуа A2 ; ! ""
тәріздес:тәріздес A2 ; ! ""
тәрізді:тәрізді A2 ; ! ""
тәуелді:тәуелді A2 ; ! ""
тиесілі:тиесілі A2 ; ! ""
тиістілік:тиістілік N1 ; ! ""
тиісті:тиісті A2 ; ! ""
толы:толы A1 ; ! "full" ! A1 not A2: has advl uses, e.g. "атын толы жазды"
төзімді:төзімді A2 ; ! ""
үстем:үстем A2 ; ! ""
шағын:шағын A2 ; ! ""
шөптесін:шөптесін A2 ; ! ""
ылғалды:ылғалды A2 ; ! ""
құнарлы:құнарлы A2 ; ! ""
кедей:кедей A2 ; ! "poor"
кәдімгі:кәдімгі A2 ; ! ""


берік:берік A2 ; ! ""
бұйра:бұйра A2 ; ! ""
дәмелі:дәмелі A2 ; ! ""
қышқыл:қышқыл A2 ; ! "sour, acid"
сорлы:сорлы A2 ; ! "layered, unlucky"
сүйкімді:сүйкімді A2 ; ! ""
шұрайлы:шұрайлы A2 ; ! "fertile" ! CHECK A2

! A2 compass directions

солтүстік:солтүстік A2 ; ! "north"
терістік:терістік A2 ; ! "north"
оңтүстік:оңтүстік A2 ; ! "south"
оңтүстік-батыс:оңтүстік-батыс A2 ; !
оңтүстік-шығыс:оңтүстік-шығыс A2 ; !
батыс:батыс A2 ; ! "west"
шығыс:шығыс A2 ; ! "east"
солтүстік%-шығыс:солтүстік%-шығыс A2 ; ! "northeast
солтүстік%-батыс:солтүстік%-батыс A2 ; ! "northwest"
оңтүстік%-шығыс:оңтүстік%-шығыс A2 ; ! "southeast"
оңтүстік%-батыс:оңтүстік%-батыс A2 ; ! "southwest"



! A1 adj.(comp), adj.(comp).advl, adj.(comp).subst,
! and when not sure where exactly an adjective belongs
! ====================================================

аз:аз A1 ; ! ""
азат:азат A1 ; ! ""
айқын:айқын A1 ; ! "clear (understandable)"
аймақтық:аймақтық A3 ; ! "regional" !
айрықша:айрықша A1 ; ! ""
активті:активті A1 ; ! ""
ақ:ақ A2 ; ! "white" ! seems to be A2 -JNW
ақырын:ақырын A1 ; ! "slow"
ақшалай:ақшалай A1 ;
ала:ала A3 ; ! "~speckled/mottled" ! probably A3 -JNW
аласа:аласа A1 ; ! "low"
алуан:алуан A1 ; ! ""
алыс:алыс A1 ; ! "far, distant"
алып:алып A1 ; ! "enormous" !Use/MT
аман:аман A1 ; ! ""
анағұрлым:анағұрлым A1 ; ! ""
анық:анық A1 ; ! "clear;clearly"
арзан:арзан A1 ; ! ""
арнайы:арнайы A1 ; ! ""
артық:артық A1 ; ! ""
айналмалы:айналмалы A3 ; !"Use/MT"
арық:арық A2 ; ! "thin" ! Probably A2 not A1: no advl reading?
астам:астам A1 ; ! ""
астыртын:астыртын A1 ; ! "secretly"
аудандық:аудандық A3 ; ! "district-level/regional" ! Probably A3 not A1
аулақ:аулақ A1 ; ! ""
ауру:ауру A1 ; ! "ill, sickly" !Use/MT
ашық:ашық A1 ; ! "open"
әдеби:әдеби A4 ; ! "literary" ! probably A4 not A1 - CHECK
әдемі:әдемі A1 ; ! "beautiful"
әдепті:әдепті A1;!""
әділ:әділ A1 ; ! ""
жиекті:жиекті A1 ; ! ""
көмкірілген:көмкірілген A1 ; ! ""
әділ:әділ A1 ; ! ""
әжептәуір:әжептәуір A1 ; ! ""
әзір:әзір A3 ; ! "ready" ! probably A3 not A1 - CHECK
әлеуметтік:әлеуметтік A4 ; ! "public, social" ! Probably A3 not A1 ! Probably A4 not A3 -JNW
әлеуметтік%-экономикалық:әлеуметтік%-экономикалық A1 ; !
əріпті%-санды:əріпті%-санды A4 ; !
әскери:әскери A3 ; ! "military" ! probably A3, not A1 - CHECK
әскери%-есептік:әскери%-есептік A3 ; ! ""
бай:бай A1 ; ! "rich"
байғұс:байғұс A1; ! "poor"
басқа:басқа A1 ; ! "other"
басқаша:басқаша A1 ; ! "different" - seems to be A1, with cmp and subst forms in google -JNW
басым:басым A4 ; ! "" ! probably A4, not A1 - CHECK
батыл:батыл A1 ; ! ""
бейбіт:бейбіт A1 ; ! ""
белгілі:белгілі A2 ; ! "famous"
белсенді:белсенді A1 ; ! "активный"
биік:биік A1 ; ! "high, tall"
біржақты:біржақты A6 ; ! "" ! probably A6 not A1: no comp forms?
біртүрлі:біртүрлі A6 ; ! "" ! probably A6 not A1: no comp forms?
бірыңғай:бірыңғай A1 ; ! ""
боз:боз A1 ; ! "light grey"
бос:бос A1 ; ! "empty, free, hollow"
бөтен:бөтен A3 ; ! "other" ! was A1 -FMT
бүтін:бүтін A1 ; ! "whole"
ғажап:ғажап A1 ; ! ""
ғылыми:ғылыми A1 ; ! "scientific"
дайым:дайым A1 ; ! ""
дайын:дайын A3 ; ! "ready, ripe" ! A3 not A1 because no comparative or advl uses
даяр:даяр A3 ; ! "ready"
дара:дара A3 ; ! "separate" ! Probably A3 not A1 because no comp or advl?
дауылды:дауылды A1 ; ! "stormy" !Use/MT
дәмді:дәмді A1 ; ! "yummy"
дәу:дәу A1 ; ! "giant"
демократиялық:демократиялық A3 ; ! "democratic" ! Probably A3, not A1 -JNW
діни:діни A3 ; ! "religious" ! Probably A3 not A1 : no advl? or comp..
дұрыс:дұрыс A1 ; ! "correct"
едәуір:едәуір A1 ; ! ""
бөлекше:бөлекше A1 ; ! ""
ерекше:ерекше A1 ; ! "certain, special"
еркімен:еркімен A2 ; ! "uninhibited" ! Probably not A1, maybe not A2 either -JNW
еркін:еркін A1 ; ! "free"
ерте:ерте A1 ; ! "early"
есіл:есіл A1 ; ! ""
аяр:аяр A1 ;
ескі:ескі A1 ; ! "old"
жабық:жабық A1 ; ! "closed"
жайлы:жайлы A1 ; ! ""
жақсы:жақсы A1 ; ! "good"
жақын:жақын A1 ; ! "close"
жалғыз:жалғыз A1 ; ! "lonely"
жалпақ:жалпақ A1 ; ! ""
жалпы:жалпы A1 ; ! "united,collected"
жаман:жаман A1 ; ! "bad"
жаңа:жаңа A1 ; ! "new"
жаңбырлы:жаңбырлы A4 ; ! "rainly"
жаппай:жаппай A1 ; ! ""
жарасатындай:жарасатындай A1 ; ! ""
жарқын:жарқын A1 ; ! "bright"
жарлы:жарлы A1 ; ! "poor"
жарық:жарық A1 ; ! "light, enlighted"
жас:жас A2 ; ! "young" ! Probably A2 not A1: no advl use?
жасыл:жасыл A2 ; ! "green"
жексұрын:жексұрын A1 ; ! ""
жеңіл:жеңіл A1 ; ! "light"
жергілікті:жергілікті A3 ; ! "local" ! Probably A3 not A1
жетік:жетік A1 ; ! ""
жиі:жиі A1 ; ! "often"
жіңішке:жіңішке A1 ; ! "thin"
жоғарғы:жоғарғы A3 ; ! "high" ! Probably A3 not A1
жоғары:жоғары A1 ; ! "high"
жуан:жуан A1 ; ! "thick"
жуық:жуық A1 ; ! "close"
жүдеу:жүдеу A1 ; ! "weak, thin"
жұқа:жұқа A1 ; ! "thin"
жұмсақ:жұмсақ A1 ; ! "soft"
жылдам:жылдам A1 ; ! ""
жылы:жылы A1 ; ! "warm"
жындаған:жынданған A1 ; ! "crazy"
анықтаған:анықтаған A1 ; !
зайырлы:зайырлы A1 ; ! ""
зейінді:зейінді A1 ; ! ""
зор:зор A2 ; ! "great, huge, important" ! A2 not A1 because no ADV reading
игі:игі A1 ; ! ""
ізгі:ізгі A1 ; ! ""
ірі:ірі A1 ; ! "huge"
кәрі:кәрі A2 ; ! "old (person)" ! A2 not A1: no advl usage?
кәсіпкерлік:кәсіпкерлік A4 ; ! ""
кездейсоқ:кездейсоқ A1 ; ! ""
кездейсоқ:кездейсоқ A1 ; ! ""
кем:кем A1 ; ! "at least"
кең:кең A1 ; ! "wide"
керек:керек A1 ; ! ""
кері:кері A1 ; ! ""
стильденген:стильденген A1 ; ! ""
таңбаланған:таңбаланған A1 ; ! ""
нысандандырылған:нысандандырылған A1 ; ! ""
кеш:кеш A1 ; ! "late, evening"
киелі:киелі A1 ; ! "holy"
киінген:киінген A1 ; ! "holy"
кір:кір A1 ; ! "dirty"
кішкене:кішкене A1 ; ! "little"
кішкентай:кішкентай A2 ; ! "small, little" ! A2 not A1: no advl use?
көк:көк A2 ; ! "blue" ! probably A2 not A1
! кеңсе:кеңсе A2 ; ! "канцелярский"
көне:көне A2 ; ! "old/ancient (thing)" ! probably not A1 : no advl use?
көңілді:көңілді A1 ; ! "happy"
көп:көп A1 ; ! "many, much"
көркем:көркем A1 ; ! "beautiful"
күрең:күрең A1 ; ! "light brown?"
күтімсіз:күтімсіз A1 ; ! "" !Use/MT
күшті:күшті A1 ; ! "strong" !Use/MT
!күшті:табысты A1 ; ! ""
!кымбат:кымбат A1 ; ! "expensive" ! Kyrgyz spelling
қадірлі:қадірлі A1 ; ! "precious"
қадірменді:қадірменді A1 ; ! ""
новгородтық:новгородтық A3 ; ! ""
қалалық:қалалық A3 ; ! "city-level" ! FIXME: CHECK A3
қалың:қалың A1 ; ! "dark, deep"
қамтамасыз:қамтамасыз A1 ; ! "обеспеченный"
қара:қара A1 ; ! "black"
қараңғы:қараңғы A1 ; ! "dark"
қарапайым:қарапайым A3 ; ! "simple/poor folk" ! probably A3 not A1 -JNW
қарсы:қарсы A1 ; ! ""
қатал:қатал A1 ; ! ""
қатты:қатты A1 ; ! "hard,fast"
қанағатсыз:қанағатсыз A1 ; ! ""
қауқарсыз:қауқарсыз  A1 ; ! ""
қашық:қашық A1 ; ! "far"
қағаз:қағаз A1 ; ! "" ! FIXME: CHECK: might be n.attr
қиын:қиын A1 ; ! "difficult"
қоғамдық:қоғамдық A4 ; ! "communal/societal" ! Probably A3 not A1 ! Probably A4 not A3
қол:қол A3 ; ! "manual"
қолайлы:қолайлы A1 ; ! "?"
қоңыр:қоңыр A2 ; ! "dark brown?" ! Probably A2 -JNW
қорқынышты:қорқынышты A1 ; ! ""
қош:қош A3 ; ! "" A3 not A1?  CHECK
қою:қою A2 ; ! "dark, deep, thick (of liquids)" ! FIXME: check gloss; probably A2 not A1: no advl use?
қуанышты:қуанышты A2 ; ! "glad" ! Probably A2 not A1: no advl forms?
қу:қу A1 ; ! "?crafty,сухой,высохший"
құрама:құрама A1 ; ! "united,collected"
құрғақ:құрғақ A1 ; ! "dry"
құр:құр A1 ; ! "dry, empty; fattened; just/only"
қызық:қызық A1 ; ! "fun,interesting"
қызықты:қызықты A1 ; ! "interesting"
қызыл:қызыл A2 ; ! "red" ! no advl form, right?
қылмыстық:қылмыстық A4 ; ! "criminal" ! FIXME: is it A1? ! FIXME: CHECK A4
қымбат:қымбат A2 ; ! "expensive"
қымбатты:қымбатты A3 ; ! "dear"
қысқа:қысқа A1 ; ! "short"
келте:келте A1 ; ! "short"
лайықты:лайықты A2 ; ! "suitable" ! probably A2 not A1
мәдени:мәдени A4 ; ! "cultural" probably A4 not A1
мәңгі:мәңгі A6 ; ! "eternal" ! A6 not A1: no comp forms
мейірімді:мейірімді A1 ; ! ""
мемлекеттік:мемлекеттік A3 ; ! "governmental" ! A3 not A1 because no advl or comp readings
мол:мол A6 ; ! "aplenty"?  ! FIXME: check POS and translation ! A6 not A1 because no comparative forms (at least occasional advl and subst)
мөлдір:мөлдір A1 ; ! "clear (clean/transparent)"
мұқият:мұқият A1 ; ! ""
мықты:мықты A1 ; ! "strong/fast"
нағыз:нағыз A1 ; ! "real"
надан:надан A1 ; ! "ignorant"
нақты:нақты A1 ; ! "accurate"
нашар:нашар A1 ; ! "weak, bad"
нық:нық A1 ; ! ""
облыстық:облыстық A4 ; ! "oblast-level" ! FIXME: CHECK A4
озық:озық A1 ; ! "advanced, progressive"
оқшау:оқшау A1 ; ! ""
оңай:оңай A1 ; ! "light"
оңаша:оңаша A1 ; ! ""
оң:оң A1 ; ! "right"
орнықты:орнықты A1 ; ! "firm, solid, strong, durable"
ортақ:ортақ A2 ; ! "general, common"
орта:орта A1 ; ! "средний"
орталық:орталық A1 ; ! "central" !Use/MT
өзара:өзара A1 ; ! "mutual"
өзге:өзге A1 ; ! "" ! FIXME: CHECK A1
өзгеше:өзгеше A1 ; ! "special/particular"
өрескел:өрескел A1 ; ! ""
өткен:өткен A3 ; ! "прошлый"
өткір:өткір A1 ; ! "sharp, pointed"
риза:риза A3 ; ! "pleased,согласный(~satisfied)" ! A3 not A1, no comp or advl forms
сабыр:сабыр A4 ; ! "muddy" was A1
сақ:сақ A1 ; ! ""
салқын:салқын A1 ; ! "cool" ! CHECK A1
сары:сары A2 ; ! "yellow" ! A2 not A1 no ADVL
сау:сау A2 ; ! "healthy" ! A2 not A1 - CHECK
саф:саф A1 ; ! ""
саяси:саяси A4 ; ! "political" ! A4 not A1 - CHECK
сәтті:сәтті A1 ; ! "lucky"
семіз:семіз A1 ; ! "fat"
сенімді:сенімді A1 ; ! ""
серпінді:серпінді A1 ; ! "dynamic"
сирек:сирек A1 ; ! "rare; rarely"
сол:сол A1 ; ! "left"
суық:суық A1 ; ! "cold"
сұйық:сұйық A1 ; ! ""
сұлу:сұлу A1 ; ! "beautiful"
сұр:сұр A1 ; ! "grey"
сыртқы:сыртқы A2 ; ! "оuter" probably A3, not A1 -JNW
табиғи:табиғи A1 ; ! "natural"
табысты:табысты A1 ; ! "profitable"
таза:таза A1 ; ! "pure"
тақау:тақау A1 ; ! ""
талай:талай A1 ; ! "~several"
тапқыр:тапқыр A1 ; ! "cute" !Use/MT
тарихи:тарихи A3 ; ! "historic"
тар:тар A1 ; ! ""
тәжірибелі:тәжірибелі A1 ; ! "experienced"
тәуекел:тәуекел A1 ; ! ""
тәуелсіз:тәуелсіз A1 ; ! "independent"
тегін:тегін A1 ; ! ""
тез:тез A1 ; ! "fast"
тентек:тентек A1 ; ! "naught, poorly behaved" FIXME: check A1
тең:тең A1 ; ! ""
тең:тең A1 ; ! ""
терең:терең A1 ; ! "deep, profound"
теріс:теріс A1 ; ! ""
тиімді:тиімді A2 ; ! "appropriate" A2 not A1 because no advl reading
тікелей:тікелей A6 ; ! "direct(ly), immediate(ly)"  A6 not A1 because no comp readings -JNW
тік:тік A1 ; ! ""
тірі:тірі A1 ; ! "live"
толық:толық A1 ; ! "full, fully"
торы:торы A1 ; ! ""
төмен:төмен A1 ; ! "low"
тура:тура A1 ; ! "straight"
түбегейлі:түбегейлі A1 ; ! ""
түгел:түгел A1 ; ! "all"
түзу:түзу A1 ; ! "direct"
түпкілікті:түпкілікті A1 ; ! ""
түпкілікті:түпкілікті A1 ; ! ""
түпкілікті:түпкілікті A1 ; ! ""
түркі:түркі A1 ; ! "Turkic"
түрлі:түрлі A2 ; ! used with әр to mean "various" ! A2 not A1 because no advl reading
тұнық:тұнық A1 ; ! "clear (transparent/clean)"
тұңғыш:тұңғыш A4 ; ! "first" ! A4 not A1 -JNW
тұрақты:тұрақты A1 ; ! ""
тұрақты:тұрақты A1 ; ! ""
тұщы:тұщы A1 ; ! ""
тығыз:тығыз A1 ; ! ""
тын:тын A1 ; ! ""
тыныш:тыныш A1 ; ! ""
уақ:уақ A1 ; ! "small"
уақытша:уақытша A6 ; ! "for the time being" ! Probably A6, not A1 -JNW
үлкен:үлкен A1 ; ! "big"
үнемі:үнемі A1 ; ! "" ! FIXME: probably adv?
үрдіс:үрдіс A1 ; ! ""
ұзақ:ұзақ A1 ; ! "long (as in time)"
ұзын:ұзын A1 ; ! "high, tall"
жалпақ:жалпақ A1 ; ! "flat"
ұзынша:ұзынша A1 ; ! ""
ұқсас:ұқсас A2 ; ! "similar" A2 not A1 because no advl usage
ұлық:ұлық A1 ; ! "great"
ұнамды:ұнамды A1 ; ! ""
ұсақ:ұсақ A1 ; ! "small"
хош:хош A3 ; ! "" ! A3 not A1 ? CHECK
шапшаң:шапшаң A1 ; ! "fast, quick"
ирелең:ирелең A1 ; ! "fast, quick"
шешуші:шешуші A1 ; ! "decisive,deciding"
шірік:шірік A1 ; ! "rotten"
шолақ:шолақ A1 ; ! ""
шыншыл:шыншыл A2 ; ! "honest" ! probably A2 not A1
шын:шын A1 ; ! "true"
ыңғайлы:ыңғайлы A1 ; ! ""
ыссы:ыссы A1 ; ! "hot"
ыстық:ыстық A1 ; ! "hot"
жүрдек:жүрдек A1 ; ! "fast moving"
тұла:тұла A1 ; ! "complete"

!!!!!! A6 !!!!!!
бекер:бекер A6 ; ! "vain, for nothing"

! FIXME
! =====

жарты:жарты N1 ; ! "half"
жарым:жарым A3 ; ! "half" ! Probably A3 not A1: no comp or advl forms
литвалық:литвалық A4 ; ! "USE/MT" this word is adj not np-top
сұраным:сұраным A1 ; ! "beautıful" FIXME: check gloss

тату:тату A1 ; ! "дружный; мирный" ! "FIXME check the category"

! Nouns with KI
! -------------

! кешкі A1 ; ! "evening/late"
!аст:астын Noun-KI ; ! "lower"
!алд:алдын Noun-KI ; ! "forward"
!үст:үстін Noun-KI ; ! "upper"
төменгі:төменгі A3 ; ! "lower, below, following"
артқы:артқы A3 ; ! "rear"
астыңғы:астыңғы A3 ; ! "lower"
алдыңғы:алдыңғы A3 ; ! "forward"
үстінгі:үстінгі A3 ; ! "upper"   ! These are all attributive+subst only, no advl, no comparison, hence A3!  -JNW

!!!! eng-kaz stuff
!!!!
!!!! obtained via:
!!!! $ dev/lexcdiff.py apertium-eng-kaz.kaz.lexc.orig ../apertium-kaz/apertium-kaz.kaz.lexc --lex Adjectives --comment "Use/MT eng-kaz"
!!!!

олимпиадалық:олимпиадалық A1 ; ! "Use/MT eng-kaz"
мәмілегерлі:мәмілегерлі A1 ; ! "Use/MT eng-kaz"
демократикалық:демократикалық A1 ; ! "Use/MT eng-kaz"
Атлантикалық:Атлантикалық A1 ; ! "Use/MT eng-kaz"
Тынық:Тынық A1 ; ! "Use/MT eng-kaz"
қосылған:қосылған A1 ; ! "Use/MT eng-kaz"
жойылған:жойылған A1 ; ! "Use/MT eng-kaz"
механикаландырылған:механикаландырылған A1 ; ! "Use/MT eng-kaz"
жоспарлы:жоспарлы A1 ; ! "Use/MT eng-kaz"
шиеленісті:шиеленісті A1 ; ! "Use/MT eng-kaz"
талданған:талданған A1 ; ! "Use/MT eng-kaz"
көрсетілген:көрсетілген A1 ; ! "Use/MT eng-kaz"
ағымдағы:ағымдағы A1 ; ! "Use/MT eng-kaz"
оңды:оңды A1 ; ! "Use/MT eng-kaz"
басқарушылық:басқарушылық A1 ; ! "Use/MT eng-kaz"
созылмалы:созылмалы A1 ; ! "Use/MT eng-kaz"
қайталама:қайталама A1 ; ! "Use/MT eng-kaz"
әрекетті:әрекетті A1 ; ! "Use/MT eng-kaz"
қосылған:қосылған A1 ; ! "Use/MT eng-kaz"
критикалық:критикалық A1 ; ! "Use/MT eng-kaz"
креативті:креативті A4 ; ! "Use/MT eng-kaz"
фискальді:фискальді A1 ; ! "Use/MT eng-kaz"
ақиқатты:ақиқатты A1 ; ! "Use/MT eng-kaz"
сынайтын:сынайтын A1 ; ! "Use/MT eng-kaz"
қысылшаң:қысылшаң A1 ; ! "Use/MT eng-kaz"
қылмысты:қылмысты A1 ; ! "Use/MT eng-kaz"
мәдениетті:мәдениетті A1 ; ! "Use/MT eng-kaz"
қорытынды:қорытынды A1 ; ! "Use/MT eng-kaz"
барлық:барлық A1 ; ! "Use/MT eng-kaz"
адами:адами A1 ; ! "Use/MT eng-kaz"
қазіргі:қазіргі A1 ; ! "Use/MT eng-kaz"
күншығыс:күншығыс A1 ; ! "Use/MT eng-kaz"
шығармашыл:шығармашыл A1 ; ! "Use/MT eng-kaz"
меншікті:меншікті A1 ; ! "Use/MT eng-kaz"
газды:газды A1 ; ! "Use/MT eng-kaz"
жақындағы:жақындағы A1 ; ! "Use/MT eng-kaz"
қажетті:қажетті A1 ; ! "Use/MT eng-kaz"
қауіпсіз:қауіпсіз A1 ; ! "safe"  ! Use/MT eng-kaz
ақылсыз:ақылсыз A1 ; ! "foolish"  ! Use/MT eng-kaz
бейшара:бейшара A1 ; ! "poor"  ! Use/MT eng-kaz
тиянақты:тиянақты A1 ; ! "serious"  ! Use/MT eng-kaz
қажет:қажет A1 ; ! "  ! Use/MT eng-kaz
есті:есті A1 ; ! "conscious"  ! Use/MT eng-kaz
әлсіз:әлсіз A1 ; ! "feeble"  ! Use/MT eng-kaz
созымтал:созымтал A1 ; ! "elastic"  ! Use/MT eng-kaz
бірдей:бірдей A1 ; ! "same"  ! Use/MT eng-kaz
оғаш:оғаш A1 ; ! "strange"  ! Use/MT eng-kaz
қисық:қисық A1 ; ! "curve"  ! Use/MT eng-kaz
алғыр:алғыр A1 ; ! "able"  ! Use/MT eng-kaz
мұңды:мұңды A1 ; ! "sad"  ! Use/MT eng-kaz
зарлы:зарлы A1 ; ! "sad"  ! Use/MT eng-kaz
жөн:жөн A1 ; ! "  ! Use/MT eng-kaz
жөндеулі:жөндеулі A1 ; ! "  revised" ! Use/MT eng-kaz
тегіс:тегіс A1 ; ! "smooth" ! Use/MT eng-kaz
су:су A1 ; ! "wet"  ! Use/MT eng-kaz
соңғы:соңғы A1 ; ! "last"  ! Use/MT eng-kaz
тәтті:тәтті A1 ; ! "sweet"  ! Use/MT eng-kaz
орналасқан:орналасқан A1 ; ! "based"  ! Use/MT eng-kaz
электрикалық:электрикалық A1 ; ! "electric"  ! Use/MT eng-kaz
толымды:толымды A1 ; ! "full"  ! Use/MT eng-kaz
ағымдық:ағымдық A1 ; ! "current"  ! Use/MT eng-kaz
бірінші:бірінші A1 ; ! "first"  ! Use/MT eng-kaz
толығымен:толығымен A1 ; ! "hollow"  ! Use/MT eng-kaz
медикалық:медикалық A1 ; ! "medical"  ! Use/MT eng-kaz
сергек:сергек A1 ; ! "awake"  ! Use/MT eng-kaz
тосын:тосын A1 ; ! "sudden"  ! Use/MT eng-kaz
сыпайы:сыпайы A1 ; ! "delicate"  ! Use/MT eng-kaz
жауапты:жауапты A1 ; ! "responsible"  ! Use/MT eng-kaz
бұдыр:бұдыр A1 ; ! "rough"  ! Use/MT eng-kaz
ашуқор:ашуқор A1 ; ! "angry"  ! Use/MT eng-kaz
сынған:сынған A1 ; ! "broken"  ! Use/MT eng-kaz
бақытты:бақытты A1 ; ! "happy"  ! Use/MT eng-kaz
құрметті:құрметті A1 ; ! "dear"  ! Use/MT eng-kaz
ағылшын:ағылшын A1 ; ! "englsih player"  ! Use/MT eng-kaz
неміс:неміс A1 ; ! ""  ! Use/MT eng-kaz
англикандық:англикандық A1 ; ! "englsih player"  ! Use/MT eng-kaz
араб:араб A2 ; ! ""  ! Use/MT eng-kaz
испан:испан A2 ; ! ""  ! Use/MT eng-kaz
қазақ:Қазақ A1 ; ! "Kazakh" Use/MT eng-kaz
қырғыз:Қырғыз A1 ; ! "Kyrgyz" Use/MT eng-kaz
аномалды:аномалды A1 ; !Use/MT"
аянышты:аянышты A1 ; !Use/MT"
есуас:есуас A1 ; !Use/MT"
шұғыл:шұғыл A1 ; ! "urgent"
келмеген:келмеген A1 ; !Use/MT"
болмаған:болмаған A1 ; !Use/MT"
болмаса:болмаса CC ; !Use/MT"
абсорбент:абсорбент A1 ; !Use/MT"
абстрактілі:абстрактілі A1 ; !Use/MT"
абстрактілік:абстрактілік A1 ; !Use/MT"
абсурдтық:абсурдтық A1 ; !Use/MT"
қорлаған:қорлаған A1 ; !Use/MT"
тұңғиық:тұңғиық A1 ; !Use/MT"
жетімді:жетімді A1 ; !Use/MT"
кездейсоқ:кездейсоқ A1 ; !Use/MT"
есту:есту A1 ; !Use/MT"
адамантты:адамантты A1 ; !Use/MT"
жеңілтек:жеңілтек A1 ; !Use/MT"
бейімді:бейімді A1 ; !Use/MT"
адекваттық:адекваттық A1 ; !Use/MT"
жабысқақ:жабысқақ A1 ; !Use/MT"
қабысқан:қабысқан A1 ; !Use/MT"
әкімшілік:әкімшілік A1 ; !Use/MT"
ұғымтал:ұғымтал A1 ; !Use/MT"
ағымды:ағымды A1 ; !Use/MT"
берекелі:берекелі A1 ; !Use/MT"
дана:дана A1 ; !Use/MT"
кеңесші:кеңесші A1 ; !Use/MT"
эолийдік:эолийдік A1 ; !Use/MT"
әуе:әуе A1 ; !Use/MT"
ғарыш:ғарыш A1 ; !Use/MT"
ашық%-жарқын:ашық%-жарқын A1 ; !Use/MT"
тарау:тарау A1 ; !Use/MT"
азықтық:азықтық A1 ; !Use/MT"
айтылған:айтылған A1 ; !Use/MT"
қорқу:қорқу A1 ; !Use/MT"
аграрлық:аграрлық A1 ; !Use/MT"
ауылды:ауылды A1 ; !Use/MT"
әуе:әуе A1 ; !Use/MT"
маскүнем:маскүнем A1 ; !Use/MT"
визуалді:визуалді A1 ; ! "Use/MT eng-kaz"
теледидарламалық:теледидарламалық A1 ; ! "Use/MT eng-kaz"

ақылы:ақылы A1 ; ! "Use/MT eng-kaz"
тартымды:тартымды A1 ; !"Use/MT"
аллювиальді:аллювиальді A1 ; !"Use/MT"
керемет:керемет A1 ; !"Use/MT"
бөлек:бөлек A1 ; !"Use/MT"
алфавитті:алфавитті A1 ; !"Use/MT"
әліппелі:әліппелі A1 ; !"Use/MT"
альпілік:альпілік A1 ; !"Use/MT"
төңіректегі:төңіректегі A1 ; !"Use/MT"
көпмағыналы:көпмағыналы A1 ; !"Use/MT"
жартыкеш:жартыкеш A1 ; !"Use/MT"
кеңесті:кеңесті A1 ; !"Use/MT"
тұлғасыз:тұлғасыз A1 ; !"Use/MT"
жүзетін:жүзетін A1 ; !"Use/MT"
анохроникалық:анохроникалық A1 ; !"Use/MT"
талдамды:талдамды A1 ; !"Use/MT"
көмекші:көмекші A1 ; !"Use/MT"
ангольді:ангольді A1 ; !"Use/MT"
аноним:аноним A1 ; !"Use/MT"
антагонистік:антагонистік A1 ; !"Use/MT"
зенитті:зенитті A1 ; !"Use/MT"
әскери%-саяси:әскери%-саяси A1 ; !"Use/MT"
әскери%-әуе:әскери%-әуе A1 ; !"Use/MT"
ескірген:ескірген A1 ; !"Use/MT"
антинәсілшіл:антинәсілшіл A1 ; !"Use/MT"
антистатикалы:антистатикалы A1 ; !"Use/MT"
селқос:селқос A1 ; !"Use/MT"
апокалипстік:апокалипстік A1 ; !"Use/MT"
апологиялық:апологиялық A1 ; !"Use/MT"
қолданыстағы:қолданыстағы A1 ; !"Use/MT"
айдалған:айдалған A1 ; !"Use/MT"
!археологиялық:археологиялық A1 ; !"Use/MT"
архаика:архаика A1 ; !"Use/MT"
архивтік:архивтік A1 ; !"Use/MT"
аридтік:аридтік A1 ; !"Use/MT"
аристократтық:аристократтық A1 ; !"Use/MT"
бронды:бронды A1 ; !"Use/MT"
тәкаппар:тәкаппар A1 ; !"Use/MT"
жасанды:жасанды A1 ; !"Use/MT"
кепілді:кепілді A1 ; !"Use/MT"
ұйықтайтын:ұйықтайтын A1 ; !"Use/MT"
зерек:зерек A1 ; !"Use/MT"
асимметриялық:асимметриялық A1 ; !"Use/MT"
атомды:атомды A1 ; !"Use/MT"
естейтін:естейтін A1 ; !"Use/MT"
аудиовизуальдық:аудиовизуальдық A1 ; !"Use/MT"
абыройлы:абыройлы A1 ; !"Use/MT"
ұлағатты:ұлағатты A1 ; !"Use/MT"
парасатты:парасатты A1 ; !"Use/MT"
парасаттылау:парасаттылау A1 ; !"Use/MT парасатты+лау/леу/дау/ деу It must be comp adj"
өмірбаяндық:өмірбаяндық A1 ; !"Use/MT"
тұрғылықты:тұрғылықты A1 ; !"Use/MT"
патшалық:патшалық A1 ; !"Use/MT"
жебір:жебір A1 ; !"Use/MT"
құтылымды:құтылымды A1 ; !"Use/MT"
бактериологиялық:бактериологиялық A1 ; !"Use/MT"
баллистикалық:баллистикалық A1 ; !"Use/MT"
варварлық:варварлық A1 ; !"Use/MT"
мәжуси:мәжуси A1 ; !"Use/MT"
шыдалатын:шыдалатын A1 ; !"Use/MT"
мінез%-құлықты:мінез%-құлықты A1 ; !"Use/MT"
құлықты:құлықты A1 ; !"Use/MT"
сарғыш:сарғыш A1 ; !"Use/MT"
мейірбан:мейірбан A1 ; !"Use/MT"
мейірлі:мейірлі A1 ; !"Use/MT"
таурат:таурат A1 ; !"Use/MT"
қоспалаталы:қоспалаталы A1 ; !"Use/MT"
екіжылдық:екіжылдық A1 ; !"Use/MT"
екітілді:екітілді A1 ; !"Use/MT"
бүлінетін:бүлінетін A1 ; !"Use/MT"
ғұмырнамалық:ғұмырнамалық A1 ; !"Use/MT"
биотиялық:биотиялық A1 ; !"Use/MT"
биполярлы:биполярлы A1 ; !"Use/MT"
битумды:битумды A1 ; !"Use/MT"
айғайшыл:айғайшыл A1 ; !"Use/MT"
жарқыл:жарқыл A1 ; !"Use/MT"
томпитын:томпитын A1 ; !"Use/MT"
қансыз:қансыз A1 ; !"Use/MT"
қанды:қанды A1 ; !"Use/MT"
қанды:қанды A1 ; !"Use/MT"
лақтырылған:лақтырылған A1 ; !"Use/MT"
дубляждалған:дубляждалған A1 ; !"Use/MT"
ботаникалық:ботаникалық A1 ; !"Use/MT"
сынғыш:сынғыш A1 ; !"Use/MT"
жеркенішті:жеркенішті A1 ; !"Use/MT"
бюрократтық:бюрократтық A1 ; !"Use/MT"
кадастрлық:кадастрлық A1 ; !"Use/MT"
ақкөңіл:ақкөңіл A1 ; !"Use/MT"
канондық:канондық A1 ; !"Use/MT"
кантоналдық:кантоналдық A1 ; !"Use/MT"
жүректік:жүректік A1 ; !"Use/MT"
жүректі%-тамырлық:жүректі%-тамырлық A1 ; !"Use/MT"
салақ:салақ A1 ; !"Use/MT"
азулы:азулы A1 ; !"Use/MT"
көлденең:көлденең A1 ; ! "diagonal; incidental; unexpected"
каталитикалық:каталитикалық A1 ; !"Use/MT"
апатты:апатты A1 ; !"Use/MT"
қатаңдық:қатаңдық A1 ; !"Use/MT"
тазартатын:тазартатын A1 ; !"Use/MT"
себептес:себептес A1 ; !"Use/MT"
абай:абай A1 ; !"Use/MT"
каверналы:каверналы A1 ; !"Use/MT"
аспандық:аспандық A1 ; !"Use/MT"
жасушалық:жасушалық A1 ; !"Use/MT"
көптарапты:көптарапты A3 ; !"Use/MT"
кельттік:кельттік A1 ; !"Use/MT"
центрифугалық:центрифугалық A1 ; !"Use/MT"
керамикалық:керамикалық A1 ; !"Use/MT"
мидық:мидық A1 ; !"Use/MT"
желкелік:желкелік A1 ; !"Use/MT"
харизматикалық:харизматикалық A1 ; !"Use/MT"
жомарт:жомарт A1 ; !"Use/MT"
жанған:жанған A1 ; !"Use/MT"
тың:тың A1 ; !"Use/MT"
хореографиялық:хореографиялық A1 ; !"Use/MT"
хроматикалық:хроматикалық A1 ; !"Use/MT"
хронологиялық:хронологиялық A1 ; !"Use/MT"
кинематиялық:кинематиялық A1 ; !"Use/MT"
кинематографиялық:кинематографиялық A1 ; !"Use/MT"
домалақ:домалақ A1 ; !"Use/MT"
тыңғылықты:тыңғылықты A1 ; !"Use/MT"
азаматтық:азаматтық A1 ; !"Use/MT"
ақылды:ақылды A1 ; !"Use/MT"
икемсіздік:икемсіздік A1 ; !"Use/MT"
үйілген:үйілген A1 ; !"Use/MT"
дөрекі:дөрекі A1 ; !"Use/MT"
кохлеарлық:кохлеарлық A1 ; !"Use/MT"
coercive:coercive A1 ; !"Use/MT"
танымдық:танымдық A1 ; !"Use/MT"
дәйекті:дәйекті A1 ; !"Use/MT"
түйіскен:түйіскен A1 ; !"Use/MT"
ұжымдық:ұжымдық A1 ; !"Use/MT"
университеттік:университеттік A1 ; !"Use/MT"
көркемдік:көркемдік A1 ; !"Use/MT"
түссіз:түссіз A1 ; !"Use/MT"
салыстырмалы:салыстырмалы A1 ; !"Use/MT"
бытыраңқы:бытыраңқы A1 ; !"Use/MT"
рақымшыл:рақымшыл A1 ; !"Use/MT"
құрылымды:құрылымды A1 ; !"Use/MT"
өтемақылық:өтемақылық A1 ; !"Use/MT"
құзырлы:құзырлы A1 ; !"Use/MT"
түсінікті:түсінікті A1 ; !"Use/MT"
еріксіз:еріксіз A1 ; !"Use/MT"
тындырымды:тындырымды A1 ; !"Use/MT"
есептеуші:есептеуші A1 ; !"Use/MT"
мүмкіншілік:мүмкіншілік N1 ; !"Use/MT"
концептуалды:концептуалды A1 ; !"Use/MT"
келісілген:келісілген A1 ; !"Use/MT"
мәмілешіл:мәмілешіл A1 ; !"Use/MT"
ілеспелі:ілеспелі A1 ; !"Use/MT"
қарсылас:қарсылас A1 ; !"Use/MT"
шартты:шартты A1 ; !"Use/MT"
конфедеральді:конфедеральді A1 ; !"Use/MT"
қылқан:қылқан A1 ; !"Use/MT"
ұжданды:ұжданды A1 ; !"Use/MT"
дәйекті:дәйекті A1 ; !"Use/MT"
дәйекті:дәйекті A1 ; !"Use/MT"
қаскүнем:қаскүнем A1 ; !"Use/MT"
құрылтай:құрылтай A1 ; !"Use/MT"
сындарлы:сындарлы A1 ; !"Use/MT"
консулдік:консулдік A1 ; !"Use/MT"
консультациялық:консультациялық A1 ; !"Use/MT"
жұқпалы:жұқпалы A1 ; !"Use/MT"
сұқсыр:сұқсыр A1 ; !"Use/MT"
мінші:мінші A1 ; !"Use/MT"
контексті:контексті A1 ; !"Use/MT"
шектес:шектес A1 ; !"Use/MT"
континентті:континентті A1 ; !"Use/MT"
келісім:келісім A1 ; !"Use/MT"
келісімшарт:келісімшарт N1 ; !"Use/MT"
үйлесімсіз:үйлесімсіз A1 ; !"Use/MT"
басқарушы:басқарушы A1 ; !"Use/MT"
үйлесімді:үйлесімді A1 ; !
әңгіме:әңгіме A1 ; !"Use/MT"
айырбасталымды:айырбасталымды A1 ; !"Use/MT"
жүректі:жүректі A1 ; !"Use/MT"
коронарлық:коронарлық A1 ; !"Use/MT"
денелі:денелі A1 ; !"Use/MT"
корреляцияланған:корреляцияланған A1 ; !"Use/MT"
корреляциялық:корреляциялық A4 ; !"Use/MT"
космостық:космостық A1 ; !"Use/MT"
сырылған:сырылған A1 ; !"Use/MT"
сансыз:сансыз A1 ; !"Use/MT"
ер:ер A1 ; !"Use/MT"
қорқақ:қорқақ A1 ; !"Use/MT"
кубтық:кубтық A1 ; !"Use/MT"
аспаздық:аспаздық A1 ; !"Use/MT"
ебдейсіз:ебдейсіз A1 ; !"Use/MT"
кумулятивті:кумулятивті A1 ; !"Use/MT"
әуес:әуес A1 ; !"Use/MT"
әдеттегі:әдеттегі A1 ; !"Use/MT"
арсыздық:арсыздық A1 ; !"Use/MT"
сүтті:сүтті A1 ; !"Use/MT"
оқу:оқу A1 ; !"Use/MT"
!өлі:өлі A1 ; !"Use/MT"
құлдырайтын:құлдырайтын A1 ; !"Use/MT"
айла%-қулы:айла%-қулы A1 ; !"Use/MT"
сипаттауыш:сипаттауыш A1 ; !"Use/MT"
декоративті:декоративті A1 ; !"Use/MT"
декоративтік:декоративтік A1 ; !"Use/MT"
мінді:мінді A1 ; !"Use/MT"
шақырушы:шақырушы A1 ; !"Use/MT"
анықталған:анықталған A1 ; !"Use/MT"
тағайындалған:тағайындалған A1 ; !"Use/MT"
айлакер:айлакер A1 ; !"Use/MT"
марқұм:марқұм A1 ; !"Use/MT"
қасақана:қасақана A1 ; !"Use/MT"
тамаша:тамаша A1 ; !"Use/MT"
құқықбұзушылық:құқықбұзушылық A1 ; !"Use/MT"
деонтологиялық:деонтологиялық A1 ; !"Use/MT"
өкінішті:өкінішті A1 ; !"Use/MT"
қойма:қойма A1 ; !"Use/MT"
суреттемелі:суреттемелі A1 ; !"Use/MT"
тілеулі:тілеулі A1 ; !"Use/MT"
сұқсыр:сұқсыр A1 ; !"Use/MT"
қиратушы:қиратушы A1 ; !"Use/MT"
диалектикалық:диалектикалық A1 ; !"Use/MT"
диктаторлық:диктаторлық A1 ; !"Use/MT"
емдәмлі:емдәмлі A1 ; !"Use/MT"
тозған:тозған A1 ; !"Use/MT"
ықыласты:ықыласты A1 ; !"Use/MT"
кеңестік:кеңестік A1 ; !"Use/MT"
мүшкіл:мүшкіл A1 ; !"Use/MT"
тәртіптік:тәртіптік A1 ; !"Use/MT"
қысылған:қысылған A1 ; !"Use/MT"
ақылман:ақылман A1 ; !"Use/MT"
дискрециялық:дискрециялық A1 ; !"Use/MT"
дискриминациялық:дискриминациялық A1 ; !"Use/MT"
ашуланған:ашуланған A1 ; !"Use/MT"
алақол:алақол A1 ; !"Use/MT"
енжар:енжар A1 ; !"Use/MT"
қиянатшыл:қиянатшыл A1 ; !"Use/MT"
диспропорциялық:диспропорциялық A1 ; !"Use/MT"
емесбейілді:емесбейілді A1 ; !"Use/MT"
емесразы:емесразы A1 ; !"Use/MT"
әркелкі:әркелкі A1 ; !"Use/MT"
бөлінген:бөлінген A1 ; !"Use/MT"
тарайтын:тарайтын A1 ; !"Use/MT"
тәңірлік:тәңірлік A1 ; !"Use/MT"
талдағыш:талдағыш A1 ; !"Use/MT"
догматикалық:догматикалық A1 ; !"Use/MT"
доминикандық:доминикандық A1 ; !"Use/MT"
пунктирлік:пунктирлік A1 ; !"Use/MT"
күмәншіл:күмәншіл A1 ; !"Use/MT"
шермеңде:шермеңде A1 ; !"Use/MT"
жүктелетін:жүктелетін A1 ; !"Use/MT"
сусындық:сусындық A1 ; !"Use/MT"
асығатын:асығатын A1 ; !"Use/MT"
жерлік:жерлік A1 ; !"Use/MT"
қайнайтын:қайнайтын A1 ; !"Use/MT"
эксцентрлік:эксцентрлік A1 ; !"Use/MT"
үнемді:үнемді A1 ; !"Use/MT"
эғалитарлық:эғалитарлық A1 ; !"Use/MT"
асқан:асқан A1 ; !"Use/MT"
егде:егде A1 ; !"Use/MT"
талғамал:талғамал A1 ; !"Use/MT"
электролиттік:электролиттік A1 ; !"Use/MT"
электромагнитті:электромагнитті A1 ; !"Use/MT"
элитарлық:элитарлық A1 ; !"Use/MT"
ұстатпайтын:ұстатпайтын A1 ; !"Use/MT"
келтірілген:келтірілген A1 ; !"Use/MT"
эмбриондық:эмбриондық A1 ; !"Use/MT"
эмоциялы:эмоциялы A1 ; !"Use/MT"
бейнелеуші:бейнелеуші A1 ; !"Use/MT"
эмпиризмдік:эмпиризмдік A1 ; !"Use/MT"
сүйетін:сүйетін A1 ; !"Use/MT"
энциклопедиялық:энциклопедиялық A1 ; !"Use/MT"
ішкітектік:ішкітектік A1 ; !"Use/MT"
мәз%-мейрам:мәз%-мейрам A1 ; !"Use/MT"
эфемерлік:эфемерлік A1 ; !"Use/MT"
теңжақты:теңжақты A1 ; !"Use/MT"
жаңсақ:жаңсақ A1 ; !"Use/MT"
құпия:құпия A1 ; !"Use/MT"
құрметтелетін:құрметтелетін A1 ; !"Use/MT"
эстондық:эстондық A1 ; !"Use/MT"
ақиреттік:ақиреттік A1 ; !"Use/MT"
этикалық:этикалық A1 ; !"Use/MT"
этнологиялық:этнологиялық A1 ; !"Use/MT"
эйфориялық:эйфориялық A1 ; !"Use/MT"
жалтарғыш:жалтарғыш A1 ; !"Use/MT"
әдеттен:әдеттен A1 ; !"Use/MT"
өнегелі:өнегелі A1 ; !"Use/MT"
сарқылатын:сарқылатын A1 ; !"Use/MT"
жүдететін:жүдететін A1 ; !"Use/MT"
экзистенциалды:экзистенциалды A1 ; !"Use/MT"
экзонтрикалық:экзонтрикалық A1 ; !"Use/MT"
экзотикалық:экзотикалық A1 ; !"Use/MT"
экспансионист:экспансионист A1 ; !"Use/MT"
түсіндіргіш:түсіндіргіш A1 ; !"Use/MT"
зерттелетін:зерттелетін A1 ; !"Use/MT"
мәнерлі:мәнерлі A1 ; !"Use/MT"
түсіндірме:түсіндірме A1 ; !"Use/MT"
өшкен:өшкен A1 ; !"Use/MT"
экстраординарлы:экстраординарлы A1 ; !"Use/MT"
экстравагантты:экстравагантты A1 ; !"Use/MT"
қуанатын:қуанатын A1 ; !"Use/MT"
беттік:беттік A1 ; !"Use/MT"
сенімсіз:сенімсіз A1 ; !"Use/MT"
таныс:таныс A1 ; !"Use/MT"
фанатикалық:фанатикалық A1 ; !"Use/MT"
фантастикалық:фантастикалық A1 ; !"Use/MT"
сән%-сәулетті:сән%-сәулетті A1 ; !"Use/MT"
фаталды:фаталды A1 ; !"Use/MT"
қайтпас:қайтпас A1 ; !"Use/MT"
федерациялық:федерациялық A1 ; !"Use/MT"
әйелдік:әйелдік A1 ; !"Use/MT"
шарбақтаған:шарбақтаған A1 ; !"Use/MT"
темір:темір A1 ; !"Use/MT"

тыңайтқыш:тыңайтқыш A1 ; !"Use/MT"
мейрам:мейрам A1 ; !"Use/MT"
жанталаса:жанталаса A1 ; !"Use/MT"
талшық:талшық A1 ; !"Use/MT"
жалған:жалған A1 ; !"Use/MT"
сорақы:сорақы A1 ; !"Use/MT"
жанатын:жанатын A1 ; !"Use/MT"
тұтанатын:тұтанатын A1 ; !"Use/MT"
мінсіз:мінсіз A1 ; !"Use/MT"
майысқақ:майысқақ A1 ; !"Use/MT"
гүлді:гүлді A1 ; !"Use/MT"
көркейетін:көркейетін A1 ; !"Use/MT"
байсалды:байсалды A1 ; !"Use/MT"
флуоресценциялы:флуоресценциялы A1 ; !"Use/MT"
фокальді:фокальді A1 ; !"Use/MT"
пәрменді:пәрменді A1 ; !"Use/MT"
бұрынғы:бұрынғы A1 ; !"Use/MT"
соттық:соттық A1 ; !"Use/MT"
тәрбиелі:тәрбиелі A1 ; !"Use/MT"
жанасушылық:жанасушылық A1 ; !"Use/MT"
шетін:шетін A1 ; !"Use/MT"
өлерлік:өлерлік A1 ; !"Use/MT"
есер:есер A1 ; !"Use/MT"
жемісті:жемісті A1 ; !"Use/MT"
тұқымсыз:тұқымсыз A1 ; !"Use/MT"
іргелі:іргелі A1 ; !"Use/MT"
құтырған:құтырған A1 ; !"Use/MT"
пайдасыз:пайдасыз A4 ; ! "useless"
саналатын:саналатын A4 ; !"Use/MT"
футуристиялық:футуристиялық A1 ; !"Use/MT"
галактикалық:галактикалық A1 ; !"Use/MT"
Галилеянин:Галилеянин A1 ; !"Use/MT"
гастрономдық:гастрономдық A1 ; !"Use/MT"
генеалогиялық:генеалогиялық A1 ; !"Use/MT"
елдік:елдік A1 ; !"Use/MT"
еденді:еденді A1 ; !"Use/MT"
гендік:гендік A1 ; !"Use/MT"
ақиқаттық:ақиқаттық A1 ; !"Use/MT"
геомагнитті:геомагнитті A1 ; !"Use/MT"
геосаясаттық:геосаясаттық A1 ; !"Use/MT"
геотермалді:геотермалді A1 ; !"Use/MT"
дарынды:дарынды A1 ; !"Use/MT"
аса:аса A1 ; !"Use/MT"
мұздай:мұздай A1 ; ! "cold (of beverages)"
мұздық:мұздық A1 ; !"Use/MT"
шырайлы:шырайлы A1 ; !"Use/MT"
жылтырақ:жылтырақ A1 ; !"Use/MT"
айтулы:айтулы A1 ; !"Use/MT"
жылтыраған:жылтыраған A1 ; !"Use/MT"
игілікті:игілікті A1 ; !"Use/MT"
майлылау:майлылау A1 ; !"Use/MT"
қызғаншақ:қызғаншақ A1 ; !"Use/MT"
Грегориандық:Грегориандық A1 ; !"Use/MT"
қисынсыз:қисынсыз A1 ; !"Use/MT"
гимнастикалық:гимнастикалық A1 ; !"Use/MT"
қалталық:қалталық A1 ; !"Use/MT"
қолжазбалық:қолжазбалық A1 ; !"Use/MT"
көнбіс:көнбіс A1 ; !"Use/MT"
зиянды:зиянды A1 ; !"Use/MT"
жарасымды:жарасымды A1 ; !"Use/MT"
асығыс:асығыс A1 ; !"Use/MT"
қатерлі:қатерлі A1 ; !"Use/MT"
көмескі:көмескі A1 ; !"Use/MT"
бауырлық:бауырлық A1 ; !"Use/MT"
батырлық:батырлық A1 ; !"Use/MT"
гетеросексуалды:гетеросексуалды A1 ; !"Use/MT"
иерархиялық:иерархиялық A1 ; !"Use/MT"
жон:жон A1 ; !"Use/MT"
мәртебелі:мәртебелі A1 ; !"Use/MT"
үмітсіз:үмітсіз A1 ; !"Use/MT"
қонақжай:қонақжай A1 ; !"Use/MT"
қонақас:қонақас N1 ; !"Use/MT"
қас:қас A1 ; !"Use/MT"
гуманистік:гуманистік A1 ; !"Use/MT"
әзіл%-оспақты:әзіл%-оспақты A1 ; !"Use/MT"
аш:аш A1 ; !"Use/MT"
зиянды:зиянды A1 ; !"Use/MT"
гидравликалық:гидравликалық A1 ; !"Use/MT"
гидроэлектриялық:гидроэлектриялық A1 ; !"Use/MT"
гидрология:гидрология N1 ; !"Use/MT"
гидрологиялық:гидрологиялық A4 ; !"Use/MT
гипнозды:гипнозды A1 ; !"Use/MT"
гипотезалы:гипотезалы A1 ; !"Use/MT"
портреттік:портреттік A1 ; !"Use/MT"
идеалистік:идеалистік A1 ; !"Use/MT"
анықталатын:анықталатын A1 ; !"Use/MT"
қисынсыз:қисынсыз A1 ; !"Use/MT"
жалған:жалған A1 ; !"Use/MT"
образды:образды A1 ; !"Use/MT"
шикі:шикі A1 ; !"Use/MT"
сүңгуір:сүңгуір A1 ; !"Use/MT"
қатерлі:қатерлі A1 ; !"Use/MT"
адамгершіліксіз:адамгершіліксіз A1 ; !"Use/MT"
ажалсыз:ажалсыз A1 ; !"Use/MT"
аңғарусыз:аңғарусыз A1 ; !"Use/MT"
иммунологиялық:иммунологиялық A1 ; !"Use/MT"
қалыс:қалыс A1 ; !"Use/MT"
өтілмейтін:өтілмейтін A1 ; !"Use/MT"
ынталы:ынталы A1 ; !"Use/MT"
ынтасыз:ынтасыз A1 ; !"Use/MT"
сабырсыз:сабырсыз A1 ; !"Use/MT"
айтпас:айтпас A1 ; !"Use/MT"
жарлықшыл:жарлықшыл A1 ; !"Use/MT"
жеткіліксіз:жеткіліксіз A1 ; !"Use/MT"
империалист:империалист A1 ; !"Use/MT"
айтпас:айтпас A1 ; !"Use/MT"
жақсыз:жақсыз A1 ; !"Use/MT"
сөзсіз:сөзсіз A1 ; !"Use/MT"
тұрпайы:тұрпайы A1 ; !"Use/MT"
әтек:әтек A1 ; !"Use/MT"
тәжрибесіз:тәжрибесіз A1 ; !"Use/MT"
тиянақсыз:тиянақсыз A1 ; !"Use/MT"
әсерлі:әсерлі A1 ; !"Use/MT"
қолайсыз:қолайсыз A1 ; !"Use/MT"
арам:арам A1 ; !"Use/MT"
қолжетімсіз:қолжетімсіз A1 ; !"Use/MT"
ұқыпсыз:ұқыпсыз A1 ; !"Use/MT"
түсініксіз:түсініксіз A1 ; !"Use/MT"
кешірілмейтін:кешірілмейтін A1 ; !"Use/MT"
! құрамдас:құрамдас A1 ; !"Use/MT" This isn't A1, see above!
келіссіз:келіссіз A1 ; !"Use/MT"
кіріс:кіріс A1 ; !"Use/MT"
зейінсіз:зейінсіз A1 ; !"Use/MT"
тоқтаусыз:тоқтаусыз A1 ; !"Use/MT"
көңілсіз:көңілсіз A1 ; !"Use/MT"
теңеусіз:теңеусіз A1 ; !"Use/MT"
құзырсыз:құзырсыз A1 ; !"Use/MT"
аттамалы:аттамалы A1 ; !"Use/MT"
түсініксіз:түсініксіз A1 ; !"Use/MT"
келіссіз:келіссіз A1 ; !"Use/MT"
жартымсыз:жартымсыз A1 ; !"Use/MT"
ыңғайсыз:ыңғайсыз A1 ; !"Use/MT"
нанғысыз:нанғысыз A1 ; !"Use/MT"
өсетін:өсетін A1 ; !"Use/MT"
тапсырынды:тапсырынды A1 ; !"Use/MT"
жанама:жанама A1 ; !"Use/MT"
институционалды:институционалды A1 ; !"Use/MT"
жіті:жіті A1 ; !"Use/MT"
құнсыз:құнсыз A1 ; !"Use/MT"
металды:металды A1 ; !"Use/MT"
метеорлық:метеорлық A1 ; !"Use/MT"
министрлік:министрлік A1 ; !"Use/MT"
қалт:қалт A1 ; !"Use/MT"
бірлескен:бірлескен A1 ; !"Use/MT"
! көршілес:көршілес A1 ; !"Use/MT"  ! This is A4, see above
сүйкімсіз:сүйкімсіз A1 ; !"Use/MT"
криминалды:криминалды A1 ; !"Use/MT"
фармацевтика:фармацевтика A3 ; !"Use/MT"
фармацевтикалық:фармацевтикалық A1 ; !"Use/MT"
мезгілсіз:мезгілсіз A1 ; !"Use/MT"
итермелейтін:итермелейтін A1 ; !"Use/MT"
асқақ:асқақ A1 ; !"Use/MT"
релевантты:релевантты A1 ; !"Use/MT"
салиқалы:салиқалы A1 ; !"Use/MT"
жарытымды:жарытымды A1 ; !"Use/MT"
шатақ:шатақ A1 ; !"Use/MT"
саралайтын:саралайтын A1 ; !"Use/MT"
кешірімді:кешірімді A1 ; !"Use/MT"
еліктіргіш:еліктіргіш A1 ; !"Use/MT"
ойындық:ойындық A1 ; !"Use/MT"
сезікті:сезікті A1 ; !"Use/MT"
жасампаз:жасампаз A1 ; !"Use/MT"
болжалды:болжалды A1 ; !"Use/MT"
третикалық:третикалық A1 ; !"Use/MT"
теократиялық:теократиялық A1 ; !"Use/MT"
терапевтикалық:терапевтикалық A1 ; !"Use/MT"
көкейкесті:көкейкесті A1 ; !"Use/MT"
кейіпсіз:кейіпсіз A1 ; !"Use/MT"
қабылданбайтын:қабылданбайтын A1 ; !"Use/MT"
зайыр:зайыр A1 ; !"Use/MT"
антибұқарашыл:антибұқарашыл A1 ; !"Use/MT"
популярсыз:популярсыз A1 ; !"Use/MT"
мысалсыз:мысалсыз A1 ; !"Use/MT"
талассыз:талассыз A1 ; !"Use/MT"
абажадай:абажадай A1 ; !"Use/MT"
абстрактілі:абстрактілі A1 ; !"Use/MT"
автоматты:автоматты A1 ; !"Use/MT"
авторлық:авторлық A1 ; !"Use/MT"
байыпсыз:байыпсыз A1 ; !"Use/MT"
ақсүйек:ақсүйек A3 ; !"Use/MT"
балауызды:балауызды A1 ; !"Use/MT"
қиындатылған:қиындатылған A1 ; !"Use/MT"
асыранды:асыранды A3 ; !"Use/MT"
аласұрған:аласұрған A3 ; !"Use/MT"
балапан:балапан A3 ; !"Use/MT"
бағбандық:бағбандық A3 ; !"Use/MT"
албан:албан A3 ; !"Use/MT"
!ағаш:ағаш A1 ; !"Use/MT" ! can't say ағашырақ => not A1
агониялы:агониялы A1 ; !"Use/MT"
агрессивті:агрессивті A1 ; !"Use/MT"
адами:адами A1 ; !"Use/MT"
адриатикалық:адриатикалық A1 ; !"Use/MT"
ажалсыз:ажалсыз A1 ; !"Use/MT"
азаматтық:азаматтық A1 ; !"Use/MT"
азапты:азапты A1 ; !"Use/MT"
азғантай:азғантай A1 ; !"Use/MT"
айғайшыл:айғайшыл A1 ; !"Use/MT"
айырымды:айырымды A1 ; !"Use/MT"
академиялық:академиялық A1 ; !"Use/MT"
ақиқатты:ақиқатты A1 ; !"Use/MT"
аққұба:аққұба A1 ; !"Use/MT"
акробаттық:акробаттық A1 ; !"Use/MT"
ақылман:ақылман A1 ; !"Use/MT"
алаңдатқан:алаңдатқан A1 ; !"Use/MT"
алғы:алғы A1 ; !"Use/MT"
алтын:алтын A1 ; !"Use/MT"
альтруистік:альтруистік A1 ; !"Use/MT"
антарктикалық:антарктикалық A1 ; !"Use/MT"
антикварлы:антикварлы A1 ; !"Use/MT"
апталық:апталық A1 ; !"Use/MT"
аралас:аралас A1 ; !"Use/MT"
арлы:арлы A1 ; !"Use/MT"
ароматтық:ароматтық A1 ; !"Use/MT"
! артқы:артқы A1 ; !"Use/MT"  This is not A1, see above!
аспа%-жалап:аспа%-жалап A1 ; !"Use/MT"
аспапты:аспапты A1 ; !"Use/MT"
астаналық:астаналық A1 ; !"Use/MT"
атайы:атайы A1 ; !"Use/MT"
атаққұмар:атаққұмар A1 ; !"Use/MT"
атлетикалы:атлетикалы A1 ; !"Use/MT"
аумақты:аумақты A1 ; !"Use/MT"
ауылдық:ауылдық A1 ; !"Use/MT"
афиналық:афиналық A1 ; !"Use/MT"
африкандық:африкандық A1 ; !"Use/MT"
аянышты:аянышты A1 ; !"Use/MT"
балама:балама A1 ; !"Use/MT"
балқандық:балқандық A1 ; !"Use/MT"
белгіленген:белгіленген A1 ; !"Use/MT"
балийлік:балийлік A1 ; !"Use/MT"
бельгиялық:бельгиялық A1 ; !"Use/MT"
берілетін:берілетін A1 ; !"Use/MT"
бәсекелі:бәсекелі A1 ; !"Use/MT"
білімдар:білімдар A1 ; !"Use/MT"
білімді:білімді A1 ; !"Use/MT"
бірегей:бірегей A1 ; !"Use/MT"
бөстекі:бөстекі A1 ; !"Use/MT"
буддисттік:буддисттік A1 ; !"Use/MT"
бұзылмаған:бұзылмаған A1 ; !"Use/MT"
бұқарашыл:бұқарашыл A1 ; !"Use/MT"
валлийлік:валлийлік A1 ; !"Use/MT"
гауһар:гауһар A1 ; !"Use/MT"
гаэлдық:гаэлдық A1 ; !"Use/MT"
готикалық:готикалық A1 ; !"Use/MT"
гректік:гректік A1 ; !"Use/MT"
дауласпаған:дауласпаған A1 ; !"Use/MT"
дауысты:дауысты A1 ; !"Use/MT"
деректі:деректі A1 ; !"Use/MT"
дорикалық:дорикалық A1 ; !"Use/MT"
достас:достас A1 ; !"Use/MT"
драмалы:драмалы A1 ; !"Use/MT"
егде:егде A1 ; !"Use/MT"
әкелінген:әкелінген A1 ; !"Use/MT"
екіжақты:екіжақты A1 ; !"Use/MT"
екінші:екінші A1 ; !"Use/MT"
елегізуші:елегізуші A1 ; !"Use/MT"
әлует:әлует A1 ; !"Use/MT"
әмбебап:әмбебап A1 ; !"Use/MT"
енгізілген:енгізілген A1 ; !"Use/MT"
еселенген:еселенген A1 ; !"Use/MT"
есептелген:есептелген A1 ; !"Use/MT"
жағалы:жағалы A1 ; !"Use/MT"
жалғасымды:жалғасымды A1 ; !"Use/MT"
жалықтыратын:жалықтыратын A1 ; !"Use/MT"
жанды:жанды A1 ; !"Use/MT"
Жапондық:жапондық A1 ; !"Use/MT"
жаядай:жаядай A1 ; !"Use/MT"
жеркенішті:жеркенішті A1 ; !"Use/MT"
жерорталық:жерорталық A1 ; !"Use/MT"
жетерлік:жетерлік A1 ; !"Use/MT"
жойқын:жойқын A1 ; !"Use/MT"
жолдас:жолдас A1 ; !"Use/MT"
жынды:жынды A1 ; !"Use/MT"
замандас:замандас A1 ; !"Use/MT"
империялық:империялық A1 ; !"Use/MT"
үндістандық:үндістандық A1 ; !"Use/MT"
индустриялық:индустриялық A1 ; !"Use/MT"
испаниялық:испаниялық A1 ; !"Use/MT"
англикандық:англикандық A1 ; !"Use/MT"
итальяндық:итальяндық A1 ; !"Use/MT"
иудейлік:иудейлік A1 ; !"Use/MT"
іскер:іскер A1 ; !"Use/MT"
қабілетсіз:қабілетсіз A1 ; !"Use/MT"
қабылдаушы:қабылдаушы A1 ; !"Use/MT"
қағілез:қағілез A1 ; !"Use/MT"
қазіргі:қазіргі A1 ; !"Use/MT"
канадтық:канадтық A1 ; !"Use/MT"
қарулы:қарулы A1 ; !"Use/MT"
қастерлі:қастерлі A1 ; !"Use/MT"
қатарлас:қатарлас A1 ; !"Use/MT"
қателі:қателі A1 ; !"Use/MT"
кейінгі:кейінгі A3 ; ! "next"
жазбаша:жазбаша A3 ;
келбетті:келбетті A1 ; !"Use/MT"
келісімді:келісімді A1 ; !"Use/MT"
кертартпа:кертартпа A1 ; !"Use/MT"
кесімді:кесімді A1 ; !"Use/MT"
кешіккен:кешіккен A1 ; !"Use/MT"
кириллица:кириллица A1 ; !"Use/MT"
классификацияланған:классификацияланған A1 ; !"Use/MT"
коммерциялық%-несиелік:коммерциялық%-несиелік A4 ; ! "" ! Use/MT
қорғаныстық:қорғаныстық A1 ; !"Use/MT"
көрікті:көрікті A1 ; !"Use/MT"
монахтық:монахтық A1 ; !"Use/MT"
эллипстік:эллипстік A1 ; !"Use/MT"
релятивистік:релятивистік A1 ; !"Use/MT"
рекурсивті:рекурсивті A1 ; !"Use/MT"
қоршаулы:қоршаулы A1 ; !"Use/MT"
қорыққан:қорыққан A1 ; !"Use/MT"
қосалқы:қосалқы A1 ; !"Use/MT"
кроатиялық:кроатиялық A1 ; !"Use/MT"
Кубалық:кубалық A1 ; !"Use/MT"
қысылшаң:қысылшаң A1 ; !"Use/MT"
латиндік:латиндік A1 ; !"Use/MT"
максимум:максимум A1 ; !"Use/MT"
маусымдық:маусымдық A1 ; !"Use/MT"
мезгілдік:мезгілдік A1 ; !"Use/MT"
мексикалық:мексикалық A1 ; !"Use/MT"
мәнді:мәнді A1 ; !"Use/MT"
ментальді:ментальді A1 ; !"Use/MT"
мерекеленген:мерекеленген A1 ; !"Use/MT"
!минералды:минералды A1 ; !"Use/MT"
минимум:минимум A1 ; !"Use/MT"
мінездемелі:мінездемелі A1 ; !"Use/MT"
мобильді:мобильді A1 ; !"Use/MT"
моралді:моралді A1 ; !"Use/MT"
мульти:мульти A1 ; !"Use/MT"
мүмкін:мүмкін A1 ; !"Use/MT"
мұңды:мұңды A1 ; !"Use/MT"
муниципалды:муниципалды A1 ; !"Use/MT"
мұсылмандық:мұсылмандық A1 ; !"Use/MT"
мысырлық:мысырлық A1 ; !"Use/MT"
нақсүйер:нақсүйер A1 ; !"Use/MT"
несиелік:несиелік A4 ; ! "" ! Use/MT
нәпсіқор:нәпсіқор A1 ; !"Use/MT"
нәсілдік:нәсілдік A1 ; !"Use/MT"
нәтижелі:нәтижелі A1 ; !"Use/MT"
онлайн:онлайн A1 ; !"Use/MT"
орналастырылған:орналастырылған A1 ; !"Use/MT"
орнатылған:орнатылған A1 ; !"Use/MT"
отарлық:отарлық A1 ; !"Use/MT"
өтірік:өтірік A1 ; !"Use/MT"
пірәдар:пірәдар A1 ; !"Use/MT"
портты:портты A1 ; !"Use/MT"
португальдік:Португальдік A1 ; !"Use/MT"
провинциалды:провинциалды A1 ; !"Use/MT"
провославиелік:провославиелік A1 ; !"Use/MT"
протестанттық:протестанттық A1 ; !"Use/MT"
римдік:Римдік A1 ; !"Use/MT"
романдық:Романдық A1 ; !"Use/MT"
саудалы:саудалы A1 ; !"Use/MT"
сәйкес:сәйкес A1 ; !"Use/MT"
сенімді:сенімді A1 ; !"Use/MT"
баянды:баянды A1 ; !"Use/MT"
сербиялық:Сербиялық A1 ; !"Use/MT"
советтік:советтік A1 ; !"Use/MT"
соқыр:соқыр A1 ; !"Use/MT"
сызықты:сызықты A1 ; !"Use/MT"
тақырыптық:тақырыптық A1 ; !"Use/MT"
таңғалдырған:таңғалдырған A1 ; !"Use/MT"
тартылмалы:тартылмалы A1 ; !"Use/MT"
тасымалдаушы:тасымалдаушы A1 ; !"Use/MT"
терминалды:терминалды A1 ; !"Use/MT"
тәсілқой:тәсілқой A1 ; !"Use/MT"
типті:типті A1 ; !"Use/MT"
тиянақты:тиянақты A1 ; !"Use/MT"
тірі:тірі A1 ; !"Use/MT"
тоқпақтай:тоқпақтай A1 ; !"Use/MT"
төл:төл A1 ; !"Use/MT"
топографиялық:топографиялық A1 ; !"Use/MT"
топологиялық:топологиялық A1 ; !"Use/MT"
тропикалық:тропикалық A1 ; !"Use/MT"
түзу:түзу A1 ; !"Use/MT"
туылған:туылған A1 ; !"Use/MT"
ұйғарылған:ұйғарылған A1 ; !"Use/MT"
украиндық:Украиндық A1 ; !"Use/MT"
ұлғайтылған:ұлғайтылған A1 ; !"Use/MT"
ұлыған:ұлыған A1 ; !"Use/MT"
униформды:униформды A1 ; !"Use/MT"
үрмелі:үрмелі A1 ; !"Use/MT"
ұсынылған:ұсынылған A1 ; !"Use/MT"
ұялған:ұялған A1 ; !"Use/MT"
федералды:федералды A1 ; !"Use/MT"
курорттық:курорттық A1 ; !"Use/MT"
филиппиндік:филиппиндік A1 ; !"Use/MT"
финдік:финдік A1 ; !"Use/MT"
флоттық:флоттық A1 ; !"Use/MT"
фондтық:фондтық A1 ; !"Use/MT"
хандық:хандық A1 ; !"Use/MT"
цифрлық:цифрлық A1 ; !"Use/MT"
шабуылдық:шабуылдық A1 ; !"Use/MT"
шабытты:шабытты A1 ; !"Use/MT"
шведтік:Шведтік A1 ; !"Use/MT"
швециялық:швециялық A1 ; !"Use/MT"
швейцариялық:Швейцариялық A1 ; !"Use/MT"
шеберлік:шеберлік A1 ; !"Use/MT"
шетін:шетін A1 ; !"Use/MT"
шіркеулік:шіркеулік A1 ; !"Use/MT"
шолғыншы:шолғыншы A1 ; !"Use/MT"
шотландиялық:Шотландиялық A1 ; !"Use/MT"
шығарылған:шығарылған A1 ; !"Use/MT"
шыдамды:шыдамды A2 ; ! "patient/steadfast"
ықпалды:ықпалды A1 ; !"Use/MT"
ылғи:ылғи A1 ; !"Use/MT"
ымырашыл:ымырашыл A1 ; !"Use/MT"
эксперименталді:эксперименталді A1 ; !"Use/MT"
элементарлық:элементарлық A1 ; !"Use/MT"
эндемиялық:эндемиялық A1 ; !"Use/MT"
эфиопиялық:Эфиопиялық A1 ; !"Use/MT"
югославиелік:Югославиелік A1 ; !"Use/MT"
эквадориялық:эквадориялық A1 ; !"Use/MT"
туысқандық:туысқандық A1 ; !"Use/MT"
еңсерілмес:еңсерілмес A1 ; !"Use/MT"
уақытылы:уақытылы A1 ; !"Use/MT"
жасырын:жасырын A1 ; !"Use/MT"
директорлық:директорлық A1 ; !"Use/MT"
ақшалық:ақшалық A1 ; !"Use/MT"
номинальді:номинальді A1 ; !"Use/MT"
oномастикалық:oномастикалық A1 ; !"Use/MT"
опералық:опералық A1 ; !"Use/MT"
ұйымдық:ұйымдық A1 ; !"Use/MT"
отаншылдық:отаншылдық A1 ; !"Use/MT"
басымды:басымды A1 ; !"Use/MT"
бағасыз:бағасыз A1 ; !"Use/MT"
қадамды:қадамды A1 ; !"Use/MT"
жауыз:жауыз A1 ; !"Use/MT"
есейген:есейген A1 ; !"Use/MT"
рақымсыз:рақымсыз A1 ; !"Use/MT"
жағдайлық:жағдайлық A1 ; !"Use/MT"
әлеуметтік%-экономикалық:әлеуметтік%-экономикалық A1 ; !"Use/MT"
шуақты:шуақты A1 ; !"Use/MT"
симфониялық:симфониялық A1 ; !"Use/MT"
жүйелік:жүйелік A1 ; !"Use/MT"
сезінетін:сезінетін A1 ; !"Use/MT"
жайбарақат:жайбарақат A1 ; !"Use/MT"
уақтылы:уақтылы A1 ; !"Use/MT"
күтпеген:күтпеген A1 ; !"Use/MT"
абзал:абзал A1 ; !"Use/MT"
шипасыз:шипасыз A1 ; !"Use/MT"
әдепсіз:әдепсіз A1 ; !"Use/MT"
мөлшерсіз:мөлшерсіз A1 ; !"Use/MT"
мөлшерсіз:мөлшерсіз A1 ; !"Use/MT"
инди:инди A1 ; !"Use/MT"
еңбекшіл:еңбекшіл A1 ; !"Use/MT"
жарамсыз:жарамсыз A1 ; !"Use/MT"
бейтарап:бейтарап A1 ; !"Use/MT"
шарасыз:шарасыз A1 ; !"Use/MT"
қайсар:қайсар A1 ; !"Use/MT"
тәжірибесіз:тәжірибесіз A1 ; !"Use/MT"
ұятты:ұятты A1 ; !"Use/MT"
инфекциялы:инфекциялы A1 ; !"Use/MT"
бағынушы:бағынушы A1 ; !"Use/MT"
инфляциялық:инфляциялық A1 ; !"Use/MT"
анайы:анайы A1 ; !"Use/MT"
информациялық:информациялық A1 ; !"Use/MT"
информатика:информатика N1 ; !"Use/MT"
инфрақызыл:инфрақызыл A1 ; !"Use/MT"
адамзаттық:адамзаттық A1 ; !"Use/MT"
айыпсыз:айыпсыз A1 ; !"Use/MT"
әрекетсіз:әрекетсіз A1 ; !"Use/MT"
ессіз:ессіз A1 ; !"Use/MT"
сезімсіз:сезімсіз A1 ; !"Use/MT"
ажырағысыз:ажырағысыз A1 ; !"Use/MT"
сұм:сұм A1 ; !"Use/MT"
маңызсыз:маңызсыз A1 ; !"Use/MT"
табанды:табанды A1 ; !"Use/MT"
банкрот:банкрот A1 ; !"Use/MT"
лездік:лездік A1 ; !"Use/MT"
жетімсіз:жетімсіз A1 ; !"Use/MT"
бүлінші:бүлінші A1 ; !"Use/MT"
әлдебір:әлдебір A1 ; !"Use/MT"
диалогті:диалогті A1 ; !"Use/MT"
континентаралық:континентаралық A1 ; !"Use/MT"
мәдениетаралық:мәдениетаралық A1 ; !"Use/MT"
пәнаралық:пәнаралық A1 ; !"Use/MT"
кезеңді:кезеңді A1 ; !"Use/MT"
безгек:безгек A1 ; !"Use/MT"
тұлғаралық:тұлғаралық A1 ; !"Use/MT"
ішекті:ішекті A1 ; !"Use/MT"
шыдамсыз:шыдамсыз A1 ; !"Use/MT"
қылжыр:қылжыр A1 ; !"Use/MT"
венаішілік:венаішілік A1 ; !"Use/MT"
қызықтырғыш:қызықтырғыш A1 ; !"Use/MT"
енгізілетін:енгізілетін A1 ; !"Use/MT"
қазбалағыш:қазбалағыш A1 ; !"Use/MT"
жеңілмейтін:жеңілмейтін A1 ; !"Use/MT"
мызғымас:мызғымас A1 ; !"Use/MT"
шаттықты:шаттықты A1 ; !"Use/MT"
кекетінді:кекетінді A1 ; !"Use/MT"
иррационал:иррационал A1 ; !"Use/MT"
жүйесіз:жүйесіз A1 ; !"Use/MT"
жауапкерсіз:жауапкерсіз A1 ; !"Use/MT"
қайтпайтын:қайтпайтын A1 ; !"Use/MT"
қайтарылмайтын:қайтарылмайтын A1 ; !"Use/MT"
изоляциондық:изоляциондық A1 ; !"Use/MT"
жұмыссыз:жұмыссыз A1 ; !"Use/MT"
журналисттік:журналисттік A1 ; !"Use/MT"
кафкиандық:кафкиандық A1 ; !"Use/MT"
ақсақ:ақсақ A1 ; !"Use/MT"
солғын:солғын A1 ; !"Use/MT"
бүйір:бүйір A1 ; !"Use/MT"
тартыншақ:тартыншақ A1 ; !"Use/MT"
еңкейген:еңкейген A1 ; !"Use/MT"
еңкейген:еңкейген A1 ; !"Use/MT"
жапырақты:жапырақты A1 ; !"Use/MT"
аңызды:аңызды A1 ; !"Use/MT"
өлтіретін:өлтіретін A1 ; !"Use/MT"
лексикалық:лексикалық A1 ; !"Use/MT"
ультрадыбыстық:ультрадыбыстық A4 ; !"Use/MT"
өзгеріссіз:өзгеріссіз A4 ; !"Use/MT"
сенімсіз:сенімсіз A1 ; !"Use/MT"
оспадарсыз:оспадарсыз  A4 ; !"Use/MT"
ажыратылған:ажыратылған A4 ; !"Use/MT"
шикі:шикі A1 ; !"Use/MT"
шешілмейтін:шешілмейтін A4 ; !"Use/MT"
жарықтандыр:жарықтандыр A1 ; !"Use/MT"
тілдік:тілдік A1 ; !"Use/MT"
натолық:натолық A1 ; !"Use/MT"
сіреспе:сіреспе A1 ; !"Use/MT"
сауатты:сауатты A1 ; !"Use/MT"
теңіздік:теңіздік A1 ; !"Use/MT"
логистикалық:логистикалық A1 ; !"Use/MT"
бойлық:бойлық A1 ; !"Use/MT"
лояльді:лояльді A1 ; !"Use/MT"
люминесценттік:люминесценттік A1 ; !"Use/MT"
сиқырлы:сиқырлы A1 ; !"Use/MT"
магнитті:магнитті A1 ; !"Use/MT"
магистральдік:магистральдік A1 ; !"Use/MT"
қыздық:қыздық A1 ; !"Use/MT"
либериялық:либериялық A4 ; !"Use/MT"
залым:залым A1 ; !"Use/MT"
төтенше:төтенше A1 ; !"Use/MT"
басқаратын:басқаратын A1 ; !"Use/MT"
ессіз:ессіз A1 ; !"Use/MT"
межелі:межелі A1 ; !"Use/MT"
некелік:некелік A1 ; !"Use/MT"
дүнияуи:дүнияуи A1 ; !"Use/MT"
азарлы:азарлы A1 ; !"Use/MT"
таңырқарлық:таңырқарлық A1 ; !"Use/MT"
аталық:аталық A1 ; !"Use/MT"
аналық:аналық A1 ; !"Use/MT"
мағынасыз:мағынасыз A1 ; !"Use/MT"
өлшемді:өлшемді A1 ; !"Use/MT"
баржық:баржық A1 ; !"Use/MT"
дәрілік:дәрілік A1 ; !"Use/MT"
мегалитикалық:мегалитикалық A1 ; !"Use/MT"
меланхолиялық:меланхолиялық A1 ; !"Use/MT"
саудалық:саудалық A1 ; !"Use/MT"
жай:жай A1 ; !"Use/MT"
метаболиялық:метаболиялық A1 ; !"Use/MT"
метеорологиялық:метеорологиялық A1 ; !"Use/MT"
метрикалық:метрикалық A1 ; !"Use/MT"
микробиологиялық:микробиологиялық A1 ; !"Use/MT"
микроскопиялық:микроскопиялық A1 ; !"Use/MT"
миграциялық:миграциялық A1 ; !"Use/MT"
миссионер:миссионер N1 ; !"Use/MT"
миссионерлік:миссионерлік A4 ; !"Use/MT"
мазақ:мазақ A1 ; !"Use/MT"
модернист:модернист A1 ; !"Use/MT"
абжауқын:абжауқын A1 ; !"Use/MT"
монархист:монархист A1 ; !"Use/MT"
ақшалы:ақшалы A1 ; !"Use/MT"
монолиттік:монолиттік A1 ; !"Use/MT"
монополиялық:монополиялық A1 ; !"Use/MT"
монотеистік:монотеистік A1 ; !"Use/MT"
көріксіз:көріксіз A1 ; !"Use/MT"
монументалді:монументалді A1 ; !"Use/MT"
қозғамдама:қозғамдама A1 ; !"Use/MT"
жылжымалы:жылжымалы A1 ; !"Use/MT"
лас:лас A1 ; !"Use/MT"
ковалентті:ковалентті A1 ; !"Use/MT"
ковариантты:ковариантты A1; !"Use/MT"
көпөлшемді:көпөлшемді A1 ; !"Use/MT"
цитологиялық:цитологиялық A4 ; !"Use/MT"
еріндік:еріндік A4 ; !"Use/MT"
ерін%-тістік:ерін%-тістік A4 ; !"Use/MT"
көзжастық:көзжастық A4 ; !"Use/MT"
көлді:көлді A2 ; !"Use/MT"
қырлауыш:қырлауыш A3 ; !"Use/MT"
лапласиандық:лапласиандық A4 ; !"Use/MT"
шығыңқы:шығыңқы A4 ; !"Use/MT"
леониндік:леониндік A4 ; !"Use/MT"
үлестірушілік:үлестірушілік A4 ; !"Use/MT"
лексематикалық:лексематикалық A4 ; !"Use/MT"
лексикографиялық:лексикографиялық A4 ; !"Use/MT"
лексикологиялық:лексикологиялық A4 ; !"Use/MT"
либертарианды:либертарианды A4 ; !"Use/MT"
литографиялық:литографиялық A4 ; !"Use/MT"
литологиялық:литологиялық A4 ; !"Use/MT"
даулы:даулы A4 ; !"Use/MT"
литургиялық:литургиялық A4 ; !"Use/MT"
логарифмдік:логарифмдік A4 ; !"Use/MT"
өмірлік:өмірлік A4 ; !"Use/MT"
бәсеңдейтін:бәсеңдейтін A4 ; !"Use/MT"
жағалаулық:жағалаулық A4 ; !"Use/MT"
сөзшең:сөзшең A4 ; !"Use/MT"
майлайтын:майлайтын A4 ; !"Use/MT"
бел:бел A4 ; !"Use/MT"
жылтыр:жылтыр A1 ; !"Use/MT"
лимфалық:лимфалық A4 ; !"Use/MT"
лизосомалық:лизосомалық A4 ; !"Use/MT"
зениттік:зениттік A4 ; !"Use/MT"
зодиакальді%-геоцентрикалық:зодиакальді%-геоцентрикалық A4 ; !"Use/MT"
жиырылғыш:жиырылғыш A2 ; ! ""
жапсарлас:жапсарлас A4 ; ! ""
корпускулярлық:корпускулярлық A4 ; !"Use/MT"
криптологиялық:критологиялық A4 ; !"Use/MT"
криптокристалдық:криптокристалдық A4 ; !"Use/MT"
сымсыз:сымсыз A4 ; !"Use/MT"
криогенді:криогенді A4 ; ! ""
цитоплазмалық:цитоплазмалық A4 ; !"Use/MT"
өңделетін:өңделетін A4 ; !"Use/MT"
макромолекулалы:макромолекулалы A4 ; !"Use/MT"
мазохисттік:мазохисттік A4 ; !"Use/MT"
икемді:икемді A1 ; !"Use/MT"
иілгіш:иілгіш A1 ; !"Use/MT"
созымды:созымды A4 ; !"Use/MT"
сүтқоректі:сүтқоректі A4 ; !"Use/MT"
сүтті:сүтті A4 ; !"Use/MT"
мәрмәр:мәрмәр A4 ; !"Use/MT"
таңбаланған:таңбаланған A4 ; !"Use/MT"
шұбар:шұбар A1 ; !"Use/MT"
теңбілді:теңбілді A4 ; !"Use/MT"
тауарлық:тауарлық A4 ; !"Use/MT"
нарықтық:нарықтық A4 ; !"Use/MT"
реттелмеген:реттелмеген A4 ; !"Use/MT"
ызалы:ызалы A4 ; !"Use/MT"
макроскопиялық:макроскопиялық A4 ; !"Use/MT"
таңғылық:таңғылық A4 ; !"Use/MT"
ертеңгілік:ертеңгілік A4 ; !"Use/MT"
азаңғы:азаңғы A4 ; !"Use/MT"
жетілген:жетілген A4 ; !"Use/MT"
ержеткен:ержеткен A4 ; !"Use/MT"
ерлі%-зайыпты:ерлі%-зайыпты A4 ; !"Use/MT"
материалистік:материалистік A4 ; !"Use/MT"
мазохисттік:мазохисттік A4 ; !"Use/MT"
мембраналық:мембраналық A4 ; !"Use/MT"
мелодрамалық:мелодрамалық A4 ; !"Use/MT"
әуенді:әуенді A4 ; !"Use/MT"
мейотикалық:мейотикалық A4 ; !"Use/MT"
ми:ми A4 ; !"Use/MT"
медулярлы:медулярлы A4 ; !"Use/MT"
ортаңғылық:ортаңғылық A4 ; !"Use/MT"
ортаңғы:ортаңғы A1 ; !"Use/MT"
таңертеңгілік:таңертеңгілік A4 ; !"Use/MT"
меридиандық:меридиандық A4 ; !"Use/MT"
шажырқайлық:шажырқайлық A4 ; !"Use/MT"
мезодермалық:мезодермалық A4 ; !"Use/MT"
алақандық:алақандық A4 ; !"Use/MT"
мезофильді:мезофильді A4 ; !"Use/MT"
мезенхималық:мезенхималық A4 ; !"Use/MT"
мероморфтық:мероморфтық A4 ; !"Use/MT"
мерисматикалық:мерисматикалық A4 ; !"Use/MT"
жақтық:жақтық A4 ; !"Use/MT"
метафоралық:метафоралық A4 ; !"Use/MT"
метаморфтық:метаморфтық A4 ; !"Use/MT"
металингвистикалық:металингвистикалық A4 ; !"Use/MT"
метахроматикалық:метахроматикалық A4 ; !"Use/MT"
метацентрлік:метацентрлік A4 ; !"Use/MT"
метафизикалық:метафизикалық A4 ; !"Use/MT"
метатұрақты:метатұрақты A4 ; !"Use/MT"
көпжасушалы:көпжасушалы A4 ; !"Use/MT"
әдістемелік:әдістемелік A4 ; !"Use/MT"
метаномикалық:метаномикалық A4 ; !"Use/MT"
метопикалық:метопикалық A4 ; !"Use/MT"
микрокристалдық:микрокристалдық A4 ; !"Use/MT"
микролиттік:микролиттік A4 ; !"Use/MT"
милитаристтік:милитаристтік A4 ; !"Use/MT"
миноритарлы:миноритарлы A4 ; !"Use/MT"
араласушы:араласушы A4 ; !"Use/MT"
митохондриялық:митохондриялық A4 ; !"Use/MT"
митоздық:митоздық A4 ; !"Use/MT"
монотұрақты:монотұрақты A4 ; !"Use/MT"
бірмағыналы:бірмағыналы A4 ; !"Use/MT"
моноплойдты:моноплойдты A4 ; !"Use/MT"
біртілді:біртілді A4 ; !"Use/MT"
монографиялық:монографиялық A4 ; !"Use/MT"
біржылдық:біржылдық A4 ; !"Use/MT"
моноклинальды:моноклинальды A4 ; !"Use/MT"
монохромды:монохромды A4 ; !"Use/MT"
монохроматикалық:монохроматикалық A4 ; !"Use/MT"
бақылау:бақылау A4 ; !"Use/MT"
аралас:аралас A4 ; !"Use/MT"
монетаристтік:монетаристтік A4 ; !"Use/MT"
монаколық:монаколық A4 ; !"Use/MT"
моноуральдық:моноуральдық A4 ; !"Use/MT"
монархиялық:монархиялық A4 ; !"Use/MT"
бірвалентті:бірвалентті A4 ; !"Use/MT"
қалыптық:қалыптық A4 ; !"Use/MT"
модульдік:модульдік A4 ; !"Use/MT"
өзгеретін:өзгеретін A4 ; !"Use/MT"
модальды:модальды A4 ; !"Use/MT"
мнемоникалық:мнемоникалық A4 ; !"Use/MT"
мифологиялық:мифологиялық A4 ; !"Use/MT"
мутуалисттік:мутуалисттік A4 ; !"Use/MT"
қимыл%-тірек:қимыл%-тірек A4 ; !"Use/MT"
көпжасушалы:көпжасушалы A4 ; !"Use/MT"
мотоландырылған:мотоландырылған A4 ; !"Use/MT"
моторлы:моторлы A4 ; !"Use/MT"
морфосинтаксистік:морфосинтаксистік A4 ; !"Use/MT"
морфофизиологикалық:морфофизиологикалық A4 ; !"Use/MT"
морфометриялық:морфометриялық A4 ; !"Use/MT"
морфогенетикалық:морфогенетикалық A4 ; !"Use/MT"
морфематикалық:морфематикалық A4 ; !"Use/MT"
морганатикалық:морганатикалық A4 ; !"Use/MT"
бірсарынды:бірсарынды A4 ; !"Use/MT"
бірбуынды:бірбуынды A4 ; !"Use/MT"
заңтанулық:заңтанулық A4 ; !"Use/MT"
карсттық:карсттық A4 ; !"Use/MT"
катабатикалық:катабатикалық A4 ; !"Use/MT"
кинематикалық:кинематикалық A4 ; !"Use/MT"
кинетикалық:кинетикалық A4 ; !"Use/MT"
кимографтық:кимографтық A4 ; !"Use/MT"
тірі:тірі A1 ; !"Use/MT"
жеңіл:жеңіл A2 ; !"Use/MT"
жасанды:жасанды A4 ; !"Use/MT"
факто:факто A4 ; !"Use/MT"
топас:топас A3 ; !"Use/MT"
факторлық:факторлық A4 ; !"Use/MT"
фекальді:фекальді A3 ; !"Use/MT"
қате:қате A4 ; !"Use/MT"
жаңылыс:жаңылыс A4 ; !"Use/MT"
бұрмаланған:бұрмаланған A4 ; !"Use/MT"
фармакологиялық:фармокологиялық A4 ; !"Use/MT"
фарерлік:фарерлік A4 ; !"Use/MT"
тұңғиық:тұңғиық A2 ; !"Use/MT"
федералистік:федералистік A4 ; !"Use/MT"
сәтті:сәтті A1 ; !"Use/MT"
мысық:мысық A1 ; !"Use/MT"
темірдей:темірдей A1 ; !"Use/MT"
ферромагниттік:ферромагниттік A4 ; !"Use/MT"
эмбриональды:эмбриональды A4 ; !"Use/MT"
фетиштік:фетиштік A4 ; !"Use/MT"
феодалды:феодалды A1 ; !"Use/MT"
фибринді:фибринді A1 ; !"Use/MT"
көппәндік:көппәндік A1 ; !"Use/MT"
көпбеттік:көпбеттік A1 ; !"Use/MT"
көптілдік:көптілдік A1 ; !"Use/MT"
мұздалған:мұздалған A4 ; !"Use/MT"
оңбаған:оңбаған A4 ; !"Use/MT"
фибробласттық:фибробласттық A4 ; !"Use/MT"
бөлімшелі:бөлімшелі A4 ; !"Use/MT"
шашақты:шашақты A1 ; !"Use/MT"
жанбайтын:жанбайтын A4 ; !"Use/MT"
екпіңді:екпіңді A1 ; !"Use/MT"
таңырқаған:таңырқаған A4 ; !"Use/MT"
енжар:енжар A2 ; !"Use/MT"
толыққанды:толыққанды A2; !"Use/MT"
флексографикалық:флексографикалық A4 ; !"Use/MT"
гүлді:гүлді A4 ; !"Use/MT"
шөгінді:шөгінді A1; !"Use/MT"
фолликулярлы:фолликулярлы A2 ; !"Use/MT"
азықтық:азықтық A4 ; !"Use/MT"
тұжырымдалған:тұжырымдалған A4 ; !"Use/MT"
негізгі:негізгі A4 ; !"Use/MT"
бөлшектік:бөлшектік A4 ; !"Use/MT"
ауалық:ауалық A4 ; !"Use/MT"
осал:осал A1 ; !"Use/MT"
Франколық:Франколық A4 ; !"Use/MT"
фрейдисттік:фрейдисттік A4 ; !"Use/MT"
жұмсақ:жұмсақ A1 ; !"Use/MT"
үйкеліс:үйкеліс A3 ; !"Use/MT"
жаппай:жаппай A3 ; !"Use/MT"
бірыңғай:бірыңғай A1 ; !"Use/MT"
балқитын:балқитын A4 ; !"Use/MT"
мультимедиялы:мультимедиялы A1 ; !"Use/MT"
поливитаминді:поливитаминді A1 ; !"Use/MT"
пенделік:пенделік A1 ; !"Use/MT"
бұлшықетті:бұлшықетті A1 ; !"Use/MT"
сырлы:сырлы A1 ; !"Use/MT"
мистикалық:мистикалық A1 ; !"Use/MT"
қияли:қияли A1 ; !"Use/MT"
қиялдық:қиялдық A1 ; !"Use/MT"
аңқау:аңқау A1 ; !"Use/MT"
дүнияуи:дүнияуи A1 ; !"Use/MT"
бағытталған:бағытталған A1 ; !"Use/MT"
жүйкелі:жүйкелі A1 ; !"Use/MT"
ара:ара A1 ; !"Use/MT"
азотты:азотты A1 ; !"Use/MT"
түнгі:түнгі A1 ; !"Use/MT"
шулы:шулы A1 ; !"Use/MT"
көшпенді:көшпенді A1 ; !"Use/MT"
нормалы:нормалы A1 ; !"Use/MT"
солтүтік%-шығыс:солтүтік%-шығыс A1 ; !"Use/MT"
ескертпелік:ескертпелік A1 ; !"Use/MT"
сандық:сандық A1 ; !"Use/MT"
нәрлі:нәрлі A1 ; !"Use/MT"
ерсі:ерсі A1 ; !"Use/MT"
байқағыш:байқағыш A1 ; !"Use/MT"
диуана:диуана A1 ; !"Use/MT"
бедерсіз:бедерсіз A1 ; !"Use/MT"
кедергілі:кедергілі A1 ; !"Use/MT"
батысшыл:батысшыл A1 ; !"Use/MT"
океанографиялық:океанографиялық A1 ; !"Use/MT"
көздік:көздік A1 ; !"Use/MT"
тақ:тақ A1 ; !"Use/MT"
өшірулі:өшірулі A1 ; !"Use/MT"
қапас:қапас A1 ; !"Use/MT"
ауамдық:ауамдық A1 ; !"Use/MT"
жұмыскер:жұмыскер A1 ; !"Use/MT"
оптимистік:оптимистік A1 ; !"Use/MT"
оптимальді:оптимальді A1 ; !"Use/MT"
оптимум:оптимум A1 ; !"Use/MT"
нәпіл:нәпіл A1 ; !"Use/MT"
ауызекі:ауызекі A1 ; !"Use/MT"
ашындыратын:ашындыратын A1 ; !"Use/MT"
асатын:асатын A1 ; !"Use/MT"
ашырқаған:ашырқаған A1 ; !"Use/MT"
тілшік:тілшік A1 ; !"Use/MT"
аурусыз:аурусыз A1 ; !"Use/MT"
тырысқақтық:тырысқақтық A1 ; !"Use/MT"
палеонтологиялық:палеонтологиялық A1 ; !"Use/MT"
паллиатив:паллиатив A1 ; !"Use/MT"
панорамалық:панорамалық A1 ; !"Use/MT"
парадигмалық:парадигмалық A1 ; !"Use/MT"
парадоксты:парадоксты A1 ; !"Use/MT"
ата%-аналық:ата%-аналық A1 ; !"Use/MT"
бөлікті:бөлікті A1 ; !"Use/MT"
жалынды:жалынды A1 ; !"Use/MT"
бейтарап:бейтарап A1 ; !"Use/MT"
пасторалдік:пасторалдік A1 ; !"Use/MT"
патогендік:патогендік A1 ; !"Use/MT"
үлгілі:үлгілі A1 ; !"Use/MT"
үлгілік:үлгілік A4 ; !"Use/MT"
төлемді:төлемді A1 ; !"Use/MT"
ақшалы:ақшалы A1 ; !"Use/MT"
әдепсіз:әдепсіз A1 ; !"Use/MT"
күтілетін:күтілетін A1 ; !"Use/MT"
мерзімді:мерзімді A1 ; !"Use/MT"
ұзақмерзімді:ұзақмерзімді A1 ; !"Use/MT"
ұзақмерзімдік:ұзақмерзімдік A1 ; !"Use/MT"
қысқамерзімдік:қысқамерзімдік A1 ; !"Use/MT"
қысқамерзімді:қысқамерзімді A1 ; !"Use/MT"
бұзылатын:бұзылатын A1 ; !"Use/MT"
өткізгіш:өткізгіш A1 ; !"Use/MT"
рұқсатты:рұқсатты A1 ; !"Use/MT"
жекеше:жекеше A1 ; !"Use/MT"
мүлік:мүлік A1 ; !"Use/MT"
жайылатын:жайылатын A1 ; !"Use/MT"
бұрмаланағн:бұрмаланағн A1 ; !"Use/MT"
пессимистикалық:пессимистикалық A1 ; !"Use/MT"
таңқаларлықтай:таңқаларлықтай A1 ; !"queer"

филологиялық:филологиялық A1 ; !"Use/MT"
фотохимиялық:фотохимиялық A1 ; !"Use/MT"
фотографиялық:фотографиялық A1 ; !"Use/MT"
фотоэлектрикалық:фотоэлектрикалық A1 ; !"Use/MT"
физиосанитарлық:физиосанитарлық A1 ; !"Use/MT"
маринадталған:маринадталған A1 ; !"Use/MT"
суретті:суретті A1 ; !"Use/MT"
шарапатты:шарапатты A1 ; !"Use/MT"
қисынды:қисынды A1 ; !"Use/MT"
плебисцитті:плебисцитті A1 ; !"Use/MT"
ақындық:ақындық A1 ; !"Use/MT"
теңдестірілген:теңдестірілген A1 ; !"Use/MT"
полярлық:полярлық A1 ; !"Use/MT"
пікірталастық:пікірталастық A1 ; !"Use/MT"
полифониялық:полифониялық A1 ; !"Use/MT"
политеистиялық:политеистиялық A1 ; !"Use/MT"
популист:популист A1 ; !"Use/MT"
ақар%-шақар:ақар%-шақар A1 ; !"Use/MT"
болпылдақ:болпылдақ A1 ; !"Use/MT"
ықшамды:ықшамды A1 ; !"Use/MT"
пошталық:пошталық A1 ; !"Use/MT"
постмодерн:постмодерн A1 ; !"Use/MT"
ішетін:ішетін A1 ; !"Use/MT"
прагматикалық:прагматикалық A1 ; !"Use/MT"
болжанатын:болжанатын A1 ; !"Use/MT"
ұнайтын:ұнайтын A1 ; !"Use/MT"
екіқабат:екіқабат A1 ; !"Use/MT"
тарихалды:тарихалды A1 ; !"Use/MT"
дайындайтын:дайындайтын A1 ; !"Use/MT"
ескертпелі:ескертпелі A1 ; !"Use/MT"
кішіпейіл:кішіпейіл A1 ; !"Use/MT"
қадалғыш:қадалғыш A1 ; !"Use/MT"
қарабайыр:қарабайыр A1 ; !"Use/MT"
пұрсатты:пұрсатты A1 ; !"Use/MT"
зерттеулі:зерттеулі A1 ; !"Use/MT"
мәселелік:мәселелік A1 ; !"Use/MT"
процедуралық:процедуралық A1 ; !"Use/MT"
өндіргіш:өндіргіш A1 ; !"Use/MT"
мөлшерлі:мөлшерлі A1 ; !"Use/MT"
протекционистік:протекционистік A1 ; !"Use/MT"
дәлелдік:дәлелдік A1 ; !"Use/MT"
ақылдылықпен:ақылдылықпен A1 ; !"Use/MT"
психиатриялық:психиатриялық A1 ; !"Use/MT"
психоактивті:психоактивті A1 ; !"Use/MT"
психосоциологиялық:психосоциологиялық A1 ; !"Use/MT"
психосоматикалық:психосоматикалық A1 ; !"Use/MT"
жазалайтын:жазалайтын A1 ; !"Use/MT"
мақсатсыз:мақсатсыз A1 ; !"Use/MT"
пирамидалық:пирамидалық A1 ; !"Use/MT"
нарықты:нарықты A1 ; !"Use/MT"
тоқсандық:тоқсандық A1 ; !"Use/MT"
күдікті:күдікті A1 ; !"Use/MT"
нәсілшіл:нәсілшіл A1 ; !"Use/MT"
жауынды:жауынды A1 ; !"Use/MT"
реактивті:реактивті A1 ; !"Use/MT"
құмар:құмар A1 ; !"Use/MT"
танылатын:танылатын A1 ; !"Use/MT"
тіркегіш:тіркегіш A1 ; !"Use/MT"
ойын%-сауық:ойын%-сауық A1 ; !"Use/MT"
тіктөртбұрышт:тіктөртбұрышт A1 ; !"Use/MT"
реккурентті:реккурентті A1 ; !"Use/MT"
қызылдау:қызылдау A1 ; !"Use/MT"
ойланған:ойланған A1 ; !"Use/MT"
реформашыл:реформашыл A1 ; !"Use/MT"
қайталама:қайталама A1 ; !"Use/MT"
реттелген:реттелген A1 ; !"Use/MT"
реляциялық:реляциялық A1 ; !"Use/MT"
шипалы:шипалы A1 ; !"Use/MT"
бүйректік:бүйректік A1 ; !"Use/MT"
жаңартылмалы:жаңартылмалы A1 ; !"Use/MT"
қайталанбалы:қайталанбалы A1 ; !"Use/MT"
өнделетін:өнделетін A1 ; !"Use/MT"
қалдық:қалдық A1 ; !"Use/MT"
бейілді:бейілді A1 ; !"Use/MT"
тыныстық:тыныстық A1 ; !"Use/MT"
тынымсыз:тынымсыз A1 ; !"Use/MT"
нәтижелік:нәтижелік A1 ; !"Use/MT"
retroactive:retroactive A1 ; !"Use/MT"
ретроград:ретроград A1 ; !"Use/MT"
айналымды:айналымды A1 ; !"Use/MT"
ревизионист:ревизионист A1 ; !"Use/MT"
риторикалық:риторикалық A1 ; !"Use/MT"
ырғақты:ырғақты A1 ; !"Use/MT"
күлкілі:күлкілі A1 ; !"Use/MT"
күлдіргі:күлдіргі A1 ; !"Use/MT"
дәстүрлік:дәстүрлік A1 ; !"Use/MT"
киімшең:киімшең A1 ; !"Use/MT"
роботтық:роботтық A1 ; !"Use/MT"
жартасты:жартасты A1 ; !"Use/MT"
айналымды:айналымды A1 ; !"Use/MT"
ротациялық:ротациялық A1 ; !"Use/MT"
рудиментарлық:рудиментарлық A1 ; !"Use/MT"
штаттық:штаттық A1 ; !"Use/MT"
баяндамашы:баяндамашы A1 ; !"Use/MT"
құмды:құмды A1 ; !"Use/MT"
санитарлық:санитарлық A1 ; !"Use/MT"
сатиралық:сатиралық A1 ; !"Use/MT"
қанық:қанық A1 ; !"Use/MT"
жұтатын:жұтатын A1 ; !"Use/MT"
сцениялық:сцениялық A1 ; !"Use/MT"
мүсіндік:мүсіндік A1 ; !"Use/MT"
ұсталынған:ұсталынған A1 ; !"Use/MT"
сектандық:сектандық A1 ; !"Use/MT"
секторлық:секторлық A1 ; !"Use/MT"
сейсмикалық:сейсмикалық A1 ; !"Use/MT"
өзімшіл:өзімшіл A1 ; !"Use/MT"
жартыжылдық:жартыжылдық A1 ; !"Use/MT"
тұқымды:тұқымды A1 ; !"Use/MT"
сенсациялық:сенсациялық A1 ; !"Use/MT"
сезімтал:сезімтал A1 ; !"Use/MT"
сентименталдық:сентименталдық A1 ; !"Use/MT"
көнетоз:көнетоз A1 ; !"Use/MT"
көлеңкелі:көлеңкелі A1 ; !"Use/MT"
арсыз:арсыз A1 ; !"Use/MT"
ұялшақ:ұялшақ A1 ; !"Use/MT"
жым%-жырт:жым%-жырт A1 ; !"Use/MT"
оңайлатылған:оңайлатылған A1 ; !"Use/MT"
бірмезгілдік:бірмезгілдік A1 ; !"Use/MT"
сенбеушілік:сенбеушілік A1 ; !"Use/MT"
ұйқысыз:ұйқысыз A1 ; !"Use/MT"
пішінді:пішінді A1 ; !"Use/MT"
сырғитын:сырғитын A1 ; !"Use/MT"
тайғақ:тайғақ A1 ; !"Use/MT"
айыққан:айыққан A1 ; !"Use/MT"
социологиялық:социологиялық A1 ; !"Use/MT"
еритін:еритін A1 ; !"Use/MT"
бұрмаланған:бұрмаланған A1 ; !"Use/MT"
айдақ%-жайдақ:айдақ%-жайдақ A1 ; !"Use/MT"
спарталық:спарталық A1 ; !"Use/MT"
саудагерлік:саудагерлік A1 ; !"Use/MT"
жым%-жырт:жым%-жырт A1 ; !"Use/MT"
татымды:татымды A1 ; !"Use/MT"
шошақ:шошақ A1 ; !"Use/MT"
арқалық:арқалық A1 ; !"Use/MT"
спонтанды:спонтанды A1 ; !"Use/MT"
ушыққан:ушыққан A1 ; !"Use/MT"
тербелген:тербелген A1 ; !"Use/MT"
!әбден:әбден A1 ; !"Use/MT" ! this doesn't look like an adjective (Zhenis)
статикалық:статикалық A1 ; !"Use/MT"
жұлдызды:жұлдызды A1 ; !"Use/MT"
сараң:сараң A1 ; !"Use/MT"
мейірімді:мейірімді A1 ; !"Use/MT"
ізетті:ізетті A1 ; !"Use/MT"
түбірлік:түбірлік A1 ; !"Use/MT"
ауытқитын:ауытқитын A1 ; !"Use/MT"
шиқылдақ:шиқылдақ A1 ; !"Use/MT"
қыңыр:қыңыр A1 ; !"Use/MT"
стильдік:стильдік A1 ; !"Use/MT"
зәулім:зәулім A1 ; !"Use/MT"
аңдаусыздық:аңдаусыздық A1 ; !"Use/MT"
жерасты:жерасты A1 ; !"Use/MT"
қысаң:қысаң A1 ; !"Use/MT"
ойдағыдай:ойдағыдай A1 ; !"Use/MT"
суицидтік:суицидтік A1 ; !"Use/MT"
ғажайып:ғажайып A1 ; !"Use/MT"
діндар:діндар A1 ; !"Use/MT"
бақыланатын:бақыланатын A1 ; !"Use/MT"
хирургиялық:хирургиялық A1 ; !"Use/MT"
симметриялық:симметриялық A1 ; !"Use/MT"
жауап:жауап A1 ; !"Use/MT"
синхронды:синхронды A1 ; !"Use/MT"
синергетикалық:синергетикалық A1 ; !"Use/MT"
синонимдік:синонимдік A1 ; !"Use/MT"
таблоидтік:таблоидтік A1 ; !"Use/MT"
кестелік:кестелік A1 ; !"Use/MT"
үндемес:үндемес A1 ; !"Use/MT"
тактикалық:тактикалық A1 ; !"Use/MT"
папалық:папалық A1 ; !"Use/MT"
қапырық:қапырық A1 ; !"Use/MT"
жасөспірім:жасөспірім A1 ; !"Use/MT"
телеграф:телеграф A1 ; !"Use/MT"
телематикалық:телематикалық A1 ; !"Use/MT"
маталық:маталық A1 ; !"Use/MT"
мәтіндік:мәтіндік A1 ; !"Use/MT"
театрлық:театрлық A1 ; !"Use/MT"
тематикалық:тематикалық A1 ; !"Use/MT"
теологиялақ:теологиялақ A1 ; !"Use/MT"
қағидалы:қағидалы A1 ; !"Use/MT"
термоэлектриялық:термоэлектриялық A1 ; !"Use/MT"
ұқыпты:ұқыпты A1 ; !"Use/MT"
тироидті:тироидті A1 ; !"Use/MT"
мұнтаздық:мұнтаздық A1 ; !"Use/MT"
бейсауат:бейсауат A1 ; !"Use/MT"
шаршамайтын:шаршамайтын A1 ; !"Use/MT"
тісті:тісті A1 ; !"Use/MT"
төкпе:төкпе A1 ; !"Use/MT"
тоталитарлы:тоталитарлы A1 ; !"Use/MT"
ауыспалы:ауыспалы A1 ; !"Use/MT"
типологиялық:типологиялық A1 ; !"Use/MT"
трансатлантикалық:трансатлантикалық A1 ; !"Use/MT"
трансценденттік:трансценденттік A1 ; !"Use/MT"
трансформациялық:трансформациялық A1 ; !"Use/MT"
еліккіш:еліккіш A1 ; !"Use/MT"
ауыспалы:ауыспалы A1 ; !"Use/MT"
жарықтандыратын:жарықтандыратын A1 ; !"Use/MT"
травматикалық:травматикалық A1 ; !"Use/MT"
опасыз:опасыз A1 ; !"Use/MT"
дауалы:дауалы A1 ; !"Use/MT"
үшбұрыштық:үшбұрыштық A1 ; !"Use/MT"
рулық:рулық A1 ; !"Use/MT"
үштүсті:үштүсті A1 ; !"Use/MT"
езбе:езбе A1 ; !"Use/MT"
трояндық:трояндық A1 ; !"Use/MT"
алаңдайтын:алаңдайтын A1 ; !"Use/MT"
ультракөгілдір:ультракөгілдір A1 ; !"Use/MT"
кіндік:кіндік A1 ; !"Use/MT"
бірмәнді:бірмәнді A1 ; !"Use/MT"
бірауызды:бірауызды A1 ; !"Use/MT"
қарусыз:қарусыз A1 ; !"Use/MT"
тіркелмеген:тіркелмеген A1 ; !"Use/MT"
білмейтін:білмейтін A1 ; !"Use/MT"
арпыл%-тарпыл:арпыл%-тарпыл A1 ; !"Use/MT"
анықталмаған:анықталмаған A1 ; !"Use/MT"
барланған:барланған A1 ; !"Use/MT"
әрдайым:әрдайым A1 ; !"Use/MT"
қадағалаусыз:қадағалаусыз A1 ; !"Use/MT"
мәдениетсіз:мәдениетсіз A1 ; !"Use/MT"
шешімсіз:шешімсіз A1 ; !"Use/MT"
дамытудағы:дамытудағы A1 ; !"Use/MT"
негіздегі:негіздегі A1 ; !"Use/MT"
тілеусіз:тілеусіз A1 ; !"Use/MT"
тәртіпсіз:тәртіпсіз A1 ; !"Use/MT"
бейсауат:бейсауат A1 ; !"Use/MT"
үнемсіз:үнемсіз A1 ; !"Use/MT"
білімсіз:білімсіз A1 ; !"Use/MT"
сарқылмаған:сарқылмаған A1 ; !"Use/MT"
теңсіз:теңсіз A1 ; !"Use/MT"
алағат:алағат A1 ; !"Use/MT"
түсіндірілмеген:түсіндірілмеген A1 ; !"Use/MT"
әділетсіз:әділетсіз A1 ; !"Use/MT"
бас%-аяқсыз:бас%-аяқсыз A1 ; !"Use/MT"
болжанбаған:болжанбаған A1 ; !"Use/MT"
ұмытылмас:ұмытылмас A1 ; !"Use/MT"
бақытсыз:бақытсыз A1 ; !"Use/MT"
жансыз:жансыз A1 ; !"Use/MT"
сәтсіз:сәтсіз A1 ; !"Use/MT"
керексіз:керексіз A1 ; !"Use/MT"
байқалмайтын:байқалмайтын A1 ; !"Use/MT"
сыртсыз:сыртсыз A1 ; !"Use/MT"
болжанбайтын:болжанбайтын A1 ; !"Use/MT"
жарияланбаған:жарияланбаған A1 ; !"Use/MT"
байлаусыз:байлаусыз A1 ; !"Use/MT"
шешілмеген:шешілмеген A1 ; !"Use/MT"
жарытымсыз:жарытымсыз A1 ; !"Use/MT"
қанағаттанбаған:қанағаттанбаған A1 ; !"Use/MT"
шешімсіз:шешімсіз A1 ; !"Use/MT"
шешілмеген:шешілмеген A1 ; !"Use/MT"
төзімсіз:төзімсіз A1 ; !"Use/MT"
секемді:секемді A1 ; !"Use/MT"
жарамайтын:жарамайтын A1 ; !"Use/MT"
ойламайтын:ойламайтын A1 ; !"Use/MT"
қажетсіз:қажетсіз A1 ; !"Use/MT"
ұнамсыз:ұнамсыз A1 ; !"Use/MT"
тіке:тіке A1 ; !"Use/MT"
қолданымды:қолданымды A1 ; !"Use/MT"
құрсақ:құрсақ A1 ; !"Use/MT"
утопиялық:утопиялық A1 ; !"Use/MT"
вакантты:вакантты A1 ; !"Use/MT"
тамырлы:тамырлы A1 ; !"Use/MT"
тасымалды:тасымалды A1 ; !"Use/MT"
кекшіл:кекшіл A1 ; !"Use/MT"
көпжақты:көпжақты A1 ; !"Use/MT"
ветеринарлық:ветеринарлық A1 ; !"Use/MT"
тербелетін:тербелетін A1 ; !"Use/MT"
жеңімпаздық:жеңімпаздық A1 ; !"Use/MT"
қайратты:қайратты A1 ; !"Use/MT"
кекшіл:кекшіл A1 ; !"Use/MT"
виртуалды:виртуалды A1 ; !"Use/MT"
вулкандық:вулкандық A1 ; !"Use/MT"
ерікті:ерікті A1 ; !"Use/MT"
мұқатты:мұқатты A1 ; !"Use/MT"
қайшы:қайшы A1 ; !"Use/MT"
ысырапты:ысырапты A1 ; !"Use/MT"
бойлауық:бойлауық A1 ; !"Use/MT"
мақсатты:мақсатты A1 ; !"Use/MT"
желді:желді A1 ; !"Use/MT"
қысқы:қысқы A1 ; !"Use/MT"
радиолық:радиолық A1 ; !"Use/MT"
кепкен:кепкен A1 ; !"Use/MT"
тынымсыз:тынымсыз A1 ; !"Use/MT"
тұрарлық:тұрарлық A1 ; !"Use/MT"

!A4 from eng-kaz


агроөнеркәсіптік:агроөнеркәсіптік A4 ; !"Use/MT"
ағаш:ағаш A4 ; !
ағытылған:ағытылған A4 ; !
айналы:айналы A4 ; !
ақсүйектік:ақсүйектік A4 ; ! ""
ақталған:ақталған A4 ; !
алқынған:алқынған A4 ; !
алмасқан:алмасқан A4 ; !
аңдаусыз:аңдаусыз A4 ; !
араласқан:араласқан A4 ; !
аралық:аралық A4 ; !"Use/MT"
ауыртпалы:ауыртпалы A4 ; !
ашылған:ашылған A4 ; !
аяқты:аяқты A4 ; !
бағытталатын:бағытталатын A4 ; !
балалы:балалы A4 ; !"Use/MT"
балтық:балтық A4 ; !"Use/MT"
чех:чех A4 ; !"Use/MT"
венгр:венгр A4 ; !"Use/MT"
литва:литва A4 ; !"Use/MT"
басқарылатын:басқарылатын A4 ; !
бастауыш:бастауыш A4 ; ! ""
басылған:басылған A4 ; !
басыңқы:басыңқы A4 ; !
бауырмалдық:бауырмалдық A4 ; ! ""
безендірілген:безендірілген A4 ; !
бейнеленген:бейнеленген A4 ; !
бейтаныс:бейтаныс A4 ; !
бекітілген:бекітілген A4 ; !
берілген:берілген A4 ; !
біліксіз:біліксіз A4 ; !
босатылған:босатылған A4 ; !
бұзылған:бұзылған A4 ; !
бүктелген:бүктелген A4 ; !
бұлдыр:бұлдыр A4 ; !
бүркемелі:бүркемелі A4 ; !
гүлденген:гүлденген A4 ; !
дорбалы:дорбалы A4 ; !"Use/MT"
егілетін:егілетін A4 ; !
әлсіреген:әлсіреген A4 ; !
әуесқой:әуесқой A4 ; !
жабылмаған:жабылмаған A4 ; !
жағымды:жағымды A4 ; !"Use/MT"
жағымсыз:жағымсыз A4 ; !"Use/MT"
жайғасқан:жайғасқан A4 ; !
жалаңаяқ:жалаңаяқ A4 ; !"Use/MT"
жанданған:жанданған A4 ; !"Use/MT"
жандандырылған:жандандырылған A4 ; !
сақталған:сақталған A4 ; !
жаңылыстырған:жаңылыстырған A4 ; !
жапырақшалы:жапырақшалы A4 ; !
жаяу:жаяу A4 ; !
жеделдетілген:жеделдетілген A4 ; !
желімделген:желімделген A4 ; !
жеңілген:жеңілген A4 ; !
жидітілген:жидітілген A4 ; !
жіберілген:жіберілген A4 ; !
жоқталған:жоқталған A4 ; !
жүктелген:жүктелген A4 ; !
жылжыған:жылжыған A4 ; !
зерттелмеген:зерттелмеген A4 ; !
имек:имек A4 ; !
импульстік:импульстік A4 ; !
ирек:ирек A4 ; !
ізгіленген:ізгіленген A4 ; !
қабықшалы:қабықшалы A4 ; !
қабылданған:қабылданған A4 ; !
капиталистік:капиталистік A4 ; !"Use/MT"
қарапайым:қарапайым A4 ; !"Use/MT"
қашқан:қашқан A4 ; !
кемсінген:кемсінген A4 ; !
кесілген:кесілген A4 ; !
көлбеу:көлбеу A4 ; !
көпіршікті:көпіршікті A4 ; !"Use/MT"
көпсітілген:көпсітілген A4 ; !
көретін:көретін A4 ; !
корнуолдық:корнуолдық A4 ; !"Use/MT"
көтеріңкі:көтеріңкі A4 ; !
қудаланған:қудаланған A4 ; !
күйінген:күйінген A4 ; !
құлаған:құлаған A4 ; !
күмбезді:күмбезді A4 ; !
құрлықтық:құрлықтық A4 ; ! ""
құшақталған:құшақталған A4 ; !
қуырылған:қуырылған A4 ; !
қыстық:қыстық A4 ; ! "winter"
лаулаған:лаулаған A4 ; !
майлы:майлы A4 ; !"Use/MT"
мақтанған:мақтанған A4 ; !
масқара:масқара A4 ; !
мөлшерлес:мөлшерлес A4 ; !
мүгедек:мүгедек A4 ; !
науалы:науалы A4 ; !
обесцвеченные:обесцвеченные A4 ; !
оңған:оңған A4 ; !
өрілген:өрілген A4 ; !
өтемді:өтемді A4 ; !
оянған:оянған A4 ; !
пайдаланылмаған:пайдаланылмаған A4 ; !
паң:паң A4 ; !
парсылық:парсылық A4 ; ! ""
періштелі:періштелі A4 ; !"Use/MT"
сепаратистік:сепаратистік A4 ; ! ""
сергіген:сергіген A4 ; !
сойқан:сойқан A4 ; !"Use/MT"
сотталған:сотталған A4 ; !
сүрінген:сүрінген A4 ; !
сұрланған:сұрланған A4 ; !
сызықталған:сызықталған A4 ; !
тағылған:тағылған A4 ; !
тазартылған:тазартылған A4 ; !
тамған:тамған A4 ; !
танылмаған:танылмаған A4 ; !
тектік%-топтық:тектік%-топтық A4 ; ! ""
тәрбиленген:тәрбиленген A4 ; !
территориялық:территориялық A4 ; ! ""
тәуір:тәуір A4 ; ! ""
тіктөртбұрышты:тіктөртбұрышты A4 ; !"Use/MT"
төмендетілген:төмендетілген A4 ; !
тұндырылған:тұндырылған A4 ; !
турнирлік:турнирлік A4 ; ! ""
тынған:тынған A4 ; !
үйтілген:үйтілген A4 ; !
үлестірілген:үлестірілген A4 ; !
үндемеген:үндемеген A4 ; !
ұрындырған:ұрындырған A4 ; !
үшкір:үшкір A4 ; !
финалдық:финалдық A4 ; ! ""
формалы:формалы A4 ; !
цилиндрлік:цилиндрлік A4 ; !
шалқайған:шалқайған A4 ; !
шашыраған:шашыраған A4 ; !
шұңғыл:шұңғыл A4 ; !
шыңдалған:шыңдалған A4 ; !
шыңдаулы:шыңдаулы A4 ; !
ыдыраған:ыдыраған A4 ; !
нуклеарлық:нуклеарлық A4 ; ! ""
ностратикалық:ностратикалық A4 ; ! ""
неғайбыл:неғайбыл A1 ; ! ""
нас:нас A1 ; ! ""
нақ:нақ A1 ; ! ""
навигациялық:навигациялық A4 ; ! ""
мыңдық:мыңдық A4 ; ! ""
ностратикалық:ностратикалық A4 ; ! ""
меридионалді:меридионалді A1 ; ! ""
мердігерлік:мердігерлік A4 ; ! ""
мемлекеттiк:мемлекеттiк A4 ; ! ""
мемлекетаралық:мемлекетаралық A4 ; ! ""
маонисттік:маонисттік A4 ; ! ""
магнетиттік:магнетиттік A4 ; ! ""
магистральді:магистральді A1 ; ! ""
мектепалды:мектепалды A1 ; ! ""
қоңыржай:қоңыржай A1 ; ! ""
континенталды:континенталды A1 ; ! ""
қиыршық:қиыршық A1 ; ! ""
ішкергі:ішкергі A1 ; ! ""
интерактивті:интерактивті A1 ; ! ""
индустриалды:индустриалды A1 ; ! ""
индустриалық:индустриалық A1 ; ! ""
инверсиялық:инверсиялық A1 ; ! ""
зиялы:зиялы A1 ; ! ""
ликин:ликин A1 ; ! ""
жинақтық:жинақтық A1 ; ! ""
желілік:желілік A1 ; ! ""
дәрежелi:дәрежелi A1 ; ! ""
гуманитарлы:гуманитарлы A1 ; ! ""
бозғылт:бозғылт A1 ; ! ""
біртектес:біртектес A1 ; ! ""
бетегелі:бетегелі A1 ; ! ""
аллювийлі:аллювийлі A1 ; ! ""
аграрлы:аграрлы A1 ; ! ""
автоморфты:автоморфты A1 ; ! ""
ксилографиялық:ксилографиялық A4 ; ! ""
көнеленген:көнеленген A4 ; ! ""
көлбеуленген:көлбеуленген A4 ; ! ""
кандидаттық:кандидаттық A4 ; ! ""
қалбырланған:қалбырланған A4 ; ! ""
қайратшыл:қайратшыл A4 ; ! ""
зороастрлық:зороастрлық A4 ; ! ""
зоналық:зоналық A4 ; ! ""
заттанған:заттанған A4 ; ! ""
жағрафиялық:жағрафиялық A4 ; ! ""
депортацияланған:депортацияланған A4 ; ! ""
венгриялық:венгриялық A4 ; ! ""
вегетациялық:вегетациялық A4 ; ! ""
болжалдық:болжалдық A4 ; ! ""
бағыттық:бағыттық A4 ; ! ""
агроклиматтық:агроклиматтық A4 ; ! ""
антивирустік:антивирустік A4 ; ! ""
алаңдаулы:алаңдаулы A4 ; ! ""
антиклерикалдық:антиклерикалдық A4 ; ! ""
заттанған:заттанған A4 ; ! ""




эллиндік:эллиндік A4 ; ! ""
абиотикалық:абиотикалық A4 ; !
абиссаль:абиссаль A4 ; !
абсолютивті:абсолютивті A4 ; !
агглютинативті:агглютинативті A4 ; !
адвербиальді:адвербиальді A4 ; !
адиабаталық:адиабаталық A4 ; !
адрестелген:адрестелген A4 ; !
адъективті:адъективті A4 ; !
айласыз:айласыз A4 ; !
айық:айық A4 ; !
акросомды:акросомды A4 ; !
актуарлық:актуарлық A4 ; !
алгебралық:алгебралық A4 ; !
алгоритмдік:алгоритмдік A4 ; !
алиментарлы:алиментарлы A4 ; !
аллергиялық:аллергиялық A4 ; !
алломорфты:алломорфты A4 ; !
аллопатрикалық:аллопатрикалық A4 ; !
алтайлық:алтайлық A4 ; !
альвеолярлы:альвеолярлы A4 ; !
алюминотермикалық:алюминотермикалық A4 ; !
амбилинеалды:амбилинеалды A4 ; !
аминдік:аминдік A4 ; !
амитотикалық:амитотикалық A4 ; !
амортизацияланатын:амортизацияланатын A4 ; !
анаклитикалық:анаклитикалық A4 ; !
аналдық:аналдық A4 ; !
анархиялық:анархиялық A4 ; !
анатомиялық:анатомиялық A4 ; !
анафориялық:анафориялық A4 ; !
анемофильді:анемофильді A4 ; !
анизотропты:анизотропты A4 ; !
антибиотикті:антибиотикті A4 ; !
антидепрессантты:антидепрессантты A4 ; !
антиклерикалық:антиклерикалық A4 ; !
антипараллельді:антипараллельді A4 ; !
антирефлексивті:антирефлексивті A4 ; !
антисимметриялы:антисимметриялы A4 ; !
антиферромагнитті:антиферромагнитті A4 ; !
антициклондық:антициклондық A4 ; !
циклондық:циклондық A4 ; !"Use/MT"
антологиялық:антологиялық A4 ; !
антропоидты:антропоидты A4 ; !
апокалиптикалық:апокалиптикалық A4 ; !
арифметикалық:арифметикалық A4 ; !
артериялық:артериялық A4 ; !
артикуляциялық:артикуляциялық A4 ; !
архимедті:архимедті A4 ; !
асептикалық:асептикалық A4 ; !
астарлы:астарлы A4 ; !
асфальттік:асфальттік A4 ; !
аффективті:аффективті A4 ; !
аффинді:аффинді A4 ; !
ахроматикалық:ахроматикалық A4 ; !
ациклдық:ациклдық A4 ; !
аэробты:аэробты A4 ; !
аэронавигациялық:аэронавигациялық A4 ; !
бассыз:бассыз A4 ; !
бейәлеуметтік:бейәлеуметтік A4 ; !
бейжеңсікқұмар:бейжеңсікқұмар A4 ; !
бұрыштық:бұрыштық A4 ; !
буындық:буындық A4 ; !
ескертетін:ескертетін A4 ; !
жанасымды:жанасымды A4 ; !
жаңғырықсыз:жаңғырықсыз A4 ; !
жиынтықты:жиынтықты A4 ; !
иеленетін:иеленетін A4 ; !
қартаймайтын:қартаймайтын A4 ; !
қозғаушы:қозғаушы A4 ; !
қолқалық:қолқалық A4 ; !
көріністі:көріністі A4 ; !
пилотажды:пилотажды A4 ; !
реттелетін:реттелетін A4 ; !
сазтопырақты:сазтопырақты A4 ; !
сақиналы:сақиналы A4 ; !
сіркелі:сіркелі A4 ; !
сүйгіш:сүйгіш A4 ; !
сүректі:сүректі A4 ; !
талданатын:талданатын A4 ; !
тәбетті:тәбетті A4 ; !
үндескен:үндескен A4 ; !
шағымданатын:шағымданатын A4 ; !
шебер:шебер A4 ; !


!===============!
 LEXICON Adverbs
!===============!


! "Interrogative adverbs", "pronoun-adverbs"
! ==========================================

! Better classification/implementation possible

мұншама:мұншама ADV ; ! ""
мұнда:мұнда ADV ; ! ""

көптеп:көптеп ADV ; ! ""
бәрібір:бәрібір ADV ; ! ""
мәселен:мәселен ADV ; ! ""
аздаған:аздаған ADV ; ! ""
интуитивті:интуитивті ADV ; ! ""
ырықсыз:ырықсыз ADV ; !"Use/MT"
қайда:қайда ADV-ITG ; ! "where (где;куда)"
қайдан:қайдан ADV-ITG ; ! ""
қалай:қалай ADV-ITG ; ! "how"
нендей:нендей ADV-ITG ; ! "how"
қашан:қашан ADV-ITG ; ! "when"
неге:неге ADV-ITG ; ! "why"
неғұрлым:неғұрлым ADV-ITG ; ! ""
осылайша:осылайша ADV ; ! "" FIXME not good, temporal solution
ешқашан:ешқашан ADV ; ! "never" Use/MT
!не:не ADV-ITG ; ! "what" Use/MT
ешқашан:ешқашан ADV ; ! "never"
қаншалық:қаншалық ADV-ITG ; ! ""
қаншалықты:қаншалықты ADV-ITG ; ! ""
айуанша:айуанша ADV ; ! ""
бірден:бірден ADV; ! "Use/MT immediately"
биологиялы:биологиялы ADV ; !
шапшаң:шапшаң ADV ; ! "fast, quick"
әлдеқайда:әлдеқайда ADV ; ! ""
әлдеқайдан:әлдеқайдан ADV ; ! ""
әлдеқалай:әлдеқалай ADV ; ! ""
әлдеқашан:әлдеқашан ADV ; ! ""
әрең:әрең ADV ; ! "Use/MT"
дөрекі:дөрекі ADV ; !
жексұрынды:жексұрынды ADV ; !
жол%-жөнекей:жол%-жөнекей ADV; ! "Use/MT"
бара%-бара ADV ; ! ""
жүре%-бара ADV ; ! ""
жүре%-жүре ADV ; ! ""
жүре%-келе ADV ; ! ""
келе%-келе ADV ; ! "little by little"
бірқалыпты:бірқалыпты ADV ; ! ""
жайлап:жайлап ADV ; !"slowly"
жастайынан:жастайынан ADV ; ! ""
жақында:жақында ADV ; ! "nearly" !Use/MT
жуырда:жуырда ADV ; ! ""
жоғары:жоғары  ADV ; ! "up" !Use/MT
зерделі:зерделі ADV ; !
қалжырап:қалжырап ADV ; !
қалауынша:қалауынша ADV ; ! ""
қаншама:қаншама ADV-ITG ; ! ""
қолмен:қолмен ADV ; !
бұлайша:бұлайша ADV ; ! ""
байыптап:байыптап ADV ; ! "carefully"
қалайша:қалайша ADV ; ! ""
немене:немене ADV ; ! ""
қалжырап:қалжырап ADV ; !
қателі:қателі ADV ; ! ""
кедір%-бұдырлы:кедір%-бұдырлы ADV ; !
!кейін:кейін ADV ; ! " after" !Use/MT ! this is already ADV-WITH-KI
күпірлі:күпірлі ADV ; !
мұсылманша:мұсылманша ADV ; ! ""
неліктен:неліктен ADV ; ! ""
оншалық:оншалық ADV ; ! ""
ойдағыдай:ойдағыдай ADV ; ! ""
орынсыз:орынсыз ADV ; !
осоншама:осоншама ADV ; ! ""
өспелі:өспелі ADV ; ! ""
өтірік:өтірік ADV ; !
сағатта:сағатта ADV ; ! "o'clock" !Use/MT
соншалық:соншалық ADV ; ! ""
соншалықты:соншалықты ADV ; ! ""
соншалық:соншалық ADV ; ! ""
соншама:соншама ADV ; ! ""
соңында:соңында ADV ; ! "finally" !Use/MT
сүйіспеншілікті:сүйіспеншілікті ADV ; !
төңірегінде:төңірегінде ADV ; ! "around" !Use/MT
түбегейлеп:түбегейлеп ADV ; ! "thoroughly"
үмітпен:үмітпен ADV ; !
үнемді:үнемді ADV ; !
бетпе%-бет:бетпе%-бет ADV ; !"face to face" !"Use/MT"
астан%-кестең:астан%-кестең ADV ;  !"Use/MT"
формальды:формальды ADV ; ! "formally"
физиологиялы:физиологиялы ADV ; !


! More or less regular stuff
! ==========================

аз%-аздан:аз%-аздан ADV ; ! ""
аз%-кем:аз%-кем ADV ; ! ""
аздау:аздау ADV ; ! ""
айлап:айлап ADV ; ! ""
алға:алға ADV ; ! "forward"
алғашқыда:алғашқыда ADV ; ! ""
алғашында:алғашында ADV ; ! "" FIXME CHECK
алдынан:алдынан ADV ; ! ""
алдында:алдында ADV ; ! ""
алдыңкүні:алдыңкүні ADV ; ! ""
қуана:қуана ADV ; ! ""
алысқа:алысқа ADV ; ! ""
алыстан:алыстан ADV ; ! ""
амалсыз:амалсыз ADV ; ! ""
амалсыздан:амалсыздан ADV ; ! ""
ақшалай:ақшалай ADV ; ! ""
ақылы:ақылы ADV ; ! ""
көмескі:көмескі ADV ; ! ""
ақысыз:ақысыз ADV ; ! ""
ақырындап:ақырындап ADV ; ! ""
анада:анада ADV ; ! ""
анда%-мұнда:анда%-мұнда ADV ; !"Use/MT"
анық:анық ADV ; ! ""
аңдаусыз:аңдаусыз ADV ; ! ""
аңдаусызда:аңдаусызда ADV ; ! ""
апталап:апталап ADV ; ! ""
артқа:артқа ADV ; ! ""
артта:артта ADV ; ! ""
арттан:арттан ADV ; ! ""
артынша:артынша ADV ; ! ""
аса:аса ADV ; ! "very"
астам:астам ADV ; ! ""
!астына:астына ADV ; ! "" ! this is n.px3sp.dat
астынан:астынан ADV ; ! ""
асығыс:асығыс ADV ; ! ""
асығыста:асығыста ADV ; ! ""
асықпай:асықпай ADV ; ! ""
атымен:атымен ADV ; ! ""
ауызша:ауызша ADV ; ! ""
ауыртпай:ауыртпай ADV ; ! ""
ауыртып:ауыртып ADV ; ! ""
қынжыла:қынжыла ADV ; ! ""
ашумен:ашумен ADV ; ! ""

артында:артында ADV ; ! "behind"    !Use/MT
арқылы:арқылы ADV ; ! "through"     !Use/MT
атынан:атынан ADV ; ! "behalf"    !Use/MT
әбден:әбден ADV ; ! "extremely"
әдейі:әдейі ADV ; ! ""
әдейілеп:әдейілеп ADV ; ! ""
әдетте:әдетте ADV ; ! "usually" !Use/MT
әділетсіз:әділетсіз ADV ; ! ""
әділетті:әділетті ADV ; ! ""
әзер:әзер ADV ; ! ""
әзірге:әзірге ADV ; ! "for now"
әйтеуір:әйтеуір ADV ; ! "somehow"
әйтпегенде:әйтпегенде ADV ; ! ""
әлгіде:әлгіде ADV ; ! ""
әрең%-әрең:әрең%-әрең ADV ; ! "barely"
әлтек%-тәлтек:әлтек%-тәлтек ADV ; ! ""
шартпен:шартпен ADV ; ! ""
қалт%-құлт:қалт%-құлт ADV ; ! ""
әлі:әлі ADV ; ! "now" !FIXME:CHECK
әпсәтте:әпсәтте ADV ; ! ""
әрдайым:әрдайым ADV ; ! "always"
әрең:әрең ADV ; ! "barely"
әрі:әрі ADV ; ! "otherside"
әрқашан:әрқашан ADV ; ! ""
әрқалай:әрқалай ADV ; ! ""
әрлі%-берлі:әрлі%-берлі ADV ; ! ""
әсерлі:әсерлі ADV ; ! ""
әсіресе:әсіресе ADV ; ! "especially"
әсте:әсте ADV ; ! ""
әуелі:әуелі ADV ; ! ""

байқамай:байқамай ADV ; ! ""
барынша:барынша ADV ; ! ""
кезде:кезде ADV ; ! "Use/MT"
басында:басында ADV ; ! ""
баяғыда:баяғыда ADV ; ! ""
бәрібір:бәрібір ADV ; ! ""
бекер:бекер ADV ; ! ""
бері:бері ADV ; ! ""
бетінше:бетінше ADV ; ! ""
босқа:босқа ADV ; ! ""
біраз:біраз ADV ; ! "some, a little"
бірауыздан:бірауыздан ADV ; ! "unanimously"
бірге:бірге ADV ; ! "together"
бірен%-саран:бірен%-саран ADV ; ! ""
біржолата:біржолата ADV ; ! ""
бірталай:бірталай ADV ; ! ""
бірте%-бірте:бірте%-бірте ADV ; ! ""
біртіндеп:біртіндеп ADV ; ! ""
біршама:біршама ADV ; ! ""
бірыңғай:бірыңғай ADV ; ! "solely" !Use/MT
бүгінде:бүгінде ADV ; ! "" FIXME CHECK pos
бүгін:бүгін ADV ; ! "Use/MT"
бүгінге:бүгінге ADV ; ! "for today" !Use/MT
бұрын%-соңды:бұрын%-соңды ADV ; ! "never"
герметикалық:герметикалық ADV ; ! ""
ғажап:ғажап ADV ; ! ""
дауыстап:дауыстап ADV ; ! ""
дәл:дәл ADV ; ! "exactly"
дереу:дереу ADV ; ! ""
егжей:егжей ADV ; ! ""
едәуір:едәуір ADV ; ! "largely" !Use/MT
ежелде:ежелде ADV ; ! ""
ендеше:ендеше ADV ; ! "~таким образом"
ең:ең ADV ; ! "most"
ерекше:ерекше ADV ; ! ""
ерте:ерте ADV ; ! "early"
еріксіз:еріксіз ADV ; ! ""
етене:етене ADV ; ! "" ! Use/MT
еш:еш ADV ; ! ""
еш:һеш ADV ; ! "non,any,not" Dir/LR
жазбаша:жазбаша ADV ; ! ""
жалт:жалт ADV ; ! ""
жаппай:жаппай ADV ; ! "throughout" ! Use/MT
жартылай:жартылай ADV ; ! ""
жаяу:жаяу ADV ; ! ""
жинақы:жинақы ADV ; ! ""
жолшыбай:жолшыбай ADV ; ! ""
жым:жым ADV ; ! ""
іле:іле ADV ; ! "тут же,тотчас же,сразу же"
ілгері:ілгері ADV ; ! "forward" !Use/MT
кейде:кейде ADV ; ! "sometimes"
кейін:кейін ADV ; ! "after"       !Use/MT
кейінірек:кейінірек ADV ; ! "later"       !Use/MT
кейіннен:кейіннен ADV ; ! ""
кенет:кенет ADV ; ! ""
кенеттен:кенеттен ADV ; ! ""
керісінше:керісінше ADV ; ! ""
көбінесе:көбінесе ADV ; ! "mostly"
көбірек:көбірек ADV ; ! "more and more" Use/MT eng-kaz
көптеп:көптеп ADV ; ! ""
көрнеу:көрнеу ADV ; ! "" FIXME вводное слово
күрт:күрт ADV ; ! ""
күрт:күрт ADV ; ! ""
қайтадан:қайтадан ADV ; ! "once again"
қайта:қайта ADV ; ! "again"
қарай:қарай ADV ; ! "towards"
қатал:қатал ADV ; ! "severely" !Use/MT
қатты:қатты ADV ; ! "seriously" !Use/MT
қаһарлы:қаһарлы ADV ; ! "frantically" !Use/MT
қолма%-қол:қолма%-қол ADV ; ! "" ! Use/MT
қолма%-қолсыз:қолма%-қолсыз ADV ; ! "" ! Use/MT
қып:қып ADV ; ! ""
міне%<PRO%>:міне # ; ! ""
мінеки:мінеки ADV ; ! ""
мүлдем:мүлдем ADV ; ! ""
мүлде:мүлде ADV ; ! ""
нақ:нақ ADV ; ! "exactly, just"
!негізінде:негізінде ADV ; ! "in general, basically" ! n.px3sp.loc
негізінен:негізінен ADV ; ! "в основе, в основном"
неғұрлым:неғұрлым ADV ; ! ""
ойда%-жоқта:ойда%-жоқта ADV ; !"suddenly"
ойымша:ойымша ADV ; ! ""
ойымша:ойымша ADV ; ! ""
ойша:ойша ADV ; ! "mentally" !Use/MT
орасан:орасан ADV ; ! ""
өте:өте ADV ; ! "very"
сәл:сәл ADV ; ! ""
сонсоң:сонсоң ADV ; ! ""
сосын:сосын ADV ; ! ""
ресми:ресми ADV ; ! "officially" !Use/MT
даулы:даулы ADV ; !
секілді:секілді ADV ; ! "allegedly" !Use/MT
сөзінше:сөзінше ADV ; ! ""
тағы:тағы ADV ; ! "more"
таяуда:таяуда ADV ; ! ""
тегі:тегі ADV ; ! ""
тек:тек ADV ; ! "only
тіпті:тіпті ADV ; ! "too"
төмендегідей:төмендегідей ADV ; ! "as follows"
тым:тым ADV ; ! ""
үнемі:үнемі ADV ; ! "always, constantly"
үстінде:үстінде ADV ; ! "on"    !Use/MT
ұдайы:ұдайы ADV ; ! ""
өмірбақи:өмірбақи ADV ; ! ""
шәксіз:шәксіз ADV ; ! ""
шәксіз:шәксіз ADV ; ! ""
шегінде:шегінде ADV ; ! "within"
шынында:шынында ADV ; ! "in fact" !Use/MT
ылғи:ылғи ADV ; ! "always"
экономикалы:экономикалы ADV ; ! "economically" !Use/MT


ағымда:ағымда ADV ; ! "currently" Use/MT
әзірше:әзірше ADV ; ! ""
әйтпесе:әйтпесе ADV ; ! "either" Use/MT
әлгіндей:әлгіндей ADV ; ! ""
барлық:барлық ADV ; ! "overall" Use/MT
біржола:біржола ADV ; ! ""
бұрынғыдай:бұрынғыдай ADV ; ! ""
бұрыннан:бұрыннан ADV ; ! ""
бұрында:бұрында ADV ; ! "in the past" Use/MT
дер:дер ADV ; ! ""
жиі:жиі ADV ; ! "often" ! Why was this MT-only? -JNW
жайдан%-жай:жайдан%-жай ADV ; ! "just" Use/MT
екіталай:екіталай ADV ; ! ""
ішінара:ішінара ADV ; ! ""
!ішінде:ішінде ADV ; ! "in"     Use/MT ! should be n.px3sp.loc
кешкісін:кешкісін ADV ; ! ""
кіші:кіші ADV ; ! "less" Use/MT
күнделікті:күнделікті ADV ; ! "daily" Use/MT
кемірек:кемірек ADV ; ! "less" Use/MT
небәрі:небәрі ADV ; ! ""
ұзақ:ұзақ ADV ; ! "often" Use/MT
хабарлама:хабарлама ADV ; ! "reportedly" Use/MT
көп:көп ADV ; ! "many" Use/MT
анағұрлым:анағұрлым ADV ; ! "" Use/MT
сирек:сирек ADV ; ! "rarely"
жалған:жалған ADV ; ! "rarely"
ертең:ертең ADV ; ! ""
қазір:қазір ADV ; ! ""
азғана:азғана ADV ; ! ""
азғантай:азғантай ADV ; ! ""
жағалап:жағалап ADV ; ! ""
салыстырғанда:салыстырғанда ADV ; ! "in contrast" !Use/MT
айрықша:айрықша ADV ; ! "especially" !Use/MT
аномальді:аномальді ADV ; !"Use/MT"
бортта:бортта ADV ; !"Use/MT"
шұғыл:шұғыл ADV ; !"Use/MT"
абсолютті:абсолютті ADV ; !"Use/MT"
мол:мол ADV ; !"Use/MT"
академиялы:академиялы ADV ; !"Use/MT"
кездейсоқ:кездейсоқ ADV ; !"Use/MT"
сәйкесінше:сәйкесінше ADV ; !"Use/MT"
белсене:белсене ADV ; !"Use/MT"
өткір:өткір ADV ; !"Use/MT"
қайтпай:қайтпай ADV ; !"Use/MT"
сәйкесінше:сәйкесінше ADV ; !"Use/MT"
әкімшілікті:әкімшілікті ADV ; !"Use/MT"
қастықпен:қастықпен ADV ; !"Use/MT"
эстетикалы:эстетикалы ADV ; !"Use/MT"
алыста:алыста ADV ; !"Use/MT"
нәзік:нәзік ADV ; !"Use/MT"
агрессивті:агрессивті ADV ; !"Use/MT"

таңқаларлық:таңқаларлық ADV ; !"Use/MT"
автоматша:автоматша ADV ; !"Use/MT"
басқа:басқа ADV ; !"Use/MT"
басқаша:басқаша ADV ; !"Use/MT"
терең:терең ADV ; !"Use/MT"
жаңаша:жаңаша ADV ; !"Use/MT"
бірдей:бірдей ADV ; !"Use/MT"
этникалы:этникалы ADV ; !"Use/MT"
материалдық:материалдық ADV ; !"Use/MT"
табанды:табанды ADV ; !"Use/MT"
ашық:ашық ADV ; !"Use/MT"
байқаусызда:байқаусызда ADV ; !"Use/MT"
өздігінен%-өзі:өздігінен%-өзі ADV ; !"Use/MT"
ішкі:ішкі ADV ; !"Use/MT"
кекетінді:кекетінді ADV ; !"Use/MT"
бірлескен:бірлескен ADV ; !"Use/MT"
тоқпақтай:тоқпақтай ADV ; !"Use/MT"
өзара:өзара ADV ; !"Use/MT"
алайда:алайда ADV ; !"Use/MT"
айқын:айқын ADV ; !"Use/MT"
абай:абай ADV ; !"Use/MT"
ауызекі:ауызекі ADV ; !"Use/MT"
саяси:саяси ADV ; !"Use/MT"
салмақты:салмақты ADV ; !"Use/MT"
әлеуетті:әлеуетті ADV ; !"Use/MT"
уақытша:уақытша ADV ; !"Use/MT"
қайталай:қайталай ADV ; !"Use/MT"
көріністі:көріністі ADV ; !"Use/MT"
ашық:ашық ADV ; !"Use/MT"
масқара:масқара ADV ; !"Use/MT"
әлбетте:әлбетте ADV ; !"Use/MT"
өкінішті:өкінішті ADV ; !"Use/MT"
елеулі:елеулі ADV ; !"Use/MT"
жәй:жәй ADV ; ! "" ! Use/MT
байыптап:байыптап ADV ; !
бетпе%-бет:бетпе%-бет ADV ; !
биологиялы:биологиялы ADV ; !
біртүрлі:біртүрлі ADV ; !
герметикалық:герметикалық ADV ; !
дауыстап:дауыстап ADV ; !
дөрекі:дөрекі ADV ; !
жексұрынды:жексұрынды ADV ; !
жол%-жөнекей:жол%-жөнекей ADV ; !
зерделі:зерделі ADV ; !
интеллектуалды:интеллектуалды ADV ; !
қалжырап:қалжырап ADV ; !
қисық:қисық ADV ; !
көлденең:көлденең ADV ; !
қолмен:қолмен ADV ; !
қоян%-қолтық:қоян%-қолтық ADV ; !
күпірлі:күпірлі ADV ; !
қызықты:қызықты ADV ; !
маңыздысы:маңыздысы ADV ; !
өмірбақи:өмірбақи ADV ; !
онда:онда ADV ; !
орынсыз:орынсыз ADV ; !
осында:осында ADV ; !
өтірік:өтірік ADV ; !
салт:салт ADV ; !
сүйіспеншілікті:сүйіспеншілікті ADV ; !
тұрақты:тұрақты ADV ; !
үйлесімді:үйлесімді ADV ; !
үмітпен:үмітпен ADV ; !
үнемді:үнемді ADV ; !
физиологиялы:физиологиялы ADV ; !
циркулярлы:циркулярлы ADV ; !
шексіз:шексіз ADV ; !
кілең:кілең ADV ; !

! Adverbs wich take -KI and become an attr/adj
! ============================================

алғаш:алғаш ADV-WITH-KI ; ! "at first > first/initial"
әзір:әзір ADV-WITH-KI ; ! "now > the one now"
бағана:бағана ADV-WITH-KI ; ! "just now > the one just now" FIXME: gloss
биыл:биыл ADV-WITH-KI ; ! "this year > this year's"
бүгін:бүгін ADV-WITH-KI ; ! "today > today's"   FIXME: takes abl, dat, ...
бүрсігүні:бүрсігүні ADV-WITH-KI ; ! ""
бұрын:бұрын ADV-WITH-KI ; ! "earlier"
бұрын:бұрың ADV-WITH-KI ; ! "earlier" Dir/LR
былтыр:былтыр ADV-WITH-KI ; ! "last year > last year's"
ежел:ежел ADV-WITH-KI ; ! "ancient"
енді:енді ADV-WITH-KI ; ! "contrastive now > the one now"
жаңа:жаңа ADV-WITH-KI ; ! "a while ago's"
кәзір:кәзір ADV-WITH-KI ; ! "now > the one now (dial.)"
кейін:кейін ADV-WITH-KI ; ! "after"   FIXME: takes comparative
кеше:кеше ADV-WITH-KI ; ! "yesterday > yesterday's"
кеш:кеш ADV-WITH-KI ; ! "evening/late"
күндіз:күндіз ADV-WITH-KI ; ! "during the day"
қазір:қазір ADV-WITH-KI ; ! "now > the one now"
соң:соң ADV-WITH-KI ; ! ""
таңертең:таңертең ADV-WITH-KI ; ! "morning"
төмен:төмен ADV-WITH-KI ; ! "lower"

бері:бер ADV-WITH-KI-I ; ! "on the near side"
жоғары:жоғар ADV-WITH-KI-I ; ! "high"
ақыры:ақыр ADV-WITH-KI-I ; ! "at last, finally / the last __"

!ақырғы A1 ; ! "last" FIXME NOTE this is rather noun + GI, not adv + GI /IS/
             ! no, it's attr of ақыры adv; see above


! Languages
! =========

! FIXME CHECK these
албанша:албанша ADV-LANG ; ! ""
американша:американша ADV-LANG ; ! ""
арабша:арабша ADV-LANG ; ! "Arabic"
арамейша:арамейша ADV-LANG ; ! ""
армянша:армянша ADV-LANG ; ! ""
африкаанс:африкаанс ADV-LANG ; ! ""
ағылшынша:ағылшынша ADV-LANG ; ! "English"
баскше:баскше ADV-LANG ; ! ""
башқортша:башқортша ADV-LANG ; ! "" FIXME
башқұртша:башқұртша ADV-LANG ; ! "Bashqort" FIXME
беларусша:беларусша ADV-LANG ; ! "" FIXME
белорусша:белорусша ADV-LANG ; ! "Belorusian" FIXME
бенгалша:бенгалша ADV-LANG ; ! ""
болгарша:болгарша ADV-LANG ; ! ""
бурятша:бурятша ADV-LANG ; ! "Buriat"
венгерше:венгерше ADV-LANG ; ! "" FIXME
венгрше:венгрше ADV-LANG ; ! "Hungarian" FIXME
вьетнамша:вьетнамша ADV-LANG ; ! ""
голландша:голландша ADV-LANG ; ! ""
грекше:грекше ADV-LANG ; ! "Greek"
грузинша:грузинша ADV-LANG ; ! "Georgian"
гуараниша:гуараниша ADV-LANG ; ! "Guaraní"
датша:датша ADV-LANG ; ! "Danish"
зулуша:зулуша ADV-LANG ; ! ""
ивритше:ивритше ADV-LANG ; ! ""
ирландша:ирландша ADV-LANG ; ! ""
исландша:исландша ADV-LANG ; ! ""
испанша:испанша ADV-LANG ; ! "Spanish"
итальянша:итальянша ADV-LANG ; ! "Italian"
калмакша:калмакша ADV-LANG ; ! "Kalmyk"
карелша:карелша ADV-LANG ; ! ""
ксозаша:ксозаша ADV-LANG ; ! ""
күрдше:күрдше ADV-LANG ; ! ""
кәрісше:кәрісшее ADV-LANG ; ! ""
лаосша:лаосша ADV-LANG ; ! ""
латынша:латынша ADV-LANG ; ! "Latin"
латышша:латышша ADV-LANG ; ! ""
литваша:литваша ADV-LANG ; ! ""
люксембургше:люксембургше ADV-LANG ; ! ""
македонша:македонша ADV-LANG ; ! ""
малайша:малайша ADV-LANG ; ! ""
малайяламша:малайяламша ADV-LANG ; ! ""
мальташа:мальташа ADV-LANG ; ! ""
маратхиша:маратхиша ADV-LANG ; ! ""
мордваша:мордваша ADV-LANG ; ! ""
моңғолша:монғолша ADV-LANG ; ! "Mongolian" Dir/LR
моңғолша:моңғолша ADV-LANG ; ! "Mongolian"
немісше:немісше ADV-LANG ; ! "German"
непалша:непалша ADV-LANG ; ! ""
норвегше:норвегше ADV-LANG ; ! "Norwegian"
окситанша:окситанша ADV-LANG ; ! "Occitan"
орысша:орысша ADV-LANG ; ! "Russian"
осетинше:осетинше ADV-LANG ; ! "Ossetian"
панджабша:панджабша ADV-LANG ; ! ""
парсыша:парсыша ADV-LANG ; ! "Persian"
полякша:полякша ADV-LANG ; ! "Polish"
португалша:португалша ADV-LANG ; ! "Portuguese"
романшша:романшша ADV-LANG ; ! ""
румынша:румынша ADV-LANG ; ! ""
рундише:рундише ADV-LANG ; ! ""
санскритше:санскритше ADV-LANG ; ! ""
сербхорватша:сербхорватша ADV-LANG ; ! ""
сербше:сербше ADV-LANG ; ! ""
сингалша:сингалша ADV-LANG ; ! ""
словакше:словакше ADV-LANG ; ! ""
словенше:словенше ADV-LANG ; ! ""
суахилише:суахилише ADV-LANG ; ! ""
тайша:тайша ADV-LANG ; ! ""
тамилша:тамилша ADV-LANG ; ! ""
татарша:татарша ADV-LANG ; ! "Tatar"
телугуша:телугуша ADV-LANG ; ! "Telugu"
түрікменше:түрікменше ADV-LANG ; ! "Turkmen"
түрікше:түрікше ADV-LANG ; ! "Turkish"
тәжікше:тәжікше ADV-LANG ; ! "Tajik"
украинша:украинша ADV-LANG ; ! "Ukrainian"
урдуша:урдуша ADV-LANG ; ! "Urdu"
фарерше:фарерше ADV-LANG ; ! ""
финше:финше ADV-LANG ; ! ""
французша:французша ADV-LANG ; ! "French"
хиндише:хиндише ADV-LANG ; ! ""
хорватша:хорватша ADV-LANG ; ! ""
чехше:чехше ADV-LANG ; ! "Czech"
чувашша:чувашша ADV-LANG ; ! "Chuvash"
шведше:шведше ADV-LANG ; ! "Swedish"
эсперанто:эсперанто ADV-LANG ; ! ""
эстонша:эстонша ADV-LANG ; ! ""
якутша:якутша ADV-LANG ; ! ""
яһудише:яһудише ADV-LANG ; ! "Jewish/Jew"
қазақша:қазақша ADV-LANG ; ! "Kazakh"
қырғызша:қырғызша ADV-LANG ; ! "Kyrgyz"
қырғызша:қырғызща ADV-LANG ; ! "" FIXME ! Dir/LR
қытайша:қытайша ADV-LANG ; ! "Chinese"
құмықша:құмықша ADV-LANG ; ! "Kumyk"
ұйғұрша:ұйғұрша ADV-LANG ; ! "Uyghur"
әзірбайжанша:әзірбайжанша ADV-LANG ; ! "Azerbaijani"
өзбекше:өзбекше ADV-LANG ; ! "Uzbek"

!!!! eng-kaz stuff
!!!!
!!!! obtained via:
!!!! $ dev/lexcdiff.py apertium-eng-kaz.kaz.lexc.orig ../apertium-kaz/apertium-kaz.kaz.lexc --lex Adverbs --comment "Use/MT eng-kaz"
!!!!
ертен:ертен ADV-WITH-KI ; ! "tomorrow > tomorow's"  ! Use/MT eng-kaz
! should be in here somewhere?
тез:тез ADV ; ! "quick"  ! Use/MT eng-kaz
тезірек:тезірек ADV ; ! "rather"  ! Use/MT eng-kaz
солға:солға ADV ; ! "left"  ! Use/MT eng-kaz
! should be <n><dat> ?
секілді:секілді ADV ; ! "similarly"  ! Use/MT eng-kaz
арасында:арасында ADV ; ! "between"  ! Use/MT eng-kaz ! should be n.px3sp.loc
ортасында:ортасында ADV ; ! "between"  ! Use/MT eng-kaz ! should be n.px3sp.loc
анда:анда ADV ; ! "there"  ! Use/MT eng-kaz
баяу:баяу ADV ; ! "slowly"  ! Use/MT eng-kaz
қарсы:қарсы ADV ; ! "opposite"  ! Use/MT eng-kaz
! should be Adj of some type
солай:солай ADV ; ! "so"  ! Use/MT eng-kaz
осылай:осылай ADV ; ! "so"  ! Use/MT eng-kaz
бұлай:бұлай ADV ; ! "so"  ! Use/MT eng-kaz
сөйтіп:сөйтіп ADV ; !"Use/MT"
! this is analysed as something else
ғана:ғана ADV ; ! "only"  ! Use/MT eng-kaz
дейін:дейін ADV ; ! "before"  ! Use/MT eng-kaz
жеткілікті:жеткілікті ADV ; ! "quite"  ! Use/MT eng-kaz
! I think this is already <ij>, but ADV is probably right
мүмкін:мүмкін ADV ; ! "probably"  ! Use/MT eng-kaz
! should be automatic
күнде:күнде ADV ; ! "everyday"  ! Use/MT eng-kaz
жақсы:жақсы ADV ; ! "well"  ! Use/MT eng-kaz
жаман:жаман ADV ; ! "badly"  ! Use/MT eng-kaz
! should be automatic from the Adjective type
дерлік:дерлік ADV ; ! "almost"  ! Use/MT eng-kaz
байқап:байқап ADV ; ! "carefully"  ! Use/MT eng-kaz
! analysed another way
толықтай:толықтай ADV ; ! "completely"  ! Use/MT eng-kaz
түсте:түсте ADV ; ! "afternoon"  ! Use/MT eng-kaz
мында:мында ADV ; ! "here"  ! Use/MT eng-kaz
осында:осында ADV ; ! "here"  ! Use/MT kaz-eng
олай:олай ADV ; ! ""  ! Use/MT eng-kaz
қажырлы:қажырлы ADV ; ! ""  ! Use/MT eng-kaz
! this is analysed as something else (like солай)
қауіпсіз:қауіпсіз ADV ; ! ""  ! Use/MT eng-kaz
қорқынышты:қорқынышты ADV ; !"Use/MT"
негізгінде:негізгінде ADV ; !"Use/MT"
қаһарманша:қаһарманша ADV ; !"Use/MT"
нығыз:нығыз ADV ; !"Use/MT"
үзіліссіз:үзіліссіз ADV ; !"Use/MT"
үдемелі:үдемелі ADV ; !"Use/MT"
төртіншіден:төртіншіден ADV ; !"Use/MT"
біріншіден:біріншіден ADV ; !"Use/MT"
мінсіз:мінсіз ADV ; !"Use/MT"
мәңгі:мәңгі ADV ; !"Use/MT"
іргелі:іргелі ADV ; !"Use/MT"
генетикалы:генетикалы ADV ; !"Use/MT"
шын:шын ADV ; !"Use/MT"
қазірде:қазірде ADV ; !"Use/MT"
дұрыстап:дұрыстап ADV ; !"Use/MT"
негізі:негізі ADV ; !"Use/MT"
екіншіден:екіншіден ADV ; !"Use/MT"
ақырында:ақырында ADV ; !"Use/MT"
бүкпесіз:бүкпесіз ADV ; !"Use/MT"
қатарлап:қатарлап ADV ; !"Use/MT"
шетелге:шетелге ADV ; !"Use/MT"
қосымша:қосымша ADV ; !"Use/MT"
алда:алда ADV ; !"Use/MT"
!жалғыз:жалғыз ADV ; !"Use/MT" ! this seems to be adj.advl
жалғызсырап:жалғызсырап ADV ; !"alone"
жанында:жанында ADV ; !"Use/MT"
кейбір:кейбір ADV ; !"Use/MT"
оқшау:оқшау ADV ; !"Use/MT"
барысында:барысында ADV ; !"Use/MT"
шамамен:шамамен ADV ; !"Use/MT"
астында:астында ADV ; !"Use/MT"
қысқа:қысқа ADV ; !"Use/MT"
ақырын:ақырын ADV ; !"Use/MT"
жақын:жақын ADV ; !"Use/MT"
тура:тура ADV ; !"Use/MT"
тікелей:тікелей ADV ; !"Use/MT"
жеңіл:жеңіл ADV ; !"Use/MT"
тиімді:тиімді ADV ; !"Use/MT"
қарқынды:қарқынды ADV ; !"Use/MT"
тамаша:тамаша ADV ; !"Use/MT"
жалпы:жалпы ADV ; !"Use/MT"
түгелдей:түгелдей ADV ; !"Use/MT"
орынына:орынына ADV ; !"Use/MT"
халықаралық:халықаралық ADV ; !"Use/MT"
байқарлық:байқарлық ADV ; !"Use/MT"
жергілікті:жергілікті ADV ; !"Use/MT"
қасында:қасында ADV ; !"Use/MT"
да:да ADV ; !"Use/MT"
солтүстік%-шығыс:солтүстік%-шығыс ADV ; !"Use/MT"
солтүстік%-батыс:солтүстік%-батыс ADV ; !"Use/MT"
оңтүстік%-батыс:оңтүстік%-батыс ADV ; !"Use/MT"
бірде:бірде ADV ; !"Use/MT"
әуелгі:әуелгі ADV ; !"Use/MT"
шетелдік:шетелдік ADV ; !"Use/MT"
жарым%-жартылай:жарым%-жартылай ADV ; !"Use/MT"
әдемі:әдемі ADV ; !"Use/MT"
әдепті:әдепті ADV;!"Use/MT"
алдынғы:алдынғы ADV ; !"Use/MT"
алғашқы:алғашқы ADV ; !"Use/MT"
қатысты:қатысты ADV ; !"Use/MT"
жай:жай ADV ; !"Use/MT"
анда%-санда:анда%-санда ADV ; !"Use/MT"
оңтүстік:оңтүстік ADV ; !"Use/MT"
дәстүрлі:дәстүрлі ADV ; !"Use/MT"
қарапайым:қарапайым ADV ; !"Use/MT"
кеңінен:кеңінен ADV ; !"Use/MT"
арада:арада ADV ; !"Use/MT"
әттеген%-ай:әттеген%-ай ADV ; !"Use/MT"
тәртіпте:тәртіпте ADV ; !"Use/MT"
алма%-кезек:алма%-кезек ADV ; !"Use/MT"
альтернативті:альтернативті ADV ; !"Use/MT"
астарлап:астарлап ADV ; !"Use/MT"
аналитикалы:аналитикалы ADV ; !"Use/MT"
бұрқан%-талқан:бұрқан%-талқан ADV ; !"Use/MT"
анонимді:анонимді ADV ; !"Use/MT"
белгілі:белгілі ADV ; !"Use/MT"
ынталы:ынталы ADV ; !"Use/MT"
өзінен%-өзі:өзінен%-өзі ADV ; !"Use/MT"
асқақтап:асқақтап ADV ; !"Use/MT"
жасанды:жасанды ADV ; !"Use/MT"
аулақ:аулақ ADV ; !"Use/MT"
мұқият:мұқият ADV ; !"Use/MT"
абыройлы:абыройлы ADV ; !"Use/MT"
кереметтей:кереметтей ADV ; !"Use/MT"
қымтырылып:қымтырылып ADV ; !"Use/MT"
зорға:зорға ADV ; !"Use/MT"
әдемілеп:әдемілеп ADV ; !"Use/MT"
төменде:төменде ADV ; !"Use/MT"
ащы:ащы ADV ; !"Use/MT"
ойламай:ойламай ADV ; !"Use/MT"
батыл:батыл ADV ; !"Use/MT"
жылтырақтап:жылтырақтап ADV ; !"Use/MT"
жаядай:жаядай ADV ; !"Use/MT"
айуандарша:айуандарша ADV ; !"Use/MT"
абыржымастан:абыржымастан ADV ; !"Use/MT"
айдақ%-сайдақ:айдақ%-сайдақ ADV ; !"Use/MT"
үзілді%-кесілді:үзілді%-кесілді ADV ; !"Use/MT"
абайлап:абайлап ADV ; !"Use/MT"
арзан:арзан ADV ; !"Use/MT"
тың:тың ADV ; !"Use/MT"
химиялы:химиялы ADV ; !"Use/MT"
жақындап:жақындап ADV ; !"Use/MT"
ақылды:ақылды ADV ; !"Use/MT"
клиникалы:клиникалы ADV ; !"Use/MT"
көптеп%-көлемдеп:көптеп%-көлемдеп ADV ; !"Use/MT"
ыңғайлы:ыңғайлы ADV ; !"Use/MT"
коммерциялық:коммерциялық ADV ; !"Use/MT"
салыстырмалы:салыстырмалы ADV ; !"Use/MT"
концептуалды:концептуалды ADV ; !"Use/MT"
мезгілдес:мезгілдес ADV ; !"Use/MT"
шартты:шартты ADV ; !"Use/MT"
жасырын:жасырын ADV ; !"Use/MT"
ниеттілі:ниеттілі ADV ; !"Use/MT"
есті:есті ADV ; !"Use/MT"
конституциялы:конституциялы ADV ; !"Use/MT"
нанымды:нанымды ADV ; !"Use/MT"
мәдениетті:мәдениетті ADV ; !"Use/MT"
қауіпті:қауіпті ADV ; !"Use/MT"
аяулы:аяулы ADV ; !"Use/MT"
үзілді%-кесілді:үзілді%-кесілді ADV ; !"Use/MT"
есті:есті ADV ; !"Use/MT"
бұқарашыл:бұқарашыл ADV ; !"Use/MT"
демографиялы:демографиялы ADV ; !"Use/MT"
диаметралді:диаметралді ADV ; !"Use/MT"
цифрлы:цифрлы ADV ; !"Use/MT"
ықыласты:ықыласты ADV ; !"Use/MT"
мәмілегерлі:мәмілегерлі ADV ; !"Use/MT"
диспропорциялық:диспропорциялық ADV ; !"Use/MT"
мәнерлі:мәнерлі ADV ; !"Use/MT"
драматикалы:драматикалы ADV ; !"Use/MT"
сабырсыз:сабырсыз ADV ; !"Use/MT"
экологиялы:экологиялы ADV ; !"Use/MT"
оқытушылық:оқытушылық ADV ; !"Use/MT"
электронды:электронды ADV ; !"Use/MT"
біржақта:біржақта ADV ; !"Use/MT"
эмоциялы:эмоциялы ADV ; !"Use/MT"
қарқынмен:қарқынмен ADV ; !"Use/MT"
төтенше:төтенше ADV ; !"Use/MT"
аймақты:аймақты ADV ; !"Use/MT"
этикалы:этикалы ADV ; !"Use/MT"
біркелкі:біркелкі ADV ; !"Use/MT"
төтенше:төтенше ADV ; !"Use/MT"
әсірелеп:әсірелеп ADV ; !"Use/MT"
төтенше:төтенше ADV ; !"Use/MT"
қу:қу ADV ; !"Use/MT"
жанталаса:жанталаса ADV ; !"Use/MT"
тегістеп:тегістеп ADV ; !"Use/MT"
ақиқатты:ақиқатты ADV ; !"Use/MT"
алдамшы:алдамшы ADV ; !"Use/MT"
еркін:еркін ADV ; !"Use/MT"
жас:жас ADV ; !"Use/MT"
функционалді:функционалді ADV ; !"Use/MT"
сұрапыл:сұрапыл ADV ; !"Use/MT"
географиялық:географиялық ADV ; !"Use/MT"
ынталана:ынталана ADV ; !"Use/MT"
глобалді:глобалді ADV ; !"Use/MT"
шындап:шындап ADV ; !"Use/MT"
жарым%-жарты:жарым%-жарты ADV ; !"Use/MT"
әдемілеп:әдемілеп ADV ; !"Use/MT"
зорға:зорға ADV ; !"Use/MT"
абыржыған:абыржыған ADV ; !"Use/MT"
ендігәрі:ендігәрі ADV ; !"Use/MT"
алдымен:алдымен ADV ; !"Use/MT"
тарихи:тарихи ADV ; !"Use/MT"
адал:адал ADV ; !"Use/MT"
үмітсіз:үмітсіз ADV ; !"Use/MT"
адамша:адамша ADV ; !"Use/MT"
момын:момын ADV ; !"Use/MT"
гипотеза:гипотеза ADV ; !"Use/MT"
пәк:пәк ADV ; !"Use/MT"
сөзсіз:сөзсіз ADV ; !"Use/MT"
айбарлы:айбарлы ADV ; !"Use/MT"
әнтек:әнтек ADV ; !"Use/MT"
аттамалы:аттамалы ADV ; !"Use/MT"
нанғысыз:нанғысыз ADV ; !"Use/MT"
ақиқатты:ақиқатты ADV ; !"Use/MT"
мөлшерсіз:мөлшерсіз ADV ; !"Use/MT"
немқұрайлы:немқұрайлы ADV ; !"Use/MT"
жанама:жанама ADV ; !"Use/MT"
анықсыз:анықсыз ADV ; !"Use/MT"
даусыз:даусыз ADV ; !"Use/MT"
жеке:жеке ADV ; !"Use/MT"
шарасыз:шарасыз ADV ; !"Use/MT"
тынымсыз:тынымсыз ADV ; !"Use/MT"
ұзақ%-сүре:ұзақ%-сүре ADV ; !"Use/MT"
анайы:анайы ADV ; !"Use/MT"
лезде:лезде ADV ; !"Use/MT"
лезде:лезде ADV ; !"Use/MT"
жеткіліксіз:жеткіліксіз ADV ; !"Use/MT"
қызық:қызық ADV ; !"Use/MT"
адамзаттық:адамзаттық ADV ; !"Use/MT"
үздікті:үздікті ADV ; !"Use/MT"
жауапкершіліксіз:жауапкершіліксіз ADV ; !"Use/MT"
жан%-тәнімен:жан%-тәнімен ADV ; !"Use/MT"
жайдарлы:жайдарлы ADV ; !"Use/MT"
есті:есті ADV ; !"Use/MT"
ақырғы:ақырғы ADV ; !"Use/MT"
жалқаулы:жалқаулы ADV ; !"Use/MT"
заңды:заңды ADV ; !"Use/MT"
заңды:заңды ADV ; !"Use/MT"
жеңілтек:жеңілтек ADV ; !"Use/MT"
сияқты:сияқты ADV ; !"Use/MT"
лингвистикалы:лингвистикалы ADV ; !"Use/MT"
логикалы:логикалы ADV ; !"Use/MT"
зәулім:зәулім ADV ; !"Use/MT"
медициналық:медициналық ADV ; !"Use/MT"
ұмытылмас:ұмытылмас ADV ; !"Use/MT"
әдістемелі:әдістемелі ADV ; !"Use/MT"
қазымырша:қазымырша ADV ; !"Use/MT"
жолда:жолда ADV ; !"Use/MT"
жұмсақ:жұмсақ ADV ; !"Use/MT"
жаугер:жаугер ADV ; !"Use/MT"
желқабаз:желқабаз ADV ; !"Use/MT"
абжауқын:абжауқын ADV ; !"Use/MT"
адамгершілікті:адамгершілікті ADV ; !"Use/MT"
сырлы:сырлы ADV ; !"Use/MT"
нақтылы:нақтылы ADV ; !"Use/MT"
жіңішке:жіңішке ADV ; !"Use/MT"
ұлттық:ұлттық ADV ; !"Use/MT"
табиғи:табиғи ADV ; !"Use/MT"
мұқият:мұқият ADV ; !"Use/MT"
сөзсіз:сөзсіз ADV ; !"Use/MT"
пайдасыз:пайдасыз ADV ; !"Use/MT"
кері:кері ADV ; !"Use/MT"
жүйкелі:жүйкелі ADV ; !"Use/MT"
сүйкімді:сүйкімді ADV ; !"Use/MT"
дегенмен:дегенмен ADV ; !"Use/MT"
белгілі:белгілі ADV ; !"Use/MT"
әйгілі:әйгілі ADV ; !"Use/MT"
ешқайда:ешқайда ADV ; !"Use/MT"
объективті:объективті ADV ; !"Use/MT"
әншейін:әншейін ADV ; !"Use/MT"
көрінімді:көрінімді ADV ; !"Use/MT"
тұспалсыз:тұспалсыз ADV ; !"Use/MT"
үздік:үздік ADV ; !"Use/MT"
кешқұрым:кешқұрым ADV ; !"Use/MT"
азаптанып:азаптанып ADV ; !"Use/MT"
парадоксты:парадоксты ADV ; !"Use/MT"
құмарта:құмарта ADV ; !"Use/MT"
сабырлы:сабырлы ADV ; !"Use/MT"
периодты:периодты ADV ; !"Use/MT"
нанымды:нанымды ADV ; !"Use/MT"
физикалы:физикалы ADV ; !"Use/MT"
ізетті:ізетті ADV ; !"Use/MT"
сыпайы:сыпайы ADV ; !"Use/MT"
сорлы:сорлы ADV ; !"Use/MT"
танымал:танымал ADV ; !"Use/MT"
мықты:мықты ADV ; !"Use/MT"
прагматикалы:прагматикалы ADV ; !"Use/MT"
қатерлі:қатерлі ADV ; !"Use/MT"
ашып%-жарып:ашып%-жарып ADV ; !"Use/MT"
негізгі:негізгі ADV ; !"Use/MT"
ұнамды:ұнамды ADV ; !"Use/MT"
болжамды:болжамды ADV ; !"Use/MT"
қағидалы:қағидалы ADV ; !"Use/MT"
мардымды:мардымды ADV ; !"Use/MT"
кәсіби:кәсіби ADV ; !"Use/MT"
озық:озық ADV ; !"Use/MT"
пропорционалды:пропорционалды ADV ; !"Use/MT"
пропорционалды:пропорционалды ADV ; !"Use/MT"
асқақ:асқақ ADV ; !"Use/MT"
психологиялы:психологиялы ADV ; !"Use/MT"
ежіктеп:ежіктеп ADV ; !"Use/MT"
кіршік:кіршік ADV ; !"Use/MT"
өтінішті:өтінішті ADV ; !"Use/MT"
абыржымастан:абыржымастан ADV ; !"Use/MT"
астын%-үстін:астын%-үстін ADV ; !"Use/MT"
даярлықпен:даярлықпен ADV ; !"Use/MT"
ақылды:ақылды ADV ; !"Use/MT"
ескерусіз:ескерусіз ADV ; !"Use/MT"
зауықсыз:зауықсыз ADV ; !"Use/MT"
керемет:керемет ADV ; !"Use/MT"
инабатты:инабатты ADV ; !"Use/MT"
жауапкерлікпен:жауапкерлікпен ADV ; !"Use/MT"
қамықтырғыш:қамықтырғыш ADV ; !"Use/MT"
келекелі:келекелі ADV ; !"Use/MT"
жарытымды:жарытымды ADV ; !"Use/MT"
зорға:зорға ADV ; !"Use/MT"
ғылыми:ғылыми ADV ; !"Use/MT"
астыртын:астыртын ADV ; !"Use/MT"
адақ:адақ ADV ; !"Use/MT"
нәпсіқор:нәпсіқор ADV ; !"Use/MT"
сөзсіз:сөзсіз ADV ; !"Use/MT"
мезгілдес:мезгілдес ADV ; !"Use/MT"
епті:епті ADV ; !"Use/MT"
әлеуметтік:әлеуметтік ADV ; !"Use/MT"
жұмсақ:жұмсақ ADV ; !"Use/MT"
мерекелі:мерекелі ADV ; !"Use/MT"
біруақытта:біруақытта ADV ; !"Use/MT"
біржерде:біржерде ADV ; !"Use/MT"
оңтүстікке:оңтүстікке ADV ; !"Use/MT"
эффектілі:эффектілі ADV ; !"Use/MT"
рухани:рухани ADV ; !"Use/MT"
спорадикалы:спорадикалы ADV ; !"Use/MT"
отырыңқырап:отырыңқырап ADV ; !"Use/MT"
төзімді:төзімді ADV ; !"Use/MT"
стратегиялы:стратегиялы ADV ; !"Use/MT"
байыпты:байыпты ADV ; !"Use/MT"
жіңішке:жіңішке ADV ; !"Use/MT"
жүйелі:жүйелі ADV ; !"Use/MT"
аяқасты:аяқасты ADV ; !"Use/MT"
долбарлы:долбарлы ADV ; !"Use/MT"
сезікті:сезікті ADV ; !"Use/MT"
символикалы:символикалы ADV ; !"Use/MT"
техникалық:техникалық ADV ; !"Use/MT"
технологиялық:технологиялық ADV ; !"Use/MT"
аумақтық:аумақтық ADV ; !"Use/MT"
алғысты:алғысты ADV ; !"Use/MT"
қағидалы:қағидалы ADV ; !"Use/MT"
себепті:себепті ADV ; !"Use/MT"
шиеленісті:шиеленісті ADV ; !"Use/MT"
кешке:кешке ADV ; !"Use/MT"
трагедиялық:трагедиялық ADV ; !"Use/MT"
мөлдір:мөлдір ADV ; !"Use/MT"
төтенше:төтенше ADV ; !"Use/MT"
шындап:шындап ADV ; !"Use/MT"
аздап:аздап ADV ; !"Use/MT"
жетімсіз:жетімсіз ADV ; !"Use/MT"
бірмәнді:бірмәнді ADV ; !"Use/MT"
бiрауыздан:бiрауыздан ADV ; !"Use/MT"
ұялмай%-қызармай:ұялмай%-қызармай ADV ; !"Use/MT"
нанғысыз:нанғысыз ADV ; !"Use/MT"
сөзсіз:сөзсіз ADV ; !"Use/MT"
төменде:төменде ADV ; !"Use/MT"
тынымсыз:тынымсыз ADV ; !"Use/MT"
абайсызда:абайсызда ADV ; !"Use/MT"
біржақты:біржақты ADV ; !"Use/MT"
әдейсіз:әдейсіз ADV ; !"Use/MT"
бірегей:бірегей ADV ; !"Use/MT"
төмен:төмен ADV ; !"Use/MT"
басқаша:басқаша ADV ; !"otherwise"
әмбебапты:әмбебапты ADV ; !"Use/MT"
артық:артық ADV ; !"Use/MT"
даусыз:даусыз ADV ; !"Use/MT"
пайдалы:пайдалы ADV ; !"Use/MT"
шеткі:шеткі ADV ; !"Use/MT"
өлердей:өлердей ADV ; !"Use/MT"
тіке:тіке ADV ; !"Use/MT"
қарқынмен:қарқынмен ADV ; !"Use/MT"
виртуалді:виртуалді ADV ; !"Use/MT"
ерікті:ерікті ADV ; !"Use/MT"
жылы:жылы ADV ; !"Use/MT"
батысқа:батысқа ADV ; !"Use/MT"
тұтастай:тұтастай ADV ; !"Use/MT"
ынталана:ынталана ADV ; !"Use/MT"
даналы:даналы ADV ; !"Use/MT"
кереметтей:кереметтей ADV ; !"Use/MT"



қалтырай:қалтырай ADV ; !"Use/MT"
батылдана:батылдана ADV ; !"Use/MT"
қалыпты:қалыпты ADV ; !"Use/MT"
қызғана:қызғана ADV ; !"Use/MT"
ауыр:ауыр ADV ; !"Use/MT"
тұманды:тұманды ADV ; !"Use/MT"
қорқақтай:қорқақтай ADV ; !"Use/MT"
қиындау:қиындау ADV ; !"Use/MT"
қалтырай:қалтырай ADV ; !"Use/MT"
тар:тар ADV ; !"Use/MT"
тыныш:тыныш ADV ; !"Use/MT"
шыдамды:шыдамды ADV ; !"Use/MT"
қараңғылау:қараңғылау ADV ; !"Use/MT"
кәміл:кәміл ADV ; !"Use/MT"
жайлы:жайлы ADV ; !"Use/MT"
жалықтыра:жалықтыра ADV ; !"Use/MT"
сәтті:сәтті ADV ; !"Use/MT"
жабырқай:жабырқай ADV ; !"Use/MT"
ақылмен:ақылмен ADV ; !"Use/MT"
таңдана:таңдана ADV ; !"Use/MT"
көндіре:көндіре ADV ; !"Use/MT"
көркемдей:көркемдей ADV ; !"Use/MT"
салтанатты:салтанатты ADV ; !"Use/MT"
елгезектене:елгезектене ADV ; !"Use/MT"
қалжыңдай:қалжыңдай ADV ; !"Use/MT"
кең:кең ADV ; !"Use/MT"
тәп%-тәуір:тәп%-тәуір ADV ; !"Use/MT"
жомарттанып:жомарттанып ADV ; !"Use/MT"
энергиялы:энергиялы ADV ; !"Use/MT"
жарқырай:жарқырай ADV ; !"Use/MT"
солғын:солғын ADV ; !"Use/MT"
шынымен:шынымен ADV ; !"Use/MT"
әлемдік:әлемдік ADV ; !"Use/MT"
толық:толық ADV ; !"Use/MT"
жарты:жарты ADV ; !"Use/MT"
тығыздай:тығыздай ADV ; !"Use/MT"
біріге:біріге ADV ; !"Use/MT"
әмірмен:әмірмен ADV ; !"Use/MT"
уақытылы:уақытылы ADV ; !"Use/MT"
сырттай:сырттай ADV ; !"Use/MT"
дәмді:дәмді ADV ; !"Use/MT"
қысқаша:қысқаша ADV ; !"Use/MT"
кінәлі:кінәлі ADV ; !"Use/MT"
желді:желді ADV ; !"Use/MT"
тігінен:тігінен ADV ; !"Use/MT"
дұрыс:дұрыс ADV ; !"Use/MT"
ойлана:ойлана ADV ; !"Use/MT"
дәлме%-дәл:дәлме%-дәл ADV ; !"Use/MT"
қорқа:қорқа ADV ; !"Use/MT"
бай:бай ADV ; !"Use/MT"
аққұба:аққұба ADV ; !"Use/MT"
жағымды:жағымды ADV ; !"Use/MT"
ақкөңіл:ақкөңіл ADV ; !"Use/MT"
шусыз:шусыз ADV ; !"Use/MT"
мақсатсыз:мақсатсыз ADV ; !"Use/MT"
ұялмай:ұялмай ADV ; !"Use/MT"
ойланбастан:ойланбастан ADV ; !"Use/MT"
мағынасыз:мағынасыз ADV ; !"Use/MT"
із%-түссіз:із%-түссіз ADV ; !"Use/MT"
әлсіз:әлсіз ADV ; !"Use/MT"
ұшы%-қиырсыз:ұшы%-қиырсыз ADV ; !"Use/MT"
байланыссыз:байланыссыз ADV ; !"Use/MT"
қатынаспай:қатынаспай ADV ; !"Use/MT"
шүбәсіз:шүбәсіз ADV ; !"Use/MT"
кіршіксіз:кіршіксіз ADV ; !"Use/MT"
ессіз:ессіз ADV ; !"Use/MT"
үн%-түнсіз:үн%-түнсіз ADV ; !"Use/MT"
өлшемсіз:өлшемсіз ADV ; !"Use/MT"
тыныш:тыныш ADV ; !"Use/MT"
кедейлікте:кедейлікте ADV ; !"Use/MT"
кінәсіз:кінәсіз ADV ; !"Use/MT"
қырағы:қырағы ADV ; !"Use/MT"
тәбетті:тәбетті ADV ; !"Use/MT"
орташа:орташа ADV ; !"Use/MT"
өңсіздеу:өңсіздеу ADV ; !"Use/MT"
уайымсыз:уайымсыз ADV ; !"Use/MT"
үрпиіп:үрпиіп ADV ; !"Use/MT"
баяғыдай:баяғыдай ADV ; !"Use/MT"
достарша:достарша ADV ; !"Use/MT"
бұрынғыша:бұрынғыша ADV ; !"Use/MT"
өзімізше:өзімізше ADV ; !"Use/MT"
суық:суық ADV ; !"Use/MT"
ақымақтықпен:ақымақтықпен ADV ; !"Use/MT"
жіті:жіті ADV ; !"Use/MT"
көңілдене:көңілдене ADV ; !"Use/MT"
екпіндеп:екпіндеп ADV ; !"Use/MT"
ексім:ексім ADV ; !"Use/MT"
мәссаған:мәссаған ADV ; !"Use/MT"
тіптен:тіптен ADV ; !"Use/MT"
шаттана:шаттана ADV ; !"Use/MT"
сәнді:сәнді ADV ; !"Use/MT"
қысымсыз:қысымсыз ADV ; !"Use/MT"
түсіңкі:түсіңкі ADV ; !"Use/MT"
күңгірт:күңгірт ADV ; !"Use/MT"
таңғаларлық:таңғаларлық ADV ; !"Use/MT"
тездетіп:тездетіп ADV ; !"Use/MT"
қырсықтана:қырсықтана ADV ; !"Use/MT"
мастықпен:мастықпен ADV ; !"Use/MT"
қызулықпен:қызулықпен ADV ; !"Use/MT"
алаңғасарланып:алаңғасарланып ADV ; !"Use/MT"
қиратарлықтай:қиратарлықтай ADV ; !"Use/MT"
сенімді:сенімді ADV ; !"Use/MT"
шалқасынан:шалқасынан ADV ; !"Use/MT"
көптеу:көптеу ADV ; !"Use/MT"
икемді:икемді ADV ; !"Use/MT"
жабайы:жабайы ADV ; !"Use/MT"
ойнақы:ойнақы ADV ; !"Use/MT"
майлы:майлы ADV ; !"Use/MT"
тікірейтіп:тікірейтіп ADV ; !"Use/MT"
тікірейіп:тікірейіп ADV ; !"Use/MT"
қапырық:қапырық ADV ; !"Use/MT"
тойғанша:тойғанша ADV ; !"Use/MT"
алыс:алыс ADV ; !"Use/MT"
жеміссіз:жеміссіз ADV ; !"Use/MT"
жүгіре:жүгіре ADV ; !"Use/MT"
белсенді:белсенді ADV ; !"Use/MT"
беделді:беделді ADV ; !"Use/MT"
еселеп:еселеп ADV ; !"Use/MT"
ынтамен:ынтамен ADV ; !"Use/MT"
қасақана:қасақана ADV ; !"Use/MT"
сендіре:сендіре ADV ; !"Use/MT"
бірлесе:бірлесе ADV ; !"Use/MT"
бейморальді:бейморальді ADV ; !"Use/MT"
өміршең:өміршең ADV ; !"Use/MT"
қатаң:қатаң ADV ; !"Use/MT"
сауатты:сауатты ADV ; !"Use/MT"
қоса:қоса ADV ; !"Use/MT"
табыссыз:табыссыз ADV ; !"Use/MT"
нәтижесіз:нәтижесіз ADV ; !"Use/MT"
маңызсыз:маңызсыз ADV ; !"Use/MT"
тегін:тегін ADV ; !"Use/MT"
қайтарымсыз:қайтарымсыз ADV ; !"Use/MT"
бүтіндей:бүтіндей ADV ; !"Use/MT"
таңдана:таңдана ADV ; !"Use/MT"
алаңдай:алаңдай ADV ; !"Use/MT"
үрейлі:үрейлі ADV ; !"Use/MT"
қырынан:қырынан ADV ; !"Use/MT"
жылдам:жылдам ADV ; !"Use/MT"
текке:текке ADV ; !"Use/MT"
теріс:теріс ADV ; !"Use/MT"
тату:тату ADV ; !"Use/MT"
көңілсіз:көңілсіз ADV ; !"Use/MT"
мақтанышпен:мақтанышпен ADV ; !"Use/MT"
жақындау:жақындау ADV ; !"Use/MT"
ұқыпты:ұқыпты ADV ; !"Use/MT"
маңызды:маңызды ADV ; !"Use/MT"
бәлкім:бәлкім ADV ; !"Use/MT"
аз:аз ADV ; !"Use/MT"

оңға:оңға ADV ; !"Use/MT"
түнде:түнде ADV ; !"Use/MT"
улы:улы ADV ; !"Use/MT"
соңына:соңына ADV ; !"Use/MT"
қамауда:қамауда ADV ; !"Use/MT"
ізінше:ізінше ADV ; !"Use/MT"
қатар:қатар ADV ; !"Use/MT"
жиіркенішті:жиіркенішті ADV ; !"Use/MT"
араласа:араласа ADV ; !"Use/MT"
өзекті:өзекті ADV ; !"Use/MT"
тік:тік ADV ; !"Use/MT"
содан:содан ADV ; !"Use/MT"
үмітсіз:үмітсіз ADV ; !"Use/MT"
үшеулеп:үшеулеп ADV ; !"Use/MT"
маңында:маңында ADV ; !"Use/MT"
шамасында:шамасында ADV ; !"Use/MT"
әдепсіз:әдепсіз ADV ; !"Use/MT"
бөліктеусіз:бөліктеусіз ADV ; !"Use/MT"
тәртіпсіз:тәртіпсіз ADV ; !"Use/MT"
қабілетсіз:қабілетсіз ADV ; !"Use/MT"
қараңғы:қараңғы ADV ; !"Use/MT"
тығыз:тығыз ADV ; !"Use/MT"
ұйымдасқан:ұйымдасқан ADV ; !"Use/MT"
көктемде:көктемде ADV ; !"Use/MT"
алтындай:алтындай ADV ; !"Use/MT"
қамқорлықпен:қамқорлықпен ADV ; !"Use/MT"
айламен:айламен ADV ; !"Use/MT"
мұндай:мұндай ADV ; !"Use/MT"
жан%-жақтан:жан%-жақтан ADV ; !"Use/MT"
түрлі%-түсті:түрлі%-түсті ADV ; !"Use/MT"
көктемде:көктемде ADV ; !"Use/MT"
шаршаңқы:шаршаңқы ADV ; !"Use/MT"
аз%-аздан:аз%-аздан ADV ; !"Use/MT"
у%-шу:у%-шу ADV ; !"Use/MT"
тәнік:тәнік ADV ; !"Use/MT"
екеулеп:екеулеп ADV ; !"Use/MT"
алтаумыз:алтаумыз ADV ; !"Use/MT"



!=============!
 LEXICON Verbs
!=============!


ұттыр:ұттыр V-IV ; ! ""
ұтыл:ұтыл V-IV ; ! ""
сипа:сипа V-TV ; ! ""
міңгірле:міңгірле V-IV ; ! ""
күбірле:күбірле V-IV ; ! ""
құпта:құпта V-TV ; ! ""
қатайт:қатайт V-TV ; ! ""
молай:молай V-IV ; ! ""
ынтымақтас:ынтымақтас V-IV ; ! ""
жаяула:жаяула V-IV ; ! ""
еңіре:еңіре V-IV ; ! ""
бек:бек V-IV ; ! ""
дәйекте:дәйекте V-TV ; !"Use/MT"
оқ:оқ V-TV ; ! ""
таңғала:таңғала V-TV ; ! "stare"
таян:таян V-TV ; ! "rely on"
тұтандыр:тұтандыр V-TV;
қуғында:қуғында V-IV;
баянда:баянда V-TV;
маңайлас:маңайлас V-IV ; ! ""
жұғыс:жұғыс V-IV ; ! ""
түйсін:түйсін V-IV ; ! "Use/MT"
қастерле:қастерле V-TV ; ! ""
көм:көм V-TV ; ! ""
тізіл:тізіл V-IV ; ! ""
туыстастыр:туыстастыр V-IV ; ! ""
ілес:ілес V-IV ; !  ""
шұбатыл:шұбатыл V-IV ; !  ""
қалтырат:қалтырат V-TV ; ! "Use/MT"
тентіре:тентіре V-IV ; ! ""
сүмірейт:сүмірейт V-TV ; ! ""
тесіл:тесіл V-IV ; ! "" !Use/MT
қақсат:қақсат V-TV ; ! "Use/MT"
саба:саба V-TV ; ! ""
арпалыс:арпалыс V-IV ; ! ""
тайталас:тайталас V-IV ; ! ""
науқастан:науқастан V-IV ; ! ""
шүлдірле:шүлдірле V-IV ; ! ""
былшылда:былшылда V-IV ; ! ""
ырғал:ырғал V-IV ; ! ""
сандал:сандал V-IV ; ! ""
шатпақта:шатпақта V-IV ; ! ""
мыңқылда:мыңқылда V-IV ; ! ""
сылдырлат:сылдырлат V-IV ; ! ""
илан:илан V-IV ; ! ""
дөңгелен:дөңгелен V-IV ; ! ""
қозғалақтан:қозғалақтан V-IV ; ! ""
бұлталақта:бұлталақта V-IV ; ! ""
бұлтақта:бұлтақта V-IV ; ! ""
тыпырла:тыпырла V-IV ; ! ""
орал:орал V-IV ; ! ""
елесте:елесте V-IV ; ! ""
кірістір:кірістір V-TV ; ! ""
әурелен:әурелен V-IV ; ! ""
машақаттан:машақаттан V-IV ; ! ""
тербелт:тербелт V-TV ; ! ""
толқындат:толқындат V-TV ; ! ""
сабырсыздан:сабырсыздан V-IV ; ! ""
сүйреле:сүйреле V-TV ; ! ""
рухтандыр:рухтандыр V-TV ; ! ""
ұмтылдыр:ұмтылдыр V-TV ; ! ""
шабыттан:шабыттан V-IV ; ! ""
баула:баула V-IV ; ! ""
тұтан:тұтан V-IV ; ! ""
түрегел:түрегел V-IV ; ! "rise,stand"
балағаттас:балағаттас V-IV ; ! ""
кескіле:кескіле V-TV ; ! ""
суыр:суыр V-TV ; !  ""
суырт:суырт V-TV ; !  ""
суырыс:суырыс V-TV ; !  ""
күйіп%-піс:күйіп%-піс V-IV ; ! ""
шелекте:шелекте V-IV ; ! ""
есей:есей V-IV ; ! ""
ырқ:ырқ V-IV ; ! ""  ! FIXME: CHECK not ырғы??
сең:сең V-IV ; ! "to dry up"
кеп:кеп V-IV ; ! "Use/MT"
қура:қура V-IV ; ! "Use/MT"
қымбатта:қымбатта V-IV ; ! ""
тұтат:тұтат V-TV ; ! ""
қалтылда:қалтылда V-IV ; ! ""
үйір:үйір V-TV ; ! "Use/MT"
шош:шош V-IV ; ! ""
айырыс:айырыс V-IV ; ! ""
қарман:қарман V-IV ; ! ""
қолтықтас:қолтықтас V-IV ; ! ""
міндеттен:міндеттен V-IV ; ! ""
жарал:жарал V-IV ; ! ""
шырмал:шырмал V-IV ; ! ""
қоздыр:қоздыр V-TV ; ! ""
үнемде:үнемде V-IV ; ! ""
түзулен:түзулен V-IV ; !  ""
қажа:қажа V-TV ; ! ""
сапыр:сапыр V-IV ; ! ""
тыңдал:тыңдал V-IV ; ! ""
тарттыр:тарттыр V-TV ; ! ""
әуеле:әуеле V-IV ; ! ""
шырматыл:шырматыл V-IV ; ! ""
омыр:омыр V-TV ; ! "Use/MT"
сыйғыз:сыйғыз V-TV ; ! "to hold"
ойнақшыт:ойнақшыт V-IV ; ! ""
қадат:қадат V-IV ; ! ""
шегенде:шегенде V-IV ; ! ""
герметизацияла:герметизацияла V-IV ; ! ""
саңылаусыздандыр:саңылаусыздандыр V-TV ; ! ""
іріңдет:іріңдет V-TV ; ! ""
тәкаппарлан:тәкаппарлан V-IV ; ! ""
құмарт:құмарт V-IV ; ! ""
дайындал:дайындал V-IV ; ! "Use/MT"
шендес:шендес V-IV ; ! ""
ақылсыздан:ақылсыздан V-IV ; ! ""
есалаңдан:есалаңдан V-IV ; ! ""
сескендір:сескендір V-TV ; ! ""
тие:тие V-TV ; ! ""
сас:сас V-IV ; ! ""
абдырас:абдырас V-IV ; ! ""
іріп%-шір:іріп%-шір V-IV ; ! ""
нақышта:нақышта V-TV ; ! "Use/MT"
тіктір:тіктір V-TV ; ! ""
істеткіз:істеткіз V-TV ; ! ""
үлестіріл:үлестіріл V-IV ; ! ""
ойлас:ойлас V-IV ; ! ""
үлес:үлес V-IV ; ! ""
түртпекте:түртпекте V-TV ; ! ""
ұстас:ұстас V-IV ; ! ""
берілме:берілме V-IV ; ! ""
жұлқылас:жұлқылас V-IV ; ! ""
жұлыс:жұлыс V-IV ; ! ""
қалғып%-мүлгі:қалғып%-мүлгі V-IV ; ! "Use/MT"
мүлгі:мүлгі V-IV ; ! "doze (?)"
шіміркен:шіміркен V-IV ; ! ""
шалын:шалын V-IV ; ! ""
тітіркен:тітіркен V-IV ; ! "Use/MT"
бықсы:бықсы V-IV ; ! ""
тұмандан:тұмандан V-IV ; ! ""
уәделес:уәделес V-IV ; ! ""
ыспатта:ыспатта V-IV ; ! ""
есірке:есірке V-TV ; ! ""
зарлан:зарлан V-IV ; ! ""
сарғылттан:сарғылттан V-IV ; ! ""
шағын:шағын V-IV ; ! ""
шарпы:шарпы V-IV ; ! ""

абайла:абайла V-TV ; ! "cautious,attentive,beware"
абалат:абалат V-TV ; ! "bother,trouble,harass,tease,set (a dog) on"
абдыра:абдыра V-IV ; ! "become perplexed,confused,taken aback"
абсорбциялан:абсорбциялан V-IV ; ! ""
абыржы:абыржы V-IV ; ! "anxious,uneasy,agitated,disturbed,confused,bustle"
автоматтандыр:автоматтандыр V-TV ; !
авторластыр:авторластыр V-TV ; !
ағар:ағар V-IV ; ! "to grow white"
агитацияла:агитацияла V-TV ; ! ""
ағыз:ағыз V-TV ; ! "make flow" NOTE caus
ағыл:ағыл V-IV ; ! "" NOTE pass?
ағыл:ағыл V-IV ; ! "хлынуть"
адақта:адақта V-TV ; ! "бродить,скитаться;отделиться"
адалда:адалда V-TV ; ! "justify"
адалсын:адалсын V-IV ; ! "pretend to be honest or just"
адас:адас V-IV ; ! "err,be mistaken,loose one's way,get lost"
адымда:адымда V-IV ; ! "to step"
ажарла:ажарла V-TV ; ! "украшать"
ажыра:ажыра V-IV ; ! "seperate,divorce,отделяться,отрываться"
ажыра:ажыра V-TV ; ! "seperate,divorce"
ажырат:ажырат V-TV ; ! "" caus
аз:аз V-IV ; ! "lose weight"
аз:аз V-IV ; ! "(перен.) сбиваться с пути;lose weiht"
азай:азай V-IV ; ! "уменьшаться"
аттат:аттат V-IV ; ! ""
азайт:азайт V-TV ; ! "уменьшать,убавлять" NOTE caus
азала:азала V-IV ; ! "be in mourning, express sorrow, present condolences"
азапта:азапта V-TV ; ! "мучить"
азарла:азарла V-TV ; ! "укорять,упрекать"
азғындан:азғындан V-IV ; ! "to be corrupted"
азғыр:азғыр V-TV ; ! "lead astray,corrupt,instigate" NOTE caus
аздыр:аздыр V-TV ; ! "neglect,reduce to exshaustion,lead astray,seduce" NOTE caus
азықтан:азықтан V-IV ; ! "to nourish oneself"
азына:азына V-IV ; ! "howl,neigh"
айғайла:айғайла V-IV ; ! "shout,bark at someone"
айғызда:айғызда V-TV ; ! "soil,dirty,smear,stain"
айда:айда V-TV ; ! "drive,cultivate,till,plough,twist someone round a finger"
айқайла:айқайла V-IV ; ! "shout loudly,raise an alarm"
айқас:айқас V-IV ; ! "cross"
айқында:айқында V-TV ; ! "bring to light"
айқындан:айқындан V-TV-PASS ; ! ""
айқышта:айқышта V-TV ; ! "to lay criss-cross"
айлала:айлала V-IV ; ! "contirve to,manage to"
аймала:аймала V-TV ; ! "embrace"
айнал:айнал V-IV ; ! "turn around,whirl,rotate"
айналдыр:айналдыр V-TV ; ! "to turn" NOTE caus
айналыс:айналыс V-IV ; ! "undertake something,choose an occupation"
айны:айны V-IV ; ! "spoil,lose flavor"
айныт:айныт V-TV ; ! "dissuade"
айрыл:айрыл V-IV ; ! "лишаться,разлучаться"
айрыл:айырылы V-IV ; ! "лишаться,разлучаться" Dir/LR
айт:айт V-TV ; ! "say,tell/сказать,говорить,рассказывать"  ! basically TV...
айт:айт V-IV ; ! ""
айтқыз:айтқыз V-TV ; ! "" caus
айтыс:айтыс V-IV ; ! ""
саула:саула V-IV ; ! ""
сейіл:сейіл V-IV ; ! ""
айттыр:айттыр V-TV ; ! ""
теңдестір:теңдестір V-TV ; ! ""
айық:айық V-IV ; ! "отрезвляться,выздоравливать"
айыпта:айыпта V-TV ; ! "обвинять,упрекать"
жазғыр:жазғыр V-TV ; ! ""
кінәла:кінәла V-TV ; ! ""
айыр:айыр V-TV ; ! "divide,seperate/отделять,различать,отнимать"
айырыл:айырыл V-IV ; ! "lose" !Use/MT
ақ:ақ V-IV ; ! "flow,stream,run,leak,pour out"
аккредитте:аккредитте V-TV ; ! ""
ақса:ақса V-IV ; ! "хромать"
ақта:ақта V-TV ; ! "оправдывать"
акцентте:акцентте V-IV ; ! ""
ақылдас:ақылдас V-IV ; ! ""
ақыр:ақыр V-IV ; ! ""
ақырында:ақырында V-TV ; ! "" ! Use/MT
алақайла:алақайла V-IV ; !
алақта:алақта V-IV ; ! "look about fearfully,look about in per­plexity"
ал:ал V-IV ; ! "take,recieve,buy,collect,"
ал:ал V-TV ; ! ""
алала:алала V-TV ; ! "show or give preference to some­one"
алалан:алалан V-IV ; ! "become variegated"
алаңғасарлан:алаңғасарлан V-IV ; ! "become inattentive,become absent-minded"
алаңда:алаңда V-IV ; ! "be distracted,be worried,be disturbed"
алаңдат:алаңдат V-TV ; !
алар:алар V-IV ; ! "to look about fearfully,to look about timmidly"
аласар:аласар V-IV ; ! "fall,sink,become lower"
аласта:аласта V-TV ; ! "drive out,banish,stigmatize,ostracize"
аласұр:аласұр V-IV ; ! "rush about,be confused"
алаула:алаула V-IV ; ! ""
албыра:албыра V-IV ; ! "blush,redden (face)"
алда:алда V-TV ; ! "deceive"
алдандыр:алдандыр V-TV ; ! "to amuse"
алдарқат:алдарқат V-TV ; ! ""
алдыр:алдыр V-TV ; ! "bring,deliver,disclose,find oneself robbed,suscribe"
алжы:алжы V-IV ; ! "be in one's dotage"і
алжас:алжас V-IV ; ! "err, be mistaken,be confused,find fault with,quarrel"
алқызылдан:алқызылдан V-IV ; ! "to become scarlet"
алқылда:алқылда V-IV ; ! "bulge out,protrude"
алқымда:алқымда V-TV ; ! "seize by the throat"
алқын:алқын V-IV ; ! "be out of breath,puff and pant,get excited,exert oneself"
алқындыр:алқындыр V-TV ; ! "to complete"
алмас:алмас V-IV ; ! "exchange,swap,be confused"
алмас:алмас V-TV ; ! "exchange,swap,be confused" ! FIXME CHECK TV
алмастыр:алмастыр V-TV ; ! ""
алпарыс:алпарыс V-IV ; ! "суетиться,возиться"
алтында:алтында V-TV ; ! "gild,cover with gold"
алшақта:алшақта V-IV ; ! "put on airs,feel at ease,feel unconstrained"
алшақтат:алшақтат V-TV ; ! Use/MT
алымда:алымда V-TV ; ! ""
алыс:алыс V-IV ; ! "fight,wrestle"
алыста:алыста V-IV ; ! "move off,move away,keep away from"
алыстат:алыстат V-TV ; ! "to remove"
алыстыр:алыстыр V-TV ; ! "set (on),urge on,incite"
амалда:амалда V-TV ; ! "contrive,manage,find a way out"
амандас:амандас V-IV ; ! "greet,visit,see each other"
анатомда:анатомда V-TV ; ! "to perform an autopsy"
аңғар:аңғар V-TV ; ! "to understand"
аңғырттан:аңғырттан V-TV ; ! "to display carelessness"
анда:анда V-IV ; ! "pour out"
аңда:аңда V-TV ; ! "understand,guess"
андат:андат V-TV ; ! ""
аңды:аңды V-TV ; ! "be on the watch for,lie in wait for,be in pursuit of"
аңқы:аңқы V-TV ; ! "to spread"
аңқылда:аңқылда V-TV ; ! "to speak plainly/говорить простодушно"
аннексияла:аннексияла V-TV ; ! "to annex"
аңса:аңса V-IV ; ! "thirst for,yearn for"
аңса:аңса V-TV ; !
антала:антала V-TV ; ! "press,surround,encircle"
аңтарыл:аңтарыл V-IV ; ! "to be disturbed"
анықта:анықта V-TV ; ! "elucidate,clarify,define,specify"
анықта:анықта V-TV ; ! "выяснять,определять,уточнять"
аңыра:аңыра V-IV ; ! ""
аңыр:аңыр V-IV ; ! "to stop for a while"
апалақта:апалақта V-IV ; ! "be at a loss,be confused"
апар:апар V-TV ; ! "take (somewhere)" FIXME CHECK
көр:көр V-TV ; !
апшы:апшы V-IV ; ! "shrink;protest"
араздас:араздас V-IV ; ! "quarrel"
арала:арала V-TV ; ! "saw,walk among"
аралас:аралас V-IV ; ! "merge,blend/принимать участие,вмешиваться,смешивать"
!transitive or not?
араластыр:араластыр V-IV ; ! ""
арамда:арамда V-TV ; ! ""
арба:арба V-IV ; ! "завораживать,гипнотизировать,заколдовывать"
арқалан:арқалан V-IV ; ! "to lean upon someone"
арқалат:арқалат V-TV ; ! "to load on someone's back"
арқанда:арқанда V-TV ; ! "to tie"
арқыра:арқыра V-IV ; ! "to neigh loudly (of a stallion)"
арлан:арлан V-IV ; ! "be ashamed"
арманда:арманда V-IV ; !
арна:арна V-TV ; ! "dedicate/предназначать,посвящать"
!арнал:арнал V-IV ; ! "" ! FIXME: this can be derived as passive of "арнау"
арсылда:арсылда V-IV ; ! "to bark"
арсыздан:арсыздан V-IV ; ! ""
арт:арт V-IV ; ! "augment,rise/увеличиваться,умножаться"
арттыр:арттыр V-TV ; ! "to enlarge" NOTE caus
артыл:артыл V-IV ; !
аршы:аршы V-TV ; ! "clean"
аршында:аршында V-TV ; ! "to measure in arshines"
ары:ары V-IV ; ! "to become tired"
арыздас:арыздас V-IV ; ! "to bid good-bye (to a dying person)"
арықсын:арықсын V-TV ; ! "to consider meager"
арықта:арықта V-IV ; ! "to become thin"
арықтат:арықтат V-TV ; ! "to reduce (cattle) to emaciation" NOTE caus
арыл:арыл V-IV ; ! "free oneself (of),get rid (of)"
арыт:арыт V-TV ; ! "to tire out" (kaz tat) caus
ас:ас V-IV ; ! "перевалить"
ас:ас V-TV ; ! "prepare food"
асқақта:асқақта V-IV ; ! "to display haughtiness"
асқын:асқын V-IV ; ! "осложниться"
асқындыр:асқындыр V-TV ; ! ""
аспанда:аспанда V-IV ; ! "to rise up"
аспаптан:аспаптан V-IV ; ! "to be equipped with tools"
ассигнациялан:ассигнациялан V-IV ; ! ""
ассимиляцияла:ассимиляцияла V-TV ; ! "to assimilate"
астарла:астарла V-IV ; ! "to line"
астарла:астарла V-TV ; ! "to line"
асық:асық V-IV ; ! "hurry"
асықтыр:асықтыр V-TV ; ! "" caus
асыра:асыра V-TV ; ! "feed,keep,support,maintain"
асыр:асыр V-TV ; ! "drive off,drive through,overfill"
ата:ата V-TV ; ! "call by name,mention"
атақтан:атақтан V-IV ; ! "to be popular"
атан:атан V-IV ; ! "именоваться,называться" pass
ат:ат V-TV ; ! "shoot,fire,splash"
атқар:атқар V-TV ; ! "исполнять,выполнять"
болдырт:болдырт V-TV ; ! ""
аттан:аттан V-IV ; ! ""
аттаныс:аттаныс V-TV ; ! "to set out together"
атыл:атыл V-IV ; ! ""
атыстыр:атыстыр V-TV ; ! ""
төңкер:төңкер V-TV ; ! ""
аудар:аудар V-TV ; ! "to throw down" (kaz tat) caus
аудар:аудар V-TV ; ! "translate"
ауқымдан:ауқымдан V-IV ; ! ""
аула:аула V-TV ; ! "to hunt"
аулақта:аулақта V-TV ; ! "to become separated"
аулақта:аулақта V-IV ; ! ""
аулақтан:аулақтан V-IV ; ! ""
ауна:ауна V-IV ; ! "to turn/валяться"
аунап%-құна:аунап%-құна V-IV ; ! "to rest" FIXME CHECK
аунат:аунат V-TV ; ! "to drag in" (kaz tat) caus
ауыр:ауыр V-IV ; ! "болеет"
ауыр:ауыр V-IV ; ! "болит"
ауырла:ауырла V-IV ; ! "to become heavy"
ауырсын:ауырсын V-IV ; ! "to be burdensome"
ауырт:ауырт V-TV ; ! "to cause pain" (kaz tat) caus
ауыс:ауыс V-IV ; ! "move,pass"
ауыстыр:ауыстыр V-TV ; ! "" caus
ауытқы:ауытқы V-IV ; ! "to reel"
аш:аш V-TV ; ! "open,reveal,unlock,discover"
ашулан:ашулан V-IV ; ! "to be angry"
ашуландыр:ашуландыр V-TV ; !
ашық:ашық V-IV ; ! "to famish"
ашын:ашын V-IV ; ! "возмущаться,испытывать душевную боль"
ашыт:ашыт V-TV ; ! "itch,gawn,acidify"
ая:ая V-TV ; ! "жалеть,щадить,сжаливаться"
аяқта:аяқта V-TV ; ! "complete"
аяқталған:аяқталған A1 ; ! ""
аяла:аяла V-TV ; ! "беречь,ласкать,лелеять"
аялда:аялда V-IV ; ! "задерживаться"
аяңда:аяңда V-IV ; ! ""
бұрқан:бұрқан V-IV ; ! ""
кіжірей:кіжірей V-IV ; ! ""
бойсұн:бойсұн V-IV ; ! ""
бағала:бағала V-TV ; ! "оценивать"
бағын:бағын V-IV ; ! "obey,comply,submit"
бағыс:бағыс V-TV-NOPASS ; ! "educate,look after" (kaz tat) coop
бағытта:бағытта V-TV ; ! "select a course of action" (tat) caus
бағышта:бағышта V-TV ; ! "to intend (for)"
байқа:байқа V-TV ; ! "watch,observe,notice"
!байқал:байқал V-IV ; ! "" ! FIXME: can be derived as passive of 'байқау'
байла:байла V-TV ; ! "tie up,communicate"
байланыс:байланыс V-IV ; ! "to associate (with)"
байланыс:байланыс V-IV ; ! "придираться"
байланыстыр:байланыстыр V-TV ; ! "" caus
байсалдан:байсалдан V-IV ; !
байымда:байымда V-IV ; ! "вникать"
байыт:байыт V-TV ; ! "to enrich" (kaz tat) caus
бақ:бақ V-TV ; ! "look,scrutinize"
бақ:бақ V-TV ; ! "воспитывать,пасти,присматриваться"
бақталастыр:бақталастыр V-IV ; ! "" caus?
бақыла:бақыла V-TV ; ! "наблюдвать,контролировать,проверять"
бақылда:бақылда V-IV ; ! "to bleat"
бақылдас:бақылдас V-IV ; ! "to say farewell"
бақыр:бақыр V-IV ; ! "cry out"
бақыр:бақыр V-IV ; ! "кричать,ревет,бранить"
балағатта:балағатта V-TV ; ! ""
балқы:балқы V-IV ; ! "to melt"
балқыт:балқыт V-TV ; ! "to soften" (kaz tat) caus
балпылда:балпылда V-IV ; ! "to mumble"
балтала:балтала V-TV ; ! "to hew"
балшықта:балшықта V-TV ; ! "to soil"
бальзамда:бальзамда V-TV ; !
бапта:бапта V-TV ; ! ""
бар:бар V-IV ; ! ""
барла:барла V-TV ; ! ""
барлық:барлық V-IV ; ! "закатиться в плаче"
барлық:барлық V-IV ; ! "запалиться /о лошади/"
баррикадала:баррикадала V-TV ; ! "to barricade"
бартылда:бартылда V-TV ; ! "to make a knocking noise"
барылда:барылда V-IV ; ! "to shout loudly"
барымтала:барымтала V-TV ; ! "to plunder"
бас:бас V-IV ; ! "вставать"
бас:бас V-TV ; ! "давить;печатать"
басқар:басқар V-TV ; ! "руководить,возглавлять,управлять"
басқасын:басқасын V-IV ; ! "to avoid"
баста:баста V-TV ; ! "start,begin"
баста:баста V-TV ; ! "начинать,приступать"
бастықтыр:бастықтыр V-IV ; ! "to train"
басын:басын V-TV ; ! "to neglect"
бат:бат V-IV ; ! "погружаться,тонуть;осмелиться"
батылдан:батылдан V-IV ; !
батыр:батыр V-TV ; ! "" caus
баул:баул V-TV ; ! ""  ! Dir/LR ! Err/Orth
баул:бау%{y%}л V-TV ; ! ""
баянда:баянда V-TV ; ! "докладывать,рассказывать,излагать"
баянда:баянда V-TV;
баяула:баяула V-IV ; ! "to slow down"
баяулат:баяулат V-TV ; ! ""
баяусы:баяусы V-IV ; ! "to slow down"
без:без V-IV ; ! "renounce,disavow; потерять,отвыкать"
безе:безе V-TV ; ! "украшать; adorn,embellish,decorate"
бейімде:бейімде V-TV ; ! "to incline"
бейнеле:бейнеле V-TV ; ! ""
бекі:бекі V-IV ; ! "укрепляться;утверждать (приказ,план)"
бекін:бекін V-IV ; ! "решиться; be strenghtened,be fixed"
бекіт:бекіт V-TV ; ! "lock,fasten"
белбеуле:белбеуле V-TV ; ! ""
белбеуле:белбеуле V-TV ; ! "to gird"
белгіле:белгіле V-TV ; ! "определять; to mark"
белде:белде V-IV ; ! "to aim"
белдес:белдес V-IV ; ! "to wrestle"
белдеуле:белдеуле V-TV ; ! "to encircle yurt with rope to fasten felts to framework"
белсен:белсен V-IV ; ! "train oneself,display activity"
бер:бер V-TV ; ! "give"
бер:бер V-TV ; ! "давать,отдавать,сдавать"
бәсеңдет:бәсеңдет V-TV ; !
бесеуле:бесеуле V-TV ; ! "to do something in groups of five"
бәстес:бәстес V-IV ; ! "argue,bet"
бет:бет V-IV ; ! "~end" FIXME CHECK
бетте:бетте V-IV ; ! ""
биікте:биікте V-IV ; ! ""
биле:биле V-IV ; ! "танцевать"
биле:биле V-TV ; ! "танцевать;владеть,править"
билеп%-төсте:билеп%-төсте V-IV ; ! "to rule"
біл:біл V-TV ; ! "know,understand"
білдір:білдір V-TV ; ! "значить" FIXME NOTE caus
біліс:біліс V-TV ; ! "to associate with" (kaz tat) coop
бірік:бірік V-IV ; ! ""
біріктір:біріктір V-TV ; ! "join"  ! Use/MT eng-kaz
бірлес:бірлес V-IV ; ! ""
біт:біт V-IV ; ! "кончаться,заканчиваться; terminate"
бітір:бітір V-TV ; ! "заканчивать; finish" FIXME this looks as a causative to me /I.S./ ! FIXME: CAUSATIVE
блокта:блокта V-TV ; !
бозар:бозар V-IV ; ! "to turn gray"
бозарт:бозарт V-TV ; ! "to cause to fade" FIXME CHECK
бойжет:бойжет V-IV ; ! "to grow up"
бойкотта:бойкотта V-TV ; !
бойлат:бойлат V-TV ; ! "to drive in"
боқта:боқта V-IV ; ! ""
қажы:қажы V-IV ; ! ""
бол:бол V-IV ; ! "1. быть; be/become"
бөл:бөл V-TV ; ! "separate; делить"
болбыра:болбыра V-IV ; ! "to become languid"
болдыр:болдыр V-IV ; ! "to get tired"
болдыр:болдыр V-TV ; ! "допускать" (kaz tat) caus
бөле:бөле V-TV ; ! "swaddle"
болжа:болжа V-TV ; ! "предвидеть,предполагать"
бөлін:бөлін V-TV ; ! ""
байқат:байқат V-TV ; ! ""
бөліс:бөліс V-TV ; ! "share"
бөлшекте:бөлшекте V-TV ; ! "делить"
болыс:болыс V-IV ; ! "помогать"
бомбала:бомбала V-TV ; ! ""
бордақыла:бордақыла V-TV ; ! "to fatten cattle" (tat) caus
борла:борла V-TV ; ! "to whiten" (tat) caus
борпылдат:борпылдат V-TV ; ! "to turn up" (kaz tat) caus
борсаңда:борсаңда V-IV ; ! "to run clumsily"
борсы:борсы V-IV ; ! "to become stale"
борыштан:борыштан V-IV ; ! "to borrow"
боса:боса V-IV ; ! "пустеть,освобождаться;ослабевать"
босат:босат V-TV ; ! "" caus
босат:босат V-TV ; ! "to empty, free (from)" NOTE caus
бос:бос V-IV ; ! "to scatter"
боя:боя V-TV ; ! "to paint"
бу:бу V-TV ; ! "evaporate"
бу:бу V-TV ; ! "завязывать,связывать;упаковывать"
бүгелекте:бүгелекте V-IV ; ! "to be disquieted by stings of gadflies (of horses)"
бұдырла:бұдырла V-TV ; ! "to make uneven"
бұжырла:бұжырла V-TV ; ! "to make speckled"
бұзақылан:бұзақылан V-IV ; ! "to make a row"
бұзаула:бұзаула V-IV ; ! "to calve"
бұз:бұз V-TV ; ! "spoil"
бұз:бұз V-TV ; ! "портить,нарушать,разрешить"
бүйірле:бүйірле V-TV ; ! "to lash the sides (of a horse)"
бұйрала:бұйрала V-TV ; ! "to curl"
бүйт:бүйт V-IV ; ! "do this way"
бүйт:бүйт V-TV ; ! "do this way"
бұйыр:бұйыр V-TV ; ! "order"
бұқ:бұқ V-IV ; ! "to stoop"
бүк:бүк V-TV ; ! "fold"
бүк:бүк V-TV ; ! "to bend"
бүкпеле:бүкпеле V-IV ; ! "to hobble a skittish mare while milking her"
бүкпеле:бүкпеле V-TV ; ! "to hobble a skittish mare while milking her"
булан:булан V-IV ; ! ""
бұлға:бұлға V-IV ; ! "wave" ! Use/MT
бүлдір:бүлдір V-TV ; ! "to spoil"
үмітсіздендір:үмітсіздендір V-TV ; ! ""
егерле:егерле V-IV ; ! ""
бүлін:бүлін V-IV ; ! "to spoil"
булық:булық V-IV ; ! "to suffocate"
бұрал:бұрал V-IV ; ! "wind"
бүр:бүр V-TV ; ! "to stitch pleats"
бұр:бұр V-TV ; ! "turn"
бұра:бұра V-TV ; ! ""
бұрғыла:бұрғыла V-TV ; ! "to bore"
бүріс:бүріс V-IV ; ! "to shrink"
бүрк:бүрк V-TV ; ! "to spray"
бүрке:бүрке V-TV ; ! "to cover"
бүркемеле:бүркемеле V-TV ; ! "to disguise"
бүркен:бүркен V-TV ; ! "to cover oneself" (kaz tat) refl
бұрқылда:бұрқылда V-IV ; ! "to bubble"
бұрқыра:бұрқыра V-IV ; ! "to come in flocks"
бүрле:бүрле V-IV ; ! "to goffer"
бұрмала:бұрмала V-TV ; ! "pervert"
бүрмеле:бүрмеле V-TV ; ! "to pleat (a dress)"
бүрсеңде:бүрсеңде V-IV ; ! "to shrivel from cold"
бұта:бұта V-TV ; ! "to hew"
бұтақтан:бұтақтан V-IV ; ! "to ramify"
бүтінде:бүтінде V-TV ; ! "to make whole"
быжылда:быжылда V-IV ; !
бықсы:бықсы V-IV ; ! "to smoke"
бықырла:бықырла V-IV ; ! "to team"
былға:былға V-TV ; ! "пачкать,марать"
былдырлат:былдырлат V-TV ; !
бырқылда:бырқылда V-IV ; ! "to boil intensely"
быршы:быршы V-IV ; ! "to get overcurdled (of sour milk)"
бытыра:бытыра V-IV ; ! "to disperse"
бытырла:бытырла V-IV ; ! "to crack"
бытыс:бытыс V-IV ; ! "to get mixed"
винтте:винтте V-TV ; ! "to screw in"
ғажаптан:ғажаптан V-IV ; ! "to be surprised"
гуілде:гуілде V-IV ; ! "to whistle"
гүлде:гүлде V-IV ; ! "plant flowers"
гүлден:гүлден V-IV ; !
дағдар:дағдар V-IV ; ! "to become perplexed"
дағдылан:дағдылан V-IV ; ! "to arm oneself"
дағдылан:дағдылан V-TV ; ! "to arm oneself"
дайында:дайында V-TV ; ! ""
дамы:дамы V-IV ; ! "развиваться,расти"
дамыт:дамыт V-TV ; ! "develop" (kaz tat) ! Der/Caus
даңғылдан:даңғылдан V-IV ; ! "to be well-trodden"
даңғырла:даңғырла V-IV ; ! ""
даңғырлат:даңғырлат V-TV ; ! "" ! Der/Caus
даңқта:даңқта V-TV ; ! "to announce"
даулас:даулас V-IV ; ! ""
дауыста:дауыста V-IV ; ! ""
даярла:даярла V-TV ; ! "prepare"
дебютте:дебютте V-IV ; ! ""
де:де V-TV-NOPASS ; ! "speak"
дедекте:дедекте V-IV ; ! "to walk with hasty steps"
де:делін V-TV-PASS ; ! "speak"
дәлде:дәлде V-TV ; ! "to elucidate"
дәлелде:дәлелде V-TV ; ! "prove"
демал:демал V-IV ; ! "отдыхать"
тынық:тынық V-IV ; ! ""
дәмде:дәмде V-TV ; !
демде:демде V-TV ; ! "to help" көңілін демдеу
демде:демде V-TV ; ! "заварить" чәй
дәмден:дәмден V-IV ; ! "to become tasty"
дәмелен:дәмелен V-IV ; ! "to hope"
демократтан:демократтан V-IV ; ! "to become democratised"
деңгейле:деңгейле V-TV ; !
дәнде:дәнде V-IV ; ! "to make a habit of frequently calling somewhere"
денде:денде V-TV ; ! ""
дәнекерле:дәнекерле V-TV ;
дәріле:дәріле V-TV ; ! "to disinfect" (tat) caus
дәріпте:дәріпте V-TV ; ! Use/MT`
дәрттендір:дәрттендір V-TV ; ! "to inspire"
делдалда:делдалда V-IV ; !
дестеле:дестеле V-TV ; ! "to count by tens"
деформацияла:дфеормацияла V-TV ; ! ""
децентрализацияла:децентрализацияла V-TV ; !
диверсификацияла:диверсификацияла V-TV ; ! ""
дисквалификацияла:дисквалификацияла V-TV ; !
дірілде:дірілде V-IV ; ! "дрожать,трястись,трепетать"
дрейфте:дрейфте V-IV ; !
доғар:доғар V-TV ; ! ""
долдан:долдан V-IV ; ! ""
домала:домала V-IV ; ! "slide down"
зула:зула V-IV ; ! ""
дуала:дуала V-TV ; !
әбігерле:әбігерле V-TV ; ! "disturb,upset"
әйнекте:әйнекте V-TV ; !
европалас:европалас V-IV ; ! "to become europeanised" (tat) recognise европалаш
еге:еге V-TV ; ! "saw"
егес:егес V-IV ; ! "to dispute"
егеуле:егеуле V-TV ; ! "to file (work with a file)"
әдепсізден:әдепсізден V-IV ; ! "prove to be impolite or indecorous"
ежеле:ежеле V-TV ; ! "spell"
ежікте:ежікте V-TV ; ! "spell or do smth thoroughly"
әжуала:әжуала V-IV ; ! "deride,chaff"
ез:ез V-TV ; ! "squish"
езіп%-жаншы:езіп%-жаншы V-TV ; ! "" ! Use/MT
әзілдес:әзілдес V-IV ; ! "swap jokes,chaff one" (kaz tat) coop
әзірле:әзірле V-TV ; ! "готовить,подготавливать,приготавливать"
әйгіле:әйгіле V-TV ; ! "proclaim"
ек:ек V-TV ; !
әкел:әкел V-TV ; ! "bring" FIXME CHECK
әкет:әкет V-TV ; ! "take away" FIXME CHECK
екпінде:екпінде V-IV ; ! "to rush"
екше:екше V-TV ; ! "to sift (grain)"
екше:екше V-TV ; ! "обдумывать"
елбеле:елбеле V-IV ; !
изе:изе V-TV ; ! ""
ізден:ізден V-IV ; !
әлден:әлден V-IV ; ! "become strong"
еле:еле V-IV ; ! "замечать,обращать внимание" FIXMECHECK
еле:еле V-TV ; ! "замечать,обращать внимание"
еле:еле V-TV ; ! "просеивать"
әлектен:әлектен V-IV ; ! "have trouble,be tormented"
елеме:елеме V-TV ; !
менсінбе:менсінбе V-TV ; !
елеңде:елеңде V-IV ; ! "to look back fearfully"
елестет:елестет V-TV ; ! ""
елікте:елікте V-TV ; ! ""
қарат:қарат V-TV ; ! ""
әлпеште:әлпеште V-TV ; ! "cherish,rear,bring up"
әлсізден:әлсізден V-IV ; ! "become weak"
әлсіре:әлсіре V-IV ; ! "get weak, lose strength"
әлсірет:әлсірет V-TV ; !
емде:емде V-TV ; ! ""
емпеңде:емпеңде V-IV ; ! "to walk fast"
еңбекте:еңбекте V-IV ; ! "crawl,creep"
еңбектен:еңбектен V-IV ; ! ""
енгіз:енгіз V-TV ; ! "make go in, insert" ! Der/Caus
ендір:ендір V-TV ; !
ен:ен V-IV ; ! "enter"
таластыр:таластыр V-IV ; ! ""
еңкей:еңкей V-IV ; ! "bend"
еңсер:еңсер V-TV ; ! "lessen"
ентеле:ентеле V-IV ; ! "to rush"
ентелес:ентелес V-IV ; ! "to rush somewhere together with others"
ентелес:ентелес V-IV ; ! "напирание"
әпер:әпер V-TV ; ! "buy for another"
епте:епте V-TV ; ! "to gain"
ерегіс:ерегіс V-IV ; ! "to argue"
әрекеттен:әрекеттен V-IV ; ! "act,endeavor"
ерекшеле:ерекшеле V-TV ; ! ""
ер:ер V-IV ; ! "follow"
ереуілде:ереуілде V-IV ; ! ""
ері:ері V-IV ; ! "melt"
ерік:ерік V-IV ; ! "be bored"
ерін:ерін V-IV ; ! "лениться"
еріт:еріт V-TV ; ! "melt"
еркелет:еркелет V-TV ; ! ""
шылдырлат:шылдырлат V-TV ; ! ""
шылдырла:шылдырла V-IV ; ! ""
дыңылда:дыңылда V-IV ; ! ""
дыңылдат:дыңылдат V-TV ; ! ""
еркінде:еркінде V-IV ; ! "to feel free"
ерле:ерле V-IV ; ! "to distinguish oneself"
ерле:ерле V-TV ; ! "седлать"
ерт:ерт V-TV ; ! "" ! Der/Caus ! FIXME: CHECK
еселе:еселе V-TV ; ! ""
әсемде:әсемде V-TV ; ! "decorate,adorn,put in"
есеңгіре:есеңгіре V-IV ; ! "to weaken"
есеңгірет:есеңгірет V-TV ; !
есендес:есендес V-IV ; ! "to greet one another"
есепте:есепте V-TV ; ! "to count"
есептес:есептес V-IV ; ! "to take something into consideration"
әсерлен:әсерлен V-IV ; ! "have an impression"
есерлен:есерлен V-IV ; ! "to rave"
есерсоқтан:есерсоқтан V-IV ; ! "to rage"
ес:ес V-IV ; ! "twist,spin"
ес:ес V-TV ; ! "twist,spin"
әсіреле:әсіреле V-TV ; ! "hyperbolize"
есіт:есіт V-TV ; ! ""
ест:ест V-TV ; ! ""
ескер:ескер V-TV ; ! "pay attention"
ескерт:ескерт V-TV ; ! ""
ескір:ескір V-IV ; ! ""
есті:есті V-TV ; ! "hear"
!естіл:естіл V-IV ; ! "sound" !Use/MT ! looks like passive of 'есті'
ет:ет V-TV ; ! "do,make"
әуреле:әуреле V-IV ; ! "to torment"
әшкереле:әшкереле V-TV ; ! "reveal,expose"
жабдықта:жабдықта V-TV ; ! "to  supply"
жағала:жағала V-IV ; ! ""
жағалас:жағалас V-IV ; ! "to catch one another by throat" (kaz tat) coop
жағымпаздан:жағымпаздан V-IV ; !
жағын:жағын V-IV ; ! "to excel in flattery"
жағын:жағын V-TV ; ! "to excel in flattery" (kaz tat) refl
жазала:жазала V-TV ; ! ""
турала:турала V-TV ; ! ""
жаз:жаз V-TV ; ! "write"
жаздыр:жаздыр V-TV ; ! ""
жазыл:жазыл V-IV ; !
иекте:иекте V-IV ; !
жайбарақаттан:жайбарақаттан V-IV ; ! "to quietly enjoy one­self"
жайдақта:жайдақта V-TV ; ! ""
жайдақта:жайдақта V-TV ; ! "растаптывать"
жай:жай V-TV ; ! "to pasture"
жайқал:жайқал V-IV ; ! ""
жайла:жайла V-IV ; ! "to set up a summer camp"
жайлас:жайлас V-IV ; ! "to get settled"
жайластыр:жайластыр V-TV ; ! "to distribute" (kaz tat) ! Der/Caus
жайна:жайна V-IV ; ! "to get settled"
жайнат:жайнат V-TV ; ! ""
жайыл:жайыл V-IV ; ! ""
жақ:жақ V-IV ; ! "нравиться"
жақ:жақ V-TV ; ! "ignite"
жақ:жақ V-TV ; ! "сжигать,мазать"
жақсар:жақсар V-IV ; ! "to improve"
жақсарт:жақсарт V-TV ; ! "improve" ! Der/Caus
жақсыла:жақсыла V-TV ; ! "to accept as being good" (kaz tat) actually onle as gna_perf
жақта:жақта V-TV ; ! "to side with"
жақтыр:жақтыр V-TV ; ! "заставить разжечь" (kaz tat) ! Der/Caus
жақтыр:жақтыр V-TV ; ! "одобрять"
жақында:жақында V-IV ; ! "to approach"
жақындас:жақындас V-IV ; ! "to draw together"
жала:жала V-TV ; ! ""
жалаңашта:жалаңашта V-TV ; ! "to strip"
жалаңда:жалаңда V-IV ; ! "to be greedy"
жалға:жалға V-TV ; ! "add,attach,fasten"
жалған:жалған V-IV ; ! "to become tied" (kaz tat) ! Der/Refl
жалғас:жалғас V-IV ; ! "to join" (kaz tat) ! Der/Coop
жалғастыр:жалғастыр V-TV ; ! "" ! Der/Caus
жалда:жалда V-TV ; ! ""
жалқаулан:жалқаулан V-IV ; ! "to be lazy"
жалма:жалма V-TV ; ! ""
жалтақта:жалтақта V-IV ; ! ""
жалықтыр:жалықтыр V-TV ; ! "to pester" (kaz tat) ! Der/Caus
жалында:жалында V-IV ; ! "to flame"
жалын:жалын V-IV ; ! "to implore"
жама:жама V-TV ; ! "to mend"
жаманда:жаманда V-TV ; ! "to find fault (with)"
жамандас:жамандас V-IV ; ! "to detract each other" (kaz tat) ! Der/Coop
жампаңда:жампаңда V-IV ; ! ""
жампаңда:жампаңда V-TV ; ! ""
жамыл:жамыл V-TV ; ! "to cover oneself up"
жамыра:жамыра V-IV ; ! ""
жамыра:жамыра V-IV ; ! "to be admitted to ewes or cows for sucking (of lambs and calves)"
жана:жана V-IV ; ! "to go by"
жаңала:жаңала V-TV ; ! ""
жаңарт:жаңарт V-TV ; !
теорияландыр:теорияландыр V-TV ; !
жанарлан:жанарлан V-IV ; ! "to brighten (of eyes)"
жанас:жанас V-IV ; ! "to border" FIXME CHECK
жанастыр:жанастыр V-TV ; ! "to bring into contact" (kaz) ! Der/Caus
жанбаста:жанбаста V-IV ; ! "to lie on one's side"
жаңғырла:жаңғырла V-IV ; ! ""
жаңғырт:жаңғырт V-TV ; ! "modernize"
жандандыр:жандандыр V-TV ; ! "bring back to life"
жандан:жандан V-IV ; ! "to come to life"
жандыр:жандыр V-TV ; ! ""
жанжалдас:жанжалдас V-IV ; ! ""
жан:жан V-IV ; ! "burn"
жап:жап V-TV ; ! "close"
жапсыр:жапсыр V-TV ; ! "to glue"
жара:жара V-IV ; ! "be useful"

жарала:жарала V-TV ; ! ""
жаралан:жаралан V-IV ; ! ""
жарас:жарас V-IV ; ! ""
жарат:жарат V-TV ; ! "create"
жар:жар V-TV ; ! "split"
жарияла:жарияла V-IV ; ! ""
жарияла:жарияла V-TV ; ! "announce"
жарқыл:жарқыл V-IV ; !
жарқыра:жарқыра V-IV ; ! "shine"
жармас:жармас V-IV ; ! "cling"
жарықтан:жарықтан V-TV ; !"Use/MT"
жарықтандыр:жарықтандыр V-TV ; !"Use/MT"
жарыл:жарыл V-IV ; ! "collapse" !Use/MT
жарылқа:жарылқа V-TV ; ! "benefit" (tat) ! Der/Caus
жарыс:жарыс V-IV ; ! "" !Use/MT
!жаса:жаса V-IV ; ! "be __ old, (dial) live"
жаса:жаса V-TV ; ! "do,make"
жасақта:жасақта V-TV ; ! "organize"
жасан:жасан V-IV ; ! ""
жасат:жасат V-TV ; ! "make do, make (someone) make" ! Der/Caus
жасылдан:жасылдан V-IV ; ! "to become green"
жасыр:жасыр V-TV ; ! "conceal,hide"
жасырын:жасырын V-IV ; ! "hide oneself" (kaz tat) refl
жат:жат V-IV ; ! "lie"
жаттық:жаттық V-IV ; ! "to exercize"
жаттықтыр:жаттықтыр V-TV ; ! "train" Use/MT
жаудыр:жаудыр V-TV ; ! "" ! Der/Caus
жау:жау V-IV ; ! "percipitate"
жаула:жаула V-TV ; ! ""
же:же V-TV ; ! "eat"
жегіз:жегіз V-TV ; ! "feed"
жезөкшеле:жезөкшеле V-TV ; !
жекеле:жекеле V-TV ; ! "to separate"
жекешелендір:жекешелендір V-TV ; ! "" ! Der/Caus FIXME: CHECK
жекір:жекір V-IV ; ! "to shout"
жектір:жектір V-TV ; ! "to order (someone) to harness (a horse)" (kaz tat) ! Der/Caus
желдет:желдет V-TV ; ! ""
жел:жел V-TV ; ! "to trot"
желіктір:желіктір V-TV ; ! "to incite"
желімде:желімде V-TV ; ! "to glue"
желінде:желінде V-IV ; ! "to accumulate milk in udder (of cow before calving)"
желіс:желіс V-TV ; ! "to put trotters in a race"
желпілде:желпілде V-IV ; !
жемде:жемде V-TV ; ! "to rear" (tat) ! Der/Caus
жең:жең V-TV ; ! "win,overcome"
жеңілдет:жеңілдет V-TV ; !"Use/MT"
жеңіл:жеңіл V-IV ; ! ""
жер:жер V-IV ; ! "loose the habbit"
жер:жер V-TV ; ! "loose the habbit"
жеркен:жеркен V-IV ; ! "to feel disgust"
жерле:жерле V-TV ; ! "to bury"
көмдір:көмдір V-TV ; ! "to bury"
жерлен:жерлен V-IV ; ! ""
кей:кей V-IV ; ! ""
күректе:күректе V-IV ; ! ""
жетекте:жетекте V-IV ; ! ""
жетеле:жетеле V-TV ; ! "lead by hand"
жет:жет V-IV ; ! "reach"
жетілдір:жетілдір V-TV ; ! "to breed" (kaz tat) ! Der/Caus
жетіл:жетіл V-IV ; ! "to ripen"
жетімсіре:жетімсіре V-IV ; ! "to feel lonely"
жетіс:жетіс V-IV ; ! "to ripen (of fruit)"
жеткіз:жеткіз V-TV ; ! "to bring to" (kaz tat) ! Der/Caus
жәукемде:жәукемде V-TV ; ! "to tear into pieces"
жи:жи%{ъ%} V-TV ; ! ""
жиілен:жиілен V-IV ; ! "to become more frequent"
жиілет:жиілет V-TV ; ! "to make more frequent" (kaz tat) ! Der/Caus
жиіркен:жиіркен V-IV ; ! "to be squeamish"
жина:жина V-TV ; ! ""
жинақта:жинақта V-TV ; ! ""
жинал:жинал V-IV ; ! "" refl
жинастыр:жинастыр V-TV ; !
жиыстыр:жиыстыр V-TV ; !
жирен:жирен V-IV ; ! "to have an aversion"
жібер:жібер V-TV ; ! "send"
жібіт:жібіт V-TV ; !
жікте:жікте V-TV ; ! ""
жіңішкер:жіңішкер V-IV ; ! "to grow thinner"
жіңішкерт:жіңішкерт V-TV ; ! "to make thinner" (kaz tat) ! Der/Caus
жобала:жобала V-TV ; ! "to plan"
жоғал:жоғал V-IV ; ! "lose"
жоғалт:жоғалт V-TV ; ! "lose" ! Der/Caus
жоғарылат:жоғарылат V-TV ; ! ""
жойғыздыр:жойғыздыр V-TV ; ! "to force or compel someone to destroy" ! Der/Caus
жой:жой V-TV ; ! ""
жоқта:жоқта V-TV ; ! "miss,mourn"
жоқта:жоқта V-TV ; ! "наводить справки"
жола:жола V-IV ; ! "to approach"
жолақта:жолақта V-TV ; !
жолаушыла:жолаушыла V-IV ; ! "to leave"
жолда:жолда V-TV ; ! ""
жолық:жолық V-IV ; ! ""
жөнде:жөнде V-TV ; ! ""
жөнел:жөнел V-IV ; ! ""
жөнелт:жөнелт V-TV ; ! "" ! Use/MT
жорамалда:жорамалда V-TV ; ! "suppose"
жор:жор V-TV ; ! ""
жұбандыр:жұбандыр V-TV ; ! ""
рақаттандыр:рақаттандыр V-TV ; ! ""
жортақта:жортақта V-IV ; !
жоспарла:жоспарла V-TV ; ! "plan"
жұбат:жұбат V-TV ; ! "comfort"
жүгенде:жүгенде V-TV ; ! "to bridle"
жүгенсізден:жүгенсізден V-IV ; ! "to commit excesses"
жүгін:жүгін V-IV ; ! "sit cross-legged"
жүгір:жүгір V-IV ; ! "run"
жүгіріс:жүгіріс V-IV ; ! "to compete in running" (kaz tat) coop
жүгірт:жүгірт V-TV ; ! "run"
жүде:жүде V-IV ; ! "to grow thin"
жу:жу V-TV ; ! "wash"
жуын:жуын V-IV ; ! "bathe / wash oneself"
жүз:жүз V-IV ; ! "swim"
жұқ:жұқ V-TV ; ! "be communicated (of diseases)"
жұқтыр:жұқтыр V-TV ; !
жұл:жұл V-TV ; ! ""
тарамда:тарамда V-TV ; ! ""
жұл:жұл V-TV ; ! "pluck out"
жұлқы:жұлқы V-TV ; ! ""
жұм:жұм V-TV ; ! ""
тазалан:тазалан V-IV ; ! ""
жуғыз:жуғыз V-IV ; ! ""
жұмса:жұмса V-IV ; ! "soften"
жұмса:жұмса V-TV ; ! ""
жұмыртқала:жұмыртқала V-IV ; ! "to lay eggs"
жұмыста:жұмыста V-TV ; ! "procces"
жүнде:жүнде V-TV ; ! "to shear (a camel)"
жүргіз:жүргіз V-TV ; ! "make something go / lead" (kaz tat) ! Der/Caus
жүрексін:жүрексін V-IV ; ! ""
жүрексін:жүрексін V-IV ; ! "to be timid"
жүреле:жүреле V-IV ; ! "to squat"
жүр:жүр V-IV ; ! "move"
жусат:жусат V-TV ; ! "to let rest" (kaz tat) ! Der/Caus
жұта:жұта V-IV ; ! "лишиться скота во время джута"
жұт:жұт V-TV ; ! "swallow" USE/MT
жый:жый V-TV ; ! "to gather"
жық:жық V-TV ; ! "knock over (passive = fall over)"
жыла:жыла V-IV ; ! "cry,weep"
жылжы:жылжы V-IV ; ! "move" !Use/MT
жылжыт:жылжыт V-TV ; ! "to move" !Use/MT
жылтыра:жылтыра V-IV ; ! "to shine"
жылтырат:жылтырат V-TV ; ! "to illuminate" (kaz tat) ! Der/Caus
жылыт:жылыт V-TV ; !
жыми:жыми V-IV ; ! "to smile"
жындандыр:жындандыр V-TV ; !
көтер:көтер V-IV ; ! "shrug"
жырт:жырт V-TV ; ! "tear"
жыртыл:жыртыл V-IV ; ! ""
зағыптан:зағыптан V-IV ; ! "to become crippled"
зақымда:зақымда V-TV ; ! "to damage"
заулат:заулат V-TV ; ! "to gallop fast"
зауықтан:зауықтан V-IV ; ! "to want"
зек:зек V-TV ; ! ""
зерделе:зерделе V-TV ; ! ""
!зертте:зертте V-IV ; ! "research" ! FIXME: why would it be intransitive?
зертте:зертте V-TV ; ! "research"
зорла:зорла V-TV ; ! ""
зымыра:зымыра V-IV ; !
игер:игер V-TV ; ! ""
иелен:иелен V-TV ; ! ""
иемден:иемден V-TV ; ! ""
и:и V-TV ; ! "bend,curve"
иіл:иіл V-IV ; ! ""
иір:иір V-TV ; ! "spin"
иірт:иірт V-TV ; !
иіске:иіске V-TV ; ! "smell"
икемде:икемде V-TV ; !
ыңғайла:ыңғайла V-TV ; !
иле:иле V-TV ; !
импортта:импортта V-TV ; ! ""
инкассацияла:инкассацияла V-TV ; ! "" ! Use/MT
инфильтратта:инфильтратта V-TV ; ! ""
ионда:ионда V-TV ; ! "ionise"
ирелеңде:ирелеңде V-IV ; ! "wind"
ізде:ізде V-TV ; ! ""
ізде:ізде V-TV ; ! "seek,look for"
іздестір:іздестір V-TV ; ! "" ! Der/Caus?  Der/Coop?
іздет:іздет V-TV ; ! "" ! Der/Caus
іздеттір:іздеттір V-TV ; ! "" ! Der/Caus/Caus
ілгекте:ілгекте V-TV ; ! "to do up"
ілгері:ілгері V-IV ; ! "ahead"
ілгерілет:ілгерілет V-TV ; ! "to increase"
ілес:ілес V-IV ; !
іліктір:іліктір V-TV ; ! "to couple"
іл:іл V-IV ; ! "hang"
іл:іл V-TV ; ! ""
ілініс:ілініс V-IV ; ! "to be coupled"
ірілендір:ірілендір V-TV ; ! "to enlarge" (kaz tat) ! Der/Caus
іркілдет:іркілдет V-TV ; ! "to shake (of a wineskin)" (kaz tat) ! Der/Caus
ісін:ісін V-IV ; ! "to swell"
іс:іс V-IV ; ! "swell"
істе:істе V-IV ; ! "work"
істе:істе V-TV ; ! "do,make"
іш:іш V-TV ; ! "drink"
қабатта:қабатта V-TV ; ! "to pile in layers"
қабылда:қабылда V-TV-NOPASS ; ! ""
қабылда:қабылдан V-TV-PASS ; ! ""
қабын:қабын V-IV ; !
қабырғалас:қабырғалас V-IV ; ! "to equal"
қабыршақтан:қабыршақтан V-IV ; ! "to be covered with a thin layer (of ice)" (kaz tat) ?refl; FIXME CHECK
қабыс:қабыс V-IV ; ! "to become flat"
қағыс:қағыс V-IV ; ! "браниться"
қағыс:қағыс V-IV ; ! "тесниться"
қағыс:қағыс V-TV ; ! "вколачивать" (каz tat) coop
қағыстыр:қағыстыр V-TV ; ! "to seek out"
соғыстыр:соғыстыр V-TV ; ! ""
қағыстыр:қағыстыр V-TV ; ! "устраивать,подыскать"
қағыстыр:қағыстыр V-TV ; ! "чокаться"
қағыт:қағыт V-TV ; ! "to tease (verbally)"
қадағала:қадағала V-TV ; ! ""
сығала:сығала V-IV ; ! ""
қада:қада V-TV ; ! "stick in"
қадақта:қадақта V-TV ; ! "to weigh in pounds" (tat) trimm FIXME CHECK
қадамда:қадамда V-IV ; ! "to pace off"
кодта:кодта V-IV ; ! ""
қазбала:қазбала V-TV ; ! "to bore"
қаз:қаз V-TV ; ! "dig"
қазықта:қазықта V-TV ; ! "to tie something to a stake driven into the ground"
қайғыландыр:қайғыландыр V-TV ; !
қайғыр:қайғыр V-IV ; ! ""
қадірле:қадірле V-TV ; ! ""
қай:қай V-TV ; ! "stitch"
қайна:қайна V-IV ; ! "boil"
қайнат:қайнат V-TV ;
сескенбе:сескенбе V-IV ; ! ""
қайталан:қайталан V-IV ; ! ""
қайра:қайра V-IV ; !
жанш:жанш V-TV ; ! ""
қайтала:қайтала V-TV ; ! ""
қайтар:қайтар V-TV ; ! "" ! Der/Caus ?
қайт:қайт V-IV ; ! "return"
қайт:қа%{э%}йт V-IV ; ! "do how"
қайт:қа%{э%}йт V-TV ; ! "do how"
қайшыла:қайшыла V-TV ; ! "to cut with scissors"
қайыр:қайыр V-TV ; ! ""
қайырла:қайырла V-IV ; ! "to run aground (of a vessel)" (tat) trimm
қайырмала:қайырмала V-TV ; ! "to drive" (tat) trimm
қайыршылан:қайыршылан V-IV ; ! "to become impoverished"
қайыс:қайыс V-IV ; ! "to bend down" (kaz tat) coop FIXME CHECK
қақай:қақай V-IV ; ! "to curve back"
қақа:қақа V-IV ; ! "to rage (of a hard frost)"
қақ:қақ V-TV ; ! "knock"
қақпала:қақпала V-TV ; ! "to urge on"
қақта:қақта V-TV ; ! "to cut (meat) into small pieces" FIXME CHECK
қақтығыс:қақтығыс V-IV ; ! "to get into a fight" FIXME CHECK
қақылда:қақылда V-IV ; ! "to talk loudly and incessantly"
қақыра:қақыра V-IV ; ! "to rip along the seams"
қақыр:қақыр V-TV ; ! "to spit"
қала:қала V-TV ; ! "desire"
қала:қала V-TV ; ! "класть"
қалақта:қалақта V-TV ; ! "to take with a shovel or scoop"
қалан:қалан V-IV ; ! "складываться"
қалдыр:қалдыр V-TV ; ! "forsake; leave behind" (kaz tat) ! Der/Caus
қал:қал V-IV ; ! "remain"
қалыс:қалыс V-IV ; !
қалқала:қалқала V-TV ; ! "to project"
қалқы:қалқы V-IV ; ! "surface"
қалтыра:қалтыра V-IV ; !
қалықта:қалықта V-IV ; ! "to soar"
қалыңда:қалыңда V-IV ; ! "to become fat"
қалыпта:қалыпта V-TV ; !
қалыптал:қалыптал V-IV ; ! "to go into a usual"
қалыптал:қалыптал V-IV ; ! "to go into a usual" (tat) trimm
қалыптандыр:қалыптандыр V-TV ; ! "to cultivate" FIXME check
қалыптас:қалыптас V-IV ; ! ""
қалыптастыр:қалыптастыр V-TV ; ! "" FIXME ! Der/Caus
қама:қама V-TV ; ! "imprison,surroud"
қамда:қамда V-TV ; ! ""
қамдан:қамдан V-IV ; ! "" refl
қамсыздандыр:қамсыздандыр V-TV ; ! "secure" !Use/MT
қамты:қамты V-TV ; ! "grab?"
қамшыла:қамшыла V-TV ; !
жіктел:жіктел V-TV ; !
қамырла:қамырла V-TV ; ! "to glue up"
қанағаттандыр:қанағаттандыр V-TV ; ! ""
қана:қана V-IV ; ! "to oppress"
қанат:қанат V-TV ; ! "to stain with blood" (kaz tat) ! Der/Caus
қанаттандыр:қанаттандыр V-TV ; ! ""
қаңғыбастан:қаңғыбастан V-IV ; ! "to become restless" (tat) trimm
қаңғы:қаңғы V-IV ; ! "to move to another place (of nomads)" (tat) trimm
қаңғыр:қаңғыр V-IV ; ! "to wander" (tat) trimm
қандыр:қандыр V-TV ; ! "to satisfy someone's thirst"
қан:қан V-IV ; ! "drink one's fill" (tat) trimm
қаңқ:қаңқ V-IV ; ! "wander aimlessly" (tat) trimm
қаңс:қаңс V-IV ; ! "to crack"
қаңсыла:қаңсыла V-IV ; ! "to squeal"
қансыра:қансыра V-IV ; ! "bleed" (tat) trimm
қантала:қантала V-IV ; ! "to be covered with bruises"
қаңтар:қаңтар V-TV ; ! "to leave a horse standing" FIXME
қаңылтырла:қаңылтырла V-TV ; ! "to cover with tin plate"
қаңыра:қаңыра V-IV ; ! "be desolate"
қапалан:қапалан V-IV ; ! "огорчаться"
капитуляцияла:капитуляцияла V-TV ; ! ""
қап:қап V-TV ; ! "bite"
қапта:қапта V-TV ; ! "насыпать в мешки"
қапта:қапта V-TV ; ! "обшивать"
қапталда:қапталда V-TV ; ! "to go"
қарай:қарай V-IV ; ! ""
қарайла:қарайла V-TV ; ! "to expect"
қара:қара V-TV ; ! "look at"
қарала:қарала V-TV ; ! "to soil"
қаралан:қаралан V-IV ; ! "to be slandered"
қарамайла:қарамайла V-TV ; ! "to tar"
қараңғылан:қараңғылан V-IV ; ! "to get dark"
қараңда:қараңда V-IV ; ! "to be hardly visible"
қаран:қаран V-IV ; ! "to look around (on both sides)" (kaz tat) ?refl
қарас:қарас V-TV ; ! "to help" (kaz tat) recipr&coop
қарастыр:қарастыр V-TV ; ! "to investigate"
қарауылда:қарауылда V-TV ; ! "to watch"
қарға:қарға V-TV ; ! "curse,damn"
қарғы:қарғы V-IV ; ! "to jump"
қаржыла:қаржыла V-TV ; ! ""
қаржыландыр:қаржыландыр V-TV ; ! ""
қар:қар V-TV ; ! "to burn"
қарқылда:қарқылда V-IV ; ! "to guffaw"
қарма:қарма V-IV ; ! "to catch"
қармала:қармала V-TV ; ! "feel"
қарсылас:қарсылас V-IV ; ! "to resist"
қаруландыр:қаруландыр V-TV ; ! "to arm" (kaz tat) ! Der/Caus
қарулан:қарулан V-IV ; ! "to arm oneself"
қарусыздандыр:қарусыздандыр V-TV ; !
қарыздан:қарыздан V-TV ; ! "to have money owed to one" (tat) trimm
қары:қары V-IV ; ! "burn oneself"
қарыста:қарыста V-TV ; ! "to measure with the thumb and middle fingers spread apart"
қас:қас V-TV ; ! "scratch"
каталогта:каталогта V-TV ; !
қатаңда:қатаңда V-TV ; !
қатарластыр:қатарластыр V-TV ; !
қателес:қателес V-IV ; !
қат:қат V-IV ; ! "harden; get hard"
қатына:қатына V-IV ; ! ""
қатынас:қатынас V-IV ; ! ""
қатынастыр:қатынастыр V-IV ; ! ""
қатыс:қатыс V-IV ; ! "participate"
қатыстырыл:қатыстырыл V-IV ; ! "Use/MT"
қаудырла:қаудырла V-IV ; ! "to rustle"
қауіпсін:қауіпсін V-IV ; ! "to fear"
қауіптен:қауіптен V-IV ; ! ""
қаула:қаула V-IV ; ! "to shoot up"
қауса:қауса V-IV ; ! "to dry out"
қауызда:қауызда V-TV ; ! "to busk"
қаһарлан:қаһарлан V-IV ; ! "to get angry"
қаша:қаша V-TV ; ! "to cut down"
қаш:қаш V-IV ; ! "flee"
қашықта:қашықта V-IV ; ! ""
қашырт:қашырт V-TV ; ! "to conceal"
кедейлендір:кедейлендір V-TV ; !
кездес:кездес V-IV ; ! "to meet"
кездестір:кездестір V-TV ; ! "to meet"
кезектес:кезектес V-IV ; ! ""
кез:кез V-IV ; ! ""
кейіпте:кейіпте V-TV ; !"Use/MT"
кейіт:кейіт V-TV ; ! "to irritate"
кекештен:кекештен V-IV ; !
кекір:кекір V-IV ; ! "burp"
келіс:келіс V-IV ; ! "agree"
кел:кел V-IV ; ! "come"
шеттет:шеттет V-IV ; ! "indifference"
келтір:келтір V-TV ; ! "bring; make arrive" (kaz tat) ! Der/Caus
кеңейт:кеңейт V-TV ; ! "widen, enlarge; broaden"
кенел:кенел V-IV ; ! "recieve full satsifaction"
кеңес:кеңес V-IV ; ! "to consult"
кепілде:кепілде V-TV ; ! "ensure"
кептір:кептір V-TV ; ! ""
кер:кер V-TV ; ! "stretch"
кес:кес V-TV ; ! "cut"
кет:кет V-IV ; ! "leave"
кет:кет V-TV ; ! "past"
кешік:кешік V-IV ; ! "be late"
кешір:кешір V-TV ; ! "forgive"
кеш:кеш V-TV ; ! ""
киін:киін V-IV ; ! "" refl
ки:ки V-TV ; ! ""
қи:қи V-TV ; ! ""
қи:қи V-TV ; ! "chop down"
ки:ки V-TV ; ! "wear"
кимеле:кимеле V-TV ; ! "to push"
кимеле:кимеле V-TV ; ! "перебивать"
қабылда:қабылда V-TV ; ! ""
қимылда:қимылда V-IV ; ! "move, act"
қина:қина V-TV ; ! ""
қинал:қинал V-IV ; ! "" ! Der/Pass
қира:қира V-IV ; ! ""
кешеуілдет:кешеуілдет V-IV ; ! ""
қиыс:қиыс V-IV ; ! ""
кідір:кідір V-IV ; ! "stop,stay"
кіргіз:кіргіз V-IV ; ! "вводить" FIXME: check
кір:кір V-IV ; ! "enter"
кіргіз:кіргіз V-TV ; !
кісенде:кісенде V-TV ; ! "to hobble (in iron fetters)"
кісіне:кісіне V-IV ; !
кітірле:кітірле V-IV ; ! "or kitip-kitip et- to crunch on"
кішірейт:кішірейт V-TV ; ! "abate" !Use/MT
қобалж:қобалж V-IV ; ! "to feel sick"
қобалж:қобалж V-IV ; ! "массовые волнения"
қожыра:қожыра V-IV ; !
көбей:көбей V-IV ; ! ""
көбейт:көбейт V-TV ; ! ""
көбіктен:көбіктен V-IV ; ! ""
көгілдірлен:көгілдірлен V-IV ; ! "to look blue" FIXME CHECK
қозға:қозға V-TV ; ! "to move"
көзде:көзде V-TV ; ! ""
көйіт:көйіт V-IV ; ! "blather"
қой:қой V-TV ; ! "release" put
қойылт:қойылт V-TV ; !
қолайла:қолайла V-TV ; ! "to designate"
қолда:қолда V-TV ; ! "uphold"
қолдан:қолдан V-TV ; ! "употреблять"
қолдас:қолдас V-IV ; ! "to carry something together"
қолжет:қолжет V-IV ; ! "to attain"
қолпылда:қолпылда V-IV ; ! "to drag" (tat) trimm
комиссияла:комиссияла V-TV ; ! ""
коммерцияла:коммерцияла V-TV ; ! ""
компиляцияла:компиляцияла V-TV ; !
қонақта:қонақта V-IV ; ! "to stay with" (tat) trimm
қондыр:қондыр V-TV ; ! "to keep a guest overnight; have a guest" (kaz tat) ! Der/Caus
көнер:көнер V-IV ; ! "to be shabby"
аңқыт:аңқыт V-TV ; !
қон:қон V-IV ; ! "land; stay over"
көн:көн V-TV ; ! "to agree"
қоныстандыр:қоныстандыр V-TV ; ! ""
қоныстан:қоныстан V-IV ; ! "to settle"
қопар:қопар V-TV ; !
балқытыл:балқытыл V-IV ; !
көпір:көпір V-IV ; ! "to foam"
қопсыт:қопсыт V-TV ; ! "to turn inside out" (kaz tat) ! Der/Caus
көпте:көпте V-TV ; ! "to do something jointly with others"
!!!!көр%<VB%>%<tv%>%<IMP%>%<p2%>%<sg%>:гөр # ; ! "" Dir/LR
қораздан:қораздан V-IV ; ! "to be on one's high horse"
қорға:қорға V-TV ; ! "uphold"
қорғала:қорғала V-IV ; ! "to escape"
қорғалат:қорғалат V-TV ; ! "to frighten" (kaz tat) ! Der/Caus FIXME CHECK
қорғанда:қорғанда V-TV ; ! "to treat fortifications"
қорған:қорған V-IV ; ! "to defend" (kaz tat) refl
қорғасында:қорғасында V-TV ; ! "to fasten something, свинцевать"
қоректендір:қоректендір V-TV ; !
құтырт:құтырт V-TV ; !
жауластыр:жауластыр V-TV ; !
араздастыр:араздастыр V-TV ; !
шағыстыр:шағыстыр V-TV ; !
мұқат:мұқат V-TV ; !
қоректен:қоректен V-IV ; ! "to feed (on)"
қорқ:қорқ V-IV ; !
қор:қор V-IV ; ! "плавиться"
көр:көр V-TV-NOPASS ; ! "see"
қор:қор V-TV ; ! "to guard"
көр:көрін V-TV-PASS ; ! "be seen"
қорқыра:қорқыра V-IV ; ! "to speak hoarsely"
қорқыт:қорқыт V-TV ; ! "to frighten" (kaz tat) ! Der/Caus
қорла:қорла V-TV ; ! "to humiliate"
көрсет:көрсет V-TV ; ! "show" (kaz tat)
қорсылда:қорсылда V-IV ; ! "to grunt"
қорша:қорша V-TV ; ! "to surround"
қорық:қор%{y%}қ V-IV ; ! "to fear" FIXME ы drops out in some forms
қорылда:қорылда V-IV ; ! "to snore"
қорын:қорын V-IV ; ! "to be ashamed" (kaz tat) refl
қорыт:қорыт V-TV ; ! "to conclude"
қорыт:қорыт V-TV ; ! "охранять"
қорыт:қорыт V-TV ; ! "плавить" (kaz tat) ! Der/Caus
қосақта:қосақта V-TV ; ! "to tie one sheep to another by the neck"
қосарлан:қосарлан V-IV ; ! "to pair off"
көсіл:көсіл V-IV ; ! "" ! FIXME: probably pass of above?
қос:қос V-TV ; ! "add"
көс:көс V-TV ; ! "shovel"
қоста:қоста V-TV ; ! "to approve"
қостас:қостас V-IV ; ! "to say good-bye"
қосындыла:қосындыла V-TV ; !
қотар:қотар V-TV ; ! "to shift"
құбыл:құбыл V-TV ; !
көтеріл:көтеріл V-IV ; ! ""
көтер:көтер V-TV ; ! "lift"
көтермеле:көтермеле V-TV ; ! "encourage"
көкекте:көкекте V-IV ; ! "куковать/cuckoo"
қотырлан:қотырлан V-IV ; ! "to get mangy"
қошаметте:қошаметте V-TV ; ! "to approve"
қошеметте:қошеметте V-TV ; ! "respect"
көшір:көшір V-TV ; ! "copy/move" ! Der/Caus
көш:көш V-IV ; ! "lead a nomad's life,move to another place"
кредитте:кредитте V-TV ; ! ""
жанамала:жанамала V-TV ; ! ""
сүйемелде:сүйемелде V-TV ; ! ""
кристалдан:кристалдан V-IV ; ! "to crystallize"
қуан:қуан V-IV ; ! "rejoice"
қуатта:қуатта V-TV ; ! "" Use/MT
қуаттандыр:қуаттандыр V-TV ; ! ""
құбыл:құбыл V-IV ; ! "change"
қудала:қудала V-TV ; ! ""
күдіктен:күдіктен V-IV ; ! "suspect"
куәландыр:куәландыр V-TV ; ! "" ! Use/MT
қуғында:қуғында V-IV;
күзе:күзе V-TV ; ! "shear"
күзет:күзет V-TV ; ! "guard"
күйеле:күйеле V-IV ; ! "burn"
күйзел:күйзел V-IV ; ! "suffer"
күйзелт:күйзелт V-TV ; ! "" ! Der/Caus
күй:күй V-IV ; ! "burn"
құй:құй V-TV ; ! "лить"
күйре:күйре V-IV ; ! "crash"
күркіре:күркіре V-IV ; !
қу:қу V-TV ; ! "chase"
қуала:қуала V-TV ; ! "chase"
құжатта:құжатта V-TV ; ! "document"
құла:құла V-IV ; ! "fall"
күлімде:күлімде V-IV ; ! "to smile"
күлімсіре:күлімсіре V-IV ; ! "to smile slightly"
күліс:күліс V-IV ; ! "to laugh with others" (kaz tat) coop
күл:күл V-IV ; ! "laugh"

түсініс:түсініс V-IV ; !
ұрыс:ұрыс V-TV ; !
жорғала:жорғала V-TV ; !
шатастыр:шатастыр V-TV ; !
шатас:шатас V-TV ; !
жаулас:жаулас V-TV ; !
қуант:қуант V-TV ; !
қуандыр:қуандыр V-TV ; !
тәмамда:тәмамда V-TV ; !
таңырқат:таңырқат V-TV ; !
шық:шық V-IV ; !
кіргізіл:кіргізіл V-TV ; !
сіңіріл:сіңіріл V-TV ; !
итеріл:итеріл V-TV ; !
жағыл:жағыл V-TV ; !
қатыстырыл:қатыстырыл V-TV ; !
ашыл:ашыл V-TV ; !
қағыл:қағыл V-TV ; !
таңдал:таңдал V-TV ; !
қопарыл:қопарыл V-TV ; !
айтыл:айтыл V-TV ; !
суыт:суыт V-TV ; !
келіспе:келіспе V-IV ; !
ұғын:ұғын V-TV ; !
қиындат:қиындат V-TV ; !
балғындат:балғындат V-IV ; !
ұйғар:ұйғар V-TV ; ! "USE/MT"
қомдастыр:қомдастыр V-TV ; ! "Use/MT"
негіздел:негіздел V-IV ; ! ""
нақтылан:нақтылан V-IV ; ! ""
мәжбүрле:мәжбүрле V-IV ; ! ""
қорық:қорық V-IV ; ! ""
коксте:коксте V-TV ; ! ""
мәжбүрле:мәжбүрле V-IV ; ! ""

қырылда:қырылда V-IV ; !
көгер:көгер V-IV ; !
зорлан:зорлан V-TV ; !
отырыңқыра:отырыңқыра V-TV ; !
сығыл:сығыл V-IV ; !
егіл:егіл V-TV ; !
жалтыра:жалтыра V-TV ; !
жылж:жылж V-TV ; !
бүгіл:бүгіл V-TV ; !
аяқтал:аяқтал V-IV ; !
жақындат:жақындат V-TV ; !
жық:жық V-TV ; !
домалан:домалан V-TV ; !
жинақтал:жинақтал V-TV ; !
бүктел:бүктел V-TV ; !
сықырла:сықырла V-IV ; !
дарылда:дарылда V-TV ; !
жылын:жылын V-TV ; !
асық:асық V-TV ; !
айық:айық V-TV ; !
ауырлан:ауырлан V-IV ; !
босатыл:босатыл V-TV ; !
өш:өш V-TV ; !
жалтар:жалтар V-TV ; !
кішірей:кішірей V-TV ; !
мәймөңкелен:мәймөңкелен V-IV ; !
сырқаттан:сырқаттан V-TV ; !
қулан:қулан V-TV ; !
сықылда:сықылда V-TV ; !
балшылда:балшылда V-TV ; !
тырмала:тырмала V-IV ; !
сүйіс:сүйіс V-TV ; !
бағалан:бағалан V-IV ; !
жабыс:жабыс V-IV ; !
наздан:наздан V-TV ; !
тоқылда:тоқылда V-TV ; !
сылпылдат:сылпылдат V-TV ; !
түтінде:түтінде V-TV ; !
қарайт:қарайт V-TV ; !
төгіс:төгіс V-TV ; !
төккіз:төккіз V-TV ; !
ағытқыз:ағытқыз V-TV ; !
қасын:қасын V-TV ; !
жөндел:жөндел V-IV ; ! Der/Pass

шиқылда:шиқылда V-IV ; !
есептел:есептел V-IV ; ! Der/Pass
оқыл:оқыл V-IV ; ! Der/Pass
сезіл:сезіл V-IV ; ! Der/Pass
жатырқа:жатырқа V-TV ; !
тіміскіле:тіміскіле V-TV ; !
былқылда:былқылда V-IV ; !
қабыршықтан:қабыршықтан V-TV ; !
сақаулан:сақаулан V-TV ; !
пышылда:пышылда V-TV ; !
ысылда:ысылда V-TV ; !
шылпылда:шылпылда V-TV ; !
қалжыңда:қалжыңда V-TV ; !
былдырла:былдырла V-TV ; !
шерт:шерт V-TV ; !
жұмыл:жұмыл V-IV ; ! Der/Pass
сығылыс:сығылыс V-IV ; !
кекет:кекет V-TV ; !
ежелен:ежелен V-TV ; !
жеделден:жеделден V-TV ; !
аударыл:аударыл V-IV ; ! Der/Pass
құйыл:құйыл V-IV ; ! Der/Pass
жарамсыздан:жарамсыздан V-TV ; !
бітіс:бітіс V-IV ; !
тегістел:тегістел V-TV ; !
құтқарыл:құтқарыл V-IV ; ! Der/Pass
қосылдар:қосылдар V-TV ; !
жасырма:жасырма V-TV ; !
сәйкестел:сәйкестел V-IV ; ! Der/Pass
бақталас:бақталас V-TV ; !
пысылда:пысылда V-TV ; !
беріл:беріл V-TV ; !
іргелес:іргелес V-IV ; !
құрыл:құрыл V-IV ; ! Der/Pass
себіл:себіл V-IV ; ! Der/Pass
шалқай:шалқай V-IV ; ! ""
дәмдел:дәмдел V-IV ; ! Der/Pass
байқал:байқал V-IV ; ! Der/Pass
тиесілі:тиесілі V-TV ; !
алғыз:алғыз V-TV ; !
дүрліктір:дүрліктір V-TV ; !
була:була V-TV ; !
қылжақта:қылжақта V-TV ; !
піс:піс V-TV ; !
тоң:тоң V-TV ; !
соғыл:соғыл V-IV ; !Der/Pass
артын:артын V-TV ; !
өндіріл:өндіріл V-IV ; ! Der/Pass
жобалан:жобалан V-IV ; !
түсініл:түсініл V-TV ; !
оқытыл:оқытыл V-IV ; ! Der/Pass
ілін:ілін V-TV ; !
иіріл:иіріл V-IV ; ! Der/Pass
бұзыл:бұзыл V-TV ; !
ойыл:ойыл V-TV ; !
доғарыл:доғарыл V-IV ; ! ""
дұрыстал:дұрыстал V-IV ; ! ""
мүңк:мүңк V-TV ; !
жойыл:жойыл V-IV ; ! Der/Pass
сыпырыл:сыпырыл V-IV ; ! Der/Pass
отырғызыл:отырғызыл V-IV ; ! Der/Pass
айту:айту V-TV ; !
ақылсыздан:ақылсыздан V-IV ; !
ақымақтан:ақымақтан V-IV ; !
іріңде:іріңде V-TV ; !
жарқылда:жарқылда V-TV ; !
көңілсізден:көңілсізден V-TV ; !
кірле:кірле V-TV ; !
қыдыр:қыдыр V-TV ; !
қозғал:қозғал V-IV ; ! Der/Pass
сарғай:сарғай V-TV ; !
біте:біте V-TV ; !
сеп:сеп V-TV ; !
қараңғылат:қараңғылат V-TV ; ! Der/Caus
қараңғыла:қараңғыла V-TV ; !
бәсеңде:бәсеңде V-TV ; !
естіл:естіл V-TV ; ! Der/Pass
айыптал:айыптал V-IV ; !
күйдіріл:күйдіріл V-IV ; !
қақса:қақса V-IV ; !
сүңк:сүңк V-IV ; !
ызаландыр:ызаландыр V-IV ; !
абырж:абырж V-IV ; !
табыл:табыл V-IV ; !
қажетсін:қажетсін V-TV ; !
күйдір:күйдір V-TV ; !
сылдырат:сылдырат V-TV ; !
шымш:шымш V-TV ; !
бастал:бастал V-TV ; !
бұралаңда:бұралаңда V-IV ; !
ұмыттырыл:ұмыттырыл V-TV ; ! Der/Pass Der/Caus
жұлқылан:жұлқылан V-TV ; !
емдел:емдел V-TV ; !
құжыраңда:құжыраңда V-IV ; !
қутыңда:қутыңда V-IV ; !
қутыңдат:қутыңдат V-TV ; ! Der/Caus
шаршат:шаршат V-TV ; ! Der/Caus
титықтат:титықтат V-TV ; ! Der/Caus
өзгертіл:өзгертіл V-TV ; ! Der/Caus Der/Pass
қажыл:қажыл V-TV ; !
қалжыра:қалжыра V-IV ; !
таңқал:таңқал V-TV ; !
жөтел:жөтел V-IV ; ! "cough"
тісте:тісте V-TV ; ! "bite"
жыпылықтат:жыпылықтат V-TV ; !
сулан:сулан V-TV ; !
жалбарын:жалбарын V-IV ; !
үндеме:үндеме V-IV ; !
сөйлеме:сөйлеме V-IV ; !
жыпылықта:жыпылықта V-TV ; !
килік:килік V-TV ; !
меңзе:меңзе V-TV ; !


түйіл:түйіл V-IV ; ! ""
жіп:жіп V-IV ; ! ""
хабарла:хабарла V-IV ; ! ""
лаула:лаула V-IV ; ! ""

күлтілде:күлтілде V-IV ; ! "to appear (of tumors)"
құлшын:құлшын V-IV ; ! "to show readiness"
күмбірле:күмбірле V-IV ; ! "to emit dull sounds"
күмпілде:күмпілде V-IV ; ! "to plop"
құнарландыр:құнарландыр V-TV ; !"Use/MT"
күнде:күнде V-TV ; ! "to envy"
күнелт:күнелт V-IV ; ! "to exist"
құныс:құныс V-IV ; ! "to huddle up"
күңкілде:күңкілде V-TV ; !
күпілде:күпілде V-IV ; ! "to rumble"
құра:құра V-TV ; ! "составлять целое из отдельных частей"
құралдан:құралдан V-IV ; ! "to go armed"
құрастыр:құрастыр V-TV ; ! "build"
құрғат:құрғат V-IV ; ! "to dry up"
құрғат:құрғат V-TV ; ! ""
өрістет:өрістет V-TV ; ! ""
өркендет:өркендет V-TV ; ! ""
күрделендір:күрделендір V-TV ; ! ""
күрес:күрес V-IV ; ! "deal,fight,wrestle"
күркілде:күркілде V-IV ; ! "to wheeze"
құр:құр V-TV ; ! "build"
құрметте:құрметте V-TV ; ! "build"
күрсілде:күрсілде V-IV ; ! "to thunder"
күрсін:күрсін V-IV ; ! ""
жадыгөйлен:жадыгөйлен V-IV ; ! ""
бұлаңда:бұлаңда V-IV ; ! ""
құрт:құрт V-TV ; ! "worm; cheese curd"
құрықта:құрықта V-TV ; ! "to capture unbroken horses (with a kuruk)" FIXME CHECK
құры:құры V-IV ; ! "disappear"
құс:құс V-IV ; ! "vomit, throw up, retch"
қусыр:қусыр V-TV ; ! "to twist"
құтқар:құтқар V-TV ; ! "save"
күт:күт V-TV ; ! "wait"
құттықта:құттықта V-TV ; ! "to congratulate"
құтылдыр:құтылдыр V-TV ; ! "to help out" (kaz tat) ! Der/Caus
құтыл:құтыл V-IV ; ! "to get rid of"
құшақта:құшақта V-TV ; ! "hug"
күшей:күшей V-IV ; ! "get stronger/worse"
күшейт:күшейт V-TV ; ! "make stronger/worse" ! Der/Caus
күште:күште V-TV ; ! ""
қуыр:қуыр V-TV ; ! ""
қызар:қызар V-IV ; ! ""
қызған:қызған V-IV ; ! ""
қызған:қызған V-TV ; ! "to envy"
қызған:қызған V-TV ; ! "жалеть"
қыздыр:қыздыр V-TV ; ! ""
қыз:қыз V-IV ; ! ""
қызық:қызық V-IV ; ! "to be interested in"
қызықсын:қызықсын V-IV ; ! "to get interested in"
қызықтыр:қызықтыр V-TV ; ! "to cause interest; to make interested in" (kaz tat) ! Der/Caus
қыл:қыл V-TV ; ! "do"
қыл%<VB%>%<tv%>%<CVB%>:ғып # ; ! "same as қып"
қыл%<VB%>%<tv%>%<CVB%>:ғып # ; ! "same as қып"
қылқындыр:қылқындыр V-TV ; ! "do"
қыраулан:қыраулан V-IV ; ! "to be covered with frost"
қырқылда:қырқылда V-IV ; ! "to have a rattle in the tnroat"
қыр:қыр V-TV ; ! "to ruin;скоблить"
қырқыс:қырқыс V-IV ; ! "to be hostile to each other"
қырқыс:қырқыс V-TV ; ! "помогать стричь" (kaz tat) coop
қырна:қырна V-TV ; ! "to polish"
қырсаулан:қырсаулан V-IV ; ! "to grow lazy"
қырсыздан:қырсыздан V-IV ; ! "to loaf"
қырсықтан:қырсықтан V-IV ; ! "to persist"
қыртыстан:қыртыстан V-IV ; ! "to develop (of folds)"
қыршы:қыршы V-TV ; ! "to cut off" (tat) trimm
қырылдат:қырылдат V-TV ; ! "to wheeze" (kaz tat) ! Der/Caus
қырыл:қырыл V-IV ; ! "be destroyed" Use/MT
қырылыстыр:қырылыстыр V-TV ; ! "to incite" (kaz tat) ! Der/Caus
қырын:қырын V-IV ; ! "to shave"
қысқар:қысқар V-IV ; ! "" ! Use/MT
қысқарт:қысқарт V-TV ; !"Use/MT"
сықпала:сықпала V-TV ; ! "Use/MT"
қыс:қыс V-TV ; ! "press,squeeze"
қыста:қыста V-IV ; ! "to pass the winter"
қыстыр:қыстыр V-TV ; ! "to jam" (kaz tat) ! Der/Caus
қысыра:қысыра V-IV ; ! "to be barren" (tat) trimm
лайықта:лайықта V-TV ; ! ""
лайықтан:лайықтан V-IV ; ! ""
лакта:лакта V-TV ; !
лақтыр:лақтыр V-TV ; ! "cast,fling"
ласта:ласта V-TV ; ! ""
лепір:лепір V-IV ; ! "to speak hastily" FIXME CHECK
либералдан:либералдан V-IV ; ! "to become a liberal"
лицензияла:лицензияла V-TV ; ! ""
мадақта:мадақта V-TV ; ! ""
мазақта:мазақта V-TV ; !
мазала:мазала V-TV ; ! "disturb" trouble
мазасыздан:мазасыздан V-IV ; ! "to worry"
майқанда:майқанда V-TV ; ! "to winnow (wheat)"
майла:майла V-TV ; ! "oil" grease
маймылдан:маймылдан V-IV ; ! "to ape"
майыр:майыр V-TV ; ! "to bend"
майыс:майыс V-IV ; ! "to bend oneself or itself"
майыстыр:майыстыр V-TV ; !
мақта:мақта V-TV ; ! "commend,praise"
мақтан:мақтан V-IV ; ! ""
мақұлда:мақұлда V-TV ; ! ""
мақұлдама:мақұлдама V-TV ; !
мал:мал V-TV ; ! "scoop,ladle out"
мамандандыр:мамандандыр V-TV ; ! "" ! Use/MT ! Der/Caus
мамандан:мамандан V-IV ; ! "specialize"
мамықта:мамықта V-TV ; ! "" ! Use/MT
манаура:манаура V-IV ; ! "be in a sluggish and drowsy state"
марапатта:марапатта V-TV ; ! "recognise (e.g., with award)"
масала:масала V-IV ; ! "save oneself from mosquitos' stings" (tat) trimm FIXME
масқарала:масқарала V-TV ; ! "put to shame"
мастан:мастан V-IV ; ! "get drunk"
мата:мата V-TV ; ! "hobble horses"
матастыр:матастыр V-TV ; ! "to tie horses together by their legs for preventing them from running away"
маубастан:маубастан V-IV ; ! "become sluggish" inert
машиналандыр:машиналандыр V-TV ; ! "mechanize"
машықтан:машықтан V-IV ; ! "to   acquire   habits"
маяла:маяла V-TV ; ! "stack (hay)"
межеле:межеле V-TV ; ! "draw a boundary line"
мекенде:мекенде V-TV ; ! ""
мәлімде:мәлімде V-TV ; ! "to inform"
меңгер:меңгер V-TV ; ! "master,learn"
мәнерле:мәнерле V-TV ; ! "to decorate (with a design)"
меншіктең:меншіктең V-TV ; ! "to   acquire   property"
мәпеле:мәпеле V-TV ; ! "to take care of someone attentively"
мекенде:мекенде V-IV ; !
мерекеле:мерекеле V-TV ; ! "celebrate,hold selebration"
мінгіз:мінгіз V-TV ; ! "make ride" ! Der/Caus
міңгірле:міңгірле V-IV ; !
міндетте:міндетте V-TV ; ! ""
мінезде:мінезде V-TV ; ! "to describe"
мін:мін V-IV ; ! "ride" +DAT
модельде:модельде V-TV ; !
мойында:мойында V-TV ; ! ""
мойынсұн:мойынсұн V-IV ; ! "obey unquestioningly"
монополиялан:монополиялан V-IV ; ! "" Use/MT
монтаныс:монтаныс V-IV ; ! "pretend,feign"
мүгедектен:мүгедектен V-IV ; ! "to become a cripple"
мүдір:мүдір V-IV ; ! "to falter"
мүж:мүж V-TV ; ! "to gnaw round"
мүйізде:мүйізде V-TV ; ! "to butt" FIXME: DUP
мұқа:мұқа V-TV ; ! "to be defeated"
мүлге:мүлге V-IV ; ! "to sit in thoughtfulness"
мүшеле:мүшеле V-TV ; ! "to cut a carcass to pieces"
мыж:мыж V-IV ; ! "chatter,pester (with)"
мықта:мықта V-TV ; ! "fasten"
мылжала:мылжала V-TV ; ! "cut into pieces,mince"
мылжыңда:мылжыңда V-IV ; !
нақтыла:нақтыла V-TV ; ! "" ! Use/MT
нақұрыстан:нақұрыстан V-IV ; ! "to become abnormal"
нақыста:нақыста V-TV ; ! "to decorate with designs"
насихатта:насихатта V-TV ; ! ""
нашарлан:нашарлан V-IV ; ! "to become worse"
негізде:негізде V-TV ; ! ""
некелес:некелес V-IV ; ! "to marry"
несиеле:несиеле V-TV ; ! ""
ниеттен:ниеттен V-IV ; ! "intend"
нөмірле:нөмірле V-TV ; !
нормала:нормала V-TV ; ! "to standardize"
нұсқа:нұсқа V-TV ; ! ""
нығай:нығай V-IV ; ! "become stronger"
нығайт:нығайт V-TV ; ! "strengthen"
нығызда:нығызда V-TV ; !
ойбайла:ойбайла V-IV ; ! "to complain loudly"
ойқаста:ойқаста V-IV ; ! "to go"
ойлан:ойлан V-IV ; ! "ponder"
ойла:ойла V-TV ; ! "think"
ойна:ойна V-TV ; ! "play"
ойраңда:ойраңда V-IV ; ! ""
үйеле:үйеле V-IV ; ! ""
ойсыра:ойсыра V-IV ; ! "to suffer great damage"
оңтайландыр:оңтайландыр V-TV ; !
қарсыластыр:қарсыластыр V-TV ; !
оқала:оқала V-TV ; ! "to sew on lace or braid"
оқы:оқы V-IV ; ! "learn,study"
оқы:оқы V-TV ; ! "read"
оқыт:оқыт V-TV ; ! "make study; make read; ~teach" ! Der/Caus
олқысын:олқысын V-IV ; ! "not to  be content (with)" (tat) trimm
оңайлан:оңайлан V-IV ; ! "to become easy"
оң:оң V-IV ; ! "get better"
оңда:оңда V-TV ; ! "to repair"
опала:опала V-TV ; ! "to powder"
ора:ора V-TV ; ! "wrap around"
орат:орат V-TV ; ! "wrap around"
орла:орла V-TV ; ! "dig"
орналас:орналас V-IV ; ! "be located"
орналастыр:орналастыр V-TV ; ! "" ! Der/Caus
орнықтыр:орнықтыр V-TV ; ! "USE/MT"
орна:орна V-IV ; ! "be installed,be fortified"
орнат:орнат V-TV ; ! "" ! Der/Caus
орнатыл:орнатыл V-TV ; ! "" ! Der/Pass
ор:ор V-TV ; ! "mow"
орталықтандыр:орталықтандыр V-TV ; !
орталықтан:орталықтан V-IV ; !
орындал:орындал V-IV ; ! ""
орында:орында V-TV ; ! "execute"
осқыр:осқыр V-IV ; !
отай:отай V-IV ; ! "to be overgrown with thick grass" (tat) trimm
отал:отал V-IV ; ! "вспыхнуть"
ота:ота V-IV ; ! "полоть"
ота:ота V-TV ; ! ""
отас:отас V-IV ; ! "" coop?
оттат:оттат V-TV ; ! ""
отырғыз:отырғыз V-TV ; !
оюла:оюла V-TV ; ! "to make a design"
оян:оян V-IV ; ! "wake" (kaz tat) ! Der/Refl
оят:оят V-TV ; ! "awake" (kaz tat) ! Der/Caus
өгейсі:өгейсі V-IV ; ! "miss one's parents"
өжеттен:өжеттен V-IV ; ! "persist,beg stubborn"
өзгеле:өзгеле V-TV ; ! "difference,distinction" (tat) trimm
өзгер:өзгер V-IV ; ! ""
өзгерт:өзгерт V-TV ; ! "" ! Der/Caus
өзімсін:өзімсін V-TV ; ! "take liberties with"
өйт:өйт V-IV ; ! "do in such a way"
оқала:оқала V-TV ; ! "to sew on lace or braid"
өкін:өкін V-IV ; ! "complain,regret"
өкір:өкір V-IV ; ! "moo,sob"
өкірт:өкірт V-TV ; ! "do something easily" (kaz tat) ! Der/Caus
өксі:өксі V-IV ; ! "sob"
оқта:оқта V-TV ; ! "Use/MT"
өкшеле:өкшеле V-TV ; ! "follow someone closely"
өлеңдет:өлеңдет V-TV ; ! "sing"
өлімсіре:өлімсіре V-IV ; ! "be feeble"
өл:өл V-IV ; ! "die,sink"
өлтір:өлтір V-TV ; ! "kill,destroy" (kaz tat) ! Der/Caus
өлше:өлше V-IV ; ! "measure,weigh"
оңайлан:оңайлан V-IV ; ! "to become easy"
оңда:оңда V-TV ; ! "to repair"
өңде:өңде V-TV ; ! ""
өндір:өндір V-TV ; ! ""
өнімсізден:өнімсізден V-IV ; ! "to become unproductive or inefficient" (tat) trimm
өн:өн V-IV ; ! "increase,gain weight"
өргіз:өргіз V-TV ; ! "drive cattle to pasture" (kaz tat) ! Der/Caus
өрісте:өрісте V-IV ; ! "set out for the pasture,unroll"
өркенде:өркенде V-IV ; ! "develop,flourish"
өрле:өрле V-IV ; ! "ascend,rise"
өрмеле:өрмеле V-IV ; ! "карабкаться"
өр:өр V-TV ; ! "plait,weave"
өртен:өртен V-IV ; ! "set fire to,make a fire" ! FIXME: irregular passive
өрте:өрте V-TV ; ! "set fire to,make a fire"
өршелен:өршелен V-IV ; ! "be furious,fly into a rage"
өрш:өрш V-IV ; ! "develop,increase"
өсекте:өсекте V-IV ; ! "gossip,slander" (tat) trimm
өсекте:өсекте V-TV ; !
өсиетте:өсиетте V-TV ; ! "admonish"
өсір:өсір V-TV ; ! "" (kaz tat) ! Der/Caus
өс:өс V-IV ; ! "grow"
өніп%-өс:өніп%-өс V-IV ; ! ""
түстен:түстен V-IV ; ! ""
өс:өс V-IV ; ! "to grow"
өст:өст V-TV ; ! ""
өте:өте V-TV ; ! "carry out,fulfill"
өтін:өтін V-IV ; !
өтін:өтін V-TV ; ! ""
өткіз:өткіз V-TV ; ! "pass through,let through" (kaz tat) ! Der/Caus
өткірлен:өткірлен V-IV ; ! "get sharp,be daring"
шақыр:шақыр V-TV ; !
өт:өт V-IV ; ! ""
өт:өт V-TV ; ! ""
өшір:өшір V-TV ; ! ""
өштес:өштес V-IV ; ! "be at loggerheads with"
пайдалан:пайдалан V-TV ; ! ""
пайымда:пайымда V-IV ; !
шықпырт:шықпырт V-IV ; !
патентте:патентте V-TV ; !
пәлден:пәлден V-TV ; ! "to grimace"
пісір:пісір V-TV ; ! "to boil (food)"
піш:піш V-TV ; ! "to cut"
программала:программала V-TV ; ! "to program"
пысқыр:пысқыр V-IV ; ! "sneeze (for animals)"
пысына:пысына V-IV ; ! "to rot"
пысыт:пысыт V-TV ; ! "to make strong" (kaz tat) ! Der/Caus
райлан:райлан V-IV ; ! "to clear up (of weather)"
райлас:райлас V-IV ; ! "to be reconciled (with)"
рамкала:рамкала V-TV ; ! "to frame"
раста:раста V-TV ; ! "to confirm"
ратификацияла:ратификацияла V-TV ; ! "to ratify"
резервте:резервте V-TV ; !
ренжіт:ренжіт V-TV ; ! ""
ренж:ренж V-IV ; ! "be offended,feel hurt"
рәсуала:рәсуала V-TV ; ! "to expend for nothing"
ретте:ретте V-TV ; ! "put in order"
ротацияла:ротацияла V-TV ; ! "rotate"
реформала:реформала V-TV ; ! "to reform"
рухтан:рухтан V-IV ; ! "to be inspired"
сабақтастыр:сабақтастыр V-TV ; ! "to bind"
сабала:сабала V-TV ; ! "to fall (of rain)"
сабырландыр:сабырландыр V-TV ; !
сағын:сағын V-TV ; ! "miss"
саздан:саздан V-IV ; ! "to become miry"
сайла:сайла V-TV ; ! ""
сайлат:сайлат V-TV ; ! "to let choose"
сайра:сайра V-IV ; ! "to sing (of birds)"
сайыс:сайыс V-IV ; ! "to joust"
сақтал:сақтал V-IV ; ! ""
сақтандыр:сақтандыр V-IV ; ! "" ! Der/Caus
сақта:сақта V-TV ; ! ""
салақта:салақта V-IV ; ! "to dangle"
салаңда:салаңда V-IV ; ! "to hang"
салдыра:салдыра V-IV ; ! "to rattle"
салдырла:салдырла V-IV ; ! "to roar"
салқамдан:салқамдан V-IV ; ! "to become spoiled"
салпақта:салпақта V-IV ; ! "to drag"
сал:сал V-TV ; ! ""
салыстыр:салыстыр V-TV ; ! "" (kaz tat) ! Der/Caus
самалда:самалда V-IV ; ! "to be aired"
самарқаулан:самарқаулан V-IV ; ! "to become apathetic"
самбырла:самбырла V-IV ; ! "to talk loudly"
сампылда:сампылда V-IV ; ! "to talk loudly and distinctly"
санамала:санамала V-TV ; !
сана:сана V-TV ; ! "count"
сарала:сарала V-TV ; ! "differentiate" !Use/MT
сарқылда:сарқылда V-IV ; ! "to seethe"
сарқыра:сарқыра V-IV ; ! "to rumble"
сасқалақта:сасқалақта V-IV ; ! "to fuss"
састыр:састыр V-TV ; ! "to disturb"
сасы:сасы V-IV ; ! "stink"
сатпақта:сатпақта V-TV ; ! "to soil"
сат:сат V-TV ; ! "sell"
саттыр:саттыр V-TV ; ! "to offer for sale" (kaz tat) ! Der/Caus
сатын:сатын V-IV ; ! "to sell one's belongings"
сатырла:сатырла V-IV ; ! "to clatter"
сауал:сауал V-IV ; ! "to recover"
сауаттан:сауаттан V-IV ; ! "to become literate" (tat) trim
саудала:саудала V-TV ; ! "to trade"
саулат:саулат V-TV ; ! "to  spill"
сау:сау V-TV ; ! "to milk"
сауық:сауық V-IV ; ! "get well,recover"
саяхатта:саяхатта V-IV ; ! "travel"
сез:сез V-TV ; ! "feel,forsee"
сәйкестен:сәйкестен V-IV ; ! ""
сәйкестендір:сәйкестендір V-IV ; ! ""
сәйкестір:сәйкестір V-TV ; ! ""
сәулеле:сәулеле V-TV ; !
секір:секір V-IV ; ! "leap,spring"
сәлелендір:сәлелендір V-TV ; ! "expose"
селдет:селдет V-TV ; !
семір:семір V-IV ; ! ""
сенбе:сенбе V-TV ; ! "hesitate"
сендір:сендір V-TV ; ! ""
сен:сен V-TV ; ! "believe"
сергіт:сергіт V-TV ;
серпілт:серпілт V-TV ; ! ""
сертификатта:сертификатта V-TV ; ! ""
серуенде:серуенде V-IV ; ! "tour" Use/MT
сескен:сескен V-IV ; ! ""
сиқырла:сиқырла V-TV ; ! ""
сипатта:сипатта V-TV ; ! ""
сиректендір:сиректендір V-TV ; ! "to thin" (kaz tat) ! Der/Caus
си:си V-IV ; ! "pee"
сиын:сиын V-IV ; ! ""
сияқтан:сияқтан V-IV ; ! ""
сілк:сілк V-TV ; ! "shake"
сілте:сілте V-TV ; ! "shake"
сіңір:сіңір V-TV ; ! "" (kaz tat) ! Der/Caus
сің:сің V-IV ; ! ""
смолала:смолала V-TV ; ! "to resin"
собалақта:собалақта V-TV ; ! "to felt (wool)"
советтендір:советтендір V-TV ; ! "to sovietize"
соғыс:соғыс V-IV ; ! "hit,strike"
содырлан:содырлан V-IV ; ! "to play mean tricks"
соз:соз V-TV ; ! ""
созыл:созыл V-IV ; ! ""
сойқанда:сойқанда V-TV ; ! "to brawl"
сөйле:сөйле V-TV ; ! "say,speak"
сөйлес:сөйлес V-IV ; ! "chat"
сой:сой V-TV ; ! "slaughter"
сөйт:сөйт V-IV ; ! ""
сойылда:сойылда V-TV ; ! "to club"

соқ:соқ V-IV ; ! "hit"
соқ:соқ V-TV ; ! "hit,strike"
соқтыр:соқтыр V-TV ; ! "to bring"  ! Der/Caus
солаңда:солаңда V-IV ; ! "to lean out (of a window)"
солбырай:солбырай V-IV ; ! "to become sluggish"
сол:сол V-IV ; ! "to dry up"
сөндір:сөндір V-TV ; !
сопаңда:сопаңда V-IV ; ! "to lean out"
сорақылан:сорақылан V-IV ; ! "to become clumsy"
сорапта:сорапта V-TV ; ! "to drink water (of a camel)"
сорғала:сорғала V-IV ; ! "to stream"
сорла:сорла V-IV ; ! "to live in poverty"
сорлат:сорлат V-IV ; ! "to cause harm"
сор:сор V-TV ; ! ""
міне:міне V-TV ; ! ""
пішіп%-кес:пішіп%-кес V-TV ; ! ""
сортта:сортта V-TV ; ! "" ! Use/MT
сотқарлан:сотқарлан V-IV ; ! "to be pugnacious"
сотта:сотта V-TV ; ! "to be tried"
соттастыр:соттастыр V-TV ; ! "to compel"
суайттан:суайттан V-IV ; ! "to become a liar"
суалт:суалт V-TV ; ! "to wean a child"
суар:суар V-TV ; ! "to be given to drink"
суар:суар V-TV ; ! "water"
сүз:сүз V-TV ; ! ""
сүйен:сүйен V-IV ; ! "" refl?
сүйе:сүйе V-TV ; ! "lean" support
сүйре:сүйре V-TV ; ! "drag"
сүйсін:сүйсін V-IV ; ! ""
қызықта:қызықта V-IV ; ! ""
сүй:сүй V-TV ; ! ""
сұқ:сұқ V-TV ; ! "совать"
сула:сула V-TV ; !
сұйылт:сұйылт V-TV ; !
сұран:сұран V-IV ; ! "appeal"
сұра:сұра V-TV ; ! "request/ask for"
сұрат:сұрат V-TV ; !
суландыр:суландыр V-TV ; !
суретте:суретте V-TV ; !"Use/MT"
сұрлан:сұрлан V-IV ; ! ""
сүр:сүр V-TV ; ! "furrow"
ауырсындырма:ауырсындырма V-IV ; ! ""
зәбірле:зәбірле V-TV ; ! ""
сүрт:сүрт V-TV ; !
су:су V-IV ; ! "to cool down"
сыбандыр:сыбандыр V-TV ; ! "to make someone roll up the sleeves" ! Der/Caus
сыбдырла:сыбдырла V-IV ; ! "to rustle"
сыбырла:сыбырла V-IV ; ! "to whisper"
сыдыр:сыдыр V-TV ; ! "to skin an animal"
сызғыла:сызғыла V-TV ; ! "to trace"
сызда:сызда V-IV ; ! "to ache"
сыз:сыз V-TV ; ! "to write"
сыйдыр:сыйдыр V-TV ; ! "to hold"
сыйла:сыйла V-TV ; ! "to make a present"
сыйпаңда:сыйпаңда V-IV ; ! "to tarry"
сый:сый V-IV ; ! "to go in"
сыйын:сыйын V-TV ; ! "pray"
сыйыс:сыйыс V-IV ; ! "to get on (with someone)"
сылақта:сылақта V-TV ; !
сылдырла:сылдырла V-IV ; !
дыңғыра:дыңғыра V-IV ; !
сүрмеле:сүрмеле V-IV ; !
әшекейлен:әшекейлен V-IV ; !
саудыра:саудыра V-IV ; !
сылқылда:сылқылда V-IV ; ! "to get loose"
сылты:сылты V-IV ; ! "to limp slightly"
сынала:сынала V-IV ; ! "to wedge in"
сына:сына V-TV ; ! ""
сынат:сынат V-IV ; ! "to submit something to someone"
сыңғырла:сыңғырла V-IV ; ! "to emit a metallic sound"
сындыр:сындыр V-TV ; ! "break" ! Der/Caus ! Use/MT
сын:сын V-IV ; ! "break"
сыпыр:сыпыр V-TV ; ! "sweep"
сырла:сырла V-TV ; ! "to paint"
сыр:сыр V-TV ; ! "stitch"
табала:табала V-TV ; ! "to feel malicious joy"
табанда:табанда V-IV ; ! "to be attached to"
табын:табын V-IV ; ! ""
тағайында:тағайында V-TV ; ! ""
тағыл:тағыл V-IV ; ! ""
тазала:тазала V-TV ; ! ""
тазар:тазар V-IV ; ! ""
тақа:тақа V-IV ; ! ""
тақа:тақа V-TV ; ! ""
тақ:тақ V-TV ; ! ""
тақымда:тақымда V-IV ; ! "to press"
тала:тала V-TV ; ! "dispute,argue"
талға:талға V-TV ; ! "to be legible"
талда:талда V-TV ; ! ""
талдыр:талдыр V-TV ; ! "to exhaust"
талқанда:талқанда V-TV ; ! "to pulverize"
талқылас:талқылас V-IV ; ! "to take part in the elaboration and discussion of some question"
талқыла:талқыла V-TV ; ! "обсуждать"
талпын:талпын V-IV ; ! "strive"
тал:тал V-IV ; ! "get numb"
талықсы:талықсы V-IV ; ! "to be semiconscious"
тамақтан:тамақтан V-IV ; ! "to feed (oneself)"
тамақтан:тамақтан V-TV ; ! "to feed (oneself)"
тамақта:тамақта V-TV ; ! "to catch by the throat"
тамашала:тамашала V-TV ; ! "watch,observe"
сыныпта:сыныпта V-TV ; ! ""
құрылымда:құрылымда V-TV ; ! ""
иллюстрацияла:иллюстрацияла V-TV ; ! ""
тамшыла:тамшыла V-IV ; ! ""

мырышта:мырышта V-TV ; ! ""
боямала:боямала V-TV ; ! ""
жон:жон V-TV ; ! ""
аласұрт:аласұрт V-TV ; ! ""
шалпылдат:шалпылдат V-TV ; ! ""
шифрла:шифрла V-TV ; ! ""
жұлдыр:жұлдыр V-TV ; ! ""
суалдыр:суалдыр V-TV ; ! ""
мекендендір:мекендендір V-TV ; ! ""
ақсит:ақсит V-IV ; ! ""
шаттандыр:шаттандыр V-IV ; ! ""
айлақта:айлақта V-IV ; ! ""
шырқа:шырқа V-IV ; ! ""
далапта:далапта V-TV ; ! ""
дүрдит:дүрдит V-TV ; ! ""
түтеле:түтеле V-TV ; ! ""
бұрышта:бұрышта V-TV ; ! ""
салқындат:салқындат V-TV ; ! ""
иесіздендір:иесіздендір V-TV ; ! ""
сұлула:сұлула V-TV ; ! ""
жалақтат:жалақтат V-TV ; ! ""
қырла:қырла V-TV ; ! ""
шекерле:шекерле V-TV ; ! ""
сүргіле:сүргіле V-TV ; ! ""
тұщыландыр:тұщыландыр V-TV ; ! ""
ағыздыр:ағыздыр V-TV ; ! ""
өлше:өлше V-TV ; ! ""
ақсаңда:ақсаңда V-IV ; ! ""
қошеметте:қошеметте V-IV ; ! ""
қылымсы:қылымсы V-IV ; ! ""
дүңки:дүңки V-IV ; ! ""
түтеле:түтеле V-TV ; ! ""
жек:жек V-TV ; ! ""
қопсы:қопсы V-IV ; ! ""
аһла:аһла V-IV ; ! ""
қарыл:қарыл V-IV ; ! ""
шірі:шірі V-IV ; ! ""
безеулен:безеулен V-IV ; ! ""
жібі:жібі V-IV ; ! ""
қақыр:қақыр V-IV ; ! ""
!55555555

мұздан:мұздан V-IV ; ! ""
айлақыл:айлақыл V-IV ; ! ""
апалақтас:апалақтас V-IV ; ! ""
таңбала:таңбала V-TV ; ! "to brand"
таңғалдыр:таңғалдыр V-TV ; ! "" ! Use/MT
таңдандыр:таңдандыр V-IV ; ! "amaze"
таңда:таңда V-TV ; ! "choose"
таңда:таңда V-IV ; ! "choose"
таңсықтан:таңсықтан V-TV ; ! "to have a strong desire"
тан:тан V-IV ; ! "deny"
таң:таң V-TV ; ! "tie up"
таңғала:таңғала V-TV ; ! "stare"
таңырқа:таңырқа V-IV ; ! "to be astonished at something"
таныстыр:таныстыр V-TV ; ! "introduce" ! Der/Caus
таныс:таныс V-IV ; ! ""
таны:таны V-TV ; ! "recognize,опознавать"
таныт:таныт V-TV ; ! "make familiar with" ! Der/Caus
тапсыр:тапсыр V-TV ; ! "hand over"
тап:тап V-TV ; ! "find"
тапта:тапта V-TV ; ! "trample"
тарал:тарал V-IV ; ! ""
тара:тара V-IV ; ! ""
тара:тара V-TV ; ! "расчесывать"
тарат:тарат V-TV ; ! ""
тарқал:тарқал V-IV ; ! "to be disentangled"
тарқа:тарқа V-IV ; ! "to part"
тарқат:тарқат V-TV ; !
тарқылда:тарқылда V-IV ; ! "to laugh loudly"
тартқыла:тартқыла V-TV ; ! "to drag"
тарт:тарт V-TV ; ! ""
тартыл:тартыл V-IV ; !
тартын:тартын V-IV ; ! "to resist"
тартыс:тартыс V-IV ; ! "to argue"
тарыл:тарыл V-IV ; ! "to shrink"
тарылт:тарылт V-TV ; ! "to dry up" (kaz tat) ! Der/Caus
тас:тас V-TV ; ! ""
таста:таста V-TV ; ! "quit"
тасымалда:тасымалда V-TV-NOPASS ; ! "move, transfer"
тасымалда:тасымалдан V-TV-PASS ; ! "move, transfer"
тасы:тасы V-IV ; ! "boil over"
тасы:тасы V-TV ; ! "haul"
тат:тат V-TV ; ! "taste"
тат:тат V-TV ; ! "taste" (tat) trimm
таттан:таттан V-IV ; !
татулас:татулас V-IV ; ! "to make peace"
татыр:татыр V-TV ; ! "to treat"
тауыс:тау%{y%}с V-TV ; ! "to end"
тая:тая V-IV ; ! ""
тебін:тебін V-IV ; ! ""
тебірен:тебірен V-IV ; ! ""
тегісте:тегісте V-TV ; ! ""
тежел:тежел V-IV ; ! ""
тыныштандыр:тыныштандыр V-TV ; ! ""
табыста:табыста V-IV ; ! ""
ағыт:ағыт V-TV ; ! ""
адырай:адырай V-IV ; ! ""
былғала:былғала V-IV ; ! ""
бықсыт:бықсыт V-IV ; ! ""
ажуала:ажуала V-IV ; ! ""
бұртит:бұртит V-IV ; ! ""
бұрти:бұрти V-IV ; ! ""
татуирле:татуирле V-IV ; ! ""
таптан:таптан V-IV ; ! ""
домалат:домалат V-TV ; ! ""
көндір:көндір V-TV ; ! ""
шират:шират V-TV ; ! ""
қират:қират V-TV ; ! ""
жанышта:жанышта V-TV ; ! ""
жуындыр:жуындыр V-TV ; ! ""
кеміт:кеміт V-TV ; ! ""
соқ:соқ V-TV ; ! ""
ұрс:ұрс V-IV ; ! ""
сыба:сыба V-TV ; ! ""
тілде:тілде V-TV ; ! ""
сөк:сөк V-TV ; ! ""
сығырайт:сығырайт V-TV ; ! ""
қозғалт:қозғалт V-TV ; ! ""
сипала:сипала V-TV ; ! ""
жап:жап V-TV ; ! ""
еліктір:еліктір V-TV ; ! ""
таңқалдыр:таңқалдыр V-TV ; ! ""
жымқыр:жымқыр V-TV ; ! ""
сүңгіт:сүңгіт V-TV ; ! ""
кигіз:кигіз V-TV ; ! ""
киіндір:киіндір V-TV ; ! ""
жалпыла:жалпыла V-TV ; ! ""
стандартта:стандартта V-TV ; ! ""
үміттендір:үміттендір V-TV ; ! ""
ойландыр:ойландыр V-TV ; ! ""
нұрландыр:нұрландыр V-TV ; ! ""
құлақтандыр:құлақтандыр V-TV ; ! ""
дыбыста:дыбыста V-TV ; ! ""
дөңгелекте:дөңгелекте V-TV ; ! ""
шырма:шырма V-TV ; ! ""
жарақтандыр:жарақтандыр V-TV ; ! ""
дөңгелектен:дөңгелектен V-TV ; ! ""
ересектен:ересектен V-TV ; ! ""
айлақылан:айлақылан V-TV ; ! ""
дөрекілен:дөрекілен V-TV ; ! ""
толтырыл:толтырыл V-IV ; ! ""
жаңартыл:жаңартыл V-TV ; ! ""
анализде:анализде V-TV ; ! ""
жүргізіл:жүргізіл V-TV ; ! ""
лақтырыл:лақтырыл V-TV ; ! ""
әйнектел:әйнектел V-TV ; ! ""
дүрілдет:дүрілдет V-TV ; ! ""
дәлелдес:дәлелдес V-TV ; ! ""
қиратыл:қиратыл V-TV ; ! ""
бажылда:бажылда V-TV ; ! ""
дүрілде:дүрілде V-TV ; ! ""
биіктет:биіктет V-TV ; ! ""
адамсын:адамсын V-TV ; ! ""
жақтас:жақтас V-TV ; ! ""
дақтан:дақтан V-TV ; ! ""
жаура:жаура V-TV ; ! ""
бөгел:бөгел V-TV ; ! ""
битте:битте V-TV ; ! ""
аптық:аптық V-TV ; ! ""
күлтелен:күлтелен V-IV ; ! ""
қаж:қаж V-IV ; ! ""
өлшен:өлшен V-TV ; ! ""
дөңки:дөңки V-TV ; ! ""
үрлен:үрлен V-TV ; ! ""
қосыл:қосыл V-TV ; ! ""
жабыл:жабыл V-TV ; ! ""
жалық:жалық V-TV ; ! ""
тамырлан:тамырлан V-IV ; ! ""
алын:алын V-TV ; ! ""
қалқ:қалқ V-TV ; ! ""
соқтығыс:соқтығыс V-IV ; ! ""
дүмбілезден:дүмбілезден V-TV ; ! ""
босаңс:босаңс V-TV ; ! ""
долдандыр:долдандыр V-TV ; ! ""
бағынба:бағынба V-TV ; ! ""
жауыздан:жауыздан V-IV ; ! ""
жүрексін:жүрексін V-TV ; ! ""
біріктіріл:біріктіріл V-TV ; ! ""
ауыздықта:ауыздықта V-TV ; ! ""
нұрлан:нұрлан V-TV ; ! ""
аудырыл:аудырыл V-TV ; ! ""
ызалан:ызалан V-TV ; ! ""
анықтал:анықтал V-TV ; ! ""
жұрында:жұрында V-TV ; ! ""
ақтал:ақтал V-TV ; ! ""
тістен:тістен V-TV ; ! ""
игеріл:игеріл V-TV ; ! ""
тағайындал:тағайындал V-IV ; ! ""
белгілен:белгілен V-IV ; ! ""
діңкеле:діңкеле V-TV ; ! ""
жаңалан:жаңалан V-TV ; ! ""
жеңілде:жеңілде V-TV ; ! ""
қиында:қиында V-TV ; ! ""
масай:масай V-TV ; ! ""
бейшаралан:бейшаралан V-IV ; ! ""
басыл:басыл V-IV ; ! ""
білін:білін V-IV ; ! ""
қата:қата V-TV ; ! ""
сілей:сілей V-TV ; ! ""
салбыра:салбыра V-TV ; ! ""
мұзда:мұзда V-TV ; ! ""
бұрыл:бұрыл V-IV ; ! ""
ұрыл:ұрыл V-IV ; ! ""
алдан:алдан V-TV ; ! ""
боял:боял V-TV ; ! ""
оран:оран V-TV ; ! ""
сергіт:сергіт V-TV ; ! ""
күше:күше V-TV ; ! ""
құш:құш V-TV ; ! ""
ыржи:ыржи V-TV ; ! ""
қорлан:қорлан V-TV ; ! ""
данышпанс:данышпанс V-TV ; ! ""
жантапсыр:жантапсыр V-TV ; ! ""
!бекемдел:бекемдел V-TV ; ! ""  this is passive of бекемде V-TV
бекемде:бекемде V-TV ; ! "strengthen"
дымдан:дымдан V-TV ; ! ""
бүкіре:бүкіре V-TV ; ! ""
деңгейлес:деңгейлес V-TV ; ! ""
теңкел:теңкел V-TV ; ! ""
сүрін:сүрін V-TV ; ! ""
тайсал:тайсал V-TV ; ! ""
қарға:қарға V-TV ; ! ""
достас:достас V-TV ; ! ""
қоюлан:қоюлан V-TV ; ! ""
зуылда:зуылда V-IV ; ! ""
уілде:уілде V-IV ; ! ""
дәнден:дәнден V-IV ; ! ""
ызылда:ызылда V-IV ; ! ""
жалпайт:жалпайт V-TV ; ! ""
бүкірей:бүкірей V-TV ; ! ""
көндіктір:көндіктір V-TV ; ! ""
еркелен:еркелен V-TV ; ! ""
қабылдан:қабылдан V-IV ; ! ""
бас:бас V-TV ; ! ""
өкпеле:өкпеле V-TV ; ! ""
жолығыс:жолығыс V-TV ; ! ""
жабырқан:жабырқан V-TV ; ! ""
бөртін:бөртін V-TV ; ! ""
бекітіл:бекітіл V-IV ; ! ""
сарғыштан:сарғыштан V-IV ; ! ""
әдеттен:әдеттен V-TV ; ! ""
арқандал:арқандал V-TV ; ! ""
байлас:байлас V-TV ; ! ""
жапсырыл:жапсырыл V-TV ; ! ""
дөңгеле:дөңгеле V-TV ; ! ""
аңғарыс:аңғарыс V-TV ; ! ""
жармасы:жармасы V-TV ; ! ""
бүкте:бүкте V-TV ; ! ""
дауылда:дауылда V-TV ; ! ""
дәулеттен:дәулеттен V-TV ; ! ""
айырылыс:айырылыс V-TV ; ! ""
жаңылыс:жаңылыс V-TV ; ! ""
елжіре:елжіре V-TV ; ! ""
ажырас:ажырас V-TV ; ! ""
кектен:кектен V-TV ; ! ""
айрылыс:айрылыс V-TV ; ! ""
бұзаула:бұзаула V-TV ; ! ""
батырлан:батырлан V-TV ; ! ""
екілен:екілен V-TV ; ! ""
жіберіл:жіберіл V-TV ; ! ""
еңкілде:еңкілде V-TV ; ! ""
ағытыл:ағытыл V-TV ; ! ""
даралан:даралан V-TV ; ! ""
бөтенс:бөтенс V-TV ; ! ""
ернеуле:ернеуле V-TV ; ! ""
дәніктір:дәніктір V-TV ; ! ""
аңқ:аңқ V-TV ; ! ""
секемден:секемден V-IV ; ! ""
езіл:езіл V-TV ; ! ""
ажыратыл:ажыратыл V-IV ; ! ""
ерітіл:ерітіл V-IV ; ! ""
дамылда:дамылда V-TV ; ! ""
маужыра:маужыра V-TV ; ! ""
жиіркен:жиіркен V-TV ; ! ""
әктел:әктел V-TV ; ! ""
гүмпілде:гүмпілде V-TV ; ! ""
дірежелен:дірежелен V-TV ; ! ""
салпит:салпит V-TV ; ! ""
безен:безен V-TV ; ! ""
үлпілде:үлпілде V-TV ; ! ""
балқ:балқ V-IV ; ! ""
кемсін:кемсін V-IV ; ! ""
ұшқында:ұшқында V-IV ; ! ""
қартай:қартай V-IV ; ! ""
қырқ:қырқ V-TV ; ! ""
кірісте:кірісте V-TV ; ! ""
үйт:үйт V-TV ; ! ""
күңгіртте:күңгіртте V-TV ; ! ""
деме:деме V-TV ; ! ""
құрсаула:құрсаула V-TV ; ! ""
әдіпте:әдіпте V-TV ; ! ""
көмкер:көмкер V-TV ; ! ""
тазарт:тазарт V-TV ; ! ""
ескерт:ескерт V-TV ; ! ""
қалдырма:қалдырма V-TV ; ! ""
орнықтыр:орнықтыр V-TV ; ! ""
ойластыр:ойластыр V-TV ; ! ""
жақтырма:жақтырма V-TV ; ! ""
ұшырат:ұшырат V-TV ; ! ""
өткірле:өткірле V-TV ; ! ""
қажат:қажат V-TV ; ! ""
аяқтама:аяқтама V-TV ; ! ""
жаста:жаста V-TV ; ! ""
түссіздендір:түссіздендір V-TV ; ! ""
солғындат:солғындат V-TV ; ! ""
өңсіздендір:өңсіздендір V-TV ; ! ""
қауіпсіздендір:қауіпсіздендір V-TV ; ! ""
кейіпсіздендір:кейіпсіздендір V-TV ; ! ""
залалсыздандыр:залалсыздандыр V-TV ; ! ""
күлдір:күлдір V-TV ; ! ""
сабында:сабында V-TV ; ! ""
жәбірле:жәбірле V-TV ; ! ""
үйлендір:үйлендір V-TV ; ! ""
өрнекте:өрнекте V-TV ; ! ""
шалдық:шалдық V-TV ; ! ""
менсін:менсін V-TV ; ! ""
жұпта:жұпта V-TV ; ! ""
жіберме:жіберме V-TV ; ! ""
жайғастыр:жайғастыр V-TV ; ! ""
зарядта:зарядта V-TV ; ! ""
қабыстыр:қабыстыр V-TV ; ! ""
әдеміле:әдеміле V-TV ; ! ""
кемі:кемі V-TV ; ! ""
атта:атта V-TV ; ! ""
қамт:қамт V-TV ; ! ""
кідірт:кідірт V-TV ; ! ""
бірыңғайла:бірыңғайла V-TV ; ! ""
ұрындыр:ұрындыр V-TV ; ! ""
будыр:будыр V-TV ; ! ""
тап:тап V-TV ; ! ""
там:там V-TV ; ! ""
тебінде:тебінде V-TV ; ! ""
кетір:кетір V-TV ; ! ""
кер:кер V-TV ; ! ""
мейрамда:мейрамда V-TV ; ! ""
айырбас:айырбас V-TV ; ! ""
қатарла:қатарла V-TV ; ! ""
жұмарла:жұмарла V-TV ; ! ""
жапыр:жапыр V-TV ; ! ""
жаншы:жаншы V-TV ; ! "mush, smash"
жайпа:жайпа V-TV ; ! ""
бөлекте:бөлекте V-IV ; ! ""
айпап%-жайпа:айпап%-жайпа V-TV ; ! ""
жайға:жайға V-TV ; ! ""
салбырат:салбырат V-TV ; ! ""
құйғыт:құйғыт V-IV ; ! ""
титықтыр:титықтыр V-TV ; ! ""
сырғыт:сырғыт V-TV ; ! ""
жайлат:жайлат V-TV ; ! ""
жайландыр:жайландыр V-TV ; ! ""
сылтаурат:сылтаурат V-TV ; ! ""
жадырат:жадырат V-TV ; ! ""
жаныңқыра:жаныңқыра V-TV ; ! ""
жапсырт:жапсырт V-TV ; ! ""
зиянсыздандыр:зиянсыздандыр V-TV ; ! ""
болдырма:болдырма V-TV ; ! ""
жансыздандыр:жансыздандыр V-TV ; ! ""
жақсыландыр:жақсыландыр V-TV ; ! ""
жарымжандандыр:жарымжандандыр V-TV ; ! ""
жарақаттан:жарақаттан V-TV ; ! ""
далдандыр:далдандыр V-TV ; ! ""
екпіндет:екпіндет V-TV ; ! ""
жидіт:жидіт V-IV ; ! ""
домалақта:домалақта V-IV ; ! ""
бытыстыр:бытыстыр V-TV ; ! ""
жиекте:жиекте V-TV ; ! ""
буландыр:буландыр V-TV ; ! ""
бұйдала:бұйдала V-TV ; ! ""
езгіле:езгіле V-TV ; ! ""
дарала:дарала V-TV ; ! ""
дударла:дударла V-TV ; ! ""
ұйпалақта:ұйпалақта V-TV ; ! ""
дүрсілдет:дүрсілдет V-TV ; ! ""
дүбірле:дүбірле V-TV ; ! ""
жарнамала:жарнамала V-TV ; ! ""
жарыт:жарыт V-TV ; ! ""
жасандыр:жасандыр V-TV ; ! ""
іріп%-шір:іріп%-шір V-IV ; ! ""
ертте:ертте V-TV ; ! ""
сүндетте:сүндетте V-TV ; ! ""
дымқылда:дымқылда V-TV ; ! ""
елжірет:елжірет V-TV ; ! ""
есаландыр:есаландыр V-TV ; ! ""
естіп%-біл:естіп%-біл V-TV ; ! ""
беріштендір:беріштендір V-TV ; ! ""
бауызда:бауызда V-TV ; ! ""
аулақтат:аулақтат V-TV ; ! ""
батпақта:батпақта V-TV ; ! ""
ардақта:ардақта V-TV ; ! ""
аңқайт:аңқайт V-TV ; ! ""
алтындат:алтындат V-TV ; ! ""
алшайт:алшайт V-TV ; ! ""
ақымақтандыр:ақымақтандыр V-TV ; ! ""
ақпараттандыр:ақпараттандыр V-TV ; ! ""
албырт:албырт V-TV ; ! ""
бөлікте:бөлікте V-TV ; ! ""
артқыз:артқыз V-TV ; ! ""
босаңдат:босаңдат V-TV ; ! ""
ақылгөйс:ақылгөйс V-TV ; ! ""
ақырындат:ақырындат V-TV ; ! ""
боят:боят V-TV ; ! ""
ақтарт:ақтарт V-TV ; ! ""
активтендір:активтендір V-TV ; ! ""
алаулат:алаулат V-TV ; ! ""
арылт:арылт V-TV ; ! ""
айлақта:айлақта V-TV ; ! ""
айқастыр:айқастыр V-TV ; ! ""
әлдилет:әлдилет V-TV ; ! ""
атастыр:атастыр V-TV ; ! ""
айықтыр:айықтыр V-TV ; ! ""
бөге:бөге V-TV ; ! ""
кірлет:кірлет V-TV ; ! ""
бөк:бөк V-TV ; ! ""
бұқ:бұқ V-TV ; ! ""
әлсіздендір:әлсіздендір V-TV ; ! ""
ақтарып%-төңкер:ақтарып%-төңкер V-TV ; ! ""

оз:оз V-IV ; ! ""
сұрастыр:сұрастыр V-IV ; ! ""
бағып%-қақ:бағып%-қақ V-IV ; ! ""
бұлықта:бұлықта V-IV ; ! ""
домбықта:домбықта V-IV ; ! ""
шектес:шектес V-IV ; ! ""
құрсан:құрсан V-IV ; ! ""
желп:желп V-IV ; ! ""
қамтамасыздандыр:қамтамасыздандыр V-IV ; ! ""
қорғашта:қорғашта V-IV ; ! ""
ауыртпа:ауыртпа V-IV ; ! ""
аршыт:аршыт V-IV ; ! ""
айыптат:айыптат V-IV ; ! ""
әлдиле:әлдиле V-IV ; ! ""
парақта:парақта V-IV ; ! ""
татуластыр:татуластыр V-IV ; ! ""
безендір:безендір V-IV ; ! ""
ұнатпа:ұнатпа V-IV ; ! ""
бағалама:бағалама V-IV ; ! ""
жұлқыла:жұлқыла V-IV ; ! ""
соқтық:соқтық V-IV ; ! ""
шығында:шығында V-IV ; ! ""
отырғыз:отырғыз V-IV ; ! ""
ұмыттыр:ұмыттыр V-IV ; ! ""
тамақтандыр:тамақтандыр V-IV ; ! ""
жаздырт:жаздырт V-IV ; ! ""
ойнат:ойнат V-IV ; ! ""
әндет:әндет V-IV ; ! ""
қажыт:қажыт V-IV ; ! ""
тоздыр:тоздыр V-IV ; ! ""
кемір:кемір V-IV ; ! ""
жөргекте:жөргекте V-IV ; ! ""
ғайбатта:ғайбатта V-IV ; ! ""
бұқтыр:бұқтыр V-IV ; ! ""
мойындама:мойындама V-IV ; ! ""
терісте:терісте V-TV ; ! ""
жатқыз:жатқыз V-IV ; ! ""
жатқызыл:жатқызыл V-IV ; ! ""
ылғалда:ылғалда V-IV ; ! ""
жеделдет:жеделдет V-IV ; ! ""
кескілес:кескілес V-IV ; ! ""
солқылда:солқылда V-IV ; ! ""
тық:тық V-IV ; ! ""
төк:төк V-IV ; ! ""
қоқсыт:қоқсыт V-IV ; ! ""
дәмелендір:дәмелендір V-IV ; ! ""
тұзда:тұзда V-IV ; ! ""
ем:ем V-IV ; ! ""
түкірін:түкірін V-IV ; ! ""
суарт:суарт V-IV ; ! ""
тырпылдат:тырпылдат V-IV ; ! ""
арсалаңда:арсалаңда V-IV ; ! ""
қытықта:қытықта V-IV ; ! ""
тік:тік V-IV ; ! ""
шифрла:шифрла V-IV ; ! ""
шапалықта:шапалықта V-IV ; ! ""
күйдірт:күйдірт V-IV ; ! ""
ысқыла:ысқыла V-IV ; ! ""
ығылыстыр:ығылыстыр V-IV ; ! ""
дүрсілде:дүрсілде V-IV ; ! ""
теже:теже V-IV ; ! ""
иландыр:иландыр V-IV ; ! ""
нандыр:нандыр V-IV ; ! ""
кемсіт:кемсіт V-IV ; ! ""
сабалан:сабалан V-IV ; ! ""
тұнжыра:тұнжыра V-IV ; ! ""
жиілдет:жиілдет V-IV ; ! ""
шөпілде:шөпілде V-IV ; ! ""
қасы:қасы V-IV ; ! ""
шақ:шақ V-IV ; ! ""
нұқ:нұқ V-IV ; ! ""
келемежде:келемежде V-IV ; ! ""
жоспарлан:жоспарлан V-IV ; ! ""
жыбырлат:жыбырлат V-IV ; ! ""
азықтандыр:азықтандыр V-IV ; ! ""
жабдықтандыр:жабдықтандыр V-IV ; ! ""
бүктемеле:бүктемеле V-IV ; ! ""
қиыстыр:қиыстыр V-IV ; ! ""
таранда:таранда V-IV ; ! ""
төмендет:төмендет V-IV ; ! ""
жасырт:жасырт V-IV ; ! ""
бұзба:бұзба V-IV ; ! ""
сұқ:сұқ V-IV ; ! ""
бүк:бүк V-IV ; ! ""
сық:сық V-IV ; ! ""
бер:бер V-IV ; ! ""
сыт:сыт V-IV ; ! ""
сығымда:сығымда V-IV ; ! ""
тіміскілен:тіміскілен V-IV ; ! ""
сұрыпта:сұрыпта V-IV ; ! ""
сеп:сеп V-TV ; ! ""
герметикала:герметикала V-IV ; ! ""
жақындастыр:жақындастыр V-IV ; ! ""
дыңғырлат:дыңғырлат V-IV ; ! ""
гипнозда:гипнозда V-IV ; ! ""
дабдыра:дабдыра V-IV ; ! ""
гримде:гримде V-IV ; ! ""
гипсте:гипсте V-IV ; ! ""
жабдықтан:жабдықтан V-IV ; ! ""
сандырақта:сандырақта V-IV ; ! ""
дәніктір:дәніктір V-IV ; ! ""
жалбырат:жалбырат V-IV ; ! ""
сабалақта:сабалақта V-TV ; ! ""
үрпит:үрпит V-TV ; ! ""
даралат:даралат V-IV ; ! ""
аластат:аластат V-IV ; ! ""
еркеле:еркеле V-IV ; ! ""
дызылда:дызылда V-IV ; ! ""
жантайт:жантайт V-TV ; ! ""
қисайт:қисайт V-TV ; ! ""
дымық:дымық V-IV ; ! ""
еңкейт:еңкейт V-IV ; ! ""
екшеле:екшеле V-IV ; ! ""
езбеле:езбеле V-IV ; ! ""
шашырат:шашырат V-IV ; ! ""
дырылда:дырылда V-IV ; ! ""
ағарт:ағарт V-IV ; ! ""
қақ:қақ V-IV ; ! ""
жұлқ:жұлқ V-IV ; ! ""
қиялда:қиялда V-IV ; ! ""
дабырайт:дабырайт V-IV ; ! ""
жолық:жолық V-IV ; ! ""
қоқыт:қоқыт V-IV ; ! ""
қатыстыр:қатыстыр V-IV ; ! ""
жақ:жақ V-TV ; ! ""
арайландыр:арайландыр V-IV ; ! ""
будандастыр:будандастыр V-IV ; ! ""
буындыр:буындыр V-IV ; ! ""
бопсала:бопсала V-IV ; ! ""
баулықта:баулықта V-IV ; ! ""
арандат:арандат V-IV ; ! ""
бала:бала V-IV ; ! ""
бұлғақтат:бұлғақтат V-IV ; ! ""
бөгелт:бөгелт V-IV ; ! ""
арашала:арашала V-IV ; ! ""
айдамала:айдамала V-IV ; ! ""
әңгімеле:әңгімеле V-TV ; ! ""
әуендет:әуендет V-IV ; ! ""
атқыла:атқыла V-IV ; ! ""
атқыла:атқыла V-TV ; ! ""
арсалақта:арсалақта V-IV ; ! ""
ашкөзден:ашкөзден V-IV ; ! ""
асқындат:асқындат V-IV ; ! ""
айқындат:айқындат V-TV ; ! ""
аймалас:аймалас V-IV ; ! ""
айтақтат:айтақтат V-IV ; ! ""
айтақта:айтақта V-IV ; ! ""
айылда:айылда V-IV ; ! ""
айырт:айырт V-IV ; ! ""
ақтар:ақтар V-TV ; ! ""
алдиярла:алдиярла V-IV ; ! ""
алағаншықтан:алағаншықтан V-IV ; ! ""
тежет:тежет V-TV ; ! ""
тездет:тездет V-TV ; ! "to quicken"
тексер:тексер V-TV ; ! "examine"
текшеле:текшеле V-TV ; ! "to put together in rows or layers" (tat) trimm
тәлімсі:тәлімсі V-IV ; ! "to stand on ceremony"
телмір:телмір V-IV ; ! "to stare"
темірле:темірле V-TV ; ! "to encircle"
теңе:теңе V-TV ; !
теңсел:теңсел V-IV ; !
теп:теп V-TV ; ! ""
тербел:тербел V-IV ; ! "to rock"
тербет:тербет V-TV ; ! "to rock"
тәрбиеле:тәрбиеле V-TV ; ! "to educate"
терге:терге V-TV ; ! "to search"
тереңде:тереңде V-IV ; ! "to get deeper"
тәркіле:тәркіле V-TV ; ! ""
терле:терле V-IV ; ! "to perspire"
тер:тер V-TV ; ! "gather,pluck"
тәртіпсізден:тәртіпсізден V-IV ; ! "to become undisciplined"
тес:тес V-TV ; ! "make a hole in"
тәуелден:тәуелден V-IV ; ! ""
тәуелде:тәуелде V-TV ; ! "to devote to"
тигіз:тигіз V-TV ; ! "make touch" ! Der/Caus
ти:ти V-IV ; ! ""
тізерле:тізерле V-TV ; !
тізімдел:тізімдел V-IV ; ! ""
тіз:тіз V-TV ; ! "string,thread"
тікілен:тікілен V-IV ; ! "to fasten one's eyes (on)"
тікіреңде:тікіреңде V-IV ; ! "to attack (someone) furiously (with one's eyes starting out of one's head)"
тік:тік V-TV ; ! ""
тілдес:тілдес V-TV ; ! "to talk for the last time (with someone who is dying)"
тіле:тіле V-TV ; ! "wish"
тілімде:тілімде V-TV ; ! ""
тілімде:тілімден V-TV-PASS ; ! ""
тілкемде:тілкемде V-TV ; ! "to cut into small pieces"
тіл:тіл V-TV ; ! "cut"
тінт:тінт V-TV ; !
тірес:тірес V-IV ; ! "vie with someone"
тіре:тіре V-TV ; ! "support"
тірілт:тірілт V-TV ; ! "bring back to life" ! Der/Caus
тіріл:тіріл V-IV ; ! "come back to life"
тірке:тірке V-TV ; ! "attach/register"
тітіркендір:тітіркендір V-TV ; !
төбелес:төбелес V-IV ; ! "arrange a fight"
тоғыс:тоғыс V-IV ; ! "to gather in one place"
төгіл:төгіл V-IV ; !
төз:төз V-IV ; ! "endure"
тоз:тоз V-IV ; ! "wear out"
тойла:тойла V-TV ; ! ""
кешіктір:кешіктір V-TV ; ! ""
тоқтал:тоқтал V-IV ; ! "stop"
тоқта:тоқта V-IV ; ! "stop"
тоқтат:тоқтат V-TV ; ! "stop" ! Der/Caus
төк:төк V-TV ; ! "pour"
тоқы:тоқы V-TV ; ! "weave; crochet, knit"
тоқ:тоқ V-TV ; ! "weave"
толған:толған V-IV ; !"Use/MT"
төле:төле V-TV ; ! ""
тол:тол V-IV ; ! "be filled"
толтыр:толтыр V-TV ; ! "fill" ! Der/Caus
толықтыр:толықтыр V-TV ; ! ""
төменде:төменде V-IV ; ! "sink"
томсар:томсар V-IV ; ! ""
тоңазыт:тоңазыт V-TV ; ! ""
тона:тона V-TV ; ! "" "rob,plunder"
төндір:төндір V-TV ; ! "" ! Der/Caus
төн:төн V-IV ; ! ""
топтан:топтан V-IV ; ! "to crowd" (kaz tat) refl
топта:топта V-TV ; ! "to classify"
топшыла:топшыла V-TV ; ! "to suppose"
топырла:топырла V-IV ; ! "to crowd"
торал:торал V-IV ; ! "to get well"
торла:торла V-TV ; ! "to cork"
торсылда:торсылда V-IV ; ! "to get angry and show dis­pleasure by grumbling and motions (of a man)"
торсылда:торсылда V-IV ; ! "трескаться"
тор:тор V-IV ; ! "to be on the watch for"
төсел:төсел V-IV ; ! ""
төсе:төсе V-TV ; ! ""
тос:тос V-TV ; ! "meet"
түгелде:түгелде V-TV ; ! "to check"
түгес:түгес V-TV ; ! "заканчивать"
туғыз:туғыз V-TV ; ! "to deliver" (kaz tat) ! Der/Caus
тудыр:тудыр V-TV ; ! "" ! Der/Caus
тұжыр:тұжыр V-TV ; ! "to trim the sharp end of some­thing"
тұжырымда:тұжырымда V-TV ; ! "to formulate"
тұтандыр:тұтандыр V-TV;
түгенде:түгенде V-TV ; !
түзел:түзел V-IV ; !
түзет:түзет V-TV ; ! ""
дұрыста:дұрыста V-TV ; ! ""
түзе:түзе V-TV ; ! "straighten out"
түзе:түзе V-TV ; ! "исправлять"
түз:түз V-TV ; ! ""
түйіртпектен:түйіртпектен V-IV ; ! "to clot"
түйіс:түйіс V-IV ; ! "to ram each other (of sheep)"
түйінде:түйінде V-TV ; ! ""
түйре:түйре V-TV ; !
түй:түй V-TV ; ! ""
түкір:түкір V-TV ; ! "spit"
тұндыр:тұндыр V-TV ; !
түне:түне V-IV ; !"spend night"
түнер:түнер V-IV ; !
тұнжырат:тұнжырат V-TV ; !
түңіл:түңіл V-IV ; ! ""
тұншық:тұншық V-IV ; !
тұншықтыр:тұншықтыр V-TV ; ! ""
түптен:түптен V-IV ; ! "to put out shoots (of plants)" (tat) trimm
түптеткіз:түптеткіз V-TV ; ! "to send (a book) to be bound" (kaz tat) ! Der/Caus
тұрақтандыр:тұрақтандыр V-TV ; !
тура:тура V-TV ; ! ""
тұрғыз:тұрғыз V-TV ; ! "stand up; make stand" ! Der/Caus
түрлендір:түрлендір V-TV ; ! ""
түрпіле:түрпіле V-TV ; ! "to rub or file wood with a rasp"
түрткіле:түрткіле V-TV ; ! "to nudge"
түрт:түрт V-TV ; ! ""
тұр:тұр V-IV ; ! "rise,stand"
түр:түр V-TV ; ! "turn up"
түршіктір:түршіктір V-TV ; ! ""
түсіндір:түсіндір V-TV ; ! "" ! Der/Caus
түсін:түсін V-TV ; ! ""
түсір:түсір V-TV ; ! ""
тұспалда:тұспалда V-TV ; !
түс:түс V-IV ; ! ""
тұтас:тұтас V-IV ; ! ""
түтет:түтет V-TV ; ! ""
тұтқында:тұтқында V-TV ; ! ""
тұт:тұт V-TV ; ! "pull, hold"
сығылыстыр:сығылыстыр V-IV ; ! ""
шегіндір:шегіндір V-IV ; ! ""
дөңбекш:дөңбекш V-IV ; ! ""
ту:ту V-IV ; ! "be born"
ту:ту V-TV ; ! ""
тұтын:тұтын V-TV ; ! ""
түшкір:түшкір V-IV ; ! "sneeze (for people)"
туында:туында V-IV ; ! ""
туырыл:туырыл V-IV ; ! "to settle thickly" (tat) trimm
тығызда:тығызда V-TV ; ! "to condense"
тығында:тығында V-TV ; ! "to cork"
тығын:тығын V-TV ; ! "to hide"
тызылда:тызылда V-IV ; ! "to feel unbearable pain (for example)"
тый:тый V-TV ; ! ""
тыйыл:тыйыл V-IV ; !
тыйын:тыйын V-IV ; ! "to suppress" refl
тықсыр:тықсыр V-TV ; ! "to drive (in)"
тық:тық V-TV ; ! "hide; stuff something in somewhere"
тықылдат:тықылдат V-TV ; ! "to knock on (e.g., door)"
тықылда:тықылда V-IV ; ! "to produce"
тықырла:тықырла V-IV ; ! "to crunch"
тықырла:тықырла V-TV ; ! "оголять"
тыңайт:тыңайт V-TV ; !
тыңда:тыңда V-TV ; ! "listen"
тындыр:тындыр V-TV ; ! "to put an end to an affair" (tat) trimm
тындыр:тындыр V-TV ; ! "давать покой" (tat) trimm
тын:тын V-IV ; ! "be still"
тын:тын V-IV ; ! "to settle (of liquids)"
тынышсыздан:тынышсыздан V-IV ; ! "to become upset"
тынышталдыр:тынышталдыр V-TV ; !
тыныштан:тыныштан V-IV ; ! "to calm down"
тырна:тырна V-TV ; ! "claw"
тыртыс:тыртыс V-IV ; ! "to writhe"
тырыс:тырыс V-IV ; ! ""
тыянақтал:тыянақтал V-IV ; ! "to be completely finished" (tat) trimm
уағызда:уағызда V-TV ; !
уайымда:уайымда V-IV ; ! "to grieve"
уайымдат:уайымдат V-TV; ! ""
сүйрет:сүйрет V-TV ; ! ""
сүйретіл:сүйретіл V-IV; ! ""
жігерлендір:жігерлендір V-TV; ! ""
жігерлен:жігерлен V-IV; ! ""
қиялдан:қиялдан V-TV; ! ""
уақсын:уақсын V-TV ; ! "to consider something (to be) small"
уақтан:уақтан V-IV ; ! "to become small"
уат:уат V-TV ; ! "crumble"
үгіт:үгіт V-TV ; ! ""
үгіттен:үгіттен V-IV ; ! "be agitated"
үгітте:үгітте V-TV ; ! "to agitate"
үдемеле:үдемеле V-IV ; ! ""
үдет:үдет V-IV ; ! "наращивать"
үде:үде V-IV ; ! ""
уәделе:уәделе V-IV ; ! ""
ұзарт:ұзарт V-TV ; ! "" ! Der/Caus
ұзар:ұзар V-IV ; ! "get longer"
ұза:ұза V-IV ; ! "remove oneself"
ұялт:ұялт V-TV ; !
үз:үз V-TV ; ! "cut,pluck" pluck
үйірлес:үйірлес V-IV ; ! "to become good friends"
үйлен:үйлен V-IV ; ! ""
үйрен:үйрен V-TV ; ! "learn"
үйрет:үйрет V-TV ; ! "teach"
үй:үй V-TV ; ! ""
ұйықта:ұйықта V-IV ; ! "sleep"
ұйымдастыр:ұйымдастыр V-TV ; ! "организовать"
ұйымдас:ұйымдас V-IV ; ! ""
ұйыт:ұйыт V-TV ; ! "sour,thicken"
уқала:уқала V-TV ; ! "to rub with the palm"
ұқса:ұқса V-IV ; ! "resemble"
ұқ:ұқ V-TV ; ! ""
ұқтыр:ұқтыр V-TV ; ! ""
уландыр:уландыр V-TV ; !
ұлғай:ұлғай V-IV ; ! "" ! Use/MT
үлгер:үлгер V-IV ; ! ""
үлестір:үлестір V-TV ; ! ""
үлкейт:үлкейт V-TV ; ! "to raise"
ұлтар:ұлтар V-IV ; ! "to fix a new sole to a shoe"
үміттен:үміттен V-IV ; ! ""
ұмтыл:ұмтыл V-IV ; ! "move ahead"
ұмыт:ұмыт V-TV ; ! "forget,mislay"
ұнат:ұнат V-TV ; ! "enjoy" ! Use/MT  CAUS
ұна:ұна V-IV ; ! "be pleased with"
үңгі:үңгі V-TV ; ! ""
үндес:үндес V-IV ; ! "to give tongue to one another" FIXME collective
үнде:үнде V-IV ; ! "make a sound"
үңіл:үңіл V-IV ; !
ұнта:ұнта V-TV ; ! "break to small pieces"
үрейлен:үрейлен V-IV ; ! ""
үркі:үркі V-IV ; ! ""
ұрла:ұрла V-TV ; ! "steal"
үрле:үрле V-TV ; ! "blow"
үр:үр V-IV ; ! "bark(dog)"
ұр:ұр V-TV ; ! "hit"
ұрсы:ұрсы V-TV ; ! "yell at"
! ұрсыс:ұрсыс V-IV ; ! "argue, fight" ! PRODUCTIVE COOP ! Use/MT
ұрыстыр:ұрыстыр V-TV ; ! ""
үсі:үсі V-IV ; ! ""
үскіле:үскіле V-TV ; ! "to bore"
ұстан:ұстан V-IV ; ! ""  FIXME IV? (reflexive)
ұстан:ұстан V-TV ; ! ""
ұста:ұста V-TV ; ! "grasp,hold"
үсте:үсте V-TV ; ! "to be added"
үстемеле:үстемеле V-TV ; ! "to add; to fill in"
ұсын:ұсын V-TV ; ! "offer"
ұсыныл:ұсыныл V-IV ; !
үтікте:үтікте V-TV ; ! ""
ұт:ұт V-TV ; ! "win,beat"
ұш:ұш V-IV ; ! "fly"
ұшыра:ұшыра V-IV ; ! "befell,meet unexpectedly"
ұшыр:ұшыр V-IV ; ! "" ! Der/Caus
ұял:ұял V-IV ; ! "be ashamed,embarrassed"
философта:философта V-IV ; !
хабарла:хабарла V-TV ; ! "broadcast"
цементте:цементте V-TV ; ! "to cement"
цинкта:цинкта V-TV ; ! "to zincify"
шабалаңда:шабалаңда V-IV ; ! "to bark fiercely at some­thing (of a dog)" (tat) trimm
шабуылда:шабуылда V-TV ; ! ""
шағымдан:шағымдан V-IV ; ! ""
шырылда:шырылда V-IV ; ! ""
шырылдат:шырылдат V-TV ; ! ""
шағында:шағында V-TV ; ! "to fit"
шайқал:шайқал V-IV ; ! ""
түйне:түйне V-IV ; ! ""
қарық:қарық V-IV ; ! ""
шағыл:шағыл V-IV ; ! ""
шайқа:шайқа V-TV ; ! "jostle"
шайна:шайна V-TV ; ! "chew"
шай:шай V-TV ; ! "to rinse"
шақ:шақ V-TV ; ! "sting,bite"
шақылда:шақылда V-IV ; ! "to squeak"
шақырт:шақырт V-TV ; ! "call" (kaz tat) ! Der/Caus
шақыр:шақыр V-TV ; ! "invite"
шалдық:шалдық V-IV ; ! ""
шал:шал V-TV ; ! "sacrifice,bring down"
шамала:шамала V-TV ; ! ""
шамдан:шамдан V-IV ; ! "to take offense"
шамырқан:шамырқан V-IV ; ! "to be thirsty (and quench one's thirst)"
шанд:шанд V-TV ; ! "to tie (a cord)"
шанш:шанш V-TV ; ! "stab"
шанышқыла:шанышқыла V-TV ; ! "to puncture" (tat) trimm
шапалақта:шапалақта V-IV ; ! "applause"
шапқыла:шапқыла V-TV ; ! "" FIXME actually some mode
шапшаңдат:шапшаңдат V-TV ; ! "to hurry"
шап:шап V-IV ; ! "бежать" ! FIXME: really?
шап:шап V-TV ; ! "swat, hit"
шарла:шарла V-TV ; ! ""
санкцияла:санкцияла V-TV ; ! ""
шарықта:шарықта V-IV ; ! ""
шарша:шарша V-IV ; ! ""
шашақта:шашақта V-TV ; ! "to border with tasseis and fringe"
шашаулан:шашаулан V-IV ; ! "to repulse"
шаш:шаш V-TV ; ! "scatter"
шашыл:шашыл V-IV ; !
шеберлен:шеберлен V-IV ; ! "to specialize (in)"
шегеле:шегеле V-TV ; ! "to nail"
шеттетіл:шеттетіл V-IV ; !"Use/MT"
шегер:шегер V-TV ; !
шегін:шегін V-IV ; ! "withdraw"
шекте:шекте V-TV ; ! ""
шек:шек V-TV ; ! "испытывать"
шешін:шешін V-IV ; !
шеш:шеш V-TV ; ! "untie"
шиелен:шиелен V-IV ; ! "to be tightly tied"
шілте:шілте V-TV ; ! "to reprove"
шір:шір V-IV ; !
шірен:шірен V-IV ; ! "to sprawl (stretching out one's _?_)"
шіріт:шіріт V-TV ; ! "to let rot" (kaz tat) ! Der/Caus
шөгер:шөгер V-TV ; ! "to force to lie (down)"
шоғырландыр:шоғырландыр V-TV ; ! "" ! Use/MT
шоғырлан:шоғырлан V-IV ; ! "to accumulate"
шоқақта:шоқақта V-IV ; ! "to go at a gallop"
шоқпыттал:шоқпыттал V-IV ; ! "to be extremely worn out"
шоқы:шоқы V-TV ; ! "to peck"
шоқындыр:шоқындыр V-TV ; !
шоқыт:шоқыт V-TV ; ! "to go at a gallop"
шөлдет:шөлдет V-TV ; ! "to cause hunger" ! FIXME: CHECK
шөлмекте:шөлмекте V-TV ; !
шөмелеле:шөмелеле V-TV ; ! "to pile in shocks"
шөміште:шөміште V-TV ; ! "to ladle out"
шом:шом V-IV ; ! "dive"
шомылдыр:шомылдыр V-TV ; ! "" ! Der/Caus
шомыл:шомыл V-IV ; ! ""
шөпте:шөпте V-TV ; !
шошақта:шошақта V-IV ; ! "to be restless" (tat) trimm
шошаңдат:шошаңдат V-TV ; ! "to make frequent short movements with something"
шошын:шошын V-IV ; ! "to become frightened (unexpectedly)"
шошыт:шошыт V-TV ; ! ""
шошы:шошы V-IV ; ! "to be scared"
шүйгі:шүйгі V-IV ; ! "be sated"
шұқ:шұқ V-TV ; ! "to peck"
шұқырайт:шұқырайт V-TV ; ! ""
шула:шула V-IV ; ! ""
шұлған:шұлған V-TV ; ! "to wrap up the legs in foot-cloths"
шұнтит:шұнтит V-TV ; ! "to shorten"
шуылда:шуылда V-IV ; ! "make a ruckus"
шыбықта:шыбықта V-TV ; ! "to whip"
шығарт:шығарт V-TV ; ! "to force to lead out" NOTE this is interesting - looks like caus > caus /I.S./ ! Der/Caus/Caus
шығар:шығар V-TV ; ! "выводить"
шығарыл:шығарыл V-IV ; ! ""
шығындан:шығындан V-IV ; ! "to spend (a great deal of money)"
шыда:шыда V-IV ; ! "put up,take it"
шыда:шыда V-IV ; ! "put up with"
шық:шық V-IV ; ! "leave"
шықылықта:шықылықта V-IV ; ! "to scream"
шықырлат:шықырлат V-TV ; ! "to cause grinding of teeth" (kaz tat) ! Der/Caus
шықырла:шықырла V-IV ; ! "to gnash one's teeth"
шымшы:шымшы V-TV ; !
шымырлан:шымырлан V-IV ; ! "to produce a faint noise"
шында:шында V-TV ; ! "to be serious"
шынтақта:шынтақта V-IV ; ! "to lean one's elbows (on)"
шынықтыр:шынықтыр V-TV ; ! "to temper" (kaz tat) ! Der/Caus
шытын:шытын V-IV ; ! "to frown"
шытырлат:шытырлат V-TV ; ! "to cause a crash"
шытырла:шытырла V-IV ; ! "to crunch"
ыдыра:ыдыра V-IV ; ! ""
сыртылда:сыртылда V-IV ; ! ""
нәтижеле:нәтижеле V-TV ; ! ""
ықта:ықта V-IV ; ! "to seek shelter (from bad weather)"
ықшамда:ықшамда V-TV ; !"Use/MT"
ықыластан:ықыластан V-IV ; ! "to have a desire"
ықылықта:ықылықта V-IV ; ! "hiccough"
ылғалдан:ылғалдан V-IV ; ! "to seek shelter (from bad weather)"
ынталандыр:ынталандыр V-TV ; !
ыңқылда:ыңқылда V-IV ; ! "to moan"
ыңқыл:ыңқыл V-IV ; !
ыңыран:ыңыран V-IV ; ! "to moan"
ырғы:ырғы V-IV ; ! "to jump"
ырылдас:ырылдас V-IV ; ! "growl,roar" (kaz tat) coop
ысқыр:ысқыр V-TV ; !
ысыл:ысыл V-IV ; ! "to acquire a habit"
ысыр:ысыр V-TV ; ! "to move"
ышқын:ышқын V-IV ; ! "to be in an agonizing condition"
сабақта:сабақта V-TV ; ! "go on (talking)"
есіне:есіне V-TV ; ! "yawn"
эвакуацияла:эвакуацияла V-TV ; ! "to evacuate"
экстрадицияла:экстрадицияла V-TV ; ! ""
экспортта:экспортта V-TV ; ! ""
эмиссияла:эмиссияла V-TV ; ! "" ! Use/MT
тәптіште:тәптіште V-TV ; ! ""
!қада:қада V-TD ; ! "stick in"
!қадақта:қадақта V-TD ; ! "to weigh in pounds"
!қазбала:қазбала V-TD ; ! "to bore"
!қаз:қаз V-TV ; ! "dig"
!қазықта:қазықта V-TD ; ! "to tie something to a stake driven into the ground"
!қайна:қайна V-IV ; ! "boil"
!қайт:қайт V-IV ; ! "return"
!қайшыла:қайшыла V-TD ; ! "to cut with scissors"
!қайыр:қайыр V-TD ; ! "to train (a hunting bird)"
!қайырла:қайырла V-TD ; ! "to run aground (of a vessel)"
!қайырмала:қайырмала V-TD ; ! "to drive"
!қайыршылан:қайыршылан V-TD ; ! "to become impoverished"
!қайырыл:қайырыл V-TD ; ! "to be turned down (of a collar)"  FIXME passive?
!қайыс:қайыс V-IV ; ! "to bend down"
!қақай:қақай V-TD ; ! "to curve back"
!қақа:қақа V-TD ; ! "to rage (of a hard frost)"
!қақ:қақ V-TV ; ! "knock"
!қақпала:қақпала V-TD ; ! "to urge on"
!қақта:қақта V-TD ; ! "to cut (meat) into small pieces"
!қақтығыс:қақтығыс V-TD ; ! "to get into a fight"
!қақылда:қақылда V-TD ; ! "to talk loudly and incessantly"
!қақыра:қақыра V-TD ; ! "to rip along the seams"
!қақыр:қақыр V-TD ; ! "to spit"
!қала:қала V-TD ; ! "desire"
!қалақта:қалақта V-TD ; ! "to take with a shovel or scoop"
!қалан:қалан V-IV ; ! ""
!қалдыр:қалдыр V-TD ; ! "forsake"
!қал:қал V-IV ; ! "remain"
!қалқала:қалқала V-TD ; ! "to project"
!қалықта:қалықта V-TD ; ! "to soar"
!қалыңда:қалыңда V-TD ; ! "to become fat"
!қалыптал:қалыптал V-TD ; ! "to go into a usual"
!қалыптандыр:қалыптандыр V-TD ; ! "to cultivate"
!қалыптас:қалыптас V-IV ; ! ""
!қама:қама V-TD ; ! "imprison,surroud,"
!қамырла:қамырла V-TD ; ! "to glue up"
!қана:қана V-TD ; ! "to oppress"
!қанат:қанат V-TD ; ! "to stain with blood"
!қандыр:қандыр V-TD ; ! "to satisfy someone's thirst"
!қан:қан V-TD ; ! "drink one's fill"
!қансыра:қансыра V-TD ; ! "bleed"
!қантала:қантала V-TD ; ! "to be covered with bruises"
!қаңғыбастан:қаңғыбастан V-TD ; ! "to become restless"
!қаңғы:қаңғы V-TD ; ! "to move to another place (of nomads)"
!қаңғыр:қаңғыр V-TD ; ! "to wander"
!қаңқ:қаңқ V-TD ; ! "wander aimlessly"
!қаңс:қаңс V-TD ; ! "to crack"
!қаңсыла:қаңсыла V-TD ; ! "to squeal"
!қаңтар:қаңтар V-TD ; ! "to leave a horse standing"
!қаңылтырла:қаңылтырла V-TD ; ! "to cover with tin plate"
!қаңыра:қаңыра V-TD ; ! "be desolate"
!қапалан:қапалан V-TD ; ! "to become close"
!қап:қап V-TD ; ! "bite"
!қапта:қапта V-TD ; ! "to measure with bags"
!қапталда:қапталда V-TD ; ! "to go"
!қарайла:қарайла V-TD ; ! "to expect"
!қара:қара V-IV ; ! "look at" Use/MT
!қарала:қарала V-TD ; ! "to soil"
!қаралан:қаралан V-TD ; ! "to be slandered"
!қарал:қарал V-TD ; ! "to be considered"    FIXME passive
!қарамайла:қарамайла V-TD ; ! "to tar"
!қаран:қаран V-TD ; ! "to look around (on both sides)"
!қараңғылан:қараңғылан V-TD ; ! "to get dark"
!қараңда:қараңда V-TD ; ! "to be hardly visible"
!қарас:қарас V-TD ; ! "to help"
!қарастыр:қарастыр V-TD ; ! "to investigate"
!қарауылда:қарауылда V-TD ; ! "to watch"
!қарға:қарға V-TD ; ! "curse,damn"
!қарғы:қарғы V-TD ; ! "to jump"
!қаржылан:қаржылан V-TD ; ! "to obtain"
!қар:қар V-TD ; ! "to burn"
!қарқылда:қарқылда V-TD ; ! "to guffaw"
!қарма:қарма V-TD ; ! "to catch"
!қармала:қармала V-TD ; ! "feel"
!қарп:қарп V-TD ; ! "to seize with the mouth (usually about a camel)"
!қарсылас:қарсылас V-TD ; ! "to resist"
!қаруландыр:қаруландыр V-TD ; ! "to arm"
!қарулан:қарулан V-TD ; ! "to arm oneself"
!қарыздан:қарыздан V-TD ; ! "to have money owed to one"
!қары:қары V-TD ; ! "burn oneself"
!қарыста:қарыста V-TD ; ! "to measure with the thumb and middle fingers spread apart"
!қатыс:қатыс V-IV ; ! "participate"
!қаудырла:қаудырла V-TD ; ! "to rustle"
!қауіпсін:қауіпсін V-TD ; ! "to fear"
!қаула:қаула V-TD ; ! "to shoot up"
!қауса:қауса V-TD ; ! "to dry out"
!қауызда:қауызда V-TD ; ! "to busk"
!қаһарлан:қаһарлан V-TD ; ! "to get angry"
!қаша:қаша V-TD ; ! "to cut down"
!қаш:қаш V-TD ; ! "flee"
!қашырт:қашырт V-TD ; ! "to conceal"
!қобалж:қобалж V-TD ; ! "to feel sick"
!қозға:қозға V-TD ; ! "to move"
!қой:қой V-TV ; ! "release, put"
!қолайла:қолайла V-TD ; ! "to designate"
!қола:қола V-TD ; ! "to go down"
!қолда:қолда V-TD ; ! "uphold"
!қолдан:қолдан V-TV ; ! "употреблять"
!қолдас:қолдас V-TD ; ! "to carry something together"
!қолжет:қолжет V-TD ; ! "to attain"
!қолпылда:қолпылда V-TD ; ! "to drag"
!қонақта:қонақта V-TD ; ! "to stay with"
!қондыр:қондыр V-TD ; ! "to keep a guest overnight"
!қон:қон V-TD ; ! "alight,land,visit,"
!қоныстан:қоныстан V-TD ; ! "to settle"
!қопсыт:қопсыт V-TD ; ! "to turn inside out"
!қораздан:қораздан V-TD ; ! "to be on one's high horse"
!қорға:қорға V-TV ; ! "uphold"
!қорғала:қорғала V-TD ; ! "to escape"
!қорғалат:қорғалат V-TD ; ! "to frighten"
!қорғанда:қорғанда V-TD ; ! "to treat fortifications"
!қорған:қорған V-TD ; ! "to defend"
!қорғасында:қорғасында V-TD ; ! "to fasten something"
!қоректен:қоректен V-IV ; ! "to feed (on)"
!қорқ:қорқ V-TD ; ! "to fear"
!қор:қор V-TD ; ! "to guard"
!қорқыра:қорқыра V-TD ; ! "to speak hoarsely"
!қорқыт:қорқыт V-TD ; ! "to frighten"
!қорла:қорла V-TD ; ! "to humiliate"
!қорсылда:қорсылда V-TD ; ! "to grunt"
!қору:қору V-TD ; ! "to defend"
!қорша:қорша V-TV ; ! "to surround"
!қорылда:қорылда V-TD ; ! "to snore"
!қорын:қорын V-TD ; ! "to be ashamed"
!қорыт:қорыт V-TD ; ! "to conclude"
!қосақта:қосақта V-TD ; ! "to tie one sheep to another by the neck"
!қосарлан:қосарлан V-TD ; ! "to pair off"
!қос:қос V-TV ; ! "add"
!қоста:қоста V-TD ; ! "to approve"
!қостас:қостас V-TD ; ! "to say good-bye"
!қотар:қотар V-TD ; ! "to shift"
!қотырлан:қотырлан V-TD ; ! "to get mangy"
!қошаметте:қошаметте V-TD ; ! "to approve"
!қуан:қуан V-TD ; ! "rejoice"
!қу:қу V-TV ; ! "chase"
!қусыр:қусыр V-TD ; ! "to twist"
!құбыл:құбыл V-TD ; ! "change"
!құй:құй V-TV ; ! ""
!құла:құла V-TD ; ! "fall"
!құлшын:құлшын V-TD ; ! "to show readiness"
!құныс:құныс V-TD ; ! "to huddle up"
!құра:құра V-TV ; ! ""
!құралдан:құралдан V-TD ; ! "to go armed"
!құрғатыл:құрғатыл V-TD ; ! "to be dried up"   FIXME passive
!құр:құр V-TV ; ! "build"
!құр:құр V-TV ; ! "to build"
!құрықта:құрықта V-TD ; ! "to capture unbroken horses (with a kuruk)"
!құтқар:құтқар V-TD ; ! "save"
!құттықта:құттықта V-TD ; ! "to congratulate"
!құтылдыр:құтылдыр V-TD ; ! "to help out"
!құтыл:құтыл V-TD ; ! "to get rid of"
!құшақта:құшақта V-TV ; ! "hug"
!қызған:қызған V-TD ; ! "to envy"
!қызықсын:қызықсын V-TD ; ! "to get interested in"
!қызықтыр:қызықтыр V-TD ; ! "to cause interest"
!қыл:қыл V-TV ; ! "do"
!қыраулан:қыраулан V-TD ; ! "to be covered with frost"
!қырқылда:қырқылда V-TD ; ! "to have a rattle in the tnroat"
!қыр:қыр V-TD ; ! "to ruin"
!қырқыс:қырқыс V-TD ; ! "to be hostile to each other"
!қырна:қырна V-TD ; ! "to polish"
!қырсаулан:қырсаулан V-TD ; ! "to grow lazy"
!қырсыздан:қырсыздан V-TD ; ! "to loaf"
!қырсықтан:қырсықтан V-TD ; ! "to persist"
!қыртыстан:қыртыстан V-TD ; ! "to develop (of folds)"
!қыршы:қыршы V-TD ; ! "to cut off"
!қырылдат:қырылдат V-TD ; ! "to wheeze"
!қырылыстыр:қырылыстыр V-TD ; ! "to incite"
!қырын:қырын V-TD ; ! "to shave"
!қыс:қыс V-TV ; ! "press,squeeze"
!қыста:қыста V-TD ; ! "to pass the winter"
!қыстыр:қыстыр V-TD ; ! "to jam"
!қысыл:қысыл V-TD ; ! "to be pinched"   ! FIXME: passive
!қысыра:қысыра V-TD ; ! "to be barren"
!лақтыр:лақтыр V-TD ; ! "cast,fling,sling,throw"
!лепір:лепір V-TD ; ! "to speak hastily"
!либералдан:либералдан V-TD ; ! "to become a liberal"
!мазала:мазала V-TD ; ! "disturb,trouble,disquiet,perturb"
!мазасыздан:мазасыздан V-TD ; ! "to worry"
!майқанда:майқанда V-TD ; ! "to winnow (wheat)"
!майла:майла V-TD ; ! "oil,grease,smear,spread,whiten"
!маймылдан:маймылдан V-TD ; ! "to ape"
!майыр:майыр V-TV ; ! "to bend"
!майыс:майыс V-TD ; ! "to bend oneself or itself"
!мақта:мақта V-TD ; ! "commend,praise,laud"
!мал:мал V-TD ; ! "scoop,ladle out,to dip"
!мамандан:мамандан V-TD ; ! "specialize"
!манаура:манаура V-TD ; ! "be in a sluggish and drowsy state"
!масала:масала V-TD ; ! "save oneself from mosquitos' stings"
!масқарала:масқарала V-TD ; ! "put to shame"
!мастан:мастан V-TD ; ! "get drunk"
!мата:мата V-TD ; ! "hobble horses"
!матастыр:матастыр V-TD ; ! "to tie horses together by their legs for preventing them from running away"
!маубастан:маубастан V-TD ; ! "become sluggish, inert"
!машиналандыр:машиналандыр V-TD ; ! "mechanize"
!машықтан:машықтан V-TD ; ! "to   acquire   habits"
!маяла:маяла V-TD ; ! "stack (hay)"
!мәлімде:мәлімде V-TD ; ! "to inform"
!мәнерле:мәнерле V-TD ; ! "to decorate (with a design)"
!мәпеле:мәпеле V-TD ; ! "to take care of someone attentively"
!межеле:межеле V-TD ; ! "draw a boundary line"
!меншіктең:меншіктең V-TD ; ! "to   acquire   property"
!меңгер:меңгер V-TD ; ! "master, learn"
!мерекеле:мерекеле V-TD ; ! "celebrate,hold celebrations"
!мінезде:мінезде V-TD ; ! "to describe"
!мін:мін V-IV ; ! "ride"  +DAT
!мойынсұн:мойынсұн V-TD ; ! "obey unquestioningly"
!монтаныс:монтаныс V-TD ; ! "pretend,feign,"
!мүгедектен:мүгедектен V-TD ; ! "to become a cripple"
!мүдір:мүдір V-TD ; ! "to falter"
!мүж:мүж V-TD ; ! "to gnaw round"
!мүйізде:мүйізде V-TD ; ! "to butt"
!мүлге:мүлге V-TD ; ! "to sit in thoughtfulness"
!мүшеле:мүшеле V-TD ; ! "to cut a carcass to pieces"
!мұқа:мұқа V-TD ; ! "to be defeated"
!мыж:мыж V-TD ; ! "chatter,pester (with)"
!мықта:мықта V-TD ; ! "fasten"
!мылжала:мылжала V-TD ; ! "cut into pieces,mince"
!нақұрыстан:нақұрыстан V-TD ; ! "to become abnormal"
!нақыста:нақыста V-TD ; ! "to decorate with designs"
!нашарлан:нашарлан V-TD ; ! "to become worse"
!негізде:негізде V-TV ; ! ""
!некелес:некелес V-TD ; ! "to marry"
!ниеттен:ниеттен V-TD ; ! "intend"
!нормала:нормала V-TD ; ! "to standardize"
!ойбайла:ойбайла V-TD ; ! "to complain loudly"
!ойқаста:ойқаста V-TD ; ! "to go"
!ойлан:ойлан V-TD ; ! "ponder"  ! NOT passive, but reflexive
!ойла:ойла V-TV ; ! "think"
!ойна:ойна V-TV ; ! "play"
!ойсыра:ойсыра V-TD ; ! "to suffer great damage"
!оқала:оқала V-TD ; ! "to sew on lace or braid"
!оқы:оқы V-IV ; ! "learn,study"
!оқы:оқы V-TV ; ! "read"
!олқысын:олқысын V-TD ; ! "not to  be content (with)"
!омыраулат:омыраулат V-TD ; ! "to press with the breast of"
!оңайлан:оңайлан V-TD ; ! "to become easy"
!оңда:оңда V-TD ; ! "to repair"
!опала:опала V-TD ; ! "to powder"
!оп:оп V-TD ; ! "to eat up"
!ора:ора V-TD ; ! "wrap around"
!орла:орла V-TD ; ! "dig"
!орналас:орналас V-IV ; ! "be located"
!орна:орна V-TD ; ! "be installed,be fortified"
!орнатыл:орнатыл V-TV ; ! ""
!ор:ор V-TD ; ! "mow"
!орында:орында V-TV ; ! "execute"
!отай:отай V-TD ; ! "to be overgrown with thick grass"
!отал:отал V-TD ; ! "to flash"  FIXME passive?
!отыр:отыр V-TD ; ! "sit,board"
!оюла:оюла V-TD ; ! "to make a design"
!оян:оян V-IV ; ! "wake"
!оят:оят V-TV ; ! "awake"
!өгейсі:өгейсі V-TD ; ! "miss one's parents"
!өжеттен:өжеттен V-TD ; ! "persist, be stubborn""
!өзгеле:өзгеле V-TD ; ! "difference, distinction, isolation"
!өзгерек:өзгерек V-TD ; ! "display hostility"
!өзгер:өзгер V-IV ; ! ""
!өзімсін:өзімсін V-TD ; ! "take liberties with"
!өкін:өкін V-TD ; ! "complain,regret"
!өкір:өкір V-TD ; ! "moo,sob"
!өкірт:өкірт V-TD ; ! "do something easily"
!өксі:өксі V-TD ; ! "sob"
!өкшеле:өкшеле V-TD ; ! "follow someone closely"
!өлеңдет:өлеңдет V-TD ; ! "sing"
!өлімсіре:өлімсіре  V-TD ; ! "be feeble"
!өл:өл V-IV ; ! "die,sink,fall,perish"
!өлше:өлше V-TD ; ! "measure,weigh"
!өмілдірікте:өмілдірікте V-TD ; ! "put a breastplate on a horse"
!өндір:өндір V-TV ; ! "recover,collect,производить"   FIXME NOTE: causitive
!өнімсізден:өнімсізден V-TD ; ! "to become unproductive or inefficient"
!өн:өн V-TD ; ! "increase,gain weight,rise"
!өңгер:өңгер V-TD ; ! "put someone of something in daring"
!өңде:өңде V-TV ; ! ""
!өргіз:өргіз V-TD ; ! "drive cattle to pasture"
!өреле:өреле V-TD ; ! "put hobbles on the left front and left rear legs of a horse"
!өрісте:өрісте V-TD ; ! "set out for the pasture,unroll,unfold"
!өркенде:өркенде V-TD ; ! "develop,flourish"
!өркештен:өркештен V-TD ; ! "rise and fall in high billows or rollers,extend in chains"
!өрле:өрле V-TD ; ! "ascend,rise,develop"
!өрмеле:өрмеле V-TD ; ! "weave a basket"
!өр:өр V-TD ; ! "plait,weave,braid"
!өрте:өрте V-TD ; ! "set fire to,make a fire"
!өрт:өрт V-TD ; ! "cover,look"
!өршелен:өршелен V-TD ; ! "be furious,fly into a rage"
!өрш:өрш V-TD ; ! "develop,increase,grow"
!өсекте:өсекте V-TD ; ! "gossip,slander"
!өсиетте:өсиетте V-TD ; ! "admonish"
!өсір:өсір V-TV ; ! "raise,cultivate,develop" FIXME NOTE caus
!өс:өс V-IV ; ! "grow,increase,enlarge,extend"
!өтел:өтел V-TD ; ! "be repaid,be reimbursed"   FIXME passive
!өте:өте V-TD ; ! "carry out,fulfill,discharge"
!өткіз:өткіз V-TD ; ! "pass through,let through"
!өткірлен:өткірлен V-TD ; ! "get sharp,be daring"
!өткірлен:өткірлен V-TD ; ! "to get sharp"
!өт:өт V-TV ; ! "pass,pass by,go by"
!өштес:өштес V-TD ; ! "be at loggerheads with"
!пайдалан:пайдалан V-TV ; ! "to take advantage (of)"
!пәлден:пәлден V-TD ; ! "to grimace"
!пісір:пісір V-TD ; ! "to boil (food)"
!піш:піш V-TD ; ! "to cut"
!пысқыр:пысқыр V-TD ; ! "sneeze (for animals)"
!пысына:пысына V-TD ; ! "to rot"
!пысыт:пысыт V-TD ; ! "to make strong"
!райлан:райлан V-TD ; ! "to clear up (of weather)"
!райлас:райлас V-TD ; ! "to be reconciled (with)"
!рамкала:рамкала V-TD ; ! "to frame"
!раста:раста V-TD ; ! "be confirmed"
!ратификацияла:ратификацияла V-TD ; ! "to ratify"
!рәсуала:рәсуала V-TD ; ! "to expend for nothing"
!ренж:ренж V-TD ; ! "be offended,feel hurt,grieve"
!реформала:реформала V-TV ; ! "to reform"
!рухтан:рухтан V-TD ; ! "to be inspired"
!сабақтастыр:сабақтастыр V-TD ; ! "to bind"
!сабала:сабала V-TD ; ! "to fall (of rain)"
!сағын:сағын V-TD ; ! "miss"
!саздан:саздан V-TD ; ! "to become miry"
!сайлан:сайлан V-IV ; ! ""
!сайлат:сайлат V-TD ; ! "to let choose"
!сайранда:сайранда V-TD ; ! "to take a walk"
!сайра:сайра V-TD ; ! "to sing (of birds)"
!сайыс:сайыс V-TD ; ! "to joust"
!салақта:салақта V-TD ; ! "to dangle"
!салаңда:салаңда V-TD ; ! "to hang"
!салдыра:салдыра V-TD ; ! "to rattle"
!салдырла:салдырла V-TD ; ! "to roar"
!салқамдан:салқамдан V-TD ; ! "to become spoiled"
!салмақта:салмақта V-TD ; ! "to estimate the weight"
!салпақта:салпақта V-TD ; ! "to drag"
!сал:сал V-TV ; ! "build,cast,lay,put"
!салыстыр:салыстыр V-TV ; ! "to compare"
!самалда:самалда V-TD ; ! "to be aired"
!самарқаулан:самарқаулан V-TD ; ! "to become apathetic"
!самбырла:самбырла V-TD ; ! "to talk loudly"
!сампылда:сампылда V-TD ; ! "to talk loudly and distinctly"
!санал:санал V-TD ; ! "to be counted"   FIXME passive
!сана:сана V-TV ; ! "think,suppose,imagine"
!сандала:сандала V-TD ; ! "to be alarmed"
!сандал:сандал V-TD ; ! "to loaf"
!сарқылда:сарқылда V-TD ; ! "to seethe"
!сарқыра:сарқыра V-TD ; ! "to rumble"
!сасқалақта:сасқалақта V-TD ; ! "to fuss"
!састыр:састыр V-TD ; ! "to disturb"
!сасы:сасы V-TD ; ! "stink"
!сатпақта:сатпақта V-TD ; ! "to soil"
!сат:сат V-TV ; ! "sell"
!саттыр:саттыр V-TD ; ! "to offer for sale"
!сатыл:сатыл V-TD ; ! "to be for sale"  FIXME passive
!сатын:сатын V-TD ; ! "to sell one's belongings"
!сатырла:сатырла V-TD ; ! "to clatter"
!сатыс:сатыс V-TD ; ! "to trade"
!сауал:сауал V-TD ; ! "to recover"
!сауаттан:сауаттан V-TD ; ! "to become literate"
!саулат:саулат V-TD ; ! "to  spill"
!сауық:сауық V-TD ; ! "get well,recover,get better"
!сез:сез V-TD ; ! "feel,forsee"
!секір:секір V-TD ; ! "leap,spring"
!сен:сен V-TV ; ! "believe"
!сиректендір:сиректендір V-TD ; ! "to thin"
!си:си V-TD ; ! "pee"
!сияқтан:сияқтан V-IV ; ! "to be similar"
!сілк:сілк V-TD ; ! "shake"
!смолала:смолала V-TD ; ! "to resin"
!собалақта:собалақта V-TD ; ! "to felt (wool)"
!советтендір:советтендір V-TD ; ! "to sovietize"
!содырлан:содырлан V-TD ; ! "to play mean tricks"
!соз:соз V-TV ; ! "stretch"
!сойқанда:сойқанда V-TD ; ! "to brawl"
!сой:сой V-TD ; ! "slaughter"
!сойылда:сойылда V-TD ; ! "to club"
!соқталан:соқталан V-TD ; ! "to uproot"
!соқтыр:соқтыр V-TD ; ! "to bring"
!солаңда:солаңда V-TD ; ! "to lean out (of a window)"
!солбырай:солбырай V-TD ; ! "to become sluggish"
!сол:сол V-TD ; ! "to dry up"
!сопаңда:сопаңда V-TD ; ! "to lean out"
!сорақылан:сорақылан V-TD ; ! "to become clumsy"
!сорапта:сорапта V-TD ; ! "to drink water (of a camel)"
!сорғала:сорғала V-TD ; ! "to stream"
!сорла:сорла V-TD ; ! "to live in poverty"
!сорлат:сорлат V-TD ; ! "to cause harm"   FIXME causitive
!сотқарлан:сотқарлан V-TD ; ! "to be pugnacious"
!соттал:соттал V-TD ; ! "to be tried"   FIXME passive
!соттастыр:соттастыр V-TD ; ! "to compel"
!суайттан:суайттан V-TD ; ! "to become a liar"
!суалт:суалт V-TD ; ! "to wean a child"
!суар:суар V-TD ; ! "water"
!суарыл:суарыл V-TD ; ! "to be given to drink"   FIXME passsive
!су:су V-TD ; ! "to cool down"
!сүйе:сүйе V-TD ; ! "lean,support"
!сүйре:сүйре V-TD ; ! "drag"
!сүр:сүр V-TV ; ! "furrow"
!сыбандыр:сыбандыр V-TD ; ! "to make someone roll up the sleeves"
!сыбдырла:сыбдырла V-TD ; ! "to rustle"
!сыбырла:сыбырла V-TD ; ! "to whisper"
!сыдыр:сыдыр V-TD ; ! "to skin an animal"
!сызғыла:сызғыла V-TD ; ! "to trace"
!сызда:сызда V-TD ; ! "to ache"
!сыз:сыз V-TD ; ! "to write"
!сыйдыр:сыйдыр V-TD ; ! "to hold"
!сыйла:сыйла V-TD ; ! "to make a present"
!сыйпаңда:сыйпаңда V-TD ; ! "to tarry"
!сый:сый V-TD ; ! "to go in"
!сыйыс:сыйыс V-TD ; ! "to get on (with someone)"
!сылқылда:сылқылда V-TD ; ! "to get loose"
!сылты:сылты V-TD ; ! "to limp slightly"
!сынала:сынала V-TD ; ! "to wedge in"
!сынат:сынат V-TD ; ! "to submit something to someone"
!сын:сын V-TD ; ! "break"
!сыңғырла:сыңғырла V-TD ; ! "to emit a metallic sound"
!сыпыр:сыпыр V-TD ; ! "sweep"
!сырла:сырла V-TD ; ! "to paint"
!сыр:сыр V-TD ; ! "stitch"
!табаіща:табаіща V-TD ; ! "to persist"
!табала:табала V-TD ; ! "to feel malicious joy"
!табанда:табанда V-TD ; ! "to be attached to"
!тақымда:тақымда V-TD ; ! "to press"
!тала:тала V-TD ; ! "dispute,argue"
!талға:талға V-TD ; ! "to be legible"
!талдыр:талдыр V-TD ; ! "to exhaust"
!талқанда:талқанда V-TD ; ! "to pulverize"
!талқылас:талқылас V-TD ; ! "to take part in the elaboration and discussion of some question"
!талқыла:талқыла V-TD ; ! "tan skins"
!талпын:талпын V-TD ; ! "strive"
!талықс:талықс V-TD ; ! "to be semiconscious"
!тамақтан:тамақтан V-TD ; ! "to feed (oneself)"    FIXME passive
!тамақта:тамақта V-TD ; ! "to catch by the throat"
!таңбала:таңбала V-TD ; ! "to brand"
!таңда:таңда V-TD ; ! "choose"
!таңсықтан:таңсықтан V-TD ; ! "to have a strong desire"
!таң:таң V-TD ; ! "tie up"
!таңырқа:таңырқа V-TD ; ! "to be astonished at something"
!тапта:тапта V-TD ; ! "trample"
!тара:тара V-IV ; ! "be dispersed;расходиться;распространяться"
!тарқал:тарқал V-TD ; ! "to be disentangled"   FIXME passive
!тарқа:тарқа V-TD ; ! "to part"
!тарқылда:тарқылда V-TD ; ! "to laugh loudly"
!тартқыла:тартқыла V-TD ; ! "to drag"
!тарт:тарт V-TV ; ! "pull"
!тартын:тартын V-TD ; ! "to resist"
!тартыс:тартыс V-TD ; ! "to argue"
!тарыл:тарыл V-TD ; ! "to shrink"
!тарылт:тарылт V-TD ; ! "to dry up"
!таспала:таспала V-TD ; ! "to sew with a cord or lace of"
!таста:таста V-TD ; ! "cast,quit,throw away"
!тат:тат V-TD ; ! "taste"
!татулас:татулас V-TD ; ! "to make peace"
!татыр:татыр V-TD ; ! "to treat"
!тауыс:тауыс V-TD ; ! "to end"
!тәлімсі:тәлімсі V-TD ; ! "to stand on ceremony"
!тәрбиеле:тәрбиеле V-TD ; ! "to educate"
!тәртіпсізден:тәртіпсізден V-TD ; ! "to become undisciplined"
!тәуелде:тәуелде V-TD ; ! "to devote to"
!тездет:тездет V-TD ; ! "to quicken"
!тексер:тексер V-TD ; ! "examine"
!текшеле:текшеле V-TD ; ! "to put together in rows or layers"
!телмір:телмір V-TD ; ! "to stare"
!тел:тел V-TD ; ! "to accustom a suckling to another mother"
!темірле:темірле V-TD ; ! "to encircle"
!тербел:тербел V-TD ; ! "to rock"
!тербен:тербен V-TD ; ! "to be angry"
!тербет:тербет V-TD ; ! "to rock"
!терге:терге V-TD ; ! "to search"
!тереңде:тереңде V-TD ; ! "to get deeper"
!терле:терле V-TD ; ! "to perspire"
!тер:тер V-TV ; ! "gather, pluck"
!тес:тес V-TV ; ! "make a hole in"
!ти:ти V-IV ; ! "touch"
!тігіл:тігіл V-TD ; ! "to be stuck into"
!тіз:тіз V-TD ; ! "string,thread"
!тікілен:тікілен V-TD ; ! "to fasten one's eyes (on)"
!тікіреңде:тікіреңде V-TD ; ! "to attack (someone) furiously (with one's eyes starting out of one's head)"
!тілдес:тілдес V-TD ; ! "to talk for the last time (with someone who is dying)"
!тіле:тіле V-TD ; ! "wish"
!тілімде:тілімде V-TV ; ! ""
!тілкемде:тілкемде V-TD ; ! "to cut into small pieces (thin"
!тіл:тіл V-TD ; ! "cut"
!тіл:тіл V-TD ; ! "to cut"
!тірес:тірес V-TD ; ! "vie with someone"
!тіре:тіре V-TD ; ! "support"
!тісте:тісте V-TV ; ! "bite"
!тоғыс:тоғыс V-TD ; ! "to gather in one place"
!тоз:тоз V-TD ; ! "wear out"
той:той V-IV ; ! "be full"
!!! тоқтал V-IV ; ! "stop" ! productive
!тоқта:тоқта V-TV ; ! "stop"
!тол:тол V-IV ; ! "be full"
!толық:толық V-IV ; ! ""
!тона:тона V-TD ; ! "rob,plunder"
!тоң:тоң V-IV ; ! "freeze"
!топтан:топтан V-TD ; ! "to crowd"    FIXME passive
!топта:топта V-TD ; ! "to classify"
!топшыла:топшыла V-TD ; ! "to suppose"
!топырақ:топырақ V-TD ; ! "to take one's leave of the dead"
!топырла:топырла V-TD ; ! "to crowd"
!торал:торал V-TD ; ! "to get well"
!торла:торла V-TD ; ! "to cork"
!торсылда:торсылда V-TD ; ! "to get angry and show dis­pleasure by grumbling and motions (of a man)"
!тору:тору V-TD ; ! "to be on the watch for"
!тос:тос V-IV ; ! "meet"
!төбелес:төбелес V-TD ; ! "arrange a fight"
!төз:төз V-TD ; ! "endure"
!төк:төк V-TV ; ! "spill, pour"
!төле:төле V-TV ; ! "pay"
!төменде:төменде V-TD ; ! "sink"
!туғыз:туғыз V-TD ; ! "to deliver"
!тун:тун V-TD ; ! "to settle (of liquids)"   FIXME check
!ту:ту V-IV ; ! "be born"
!туырыл:туырыл V-TD ; ! "to settle thickly"
!түгелде:түгелде V-TD ; ! "to check"
!түгес:түгес V-TD ; ! "to spend all one's money"
!түзе:түзе V-TD ; ! "straighten out"
!түзі:түзі V-TV ; ! ""
!түз:түз V-TV ; ! ""
!түйіртпектен:түйіртпектен V-TD ; ! "to clot"
!түйіс:түйіс V-TD ; ! "to ram each other (of sheep)"
!түй:түй V-TD ; ! "to knock"
!түкір:түкір V-TD ; ! "spit"
!түлкілен:түлкілен V-TD ; ! "to flatter"
!түптен:түптен V-TD ; ! "to put out shoots (of plants)"
!түптеткіз:түптеткіз V-TD ; ! "to send (a book) to be bound"
!түрпіле:түрпіле V-TD ; ! "to rub or file wood with a rasp"
!түрткіле:түрткіле V-TD ; ! "to nudge"
!түр:түр V-TD ; ! "turn up"
!түсін:түсін V-TV ; ! "understand"
!түсір:түсір V-TV ; ! "sink" FIXME NOTE caus
!түс:түс V-IV ; ! ""
!түс:түс V-IV ; ! "fall"
!түшкір:түшкір V-TD ; ! "sneeze (for people)"
!тұжыр:тұжыр V-TD ; ! "to trim the sharp end of some­thing"
!тұжырымда:тұжырымда V-TD ; ! "to formulate"
!тығызда:тығызда V-TD ; ! "to condense"
!тығында:тығында V-TD ; ! "to cork"
!тығын:тығын V-TD ; ! "to hide"
!тызылда:тызылда V-TD ; ! "to feel unbearable pain (for example"
!тыйын:тыйын V-TD ; ! "to suppress"
!тықсыр:тықсыр V-TD ; ! "to drive (in)"
!тықылдат:тықылдат V-TD ; ! "to knock (not violently)"
!тықылда:тықылда V-TD ; ! "to produce"
!тықырла:тықырла V-TD ; ! "to crunch"
!тындыр:тындыр V-TD ; ! "to put an end to an affair"
!тын:тын V-TD ; ! "be still"
!тынышсыздан:тынышсыздан V-TD ; ! "to become upset"
!тыныштан:тыныштан V-TD ; ! "to calm down"
!тыныштық:тыныштық V-TD ; ! "tranquility"
!тырна:тырна V-TD ; ! "claw"
!тыртыс:тыртыс V-TD ; ! "to writhe"
!тырыс:тырыс V-IV ; ! "to try"
!тыянақтал:тыянақтал V-TD ; ! "to be completely finished"
!уайымда:уайымда V-TD ; ! "to grieve"
!уақсын:уақсын V-TD ; ! "to consider something (to be) small"
!уақтан:уақтан V-TD ; ! "to become small"
!уат:уат V-TV ; ! "crumble"
!уқала:уқала V-TD ; ! "to rub with the palm"
!үгітте:үгітте V-TD ; ! "to agitate"
!үз:үз V-TV ; ! "cut,pluck"
!үйірлес:үйірлес V-TD ; ! "to become good friends"
!үйрен:үйрен V-TV ; ! "learn"
!үйрет:үйрет V-TV ; ! "teach"
!үй:үй V-TD ; ! "heap up"
!үлкейт:үлкейт V-TD ; ! "to raise"
!үндес:үндес V-TD ; ! "to give tongue to one another" FIXME collective
!үнде:үнде V-IV ; ! "make a sound"
!үрле:үрле V-TD ; ! "blow"
!үр:үр V-IV ; ! "bark(dog)"
!үскіле:үскіле V-TD ; ! "to bore"
!үстел:үстел V-TD ; ! "to be added"
!ұзар:ұзар V-TD ; ! "get longer"
!ұза:ұза V-TD ; ! "remove oneself"
!ұйыт:ұйыт V-TD ; ! "sour,thicken"
!ұқса:ұқса V-TD ; ! "resemble"
!ұлтар:ұлтар V-TD ; ! "to fix a new sole to a shoe"
!ұмтыл:ұмтыл V-TD ; ! "move ahead"
!ұмыт:ұмыт V-TD ; ! "forget,mislay"
!ұна:ұна V-TD ; ! "be pleased with"
!ұнта:ұнта V-TD ; ! "break to small pieces"
!ұрла:ұрла V-TV ; ! "steal"
!ұр:ұр V-TV ; ! "beat,hit,strike"
!ұста:ұста V-TV ; ! "grasp,hold"
!ұсын:ұсын V-TV ; ! "offer"
!ұт:ұт V-TV ; ! "win,beat"
!ұш:ұш V-IV ; ! "fly"
!ұшыра:ұшыра V-TD ; ! "befell,meet unexpectedly"
!ұял:ұял V-IV ; ! "be ashamed, embarrassed"
!хабарла:хабарла V-TD ; ! "broadcast"
!цементте:цементте V-TD ; ! "to cement"
!цинкта:цинкта V-TD ; ! "to zincify"
!шабалаңда:шабалаңда V-TD ; ! "to bark fiercely at some­thing (of a dog)"
!шағында:шағында V-TD ; ! "to fit"
!шағыс:шағыс V-TD ; ! "to quarrel"
!шайқал:шайқал V-TD ; ! "to rock"  FIXME passive
!шайқа:шайқа V-TD ; ! "jostle"
!шайна:шайна V-TD ; ! "chew"
!шай:шай V-TD ; ! "rinse"
!шайыл:шайыл V-TD ; ! "to be rinsed"
!шақ:шақ V-TV ; ! "sting,bite"
!шақылда:шақылда V-TD ; ! "to squeak"
!шақырт:шақырт V-TD ; ! "call"
!шақыр:шақыр V-TV ; ! "invite"
!шал:шал V-TD ; ! "sacrifice,bring down"
!шамдан:шамдан V-TD ; ! "to take offense"
!шамырқан:шамырқан V-TD ; ! "to be thirsty (and quench one's thirst)"
!шанд:шанд V-TD ; ! "to tie (a cord)"
!шанш:шанш V-TD ; ! "stab"
!шанышқыла:шанышқыла V-TD ; ! "to puncture"
!шапшаңда:шапшаңда V-TD ; ! "to hurry"
!шап:шап V-TV ; ! "swat, hit"
!шашақта:шашақта V-TD ; ! "to border with tasseis and fringe"
!шашаулан:шашаулан V-TD ; ! "to repulse"
!шаш:шаш V-TD ; ! "scatter"
!шашыл:шашыл V-TD ; ! "to tire oneself out"
!шеберлен:шеберлен V-TD ; ! "to specialize (in)"
!шегеле:шегеле V-TD ; ! "to nail"
!шегін:шегін V-TD ; ! "withdraw"
!шек:шек V-TD ; ! "pull"
!шерменде:шерменде V-TD ; ! "to walk with flatulent stomach"
!шеш:шеш V-TV ; ! "untie"
!шиелен:шиелен V-TD ; ! "to be tightly tied"
!шілте:шілте V-TD ; ! "to reprove"
!шірен:шірен V-TD ; ! "to sprawl (stretching out one's"
!шіріт:шіріт V-TD ; ! "to let rot"
!шоғырлан:шоғырлан V-IV ; ! "to accumulate"
!шоқақта:шоқақта V-TD ; ! "to go at a gallop"
!шоқпыттал:шоқпыттал V-TD ; ! "to be extremely worn out"
!шоқу:шоқу V-TD ; ! "to peck"
!шоқыт:шоқыт V-TD ; ! "to go at a gallop"
!шом:шом V-TV ; ! "dive"  FIXME check TV
!шошақта:шошақта V-TD ; ! "to be restless"
!шошаңдат:шошаңдат V-TD ; ! "to make frequent short movements with something"
!шошу:шошу V-TD ; ! "to fear"
!шош:шош V-TD ; ! "to become inflamed"
!шошын:шошын V-TD ; ! "to become frightened (unexpectedly)"
!шөгер:шөгер V-TD ; ! "to force to lie (down)"
!шөлдет:шөлдет V-TD ; ! "to cause hunger"
!шөмелеле:шөмелеле V-TD ; ! "to pile in shocks"
!шөміште:шөміште V-TD ; ! "to ladle out"
!шуылда:шуылда V-IV ; ! "make a ruckus"
!шұқ:шұқ V-TD ; ! "to peck"
!шұлған:шұлған V-TD ; ! "to wrap up the legs in foot-cloths"
!шұнтит:шұнтит V-TD ; ! "to shorten"
!шш:шш V-TD ; ! "to entreat"
!шыбықта:шыбықта V-TD ; ! "to whip"
!шығарт:шығарт V-TD ; ! "to force to lead out"
!шығар:шығар V-TV ; ! "to commit excesses" FIXME NOTE ?caus
!шығындан:шығындан V-TD ; ! "to spend (a great deal of money)"
!шыда:шыда V-IV ; ! "put up with"
!шыда:шыда V-TV ; ! "put up, take it"
!шықты:шықты V-TD ; ! "to be moist"
!шық:шық V-IV ; ! "leave"
!шықылықта:шықылықта V-TD ; ! "to scream"
!шықырлат:шықырлат V-TD ; ! "to cause grinding of teeth"
!шықырла:шықырла V-TD ; ! "to gnash one's teeth"
!шымырлан:шымырлан V-TD ; ! "to produce a faint noise"
!шымырла:шымырла V-TD ; ! "to start to boil"
!шында:шында V-TD ; ! "to be serious"
!шынтақта:шынтақта V-TD ; ! "to lean one's elbows (on)"
!шынықтыр:шынықтыр V-TD ; ! "to temper"
!шытын:шытын V-TD ; ! "to frown"
!шытырлат:шытырлат V-TD ; ! "to cause a crash"
!шытырла:шытырла V-TD ; ! "to crunch"
!ықта:ықта V-TD ; ! "to seek shelter (from bad weather)"
!ықыластан:ықыластан V-TD ; ! "to have a desire"
!ықылықта:ықылықта V-TD ; ! "hiccough"
!ыңқылда:ыңқылда V-TD ; ! "to moan"
!ыңыран:ыңыран V-TD ; ! "to moan"
!ырылдас:ырылдас V-TD ; ! "growl,roar"
!ысыл:ысыл V-TD ; ! "to acquire a habit"
!ысыр:ысыр V-TD ; ! "to move"
!ышқын:ышқын V-TD ; ! "to be in an agonizing condition"
!эвакуациялан:эвакуациялан V-TD ; ! "to evacuate"

! Auxiliary verbs
! ===============

жат:жатыр R_ETP ; !
жатыр:жатыр R_ETPK ; !
жүр:жүр R_ETP_R_ETPK ; !
отыр:отыр R_ETP_R_ETPK ; !
тұр:тұр R_ETP_R_ETPK ; !

ал:ал R_ETK ; !
баста:баста R_ETK ; !
бер:бер R_ETK ; !
біт:біт R_ETK ; !
бітір:бітір R_ETK ; !
бол:бол R_ETK ; !
!де:де R_ETK ; !
ет:ет R_ETK ; ! ""
жазда:жазда R_ETK ; !
жат:жат R_ETK ; !
жібер:жібер R_ETK ; !
жүр:жүр R_ETK ; !
кел:кел R_ETK ; !
кет:кет R_ETK ; !
көр:көр R_ETK ; !
қал:қал R_ETK ; !
қой:қой R_ETK ; !
сал:сал R_ETK ; !
таста:таста R_ETK ; !
сал%<AUX%>%<GER%>:салыш GER-INFL ; ! Dir/LR
тұр:тұр R_ETK ; !
шық:шық R_ETK ; !

!!!! eng-kaz stuff
!!!!
!!!! obtained via:
!!!! $ dev/lexcdiff.py apertium-eng-kaz.kaz.lexc.orig ../apertium-kaz/apertium-kaz.kaz.lexc --lex Verbs --comment "Use/MT eng-kaz"
!!!!
теңестір:теңестір V-TV ; ! "balance"  ! Use/MT eng-kaz
сындыр:сындыр V-TV ; ! "break"  ! Use/MT eng-kaz
! this should be generated automatically?  CHECK
! maybe should be treated with a transfer rule
сілкіт:сілкіт V-TV ; ! "shake"  ! Use/MT eng-kaz
қажет:қажет V-TV ; ! "need"  ! Use/MT eng-kaz
керек:керек V-TV ; ! "need"  ! Use/MT eng-kaz
! this is N1
жабыстыр:жабыстыр V-TV ; ! "stick"  ! Use/MT eng-kaz
көмектес:көмектес V-TV ; ! "help"  ! Use/MT eng-kaz
идентификацияла:идентификацияла V-TV ; ! "identity"  ! Use/MT eng-kaz
ірікте:ірікте V-TV ; ! "sort"  ! Use/MT eng-kaz
жиіркендір:жиіркендір V-TV ; ! "disgust"  ! Use/MT eng-kaz
біріктір:біріктір V-TV ; ! "join"  ! Use/MT eng-kaz
! maybe should be treated with a transfer rule
ұсақта:ұсақта V-TV ; ! "crush"  ! Use/MT eng-kaz
ұсат:ұсат V-TV ; ! "" ! Use/MT
көрін:көрін V-IV ; ! "appear"  ! Use/MT eng-kaz
! maybe should be treated with a transfer rule
сыла:сыла V-TV ; ! "rub"  ! Use/MT eng-kaz
шытынат:шытынат V-IV ; ! "crack"  ! Use/MT eng-kaz
итер:итер V-TV ; ! "push"  ! Use/MT eng-kaz
айырбаста:айырбаста V-TV ; ! "exchange"  ! Use/MT eng-kaz
сырғана:сырғана V-IV ; ! "slip"  ! Use/MT eng-kaz
кұр:құр V-IV ; ! "build"  ! Use/MT eng-kaz
! this should be TV; also, it has к not қ, so exists here already
! maybe should be treated with a transfer rule
үйлен:үйлен V-IV ; ! "marry"  ! Use/MT eng-kaz
үйлестір:үйлестір V-TV ; !"Use/MT"
үйлес:үйлес V-IV ; !"Use/MT"
жүкте:жүкте V-TV ; ! "download"  ! Use/MT eng-kaz
сергіт:сергіт V-TV ;
дәнекерле:дәнекерле V-TV ;
қайнат:қайнат V-TV ;

нашарла:нашарла V-IV ; ! ""

арла:арла V-TV ; ! ""
аттандыр:аттандыр V-TV ; ! ""
бағындыр:бағындыр V-TV ; ! ""
баптан:баптан V-IV ; ! ""
бастыр:бастыр V-IV ; ! ""
!бастырып:бастырып V-TV ; ! "" ! FIXME: this is prc_perf/gna_perf of "бастыру"
беріктен:беріктен V-IV ; ! ""
буырқан:буырқан V-IV ; ! ""
демократияландыр:демократияландыр V-TV ; ! ""
әкел:әкел V-TV ; ! ""
елір:елір V-IV ; ! ""
жалдан:жалдан V-IV ; ! ""
жалтылда:жалтылда V-IV ; ! ""
қуаттан:қуаттан V-IV ; ! ""
жаңар:жаңар V-IV ; ! ""
жасалын:жасалын V-IV ; ! ""
жатсын:жатсын V-IV ; ! ""
жатта:жатта V-TV ; ! ""
жоғарыла:жоғарыла V-IV ; ! ""
жой:жой V-IV ; ! ""
жырла:жырла V-TV ; ! ""
қазақшала:қазақшала V-TV ; ! ""
қалжырат:қалжырат V-IV ; ! ""
қаражаттандыр:қаражаттандыр V-TV ; ! ""
қатай:қатай V-IV ; ! ""
квалификацияла:квалификацияла V-TV ; ! ""
кедейлен:кедейлен V-IV ; ! ""
кенжеле:кенжеле V-IV ; ! ""
қоз:қоз V-IV ; ! ""
көркемде:көркемде V-TV ; ! ""
құлат:құлат V-TV ; ! ""
борат:борат V-TV ; ! ""
бітіріс:бітіріс V-IV ; ! ""
құлдыра:құлдыра V-IV ; ! ""
құмарлан:құмарлан V-IV ; ! ""
өрбі:өрбі V-IV ; ! ""
сай:сай V-TV ; ! ""
синтезде:синтезде V-TV ; ! ""
синтезделе:синтезделе V-IV ; ! ""
сіңдір:сіңдір V-IV ; ! ""
сөн:сөн V-IV ; ! ""
суғар:суғар V-TV ; ! ""
тамырлас:тамырлас V-IV ; ! ""
таразыла:таразыла V-TV ; ! ""
тәрізден:тәрізден V-IV ; ! ""
тәртіптел:тәртіптел V-TV ; ! ""
төгілдір:төгілдір V-IV ; ! ""
тоқ:тоқ V-TV ; ! ""
толға:толға V-TV ; ! ""
толық:толық V-IV ; ! ""
тотықтыр:тотықтыр V-TV ; ! ""
тұрақта:тұрақта V-IV ; ! ""
тұралат:тұралат V-TV ; ! ""
ұй:ұй V-IV ; ! ""
ұлас:ұлас V-IV ; ! ""
ұлғайт:ұлғайт V-TV ; ! ""
ұштастыр:ұштастыр V-IV ; ! ""
шаттан:шаттан V-IV ; ! ""
шұғылдан:шұғылдан V-IV ; ! ""
шыңда:шыңда V-TV ; ! ""
ығыстыр:ығыстыр V-TV ; ! ""
ыдырат:ыдырат V-TV ; ! ""


ойланып%-толған:ойланып%-толған V-IV ; ! ""
аунақш:аунақш V-IV ; ! ""
ыршы:ыршы V-IV ; ! ""
тоң:тоң V-IV ; ! ""
айтпа:айтпа V-TV ; ! ""
құрыл:құрыл V-IV ; ! ""
құйыл:құйыл V-IV ; ! ""
тізерле:тізерле V-IV ; ! ""
дыңғырлат:дыңғырлат V-TV ; ! ""
сезіл:сезіл V-IV ; ! ""
қылти:қылти V-IV ; ! ""
үрпи:үрпи V-IV ; ! ""
естіл:естіл V-IV ; ! ""
жуықта:жуықта V-IV ; ! ""
мүліктен:мүліктен V-IV ; ! ""
айырылыс:айырылыс V-IV ; ! ""
сен:сен V-IV ; ! ""
асыл:асыл V-IV ; ! ""
еміз:еміз V-TV ; ! ""
қажыт:қажыт V-TV ; ! ""
тоңдыр:тоңдыр V-TV ; ! ""
шулат:шулат V-TV ; ! ""
сырлан:сырлан V-IV ; ! ""
ажарлан:ажарлан V-IV ; ! ""
жаңылыс:жаңылыс V-IV ; ! ""
бағыттал:бағыттал V-IV ; ! ""
түзетіл:түзетіл V-IV ; ! ""
сүрін:сүрін V-IV ; ! ""
қыбырла:қыбырла V-IV ; ! ""
ағытыл:ағытыл V-IV ; ! ""
сыйын:сыйын V-IV ; ! ""
айтыл:айтыл V-IV ; ! ""
бөліс:бөліс V-IV ; ! ""
істел:істел V-IV ; ! ""
ежелен:ежелен V-IV ; ! ""
тиел:тиел V-IV ; ! ""
опырыл:опырыл V-IV ; ! ""
зерік:зерік V-IV ; ! ""
қарқ:қарқ V-IV ; ! ""
қашқақта:қашқақта V-IV ; ! ""
нан:нан V-IV ; ! ""
жінік:жінік V-IV ; ! ""
топтал:топтал V-IV ; ! ""
зырылда:зырылда V-IV ; ! ""
көкте:көкте V-IV ; ! ""
үймеле:үймеле V-IV ; ! ""
үймелес:үймелес V-IV ; ! ""
бұзыл:бұзыл V-IV ; ! ""
қарал:қарал V-IV ; ! ""
қымқыр:қымқыр V-IV ; ! ""
көндік:көндік V-IV ; ! ""
саябырла:саябырла V-IV ; ! ""
сарғай:сарғай V-IV ; ! ""
ақтарыл:ақтарыл V-IV ; ! ""
қозғал:қозғал V-IV ; ! ""
қайырыл:қайырыл V-IV ; ! ""
наздан:наздан V-IV ; ! ""
талаптан:талаптан V-IV ; ! ""
салқында:салқында V-IV ; ! ""
кеп:v V-IV ; ! ""
бағынба:бағынба V-IV ; ! ""
кіріс:кіріс V-IV ; ! ""
ақтал:ақтал V-IV ; ! ""
аңқ:аңқ V-IV ; ! ""
қаққыла:қаққыла V-TV ; ! ""
көріс:көріс V-IV ; ! ""
безекте:безекте V-IV ; ! ""
таңдандыр:таңдандыр V-TV ; ! ""
сөйле:сөйле V-IV ; ! ""
шешіл:шешіл V-IV ; ! ""
жеңілде:жеңілде V-IV ; ! ""
серк:серк V-IV ; ! ""
жолама:жолама V-IV ; ! ""
датта:датта V-TV ; ! ""
тірен:тірен V-IV ; ! ""
тасалан:тасалан V-IV ; ! ""
дөңгеле:дөңгеле V-IV ; ! ""
желімдел:желімдел V-IV ; ! ""
тыныштал:тыныштал V-IV ; ! ""
реттел:реттел V-IV ; ! ""
жапсырыл:жапсырыл V-IV ; ! ""
үйіріл:үйіріл V-IV ; ! ""
сүйрел:сүйрел V-IV ; ! ""
гүмпілде:гүмпілде V-IV ; ! ""
бұрыл:бұрыл V-IV ; ! ""
ақаулан:ақаулан V-IV ; ! ""
түтінде:түтінде V-IV ; ! ""
ынталан:ынталан V-IV ; ! ""
бастал:бастал V-IV ; ! ""
жабырқа:жабырқа V-IV ; ! ""
бүкірей:бүкірей V-IV ; ! ""
баянда:баянда V-IV ; ! ""
қой:қой V-IV ; ! ""
қама:қама V-IV ; ! ""
кеңей:кеңей V-IV ; ! ""
тікірей:тікірей V-IV ; ! ""
ретте:ретте V-IV ; ! ""
қорлан:қорлан V-IV ; ! ""
көн:көн V-IV ; ! ""
бүктел:бүктел V-IV ; ! ""
тұлғалан:тұлғалан V-IV ; ! ""
тілдес:тілдес V-IV ; ! ""
тексеріл:тексеріл V-IV ; ! ""
қағыл:қағыл V-IV ; ! ""
саралан:саралан V-IV ; ! ""
өсіріл:өсіріл V-IV ; ! ""
ерекшелен:ерекшелен V-IV ; ! ""
ашыл:ашыл V-IV ; ! ""
қайраттандыр:қайраттандыр V-IV ; ! ""
таусыл:таусыл V-IV ; ! ""
соқтық:соқтық V-IV ; ! ""
асып%-тас:асып%-тас V-IV ; ! ""
азып%-тоз:азып%-тоз V-IV ; ! ""
қысыл:қысыл V-IV ; ! ""
қапта:қапта V-IV ; ! ""
қымқыр:қымқыр V-TV ; ! ""
титықта:титықта V-IV ; ! ""
ыждаһатта:ыждаһатта V-IV ; ! ""
некелен:некелен V-IV ; ! ""
түкір:түкір V-IV ; ! ""
теңселт:теңселт V-TV ; ! ""
қоқырай:қоқырай V-IV ; ! ""
тіксін:тіксін V-IV ; ! ""
елегіз:елегіз V-IV ; ! ""
орында:орында V-IV ; ! ""
қобырай:қобырай V-IV ; ! ""
шағылыс:шағылыс V-IV ; ! ""
ілбі:ілбі V-IV ; ! ""
көнік:көнік V-IV ; ! ""
анттас:анттас V-IV ; ! ""
адақта:адақта V-IV ; ! ""
ризалас:ризалас V-IV ; ! ""
лепілде:лепілде V-IV ; ! ""
таныл:таныл V-IV ; ! ""
аңғарыс:аңғарыс V-IV ; ! ""
тайма:тайма V-IV ; ! ""
лайықтал:лайықтал V-IV ; ! ""
тайлық:тайлық V-IV ; ! ""
түйістір:түйістір V-IV ; ! ""
жантай:жантай V-IV ; ! ""
өрп:өрп V-IV ; ! ""
күптен:күптен V-IV ; ! ""
ауытқ:ауытқ V-IV ; ! ""
алын:алын V-IV ; ! ""
айнал:айнал V-TV ; ! ""
тәуірлен:тәуірлен V-IV ; ! ""
тығыл:тығыл V-IV ; ! ""
салбыра:салбыра V-IV ; ! ""
сәлемдес:сәлемдес V-IV ; ! ""
ілік:ілік V-IV ; ! ""
жиіле:жиіле V-IV ; ! ""
қажетсін:қажетсін V-IV ; ! ""
қойыл:қойыл V-IV ; ! ""
сайлан:сайлан V-IV ; ! ""
ырзалас:ырзалас V-IV ; ! ""
лақтырыс:лақтырыс V-IV ; ! ""
ренжі:ренжі V-IV ; ! ""
ілін:ілін V-IV ; ! ""
құтқарыл:құтқарыл V-IV ; ! ""
тіркел:тіркел V-IV ; ! ""
алдан:алдан V-IV ; ! ""
туыл:туыл V-IV ; ! ""
тірел:тірел V-IV ; ! ""
дәмде:дәмде V-IV ; ! ""
түзіл:түзіл V-IV ; ! ""
күтіл:күтіл V-IV ; ! ""
жұмыл:жұмыл V-IV ; ! ""
қадал:қадал V-IV ; ! ""
таңдан:таңдан V-IV ; ! ""
тікей:тікей V-IV ; ! ""
қопарыл:қопарыл V-IV ; ! ""
жырыл:жырыл V-IV ; ! ""
ысқыр:ысқыр V-IV ; ! ""
сытырла:сытырла V-IV ; ! ""
қытырла:қытырла V-IV ; ! ""
менменсі:менменсі V-IV ; ! ""
етіл:етіл V-IV ; ! ""
беріл:беріл V-IV ; ! ""
сатыл:сатыл V-IV ; ! ""
қосыл:қосыл V-IV ; ! ""
қорытыл:қорытыл V-IV ; ! ""
малт:малт V-IV ; ! ""
біліс:біліс V-IV ; ! ""
ежірей:ежірей V-IV ; ! ""
зақымдан:зақымдан V-IV ; ! ""
мамандандырыл:мамандандырыл V-IV ; ! ""
амалда:амалда V-IV ; ! ""
бұзылма:бұзылма V-IV ; ! ""
дөңгелектен:дөңгелектен V-IV ; ! ""
жұмырлан:жұмырлан V-IV ; ! ""
толыс:толыс V-IV ; ! ""
шүлпілде:шүлпілде V-IV ; ! ""
айқындал:айқындал V-IV ; ! ""
салмақтылан:салмақтылан V-IV ; ! ""
сырлас:сырлас V-IV ; ! ""
ызалан:ызалан V-IV ; ! ""
күрделілен:күрделілен V-IV ; ! ""
болма:болма V-IV ; ! ""
келме:келме V-IV ; ! ""

!== 2017-03-23 verbs from Aliya ==!

қолданыл:қолданыл V-IV ; ! ""
күйрет:күйрет V-TV ; ! ""
бәсеңден:бәсеңден V-IV ; ! "Use/MT"
жаңыл:жаңыл V-IV ; ! ""


санаспа:санаспа V-IV ; ! "Use/MT"
есептеспе:есептеспе V-IV ; ! "Use/MT"
торуылда:торуылда V-TV ; ! "Use/MT"
құтырын:құтырын V-IV ; ! "Use/MT"
керне:керне V-IV ; ! "Use/MT"
буып%-түй:буып%-түй V-TV ; ! ""
арш:арш V-TV ; ! ""
тістес:тістес V-IV ; ! ""
додала:додала V-TV ; ! "Use/MT"

азаптан:азаптан V-IV ; ! "Use/MT"
әзілде:әзілде V-IV ; ! "Use/MT"
әзірлен:әзірлен V-IV ; ! "Use/MT"
байлан:байлан V-IV ; ! "Use/MT"
босан:босан V-IV ; ! "Use/MT"
дамылдан:дамылдан V-IV ; ! "Use/MT"
дамылда:дамылда V-TV; ! "Use/MT"
даярлан:даярлан V-IV ; ! "Use/MT"
дүкілде:дүкілде V-IV ; ! "Use/MT"
жабыстырыл:жабыстырыл V-IV ; ! "Use/MT"
жапсарыл:жапсарыл V-IV ; ! "Use/MT"
желімде:желімде V-TV ; ! "Use/MT"
жиыл:жиыл V-IV ; ! "Use/MT"
зырқылда:зырқылда V-IV ; ! "Use/MT"
кеңей:кеңей V-IV ; ! "Use/MT"
керіл:керіл V-IV ; ! "Use/MT"
қалшылда:қалшылда V-IV ; ! "Use/MT"
асықпа:асықпа V-IV ; ! "Use/MT"
тәмамдал:тәмамдал V-IV ; ! "Use/MT"
қылти:қылти V-IV ; ! "Use/MT"
лепілде:лепілде V-IV ; ! "Use/MT"
ризала:ризала V-TV ; ! "Use/MT"
диагностикала:диагностикала V-TV ; ! "Use/MT"
саябырла:саябырла V-IV ; ! "Use/MT"
салын:салын V-IV ; ! "Use/MT"
санат:санат V-IV ; ! "Use/MT"
селкілде:селкілде V-IV ; ! "Use/MT"
сілкін:сілкін V-IV ; ! "Use/MT"
саудалас:саудалас V-IV ; ! "Use/MT"
сығырай:сығырай V-IV ; ! "Use/MT"
сыдырыл:сыдырыл V-IV ; ! "Use/MT"
сартылда:сартылда V-IV ; ! "Use/MT"
топтал:топтал V-IV ; ! "Use/MT"
тасырла:тасырла V-IV ; ! "Use/MT"
тарсылда:тарсылда V-IV ; ! "Use/MT"
тұспалдан:тұспалдан V-IV ; ! "Use/MT"
безілде:безілде V-IV ; ! "Use/MT"
түзіл:түзіл V-IV ; ! "Use/MT"
тұрақтал:тұрақтал V-IV ; ! "Use/MT"
тіркел:тіркел V-IV ; ! "Use/MT"
тікірей:тікірей V-IV ; ! "Use/MT"
тыныста:тыныста V-IV ; ! "Use/MT"
тыңай:тыңай V-IV ; ! "Use/MT"
ұстан:ұстан V-IV ; ! "Use/MT"
үрпи:үрпи V-IV ; ! "Use/MT"
шығындал:шығындал V-IV ; ! "Use/MT"
сүйін:сүйін V-IV ; ! "Use/MT"
жайраңда:жайраңда V-IV ; ! "Use/MT"
масаттан:масаттан V-IV ; ! "Use/MT"
көрінбе:көрінбе V-IV ; ! "Use/MT"
дам:дам V-IV ; ! "Use/MT"
көрсетіл:көрсетіл V-IV ; ! "Use/MT"
жасқандыр:жасқандыр V-IV ; ! "Use/MT"
қаймықтыр:қаймықтыр V-IV ; ! "Use/MT"
өткер:өткер V-TV ; ! "Use/MT"
тырмыс:тырмыс V-IV ; ! "Use/MT"
тексерткіз:тексерткіз V-TV ; ! "Use/MT"
қоштас:қоштас V-IV ; ! "Use/MT"
күтіл:күтіл V-IV ; ! "Use/MT"
бейімдел:бейімдел V-IV ; ! "Use/MT"
ыңғайлан:ыңғайлан V-IV ; ! "Use/MT"
оңал:оңал V-IV ; ! "Use/MT"
ыңғайлас:ыңғайлас V-IV ; ! "Use/MT"
үйреніс:үйреніс V-IV ; ! "Use/MT"
ескеріл:ескеріл V-IV ; ! "Use/MT"
көздел:көздел V-IV ; ! "Use/MT"
кезік:кезік V-IV ; ! "Use/MT"
ұшырас:ұшырас V-IV ; ! "Use/MT"
қарал:қарал V-IV ; ! "Use/MT"
қарастырыл:қарастырыл V-IV ; ! "Use/MT"
жасал:жасал V-IV ; ! "Use/MT"
асыл:асыл V-IV ; ! "Use/MT"
сұрыптал:сұрыптал V-IV ; ! "Use/MT"
ортақтас:ортақтас V-IV ; ! "Use/MT"
пікірлес:пікірлес V-IV ; ! "Use/MT"
үлкей:үлкей V-IV ; ! "Use/MT"
әңгімелес:әңгімелес V-IV ; ! "Use/MT"
шешіл:шешіл V-IV ; ! "Use/MT"
туыл:туыл V-IV ; ! "Use/MT"
ұйғарыл:ұйғарыл V-IV ; ! "Use/MT"
әрекеттес:әрекеттес V-IV ; ! "Use/MT"
шұғылалан:шұғылалан V-IV ; ! "Use/MT"
сәулелен:сәулелен V-IV ; ! "Use/MT"
шағылыс:шағылыс V-IV ; ! "Use/MT"
тиіс:тиіс V-IV ; ! "Use/MT"
мөлтілде:мөлтілде V-IV ; ! "Use/MT"
шүлпілде:шүлпілде V-IV ; ! "Use/MT"
күрделілен:күрделілен V-IV ; ! "Use/MT"
шиеленіс:шиеленіс V-IV ; ! "Use/MT"
толыс:толыс V-IV ; ! "Use/MT"
мұңай:мұңай V-IV ; ! "Use/MT"
сыл:сыл V-IV ; ! "Use/MT"
ой:ой V-TV ; ! "Use/MT"
жабырқа:жабырқа V-IV ; ! "Use/MT"
байсалдылан:байсалдылан V-IV ; ! "Use/MT"
салмақтылан:салмақтылан V-IV ; ! "Use/MT"
қабаттал:қабаттал V-IV ; ! "Use/MT"
қойыл:қойыл V-IV ; ! "Use/MT"
ыршы:ыршы V-IV ; ! "Use/MT"
білеулен:білеулен V-IV ; ! "Use/MT"
бырси:бырси V-IV ; ! "Use/MT"
баржи:баржи V-IV ; ! "Use/MT"
үймелес:үймелес V-IV ; ! "Use/MT"
түкси:түкси V-IV ; ! "Use/MT"
жерсін:жерсін V-IV ; ! "Use/MT"
имен:имен V-IV ; ! "Use/MT"
жиналыс:жиналыс V-IV ; ! "Use/MT"
алдас:алдас V-IV ; ! "Use/MT"
төңкеріл:төңкеріл V-IV ; ! "Use/MT"
арттырыл:арттырыл V-IV ; ! "Use/MT"
үзіл:үзіл V-IV ; ! "Use/MT"
ақтарыл:ақтарыл V-IV ; ! "Use/MT"
өсіріл:өсіріл V-IV ; ! "Use/MT"
тосыл:тосыл V-IV ; ! "Use/MT"
көбейтіл:көбейтіл V-IV ; ! "Use/MT"
тыржыңда:тыржыңда V-IV ; ! "Use/MT"
ұлғайтыл:ұлғайтыл V-IV ; ! "Use/MT"
қампай:қампай V-IV ; ! "Use/MT"
реттел:реттел V-IV ; ! "Use/MT"
жайғас:жайғас V-IV ; ! "Use/MT"
орналастырыл:орналастырыл V-IV ; ! "Use/MT"
жұбан:жұбан V-IV ; ! "Use/MT"
ежірей:ежірей V-IV ; ! "Use/MT"
телмірт:телмірт V-IV ; ! "Use/MT"
жойдыр:жойдыр V-IV ; ! "Use/MT"
жығыл:жығыл V-IV ; ! "Use/MT"
тірен:тірен V-IV ; ! "Use/MT"
тірел:тірел V-IV ; ! "Use/MT"
тоқы:тоқы V-IV ; ! "Use/MT"
саябырлан:саябырлан V-IV ; ! "Use/MT"
түт:түт V-IV ; ! "Use/MT"
тамыз:тамыз V-TV ; ! "Use/MT"
мұңдан:мұңдан V-IV ; ! "Use/MT"
сезін:сезін V-IV ; ! "Use/MT"
қайғылан:қайғылан V-IV ; ! "Use/MT"
кіріс:кіріс V-IV ; ! "Use/MT"
енгізіл:енгізіл V-IV ; ! "Use/MT"
санас:санас V-IV ; ! "Use/MT"
анықтат:анықтат V-TV ; ! "Use/MT"
импровизацияла:импровизацияла V-IV ; ! "Use/MT"
ұстал:ұстал V-IV ; ! "Use/MT"
жәбірлен:жәбірлен V-IV ; ! "Use/MT"
талаптан:талаптан V-IV ; ! "Use/MT"
ұғындыр:ұғындыр V-IV ; ! "Use/MT"
жәрдемдес:жәрдемдес V-IV ; ! "Use/MT"
жұлқын:жұлқын V-IV ; ! "Use/MT"
сайлан:сайлан V-IV ; ! "Use/MT"
дәуірле:дәуірле V-IV ; ! "Use/MT"
көркей:көркей V-IV ; ! "Use/MT"
айғақта:айғақта V-IV ; ! "Use/MT"
кеңейтіл:кеңейтіл V-IV ; ! "Use/MT"
қамал:қамал V-IV ; ! "Use/MT"
тайғақта:тайғақта V-IV ; ! "Use/MT"
сүргекте:сүргекте V-IV ; ! "Use/MT"
тайғанақта:тайғанақта V-IV ; ! "Use/MT"
тасалан:тасалан V-IV ; ! "Use/MT"
көпіршіктен:көпіршіктен V-IV ; ! "Use/MT"
ырзалас:ырзалас V-IV ; ! "Use/MT"
жаратыл:жаратыл V-IV ; ! "Use/MT"
шектен:шектен V-IV ; ! "Use/MT"
сезіктен:сезіктен V-IV ; ! "Use/MT"
күптен:күптен V-IV ; ! "Use/MT"
бұзыл:бұзыл V-IV ; ! "Use/MT"
бүлінбе:бүлінбе V-IV ; ! "Use/MT"
өшпе:өшпе V-IV ; ! "Use/MT"
ұмытыл:ұмытыл V-IV ; ! "Use/MT"
оңашалан:оңашалан V-IV ; ! "Use/MT"
алыстатыл:алыстатыл V-IV ; ! "Use/MT"
кетіріл:кетіріл V-IV ; ! "Use/MT"
именшекте:именшекте V-IV ; ! "Use/MT"
себептес:себептес V-IV ; ! "Use/MT"
көршілес:көршілес V-IV ; ! "Use/MT"
талас:талас V-IV ; ! "Use/MT"
тығыл:тығыл V-IV ; ! "Use/MT"
бүркел:бүркел V-IV ; ! "Use/MT"
қипақта:қипақта V-IV ; ! "Use/MT"
қайпаңда:қайпаңда V-IV ; ! "Use/MT"
ыждахаттан:ыждахаттан V-IV ; ! "Use/MT"
қымсын:қымсын V-IV ; ! "Use/MT"
ынталан:ынталан V-IV ; ! "Use/MT"
қысыл:қысыл V-IV ; ! "Use/MT"
жасқан:жасқан V-IV ; ! "Use/MT"
бұйық:бұйық V-IV ; ! "Use/MT"
жапсырыл:жапсырыл V-IV ; ! "Use/MT"
бөлшектен:бөлшектен V-IV ; ! "Use/MT"
тарқатыл:тарқатыл V-IV ; ! "Use/MT"
табыс:табыс V-IV ; ! "Use/MT"
түле:түле V-IV ; ! "Use/MT"
түзетіл:түзетіл V-IV ; ! "Use/MT"
нан:нан V-IV ; ! "Use/MT"
таңдан:таңдан V-IV ; ! "Use/MT"
таңғал:таңғал V-IV ; ! "Use/MT"
жымиыс:жымиыс V-IV ; ! "Use/MT"
күлімдес:күлімдес V-IV ; ! "Use/MT"
тыныштал:тыныштал V-IV ; ! "Use/MT"
тәуірлен:тәуірлен V-IV ; ! "Use/MT"
жақсартыл:жақсартыл V-IV ; ! "Use/MT"
жақсылан:жақсылан V-IV ; ! "Use/MT"
қайғырт:қайғырт V-IV ; ! "Use/MT"
асылдан:асылдан V-IV ; ! "Use/MT"
жадыра:жадыра V-IV ; ! "Use/MT"
үймеле:үймеле V-IV ; ! "Use/MT"
тигізбе:тигізбе V-IV ; ! "Use/MT"
зақымдан:зақымдан V-IV ; ! "Use/MT"
ұшырыл:ұшырыл V-IV ; ! "Use/MT" ! Use/MT ! Pass?



желдірт:желдірт V-TV ; ! "Use/MT"
замға:замға V-IV ; ! "Use/MT"

даурықтыр:даурықтыр V-TV ; ! "Use/MT"
дірілдет:дірілдет V-TV ; ! "Use/MT"
дүкілдет:дүкілдет V-TV ; ! "Use/MT"
жоры:жоры V-TV ; ! "Use/MT"
жараландыр:жараландыр V-TV ; ! "Use/MT"
жарақатта:жарақатта V-TV ; ! "Use/MT"
итермеле:итермеле V-TV ; ! "Use/MT"
қалшылдат:қалшылдат V-TV ; ! "Use/MT"
қарғыт:қарғыт V-TV ; ! "Use/MT"
молайт:молайт V-TV ; ! "Use/MT"
оңайлат:оңайлат V-TV ; ! "Use/MT"
оталдыр:оталдыр V-TV ; ! "Use/MT"
пысықта:пысықта V-TV ; ! "Use/MT"
селкілдет:селкілдет V-TV ; ! "Use/MT"
сілкі:сілкі V-TV ; ! "Use/MT"
сілкіле:сілкіле V-TV ; ! "Use/MT"
солқылдат:солқылдат V-TV ; ! "Use/MT"
тасала:тасала V-TV ; ! "Use/MT"
тепкіле:тепкіле V-TV ; ! "Use/MT"
топтастыр:топтастыр V-TV ; ! "Use/MT"
тақылдат:тақылдат V-TV ; ! "Use/MT"
тыңдат:тыңдат V-TV ; ! "Use/MT"
тұтастыр:тұтастыр V-TV ; ! "Use/MT"
тырсылдат:тырсылдат V-TV ; ! "Use/MT"
тоқылдат:тоқылдат V-TV ; ! "Use/MT"
шағылыстыр:шағылыстыр V-TV ; ! "Use/MT"
үркіт:үркіт V-TV ; ! "Use/MT"
аталын:аталын V-IV ; ! "Use/MT"
атал:атал V-IV ; ! "Use/MT"
қашқалақта:қашқалақта V-IV ; ! "Use/MT"
ұзат:ұзат V-TV ; ! "Use/MT"
жаратпа:жаратпа V-TV ; ! "Use/MT"
тексерт:тексерт V-TV ; ! "Use/MT"
бағамда:бағамда V-TV ; ! "Use/MT"
баура:баура V-TV ; ! "Use/MT"
жұмылдыр:жұмылдыр V-TV ; ! "Use/MT"
қымта:қымта V-TV ; ! "Use/MT"
көлегейле:көлегейле V-TV ; ! "Use/MT"
соқылдат:соқылдат V-TV ; ! "Use/MT"
қират:қират V-TV ; ! "Use/MT"
жамшыла:жамшыла V-TV ; ! "Use/MT"
есептет:есептет V-TV ; ! "Use/MT"
болжалда:болжалда V-TV ; ! "Use/MT"
ұйғар:ұйғар V-TV ; ! "Use/MT"
қимылдат:қимылдат V-TV ; ! "Use/MT"
шарбақта:шарбақта V-TV ; ! "Use/MT"
байлаттыр:байлаттыр V-TV ; ! "Use/MT"
өршелендір:өршелендір V-TV ; ! "Use/MT"
тітіркет:тітіркет V-TV ; ! "Use/MT"
бұлғаңдат:бұлғаңдат V-TV ; ! "Use/MT"
ұшықтыр:ұшықтыр V-TV ; ! "Use/MT"
сәулелендір:сәулелендір V-TV ; ! "Use/MT"
тәртіпте:тәртіпте V-TV ; ! "Use/MT"
бұздыр:бұздыр V-TV ; ! "Use/MT"
опыр:опыр V-TV ; ! "Use/MT"
тыңдама:тыңдама V-TV ; ! "Use/MT"
жалат:жалат V-TV ; ! "Use/MT"
білдірме:білдірме V-TV ; ! "Use/MT"
бағып%-қақ:бағып%-қақ V-TV ; ! "Use/MT"
сездірме:сездірме V-TV ; ! "Use/MT"
сықырлат:сықырлат V-TV ; ! "Use/MT"
шақырла:шақырла V-IV ; ! "Use/MT"
хабарлас:хабарлас V-IV ; ! "Use/MT"
бірлестір:бірлестір V-TV ; ! "Use/MT"
көлеңкеле:көлеңкеле V-TV ; ! "Use/MT"
бітірме:бітірме V-TV ; ! "Use/MT"
қосарла:қосарла V-TV ; ! "Use/MT"



көндік:көндік V-IV ; ! "Use/MT"
дәнік:дәнік V-IV ; ! "Use/MT"
даурық:даурық V-IV ; ! "Use/MT"
қамық:қамық V-IV ; ! "Use/MT"
қарлық:қарлық V-IV ; ! "Use/MT"
зерік:зерік V-IV ; ! "Use/MT"
түршік:түршік V-IV ; ! "Use/MT"
көнік:көнік V-IV ; ! "Use/MT"
шынық:шынық V-IV ; ! "Use/MT"
тарық:тарық V-IV ; ! "Use/MT"
соқтық:соқтық V-IV ; ! "Use/MT"
жабық:жабық V-IV ; ! "Use/MT"
зарық:зарық V-IV ; ! "Use/MT"
ілік:ілік V-IV ; ! "Use/MT"
ау:ау V-IV ; ! "Use/MT"

малти:малти V-IV ; ! "Use/MT"
қалғы:қалғы V-TV ; ! "Use/MT"
сүңгі:сүңгі V-IV ; ! "Use/MT"
сергі:сергі V-IV ; ! "Use/MT"
сырғы:сырғы V-IV ; ! "Use/MT"
шол:шол V-TV ; !

!== reviewed by Aida ==!

ширатқыз:ширатқыз V-TV ; ! ""


!=====================!
 LEXICON Interjections
!=====================!

аһ:аһ INTERJ ; ! ""
о:о INTERJ ; ! ""
ау:ау INTERJ ; ! ""
аһ:аһ INTERJ ; ! ""
амин:амин INTERJ ; ! ""
өтінемін:өтінемін INTERJ ; ! ""
ә:ә INTERJ ; ! ""
әй:әй INTERJ ; ! ""
әйе:әйе INTERJ ; ! "yes"
әлбетте:әлбетте INTERJ ; ! "of course"
әрине:әрине INTERJ ; ! "of course"
әттеген%-ай:әттеген%-ай INTERJ ; ! ""
әттең:әттең INTERJ ; ! ""
әу:әу INTERJ ; ! ""
бах:бах INTERJ ; ! ""
ух:ух INTERJ ; ! ""
ох:ох INTERJ ; ! ""
бәрекелді:бәрекелді INTERJ ; ! ""
бәсе:бәсе INTERJ ; ! ""
болыпты:болыпты INTERJ ; ! "okay / that's it"
дариға:дариға INTERJ ; ! ""
демек:демек INTERJ ; ! "that is"
дұрыс:дұрыс INTERJ ; ! "right"
е:е INTERJ ; ! ""
ей:ей INTERJ ; ! ""
жарайды:жарайды INTERJ ; ! "okay / it'll do"
жоқ:жоқ INTERJ ; ! "no"
жо%-жоқ:жо%-жоқ INTERJ ; ! "no"
иә:иә INTERJ ; ! "yes"
қане:қане INTERJ ; ! "where" ! interrog. interjection (question form of "вот")
қош:қош INTERJ ; ! ""
Құдай%-ай:Құдай%-ай INTERJ ; ! ""
мақұл:мақұл INTERJ ; ! "fine/okay"
мә:мә INTERJ ; ! "here you go / take"
мейлі:мейлі INTERJ ; ! "okay/fine"
міне:міне INTERJ ; ! "here is, вот"
мінеки:мінеки INTERJ ; ! "here is, вот"
мына:мына INTERJ ; ! "here is, вот"
ойбай:ойбай INTERJ ; ! ""
ой:ой INTERJ ; ! "hey"
өй:өй INTERJ ; ! ""
өтінем:өтінем INTERJ ; ! "please"
рақмет:рақмет INTERJ ; ! "thank you"
сәлем:сәлем INTERJ ; ! ""
түсінікті:түсінікті INTERJ ; ! "understood"
уа:уа INTERJ ; ! ""
шіркін:шіркін INTERJ ; !"USE/MT"

! Вводные слова
! =============

айтпақшы:айтпақшы INTERJ ; ! ""
бәлкім:бәлкім INTERJ ; ! ""
сірә:сірә INTERJ ; ! ""
есесіне:есесіне INTERJ ; ! ""
мәселен:мәселен INTERJ ; ! "e.g."
мысалы:мысалы INTERJ ; ! "e.g."

!==================!
 LEXICON Ideophones
!==================!

арс:арс IDEO ; ! ""
жарқ:жарқ IDEO ; ! ""

!=====================!
 LEXICON Abbreviations
!=====================!

AFP:AFP ABBR ; ! ""
ANP:ANP ABBR ; !"Use/MT"
ATP:ATP ABBR ; !Use/MT
BAE:BAE ABBR ; ! ""
BG:BG ABBR ; ! ""
BP:BP ABBR ; !"Use/MT"
CAM:CAM ABBR ; !"Use/MT"
CCTV:CCTV ABBR ; ! ""
CD:CD ABBR ; ! ""
CEZ:CEZ ABBR ; ! ""
CGI:CGI ABBR ; ! ""
CNPC:CNPC ABBR ; ! ""
FARC:FARC ABBR ; ! ""
FBI:FBI ABBR ; ! ""
EITI:EITI ABBR ; ! ""
EPO:EPO ABBR ; !"Use/MT"
ER:ER ABBR ; ! ""
GP:GP ABBR ; !"Use/MT"
GPS:GPS ABBR ; !"Use/MT"
HAS:HAS ABBR ; ! ""
HIV:HIV ABBR ; ! ""
HRH:HRH ABBR ; !"Use/MT"
http:http ABBR ; ! ""
ICU:ICU ABBR ; ! ""
IDF:IDF ABBR ; ! ""
IMD:IMD ABBR ; ! ""
IME:IME ABBR ; !"Use/MT"
ICU:ICU ABBR ; ! ""
IDF:IDF ABBR ; ! ""
IP:IP ABBR ; ! ""
ISO:ISO ABBR ; ! ""
Kaz:Kaz ABBR ; ! ""
KPO:KPO ABBR ; ! ""
kPa:kPa ABBR ; ! ""
kz:kz ABBR ; ! ""
KZ:KZ ABBR ; ! ""
MRI:MRI ABBR ; ! ""
NASA:NASA ABBR ; ! ""
NBA:NBA  ABBR ; ! ""
NBC:NBC ABBR ; ! ""
NDS:NDS ABBR ; !"Use/MT"
OHL:OHL ABBR ; ! ""
OMLT:OMLT ABBR ; !"Use/MT"
ppm:ppm ABBR ; ! ""
PDA:PDA ABBR ; ! ""
PKK:PKK ABBR ; ! ""
PSM:PSM ABBR ; ! ""
PSP:PSP ABBR ; ! ""
RAF:RAF ABBR ; ! ""
RSS:RSS ABBR ; ! ""
RTL:RTL ABBR ; ! ""
SAS:SAS ABBR ; ! ""
SME:SME ABBR ; ! ""
SMS:SMS ABBR ; ! ""
TNT:TNT ABBR ; ! ""
UDF:UDF ABBR ; ! ""
UEFA:UEFA ABBR ; ! ""
USB:USB ABBR ; ! ""
UTC:UTC ABBR ; !"Use/MT"
x:x ABBR ; ! "3x4"
ZDF:ZDF ABBR ; ! ""
ӘҚБК:ӘҚБК ABBR ; ! ""
ӘқБК:ӘқБК ABBR ; ! ""
ААҚ:ААҚ ABBR ; ! "Ашық акционердық коғам=Public company"
авг%.:авг%. ABBR ;
AББ:AББ ABBR ; !"Use/MT"
АЕК:АЕК ABBR ; ! "USA"
АК:АК ABBR ; ! ""
АҚ:АҚ ABBR ; ! ""
акцион%.:акцион%.  ABBR ; !"Use/MT"
АКСР:АКСР ABBR ; ! ""
АҚШ:АҚШ ABBR ; ! "USA"
англ:англ ABBR ;
АӨСШК:АӨСШК ABBR ; ! ""
апр:апр ABBR ;
М%.:М%. ABBR ;
А%.:А%. ABBR ;
Р%.:Р%. ABBR ;
ғ%.:ғ%. ABBR ;
апр%.:апр%. ABBR ;
аум%.:аум%. ABBR ; ! ""
АЦАТ:АЦАТ ABBR ; ! ""
ӘЧ:ӘЧ NP-AL-ABBR ; ! ""
т%.б%.:т%.б%.  ABBR ; !"Use/MT"
б%.з%.б%.:б%.з%.б%. ABBR ; ! "CE"
б%.з%.б%.:б%.з%.б ABBR ; ! "CE" Dir/LR
б%.з%.д%.:б%.з%.д%. ABBR ; ! "BCE"
б%.з%.д%.:б%.з%.д ABBR ; ! "BCE" Dir/LR
биікт%.:биікт%. ABBR ; ! ""
б%.т%.:б%.т%. ABBR ; ! "болып табылады"
биол%.:биол%. ABBR ; ! ""
Биохим:Биохим ABBR ; ! "Разведка&Добыча"
БӨ:БӨ ABBR ; ! ""
б%.э%.д%.:б%.э%.д%. ABBR ; ! "" ! Use/MT
БТА:БТА ABBR ; ! "a bank in Kazakhstan"
БҰҰ:БҰҰ ABBR ; ! "United Nations"
ВИЧ:ВИЧ ABBR ; ! ""
ВСООНЛ:ВСООНЛ ABBR ; !"Use/MT"
геогр%.:геогр%. ABBR ; ! ""
геол%.:геол%. ABBR ; ! ""
Гленкор:Гленкор ABBR ; ! ""
ГЭС:ГЭС ABBR ; ! ""
ҚК:ҚК ABBR ; ! "км"
км:км ABBR ; ! "км"
г:г ABBR ; ! "грамм"
млн:млн ABBR ; ! "млн"
млрд:млрд ABBR ; ! "млрд"
т:т ABBR ; ! "тонна"
Ғ%.С%.:Ғ%.С%. ABBR ; ! ""
ғ%.:ғ%. ABBR ; ! "" Use/MT
Қ%.:Қ%. ABBR ; ! "" Use/MT
Ғ%.:Ғ%. ABBR ; ! ""
дек%.:дек%. ABBR ;
ДНҚ:ДНҚ%{а%} ABBR ; ! "DNA"
ДСҰ:ДСҰ ABBR ; ! "WTO"
ЕАҚК:ЕАҚК ABBR ; ! "EADS"
ЕҚЫҰ:ЕҚЫҰ ABBR ; ! "eng. OSCE, rus. ОБСЕ"
Ембімұнайгаз:Ембімұнайгаз ABBR ; ! ""
ЕО:ЕО ABBR ; ! "" ! Use/MT
ЕурАзЭҚ:ЕурАзЭҚ ABBR ; ! ""
Еуроодақ:Еуроодақ ABBR ; ! ""
ЕҰУ:ЕҰУ ABBR ; ! "" ! Use/MT
ж%.:ж%. ABBR ; ! "year"
ж%.:ж ABBR ; ! "year" Dir/LR
жж%.:жж%. ABBR ; ! ""
ЖОО:ЖОО ABBR ; ! ""
ЖІӨ:ЖІӨ ABBR ; ! ""
ЖСДП:ЖСДП ABBR ; ! "Жалпыұлттық социал демократиялық партия=Гомуммилли Социаль Демократик Партия"
ЖШС:ЖШС ABBR ; ! "LLC"
ІІМ:ІІМ ABBR ; ! "Ішке істер министрліғі"
ИНТА:ИНТА ABBR ; !"Use/MT"
ИСАФ:ИСАФ ABBR ; !"Use/MT"
КамАЗ:КамАЗ ABBR ; ! ""
КГБ:КГБ ABBR ; ! ""
КЕУ:КЕУ ABBR ; ! ""
кг:кг ABBR ; ! "kg"
км²:км² ABBR ; ! "km²"
км²:км2 ABBR ; ! "km²" Dir/LR
км³:км³ ABBR ; ! "km³"
км³:км3 ABBR ; ! "km³" Dir/LR
КИМЕП:КИМЕП ABBR ; ! ""
КСР:КСР ABBR ; ! ""
КСРО:КСРО ABBR ; ! "USSR"
КОКП:КОКП ABBR ; ! "СPSU" !Use/MT
КХДР:КХДР ABBR ; ! ""
Қазатомпром:Қазатомпром ABBR ; ! ""
ҚазКСР:ҚазКСР ABBR ; ! ""
ҚазҰУ:ҚазҰУ ABBR ; ! "Al-Farabi Kazakh National Universty"
Қазмұнайгаз:Қазмұнайгаз ABBR ; ! ""
Қазпошта:Қазпошта ABBR ; ! ""
ҚазТАГ:ҚазТАГ ABBR ; ! ""
ҚазҰУ:ҚазҰУ ABBR ; ! "Al-Farabi Kazakh National Universty"
ҚКП:ҚКП ABBR ; ! ""
ҚМДБ:ҚМДБ ABBR ; ! "Казакъстан Мөселманнары Диния Нәзараты"
ҚР:ҚР ABBR ; ! "Republic of Kazakhstan"
ҚХР:ҚХР ABBR ; ! ""
лат%.:лат%. ABBR ; ! ""
м²:м² ABBR ; ! "m²"
м²:м2 ABBR ; ! "m²" Dir/LR
м³:м³ ABBR ; ! "m³"
м³:м3 ABBR ; ! "m³" Dir/LR
МАГАТЭ:МАГАТЭ ABBR ; ! ""
май%.:май%. ABBR ;
Максам:Максам ABBR ; ! ""
Мб:Мб  ABBR ; ! ""
МВт:МВт ABBR ; ! ""
мемл:мемл ABBR ; ! "мемлекет"
м:м ABBR ; ! "m"
МСОП:МСОП ABBR ; ! ""
МТК:МТК ABBR ; ! ""
мыс%.:мыс%. ABBR ; ! ""
НАСА:НАСА ABBR ; ! ""
НАТО:НАТО ABBR ; ! ""
НКВД:НКВД ABBR ; ! ""
нояб%.:нояб%. ABBR ;
обл%.:обл%. ABBR ; ! ""
ОГПУ:ОГПУ ABBR ; ! ""
окт%.:окт%. ABBR ;
оңт%.:оңт%. ABBR ; ! "оңтүстік,көньяк,south" FIXME:CHECK -->"
ОПЕК:ОПЕК ABBR ; ! ""
ОЕБ:ОЕБ ABBR ; !"Use/MT"
Өзенмұнайгаз:Өзенмұнайгаз ABBR ; ! ""
ӨФ:ӨФ ABBR ; ! ""
ПӘК:ПӘК ABBR ; ! ""
пед%.:пед%. ABBR ; ! ""
РКФСР:РКФСР ABBR ; ! ""
РНҚ:РНҚ ABBR ; ! ""
РСФСР:РСФСР ABBR ; ! ""
РФ:РФ ABBR ; ! "Russian Federation"
СВС:СВС ABBR ; !"Use/MT"
СВУ:СВУ ABBR ; !"Use/MT"
СДУ:СДУ ABBR ; ! ""
СЕС:СЕС ABBR ; !"Use/MT"
сент%.:сент%. ABBR ;
см:см ABBR ; ! "cm"
СНПС:СНПС ABBR ; ! ""
солт%.:солт%. ABBR ; ! "солтүстік,төньяк,north" FIXME:CHECK -->"
солт%.:солт ABBR ; ! "солтүстік,төньяк,north" FIXME:CHECK -->" Dir/LR
СООНО:СООНО ABBR ; !"Use/MT"
ССРО:ССРО ABBR ; ! ""
ССР:ССР ABBR ; ! ""
СССР:СССР ABBR ; ! "USSR"
ССС:ССС ABBR ; ! ""
СЭС:СЭС ABBR ; ! ""
ДК:ДК ABBR ; ! ""
т%.б%.:т%.б%. ABBR ; ! "etc."
т:т%{а%} N1-ABBR ; ! "ton"
ТВ:ТВ ABBR ; ! ""
тереңд%.:тереңд%. ABBR ; ! ""
тех%.:тех%. ABBR ; ! ""
ТЖҚ:ТЖҚ ABBR ; ! ""
ТМД:ТМД ABBR ; ! "CIS"
төм%.:төм%. ABBR ; ! "" ! Use/MT
трлн:трлн ABBR ; ! ""
ТР:ТР ABBR ; ! "Republic of Tatarstan"
Т%.:Т%. ABBR ; ! ""
И%.:И%. ABBR ; ! ""
М%.:М%. ABBR ;
С%.:С%. ABBR ;
Ш%.:Ш%. ABBR ;
т%.:т%. ABBR ; ! "tonne"
т%.с%.с%.:т%.с%.с%. ABBR ; !"Use/MT"
ТЭЦ:ТЭЦ ABBR ; ! ""
УАЗ:УАЗ ABBR ; ! ""
УЕФА:УЕФА ABBR ; ! ""
ЕҚЫҰ:ЕҚЫҰ ABBR ; ! ""
ҰҚК:ҰҚК ABBR ; ! "Ұжымдық қауіпсіздік келісімі"
ҰҚШҰ:ҰҚШҰ ABBR ; ! "Collective Security Treaty Organisation"
февр%.:февр%. ABBR ;
ФҚҚ:ФҚҚ ABBR ; !"Use/MT"
ФСБ:ФСБ ABBR ; ! ""
хим%.:хим%. ABBR ; ! "chemical"
ХҚКО:ХҚКО ABBR ; !
ШҰАР:ШҰАР ABBR ; ! "Xinjiang Uyghur Autonomous Region"
ШЫҰ:ШЫҰ ABBR ; ! "Shanghai Cooperaton Organisation"
экон%.:экон%. ABBR ; ! "economic"
ЭКСПО:ЭКСПО ABBR ; ! "EXPO"
ЦТП:ЦТП ABBR ; ! "DTP"
ЦАС:ЦАС ABBR ; ! "DSL"
янв%.:янв%. ABBR ;
DVD:DVD ABBR ; ! "DVD" !Use/MT
ЖКТ:ЖКТ ABBR ; !"Use/MT"
ҚҚС:ҚҚС ABBR ; !"Use/MT"
км:км ABBR ; !"Use/MT"
АЦАТ:АЦАТ ABBR ; !"Use/MT"
ЮНЕСКО:ЮНЕСКО ABBR ; !"Use/MT"
ББС:ББС ABBR ; !"Use/MT"
MGM:MGM ABBR ; !"Use/MT"
ЖСК:ЖСК ABBR ; !"Use/MT"
зоо:зоо N1 ; !"Use/MT"
БСН:БСН ABBR ; !"Use/MT"
ӨҰҚ:ӨҰҚ ABBR ; !"Use/MT"
ОАР:ОАР ABBR ; ! ""
БОАК:БОАК ABBR ; ! ""
ЭӨКК:ЭӨКК ABBR ; ! ""
ХТҚО:ХТҚО ABBR ; ! ""
ӘӨК:ӘӨК ABBR ; ! ""
ЖЭК:ЖЭК ABBR ; ! ""
ХДО:ХДО ABBR ; ! ""
СПБМУ:СПБМУ ABBR ; ! ""
АФ:АФ ABBR ; ! ""
СБД:СБД ABBR ; ! ""
АМТ:АМТ ABBR ; ! ""
ГСДП:ГСДП ABBR ; ! ""
ГСБП:ГСБП ABBR ; ! ""
ЭЫДҰ:ЭЫДҰ ABBR ; ! ""
НҰСЖП:НҰСЖП ABBR ; ! ""
ШЫҰ:ШЫҰ ABBR ; ! ""
ЖТСХ:ЖТСХ ABBR ; ! ""
ХДП:ХДП ABBR ; ! ""
ЭҚК:ЭҚК ABBR ; ! ""
ФКҚҚ:ФКҚҚ ABBR ; ! ""
ПИҚ:ПИҚ ABBR ; ! ""
ӨГК:ӨГК ABBR ; ! ""
МБФ:МБФ ABBR ; ! ""
МАЖ:МАЖ ABBR ; ! ""
КОТА:КОТА ABBR ; ! ""
ТЖ:ТЖ ABBR ; ! ""
УК:УК ABBR ; ! ""
ОББ:ОББ ABBR ; ! ""



!===================!
 LEXICON Punctuation
!===================!


%.%<PUNCT%>:%. # ;
%.%.%.%<PUNCT%>:%.%.%. # ;
%;%<PUNCT%>:%; # ;
%:%<PUNCT%>:%: # ;
%!%<PUNCT%>:%! # ;
%-%<PUNCT%>:%- # ;
%-%<PUNCT%>:%- # ;
%—%<PUNCT%>:%— # ;
%–%<PUNCT%>:%– # ;
,%<PUNCT%>:%, # ;
%?%<PUNCT%>:%? # ;
%'%<PUNCT%>:%' # ;
%"%<PUNCT%>:%" # ;
%«%<PUNCT%>:%« # ;
%»%<PUNCT%>:%» # ;
%”%<PUNCT%>:%” # ;
%“%<PUNCT%>:%“ # ;
%(%<PUNCT%>:%( # ;
%]%<PUNCT%>:%] # ;
%[%<PUNCT%>:%[ # ;
%)%<PUNCT%>:%) # ;
%\%<PUNCT%>:%\ # ;
%/%<PUNCT%>:%/ # ;


!==============!
 LEXICON Digits ! Use/Circ
!==============!


%0:%0 NUM ;  ! Use/Circ
№:№ DIGITLEX ;  ! Use/Circ
DIGITLEX ; ! Use/Circ
LASTDIGIT ; ! Use/Circ
LASTDIGIT-REST ; ! Use/Circ

!LEXICON Guesser
!
!<(а | ә | б | в | г | ғ | д | е | ё | ж | з | и | і | й | к | қ | л | м | н | ң | о | ө | п | р | с | т | у | ұ | ү | ф | х | һ | ц | ч | ш | щ | ь | ы | ъ | э | ю | я)+> N1 ;

LEXICON NP-UNK

%<NNP%>%<UNK%>: # ;

LEXICON GUESS-QUEUE

<(a | b | c | d | e | f | g | h | j | k | l | m | n | o | p | q | r | s | t | u | v | w | x | y | z)+> NP-UNK ;

LEXICON Guesser

A:A GUESS-QUEUE ;
B:B GUESS-QUEUE ;
C:C GUESS-QUEUE ;
D:D GUESS-QUEUE ;
E:E GUESS-QUEUE ;
F:F GUESS-QUEUE ;
G:G GUESS-QUEUE ;
H:H GUESS-QUEUE ;
J:J GUESS-QUEUE ;
K:K GUESS-QUEUE ;
L:L GUESS-QUEUE ;
M:M GUESS-QUEUE ;
N:N GUESS-QUEUE ;
O:O GUESS-QUEUE ;
P:P GUESS-QUEUE ;
Q:Q GUESS-QUEUE ;
R:R GUESS-QUEUE ;
S:S GUESS-QUEUE ;
T:T GUESS-QUEUE ;
U:U GUESS-QUEUE ;
V:V GUESS-QUEUE ;
W:W GUESS-QUEUE ;
X:X GUESS-QUEUE ;
Y:Y GUESS-QUEUE ;
Z:Z GUESS-QUEUE ;


! word meanings for lexical selection experiments
! "tags" might be messed up
! zloy_zhake
мемлекеттік:мемлекеттік A6 ; ! "governmental"
ісмет:ісмет N1 ; ! "service"
орынбасушы:орынбасушы N1 ; ! "representative"
жолбасшы:жолбасшы N1 ; ! "leader"
зейнетақылық:зейнетақылық A4 ; ! ""
зейнеткерлік:зейнеткерлік A4 ; ! ""
зейнетақы:зейнетақы N1 ; ! ""
автокөлікті:автокөлікті A4 ; ! ""
автомобиль:автомобиль N1 ; ! ""
автомобильдік:автомобильдік A4 ; ! ""
тексеру:тексеру N1 ; ! "" Use/MT
облыстық:облыстық A4 ; ! ""
орындау:орындау N1 ; ! ""
түпкі:түпкі A1 ; ! ""
белді:белді A1 ; ! ""
телім:телім N1 ; !"Use/MT"
нормативті:нормативті A4 ; ! ""
медициналық:медициналық A4 ; ! ""
ақпараттық:ақпараттық A4 ; ! "informational"
ұлттық:ұлттық A4 ; ! "national"
төлеу:төлеу N1 ; !"Use/MT"



!!!!! words from Akbota
Нансен:Нансен NP-COG-IN ; ! ""
Марадона:Марадона NP-COG-IN ; ! ""
Пуанкаре:Пуанкаре NP-COG-IN ; ! ""
Рюрикович:Рюрикович NP-COG-M ; ! ""
Савимби:Савимби NP-COG-M ; ! ""
Макаревич:Макаревич NP-COG-M ; ! ""
Беллини:Беллини NP-COG-M ; ! ""

кейбір:кейбір A1 ; ! ""
қалған:қалған A1 ; ! ""
владимиро-суздальск:владимиро-суздальск A1 ; ! ""
аландық:аландық A1 ; ! ""
кенттік:кенттік A1 ; ! ""
зияткерлік:зияткерлік A1 ; ! ""
еврей:еврей A1 ; ! ""
жапон:жапон A1 ; ! ""

жылдық:жылдық N1 ; !""
авиахабарлама:авиахабарлама N1 ; !""
рестлинг:рестлинг N1 ; !""
село:село N1 ; !""
звеношы:звеношы N1 ; !""


!тұрмыста:тұрмыста ADV ; !"" ! should be тұрмыс N1
сәйкес:сәйкес ADV ; !""

Хазария:Хазария NP-TOP ; ! ""
Еділ:Еділ NP-TOP ; ! ""
Ладога:Ладога NP-TOP ; ! ""
Ақкөл:Ақкөл NP-TOP ; ! ""
Самарқан:Самарқан NP-TOP ; ! ""
Днестр:Днестр NP-TOP ; ! ""
Аввакум:Аввакум NP-TOP ; ! ""
Висбю:Висбю NP-TOP ; ! ""
Қарабұлақ:Қарабұлақ NP-TOP ; ! ""
Галатасарай:Галатасарай NP-TOP ; ! ""
Степняк:Степняк NP-TOP ; ! ""
Щучинск:Щучинск NP-TOP ; ! ""
Қараой:Қараой NP-TOP ; ! ""
Жарқайың:Жарқайың NP-TOP ; ! ""
Ақтүбек:Ақтүбек NP-TOP ; ! ""
Макинск:Макинск NP-TOP ; ! ""

Мстислав:Мстислав NP-ANT-M ; ! ""
Тутмос:Тутмос NP-ANT-M ; ! ""
Геббельс:Геббельс NP-ANT-M ; ! ""
Альфред:Альфред NP-ANT-M ; ! ""
Қаныш:Қаныш NP-ANT-M ; ! ""
Зенд:Зенд NP-ANT-M ; !"Use/MT"
Қаниса:Қаниса NP-ANT-M ; !"Use/MT"

руб:руб ABBR ; ! ""
мин:мин ABBR ; ! "m"
акад.:акад. ABBR ; ! ""
ғ.:ғ. ABBR ; ! ""
мм:мм ABBR ; !"Use/MT"
мм.:мм. ABBR ; !"Use/MT"

геосинклиналды:геосинклиналды A1;!""
Кведлинбургтік:Кведлинбургтік A4 ; ! ""
Ливония:Ливония NP-TOP ; ! ""
Крев:Крев A1 ; !Use/MT"
Ягеллонов:Ягеллонов NP-COG-OB ; ! ""
Люблин:Люблин NP-TOP ; ! ""
Вильн:Вильн NP-TOP ; ! ""
деполонизация:деполонизация N1 ; ! ""
Саюдис:Саюдис NP-TOP ; ! ""
Даля:Даля NP-TOP ; ! ""
орал%-моңғолдық:орал%-моңғолдық A1 ; !Use/MT"
Бруно:Бруно NP-ANT-M ; ! "Bruno" (Kazakh)
Летавка:Летавка NP-TOP ; ! ""
Миндовг:Миндовг NP-ANT-M ; ! ""
Хашеми:Хашеми NP-ANT-M ; !"Use/MT"
Няриса:Няриса NP-TOP ; ! ""
Гедиминович:Гедимино NP-PAT-VICH ; ! ""


Тариба:Тариба NP-TOP ; ! ""
Каунас:Каунас NP-TOP ; ! ""
Рудольф:Рудольф NP-TOP ; ! ""
Франс%-Иосиф:Франс%-Иосиф NP-TOP ; ! ""
Челюскин:Челюскин NP-TOP ; ! ""
Таймыр:Таймыр NP-TOP ; ! ""
Ратманов:Ратманов NP-TOP ; ! ""
Берингов:Берингов NP-TOP ; ! ""
Дежнёв:Дежнёв NP-TOP ; ! ""
Чукотка:Чукотка NP-TOP ; ! ""
Киченсув:Киченсув NP-TOP ; ! ""
Енисей:Енисей NP-TOP ; ! ""
Гданьск:Гданьск NP-TOP ; ! ""
Верхояно:Верхояно NP-TOP ; ! ""
Камчатка:Камчатка NP-TOP ; ! ""
Сихотэ-Алинь:Сихотэ-Алинь NP-TOP ; ! ""
Верхоянск:Верхоянск NP-TOP ; ! ""
Черск:Черск NP-TOP ; ! ""
Ключевск:Ключевск NP-TOP ; ! ""
Саяно:Саяно NP-TOP ; ! ""
Амбосели:Амбосели NP-TOP ; ! ""
Амур:Амур NP-TOP ; ! ""
Андропов:Андропов NP-TOP ; ! ""
Аркажах:Аркажах NP-TOP ; ! ""
Бермамыт:Бермамыт NP-TOP ; ! ""
Врангеля:Врангеля NP-TOP ; ! ""
Воже:Воже NP-TOP ; ! ""
Бодрийяр:Бодрийяр NP-TOP ; ! ""
Бечасын:Бечасын NP-TOP ; ! ""
Волга-Камск:Волга-Камск NP-TOP ; ! ""
Волга-Балтық:Волга-Балтық NP-TOP ; ! ""
Вислинск:Вислинск NP-TOP ; ! ""
Волин:Волин NP-TOP ; ! ""
Гааг:Гааг NP-TOP ; ! ""
Гангутск:Гангутск NP-TOP ; ! ""
Гельсингфорс:Гельсингфорс NP-TOP ; ! ""
Георгиевск:Георгиевск NP-TOP ; ! ""
Зеренді:Зеренді NP-TOP ; ! ""
Шелли:Шелли NP-TOP ; ! ""
Валенсия:Валенсия NP-TOP ; ! ""
Ескелді:Ескелді NP-TOP ; ! ""
Ерейментау:Ерейментау NP-TOP ; ! ""
Үшарал:Үшарал NP-TOP ; ! ""

Литбел:Литбел NP-ANT-M ; !"Use/MT"

Вильн:Вильн NP-ANT-M ; ! ""
Антанас:Антанас NP-ANT-M ; ! ""
Даля:Даля NP-ANT-F ; !"Use/MT"
Бергман:Бергман NP-ANT-M ; ! ""
Витус:Витус NP-ANT-M ; ! ""
Вайсбанд:Вайсбанд NP-ANT-M ; ! ""
Глеб:Глеб NP-ANT-M ; ! ""
Глен:Глен NP-ANT-M ; ! ""
Батый:Батый NP-ANT-M ; ! ""
Всеволод:Всеволод NP-ANT-M ; ! ""
Глен:Глен NP-ANT-M ; ! ""
Карл:Карл NP-ANT-M ; ! ""
Бруни:Бруни NP-ANT-M ; ! ""
Сара:Сара NP-ANT-F ; ! ""


Смятон:Смятон NP-COG-IN ; ! ""
Грибаускайте:Грибаускайте NP-COG-M ; ! ""
Аскольд:Аскольд NP-COG-MF ; ! ""
Қанышқызы:Қанышқызы NP-COG-MF ; ! "" !Use/MT

Баторий:Баторий NP-COG-M ; ! ""
Бернштейн-Коган:Бернштейн-Коган NP-COG-M ; ! ""
Бертенсон:Бертенсон NP-COG-M ; ! ""
Гофман:Гофман NP-COG-M ; ! ""
Даркевич:Даркевич NP-COG-M ; ! ""
Ермак:Ермак NP-COG-M ; ! ""
Боголюбский:Боголюбский NP-COG-M ; ! ""
Беринг:Беринг NP-COG-M ; ! ""
Белинский:Белинский NP-COG-M ; ! ""
Всеволодович:Всеволодович NP-COG-M ; ! ""
Гедимин:Гедимин NP-COG-M ; ! ""
Гидденс:Гидденс NP-COG-M ; ! ""
Сэлинджер:Сэлинджер NP-COG-M ; ! ""

ұлттық%-партикулярлық:ұлттық%-партикулярлық A4 ; ! ""
эпиархейлік:эпиархейлік A1;!""
эпиполеозойлық:эпиполеозойлық A1;!""
рифейлік:рифейлік A1;!""
герцин:герцин A1;!""
оралдық:оралдық A1;!""
салаирлық:салаирлық A1;!""
дорифейлік:дорифейлік A1;!""
териген:териген A1;!""
геосинклиналды:геосинклиналды A1;!""
тақта-базиттік:тақта-базиттік A1;!""
жанартаутектік-шөгінді:жанартаутектік-шөгінді A1;!""
жанартаутектік%-шөгінді:жанартаутектік%-шөгінді A1;!""
жанартаутектік:жанартаутектік A1;!""
солтүстік-сахалиндік:солтүстік-сахалиндік A1;!""
физика-географиялық:физика-географиялық A1 ; ! ""
анайлы-кавак:анайлы-кавак A1 ; ! ""
антинорманн:антинорманн A1 ; ! ""
бунақсыз:бунақсыз A1 ; ! ""
Бурмистер:Бурмистер A1 ; ! ""
шығыслитвалық:шығыслитвалық A1 ; ! ""
гидроминералды:гидроминералды A1 ; ! ""


құқылы:құқылы ADV ; !"Use/MT"
ендігәрі:ендігәрі ADV ; !"Use/MT"
қайшы:қайшы ADV ; !"Use/MT"

СБЛ:СБЛ NP-TOP-ABBR ; ! ""
ЖХЛ:ЖХЛ NP-TOP-ABBR ; ! ""
КМС:КМС NP-TOP-ABBR ; ! ""
БМТРК:БМТРК NP-TOP-ABBR ; ! ""
ЖҚҚ:ЖҚҚ NP-TOP-ABBR ; ! ""
БХООО:БХООО NP-TOP-ABBR ; ! ""
МҚО:МҚО NP-TOP-ABBR ; ! ""
РЖМБ:РЖМБ NP-TOP-ABBR ; ! ""
ГУЛАГ:ГУЛАГ NP-TOP-ABBR ; ! ""
ЖКО:ЖКО NP-TOP-ABBR ; ! ""
ЕЭЫ:ЕЭЫ NP-TOP-ABBR ; ! ""
ЕАЭЫ:ЕАЭЫ NP-TOP-ABBR ; ! ""
КХДР:КХДР NP-TOP-ABBR ; ! ""
РФКП:РФКП NP-TOP-ABBR ; ! ""
РЛДП:РЛДП NP-TOP-ABBR ; ! ""
ХВҚ:ХВҚ NP-TOP-ABBR ; ! ""
МР:МР NP-TOP-ABBR ; ! ""
МТ:МТ NP-TOP-ABBR ; ! ""
КТУ:КТУ NP-TOP-ABBR ; ! ""
РТЖ:РТЖ NP-TOP-ABBR ; ! ""
ТИМ:ТИМ NP-TOP-ABBR ; ! ""
Мемдум:Мемдум NP-TOP-ABBR ; ! ""
КСРО:КСРО NP-TOP-ABBR ; ! ""

моласса:моласса N1 ; !"Use/MT"
тайга:тайга N1;!""



тәрізді:тәрізді POST ; ! "like, как будто" + NOM
ешқандай:ешқандай DET-IND ; ! "such"


дегендей:дегендей INTERJ ; !"USE/MT"
мастық:мастық N1 ; !"Use/MT"
орнына:орнына POST ; ! ""
қиғаштап:қиғаштап ADV ; !""
айнала:айнала ADV ; !""
ішінде:ішінде POST ; ! ""
іші:іші ADV ; ! ""
ішіне:ішіне ADV ; ! ""
уақытында:уақытында ADV ; ! ""
төңіректе:төңіректе ADV ; ! ""
артынан:артынан ADV ; ! ""
болғандықтан:болғандықтан ADV ; ! ""
жағдайында:жағдайында POST ; ! ""
ұқсас:ұқсас ADV ; ! ""
шетінде:шетінде  POST ; ! ""
ойыңша:ойыңша ADV ; ! ""
кесе:кесе ADV ; ! ""
сыртынан:сыртынан ADV ; ! ""
жоғарыдан:жоғарыдан ADV ; ! ""
сырттан:сырттан ADV ; ! ""
жарып:жарып ADV ; ! ""
алдын:алдын ADV ; ! ""
ортасы:ортасы ADV ; ! ""
бірақта:бірақта ADV ; ! ""

LEXICON Parentheses

сонымен:сонымен PAREN ; ! "so"

LEXICON Common ! <- future

азынақ:азынақ N1 ; ! "draft"
айқар:айқар V-TV ; ! ""
алдияр:алдияр N1 ; ! "your excellency"
алдияр:алдияр A2 ; ! "magnificient"
аң%-таң:аң%-таң A2 ; ! "amazedly"
аяқтат:аяқтат V-TV ; ! "finish" caus
атаулы:атаулы A2 ; ! ""
бақырай:бақырай V-IV ; ! ""
бәлендей:бәлендей A1 ; ! ""
боян:боян V-IV ; ! ""
біраз:біраз N1 ; ! ""
бұлжы:бұлжы V-IV ; ! ""
бөлендір:бөлендір V-TV ; ! ""
данышпансыған:данышпансыған A1 ; ! ""
жад:жад N1 ; ! ""
жалғызсыра:жалғызсыра V-IV ; ! "feel alone"
желбіре:желбіре V-IV ; ! ""
жеңіл%-желпі:жеңіл%-желпі A1 ; ! ""
жұтқыз:жұтқыз V-IV ; ! ""
кідіріңкіре:кідіріңкіре V-IV ; ! ""
кішкентайлық:кішкентайлық N1 ; ! ""
күйінше:күйінше POST ; ! ""
күмілжі:күмілжі V-IV ; ! ""
көтеріңкіре:көтеріңкіре V-TV ; ! ""
лаж:лаж N1 ; ! "possibility" ! "opportunity"
маза:маза N1 ; ! ""
мұңайыңқыра:мұңайыңқыра V-IV ; ! ""
намыс:намыс N1 ; ! ""
неғып:неғып ADV-ITG ; ! ""
осыншама:осыншама ADV ; ! ""
пыстыр:пыстыр V-TV ; ! "" used only with 'іс', but the noun can take possessives
салғансы:салғансы V-IV ; ! "" ?
сахаралық:сахаралық A2 ; ! ""
сахаралық:сахаралық N1 ; ! ""
сезіндір:сезіндір V-TV ; ! ""
сияқты:сияқты A1 ; ! ""
сияқты:сияқты R_MOD ; ! ""
сылдыра:сылдыра V-IV ; ! ""
сытыл:сытыл V-IV ; ! ""
сұрықсыз:сұрықсыз A1 ; ! ""
сәл%-пәл:сәл%-пәл ADV ; ! ""
тамсан:тамсан V-IV ; ! ""
титық:титық N1 ; ! ""
тымырай:тымырай V-IV ; ! ""
тықыр:тықыр N1 ; ! ""
умажда:умажда V-TV ; ! ""
уһ:уһ INTERJ ; ! ""
шайын:шайын V-IV ; ! ""
шапақ:шапақ N1 ; ! ""
шапшы:шапшы V-IV ; ! ""
шақтысы:шақтысы POST ; ! ""
шаңқай:шаңқай A1 ; ! ""
шектір:шектір V-TV ; ! ""
шешек:шешек N1 ; ! ""
шимайла:шимайла V-TV ; ! ""
шиқыл:шиқыл N1 ; ! ""
шомдыр:шомдыр V-TV ; ! ""
шым:шым N1 ; ! ""
шөлде:шөлде V-IV ; ! ""
ызыңда:ызыңда V-IV ; ! ""
ызғырық:ызғырық N1 ; ! ""
ысыт:ысыт V-TV ; ! ""
ыңғайсыздан:ыңғайсыздан V-IV ; ! ""
ім:ім INTERJ ; !
ғайып:ғайып N1 ; ! ""
қалши:қалши V-IV ; ! ""
қалыңқыра:қалыңқыра V-IV ; ! ""
қатыр:қатыр V-TV ; ! ""
қобалжы:қобалжы V-IV ; ! ""
қошқыл:қошқыл A1 ; ! ""
қынжылт:қынжылта V-TV ; ! ""
үлбіре:үлбіре V-IV ; ! ""
үнемде:үнемде V-TV ; ! ""
үп%-үшкір:үп%-үшкір A2 ; ! ""
ұйпалақтан:ұйпалақтан V-IV ; ! ""
ұмытыңқыра:ұмытыңқыра V-IV ; ! "" ?
ұшта:ұшта V-TV ; ! ""
ұялыңқыра:ұялыңқыра V-IV ; ! ""
ұқсат:ұқсат V-TV ; ! ""
ұқсат:ұқсат V-TV ; ! ""

<( а | ә | б | в | г | ғ | д | е | ё | ж | з | и | і | й | к | қ | л | м | н |
   ң | о | ө | п | р | с | т | у | ұ | ү | ф | х | һ | ц | ч | ш | щ | ь | ы |
   ъ | э | ю | я )> LTR ;

!!! twol and other `peculiar' cases, including stuff from the nla's corpus

полюс%<NN%>%<LOC%>:полюсте # ;
полюс%<NN%>%<LOC%>:полюстегі # ;
ол%<PRO%>%<POSS.3SP%>%<DAT%>:онысына # ;
уақыт%<NN%>%<POSS.3SP%>%<LOC%>:уақытысында # ;
кубок%<NN%>%<DAT%>:кубокқа # ;

бар%<PUNCT%>:бар # ;
керек%<PUNCT%>:керек # ;
жоқ%<PUNCT%>:жоқ # ;
қажет%<PUNCT%>:қажет # ;
тиіс%<PUNCT%>:тиіс # ;
мүмкін%<PUNCT%>:мүмкін # ;
осындай:осындай A1 ;
мұндай:мұндай A1 ;
бірінші%<NUM%>:бірінші FULL-NOMINAL-INFLECTION ;
екінші%<NUM%>:екінші FULL-NOMINAL-INFLECTION ;

премьер%-лига:премьер%-лига N1 ;
a321:a321 NP ;
airbus:airbus NP ;
Airlines:Airlines NP ;
aitf:aitf NP ;
astana%.kz:astana%.kz NP ;
baq%.kz:baq%.kz NP ;
DAAD:DAAD NP ;
flickr:flickr NP ;
Invest:Invest NP ;
IPO:IPO NP ;
Kaznex:Kaznex NP ;
Kcell:Kcell NP ;
Muslim%.kz:Muslim%.kz NP ;
QS:QS NP ;
Skoda:Skoda NP ;
sports%.kz:sports%.kz NP ;
Sports%.kz:Sports%.kz NP ;
Syslab:Syslab NP ;
Tele2:Tele2 NP ;
Turkish:Turkish NP ;
vesti%.kz:vesti%.kz NP ;
Vesti%.kz:Vesti%.kz NP ;
WTA:WTA NP ;
www%.almaty%.kz:www%.almaty%.kz NP ;
А%.:А%. NP ;
ААҚ:ААҚ NP ;
Абайұлы:Абайұлы NP ;
Абақ:Абақ NP ;
Абақанов:Абақанов NP ;
Абатұлы:Абатұлы NP ;
Аббасид:Аббасид NP ;
Абдалла:Абдалла NP ;
Абдраимов:Абдраимов NP ;
Абдул%-азиз:Абдул%-азиз NP ;
Абдулин:Абдулин NP ;
Абдухамитұлы:Абдухамитұлы NP ;
Абдықалықов:Абдықалықов NP ;
Абзалов:Абзалов NP ;
Абисатов:Абисатов NP ;
Абишевич:Абишевич NP ;
Абубакиров:Абубакиров NP ;
Абу%-даби:Абу%-даби NP ;
Абылайхан:Абылайхан NP ;
Абылғазин:Абылғазин NP ;
Аверченко:Аверченко NP ;
Австрия:Австрия NP ;
Агафонцев:Агафонцев NP ;
Агафья:Агафья NP ;
Аггер:Аггер NP ;
Аглиулин:Аглиулин NP ;
Ағыбай:Ағыбай NP ;
Адамғали:Адамғали NP ;
Адамұлы:Адамұлы NP ;
Адамханова:Адамханова NP ;
АДБ:АДБ NP ;
Ад%-дин:Ад%-дин NP ;
Аддис%-абеба:Аддис%-абеба NP ;
Адилов:Адилов NP ;
Адина:Адина NP ;
Азал:Азал NP ;
Азаренко:Азаренко NP ;
Азиада:Азиада NP ;
Азиз:Азиз NP ;
Азизов:Азизов NP ;
Азимджон:Азимджон NP ;
Азия:Азия NP ;
Азнабаев:Азнабаев NP ;
Азынауық:Азынауық NP ;
Аидова:Аидова NP ;
АИТВ:АИТВ NP ;
АІІБ:АІІБ NP ;
Айбатырұлы:Айбатырұлы NP ;
Айбергенов:Айбергенов NP ;
Айболов:Айболов NP ;
Айдарбекова:Айдарбекова NP ;
Айдарбеков:Айдарбеков NP ;
Айдарбекұлы:Айдарбекұлы NP ;
Айқасқа:Айқасқа NP ;
Айкөне:Айкөне NP ;
Аймағамбетов:Аймағамбетов NP ;
Айпатша:Айпатша NP ;
Айсина:Айсина NP ;
Айсұлу:Айсұлу NP ;
Айтбайқызы:Айтбайқызы NP ;
Айтбайұлы:Айтбайұлы NP ;
Айтекенов:Айтекенов NP ;
Айтжанов:Айтжанов NP ;
Айтқазынұлы:Айтқазынұлы NP ;
Айтқожин:Айтқожин NP ;
Айтмұхамбетов:Айтмұхамбетов NP ;
Айтөреева:Айтөреева NP ;
Айтхожина:Айтхожина NP ;
Айтхожин:Айтхожин NP ;
АК:АК NP ;
АҚ:АҚ NP ;
Ақбарыс:Ақбарыс NP ;
Ақ%-бұрық:Ақ%-бұрық NP ;
Ақжайығ:Ақжайығ NP ;
Ақжелкен:Ақжелкен NP ;
Ақжүніс:Ақжүніс NP ;
Ақзере:Ақзере NP ;
Ақкөл:Ақкөл NP ;
Аққұйын:Аққұйын NP ;
Аққұл:Аққұл NP ;
Аққұлұлы:Аққұлұлы NP ;
Ақоразова:Ақоразова NP ;
Ақселеу:Ақселеу NP ;
АКСР:АКСР NP ;
Ақтау:Ақтау NP ;
Ақтөбе:Ақтөбе NP ;
Ақтолғай:Ақтолғай NP ;
Ақтөс:Ақтөс NP ;
Акуев:Акуев NP ;
Акулов:Акулов NP ;
Акунин:Акунин NP ;
Ақшабұлақ:Ақшабұлақ NP ;
АҚШ:АҚШ NP ;
Ақшалов:Ақшалов NP ;
Ақшаұлы:Ақшаұлы NP ;
Ақшолақов:Ақшолақов NP ;
Ақылбеков:Ақылбеков NP ;
Аламан:Аламан NP ;
Алаш%-брокер:Алаш%-брокер NP ;
Алашхан:Алашхан NP ;
Алдабергенов:Алдабергенов NP ;
Алдажұманов:Алдажұманов NP ;
Алдашев:Алдашев NP ;
Алдашов:Алдашов NP ;
Алдоңғаров:Алдоңғаров NP ;
Алжир:Алжир NP ;
Алибек:Алибек NP ;
Алимов:Алимов NP ;
Алиясбек:Алиясбек NP ;
Алла:Алла NP ;
Алладин:Алладин NP ;
Алмазов:Алмазов NP ;
Алмасбеков:Алмасбеков NP ;
Алматы:Алматы NP ;
Алматыгазсервис%-холдинг:Алматыгазсервис%-холдинг NP ;
Алматыкітап:Алматыкітап NP ;
Алпамыс:Алпамыс NP ;
Алпысқызы:Алпысқызы NP ;
алтА%.:алтА%. NP ;
Алтаев:Алтаев NP ;
Алтайұлы:Алтайұлы NP ;
Алтел:Алтел NP ;
Алтынхан:Алтынхан NP ;
Алымкулов:Алымкулов NP ;
Альгирдас:Альгирдас NP ;
Альмерия:Альмерия NP ;
Альфия:Альфия NP ;
Аманат:Аманат NP ;
Аманғалиев:Аманғалиев NP ;
Аманжан:Аманжан NP ;
Аманжолова:Аманжолова NP ;
Амансанджи:Амансанджи NP ;
Амантаев:Амантаев NP ;
Амантайұлы:Амантайұлы NP ;
Аманшаев:Аманшаев NP ;
Америка:Америка NP ;
Амстердам:Амстердам NP ;
Аналық:Аналық NP ;
Анарбекова:Анарбекова NP ;
Анастасьев:Анастасьев NP ;
Англия:Англия NP ;
Андерс:Андерс NP ;
Андреасян:Андреасян NP ;
Андре%-Гюстав:Андре%-Гюстав NP ;
Андреу:Андреу NP ;
Андриан:Андриан NP ;
Анико:Анико NP ;
Аннан:Аннан NP ;
Анталия:Анталия NP ;
Антонис:Антонис NP ;
Аньоли:Аньоли NP ;
АӨСШК:АӨСШК NP ;
Аполлова:Аполлова NP ;
Апофис:Апофис NP ;
Аппасов:Аппасов NP ;
Арабстан:Арабстан NP ;
Аралбек:Аралбек NP ;
Арамович:Арамович NP ;
Арбат:Арбат NP ;
Арго:Арго NP ;
Аргун:Аргун NP ;
Арғын:Арғын NP ;
Арғынғазин:Арғынғазин NP ;
Арзықұлов:Арзықұлов NP ;
Арифоғлы:Арифоғлы NP ;
Арқар:Арқар NP ;
Арлан:Арлан NP ;
Арланс:Арланс NP ;
Армен:Армен NP ;
Арселор:Арселор NP ;
Арселормиттал:Арселормиттал NP ;
Артемовна:Артемовна NP ;
Артығали:Артығали NP ;
Артықбаева:Артықбаева NP ;
Артықбаев:Артықбаев NP ;
Архабаева:Архабаева NP ;
Архангелка:Архангелка NP ;
Арчил:Арчил NP ;
Арықбаев:Арықбаев NP ;
Арысланұлы:Арысланұлы NP ;
Арыстанбаб:Арыстанбаб NP ;
Арыстанғали:Арыстанғали NP ;
Арыстанұлы:Арыстанұлы NP ;
Асабеков:Асабеков NP ;
Асанбекова:Асанбекова NP ;
Асанғазы:Асанғазы NP ;
Асанғазықызы:Асанғазықызы NP ;
Асанәлі:Асанәлі NP ;
Асанова:Асанова NP ;
Асқарова:Асқарова NP ;
Асқарұлы:Асқарұлы NP ;
Аскор:Аскор NP ;
Аспанбек:Аспанбек NP ;
АССР:АССР NP ;
Астана%-арена:Астана%-арена NP ;
Астана:Астана NP ;
Астанастройимпекс:Астанастройимпекс NP ;
Астрахань:Астрахань NP ;
Асфендияров:Асфендияров NP ;
Асхаб:Асхаб NP ;
Асхан:Асхан NP ;
Асылбекова:Асылбекова NP ;
Асылжан:Асылжан NP ;
Асылзат:Асылзат NP ;
Асылханов:Асылханов NP ;
Атажанов:Атажанов NP ;
Ататүрік:Ататүрік NP ;
Атлетик:Атлетик NP ;
Ат%-түрки:Ат%-түрки NP ;
Атырау:Атырау NP ;
Ауылшаруашылықэнерго:Ауылшаруашылықэнерго NP ;
Афанасьевич:Афанасьевич NP ;
Афеллай:Афеллай NP ;
Афонин:Афонин NP ;
Африка:Африка NP ;
Аффлек:Аффлек NP ;
Ахангаранцемент:Ахангаранцемент NP ;
Ахатов:Ахатов NP ;
Ахеджакова:Ахеджакова NP ;
Ахетова:Ахетова NP ;
Ахетов:Ахетов NP ;
Ахмедов:Ахмедов NP ;
Ахметжанова:Ахметжанова NP ;
Ахметқызы:Ахметқызы NP ;
Ахметова:Ахметова NP ;
Ахметов:Ахметов NP ;
Ахметұлы:Ахметұлы NP ;
Ахметшин:Ахметшин NP ;
Ахтанов:Ахтанов NP ;
АШМ:АШМ NP ;
Ашхабад:Ашхабад NP ;
Аюхан:Аюхан NP ;
Аяған:Аяған NP ;
Аяжан:Аяжан NP ;
Аязбаев:Аязбаев NP ;
Бабамұрадов:Бабамұрадов NP ;
Бабамұратов:Бабамұратов NP ;
Бабатайұлы:Бабатайұлы NP ;
Бағдат:Бағдат NP ;
Бадашев:Бадашев NP ;
Баденов:Баденов NP ;
Бажанов:Бажанов NP ;
Базарғали:Базарғали NP ;
Базарқұлұлы:Базарқұлұлы NP ;
Базаров:Базаров NP ;
Баишев:Баишев NP ;
Байболов:Байболов NP ;
Байғабатов:Байғабатов NP ;
Байғали:Байғали NP ;
Байғасқина:Байғасқина NP ;
Байғожин:Байғожин NP ;
Байғұт:Байғұт NP ;
Байдалиева:Байдалиева NP ;
Байдолин:Байдолин NP ;
Байдулла:Байдулла NP ;
Байдуллоева:Байдуллоева NP ;
Байдушева:Байдушева NP ;
Байер:Байер NP ;
Байзақова:Байзақова NP ;
Байқасқызы:Байқасқызы NP ;
Байкенже:Байкенже NP ;
Баймақанов:Баймақанов NP ;
Байманов:Байманов NP ;
Байматов:Байматов NP ;
Баймаханова:Баймаханова NP ;
Баймұратова:Баймұратова NP ;
Байнешев:Байнешев NP ;
Байниязов:Байниязов NP ;
Байсейітова:Байсейітова NP ;
Байсуфинов:Байсуфинов NP ;
Байтімбетов:Байтімбетов NP ;
Байтуарұлы:Байтуарұлы NP ;
Байтұмақов:Байтұмақов NP ;
Байтуов:Байтуов NP ;
Байтұрсын:Байтұрсын NP ;
Байтуханова:Байтуханова NP ;
Байшолақов:Байшолақов NP ;
Байшұбар:Байшұбар NP ;
Байырбекұлы:Байырбекұлы NP ;
Байырманов:Байырманов NP ;
Байырханов:Байырханов NP ;
Бак:Бак NP ;
БАҚ:БАҚ NP ;
Бакирова:Бакирова NP ;
Бакисова:Бакисова NP ;
Баклашкин:Баклашкин NP ;
Бақтияр:Бақтияр NP ;
Бақтыгереев:Бақтыгереев NP ;
Бақты%-қожа:Бақты%-қожа NP ;
Баку:Баку NP ;
Бакунин:Бакунин NP ;
Бақытбекұлы:Бақытбекұлы NP ;
Балабек:Балабек NP ;
Балабекова:Балабекова NP ;
Балабиева:Балабиева NP ;
Балапан:Балапан NP ;
Балахонцев:Балахонцев NP ;
Балаш:Балаш NP ;
Балғабеков:Балғабеков NP ;
Балғожин:Балғожин NP ;
Балджи:Балджи NP ;
Балиева:Балиева NP ;
Балқия:Балқия NP ;
Балмашнов:Балмашнов NP ;
Балтабайұлы:Балтабайұлы NP ;
Балуан:Балуан NP ;
Балуанова:Балуанова NP ;
Балыбек:Балыбек NP ;
БАМ:БАМ NP ;
Бапанов:Бапанов NP ;
Бапанұлы:Бапанұлы NP ;
Барақатов:Барақатов NP ;
Барбастау:Барбастау NP ;
Баркос:Баркос NP ;
Барлыбаев:Барлыбаев NP ;
Барлықов:Барлықов NP ;
Бармашева:Бармашева NP ;
Барнауыл:Барнауыл NP ;
Барриос:Барриос NP ;
Барс:Барс NP ;
Барта:Барта NP ;
Бартра:Бартра NP ;
Барын:Барын NP ;
Баталова:Баталова NP ;
Батерфляй:Батерфляй NP ;
Баттұлға:Баттұлға NP ;
Бату:Бату NP ;
Батухан:Батухан NP ;
Батыршин:Батыршин NP ;
Баумоль:Баумоль NP ;
Бахишева:Бахишева NP ;
Бахыт:Бахыт NP ;
Башаров:Башаров NP ;
Башкай:Башкай NP ;
Баяхметов:Баяхметов NP ;
Б%.:Б%. NP ;
БҒМ:БҒМ NP ;
Беатрикс:Беатрикс NP ;
Бегалы:Бегалы NP ;
Бегәлі:Бегәлі NP ;
Бегімов:Бегімов NP ;
Бедова:Бедова NP ;
Бәжекенов:Бәжекенов NP ;
Бәзімұлы:Бәзімұлы NP ;
Бейбарыс:Бейбарыс NP ;
Бәйбек:Бәйбек NP ;
Бейбіт:Бейбіт NP ;
Бейжің:Бейжің NP ;
Бейімбетова:Бейімбетова NP ;
Бәйішев:Бәйішев NP ;
Бәйменов:Бәйменов NP ;
Бейсекова:Бейсекова NP ;
Бейсембаев:Бейсембаев NP ;
Бейсенұлы:Бейсенұлы NP ;
Бейсеуов:Бейсеуов NP ;
Бәйтерек:Бәйтерек NP ;
Бекарыс:Бекарыс NP ;
Бекбосын:Бекбосын NP ;
Бекбосынова:Бекбосынова NP ;
Бекет:Бекет NP ;
Бекеш:Бекеш NP ;
Бекжанов:Бекжанов NP ;
Бекжігітов:Бекжігітов NP ;
Бекмырзаұлы:Бекмырзаұлы NP ;
Бектасов:Бектасов NP ;
Бектемісов:Бектемісов NP ;
Бектөре:Бектөре NP ;
Бектұрғанқызы:Бектұрғанқызы NP ;
Бекхожина:Бекхожина NP ;
Беларусь:Беларусь NP ;
Белбаев:Белбаев NP ;
Белгібаев:Белгібаев NP ;
Белдеубайұлы:Белдеубайұлы NP ;
Белокаменский:Белокаменский NP ;
Белоус:Белоус NP ;
Бельгер:Бельгер NP ;
Бельшиор:Бельшиор NP ;
Беляновский:Беляновский NP ;
Бензема:Бензема NP ;
Бербатов:Бербатов NP ;
Бергей:Бергей NP ;
Бердіоңғаров:Бердіоңғаров NP ;
Берәлі:Берәлі NP ;
Берке:Берке NP ;
Беркімбаева:Беркімбаева NP ;
Бернабеу:Бернабеу NP ;
Бершенұлы:Бершенұлы NP ;
Бестаңбалы:Бестаңбалы NP ;
Бестібаева:Бестібаева NP ;
Бестужев%-Рюмин:Бестужев%-Рюмин NP ;
Бехтерев:Бехтерев NP ;
Бехустин:Бехустин NP ;
Бәшіров:Бәшіров NP ;
Бибиков:Бибиков NP ;
Бибігүл:Бибігүл NP ;
Биғали:Биғали NP ;
Бигелдинов:Бигелдинов NP ;
Бильбао:Бильбао NP ;
Билялова:Билялова NP ;
Бинашов:Бинашов NP ;
Бин:Бин NP ;
Бисембаев:Бисембаев NP ;
Бисенов:Бисенов NP ;
Бит:Бит NP ;
Битуова:Битуова NP ;
Бікіұлы:Бікіұлы NP ;
Білдашов:Білдашов NP ;
Біләл:Біләл NP ;
Біләлов:Біләлов NP ;
Біләлұлы:Біләлұлы NP ;
Біртанов:Біртанов NP ;
Біршоғыр:Біршоғыр NP ;
Бішкег:Бішкег NP ;
Бішкек:Бішкек NP ;
БҚАТУ:БҚАТУ NP ;
БК:БК NP ;
БК(б)П:БК(б)П NP ;
БҚМУ:БҚМУ NP ;
БҚО:БҚО NP ;
БЛКЖО:БЛКЖО NP ;
Богви:Богви NP ;
Богдановка:Богдановка NP ;
Бөгенбай:Бөгенбай NP ;
Бөдешұлы:Бөдешұлы NP ;
Боджер:Боджер NP ;
Бозбаев:Бозбаев NP ;
Бозич:Бозич NP ;
Бозтаев:Бозтаев NP ;
Бойд:Бойд NP ;
Бөкебаев:Бөкебаев NP ;
Бөкеева:Бөкеева NP ;
Бөкенбай:Бөкенбай NP ;
Болатов:Болатов NP ;
Болашақ:Болашақ NP ;
Болгария:Болгария NP ;
Болдбатыр:Болдбатыр NP ;
Бөлекбаев:Бөлекбаев NP ;
Боливар:Боливар NP ;
Болт:Болт NP ;
Бөлтірікова:Бөлтірікова NP ;
Больмонт:Больмонт NP ;
Бонақ:Бонақ NP ;
Бондарчук:Бондарчук NP ;
Бонд:Бонд NP ;
Бопылдықов:Бопылдықов NP ;
Боранбаев:Боранбаев NP ;
Бордер%-Лейстер:Бордер%-Лейстер NP ;
Борисова:Борисова NP ;
Бөрібаев:Бөрібаев NP ;
Бөрлі:Бөрлі NP ;
Борнхльм:Борнхльм NP ;
Бородин:Бородин NP ;
Бөрте:Бөрте NP ;
Боруссия:Боруссия NP ;
Борут:Борут NP ;
Бостанұлы:Бостанұлы NP ;
Бостон:Бостон NP ;
Ботагөз:Ботагөз NP ;
Ботев:Ботев NP ;
Бөтенбаев:Бөтенбаев NP ;
Ботова:Ботова NP ;
Боттлерс:Боттлерс NP ;
Бочарников:Бочарников NP ;
Боченски:Боченски NP ;
Бояк:Бояк NP ;
Бразилия:Бразилия NP ;
Брайн:Брайн NP ;
Брамс:Брамс NP ;
Бредихин:Бредихин NP ;
Брейвик:Брейвик NP ;
Бречлин:Бречлин NP ;
Брилев:Брилев NP ;
БРК%-лизинг:БРК%-лизинг NP ;
Броневский:Броневский NP ;
Брунтланн:Брунтланн NP ;
Брусиловский:Брусиловский NP ;
Бугай:Бугай NP ;
Бұғыбаев:Бұғыбаев NP ;
Будапеш:Будапеш NP ;
Будда:Будда NP ;
Бұйрық:Бұйрық NP ;
Бұқара%-90:Бұқара%-90 NP ;
Бұқар:Бұқар NP ;
Букаткин:Букаткин NP ;
Буланов:Буланов NP ;
Бұлашев:Бұлашев NP ;
Бұлбұлназ:Бұлбұлназ NP ;
Бұлғашы:Бұлғашы NP ;
Бум:Бум NP ;
Бүргінбаева:Бүргінбаева NP ;
Бурхан:Бурхан NP ;
Бұрханов:Бұрханов NP ;
Бурхануддин:Бурхануддин NP ;
Бұрханұлы:Бұрханұлы NP ;
Бұрындық:Бұрындық NP ;
Бұтақхан:Бұтақхан NP ;
Буткявичюс:Буткявичюс NP ;
БҰҰ:БҰҰ NP ;
БЭК:БЭК NP ;
Ваит:Ваит NP ;
Вайтанга:Вайтанга NP ;
Вакцина:Вакцина NP ;
Валерио:Валерио NP ;
Валиев:Валиев NP ;
Вальц:Вальц NP ;
Ван:Ван NP ;
Ванникова:Ванникова NP ;
Варрон:Варрон NP ;
Варфоломеев:Варфоломеев NP ;
Василь:Василь NP ;
Вахобов:Вахобов NP ;
ВБА:ВБА NP ;
В%.:В%. NP ;
Вебер:Вебер NP ;
Величко:Величко NP ;
Венгер:Венгер NP ;
Венгрия:Венгрия NP ;
Вертекс%-бастамалар:Вертекс%-бастамалар NP ;
Вижендер:Вижендер NP ;
Визер:Визер NP ;
Виктюк:Виктюк NP ;
Виланова:Виланова NP ;
Виллем%-Александр:Виллем%-Александр NP ;
Виллем:Виллем NP ;
Вилорий:Вилорий NP ;
Вильям:Вильям NP ;
Винер:Винер NP ;
Винерцев:Винерцев NP ;
Винчи:Винчи NP ;
Виссам:Виссам NP ;
Витевский:Витевский NP ;
Вителсон:Вителсон NP ;
ВИЧ:ВИЧ NP ;
Владимира:Владимира NP ;
Владимировна:Владимировна NP ;
Владыслав:Владыслав NP ;
Водников:Водников NP ;
Волкова:Волкова NP ;
Володя:Володя NP ;
Волонтир:Волонтир NP ;
Воля:Воля NP ;
Воробьев:Воробьев NP ;
Воронин:Воронин NP ;
Воротников:Воротников NP ;
Воскобоева:Воскобоева NP ;
Востог:Востог NP ;
Восток:Восток NP ;
Враньич:Враньич NP ;
Вурм:Вурм NP ;
Ғабдиев:Ғабдиев NP ;
Ғабдолла:Ғабдолла NP ;
Ғабдуллин:Ғабдуллин NP ;
Ғабидулла:Ғабидулла NP ;
Гавацци:Гавацци NP ;
Гавердовский:Гавердовский NP ;
Гагарин:Гагарин NP ;
Гаджиалиев:Гаджиалиев NP ;
ГАЗ:ГАЗ NP ;
Гаибназаров:Гаибназаров NP ;
Гайнутдин:Гайнутдин NP ;
Ғайып%-жамал%-сұлтан%-бегім:Ғайып%-жамал%-сұлтан%-бегім NP ;
Ғаламат:Ғаламат NP ;
Гали:Гали NP ;
Галич:Галич NP ;
Ғалымжанова:Ғалымжанова NP ;
Галь:Галь NP ;
Ғамал:Ғамал NP ;
Ғамзатов:Ғамзатов NP ;
Гамлет:Гамлет NP ;
Ганзуля:Ганзуля NP ;
Гао:Гао NP ;
Гарам:Гарам NP ;
Гармаш:Гармаш NP ;
Гасанов:Гасанов NP ;
Гаспарян:Гаспарян NP ;
Гасфорт:Гасфорт NP ;
Гауһар:Гауһар NP ;
Гашимов:Гашимов NP ;
Гвардиола:Гвардиола NP ;
Г%.:Г%. NP ;
ғ%.:ғ%. NP ;
Ғ%.:Ғ%. NP ;
Гейбатулла:Гейбатулла NP ;
Гейне:Гейне NP ;
Геленджик:Геленджик NP ;
Гельдиниязов:Гельдиниязов NP ;
Генералов:Генералов NP ;
Генк:Генк NP ;
Георгиев:Георгиев NP ;
Георгиевка:Георгиевка NP ;
Герихан:Герихан NP ;
Германия:Германия NP ;
Гиггз:Гиггз NP ;
Ғилман:Ғилман NP ;
Ғиниятоллақызы:Ғиниятоллақызы NP ;
Гиффордс:Гиффордс NP ;
Гленкор:Гленкор NP ;
ГНРМАШ:ГНРМАШ NP ;
Головатюк:Головатюк NP ;
Головацкий:Головацкий NP ;
Головкин:Головкин NP ;
Головской:Головской NP ;
Головцев:Головцев NP ;
Голубкина:Голубкина NP ;
Голубовци:Голубовци NP ;
Гольмак:Гольмак NP ;
Гомиашвили:Гомиашвили NP ;
Гончарова:Гончарова NP ;
Горазд:Горазд NP ;
Горняк:Горняк NP ;
Ғосманұлы:Ғосманұлы NP ;
Грандин:Грандин NP ;
Графин:Графин NP ;
Грегори:Грегори NP ;
Грекия:Грекия NP ;
Греф:Греф NP ;
Грибнева:Грибнева NP ;
Гривко:Гривко NP ;
Григоровский:Григоровский NP ;
Гридин:Гридин NP ;
Громотуха:Громотуха NP ;
Гру:Гру NP ;
Груздев:Груздев NP ;
Грымов:Грымов NP ;
ГРЭС:ГРЭС NP ;
Гуарниери:Гуарниери NP ;
Губин:Губин NP ;
Гуйе:Гуйе NP ;
ГУЛАГ:ГУЛАГ NP ;
Гуларт:Гуларт NP ;
Гүлвира:Гүлвира NP ;
Гүлзат:Гүлзат NP ;
Гүлзия:Гүлзия NP ;
Гүлісхан:Гүлісхан NP ;
Гүлнәзия:Гүлнәзия NP ;
Гүлсім:Гүлсім NP ;
Гүлсімхан:Гүлсімхан NP ;
Гүлстан:Гүлстан NP ;
Гүлтас:Гүлтас NP ;
Ғұмарова:Ғұмарова NP ;
Ғұмаров:Ғұмаров NP ;
Гумбольт:Гумбольт NP ;
Гурбанқұлы:Гурбанқұлы NP ;
Гурьев:Гурьев NP ;
Ғұсман:Ғұсман NP ;
Густавқызы:Густавқызы NP ;
Густаво:Густаво NP ;
Гювенч:Гювенч NP ;
Дабылова:Дабылова NP ;
Дағжан:Дағжан NP ;
Дайылхан:Дайылхан NP ;
Дайырқожа:Дайырқожа NP ;
Дако:Дако NP ;
Дала:Дала NP ;
Даламан:Даламан NP ;
Даллман:Даллман NP ;
Даллмэн:Даллмэн NP ;
Дамитов:Дамитов NP ;
Данабек:Данабек NP ;
Данаев:Данаев NP ;
Даниленко:Даниленко NP ;
Дапкунайте:Дапкунайте NP ;
Дарғожиев:Дарғожиев NP ;
Дарис:Дарис NP ;
Даубаев:Даубаев NP ;
Дауқариев:Дауқариев NP ;
Даулетбақұлы:Даулетбақұлы NP ;
Даян:Даян NP ;
Двуреченский:Двуреченский NP ;
Д%.:Д%. NP ;
Дебрецен:Дебрецен NP ;
Дей:Дей NP ;
Демаков:Демаков NP ;
Демеубайқызы:Демеубайқызы NP ;
Демин:Демин NP ;
Дәненов:Дәненов NP ;
Дербісәлі:Дербісәлі NP ;
Дер:Дер NP ;
Дәрмен:Дәрмен NP ;
Десна:Десна NP ;
Дәуірбаев:Дәуірбаев NP ;
Дәуітбек:Дәуітбек NP ;
Дәуітов:Дәуітов NP ;
Дәулетбаева:Дәулетбаева NP ;
Дәулетиярова:Дәулетиярова NP ;
Дәулетияров:Дәулетияров NP ;
Дәулеткерей:Дәулеткерей NP ;
Дәулетова:Дәулетова NP ;
Дәулетхан:Дәулетхан NP ;
Дәуренбек:Дәуренбек NP ;
Дешті:Дешті NP ;
Дәшті:Дәшті NP ;
Джалалитдин:Джалалитдин NP ;
Джамме:Джамме NP ;
Джамус:Джамус NP ;
Джанго:Джанго NP ;
Джаред:Джаред NP ;
Джей:Джей NP ;
Джейхан:Джейхан NP ;
Джен:Джен NP ;
Джепаров:Джепаров NP ;
Джерард:Джерард NP ;
Джоджо:Джоджо NP ;
Джорджевич:Джорджевич NP ;
Джуна:Джуна NP ;
Джункунг:Джункунг NP ;
Диар:Диар NP ;
Дикс:Дикс NP ;
Динамо:Динамо NP ;
Дирк:Дирк NP ;
Дихан:Дихан NP ;
Дияс:Дияс NP ;
Ділдә:Ділдә NP ;
Дмитриевич:Дмитриевич NP ;
Дмитрьевич:Дмитрьевич NP ;
Днепродзержинск:Днепродзержинск NP ;
Добрава:Добрава NP ;
Довгун:Довгун NP ;
Доднако:Доднако NP ;
Долан:Долан NP ;
Долгуева:Долгуева NP ;
Долгушин:Долгушин NP ;
Долинская:Долинская NP ;
Домбалық:Домбалық NP ;
Домбауын:Домбауын NP ;
Донаков:Донаков NP ;
Дортмунт:Дортмунт NP ;
Досаханов:Досаханов NP ;
Доскен:Доскен NP ;
Досматова:Досматова NP ;
Досмахова:Досмахова NP ;
Досмұхамбетова:Досмұхамбетова NP ;
Досмұхамбетов:Досмұхамбетов NP ;
Досмұхамедов:Досмұхамедов NP ;
Досмұхамедұлы:Досмұхамедұлы NP ;
Досов:Досов NP ;
Доссор:Доссор NP ;
Досуэлл:Досуэлл NP ;
Досыбайұлы:Досыбайұлы NP ;
Досымбаева:Досымбаева NP ;
Доус:Доус NP ;
Доха:Доха NP ;
Дошаев:Дошаев NP ;
ДСМ:ДСМ NP ;
ДСҰ:ДСҰ NP ;
Дубай:Дубай NP ;
Дудаев:Дудаев NP ;
Дудов:Дудов NP ;
Дүйсалы:Дүйсалы NP ;
Дүйсембаев:Дүйсембаев NP ;
Дүйсенова:Дүйсенова NP ;
Дүйсенұлы:Дүйсенұлы NP ;
Дүкен:Дүкен NP ;
Дулати:Дулати NP ;
Дүрбаев:Дүрбаев NP ;
Дуров:Дуров NP ;
Душ:Душ NP ;
ДЦП:ДЦП NP ;
Дычко:Дычко NP ;
Дьюк:Дьюк NP ;
Дьяков:Дьяков NP ;
Дэвисон:Дэвисон NP ;
Дэ%-ки:Дэ%-ки NP ;
Дэниел:Дэниел NP ;
Дэниэл:Дэниэл NP ;
Дяк:Дяк NP ;
Дяоюйтай:Дяоюйтай NP ;
Әбдәлі:Әбдәлі NP ;
Әбденов:Әбденов NP ;
Әбдібеков:Әбдібеков NP ;
Әбдіғалиева:Әбдіғалиева NP ;
Әбдіғалиұлы:Әбдіғалиұлы NP ;
Әбдіқадыров:Әбдіқадыров NP ;
Әбдіқалықова:Әбдіқалықова NP ;
Әбдіков:Әбдіков NP ;
Әбдікұлы:Әбдікұлы NP ;
Әбді%-латиф:Әбді%-латиф NP ;
Әбділғаппарұлы:Әбділғаппарұлы NP ;
Әбділда:Әбділда NP ;
Әбділәзиз:Әбділәзиз NP ;
Әбділлах:Әбділлах NP ;
Әбдімолдаева:Әбдімолдаева NP ;
Әбдіраманов:Әбдіраманов NP ;
Әбдірашит:Әбдірашит NP ;
Әбдірашұлы:Әбдірашұлы NP ;
Әбдіұлы:Әбдіұлы NP ;
Әбдіхалықова:Әбдіхалықова NP ;
Әбдіханқызы:Әбдіханқызы NP ;
Әбдуахит:Әбдуахит NP ;
Әбдуәлі:Әбдуәлі NP ;
Әбенқызы:Әбенқызы NP ;
Әбенова:Әбенова NP ;
Әбетқызы:Әбетқызы NP ;
Әбеуұлы:Әбеуұлы NP ;
Әбжанов:Әбжанов NP ;
Әбжәлиұлы:Әбжәлиұлы NP ;
Әбибуллаев:Әбибуллаев NP ;
Әбиева:Әбиева NP ;
Әбиев:Әбиев NP ;
Әбідов:Әбідов NP ;
Әбіқайұлы:Әбіқайұлы NP ;
Әбікен:Әбікен NP ;
Әбілхайыр:Әбілхайыр NP ;
Әбілхайырұлы:Әбілхайырұлы NP ;
Әбілхан:Әбілхан NP ;
Ебіней:Ебіней NP ;
Әбітаев:Әбітаев NP ;
Әбіталіпов:Әбіталіпов NP ;
Әбішева:Әбішева NP ;
Әбішова:Әбішова NP ;
Әбсаттар:Әбсаттар NP ;
Әбуев:Әбуев NP ;
Әбуислам:Әбуислам NP ;
Әбусейіт:Әбусейіт NP ;
Әбуталипов:Әбуталипов NP ;
Әбутәліпов:Әбутәліпов NP ;
Евней:Евней NP ;
Евниев:Евниев NP ;
Европа:Европа NP ;
Египет:Египет NP ;
Егізбаев:Егізбаев NP ;
Әдік:Әдік NP ;
Әділгерей:Әділгерей NP ;
Еділев:Еділев NP ;
Еділ:Еділ NP ;
Е%.:Е%. NP ;
Ә%.:Ә%. NP ;
Әжібекұлы:Әжібекұлы NP ;
Әжмұрат:Әжмұрат NP ;
Әжнұрқызы:Әжнұрқызы NP ;
ЕЖХӘҚМ:ЕЖХӘҚМ NP ;
Әзербайжан:Әзербайжан NP ;
Әзірбайжан:Әзірбайжан NP ;
Әзірбек:Әзірбек NP ;
Әзірет:Әзірет NP ;
Әйешева:Әйешева NP ;
Әйімбетов:Әйімбетов NP ;
Әйкенов:Әйкенов NP ;
Әйтеке:Әйтеке NP ;
Әйтімов:Әйтімов NP ;
ЕҚДБ:ЕҚДБ NP ;
Әкелеев:Әкелеев NP ;
Екібастұз:Екібастұз NP ;
Әкібеков:Әкібеков NP ;
ӘКК:ӘКК NP ;
ЕҚЫҰ:ЕҚЫҰ NP ;
Еламанова:Еламанова NP ;
Еламанов:Еламанов NP ;
Әл%-ахли:Әл%-ахли NP ;
Елбасы:Елбасы NP ;
Елбосынов:Елбосынов NP ;
Ел:Ел NP ;
Әлем:Әлем NP ;
Әленов:Әленов NP ;
Елеусізов:Елеусізов NP ;
Елеусінов:Елеусінов NP ;
Әлжапаров:Әлжапаров NP ;
Әлиқұлов:Әлиқұлов NP ;
Әлиман:Әлиман NP ;
Әлібаев:Әлібаев NP ;
Әлібай:Әлібай NP ;
Әлібекұлы:Әлібекұлы NP ;
Әлімбеков:Әлімбеков NP ;
Әлімқұлов:Әлімқұлов NP ;
Әлімқызы:Әлімқызы NP ;
Әлімов:Әлімов NP ;
Әлімхан:Әлімхан NP ;
Әлімханұлы:Әлімханұлы NP ;
Әліпбек:Әліпбек NP ;
Әлкей:Әлкей NP ;
Әлқожа:Әлқожа NP ;
Әл%-масри:Әл%-масри NP ;
Әлназарова:Әлназарова NP ;
Әлпиев:Әлпиев NP ;
Әл%-сабах:Әл%-сабах NP ;
Елсияр:Елсияр NP ;
Елубай:Елубай NP ;
Елуй:Елуй NP ;
Әл%-хорезми:Әл%-хорезми NP ;
Елшод:Елшод NP ;
Ельцин:Ельцин NP ;
Еменалы:Еменалы NP ;
Әмірбеков:Әмірбеков NP ;
Әмірғалиев:Әмірғалиев NP ;
Әміреев:Әміреев NP ;
Әміреқұлов:Әміреқұлов NP ;
Әміржан:Әміржан NP ;
Әміржанова:Әміржанова NP ;
Әміржанұлы:Әміржанұлы NP ;
Әмірқұлова:Әмірқұлова NP ;
Әмір%-Темір:Әмір%-Темір NP ;
Әмірхан:Әмірхан NP ;
Әндержан:Әндержан NP ;
Еңсенов:Еңсенов NP ;
Еңсепов:Еңсепов NP ;
Әнуәрбек:Әнуәрбек NP ;
ЕО:ЕО NP ;
Ерғалиева:Ерғалиева NP ;
Ерғали:Ерғали NP ;
Ергешбаев:Ергешбаев NP ;
Ердос:Ердос NP ;
Ережеқызы:Ережеқызы NP ;
Ерекең:Ерекең NP ;
Еремин:Еремин NP ;
Еренғайыпұлы:Еренғайыпұлы NP ;
Ерімбетов:Ерімбетов NP ;
Еркебаев:Еркебаев NP ;
Ерке%-нұр:Ерке%-нұр NP ;
Еркімбай:Еркімбай NP ;
Еркімбек:Еркімбек NP ;
Еркінбаев:Еркінбаев NP ;
Еркінбек:Еркінбек NP ;
Ермағанбет:Ермағанбет NP ;
Ермекқызы:Ермекқызы NP ;
Ермолаевич:Ермолаевич NP ;
Ермұхамед:Ермұхамед NP ;
Ермұхан:Ермұхан NP ;
Ерофеева:Ерофеева NP ;
Ертаева:Ертаева NP ;
Есенбаева:Есенбаева NP ;
Есенберлин:Есенберлин NP ;
Есенгелиев:Есенгелиев NP ;
Есенәлиев:Есенәлиев NP ;
Есенжолов:Есенжолов NP ;
Есенқұл:Есенқұл NP ;
Есенқызы:Есенқызы NP ;
Есентаев:Есентаев NP ;
Есжанова:Есжанова NP ;
Әсілбеков:Әсілбеков NP ;
Есімқызы:Есімқызы NP ;
Есімов:Есімов NP ;
Есіркеп:Есіркеп NP ;
Есіркепов:Есіркепов NP ;
Ескішехір:Ескішехір NP ;
Есмағұлова:Есмағұлова NP ;
Есмұқан:Есмұқан NP ;
Еспанов:Еспанов NP ;
Естеміров:Естеміров NP ;
Есугей:Есугей NP ;
Әубәкірова:Әубәкірова NP ;
Әубәкіров:Әубәкіров NP ;
Әуезов:Әуезов NP ;
Әуелбаев:Әуелбаев NP ;
Әуесбекұлы:Әуесбекұлы NP ;
Әулие%-ата:Әулие%-ата NP ;
ЕУРАЗЭҚ:ЕУРАЗЭҚ NP ;
ЕУРАЭҚ:ЕУРАЭҚ NP ;
Еурокубок:Еурокубок NP ;
Еуропа:Еуропа NP ;
ЕҰУ:ЕҰУ NP ;
Ефимович:Ефимович NP ;
ЕХРО%-2012:ЕХРО%-2012 NP ;
ЕХРО%-2017:ЕХРО%-2017 NP ;
Ешенқұлова:Ешенқұлова NP ;
Әшімбетов:Әшімбетов NP ;
Әшірбеков:Әшірбеков NP ;
Әшләйұлы:Әшләйұлы NP ;
Әшляев:Әшляев NP ;
Ешмағамбетов:Ешмағамбетов NP ;
Жабелова:Жабелова NP ;
Жағанбикем:Жағанбикем NP ;
Жағанова:Жағанова NP ;
Жағатай:Жағатай NP ;
Жайқоңыр:Жайқоңыр NP ;
Жайлауов:Жайлауов NP ;
Жайымбетұлы:Жайымбетұлы NP ;
Жақанқызы:Жақанқызы NP ;
ЖАҚ:ЖАҚ NP ;
Жақсыбекұлы:Жақсыбекұлы NP ;
Жақсығалиев:Жақсығалиев NP ;
Жақсыгелді:Жақсыгелді NP ;
Жақыбаева:Жақыбаева NP ;
Жақыб:Жақыб NP ;
Жалмұқанов:Жалмұқанов NP ;
Жамаладин:Жамаладин NP ;
Жамалбек:Жамалбек NP ;
Жаманбаев:Жаманбаев NP ;
Жаманқұлов:Жаманқұлов NP ;
Жаманова:Жаманова NP ;
Жамантай:Жамантай NP ;
Жамбайбек:Жамбайбек NP ;
Жамуха:Жамуха NP ;
Жаңа%-александровка:Жаңа%-александровка NP ;
Жаңаарқа:Жаңаарқа NP ;
Жаңабек:Жаңабек NP ;
Жаңаөзен:Жаңаөзен NP ;
Жанаржан:Жанаржан NP ;
Жанатай:Жанатай NP ;
Жаңаталап:Жаңаталап NP ;
Жанбосынов:Жанбосынов NP ;
Жаңбыршин:Жаңбыршин NP ;
Жанғалиев:Жанғалиев NP ;
Жангелдин:Жангелдин NP ;
Жангельдин:Жангельдин NP ;
Жангүдеев:Жангүдеев NP ;
Жаңғы:Жаңғы NP ;
Жанияз:Жанияз NP ;
Жантілеуов:Жантілеуов NP ;
Жантуаров:Жантуаров NP ;
Жантұрғанова:Жантұрғанова NP ;
Жантық:Жантық NP ;
Жапалова:Жапалова NP ;
Жапон:Жапон NP ;
Жапония:Жапония NP ;
Жаппарқұлова:Жаппарқұлова NP ;
Жарасов:Жарасов NP ;
Жаркен:Жаркен NP ;
Жарманов:Жарманов NP ;
Жароков:Жароков NP ;
Жасрай:Жасрай NP ;
Жасур:Жасур NP ;
Жасынқызы:Жасынқызы NP ;
Жаханов:Жаханов NP ;
Жебе:Жебе NP ;
Жәдік:Жәдік NP ;
Жезқазған:Жезқазған NP ;
Жейхұн:Жейхұн NP ;
Жекенбай:Жекенбай NP ;
Жәкең:Жәкең NP ;
Жәкиев:Жәкиев NP ;
Жексенов:Жексенов NP ;
Жексенұлы:Жексенұлы NP ;
Жәмиля:Жәмиля NP ;
Жәмішов:Жәмішов NP ;
Женева:Женева NP ;
Женерал:Женерал NP ;
Жәрдемғали:Жәрдемғали NP ;
Жетбаев:Жетбаев NP ;
Жетісайқұрылыс:Жетісайқұрылыс NP ;
Жетісу:Жетісу NP ;
Жеткеев:Жеткеев NP ;
Жетпісбаев:Жетпісбаев NP ;
Жетпісбай:Жетпісбай NP ;
Жәукенов:Жәукенов NP ;
Ж%.:Ж%. NP ;
Жигина:Жигина NP ;
Жигин:Жигин NP ;
Жиделібайсын:Жиделібайсын NP ;
Жиенқұлова:Жиенқұлова NP ;
Жизель:Жизель NP ;
ЖИТС:ЖИТС NP ;
Жігер%-87:Жігер%-87 NP ;
ЖҚБАКӨБТКД:ЖҚБАКӨБТКД NP ;
Жозе:Жозе NP ;
Жолдасбаев:Жолдасбаев NP ;
Жолдасбеков:Жолдасбеков NP ;
Жолдасқали:Жолдасқали NP ;
Жолдиев:Жолдиев NP ;
Жолдыбайұлы:Жолдыбайұлы NP ;
Жолжақсынов:Жолжақсынов NP ;
Жолкенов:Жолкенов NP ;
Жолшиев:Жолшиев NP ;
ЖОО:ЖОО NP ;
Жорабеков:Жорабеков NP ;
Жорабекович:Жорабекович NP ;
Жошы:Жошы NP ;
ЖПБ:ЖПБ NP ;
ЖСН:ЖСН NP ;
Жуаспаева:Жуаспаева NP ;
Жұбанова:Жұбанова NP ;
Жүдебаев:Жүдебаев NP ;
Жүйріктаев:Жүйріктаев NP ;
Жүке%-бегім:Жүке%-бегім NP ;
Жұмабайұлы:Жұмабайұлы NP ;
Жұмабекұлы:Жұмабекұлы NP ;
Жұмағазиев:Жұмағазиев NP ;
Жұмағалиева:Жұмағалиева NP ;
Жұмағали:Жұмағали NP ;
Жұмағұлова:Жұмағұлова NP ;
Жұмаділдаев:Жұмаділдаев NP ;
Жұманғарин:Жұманғарин NP ;
Жұманов:Жұманов NP ;
Жұматаев:Жұматаев NP ;
Жұматова:Жұматова NP ;
Жұмахан:Жұмахан NP ;
Жұмашева:Жұмашева NP ;
Жұмашев:Жұмашев NP ;
Жұмекең:Жұмекең NP ;
Жүндібаев:Жүндібаев NP ;
Жүнісбеков:Жүнісбеков NP ;
Жүнісқызы:Жүнісқызы NP ;
Жүнісова:Жүнісова NP ;
Жүнісов:Жүнісов NP ;
Жүнісханұлы:Жүнісханұлы NP ;
Жұныс:Жұныс NP ;
Жүректай:Жүректай NP ;
Журналист:Журналист NP ;
Жұртбай:Жұртбай NP ;
Жұрын:Жұрын NP ;
Жүсіпбекова:Жүсіпбекова NP ;
Жүсіпқалиева:Жүсіпқалиева NP ;
Жүсіпова:Жүсіпова NP ;
ЖШС:ЖШС NP ;
Жылбаев:Жылбаев NP ;
Жылтыркөзов:Жылтыркөзов NP ;
Жымпиты:Жымпиты NP ;
ЖЭО%-1:ЖЭО%-1 NP ;
ЖЭО%-2:ЖЭО%-2 NP ;
ЖЭО%-3:ЖЭО%-3 NP ;
ЖЭО:ЖЭО NP ;
ЖЭС:ЖЭС NP ;
Забайкалье:Забайкалье NP ;
Завалов:Завалов NP ;
Заворотнюк:Заворотнюк NP ;
Зайнолдин:Зайнолдин NP ;
Закир:Закир NP ;
Залманов:Залманов NP ;
Замана:Замана NP ;
Заңқоев:Заңқоев NP ;
Западэнергопром:Западэнергопром NP ;
Запорожье:Запорожье NP ;
Заречное:Заречное NP ;
Зарипов:Зарипов NP ;
Зарипханов:Зарипханов NP ;
Зарудная:Зарудная NP ;
Затаевич:Затаевич NP ;
Затобол:Затобол NP ;
Заттыбек:Заттыбек NP ;
Зауреш:Зауреш NP ;
Заха:Заха NP ;
Зәйденова:Зәйденова NP ;
Зейін:Зейін NP ;
Зейнел%-Ғаби:Зейнел%-Ғаби NP ;
Зейнел%-Ғабиқызы:Зейнел%-Ғабиқызы NP ;
Зәкіров:Зәкіров NP ;
Зеленский:Зеленский NP ;
Зелёнов:Зелёнов NP ;
Зелинский:Зелинский NP ;
Зенит:Зенит NP ;
Зенькович:Зенькович NP ;
Зерде:Зерде NP ;
Зәуірбеков:Зәуірбеков NP ;
Зәуре:Зәуре NP ;
З%.:З%. NP ;
Зиллур:Зиллур NP ;
ЗИМ:ЗИМ NP ;
Зина:Зина NP ;
Зиновий:Зиновий NP ;
ЗИС:ЗИС NP ;
Зиябек:Зиябек NP ;
Зияевич:Зияевич NP ;
Зуауи:Зуауи NP ;
Зубов:Зубов NP ;
Зұлқайнар:Зұлқайнар NP ;
Зұлқарнаева:Зұлқарнаева NP ;
Зулфия:Зулфия NP ;
Зұлхия:Зұлхия NP ;
Зылиха:Зылиха NP ;
Зырян:Зырян NP ;
Зыряновск:Зыряновск NP ;
Ибатқызы:Ибатқызы NP ;
Ибрайшин:Ибрайшин NP ;
Ибрайымбаева:Ибрайымбаева NP ;
Ивановна:Ивановна NP ;
Иглинский:Иглинский NP ;
Игоревич:Игоревич NP ;
Игуаин:Игуаин NP ;
Изен%-су:Изен%-су NP ;
Изолит:Изолит NP ;
Израил:Израил NP ;
И%.:И%. NP ;
Икер:Икер NP ;
ИКҰ:ИКҰ NP ;
Иләзбек:Иләзбек NP ;
Илһам:Илһам NP ;
Ильичев:Ильичев NP ;
Ильич:Ильич NP ;
Ильхам:Ильхам NP ;
Ильшан:Ильшан NP ;
Иманалиев:Иманалиев NP ;
Иманбаева:Иманбаева NP ;
Иманбаев:Иманбаев NP ;
Иманбайқызы:Иманбайқызы NP ;
Иманбекова:Иманбекова NP ;
Иманғазина:Иманғазина NP ;
Иманғалиева:Иманғалиева NP ;
Имандосов:Имандосов NP ;
Имашева:Имашева NP ;
Иммонен:Иммонен NP ;
Ингеборге:Ингеборге NP ;
Иноземцев:Иноземцев NP ;
Инталев:Инталев NP ;
Интергаз:Интергаз NP ;
Иньеста:Иньеста NP ;
Иондан:Иондан NP ;
Иосифович:Иосифович NP ;
Ипсвич:Ипсвич NP ;
Ирак:Ирак NP ;
Иран:Иран NP ;
Исабаев:Исабаев NP ;
Исаева:Исаева NP ;
Исақабылов:Исақабылов NP ;
Исақов:Исақов NP ;
Исан%-бұғы:Исан%-бұғы NP ;
Исан%-тайшы:Исан%-тайшы NP ;
Исатаев:Исатаев NP ;
Исбаева:Исбаева NP ;
Исекешов:Исекешов NP ;
Исжанова:Исжанова NP ;
Ислам:Ислам NP ;
Исламов:Исламов NP ;
Исламұлы:Исламұлы NP ;
Исмағұлова:Исмағұлова NP ;
Исмаилов:Исмаилов NP ;
Испания:Испания NP ;
Иссанова:Иссанова NP ;
Итекеева:Итекеева NP ;
ИФА:ИФА NP ;
Иштван:Иштван NP ;
І%.:І%. NP ;
ІІБ:ІІБ NP ;
ІІД:ІІД NP ;
ІІМ:ІІМ NP ;
ІІО:ІІО NP ;
Іле:Іле NP ;
Йияд:Йияд NP ;
Йозеф:Йозеф NP ;
Йонг:Йонг NP ;
Йосу:Йосу NP ;
Йохонссен:Йохонссен NP ;
Йылдыз:Йылдыз NP ;
ҚАА:ҚАА NP ;
Қабанбай:Қабанбай NP ;
Қабашұлы:Қабашұлы NP ;
Қабдоллаұлы:Қабдоллаұлы NP ;
Қабдуллин:Қабдуллин NP ;
Қабиғожин:Қабиғожин NP ;
Қабитқанұлы:Қабитқанұлы NP ;
Қабитханұлы:Қабитханұлы NP ;
Қабыкешұлы:Қабыкешұлы NP ;
Қабылбек:Қабылбек NP ;
Кавказ:Кавказ NP ;
Қади:Қади NP ;
Қажыбай:Қажыбай NP ;
Қажымұқан:Қажымұқан NP ;
Қазавтожол:Қазавтожол NP ;
ҚазАгро:ҚазАгро NP ;
Қазагроқаржы:Қазагроқаржы NP ;
Қазақ:Қазақ NP ;
Қазақпарат:Қазақпарат NP ;
Қазақстан%-2050:Қазақстан%-2050 NP ;
Қазақстан:Қазақстан NP ;
Қазалы:Қазалы NP ;
Қазанғап:Қазанғап NP ;
Казарян:Казарян NP ;
Қазатомөнеркәсіб:Қазатомөнеркәсіб NP ;
Қазатомөнеркәсіп:Қазатомөнеркәсіп NP ;
ҚАЗАТУ:ҚАЗАТУ NP ;
Казахойл%-коммерция:Казахойл%-коммерция NP ;
Қазбек:Қазбек NP ;
Казбекович:Казбекович NP ;
Қазғарыш:Қазғарыш NP ;
Қазгеология:Қазгеология NP ;
Қазгермұнай:Қазгермұнай NP ;
Қазгидромет:Қазгидромет NP ;
Қазезұлы:Қазезұлы NP ;
Қазиев:Қазиев NP ;
Казимирович:Казимирович NP ;
Казионов:Казионов NP ;
Казкоммерц:Казкоммерц NP ;
Казкоммерцсекьюритиз:Казкоммерцсекьюритиз NP ;
ҚазКСР:ҚазКСР NP ;
ҚАЗМУ:ҚАЗМУ NP ;
Қазмұнайгаз:Қазмұнайгаз NP ;
Қазмұнайгаз%-пм:Қазмұнайгаз%-пм NP ;
Қазмұнайгазсервис:Қазмұнайгазсервис NP ;
Қазмұнайгаз%-Сервис:Қазмұнайгаз%-Сервис NP ;
ҚАЗМҰУ:ҚАЗМҰУ NP ;
Қазросгаз:Қазросгаз NP ;
Қазстройстекло:Қазстройстекло NP ;
Қазтелма:Қазтелма NP ;
Қазтеміртранс:Қазтеміртранс NP ;
Қазтеңізтасымалфлот:Қазтеңізтасымалфлот NP ;
Казтехфильтр:Казтехфильтр NP ;
Қазтехэнерго:Қазтехэнерго NP ;
Қазтрансгазаймақ:Қазтрансгазаймақ NP ;
Қазтрансойл:Қазтрансойл NP ;
Қазтрансойл%-сервис:Қазтрансойл%-сервис NP ;
ҚАЗҰУ:ҚАЗҰУ NP ;
Қазцинк:Қазцинк NP ;
Қазығұрт:Қазығұрт NP ;
Қазығұртфильм:Қазығұртфильм NP ;
Қазэкспортастық:Қазэкспортастық NP ;
Каир%-2003:Каир%-2003 NP ;
Қайғы:Қайғы NP ;
Қайназаров:Қайназаров NP ;
Қайнар:Қайнар NP ;
Кайнушева:Кайнушева NP ;
Қайратұлы:Қайратұлы NP ;
Қайсенов:Қайсенов NP ;
Қайыпова:Қайыпова NP ;
Қайырбаева:Қайырбаева NP ;
Қайырбекова:Қайырбекова NP ;
Қайыржанов:Қайыржанов NP ;
Қалдыбаев:Қалдыбаев NP ;
Қалиакпарұлы:Қалиакпарұлы NP ;
Қалиева:Қалиева NP ;
Қалижан:Қалижан NP ;
Қалиқызы:Қалиқызы NP ;
Қалимов:Қалимов NP ;
Қалиұлы:Қалиұлы NP ;
Қалихан:Қалихан NP ;
Калка:Калка NP ;
Қалмұратова:Қалмұратова NP ;
Қалтайұлы:Қалтайұлы NP ;
Калугина:Калугина NP ;
Калу:Калу NP ;
Қалушы:Қалушы NP ;
Қалыбекова:Қалыбекова NP ;
Қалыбеков:Қалыбеков NP ;
Қалымбек:Қалымбек NP ;
Қалымбетова:Қалымбетова NP ;
Кальми%-рей:Кальми%-рей NP ;
Қамажай:Қамажай NP ;
Камалдин:Камалдин NP ;
Қамалиев:Қамалиев NP ;
Қамархан:Қамархан NP ;
Қамбарбек:Қамбарбек NP ;
Қамзабекұлы:Қамзабекұлы NP ;
Камзаев:Камзаев NP ;
Камила:Камила NP ;
Камило:Камило NP ;
Камран:Камран NP ;
Камышев:Камышев NP ;
Камышенко:Камышенко NP ;
Қанағатов:Қанағатов NP ;
Қанаев:Қанаев NP ;
Қанапияұлы:Қанапияұлы NP ;
Қанатқызы:Қанатқызы NP ;
Қанбай:Қанбай NP ;
Қангуй:Қангуй NP ;
Қаныбек:Қаныбек NP ;
Қапанұлы:Қапанұлы NP ;
Қапонова:Қапонова NP ;
Қаптағай:Қаптағай NP ;
Капцевич:Капцевич NP ;
Қараадыр:Қараадыр NP ;
Қараалтын:Қараалтын NP ;
Қарабаев:Қарабаев NP ;
Қарабай:Қарабай NP ;
Қарабалық:Қарабалық NP ;
Қарабатыр:Қарабатыр NP ;
Карабецкий:Карабецкий NP ;
Қарабұтақ:Қарабұтақ NP ;
Караваев:Караваев NP ;
Қарағаев:Қарағаев NP ;
Қарағанды:Қарағанды NP ;
Қарағандырезтехника:Қарағандырезтехника NP ;
Қаражал:Қаражал NP ;
Қарақожа:Қарақожа NP ;
Қарақожыр:Қарақожыр NP ;
Қаракөзова:Қаракөзова NP ;
Қарақұрым:Қарақұрым NP ;
Қарақыстақ:Қарақыстақ NP ;
Қараманас:Қараманас NP ;
Қараменде:Қараменде NP ;
Қаранеев:Қаранеев NP ;
Қарасаев:Қарасаев NP ;
Қарасу:Қарасу NP ;
Қаратай:Қаратай NP ;
Каратанчева:Каратанчева NP ;
Қаратас:Қаратас NP ;
Қаратөбе:Қаратөбе NP ;
Қараұлы:Қараұлы NP ;
Қарашаш:Қарашаш NP ;
Қарғалы:Қарғалы NP ;
Карго:Карго NP ;
Қаржан:Қаржан NP ;
Карима:Карима NP ;
Каримолла:Каримолла NP ;
Каримоллаұлы:Каримоллаұлы NP ;
Каримуллин:Каримуллин NP ;
Қарин:Қарин NP ;
қарлығаш:қарлығаш NP ;
Қармақшы:Қармақшы NP ;
Қармысов:Қармысов NP ;
Қарнақ:Қарнақ NP ;
Қарпықов:Қарпықов NP ;
Каррик:Каррик NP ;
Кар%-тел:Кар%-тел NP ;
Қарықбаев:Қарықбаев NP ;
Қарынбаев:Қарынбаев NP ;
Касем:Касем NP ;
Қасенов:Қасенов NP ;
Касильяс:Касильяс NP ;
Қаскелең:Қаскелең NP ;
Қаспақов:Қаспақов NP ;
Касперский:Касперский NP ;
Каспий:Каспий NP ;
Каспиймұнайгаз:Каспиймұнайгаз NP ;
Қастек:Қастек NP ;
Қасымбеков:Қасымбеков NP ;
Қасымжан:Қасымжан NP ;
Қасым:Қасым NP ;
Қасымұлы:Қасымұлы NP ;
Қасымхан:Қасымхан NP ;
Касьянов:Касьянов NP ;
Катырин:Катырин NP ;
Кацук:Кацук NP ;
Качулин:Качулин NP ;
Кашарина:Кашарина NP ;
Кашечкин:Кашечкин NP ;
Қашқария:Қашқария NP ;
Қашқар:Қашқар NP ;
Кашкаров:Кашкаров NP ;
КБА:КБА NP ;
КБД:КБД NP ;
КБК:КБК NP ;
ҚБТУ:ҚБТУ NP ;
Квантун:Квантун NP ;
Квебек:Квебек NP ;
Квест:Квест NP ;
Кебег:Кебег NP ;
Кебек:Кебек NP ;
Кәбештаев:Кәбештаев NP ;
Кәбірұлы:Кәбірұлы NP ;
Кедентранссервис:Кедентранссервис NP ;
Кежек:Кежек NP ;
Кәки:Кәки NP ;
Кәкібаланов:Кәкібаланов NP ;
Кекілбайұлы:Кекілбайұлы NP ;
Кәлпебаева:Кәлпебаева NP ;
Кәмеш:Кәмеш NP ;
Кәмила:Кәмила NP ;
Кеңгір:Кеңгір NP ;
Кендір:Кендір NP ;
Кененбаев:Кененбаев NP ;
Кеңесов:Кеңесов NP ;
Кеңесұлы:Кеңесұлы NP ;
Кенжебекұлы:Кенжебекұлы NP ;
Кеңсай:Кеңсай NP ;
Кентаев:Кентаев NP ;
Кербұлақ:Кербұлақ NP ;
Керейбаев:Керейбаев NP ;
Кереку:Кереку NP ;
Керешев:Керешев NP ;
Кәримуллин:Кәримуллин NP ;
Кәрібай:Кәрібай NP ;
Кәрібекұлы:Кәрібекұлы NP ;
Керімбекова:Керімбекова NP ;
Кәрімберді:Кәрімберді NP ;
Кәрім:Кәрім NP ;
Кәрімов:Кәрімов NP ;
Кәрімұлы:Кәрімұлы NP ;
Кәріпбек:Кәріпбек NP ;
Керулен:Керулен NP ;
Кетевоама:Кетевоама NP ;
Кеулімжаев:Кеулімжаев NP ;
Қидам:Қидам NP ;
Киев:Киев NP ;
КИК:КИК NP ;
Қилыбай:Қилыбай NP ;
Кимқызы:Кимқызы NP ;
Кински:Кински NP ;
Кирилов:Кирилов NP ;
Кислицин:Кислицин NP ;
Қият:Қият NP ;
Кібітқалиев:Кібітқалиев NP ;
К%.:К%. NP ;
Қ%.:Қ%. NP ;
КК:КК NP ;
ҚК:ҚК NP ;
ҚКО:ҚКО NP ;
Клавдия:Клавдия NP ;
Клемент:Клемент NP ;
Климов:Климов NP ;
Клюев:Клюев NP ;
ҚМДБ:ҚМДБ NP ;
ҚМ:ҚМ NP ;
Қобданова:Қобданова NP ;
Көбек:Көбек NP ;
Кобурн:Кобурн NP ;
Қобыланды:Қобыланды NP ;
Ковальчук:Ковальчук NP ;
Қоғалы:Қоғалы NP ;
Қожабекқызы:Қожабекқызы NP ;
Қожабеков:Қожабеков NP ;
Қожаберген:Қожаберген NP ;
Қожағұл:Қожағұл NP ;
Қожа:Қожа NP ;
Қожамберлиев:Қожамберлиев NP ;
Қожамияров:Қожамияров NP ;
Қожамқұлова:Қожамқұлова NP ;
Қожатұр:Қожатұр NP ;
Қожахметов:Қожахметов NP ;
Қожахметұлы:Қожахметұлы NP ;
Қожекеұлы:Қожекеұлы NP ;
Қожық:Қожық NP ;
Қозбақов:Қозбақов NP ;
Қозыбаев:Қозыбаев NP ;
Қойбағаров:Қойбағаров NP ;
Қойшыбаев:Қойшыбаев NP ;
Қойшыбайұлы:Қойшыбайұлы NP ;
Кока%-кола:Кока%-кола NP ;
Көкарал:Көкарал NP ;
Көкеева:Көкеева NP ;
Көкиев:Көкиев NP ;
Көкіұлы:Көкіұлы NP ;
Коктышев:Коктышев NP ;
Көкшетау:Көкшетау NP ;
Көкшолақ:Көкшолақ NP ;
Колганов:Колганов NP ;
Көлгінов:Көлгінов NP ;
Көмеков:Көмеков NP ;
Комилов:Комилов NP ;
Комнин:Комнин NP ;
Комсомольская:Комсомольская NP ;
Қонаева:Қонаева NP ;
Конденсат:Конденсат NP ;
Кониши:Кониши NP ;
Қоңқай:Қоңқай NP ;
Конституция:Конституция NP ;
Контиола:Контиола NP ;
Кончак:Кончак NP ;
Қонысбаев:Қонысбаев NP ;
Қонысбек:Қонысбек NP ;
Көпбаев:Көпбаев NP ;
Коперник:Коперник NP ;
Көпішев:Көпішев NP ;
Қоразов:Қоразов NP ;
Қорасан:Қорасан NP ;
Қорғалжын:Қорғалжын NP ;
Қорғанбаев:Қорғанбаев NP ;
Қорғасбек:Қорғасбек NP ;
Қорғас:Қорғас NP ;
Қордай:Қордай NP ;
Кордейро:Кордейро NP ;
Көрехан:Көрехан NP ;
Корея:Корея NP ;
Коржанский:Коржанский NP ;
Коржова:Коржова NP ;
Қорқыт:Қорқыт NP ;
Королина:Королина NP ;
Коротков:Коротков NP ;
Көрпеш:Көрпеш NP ;
Корсар:Корсар NP ;
Қорым:Қорым NP ;
Қосаев:Қосаев NP ;
Қосақов:Қосақов NP ;
Қосарал:Қосарал NP ;
Қосбармақов:Қосбармақов NP ;
Қостанай:Қостанай NP ;
Костомаров:Костомаров NP ;
Костюк:Костюк NP ;
Косыгин:Косыгин NP ;
Қотан:Қотан NP ;
Кофи:Кофи NP ;
Көшенов:Көшенов NP ;
Көшербаева:Көшербаева NP ;
Көшеров:Көшеров NP ;
Көшім:Көшім NP ;
КП:КП NP ;
КПОК:КПОК NP ;
Кравчук:Кравчук NP ;
Краснознаменский:Краснознаменский NP ;
Кремль:Кремль NP ;
Креч:Креч NP ;
Кривицкий:Кривицкий NP ;
Крикунов:Крикунов NP ;
Криштиану:Криштиану NP ;
Кркич:Кркич NP ;
ҚР:ҚР NP ;
Круглозерный:Круглозерный NP ;
Крунимич:Крунимич NP ;
Кселл:Кселл NP ;
КСР:КСР NP ;
Қуанғалиұлы:Қуанғалиұлы NP ;
Куан:Куан NP ;
Қуанов:Қуанов NP ;
Қуанышбеков:Қуанышбеков NP ;
Қуанышкереев:Қуанышкереев NP ;
Қуаныш:Қуаныш NP ;
Қуанышұлы:Қуанышұлы NP ;
Кубанычбек:Кубанычбек NP ;
Қубатбек:Қубатбек NP ;
Құбылай:Құбылай NP ;
Құдабайұлы:Құдабайұлы NP ;
Құдайбергенова:Құдайбергенова NP ;
Құдайбергенов:Құдайбергенов NP ;
Құдайбергенұлы:Құдайбергенұлы NP ;
Құдайбердиев:Құдайбердиев NP ;
Құдайбердіұлы:Құдайбердіұлы NP ;
Кузеков:Кузеков NP ;
Күзембай:Күзембай NP ;
Күзенбаева:Күзенбаева NP ;
Кузин:Кузин NP ;
Күйгенкөл:Күйгенкөл NP ;
Күйік:Күйік NP ;
Күйіков:Күйіков NP ;
Құйыршық:Құйыршық NP ;
Құлағу:Құлағу NP ;
Күлдіманас:Күлдіманас NP ;
Күләнда:Күләнда NP ;
Күләш:Күләш NP ;
Құлжанов:Құлжанов NP ;
Құлжатай:Құлжатай NP ;
Кулибин:Кулибин NP ;
Құлиев:Құлиев NP ;
Күлімхан:Күлімхан NP ;
Құл%-Мұхаммед:Құл%-Мұхаммед NP ;
Құлмұханов:Құлмұханов NP ;
Құлниязова:Құлниязова NP ;
Құлтай:Құлтай NP ;
Құлтайұлы:Құлтайұлы NP ;
Құлтасов:Құлтасов NP ;
Кульгариза:Кульгариза NP ;
Құмархан:Құмархан NP ;
Күмісбек:Күмісбек NP ;
Кумыков:Кумыков NP ;
Құнама:Құнама NP ;
Құнанбаева:Құнанбаева NP ;
Құнанбайұлы:Құнанбайұлы NP ;
Кунгужинова:Кунгужинова NP ;
Кунусов:Кунусов NP ;
Құрбанұлы:Құрбанұлы NP ;
Құрбаш:Құрбаш NP ;
Курилов:Курилов NP ;
Құрманғалиева:Құрманғалиева NP ;
Құрманов:Құрманов NP ;
Құрмашев:Құрмашев NP ;
Куротчин:Куротчин NP ;
Курскі:Курскі NP ;
Құрылыс:Құрылыс NP ;
Құсайынова:Құсайынова NP ;
Құсайынұлы:Құсайынұлы NP ;
Құсдәулетов:Құсдәулетов NP ;
Құсетов:Құсетов NP ;
Құтбай:Құтбай NP ;
Құттықов:Құттықов NP ;
Кутузов:Кутузов NP ;
Кушка:Кушка NP ;
Кущак:Кущак NP ;
ҚХА:ҚХА NP ;
ҚХР:ҚХР NP ;
Қыдыралиев:Қыдыралиев NP ;
Қыдыралина:Қыдыралина NP ;
Қыдырбаева:Қыдырбаева NP ;
Қыдырбайқызы:Қыдырбайқызы NP ;
Қыдырғожаев:Қыдырғожаев NP ;
Қыдырова:Қыдырова NP ;
Қыз:Қыз NP ;
Қызылағаш:Қызылағаш NP ;
Қызылжалау:Қызылжалау NP ;
Қызылжар:Қызылжар NP ;
Қызылқұлов:Қызылқұлов NP ;
Қызылқұмцемент:Қызылқұмцемент NP ;
Қызылорда:Қызылорда NP ;
Қызыров:Қызыров NP ;
Қылышбаев:Қылышбаев NP ;
Қылышбай:Қылышбай NP ;
Қылышбек:Қылышбек NP ;
Қымызхана:Қымызхана NP ;
Қыпсақ:Қыпсақ NP ;
Қыпшақ:Қыпшақ NP ;
Қырғыз:Қырғыз NP ;
Қырғызстан:Қырғызстан NP ;
Қырықбаева:Қырықбаева NP ;
Қырықбайұлы:Қырықбайұлы NP ;
Қырым:Қырым NP ;
Қытай:Қытай NP ;
Кьюэлл:Кьюэлл NP ;
Кэстли:Кэстли NP ;
Кэстль:Кэстль NP ;
Кэцян:Кэцян NP ;
Ладен:Ладен NP ;
Лазеревна:Лазеревна NP ;
Лайоло:Лайоло NP ;
Лалиев:Лалиев NP ;
Лама:Лама NP ;
Лаурин:Лаурин NP ;
Лебедева:Лебедева NP ;
Лебяжі:Лебяжі NP ;
Левит:Левит NP ;
Левшин:Левшин NP ;
Ләйлім:Ләйлім NP ;
Ленгір:Ленгір NP ;
Ленинград:Ленинград NP ;
Ленинский:Ленинский NP ;
Леррида:Леррида NP ;
Лесбек:Лесбек NP ;
Лескен:Лескен NP ;
Леубаева:Леубаева NP ;
Ливерпуль:Ливерпуль NP ;
Лидер:Лидер NP ;
Лим:Лим NP ;
Лин:Лин NP ;
Лисасина:Лисасина NP ;
Литва:Литва NP ;
Литвинова:Литвинова NP ;
ЛКЖО:ЛКЖО NP ;
Л%.:Л%. NP ;
Лобжи%-доржи:Лобжи%-доржи NP ;
Лозинская:Лозинская NP ;
Лозицкий:Лозицкий NP ;
Локоматив:Локоматив NP ;
Локомотив:Локомотив NP ;
Лолланн:Лолланн NP ;
Лондон:Лондон NP ;
Лофнер:Лофнер NP ;
Лугавая:Лугавая NP ;
Лунин:Лунин NP ;
Луо:Луо NP ;
Львович:Львович NP ;
Льоренте:Льоренте NP ;
Люберцы:Люберцы NP ;
МАГАТЭ:МАГАТЭ NP ;
Мағауин:Мағауин NP ;
Мағзиева:Мағзиева NP ;
Магнитогорскі:Магнитогорскі NP ;
Магнитогорск:Магнитогорск NP ;
Магомедов:Магомедов NP ;
Мағутов:Мағутов NP ;
Мадильяни:Мадильяни NP ;
Мадрид:Мадрид NP ;
Мадримов:Мадримов NP ;
Мадуро:Мадуро NP ;
Маев:Маев NP ;
Майбалық:Майбалық NP ;
Майер:Майер NP ;
Майқанова:Майқанова NP ;
Майлашев:Майлашев NP ;
Майлин:Майлин NP ;
Майлыбаева:Майлыбаева NP ;
Майон:Майон NP ;
Майрош:Майрош NP ;
Мақажанова:Мақажанова NP ;
Мақажанов:Мақажанов NP ;
Мақатов:Мақатов NP ;
Маккуин:Маккуин NP ;
Мақмүдек:Мақмүдек NP ;
Маковский:Маковский NP ;
Максамчирчик:Максамчирчик NP ;
Максима:Максима NP ;
Мақсот:Мақсот NP ;
Мақсұтқызы:Мақсұтқызы NP ;
Мақсұтов:Мақсұтов NP ;
Мақтаарал:Мақтаарал NP ;
Малайзия:Малайзия NP ;
Малғажыұлы:Малғажыұлы NP ;
Мали:Мали NP ;
Мальорка:Мальорка NP ;
Малянов:Малянов NP ;
Мамасиддикова:Мамасиддикова NP ;
Мамедов:Мамедов NP ;
Маммадли:Маммадли NP ;
МАМ:МАМ NP ;
Мамонов:Мамонов NP ;
Мамраев:Мамраев NP ;
Мамырасыл:Мамырасыл NP ;
Мамырхан:Мамырхан NP ;
Мамытбек:Мамытбек NP ;
Мамытбеков:Мамытбеков NP ;
Манарбек:Манарбек NP ;
Манаш:Манаш NP ;
Маңғыстау:Маңғыстау NP ;
Маңғыстаумұнайгаз:Маңғыстаумұнайгаз NP ;
Маңтөбе:Маңтөбе NP ;
Манчжурия:Манчжурия NP ;
Марадонна:Марадонна NP ;
Маралтай:Маралтай NP ;
Маратұлы:Маратұлы NP ;
Маргрете:Маргрете NP ;
Марғыз:Марғыз NP ;
Марданов:Марданов NP ;
Мариуш:Мариуш NP ;
Маркис:Маркис NP ;
Мары:Мары NP ;
Марьина:Марьина NP ;
Маскат:Маскат NP ;
Матаев:Матаев NP ;
Матай:Матай NP ;
Матц:Матц NP ;
Мауреннахр:Мауреннахр NP ;
Маханов:Маханов NP ;
Махат:Махат NP ;
Махмед%-қожа:Махмед%-қожа NP ;
Махметов:Махметов NP ;
Махмудова:Махмудова NP ;
Махмұдов:Махмұдов NP ;
Мацуев:Мацуев NP ;
Машбекұлы:Машбекұлы NP ;
Маяковский:Маяковский NP ;
Маямеров:Маямеров NP ;
Маясаров:Маясаров NP ;
Мегаполис:Мегаполис NP ;
Медеубеков:Медеубеков NP ;
Медеуов:Медеуов NP ;
Медиа:Медиа NP ;
Медина:Медина NP ;
Мәдина:Мәдина NP ;
Мәдине:Мәдине NP ;
Мәжіліс:Мәжіліс NP ;
Мәзімбаев:Мәзімбаев NP ;
Мезко:Мезко NP ;
Мейірбеков:Мейірбеков NP ;
Мейірім:Мейірім NP ;
Мейірманова:Мейірманова NP ;
Мейманқожаев:Мейманқожаев NP ;
Мейрамбек:Мейрамбек NP ;
Мейрамхан:Мейрамхан NP ;
Мейрамхат:Мейрамхат NP ;
Меликов:Меликов NP ;
Меліс:Меліс NP ;
Мелконян:Мелконян NP ;
Мәмбеталин:Мәмбеталин NP ;
Мәметова:Мәметова NP ;
Мәми:Мәми NP ;
МӘМ:МӘМ NP ;
Меңгу:Меңгу NP ;
Меңдәлиева:Меңдәлиева NP ;
Меңдібаева:Меңдібаева NP ;
Меңліахметқызы:Меңліахметқызы NP ;
Мен:Мен NP ;
Меңтай:Меңтай NP ;
Мерв:Мерв NP ;
Мердинов:Мердинов NP ;
Меренков:Меренков NP ;
Мерзадинов:Мерзадинов NP ;
Мәрия:Мәрия NP ;
Меркаримов:Меркаримов NP ;
Меркі:Меркі NP ;
Мерхамитқызы:Мерхамитқызы NP ;
Мәсімов:Мәсімов NP ;
Мәсімханұлы:Мәсімханұлы NP ;
Мәскеу:Мәскеу NP ;
Мәслихат:Мәслихат NP ;
Метакон:Метакон NP ;
Металлург:Металлург NP ;
Мефодий:Мефодий NP ;
Мехлис:Мехлис NP ;
Мехмет:Мехмет NP ;
Мехстройсервис:Мехстройсервис NP ;
Мәшіков:Мәшіков NP ;
Мешітбай:Мешітбай NP ;
Мәшһүр:Мәшһүр NP ;
Мещерякова:Мещерякова NP ;
Мигитинов:Мигитинов NP ;
Микоян:Микоян NP ;
Миллат:Миллат NP ;
Милсами:Милсами NP ;
Минажевна:Минажевна NP ;
Миндеева:Миндеева NP ;
Минск:Минск NP ;
Мирам:Мирам NP ;
Мирбабаева:Мирбабаева NP ;
Мирта:Мирта NP ;
Миттал:Миттал NP ;
Михаилов:Михаилов NP ;
Михайл:Михайл NP ;
Михайловна:Михайловна NP ;
Мичел:Мичел NP ;
Мичурин:Мичурин NP ;
Мірәлі:Мірәлі NP ;
Мірхалықов:Мірхалықов NP ;
МКҚК:МКҚК NP ;
МҚК:МҚК NP ;
МКМ:МКМ NP ;
Младенович:Младенович NP ;
М%.:М%. NP ;
Мобил:Мобил NP ;
Можевитина:Можевитина NP ;
МӨЗ:МӨЗ NP ;
Моисей:Моисей NP ;
Мойнақ:Мойнақ NP ;
Мойылды:Мойылды NP ;
Мойынқұм:Мойынқұм NP ;
Молдағалиева:Молдағалиева NP ;
Молдағұлова:Молдағұлова NP ;
Молдашев:Молдашев NP ;
Молдова:Молдова NP ;
Момбаев:Момбаев NP ;
Момынбеков:Момынбеков NP ;
Момышұлы:Момышұлы NP ;
Монжуик:Монжуик NP ;
Монино:Монино NP ;
Монреаль:Монреаль NP ;
Моррис:Моррис NP ;
Морыто:Морыто NP ;
Москва:Москва NP ;
Москвич:Москвич NP ;
Моту:Моту NP ;
Моуриньо:Моуриньо NP ;
Мстиславович:Мстиславович NP ;
МТС:МТС NP ;
Муамар:Муамар NP ;
Мұғла:Мұғла NP ;
Музарт:Музарт NP ;
Мұзбел:Мұзбел NP ;
Мұздаханова:Мұздаханова NP ;
Мұздыбаев:Мұздыбаев NP ;
Мұқажан:Мұқажан NP ;
Мұқаманов:Мұқаманов NP ;
Мұқанғали:Мұқанғали NP ;
Мұқанұлы:Мұқанұлы NP ;
Мұқышев:Мұқышев NP ;
Мұңайтпасұлы:Мұңайтпасұлы NP ;
Мунасиб:Мунасиб NP ;
Муниаин:Муниаин NP ;
Мұратбеков:Мұратбеков NP ;
Мұратов:Мұратов NP ;
Мұратхан:Мұратхан NP ;
Мурмылюк:Мурмылюк NP ;
Мұсабеков:Мұсабеков NP ;
Мұсаева:Мұсаева NP ;
Мұсақожаева:Мұсақожаева NP ;
Мұсафиров:Мұсафиров NP ;
Мұсафіров:Мұсафіров NP ;
Мүсәпіров:Мүсәпіров NP ;
Мусина:Мусина NP ;
Мүсірәлімова:Мүсірәлімова NP ;
Мұстасим:Мұстасим NP ;
Мұстафин:Мұстафин NP ;
Мұстахан:Мұстахан NP ;
Мұстахым:Мұстахым NP ;
Мұталапов:Мұталапов NP ;
Мұхамбетқазұлы:Мұхамбетқазұлы NP ;
Мұхамбетқали:Мұхамбетқали NP ;
Мұхамбетова:Мұхамбетова NP ;
Мұхамбетұлы:Мұхамбетұлы NP ;
Мұхамеджанова:Мұхамеджанова NP ;
Мұхамед:Мұхамед NP ;
Мұхамед%-Шайбани:Мұхамед%-Шайбани NP ;
Мұхамед%-шейх:Мұхамед%-шейх NP ;
Мұхаметова:Мұхаметова NP ;
Мұханбетқазыұлы:Мұханбетқазыұлы NP ;
Мұхан:Мұхан NP ;
Мұхиддин:Мұхиддин NP ;
Мұхит:Мұхит NP ;
Мұхитов:Мұхитов NP ;
Мухсин:Мухсин NP ;
Мұхтарова:Мұхтарова NP ;
Мухтаров:Мухтаров NP ;
Мұхтарханов:Мұхтарханов NP ;
Мықыров:Мықыров NP ;
Мыңжанов:Мыңжанов NP ;
Мыңтай:Мыңтай NP ;
Мыразлиев:Мыразлиев NP ;
Мырзабекұлы:Мырзабекұлы NP ;
Мырзағали:Мырзағали NP ;
Мырзакелдиев:Мырзакелдиев NP ;
Мырзакент:Мырзакент NP ;
Мырзатаев:Мырзатаев NP ;
Мырзаханов:Мырзаханов NP ;
Мырзахметов:Мырзахметов NP ;
Мырзеке:Мырзеке NP ;
Мырсатаев:Мырсатаев NP ;
Мыстан:Мыстан NP ;
Мысырбаев:Мысырбаев NP ;
Мысырқұл:Мысырқұл NP ;
Мысыр:Мысыр NP ;
Мыханов:Мыханов NP ;
Мышбаева:Мышбаева NP ;
МЭБ:МЭБ NP ;
Мэлс:Мэлс NP ;
Мэтро:Мэтро NP ;
Мюллерсон:Мюллерсон NP ;
Навоиазот:Навоиазот NP ;
Навои:Навои NP ;
Нагасаки:Нагасаки NP ;
Надия:Надия NP ;
Назарбаева:Назарбаева NP ;
Назарян:Назарян NP ;
Назира:Назира NP ;
Назугум:Назугум NP ;
Назым:Назым NP ;
Найзакескен:Найзакескен NP ;
Найманбаев:Найманбаев NP ;
Найман:Найман NP ;
Нақпаев:Нақпаев NP ;
Нақысбеков:Нақысбеков NP ;
Наньша:Наньша NP ;
Нартай:Нартай NP ;
Нарынбек:Нарынбек NP ;
Нарьям%-мар:Нарьям%-мар NP ;
Насрани:Насрани NP ;
Настасья:Настасья NP ;
Настя:Настя NP ;
Насырдинов:Насырдинов NP ;
Наурызбек:Наурызбек NP ;
Наушабеков:Наушабеков NP ;
Наушақызы:Наушақызы NP ;
Нахбаева:Нахбаева NP ;
Невель:Невель NP ;
Нәжімеденұлы:Нәжімеденұлы NP ;
Нәзира:Нәзира NP ;
Нейля:Нейля NP ;
Неклюдов:Неклюдов NP ;
Нәлібаев:Нәлібаев NP ;
Нәлхожаұлы:Нәлхожаұлы NP ;
Неманья:Неманья NP ;
Немирский:Немирский NP ;
Несібелді:Несібелді NP ;
Несіпбай:Несіпбай NP ;
Нефтехимик:Нефтехимик NP ;
Нибали:Нибали NP ;
Нидерланд:Нидерланд NP ;
Ниетқалиев:Ниетқалиев NP ;
Нижнекамскі:Нижнекамскі NP ;
Низамиұлы:Низамиұлы NP ;
Николаевна:Николаевна NP ;
Нильсон:Нильсон NP ;
Ницца:Ницца NP ;
Ниязова:Ниязова NP ;
Н%.:Н%. NP ;
Новгородов:Новгородов NP ;
Новонеженка:Новонеженка NP ;
Новопетров:Новопетров NP ;
Новопетровск:Новопетровск NP ;
Новосельцев:Новосельцев NP ;
Новосібір:Новосібір NP ;
Ноғайбаева:Ноғайбаева NP ;
Ноғайбаев:Ноғайбаев NP ;
Ноғай:Ноғай NP ;
Нөгербек:Нөгербек NP ;
Нөкетаева:Нөкетаева NP ;
Нокин:Нокин NP ;
Норгей:Норгей NP ;
Нүкенұлы:Нүкенұлы NP ;
Нүкетай:Нүкетай NP ;
Нүкіс:Нүкіс NP ;
Нұра%-Есіл:Нұра%-Есіл NP ;
Нұр%-астана:Нұр%-астана NP ;
Нұраханов:Нұраханов NP ;
Нұрахмет:Нұрахмет NP ;
Нұрғазина:Нұрғазина NP ;
Нұрғалиқызы:Нұрғалиқызы NP ;
Нұрғали:Нұрғали NP ;
Нұрғалымов:Нұрғалымов NP ;
Нұрдәулет:Нұрдәулет NP ;
Нұрдин:Нұрдин NP ;
Нұрділдә:Нұрділдә NP ;
Нұрәлі:Нұрәлі NP ;
Нұридин:Нұридин NP ;
Нұрқазов:Нұрқазов NP ;
Нұрланұлы:Нұрланұлы NP ;
Нұрмағамбетұлы:Нұрмағамбетұлы NP ;
Нұрмағанбетов:Нұрмағанбетов NP ;
Нұрмалин:Нұрмалин NP ;
Нұрманов:Нұрманов NP ;
Нұрмат:Нұрмат NP ;
Нұрмахан:Нұрмахан NP ;
Нұрмолда:Нұрмолда NP ;
Нұрмұхамед:Нұрмұхамед NP ;
Нұрмұхаметова:Нұрмұхаметова NP ;
Нұрсәт:Нұрсәт NP ;
Нұрсұлтанов:Нұрсұлтанов NP ;
Нұртазина:Нұртазина NP ;
Нұртуған:Нұртуған NP ;
Нұршұқатова:Нұршұқатова NP ;
Нұрымбетов:Нұрымбетов NP ;
Нүсіпбеков:Нүсіпбеков NP ;
Нығмеджан:Нығмеджан NP ;
Нығметқызы:Нығметқызы NP ;
Нығметұлы:Нығметұлы NP ;
ОАР:ОАР NP ;
Овечкин:Овечкин NP ;
Овсянников:Овсянников NP ;
Огай:Огай NP ;
Өгізбай:Өгізбай NP ;
Өзбеккөмір:Өзбеккөмір NP ;
Өзбекстан:Өзбекстан NP ;
Өзбекхан:Өзбекхан NP ;
Өзен:Өзен NP ;
Ойнарбаев:Ойнарбаев NP ;
Ойратұлы:Ойратұлы NP ;
Ойшыбаев:Ойшыбаев NP ;
Ойыл:Ойыл NP ;
Оқапов:Оқапов NP ;
Окаұлы:Окаұлы NP ;
Оқжетпес:Оқжетпес NP ;
ОК:ОК NP ;
ОҚО:ОҚО NP ;
Олжабек:Олжабек NP ;
Оливия:Оливия NP ;
Олимпиада:Олимпиада NP ;
Олланд:Олланд NP ;
Оман:Оман NP ;
Омарбеков:Омарбеков NP ;
Омарова:Омарова NP ;
Өмірбеков:Өмірбеков NP ;
Өмірбек:Өмірбек NP ;
Өмірәлиев:Өмірәлиев NP ;
Өмірзақов:Өмірзақов NP ;
ОМОН:ОМОН NP ;
Омуркулов:Омуркулов NP ;
Онаев:Онаев NP ;
Оңғарсынова:Оңғарсынова NP ;
Онищук:Онищук NP ;
Онланбекұлы:Онланбекұлы NP ;
Онон:Онон NP ;
Онтарио:Онтарио NP ;
О%.:О%. NP ;
ОПЕК:ОПЕК NP ;
Оразалин:Оразалин NP ;
Оразбаева:Оразбаева NP ;
Оразәлі:Оразәлі NP ;
Оразкүл:Оразкүл NP ;
Оралбайұлы:Оралбайұлы NP ;
Оралова:Оралова NP ;
Орал:Орал NP ;
Орал%-Терминал:Орал%-Терминал NP ;
Оранская%-Нассау:Оранская%-Нассау NP ;
Оранский%-Нассау:Оранский%-Нассау NP ;
Орбакайте:Орбакайте NP ;
Орда%-базар:Орда%-базар NP ;
Ордабасы:Ордабасы NP ;
Орда:Орда NP ;
Ордвей:Ордвей NP ;
Өркен:Өркен NP ;
Орманбетов:Орманбетов NP ;
Орманбет:Орманбет NP ;
Орманов:Орманов NP ;
Орынбасар:Орынбасар NP ;
Орынбор:Орынбор NP ;
Орысхан:Орысхан NP ;
Өсеке:Өсеке NP ;
Осиев:Осиев NP ;
Өскемен:Өскемен NP ;
Өскенов:Өскенов NP ;
Оснобрюк:Оснобрюк NP ;
Оспаналиева:Оспаналиева NP ;
Оспан%-қожа:Оспан%-қожа NP ;
Оспанқұлов:Оспанқұлов NP ;
О%.Т%.А%.Н%.:О%.Т%.А%.Н%. NP ;
Отарбаев:Отарбаев NP ;
Отаров:Отаров NP ;
Өтегенова:Өтегенова NP ;
Өтегенов:Өтегенов NP ;
Өтеев:Өтеев NP ;
Өтемісұлы:Өтемісұлы NP ;
Өтепов:Өтепов NP ;
Өтесінов:Өтесінов NP ;
Өтеуалиева:Өтеуалиева NP ;
Өтеулина:Өтеулина NP ;
Өтеуов:Өтеуов NP ;
Отқанжар:Отқанжар NP ;
ӨТМК:ӨТМК NP ;
Оттава:Оттава NP ;
Отунбаева:Отунбаева NP ;
Отынбаева:Отынбаева NP ;
Отыншинова:Отыншинова NP ;
Отырар:Отырар NP ;
Ошақбаев:Ошақбаев NP ;
Ошақбайұлы:Ошақбайұлы NP ;
Павленков:Павленков NP ;
Павловский:Павловский NP ;
Павлодар:Павлодар NP ;
Павлодарэнерго:Павлодарэнерго NP ;
Пак:Пак NP ;
Палестина:Палестина NP ;
Палмаханова:Палмаханова NP ;
Пал:Пал NP ;
Панин:Панин NP ;
Пантусов:Пантусов NP ;
Парасель:Парасель NP ;
Париж:Париж NP ;
Паризен:Паризен NP ;
Парламент:Парламент NP ;
Паршин:Паршин NP ;
Пастухов:Пастухов NP ;
Патшаханұлы:Патшаханұлы NP ;
Паярық:Паярық NP ;
Пейкришвили:Пейкришвили NP ;
Пекин:Пекин NP ;
Пен:Пен NP ;
Пепенин:Пепенин NP ;
Первак:Первак NP ;
Пәрменов:Пәрменов NP ;
Петербор:Петербор NP ;
Петри:Петри NP ;
Петропавл:Петропавл NP ;
Пехлич:Пехлич NP ;
Пилица:Пилица NP ;
Пинчук:Пинчук NP ;
Пискарев:Пискарев NP ;
Пискорский:Пискорский NP ;
Пірімбетов:Пірімбетов NP ;
Пішембаев:Пішембаев NP ;
ПНТК:ПНТК NP ;
Победа:Победа NP ;
Подгорицы:Подгорицы NP ;
Подобедова:Подобедова NP ;
Подольянова:Подольянова NP ;
Подрядова:Подрядова NP ;
Подстепный:Подстепный NP ;
Покатилов:Покатилов NP ;
Полежаева:Полежаева NP ;
Поленов:Поленов NP ;
Полихим:Полихим NP ;
Полова:Полова NP ;
Полтаранин:Полтаранин NP ;
Польша:Польша NP ;
Понселе:Понселе NP ;
Попович:Попович NP ;
Порт:Порт NP ;
Постнов:Постнов NP ;
Потсдам:Потсдам NP ;
П%.:П%. NP ;
Прага:Прага NP ;
президент:президент NP ;
Президент:Президент NP ;
Пригодин:Пригодин NP ;
Приколотто:Приколотто NP ;
Прискин:Прискин NP ;
Притцкер:Притцкер NP ;
Прокашева:Прокашева NP ;
Протасов:Протасов NP ;
Прудкий:Прудкий NP ;
Псков:Псков NP ;
ПҮАЖ:ПҮАЖ NP ;
Пүліш:Пүліш NP ;
Пусан:Пусан NP ;
Пустынников:Пустынников NP ;
Путинцева:Путинцева NP ;
Пуччини:Пуччини NP ;
Пэн:Пэн NP ;
Рабиу%-сұлтан%-бегім:Рабиу%-сұлтан%-бегім NP ;
Равиль:Равиль NP ;
Радулов:Радулов NP ;
Раев:Раев NP ;
Раенко:Раенко NP ;
Разбойников:Разбойников NP ;
Раисов:Раисов NP ;
Райымбекұлы:Райымбекұлы NP ;
Райымқұлов:Райымқұлов NP ;
Рақымбайұлы:Рақымбайұлы NP ;
Рақымғалиев:Рақымғалиев NP ;
Рақымжанов:Рақымжанов NP ;
Рақым:Рақым NP ;
Рамадан:Рамадан NP ;
Рамоз:Рамоз NP ;
Рантаев:Рантаев NP ;
Расим:Расим NP ;
Расинг:Расинг NP ;
Расулов:Расулов NP ;
Рауф:Рауф NP ;
Рахманқұлов:Рахманқұлов NP ;
Рахметов:Рахметов NP ;
Рашид%-ад%-дин:Рашид%-ад%-дин NP ;
Рашид:Рашид NP ;
РБК:РБК NP ;
Реал:Реал NP ;
Рейган:Рейган NP ;
Рейна:Рейна NP ;
Рәмбердиев:Рәмбердиев NP ;
Ремизов:Ремизов NP ;
Рем:Рем NP ;
Рәпіл:Рәпіл NP ;
Ресей:Ресей NP ;
Республика:Республика NP ;
Решетнев:Решетнев NP ;
Рён:Рён NP ;
Риддер:Риддер NP ;
Ризабек:Ризабек NP ;
Рима:Рима NP ;
Ринат:Ринат NP ;
Риттер:Риттер NP ;
Рихард:Рихард NP ;
Ричардсон:Ричардсон NP ;
Ришод:Ришод NP ;
РҚАО:РҚАО NP ;
РҚБ:РҚБ NP ;
РҚ:РҚ NP ;
РКФСР:РКФСР NP ;
РМҚК:РМҚК NP ;
РМК:РМК NP ;
Родион:Родион NP ;
Розажан:Розажан NP ;
Розақұл:Розақұл NP ;
Розенталь:Розенталь NP ;
Рокосовский:Рокосовский NP ;
Ролинек:Ролинек NP ;
Роллан:Роллан NP ;
Романович:Романович NP ;
Ромни%-Марш:Ромни%-Марш NP ;
Ромул:Ромул NP ;
Росбизнесконсалтинг:Росбизнесконсалтинг NP ;
Ростоцкий:Ростоцкий NP ;
Роузбахани:Роузбахани NP ;
Р%.:Р%. NP ;
РТРК:РТРК NP ;
Рудный:Рудный NP ;
Рузин:Рузин NP ;
Рустанбаев:Рустанбаев NP ;
Рүстемова:Рүстемова NP ;
Рыжова:Рыжова NP ;
Рымбаева:Рымбаева NP ;
Рыпакова:Рыпакова NP ;
Рысбаев:Рысбаев NP ;
Рысжан:Рысжан NP ;
Рысқали:Рысқали NP ;
Рыскелдіұлы:Рыскелдіұлы NP ;
Рыспай:Рыспай NP ;
Рютте:Рютте NP ;
Саакашвили:Саакашвили NP ;
Сабынды:Сабынды NP ;
Сабырбаев:Сабырбаев NP ;
Сабырбек:Сабырбек NP ;
Сабыржанов:Сабыржанов NP ;
Саввин:Саввин NP ;
Савкин:Савкин NP ;
Сағатова:Сағатова NP ;
Сағитов:Сағитов NP ;
Сағиятолла:Сағиятолла NP ;
Сағынбек:Сағынбек NP ;
Сағышев:Сағышев NP ;
Садығұлов:Садығұлов NP ;
Садықбеков:Садықбеков NP ;
Садықова:Садықова NP ;
Садырұлы:Садырұлы NP ;
Саид%-баба:Саид%-баба NP ;
Саидмұрат:Саидмұрат NP ;
Саид:Саид NP ;
Сайбан:Сайбан NP ;
Сайрам:Сайрам NP ;
Сайханов:Сайханов NP ;
Сайынқызы:Сайынқызы NP ;
Сайыров:Сайыров NP ;
Саққазов:Саққазов NP ;
Сақыпкерей:Сақыпкерей NP ;
Салават:Салават NP ;
Саламан:Саламан NP ;
Саликов:Саликов NP ;
Салтыков%-Щедрин:Салтыков%-Щедрин NP ;
Салыбеков:Салыбеков NP ;
Салықов:Салықов NP ;
Самақова:Самақова NP ;
Самарас:Самарас NP ;
Самарқанд:Самарқанд NP ;
Самарқант:Самарқант NP ;
Самохвалов:Самохвалов NP ;
Самұратұлы:Самұратұлы NP ;
Самұрық%-Қазына:Самұрық%-Қазына NP ;
Самұрық%-энерго:Самұрық%-энерго NP ;
Санжарбек:Санжарбек NP ;
Санкт%-петербор:Санкт%-петербор NP ;
Сансызбаева:Сансызбаева NP ;
Сантуш:Сантуш NP ;
Сан%-фернандо:Сан%-фернандо NP ;
Саньша:Саньша NP ;
Сапаралы:Сапаралы NP ;
Сапарбаева:Сапарбаева NP ;
Сапарбекқызы:Сапарбекқызы NP ;
Сапаржанұлы:Сапаржанұлы NP ;
Сапарова:Сапарова NP ;
Сапаров:Сапаров NP ;
Сапарұлы:Сапарұлы NP ;
Сарай%-берке:Сарай%-берке NP ;
Сарай:Сарай NP ;
Сардор:Сардор NP ;
Сарик:Сарик NP ;
Сарин:Сарин NP ;
Сарканис:Сарканис NP ;
Сарқытбаева:Сарқытбаева NP ;
Сартақ:Сартақ NP ;
Сартоғай:Сартоғай NP ;
Сарыарқа:Сарыарқа NP ;
Сарыбайұлы:Сарыбайұлы NP ;
Сарықұлов:Сарықұлов NP ;
Сарытабанов:Сарытабанов NP ;
Сасы%-бұқа:Сасы%-бұқа NP ;
Сатершинов:Сатершинов NP ;
Сатина:Сатина NP ;
Сатуқ%-богра:Сатуқ%-богра NP ;
Сатыбалдин:Сатыбалдин NP ;
Сауд:Сауд NP ;
Саумалкөл:Саумалкөл NP ;
Саур:Саур NP ;
Сауытбек:Сауытбек NP ;
Сауытова:Сауытова NP ;
Сафина:Сафина NP ;
Сафуллин:Сафуллин NP ;
Сахаманов:Сахаманов NP ;
Сахан:Сахан NP ;
Саютин:Саютин NP ;
Сбаев:Сбаев NP ;
СБСЕ:СБСЕ NP ;
Сванқұлова:Сванқұлова NP ;
Сәбитов:Сәбитов NP ;
Сәденова:Сәденова NP ;
Сәдібек:Сәдібек NP ;
Сәдуақасова:Сәдуақасова NP ;
Седун:Седун NP ;
Сезар:Сезар NP ;
Сәйбек:Сәйбек NP ;
Сейдан:Сейдан NP ;
Сәйден:Сәйден NP ;
Сейділдаев:Сейділдаев NP ;
Сейділда:Сейділда NP ;
Сейдімбеков:Сейдімбеков NP ;
Сейдімбек:Сейдімбек NP ;
Сейдімбекұлы:Сейдімбекұлы NP ;
Сейдуманов:Сейдуманов NP ;
Сейітбаев:Сейітбаев NP ;
Сейітжанұлы:Сейітжанұлы NP ;
Сейітқазы:Сейітқазы NP ;
Сейітов:Сейітов NP ;
Сейітханұлы:Сейітханұлы NP ;
Сейсенбаев:Сейсенбаев NP ;
Сейтек:Сейтек NP ;
Сейтәлі:Сейтәлі NP ;
Сейтқазы:Сейтқазы NP ;
Сейтқалиев:Сейтқалиев NP ;
Сейфуллин:Сейфуллин NP ;
Сейхұн:Сейхұн NP ;
Сәкішев:Сәкішев NP ;
Сәлімбек:Сәлімбек NP ;
Семашко:Семашко NP ;
Сембеков:Сембеков NP ;
Сембек:Сембек NP ;
Сембі:Сембі NP ;
Сәмединова:Сәмединова NP ;
Семенова:Семенова NP ;
Семенович:Семенович NP ;
Семенов%-Тян%-шанский:Семенов%-Тян%-шанский NP ;
Семиозер:Семиозер NP ;
Семлер:Семлер NP ;
Серазетдинов:Серазетдинов NP ;
Сералыұлы:Сералыұлы NP ;
Сервиспромснаб:Сервиспромснаб NP ;
Серғазин:Серғазин NP ;
Серғазыұлы:Серғазыұлы NP ;
Серғалиев:Серғалиев NP ;
Сергеевка:Сергеевка NP ;
Серге:Серге NP ;
Серебрянск:Серебрянск NP ;
Сержан:Сержан NP ;
Серікбаева:Серікбаева NP ;
Серікжан:Серікжан NP ;
Серікқалиұлы:Серікқалиұлы NP ;
Серікқұл:Серікқұл NP ;
Серікұлы:Серікұлы NP ;
Серікханқызы:Серікханқызы NP ;
Сәрпеков:Сәрпеков NP ;
Сәрсемалиев:Сәрсемалиев NP ;
Сәрсенғалиұлы:Сәрсенғалиұлы NP ;
Сәрсенов:Сәрсенов NP ;
Сесиль:Сесиль NP ;
Сәтбаева:Сәтбаева NP ;
Сетәлі:Сетәлі NP ;
Сәулебек:Сәулебек NP ;
Сәулеш:Сәулеш NP ;
Сеул:Сеул NP ;
Сильфида:Сильфида NP ;
Симментау:Симментау NP ;
Симо:Симо NP ;
Симтикова:Симтикова NP ;
Синави:Синави NP ;
Сина:Сина NP ;
Сингапур:Сингапур NP ;
Сингх:Сингх NP ;
Синьхуа%-салар:Синьхуа%-салар NP ;
Сирия:Сирия NP ;
Сисенова:Сисенова NP ;
Сисимбаев:Сисимбаев NP ;
Ситигрупп:Ситигрупп NP ;
Ситроен:Ситроен NP ;
Ситтықұлы:Ситтықұлы NP ;
Сиша:Сиша NP ;
Сіламханов:Сіламханов NP ;
Сіләмханов:Сіләмханов NP ;
СІМ:СІМ NP ;
Скайфолл:Скайфолл NP ;
Скок:Скок NP ;
СҚО:СҚО NP ;
Слезин:Слезин NP ;
Смайыл:Смайыл NP ;
Сманов:Сманов NP ;
Смоленскі:Смоленскі NP ;
Смолькин:Смолькин NP ;
Смольянинов:Смольянинов NP ;
Снегин:Снегин NP ;
Снигур:Снигур NP ;
Собиров:Собиров NP ;
Советхан:Советхан NP ;
Созақ:Созақ NP ;
Сокирко:Сокирко NP ;
Соколин:Соколин NP ;
Соколова:Соколова NP ;
Соколов%-сарыбай:Соколов%-сарыбай NP ;
Соколовски:Соколовски NP ;
Соловьев:Соловьев NP ;
Солозобов:Солозобов NP ;
Сорос:Сорос NP ;
Сочи:Сочи NP ;
Спартак:Спартак NP ;
Спутник:Спутник NP ;
С%.:С%. NP ;
Стамбек:Стамбек NP ;
Стамқұлов:Стамқұлов NP ;
Стояк:Стояк NP ;
Стройимпульс:Стройимпульс NP ;
Струков:Струков NP ;
Стул:Стул NP ;
Сұбанқұлов:Сұбанқұлов NP ;
Сүбітай:Сүбітай NP ;
Сужанов:Сужанов NP ;
Сүйіндікова:Сүйіндікова NP ;
Сүйіндіков:Сүйіндіков NP ;
Сүйіншік:Сүйіншік NP ;
Сүймағанбетов:Сүймағанбетов NP ;
Сулайманова:Сулайманова NP ;
Сүлеева:Сүлеева NP ;
Сүлейменова:Сүлейменова NP ;
Сүлейменов:Сүлейменов NP ;
Сұлтанғазин:Сұлтанғазин NP ;
Сұлтанғалиева:Сұлтанғалиева NP ;
Сұлтанғалиев:Сұлтанғалиев NP ;
Сұлтанқұлов:Сұлтанқұлов NP ;
Сұлтанмұрат:Сұлтанмұрат NP ;
Султан:Султан NP ;
Сұлтанұлы:Сұлтанұлы NP ;
Сұлтанхан:Сұлтанхан NP ;
Сұлтекең:Сұлтекең NP ;
Сүңгір:Сүңгір NP ;
Сүният:Сүният NP ;
Сұпағалиев:Сұпағалиев NP ;
Сүрбөрі:Сүрбөрі NP ;
Сухина:Сухина NP ;
Сухраб:Сухраб NP ;
Сыбағатолла:Сыбағатолла NP ;
Сығанақ:Сығанақ NP ;
Сыздықова:Сыздықова NP ;
Сырлыбаев:Сырлыбаев NP ;
Сырттанбеков:Сырттанбеков NP ;
Сэбукхан:Сэбукхан NP ;
Табылдинова:Табылдинова NP ;
Тағаев:Тағаев NP ;
Тайбеков:Тайбеков NP ;
Тайқазан:Тайқазан NP ;
Тайпақ:Тайпақ NP ;
Тай:Тай NP ;
Тайымбетов:Тайымбетов NP ;
Тайынша%-астық:Тайынша%-астық NP ;
Тайынша:Тайынша NP ;
Таласбаев:Таласбаев NP ;
Таласов:Таласов NP ;
Талгаев:Талгаев NP ;
Талғатұлы:Талғатұлы NP ;
Талдықорған:Талдықорған NP ;
Талиева:Талиева NP ;
Талпақов:Талпақов NP ;
Тамасесе:Тамасесе NP ;
Тамаша:Тамаша NP ;
Тамғалы:Тамғалы NP ;
Тамерлан:Тамерлан NP ;
Тамұқ:Тамұқ NP ;
Таңатов:Таңатов NP ;
Таңбалы:Таңбалы NP ;
Таңғатаров:Таңғатаров NP ;
Танер:Танер NP ;
Танзенов:Танзенов NP ;
Танкеев:Танкеев NP ;
Танкешов:Танкешов NP ;
Таңсықбаев:Таңсықбаев NP ;
Тантілеуов:Тантілеуов NP ;
Тань:Тань NP ;
Тапия:Тапия NP ;
Тараз:Тараз NP ;
Тарихи%-рашиди:Тарихи%-рашиди NP ;
Тарлан%-Үміт:Тарлан%-Үміт NP ;
Тасгақ:Тасгақ NP ;
Тасқала:Тасқала NP ;
Тасқұлова:Тасқұлова NP ;
Тасқұлов:Тасқұлов NP ;
Тасқұлұлы:Тасқұлұлы NP ;
Тасмағанбетов:Тасмағанбетов NP ;
Тастақ:Тастақ NP ;
Тастанбек:Тастанбек NP ;
Тасыбекова:Тасыбекова NP ;
Татар:Татар NP ;
Татищев:Татищев NP ;
Таушық:Таушық NP ;
Тахир:Тахир NP ;
Ташенев:Ташенев NP ;
Ташкент:Ташкент NP ;
Ташметов:Ташметов NP ;
Ташпенов:Ташпенов NP ;
Тбилиси:Тбилиси NP ;
Тебенихин:Тебенихин NP ;
Тебризи:Тебризи NP ;
Тәжен:Тәжен NP ;
Тәжібаева:Тәжібаева NP ;
Тәжімбетов:Тәжімбетов NP ;
Тезек:Тезек NP ;
Тәйкебаев:Тәйкебаев NP ;
Текелі:Текелі NP ;
Телібаев:Телібаев NP ;
Телікөл:Телікөл NP ;
Телманов:Телманов NP ;
Телтаев:Телтаев NP ;
Темірбанк:Темірбанк NP ;
Темірбекова:Темірбекова NP ;
Темірболатов:Темірболатов NP ;
Теміртау:Теміртау NP ;
Темір:Темір NP ;
Темірхан:Темірхан NP ;
Темулен:Темулен NP ;
Темучин:Темучин NP ;
Теңгетай:Теңгетай NP ;
Теңіз:Теңіз NP ;
Теңізшевройл:Теңізшевройл NP ;
Тәңірберген:Тәңірберген NP ;
Тенцинг:Тенцинг NP ;
Тергеуші:Тергеуші NP ;
Терекбайұлы:Терекбайұлы NP ;
Теректі:Теректі NP ;
Теренций:Теренций NP ;
Терещенко:Терещенко NP ;
Тәркенбайұлы:Тәркенбайұлы NP ;
Термез:Термез NP ;
Тәттімбет:Тәттімбет NP ;
Тәуелсіздік:Тәуелсіздік NP ;
Тәшенов:Тәшенов NP ;
Тәшімбай:Тәшімбай NP ;
Тәшімбайұлы:Тәшімбайұлы NP ;
ТЖБ:ТЖБ NP ;
ТЖД:ТЖД NP ;
ТЖМ:ТЖМ NP ;
ТЖ:ТЖ NP ;
Тиаго:Тиаго NP ;
Тигелт:Тигелт NP ;
Тирадентес:Тирадентес NP ;
Титан:Титан NP ;
Тити:Тити NP ;
Тихонова:Тихонова NP ;
Тілек:Тілек NP ;
Тілеміс:Тілеміс NP ;
Тілепова:Тілепова NP ;
Тілеубекұлы:Тілеубекұлы NP ;
Тілеужанов:Тілеужанов NP ;
Тілеуімбетов:Тілеуімбетов NP ;
Тілеулиев:Тілеулиев NP ;
Тілеуов:Тілеуов NP ;
Тілеухан:Тілеухан NP ;
Тілешов:Тілешов NP ;
ТК:ТК NP ;
ТМД:ТМД NP ;
Тобаяқ:Тобаяқ NP ;
Тобин:Тобин NP ;
Тоқай%-темір:Тоқай%-темір NP ;
Тоқай:Тоқай NP ;
Тоқбаев:Тоқбаев NP ;
Тоқболатов:Тоқболатов NP ;
Төкежанов:Төкежанов NP ;
Тоқмағамбетов:Тоқмағамбетов NP ;
Тоқмәди:Тоқмәди NP ;
Тоқтағу:Тоқтағу NP ;
Тоқтайхан:Тоқтайхан NP ;
Тоқтамыс:Тоқтамыс NP ;
Тоқтасынов:Тоқтасынов NP ;
Тоқтоғұлқызы:Тоқтоғұлқызы NP ;
Толғанбаев:Толғанбаев NP ;
Төлеғалиева:Төлеғалиева NP ;
Төлегенова:Төлегенова NP ;
Төлегенұлы:Төлегенұлы NP ;
Төлеев:Төлеев NP ;
Төлен:Төлен NP ;
Төлепбергенов:Төлепбергенов NP ;
Төле:Төле NP ;
Төлеубаева:Төлеубаева NP ;
Төлеубай:Төлеубай NP ;
Төлеубек:Төлеубек NP ;
Томаш:Томаш NP ;
Томислав:Томислав NP ;
ТОО:ТОО NP ;
Торғай:Торғай NP ;
Төреәлі:Төреәлі NP ;
Төре:Төре NP ;
Төрехан:Төрехан NP ;
Торсықбай:Торсықбай NP ;
Торсық:Торсық NP ;
Тортай:Тортай NP ;
Тоталь:Тоталь NP ;
Трактор:Трактор NP ;
Транко%-логистик:Транко%-логистик NP ;
Тригер:Тригер NP ;
Триполи:Триполи NP ;
Тронхейм:Тронхейм NP ;
Трофимчук:Трофимчук NP ;
Трошихин:Трошихин NP ;
Трубникова:Трубникова NP ;
Т%.:Т%. NP ;
Түгел:Түгел NP ;
Тұғырхан:Тұғырхан NP ;
Туиатуа:Туиатуа NP ;
ТҰК:ТҰК NP ;
Түлін:Түлін NP ;
Туляганов:Туляганов NP ;
Тұмажан:Тұмажан NP ;
Тупуа:Тупуа NP ;
Тұрағұл:Тұрағұл NP ;
Тұрар:Тұрар NP ;
Тұрғамбаева:Тұрғамбаева NP ;
Тұрғанбек:Тұрғанбек NP ;
Тұрғанқұлов:Тұрғанқұлов NP ;
Тұрғанов:Тұрғанов NP ;
Тұрғанұлы:Тұрғанұлы NP ;
Тұрғымбаев:Тұрғымбаев NP ;
Тұрғынбеков:Тұрғынбеков NP ;
Тұрғынбекұлы:Тұрғынбекұлы NP ;
Тұрдымұратов:Тұрдымұратов NP ;
Түркия:Түркия NP ;
Түркіменстан:Түркіменстан NP ;
Түркістан:Түркістан NP ;
Тұрлашев:Тұрлашев NP ;
Тұрлыбекқызы:Тұрлыбекқызы NP ;
Тұрмағамбетов:Тұрмағамбетов NP ;
Тұрмағанбетов:Тұрмағанбетов NP ;
Тұрсынайұлы:Тұрсынайұлы NP ;
Тұрсынбаева:Тұрсынбаева NP ;
Тұрсынбаев:Тұрсынбаев NP ;
Тұрсынқұлов:Тұрсынқұлов NP ;
Тұрсын:Тұрсын NP ;
Тұртаев:Тұртаев NP ;
Тұрфан:Тұрфан NP ;
Тұрысбеков:Тұрысбеков NP ;
Түсіпханқызы:Түсіпханқызы NP ;
Тұтқабай:Тұтқабай NP ;
Тұхухан:Тұхухан NP ;
Тұшпарова:Тұшпарова NP ;
Тұщықұдық:Тұщықұдық NP ;
ТШИ:ТШИ NP ;
Тырнов:Тырнов NP ;
тюЛенин:тюЛенин NP ;
Тюрк:Тюрк NP ;
УАЗ:УАЗ NP ;
Уаис:Уаис NP ;
Уайс:Уайс NP ;
ҮАК:ҮАК NP ;
Уан:Уан NP ;
ҰБТ:ҰБТ NP ;
ҰБХ:ҰБХ NP ;
Увальжанова:Увальжанова NP ;
ҰҒА:ҰҒА NP ;
Үгедей:Үгедей NP ;
Уго:Уго NP ;
ҰӘҚ:ҰӘҚ NP ;
Уәлибек:Уәлибек NP ;
УЕФА:УЕФА NP ;
Ұзақбайқызы:Ұзақбайқызы NP ;
Ұзынкөл:Ұзынкөл NP ;
ҰИА:ҰИА NP ;
ҰИЖ:ҰИЖ NP ;
Үкі%-бегім:Үкі%-бегім NP ;
Үкілімай:Үкілімай NP ;
ҰҚКБ:ҰҚКБ NP ;
ҰҚК:ҰҚК NP ;
Украина:Украина NP ;
Уктамджон:Уктамджон NP ;
ҰҚТ:ҰҚТ NP ;
ҰК:ҰК NP ;
ҰҚШҰ:ҰҚШҰ NP ;
Ұлақшы:Ұлақшы NP ;
Ұланова:Ұланова NP ;
Ұлмекен:Ұлмекен NP ;
Ұлментаева:Ұлментаева NP ;
Ұлтан:Ұлтан NP ;
Ұлыбритания:Ұлыбритания NP ;
Ульямс:Ульямс NP ;
Ульянченко:Ульянченко NP ;
Үмбетқызы:Үмбетқызы NP ;
ҮМЗ:ҮМЗ NP ;
Уолтер:Уолтер NP ;
Уорд:Уорд NP ;
ҰОС:ҰОС NP ;
ҰПУ:ҰПУ NP ;
Ұпышев:Ұпышев NP ;
Уральск:Уральск NP ;
Урванцева:Урванцева NP ;
Үргеніш:Үргеніш NP ;
Ури:Ури NP ;
Үрімші:Үрімші NP ;
Усама:Усама NP ;
Усейн:Усейн NP ;
Үсенбаева:Үсенбаева NP ;
Үсенұлы:Үсенұлы NP ;
Үсіпахметов:Үсіпахметов NP ;
Усманова:Усманова NP ;
Үстембаев:Үстембаев NP ;
Устимчук:Устимчук NP ;
Утойя:Утойя NP ;
ҰТТК:ҰТТК NP ;
У%.:У%. NP ;
Ү%.:Ү%. NP ;
Ухлирова:Ухлирова NP ;
Уче:Уче NP ;
Үшкемпірұлы:Үшкемпірұлы NP ;
Үшқұдық:Үшқұдық NP ;
Уэбб:Уэбб NP ;
Уэлстед:Уэлстед NP ;
Фабрегас:Фабрегас NP ;
Фадейұлы:Фадейұлы NP ;
Фазлиддин:Фазлиддин NP ;
Файерс:Файерс NP ;
Фальстер:Фальстер NP ;
Фанг:Фанг NP ;
Фарух:Фарух NP ;
Фатхи:Фатхи NP ;
Фауст:Фауст NP ;
Фахд:Фахд NP ;
Федерация:Федерация NP ;
Федин:Федин NP ;
Федорова:Федорова NP ;
Федотова:Федотова NP ;
Федя:Федя NP ;
Ферапонтова:Ферапонтова NP ;
Фергюссон:Фергюссон NP ;
Ферсман:Ферсман NP ;
Ферхо:Ферхо NP ;
ФЗУ:ФЗУ NP ;
Фидес:Фидес NP ;
Филипинн:Филипинн NP ;
Финонченко:Финонченко NP ;
Финчук:Финчук NP ;
ФК:ФК NP ;
Фокси:Фокси NP ;
Фолкнер:Фолкнер NP ;
Фолькетинг:Фолькетинг NP ;
Форт%-Шевченко:Форт%-Шевченко NP ;
Фостер:Фостер NP ;
Франкфурт:Франкфурт NP ;
Францишек:Францишек NP ;
Франция:Франция NP ;
Фриман:Фриман NP ;
Фрунза:Фрунза NP ;
Фрунзе:Фрунзе NP ;
Фукурюмару:Фукурюмару NP ;
Фульсанг:Фульсанг NP ;
Фурдуй:Фурдуй NP ;
Ф%.:Ф%. NP ;
ФЦСКЭ:ФЦСКЭ NP ;
Фэйсбук:Фэйсбук NP ;
Фюн:Фюн NP ;
Хаакон:Хаакон NP ;
Хабаровск:Хабаровск NP ;
Хабар:Хабар NP ;
Хабиева:Хабиева NP ;
Хаджири:Хаджири NP ;
Хадид:Хадид NP ;
Хазірет:Хазірет NP ;
Хайдаров:Хайдаров NP ;
Хайдар:Хайдар NP ;
Хайнань:Хайнань NP ;
Хайрденова:Хайрденова NP ;
Хайрем:Хайрем NP ;
Хайретдинов:Хайретдинов NP ;
Хайретдин:Хайретдин NP ;
Хайруллин:Хайруллин NP ;
Хақанұлы:Хақанұлы NP ;
Хақберді:Хақберді NP ;
ХАҚҰ:ХАҚҰ NP ;
Халилулаев:Халилулаев NP ;
Халметова:Халметова NP ;
Халмұрадов:Халмұрадов NP ;
Хаматдинова:Хаматдинова NP ;
Хаматова:Хаматова NP ;
Хамди:Хамди NP ;
Хамзин:Хамзин NP ;
Хамида:Хамида NP ;
Хамиди:Хамиди NP ;
Хамитова:Хамитова NP ;
Ханбал:Ханбал NP ;
Хангелдина:Хангелдина NP ;
хан:хан NP ;
Харлем:Харлем NP ;
Харри:Харри NP ;
Харутюнян:Харутюнян NP ;
Харьков:Харьков NP ;
Хасанбой:Хасанбой NP ;
Хасанов:Хасанов NP ;
Хасенова:Хасенова NP ;
Хасенұлы:Хасенұлы NP ;
Хачатрян:Хачатрян NP ;
ХДП:ХДП NP ;
Херенвен:Херенвен NP ;
Хиб%-сислаб:Хиб%-сислаб NP ;
Хиггс:Хиггс NP ;
Хитров:Хитров NP ;
Хитто:Хитто NP ;
Хиуа:Хиуа NP ;
ХҚКО:ХҚКО NP ;
Хлыстов:Хлыстов NP ;
ХӨБКЖ:ХӨБКЖ NP ;
Ходжа:Ходжа NP ;
Ходченкова:Ходченкова NP ;
Холм:Холм NP ;
Хомяков:Хомяков NP ;
Хоселу:Хоселу NP ;
Хоуард:Хоуард NP ;
Хочиева:Хочиева NP ;
Хромтау:Хромтау NP ;
Хрусталева:Хрусталева NP ;
ХТООП:ХТООП NP ;
Хулио:Хулио NP ;
Хуммельс:Хуммельс NP ;
Хунбо:Хунбо NP ;
Хұну:Хұну NP ;
Хуффман:Хуффман NP ;
Х%.:Х%. NP ;
Хызырхан:Хызырхан NP ;
Хэйден:Хэйден NP ;
Хэтэуэй:Хэтэуэй NP ;
Царнаев:Царнаев NP ;
Цинхай:Цинхай NP ;
Циолковский:Циолковский NP ;
Цхинвали:Цхинвали NP ;
Чавес:Чавес NP ;
Чанг:Чанг NP ;
Чебатько:Чебатько NP ;
Челик:Челик NP ;
Челябинск:Челябинск NP ;
Челябі:Челябі NP ;
Червяков:Червяков NP ;
Черепанов:Черепанов NP ;
Черкасов:Черкасов NP ;
Черкассы:Черкассы NP ;
Чернигов:Чернигов NP ;
Черникова:Черникова NP ;
Чернобыль:Чернобыль NP ;
Черномерец:Черномерец NP ;
Черняк:Черняк NP ;
Чехия:Чехия NP ;
Чехословакия:Чехословакия NP ;
Чечеткина:Чечеткина NP ;
Чжао:Чжао NP ;
Чжин:Чжин NP ;
Чжоу:Чжоу NP ;
Чжунша:Чжунша NP ;
Чили:Чили NP ;
Чимед:Чимед NP ;
Чинарев:Чинарев NP ;
Чио%-чио%-сан:Чио%-чио%-сан NP ;
Чистяков:Чистяков NP ;
Чочаева:Чочаева NP ;
ЧР:ЧР NP ;
Чудров:Чудров NP ;
Чукенов:Чукенов NP ;
Чұмхуну:Чұмхуну NP ;
Чусай:Чусай NP ;
Чухрай:Чухрай NP ;
Шабан:Шабан NP ;
Шағалалы:Шағалалы NP ;
Шаған:Шаған NP ;
Шағатай:Шағатай NP ;
Шадеева:Шадеева NP ;
Шайбани:Шайбани NP ;
Шайжүнісов:Шайжүнісов NP ;
Шайкенова:Шайкенова NP ;
Шайқыбекова:Шайқыбекова NP ;
Шаймерден:Шаймерден NP ;
Шайхиев:Шайхиев NP ;
Шалабаев:Шалабаев NP ;
Шалақын:Шалақын NP ;
Шалатай:Шалатай NP ;
Шалахметова:Шалахметова NP ;
Шалболов:Шалболов NP ;
Шалқарұлы:Шалқарұлы NP ;
Шалқар:Шалқар NP ;
Шалқия:Шалқия NP ;
Шамгунова:Шамгунова NP ;
Шамкелова:Шамкелова NP ;
Шанин:Шанин NP ;
Шани:Шани NP ;
Шаофанг:Шаофанг NP ;
Шапағат:Шапағат NP ;
Шапық:Шапық NP ;
Шарапова:Шарапова NP ;
Шарафутдинұлы:Шарафутдинұлы NP ;
Шардара:Шардара NP ;
Шарманов:Шарманов NP ;
Шаханова:Шаханова NP ;
Шаһарбану:Шаһарбану NP ;
Шахарбек:Шахарбек NP ;
Шах%-Будақ:Шах%-Будақ NP ;
Шахин:Шахин NP ;
Шахмардан:Шахмардан NP ;
Шахпалангов:Шахпалангов NP ;
Шахриер:Шахриер NP ;
Шахрук:Шахрук NP ;
Шахтер:Шахтер NP ;
Шахтинск:Шахтинск NP ;
Шаштайұлы:Шаштайұлы NP ;
Шваб:Шваб NP ;
Шведова:Шведова NP ;
Шәбден:Шәбден NP ;
Шева:Шева NP ;
Шевройл:Шевройл NP ;
Шевцов:Шевцов NP ;
Шекалин:Шекалин NP ;
Шәкенова:Шәкенова NP ;
Шемонаиха:Шемонаиха NP ;
Шемонайха:Шемонайха NP ;
Шәмшілдин:Шәмшілдин NP ;
Шепелюк:Шепелюк NP ;
Шәпкенов:Шәпкенов NP ;
Шерғалиев:Шерғалиев NP ;
Шерәліұлы:Шерәліұлы NP ;
Шерәлі:Шерәлі NP ;
Шәрібек:Шәрібек NP ;
Шәріпбайқызы:Шәріпбайқызы NP ;
Шәріп:Шәріп NP ;
Шерухан:Шерухан NP ;
Шет:Шет NP ;
Шәутеев:Шәутеев NP ;
Шиваджи:Шиваджи NP ;
Шиндов:Шиндов NP ;
Шиншанло:Шиншанло NP ;
Шир:Шир NP ;
Шишигина:Шишигина NP ;
ШҚО:ШҚО NP ;
Шкрлик:Шкрлик NP ;
Шкутяк:Шкутяк NP ;
Шляхто:Шляхто NP ;
Шмитт:Шмитт NP ;
Шогелов:Шогелов NP ;
Шойбеков:Шойбеков NP ;
Шокин:Шокин NP ;
Шолақтау:Шолақтау NP ;
Шолақ:Шолақ NP ;
Шөмекеева:Шөмекеева NP ;
Шопен:Шопен NP ;
Шопин:Шопин NP ;
Шорас:Шорас NP ;
Шөребек:Шөребек NP ;
Шорманбаев:Шорманбаев NP ;
Шотай:Шотай NP ;
Шохаев:Шохаев NP ;
Штангели:Штангели NP ;
Шубаев:Шубаев NP ;
Шұбартау:Шұбартау NP ;
Шұғатаев:Шұғатаев NP ;
Шүлбі:Шүлбі NP ;
Шухов:Шухов NP ;
Шушкавчевич:Шушкавчевич NP ;
Ш%.:Ш%. NP ;
Шығанбаева:Шығанбаева NP ;
Шығыс%-қорғасынқұрылыс:Шығыс%-қорғасынқұрылыс NP ;
Шымкент:Шымкент NP ;
Шым:Шым NP ;
Шыңғысов:Шыңғысов NP ;
Шыңғыс:Шыңғыс NP ;
Шынтемірова:Шынтемірова NP ;
Шыршық:Шыршық NP ;
Шырынов:Шырынов NP ;
ШЫҰ:ШЫҰ NP ;
Щелкунщик:Щелкунщик NP ;
Щучье:Щучье NP ;
Ыбыраева:Ыбыраева NP ;
Ыбырайұлы:Ыбырайұлы NP ;
Ыдырысқызы:Ыдырысқызы NP ;
Ықсанова:Ықсанова NP ;
Ықсанов:Ықсанов NP ;
Ықтымбаев:Ықтымбаев NP ;
Ынталы:Ынталы NP ;
Ырым:Ырым NP ;
Ырысқалиұлы:Ырысқалиұлы NP ;
Ыссықкөл:Ыссықкөл NP ;
Ыстамбұл:Ыстамбұл NP ;
Ыстықкөл%-89:Ыстықкөл%-89 NP ;
Ыстықкөл:Ыстықкөл NP ;
Ы%.:Ы%. NP ;
Эван:Эван NP ;
Эверест:Эверест NP ;
Эгамова:Эгамова NP ;
Эдик:Эдик NP ;
Эдин:Эдин NP ;
Эдмундовна:Эдмундовна NP ;
ЭЕМ:ЭЕМ NP ;
Эйзенштейн:Эйзенштейн NP ;
Эйр:Эйр NP ;
Эксин:Эксин NP ;
ЭКСПО%-2012:ЭКСПО%-2012 NP ;
ЭКСПО%-2017:ЭКСПО%-2017 NP ;
ЭКСПО%-98:ЭКСПО%-98 NP ;
ЭКСПО%-Волга:ЭКСПО%-Волга NP ;
ЭКСПО:ЭКСПО NP ;
Электрик:Электрик NP ;
Элнур:Элнур NP ;
Эльдар:Эльдар NP ;
Эмирэйтс:Эмирэйтс NP ;
Эммануил:Эммануил NP ;
Энгельгардт:Энгельгардт NP ;
Эрбес:Эрбес NP ;
Эркулес:Эркулес NP ;
Эррани:Эррани NP ;
Эр%-рияд:Эр%-рияд NP ;
Эссомба:Эссомба NP ;
Эфи:Эфи NP ;
Эхсан:Эхсан NP ;
Э%.:Э%. NP ;
Юлаев:Юлаев NP ;
Юнайтед:Юнайтед NP ;
ЮНЕСКО:ЮНЕСКО NP ;
Юнсин:Юнсин NP ;
Юрин:Юрин NP ;
Юсеф:Юсеф NP ;
Ютланд:Ютланд NP ;
Ю%.:Ю%. NP ;
Ягаев:Ягаев NP ;
Ягодина:Ягодина NP ;
Яйя:Яйя NP ;
Якопо:Якопо NP ;
Ялла:Ялла NP ;
Янайкин:Янайкин NP ;
Январцев:Январцев NP ;
Янгиюль:Янгиюль NP ;
Яндиев:Яндиев NP ;
Яниев:Яниев NP ;
Ярко:Ярко NP ;
Ярлыгасимов:Ярлыгасимов NP ;
Ярослава:Ярослава NP ;
Ясауи:Ясауи NP ;
Ясы:Ясы NP ;
Я%.:Я%. NP ;
күнтізбелік:күнтізбелік A1 ; ! ""
жанағы:жанағы A1 ; ! ""
қызметтік:қызметтік A1 ; ! ""
кадрлық:кадрлық A1 ; ! ""
ерен:ерен A1 ; ! ""
қолжетімді:қолжетімді A1 ; ! ""
жолғы:жолғы A1 ; ! ""
жобалық:жобалық A1 ; ! ""
сайынғы:сайынғы A1 ; ! ""
әсем:әсем A1 ; ! ""
ғылыми%-техникалық:ғылыми%-техникалық A1 ; ! ""
жауынгерлік:жауынгерлік A1 ; ! ""
мерейтойлық:мерейтойлық A1 ; ! ""
бүкілодақтық:бүкілодақтық A1 ; ! ""
федеративтік:федеративтік A1 ; ! ""
мір:мір A1 ; ! ""
студенттік:студенттік A1 ; ! ""
сондағы:сондағы A1 ; ! ""
консультативтік:консультативтік A1 ; ! ""
кішігірім:кішігірім A1 ; ! ""
ғашық:ғашық A1 ; ! ""
алматылық:алматылық A1 ; ! ""
шойын:шойын A1 ; ! ""
католиктік:католиктік A1 ; ! ""
томдық:томдық A1 ; ! ""
тарифтік:тарифтік A1 ; ! ""
пітір:пітір A1 ; ! ""
әлеуметтік%-мәдени:әлеуметтік%-мәдени A1 ; ! ""
сараптамалық:сараптамалық A1 ; ! ""
көліктік:көліктік A1 ; ! ""
еңселі:еңселі A1 ; ! ""
елордалық:елордалық A1 ; ! ""
әлек:әлек A1 ; ! ""
сұсты:сұсты A1 ; ! ""
санитариялық:санитариялық A1 ; ! ""
қап%-қара:қап%-қара A1 ; ! ""
жыныстық:жыныстық A1 ; ! ""
ғаламат:ғаламат A1 ; ! ""
ветеринария:ветеринария A1 ; ! ""
ұлан%-асыр:ұлан%-асыр A1 ; ! ""
сүбелі:сүбелі A1 ; ! ""
рекордтық:рекордтық A1 ; ! ""
мұрағаттық:мұрағаттық A1 ; ! ""
қып%-қызыл:қып%-қызыл A1 ; ! ""
кардиологиялық:кардиологиялық A1 ; ! ""
былайғы:былайғы A1 ; ! ""
байырғы:байырғы A1 ; ! ""
шалғай:шалғай A1 ; ! ""
трансшекаралық:трансшекаралық A1 ; ! ""
мемлекетішілік:мемлекетішілік A1 ; ! ""
күре:күре A1 ; ! ""
индустриялық%-инновациялық:индустриялық%-инновациялық A1 ; ! ""
ветеринариялық:ветеринариялық A1 ; ! ""
батпан:батпан A1 ; ! ""
шалқар:шалқар A1 ; ! ""
ханафиттік:ханафиттік A1 ; ! ""
төрткүл:төрткүл A1 ; ! ""
төргі:төргі A1 ; ! ""
теріскей:теріскей A1 ; ! ""
патрульдік:патрульдік A1 ; ! ""
оп%-оңай:оп%-оңай A1 ; ! ""
мерзімдік:мерзімдік A1 ; ! ""
материалдық%-техникалық:материалдық%-техникалық A1 ; ! ""
көпқабатты:көпқабатты A1 ; ! ""
коммуникациялық:коммуникациялық A1 ; ! ""
индустриалды%-инновациялық:индустриалды%-инновациялық A1 ; ! ""
дыбыстық:дыбыстық A1 ; ! ""
бойғы:бойғы A1 ; ! ""
шайбалы:шайбалы A1 ; ! ""
үлкенді%-кішілі:үлкенді%-кішілі A1 ; ! ""
тылсым:тылсым A1 ; ! ""
топтық:топтық A1 ; ! ""
тарихи%-мәдени:тарихи%-мәдени A1 ; ! ""
сұрғылт:сұрғылт A1 ; ! ""
сұп%-сұр:сұп%-сұр A1 ; ! ""
сайлауалды:сайлауалды A1 ; ! ""
регулярлы:регулярлы A1 ; ! ""
перинаталды:перинаталды A1 ; ! ""
ортаншы:ортаншы A1 ; ! ""
қоңырқай:қоңырқай A1 ; ! ""
кассациялық:кассациялық A1 ; ! ""
заңгерлік:заңгерлік A1 ; ! ""
әзірбайжандық:әзірбайжандық A1 ; ! ""
дел%-сал:дел%-сал A1 ; ! ""
гастролдік:гастролдік A1 ; ! ""
балғын:балғын A1 ; ! ""
этносаралық:этносаралық A1 ; ! ""
ықшам:ықшам A1 ; ! ""
фирмалық:фирмалық A1 ; ! ""
ұсынымдық:ұсынымдық A1 ; ! ""
түйткілді:түйткілді A1 ; ! ""
тәнті:тәнті A1 ; ! ""
секпіл:секпіл A1 ; ! ""
сауапты:сауапты A1 ; ! ""
саламатты:саламатты A1 ; ! ""
рейтингтік:рейтингтік A1 ; ! ""
программалық:программалық A1 ; ! ""
пәтерлік:пәтерлік A1 ; ! ""
парламентаралық:парламентаралық A1 ; ! ""
ояу:ояу A1 ; ! ""
онкологиялық:онкологиялық A1 ; ! ""
өжет:өжет A1 ; ! ""
қарағандылық:қарағандылық A1 ; ! ""
жұрдай:жұрдай A1 ; ! ""
әудем:әудем A1 ; ! ""
әлсін:әлсін A1 ; ! ""
бурыл:бурыл A1 ; ! ""
бөрте:бөрте A1 ; ! ""
басыбайлы:басыбайлы A1 ; ! ""
балбал:балбал A1 ; ! ""
атпал:атпал A1 ; ! ""
археологиялық%-этнографиялық:археологиялық%-этнографиялық A1 ; ! ""
аймақаралық:аймақаралық A1 ; ! ""
эксперименттік:эксперименттік A1 ; ! ""
ықылым:ықылым A1 ; ! ""
шытырман:шытырман A1 ; ! ""
шымқай:шымқай A1 ; ! ""
хас:хас A1 ; ! ""
фермерлік:фермерлік A1 ; ! ""
түстік%-графикалық:түстік%-графикалық A1 ; ! ""
түрлі%-түрлі:түрлі%-түрлі A1 ; ! ""
тұлғалық:тұлғалық A1 ; ! ""
төте:төте A1 ; ! ""
тілеулес:тілеулес A1 ; ! ""
стационарлық:стационарлық A1 ; ! ""
сервистік:сервистік A1 ; ! ""
сапалық:сапалық A1 ; ! ""
пленарлық:пленарлық A1 ; ! ""
пилоттық:пилоттық A1 ; ! ""
париждік:париждік A1 ; ! ""
нотариаттық:нотариаттық A1 ; ! ""
мәдени%-гуманитарлық:мәдени%-гуманитарлық A1 ; ! ""
маңдайалды:маңдайалды A1 ; ! ""
құлаш:құлаш A1 ; ! ""
құжаттамалық:құжаттамалық A1 ; ! ""
көпбалалы:көпбалалы A1 ; ! ""
қоғамдық%-саяси:қоғамдық%-саяси A1 ; ! ""
кісендеулі:кісендеулі A1 ; ! ""
кәсіптік%-техникалық:кәсіптік%-техникалық A1 ; ! ""
жария%-құқықтық:жария%-құқықтық A1 ; ! ""
еуроатлантикалық:еуроатлантикалық A1 ; ! ""
әрқилы:әрқилы A1 ; ! ""
әкімшілік%-аумақтық:әкімшілік%-аумақтық A1 ; ! ""
дархан:дархан A1 ; ! ""
геосаяси:геосаяси A1 ; ! ""
бұралқы:бұралқы A1 ; ! ""
атыраулық:атыраулық A1 ; ! ""
шымкенттік:шымкенттік A1 ; ! ""
шора:шора A1 ; ! ""
шақырымдық:шақырымдық A1 ; ! ""
ұтқыр:ұтқыр A1 ; ! ""
украиналық:украиналық A1 ; ! ""
үзік:үзік A1 ; ! ""
толағай:толағай A1 ; ! ""
тату%-тәтті:тату%-тәтті A1 ; ! ""
тарғыл:тарғыл A1 ; ! ""
талай%-талай:талай%-талай A1 ; ! ""
сызықтық:сызықтық A1 ; ! ""
сұрыпты:сұрыпты A1 ; ! ""
спутниктік:спутниктік A1 ; ! ""
сметалық:сметалық A1 ; ! ""
сәске:сәске A1 ; ! ""
саяси%-экономикалық:саяси%-экономикалық A1 ; ! ""
сар:сар A1 ; ! ""
сап%-сары:сап%-сары A1 ; ! ""
рекреациялық:рекреациялық A1 ; ! ""
прокурорлық:прокурорлық A1 ; ! ""
проблемалық:проблемалық A1 ; ! ""
оншақты:оншақты A1 ; ! ""
өзбекстандық:өзбекстандық A1 ; ! ""
нөпір:нөпір A1 ; ! ""
лениншіл:лениншіл A1 ; ! ""
криминогендік:криминогендік A1 ; ! ""
қотыр:қотыр A1 ; ! ""
конфессиялық:конфессиялық A1 ; ! ""
контрабандалық:контрабандалық A1 ; ! ""
қоңқақ:қоңқақ A1 ; ! ""
кондитерлік:кондитерлік A1 ; ! ""
көкпеңбек:көкпеңбек A1 ; ! ""
көкейтесті:көкейтесті A1 ; ! ""
келілік:келілік A1 ; ! ""
келелі:келелі A1 ; ! ""
қауқарлы:қауқарлы A1 ; ! ""
қатігез:қатігез A1 ; ! ""
катарлық:катарлық A1 ; ! ""
қаракөз:қаракөз A1 ; ! ""
канадалық:канадалық A1 ; ! ""
қазақи:қазақи A1 ; ! ""
ипотекалық:ипотекалық A1 ; ! ""
интерактивтік:интерактивтік A1 ; ! ""
жылаулы:жылаулы A1 ; ! ""
жалдамалы:жалдамалы A1 ; ! ""
жайдақ:жайдақ A1 ; ! ""
әшейін:әшейін A1 ; ! ""
әскери%-патриоттық:әскери%-патриоттық A1 ; ! ""
әлеуметтік%-саяси:әлеуметтік%-саяси A1 ; ! ""
әлеуметтік%-кәсіпкерлік:әлеуметтік%-кәсіпкерлік A1 ; ! ""
әкімшілік%-техникалық:әкімшілік%-техникалық A1 ; ! ""
дүйім:дүйім A1 ; ! ""
дінаралық:дінаралық A1 ; ! ""
гендерлік:гендерлік A1 ; ! ""
газ%-химиялық:газ%-химиялық A1 ; ! ""
вахталық:вахталық A1 ; ! ""
бүкілдүниежүзілік:бүкілдүниежүзілік A1 ; ! ""
біртекті:біртекті A1 ; ! ""
бағзы:бағзы A1 ; ! ""
аудиторлық:аудиторлық A1 ; ! ""
атышулы:атышулы A1 ; ! ""
амбулаториялық:амбулаториялық A1 ; ! ""
алыс%-жақын:алыс%-жақын A1 ; ! ""
ақбоз:ақбоз A1 ; ! ""
азын%-аулақ:азын%-аулақ A1 ; ! ""
азалы:азалы A1 ; ! ""
ығы%-жығы:ығы%-жығы A1 ; ! ""
шүңет:шүңет A1 ; ! ""
шүйгін:шүйгін A1 ; ! ""
шарттық:шарттық A1 ; ! ""
шағырмақ:шағырмақ A1 ; ! ""
һарам:һарам A1 ; ! ""
хақылы:хақылы A1 ; ! ""
фундаменталды:фундаменталды A1 ; ! ""
фольклорлық%-этнографиялық:фольклорлық%-этнографиялық A1 ; ! ""
ұшан%-теңіз:ұшан%-теңіз A1 ; ! ""
ұлттық%-мәдени:ұлттық%-мәдени A1 ; ! ""
тып%-тыныш:тып%-тыныш A1 ; ! ""
тұп%-тұнық:тұп%-тұнық A1 ; ! ""
тұқымдық:тұқымдық A1 ; ! ""
түйек:түйек A1 ; ! ""
тонналық:тонналық A1 ; ! ""
тобылғылы:тобылғылы A1 ; ! ""
техногенді:техногенді A1 ; ! ""
техникалық%-экономикалық:техникалық%-экономикалық A1 ; ! ""
тестілік:тестілік A1 ; ! ""
теологиялық:теологиялық A1 ; ! ""
теңбіл:теңбіл A1 ; ! ""
телекоммуникациялық:телекоммуникациялық A1 ; ! ""
телевизиялық:телевизиялық A1 ; ! ""
творчестволық:творчестволық A1 ; ! ""
тас%-талқан:тас%-талқан A1 ; ! ""
тасбауыр:тасбауыр A1 ; ! ""
тарауих:тарауих A1 ; ! ""
сыралғы:сыралғы A1 ; ! ""
сыныптамалық:сыныптамалық A1 ; ! ""
сыни:сыни A1 ; ! ""
сұп%-суық:сұп%-суық A1 ; ! ""
стилистикалық:стилистикалық A1 ; ! ""
сояу:сояу A1 ; ! ""
сом:сом A1 ; ! ""
соқталдай:соқталдай A1 ; ! ""
скринингтік:скринингтік A1 ; ! ""
сенсорлық:сенсорлық A1 ; ! ""
селекциялық:селекциялық A1 ; ! ""
сарабдал:сарабдал A1 ; ! ""
санитарлық%-эпидемиологиялық:санитарлық%-эпидемиологиялық A1 ; ! ""
ресурстық:ресурстық A1 ; ! ""
рейдтік:рейдтік A1 ; ! ""
пәленбай:пәленбай A1 ; ! ""
патронаттық:патронаттық A1 ; ! ""
патенттік:патенттік A1 ; ! ""
өткіншек:өткіншек A1 ; ! ""
өңіраралық:өңіраралық A1 ; ! ""
оңды%-солды:оңды%-солды A1 ; ! ""
оқу%-өндірістік:оқу%-өндірістік A1 ; ! ""
нар:нар A1 ; ! ""
мұншалықты:мұншалықты A1 ; ! ""
мультимедиалық:мультимедиалық A1 ; ! ""
мүлтіксіз:мүлтіксіз A1 ; ! ""
монополистік:монополистік A1 ; ! ""
минуттық:минуттық A1 ; ! ""
миллиметрлік:миллиметрлік A1 ; ! ""
мес:мес A1 ; ! ""
мәңгүрт:мәңгүрт A1 ; ! ""
мектепішілік:мектепішілік A1 ; ! ""
малдәрігерлік:малдәрігерлік A1 ; ! ""
магниттік:магниттік A1 ; ! ""
литрлік:литрлік A1 ; ! ""
лауазымдық:лауазымдық A1 ; ! ""
қырғызстандық:қырғызстандық A1 ; ! ""
қызылордалық:қызылордалық A1 ; ! ""
құрулы:құрулы A1 ; ! ""
құрлықаралық:құрлықаралық A1 ; ! ""
құжаттық:құжаттық A1 ; ! ""
криминалистикалық:криминалистикалық A1 ; ! ""
корейлік:корейлік A1 ; ! ""
көнекөз:көнекөз A1 ; ! ""
комедиялық:комедиялық A1 ; ! ""
көкжал:көкжал A1 ; ! ""
көзіқарақты:көзіқарақты A1 ; ! ""
қатпар%-қатпар:қатпар%-қатпар A1 ; ! ""
қарымта:қарымта A1 ; ! ""
қаржылық%-экономикалық:қаржылық%-экономикалық A1 ; ! ""
қанқұйлы:қанқұйлы A1 ; ! ""
қан%-жоса:қан%-жоса A1 ; ! ""
ірі%-ірі:ірі%-ірі A1 ; ! ""
инфрақұрылымдық:инфрақұрылымдық A1 ; ! ""
инфекциялық:инфекциялық A1 ; ! ""
интервенциялық:интервенциялық A1 ; ! ""
иммундық:иммундық A1 ; ! ""
зауал:зауал A1 ; ! ""
заңғар:заңғар A1 ; ! ""
зайырлылық:зайырлылық A1 ; ! ""
жырынды:жырынды A1 ; ! ""
жексенбілік:жексенбілік A1 ; ! ""
жедел%-іздестіру:жедел%-іздестіру A1 ; ! ""
жаюлы:жаюлы A1 ; ! ""
жауыр:жауыр A1 ; ! ""
жауаптылық:жауаптылық A1 ; ! ""
жатаған:жатаған A1 ; ! ""
жап%-жас:жап%-жас A1 ; ! ""
жамбылдық:жамбылдық A1 ; ! ""
жалпықалалық:жалпықалалық A1 ; ! ""
жайдары:жайдары A1 ; ! ""
жағал:жағал A1 ; ! ""
әскери%-техникалық:әскери%-техникалық A1 ; ! ""
есірткілік:есірткілік A1 ; ! ""
әйдік:әйдік A1 ; ! ""
діни%-рухани:діни%-рухани A1 ; ! ""
диссертациялық:диссертациялық A1 ; ! ""
диспетчерлік:диспетчерлік A1 ; ! ""
диспансерлік:диспансерлік A1 ; ! ""
дипломаттық:дипломаттық A1 ; ! ""
деректік:деректік A1 ; ! ""
ғылыми%-технологиялық:ғылыми%-технологиялық A1 ; ! ""
ғылыми%-өндірістік:ғылыми%-өндірістік A1 ; ! ""
вирустық:вирустық A1 ; ! ""
визалық:визалық A1 ; ! ""
бейбітсүйгіш:бейбітсүйгіш A1 ; ! ""
бәз%-баяғы:бәз%-баяғы A1 ; ! ""
бақилық:бақилық A1 ; ! ""
бадырақ:бадырақ A1 ; ! ""
ауызғы:ауызғы A1 ; ! ""
аттестациялық:аттестациялық A1 ; ! ""
арқандаулы:арқандаулы A1 ; ! ""
аңырақай:аңырақай A1 ; ! ""
анимациялық:анимациялық A1 ; ! ""
алшақ:алшақ A1 ; ! ""
адвалорлық:адвалорлық A1 ; ! ""
агроөндірістік:агроөндірістік A1 ; ! ""
автоматтық:автоматтық A1 ; ! ""
ювеналдық:ювеналдық A1 ; ! ""
этногенез:этногенез A1 ; ! ""
этникааралық:этникааралық A1 ; ! ""
этажды:этажды A1 ; ! ""
эстрадалық:эстрадалық A1 ; ! ""
энергия%-ақпараттық:энергия%-ақпараттық A1 ; ! ""
электрөткізгіш:электрөткізгіш A1 ; ! ""
ып%-ыстық:ып%-ыстық A1 ; ! ""
шыли:шыли A1 ; ! ""
шұнақ:шұнақ A1 ; ! ""
шорай:шорай A1 ; ! ""
шоқ%-шоқ:шоқ%-шоқ A1 ; ! ""
шіңкілдек:шіңкілдек A1 ; ! ""
шідерлеулі:шідерлеулі A1 ; ! ""
шимай:шимай A1 ; ! ""
шегір:шегір A1 ; ! ""
шашау:шашау A1 ; ! ""
шат%-шадыман:шат%-шадыман A1 ; ! ""
шаруашылықтық:шаруашылықтық A1 ; ! ""
шаптырым:шаптырым A1 ; ! ""
шапқыншыл:шапқыншыл A1 ; ! ""
шақа:шақа A1 ; ! ""
шабдар:шабдар A1 ; ! ""
чехиялық:чехиялық A1 ; ! ""
халықтық%-демократиялық:халықтық%-демократиялық A1 ; ! ""
халалдың:халалдың A1 ; ! ""
фритредерлік:фритредерлік A1 ; ! ""
француздық:француздық A1 ; ! ""
федеративті:федеративті A1 ; ! ""
фармокорезистенді:фармокорезистенді A1 ; ! ""
үшкіл:үшкіл A1 ; ! ""
үшжақты:үшжақты A1 ; ! ""
ұшан:ұшан A1 ; ! ""
ұрымтал:ұрымтал A1 ; ! ""
ұп%-ұзын:ұп%-ұзын A1 ; ! ""
үлкен%-үлкен:үлкен%-үлкен A1 ; ! ""
ұлан%-ғайыр:ұлан%-ғайыр A1 ; ! ""
украиндық:украиндық A1 ; ! ""
ұйымдық%-құқықтық:ұйымдық%-құқықтық A1 ; ! ""
ұйымдастыру%-аумақтық:ұйымдастыру%-аумақтық A1 ; ! ""
үй%-коммуналдық:үй%-коммуналдық A1 ; ! ""
ұзын%-сонар:ұзын%-сонар A1 ; ! ""
тырнақалды:тырнақалды A1 ; ! ""
тым%-тырыс:тым%-тырыс A1 ; ! ""
түтек:түтек A1 ; ! ""
тұрбалы:тұрбалы A1 ; ! ""
тұқымқуалаушылық:тұқымқуалаушылық A1 ; ! ""
түйдек:түйдек A1 ; ! ""
трансұлттық:трансұлттық A1 ; ! ""
тоталитарлық:тоталитарлық A1 ; ! ""
төртбақ:төртбақ A1 ; ! ""
торқа:торқа A1 ; ! ""
топографиялық%-геодезиялық:топографиялық%-геодезиялық A1 ; ! ""
толайым:толайым A1 ; ! ""
типтес:типтес A1 ; ! ""
тесттік:тесттік A1 ; ! ""
телегей:телегей A1 ; ! ""
тегеурінді:тегеурінді A1 ; ! ""
тарифтік%-біліктілік:тарифтік%-біліктілік A1 ; ! ""
тарамыс:тарамыс A1 ; ! ""
тарам%-тарам:тарам%-тарам A1 ; ! ""
тапа:тапа A1 ; ! ""
тантық:тантық A1 ; ! ""
таң%-тамаша:таң%-тамаша A1 ; ! ""
таң%-тамашамын:таң%-тамашамын A1 ; ! ""
талшықтық:талшықтық A1 ; ! ""
тағылымды:тағылымды A1 ; ! ""
сюжеттік:сюжеттік A1 ; ! ""
сырқынды:сырқынды A1 ; ! ""
сынықшылық:сынықшылық A1 ; ! ""
сыбайластық:сыбайластық A1 ; ! ""
суырыпсалмалық:суырыпсалмалық A1 ; ! ""
суниттік:суниттік A1 ; ! ""
сужүрек:сужүрек A1 ; ! ""
сұғанақ:сұғанақ A1 ; ! ""
субьективті:субьективті A1 ; ! ""
спринтерлік:спринтерлік A1 ; ! ""
спирттік:спирттік A1 ; ! ""
сот%-медициналық:сот%-медициналық A1 ; ! ""
сот%-құқықтық:сот%-құқықтық A1 ; ! ""
сора%-сора:сора%-сора A1 ; ! ""
сөкет:сөкет A1 ; ! ""
словениялық:словениялық A1 ; ! ""
скандинавиялық:скандинавиялық A1 ; ! ""
сірі:сірі A1 ; ! ""
сирақ:сирақ A1 ; ! ""
симуляциялық:симуляциялық A1 ; ! ""
сектанттық:сектанттық A1 ; ! ""
саяси%-құқықтық:саяси%-құқықтық A1 ; ! ""
саумысың:саумысың A1 ; ! ""
сауап:сауап A1 ; ! ""
сарғылт:сарғылт A1 ; ! ""
сара:сара A1 ; ! ""
сап%-салмақты:сап%-салмақты A1 ; ! ""
самай:самай A1 ; ! ""
салулы:салулы A1 ; ! ""
сайланбалы:сайланбалы A1 ; ! ""
с2:с2 A1 ; ! ""
с1:с1 A1 ; ! ""
румыниялық:румыниялық A1 ; ! ""
рұқсатнамалық:рұқсатнамалық A1 ; ! ""
репродуктивті:репродуктивті A1 ; ! ""
рахат:рахат A1 ; ! ""
психотроптық:психотроптық A1 ; ! ""
процессуалды:процессуалды A1 ; ! ""
продюсерлік:продюсерлік A1 ; ! ""
прогрессивті:прогрессивті A1 ; ! ""
почталық:почталық A1 ; ! ""
португалдық:португалдық A1 ; ! ""
полициялық:полициялық A1 ; ! ""
плей%-офф:плей%-офф A1 ; ! ""
пәс:пәс A1 ; ! ""
паллиативтік:паллиативтік A1 ; ! ""
павлодарлық:павлодарлық A1 ; ! ""
офицерлік:офицерлік A1 ; ! ""
оттавалық:оттавалық A1 ; ! ""
өтілі:өтілі A1 ; ! ""
осындайлық:осындайлық A1 ; ! ""
оспақ:оспақ A1 ; ! ""
ортағасырлық:ортағасырлық A1 ; ! ""
ортаазиялық:ортаазиялық A1 ; ! ""
орнитологиялық:орнитологиялық A1 ; ! ""
өнегелік:өнегелік A1 ; ! ""
омбы:омбы A1 ; ! ""
оқу%-танымдық:оқу%-танымдық A1 ; ! ""
оқу%-әдістемелік:оқу%-әдістемелік A1 ; ! ""
озбыр:озбыр A1 ; ! ""
образдық:образдық A1 ; ! ""
нышаналы:нышаналы A1 ; ! ""
нормативтік%-құқықтық:нормативтік%-құқықтық A1 ; ! ""
номенклатуралық:номенклатуралық A1 ; ! ""
нөлдік:нөлдік A1 ; ! ""
нән:нән A1 ; ! ""
натуралдық:натуралдық A1 ; ! ""
нарцисс:нарцисс A1 ; ! ""
назды:назды A1 ; ! ""
мұншалық:мұншалық A1 ; ! ""
мұңдас:мұңдас A1 ; ! ""
мүбәрәк:мүбәрәк A1 ; ! ""
мөп%-мөлдір:мөп%-мөлдір A1 ; ! ""
монетарлы:монетарлы A1 ; ! ""
молекулярлық%-генетикалық:молекулярлық%-генетикалық A1 ; ! ""
мемориялдық:мемориялдық A1 ; ! ""
мемлекеттік%-жеке:мемлекеттік%-жеке A1 ; ! ""
матрицалық:матрицалық A1 ; ! ""
марқа:марқа A1 ; ! ""
манипуляциялауыш:манипуляциялауыш A1 ; ! ""
малилік:малилік A1 ; ! ""
майса:майса A1 ; ! ""
майдандық:майдандық A1 ; ! ""
мазмұндық:мазмұндық A1 ; ! ""
ләзім:ләзім A1 ; ! ""
қысыр:қысыр A1 ; ! ""
қысылтаяң:қысылтаяң A1 ; ! ""
қыстайғы:қыстайғы A1 ; ! ""
қыршын:қыршын A1 ; ! ""
қырғи%-қабақ:қырғи%-қабақ A1 ; ! ""
қым%-қиғаш:қым%-қиғаш A1 ; ! ""
қылаң:қылаң A1 ; ! ""
қызылшақа:қызылшақа A1 ; ! ""
қызылды%-жасылды:қызылды%-жасылды A1 ; ! ""
курстық:курстық A1 ; ! ""
қурайлы:қурайлы A1 ; ! ""
құптан:құптан A1 ; ! ""
құп%-қу:құп%-қу A1 ; ! ""
күншілік:күншілік A1 ; ! ""
құндық:құндық A1 ; ! ""
күлсары:күлсары A1 ; ! ""
құйтырқы:құйтырқы A1 ; ! ""
күйбең:күйбең A1 ; ! ""
қорытқы:қорытқы A1 ; ! ""
қорасан:қорасан A1 ; ! ""
көпсатылы:көпсатылы A1 ; ! ""
көп%-көп:көп%-көп A1 ; ! ""
контраварианттық:контраварианттық A1 ; ! ""
консалтингтік:консалтингтік A1 ; ! ""
коммуналды:коммуналды A1 ; ! ""
көкшетаулық:көкшетаулық A1 ; ! ""
көкбет:көкбет A1 ; ! ""
кітапханалық:кітапханалық A1 ; ! ""
кіселі:кіселі A1 ; ! ""
километрлік:километрлік A1 ; ! ""
кешендік:кешендік A1 ; ! ""
керндік:керндік A1 ; ! ""
кердең:кердең A1 ; ! ""
кеңістіктік:кеңістіктік A1 ; ! ""
кәнігі:кәнігі A1 ; ! ""
кең%-байтақ:кең%-байтақ A1 ; ! ""
кемшін:кемшін A1 ; ! ""
кезеңдік:кезеңдік A1 ; ! ""
квазимемлекеттік:квазимемлекеттік A1 ; ! ""
қауымдық:қауымдық A1 ; ! ""
қат%-қабат:қат%-қабат A1 ; ! ""
қас%-қағым:қас%-қағым A1 ; ! ""
қаржы%-экономикалық:қаржы%-экономикалық A1 ; ! ""
қарбалас:қарбалас A1 ; ! ""
қарақты:қарақты A1 ; ! ""
қарайғы:қарайғы A1 ; ! ""
қағым:қағым A1 ; ! ""
қабат%-қабат:қабат%-қабат A1 ; ! ""
ірілі%-ұсақты:ірілі%-ұсақты A1 ; ! ""
ілкі:ілкі A1 ; ! ""
ишік:ишік A1 ; ! ""
ислами:ислами A1 ; ! ""
инструменталдық:инструменталдық A1 ; ! ""
инерциалдық:инерциалдық A1 ; ! ""
инертті:инертті A1 ; ! ""
индустриялды%-инновациялық:индустриялды%-инновациялық A1 ; ! ""
индустриялды:индустриялды A1 ; ! ""
зияткерлік%-инновациялық:зияткерлік%-инновациялық A1 ; ! ""
зәре:зәре A1 ; ! ""
жып%-жылы:жып%-жылы A1 ; ! ""
журналистік:журналистік A1 ; ! ""
жұпыны:жұпыны A1 ; ! ""
жұптық:жұптық A1 ; ! ""
жұп%-жұмсақ:жұп%-жұмсақ A1 ; ! ""
жұп%-жұқа:жұп%-жұқа A1 ; ! ""
жошын:жошын A1 ; ! ""
жиһанкез:жиһанкез A1 ; ! ""
жерсеріктік:жерсеріктік A1 ; ! ""
жеке%-дара:жеке%-дара A1 ; ! ""
жап%-жарық:жап%-жарық A1 ; ! ""
жантүршігерлік:жантүршігерлік A1 ; ! ""
жанрлық:жанрлық A1 ; ! ""
жалынышты:жалынышты A1 ; ! ""
жалпыазаматтық:жалпыазаматтық A1 ; ! ""
жалғызбасты:жалғызбасты A1 ; ! ""
жазғытұрымғы:жазғытұрымғы A1 ; ! ""
жағал%-жағал:жағал%-жағал A1 ; ! ""
жабырқаңқы:жабырқаңқы A1 ; ! ""
еурокубок:еурокубок A1 ; ! ""
еркектік:еркектік A1 ; ! ""
әнеукүнгі:әнеукүнгі A1 ; ! ""
еліктегіш:еліктегіш A1 ; ! ""
әлем%-жәлем:әлем%-жәлем A1 ; ! ""
әлгідей:әлгідей A1 ; ! ""
екіұшты:екіұшты A1 ; ! ""
әзербайжандық:әзербайжандық A1 ; ! ""
әжептеуір:әжептеуір A1 ; ! ""
европалық:европалық A1 ; ! ""
дүр:дүр A1 ; ! ""
дүниетанушылық:дүниетанушылық A1 ; ! ""
дулы:дулы A1 ; ! ""
дөп%-дөңгелек:дөп%-дөңгелек A1 ; ! ""
дөнгелек:дөнгелек A1 ; ! ""
діни%-адамгершілік:діни%-адамгершілік A1 ; ! ""
дипломдық:дипломдық A1 ; ! ""
дәулескер:дәулескер A1 ; ! ""
дат:дат A1 ; ! ""
ғылыми%-практикалық:ғылыми%-практикалық A1 ; ! ""
ғұрыптық:ғұрыптық A1 ; ! ""
гранттық:гранттық A1 ; ! ""
гидромелиоративтік%-құрылыс:гидромелиоративтік%-құрылыс A1 ; ! ""
ғарып:ғарып A1 ; ! ""
гала:гала A1 ; ! ""
вокальдық:вокальдық A1 ; ! ""
вице:вице A1 ; ! ""
виктимологиялық:виктимологиялық A1 ; ! ""
вертикаль:вертикаль A1 ; ! ""
в2:в2 A1 ; ! ""
в1:в1 A1 ; ! ""
бұрнағы:бұрнағы A1 ; ! ""
буалдыр:буалдыр A1 ; ! ""
буаз:буаз A1 ; ! ""
бозғыл:бозғыл A1 ; ! ""
бітімдес:бітімдес A1 ; ! ""
бірді%-екілі:бірді%-екілі A1 ; ! ""
бишілік:бишілік A1 ; ! ""
бесжылдық:бесжылдық A1 ; ! ""
бәлен:бәлен A1 ; ! ""
бейспецификалық:бейспецификалық A1 ; ! ""
бейжіндік:бейжіндік A1 ; ! ""
бей%-берекет:бей%-берекет A1 ; ! ""
батысқазақстандық:батысқазақстандық A1 ; ! ""
бастамашыл:бастамашыл A1 ; ! ""
басқалай:басқалай A1 ; ! ""
балдық:балдық A1 ; ! ""
бакулық:бакулық A1 ; ! ""
бақуатты:бақуатты A1 ; ! ""
бақуат:бақуат A1 ; ! ""
ашық%-шашық:ашық%-шашық A1 ; ! ""
африкалық:африкалық A1 ; ! ""
аусыл:аусыл A1 ; ! ""
армысың:армысың A1 ; ! ""
арғы%-бергі:арғы%-бергі A1 ; ! ""
апаттық:апаттық A1 ; ! ""
апалы%-сіңлілі:апалы%-сіңлілі A1 ; ! ""
антропургиялық:антропургиялық A1 ; ! ""
аннуитеттік:аннуитеттік A1 ; ! ""
ангиографиялық:ангиографиялық A1 ; ! ""
амортизациялық:амортизациялық A1 ; ! ""
ақшаңқан:ақшаңқан A1 ; ! ""
акциздік:акциздік A1 ; ! ""
актуалды:актуалды A1 ; ! ""
ақпараттық%-сараптамалық:ақпараттық%-сараптамалық A1 ; ! ""
ақпараттық%-насихат:ақпараттық%-насихат A1 ; ! ""
айтқыш:айтқыш A1 ; ! ""
аз%-маз:аз%-маз A1 ; ! ""
азды%-көпті:азды%-көпті A1 ; ! ""
азанғы:азанғы A1 ; ! ""
азаматтық%-құқықтық:азаматтық%-құқықтық A1 ; ! ""
адуын:адуын A1 ; ! ""
адронды:адронды A1 ; ! ""
ағалық:ағалық A1 ; ! ""
ағалы%-інілі:ағалы%-інілі A1 ; ! ""
а2:а2 A1 ; ! ""
а1:а1 A1 ; ! ""
ямайкалық:ямайкалық A1 ; ! ""
юнондық:юнондық A1 ; ! ""
этноромантикалық:этноромантикалық A1 ; ! ""
этно%-мемориалдық:этно%-мемориалдық A1 ; ! ""
этно%-мәдени:этно%-мәдени A1 ; ! ""
этнодемографиялық:этнодемографиялық A1 ; ! ""
этногенетикалық:этногенетикалық A1 ; ! ""
эталондық:эталондық A1 ; ! ""
эпостық:эпостық A1 ; ! ""
эпидемиелогиялық:эпидемиелогиялық A1 ; ! ""
эндоскопиялық:эндоскопиялық A1 ; ! ""
эмперикалық:эмперикалық A1 ; ! ""
эмоционалды:эмоционалды A1 ; ! ""
элиталық:элиталық A1 ; ! ""
электролизді:электролизді A1 ; ! ""
электродиодты:электродиодты A1 ; ! ""
элективтік:элективтік A1 ; ! ""
экстенсивті:экстенсивті A1 ; ! ""
эксперименталды:эксперименталды A1 ; ! ""
эксперименталдық:эксперименталдық A1 ; ! ""
эксклюзивті:эксклюзивті A1 ; ! ""
экологиялық%-экономикалық:экологиялық%-экономикалық A1 ; ! ""
эквивалентті:эквивалентті A1 ; ! ""
эквадорлық:эквадорлық A1 ; ! ""
ысқаяқ:ысқаяқ A1 ; ! ""
ыңыршақ:ыңыршақ A1 ; ! ""
ынтықпыз:ынтықпыз A1 ; ! ""
ыңғыл%-жыңғылды:ыңғыл%-жыңғылды A1 ; ! ""
ымыра%-бейбіт:ымыра%-бейбіт A1 ; ! ""
ымдас:ымдас A1 ; ! ""
ызбарлы:ызбарлы A1 ; ! ""
шытымыр:шытымыр A1 ; ! ""
шыт:шыт A1 ; ! ""
шыңылтыр:шыңылтыр A1 ; ! ""
шымыр:шымыр A1 ; ! ""
шымшытырық:шымшытырық A1 ; ! ""
шықылдақ:шықылдақ A1 ; ! ""
шығарғыш:шығарғыш A1 ; ! ""
шуылдақ:шуылдақ A1 ; ! ""
шұрық%-шұрық:шұрық%-шұрық A1 ; ! ""
шұқыма:шұқыма A1 ; ! ""
шүйгінді:шүйгінді A1 ; ! ""
шұғыл%-криминалды:шұғыл%-криминалды A1 ; ! ""
шұғыл%-іздестіру:шұғыл%-іздестіру A1 ; ! ""
шұбақ:шұбақ A1 ; ! ""
шуақ:шуақ A1 ; ! ""
шошымал:шошымал A1 ; ! ""
шоштақ:шоштақ A1 ; ! ""
шоп%-шолақ:шоп%-шолақ A1 ; ! ""
шонданай:шонданай A1 ; ! ""
шолжың:шолжың A1 ; ! ""
шоқынды:шоқынды A1 ; ! ""
шодыр:шодыр A1 ; ! ""
шиті:шиті A1 ; ! ""
шеткері:шеткері A1 ; ! ""
шетен:шетен A1 ; ! ""
шемеле:шемеле A1 ; ! ""
шәйі:шәйі A1 ; ! ""
шегелеулі:шегелеулі A1 ; ! ""
швейцариялық:швейцариялық A1 ; ! ""
шашық:шашық A1 ; ! ""
шахталық:шахталық A1 ; ! ""
шарттық%-құқықтық:шарттық%-құқықтық A1 ; ! ""
шариғи:шариғи A1 ; ! ""
шарбы:шарбы A1 ; ! ""
шарадам:шарадам A1 ; ! ""
шаппа%-шап:шаппа%-шап A1 ; ! ""
шаңдақ:шаңдақ A1 ; ! ""
шалт:шалт A1 ; ! ""
шалқиялық:шалқиялық A1 ; ! ""
шалғайлау:шалғайлау A1 ; ! ""
шала%-таныс:шала%-таныс A1 ; ! ""
шалақазақ:шалақазақ A1 ; ! ""
шала%-жансар:шала%-жансар A1 ; ! ""
шақатты:шақатты A1 ; ! ""
шадыман:шадыман A1 ; ! ""
шағалы:шағалы A1 ; ! ""
шағал:шағал A1 ; ! ""
чикаголық:чикаголық A1 ; ! ""
чехославакиялық:чехославакиялық A1 ; ! ""
чемпиондық:чемпиондық A1 ; ! ""
цифрлік:цифрлік A1 ; ! ""
церебральды:церебральды A1 ; ! ""
центристік:центристік A1 ; ! ""
хорватиялық:хорватиялық A1 ; ! ""
хоккейный:хоккейный A1 ; ! ""
хашимиттік:хашимиттік A1 ; ! ""
хаостық:хаостық A1 ; ! ""
ханифаттық:ханифаттық A1 ; ! ""
ханафилік:ханафилік A1 ; ! ""
халықтық%-эпикалық:халықтық%-эпикалық A1 ; ! ""
халықаралық%-құқық:халықаралық%-құқық A1 ; ! ""
халифаттық:халифаттық A1 ; ! ""
халалға:халалға A1 ; ! ""
футбольный:футбольный A1 ; ! ""
функциональдық:функциональдық A1 ; ! ""
функционалдық%-прагматикалық:функционалдық%-прагматикалық A1 ; ! ""
фундаментальдық:фундаментальдық A1 ; ! ""
формалды:формалды A1 ; ! ""
фондық:фондық A1 ; ! ""
флористика:флористика A1 ; ! ""
фискальды:фискальды A1 ; ! ""
фирмаішілік:фирмаішілік A1 ; ! ""
филармониялық:филармониялық A1 ; ! ""
фиброоптикалық:фиброоптикалық A1 ; ! ""
феруза:феруза A1 ; ! ""
фасадтық:фасадтық A1 ; ! ""
фабрикатты:фабрикатты A1 ; ! ""
ұшы%-қиыр:ұшы%-қиыр A1 ; ! ""
үшті%-күйлі:үшті%-күйлі A1 ; ! ""
ұшқары:ұшқары A1 ; ! ""
үрлемелі:үрлемелі A1 ; ! ""
үреген:үреген A1 ; ! ""
үргеніш:үргеніш A1 ; ! ""
үпір%-шүпір:үпір%-шүпір A1 ; ! ""
унитарлы:унитарлы A1 ; ! ""
үнемшілдік:үнемшілдік A1 ; ! ""
унарлық:унарлық A1 ; ! ""
үміттіміз:үміттіміз A1 ; ! ""
улы%-шулы:улы%-шулы A1 ; ! ""
ұлыбританиялық:ұлыбританиялық A1 ; ! ""
ұлттық%-территориялық:ұлттық%-территориялық A1 ; ! ""
үлпілдек:үлпілдек A1 ; ! ""
үлпе:үлпе A1 ; ! ""
үлкен%-кіші:үлкен%-кіші A1 ; ! ""
үлескерлік:үлескерлік A1 ; ! ""
ұлан%-байтақ:ұлан%-байтақ A1 ; ! ""
ұйын%-құйын:ұйын%-құйын A1 ; ! ""
ұйымдастыру%-инспекторлық:ұйымдастыру%-инспекторлық A1 ; ! ""
ұйымдастыру%-әдістемелік:ұйымдастыру%-әдістемелік A1 ; ! ""
үйлесімдікті:үйлесімдікті A1 ; ! ""
үйелменді:үйелменді A1 ; ! ""
үйелмелі%-сүйелмелі:үйелмелі%-сүйелмелі A1 ; ! ""
ұзақ%-ұзақ:ұзақ%-ұзақ A1 ; ! ""
ұзақты%-қысқалы:ұзақты%-қысқалы A1 ; ! ""
үбірлі%-шүбірлі:үбірлі%-шүбірлі A1 ; ! ""
ұбақ:ұбақ A1 ; ! ""
тысқары:тысқары A1 ; ! ""
тырбық:тырбық A1 ; ! ""
тырбақай:тырбақай A1 ; ! ""
тыныштандырғыш:тыныштандырғыш A1 ; ! ""
тыл:тыл A1 ; ! ""
тығулы:тығулы A1 ; ! ""
тұяқтау:тұяқтау A1 ; ! ""
тұтқиылдан:тұтқиылдан A1 ; ! ""
тұсаулы:тұсаулы A1 ; ! ""
тұрмыстық%-коммуналдық:тұрмыстық%-коммуналдық A1 ; ! ""
түркологиялық:түркологиялық A1 ; ! ""
түркілік:түркілік A1 ; ! ""
түркиялық:түркиялық A1 ; ! ""
түріктік:түріктік A1 ; ! ""
тұрғылас:тұрғылас A1 ; ! ""
түргіш:түргіш A1 ; ! ""
тұрғай:тұрғай A1 ; ! ""
түп%-түрлі:түп%-түрлі A1 ; ! ""
түнеріңкі:түнеріңкі A1 ; ! ""
түліктік:түліктік A1 ; ! ""
тұқы:тұқы A1 ; ! ""
түйткіл:түйткіл A1 ; ! ""
түйсіктік:түйсіктік A1 ; ! ""
түйіртпек:түйіртпек A1 ; ! ""
тұжырымдық:тұжырымдық A1 ; ! ""
тұғырлы:тұғырлы A1 ; ! ""
туабітті:туабітті A1 ; ! ""
тренажерлік:тренажерлік A1 ; ! ""
төртпақ:төртпақ A1 ; ! ""
төралқа:төралқа A1 ; ! ""
топжарғыш:топжарғыш A1 ; ! ""
томскілік:томскілік A1 ; ! ""
төмпешік:төмпешік A1 ; ! ""
томаға:томаға A1 ; ! ""
толулы:толулы A1 ; ! ""
толқындық:толқындық A1 ; ! ""
толеранттық:толеранттық A1 ; ! ""
тоқал:тоқал A1 ; ! ""
тоз%-тоз:тоз%-тоз A1 ; ! ""
тобылғы:тобылғы A1 ; ! ""
төбел:төбел A1 ; ! ""
тірілей:тірілей A1 ; ! ""
тіп%-тік:тіп%-тік A1 ; ! ""
тікшелеу:тікшелеу A1 ; ! ""
тізімдік:тізімдік A1 ; ! ""
тізелес:тізелес A1 ; ! ""
тияр:тияр A1 ; ! ""
тиыштық:тиыштық A1 ; ! ""
тиеселі:тиеселі A1 ; ! ""
тиегіш%-түсіргіш:тиегіш%-түсіргіш A1 ; ! ""
техно:техно A1 ; ! ""
техногендік:техногендік A1 ; ! ""
тәуекелшіл:тәуекелшіл A1 ; ! ""
тертпақ:тертпақ A1 ; ! ""
терминдік:терминдік A1 ; ! ""
теріскейлік:теріскейлік A1 ; ! ""
тергеуалды:тергеуалды A1 ; ! ""
теп%-тегіс:теп%-тегіс A1 ; ! ""
тепкіш:тепкіш A1 ; ! ""
тәни:тәни A1 ; ! ""
теңгерімдік:теңгерімдік A1 ; ! ""
теміртаулық:теміртаулық A1 ; ! ""
темірбетонды:темірбетонды A1 ; ! ""
телегей%-теңіз:телегей%-теңіз A1 ; ! ""
тәйтік:тәйтік A1 ; ! ""
тәжірибелік%-конструкторлық:тәжірибелік%-конструкторлық A1 ; ! ""
тегіл:тегіл A1 ; ! ""
тебеген:тебеген A1 ; ! ""
театр%-көркемсурет:театр%-көркемсурет A1 ; ! ""
ташкенттік:ташкенттік A1 ; ! ""
тауқыметті:тауқыметті A1 ; ! ""
тау%-кен:тау%-кен A1 ; ! ""
татырлық:татырлық A1 ; ! ""
тастам:тастам A1 ; ! ""
таскерең:таскерең A1 ; ! ""
тарынғыш:тарынғыш A1 ; ! ""
тармағай:тармағай A1 ; ! ""
тарихи%-уақыт:тарихи%-уақыт A1 ; ! ""
тарихи%-сәулет:тарихи%-сәулет A1 ; ! ""
тараздық:тараздық A1 ; ! ""
тап%-тамаша:тап%-тамаша A1 ; ! ""
таныс%-біліс:таныс%-біліс A1 ; ! ""
таңырақ:таңырақ A1 ; ! ""
тандыр:тандыр A1 ; ! ""
тамырлық:тамырлық A1 ; ! ""
таманғы:таманғы A1 ; ! ""
тамақсау:тамақсау A1 ; ! ""
талшықты%-оптикалық:талшықты%-оптикалық A1 ; ! ""
талдамалық:талдамалық A1 ; ! ""
талапшыл:талапшыл A1 ; ! ""
тақымды:тақымды A1 ; ! ""
таксациялық:таксациялық A1 ; ! ""
тағатты:тағатты A1 ; ! ""
табельдік:табельдік A1 ; ! ""
сюрреалшыл:сюрреалшыл A1 ; ! ""
сыпсыңдағыш:сыпсыңдағыш A1 ; ! ""
сыныптық:сыныптық A1 ; ! ""
сыншыл:сыншыл A1 ; ! ""
сынамалы:сынамалы A1 ; ! ""
сыңайлы:сыңайлы A1 ; ! ""
сызықтық%-функционалдық:сызықтық%-функционалдық A1 ; ! ""
сығыр:сығыр A1 ; ! ""
сүтқышқылды:сүтқышқылды A1 ; ! ""
су%-су:су%-су A1 ; ! ""
суррогатты:суррогатты A1 ; ! ""
сұрқай:сұрқай A1 ; ! ""
сүренді:сүренді A1 ; ! ""
сұрғыл:сұрғыл A1 ; ! ""
сүп%-сүйрік:сүп%-сүйрік A1 ; ! ""
сүп%-сүйкімді:сүп%-сүйкімді A1 ; ! ""
сұйқыл:сұйқыл A1 ; ! ""
судьялық:судьялық A1 ; ! ""
судыр:судыр A1 ; ! ""
субъектілік:субъектілік A1 ; ! ""
субстраттық:субстраттық A1 ; ! ""
сүбе:сүбе A1 ; ! ""
сүбелі%-сүбелі:сүбелі%-сүбелі A1 ; ! ""
студиялық:студиялық A1 ; ! ""
стресті:стресті A1 ; ! ""
стационар:стационар A1 ; ! ""
статистік:статистік A1 ; ! ""
стартегиялық:стартегиялық A1 ; ! ""
станоктік:станоктік A1 ; ! ""
стандарттық:стандарттық A1 ; ! ""
спецификалық:спецификалық A1 ; ! ""
спаррингтік:спаррингтік A1 ; ! ""
сояу%-сояу:сояу%-сояу A1 ; ! ""
социалды:социалды A1 ; ! ""
софттач:софттач A1 ; ! ""
сотанақ:сотанақ A1 ; ! ""
сорғыш%-компрессорлық:сорғыш%-компрессорлық A1 ; ! ""
соныға:соныға A1 ; ! ""
сондай%-сондай:сондай%-сондай A1 ; ! ""
сомбалақ:сомбалақ A1 ; ! ""
сөлекет:сөлекет A1 ; ! ""
солаймысың:солаймысың A1 ; ! ""
сөкеттеу:сөкеттеу A1 ; ! ""
сойқын:сойқын A1 ; ! ""
сөзуар:сөзуар A1 ; ! ""
согдиялық:согдиялық A1 ; ! ""
скрипкалық:скрипкалық A1 ; ! ""
скрингтік:скрингтік A1 ; ! ""
скипидарлық:скипидарлық A1 ; ! ""
скалярлық:скалярлық A1 ; ! ""
сириялық:сириялық A1 ; ! ""
силуэтті:силуэтті A1 ; ! ""
сессия%-аралық:сессия%-аралық A1 ; ! ""
сәскелік:сәскелік A1 ; ! ""
серологиялық:серологиялық A1 ; ! ""
сері:сері A1 ; ! ""
сергелдең:сергелдең A1 ; ! ""
сербиялық:сербиялық A1 ; ! ""
сәнді%-салтанатты:сәнді%-салтанатты A1 ; ! ""
сенгіштік:сенгіштік A1 ; ! ""
семейлік:семейлік A1 ; ! ""
селективті:селективті A1 ; ! ""
секциялық:секциялық A1 ; ! ""
секундтық:секундтық A1 ; ! ""
сексуалды:сексуалды A1 ; ! ""
сексуалдық:сексуалдық A1 ; ! ""
сезімдік:сезімдік A1 ; ! ""
сезіктенгіш:сезіктенгіш A1 ; ! ""
сегізжылдық:сегізжылдық A1 ; ! ""
саяси%-қоғамдық:саяси%-қоғамдық A1 ; ! ""
саясатүстілік:саясатүстілік A1 ; ! ""
сауықшыл:сауықшыл A1 ; ! ""
сауықтыру%-спорттық:сауықтыру%-спорттық A1 ; ! ""
саумал:саумал A1 ; ! ""
сатпақ%-сатпақ:сатпақ%-сатпақ A1 ; ! ""
сарша:сарша A1 ; ! ""
сарсаң:сарсаң A1 ; ! ""
сарказмдық:сарказмдық A1 ; ! ""
сараптық:сараптық A1 ; ! ""
сараптамалық%-криминалистік:сараптамалық%-криминалистік A1 ; ! ""
сарайлық:сарайлық A1 ; ! ""
саптық:саптық A1 ; ! ""
саптама:саптама A1 ; ! ""
сап%-салқын:сап%-салқын A1 ; ! ""
сапарлас:сапарлас A1 ; ! ""
сан%-сапалақ:сан%-сапалақ A1 ; ! ""
сан%-салалы:сан%-салалы A1 ; ! ""
сан%-курорттық:сан%-курорттық A1 ; ! ""
саналық:саналық A1 ; ! ""
сан%-алуан:сан%-алуан A1 ; ! ""
салыңқы:салыңқы A1 ; ! ""
салуалы:салуалы A1 ; ! ""
салп%-салпыншақ:салп%-салпыншақ A1 ; ! ""
салмақтылық:салмақтылық A1 ; ! ""
салдыр%-салақ:салдыр%-салақ A1 ; ! ""
салдырлақ:салдырлақ A1 ; ! ""
саламатсыз:саламатсыз A1 ; ! ""
салаларалық:салаларалық A1 ; ! ""
салақтық:салақтық A1 ; ! ""
сазды%-думанды:сазды%-думанды A1 ; ! ""
саздауыт:саздауыт A1 ; ! ""
рыноктық:рыноктық A1 ; ! ""
рушыл:рушыл A1 ; ! ""
референттік:референттік A1 ; ! ""
ретро:ретро A1 ; ! ""
реткі:реткі A1 ; ! ""
репрессиялық:репрессиялық A1 ; ! ""
репрезентативті:репрезентативті A1 ; ! ""
рентгенологиялық:рентгенологиялық A1 ; ! ""
рентгендік:рентгендік A1 ; ! ""
рекурсивті%-санаулы:рекурсивті%-санаулы A1 ; ! ""
ректорлық:ректорлық A1 ; ! ""
резина:резина A1 ; ! ""
режиссуралық:режиссуралық A1 ; ! ""
режиссерлық:режиссерлық A1 ; ! ""
ревматизмдік:ревматизмдік A1 ; ! ""
ревизиялық:ревизиялық A1 ; ! ""
раундтық:раундтық A1 ; ! ""
растрлық:растрлық A1 ; ! ""
радиусты%-шеңберлі:радиусты%-шеңберлі A1 ; ! ""
радиоэлектронды:радиоэлектронды A1 ; ! ""
радиоэкологиялық:радиоэкологиялық A1 ; ! ""
радиоастрономиялық:радиоастрономиялық A1 ; ! ""
пысықай:пысықай A1 ; ! ""
пұшайман:пұшайман A1 ; ! ""
пүліш:пүліш A1 ; ! ""
публицистикалық:публицистикалық A1 ; ! ""
психотерапиялық:психотерапиялық A1 ; ! ""
психоневрологиялық:психоневрологиялық A1 ; ! ""
психология%-психиатриялық:психология%-психиатриялық A1 ; ! ""
психо%-әлеуметтік:психо%-әлеуметтік A1 ; ! ""
процессуалдық:процессуалдық A1 ; ! ""
процессингтік:процессингтік A1 ; ! ""
процессинг:процессинг A1 ; ! ""
проценттік:проценттік A1 ; ! ""
профильдік:профильдік A1 ; ! ""
профилактикалдық:профилактикалдық A1 ; ! ""
прорейттік:прорейттік A1 ; ! ""
проективтік:проективтік A1 ; ! ""
продюссерлік:продюссерлік A1 ; ! ""
приходтық:приходтық A1 ; ! ""
прагалық:прагалық A1 ; ! ""
поэтик:поэтик A1 ; ! ""
постконфронтациялық:постконфронтациялық A1 ; ! ""
постиндустриялық:постиндустриялық A1 ; ! ""
поселкелік:поселкелік A1 ; ! ""
португалиялық:португалиялық A1 ; ! ""
порнографиялық:порнографиялық A1 ; ! ""
полярлы:полярлы A1 ; ! ""
польшалық:польшалық A1 ; ! ""
полиэтностық:полиэтностық A1 ; ! ""
полицейлік:полицейлік A1 ; ! ""
полифосфатты:полифосфатты A1 ; ! ""
полиграфологиялық:полиграфологиялық A1 ; ! ""
полигалитті:полигалитті A1 ; ! ""
пиротехникалық:пиротехникалық A1 ; ! ""
пионерлік:пионерлік A1 ; ! ""
пиар:пиар A1 ; ! ""
пәтуалы:пәтуалы A1 ; ! ""
петрофизикалық:петрофизикалық A1 ; ! ""
петропавлдық:петропавлдық A1 ; ! ""
перинаталдық:перинаталдық A1 ; ! ""
пендешілік:пендешілік A1 ; ! ""
пәндәуи:пәндәуи A1 ; ! ""
пәлсапалық:пәлсапалық A1 ; ! ""
пәленінші:пәленінші A1 ; ! ""
педиатриялық:педиатриялық A1 ; ! ""
педагогтік:педагогтік A1 ; ! ""
патерналистік:патерналистік A1 ; ! ""
пастырлық:пастырлық A1 ; ! ""
пассионарлық:пассионарлық A1 ; ! ""
партиялық%-таптық:партиялық%-таптық A1 ; ! ""
партия%-қосшы:партия%-қосшы A1 ; ! ""
партияаралық:партияаралық A1 ; ! ""
партизандық:партизандық A1 ; ! ""
пара%-пар:пара%-пар A1 ; ! ""
панельдік:панельдік A1 ; ! ""
панамалық:панамалық A1 ; ! ""
палео%-этнографиялық:палео%-этнографиялық A1 ; ! ""
пайдакүнемдік:пайдакүнемдік A1 ; ! ""
өшігулі:өшігулі A1 ; ! ""
офсеттік:офсеттік A1 ; ! ""
отбасылық%-демографиялық:отбасылық%-демографиялық A1 ; ! ""
отаршыл:отаршыл A1 ; ! ""
отансүйгіштік:отансүйгіштік A1 ; ! ""
осыншалық:осыншалық A1 ; ! ""
өсіңкі:өсіңкі A1 ; ! ""
орысшыл:орысшыл A1 ; ! ""
өршіл:өршіл A1 ; ! ""
ортаншым:ортаншым A1 ; ! ""
ортан:ортан A1 ; ! ""
ортамерзімді:ортамерзімді A1 ; ! ""
орталықазиялық:орталықазиялық A1 ; ! ""
өркениетаралық:өркениетаралық A1 ; ! ""
өрім%-өрім:өрім%-өрім A1 ; ! ""
оригинал:оригинал A1 ; ! ""
оригиналды:оригиналды A1 ; ! ""
орбитальды:орбитальды A1 ; ! ""
орайлас:орайлас A1 ; ! ""
оппозиционерлік:оппозиционерлік A1 ; ! ""
операторлық:операторлық A1 ; ! ""
оператораралық:оператораралық A1 ; ! ""
оны%-пұны:оны%-пұны A1 ; ! ""
оңшыл%-центристік:оңшыл%-центристік A1 ; ! ""
оңтүстікқазақстандық:оңтүстікқазақстандық A1 ; ! ""
ономастикалық:ономастикалық A1 ; ! ""
өңкей:өңкей A1 ; ! ""
өнеркәсіптік%-азаматтық:өнеркәсіптік%-азаматтық A1 ; ! ""
өнегесіздік:өнегесіздік A1 ; ! ""
өнегелілік:өнегелілік A1 ; ! ""
өндірістік%-қызметтік:өндірістік%-қызметтік A1 ; ! ""
өндірістік%-коммерциялық:өндірістік%-коммерциялық A1 ; ! ""
өлшегіш:өлшегіш A1 ; ! ""
оқшаулағыш:оқшаулағыш A1 ; ! ""
оқу%-шығармашылық:оқу%-шығармашылық A1 ; ! ""
оқу%-клиникалық:оқу%-клиникалық A1 ; ! ""
оқта%-текте:оқта%-текте A1 ; ! ""
октандық:октандық A1 ; ! ""
оксидтік:оксидтік A1 ; ! ""
ойталқы:ойталқы A1 ; ! ""
ойран:ойран A1 ; ! ""
ойран%-асыр:ойран%-асыр A1 ; ! ""
ойпаттау:ойпаттау A1 ; ! ""
ойпаң:ойпаң A1 ; ! ""
ойдым%-ойдым:ойдым%-ойдым A1 ; ! ""
өзектес:өзектес A1 ; ! ""
нормативтік%-техникалық:нормативтік%-техникалық A1 ; ! ""
ниеттіміз:ниеттіміз A1 ; ! ""
нигериялық:нигериялық A1 ; ! ""
нефферомагниттік:нефферомагниттік A1 ; ! ""
нәтижелілік:нәтижелілік A1 ; ! ""
нәсілдес:нәсілдес A1 ; ! ""
нәп%-нәзік:нәп%-нәзік A1 ; ! ""
неокейнстік:неокейнстік A1 ; ! ""
некен%-саяқ:некен%-саяқ A1 ; ! ""
нейтрондық:нейтрондық A1 ; ! ""
негіздемелік:негіздемелік A1 ; ! ""
науқандық:науқандық A1 ; ! ""
насихаттық:насихаттық A1 ; ! ""
наркологиялық:наркологиялық A1 ; ! ""
наркескен:наркескен A1 ; ! ""
нан%-тоқаш:нан%-тоқаш A1 ; ! ""
нан%-пан:нан%-пан A1 ; ! ""
нано:нано A1 ; ! ""
намысқой:намысқой A1 ; ! ""
нақақтан:нақақтан A1 ; ! ""
нақақ:нақақ A1 ; ! ""
наиб:наиб A1 ; ! ""
мыртық%-шартық:мыртық%-шартық A1 ; ! ""
мыртық:мыртық A1 ; ! ""
мырзалық:мырзалық A1 ; ! ""
мұсылманшылық:мұсылманшылық A1 ; ! ""
мұңшыл:мұңшыл A1 ; ! ""
мультимодальды:мультимодальды A1 ; ! ""
мүкістеу:мүкістеу A1 ; ! ""
музыкальный:музыкальный A1 ; ! ""
музыкалық%-эксперименталдік:музыкалық%-эксперименталдік A1 ; ! ""
музыкалық%-поэтикалық:музыкалық%-поэтикалық A1 ; ! ""
музыкалық%-драмалық:музыкалық%-драмалық A1 ; ! ""
мүжік:мүжік A1 ; ! ""
мүдделілік:мүдделілік A1 ; ! ""
мұғалімдік:мұғалімдік A1 ; ! ""
мүбаракті:мүбаракті A1 ; ! ""
морт:морт A1 ; ! ""
моральдік:моральдік A1 ; ! ""
моралдық:моралдық A1 ; ! ""
моп%-момақан:моп%-момақан A1 ; ! ""
монтаны:монтаны A1 ; ! ""
монтажды%-сынақ:монтажды%-сынақ A1 ; ! ""
моноэтносты:моноэтносты A1 ; ! ""
монотонды:монотонды A1 ; ! ""
моноклоналды:моноклоналды A1 ; ! ""
мониторингтік:мониторингтік A1 ; ! ""
мөлшерлік:мөлшерлік A1 ; ! ""
мөлтек:мөлтек A1 ; ! ""
молекулярлық:молекулярлық A1 ; ! ""
молдовалық:молдовалық A1 ; ! ""
модельдік:модельдік A1 ; ! ""
могиляндық:могиляндық A1 ; ! ""
мобильдік:мобильдік A1 ; ! ""
міндеттемелік:міндеттемелік A1 ; ! ""
мирасқорлық:мирасқорлық A1 ; ! ""
минотарлық:минотарлық A1 ; ! ""
минималды:минималды A1 ; ! ""
миллиондық:миллиондық A1 ; ! ""
микро:микро A1 ; ! ""
миғұла:миғұла A1 ; ! ""
метталургиялық:метталургиялық A1 ; ! ""
метрологиялық:метрологиялық A1 ; ! ""
метражды:метражды A1 ; ! ""
метереологиялық:метереологиялық A1 ; ! ""
мәстекі:мәстекі A1 ; ! ""
мәртебелік:мәртебелік A1 ; ! ""
меншіктік:меншіктік A1 ; ! ""
мең%-зеңмін:мең%-зеңмін A1 ; ! ""
мең%-зең:мең%-зең A1 ; ! ""
мәнді%-маңызды:мәнді%-маңызды A1 ; ! ""
мәндік:мәндік A1 ; ! ""
мәңгүрттік:мәңгүрттік A1 ; ! ""
мемлекттік:мемлекттік A1 ; ! ""
мемлекетшілдік:мемлекетшілдік A1 ; ! ""
мемлекеттік%-құқықтық:мемлекеттік%-құқықтық A1 ; ! ""
мемлекеттік%-жекеменшік:мемлекеттік%-жекеменшік A1 ; ! ""
мектептес:мектептес A1 ; ! ""
мекенжайлық:мекенжайлық A1 ; ! ""
мекемешілік:мекемешілік A1 ; ! ""
мәймөңке:мәймөңке A1 ; ! ""
мейіршапқат:мейіршапқат A1 ; ! ""
мейірбандық:мейірбандық A1 ; ! ""
медициналық%-санитарлық:медициналық%-санитарлық A1 ; ! ""
медиалық:медиалық A1 ; ! ""
мәдени%-тарихи:мәдени%-тарихи A1 ; ! ""
мәдени%-спорттық:мәдени%-спорттық A1 ; ! ""
мәдени%-интеллектуалдық:мәдени%-интеллектуалдық A1 ; ! ""
мәдени%-ағартушылық:мәдени%-ағартушылық A1 ; ! ""
мәдени%-ағарту:мәдени%-ағарту A1 ; ! ""
машиналық:машиналық A1 ; ! ""
махаббаттық:махаббаттық A1 ; ! ""
мафиоз:мафиоз A1 ; ! ""
маусымаралық:маусымаралық A1 ; ! ""
матчтық:матчтық A1 ; ! ""
материалды%-техникалық:материалды%-техникалық A1 ; ! ""
матем:матем A1 ; ! ""
мароккалық:мароккалық A1 ; ! ""
марқасқа:марқасқа A1 ; ! ""
марафондық:марафондық A1 ; ! ""
мап%-майда:мап%-майда A1 ; ! ""
мансапқұмарлық:мансапқұмарлық A1 ; ! ""
маңғыл:маңғыл A1 ; ! ""
мамыражай:мамыражай A1 ; ! ""
маммографиялық:маммографиялық A1 ; ! ""
малагалық:малагалық A1 ; ! ""
максималь:максималь A1 ; ! ""
мақсатшыл:мақсатшыл A1 ; ! ""
мақрұм:мақрұм A1 ; ! ""
макро:макро A1 ; ! ""
маймене:маймене A1 ; ! ""
магистрлік:магистрлік A1 ; ! ""
магистралды:магистралды A1 ; ! ""
магистралдық:магистралдық A1 ; ! ""
лұқпан:лұқпан A1 ; ! ""
лицензиялық:лицензиялық A1 ; ! ""
литоталық:литоталық A1 ; ! ""
лиссабондық:лиссабондық A1 ; ! ""
лиро%-эпикалық:лиро%-эпикалық A1 ; ! ""
линейлік:линейлік A1 ; ! ""
лизингілік:лизингілік A1 ; ! ""
лидерлік:лидерлік A1 ; ! ""
либерал%-демократиялық:либерал%-демократиялық A1 ; ! ""
ленинградтық:ленинградтық A1 ; ! ""
лениградтық:лениградтық A1 ; ! ""
лезгин:лезгин A1 ; ! ""
латын%-американ:латын%-американ A1 ; ! ""
латенттік:латенттік A1 ; ! ""
қытықты:қытықты A1 ; ! ""
қырындау:қырындау A1 ; ! ""
қыршаңқы:қыршаңқы A1 ; ! ""
қыран%-топан:қыран%-топан A1 ; ! ""
қырағымын:қырағымын A1 ; ! ""
қызылтулы:қызылтулы A1 ; ! ""
қызыл%-сары:қызыл%-сары A1 ; ! ""
қызыл%-күрең:қызыл%-күрең A1 ; ! ""
қуырдақтық:қуырдақтық A1 ; ! ""
құшақ%-құшақ:құшақ%-құшақ A1 ; ! ""
кустарлық:кустарлық A1 ; ! ""
күс%-күс:күс%-күс A1 ; ! ""
құрылымдық%-басқарушылық:құрылымдық%-басқарушылық A1 ; ! ""
құрылтайлық:құрылтайлық A1 ; ! ""
құрылмалы:құрылмалы A1 ; ! ""
құп%-құйттай:құп%-құйттай A1 ; ! ""
күнаһар:күнаһар A1 ; ! ""
құмдауыт:құмдауыт A1 ; ! ""
құмай:құмай A1 ; ! ""
құлынжал:құлынжал A1 ; ! ""
кулондық:кулондық A1 ; ! ""
күлімкөз:күлімкөз A1 ; ! ""
күлегеш:күлегеш A1 ; ! ""
құлаш%-құлаш:құлаш%-құлаш A1 ; ! ""
құлақ%-кесті:құлақ%-кесті A1 ; ! ""
күйшілік:күйшілік A1 ; ! ""
күйзеу:күйзеу A1 ; ! ""
күйек:күйек A1 ; ! ""
құзіретті:құзіретті A1 ; ! ""
құдыретті:құдыретті A1 ; ! ""
күдіс:күдіс A1 ; ! ""
күдір:күдір A1 ; ! ""
құдандалы:құдандалы A1 ; ! ""
құба%-құп:құба%-құп A1 ; ! ""
қуаттық:қуаттық A1 ; ! ""
кроссбред:кроссбред A1 ; ! ""
криминологиялық:криминологиялық A1 ; ! ""
криминалистік:криминалистік A1 ; ! ""
кредиторлық:кредиторлық A1 ; ! ""
көтерме%-бөлшектік:көтерме%-бөлшектік A1 ; ! ""
қостанайлық:қостанайлық A1 ; ! ""
қосауыз:қосауыз A1 ; ! ""
корпускулдық:корпускулдық A1 ; ! ""
корпоративті:корпоративті A1 ; ! ""
корнет:корнет A1 ; ! ""
көркемсуретті:көркемсуретті A1 ; ! ""
көркем%-өмірбаяндық:көркем%-өмірбаяндық A1 ; ! ""
корейтекті:корейтекті A1 ; ! ""
көпфункционалды:көпфункционалды A1 ; ! ""
көпұлтты:көпұлтты A1 ; ! ""
көпсалалы:көпсалалы A1 ; ! ""
көпреттік:көпреттік A1 ; ! ""
көппартиялы:көппартиялы A1 ; ! ""
көпқызметті:көпқызметті A1 ; ! ""
көпжылғы:көпжылғы A1 ; ! ""
көпжанрлы:көпжанрлы A1 ; ! ""
көпдінді:көпдінді A1 ; ! ""
қоңыртөбел:қоңыртөбел A1 ; ! ""
коңыр:коңыр A1 ; ! ""
қоңырқой:қоңырқой A1 ; ! ""
қонымсыз:қонымсыз A1 ; ! ""
концессиялық:концессиялық A1 ; ! ""
конфигурациялық:конфигурациялық A1 ; ! ""
конфессиаралық:конфессиаралық A1 ; ! ""
континенталдық:континенталдық A1 ; ! ""
контексті%-тәуелді:контексті%-тәуелді A1 ; ! ""
көнтек:көнтек A1 ; ! ""
консульдық:консульдық A1 ; ! ""
конструктивті:конструктивті A1 ; ! ""
константалық:константалық A1 ; ! ""
қоң:қоң A1 ; ! ""
кондициялық:кондициялық A1 ; ! ""
конвенционалдық:конвенционалдық A1 ; ! ""
конвейерлік:конвейерлік A1 ; ! ""
комуналдық:комуналдық A1 ; ! ""
компьютерлік%-телепатиялық:компьютерлік%-телепатиялық A1 ; ! ""
компьтерлік:компьтерлік A1 ; ! ""
комендаттық:комендаттық A1 ; ! ""
командитті:командитті A1 ; ! ""
командирлік:командирлік A1 ; ! ""
колумбиялық:колумбиялық A1 ; ! ""
қолтума:қолтума A1 ; ! ""
коллективті:коллективті A1 ; ! ""
көл%-көсір:көл%-көсір A1 ; ! ""
көксоқта:көксоқта A1 ; ! ""
көкпекті:көкпекті A1 ; ! ""
көк%-жасыл:көк%-жасыл A1 ; ! ""
көкала:көкала A1 ; ! ""
көзайым:көзайым A1 ; ! ""
қобыландылық:қобыландылық A1 ; ! ""
коалициялық:коалициялық A1 ; ! ""
клубтық:клубтық A1 ; ! ""
кластық:кластық A1 ; ! ""
ққс:ққс A1 ; ! ""
кітапсүйер:кітапсүйер A1 ; ! ""
кіп%-кішкентай:кіп%-кішкентай A1 ; ! ""
қиянаттық:қиянаттық A1 ; ! ""
қиял%-ғажайып:қиял%-ғажайып A1 ; ! ""
қисық%-қисық:қисық%-қисық A1 ; ! ""
кинорежиссура:кинорежиссура A1 ; ! ""
кимешекті:кимешекті A1 ; ! ""
қимаш:қимаш A1 ; ! ""
қилы%-қилы:қилы%-қилы A1 ; ! ""
қиқар:қиқар A1 ; ! ""
киевтік:киевтік A1 ; ! ""
кибернетикалық:кибернетикалық A1 ; ! ""
кешулі:кешулі A1 ; ! ""
кесірткелік:кесірткелік A1 ; ! ""
кәсіби%-техникалық:кәсіби%-техникалық A1 ; ! ""
кеселдімін:кеселдімін A1 ; ! ""
керзі:керзі A1 ; ! ""
керекулік:керекулік A1 ; ! ""
кәп%-кәрі:кәп%-кәрі A1 ; ! ""
кәпірлік:кәпірлік A1 ; ! ""
кепілгерлік:кепілгерлік A1 ; ! ""
кеңпейіл:кеңпейіл A1 ; ! ""
кеңесуші%-консультативтік:кеңесуші%-консультативтік A1 ; ! ""
кеңестік%-диагностикалық:кеңестік%-диагностикалық A1 ; ! ""
кемшіндеу:кемшіндеу A1 ; ! ""
кемелдік:кемелдік A1 ; ! ""
кемде%-кем:кемде%-кем A1 ; ! ""
кембағал:кембағал A1 ; ! ""
келісім%-құқықтық:келісім%-құқықтық A1 ; ! ""
келіндік:келіндік A1 ; ! ""
келелік:келелік A1 ; ! ""
кәкір:кәкір A1 ; ! ""
кедір%-бұдыр:кедір%-бұдыр A1 ; ! ""
кебіртік:кебіртік A1 ; ! ""
кванттық:кванттық A1 ; ! ""
қашаңдау:қашаңдау A1 ; ! ""
кафедралды:кафедралды A1 ; ! ""
қаудырлақ:қаудырлақ A1 ; ! ""
католониялық:католониялық A1 ; ! ""
қатқыл:қатқыл A1 ; ! ""
қатқылдау:қатқылдау A1 ; ! ""
қатқақ:қатқақ A1 ; ! ""
катехизиторлық:катехизиторлық A1 ; ! ""
қатепті:қатепті A1 ; ! ""
категориялық:категориялық A1 ; ! ""
қастекі:қастекі A1 ; ! ""
қаскелеңдік:қаскелеңдік A1 ; ! ""
каскадтық:каскадтық A1 ; ! ""
қасаң:қасаң A1 ; ! ""
карьерлік:карьерлік A1 ; ! ""
қарышты:қарышты A1 ; ! ""
қарсылықты%-тартысты:қарсылықты%-тартысты A1 ; ! ""
қарлығыңқы:қарлығыңқы A1 ; ! ""
карантиндік:карантиндік A1 ; ! ""
қара%-қошқыл:қара%-қошқыл A1 ; ! ""
қаракөлеңке:қаракөлеңке A1 ; ! ""
қапылыс:қапылыс A1 ; ! ""
қап%-қатты:қап%-қатты A1 ; ! ""
қансорпа:қансорпа A1 ; ! ""
қан%-қан:қан%-қан A1 ; ! ""
қанағатшыл:қанағатшыл A1 ; ! ""
қамтымды:қамтымды A1 ; ! ""
қамкөңілді:қамкөңілді A1 ; ! ""
камерундық:камерундық A1 ; ! ""
камералдық:камералдық A1 ; ! ""
қалтырауық:қалтырауық A1 ; ! ""
қалтырақтау:қалтырақтау A1 ; ! ""
каллиграфиялық:каллиграфиялық A1 ; ! ""
калиберлі:калиберлі A1 ; ! ""
қаймана:қаймана A1 ; ! ""
қай%-қайдағы:қай%-қайдағы A1 ; ! ""
каирлік:каирлік A1 ; ! ""
қазбауыр:қазбауыр A1 ; ! ""
қазақтық:қазақтық A1 ; ! ""
қазақ%-түрік:қазақ%-түрік A1 ; ! ""
қазақтілді:қазақтілді A1 ; ! ""
қазақстан%-португалиялық:қазақстан%-португалиялық A1 ; ! ""
қазақстандық%-француздық:қазақстандық%-француздық A1 ; ! ""
қазақстандық%-португалдық:қазақстандық%-португалдық A1 ; ! ""
қазақстандық%-еуропалық:қазақстандық%-еуропалық A1 ; ! ""
қазақ%-корей:қазақ%-корей A1 ; ! ""
қазақ%-британ:қазақ%-британ A1 ; ! ""
қадау%-қадау:қадау%-қадау A1 ; ! ""
қадамдық:қадамдық A1 ; ! ""
қағидаттық:қағидаттық A1 ; ! ""
кавказдық:кавказдық A1 ; ! ""
іртік:іртік A1 ; ! ""
іркес%-тіркес:іркес%-тіркес A1 ; ! ""
ірілі%-уақты:ірілі%-уақты A1 ; ! ""
ірбіз:ірбіз A1 ; ! ""
іңкәр:іңкәр A1 ; ! ""
ілгерішіл:ілгерішіл A1 ; ! ""
ілгерілемелі:ілгерілемелі A1 ; ! ""
із%-түзсіз:із%-түзсіз A1 ; ! ""
ізденімпаз:ізденімпаз A1 ; ! ""
иттік:иттік A1 ; ! ""
италяндық:италяндық A1 ; ! ""
италияндық:италияндық A1 ; ! ""
италиялық:италиялық A1 ; ! ""
иордан:иордан A1 ; ! ""
инчхондық:инчхондық A1 ; ! ""
информатикалық:информатикалық A1 ; ! ""
интуициялық:интуициялық A1 ; ! ""
интимді:интимді A1 ; ! ""
интернационалдық:интернационалдық A1 ; ! ""
интелектуалды:интелектуалды A1 ; ! ""
интегративтік:интегративтік A1 ; ! ""
инспекторлық:инспекторлық A1 ; ! ""
инон%-интеллектуалды:инон%-интеллектуалды A1 ; ! ""
инновациялық%-индустриялық:инновациялық%-индустриялық A1 ; ! ""
инклюзивті:инклюзивті A1 ; ! ""
инженер%-техникалық:инженер%-техникалық A1 ; ! ""
индустриалдық:индустриалдық A1 ; ! ""
индустралдық:индустралдық A1 ; ! ""
имплициттік:имплициттік A1 ; ! ""
иммунды:иммунды A1 ; ! ""
имани:имани A1 ; ! ""
илаһи:илаһи A1 ; ! ""
иланымды:иланымды A1 ; ! ""
иісшіл:иісшіл A1 ; ! ""
иір%-қиыр:иір%-қиыр A1 ; ! ""
зымырандық%-ядролық:зымырандық%-ядролық A1 ; ! ""
зымзия:зымзия A1 ; ! ""
зоотехникалық%-малдәрігерлік:зоотехникалық%-малдәрігерлік A1 ; ! ""
зоотехникалық:зоотехникалық A1 ; ! ""
зираттық:зираттық A1 ; ! ""
зәкірлі:зәкірлі A1 ; ! ""
зейнеталды:зейнеталды A1 ; ! ""
заһар:заһар A1 ; ! ""
зауыттық:зауыттық A1 ; ! ""
зарядтық:зарядтық A1 ; ! ""
заразный:заразный A1 ; ! ""
заңи:заңи A1 ; ! ""
заң%-гуманитарлық:заң%-гуманитарлық A1 ; ! ""
замануи:замануи A1 ; ! ""
замандық:замандық A1 ; ! ""
заманалық:заманалық A1 ; ! ""
жыты:жыты A1 ; ! ""
жырындымын:жырындымын A1 ; ! ""
жыршылық:жыршылық A1 ; ! ""
жыршылық%-жыраулық:жыршылық%-жыраулық A1 ; ! ""
жып%-жылтыр:жып%-жылтыр A1 ; ! ""
жып%-жылмағай:жып%-жылмағай A1 ; ! ""
жымысқы:жымысқы A1 ; ! ""
жым%-жылас:жым%-жылас A1 ; ! ""
жылуөткізгіштік:жылуөткізгіштік A1 ; ! ""
жылсайынғы:жылсайынғы A1 ; ! ""
жылма%-жылғы:жылма%-жылғы A1 ; ! ""
жылмағай:жылмағай A1 ; ! ""
жылаңқы:жылаңқы A1 ; ! ""
жықпыл%-жықпыл:жықпыл%-жықпыл A1 ; ! ""
жықпыл:жықпыл A1 ; ! ""
жүрек%-қан:жүрек%-қан A1 ; ! ""
жұп%-жұмыр:жұп%-жұмыр A1 ; ! ""
жұмысбасты:жұмысбасты A1 ; ! ""
жұмбақтау:жұмбақтау A1 ; ! ""
жүзбе%-жүз:жүзбе%-жүз A1 ; ! ""
жолсоқты:жолсоқты A1 ; ! ""
жобалық%-сметалық:жобалық%-сметалық A1 ; ! ""
жіп%-жіңішке:жіп%-жіңішке A1 ; ! ""
жікшіл:жікшіл A1 ; ! ""
жинағыш:жинағыш A1 ; ! ""
жиендік:жиендік A1 ; ! ""
живописьтік:живописьтік A1 ; ! ""
жетіқараңғы:жетіқараңғы A1 ; ! ""
жершіл:жершіл A1 ; ! ""
жерұйық:жерұйық A1 ; ! ""
жеп%-жеңіл:жеп%-жеңіл A1 ; ! ""
желпі:желпі A1 ; ! ""
желөкпе:желөкпе A1 ; ! ""
желқуық:желқуық A1 ; ! ""
желіішілік:желіішілік A1 ; ! ""
желеңді:желеңді A1 ; ! ""
желбуаз:желбуаз A1 ; ! ""
желауызды:желауызды A1 ; ! ""
жеккөрінішті:жеккөрінішті A1 ; ! ""
жекенді:жекенді A1 ; ! ""
жәйлі:жәйлі A1 ; ! ""
жедел%-профилактикалық:жедел%-профилактикалық A1 ; ! ""
жедел%-қызметтік:жедел%-қызметтік A1 ; ! ""
жауапкершіл:жауапкершіл A1 ; ! ""
жарбақ:жарбақ A1 ; ! ""
жаратылыстану%-гуманитарлық:жаратылыстану%-гуманитарлық A1 ; ! ""
жап%-жасыл:жап%-жасыл A1 ; ! ""
жап%-жалпақ:жап%-жалпақ A1 ; ! ""
жансебіл:жансебіл A1 ; ! ""
жансар:жансар A1 ; ! ""
жандәрмен:жандәрмен A1 ; ! ""
жаңғыртпалы:жаңғыртпалы A1 ; ! ""
жанбайлық:жанбайлық A1 ; ! ""
жанат:жанат A1 ; ! ""
жанар%-жағар:жанар%-жағар A1 ; ! ""
жаңаөзендік:жаңаөзендік A1 ; ! ""
жаман%-жақсы:жаман%-жақсы A1 ; ! ""
жаманды%-жақсылы:жаманды%-жақсылы A1 ; ! ""
жалтылдақ:жалтылдақ A1 ; ! ""
жалпыресейлік:жалпыресейлік A1 ; ! ""
жалпыкомандалық:жалпыкомандалық A1 ; ! ""
жалпыадамзаттық:жалпыадамзаттық A1 ; ! ""
жалма%-жан:жалма%-жан A1 ; ! ""
жалқаулау:жалқаулау A1 ; ! ""
жалаңбас:жалаңбас A1 ; ! ""
жалақорлық:жалақорлық A1 ; ! ""
жақұтты:жақұтты A1 ; ! ""
жақұт:жақұт A1 ; ! ""
жақсылы%-жаманды:жақсылы%-жаманды A1 ; ! ""
жақсы%-жақсы:жақсы%-жақсы A1 ; ! ""
жаймашуақ:жаймашуақ A1 ; ! ""
жазылы:жазылы A1 ; ! ""
жазатайым:жазатайым A1 ; ! ""
жазандау:жазандау A1 ; ! ""
жадыраңқы:жадыраңқы A1 ; ! ""
жадау:жадау A1 ; ! ""
жағрапиялық:жағрапиялық A1 ; ! ""
әшкере:әшкере A1 ; ! ""
еуроазиялық:еуроазиялық A1 ; ! ""
еуро%-азиялық:еуро%-азиялық A1 ; ! ""
әуре%-сарсаң:әуре%-сарсаң A1 ; ! ""
етжеңді:етжеңді A1 ; ! ""
етбауыр:етбауыр A1 ; ! ""
әскери%-полициялық:әскери%-полициялық A1 ; ! ""
әскери%-ғылыми:әскери%-ғылыми A1 ; ! ""
әскери%-аумақтық:әскери%-аумақтық A1 ; ! ""
әскери%-авиациялық:әскери%-авиациялық A1 ; ! ""
әсіре:әсіре A1 ; ! ""
есерсоқ:есерсоқ A1 ; ! ""
есептегіш:есептегіш A1 ; ! ""
әруақты:әруақты A1 ; ! ""
ерттеулі:ерттеулі A1 ; ! ""
әртістік:әртістік A1 ; ! ""
әрмән:әрмән A1 ; ! ""
ерлі%-зайыптылық:ерлі%-зайыптылық A1 ; ! ""
әріптік:әріптік A1 ; ! ""
әрігірек:әрігірек A1 ; ! ""
ересен:ересен A1 ; ! ""
еренғайып:еренғайып A1 ; ! ""
әралуан:әралуан A1 ; ! ""
әптер%-тәптер:әптер%-тәптер A1 ; ! ""
әппақ:әппақ A1 ; ! ""
әп:әп A1 ; ! ""
әп%-әдемі:әп%-әдемі A1 ; ! ""
ең%-ең:ең%-ең A1 ; ! ""
әңгөдек:әңгөдек A1 ; ! ""
еңбектік:еңбектік A1 ; ! ""
еңбексүйгіш:еңбексүйгіш A1 ; ! ""
емшекті:емшекті A1 ; ! ""
емшек:емшек A1 ; ! ""
емханалық:емханалық A1 ; ! ""
әміршіл:әміршіл A1 ; ! ""
әменгерлік:әменгерлік A1 ; ! ""
елжандылық:елжандылық A1 ; ! ""
әлеуметтік%-философиялық:әлеуметтік%-философиялық A1 ; ! ""
әлеуметтік%-тұрмыстық:әлеуметтік%-тұрмыстық A1 ; ! ""
әлеуметтік%-нормативті:әлеуметтік%-нормативті A1 ; ! ""
әлеуметтік%-гуманитарлық:әлеуметтік%-гуманитарлық A1 ; ! ""
әлеуметтанулық:әлеуметтанулық A1 ; ! ""
әлем%-тапырақ:әлем%-тапырақ A1 ; ! ""
әлекті:әлекті A1 ; ! ""
елден%-ерек:елден%-ерек A1 ; ! ""
әлдеқайдағы:әлдеқайдағы A1 ; ! ""
әққ:әққ A1 ; ! ""
әкімшіліктік%-құқықтық:әкімшіліктік%-құқықтық A1 ; ! ""
әкімшіліктік:әкімшіліктік A1 ; ! ""
әкімшіл:әкімшіл A1 ; ! ""
әйбәт:әйбәт A1 ; ! ""
әзірлеулі:әзірлеулі A1 ; ! ""
әзіл%-сықақ:әзіл%-сықақ A1 ; ! ""
әжім%-әжім:әжім%-әжім A1 ; ! ""
әдіскерлік:әдіскерлік A1 ; ! ""
едірең:едірең A1 ; ! ""
әдеби%-тарихи:әдеби%-тарихи A1 ; ! ""
әдеби%-ғылыми:әдеби%-ғылыми A1 ; ! ""
евразияшыл:евразияшыл A1 ; ! ""
евгенилік:евгенилік A1 ; ! ""
әбігер:әбігер A1 ; ! ""
әбестік:әбестік A1 ; ! ""
дымқос:дымқос A1 ; ! ""
дүңкілдек:дүңкілдек A1 ; ! ""
дүниетанымдық:дүниетанымдық A1 ; ! ""
дүбәрә:дүбәрә A1 ; ! ""
драматургиялық:драматургиялық A1 ; ! ""
драматикалық:драматикалық A1 ; ! ""
дінтанушылық:дінтанушылық A1 ; ! ""
дінтанулық:дінтанулық A1 ; ! ""
діни%-миссионерлік:діни%-миссионерлік A1 ; ! ""
дифракциялық:дифракциялық A1 ; ! ""
диллерлік:диллерлік A1 ; ! ""
дизельдік:дизельдік A1 ; ! ""
дивизиялық:дивизиялық A1 ; ! ""
диаметрлік:диаметрлік A1 ; ! ""
диалогтік:диалогтік A1 ; ! ""
диалектологиялық:диалектологиялық A1 ; ! ""
диагоналды:диагоналды A1 ; ! ""
детерминалды:детерминалды A1 ; ! ""
десанттық:десанттық A1 ; ! ""
дәрежелік:дәрежелік A1 ; ! ""
денотаттық:денотаттық A1 ; ! ""
демократикал:демократикал A1 ; ! ""
дәлді:дәлді A1 ; ! ""
декоративті%-қолданбалы:декоративті%-қолданбалы A1 ; ! ""
декоративтік%-қолданбалы:декоративтік%-қолданбалы A1 ; ! ""
дәйекшілік:дәйекшілік A1 ; ! ""
дезинфекциялық:дезинфекциялық A1 ; ! ""
дебюттік:дебюттік A1 ; ! ""
дария:дария A1 ; ! ""
дара%-стильдік:дара%-стильдік A1 ; ! ""
дарақы:дарақы A1 ; ! ""
дап%-дайын:дап%-дайын A1 ; ! ""
даңғайыр:даңғайыр A1 ; ! ""
ғылыми%-тәжірибелік:ғылыми%-тәжірибелік A1 ; ! ""
ғылыми%-сараптамалық:ғылыми%-сараптамалық A1 ; ! ""
ғылыми%-сараптама:ғылыми%-сараптама A1 ; ! ""
ғылыми%-медициналық:ғылыми%-медициналық A1 ; ! ""
ғылыми%-инженерлік:ғылыми%-инженерлік A1 ; ! ""
ғылыми%-әдістемелік:ғылыми%-әдістемелік A1 ; ! ""
гурьевтік:гурьевтік A1 ; ! ""
гуманитарлы%-техникалық:гуманитарлы%-техникалық A1 ; ! ""
гуманитарлық%-техникалық:гуманитарлық%-техникалық A1 ; ! ""
гуманитарлық%-заң:гуманитарлық%-заң A1 ; ! ""
грузиялық:грузиялық A1 ; ! ""
грузиндік:грузиндік A1 ; ! ""
грек%-рим:грек%-рим A1 ; ! ""
грекиялық:грекиялық A1 ; ! ""
грейдерлік:грейдерлік A1 ; ! ""
графиктік:графиктік A1 ; ! ""
градустық:градустық A1 ; ! ""
голливудтық:голливудтық A1 ; ! ""
голлан:голлан A1 ; ! ""
глиалды:глиалды A1 ; ! ""
гитлерлік:гитлерлік A1 ; ! ""
гистологиялық:гистологиялық A1 ; ! ""
гиперпрогрестік:гиперпрогрестік A1 ; ! ""
гинекологиялық:гинекологиялық A1 ; ! ""
гимнастшы:гимнастшы A1 ; ! ""
гидроэнергетикалық:гидроэнергетикалық A1 ; ! ""
гидрохимиялық:гидрохимиялық A1 ; ! ""
гидротермиялық:гидротермиялық A1 ; ! ""
гидрометаллургиялық:гидрометаллургиялық A1 ; ! ""
гидро%-мелиоративтік:гидро%-мелиоративтік A1 ; ! ""
гигабайттық:гигабайттық A1 ; ! ""
ғибаратты:ғибаратты A1 ; ! ""
германиялық:германиялық A1 ; ! ""
германдық:германдық A1 ; ! ""
герасимов:герасимов A1 ; ! ""
геостационарлық:геостационарлық A1 ; ! ""
геоақпараттық:геоақпараттық A1 ; ! ""
геморрагиялық:геморрагиялық A1 ; ! ""
гелиоорталық:гелиоорталық A1 ; ! ""
гектарлық:гектарлық A1 ; ! ""
гвардиялық:гвардиялық A1 ; ! ""
ғашықпын:ғашықпын A1 ; ! ""
ғашыққұмар:ғашыққұмар A1 ; ! ""
гастрольдік:гастрольдік A1 ; ! ""
ғарыштық%-ақпараттық:ғарыштық%-ақпараттық A1 ; ! ""
ғаріп:ғаріп A1 ; ! ""
ганалық:ганалық A1 ; ! ""
гамма%-резонанстық:гамма%-резонанстық A1 ; ! ""
галифе:галифе A1 ; ! ""
ғайыр:ғайыр A1 ; ! ""
вокальды%-аспапты:вокальды%-аспапты A1 ; ! ""
вирусологиялық:вирусологиялық A1 ; ! ""
визуалды:визуалды A1 ; ! ""
веонный:веонный A1 ; ! ""
вакуумдық:вакуумдық A1 ; ! ""
бытшыт:бытшыт A1 ; ! ""
быжырық%-тыжырық:быжырық%-тыжырық A1 ; ! ""
быж%-тыж:быж%-тыж A1 ; ! ""
буферлік:буферлік A1 ; ! ""
бұршақтық:бұршақтық A1 ; ! ""
бүрлі:бүрлі A1 ; ! ""
бұран:бұран A1 ; ! ""
бункерлік:бункерлік A1 ; ! ""
бұлғын:бұлғын A1 ; ! ""
бұла:бұла A1 ; ! ""
букинистік:букинистік A1 ; ! ""
бүйірлік:бүйірлік A1 ; ! ""
бұйдалы:бұйдалы A1 ; ! ""
бұзылыңқы:бұзылыңқы A1 ; ! ""
бұжыр:бұжыр A1 ; ! ""
будақ%-будақ:будақ%-будақ A1 ; ! ""
бронхиальная:бронхиальная A1 ; ! ""
бремендік:бремендік A1 ; ! ""
бразиялық:бразиялық A1 ; ! ""
бөтен%-ді:бөтен%-ді A1 ; ! ""
босниялық:босниялық A1 ; ! ""
борықты:борықты A1 ; ! ""
борндық:борндық A1 ; ! ""
боп%-бозсың:боп%-бозсың A1 ; ! ""
боп%-боз:боп%-боз A1 ; ! ""
бөлмелік:бөлмелік A1 ; ! ""
болжамдық:болжамдық A1 ; ! ""
боқтық:боқтық A1 ; ! ""
бойшаң:бойшаң A1 ; ! ""
бозөкпе:бозөкпе A1 ; ! ""
бозалаң:бозалаң A1 ; ! ""
бөгделік:бөгделік A1 ; ! ""
бланкеттік:бланкеттік A1 ; ! ""
бітімгерлік:бітімгерлік A1 ; ! ""
біртұтастылық:біртұтастылық A1 ; ! ""
біртуар:біртуар A1 ; ! ""
бірсыдырғы:бірсыдырғы A1 ; ! ""
бірлі%-жарым:бірлі%-жарым A1 ; ! ""
бірқанша:бірқанша A1 ; ! ""
біліми:біліми A1 ; ! ""
білімдік:білімдік A1 ; ! ""
бишара:бишара A1 ; ! ""
биполярлық:биполярлық A1 ; ! ""
биотехникалық:биотехникалық A1 ; ! ""
биосфералық:биосфералық A1 ; ! ""
биоорганикалық:биоорганикалық A1 ; ! ""
биометриялық:биометриялық A1 ; ! ""
биографиялық:биографиялық A1 ; ! ""
бизнестік:бизнестік A1 ; ! ""
бие%-мие:бие%-мие A1 ; ! ""
бида:бида A1 ; ! ""
беткі:беткі A1 ; ! ""
беткетұтар:беткетұтар A1 ; ! ""
бетбақ:бетбақ A1 ; ! ""
бәсеке%-белдесу:бәсеке%-белдесу A1 ; ! ""
бенгал:бенгал A1 ; ! ""
белоктық:белоктық A1 ; ! ""
бәлиғат:бәлиғат A1 ; ! ""
бәленбай:бәленбай A1 ; ! ""
белгілі%-бір:белгілі%-бір A1 ; ! ""
беларусь%-ресей:беларусь%-ресей A1 ; ! ""
беларустық:беларустық A1 ; ! ""
бейуақ:бейуақ A1 ; ! ""
бейсенбілік:бейсенбілік A1 ; ! ""
бәймәлім:бәймәлім A1 ; ! ""
бейіндік:бейіндік A1 ; ! ""
бейімдік:бейімдік A1 ; ! ""
бейілміз:бейілміз A1 ; ! ""
бейіл:бейіл A1 ; ! ""
бейәдеп:бейәдеп A1 ; ! ""
бейвербалды:бейвербалды A1 ; ! ""
бейбастақ:бейбастақ A1 ; ! ""
бәдік:бәдік A1 ; ! ""
бауырмал:бауырмал A1 ; ! ""
бауырлай:бауырлай A1 ; ! ""
баспақшыл:баспақшыл A1 ; ! ""
басқа%-басқа:басқа%-басқа A1 ; ! ""
бара%-бар:бара%-бар A1 ; ! ""
бантикті:бантикті A1 ; ! ""
балиғат:балиғат A1 ; ! ""
бал%-бұл:бал%-бұл A1 ; ! ""
баланстық:баланстық A1 ; ! ""
балажан:балажан A1 ; ! ""
бақас:бақас A1 ; ! ""
байқоңырлық:байқоңырлық A1 ; ! ""
бағынымпаз:бағынымпаз A1 ; ! ""
бағынғыш:бағынғыш A1 ; ! ""
бағлан:бағлан A1 ; ! ""
бағдарламалық%-нысаналы:бағдарламалық%-нысаналы A1 ; ! ""
аяңшыл:аяңшыл A1 ; ! ""
аяқтының:аяқтының A1 ; ! ""
аяқтылардың:аяқтылардың A1 ; ! ""
аяқтылар:аяқтылар A1 ; ! ""
аяқтыдан:аяқтыдан A1 ; ! ""
ащы%-тұщысы:ащы%-тұщысы A1 ; ! ""
аш%-жалаңаш:аш%-жалаңаш A1 ; ! ""
ашабас:ашабас A1 ; ! ""
ахуалдық:ахуалдық A1 ; ! ""
ауыр%-ауыр:ауыр%-ауыр A1 ; ! ""
ауру%-сырқау:ауру%-сырқау A1 ; ! ""
аукциондық:аукциондық A1 ; ! ""
аудиториялық:аудиториялық A1 ; ! ""
атыс%-шабыс:атыс%-шабыс A1 ; ! ""
атынық:атынық A1 ; ! ""
аттылы%-жаяу:аттылы%-жаяу A1 ; ! ""
аттандаған:аттандаған A1 ; ! ""
атқыр:атқыр A1 ; ! ""
атерогенді:атерогенді A1 ; ! ""
атбасарлық:атбасарлық A1 ; ! ""
ат%-арбалы:ат%-арбалы A1 ; ! ""
аталы%-балалы:аталы%-балалы A1 ; ! ""
атақтырақ:атақтырақ A1 ; ! ""
астраханитті:астраханитті A1 ; ! ""
астаң%-кестең:астаң%-кестең A1 ; ! ""
аспанасты:аспанасты A1 ; ! ""
арырақ:арырақ A1 ; ! ""
арызшыл:арызшыл A1 ; ! ""
аруана:аруана A1 ; ! ""
арса%-арса:арса%-арса A1 ; ! ""
армысыздар:армысыздар A1 ; ! ""
армениялық:армениялық A1 ; ! ""
арқырауық:арқырауық A1 ; ! ""
арап:арап A1 ; ! ""
араби:араби A1 ; ! ""
араағайындық:араағайындық A1 ; ! ""
аптал:аптал A1 ; ! ""
ап%-ауыр:ап%-ауыр A1 ; ! ""
апалық:апалық A1 ; ! ""
анықтамалық%-энциклопедиялық:анықтамалық%-энциклопедиялық A1 ; ! ""
аңызақ:аңызақ A1 ; ! ""
антициндік:антициндік A1 ; ! ""
антиретровирустық:антиретровирустық A1 ; ! ""
антенатальды%-биохимиялық:антенатальды%-биохимиялық A1 ; ! ""
ангиохирургиялық:ангиохирургиялық A1 ; ! ""
аналит.:аналит. A1 ; ! ""
аморфты:аморфты A1 ; ! ""
америка:америка A1 ; ! ""
алыс%-жақынды:алыс%-жақынды A1 ; ! ""
алыпқашпа:алыпқашпа A1 ; ! ""
алынбалы:алынбалы A1 ; ! ""
алтын%-күміс:алтын%-күміс A1 ; ! ""
алпақ%-салпақ:алпақ%-салпақ A1 ; ! ""
алмаздық:алмаздық A1 ; ! ""
алмағайып:алмағайып A1 ; ! ""
алқаш:алқаш A1 ; ! ""
алқалық:алқалық A1 ; ! ""
алжа%-алжа:алжа%-алжа A1 ; ! ""
аласа%-биік:аласа%-биік A1 ; ! ""
алакеуім:алакеуім A1 ; ! ""
алай:алай A1 ; ! ""
алабөтен:алабөтен A1 ; ! ""
ақша%-несие:ақша%-несие A1 ; ! ""
ақшағала:ақшағала A1 ; ! ""
ақтүтек:ақтүтек A1 ; ! ""
ақтөс:ақтөс A1 ; ! ""
актерік:актерік A1 ; ! ""
ақтаяқ:ақтаяқ A1 ; ! ""
ақтаңдақ:ақтаңдақ A1 ; ! ""
ақтангер:ақтангер A1 ; ! ""
ақ%-сары:ақ%-сары A1 ; ! ""
ақсақалсымақ:ақсақалсымақ A1 ; ! ""
ақсайлық:ақсайлық A1 ; ! ""
ақпараттық%-танымдық:ақпараттық%-танымдық A1 ; ! ""
ақпараттық%-талдамалық:ақпараттық%-талдамалық A1 ; ! ""
ақпараттық%-талдама:ақпараттық%-талдама A1 ; ! ""
ақпараттық%-насихаттық:ақпараттық%-насихаттық A1 ; ! ""
ақпараттық%-медициналық:ақпараттық%-медициналық A1 ; ! ""
ақпараттық%-категориялық:ақпараттық%-категориялық A1 ; ! ""
ақпараттық%-имидждік:ақпараттық%-имидждік A1 ; ! ""
ақпараттық%-зияткерлік:ақпараттық%-зияткерлік A1 ; ! ""
ақпараттық%-жарнамалық:ақпараттық%-жарнамалық A1 ; ! ""
ақпараттық%-виртуалды:ақпараттық%-виртуалды A1 ; ! ""
акмеологиялық:акмеологиялық A1 ; ! ""
аққұла:аққұла A1 ; ! ""
ақ%-қара:ақ%-қара A1 ; ! ""
ақжүрек:ақжүрек A1 ; ! ""
ақжолтай:ақжолтай A1 ; ! ""
аквамәдени:аквамәдени A1 ; ! ""
ақберен:ақберен A1 ; ! ""
ақбақ:ақбақ A1 ; ! ""
ақадемиялық:ақадемиялық A1 ; ! ""
академ:академ A1 ; ! ""
айшылық:айшылық A1 ; ! ""
айлас:айлас A1 ; ! ""
айдан%-анық:айдан%-анық A1 ; ! ""
%-ай:%-ай A1 ; ! ""
азық%-түліктік:азық%-түліктік A1 ; ! ""
адамгершілік%-рухани:адамгершілік%-рухани A1 ; ! ""
агрессивтік:агрессивтік A1 ; ! ""
аграрлық%-техникалық:аграрлық%-техникалық A1 ; ! ""
ағайраң:ағайраң A1 ; ! ""
автотехникалық:автотехникалық A1 ; ! ""
автобұғаттау:автобұғаттау A1 ; ! ""
австралиялық:австралиялық A1 ; ! ""
авариялық:авариялық A1 ; ! ""
аванстық:аванстық A1 ; ! ""
абат:абат A1 ; ! ""
24%-гі:24%-гі A1 ; ! ""

%0%0%<NUM%>:%0%0 # ;
%0%0%<NUM%>%<LOC%>:%0%0%-де # ;
%0%0%<NUM%>%<LOC%>:%0%0%-те # ;
%0%<NUM%>%<DAT%>:%0%-ге # ;
½%<NUM%>%<POSS.3SP%>:½%-і # ;
1%0%0%-ші%<NUM%>:1%0%0%-ші # ;
1%0%-25%<NUM%>%<DAT%>:1%0%-25%-ке # ;
1%0%-шы%<NUM%>:1%0%-шы # ;
1174%,%0%<NUM%>:1174%,%0 # ;
11%-індегі%<ADJ%>:11%-індегі # ;
11%-ші%<NUM%>:11%-ші # ;
123%0%0%0%,%0%<NUM%>:123%0%0%0%,%0 # ;
12%<NUM%>%<POSS.3SP%>:12%-і # ;
12%<NUM%>%<POSS.3SP%>%<LOC%>:12%-інде # ;
12%<NUM%>%<PL%>:12%-лер # ;
12%-ші%<NUM%>:12%-ші # ;
1313%0%0%,%0%<NUM%>:1313%0%0%,%0 # ;
13%<NUM%>%<LOC%>:13%-де # ;
13%-ші%<NUM%>:13%-ші # ;
14%.%0%0%<NUM%>%<GEN%>:14%.%0%0%-тің # ;
1%/4%<NUM%>:1%/4 # ;
14%<NUM%>%<LOC%>:14%-де # ;
14%-ші%<NUM%>:14%-ші # ;
15%0%0%-дей%<NUM%>:15%0%0%-дей # ;
15%0%-дей%<ADJ%>:15%0%-дей # ;
15%<NUM%>%<LATT%>:15%-дегі # ;
15%-нші%<NUM%>:15%-нші # ;
15%-тей%<NUM%>:15%-тей # ;
15%-ші%<NUM%>:15%-ші # ;
16%<NUM%>%<ABL%>:16%-нан # ;
16%-шы%<NUM%>:16%-шы # ;
16%<NUM%>%<POSS.3SP%>:16%-ы # ;
17%.%0%0%<NUM%>%<DAT%>:17%.%0%0%-ға # ;
17%-ші%<NUM%>:17%-ші # ;
18%-інші%<NUM%>:18%-інші # ;
18%-ші%<NUM%>:18%-ші # ;
19%0%,%0%<NUM%>:19%0%,%0 # ;
192%0%-шы%<NUM%>:192%0%-шы # ;
19%:25%<NUM%>%<LOC%>:19%:25%-те # ;
1943%-ші%<NUM%>:1943%-ші # ;
196%<NUM%>%<POSS.3SP%>:196%-ы # ;
1976%-шы%<NUM%>:1976%-шы # ;
1992%-ші%<NUM%>:1992%-ші # ;
1998%-ші%<NUM%>:1998%-ші # ;
19%-шы%<NUM%>:19%-шы # ;
19%-ыншы%<NUM%>:19%-ыншы # ;
1%-еу%<NUM%>%<POSS.3SP%>:1%-еуі # ;
1%<NUM%>%<DAT%>:1%-не # ;
1%-ші%<NUM%>:1%-ші # ;
2%0%03%-ші%<NUM%>:2%0%03%-ші # ;
2%0%05%-ші%<NUM%>:2%0%05%-ші # ;
2%0%06%-шы%<NUM%>:2%0%06%-шы # ;
2%0%08%-ші%<NUM%>:2%0%08%-ші # ;
2%0%0%-дей%<NUM%>:2%0%0%-дей # ;
2%,%0%<NUM%>:2%,%0 # ;
2%:%0%<NUM%>%<DAT%>:2%:%0%-ге # ;
2%0%-шы%<NUM%>:2%0%-шы # ;
2111%,%0%<NUM%>:2111%,%0 # ;
21%:45%<NUM%>%<LOC%>:21%:45%-те # ;
21%-інші%<NUM%>:21%-інші # ;
21%-нен%<NUM%>:21%-нен # ;
21%-ші%<NUM%>:21%-ші # ;
22%0%,%0%<NUM%>:22%0%,%0 # ;
22%.%0%0%<NUM%>%<LOC%>:22%.%0%0%-да # ;
22%<NUM%>%<POSS.3SP%>%<LOC%>:22%-інде # ;
22%-сіндегі%<ADJ%>:22%-сіндегі # ;
2%/3%<NUM%>:2%/3 # ;
23%<NUM%>%<LOC%>:23%-де # ;
23%-ші%<NUM%>:23%-ші # ;
24%.kz%<NN%>:24%.kz # ;
24%<NUM%>%<LOC%>:24%-де # ;
24%-ші%<NUM%>:24%-ші # ;
25%-ші%<NUM%>:25%-ші # ;
26%-шы%<NUM%>:26%-шы # ;
26%-ыншы%<NUM%>:26%-ыншы # ;
2%/7%<NUM%>:2%/7 # ;
27%<NUM%>%<POSS.1PL%>:27%-міз # ;
27%-ші%<NUM%>:27%-ші # ;
28%-ші%<NUM%>:28%-ші # ;
29%-ншы%<NUM%>:29%-ншы # ;
2%-ші%<NUM%>:2%-ші # ;
3%0%0%-дей%<NUM%>:3%0%0%-дей # ;
3%,%0%<NUM%>:3%,%0 # ;
3%0%-дығ%<NN%>%<POSS.3SP%>%<DAT%>:3%0%-дығына # ;
3%/1%<NUM%>:3%/1 # ;
31%-ші%<NUM%>:31%-ші # ;
32%-ші%<NUM%>:32%-ші # ;
336%,%0%<NUM%>:336%,%0 # ;
33%-ші%<NUM%>:33%-ші # ;
34%-ші%<NUM%>:34%-ші # ;
35%-ші%<NUM%>:35%-ші # ;
38%-ші%<NUM%>:38%-ші # ;
39%-шы%<NUM%>:39%-шы # ;
3%<NUM%>%<LOC%>:3%-де # ;
3%-еу%<NUM%>:3%-еу # ;
3%-еу%<NUM%>%<POSS.3SP%>:3%-еуі # ;
3%-у%<NUM%>%<POSS.3SP%>%<ACC%>:3%-уін # ;
3%-ші%<NUM%>:3%-ші # ;
4%0%-шы%<NUM%>:4%0%-шы # ;
42%0%,%0%<NUM%>:42%0%,%0 # ;
42%-ші%<NUM%>:42%-ші # ;
44%-ші%<NUM%>:44%-ші # ;
45%-ші%<NUM%>:45%-ші # ;
4673%0%,%0%<NUM%>:4673%0%,%0 # ;
47%-ші%<NUM%>:47%-ші # ;
48%,%0%<NUM%>:48%,%0 # ;
49%-ншы%<NUM%>:49%-ншы # ;
4%-еу%<NUM%>%<POSS.3SP%>:4%-еуі # ;
4%-у%<NUM%>%<POSS.3SP%>:4%-уі # ;
4%-у%<NUM%>%<POSS.3SP%>%<GEN%>:4%-уінің # ;
4%-ші%<NUM%>:4%-ші # ;
5%,%0%<NUM%>:5%,%0 # ;
5%0%-інші%<NUM%>:5%0%-інші # ;
5%0%-ші%<NUM%>:5%0%-ші # ;
5%/1%<NUM%>:5%/1 # ;
51%-ші%<NUM%>:51%-ші # ;
5%:3%<NUM%>%<DAT%>:5%:3%-ке # ;
53%-ші%<NUM%>:53%-ші # ;
55%-ші%<NUM%>:55%-ші # ;
58%-ші%<NUM%>:58%-ші # ;
59%-шы%<NUM%>:59%-шы # ;
5%-і%<NUM%>:5%-і # ;
5%-ші%<NUM%>:5%-ші # ;
61%-ші%<NUM%>:61%-ші # ;
64%/3%0%<NUM%>:64%/3%0 # ;
65%-ші%<NUM%>:65%-ші # ;
66%-шы%<NUM%>:66%-шы # ;
69%-шы%<NUM%>:69%-шы # ;
6%-ншы%<NUM%>:6%-ншы # ;
6%-шы%<NUM%>:6%-шы # ;
7%0%-ші%<NUM%>:7%0%-ші # ;
71%-ші%<NUM%>:71%-ші # ;
742%<NUM%>%<POSS.3SP%>:742%-і # ;
7584%,%0%<NUM%>:7584%,%0 # ;
78%-ші%<NUM%>:78%-ші # ;
7%-еу%<NUM%>%<POSS.3SP%>:7%-еуі # ;
7%<NUM%>%<ABL%>:7%-нен # ;
7%-ші%<NUM%>:7%-ші # ;
8%0%0%-дей%<NUM%>:8%0%0%-дей # ;
8%0%-ші%<NUM%>:8%0%-ші # ;
8%:3%0%<NUM%>%<LOC%>:8%:3%0%-да # ;
87%-ші%<NUM%>:87%-ші # ;
89%,%0%<NUM%>:89%,%0 # ;
8%-ші%<NUM%>:8%-ші # ;
9%,%0%<NUM%>:9%,%0 # ;
9%0%-шы%<NUM%>:9%0%-шы # ;
92%-ші%<NUM%>:92%-ші # ;
95%-ші%<NUM%>:95%-ші # ;
9%-ншы%<NUM%>:9%-ншы # ;
9%-шы%<NUM%>:9%-шы # ;
a%<NN%>:a # ;
air%<NN%>:air # ;
astana%<NN%>:astana # ;
bas%<NN%>:bas # ;
boeing%<NN%>:boeing # ;
c%<SYM%>:c # ;
cisco%<NN%>:cisco # ;
e%-learning%<NN%>:e%-learning # ;
engineering%<NN%>:engineering # ;
fidof%<NN%>:fidof # ;
finance%<FORGN%>:finance # ;
gerais%<NN%>:gerais # ;
g%-global%<NN%>:g%-global # ;
halyk%<FORGN%>:halyk # ;
hd%<NN%>:hd # ;
id%-карта%<NN%>:id%-карта # ;
iii%<NUM%>%<GEN%>:iii%-тің # ;
iii%-ші%<NUM%>:iii%-ші # ;
ii%-ші%<NUM%>:ii%-ші # ;
initiative%<NN%>:initiative # ;
invintro%<NN%>:invintro # ;
ipni%<NN%>:ipni # ;
IPO%<NNP%>%<DAT%>:IPO%-ға # ;
i%<NUM%>%<INSCOM%>:i%-мен # ;
kadex%<NN%>:kadex # ;
kasd%<FORGN%>:kasd # ;
kazakhstan%<NN%>:kazakhstan # ;
kegoc%<NN%>:kegoc # ;
man%<NN%>:man # ;
minas%<NN%>:minas # ;
n%<SYM%>:n # ;
nuclear%<NN%>:nuclear # ;
º%<SYM%>:º # ;
pepsi%<NN%>:pepsi # ;
primeminister%.kz%<NN%>:primeminister%.kz # ;
rapid%<NN%>:rapid # ;
resmi%<FORGN%>:resmi # ;
%/%<SYM%>:%/ # ;
$%<SYM%>:$ # ;
*%<SYM%>:* # ;
%%%<SYM%>:%% # ;
+%<SYM%>:+ # ;
№%<SYM%>:№ # ;
Skoda%<NNP%>%<POSS.3SP%>%<INSCOM%>:Skoda%-сымен # ;
skytrax%<NN%>:skytrax # ;
sr%<NN%>:sr # ;
systems%<NN%>:systems # ;
threat%<NN%>:threat # ;
twitter%<NN%>%<LATT%>:twitter%-дегі # ;
Vesti%.kz%<NNP%>%<GEN%>:Vesti%.kz%-тің # ;
x%<SYM%>:x # ;
xx%-ншы%<NUM%>:xx%-ншы # ;
youtube%<NN%>:youtube # ;
z%<NN%>:z # ;
а%<INTJ%>:а # ;
а%<NN%>:а # ;
аа%<NN%>:аа # ;
а%-ай%<INTJ%>:а%-ай # ;
ААҚ%<NNP%>%<INSCOM%>:ААҚ%-мен # ;
абад%<NN%>:абад # ;
абажа%<NN%>%<SML%>:абажадай # ;
абайсыз%<ADV%>:абайсыз # ;
абала%<VB%>%<CVB%>:абалап # ;
абала%<VB%>%<CAUS%>%<CVB%>:абалатып # ;
абат%<NN%>:абат # ;
абат%-байтақ%<NN%>:абат%-байтақ # ;
абатта%<VB%>%<REFL%>%<CAUS%>%<GER%>:абаттандыру # ;
абатта%<VB%>%<REFL%>%<CAUS%>%<GER%>%<DAT%>:абаттандыруға # ;
абатта%<VB%>%<REFL%>%<CAUS%>%<GER%>%<ACC%>:абаттандыруды # ;
абатта%<VB%>%<REFL%>%<CAUS%>%<PASS%>%<PST%>:абаттандырылды # ;
абатта%<VB%>%<REFL%>%<CAUS%>%<CVB%>:абаттандырып # ;
аббас%<NN%>:аббас # ;
абдер%<NN%>:абдер # ;
абдол%<NN%>:абдол # ;
абдолла%<NN%>:абдолла # ;
абдулазиз%<NN%>:абдулазиз # ;
абдулла%<NN%>:абдулла # ;
абдуллах%<NN%>:абдуллах # ;
абдурахман%<NN%>:абдурахман # ;
абзал%<NN%>%<POSS.3SP%>:абзалы # ;
аби%<NN%>:аби # ;
абу%<NN%>:абу # ;
Абу%-даби%<NNP%>%<DAT%>:Абу%-дабиге # ;
абыл%<NN%>%<DAT%>:абылға # ;
абылғазы%<NN%>%<GEN%>:абылғазының # ;
абыл%<NN%>%<GEN%>:абылдың # ;
абын%<VB%>%<AOR%>%<AGR.3SP%>:абынады # ;
абырой%-бедел%<NN%>%<DAT%>:абырой%-беделге # ;
абырой%-бедел%<NN%>%<POSS.3SP%>%<ACC%>:абырой%-беделін # ;
абырой%<NN%>%<POSS.2SPF%>%<DAT%>:абыройыңызға # ;
абыр%-сабыр%<ADJ%>:абыр%-сабыр # ;
абыр%-сабыр%<ADV%>:абыр%-сабыр # ;
ава%<NN%>%<POSS.3SP%>%<ACC%>:авасын # ;
аватар%<NN%>:аватар # ;
авентура%<NN%>:авентура # ;
аветик%<NN%>:аветик # ;
авиабомба%<NN%>%<PL%>%<ABL%>:авиабомбалардан # ;
авиажжм%<NN%>:авиажжм # ;
авиаинженер%<NN%>:авиаинженер # ;
авиакомпания%<NN%>:авиакомпания # ;
авиакомпания%<NN%>%<GEN%>:авиакомпанияның # ;
авиакомпания%<NN%>%<POSS.3SP%>:авиакомпаниясы # ;
авт%.%<NN%>:авт%. # ;
автоинспекция%<NN%>%<POSS.3SP%>%<GEN%>:автоинспекциясының # ;
автокөліг%<NN%>%<POSS.3SP%>%<INSCOM%>:автокөлігімен # ;
автокөліг%<NN%>%<POSS.3SP%>%<ACC%>:автокөлігін # ;
автокөліг%<NN%>%<POSS.3SP%>%<DAT%>:автокөлігіне # ;
автокөліг%<NN%>%<POSS.3SP%>%<ABL%>:автокөлігінен # ;
автокөліг%<NN%>%<POSS.3SP%>%<GEN%>:автокөлігінің # ;
автөкөлік%<NN%>%<INSCOM%>:автөкөлікпен # ;
автоматтан%<VB%>%<CAUS%>%<PST%>%<AGR.1PL%>:автоматтандырдық # ;
автоматтан%<VB%>%<CAUS%>%<GER%>%<DAT%>:автоматтандыруға # ;
автоматтан%<VB%>%<CAUS%>%<GER%>%<GEN%>:автоматтандырудың # ;
автоматтан%<VB%>%<CAUS%>%<PASS%>%<AOR%>%<AGR.3SP%>:автоматтандырылады # ;
автоматтан%<VB%>%<CAUS%>%<PASS%>%<PTCP%>:автоматтандырылған # ;
автоматтан%<VB%>%<CAUS%>%<PASS%>%<PST%>:автоматтандырылған # ;
автоматтан%<VB%>%<CAUS%>%<PASS%>%<NEG%>%<PST%>:автоматтандырылмаған # ;
автоматтан%<VB%>%<CAUS%>%<PASS%>%<GER%>%<LOC%>:автоматтандырылуда # ;
автоматчик%<NN%>%<PL%>%<POSS.3SP%>:автоматчиктері # ;
автомашина%<NN%>:автомашина # ;
автомашина%<NN%>%<ACC%>:автомашинаны # ;
автономиялылығ%<NN%>%<POSS.3SP%>:автономиялылығы # ;
автопарк%<NN%>%<POSS.3SP%>:автопаркі # ;
авторитет%<NN%>%<POSS.3SP%>%<ACC%>:авторитетін # ;
автотрасса%<NN%>%<POSS.3SP%>%<GEN%>:автотрассасының # ;
автошеру%<NN%>:автошеру # ;
ағ%<VB%>%<CVB%>:аға # ;
аға%-апа%<NN%>%<PL%>%<POSS.1PL%>%<GEN%>:аға%-апаларымыздың # ;
ағ%<VB%>%<AOR%>%<AGR.3SP%>:ағады # ;
аға%-әпке%<NN%>%<PL%>%<POSS.1PL%>%<DAT%>:аға%-әпкелерімізге # ;
аға%-жеңге%<NN%>%<PL%>%<POSS.3SP%>:аға%-жеңгелері # ;
аға%-іні%<NN%>:аға%-іні # ;
аға%-іні%<NN%>%<PL%>%<POSS.1SG%>:аға%-інілерім # ;
аға%-іні%<NN%>%<PL%>%<POSS.3SP%>%<ACC%>:аға%-інілерін # ;
аға%-інілі%<NN%>%<SML%>:аға%-інілідей # ;
аға%-іні%<NN%>%<POSS.3SP%>%<ACC%>:аға%-інісін # ;
ағайын%<ADJ%>:ағайын # ;
ағайынды%<ADJ%>:ағайынды # ;
ағайындық%<ADJ%>:ағайындық # ;
ағайын%-ту%<VB%>%<PTCP%>:ағайын%-туған # ;
ағайын%-ту%<VB%>%<PTCP%>%<PL%>%<POSS.3SP%>%<ACC%>:ағайын%-туғандарын # ;
ағайын%-ту%<VB%>%<PTCP%>%<POSS.3SP%>:ағайын%-туғаны # ;
ағайын%-ту%<VB%>%<PTCP%>%<POSS.3SP%>%<GEN%>:ағайын%-туғанының # ;
ағайын%-туыс%<NN%>:ағайын%-туыс # ;
ағайын%-туыс%<NN%>%<PL%>:ағайын%-туыстар # ;
ағайын%-туыс%<NN%>%<PL%>%<POSS.3SP%>:ағайын%-туыстары # ;
ағайын%-туыс%<NN%>%<POSS.3SP%>%<DAT%>:ағайын%-туысына # ;
ағалы%<ADJ%>:ағалы # ;
аға%<NN%>%<POSS.1PL%>%<POSS%>:ағамыздікі # ;
ағанақ%-бике%<NN%>:ағанақ%-бике # ;
ағанақ%-бике%<NN%>%<ACC%>:ағанақ%-бикені # ;
ағараң%<IDEO%>:ағараң # ;
ағар%<VB%>%<CAUS%>%<PTCP%>%<PL%>%<POSS.3SP%>:ағартушылары # ;
ағар%<VB%>%<CAUS%>%<PTCP%>%<PL%>%<POSS.3SP%>%<ACC%>:ағартушыларын # ;
ағар%<VB%>%<CAUS%>%<PTCP%>%<PL%>%<POSS.3SP%>%<GEN%>:ағартушыларының # ;
ағартушылық%<ADJ%>:ағартушылық # ;
ағар%<VB%>%<CAUS%>%<CVB%>:ағартып # ;
ағ%<VB%>%<PTCP%>:ағатын # ;
ағ%<VB%>%<PST%>:ағатын # ;
агенттіг%<NN%>%<POSS.3SP%>:агенттігі # ;
агенттіг%<NN%>%<POSS.3SP%>%<INSCOM%>:агенттігімен # ;
агенттіг%<NN%>%<POSS.3SP%>%<ACC%>:агенттігін # ;
агенттіг%<NN%>%<POSS.3SP%>%<LOC%>:агенттігінде # ;
агенттіг%<NN%>%<POSS.3SP%>%<DAT%>:агенттігіне # ;
агенттіг%<NN%>%<POSS.3SP%>%<ABL%>:агенттігінен # ;
агенттіг%<NN%>%<POSS.3SP%>%<GEN%>:агенттігінің # ;
ағзам%<NN%>%<GEN%>:ағзамның # ;
ағияр%<NN%>:ағияр # ;
агро%<NN%>:агро # ;
агроинженерия%<NN%>:агроинженерия # ;
агроинновация%<NN%>%<ACC%>:агроинновацияны # ;
агроқұрылым%<NN%>%<PL%>%<GEN%>:агроқұрылымдардың # ;
агроөнім%<NN%>:агроөнім # ;
агротехника%<NN%>:агротехника # ;
агротехнология%<NN%>%<PL%>%<ACC%>:агротехнологияларды # ;
агрофирма%<NN%>:агрофирма # ;
агрофирма%<NN%>%<POSS.3SP%>:агрофирмасы # ;
агрофирма%<NN%>%<POSS.3SP%>%<GEN%>:агрофирмасының # ;
ағ%<VB%>%<GER%>%<POSS.3SP%>:ағуы # ;
ағ%<VB%>%<GER%>%<POSS.3SP%>%<DAT%>:ағуына # ;
ағ%<ADJ%>%<POSS.3SP%>:ағы # ;
ағ%<VB%>%<PASS%>%<CVB%>:ағыла # ;
ағыл%<ADJ%>:ағыл # ;
ағ%<VB%>%<PASS%>%<PTCP%>:ағылатын # ;
ағ%<VB%>%<PASS%>%<PTCP%>:ағылған # ;
ағ%<VB%>%<PASS%>%<PST%>:ағылды # ;
ағыл%-тегіл%<ADV%>:ағыл%-тегіл # ;
ағ%<VB%>%<PASS%>%<CVB%>:ағылып # ;
ағым%<NN%>%<LATT%>%<PL%>%<GEN%>:ағымдағылардың # ;
ағ%<NN%>%<POSS.3SP%>%<INSCOM%>:ағымен # ;
ағ%<ADJ%>%<POSS.3SP%>%<ACC%>:ағын # ;
ағын%<ADJ%>:ағын # ;
ағ%<NN%>%<POSS.3SP%>%<ABL%>:ағынан # ;
ағында%<VB%>%<CVB%>:ағындап # ;
ағ%<VB%>%<CVB%>:ағып # ;
ада%<ADJ%>:ада # ;
адай%<NN%>:адай # ;
адала%<VB%>%<GER%>:адалау # ;
адалдығ%<NN%>%<POSS.3SP%>%<DAT%>:адалдығына # ;
адалдығ%<NN%>%<POSS.3SP%>%<ACC%>:адалдығын # ;
адамгершіліг%<NN%>%<POSS.3SP%>:адамгершілігі # ;
адамгершілік%<ADJ%>:адамгершілік # ;
адам%<NN%>%<PL%>%<POSS%>%<SML%>:адамдардікіндей # ;
адам%<NN%>%<PL%>%<POSS%>%<DAT%>:адамдардікіне # ;
адам%<NN%>%<PL%>%<POSS%>%<ABL%>:адамдардікінен # ;
адам%<NN%>%<PL%>%<POSS.2SPF%>%<DAT%>:адамдарыңызға # ;
адамдығ%<NN%>%<POSS.3SP%>%<ACC%>:адамдығын # ;
адамдық%<ADJ%>:адамдық # ;
адам%-құс%<NN%>%<SML%>:адам%-құстай # ;
адасқандар%<NN%>:адасқандар # ;
адас%<VB%>%<NEG%>:адаспа # ;
адас%<VB%>%<CAUS%>%<NEG%>:адастырма # ;
адас%<VB%>%<CAUS%>%<NEG%>%<POSS.3SP%>%<ACC%>:адастырмасын # ;
АДБ%<NNP%>%<DAT%>:АДБ%-ға # ;
АДБ%<NNP%>%<GEN%>:АДБ%-ның # ;
адвокатура%<NN%>:адвокатура # ;
аджип%<NN%>:аджип # ;
админ%<NN%>:админ # ;
адольф%<NN%>:адольф # ;
адриат%<NN%>:адриат # ;
адъюнктура%<NN%>%<DAT%>:адъюнктураға # ;
адъюнктура%<NN%>%<POSS.3SP%>%<DAT%>:адъюнктурасына # ;
адъюнктура%<NN%>%<POSS.3SP%>%<ACC%>:адъюнктурасын # ;
адъютанттығ%<NN%>%<POSS.3SP%>%<DAT%>:адъютанттығына # ;
адың%-гүдің%<ADV%>:адың%-гүдің # ;
адыра%<ADV%>:адыра # ;
адыра%<NN%>:адыра # ;
адырдан%-адыр%<NN%>%<ACC%>:адырдан%-адырды # ;
аәк%<NN%>:аәк # ;
ажаргүл%<NN%>:ажаргүл # ;
ажаргүл%<NN%>%<DAT%>:ажаргүлге # ;
ажаргүл%<NN%>%<GEN%>:ажаргүлдің # ;
ажыра%<VB%>%<PTCP%>:ажырағысыз # ;
ажыра%<VB%>%<PTCP%>%<POSS.3SP%>:ажырағысыздығы # ;
ажыра%<VB%>%<NEG%>:ажырама # ;
ажырамас%<ADJ%>:ажырамас # ;
ажыра%<VB%>%<RECP%>%<CVB%>:ажырасқалы # ;
ажыра%<VB%>%<RECP%>%<PTCP%>:ажырасқан # ;
ажырасқандық%<NN%>%<PL%>%<POSS.3SP%>%<ACC%>:ажырасқандықтарын # ;
ажыра%<VB%>%<RECP%>%<PTCP%>%<POSS.3SP%>%<INSCOM%>:ажырасқанымен # ;
ажыра%<VB%>%<RECP%>%<PTCP%>%<POSS.3SP%>%<ACC%>:ажырасқанын # ;
ажыра%<VB%>%<RECP%>%<NEG%>%<IMP%>:ажыраспаңдар # ;
ажыра%<VB%>%<RECP%>%<GER%>%<PL%>%<GEN%>:ажырасулардың # ;
ажыра%<VB%>%<RECP%>%<PTCP%>%<PL%>:ажырасушылар # ;
ажыра%<VB%>%<RECP%>%<GER%>%<POSS.3SP%>%<DAT%>:ажырасуына # ;
ажыра%<VB%>%<RECP%>%<CVB%>:ажырасып # ;
ажыра%<VB%>%<CAUS%>%<PASS%>%<AOR%>%<AGR.3SP%>:ажыратылады # ;
ажыра%<VB%>%<CAUS%>%<PASS%>%<PTCP%>:ажыратылатын # ;
ажыра%<VB%>%<CAUS%>%<PASS%>%<PST%>:ажыратылды # ;
аза%<NN%>:аза # ;
азаб%<NN%>%<POSS.3SP%>:азабы # ;
азаб%<NN%>%<POSS.1SG%>:азабым # ;
азаб%<NN%>%<POSS.1SG%>%<ACC%>:азабымды # ;
азаб%<NN%>%<POSS.2SG%>%<DAT%>:азабыңа # ;
азаб%<NN%>%<POSS.3SP%>%<DAT%>:азабына # ;
азаб%<NN%>%<POSS.3SP%>%<ACC%>:азабын # ;
аза%<NN%>%<ABL%>:азадан # ;
азай%<VB%>%<CAUS%>%<CVB%>:азайта # ;
азай%<VB%>%<CAUS%>%<AOR%>%<AGR.3SP%>:азайтады # ;
азай%<VB%>%<CAUS%>%<AOR%>%<AGR.1PL%>:азайтамыз # ;
азай%<VB%>%<CAUS%>%<PTCP%>:азайтатын # ;
азай%<VB%>%<CAUS%>%<PST%>%<AGR.1SG%>:азайтқам # ;
азай%<VB%>%<CAUS%>%<PST%>:азайтты # ;
азай%<VB%>%<CAUS%>%<GER%>:азайту # ;
азай%<VB%>%<CAUS%>%<GER%>%<DAT%>:азайтуға # ;
азай%<VB%>%<CAUS%>%<GER%>%<ACC%>:азайтуды # ;
азай%<VB%>%<CAUS%>%<GER%>%<GEN%>:азайтудың # ;
азай%<VB%>%<CAUS%>%<GER%>%<INSCOM%>:азайтумен # ;
азай%<VB%>%<CAUS%>%<GER%>%<POSS.3SP%>:азайтуы # ;
азай%<VB%>%<CAUS%>%<PASS%>%<PTCP%>:азайтылған # ;
азай%<VB%>%<CAUS%>%<PASS%>%<NEG%>%<PTCP%>:азайтылмайтын # ;
азай%<VB%>%<CAUS%>%<PASS%>%<GER%>%<POSS.3SP%>:азайтылуы # ;
азай%<VB%>%<CAUS%>%<CVB%>:азайтып # ;
азам%<NN%>:азам # ;
азамат%<NN%>%<POSS%>:азаматтікі # ;
азаматтығ%<NN%>%<POSS.3SP%>:азаматтығы # ;
азаматтығ%<NN%>%<POSS.3SP%>%<DAT%>:азаматтығына # ;
азаматтығ%<NN%>%<POSS.3SP%>%<ACC%>:азаматтығын # ;
азанда%<ADV%>:азанда # ;
азан%-қазан%<ADV%>:азан%-қазан # ;
азанымен%<ADV%>:азанымен # ;
азап%<ADJ%>:азап # ;
азар%<VB%>%<CVB%>:азара # ;
азар%<ADJ%>:азар # ;
азар%<ADV%>:азар # ;
азат%<NN%>:азат # ;
азаттығ%<NN%>%<POSS.3SP%>:азаттығы # ;
азаттығ%<NN%>%<POSS.1PL%>%<ACC%>:азаттығымызды # ;
азаттығ%<NN%>%<POSS.1PL%>%<GEN%>:азаттығымыздың # ;
азаттық%<ADJ%>:азаттық # ;
аза%<VB%>%<GER%>%<LOC%>:азаюда # ;
аза%<VB%>%<GER%>%<POSS.3SP%>:азаюы # ;
аза%<VB%>%<GER%>%<POSS.3SP%>%<DAT%>:азаюына # ;
аза%<VB%>%<CVB%>:азая # ;
аза%<VB%>%<AOR%>%<AGR.3SP%>:азаяды # ;
аза%<VB%>%<AOR%>%<AGR.3SP%>:азаяды # ;
аза%<VB%>%<FUT%>:азаяр # ;
аза%<VB%>%<PTCP%>:азаятын # ;
азғында%<VB%>%<PASS%>%<PST%>:азғындалды # ;
азғында%<VB%>%<PASS%>%<NEG%>%<COND%>:азғындалмаса # ;
азғыр%<NN%>:азғыр # ;
азда%<VB%>%<PTCP%>:аздаған # ;
аздан%<ADV%>:аздан # ;
азда%<VB%>%<CVB%>:аздап # ;
аз%<ADV%>%<CMP%>:аздау # ;
аздығ%<NN%>%<POSS.3SP%>:аздығы # ;
аздығ%<NN%>%<POSS.3SP%>%<ABL%>:аздығынан # ;
аз%<ADV%>%<GEN%>:аздың # ;
азербайжан%<NN%>%<ACC%>:азербайжанды # ;
Азизов%<NNP%>%<ACC%>:Азизовті # ;
азияттық%<NN%>:азияттық # ;
аз%-кем%<ADJ%>:аз%-кем # ;
азон%<NN%>:азон # ;
азон%<NN%>%<INSCOM%>:азонмен # ;
азон%<NN%>%<ABL%>:азоннан # ;
азсын%<VB%>%<NEG%>%<CVB%>:азсынбай # ;
азсын%<VB%>%<PTCP%>:азсынған # ;
азулы%<NN%>%<PL%>:азулылар # ;
азусары%<NN%>:азусары # ;
азшылығ%<NN%>%<POSS.3SP%>:азшылығы # ;
азшылығ%<NN%>%<POSS.3SP%>%<ACC%>:азшылығын # ;
азшылығ%<NN%>%<POSS.3SP%>%<GEN%>:азшылығының # ;
аз%<ADV%>%<POSS.3SP%>:азы # ;
азығ%<NN%>%<POSS.3SP%>:азығы # ;
азығ%<NN%>%<POSS.3SP%>%<DAT%>:азығына # ;
азығ%<NN%>%<POSS.2SG%>:азығың # ;
азығ%<NN%>%<POSS.3SP%>%<ACC%>:азығын # ;
азығ%<NN%>%<POSS.3SP%>%<GEN%>:азығының # ;
азық%-түліг%<NN%>%<POSS.3SP%>:азық%-түлігі # ;
азық%-түліг%<NN%>%<POSS.1PL%>%<ACC%>:азық%-түлігімізді # ;
азық%-түліг%<NN%>%<POSS.3SP%>%<ACC%>:азық%-түлігін # ;
азын%<ADJ%>:азын # ;
аи%-8%0%<NN%>:аи%-8%0 # ;
аи%-9%0%<NN%>:аи%-9%0 # ;
АИТВ%<NNP%>%<DAT%>:АИТВ%-ға # ;
аитв%/житс%<NN%>:аитв%/житс # ;
АИТВ%<NNP%>%<INSCOM%>:АИТВ%-мен # ;
АИТВ%<NNP%>%<ACC%>:АИТВ%-ны # ;
АИТВ%<NNP%>%<GEN%>:АИТВ%-ның # ;
АІІБ%<NNP%>%<GEN%>:АІІБ%-нің # ;
ай%<INTJ%>:ай # ;
ай%<ADJ%>:ай # ;
%-ай%<ADP%>:%-ай # ;
ай%-ана%<NN%>%<POSS.1SG%>:ай%-анам # ;
айбақ%<NN%>:айбақ # ;
айбалдырған%<NN%>:айбалдырған # ;
айбарлан%<VB%>%<CVB%>:айбарлана # ;
айбарлы%<ADJ%>:айбарлы # ;
айбаттан%<VB%>%<CVB%>:айбаттана # ;
айбатты%<ADJ%>:айбатты # ;
айбаһарам%-сүнейден%<NN%>:айбаһарам%-сүнейден # ;
айболат%<NN%>:айболат # ;
айболат%<NN%>%<GEN%>:айболаттың # ;
айбынды%<ADJ%>:айбынды # ;
айғағ%<NN%>%<POSS.3SP%>:айғағы # ;
айғайла%<VB%>%<NEG%>:айғайлама # ;
айғақты%<ADJ%>:айғақты # ;
айғыз%-айғыз%<ADV%>:айғыз%-айғыз # ;
айда%<VB%>:айда # ;
айда%-аптада%<ADV%>:айда%-аптада # ;
айдана%<NN%>:айдана # ;
айдана%<NN%>%<ACC%>:айдананы # ;
айдана%<NN%>%<GEN%>:айдананың # ;
айдарлым%<NN%>%<ACC%>:айдарлымды # ;
айда%<VB%>%<GER%>%<POSS.2SPF%>%<DAT%>:айдауыңызға # ;
айдын%<ADJ%>:айдын # ;
айдың%-күн%<NN%>%<GEN%>:айдың%-күннің # ;
айжантабын%<NN%>:айжантабын # ;
айқай%-дабыр%<NN%>:айқай%-дабыр # ;
айқай%-сүрең%<NN%>:айқай%-сүрең # ;
айқайшы%<NN%>:айқайшы # ;
айкидо%<NN%>:айкидо # ;
айкона%<NN%>:айкона # ;
айкүміс%<NN%>:айкүміс # ;
ай%-күн%<NN%>%<PL%>%<POSS.3SP%>:ай%-күндері # ;
ай%-күн%<NN%>%<POSS.3SP%>:ай%-күні # ;
айқын%<NN%>:айқын # ;
айқындаушы%<ADJ%>:айқындаушы # ;
айқындылығ%<NN%>%<POSS.3SP%>:айқындылығы # ;
айқыш%-ұйқыш%<ADJ%>:айқыш%-ұйқыш # ;
айлағ%<NN%>%<POSS.3SP%>:айлағы # ;
айлағ%<NN%>%<POSS.3SP%>%<DAT%>:айлағына # ;
айлағ%<NN%>%<POSS.3SP%>%<LOC%>:айлағында # ;
айланқаста%<VB%>%<CVB%>:айланқастап # ;
айла%<VB%>%<CVB%>:айлап # ;
айлап%-жылда%<VB%>%<CVB%>:айлап%-жылдап # ;
айла%-тәсіл%<NN%>%<ABL%>:айла%-тәсілден # ;
айлығ%<NN%>%<POSS.3SP%>:айлығы # ;
айлығ%<NN%>%<POSS.3SP%>%<ACC%>:айлығын # ;
аймағ%<NN%>%<POSS.3SP%>:аймағы # ;
аймағ%<NN%>%<POSS.3SP%>%<INSCOM%>:аймағымен # ;
аймағ%<NN%>%<POSS.1PL%>%<LOC%>:аймағымызда # ;
аймағ%<NN%>%<POSS.3SP%>%<DAT%>:аймағына # ;
аймағ%<NN%>%<POSS.3SP%>%<ACC%>:аймағын # ;
аймағ%<NN%>%<POSS.3SP%>%<ABL%>:аймағынан # ;
аймағ%<NN%>%<POSS.3SP%>%<LOC%>:аймағында # ;
аймағ%<NN%>%<POSS.3SP%>%<LATT%>:аймағындағы # ;
аймағ%<NN%>%<POSS.3SP%>%<GEN%>:аймағының # ;
аймақтандыру%<NN%>:аймақтандыру # ;
аймақтан%<VB%>%<CAUS%>%<PASS%>%<GER%>%<POSS.3SP%>%<ACC%>:аймақтандырылуын # ;
аймалап%-өп%<VB%>%<PTCP%>%<POSS.3SP%>:аймалап%-өпкені # ;
айна%<ADJ%>:айна # ;
айна%-қате%<NN%>%<ABE%>:айна%-қатесіз # ;
айнакөл%<NN%>:айнакөл # ;
айналайын%<ADJ%>:айналайын # ;
айнала%<NN%>%<POSS.1SG%>%<LATT%>%<PL%>%<GEN%>:айналамдағылардың # ;
айна%<VB%>%<PASS%>%<PTCP%>:айналар # ;
айна%<VB%>%<PASS%>%<FUT%>:айналар # ;
айналасына%<ADV%>:айналасына # ;
айнала%<NN%>%<POSS.3SP%>%<LATT%>%<PL%>%<DAT%>:айналасындағыларға # ;
айнала%<NN%>%<POSS.3SP%>%<LATT%>%<PL%>%<ACC%>:айналасындағыларды # ;
айнала%<NN%>%<POSS.3SP%>%<LATT%>%<PL%>%<GEN%>:айналасындағылардың # ;
айнала%-төңірег%<NN%>%<POSS.1PL%>%<LOC%>:айнала%-төңірегімізде # ;
айнал%<VB%>%<PTCP%>%<POSS.3SP%>%<ACC%>:айналатындығын # ;
айнал%<VB%>%<PTCP%>%<POSS.3SP%>%<ACC%>:айналғандығын # ;
айнал%<VB%>%<CAUS%>%<PASS%>%<AOR%>%<AGR.3SP%>:айналдырылады # ;
айналма%<ADJ%>:айналма # ;
айнал%<VB%>%<NEG%>%<AOR%>:айналмай # ;
айнал%<VB%>%<NEG%>%<POSS.3SP%>%<ACC%>:айналмасын # ;
айналсоқта%<VB%>%<CVB%>:айналсоқтап # ;
айналшықта%<VB%>%<CVB%>:айналшықтап # ;
айналып%-толға%<VB%>%<REFL%>%<CVB%>:айналып%-толғанып # ;
айналыс%<ADJ%>:айналыс # ;
айналыс%<VB%>%<PTCP%>%<POSS.3SP%>%<ACC%>:айналысатындығын # ;
айналыс%<VB%>%<PTCP%>%<POSS.3SP%>%<ACC%>:айналысқандығын # ;
айналыс%<VB%>%<PTCP%>%<PL%>%<POSS.3SP%>:айналысқандықтары # ;
айнар%<NN%>:айнар # ;
айнаш%<NN%>:айнаш # ;
айни%<NN%>%<GEN%>:айнидың # ;
айн%<VB%>%<GER%>:айну # ;
айнықша%<NN%>:айнықша # ;
айнымалы%<ADJ%>:айнымалы # ;
айрығ%<NN%>%<POSS.3SP%>%<LATT%>:айрығындағы # ;
айрық%<NN%>%<PL%>%<POSS.3SP%>:айрықтары # ;
айрықшала%<VB%>%<REFL%>%<AOR%>%<AGR.3SP%>:айрықшаланады # ;
айтаберлік%<NN%>:айтаберлік # ;
айтағ%<NN%>%<POSS.3SP%>:айтағы # ;
айт%<VB%>:айт # ;
айт%<NN%>:айт # ;
айт%<VB%>%<IMP%>:айтайыншы # ;
айтақыр%<NN%>:айтақыр # ;
айталап%<NN%>:айталап # ;
айт%<VB%>%<IMP%>:айталық # ;
айт%<VB%>%<PTCP%>%<POSS.2SPF%>:айтарыңыз # ;
Айтекенов%<NNP%>%<GEN%>:Айтекеновтің # ;
айтикен%<NN%>:айтикен # ;
айт%<NN%>%<DAT%>:айтқа # ;
айт%<VB%>%<PST%>%<AGR.1SG%>:айтқам # ;
айт%<VB%>%<PTCP%>%<POSS.3SP%>%<ACC%>:айтқандығын # ;
айт%<VB%>%<PTCP%>:айтқандық # ;
айт%<VB%>%<PST%>%<AGR.1SG%>:айтқаным # ;
айт%<VB%>%<PTCP%>%<POSS.2SPF%>:айтқаныңыз # ;
айт%<VB%>%<PTCP%>%<POSS.2SPF%>%<DAT%>:айтқаныңызға # ;
айт%<VB%>%<PTCP%>%<POSS.2SPF%>%<ACC%>:айтқаныңызды # ;
айт%<VB%>%<PST%>%<AGR.2SG%>:айтқасың # ;
айткүл%<NN%>:айткүл # ;
айт%<VB%>%<PTCP%>:айтқысыз # ;
айт%<VB%>%<NEG%>:айтпа # ;
айт%<VB%>%<PTCP%>%<POSS.1SG%>:айтпағым # ;
айт%<VB%>%<NEG%>%<POSS.1SG%>:айтпағым # ;
айт%<VB%>%<PTCP%>%<DAT%>:айтпаққа # ;
айт%-парк%<NN%>:айт%-парк # ;
айтпарк%<NN%>:айтпарк # ;
айт%<NN%>%<INSCOM%>:айтпен # ;
айт%<VB%>%<IMP%>:айтсайшы # ;
айт%<VB%>%<IMP%>:айтсаңшы # ;
айт%<NN%>%<ABL%>:айттан # ;
айтта%<VB%>%<CVB%>:айттап # ;
айттық%<ADJ%>:айттық # ;
айт%<NN%>%<GEN%>:айттың # ;
айтуар%<NN%>:айтуар # ;
айтуар%<NN%>%<GEN%>:айтуардың # ;
айт%<VB%>%<IMP%>:айтшы # ;
айт%<VB%>%<PASS%>%<NEG%>%<PTCP%>%<POSS.3SP%>%<ACC%>:айтылмағандығын # ;
айт%<VB%>%<IMP%>:айтыңдар # ;
айт%<VB%>%<IMP%>:айтыңыз # ;
айт%<VB%>%<IMP%>:айтыңыздар # ;
айт%<VB%>%<IMP%>:айтыңыздаршы # ;
айтып%-айт%<VB%>%<NEG%>%<CVB%>:айтып%-айтпай # ;
айтыскер%<NN%>:айтыскер # ;
айтыс%-тартыс%<NN%>:айтыс%-тартыс # ;
айтыс%-терме%<NN%>:айтыс%-терме # ;
айтысып%-айт%<VB%>%<RECP%>%<CVB%>:айтысып%-айтысып # ;
айуандығ%<NN%>%<POSS.3SP%>%<ABL%>:айуандығынан # ;
ай%-шай%<NN%>%<DAT%>:ай%-шайға # ;
айшах%<NN%>:айшах # ;
айшах%<NN%>%<PL%>%<GEN%>:айшахтардың # ;
айшықта%<VB%>%<PASS%>%<PST%>:айшықталды # ;
айшылық%<NN%>%<DAT%>:айшылыққа # ;
айыб%<NN%>%<POSS.3SP%>:айыбы # ;
айыб%<NN%>%<POSS.1SG%>:айыбым # ;
айыб%<NN%>%<POSS.3SP%>%<DAT%>:айыбына # ;
айыб%<NN%>%<POSS.3SP%>%<ACC%>:айыбын # ;
айыб%<NN%>%<POSS.2SG%>%<GEN%>:айыбыңның # ;
айығ%<VB%>%<CVB%>:айыға # ;
айығ%<VB%>%<GER%>:айығу # ;
айығ%<VB%>%<CVB%>:айығып # ;
айыз%<NN%>%<PL%>%<POSS.3SP%>:айыздары # ;
айыз%<NN%>%<POSS.1PL%>:айызымыз # ;
айыз%<NN%>%<POSS.1PL%>%<ACC%>:айызымызды # ;
айыз%<NN%>%<POSS.3SP%>%<ACC%>:айызын # ;
айыл%<ADJ%>:айыл # ;
айыл%-тартпа%<NN%>%<ACC%>:айыл%-тартпаны # ;
айым%<NN%>:айым # ;
айымбала%<NN%>:айымбала # ;
айым%<NN%>%<ACC%>:айымды # ;
айымкүл%<NN%>:айымкүл # ;
айымкүл%<NN%>%<DAT%>:айымкүлге # ;
айымкүл%<NN%>%<ACC%>:айымкүлді # ;
айымкүл%<NN%>%<GEN%>:айымкүлдің # ;
айында%-жылында%<ADV%>:айында%-жылында # ;
айып%<ADJ%>:айып # ;
айыптұрақ%<NN%>%<DAT%>:айыптұраққа # ;
айыптұрақ%<NN%>%<LOC%>:айыптұрақта # ;
айып%-шам%<NN%>%<POSS.3SP%>:айып%-шамы # ;
айыр%<ADJ%>:айыр # ;
айыр%<VB%>%<NEG%>:айырма # ;
айыр%<VB%>%<NEG%>%<POSS.3SP%>%<INSCOM%>:айырмасымен # ;
айырмашылығ%<NN%>%<POSS.3SP%>:айырмашылығы # ;
айырмашылығ%<NN%>%<POSS.3SP%>%<DAT%>:айырмашылығына # ;
айыртау%<NN%>:айыртау # ;
айыртау%<NN%>%<GEN%>:айыртаудың # ;
айыр%<VB%>%<CAUS%>%<PTCP%>:айыртқан # ;
айыр%-тырма%<NN%>:айыр%-тырма # ;
айырығ%<NN%>%<POSS.3SP%>%<LOC%>:айырығында # ;
айырықша%<ADV%>:айырықша # ;
айыр%<VB%>%<PASS%>%<RECP%>%<CVB%>:айырылыса # ;
айыр%<VB%>%<PASS%>%<RECP%>%<PTCP%>:айырылысар # ;
айыр%<VB%>%<RECP%>%<GER%>:айырысу # ;
айыр%<VB%>%<RECP%>%<GER%>%<ACC%>:айырысуды # ;
айыр%<VB%>%<RECP%>%<GER%>%<PL%>%<ACC%>:айырысуларды # ;
академиг%<NN%>%<POSS.3SP%>:академигі # ;
ақадыр%<NN%>:ақадыр # ;
ақадырлық%<NN%>%<PL%>%<INSCOM%>:ақадырлықтармен # ;
ақай%<NN%>:ақай # ;
ақ%<NN%>:ақ # ;
ақан%<NN%>:ақан # ;
ақан%<NN%>%<DAT%>:ақанға # ;
ақан%<NN%>%<ABL%>:ақаннан # ;
ақаң%<NN%>%<ABL%>:ақаңнан # ;
ақан%<NN%>%<GEN%>:ақанның # ;
ақбала%<NN%>:ақбала # ;
акбар%<NN%>:акбар # ;
ақбастау%<NN%>:ақбастау # ;
ақберен%<NN%>:ақберен # ;
ақберен%<NN%>%<GEN%>:ақбереннің # ;
ақбілек%<NN%>:ақбілек # ;
аквакультура%<NN%>:аквакультура # ;
аквапарк%<NN%>:аквапарк # ;
АҚ%<NNP%>%<DAT%>:АҚ%-ға # ;
ақгвардияшы%<NN%>%<PL%>%<POSS.3SP%>%<GEN%>:ақгвардияшыларының # ;
акгюндюз%<NN%>:акгюндюз # ;
АҚ%<NNP%>%<LOC%>:АҚ%-да # ;
АҚ%<NNP%>%<ABL%>:АҚ%-дан # ;
ақешкі%<NN%>:ақешкі # ;
ақжамбас%<NN%>%<POSS.3SP%>:ақжамбасы # ;
ақжанбас%<NN%>%<ACC%>:ақжанбасты # ;
ақжанбас%<NN%>%<POSS.3SP%>%<ACC%>:ақжанбасын # ;
ақжанбас%<NN%>%<POSS.3SP%>%<GEN%>:ақжанбасының # ;
ақжан%<NN%>%<GEN%>:ақжанның # ;
ақжар%<NN%>:ақжар # ;
ақжарқын%<ADJ%>:ақжарқын # ;
ақжелең%<NN%>%<POSS.3SP%>:ақжелеңі # ;
ақиқат%<ADJ%>:ақиқат # ;
ақиығ%<NN%>%<POSS.3SP%>:ақиығы # ;
ақ%<NN%>%<DAT%>:аққа # ;
аққа%<NN%>:аққа # ;
ақ%-қара%<NN%>%<POSS.2SG%>%<ACC%>:ақ%-қараңды # ;
ақ%-қара%<NN%>%<ACC%>:ақ%-қараны # ;
ақ%-қара%<NN%>%<POSS.3SP%>:ақ%-қарасы # ;
ақ%-қара%<NN%>%<POSS.3SP%>%<DAT%>:ақ%-қарасына # ;
ақ%-қара%<NN%>%<POSS.3SP%>%<ACC%>:ақ%-қарасын # ;
акқасқа%<NN%>:акқасқа # ;
ақкөбік%<NN%>:ақкөбік # ;
аккредитацияла%<VB%>%<REFL%>%<PST%>:аккредитацияланды # ;
аккредитацияла%<VB%>%<GER%>:аккредитациялау # ;
аққусақ%<NN%>:аққусақ # ;
ақмаржан%<NN%>:ақмаржан # ;
АҚ%<NNP%>%<INSCOM%>:АҚ%-мен # ;
ақмолай%<NN%>:ақмолай # ;
ақмолалық%<NN%>%<PL%>:ақмолалықтар # ;
ақнұр%<NN%>:ақнұр # ;
АҚ%<NNP%>%<GEN%>:АҚ%-ның # ;
ақөзен%<NN%>:ақөзен # ;
ақой%<NN%>:ақой # ;
ақорда%<NN%>:ақорда # ;
ақорда%<NN%>%<LOC%>:ақордада # ;
ақорда%<NN%>%<GEN%>:ақорданың # ;
ақпар%<NN%>:ақпар # ;
ақпараттан%<VB%>%<CAUS%>%<AOR%>%<AGR.3SP%>:ақпараттандырады # ;
ақпараттан%<VB%>%<CAUS%>%<AOR%>%<AGR.3SP%>:ақпараттандырады # ;
ақпараттан%<VB%>%<CAUS%>%<PST%>:ақпараттандырды # ;
ақпараттан%<VB%>%<CAUS%>%<GER%>:ақпараттандыру # ;
ақпараттан%<VB%>%<CAUS%>%<GER%>%<GEN%>:ақпараттандырудың # ;
ақпараттан%<VB%>%<CAUS%>%<PASS%>%<GER%>%<ACC%>:ақпараттандырылуды # ;
ақпараттық%-талда%<VB%>%<GER%>:ақпараттық%-талдау # ;
ақпар%<NN%>%<GEN%>:ақпардың # ;
ақпар%<NN%>%<POSS.3SP%>:ақпары # ;
ақрұқ%<NN%>:ақрұқ # ;
ақсай%<NN%>:ақсай # ;
ақсақ%<NN%>:ақсақ # ;
ақсарай%<NN%>:ақсарай # ;
ақсарбас%<NN%>:ақсарбас # ;
ақсары%<ADJ%>:ақсары # ;
ақсирақ%<NN%>:ақсирақ # ;
ақсирақ%<NN%>%<DAT%>:ақсираққа # ;
ақси%<VB%>%<CAUS%>%<CVB%>:ақсита # ;
ақси%<VB%>%<CAUS%>%<PST%>:ақситты # ;
ақси%<VB%>%<CAUS%>%<CVB%>:ақситып # ;
ақси%<VB%>%<CVB%>:ақсиып # ;
ақси%<VB%>%<CVB%>:ақсия # ;
ақсораң%<NN%>:ақсораң # ;
ақсораң%<NN%>%<LOC%>:ақсораңда # ;
ақсораң%<NN%>%<LATT%>:ақсораңдағы # ;
ақсораң%<NN%>%<GEN%>:ақсораңның # ;
ақсұңқар%<NN%>%<GEN%>:ақсұңқардың # ;
ақтамберді%<NN%>%<GEN%>:ақтамбердінің # ;
ақ%<NN%>%<ABL%>:ақтан # ;
ақтан%<NN%>:ақтан # ;
ақтанкер%<NN%>:ақтанкер # ;
ақтанкер%<NN%>%<DAT%>:ақтанкерге # ;
ақ%<NN%>%<PL%>:ақтар # ;
ақтар%<VB%>:ақтар # ;
ақтармала%<VB%>%<CVB%>:ақтармалап # ;
ақтаулық%<NN%>:ақтаулық # ;
ақтаулық%<NN%>%<PL%>:ақтаулықтар # ;
актер%<NN%>%<PL%>:актерлар # ;
актер%<NN%>%<PL%>%<DAT%>:актерларға # ;
актер%<NN%>%<PL%>%<INSCOM%>:актерлармен # ;
актерлік%<NN%>%<INSCOM%>:актерлікпен # ;
актер%<NN%>%<POSS.3SP%>:актеры # ;
активтіліг%<NN%>%<POSS.3SP%>:активтілігі # ;
акті%<NN%>:акті # ;
акті%<NN%>%<DAT%>:актіге # ;
акті%<NN%>%<LOC%>:актіде # ;
акті%<NN%>%<PL%>:актілер # ;
акті%<NN%>%<PL%>%<DAT%>:актілерге # ;
акті%<NN%>%<PL%>%<LOC%>:актілерде # ;
акті%<NN%>%<PL%>%<ABL%>:актілерден # ;
акті%<NN%>%<PL%>%<ACC%>:актілерді # ;
акті%<NN%>%<PL%>%<GEN%>:актілердің # ;
акті%<NN%>%<PL%>%<POSS.3SP%>:актілері # ;
акті%<NN%>%<PL%>%<POSS.3SP%>%<INSCOM%>:актілерімен # ;
акті%<NN%>%<PL%>%<POSS.3SP%>%<ACC%>:актілерін # ;
акті%<NN%>%<PL%>%<POSS.3SP%>%<LOC%>:актілерінде # ;
акті%<NN%>%<PL%>%<POSS.3SP%>%<DAT%>:актілеріне # ;
акті%<NN%>%<PL%>%<POSS.3SP%>%<ABL%>:актілерінен # ;
акті%<NN%>%<PL%>%<POSS.3SP%>%<GEN%>:актілерінің # ;
акті%<NN%>%<PL%>%<INSCOM%>:актілермен # ;
акті%<NN%>%<INSCOM%>:актімен # ;
АК%<NNP%>%<GEN%>:АК%-тің # ;
акті%<NN%>%<ACC%>:актіні # ;
акті%<NN%>%<GEN%>:актінің # ;
акті%<NN%>%<POSS.3SP%>:актісі # ;
акті%<NN%>%<POSS.3SP%>%<INSCOM%>:актісімен # ;
акті%<NN%>%<POSS.3SP%>%<ACC%>:актісін # ;
акті%<NN%>%<POSS.3SP%>%<LOC%>:актісінде # ;
акті%<NN%>%<POSS.3SP%>%<DAT%>:актісіне # ;
акті%<NN%>%<POSS.3SP%>%<GEN%>:актісінің # ;
ақтөбелік%<NN%>%<PL%>:ақтөбеліктер # ;
ақтөбелік%<NN%>%<PL%>%<ABL%>:ақтөбеліктерден # ;
ақтөбе%-маңғыстау%<NN%>:ақтөбе%-маңғыстау # ;
ақтөс%<NN%>:ақтөс # ;
актуари%<NN%>:актуари # ;
ақты%<ADJ%>:ақты # ;
ақтығ%<NN%>%<POSS.3SP%>%<DAT%>:ақтығына # ;
ақ%<NN%>%<GEN%>:ақтың # ;
АҚ%<NNP%>%<GEN%>:АҚ%-тың # ;
ақұдай%<NN%>:ақұдай # ;
аку%<NN%>%<GEN%>:акудің # ;
акушер%-гинеколог%<NN%>:акушер%-гинеколог # ;
акушер%-гинеколог%<NN%>%<POSS.3SP%>:акушер%-гинекологы # ;
акушерлік%<ADJ%>:акушерлік # ;
акциз%<NN%>%<DAT%>:акцизге # ;
акцизде%<VB%>%<PASS%>%<PTCP%>:акцизделетін # ;
ақша%<ADJ%>:ақша # ;
ақшам%<NN%>:ақшам # ;
ақшам%<NN%>%<POSS.3SP%>:ақшамы # ;
ақша%-несие%<NN%>:ақша%-несие # ;
ақша%<NN%>%<POSS.2SPF%>:ақшаңыз # ;
ақшатау%<NN%>%<DAT%>:ақшатауға # ;
ақшоқы%<NN%>:ақшоқы # ;
ақшуағ%<NN%>%<POSS.3SP%>:ақшуағы # ;
ақшұқыр%<NN%>:ақшұқыр # ;
ақшулан%<NN%>%<GEN%>:ақшуланның # ;
АҚ%<NNP%>%<POSS.3SP%>:АҚ%-ы # ;
ақыл%-айлалы%<ADJ%>:ақыл%-айлалы # ;
ақылбай%<NN%>:ақылбай # ;
ақылжан%<NN%>:ақылжан # ;
ақыл%-кеңес%<NN%>:ақыл%-кеңес # ;
ақыл%-кеңес%<NN%>%<POSS.3SP%>%<ACC%>:ақыл%-кеңесін # ;
ақыл%-кеңес%<NN%>%<PL%>%<ACC%>:ақыл%-кеңестерді # ;
ақыл%-кеңес%<NN%>%<PL%>%<POSS.3SP%>%<ACC%>:ақыл%-кеңестерін # ;
ақылман%<NN%>%<PL%>%<POSS.3SP%>%<ACC%>:ақылмандарын # ;
ақыл%-парасат%<NN%>%<POSS.3SP%>%<INSCOM%>:ақыл%-парасатымен # ;
ақыл%-парасат%<NN%>%<POSS.3SP%>%<ACC%>:ақыл%-парасатын # ;
ақыл%-сана%<NN%>%<GEN%>:ақыл%-сананың # ;
ақылс%<VB%>%<CVB%>:ақылси # ;
ақымақ%<ADJ%>:ақымақ # ;
ақымақ%<ADJ%>%<AGR.1SG%>:ақымақпын # ;
ақымақ%<NN%>%<PL%>%<POSS.1PL%>:ақымақтармыз # ;
ақымақтығ%<NN%>%<POSS.1SG%>%<ACC%>:ақымақтығымды # ;
ақындығ%<NN%>%<POSS.3SP%>:ақындығы # ;
ақын%-жазушы%<NN%>%<PL%>:ақын%-жазушылар # ;
ақын%-жазушы%<NN%>%<PL%>%<ABL%>:ақын%-жазушылардан # ;
ақын%-жазушы%<NN%>%<PL%>%<GEN%>:ақын%-жазушылардың # ;
ақын%-жазушы%<NN%>%<PL%>%<INSCOM%>:ақын%-жазушылармен # ;
ақын%-жазушы%<NN%>%<PL%>%<POSS.3SP%>%<GEN%>:ақын%-жазушыларының # ;
ақын%-жазушы%<NN%>%<GEN%>:ақын%-жазушының # ;
ақын%-жырау%<NN%>:ақын%-жырау # ;
ақын%-жырау%<NN%>%<PL%>:ақын%-жыраулар # ;
ақын%-жырау%<NN%>%<PL%>%<POSS.3SP%>:ақын%-жыраулары # ;
ақыр%<ADJ%>:ақыр # ;
ақырын%-ақырын%<ADV%>:ақырын%-ақырын # ;
ал%<AUX%>%<AOR%>:ала # ;
алабама%<NN%>:алабама # ;
алабөтендіг%<NN%>%<POSS.3SP%>:алабөтендігі # ;
алабұрт%<VB%>%<PTCP%>:алабұртқан # ;
алабұрт%<VB%>%<CVB%>:алабұртып # ;
алаб%<NN%>%<POSS.3SP%>%<ACC%>:алабын # ;
алаб%<NN%>%<POSS.3SP%>%<GEN%>:алабының # ;
алагеуімнен%<ADV%>:алагеуімнен # ;
алай%-дүлей%<ADV%>:алай%-дүлей # ;
алай%-түлей%<ADV%>:алай%-түлей # ;
алақай%<INTJ%>:алақай # ;
алақан%<NN%>%<LATT%>%<SML%>:алақандағыдай # ;
алақаным%<NN%>%<LATT%>:алақанымдағы # ;
алакеуім%<NN%>%<ABL%>:алакеуімнен # ;
алақ%-жұлақ%<IDEO%>:алақ%-жұлақ # ;
алакөздіг%<NN%>%<POSS.3SP%>%<ACC%>:алакөздігін # ;
алакөлеңке%<ADJ%>:алакөлеңке # ;
ала%-құла%<ADV%>:ала%-құла # ;
ала%-құлалық%<NN%>:ала%-құлалық # ;
ала%-құла%<NN%>%<POSS.3SP%>:ала%-құласы # ;
ала%-құла%<NN%>%<POSS.3SP%>%<ABL%>:ала%-құласынан # ;
ал%<VB%>:ал # ;
ал%<AUX%>:ал # ;
ал%<INTJ%>:ал # ;
ал%<ADJ%>:ал # ;
алалап%-құлала%<VB%>%<PTCP%>%<POSS.3SP%>%<ACC%>:алалап%-құлалайтынын # ;
аламан%<ADJ%>:аламан # ;
алаң%<ADJ%>:алаң # ;
алаң%<ADV%>:алаң # ;
алаңғасарлық%<ADJ%>:алаңғасарлық # ;
алаңдатушылық%<NN%>:алаңдатушылық # ;
ала%<NN%>%<ACC%>:аланы # ;
ала%<NN%>%<GEN%>:аланың # ;
аланьяспор%<NN%>:аланьяспор # ;
алар%<VB%>%<CAUS%>%<CVB%>:аларта # ;
алар%<VB%>%<CAUS%>%<NEG%>%<IMP%>:алартпасын # ;
аларт%<VB%>%<CVB%>:алартып # ;
алас%<NN%>:алас # ;
аласапыран%<ADJ%>:аласапыран # ;
алас%-қапас%<IDEO%>:алас%-қапас # ;
аласта%<VB%>%<CAUS%>%<PASS%>%<PST%>:аластатылды # ;
аласұра%<ADV%>:аласұра # ;
ала%<NN%>%<POSS.3SP%>:аласы # ;
ала%<NN%>%<POSS.3SP%>%<DAT%>:аласына # ;
ал%<VB%>%<PTCP%>:алатұғын # ;
ал%<VB%>%<PTCP%>%<POSS.3SP%>:алатындығы # ;
ал%<AUX%>%<PTCP%>%<POSS.3SP%>:алатындығы # ;
ал%<AUX%>%<PTCP%>%<POSS.3SP%>%<ACC%>:алатындығын # ;
ал%<VB%>%<PTCP%>%<POSS.2SPF%>%<ACC%>:алатындығыңызды # ;
алау%<ADJ%>:алау # ;
алаугер%<NN%>%<PL%>:алаугерлер # ;
алаугер%<NN%>%<PL%>%<DAT%>:алаугерлерге # ;
алауошақ%<NN%>:алауошақ # ;
алауыздығ%<NN%>%<POSS.3SP%>%<ACC%>:алауыздығын # ;
алаша%<ADJ%>:алаша # ;
алашаңқай%<NN%>%<DAT%>:алашаңқайға # ;
алашта%<VB%>%<CVB%>:алаштап # ;
ала%<VB%>%<CVB%>:алая # ;
алаяқ%<ADJ%>:алаяқ # ;
алаяқтығ%<NN%>%<POSS.3SP%>:алаяқтығы # ;
алаяқтық%<ADJ%>:алаяқтық # ;
албан%<NN%>:албан # ;
албания%<NN%>:албания # ;
албертс%<NN%>:албертс # ;
алгавре%<NN%>:алгавре # ;
ал%<VB%>%<IMP%>:алғайсыздар # ;
ал%<AUX%>%<PTCP%>%<PL%>%<POSS.2SPF%>%<ACC%>:алғандарыңызды # ;
ал%<AUX%>%<PTCP%>%<POSS.3SP%>:алғандығы # ;
ал%<VB%>%<PTCP%>%<POSS.3SP%>%<ACC%>:алғандығын # ;
ал%<AUX%>%<PTCP%>%<POSS.3SP%>%<ACC%>:алғандығын # ;
ал%<VB%>%<PTCP%>%<ABL%>:алғандықтан # ;
ал%<AUX%>%<PTCP%>%<ABL%>:алғандықтан # ;
ал%<VB%>%<PTCP%>%<POSS.2SPF%>%<DAT%>:алғаныңызға # ;
алғаш%<ADJ%>:алғаш # ;
алғашқы%<NN%>%<LATT%>%<SML%>:алғашқыдағыдай # ;
алғашқыдан%<ADV%>:алғашқыдан # ;
алғаш%<NN%>%<POSS.3SP%>%<LOC%>:алғашында # ;
алгоритм%<NN%>%<LOC%>:алгоритмде # ;
алгоритм%<NN%>%<PL%>%<ACC%>:алгоритмдерді # ;
алгоритм%<NN%>%<ACC%>:алгоритмді # ;
алгоритм%<NN%>%<GEN%>:алгоритмнің # ;
алғырлығ%<NN%>%<POSS.3SP%>%<ACC%>:алғырлығын # ;
алғыш%<NN%>:алғыш # ;
алғыш%<NN%>%<ACC%>:алғышты # ;
алдаберген%<NN%>:алдаберген # ;
Алдабергенов%<NNP%>%<DAT%>:Алдабергеновке # ;
Алдабергенов%<NNP%>%<GEN%>:Алдабергеновтің # ;
алда%-жалда%<ADV%>:алда%-жалда # ;
алдақашан%<PRO%>:алдақашан # ;
алдан%<ADV%>:алдан # ;
алдан%<NN%>:алдан # ;
алда%<VB%>%<REFL%>%<PTCP%>:алданатын # ;
алда%<VB%>%<REFL%>%<PTCP%>:алданған # ;
алда%<VB%>%<REFL%>%<PTCP%>%<POSS.3SP%>%<DAT%>:алданғанына # ;
алда%<VB%>%<REFL%>%<CAUS%>%<CVB%>:алдандырып # ;
алдан%<NN%>%<INSCOM%>:алданмен # ;
алда%<VB%>%<REFL%>%<CVB%>:алданып # ;
алдар%<NN%>:алдар # ;
ал%<NN%>%<PL%>%<POSS.3SP%>:алдары # ;
ал%<NN%>%<PL%>%<POSS.3SP%>%<DAT%>:алдарына # ;
ал%<NN%>%<PL%>%<POSS.3SP%>%<ABL%>:алдарынан # ;
ал%<NN%>%<PL%>%<POSS.3SP%>%<LOC%>:алдарында # ;
ал%<NN%>%<PL%>%<POSS.2SG%>%<LATT%>:алдарыңдағы # ;
ал%<NN%>%<PL%>%<POSS.3SP%>%<LATT%>:алдарындағы # ;
ал%<NN%>%<PL%>%<POSS.2SPF%>%<DAT%>:алдарыңызға # ;
ал%<NN%>%<PL%>%<POSS.2SPF%>%<LATT%>:алдарыңыздағы # ;
алдаспан%<NN%>:алдаспан # ;
алдаспан%<NN%>%<PL%>%<POSS.3SP%>%<ACC%>:алдаспандарын # ;
алдаспан%<NN%>%<ACC%>:алдаспанды # ;
алдаспан%<NN%>%<POSS.3SP%>:алдаспаны # ;
алдаспан%<NN%>%<POSS.3SP%>%<INSCOM%>:алдаспанымен # ;
алдаспан%<NN%>%<POSS.3SP%>%<ACC%>:алдаспанын # ;
алдаусыра%<VB%>%<CAUS%>%<CVB%>:алдаусыратып # ;
алды%-арт%<NN%>%<POSS.3SP%>:алды%-арты # ;
алды%-арт%<NN%>%<POSS.1SG%>%<DAT%>:алды%-артымна # ;
алды%-арты%<NN%>%<DAT%>:алды%-артына # ;
алды%-арт%<NN%>%<POSS.3SP%>%<ACC%>:алды%-артын # ;
алды%-арт%<NN%>%<POSS.3SP%>%<GEN%>:алды%-артының # ;
алд%<NN%>%<POSS.3SP%>%<DAT%>:алдыға # ;
алд%<NN%>%<POSS.3SP%>%<LOC%>:алдыда # ;
алдыменен%<ADV%>:алдыменен # ;
алдына%<ADV%>:алдына # ;
алдын%-ал%<VB%>%<CVB%>:алдын%-ала # ;
алдын%-ала%<ADJ%>:алдын%-ала # ;
алдын%-ал%<VB%>%<GER%>:алдын%-алу # ;
алдын%-ал%<VB%>%<GER%>%<DAT%>:алдын%-алуға # ;
алдын%-ал%<VB%>%<GER%>%<LOC%>:алдын%-алуда # ;
алдыңғы%<ADV%>:алдыңғы # ;
алдыңғы%<NN%>%<PL%>%<DAT%>:алдыңғыларға # ;
алдыңғы%<NN%>%<POSS.3SP%>%<ABL%>:алдыңғысынан # ;
алдыңғы%<NN%>%<POSS.3SP%>%<GEN%>:алдыңғысының # ;
алд%<NN%>%<POSS.2SPF%>%<DAT%>:алдыңызға # ;
алд%<NN%>%<POSS.2SPF%>%<LOC%>:алдыңызда # ;
ал%<AUX%>%<CAUS%>%<CAUS%>%<AOR%>%<AGR.3SP%>:алдыртады # ;
ал%<VB%>%<CAUS%>%<CAUS%>%<AOR%>%<AGR.3SP%>:алдыртады # ;
ал%<VB%>%<CAUS%>%<CAUS%>%<PTCP%>:алдыртқан # ;
ал%<VB%>%<CAUS%>%<CAUS%>%<CVB%>:алдыртып # ;
ал%<VB%>%<CAUS%>%<PASS%>%<PTCP%>:алдырылған # ;
алейхи%<NN%>:алейхи # ;
алжезур%<NN%>:алжезур # ;
Алжир%<NNP%>%<LOC%>:Алжирде # ;
Алжир%<NNP%>%<ABL%>:Алжирден # ;
Алжир%<NNP%>%<GEN%>:Алжирдің # ;
али%<NN%>:али # ;
алик%<NN%>:алик # ;
алим%<NN%>:алим # ;
алқа%<ADJ%>:алқа # ;
алқаб%<NN%>%<POSS.3SP%>:алқабы # ;
алқаб%<NN%>%<POSS.3SP%>%<DAT%>:алқабына # ;
алқаб%<NN%>%<POSS.3SP%>%<ACC%>:алқабын # ;
алқаб%<NN%>%<POSS.3SP%>%<LOC%>:алқабында # ;
алқаб%<NN%>%<POSS.3SP%>%<LATT%>:алқабындағы # ;
алқаб%<NN%>%<POSS.3SP%>%<GEN%>:алқабының # ;
алқа%-қотан%<ADV%>:алқа%-қотан # ;
алқалы%<ADJ%>:алқалы # ;
алқам%<NN%>:алқам # ;
алқын%<ADV%>:алқын # ;
алқынды%<NN%>%<POSS.3SP%>:алқындысы # ;
Алладин%<NNP%>%<GEN%>:Алладиннің # ;
аллала%<VB%>%<CVB%>:аллалап # ;
алла%-тағала%<NN%>:алла%-тағала # ;
алла%-тағала%<NN%>%<GEN%>:алла%-тағаланың # ;
аллаһ%<NN%>:аллаһ # ;
аллаһ%<NN%>%<DAT%>:аллаһқа # ;
аллах%<NN%>%<ABL%>:аллахтан # ;
аллаһ%<NN%>%<ABL%>:аллаһтан # ;
аллаһ%<NN%>%<GEN%>:аллаһтың # ;
аллаһу%<NN%>:аллаһу # ;
аллюминий%<NN%>:аллюминий # ;
ал%<VB%>%<NEG%>:алма # ;
алма%-ата%<NN%>:алма%-ата # ;
алмабақ%<NN%>%<PL%>%<ACC%>:алмабақтарды # ;
алмағандығ%<NN%>%<POSS.3SP%>:алмағандығы # ;
алмағандықтан%<ADV%>:алмағандықтан # ;
ал%<AUX%>%<NEG%>%<AOR%>:алмай # ;
ал%<AUX%>%<NEG%>%<AOR%>%<PST%>:алмайды # ;
ал%<AUX%>%<NEG%>%<PTCP%>%<POSS.3SP%>:алмайтындығы # ;
ал%<AUX%>%<NEG%>%<PTCP%>%<POSS.1PL%>%<ACC%>:алмайтындығымызды # ;
ал%<AUX%>%<NEG%>%<PTCP%>%<POSS.3SP%>%<DAT%>:алмайтындығына # ;
ал%<AUX%>%<NEG%>%<PTCP%>%<POSS.3SP%>%<ACC%>:алмайтындығын # ;
ал%<AUX%>%<NEG%>%<PTCP%>%<ABL%>:алмайтындықтан # ;
алма%-кезек%<ADJ%>:алма%-кезек # ;
ал%<VB%>%<PTCP%>%<DAT%>:алмаққа # ;
ал%<AUX%>%<PTCP%>%<DAT%>:алмаққа # ;
ал%<AUX%>%<NEG%>:алман # ;
ал%<AUX%>%<NEG%>%<IMP%>:алмаңыз # ;
алмас%<ADJ%>:алмас # ;
алмас%<VB%>%<CAUS%>%<PASS%>%<PST%>:алмастырылды # ;
алмас%<VB%>%<CAUS%>%<PASS%>%<COND%>:алмастырылса # ;
алмас%<VB%>%<CAUS%>%<PASS%>%<IMP%>:алмастырылсын # ;
алмат%<NN%>:алмат # ;
алматы%-ақтөбе%<NN%>:алматы%-ақтөбе # ;
алматы%-атырау%<NN%>:алматы%-атырау # ;
алматы%-бішкек%<NN%>:алматы%-бішкек # ;
алматы%-защита%<NN%>:алматы%-защита # ;
алматылық%<NN%>%<PL%>:алматылықтар # ;
алматылық%<NN%>%<PL%>%<DAT%>:алматылықтарға # ;
алматылық%<NN%>%<PL%>%<GEN%>:алматылықтардың # ;
алматы%-мәскеу%<NN%>:алматы%-мәскеу # ;
алматыпаркинг%<NN%>:алматыпаркинг # ;
алматы%-ыстамбұл%<NN%>:алматы%-ыстамбұл # ;
алмаушылық%<NN%>:алмаушылық # ;
алмаушылық%<NN%>%<ABL%>:алмаушылықтан # ;
алмаш%<NN%>:алмаш # ;
алоды%<NN%>%<INSCOM%>:алодымен # ;
алпамса%<NN%>%<SML%>:алпамсадай # ;
Алпамыс%<NNP%>%<POSS%>:Алпамыстікі # ;
алпауыт%<ADJ%>:алпауыт # ;
ал%<AUX%>%<IMP%>:алсашы # ;
алтай%<NN%>:алтай # ;
алтын%-күміс%<NN%>:алтын%-күміс # ;
алтынтөбе%<NN%>:алтынтөбе # ;
алтыншаш%<NN%>:алтыншаш # ;
алтыншы%<NUM%>:алтыншы # ;
алтыншы%<NUM%>%<DAT%>:алтыншыға # ;
алтыншы%<NUM%>%<ABL%>:алтыншыдан # ;
алуан%<NN%>:алуан # ;
алуандылық%<NN%>%<PL%>%<POSS.2SPF%>:алуандылықтарыңыз # ;
ал%<VB%>%<GER%>%<PL%>%<POSS.2SPF%>%<ACC%>:алуларыңызды # ;
алушылық%<NN%>:алушылық # ;
ал%<VB%>%<GER%>%<POSS.2SPF%>%<DAT%>:алуыңызға # ;
алфавит%<NN%>%<POSS.3SP%>%<ACC%>:алфавитін # ;
алфавит%<NN%>%<ACC%>:алфавитті # ;
алшабай%<NN%>:алшабай # ;
алшабай%<NN%>%<GEN%>:алшабайдың # ;
алшақтығ%<NN%>%<POSS.3SP%>:алшақтығы # ;
алшаңда%<VB%>%<CVB%>:алшаңдай # ;
алшаңда%<VB%>%<CVB%>:алшаңдап # ;
ал%<VB%>%<IMP%>:алшы # ;
алшынбай%<NN%>:алшынбай # ;
алшынбай%<NN%>%<ACC%>:алшынбайды # ;
алыб%<NN%>%<POSS.3SP%>:алыбы # ;
алымды%<ADJ%>:алымды # ;
ал%<AUX%>%<REFL%>%<AOR%>%<AGR.3SP%>:алынады # ;
ал%<AUX%>%<REFL%>%<AOR%>%<AGR.3SP%>:алынады # ;
ал%<AUX%>%<REFL%>%<PTCP%>:алынатын # ;
ал%<VB%>%<REFL%>%<PTCP%>%<POSS.3SP%>:алынатындығы # ;
ал%<VB%>%<REFL%>%<PTCP%>%<POSS.3SP%>%<ACC%>:алынатындығын # ;
ал%<AUX%>%<REFL%>%<NEG%>%<PTCP%>:алынбаған # ;
ал%<AUX%>%<REFL%>%<NEG%>%<PST%>:алынбаған # ;
ал%<AUX%>%<REFL%>%<NEG%>%<PST%>:алынбады # ;
ал%<AUX%>%<REFL%>%<NEG%>%<AOR%>%<AGR.3SP%>:алынбайды # ;
ал%<AUX%>%<REFL%>%<FUT%>:алынбақ # ;
ал%<AUX%>%<REFL%>%<PTCP%>:алынған # ;
ал%<AUX%>%<REFL%>%<PST%>:алынған # ;
алынғандығ%<NN%>%<POSS.3SP%>%<ACC%>:алынғандығын # ;
ал%<AUX%>%<IMP%>:алыңдар # ;
ал%<VB%>%<IMP%>:алыңдар # ;
ал%<AUX%>%<REFL%>%<PST%>:алынды # ;
ал%<NN%>%<REFL%>%<PST%>:алынды # ;
ал%<AUX%>%<REFL%>%<GER%>%<LOC%>:алынуда # ;
ал%<AUX%>%<REFL%>%<GER%>%<POSS.3SP%>:алынуы # ;
ал%<AUX%>%<IMP%>:алыңыз # ;
ал%<VB%>%<IMP%>:алыңыз # ;
ал%<VB%>%<IMP%>:алыңыздар # ;
ал%<AUX%>%<REFL%>%<CVB%>:алынып # ;
алып%-қашпа%<NN%>:алып%-қашпа # ;
алыпсатарлық%<NN%>%<INSCOM%>:алыпсатарлықпен # ;
алыпсоқ%<NN%>:алыпсоқ # ;
алып%-ұш%<VB%>%<CVB%>:алып%-ұшып # ;
алыс%-беріс%<ADJ%>:алыс%-беріс # ;
алыс%-жақын%<NN%>%<LATT%>:алыс%-жақындағы # ;
алыс%-жұлыс%<NN%>%<DAT%>:алыс%-жұлысқа # ;
ал%<VB%>%<RECP%>%<PST%>:алысқан # ;
ал%<VB%>%<RECP%>%<NEG%>%<CVB%>:алыспай # ;
ал%<VB%>%<RECP%>%<FUT%>:алыспақ # ;
алыстамаңдар%<VB%>:алыстамаңдар # ;
ал%<AUX%>%<RECP%>%<PST%>:алысты # ;
ал%<VB%>%<RECP%>%<PST%>:алысты # ;
ал%<VB%>%<RECP%>%<GER%>%<DAT%>:алысуға # ;
ал%<VB%>%<RECP%>%<CVB%>:алысып # ;
алысып%-жұл%<VB%>%<RECP%>%<CVB%>:алысып%-жұлысып # ;
альбазини%<NN%>:альбазини # ;
альбион%<NN%>:альбион # ;
альбион%<NN%>%<DAT%>:альбионға # ;
альбион%<NN%>%<LOC%>:альбионда # ;
альваро%<NN%>:альваро # ;
альманағ%<NN%>%<POSS.3SP%>%<LOC%>:альманағында # ;
альпинис%<NN%>%<POSS.3SP%>:альпинисі # ;
альтернатива%<NN%>:альтернатива # ;
альтернатив%<NN%>:альтернатив # ;
альфред%<NN%>:альфред # ;
альфредссон%<NN%>:альфредссон # ;
альянс%<NN%>%<POSS.3SP%>:альянсі # ;
альянс%<NN%>%<POSS.3SP%>%<GEN%>:альянсінің # ;
алюминий%<NN%>%<ABL%>:алюминийден # ;
аляска%<NN%>:аляска # ;
амал%<NN%>%<ABE%>%<ABL%>:амалсыздан # ;
амал%-тәсіл%<NN%>%<PL%>%<INSCOM%>:амал%-тәсілдермен # ;
аманай%<NN%>:аманай # ;
аман%<NN%>:аман # ;
аманатта%<VB%>%<CVB%>:аманаттай # ;
аманатта%<VB%>%<CVB%>:аманаттап # ;
аманбай%<NN%>%<ACC%>:аманбайды # ;
аманда%<VB%>%<CVB%>:амандап # ;
амандығ%<NN%>%<POSS.3SP%>:амандығы # ;
амандығ%<NN%>%<POSS.3SP%>%<ACC%>:амандығын # ;
аман%-есен%<ADV%>:аман%-есен # ;
аман%-есендік%<NN%>%<INSCOM%>:аман%-есендікпен # ;
аманияз%<NN%>:аманияз # ;
аман%<NN%>%<GEN%>:аманның # ;
амансандж%<NN%>:амансандж # ;
аман%-сау%<ADV%>:аман%-сау # ;
аман%-саулық%<NN%>:аман%-саулық # ;
аман%<PRO%>%<AGR.2SG%>:амансың # ;
аманшылық%<NN%>:аманшылық # ;
амар%<NN%>:амар # ;
американ%<NN%>:американ # ;
амиго%<NN%>:амиго # ;
амирханян%<NN%>:амирханян # ;
аммиакты%<ADJ%>:аммиакты # ;
ампонса%<NN%>:ампонса # ;
ампонса%<NN%>%<INSCOM%>:ампонсамен # ;
амт%<NN%>%<DAT%>:амтқа # ;
амур%<NN%>:амур # ;
ан%-74тк%-2%0%0%<NN%>:ан%-74тк%-2%0%0 # ;
ана%<ADJ%>:ана # ;
анадай%<PRO%>:анадай # ;
анадай%<PRO%>%<LOC%>:анадайда # ;
анадай%<PRO%>%<ABL%>:анадайдан # ;
анадолы%<NN%>:анадолы # ;
анақурай%<NN%>:анақурай # ;
анализ%<NN%>%<POSS.3SP%>%<ACC%>:анализін # ;
аналитика%<NN%>:аналитика # ;
аналог%<NN%>%<POSS.3SP%>%<ACC%>:аналогын # ;
аналығ%<NN%>%<POSS.3SP%>:аналығы # ;
аналык%<NN%>%<GEN%>:аналыктың # ;
анандай%<PRO%>:анандай # ;
ана%<NN%>%<POSS.2SPF%>%<DAT%>:анаңызға # ;
ананы%-мына%<NN%>%<ACC%>:ананы%-мынаны # ;
анаргүл%<NN%>:анаргүл # ;
анаржан%<NN%>:анаржан # ;
ана%<NN%>%<POSS.3SP%>%<AGR.1SG%>:анасымын # ;
анатом%<NN%>%<POSS.3SP%>:анатомы # ;
анау%<ADJ%>:анау # ;
анау%-мынау%<NN%>:анау%-мынау # ;
анау%-мынау%<PRO%>%<ACC%>:анау%-мынауды # ;
анау%-мынау%<PRO%>%<POSS.1PL%>%<ACC%>:анау%-мынауымызды # ;
анаш%<NN%>%<POSS.1SG%>:анашым # ;
анаш%<NN%>%<POSS.1SG%>%<GEN%>:анашымның # ;
аңғалдығ%<NN%>%<POSS.1SG%>:аңғалдығым # ;
аңғалдығ%<NN%>%<POSS.1SG%>%<INSCOM%>:аңғалдығыммен # ;
аңғалдығ%<NN%>%<POSS.3SP%>%<DAT%>:аңғалдығына # ;
аңғал%-саңғал%<ADV%>:аңғал%-саңғал # ;
ангарск%<NN%>:ангарск # ;
аңғар%<VB%>%<CAUS%>%<AOR%>%<AGR.3SP%>:аңғартады # ;
аңғар%<VB%>%<CAUS%>%<PTCP%>%<SML%>:аңғартқандай # ;
аңғар%<VB%>%<CAUS%>%<PST%>:аңғартты # ;
аңғар%<VB%>%<CAUS%>%<GER%>%<POSS.3SP%>%<EQU%>:аңғартуынша # ;
аңғар%<VB%>%<CAUS%>%<CVB%>:аңғартып # ;
анголума%<NN%>%<ACC%>:анголуманы # ;
ангус%<NN%>:ангус # ;
ангуст%<NN%>:ангуст # ;
анда%<PRO%>:анда # ;
андай%<PRO%>:андай # ;
аңда%<VB%>%<PTCP%>%<DAT%>:аңдамаққа # ;
анд%<NN%>:анд # ;
аңда%<VB%>%<GER%>%<ABE%>%<LOC%>:аңдаусызда # ;
андерсен%<NN%>:андерсен # ;
андерсон%<NN%>:андерсон # ;
андижан%<NN%>:андижан # ;
андижан%<NN%>%<GEN%>:андижанның # ;
андрейана%<NN%>%<DAT%>:андрейанаға # ;
андрес%<NN%>:андрес # ;
андрус%<NN%>:андрус # ;
аңд%<VB%>%<GER%>:аңду # ;
аңд%<VB%>%<GER%>%<DAT%>:аңдуға # ;
аңд%<VB%>%<GER%>%<INSCOM%>:аңдумен # ;
аңд%<VB%>%<GER%>%<POSS.3SP%>%<ACC%>:аңдуын # ;
анды%<VB%>%<CVB%>:андып # ;
аңды%<VB%>%<RECP%>%<PTCP%>:аңдысқан # ;
аңды%<VB%>%<RECP%>%<PTCP%>%<POSS.3SP%>:аңдысқаны # ;
аңдыс%<NN%>%<POSS.3SP%>%<ACC%>:аңдысын # ;
анезтезия%<NN%>%<ACC%>:анезтезияны # ;
анемия%<NN%>:анемия # ;
анемия%<NN%>%<POSS.3SP%>:анемиясы # ;
анибал%<NN%>:анибал # ;
анита%<NN%>:анита # ;
аңқай%<VB%>%<CAUS%>%<CVB%>:аңқайтып # ;
аңқалаңда%<VB%>%<CVB%>:аңқалаңдап # ;
аңқаты%<NN%>:аңқаты # ;
аңқи%<VB%>%<PST%>:аңқиды # ;
аңқи%<VB%>%<CVB%>:аңқиып # ;
аң%-құс%<NN%>%<POSS.3SP%>:аң%-құсы # ;
анна%<NN%>:анна # ;
ан%-насаи%<NN%>:ан%-насаи # ;
ан%-ниса%<NN%>:ан%-ниса # ;
ансамбл%<NN%>%<POSS.3SP%>:ансамблі # ;
ансамбл%<NN%>%<POSS.1PL%>:ансамбліміз # ;
ансамбл%<NN%>%<POSS.3SP%>%<ACC%>:ансамблін # ;
ансамбл%<NN%>%<POSS.3SP%>%<GEN%>:ансамблінің # ;
ансари%<NN%>%<INSCOM%>:ансаримен # ;
ансип%<NN%>:ансип # ;
анталас%<VB%>%<CVB%>:анталасып # ;
анталья%<NN%>:анталья # ;
аң%-таң%<ADV%>:аң%-таң # ;
антанас%<NN%>:антанас # ;
антивирус%<NN%>:антивирус # ;
антивирус%<NN%>%<INSCOM%>:антивируспен # ;
антивирус%<NN%>%<ACC%>:антивирусты # ;
антиген%<NN%>:антиген # ;
антиген%<NN%>%<PL%>%<POSS.3SP%>%<DAT%>:антигендеріне # ;
антұрған%<NN%>:антұрған # ;
антұрған%<NN%>%<GEN%>:антұрғанның # ;
анхел%<NN%>:анхел # ;
аңшылық%<ADJ%>:аңшылық # ;
анығ%<NN%>%<POSS.3SP%>:анығы # ;
анығ%<NN%>%<POSS.3SP%>%<DAT%>:анығына # ;
анығ%<NN%>%<POSS.3SP%>%<ACC%>:анығын # ;
анығ%<ADJ%>%<POSS.3SP%>%<LOC%>:анығында # ;
анығ%<ADV%>%<CMP%>:анығырақ # ;
анық%<NN%>:анық # ;
анық%-қанығ%<NN%>%<POSS.3SP%>:анық%-қанығы # ;
анықта%<VB%>%<PASS%>%<PTCP%>%<POSS.3SP%>%<ACC%>:анықталатындығын # ;
анықта%<VB%>%<PASS%>%<NEG%>%<PTCP%>%<POSS.3SP%>%<ACC%>:анықталмағандығын # ;
анықта%<VB%>%<PASS%>%<REFL%>%<PTCP%>:анықталынған # ;
анықтама%-жапсырма%<NN%>%<POSS.3SP%>:анықтама%-жапсырмасы # ;
анықтамалығ%<NN%>%<POSS.3SP%>%<DAT%>:анықтамалығына # ;
анықта%<VB%>%<IMP%>:анықтаңыз # ;
анықтығ%<NN%>%<POSS.3SP%>%<ACC%>:анықтығын # ;
аңырай%<VB%>%<PTCP%>:аңырайған # ;
аңырақай%<NN%>:аңырақай # ;
аңыс%-аужай%<NN%>%<POSS.1SG%>:аңыс%-аужайым # ;
аңыс%<NN%>%<POSS.3SP%>:аңысы # ;
аңыс%<NN%>%<POSS.3SP%>%<ACC%>:аңысын # ;
аөк%<NN%>:аөк # ;
аомэньде%<NN%>:аомэньде # ;
АӨСШК%<NNP%>%<LOC%>:АӨСШК%-де # ;
аоф%<NN%>:аоф # ;
а%<VB%>%<CVB%>:ап # ;
а%<AUX%>%<CVB%>:ап # ;
апажан%<NN%>:апажан # ;
апа%-жезде%<NN%>%<PL%>%<POSS.3SP%>%<DAT%>:апа%-жезделеріне # ;
апай%<ADJ%>:апай # ;
ап%-айқын%<ADV%>:ап%-айқын # ;
апа%<NN%>%<PL%>%<POSS.2SPF%>:апаларыңыз # ;
апа%<NN%>%<POSS%>:апанікі # ;
ап%-анық%<ADV%>:ап%-анық # ;
апа%<NN%>%<POSS%>:апаныкі # ;
апарат%<NN%>:апарат # ;
апар%<VB%>%<IMP%>:апарыңдар # ;
апатай%<NN%>:апатай # ;
аполинарио%<NN%>:аполинарио # ;
апорт%<NN%>%<POSS.3SP%>%<ACC%>:апортын # ;
апостолдық%<ADJ%>:апостолдық # ;
аппақ%<NN%>:аппақ # ;
апта%<VB%>%<PASS%>%<PST%>:апталған # ;
апта%<VB%>%<PASS%>%<PTCP%>%<SML%>:апталғандай # ;
апталығ%<NN%>%<POSS.3SP%>:апталығы # ;
апта%<VB%>%<CVB%>:аптап # ;
аптап%<ADJ%>:аптап # ;
а%<AUX%>%<PST%>%<AGR.3SP%>:апты # ;
аптығ%<VB%>%<CVB%>:аптыға # ;
аптығ%<NN%>%<POSS.3SP%>%<ACC%>:аптығын # ;
апшы%<NN%>%<POSS.1PL%>%<ACC%>:апшымызды # ;
апшы%<NN%>%<POSS.3SP%>%<ACC%>:апшысын # ;
апыл%-ғұпыл%<ADV%>:апыл%-ғұпыл # ;
апыр%-ай%<INTJ%>:апыр%-ай # ;
апырай%<INTJ%>:апырай # ;
апыр%-топыр%<IDEO%>:апыр%-топыр # ;
араағайындық%<NN%>%<GEN%>:араағайындықтың # ;
ара%-ара%<NN%>%<PL%>%<POSS.3SP%>%<DAT%>:ара%-араларына # ;
ара%-ара%<NN%>%<PL%>%<POSS.3SP%>%<LOC%>:ара%-араларында # ;
ара%-ара%<NN%>%<POSS.3SP%>%<ABL%>:ара%-арасынан # ;
ара%-ара%<NN%>%<POSS.3SP%>%<LOC%>:ара%-арасында # ;
арабтанушы%<NN%>:арабтанушы # ;
ар%-абырой%<NN%>%<POSS.3SP%>:ар%-абыройы # ;
арағ%<NN%>%<POSS.3SP%>%<ABL%>:арағынан # ;
ара%-жіг%<NN%>%<POSS.3SP%>%<ACC%>:ара%-жігін # ;
аражіг%<NN%>%<POSS.3SP%>%<ACC%>:аражігін # ;
ара%-жік%<NN%>:ара%-жік # ;
араз%<NN%>:араз # ;
араз%<NN%>%<POSS.3SP%>:аразы # ;
арайла%<VB%>%<CVB%>:арайлап # ;
арайлым%<NN%>:арайлым # ;
аракідік%<ADV%>:аракідік # ;
арақ%-шараб%<NN%>%<POSS.1PL%>%<ACC%>:арақ%-шарабымызды # ;
арақ%-шарап%<NN%>:арақ%-шарап # ;
арақ%-шарап%<NN%>%<DAT%>:арақ%-шарапқа # ;
арақ%-шарап%<NN%>%<ABL%>:арақ%-шараптан # ;
арала%<VB%>:арала # ;
ара%<NN%>%<PL%>%<POSS.2SPF%>%<LOC%>:араларыңызда # ;
арала%<VB%>%<RECP%>%<PTCP%>:араласатын # ;
аралас%<VB%>%<PTCP%>%<ABL%>:араласқандықтан # ;
аралас%-құралас%<ADJ%>:аралас%-құралас # ;
аралас%-құралас%<ADV%>:аралас%-құралас # ;
араластық%<NN%>:араластық # ;
аралас%<VB%>%<CAUS%>%<PASS%>%<PTCP%>:араластырылған # ;
араластыр%<VB%>%<IMP%>:араластырыңыз # ;
араласу%<NN%>%<POSS.3SP%>%<INSCOM%>:араласуымен # ;
аралас%<VB%>%<GER%>%<POSS.3SP%>%<ABE%>:араласуынсыз # ;
аралығ%<NN%>%<POSS.3SP%>:аралығы # ;
аралығ%<NN%>%<POSS.3SP%>%<DAT%>:аралығына # ;
аралығ%<NN%>%<POSS.3SP%>%<ACC%>:аралығын # ;
аралығ%<NN%>%<POSS.3SP%>%<LOC%>:аралығында # ;
аралығ%<NN%>%<POSS.3SP%>%<LATT%>:аралығындағы # ;
аралығ%<NN%>%<POSS.3SP%>%<GEN%>:аралығының # ;
арамдығ%<NN%>%<POSS.2SG%>:арамдығың # ;
аранда%<VB%>%<CAUS%>%<GER%>%<POSS.3SP%>%<INSCOM%>:арандатуымен # ;
аранда%<VB%>%<CAUS%>%<GER%>%<POSS.3SP%>%<DAT%>:арандатуына # ;
арап%<NN%>%<PL%>%<EQU%>:араптарша # ;
ар%<ADJ%>:ар # ;
ара%-тұр%<VB%>%<CVB%>:ара%-тұра # ;
ара%-тұра%<ADV%>:ара%-тұра # ;
арафат%<NN%>:арафат # ;
арафат%<NN%>%<DAT%>:арафатқа # ;
арафат%<NN%>%<LOC%>:арафатта # ;
араша%<ADV%>:араша # ;
арашала%<VB%>%<PTCP%>%<DAT%>:арашаламаққа # ;
араш%<NN%>:араш # ;
арбалы%<ADJ%>:арбалы # ;
арба%<VB%>%<RECP%>%<PST%>:арбасты # ;
арба%<VB%>%<RECP%>%<CVB%>:арбасып # ;
арби%<VB%>%<CVB%>:арбиып # ;
аргиппей%<NN%>%<PL%>:аргиппейлер # ;
аргумент%<NN%>%<POSS.3SP%>:аргументі # ;
арғұн%<NN%>:арғұн # ;
арғынаты%<NN%>:арғынаты # ;
арғынат%<NN%>%<POSS.1SG%>:арғынатым # ;
арда%<ADJ%>:арда # ;
ардагер%<ADJ%>:ардагер # ;
ардағ%<NN%>%<POSS.3SP%>:ардағы # ;
аренда%<NN%>%<DAT%>:арендаға # ;
арзан%<NN%>%<DAT%>:арзанға # ;
арзанға%<ADV%>:арзанға # ;
арзанда%<VB%>%<PST%>:арзандады # ;
арзанда%<VB%>%<CVB%>:арзандап # ;
арзанда%<VB%>%<CAUS%>%<AOR%>%<AGR.3SP%>:арзандатады # ;
арзанда%<VB%>%<CAUS%>%<AOR%>%<AGR.1PL%>:арзандатамыз # ;
арзанда%<VB%>%<CAUS%>%<GER%>:арзандату # ;
арзанда%<VB%>%<CAUS%>%<GER%>%<DAT%>:арзандатуға # ;
арзанда%<VB%>%<CAUS%>%<PASS%>%<PTCP%>:арзандатылған # ;
арзанда%<VB%>%<GER%>%<POSS.3SP%>:арзандауы # ;
арзандығ%<NN%>%<POSS.3SP%>:арзандығы # ;
арзанқол%<ADJ%>:арзанқол # ;
арзан%<NN%>%<GEN%>:арзанның # ;
аристотель%<NN%>:аристотель # ;
арқа%-бас%<NN%>%<POSS.3SP%>:арқа%-басы # ;
арқа%-бас%<NN%>%<POSS.1SG%>:арқа%-басым # ;
арқа%-бас%<NN%>%<POSS.1SG%>%<ABL%>:арқа%-басымнан # ;
арқа%-бас%<NN%>%<POSS.2SG%>%<ACC%>:арқа%-басыңды # ;
арқа%-жарқа%<ADV%>:арқа%-жарқа # ;
арқала%<VB%>%<PTCP%>:арқалаған # ;
арқала%<VB%>%<PST%>%<AGR.2SG%>:арқаладың # ;
арқала%<VB%>%<PTCP%>:арқалайтын # ;
арқала%<VB%>%<NEG%>%<PST%>%<AGR.1PL%>:арқаламадық # ;
арқала%<VB%>%<NEG%>%<COND%>%<AGR.2SG%>:арқаламасаң # ;
арқала%<VB%>%<CVB%>:арқалап # ;
арқала%<VB%>%<FUT%>:арқалар # ;
арқала%<VB%>%<GER%>:арқалау # ;
арқалы%<ADJ%>:арқалы # ;
арқамызда%<ADV%>:арқамызда # ;
арқанды%<ADJ%>:арқанды # ;
арқанкерген%<NN%>:арқанкерген # ;
арқанкерген%<NN%>%<LATT%>:арқанкергендегі # ;
арқасында%<ADP%>:арқасында # ;
арқау%<NN%>:арқау # ;
арқау%<NN%>%<POSS.3SP%>:арқауы # ;
арқау%<NN%>%<POSS.3SP%>%<DAT%>:арқауына # ;
арқау%<NN%>%<POSS.3SP%>%<LOC%>:арқауында # ;
арқырай%<IDEO%>:арқырай # ;
арқырай%<ADV%>:арқырай # ;
арлан%<ADJ%>:арлан # ;
арлан%<NN%>:арлан # ;
арлан%<NN%>%<PL%>:арландар # ;
арлан%<NN%>%<PL%>%<DAT%>:арландарға # ;
арлан%<NN%>%<PL%>%<POSS.3SP%>:арландары # ;
арлан%<NN%>%<PL%>%<POSS.1PL%>%<ACC%>:арландарымызды # ;
арлан%<NN%>%<PL%>%<POSS.3SP%>%<DAT%>:арландарына # ;
арлан%<NN%>%<PL%>%<POSS.3SP%>%<GEN%>:арландарының # ;
арландс%<NN%>:арландс # ;
арлан%<NN%>%<ACC%>:арланды # ;
арлан%<NN%>%<GEN%>:арланның # ;
арлан%<NN%>%<POSS.3SP%>:арланы # ;
арман%<ADJ%>:арман # ;
арманда%<VB%>%<PST%>%<AGR.1SG%>:армандағам # ;
арманды%<ADJ%>:арманды # ;
арман%-тілек%<NN%>%<PL%>%<POSS.2SG%>%<GEN%>:арман%-тілектеріңнің # ;
ар%<ADJ%>%<AGR.2PLF%>:армысыздар # ;
ар%<ADJ%>%<AGR.2SG%>:армысың # ;
арна%<VB%>%<PASS%>%<PTCP%>%<POSS.3SP%>:арналғандығы # ;
арна%<VB%>%<PASS%>%<PTCP%>%<POSS.3SP%>%<ACC%>:арналғандығын # ;
ар%-намыс%<NN%>:ар%-намыс # ;
арнау%<ADJ%>:арнау # ;
аронофски%<NN%>:аронофски # ;
арпаған%<NN%>:арпаған # ;
арпылда%<VB%>%<CVB%>:арпылдап # ;
ар%-рази%<NN%>:ар%-рази # ;
арса%<ADV%>:арса # ;
арс%-арс%<IDEO%>:арс%-арс # ;
арс%-ұрс%<IDEO%>:арс%-ұрс # ;
арсыздығ%<NN%>%<POSS.3SP%>%<ABL%>:арсыздығынан # ;
арсың%<NN%>:арсың # ;
ар%<ADJ%>%<AGR.2PL%>:арсыңдар # ;
арт%<ADJ%>:арт # ;
арт%<VB%>%<PTCP%>%<POSS.3SP%>%<ACC%>:артатындығын # ;
артел%<NN%>%<POSS.3SP%>%<ACC%>:артелін # ;
артель%<NN%>:артель # ;
артель%<NN%>%<DAT%>:артельге # ;
артель%<NN%>%<PL%>:артельдер # ;
артемий%<NN%>:артемий # ;
артилерия%<NN%>:артилерия # ;
артиллерист%<NN%>:артиллерист # ;
артис%<NN%>%<POSS.3SP%>:артисі # ;
артис%<NN%>%<PL%>:артистер # ;
артис%<NN%>%<PL%>%<POSS.3SP%>%<GEN%>:артистерінің # ;
артис%<NN%>%<ACC%>:артисті # ;
арт%<VB%>%<PTCP%>%<POSS.3SP%>:артқандығы # ;
арт%<VB%>%<PTCP%>%<POSS.3SP%>%<ACC%>:артқандығын # ;
артмедиа%<NN%>:артмедиа # ;
артпа%<NN%>:артпа # ;
артпа%<NN%>%<DAT%>:артпаға # ;
арт%<VB%>%<CAUS%>:арттыр # ;
арт%<VB%>%<CAUS%>%<PASS%>%<PTCP%>:арттырылатын # ;
арт%<VB%>%<CAUS%>%<PASS%>%<PTCP%>:арттырылған # ;
арт%<VB%>%<CAUS%>%<PASS%>%<PST%>:арттырылды # ;
арт%<VB%>%<CAUS%>%<PASS%>%<CVB%>:арттырылып # ;
арту%<ADJ%>:арту # ;
артур%<NN%>:артур # ;
артур%<NN%>%<GEN%>:артурдың # ;
артығ%<ADJ%>%<POSS.3SP%>%<INSCOM%>:артығымен # ;
артығ%<NN%>%<POSS.3SP%>%<ACC%>:артығын # ;
Артықбаев%<NNP%>%<DAT%>:Артықбаевқа # ;
Артықбаев%<NNP%>%<GEN%>:Артықбаевтың # ;
артық%-кем%<NN%>%<POSS.3SP%>:артық%-кемі # ;
артық%-кем%<NN%>%<POSS.3SP%>%<ACC%>:артық%-кемін # ;
артықтығ%<NN%>%<POSS.3SP%>:артықтығы # ;
артықшылығ%<NN%>%<POSS.3SP%>:артықшылығы # ;
артықшылығ%<NN%>%<POSS.3SP%>%<ACC%>:артықшылығын # ;
артықшылық%<NN%>%<PL%>%<POSS.2SPF%>:артықшылықтарыңыз # ;
артықшылықты%<ADJ%>:артықшылықты # ;
артынып%-тартынып%<ADV%>:артынып%-тартынып # ;
аруағ%<NN%>%<POSS.3SP%>:аруағы # ;
аруағ%<NN%>%<POSS.3SP%>%<DAT%>:аруағына # ;
аруағ%<NN%>%<POSS.3SP%>%<ABL%>:аруағынан # ;
аруағ%<NN%>%<POSS.3SP%>%<ACC%>:аруағын # ;
аруақ%-құдай%<NN%>%<DAT%>:аруақ%-құдайға # ;
аруақтан%<VB%>%<CVB%>:аруақтанып # ;
аруана%<NN%>%<SML%>:аруанадай # ;
аруана%<NN%>%<PL%>%<GEN%>:аруаналардың # ;
аруана%<NN%>%<ACC%>:аруананы # ;
аружан%<NN%>:аружан # ;
аруна%<NN%>:аруна # ;
археолог%-ғалым%<NN%>:археолог%-ғалым # ;
археолог%<NN%>%<PL%>:археологтар # ;
археолог%<NN%>%<PL%>%<GEN%>:археологтардың # ;
археолог%-түрколог%<NN%>:археолог%-түрколог # ;
археолог%<NN%>%<POSS.3SP%>:археологы # ;
архив%<NN%>%<POSS.3SP%>%<LOC%>:архивінде # ;
архив%<NN%>%<POSS.3SP%>%<LATT%>:архивіндегі # ;
архив%<NN%>%<ABL%>:архивтен # ;
архив%<NN%>%<GEN%>:архивтің # ;
архимед%<NN%>:архимед # ;
архиоцез%<NN%>%<PL%>:архиоцездер # ;
архипелаг%<NN%>%<POSS.3SP%>%<LOC%>:архипелагында # ;
архитектс%<NN%>:архитектс # ;
аршалы%<ADJ%>:аршалы # ;
аршат%<NN%>:аршат # ;
аршат%<NN%>%<DAT%>:аршатқа # ;
аршат%<NN%>%<GEN%>:аршаттың # ;
аршын%<ADJ%>:аршын # ;
ары%<ADV%>:ары # ;
ары%-бері%<ADV%>:ары%-бері # ;
арыға%<UNK%>:арыға # ;
арығ%<NN%>%<POSS.3SP%>%<ACC%>:арығын # ;
арыздан%<VB%>%<GER%>%<DAT%>:арыздануға # ;
арызқой%<ADJ%>:арызқой # ;
арызқойлық%<NN%>:арызқойлық # ;
арызшы%<NN%>%<PL%>:арызшылар # ;
арық%<ADV%>:арық # ;
арық%-атыз%<NN%>%<ACC%>:арық%-атызды # ;
арыл%<VB%>:арыл # ;
арыл%<VB%>%<CAUS%>%<CVB%>:арылта # ;
арыл%<VB%>%<CAUS%>%<AOR%>%<AGR.3SP%>:арылтады # ;
арыл%<VB%>%<CAUS%>%<PTCP%>%<PL%>:арылтқандар # ;
арыл%<VB%>%<CAUS%>%<PST%>:арылтты # ;
арыл%<VB%>%<CAUS%>%<GER%>:арылту # ;
арыл%<VB%>%<CAUS%>%<GER%>%<DAT%>:арылтуға # ;
арыл%<VB%>%<CAUS%>%<GER%>%<ACC%>:арылтуды # ;
арыл%<VB%>%<CAUS%>%<CVB%>:арылтып # ;
арында%<VB%>%<CVB%>:арындап # ;
арып%-талып%<ADV%>:арып%-талып # ;
ары%<ADJ%>%<CMP%>:арырақ # ;
арыс%<ADJ%>:арыс # ;
арыстанбай%<NN%>:арыстанбай # ;
а%<VB%>%<COND%>:аса # ;
аса%<NN%>:аса # ;
аса%<NN%>%<DAT%>:асаға # ;
аса%<VB%>%<AOR%>%<AGR.3SP%>:асайды # ;
аса%<VB%>%<AOR%>%<AGR.1SG%>:асаймын # ;
аса%<VB%>%<CVB%>:асап # ;
асар%-ас%<VB%>%<NEG%>%<PTCP%>%<POSS.3SP%>%<LOC%>:асар%-аспасында # ;
ас%<VB%>:ас # ;
аса%<NN%>%<POSS.3SP%>:асасы # ;
аса%<NN%>%<POSS.3SP%>%<INSCOM%>:асасымен # ;
аса%<NN%>%<POSS.3SP%>%<ACC%>:асасын # ;
асат%<NN%>:асат # ;
асистент%<NN%>%<POSS.3SP%>:асистенті # ;
асқазан%-ішек%<NN%>:асқазан%-ішек # ;
асқандығ%<NN%>%<POSS.3SP%>:асқандығы # ;
асқар%<NN%>:асқар # ;
асқар%<NN%>%<DAT%>:асқарға # ;
асқарлы%<ADJ%>:асқарлы # ;
асқар%<NN%>%<POSS.3SP%>%<DAT%>:асқарына # ;
асқұйғыш%<NN%>:асқұйғыш # ;
аслан%<NN%>:аслан # ;
асма%<NN%>:асма # ;
аспа%<ADJ%>:аспа # ;
аспаб%<NN%>%<POSS.3SP%>%<ACC%>:аспабын # ;
аспағандығ%<NN%>%<POSS.3SP%>:аспағандығы # ;
аспаздығ%<NN%>%<POSS.3SP%>:аспаздығы # ;
аспай%-сас%<VB%>%<NEG%>%<CVB%>:аспай%-саспай # ;
аспалы%<ADJ%>:аспалы # ;
аспандат%<VB%>%<CVB%>:аспандатып # ;
аспекті%<NN%>%<PL%>%<DAT%>:аспектілерге # ;
аспектілер%<NN%>%<POSS.3SP%>:аспектілері # ;
аспекті%<NN%>%<PL%>%<POSS.3SP%>%<ACC%>:аспектілерін # ;
аспекті%<NN%>%<PL%>%<POSS.3SP%>%<GEN%>:аспектілерінің # ;
аспекті%<NN%>%<POSS.3SP%>:аспектісі # ;
аспекті%<NN%>%<POSS.3SP%>%<LOC%>:аспектісінде # ;
аспекті%<NN%>%<POSS.3SP%>%<DAT%>:аспектісіне # ;
ассалаумағалайкем%<INTJ%>:ассалаумағалайкем # ;
ассалаумағалейкум%<INTJ%>:ассалаумағалейкум # ;
ассалаумағалейкүм%<INTJ%>:ассалаумағалейкүм # ;
ассалаумалейкум%<INTJ%>:ассалаумалейкум # ;
ассамблея%<NN%>%<DAT%>:ассамблеяға # ;
ассемб%<NN%>%<PL%>:ассемблер # ;
ассизи%<NN%>:ассизи # ;
ассириялық%<NN%>%<PL%>%<GEN%>:ассириялықтардың # ;
ассосация%<NN%>%<POSS.3SP%>:ассосациясы # ;
ассоция%<NN%>%<PL%>%<ACC%>:ассоцияларды # ;
ассошиейтед%<NN%>:ассошиейтед # ;
АССР%<NNP%>%<POSS.3SP%>%<ACC%>:АССР%-ін # ;
аста%<ADJ%>:аста # ;
астам%<ADP%>:астам # ;
астам%<NN%>:астам # ;
астам%<ADP%>%<DAT%>:астамға # ;
астамшылық%<NN%>%<DAT%>:астамшылыққа # ;
астам%<ADP%>%<POSS.3SP%>:астамы # ;
астам%<NN%>%<POSS.3SP%>:астамы # ;
астам%<ADP%>%<POSS.3SP%>%<ACC%>:астамын # ;
астам%<NN%>%<POSS.3SP%>%<ACC%>:астамын # ;
астам%<NN%>%<POSS.3SP%>%<LOC%>:астамында # ;
астам%<ADP%>%<POSS.3SP%>%<GEN%>:астамының # ;
астам%<NN%>%<POSS.3SP%>%<GEN%>:астамының # ;
астана%<ADJ%>:астана # ;
Астана%<NNP%>%<LATT%>%<SML%>:Астанадағыдай # ;
астана%-инвест%<NN%>:астана%-инвест # ;
астана%<NN%>%<PL%>%<POSS.2SPF%>%<GEN%>:астаналарыңыздың # ;
астаналық%<NN%>%<PL%>:астаналықтар # ;
астаналық%<NN%>%<PL%>%<DAT%>:астаналықтарға # ;
астаналық%<NN%>%<PL%>%<ABL%>:астаналықтардан # ;
астаналық%<NN%>%<PL%>%<GEN%>:астаналықтардың # ;
астаналық%<NN%>%<PL%>%<INSCOM%>:астаналықтармен # ;
астана%-ыстамбұл%<NN%>:астана%-ыстамбұл # ;
астапыралла%<INTJ%>:астапыралла # ;
астапыралла%<NN%>%<POSS.3SP%>%<ACC%>:астапыралласын # ;
астас%<VB%>%<PST%>:астасты # ;
астас%<VB%>%<CVB%>:астасып # ;
астероид%<NN%>%<DAT%>:астероидқа # ;
астма%<NN%>%<ABL%>:астмадан # ;
астодан%<NN%>%<DAT%>:астоданға # ;
астраханка%<NN%>:астраханка # ;
астролог%<NN%>%<PL%>:астрологтар # ;
астрообсерватория%<NN%>%<POSS.3SP%>%<GEN%>:астрообсерваториясының # ;
астрофизика%<NN%>:астрофизика # ;
астығ%<NN%>%<POSS.3SP%>:астығы # ;
астығ%<NN%>%<POSS.3SP%>%<ACC%>:астығын # ;
астығ%<NN%>%<POSS.3SP%>%<GEN%>:астығының # ;
аст%<NN%>%<POSS.3SP%>%<LATT%>%<PL%>:астындағылар # ;
аст%<NN%>%<POSS.2SPF%>%<LATT%>:астыңыздағы # ;
асты%-үст%<NN%>%<POSS.3SP%>%<DAT%>:асты%-үстіне # ;
асулы%<ADJ%>:асулы # ;
асшы%-қосшы%<NN%>:асшы%-қосшы # ;
асы%<NN%>:асы # ;
асығ%<VB%>%<CVB%>:асыға # ;
асығ%<VB%>%<AOR%>%<AGR.3SP%>:асығады # ;
асығ%<VB%>%<FUT%>:асығар # ;
асығ%<VB%>%<PTCP%>:асығатын # ;
асығ%<VB%>%<PST%>:асығатын # ;
асығ%<VB%>%<PTCP%>%<POSS.1SG%>:асығатыным # ;
асығ%<VB%>%<GER%>%<POSS.3SP%>%<LOC%>:асығуында # ;
асығ%<NN%>%<POSS.3SP%>%<ACC%>:асығын # ;
асығ%<NN%>%<POSS.3SP%>%<SML%>:асығындай # ;
асығ%<VB%>%<IMP%>:асығыңыз # ;
асығ%<VB%>%<CVB%>:асығып # ;
асығыс%-үсігіс%<ADV%>:асығыс%-үсігіс # ;
асық%<ADJ%>:асық # ;
асық%<VB%>%<NEG%>:асықпа # ;
асық%<ADJ%>%<AGR.1SG%>:асықпын # ;
асыл%<NN%>:асыл # ;
асыл%<NN%>%<DAT%>:асылға # ;
асыл%<NN%>%<ABL%>:асылдан # ;
асылдандыру%<NN%>%<DAT%>:асылдандыруға # ;
асыл%<NN%>%<PL%>:асылдар # ;
асыл%<NN%>%<PL%>%<POSS.1SG%>:асылдарым # ;
асыл%<NN%>%<PL%>%<POSS.3SP%>%<ACC%>:асылдарын # ;
асыл%<NN%>%<GEN%>:асылдың # ;
асыл%<NN%>%<POSS.3SP%>:асылы # ;
асылық%<ADJ%>:асылық # ;
асыл%<NN%>%<POSS.1PL%>:асылымыз # ;
асыл%<NN%>%<POSS.3SP%>%<ACC%>:асылын # ;
асыл%<NN%>%<POSS.2SG%>%<ACC%>:асылыңды # ;
асыл%<NN%>%<POSS.3SP%>%<GEN%>:асылының # ;
асым%<ADJ%>:асым # ;
ас%<VB%>%<REFL%>%<PTCP%>:асынған # ;
ас%<VB%>%<REFL%>%<PST%>:асынған # ;
асын%<VB%>%<PTCP%>:асынған # ;
ас%<VB%>%<IMP%>:асыңдар # ;
асыңқыра%<VB%>%<CVB%>:асыңқырап # ;
ас%<VB%>%<REFL%>%<CVB%>:асынып # ;
асын%<VB%>%<CVB%>:асынып # ;
асып%-сас%<VB%>%<PTCP%>%<INSCOM%>:асып%-сасқанмен # ;
асып%-сас%<VB%>%<CVB%>:асып%-сасып # ;
асырап%-бағ%<VB%>%<GER%>:асырап%-бағу # ;
асыра%<VB%>%<IMP%>:асырасайшы # ;
асыр%<ADJ%>:асыр # ;
асыр%<ADV%>:асыр # ;
асырт%<VB%>%<CAUS%>%<NEG%>%<CVB%>:асыртқызбай # ;
асыру%<NN%>:асыру # ;
асыруда%<ADV%>:асыруда # ;
асыр%<VB%>%<PASS%>%<AOR%>:асырыла # ;
асыр%<VB%>%<PASS%>%<PTCP%>%<ABL%>:асырылатындықтан # ;
ас%<VB%>%<PTCP%>%<POSS.3SP%>%<INSCOM%>:асысымен # ;
ата%-ана%<NN%>%<PL%>%<POSS.2SPF%>:ата%-аналарыңыз # ;
ата%-апа%<NN%>%<PL%>%<POSS.1PL%>:ата%-апаларымыз # ;
ата%<ADJ%>:ата # ;
атағат%<NN%>:атағат # ;
атағ%<NN%>%<POSS.3SP%>:атағы # ;
атағ%<NN%>%<POSS.3SP%>%<DAT%>:атағына # ;
атағ%<NN%>%<POSS.2SG%>:атағың # ;
атағ%<NN%>%<POSS.3SP%>%<ACC%>:атағын # ;
атағ%<NN%>%<POSS.2SPF%>:атағыңыз # ;
атағ%<NN%>%<POSS.2SPF%>%<DAT%>:атағыңызға # ;
атағ%<NN%>%<POSS.3SP%>%<GEN%>:атағының # ;
атадан%-бала%<NN%>%<DAT%>:атадан%-балаға # ;
ата%-әже%<NN%>:ата%-әже # ;
ата%-әже%<NN%>%<ACC%>:ата%-әжені # ;
ата%-әже%<NN%>%<POSS.3SP%>%<GEN%>:ата%-әжесінің # ;
ата%-ене%<NN%>%<PL%>%<POSS.3SP%>:ата%-енелері # ;
ата%-ене%<NN%>%<POSS.1SG%>:ата%-енем # ;
атажан%<NN%>:атажан # ;
ата%-жұрт%<NN%>%<POSS.1PL%>:ата%-жұртымыз # ;
атай%<NN%>%<POSS.1SG%>:атайым # ;
атақ%-абырой%<NN%>%<POSS.3SP%>:атақ%-абыройы # ;
атакан%<NN%>:атакан # ;
атақ%-бағ%<NN%>%<POSS.3SP%>:атақ%-бағы # ;
атакес%<NN%>%<POSS.3SP%>:атакесі # ;
атакәсіп%<NN%>:атакәсіп # ;
атакәсіп%<NN%>%<GEN%>:атакәсіптің # ;
атақты%<ADJ%>%<CMP%>:атақтырақ # ;
аталас%<ADJ%>:аталас # ;
ата%<VB%>%<PASS%>%<PTCP%>:аталмыш # ;
аталмыш%<NN%>:аталмыш # ;
аталы%<ADJ%>:аталы # ;
аталығ%<NN%>%<POSS.3SP%>%<ACC%>:аталығын # ;
ата%<VB%>%<PASS%>%<PTCP%>%<POSS.3SP%>%<INSCOM%>:аталысымен # ;
атаман%<NN%>:атаман # ;
атаман%<NN%>%<GEN%>:атаманның # ;
атам%<ADJ%>:атам # ;
ата%<NN%>%<POSS.1SG%>%<POSS%>%<DAT%>:атамдікіне # ;
ата%<VB%>%<REFL%>%<CVB%>:атана # ;
ата%<VB%>%<REFL%>%<AOR%>%<AGR.3SP%>:атанады # ;
атан%<ADJ%>:атан # ;
ата%<VB%>%<REFL%>%<FUT%>:атанбақ # ;
ата%<VB%>%<REFL%>%<CVB%>:атанғалы # ;
ата%<VB%>%<REFL%>%<PTCP%>:атанған # ;
ата%<VB%>%<REFL%>%<PST%>:атанған # ;
ата%<VB%>%<REFL%>%<CVB%>:атанғанша # ;
ата%<VB%>%<REFL%>%<PTCP%>%<POSS.3SP%>%<DAT%>:атанғанына # ;
ата%<VB%>%<REFL%>%<PTCP%>%<POSS.2SPF%>:атанғаныңыз # ;
ата%<VB%>%<REFL%>%<DES%>%<AGR.3SP%>:атанғысы # ;
ата%<VB%>%<REFL%>%<PST%>:атанды # ;
ата%<VB%>%<REFL%>%<PST%>%<AGR.1PL%>:атандық # ;
ата%<VB%>%<REFL%>%<PST%>%<AGR.1SG%>:атандым # ;
ата%<VB%>%<REFL%>%<CAUS%>%<CVB%>:атандырып # ;
ата%<VB%>%<REFL%>%<GER%>:атану # ;
ата%<VB%>%<REFL%>%<GER%>%<DAT%>:атануға # ;
ата%<VB%>%<REFL%>%<GER%>%<LOC%>:атануда # ;
ата%<VB%>%<REFL%>%<CVB%>:атанып # ;
атап%-ата%<VB%>%<CVB%>:атап%-атап # ;
ат%-арба%<NN%>:ат%-арба # ;
атасу%-алашаңқай%<NN%>:атасу%-алашаңқай # ;
ат%<VB%>:ат # ;
ататег%<NN%>%<POSS.3SP%>:ататегі # ;
атбасар%<NN%>:атбасар # ;
атбасар%<NN%>%<DAT%>:атбасарға # ;
атбасар%<NN%>%<LOC%>:атбасарда # ;
атбегі%<NN%>:атбегі # ;
ат%-әбзел%<NN%>%<POSS.3SP%>:ат%-әбзелі # ;
ат%-әбзел%<NN%>%<POSS.3SP%>%<ACC%>:ат%-әбзелін # ;
атеке%<NN%>:атеке # ;
ат%-жарақты%<ADJ%>:ат%-жарақты # ;
атқақта%<VB%>%<CVB%>:атқақтай # ;
ат%<VB%>%<PST%>%<AGR.1PL%>:атқамыз # ;
атқар%<VB%>%<PTCP%>%<POSS.3SP%>%<INSCOM%>:атқарғандығымен # ;
атқарушылық%<NN%>:атқарушылық # ;
атқарылар%<ADJ%>:атқарылар # ;
ат%-көліг%<NN%>%<POSS.2SG%>:ат%-көлігің # ;
аткөпір%<NN%>:аткөпір # ;
атқұлақ%<NN%>:атқұлақ # ;
атқы%<VB%>%<CVB%>:атқып # ;
атлант%<NN%>:атлант # ;
атлантика%<NN%>:атлантика # ;
атлетико%<NN%>%<POSS.3SP%>%<INSCOM%>:атлетикосымен # ;
атлетші%<NN%>:атлетші # ;
ат%-мат%<NN%>%<POSS.3SP%>%<INSCOM%>:ат%-матымен # ;
атмінгес%<VB%>%<PTCP%>:атмінгескен # ;
атой%<NN%>:атой # ;
атойла%<VB%>%<CVB%>:атойлап # ;
атойла%<VB%>%<CAUS%>%<GER%>:атойлату # ;
атойла%<VB%>%<CAUS%>%<CVB%>:атойлатып # ;
атой%<NN%>%<POSS.3SP%>%<ACC%>:атойын # ;
атоян%<NN%>%<GEN%>:атоянның # ;
атпа%<ADJ%>:атпа # ;
атсалыс%<VB%>%<CVB%>:атсалыса # ;
атсалыс%<VB%>%<AOR%>%<AGR.1PL%>:атсалысамыз # ;
атсалыс%<VB%>%<AOR%>%<AGR.1SG%>:атсалысамын # ;
атсалыс%<VB%>%<PST%>:атсалысатын # ;
атсалыс%<VB%>%<PTCP%>:атсалысқан # ;
атсалыс%<VB%>%<PST%>:атсалысқан # ;
атсалыс%<VB%>%<FUT%>:атсалыспақ # ;
атсалыс%<VB%>%<FUT%>%<AGR.1SG%>:атсалыспақпын # ;
атсалыс%<VB%>%<PST%>:атсалысты # ;
атсалыс%<VB%>%<PST%>%<AGR.1PL%>:атсалыстық # ;
атсалыс%<VB%>%<GER%>%<DAT%>:атсалысуға # ;
атсалыс%<VB%>%<GER%>%<LOC%>:атсалысуда # ;
атсалыс%<VB%>%<GER%>%<POSS.3SP%>:атсалысуы # ;
атсалыс%<VB%>%<GER%>%<POSS.1PL%>:атсалысуымыз # ;
атсалыс%<VB%>%<CVB%>:атсалысып # ;
атта%<VB%>:атта # ;
ат%-табарани%<NN%>:ат%-табарани # ;
аттам%<NN%>:аттам # ;
атта%<VB%>%<REFL%>%<PTCP%>%<GEN%>:аттанардың # ;
аттан%<VB%>%<PTCP%>%<POSS.2SPF%>:аттанғаныңыз # ;
аттан%<VB%>%<CAUS%>%<PASS%>%<PTCP%>:аттандырылған # ;
атта%<VB%>%<REFL%>%<COND%>:аттанса # ;
аттан%<VB%>%<IMP%>:аттаныңдар # ;
аттаныс%<NN%>:аттаныс # ;
аттаныс%<NN%>%<PL%>%<POSS.3SP%>%<GEN%>:аттаныстарының # ;
аттаныс%<NN%>%<POSS.3SP%>:аттанысы # ;
аттаныс%<NN%>%<POSS.1PL%>:аттанысымыз # ;
аттан%<VB%>%<PTCP%>%<POSS.3SP%>%<LOC%>:аттанысында # ;
аттаныс%<NN%>%<POSS.3SP%>%<LOC%>:аттанысында # ;
аттас%<ADJ%>:аттас # ;
аттас%<VB%>%<CAUS%>%<CVB%>:аттастырып # ;
атташе%<NN%>%<POSS.3SP%>:атташесі # ;
аттестатта%<VB%>%<GER%>:аттестаттау # ;
аттестатцияла%<VB%>%<GER%>%<ABL%>:аттестатциялаудан # ;
аттестация%<NN%>:аттестация # ;
аттестация%<NN%>%<DAT%>:аттестацияға # ;
аттестация%<NN%>%<ABL%>:аттестациядан # ;
аттестацияла%<VB%>%<GER%>:аттестациялау # ;
аттестация%<NN%>%<ACC%>:аттестацияны # ;
аттестация%<NN%>%<GEN%>:аттестацияның # ;
атты%<ADJ%>%<DAT%>:аттыға # ;
атты%<ADJ%>%<PL%>:аттылар # ;
атты%<ADJ%>%<ACC%>:аттыны # ;
атты%<ADJ%>%<GEN%>:аттының # ;
атығай%<NN%>:атығай # ;
аты%-жөн%<NN%>%<PL%>%<POSS.3SP%>:аты%-жөндері # ;
аты%-жөн%<NN%>%<PL%>%<POSS.3SP%>%<ACC%>:аты%-жөндерін # ;
аты%-жөн%<NN%>%<POSS.3SP%>:аты%-жөні # ;
аты%-жөн%<NN%>%<POSS.1SG%>%<ACC%>:аты%-жөнімді # ;
аты%-жөн%<NN%>%<POSS.3SP%>%<ACC%>:аты%-жөнін # ;
атызды%<ADJ%>:атызды # ;
ат%<VB%>%<IMP%>:атыңдар # ;
ат%<NN%>%<POSS.2SPF%>%<DAT%>:атыңызға # ;
ат%<NN%>%<POSS.2SPF%>%<ABL%>:атыңыздан # ;
атып%-ат%<VB%>%<CVB%>:атып%-атып # ;
атыр%<VB%>%<AOR%>%<AGR.1SG%>:атырам # ;
атыр%<VB%>%<PTCP%>:атырар # ;
атырау%-құлсары%<NN%>:атырау%-құлсары # ;
атыраулық%<NN%>%<PL%>:атыраулықтар # ;
атыр%<VB%>%<PST%>:атырды # ;
атыр%<VB%>%<PST%>%<AGR.1SG%>:атырдым # ;
атыр%<VB%>%<GER%>%<POSS.3SP%>:атыруы # ;
атыр%<VB%>%<CVB%>:атырып # ;
атыс%-жарылыс%<NN%>:атыс%-жарылыс # ;
ат%<VB%>%<RECP%>%<PTCP%>:атысқан # ;
ат%<VB%>%<RECP%>%<CAUS%>%<CVB%>:атыстырып # ;
атыс%-шабыс%<NN%>%<ABL%>:атыс%-шабыстан # ;
ат%<VB%>%<PTCP%>%<POSS.3SP%>%<ABL%>:атысынан # ;
ат%<VB%>%<RECP%>%<CVB%>:атысып # ;
ауалан%<VB%>%<CVB%>:ауаланып # ;
ауа%-рай%<NN%>%<POSS.3SP%>:ауа%-райы # ;
ауа%-райы%<NN%>%<GEN%>:ауа%-райының # ;
%-ау%<ADP%>:%-ау # ;
ауған%<ADJ%>:ауған # ;
ау%<VB%>%<PTCP%>%<POSS.3SP%>:ауғандығы # ;
ауғанстан%<NN%>:ауғанстан # ;
ауғанстан%<NN%>%<DAT%>:ауғанстанға # ;
ауғанстан%<NN%>%<LOC%>:ауғанстанда # ;
ауғанстан%<NN%>%<LATT%>:ауғанстандағы # ;
ауғанстан%<NN%>%<ACC%>:ауғанстанды # ;
ауғанстан%<NN%>%<ABL%>:ауғанстаннан # ;
ауғанстан%<NN%>%<GEN%>:ауғанстанның # ;
ауғаныстан%<NN%>:ауғаныстан # ;
аудан%-ауыл%<NN%>%<LATT%>:аудан%-ауылдағы # ;
аудандас%<VB%>%<CAUS%>%<GER%>:аудандастыру # ;
аудандық%<NN%>%<DAT%>:аудандыққа # ;
аудар%<VB%>%<IMP%>:аударалық # ;
аудармашы%-ақын%<NN%>:аудармашы%-ақын # ;
аудармашы%-ақын%<NN%>%<ACC%>:аудармашы%-ақынды # ;
аудар%<VB%>%<CAUS%>%<PST%>:аудартты # ;
аудар%<VB%>%<CAUS%>%<GER%>%<LOC%>:аудартуда # ;
аудар%<VB%>%<CAUS%>%<CVB%>:аудартып # ;
аудар%<VB%>%<IMP%>:аударыңдар # ;
аудар%<VB%>%<IMP%>:аударыңыз # ;
аударыспақ%<NN%>:аударыспақ # ;
ауди%<NN%>%<GEN%>:аудидің # ;
аудио%<ADJ%>:аудио # ;
аудит%<ADJ%>:аудит # ;
аудит%<NN%>%<POSS.3SP%>:аудиті # ;
аудит%<NN%>%<ACC%>:аудитті # ;
аудит%<NN%>%<GEN%>:аудиттің # ;
аужайла%<VB%>%<CVB%>:аужайлап # ;
аужай%<NN%>%<POSS.3SP%>:аужайы # ;
аужай%<NN%>%<POSS.3SP%>%<ACC%>:аужайын # ;
аужарлық%<NN%>:аужарлық # ;
ауз%<NN%>%<POSS.3SP%>:аузы # ;
ауз%<NN%>%<POSS.1SG%>%<DAT%>:аузыма # ;
ауз%<NN%>%<POSS.1SG%>:аузым # ;
ауз%<NN%>%<POSS.3SP%>%<INSCOM%>:аузымен # ;
ауз%<NN%>%<POSS.1SG%>%<ABL%>:аузымнан # ;
ауз%<NN%>%<POSS.1SG%>%<GEN%>:аузымның # ;
аузы%-мұрн%<NN%>%<POSS.1SG%>%<ABL%>:аузы%-мұрнымнан # ;
аузы%-мұрн%<NN%>%<POSS.3SP%>%<ABL%>:аузы%-мұрнынан # ;
аузы%-мұрн%<NN%>%<POSS.3SP%>%<ACC%>:аузы%-мұрнын # ;
ауз%<NN%>%<POSS.1PL%>:аузымыз # ;
ауз%<NN%>%<POSS.1PL%>%<LOC%>:аузымызда # ;
ауз%<NN%>%<POSS.1PL%>%<ACC%>:аузымызды # ;
ауз%<NN%>%<POSS.2SG%>%<DAT%>:аузыңа # ;
ауз%<NN%>%<POSS.3SP%>%<DAT%>:аузына # ;
ауз%<NN%>%<POSS.3SP%>%<ABL%>:аузынан # ;
ауз%<NN%>%<POSS.3SP%>%<ACC%>:аузын # ;
ауз%<NN%>%<POSS.3SP%>%<LOC%>:аузында # ;
ауз%<NN%>%<POSS.2SG%>%<LATT%>:аузыңдағы # ;
ауз%<NN%>%<POSS.3SP%>%<LATT%>:аузындағы # ;
ауз%<NN%>%<POSS.3SP%>%<SML%>:аузындай # ;
ауз%<NN%>%<POSS.2SG%>%<ACC%>:аузыңды # ;
ауз%<NN%>%<POSS.2SG%>%<ABL%>:аузыңнан # ;
ауз%<NN%>%<POSS.2SPF%>%<ABL%>:аузыңыздан # ;
ауз%<NN%>%<POSS.3SP%>%<GEN%>:аузының # ;
аұқ%<NN%>:аұқ # ;
ауқымдылығ%<NN%>%<POSS.3SP%>:ауқымдылығы # ;
аулақта%<ADV%>:аулақта # ;
аул%<NN%>%<POSS.3SP%>:аулы # ;
аул%<NN%>%<POSS.1PL%>%<DAT%>:аулымызға # ;
аул%<NN%>%<POSS.1PL%>%<ACC%>:аулымызды # ;
аул%<NN%>%<POSS.3SP%>%<DAT%>:аулына # ;
аул%<NN%>%<POSS.2SG%>:аулың # ;
аул%<NN%>%<POSS.3SP%>%<ACC%>:аулын # ;
аул%<NN%>%<POSS.3SP%>%<LOC%>:аулында # ;
аул%<NN%>%<POSS.3SP%>%<GEN%>:аулының # ;
аумағ%<NN%>%<POSS.3SP%>:аумағы # ;
аумағ%<NN%>%<POSS.3SP%>%<DAT%>:аумағына # ;
аумағ%<NN%>%<POSS.3SP%>%<ABL%>:аумағынан # ;
аумағ%<NN%>%<POSS.3SP%>%<ACC%>:аумағын # ;
аумағ%<NN%>%<POSS.3SP%>%<LOC%>:аумағында # ;
аумағ%<NN%>%<POSS.3SP%>%<LATT%>:аумағындағы # ;
аумағ%<NN%>%<POSS.3SP%>%<GEN%>:аумағының # ;
аумин%<INTJ%>:аумин # ;
аунақшы%<VB%>%<CVB%>:аунақшып # ;
аунап%-ауна%<VB%>%<CVB%>:аунап%-аунап # ;
аунап%-қуна%<VB%>%<PTCP%>:аунап%-қунаған # ;
аунап%-қуна%<VB%>%<CVB%>:аунап%-қунап # ;
аура%<NN%>%<AGR.2SGF%>:аураңыз # ;
аурулы%<ADV%>:аурулы # ;
ауру%-сырқау%<NN%>%<ABL%>:ауру%-сырқаудан # ;
ауру%-сырқау%<NN%>%<PL%>:ауру%-сырқаулар # ;
ауру%-сырқау%<NN%>%<PL%>%<ABL%>:ауру%-сырқаулардан # ;
аусар%<NN%>%<POSS.3SP%>:аусары # ;
аусым%<NN%>%<LOC%>:аусымда # ;
ауф%<NN%>%<GEN%>:ауфтың # ;
ауы%<VB%>%<PST%>:ауыды # ;
ауыз%<ADJ%>:ауыз # ;
ауызашар%<NN%>:ауызашар # ;
ауызашар%<NN%>%<DAT%>:ауызашарға # ;
ауызба%-ауыз%<ADV%>:ауызба%-ауыз # ;
ауызбірліг%<NN%>%<POSS.3SP%>:ауызбірлігі # ;
ауызбірлік%<NN%>:ауызбірлік # ;
ауызбірлік%<NN%>%<GEN%>:ауызбірліктің # ;
ауызбіршіліг%<NN%>%<POSS.3SP%>:ауызбіршілігі # ;
ауыздан%<VB%>%<PTCP%>:ауызданған # ;
ауызды%<ADJ%>:ауызды # ;
ауыздығ%<NN%>%<POSS.3SP%>:ауыздығы # ;
ауыздығ%<NN%>%<POSS.3SP%>%<INSCOM%>:ауыздығымен # ;
ауыздығ%<NN%>%<POSS.3SP%>%<ABL%>:ауыздығынан # ;
ауыздығ%<NN%>%<POSS.3SP%>%<ACC%>:ауыздығын # ;
ауыз%-ерн%<NN%>%<POSS.1SG%>:ауыз%-ернім # ;
ауызсу%<NN%>%<POSS.3SP%>:ауызсуы # ;
ауық%<ADV%>:ауық # ;
ауық%-ауық%<ADV%>:ауық%-ауық # ;
ауыл%-аймақ%<NN%>:ауыл%-аймақ # ;
ауыл%-аймақ%<NN%>%<LOC%>:ауыл%-аймақта # ;
ауыл%-аймақ%<NN%>%<GEN%>:ауыл%-аймақтың # ;
ауыл%<ADJ%>:ауыл # ;
ауылға%<NN%>:ауылға # ;
ауыл%<NN%>%<LATT%>%<SML%>:ауылдағыдай # ;
ауыл%<NN%>%<LATT%>%<PL%>:ауылдағылар # ;
ауылдас%<ADJ%>:ауылдас # ;
ауыл%<NN%>%<POSS%>%<DAT%>:ауылдікіне # ;
ауыл%-ел%<NN%>%<POSS.3SP%>:ауыл%-елі # ;
ауыл%-қыстақ%<NN%>%<ABL%>:ауыл%-қыстақтан # ;
ауыл%-үй%<NN%>%<ABL%>:ауыл%-үйден # ;
ауыл%-үй%<NN%>%<ACC%>:ауыл%-үйді # ;
ауыл%-үй%<NN%>%<GEN%>:ауыл%-үйдің # ;
ауылым%-ән%<NN%>%<POSS.1SG%>:ауылым%-әнім # ;
ауылын%<NN%>%<ACC%>:ауылынды # ;
ауыл%<NN%>%<POSS.2SPF%>:ауылыңыз # ;
ау%<NN%>%<POSS.2SPF%>%<ACC%>:ауыңызды # ;
ауыр%<VB%>%<AOR%>:ауыра # ;
ауыр%<ADJ%>%<CMP%>:ауырлау # ;
ауырлығ%<NN%>%<POSS.3SP%>:ауырлығы # ;
ауырлығ%<NN%>%<POSS.3SP%>%<DAT%>:ауырлығына # ;
ауырлығ%<NN%>%<POSS.3SP%>%<ABL%>:ауырлығынан # ;
ауырлығ%<NN%>%<POSS.3SP%>%<ACC%>:ауырлығын # ;
ауырлық%<ADJ%>:ауырлық # ;
ауырсы%<VB%>%<REFL%>%<PTCP%>:ауырсынған # ;
ауыр%<VB%>%<CAUS%>%<AOR%>%<AGR.3SP%>:ауыртады # ;
ауыр%<VB%>%<CAUS%>%<PST%>:ауыртқан # ;
ауыр%<VB%>%<CAUS%>%<NEG%>%<CVB%>:ауыртпай # ;
ауыр%<VB%>%<CAUS%>%<NEG%>%<AOR%>%<AGR.3SP%>:ауыртпайды # ;
ауыртпалығ%<NN%>%<POSS.3SP%>:ауыртпалығы # ;
ауыртпалығ%<NN%>%<POSS.3SP%>%<ABL%>:ауыртпалығынан # ;
ауыртпалығ%<NN%>%<POSS.3SP%>%<ACC%>:ауыртпалығын # ;
ауыртпашылық%<NN%>%<ACC%>:ауыртпашылықты # ;
ауыр%<VB%>%<CAUS%>%<CVB%>:ауыртып # ;
ауыс%<NN%>:ауыс # ;
ауысқандығ%<NN%>%<POSS.3SP%>:ауысқандығы # ;
ауыс%-түйіс%<ADJ%>:ауыс%-түйіс # ;
ауыс%-түйіс%<ADV%>:ауыс%-түйіс # ;
ауыс%<VB%>%<CAUS%>:ауыстыр # ;
ауыс%<VB%>%<CAUS%>%<PASS%>%<AOR%>%<AGR.3SP%>:ауыстырылады # ;
ауыс%<VB%>%<CAUS%>%<PASS%>%<PST%>:ауыстырылды # ;
ауыс%<VB%>%<CAUS%>%<PASS%>%<IMP%>:ауыстырылсын # ;
ауыс%<VB%>%<CAUS%>%<PASS%>%<CVB%>:ауыстырылып # ;
ауыс%<VB%>%<CAUS%>%<IMP%>:ауыстырыңдар # ;
ауыс%<VB%>%<GER%>%<POSS.2SPF%>%<GEN%>:ауысуыңыздың # ;
аферизм%<NN%>%<INSCOM%>:аферизммен # ;
афины%<NN%>:афины # ;
афрасиаб%<NN%>:афрасиаб # ;
аффан%<NN%>%<GEN%>:аффанның # ;
аффилиирле%<VB%>%<REFL%>%<PTCP%>:аффилиирленген # ;
ах%<IDEO%>:ах # ;
аһ%<IDEO%>:аһ # ;
ах%<INTJ%>:ах # ;
ахмат%<NN%>:ахмат # ;
ахмедиа%<NN%>:ахмедиа # ;
ахмед%-махмұд%<NN%>:ахмед%-махмұд # ;
Ахмедов%<NNP%>%<ABL%>:Ахмедовтен # ;
Ахметов%<NNP%>%<DAT%>:Ахметовке # ;
Ахметов%<NNP%>%<GEN%>:Ахметовтің # ;
аһыла%<VB%>%<CVB%>:аһылап # ;
аша%<ADJ%>:аша # ;
ашаң%<ADJ%>:ашаң # ;
аш%<VB%>:аш # ;
ашғабад%<NN%>:ашғабад # ;
аш%<VB%>%<AOR%>%<AGR.3SP%>:ашиды # ;
аш%<VB%>%<PTCP%>%<POSS.3SP%>%<ACC%>:ашитынын # ;
ашқарақтан%<VB%>%<CVB%>:ашқарақтана # ;
ашқарақтан%<VB%>%<CVB%>:ашқарақтанып # ;
аш%<VB%>%<NEG%>%<AOR%>:ашпай # ;
ашпақ%<ADJ%>:ашпақ # ;
аш%<VB%>%<IMP%>:ашсаңшы # ;
аштығ%<NN%>%<POSS.3SP%>:аштығы # ;
ашула%<VB%>%<REFL%>%<CVB%>:ашуланып # ;
ашу%-ыза%<NN%>:ашу%-ыза # ;
аш%-шура%<NN%>:аш%-шура # ;
ашы%<VB%>%<PTCP%>:ашыған # ;
ашығ%<VB%>%<GER%>:ашығу # ;
ашығ%<NN%>%<POSS.3SP%>%<ACC%>:ашығын # ;
ашығ%<VB%>%<CVB%>:ашығып # ;
ашы%<VB%>%<PST%>:ашыды # ;
ашықтан%-ашық%<ADV%>:ашықтан%-ашық # ;
ашықтығ%<NN%>%<POSS.3SP%>:ашықтығы # ;
ашықтығ%<NN%>%<POSS.3SP%>%<INSCOM%>:ашықтығымен # ;
ашықтығ%<NN%>%<POSS.3SP%>%<ACC%>:ашықтығын # ;
ашылып%-жаб%<VB%>%<PASS%>%<PTCP%>:ашылып%-жабылатын # ;
ашылып%-шаш%<VB%>%<PASS%>%<CVB%>:ашылып%-шашылып # ;
ашы%<VB%>%<NEG%>%<CVB%>:ашымай # ;
ашы%<VB%>%<NEG%>%<PTCP%>:ашымайтын # ;
ашы%<VB%>%<NEG%>%<PTCP%>:ашымас # ;
ашы%<VB%>%<NEG%>%<PTCP%>%<POSS.3SP%>%<DAT%>:ашымасына # ;
ашын%<VB%>%<PTCP%>:ашынғандық # ;
аш%<VB%>%<IMP%>:ашыңдар # ;
ашы%<VB%>%<CVB%>:ашып # ;
ашып%-жұм%<VB%>%<CVB%>:ашып%-жұмғанша # ;
ашы%<VB%>%<COND%>:ашыса # ;
ашы%<VB%>%<CAUS%>%<PTCP%>:ашытатын # ;
ашы%<VB%>%<CAUS%>%<CVB%>:ашытып # ;
ащылы%<ADJ%>:ащылы # ;
ащысу%<NN%>:ащысу # ;
ащы%-тұщы%<ADJ%>%<POSS.3SP%>:ащы%-тұщысы # ;
аэа%<NN%>:аэа # ;
аэроғарыш%<NN%>:аэроғарыш # ;
аэроұтқыр%<NN%>:аэроұтқыр # ;
аэс%<NN%>:аэс # ;
аэха%<NN%>:аэха # ;
аюке%<NN%>%<GEN%>:аюкенің # ;
аяғ%<NN%>%<POSS.3SP%>:аяғы # ;
аяғы%-аяғ%<NN%>%<POSS.3SP%>%<DAT%>:аяғы%-аяғына # ;
аяғ%<NN%>%<POSS.1SG%>%<DAT%>:аяғыма # ;
аяғ%<NN%>%<POSS.1SG%>:аяғым # ;
аяғ%<NN%>%<POSS.1SG%>%<LOC%>:аяғымда # ;
аяғ%<NN%>%<POSS.1SG%>%<ACC%>:аяғымды # ;
аяғ%<NN%>%<POSS.3SP%>%<INSCOM%>:аяғымен # ;
аяғ%<NN%>%<POSS.1SG%>%<INSCOM%>:аяғыммен # ;
аяғ%<NN%>%<POSS.1SG%>%<GEN%>:аяғымның # ;
аяғ%<NN%>%<POSS.1PL%>%<GEN%>:аяғымыздың # ;
аяғ%<NN%>%<POSS.2SG%>%<DAT%>:аяғыңа # ;
аяғ%<NN%>%<POSS.3SP%>%<DAT%>:аяғына # ;
аяғ%<NN%>%<POSS.3SP%>%<ABL%>:аяғынан # ;
аяғ%<NN%>%<POSS.2SG%>:аяғың # ;
аяғ%<NN%>%<POSS.3SP%>%<ACC%>:аяғын # ;
аяғ%<NN%>%<POSS.3SP%>%<LOC%>:аяғында # ;
аяғ%<NN%>%<POSS.2SG%>%<ACC%>:аяғыңды # ;
аяғ%<NN%>%<POSS.2SG%>%<ABL%>:аяғыңнан # ;
аяғ%<NN%>%<POSS.3SP%>%<GEN%>:аяғының # ;
аязда%<VB%>%<PTCP%>:аяздаған # ;
аязда%<VB%>%<REFL%>%<PTCP%>:аязданған # ;
аяздат%<VB%>%<PTCP%>%<POSS.3SP%>%<INSCOM%>:аяздатқанымен # ;
аязды%<ADJ%>:аязды # ;
аяқ%<ADJ%>:аяқ # ;
аяқдоп%<NN%>:аяқдоп # ;
аяқдопшы%<NN%>%<PL%>%<POSS.3SP%>:аяқдопшылары # ;
аяқдопшы%<NN%>%<PL%>%<POSS.3SP%>%<INSCOM%>:аяқдопшыларымен # ;
аяқдопшы%<NN%>%<PL%>%<POSS.3SP%>%<GEN%>:аяқдопшыларының # ;
аяқ%-қол%<NN%>%<POSS.3SP%>:аяқ%-қолы # ;
аяқ%-қол%<NN%>%<POSS.3SP%>%<DAT%>:аяқ%-қолына # ;
аяқ%-қол%<NN%>%<POSS.3SP%>%<ACC%>:аяқ%-қолын # ;
аякөз%<NN%>:аякөз # ;
аяқтағандығ%<NN%>%<POSS.3SP%>%<ACC%>:аяқтағандығын # ;
аяқтан%<VB%>%<CAUS%>%<CVB%>:аяқтандырып # ;
аяқтан%<VB%>%<CVB%>:аяқтанып # ;
аяқты%<ADJ%>%<ABL%>:аяқтыдан # ;
аяқты%<ADJ%>%<PL%>:аяқтылар # ;
аяқты%<ADJ%>%<PL%>%<GEN%>:аяқтылардың # ;
аяқты%<ADJ%>%<GEN%>:аяқтының # ;
аяқшы%<ADJ%>:аяқшы # ;
аяла%<VB%>%<IMP%>:аялаңдар # ;
аял%<NN%>:аял # ;
аялда%<VB%>%<NEG%>%<LOC%>:аялдамада # ;
ая%<VB%>%<NEG%>:аяма # ;
аяң%<ADJ%>:аяң # ;
аян%<VB%>%<NEG%>%<CVB%>:аянбай # ;
аян%<VB%>%<NEG%>%<IMP%>:аянбаңыздар # ;
аяң%<NN%>%<DAT%>:аяңға # ;
аянда%<VB%>%<PST%>:аяндады # ;
аянда%<VB%>%<CVB%>:аяндап # ;
аяңда%<VB%>%<RECP%>%<PST%>:аяңдасты # ;
аяң%<NN%>%<INSCOM%>:аяңмен # ;
ая%<VB%>%<REFL%>%<CVB%>:аянып # ;
аян%<VB%>%<CVB%>:аянып # ;
аяныш%<ADJ%>:аяныш # ;
аярлан%<VB%>%<CVB%>:аярлана # ;
аярлық%<NN%>%<ACC%>:аярлықты # ;
ая%<VB%>%<RECP%>%<NEG%>%<PTCP%>:аяспас # ;
баба%-ата%<NN%>:баба%-ата # ;
баба%-ата%<NN%>%<DAT%>:баба%-атаға # ;
баба%-ата%<NN%>%<ABL%>:баба%-атадан # ;
баба%-ата%<NN%>%<GEN%>:баба%-атаның # ;
баб%<NN%>%<POSS.3SP%>:бабы # ;
баб%<NN%>%<POSS.3SP%>%<INSCOM%>:бабымен # ;
баб%<NN%>%<POSS.3SP%>%<DAT%>:бабына # ;
баб%<NN%>%<POSS.3SP%>%<ACC%>:бабын # ;
баб%<NN%>%<POSS.3SP%>%<LOC%>:бабында # ;
баб%<NN%>%<POSS.3SP%>%<LATT%>:бабындағы # ;
баб%<NN%>%<POSS.3SP%>%<GEN%>:бабының # ;
бағ%<VB%>%<CVB%>:баға # ;
бағ%<VB%>%<AOR%>:баға # ;
багадур%<NN%>:багадур # ;
бағ%<VB%>%<AOR%>%<AGR.3SP%>:бағады # ;
багаж%<NN%>%<ACC%>:багажды # ;
бағала%<VB%>%<REFL%>%<PTCP%>%<POSS.3SP%>:бағаланғандығы # ;
бағала%<VB%>%<REFL%>%<PTCP%>%<POSS.3SP%>%<ACC%>:бағаланғандығын # ;
бағалаушы%<ADJ%>:бағалаушы # ;
бағалық%<ADJ%>:бағалық # ;
бағалы%<NN%>%<POSS.1SG%>:бағалым # ;
бағ%<VB%>%<AOR%>%<AGR.1SG%>:бағам # ;
бағанағы%<NN%>%<SML%>:бағанағыдай # ;
бағаналы%<NN%>:бағаналы # ;
бағ%<VB%>%<PTCP%>:бағатын # ;
бағ%<VB%>%<PST%>:бағатын # ;
бағдад%<NN%>%<LOC%>:бағдадта # ;
бағдаршам%<NN%>:бағдаршам # ;
бағдаршам%<NN%>%<LOC%>:бағдаршамда # ;
бағдаршам%<NN%>%<GEN%>:бағдаршамның # ;
бағжаң%<IDEO%>:бағжаң # ;
бағжи%<VB%>%<CAUS%>%<CVB%>:бағжитып # ;
бағлан%<NN%>:бағлан # ;
бағлан%<NN%>%<ACC%>:бағланды # ;
бағлан%<NN%>%<GEN%>:бағланның # ;
бағ%<VB%>%<GER%>:бағу # ;
бағ%<VB%>%<GER%>%<DAT%>:бағуға # ;
бағ%<VB%>%<GER%>%<LOC%>:бағуда # ;
бағ%<VB%>%<GER%>%<ABL%>:бағудан # ;
бағ%<VB%>%<GER%>%<ACC%>:бағуды # ;
бағ%<VB%>%<GER%>%<GEN%>:бағудың # ;
бағ%<VB%>%<GER%>%<INSCOM%>:бағумен # ;
бағ%<VB%>%<PTCP%>:бағушы # ;
баг%<NN%>%<POSS.3SP%>:багы # ;
бағ%<NN%>%<POSS.3SP%>:бағы # ;
бағылан%<NN%>%<GEN%>:бағыланның # ;
бағ%<NN%>%<POSS.1SG%>%<ACC%>:бағымды # ;
бағ%<NN%>%<POSS.1PL%>:бағымыз # ;
бағ%<NN%>%<POSS.1PL%>%<ACC%>:бағымызды # ;
бағ%<NN%>%<POSS.3SP%>%<DAT%>:бағына # ;
бағ%<NN%>%<POSS.2SG%>:бағың # ;
бағ%<NN%>%<POSS.3SP%>%<ACC%>:бағын # ;
бағ%<NN%>%<POSS.3SP%>%<LOC%>:бағында # ;
бағ%<NN%>%<POSS.3SP%>%<GEN%>:бағының # ;
бағынышты%<NN%>%<PL%>:бағыныштылар # ;
бағыныштылығ%<NN%>%<POSS.3SP%>%<ACC%>:бағыныштылығын # ;
бағ%<VB%>%<CVB%>:бағып # ;
бағып%-қағ%<VB%>%<GER%>:бағып%-қағу # ;
бағып%-қағ%<VB%>%<GER%>%<ABL%>:бағып%-қағудан # ;
бағып%-қағ%<VB%>%<CVB%>:бағып%-қағып # ;
бағып%-күт%<VB%>%<GER%>%<INSCOM%>:бағып%-күтумен # ;
бағыт%-бағдар%<NN%>:бағыт%-бағдар # ;
бағыт%-бағдар%<NN%>%<POSS.1PL%>:бағыт%-бағдарымыз # ;
бағытта%<VB%>%<PASS%>%<PTCP%>%<POSS.3SP%>:бағытталғандығы # ;
бағытты%<ADJ%>:бағытты # ;
бағыттылығ%<NN%>%<POSS.3SP%>:бағыттылығы # ;
бағыштат%<VB%>%<PTCP%>%<LOC%>:бағыштатқанда # ;
бадана%<ADJ%>:бадана # ;
бадахшан%<NN%>:бадахшан # ;
Баденов%<NNP%>%<DAT%>:Баденовке # ;
бадырай%<VB%>%<CVB%>:бадырайып # ;
баә%<NN%>:баә # ;
бажайла%<VB%>%<CVB%>:бажайлай # ;
бажайла%<VB%>%<CVB%>:бажайлап # ;
баж%<IDEO%>:баж # ;
баж%<NN%>%<PL%>%<ABL%>:баждардан # ;
баж%<NN%>%<PL%>%<GEN%>:баждардың # ;
баж%<NN%>%<PL%>%<POSS.3SP%>:баждары # ;
бажырай%<VB%>%<CVB%>:бажырайып # ;
бажыра%<VB%>%<CVB%>:бажырая # ;
база%<NN%>%<POSS.2SPF%>%<GEN%>:базаңыздың # ;
базарбай%<NN%>%<PL%>%<GEN%>:базарбайлардың # ;
базаркүл%<NN%>:базаркүл # ;
базарла%<VB%>%<CVB%>:базарлап # ;
баз%<NN%>:баз # ;
базбір%<PRO%>:базбір # ;
баз%<NN%>%<DAT%>:базға # ;
базыналық%<NN%>%<SML%>:базыналықтай # ;
бай%-бәйбіше%<NN%>:бай%-бәйбіше # ;
бай%-бәйбіше%<NN%>%<DAT%>:бай%-бәйбішеге # ;
бай%-бәйбіше%<NN%>%<ACC%>:бай%-бәйбішені # ;
бай%-бәйбіше%<NN%>%<GEN%>:бай%-бәйбішенің # ;
байбол%<NN%>%<ABL%>:байболдан # ;
байдербес%<NN%>:байдербес # ;
бай%<NN%>%<POSS%>%<ABL%>:байдікінен # ;
Байдолин%<NNP%>%<PL%>:Байдолиндер # ;
байжан%<NN%>:байжан # ;
байжұма%<NN%>:байжұма # ;
байжұман%<NN%>%<GEN%>:байжұманның # ;
бай%<VB%>%<CVB%>:байи # ;
байқа%<VB%>:байқа # ;
байқала%<VB%>%<FUT%>:байқалар # ;
байқа%<VB%>%<NEG%>%<PTCP%>%<ABL%>:байқамағандықтан # ;
байқа%<VB%>%<PTCP%>%<DAT%>:байқамаққа # ;
байқа%<VB%>%<IMP%>:байқаңдар # ;
байқа%<VB%>%<RECP%>%<AOR%>%<AGR.3SP%>:байқасады # ;
байқа%<VB%>%<RECP%>%<COND%>:байқасса # ;
байкер%<NN%>%<PL%>:байкерлер # ;
бай%-құлақ%<NN%>:бай%-құлақ # ;
бай%-кулак%<NN%>%<ACC%>:бай%-кулакты # ;
байла%<VB%>:байла # ;
байлам%-пайым%<NN%>%<PL%>%<POSS.3SP%>%<ACC%>:байлам%-пайымдарын # ;
байла%<VB%>%<IMP%>:байлаңыз # ;
байланыстылығ%<NN%>%<POSS.3SP%>:байланыстылығы # ;
байланыстылығ%<NN%>%<POSS.3SP%>%<ACC%>:байланыстылығын # ;
байланыстырушы%<ADJ%>:байланыстырушы # ;
байланыс%<VB%>%<CAUS%>%<PASS%>%<CVB%>:байланыстырылып # ;
байланыс%<VB%>%<CAUS%>%<IMP%>:байланыстырыңыздаршы # ;
байлап%-мата%<VB%>%<CVB%>:байлап%-матап # ;
байла%<VB%>%<RECP%>%<PST%>:байласты # ;
байла%<VB%>%<RECP%>%<CVB%>:байласып # ;
байлаулы%<ADJ%>:байлаулы # ;
байлығ%<NN%>%<POSS.3SP%>:байлығы # ;
байлығ%<NN%>%<POSS.1SG%>:байлығым # ;
байлығ%<NN%>%<POSS.1PL%>:байлығымыз # ;
байлығ%<NN%>%<POSS.1PL%>%<DAT%>:байлығымызға # ;
байлығ%<NN%>%<POSS.1PL%>%<ACC%>:байлығымызды # ;
байлығ%<NN%>%<POSS.3SP%>%<DAT%>:байлығына # ;
байлығ%<NN%>%<POSS.3SP%>%<ABL%>:байлығынан # ;
байлығ%<NN%>%<POSS.2SG%>:байлығың # ;
байлығ%<NN%>%<POSS.3SP%>%<ACC%>:байлығын # ;
байлығ%<NN%>%<POSS.3SP%>%<LOC%>:байлығында # ;
байлығ%<NN%>%<POSS.3SP%>%<GEN%>:байлығының # ;
байлыққұмарлық%<NN%>:байлыққұмарлық # ;
бай%-манап%<NN%>%<GEN%>:бай%-манаптың # ;
байрағ%<NN%>%<POSS.3SP%>:байрағы # ;
байрағ%<NN%>%<POSS.3SP%>%<ACC%>:байрағын # ;
байрақты%<ADJ%>:байрақты # ;
байсал%<NN%>%<ACC%>:байсалды # ;
Байсуфинов%<NNP%>%<GEN%>:Байсуфиновтің # ;
байсын%<NN%>%<DAT%>:байсынға # ;
байсын%<NN%>%<GEN%>:байсынның # ;
байтақ%<NN%>:байтақ # ;
байтерек%<NN%>%<ACC%>:байтеректі # ;
байшонас%<NN%>:байшонас # ;
байыб%<NN%>%<POSS.3SP%>%<DAT%>:байыбына # ;
байыб%<NN%>%<POSS.3SP%>%<ACC%>:байыбын # ;
байы%<VB%>%<PTCP%>:байыған # ;
байы%<VB%>%<PST%>%<AGR.2SG%>:байыдың # ;
байыз%<NN%>:байыз # ;
байы%<VB%>%<AOR%>%<AGR.3SP%>:байыйды # ;
байы%<VB%>%<CVB%>:байып # ;
байыпта%<VB%>%<CVB%>:байыптап # ;
байыпта%<VB%>%<GER%>%<POSS.3SP%>%<EQU%>:байыптауынша # ;
байыста%<VB%>%<PST%>:байыстады # ;
байы%<VB%>%<IMP%>:байысын # ;
байы%<VB%>%<CAUS%>%<CVB%>:байыта # ;
байы%<VB%>%<CAUS%>%<PTCP%>:байытатын # ;
байы%<VB%>%<CAUS%>%<PTCP%>%<POSS.3SP%>:байытатыны # ;
байы%<VB%>%<CAUS%>%<NEG%>%<PTCP%>%<POSS.3SP%>%<DAT%>:байытпасына # ;
байы%<VB%>%<CAUS%>%<PST%>:байытты # ;
байы%<VB%>%<CAUS%>%<GER%>:байыту # ;
байы%<VB%>%<CAUS%>%<GER%>%<DAT%>:байытуға # ;
байы%<VB%>%<CAUS%>%<PASS%>%<PTCP%>:байытылған # ;
байы%<VB%>%<CAUS%>%<PASS%>%<COND%>:байытылса # ;
байы%<VB%>%<CAUS%>%<CVB%>:байытып # ;
бақайшығ%<NN%>%<POSS.3SP%>%<DAT%>:бақайшығына # ;
бакалавр%<ADJ%>:бакалавр # ;
бакалавриат%<NN%>:бакалавриат # ;
бакалавриат%<NN%>%<LOC%>:бакалавриатта # ;
бакалавриат%<NN%>%<ABL%>:бакалавриаттан # ;
бакалавриатура%<NN%>%<LOC%>:бакалавриатурада # ;
бакалавриат%<NN%>%<POSS.3SP%>:бакалавриаты # ;
бақанас%<NN%>:бақанас # ;
бақара%<NN%>:бақара # ;
бақасы%<VB%>%<CVB%>:бақасып # ;
бақ%<IDEO%>:бақ # ;
бақ%<VB%>:бақ # ;
бақ%<ADJ%>:бақ # ;
бақ%-береке%<NN%>:бақ%-береке # ;
бақи%<NN%>%<DAT%>:бақиға # ;
бак%<NN%>%<DAT%>:бакқа # ;
БАҚ%<NNP%>%<DAT%>:БАҚ%-қа # ;
бақ%<VB%>%<PTCP%>%<ABL%>:баққандықтан # ;
баққұмар%<ADJ%>:баққұмар # ;
баклажан%<NN%>:баклажан # ;
БАҚ%<NNP%>%<INSCOM%>:БАҚ%-мен # ;
БАҚ%<NNP%>%<GEN%>:БАҚ%-ның # ;
БАҚ%<NNP%>%<INSCOM%>:БАҚ%-пен # ;
бақсы%-балгер%<NN%>:бақсы%-балгер # ;
бақсылығ%<NN%>%<POSS.1PL%>:бақсылығымыз # ;
БАҚ%<NNP%>%<LOC%>:БАҚ%-та # ;
БАҚ%<NNP%>%<LATT%>:БАҚ%-тағы # ;
бақталас%<ADJ%>:бақталас # ;
БАҚ%<NNP%>%<PL%>:БАҚ%-тар # ;
БАҚ%<NNP%>%<PL%>%<DAT%>:БАҚ%-тарға # ;
БАҚ%<NNP%>%<PL%>%<LOC%>:БАҚ%-тарда # ;
БАҚ%<NNP%>%<PL%>%<GEN%>:БАҚ%-тардың # ;
БАҚ%<NNP%>%<PL%>%<INSCOM%>:БАҚ%-тармен # ;
БАҚ%<NNP%>%<PL%>%<POSS.3SP%>%<DAT%>:БАҚ%-тарына # ;
БАҚ%<NNP%>%<ACC%>:БАҚ%-ты # ;
бақты%<ADJ%>:бақты # ;
Бак%<NNP%>%<GEN%>:Бактың # ;
БАҚ%<NNP%>%<GEN%>:БАҚ%-тың # ;
Баку%<NNP%>%<LOC%>:Бакуде # ;
Баку%<NNP%>%<ABL%>:Бакуден # ;
бақұлда%<VB%>%<RECP%>%<PST%>:бақұлдасты # ;
бакхатур%<NN%>:бакхатур # ;
бақшалы%<ADJ%>:бақшалы # ;
бақылаушы%<ADJ%>:бақылаушы # ;
бақылаушы%-тексеруші%<NN%>:бақылаушы%-тексеруші # ;
бақыл%<NN%>:бақыл # ;
бақыра%<VB%>%<CVB%>:бақырая # ;
бақыткүл%<NN%>:бақыткүл # ;
бақыткүл%<NN%>%<ACC%>:бақыткүлді # ;
бақыткүл%<NN%>%<GEN%>:бақыткүлдің # ;
бақыткүл%<NN%>%<INSCOM%>:бақыткүлмен # ;
бала%-бақша%<NN%>:бала%-бақша # ;
бала%<ADJ%>:бала # ;
балағат%<ADJ%>:балағат # ;
балағ%<NN%>%<POSS.1SG%>:балағым # ;
балағ%<NN%>%<POSS.3SP%>%<ABL%>:балағынан # ;
балағ%<NN%>%<POSS.3SP%>%<ACC%>:балағын # ;
бала%<NN%>%<PL%>%<POSS%>:балалардікі # ;
бала%<NN%>%<PL%>%<POSS.2SPF%>%<INSCOM%>:балаларыңызбен # ;
балалығ%<NN%>%<POSS.1SG%>:балалығым # ;
балалығ%<NN%>%<POSS.1SG%>%<ACC%>:балалығымды # ;
балалығ%<NN%>%<POSS.2SG%>:балалығың # ;
балалығ%<NN%>%<POSS.3SP%>%<ACC%>:балалығын # ;
балалық%<ADJ%>:балалық # ;
баламалы%<ADJ%>:баламалы # ;
балаң%<ADJ%>:балаң # ;
баланс%<NN%>:баланс # ;
баланс%<NN%>%<ABL%>:баланстан # ;
баланс%<NN%>%<POSS.3SP%>:балансы # ;
баланс%<NN%>%<POSS.3SP%>%<DAT%>:балансына # ;
баланс%<NN%>%<POSS.3SP%>%<ACC%>:балансын # ;
баланс%<NN%>%<POSS.3SP%>%<LOC%>:балансында # ;
бала%<NN%>%<AGR.2SGF%>:балаңыз # ;
бала%<NN%>%<POSS.2SPF%>%<DAT%>:балаңызға # ;
бала%<NN%>%<POSS.2SPF%>%<GEN%>:балаңыздың # ;
бал%-ара%<NN%>:бал%-ара # ;
бала%<NN%>%<POSS.3SP%>%<AGR.1PL%>:баласымыз # ;
бала%<NN%>%<POSS.3SP%>%<AGR.1SG%>:баласымын # ;
балауса%<ADJ%>:балауса # ;
балаша%<ADV%>:балаша # ;
бала%-шаға%<NN%>:бала%-шаға # ;
бала%-шаға%<NN%>%<POSS.1SG%>:бала%-шағам # ;
бала%-шаға%<NN%>%<POSS.1SG%>%<GEN%>:бала%-шағамның # ;
бала%-шаға%<NN%>%<POSS.2SG%>:бала%-шағаң # ;
бала%-шаға%<NN%>%<GEN%>:бала%-шағаның # ;
бала%-шаға%<NN%>%<POSS.3SP%>%<INSCOM%>:бала%-шағасымен # ;
бала%-шаға%<NN%>%<POSS.3SP%>%<DAT%>:бала%-шағасына # ;
бала%-шаға%<NN%>%<POSS.3SP%>%<ACC%>:бала%-шағасын # ;
бала%-шаға%<NN%>%<POSS.3SP%>%<GEN%>:бала%-шағасының # ;
бал%-бала%<NN%>:бал%-бала # ;
балбала%<NN%>%<PL%>:балбалалар # ;
балбала%<NN%>%<PL%>%<ABL%>:балбалалардан # ;
балбал%<NN%>%<PL%>:балбалдар # ;
балбал%<NN%>%<PL%>%<ACC%>:балбалдарды # ;
балбөпе%<NN%>:балбөпе # ;
балбұл%<ADV%>:балбұл # ;
балбыра%<VB%>%<PTCP%>:балбыраған # ;
балбыра%<VB%>%<CVB%>:балбырап # ;
балғын%<NN%>%<DAT%>:балғынға # ;
балғын%<NN%>%<PL%>%<DAT%>:балғындарға # ;
балдағ%<NN%>%<POSS.3SP%>%<INSCOM%>:балдағымен # ;
балдағ%<NN%>%<POSS.3SP%>%<DAT%>:балдағына # ;
балдағ%<NN%>%<POSS.3SP%>%<ACC%>:балдағын # ;
балдақты%<ADJ%>:балдақты # ;
балдәурен%<NN%>:балдәурен # ;
балдәурен%<NN%>%<LOC%>:балдәуренде # ;
балдәурен%<NN%>%<ABL%>:балдәуреннен # ;
балдәурен%<NN%>%<GEN%>:балдәуреннің # ;
балдыр%<ADJ%>:балдыр # ;
балетмейстер%<NN%>%<POSS.3SP%>:балетмейстері # ;
бали%<NN%>:бали # ;
балқан%<NN%>:балқан # ;
балқан%<NN%>%<ABL%>:балқаннан # ;
балқ%<VB%>%<PTCP%>:балқитын # ;
балқы%<VB%>%<CAUS%>%<PASS%>%<PTCP%>:балқытылған # ;
баллас%<NN%>%<ACC%>:балласты # ;
балпық%<NN%>:балпық # ;
балтам%<NN%>:балтам # ;
балтық%<NN%>:балтық # ;
балтыр%<NN%>%<PL%>%<POSS.3SP%>:балтырлары # ;
балтыр%<NN%>%<POSS.3SP%>:балтыры # ;
балтыр%<NN%>%<POSS.1SG%>:балтырым # ;
балуан%<ADJ%>:балуан # ;
балшығ%<NN%>%<POSS.3SP%>:балшығы # ;
балшығ%<NN%>%<POSS.3SP%>%<DAT%>:балшығына # ;
балшық%<ADJ%>:балшық # ;
балығ%<NN%>%<POSS.3SP%>:балығы # ;
балығ%<NN%>%<POSS.3SP%>%<INSCOM%>:балығымен # ;
балығ%<NN%>%<POSS.1PL%>:балығымыз # ;
балығ%<NN%>%<POSS.3SP%>%<GEN%>:балығының # ;
балықбай%<NN%>:балықбай # ;
балықбай%<NN%>%<DAT%>:балықбайға # ;
балықбай%<NN%>%<ABL%>:балықбайдан # ;
балықбай%<NN%>%<GEN%>:балықбайдың # ;
балықты%<NN%>:балықты # ;
балымша%<NN%>:балымша # ;
балымша%<NN%>%<DAT%>:балымшаға # ;
балымша%<NN%>%<ACC%>:балымшаны # ;
балымша%<NN%>%<GEN%>:балымшаның # ;
балымша%<NN%>%<POSS.3SP%>%<ACC%>:балымшасын # ;
бальбоа%<NN%>:бальбоа # ;
БАМ%<NNP%>%<DAT%>:БАМ%-ға # ;
бандар%<NN%>:бандар # ;
банда%<NN%>%<POSS.3SP%>:бандасы # ;
банкет%<NN%>:банкет # ;
банкі%<NN%>:банкі # ;
банкі%<NN%>%<ACC%>:банкіні # ;
банкроттық%<ADJ%>:банкроттық # ;
баптал%<ADJ%>:баптал # ;
баптандыр%<VB%>%<CVB%>:баптандырып # ;
баптаушы%<NN%>%<PL%>:баптаушылар # ;
баптылық%<NN%>:баптылық # ;
бар%<AUX%>%<CVB%>:бара # ;
бар%<VB%>%<AOR%>:бара # ;
барабар%<NN%>:барабар # ;
барабарлық%<ADJ%>:барабарлық # ;
барақбай%<NN%>:барақбай # ;
барақбай%<NN%>%<DAT%>:барақбайға # ;
барақбай%<NN%>%<ABL%>:барақбайдан # ;
барақбай%<NN%>%<ACC%>:барақбайды # ;
барақбай%<NN%>%<GEN%>:барақбайдың # ;
барақбай%<NN%>%<PL%>:барақбайлар # ;
барақбай%<NN%>%<PL%>%<ACC%>:барақбайларды # ;
барақбай%<NN%>%<INSCOM%>:барақбаймен # ;
баракзай%<NN%>:баракзай # ;
барахас%<NN%>:барахас # ;
барбанда%<VB%>%<CVB%>:барбандап # ;
бар%<VB%>:бар # ;
бар%<ADV%>:бар # ;
барбара%<NN%>:барбара # ;
бар%-бары%<PRO%>%<INSCOM%>:бар%-барымен # ;
бар%<PUNCT%>%<DAT%>:барға # ;
барғансын%<ADV%>:барғансын # ;
барғыш%<NN%>:барғыш # ;
бард%<NN%>:бард # ;
бар%-ды%<PUNCT%>:бар%-ды # ;
бар%<PUNCT%>%<GEN%>:бардың # ;
бар%-ей%<PUNCT%>:бар%-ей # ;
бар%-жоғ%<NN%>%<POSS.3SP%>:бар%-жоғы # ;
бар%-жоғ%<NN%>%<POSS.3SP%>%<ACC%>:бар%-жоғын # ;
баркер%<NN%>:баркер # ;
барқыт%<ADJ%>:барқыт # ;
барлас%<NN%>:барлас # ;
барлас%<NN%>%<ABL%>:барластан # ;
барлас%<NN%>%<PL%>%<GEN%>:барластардың # ;
Барлыбаев%<NNP%>%<GEN%>:Барлыбаевтың # ;
барлыбай%<NN%>:барлыбай # ;
барлығы%<PRO%>%<DAT%>:барлығына # ;
барлығы%<PRO%>%<LOC%>:барлығында # ;
барлық%<PRO%>%<PL%>%<POSS.2SPF%>:барлықтарыңыз # ;
бар%<VB%>%<NEG%>:барма # ;
бармағ%<NN%>%<POSS.3SP%>:бармағы # ;
бармағ%<NN%>%<POSS.3SP%>%<ACC%>:бармағын # ;
бармағ%<NN%>%<POSS.2SG%>%<ACC%>:бармағыңды # ;
бармақ%<ADJ%>:бармақ # ;
бармен%<NN%>:бармен # ;
бармен%<NN%>%<PL%>%<GEN%>:бармендердің # ;
бармен%<NN%>%<ABL%>:барменнен # ;
бар%<PUNCT%>%<AGR.1PL%>:бармыз # ;
бар%<PUNCT%>%<AGR.1SG%>:бармын # ;
бар%<PUNCT%>%<AGR.2SG%>:бармысың # ;
баррел%<NN%>%<POSS.3SP%>%<GEN%>:баррелінің # ;
барса%<NN%>:барса # ;
барсалық%<NN%>%<PL%>:барсалықтар # ;
бар%<VB%>%<IMP%>:барсаңшы # ;
барса%<NN%>%<GEN%>:барсаның # ;
барсело%<NN%>:барсело # ;
бар%<PUNCT%>%<AGR.2SGF%>:барсыз # ;
бар%<PUNCT%>%<AGR.2SG%>:барсың # ;
барсың%<NN%>:барсың # ;
барша%<PRO%>:барша # ;
барша%<PRO%>%<DAT%>:баршаға # ;
барша%<PRO%>%<PL%>%<POSS.2SPF%>%<ACC%>:баршаларыңызды # ;
барша%<NN%>%<PL%>%<POSS.2SPF%>%<ACC%>:баршаларыңызды # ;
барша%<PRO%>%<POSS.1PL%>:баршамыз # ;
барша%<PRO%>%<POSS.1PL%>%<DAT%>:баршамызға # ;
барша%<PRO%>%<POSS.1PL%>%<ACC%>:баршамызды # ;
барша%<PRO%>%<POSS.2SPF%>:баршаңыз # ;
барша%<PRO%>%<POSS.2SPF%>%<DAT%>:баршаңызға # ;
барша%<PRO%>%<POSS.3SP%>:баршасы # ;
бар%<PUNCT%>%<POSS.3SP%>:бары # ;
бары%<PRO%>:бары # ;
барымташы%<NN%>%<PL%>:барымташылар # ;
барымташы%<NN%>%<PL%>%<POSS.3SP%>:барымташылары # ;
бар%<VB%>%<IMP%>:барыңдар # ;
бар%<VB%>%<IMP%>:барыңыз # ;
бар%<VB%>%<IMP%>:барыңыздар # ;
бар%<VB%>%<IMP%>:барыңызшы # ;
баса%<ADV%>:баса # ;
баса%-көкте%<VB%>%<CVB%>:баса%-көктей # ;
баса%-көкте%<VB%>%<CVB%>:баса%-көктеп # ;
баса%-көктеп%<ADV%>:баса%-көктеп # ;
басалқы%<NN%>:басалқы # ;
бас%-аяғ%<NN%>%<POSS.3SP%>:бас%-аяғы # ;
бас%-аяғ%<NN%>%<POSS.3SP%>%<ACC%>:бас%-аяғын # ;
бас%<VB%>:бас # ;
бас%-бас%<NN%>%<POSS.3SP%>%<GEN%>:бас%-басының # ;
басқа%<NN%>%<SML%>:басқадай # ;
басқа%-көз%<NN%>%<DAT%>:басқа%-көзге # ;
басқалар%<NN%>%<DAT%>:басқаларға # ;
басқа%<ADJ%>%<PL%>%<POSS.2SPF%>%<DAT%>:басқаларыңызға # ;
басқандық%<NN%>:басқандық # ;
басқар%<VB%>:басқар # ;
басқарма%<NN%>%<LATT%>%<PL%>:басқармадағылар # ;
басқарма%<NN%>%<POSS.3SP%>%<LATT%>%<PL%>:басқармасындағылар # ;
басқар%<VB%>%<GER%>%<POSS.2SPF%>%<INSCOM%>:басқаруыңызбен # ;
басқаша%<PUNCT%>:басқаша # ;
басқашалау%<ADV%>:басқашалау # ;
баскес%<VB%>%<PTCP%>%<PL%>:баскесерлер # ;
бас%-көз%<NN%>:бас%-көз # ;
басқолбасшы%<NN%>%<POSS.3SP%>%<GEN%>:басқолбасшысының # ;
басқы%<ADJ%>:басқы # ;
бас%<VB%>%<IMP%>:басқыр # ;
басмалы%<NN%>:басмалы # ;
баспала%<VB%>%<CVB%>:баспалап # ;
баспалдағ%<NN%>%<POSS.3SP%>%<DAT%>:баспалдағына # ;
баспалдағ%<NN%>%<POSS.3SP%>%<ACC%>:баспалдағын # ;
баспаналы%<ADJ%>:баспаналы # ;
баспана%<NN%>%<POSS.2SPF%>:баспанаңыз # ;
баспасөз%<ADJ%>:баспасөз # ;
басра%<NN%>:басра # ;
бассыздық%<ADJ%>:бассыздық # ;
баста%<VB%>:баста # ;
баста%<AUX%>%<PTCP%>%<POSS.3SP%>:бастағандығы # ;
баста%<AUX%>%<PTCP%>%<POSS.3SP%>%<ACC%>:бастағандығын # ;
баста%<AUX%>%<PASS%>%<CVB%>:бастала # ;
баста%<AUX%>%<PASS%>%<AOR%>%<AGR.3SP%>:басталады # ;
баста%<AUX%>%<PASS%>%<PTCP%>:басталатын # ;
баста%<VB%>%<PASS%>%<PTCP%>%<POSS.3SP%>:басталатындығы # ;
баста%<VB%>%<PASS%>%<PTCP%>%<POSS.3SP%>%<ACC%>:басталатындығын # ;
баста%<AUX%>%<PASS%>%<PTCP%>%<POSS.3SP%>%<DAT%>:басталғанына # ;
баста%<AUX%>%<PASS%>%<PTCP%>%<POSS.3SP%>%<ACC%>:басталғанын # ;
баста%<AUX%>%<PASS%>%<PST%>:басталды # ;
басталыс%<NN%>%<POSS.3SP%>%<INSCOM%>:басталысымен # ;
бастама%<ADJ%>:бастама # ;
бастамалар%<NN%>:бастамалар # ;
баста%<VB%>%<NEG%>%<PL%>%<POSS.3SP%>%<ACC%>:бастамаларын # ;
бастамасы%<NN%>%<DAT%>:бастамасына # ;
бастамашы%<ADJ%>:бастамашы # ;
бастамашылық%<NN%>:бастамашылық # ;
бастан%-аяқ%<ADV%>:бастан%-аяқ # ;
баста%<VB%>%<IMP%>:бастаңыз # ;
бастапқыда%<ADV%>:бастапқыда # ;
бастапқы%<NN%>%<POSS.3SP%>:бастапқысы # ;
бас%<NN%>%<PL%>%<POSS.2SPF%>%<DAT%>:бастарыңызға # ;
баста%<VB%>%<CAUS%>%<CAUS%>%<PST%>:бастатқызды # ;
бастаушы%<ADJ%>:бастаушы # ;
бастық%<NN%>%<POSS.2SPF%>%<DAT%>:бастығыңызға # ;
басты%<NN%>%<PL%>%<POSS.3SP%>:бастылары # ;
бастырмала%<VB%>%<CAUS%>%<CVB%>:бастырмалатып # ;
бастыр%<VB%>%<CAUS%>%<NEG%>%<CVB%>:бастыртпай # ;
бастырушы%<NN%>%<ABL%>:бастырушыдан # ;
бас%<VB%>%<CAUS%>%<PASS%>%<CVB%>:бастырылып # ;
басты%<NN%>%<POSS.3SP%>:бастысы # ;
басшы%<NN%>%<PL%>%<POSS.2SPF%>:басшыларыңыз # ;
басшылығ%<NN%>%<POSS.3SP%>:басшылығы # ;
басшылығ%<NN%>%<POSS.3SP%>%<INSCOM%>:басшылығымен # ;
басшылығ%<NN%>%<POSS.3SP%>%<DAT%>:басшылығына # ;
басшылығ%<NN%>%<POSS.3SP%>%<ACC%>:басшылығын # ;
басшылығ%<NN%>%<POSS.3SP%>%<LATT%>:басшылығындағы # ;
басшылығ%<NN%>%<POSS.3SP%>%<GEN%>:басшылығының # ;
басшылық%<ADJ%>:басшылық # ;
бас%<VB%>%<PASS%>:басыл # ;
басылым%<NN%>%<PL%>%<POSS.2SPF%>%<GEN%>:басылымдарыңыздың # ;
басым%<ADV%>:басым # ;
басым%<ADV%>%<CMP%>:басымдау # ;
басымдығ%<NN%>%<POSS.3SP%>:басымдығы # ;
басымдығ%<NN%>%<POSS.3SP%>%<DAT%>:басымдығына # ;
басымдығ%<NN%>%<POSS.3SP%>%<ACC%>:басымдығын # ;
басымдық%<ADJ%>:басымдық # ;
басымдылығ%<NN%>%<POSS.3SP%>%<INSCOM%>:басымдылығымен # ;
басымдылығ%<NN%>%<POSS.3SP%>%<ACC%>:басымдылығын # ;
басымдылығ%<NN%>%<POSS.3SP%>%<GEN%>:басымдылығының # ;
басым%<NN%>%<POSS.3SP%>:басымы # ;
басым%<ADV%>%<CMP%>:басымырақ # ;
бас%<NN%>%<POSS.3SP%>%<LATT%>%<PL%>:басындағылар # ;
бас%<NN%>%<POSS.2SPF%>%<INSCOM%>:басыңызбен # ;
басып%-бас%<VB%>%<CVB%>:басып%-басып # ;
басып%-жаншы%<VB%>%<CVB%>:басып%-жаншып # ;
бас%<VB%>%<RECP%>%<PST%>:басысқан # ;
бас%<VB%>%<RECP%>%<PST%>:басысты # ;
баталы%<ADJ%>:баталы # ;
бата%<NN%>%<POSS.2SPF%>%<INSCOM%>:батаңызбен # ;
бата%<NN%>%<POSS.2SPF%>%<ACC%>:батаңызды # ;
батпағ%<NN%>%<POSS.3SP%>%<DAT%>:батпағына # ;
батпағ%<NN%>%<POSS.3SP%>%<ACC%>:батпағын # ;
батпан%<NN%>:батпан # ;
батпан%<NN%>%<SML%>:батпандай # ;
батпан%<NN%>%<ABL%>:батпаннан # ;
батти%<VB%>%<CVB%>:баттиып # ;
батшағар%<NN%>%<GEN%>:батшағардың # ;
батыл%<ADV%>%<CMP%>:батылдау # ;
батылдығ%<NN%>%<POSS.3SP%>%<ACC%>:батылдығын # ;
батым%<ADJ%>:батым # ;
батыңқыра%<VB%>%<CVB%>:батыңқырап # ;
батырғазы%<NN%>:батырғазы # ;
батыржан%<NN%>:батыржан # ;
батырқан%<NN%>%<GEN%>:батырқанның # ;
батыр%<NN%>%<PL%>%<POSS.3SP%>%<POSS%>%<SML%>:батырларынікіндей # ;
батырлығ%<NN%>%<POSS.3SP%>%<INSCOM%>:батырлығымен # ;
батырлығ%<NN%>%<POSS.2SPF%>:батырлығыңыз # ;
батырлығ%<NN%>%<POSS.3SP%>%<GEN%>:батырлығының # ;
батырлық%<NN%>%<PL%>%<POSS.2SPF%>:батырлықтарыңыз # ;
батырсымақ%<NN%>%<PL%>%<GEN%>:батырсымақтардың # ;
батысқазақстандық%<NN%>%<PL%>:батысқазақстандықтар # ;
батыс%-сібір%<NN%>:батыс%-сібір # ;
батыс%<NN%>%<LATT%>%<SML%>:батыстағыдай # ;
батыстық%<ADJ%>:батыстық # ;
батыстық%<NN%>%<INSCOM%>:батыстықпен # ;
бауке%<NN%>:бауке # ;
баукең%<NN%>:баукең # ;
баукең%<NN%>%<ACC%>:баукеңді # ;
баукең%<NN%>%<GEN%>:баукеңнің # ;
баукеспе%<ADJ%>:баукеспе # ;
баул%<VB%>%<AOR%>%<AGR.3SP%>:баулиды # ;
баул%<VB%>%<PTCP%>:баулитын # ;
баул%<VB%>%<IMP%>:баулиық # ;
баулы%<ADJ%>:баулы # ;
баулы%<VB%>%<PTCP%>:баулыған # ;
баулы%<VB%>%<PST%>:баулыған # ;
баулы%<VB%>%<REFL%>%<PTCP%>:баулынған # ;
баулы%<VB%>%<CVB%>:баулып # ;
бауры%<VB%>%<PST%>:баурыды # ;
баур%<NN%>%<POSS.3SP%>%<DAT%>:баурына # ;
баур%<NN%>%<POSS.3SP%>%<ACC%>:баурын # ;
баур%<NN%>%<POSS.3SP%>%<LOC%>:баурында # ;
баур%<NN%>%<POSS.3SP%>%<LATT%>:баурындағы # ;
баучи%<NN%>:баучи # ;
бауыздау%<ADJ%>:бауыздау # ;
бауырағаш%<NN%>%<PL%>%<POSS.3SP%>:бауырағаштары # ;
бауыр%-беткей%<NN%>%<POSS.3SP%>:бауыр%-беткейі # ;
бауырла%<VB%>%<CVB%>:бауырлай # ;
бауырла%<VB%>%<CVB%>:бауырлап # ;
бауырлас%<ADJ%>:бауырлас # ;
бауырлас%<ADJ%>%<AGR.2PL%>:бауырлассыңдар # ;
бауырлас%<ADJ%>%<PL%>:бауырластар # ;
бауырластығ%<NN%>%<POSS.3SP%>%<GEN%>:бауырластығының # ;
бауырластық%<ADJ%>:бауырластық # ;
бауырлас%<VB%>%<GER%>%<POSS.3SP%>:бауырласуы # ;
бауырмалдығ%<NN%>%<POSS.3SP%>%<INSCOM%>:бауырмалдығымен # ;
бауырмалдық%<NN%>:бауырмалдық # ;
бауырмалдылық%<NN%>:бауырмалдылық # ;
бауырымда%<VB%>%<PTCP%>:бауырымдаған # ;
бауырымда%<VB%>%<CVB%>:бауырымдап # ;
баһадур%<NN%>:баһадур # ;
баһадүр%<NN%>:баһадүр # ;
баһадүр%<NN%>%<GEN%>:баһадүрдің # ;
баһадур%<NN%>%<GEN%>:баһадурдың # ;
баһадур%<NN%>%<PL%>:баһадурлар # ;
баһадур%<NN%>%<PL%>%<POSS.3SP%>:баһадурлары # ;
баһадур%<NN%>%<POSS.3SP%>:баһадуры # ;
баһрам%<NN%>:баһрам # ;
бахтияр%-баһадур%<NN%>:бахтияр%-баһадур # ;
бахтияр%-баһадур%<NN%>%<ABL%>:бахтияр%-баһадурдан # ;
бахтияр%-баһадур%<NN%>%<ACC%>:бахтияр%-баһадурды # ;
башмақай%-етік%<NN%>:башмақай%-етік # ;
баю%<NN%>%<POSS.1PL%>%<DAT%>:баюымызға # ;
баяғы%<PUNCT%>:баяғы # ;
баяғы%<ADV%>:баяғы # ;
баяғы%<NN%>%<LATT%>%<EQU%>:баяғыдағыша # ;
баяғы%<NN%>%<SML%>:баяғыдай # ;
баяғыдан%<ADV%>:баяғыдан # ;
баяғы%<NN%>%<POSS.3SP%>%<EQU%>:баяғысынша # ;
баяғы%<ADV%>%<POSS.3SP%>%<GEN%>:баяғысының # ;
баяғы%<NN%>%<EQU%>:баяғыша # ;
баязит%<NN%>:баязит # ;
баялыш%<NN%>:баялыш # ;
б%<NN%>:б # ;
б%.в%.%<NN%>:б%.в%. # ;
бгм%<NN%>:бгм # ;
б%.д%.д%.%<NN%>:б%.д%.д%. # ;
бебеу%<NN%>:бебеу # ;
бебеуле%<VB%>%<GER%>%<POSS.1SG%>%<ACC%>:бебеулеуімді # ;
бегім%<NN%>:бегім # ;
бегімбет%<NN%>:бегімбет # ;
бегім%<NN%>%<ACC%>:бегімді # ;
бедел%<ADJ%>:бедел # ;
бедеу%<NN%>%<POSS.3SP%>:бедеуі # ;
бедеуліг%<NN%>%<POSS.3SP%>%<DAT%>:бедеулігіне # ;
бедірей%<VB%>%<PTCP%>:бедірейген # ;
бедірей%<VB%>%<CVB%>:бедірейіп # ;
без%<VB%>:без # ;
бәз%<ADV%>:бәз # ;
бәзбіреу%<PRO%>%<PL%>%<ACC%>:бәзбіреулерді # ;
бәзбіреу%<PRO%>%<PL%>%<GEN%>:бәзбіреулердің # ;
безгег%<NN%>%<POSS.3SP%>:безгегі # ;
безе%<VB%>%<REFL%>%<PTCP%>:безенген # ;
безе%<VB%>%<REFL%>%<PST%>:безенген # ;
безе%<VB%>%<REFL%>%<CAUS%>%<PST%>:безендірді # ;
безе%<VB%>%<REFL%>%<CAUS%>%<PASS%>%<PTCP%>:безендірілген # ;
безе%<VB%>%<REFL%>%<CAUS%>%<PASS%>%<PST%>:безендірілген # ;
безе%<VB%>%<REFL%>%<CAUS%>%<PASS%>%<AOR%>%<AGR.3SP%>:безендіріледі # ;
безе%<VB%>%<REFL%>%<CAUS%>%<PASS%>%<CVB%>:безендіріліп # ;
безе%<VB%>%<REFL%>%<CAUS%>%<PASS%>%<GER%>%<POSS.3SP%>:безендірілуі # ;
безе%<VB%>%<REFL%>%<CAUS%>%<PASS%>%<GER%>%<POSS.3SP%>%<INSCOM%>:безендірілуімен # ;
безер%<ADJ%>:безер # ;
безісіг%<NN%>%<POSS.3SP%>%<GEN%>:безісігінің # ;
бей%<ADV%>:бей # ;
бей%-берекет%<NN%>:бей%-берекет # ;
бей%-берекет%<NN%>%<ABE%>:бей%-берекетсіз # ;
бәйбіше%<NN%>%<POSS.2SPF%>:бәйбішеңіз # ;
бәйге%<NN%>:бәйге # ;
бәйге%<NN%>%<DAT%>:бәйгеге # ;
бәйге%<NN%>%<ABL%>:бәйгеден # ;
бәйге%<NN%>%<PL%>%<ACC%>:бәйгелерді # ;
бәйге%<NN%>%<PL%>%<POSS.3SP%>:бәйгелері # ;
бәйге%<NN%>%<ACC%>:бәйгені # ;
бәйге%<NN%>%<POSS.3SP%>:бәйгесі # ;
бәйге%<NN%>%<POSS.3SP%>%<ACC%>:бәйгесін # ;
бәйге%<NN%>%<POSS.3SP%>%<LOC%>:бәйгесінде # ;
бәйге%<NN%>%<POSS.3SP%>%<DAT%>:бәйгесіне # ;
бәйге%<NN%>%<POSS.3SP%>%<ABL%>:бәйгесінен # ;
бәйге%<NN%>%<POSS.3SP%>%<GEN%>:бәйгесінің # ;
бәйгетөбе%<NN%>:бәйгетөбе # ;
бәйгі%<NN%>:бәйгі # ;
бәйгі%<NN%>%<POSS.1SG%>%<DAT%>:бәйгіме # ;
бәйгі%<NN%>%<ACC%>:бәйгіні # ;
бәйек%<ADV%>:бәйек # ;
бей%-жай%<ADV%>:бей%-жай # ;
бейжін%<NN%>:бейжін # ;
бейіл%<NN%>:бейіл # ;
бейілдіг%<NN%>%<POSS.3SP%>%<ACC%>:бейілдігін # ;
бейіл%<NN%>%<GEN%>:бейілдің # ;
бейіл%<NN%>%<POSS.3SP%>:бейілі # ;
бейіл%<NN%>%<POSS.3SP%>%<INSCOM%>:бейілімен # ;
бейіл%<NN%>%<POSS.3SP%>%<ACC%>:бейілін # ;
бейіл%<NN%>%<INSCOM%>:бейілмен # ;
бейім%-дарын%<NN%>%<POSS.3SP%>%<ACC%>:бейім%-дарынын # ;
бейімде%<VB%>%<PASS%>:бейімдел # ;
бейімділіг%<NN%>%<POSS.3SP%>%<ACC%>:бейімділігін # ;
бейінді%<ADJ%>:бейінді # ;
бейіс%<NN%>%<LOC%>:бейісте # ;
бейқам%<ADV%>:бейқам # ;
бейкүнәліліг%<NN%>%<POSS.2SG%>%<GEN%>:бейкүнәлілігіңнің # ;
беймарал%<ADV%>:беймарал # ;
Бәйменов%<NNP%>%<GEN%>:Бәйменовтің # ;
бейнебайқау%<NN%>:бейнебайқау # ;
бейнебақылау%<NN%>:бейнебақылау # ;
бейнебаян%<NN%>%<DAT%>:бейнебаянға # ;
бейнебаян%<NN%>%<ACC%>:бейнебаянды # ;
бейнебаян%<NN%>%<GEN%>:бейнебаянның # ;
бейнебаян%<NN%>%<POSS.3SP%>:бейнебаяны # ;
бейнебаян%<NN%>%<POSS.3SP%>%<ACC%>:бейнебаянын # ;
бейнебаян%<NN%>%<POSS.3SP%>%<GEN%>:бейнебаянының # ;
бейне%<ADJ%>:бейне # ;
бейнебір%<ADJ%>:бейнебір # ;
бейнеқадағала%<VB%>%<GER%>:бейнеқадағалау # ;
бейнекамера%<NN%>:бейнекамера # ;
бейнекамера%<NN%>%<PL%>%<POSS.2SPF%>:бейнекамераларыңыз # ;
бейнекамера%<NN%>%<PL%>%<POSS.3SP%>%<GEN%>:бейнекамераларының # ;
бейнеліліг%<NN%>%<POSS.3SP%>:бейнелілігі # ;
бейнематериал%<NN%>%<POSS.1PL%>%<GEN%>:бейнематериалымыздың # ;
бейнепроектор%<NN%>%<PL%>:бейнепроекторлар # ;
бейнеролик%<NN%>%<ABL%>:бейнероликтен # ;
бейнеролик%<NN%>%<PL%>%<ACC%>:бейнероликтерді # ;
бейнероролиг%<NN%>%<POSS.3SP%>%<LOC%>:бейнероролигінде # ;
бейнесабақ%<NN%>:бейнесабақ # ;
бейнесаз%<NN%>:бейнесаз # ;
бейнетуынды%<NN%>%<GEN%>:бейнетуындының # ;
бейнеу%<NN%>:бейнеу # ;
бейнеүзінді%<NN%>%<POSS.3SP%>:бейнеүзіндісі # ;
бәйпеңде%<VB%>%<CVB%>:бәйпеңдей # ;
бейсекүл%<NN%>:бейсекүл # ;
бейсекүл%<NN%>%<GEN%>:бейсекүлдің # ;
бейсекүл%<NN%>%<POSS.1SG%>:бейсекүлім # ;
бейсекүл%<NN%>%<POSS.1SG%>%<GEN%>:бейсекүлімнің # ;
бейсекүл%<NN%>%<INSCOM%>:бейсекүлмен # ;
Бейсембаев%<NNP%>%<GEN%>:Бейсембаевтың # ;
бейсембай%<NN%>:бейсембай # ;
бейсембай%<NN%>%<GEN%>:бейсембайдың # ;
Бейсенұлы%<NNP%>%<DAT%>:Бейсенұлына # ;
бейтараптығ%<NN%>%<POSS.3SP%>:бейтараптығы # ;
бейтараптық%<ADJ%>:бейтараптық # ;
бәйтерег%<NN%>%<POSS.3SP%>:бәйтерегі # ;
бейуақта%<ADV%>:бейуақта # ;
бек%<ADV%>:бек # ;
бекбол%<NN%>:бекбол # ;
бекең%<NN%>%<DAT%>:бекеңе # ;
бекерге%<ADV%>:бекерге # ;
бекерден%-бекер%<ADV%>:бекерден%-бекер # ;
бекі%<VB%>%<REFL%>%<PTCP%>:бекінген # ;
бекі%<VB%>%<REFL%>%<PST%>:бекінген # ;
бекі%<VB%>%<REFL%>%<PTCP%>%<POSS.3SP%>%<ACC%>:бекінгенін # ;
бекі%<VB%>%<REFL%>%<PST%>:бекінді # ;
бекі%<VB%>%<REFL%>%<CVB%>:бекініп # ;
бекіре%-2%013%<NN%>:бекіре%-2%013 # ;
бекі%<VB%>%<CAUS%>%<PASS%>%<PTCP%>:бекітілген # ;
бекі%<VB%>%<CAUS%>%<PASS%>%<PST%>:бекітілген # ;
бекі%<VB%>%<CAUS%>%<PASS%>%<PTCP%>%<POSS.3SP%>%<DAT%>:бекітілгеніне # ;
бекі%<VB%>%<CAUS%>%<PASS%>%<PTCP%>%<ABL%>:бекітілгеннен # ;
бекі%<VB%>%<CAUS%>%<PASS%>%<PST%>:бекітілді # ;
бекі%<VB%>%<CAUS%>%<PASS%>%<AOR%>%<AGR.3SP%>:бекітіледі # ;
бекі%<VB%>%<CAUS%>%<PASS%>%<AOR%>%<AGR.3SP%>:бекітіледі # ;
бекі%<VB%>%<CAUS%>%<PASS%>%<PTCP%>:бекітілетін # ;
бекі%<VB%>%<CAUS%>%<PASS%>%<CVB%>:бекітіліп # ;
бекі%<VB%>%<CAUS%>%<PASS%>%<NEG%>%<PTCP%>:бекітілмеген # ;
бекі%<VB%>%<CAUS%>%<PASS%>%<NEG%>%<PST%>:бекітілмеген # ;
бекі%<VB%>%<CAUS%>%<PASS%>%<NEG%>%<AOR%>%<AGR.3SP%>:бекітілмейді # ;
бекі%<VB%>%<CAUS%>%<PASS%>%<COND%>:бекітілсе # ;
бекі%<VB%>%<CAUS%>%<PASS%>%<IMP%>:бекітілсін # ;
бекі%<VB%>%<CAUS%>%<PASS%>%<GER%>%<POSS.3SP%>:бекітілуі # ;
бекі%<VB%>%<CAUS%>%<PASS%>%<GER%>%<POSS.3SP%>%<DAT%>:бекітілуіне # ;
бекі%<VB%>%<CAUS%>%<CAUS%>%<CVB%>:бекіттіре # ;
бекназар%<NN%>%<GEN%>:бекназардың # ;
беко%<NN%>:беко # ;
бектас%<NN%>:бектас # ;
бектас%<NN%>%<GEN%>:бектастың # ;
бек%<NN%>%<POSS%>:бектікі # ;
беларус%<NN%>:беларус # ;
беларус%<NN%>%<INSCOM%>:беларуспен # ;
беларуссия%<NN%>%<DAT%>:беларуссияға # ;
беларуссия%<NN%>%<GEN%>:беларуссияның # ;
Беларусь%<NNP%>%<LATT%>:Беларусьтегі # ;
Беларусь%<NNP%>%<GEN%>:Беларусьтің # ;
беларуь%<NN%>:беларуь # ;
бел%-белес%<NN%>%<PL%>:бел%-белестер # ;
белгер%<NN%>%<GEN%>:белгердің # ;
Белгібаев%<NNP%>%<DAT%>:Белгібаевқа # ;
белгіле%<VB%>:белгіле # ;
белгілегендіг%<NN%>%<POSS.2SPF%>%<ACC%>:белгілегендігіңізді # ;
белгі%-нышан%<NN%>%<POSS.3SP%>:белгі%-нышаны # ;
белгісіз%<ADV%>:белгісіз # ;
белгітас%<NN%>:белгітас # ;
белдеулі%<ADJ%>:белдеулі # ;
белдіг%<NN%>%<POSS.3SP%>%<ACC%>:белдігін # ;
белдіг%<NN%>%<POSS.3SP%>%<LOC%>:белдігінде # ;
белдікті%<ADJ%>:белдікті # ;
бәлеқор%<NN%>%<PL%>:бәлеқорлар # ;
белек%<NN%>%<SML%>:белектей # ;
бәлендей%<PRO%>:бәлендей # ;
бәлніс%<NN%>%<LOC%>:бәлністе # ;
белоград%<NN%>:белоград # ;
белок%<NN%>%<PL%>:белоктар # ;
белорусия%<NN%>%<LOC%>:белорусияда # ;
белоруссия%<NN%>:белоруссия # ;
белоруссия%<NN%>%<GEN%>:белоруссияның # ;
белорусь%<NN%>:белорусь # ;
белорусь%<NN%>%<ABL%>:белорусьтен # ;
белосток%<NN%>:белосток # ;
белсенден%<VB%>%<CAUS%>%<GER%>%<DAT%>:белсендендіруге # ;
белсенден%<VB%>%<CAUS%>%<GER%>%<ACC%>:белсендендіруді # ;
белсенді%<NN%>%<PL%>%<GEN%>:белсенділердің # ;
белсенді%<NN%>%<PL%>%<POSS.3SP%>:белсенділері # ;
белсенділіг%<NN%>%<POSS.3SP%>:белсенділігі # ;
белсенділіг%<NN%>%<POSS.3SP%>%<ACC%>:белсенділігін # ;
белсенділіг%<NN%>%<POSS.3SP%>%<DAT%>:белсенділігіне # ;
белсене%<VB%>:белсене # ;
белуар%<NN%>%<ABL%>:белуардан # ;
белуар%<NN%>%<POSS.3SP%>%<DAT%>:белуарына # ;
белуар%<NN%>%<POSS.3SP%>%<ACC%>:белуарын # ;
белше%<NN%>%<ABL%>:белшеден # ;
белше%<NN%>%<POSS.3SP%>%<ABL%>:белшесінен # ;
бельгер%<NN%>%<DAT%>:бельгерге # ;
бельгер%<NN%>%<GEN%>:бельгердің # ;
бен%<FORGN%>:бен # ;
бен%<CNJ%>:бен # ;
бенгалия%<NN%>%<ABL%>:бенгалиядан # ;
бенгису%<NN%>:бенгису # ;
бенди%<NN%>%<ABL%>:бендиден # ;
бәниел%<NN%>:бәниел # ;
бенито%<NN%>:бенито # ;
бер%<VB%>:бер # ;
бер%<AUX%>:бер # ;
бер%<ADJ%>:бер # ;
бәр%-бәрі%<PRO%>%<ACC%>:бәр%-бәрін # ;
бер%<VB%>%<IMP%>:бергей # ;
бер%<VB%>%<IMP%>:бергейсің # ;
бер%<AUX%>%<PST%>%<AGR.1SG%>:бергем # ;
бергенбіз%<VB%>:бергенбіз # ;
бер%<VB%>%<PTCP%>%<POSS.3SP%>%<ACC%>:бергендігін # ;
бер%<AUX%>%<PTCP%>%<POSS.2SPF%>%<LOC%>:бергеніңізде # ;
бергі%<ADJ%>:бергі # ;
бергі%<ADP%>:бергі # ;
бергі%<ADV%>:бергі # ;
бер%<AUX%>%<CAUS%>%<PST%>:бергізді # ;
бергі%<NN%>%<GEN%>:бергінің # ;
бер%<VB%>%<IMP%>:бергір # ;
бергір%<NN%>:бергір # ;
бер%<VB%>%<PTCP%>:бергісіз # ;
берден%<NN%>:берден # ;
берден%<NN%>%<GEN%>:берденнің # ;
берджих%<NN%>:берджих # ;
бердібай%<NN%>:бердібай # ;
бер%<AUX%>%<AOR%>:бере # ;
бер%<VB%>%<AOR%>:бере # ;
береке%-бірлік%<NN%>:береке%-бірлік # ;
береке%-бірлік%<NN%>%<DAT%>:береке%-бірлікке # ;
берекет%<ADV%>:берекет # ;
берекет%<NN%>:берекет # ;
берекет%<NN%>%<ACC%>:берекетті # ;
берен%<ADJ%>:берен # ;
бересі%<NN%>%<POSS.3SP%>:бересісі # ;
бер%<AUX%>%<AOR%>%<AGR.3SP%>:берет # ;
бер%<AUX%>%<PTCP%>%<DAT%>:беретінге # ;
бер%<VB%>%<PTCP%>%<POSS.3SP%>%<ACC%>:беретіндігін # ;
бер%<AUX%>%<PTCP%>%<ABL%>:беретіндіктен # ;
беретка%<NN%>:беретка # ;
беретка%<NN%>%<POSS.3SP%>:береткасы # ;
беретка%<NN%>%<POSS.3SP%>%<ACC%>:береткасын # ;
берешег%<NN%>%<POSS.3SP%>:берешегі # ;
берешек%<NN%>:берешек # ;
берешек%<NN%>%<PL%>:берешектер # ;
берешек%<NN%>%<ACC%>:берешекті # ;
берешек%<NN%>%<GEN%>:берешектің # ;
бәрі%-бәрі%<PRO%>:бәрі%-бәрі # ;
бәрі%-бәрі%<NN%>%<ACC%>:бәрі%-бәрін # ;
бәрібір%<INTJ%>:бәрібір # ;
бері%<ADV%>%<LOC%>:беріде # ;
беріден%<ADV%>:беріден # ;
берік%<ADV%>:берік # ;
беріктас%<NN%>:беріктас # ;
беріктіг%<NN%>%<POSS.3SP%>:беріктігі # ;
бер%<AUX%>%<PASS%>%<PTCP%>:берілген # ;
бер%<AUX%>%<PASS%>%<PST%>:берілген # ;
берілгіш%<NN%>%<AGR.1SG%>:берілгішпін # ;
бер%<AUX%>%<PASS%>%<PST%>:берілді # ;
бер%<AUX%>%<PASS%>%<AOR%>%<AGR.3SP%>:беріледі # ;
бер%<AUX%>%<PASS%>%<AOR%>%<AGR.3SP%>:беріледі # ;
бер%<AUX%>%<PASS%>%<PTCP%>:берілетін # ;
бер%<VB%>%<PASS%>%<IMP%>:беріліңдер # ;
бер%<AUX%>%<PASS%>%<CVB%>:беріліп # ;
бер%<AUX%>%<PASS%>%<FUT%>:берілмек # ;
бер%<AUX%>%<PASS%>%<IMP%>:берілсін # ;
бер%<AUX%>%<PASS%>%<GER%>:берілу # ;
бер%<AUX%>%<PASS%>%<GER%>%<GEN%>:берілудің # ;
бер%<AUX%>%<PASS%>%<GER%>%<POSS.3SP%>:берілуі # ;
бәр%<PRO%>%<POSS.1PL%>%<ACC%>:бәрімізді # ;
бәрі%<PRO%>%<ACC%>:бәрін # ;
бәрі%<PRO%>%<LOC%>:бәрінде # ;
бәріңде%<PRO%>:бәріңде # ;
бер%<AUX%>%<IMP%>:беріңдер # ;
бер%<VB%>%<IMP%>:беріңдер # ;
бәрі%<PRO%>%<DAT%>:бәріне # ;
бәрің%<PRO%>%<DAT%>:бәріңе # ;
бәр%<NN%>%<POSS.3SP%>%<ABL%>:бәрінен # ;
бәрі%<PRO%>%<ABL%>:бәрінен # ;
бер%<AUX%>%<IMP%>:беріңіз # ;
бер%<VB%>%<IMP%>:беріңіз # ;
бәр%<PRO%>%<POSS.2SPF%>:бәріңіз # ;
бер%<AUX%>%<IMP%>:беріңіздер # ;
бер%<VB%>%<IMP%>:беріңіздер # ;
бәр%<PRO%>%<POSS.2SPF%>%<GEN%>:бәріңіздің # ;
бер%<AUX%>%<IMP%>:беріңізші # ;
бер%<VB%>%<IMP%>:беріңізші # ;
бері%<ADV%>%<CMP%>:берірек # ;
бері%<ADV%>%<CMP%>%<LOC%>:беріректе # ;
бер%<VB%>%<RECP%>%<CVB%>:берісіп # ;
бер%<VB%>%<RECP%>%<PST%>%<AGR.1PL%>:беріскенбіз # ;
бер%<AUX%>%<RECP%>%<NEG%>%<GER%>%<ACC%>:беріспеуді # ;
бер%<AUX%>%<PTCP%>%<LOC%>:берісте # ;
бер%<AUX%>%<PTCP%>%<LATT%>:берістегі # ;
бер%<AUX%>%<RECP%>%<PST%>:берісті # ;
берлі%<ADV%>:берлі # ;
бермағамбет%<NN%>%<GEN%>:бермағамбеттің # ;
берман%<NN%>:берман # ;
бер%<VB%>%<NEG%>:берме # ;
бер%<AUX%>%<NEG%>:берме # ;
бер%<VB%>%<PTCP%>%<POSS.3SP%>:бермегі # ;
бер%<AUX%>%<NEG%>%<AOR%>:бермей # ;
бер%<VB%>%<NEG%>%<AOR%>%<AGR.3SP%>:бермейт # ;
бер%<AUX%>%<NEG%>%<PTCP%>%<POSS.3SP%>%<ACC%>:бермейтіндігін # ;
бермен%<ADV%>:бермен # ;
бер%<VB%>%<NEG%>%<IMP%>:бермеңіз # ;
бер%<VB%>%<NEG%>%<IMP%>:бермеші # ;
бернгардт%<NN%>:бернгардт # ;
бер%<AUX%>%<IMP%>:берсеңші # ;
бер%<VB%>%<IMP%>:берсеңші # ;
бертін%<ADV%>:бертін # ;
бертінде%<ADV%>:бертінде # ;
бертін%<NN%>%<CMP%>%<LATT%>:бертініректегі # ;
бертіннен%<ADV%>:бертіннен # ;
бер%<AUX%>%<GER%>%<POSS.2SPF%>:беруіңіз # ;
бер%<VB%>%<GER%>%<POSS.2SPF%>%<ACC%>:беруіңізді # ;
бер%<VB%>%<GER%>%<PL%>%<POSS.2SPF%>%<ACC%>:берулеріңізді # ;
бер%<AUX%>%<IMP%>:берші # ;
бер%<VB%>%<IMP%>:берші # ;
бершігүл%<NN%>:бершігүл # ;
бәсекелес%<ADJ%>:бәсекелес # ;
бәсекелестіг%<NN%>%<POSS.3SP%>:бәсекелестігі # ;
бәсекелестіг%<NN%>%<POSS.3SP%>%<ACC%>:бәсекелестігін # ;
бәсекелес%<VB%>%<GER%>%<DAT%>:бәсекелесуге # ;
бәсең%<ADJ%>%<CMP%>:бәсеңдеу # ;
бесене%<NN%>%<ABL%>:бесенеден # ;
бәсеңси%<ADV%>:бәсеңси # ;
бәсеңсі%<VB%>%<CVB%>:бәсеңсіп # ;
бәсеңсі%<VB%>%<CAUS%>%<NEG%>%<PST%>:бәсеңсітпеді # ;
бесеуден%<ADV%>:бесеуден # ;
бесеу%<NUM%>%<POSS.1PL%>:бесеуміз # ;
бесіг%<NN%>%<POSS.3SP%>:бесігі # ;
бесіг%<NN%>%<POSS.3SP%>%<LOC%>:бесігінде # ;
бесіг%<NN%>%<POSS.2SG%>%<ACC%>:бесігіңді # ;
бесіг%<NN%>%<POSS.3SP%>%<DAT%>:бесігіне # ;
бесікше%<NN%>:бесікше # ;
бесікше%<NN%>%<POSS.3SP%>%<ACC%>:бесікшесін # ;
бәс%<NN%>%<POSS.3SP%>%<INSCOM%>:бәсімен # ;
бесін%<ADJ%>:бесін # ;
бесін%<NN%>:бесін # ;
бесіндік%<NN%>%<DAT%>:бесіндікке # ;
бесін%<NN%>%<GEN%>:бесіннің # ;
бесінші%<NUM%>:бесінші # ;
бесінші%<NUM%>%<ABL%>:бесіншіден # ;
бесобалық%<NN%>%<PL%>%<DAT%>:бесобалықтарға # ;
бестамақ%<NN%>:бестамақ # ;
бесті%<NN%>:бесті # ;
бесті%<NN%>%<PL%>:бестілер # ;
бесті%<NN%>%<PL%>%<ACC%>:бестілерді # ;
бесті%<NN%>%<POSS.3SP%>:бестісі # ;
бет%-ажар%<NN%>%<POSS.3SP%>%<DAT%>:бет%-ажарына # ;
беталды%<ADV%>:беталды # ;
беталды%<NN%>%<POSS.1PL%>%<LATT%>:беталдымыздағы # ;
бет%-ауз%<NN%>%<POSS.3SP%>:бет%-аузы # ;
бет%-ауз%<NN%>%<POSS.3SP%>%<ACC%>:бет%-аузын # ;
беташар%<NN%>:беташар # ;
бет%<PRO%>:бет # ;
бет%-бетімен%<ADV%>:бет%-бетімен # ;
бет%-әлпет%<NN%>%<POSS.3SP%>:бет%-әлпеті # ;
бетер%<ADJ%>:бетер # ;
бетер%<ADV%>:бетер # ;
бет%-жүз%<NN%>%<POSS.3SP%>%<DAT%>:бет%-жүзіне # ;
беті%-жүз%<NN%>%<POSS.3SP%>:беті%-жүзі # ;
беті%-жүз%<NN%>%<POSS.3SP%>%<ACC%>:беті%-жүзін # ;
беті%-қол%<NN%>%<POSS.1SG%>%<ACC%>:беті%-қолымды # ;
бет%<NN%>%<POSS.2SPF%>%<DAT%>:бетіңізге # ;
бәтіңке%<NN%>%<POSS.1SG%>:бәтіңкем # ;
беткейлі%<ADJ%>:беткейлі # ;
бет%-келбет%<NN%>%<POSS.3SP%>:бет%-келбеті # ;
бетон%<ADJ%>:бетон # ;
бетпақдала%<NN%>%<LOC%>:бетпақдалада # ;
бетпе%<ADJ%>:бетпе # ;
бетте%<VB%>%<REFL%>%<CAUS%>%<PST%>:беттендірген # ;
бетте%<VB%>%<RECP%>%<CVB%>:беттесіп # ;
беттес%<VB%>%<PTCP%>:беттескен # ;
бетті%<ADJ%>:бетті # ;
бәтша%<NN%>:бәтша # ;
бәтшағар%<INTJ%>:бәтшағар # ;
бетше%<NN%>%<GEN%>:бетшенің # ;
бешбармақ%<NN%>:бешбармақ # ;
бешпармағ%<NN%>%<POSS.3SP%>:бешпармағы # ;
бешпентік%<NN%>:бешпентік # ;
бжғм%<NN%>:бжғм # ;
би%-ақсақал%<NN%>%<PL%>%<POSS.3SP%>:би%-ақсақалдары # ;
биатлоншы%<NN%>:биатлоншы # ;
би%-би%-си%<NN%>:би%-би%-си # ;
библиотека%<NN%>:библиотека # ;
Бигелдинов%<NNP%>%<GEN%>:Бигелдиновтің # ;
биджи%<NN%>:биджи # ;
бижамал%<NN%>:бижамал # ;
бизнес%-жоба%<NN%>%<PL%>%<POSS.3SP%>%<INSCOM%>:бизнес%-жобаларымен # ;
бизнес%<NN%>%<POSS.2SPF%>:бизнесіңіз # ;
бизнес%-қауымдастық%<NN%>%<PL%>%<GEN%>:бизнес%-қауымдастықтардың # ;
бизнес%<NN%>%<INSCOM%>:бизнесмен # ;
бизнес%-семинар%<NN%>%<POSS.3SP%>:бизнес%-семинары # ;
бизнес%-форум%<NN%>%<POSS.3SP%>%<GEN%>:бизнес%-форумының # ;
биіг%<NN%>%<POSS.3SP%>:биігі # ;
биіг%<NN%>%<POSS.3SP%>%<LOC%>:биігінде # ;
биіг%<NN%>%<POSS.3SP%>%<LATT%>:биігіндегі # ;
биіг%<NN%>%<POSS.3SP%>%<DAT%>:биігіне # ;
биіг%<NN%>%<POSS.3SP%>%<ABL%>:биігінен # ;
биіг%<NN%>%<POSS.3SP%>%<GEN%>:биігінің # ;
биік%<NN%>:биік # ;
биік%<NN%>%<DAT%>:биікке # ;
биік%<NN%>%<ABL%>:биіктен # ;
биікте%<VB%>%<REFL%>%<CVB%>:биіктене # ;
биік%<NN%>%<PL%>%<ABL%>:биіктерден # ;
биік%<NN%>%<PL%>%<ACC%>:биіктерді # ;
биік%<NN%>%<PL%>%<POSS.3SP%>:биіктері # ;
биік%<NN%>%<ACC%>:биікті # ;
биіктіг%<NN%>%<POSS.3SP%>:биіктігі # ;
биіктіг%<NN%>%<POSS.3SP%>%<ACC%>:биіктігін # ;
биіктіг%<NN%>%<POSS.3SP%>%<LOC%>:биіктігінде # ;
биіктіг%<NN%>%<POSS.3SP%>%<SML%>:биіктігіндей # ;
биік%<NN%>%<GEN%>:биіктің # ;
бике%<NN%>:бике # ;
бике%<NN%>%<DAT%>:бикеге # ;
бике%<NN%>%<PL%>%<POSS.3SP%>:бикелері # ;
бике%<NN%>%<PL%>%<POSS.3SP%>%<GEN%>:бикелерінің # ;
билеп%-төстеп%<ADV%>:билеп%-төстеп # ;
билеулік%<NN%>%<ABL%>:билеуліктен # ;
билижи%<NN%>%<INSCOM%>:билижимен # ;
биліг%<NN%>%<POSS.3SP%>:билігі # ;
биліг%<NN%>%<POSS.1SG%>%<LOC%>:билігімде # ;
биліг%<NN%>%<POSS.3SP%>%<ACC%>:билігін # ;
биліг%<NN%>%<POSS.3SP%>%<LOC%>:билігінде # ;
биліг%<NN%>%<POSS.3SP%>%<DAT%>:билігіне # ;
биліг%<NN%>%<POSS.3SP%>%<GEN%>:билігінің # ;
билік%<NN%>%<LATT%>%<PL%>%<GEN%>:биліктегілердің # ;
биодәретхана%<NN%>:биодәретхана # ;
биология%-химия%<NN%>:биология%-химия # ;
биолог%<NN%>%<PL%>:биологтар # ;
биоресурс%<NN%>%<PL%>:биоресурстар # ;
бипазда%<VB%>%<CVB%>:бипаздап # ;
биража%<NN%>%<PL%>%<POSS.3SP%>:биражалары # ;
Бисембаев%<NNP%>%<GEN%>:Бисембаевтың # ;
бисенбай%<NN%>:бисенбай # ;
бисер%<NN%>%<PL%>%<ACC%>:бисерлерді # ;
бисмилла%<INTJ%>:бисмилла # ;
бисмиллах%<NN%>:бисмиллах # ;
бит%<VB%>%<CVB%>:битіп # ;
битум%<NN%>:битум # ;
бишара%<NN%>%<PL%>:бишаралар # ;
бишаралығ%<NN%>%<POSS.1PL%>:бишаралығымыз # ;
бишара%<NN%>%<POSS.1SG%>:бишарам # ;
биылғы%<ADJ%>:биылғы # ;
биылғы%<NN%>%<SML%>:биылғыдай # ;
биылдыққа%<ADV%>:биылдыққа # ;
биязылық%<NN%>:биязылық # ;
біз%<NN%>%<LATT%>%<SML%>:біздегідей # ;
біз%<NN%>%<SML%>:біздей # ;
біз%<PRO%>%<PL%>:біздер # ;
біз%<PRO%>%<PL%>%<DAT%>:біздерге # ;
біз%<PRO%>%<PL%>%<ACC%>:біздерді # ;
біз%<PRO%>%<PL%>%<GEN%>:біздердің # ;
біз%<PRO%>%<PL%>%<EQU%>:біздерше # ;
біз%<NN%>%<ACC%>:бізді # ;
бізді%<ADJ%>:бізді # ;
біз%<PRO%>%<POSS%>:біздікі # ;
біз%<PRO%>%<POSS%>%<PL%>:біздікілер # ;
біз%<PRO%>%<POSS%>%<DAT%>:біздікіне # ;
біл%<VB%>:біл # ;
біл%<AUX%>:біл # ;
біл%<AUX%>%<PTCP%>:білген # ;
біл%<AUX%>%<PST%>:білген # ;
біл%<AUX%>%<PTCP%>%<LOC%>:білгенде # ;
біл%<AUX%>%<PTCP%>%<SML%>:білгендей # ;
біл%<VB%>%<PTCP%>%<PL%>%<POSS.2SPF%>:білгендеріңіз # ;
біл%<VB%>%<PTCP%>%<POSS%>:білгендікі # ;
біл%<AUX%>%<PTCP%>%<POSS%>:білгендікі # ;
біл%<AUX%>%<PTCP%>%<POSS.3SP%>:білгені # ;
біл%<AUX%>%<PTCP%>%<POSS.3SP%>%<ACC%>:білгенін # ;
біл%<AUX%>%<CVB%>:білгенше # ;
білгесін%<ADV%>:білгесін # ;
білгірліг%<NN%>%<POSS.3SP%>%<ACC%>:білгірлігін # ;
білгірлік%<NN%>%<INSCOM%>:білгірлікпен # ;
білгіш%<ADJ%>:білгіш # ;
білгіш%<ADJ%>%<AGR.2SG%>:білгішсің # ;
білгішсін%<VB%>%<CVB%>:білгішсініп # ;
білгіштіг%<NN%>%<POSS.1SG%>:білгіштігім # ;
білгіштік%<NN%>%<ACC%>:білгіштікті # ;
білдеме%<NN%>%<ABL%>:білдемеден # ;
біл%<AUX%>%<PST%>:білді # ;
біл%<AUX%>%<PST%>%<AGR.1PL%>:білдік # ;
білдіргендіг%<NN%>%<POSS.3SP%>%<ACC%>:білдіргендігін # ;
біл%<VB%>%<CAUS%>%<PASS%>%<PTCP%>:білдірілген # ;
біл%<VB%>%<CAUS%>%<PASS%>%<PST%>:білдірілді # ;
біл%<VB%>%<CAUS%>%<IMP%>:білдіріңдерші # ;
біл%<AUX%>%<CAUS%>%<CVB%>:білдіріп # ;
біл%<VB%>%<CAUS%>%<NEG%>%<PTCP%>%<POSS.3SP%>%<ACC%>:білдірмейтіндігін # ;
біл%<VB%>%<CAUS%>%<CAUS%>%<NEG%>%<COND%>:білдіртпесе # ;
білдіруші%<NN%>:білдіруші # ;
біле%<VB%>%<PTCP%>:білеген # ;
білег%<NN%>%<POSS.3SP%>:білегі # ;
білег%<NN%>%<POSS.1SG%>%<ABL%>:білегімнен # ;
білег%<NN%>%<POSS.3SP%>%<ACC%>:білегін # ;
білег%<NN%>%<POSS.3SP%>%<LOC%>:білегінде # ;
білег%<NN%>%<POSS.3SP%>%<DAT%>:білегіне # ;
білег%<NN%>%<POSS.3SP%>%<ABL%>:білегінен # ;
біл%<AUX%>%<AOR%>%<AGR.3SP%>:біледі # ;
біл%<AUX%>%<AOR%>%<AGR.3SP%>:біледі # ;
білезек%<NN%>:білезек # ;
біл%<AUX%>%<IMP%>:білейік # ;
білекті%<ADJ%>:білекті # ;
білем%<PUNCT%>:білем # ;
біле%<VB%>%<CVB%>:білеп # ;
біл%<AUX%>%<PTCP%>:білер # ;
біл%<VB%>%<AOR%>%<AGR.3SP%>:білет # ;
біл%<AUX%>%<PTCP%>:білетін # ;
біл%<AUX%>%<PST%>:білетін # ;
біл%<AUX%>%<PTCP%>%<SML%>:білетіндей # ;
білеу%<NN%>%<SML%>:білеудей # ;
біліг%<NN%>%<POSS.1SG%>:білігім # ;
біліг%<NN%>%<POSS.1PL%>%<ACC%>:білігімізді # ;
біліктіліг%<NN%>%<POSS.3SP%>:біліктілігі # ;
біліктіліг%<NN%>%<POSS.1SG%>:біліктілігім # ;
біліктіліг%<NN%>%<POSS.3SP%>%<ACC%>:біліктілігін # ;
біліктіліг%<NN%>%<POSS.3SP%>%<GEN%>:біліктілігінің # ;
біліктілік%<ADJ%>:біліктілік # ;
білімгер%<NN%>%<ACC%>:білімгерді # ;
білімгер%<NN%>%<PL%>%<GEN%>:білімгерлердің # ;
білімді%<NN%>%<ABL%>:білімдіден # ;
білімділіг%<NN%>%<POSS.3SP%>:білімділігі # ;
білімділіг%<NN%>%<POSS.3SP%>%<ABL%>:білімділігінен # ;
білімпаз%<ADJ%>:білімпаз # ;
білім%<NN%>%<ABE%>%<PL%>%<GEN%>:білімсіздердің # ;
біл%<AUX%>%<IMP%>:біліңдер # ;
біл%<VB%>%<IMP%>:біліңіз # ;
біл%<VB%>%<IMP%>:біліңіздер # ;
біліңкіре%<VB%>%<NEG%>%<CVB%>:біліңкіремей # ;
біл%<AUX%>%<CVB%>:біліп # ;
біліс%<ADJ%>:біліс # ;
біл%<VB%>%<NEG%>%<PTCP%>%<PL%>%<POSS.3SP%>%<ABL%>:білмегендіктерінен # ;
біл%<AUX%>%<NEG%>%<AOR%>%<AGR.3SP%>:білмейді # ;
біл%<AUX%>%<NEG%>%<AOR%>%<AGR.1SG%>:білмеймін # ;
біл%<AUX%>%<NEG%>%<PTCP%>:білмейтін # ;
біл%<VB%>%<NEG%>%<PTCP%>%<ABL%>:білмейтіндіктен # ;
біл%<VB%>%<NEG%>:білмен # ;
біл%<AUX%>%<NEG%>%<PTCP%>:білмес # ;
біл%<AUX%>%<NEG%>%<COND%>:білмесе # ;
біл%<AUX%>%<NEG%>%<COND%>%<AGR.2SG%>:білмесең # ;
білмеуші%<NN%>:білмеуші # ;
біл%<AUX%>%<COND%>:білсе # ;
біл%<AUX%>%<COND%>%<AGR.1PL%>:білсек # ;
біл%<AUX%>%<COND%>%<AGR.1SG%>:білсем # ;
біл%<AUX%>%<COND%>%<AGR.2SG%>:білсең # ;
біл%<AUX%>%<COND%>%<AGR.2PL%>:білсеңдер # ;
біл%<AUX%>%<COND%>%<AGR.2SGF%>:білсеңіз # ;
біл%<AUX%>%<COND%>%<AGR.2PLF%>:білсеңіздер # ;
біл%<AUX%>%<IMP%>:білсін # ;
біл%<AUX%>%<GER%>:білу # ;
біл%<AUX%>%<GER%>%<DAT%>:білуге # ;
біл%<AUX%>%<GER%>%<LOC%>:білуде # ;
біл%<AUX%>%<GER%>%<ACC%>:білуді # ;
біл%<AUX%>%<GER%>%<GEN%>:білудің # ;
біл%<AUX%>%<GER%>%<POSS.3SP%>:білуі # ;
біл%<AUX%>%<GER%>%<POSS.3SP%>%<INSCOM%>:білуімен # ;
біл%<AUX%>%<GER%>%<POSS.1PL%>:білуіміз # ;
біл%<AUX%>%<GER%>%<POSS.1PL%>%<ACC%>:білуімізді # ;
біл%<VB%>%<GER%>%<POSS.2SPF%>:білуіңіз # ;
біл%<AUX%>%<GER%>%<INSCOM%>:білумен # ;
білуші%<NN%>:білуші # ;
білуші%<NN%>%<PL%>%<GEN%>:білушілердің # ;
біразға%<ADV%>:біразға # ;
біразда%<ADV%>:біразда # ;
біраздан%<ADV%>:біраздан # ;
біраз%<PRO%>%<POSS.3SP%>:біразы # ;
біраз%<PRO%>%<POSS.3SP%>%<ACC%>:біразын # ;
бірақошақ%<NN%>:бірақошақ # ;
бірбеткейліг%<NN%>%<POSS.3SP%>%<ACC%>:бірбеткейлігін # ;
бір%<ADV%>:бір # ;
бір%-бір%<PRO%>:бір%-бір # ;
бір%-бірден%<ADV%>:бір%-бірден # ;
бір%-бір%<PRO%>%<POSS.3SP%>:бір%-бірі # ;
бір%-бір%<PRO%>%<POSS.3SP%>%<INSCOM%>:бір%-бірімен # ;
бір%-бір%<NN%>%<POSS.3SP%>%<INSCOM%>:бір%-бірімен # ;
бір%-бір%<PRO%>%<POSS.1PL%>%<INSCOM%>:бір%-бірімізбен # ;
бір%-бір%<PRO%>%<POSS.1PL%>%<DAT%>:бір%-бірімізге # ;
бір%-бір%<PRO%>%<POSS.1PL%>%<ABL%>:бір%-бірімізден # ;
бір%-бір%<PRO%>%<POSS.1PL%>%<ACC%>:бір%-бірімізді # ;
бір%-бір%<NN%>%<POSS.1PL%>%<ACC%>:бір%-бірімізді # ;
бір%-бір%<PRO%>%<POSS.1PL%>%<GEN%>:бір%-біріміздің # ;
бір%-бір%<PRO%>%<POSS.3SP%>%<ACC%>:бір%-бірін # ;
бір%-бір%<PRO%>%<POSS.2SG%>%<ACC%>:бір%-біріңді # ;
бір%-бір%<PRO%>%<POSS.2SG%>%<DAT%>:бір%-біріңе # ;
бір%-бір%<PRO%>%<POSS.3SP%>%<DAT%>:бір%-біріне # ;
бір%-бір%<PRO%>%<POSS.3SP%>%<ABL%>:бір%-бірінен # ;
бір%-бір%<PRO%>%<POSS.3SP%>%<GEN%>:бір%-бірінің # ;
бір%-бір%<NN%>%<POSS.3SP%>%<GEN%>:бір%-бірінің # ;
бір%-бірле%<VB%>%<CVB%>:бір%-бірлеп # ;
бірғауым%<ADV%>:бірғауым # ;
бірғауым%<NN%>%<DAT%>:бірғауымға # ;
бірге%<ADJ%>:бірге # ;
бірге%<ADP%>:бірге # ;
бірге%<ADV%>%<AGR.1PL%>:біргеміз # ;
бірде%-бір%<PRO%>:бірде%-бір # ;
бірде%<ADP%>:бірде # ;
бірде%-біреу%<PRO%>%<POSS.3SP%>:бірде%-біреуі # ;
бірде%-бір%<PRO%>%<POSS.3SP%>:бірде%-бірі # ;
бірде%-бір%<NN%>%<POSS.3SP%>:бірде%-бірі # ;
бірде%-бір%<PRO%>%<POSS.3SP%>%<DAT%>:бірде%-біріне # ;
бірдейлен%<VB%>%<CAUS%>%<GER%>:бірдейлендіру # ;
бірдейлен%<VB%>%<CAUS%>%<GER%>%<GEN%>:бірдейлендірудің # ;
бірден%-бір%<ADV%>:бірден%-бір # ;
бірден%<ADJ%>:бірден # ;
бірдеңеден%<NN%>:бірдеңеден # ;
бірдеңе%<NN%>%<PL%>%<ACC%>:бірдеңелерді # ;
бірдеңке%<PRO%>:бірдеңке # ;
бірегей%<NN%>%<POSS.3SP%>:бірегейі # ;
бірегейлік%<ADJ%>:бірегейлік # ;
бір%-екі%<ADV%>:бір%-екі # ;
бірен%-саран%<NN%>%<POSS.3SP%>%<ACC%>:бірен%-саранын # ;
бірер%<ADV%>:бірер # ;
біресе%<ADP%>:біресе # ;
біресе%<ADV%>:біресе # ;
біреу%<NN%>%<PL%>%<ACC%>:біреулерді # ;
біреу%<PRO%>%<PL%>%<POSS.2SPF%>:біреулеріңіз # ;
біреу%<PRO%>%<POSS.1PL%>%<GEN%>:біреуміздің # ;
біреу%-міреу%<PRO%>:біреу%-міреу # ;
біреу%-міреу%<PRO%>%<GEN%>:біреу%-міреудің # ;
біржол%<VB%>%<CVB%>:біржола # ;
біріг%<VB%>%<CVB%>:біріге # ;
біріг%<VB%>%<AOR%>%<AGR.3SP%>:бірігеді # ;
біріг%<VB%>%<AOR%>%<AGR.3SP%>:бірігеді # ;
біріг%<VB%>%<IMP%>:бірігейік # ;
біріг%<VB%>%<IMP%>:бірігіңдер # ;
біріг%<VB%>%<CVB%>:бірігіп # ;
біріг%<VB%>%<GER%>%<DAT%>:бірігуге # ;
біріг%<VB%>%<GER%>%<GEN%>:бірігудің # ;
біріг%<VB%>%<GER%>%<POSS.3SP%>:бірігуі # ;
біріг%<VB%>%<GER%>%<POSS.3SP%>%<INSCOM%>:бірігуімен # ;
біріг%<VB%>%<GER%>%<POSS.3SP%>%<ACC%>:бірігуін # ;
біріг%<VB%>%<GER%>%<POSS.3SP%>%<ABL%>:бірігуінен # ;
біріг%<VB%>%<GER%>%<PL%>%<POSS.3SP%>:бірігулері # ;
біріз%<NN%>%<DAT%>:бірізге # ;
бірізден%<VB%>%<CAUS%>%<PASS%>%<PTCP%>:біріздендірілген # ;
бірізден%<VB%>%<CAUS%>%<GER%>:біріздендіру # ;
бірізді%<ADV%>:бірізді # ;
бірізділіг%<NN%>%<POSS.3SP%>%<ACC%>:бірізділігін # ;
бірікпестік%<NN%>:бірікпестік # ;
бірік%<VB%>%<CAUS%>%<PASS%>%<PTCP%>:біріктірілген # ;
бірік%<VB%>%<CAUS%>%<CAUS%>%<NEG%>%<CVB%>:біріктіртпей # ;
біріктіруші%<NN%>:біріктіруші # ;
бірімен%-бір%<PRO%>%<POSS.3SP%>:бірімен%-бірі # ;
бір%<PRO%>%<POSS.3SP%>%<AGR.1SG%>:бірімін # ;
бірін%-бір%<PRO%>%<POSS.3SP%>:бірін%-бірі # ;
бірін%-бір%<PRO%>%<POSS.3SP%>%<DAT%>:бірін%-біріне # ;
біріне%-бір%<PRO%>%<POSS.3SP%>:біріне%-бірі # ;
біріне%-бір%<PRO%>%<POSS.3SP%>%<ACC%>:біріне%-бірін # ;
бірінен%-бір%<PRO%>%<POSS.3SP%>:бірінен%-бірі # ;
бір%<PRO%>%<POSS.3SP%>%<ABE%>:бірінсіз # ;
біріншіліг%<NN%>%<POSS.3SP%>:біріншілігі # ;
біріншіліг%<NN%>%<POSS.3SP%>%<LOC%>:біріншілігінде # ;
біріншіліг%<NN%>%<POSS.3SP%>%<DAT%>:біріншілігіне # ;
біріншіліг%<NN%>%<POSS.3SP%>%<ABL%>:біріншілігінен # ;
біріншіліг%<NN%>%<POSS.3SP%>%<GEN%>:біріншілігінің # ;
бірқатар%<ADJ%>:бірқатар # ;
бірқатар%<NN%>%<POSS.3SP%>:бірқатары # ;
бірқатар%<NN%>%<POSS.3SP%>%<DAT%>:бірқатарына # ;
біркелкіле%<VB%>%<GER%>:біркелкілеу # ;
бірлестіг%<NN%>%<POSS.3SP%>:бірлестігі # ;
бірлестіг%<NN%>%<POSS.3SP%>%<INSCOM%>:бірлестігімен # ;
бірлестіг%<NN%>%<POSS.1PL%>%<DAT%>:бірлестігімізге # ;
бірлестіг%<NN%>%<POSS.3SP%>%<ACC%>:бірлестігін # ;
бірлестіг%<NN%>%<POSS.3SP%>%<GEN%>:бірлестігінің # ;
бірле%<VB%>%<RECP%>%<GER%>:бірлесу # ;
бірлі%<ADJ%>:бірлі # ;
бірліг%<NN%>%<POSS.3SP%>:бірлігі # ;
бірліг%<NN%>%<POSS.3SP%>%<INSCOM%>:бірлігімен # ;
бірліг%<NN%>%<POSS.1PL%>:бірлігіміз # ;
бірліг%<NN%>%<POSS.1PL%>%<ACC%>:бірлігімізді # ;
бірліг%<NN%>%<POSS.1PL%>%<GEN%>:бірлігіміздің # ;
бірліг%<NN%>%<POSS.3SP%>%<ACC%>:бірлігін # ;
бірліг%<NN%>%<POSS.3SP%>%<LOC%>:бірлігінде # ;
бірліг%<NN%>%<POSS.3SP%>%<DAT%>:бірлігіне # ;
бірліг%<NN%>%<POSS.3SP%>%<ABL%>:бірлігінен # ;
бірліг%<NN%>%<POSS.3SP%>%<GEN%>:бірлігінің # ;
бірнәрсе%<PRO%>:бірнәрсе # ;
бірнеше%<ADJ%>:бірнеше # ;
бірнешеу%<PRO%>%<POSS.3SP%>:бірнешеуі # ;
бірнеше%<VB%>%<GER%>%<POSS.3SP%>%<ACC%>:бірнешеуін # ;
бірсыпыра%<ADJ%>:бірсыпыра # ;
бірсыпыра%<PRO%>%<POSS.3SP%>:бірсыпырасы # ;
біртабан%<ADV%>:біртабан # ;
бірталай%<PRO%>:бірталай # ;
бірталай%<PRO%>%<PL%>%<POSS.3SP%>:бірталайлары # ;
бірталай%<PRO%>%<POSS.3SP%>:бірталайы # ;
бірталай%<NN%>%<POSS.3SP%>:бірталайы # ;
бірте%<ADV%>:бірте # ;
біртектілік%<ADJ%>:біртектілік # ;
біртін%-біртін%<ADV%>:біртін%-біртін # ;
біртуған%<NN%>%<SML%>:біртуғандай # ;
біртұтастығ%<NN%>%<POSS.3SP%>:біртұтастығы # ;
біртұтастығ%<NN%>%<POSS.3SP%>%<DAT%>:біртұтастығына # ;
біртұтастығ%<NN%>%<POSS.3SP%>%<ACC%>:біртұтастығын # ;
біршама%<ADJ%>:біршама # ;
бірыңғайла%<VB%>%<REFL%>%<CAUS%>%<GER%>:бірыңғайландыру # ;
бісміллә%<INTJ%>:бісміллә # ;
бітер%-біт%<VB%>%<NEG%>%<PTCP%>%<ABL%>:бітер%-бітпестен # ;
бітеу%<ADJ%>:бітеу # ;
бітік%<ADV%>:бітік # ;
бітім%<ADJ%>:бітім # ;
бітімгерлік%<NN%>:бітімгерлік # ;
бітімгерлік%<NN%>%<GEN%>:бітімгерліктің # ;
бітір%<VB%>%<PTCP%>%<POSS.3SP%>%<INSCOM%>:бітірісімен # ;
бітіс%<NN%>%<POSS.3SP%>%<INSCOM%>:бітісімен # ;
бітіспес%<ADJ%>:бітіспес # ;
бішкенді%<NN%>:бішкенді # ;
БҚАТУ%<NNP%>%<GEN%>:БҚАТУ%-дың # ;
БҚАТУ%<NNP%>%<INSCOM%>:БҚАТУ%-мен # ;
БК(б)П%<NNP%>%<GEN%>:БК(б)П%-ның # ;
БҚМУ%<NNP%>%<GEN%>:БҚМУ%-дың # ;
БҚМУ%<NNP%>%<INSCOM%>:БҚМУ%-мен # ;
БҚО%<NNP%>%<DAT%>:БҚО%-ға # ;
БҚО%<NNP%>%<LOC%>:БҚО%-да # ;
БҚО%<NNP%>%<ABL%>:БҚО%-дан # ;
БҚО%<NNP%>%<GEN%>:БҚО%-ның # ;
бқоф%<NN%>:бқоф # ;
бланка%<NN%>:бланка # ;
бланкі%<NN%>%<PL%>:бланкілер # ;
бланкі%<NN%>%<PL%>%<ACC%>:бланкілерді # ;
бланкі%<NN%>%<PL%>%<POSS.3SP%>:бланкілері # ;
бланкі%<NN%>%<PL%>%<POSS.3SP%>%<ACC%>:бланкілерін # ;
бланкі%<NN%>%<POSS.3SP%>:бланкісі # ;
бланкі%<NN%>%<POSS.3SP%>%<ACC%>:бланкісін # ;
бланкі%<NN%>%<POSS.3SP%>%<LOC%>:бланкісінде # ;
бланк%<NN%>%<DAT%>:бланкқа # ;
блаттер%<NN%>:блаттер # ;
блогкемп%<NN%>%<LATT%>:блогкемптегі # ;
блогқұрылтай%<NN%>:блогқұрылтай # ;
блогқұрылтай%<NN%>%<GEN%>:блогқұрылтайдың # ;
блогкэмп%<NN%>%<DAT%>:блогкэмпке # ;
блогкэмп%<NN%>%<ACC%>:блогкэмпты # ;
блог%<NN%>%<LOC%>:блогта # ;
блог%<NN%>%<PL%>:блогтар # ;
блог%<NN%>%<PL%>%<DAT%>:блогтарға # ;
блог%<NN%>%<PL%>%<POSS.3SP%>%<LATT%>:блогтарындағы # ;
блогшы%<NN%>:блогшы # ;
блогшы%<NN%>%<DAT%>:блогшыға # ;
блогшы%<NN%>%<PL%>:блогшылар # ;
блогшы%<NN%>%<PL%>%<DAT%>:блогшыларға # ;
блогшы%<NN%>%<PL%>%<ACC%>:блогшыларды # ;
блогшы%<NN%>%<PL%>%<GEN%>:блогшылардың # ;
блогшы%<NN%>%<PL%>%<POSS.3SP%>:блогшылары # ;
блогшылық%<NN%>%<GEN%>:блогшылықтың # ;
блогшы%<NN%>%<GEN%>:блогшының # ;
блог%<NN%>%<POSS.3SP%>:блогы # ;
блог%<NN%>%<POSS.1SG%>%<DAT%>:блогыма # ;
блог%<NN%>%<POSS.3SP%>%<LOC%>:блогында # ;
блок%-секция%<NN%>%<POSS.3SP%>:блок%-секциясы # ;
блок%-схема%<NN%>:блок%-схема # ;
блок%<NN%>%<ABL%>:блоктан # ;
блок%<NN%>%<PL%>:блоктар # ;
блок%<NN%>%<PL%>%<POSS.3SP%>%<ACC%>:блоктарын # ;
бмв%<NN%>:бмв # ;
бмск%<NN%>:бмск # ;
бөбег%<NN%>%<POSS.1SG%>%<GEN%>:бөбегімнің # ;
бобохидзе%<NN%>:бобохидзе # ;
бобруйск%<NN%>:бобруйск # ;
бол%<VB%>%<PTCP%>%<POSS.3SP%>:боғандығы # ;
богату%<NN%>:богату # ;
боғауыз%<NN%>:боғауыз # ;
богда%<NN%>:богда # ;
боғда%<NN%>:боғда # ;
богданец%<NN%>:богданец # ;
богданец%<NN%>%<ACC%>:богданецті # ;
богданец%<NN%>%<GEN%>:богданецтің # ;
богдахан%<NN%>%<PL%>%<POSS.3SP%>:богдахандары # ;
богдахан%<NN%>%<POSS.3SP%>:богдаханы # ;
бөгде%<ADJ%>:бөгде # ;
бөгелек%<NN%>:бөгелек # ;
бөгелеңде%<VB%>%<CVB%>:бөгелеңдеп # ;
бөг%<VB%>%<CVB%>:бөгіп # ;
боғ%<NN%>%<POSS.3SP%>:боғы # ;
боғ%<NN%>%<POSS.3SP%>%<SML%>:боғындай # ;
бодандығ%<NN%>%<POSS.3SP%>%<ACC%>:бодандығын # ;
бодандық%<NN%>:бодандық # ;
бодандық%<NN%>%<ABE%>:бодандықсыз # ;
бодандық%<NN%>%<LOC%>:бодандықта # ;
бодибилдинг%<NN%>%<INSCOM%>:бодибилдингпен # ;
бодибилдинг%<NN%>%<ABL%>:бодибилдингтен # ;
божко%<NN%>:божко # ;
бозалаң%<NN%>:бозалаң # ;
бозаңды%<ADJ%>:бозаңды # ;
бозаң%<NN%>%<POSS.3SP%>:бозаңы # ;
бозар%<VB%>%<CAUS%>%<CVB%>:бозартып # ;
бозбие%<NN%>%<ACC%>:бозбиені # ;
бөз%<NN%>:бөз # ;
бозда%<VB%>%<PTCP%>:боздаған # ;
бозда%<VB%>%<PTCP%>%<POSS.3SP%>:боздағаны # ;
бозда%<VB%>%<PST%>:боздады # ;
бозда%<VB%>%<CVB%>:боздай # ;
боздақ%<NN%>:боздақ # ;
боздақ%<NN%>%<PL%>:боздақтар # ;
боздақ%<NN%>%<PL%>%<ACC%>:боздақтарды # ;
боздақ%<NN%>%<PL%>%<GEN%>:боздақтардың # ;
боздала%<VB%>%<CAUS%>%<CVB%>:боздалатып # ;
боз%<NN%>%<ABL%>:боздан # ;
бозда%<VB%>%<CVB%>:боздап # ;
бозда%<VB%>%<CAUS%>%<PST%>:боздатқан # ;
бозінген%<NN%>%<POSS.3SP%>:бозінгені # ;
бозон%<NN%>%<POSS.3SP%>:бозоны # ;
бозон%<NN%>%<POSS.3SP%>%<ACC%>:бозонын # ;
бозы%<ADJ%>:бозы # ;
бозында%<ADV%>:бозында # ;
бойдақ%<ADJ%>:бойдақ # ;
бойдак%<NN%>%<INSCOM%>:бойдакпен # ;
бойжеткен%<ADJ%>:бойжеткен # ;
бойла%<VB%>%<PTCP%>:бойлаған # ;
бойла%<VB%>%<CVB%>:бойлай # ;
бойла%<VB%>%<AOR%>%<AGR.3SP%>:бойлайды # ;
бойла%<VB%>%<NEG%>%<PTCP%>:бойламас # ;
бойла%<VB%>%<CVB%>:бойлап # ;
бойла%<VB%>%<COND%>%<AGR.1PL%>:бойласақ # ;
бойла%<VB%>%<CAUS%>%<CVB%>:бойлата # ;
бойлығ%<NN%>%<POSS.3SP%>%<GEN%>:бойлығының # ;
бой%-тұрпат%<NN%>%<POSS.3SP%>:бой%-тұрпаты # ;
бойы%<ADV%>:бойы # ;
бөкембай%<NN%>:бөкембай # ;
бөкең%<NN%>:бөкең # ;
бөксер%<VB%>%<CVB%>:бөксеріп # ;
бокс%<NN%>%<LOC%>:бокста # ;
бокс%<NN%>%<ABL%>:бокстан # ;
бокстес%<VB%>%<CVB%>:бокстесіп # ;
бокстес%<VB%>%<PTCP%>%<ABL%>:бокстескеннен # ;
бокс%<NN%>%<ACC%>:боксты # ;
бөк%<NN%>%<PL%>:бөктер # ;
бөктер%<ADJ%>:бөктер # ;
бөктер%<VB%>%<PTCP%>%<POSS.3SP%>%<DAT%>:бөктергеніне # ;
бөктер%<VB%>%<CVB%>:бөктеріп # ;
бөктерле%<VB%>%<CVB%>:бөктерлей # ;
бөктерле%<VB%>%<CVB%>:бөктерлеп # ;
боқты%<ADJ%>:боқты # ;
бол%<AUX%>%<AOR%>:бола # ;
бол%<VB%>%<AOR%>:бола # ;
болады%<NN%>%<POSS.3SP%>:боладысы # ;
бол%<VB%>%<AOR%>%<AGR.2SG%>:боламысың # ;
болар%<PUNCT%>:болар # ;
болар%-болмас%<ADV%>:болар%-болмас # ;
бол%<VB%>%<AOR%>%<AGR.3SP%>:болат # ;
болат%<ADJ%>:болат # ;
бол%<VB%>%<PST%>:болатұғын # ;
бол%<VB%>%<PTCP%>%<POSS.3SP%>:болатындығы # ;
бол%<VB%>%<PTCP%>%<POSS.1SG%>%<DAT%>:болатындығыма # ;
бол%<VB%>%<PTCP%>%<POSS.1SG%>%<ACC%>:болатындығымды # ;
бол%<VB%>%<PTCP%>%<POSS.3SP%>%<DAT%>:болатындығына # ;
бол%<VB%>%<PTCP%>%<POSS.3SP%>%<ACC%>:болатындығын # ;
бол%<VB%>%<PTCP%>%<ABL%>:болатындықтан # ;
болашағ%<NN%>%<POSS.3SP%>:болашағы # ;
болашағ%<NN%>%<POSS.1SG%>:болашағым # ;
болашағ%<NN%>%<POSS.1PL%>:болашағымыз # ;
болашағ%<NN%>%<POSS.1PL%>%<DAT%>:болашағымызға # ;
болашағ%<NN%>%<POSS.1PL%>%<GEN%>:болашағымыздың # ;
болашағ%<NN%>%<POSS.2SG%>%<DAT%>:болашағыңа # ;
болашағ%<NN%>%<POSS.3SP%>%<DAT%>:болашағына # ;
болашағ%<NN%>%<POSS.3SP%>%<ABL%>:болашағынан # ;
болашағ%<NN%>%<POSS.2SG%>:болашағың # ;
болашағ%<NN%>%<POSS.3SP%>%<ACC%>:болашағын # ;
болашағ%<NN%>%<POSS.3SP%>%<LATT%>:болашағындағы # ;
болашағ%<NN%>%<POSS.3SP%>%<SML%>:болашағындай # ;
болашағ%<NN%>%<POSS.2SG%>%<ACC%>:болашағыңды # ;
болашағ%<NN%>%<POSS.3SP%>%<GEN%>:болашағының # ;
болашақ%<ADJ%>:болашақ # ;
болашақтық%<NN%>%<PL%>%<GEN%>:болашақтықтардың # ;
бол%<VB%>:бол # ;
бол%<VB%>%<IMP%>:болғай # ;
бол%<VB%>%<PTCP%>%<POSS.3SP%>:болғандығы # ;
бол%<VB%>%<PTCP%>%<POSS.3SP%>%<INSCOM%>:болғандығымен # ;
бол%<VB%>%<PTCP%>%<POSS.1PL%>%<GEN%>:болғандығымыздың # ;
бол%<VB%>%<PTCP%>%<POSS.3SP%>%<DAT%>:болғандығына # ;
бол%<VB%>%<PTCP%>%<POSS.3SP%>%<ACC%>:болғандығын # ;
бол%<VB%>%<PTCP%>%<POSS.2SPF%>%<ACC%>:болғандығыңызды # ;
бол%<VB%>%<PTCP%>%<ABL%>:болғандықтан # ;
болғансы%<VB%>%<CVB%>:болғансып # ;
бол%<VB%>%<PTCP%>%<POSS.2SPF%>:болғаныңыз # ;
бол%<VB%>%<PTCP%>%<POSS.2SPF%>%<ACC%>:болғаныңызды # ;
болгар%<NN%>:болгар # ;
болғар%<NN%>:болғар # ;
болғасын%<ADV%>:болғасын # ;
бөлгендіг%<NN%>%<POSS.3SP%>%<DAT%>:бөлгендігіне # ;
бөл%<VB%>%<PTCP%>%<POSS.2SPF%>%<DAT%>:бөлгеніңізге # ;
бол%<VB%>%<IMP%>:болғыр # ;
болда%<VB%>%<PST%>:болдады # ;
бөле%<VB%>%<IMP%>:бөлегейсің # ;
бөле%-жар%<VB%>%<GER%>:бөле%-жару # ;
бөле%-жар%<VB%>%<CVB%>:бөле%-жарып # ;
бөлек%-бөлек%<ADV%>:бөлек%-бөлек # ;
бөлектіг%<NN%>%<POSS.3SP%>:бөлектігі # ;
бөлен%<VB%>%<CVB%>:бөленіп # ;
бөлен%<VB%>%<GER%>%<DAT%>:бөленуге # ;
болжа%<VB%>%<REFL%>%<AOR%>%<AGR.3SP%>:болжанады # ;
болжа%<VB%>%<REFL%>%<PST%>:болжанған # ;
болжа%<VB%>%<REFL%>%<GER%>%<LOC%>:болжануда # ;
болжа%<VB%>%<REFL%>%<CVB%>:болжанып # ;
болжаулы%<ADJ%>:болжаулы # ;
болжаушы%<ADJ%>:болжаушы # ;
болжаушы%<NN%>%<PL%>:болжаушылар # ;
болжаушы%<NN%>%<PL%>%<GEN%>:болжаушылардың # ;
бөліг%<NN%>%<POSS.3SP%>:бөлігі # ;
бөліг%<NN%>%<POSS.3SP%>%<INSCOM%>:бөлігімен # ;
бөліг%<NN%>%<POSS.3SP%>%<ACC%>:бөлігін # ;
бөліг%<NN%>%<POSS.3SP%>%<LOC%>:бөлігінде # ;
бөліг%<NN%>%<POSS.3SP%>%<LATT%>:бөлігіндегі # ;
бөліг%<NN%>%<POSS.3SP%>%<DAT%>:бөлігіне # ;
бөліг%<NN%>%<POSS.3SP%>%<ABL%>:бөлігінен # ;
бөліг%<NN%>%<POSS.3SP%>%<GEN%>:бөлігінің # ;
бөлімді%<ADJ%>:бөлімді # ;
бөл%<VB%>%<REFL%>:бөлін # ;
бөлінгендіг%<NN%>%<POSS.3SP%>%<ACC%>:бөлінгендігін # ;
бөлініп%-бөл%<VB%>%<REFL%>%<CVB%>:бөлініп%-бөлініп # ;
бөліп%-бөл%<VB%>%<CVB%>:бөліп%-бөліп # ;
бөл%<VB%>%<RECP%>%<CVB%>:бөлісе # ;
бөл%<VB%>%<RECP%>%<AOR%>%<AGR.3SP%>:бөліседі # ;
бөл%<VB%>%<RECP%>%<AOR%>%<AGR.1PL%>:бөлісеміз # ;
бөл%<VB%>%<RECP%>%<PTCP%>:бөлісер # ;
бөл%<VB%>%<RECP%>%<PTCP%>%<POSS.3SP%>:бөлісері # ;
бөл%<VB%>%<RECP%>%<PTCP%>:бөлісетін # ;
бөл%<VB%>%<RECP%>%<CVB%>:бөлісіп # ;
бөл%<VB%>%<RECP%>%<PTCP%>:бөліскен # ;
бөл%<VB%>%<RECP%>%<PST%>:бөліскен # ;
бөл%<VB%>%<RECP%>%<DES%>%<AGR.1SG%>:бөліскім # ;
бөл%<VB%>%<RECP%>%<NEG%>%<CVB%>:бөліспей # ;
бөл%<VB%>%<RECP%>%<PTCP%>:бөліспек # ;
бөл%<VB%>%<RECP%>%<PST%>:бөлісті # ;
бөл%<VB%>%<RECP%>%<PST%>%<AGR.1SG%>:бөлістім # ;
бөл%<VB%>%<RECP%>%<CAUS%>%<GER%>:бөлістіру # ;
бөл%<VB%>%<RECP%>%<GER%>%<DAT%>:бөлісуге # ;
бөл%<VB%>%<RECP%>%<GER%>%<LOC%>:бөлісуде # ;
бөл%<VB%>%<RECP%>%<GER%>%<ACC%>:бөлісуді # ;
бөл%<VB%>%<RECP%>%<GER%>%<POSS.3SP%>%<LOC%>:бөлісуінде # ;
бөлке%<ADJ%>:бөлке # ;
боллон%<NN%>:боллон # ;
бол%<VB%>%<NEG%>:болма # ;
бол%<VB%>%<NEG%>%<PTCP%>%<POSS.3SP%>:болмағандығы # ;
бол%<VB%>%<NEG%>%<PTCP%>%<ABL%>:болмағандықтан # ;
болмағасын%<ADV%>:болмағасын # ;
бол%<VB%>%<PTCP%>%<POSS.3SP%>:болмағы # ;
бол%<VB%>%<PTCP%>%<POSS.3SP%>%<ACC%>:болмағын # ;
бол%<VB%>%<NEG%>%<AOR%>:болмай # ;
бол%<VB%>%<NEG%>%<AOR%>%<AGR.3SP%>:болмайт # ;
бол%<VB%>%<NEG%>%<PTCP%>%<POSS.3SP%>:болмайтындығы # ;
бол%<VB%>%<NEG%>%<PTCP%>%<POSS.3SP%>%<ACC%>:болмайтындығын # ;
бол%<VB%>%<NEG%>%<IMP%>:болмаңдар # ;
бол%<VB%>%<NEG%>%<IMP%>:болмаңыз # ;
болмашы%<ADV%>:болмашы # ;
бөл%<VB%>%<NEG%>:бөлме # ;
бөл%<VB%>%<NEG%>%<IMP%>:бөлмейінші # ;
бөлме%<NN%>%<POSS.2SPF%>%<DAT%>:бөлмеңізге # ;
болмыс%-бітім%<NN%>%<POSS.3SP%>%<INSCOM%>:болмыс%-бітімімен # ;
болонья%<NN%>:болонья # ;
бол%<VB%>%<IMP%>:болсашы # ;
болсын%-бол%<VB%>%<NEG%>%<IMP%>:болсын%-болмасын # ;
бол%<VB%>%<IMP%>:болсыншы # ;
бөлтіріг%<NN%>%<POSS.3SP%>:бөлтірігі # ;
бөлтіріг%<NN%>%<POSS.3SP%>%<ACC%>:бөлтірігін # ;
бөлтіріг%<NN%>%<POSS.3SP%>%<SML%>:бөлтірігіндей # ;
бөлтіріг%<NN%>%<POSS.3SP%>%<GEN%>:бөлтірігінің # ;
болу%<NN%>:болу # ;
бол%<VB%>%<GER%>%<PST%>:болуды # ;
бол%<VB%>%<GER%>%<PL%>%<POSS.2SPF%>:болуларыңыз # ;
бол%<VB%>%<GER%>%<POSS.2SPF%>:болуыңыз # ;
бөлшег%<NN%>%<POSS.3SP%>:бөлшегі # ;
бөлшег%<NN%>%<POSS.1PL%>:бөлшегіміз # ;
бөлшег%<NN%>%<POSS.3SP%>%<DAT%>:бөлшегіне # ;
бөлшек%<ADJ%>:бөлшек # ;
бөлшекте%<VB%>%<REFL%>%<PTCP%>:бөлшектенген # ;
бөлшектеу%<NN%>%<GEN%>:бөлшектеудің # ;
бол%<NN%>%<POSS.3SP%>%<ACC%>:болын # ;
бол%<VB%>%<IMP%>:болыңдар # ;
бол%<VB%>%<IMP%>:болыңыз # ;
бол%<VB%>%<IMP%>:болыңыздар # ;
болыстық%<NN%>%<DAT%>:болыстыққа # ;
бол%<VB%>%<PTCP%>%<POSS.3SP%>%<INSCOM%>:болысымен # ;
бол%<AUX%>%<PTCP%>%<POSS.3SP%>%<INSCOM%>:болысымен # ;
большевик%<NN%>%<PL%>:большевиктер # ;
бол%<VB%>%<NEG%>%<CVB%>:бомай # ;
бол%<VB%>%<NEG%>%<IMP%>:бомасын # ;
бомбалаушы%<ADJ%>:бомбалаушы # ;
бонитировка%<NN%>:бонитировка # ;
бопай%<NN%>:бопай # ;
бора%<VB%>%<CVB%>:борай # ;
бора%<VB%>%<AOR%>%<AGR.3SP%>:борайды # ;
боралдай%<NN%>:боралдай # ;
боран%-%086%<NN%>:боран%-%086 # ;
боранбай%<NN%>:боранбай # ;
боран%<ADJ%>:боран # ;
бора%<VB%>%<CVB%>:борап # ;
бора%<VB%>%<CAUS%>%<AOR%>%<AGR.3SP%>:боратады # ;
бора%<VB%>%<CAUS%>%<PTCP%>:боратқан # ;
бора%<VB%>%<CAUS%>%<PST%>:боратты # ;
бора%<VB%>%<CAUS%>%<GER%>%<LOC%>:боратуда # ;
бора%<VB%>%<CAUS%>%<CVB%>:боратып # ;
борбайла%<VB%>%<CVB%>:борбайлап # ;
борбай%<NN%>%<POSS.3SP%>%<ABL%>:борбайынан # ;
бордақы%<VB%>%<PASS%>%<GER%>%<INSCOM%>:бордақылумен # ;
борисполь%<NN%>:борисполь # ;
бөрібай%<NN%>:бөрібай # ;
бөрікті%<ADJ%>:бөрікті # ;
бөрілі%<NN%>:бөрілі # ;
бөріліг%<NN%>%<POSS.3SP%>%<ACC%>:бөрілігін # ;
бөрк%<NN%>%<POSS.3SP%>%<ACC%>:бөркін # ;
бөрк%<NN%>%<POSS.3SP%>%<SML%>:бөркіндей # ;
бормашина%<NN%>:бормашина # ;
бородулиха%<NN%>:бородулиха # ;
борсық%<ADJ%>:борсық # ;
борт%-борт%<IDEO%>:борт%-борт # ;
бөрте%<NN%>:бөрте # ;
бөрте%<NN%>%<ABL%>:бөртеден # ;
бөрт%<VB%>%<CVB%>:бөртіп # ;
боршалан%<VB%>%<CVB%>:боршаланып # ;
боршала%<VB%>%<CVB%>:боршалап # ;
борщ%<NN%>%<ACC%>:борщты # ;
борышкер%<NN%>:борышкер # ;
борышкер%<NN%>%<DAT%>:борышкерге # ;
борышкер%<NN%>%<GEN%>:борышкердің # ;
борышкер%<NN%>%<PL%>:борышкерлер # ;
борышкер%<NN%>%<PL%>%<DAT%>:борышкерлерге # ;
борышты%<ADJ%>:борышты # ;
бол%<VB%>%<COND%>:боса # ;
боса%<VB%>%<REFL%>%<CVB%>:босана # ;
боса%<VB%>%<REFL%>%<AOR%>%<AGR.3SP%>:босанады # ;
боса%<VB%>%<REFL%>%<IMP%>:босанайын # ;
боса%<VB%>%<REFL%>%<PTCP%>:босанған # ;
боса%<VB%>%<REFL%>%<PTCP%>%<ABL%>:босанғаннан # ;
боса%<VB%>%<REFL%>%<PTCP%>%<POSS.3SP%>%<ACC%>:босанғанын # ;
боса%<VB%>%<REFL%>%<DES%>%<AGR.3SP%>:босанғысы # ;
боса%<VB%>%<REFL%>%<CAUS%>%<PTCP%>:босандыратын # ;
боса%<VB%>%<REFL%>%<CAUS%>%<NEG%>%<CVB%>:босандырмай # ;
боса%<VB%>%<REFL%>%<CAUS%>%<CVB%>:босандырып # ;
босаңсы%<VB%>%<PTCP%>:босаңсыған # ;
босаңсы%<VB%>%<CAUS%>%<CVB%>:босаңсытып # ;
боса%<VB%>%<REFL%>%<GER%>:босану # ;
боса%<VB%>%<REFL%>%<GER%>%<POSS.1SG%>:босануым # ;
боса%<VB%>%<REFL%>%<GER%>%<POSS.3SP%>%<DAT%>:босануына # ;
боса%<VB%>%<REFL%>%<CVB%>:босанып # ;
боса%<VB%>%<CAUS%>:босат # ;
боса%<VB%>%<CAUS%>%<IMP%>:босатшы # ;
боса%<VB%>%<CAUS%>%<PASS%>%<AOR%>%<AGR.3SP%>:босатылады # ;
боса%<VB%>%<CAUS%>%<PASS%>%<AOR%>%<AGR.3SP%>:босатылады # ;
боса%<VB%>%<CAUS%>%<PASS%>%<PTCP%>:босатылатын # ;
боса%<VB%>%<CAUS%>%<PASS%>%<PTCP%>:босатылған # ;
боса%<VB%>%<CAUS%>%<PASS%>%<PTCP%>%<LOC%>:босатылғанда # ;
боса%<VB%>%<CAUS%>%<PASS%>%<PTCP%>%<PL%>%<ACC%>:босатылғандарды # ;
боса%<VB%>%<CAUS%>%<PASS%>%<PTCP%>%<ABL%>:босатылғаннан # ;
боса%<VB%>%<CAUS%>%<PASS%>%<PTCP%>%<POSS.3SP%>%<ACC%>:босатылғанын # ;
боса%<VB%>%<CAUS%>%<PASS%>%<PST%>:босатылды # ;
боса%<VB%>%<CAUS%>%<PASS%>%<GER%>%<POSS.3SP%>%<DAT%>:босатылуына # ;
боса%<VB%>%<CAUS%>%<PASS%>%<GER%>%<POSS.3SP%>%<ACC%>:босатылуын # ;
боса%<VB%>%<CAUS%>%<PASS%>%<CVB%>:босатылып # ;
боса%<VB%>%<CAUS%>%<IMP%>:босатыңыз # ;
боса%<VB%>%<CAUS%>%<RECP%>%<PST%>:босатысты # ;
босняк%<NN%>%<PL%>:босняктар # ;
бостан%-бос%<ADV%>:бостан%-бос # ;
бостандығ%<NN%>%<POSS.3SP%>:бостандығы # ;
бостандығ%<NN%>%<POSS.3SP%>%<DAT%>:бостандығына # ;
бостандығ%<NN%>%<POSS.3SP%>%<ABL%>:бостандығынан # ;
бостандығ%<NN%>%<POSS.3SP%>%<ACC%>:бостандығын # ;
бостандығ%<NN%>%<POSS.3SP%>%<GEN%>:бостандығының # ;
бостандық%<ADJ%>:бостандық # ;
бөстекте%<VB%>%<CVB%>:бөстектей # ;
бол%<VB%>%<IMP%>:босыншы # ;
босы%<VB%>%<CVB%>:босып # ;
бота%<ADJ%>:бота # ;
ботақан%<NN%>%<POSS.1SG%>:ботақаным # ;
ботала%<VB%>%<CVB%>:боталап # ;
ботала%-топан%<NN%>:ботала%-топан # ;
боташ%<NN%>%<POSS.1SG%>:боташым # ;
ботбай%<NN%>:ботбай # ;
бөтен%<ADV%>:бөтен # ;
ботиржон%<NN%>:ботиржон # ;
бот%<NN%>%<PL%>%<LOC%>:боттарда # ;
бөшек%<NN%>:бөшек # ;
бошман%<NN%>:бошман # ;
бошман%<NN%>%<DAT%>:бошманға # ;
бошман%<NN%>%<ACC%>:бошманды # ;
бошман%<NN%>%<GEN%>:бошманның # ;
боя%<VB%>%<REFL%>%<AOR%>%<AGR.3SP%>:боянады # ;
боя%<VB%>%<REFL%>%<NEG%>%<AOR%>%<AGR.1SG%>:боянбаймын # ;
боя%<VB%>%<REFL%>%<GER%>%<ACC%>:боянуды # ;
боя%<VB%>%<REFL%>%<CVB%>:боянып # ;
бояулы%<ADJ%>:бояулы # ;
брайан%<NN%>:брайан # ;
брайтман%<NN%>:брайтман # ;
брайченко%<NN%>:брайченко # ;
браконьер%<NN%>%<PL%>%<ABL%>:браконьерлерден # ;
браконьерлік%<NN%>%<INSCOM%>:браконьерлікпен # ;
братислава%<NN%>%<DAT%>:братиславаға # ;
брахитерапия%<NN%>%<POSS.3SP%>:брахитерапиясы # ;
брегг%<NN%>:брегг # ;
брендинг%<NN%>:брендинг # ;
брендинг%<NN%>%<GEN%>:брендингтің # ;
бренд%-капитал%<NN%>:бренд%-капитал # ;
брендт%<NN%>%<PL%>%<ACC%>:брендттерді # ;
брест%<NN%>:брест # ;
бригадир%<NN%>%<ABL%>:бригадирден # ;
бригадир%<NN%>%<POSS.3SP%>:бригадирі # ;
бригадир%<NN%>%<POSS.3SP%>%<AGR.1SG%>:бригадирімін # ;
бригадир%<NN%>%<PL%>%<ACC%>:бригадирлерді # ;
бригадир%<NN%>%<PL%>%<GEN%>:бригадирлердің # ;
бригат%<NN%>:бригат # ;
брик%<NN%>:брик # ;
брикетте%<VB%>%<PASS%>%<PTCP%>:брикеттелген # ;
брикетте%<VB%>%<GER%>:брикеттеу # ;
британ%<NN%>:британ # ;
британдық%<NN%>%<PL%>:британдықтар # ;
британия%<NN%>:британия # ;
британиялық%<NN%>%<PL%>:британиялықтар # ;
бритни%<NN%>:бритни # ;
брифингі%<NN%>%<LOC%>:брифингіде # ;
брокар%<NN%>:брокар # ;
бронетранспортер%<NN%>%<PL%>:бронетранспортерлер # ;
бронь%<NN%>:бронь # ;
бруцеллез%<NN%>:бруцеллез # ;
брэнд%<NN%>:брэнд # ;
брюс%<NN%>:брюс # ;
брюссель%<NN%>%<LOC%>:брюссельде # ;
бсн%<NN%>:бсн # ;
бт%<NN%>:бт # ;
буа%<VB%>%<PST%>:буады # ;
буаз%<NN%>%<POSS.3SP%>%<DAT%>:буазына # ;
бұғ%<VB%>%<CVB%>:бұға # ;
бұғатта%<VB%>%<GER%>:бұғаттау # ;
бұғатта%<VB%>%<GER%>%<DAT%>:бұғаттауға # ;
бұғатта%<VB%>%<GER%>%<ACC%>:бұғаттауды # ;
бұғаула%<VB%>%<GER%>:бұғаулау # ;
бүге%-шіге%<NN%>%<POSS.3SP%>%<DAT%>:бүге%-шігесіне # ;
бүг%<VB%>%<PASS%>%<PTCP%>:бүгілген # ;
бүг%<VB%>%<PASS%>%<PST%>:бүгілді # ;
бүг%<VB%>%<PASS%>%<CVB%>:бүгіле # ;
бүг%<VB%>%<PASS%>%<AOR%>%<AGR.3SP%>:бүгіледі # ;
бүг%<VB%>%<PASS%>%<CVB%>:бүгіліп # ;
бүг%<VB%>%<PASS%>%<GER%>:бүгілу # ;
бүгін%<ADV%>%<DAT%>:бүгінге # ;
бүгінгіге%<ADV%>:бүгінгіге # ;
бүгінгі%<NN%>%<SML%>:бүгінгідей # ;
бүгінгі%<NN%>%<ABL%>:бүгінгіден # ;
бүгінгі%<NN%>%<ACC%>:бүгінгіні # ;
бүгінгі%<NN%>%<GEN%>:бүгінгінің # ;
бүгінгі%<NN%>%<POSS.3SP%>%<ACC%>:бүгінгісін # ;
бүгіндері%<ADV%>:бүгіндері # ;
бүгін%-ертең%<ADV%>:бүгін%-ертең # ;
бүгін%<ADV%>%<POSS.3SP%>:бүгіні # ;
бүгінігі%<ADV%>:бүгінігі # ;
бүгін%<ADV%>%<POSS.2SG%>:бүгінің # ;
бүгін%<ADV%>%<INSCOM%>:бүгінмен # ;
бүгіннен%<ADV%>:бүгіннен # ;
бүгін%<ADV%>%<GEN%>:бүгіннің # ;
бүг%<VB%>%<CVB%>:бүгіп # ;
Бұғыбаев%<NNP%>%<ABL%>:Бұғыбаевтан # ;
бұғ%<VB%>%<CVB%>:бұғып # ;
будақта%<VB%>%<PTCP%>:будақтаған # ;
будақта%<VB%>%<CVB%>:будақтай # ;
будақта%<VB%>%<PASS%>%<PTCP%>:будақталған # ;
будақта%<VB%>%<CVB%>:будақтап # ;
будақта%<VB%>%<CAUS%>%<PTCP%>:будақтатқан # ;
будақта%<VB%>%<CAUS%>%<CVB%>:будақтатып # ;
будандас%<VB%>%<CAUS%>%<CVB%>:будандастырып # ;
буддис%<NN%>%<PL%>:буддистер # ;
буддис%<NN%>%<PL%>%<POSS.3SP%>:буддистері # ;
будыра%<VB%>%<PTCP%>:будыраған # ;
бұж%-бұж%<IDEO%>:бұж%-бұж # ;
бұзақы%<ADJ%>:бұзақы # ;
бұзақылығ%<NN%>%<POSS.3SP%>%<INSCOM%>:бұзақылығымен # ;
бұзақылық%<ADJ%>:бұзақылық # ;
бұз%<VB%>%<PTCP%>%<ABL%>:бұзатындықтан # ;
бұзбағандығ%<NN%>%<POSS.3SP%>%<ACC%>:бұзбағандығын # ;
бұз%<VB%>:бұз # ;
бұз%<VB%>%<PTCP%>%<POSS.3SP%>:бұзғандығы # ;
бұз%<VB%>%<PTCP%>%<POSS.3SP%>%<DAT%>:бұзғандығына # ;
бұз%<VB%>%<PTCP%>:бұзғандық # ;
бұзушылық%<ADJ%>:бұзушылық # ;
бұзықтығ%<NN%>%<POSS.3SP%>:бұзықтығы # ;
бұзылғандығ%<NN%>%<POSS.3SP%>%<ACC%>:бұзылғандығын # ;
бұзыңқыра%<VB%>%<CVB%>:бұзыңқырап # ;
бүй%<NN%>:бүй # ;
бұйда%<NN%>:бұйда # ;
бұйда%<NN%>%<POSS.3SP%>%<ACC%>:бұйдасын # ;
бүйен%<NN%>%<SML%>:бүйендей # ;
бүйі%<NN%>%<SML%>:бүйідей # ;
бұйратау%<NN%>:бұйратау # ;
бүйрег%<NN%>%<POSS.3SP%>:бүйрегі # ;
бүйрег%<NN%>%<POSS.1SG%>%<GEN%>:бүйрегімнің # ;
бүйрек%-бауыр%<NN%>%<PL%>%<POSS.3SP%>%<DAT%>:бүйрек%-бауырларына # ;
бұйрығ%<NN%>%<POSS.3SP%>:бұйрығы # ;
бұйрығ%<NN%>%<POSS.1SG%>:бұйрығым # ;
бұйрығ%<NN%>%<POSS.3SP%>%<INSCOM%>:бұйрығымен # ;
бұйрығ%<NN%>%<POSS.3SP%>%<DAT%>:бұйрығына # ;
бұйрығ%<NN%>%<POSS.3SP%>%<ABL%>:бұйрығынан # ;
бұйрығ%<NN%>%<POSS.2SG%>:бұйрығың # ;
бұйрығ%<NN%>%<POSS.3SP%>%<ACC%>:бұйрығын # ;
бұйрығ%<NN%>%<POSS.3SP%>%<ABE%>:бұйрығынсыз # ;
бұйрығ%<NN%>%<POSS.2SPF%>:бұйрығыңыз # ;
бұйрық%-нұсқау%<NN%>%<DAT%>:бұйрық%-нұсқауға # ;
бұйығ%<NN%>%<POSS.3SP%>:бұйығы # ;
бұйығ%<VB%>%<CVB%>:бұйығып # ;
бұйыр%<VB%>%<CAUS%>%<NEG%>%<PST%>:бұйыртпады # ;
бұйыр%<VB%>%<CAUS%>%<COND%>:бұйыртса # ;
Бұқара%-9%0%<NNP%>:Бұқара%-9%0 # ;
бұқаша%<NN%>%<PL%>:бұқашалар # ;
бүк%<ADV%>:бүк # ;
бүк%<NN%>:бүк # ;
бүкеңде%<VB%>%<CVB%>:бүкеңдей # ;
бүкеңде%<VB%>%<CVB%>:бүкеңдеп # ;
бұққышта%<VB%>%<CVB%>:бұққыштап # ;
бұқтарма%<NN%>:бұқтарма # ;
бүктеліс%<NN%>%<ABL%>:бүктелістен # ;
бүкте%<VB%>%<CAUS%>%<PASS%>%<CVB%>:бүктетіліп # ;
бүктір%<VB%>%<PST%>:бүктірді # ;
бүкши%<VB%>%<CVB%>:бүкшиіп # ;
бұлағ%<NN%>%<POSS.3SP%>%<ABL%>:бұлағынан # ;
бұлай%<ADJ%>:бұлай # ;
бұлақты%<ADJ%>:бұлақты # ;
бұлан%-талаң%<ADV%>:бұлан%-талаң # ;
бұла%<VB%>%<CVB%>:бұлап # ;
бұл%<PRO%>%<PL%>%<POSS.2SG%>:бұларың # ;
Бұлашев%<NNP%>%<ACC%>:Бұлашевты # ;
бұлбұл%<ADJ%>:бұлбұл # ;
бұлғақта%<VB%>%<CAUS%>%<CVB%>:бұлғақтатып # ;
бұлғаңда%<VB%>%<CAUS%>%<CVB%>:бұлғаңдата # ;
бұлғаңда%<VB%>%<CAUS%>%<CVB%>:бұлғаңдатып # ;
бұлғап%-бұлға%<VB%>%<CVB%>:бұлғап%-бұлғап # ;
бұлда%<VB%>%<PTCP%>%<POSS.1SG%>:бұлдағаным # ;
бұлдан%<VB%>%<CVB%>:бұлданып # ;
бүлде%<NN%>%<DAT%>:бүлдеге # ;
бүл%<VB%>%<CAUS%>%<FUT%>:бүлдірер # ;
бүл%<VB%>%<CAUS%>%<PTCP%>:бүлдіретін # ;
бүл%<VB%>%<CAUS%>%<CVB%>:бүлдіріп # ;
бүлдіршін%<ADJ%>:бүлдіршін # ;
бұлдыра%<VB%>%<CVB%>:бұлдырап # ;
бұлжыт%<VB%>%<NEG%>%<CVB%>:бұлжытпай # ;
бүліг%<NN%>%<POSS.3SP%>:бүлігі # ;
бүлік%<ADJ%>%<AGR.2SG%>:бүліксің # ;
бүл%<VB%>%<REFL%>%<PTCP%>:бүлінген # ;
бүл%<VB%>%<REFL%>%<PTCP%>:бүлінер # ;
бүліншілік%<NN%>:бүліншілік # ;
бүліншілік%<NN%>%<GEN%>:бүліншіліктің # ;
бүліс%<NN%>:бүліс # ;
бұлқан%-талқан%<ADV%>:бұлқан%-талқан # ;
бүлк%<IDEO%>:бүлк # ;
бүлкек%<ADJ%>:бүлкек # ;
бүлкекте%<VB%>%<PST%>:бүлкектеді # ;
бүлкекте%<VB%>%<CVB%>:бүлкектей # ;
бүлкекте%<VB%>%<CVB%>:бүлкектеп # ;
бүлкілде%<VB%>%<AOR%>%<AGR.3SP%>:бүлкілдейді # ;
бүлкілде%<VB%>%<CVB%>:бүлкілдеп # ;
бүлкіл%<NN%>%<ACC%>:бүлкілді # ;
бүлкіл%<NN%>%<POSS.3SP%>%<ABL%>:бүлкілінен # ;
бұлқын%<VB%>%<CVB%>:бұлқына # ;
бұлқын%<VB%>%<PTCP%>:бұлқынған # ;
бұлқын%<VB%>%<CVB%>:бұлқынып # ;
бұлқыныс%<NN%>%<POSS.3SP%>:бұлқынысы # ;
буллит%<NN%>%<DAT%>:буллитке # ;
буллиттер%<NN%>%<LOC%>:буллиттерде # ;
бұлтарт%<VB%>%<NEG%>%<GER%>:бұлтартпау # ;
бұлт%<IDEO%>:бұлт # ;
бұлти%<VB%>%<PTCP%>:бұлтиған # ;
бұлтылда%<VB%>%<CVB%>:бұлтылдап # ;
бұлшық%<ADJ%>:бұлшық # ;
булығ%<VB%>%<CVB%>:булыға # ;
булығ%<VB%>%<CVB%>:булығып # ;
бұлың%-бұлың%<IDEO%>:бұлың%-бұлың # ;
бума%<ADJ%>:бума # ;
буна%<VB%>%<CVB%>:бунап # ;
бұнда%<ADV%>:бұнда # ;
бұндағы%<ADJ%>:бұндағы # ;
бұндай%<ADJ%>:бұндай # ;
бұндай%<PRO%>%<DAT%>:бұндайға # ;
бұндай%<PRO%>%<LOC%>:бұндайда # ;
бұндай%<PRO%>%<PL%>%<GEN%>:бұндайлардың # ;
бундеслига%<NN%>%<POSS.3SP%>%<LOC%>:бундеслигасында # ;
бұл%<PRO%>%<ABE%>:бұнсыз # ;
бұл%<PRO%>%<POSS%>%<DAT%>:бұныкіне # ;
бұл%<PRO%>%<POSS.1SG%>:бұным # ;
бұл%<PRO%>%<INSCOM%>:бұнымен # ;
бұны%<PRO%>%<INSCOM%>:бұнымен # ;
бұл%<PRO%>%<POSS.2SPF%>:бұныңыз # ;
бұл%<PRO%>%<POSS.3SP%>:бұнысы # ;
бұраң%<IDEO%>:бұраң # ;
бұраңда%<VB%>%<CVB%>:бұраңдап # ;
бұра%<VB%>%<CAUS%>%<PASS%>%<CVB%>:бұратыла # ;
бұра%<VB%>%<CAUS%>%<PASS%>%<CVB%>:бұратылып # ;
бұр%<VB%>:бұр # ;
бүр%<NN%>:бүр # ;
бүреке%<NN%>:бүреке # ;
бурже%<NN%>:бурже # ;
бүр%<NN%>%<POSS.3SP%>:бүрі # ;
бұрқасында%<VB%>%<CAUS%>%<AOR%>%<AGR.3SP%>:бұрқасындатады # ;
бұрқасынды%<ADJ%>:бұрқасынды # ;
бұрқ%<IDEO%>:бұрқ # ;
бұрқ%-бұрқ%<IDEO%>:бұрқ%-бұрқ # ;
бүркеле%<VB%>%<NEG%>%<CVB%>:бүркелемей # ;
бүркі%<VB%>%<CVB%>:бүркіп # ;
бұрқ%-сарқ%<IDEO%>:бұрқ%-сарқ # ;
бұрқылдат%<VB%>%<CVB%>:бұрқылдатып # ;
бүрлен%<VB%>%<CVB%>:бүрленіп # ;
бұр%<VB%>%<NEG%>%<IMP%>:бұрмады # ;
бүрсекте%<VB%>%<CVB%>:бүрсектеп # ;
бүрсең%<IDEO%>:бүрсең # ;
бұрти%<VB%>%<CVB%>:бұртия # ;
бұр%<VB%>%<GER%>%<POSS.2SPF%>:бұруыңыз # ;
бұршағ%<NN%>%<POSS.3SP%>:бұршағы # ;
бұршағ%<NN%>%<POSS.3SP%>%<ACC%>:бұршағын # ;
бұршақ%-нөсер%<NN%>%<ABL%>:бұршақ%-нөсерден # ;
бурыл%<NN%>:бурыл # ;
бұр%<VB%>%<PASS%>%<NEG%>%<IMP%>:бұрылмады # ;
бұрылшақ%<NN%>%<SML%>:бұрылшақтай # ;
бұрымды%<ADJ%>:бұрымды # ;
бұрыңғы%<ADJ%>:бұрыңғы # ;
бұрынғы%<NN%>%<DAT%>:бұрынғыға # ;
бұрынғы%<NN%>%<SML%>:бұрынғыдай # ;
бұрынғы%<NN%>%<PL%>:бұрынғылар # ;
бұрынғы%<NN%>%<INSCOM%>:бұрынғымен # ;
бұрынғы%<NN%>%<GEN%>:бұрынғының # ;
бұрынғы%<NN%>%<POSS.3SP%>%<EQU%>:бұрынғысынша # ;
бұрынғы%<NN%>%<EQU%>:бұрынғыша # ;
бұрын%<NN%>%<PL%>%<POSS.3SP%>:бұрындары # ;
бұрындары%<ADV%>:бұрындары # ;
бұрынды%-соңды%<ADV%>:бұрынды%-соңды # ;
бұрын%-соңды%<INTJ%>:бұрын%-соңды # ;
бұрын%<ADV%>%<CMP%>:бұрынырақ # ;
бұрын%<ADV%>%<CMP%>%<LOC%>:бұрынырақта # ;
бұрыс%<ADJ%>:бұрыс # ;
бұрыс%<ADV%>:бұрыс # ;
бұрыс%<ADJ%>%<DAT%>:бұрысқа # ;
бұрыс%<ADJ%>%<POSS.3SP%>:бұрысы # ;
бұрыс%<ADJ%>%<POSS.3SP%>%<ACC%>:бұрысын # ;
бұрышты%<ADJ%>:бұрышты # ;
буса%<VB%>%<REFL%>%<PTCP%>:бусанған # ;
бусан%<VB%>%<CVB%>:бусанып # ;
бүс%<NN%>:бүс # ;
бұтағ%<NN%>%<POSS.3SP%>:бұтағы # ;
бұтағ%<NN%>%<POSS.3SP%>%<ACC%>:бұтағын # ;
бұтағ%<NN%>%<POSS.3SP%>%<LOC%>:бұтағында # ;
бұтақбас%<NN%>%<PL%>%<GEN%>:бұтақбастардың # ;
бүтін%<NN%>%<DAT%>:бүтінге # ;
бүтін%<NN%>%<SML%>:бүтіндей # ;
бүтін%<NN%>%<ACC%>:бүтінді # ;
бүтіндіг%<NN%>%<POSS.3SP%>:бүтіндігі # ;
бутрос%<NN%>:бутрос # ;
бутя%-капитал%<NN%>:бутя%-капитал # ;
БҰҰ%<NNP%>%<POSS.3SP%>%<ACC%>:БҰҰ%-ын # ;
бухари%<NN%>:бухари # ;
бушер%<NN%>:бушер # ;
буын%-буын%<NN%>%<GEN%>:буын%-буынның # ;
буын%-буын%<NN%>%<POSS.3SP%>:буын%-буыны # ;
буын%-буын%<NN%>%<POSS.1SG%>:буын%-буыным # ;
буын%-буын%<NN%>%<POSS.1SG%>%<ABL%>:буын%-буынымнан # ;
буын%-буын%<NN%>%<POSS.3SP%>%<ACC%>:буын%-буынын # ;
буын%-буын%<NN%>%<POSS.3SP%>%<GEN%>:буын%-буынының # ;
бу%<VB%>%<REFL%>%<PTCP%>:буынған # ;
буын%<NN%>%<PL%>%<POSS.2SPF%>%<DAT%>:буындарыңызға # ;
бу%<VB%>%<REFL%>%<CAUS%>%<CVB%>:буындыра # ;
буын%<VB%>%<CAUS%>%<CVB%>:буындыра # ;
бу%<VB%>%<REFL%>%<CAUS%>%<CVB%>:буындырып # ;
бу%<VB%>%<REFL%>%<CVB%>:буынып # ;
быжғылда%<VB%>%<CVB%>:быжғылдап # ;
быж%-тыж%<IDEO%>%<POSS.3SP%>%<ACC%>:быж%-тыжын # ;
быжыл%<ADJ%>:быжыл # ;
быжына%<VB%>%<PTCP%>:быжынаған # ;
бықай%<NN%>:бықай # ;
бықпырт%<IDEO%>:бықпырт # ;
бықы%<VB%>%<PTCP%>:бықыған # ;
бықы%<VB%>%<CVB%>:бықып # ;
былай%<INTJ%>:былай # ;
былай%<PRO%>:былай # ;
былай%<ADV%>:былай # ;
былайша%<ADV%>:былайша # ;
былай%<ADV%>%<CMP%>:былайырақ # ;
былапыт%<ADJ%>:былапыт # ;
былбыра%<VB%>%<CVB%>:былбырап # ;
былға%<VB%>%<REFL%>%<AOR%>%<AGR.3SP%>:былғанады # ;
былғары%<ADJ%>:былғары # ;
былқ%<IDEO%>:былқ # ;
былтырғы%<NN%>%<DAT%>:былтырғыға # ;
былтырдан%<ADV%>:былтырдан # ;
былтыр%<NN%>%<GEN%>:былтырдың # ;
былтырлары%<ADV%>:былтырлары # ;
бырт%<IDEO%>:бырт # ;
бырт%-бырт%<IDEO%>:бырт%-бырт # ;
быт%<ADV%>:быт # ;
быт%-шыт%<ADV%>:быт%-шыт # ;
быт%-шыт%<NN%>%<POSS.3SP%>:быт%-шыты # ;
быт%-шыт%<NN%>%<POSS.3SP%>%<ACC%>:быт%-шытын # ;
бюллетен%<NN%>%<POSS.3SP%>:бюллетені # ;
бюрократиялық%<ADJ%>:бюрократиялық # ;
бюст%<NN%>:бюст # ;
вагон%-дәмхана%<NN%>:вагон%-дәмхана # ;
вагон%-мейрамхана%<NN%>%<ABL%>:вагон%-мейрамханадан # ;
вайенштефан%<NN%>:вайенштефан # ;
вайсс%<NN%>:вайсс # ;
валеология%<NN%>:валеология # ;
валерий%<NN%>:валерий # ;
валя%<NN%>:валя # ;
вама%<NN%>:вама # ;
ванкувер%<NN%>:ванкувер # ;
ванкувер%<NN%>%<LATT%>:ванкувердегі # ;
ванкувер%<NN%>%<ABL%>:ванкуверден # ;
ванновка%<NN%>:ванновка # ;
ванновка%<NN%>%<GEN%>:ванновканың # ;
варнак%<NN%>:варнак # ;
варол%<NN%>:варол # ;
василенко%<NN%>:василенко # ;
василец%<NN%>:василец # ;
василец%<NN%>%<GEN%>:василецтің # ;
васхнил%<NN%>:васхнил # ;
ватерпол%<NN%>:ватерпол # ;
ватерполшы%<NN%>%<PL%>:ватерполшылар # ;
вахта%<NN%>:вахта # ;
в%<NN%>:в # ;
вегас%<NN%>:вегас # ;
ведомос%<NN%>%<POSS.3SP%>:ведомосі # ;
ведомост%<NN%>%<POSS.3SP%>:ведомості # ;
ведомость%<NN%>:ведомость # ;
ведосмтво%<NN%>:ведосмтво # ;
веераппа%<NN%>:веераппа # ;
вележ%<FORGN%>:вележ # ;
велобәйге%<NN%>:велобәйге # ;
велоклуб%<NN%>%<GEN%>:велоклубтың # ;
велотрег%<NN%>%<POSS.3SP%>%<LOC%>:велотрегінде # ;
велотрег%<NN%>%<POSS.3SP%>%<GEN%>:велотрегінің # ;
велотрек%<NN%>:велотрек # ;
велотрек%<NN%>%<LOC%>:велотректе # ;
велотрек%<NN%>%<GEN%>:велотректің # ;
вен%<NN%>:вен # ;
верификацияла%<VB%>%<GER%>:верификациялау # ;
верный%<FORGN%>:верный # ;
верный%<NN%>:верный # ;
верный%<NN%>%<GEN%>:верныйдың # ;
версия%<NN%>%<POSS.3SP%>%<ACC%>:версиясын # ;
вертолёт%<NN%>:вертолёт # ;
вестервелле%<NN%>:вестервелле # ;
ветеренар%<NN%>%<PL%>:ветеренарлар # ;
ветеринар%<NN%>:ветеринар # ;
ветеринария%<NN%>:ветеринария # ;
ветеринария%<NN%>%<POSS.3SP%>%<ACC%>:ветеринариясын # ;
видеотек%<NN%>:видеотек # ;
визитка%<NN%>%<POSS.3SP%>%<DAT%>:визиткасына # ;
вилальба%<NN%>%<ACC%>:вилальбаны # ;
вилипп%<NN%>:вилипп # ;
Виллем%-Александр%<NNP%>%<GEN%>:Виллем%-Александрдің # ;
виндзор%<NN%>:виндзор # ;
винницк%<NN%>:винницк # ;
вирджиния%<NN%>:вирджиния # ;
виртуал%<NN%>%<LATT%>:виртуалдағы # ;
виталий%<NN%>:виталий # ;
витамин%<NN%>%<PL%>:витаминдер # ;
витамин%<NN%>%<PL%>%<ACC%>:витаминдерді # ;
витамин%<NN%>%<PL%>%<GEN%>:витаминдердің # ;
витт%<NN%>:витт # ;
вит%<NN%>%<GEN%>:виттің # ;
вице%<NN%>:вице # ;
вице%-губернатор%<NN%>%<POSS.3SP%>:вице%-губернаторы # ;
вице%-спикер%<NN%>:вице%-спикер # ;
влад%<NN%>:влад # ;
владивосток%<NN%>:владивосток # ;
владивосток%<NN%>%<DAT%>:владивостокқа # ;
вогез%<NN%>:вогез # ;
водник%<NN%>:водник # ;
водопровод%<NN%>%<POSS.3SP%>%<ACC%>:водопроводын # ;
возрождение%<NN%>:возрождение # ;
волгоград%<NN%>:волгоград # ;
волкогон%<NN%>:волкогон # ;
волонтер%<NN%>%<PL%>%<GEN%>:волонтерлардың # ;
вольтер%<NN%>%<GEN%>:вольтердің # ;
вон%<NN%>:вон # ;
Востог%<NNP%>%<POSS.3SP%>:Востогы # ;
Востог%<NNP%>%<POSS.3SP%>%<INSCOM%>:Востогымен # ;
Восток%<NNP%>%<ACC%>:Востокты # ;
время%<FORGN%>:время # ;
вроцлав%<NN%>:вроцлав # ;
вэл%<NN%>:вэл # ;
вэнь%<NN%>:вэнь # ;
вэньчжоу%<NN%>:вэньчжоу # ;
вэньчжоу%<NN%>%<DAT%>:вэньчжоуға # ;
вячеславовна%<NN%>:вячеславовна # ;
%%%<NN%>%<DAT%>:%%%-ға # ;
Ғабдуллин%<NNP%>%<GEN%>:Ғабдуллиннің # ;
ғабдылқақ%<NN%>:ғабдылқақ # ;
ғабиден%<NN%>:ғабиден # ;
гавриловка%<NN%>%<DAT%>:гавриловкаға # ;
гавриловка%<NN%>%<LATT%>:гавриловкадағы # ;
гавриловна%<NN%>:гавриловна # ;
га%<NN%>:га # ;
ға%<NN%>:ға # ;
Гагарин%<NNP%>%<DAT%>:Гагаринге # ;
ғадауат%<NN%>%<ACC%>:ғадауатты # ;
ғадауат%<NN%>%<GEN%>:ғадауаттың # ;
гаджет%<NN%>:гаджет # ;
ғажаб%<NN%>%<POSS.3SP%>:ғажабы # ;
ғажайып%<NN%>%<PL%>:ғажайыптар # ;
газ%-311%0416%<NN%>:газ%-311%0416 # ;
газда%<VB%>%<REFL%>%<CAUS%>%<GER%>:газдандыру # ;
газель%<NN%>:газель # ;
газет%-журнал%<NN%>:газет%-журнал # ;
газет%-журнал%<NN%>%<PL%>%<DAT%>:газет%-журналдарға # ;
газет%-журнал%<NN%>%<PL%>:газет%-журналдар # ;
газет%-журнал%<NN%>%<PL%>%<ACC%>:газет%-журналдарды # ;
газет%<NN%>%<PL%>%<POSS.2SPF%>%<ABL%>:газеттеріңізден # ;
ғазірет%<NN%>:ғазірет # ;
гаити%<NN%>:гаити # ;
гаишник%<NN%>%<PL%>:гаишниктер # ;
гайдар%<NN%>%<GEN%>:гайдардың # ;
Гайнутдин%<NNP%>%<DAT%>:Гайнутдинге # ;
ғайша%<NN%>%<ACC%>:ғайшаны # ;
ғайып%-ерен%<NN%>:ғайып%-ерен # ;
ғаламдану%<NN%>:ғаламдану # ;
ғаламдан%<VB%>%<GER%>%<GEN%>:ғаламданудың # ;
ғаламдастыру%<NN%>:ғаламдастыру # ;
галант%<NN%>:галант # ;
ғалинұр%<NN%>:ғалинұр # ;
галстуг%<NN%>%<POSS.1SG%>:галстугім # ;
галстуг%<NN%>%<POSS.2SG%>%<ACC%>:галстугіңді # ;
галузо%<NN%>:галузо # ;
ғалы%<NN%>:ғалы # ;
ғалым%-криминалис%<NN%>%<PL%>%<GEN%>:ғалым%-криминалистердің # ;
ғалым%-сарапшы%<NN%>%<PL%>:ғалым%-сарапшылар # ;
ғалым%-этнограф%<NN%>:ғалым%-этнограф # ;
гана%<NN%>:гана # ;
ғана%<ADP%>%<AGR.1PL%>:ғанамыз # ;
ғана%<ADP%>%<AGR.1SG%>:ғанамын # ;
гангстер%<NN%>%<PL%>:гангстерлер # ;
ганди%<NN%>:ганди # ;
ганзелк%<NN%>%<GEN%>:ганзелктің # ;
ғанибет%<ADJ%>:ғанибет # ;
ғарифолла%<NN%>:ғарифолла # ;
ғаріп%<NN%>:ғаріп # ;
ғаріп%<NN%>%<DAT%>:ғаріпке # ;
гармон%<NN%>:гармон # ;
гармоника%<NN%>%<PL%>:гармоникалар # ;
гармонио%<NN%>:гармонио # ;
гармон%<NN%>%<POSS.3SP%>:гармоны # ;
гармонь%<NN%>:гармонь # ;
гаспа%<NN%>:гаспа # ;
гастербайтер%<NN%>:гастербайтер # ;
гастон%<NN%>:гастон # ;
ғасырдан%-ғасырға%<ADV%>:ғасырдан%-ғасырға # ;
ғасырлап%<ADV%>:ғасырлап # ;
ғасыр%<NN%>%<PL%>%<LATT%>%<SML%>:ғасырлардағыдай # ;
гаупвахта%<NN%>%<POSS.3SP%>%<LOC%>:гаупвахтасында # ;
гаухар%<NN%>:гаухар # ;
гауһартас%<NN%>:гауһартас # ;
ғафу%<NN%>:ғафу # ;
ғашығ%<NN%>%<POSS.1SG%>%<GEN%>:ғашығымның # ;
ғашығ%<NN%>%<POSS.3SP%>%<DAT%>:ғашығына # ;
ғашығ%<NN%>%<POSS.3SP%>%<ACC%>:ғашығын # ;
ғашығ%<NN%>%<POSS.3SP%>%<GEN%>:ғашығының # ;
ғашық%<NN%>:ғашық # ;
ғашық%<NN%>%<PL%>:ғашықтар # ;
ғашық%<NN%>%<PL%>%<ACC%>:ғашықтарды # ;
ғашықтық%<ADJ%>:ғашықтық # ;
ғашық%<NN%>%<GEN%>:ғашықтың # ;
гвардияшы%<NN%>:гвардияшы # ;
гвардияшы%-панфиловшы%<NN%>%<PL%>:гвардияшы%-панфиловшылар # ;
ғғ%.%<NN%>:ғғ%. # ;
гданьск%<NN%>:гданьск # ;
гейнрих%<NN%>:гейнрих # ;
гейт%<NN%>:гейт # ;
гейтс%<NN%>:гейтс # ;
гек%<NN%>:гек # ;
гексафторид%<NN%>:гексафторид # ;
гекчек%<NN%>%<INSCOM%>:гекчекпен # ;
гельминтолог%-паразитолог%<NN%>:гельминтолог%-паразитолог # ;
генерал%-губернатор%<NN%>%<GEN%>:генерал%-губернатордың # ;
генерал%-губернатор%<NN%>%<POSS.3SP%>:генерал%-губернаторы # ;
генерал%-губернатор%<NN%>%<POSS.3SP%>%<GEN%>:генерал%-губернаторының # ;
генерал%-лейтенант%<NN%>:генерал%-лейтенант # ;
генерал%-лейтенант%<NN%>%<POSS.3SP%>:генерал%-лейтенанты # ;
генерал%-майор%<NN%>:генерал%-майор # ;
генерал%-майор%<NN%>%<PL%>:генерал%-майорлар # ;
генерал%-майор%<NN%>%<POSS.3SP%>:генерал%-майоры # ;
генерациялаушы%<NN%>:генерациялаушы # ;
геннадий%<NN%>:геннадий # ;
генрих%<NN%>:генрих # ;
геология%-минералогия%<NN%>:геология%-минералогия # ;
геолог%<NN%>%<PL%>:геологтар # ;
геотехника%<NN%>:геотехника # ;
гәп%<NN%>:гәп # ;
гер%<NN%>:гер # ;
герд%<NN%>:герд # ;
герефорд%<NN%>:герефорд # ;
герман%<NN%>:герман # ;
гермес%<NN%>%<GEN%>:герместің # ;
героин%<NN%>%<GEN%>:героиннің # ;
герольд%<NN%>:герольд # ;
ғж%<NN%>:ғж # ;
ғзи%<NN%>:ғзи # ;
гиа%<NN%>:гиа # ;
ғибадат%-сұлтан%-бегім%<NN%>:ғибадат%-сұлтан%-бегім # ;
ғибадат%-сұлтан%-бегім%<NN%>%<POSS.3SP%>%<ACC%>:ғибадат%-сұлтан%-бегімін # ;
гибридомды%<ADJ%>:гибридомды # ;
гибридті%<ADJ%>:гибридті # ;
гигокал%<NN%>%<DAT%>:гигокалға # ;
гид%<NN%>:гид # ;
гидо%<NN%>:гидо # ;
гидромелиоратив%<NN%>:гидромелиоратив # ;
гидромелиоративтік%-құрылыс%<NN%>:гидромелиоративтік%-құрылыс # ;
ғилыман%<NN%>:ғилыман # ;
гимнастика%<NN%>:гимнастика # ;
гимнастика%<NN%>%<ABL%>:гимнастикадан # ;
гимнастика%<NN%>%<INSCOM%>:гимнастикамен # ;
гимнастика%<NN%>%<GEN%>:гимнастиканың # ;
гимнастика%<NN%>%<POSS.3SP%>:гимнастикасы # ;
гимнастика%<NN%>%<POSS.3SP%>%<INSCOM%>:гимнастикасымен # ;
гимнастика%<NN%>%<POSS.3SP%>%<GEN%>:гимнастикасының # ;
гиндукуш%<NN%>:гиндукуш # ;
гинеколог%<NN%>%<DAT%>:гинекологқа # ;
гинеколог%<NN%>%<LOC%>:гинекологта # ;
гиннес%<NN%>%<GEN%>:гиннестің # ;
гинотардиферон%<NN%>:гинотардиферон # ;
гиппократ%<NN%>:гиппократ # ;
Гиффордс%<NNP%>%<DAT%>:Гиффордске # ;
гкал%<NN%>:гкал # ;
глазурлен%<VB%>%<PTCP%>:глазурленген # ;
гоби%<NN%>:гоби # ;
говедарица%<NN%>:говедарица # ;
ғо%<ADP%>:ғо # ;
ғой%<AUX%>:ғой # ;
гөкчек%<NN%>:гөкчек # ;
голландка%<NN%>:голландка # ;
голландық%<ADJ%>:голландық # ;
Гольмак%<NNP%>%<GEN%>:Гольмактың # ;
гонгонк%<NN%>%<LATT%>:гонгонктағы # ;
гонсало%<NN%>:гонсало # ;
горак%<NN%>:горак # ;
горган%<NN%>:горган # ;
гөр%<VB%>:гөр # ;
гөр%<AUX%>:гөр # ;
гордон%<NN%>:гордон # ;
горн%<NN%>%<ACC%>:горнды # ;
Горняк%<NNP%>%<ABL%>:Горняктан # ;
госпиталь%<NN%>%<DAT%>:госпитальға # ;
госселен%<NN%>:госселен # ;
градусы%<FORGN%>:градусы # ;
град%<NN%>%<POSS.3SP%>:грады # ;
грамота%<NN%>%<PL%>%<DAT%>:грамоталарға # ;
грамота%<NN%>%<PL%>:грамоталар # ;
грамота%<NN%>%<PL%>%<INSCOM%>:грамоталармен # ;
грамота%<NN%>%<PL%>%<POSS.3SP%>%<INSCOM%>:грамоталарымен # ;
грамота%<NN%>%<POSS.3SP%>:грамотасы # ;
грамота%<NN%>%<POSS.3SP%>%<INSCOM%>:грамотасымен # ;
грамота%<NN%>%<POSS.3SP%>%<ACC%>:грамотасын # ;
граната%<NN%>%<PL%>%<ACC%>:гранаталарды # ;
граната%<NN%>%<ACC%>:гранатаны # ;
Грандин%<NNP%>%<ACC%>:Грандинді # ;
гранеро%<NN%>:гранеро # ;
гран%-при%<NN%>%<DAT%>:гран%-приге # ;
гран%-при%<NN%>:гран%-при # ;
Графин%<NNP%>%<ABL%>:Графиннен # ;
графиня%<NN%>%<GEN%>:графиняның # ;
гр%.%<NN%>:гр%. # ;
грегориан%<NN%>:грегориан # ;
грек%-рим%<NN%>:грек%-рим # ;
греция%<NN%>:греция # ;
греция%<NN%>%<LOC%>:грецияда # ;
грузин%<NN%>%<POSS%>:грузиндікі # ;
группировка%<NN%>%<GEN%>:группировканың # ;
грэс%-1%<NN%>:грэс%-1 # ;
ГРЭС%<NNP%>%<POSS.3SP%>%<GEN%>:ГРЭС%-інің # ;
ГРЭС%<NNP%>%<GEN%>:ГРЭС%-тің # ;
гряз%<NN%>%<POSS.3SP%>:грязы # ;
гуанжоу%<NN%>%<DAT%>:гуанжоуға # ;
гуанжоу%<NN%>%<LOC%>:гуанжоуда # ;
ғұбайдолла%<NN%>:ғұбайдолла # ;
гугл%<NN%>:гугл # ;
гу%<IDEO%>:гу # ;
гу%<NN%>:гу # ;
гүжілде%<VB%>%<CAUS%>%<CVB%>:гүжілдетіп # ;
гуз%<NN%>%<PL%>%<ACC%>:гуздарды # ;
ГУЛАГ%<NNP%>%<LOC%>:ГУЛАГ%-та # ;
ғұлама%<ADJ%>:ғұлама # ;
ғұлама%-ұшнаш%<NN%>%<PL%>%<POSS.3SP%>:ғұлама%-ұшнаштары # ;
гүл%-бақша%<NN%>%<POSS.3SP%>:гүл%-бақшасы # ;
гүлбаһрам%<NN%>:гүлбаһрам # ;
гүлбаһрам%<NN%>%<GEN%>:гүлбаһрамның # ;
гүлбаһрам%-патшайым%<NN%>%<DAT%>:гүлбаһрам%-патшайымға # ;
гүлбаһрам%-патшайым%<NN%>:гүлбаһрам%-патшайым # ;
гүлбаһрам%-патшайым%<NN%>%<ACC%>:гүлбаһрам%-патшайымды # ;
гүлбаһрам%-патшайым%<NN%>%<ABL%>:гүлбаһрам%-патшайымнан # ;
гүл%-гүл%<ADV%>:гүл%-гүл # ;
гүлде%<VB%>%<REFL%>%<PTCP%>:гүлденген # ;
гүлде%<VB%>%<REFL%>%<CAUS%>%<AOR%>%<AGR.1PL%>:гүлдендіреміз # ;
гүлде%<VB%>%<REFL%>%<CAUS%>%<GER%>:гүлдендіру # ;
гүлде%<VB%>%<REFL%>%<CVB%>:гүлдене # ;
гүлде%<VB%>%<REFL%>%<CVB%>:гүлденіп # ;
гүлде%<VB%>%<REFL%>%<GER%>:гүлдену # ;
гүлде%<VB%>%<REFL%>%<GER%>%<POSS.3SP%>:гүлденуі # ;
гүлде%<VB%>%<REFL%>%<GER%>%<POSS.3SP%>%<DAT%>:гүлденуіне # ;
гүлде%<VB%>%<REFL%>%<GER%>%<POSS.3SP%>%<GEN%>:гүлденуінің # ;
гүлден%<VB%>%<GER%>%<POSS.3SP%>%<ABE%>:гүлденуінсіз # ;
гуле%<VB%>%<CVB%>:гулеп # ;
гүлжиян%<NN%>:гүлжиян # ;
гүлзада%<NN%>:гүлзада # ;
гүлмайра%<NN%>:гүлмайра # ;
гүлмаржан%<NN%>:гүлмаржан # ;
гүлназар%<NN%>:гүлназар # ;
гүлназ%<NN%>:гүлназ # ;
гүлназира%<NN%>:гүлназира # ;
гүлнұр%<NN%>:гүлнұр # ;
гүлсимай%<NN%>:гүлсимай # ;
гүлсің%<NN%>:гүлсің # ;
гүлхатша%<NN%>:гүлхатша # ;
гүлшаш%<NN%>:гүлшаш # ;
гульвира%<NN%>:гульвира # ;
гуманизм%<NN%>%<ACC%>:гуманизмді # ;
гуманизм%<NN%>%<GEN%>:гуманизмнің # ;
гуманитарлық%-ағар%<VB%>%<CAUS%>%<GER%>:гуманитарлық%-ағарту # ;
гүнеш%<NN%>%<DAT%>:гүнешке # ;
гунтис%<NN%>:гунтис # ;
гүрбүзер%<NN%>:гүрбүзер # ;
гүр%<IDEO%>:гүр # ;
гүр%-гүр%<IDEO%>:гүр%-гүр # ;
гүрілдеңкіре%<VB%>%<CVB%>:гүрілдеңкіреп # ;
гүрілде%<VB%>%<CVB%>:гүрілдеп # ;
гүрілде%<VB%>%<RECP%>%<AOR%>%<AGR.3SP%>:гүрілдеседі # ;
гүрілде%<VB%>%<RECP%>%<CVB%>:гүрілдесіп # ;
ғұрп%<NN%>%<POSS.3SP%>:ғұрпы # ;
ғұрпы%<NN%>%<INSCOM%>:ғұрпымен # ;
ғұрп%<NN%>%<POSS.3SP%>%<DAT%>:ғұрпына # ;
ғұрп%<NN%>%<POSS.3SP%>%<ACC%>:ғұрпын # ;
ғұрп%<NN%>%<POSS.3SP%>%<LOC%>:ғұрпында # ;
гүрр%<IDEO%>:гүрр # ;
гүрс%<IDEO%>:гүрс # ;
гүрсілде%<VB%>%<CAUS%>%<CVB%>:гүрсілдетіп # ;
густаф%<NN%>:густаф # ;
гфр%<NN%>:гфр # ;
ғыл%<VB%>%<PTCP%>:ғылар # ;
ғылым%-білім%<NN%>:ғылым%-білім # ;
ғылымдық%<ADJ%>:ғылымдық # ;
ғылыми%-зертте%<VB%>%<GER%>:ғылыми%-зерттеу # ;
ғылыми%-реставрацияла%<VB%>%<GER%>:ғылыми%-реставрациялау # ;
ғылыми%-талда%<VB%>%<GER%>:ғылыми%-талдау # ;
ғы%<VB%>%<CVB%>:ғып # ;
гюйгенс%<NN%>:гюйгенс # ;
дабдырла%<VB%>%<PST%>:дабдырлады # ;
дабыр%-айғай%<NN%>%<POSS.3SP%>:дабыр%-айғайы # ;
дабыр%-дұбыр%<IDEO%>:дабыр%-дұбыр # ;
дабырла%<VB%>%<PTCP%>:дабырлаған # ;
дабырла%<VB%>%<CVB%>:дабырлай # ;
дабырла%<VB%>%<CVB%>:дабырлап # ;
дабырла%<VB%>%<RECP%>%<CVB%>:дабырласып # ;
дабырлас%<VB%>%<CVB%>:дабырласып # ;
дабырла%<VB%>%<CAUS%>%<CVB%>:дабырлата # ;
дабырла%<VB%>%<CAUS%>%<CVB%>:дабырлатып # ;
дабыр%<NN%>%<POSS.1PL%>%<ACC%>:дабырымызды # ;
давление%<NN%>:давление # ;
давление%<NN%>%<POSS.1SG%>:давлением # ;
давос%<NN%>:давос # ;
даг%<NN%>:даг # ;
дағдарыстық%<ADJ%>:дағдарыстық # ;
дағдыла%<VB%>%<REFL%>%<NEG%>%<PTCP%>:дағдыланбаған # ;
дағы%<ADP%>:дағы # ;
да%<NN%>:да # ;
даираяқ%<NN%>%<GEN%>:даираяқтың # ;
дай%-ноян%<NN%>%<GEN%>:дай%-ноянның # ;
дайрабай%<NN%>:дайрабай # ;
дайрабай%<NN%>%<GEN%>:дайрабайдың # ;
дайында%<VB%>:дайында # ;
дайын%<ADV%>:дайын # ;
дайында%<VB%>%<IMP%>:дайындаңдар # ;
дайында%<VB%>%<IMP%>:дайындаңыз # ;
дайындығ%<NN%>%<POSS.3SP%>:дайындығы # ;
дайындығ%<NN%>%<POSS.1SG%>:дайындығым # ;
дайындығ%<NN%>%<POSS.3SP%>%<DAT%>:дайындығына # ;
дайындығ%<NN%>%<POSS.3SP%>%<ACC%>:дайындығын # ;
дайындығ%<NN%>%<POSS.3SP%>%<GEN%>:дайындығының # ;
дайыр%<NN%>:дайыр # ;
дақпырат%<VB%>%<CVB%>:дақпырата # ;
дақыл%<NN%>%<PL%>:дақылдар # ;
дақыл%<NN%>%<PL%>%<POSS%>:дақылдардікі # ;
дақыл%<NN%>%<PL%>%<ACC%>:дақылдарды # ;
дақыл%<NN%>%<PL%>%<GEN%>:дақылдардың # ;
дақыл%<NN%>%<PL%>%<POSS.3SP%>:дақылдары # ;
дақыл%<NN%>%<PL%>%<POSS.3SP%>%<GEN%>:дақылдарының # ;
дақыл%<NN%>%<ACC%>:дақылды # ;
дақыл%<NN%>%<GEN%>:дақылдың # ;
дала%<NN%>%<LATT%>%<SML%>:даладағыдай # ;
дала%-дала%<IDEO%>:дала%-дала # ;
далақта%<VB%>%<CVB%>:далақтап # ;
даланбай%<NN%>:даланбай # ;
далбай%<NN%>:далбай # ;
далбақта%<VB%>%<CVB%>:далбақтай # ;
далбақта%<VB%>%<CVB%>:далбақтап # ;
далбасала%<VB%>%<PTCP%>%<POSS.1SG%>:далбасалағаным # ;
далбир%<NN%>:далбир # ;
дал%<NN%>:дал # ;
дали%<VB%>%<CVB%>:далиып # ;
даль%<NN%>:даль # ;
даля%<NN%>:даля # ;
дамай%<NN%>%<PL%>:дамайлар # ;
дам%<VB%>%<CVB%>:дами # ;
дам%<VB%>%<AOR%>%<AGR.3SP%>:дамиды # ;
дам%<VB%>%<FUT%>%<AGR.3SP%>:дамиды # ;
дам%<VB%>%<PTCP%>:дамитын # ;
дам%<VB%>%<PTCP%>%<POSS.3SP%>:дамитындығы # ;
дамушы%<ADJ%>:дамушы # ;
дамушы%<NN%>:дамушы # ;
дамы%<VB%>%<PTCP%>%<POSS.3SP%>:дамығандығы # ;
дамы%<VB%>%<PTCP%>%<POSS.3SP%>%<ACC%>:дамығандығын # ;
дамы%<VB%>%<CAUS%>:дамыт # ;
дамыту%<NN%>:дамыту # ;
дамытушы%<NN%>:дамытушы # ;
дамытушы%<NN%>%<PL%>:дамытушылар # ;
дамы%<VB%>%<CAUS%>%<PASS%>%<AOR%>%<AGR.3SP%>:дамытылады # ;
дамы%<VB%>%<CAUS%>%<PASS%>%<COND%>:дамытылса # ;
дамы%<VB%>%<CAUS%>%<IMP%>:дамытыңдар # ;
%%%<NN%>%<ABL%>:%%%-дан # ;
даналығ%<NN%>%<POSS.3SP%>:даналығы # ;
даналығ%<NN%>%<POSS.3SP%>%<GEN%>:даналығының # ;
даналық%<ADJ%>:даналық # ;
даңғаза%<ADJ%>:даңғаза # ;
даңғазала%<VB%>%<CVB%>:даңғазалап # ;
даңғ%.%<NN%>:даңғ%. # ;
даңғыл%<ADJ%>:даңғыл # ;
даңғыра%<VB%>%<CAUS%>%<CVB%>:даңғыратып # ;
даңғыр%<IDEO%>:даңғыр # ;
дандайсы%<VB%>%<CVB%>:дандайсып # ;
даниель%<NN%>:даниель # ;
даниэла%<NN%>:даниэла # ;
даңқ%<ADJ%>:даңқ # ;
даңқты%<ADJ%>:даңқты # ;
данн%<NN%>:данн # ;
данышпан%<ADJ%>:данышпан # ;
данышпандығ%<NN%>%<POSS.3SP%>%<ACC%>:данышпандығын # ;
данышпандықтық%<NN%>%<GEN%>:данышпандықтықтың # ;
дап%-дала%<NN%>%<POSS.3SP%>%<ACC%>:дап%-даласын # ;
дарабоз%<NN%>:дарабоз # ;
дара%<ADV%>:дара # ;
дарала%<VB%>%<GER%>%<POSS.2SPF%>%<GEN%>:даралауыңыздың # ;
даралығ%<NN%>%<POSS.3SP%>:даралығы # ;
даралығ%<NN%>%<POSS.3SP%>%<INSCOM%>:даралығымен # ;
дара%<NN%>%<POSS.3SP%>:дарасы # ;
дарбаза%<NN%>%<ABL%>:дарбазадан # ;
дарбаза%<NN%>:дарбаза # ;
дарвинис%<NN%>%<PL%>%<ACC%>:дарвинистерді # ;
дарвиш%<NN%>:дарвиш # ;
дарвиш%-хұсайын%<NN%>:дарвиш%-хұсайын # ;
дар%-дар%<IDEO%>:дар%-дар # ;
дарига%<NN%>:дарига # ;
дариға%<NN%>:дариға # ;
дари%<NN%>:дари # ;
дари%<VB%>%<PST%>:дариды # ;
дария%<NN%>%<DAT%>:дарияға # ;
дария%<NN%>%<SML%>:дариядай # ;
дария%<NN%>%<ABL%>:дариядан # ;
дария%<NN%>:дария # ;
дария%<NN%>%<PL%>%<DAT%>:дарияларға # ;
дария%<NN%>%<PL%>:дариялар # ;
дария%<NN%>%<PL%>%<POSS.3SP%>%<GEN%>:дарияларының # ;
дариян%<NN%>:дариян # ;
дария%<NN%>%<GEN%>:дарияның # ;
дария%<NN%>%<POSS.3SP%>%<GEN%>:дариясының # ;
дария%<NN%>%<EQU%>:дарияша # ;
дарқандығ%<NN%>%<POSS.3SP%>%<DAT%>:дарқандығына # ;
дарқандығ%<NN%>%<POSS.3SP%>%<ABL%>:дарқандығынан # ;
даррен%<NN%>:даррен # ;
даруға%<NN%>:даруға # ;
даруға%<NN%>%<PL%>:даруғалар # ;
дархандығ%<NN%>%<POSS.3SP%>%<ACC%>:дархандығын # ;
дары%<VB%>%<PTCP%>:дарыған # ;
дары%<VB%>%<NEG%>%<PTCP%>%<POSS.3SP%>%<ACC%>:дарымайтынын # ;
дарынды%<NN%>%<PL%>%<ACC%>:дарындыларды # ;
дарындылығ%<NN%>%<POSS.3SP%>%<INSCOM%>:дарындылығымен # ;
дары%<VB%>%<CVB%>:дарып # ;
дары%<VB%>%<CAUS%>%<CVB%>:дарыта # ;
дары%<VB%>%<CAUS%>:дарыт # ;
дарыт%<VB%>:дарыт # ;
дары%<VB%>%<CAUS%>%<PTCP%>:дарытқан # ;
дары%<VB%>%<CAUS%>%<DES%>%<AGR.3SP%>:дарытқысы # ;
дарыт%<VB%>%<NEG%>%<PST%>%<AGR.3SP%>:дарытпапты # ;
дары%<VB%>%<CAUS%>%<PST%>%<AGR.1SG%>:дарыттым # ;
дарья%<NN%>:дарья # ;
дат%<NN%>:дат # ;
дат%<NN%>%<GEN%>:даттың # ;
дауала%<VB%>%<NEG%>%<PST%>:дауаламаған # ;
дауала%<VB%>%<NEG%>%<PST%>:дауаламады # ;
дауала%<VB%>%<NEG%>%<CVB%>:дауаламай # ;
дауала%<VB%>%<NEG%>%<AOR%>%<AGR.3SP%>:дауаламайды # ;
дауала%<VB%>%<NEG%>%<FUT%>:дауаламас # ;
дауала%<VB%>%<CAUS%>%<GER%>%<POSS.1SG%>:дауалатуым # ;
дау%-дамайлы%<ADJ%>:дау%-дамайлы # ;
дау%<ADJ%>:дау # ;
дауд%<NN%>:дауд # ;
даула%<VB%>%<PST%>%<AGR.1PL%>:дауладық # ;
даула%<VB%>%<NEG%>%<AOR%>%<AGR.3SP%>:дауламайды # ;
даун%<NN%>:даун # ;
даурығ%<VB%>%<CVB%>:даурығып # ;
даус%<NN%>%<POSS.3SP%>:даусы # ;
даус%<NN%>%<POSS.1SG%>:даусым # ;
даус%<NN%>%<POSS.3SP%>%<INSCOM%>:даусымен # ;
даус%<NN%>%<POSS.1SG%>%<INSCOM%>:даусыммен # ;
даус%<NN%>%<POSS.3SP%>%<DAT%>:даусына # ;
даус%<NN%>%<POSS.3SP%>%<ABL%>:даусынан # ;
даус%<NN%>%<POSS.3SP%>%<LOC%>:даусында # ;
даус%<NN%>%<POSS.3SP%>%<ACC%>:даусын # ;
даус%<NN%>%<POSS.2SG%>%<ACC%>:даусыңды # ;
даус%<NN%>%<POSS.2SG%>%<ABL%>:даусыңнан # ;
даус%<NN%>%<POSS.2SPF%>:даусыңыз # ;
даус%<NN%>%<POSS.3SP%>%<GEN%>:даусының # ;
дауысы%-95%<NN%>:дауысы%-95 # ;
дауыс%<NN%>%<POSS.2SPF%>%<ACC%>:дауысыңызды # ;
дахиру%<NN%>:дахиру # ;
даярлығ%<NN%>%<POSS.3SP%>:даярлығы # ;
даярлығ%<NN%>%<POSS.3SP%>%<ACC%>:даярлығын # ;
даяршы%<NN%>%<PL%>:даяршылар # ;
дб%<NN%>:дб # ;
дегдар%<NN%>:дегдар # ;
де%<VB%>%<PTCP%>%<POSS.2SPF%>:дегеніңіз # ;
дегенмен%<INTJ%>:дегенмен # ;
дегерес%<NN%>%<LOC%>:дегересте # ;
дегесін%<ADV%>:дегесін # ;
де%<VB%>%<CAUS%>:дегіз # ;
де%<VB%>:де # ;
де%<NN%>:де # ;
дедектет%<VB%>%<CVB%>:дедектетіп # ;
дежавю%<NN%>:дежавю # ;
дезертир%<NN%>:дезертир # ;
дезинсекцияла%<VB%>%<GER%>:дезинсекциялау # ;
дезинфекцияла%<VB%>%<REFL%>%<AOR%>%<AGR.3SP%>:дезинфекцияланады # ;
дезинфекцияла%<VB%>%<GER%>%<DAT%>:дезинфекциялауға # ;
дезинфекцияла%<VB%>%<GER%>:дезинфекциялау # ;
дезинфикацияла%<VB%>%<GER%>:дезинфикациялау # ;
де%<VB%>%<AOR%>:дей # ;
дәйег%<NN%>%<POSS.3SP%>:дәйегі # ;
дәйектіліг%<NN%>%<POSS.3SP%>:дәйектілігі # ;
дәйектіліг%<NN%>%<POSS.3SP%>%<GEN%>:дәйектілігінің # ;
дәйекші%<NN%>%<DAT%>:дәйекшіге # ;
дәйекші%<ADJ%>:дәйекші # ;
дәйекші%<NN%>:дәйекші # ;
дәйекші%<NN%>%<PL%>%<POSS.3SP%>%<DAT%>:дәйекшілеріне # ;
дәйекші%<NN%>%<GEN%>:дәйекшінің # ;
дәйекші%<NN%>%<POSS.3SP%>:дәйекшісі # ;
де%<VB%>%<IMP%>:дейікші # ;
дәйім%<ADV%>:дәйім # ;
дейінгі%<ADP%>:дейінгі # ;
дейінгі%<NN%>%<PL%>:дейінгілер # ;
деймін%<PUNCT%>:деймін # ;
деймін%<INTJ%>:деймін # ;
де%<VB%>%<AOR%>%<AGR.2SG%>:деймісің # ;
де%<VB%>%<AOR%>%<AGR.3SP%>:дейт # ;
де%<VB%>%<PTCP%>:дейтұғын # ;
дейтұр%<VB%>%<PTCP%>%<INSCOM%>:дейтұрғанменен # ;
декабрис%<NN%>%<PL%>:декабристер # ;
декларация%<NN%>%<DAT%>:декларацияға # ;
декларацияла%<VB%>%<REFL%>%<PTCP%>:декларацияланатын # ;
декларацияла%<VB%>%<GER%>:декларациялау # ;
декодта%<VB%>%<GER%>%<GEN%>:декодтаудың # ;
дәл%<ADJ%>:дәл # ;
делди%<VB%>%<CVB%>:делдиіп # ;
дәлдіг%<NN%>%<POSS.3SP%>%<ACC%>:дәлдігін # ;
дәлдүріш%<ADJ%>:дәлдүріш # ;
делебе%<NN%>%<PL%>%<POSS.3SP%>:делебелері # ;
делебе%<NN%>%<POSS.1SG%>:делебем # ;
делебе%<NN%>%<POSS.1SG%>%<ACC%>:делебемді # ;
делебе%<NN%>%<POSS.1PL%>:делебеміз # ;
делебе%<NN%>%<POSS.3SP%>:делебесі # ;
делебе%<NN%>%<POSS.3SP%>%<ACC%>:делебесін # ;
дәлел%-айғақ%<NN%>%<PL%>:дәлел%-айғақтар # ;
дәлел%-дәйек%<NN%>%<PL%>%<POSS.3SP%>:дәлел%-дәйектері # ;
дәлелде%<VB%>%<REFL%>%<NEG%>%<PTCP%>:дәлелденбеген # ;
дәлелде%<VB%>%<REFL%>%<PTCP%>:дәлелденген # ;
дәлелде%<VB%>%<REFL%>%<PST%>:дәлелденген # ;
дәлелде%<VB%>%<REFL%>%<PTCP%>%<POSS.3SP%>:дәлелденгені # ;
дәлелде%<VB%>%<REFL%>%<PST%>:дәлелденді # ;
дәлелде%<VB%>%<REFL%>%<AOR%>%<AGR.3SP%>:дәлелденеді # ;
дәлелде%<VB%>%<REFL%>%<COND%>:дәлелденсе # ;
де%<VB%>%<IMP%>:делік # ;
де%<VB%>%<PASS%>%<REFL%>%<PTCP%>:делінген # ;
де%<VB%>%<PASS%>%<REFL%>%<PST%>:делінген # ;
де%<VB%>%<PASS%>%<REFL%>%<AOR%>%<AGR.3SP%>:делінеді # ;
де%<VB%>%<PASS%>%<REFL%>%<PST%>%<AGR.3SP%>:делініпті # ;
де%<VB%>%<PASS%>%<REFL%>%<COND%>:делінсе # ;
дәл%<ADV%>%<CMP%>:дәлірек # ;
дәлмән%<NN%>:дәлмән # ;
демалыс%<NN%>%<PL%>%<POSS.2SPF%>:демалыстарыңыз # ;
дембай%<NN%>:дембай # ;
дәмдес%<ADJ%>:дәмдес # ;
дәмділіг%<NN%>%<POSS.3SP%>%<ABL%>:дәмділігінен # ;
де%<VB%>%<NEG%>%<IMP%>:демегін # ;
де%<VB%>%<NEG%>:деме # ;
дәме%<ADJ%>:дәме # ;
де%<VB%>%<NEG%>%<AOR%>:демей # ;
демекші%<ADV%>:демекші # ;
де%<VB%>%<FUT%>%<AGR.2SG%>:демекшімісің # ;
дәмелі%<NN%>%<GEN%>:дәмелінің # ;
де%<VB%>%<NEG%>%<IMP%>:демеңдер # ;
де%<VB%>%<NEG%>%<IMP%>:демеңіз # ;
демесін%<NN%>:демесін # ;
дәмет%<VB%>%<PTCP%>:дәметер # ;
дәмет%<VB%>%<CVB%>:дәметіп # ;
дәмет%<VB%>%<NEG%>%<CVB%>:дәметпей # ;
дәмет%<VB%>%<NEG%>%<PST%>:дәметпейтін # ;
демеуқаржы%<NN%>:демеуқаржы # ;
демеуқаржы%<NN%>%<GEN%>:демеуқаржының # ;
демеушіліг%<NN%>%<POSS.3SP%>:демеушілігі # ;
демеушілік%<ADJ%>:демеушілік # ;
дәмеш%<NN%>:дәмеш # ;
демилитаризация%<NN%>:демилитаризация # ;
демилитаризацияла%<VB%>%<GER%>%<DAT%>:демилитаризациялауға # ;
демирташ%<NN%>:демирташ # ;
деміг%<NN%>%<POSS.3SP%>%<ACC%>:демігін # ;
деміг%<VB%>%<CVB%>:демігіп # ;
деміг%<VB%>%<GER%>%<LOC%>:демігуде # ;
демік%<VB%>%<CAUS%>%<CVB%>:деміктіріп # ;
демогогия%<NN%>%<DAT%>:демогогияға # ;
демократияшылдығ%<NN%>%<POSS.3SP%>:демократияшылдығы # ;
демонстрант%<NN%>%<PL%>%<ACC%>:демонстранттарды # ;
демонстрант%<NN%>%<PL%>%<GEN%>:демонстранттардың # ;
демпинг%<NN%>:демпинг # ;
деңгейде%<ADV%>%<AGR.1PL%>:деңгейдеміз # ;
деңгейлес%<ADJ%>:деңгейлес # ;
деңгейле%<VB%>%<RECP%>%<CVB%>:деңгейлесіп # ;
деңгейлі%<ADJ%>:деңгейлі # ;
ден%<NN%>:ден # ;
дәнді%<NN%>%<PL%>:дәнділер # ;
дәнеңе%<PRO%>:дәнеңе # ;
дәнеңе%<NN%>:дәнеңе # ;
дәнеңе%<PRO%>%<POSS.1SG%>:дәнеңем # ;
дене%-тұлға%<NN%>%<POSS.3SP%>:дене%-тұлғасы # ;
денешынықтыру%<NN%>:денешынықтыру # ;
дензл%<NN%>:дензл # ;
дәниел%<NN%>:дәниел # ;
дәниел%<NN%>%<ACC%>:дәниелді # ;
дәниел%<NN%>%<GEN%>:дәниелдің # ;
ден%<NN%>%<POSS.3SP%>:дені # ;
дені%<ADV%>:дені # ;
де%<VB%>%<IMP%>:деңіз # ;
денізлі%<NN%>%<GEN%>:денізлінің # ;
ден%<NN%>%<POSS.2SG%>:денің # ;
ден%<NN%>%<POSS.3SP%>%<ACC%>:денін # ;
ден%<NN%>%<POSS.3SP%>%<DAT%>:деніне # ;
ден%<NN%>%<POSS.3SP%>%<GEN%>:денінің # ;
деноминация%<NN%>:деноминация # ;
деноминация%<NN%>%<PL%>%<ABL%>:деноминациялардан # ;
денсаулығ%<NN%>%<POSS.3SP%>:денсаулығы # ;
денсаулығ%<NN%>%<POSS.1SG%>:денсаулығым # ;
денсаулығ%<NN%>%<POSS.1SG%>%<ACC%>:денсаулығымды # ;
денсаулығ%<NN%>%<POSS.1PL%>:денсаулығымыз # ;
денсаулығ%<NN%>%<POSS.3SP%>%<DAT%>:денсаулығына # ;
денсаулығ%<NN%>%<POSS.3SP%>%<LATT%>:денсаулығындағы # ;
денсаулығ%<NN%>%<POSS.2SG%>:денсаулығың # ;
денсаулығ%<NN%>%<POSS.3SP%>%<ACC%>:денсаулығын # ;
денсаулығ%<NN%>%<POSS.3SP%>%<GEN%>:денсаулығының # ;
департамент%<NN%>%<POSS.3SP%>%<LATT%>%<PL%>:департаментіндегілер # ;
депозитарий%<NN%>%<DAT%>:депозитарийге # ;
депозитарий%<NN%>:депозитарий # ;
депозитарий%<NN%>%<ACC%>:депозитарийді # ;
депозитарий%<NN%>%<GEN%>:депозитарийдің # ;
депозитарий%<NN%>%<POSS.3SP%>:депозитарийі # ;
депозитарий%<NN%>%<PL%>%<POSS.3SP%>:депозитарийлері # ;
депутат%<NN%>%<PL%>%<POSS.2SPF%>:депутаттарыңыз # ;
депутаттығ%<NN%>%<POSS.3SP%>%<DAT%>:депутаттығына # ;
депутаттық%<ADJ%>:депутаттық # ;
дербент%<NN%>%<DAT%>:дербентке # ;
дербент%<NN%>%<GEN%>:дербенттің # ;
дербес%<ADV%>:дербес # ;
дербестіг%<NN%>%<POSS.3SP%>:дербестігі # ;
дербестіг%<NN%>%<POSS.1PL%>%<ACC%>:дербестігімізді # ;
дербестіг%<NN%>%<POSS.3SP%>%<ACC%>:дербестігін # ;
дерби%<NN%>%<POSS.3SP%>%<DAT%>:дербиіне # ;
дерег%<NN%>%<POSS.3SP%>:дерегі # ;
дерег%<NN%>%<POSS.3SP%>%<DAT%>:дерегіне # ;
дерег%<NN%>%<POSS.3SP%>%<EQU%>:дерегінше # ;
дерек%<INTJ%>:дерек # ;
дереккөз%<NN%>%<PL%>:дереккөздер # ;
дереккөз%<NN%>%<GEN%>:дереккөздің # ;
дереккөз%<NN%>%<POSS.3SP%>:дереккөзі # ;
дереккөзтану%<NN%>:дереккөзтану # ;
дерекқор%<ADJ%>:дерекқор # ;
деректеме%<NN%>%<PL%>:деректемелер # ;
деректеме%<NN%>%<PL%>%<POSS.3SP%>:деректемелері # ;
дәрігер%-валеолог%<NN%>:дәрігер%-валеолог # ;
дәрігер%-оқытушы%<NN%>:дәрігер%-оқытушы # ;
дәріпте%<VB%>%<GER%>%<POSS.2SPF%>%<GEN%>:дәріптеуіңіздің # ;
дерліг%<NN%>%<POSS.3SP%>:дерлігі # ;
дерматомицет%<NN%>%<PL%>%<ABL%>:дерматомицеттерден # ;
дәрмег%<NN%>%<POSS.3SP%>%<ACC%>:дәрмегін # ;
дәрмег%<NN%>%<POSS.3SP%>%<GEN%>:дәрмегінің # ;
дәрмек%<NN%>%<PL%>%<POSS.3SP%>:дәрмектері # ;
дәрмек%<NN%>%<PL%>%<POSS.3SP%>%<INSCOM%>:дәрмектерімен # ;
дәрмек%<NN%>%<PL%>%<POSS.3SP%>%<ACC%>:дәрмектерін # ;
дәрмек%<NN%>%<GEN%>:дәрмектің # ;
дәрменсізден%<VB%>%<AOR%>%<AGR.3SP%>:дәрменсізденеді # ;
дертті%<ADJ%>:дертті # ;
десантты%<ADJ%>:десантты # ;
дес%<NN%>:дес # ;
де%<VB%>%<RECP%>%<AOR%>%<AGR.3SP%>:деседі # ;
де%<VB%>%<RECP%>%<AOR%>%<AGR.3SP%>:деседі # ;
де%<VB%>%<IMP%>:десейші # ;
де%<VB%>%<IMP%>:десеңізші # ;
де%<VB%>%<IMP%>:десеңші # ;
де%<VB%>%<RECP%>%<PTCP%>:десетін # ;
дес%<NN%>%<POSS.3SP%>:десі # ;
де%<VB%>%<RECP%>%<CVB%>:десіп # ;
де%<VB%>%<RECP%>%<PST%>%<AGR.3SP%>:десіпті # ;
де%<VB%>%<RECP%>%<PST%>:дескен # ;
де%<VB%>%<RECP%>%<PTCP%>%<LOC%>:дескенде # ;
де%<VB%>%<RECP%>%<PTCP%>%<SML%>:дескендей # ;
де%<VB%>%<RECP%>%<PTCP%>%<POSS.1PL%>:дескеніміз # ;
де%<VB%>%<RECP%>%<PTCP%>%<ABL%>:дескеннен # ;
де%<VB%>%<RECP%>%<PST%>:десті # ;
дес%<VB%>%<PST%>:десті # ;
де%<VB%>%<RECP%>%<PST%>%<AGR.1PL%>:дестік # ;
деструкция%<NN%>%<POSS.3SP%>%<ACC%>:деструкциясын # ;
дәстүрле%<VB%>%<PTCP%>:дәстүрлеген # ;
дәстүрсымақ%<NN%>%<PL%>%<ABL%>:дәстүрсымақтардан # ;
детал%<NN%>%<PL%>%<POSS.3SP%>%<INSCOM%>:деталдарымен # ;
деталь%<NN%>%<DAT%>:детальға # ;
деталь%<NN%>%<PL%>%<DAT%>:детальдарға # ;
деталь%<NN%>%<PL%>%<ACC%>:детальдарды # ;
деталь%<NN%>:деталь # ;
деталь%<NN%>%<ACC%>:детальды # ;
детдом%<NN%>%<DAT%>:детдомға # ;
детерминдел%<VB%>%<PTCP%>:детерминделген # ;
детерминде%<VB%>%<PASS%>%<NEG%>%<PTCP%>:детерминделмеген # ;
детройт%<NN%>:детройт # ;
детсад%<NN%>%<LOC%>:детсадта # ;
дәу%<NN%>:дәу # ;
дәуід%<NN%>:дәуід # ;
де%<VB%>%<GER%>%<POSS.2SPF%>:деуіңіз # ;
дәукес%<NN%>:дәукес # ;
дәулет%-сұлтан%-сақынаж%<NN%>%<ACC%>:дәулет%-сұлтан%-сақынажды # ;
дәулеттілік%<NN%>%<GEN%>:дәулеттіліктің # ;
дәулет%-шайхы%<NN%>:дәулет%-шайхы # ;
дәулік%<NN%>:дәулік # ;
деуші%<NN%>:деуші # ;
деуші%<NN%>%<PL%>%<DAT%>:деушілерге # ;
деуші%<NN%>%<PL%>:деушілер # ;
деуші%<NN%>%<PL%>%<GEN%>:деушілердің # ;
дефольт%<NN%>%<DAT%>:дефольтқа # ;
де%<VB%>%<IMP%>:деші # ;
дәшті%-қыпшақ%<NN%>:дәшті%-қыпшақ # ;
джавани%<NN%>:джавани # ;
джами%<NN%>:джами # ;
джампаола%<NN%>:джампаола # ;
джарир%<NN%>:джарир # ;
джасур%<NN%>:джасур # ;
джахш%<NN%>:джахш # ;
дж%<NN%>:дж # ;
джей%<NN%>:джей # ;
джи%-глобал%<NN%>:джи%-глобал # ;
джидиэс%<NN%>:джидиэс # ;
джонатан%<NN%>:джонатан # ;
джонс%<NN%>:джонс # ;
джонсон%<NN%>:джонсон # ;
джорджия%<NN%>:джорджия # ;
джохар%<NN%>:джохар # ;
джуайрия%<NN%>:джуайрия # ;
джубайра%<NN%>%<ABL%>:джубайрадан # ;
джувейни%<NN%>:джувейни # ;
джу%<NN%>:джу # ;
дзың%<IDEO%>:дзың # ;
дзюдошы%<NN%>:дзюдошы # ;
дзюдошы%<NN%>%<PL%>:дзюдошылар # ;
дзюдошы%<NN%>%<PL%>%<POSS.3SP%>:дзюдошылары # ;
диагностикум%<NN%>%<POSS.3SP%>:диагностикумы # ;
диалог%<NN%>%<DAT%>:диалогқа # ;
диалог%<NN%>%<ACC%>:диалогты # ;
диалог%<NN%>%<GEN%>:диалогтың # ;
диалог%<NN%>%<POSS.3SP%>:диалогы # ;
диалог%<NN%>%<POSS.3SP%>%<DAT%>:диалогына # ;
диалог%<NN%>%<POSS.3SP%>%<ACC%>:диалогын # ;
диаметрлі%<ADJ%>:диаметрлі # ;
диапроектор%<NN%>%<PL%>:диапроекторлар # ;
ди%-джей%<NN%>:ди%-джей # ;
ди%<NN%>:ди # ;
диета%<NN%>%<LOC%>:диетада # ;
дизайнер%<NN%>:дизайнер # ;
дизайнер%<NN%>%<PL%>:дизайнерлер # ;
дизайнер%<NN%>%<PL%>%<GEN%>:дизайнерлердің # ;
дизайнер%<NN%>%<PL%>%<INSCOM%>:дизайнерлермен # ;
дизельді%<ADJ%>:дизельді # ;
дилетант%<NN%>%<PL%>:дилетанттар # ;
диллер%<NN%>:диллер # ;
диллер%<NN%>%<POSS.3SP%>:диллері # ;
дилма%<NN%>:дилма # ;
диляром%<NN%>:диляром # ;
димаш%<NN%>:димаш # ;
дим%<VB%>:дим # ;
димитрис%<NN%>:димитрис # ;
династия%<NN%>:династия # ;
династия%<NN%>%<PL%>%<POSS.3SP%>%<INSCOM%>:династияларымен # ;
диоген%<NN%>%<GEN%>:диогеннің # ;
диоцез%<NN%>%<PL%>:диоцездер # ;
дипмиссия%<NN%>:дипмиссия # ;
дипмиссия%<NN%>%<GEN%>:дипмиссияның # ;
дирижер%<NN%>%<PL%>%<POSS.1PL%>:дирижерларымыз # ;
дирихле%<NN%>:дирихле # ;
дисбактериоз%<NN%>:дисбактериоз # ;
дисбаланыс%<NN%>%<ACC%>:дисбаланысты # ;
диск%-97%<NN%>:диск%-97 # ;
дискжетек%<NN%>%<LATT%>:дискжетектегі # ;
дискі%<NN%>%<DAT%>:дискіге # ;
диск%<NN%>%<POSS.3SP%>%<LOC%>:дискіде # ;
дискі%<NN%>%<PL%>:дискілер # ;
дискі%<NN%>%<INSCOM%>:дискімен # ;
дискі%<NN%>%<GEN%>:дискінің # ;
дисковод%<NN%>:дисковод # ;
дисконтта%<VB%>%<GER%>:дисконттау # ;
дискриминация%<NN%>%<ACC%>:дискриминацияны # ;
диснейленд%<NN%>:диснейленд # ;
диспенсер%<NN%>%<PL%>:диспенсерлер # ;
диспечер%<NN%>%<POSS.3SP%>:диспечері # ;
диссертант%<NN%>:диссертант # ;
дистрибьютер%<NN%>:дистрибьютер # ;
диуф%<NN%>%<INSCOM%>:диуфпен # ;
дифференциалда%<VB%>%<GER%>:дифференциалдау # ;
дифференциалдық%<NN%>:дифференциалдық # ;
дихан%<NN%>%<PL%>%<GEN%>:дихандардың # ;
дихан%<NN%>:дихан # ;
диха%<NN%>%<POSS.3SP%>:дихасы # ;
дихтар%<NN%>%<POSS.3SP%>:дихтары # ;
%-ді%<ADP%>:%-ді # ;
дік%<IDEO%>:дік # ;
ділгер%<ADJ%>:ділгер # ;
ділмар%<NN%>%<PL%>:ділмарлар # ;
ділмар%<NN%>%<PL%>%<GEN%>:ділмарлардың # ;
ділмән%<NN%>:ділмән # ;
дімләмә%<NN%>%<GEN%>:дімләмәнің # ;
дінбасы%<NN%>%<PL%>:дінбасылар # ;
дінбасы%<NN%>%<PL%>%<POSS.3SP%>:дінбасылары # ;
дінбасы%<NN%>%<PL%>%<POSS.3SP%>%<ACC%>:дінбасыларын # ;
дінбасы%<NN%>%<PL%>%<POSS.3SP%>%<GEN%>:дінбасыларының # ;
діңгег%<NN%>%<POSS.3SP%>%<ACC%>:діңгегін # ;
діңгег%<NN%>%<POSS.3SP%>%<DAT%>:діңгегіне # ;
діндарлығ%<NN%>%<POSS.3SP%>:діндарлығы # ;
діндарлық%<ADJ%>:діндарлық # ;
дін%<ADJ%>:дін # ;
дінілі%<NN%>:дінілі # ;
діңке%<NN%>%<POSS.3SP%>%<ACC%>:діңкесін # ;
діңкілде%<VB%>%<PST%>:діңкілдеді # ;
дінтану%<NN%>:дінтану # ;
дінтанушы%-ғалым%<NN%>%<PL%>%<POSS.3SP%>:дінтанушы%-ғалымдары # ;
дінтанушы%<NN%>:дінтанушы # ;
дінтанушы%<NN%>%<PL%>:дінтанушылар # ;
дірдекте%<VB%>%<CVB%>:дірдектеп # ;
дір%<IDEO%>:дір # ;
дір%-дір%<IDEO%>:дір%-дір # ;
дір%-дір%<ADV%>:дір%-дір # ;
діт%<NN%>%<DAT%>:дітке # ;
дітте%<VB%>%<PTCP%>:діттеген # ;
дітте%<VB%>%<PST%>:діттеген # ;
дітте%<VB%>%<PTCP%>%<POSS.3SP%>:діттегені # ;
дм%.%<NN%>:дм%. # ;
днепропетровск%<NN%>:днепропетровск # ;
днқ%<NN%>:днқ # ;
доб%<NN%>%<POSS.3SP%>:добы # ;
доб%<NN%>%<POSS.1SG%>:добым # ;
доб%<NN%>%<POSS.1PL%>%<ACC%>:добымызды # ;
доб%<NN%>%<POSS.3SP%>%<ABL%>:добынан # ;
доб%<NN%>%<POSS.3SP%>%<ACC%>:добын # ;
доб%<NN%>%<POSS.3SP%>%<GEN%>:добының # ;
довгу%<NN%>:довгу # ;
доғалы%<ADJ%>:доғалы # ;
доған%<NN%>:доған # ;
доған%<NN%>%<GEN%>:доғанның # ;
доғар%<VB%>:доғар # ;
догмашылық%<NN%>%<ACC%>:догмашылықты # ;
доғру%<NN%>%<GEN%>:доғрудың # ;
дозақ%<NN%>:дозақ # ;
дозақ%<NN%>%<DAT%>:дозаққа # ;
дозақ%<NN%>%<ACC%>:дозақты # ;
дозақ%<NN%>%<GEN%>:дозақтың # ;
дойбы%<NN%>%<ABL%>:дойбыдан # ;
дойбы%<NN%>:дойбы # ;
дойбы%<NN%>%<ACC%>:дойбыны # ;
дой%<INTJ%>:дой # ;
дөй%<ADV%>:дөй # ;
дөйт%<INTJ%>:дөйт # ;
дөкей%<NN%>%<PL%>:дөкейлер # ;
доқтар%<NN%>%<DAT%>:доқтарға # ;
докторант%<NN%>:докторант # ;
доктор%<ADJ%>:доктор # ;
документ%<NN%>%<POSS.3SP%>%<LOC%>:документінде # ;
долбар%<NN%>:долбар # ;
долбар%<NN%>%<GEN%>:долбардың # ;
долг%<FORGN%>:долг # ;
до%-мажорлық%<NN%>%<PL%>%<DAT%>:до%-мажорлықтарға # ;
домалақ%<NN%>%<AGR.2SG%>:домалақсың # ;
домалаңда%<VB%>%<CVB%>:домалаңдап # ;
домар%<NN%>%<GEN%>:домардың # ;
домбыра%<NN%>%<PL%>%<POSS.2SPF%>%<ACC%>:домбыраларыңызды # ;
домбыт%<VB%>%<CVB%>:домбытып # ;
домна%<NN%>:домна # ;
доңайбат%<NN%>:доңайбат # ;
дөңбек%<NN%>%<SML%>:дөңбектей # ;
дөңбекш%<VB%>%<CVB%>:дөңбекши # ;
дөңбекші%<VB%>%<CVB%>:дөңбекшіп # ;
дон%<NN%>%<DAT%>:донға # ;
доңғалағ%<NN%>%<POSS.3SP%>:доңғалағы # ;
доңғалағ%<NN%>%<POSS.3SP%>%<ACC%>:доңғалағын # ;
доңғалағ%<NN%>%<POSS.3SP%>%<GEN%>:доңғалағының # ;
дөңгелег%<NN%>%<POSS.3SP%>%<INSCOM%>:дөңгелегімен # ;
дөңгелег%<NN%>%<POSS.3SP%>%<ACC%>:дөңгелегін # ;
дөңгелег%<NN%>%<POSS.3SP%>%<DAT%>:дөңгелегіне # ;
дөңгелек%<ADV%>:дөңгелек # ;
дөңгелекті%<ADJ%>:дөңгелекті # ;
дөңгеле%<VB%>%<REFL%>%<CAUS%>%<CVB%>:дөңгеленте # ;
дөңгелен%<VB%>%<CAUS%>%<CVB%>:дөңгелентіп # ;
дон%<NN%>%<LATT%>:дондағы # ;
дондог%<NN%>:дондог # ;
дон%<NN%>:дон # ;
дөнен%<NN%>%<ACC%>:дөненді # ;
дөнен%<NN%>:дөнен # ;
дөнен%<NN%>%<POSS.3SP%>:дөнені # ;
дөнен%<NN%>%<GEN%>:дөненнің # ;
донецк%<NN%>:донецк # ;
донт%<NN%>:донт # ;
дөп%<ADV%>:дөп # ;
допинг%<NN%>%<DAT%>:допингке # ;
допты%<ADJ%>:допты # ;
доре%<NN%>:доре # ;
доринел%<NN%>:доринел # ;
дос%<ADJ%>:дос # ;
дос%-дұшпан%<NN%>:дос%-дұшпан # ;
дос%-жаран%<NN%>%<DAT%>:дос%-жаранға # ;
дос%-жаран%<NN%>%<PL%>%<POSS.3SP%>%<INSCOM%>:дос%-жарандарымен # ;
дос%-жаран%<NN%>%<PL%>%<POSS.2SG%>:дос%-жарандарың # ;
дос%-жаран%<NN%>:дос%-жаран # ;
достар%<NN%>:достар # ;
дос%<NN%>%<PL%>%<POSS.2SPF%>%<INSCOM%>:достарыңызбен # ;
достастығ%<NN%>%<POSS.3SP%>:достастығы # ;
достастығ%<NN%>%<POSS.1PL%>%<ACC%>:достастығымызды # ;
достастығ%<NN%>%<POSS.3SP%>%<DAT%>:достастығына # ;
достастығ%<NN%>%<POSS.3SP%>%<LATT%>:достастығындағы # ;
достастығ%<NN%>%<POSS.3SP%>%<ACC%>:достастығын # ;
достастығ%<NN%>%<POSS.3SP%>%<GEN%>:достастығының # ;
достастық%<ADJ%>:достастық # ;
достығ%<NN%>%<POSS.3SP%>:достығы # ;
достығ%<NN%>%<POSS.3SP%>%<DAT%>:достығына # ;
достығ%<NN%>%<POSS.3SP%>%<ACC%>:достығын # ;
достығ%<NN%>%<POSS.3SP%>%<GEN%>:достығының # ;
достық%<ADJ%>:достық # ;
досты%<NN%>%<POSS.1SG%>:достым # ;
досым%<NN%>:досым # ;
драма%<ADJ%>:драма # ;
дребак%<NN%>:дребак # ;
дрез%<NN%>%<GEN%>:дрездің # ;
дробязко%<NN%>:дробязко # ;
дробязко%<NN%>%<GEN%>:дробязконың # ;
ДСҰ%<NNP%>%<DAT%>:ДСҰ%-ға # ;
ДСҰ%<NNP%>%<POSS.3SP%>%<GEN%>:ДСҰ%-ының # ;
дуалы%<ADJ%>:дуалы # ;
дүбір%<IDEO%>:дүбір # ;
дүбірлі%<ADJ%>:дүбірлі # ;
дубляжда%<VB%>%<PTCP%>:дубляждаушы # ;
дубна%<NN%>:дубна # ;
дұға%-тілек%<NN%>:дұға%-тілек # ;
ду%<IDEO%>:ду # ;
ду%-ду%<IDEO%>:ду%-ду # ;
дудыра%<VB%>%<CVB%>:дудырап # ;
дүз%<NN%>%<DAT%>:дүзге # ;
дүз%<NN%>:дүз # ;
Дүйсембаев%<NNP%>%<GEN%>:Дүйсембаевтың # ;
дүйсенбай%<NN%>:дүйсенбай # ;
дүк%<IDEO%>:дүк # ;
дулат%<NN%>:дулат # ;
дулат%<NN%>%<GEN%>:дулаттың # ;
дүлділ%<NN%>%<PL%>%<DAT%>:дүлділдерге # ;
дүлділ%<NN%>%<PL%>:дүлділдер # ;
думанғазы%<NN%>:думанғазы # ;
думанда%<VB%>%<CAUS%>%<CVB%>:думандатып # ;
думандат%<VB%>%<CVB%>:думандатып # ;
дүмп%<VB%>%<GER%>%<POSS.3SP%>:дүмпуі # ;
дунай%<NN%>:дунай # ;
дұнған%<NN%>:дұнған # ;
дүңген%<NN%>:дүңген # ;
дүңгіршег%<NN%>%<POSS.3SP%>:дүңгіршегі # ;
дүңгіршег%<NN%>%<POSS.3SP%>%<LOC%>:дүңгіршегінде # ;
дүңгіршег%<NN%>%<POSS.3SP%>%<ACC%>:дүңгіршегін # ;
дүниежүзі%<NN%>:дүниежүзі # ;
дүниежүзі%<NN%>%<LATT%>:дүниежүзіндегі # ;
дүниежүзі%<NN%>%<DAT%>:дүниежүзіне # ;
дүниежүзі%<NN%>%<GEN%>:дүниежүзінің # ;
дүниеқоңыз%<ADJ%>:дүниеқоңыз # ;
дүние%-мүлк%<NN%>%<POSS.3SP%>:дүние%-мүлкі # ;
дүние%-мүлк%<NN%>%<POSS.3SP%>%<ACC%>:дүние%-мүлкін # ;
дүңк%<IDEO%>:дүңк # ;
дүрбелеңде%<VB%>:дүрбелеңде # ;
дүрди%<VB%>%<CAUS%>%<FUT%>:дүрдитер # ;
дүр%<IDEO%>:дүр # ;
дүр%-дүр%<IDEO%>:дүр%-дүр # ;
дүре%<NN%>:дүре # ;
дүреле%<VB%>%<PST%>%<AGR.2SG%>:дүреледің # ;
дүрия%<NN%>:дүрия # ;
дүрік%<IDEO%>:дүрік # ;
дүрілде%<VB%>%<RECP%>%<CVB%>:дүрілдесіп # ;
дүрк%<IDEO%>:дүрк # ;
дүркін%-дүркін%<ADV%>:дүркін%-дүркін # ;
дүркіре%<VB%>%<PTCP%>:дүркіреген # ;
дүркіре%<VB%>%<CVB%>:дүркірей # ;
дүркіре%<VB%>%<CVB%>:дүркіреп # ;
дүрліг%<VB%>%<RECP%>%<CVB%>:дүрлігісіп # ;
дүрлік%<VB%>%<PTCP%>:дүрліккен # ;
дүрлік%<VB%>%<NEG%>%<IMP%>:дүрлікпеңдер # ;
дүрлік%<VB%>%<CAUS%>%<PTCP%>:дүрліктірген # ;
дүрлік%<VB%>%<CAUS%>%<CVB%>:дүрліктіре # ;
дүрлік%<VB%>%<CAUS%>%<PTCP%>:дүрліктіретін # ;
дүрлік%<VB%>%<CAUS%>%<CVB%>:дүрліктіріп # ;
дүрре%<NN%>:дүрре # ;
дүрс%<IDEO%>:дүрс # ;
дүрс%-дүрс%<IDEO%>:дүрс%-дүрс # ;
дүрс%<VB%>%<CVB%>:дүрсе # ;
дүрсе%<ADV%>:дүрсе # ;
дұрыс%-бұрыс%<ADV%>:дұрыс%-бұрыс # ;
дұрыс%-бұрыстығ%<NN%>%<POSS.3SP%>%<DAT%>:дұрыс%-бұрыстығына # ;
дұрыс%-бұрыстығ%<NN%>%<POSS.3SP%>%<ACC%>:дұрыс%-бұрыстығын # ;
дұрыс%<PUNCT%>:дұрыс # ;
дұрыстығ%<NN%>%<POSS.3SP%>%<DAT%>:дұрыстығына # ;
дұрыстығ%<NN%>%<POSS.3SP%>%<ACC%>:дұрыстығын # ;
дұрыстығ%<NN%>%<POSS.3SP%>%<GEN%>:дұрыстығының # ;
дұрысырағ%<NN%>%<POSS.3SP%>:дұрысырағы # ;
дүсір%<NN%>:дүсір # ;
дұспан%<NN%>:дұспан # ;
духовны%<NN%>:духовны # ;
душанбе%<NN%>%<LOC%>:душанбеде # ;
душанбе%<NN%>:душанбе # ;
душанбе%<NN%>%<ACC%>:душанбені # ;
душар%<NN%>:душар # ;
душарлан%<VB%>%<PTCP%>%<POSS.3SP%>%<ACC%>:душарланғанын # ;
дұшпан%<NN%>%<POSS.3SP%>%<AGR.2SG%>:дұшпанысың # ;
дуылда%<VB%>%<CVB%>:дуылдап # ;
дуылда%<VB%>%<CAUS%>%<PTCP%>:дуылдатқан # ;
ДЦП%<NNP%>%<GEN%>:ДЦП%-ның # ;
%%%<NN%>%<ACC%>:%%%-ды # ;
%-ды%<ADP%>:%-ды # ;
дық%<NN%>:дық # ;
дым%<ADV%>:дым # ;
дымқос%<NN%>:дымқос # ;
дымқостық%<NN%>:дымқостық # ;
дымқылда%<VB%>%<REFL%>%<CAUS%>%<GER%>%<DAT%>:дымқылдандыруға # ;
дыр%<NN%>%<SML%>:дырдай # ;
дыр%<IDEO%>:дыр # ;
дырықтық%<NN%>%<DAT%>:дырықтыққа # ;
дьюлу%<NN%>:дьюлу # ;
дьяченко%<NN%>:дьяченко # ;
дэз%<NN%>:дэз # ;
дэу%<NN%>:дэу # ;
дэцзян%<NN%>:дэцзян # ;
дюссельдорф%<NN%>%<LOC%>:дюссельдорфта # ;
әбайдолла%<NN%>:әбайдолла # ;
Әбденов%<NNP%>%<GEN%>:Әбденовтің # ;
әбдібай%<NN%>%<POSS%>:әбдібайдікі # ;
әбдібай%<NN%>%<ACC%>:әбдібайды # ;
әбдібай%<NN%>%<GEN%>:әбдібайдың # ;
әбдібай%<NN%>:әбдібай # ;
әбдіғапар%<NN%>%<GEN%>:әбдіғапардың # ;
әбдіәзіз%<NN%>:әбдіәзіз # ;
әбдіжаппар%<NN%>:әбдіжаппар # ;
Әбдіков%<NNP%>%<GEN%>:Әбдіковтің # ;
Әбді%-латиф%<NNP%>%<GEN%>:Әбді%-латифтің # ;
әбдімәлік%<NN%>:әбдімәлік # ;
әбдінұр%<NN%>:әбдінұр # ;
Әбдірашит%<NNP%>%<GEN%>:Әбдірашиттің # ;
әбдіре%<NN%>%<GEN%>:әбдіренің # ;
әбдуәли%-латиф%<NN%>:әбдуәли%-латиф # ;
әбдүлмәлік%<NN%>%<GEN%>:әбдүлмәліктің # ;
әбеке%<NN%>:әбеке # ;
әбекең%<NN%>%<ACC%>:әбекеңді # ;
әбекең%<NN%>:әбекең # ;
әбен%<NN%>:әбен # ;
әбестіг%<NN%>%<POSS.3SP%>%<ACC%>:әбестігін # ;
әбестік%<NN%>:әбестік # ;
әбжіл%<ADV%>:әбжіл # ;
әбинұр%<NN%>:әбинұр # ;
әбігер%<NN%>%<DAT%>:әбігерге # ;
әбігер%<NN%>%<GEN%>:әбігердің # ;
әбігер%<NN%>:әбігер # ;
әбігер%<NN%>%<POSS.3SP%>%<ACC%>:әбігерін # ;
әбігерлен%<VB%>%<CVB%>:әбігерленіп # ;
әбілғазы%<NN%>:әбілғазы # ;
әбілда%<NN%>:әбілда # ;
ебіл%-дебіл%<NN%>%<PL%>%<POSS.3SP%>:ебіл%-дебілдері # ;
ебіл%-дебіл%<NN%>%<POSS.3SP%>:ебіл%-дебілі # ;
әбіләкім%<NN%>%<PL%>%<GEN%>:әбіләкімдердің # ;
әбіләкім%<NN%>%<GEN%>:әбіләкімнің # ;
әбілмәмбет%<NN%>%<ABL%>:әбілмәмбеттен # ;
әбілмәмбет%<NN%>%<GEN%>:әбілмәмбеттің # ;
әбілтас%<NN%>:әбілтас # ;
еб%<NN%>%<POSS.3SP%>%<ACC%>:ебін # ;
әбіржі%<VB%>%<PST%>%<AGR.1SG%>:әбіржідім # ;
әбсәләм%<NN%>%<GEN%>:әбсәләмнің # ;
әбусейіттей%<ADV%>:әбусейіттей # ;
евгения%<NN%>:евгения # ;
еврокоптер%<NN%>:еврокоптер # ;
еврокубок%<NN%>%<PL%>%<LATT%>:еврокубоктардағы # ;
евсей%<NN%>:евсей # ;
егде%<NN%>%<POSS.3SP%>:егдесі # ;
ег%<VB%>%<AOR%>%<AGR.3SP%>:егеді # ;
ег%<VB%>%<CVB%>:еге # ;
еге%<NN%>%<PL%>%<POSS.3SP%>:егелері # ;
егемендіг%<NN%>%<POSS.3SP%>:егемендігі # ;
егемендіг%<NN%>%<POSS.3SP%>%<ACC%>:егемендігін # ;
егемендіг%<NN%>%<POSS.3SP%>%<GEN%>:егемендігінің # ;
егемен%<NN%>:егемен # ;
ег%<VB%>%<AOR%>%<AGR.1PL%>:егеміз # ;
еге%<NN%>%<POSS.3SP%>%<AGR.1PL%>:егесіміз # ;
ег%<VB%>%<PST%>:егетін # ;
егжей%<NN%>:егжей # ;
егжейлі%<ADV%>:егжейлі # ;
егжей%-тегжей%<NN%>%<POSS.3SP%>%<DAT%>:егжей%-тегжейіне # ;
егжей%-тегжейлі%<ADV%>:егжей%-тегжейлі # ;
египеттік%<NN%>%<PL%>:египеттіктер # ;
егіз%<ADJ%>:егіз # ;
ег%<VB%>%<PASS%>%<PTCP%>%<LOC%>:егілгенде # ;
ег%<VB%>%<PASS%>%<PTCP%>:егілген # ;
ег%<VB%>%<PASS%>%<AOR%>%<AGR.3SP%>:егіледі # ;
ег%<VB%>%<PASS%>%<PTCP%>:егілетін # ;
егілі%-еңіре%<VB%>%<CVB%>:егілі%-еңіреп # ;
ег%<VB%>%<PASS%>%<PST%>%<AGR.3SP%>:егіліпті # ;
ег%<VB%>%<PASS%>%<NEG%>%<PST%>:егілмеген # ;
ег%<VB%>%<PASS%>%<PTCP%>:егілмек # ;
ег%<VB%>%<PASS%>%<FUT%>:егілмек # ;
егіндібұлақ%<NN%>:егіндібұлақ # ;
егіндік%<ADJ%>:егіндік # ;
егінші%<ADJ%>:егінші # ;
ег%<VB%>%<CVB%>:егіп # ;
егістіг%<NN%>%<POSS.3SP%>%<LOC%>:егістігінде # ;
егістіг%<NN%>%<POSS.3SP%>%<ACC%>:егістігін # ;
егістіг%<NN%>%<POSS.3SP%>%<GEN%>:егістігінің # ;
әғраф%<NN%>:әғраф # ;
ег%<VB%>%<GER%>%<DAT%>:егуге # ;
ег%<VB%>%<GER%>%<GEN%>:егудің # ;
ег%<VB%>%<GER%>:егу # ;
ег%<VB%>%<GER%>%<INSCOM%>:егумен # ;
әдебиеттанушы%<NN%>:әдебиеттанушы # ;
әдебиеттанушы%<NN%>%<PL%>%<ABL%>:әдебиеттанушылардан # ;
әдеб%<NN%>%<POSS.3SP%>%<ACC%>:әдебін # ;
ед%<VB%>:ед # ;
әдейіле%<VB%>%<CVB%>:әдейілеп # ;
әдемілен%<VB%>%<CVB%>:әдемілене # ;
әдемілік%<ADJ%>:әдемілік # ;
әдеп%-ғұрып%<NN%>%<PL%>%<POSS.3SP%>:әдеп%-ғұрыптары # ;
әдепкі%<NN%>%<LOC%>:әдепкіде # ;
әдет%-ғұрп%<NN%>%<POSS.3SP%>:әдет%-ғұрпы # ;
әдет%-ғұрп%<NN%>%<POSS.3SP%>%<DAT%>:әдет%-ғұрпына # ;
әдет%-ғұрп%<NN%>%<POSS.3SP%>%<ABL%>:әдет%-ғұрпынан # ;
әдет%-ғұрп%<NN%>%<POSS.3SP%>%<ACC%>:әдет%-ғұрпын # ;
әдет%-ғұрп%<NN%>%<POSS.3SP%>%<GEN%>:әдет%-ғұрпының # ;
әдет%<NN%>%<LATT%>%<SML%>:әдеттегідей # ;
әдет%<NN%>%<LATT%>%<POSS.3SP%>%<ABL%>:әдеттегісінен # ;
әдет%<NN%>%<LATT%>%<EQU%>:әдеттегіше # ;
әдетті%<NN%>%<ABL%>:әдеттіден # ;
әди%<NN%>:әди # ;
едіге%<NN%>:едіге # ;
едіге%<NN%>%<GEN%>:едігенің # ;
еділбай%<NN%>:еділбай # ;
әділдіг%<NN%>%<POSS.3SP%>%<ACC%>:әділдігін # ;
әділетті%<ADJ%>:әділетті # ;
әділеттік%<NN%>:әділеттік # ;
әділқазы%<NN%>%<PL%>:әділқазылар # ;
әділма%<NN%>:әділма # ;
әдіпте%<VB%>%<REFL%>%<PTCP%>:әдіптенген # ;
едірей%<VB%>%<CAUS%>%<CVB%>:едірейтіп # ;
әдіснама%<NN%>%<ACC%>:әдіснаманы # ;
әдіснама%<NN%>%<POSS.3SP%>:әдіснамасы # ;
әдіс%-тәсіл%<NN%>%<PL%>:әдіс%-тәсілдер # ;
әдіс%-тәсіл%<NN%>%<PL%>%<POSS.3SP%>:әдіс%-тәсілдері # ;
әдіс%-тәсіл%<NN%>%<PL%>%<POSS.3SP%>%<ACC%>:әдіс%-тәсілдерін # ;
әдіс%-тәсіл%<NN%>%<POSS.1SG%>%<GEN%>:әдіс%-тәсілімнің # ;
ә%-ә%<INTJ%>:ә%-ә # ;
е%-е%-е%<INTJ%>:е%-е%-е # ;
е%-е%-ей%<INTJ%>:е%-е%-ей # ;
ежелден%<ADV%>:ежелден # ;
әжет%<NN%>%<DAT%>:әжетке # ;
әжім%<ADJ%>:әжім # ;
ежірей%<VB%>%<CVB%>:ежірейе # ;
ежірей%<NN%>:ежірей # ;
ежірей%<VB%>%<CAUS%>%<CVB%>:ежірейтіп # ;
езгілік%<NN%>%<DAT%>:езгілікке # ;
ездіг%<NN%>%<POSS.3SP%>%<ACC%>:ездігін # ;
ездік%<ADJ%>:ездік # ;
ез%<ADJ%>:ез # ;
әз%<NN%>:әз # ;
әзеуре%<VB%>%<CVB%>:әзеуреп # ;
әзиз%<NN%>%<GEN%>:әзиздің # ;
әзиз%<NN%>:әзиз # ;
әзілдегенсі%<VB%>%<CVB%>:әзілдегенсіп # ;
езіліп%-егіл%<VB%>%<CVB%>:езіліп%-егіле # ;
әзіл%-сықақ%<NN%>:әзіл%-сықақ # ;
ез%<VB%>%<PASS%>%<CAUS%>%<CVB%>:езілтіп # ;
әзіл%-шын%<NN%>:әзіл%-шын # ;
әзіл%-шын%<NN%>%<POSS.3SP%>%<ACC%>:әзіл%-шынын # ;
әзімбай%<NN%>:әзімбай # ;
әзімбайжан%<NN%>%<GEN%>:әзімбайжанның # ;
әзірден%<ADV%>:әзірден # ;
әзір%<PUNCT%>:әзір # ;
әзірет%<NN%>%<POSS.3SP%>:әзіреті # ;
әзіреті%<NN%>:әзіреті # ;
әзірленім%<NN%>%<PL%>%<DAT%>:әзірленімдерге # ;
әзірліг%<NN%>%<POSS.3SP%>:әзірлігі # ;
әзірлі%<ADJ%>:әзірлі # ;
әзмырза%<NN%>%<PL%>:әзмырзалар # ;
әз%-наурыз%<NN%>%<DAT%>:әз%-наурызға # ;
әз%-наурыз%<NN%>:әз%-наурыз # ;
езу%<NN%>:езу # ;
езу%<NN%>%<POSS.3SP%>:езуі # ;
езу%<NN%>%<POSS.1SG%>:езуім # ;
езу%<NN%>%<POSS.2SG%>%<ACC%>:езуіңді # ;
езу%<NN%>%<POSS.3SP%>%<ACC%>:езуін # ;
езу%<NN%>%<PL%>%<POSS.3SP%>%<LOC%>:езулерінде # ;
әйеке%<NN%>%<POSS.1SG%>:әйекем # ;
әйел%<NN%>%<POSS.2SPF%>%<INSCOM%>:әйеліңізбен # ;
әйел%<NN%>%<POSS.2SPF%>%<DAT%>:әйеліңізге # ;
әйнег%<NN%>%<POSS.3SP%>:әйнегі # ;
әйнег%<NN%>%<POSS.3SP%>%<ACC%>:әйнегін # ;
әйтеу%<INTJ%>:әйтеу # ;
әйтеуір%<INTJ%>:әйтеуір # ;
Әйтімов%<NNP%>%<DAT%>:Әйтімовке # ;
әйт%<VB%>%<PTCP%>%<POSS.3SP%>%<INSCOM%>:әйткенімен # ;
әйт%<VB%>%<PTCP%>%<INSCOM%>:әйткенмен # ;
әйткенмен%<ADP%>:әйткенмен # ;
әйт%<VB%>%<PTCP%>%<INSCOM%>:әйткенменен # ;
әйтпесе%<INTJ%>:әйтпесе # ;
әйтпесе%<ADP%>:әйтпесе # ;
әйт%<VB%>%<COND%>:әйтсе # ;
әйтсе%<ADP%>:әйтсе # ;
әйт%<VB%>%<PST%>:әйтті # ;
екатеринбор%<NN%>:екатеринбор # ;
екатеринославка%<NN%>:екатеринославка # ;
әкбар%<NN%>:әкбар # ;
екб%<NN%>:екб # ;
әқб%<NN%>:әқб # ;
ЕҚДБ%<NNP%>%<INSCOM%>:ЕҚДБ%-мен # ;
ЕҚДБ%<NNP%>%<GEN%>:ЕҚДБ%-ның # ;
е%<VB%>%<AGR.1PL%>:ек # ;
әкежан%<NN%>%<POSS.1SG%>:әкежаным # ;
ек%<VB%>:ек # ;
ек%<NN%>:ек # ;
әкел%<VB%>:әкел # ;
әкеліг%<NN%>%<POSS.3SP%>%<ACC%>:әкелігін # ;
әкелік%<ADJ%>:әкелік # ;
әкел%<VB%>%<IMP%>:әкеліңдер # ;
әкел%<VB%>%<IMP%>:әкелші # ;
е%<VB%>%<PTCP%>%<AGR.1SG%>:екем # ;
е%<VB%>%<PTCP%>%<PL%>%<POSS.3SP%>%<ACC%>:екендерін # ;
е%<VB%>%<PTCP%>%<PL%>%<POSS.3SP%>%<ACC%>:екендіктерін # ;
е%<VB%>%<PST%>:екен # ;
әке%<NN%>%<POSS.2SPF%>%<GEN%>:әкеңіздің # ;
әке%<VB%>%<CVB%>:әкеп # ;
әке%<VB%>%<CAUS%>:әкет # ;
әкет%<VB%>%<RECP%>%<PST%>:әкетісті # ;
екеуара%<ADV%>:екеуара # ;
екеу%<NN%>%<POSS.3SP%>:екеуі # ;
екеу%<NN%>%<POSS.3SP%>%<GEN%>:екеуінің # ;
екеу%<NUM%>%<POSS.3SP%>%<ABE%>:екеуінсіз # ;
екеуле%<VB%>%<CVB%>:екеулеп # ;
екеу%<NUM%>%<POSS.1PL%>%<ACC%>:екеумізді # ;
екеш%<ADP%>:екеш # ;
әкимят%<NN%>%<PL%>:әкимяттар # ;
екіле%<VB%>%<REFL%>%<CVB%>:екілене # ;
әкімдіг%<NN%>%<POSS.3SP%>:әкімдігі # ;
әкімдіг%<NN%>%<POSS.3SP%>%<INSCOM%>:әкімдігімен # ;
әкімдіг%<NN%>%<POSS.3SP%>%<LOC%>:әкімдігінде # ;
әкімдіг%<NN%>%<POSS.3SP%>%<DAT%>:әкімдігіне # ;
әкімдіг%<NN%>%<POSS.3SP%>%<ABL%>:әкімдігінен # ;
әкімдіг%<NN%>%<POSS.3SP%>%<GEN%>:әкімдігінің # ;
әкім%-қара%<NN%>%<PL%>:әкім%-қаралар # ;
әкімқара%<NN%>%<PL%>:әкімқаралар # ;
әкімшіліг%<NN%>%<POSS.3SP%>:әкімшілігі # ;
әкімшіліг%<NN%>%<POSS.3SP%>%<LOC%>:әкімшілігінде # ;
әкімшіліг%<NN%>%<POSS.3SP%>%<DAT%>:әкімшілігіне # ;
әкімшіліг%<NN%>%<POSS.3SP%>%<ACC%>:әкімшілігін # ;
әкімшіліг%<NN%>%<POSS.3SP%>%<GEN%>:әкімшілігінің # ;
екінді%<NN%>%<DAT%>:екіндіге # ;
әкіреңде%<VB%>%<AOR%>%<AGR.3SP%>:әкіреңдейді # ;
әкіреңде%<VB%>%<CVB%>:әкіреңдей # ;
еққдб%<NN%>:еққдб # ;
әккілен%<VB%>%<PTCP%>:әккіленген # ;
екпінді%<NN%>%<PL%>%<GEN%>:екпінділердің # ;
екпінді%<NN%>%<PL%>:екпінділер # ;
екпінділіг%<NN%>%<POSS.1SG%>:екпінділігім # ;
еқта%<NN%>:еқта # ;
әктас%<NN%>:әктас # ;
әктас%<NN%>%<GEN%>:әктастың # ;
әкте%<VB%>%<GER%>:әктеу # ;
ЕҚЫҰ%<NNP%>%<DAT%>:ЕҚЫҰ%-ға # ;
ЕҚЫҰ%<NNP%>%<LATT%>:ЕҚЫҰ%-дағы # ;
ЕҚЫҰ%<NNP%>%<LOC%>:ЕҚЫҰ%-да # ;
ЕҚЫҰ%<NNP%>%<ACC%>:ЕҚЫҰ%-ны # ;
ЕҚЫҰ%<NNP%>%<GEN%>:ЕҚЫҰ%-ның # ;
елаға%<NN%>%<POSS.2SG%>:елағаң # ;
әл%-азһар%<NN%>:әл%-азһар # ;
еламан%<NN%>:еламан # ;
әл%-анғам%<NN%>:әл%-анғам # ;
әл%-аскалани%<NN%>:әл%-аскалани # ;
әлау%<IDEO%>:әлау # ;
әл%-аууам%<NN%>:әл%-аууам # ;
әл%-ахзаб%<NN%>:әл%-ахзаб # ;
Елбасы%<NNP%>%<DAT%>:Елбасына # ;
Елбасы%<NNP%>%<ABL%>:Елбасынан # ;
Елбасы%<NNP%>%<ACC%>:Елбасын # ;
әл%-бидайя%<NN%>:әл%-бидайя # ;
елбіре%<VB%>%<CVB%>:елбірей # ;
елбіре%<VB%>%<CVB%>:елбіреп # ;
елгезектік%<NN%>%<INSCOM%>:елгезектікпен # ;
әлгі%<PRO%>%<ABL%>:әлгіден # ;
әлгі%<ADJ%>:әлгі # ;
әлгі%<ADV%>:әлгі # ;
әлгі%<NN%>%<PL%>%<ACC%>:әлгілерді # ;
әлгі%<NN%>%<PL%>%<GEN%>:әлгілердің # ;
әлгі%<PRO%>%<PL%>:әлгілер # ;
әлгіндегі%<NN%>%<SML%>:әлгіндегідей # ;
әлгі%<PRO%>%<LATT%>:әлгіндегі # ;
әлгінде%<ADV%>:әлгінде # ;
әлгіндей%<PRO%>:әлгіндей # ;
әлгі%<PRO%>%<ACC%>:әлгіні # ;
әлгі%<PRO%>%<GEN%>:әлгінің # ;
әлдебіреу%<PRO%>%<PL%>:әлдебіреулер # ;
әлде%<ADP%>:әлде # ;
әлде%<PRO%>:әлде # ;
әлде%<ADV%>:әлде # ;
әлдеқайда%<PRO%>:әлдеқайда # ;
әлде%-қайда%<ADV%>:әлде%-қайда # ;
әлдеқайдан%<PRO%>:әлдеқайдан # ;
әлдеқалай%<PRO%>:әлдеқалай # ;
әлдеқашан%<PRO%>:әлдеқашан # ;
әлдекім%<PRO%>%<DAT%>:әлдекімге # ;
әлдекім%<PRO%>%<PL%>%<DAT%>:әлдекімдерге # ;
әлдекім%<PRO%>%<PL%>%<ABL%>:әлдекімдерден # ;
әлдекім%<PRO%>%<PL%>:әлдекімдер # ;
әлдекім%<PRO%>%<ACC%>:әлдекімді # ;
әлдекім%<PRO%>:әлдекім # ;
әлдекім%<PRO%>%<INSCOM%>:әлдекіммен # ;
әлдекім%<PRO%>%<GEN%>:әлдекімнің # ;
әлдене%<PRO%>%<DAT%>:әлденеге # ;
әлдене%<PRO%>%<ABL%>:әлденеден # ;
әлдене%<PRO%>:әлдене # ;
әлден%<ADV%>:әлден # ;
әлдене%<PRO%>%<PL%>%<ACC%>:әлденелерді # ;
әлдене%<PRO%>%<ACC%>:әлденені # ;
әлдене%<PRO%>%<GEN%>:әлдененің # ;
әлденеше%<ADV%>:әлденеше # ;
әлденешеу%<PRO%>%<POSS.3SP%>:әлденешеуі # ;
әлденуақта%<ADV%>:әлденуақта # ;
ел%<NN%>%<PL%>%<LATT%>%<SML%>:елдердегідей # ;
ел%<NN%>%<PL%>%<POSS.2SPF%>%<LATT%>:елдеріңіздегі # ;
ел%<NN%>%<PL%>%<POSS.2SPF%>%<GEN%>:елдеріңіздің # ;
әлди%<NN%>%<ACC%>:әлдиді # ;
әлди%<NN%>%<POSS.1SG%>:әлдиім # ;
әлди%<NN%>%<POSS.3SP%>%<INSCOM%>:әлдиімен # ;
әлди%<NN%>%<POSS.3SP%>%<ABL%>:әлдиінен # ;
елдіг%<NN%>%<POSS.1PL%>%<DAT%>:елдігімізге # ;
елдіг%<NN%>%<POSS.1PL%>%<ACC%>:елдігімізді # ;
елдіг%<NN%>%<POSS.1PL%>%<GEN%>:елдігіміздің # ;
елдіг%<NN%>%<POSS.1PL%>:елдігіміз # ;
елдіг%<NN%>%<POSS.3SP%>%<ACC%>:елдігін # ;
елдік%<NN%>%<DAT%>:елдікке # ;
елдік%<NN%>%<ACC%>:елдікті # ;
елдік%<NN%>%<GEN%>:елдіктің # ;
елді%-мекен%<NN%>%<PL%>%<ACC%>:елді%-мекендерді # ;
елдімекен%<NN%>%<POSS.3SP%>%<ACC%>:елдімекенін # ;
елдос%<NN%>:елдос # ;
әлег%<NN%>%<POSS.3SP%>:әлегі # ;
елегізі%<VB%>%<CVB%>:елегізіп # ;
әлег%<NN%>%<POSS.3SP%>%<ACC%>:әлегін # ;
елег%<NN%>%<POSS.3SP%>%<ABL%>:елегінен # ;
әл%-әзһар%<NN%>:әл%-әзһар # ;
әлейкүмсалам%<INTJ%>:әлейкүмсалам # ;
елеке%<NN%>:елеке # ;
әлеке%<NN%>%<POSS.2SG%>:әлекең # ;
әлек%-шәлег%<NN%>%<POSS.3SP%>%<ACC%>:әлек%-шәлегін # ;
әлем%<ADJ%>:әлем # ;
әлемет%<NN%>:әлемет # ;
әлемсистем%<NN%>:әлемсистем # ;
елең%-алаңда%<ADV%>:елең%-алаңда # ;
еленде%<VB%>%<CVB%>:елендеп # ;
елең%<IDEO%>:елең # ;
Әленов%<NNP%>%<GEN%>:Әленовтің # ;
елеп%-екше%<VB%>%<GER%>:елеп%-екшеу # ;
елеп%-ескер%<VB%>%<CVB%>:елеп%-ескеріп # ;
елер%<VB%>%<CVB%>:елеріп # ;
әлет%<NN%>%<POSS.3SP%>:әлеті # ;
әлет%<NN%>%<POSS.3SP%>%<LOC%>:әлетінде # ;
әлеуетті%<ADJ%>:әлеуетті # ;
әләуләки%<IDEO%>:әләуләки # ;
әлеумет%<NN%>:әлеумет # ;
әлеуметтен%<VB%>%<GER%>:әлеуметтену # ;
әлеумет%<NN%>%<GEN%>:әлеуметтің # ;
елеуре%<VB%>%<PTCP%>:елеуреген # ;
елеуре%<VB%>%<CVB%>:елеуреп # ;
елеусіздіг%<NN%>%<POSS.3SP%>%<INSCOM%>:елеусіздігімен # ;
Елеусізов%<NNP%>%<GEN%>:Елеусізовтің # ;
әл%-жазира%<NN%>:әл%-жазира # ;
елжан%<NN%>:елжан # ;
әлжаппар%<NN%>:әлжаппар # ;
елизавета%<NN%>:елизавета # ;
әлима%<NN%>:әлима # ;
елисей%<NN%>:елисей # ;
елібай%<NN%>:елібай # ;
әліби%<NN%>:әліби # ;
еліг%<VB%>%<CVB%>:елігіп # ;
еліг%<VB%>%<GER%>:елігу # ;
елі%<NN%>%<SML%>:елідей # ;
елі%<NN%>:елі # ;
елік%<NN%>%<GEN%>:еліктің # ;
елік%<VB%>%<CAUS%>%<PTCP%>:еліктірген # ;
елік%<VB%>%<CAUS%>%<CVB%>:еліктіре # ;
елік%<VB%>%<CAUS%>%<CVB%>:еліктіріп # ;
Әлімбеков%<NNP%>%<ACC%>:Әлімбековті # ;
Әлімбеков%<NNP%>%<GEN%>:Әлімбековтің # ;
әлім%<NN%>:әлім # ;
елім%-жер%<NN%>%<POSS.1SG%>:елім%-жерім # ;
әлімжеттіг%<NN%>%<POSS.3SP%>%<ACC%>:әлімжеттігін # ;
әлімсақ%<NN%>%<ABL%>:әлімсақтан # ;
ел%<NN%>%<POSS.3SP%>%<LATT%>%<SML%>:еліндегідей # ;
әліпбай%<NN%>:әліпбай # ;
елірт%<VB%>%<CVB%>:еліртіп # ;
еліт%<VB%>%<CVB%>:елітіп # ;
әліш%<NN%>%<GEN%>:әліштің # ;
әл%-каида%<NN%>%<GEN%>:әл%-каиданың # ;
әлқисса%<INTJ%>:әлқисса # ;
әл%-қуат%<NN%>:әл%-қуат # ;
әл%-қуат%<NN%>%<POSS.1PL%>:әл%-қуатымыз # ;
әллуі%<INTJ%>:әллуі # ;
әл%-матуриди%<NN%>%<GEN%>:әл%-матуридидің # ;
әл%-матуриди%<NN%>:әл%-матуриди # ;
әлө%<INTJ%>:әлө # ;
елордалық%<NN%>%<PL%>%<GEN%>:елордалықтардың # ;
елордалық%<NN%>%<PL%>:елордалықтар # ;
елпекте%<VB%>%<CVB%>:елпектеп # ;
елп%<IDEO%>:елп # ;
елпеңде%<VB%>%<CVB%>:елпеңдеп # ;
әлпетті%<PUNCT%>:әлпетті # ;
әлпеште%<VB%>%<IMP%>:әлпештеңдер # ;
елпілде%<VB%>%<CVB%>:елпілдей # ;
елпілде%<VB%>%<CVB%>:елпілдеп # ;
ел%<NN%>%<ABE%>%<DAT%>:елсізге # ;
ел%<NN%>%<ABE%>%<LATT%>:елсіздегі # ;
ел%<NN%>%<ABE%>%<LOC%>:елсізде # ;
әл%<NN%>%<ABE%>%<PL%>%<DAT%>:әлсіздерге # ;
әл%<NN%>%<ABE%>%<PL%>%<ACC%>:әлсіздерді # ;
әл%<NN%>%<ABE%>%<PL%>%<GEN%>:әлсіздердің # ;
әлсіздіг%<NN%>%<POSS.3SP%>:әлсіздігі # ;
әлсіздіг%<NN%>%<POSS.3SP%>%<ABL%>:әлсіздігінен # ;
әл%<NN%>%<ABE%>%<ACC%>:әлсізді # ;
әлсін%-әлсін%<ADV%>:әлсін%-әлсін # ;
әлсіре%<VB%>%<PTCP%>%<ABL%>:әлсірегендіктен # ;
елтаңбалы%<ADJ%>:елтаңбалы # ;
елтаным%<NN%>:елтаным # ;
елтаныс%<NN%>:елтаныс # ;
елт%<VB%>%<CVB%>:елти # ;
елті%<VB%>%<PST%>:елтіді # ;
елт%<VB%>%<CVB%>:елтіп # ;
әлу%<NN%>%<DAT%>:әлуге # ;
әлфия%<NN%>:әлфия # ;
әл%-хаттаб%<NN%>%<GEN%>:әл%-хаттабтың # ;
әл%-хосани%<NN%>:әл%-хосани # ;
елшіліг%<NN%>%<POSS.3SP%>:елшілігі # ;
елшіліг%<NN%>%<POSS.3SP%>%<LOC%>:елшілігінде # ;
елшіліг%<NN%>%<POSS.3SP%>%<DAT%>:елшілігіне # ;
елшіліг%<NN%>%<POSS.3SP%>%<ACC%>:елшілігін # ;
елшіліг%<NN%>%<POSS.3SP%>%<GEN%>:елшілігінің # ;
әмбебап%-дәрігер%<NN%>%<PL%>:әмбебап%-дәрігерлер # ;
әмбебаптан%<VB%>%<CAUS%>%<GER%>:әмбебаптандыру # ;
әмбе%<PRO%>%<DAT%>:әмбеге # ;
әмбе%<ADP%>:әмбе # ;
әмбе%<ADV%>:әмбе # ;
ембі%<NN%>%<LATT%>:ембідегі # ;
ембі%<NN%>:ембі # ;
ембімұнай%<NN%>:ембімұнай # ;
емдел%<VB%>%<PTCP%>%<POSS.2SPF%>:емделгеніңіз # ;
емде%<VB%>%<REFL%>%<GER%>:емдену # ;
емдеу%-сауық%<VB%>%<CAUS%>%<GER%>:емдеу%-сауықтыру # ;
ем%-дом%<NN%>:ем%-дом # ;
е%<VB%>%<AGR.1SG%>:ем # ;
е%<VB%>%<NEG%>%<CVB%>:емей # ;
емексі%<VB%>%<CAUS%>%<CVB%>:емексітіп # ;
емел%<NN%>%<ABL%>:емелден # ;
емел%<NN%>:емел # ;
емелхайнз%<NN%>:емелхайнз # ;
әм%<ADP%>:әм # ;
емен%<ADJ%>:емен # ;
емен%-жарқын%<ADV%>:емен%-жарқын # ;
е%<VB%>%<NEG%>%<PTCP%>%<POSS.3SP%>:емесі # ;
е%<VB%>%<NEG%>%<PTCP%>%<SML%>:еместей # ;
е%<VB%>%<NEG%>%<PTCP%>%<PL%>:еместер # ;
еместіг%<NN%>%<POSS.3SP%>%<INSCOM%>:еместігімен # ;
еместіг%<NN%>%<POSS.3SP%>%<DAT%>:еместігіне # ;
еместіг%<NN%>%<POSS.3SP%>%<ACC%>:еместігін # ;
әмет%<NN%>:әмет # ;
емеурін%<NN%>%<ACC%>:емеурінді # ;
емеурін%<NN%>:емеурін # ;
емеурін%<NN%>%<POSS.3SP%>%<ABL%>:емеурінінен # ;
емил%<NN%>:емил # ;
ем%<VB%>%<CAUS%>%<PTCP%>%<LOC%>:емізгенде # ;
ем%<VB%>%<CAUS%>%<PST%>:емізген # ;
ем%<VB%>%<CAUS%>%<CVB%>:емізе # ;
емін%<ADV%>:емін # ;
ем%<VB%>%<REFL%>%<CVB%>:емініп # ;
емір%<NN%>%<LOC%>:емірде # ;
әміре%<NN%>:әміре # ;
емірен%<VB%>%<CVB%>:емірене # ;
емірен%<VB%>%<CVB%>:еміреніп # ;
емірен%<VB%>%<CAUS%>%<CVB%>:еміренте # ;
әмір%<NN%>%<POSS.2SPF%>%<ACC%>:әміріңізді # ;
әмір%<NN%>%<POSS.2SPF%>:әміріңіз # ;
әмірліг%<NN%>%<POSS.3SP%>:әмірлігі # ;
әмірліг%<NN%>%<POSS.3SP%>%<LOC%>:әмірлігінде # ;
әмірліг%<NN%>%<POSS.3SP%>%<DAT%>:әмірлігіне # ;
әмірліг%<NN%>%<POSS.3SP%>%<ACC%>:әмірлігін # ;
еміс%-еміс%<ADV%>:еміс%-еміс # ;
емтиханды%<ADJ%>:емтиханды # ;
ем%-шара%<NN%>:ем%-шара # ;
емшег%<NN%>%<POSS.3SP%>%<ACC%>:емшегін # ;
емшек%<NN%>%<INSCOM%>:емшекпен # ;
емшек%<NN%>%<ABL%>:емшектен # ;
емшек%<NN%>%<PL%>%<POSS.3SP%>:емшектері # ;
емшек%<NN%>%<ACC%>:емшекті # ;
емшілік%<ADJ%>:емшілік # ;
еңбег%<NN%>%<POSS.3SP%>:еңбегі # ;
еңбег%<NN%>%<POSS.1SG%>%<ACC%>:еңбегімді # ;
еңбег%<NN%>%<POSS.1SG%>%<DAT%>:еңбегіме # ;
еңбег%<NN%>%<POSS.1SG%>:еңбегім # ;
еңбег%<NN%>%<POSS.3SP%>%<INSCOM%>:еңбегімен # ;
еңбег%<NN%>%<POSS.1PL%>%<DAT%>:еңбегімізге # ;
еңбег%<NN%>%<POSS.1PL%>%<ACC%>:еңбегімізді # ;
еңбег%<NN%>%<POSS.1PL%>:еңбегіміз # ;
еңбег%<NN%>%<POSS.1SG%>%<INSCOM%>:еңбегіммен # ;
еңбег%<NN%>%<POSS.1SG%>%<GEN%>:еңбегімнің # ;
еңбег%<NN%>%<POSS.3SP%>%<LATT%>:еңбегіндегі # ;
еңбег%<NN%>%<POSS.3SP%>%<LOC%>:еңбегінде # ;
еңбег%<NN%>%<POSS.2SG%>%<ACC%>:еңбегіңді # ;
еңбег%<NN%>%<POSS.3SP%>%<DAT%>:еңбегіне # ;
еңбег%<NN%>%<POSS.2SG%>:еңбегің # ;
еңбег%<NN%>%<POSS.3SP%>%<ACC%>:еңбегін # ;
еңбег%<NN%>%<POSS.3SP%>%<ABL%>:еңбегінен # ;
еңбег%<NN%>%<POSS.3SP%>%<GEN%>:еңбегінің # ;
еңбег%<NN%>%<POSS.2SG%>%<INSCOM%>:еңбегіңмен # ;
еңбек%<ADJ%>:еңбек # ;
еңбеккер%<NN%>%<POSS%>:еңбеккердікі # ;
еңбекқорлығ%<NN%>%<POSS.3SP%>%<INSCOM%>:еңбекқорлығымен # ;
еңбексүйгіштіг%<NN%>%<POSS.3SP%>:еңбексүйгіштігі # ;
еңбек%<NN%>%<PL%>%<POSS.2SPF%>%<DAT%>:еңбектеріңізге # ;
еңбек%<NN%>%<PL%>%<POSS.2SPF%>%<GEN%>:еңбектеріңіздің # ;
еңбекшіқазақ%<NN%>:еңбекшіқазақ # ;
еңбекшілдер%<NN%>:еңбекшілдер # ;
ән%-би%<NN%>:ән%-би # ;
еңгезер%<NN%>%<SML%>:еңгезердей # ;
әңгелек%<NN%>%<GEN%>:әңгелектің # ;
ен%<VB%>%<CAUS%>%<PASS%>%<PTCP%>%<DAT%>:енгізілгенге # ;
ен%<VB%>%<CAUS%>%<PASS%>%<PTCP%>:енгізілген # ;
ен%<VB%>%<CAUS%>%<PASS%>%<PST%>:енгізілген # ;
ен%<VB%>%<CAUS%>%<PASS%>%<PTCP%>%<POSS.3SP%>%<INSCOM%>:енгізілгенімен # ;
ен%<VB%>%<CAUS%>%<PASS%>%<PTCP%>%<POSS.3SP%>%<DAT%>:енгізілгеніне # ;
ен%<VB%>%<CAUS%>%<PASS%>%<PTCP%>%<ABL%>:енгізілгеннен # ;
ен%<VB%>%<CAUS%>%<PASS%>%<PST%>:енгізілді # ;
ен%<VB%>%<CAUS%>%<PASS%>%<AOR%>%<AGR.3SP%>:енгізіледі # ;
ен%<VB%>%<CAUS%>%<PASS%>%<PTCP%>:енгізілетін # ;
ен%<VB%>%<CAUS%>%<PASS%>%<PTCP%>%<POSS.3SP%>%<ACC%>:енгізілетінін # ;
ен%<VB%>%<CAUS%>%<PASS%>%<CVB%>:енгізіліп # ;
ен%<VB%>%<CAUS%>%<PASS%>%<NEG%>%<PST%>:енгізілмеген # ;
ен%<VB%>%<CAUS%>%<PASS%>%<NEG%>%<AOR%>%<AGR.3SP%>:енгізілмейді # ;
ен%<VB%>%<CAUS%>%<PASS%>%<FUT%>:енгізілмек # ;
ен%<VB%>%<CAUS%>%<PASS%>%<COND%>:енгізілсе # ;
ен%<VB%>%<CAUS%>%<PASS%>%<IMP%>:енгізілсін # ;
ен%<VB%>%<CAUS%>%<PASS%>%<GER%>%<DAT%>:енгізілуге # ;
ен%<VB%>%<CAUS%>%<PASS%>%<GER%>%<LOC%>:енгізілуде # ;
ен%<VB%>%<CAUS%>%<PASS%>%<GER%>:енгізілу # ;
ен%<VB%>%<CAUS%>%<PASS%>%<GER%>%<POSS.3SP%>:енгізілуі # ;
ен%<VB%>%<CAUS%>%<PASS%>%<GER%>%<POSS.3SP%>%<DAT%>:енгізілуіне # ;
енгізу%<NN%>:енгізу # ;
әңгіме%-дүкен%<NN%>:әңгіме%-дүкен # ;
әңгімеле%<VB%>%<RECP%>%<IMP%>:әңгімелесейік # ;
әңгімеле%<VB%>%<RECP%>%<CVB%>:әңгімелесіп # ;
әңгімеле%<VB%>%<RECP%>%<PTCP%>:әңгімелескен # ;
әңгімеле%<VB%>%<RECP%>%<FUT%>%<AGR.1SG%>:әңгімелеспекпін # ;
әңгімеле%<VB%>%<RECP%>%<PST%>:әңгімелесті # ;
әңгімеле%<VB%>%<RECP%>%<GER%>%<GEN%>:әңгімелесудің # ;
әңгімеле%<VB%>%<RECP%>%<GER%>:әңгімелесу # ;
әңгіме%<NN%>%<POSS.2SPF%>%<DAT%>:әңгімеңізге # ;
әңгіме%<NN%>%<POSS.2SPF%>:әңгімеңіз # ;
әңгіме%-повес%<NN%>%<PL%>%<INSCOM%>:әңгіме%-повестермен # ;
әңгіртаяқ%<NN%>:әңгіртаяқ # ;
әңгүдік%<ADJ%>:әңгүдік # ;
әңгүртпе%<NN%>:әңгүртпе # ;
ән%<NN%>%<PL%>%<POSS.2SPF%>%<LATT%>:әндеріңіздегі # ;
ән%<NN%>%<PL%>%<POSS.2SPF%>:әндеріңіз # ;
әнде%<VB%>%<CAUS%>%<CVB%>:әндетіп # ;
ендеше%<INTJ%>:ендеше # ;
ендігі%<NN%>%<POSS.3SP%>%<ACC%>:ендігісін # ;
енді%-енді%<ADV%>:енді%-енді # ;
әндіжан%<NN%>:әндіжан # ;
ен%<VB%>%<CAUS%>%<PASS%>%<PST%>:ендірілген # ;
ен%<VB%>%<CAUS%>%<PASS%>%<PTCP%>%<POSS.3SP%>:ендірілгені # ;
е%<VB%>%<AGR.2SG%>:ең # ;
әнебір%<PRO%>:әнебір # ;
әне%<PRO%>:әне # ;
еңез%<VB%>%<CVB%>:еңезіп # ;
әнеки%<INTJ%>:әнеки # ;
әне%-міне%<ADV%>:әне%-міне # ;
ен%<ADJ%>:ен # ;
ең%<PRO%>:ең # ;
ене%<NN%>%<POSS.2SPF%>:енеңіз # ;
әнеугүні%<ADV%>:әнеугүні # ;
әнеу%<PRO%>:әнеу # ;
әнеу%<ADV%>:әнеу # ;
әнеукүні%<ADV%>:әнеукүні # ;
енжар%<NN%>%<PL%>%<GEN%>:енжарлардың # ;
енжарлығ%<NN%>%<POSS.1PL%>:енжарлығымыз # ;
енжарлық%<ADJ%>:енжарлық # ;
ән%-жыр%<NN%>:ән%-жыр # ;
әні%<INTJ%>:әні # ;
әні%-міне%<ADV%>:әні%-міне # ;
ән%<NN%>%<POSS.2SPF%>%<ACC%>:әніңізді # ;
еңіс%<ADJ%>:еңіс # ;
еңісті%<ADJ%>:еңісті # ;
еңкей%<VB%>%<CVB%>:еңкейе # ;
ән%-күй%<NN%>:ән%-күй # ;
ән%-күй%<NN%>%<POSS.3SP%>%<ACC%>:ән%-күйін # ;
еңлік%-кебег%<NN%>%<POSS.3SP%>%<LATT%>:еңлік%-кебегіндегі # ;
еңсе%<NN%>:еңсе # ;
еңселе%<VB%>%<CVB%>:еңселеп # ;
еңсе%<NN%>%<POSS.1SG%>%<ACC%>:еңсемді # ;
еңсе%<NN%>%<POSS.1SG%>:еңсем # ;
еңсе%<NN%>%<POSS.1PL%>%<ACC%>:еңсемізді # ;
еңсе%<NN%>%<POSS.1PL%>:еңсеміз # ;
Еңсепов%<NNP%>%<DAT%>:Еңсеповке # ;
еңсеру%<NN%>%<POSS.3SP%>%<ABL%>:еңсеруінен # ;
еңсе%<NN%>%<POSS.3SP%>:еңсесі # ;
еңсе%<NN%>%<POSS.3SP%>%<ACC%>:еңсесін # ;
ентіг%<VB%>%<CVB%>:ентіге # ;
ентіг%<NN%>%<POSS.1SG%>%<ACC%>:ентігімді # ;
ентіг%<NN%>%<POSS.3SP%>%<ACC%>:ентігін # ;
ентіг%<VB%>%<CVB%>:ентігіп # ;
ентік%<VB%>%<PTCP%>:ентіккен # ;
ентік%<NN%>%<PL%>%<POSS.3SP%>%<ACC%>:ентіктерін # ;
әншейінде%<ADV%>:әншейінде # ;
әншейін%<ADJ%>:әншейін # ;
еншіле%<VB%>%<PTCP%>%<PL%>:еншілегендер # ;
еншіле%<VB%>%<PTCP%>:еншілеген # ;
еншіле%<VB%>%<PST%>:еншіледі # ;
еншіле%<VB%>%<CVB%>:еншілеп # ;
еншілес%<ADJ%>:еншілес # ;
әншіліг%<NN%>%<POSS.3SP%>:әншілігі # ;
әншілік%<ADJ%>:әншілік # ;
ЕО%<NNP%>%<INSCOM%>:ЕО%-мен # ;
ЕО%<NNP%>%<GEN%>:ЕО%-ның # ;
епархий%<NN%>%<PL%>:епархийлер # ;
әпер%<VB%>:әпер # ;
епетейсіз%<ADV%>:епетейсіз # ;
әпжылан%<NN%>%<DAT%>:әпжыланға # ;
әпжылан%<NN%>:әпжылан # ;
әпжылан%<NN%>%<GEN%>:әпжыланның # ;
епископ%<NN%>%<POSS.3SP%>:епископы # ;
әппағ%<NN%>%<POSS.1SG%>:әппағым # ;
әп%-сәтте%<ADV%>:әп%-сәтте # ;
епті%<NN%>%<PL%>:ептілер # ;
ептіліг%<NN%>%<POSS.3SP%>:ептілігі # ;
ер%-азамат%<NN%>%<SML%>:ер%-азаматтай # ;
ер%-азамат%<NN%>%<PL%>%<POSS.3SP%>:ер%-азаматтары # ;
ер%-азамат%<NN%>%<PL%>%<POSS.3SP%>%<GEN%>:ер%-азаматтарының # ;
әралуандығ%<NN%>%<POSS.3SP%>%<INSCOM%>:әралуандығымен # ;
әралуандық%<NN%>%<GEN%>:әралуандықтың # ;
әралуандылығ%<NN%>%<POSS.3SP%>:әралуандылығы # ;
ербеңде%<VB%>%<CVB%>:ербеңдеп # ;
ербеңде%<VB%>%<CAUS%>%<PTCP%>%<ABL%>:ербеңдеткеннен # ;
ербең%<IDEO%>:ербең # ;
ербең%-ербең%<IDEO%>:ербең%-ербең # ;
ерби%<VB%>%<CVB%>:ербиіп # ;
әрбір%<PRO%>%<POSS.3SP%>:әрбірі # ;
әрбір%<PRO%>%<POSS.3SP%>%<DAT%>:әрбіріне # ;
әрбір%<PRO%>%<POSS.3SP%>%<GEN%>:әрбірінің # ;
ерғазы%<NN%>:ерғазы # ;
Ерғали%<NNP%>%<GEN%>:Ерғалидің # ;
ерғанат%<NN%>:ерғанат # ;
ерген%<NN%>:ерген # ;
әрген%<NN%>:әрген # ;
әрдайым%<PRO%>:әрдайым # ;
әредікте%<ADV%>:әредікте # ;
ереймен%<NN%>:ереймен # ;
ерейментау%<NN%>:ерейментау # ;
ерек%<ADJ%>:ерек # ;
әрекетсіздіг%<NN%>%<POSS.3SP%>%<DAT%>:әрекетсіздігіне # ;
әрекет%-тартыс%<NN%>%<DAT%>:әрекет%-тартысқа # ;
әрекеттестіг%<NN%>%<POSS.3SP%>:әрекеттестігі # ;
ерекшеліг%<NN%>%<POSS.3SP%>:ерекшелігі # ;
ерекшеліг%<NN%>%<POSS.1SG%>%<DAT%>:ерекшелігіме # ;
ерекшеліг%<NN%>%<POSS.3SP%>%<INSCOM%>:ерекшелігімен # ;
ерекшеліг%<NN%>%<POSS.3SP%>%<DAT%>:ерекшелігіне # ;
ерекшеліг%<NN%>%<POSS.3SP%>%<ACC%>:ерекшелігін # ;
еренғайып%<NN%>:еренғайып # ;
еренғайып%<NN%>%<DAT%>:еренғайыпқа # ;
Еренғайыпұлы%<NNP%>%<ACC%>:Еренғайыпұлын # ;
әреңдеп%<ADV%>:әреңдеп # ;
ерен%<NN%>:ерен # ;
ер%<VB%>:ер # ;
әр%<ADJ%>:әр # ;
әр%<NN%>:әр # ;
ересек%<ADJ%>:ересек # ;
ержет%<VB%>%<CVB%>:ержете # ;
ержет%<VB%>%<CVB%>:ержетіп # ;
ержет%<VB%>%<PTCP%>:ержеткен # ;
ержүректіг%<NN%>%<POSS.2SG%>%<ACC%>:ержүректігіңді # ;
ержүректіліг%<NN%>%<POSS.3SP%>:ержүректілігі # ;
ержүректіліг%<NN%>%<POSS.3SP%>%<GEN%>:ержүректілігінің # ;
ержүректілік%<NN%>:ержүректілік # ;
әрі%-беріден%<ADV%>:әрі%-беріден # ;
әрі%-бері%<ADV%>:әрі%-бері # ;
әрі%<NN%>%<DAT%>:әріге # ;
әріге%<ADV%>:әріге # ;
еріг%<VB%>%<CVB%>:ерігіп # ;
ерігіштік%<ADJ%>:ерігіштік # ;
әріде%<ADV%>:әріде # ;
әрі%<NN%>%<ABL%>:әріден # ;
әріден%<ADV%>:әріден # ;
ерік%-жігер%<NN%>%<ACC%>:ерік%-жігерді # ;
ерік%-жігер%<NN%>%<POSS.3SP%>:ерік%-жігері # ;
ерік%-жігер%<NN%>%<POSS.3SP%>%<ACC%>:ерік%-жігерін # ;
ерік%-жігер%<NN%>%<INSCOM%>:ерік%-жігермен # ;
ерік%-күш%<NN%>%<POSS.3SP%>:ерік%-күші # ;
ерік%<NN%>%<ABE%>%<ABL%>:еріксізден # ;
ерікті%<NN%>%<PL%>%<GEN%>:еріктілердің # ;
еріктілер%<NN%>%<GEN%>:еріктілердің # ;
ерікті%<NN%>%<PL%>:еріктілер # ;
ерікті%<NN%>%<PL%>%<INSCOM%>:еріктілермен # ;
ерікті%<NN%>%<POSS.3SP%>:еріктісі # ;
Ерімбетов%<NNP%>%<ACC%>:Ерімбетовті # ;
Ерімбетов%<NNP%>%<GEN%>:Ерімбетовтің # ;
ер%<VB%>%<IMP%>:еріңдер # ;
әр%<NN%>%<POSS.3SP%>%<ACC%>:әрін # ;
әріпбай%<NN%>:әріпбай # ;
әріп%<NN%>%<POSS.3SP%>%<ABL%>:әріпінен # ;
әріптес%<ADJ%>:әріптес # ;
әріптестіг%<NN%>%<POSS.3SP%>:әріптестігі # ;
әріптестіг%<NN%>%<POSS.1PL%>:әріптестігіміз # ;
әріптестіг%<NN%>%<POSS.3SP%>%<ACC%>:әріптестігін # ;
әріптестіг%<NN%>%<POSS.3SP%>%<GEN%>:әріптестігінің # ;
әр%<ADV%>%<CMP%>:әрірек # ;
еріс%<NN%>:еріс # ;
әрқайсы%<PRO%>%<POSS.1PL%>%<GEN%>:әрқайсымыздың # ;
әрқайсы%<PRO%>%<POSS.1PL%>:әрқайсымыз # ;
әрқайсы%<PRO%>%<POSS.2SG%>:әрқайсың # ;
әрқайсы%<PRO%>%<POSS.2SPF%>%<GEN%>:әрқайсыңыздың # ;
әрқайсы%<PRO%>%<POSS.3SP%>:әрқайсысы # ;
әрқайсысы%<PRO%>%<POSS.1PL%>%<GEN%>:әрқайсысымыздың # ;
әрқайсы%<PRO%>%<POSS.3SP%>%<DAT%>:әрқайсысына # ;
әрқайсы%<PRO%>%<POSS.3SP%>%<LOC%>:әрқайсысында # ;
әрқайсы%<PRO%>%<POSS.3SP%>%<ACC%>:әрқайсысын # ;
әрқайсы%<PRO%>%<POSS.3SP%>%<GEN%>:әрқайсысының # ;
әрқалай%<ADJ%>:әрқалай # ;
әрқашан%<PRO%>%<LOC%>:әрқашанда # ;
әрқашанда%<ADV%>:әрқашанда # ;
әрқашан%<PRO%>:әрқашан # ;
еркег%<NN%>%<POSS.3SP%>:еркегі # ;
еркег%<NN%>%<POSS.3SP%>%<ABL%>:еркегінен # ;
әркез%<ADV%>:әркез # ;
еркекше%<ADV%>:еркекше # ;
еркекшіле%<VB%>%<CVB%>:еркекшілеп # ;
еркеліг%<NN%>%<POSS.1SG%>%<ACC%>:еркелігімді # ;
еркеліг%<NN%>%<POSS.2SG%>:еркелігің # ;
еркеліг%<NN%>%<POSS.3SP%>%<ACC%>:еркелігін # ;
еркелік%<ADJ%>:еркелік # ;
ерк%<NN%>%<POSS.3SP%>:еркі # ;
ерк%<NN%>%<POSS.3SP%>%<INSCOM%>:еркімен # ;
ерк%<NN%>%<POSS.1SG%>:еркім # ;
еркі%<NN%>%<POSS.1PL%>%<LOC%>:еркімізде # ;
ерк%<NN%>%<POSS.1SG%>%<INSCOM%>:еркіммен # ;
ерк%<NN%>%<POSS.1SG%>%<ABL%>:еркімнен # ;
әркімнен%<PRO%>:әркімнен # ;
ерк%<NN%>%<POSS.1SG%>%<EQU%>:еркімше # ;
ерк%<NN%>%<POSS.2SG%>%<LOC%>:еркіңде # ;
еркін%<ADV%>%<CMP%>:еркіндеу # ;
еркіндіг%<NN%>%<POSS.3SP%>:еркіндігі # ;
еркіндіг%<NN%>%<POSS.1PL%>%<GEN%>:еркіндігіміздің # ;
еркіндіг%<NN%>%<POSS.3SP%>%<DAT%>:еркіндігіне # ;
еркіндіг%<NN%>%<POSS.3SP%>%<ACC%>:еркіндігін # ;
еркіндіг%<NN%>%<POSS.3SP%>%<GEN%>:еркіндігінің # ;
ерк%<NN%>%<POSS.3SP%>%<DAT%>:еркіне # ;
ерк%<NN%>%<POSS.3SP%>%<ABL%>:еркінен # ;
ерк%<NN%>%<POSS.2SG%>:еркің # ;
ерк%<NN%>%<POSS.3SP%>%<ACC%>:еркін # ;
еркін%<NN%>:еркін # ;
ерк%<NN%>%<POSS.3SP%>%<GEN%>:еркінің # ;
еркінсі%<VB%>%<PST%>:еркінсіді # ;
әрле%<VB%>%<REFL%>%<PST%>:әрленді # ;
әрлендір%<VB%>%<CVB%>:әрлендіріп # ;
әрлен%<VB%>%<CVB%>:әрлене # ;
әрленім%<NN%>%<POSS.3SP%>:әрленімі # ;
әрле%<VB%>%<GER%>:әрлеу # ;
ерліг%<NN%>%<POSS.3SP%>:ерлігі # ;
ерліг%<NN%>%<POSS.3SP%>%<INSCOM%>:ерлігімен # ;
ерліг%<NN%>%<POSS.1SG%>:ерлігім # ;
ерліг%<NN%>%<POSS.1PL%>%<ACC%>:ерлігімізді # ;
ерліг%<NN%>%<POSS.3SP%>%<DAT%>:ерлігіне # ;
ерліг%<NN%>%<POSS.3SP%>%<ACC%>:ерлігін # ;
ерліг%<NN%>%<POSS.3SP%>%<GEN%>:ерлігінің # ;
әрлі%<ADV%>:әрлі # ;
ерлік%<ADJ%>:ерлік # ;
ерлік%<NN%>%<PL%>%<POSS.2SPF%>%<ACC%>:ерліктеріңізді # ;
әрман%<ADP%>:әрман # ;
ерман%<NN%>:ерман # ;
ермегияв%<NN%>:ермегияв # ;
ермег%<NN%>%<POSS.3SP%>:ермегі # ;
әрмен%<ADV%>:әрмен # ;
әрмен%<ADV%>%<CMP%>:әрменірек # ;
ермұхамет%<NN%>:ермұхамет # ;
ернек%<NN%>%<ABL%>:ернектен # ;
әрне%<NN%>%<ACC%>:әрнені # ;
әрне%<PRO%>%<GEN%>:әрненің # ;
ернеу%<ADJ%>:ернеу # ;
ерн%<NN%>%<POSS.3SP%>:ерні # ;
ерн%<NN%>%<POSS.3SP%>%<DAT%>:ерніне # ;
ерн%<NN%>%<POSS.3SP%>%<ABL%>:ернінен # ;
ерн%<NN%>%<POSS.3SP%>%<ACC%>:ернін # ;
ерн%<NN%>%<POSS.3SP%>%<GEN%>:ернінің # ;
әрп%<NN%>%<POSS.3SP%>:әрпі # ;
әрп%<NN%>%<POSS.3SP%>%<INSCOM%>:әрпімен # ;
әрп%<NN%>%<POSS.3SP%>%<DAT%>:әрпіне # ;
ерсі%<ADV%>%<CMP%>:ерсілеу # ;
ерсілі%-қарсылы%<ADV%>:ерсілі%-қарсылы # ;
ерсін%<NN%>:ерсін # ;
әртарапта%<VB%>%<REFL%>%<CAUS%>%<GER%>%<DAT%>:әртараптандыруға # ;
әртараптан%<VB%>%<CAUS%>%<GER%>%<DAT%>:әртараптандыруға # ;
әртараптан%<VB%>%<CAUS%>%<GER%>%<ACC%>:әртараптандыруды # ;
әртараптан%<VB%>%<CAUS%>%<GER%>%<GEN%>:әртараптандырудың # ;
әртараптан%<VB%>%<CAUS%>%<GER%>:әртараптандыру # ;
ертегі%-аңыз%<NN%>%<PL%>%<POSS.3SP%>%<LOC%>:ертегі%-аңыздарында # ;
ертегі%<NN%>%<LATT%>%<SML%>:ертегідегідей # ;
ертедегі%<ADJ%>:ертедегі # ;
ертеде%<ADV%>:ертеде # ;
ертеден%<ADV%>:ертеден # ;
ер%<VB%>%<CAUS%>%<CVB%>:ерте # ;
ерте%-кеш%<NN%>%<POSS.3SP%>:ерте%-кеші # ;
ертек%<NN%>%<PL%>%<GEN%>:ертектердің # ;
ертеле%<VB%>%<CVB%>:ертелеп # ;
ертеле%<VB%>%<CAUS%>%<CVB%>:ертелетіп # ;
ерте%<ADV%>%<CMP%>:ертелеу # ;
ер%<VB%>%<CAUS%>%<IMP%>:ертелік # ;
ертелі%-кеш%<ADV%>:ертелі%-кеш # ;
ертемен%<ADV%>:ертемен # ;
ертеңге%<ADV%>:ертеңге # ;
ертеңгісін%<ADV%>:ертеңгісін # ;
ертеңдет%<VB%>%<CVB%>:ертеңдетіп # ;
ертеңді%-кеш%<ADV%>:ертеңді%-кеш # ;
ертеңі%<ADV%>:ертеңі # ;
ертеңінде%<ADV%>:ертеңінде # ;
ертеңіне%<ADV%>:ертеңіне # ;
ертеңнен%<ADV%>:ертеңнен # ;
ер%<VB%>%<CAUS%>:ерт # ;
ертеректе%<ADV%>:ертеректе # ;
ер%<VB%>%<CAUS%>%<PTCP%>%<POSS.3SP%>%<ACC%>:ертерін # ;
ертесінде%<ADV%>:ертесінде # ;
ертесіне%<ADV%>:ертесіне # ;
ер%<VB%>%<CAUS%>%<CVB%>:ертіп # ;
ертіс%-қарағанды%<NN%>:ертіс%-қарағанды # ;
ер%<VB%>%<CAUS%>%<PTCP%>:ерткен # ;
ертоқым%<NN%>%<POSS.2SG%>:ертоқымың # ;
ертөле%<NN%>%<PL%>%<ABL%>:ертөлелерден # ;
ер%<VB%>%<CAUS%>%<NEG%>%<PTCP%>:ертпейтін # ;
ертте%<VB%>:ертте # ;
әруағ%<NN%>%<POSS.3SP%>:әруағы # ;
әруағ%<NN%>%<POSS.3SP%>%<INSCOM%>:әруағымен # ;
әруағ%<NN%>%<POSS.3SP%>%<DAT%>:әруағына # ;
әруақ%<NN%>:әруақ # ;
әруақ%<NN%>%<INSCOM%>:әруақпен # ;
әруақ%<NN%>%<AGR.1SG%>:әруақпын # ;
әруақ%<NN%>%<ACC%>:әруақты # ;
әруақыт%<NN%>%<LOC%>:әруақытта # ;
ерулік%<NN%>%<DAT%>:ерулікке # ;
есбай%<NN%>%<GEN%>:есбайдың # ;
есбол%<NN%>:есбол # ;
есеп%<NN%>%<POSS.2SPF%>%<DAT%>:есебіңізге # ;
есег%<NN%>%<POSS.3SP%>:есегі # ;
есег%<NN%>%<POSS.3SP%>%<ACC%>:есегін # ;
есе%<ADJ%>:есе # ;
есе%<ADV%>:есе # ;
есей%<VB%>%<CVB%>:есейе # ;
есей%<VB%>%<CAUS%>%<PST%>:есейтті # ;
есекқырған%<NN%>:есекқырған # ;
еселе%<VB%>%<REFL%>%<CAUS%>%<GER%>%<GEN%>:еселендірудің # ;
әсемдіг%<NN%>%<POSS.3SP%>:әсемдігі # ;
әсемдіг%<NN%>%<POSS.3SP%>%<DAT%>:әсемдігіне # ;
әсемдіг%<NN%>%<POSS.3SP%>%<ACC%>:әсемдігін # ;
әсем%<NN%>:әсем # ;
есенгелді%<NN%>:есенгелді # ;
есен%<ADV%>:есен # ;
есен%<NN%>:есен # ;
есен%-сау%<ADV%>:есен%-сау # ;
есепте%<VB%>%<PASS%>%<AOR%>:есептеле # ;
есепте%<VB%>%<PASS%>%<REFL%>%<NEG%>%<PST%>:есептелінбеді # ;
есепте%<VB%>%<PASS%>%<REFL%>%<PTCP%>:есептелінген # ;
есепте%<VB%>%<PASS%>%<REFL%>%<PST%>:есептелінген # ;
есепте%<VB%>%<PASS%>%<REFL%>%<AOR%>%<AGR.3SP%>:есептелінеді # ;
есептеме%<NN%>%<ACC%>:есептемені # ;
есепте%<VB%>%<IMP%>:есептеңіз # ;
есепте%<VB%>%<RECP%>%<GER%>%<DAT%>:есептесуге # ;
есепті%<ADJ%>:есепті # ;
есепті%<ADV%>:есепті # ;
есептіліг%<NN%>%<POSS.3SP%>%<ACC%>:есептілігін # ;
есептілік%<ADJ%>:есептілік # ;
есеп%-шот%<NN%>%<PL%>:есеп%-шоттар # ;
есеп%-шот%<NN%>%<POSS.3SP%>%<DAT%>:есеп%-шотына # ;
әсерле%<VB%>%<REFL%>%<CVB%>:әсерленіп # ;
әсерлесу%<NN%>%<ABL%>:әсерлесуден # ;
әсерле%<VB%>%<RECP%>%<GER%>:әсерлесу # ;
әсерлес%<VB%>%<GER%>%<POSS.3SP%>:әсерлесуі # ;
әсерліліг%<NN%>%<POSS.3SP%>%<INSCOM%>:әсерлілігімен # ;
әсерліліг%<NN%>%<POSS.3SP%>%<ACC%>:әсерлілігін # ;
әсершілдіг%<NN%>%<POSS.3SP%>%<ABL%>:әсершілдігінен # ;
есесіне%<ADV%>:есесіне # ;
есе%<VB%>%<GER%>%<GEN%>:есеюдің # ;
есе%<VB%>%<GER%>%<POSS.3SP%>:есеюі # ;
есе%<VB%>%<GER%>%<POSS.3SP%>%<DAT%>:есеюіне # ;
есіг%<NN%>%<POSS.3SP%>:есігі # ;
есіг%<NN%>%<POSS.1PL%>%<ACC%>:есігімізді # ;
есіг%<NN%>%<POSS.2SG%>%<LOC%>:есігіңде # ;
есіг%<NN%>%<POSS.3SP%>%<LOC%>:есігінде # ;
есіг%<NN%>%<POSS.2SG%>%<DAT%>:есігіңе # ;
есіг%<NN%>%<POSS.3SP%>%<DAT%>:есігіне # ;
есіг%<NN%>%<POSS.3SP%>%<ABL%>:есігінен # ;
есіг%<NN%>%<POSS.3SP%>%<ACC%>:есігін # ;
есіг%<NN%>%<POSS.2SPF%>%<ACC%>:есігіңізді # ;
есіг%<NN%>%<POSS.3SP%>%<GEN%>:есігінің # ;
есі%-дерт%<NN%>%<POSS.3SP%>:есі%-дерті # ;
есі%-дерт%<NN%>%<POSS.3SP%>%<ACC%>:есі%-дертін # ;
есік%-терезе%<NN%>:есік%-терезе # ;
есіл%<VB%>%<PST%>:есілген # ;
есіл%-дерт%<NN%>%<POSS.3SP%>:есіл%-дерті # ;
есіл%-дерт%<NN%>%<PL%>%<POSS.3SP%>:есіл%-дерттері # ;
әсілі%<INTJ%>:әсілі # ;
әсілінде%<INTJ%>:әсілінде # ;
есімде%<VB%>:есімде # ;
есімдіг%<NN%>%<POSS.3SP%>%<ACC%>:есімдігін # ;
есім%<NN%>%<POSS.2SPF%>%<ACC%>:есіміңізді # ;
есім%<NN%>%<POSS.2SPF%>:есіміңіз # ;
Есімов%<NNP%>%<GEN%>:Есімовтің # ;
есімхан%<NN%>%<GEN%>:есімханның # ;
ес%<NN%>%<POSS.2SPF%>%<LOC%>:есіңізде # ;
есір%<VB%>%<CVB%>:есіре # ;
әсіре%<INTJ%>:әсіре # ;
есірей%<NN%>%<DAT%>:есірейге # ;
есірей%<NN%>:есірей # ;
есірей%<NN%>%<PL%>:есірейлер # ;
есір%<VB%>%<AOR%>%<AGR.1SG%>:есірем # ;
әсіресе%<INTJ%>:әсіресе # ;
әсіресе%<ADP%>:әсіресе # ;
есірік%<ADJ%>:есірік # ;
есір%<VB%>%<CVB%>:есіріп # ;
есірт%<VB%>%<CVB%>:есірте # ;
ескелді%<NN%>:ескелді # ;
ескендір%<NN%>:ескендір # ;
ескене%<NN%>:ескене # ;
әскербасы%<NN%>%<DAT%>:әскербасыға # ;
әскер%<NN%>%<LATT%>%<PL%>%<GEN%>:әскердегілердің # ;
ескерерліг%<NN%>%<POSS.3SP%>:ескерерлігі # ;
әскери%-барла%<VB%>%<GER%>:әскери%-барлау # ;
әскери%-әуе%<NN%>:әскери%-әуе # ;
әскерилен%<VB%>%<CAUS%>%<PASS%>%<PTCP%>:әскерилендірілген # ;
әскери%<NN%>%<PL%>%<GEN%>:әскерилердің # ;
әскери%<NN%>%<PL%>:әскерилер # ;
әскери%-оқу%<NN%>:әскери%-оқу # ;
әскери%-офицер%<NN%>%<PL%>:әскери%-офицерлер # ;
әскери%-терге%<VB%>%<GER%>:әскери%-тергеу # ;
ескер%<VB%>%<IMP%>:ескеріңіз # ;
әскерлі%<ADJ%>:әскерлі # ;
ескер%<VB%>%<CAUS%>%<CVB%>:ескерте # ;
ескер%<VB%>%<CAUS%>%<AOR%>%<AGR.1PL%>:ескертеміз # ;
ескер%<VB%>%<CAUS%>%<PTCP%>%<POSS.1SG%>:ескертерім # ;
ескер%<VB%>%<CAUS%>%<PASS%>%<PST%>:ескертілді # ;
ескер%<VB%>%<CAUS%>%<PASS%>%<NEG%>%<COND%>:ескертілмесе # ;
ескер%<VB%>%<CAUS%>%<CVB%>:ескертіп # ;
ескер%<VB%>%<CAUS%>%<PTCP%>:ескерткен # ;
ескер%<VB%>%<CAUS%>%<PTCP%>%<POSS.3SP%>:ескерткені # ;
ескерткіш%<ADJ%>:ескерткіш # ;
ескер%<VB%>%<CAUS%>%<COND%>:ескертсе # ;
ескер%<VB%>%<CAUS%>%<COND%>%<AGR.2SGF%>:ескертсеңіз # ;
ескер%<VB%>%<CAUS%>%<PST%>:ескертті # ;
ескер%<VB%>%<CAUS%>%<GER%>%<DAT%>:ескертуге # ;
ескер%<VB%>%<CAUS%>%<GER%>:ескерту # ;
ескер%<VB%>%<CAUS%>%<GER%>%<POSS.3SP%>%<DAT%>:ескертуіне # ;
ескер%<VB%>%<CAUS%>%<GER%>%<POSS.3SP%>%<EQU%>:ескертуінше # ;
ескер%<VB%>%<CAUS%>%<GER%>%<PL%>%<ACC%>:ескертулерді # ;
ескер%<VB%>%<CAUS%>%<GER%>%<PL%>%<POSS.1PL%>%<DAT%>:ескертулерімізге # ;
ескер%<VB%>%<CAUS%>%<GER%>%<INSCOM%>:ескертумен # ;
ескер%<VB%>%<CAUS%>%<GER%>%<ABE%>:ескертусіз # ;
ескі%-ескі%<NN%>%<GEN%>:ескі%-ескінің # ;
ескішіл%<NN%>%<PL%>%<GEN%>:ескішілдердің # ;
еспембет%<NN%>:еспембет # ;
еспембет%<NN%>%<GEN%>:еспембеттің # ;
әспетте%<VB%>%<PTCP%>:әспеттейтін # ;
әспетте%<VB%>%<PASS%>%<PTCP%>:әспеттелген # ;
әспетте%<VB%>%<CVB%>:әспеттеп # ;
естеліг%<NN%>%<POSS.3SP%>:естелігі # ;
естелік%<ADJ%>:естелік # ;
ес%<NN%>%<PL%>%<POSS.2SPF%>%<DAT%>:естеріңізге # ;
ес%<NN%>%<PL%>%<POSS.2SPF%>%<LOC%>:естеріңізде # ;
ест%<VB%>%<AOR%>%<AGR.3SP%>:естиді # ;
ест%<VB%>%<CVB%>:ести # ;
ест%<VB%>%<IMP%>:естиін # ;
ес%<VB%>%<CAUS%>%<AOR%>%<AGR.1PL%>:естиміз # ;
ест%<VB%>%<AOR%>%<AGR.1PL%>:естиміз # ;
ест%<VB%>%<AOR%>%<AGR.1SG%>:естимін # ;
ест%<VB%>%<AOR%>%<AGR.2PLF%>:естисіздер # ;
ест%<VB%>%<AOR%>%<AGR.2SG%>:естисің # ;
ест%<VB%>%<FUT%>%<AGR.2SG%>:естисің # ;
ест%<VB%>%<PTCP%>:еститін # ;
ест%<VB%>%<PST%>:еститін # ;
ест%<VB%>%<PTCP%>%<POSS.3SP%>%<ACC%>:еститінін # ;
ест%<VB%>%<PST%>%<AGR.1SG%>:еститінмін # ;
есті%<VB%>%<PST%>%<AGR.1PL%>:естігеміз # ;
есті%<VB%>:есті # ;
есті%<NN%>%<PL%>%<GEN%>:естілердің # ;
есті%<VB%>%<PL%>:естілер # ;
есті%<NN%>%<PL%>:естілер # ;
естілер%-есті%<VB%>%<PASS%>%<NEG%>%<PTCP%>:естілер%-естілмес # ;
есті%<VB%>%<NEG%>%<AOR%>:естімей # ;
есті%<VB%>%<IMP%>:естіңіздер # ;
естір%<VB%>%<CAUS%>%<CVB%>:естірте # ;
естір%<VB%>%<CAUS%>%<PST%>:естірткен # ;
естір%<VB%>%<CAUS%>%<NEG%>%<AOR%>%<AGR.3SP%>:естіртпейді # ;
естір%<VB%>%<CAUS%>%<NEG%>%<CVB%>:естіртпей # ;
естір%<VB%>%<CAUS%>%<GER%>%<DAT%>:естіртуге # ;
есті%<VB%>%<PTCP%>%<POSS.3SP%>%<INSCOM%>:естісімен # ;
ест%<VB%>%<GER%>%<POSS.2SPF%>:естуіңіз # ;
ес%-түс%<NN%>%<ABE%>:ес%-түссіз # ;
есу%<NN%>:есу # ;
етбетінен%<ADV%>:етбетінен # ;
е%<VB%>%<PST%>:ет # ;
етег%<NN%>%<POSS.3SP%>:етегі # ;
етег%<NN%>%<POSS.1SG%>%<DAT%>:етегіме # ;
етег%<NN%>%<POSS.3SP%>%<LATT%>:етегіндегі # ;
етег%<NN%>%<POSS.3SP%>%<LOC%>:етегінде # ;
етег%<NN%>%<POSS.3SP%>%<DAT%>:етегіне # ;
етег%<NN%>%<POSS.3SP%>%<ABL%>:етегінен # ;
етег%<NN%>%<POSS.3SP%>%<ACC%>:етегін # ;
етег%<NN%>%<POSS.3SP%>%<GEN%>:етегінің # ;
әтейі%<ADV%>:әтейі # ;
етек%-жең%<NN%>%<POSS.3SP%>%<ACC%>:етек%-жеңін # ;
ет%<VB%>:ет # ;
ет%<PUNCT%>:ет # ;
ет%<ADJ%>:ет # ;
ет%<VB%>%<PTCP%>%<POSS.3SP%>:ететіндігі # ;
ет%<VB%>%<PTCP%>%<POSS.3SP%>%<ACC%>:ететіндігін # ;
ет%-жүрег%<NN%>%<POSS.1PL%>%<ACC%>:ет%-жүрегімізді # ;
етіг%<NN%>%<POSS.3SP%>:етігі # ;
етіг%<NN%>%<POSS.3SP%>%<INSCOM%>:етігімен # ;
етіг%<NN%>%<POSS.3SP%>%<ACC%>:етігін # ;
етікті%<ADJ%>:етікті # ;
етікті%<NN%>:етікті # ;
ет%<VB%>%<PASS%>%<PTCP%>%<POSS.3SP%>%<ACC%>:етілетіндігін # ;
ет%<VB%>%<IMP%>:етіңдер # ;
ет%<VB%>%<IMP%>:етіңіз # ;
ет%<VB%>%<RECP%>%<CVB%>:етісіп # ;
ет%<VB%>%<RECP%>%<PST%>:етісті # ;
етістікті%<ADJ%>:етістікті # ;
еткендіг%<NN%>%<POSS.3SP%>%<ACC%>:еткендігін # ;
ет%<VB%>%<CAUS%>%<CAUS%>%<DES%>%<AGR.3SP%>:еткіздіргісі # ;
ет%<VB%>%<CAUS%>%<PASS%>%<PTCP%>:еткізілетін # ;
еткі%<NN%>%<PL%>%<POSS.3SP%>:еткілері # ;
етқызу%<NN%>:етқызу # ;
етқызулық%<NN%>%<INSCOM%>:етқызулықпен # ;
ет%-мет%<NN%>%<POSS.3SP%>%<INSCOM%>:ет%-метімен # ;
ет%<VB%>%<NEG%>:етпе # ;
ет%<VB%>%<NEG%>%<IMP%>:етпейінші # ;
етпетімнен%<ADV%>:етпетімнен # ;
етпетінен%<ADV%>:етпетінен # ;
етпетте%<VB%>%<PTCP%>:етпеттеген # ;
етпетте%<VB%>%<CVB%>:етпеттей # ;
етпетте%<VB%>%<CVB%>:етпеттеп # ;
ет%<VB%>%<IMP%>:етсеңші # ;
ет%-сүт%<NN%>:ет%-сүт # ;
еттен%<VB%>%<GER%>%<POSS.3SP%>:еттенуі # ;
ет%<VB%>%<GER%>%<POSS.2SPF%>%<ACC%>:етуіңізді # ;
етуші%<NN%>:етуші # ;
етуші%<NN%>%<PL%>%<GEN%>:етушілердің # ;
етуші%<NN%>%<PL%>:етушілер # ;
етушілік%<NN%>:етушілік # ;
ет%<VB%>%<IMP%>:етші # ;
Әубәкіров%<NNP%>%<GEN%>:Әубәкіровтің # ;
әуежол%<NN%>%<POSS.3SP%>:әуежолы # ;
әуезде%<VB%>%<CAUS%>%<CVB%>:әуездетіп # ;
Әуезов%<NNP%>%<DAT%>:Әуезовке # ;
Әуезов%<NNP%>%<ACC%>:Әуезовті # ;
Әуезов%<NNP%>%<GEN%>:Әуезовтің # ;
әуекомпания%<NN%>:әуекомпания # ;
әуекомпания%<NN%>%<PL%>%<POSS.3SP%>%<GEN%>:әуекомпанияларының # ;
әуекомпания%<NN%>%<GEN%>:әуекомпанияның # ;
әуекомпания%<NN%>%<POSS.3SP%>:әуекомпаниясы # ;
әуелгіде%<ADV%>:әуелгіде # ;
әуелгі%<ADJ%>:әуелгі # ;
әуелдегі%<ADJ%>:әуелдегі # ;
әуелде%<ADV%>:әуелде # ;
әуелден%<ADV%>:әуелден # ;
әуеліде%<ADV%>:әуеліде # ;
әуепарк%<NN%>%<POSS.3SP%>%<ACC%>:әуепаркін # ;
әуесқойлық%<ADJ%>:әуесқойлық # ;
әуестен%<VB%>%<NEG%>%<AOR%>%<AGR.3SP%>:әуестенбейді # ;
әуестенуші%<NN%>%<PL%>:әуестенушілер # ;
әуестіг%<NN%>%<POSS.3SP%>:әуестігі # ;
әу%<IDEO%>:әу # ;
әулекілен%<VB%>%<PTCP%>%<POSS.3SP%>:әулекіленгені # ;
әулет%<NN%>%<POSS.3SP%>%<AGR.1SG%>:әулетімін # ;
әулие%<NN%>%<DAT%>:әулиеге # ;
әулие%<NN%>%<ABL%>:әулиеден # ;
әулие%-әмбие%<NN%>%<DAT%>:әулие%-әмбиеге # ;
әулие%-әмбие%<NN%>:әулие%-әмбие # ;
әулие%-әмбие%<NN%>%<PL%>:әулие%-әмбиелер # ;
әулие%-әмбие%<NN%>%<PL%>%<POSS.3SP%>:әулие%-әмбиелері # ;
әулие%-әмбие%<NN%>%<ACC%>:әулие%-әмбиені # ;
әулие%<NN%>:әулие # ;
әулие%<NN%>%<PL%>%<GEN%>:әулиелердің # ;
әулие%<NN%>%<PL%>:әулиелер # ;
әулиелі%<ADJ%>:әулиелі # ;
әулие%<NN%>%<ACC%>:әулиені # ;
әулие%<NN%>%<GEN%>:әулиенің # ;
әулие%<NN%>%<POSS.3SP%>:әулиесі # ;
әумин%<INTJ%>:әумин # ;
әуп%-әуп%<IDEO%>:әуп%-әуп # ;
әупілде%<VB%>%<RECP%>%<CVB%>:әупілдесіп # ;
әупірімде%<VB%>%<CVB%>:әупірімдеп # ;
әупіріммен%<ADV%>:әупіріммен # ;
ЕУРАЗЭҚ%<NNP%>%<DAT%>:ЕУРАЗЭҚ%-қа # ;
ЕУРАЗЭҚ%<NNP%>%<GEN%>:ЕУРАЗЭҚ%-тің # ;
ЕУРАЗЭҚ%<NNP%>%<GEN%>:ЕУРАЗЭҚ%-тың # ;
ЕУРАЭҚ%<NNP%>%<GEN%>:ЕУРАЭҚ%-ның # ;
әуре%<ADV%>:әуре # ;
әуре%-сарсаң%<NN%>%<DAT%>:әуре%-сарсаңға # ;
еуро%-2%012%<NN%>:еуро%-2%012 # ;
еуроаймақ%<NN%>%<LATT%>:еуроаймақтағы # ;
еурокоптер%<NN%>:еурокоптер # ;
еуропарламент%<NN%>:еуропарламент # ;
ЕҰУ%<NNP%>%<LOC%>:ЕҰУ%-де # ;
әфенді%<NN%>:әфенді # ;
ех%<INTJ%>:ех # ;
ЕХРО%-2%012%<NNP%>:ЕХРО%-2%012 # ;
ЕХРО%-2%017%<NNP%>:ЕХРО%-2%017 # ;
ешбір%<PRO%>%<POSS.3SP%>:ешбірі # ;
ешбір%<PRO%>%<POSS.3SP%>%<ACC%>:ешбірін # ;
әшейінде%<ADV%>:әшейінде # ;
әшекей%-бедер%<NN%>%<POSS.3SP%>:әшекей%-бедері # ;
әшекей%-бұйым%<NN%>%<PL%>%<GEN%>:әшекей%-бұйымдардың # ;
әшекейле%<VB%>%<CVB%>:әшекейлеп # ;
әшекейлі%<ADJ%>:әшекейлі # ;
әшім%<NN%>%<PL%>%<ACC%>:әшімдерді # ;
әшім%<NN%>%<ACC%>:әшімді # ;
әшім%<NN%>:әшім # ;
әшім%<NN%>%<GEN%>:әшімнің # ;
ешқайда%<PRO%>:ешқайда # ;
ешқайсы%<PRO%>%<GEN%>:ешқайсының # ;
ешқайсы%<PRO%>%<POSS.3SP%>:ешқайсысы # ;
ешқайсы%<PRO%>%<POSS.3SP%>%<ABL%>:ешқайсысынан # ;
ешқайсы%<PRO%>%<POSS.3SP%>%<GEN%>:ешқайсысының # ;
ешқашан%<PRO%>%<LOC%>:ешқашанда # ;
ешқашан%<PRO%>:ешқашан # ;
әшкер%<VB%>%<CVB%>:әшкере # ;
ешкім%<PRO%>%<POSS%>%<ABL%>:ешкімдікінен # ;
ешкіөлмес%<NN%>:ешкіөлмес # ;
ешкіөлмес%<NN%>%<ACC%>:ешкіөлместі # ;
ешкіөлмес%<NN%>%<GEN%>:ешкіөлместің # ;
ештеме%<PRO%>:ештеме # ;
ештеме%<PRO%>%<ACC%>:ештемені # ;
ештене%<PRO%>:ештене # ;
ештеңе%<PRO%>%<POSS.1PL%>:ештеңеміз # ;
ештеңе%<PRO%>%<POSS.2SG%>:ештеңең # ;
ештеңе%<PRO%>%<POSS.2SPF%>%<GEN%>:ештеңеңіздің # ;
ештеңе%<PRO%>%<POSS.3SP%>:ештеңесі # ;
ештеңе%<PRO%>%<POSS.3SP%>%<ACC%>:ештеңесін # ;
ешуақытта%<ADV%>:ешуақытта # ;
еэк%<NN%>:еэк # ;
ёнг%<NN%>:ёнг # ;
жабағылы%<ADJ%>:жабағылы # ;
жаб%<VB%>%<AOR%>%<AGR.3SP%>:жабады # ;
жаб%<VB%>%<CVB%>:жаба # ;
жабал%<NN%>:жабал # ;
жаб%<VB%>%<AOR%>%<AGR.1SG%>:жабамын # ;
жабас%<NN%>%<GEN%>:жабастың # ;
жаб%<VB%>%<PTCP%>%<POSS.3SP%>:жабатыны # ;
жабдығ%<NN%>%<POSS.3SP%>:жабдығы # ;
жабдығ%<NN%>%<POSS.3SP%>%<INSCOM%>:жабдығымен # ;
жаб%<VB%>%<GER%>%<DAT%>:жабуға # ;
жаб%<VB%>%<GER%>:жабу # ;
жаб%<VB%>%<GER%>%<INSCOM%>:жабумен # ;
жабығ%<VB%>%<CVB%>:жабығып # ;
жабы%<NN%>:жабы # ;
жаб%<VB%>%<PASS%>%<AOR%>%<AGR.3SP%>:жабылады # ;
жаб%<VB%>%<PASS%>%<FUT%>:жабылар # ;
жаб%<VB%>%<PASS%>%<PTCP%>:жабылатын # ;
жаб%<VB%>%<PASS%>%<PTCP%>%<SML%>:жабылғандай # ;
жаб%<VB%>%<PASS%>%<PTCP%>:жабылған # ;
жаб%<VB%>%<PASS%>%<PST%>:жабылған # ;
жаб%<VB%>%<PASS%>%<PTCP%>%<POSS.3SP%>%<INSCOM%>:жабылғанымен # ;
жаб%<VB%>%<PASS%>%<PTCP%>%<POSS.3SP%>%<ACC%>:жабылғанын # ;
жаб%<VB%>%<PASS%>%<PST%>:жабылды # ;
жаб%<VB%>%<PASS%>%<NEG%>%<PTCP%>:жабылмаған # ;
жаб%<VB%>%<PASS%>%<NEG%>%<AOR%>%<AGR.3SP%>:жабылмайды # ;
жаб%<VB%>%<PASS%>%<GER%>%<DAT%>:жабылуға # ;
жаб%<VB%>%<PASS%>%<GER%>:жабылу # ;
жаб%<VB%>%<PASS%>%<GER%>%<POSS.3SP%>:жабылуы # ;
жаб%<VB%>%<PASS%>%<GER%>%<POSS.3SP%>%<GEN%>:жабылуының # ;
жаб%<VB%>%<PASS%>%<CVB%>:жабылып # ;
жабы%<NN%>%<ACC%>:жабыны # ;
жабыр%-жұбыр%<IDEO%>:жабыр%-жұбыр # ;
жағ%<VB%>%<AOR%>%<AGR.3SP%>:жағады # ;
жағ%<VB%>%<CVB%>:жаға # ;
жағалай%<ADJ%>:жағалай # ;
жағалай%<ADV%>:жағалай # ;
жағала%<VB%>%<RECP%>%<CVB%>:жағаласып # ;
жағ%<VB%>%<AOR%>%<AGR.1PL%>:жағамыз # ;
жаған%-бике%<NN%>:жаған%-бике # ;
жаған%<NN%>%<ACC%>:жағанды # ;
жаған%<NN%>:жаған # ;
жағатайдай%<ADV%>:жағатайдай # ;
жағ%<VB%>%<PTCP%>:жағатын # ;
жағрапия%<NN%>:жағрапия # ;
жағ%<VB%>%<GER%>%<DAT%>:жағуға # ;
жағ%<VB%>%<GER%>%<ACC%>:жағуды # ;
жағ%<VB%>%<GER%>:жағу # ;
жағ%<VB%>%<PASS%>%<PTCP%>:жағылған # ;
жағ%<VB%>%<PASS%>%<PST%>:жағылған # ;
жағ%<VB%>%<PASS%>%<PST%>:жағылды # ;
жағ%<VB%>%<PASS%>%<NEG%>%<PST%>:жағылмаған # ;
жағ%<VB%>%<PASS%>%<CVB%>:жағылып # ;
жағымпаз%<NN%>%<PL%>:жағымпаздар # ;
жағымпаз%<NN%>%<ACC%>:жағымпазды # ;
жағ%<VB%>%<IMP%>:жағыңдар # ;
жағ%<VB%>%<CVB%>:жағып # ;
жағырапия%<NN%>:жағырапия # ;
жағырапия%<NN%>%<POSS.3SP%>%<ACC%>:жағырапиясын # ;
жағ%<VB%>%<RECP%>%<CVB%>:жағысып # ;
жадағай%<ADJ%>:жадағай # ;
жады%<NN%>%<ABL%>:жадынан # ;
жажират%<NN%>:жажират # ;
жаз%<VB%>%<IMP%>:жазайыншы # ;
жазалау%<NN%>%<GEN%>:жазалаудың # ;
жазба%<ADJ%>:жазба # ;
жаз%<VB%>%<NEG%>%<GER%>%<POSS.2SPF%>%<GEN%>:жазбауыңыздың # ;
жазғыру%<NN%>%<PL%>%<POSS.3SP%>%<ACC%>:жазғыруларын # ;
жазғытұрғы%<ADV%>:жазғытұрғы # ;
жазғытұры%<ADV%>:жазғытұры # ;
жазғытұрым%<NN%>:жазғытұрым # ;
жаз%<NN%>%<LATT%>%<SML%>:жаздағыдай # ;
жаздыгүні%<ADV%>:жаздыгүні # ;
жаздық%<ADJ%>:жаздық # ;
жаз%<VB%>:жаз # ;
жазира%<NN%>%<DAT%>:жазираға # ;
жазира%<NN%>:жазира # ;
жазира%<NN%>%<GEN%>:жазираның # ;
жазмыш%<NN%>:жазмыш # ;
жазмыш%<NN%>%<ABL%>:жазмыштан # ;
жазмыш%<NN%>%<GEN%>:жазмыштың # ;
жазмыш%<NN%>%<POSS.3SP%>:жазмышы # ;
жазулы%<ADJ%>:жазулы # ;
жазу%-сызу%<NN%>%<ACC%>:жазу%-сызуды # ;
жазуша%<ADV%>:жазуша # ;
жазушылық%<ADJ%>:жазушылық # ;
жазушылық%<NN%>:жазушылық # ;
жазығ%<NN%>%<POSS.3SP%>:жазығы # ;
жазығ%<NN%>%<POSS.1SG%>:жазығым # ;
жазығ%<NN%>%<POSS.1PL%>:жазығымыз # ;
жазығ%<NN%>%<POSS.3SP%>%<DAT%>:жазығына # ;
жазығ%<NN%>%<POSS.2SG%>:жазығың # ;
жазық%<NN%>%<ABE%>%<ABL%>:жазықсыздан # ;
жазық%<NN%>%<ABE%>%<PL%>%<POSS.3SP%>:жазықсыздары # ;
жазықтығ%<NN%>%<POSS.3SP%>%<LOC%>:жазықтығында # ;
жазықтығ%<NN%>%<POSS.3SP%>%<GEN%>:жазықтығының # ;
жазылым%<NN%>:жазылым # ;
жаз%<VB%>%<IMP%>:жазыңдар # ;
жаз%<VB%>%<IMP%>:жазыңыздар # ;
жаз%<VB%>%<IMP%>:жазыңыздаршы # ;
жаз%<VB%>%<IMP%>:жазыңыз # ;
жайғас%<VB%>%<CAUS%>%<PASS%>%<GER%>%<LOC%>:жайғастырылуда # ;
жайғасу%<NN%>:жайғасу # ;
жайдар%<NN%>:жайдар # ;
жайдарылан%<VB%>%<CVB%>:жайдарылана # ;
жай%<VB%>:жай # ;
жай%-жайына%<ADV%>:жай%-жайына # ;
жайқа%<VB%>%<PASS%>%<PTCP%>:жайқалған # ;
жай%-күй%<NN%>%<POSS.3SP%>:жай%-күйі # ;
жай%-күй%<NN%>%<POSS.3SP%>%<INSCOM%>:жай%-күйімен # ;
жай%-күй%<NN%>%<POSS.3SP%>%<ACC%>:жай%-күйін # ;
жайқын%<NN%>:жайқын # ;
жайлан%<VB%>%<CVB%>:жайлана # ;
жайлан%<VB%>%<PTCP%>:жайланған # ;
жайлан%<VB%>%<CVB%>:жайланып # ;
жайла%<VB%>%<RECP%>%<PTCP%>:жайласқан # ;
жайлаубай%<NN%>%<GEN%>:жайлаубайдың # ;
жайлау%-қыстау%<NN%>%<POSS.3SP%>%<DAT%>:жайлау%-қыстауына # ;
жайлы%<NN%>%<POSS.3SP%>:жайлысы # ;
жайма%<ADJ%>:жайма # ;
жайма%-шуақ%<ADJ%>:жайма%-шуақ # ;
жайнақта%<VB%>%<CVB%>:жайнақтап # ;
жайнамаз%<NN%>%<POSS.3SP%>%<DAT%>:жайнамазына # ;
жайо%<NN%>:жайо # ;
жайра%<VB%>%<CVB%>:жайрап # ;
жайра%<NN%>%<POSS.3SP%>:жайрасы # ;
жайра%<VB%>%<CAUS%>%<GER%>:жайрату # ;
жайра%<VB%>%<CAUS%>%<CVB%>:жайратып # ;
жайсаң%<NN%>%<PL%>%<POSS.3SP%>:жайсаңдары # ;
жайсаң%<ADJ%>:жайсаң # ;
жайсан%<NN%>:жайсан # ;
жайсыздан%<VB%>%<CVB%>:жайсызданып # ;
жайт%<NN%>%<PL%>:жайттер # ;
жайша%<ADV%>:жайша # ;
жайық%-атырау%<NN%>:жайық%-атырау # ;
жайық%-каспий%<NN%>:жайық%-каспий # ;
жайық%-конденсат%<NN%>:жайық%-конденсат # ;
жайық%-орал%<NN%>:жайық%-орал # ;
жайындық%<NN%>:жайындық # ;
жақабай%<NN%>:жақабай # ;
жақай%<NN%>:жақай # ;
жақанбай%<NN%>:жақанбай # ;
жакең%<NN%>%<GEN%>:жакеңнің # ;
жақ%<VB%>:жақ # ;
жак%<NN%>:жак # ;
жақ%<VB%>%<NEG%>%<AOR%>:жақпай # ;
жақпырт%<NN%>%<POSS.3SP%>%<ACC%>:жақпыртын # ;
жақсар%<VB%>%<CAUS%>%<AOR%>%<AGR.3SP%>:жақсартады # ;
жақсар%<VB%>%<CAUS%>%<CVB%>:жақсарта # ;
жақсар%<VB%>%<CAUS%>%<AOR%>%<AGR.1PL%>:жақсартамыз # ;
жақсар%<VB%>%<CAUS%>%<PTCP%>:жақсартатын # ;
жақсар%<VB%>%<CAUS%>%<GER%>%<DAT%>:жақсартуға # ;
жақсар%<VB%>%<CAUS%>%<GER%>%<ACC%>:жақсартуды # ;
жақсар%<VB%>%<CAUS%>%<GER%>%<GEN%>:жақсартудың # ;
жақсар%<VB%>%<CAUS%>%<GER%>:жақсарту # ;
жақсар%<VB%>%<CAUS%>%<PASS%>%<PST%>:жақсартылды # ;
жақсар%<VB%>%<CAUS%>%<CVB%>:жақсартып # ;
жақсару%<NN%>%<POSS.3SP%>%<DAT%>:жақсаруына # ;
жақсар%<VB%>%<GER%>%<POSS.3SP%>%<ABE%>:жақсаруынсыз # ;
жақсыбай%<NN%>:жақсыбай # ;
жақсы%<NN%>%<ABL%>:жақсыдан # ;
жақсы%<PUNCT%>:жақсы # ;
жақсы%<NN%>:жақсы # ;
жақсы%-жаман%<NN%>%<GEN%>:жақсы%-жаманның # ;
жақсықылыш%<NN%>:жақсықылыш # ;
жақсылап%<ADV%>:жақсылап # ;
жақсы%<NN%>%<PL%>%<GEN%>:жақсылардың # ;
жақсы%<NN%>%<PL%>:жақсылар # ;
жақсы%<NN%>%<PL%>%<POSS.3SP%>:жақсылары # ;
жақсы%<NN%>%<PL%>%<POSS.3SP%>%<INSCOM%>:жақсыларымен # ;
жақсы%<NN%>%<PL%>%<POSS.3SP%>%<ACC%>:жақсыларын # ;
жақсы%<NN%>%<PL%>%<POSS.3SP%>%<GEN%>:жақсыларының # ;
жақсылығ%<NN%>%<POSS.3SP%>:жақсылығы # ;
жақсылығ%<NN%>%<POSS.2SG%>%<DAT%>:жақсылығыңа # ;
жақсылығ%<NN%>%<POSS.2SG%>%<ACC%>:жақсылығыңды # ;
жақсылығ%<NN%>%<POSS.3SP%>%<ACC%>:жақсылығын # ;
жақсы%<NN%>%<INSCOM%>:жақсымен # ;
жақсы%<NN%>%<POSS.2SG%>:жақсың # ;
жақсы%<NN%>%<ACC%>:жақсыны # ;
жақсы%<NN%>%<GEN%>:жақсының # ;
жақсы%<NN%>%<POSS.3SP%>:жақсысы # ;
жақсы%<NN%>%<POSS.3SP%>%<ACC%>:жақсысын # ;
жақ%<NN%>%<LATT%>%<PL%>%<GEN%>:жақтағылардың # ;
жақ%<NN%>%<LATT%>%<PL%>:жақтағылар # ;
ЖАҚ%<NNP%>%<LOC%>:ЖАҚ%-та # ;
жақты%<ADJ%>:жақты # ;
жақында%<VB%>%<RECP%>%<AOR%>%<AGR.1SG%>:жақындасамын # ;
жақында%<VB%>%<RECP%>%<PTCP%>:жақындаспақ # ;
жақында%<VB%>%<RECP%>%<PST%>:жақындасты # ;
жақында%<VB%>%<RECP%>%<CAUS%>%<CVB%>:жақындастыра # ;
жақында%<VB%>%<RECP%>%<CAUS%>%<GER%>%<DAT%>:жақындастыруға # ;
жақында%<VB%>%<RECP%>%<CAUS%>%<GER%>:жақындастыру # ;
жақында%<VB%>%<RECP%>%<CAUS%>%<PASS%>%<CVB%>:жақындастырылып # ;
жақындас%<VB%>%<CAUS%>%<IMP%>:жақындастырыңыз # ;
жақында%<VB%>%<RECP%>%<CVB%>:жақындасып # ;
жақында%<VB%>%<CAUS%>%<PASS%>%<PTCP%>:жақындатылған # ;
жақын%<ADV%>%<CMP%>:жақындау # ;
жақындығ%<NN%>%<POSS.3SP%>:жақындығы # ;
жақындығ%<NN%>%<POSS.3SP%>%<INSCOM%>:жақындығымен # ;
жақын%-жұрағат%<NN%>%<PL%>%<DAT%>:жақын%-жұрағаттарға # ;
жақын%-жуық%<NN%>%<DAT%>:жақын%-жуыққа # ;
жақынырағ%<NN%>%<POSS.3SP%>:жақынырағы # ;
жақыпбай%<NN%>:жақыпбай # ;
жалағаш%<NN%>%<LOC%>:жалағашта # ;
жала%<ADJ%>:жала # ;
жалайыр%<NN%>:жалайыр # ;
жалақ%<NN%>:жалақ # ;
жалақта%<VB%>%<PTCP%>:жалақтаған # ;
жалақта%<VB%>%<CVB%>:жалақтап # ;
жалақта%<VB%>%<CAUS%>%<CVB%>:жалақтатып # ;
жалал%-абад%<NN%>:жалал%-абад # ;
жалал%-абад%<NN%>%<LOC%>:жалал%-абадта # ;
жалаңаш%<ADV%>:жалаңаш # ;
жалаңашкөл%<NN%>:жалаңашкөл # ;
жалаңашта%<VB%>%<REFL%>%<CVB%>:жалаңаштанып # ;
жалаңаяқ%<NN%>:жалаңаяқ # ;
жалаңаяқ%<NN%>%<PL%>%<ACC%>:жалаңаяқтарды # ;
жалаң%<ADJ%>:жалаң # ;
жалаң%<ADV%>:жалаң # ;
жала%<VB%>%<RECP%>%<PST%>:жаласты # ;
жала%<VB%>%<CAUS%>%<PASS%>%<PST%>:жалатылған # ;
жалбақта%<VB%>%<CVB%>:жалбақтап # ;
жалбыла%<VB%>%<CVB%>:жалбылап # ;
жалбыра%<VB%>%<PTCP%>:жалбыраған # ;
жалбыра%<VB%>%<CVB%>:жалбырап # ;
жалға%<ADV%>:жалға # ;
жалға%<VB%>%<PTCP%>%<DAT%>:жалғамаққа # ;
жалға%<VB%>%<REFL%>%<GER%>:жалғану # ;
жалғастығ%<NN%>%<POSS.3SP%>:жалғастығы # ;
жалғас%<VB%>%<CAUS%>%<PASS%>%<GER%>%<LOC%>:жалғастырылуда # ;
жалғас%<VB%>%<CAUS%>%<IMP%>:жалғастырыңдар # ;
жалға%<NN%>%<POSS.3SP%>%<ACC%>:жалғасын # ;
жалғау%<NN%>:жалғау # ;
жалғау%<NN%>%<PL%>%<GEN%>:жалғаулардың # ;
жалғау%<NN%>%<PL%>:жалғаулар # ;
жалғаула%<VB%>%<CAUS%>%<GER%>:жалғаулату # ;
жалғаушы%<NN%>:жалғаушы # ;
жалғыз%<NN%>%<DAT%>:жалғызға # ;
жалғыздан%<ADV%>:жалғыздан # ;
жалғыздан%-жалғыз%<ADV%>:жалғыздан%-жалғыз # ;
жалғыздығ%<NN%>%<POSS.3SP%>%<ACC%>:жалғыздығын # ;
жалғыз%<NN%>%<GEN%>:жалғыздың # ;
жалғыз%<NN%>%<POSS.1SG%>%<ACC%>:жалғызымды # ;
жалғыз%<NN%>%<POSS.1SG%>:жалғызым # ;
жалғыз%<NN%>%<POSS.2SG%>%<DAT%>:жалғызыңа # ;
жалғыз%<NN%>%<POSS.3SP%>%<DAT%>:жалғызына # ;
жалғыз%<NN%>%<POSS.3SP%>%<ABL%>:жалғызынан # ;
жалғыз%<NN%>%<POSS.3SP%>%<ACC%>:жалғызын # ;
жалдау%<NN%>%<DAT%>:жалдауға # ;
жалды%<ADJ%>:жалды # ;
жалили%<NN%>:жалили # ;
жалқау%<ADJ%>%<CMP%>:жалқаулау # ;
жалқаулығ%<NN%>%<POSS.1PL%>:жалқаулығымыз # ;
жал%-құйрығ%<NN%>%<POSS.3SP%>:жал%-құйрығы # ;
жал%-құйрығ%<NN%>%<POSS.3SP%>%<ACC%>:жал%-құйрығын # ;
жалмажан%<ADV%>:жалмажан # ;
жалмауыз%<ADJ%>:жалмауыз # ;
жалпай%<VB%>%<CAUS%>%<CVB%>:жалпайта # ;
жалпай%<VB%>%<CVB%>:жалпайып # ;
жалпа%<NN%>%<POSS.3SP%>%<ABL%>:жалпасынан # ;
жалпасынан%<ADV%>:жалпасынан # ;
жалп%<IDEO%>:жалп # ;
жалпы%<PRO%>%<DAT%>:жалпыға # ;
жалпы%<INTJ%>:жалпы # ;
жалпылама%<ADV%>:жалпылама # ;
жалпылама%<NN%>:жалпылама # ;
жалпылда%<VB%>%<PTCP%>%<PL%>%<POSS.2SG%>:жалпылдайтындарың # ;
жалпылда%<VB%>%<CVB%>:жалпылдап # ;
жалтақ%-жалтақ%<IDEO%>:жалтақ%-жалтақ # ;
жалт%<IDEO%>:жалт # ;
жалт%-жалт%<IDEO%>:жалт%-жалт # ;
жалт%-жалт%<ADV%>:жалт%-жалт # ;
жалт%-жұлт%<IDEO%>:жалт%-жұлт # ;
жалығ%<VB%>%<PST%>:жалығатын # ;
жалығ%<VB%>%<GER%>:жалығу # ;
жалығ%<VB%>%<CVB%>:жалығып # ;
жалын%<VB%>%<PST%>%<AGR.1SG%>:жалынғаным # ;
жамағайын%<NN%>%<POSS.3SP%>:жамағайыны # ;
жамал%<NN%>%<ACC%>:жамалды # ;
жамал%<NN%>%<GEN%>:жамалдың # ;
жамал%<NN%>:жамал # ;
жамал%<VB%>%<CVB%>:жамалып # ;
жаманат%<NN%>:жаманат # ;
жаманат%<NN%>%<ABL%>:жаманаттан # ;
жаманда%<VB%>%<CAUS%>%<IMP%>:жамандатқыр # ;
жамандығ%<NN%>%<POSS.3SP%>:жамандығы # ;
жамандығ%<NN%>%<POSS.3SP%>%<ABL%>:жамандығынан # ;
жаманшұбар%<NN%>%<LOC%>:жаманшұбарда # ;
жаманшылығ%<NN%>%<POSS.3SP%>%<INSCOM%>:жаманшылығымен # ;
жаманшылығ%<NN%>%<POSS.3SP%>%<ACC%>:жаманшылығын # ;
жамап%-жасқа%<VB%>%<CVB%>:жамап%-жасқап # ;
жамбаста%<VB%>%<CVB%>:жамбастап # ;
жамбы%<NN%>:жамбы # ;
жамбылдық%<NN%>%<PL%>%<ACC%>:жамбылдықтарды # ;
жамбылдық%<NN%>%<PL%>:жамбылдықтар # ;
жамбылқұрылыс%<NN%>:жамбылқұрылыс # ;
жамбы%<NN%>%<ACC%>:жамбыны # ;
жампаң%<ADV%>:жампаң # ;
жаңабай%<NN%>:жаңабай # ;
жаңағы%<NN%>%<SML%>:жаңағыдай # ;
жаңағы%<NN%>%<ABL%>:жаңағыдан # ;
жаңағы%<ADJ%>:жаңағы # ;
жаңағы%<ADV%>:жаңағы # ;
жаңада%<ADV%>:жаңада # ;
жаңадан%<ADV%>:жаңадан # ;
жаңа%<NN%>:жаңа # ;
жанай%<ADV%>:жанай # ;
жанайқай%<NN%>%<POSS.3SP%>:жанайқайы # ;
жаңақалалық%<NN%>%<PL%>:жаңақалалықтар # ;
жанақ%<NN%>:жанақ # ;
жаналғыш%<NN%>%<POSS.3SP%>:жаналғышы # ;
жаңалығ%<NN%>%<POSS.3SP%>:жаңалығы # ;
жаңалығ%<NN%>%<POSS.3SP%>%<INSCOM%>:жаңалығымен # ;
жаңалығ%<NN%>%<POSS.3SP%>%<ABL%>:жаңалығынан # ;
жаңалығ%<NN%>%<POSS.3SP%>%<ACC%>:жаңалығын # ;
жаңалық%<NN%>%<PL%>%<POSS.2SPF%>:жаңалықтарыңыз # ;
жаңа%<NN%>%<GEN%>:жаңаның # ;
жаңаөзендік%<NN%>%<PL%>:жаңаөзендіктер # ;
жанаөзен%<NN%>:жанаөзен # ;
жанар%<NN%>%<DAT%>:жанарға # ;
жанар%<NN%>%<LOC%>:жанарда # ;
жанар%<NN%>%<SML%>:жанардай # ;
жанар%<NN%>%<ACC%>:жанарды # ;
жанар%-жағ%<VB%>%<PTCP%>:жанар%-жағар # ;
жанар%-жағармай%<NN%>%<DAT%>:жанар%-жағармайға # ;
жанар%-жағармай%<NN%>:жанар%-жағармай # ;
жанар%<NN%>:жанар # ;
жанар%<NN%>%<PL%>%<POSS.2SPF%>%<ABL%>:жанарларыңыздан # ;
жанар%<NN%>%<ABE%>:жанарсыз # ;
жаңар%<VB%>%<CAUS%>%<AOR%>%<AGR.3SP%>:жаңартады # ;
жаңар%<VB%>%<CAUS%>%<PST%>:жаңартқан # ;
жаңар%<VB%>%<CAUS%>%<GER%>%<DAT%>:жаңартуға # ;
жаңар%<VB%>%<CAUS%>%<GER%>%<ACC%>:жаңартуды # ;
жаңар%<VB%>%<CAUS%>%<GER%>%<GEN%>:жаңартудың # ;
жаңар%<VB%>%<CAUS%>%<GER%>:жаңарту # ;
жаңар%<VB%>%<CAUS%>%<GER%>%<PL%>:жаңартулар # ;
жаңар%<VB%>%<CAUS%>%<PASS%>%<AOR%>%<AGR.3SP%>:жаңартылады # ;
жаңар%<VB%>%<CAUS%>%<PASS%>%<AOR%>%<AGR.3SP%>:жаңартылады # ;
жаңар%<VB%>%<CAUS%>%<PASS%>%<PTCP%>:жаңартылатын # ;
жаңар%<VB%>%<CAUS%>%<PASS%>%<PTCP%>:жаңартылған # ;
жаңар%<VB%>%<CAUS%>%<PASS%>%<PST%>:жаңартылған # ;
жаңар%<VB%>%<CAUS%>%<PASS%>%<FUT%>:жаңартылмақ # ;
жаңар%<VB%>%<CAUS%>%<PASS%>%<GER%>%<POSS.3SP%>:жаңартылуы # ;
жаңар%<VB%>%<CAUS%>%<PASS%>%<CVB%>:жаңартылып # ;
жаңар%<VB%>%<CAUS%>%<CVB%>:жаңартып # ;
жаңару%<NN%>:жаңару # ;
жанар%<NN%>%<POSS.3SP%>:жанары # ;
жанар%<NN%>%<POSS.1SG%>%<LOC%>:жанарымда # ;
жанар%<NN%>%<POSS.1SG%>:жанарым # ;
жанар%<NN%>%<POSS.3SP%>%<DAT%>:жанарына # ;
жанар%<NN%>%<POSS.3SP%>%<ABL%>:жанарынан # ;
жанар%<NN%>%<POSS.3SP%>%<LOC%>:жанарында # ;
жанар%<NN%>%<POSS.3SP%>%<ACC%>:жанарын # ;
жанар%<NN%>%<POSS.2SG%>%<ABL%>:жанарыңнан # ;
жанар%<NN%>%<POSS.3SP%>%<GEN%>:жанарының # ;
жана%<VB%>%<RECP%>%<CVB%>:жанаса # ;
жана%<VB%>%<RECP%>%<PTCP%>:жанасатын # ;
жана%<VB%>%<RECP%>%<PTCP%>:жанасқан # ;
жана%<VB%>%<RECP%>%<PST%>:жанасқан # ;
жаңа%<NN%>%<POSS.3SP%>:жаңасы # ;
жаңа%<NN%>%<POSS.3SP%>%<ACC%>:жаңасын # ;
жаңа%<NN%>%<POSS.3SP%>%<GEN%>:жаңасының # ;
жаңатас%<NN%>:жаңатас # ;
жаңаша%<ADJ%>:жаңаша # ;
жаңашек%<NN%>:жаңашек # ;
жаңашылдық%<NN%>%<ACC%>:жаңашылдықты # ;
жанашырлығ%<NN%>%<POSS.3SP%>%<DAT%>:жанашырлығына # ;
жанболат%<NN%>:жанболат # ;
жанбота%<NN%>:жанбота # ;
жанбота%<NN%>%<ACC%>:жанботаны # ;
жаңбыршы%<NN%>%<GEN%>:жаңбыршының # ;
жанғабыл%<NN%>:жанғабыл # ;
жаңғыз%<ADV%>:жаңғыз # ;
жаңғыр%<VB%>%<PTCP%>:жаңғырған # ;
жаңғыр%<VB%>%<PST%>:жаңғырды # ;
жаңғыр%<VB%>%<CAUS%>%<AOR%>%<AGR.3SP%>:жаңғыртады # ;
жаңғыр%<VB%>%<CAUS%>%<PTCP%>:жаңғыртқан # ;
жаңғыр%<VB%>%<CAUS%>%<PTCP%>:жаңғыртпақ # ;
жаңғыр%<VB%>%<CAUS%>%<GER%>%<DAT%>:жаңғыртуға # ;
жаңғыр%<VB%>%<CAUS%>%<GER%>%<ACC%>:жаңғыртуды # ;
жаңғыр%<VB%>%<CAUS%>%<GER%>%<GEN%>:жаңғыртудың # ;
жаңғыр%<VB%>%<CAUS%>%<GER%>:жаңғырту # ;
жаңғыр%<VB%>%<CAUS%>%<GER%>%<PL%>:жаңғыртулар # ;
жаңғырту%<NN%>%<PL%>:жаңғыртулар # ;
жаңғыр%<VB%>%<CAUS%>%<PASS%>%<PTCP%>:жаңғыртылатын # ;
жаңғыр%<VB%>%<CAUS%>%<PASS%>%<PST%>:жаңғыртылды # ;
жаңғыр%<VB%>%<CAUS%>%<PASS%>%<FUT%>:жаңғыртылмақ # ;
жаңғыр%<VB%>%<CAUS%>%<PASS%>%<GER%>:жаңғыртылу # ;
жаңғыр%<VB%>%<CAUS%>%<PASS%>%<GER%>%<POSS.3SP%>:жаңғыртылуы # ;
жаңғыр%<VB%>%<CAUS%>%<PASS%>%<CVB%>:жаңғыртылып # ;
жаңғыр%<VB%>%<CAUS%>%<CVB%>:жаңғыртып # ;
жаңғыр%<VB%>%<GER%>:жаңғыру # ;
жаңғыр%<VB%>%<GER%>%<POSS.3SP%>:жаңғыруы # ;
жаңғырығ%<VB%>%<AOR%>%<AGR.3SP%>:жаңғырығады # ;
жаңғырығ%<NN%>%<POSS.3SP%>%<ACC%>:жаңғырығын # ;
жаңғырықтыр%<VB%>%<CVB%>:жаңғырықтырып # ;
жаңғыр%<VB%>%<CVB%>:жаңғырып # ;
жандарал%<NN%>%<PL%>:жандаралдар # ;
жан%-дәрмен%<ADV%>:жан%-дәрмен # ;
жандос%<NN%>:жандос # ;
жан%-дүние%<NN%>%<POSS.1SG%>%<LATT%>:жан%-дүниемдегі # ;
жан%-дүние%<NN%>%<POSS.1SG%>%<ACC%>:жан%-дүниемді # ;
жан%-дүние%<NN%>%<POSS.1SG%>:жан%-дүнием # ;
жан%-дүние%<NN%>%<POSS.2SG%>%<ACC%>:жан%-дүниеңді # ;
жан%-дүние%<NN%>%<ACC%>:жан%-дүниені # ;
жан%-дүние%<NN%>%<POSS.3SP%>%<INSCOM%>:жан%-дүниесімен # ;
жан%-дүние%<NN%>%<POSS.3SP%>%<DAT%>:жан%-дүниесіне # ;
жан%-дүние%<NN%>%<POSS.3SP%>%<ACC%>:жан%-дүниесін # ;
жан%-дүние%<NN%>%<POSS.3SP%>%<GEN%>:жан%-дүниесінің # ;
жанды%<NN%>%<PL%>%<DAT%>:жандыларға # ;
жанды%<NN%>%<PL%>%<GEN%>:жандылардың # ;
жанды%<NN%>%<PL%>:жандылар # ;
жан%-жағ%<NN%>%<POSS.3SP%>:жан%-жағы # ;
жан%-жағ%<NN%>%<POSS.1SG%>%<DAT%>:жан%-жағыма # ;
жан%-жағ%<NN%>%<POSS.1SG%>%<ABL%>:жан%-жағымнан # ;
жан%-жағ%<NN%>%<POSS.3SP%>%<DAT%>:жан%-жағына # ;
жан%-жағ%<NN%>%<POSS.3SP%>%<ABL%>:жан%-жағынан # ;
жан%-жағ%<NN%>%<POSS.2SG%>:жан%-жағың # ;
жан%-жағ%<NN%>%<POSS.3SP%>%<ACC%>:жан%-жағын # ;
жан%-жағ%<NN%>%<POSS.2SPF%>%<DAT%>:жан%-жағыңызға # ;
жан%-жағ%<NN%>%<POSS.3SP%>%<GEN%>:жан%-жағының # ;
жан%-жақты%<ADJ%>:жан%-жақты # ;
жан%-жақты%<ADP%>:жан%-жақты # ;
жан%-жақты%<ADV%>:жан%-жақты # ;
жан%-жақтылығ%<NN%>%<POSS.3SP%>%<GEN%>:жан%-жақтылығының # ;
жан%<ADJ%>:жан # ;
жан%-жануар%<NN%>%<DAT%>:жан%-жануарға # ;
жан%-жануар%<NN%>:жан%-жануар # ;
жан%-жануар%<NN%>%<PL%>%<GEN%>:жан%-жануарлардың # ;
жан%-жануар%<NN%>%<PL%>:жан%-жануарлар # ;
жан%-жар%<NN%>%<POSS.3SP%>:жан%-жары # ;
жан%-жүрег%<NN%>%<POSS.2SG%>%<ACC%>:жан%-жүрегіңді # ;
жанкешті%<ADJ%>:жанкешті # ;
жанқиярлық%<NN%>%<INSCOM%>:жанқиярлықпен # ;
жанкүй%<VB%>%<PTCP%>%<PL%>%<ACC%>:жанкүйерлерді # ;
жанкүй%<VB%>%<PTCP%>%<PL%>:жанкүйерлер # ;
жанкүй%<VB%>%<PTCP%>%<PL%>%<POSS.3SP%>:жанкүйерлері # ;
жанкүй%<VB%>%<PTCP%>%<PL%>%<POSS.3SP%>%<GEN%>:жанкүйерлерінің # ;
жаннат%<NN%>%<POSS.3SP%>:жаннаты # ;
жаннет%<NN%>:жаннет # ;
жансақтау%<NN%>:жансақтау # ;
жанса%-күй%<VB%>%<COND%>:жанса%-күйсе # ;
жансебіл%<NN%>:жансебіл # ;
жансейіт%<NN%>:жансейіт # ;
жансыздан%<VB%>%<CAUS%>%<PTCP%>%<LOC%>:жансыздандырғанда # ;
жан%<NN%>%<ABE%>%<ACC%>:жансызды # ;
жан%<NN%>%<ABE%>%<POSS.3SP%>%<ACC%>:жансызын # ;
жансы%<VB%>%<CVB%>:жансып # ;
жантақ%<NN%>:жантақ # ;
жанталас%<VB%>%<AOR%>%<AGR.3SP%>:жанталасады # ;
жанталас%<VB%>%<CVB%>:жанталаса # ;
жантала%<VB%>%<RECP%>%<PTCP%>:жанталасқан # ;
жанталас%<VB%>%<PST%>:жанталасқан # ;
жанталас%<VB%>%<PTCP%>%<POSS.3SP%>%<ABL%>:жанталасқанынан # ;
жанталас%<VB%>%<NEG%>%<PTCP%>:жанталаспаған # ;
жанталас%<VB%>%<PST%>:жанталасты # ;
жанталас%<VB%>%<GER%>%<POSS.1PL%>:жанталасуымыз # ;
жанталас%<VB%>%<CVB%>:жанталасып # ;
жанта%<VB%>%<CVB%>:жантая # ;
жан%-тән%<NN%>%<POSS.3SP%>%<INSCOM%>:жан%-тәнімен # ;
жантәсілім%<NN%>:жантәсілім # ;
Жантілеуов%<NNP%>%<ACC%>:Жантілеуовті # ;
жантөре%<NN%>:жантөре # ;
жанұшыра%<ADV%>:жанұшыра # ;
жанұшыр%<VB%>%<CVB%>:жанұшырып # ;
жанұя%<NN%>%<PL%>%<POSS.2SPF%>%<DAT%>:жанұяларыңызға # ;
жанш%<VB%>%<CVB%>:жанши # ;
жаңылсын%<NN%>:жаңылсын # ;
жаңыл%<VB%>%<RECP%>%<PTCP%>:жаңылысқан # ;
жаңыл%<VB%>%<RECP%>%<NEG%>%<AOR%>%<AGR.3SP%>:жаңылыспайды # ;
жан%<NN%>%<POSS.3SP%>%<LATT%>%<PL%>%<ABL%>:жанындағылардан # ;
жанып%-күй%<VB%>%<PTCP%>:жанып%-күйген # ;
жанып%-күй%<VB%>%<NEG%>:жанып%-күйме # ;
жанысбай%<NN%>%<GEN%>:жанысбайдың # ;
жаныс%<NN%>:жаныс # ;
жападан%-жалғыз%<ADV%>:жападан%-жалғыз # ;
жапа%<ADJ%>:жапа # ;
жапа%<ADV%>:жапа # ;
жапал%<NN%>%<GEN%>:жапалдың # ;
жапатармағай%<ADV%>:жапатармағай # ;
жап%-жақсы%<ADV%>:жап%-жақсы # ;
жап%-жаңа%<ADV%>:жап%-жаңа # ;
жаппар%<NN%>%<DAT%>:жаппарға # ;
жаппас%<NN%>:жаппас # ;
жапсаржай%<NN%>:жапсаржай # ;
жапсар%<ADV%>:жапсар # ;
жапсар%<NN%>:жапсар # ;
жапсар%<NN%>%<POSS.3SP%>%<ACC%>:жапсарын # ;
жапырағ%<NN%>%<POSS.3SP%>:жапырағы # ;
жапырай%<VB%>%<PTCP%>:жапырайған # ;
жапырақ%<ADJ%>:жапырақ # ;
жапыр%-жұпыр%<IDEO%>:жапыр%-жұпыр # ;
жапырла%<VB%>%<PST%>:жапырлаған # ;
жапырла%<VB%>%<CVB%>:жапырлап # ;
жапырлас%<VB%>%<CVB%>:жапырласып # ;
жарағ%<NN%>%<POSS.3SP%>%<ACC%>:жарағын # ;
жарайсың%<NN%>%<ACC%>:жарайсыңды # ;
жарақатта%<VB%>%<REFL%>%<PTCP%>:жарақаттанған # ;
жарақатта%<VB%>%<REFL%>%<PST%>:жарақаттанған # ;
жарақатта%<VB%>%<REFL%>%<PST%>:жарақаттанды # ;
жарақта%<VB%>%<PASS%>%<PTCP%>:жарақталған # ;
жарақта%<VB%>%<PASS%>%<PST%>:жарақталған # ;
жарақта%<VB%>%<REFL%>%<PTCP%>:жарақтанған # ;
жарақта%<VB%>%<REFL%>%<CAUS%>%<PTCP%>:жарақтандырған # ;
жарақта%<VB%>%<REFL%>%<CAUS%>%<GER%>%<DAT%>:жарақтандыруға # ;
жарақта%<VB%>%<REFL%>%<CAUS%>%<GER%>:жарақтандыру # ;
жарақтандыру%<NN%>:жарақтандыру # ;
жарақта%<VB%>%<REFL%>%<CAUS%>%<PASS%>%<PTCP%>:жарақтандырылған # ;
жарақта%<VB%>%<REFL%>%<CAUS%>%<PASS%>%<PST%>:жарақтандырылған # ;
жарақта%<VB%>%<REFL%>%<CAUS%>%<PASS%>%<GER%>%<POSS.3SP%>:жарақтандырылуы # ;
жарақтандырылу%<NN%>%<POSS.3SP%>:жарақтандырылуы # ;
жарақта%<VB%>%<REFL%>%<CAUS%>%<PASS%>%<GER%>%<POSS.3SP%>%<DAT%>:жарақтандырылуына # ;
жаралы%<NN%>%<PL%>:жаралылар # ;
жарамды%<NN%>%<PL%>%<POSS.3SP%>:жарамдылары # ;
жарамдылығ%<NN%>%<POSS.3SP%>:жарамдылығы # ;
жарамдылығ%<NN%>%<POSS.3SP%>%<ACC%>:жарамдылығын # ;
жарам%<NN%>%<ABE%>%<PL%>%<DAT%>:жарамсыздарға # ;
жарам%<NN%>%<ABE%>:жарамсыз # ;
жара%<VB%>%<IMP%>:жараңдар # ;
жаран%<NN%>%<PL%>:жарандар # ;
жара%<VB%>%<RECP%>%<AOR%>%<AGR.3SP%>:жарасады # ;
жара%<VB%>%<RECP%>%<AOR%>:жараса # ;
жара%<VB%>%<RECP%>%<PTCP%>:жарасатын # ;
жара%<VB%>%<RECP%>%<PTCP%>:жарасқан # ;
жара%<VB%>%<RECP%>%<PST%>:жарасқан # ;
жара%<VB%>%<RECP%>%<NEG%>%<CVB%>:жараспай # ;
жара%<VB%>%<RECP%>%<NEG%>%<PTCP%>:жараспайтын # ;
жарас%<NN%>%<INSCOM%>:жараспен # ;
жара%<VB%>%<RECP%>%<IMP%>:жарассын # ;
жарастығ%<NN%>%<POSS.3SP%>:жарастығы # ;
жарастығ%<NN%>%<POSS.3SP%>%<SML%>:жарастығындай # ;
жарастығ%<NN%>%<POSS.3SP%>%<ACC%>:жарастығын # ;
жарастығ%<NN%>%<POSS.3SP%>%<GEN%>:жарастығының # ;
жара%<VB%>%<RECP%>%<PST%>:жарасты # ;
жарастықты%<ADJ%>:жарастықты # ;
жара%<VB%>%<RECP%>%<CAUS%>%<PTCP%>:жарастыратын # ;
жара%<VB%>%<RECP%>%<CAUS%>%<CVB%>:жарастырып # ;
жара%<VB%>%<RECP%>%<GER%>%<POSS.3SP%>%<DAT%>:жарасуына # ;
жара%<VB%>%<RECP%>%<CVB%>:жарасып # ;
жаратқан%<NN%>:жаратқан # ;
жаратқан%<NN%>%<GEN%>:жаратқанның # ;
жара%<VB%>%<CAUS%>%<NEG%>%<PTCP%>:жаратпағандық # ;
жара%<VB%>%<CAUS%>%<PASS%>%<AOR%>%<AGR.3SP%>:жаратылады # ;
жара%<VB%>%<CAUS%>%<PASS%>%<CVB%>:жаратылғалы # ;
жара%<VB%>%<CAUS%>%<PASS%>%<PTCP%>%<LOC%>:жаратылғанда # ;
жара%<VB%>%<CAUS%>%<PASS%>%<PTCP%>:жаратылған # ;
жара%<VB%>%<CAUS%>%<PASS%>%<PST%>:жаратылған # ;
жара%<VB%>%<CAUS%>%<PASS%>%<NEG%>%<FUT%>:жаратылмас # ;
жара%<VB%>%<CAUS%>%<PASS%>%<GER%>%<POSS.3SP%>:жаратылуы # ;
жарау%<ADJ%>:жарау # ;
жар%<ADJ%>:жар # ;
жар%-жыра%<NN%>%<PL%>%<ACC%>:жар%-жыраларды # ;
жария%-құқық%<NN%>:жария%-құқық # ;
жариялы%<ADJ%>:жариялы # ;
жарқабақ%<NN%>%<LATT%>:жарқабақтағы # ;
жарқабақ%<NN%>%<GEN%>:жарқабақтың # ;
жарқайың%<NN%>:жарқайың # ;
жарқанат%<NN%>:жарқанат # ;
жаркент%<NN%>:жаркент # ;
жаркент%<NN%>%<DAT%>:жаркентке # ;
жаркент%<NN%>%<LOC%>:жаркентте # ;
жаркент%<NN%>%<ABL%>:жаркенттен # ;
жарқ%-жұрқ%<IDEO%>:жарқ%-жұрқ # ;
жар%-құмақ%<NN%>%<PL%>:жар%-құмақтар # ;
жарқын%<NN%>%<POSS.1SG%>:жарқыным # ;
жарқышақ%-жік%<NN%>%<GEN%>:жарқышақ%-жіктің # ;
жарлығ%<NN%>%<POSS.3SP%>:жарлығы # ;
жарлығ%<NN%>%<POSS.3SP%>%<INSCOM%>:жарлығымен # ;
жарлығ%<NN%>%<POSS.3SP%>%<DAT%>:жарлығына # ;
жарлығ%<NN%>%<POSS.3SP%>%<ACC%>:жарлығын # ;
жарлығ%<NN%>%<POSS.2SPF%>%<ACC%>:жарлығыңызды # ;
жарлығ%<NN%>%<POSS.3SP%>%<GEN%>:жарлығының # ;
жарлы%-жақыбай%<NN%>%<ABL%>:жарлы%-жақыбайдан # ;
жартыбай%<NN%>:жартыбай # ;
жарты%<ADJ%>:жарты # ;
жартыжылдығ%<NN%>%<POSS.3SP%>%<LOC%>:жартыжылдығында # ;
жартыжылдық%<NN%>:жартыжылдық # ;
жартыжылдық%<NN%>%<LATT%>:жартыжылдықтағы # ;
жартыжылдық%<NN%>%<LOC%>:жартыжылдықта # ;
жартылай%<ADJ%>:жартылай # ;
жары%<VB%>%<PTCP%>:жарыған # ;
жарыған%-жары%<VB%>%<NEG%>%<PTCP%>%<POSS.3SP%>%<ACC%>:жарыған%-жарымағанын # ;
жарығ%<NN%>%<POSS.3SP%>:жарығы # ;
жарығ%<NN%>%<POSS.3SP%>%<INSCOM%>:жарығымен # ;
жарығ%<NN%>%<POSS.1SG%>:жарығым # ;
жарығ%<NN%>%<POSS.3SP%>%<DAT%>:жарығына # ;
жарығ%<NN%>%<POSS.3SP%>%<ABL%>:жарығынан # ;
жарығ%<NN%>%<POSS.3SP%>%<ACC%>:жарығын # ;
жарығ%<NN%>%<POSS.3SP%>%<GEN%>:жарығының # ;
жарығ%<ADJ%>%<CMP%>:жарығырақ # ;
жарықбас%<NN%>%<GEN%>:жарықбастың # ;
жарықтығ%<NN%>%<POSS.3SP%>:жарықтығы # ;
жарықшақ%<ADJ%>:жарықшақ # ;
жарықшақтан%<VB%>%<CVB%>:жарықшақтанып # ;
жарықша%<NN%>%<POSS.3SP%>:жарықшасы # ;
жарылғасын%<NN%>%<ABE%>:жарылғасынсыз # ;
жарылқа%<VB%>:жарылқа # ;
жары%<VB%>%<NEG%>%<PTCP%>:жарымаған # ;
жары%<VB%>%<NEG%>%<IMP%>:жарымағыр # ;
жары%<VB%>%<NEG%>%<CVB%>:жарымай # ;
жары%<VB%>%<NEG%>%<PST%>%<AGR.3SP%>:жарымапты # ;
жарым%-жарты%<ADJ%>:жарым%-жарты # ;
жар%<NN%>%<POSS.3SP%>%<AGR.1SG%>:жарымын # ;
жарыс%<VB%>%<FUT%>%<AGR.2SG%>:жарыспақпысың # ;
жарыс%<NN%>%<PL%>%<POSS.2SPF%>:жарыстарыңыз # ;
жаса%<VB%>%<PTCP%>%<POSS.1PL%>:жасағандығымыз # ;
жаса%<VB%>%<PTCP%>%<POSS.2SPF%>:жасағаныңыз # ;
жасағ%<NN%>%<POSS.3SP%>:жасағы # ;
жасағ%<NN%>%<POSS.3SP%>%<DAT%>:жасағына # ;
жасағ%<NN%>%<POSS.3SP%>%<GEN%>:жасағының # ;
жаса%<VB%>%<IMP%>:жасағыр # ;
жаса%<VB%>:жаса # ;
жаса%<VB%>%<AOR%>:жасай # ;
жасақталым%<NN%>:жасақталым # ;
жаса%<VB%>%<PASS%>%<PTCP%>%<ABL%>:жасалатындықтан # ;
жаса%<VB%>%<PASS%>%<PTCP%>%<POSS.3SP%>%<DAT%>:жасалғандығына # ;
жасалғандықтан%<ADV%>:жасалғандықтан # ;
жасалым%<NN%>%<PL%>%<POSS.3SP%>%<ACC%>:жасалымдарын # ;
жаса%<VB%>%<PASS%>%<REFL%>%<AOR%>%<AGR.3SP%>:жасалынады # ;
жаса%<VB%>%<PASS%>%<REFL%>%<PTCP%>:жасалынған # ;
жаса%<VB%>%<PASS%>%<REFL%>%<PST%>:жасалынған # ;
жаса%<VB%>%<PASS%>%<REFL%>%<COND%>:жасалынса # ;
жаса%<VB%>%<NEG%>%<PTCP%>%<POSS.3SP%>%<ACC%>:жасамағандығын # ;
жаса%<VB%>%<NEG%>%<IMP%>:жасамағын # ;
жаса%<VB%>%<NEG%>%<IMP%>:жасамаңыз # ;
жаса%<VB%>%<NEG%>%<IMP%>:жасамаңызшы # ;
жаса%<VB%>%<NEG%>%<IMP%>:жасамашы # ;
жасам%<NN%>:жасам # ;
жасампаздық%<ADJ%>:жасампаздық # ;
жаса%<VB%>%<IMP%>:жасаңдар # ;
жасаңсы%<VB%>%<CVB%>:жасаңсып # ;
жаса%<VB%>%<IMP%>:жасаңыз # ;
жаса%<VB%>%<REFL%>%<CVB%>:жасанып # ;
жасар%<VB%>%<CVB%>:жасара # ;
жасар%<VB%>%<PTCP%>:жасарған # ;
жас%<VB%>%<FUT%>:жасар # ;
жасар%<VB%>%<CAUS%>%<GER%>%<POSS.3SP%>:жасартуы # ;
жасар%<VB%>%<CVB%>:жасарып # ;
жаса%<VB%>%<RECP%>%<PTCP%>:жасасқан # ;
жаса%<VB%>%<RECP%>%<NEG%>%<PTCP%>%<POSS.3SP%>%<ACC%>:жасаспағанын # ;
жаса%<VB%>%<RECP%>%<GER%>:жасасу # ;
жаса%<VB%>%<RECP%>%<GER%>%<POSS.3SP%>:жасасуы # ;
жаса%<VB%>%<RECP%>%<CVB%>:жасасып # ;
жасаула%<VB%>%<CVB%>:жасаулап # ;
жасаура%<VB%>%<PTCP%>:жасаураған # ;
жасаура%<VB%>%<CVB%>:жасаурап # ;
жасаура%<VB%>%<CAUS%>%<PTCP%>:жасаурататын # ;
жасауыл%<NN%>%<GEN%>:жасауылдың # ;
жасауыл%<NN%>:жасауыл # ;
жасауыл%<NN%>%<POSS.3SP%>:жасауылы # ;
жаса%<VB%>%<GER%>%<POSS.2SPF%>%<DAT%>:жасауыңызға # ;
жас%<VB%>%<CVB%>:жаси # ;
жасқа%<VB%>%<CVB%>:жасқап # ;
жас%-кәрі%<NN%>%<POSS.3SP%>:жас%-кәрісі # ;
жас%<NN%>%<LATT%>%<PL%>:жастағылар # ;
жастай%<NN%>%<POSS.1SG%>%<ABL%>:жастайымнан # ;
жаста%<VB%>%<REFL%>%<PST%>:жастанды # ;
жаста%<VB%>%<REFL%>%<CAUS%>%<PST%>:жастандырды # ;
жастан%<VB%>%<IMP%>:жастаныңдар # ;
жаста%<VB%>%<REFL%>%<CVB%>:жастанып # ;
жастар%<NN%>%<DAT%>:жастарға # ;
жастар%<NN%>%<ACC%>:жастарды # ;
жастар%<NN%>%<GEN%>:жастардың # ;
жастар%<NN%>:жастар # ;
жастар%<NN%>%<INSCOM%>:жастармен # ;
жастар%<NN%>%<POSS.3SP%>:жастары # ;
жастар%<NN%>%<POSS.3SP%>%<INSCOM%>:жастарымен # ;
жастар%<NN%>%<POSS.3SP%>%<ACC%>:жастарын # ;
жастілек%<NN%>:жастілек # ;
жастығ%<NN%>%<POSS.3SP%>:жастығы # ;
жастығ%<NN%>%<POSS.3SP%>%<INSCOM%>:жастығымен # ;
жастығ%<NN%>%<POSS.1SG%>%<GEN%>:жастығымның # ;
жастығ%<NN%>%<POSS.3SP%>%<DAT%>:жастығына # ;
жастығ%<NN%>%<POSS.3SP%>%<ACC%>:жастығын # ;
жастығ%<NN%>%<POSS.3SP%>%<GEN%>:жастығының # ;
жастық%<ADJ%>:жастық # ;
жасу%<NN%>%<POSS.3SP%>%<SML%>:жасуындай # ;
жасы%<VB%>%<PTCP%>:жасыған # ;
жасығ%<NN%>%<POSS.3SP%>%<ABL%>:жасығынан # ;
жасыл%<NN%>%<DAT%>:жасылға # ;
жасыл%<NN%>%<ABL%>:жасылдан # ;
жасыл%<NN%>%<PL%>:жасылдар # ;
жасы%<VB%>%<NEG%>%<AOR%>%<AGR.3SP%>:жасымайды # ;
жасын%<NN%>%<GEN%>:жасынның # ;
жас%<NN%>%<POSS.2SPF%>%<LOC%>:жасыңызда # ;
жас%<NN%>%<POSS.2SPF%>%<ABL%>:жасыңыздан # ;
жас%<NN%>%<POSS.2SPF%>:жасыңыз # ;
жасы%<VB%>%<CVB%>:жасып # ;
жасыр%<VB%>%<REFL%>%<CVB%>:жасырына # ;
жасыр%<VB%>%<REFL%>%<PTCP%>%<POSS.3SP%>:жасырынғаны # ;
жасыр%<VB%>%<REFL%>%<CVB%>:жасырынып # ;
жасыт%<VB%>%<NEG%>:жасытпа # ;
жасыт%<VB%>%<CVB%>:жасытып # ;
жат%<VB%>%<AOR%>:жата # ;
жаталақшы%<VB%>%<CVB%>:жаталақшып # ;
жат%<VB%>%<PTCP%>:жататұғын # ;
жат%<VB%>%<PTCP%>%<POSS.3SP%>:жататындығы # ;
жат%-жақын%<NN%>:жат%-жақын # ;
жат%<VB%>:жат # ;
жат%<ADV%>:жат # ;
жатқа%<ADV%>:жатқа # ;
жат%<AUX%>%<PST%>%<AGR.1SG%>:жатқам # ;
жат%<VB%>%<PTCP%>%<SML%>:жатқандай # ;
жат%<AUX%>%<PTCP%>%<SML%>:жатқандай # ;
жат%<VB%>%<PTCP%>%<POSS.3SP%>:жатқандығы # ;
жат%<AUX%>%<PTCP%>%<POSS.3SP%>:жатқандығы # ;
жат%<AUX%>%<PTCP%>%<POSS.1PL%>%<DAT%>:жатқандығымызға # ;
жат%<VB%>%<PTCP%>%<POSS.3SP%>%<ABL%>:жатқандығынан # ;
жат%<VB%>%<PTCP%>%<POSS.3SP%>%<ACC%>:жатқандығын # ;
жат%<AUX%>%<PTCP%>%<POSS.3SP%>%<ACC%>:жатқандығын # ;
жат%<AUX%>%<PTCP%>%<POSS.3SP%>%<GEN%>:жатқандығының # ;
жат%<VB%>%<PTCP%>%<ABL%>:жатқандықтан # ;
жат%<AUX%>%<PTCP%>%<ABL%>:жатқандықтан # ;
жат%<AUX%>%<PTCP%>%<PL%>%<POSS.3SP%>%<ACC%>:жатқандықтарын # ;
жат%<AUX%>%<PTCP%>%<POSS.2SPF%>%<ACC%>:жатқаныңызды # ;
жат%<AUX%>%<PTCP%>%<POSS.2SPF%>:жатқаныңыз # ;
жат%<VB%>%<CAUS%>%<PASS%>%<AOR%>%<AGR.3SP%>:жатқызылады # ;
жат%<VB%>%<CAUS%>%<PASS%>%<PTCP%>:жатқызылған # ;
жат%<VB%>%<CAUS%>%<PASS%>%<PST%>:жатқызылды # ;
жат%<VB%>%<CAUS%>%<PASS%>%<CVB%>:жатқызылып # ;
жат%<AUX%>%<CAUS%>%<CVB%>:жатқызып # ;
жат%<VB%>%<NEG%>%<AOR%>:жатпай # ;
жат%<AUX%>%<NEG%>%<AOR%>:жатпай # ;
жатпай%-тұр%<VB%>%<NEG%>%<CVB%>:жатпай%-тұрмай # ;
жатпланеталық%<NN%>%<PL%>%<ABL%>:жатпланеталықтардан # ;
жатса%-тұр%<VB%>%<COND%>:жатса%-тұрса # ;
жаттығ%<VB%>%<AOR%>%<AGR.3SP%>:жаттығады # ;
жаттығ%<VB%>%<PTCP%>:жаттығатын # ;
жаттығ%<VB%>%<GER%>%<ABL%>:жаттығудан # ;
жаттығ%<VB%>%<GER%>:жаттығу # ;
жаттығ%<VB%>%<GER%>%<PL%>%<POSS.3SP%>:жаттығулары # ;
жаттығ%<VB%>%<GER%>%<PL%>%<POSS.3SP%>%<GEN%>:жаттығуларының # ;
жаттығ%<NN%>%<POSS.3SP%>:жаттығы # ;
жаттығ%<VB%>%<CVB%>:жаттығып # ;
жаттықтырушылық%<ADJ%>:жаттықтырушылық # ;
жаттық%<VB%>%<CAUS%>%<PASS%>%<PST%>:жаттықтырылған # ;
жатын%-жағдай%<NN%>%<POSS.3SP%>%<DAT%>:жатын%-жағдайына # ;
жатын%<ADJ%>:жатын # ;
жат%<AUX%>%<IMP%>:жатыңыз # ;
жатыр%<VB%>:жатыр # ;
жатыр%<VB%>%<AGR.1SG%>:жатырмын # ;
жатыр%<AUX%>%<AGR.2SG%>:жатырмысың # ;
жатыр%<VB%>%<AGR.2SG%>:жатырмысың # ;
жатыс%<NN%>%<POSS.3SP%>:жатысы # ;
жатыс%<NN%>%<POSS.3SP%>%<GEN%>:жатысының # ;
жауаб%<NN%>%<POSS.3SP%>:жауабы # ;
жауаб%<NN%>%<POSS.1SG%>:жауабым # ;
жауаб%<NN%>%<POSS.3SP%>%<DAT%>:жауабына # ;
жауаб%<NN%>%<POSS.3SP%>%<LOC%>:жауабында # ;
жауаб%<NN%>%<POSS.3SP%>%<ACC%>:жауабын # ;
жауаб%<NN%>%<POSS.2SPF%>:жауабыңыз # ;
жауапкершіліг%<NN%>%<POSS.3SP%>:жауапкершілігі # ;
жауапкершіліг%<NN%>%<POSS.1PL%>%<ACC%>:жауапкершілігімізді # ;
жауапкершіліг%<NN%>%<POSS.1PL%>:жауапкершілігіміз # ;
жауапкершіліг%<NN%>%<POSS.2SG%>%<ACC%>:жауапкершілігіңді # ;
жауапкершіліг%<NN%>%<POSS.3SP%>%<DAT%>:жауапкершілігіне # ;
жауапкершіліг%<NN%>%<POSS.3SP%>%<ACC%>:жауапкершілігін # ;
жауапкершілікті%<ADJ%>:жауапкершілікті # ;
жауапсыздығ%<NN%>%<POSS.3SP%>%<ACC%>:жауапсыздығын # ;
жауапты%<NN%>:жауапты # ;
жауапты%<NN%>%<PL%>%<ABL%>:жауаптылардан # ;
жауаптылық%<NN%>%<DAT%>:жауаптылыққа # ;
жауаптылық%<NN%>%<LOC%>:жауаптылықта # ;
жауаптылық%<NN%>%<ACC%>:жауаптылықты # ;
жауаптылық%<NN%>%<GEN%>:жауаптылықтың # ;
жау%<VB%>%<PTCP%>%<ABL%>:жауғандықтан # ;
жауғаш%<NN%>:жауғаш # ;
жау%<VB%>%<IMP%>:жауғыр # ;
жаудыра%<VB%>%<PTCP%>:жаудыраған # ;
жаудыра%<VB%>%<CVB%>:жаудырап # ;
жаудыра%<VB%>%<CAUS%>%<CVB%>:жаудырата # ;
жаудырып%-жау%<VB%>%<CAUS%>%<CVB%>:жаудырып%-жаудырып # ;
жау%-жарағ%<NN%>%<POSS.3SP%>:жау%-жарағы # ;
жау%-жарағ%<NN%>%<POSS.3SP%>%<ACC%>:жау%-жарағын # ;
жау%<ADJ%>:жау # ;
жаужүрек%<NN%>:жаужүрек # ;
жаужүректіг%<NN%>%<POSS.3SP%>%<INSCOM%>:жаужүректігімен # ;
жауқазын%<NN%>%<SML%>:жауқазындай # ;
жаула%<VB%>%<RECP%>%<GER%>%<ACC%>:жауласуды # ;
жауласушылық%<NN%>%<GEN%>:жауласушылықтың # ;
жаулығ%<NN%>%<POSS.3SP%>:жаулығы # ;
жаулығ%<NN%>%<POSS.3SP%>%<INSCOM%>:жаулығымен # ;
жаулығ%<NN%>%<POSS.1SG%>:жаулығым # ;
жаулығ%<NN%>%<POSS.3SP%>%<DAT%>:жаулығына # ;
жаулығ%<NN%>%<POSS.3SP%>%<ACC%>:жаулығын # ;
жаулықты%<ADJ%>:жаулықты # ;
жаусат%<VB%>%<CVB%>:жаусатып # ;
жаутаңда%<VB%>%<CVB%>:жаутаңдай # ;
жаутаңда%<VB%>%<CVB%>:жаутаңдап # ;
жауһар%<NN%>:жауһар # ;
жауһар%<NN%>%<PL%>%<POSS.3SP%>:жауһарлары # ;
жауһар%<NN%>%<PL%>%<POSS.3SP%>%<ACC%>:жауһарларын # ;
жауһар%<NN%>%<POSS.3SP%>:жауһары # ;
жауһар%<NN%>%<POSS.3SP%>%<DAT%>:жауһарына # ;
жаушы%<NN%>%<ABL%>:жаушыдан # ;
жаушы%<NN%>:жаушы # ;
жауынгер%<ADJ%>:жауынгер # ;
жауынгерліг%<NN%>%<POSS.3SP%>%<ACC%>:жауынгерлігін # ;
жауын%-шашынды%<ADJ%>:жауын%-шашынды # ;
жау%<NN%>%<POSS.2SPF%>%<DAT%>:жауыңызға # ;
жауыр%<NN%>%<ACC%>:жауырды # ;
жауыр%<NN%>:жауыр # ;
жаһангер%<NN%>%<GEN%>:жаһангердің # ;
жаһангер%<NN%>:жаһангер # ;
жаһандан%<VB%>%<PTCP%>:жаһанданған # ;
жаһандандыру%<NN%>:жаһандандыру # ;
жаһандан%<VB%>%<CVB%>:жаһанданып # ;
жаһар%<NN%>:жаһар # ;
жа%<VB%>%<GER%>%<ACC%>:жаюды # ;
жа%<VB%>%<GER%>%<GEN%>:жаюдың # ;
жа%<VB%>%<GER%>:жаю # ;
жа%<VB%>%<PTCP%>:жаюшы # ;
жа%<VB%>%<GER%>%<POSS.3SP%>:жаюы # ;
жа%<VB%>%<GER%>%<POSS.3SP%>%<DAT%>:жаюына # ;
жа%<VB%>%<AOR%>%<AGR.3SP%>:жаяды # ;
жа%<VB%>%<CVB%>:жая # ;
жая%<NN%>:жая # ;
жа%<VB%>%<IMP%>:жаяйық # ;
жаялығ%<NN%>%<POSS.3SP%>:жаялығы # ;
жая%<NN%>%<POSS.3SP%>:жаясы # ;
жебеле%<VB%>%<CVB%>:жебелеп # ;
жебе%-ноян%<NN%>:жебе%-ноян # ;
жебе%<VB%>%<CVB%>:жебеп # ;
жебер%<NN%>%<PL%>%<POSS.3SP%>%<GEN%>:жеберлерінің # ;
жәбірайыл%<NN%>:жәбірайыл # ;
жәбір%-жапа%<NN%>:жәбір%-жапа # ;
жебір%<NN%>%<POSS.3SP%>%<DAT%>:жебіріне # ;
жебір%<NN%>%<PL%>%<POSS.3SP%>%<ACC%>:жебірлерін # ;
же%<VB%>%<PTCP%>%<POSS.2SPF%>%<ACC%>:жегеніңізді # ;
жегі%<ADJ%>:жегі # ;
жег%<VB%>%<PASS%>%<PTCP%>:жегілген # ;
жег%<VB%>%<PASS%>%<PTCP%>:жегілетін # ;
жег%<VB%>%<PASS%>%<CVB%>:жегіліп # ;
жег%<VB%>%<PASS%>%<PST%>%<AGR.3SP%>:жегіліпті # ;
жег%<NN%>%<POSS.3SP%>%<ACC%>:жегін # ;
жег%<VB%>%<CVB%>:жегіп # ;
жегіш%<NN%>%<PL%>:жегіштер # ;
жеделде%<VB%>%<CVB%>:жеделдей # ;
жеделде%<VB%>%<CAUS%>%<CVB%>:жеделдетіп # ;
жеделде%<VB%>%<CAUS%>%<GER%>:жеделдету # ;
жедел%<ADV%>:жедел # ;
жедел%-ізде%<VB%>%<RECP%>%<CAUS%>%<GER%>:жедел%-іздестіру # ;
жедел%-терге%<VB%>%<GER%>:жедел%-тергеу # ;
жеделші%<NN%>%<PL%>%<POSS.3SP%>:жеделшілері # ;
жәдігерлік%<NN%>%<PL%>:жәдігерліктер # ;
жәдігерлік%<NN%>%<PL%>%<POSS.3SP%>%<ACC%>:жәдігерліктерін # ;
же%<VB%>:же # ;
жә%<INTJ%>:жә # ;
жездеке%<NN%>:жездеке # ;
жез%<ADJ%>:жез # ;
жезқазған%-бейнеу%<NN%>:жезқазған%-бейнеу # ;
жезкент%<NN%>:жезкент # ;
жейделі%<ADJ%>:жейделі # ;
жәй%<ADJ%>:жәй # ;
жәй%<NN%>%<POSS.2SG%>:жәйің # ;
жәй%-күй%<NN%>%<POSS.3SP%>%<ACC%>:жәй%-күйін # ;
жәйлан%<VB%>%<PST%>:жәйланды # ;
жәймен%<ADV%>:жәймен # ;
жәйт%<NN%>%<PL%>:жәйттар # ;
же%<VB%>%<PTCP%>:жейтұғын # ;
жейхун%<NN%>:жейхун # ;
жейхун%<NN%>%<GEN%>:жейхунның # ;
жекедара%<ADV%>:жекедара # ;
жәке%<NN%>:жәке # ;
жекелей%<ADJ%>:жекелей # ;
жекеменшіг%<NN%>%<POSS.3SP%>%<DAT%>:жекеменшігіне # ;
жекеменшік%<ADJ%>:жекеменшік # ;
жекенші%<NN%>:жекенші # ;
жекешеле%<VB%>%<REFL%>%<CAUS%>%<CVB%>:жекешелендіре # ;
жекешеле%<VB%>%<REFL%>%<CAUS%>%<GER%>%<DAT%>:жекешелендіруге # ;
жекжат%-жұрағат%<NN%>:жекжат%-жұрағат # ;
жек%<ADV%>:жек # ;
жек%<NN%>:жек # ;
жекі%<VB%>%<CVB%>:жекіп # ;
жекпе%-жег%<NN%>%<POSS.3SP%>:жекпе%-жегі # ;
жекпе%-жег%<NN%>%<POSS.3SP%>%<INSCOM%>:жекпе%-жегімен # ;
жекпе%-жег%<NN%>%<POSS.3SP%>%<LOC%>:жекпе%-жегінде # ;
жекпе%-жег%<NN%>%<POSS.3SP%>%<GEN%>:жекпе%-жегінің # ;
жекпе%-жек%<NN%>:жекпе%-жек # ;
жекпе%-жек%<NN%>%<DAT%>:жекпе%-жекке # ;
жекпе%<NN%>:жекпе # ;
жекпе%-жек%<NN%>%<LOC%>:жекпе%-жекте # ;
жекпе%-жек%<NN%>%<PL%>%<DAT%>:жекпе%-жектерге # ;
жекпе%-жек%<NN%>%<PL%>%<LOC%>:жекпе%-жектерде # ;
жекпе%-жек%<NN%>%<PL%>%<ACC%>:жекпе%-жектерді # ;
жекпе%-жек%<NN%>%<PL%>:жекпе%-жектер # ;
жекпе%-жек%<NN%>%<PL%>%<POSS.3SP%>:жекпе%-жектері # ;
жекпе%-жек%<NN%>%<PL%>%<POSS.3SP%>%<ACC%>:жекпе%-жектерін # ;
жекпе%-жек%<NN%>%<PL%>%<POSS.3SP%>%<GEN%>:жекпе%-жектерінің # ;
жекпе%-жек%<NN%>%<ACC%>:жекпе%-жекті # ;
жекпе%-жек%<NN%>%<GEN%>:жекпе%-жектің # ;
жексен%<NN%>:жексен # ;
желаяқ%<NN%>%<PL%>%<DAT%>:желаяқтарға # ;
желаяқ%<NN%>%<PL%>:желаяқтар # ;
желбегей%<ADV%>:желбегей # ;
желбегей%<NN%>%<POSS.3SP%>%<ACC%>:желбегейін # ;
желбезег%<NN%>%<POSS.3SP%>:желбезегі # ;
желде%<VB%>%<REFL%>%<CAUS%>%<CVB%>:желдендіріп # ;
желдетіңкіре%<VB%>%<CVB%>:желдетіңкіреп # ;
желде%<VB%>%<CAUS%>%<GER%>:желдету # ;
желдірме%<NN%>%<POSS.3SP%>%<ACC%>:желдірмесін # ;
желе%<ADV%>:желе # ;
жәлелқыз%<NN%>%<POSS.3SP%>:жәлелқызы # ;
жәлелқыз%<NN%>%<POSS.3SP%>%<DAT%>:жәлелқызына # ;
жәлелқыз%<NN%>%<POSS.3SP%>%<ABL%>:жәлелқызынан # ;
жел%<ADJ%>:жел # ;
желіг%<VB%>%<CVB%>:желіге # ;
желіг%<VB%>%<CVB%>:желігіп # ;
желін%<VB%>%<PTCP%>:желінген # ;
желін%<NN%>%<POSS.3SP%>%<ACC%>:желінін # ;
желкеле%<VB%>%<AOR%>%<AGR.1SG%>:желкелеймін # ;
желкеле%<VB%>%<CVB%>:желкелеп # ;
желкен%<ADJ%>:желкен # ;
желкілде%<VB%>%<PTCP%>:желкілдеген # ;
желкілде%<VB%>%<CVB%>:желкілдеп # ;
желкілде%<VB%>%<CAUS%>%<CVB%>:желкілдетіп # ;
жел%-күн%<NN%>%<ABL%>:жел%-күннен # ;
желмая%<NN%>%<POSS.3SP%>%<INSCOM%>:желмаясымен # ;
желөкпе%<NN%>%<PL%>%<GEN%>:желөкпелердің # ;
желп%<IDEO%>:желп # ;
желп%-желп%<ADV%>:желп%-желп # ;
желпі%<VB%>%<PTCP%>:желпіген # ;
желпі%<VB%>%<REFL%>%<PST%>:желпінген # ;
желпі%<VB%>%<REFL%>%<CVB%>:желпіне # ;
желпі%<VB%>%<REFL%>%<CVB%>:желпініп # ;
желпі%<VB%>%<REFL%>%<COND%>:желпінсе # ;
желпін%<VB%>%<CAUS%>%<CVB%>:желпінте # ;
желпі%<VB%>%<REFL%>%<CAUS%>%<CVB%>:желпінтіп # ;
желпін%<VB%>%<CAUS%>%<CVB%>:желпінтіп # ;
желпі%<VB%>%<CVB%>:желпіп # ;
жемде%<VB%>%<REFL%>%<CVB%>:жемденіп # ;
же%<VB%>%<NEG%>:жеме # ;
жәмилә%<NN%>:жәмилә # ;
жеміс%-жидек%<NN%>:жеміс%-жидек # ;
жемқор%<ADJ%>:жемқор # ;
жемқорлық%<ADJ%>:жемқорлық # ;
жемтіг%<NN%>%<POSS.3SP%>%<DAT%>:жемтігіне # ;
жемтіг%<NN%>%<POSS.2SG%>:жемтігің # ;
жемтіктес%<NN%>%<PL%>:жемтіктестер # ;
жеңбек%<NN%>:жеңбек # ;
жеңге%<NN%>:жеңге # ;
жеңгей%<INTJ%>:жеңгей # ;
жеңгей%<NN%>:жеңгей # ;
жеңге%<NN%>%<PL%>%<POSS.1PL%>%<GEN%>:жеңгелеріміздің # ;
жеңге%<NN%>%<PL%>%<POSS.1SG%>%<GEN%>:жеңгелерімнің # ;
жеңге%<NN%>%<PL%>%<POSS.2SG%>:жеңгелерің # ;
жеңге%<NN%>%<PL%>%<POSS.3SP%>%<ACC%>:жеңгелерін # ;
жеңге%<NN%>%<PL%>%<POSS.2SG%>%<INSCOM%>:жеңгелеріңмен # ;
жеңге%<NN%>%<POSS.1SG%>:жеңгем # ;
жеңге%<NN%>%<POSS.1SG%>%<GEN%>:жеңгемнің # ;
жеңге%<NN%>%<POSS.2SG%>%<DAT%>:жеңгеңе # ;
жеңге%<NN%>%<ACC%>:жеңгені # ;
жеңге%<NN%>%<POSS.3SP%>:жеңгесі # ;
жеңге%<NN%>%<POSS.3SP%>%<DAT%>:жеңгесіне # ;
жеңге%<NN%>%<POSS.3SP%>%<ACC%>:жеңгесін # ;
же%<VB%>%<IMP%>:жеңдер # ;
жеңдір%<VB%>%<CVB%>:жеңдіріп # ;
жеңеше%<NN%>%<POSS.1SG%>:жеңешем # ;
жеңеше%<NN%>%<POSS.2SG%>:жеңешең # ;
жәния%<NN%>:жәния # ;
жәнібекжан%<NN%>%<GEN%>:жәнібекжанның # ;
же%<VB%>%<IMP%>:жеңіз # ;
жеңіл%<NN%>%<DAT%>:жеңілге # ;
жеңіл%<VB%>%<PST%>%<AGR.1SG%>:жеңілгем # ;
жеңіл%<NN%>%<PL%>:жеңілдер # ;
жеңілде%<VB%>%<CAUS%>%<PASS%>%<CVB%>:жеңілдетіліп # ;
жеңілдіг%<NN%>%<POSS.3SP%>:жеңілдігі # ;
жеңілдік%<ADJ%>:жеңілдік # ;
жеңілейіп%<ADV%>:жеңілейіп # ;
жеңімпаз%-жүлдегер%<NN%>%<PL%>:жеңімпаз%-жүлдегерлер # ;
жеңімпаз%-жүлдегер%<NN%>%<PL%>%<POSS.3SP%>:жеңімпаз%-жүлдегерлері # ;
жеңіс%<NN%>%<POSS.2SPF%>%<ABL%>:жеңісіңізден # ;
жеңісті%<ADJ%>:жеңісті # ;
жеңістік%<NN%>:жеңістік # ;
жәннәт%<NN%>:жәннәт # ;
жентекте%<VB%>%<PASS%>%<PTCP%>:жентектелген # ;
жентекте%<VB%>%<PASS%>%<CVB%>:жентектеліп # ;
жепір%<VB%>%<CVB%>:жепіріп # ;
жеп%<VB%>%<PST%>:жепті # ;
жәра%<VB%>%<AOR%>%<AGR.3SP%>:жәрайды # ;
жер%-ана%<NN%>:жер%-ана # ;
жер%-ана%<NN%>%<GEN%>:жер%-ананың # ;
жәрдемдес%<VB%>%<IMP%>:жәрдемдесіңіздер # ;
жәрдем%<PUNCT%>:жәрдем # ;
жәрдем%<NN%>%<POSS.2SPF%>:жәрдеміңіз # ;
жер%-әлем%<NN%>%<ACC%>:жер%-әлемді # ;
жер%-жебір%<NN%>%<POSS.3SP%>%<DAT%>:жер%-жебіріне # ;
жер%<ADJ%>:жер # ;
жер%-жер%<NN%>%<LATT%>:жер%-жердегі # ;
жер%-жерден%<ADV%>:жер%-жерден # ;
жер%-жер%<NN%>%<PL%>%<POSS.3SP%>%<DAT%>:жер%-жерлеріне # ;
жері%<VB%>%<PTCP%>:жеріген # ;
жеріг%<NN%>%<POSS.3SP%>:жерігі # ;
жеріг%<NN%>%<POSS.1SG%>%<ACC%>:жерігімді # ;
жеріктік%<NN%>:жеріктік # ;
жері%<VB%>%<REFL%>%<PTCP%>%<SML%>:жерінгендей # ;
жер%<NN%>%<POSS.2SPF%>%<ABL%>:жеріңізден # ;
жер%<NN%>%<POSS.2SPF%>%<ACC%>:жеріңізді # ;
жер%<NN%>%<POSS.2SPF%>%<GEN%>:жеріңіздің # ;
жер%-көк%<NN%>%<DAT%>:жер%-көкке # ;
жерле%<VB%>%<PASS%>%<PTCP%>%<POSS.3SP%>%<ACC%>:жерленгендігін # ;
жермен%-жексен%<ADV%>:жермен%-жексен # ;
жерорта%<NN%>:жерорта # ;
жерошақ%<NN%>%<GEN%>:жерошақтың # ;
жерсеріг%<NN%>%<POSS.3SP%>%<ACC%>:жерсерігін # ;
жер%-су%<NN%>:жер%-су # ;
жер%-су%<NN%>%<POSS.3SP%>:жер%-суы # ;
жер%-су%<NN%>%<POSS.2SG%>%<DAT%>:жер%-суыңа # ;
жер%-су%<NN%>%<POSS.3SP%>%<DAT%>:жер%-суына # ;
жер%-су%<NN%>%<POSS.3SP%>%<ACC%>:жер%-суын # ;
жертөле%<NN%>%<GEN%>:жертөленің # ;
жерұйығ%<NN%>%<POSS.1SG%>:жерұйығым # ;
жерүсті%<ADJ%>:жерүсті # ;
же%<VB%>%<RECP%>%<CVB%>:жесе # ;
же%<VB%>%<IMP%>:жесейші # ;
же%<VB%>%<RECP%>%<CVB%>:жесіп # ;
жесір%<ADJ%>:жесір # ;
жетег%<NN%>%<POSS.3SP%>:жетегі # ;
жетег%<NN%>%<POSS.3SP%>%<INSCOM%>:жетегімен # ;
жетег%<NN%>%<POSS.3SP%>%<LOC%>:жетегінде # ;
жетег%<NN%>%<POSS.3SP%>%<DAT%>:жетегіне # ;
жетег%<NN%>%<POSS.3SP%>%<ACC%>:жетегін # ;
жете%<ADV%>:жете # ;
жете%<NN%>:жете # ;
жетеке%<NN%>:жетеке # ;
жетекшіліг%<NN%>%<POSS.3SP%>%<INSCOM%>:жетекшілігімен # ;
жетекшіліг%<NN%>%<POSS.3SP%>%<DAT%>:жетекшілігіне # ;
жет%<VB%>%<IMP%>:жетелік # ;
жете%<NN%>%<POSS.1PL%>%<DAT%>:жетемізге # ;
жетер%-жет%<VB%>%<NEG%>%<PTCP%>:жетер%-жетпес # ;
жетер%-жетпесте%<ADV%>:жетер%-жетпесте # ;
жет%<VB%>:жет # ;
жетіарал%<NN%>%<DAT%>:жетіаралға # ;
жетіарал%<NN%>%<GEN%>:жетіаралдың # ;
жетібай%<NN%>:жетібай # ;
жеті%<NN%>%<DAT%>:жетіге # ;
жеті%<NN%>%<LOC%>:жетіде # ;
жеті%<NN%>%<ABL%>:жетіден # ;
жеті%<NN%>:жеті # ;
жетіқарақшы%<NN%>%<GEN%>:жетіқарақшының # ;
жетік%<VB%>%<PTCP%>:жетіккен # ;
жетіл%<VB%>%<CAUS%>%<PASS%>%<PTCP%>:жетілдірілген # ;
жетіл%<VB%>%<CAUS%>%<PASS%>%<GER%>%<LOC%>:жетілдірілуде # ;
жетілік%<ADJ%>:жетілік # ;
жетілмегендіг%<NN%>%<POSS.3SP%>:жетілмегендігі # ;
жетімек%<NN%>%<PL%>%<GEN%>:жетімектердің # ;
жетім%-жесір%<NN%>:жетім%-жесір # ;
жетім%-жесір%<NN%>%<PL%>%<DAT%>:жетім%-жесірлерге # ;
жетім%<ADJ%>:жетім # ;
жетім%<ADV%>:жетім # ;
жетімкөл%<NN%>:жетімкөл # ;
жетімсіздіг%<NN%>%<POSS.3SP%>:жетімсіздігі # ;
жет%<VB%>%<IMP%>:жетіңдер # ;
жетіңкіре%<VB%>%<NEG%>%<AOR%>%<AGR.3SP%>:жетіңкіремейді # ;
жетіңкіре%<VB%>%<NEG%>%<CVB%>:жетіңкіремей # ;
жетінші%<NUM%>%<ABL%>:жетіншіден # ;
жетінші%<NUM%>:жетінші # ;
жетінші%<NUM%>%<ACC%>:жетіншіні # ;
жетіп%-арт%<VB%>%<PASS%>%<FUT%>:жетіп%-артылар # ;
жетіру%<NN%>:жетіру # ;
жетісай%<NN%>:жетісай # ;
жеті%<NN%>%<POSS.3SP%>:жетісі # ;
жет%<VB%>%<PTCP%>%<POSS.3SP%>%<INSCOM%>:жетісімен # ;
жетіс%<NN%>%<POSS.3SP%>%<INSCOM%>:жетісімен # ;
жеті%<NN%>%<POSS.3SP%>%<ACC%>:жетісін # ;
жетіспегендік%<NN%>%<ABL%>:жетіспегендіктен # ;
жетіс%<VB%>%<NEG%>%<PTCP%>%<POSS.3SP%>:жетіспейтіндігі # ;
жетіс%<VB%>%<NEG%>%<PTCP%>%<POSS.3SP%>%<ACC%>:жетіспейтіндігін # ;
жетіспеушіліг%<NN%>%<POSS.3SP%>:жетіспеушілігі # ;
жетіспеушіліг%<NN%>%<POSS.3SP%>%<ACC%>:жетіспеушілігін # ;
жетістіг%<NN%>%<POSS.3SP%>:жетістігі # ;
жетістіг%<NN%>%<POSS.1PL%>%<GEN%>:жетістігіміздің # ;
жетістіг%<NN%>%<POSS.3SP%>%<AGR.1PL%>:жетістігіміз # ;
жетістіг%<NN%>%<POSS.3SP%>%<ACC%>:жетістігін # ;
Жетісу%<NNP%>%<DAT%>:Жетісуға # ;
Жетісу%<NNP%>%<LATT%>:Жетісудағы # ;
Жетісу%<NNP%>%<LOC%>:Жетісуда # ;
Жетісу%<NNP%>%<ABL%>:Жетісудан # ;
Жетісу%<NNP%>%<GEN%>:Жетісудың # ;
жет%<VB%>%<PTCP%>%<POSS.3SP%>:жеткендігі # ;
жет%<VB%>%<PTCP%>%<POSS.3SP%>%<ACC%>:жеткендігін # ;
жеткен%-ді%<VB%>:жеткен%-ді # ;
жет%<VB%>%<PTCP%>%<ABL%>:жеткендіктен # ;
жеткерген%<NN%>:жеткерген # ;
жет%<VB%>%<CAUS%>%<PTCP%>%<POSS.1PL%>:жеткізгендігіміз # ;
жеткізгіш%<NN%>%<LOC%>:жеткізгіште # ;
жет%<VB%>%<CAUS%>%<CAUS%>%<NEG%>%<CVB%>:жеткіздірмей # ;
жет%<VB%>%<CAUS%>%<CAUS%>%<NEG%>%<PTCP%>%<POSS.3SP%>%<ACC%>:жеткіздірмейтінін # ;
жет%<VB%>%<CAUS%>%<PTCP%>%<POSS.3SP%>:жеткізетіндігі # ;
жет%<VB%>%<CAUS%>:жеткіз # ;
жет%<VB%>%<CAUS%>%<PASS%>%<PTCP%>:жеткізілген # ;
жет%<VB%>%<CAUS%>%<PASS%>%<PST%>:жеткізілген # ;
жет%<VB%>%<CAUS%>%<PASS%>%<PTCP%>%<POSS.3SP%>%<INSCOM%>:жеткізілгенімен # ;
жет%<VB%>%<CAUS%>%<PASS%>%<PST%>:жеткізілді # ;
жет%<VB%>%<CAUS%>%<PASS%>%<AOR%>%<AGR.3SP%>:жеткізіледі # ;
жет%<VB%>%<CAUS%>%<PASS%>%<PTCP%>:жеткізілетін # ;
жет%<VB%>%<CAUS%>%<PASS%>%<PST%>:жеткізілетін # ;
жет%<VB%>%<CAUS%>%<PASS%>%<CVB%>:жеткізіліп # ;
жет%<VB%>%<CAUS%>%<PASS%>%<NEG%>%<PTCP%>:жеткізілмеген # ;
жет%<VB%>%<CAUS%>%<PASS%>%<NEG%>%<CVB%>:жеткізілмей # ;
жет%<VB%>%<CAUS%>%<PASS%>%<COND%>:жеткізілсе # ;
жет%<VB%>%<CAUS%>%<PASS%>%<GER%>%<LOC%>:жеткізілуде # ;
жет%<VB%>%<CAUS%>%<PASS%>%<GER%>%<POSS.3SP%>%<ACC%>:жеткізілуін # ;
жет%<VB%>%<CAUS%>%<IMP%>:жеткізіңіз # ;
жеткіліксіздіг%<NN%>%<POSS.3SP%>:жеткіліксіздігі # ;
жеткіліктіліг%<NN%>%<POSS.3SP%>:жеткіліктілігі # ;
жет%<VB%>%<NEG%>%<PTCP%>%<ABL%>:жетпегендіктен # ;
жет%<VB%>%<NEG%>%<AOR%>:жетпей # ;
жетпек%-ті%<VB%>:жетпек%-ті # ;
жет%<VB%>%<IMP%>:жетші # ;
жәудіре%<VB%>%<CVB%>:жәудіреп # ;
Жәукенов%<NNP%>%<GEN%>:Жәукеновтің # ;
ж%<NN%>:ж # ;
жиған%-тер%<VB%>%<PTCP%>:жиған%-терген # ;
жиған%-тер%<VB%>%<PTCP%>%<POSS.3SP%>%<ACC%>:жиған%-тергенін # ;
жидда%<NN%>:жидда # ;
жидебай%<NN%>%<LATT%>:жидебайдағы # ;
жиделі%<NN%>%<DAT%>:жиделіге # ;
жид%<VB%>%<CVB%>:жиди # ;
жиді%<VB%>%<CVB%>:жидіп # ;
жиег%<NN%>%<POSS.3SP%>%<INSCOM%>:жиегімен # ;
жиег%<NN%>%<POSS.3SP%>%<LATT%>:жиегіндегі # ;
жиег%<NN%>%<POSS.3SP%>%<LOC%>:жиегінде # ;
жиег%<NN%>%<POSS.3SP%>%<DAT%>:жиегіне # ;
жиег%<NN%>%<POSS.3SP%>%<ABL%>:жиегінен # ;
жиег%<NN%>%<POSS.3SP%>%<ACC%>:жиегін # ;
жиенді%<ADJ%>:жиенді # ;
жи%<VB%>:жи # ;
жиі%-жиі%<ADV%>:жиі%-жиі # ;
жиілей%<ADV%>:жиілей # ;
жиіліг%<NN%>%<POSS.3SP%>:жиілігі # ;
жиіліг%<NN%>%<POSS.3SP%>%<ACC%>:жиілігін # ;
жиіл%<VB%>%<CVB%>:жиіліп # ;
жина%<VB%>%<PTCP%>%<POSS.3SP%>%<LOC%>:жинағандығында # ;
жинағ%<NN%>%<POSS.3SP%>:жинағы # ;
жинағ%<NN%>%<POSS.1SG%>%<ACC%>:жинағымды # ;
жинағ%<NN%>%<POSS.1SG%>:жинағым # ;
жинағ%<NN%>%<POSS.3SP%>%<DAT%>:жинағына # ;
жинағ%<NN%>%<POSS.3SP%>%<LOC%>:жинағында # ;
жинағ%<NN%>%<POSS.3SP%>%<ACC%>:жинағын # ;
жинағ%<NN%>%<POSS.3SP%>%<GEN%>:жинағының # ;
жина%<VB%>:жина # ;
жинақ%<ADJ%>:жинақ # ;
жинақтағыш%<NN%>:жинақтағыш # ;
жинақта%<VB%>%<PASS%>%<NEG%>%<IMP%>:жинақталмады # ;
жинақтаушы%<ADJ%>:жинақтаушы # ;
жинақылығ%<NN%>%<POSS.3SP%>%<ACC%>:жинақылығын # ;
жина%<VB%>%<PASS%>%<IMP%>:жиналыңдар # ;
жина%<VB%>%<RECP%>%<CAUS%>%<CVB%>:жинастыра # ;
жина%<VB%>%<RECP%>%<CAUS%>%<PTCP%>:жинастырған # ;
жина%<VB%>%<RECP%>%<CAUS%>%<GER%>%<POSS.1PL%>:жинастыруымыз # ;
жина%<VB%>%<RECP%>%<CAUS%>%<CVB%>:жинастырып # ;
жина%<VB%>%<RECP%>%<CAUS%>%<PST%>%<AGR.3SP%>:жинастырыпты # ;
жираф%<NN%>%<ACC%>:жирафты # ;
жирен%<VB%>:жирен # ;
жирен%<NN%>%<GEN%>:жиреннің # ;
ЖИТС%<NNP%>%<DAT%>:ЖИТС%-ке # ;
ЖИТС%<NNP%>%<ABL%>:ЖИТС%-тен # ;
ЖИТС%<NNP%>%<GEN%>:ЖИТС%-тің # ;
жиһанкез%<NN%>%<PL%>:жиһанкездер # ;
жиһанкез%<NN%>%<POSS.3SP%>:жиһанкезі # ;
жихуа%<NN%>:жихуа # ;
жиыла%-жи%<VB%>%<PASS%>%<CVB%>:жиыла%-жиыла # ;
жиынды%<ADJ%>:жиынды # ;
жиын%-той%<NN%>%<LOC%>:жиын%-тойда # ;
жиынтығ%<NN%>%<POSS.3SP%>:жиынтығы # ;
жиынтығ%<NN%>%<POSS.3SP%>%<ABL%>:жиынтығынан # ;
жиынтығ%<NN%>%<POSS.3SP%>%<LOC%>:жиынтығында # ;
жиынтығ%<NN%>%<POSS.3SP%>%<ACC%>:жиынтығын # ;
жиыр%<VB%>%<PST%>:жиырды # ;
жиырмасыншы%<NUM%>:жиырмасыншы # ;
жиыр%<VB%>%<PASS%>%<CVB%>:жиырыла # ;
жиыр%<VB%>%<PASS%>%<PTCP%>:жиырылған # ;
жиыр%<VB%>%<PASS%>%<PST%>:жиырылды # ;
жиыр%<VB%>%<PASS%>%<CAUS%>%<CVB%>:жиырылтып # ;
жиыр%<VB%>%<PASS%>%<GER%>:жиырылу # ;
жиыр%<VB%>%<PASS%>%<CVB%>:жиырылып # ;
жиырылып%-тарт%<VB%>%<PASS%>%<CVB%>:жиырылып%-тартылып # ;
жібег%<NN%>%<POSS.3SP%>:жібегі # ;
жібег%<NN%>%<POSS.3SP%>%<LOC%>:жібегінде # ;
жібектейін%<ADJ%>:жібектейін # ;
жібер%<VB%>:жібер # ;
жібер%<VB%>%<IMP%>:жіберіңдер # ;
жібер%<VB%>%<IMP%>:жіберіңіз # ;
жібер%<VB%>%<NEG%>%<IMP%>:жібермеңдер # ;
жібер%<VB%>%<IMP%>:жіберші # ;
жіб%<NN%>%<POSS.3SP%>:жібі # ;
жіб%<NN%>%<POSS.3SP%>%<INSCOM%>:жібімен # ;
жібі%<NN%>%<DAT%>:жібіне # ;
жіб%<NN%>%<POSS.3SP%>%<ACC%>:жібін # ;
жігерлі%<ADJ%>:жігерлі # ;
жігерлі%<ADV%>:жігерлі # ;
жіг%<NN%>%<POSS.3SP%>%<ACC%>:жігін # ;
жігіт%-желең%<NN%>:жігіт%-желең # ;
жіліг%<NN%>%<POSS.3SP%>:жілігі # ;
жіліг%<NN%>%<POSS.1SG%>%<GEN%>:жілігімнің # ;
жіліг%<NN%>%<POSS.3SP%>%<DAT%>:жілігіне # ;
жіліг%<NN%>%<POSS.3SP%>%<ACC%>:жілігін # ;
жіліг%<NN%>%<POSS.3SP%>%<GEN%>:жілігінің # ;
жіңішкеле%<VB%>%<CVB%>:жіңішкелеп # ;
жіө%<NN%>:жіө # ;
жітіқара%<NN%>:жітіқара # ;
жітіліг%<NN%>%<POSS.3SP%>%<ACC%>:жітілігін # ;
ЖҚБАКӨБТКД%<NNP%>%<POSS.3SP%>:ЖҚБАКӨБТКД%-і # ;
ЖҚБАКӨБТКД%<NNP%>%<GEN%>:ЖҚБАКӨБТКД%-нің # ;
жқ%<NN%>:жқ # ;
жқз%<NN%>:жқз # ;
жққ%<NN%>:жққ # ;
жоба%<NN%>%<POSS.2SPF%>%<ACC%>:жобаңызды # ;
жоба%<NN%>%<POSS.2SPF%>%<GEN%>:жобаңыздың # ;
жоғал%<VB%>:жоғал # ;
жоғал%<VB%>%<CAUS%>%<AOR%>%<AGR.3SP%>:жоғалтады # ;
жоғалт%<VB%>:жоғалт # ;
жоғал%<VB%>%<CAUS%>%<PTCP%>%<LOC%>:жоғалтқанда # ;
жоғал%<VB%>%<CAUS%>%<PTCP%>%<SML%>:жоғалтқандай # ;
жоғал%<VB%>%<CAUS%>%<PTCP%>:жоғалтқан # ;
жоғал%<VB%>%<CAUS%>%<PST%>:жоғалтқан # ;
жоғал%<VB%>%<CAUS%>%<PTCP%>%<POSS.3SP%>%<DAT%>:жоғалтқанына # ;
жоғал%<VB%>%<CAUS%>%<NEG%>%<PTCP%>:жоғалтпаған # ;
жоғал%<VB%>%<CAUS%>%<NEG%>%<PTCP%>%<POSS.1PL%>:жоғалтпағанымыз # ;
жоғал%<VB%>%<CAUS%>%<NEG%>:жоғалтпа # ;
жоғал%<VB%>%<CAUS%>%<NEG%>%<AOR%>%<AGR.3SP%>:жоғалтпайды # ;
жоғал%<VB%>%<CAUS%>%<NEG%>%<CVB%>:жоғалтпай # ;
жоғал%<VB%>%<CAUS%>%<FUT%>:жоғалтпақ # ;
жоғал%<VB%>%<CAUS%>%<PST%>:жоғалтты # ;
жоғал%<VB%>%<CAUS%>%<GER%>%<DAT%>:жоғалтуға # ;
жоғал%<VB%>%<CAUS%>%<GER%>%<LOC%>%<AGR.1PL%>:жоғалтудамыз # ;
жоғал%<VB%>%<CAUS%>%<GER%>:жоғалту # ;
жоғал%<VB%>%<CAUS%>%<CVB%>:жоғалтып # ;
жоғалу%<NN%>%<GEN%>:жоғалудың # ;
жоғал%<VB%>%<IMP%>:жоғалыңдар # ;
жоғарлату%<NN%>:жоғарлату # ;
жоғары%<NN%>%<LATT%>%<SML%>:жоғарыдағыдай # ;
жоғары%<NN%>%<LATT%>:жоғарыдағы # ;
жоғары%<NN%>%<LATT%>%<PL%>%<GEN%>:жоғарыдағылардың # ;
жоғарылай%<ADV%>:жоғарылай # ;
жоғарылығ%<NN%>%<POSS.3SP%>:жоғарылығы # ;
жоғарылығ%<NN%>%<POSS.3SP%>%<INSCOM%>:жоғарылығымен # ;
жоғарылығ%<NN%>%<POSS.3SP%>%<ACC%>:жоғарылығын # ;
жоғары%<NN%>%<POSS.3SP%>:жоғарысы # ;
жоғары%-төмен%<NN%>%<LATT%>:жоғары%-төмендегі # ;
жоғары%-төмен%<ADV%>:жоғары%-төмен # ;
жоғ%<PUNCT%>%<POSS.3SP%>:жоғы # ;
жоғы%<ADV%>:жоғы # ;
жоғ%<PUNCT%>%<POSS.3SP%>%<DAT%>:жоғына # ;
жоғ%<PUNCT%>%<POSS.3SP%>%<ACC%>:жоғын # ;
жо%<INTJ%>:жо # ;
жо%-жоқ%<PUNCT%>:жо%-жоқ # ;
жойғыш%<ADJ%>:жойғыш # ;
жой%<VB%>%<PASS%>%<PTCP%>%<POSS.3SP%>%<ABL%>:жойылғандығынан # ;
жоқ%-жоқ%<INTJ%>:жоқ%-жоқ # ;
жоқ%<PUNCT%>%<DAT%>:жоққа # ;
жоқ%<INTJ%>%<DAT%>:жоққа # ;
жоқ%<PUNCT%>%<AGR.1SG%>:жоқпын # ;
жоқ%<PUNCT%>%<AGR.2SG%>:жоқсың # ;
жоқ%<PUNCT%>%<LOC%>:жоқта # ;
жоқ%<NN%>%<SML%>:жоқтай # ;
жоқ%<PUNCT%>%<ABL%>:жоқтан # ;
жоқ%<PUNCT%>%<PL%>:жоқтар # ;
жоқтау%<NN%>%<ABL%>:жоқтаудан # ;
жоқтау%<NN%>%<ACC%>:жоқтауды # ;
жоқтау%<NN%>%<GEN%>:жоқтаудың # ;
жоқтау%<NN%>:жоқтау # ;
жоқтау%<NN%>%<ABE%>:жоқтаусыз # ;
жоқтаушы%<NN%>:жоқтаушы # ;
жоқтау%<NN%>%<POSS.3SP%>:жоқтауы # ;
жоқтау%<NN%>%<POSS.3SP%>%<INSCOM%>:жоқтауымен # ;
жоқтау%<NN%>%<POSS.3SP%>%<DAT%>:жоқтауына # ;
жоқтау%<NN%>%<POSS.3SP%>%<LOC%>:жоқтауында # ;
жоқтау%<NN%>%<POSS.3SP%>%<ACC%>:жоқтауын # ;
жоқтау%<NN%>%<POSS.3SP%>%<GEN%>:жоқтауының # ;
жоқтығ%<NN%>%<POSS.3SP%>:жоқтығы # ;
жоқтығ%<NN%>%<POSS.3SP%>%<DAT%>:жоқтығына # ;
жоқтығ%<NN%>%<POSS.3SP%>%<ABL%>:жоқтығынан # ;
жоқтығ%<NN%>%<POSS.3SP%>%<ACC%>:жоқтығын # ;
жоқтығ%<NN%>%<POSS.3SP%>%<GEN%>:жоқтығының # ;
жоқ%<PUNCT%>%<ACC%>:жоқты # ;
жоқ%<PUNCT%>%<GEN%>:жоқтың # ;
жоқшылығ%<NN%>%<POSS.3SP%>%<ACC%>:жоқшылығын # ;
жолағ%<NN%>%<POSS.3SP%>:жолағы # ;
жолағ%<NN%>%<POSS.3SP%>%<DAT%>:жолағына # ;
жолағ%<NN%>%<POSS.3SP%>%<GEN%>:жолағының # ;
жолай%<ADV%>:жолай # ;
жолайрық%<NN%>:жолайрық # ;
жолақты%<ADJ%>:жолақты # ;
жола%<VB%>%<NEG%>:жолама # ;
жолат%<VB%>%<NEG%>%<PST%>:жолатпады # ;
жолат%<VB%>%<NEG%>%<GER%>%<DAT%>:жолатпауға # ;
жолаяғ%<NN%>%<POSS.1SG%>%<ACC%>:жолаяғымды # ;
жолғы%<NN%>%<POSS.3SP%>:жолғысы # ;
жолда%<VB%>%<REFL%>%<AOR%>%<AGR.3SP%>:жолданады # ;
жолда%<VB%>%<REFL%>%<PTCP%>:жолданатын # ;
жолда%<VB%>%<REFL%>%<PTCP%>%<POSS.3SP%>%<ACC%>:жолданатынын # ;
жолда%<VB%>%<REFL%>%<PST%>:жолданған # ;
жолда%<VB%>%<REFL%>%<PST%>:жолданды # ;
Жолдасбеков%<NNP%>%<DAT%>:Жолдасбековке # ;
Жолдасқали%<NNP%>%<GEN%>:Жолдасқалидің # ;
жолдастығ%<NN%>%<POSS.1PL%>:жолдастығымыз # ;
жолдастық%<ADJ%>:жолдастық # ;
жолдастық%<NN%>:жолдастық # ;
жолдастық%<NN%>%<DAT%>:жолдастыққа # ;
жолдау%<NN%>%<POSS.2SPF%>%<LOC%>:жолдауыңызда # ;
жолдыбай%<NN%>%<DAT%>:жолдыбайға # ;
жолдыбай%<NN%>:жолдыбай # ;
жолжазба%<NN%>%<POSS.3SP%>%<LOC%>:жолжазбасында # ;
жол%-жосық%<NN%>%<GEN%>:жол%-жосықтың # ;
жол%-көлік%<NN%>:жол%-көлік # ;
жол%-құрылыс%<NN%>:жол%-құрылыс # ;
жолсапар%<NN%>%<LOC%>:жолсапарда # ;
жолсапар%<NN%>%<ABL%>:жолсапардан # ;
жолсапар%<NN%>:жолсапар # ;
жол%<NN%>%<ABE%>%<INSCOM%>:жолсызбен # ;
жолығ%<VB%>%<GER%>%<DAT%>:жолығуға # ;
жолығ%<VB%>%<GER%>%<GEN%>:жолығудың # ;
жолығ%<VB%>%<GER%>%<POSS.1SG%>%<DAT%>:жолығуыма # ;
жолығ%<VB%>%<CVB%>:жолығып # ;
жолығ%<VB%>%<PST%>%<AGR.3SP%>:жолығыпты # ;
жолығыс%<NN%>%<DAT%>:жолығысқа # ;
жол%<NN%>%<POSS.3SP%>%<LATT%>%<ACC%>:жолындағын # ;
жол%<NN%>%<POSS.2SPF%>:жолыңыз # ;
жомарттығ%<NN%>%<POSS.3SP%>:жомарттығы # ;
жомарттық%<ADJ%>:жомарттық # ;
жоңғар%<NN%>%<GEN%>:жоңғардың # ;
жоңғар%<NN%>:жоңғар # ;
жоңғар%<NN%>%<PL%>%<DAT%>:жоңғарларға # ;
жоңғар%<NN%>%<PL%>%<GEN%>:жоңғарлардың # ;
жоңғар%<NN%>%<PL%>%<INSCOM%>:жоңғарлармен # ;
жоңғар%<NN%>%<INSCOM%>:жоңғармен # ;
жондан%<VB%>%<PTCP%>%<SML%>:жонданғандай # ;
жондан%<VB%>%<CVB%>:жонданып # ;
жөндібай%<NN%>%<ABL%>:жөндібайдан # ;
жөндібай%<NN%>%<ACC%>:жөндібайды # ;
жөндібай%<NN%>%<GEN%>:жөндібайдың # ;
жөндібай%<NN%>:жөндібай # ;
жөндібай%<NN%>%<POSS.1SG%>:жөндібайым # ;
жонды%<ADJ%>:жонды # ;
жөнеген%-ата%<NN%>:жөнеген%-ата # ;
жөне%<NN%>:жөне # ;
жөнейіт%<NN%>:жөнейіт # ;
жөнекей%<ADV%>:жөнекей # ;
жөне%<VB%>%<PASS%>%<PTCP%>%<LOC%>:жөнелгенде # ;
жөне%<VB%>%<PASS%>%<PTCP%>:жөнелген # ;
жөне%<VB%>%<PASS%>%<PST%>:жөнелген # ;
жөне%<VB%>%<PASS%>%<PTCP%>%<POSS.3SP%>%<DAT%>:жөнелгеніне # ;
жөне%<VB%>%<PASS%>%<DES%>%<AGR.1SG%>:жөнелгім # ;
жөне%<VB%>%<PASS%>%<PST%>:жөнелді # ;
жөне%<VB%>%<PASS%>%<PST%>%<AGR.1PL%>:жөнелдік # ;
жөне%<VB%>%<PASS%>%<PST%>%<AGR.1SG%>:жөнелдім # ;
жөне%<VB%>%<PASS%>%<AOR%>%<AGR.3SP%>:жөнеледі # ;
жөне%<VB%>%<PASS%>%<AOR%>%<AGR.3SP%>:жөнеледі # ;
жөне%<VB%>%<PASS%>%<CVB%>:жөнеле # ;
жөне%<VB%>%<PASS%>%<PTCP%>:жөнелер # ;
жөне%<VB%>%<PASS%>%<PST%>:жөнелетін # ;
жөне%<VB%>%<PASS%>%<PTCP%>%<POSS.3SP%>:жөнелетіні # ;
жөне%<VB%>%<PASS%>%<CVB%>:жөнеліп # ;
жөне%<VB%>%<PASS%>%<PST%>%<AGR.3SP%>:жөнеліпті # ;
жөне%<VB%>%<PASS%>%<RECP%>%<PST%>:жөнеліскен # ;
жөне%<VB%>%<PASS%>%<RECP%>%<PST%>:жөнелісті # ;
жөне%<VB%>%<PASS%>%<NEG%>%<CVB%>:жөнелмей # ;
жөне%<VB%>%<PASS%>%<IMP%>:жөнелсін # ;
жөне%<VB%>%<PASS%>%<CAUS%>%<AOR%>%<AGR.3SP%>:жөнелтеді # ;
жөне%<VB%>%<PASS%>%<CAUS%>%<CVB%>:жөнелте # ;
жөне%<VB%>%<PASS%>%<CAUS%>%<PASS%>%<PTCP%>:жөнелтілген # ;
жөне%<VB%>%<PASS%>%<CAUS%>%<PASS%>%<PST%>:жөнелтілген # ;
жөне%<VB%>%<PASS%>%<CAUS%>%<PASS%>%<PST%>:жөнелтілді # ;
жөне%<VB%>%<PASS%>%<CAUS%>%<PASS%>%<AOR%>%<AGR.3SP%>:жөнелтіледі # ;
жөнелтілім%<NN%>%<PL%>%<POSS.3SP%>%<ACC%>:жөнелтілімдерін # ;
жөне%<VB%>%<PASS%>%<CAUS%>%<PASS%>%<CVB%>:жөнелтіліп # ;
жөнелтім%<NN%>%<PL%>%<POSS.3SP%>:жөнелтімдері # ;
жөне%<VB%>%<PASS%>%<CAUS%>%<CVB%>:жөнелтіп # ;
жөне%<VB%>%<PASS%>%<CAUS%>%<PTCP%>:жөнелткен # ;
жөне%<VB%>%<PASS%>%<CAUS%>%<PST%>:жөнелткен # ;
жөне%<VB%>%<PASS%>%<CAUS%>%<PTCP%>%<POSS.3SP%>:жөнелткені # ;
жөне%<VB%>%<PASS%>%<CAUS%>%<PST%>:жөнелтті # ;
жөне%<VB%>%<PASS%>%<CAUS%>%<GER%>%<DAT%>:жөнелтуге # ;
жөне%<VB%>%<PASS%>%<CAUS%>%<GER%>%<ACC%>:жөнелтуді # ;
жөне%<VB%>%<PASS%>%<CAUS%>%<GER%>%<GEN%>:жөнелтудің # ;
жөне%<VB%>%<PASS%>%<CAUS%>%<GER%>:жөнелту # ;
жөне%<VB%>%<PASS%>%<CAUS%>%<PTCP%>%<DAT%>:жөнелтушіге # ;
жөне%<VB%>%<PASS%>%<CAUS%>%<PTCP%>:жөнелтуші # ;
жөне%<VB%>%<PASS%>%<GER%>%<DAT%>:жөнелуге # ;
жөне%<VB%>%<PASS%>%<GER%>%<ACC%>:жөнелуді # ;
жөне%<VB%>%<PASS%>%<GER%>%<POSS.3SP%>:жөнелуі # ;
жөне%<VB%>%<CVB%>:жөнеп # ;
жөн%<PUNCT%>:жөн # ;
жөн%-жөніне%<ADV%>:жөн%-жөніне # ;
жөн%-жоралғы%<NN%>:жөн%-жоралғы # ;
жөңк%<VB%>%<CVB%>:жөңки # ;
жөңкі%<VB%>%<PTCP%>:жөңкіген # ;
жөңкі%<VB%>%<PASS%>%<PTCP%>:жөңкілген # ;
жөңкі%<VB%>%<PASS%>%<AOR%>%<AGR.3SP%>:жөңкіледі # ;
жөңкіл%<VB%>%<CVB%>:жөңкіліп # ;
жөңкі%<VB%>%<CVB%>:жөңкіп # ;
жоңышқалы%<ADJ%>:жоңышқалы # ;
ЖОО%<NNP%>%<ABL%>:ЖОО%-дан # ;
ЖОО%<NNP%>%<PL%>%<POSS.3SP%>:ЖОО%-дары # ;
ЖОО%<NNP%>%<PL%>%<LOC%>:ЖОО%-ларда # ;
ЖОО%<NNP%>%<PL%>%<GEN%>:ЖОО%-лардың # ;
ЖОО%<NNP%>%<PL%>:ЖОО%-лар # ;
ЖОО%<NNP%>%<PL%>%<POSS.3SP%>%<ABL%>:ЖОО%-ларынан # ;
ЖОО%<NNP%>%<PL%>%<POSS.3SP%>%<LOC%>:ЖОО%-ларында # ;
ЖОО%<NNP%>%<PL%>%<POSS.3SP%>%<ACC%>:ЖОО%-ларын # ;
ЖОО%<NNP%>%<GEN%>:ЖОО%-ның # ;
жөпелдеме%<NN%>%<LOC%>:жөпелдемеде # ;
жора%<NN%>%<DAT%>:жораға # ;
жора%-жолдас%<NN%>:жора%-жолдас # ;
жора%-жолдас%<NN%>%<PL%>%<POSS.3SP%>:жора%-жолдастары # ;
жора%-жолдас%<NN%>%<PL%>%<POSS.1SG%>:жора%-жолдастарым # ;
жора%<NN%>:жора # ;
жоралғы%<NN%>:жоралғы # ;
жоралғы%<NN%>%<POSS.3SP%>:жоралғысы # ;
жорға%<ADJ%>:жорға # ;
жөргем%<NN%>:жөргем # ;
жор%<VB%>%<CVB%>:жори # ;
жор%<VB%>%<AOR%>%<AGR.1SG%>:жоримын # ;
жорнал%<NN%>%<GEN%>:жорналдың # ;
жорналшы%<NN%>%<PL%>%<DAT%>:жорналшыларға # ;
жорт%<VB%>%<AOR%>%<AGR.3SP%>:жортады # ;
жорт%<VB%>%<CVB%>:жорта # ;
жорта%-жорт%<VB%>%<CVB%>:жорта%-жорта # ;
жорт%<VB%>%<PTCP%>:жортатын # ;
жорт%<VB%>%<PTCP%>%<LOC%>:жортқанда # ;
жорт%<VB%>%<PTCP%>:жортқан # ;
жорт%<VB%>%<PST%>:жортқан # ;
жорт%<VB%>%<PST%>:жортты # ;
жортуыл%<NN%>%<DAT%>:жортуылға # ;
жортуылда%<VB%>%<AOR%>%<AGR.3SP%>:жортуылдайды # ;
жортыңқыра%<VB%>%<CVB%>:жортыңқырап # ;
жорт%<VB%>%<CVB%>:жортып # ;
жору%<NN%>:жору # ;
жорығ%<NN%>%<POSS.3SP%>:жорығы # ;
жорығ%<NN%>%<POSS.3SP%>%<DAT%>:жорығына # ;
жорығ%<NN%>%<POSS.3SP%>%<ABL%>:жорығынан # ;
жорығ%<NN%>%<POSS.3SP%>%<LOC%>:жорығында # ;
жорықты%<ADJ%>:жорықты # ;
жоса%<ADJ%>:жоса # ;
жоса%<ADV%>:жоса # ;
жоспар%-жоба%<NN%>%<POSS.1PL%>:жоспар%-жобамыз # ;
жосықты%<ADJ%>:жосықты # ;
жос%<VB%>%<PASS%>%<PTCP%>:жосылған # ;
жосы%<VB%>%<PASS%>%<PTCP%>:жосылған # ;
жосыл%<VB%>%<PTCP%>:жосылған # ;
жосыл%<VB%>%<CAUS%>%<CVB%>:жосылтып # ;
жосыл%<VB%>%<CVB%>:жосылып # ;
жосы%<VB%>%<CVB%>:жосып # ;
жосы%<VB%>%<CAUS%>%<CVB%>:жосытып # ;
жотадан%-жота%<NN%>%<DAT%>:жотадан%-жотаға # ;
жота%-жота%<NN%>%<LOC%>:жота%-жотада # ;
жота%-жота%<NN%>%<ABL%>:жота%-жотадан # ;
жотала%<VB%>%<CAUS%>%<CVB%>:жоталата # ;
жөткіре%-жөткір%<VB%>%<CVB%>:жөткіре%-жөткіре # ;
жөткір%<VB%>%<REFL%>%<CVB%>:жөткірініп # ;
жөткір%<VB%>%<CVB%>:жөткіріп # ;
жоэль%<NN%>:жоэль # ;
жо%<VB%>%<GER%>%<DAT%>:жоюға # ;
жо%<VB%>%<GER%>%<LOC%>:жоюда # ;
жо%<VB%>%<GER%>%<ABL%>:жоюдан # ;
жо%<VB%>%<GER%>%<ACC%>:жоюды # ;
жо%<VB%>%<GER%>%<GEN%>:жоюдың # ;
жо%<VB%>%<GER%>:жою # ;
жо%<VB%>%<PTCP%>:жоюшы # ;
жо%<VB%>%<GER%>%<POSS.3SP%>:жоюы # ;
жо%<VB%>%<AOR%>%<AGR.3SP%>:жояды # ;
жо%<VB%>%<CVB%>:жоя # ;
жо%<VB%>%<AOR%>%<AGR.1SG%>:жоямын # ;
жо%<VB%>%<FUT%>:жояр # ;
жо%<VB%>%<PTCP%>:жоятын # ;
жо%<VB%>%<PTCP%>%<POSS.3SP%>:жоятыны # ;
ЖПБ%<NNP%>%<GEN%>:ЖПБ%-ның # ;
ЖСН%<NNP%>%<GEN%>:ЖСН%-нің # ;
жуа%<NN%>:жуа # ;
жуа%-жу%<VB%>%<CVB%>:жуа%-жуа # ;
жуа%<NN%>%<PL%>%<GEN%>:жуалардың # ;
жуанарық%<NN%>:жуанарық # ;
жуанарық%<NN%>%<ABL%>:жуанарықтан # ;
жуанда%<VB%>%<CVB%>:жуандап # ;
жуан%<NN%>%<PL%>%<GEN%>:жуандардың # ;
жуан%<NN%>%<PL%>:жуандар # ;
жуандығ%<NN%>%<POSS.3SP%>:жуандығы # ;
жуан%<NN%>:жуан # ;
жуантөбе%<NN%>:жуантөбе # ;
жуаны%<ADJ%>%<CMP%>:жуанырақ # ;
жуас%<ADJ%>:жуас # ;
жуасып%-жасқаншақта%<VB%>%<NEG%>%<CVB%>:жуасып%-жасқаншақтамай # ;
жуас%<VB%>%<CVB%>:жуасып # ;
жуасыт%<VB%>%<PTCP%>%<POSS.3SP%>%<ACC%>:жуасытатынын # ;
жұбай%<NN%>%<POSS.2SPF%>%<INSCOM%>:жұбайыңызбен # ;
жұбатарлығ%<NN%>%<POSS.3SP%>:жұбатарлығы # ;
жұбату%<NN%>:жұбату # ;
жұб%<NN%>%<POSS.3SP%>:жұбы # ;
жұб%<NN%>%<POSS.1PL%>:жұбымыз # ;
жұб%<NN%>%<POSS.3SP%>%<ACC%>:жұбын # ;
жұғ%<VB%>%<AOR%>%<AGR.3SP%>:жұғады # ;
жүгенде%<VB%>:жүгенде # ;
жүген%-құйысқан%<NN%>%<POSS.3SP%>:жүген%-құйысқаны # ;
жүг%<NN%>%<POSS.3SP%>:жүгі # ;
жүг%<NN%>%<POSS.3SP%>%<INSCOM%>:жүгімен # ;
жүг%<NN%>%<POSS.1PL%>%<ACC%>:жүгімізді # ;
жүг%<NN%>%<POSS.1PL%>:жүгіміз # ;
жүг%<NN%>%<POSS.3SP%>%<ACC%>:жүгін # ;
жүгін%<VB%>:жүгін # ;
жүгір%<VB%>:жүгір # ;
жүгіріп%-жүгір%<VB%>%<CVB%>:жүгіріп%-жүгіріп # ;
жүгір%<VB%>%<RECP%>%<PST%>:жүгіріскен # ;
жүгір%<VB%>%<RECP%>%<PST%>:жүгірісті # ;
жүгірмек%<NN%>:жүгірмек # ;
жүгір%<VB%>%<NEG%>%<IMP%>:жүгірмеңдер # ;
жүгір%<VB%>%<CAUS%>%<CVB%>:жүгірте # ;
жүгір%<VB%>%<CAUS%>%<FUT%>:жүгіртер # ;
жүгір%<VB%>%<CAUS%>%<PTCP%>:жүгіртетін # ;
жүгір%<VB%>%<CAUS%>%<CVB%>:жүгіртіп # ;
жүгір%<VB%>%<CAUS%>%<PTCP%>:жүгірткен # ;
жүгір%<VB%>%<CAUS%>%<PST%>:жүгірткен # ;
жүгір%<VB%>%<CAUS%>%<DES%>%<AGR.3SP%>:жүгірткісі # ;
жүгір%<VB%>%<CAUS%>%<COND%>:жүгіртсе # ;
жүгір%<VB%>%<CAUS%>%<COND%>%<AGR.1PL%>:жүгіртсек # ;
жүгір%<VB%>%<CAUS%>%<PST%>:жүгіртті # ;
жүгіру%<NN%>:жүгіру # ;
жүдә%<INTJ%>:жүдә # ;
жүдеп%-жада%<VB%>%<NEG%>%<CVB%>:жүдеп%-жадамай # ;
жүдеп%-жада%<VB%>%<CVB%>:жүдеп%-жадап # ;
жұдырығ%<NN%>%<POSS.3SP%>:жұдырығы # ;
жұдырығ%<NN%>%<POSS.3SP%>%<INSCOM%>:жұдырығымен # ;
жұдырығ%<NN%>%<POSS.3SP%>%<ACC%>:жұдырығын # ;
жұдырықта%<VB%>%<RECP%>%<AOR%>%<AGR.3SP%>:жұдырықтасады # ;
жұдырықтас%<VB%>%<PTCP%>:жұдырықтасқан # ;
жұдырықта%<VB%>%<RECP%>%<GER%>%<DAT%>:жұдырықтасуға # ;
жұдырықта%<VB%>%<RECP%>%<GER%>%<LOC%>:жұдырықтасуда # ;
жүзбасы%<NN%>%<DAT%>:жүзбасыға # ;
жүздеген%<NUM%>:жүздеген # ;
жүздеп%<ADV%>:жүздеп # ;
жүздес%<VB%>%<AOR%>%<AGR.3SP%>:жүздеседі # ;
жүздес%<VB%>%<IMP%>:жүздесейік # ;
жүздес%<VB%>%<CVB%>:жүздесіп # ;
жүздес%<VB%>%<PST%>:жүздесті # ;
жүздес%<VB%>%<PST%>%<AGR.1SG%>:жүздестім # ;
жүздесу%<NN%>%<ABL%>:жүздесуден # ;
жүздес%<VB%>%<GER%>:жүздесу # ;
жүздес%<VB%>%<GER%>%<POSS.3SP%>%<LOC%>:жүздесуінде # ;
жүзді%<ADJ%>:жүзді # ;
жүзіқара%<NN%>:жүзіқара # ;
жүзіқара%<NN%>%<ACC%>:жүзіқараны # ;
жүзінші%<NUM%>:жүзінші # ;
жүзші%<NN%>:жүзші # ;
жүйе%<ADJ%>:жүйе # ;
жүйеле%<VB%>%<REFL%>%<PTCP%>:жүйеленген # ;
жүйелен%<VB%>%<CAUS%>%<GER%>:жүйелендіру # ;
жүйеле%<VB%>%<REFL%>%<CVB%>:жүйелене # ;
жүйеле%<VB%>%<REFL%>%<GER%>%<POSS.3SP%>:жүйеленуі # ;
жүйеле%<VB%>%<CVB%>:жүйелеп # ;
жүйеліліг%<NN%>%<POSS.3SP%>:жүйелілігі # ;
жүйе%<NN%>%<POSS.3SP%>%<ABE%>:жүйесінсіз # ;
жүйріг%<NN%>%<POSS.3SP%>:жүйрігі # ;
жүйріг%<NN%>%<POSS.2SG%>%<ACC%>:жүйрігіңді # ;
жүйріг%<NN%>%<POSS.3SP%>%<DAT%>:жүйрігіне # ;
жүйріг%<NN%>%<POSS.3SP%>%<ABL%>:жүйрігінен # ;
жүйріг%<NN%>%<POSS.3SP%>%<ACC%>:жүйрігін # ;
жүйріг%<NN%>%<POSS.3SP%>%<GEN%>:жүйрігінің # ;
жүйткі%<VB%>%<PST%>:жүйткіді # ;
жүйткі%<VB%>%<CAUS%>%<CVB%>:жүйткітіп # ;
жұқала%<VB%>%<CVB%>:жұқалап # ;
жұқар%<VB%>%<PTCP%>:жұқарған # ;
жұқар%<VB%>%<CVB%>:жұқарып # ;
жұқпа%<NN%>%<DAT%>:жұқпаға # ;
жүкте%<VB%>%<PTCP%>%<POSS.3SP%>:жүктейтіндігі # ;
жүкті%<ADJ%>:жүкті # ;
жүктілік%<ADJ%>:жүктілік # ;
жұлқ%<VB%>%<CVB%>:жұлқи # ;
жұлқыла%<VB%>%<RECP%>%<PTCP%>:жұлқыласқан # ;
жұлқын%<ADV%>:жұлқын # ;
жұлқы%<VB%>%<REFL%>%<CVB%>:жұлқынып # ;
жұлқып%-жұлқы%<VB%>%<CVB%>:жұлқып%-жұлқып # ;
жұлқы%<VB%>%<RECP%>%<CVB%>:жұлқысып # ;
жұлмала%<VB%>%<RECP%>%<CVB%>:жұлмаласып # ;
жұлт%<IDEO%>:жұлт # ;
жұлымыр%<ADJ%>:жұлымыр # ;
жұлын%<NN%>%<SML%>:жұлындай # ;
жұлын%<NN%>:жұлын # ;
жұлын%<NN%>%<POSS.3SP%>:жұлыны # ;
жұлын%<NN%>%<POSS.2SG%>:жұлының # ;
жұлыс%<NN%>:жұлыс # ;
жұл%<VB%>%<RECP%>%<PST%>:жұлысты # ;
жұл%<VB%>%<RECP%>%<CVB%>:жұлысып # ;
жуляны%<NN%>:жуляны # ;
Жұмағазиев%<NNP%>%<PL%>:Жұмағазиевтар # ;
Жұмаділдаев%<NNP%>%<GEN%>:Жұмаділдаевтың # ;
жұмадүк%<NN%>:жұмадүк # ;
жұмадүк%<NN%>%<ACC%>:жұмадүкті # ;
жұмадүк%<NN%>%<GEN%>:жұмадүктің # ;
жұмадық%<NN%>:жұмадық # ;
жұмажан%<NN%>:жұмажан # ;
жұмақ%<ADJ%>:жұмақ # ;
Жұматаев%<NNP%>%<ACC%>:Жұматаевты # ;
жұмаш%<NN%>:жұмаш # ;
жұмаш%<NN%>%<GEN%>:жұмаштың # ;
жұмбағ%<NN%>%<POSS.3SP%>:жұмбағы # ;
жұмбақ%<ADJ%>:жұмбақ # ;
жұмбақ%<ADJ%>%<CMP%>:жұмбақтау # ;
жұмбақтық%<NN%>%<INSCOM%>:жұмбақтықпен # ;
Жұмекең%<NNP%>%<DAT%>:Жұмекеңе # ;
жұмекен%<NN%>:жұмекен # ;
жұмса%<VB%>%<PTCP%>%<POSS.3SP%>%<LOC%>:жұмсағандығында # ;
жұмса%<VB%>%<PTCP%>%<POSS.3SP%>%<ACC%>:жұмсағандығын # ;
жұмса%<VB%>%<PTCP%>%<POSS.2SPF%>%<ACC%>:жұмсағаныңызды # ;
жұмсағ%<NN%>%<POSS.3SP%>:жұмсағы # ;
жұмсағ%<NN%>%<POSS.1SG%>:жұмсағым # ;
жұмсағ%<NN%>%<POSS.3SP%>%<ACC%>:жұмсағын # ;
жұмса%<VB%>%<PTCP%>%<PL%>%<POSS.2SPF%>%<DAT%>:жұмсайтындықтарыңызға # ;
жұмсақ%<NN%>%<DAT%>:жұмсаққа # ;
жұмсақта%<VB%>%<GER%>:жұмсақтау # ;
жұмсақтығ%<NN%>%<POSS.3SP%>%<ACC%>:жұмсақтығын # ;
жұмса%<VB%>%<PASS%>%<REFL%>%<AOR%>%<AGR.3SP%>:жұмсалынады # ;
жұмсар%<VB%>%<CAUS%>%<GER%>:жұмсарту # ;
жұмсар%<VB%>%<CVB%>:жұмсарып # ;
жұм%<VB%>%<PASS%>%<CAUS%>%<CVB%>:жұмылдыра # ;
жұм%<VB%>%<PASS%>%<CAUS%>%<PTCP%>:жұмылдыратын # ;
жұм%<VB%>%<PASS%>%<CAUS%>%<PST%>%<AGR.1PL%>:жұмылдырдық # ;
жұм%<VB%>%<PASS%>%<CAUS%>%<COND%>%<AGR.1PL%>:жұмылдырсақ # ;
жұм%<VB%>%<PASS%>%<CAUS%>%<GER%>%<DAT%>:жұмылдыруға # ;
жұм%<VB%>%<PASS%>%<CAUS%>%<GER%>:жұмылдыру # ;
жұм%<VB%>%<PASS%>%<CAUS%>%<PASS%>%<AOR%>%<AGR.3SP%>:жұмылдырылады # ;
жұм%<VB%>%<PASS%>%<CAUS%>%<PASS%>%<PST%>:жұмылдырылатын # ;
жұм%<VB%>%<PASS%>%<CAUS%>%<PASS%>%<PTCP%>:жұмылдырылған # ;
жұм%<VB%>%<PASS%>%<CAUS%>%<PASS%>%<PST%>:жұмылдырылған # ;
жұм%<VB%>%<PASS%>%<CAUS%>%<PASS%>%<PST%>:жұмылдырылды # ;
жұм%<VB%>%<PASS%>%<CAUS%>%<PASS%>%<CVB%>:жұмылдырылып # ;
жұмыр%<NN%>:жұмыр # ;
жұмырық%<NN%>%<SML%>:жұмырықтай # ;
жұмыр%<NN%>%<POSS.3SP%>%<DAT%>:жұмырына # ;
жұмыссыз%<NN%>%<PL%>%<DAT%>:жұмыссыздарға # ;
жұмыссыз%<NN%>%<PL%>%<ACC%>:жұмыссыздарды # ;
жұмыссыз%<NN%>%<PL%>%<GEN%>:жұмыссыздардың # ;
жұмыссыз%<NN%>%<PL%>:жұмыссыздар # ;
жұмыссыз%<NN%>%<ACC%>:жұмыссызды # ;
жұмыстан%<VB%>%<GER%>%<POSS.3SP%>:жұмыстануы # ;
жұмыс%<NN%>%<PL%>%<POSS.2SPF%>%<DAT%>:жұмыстарыңызға # ;
жұмыс%<NN%>%<POSS.2SPF%>%<ACC%>:жұмысыңызды # ;
жүндет%<VB%>%<CVB%>:жүндетіп # ;
Жүндібаев%<NNP%>%<ACC%>:Жүндібаевты # ;
жүн%-жұрқа%<NN%>%<ACC%>:жүн%-жұрқаны # ;
Жүнісов%<NNP%>%<DAT%>:Жүнісовке # ;
жұпар%<ADJ%>:жұпар # ;
жұпарым%<ADJ%>:жұпарым # ;
жұп%<ADJ%>:жұп # ;
жұптас%<VB%>%<CVB%>:жұптасып # ;
жүр%<VB%>%<PTCP%>%<POSS.3SP%>:жүргендігі # ;
жүр%<VB%>%<PTCP%>%<POSS.3SP%>%<ACC%>:жүргендігін # ;
жүр%<VB%>%<PTCP%>%<POSS%>:жүргендікі # ;
жүр%<AUX%>%<PST%>%<AGR.1SG%>:жүргенім # ;
жүр%<AUX%>%<PTCP%>%<POSS.2SG%>%<PST%>:жүргеніңді # ;
жүр%<VB%>%<PTCP%>%<POSS.2SPF%>%<DAT%>:жүргеніңізге # ;
жүр%<VB%>%<CAUS%>%<NEG%>%<PTCP%>:жүргізбеген # ;
жүр%<VB%>%<CAUS%>%<NEG%>%<CVB%>:жүргізбей # ;
жүр%<VB%>%<CAUS%>%<NEG%>%<PTCP%>:жүргізбейтін # ;
жүр%<VB%>%<CAUS%>%<FUT%>:жүргізбек # ;
жүр%<VB%>%<CAUS%>%<PTCP%>:жүргізбекші # ;
жүр%<VB%>%<CAUS%>%<NEG%>%<FUT%>:жүргізбес # ;
жүр%<AUX%>%<CAUS%>%<PTCP%>:жүргізген # ;
жүр%<VB%>%<CAUS%>%<PTCP%>:жүргізген # ;
жүр%<VB%>%<CAUS%>%<PST%>:жүргізген # ;
жүр%<VB%>%<CAUS%>%<PTCP%>%<POSS.3SP%>:жүргізгені # ;
жүр%<VB%>%<CAUS%>%<PTCP%>%<ABL%>:жүргізгеннен # ;
жүр%<VB%>%<CAUS%>%<PST%>:жүргізді # ;
жүр%<VB%>%<CAUS%>%<PST%>%<AGR.1PL%>:жүргіздік # ;
жүр%<VB%>%<CAUS%>%<PST%>%<AGR.1SG%>:жүргіздім # ;
жүр%<VB%>%<CAUS%>%<AOR%>%<AGR.3SP%>:жүргізеді # ;
жүр%<VB%>%<CAUS%>%<AOR%>%<AGR.3SP%>:жүргізеді # ;
жүр%<VB%>%<CAUS%>%<CVB%>:жүргізе # ;
жүр%<AUX%>%<CAUS%>%<AOR%>%<AGR.1PL%>:жүргіземіз # ;
жүр%<VB%>%<CAUS%>%<AOR%>%<AGR.1PL%>:жүргіземіз # ;
жүр%<VB%>%<CAUS%>%<PTCP%>:жүргізетін # ;
жүр%<VB%>%<CAUS%>%<PST%>:жүргізетін # ;
жүр%<VB%>%<CAUS%>%<PASS%>%<PTCP%>:жүргізілген # ;
жүр%<VB%>%<CAUS%>%<PASS%>%<PST%>:жүргізілген # ;
жүр%<VB%>%<CAUS%>%<PASS%>%<PTCP%>%<POSS.3SP%>%<DAT%>:жүргізілгеніне # ;
жүр%<VB%>%<CAUS%>%<PASS%>%<PTCP%>%<POSS.3SP%>%<ACC%>:жүргізілгенін # ;
жүр%<VB%>%<CAUS%>%<PASS%>%<PTCP%>%<ABL%>:жүргізілгеннен # ;
жүр%<VB%>%<CAUS%>%<PASS%>%<PST%>:жүргізілді # ;
жүр%<AUX%>%<CAUS%>%<PASS%>%<AOR%>%<AGR.3SP%>:жүргізіледі # ;
жүр%<VB%>%<CAUS%>%<PASS%>%<AOR%>%<AGR.3SP%>:жүргізіледі # ;
жүр%<VB%>%<CAUS%>%<PASS%>%<AOR%>%<AGR.3SP%>:жүргізіледі # ;
жүр%<VB%>%<CAUS%>%<PASS%>%<CVB%>:жүргізіле # ;
жүр%<VB%>%<CAUS%>%<PASS%>%<PTCP%>%<LOC%>:жүргізілерде # ;
жүр%<AUX%>%<CAUS%>%<PASS%>%<PTCP%>:жүргізілетін # ;
жүр%<VB%>%<CAUS%>%<PASS%>%<PTCP%>:жүргізілетін # ;
жүр%<VB%>%<CAUS%>%<PASS%>%<PST%>:жүргізілетін # ;
жүр%<VB%>%<CAUS%>%<PASS%>%<CVB%>:жүргізіліп # ;
жүр%<VB%>%<CAUS%>%<PASS%>%<PST%>%<AGR.3SP%>:жүргізіліпті # ;
жүр%<AUX%>%<CAUS%>%<PASS%>%<NEG%>%<AOR%>%<AGR.3SP%>:жүргізілмейді # ;
жүр%<VB%>%<CAUS%>%<PASS%>%<NEG%>%<AOR%>%<AGR.3SP%>:жүргізілмейді # ;
жүр%<VB%>%<CAUS%>%<PASS%>%<FUT%>:жүргізілмек # ;
жүр%<VB%>%<CAUS%>%<PASS%>%<NEG%>%<GER%>%<POSS.3SP%>:жүргізілмеуі # ;
жүр%<VB%>%<CAUS%>%<PASS%>%<COND%>:жүргізілсе # ;
жүр%<VB%>%<CAUS%>%<PASS%>%<IMP%>:жүргізілсін # ;
жүр%<AUX%>%<CAUS%>%<PASS%>%<GER%>%<DAT%>:жүргізілуге # ;
жүр%<VB%>%<CAUS%>%<PASS%>%<GER%>%<DAT%>:жүргізілуге # ;
жүр%<VB%>%<CAUS%>%<PASS%>%<GER%>%<LOC%>:жүргізілуде # ;
жүр%<VB%>%<CAUS%>%<PASS%>%<GER%>%<POSS.3SP%>:жүргізілуі # ;
жүр%<VB%>%<CAUS%>%<PASS%>%<GER%>%<POSS.3SP%>%<DAT%>:жүргізілуіне # ;
жүр%<AUX%>%<CAUS%>%<CVB%>:жүргізіп # ;
жүр%<VB%>%<CAUS%>%<CVB%>:жүргізіп # ;
жүр%<VB%>%<CAUS%>%<PST%>%<AGR.3SP%>:жүргізіпті # ;
жүр%<VB%>%<CAUS%>%<COND%>:жүргізсе # ;
жүр%<VB%>%<CAUS%>%<GER%>%<DAT%>:жүргізуге # ;
жүр%<VB%>%<CAUS%>%<GER%>%<LOC%>:жүргізуде # ;
жүр%<VB%>%<CAUS%>%<GER%>%<LOC%>%<AGR.1PL%>:жүргізудеміз # ;
жүр%<VB%>%<CAUS%>%<GER%>%<ACC%>:жүргізуді # ;
жүр%<AUX%>%<CAUS%>%<GER%>%<GEN%>:жүргізудің # ;
жүр%<VB%>%<CAUS%>%<GER%>%<GEN%>:жүргізудің # ;
жүр%<VB%>%<CAUS%>%<GER%>:жүргізу # ;
жүр%<VB%>%<CAUS%>%<GER%>%<POSS.3SP%>:жүргізуі # ;
жүр%<VB%>%<CAUS%>%<GER%>%<POSS.3SP%>%<LOC%>:жүргізуінде # ;
жүр%<VB%>%<CAUS%>%<GER%>%<POSS.3SP%>%<DAT%>:жүргізуіне # ;
жүр%<VB%>%<CAUS%>%<GER%>%<PL%>%<POSS.3SP%>:жүргізулері # ;
жүр%<VB%>%<CAUS%>%<GER%>%<INSCOM%>:жүргізумен # ;
жүр%<VB%>%<CAUS%>%<PTCP%>%<ABL%>:жүргізушіден # ;
жүр%<VB%>%<CAUS%>%<PTCP%>:жүргізуші # ;
жүр%<VB%>%<CAUS%>%<PTCP%>%<PL%>:жүргізушілер # ;
жүр%<VB%>%<CAUS%>%<PTCP%>%<POSS.3SP%>:жүргізушісі # ;
жүргіш%<ADJ%>:жүргіш # ;
жұрдай%<NN%>%<AGR.2SG%>:жұрдайсың # ;
жүрдег%<NN%>%<POSS.3SP%>%<GEN%>:жүрдегінің # ;
жүрдім%-бар%<VB%>%<PST%>%<AGR.1SG%>:жүрдім%-бардым # ;
жүре%-бар%<VB%>%<CVB%>:жүре%-бара # ;
жүрег%<NN%>%<POSS.3SP%>:жүрегі # ;
жүрег%<NN%>%<POSS.1SG%>%<LOC%>:жүрегімде # ;
жүрег%<NN%>%<POSS.1SG%>%<ACC%>:жүрегімді # ;
жүрег%<NN%>%<POSS.1SG%>%<DAT%>:жүрегіме # ;
жүрег%<NN%>%<POSS.3SP%>%<INSCOM%>:жүрегімен # ;
жүрег%<NN%>%<POSS.1SG%>:жүрегім # ;
жүрег%<NN%>%<POSS.1PL%>%<LATT%>:жүрегіміздегі # ;
жүрег%<NN%>%<POSS.1PL%>%<LOC%>:жүрегімізде # ;
жүрег%<NN%>%<POSS.1PL%>%<ABL%>:жүрегімізден # ;
жүрег%<NN%>%<POSS.1PL%>%<ACC%>:жүрегімізді # ;
жүрег%<NN%>%<POSS.1PL%>:жүрегіміз # ;
жүрег%<NN%>%<POSS.1SG%>%<INSCOM%>:жүрегіммен # ;
жүрег%<NN%>%<POSS.1SG%>%<ABL%>:жүрегімнен # ;
жүрег%<NN%>%<POSS.1SG%>%<GEN%>:жүрегімнің # ;
жүрег%<NN%>%<POSS.3SP%>%<LATT%>:жүрегіндегі # ;
жүрег%<NN%>%<POSS.2SG%>%<LOC%>:жүрегіңде # ;
жүрег%<NN%>%<POSS.3SP%>%<LOC%>:жүрегінде # ;
жүрег%<NN%>%<POSS.3SP%>%<SML%>:жүрегіндей # ;
жүрег%<NN%>%<POSS.2SG%>%<ACC%>:жүрегіңді # ;
жүрег%<NN%>%<POSS.2SG%>%<DAT%>:жүрегіңе # ;
жүрег%<NN%>%<POSS.3SP%>%<DAT%>:жүрегіне # ;
жүрег%<NN%>%<POSS.3SP%>%<ABL%>:жүрегінен # ;
жүрег%<NN%>%<POSS.2SG%>:жүрегің # ;
жүрег%<NN%>%<POSS.3SP%>%<ACC%>:жүрегін # ;
жүрег%<NN%>%<POSS.2SPF%>%<DAT%>:жүрегіңізге # ;
жүрег%<NN%>%<POSS.3SP%>%<GEN%>:жүрегінің # ;
жүрег%<NN%>%<POSS.2SG%>%<INSCOM%>:жүрегіңмен # ;
жүрег%<NN%>%<POSS.2SG%>%<GEN%>:жүрегіңнің # ;
жүр%<VB%>%<AOR%>:жүре # ;
жүрек%-бауыр%<NN%>%<POSS.3SP%>:жүрек%-бауыры # ;
жүрек%-қан%<NN%>:жүрек%-қан # ;
жүрексі%<VB%>%<REFL%>%<NEG%>%<CVB%>:жүрексінбей # ;
жүректерің%<NN%>:жүректерің # ;
жүректік%<NN%>:жүректік # ;
жүресі%<NN%>%<ABL%>:жүресінен # ;
жүр%<AUX%>%<PTCP%>%<POSS.3SP%>:жүретіндігі # ;
жүр%<AUX%>%<PTCP%>%<ABL%>:жүретіндіктен # ;
жүр%-жүрле%<VB%>%<CVB%>:жүр%-жүрлеп # ;
журик%<NN%>%<PL%>:журиктер # ;
жүр%<VB%>%<IMP%>:жүріңдер # ;
жүр%<AUX%>%<IMP%>:жүріңіздер # ;
жүр%<VB%>%<IMP%>:жүріңіздер # ;
жүріп%-тұр%<VB%>%<GER%>%<PL%>%<POSS.2SG%>:жүріп%-тұруларың # ;
жүр%<VB%>%<PTCP%>:жүріс # ;
жүр%<VB%>%<PTCP%>%<POSS.3SP%>:жүрісі # ;
жүр%<VB%>%<PTCP%>%<POSS.1SG%>%<ACC%>:жүрісімді # ;
жүр%<VB%>%<PTCP%>%<POSS.1SG%>%<GEN%>:жүрісімнің # ;
жүр%<VB%>%<PTCP%>%<POSS.3SP%>%<DAT%>:жүрісіне # ;
жүр%<VB%>%<PTCP%>%<POSS.3SP%>%<ACC%>:жүрісін # ;
жүр%<VB%>%<PTCP%>%<DAT%>:жүріске # ;
жүр%<VB%>%<PTCP%>%<INSCOM%>:жүріспен # ;
жүр%<VB%>%<PTCP%>%<ABL%>:жүрістен # ;
жүрісті%<ADJ%>:жүрісті # ;
жүр%<VB%>%<PTCP%>%<GEN%>:жүрістің # ;
жүріс%-тұрыс%<NN%>%<POSS.3SP%>:жүріс%-тұрысы # ;
жүріс%-тұрыс%<NN%>%<POSS.3SP%>%<ACC%>:жүріс%-тұрысын # ;
жұрқа%<NN%>:жұрқа # ;
жұрқа%<NN%>%<POSS.3SP%>:жұрқасы # ;
жұрқ%<IDEO%>:жұрқ # ;
жүр%<AUX%>%<NEG%>%<AOR%>:жүрмей # ;
жүрмесін%<VB%>:жүрмесін # ;
жүрметүз%<NN%>%<DAT%>:жүрметүзге # ;
жүрметүз%<NN%>%<ACC%>:жүрметүзді # ;
жүрметүз%<NN%>%<GEN%>:жүрметүздің # ;
жүрметүз%<NN%>:жүрметүз # ;
жүр%<AUX%>%<AGR.2SG%>:жүрмісің # ;
жүр%<VB%>%<AGR.2SG%>:жүрмісің # ;
журналис%<NN%>%<POSS.3SP%>:журналисі # ;
журналис%<NN%>%<PL%>%<DAT%>:журналистерге # ;
журналис%<NN%>%<PL%>%<ABL%>:журналистерден # ;
журналис%<NN%>%<PL%>%<ACC%>:журналистерді # ;
журналис%<NN%>%<PL%>%<GEN%>:журналистердің # ;
журналис%<NN%>%<PL%>:журналистер # ;
журналис%<NN%>%<PL%>%<POSS.3SP%>:журналистері # ;
журналис%<NN%>%<PL%>%<POSS.1PL%>%<ACC%>:журналистерімізді # ;
журналис%<NN%>%<PL%>%<POSS.3SP%>%<GEN%>:журналистерінің # ;
журналис%<NN%>%<GEN%>:журналистің # ;
журналист%<NN%>%<GEN%>:журналисттің # ;
жүрсін%<NN%>:жүрсін # ;
жұртшылығ%<NN%>%<POSS.3SP%>:жұртшылығы # ;
жұртшылығ%<NN%>%<POSS.3SP%>%<DAT%>:жұртшылығына # ;
жұртшылығ%<NN%>%<POSS.3SP%>%<ACC%>:жұртшылығын # ;
жұртшылығ%<NN%>%<POSS.3SP%>%<GEN%>:жұртшылығының # ;
жүр%<VB%>%<IMP%>:жүрші # ;
жуса%<VB%>%<PTCP%>:жусаған # ;
жуса%<VB%>%<PST%>:жусады # ;
жуса%<VB%>%<CVB%>:жусап # ;
жуса%<VB%>%<CAUS%>%<PST%>:жусатқан # ;
жуса%<VB%>%<CAUS%>%<CVB%>:жусатып # ;
жуса%<VB%>%<GER%>%<POSS.3SP%>%<ACC%>:жусауын # ;
жүсекең%<NN%>%<GEN%>:жүсекеңнің # ;
жұтқыншағ%<NN%>%<POSS.3SP%>:жұтқыншағы # ;
жұт%<VB%>%<REFL%>%<CVB%>:жұтынып # ;
жуығ%<ADJ%>%<POSS.3SP%>:жуығы # ;
жуығ%<ADJ%>%<POSS.3SP%>%<DAT%>:жуығына # ;
жуығ%<ADJ%>%<POSS.3SP%>%<LOC%>:жуығында # ;
жуығ%<ADJ%>%<POSS.3SP%>%<ACC%>:жуығын # ;
жуы%<VB%>%<NEG%>%<AOR%>%<AGR.3SP%>:жуымайды # ;
жу%<VB%>%<REFL%>%<NEG%>%<PTCP%>:жуынбаған # ;
жуынды%<NN%>%<ABL%>:жуындыдан # ;
жу%<VB%>%<REFL%>%<PST%>:жуынды # ;
жу%<VB%>%<REFL%>:жуын # ;
жу%<VB%>%<REFL%>%<COND%>:жуынса # ;
жу%<VB%>%<REFL%>%<GER%>%<DAT%>:жуынуға # ;
жу%<VB%>%<REFL%>%<CVB%>:жуынып # ;
жуып%-шай%<VB%>%<CVB%>:жуып%-шайып # ;
жуыт%<VB%>%<NEG%>%<PST%>:жуытпады # ;
жуыт%<VB%>%<NEG%>%<CVB%>:жуытпай # ;
жуыт%<VB%>%<NEG%>%<PTCP%>:жуытпас # ;
жуы%<VB%>%<CAUS%>%<NEG%>%<GER%>%<POSS.1SG%>:жуытпауым # ;
ЖШС%<NNP%>%<DAT%>:ЖШС%-ға # ;
жшс%-гі%<ADV%>:жшс%-гі # ;
ЖШС%<NNP%>%<LOC%>:ЖШС%-да # ;
ЖШС%<NNP%>%<LOC%>:ЖШС%-де # ;
ЖШС%<NNP%>%<POSS.3SP%>%<DAT%>:ЖШС%-іне # ;
ЖШС%<NNP%>%<POSS.3SP%>%<ACC%>:ЖШС%-ін # ;
ЖШС%<NNP%>%<DAT%>:ЖШС%-на # ;
ЖШС%<NNP%>%<GEN%>:ЖШС%-нің # ;
ЖШС%<NNP%>%<GEN%>:ЖШС%-ның # ;
жыбыр%-жыбыр%<IDEO%>:жыбыр%-жыбыр # ;
жыбырла%<VB%>%<PTCP%>:жыбырлаған # ;
жыбырла%<VB%>%<PST%>:жыбырлады # ;
жыбырла%<VB%>%<AOR%>%<AGR.3SP%>:жыбырлайды # ;
жыбырла%<VB%>%<CVB%>:жыбырлап # ;
жыбырла%<VB%>%<CAUS%>%<PST%>:жыбырлататын # ;
жыбырла%<VB%>%<CAUS%>%<CVB%>:жыбырлатып # ;
жығ%<VB%>%<AOR%>%<AGR.3SP%>:жығады # ;
жығ%<VB%>%<CVB%>:жыға # ;
жыға%<ADV%>:жыға # ;
жығ%<VB%>%<GER%>%<DAT%>:жығуға # ;
жығ%<VB%>%<PASS%>%<AOR%>%<AGR.3SP%>:жығылады # ;
жығ%<VB%>%<PASS%>%<CVB%>:жығыла # ;
жығ%<VB%>%<PASS%>%<PTCP%>:жығылар # ;
жығ%<VB%>%<PASS%>%<PTCP%>%<POSS.3SP%>:жығылатыны # ;
жығ%<VB%>%<PASS%>%<PTCP%>%<POSS.3SP%>%<ACC%>:жығылатынын # ;
жығ%<VB%>%<PASS%>%<PTCP%>%<LOC%>:жығылғанда # ;
жығ%<VB%>%<PASS%>%<PTCP%>:жығылған # ;
жығ%<VB%>%<PASS%>%<PST%>:жығылған # ;
жығ%<VB%>%<PASS%>%<PTCP%>%<GEN%>:жығылғанның # ;
жығ%<VB%>%<PASS%>%<PST%>:жығылды # ;
жығ%<VB%>%<PASS%>%<PST%>%<AGR.1SG%>:жығылдым # ;
жығ%<VB%>%<PASS%>%<NEG%>%<PST%>:жығылмады # ;
жығ%<VB%>%<PASS%>%<NEG%>%<CVB%>:жығылмай # ;
жығ%<VB%>%<PASS%>%<COND%>:жығылса # ;
жығ%<VB%>%<PASS%>%<COND%>%<AGR.1SG%>:жығылсам # ;
жығ%<VB%>%<PASS%>%<GER%>%<POSS.3SP%>:жығылуы # ;
жығ%<VB%>%<PASS%>%<GER%>%<POSS.1PL%>:жығылуымыз # ;
жығ%<VB%>%<PASS%>%<CVB%>:жығылып # ;
жығ%<VB%>%<IMP%>:жығыңдар # ;
жығ%<VB%>%<CVB%>:жығып # ;
жығ%<VB%>%<PTCP%>%<POSS.3SP%>%<INSCOM%>:жығысымен # ;
жық%<VB%>:жық # ;
жыққысы%<ADV%>:жыққысы # ;
жықтығ%<NN%>%<POSS.3SP%>:жықтығы # ;
жықу%<NN%>:жықу # ;
жылай%-жыла%<VB%>%<CVB%>:жылай%-жылай # ;
жыла%<VB%>%<NEG%>:жылама # ;
жыла%<VB%>%<NEG%>%<IMP%>:жыламашы # ;
жыламсыра%<VB%>%<CVB%>:жыламсырай # ;
жыламсыра%<VB%>%<CVB%>:жыламсырап # ;
жыланды%<NN%>%<DAT%>:жыландыға # ;
жылап%-еңіре%<VB%>%<CVB%>:жылап%-еңіреп # ;
жылап%-сықта%<VB%>%<CVB%>:жылап%-сықтап # ;
жыла%<VB%>%<RECP%>%<CVB%>:жыласып # ;
жылат%<VB%>%<NEG%>%<PTCP%>:жылатпаған # ;
жыла%<VB%>%<CAUS%>%<NEG%>:жылатпа # ;
Жылбаев%<NNP%>%<GEN%>:Жылбаевтың # ;
жылбыс%<NN%>%<DAT%>:жылбысқа # ;
жылғы%<NN%>%<SML%>:жылғыдай # ;
жылғы%<NN%>%<ABL%>:жылғыдан # ;
жылғы%<NN%>%<PL%>:жылғылар # ;
жыл%<NN%>%<LATT%>%<SML%>:жылдағыдай # ;
жылдамдатқыш%<NN%>%<POSS.3SP%>:жылдамдатқышы # ;
жылдамдат%<VB%>%<GER%>:жылдамдату # ;
жылдамдат%<VB%>%<CVB%>:жылдамдатып # ;
жылдамдығ%<NN%>%<POSS.3SP%>:жылдамдығы # ;
жылдамдығ%<NN%>%<POSS.3SP%>%<INSCOM%>:жылдамдығымен # ;
жылдамдығ%<NN%>%<POSS.3SP%>%<DAT%>:жылдамдығына # ;
жылдамдығ%<NN%>%<POSS.3SP%>%<ACC%>:жылдамдығын # ;
жылдамдығ%<NN%>%<POSS.3SP%>%<GEN%>:жылдамдығының # ;
жылдам%-жылдам%<ADV%>:жылдам%-жылдам # ;
жылдам%<NN%>%<POSS.3SP%>:жылдамы # ;
жылдан%-жылға%<ADV%>:жылдан%-жылға # ;
жылда%<VB%>%<CVB%>:жылдап # ;
жылдығ%<NN%>%<POSS.3SP%>:жылдығы # ;
жылдығ%<NN%>%<POSS.3SP%>%<INSCOM%>:жылдығымен # ;
жылдығ%<NN%>%<POSS.3SP%>%<DAT%>:жылдығына # ;
жылдығ%<NN%>%<POSS.3SP%>%<LOC%>:жылдығында # ;
жылдығ%<NN%>%<POSS.3SP%>%<ACC%>:жылдығын # ;
жылдығ%<NN%>%<POSS.3SP%>%<GEN%>:жылдығының # ;
жылж%<VB%>%<AOR%>%<AGR.3SP%>:жылжиды # ;
жылж%<VB%>%<CVB%>:жылжи # ;
жыл%<ADV%>:жыл # ;
жылжы%<VB%>%<CAUS%>%<PASS%>%<AOR%>%<AGR.3SP%>:жылжытылады # ;
жылқыбай%<NN%>:жылқыбай # ;
жылқылы%<ADJ%>:жылқылы # ;
жылқышылық%<NN%>:жылқышылық # ;
жылми%<VB%>%<PTCP%>:жылмиған # ;
жылми%<VB%>%<CVB%>:жылмия # ;
жылой%<NN%>:жылой # ;
жылпысқа%<NN%>%<ACC%>:жылпысқаны # ;
жылт%<IDEO%>:жылт # ;
жылт%-жылт%<IDEO%>:жылт%-жылт # ;
жылт%<NN%>%<POSS.3SP%>:жылты # ;
жылтылда%<VB%>%<CAUS%>%<GER%>:жылтылдату # ;
жылтың%<IDEO%>:жылтың # ;
жылтырағ%<NN%>%<POSS.3SP%>%<ACC%>:жылтырағын # ;
жыл%<VB%>%<GER%>%<ACC%>:жылуды # ;
жыл%<VB%>%<GER%>:жылу # ;
жылу%<ADJ%>:жылу # ;
жылулығ%<NN%>%<POSS.3SP%>%<ACC%>:жылулығын # ;
жылуөткізгіштік%<NN%>:жылуөткізгіштік # ;
жылу%-электр%<NN%>:жылу%-электр # ;
жылы%<VB%>%<PST%>:жылыды # ;
жылы%-жұмсағ%<NN%>%<POSS.3SP%>:жылы%-жұмсағы # ;
жылы%-жұмсағ%<NN%>%<POSS.3SP%>%<ACC%>:жылы%-жұмсағын # ;
жылы–жылы%<ADV%>:жылы–жылы # ;
жылымшы%<ADJ%>:жылымшы # ;
жылы%<VB%>%<REFL%>%<AOR%>%<AGR.3SP%>:жылынады # ;
жылы%<VB%>%<REFL%>%<CVB%>:жылына # ;
жылы%<VB%>%<REFL%>%<PTCP%>:жылынар # ;
жылы%<VB%>%<REFL%>%<FUT%>:жылынбақ # ;
жылы%<VB%>%<REFL%>%<PTCP%>%<POSS.3SP%>%<INSCOM%>:жылынғанымен # ;
жылы%<VB%>%<REFL%>%<PST%>:жылынды # ;
жылы%<VB%>%<REFL%>%<COND%>:жылынса # ;
жылы%<VB%>%<REFL%>%<GER%>%<POSS.3SP%>:жылынуы # ;
жылыой%<NN%>:жылыой # ;
жылы%<VB%>%<CVB%>:жылып # ;
жылы%<VB%>%<COND%>:жылыса # ;
жылыста%<VB%>%<CVB%>:жылыстай # ;
жылыста%<VB%>%<CVB%>:жылыстап # ;
жылыста%<VB%>%<CAUS%>%<GER%>%<DAT%>:жылыстатуға # ;
жылы%<VB%>%<CAUS%>%<IMP%>:жылытайын # ;
жылы%<VB%>%<CAUS%>%<FUT%>:жылытар # ;
жылы%<VB%>%<CAUS%>%<PTCP%>:жылытқан # ;
жылы%<VB%>%<CAUS%>%<PTCP%>:жылытпақ # ;
жылытпа%<NN%>%<ACC%>:жылытпаны # ;
жылы%<VB%>%<CAUS%>%<GER%>%<DAT%>:жылытуға # ;
жылы%<VB%>%<CAUS%>%<GER%>%<ABL%>:жылытудан # ;
жылы%<VB%>%<CAUS%>%<GER%>%<GEN%>:жылытудың # ;
жылы%<VB%>%<CAUS%>%<GER%>:жылыту # ;
жылы%<VB%>%<CAUS%>%<PASS%>%<AOR%>%<AGR.3SP%>:жылытылады # ;
жылы%<VB%>%<CAUS%>%<PASS%>%<PTCP%>:жылытылатын # ;
жылыұшыра%<VB%>%<CVB%>:жылыұшырай # ;
жымдас%<VB%>%<CVB%>:жымдаса # ;
жыми%<VB%>%<CAUS%>%<CVB%>:жымита # ;
жыми%<VB%>%<CAUS%>%<CVB%>:жымитып # ;
жыми%<VB%>%<CVB%>:жымия # ;
жымық%<NN%>:жымық # ;
жымыңда%<VB%>%<PTCP%>:жымыңдаған # ;
жымыңда%<VB%>%<AOR%>%<AGR.3SP%>:жымыңдайды # ;
жымыңда%<VB%>%<GER%>%<ACC%>:жымыңдауды # ;
жымың%-жымың%<IDEO%>:жымың%-жымың # ;
жымыр%<VB%>%<CVB%>:жымырып # ;
жыңғыл%<ADJ%>:жыңғыл # ;
жындан%<VB%>%<CVB%>:жынданып # ;
жындыхана%<NN%>%<DAT%>:жындыханаға # ;
жын%-жыбыр%<NN%>:жын%-жыбыр # ;
жынойнақ%<NN%>:жынойнақ # ;
жын%-пері%<NN%>:жын%-пері # ;
жынысты%<NN%>%<PL%>%<GEN%>:жыныстылардың # ;
жып%<IDEO%>:жып # ;
жыпыр%<IDEO%>:жыпыр # ;
жырақ%<NN%>%<DAT%>:жыраққа # ;
жырақ%<NN%>%<LOC%>:жырақта # ;
жырақта%<VB%>%<CVB%>:жырақтап # ;
жырақ%<NN%>%<ACC%>:жырақты # ;
жырғал%<VB%>%<PTCP%>:жырғалған # ;
жырға%<VB%>%<NEG%>%<FUT%>:жырғамас # ;
жырға%<VB%>%<CVB%>:жырғап # ;
жыр%-дастан%<NN%>:жыр%-дастан # ;
жырла%<VB%>:жырла # ;
жырмала%<VB%>%<CVB%>:жырмалап # ;
жыр%-толғау%<NN%>%<POSS.3SP%>%<ACC%>:жыр%-толғауын # ;
жыртығ%<NN%>%<POSS.3SP%>%<ABL%>:жыртығынан # ;
жыртынды%<NN%>%<POSS.3SP%>:жыртындысы # ;
жыр%<VB%>%<PASS%>%<COND%>:жырылса # ;
жыр%<VB%>%<PASS%>%<CVB%>:жырылып # ;
жыр%<VB%>%<CVB%>:жырып # ;
ЖЭО%-1%<NNP%>%<ACC%>:ЖЭО%-1%-ді # ;
ЖЭО%-2%<NNP%>%<DAT%>:ЖЭО%-2%-ге # ;
ЖЭО%<NNP%>%<LOC%>:ЖЭО%-да # ;
ЖЭС%<NNP%>%<POSS.3SP%>:ЖЭС%-ы # ;
ЖЭС%<NNP%>%<POSS.3SP%>%<ACC%>:ЖЭС%-ын # ;
жюри%<NN%>%<POSS.3SP%>%<GEN%>:жюриінің # ;
завадил%<NN%>:завадил # ;
завод%<NN%>%<LOC%>:заводта # ;
завод%<NN%>%<ABL%>:заводтан # ;
завод%<NN%>%<GEN%>:заводтың # ;
завод%<NN%>%<POSS.3SP%>%<ABL%>:заводынан # ;
завуч%<NN%>:завуч # ;
зағипа%<NN%>:зағипа # ;
заем%<NN%>%<ACC%>:заемды # ;
заем%<NN%>:заем # ;
за%<FORGN%>:за # ;
зайда%<NN%>:зайда # ;
зайда%<NN%>%<GEN%>:зайданың # ;
зайд%<NN%>%<GEN%>:зайдтың # ;
зайкүл%<NN%>%<GEN%>:зайкүлдің # ;
зайнаб%<NN%>:зайнаб # ;
зайра%<NN%>:зайра # ;
зайсан%<NN%>:зайсан # ;
зайыб%<NN%>%<POSS.3SP%>:зайыбы # ;
зайыб%<NN%>%<POSS.3SP%>%<ACC%>:зайыбын # ;
зайыр%<NN%>%<GEN%>:зайырдың # ;
зайырлылығ%<NN%>%<POSS.3SP%>:зайырлылығы # ;
зайырлылық%<NN%>%<ACC%>:зайырлылықты # ;
зак%<NN%>:зак # ;
зақымда%<VB%>%<REFL%>%<PTCP%>:зақымданған # ;
зақымда%<VB%>%<REFL%>%<PST%>:зақымданған # ;
зақымда%<VB%>%<REFL%>%<PTCP%>%<POSS.3SP%>%<DAT%>:зақымданғанына # ;
зақымда%<VB%>%<REFL%>%<CVB%>:зақымданып # ;
залалдан%<VB%>%<AOR%>%<AGR.3SP%>:залалданады # ;
залалдан%<VB%>%<PTCP%>:залалданған # ;
залалсыздан%<VB%>%<CAUS%>%<GER%>%<DAT%>:залалсыздандыруға # ;
залалсыздан%<VB%>%<CAUS%>%<GER%>:залалсыздандыру # ;
залалсыздан%<VB%>%<CAUS%>%<PASS%>%<CVB%>:залалсыздандырылып # ;
заманақыр%<NN%>%<DAT%>:заманақырға # ;
заманғы%<ADV%>:заманғы # ;
заңбұзушылық%<NN%>:заңбұзушылық # ;
заңбұзушылық%<NN%>%<DAT%>:заңбұзушылыққа # ;
заңбұзушылық%<NN%>%<PL%>%<GEN%>:заңбұзушылықтардың # ;
заңбұзушылық%<NN%>%<PL%>:заңбұзушылықтар # ;
заңғар%<NN%>:заңғар # ;
заңгер%-ғалым%<NN%>%<PL%>%<INSCOM%>:заңгер%-ғалымдармен # ;
заңдас%<VB%>%<CAUS%>%<PTCP%>:заңдастырған # ;
заңдас%<VB%>%<CAUS%>%<PST%>:заңдастырды # ;
заңдас%<VB%>%<CAUS%>%<GER%>:заңдастыру # ;
заңдас%<VB%>%<CAUS%>%<CVB%>:заңдастырып # ;
заңдық%<ADJ%>:заңдық # ;
заңдылығ%<NN%>%<POSS.3SP%>:заңдылығы # ;
заңдылығ%<NN%>%<POSS.3SP%>%<INSCOM%>:заңдылығымен # ;
заңдылығ%<NN%>%<POSS.3SP%>%<DAT%>:заңдылығына # ;
заңдылығ%<NN%>%<POSS.3SP%>%<ACC%>:заңдылығын # ;
заңдылы%<ADJ%>:заңдылы # ;
заңдылық%<ADJ%>:заңдылық # ;
Заңқоев%<NNP%>%<ACC%>:Заңқоевты # ;
Заңқоев%<NNP%>%<GEN%>:Заңқоевтың # ;
заңсыздығ%<NN%>%<POSS.3SP%>%<ABL%>:заңсыздығынан # ;
заправка%<NN%>%<POSS.3SP%>%<ABL%>:заправкасынан # ;
запыс%<NN%>:запыс # ;
зардаб%<NN%>%<POSS.3SP%>:зардабы # ;
зардаб%<NN%>%<POSS.3SP%>%<DAT%>:зардабына # ;
зардаб%<NN%>%<POSS.3SP%>%<ABL%>:зардабынан # ;
зардаб%<NN%>%<POSS.3SP%>%<ACC%>:зардабын # ;
зардапты%<ADJ%>:зардапты # ;
зарема%<NN%>:зарема # ;
зар%<ADJ%>:зар # ;
зар%<ADV%>:зар # ;
зарқап%<VB%>%<PST%>:зарқапты # ;
зарла%<VB%>%<PTCP%>:зарлаған # ;
зарла%<VB%>%<PST%>:зарлады # ;
зарла%<VB%>%<AOR%>%<AGR.3SP%>:зарлайды # ;
зарла%<VB%>%<AOR%>%<AGR.2SG%>:зарлайсың # ;
зарла%<VB%>%<REFL%>%<CVB%>:зарланып # ;
зарла%<VB%>%<CVB%>:зарлап # ;
зарла%<VB%>%<CAUS%>%<PST%>:зарлатты # ;
зарла%<VB%>%<CAUS%>%<CVB%>:зарлатып # ;
зархум%<NN%>:зархум # ;
зарығ%<VB%>%<CVB%>:зарыға # ;
зарығ%<VB%>%<GER%>%<INSCOM%>:зарығумен # ;
зарығ%<VB%>%<CVB%>:зарығып # ;
зар%<NN%>%<POSS.2SPF%>%<DAT%>:зарыңызға # ;
зарядты%<ADJ%>:зарядты # ;
заслуги%<FORGN%>:заслуги # ;
затым%<NN%>%<GEN%>:затымның # ;
зауқ%<NN%>%<POSS.3SP%>:зауқы # ;
зауқ%<NN%>%<POSS.2SG%>:зауқың # ;
заула%<VB%>%<CVB%>:заулап # ;
заула%<VB%>%<CAUS%>%<CVB%>:заулата # ;
зауыт%<NN%>%<PL%>%<POSS.2SPF%>%<GEN%>:зауыттарыңыздың # ;
заявка%<NN%>%<POSS.1SG%>%<ACC%>:заявкамды # ;
зая%<ADV%>:зая # ;
звено%<NN%>%<DAT%>:звеноға # ;
звено%<NN%>:звено # ;
здавайтта%<VB%>%<PTCP%>%<POSS.3SP%>:здавайттағаны # ;
зденек%<NN%>:зденек # ;
здоровец%<NN%>:здоровец # ;
здравствуй%<NN%>%<POSS.3SP%>%<ACC%>:здравствуйын # ;
зевс%<NN%>%<GEN%>:зевстің # ;
зәйіт%<NN%>:зәйіт # ;
зейнеп%<NN%>:зейнеп # ;
зейнеткерлік%<NN%>:зейнеткерлік # ;
зейнеткерлік%<NN%>%<DAT%>:зейнеткерлікке # ;
зейнеткерлік%<NN%>%<GEN%>:зейнеткерліктің # ;
зейнолла%<NN%>:зейнолла # ;
зекаи%<NN%>:зекаи # ;
зекетте%<VB%>%<CVB%>:зекеттеп # ;
зек%<VB%>%<CVB%>:зеки # ;
зәкира%<NN%>:зәкира # ;
зекі%<VB%>%<PST%>:зекіген # ;
зекі%<VB%>%<PTCP%>:зекімек # ;
зекі%<VB%>%<CVB%>:зекіп # ;
зәкір%<NN%>:зәкір # ;
зеңбірег%<NN%>%<POSS.3SP%>:зеңбірегі # ;
зеңгібаба%<NN%>:зеңгібаба # ;
зеңгі%<NN%>:зеңгі # ;
зенитка%<NN%>:зенитка # ;
зең%<VB%>%<CVB%>:зеңіп # ;
Зенькович%<NNP%>%<ACC%>:Зеньковичті # ;
зепп%<NN%>:зепп # ;
зергерлік%<ADJ%>:зергерлік # ;
зерделі%<ADJ%>:зерделі # ;
зере%<NN%>%<DAT%>:зереге # ;
зере%<NN%>:зере # ;
зәре%<NN%>:зәре # ;
зеректіг%<NN%>%<POSS.3SP%>%<DAT%>:зеректігіне # ;
зеректіліг%<NN%>%<POSS.3SP%>:зеректілігі # ;
зәре%-құт%<NN%>%<POSS.3SP%>%<ACC%>:зәре%-құтын # ;
зәре%<NN%>%<PL%>%<POSS.3SP%>:зәрелері # ;
зәре%<NN%>%<POSS.1SG%>:зәрем # ;
зере%<NN%>%<ACC%>:зерені # ;
зере%<NN%>%<GEN%>:зеренің # ;
зәре%<NN%>%<POSS.3SP%>:зәресі # ;
зәре%<NN%>%<POSS.3SP%>%<ACC%>:зәресін # ;
зеріг%<VB%>%<GER%>%<ABL%>:зерігуден # ;
зерле%<VB%>%<PTCP%>:зерлеген # ;
зерле%<VB%>%<REFL%>%<PTCP%>:зерленген # ;
зәрлен%<VB%>%<CVB%>:зәрленіп # ;
зерлі%<ADJ%>:зерлі # ;
зәрлі%<ADJ%>:зәрлі # ;
зертте%<VB%>:зертте # ;
зертте%<VB%>%<NEG%>%<AOR%>:зерттемей # ;
зертханалық%<ADJ%>:зертханалық # ;
зәру%<ADJ%>:зәру # ;
зәуреш%<NN%>:зәуреш # ;
зигмунд%<NN%>:зигмунд # ;
зимбардо%<NN%>:зимбардо # ;
зинаида%<NN%>:зинаида # ;
зинақор%<NN%>%<DAT%>:зинақорға # ;
зия%<ADV%>:зия # ;
зиялы%<NN%>%<PL%>%<GEN%>:зиялылардың # ;
зиялы%<NN%>%<PL%>:зиялылар # ;
зиялы%<NN%>%<PL%>%<POSS.3SP%>:зиялылары # ;
зиялылық%<NN%>%<GEN%>:зиялылықтың # ;
зиян%<ADJ%>:зиян # ;
зиянкестіг%<NN%>%<POSS.3SP%>%<ABL%>:зиянкестігінен # ;
зиярат%<NN%>:зиярат # ;
зиярат%<NN%>%<ABL%>:зияраттан # ;
зияткерліг%<NN%>%<POSS.3SP%>%<ACC%>:зияткерлігін # ;
зілді%<ADJ%>:зілді # ;
зіл%<ADJ%>:зіл # ;
зілтемір%<NN%>:зілтемір # ;
зілтемірші%<NN%>:зілтемірші # ;
зіңгіт%<NN%>%<SML%>:зіңгіттей # ;
зіркілде%<VB%>%<PTCP%>:зіркілдеген # ;
зіркілде%<VB%>%<CAUS%>%<PST%>%<AGR.1SG%>:зіркілдеттім # ;
зондта%<VB%>%<GER%>:зондтау # ;
зооноз%<NN%>%<PL%>%<GEN%>:зооноздардың # ;
зоопарк%<NN%>:зоопарк # ;
зорай%<VB%>%<CVB%>:зорайып # ;
зор%<ADV%>:зор # ;
зорлығ%<NN%>%<POSS.3SP%>%<ACC%>:зорлығын # ;
зорлық%-зомбылығ%<NN%>%<POSS.3SP%>%<ACC%>:зорлық%-зомбылығын # ;
зорлық%-зомбылығ%<NN%>%<POSS.3SP%>%<GEN%>:зорлық%-зомбылығының # ;
зороастризм%<NN%>%<LATT%>:зороастризмдегі # ;
зороастризм%<NN%>%<ABL%>:зороастризмнен # ;
зу%-23%-2%<NN%>:зу%-23%-2 # ;
Зуауи%<NNP%>%<GEN%>:Зуауидің # ;
зубайр%<NN%>:зубайр # ;
зу%<IDEO%>:зу # ;
зу%-зу%<IDEO%>:зу%-зу # ;
зүлар%<NN%>:зүлар # ;
зұлмат%<ADJ%>:зұлмат # ;
зұлхарнайын%<NN%>:зұлхарнайын # ;
зүлхижа%<NN%>:зүлхижа # ;
зұлымдығ%<NN%>%<POSS.3SP%>%<DAT%>:зұлымдығына # ;
зульфия%<NN%>:зульфия # ;
зураб%<NN%>:зураб # ;
зығырдан%<NN%>%<POSS.1SG%>%<ACC%>:зығырданымды # ;
зығырдан%<NN%>%<POSS.1SG%>:зығырданым # ;
зым%-зия%<ADV%>:зым%-зия # ;
зым%<ADV%>:зым # ;
зымияндық%<NN%>:зымияндық # ;
зымиян%<ADJ%>:зымиян # ;
зымыранды%<ADJ%>:зымыранды # ;
зып%<IDEO%>:зып # ;
зырғы%<VB%>%<CVB%>:зырғып # ;
зырғы%<VB%>%<CAUS%>%<CVB%>:зырғыта # ;
зыр%<IDEO%>:зыр # ;
зырқ%<IDEO%>:зырқ # ;
зырла%<VB%>%<CVB%>:зырлап # ;
зыт%<VB%>%<CVB%>:зытқалы # ;
зыт%<VB%>%<CVB%>:зытып # ;
ибалық%<NN%>:ибалық # ;
ибн%<NN%>:ибн # ;
ибрагім%<NN%>:ибрагім # ;
ибрахим%<NN%>:ибрахим # ;
иваново%<NN%>:иваново # ;
ивано%-франковск%<NN%>:ивано%-франковск # ;
иваныч%<NN%>:иваныч # ;
ивестицияла%<VB%>%<GER%>%<ACC%>:ивестициялауды # ;
игерілім%<NN%>%<POSS.3SP%>:игерілімі # ;
игіліг%<NN%>%<POSS.3SP%>:игілігі # ;
игіліг%<NN%>%<POSS.1PL%>%<DAT%>:игілігімізге # ;
игіліг%<NN%>%<POSS.1PL%>%<ACC%>:игілігімізді # ;
игіліг%<NN%>%<POSS.1PL%>%<GEN%>:игілігіміздің # ;
игіліг%<NN%>%<POSS.1PL%>:игілігіміз # ;
игіліг%<NN%>%<POSS.3SP%>%<LOC%>:игілігінде # ;
игіліг%<NN%>%<POSS.3SP%>%<DAT%>:игілігіне # ;
игіліг%<NN%>%<POSS.3SP%>%<ACC%>:игілігін # ;
игіл%<NN%>%<POSS.3SP%>%<DAT%>:игіліне # ;
игнасио%<NN%>:игнасио # ;
идеал%<ADJ%>:идеал # ;
идеял%<NN%>%<PL%>%<POSS.3SP%>%<ACC%>:идеялдарын # ;
идеялық%<NN%>:идеялық # ;
иег%<NN%>%<POSS.3SP%>:иегі # ;
иег%<NN%>%<POSS.3SP%>%<ABL%>:иегінен # ;
иег%<NN%>%<POSS.3SP%>%<ACC%>:иегін # ;
иә%<PUNCT%>:иә # ;
иеле%<VB%>%<REFL%>%<PST%>:иеленді # ;
иеле%<VB%>%<REFL%>%<PTCP%>:иеленетін # ;
иелену%<NN%>%<POSS.3SP%>%<DAT%>:иеленуіне # ;
иеліг%<NN%>%<POSS.3SP%>%<LATT%>:иелігіндегі # ;
иеліг%<NN%>%<POSS.3SP%>%<LOC%>:иелігінде # ;
иеліг%<NN%>%<POSS.3SP%>%<DAT%>:иелігіне # ;
иеліг%<NN%>%<POSS.3SP%>%<ABL%>:иелігінен # ;
иелік%<ADJ%>:иелік # ;
иемде%<VB%>%<REFL%>%<COND%>:иемденсе # ;
иесізден%<VB%>%<CAUS%>%<PASS%>%<PTCP%>:иесіздендірілген # ;
иесізден%<VB%>%<CAUS%>%<GER%>%<DAT%>:иесіздендіруге # ;
иесізден%<VB%>%<CAUS%>%<GER%>%<ACC%>:иесіздендіруді # ;
иесізден%<VB%>%<CAUS%>%<GER%>:иесіздендіру # ;
ие%<NN%>%<POSS.3SP%>%<AGR.1SG%>:иесімін # ;
изең%<ADJ%>:изең # ;
измир%<NN%>:измир # ;
изоляция%<NN%>%<PL%>%<POSS.3SP%>%<ACC%>:изоляцияларын # ;
и%<FORGN%>:и # ;
и%-и%-и%-и%<IDEO%>:и%-и%-и%-и # ;
иі%<VB%>%<PTCP%>:иіген # ;
иілгіштіг%<NN%>%<POSS.3SP%>:иілгіштігі # ;
иіл%<VB%>:иіл # ;
иір%<ADJ%>:иір # ;
иірім%<ADJ%>:иірім # ;
иірім%-қайырым%<NN%>%<POSS.3SP%>:иірім%-қайырымы # ;
иіс%-бұғы%<NN%>:иіс%-бұғы # ;
иіс%-бұғы%<NN%>%<ACC%>:иіс%-бұғыны # ;
иіс%-бұғы%<NN%>%<GEN%>:иіс%-бұғының # ;
иіскеле%<VB%>%<PST%>:иіскеледі # ;
иіскеле%<VB%>%<AOR%>%<AGR.3SP%>:иіскелейді # ;
иіскеле%<VB%>%<CVB%>:иіскелеп # ;
иіске%<VB%>%<RECP%>%<PST%>:иіскескен # ;
иісті%<ADJ%>:иісті # ;
иі%<VB%>%<CAUS%>%<PTCP%>:иіткен # ;
иіт%<VB%>%<CVB%>:иіткенше # ;
икао%<NN%>:икао # ;
икбал%<NN%>%<ACC%>:икбалды # ;
икбал%<NN%>:икбал # ;
икемділіг%<NN%>%<POSS.3SP%>:икемділігі # ;
икем%<NN%>%<ABE%>%<PL%>%<POSS.3SP%>:икемсіздері # ;
икрам%<NN%>:икрам # ;
икра%-түп%<NN%>:икра%-түп # ;
ИКҰ%<NNP%>%<DAT%>:ИКҰ%-ға # ;
ИКҰ%<NNP%>%<LOC%>:ИКҰ%-да # ;
илен%<VB%>%<CVB%>:иленіп # ;
иләһә%<NN%>:иләһә # ;
иллаллаһ%<NN%>:иллаллаһ # ;
илларион%<NN%>:илларион # ;
ильхом%<NN%>:ильхом # ;
имамдық%<NN%>%<DAT%>:имамдыққа # ;
иманды%<ADJ%>:иманды # ;
имандылығ%<NN%>%<POSS.3SP%>:имандылығы # ;
имандылығ%<NN%>%<POSS.3SP%>%<ACC%>:имандылығын # ;
иман%<NN%>%<ABE%>%<ABL%>:имансыздан # ;
имансыздығ%<NN%>%<POSS.3SP%>:имансыздығы # ;
имидж%<NN%>:имидж # ;
имидж%<NN%>%<POSS.3SP%>:имиджі # ;
имидж%<NN%>%<POSS.3SP%>%<ACC%>:имиджін # ;
иммунда%<VB%>%<GER%>:иммундау # ;
иммунохимия%<NN%>:иммунохимия # ;
императив%<NN%>%<PL%>%<POSS.3SP%>:императивтері # ;
императивті%<ADJ%>:императивті # ;
императрица%<NN%>%<GEN%>:императрицаның # ;
империалис%<NN%>%<PL%>:империалистер # ;
импортер%<NN%>%<GEN%>:импортердің # ;
импортты%<ADJ%>:импортты # ;
импрам%<NN%>%<PL%>%<ACC%>:импрамдарды # ;
импрам%<NN%>:импрам # ;
импрам%<NN%>%<POSS.3SP%>:импрамы # ;
имунитет%<NN%>%<ACC%>:имунитетті # ;
инабат%-әдеб%<NN%>%<POSS.1PL%>%<ACC%>:инабат%-әдебімізді # ;
инабатты%<ADJ%>:инабатты # ;
инал%<NN%>:инал # ;
инасиу%<NN%>:инасиу # ;
инвест%<NN%>:инвест # ;
инвестия%<NN%>:инвестия # ;
ингуш%<NN%>:ингуш # ;
индиана%<NN%>:индиана # ;
индивид%<NN%>:индивид # ;
индивид%<NN%>%<GEN%>:индивидтің # ;
индимизм%<NN%>:индимизм # ;
индиялық%<NN%>%<PL%>:индиялықтар # ;
индуис%<NN%>%<PL%>:индуистер # ;
индустриалан%<VB%>%<CAUS%>%<GER%>:индустриаландыру # ;
индустриализация%<NN%>:индустриализация # ;
индустрия%<NN%>%<DAT%>:индустрияға # ;
индустриялан%<VB%>%<CAUS%>%<GER%>%<ACC%>:индустрияландыруды # ;
индустриялан%<VB%>%<CAUS%>%<GER%>%<GEN%>:индустрияландырудың # ;
индустриялан%<VB%>%<CAUS%>%<GER%>:индустрияландыру # ;
индустриялы%<ADJ%>:индустриялы # ;
ине%-жіп%<NN%>%<DAT%>:ине%-жіпке # ;
ине%-жіп%<NN%>%<ABL%>:ине%-жіптен # ;
инерция%<ADJ%>:инерция # ;
инет%<NN%>:инет # ;
инженер%-ғалым%<NN%>%<PL%>%<POSS.3SP%>:инженер%-ғалымдары # ;
инженер%<ADJ%>:инженер # ;
инженері%-технолог%<NN%>:инженері%-технолог # ;
инженер%-құрылысшы%<NN%>:инженер%-құрылысшы # ;
инженер%-механик%<NN%>:инженер%-механик # ;
инженер%-технолог%<NN%>:инженер%-технолог # ;
инженер%-экономис%<NN%>%<POSS.3SP%>:инженер%-экономисі # ;
инженер%-экономист%<NN%>:инженер%-экономист # ;
инна%<NN%>:инна # ;
инноватор%<NN%>%<PL%>:инноваторлар # ;
инспекцияла%<VB%>%<GER%>:инспекциялау # ;
институционалдыр%<VB%>%<GER%>:институционалдыру # ;
инструкция%<NN%>:инструкция # ;
интегралды%<ADJ%>:интегралды # ;
интеграцияла%<VB%>%<REFL%>%<PTCP%>:интеграцияланған # ;
интеграциялан%<VB%>%<GER%>:интеграциялану # ;
интеллект%<NN%>:интеллект # ;
интеллект%<NN%>%<POSS.3SP%>%<GEN%>:интеллектінің # ;
интенсивтіліг%<NN%>%<POSS.3SP%>%<ACC%>:интенсивтілігін # ;
интенсификацияла%<VB%>%<GER%>%<GEN%>:интенсификациялаудың # ;
интервьюер%<NN%>:интервьюер # ;
интернет%-аукцион%<NN%>:интернет%-аукцион # ;
интернет%-мем%<NN%>%<DAT%>:интернет%-мемге # ;
интернет%-портал%<NN%>%<POSS.3SP%>%<DAT%>:интернет%-порталына # ;
интернет%-ресурс%<NN%>%<PL%>%<ACC%>:интернет%-ресурстарды # ;
интернет%-ресурс%<NN%>%<POSS.3SP%>%<LOC%>:интернет%-ресурсында # ;
интернет%-ресурс%<NN%>%<POSS.3SP%>%<ACC%>:интернет%-ресурсын # ;
интернеттен%<VB%>%<GER%>%<DAT%>:интернеттенуге # ;
интернеттен%<VB%>%<GER%>%<POSS.3SP%>:интернеттенуі # ;
интим%<NN%>:интим # ;
интрига%<NN%>:интрига # ;
интуитивті%<ADJ%>:интуитивті # ;
инфинити%<NN%>:инфинити # ;
инфобаға%<NN%>%<GEN%>:инфобағаның # ;
информация%<NN%>%<DAT%>:информацияға # ;
информация%<NN%>%<PL%>%<ACC%>:информацияларды # ;
инцидент%<NN%>%<ACC%>:инцидентті # ;
инчхон%<NN%>%<GEN%>:инчхонның # ;
иншалла%<INTJ%>:иншалла # ;
иншаллаһ%<NN%>:иншаллаһ # ;
иоган%<NN%>:иоган # ;
ионг%<NN%>:ионг # ;
иондаушы%<ADJ%>:иондаушы # ;
иордан%<NN%>:иордан # ;
иппотерапия%<NN%>%<LOC%>:иппотерапияда # ;
иппотерапия%<NN%>%<INSCOM%>:иппотерапиямен # ;
иппотерапия%<NN%>%<GEN%>:иппотерапияның # ;
ипр%<NN%>:ипр # ;
Ирак%<NNP%>%<DAT%>:Иракқа # ;
Ирак%<NNP%>%<ACC%>:Иракты # ;
Ирак%<NNP%>%<GEN%>:Ирактың # ;
ирандық%<NN%>%<PL%>:ирандықтар # ;
иран%<ADJ%>:иран # ;
иранист%-фольклорист%<NN%>:иранист%-фольклорист # ;
иреклен%<NN%>:иреклен # ;
иреклинск%<NN%>:иреклинск # ;
иректе%<VB%>%<CVB%>:иректеп # ;
ирис%<NN%>:ирис # ;
ирода%<NN%>:ирода # ;
ирония%<NN%>:ирония # ;
ирригация%<NN%>:ирригация # ;
исан%<NN%>:исан # ;
ис%<NN%>%<POSS.3SP%>:исі # ;
ис%<NN%>%<POSS.3SP%>%<INSCOM%>:исімен # ;
ис%<NN%>%<POSS.3SP%>%<ACC%>:исін # ;
искусство%<NN%>%<GEN%>:искусствоның # ;
исламдан%<VB%>%<CVB%>:исламданып # ;
ислами%<NN%>:ислами # ;
ислам%<ADJ%>:ислам # ;
исламофобия%<NN%>%<GEN%>:исламофобияның # ;
исламтанушы%<NN%>:исламтанушы # ;
исландия%<NN%>%<LOC%>:исландияда # ;
исландия%<NN%>:исландия # ;
исмаил%<NN%>:исмаил # ;
исо%<NN%>:исо # ;
исполком%<NN%>:исполком # ;
исфаған%<NN%>:исфаған # ;
итальяндық%<NN%>%<PL%>:итальяндықтар # ;
итальян%<ADJ%>:итальян # ;
итальян%<NN%>:итальян # ;
итар%-тасс%<NN%>:итар%-тасс # ;
итаяқ%<NN%>:итаяқ # ;
итаяқ%<NN%>%<DAT%>:итаяққа # ;
итаяқ%<NN%>%<LATT%>:итаяқтағы # ;
итжеккен%<NN%>%<DAT%>:итжеккенге # ;
итжығыс%<NN%>:итжығыс # ;
итжығыс%<NN%>%<DAT%>:итжығысқа # ;
итжығыс%<NN%>%<ACC%>:итжығысты # ;
итмұрынды%<ADJ%>:итмұрынды # ;
иудей%<NN%>%<PL%>%<DAT%>:иудейлерге # ;
иудей%<NN%>%<PL%>:иудейлер # ;
ихтиолог%<NN%>:ихтиолог # ;
ичкерия%<NN%>:ичкерия # ;
ишанбай%<NN%>:ишанбай # ;
ищай%<INTJ%>:ищай # ;
иығ%<NN%>%<POSS.3SP%>:иығы # ;
иығ%<NN%>%<POSS.1SG%>%<DAT%>:иығыма # ;
иығ%<NN%>%<POSS.1SG%>:иығым # ;
иығ%<NN%>%<POSS.1SG%>%<INSCOM%>:иығыммен # ;
иығ%<NN%>%<POSS.1SG%>%<ABL%>:иығымнан # ;
иығ%<NN%>%<POSS.2SG%>%<DAT%>:иығыңа # ;
иығ%<NN%>%<POSS.3SP%>%<DAT%>:иығына # ;
иығ%<NN%>%<POSS.3SP%>%<ABL%>:иығынан # ;
иығ%<NN%>%<POSS.3SP%>%<LATT%>:иығындағы # ;
иығ%<NN%>%<POSS.3SP%>%<LOC%>:иығында # ;
иығ%<NN%>%<POSS.2SG%>%<ACC%>:иығыңды # ;
иығ%<NN%>%<POSS.3SP%>%<ACC%>:иығын # ;
иығ%<NN%>%<POSS.3SP%>%<GEN%>:иығының # ;
иықта%<VB%>%<CVB%>:иықтап # ;
июль%<NN%>%<LOC%>:июльде # ;
июль%<NN%>:июль # ;
іжө%<NN%>:іжө # ;
ізгілен%<VB%>%<CAUS%>%<GER%>:ізгілендіру # ;
ізгілікті%<ADJ%>:ізгілікті # ;
ізде%<VB%>:ізде # ;
ізде%<VB%>%<REFL%>%<PST%>%<AGR.1SG%>:іздендім # ;
ізде%<VB%>%<REFL%>%<CVB%>:ізденіп # ;
ізде%<VB%>%<REFL%>%<GER%>%<GEN%>:ізденудің # ;
ізде%<VB%>%<REFL%>%<GER%>:іздену # ;
ізде%<VB%>%<REFL%>%<GER%>%<POSS.3SP%>:ізденуі # ;
ізденуші%<NN%>:ізденуші # ;
ізденуші%<NN%>%<POSS.3SP%>:ізденушісі # ;
іздеп%-жоқтаушы%<NN%>%<POSS.1SG%>:іздеп%-жоқтаушым # ;
іздестіру%-құтқар%<VB%>%<GER%>:іздестіру%-құтқару # ;
ізім%-ғайым%<ADV%>:ізім%-ғайым # ;
ізім%-ғайым%<NN%>:ізім%-ғайым # ;
ізім%<NN%>:ізім # ;
ізім%-қайым%<ADV%>:ізім%-қайым # ;
ІІБ%<NNP%>%<LOC%>:ІІБ%-де # ;
ІІБ%<NNP%>%<GEN%>:ІІБ%-ның # ;
ІІД%<NNP%>%<LOC%>:ІІД%-де # ;
ІІД%<NNP%>%<GEN%>:ІІД%-нің # ;
ІІМ%<NNP%>%<POSS.3SP%>%<DAT%>:ІІМ%-іне # ;
ІІМ%<NNP%>%<GEN%>:ІІМ%-нің # ;
ілб%<VB%>%<CVB%>:ілби # ;
ілгері%<ADJ%>%<LOC%>:ілгеріде # ;
ілгері%-кейін%<ADV%>:ілгері%-кейін # ;
ілгеріле%<VB%>%<PST%>%<AGR.1PL%>:ілгеріледік # ;
ілгеріле%<VB%>%<CVB%>:ілгерілей # ;
ілгеріле%<VB%>%<CVB%>:ілгерілеп # ;
ілгеріле%<VB%>%<CAUS%>%<CVB%>:ілгерілетіп # ;
ілгеріле%<VB%>%<CAUS%>%<GER%>%<DAT%>:ілгерілетуге # ;
ілгеріле%<VB%>%<CAUS%>%<GER%>%<GEN%>:ілгерілетудің # ;
ілгеріле%<VB%>%<CAUS%>%<GER%>:ілгерілету # ;
ілгеріле%<VB%>%<GER%>%<POSS.3SP%>:ілгерілеуі # ;
ілгерілеушілік%<NN%>:ілгерілеушілік # ;
ілгерінді%-кейін%<ADV%>:ілгерінді%-кейін # ;
іле%-қазақ%<NN%>:іле%-қазақ # ;
ілесбекқыз%<NN%>%<POSS.3SP%>:ілесбекқызы # ;
іле%<VB%>%<RECP%>%<CVB%>:ілесе # ;
ілеспе%<ADJ%>:ілеспе # ;
ілестір%<VB%>%<NEG%>%<CVB%>:ілестірмей # ;
іле%-шала%<ADV%>:іле%-шала # ;
ілешала%<ADV%>:ілешала # ;
іліг%<VB%>%<AOR%>%<AGR.3SP%>:ілігеді # ;
іліг%<VB%>%<CVB%>:іліге # ;
іліг%<VB%>%<PTCP%>:ілігер # ;
іліг%<VB%>%<PTCP%>%<POSS.3SP%>:ілігетіні # ;
іліг%<VB%>%<PTCP%>:ілігетін # ;
іліг%<VB%>%<CVB%>:ілігіп # ;
іл%<VB%>%<REFL%>%<IMP%>:ілінгір # ;
іл%<VB%>%<REFL%>%<CAUS%>%<COND%>%<AGR.1PL%>:іліндірсек # ;
ілме%<NN%>%<PL%>:ілмелер # ;
ілмеле%<VB%>%<RECP%>%<CAUS%>%<PST%>%<AGR.1PL%>:ілмелестірдік # ;
ілмешекте%<VB%>%<CVB%>:ілмешектеп # ;
ілтифат%<NN%>:ілтифат # ;
ілуде%<ADV%>:ілуде # ;
інген%<NN%>%<SML%>:інгендей # ;
інген%<NN%>%<GEN%>:інгеннің # ;
інде%<VB%>%<PTCP%>:індеген # ;
індет%<VB%>%<NEG%>%<CVB%>:індетпей # ;
інжіл%<NN%>:інжіл # ;
інжіл%-лютеран%<NN%>:інжіл%-лютеран # ;
інжу%<NN%>:інжу # ;
інжу%-маржан%<NN%>%<SML%>:інжу%-маржандай # ;
інжу%-маржан%<NN%>:інжу%-маржан # ;
іні%-қарындас%<NN%>%<PL%>%<POSS.1SG%>%<DAT%>:іні%-қарындастарыма # ;
інілі%<ADJ%>:інілі # ;
іні%<NN%>%<DAT%>:ініне # ;
іні%<NN%>%<POSS.2SPF%>%<DAT%>:ініңізге # ;
іні%<NN%>%<POSS.2SPF%>:ініңіз # ;
іңір%<NN%>%<LOC%>:іңірде # ;
іңір%<NN%>:іңір # ;
іні%-сіңлі%<NN%>%<PL%>%<POSS.3SP%>%<GEN%>:іні%-сіңлілерінің # ;
іп%-ілезде%<ADV%>:іп%-ілезде # ;
іп%-лезде%<ADV%>:іп%-лезде # ;
ірбіз%<NN%>:ірбіз # ;
іреп%-сой%<VB%>%<CVB%>:іреп%-сойып # ;
ір%<VB%>%<CVB%>:іри # ;
іріқара%<NN%>:іріқара # ;
ірік%<VB%>%<PTCP%>:іріккен # ;
ірік%<VB%>%<NEG%>%<AOR%>%<AGR.3SP%>:ірікпейді # ;
ірікте%<VB%>%<PASS%>%<REFL%>%<CVB%>:іріктелініп # ;
іріктеме%<NN%>%<GEN%>:іріктеменің # ;
ірілен%<VB%>%<CAUS%>%<PTCP%>:ірілендірген # ;
іріле%<VB%>%<CVB%>:ірілеп # ;
ірімшіг%<NN%>%<POSS.3SP%>:ірімшігі # ;
ірің%<NN%>:ірің # ;
ірі%<VB%>%<CVB%>:іріп # ;
ірісі%<ADJ%>:ірісі # ;
іріткі%<NN%>:іріткі # ;
ірк%<VB%>%<CVB%>:ірке # ;
іркі%<VB%>%<PASS%>%<AOR%>%<AGR.3SP%>:іркіледі # ;
іркі%<VB%>%<PASS%>%<CVB%>:іркіліп # ;
іркі%<VB%>%<CVB%>:іркіп # ;
ісіг%<NN%>%<POSS.3SP%>:ісігі # ;
ісіг%<NN%>%<POSS.3SP%>%<DAT%>:ісігіне # ;
ісіг%<NN%>%<POSS.3SP%>%<ABL%>:ісігінен # ;
іс%<NN%>%<POSS.2SPF%>%<DAT%>:ісіңізге # ;
іс%<VB%>%<REFL%>%<CVB%>:ісініп # ;
ісі%<VB%>%<REFL%>%<CVB%>:ісініп # ;
іс%<VB%>%<REFL%>%<GER%>%<POSS.3SP%>:ісінуі # ;
ісіп%-кеу%<VB%>%<CVB%>:ісіп%-кеуіп # ;
іскер%<NN%>:іскер # ;
іскер%<NN%>%<PL%>:іскерлер # ;
іскерліг%<NN%>%<POSS.3SP%>:іскерлігі # ;
іскерліг%<NN%>%<POSS.3SP%>%<ACC%>:іскерлігін # ;
ісләм%<NN%>:ісләм # ;
іс%-міс%<NN%>:іс%-міс # ;
іспет%<NN%>%<POSS.3SP%>:іспеті # ;
іспетті%<PUNCT%>:іспетті # ;
іспетті%<ADJ%>:іспетті # ;
іс%-сапар%<NN%>%<INSCOM%>:іс%-сапармен # ;
іс%-сапар%<NN%>%<POSS.3SP%>:іс%-сапары # ;
істегендіг%<NN%>%<POSS.3SP%>%<ACC%>:істегендігін # ;
іс%-тәжірибе%<NN%>%<LOC%>:іс%-тәжірибеде # ;
іс%-тәжірибе%<NN%>%<ABL%>:іс%-тәжірибеден # ;
іс%-тәжірибе%<NN%>%<PL%>:іс%-тәжірибелер # ;
іс%-тәжірибе%<NN%>%<POSS.1SG%>%<LOC%>:іс%-тәжірибемде # ;
істе%<VB%>:істе # ;
істе%<VB%>%<AOR%>:істей # ;
істе%<VB%>%<PTCP%>%<POSS.3SP%>:істейтіндігі # ;
істе%<VB%>%<PTCP%>%<POSS.3SP%>%<ACC%>:істейтіндігін # ;
істе%<VB%>%<PTCP%>:істейтұғын # ;
істе%<VB%>%<PASS%>%<REFL%>%<PTCP%>:істелінген # ;
істе%<VB%>%<NEG%>:істеме # ;
істемек%<NN%>%<ACC%>:істемекті # ;
іс%<NN%>%<PL%>%<POSS.2SPF%>:істеріңіз # ;
істе%<VB%>%<CAUS%>%<CAUS%>%<GER%>:істеткізу # ;
істе%<VB%>%<GER%>%<PL%>%<POSS.2SPF%>%<DAT%>:істеулеріңізге # ;
істе%<VB%>%<IMP%>:істеші # ;
іс%-шара%<NN%>%<DAT%>:іс%-шараға # ;
іс%-шара%<NN%>:іс%-шара # ;
іс%-шара%<NN%>%<PL%>%<DAT%>:іс%-шараларға # ;
іс%-шара%<NN%>%<PL%>%<ABL%>:іс%-шаралардан # ;
іс%-шара%<NN%>%<PL%>%<ACC%>:іс%-шараларды # ;
іс%-шара%<NN%>%<PL%>%<GEN%>:іс%-шаралардың # ;
іс%-шара%<NN%>%<PL%>:іс%-шаралар # ;
іс%-шара%<NN%>%<PL%>%<INSCOM%>:іс%-шаралармен # ;
іс%-шара%<NN%>%<PL%>%<POSS.3SP%>:іс%-шаралары # ;
іс%-шара%<NN%>%<PL%>%<POSS.3SP%>%<ACC%>:іс%-шараларын # ;
іс%-шара%<NN%>%<ACC%>:іс%-шараны # ;
іс%-шара%<NN%>%<GEN%>:іс%-шараның # ;
іс%-шара%<NN%>%<POSS.3SP%>:іс%-шарасы # ;
іс%-шара%<NN%>%<POSS.3SP%>%<ACC%>:іс%-шарасын # ;
іс%-шара%<NN%>%<POSS.3SP%>%<GEN%>:іс%-шарасының # ;
ішег%<NN%>%<POSS.1PL%>:ішегіміз # ;
ішег%<NN%>%<POSS.3SP%>%<LOC%>:ішегінде # ;
ішег%<NN%>%<POSS.3SP%>%<ACC%>:ішегін # ;
іш%<VB%>%<AOR%>:іше # ;
іш%<VB%>%<IMP%>:ішейікші # ;
ішек%-қарн%<NN%>%<POSS.1SG%>%<GEN%>:ішек%-қарнымның # ;
ішек%-қарын%<NN%>%<POSS.2SG%>%<DAT%>:ішек%-қарыныңа # ;
ішек%-сіле%<NN%>%<POSS.2SG%>%<ACC%>:ішек%-сілеңді # ;
ішек%-сіле%<NN%>%<POSS.2SG%>:ішек%-сілең # ;
іші%-бауыр%<NN%>%<POSS.3SP%>:іші%-бауыры # ;
іші%-бауыр%<NN%>%<POSS.1SG%>:іші%-бауырым # ;
іші%-бауыр%<NN%>%<POSS.3SP%>%<ACC%>:іші%-бауырын # ;
ішіг%<NN%>%<POSS.3SP%>:ішігі # ;
ішіг%<NN%>%<POSS.3SP%>%<ACC%>:ішігін # ;
ішілік%<NN%>:ішілік # ;
іш%<NN%>%<POSS.3SP%>:ішім # ;
іш%<NN%>%<POSS.3SP%>%<LATT%>%<PL%>:ішіндегілер # ;
іш%<NN%>%<POSS.3SP%>%<LATT%>%<POSS.3SP%>:ішіндегісі # ;
іш%<NN%>%<POSS.3SP%>%<LATT%>%<POSS.3SP%>%<ACC%>:ішіндегісін # ;
іш%<VB%>%<IMP%>:ішіңдер # ;
ішіндір%<VB%>%<CVB%>:ішіндіріп # ;
іш%<VB%>%<IMP%>:ішіңіз # ;
ішіп%-же%<VB%>%<AOR%>%<AGR.3SP%>:ішіп%-жейді # ;
ішіп%-же%<VB%>%<AOR%>%<AGR.1SG%>:ішіп%-жеймін # ;
іш%<VB%>%<RECP%>%<CVB%>:ішісіп # ;
іш%<ADJ%>:іш # ;
ішкен%-же%<VB%>%<PTCP%>%<PL%>%<POSS.3SP%>:ішкен%-жегендері # ;
ішқұса%<ADV%>:ішқұса # ;
ішпегендіктен%<ADV%>:ішпегендіктен # ;
іш%<VB%>%<NEG%>%<AOR%>:ішпей # ;
іште%<ADV%>:іште # ;
іштей%<ADV%>:іштей # ;
іштерінде%<ADV%>:іштерінде # ;
іштеріңде%<ADV%>:іштеріңде # ;
іштес%<VB%>%<CAUS%>%<PASS%>%<PTCP%>:іштестірілген # ;
йемен%<NN%>:йемен # ;
йенс%<NN%>:йенс # ;
йодты%<ADJ%>:йодты # ;
йо%<FORGN%>:йо # ;
ҚАА%<NNP%>%<GEN%>:ҚАА%-ның # ;
қабағ%<NN%>%<POSS.3SP%>:қабағы # ;
қабағ%<NN%>%<POSS.1SG%>%<ACC%>:қабағымды # ;
қабағ%<NN%>%<POSS.1SG%>:қабағым # ;
қабағ%<NN%>%<POSS.3SP%>%<DAT%>:қабағына # ;
қабағ%<NN%>%<POSS.3SP%>%<ABL%>:қабағынан # ;
қабағ%<NN%>%<POSS.3SP%>%<LATT%>:қабағындағы # ;
қабағ%<NN%>%<POSS.2SG%>:қабағың # ;
қабағ%<NN%>%<POSS.3SP%>%<ACC%>:қабағын # ;
қабағ%<NN%>%<POSS.3SP%>%<GEN%>:қабағының # ;
қаб%<VB%>%<CVB%>:қаба # ;
қабаке%<NN%>%<POSS.2SG%>%<GEN%>:қабакеңнің # ;
қабақтан%<VB%>%<CVB%>:қабақтана # ;
қабанды%<NN%>:қабанды # ;
қаба%<NN%>%<GEN%>:қабаның # ;
қабат%<ADJ%>:қабат # ;
қабат%<ADV%>:қабат # ;
қабатта%<VB%>%<RECP%>%<AOR%>%<AGR.3SP%>:қабаттасады # ;
қабатта%<VB%>%<RECP%>%<CVB%>:қабаттаса # ;
қабатта%<VB%>%<RECP%>%<CVB%>:қабаттасып # ;
қабатты%<ADJ%>:қабатты # ;
қабдеш%<NN%>%<POSS.3SP%>%<DAT%>:қабдешіне # ;
кабири%<NN%>:кабири # ;
қабілеттіг%<NN%>%<POSS.3SP%>:қабілеттігі # ;
қабілеттіг%<NN%>%<POSS.3SP%>%<ACC%>:қабілеттігін # ;
қабілеттіліг%<NN%>%<POSS.3SP%>:қабілеттілігі # ;
қабілеттіліг%<NN%>%<POSS.3SP%>%<DAT%>:қабілеттілігіне # ;
қабілеттіліг%<NN%>%<POSS.3SP%>%<GEN%>:қабілеттілігінің # ;
қабілеттіліг%<NN%>%<POSS.3SP%>%<ACC%>:қабілеттілігін # ;
қабілеттілік%<ADJ%>:қабілеттілік # ;
қабланды%<NN%>:қабланды # ;
кабул%<NN%>%<LOC%>:кабулда # ;
кабул%<NN%>%<LOC%>:кабулде # ;
кабул%<NN%>:кабул # ;
қабығ%<NN%>%<POSS.3SP%>:қабығы # ;
қабығ%<NN%>%<POSS.3SP%>%<ACC%>:қабығын # ;
қаб%<NN%>%<POSS.3SP%>:қабы # ;
қабылбай%<NN%>%<GEN%>:қабылбайдың # ;
қабылбай%<NN%>:қабылбай # ;
қабылда%<VB%>%<REFL%>%<AOR%>%<AGR.3SP%>:қабылданады # ;
қабылда%<VB%>%<REFL%>%<PTCP%>%<POSS.3SP%>%<DAT%>:қабылданарына # ;
қабылда%<VB%>%<REFL%>%<PTCP%>%<POSS.3SP%>%<ACC%>:қабылданатындығын # ;
қабылда%<VB%>%<REFL%>%<PTCP%>:қабылданатын # ;
қабылда%<VB%>%<REFL%>%<PTCP%>%<POSS.3SP%>%<DAT%>:қабылданатынына # ;
қабылда%<VB%>%<REFL%>%<PTCP%>%<POSS.3SP%>%<ACC%>:қабылданатынын # ;
қабылда%<VB%>%<REFL%>%<NEG%>%<PST%>:қабылданбады # ;
қабылда%<VB%>%<REFL%>%<NEG%>%<AOR%>%<AGR.3SP%>:қабылданбайды # ;
қабылда%<VB%>%<REFL%>%<NEG%>%<CVB%>:қабылданбай # ;
қабылда%<VB%>%<REFL%>%<PTCP%>%<LOC%>:қабылданғанда # ;
қабылда%<VB%>%<REFL%>%<PTCP%>:қабылданған # ;
қабылда%<VB%>%<REFL%>%<PST%>:қабылданған # ;
қабылда%<VB%>%<REFL%>%<PTCP%>%<POSS.3SP%>:қабылданғаны # ;
қабылда%<VB%>%<REFL%>%<PTCP%>%<POSS.3SP%>%<DAT%>:қабылданғанына # ;
қабылда%<VB%>%<REFL%>%<PTCP%>%<POSS.3SP%>%<ABL%>:қабылданғанынан # ;
қабылда%<VB%>%<REFL%>%<PTCP%>%<POSS.3SP%>%<ACC%>:қабылданғанын # ;
қабылда%<VB%>%<REFL%>%<PST%>:қабылданды # ;
қабылда%<VB%>%<REFL%>%<COND%>:қабылданса # ;
қабылда%<VB%>%<REFL%>%<GER%>%<DAT%>:қабылдануға # ;
қабылда%<VB%>%<REFL%>%<GER%>%<LOC%>:қабылдануда # ;
қабылда%<VB%>%<REFL%>%<GER%>%<POSS.3SP%>:қабылдануы # ;
қабылдану%<NN%>%<POSS.3SP%>:қабылдануы # ;
қабылда%<VB%>%<REFL%>%<GER%>%<POSS.3SP%>%<INSCOM%>:қабылдануымен # ;
қабылда%<VB%>%<REFL%>%<GER%>%<POSS.3SP%>%<DAT%>:қабылдануына # ;
қабылда%<VB%>%<REFL%>%<GER%>%<POSS.3SP%>%<ACC%>:қабылдануын # ;
қабылда%<VB%>%<REFL%>%<GER%>%<POSS.3SP%>%<GEN%>:қабылдануының # ;
қабылда%<VB%>%<IMP%>:қабылдаңыз # ;
қабылда%<VB%>%<REFL%>%<CVB%>:қабылданып # ;
қабылдаушылық%<NN%>:қабылдаушылық # ;
қабыл%<VB%>:қабыл # ;
қабыл%<ADJ%>:қабыл # ;
қабыл%<ADV%>:қабыл # ;
қабыл%<NN%>:қабыл # ;
қаб%<NN%>%<POSS.3SP%>%<ACC%>:қабын # ;
қабырға%<ADJ%>:қабырға # ;
қабыршағ%<NN%>%<POSS.3SP%>%<ACC%>:қабыршағын # ;
каваку%<NN%>:каваку # ;
кавалер%<NN%>%<POSS.3SP%>:кавалері # ;
кавалер%<NN%>%<PL%>%<POSS.3SP%>:кавалерлері # ;
кавалли%<NN%>:кавалли # ;
қағаберіс%<ADV%>:қағаберіс # ;
қағ%<VB%>%<AOR%>%<AGR.3SP%>:қағады # ;
қағажу%<NN%>:қағажу # ;
қағажу%<NN%>%<POSS.3SP%>%<ACC%>:қағажуын # ;
қағ%<VB%>%<CVB%>:қаға # ;
қағ%<VB%>%<AOR%>%<AGR.1SG%>:қағамын # ;
қағанағ%<NN%>%<POSS.3SP%>%<ACC%>:қағанағын # ;
қағар%<NN%>%<POSS.3SP%>:қағары # ;
қағидатты%<ADJ%>:қағидатты # ;
қағілездік%<NN%>:қағілездік # ;
қағ%<VB%>%<GER%>%<DAT%>:қағуға # ;
қағ%<VB%>%<GER%>%<LOC%>:қағуда # ;
қағ%<VB%>%<GER%>:қағу # ;
қағ%<VB%>%<GER%>%<POSS.3SP%>%<DAT%>:қағуына # ;
қағ%<VB%>%<PASS%>%<PST%>:қағылды # ;
қағ%<VB%>%<PASS%>%<GER%>%<POSS.3SP%>:қағылуы # ;
қағ%<VB%>%<PASS%>%<CVB%>:қағылып # ;
қағымда%<ADV%>:қағымда # ;
қағым%<NN%>:қағым # ;
қағ%<VB%>%<REFL%>%<PTCP%>%<ACC%>:қағынғанды # ;
қағ%<VB%>%<CVB%>:қағып # ;
қағып%-қағ%<VB%>%<CVB%>:қағып%-қағып # ;
қағыр%<INTJ%>:қағыр # ;
қағ%<VB%>%<RECP%>%<AOR%>%<AGR.1SG%>:қағысам # ;
қағыс%<ADJ%>:қағыс # ;
қағыс%<NN%>:қағыс # ;
қағ%<VB%>%<RECP%>%<NEG%>%<CVB%>:қағыспай # ;
қағ%<VB%>%<RECP%>%<PST%>:қағысты # ;
қағ%<VB%>%<RECP%>%<CAUS%>%<CVB%>:қағыстырып # ;
қағыс%<NN%>%<POSS.3SP%>:қағысы # ;
қағ%<VB%>%<RECP%>%<CVB%>:қағысып # ;
қағытпа%<ADJ%>:қағытпа # ;
қадағалаушы%<ADJ%>:қадағалаушы # ;
қадақ%<NN%>%<SML%>:қадақтай # ;
қадам%-қадам%<NN%>%<INSCOM%>:қадам%-қадаммен # ;
кадар%<NN%>%<PL%>%<INSCOM%>:кадарлармен # ;
қада%<NN%>%<POSS.3SP%>%<DAT%>:қадасына # ;
қадір%-қасиет%<NN%>%<POSS.3SP%>:қадір%-қасиеті # ;
қадір%-қасиет%<NN%>%<POSS.3SP%>%<ACC%>:қадір%-қасиетін # ;
қадір%-қасиет%<NN%>:қадір%-қасиет # ;
қадірле%<VB%>%<PTCP%>%<PL%>%<POSS.3SP%>%<ACC%>:қадірлейтіндіктерін # ;
қадірлі%<NN%>%<POSS.1SG%>:қадірлім # ;
қадірлі%<NN%>%<POSS.3SP%>:қадірлісі # ;
қадірмен%<NN%>%<POSS.3SP%>:қадірмені # ;
қадірсай%<NN%>:қадірсай # ;
кадр%<NN%>%<ACC%>:кадрді # ;
қадырбай%<NN%>:қадырбай # ;
қадыр%<NN%>:қадыр # ;
кажа%<VB%>%<PTCP%>:кажаған # ;
кажет%<PUNCT%>:кажет # ;
қажет%<INTJ%>:қажет # ;
кажет%<NN%>:кажет # ;
қажетсіздік%<NN%>%<ACC%>:қажетсіздікті # ;
қажеттен%<VB%>%<PTCP%>%<POSS.3SP%>%<ACC%>:қажеттенетінін # ;
қажеттіг%<NN%>%<POSS.3SP%>:қажеттігі # ;
қажеттіг%<NN%>%<POSS.3SP%>%<DAT%>:қажеттігіне # ;
қажеттіг%<NN%>%<POSS.3SP%>%<ACC%>:қажеттігін # ;
қажеттіліг%<NN%>%<POSS.3SP%>:қажеттілігі # ;
қажеттіліг%<NN%>%<POSS.1PL%>%<DAT%>:қажеттілігімізге # ;
қажеттіліг%<NN%>%<POSS.1PL%>:қажеттілігіміз # ;
қажеттіліг%<NN%>%<POSS.3SP%>%<DAT%>:қажеттілігіне # ;
қажеттіліг%<NN%>%<POSS.3SP%>%<GEN%>:қажеттілігінің # ;
қажеттіліг%<NN%>%<POSS.3SP%>%<ACC%>:қажеттілігін # ;
қажетті%<NN%>%<GEN%>:қажеттінің # ;
қажетті%<NN%>%<POSS.3SP%>:қажеттісі # ;
қажылығ%<NN%>%<POSS.3SP%>:қажылығы # ;
қажылық%<ADJ%>:қажылық # ;
қажымұқантанушы%<NN%>:қажымұқантанушы # ;
қажыр%<NN%>:қажыр # ;
қажыр%-қайрат%<NN%>:қажыр%-қайрат # ;
қажыр%-қайрат%<NN%>%<ACC%>:қажыр%-қайратты # ;
қажырлан%<VB%>%<IMP%>:қажырланайын # ;
қажырлылық%<NN%>:қажырлылық # ;
қажыр%<NN%>%<ABE%>:қажырсыз # ;
казагро%<NN%>%<ABL%>:казагродан # ;
қазағ%<NN%>%<POSS.3SP%>:қазағы # ;
қазағ%<NN%>%<POSS.1SG%>:қазағым # ;
қазағ%<NN%>%<POSS.1SG%>%<GEN%>:қазағымның # ;
қазағ%<NN%>%<POSS.3SP%>%<GEN%>:қазағының # ;
қазақавтожол%<NN%>:қазақавтожол # ;
қаз%<VB%>%<AOR%>:қаза # ;
қаза%<ADJ%>:қаза # ;
қаза%<ADV%>:қаза # ;
қазақ%<ADJ%>:қазақ # ;
қазақконцерт%<NN%>:қазақконцерт # ;
қазақ%-корей%<NN%>:қазақ%-корей # ;
қазақойл%<NN%>:қазақойл # ;
казак%-орыс%<NN%>:казак%-орыс # ;
казак%-орыс%<NN%>%<PL%>%<GEN%>:казак%-орыстардың # ;
казак%-орыс%<NN%>%<ACC%>:казак%-орысты # ;
қазақ%-ресей%<NN%>:қазақ%-ресей # ;
Қазақстан%-2%05%0%<NNP%>:Қазақстан%-2%05%0 # ;
қазақстан%-австралия%<NN%>:қазақстан%-австралия # ;
қазақстан%-британ%<NN%>:қазақстан%-британ # ;
Қазақстан%<NNP%>%<LATT%>%<SML%>:Қазақстандағыдай # ;
қазақстандық%<NN%>:қазақстандық # ;
қазақстандық%<NN%>%<DAT%>:қазақстандыққа # ;
қазақстандық%<NN%>%<PL%>%<DAT%>:қазақстандықтарға # ;
қазақстандық%<NN%>%<PL%>%<ABL%>:қазақстандықтардан # ;
қазақстандық%<NN%>%<PL%>%<ACC%>:қазақстандықтарды # ;
қазақстандық%<NN%>%<PL%>%<GEN%>:қазақстандықтардың # ;
қазақстандық%<NN%>%<PL%>:қазақстандықтар # ;
қазақстандық%<NN%>%<GEN%>:қазақстандықтың # ;
қазақстан%-корей%<NN%>:қазақстан%-корей # ;
қазақстан%-корея%<NN%>:қазақстан%-корея # ;
қазақстан%-қызылорда%<NN%>:қазақстан%-қызылорда # ;
қазақстанмұнай%<NN%>:қазақстанмұнай # ;
қазақстан%-үндістан%<NN%>:қазақстан%-үндістан # ;
қазақстан%-чех%<NN%>:қазақстан%-чех # ;
қазақ%<NN%>%<PL%>%<POSS%>:қазақтардікі # ;
казак%<NN%>%<PL%>%<GEN%>:казактардың # ;
казак%<NN%>%<PL%>:казактар # ;
қазақ%-түрік%<NN%>:қазақ%-түрік # ;
қазақша%<ADJ%>:қазақша # ;
қазақшылық%<NN%>:қазақшылық # ;
қазақшылық%<NN%>%<INSCOM%>:қазақшылықпен # ;
қазақылығ%<NN%>%<POSS.3SP%>:қазақылығы # ;
қазанат%<NN%>:қазанат # ;
қазанбай%<NN%>%<ACC%>:қазанбайды # ;
қазандығ%<NN%>%<POSS.3SP%>%<ACC%>:қазандығын # ;
қазандық%<NN%>:қазандық # ;
қазандық%<NN%>%<DAT%>:қазандыққа # ;
қазандық%<NN%>%<LATT%>:қазандықтағы # ;
қазандық%<NN%>%<PL%>%<GEN%>:қазандықтардың # ;
қазандық%<NN%>%<PL%>%<POSS.3SP%>:қазандықтары # ;
қазандық%<NN%>%<PL%>%<POSS.1PL%>:қазандықтарымыз # ;
қазандық%<NN%>%<PL%>%<POSS.3SP%>%<ABL%>:қазандықтарынан # ;
қазан%-желтоқсан%<NN%>%<POSS.3SP%>%<LOC%>:қазан%-желтоқсанында # ;
қазан%<ADJ%>:қазан # ;
қазан%-ошақ%<NN%>:қазан%-ошақ # ;
казарма%<NN%>%<DAT%>:казармаға # ;
ҚАЗАТУ%<NNP%>%<ACC%>:ҚАЗАТУ%-ды # ;
казахстан%<FORGN%>:казахстан # ;
қазаяқ%<ADJ%>:қазаяқ # ;
қазба%<ADJ%>:қазба # ;
қазбалықколхозодақ%<NN%>%<DAT%>:қазбалықколхозодаққа # ;
қазди%<VB%>%<CVB%>:қаздиып # ;
қазекем%<NN%>:қазекем # ;
қазекең%<NN%>:қазекең # ;
қазииту%<NN%>:қазииту # ;
Казимирович%<NNP%>%<ABL%>:Казимировичтен # ;
қазір%<ADV%>%<DAT%>:қазірге # ;
қазіргі%<NN%>%<SML%>:қазіргідей # ;
қазіргі%<NN%>%<POSS.3SP%>:қазіргісі # ;
қазіргі%<NN%>%<POSS.3SP%>%<DAT%>:қазіргісіне # ;
қазіргіше%<ADV%>:қазіргіше # ;
қазір%<ADV%>%<LOC%>:қазірде # ;
қазірет%<NN%>:қазірет # ;
қазірше%<ADV%>:қазірше # ;
қаз%<VB%>:қаз # ;
қаз%<ADJ%>:қаз # ;
қаз%-қаз%<ADV%>:қаз%-қаз # ;
қаз%-қалп%<NN%>%<POSS.3SP%>%<ABL%>:қаз%-қалпынан # ;
қаз%-қалп%<NN%>%<POSS.3SP%>%<LOC%>:қаз%-қалпында # ;
қаз%-қатар%<ADV%>:қаз%-қатар # ;
қазқмпу%<NN%>:қазқмпу # ;
қазкоммерцбанк%<NN%>:қазкоммерцбанк # ;
қазмедиа%<NN%>:қазмедиа # ;
ҚАЗМУ%<NNP%>%<GEN%>:ҚАЗМУ%-дің # ;
ҚАЗМУ%<NNP%>%<ACC%>:ҚАЗМУ%-ды # ;
ҚАЗМҰУ%<NNP%>%<GEN%>:ҚАЗМҰУ%-дың # ;
қазнет%<NN%>:қазнет # ;
казнет%<NN%>%<GEN%>:казнеттің # ;
қазөнеркәсіп%<NN%>:қазөнеркәсіп # ;
қазпочта%<NN%>%<DAT%>:қазпочтаға # ;
қазпочта%<NN%>:қазпочта # ;
қазпресс%<NN%>:қазпресс # ;
қазсат%-1%<NN%>:қазсат%-1 # ;
қазсат%-2%<NN%>:қазсат%-2 # ;
қазсат%-3%<NN%>:қазсат%-3 # ;
қазсат%<NN%>%<GEN%>:қазсаттың # ;
қазтаг%<NN%>:қазтаг # ;
қазтест%<NN%>:қазтест # ;
қазтест%<NN%>%<GEN%>:қазтесттің # ;
қазтрансгаз%<NN%>:қазтрансгаз # ;
қазұау%<NN%>:қазұау # ;
қазцинг%<NN%>:қазцинг # ;
казцинк%<NN%>%<LOC%>:казцинкте # ;
казцинк%-торпедо%<NN%>:казцинк%-торпедо # ;
қазығ%<NN%>%<POSS.3SP%>:қазығы # ;
қазығ%<NN%>%<POSS.3SP%>%<ABL%>:қазығынан # ;
қазығ%<NN%>%<POSS.3SP%>%<ACC%>:қазығын # ;
қазы%-қарта%<NN%>:қазы%-қарта # ;
қазық%<NN%>:қазық # ;
қазық%<NN%>%<DAT%>:қазыққа # ;
қазық%<NN%>%<AGR.2SG%>:қазықсың # ;
қазық%<NN%>%<SML%>:қазықтай # ;
қазық%<NN%>%<GEN%>:қазықтың # ;
қазыналы%<ADJ%>:қазыналы # ;
қазынаш%<NN%>:қазынаш # ;
қазынашылық%<ADJ%>:қазынашылық # ;
қазынашылық%-клиент%<NN%>:қазынашылық%-клиент # ;
Каир%-2%0%03%<NNP%>:Каир%-2%0%03 # ;
каир%<NN%>%<LATT%>:каирдегі # ;
каир%<NN%>:каир # ;
қайбір%<PRO%>:қайбір # ;
қайғы%-зар%<NN%>%<POSS.1SG%>:қайғы%-зарым # ;
қайғы%-қасірет%<NN%>:қайғы%-қасірет # ;
қайғы%-қасірет%<NN%>%<DAT%>:қайғы%-қасіретке # ;
қайғы%-мұң%<NN%>:қайғы%-мұң # ;
қайғы%-мұң%<NN%>%<INSCOM%>:қайғы%-мұңмен # ;
қайғы%-уайым%<NN%>:қайғы%-уайым # ;
қайдағы%<INTJ%>:қайдағы # ;
қайдағы%<ADJ%>:қайдағы # ;
қайдағы%<ADV%>:қайдағы # ;
қайдам%<INTJ%>:қайдам # ;
қайдан%<INTJ%>:қайдан # ;
қайдан%<PRO%>:қайдан # ;
қай%<ADJ%>:қай # ;
қай%-қайдағы%<NN%>%<ACC%>:қай%-қайдағыны # ;
қайқай%<VB%>%<PST%>:қайқайды # ;
қай%-қай%<PRO%>:қай%-қай # ;
қай%-қайсы%<PRO%>%<ABL%>:қай%-қайсынан # ;
қай%-қайсы%<PRO%>%<GEN%>:қай%-қайсының # ;
қай%-қайсы%<PRO%>%<POSS.3SP%>:қай%-қайсысы # ;
қай%-қайсы%<PRO%>%<POSS.3SP%>%<ABL%>:қай%-қайсысынан # ;
қай%-қайсы%<PRO%>%<POSS.3SP%>%<ACC%>:қай%-қайсысын # ;
қайқай%<VB%>%<CVB%>:қайқайып # ;
қайқы%<NN%>%<POSS.1SG%>:қайқым # ;
қаймағ%<NN%>%<POSS.3SP%>:қаймағы # ;
қаймағ%<NN%>%<POSS.1SG%>:қаймағым # ;
қаймағ%<NN%>%<POSS.3SP%>%<GEN%>:қаймағының # ;
қаймақшы%<VB%>%<CVB%>:қаймақшып # ;
қаймығ%<VB%>%<AOR%>%<AGR.3SP%>:қаймығады # ;
қаймығ%<VB%>%<PTCP%>:қаймығар # ;
қаймық%<VB%>%<PTCP%>%<SML%>:қаймыққандай # ;
қаймық%<VB%>%<PST%>:қаймыққан # ;
қаймық%<VB%>%<NEG%>%<CVB%>:қаймықпай # ;
қаймық%<VB%>%<COND%>%<AGR.1SG%>:қаймықсам # ;
қаймық%<VB%>%<PST%>:қаймықты # ;
қайнаға%<NN%>:қайнаға # ;
қайнар%<ADJ%>:қайнар # ;
қайнар%<NN%>:қайнар # ;
қайнар%<NN%>%<POSS.3SP%>%<GEN%>:қайнарының # ;
қайна%<VB%>%<RECP%>%<PTCP%>:қайнасқан # ;
қайна%<VB%>%<RECP%>%<CVB%>:қайнасып # ;
қайна%<VB%>%<CAUS%>:қайнат # ;
қайна%<VB%>%<CAUS%>%<PASS%>%<PTCP%>:қайнатылған # ;
қайна%<VB%>%<CAUS%>%<PASS%>%<PST%>:қайнатылған # ;
қайнатынды%<NN%>%<POSS.3SP%>:қайнатындысы # ;
қайны%<NN%>%<PL%>%<POSS.2SG%>%<ACC%>:қайныларыңды # ;
қайн%<NN%>%<POSS.1SG%>:қайным # ;
қайн%<NN%>%<POSS.2SG%>%<ACC%>:қайныңды # ;
қайрақты%<ADJ%>:қайрақты # ;
қайраң%<NN%>%<DAT%>:қайраңға # ;
қайран%<INTJ%>:қайран # ;
қайран%<ADV%>:қайран # ;
қайрат%-жігер%<NN%>%<POSS.3SP%>:қайрат%-жігері # ;
қайраткер%<ADJ%>:қайраткер # ;
қайраткерліг%<NN%>%<POSS.3SP%>:қайраткерлігі # ;
қайраттық%<NN%>%<PL%>%<ABL%>:қайраттықтардан # ;
қайраттық%<NN%>%<PL%>:қайраттықтар # ;
қайраттылығ%<NN%>%<POSS.3SP%>:қайраттылығы # ;
қайрулла%<NN%>:қайрулла # ;
қайр%<VB%>%<PASS%>%<PTCP%>:қайрылған # ;
қайр%<VB%>%<PASS%>%<NEG%>%<PST%>:қайрылмады # ;
қайрыл%<VB%>%<NEG%>%<PTCP%>:қайрылмайтын # ;
қайрымдылық%<NN%>:қайрымдылық # ;
қайсақ%<NN%>:қайсақ # ;
қайсақ%<NN%>%<PL%>%<GEN%>:қайсақтардың # ;
қайсар%<NN%>:қайсар # ;
қайсарлан%<VB%>%<CVB%>:қайсарлана # ;
қайсарлығ%<NN%>%<POSS.3SP%>:қайсарлығы # ;
қайсарлығ%<NN%>%<POSS.2SG%>:қайсарлығың # ;
қайсарлығ%<NN%>%<POSS.3SP%>%<ACC%>:қайсарлығын # ;
қайсарлық%<NN%>:қайсарлық # ;
қайсарлық%<NN%>%<DAT%>:қайсарлыққа # ;
қайсарлық%<NN%>%<PL%>%<POSS.3SP%>:қайсарлықтары # ;
қайсарлылығ%<NN%>%<POSS.3SP%>:қайсарлылығы # ;
Қайсенов%<NNP%>%<DAT%>:Қайсеновке # ;
кайсери%<NN%>:кайсери # ;
қайсыбір%<PRO%>%<POSS.3SP%>:қайсыбірі # ;
қайсы%<NN%>%<POSS.1PL%>%<ACC%>:қайсымызды # ;
қайсы%<PRO%>%<AGR.1PL%>:қайсымыз # ;
қайсы%<PRO%>%<AGR.2SG%>:қайсысың # ;
қайсы%<NN%>%<POSS.3SP%>%<GEN%>:қайсысының # ;
қайт%<VB%>%<IMP%>:қайтайықшы # ;
қайта%<ADJ%>:қайта # ;
қайта%<CNJ%>:қайта # ;
қайта%-қайта%<ADV%>:қайта%-қайта # ;
қайт%<VB%>%<IMP%>:қайталық # ;
қайтара%<ADV%>:қайтара # ;
қайтар%<VB%>:қайтар # ;
қайтарымды%<ADJ%>:қайтарымды # ;
қайтарым%<NN%>:қайтарым # ;
қайтарым%<NN%>%<ABE%>:қайтарымсыз # ;
қайтарым%<NN%>%<POSS.3SP%>:қайтарымы # ;
қайт%<VB%>%<AOR%>%<AGR.3SP%>:қайтеді # ;
қайте%<VB%>%<PST%>:қайтеді # ;
қайт%<VB%>%<CVB%>:қайте # ;
қайт%<VB%>%<AOR%>%<AGR.1PL%>:қайтеміз # ;
қайт%<VB%>%<AOR%>%<AGR.1SG%>:қайтемін # ;
қайт%<VB%>%<AOR%>%<AGR.1SG%>:қайтем # ;
қайт%<VB%>%<AOR%>%<AGR.2SG%>:қайтесің # ;
қайт%<VB%>%<PST%>:қайтетін # ;
қайт%<VB%>:қайт # ;
қайт%<VB%>%<PST%>%<AGR.1SG%>:қайтқаным # ;
қайтсе%<PRO%>:қайтсе # ;
қайт%<VB%>%<IMP%>:қайтыңыз # ;
қайтып%<PRO%>:қайтып # ;
қайтып%<ADV%>:қайтып # ;
қайтыс%<ADJ%>:қайтыс # ;
қайтыс%<ADV%>:қайтыс # ;
кайф%<NN%>:кайф # ;
қайшылығ%<NN%>%<POSS.3SP%>:қайшылығы # ;
қайшылығ%<NN%>%<POSS.3SP%>%<ACC%>:қайшылығын # ;
қайшылығ%<NN%>%<POSS.3SP%>%<ABE%>:қайшылығынсыз # ;
қайығ%<NN%>%<POSS.1SG%>:қайығым # ;
қайығ%<NN%>%<POSS.1PL%>:қайығымыз # ;
қайығ%<NN%>%<POSS.3SP%>%<LATT%>:қайығындағы # ;
қайығ%<NN%>%<POSS.3SP%>%<ACC%>:қайығын # ;
қайықбай%<NN%>:қайықбай # ;
қайым%<NN%>%<LOC%>:қайымда # ;
қайым%<NN%>:қайым # ;
қайынаға%<NN%>:қайынаға # ;
қайыната%<NN%>:қайыната # ;
қайыната%<NN%>%<POSS.1SG%>:қайынатам # ;
қайыната%<NN%>%<POSS.1SG%>%<GEN%>:қайынатамның # ;
қайынды%<NN%>:қайынды # ;
қайың%-жүрек%<NN%>:қайың%-жүрек # ;
қайың%<ADJ%>:қайың # ;
қайын%<NN%>:қайын # ;
қайынсіңл%<NN%>%<POSS.1SG%>:қайынсіңлім # ;
қайынсіңлі%<NN%>%<POSS.3SP%>%<GEN%>:қайынсіңлісінің # ;
қайың%-терек%<NN%>%<PL%>:қайың%-теректер # ;
қайыпжан%<NN%>:қайыпжан # ;
қайып%<NN%>:қайып # ;
қайыра%<ADV%>:қайыра # ;
қайыржан%<NN%>:қайыржан # ;
қайыр%<VB%>:қайыр # ;
қайырмалдық%<NN%>%<PL%>:қайырмалдықтар # ;
қайыр%-садақа%<NN%>%<ACC%>:қайыр%-садақаны # ;
қайыру%<NN%>%<POSS.1PL%>:қайыруымыз # ;
қайырымдылық%<ADJ%>:қайырымдылық # ;
қайырым%<ADJ%>:қайырым # ;
қайыр%<VB%>%<RECP%>%<AOR%>%<AGR.3SP%>:қайырысады # ;
ка%<NN%>:ка # ;
қақаңда%<VB%>%<CVB%>:қақаңдап # ;
қақбас%<NN%>:қақбас # ;
қақ%<ADJ%>:қақ # ;
қақ%<ADV%>:қақ # ;
қақ%<NN%>:қақ # ;
қақпағ%<NN%>%<POSS.3SP%>:қақпағы # ;
қақпағ%<NN%>%<POSS.3SP%>%<ACC%>:қақпағын # ;
қақпайла%<VB%>%<CVB%>:қақпайлап # ;
қақпақыл%<ADV%>:қақпақыл # ;
қақпақыл%<NN%>%<POSS.3SP%>%<LOC%>:қақпақылында # ;
қақпалы%<ADJ%>:қақпалы # ;
қақпан%<NN%>%<DAT%>:қақпанға # ;
қақпан%<NN%>:қақпан # ;
қақпан%<NN%>%<ABL%>:қақпаннан # ;
қақпан%<NN%>%<POSS.3SP%>%<ABL%>:қақпанынан # ;
қақпан%<NN%>%<POSS.3SP%>%<ACC%>:қақпанын # ;
қақтыр%<VB%>%<CVB%>:қақтырып # ;
қақ%<NN%>%<POSS.3SP%>:қақы # ;
қақ%<NN%>%<POSS.1SG%>:қақым # ;
қақ%<NN%>%<POSS.1PL%>:қақымыз # ;
қақырай%<VB%>%<CVB%>:қақырайып # ;
қала%<VB%>%<PTCP%>%<POSS.3SP%>%<ACC%>:қалағандығын # ;
қала%<VB%>%<CVB%>:қалағанынша # ;
қалағасын%<ADV%>:қалағасын # ;
қал%<VB%>%<AOR%>%<AGR.3SP%>%<AGR.1PL%>:қаладық # ;
қалаж%<NN%>:қалаж # ;
қалай%<ADV%>%<LOC%>:қалайда # ;
қалай%-қалай%<ADV%>:қалай%-қалай # ;
қалайша%<PRO%>:қалайша # ;
қалайыла%<VB%>%<GER%>:қалайылау # ;
қалақай%<NN%>:қалақай # ;
қал%<AUX%>%<AOR%>:қала # ;
қала%-қала%<NN%>%<ACC%>:қала%-қаланы # ;
қалалы%<ADJ%>:қалалы # ;
калама%<NN%>:калама # ;
қаламдас%<NN%>%<PL%>%<POSS.1PL%>:қаламдастарымыз # ;
қала%-медине%<NN%>%<PL%>%<ACC%>:қала%-мединелерді # ;
қалам%<NN%>%<POSS.2SPF%>:қаламыңыз # ;
қала%<NN%>%<POSS%>:қаланыкі # ;
қал%<VB%>%<PTCP%>%<POSS.3SP%>%<ACC%>:қалатындығын # ;
калаф%<NN%>:калаф # ;
қалашығ%<NN%>%<POSS.3SP%>:қалашығы # ;
қалашығ%<NN%>%<POSS.3SP%>%<DAT%>:қалашығына # ;
қалашығ%<NN%>%<POSS.3SP%>%<LATT%>:қалашығындағы # ;
қалашығ%<NN%>%<POSS.3SP%>%<ACC%>:қалашығын # ;
қалашығ%<NN%>%<POSS.3SP%>%<GEN%>:қалашығының # ;
қалба%<NN%>:қалба # ;
калбақ%<NN%>:калбақ # ;
қалбалақта%<VB%>%<PTCP%>:қалбалақтаған # ;
қалбалақта%<VB%>%<NEG%>%<CVB%>:қалбалақтамай # ;
қалбалаңда%<VB%>%<CVB%>:қалбалаңдай # ;
қалбаңда%<VB%>%<CVB%>:қалбаңдап # ;
қалбаң%<IDEO%>:қалбаң # ;
қалбаң%-қалбаң%<IDEO%>:қалбаң%-қалбаң # ;
қалбатау%<NN%>:қалбатау # ;
қал%<VB%>%<PTCP%>%<POSS.1PL%>%<DAT%>:қалғандығымызға # ;
қал%<VB%>%<PTCP%>%<POSS.3SP%>%<ACC%>:қалғандығын # ;
қал%<AUX%>%<PTCP%>%<POSS.3SP%>%<ACC%>:қалғандығын # ;
қал%<AUX%>%<PTCP%>%<POSS.3SP%>%<GEN%>:қалғандығының # ;
қалғандықтан%<ADV%>:қалғандықтан # ;
қал%<AUX%>%<PST%>%<AGR.1SG%>:қалғаным # ;
қал%<VB%>%<PTCP%>%<POSS.2SPF%>%<DAT%>:қалғаныңызға # ;
қалғи%-шұлғ%<VB%>%<CVB%>:қалғи%-шұлғи # ;
қалғ%<VB%>%<IMP%>:қалғиын # ;
қалғ%<VB%>%<GER%>%<DAT%>:қалғуға # ;
қал%<AUX%>%<IMP%>:қалғыр # ;
қал%<VB%>%<IMP%>:қалғыр # ;
қалғыр%<INTJ%>:қалғыр # ;
қалғышта%<VB%>%<CVB%>:қалғыштап # ;
қалдай%<VB%>%<PTCP%>:қалдайған # ;
қалден%<NN%>:қалден # ;
қалдығ%<NN%>%<POSS.3SP%>:қалдығы # ;
қалдығ%<NN%>%<POSS.3SP%>%<INSCOM%>:қалдығымен # ;
қалдығ%<NN%>%<POSS.3SP%>%<ABL%>:қалдығынан # ;
қалдығ%<NN%>%<POSS.3SP%>%<GEN%>:қалдығының # ;
кал%<VB%>%<PST%>:калды # ;
қалдыраңда%<VB%>%<CVB%>:қалдыраңдап # ;
қал%<AUX%>%<CAUS%>%<PTCP%>:қалдырған # ;
қал%<AUX%>%<CAUS%>%<PST%>:қалдырған # ;
қал%<AUX%>%<CAUS%>%<PST%>:қалдырды # ;
қалдырма%<NN%>:қалдырма # ;
қал%<VB%>%<CAUS%>%<NEG%>%<IMP%>:қалдырмаңыздар # ;
қал%<AUX%>%<CAUS%>%<GER%>%<POSS.1PL%>:қалдыруымыз # ;
қал%<VB%>%<CAUS%>%<PASS%>%<AOR%>%<AGR.3SP%>:қалдырылады # ;
қал%<VB%>%<CAUS%>%<PASS%>%<PTCP%>:қалдырылған # ;
қал%<VB%>%<CAUS%>%<PASS%>%<PST%>:қалдырылды # ;
қал%<VB%>%<CAUS%>%<PASS%>%<IMP%>:қалдырылсын # ;
қал%<VB%>%<CAUS%>%<PASS%>%<CVB%>:қалдырылып # ;
қалеке%<NN%>:қалеке # ;
қал%-жағдай%<NN%>%<POSS.3SP%>%<INSCOM%>:қал%-жағдайымен # ;
қалжақта%<VB%>%<CVB%>:қалжақтап # ;
қалжат%<NN%>:қалжат # ;
қалжында%<VB%>%<RECP%>%<AOR%>%<AGR.1PL%>:қалжындасамыз # ;
калибр%<NN%>%<POSS.3SP%>:калибрі # ;
калибрлі%<ADJ%>:калибрлі # ;
кали%<NN%>:кали # ;
қали%<NN%>:қали # ;
қалила%<NN%>:қалила # ;
калифорния%<NN%>%<LOC%>:калифорнияда # ;
кали%-юга%<NN%>:кали%-юга # ;
қал%<NN%>%<POSS.3SP%>:қалі # ;
қал%-қадірінше%<ADV%>:қал%-қадірінше # ;
қалқайт%<VB%>%<GER%>%<GEN%>:қалқайтудың # ;
қалқай%<VB%>%<CAUS%>%<CVB%>:қалқайтып # ;
қал%<VB%>:қал # ;
қалқи%<VB%>%<PTCP%>:қалқиған # ;
қалқитын%<ADV%>:қалқитын # ;
қалқи%<VB%>%<CVB%>:қалқиып # ;
қал%<AUX%>%<NEG%>%<AOR%>:қалмай # ;
калмақ%<NN%>:калмақ # ;
қалмақша%<ADV%>:қалмақша # ;
қал%<AUX%>%<NEG%>%<IMP%>:қалмаңыздар # ;
қал%<VB%>%<NEG%>%<IMP%>:қалмаңыз # ;
қал%<AUX%>%<NEG%>%<IMP%>:қалмаңыз # ;
қал%<AUX%>%<NEG%>%<POSS.3SP%>:қалмасы # ;
қалмұханбет%<NN%>:қалмұханбет # ;
қалпағ%<NN%>%<POSS.3SP%>:қалпағы # ;
қалпағ%<NN%>%<POSS.3SP%>%<GEN%>:қалпағының # ;
қалпақты%<ADJ%>:қалпақты # ;
қалпақты%<NN%>%<ACC%>:қалпақтыны # ;
қалп%<NN%>%<POSS.3SP%>:қалпы # ;
қалп%<NN%>%<POSS.1SG%>%<ACC%>:қалпымды # ;
қалп%<NN%>%<POSS.3SP%>%<INSCOM%>:қалпымен # ;
қалп%<NN%>%<POSS.1SG%>:қалпым # ;
қалп%<NN%>%<POSS.1SG%>%<INSCOM%>:қалпыммен # ;
қалп%<NN%>%<POSS.1PL%>%<LOC%>:қалпымызда # ;
қалп%<NN%>%<POSS.3SP%>%<DAT%>:қалпына # ;
қалп%<NN%>%<POSS.3SP%>%<LOC%>:қалпында # ;
қалп%<NN%>%<POSS.3SP%>%<ACC%>:қалпын # ;
қалп%<NN%>%<POSS.2SG%>%<ABL%>:қалпыңнан # ;
қал%<VB%>%<IMP%>:қалсайшы # ;
қалта%<NN%>%<POSS.2SPF%>:қалтаңыз # ;
қалтарыс%<NN%>%<LOC%>:қалтарыста # ;
қалтарыс%<NN%>%<POSS.3SP%>:қалтарысы # ;
қалтарыс%<NN%>%<POSS.3SP%>%<LOC%>:қалтарысында # ;
қалтарыс%<NN%>%<POSS.3SP%>%<ACC%>:қалтарысын # ;
қалт%<IDEO%>:қалт # ;
қалт%-құлт%<IDEO%>:қалт%-құлт # ;
қалтырақ%<ADJ%>%<CMP%>:қалтырақтау # ;
қалушы%<NN%>%<PL%>:қалушылар # ;
қалушылық%<NN%>%<INSCOM%>:қалушылықпен # ;
қал%<VB%>%<IMP%>:қалшы # ;
қалыб%<NN%>%<POSS.3SP%>:қалыбы # ;
қалыб%<NN%>%<POSS.3SP%>%<LATT%>:қалыбындағы # ;
қал%<AUX%>%<IMP%>:қалыңдар # ;
қалыңдығ%<NN%>%<POSS.3SP%>:қалыңдығы # ;
қалыңдығ%<NN%>%<POSS.3SP%>%<ABL%>:қалыңдығынан # ;
қалыңдығ%<NN%>%<POSS.2SG%>:қалыңдығың # ;
қалып%-күй%<ADJ%>:қалып%-күй # ;
қалыпсыздан%<VB%>%<CVB%>:қалыпсызданып # ;
қалыпсыздық%<NN%>%<DAT%>:қалыпсыздыққа # ;
қалыптасқандығ%<NN%>%<POSS.3SP%>%<ACC%>:қалыптасқандығын # ;
қалыптастырушы%<NN%>:қалыптастырушы # ;
қалыптастырушы%<NN%>%<PL%>%<GEN%>:қалыптастырушылардың # ;
қалыптас%<VB%>%<CAUS%>%<PASS%>%<AOR%>%<AGR.3SP%>:қалыптастырылады # ;
қалыптас%<VB%>%<CAUS%>%<PASS%>%<PTCP%>:қалыптастырылатын # ;
қалыптас%<VB%>%<CAUS%>%<PASS%>%<PTCP%>:қалыптастырылған # ;
қалыптас%<VB%>%<CAUS%>%<PASS%>%<PST%>:қалыптастырылған # ;
қалыптас%<VB%>%<CAUS%>%<PASS%>%<CVB%>:қалыптастырылып # ;
қалыптылығ%<NN%>%<POSS.3SP%>:қалыптылығы # ;
қалып%<NN%>%<POSS.3SP%>%<DAT%>:қалыпына # ;
қал%<AUX%>%<RECP%>%<AOR%>%<AGR.3SP%>:қалысады # ;
қал%<VB%>%<RECP%>%<AOR%>%<AGR.3SP%>:қалысады # ;
қал%<VB%>%<RECP%>%<CVB%>:қалысып # ;
камаз%<NN%>:камаз # ;
қамаулы%<ADJ%>:қамаулы # ;
камачо%<NN%>:камачо # ;
қамбақ%<NN%>%<ACC%>:қамбақты # ;
қамда%<VB%>%<REFL%>%<CVB%>:қамдана # ;
қамда%<VB%>%<REFL%>%<PTCP%>:қамданған # ;
қамда%<VB%>%<REFL%>%<PST%>:қамданған # ;
қамда%<VB%>%<REFL%>%<CVB%>:қамданып # ;
Қамзабекұлы%<NNP%>%<ACC%>:Қамзабекұлын # ;
қам%<ADJ%>:қам # ;
қам%-қарекет%<NN%>%<PL%>%<POSS.1PL%>%<GEN%>:қам%-қарекеттеріміздің # ;
қамқор%<ADJ%>:қамқор # ;
қамқорлығ%<NN%>%<POSS.3SP%>:қамқорлығы # ;
қамқорлығ%<NN%>%<POSS.2SG%>%<DAT%>:қамқорлығыңа # ;
қамқорлығ%<NN%>%<POSS.3SP%>%<DAT%>:қамқорлығына # ;
қамқорлығ%<NN%>%<POSS.3SP%>%<SML%>:қамқорлығындай # ;
қамқорлығ%<NN%>%<POSS.3SP%>%<LOC%>:қамқорлығында # ;
қамқорлығ%<NN%>%<POSS.3SP%>%<ACC%>:қамқорлығын # ;
қамқорлығ%<NN%>%<POSS.2SPF%>%<DAT%>:қамқорлығыңызға # ;
қамқорлығ%<NN%>%<POSS.2SPF%>%<LOC%>:қамқорлығыңызда # ;
қамқорлығ%<NN%>%<POSS.2SPF%>:қамқорлығыңыз # ;
қамқорлығ%<NN%>%<POSS.3SP%>%<GEN%>:қамқорлығының # ;
қамқоршылығ%<NN%>%<POSS.3SP%>%<INSCOM%>:қамқоршылығымен # ;
кампания%<NN%>%<DAT%>:кампанияға # ;
қампи%<VB%>%<CAUS%>%<CVB%>:қампита # ;
қамсызда%<VB%>%<REFL%>%<CAUS%>%<GER%>%<ACC%>:қамсыздандыруды # ;
қамсыздан%<VB%>%<CAUS%>%<GER%>:қамсыздандыру # ;
қамсыздан%<VB%>%<CAUS%>%<GER%>%<POSS.3SP%>%<ACC%>:қамсыздандыруын # ;
қамсыздығ%<NN%>%<POSS.3SP%>:қамсыздығы # ;
қамтамасыздан%<VB%>%<CAUS%>%<GER%>:қамтамасыздандыру # ;
қамтамасыз%<NN%>:қамтамасыз # ;
қамт%<VB%>%<AOR%>%<AGR.3SP%>:қамтиды # ;
қамт%<VB%>%<AOR%>%<AGR.3SP%>:қамтиды # ;
қамт%<VB%>%<CVB%>:қамти # ;
қамт%<VB%>%<PTCP%>%<PL%>:қамтитындар # ;
қамт%<VB%>%<PTCP%>%<POSS.3SP%>%<ACC%>:қамтитындығын # ;
қамт%<VB%>%<PTCP%>:қамтитын # ;
қамт%<VB%>%<PTCP%>%<POSS.3SP%>%<DAT%>:қамтитынына # ;
қамту%<NN%>:қамту # ;
қамтылым%<NN%>:қамтылым # ;
қамтылым%<NN%>%<POSS.3SP%>:қамтылымы # ;
қамтылым%<NN%>%<POSS.3SP%>%<GEN%>:қамтылымының # ;
қамтым%<NN%>%<INSCOM%>:қамтыммен # ;
қамшат%<NN%>:қамшат # ;
қамшылы%<ADJ%>:қамшылы # ;
қамығ%<VB%>%<PST%>:қамығатын # ;
қамық%<VB%>%<NEG%>:қамықпа # ;
қамыркемпір%<NN%>:қамыркемпір # ;
қамыс%<ADJ%>:қамыс # ;
қанағатсыздығ%<NN%>%<POSS.3SP%>:қанағатсыздығы # ;
қанағаттан%<VB%>%<AOR%>%<AGR.3SP%>:қанағаттанады # ;
қанағаттан%<VB%>%<PTCP%>:қанағаттанарлық # ;
қанағаттан%<VB%>%<PTCP%>%<SML%>:қанағаттанатындай # ;
қанағаттан%<VB%>%<NEG%>%<PTCP%>:қанағаттанбаған # ;
қанағаттан%<VB%>%<CAUS%>%<AOR%>%<AGR.3SP%>:қанағаттандырады # ;
қанағаттан%<VB%>%<CAUS%>%<CVB%>:қанағаттандыра # ;
қанағаттан%<VB%>%<CAUS%>%<PTCP%>%<POSS.3SP%>%<ACC%>:қанағаттандыратынын # ;
қанағаттан%<VB%>%<CAUS%>%<NEG%>%<AOR%>%<AGR.3SP%>:қанағаттандырмайды # ;
қанағаттан%<VB%>%<CAUS%>%<GER%>%<DAT%>:қанағаттандыруға # ;
қанағаттан%<VB%>%<CAUS%>%<GER%>:қанағаттандыру # ;
қанағаттан%<VB%>%<CAUS%>%<PASS%>%<PTCP%>:қанағаттандырылған # ;
қанағаттан%<VB%>%<CAUS%>%<PASS%>%<PTCP%>%<ABL%>:қанағаттандырылғаннан # ;
қанағаттан%<VB%>%<CAUS%>%<PASS%>%<PST%>:қанағаттандырылды # ;
қанағаттан%<VB%>%<CAUS%>%<CVB%>:қанағаттандырып # ;
канада%<NN%>%<ABL%>:канададан # ;
канада%<NN%>:канада # ;
канадалық%<NN%>%<PL%>:канадалықтар # ;
Қанаев%<NNP%>%<DAT%>:Қанаевқа # ;
қанапия%<NN%>%<POSS.3SP%>:қанапиясы # ;
қанат%<ADJ%>:қанат # ;
канатоп%<NN%>:канатоп # ;
қанаттан%<VB%>%<CVB%>:қанаттана # ;
қанаттан%<VB%>%<CAUS%>%<AOR%>%<AGR.3SP%>:қанаттандырады # ;
қанаттан%<VB%>%<CAUS%>%<NEG%>%<CVB%>:қанаттандырмай # ;
қанаттан%<VB%>%<GER%>%<POSS.1SG%>%<DAT%>:қанаттануыма # ;
қанаттан%<VB%>%<CVB%>:қанаттанып # ;
қанаттас%<ADJ%>:қанаттас # ;
қанатты%<NN%>%<DAT%>:қанаттыға # ;
қаңбақ%<NN%>:қаңбақ # ;
қаңбақ%<NN%>%<SML%>:қаңбақтай # ;
қаңғалақта%<VB%>%<CVB%>:қаңғалақтап # ;
канг%<NN%>:канг # ;
қаңғыбас%<ADJ%>:қаңғыбас # ;
қаңғы%<NN%>%<PL%>%<ABL%>:қаңғылардан # ;
қаңғырушылық%<NN%>%<ABL%>:қаңғырушылықтан # ;
қаңғыт%<NN%>:қаңғыт # ;
қандас%<ADJ%>:қандас # ;
қандас%<VB%>%<CVB%>:қандасып # ;
кандидаттық%<NN%>:кандидаттық # ;
қандыағаш%<NN%>:қандыағаш # ;
қандыбалақты%<NN%>%<PL%>%<POSS.3SP%>%<GEN%>:қандыбалақтыларының # ;
қане%<PRO%>:қане # ;
қанеки%<INTJ%>:қанеки # ;
қанжыға%<NN%>:қанжыға # ;
қанжығала%<VB%>%<PST%>:қанжығалады # ;
қанжығалы%<NN%>:қанжығалы # ;
қанжыға%<NN%>%<POSS.1SG%>%<DAT%>:қанжығама # ;
қанжыға%<NN%>%<POSS.3SP%>:қанжығасы # ;
қанжыға%<NN%>%<POSS.3SP%>%<DAT%>:қанжығасына # ;
қанжыға%<NN%>%<POSS.3SP%>%<LOC%>:қанжығасында # ;
қанжыға%<NN%>%<POSS.3SP%>%<ACC%>:қанжығасын # ;
қанжыр%<NN%>%<SML%>:қанжырдай # ;
канзас%<NN%>:канзас # ;
каникул%<NN%>%<DAT%>:каникулға # ;
каникул%<NN%>:каникул # ;
қанішер%<NN%>%<ABL%>:қанішерден # ;
қанішер%<NN%>:қанішер # ;
қанішер%<NN%>%<PL%>:қанішерлер # ;
қаңқалық%<NN%>%<PL%>:қаңқалықтар # ;
қаңқи%<VB%>%<CVB%>:қаңқиып # ;
қаңқ%<IDEO%>:қаңқ # ;
қаңқу%<ADJ%>:қаңқу # ;
қаңқу%<NN%>:қаңқу # ;
қанқұмарлық%<NN%>%<PL%>%<POSS.3SP%>%<INSCOM%>:қанқұмарлықтарымен # ;
қаңқылда%<VB%>%<PTCP%>%<POSS.3SP%>:қаңқылдағаны # ;
қаңқылда%<VB%>%<CVB%>:қаңқылдап # ;
қаңқылда%<VB%>%<COND%>:қаңқылдаса # ;
қаңлы%<NN%>:қаңлы # ;
қаңлы%<NN%>%<PL%>%<GEN%>:қаңлылардың # ;
канн%<NN%>%<LATT%>:канндағы # ;
қаннен%<ADV%>:қаннен # ;
қаннен%-қаперсіз%<ADV%>:қаннен%-қаперсіз # ;
канн%<NN%>:канн # ;
канонир%<NN%>%<PL%>:канонирлер # ;
қан%-сөл%<NN%>%<ABL%>:қан%-сөлден # ;
қан%-сол%<NN%>:қан%-сол # ;
қан%-сөл%<NN%>%<ABE%>:қан%-сөлсіз # ;
қаңсы%<VB%>%<CVB%>:қаңсып # ;
қанталау%<NN%>%<PL%>:қанталаулар # ;
қантамыр%<NN%>%<DAT%>:қантамырға # ;
қаңтар%-қыркүйек%<NN%>:қаңтар%-қыркүйек # ;
қаңтар%-сәуір%<NN%>%<LATT%>:қаңтар%-сәуірдегі # ;
қантты%<ADJ%>:қантты # ;
қанша%<NN%>%<DAT%>:қаншаға # ;
қаншалық%<ADJ%>:қаншалық # ;
қаншалықты%<ADJ%>:қаншалықты # ;
қаншалықты%<PRO%>:қаншалықты # ;
қаншама%<PRO%>:қаншама # ;
қаншығ%<NN%>%<POSS.3SP%>:қаншығы # ;
қаншық%<ADJ%>:қаншық # ;
қаншыр%<NN%>%<SML%>:қаншырдай # ;
қанығ%<VB%>%<CVB%>:қаныға # ;
қанық%<VB%>%<PTCP%>:қаныққан # ;
қанық%<VB%>%<PST%>:қанықты # ;
қанық%<VB%>%<PST%>%<AGR.1PL%>:қанықтық # ;
қанық%<VB%>%<PST%>%<AGR.1SG%>:қанықтым # ;
қанық%<VB%>%<CAUS%>%<PST%>:қанықтырды # ;
қаңылтыр%<ADJ%>:қаңылтыр # ;
қаныпезерлік%<NN%>:қаныпезерлік # ;
қаныш%<NN%>:қаныш # ;
қаныш%<NN%>%<GEN%>:қаныштың # ;
қапа%<ADJ%>:қапа # ;
қапала%<VB%>%<CVB%>:қапалап # ;
қапал%<NN%>:қапал # ;
қапан%<NN%>%<GEN%>:қапанның # ;
қапаш%-құпаш%<IDEO%>:қапаш%-құпаш # ;
қапелімде%<ADV%>:қапелімде # ;
қапер%<NN%>%<DAT%>:қаперге # ;
қапер%<NN%>%<POSS.3SP%>%<DAT%>:қаперіне # ;
қапер%<NN%>%<ABE%>:қаперсіз # ;
капитолия%<NN%>%<GEN%>:капитолияның # ;
капитоненко%<NN%>:капитоненко # ;
қа%<VB%>%<CVB%>:қап # ;
қап%<INTJ%>:қап # ;
қап%<ADJ%>:қап # ;
қап%-қатар%<ADV%>:қап%-қатар # ;
капоте%<NN%>:капоте # ;
қа%<VB%>%<PST%>%<AGR.2SG%>:қапсың # ;
қапсыр%<VB%>%<CVB%>:қапсыра # ;
қапсыр%<VB%>%<PTCP%>%<INSCOM%>:қапсырғанмен # ;
қаптал%<NN%>%<LATT%>:қапталдағы # ;
қаптал%<NN%>%<ABL%>:қапталдан # ;
қаптал%<NN%>%<POSS.3SP%>%<DAT%>:қапталына # ;
қа%<AUX%>%<PST%>%<AGR.3SP%>:қапты # ;
қа%<VB%>%<PST%>%<AGR.3SP%>:қапты # ;
қап%<VB%>%<CAUS%>%<PTCP%>%<DAT%>:қаптырмаққа # ;
қаптыр%<VB%>%<CVB%>:қаптырып # ;
қапшағай%<NN%>%<ABL%>:қапшағайдан # ;
қапшағай%<NN%>:қапшағай # ;
қапшығ%<NN%>%<POSS.3SP%>%<DAT%>:қапшығына # ;
қапшығ%<NN%>%<POSS.3SP%>%<ACC%>:қапшығын # ;
қапыда%<ADV%>:қапыда # ;
қапы%<ADV%>:қапы # ;
қапырық%<NN%>%<LOC%>:қапырықта # ;
қапы%<NN%>%<ABE%>:қапысыз # ;
қапы%<NN%>%<POSS.3SP%>:қапысы # ;
қарабақ%<NN%>:қарабақ # ;
қарабала%<NN%>:қарабала # ;
қарабастырық%<NN%>:қарабастырық # ;
қарабура%<NN%>:қарабура # ;
Караваев%<NNP%>%<DAT%>:Караваевқа # ;
Караваев%<NNP%>%<GEN%>:Караваевтың # ;
караван%-батыс%<NN%>:караван%-батыс # ;
караван%<NN%>:караван # ;
караван%<NN%>%<GEN%>:караванның # ;
Қарағаев%<NNP%>%<ACC%>:Қарағаевты # ;
қарағайлы%-1%<NN%>:қарағайлы%-1 # ;
қарағайлы%-2%<NN%>:қарағайлы%-2 # ;
қарағайлы%<ADJ%>:қарағайлы # ;
қарағайлы%<NN%>:қарағайлы # ;
қара%<NN%>%<DAT%>:қараға # ;
қара%<VB%>%<PST%>%<AGR.1SG%>:қарағам # ;
қарағанды%-алматы%<NN%>:қарағанды%-алматы # ;
қарағанды%-астана%<NN%>:қарағанды%-астана # ;
қарағанды%<ADJ%>:қарағанды # ;
қарағандылық%<NN%>%<PL%>:қарағандылықтар # ;
қарағанды%-павлодар%<NN%>:қарағанды%-павлодар # ;
қарагөз%<NN%>:қарагөз # ;
қарағым%<NN%>%<PL%>:қарағымдар # ;
қарағ%<NN%>%<POSS.1SG%>:қарағым # ;
қарағ%<NN%>%<POSS.1SG%>%<GEN%>:қарағымның # ;
қарағышта%<VB%>%<PST%>%<AGR.1SG%>:қарағыштадым # ;
қара%-даг%<NN%>:қара%-даг # ;
қара%<NN%>%<SML%>:қарадай # ;
қарада%<ADV%>:қарада # ;
қаражорға%<NN%>:қаражорға # ;
қара%<VB%>%<AOR%>:қарай # ;
қарайла%<VB%>%<RECP%>%<PTCP%>%<POSS.3SP%>%<INSCOM%>:қарайласқанымен # ;
қарайлас%<ADJ%>:қарайлас # ;
қарайлас%<VB%>%<DES%>%<AGR.1SG%>:қарайласқым # ;
қарайла%<VB%>%<RECP%>%<NEG%>%<IMP%>:қарайласпасын # ;
қарайлас%<VB%>%<CVB%>:қарайласып # ;
қарай%<VB%>%<CAUS%>%<GER%>:қарайту # ;
қара%<VB%>%<PTCP%>%<POSS.3SP%>:қарайтындығы # ;
қара%<VB%>%<PTCP%>%<POSS.1PL%>:қарайтындығымыз # ;
қарақалпақстан%<NN%>%<ABL%>:қарақалпақстаннан # ;
қара%<VB%>:қара # ;
қара%<NN%>:қара # ;
қарақат%<ADJ%>:қарақат # ;
қаракеңгір%<NN%>%<GEN%>:қаракеңгірдің # ;
қаракеңгір%<NN%>:қаракеңгір # ;
қаракөзайым%<NN%>%<DAT%>:қаракөзайымға # ;
қаракөзайым%<NN%>:қаракөзайым # ;
қаракөзайым%<NN%>%<INSCOM%>:қаракөзайыммен # ;
каракөзайым%<NN%>%<GEN%>:каракөзайымның # ;
қаракөзайым%<NN%>%<GEN%>:қаракөзайымның # ;
қаракөл%<NN%>%<POSS.1SG%>%<ACC%>:қаракөлімді # ;
қаракөл%<NN%>%<POSS.2SPF%>%<ACC%>:қаракөліңізді # ;
қаракөл%<NN%>%<POSS.3SP%>%<ACC%>:қаракөлін # ;
қаракөл%<NN%>:қаракөл # ;
қара%-құра%<NN%>:қара%-құра # ;
қарақұс%<NN%>%<SML%>:қарақұстай # ;
қарақұс%<NN%>%<ABL%>:қарақұстан # ;
қарақұс%<NN%>%<POSS.3SP%>%<ACC%>:қарақұсын # ;
қарақшы%<ADJ%>:қарақшы # ;
қарақыпшақ%<NN%>:қарақыпшақ # ;
қарала%<ADJ%>:қарала # ;
қара%<NN%>%<PL%>:қаралар # ;
қаралушы%<NN%>%<PL%>:қаралушылар # ;
қаралығ%<NN%>%<POSS.1SG%>%<ACC%>:қаралығымды # ;
қарамағ%<NN%>%<POSS.1SG%>%<LATT%>:қарамағымдағы # ;
қарамағ%<NN%>%<POSS.1SG%>%<LOC%>:қарамағымда # ;
қарамағ%<NN%>%<POSS.1PL%>%<LATT%>:қарамағымыздағы # ;
қарамағ%<NN%>%<POSS.2SG%>%<DAT%>:қарамағыңа # ;
қарамағ%<NN%>%<POSS.3SP%>%<DAT%>:қарамағына # ;
қарамағ%<NN%>%<POSS.3SP%>%<ABL%>:қарамағынан # ;
қарамағ%<NN%>%<POSS.3SP%>%<LATT%>:қарамағындағы # ;
қарамағ%<NN%>%<POSS.3SP%>%<LATT%>%<PL%>%<DAT%>:қарамағындағыларға # ;
қарамағ%<NN%>%<POSS.3SP%>%<LOC%>:қарамағында # ;
қарама%-қайшылық%<NN%>%<DAT%>:қарама%-қайшылыққа # ;
қарама%-қайшылық%<NN%>:қарама%-қайшылық # ;
қарама%-қайшылық%<NN%>%<PL%>%<ACC%>:қарама%-қайшылықтарды # ;
қарама%-қайшылық%<NN%>%<PL%>%<GEN%>:қарама%-қайшылықтардың # ;
қарама%-қайшылық%<NN%>%<PL%>:қарама%-қайшылықтар # ;
қараңғы%<NN%>%<DAT%>:қараңғыға # ;
қараңғы%<NN%>%<LOC%>:қараңғыда # ;
қараңғылығ%<NN%>%<POSS.3SP%>%<GEN%>:қараңғылығының # ;
қараңғылық%<ADJ%>:қараңғылық # ;
қараңғы%<NN%>%<POSS.3SP%>%<ABL%>:қараңғысынан # ;
қараңғы%<NN%>%<POSS.3SP%>%<LOC%>:қараңғысында # ;
қара%<VB%>%<IMP%>:қараңдар # ;
қара%<VB%>%<IMP%>:қараңдаршы # ;
қараңқағыр%<INTJ%>:қараңқағыр # ;
қара%<ADJ%>%<ACC%>:қаран # ;
қараң%<INTJ%>:қараң # ;
қаран%<ADJ%>:қаран # ;
қараң%<ADJ%>:қараң # ;
қара%<VB%>%<IMP%>:қараңыздар # ;
қара%<VB%>%<IMP%>:қараңыз # ;
қара%<VB%>%<IMP%>:қараңызшы # ;
қара%<NN%>%<ACC%>:қараны # ;
қара%<NN%>%<GEN%>:қараның # ;
қарапайымдан%<VB%>%<CVB%>:қарапайымданып # ;
қарапайымдылық%<NN%>%<LOC%>:қарапайымдылықта # ;
қарап%-қара%<VB%>%<CVB%>:қарап%-қарап # ;
қараптан%-қара%<VB%>%<CVB%>:қараптан%-қарап # ;
қарапұшық%<NN%>:қарапұшық # ;
қарасаз%<NN%>%<LOC%>:қарасазда # ;
қарасай%<NN%>%<ACC%>:қарасайды # ;
қарасай%<NN%>:қарасай # ;
қарасақал%<NN%>%<ACC%>:қарасақалды # ;
қара%<VB%>%<RECP%>%<CVB%>:қараса # ;
қара%<VB%>%<IMP%>:қарасаңшы # ;
қара%<VB%>%<RECP%>%<PTCP%>%<POSS.3SP%>:қарасқаны # ;
карасөз%<NN%>%<INSCOM%>:карасөзбен # ;
қараспан%<NN%>%<DAT%>:қараспанға # ;
қараспан%<NN%>:қараспан # ;
қара%<VB%>%<RECP%>%<PST%>:қарасты # ;
қарастыр%<VB%>%<PTCP%>%<POSS.3SP%>%<ACC%>:қарастыратындығын # ;
қарастырылғандығ%<NN%>%<POSS.3SP%>%<ACC%>:қарастырылғандығын # ;
қарастыр%<VB%>%<IMP%>:қарастырыңдар # ;
қарастыр%<VB%>%<IMP%>:қарастырыңыз # ;
қарас%<ADJ%>%<POSS.3SP%>%<ABL%>:қарасынан # ;
қарас%<NN%>%<POSS.3SP%>%<ABL%>:қарасынан # ;
қара%<NN%>%<POSS.3SP%>%<ACC%>:қарасын # ;
қара%<VB%>%<RECP%>%<CVB%>:қарасып # ;
Қаратай%<NNP%>%<POSS%>:Қаратайдікі # ;
қаратомар%<NN%>:қаратомар # ;
қаратон%<NN%>:қаратон # ;
қара%<VB%>%<CAUS%>%<PASS%>%<CVB%>:қаратыла # ;
қарау%<ADJ%>:қарау # ;
қараушылық%<NN%>:қараушылық # ;
қарауылтөбе%<NN%>:қарауылтөбе # ;
қарауылшы%<NN%>%<POSS.3SP%>:қарауылшысы # ;
қарау%<NN%>%<POSS.3SP%>%<DAT%>:қарауына # ;
қарау%<NN%>%<POSS.3SP%>%<ABL%>:қарауынан # ;
қарау%<NN%>%<POSS.3SP%>%<LATT%>:қарауындағы # ;
қарау%<NN%>%<POSS.3SP%>%<LOC%>:қарауында # ;
қарауыт%<VB%>%<PTCP%>:қарауытқан # ;
қарауыт%<VB%>%<CVB%>:қарауытып # ;
қараша%<ADJ%>:қараша # ;
қарашығақ%<NN%>:қарашығақ # ;
қарашығанақ%<NN%>:қарашығанақ # ;
қарашығанақ%<NN%>%<ABL%>:қарашығанақтан # ;
қарашығ%<NN%>%<POSS.3SP%>%<SML%>:қарашығындай # ;
қара%<VB%>%<IMP%>:қарашы # ;
қарашы%<ADJ%>:қарашы # ;
қарашы%<NN%>%<PL%>%<GEN%>:қарашылардың # ;
қарашың%<NN%>:қарашың # ;
қарашың%<NN%>%<GEN%>:қарашыңның # ;
қара%<VB%>%<GER%>%<DAT%>:қараюға # ;
қара%<VB%>%<CVB%>:қарая # ;
қара%<VB%>%<PTCP%>%<SML%>:қараятындай # ;
қарбалас%<NN%>:қарбалас # ;
қарбалас%<NN%>%<POSS.3SP%>%<ACC%>:қарбаласын # ;
қарбалас%<VB%>%<CVB%>:қарбаласып # ;
қарбанас%<NN%>:қарбанас # ;
қарға%-құзғын%<NN%>:қарға%-құзғын # ;
қарға%<VB%>%<REFL%>%<CVB%>:қарғанып # ;
қарғап%-сіле%<VB%>%<CVB%>:қарғап%-сілеп # ;
қарғаш%<NN%>%<POSS.1SG%>:қарғашым # ;
қарғ%<VB%>%<GER%>%<DAT%>:қарғуға # ;
қарғы%<NN%>:қарғы # ;
кардинал%<NN%>:кардинал # ;
кардиолог%<NN%>%<PL%>:кардиологтар # ;
кардиоорталық%<NN%>:кардиоорталық # ;
кардиоорталық%<NN%>%<LOC%>:кардиоорталықта # ;
кардиохирург%<NN%>%<PL%>%<POSS.3SP%>:кардиохирургтары # ;
қарекең%<NN%>:қарекең # ;
қарекет%-құлық%<NN%>%<PL%>%<POSS.3SP%>%<DAT%>:қарекет%-құлықтарына # ;
карелофин%<NN%>%<PL%>%<ACC%>:карелофиндарды # ;
қаржы%-валюта%<NN%>:қаржы%-валюта # ;
қаржыгерлік%<NN%>%<DAT%>:қаржыгерлікке # ;
қаржы%-қаражат%<NN%>:қаржы%-қаражат # ;
қаржы%-қаражат%<NN%>%<ACC%>:қаржы%-қаражатты # ;
қаржы%-қаражат%<NN%>%<POSS.3SP%>:қаржы%-қаражаты # ;
қаржы%<ADJ%>:қаржы # ;
қаржылай%<ADJ%>:қаржылай # ;
қаржылай%<ADV%>:қаржылай # ;
қаржыла%<VB%>%<REFL%>%<CAUS%>%<AOR%>%<AGR.3SP%>:қаржыландырады # ;
қаржыла%<VB%>%<REFL%>%<CAUS%>%<CVB%>:қаржыландыра # ;
қаржыла%<VB%>%<REFL%>%<CAUS%>%<PST%>:қаржыландырған # ;
қаржыла%<VB%>%<REFL%>%<CAUS%>%<PTCP%>%<POSS.3SP%>:қаржыландырғаны # ;
қаржыла%<VB%>%<REFL%>%<CAUS%>%<PST%>:қаржыландырды # ;
қаржыла%<VB%>%<REFL%>%<CAUS%>%<GER%>%<DAT%>:қаржыландыруға # ;
қаржыла%<VB%>%<REFL%>%<CAUS%>%<GER%>%<LATT%>:қаржыландырудағы # ;
қаржыла%<VB%>%<REFL%>%<CAUS%>%<GER%>%<LOC%>:қаржыландыруда # ;
қаржыла%<VB%>%<REFL%>%<CAUS%>%<GER%>%<ACC%>:қаржыландыруды # ;
қаржыла%<VB%>%<REFL%>%<CAUS%>%<GER%>%<GEN%>:қаржыландырудың # ;
қаржыла%<VB%>%<REFL%>%<CAUS%>%<GER%>:қаржыландыру # ;
қаржыла%<VB%>%<REFL%>%<CAUS%>%<GER%>%<PL%>%<DAT%>:қаржыландыруларға # ;
қаржыла%<VB%>%<REFL%>%<CAUS%>%<PASS%>%<AOR%>%<AGR.3SP%>:қаржыландырылады # ;
қаржыла%<VB%>%<REFL%>%<CAUS%>%<PASS%>%<PTCP%>:қаржыландырылатын # ;
қаржыла%<VB%>%<REFL%>%<CAUS%>%<PASS%>%<PTCP%>%<POSS.3SP%>%<ACC%>:қаржыландырылатынын # ;
қаржыла%<VB%>%<REFL%>%<CAUS%>%<PASS%>%<COND%>:қаржыландырылса # ;
қаржыла%<VB%>%<REFL%>%<CAUS%>%<PASS%>%<CVB%>:қаржыландырылып # ;
қаржыла%<VB%>%<REFL%>%<CAUS%>%<CVB%>:қаржыландырып # ;
карзай%<NN%>:карзай # ;
кариб%<NN%>:кариб # ;
қар%<VB%>%<AOR%>%<AGR.3SP%>:қариды # ;
қар%<VB%>%<CVB%>:қари # ;
қари%<NN%>:қари # ;
Каримуллин%<NNP%>%<GEN%>:Каримуллиннің # ;
қария%<ADJ%>:қария # ;
қарқ%<ADJ%>:қарқ # ;
қарқ%-қарқ%<IDEO%>:қарқ%-қарқ # ;
қарқындылығ%<NN%>%<POSS.3SP%>:қарқындылығы # ;
қарқындылығ%<NN%>%<POSS.3SP%>%<ACC%>:қарқындылығын # ;
қарқын%<ADJ%>:қарқын # ;
карл%<NN%>:карл # ;
қарлұқ%<NN%>:қарлұқ # ;
карлук%<NN%>%<PL%>%<ACC%>:карлуктарды # ;
қарлұқ%<NN%>%<PL%>%<GEN%>:қарлұқтардың # ;
карлук%<NN%>%<PL%>:карлуктар # ;
қарлыға%<NN%>:қарлыға # ;
қарлыға%<NN%>%<ACC%>:қарлығаны # ;
қарлығ%<VB%>%<CVB%>:қарлығып # ;
қармағ%<NN%>%<POSS.1SG%>%<DAT%>:қармағыма # ;
қармағ%<NN%>%<POSS.1SG%>%<ACC%>:қармағымды # ;
қармағ%<NN%>%<POSS.1PL%>%<ACC%>:қармағымызды # ;
қармағ%<NN%>%<POSS.3SP%>%<DAT%>:қармағына # ;
қарма%<VB%>%<REFL%>%<CVB%>:қармана # ;
қарма%<VB%>%<REFL%>%<CVB%>:қарманып # ;
қармауыш%<NN%>:қармауыш # ;
қармту%<NN%>:қармту # ;
қарн%<NN%>%<POSS.3SP%>:қарны # ;
қарн%<NN%>%<POSS.1SG%>%<ACC%>:қарнымды # ;
қарн%<NN%>%<POSS.1SG%>:қарным # ;
қарн%<NN%>%<POSS.1SG%>%<GEN%>:қарнымның # ;
қарн%<NN%>%<POSS.1PL%>:қарнымыз # ;
қарн%<NN%>%<POSS.3SP%>%<DAT%>:қарнына # ;
қарн%<NN%>%<POSS.3SP%>%<LOC%>:қарнында # ;
қарн%<NN%>%<POSS.2SG%>:қарның # ;
қарн%<NN%>%<POSS.3SP%>%<ACC%>:қарнын # ;
қарп%<NN%>%<POSS.3SP%>%<DAT%>:қарпіне # ;
қарпы%<VB%>%<RECP%>%<CVB%>:қарпысып # ;
қарс%<IDEO%>:қарс # ;
қарсы%<NN%>%<DAT%>:қарсыға # ;
қарсы%<NN%>%<LATT%>:қарсыдағы # ;
қарсыла%<VB%>%<CVB%>:қарсылап # ;
қарсыласымыз%<NN%>:қарсыласымыз # ;
қарсылығ%<NN%>%<POSS.3SP%>:қарсылығы # ;
қарсылығ%<NN%>%<POSS.3SP%>%<DAT%>:қарсылығына # ;
қарсылығ%<NN%>%<POSS.3SP%>%<ACC%>:қарсылығын # ;
қарсылық%<ADJ%>:қарсылық # ;
қарсы%<NN%>%<AGR.1SG%>:қарсымын # ;
қарта%<VB%>%<GER%>%<POSS.3SP%>:қартаюы # ;
қарта%<VB%>%<IMP%>:қартаяйын # ;
қарта%<VB%>%<CVB%>:қартая # ;
қартбай%<NN%>%<ACC%>:қартбайды # ;
қартбай%<NN%>%<GEN%>:қартбайдың # ;
қартбай%<NN%>:қартбай # ;
қарт%<ADJ%>:қарт # ;
картоб%<NN%>%<POSS.1PL%>%<ACC%>:картобымызды # ;
картошка%<NN%>%<POSS.3SP%>%<ACC%>:картошкасын # ;
қарт%<NN%>%<POSS%>:қарттікі # ;
қару%-жарағ%<NN%>%<POSS.3SP%>:қару%-жарағы # ;
қару%-жарағ%<NN%>%<POSS.3SP%>%<ACC%>:қару%-жарағын # ;
қарулас%<VB%>:қарулас # ;
қарусыздан%<VB%>%<GER%>%<GEN%>:қарусызданудың # ;
қарусыздан%<VB%>%<GER%>:қарусыздану # ;
қарша%<NN%>%<SML%>:қаршадай # ;
қарша%<NN%>%<SML%>%<POSS.3SP%>%<ABL%>:қаршадайынан # ;
қарша%<NN%>%<SML%>%<POSS.2SG%>%<ABL%>:қаршадайыңнан # ;
қарш%<IDEO%>:қарш # ;
қарш%-қарш%<IDEO%>:қарш%-қарш # ;
қаршылдас%<VB%>%<CVB%>:қаршылдасып # ;
қарыздар%<ADJ%>:қарыздар # ;
қарық%<ADJ%>:қарық # ;
қарым%-қатыс%<NN%>%<POSS.3SP%>:қарым%-қатысы # ;
қарымта%<NN%>:қарымта # ;
қарымта%<NN%>%<POSS.3SP%>%<DAT%>:қарымтасына # ;
қарым%<NN%>%<POSS.3SP%>:қарымы # ;
қарым%<NN%>%<POSS.3SP%>%<DAT%>:қарымына # ;
қары%<NN%>%<DAT%>:қарына # ;
қарыс%<ADJ%>:қарыс # ;
қарыс%<VB%>%<PST%>:қарысты # ;
қарыс%<VB%>%<CAUS%>%<CVB%>:қарыстырып # ;
қарыс%<VB%>%<CVB%>:қарысып # ;
қарыш%-құрыш%<IDEO%>:қарыш%-құрыш # ;
қарышта%<VB%>%<CVB%>:қарыштап # ;
қарышта%<VB%>%<CAUS%>%<CVB%>:қарыштатып # ;
қарыштау%<NN%>:қарыштау # ;
карьера%<NN%>%<ACC%>:карьераны # ;
қасапшы%<NN%>%<DAT%>:қасапшыға # ;
қасапшы%<NN%>%<PL%>%<ACC%>:қасапшыларды # ;
қасапшы%<NN%>%<PL%>%<GEN%>:қасапшылардың # ;
қасапшы%<NN%>%<PL%>:қасапшылар # ;
қасар%<VB%>%<CVB%>:қасара # ;
қасар%<VB%>%<PST%>%<AGR.1SG%>:қасардым # ;
қасарыс%<VB%>%<PTCP%>:қасарысқан # ;
қасарыс%<VB%>%<CVB%>:қасарысып # ;
қасекең%<NN%>:қасекең # ;
қасен%<NN%>%<DAT%>:қасенге # ;
қасен%<NN%>%<PL%>:қасендер # ;
қасен%<NN%>%<ACC%>:қасенді # ;
қасен%<NN%>:қасен # ;
қасен%<NN%>%<GEN%>:қасеннің # ;
касир%<NN%>:касир # ;
қасірет%-қайғы%<NN%>%<POSS.3SP%>:қасірет%-қайғысы # ;
қасірет%-күмән%<NN%>%<POSS.3SP%>:қасірет%-күмәні # ;
қас%-қабағ%<NN%>%<POSS.3SP%>%<INSCOM%>:қас%-қабағымен # ;
қас%-қабағ%<NN%>%<POSS.3SP%>%<DAT%>:қас%-қабағына # ;
қас%-қабағ%<NN%>%<POSS.3SP%>%<ACC%>:қас%-қабағын # ;
қас%-қабағ%<NN%>%<POSS.2SG%>%<ABL%>:қас%-қабағыңнан # ;
қасқай%<VB%>%<CAUS%>%<CVB%>:қасқайта # ;
қасқай%<VB%>%<CVB%>:қасқайып # ;
қасқасу%<NN%>:қасқасу # ;
қасқа%<VB%>%<CVB%>:қасқая # ;
қасқи%<VB%>%<PTCP%>:қасқиған # ;
қаскөй%<NN%>%<GEN%>:қаскөйдің # ;
қаскөйліг%<NN%>%<POSS.3SP%>%<ACC%>:қаскөйлігін # ;
қаскүнем%<NN%>%<PL%>%<GEN%>:қаскүнемдердің # ;
Каспий%<NNP%>%<DAT%>:Каспийге # ;
Каспий%<NNP%>%<LOC%>:Каспийде # ;
Каспий%<NNP%>%<GEN%>:Каспийдің # ;
қастандығ%<NN%>%<POSS.3SP%>%<ABL%>:қастандығынан # ;
қастарында%<ADV%>:қастарында # ;
қастас%<VB%>%<PTCP%>:қастасқан # ;
қастерле%<VB%>:қастерле # ;
қастығ%<NN%>%<POSS.3SP%>:қастығы # ;
қастығ%<NN%>%<POSS.2SG%>%<ACC%>:қастығыңды # ;
қастығ%<NN%>%<POSS.3SP%>%<ACC%>:қастығын # ;
қасты%<ADJ%>:қасты # ;
Қасымбеков%<NNP%>%<DAT%>:Қасымбековке # ;
қасымда%<ADV%>:қасымда # ;
қасым%-жомарт%<NN%>:қасым%-жомарт # ;
қас%<NN%>%<POSS.3SP%>%<LATT%>%<PL%>%<ACC%>:қасындағыларды # ;
қас%<NN%>%<POSS.3SP%>%<LATT%>%<PL%>%<GEN%>:қасындағылардың # ;
қас%<NN%>%<POSS.2SPF%>:қасыңыз # ;
қатай%<VB%>%<CAUS%>%<PST%>:қатайтты # ;
қатай%<VB%>%<CAUS%>%<GER%>:қатайту # ;
қатай%<VB%>%<CAUS%>%<CVB%>:қатайтып # ;
қатала%<VB%>%<CVB%>:қаталап # ;
қаталдығ%<NN%>%<POSS.3SP%>:қаталдығы # ;
каталог%<NN%>%<DAT%>:каталогқа # ;
каталониялық%<NN%>%<PL%>:каталониялықтар # ;
катанка%<NN%>:катанка # ;
катапульт%<NN%>%<POSS.3SP%>:катапульті # ;
катапульт%<NN%>%<PL%>%<POSS.3SP%>%<ACC%>:катапульттерін # ;
қатар%<ADJ%>:қатар # ;
қатарлас%<VB%>%<CVB%>:қатарласа # ;
қатарлас%<VB%>%<IMP%>:қатарлассын # ;
қатарлас%<VB%>%<CVB%>:қатарласып # ;
қатарынан%<ADV%>:қатарынан # ;
қатар%<NN%>%<POSS.2SPF%>%<DAT%>:қатарыңызға # ;
қате%<ADV%>:қате # ;
қателіг%<NN%>%<POSS.3SP%>%<ACC%>:қателігін # ;
кателко%<NN%>:кателко # ;
қатігездік%<NN%>%<DAT%>:қатігездікке # ;
қат%<NN%>:қат # ;
қат%-қат%<ADV%>:қат%-қат # ;
катодты%<ADJ%>:катодты # ;
католог%<NN%>%<INSCOM%>:катологпен # ;
катонқарағай%<NN%>:катонқарағай # ;
қатонқарағай%<NN%>:қатонқарағай # ;
қатпал%<NN%>%<POSS.3SP%>:қатпалы # ;
қатпарлан%<VB%>%<PTCP%>:қатпарланған # ;
катртография%<NN%>:катртография # ;
қатта%<VB%>%<PASS%>%<PTCP%>:қатталған # ;
қатта%<VB%>%<PASS%>%<CVB%>:қатталып # ;
қаттылығ%<NN%>%<POSS.3SP%>:қаттылығы # ;
қатты%<NN%>%<POSS.3SP%>%<ACC%>:қаттысын # ;
қату%<NN%>:қату # ;
қатулан%<VB%>%<CVB%>:қатуланып # ;
қатына%<VB%>%<RECP%>%<CVB%>:қатынаса # ;
қатына%<VB%>%<RECP%>%<PTCP%>:қатынасатын # ;
қатына%<VB%>%<RECP%>%<PTCP%>:қатынасқан # ;
қатына%<VB%>%<RECP%>%<PTCP%>%<INSCOM%>:қатынасқанмен # ;
қатына%<VB%>%<RECP%>%<NEG%>%<PST%>:қатынаспады # ;
қатына%<VB%>%<RECP%>%<COND%>:қатынасса # ;
қатына%<VB%>%<RECP%>%<PST%>:қатынасты # ;
қатына%<VB%>%<RECP%>%<CVB%>:қатынасып # ;
қатын%-бала%<NN%>%<DAT%>:қатын%-балаға # ;
қатын%-бала%<NN%>%<GEN%>:қатын%-баланың # ;
қатын%-бала%<NN%>%<POSS.3SP%>%<DAT%>:қатын%-баласына # ;
қатын%-бала%<NN%>%<POSS.3SP%>%<ACC%>:қатын%-баласын # ;
қатын%-бала%<NN%>%<POSS.3SP%>%<GEN%>:қатын%-баласының # ;
қатындық%<NN%>%<DAT%>:қатындыққа # ;
қатын%-қалаш%<NN%>:қатын%-қалаш # ;
қатын%-қалаш%<NN%>%<POSS.3SP%>:қатын%-қалашы # ;
қатын%<INTJ%>:қатын # ;
қатын%<ADJ%>:қатын # ;
қатып%-семі%<VB%>%<CVB%>:қатып%-семіп # ;
қатырма%<ADJ%>:қатырма # ;
қатыс%<VB%>%<AOR%>:қатыса # ;
қатыс%<VB%>%<PTCP%>%<POSS.3SP%>:қатысқандығы # ;
қатыс%<VB%>%<PTCP%>%<ABL%>:қатысқандықтан # ;
қатыс%<VB%>%<PTCP%>%<POSS.2SPF%>%<ACC%>:қатысқаныңызды # ;
қатыс%<VB%>%<NEG%>%<PTCP%>%<POSS.3SP%>%<ABL%>:қатыспайтындығынан # ;
қатыстылығ%<NN%>%<POSS.3SP%>:қатыстылығы # ;
қатыс%<VB%>%<CAUS%>%<PASS%>%<AOR%>%<AGR.3SP%>:қатыстырылады # ;
қатыс%<VB%>%<CAUS%>%<PASS%>%<PTCP%>:қатыстырылатын # ;
қатысты%<NN%>%<POSS.3SP%>:қатыстысы # ;
қатыс%<VB%>%<GER%>%<POSS.3SP%>%<ABE%>:қатысуынсыз # ;
қатысым%<ADJ%>:қатысым # ;
қаћарман%<NN%>%<POSS.3SP%>:қаћарманы # ;
қауға%<NN%>%<SML%>:қауғадай # ;
қауғала%<VB%>%<CVB%>:қауғалап # ;
қауесет%<NN%>:қауесет # ;
қауесет%<NN%>%<ABL%>:қауесеттен # ;
қаужала%<VB%>%<CVB%>:қаужалап # ;
қаужаңда%<VB%>%<CVB%>:қаужаңдай # ;
қаужаңда%<VB%>%<CVB%>:қаужаңдап # ;
қауіп%-қатер%<NN%>%<DAT%>:қауіп%-қатерге # ;
қауіп%-қатер%<NN%>%<POSS.3SP%>%<GEN%>:қауіп%-қатерінің # ;
қауіп%-қатер%<NN%>:қауіп%-қатер # ;
қауіп%-қатер%<NN%>%<PL%>%<DAT%>:қауіп%-қатерлерге # ;
қауіп%-қатер%<NN%>%<PL%>%<ACC%>:қауіп%-қатерлерді # ;
қауіп%-қатер%<NN%>%<PL%>:қауіп%-қатерлер # ;
қауіпсіздіг%<NN%>%<POSS.3SP%>:қауіпсіздігі # ;
қауіпсіздіг%<NN%>%<POSS.1PL%>%<ACC%>:қауіпсіздігімізді # ;
қауіпсіздіг%<NN%>%<POSS.3SP%>%<DAT%>:қауіпсіздігіне # ;
қауіпсіздіг%<NN%>%<POSS.3SP%>%<ABL%>:қауіпсіздігінен # ;
қауіпсіздіг%<NN%>%<POSS.3SP%>%<GEN%>:қауіпсіздігінің # ;
қауіпсіздіг%<NN%>%<POSS.3SP%>%<ACC%>:қауіпсіздігін # ;
қауіптіліг%<NN%>%<POSS.3SP%>:қауіптілігі # ;
қауіптіліг%<NN%>%<POSS.3SP%>%<ACC%>:қауіптілігін # ;
қауіптілік%<NN%>:қауіптілік # ;
қауіптудырушы%<NN%>:қауіптудырушы # ;
қауқар%<NN%>:қауқар # ;
қауқар%<NN%>%<ABE%>:қауқарсыз # ;
қауқар%<NN%>%<POSS.3SP%>:қауқары # ;
қауқар%<NN%>%<POSS.3SP%>%<ACC%>:қауқарын # ;
қау%<ADJ%>:қау # ;
қауқи%<VB%>%<PTCP%>:қауқиған # ;
қауқи%<VB%>%<CVB%>:қауқиып # ;
қауқылда%<VB%>%<CVB%>:қауқылдап # ;
қауқылда%<VB%>%<RECP%>%<PTCP%>:қауқылдасқан # ;
қауқылда%<VB%>%<RECP%>%<CVB%>:қауқылдасып # ;
қаумала%<VB%>%<PTCP%>:қаумалаған # ;
қаумала%<VB%>%<PST%>:қаумалаған # ;
қаумала%<VB%>%<CVB%>:қаумалап # ;
қаумалас%<VB%>%<CVB%>:қаумаласа # ;
қаумала%<VB%>%<RECP%>%<PTCP%>:қаумаласқан # ;
қауп%<NN%>%<POSS.3SP%>:қаупі # ;
қауп%<NN%>%<POSS.3SP%>%<ABL%>:қаупінен # ;
қауп%<NN%>%<POSS.3SP%>%<ACC%>:қаупін # ;
қаусыр%<VB%>%<CVB%>:қаусыра # ;
қаусырмала%<VB%>%<CVB%>:қаусырмалап # ;
қаусыр%<VB%>%<CVB%>:қаусырып # ;
қауымдас%<VB%>%<COND%>%<AGR.1PL%>:қауымдассақ # ;
қауымдастығ%<NN%>%<POSS.3SP%>:қауымдастығы # ;
қауымдастығ%<NN%>%<POSS.3SP%>%<DAT%>:қауымдастығына # ;
қауымдастығ%<NN%>%<POSS.3SP%>%<ABL%>:қауымдастығынан # ;
қауымдастығ%<NN%>%<POSS.3SP%>%<LOC%>:қауымдастығында # ;
қауымдастығ%<NN%>%<POSS.3SP%>%<GEN%>:қауымдастығының # ;
қауымдас%<VB%>%<CVB%>:қауымдасып # ;
қауын%-дарбыз%<NN%>%<DAT%>:қауын%-дарбызға # ;
қау%<VB%>%<CVB%>:қауып # ;
қауыс%<NN%>:қауыс # ;
қауыш%<VB%>%<AOR%>%<AGR.3SP%>:қауышады # ;
қауыш%<VB%>%<PTCP%>:қауышар # ;
қауыш%<VB%>%<PTCP%>:қауышатын # ;
қауыш%<VB%>%<PST%>:қауышты # ;
қауыш%<VB%>%<CAUS%>%<GER%>%<DAT%>:қауыштыруға # ;
қауыш%<VB%>%<GER%>%<DAT%>:қауышуға # ;
қауыш%<VB%>%<GER%>%<LOC%>:қауышуда # ;
қауыш%<VB%>%<GER%>:қауышу # ;
қауыш%<VB%>%<GER%>%<POSS.3SP%>%<DAT%>:қауышуына # ;
қауыш%<VB%>%<CVB%>:қауышып # ;
кафкасиялы%<NN%>:кафкасиялы # ;
қаһармандық%<ADJ%>:қаһармандық # ;
қаһарман%<ADJ%>:қаһарман # ;
қашаған%<NN%>%<LATT%>:қашағандағы # ;
қашал%<VB%>%<CVB%>:қашалып # ;
қашан%<PRO%>%<DAT%>:қашанға # ;
қашанғы%<ADV%>:қашанғы # ;
қашан%<PRO%>%<LOC%>:қашанда # ;
қашаң%<ADJ%>%<CMP%>:қашаңдау # ;
қашан%<PRO%>:қашан # ;
қашан%<PRO%>%<ABL%>:қашаннан # ;
қашар%<NN%>:қашар # ;
қашар%-қашар%<NN%>:қашар%-қашар # ;
қашар%<NN%>%<POSS.3SP%>%<ACC%>:қашарын # ;
қашқар%<NN%>:қашқар # ;
қашығ%<ADV%>%<CMP%>:қашығырақ # ;
қашықта%<ADV%>:қашықта # ;
қашық%<NN%>%<ABL%>:қашықтан # ;
қашықтығ%<NN%>%<POSS.3SP%>:қашықтығы # ;
қашықтығ%<NN%>%<POSS.3SP%>%<GEN%>:қашықтығының # ;
қашып%-пыс%<VB%>%<CVB%>:қашып%-пысып # ;
қашыр%<VB%>%<AOR%>%<AGR.3SP%>:қашырады # ;
қашыр%<VB%>%<PTCP%>%<SML%>:қашырғандай # ;
қашыр%<VB%>%<PTCP%>:қашырған # ;
қашыр%<VB%>%<PST%>%<AGR.1SG%>:қашырдым # ;
қашыр%<ADJ%>:қашыр # ;
қашыр%<VB%>%<GER%>%<LOC%>:қашыруда # ;
қашыр%<VB%>%<CVB%>:қашырып # ;
каюта%<NN%>%<LOC%>:каютада # ;
қаяқ%<NN%>%<DAT%>:қаяққа # ;
қаяқ%<NN%>%<ABL%>:қаяқтан # ;
қаяулы%<ADJ%>:қаяулы # ;
КБД%<NNP%>%<GEN%>:КБД%-ның # ;
кб%<NN%>:кб # ;
қб%<NN%>:қб # ;
ҚБТУ%<NNP%>%<LOC%>:ҚБТУ%-да # ;
қбш%<NN%>:қбш # ;
кванджу%<NN%>:кванджу # ;
квартал%<NN%>%<DAT%>:кварталға # ;
квартал%<NN%>%<POSS.3SP%>%<LOC%>:кварталында # ;
квартал%<NN%>%<POSS.3SP%>%<GEN%>:кварталының # ;
кв%<NN%>:кв # ;
квт%<NN%>%<DAT%>:квт%-ға # ;
квт%<NN%>:квт # ;
кгб%<NN%>:кгб # ;
қг%<NN%>:қг # ;
қдп%<NN%>:қдп # ;
кеб%<VB%>%<CVB%>:кебе # ;
кебенек%<NN%>:кебенек # ;
кеб%<NN%>%<POSS.3SP%>:кебі # ;
кеб%<NN%>%<POSS.3SP%>%<INSCOM%>:кебімен # ;
кег%<NN%>%<POSS.3SP%>:кегі # ;
кег%<NN%>%<POSS.1SG%>%<ACC%>:кегімді # ;
кег%<NN%>%<POSS.1SG%>:кегім # ;
кег%<NN%>%<POSS.2SG%>%<ACC%>:кегіңді # ;
кег%<NN%>%<POSS.3SP%>%<GEN%>:кегінің # ;
кег%<NN%>%<POSS.2SG%>:кегің # ;
кег%<NN%>%<POSS.3SP%>%<ACC%>:кегін # ;
кегок%<NN%>:кегок # ;
кедейліг%<NN%>%<POSS.3SP%>:кедейлігі # ;
кедейліг%<NN%>%<POSS.1SG%>%<ACC%>:кедейлігімді # ;
кеден%<ADJ%>:кеден # ;
кедергі%<ADJ%>:кедергі # ;
кедер%<NN%>%<LOC%>:кедерде # ;
кедер%<NN%>:кедер # ;
кәдесый%<NN%>%<PL%>:кәдесыйлар # ;
кәдік%<PUNCT%>:кәдік # ;
кәдік%<NN%>%<DAT%>:кәдікке # ;
кәдімгі%<NN%>%<SML%>:кәдімгідей # ;
кәдуілгі%<NN%>%<SML%>:кәдуілгідей # ;
кежекең%<NN%>:кежекең # ;
кез%<NN%>%<LATT%>%<SML%>:кездегідей # ;
кез%<NN%>%<LATT%>%<POSS.1PL%>:кездегіміз # ;
кездейсоқтық%<ADJ%>:кездейсоқтық # ;
кезде%<NN%>:кезде # ;
кез%<NN%>%<PL%>%<LATT%>%<SML%>:кездердегідей # ;
кездес%<VB%>%<AOR%>:кездесе # ;
кездес%<VB%>%<PTCP%>%<POSS.3SP%>%<DAT%>:кездесетіндігіне # ;
кездескендіг%<NN%>%<POSS.3SP%>%<ACC%>:кездескендігін # ;
кездес%<VB%>%<CAUS%>%<GER%>%<PL%>%<POSS.2SPF%>%<ACC%>:кездестірулеріңізді # ;
кездесу%<ADJ%>:кездесу # ;
кездіг%<NN%>%<POSS.3SP%>%<ACC%>:кездігін # ;
кездік%<NN%>:кездік # ;
кездік%<NN%>%<SML%>:кездіктей # ;
кездік%<NN%>%<ACC%>:кездікті # ;
кезег%<NN%>%<POSS.3SP%>:кезегі # ;
кезег%<NN%>%<POSS.1SG%>%<ACC%>:кезегімді # ;
кезег%<NN%>%<POSS.3SP%>%<INSCOM%>:кезегімен # ;
кезег%<NN%>%<POSS.1PL%>%<LOC%>:кезегімізде # ;
кезег%<NN%>%<POSS.1PL%>:кезегіміз # ;
кезег%<NN%>%<POSS.1SG%>:кезегім # ;
кезег%<NN%>%<POSS.3SP%>%<LOC%>:кезегінде # ;
кезег%<NN%>%<POSS.3SP%>%<DAT%>:кезегіне # ;
кезег%<NN%>%<POSS.3SP%>%<ABL%>:кезегінен # ;
кезег%<NN%>%<POSS.3SP%>%<GEN%>:кезегінің # ;
кезег%<NN%>%<POSS.2SG%>:кезегің # ;
кезег%<NN%>%<POSS.3SP%>%<ACC%>:кезегін # ;
кезе%<VB%>%<CVB%>:кезей # ;
кезек%-кезек%<ADV%>:кезек%-кезек # ;
кезекпе%-кезек%<ADV%>:кезекпе%-кезек # ;
кезектіліг%<NN%>%<POSS.3SP%>:кезектілігі # ;
кезектіліг%<NN%>%<POSS.3SP%>%<INSCOM%>:кезектілігімен # ;
кезектілік%<ADJ%>:кезектілік # ;
кезекші%<NN%>:кезекші # ;
кезекшілік%<ADJ%>:кезекшілік # ;
кезе%<VB%>%<PASS%>%<PTCP%>:кезелген # ;
кезе%<VB%>%<PASS%>%<CVB%>:кезеліп # ;
кезен%<VB%>%<PTCP%>:кезенген # ;
кезе%<VB%>%<REFL%>%<PST%>:кезенді # ;
кезеңділіг%<NN%>%<POSS.3SP%>:кезеңділігі # ;
кезен%<VB%>%<PTCP%>%<POSS.3SP%>%<ACC%>:кезенетінін # ;
кезе%<VB%>%<REFL%>%<CVB%>:кезеніп # ;
кезең%-кезеңімен%<ADV%>:кезең%-кезеңімен # ;
кезең%-кезеңмен%<ADV%>:кезең%-кезеңмен # ;
кезе%<VB%>%<CVB%>:кезеп # ;
кезер%<VB%>%<CVB%>:кезеріп # ;
кәзет%<NN%>%<ABL%>:кәзеттен # ;
кезіг%<VB%>%<AOR%>%<AGR.3SP%>:кезігеді # ;
кезіг%<VB%>%<CVB%>:кезіге # ;
кезіг%<VB%>%<CVB%>:кезігіп # ;
кез%<NN%>%<POSS.3SP%>%<LATT%>%<SML%>:кезіндегідей # ;
кәзіргі%<ADJ%>:кәзіргі # ;
кәзірде%<ADV%>:кәзірде # ;
кез%-келген%<PRO%>%<ACC%>:кез%-келгенді # ;
кез%-келген%<PRO%>%<POSS.3SP%>:кез%-келгені # ;
кез%-келген%<PRO%>%<POSS.3SP%>%<GEN%>:кез%-келгенінің # ;
кез%-кел%<VB%>%<PTCP%>:кез%-келген # ;
кез%-келген%<PRO%>:кез%-келген # ;
кейі%<VB%>%<PST%>:кейіді # ;
кейін%<ADV%>%<DAT%>:кейінге # ;
кейінгі%<NN%>%<PL%>%<POSS.3SP%>:кейінгілері # ;
кейінгі%<NN%>%<PL%>:кейінгілер # ;
кейінгі%<NN%>%<POSS.3SP%>:кейінгісі # ;
кейінгі%<NN%>%<POSS.3SP%>%<ACC%>:кейінгісін # ;
кейінде%<VB%>%<CVB%>:кейіндеп # ;
кейін%<ADV%>%<CMP%>:кейіндеу # ;
кейін%<ADV%>%<CMP%>:кейінірек # ;
кейін%<ADV%>%<CMP%>%<LOC%>:кейініректе # ;
кейін%<ADV%>%<CMP%>%<CMP%>:кейініректеу # ;
кейіп%<NN%>%<POSS.3SP%>:кейіпі # ;
кейіпкерлер%<NN%>%<GEN%>:кейіпкерлердің # ;
кейіпті%<ADJ%>:кейіпті # ;
кей%<ADV%>:кей # ;
кей%<NN%>:кей # ;
кей%-кейдегі%<NN%>%<SML%>:кей%-кейдегідей # ;
кей%-кейде%<ADV%>:кей%-кейде # ;
кейқуат%<NN%>%<DAT%>:кейқуатқа # ;
кейқуат%<NN%>:кейқуат # ;
қейқуат%<NN%>:қейқуат # ;
кейқуат%<NN%>%<ACC%>:кейқуатты # ;
кейқуат%<NN%>%<GEN%>:кейқуаттың # ;
қейқуат%<NN%>%<GEN%>:қейқуаттың # ;
кейн%<NN%>:кейн # ;
кейн%<NN%>%<GEN%>:кейннің # ;
кейнс%<NN%>%<GEN%>:кейнстің # ;
кейп%<NN%>%<POSS.3SP%>:кейпі # ;
кейп%<NN%>%<POSS.1SG%>%<LOC%>:кейпімде # ;
кейп%<NN%>%<POSS.3SP%>%<INSCOM%>:кейпімен # ;
кейп%<NN%>%<POSS.3SP%>%<LATT%>:кейпіндегі # ;
кейп%<NN%>%<POSS.3SP%>%<LOC%>:кейпінде # ;
кейпі%<NN%>%<DAT%>:кейпіне # ;
кейп%<NN%>%<POSS.3SP%>%<ABL%>:кейпінен # ;
кейпі%<NN%>%<GEN%>:кейпінің # ;
кейп%<NN%>%<POSS.3SP%>%<ACC%>:кейпін # ;
кәйтер%<PRO%>:кәйтер # ;
кейуана%<NN%>%<ABL%>:кейуанадан # ;
кейуана%<NN%>:кейуана # ;
кәкен%<NN%>:кәкен # ;
кекесін%<ADJ%>:кекесін # ;
кекетіп%-мұқат%<VB%>%<CVB%>:кекетіп%-мұқатып # ;
кекір%<NN%>%<SML%>:кекірдей # ;
кектес%<VB%>%<CVB%>:кектесіп # ;
кекшілдіг%<NN%>%<POSS.3SP%>:кекшілдігі # ;
кел%<AUX%>%<PTCP%>%<POSS.3SP%>:келгендігі # ;
кел%<VB%>%<PTCP%>%<POSS.3SP%>%<ACC%>:келгендігін # ;
кел%<VB%>%<PTCP%>%<ABL%>:келгендіктен # ;
кел%<AUX%>%<PTCP%>%<ABL%>:келгендіктен # ;
кел%<VB%>%<CVB%>:келгенінше # ;
келгесін%<ADV%>:келгесін # ;
келгір%<NN%>%<PL%>%<GEN%>:келгірлердің # ;
кел%<VB%>%<IMP%>:келейікші # ;
келеке%<ADJ%>:келеке # ;
кел%<AUX%>%<AOR%>:келе # ;
кел%<VB%>%<AOR%>:келе # ;
келекеле%<VB%>%<AOR%>%<AGR.3SP%>:келекелейді # ;
келекеле%<VB%>%<CVB%>:келекелеп # ;
келеке%-мазақ%<NN%>:келеке%-мазақ # ;
кәлен%<NN%>%<DAT%>:кәленге # ;
келеңсіздік%<NN%>:келеңсіздік # ;
келеңсіздік%<NN%>%<PL%>%<DAT%>:келеңсіздіктерге # ;
келеңсіздік%<NN%>%<PL%>%<GEN%>:келеңсіздіктердің # ;
келеңсіздік%<NN%>%<PL%>:келеңсіздіктер # ;
келең%<NN%>%<ABE%>:келеңсіз # ;
келер%-кет%<VB%>%<PTCP%>:келер%-кетер # ;
келесі%<NN%>%<SML%>:келесідей # ;
келесіде%<ADV%>:келесіде # ;
келесі%<ADV%>:келесі # ;
келесі%<NN%>%<PL%>:келесілер # ;
келес%<NN%>:келес # ;
келес%<NN%>%<ABL%>:келестен # ;
кел%<AUX%>%<PTCP%>%<POSS.3SP%>:келетіндігі # ;
кел%<AUX%>%<PTCP%>%<POSS.3SP%>%<DAT%>:келетіндігіне # ;
кел%<VB%>%<PTCP%>%<POSS.3SP%>%<ACC%>:келетіндігін # ;
келешег%<NN%>%<POSS.3SP%>:келешегі # ;
келешег%<NN%>%<POSS.1PL%>:келешегіміз # ;
келешег%<NN%>%<POSS.3SP%>%<DAT%>:келешегіне # ;
келешег%<NN%>%<POSS.3SP%>%<ACC%>:келешегін # ;
келешк%<NN%>%<LOC%>:келешкте # ;
келиме%<NN%>%<DAT%>:келимеге # ;
келіг%<NN%>%<POSS.3SP%>:келігі # ;
келімбет%<NN%>:келімбет # ;
келімсек%<NN%>%<DAT%>:келімсекке # ;
келімсек%<NN%>%<PL%>%<DAT%>:келімсектерге # ;
келімсек%<NN%>%<PL%>%<GEN%>:келімсектердің # ;
келімсек%<NN%>%<PL%>:келімсектер # ;
кел%<AUX%>%<IMP%>:келіңдер # ;
кел%<VB%>%<IMP%>:келіңіздер # ;
кел%<VB%>%<IMP%>:келіңіз # ;
келін%<NN%>%<POSS.2SPF%>:келініңіз # ;
келін%-кепшіг%<NN%>%<POSS.3SP%>%<DAT%>:келін%-кепшігіне # ;
келіңкіре%<VB%>%<AOR%>%<AGR.3SP%>:келіңкірейді # ;
келінтөбе%<NN%>:келінтөбе # ;
келіншег%<NN%>%<POSS.1SG%>%<ACC%>:келіншегімді # ;
келіншег%<NN%>%<POSS.1SG%>%<DAT%>:келіншегіме # ;
келіншег%<NN%>%<POSS.1SG%>:келіншегім # ;
келіншег%<NN%>%<POSS.1SG%>%<INSCOM%>:келіншегіммен # ;
келіншег%<NN%>%<POSS.1SG%>%<GEN%>:келіншегімнің # ;
келіншег%<NN%>%<POSS.3SP%>%<GEN%>:келіншегінің # ;
келіп%-кет%<VB%>%<PTCP%>:келіп%-кетер # ;
кел%<VB%>%<PTCP%>%<POSS.3SP%>%<INSCOM%>:келісімен # ;
келісім%<NN%>%<POSS.3SP%>%<ABE%>:келісімінсіз # ;
келісім%-шарт%<NN%>%<DAT%>:келісім%-шартқа # ;
келісім%-шарт%<NN%>:келісім%-шарт # ;
келісім%-шарт%<NN%>%<PL%>%<DAT%>:келісім%-шарттарға # ;
келісім%-шарт%<NN%>%<PL%>%<LOC%>:келісім%-шарттарда # ;
келісім%-шарт%<NN%>%<PL%>%<ACC%>:келісім%-шарттарды # ;
келісім%-шарт%<NN%>%<PL%>:келісім%-шарттар # ;
келісім%-шарт%<NN%>%<ACC%>:келісім%-шартты # ;
келісім%-шарт%<NN%>%<POSS.3SP%>%<GEN%>:келісім%-шартының # ;
кел%<VB%>%<PTCP%>%<POSS.3SP%>%<GEN%>:келісінің # ;
келіс%<VB%>%<CAUS%>%<PASS%>%<CVB%>:келістіріліп # ;
кел%<VB%>:кел # ;
кел%<AUX%>:кел # ;
кел%<VB%>%<NEG%>%<AOR%>:келмей # ;
кел%<AUX%>%<NEG%>%<AOR%>:келмей # ;
кел%<VB%>%<NEG%>%<PTCP%>%<POSS.3SP%>%<ACC%>:келмейтіндігін # ;
келсін%-кел%<VB%>%<NEG%>%<IMP%>:келсін%-келмесін # ;
келте%<NN%>%<GEN%>:келтенің # ;
келте%<NN%>%<POSS.3SP%>%<ABL%>:келтесінен # ;
кел%<VB%>%<CAUS%>%<PTCP%>%<PL%>%<GEN%>:келтіргендердің # ;
кел%<VB%>%<CAUS%>%<PTCP%>%<PL%>:келтіргендер # ;
кел%<VB%>%<CAUS%>%<PTCP%>%<POSS.1PL%>:келтіргеніміз # ;
кел%<VB%>%<CAUS%>%<PTCP%>:келтірген # ;
кел%<VB%>%<CAUS%>%<PST%>:келтірген # ;
кел%<VB%>%<CAUS%>%<PTCP%>%<ABL%>:келтіргеннен # ;
кел%<VB%>%<CAUS%>%<PST%>:келтірді # ;
кел%<VB%>%<CAUS%>%<PST%>%<AGR.1SG%>:келтірдім # ;
кел%<VB%>%<CAUS%>%<AOR%>%<AGR.3SP%>:келтіреді # ;
кел%<VB%>%<CAUS%>%<IMP%>:келтірейік # ;
кел%<AUX%>%<CAUS%>%<CVB%>:келтіре # ;
кел%<VB%>%<CAUS%>%<CVB%>:келтіре # ;
кел%<VB%>%<CAUS%>%<AOR%>%<AGR.1PL%>:келтіреміз # ;
кел%<VB%>%<CAUS%>%<AOR%>%<AGR.1SG%>:келтіремін # ;
кел%<VB%>%<CAUS%>%<PTCP%>:келтірер # ;
кел%<VB%>%<CAUS%>%<FUT%>:келтірер # ;
кел%<VB%>%<CAUS%>%<PTCP%>%<POSS.3SP%>:келтіретіні # ;
кел%<VB%>%<CAUS%>%<PTCP%>%<POSS.3SP%>%<ACC%>:келтіретінін # ;
кел%<VB%>%<CAUS%>%<PTCP%>:келтіретін # ;
кел%<VB%>%<CAUS%>%<PASS%>%<PTCP%>%<SML%>:келтірілгендей # ;
кел%<VB%>%<CAUS%>%<PASS%>%<PTCP%>%<POSS.3SP%>%<INSCOM%>:келтірілгенімен # ;
кел%<VB%>%<CAUS%>%<PASS%>%<PTCP%>:келтірілген # ;
кел%<VB%>%<CAUS%>%<PASS%>%<PST%>:келтірілген # ;
кел%<VB%>%<CAUS%>%<PASS%>%<PST%>:келтірілді # ;
кел%<VB%>%<CAUS%>%<PASS%>%<AOR%>%<AGR.3SP%>:келтіріледі # ;
кел%<VB%>%<CAUS%>%<PASS%>%<AOR%>%<AGR.3SP%>:келтіріледі # ;
кел%<VB%>%<CAUS%>%<PASS%>%<CVB%>:келтіріле # ;
кел%<VB%>%<CAUS%>%<PASS%>%<CVB%>:келтіріліп # ;
кел%<VB%>%<CAUS%>%<PASS%>%<NEG%>%<PST%>:келтірілмеген # ;
кел%<VB%>%<CAUS%>%<PASS%>%<NEG%>%<AOR%>%<AGR.3SP%>:келтірілмейді # ;
кел%<VB%>%<CAUS%>%<PASS%>%<GER%>%<LOC%>:келтірілуде # ;
кел%<AUX%>%<CAUS%>%<PASS%>%<GER%>%<POSS.3SP%>:келтірілуі # ;
кел%<VB%>%<CAUS%>%<IMP%>:келтіріңіз # ;
кел%<VB%>%<CAUS%>%<CVB%>:келтіріп # ;
кел%<VB%>%<CAUS%>:келтір # ;
кел%<VB%>%<CAUS%>%<NEG%>%<PST%>:келтірмеген # ;
кел%<VB%>%<CAUS%>%<NEG%>%<PST%>:келтірмеді # ;
кел%<VB%>%<CAUS%>%<NEG%>%<AOR%>%<AGR.3SP%>:келтірмейді # ;
кел%<VB%>%<CAUS%>%<NEG%>%<IMP%>:келтірмейін # ;
кел%<VB%>%<CAUS%>%<NEG%>%<CVB%>:келтірмей # ;
кел%<VB%>%<CAUS%>%<NEG%>%<AOR%>:келтірмей # ;
кел%<VB%>%<CAUS%>%<NEG%>%<PTCP%>%<SML%>:келтірмейтіндей # ;
кел%<VB%>%<CAUS%>%<NEG%>%<PTCP%>%<POSS.3SP%>%<ACC%>:келтірмейтіндігін # ;
кел%<VB%>%<CAUS%>%<NEG%>%<PTCP%>%<POSS.3SP%>%<DAT%>:келтірмейтініне # ;
кел%<VB%>%<CAUS%>%<NEG%>%<PTCP%>:келтірмейтін # ;
кел%<VB%>%<CAUS%>%<FUT%>:келтірмек # ;
кел%<VB%>%<CAUS%>%<FUT%>%<AGR.1PL%>:келтірмекпіз # ;
кел%<VB%>%<CAUS%>%<NEG%>%<IMP%>:келтірмеңдер # ;
кел%<VB%>%<CAUS%>%<NEG%>%<COND%>:келтірмесе # ;
кел%<VB%>%<CAUS%>%<NEG%>%<COND%>%<AGR.1SG%>:келтірмесем # ;
кел%<VB%>%<CAUS%>%<NEG%>%<FUT%>:келтірмес # ;
кел%<VB%>%<CAUS%>%<NEG%>%<GER%>%<DAT%>:келтірмеуге # ;
кел%<VB%>%<CAUS%>%<COND%>:келтірсе # ;
кел%<VB%>%<CAUS%>%<IMP%>:келтірсін # ;
кел%<VB%>%<CAUS%>%<GER%>%<DAT%>:келтіруге # ;
кел%<VB%>%<CAUS%>%<GER%>%<LOC%>:келтіруде # ;
кел%<VB%>%<CAUS%>%<GER%>%<ACC%>:келтіруді # ;
кел%<VB%>%<CAUS%>%<GER%>%<GEN%>:келтірудің # ;
кел%<VB%>%<CAUS%>%<GER%>%<POSS.3SP%>:келтіруі # ;
кел%<VB%>%<CAUS%>%<GER%>%<POSS.1PL%>:келтіруіміз # ;
кел%<VB%>%<CAUS%>%<GER%>:келтіру # ;
кел%<VB%>%<IMP%>:келші # ;
кембридж%<NN%>:кембридж # ;
кем%<NN%>%<DAT%>:кемге # ;
кемде%<ADV%>:кемде # ;
кем%<ADV%>%<CMP%>:кемдеу # ;
кемелден%<VB%>%<PTCP%>:кемелденген # ;
кемелден%<VB%>%<CVB%>:кемелдене # ;
кемелден%<VB%>%<GER%>:кемелдену # ;
кемелділіг%<NN%>%<POSS.3SP%>:кемелділігі # ;
кәмелет%<ADJ%>:кәмелет # ;
кемел%<ADJ%>:кемел # ;
кемеңгер%<ADJ%>:кемеңгер # ;
кәмен%<NN%>:кәмен # ;
кәмәш%<NN%>:кәмәш # ;
кем%<VB%>%<AOR%>%<AGR.3SP%>:кемиді # ;
кем%<VB%>%<PTCP%>:кемитін # ;
кәміл%<ADJ%>:кәміл # ;
кем%<NN%>%<POSS.3SP%>%<LOC%>:кемінде # ;
кем%<VB%>%<CVB%>:кеміп # ;
кемір%<NN%>:кемір # ;
кем%<PUNCT%>:кем # ;
кем%-кетіг%<NN%>%<POSS.3SP%>:кем%-кетігі # ;
кем%-кетіг%<NN%>%<POSS.3SP%>%<ACC%>:кем%-кетігін # ;
кем%-кетік%<NN%>%<PL%>%<POSS.3SP%>%<ACC%>:кем%-кетіктерін # ;
кемпөшке%<NN%>:кемпөшке # ;
кемсеңде%<VB%>%<PTCP%>%<LOC%>:кемсеңдегенде # ;
кемсеңде%<VB%>%<PST%>:кемсеңдеді # ;
кемсеңде%<VB%>%<CVB%>:кемсеңдеп # ;
кемсең%-кемсең%<ADV%>:кемсең%-кемсең # ;
кемтар%<NN%>:кемтар # ;
кем%<VB%>%<GER%>%<POSS.3SP%>%<DAT%>:кемуіне # ;
кемшіліг%<NN%>%<POSS.3SP%>:кемшілігі # ;
кемшіліг%<NN%>%<POSS.1PL%>:кемшілігіміз # ;
кемшіліг%<NN%>%<POSS.3SP%>%<ACC%>:кемшілігін # ;
кемшіл%<ADV%>:кемшіл # ;
кеңбұлақ%<NN%>:кеңбұлақ # ;
кеңбұлақ%<NN%>%<ABL%>:кеңбұлақтан # ;
кең%<NN%>%<DAT%>:кеңге # ;
кенгерес%<NN%>:кенгерес # ;
кендебай%<NN%>:кендебай # ;
кенде%<ADJ%>:кенде # ;
кенде%<ADV%>:кенде # ;
кеңдіг%<NN%>%<POSS.3SP%>:кеңдігі # ;
кеңдіг%<NN%>%<POSS.3SP%>%<INSCOM%>:кеңдігімен # ;
кеңдіг%<NN%>%<POSS.3SP%>%<DAT%>:кеңдігіне # ;
кеңдіг%<NN%>%<POSS.3SP%>%<ACC%>:кеңдігін # ;
кендірлі%<NN%>:кендірлі # ;
кеңей%<VB%>%<AOR%>%<AGR.3SP%>:кеңейеді # ;
кеңей%<VB%>%<CVB%>:кеңейе # ;
кеңей%<VB%>%<PTCP%>%<POSS.3SP%>:кеңейетіні # ;
кеңей%<VB%>%<CAUS%>%<AOR%>%<AGR.3SP%>:кеңейтеді # ;
кеңей%<VB%>%<CAUS%>%<CVB%>:кеңейте # ;
кеңей%<VB%>%<CAUS%>%<PTCP%>%<POSS.3SP%>%<ACC%>:кеңейтетінін # ;
кеңей%<VB%>%<CAUS%>%<PTCP%>:кеңейтетін # ;
кеңей%<VB%>%<CAUS%>%<PASS%>%<PTCP%>:кеңейтілген # ;
кеңей%<VB%>%<CAUS%>%<PASS%>%<PST%>:кеңейтілді # ;
кеңейтілді%<VB%>:кеңейтілді # ;
кеңей%<VB%>%<CAUS%>%<PASS%>%<AOR%>%<AGR.3SP%>:кеңейтіледі # ;
кеңей%<VB%>%<CAUS%>%<PASS%>%<CVB%>:кеңейтіле # ;
кеңей%<VB%>%<CAUS%>%<PASS%>%<CVB%>:кеңейтіліп # ;
кеңей%<VB%>%<CAUS%>%<CVB%>:кеңейтіп # ;
кеңей%<VB%>%<CAUS%>%<PST%>:кеңейтті # ;
кеңей%<VB%>%<CAUS%>%<PST%>%<AGR.1PL%>:кеңейттік # ;
кеңей%<VB%>%<CAUS%>%<GER%>%<DAT%>:кеңейтуге # ;
кеңей%<VB%>%<CAUS%>%<GER%>%<ACC%>:кеңейтуді # ;
кеңей%<VB%>%<CAUS%>%<GER%>:кеңейту # ;
кәне%<INTJ%>:кәне # ;
кәнеки%<INTJ%>:кәнеки # ;
кенел%<VB%>%<CAUS%>%<AOR%>%<AGR.3SP%>:кенелтеді # ;
кенел%<VB%>%<CAUS%>%<PTCP%>:кенелткен # ;
кенен%<NN%>:кенен # ;
кенереле%<VB%>%<CVB%>:кенерелеп # ;
кенере%<NN%>%<POSS.3SP%>%<ABL%>:кенересінен # ;
кеңес%<NN%>%<POSS.2SPF%>%<INSCOM%>:кеңесіңізбен # ;
Кеңесов%<NNP%>%<GEN%>:Кеңесовтің # ;
кеңесші%-заңгер%<NN%>%<POSS.3SP%>:кеңесші%-заңгері # ;
кенет%<ADV%>%<ABL%>:кенеттен # ;
кеңе%<VB%>%<GER%>%<LOC%>:кеңеюде # ;
кеңе%<VB%>%<GER%>%<POSS.3SP%>%<DAT%>:кеңеюіне # ;
кенжебай%<NN%>:кенжебай # ;
кенжеқожа%<NN%>%<GEN%>:кенжеқожаның # ;
кенжем%<ADJ%>:кенжем # ;
кенже%<NN%>%<POSS.3SP%>%<AGR.1SG%>:кенжесімін # ;
кенигсберг%<NN%>%<ACC%>:кенигсбергті # ;
кең%<VB%>%<CVB%>:кеңи # ;
кеңі%<VB%>%<PTCP%>:кеңіген # ;
кәні%<INTJ%>:кәні # ;
кәні%<ADV%>:кәні # ;
кәніки%<INTJ%>:кәніки # ;
кең%<NN%>%<POSS.3SP%>%<ABL%>:кеңінен # ;
кең%<VB%>%<CVB%>:кеңіп # ;
кеңірдег%<NN%>%<POSS.3SP%>%<ACC%>:кеңірдегін # ;
кеңірсіг%<NN%>%<POSS.3SP%>:кеңірсігі # ;
кеңістіг%<NN%>%<POSS.3SP%>:кеңістігі # ;
кеңістіг%<NN%>%<POSS.3SP%>%<LATT%>:кеңістігіндегі # ;
кеңістіг%<NN%>%<POSS.3SP%>%<LOC%>:кеңістігінде # ;
кеңістіг%<NN%>%<POSS.3SP%>%<DAT%>:кеңістігіне # ;
кеңістіг%<NN%>%<POSS.3SP%>%<ACC%>:кеңістігін # ;
кеңіт%<VB%>%<CAUS%>%<NEG%>%<PST%>:кеңіттірмеді # ;
кеңіт%<VB%>%<GER%>:кеңіту # ;
кеңқияқ%<NN%>:кеңқияқ # ;
кеңкілде%<VB%>%<CVB%>:кеңкілдеп # ;
кеңк%-кеңк%<IDEO%>:кеңк%-кеңк # ;
кеңөзек%<NN%>:кеңөзек # ;
кеңпейілдіг%<NN%>%<POSS.3SP%>:кеңпейілдігі # ;
кеңсіріг%<NN%>%<POSS.3SP%>%<ACC%>:кеңсірігін # ;
кентукки%<NN%>:кентукки # ;
кен%-химия%<NN%>:кен%-химия # ;
кепе%<NN%>%<ACC%>:кепені # ;
кепе%<NN%>%<POSS.3SP%>%<ACC%>:кепесін # ;
кепілгер%<NN%>:кепілгер # ;
кепілгерлік%<NN%>%<INSCOM%>:кепілгерлікпен # ;
кепілде%<VB%>%<REFL%>%<CAUS%>%<PASS%>%<PTCP%>:кепілдендірілген # ;
кепілде%<VB%>%<REFL%>%<CAUS%>%<GER%>:кепілдендіру # ;
кепілдіг%<NN%>%<POSS.3SP%>:кепілдігі # ;
кепілдіг%<NN%>%<POSS.3SP%>%<INSCOM%>:кепілдігімен # ;
кепілдіг%<NN%>%<POSS.3SP%>%<ACC%>:кепілдігін # ;
кепілдік%<ADJ%>:кепілдік # ;
кепілдікті%<ADJ%>:кепілдікті # ;
кәпір%<ADJ%>:кәпір # ;
кепір%<NN%>:кепір # ;
кәпірліг%<NN%>%<POSS.2SG%>%<ACC%>:кәпірлігіңді # ;
кепкалы%<ADJ%>:кепкалы # ;
ке%<VB%>%<CVB%>:кеп # ;
кәп%<NN%>:кәп # ;
кепте%<VB%>%<PASS%>%<PTCP%>%<SML%>:кептелгендей # ;
кепте%<VB%>%<PASS%>%<PTCP%>:кептелген # ;
кепте%<VB%>%<PASS%>%<CVB%>:кептеле # ;
кептелек%<NN%>:кептелек # ;
кептел%<VB%>%<CVB%>:кептеліп # ;
кептеліс%<NN%>%<POSS.3SP%>:кептелісі # ;
кептеліс%<NN%>%<PL%>%<ABL%>:кептелістерден # ;
кепте%<VB%>%<PASS%>%<GER%>%<POSS.3SP%>:кептелуі # ;
ке%<VB%>%<PST%>%<AGR.3SP%>:кепті # ;
кепшік%<NN%>%<INSCOM%>:кепшікпен # ;
керамзит%<NN%>:керамзит # ;
кер%<NN%>%<DAT%>:керге # ;
кергі%<NN%>%<DAT%>:кергіге # ;
кергі%<VB%>%<CVB%>:кергіп # ;
кергі%<NN%>%<POSS.3SP%>%<LOC%>:кергісінде # ;
кердеңде%<VB%>%<CVB%>:кердеңдеп # ;
кереге%<ADJ%>:кереге # ;
керегелі%<ADJ%>:керегелі # ;
керег%<PUNCT%>%<POSS.3SP%>:керегі # ;
керег%<PUNCT%>%<POSS.1SG%>%<ACC%>:керегімді # ;
керег%<PUNCT%>%<POSS.1SG%>:керегім # ;
керег%<PUNCT%>%<POSS.3SP%>%<DAT%>:керегіне # ;
керег%<PUNCT%>%<POSS.3SP%>%<ACC%>:керегін # ;
керей%<NN%>%<ACC%>:керейді # ;
керей%<NN%>%<GEN%>:керейдің # ;
керей%<NN%>:керей # ;
керей%<NN%>%<PL%>%<ABL%>:керейлерден # ;
кере%<ADJ%>:кере # ;
керек%-жарағ%<NN%>%<POSS.1SG%>%<GEN%>:керек%-жарағымның # ;
керекинфо%<NN%>:керекинфо # ;
керек%<PUNCT%>%<AGR.1PL%>:керекпіз # ;
керектіг%<NN%>%<POSS.3SP%>:керектігі # ;
керектіг%<NN%>%<POSS.3SP%>%<DAT%>:керектігіне # ;
керектіг%<NN%>%<POSS.3SP%>%<ACC%>:керектігін # ;
керек%-ті%<PUNCT%>:керек%-ті # ;
керек%<PUNCT%>%<GEN%>:керектің # ;
керекулік%<NN%>%<PL%>%<DAT%>:керекуліктерге # ;
керекші%<NN%>:керекші # ;
керекші%<NN%>%<PL%>:керекшілер # ;
кереметтіліг%<NN%>%<POSS.3SP%>%<DAT%>:кереметтілігіне # ;
керенаула%<VB%>%<CVB%>:керенаулап # ;
кәрзеңке%<NN%>%<POSS.3SP%>%<DAT%>:кәрзеңкесіне # ;
керзі%<NN%>:керзі # ;
кәри%<NN%>:кәри # ;
кәрима%<NN%>:кәрима # ;
кәрия%<NN%>:кәрия # ;
кәрия%<NN%>%<PL%>%<POSS.3SP%>:кәриялары # ;
кәрі%-жас%<NN%>:кәрі%-жас # ;
кәрі%-жасы%<NN%>:кәрі%-жасы # ;
кәрі%-жас%<NN%>%<POSS.2SG%>%<GEN%>:кәрі%-жасыңның # ;
кәріз%<ADJ%>:кәріз # ;
кер%<NN%>%<POSS.3SP%>:кері # ;
кәрі%-құртаң%<NN%>%<ACC%>:кәрі%-құртаңды # ;
Кәрімов%<NNP%>%<GEN%>:Кәрімовтің # ;
кер%<NN%>%<POSS.3SP%>%<ACC%>:керін # ;
керіс%<VB%>%<IMP%>:керісіңдер # ;
кәрісіне%<NN%>:кәрісіне # ;
керісінше%<ADJ%>:керісінше # ;
керіс%<VB%>%<CVB%>:керісіп # ;
керіс%<VB%>%<PTCP%>:керіскен # ;
кәріс%<NN%>:кәріс # ;
керіс%<VB%>%<COND%>%<AGR.2PL%>:керіссеңдер # ;
кәріс%<NN%>%<PL%>:кәрістер # ;
кәрлен%<VB%>%<CVB%>:кәрлене # ;
керлинг%<NN%>:керлинг # ;
керме%<NN%>%<DAT%>:кермеге # ;
керме%<NN%>%<ABL%>:кермеден # ;
кермене%<NN%>:кермене # ;
керней%-зурнайшы%<NN%>%<PL%>%<POSS.3SP%>:керней%-зурнайшылары # ;
керней%-сырнай%<NN%>:керней%-сырнай # ;
кернейші%-дабылшы%<NN%>:кернейші%-дабылшы # ;
кернеуліг%<NN%>%<POSS.3SP%>:кернеулігі # ;
кернеулік%<NN%>:кернеулік # ;
кернеулік%<NN%>%<PL%>:кернеуліктер # ;
керри%<FORGN%>:керри # ;
кертпеш%<ADJ%>:кертпеш # ;
керует%<NN%>%<LOC%>:керуетте # ;
кесег%<NN%>%<POSS.3SP%>:кесегі # ;
кесек%<ADJ%>:кесек # ;
кесек%-кесек%<ADV%>:кесек%-кесек # ;
кесектеп%-кесекте%<VB%>%<CVB%>:кесектеп%-кесектеп # ;
кесекті%<ADJ%>:кесекті # ;
кеселді%<ADJ%>%<AGR.1SG%>:кеселдімін # ;
кеселе%<VB%>%<CVB%>:кеселеп # ;
кесел%<ADJ%>:кесел # ;
кесепат%<NN%>:кесепат # ;
кес%<VB%>%<PTCP%>%<PL%>%<POSS.3SP%>%<ACC%>:кесетіндіктерін # ;
кәсібиліг%<NN%>%<POSS.3SP%>%<GEN%>:кәсібилігінің # ;
кәсіб%<NN%>%<POSS.3SP%>:кәсібі # ;
кәсіб%<NN%>%<POSS.1PL%>:кәсібіміз # ;
кәсіб%<NN%>%<POSS.3SP%>%<DAT%>:кәсібіне # ;
кәсіб%<NN%>%<POSS.2SPF%>:кәсібіңіз # ;
кәсіб%<NN%>%<POSS.3SP%>%<GEN%>:кәсібінің # ;
кәсіб%<NN%>%<POSS.2SG%>:кәсібің # ;
кәсіб%<NN%>%<POSS.3SP%>%<ACC%>:кәсібін # ;
кәсіпкерліг%<NN%>%<POSS.3SP%>%<ACC%>:кәсіпкерлігін # ;
кесіп%-кес%<VB%>%<CVB%>:кесіп%-кесіп # ;
кәсіпқой%<ADJ%>:кәсіпқой # ;
кәсіподағ%<NN%>%<POSS.3SP%>:кәсіподағы # ;
кәсіпорн%<NN%>%<POSS.3SP%>:кәсіпорны # ;
кәсіпорн%<NN%>%<POSS.3SP%>%<LATT%>:кәсіпорнындағы # ;
кәсіпорн%<NN%>%<POSS.3SP%>%<LOC%>:кәсіпорнында # ;
кәсіпорн%<NN%>%<POSS.3SP%>%<ACC%>:кәсіпорнын # ;
кәсіпорн%<NN%>%<POSS.3SP%>%<GEN%>:кәсіпорнының # ;
кесіп%-піш%<VB%>%<CVB%>:кесіп%-пішіп # ;
кәсіпшіліг%<NN%>%<POSS.3SP%>:кәсіпшілігі # ;
кәсіпшіліг%<NN%>%<POSS.3SP%>%<GEN%>:кәсіпшілігінің # ;
кәсіпшілік%<ADJ%>:кәсіпшілік # ;
кесір%<ADJ%>:кесір # ;
кесірлен%<VB%>%<CVB%>:кесірленіп # ;
кес%<VB%>%<RECP%>%<CVB%>:кесісіп # ;
кес%<VB%>:кес # ;
кес%-кестей%<ADV%>:кес%-кестей # ;
кескіле%<VB%>%<RECP%>%<PTCP%>:кескілескен # ;
кескінде%<VB%>%<AOR%>%<AGR.3SP%>:кескіндейді # ;
кескіндемеші%<NN%>:кескіндемеші # ;
кескіндемеші%<NN%>%<PL%>:кескіндемешілер # ;
кескін%-кейп%<NN%>%<POSS.3SP%>:кескін%-кейпі # ;
кескін%<ADJ%>:кескін # ;
кесте%<VB%>%<CVB%>:кестей # ;
кестеле%<VB%>%<REFL%>%<PTCP%>:кестеленген # ;
кет%<AUX%>%<IMP%>:кетейінші # ;
кет%<AUX%>%<AOR%>:кете # ;
кет%<VB%>%<AOR%>:кете # ;
кет%<AUX%>%<IMP%>:кетелік # ;
кетері%<INTJ%>:кетері # ;
кетерліг%<NN%>%<POSS.3SP%>:кетерлігі # ;
кет%<VB%>%<PTCP%>%<POSS.3SP%>%<ACC%>:кететіндігін # ;
кет%<AUX%>%<PTCP%>%<POSS.3SP%>%<ACC%>:кететіндігін # ;
кет%<VB%>%<PTCP%>%<ABL%>:кететіндіктен # ;
кет%<AUX%>%<PTCP%>%<ABL%>:кететіндіктен # ;
кетіг%<NN%>%<POSS.3SP%>%<GEN%>:кетігінің # ;
кетік%<NN%>:кетік # ;
кетік%<NN%>%<PL%>%<POSS.3SP%>:кетіктері # ;
кет%<AUX%>%<IMP%>:кетіңдер # ;
кет%<VB%>%<IMP%>:кетіңдер # ;
кет%<VB%>%<IMP%>:кетіңдерші # ;
кет%<AUX%>%<IMP%>:кетіңіздер # ;
кет%<AUX%>%<IMP%>:кетіңіз # ;
кетіңкіре%<VB%>%<CVB%>:кетіңкіреп # ;
кетір%<VB%>%<PTCP%>%<ABL%>:кетіретіндіктен # ;
кет%<AUX%>%<RECP%>%<PST%>%<AGR.1PL%>:кетістік # ;
кет%<AUX%>%<PST%>%<AGR.1SG%>:кеткем # ;
кет%<VB%>%<PTCP%>%<POSS.3SP%>%<ACC%>:кеткендігін # ;
кет%<AUX%>%<PTCP%>%<POSS.3SP%>%<ACC%>:кеткендігін # ;
кет%<AUX%>%<PTCP%>%<ABL%>:кеткендіктен # ;
кет%<VB%>%<PST%>%<AGR.1SG%>:кеткенім # ;
кет%<AUX%>%<PTCP%>%<POSS.2SPF%>:кеткеніңіз # ;
кет%<VB%>:кет # ;
кет%<AUX%>:кет # ;
кет%<ADJ%>:кет # ;
кет%<AUX%>%<NEG%>%<IMP%>:кетпегей # ;
кет%<VB%>%<NEG%>%<IMP%>:кетпеді # ;
кет%<AUX%>%<NEG%>%<AOR%>:кетпей # ;
кет%<VB%>%<NEG%>:кетпе # ;
кет%<AUX%>%<NEG%>:кетпе # ;
кет%<VB%>%<NEG%>:кетпен # ;
кетпен%-күрег%<NN%>%<POSS.3SP%>%<INSCOM%>:кетпен%-күрегімен # ;
кетпен%-таяғ%<NN%>%<POSS.3SP%>:кетпен%-таяғы # ;
кетпестік%<NN%>:кетпестік # ;
кет%<VB%>%<NEG%>%<IMP%>:кетпеші # ;
кет%<AUX%>%<IMP%>:кетсеңші # ;
кет%<VB%>%<IMP%>:кетсінші # ;
кетті%<NN%>%<DAT%>:кеттіге # ;
кет%<VB%>%<IMP%>:кетші # ;
кеудем%<NN%>%<ABL%>:кеудемнен # ;
кеудемсоқтық%<NN%>:кеудемсоқтық # ;
кеуег%<NN%>%<POSS.3SP%>%<ABL%>:кеуегінен # ;
кәуәп%<NN%>:кәуәп # ;
кеу%<VB%>%<CVB%>:кеуіп # ;
кеу%-кеу%<NN%>%<POSS.3SP%>%<INSCOM%>:кеу%-кеуімен # ;
кеу%-кеуле%<VB%>%<CVB%>:кеу%-кеулеп # ;
кәукілде%<VB%>%<CVB%>:кәукілдеп # ;
кеуле%<VB%>%<CVB%>:кеулеп # ;
кәусар%<NN%>%<POSS.3SP%>%<DAT%>:кәусарына # ;
қехс%<NN%>:қехс # ;
кечкемет%<NN%>:кечкемет # ;
кеше%<NN%>%<DAT%>:кешеге # ;
кешегі%<ADJ%>%<DAT%>:кешегіге # ;
кешегі%<NN%>%<SML%>:кешегідей # ;
кешегі%<ADJ%>:кешегі # ;
кешегі%<ADJ%>%<GEN%>:кешегінің # ;
кешегі%<ADJ%>%<POSS.3SP%>:кешегісі # ;
кешегі%<ADJ%>%<POSS.3SP%>%<ABL%>:кешегісінен # ;
кеше%<NN%>%<ABL%>:кешеден # ;
кешек%<NN%>:кешек # ;
кеше%<NN%>%<PL%>:кешелер # ;
кешелі%<ADV%>:кешелі # ;
кешеуілде%<VB%>%<CVB%>:кешеуілдеп # ;
кешіг%<VB%>%<CVB%>:кешігіп # ;
кешіг%<VB%>%<GER%>%<LOC%>:кешігуде # ;
кешік%<VB%>%<CAUS%>%<PASS%>%<NEG%>%<CVB%>:кешіктірілмей # ;
кешіктіріңкіре%<VB%>%<CVB%>:кешіктіріңкіреп # ;
кешіп%-жар%<VB%>%<CVB%>:кешіп%-жарып # ;
кешір%<VB%>%<PST%>%<AGR.1SG%>:кешіргем # ;
кешір%<VB%>%<IMP%>:кешіріңіздер # ;
кешір%<VB%>%<IMP%>:кешіріңіз # ;
кешір%<VB%>:кешір # ;
кешір%<VB%>%<IMP%>:кешірші # ;
кеш%<VB%>%<DAT%>:кешке # ;
кеш%<VB%>:кеш # ;
кешкі%<ADJ%>:кешкі # ;
кешкілік%<ADJ%>:кешкілік # ;
кешкір%<VB%>%<CVB%>:кешкіріп # ;
кештен%<ADV%>:кештен # ;
кеште%<VB%>%<CAUS%>%<CVB%>:кештетіп # ;
кеш%<ADV%>%<CMP%>:кештеу # ;
кештік%<NN%>:кештік # ;
киберқылмыс%<NN%>%<DAT%>:киберқылмысқа # ;
киберқылмыс%<NN%>%<PL%>%<DAT%>:киберқылмыстарға # ;
киберқылмыс%<NN%>%<PL%>%<ACC%>:киберқылмыстарды # ;
қиғашта%<VB%>%<CVB%>:қиғаштай # ;
қиғашта%<VB%>%<CVB%>:қиғаштап # ;
кигіз%<NN%>%<INSCOM%>:кигізбен # ;
кигіз%<NN%>%<DAT%>:кигізге # ;
кигіз%<NN%>%<SML%>:кигіздей # ;
кигіз%<NN%>%<ABL%>:кигізден # ;
кигіз%<NN%>%<GEN%>:кигіздің # ;
кигіз%<ADJ%>:кигіз # ;
қиғылық%<NN%>:қиғылық # ;
қида%-қида%<ADV%>:қида%-қида # ;
қидала%<VB%>%<CVB%>:қидалап # ;
қидалас%<VB%>%<CVB%>:қидаласып # ;
кидланд%<NN%>:кидланд # ;
киеван%<NN%>:киеван # ;
кие%<NN%>:кие # ;
киік%-аяқ%<NN%>:киік%-аяқ # ;
киікбай%<NN%>%<GEN%>:киікбайдың # ;
киікбай%<NN%>:киікбай # ;
киімді%<ADJ%>:киімді # ;
киімді%<NN%>%<PL%>:киімділер # ;
киім%-кешег%<NN%>%<POSS.1PL%>%<DAT%>:киім%-кешегімізге # ;
киім%-кешег%<NN%>%<POSS.3SP%>%<ACC%>:киім%-кешегін # ;
киім%-киіс%<NN%>%<POSS.3SP%>:киім%-киісі # ;
ки%<VB%>%<REFL%>%<NEG%>%<IMP%>:киінбеңіз # ;
ки%<VB%>%<REFL%>%<PTCP%>%<PL%>%<GEN%>:киінгендердің # ;
ки%<VB%>%<REFL%>%<PTCP%>:киінген # ;
ки%<VB%>%<REFL%>%<PST%>:киінді # ;
ки%<VB%>%<REFL%>%<PST%>%<AGR.1SG%>:киіндім # ;
ки%<VB%>%<REFL%>%<CAUS%>%<PST%>%<AGR.1SG%>:киіндірдім # ;
ки%<VB%>%<REFL%>%<CAUS%>%<CVB%>:киіндіріп # ;
ки%<VB%>%<REFL%>%<AOR%>%<AGR.3SP%>:киінеді # ;
ки%<VB%>%<REFL%>%<CVB%>:киіне # ;
ки%<VB%>%<REFL%>%<CVB%>:киініп # ;
ки%<VB%>%<REFL%>:киін # ;
ки%<VB%>%<REFL%>%<GER%>%<POSS.3SP%>%<DAT%>:киінуіне # ;
ки%<VB%>%<REFL%>%<GER%>:киіну # ;
киіс%<NN%>%<POSS.3SP%>:киісі # ;
киіс%<NN%>%<PL%>%<POSS.3SP%>%<ACC%>:киістерін # ;
қиқай%<VB%>%<CVB%>:қиқайып # ;
қиқала%<VB%>%<CVB%>:қиқалап # ;
қиқаң%<IDEO%>:қиқаң # ;
қиқу%<IDEO%>:қиқу # ;
қиқула%<VB%>%<CVB%>:қиқулап # ;
қиқула%<VB%>%<COND%>:қиқуласа # ;
қиқу%<NN%>%<POSS.3SP%>%<ACC%>:қиқуын # ;
қиқы%-жиқы%<ADV%>:қиқы%-жиқы # ;
қиқылда%<VB%>%<CVB%>:қиқылдап # ;
қиқымда%<VB%>%<PASS%>%<CVB%>:қиқымдалып # ;
килижи%<NN%>%<INSCOM%>:килижимен # ;
киліг%<VB%>%<CVB%>:киліге # ;
килограм%<NN%>%<SML%>:килограмдай # ;
килограм%<NN%>%<POSS.3SP%>:килограмы # ;
килотонна%<NN%>%<DAT%>:килотоннаға # ;
килотонна%<NN%>%<ABL%>:килотоннадан # ;
қилы%<ADJ%>:қилы # ;
қима%<NN%>:қима # ;
қимастық%<NN%>%<INSCOM%>:қимастықпен # ;
қима%<NN%>%<POSS.3SP%>:қимасы # ;
кимешек%<NN%>:кимешек # ;
кимешек%<NN%>%<ACC%>:кимешекті # ;
қимылда%<VB%>:қимылда # ;
қимылда%<VB%>%<IMP%>:қимылдаңыздар # ;
қимыл%-әрекет%<NN%>%<ACC%>:қимыл%-әрекетті # ;
қимыл%-қозғалыс%<NN%>%<GEN%>:қимыл%-қозғалыстың # ;
қимыл%-қозғалыс%<NN%>%<POSS.3SP%>:қимыл%-қозғалысы # ;
қимыл%-қозғалыс%<NN%>%<POSS.3SP%>%<ABL%>:қимыл%-қозғалысынан # ;
қимыл%-қозғалыс%<NN%>%<POSS.3SP%>%<ACC%>:қимыл%-қозғалысын # ;
қинала%-қина%<VB%>%<PASS%>%<CVB%>:қинала%-қинала # ;
қиналысты%<ADJ%>:қиналысты # ;
қина%<VB%>%<NEG%>%<IMP%>:қинамаңыз # ;
кинематика%<NN%>%<POSS.3SP%>:кинематикасы # ;
кинематографис%<NN%>%<PL%>%<POSS.3SP%>%<GEN%>:кинематографистерінің # ;
кинематографис%<NN%>%<PL%>:кинематографистер # ;
кинетостатика%<NN%>%<POSS.3SP%>:кинетостатикасы # ;
киноактер%<NN%>:киноактер # ;
киножоба%<NN%>%<POSS.3SP%>%<ACC%>:киножобасын # ;
киножоба%<NN%>%<POSS.3SP%>%<GEN%>:киножобасының # ;
киножұлдыз%<NN%>%<PL%>%<INSCOM%>:киножұлдыздармен # ;
киноиндустрия%<NN%>%<ACC%>:киноиндустрияны # ;
киноиндустрия%<NN%>%<POSS.3SP%>%<GEN%>:киноиндустриясының # ;
кинокартина%<NN%>:кинокартина # ;
кино%<INTJ%>:кино # ;
киноконцерт%<NN%>:киноконцерт # ;
кинолог%<NN%>:кинолог # ;
киноман%<NN%>%<PL%>:киномандар # ;
киноматография%<NN%>:киноматография # ;
кинооператор%<NN%>:кинооператор # ;
кинопродюсер%<NN%>:кинопродюсер # ;
кинопроектор%<NN%>%<PL%>:кинопроекторлар # ;
кинорежиссер%<NN%>%<POSS.3SP%>:кинорежиссері # ;
кинорежиссер%<NN%>:кинорежиссер # ;
киносценарий%<NN%>%<POSS.3SP%>%<GEN%>:киносценарийінің # ;
киносценарий%<NN%>%<PL%>%<POSS.3SP%>%<GEN%>:киносценарийлерінің # ;
киносценарист%<NN%>:киносценарист # ;
кинофестваль%<NN%>:кинофестваль # ;
кинофестивал%<NN%>%<POSS.3SP%>:кинофестивалі # ;
кинофестивал%<NN%>%<POSS.3SP%>%<LOC%>:кинофестивалінде # ;
кинофестивал%<NN%>%<POSS.3SP%>%<DAT%>:кинофестиваліне # ;
кинофестивал%<NN%>%<POSS.3SP%>%<GEN%>:кинофестивалінің # ;
кинофестиваль%<NN%>%<LOC%>:кинофестивальде # ;
кинофестиваль%<NN%>%<PL%>:кинофестивальдер # ;
кинофестиваль%<NN%>%<ACC%>:кинофестивальді # ;
кинофестиваль%<NN%>%<GEN%>:кинофестивальдің # ;
кинофестиваль%<NN%>:кинофестиваль # ;
кинофирма%<NN%>:кинофирма # ;
киоскі%<NN%>%<DAT%>:киоскіге # ;
киоскі%<NN%>:киоскі # ;
киоскі%<NN%>%<PL%>%<GEN%>:киоскілердің # ;
киоскі%<NN%>%<PL%>%<POSS.3SP%>%<LOC%>:киоскілерінде # ;
киоскі%<NN%>%<PL%>%<POSS.3SP%>%<GEN%>:киоскілерінің # ;
киоскі%<NN%>%<PL%>:киоскілер # ;
киото%<NN%>:киото # ;
кипр%<NN%>%<DAT%>:кипрге # ;
кипр%<NN%>%<LOC%>:кипрде # ;
кипр%<NN%>:кипр # ;
қиралаңда%<VB%>%<CVB%>:қиралаңдап # ;
қиранды%<NN%>%<PL%>:қирандылар # ;
қира%<VB%>%<CAUS%>%<PASS%>%<PTCP%>:қиратылған # ;
кирелеңде%<VB%>%<CVB%>:кирелеңдеп # ;
қисаб%<NN%>%<POSS.3SP%>%<ACC%>:қисабын # ;
қисай%<VB%>%<PTCP%>:қисайған # ;
қисай%<VB%>%<CAUS%>%<CVB%>:қисайтып # ;
қисай%<VB%>%<CVB%>:қисайып # ;
қисаң%-қисаң%<IDEO%>:қисаң%-қисаң # ;
қисап%<NN%>:қисап # ;
қисап%<NN%>%<ABE%>:қисапсыз # ;
қиса%<VB%>%<CVB%>:қисая # ;
кис%<INTJ%>:кис # ;
Кислицин%<NNP%>%<GEN%>:Кислицинның # ;
кислород%<NN%>:кислород # ;
қисығ%<NN%>%<POSS.3SP%>:қисығы # ;
қисығ%<NN%>%<POSS.3SP%>%<ACC%>:қисығын # ;
қисық%<NN%>:қисық # ;
қисық%<NN%>%<GEN%>:қисықтың # ;
қисын%<NN%>%<ABE%>%<ACC%>:қисынсызды # ;
қит%<IDEO%>:қит # ;
қитығ%<NN%>%<POSS.3SP%>%<DAT%>:қитығына # ;
қи%<VB%>%<IMP%>:қишы # ;
қиығ%<NN%>%<POSS.1SG%>%<ACC%>:қиығымды # ;
қиығ%<NN%>%<POSS.3SP%>%<INSCOM%>:қиығымен # ;
қиығ%<NN%>%<POSS.3SP%>%<ACC%>:қиығын # ;
қи%<VB%>%<PASS%>%<RECP%>%<PTCP%>:қиылысатын # ;
қиылыс%<NN%>%<PL%>%<POSS.3SP%>%<DAT%>:қиылыстарына # ;
қи%<VB%>%<PASS%>%<RECP%>%<GER%>%<DAT%>:қиылысуға # ;
қиылыс%<NN%>%<POSS.3SP%>%<DAT%>:қиылысына # ;
қиылыс%<NN%>%<POSS.3SP%>%<LATT%>:қиылысындағы # ;
қиылыс%<NN%>%<POSS.3SP%>%<LOC%>:қиылысында # ;
қиын%<NN%>%<DAT%>:қиынға # ;
қиын%<ADV%>%<CMP%>:қиындау # ;
қиындығ%<NN%>%<POSS.3SP%>:қиындығы # ;
қиындығ%<NN%>%<POSS.3SP%>%<DAT%>:қиындығына # ;
қиындығ%<NN%>%<POSS.3SP%>%<ACC%>:қиындығын # ;
қиын%<NN%>%<ACC%>:қиынды # ;
қиынды%<ADJ%>:қиынды # ;
қиын%<PUNCT%>:қиын # ;
қиын%-қыстақ%<NN%>:қиын%-қыстақ # ;
қиын%<NN%>%<GEN%>:қиынның # ;
қиыншылығ%<NN%>%<POSS.3SP%>:қиыншылығы # ;
қиыншылығ%<NN%>%<POSS.3SP%>%<INSCOM%>:қиыншылығымен # ;
қиыншылығ%<NN%>%<POSS.3SP%>%<ACC%>:қиыншылығын # ;
қиын%<NN%>%<POSS.3SP%>:қиыны # ;
қиын%<NN%>%<POSS.3SP%>%<DAT%>:қиынына # ;
қиыр%<NN%>%<LATT%>:қиырдағы # ;
қиырда%<ADV%>:қиырда # ;
қиыр%<NN%>%<ABL%>:қиырдан # ;
қиыр%<NN%>:қиыр # ;
қиыршықта%<VB%>%<PTCP%>:қиыршықтайтын # ;
қиыр%<NN%>%<POSS.3SP%>:қиыры # ;
қиыр%<NN%>%<POSS.3SP%>%<ABL%>:қиырынан # ;
қиыр%<NN%>%<POSS.3SP%>%<ACC%>:қиырын # ;
қиыс%<ADV%>:қиыс # ;
қиыс%<NN%>%<SML%>:қиыстай # ;
қиыста%<VB%>%<CVB%>:қиыстап # ;
қию%<NN%>%<POSS.3SP%>:қиюы # ;
қия%<NN%>%<DAT%>:қияға # ;
қия%<NN%>%<ABL%>:қиядан # ;
қия%<ADJ%>:қия # ;
қия%<ADV%>:қия # ;
қияқ%<ADJ%>:қияқ # ;
қияқтан%<VB%>%<CVB%>:қияқтанып # ;
қияла%<VB%>%<CVB%>:қиялай # ;
қияла%<VB%>%<NEG%>:қиялама # ;
қиялда%<VB%>%<REFL%>%<NEG%>%<CVB%>:қиялданбай # ;
киян%<NN%>:киян # ;
қияңқылығ%<NN%>%<POSS.3SP%>:қияңқылығы # ;
қияннан%<ADV%>:қияннан # ;
қият%<NN%>%<ABL%>:қияттан # ;
кібіртікте%<VB%>%<CVB%>:кібіртіктеп # ;
кібіртікте%<VB%>%<CAUS%>%<CVB%>:кібіртіктетіп # ;
кідір%<VB%>%<CAUS%>%<CVB%>:кідірте # ;
кідір%<VB%>%<CAUS%>%<GER%>:кідірту # ;
кіжін%<VB%>%<PTCP%>:кіжінген # ;
кіжінде%<VB%>%<CVB%>:кіжіндеп # ;
кіжін%<VB%>%<PST%>:кіжінді # ;
кіжін%<VB%>%<AOR%>%<AGR.1SG%>:кіжінемін # ;
кіжін%<VB%>%<CVB%>:кіжініп # ;
кіжін%<VB%>%<RECP%>%<CVB%>:кіжінісіп # ;
кілең%<PRO%>:кілең # ;
кіл%<PRO%>:кіл # ;
кіл%<ADV%>:кіл # ;
кілтең%<NN%>%<POSS.3SP%>:кілтеңі # ;
кілт%<IDEO%>:кілт # ;
кілт%<ADV%>:кілт # ;
кілтте%<VB%>%<CVB%>:кілттеп # ;
кімде%-кім%<PRO%>:кімде%-кім # ;
кімде%-кім%<PRO%>%<GEN%>:кімде%-кімнің # ;
кім%<PRO%>%<POSS%>:кімдікі # ;
кім%-кім%<PRO%>%<DAT%>:кім%-кімге # ;
кім%-кім%<PRO%>%<GEN%>:кім%-кімнің # ;
кіндіг%<NN%>%<POSS.3SP%>:кіндігі # ;
кіндіг%<NN%>%<POSS.3SP%>%<LATT%>:кіндігіндегі # ;
кіндіг%<NN%>%<POSS.3SP%>%<LOC%>:кіндігінде # ;
кіндіг%<NN%>%<POSS.3SP%>%<DAT%>:кіндігіне # ;
кіндіг%<NN%>%<POSS.3SP%>%<ABL%>:кіндігінен # ;
кіндіг%<NN%>%<POSS.3SP%>%<ACC%>:кіндігін # ;
кінәла%<VB%>:кінәла # ;
кінә%<NN%>%<POSS.2SPF%>:кінәңіз # ;
кінә%-талап%<NN%>:кінә%-талап # ;
кірбең%<NN%>%<POSS.3SP%>:кірбеңі # ;
кірбең%<NN%>%<POSS.1SG%>:кірбеңім # ;
кірбің%<NN%>:кірбің # ;
кір%<VB%>%<PST%>%<AGR.1SG%>:кіргем # ;
кіргендіг%<NN%>%<POSS.3SP%>:кіргендігі # ;
кір%<VB%>%<CVB%>:кіргеніңше # ;
кіргесін%<ADV%>:кіргесін # ;
кір%<VB%>%<CAUS%>%<PASS%>%<PST%>:кіргізілген # ;
кір%<VB%>%<CAUS%>%<IMP%>:кіргізіңдер # ;
кіресілі%-шығасылы%<ADV%>:кіресілі%-шығасылы # ;
кір%<VB%>%<PTCP%>%<ABL%>:кіретіндіктен # ;
кіріг%<VB%>%<GER%>%<POSS.3SP%>%<DAT%>:кірігуіне # ;
кірік%<VB%>%<CAUS%>%<PASS%>%<PTCP%>:кіріктірілген # ;
кірік%<VB%>%<CAUS%>%<GER%>:кіріктіру # ;
кіріп%-шығ%<VB%>%<PTCP%>:кіріп%-шығатын # ;
кіріп%-шығ%<VB%>%<CVB%>:кіріп%-шығып # ;
кір%<VB%>:кір # ;
кір%<VB%>%<NEG%>%<CVB%>:кірмегелі # ;
кірме%<ADJ%>:кірме # ;
кірпіг%<NN%>%<POSS.3SP%>:кірпігі # ;
кірпікшешен%<NN%>:кірпікшешен # ;
кірт%<IDEO%>:кірт # ;
кіршік%<NN%>:кіршік # ;
кіршік%<NN%>%<ABE%>:кіршіксіз # ;
кірш%<IDEO%>:кірш # ;
кісапыр%<NN%>%<PL%>:кісапырлар # ;
кісе%<NN%>%<ACC%>:кісені # ;
кісәпірлік%<NN%>:кісәпірлік # ;
кісіліг%<NN%>%<POSS.2SG%>:кісілігің # ;
кісілік%<ADJ%>:кісілік # ;
кітаб%<NN%>%<POSS.3SP%>:кітабы # ;
кітаб%<NN%>%<POSS.1SG%>%<ACC%>:кітабымды # ;
кітаб%<NN%>%<POSS.1SG%>:кітабым # ;
кітаб%<NN%>%<POSS.1SG%>%<INSCOM%>:кітабыммен # ;
кітаб%<NN%>%<POSS.3SP%>%<DAT%>:кітабына # ;
кітаб%<NN%>%<POSS.3SP%>%<ABL%>:кітабынан # ;
кітаб%<NN%>%<POSS.3SP%>%<LATT%>:кітабындағы # ;
кітаб%<NN%>%<POSS.3SP%>%<LOC%>:кітабында # ;
кітаб%<NN%>%<POSS.3SP%>%<ACC%>:кітабын # ;
кітаб%<NN%>%<POSS.3SP%>%<GEN%>:кітабының # ;
кітап%-құрал%<NN%>:кітап%-құрал # ;
кітап%<NN%>%<LATT%>%<SML%>:кітаптағыдай # ;
кітаптаратушы%<NN%>%<PL%>%<POSS.3SP%>:кітаптаратушылары # ;
кітапханашылар%<NN%>:кітапханашылар # ;
кішіпейілдіг%<NN%>%<POSS.3SP%>%<INSCOM%>:кішіпейілдігімен # ;
кішіпейілдік%<ADJ%>:кішіпейілдік # ;
кішіпейілділік%<NN%>:кішіпейілділік # ;
кішірей%<VB%>%<CAUS%>%<CVB%>:кішірейтіп # ;
кішірей%<VB%>%<CAUS%>%<GER%>%<DAT%>:кішірейтуге # ;
кішітау%<NN%>:кішітау # ;
кішітау%<NN%>%<INSCOM%>:кішітаумен # ;
кішкенеліг%<NN%>%<POSS.3SP%>%<DAT%>:кішкенелігіне # ;
кішкене%<NN%>%<POSS.3SP%>%<ACC%>:кішкенесін # ;
кішкентай%<NN%>%<PL%>:кішкентайлар # ;
кішкентайымнан%<ADV%>:кішкентайымнан # ;
кішкентай%<NN%>%<POSS.1PL%>:кішкентайымыз # ;
кішкентайынан%<ADV%>:кішкентайынан # ;
к%<NN%>:к # ;
қ%.%<NN%>:қ%. # ;
ққа%<NN%>:ққа # ;
кқ%<NN%>:кқ # ;
ккқ%<NN%>:ккқ # ;
ҚК%<NNP%>%<GEN%>:ҚК%-нің # ;
кко%<NN%>:кко # ;
клара%<NN%>:клара # ;
клас%<NN%>%<DAT%>:класқа # ;
класком%<NN%>:класком # ;
клас%<NN%>%<INSCOM%>:класпен # ;
классиг%<NN%>%<POSS.3SP%>:классигі # ;
классиг%<NN%>%<POSS.3SP%>%<GEN%>:классигінің # ;
классификатор%<NN%>%<DAT%>:классификаторға # ;
класс%<NN%>%<POSS.3SP%>:классы # ;
клас%<NN%>%<LATT%>:кластағы # ;
клас%<NN%>%<LATT%>%<PL%>:кластағылар # ;
клас%<NN%>%<LOC%>:класта # ;
клас%<NN%>%<ABL%>:кластан # ;
клас%<NN%>%<PL%>%<LOC%>:кластарда # ;
клас%<NN%>%<PL%>%<GEN%>:кластардың # ;
клас%<NN%>%<PL%>:кластар # ;
клас%<NN%>%<PL%>%<POSS.3SP%>%<ACC%>:кластарын # ;
клас%<NN%>%<PL%>%<POSS.3SP%>:кластері # ;
клас%<NN%>%<PL%>:кластер # ;
клас%<NN%>%<ACC%>:класты # ;
класты%<ADJ%>:класты # ;
клас%<NN%>%<GEN%>:кластың # ;
клас%<NN%>%<POSS.3SP%>%<DAT%>:класына # ;
клас%<NN%>%<POSS.3SP%>%<LATT%>:класындағы # ;
клас%<NN%>%<POSS.3SP%>%<ACC%>:класын # ;
клегг%<NN%>:клегг # ;
клетцер%<NN%>:клетцер # ;
клиника%<NN%>%<PL%>%<POSS.2SPF%>%<GEN%>:клиникаларыңыздың # ;
клипмейкер%<NN%>:клипмейкер # ;
ключковски%<NN%>:ключковски # ;
ҚМДБ%<NNP%>%<GEN%>:ҚМДБ%-ның # ;
қмк%<NN%>:қмк # ;
кму%<NN%>:кму # ;
қмэби%<NN%>:қмэби # ;
кнб%<NN%>:кнб # ;
книжка%<NN%>%<ACC%>:книжканы # ;
книжка%<NN%>%<POSS.3SP%>%<DAT%>:книжкасына # ;
книжка%<NN%>%<POSS.3SP%>%<ACC%>:книжкасын # ;
кнопка%<NN%>:кнопка # ;
кныш%<NN%>:кныш # ;
княз%<NN%>%<POSS.3SP%>:князі # ;
княз%<NN%>%<POSS.3SP%>%<GEN%>:князінің # ;
княз%<NN%>%<POSS.3SP%>:князы # ;
князь%<NN%>%<PL%>%<POSS.3SP%>:князьдары # ;
князь%<NN%>%<PL%>%<POSS.3SP%>%<ABL%>:князьдарынан # ;
князь%<NN%>%<PL%>%<POSS.3SP%>%<GEN%>:князьдарының # ;
коба%<NN%>:коба # ;
қобалж%<VB%>%<CVB%>:қобалжи # ;
қобалжу%<NN%>:қобалжу # ;
қобалжу%<NN%>%<PL%>%<POSS.3SP%>%<ACC%>:қобалжуларын # ;
қобди%<NN%>:қобди # ;
көбей%<VB%>%<AOR%>%<AGR.3SP%>:көбейеді # ;
көбей%<VB%>%<CVB%>:көбейе # ;
көбей%<VB%>%<PTCP%>%<POSS.3SP%>:көбейетіні # ;
көбей%<VB%>%<CAUS%>%<AOR%>%<AGR.3SP%>:көбейтеді # ;
көбей%<VB%>%<CAUS%>%<IMP%>:көбейтейік # ;
көбей%<VB%>%<CAUS%>%<CVB%>:көбейте # ;
көбей%<VB%>%<CAUS%>%<AOR%>%<AGR.1PL%>:көбейтеміз # ;
көбей%<VB%>%<CAUS%>%<PASS%>%<CVB%>:көбейтіліп # ;
көбей%<VB%>%<CAUS%>%<PASS%>%<FUT%>:көбейтілмек # ;
көбейтінді%<NN%>:көбейтінді # ;
көбейтінді%<NN%>%<POSS.3SP%>:көбейтіндісі # ;
көбейтінді%<NN%>%<POSS.3SP%>%<INSCOM%>:көбейтіндісімен # ;
көбей%<VB%>%<CAUS%>%<CVB%>:көбейтіп # ;
көбей%<VB%>%<CAUS%>%<CAUS%>%<PST%>:көбейткізді # ;
көбей%<VB%>%<CAUS%>:көбейт # ;
көбей%<VB%>%<CAUS%>%<NEG%>%<CVB%>:көбейтпей # ;
көбей%<VB%>%<CAUS%>%<FUT%>:көбейтпек # ;
көбей%<VB%>%<CAUS%>%<IMP%>:көбейтсін # ;
көбей%<VB%>%<CAUS%>%<PST%>:көбейтті # ;
көбей%<VB%>%<CAUS%>%<GER%>%<DAT%>:көбейтуге # ;
көбей%<VB%>%<CAUS%>%<GER%>%<LOC%>:көбейтуде # ;
көбей%<VB%>%<CAUS%>%<GER%>%<ACC%>:көбейтуді # ;
көбей%<VB%>%<CAUS%>%<GER%>:көбейту # ;
көбен%<NN%>%<DAT%>:көбенге # ;
көбеңде%<VB%>%<REFL%>%<GER%>%<DAT%>:көбеңденуге # ;
көбен%<NN%>:көбен # ;
көбең%<NN%>:көбең # ;
көбен%<NN%>%<GEN%>:көбеннің # ;
көбе%<NN%>%<POSS.3SP%>:көбесі # ;
көбе%<VB%>%<GER%>%<LOC%>:көбеюде # ;
көбе%<VB%>%<GER%>%<POSS.3SP%>:көбеюі # ;
көбе%<VB%>%<GER%>%<POSS.3SP%>%<DAT%>:көбеюіне # ;
көбе%<VB%>%<GER%>%<POSS.3SP%>%<GEN%>:көбеюінің # ;
көбе%<VB%>%<GER%>:көбею # ;
көбіг%<NN%>%<POSS.3SP%>:көбігі # ;
көбіг%<NN%>%<POSS.3SP%>%<ACC%>:көбігін # ;
көб%<PUNCT%>%<POSS.3SP%>:көбі # ;
көб%<PRO%>%<POSS.3SP%>:көбі # ;
көб%<ADV%>%<POSS.3SP%>:көбі # ;
көб%<ADV%>%<POSS.3SP%>%<INSCOM%>:көбімен # ;
көб%<NN%>%<POSS.1PL%>%<LOC%>:көбімізде # ;
көб%<PRO%>%<POSS.3SP%>%<LOC%>:көбінде # ;
көб%<ADV%>%<POSS.3SP%>%<LOC%>:көбінде # ;
көбінде%<ADV%>:көбінде # ;
көбіне%<ADV%>:көбіне # ;
көбіне%-көп%<ADV%>:көбіне%-көп # ;
көб%<ADV%>%<POSS.3SP%>%<GEN%>:көбінің # ;
көб%<ADV%>%<POSS.3SP%>%<ACC%>:көбін # ;
көб%<NN%>%<POSS.2SG%>:көбің # ;
көбінше%<ADV%>:көбінше # ;
көб%<ADV%>%<CMP%>:көбірек # ;
көбі%<NN%>%<POSS.3SP%>:көбісі # ;
көбісі%<PRO%>:көбісі # ;
көбі%<NN%>%<POSS.3SP%>%<GEN%>:көбісінің # ;
қобызшы%<NN%>%<DAT%>:қобызшыға # ;
қобызшы%<NN%>:қобызшы # ;
қобыра%<VB%>%<CVB%>:қобырап # ;
қобыра%<VB%>%<CAUS%>%<CVB%>:қобыратып # ;
қобырсы%<VB%>%<CVB%>:қобырсып # ;
қоға%<NN%>%<SML%>:қоғадай # ;
көгалдан%<VB%>%<CAUS%>%<GER%>%<DAT%>:көгалдандыруға # ;
көгалдан%<VB%>%<CAUS%>%<GER%>%<ABL%>:көгалдандырудан # ;
көгалдан%<VB%>%<CAUS%>%<GER%>%<GEN%>:көгалдандырудың # ;
көгалдан%<VB%>%<CAUS%>%<GER%>:көгалдандыру # ;
көгал%<ADJ%>:көгал # ;
қоғамдастығ%<NN%>%<POSS.3SP%>:қоғамдастығы # ;
қоғамдастығ%<NN%>%<POSS.3SP%>%<DAT%>:қоғамдастығына # ;
қоғамдастығ%<NN%>%<POSS.3SP%>%<GEN%>:қоғамдастығының # ;
қоғамдастық%<ADJ%>:қоғамдастық # ;
қоғамтану%<NN%>:қоғамтану # ;
көгенде%<VB%>%<CVB%>:көгендеп # ;
көгергір%<NN%>%<PL%>:көгергірлер # ;
көгер%<VB%>%<CAUS%>%<CVB%>:көгерте # ;
көгер%<VB%>%<CAUS%>%<AOR%>%<AGR.1SG%>:көгертем # ;
көгер%<VB%>%<CAUS%>%<FUT%>%<AGR.1SG%>:көгертермін # ;
көгер%<VB%>%<CAUS%>%<CVB%>:көгертіп # ;
көг%<NN%>%<POSS.3SP%>:көгі # ;
көгілдір%<NN%>:көгілдір # ;
көгілдір%<NN%>%<PL%>%<GEN%>:көгілдірлердің # ;
көгілдір%<NN%>%<PL%>:көгілдірлер # ;
көгілдірлі%<ADJ%>:көгілдірлі # ;
көг%<NN%>%<POSS.3SP%>%<LATT%>:көгіндегі # ;
көг%<NN%>%<POSS.3SP%>%<LOC%>:көгінде # ;
кодшеринг%<NN%>:кодшеринг # ;
қодырай%<VB%>%<CVB%>:қодырайып # ;
қоәб%<NN%>:қоәб # ;
Қожабекқызы%<NNP%>%<DAT%>:Қожабекқызына # ;
қожакең%<NN%>:қожакең # ;
қожақ%<NN%>:қожақ # ;
қожалығ%<NN%>%<POSS.3SP%>:қожалығы # ;
қожалығ%<NN%>%<POSS.3SP%>%<GEN%>:қожалығының # ;
қожанасыр%<NN%>%<GEN%>:қожанасырдың # ;
қожахмет%<NN%>:қожахмет # ;
қожаш%<NN%>%<POSS.1SG%>:қожашым # ;
қожбан%<NN%>%<ACC%>:қожбанды # ;
қожбан%<NN%>%<POSS.3SP%>:қожбаны # ;
көжег%<NN%>%<POSS.3SP%>:көжегі # ;
қожеке%<NN%>%<POSS.2SG%>%<ACC%>:қожекеңді # ;
қожеке%<NN%>%<POSS.2SG%>:қожекең # ;
қожекең%<NN%>:қожекең # ;
қожеке%<NN%>%<POSS.2SG%>%<GEN%>:қожекеңнің # ;
көже%<NN%>%<AGR.2SG%>:көжемісің # ;
көзайым%<NN%>%<POSS.3SP%>:көзайымы # ;
көзайым%<NN%>%<POSS.3SP%>%<DAT%>:көзайымына # ;
көзбе%-көз%<ADV%>:көзбе%-көз # ;
козға%<VB%>%<PASS%>%<AOR%>%<AGR.3SP%>:козғалады # ;
қозғалақта%<VB%>%<PST%>:қозғалақтады # ;
қозғалақта%<VB%>%<AOR%>%<AGR.3SP%>:қозғалақтайды # ;
қозғалақта%<VB%>%<AOR%>%<AGR.3SP%>:қозғалақтайды # ;
қозғалақта%<VB%>%<CVB%>:қозғалақтап # ;
қозға%<VB%>%<PASS%>%<CAUS%>%<GER%>:қозғалту # ;
қозғау%<NN%>%<GEN%>:қозғаудың # ;
қозда%<VB%>%<PTCP%>:қоздаған # ;
қозда%<VB%>%<PST%>:қоздаған # ;
қозда%<VB%>%<PST%>:қоздады # ;
қозда%<VB%>%<IMP%>:қоздайын # ;
қоздан%<VB%>%<CVB%>:қоздана # ;
қоздан%<VB%>%<PTCP%>:қозданған # ;
қозда%<VB%>%<CVB%>:қоздап # ;
көзделін%<VB%>%<NEG%>%<AOR%>%<AGR.3SP%>:көзделінбейді # ;
көзде%<VB%>%<PASS%>%<REFL%>%<PTCP%>:көзделінген # ;
көзден%<VB%>%<CVB%>:көздене # ;
көз%<NN%>%<PL%>%<POSS.2SPF%>%<INSCOM%>:көздеріңізбен # ;
көздіг%<NN%>%<POSS.3SP%>%<ABL%>:көздігінен # ;
көзді%<ADJ%>:көзді # ;
қоздырғыш%<ADJ%>:қоздырғыш # ;
көзәйнекті%<ADJ%>:көзәйнекті # ;
көзел%<NN%>:көзел # ;
көзілдірік%<NN%>:көзілдірік # ;
көз%<NN%>%<POSS.3SP%>%<AGR.2SG%>:көзімісің # ;
қөз%<NN%>%<POSS.2SG%>%<ACC%>:қөзіңді # ;
көз%<NN%>%<POSS.2SPF%>%<INSCOM%>:көзіңізбен # ;
көз%<NN%>%<POSS.2SPF%>%<DAT%>:көзіңізге # ;
көз%<NN%>%<POSS.2SPF%>%<EQU%>:көзіңізше # ;
көз%<NN%>%<POSS.3SP%>%<ABE%>:көзінсіз # ;
көзқарас%<NN%>%<POSS.2SPF%>:көзқарасыңыз # ;
қозыбас%<NN%>:қозыбас # ;
қозыжан%<NN%>:қозыжан # ;
козы%-кем%<NN%>:козы%-кем # ;
қозылы%<ADJ%>:қозылы # ;
қойбағар%<NN%>:қойбағар # ;
қой%<AUX%>%<PST%>%<AGR.1SG%>:қойғам # ;
қой%<VB%>%<PTCP%>%<ABL%>:қойғандықтан # ;
қой%<AUX%>%<PST%>%<AGR.1SG%>:қойғаным # ;
қойгелді%<NN%>:қойгелді # ;
қойғыла%<VB%>%<PST%>:қойғылады # ;
қойдыр%<VB%>%<AOR%>%<AGR.3SP%>:қойдырады # ;
қой%-ешкі%<NN%>:қой%-ешкі # ;
қойқақта%<VB%>%<CVB%>:қойқақтап # ;
қойқап%<NN%>%<GEN%>:қойқаптың # ;
қой%-қозы%<NN%>:қой%-қозы # ;
қой%-қозы%<NN%>%<ACC%>:қой%-қозыны # ;
қой%-қозы%<NN%>%<POSS.3SP%>%<ACC%>:қой%-қозысын # ;
қой%<VB%>:қой # ;
қой%<AUX%>:қой # ;
қой%<ADJ%>:қой # ;
қой%<ADP%>:қой # ;
қой%<ADV%>:қой # ;
қой%-қойла%<VB%>%<PST%>:қой%-қойлайтын # ;
көйлег%<NN%>%<POSS.3SP%>:көйлегі # ;
көйлег%<NN%>%<POSS.1SG%>%<ACC%>:көйлегімді # ;
көйлег%<NN%>%<POSS.1PL%>%<ACC%>:көйлегімізді # ;
көйлег%<NN%>%<POSS.1PL%>:көйлегіміз # ;
көйлег%<NN%>%<POSS.1SG%>%<GEN%>:көйлегімнің # ;
көйлег%<NN%>%<POSS.3SP%>%<GEN%>:көйлегінің # ;
көйлег%<NN%>%<POSS.2SG%>:көйлегің # ;
көйлег%<NN%>%<POSS.3SP%>%<ACC%>:көйлегін # ;
көйлекті%<ADJ%>:көйлекті # ;
қойлы%<ADJ%>:қойлы # ;
қой%<VB%>%<NEG%>:қойма # ;
қой%<AUX%>%<NEG%>%<IMP%>:қоймаңдар # ;
қойн%<NN%>%<POSS.3SP%>:қойны # ;
қойны%-қоныш%<NN%>%<POSS.3SP%>:қойны%-қонышы # ;
қойн%<NN%>%<POSS.1SG%>%<DAT%>:қойныма # ;
қойн%<NN%>%<POSS.3SP%>%<DAT%>:қойнына # ;
қойн%<NN%>%<POSS.3SP%>%<ABL%>:қойнынан # ;
қойн%<NN%>%<POSS.3SP%>%<LATT%>:қойнындағы # ;
қойн%<NN%>%<POSS.3SP%>%<LOC%>:қойнында # ;
қой%<VB%>%<IMP%>:қойсайшы # ;
қой%<VB%>%<IMP%>:қойсаңдаршы # ;
қой%<VB%>%<IMP%>:қойсаңшы # ;
қой%<AUX%>%<IMP%>:қойсыншы # ;
қойшыбай%<NN%>:қойшыбай # ;
қой%<AUX%>%<IMP%>:қойшы # ;
қой%<VB%>%<IMP%>:қойшы # ;
қой%<AUX%>%<PASS%>%<AOR%>%<AGR.3SP%>:қойылады # ;
қой%<VB%>%<PASS%>%<PTCP%>%<POSS.3SP%>:қойылатындығы # ;
қой%<VB%>%<PASS%>%<PTCP%>%<POSS.3SP%>:қойылғандығы # ;
қой%<AUX%>%<PASS%>%<PTCP%>:қойылған # ;
қой%<AUX%>%<PASS%>%<PST%>:қойылған # ;
қойылмағандығ%<NN%>%<POSS.3SP%>%<DAT%>:қойылмағандығына # ;
қой%<AUX%>%<PASS%>%<GER%>%<POSS.3SP%>:қойылуы # ;
қойын%<NN%>%<DAT%>:қойынға # ;
қой%<VB%>%<IMP%>:қойыңдар # ;
қойын%<ADJ%>:қойын # ;
қой%<VB%>%<IMP%>:қойыңыздар # ;
қой%<VB%>%<IMP%>:қойыңыз # ;
қой%<VB%>%<IMP%>:қойыңызшы # ;
қойын%<NN%>%<POSS.3SP%>:қойыны # ;
қой%<VB%>%<RECP%>%<PST%>:қойысқан # ;
қой%<VB%>%<RECP%>%<CVB%>:қойысып # ;
қоқандық%<NN%>%<PL%>:қоқандықтар # ;
қоқан%<NN%>:қоқан # ;
қоқан%-лоққы%<NN%>:қоқан%-лоққы # ;
қоқан%-лоққы%<NN%>%<ACC%>:қоқан%-лоққыны # ;
көкарна%<NN%>:көкарна # ;
көкбурыл%<NN%>:көкбурыл # ;
көкбуырыл%<NN%>%<POSS.3SP%>:көкбуырылы # ;
көкей%<NN%>%<DAT%>:көкейге # ;
көкей%<NN%>%<ACC%>:көкейді # ;
көкей%<NN%>%<POSS.1SG%>%<LATT%>:көкейімдегі # ;
көкей%<NN%>%<POSS.1SG%>%<LOC%>:көкейімде # ;
көкей%<NN%>%<POSS.1SG%>%<DAT%>:көкейіме # ;
көкей%<NN%>%<POSS.1PL%>%<DAT%>:көкейімізге # ;
көкей%<NN%>%<POSS.1SG%>%<ABL%>:көкейімнен # ;
көкей%<NN%>%<POSS.3SP%>%<LATT%>%<POSS.3SP%>%<ACC%>:көкейіндегісін # ;
көкей%<NN%>%<POSS.2SG%>%<LOC%>:көкейіңде # ;
көкей%<NN%>%<POSS.3SP%>%<LOC%>:көкейінде # ;
көкей%<NN%>%<POSS.2SG%>%<ACC%>:көкейіңді # ;
көкей%<NN%>%<POSS.3SP%>%<DAT%>:көкейіне # ;
көкей%<NN%>%<POSS.3SP%>%<ACC%>:көкейін # ;
көкейкесті%<NN%>:көкейкесті # ;
көкейкестіліг%<NN%>%<POSS.3SP%>:көкейкестілігі # ;
көкей%<NN%>%<PL%>%<POSS.3SP%>%<LOC%>:көкейлерінде # ;
көкеш%<NN%>%<POSS.1SG%>:көкешім # ;
көкжайлау%<NN%>:көкжайлау # ;
көкжал%<NN%>%<ABL%>:көкжалдан # ;
көкжал%<NN%>%<PL%>:көкжалдар # ;
көкжал%<NN%>%<ACC%>:көкжалды # ;
көкжал%<NN%>:көкжал # ;
көкжиег%<NN%>%<POSS.3SP%>%<LOC%>:көкжиегінде # ;
көкжиег%<NN%>%<POSS.3SP%>%<ACC%>:көкжиегін # ;
қоқилан%<VB%>%<CVB%>:қоқиланып # ;
көкілташ%<NN%>:көкілташ # ;
көкі%<VB%>%<CVB%>:көкіп # ;
көкірег%<NN%>%<POSS.3SP%>:көкірегі # ;
көкірег%<NN%>%<POSS.1SG%>%<LOC%>:көкірегімде # ;
көкірег%<NN%>%<POSS.1SG%>%<DAT%>:көкірегіме # ;
көкірег%<NN%>%<POSS.1SG%>:көкірегім # ;
көкірег%<NN%>%<POSS.3SP%>%<LOC%>:көкірегінде # ;
көкірег%<NN%>%<POSS.3SP%>%<DAT%>:көкірегіне # ;
көкірег%<NN%>%<POSS.3SP%>%<ABL%>:көкірегінен # ;
көкірег%<NN%>%<POSS.3SP%>%<ACC%>:көкірегін # ;
көкіт%<VB%>%<CVB%>:көкітіп # ;
көккөз%<NN%>:көккөз # ;
ко%<NN%>:ко # ;
көкпар%<ADJ%>:көкпар # ;
көкпаршы%<NN%>:көкпаршы # ;
көкпаршы%<NN%>%<PL%>%<ACC%>:көкпаршыларды # ;
көкпек%<NN%>:көкпек # ;
көкпек%<NN%>%<ABL%>:көкпектен # ;
көкпекті%<NN%>:көкпекті # ;
көксарай%<NN%>:көксарай # ;
көксе%<VB%>%<PTCP%>%<POSS.3SP%>%<ACC%>:көксегенін # ;
көксе%<VB%>%<PTCP%>:көксеген # ;
көксе%<VB%>%<PST%>:көксеген # ;
көксе%<VB%>%<CVB%>:көксей # ;
көксе%<VB%>%<AOR%>%<AGR.2SG%>:көксейсің # ;
көксе%<VB%>%<PTCP%>:көксейтін # ;
көксеңгір%<NN%>%<DAT%>:көксеңгірге # ;
көксеңгір%<NN%>%<ACC%>:көксеңгірді # ;
көксеңгір%<NN%>%<GEN%>:көксеңгірдің # ;
көксеңгір%<NN%>%<POSS.3SP%>%<ACC%>:көксеңгірін # ;
көксеңгір%<NN%>%<INSCOM%>:көксеңгірмен # ;
көксе%<VB%>%<CVB%>:көксеп # ;
көк%-сөк%<NN%>%<ACC%>:көк%-сөкті # ;
кокс%<NN%>%<ACC%>:коксты # ;
көксу%<NN%>%<DAT%>:көксуға # ;
көксу%<NN%>%<GEN%>:көксудың # ;
көксу%<NN%>:көксу # ;
көктас%<NN%>:көктас # ;
көктөбе%<NN%>:көктөбе # ;
көкше%<NN%>%<SML%>:көкшедей # ;
көкше%<NN%>:көкше # ;
көкше%<NN%>%<GEN%>:көкшенің # ;
көкшит%<VB%>%<CVB%>:көкшитіп # ;
қоқыш%<NN%>:қоқыш # ;
қолайлылығ%<NN%>%<POSS.3SP%>:қолайлылығы # ;
қолайсыз%<ADV%>%<CMP%>:қолайсыздау # ;
қолайсыздығ%<NN%>%<POSS.3SP%>:қолайсыздығы # ;
қолайсыздығ%<NN%>%<POSS.3SP%>%<DAT%>:қолайсыздығына # ;
қолайсыздығ%<NN%>%<POSS.3SP%>%<ABL%>:қолайсыздығынан # ;
қолақпан%<NN%>%<SML%>:қолақпандай # ;
қоламан%<NN%>:қоламан # ;
қоламта%<NN%>:қоламта # ;
қоламта%<NN%>%<ACC%>:қоламтаны # ;
қолаң%<ADJ%>:қолаң # ;
қолаңса%<NN%>:қолаңса # ;
қоласты%<NN%>%<LATT%>%<PL%>%<INSCOM%>:қоластындағылармен # ;
қолау%<NN%>%<PL%>:қолаулар # ;
қол%-аяғ%<NN%>%<POSS.3SP%>:қол%-аяғы # ;
қол%-аяғ%<NN%>%<POSS.3SP%>%<LATT%>:қол%-аяғындағы # ;
қол%-аяғ%<NN%>%<POSS.2SG%>:қол%-аяғың # ;
қол%-аяғ%<NN%>%<POSS.3SP%>%<ACC%>:қол%-аяғын # ;
қол%-аяқ%<NN%>%<ACC%>:қол%-аяқты # ;
колба%<NN%>%<LATT%>:колбадағы # ;
қолбайла%<VB%>%<GER%>:қолбайлау # ;
қолбайлау%<NN%>:қолбайлау # ;
колба%<NN%>%<PL%>%<LOC%>:колбаларда # ;
қолбасшылығ%<NN%>%<POSS.3SP%>:қолбасшылығы # ;
қолбасшылығ%<NN%>%<POSS.3SP%>%<GEN%>:қолбасшылығының # ;
қолбасшылық%<NN%>:қолбасшылық # ;
қолбасшылық%<NN%>%<PL%>:қолбасшылықтар # ;
қолбасшылық%<NN%>%<PL%>%<POSS.3SP%>:қолбасшылықтары # ;
қолбасшылық%<NN%>%<PL%>%<POSS.3SP%>%<GEN%>:қолбасшылықтарының # ;
қолбасы%<NN%>:қолбасы # ;
көлбе%<VB%>%<CVB%>:көлбей # ;
көлбеңде%<VB%>%<CVB%>:көлбеңдеп # ;
көлбе%<VB%>%<CVB%>:көлбеп # ;
Көлгінов%<NNP%>%<GEN%>:Көлгіновтің # ;
көлгірс%<VB%>%<PTCP%>:көлгірситін # ;
көлгірс%<VB%>%<GER%>%<POSS.3SP%>:көлгірсуі # ;
қолда%<VB%>%<IMP%>:қолдағай # ;
қолдан%-қолға%<ADV%>:қолдан%-қолға # ;
қолдану%<NN%>:қолдану # ;
қолдан%<VB%>%<GER%>%<PL%>%<POSS.2SPF%>%<ACC%>:қолдануларыңызды # ;
қолдану%<NN%>%<INSCOM%>:қолданумен # ;
қолданым%<NN%>:қолданым # ;
қолда%<VB%>%<RECP%>%<CVB%>:қолдасып # ;
қолда%<VB%>%<GER%>%<PL%>%<POSS.2SPF%>%<INSCOM%>:қолдауларыңызбен # ;
қолда%<VB%>%<GER%>%<POSS.2SPF%>%<ACC%>:қолдауыңызды # ;
қолда%<VB%>%<GER%>%<POSS.2SPF%>%<GEN%>:қолдауыңыздың # ;
көлденеңдет%<VB%>%<CVB%>:көлденеңдетіп # ;
көлденеңді%<ADJ%>:көлденеңді # ;
көлденең%<ADV%>%<POSS.3SP%>%<ABL%>:көлденеңінен # ;
қолды%-аяқ%<NN%>%<DAT%>:қолды%-аяққа # ;
қолды%<ADJ%>:қолды # ;
қолды%<ADV%>:қолды # ;
көле%<VB%>%<PTCP%>:көлеген # ;
көлемді%<ADJ%>:көлемді # ;
көлемді%<ADV%>:көлемді # ;
қолжаулық%<NN%>:қолжаулық # ;
қолжетімдіг%<NN%>%<POSS.3SP%>:қолжетімдігі # ;
қолжетімділіг%<NN%>%<POSS.3SP%>:қолжетімділігі # ;
қолжетімділіг%<NN%>%<POSS.3SP%>%<ACC%>:қолжетімділігін # ;
көліг%<NN%>%<POSS.3SP%>:көлігі # ;
көліг%<NN%>%<POSS.3SP%>%<INSCOM%>:көлігімен # ;
көліг%<NN%>%<POSS.1PL%>%<DAT%>:көлігімізге # ;
көліг%<NN%>%<POSS.3SP%>%<DAT%>:көлігіне # ;
көліг%<NN%>%<POSS.3SP%>%<GEN%>:көлігінің # ;
көліг%<NN%>%<POSS.2SG%>:көлігің # ;
көліг%<NN%>%<POSS.3SP%>%<ACC%>:көлігін # ;
қолқабыс%<NN%>:қолқабыс # ;
қолқабыс%<NN%>%<POSS.3SP%>:қолқабысы # ;
қолқа%-жүрег%<NN%>%<POSS.1SG%>%<ACC%>:қолқа%-жүрегімді # ;
қолқанат%<NN%>:қолқанат # ;
кол%<NN%>:кол # ;
қол%-қол%<NN%>%<DAT%>:қол%-қолға # ;
коллайдер%<NN%>%<LOC%>:коллайдерде # ;
коллайдер%<NN%>%<ACC%>:коллайдерді # ;
коллайдер%<NN%>%<GEN%>:коллайдердің # ;
коллайдер%<NN%>:коллайдер # ;
колледж%<NN%>%<DAT%>:колледжге # ;
колледж%<NN%>%<PL%>%<LOC%>:колледждерде # ;
колледж%<NN%>%<PL%>:колледждер # ;
колледж%<NN%>%<ACC%>:колледжді # ;
колледж%<NN%>%<GEN%>:колледждің # ;
колледжі%<NN%>%<GEN%>:колледжінің # ;
коллективизация%<NN%>:коллективизация # ;
коллектив%<NN%>%<POSS.1PL%>%<GEN%>:коллективіміздің # ;
коллектив%<NN%>%<DAT%>:коллективке # ;
коллектив%<NN%>:коллектив # ;
коллекционер%-этнограф%<NN%>:коллекционер%-этнограф # ;
қолма%-қол%<ADJ%>:қолма%-қол # ;
қолма%<NN%>:қолма # ;
қолөнерші%<ADJ%>:қолөнерші # ;
колорит%<NN%>%<ACC%>:колоритті # ;
қолпаш%-құрмет%<NN%>%<ABL%>:қолпаш%-құрметтен # ;
қолпаштық%<NN%>:қолпаштық # ;
көлсай%<NN%>%<DAT%>:көлсайға # ;
көлсай%<NN%>:көлсай # ;
қолсозым%<NN%>:қолсозым # ;
қолсұғылмаушылық%<NN%>:қолсұғылмаушылық # ;
қолтума%<NN%>%<POSS.3SP%>%<GEN%>:қолтумасының # ;
қолтығ%<NN%>%<POSS.3SP%>:қолтығы # ;
қолтығ%<NN%>%<POSS.1SG%>%<DAT%>:қолтығыма # ;
қолтығ%<NN%>%<POSS.1SG%>%<LOC%>:қолтығымда # ;
қолтығ%<NN%>%<POSS.1SG%>%<ABL%>:қолтығымнан # ;
қолтығ%<NN%>%<POSS.3SP%>%<DAT%>:қолтығына # ;
қолтығ%<NN%>%<POSS.3SP%>%<ABL%>:қолтығынан # ;
қолтығ%<NN%>%<POSS.3SP%>%<LATT%>:қолтығындағы # ;
қолтығ%<NN%>%<POSS.3SP%>%<LOC%>:қолтығында # ;
қолтығ%<NN%>%<POSS.3SP%>%<GEN%>:қолтығының # ;
қолтық%-қойнау%<NN%>%<POSS.3SP%>:қолтық%-қойнауы # ;
қолтық%<ADV%>:қолтық # ;
қолтықта%<VB%>%<PTCP%>:қолтықтаған # ;
қолтықта%<VB%>%<CVB%>:қолтықтай # ;
қолтықта%<VB%>%<CVB%>:қолтықтап # ;
қолтықтас%<ADJ%>:қолтықтас # ;
колумбия%<NN%>%<LATT%>:колумбиядағы # ;
колумбия%<NN%>%<LOC%>:колумбияда # ;
колумбия%<NN%>:колумбия # ;
колумбия%<NN%>%<GEN%>:колумбияның # ;
қолұшы%<NN%>%<ACC%>:қолұшын # ;
колхоздас%<VB%>%<PTCP%>:колхоздасқан # ;
колхоздас%<VB%>%<GER%>%<DAT%>:колхоздасуға # ;
колхоз%<NN%>%<POSS%>:колхоздікі # ;
қолхоз%<NN%>:қолхоз # ;
колхоз%<NN%>%<POSS.3SP%>%<POSS%>:колхозынікі # ;
көлшік%<NN%>%<DAT%>:көлшікке # ;
көлшік%<NN%>:көлшік # ;
көлшік%<NN%>%<ABL%>:көлшіктен # ;
көлшік%<NN%>%<PL%>:көлшіктер # ;
қол%<NN%>%<POSS.3SP%>%<LATT%>%<POSS.3SP%>%<ACC%>:қолындағысын # ;
қол%<NN%>%<POSS.2SPF%>%<DAT%>:қолыңызға # ;
қол%<NN%>%<POSS.2SPF%>%<LOC%>:қолыңызда # ;
қол%<NN%>%<POSS.2SPF%>%<ABL%>:қолыңыздан # ;
қол%<NN%>%<POSS.2SPF%>:қолыңыз # ;
қомағайлан%<VB%>%<CVB%>:қомағайлана # ;
қомағайлан%<VB%>%<CVB%>:қомағайланып # ;
қомақтан%<VB%>%<CVB%>:қомақтанып # ;
командалас%<NN%>%<PL%>%<POSS.3SP%>:командаластары # ;
командалас%<NN%>%<POSS.3SP%>:командаласы # ;
командир%<NN%>%<PL%>%<POSS.2SPF%>:командирлеріңіз # ;
командование%<NN%>%<POSS.3SP%>:командованиесі # ;
коман%<NN%>:коман # ;
комбаин%<NN%>:комбаин # ;
қомда%<VB%>%<REFL%>%<CVB%>:қомданып # ;
қомда%<VB%>%<CVB%>:қомдап # ;
көмег%<NN%>%<POSS.3SP%>:көмегі # ;
көмег%<NN%>%<POSS.3SP%>%<INSCOM%>:көмегімен # ;
көмег%<NN%>%<POSS.1PL%>%<ACC%>:көмегімізді # ;
көмег%<NN%>%<POSS.1PL%>:көмегіміз # ;
көмег%<NN%>%<POSS.3SP%>%<DAT%>:көмегіне # ;
көмег%<NN%>%<POSS.3SP%>%<ABL%>:көмегінен # ;
көмег%<NN%>%<POSS.2SPF%>:көмегіңіз # ;
көмег%<NN%>%<POSS.3SP%>%<GEN%>:көмегінің # ;
көмег%<NN%>%<POSS.2SG%>:көмегің # ;
көмег%<NN%>%<POSS.3SP%>%<ACC%>:көмегін # ;
көмег%<NN%>%<POSS.3SP%>%<ABE%>:көмегінсіз # ;
көмектес%<VB%>%<IMP%>:көмектесіңдер # ;
көмектес%<VB%>%<IMP%>:көмектесіңізші # ;
көмектес%<VB%>:көмектес # ;
комендант%<NN%>:комендант # ;
комендант%<NN%>%<POSS.3SP%>:коменданты # ;
комендатура%<NN%>%<POSS.3SP%>%<GEN%>:комендатурасының # ;
көмескілен%<VB%>%<CVB%>:көмескіленіп # ;
көмеш%<NN%>:көмеш # ;
комикс%<NN%>%<PL%>:комикстер # ;
комил%<NN%>:комил # ;
көмірсутегі%<NN%>:көмірсутегі # ;
көмірсутекті%<ADJ%>:көмірсутекті # ;
коммерциялан%<VB%>%<CAUS%>%<GER%>%<DAT%>:коммерцияландыруға # ;
коммерциялан%<VB%>%<CAUS%>%<GER%>:коммерцияландыру # ;
коммунизм%<NN%>%<DAT%>:коммунизмге # ;
коммунис%<NN%>%<AGR.2SG%>:коммуниссің # ;
коммунис%<NN%>%<PL%>%<GEN%>:коммунистердің # ;
коммунис%<NN%>%<PL%>:коммунистер # ;
компакт%-дискі%<NN%>%<DAT%>:компакт%-дискіге # ;
компасу%<NN%>:компасу # ;
композиторлығ%<NN%>%<POSS.3SP%>:композиторлығы # ;
компромат%<NN%>%<PL%>%<DAT%>:компроматтарға # ;
компьтер%<NN%>%<GEN%>:компьтердің # ;
компьтерші%<NN%>%<PL%>:компьтершілер # ;
компьютер%<NN%>%<POSS.2SPF%>%<ACC%>:компьютеріңізді # ;
компьютерлі%<ADJ%>:компьютерлі # ;
комсомольск%<NN%>:комсомольск # ;
қомус%<NN%>:қомус # ;
комфорт%<NN%>:комфорт # ;
қомша%<NN%>%<GEN%>:қомшаның # ;
қом%<NN%>%<POSS.3SP%>%<ACC%>:қомын # ;
комьютер%<NN%>%<DAT%>:комьютерге # ;
қонағ%<NN%>%<POSS.3SP%>:қонағы # ;
қонағ%<NN%>%<POSS.3SP%>%<DAT%>:қонағына # ;
қонағ%<NN%>%<POSS.3SP%>%<ACC%>:қонағын # ;
қонағ%<NN%>%<POSS.3SP%>%<GEN%>:қонағының # ;
қонақасы%<NN%>%<LOC%>:қонақасыда # ;
қонақ%<ADJ%>:қонақ # ;
қонақүй%<NN%>%<DAT%>:қонақүйге # ;
көн%<VB%>%<NEG%>:көнбе # ;
конго%<NN%>:конго # ;
конгрес%<NN%>%<POSS.3SP%>:конгресі # ;
конгрес%<NN%>%<POSS.3SP%>%<GEN%>:конгресінің # ;
конгрес%<NN%>%<DAT%>:конгреске # ;
конгрес%<NN%>:конгрес # ;
конгресс%-хол%<NN%>%<LOC%>:конгресс%-холда # ;
конгрес%<NN%>%<LATT%>:конгрестегі # ;
конгрес%<NN%>%<LOC%>:конгресте # ;
конгрес%<NN%>%<PL%>:конгрестер # ;
конгрес%<NN%>%<ACC%>:конгресті # ;
конгрес%<NN%>%<GEN%>:конгрестің # ;
қоңдан%<VB%>%<CVB%>:қоңданып # ;
кондицияла%<VB%>%<GER%>:кондициялау # ;
көндіг%<VB%>%<CVB%>:көндіге # ;
қон%<VB%>%<CAUS%>%<CAUS%>%<PST%>:қондыртты # ;
қон%<VB%>%<CAUS%>%<PASS%>%<PTCP%>:қондырылған # ;
көне%-көрнеу%<ADV%>:көне%-көрнеу # ;
көнек%<NN%>%<SML%>:көнектей # ;
көнеліг%<NN%>%<POSS.3SP%>%<DAT%>:көнелігіне # ;
көне%<NN%>%<GEN%>:көненің # ;
қонжи%<VB%>%<CVB%>:қонжия # ;
кония%<NN%>:кония # ;
көніг%<VB%>%<CVB%>:көнігіп # ;
көңілден%<VB%>%<CAUS%>%<DES%>%<AGR.3SP%>:көңілдендіргісі # ;
көңілден%<VB%>%<CAUS%>%<CVB%>:көңілдендіріп # ;
көңілден%<VB%>%<CVB%>:көңілдене # ;
көңілден%<VB%>%<CVB%>:көңілденіп # ;
көңілдес%<ADJ%>:көңілдес # ;
көңілділіг%<NN%>%<POSS.3SP%>%<ACC%>:көңілділігін # ;
көңіл%<NN%>%<POSS.2SPF%>%<LOC%>:көңіліңізде # ;
көңіл%<NN%>%<POSS.2SPF%>%<ABL%>:көңіліңізден # ;
көңіл%<ADJ%>:көңіл # ;
көңіл%-күй%<NN%>%<LOC%>:көңіл%-күйде # ;
көңіл%-күй%<NN%>%<POSS.3SP%>:көңіл%-күйі # ;
көңіл%-күй%<NN%>%<POSS.1PL%>:көңіл%-күйіміз # ;
көңіл%-күй%<NN%>%<POSS.3SP%>%<DAT%>:көңіл%-күйіне # ;
көңіл%-күй%<NN%>%<POSS.3SP%>%<ABL%>:көңіл%-күйінен # ;
көңіл%-күй%<NN%>:көңіл%-күй # ;
көңіл%-күй%<NN%>%<PL%>%<POSS.3SP%>:көңіл%-күйлері # ;
көңіл%-күй%<NN%>%<INSCOM%>:көңіл%-күймен # ;
қоңқақ%<NN%>:қоңқақ # ;
көң%-қоқыс%<NN%>%<DAT%>:көң%-қоқысқа # ;
көң%-қоқыс%<NN%>%<POSS.3SP%>%<INSCOM%>:көң%-қоқысымен # ;
конкурсант%<NN%>%<PL%>:конкурсанттар # ;
консалтинг%<NN%>:консалтинг # ;
консалтинг%<NN%>%<ACC%>:консалтингті # ;
көңсеңгір%<NN%>:көңсеңгір # ;
консерватор%<NN%>:консерватор # ;
консервілен%<VB%>%<PTCP%>:консервіленген # ;
константинополь%<NN%>:константинополь # ;
конституциялығ%<NN%>%<POSS.3SP%>%<ACC%>:конституциялығын # ;
консульдығ%<NN%>%<POSS.3SP%>:консульдығы # ;
қоңсы%<ADV%>:қоңсы # ;
қоңсы%<NN%>%<PL%>:қоңсылар # ;
қоңсы%<NN%>%<PL%>%<POSS.3SP%>:қоңсылары # ;
қонтайшы%<NN%>%<DAT%>:қонтайшыға # ;
қонтайшы%<NN%>%<PL%>%<POSS.3SP%>%<INSCOM%>:қонтайшыларымен # ;
қонтайшы%<NN%>%<PL%>%<POSS.3SP%>%<DAT%>:қонтайшыларына # ;
қонтайшы%<NN%>%<POSS.3SP%>:қонтайшысы # ;
қонтайшы%<NN%>%<POSS.3SP%>%<DAT%>:қонтайшысына # ;
қонтайшы%<NN%>%<POSS.3SP%>%<ABL%>:қонтайшысынан # ;
контаминант%<NN%>%<PL%>%<ABL%>:контаминанттардан # ;
контентмейкер%<NN%>:контентмейкер # ;
контентмейкер%<NN%>%<PL%>:контентмейкерлер # ;
көнти%<VB%>%<CVB%>:көнтиіп # ;
қонушы%<NN%>%<PL%>%<GEN%>:қонушылардың # ;
қонушы%<NN%>%<PL%>:қонушылар # ;
қонушы%<NN%>%<PL%>%<POSS.3SP%>%<ABL%>:қонушыларынан # ;
конфереция%<NN%>%<LOC%>:конферецияда # ;
конфессияаралық%<NN%>:конфессияаралық # ;
конфессиялы%<ADJ%>:конфессиялы # ;
конфет%<NN%>:конфет # ;
конфуциандық%<NN%>:конфуциандық # ;
концепция%<NN%>%<LOC%>:концепцияда # ;
концепция%<NN%>:концепция # ;
концепция%<NN%>%<POSS.3SP%>:концепциясы # ;
концепция%<NN%>%<POSS.3SP%>%<ACC%>:концепциясын # ;
концертхаус%<NN%>%<GEN%>:концертхаустың # ;
көнші%<VB%>%<NEG%>%<POSS.3SP%>%<ACC%>:көншімесін # ;
көнші%<VB%>%<CAUS%>%<CVB%>:көншіте # ;
көнші%<VB%>%<CAUS%>%<PTCP%>:көншітерлік # ;
көншіт%<VB%>%<NEG%>%<AOR%>%<AGR.3SP%>:көншітпейді # ;
қоншы%<NN%>:қоншы # ;
қоңшы%<NN%>%<GEN%>:қоңшының # ;
конъюктура%<NN%>%<DAT%>:конъюктураға # ;
конъюктура%<NN%>%<POSS.3SP%>%<DAT%>:конъюктурасына # ;
конъюнктура%<NN%>%<POSS.3SP%>%<GEN%>:конъюнктурасының # ;
қоң%<NN%>%<POSS.3SP%>%<ACC%>:қоңын # ;
қоңырат%<NN%>%<DAT%>:қоңыратқа # ;
қоңырат%<NN%>:қоңырат # ;
қоңырат%<NN%>%<ABL%>:қоңыраттан # ;
қоңырат%<NN%>%<PL%>:қоңыраттар # ;
қоңырат%<NN%>%<ACC%>:қоңыратты # ;
қоңырқұлжа%<NN%>%<DAT%>:қоңырқұлжаға # ;
қоңырқұлжа%<NN%>:қоңырқұлжа # ;
қоңырлай%<ADV%>:қоңырлай # ;
қоңырс%<VB%>%<CVB%>:қоңырси # ;
қоңырсы%<VB%>%<CVB%>:қоңырсып # ;
қоңыртөбе%<NN%>%<GEN%>:қоңыртөбенің # ;
қоныста%<VB%>%<REFL%>%<AOR%>%<AGR.3SP%>:қоныстанады # ;
қоныста%<VB%>%<REFL%>%<CAUS%>%<GER%>:қоныстандыру # ;
қоныстанушы%<NN%>%<PL%>%<POSS.3SP%>%<GEN%>:қоныстанушыларының # ;
қоныста%<VB%>%<RECP%>%<PTCP%>:қоныстасқан # ;
қоныстой%<NN%>%<POSS.3SP%>%<ACC%>:қоныстойын # ;
кө%-ө%-к%-се%-ре%-к%<UNK%>:кө%-ө%-к%-се%-ре%-к # ;
кооператив%<NN%>%<POSS.3SP%>:кооперативі # ;
кооператив%<NN%>%<POSS.3SP%>%<GEN%>:кооперативінің # ;
кооператив%<NN%>%<PL%>%<POSS.3SP%>%<ACC%>:кооперативтерін # ;
кооператив%<NN%>%<PL%>:кооперативтер # ;
кооператив%<NN%>%<ACC%>:кооперативті # ;
кооператив%<NN%>%<GEN%>:кооперативтің # ;
координаты%<NN%>:координаты # ;
қопаңда%<VB%>%<CVB%>:қопаңдай # ;
көпе%-көрінеу%<NN%>:көпе%-көрінеу # ;
көпе%-көрнеу%<ADV%>:көпе%-көрнеу # ;
көпен%<NN%>:көпен # ;
көпес%<ADJ%>:көпес # ;
копет%-даг%<NN%>:копет%-даг # ;
копецки%<NN%>:копецки # ;
көпжасар%<NN%>:көпжасар # ;
көпірме%<ADJ%>:көпірме # ;
көпіршіт%<VB%>%<CVB%>:көпіршітіп # ;
көп%<NN%>%<DAT%>:көпке # ;
көпке%<ADV%>:көпке # ;
көпконфессиялы%<ADJ%>:көпконфессиялы # ;
көп%<PUNCT%>:көп # ;
көп%<NN%>:көп # ;
көпкүндіг%<NN%>%<POSS.3SP%>%<GEN%>:көпкүндігінің # ;
көпқырлылығ%<NN%>%<POSS.3SP%>%<ACC%>:көпқырлылығын # ;
көпқырлылық%<NN%>:көпқырлылық # ;
көпнекелік%<NN%>%<DAT%>:көпнекелікке # ;
көпнекелік%<NN%>:көпнекелік # ;
көпнекелік%<NN%>%<ABL%>:көпнекеліктен # ;
көпнекелік%<NN%>%<ACC%>:көпнекелікті # ;
көпнекелік%<NN%>%<GEN%>:көпнекеліктің # ;
көп%<NN%>%<INSCOM%>:көппен # ;
көп%<NN%>%<AGR.1PL%>:көппіз # ;
көпсін%<VB%>%<CVB%>:көпсініп # ;
көпсіп%<ADV%>:көпсіп # ;
көп%<NN%>%<LOC%>:көпте # ;
көптен%<ADJ%>:көптен # ;
көптен%<ADV%>:көптен # ;
көп%<ADV%>%<CMP%>:көптеу # ;
көптіг%<NN%>%<POSS.3SP%>:көптігі # ;
көптіг%<NN%>%<POSS.3SP%>%<ABL%>:көптігінен # ;
көптіг%<NN%>%<POSS.3SP%>%<ACC%>:көптігін # ;
көптігіңмен%<NN%>:көптігіңмен # ;
көп%<NN%>%<ACC%>:көпті # ;
көп%<NN%>%<GEN%>:көптің # ;
көптүрліліг%<NN%>%<POSS.3SP%>:көптүрлілігі # ;
көпұлттық%<ADJ%>:көпұлттық # ;
көпше%<ADJ%>:көпше # ;
көпшіліг%<NN%>%<POSS.3SP%>:көпшілігі # ;
көпшіліг%<NN%>%<POSS.1PL%>%<GEN%>:көпшілігіміздің # ;
көпшіліг%<NN%>%<POSS.1PL%>:көпшілігіміз # ;
көпшіліг%<NN%>%<POSS.3SP%>%<LOC%>:көпшілігінде # ;
көпшіліг%<NN%>%<POSS.3SP%>%<GEN%>:көпшілігінің # ;
көпшіліг%<NN%>%<POSS.3SP%>%<ACC%>:көпшілігін # ;
көпшілік%<ADJ%>:көпшілік # ;
көпшілік%<NN%>%<PL%>%<POSS.2SPF%>:көпшіліктеріңіз # ;
корабль%<NN%>%<GEN%>:корабльдің # ;
қораб%<NN%>%<PL%>%<DAT%>:қорабтарға # ;
қораб%<NN%>%<POSS.3SP%>%<DAT%>:қорабына # ;
қораб%<NN%>%<POSS.3SP%>%<ABL%>:қорабынан # ;
қораб%<NN%>%<POSS.3SP%>%<ACC%>:қорабын # ;
қораб%<NN%>%<POSS.3SP%>%<GEN%>:қорабының # ;
қоражай%<NN%>%<GEN%>:қоражайдың # ;
қора%-жай%<NN%>%<PL%>%<POSS.3SP%>:қора%-жайлары # ;
қора%-қопсы%<NN%>%<POSS.3SP%>:қора%-қопсысы # ;
қора%-қора%<NN%>%<GEN%>:қора%-қораның # ;
қоралай%<ADV%>:қоралай # ;
қоралы%<ADJ%>:қоралы # ;
қорамсағ%<NN%>%<POSS.3SP%>%<LOC%>:қорамсағында # ;
қорамса%<NN%>:қорамса # ;
қорамса%<NN%>%<PL%>:қорамсалар # ;
қорбаңда%<VB%>%<CVB%>:қорбаңдап # ;
қорбаң%-қорбаң%<IDEO%>:қорбаң%-қорбаң # ;
қорға%<VB%>%<AOR%>:қорғай # ;
қорға%<VB%>%<REFL%>%<AOR%>%<AGR.3SP%>:қорғанады # ;
қорға%<VB%>%<REFL%>%<CVB%>:қорғана # ;
қорға%<VB%>%<IMP%>:қорғаңдар # ;
қорған%<ADJ%>:қорған # ;
қорғансыздығ%<NN%>%<POSS.3SP%>%<ACC%>:қорғансыздығын # ;
қорған%-төбе%<NN%>:қорған%-төбе # ;
қорға%<VB%>%<REFL%>%<GER%>%<DAT%>:қорғануға # ;
қорға%<VB%>%<REFL%>%<GER%>:қорғану # ;
қорғаншылық%<NN%>:қорғаншылық # ;
қорға%<VB%>%<REFL%>%<CVB%>:қорғанып # ;
қорғаушылық%<ADJ%>:қорғаушылық # ;
қорға%<VB%>%<GER%>%<POSS.2SPF%>%<DAT%>:қорғауыңызға # ;
көр%<VB%>%<PST%>%<AGR.1SG%>:көргем # ;
көрген%-бақ%<VB%>%<PTCP%>%<POSS.3SP%>:көрген%-баққаны # ;
көрген%-бақ%<VB%>%<PTCP%>%<POSS.2SG%>:көрген%-баққаның # ;
көрген%-біл%<VB%>%<PTCP%>%<PL%>%<POSS.1SG%>:көрген%-білгендерім # ;
көрген%-біл%<VB%>%<PTCP%>%<POSS.1PL%>%<ACC%>:көрген%-білгенімізді # ;
көрген%-біл%<VB%>%<PTCP%>%<POSS.3SP%>%<ACC%>:көрген%-білгенін # ;
көр%<VB%>%<PTCP%>%<ABL%>:көргендіктен # ;
көрген%-есті%<VB%>%<PTCP%>:көрген%-естіген # ;
көр%<VB%>%<PST%>%<AGR.1SG%>:көргенім # ;
көр%<VB%>%<PTCP%>:көргісіз # ;
кордава%<NN%>%<PL%>%<ACC%>:кордаваларды # ;
қордалан%<VB%>%<PTCP%>:қордаланған # ;
қордала%<VB%>%<REFL%>%<CVB%>:қордаланып # ;
көрегендіг%<NN%>%<POSS.3SP%>:көрегендігі # ;
көрегендіг%<NN%>%<POSS.3SP%>%<DAT%>:көрегендігіне # ;
көрегендіг%<NN%>%<POSS.3SP%>%<ABL%>:көрегендігінен # ;
көрегендік%<ADJ%>:көрегендік # ;
көреген%<NN%>%<INSCOM%>:көрегенмен # ;
көреген%<NN%>%<GEN%>:көрегеннің # ;
көр%<VB%>%<IMP%>:көрейікші # ;
корейлік%<NN%>%<PL%>:корейліктер # ;
көр%<VB%>%<AOR%>:көре # ;
көре%-көр%<VB%>%<CVB%>:көре%-көре # ;
қоректі%<NN%>%<PL%>%<POSS.3SP%>%<ACC%>:қоректілерін # ;
қоректі%<NN%>%<ACC%>:қоректіні # ;
көр%<VB%>%<IMP%>:көрелік # ;
көрелік%<VB%>:көрелік # ;
көрен%<NN%>:көрен # ;
көрес%<NN%>%<POSS.3SP%>:көресі # ;
көресін%<NN%>%<POSS.3SP%>:көресіні # ;
кореспондент%<NN%>:кореспондент # ;
көр%<VB%>%<PTCP%>%<POSS.3SP%>%<DAT%>:көретіндігіне # ;
кореялық%<NN%>%<PL%>:кореялықтар # ;
көріг%<NN%>%<POSS.3SP%>:көрігі # ;
көрік%-келбет%<NN%>%<POSS.3SP%>%<INSCOM%>:көрік%-келбетімен # ;
көрі%<ADP%>:көрі # ;
көріктен%<VB%>%<CAUS%>%<AOR%>%<AGR.3SP%>:көріктендіреді # ;
көріктен%<VB%>%<CAUS%>%<CVB%>:көріктендіріп # ;
көріктен%<VB%>%<CAUS%>%<GER%>:көріктендіру # ;
көрікті%<NN%>%<POSS.3SP%>:көріктісі # ;
көрін%<VB%>%<PTCP%>%<ABL%>:көрінгендіктен # ;
көр%<VB%>%<IMP%>:көріңдер # ;
көр%<VB%>%<IMP%>:көріңдерші # ;
көр%<AUX%>%<REFL%>%<PST%>:көрінді # ;
көрінеу%<NN%>:көрінеу # ;
көр%<VB%>%<IMP%>:көріңіздер # ;
көр%<AUX%>%<IMP%>:көріңіз # ;
көр%<VB%>%<IMP%>:көріңіз # ;
көр%<VB%>%<IMP%>:көріңізші # ;
қөр%<NN%>%<POSS.2SG%>:қөрің # ;
көріп%-біл%<VB%>%<CVB%>:көріп%-біліп # ;
көріпкелдіг%<NN%>%<POSS.3SP%>:көріпкелдігі # ;
көр%<VB%>%<RECP%>%<AOR%>%<AGR.3SP%>:көріседі # ;
көр%<VB%>%<RECP%>%<FUT%>%<AGR.1PL%>:көрісерміз # ;
көріс%<NN%>%<POSS.3SP%>:көрісі # ;
көр%<VB%>%<PTCP%>%<POSS.3SP%>%<INSCOM%>:көрісімен # ;
көріс%<NN%>%<POSS.3SP%>%<INSCOM%>:көрісімен # ;
көр%<VB%>%<RECP%>%<CVB%>:көрісіп # ;
көр%<VB%>%<RECP%>%<PTCP%>%<PL%>%<POSS.3SP%>%<EQU%>:көріскендерінше # ;
көр%<VB%>%<RECP%>%<PTCP%>:көріскен # ;
көр%<VB%>%<RECP%>%<PST%>:көріскен # ;
көріс%<NN%>:көріс # ;
көр%<VB%>%<RECP%>%<NEG%>%<PTCP%>:көріспеген # ;
көр%<VB%>%<RECP%>%<NEG%>%<PTCP%>%<SML%>:көріспестей # ;
көр%<VB%>%<RECP%>%<PST%>:көрісті # ;
көр%<VB%>%<RECP%>%<GER%>%<ABL%>:көрісуден # ;
көрісу%<NN%>%<POSS.1PL%>:көрісуіміз # ;
көр%<VB%>%<RECP%>%<GER%>:көрісу # ;
қорқақта%<VB%>%<CVB%>:қорқақтай # ;
қорқақтығ%<NN%>%<POSS.3SP%>:қорқақтығы # ;
қорқ%<VB%>%<AOR%>%<AGR.2PL%>:қорқамысыңдар # ;
көркей%<VB%>%<AOR%>%<AGR.3SP%>:көркейеді # ;
көркей%<VB%>%<CVB%>:көркейе # ;
көркей%<VB%>%<CAUS%>%<AOR%>%<AGR.3SP%>:көркейтеді # ;
көркей%<VB%>%<CAUS%>%<IMP%>:көркейтейік # ;
көркей%<VB%>%<CAUS%>%<AOR%>%<AGR.1PL%>:көркейтеміз # ;
көркей%<VB%>%<CAUS%>%<CVB%>:көркейтіп # ;
көркей%<VB%>%<CAUS%>%<PTCP%>:көркейткен # ;
көркей%<VB%>%<CAUS%>%<PST%>%<AGR.1PL%>:көркейттік # ;
көркей%<VB%>%<CAUS%>%<GER%>%<DAT%>:көркейтуге # ;
көркемдіг%<NN%>%<POSS.3SP%>:көркемдігі # ;
көркем%<NN%>:көркем # ;
көркемөнер%<ADJ%>:көркемөнер # ;
көркемөнерпаз%<NN%>%<PL%>:көркемөнерпаздар # ;
көркемөнерпаз%<NN%>%<PL%>%<POSS.3SP%>%<GEN%>:көркемөнерпаздарының # ;
көркем%-сурет%<NN%>:көркем%-сурет # ;
көркемсурет%<NN%>:көркемсурет # ;
көркемфильм%<NN%>:көркемфильм # ;
көрке%<VB%>%<GER%>%<POSS.3SP%>%<DAT%>:көркеюіне # ;
көрк%<NN%>%<POSS.3SP%>:көркі # ;
көрк%<NN%>%<POSS.3SP%>%<INSCOM%>:көркіменен # ;
көрк%<NN%>%<POSS.3SP%>%<DAT%>:көркіне # ;
көрк%<NN%>%<POSS.3SP%>%<ACC%>:көркін # ;
қорқ%<IDEO%>:қорқ # ;
қорқ%-қорқ%<IDEO%>:қорқ%-қорқ # ;
көр%<VB%>:көр # ;
көр%<AUX%>:көр # ;
көр%<INTJ%>:көр # ;
қор%<ADV%>:қор # ;
қорқы%<VB%>%<CAUS%>%<CVB%>:қорқыта # ;
қорла%<VB%>%<NEG%>:қорлама # ;
қорлығ%<NN%>%<POSS.3SP%>:қорлығы # ;
қорлығ%<NN%>%<POSS.3SP%>%<ACC%>:қорлығын # ;
көр%<VB%>%<NEG%>%<CVB%>:көрмегелі # ;
көрмегендіг%<NN%>%<POSS.3SP%>%<ACC%>:көрмегендігін # ;
көрмегенсі%<VB%>%<CVB%>:көрмегенсіп # ;
көр%<VB%>%<NEG%>%<AOR%>%<AGR.2SGF%>:көрмеймісіз # ;
көр%<VB%>%<PTCP%>%<DAT%>:көрмекке # ;
көр%<VB%>%<NEG%>:көрме # ;
көр%<VB%>%<NEG%>%<IMP%>:көрмеңдер # ;
көрмес%-кел%<VB%>%<NEG%>%<PTCP%>:көрмес%-келмес # ;
көрме%-форум%<NN%>%<POSS.3SP%>%<DAT%>:көрме%-форумына # ;
көрме%-экспозиция%<NN%>%<POSS.3SP%>%<GEN%>:көрме%-экспозициясының # ;
көрнекілік%<ADJ%>:көрнекілік # ;
корниенко%<NN%>:корниенко # ;
көроғлы%<NN%>:көроғлы # ;
королева%<NN%>%<POSS.3SP%>%<DAT%>:королевасына # ;
корол%<NN%>%<POSS.3SP%>:королі # ;
корол%<NN%>%<POSS.3SP%>%<DAT%>:короліне # ;
корольдіг%<NN%>%<POSS.3SP%>:корольдігі # ;
корольдіг%<NN%>%<POSS.3SP%>%<LATT%>:корольдігіндегі # ;
корольдіг%<NN%>%<POSS.3SP%>%<DAT%>:корольдігіне # ;
корольдіг%<NN%>%<POSS.3SP%>%<GEN%>:корольдігінің # ;
корольдік%<ADJ%>:корольдік # ;
көрпесай%<NN%>%<GEN%>:көрпесайдың # ;
корпорейшен%<NN%>:корпорейшен # ;
корресподент%<NN%>:корресподент # ;
корреспондент%-мүше%<NN%>%<POSS.3SP%>:корреспондент%-мүшесі # ;
коррреспондент%<NN%>:коррреспондент # ;
көрсет%<VB%>%<IMP%>:көрсетелік # ;
көрсет%<VB%>%<PTCP%>%<POSS.3SP%>%<DAT%>:көрсететіндігіне # ;
көрсетілгендіг%<NN%>%<POSS.3SP%>%<ACC%>:көрсетілгендігін # ;
көрсетілімді%<ADJ%>:көрсетілімді # ;
көрсет%<VB%>%<IMP%>:көрсетіңдер # ;
көрсет%<VB%>%<IMP%>:көрсетіңіздер # ;
көрсет%<VB%>%<IMP%>:көрсетіңіз # ;
көрсет%<VB%>%<PTCP%>%<POSS.3SP%>:көрсеткендігі # ;
көрсет%<VB%>:көрсет # ;
көрсет%<VB%>%<NEG%>:көрсетпе # ;
көрсетпеуші%<NN%>:көрсетпеуші # ;
көрсету%<NN%>:көрсету # ;
көрсет%<VB%>%<IMP%>:көрсетші # ;
қорс%<IDEO%>:қорс # ;
кортеж%<NN%>%<GEN%>:кортеждің # ;
көрт%<NN%>%<GEN%>:көрттің # ;
қортындыла%<VB%>%<PST%>:қортындылады # ;
қортынды%<NN%>%<POSS.3SP%>%<ACC%>:қортындысын # ;
қоруыш%<NN%>:қоруыш # ;
корчинский%<NN%>:корчинский # ;
қоршала%<VB%>%<CVB%>:қоршалап # ;
көрші%-қолаң%<NN%>:көрші%-қолаң # ;
көрші%-қолаң%<NN%>%<GEN%>:көрші%-қолаңның # ;
көрші%-көлем%<NN%>:көрші%-көлем # ;
көр%<VB%>%<IMP%>:көрші # ;
көрші%<ADJ%>:көрші # ;
көршілес%<NN%>%<POSS.3SP%>:көршілесі # ;
көршілес%<ADV%>:көршілес # ;
көршілестік%<ADJ%>:көршілестік # ;
қоры%<VB%>%<PTCP%>:қорыған # ;
қорығ%<NN%>%<POSS.3SP%>%<ACC%>:қорығын # ;
қорыққансы%<VB%>%<CVB%>:қорыққансып # ;
қорық%-мұражай%<NN%>%<POSS.3SP%>%<LOC%>:қорық%-мұражайында # ;
қорық%<VB%>%<NEG%>:қорықпа # ;
қорық%<VB%>%<NEG%>%<IMP%>:қорықпаңыз # ;
қорықты%<ADJ%>:қорықты # ;
қорықша%<NN%>%<PL%>%<GEN%>:қорықшалардың # ;
қорықша%<NN%>%<PL%>:қорықшалар # ;
қоры%<NN%>%<DAT%>:қорына # ;
қор%<VB%>%<REFL%>%<CVB%>:қорынып # ;
қоры%<VB%>%<CVB%>:қорып # ;
қорыта%<INTJ%>:қорыта # ;
қорытындыла%<VB%>%<CVB%>:қорытындылағалы # ;
қорытындыла%<VB%>%<PTCP%>:қорытындылаған # ;
қорытындыла%<VB%>%<PST%>:қорытындылады # ;
қорытындыла%<VB%>%<CVB%>:қорытындылай # ;
қорытындыла%<VB%>%<PTCP%>:қорытындылайтын # ;
қорытындыла%<VB%>%<REFL%>%<AOR%>%<AGR.3SP%>:қорытындыланады # ;
қорытындыла%<VB%>%<REFL%>%<PST%>:қорытындыланды # ;
қорытындылан%<VB%>%<PST%>:қорытындыланды # ;
қорытындыла%<VB%>%<REFL%>%<CVB%>:қорытындыланып # ;
қорытындыла%<VB%>%<CVB%>:қорытындылап # ;
қорытындыла%<VB%>%<GER%>:қорытындылау # ;
қосағ%<NN%>%<POSS.3SP%>:қосағы # ;
қосағ%<NN%>%<POSS.1SG%>%<ACC%>:қосағымды # ;
қосағ%<NN%>%<POSS.2SG%>:қосағың # ;
қосай%<NN%>%<GEN%>:қосайдың # ;
қосақ%<NN%>:қосақ # ;
қос%<VB%>%<AOR%>:қоса # ;
қосақ%<NN%>%<PL%>%<POSS.2SG%>%<INSCOM%>:қосақтарыңмен # ;
қосарланушылық%<NN%>%<ACC%>:қосарланушылықты # ;
қос%<VB%>%<PTCP%>%<PL%>%<POSS.2SPF%>:қосарларыңыз # ;
қосар%<NN%>%<POSS.3SP%>:қосары # ;
қосаяқта%<VB%>%<CVB%>:қосаяқтап # ;
қосбас%<VB%>%<PTCP%>%<POSS.3SP%>:қосбасары # ;
қосбатыр%<NN%>:қосбатыр # ;
көсе%<NN%>%<DAT%>:көсеге # ;
көсегең%<NN%>:көсегең # ;
көсеге%<NN%>%<POSS.3SP%>%<ACC%>:көсегесін # ;
көсе%<NN%>:көсе # ;
көсе%<NN%>%<PL%>:көселер # ;
көсе%<NN%>%<ACC%>:көсені # ;
көсе%<VB%>%<CVB%>:көсеп # ;
қосетек%<ADJ%>:қосетек # ;
көсілме%<ADJ%>:көсілме # ;
көсіл%<VB%>%<CAUS%>%<CVB%>:көсілте # ;
көсіл%<VB%>%<CAUS%>%<CVB%>:көсілтіп # ;
қос%<VB%>%<PTCP%>%<PL%>%<POSS.2SPF%>:қосқандарыңыз # ;
қос%<VB%>:қос # ;
қос%<ADV%>:қос # ;
қос%-қостан%<ADV%>:қос%-қостан # ;
космонав%<NN%>%<PL%>:космонавтар # ;
космополит%<NN%>:космополит # ;
космоэнергетика%<NN%>:космоэнергетика # ;
косово%<NN%>:косово # ;
қоспақ%<ADJ%>:қоспақ # ;
қос%<VB%>%<NEG%>%<PL%>%<POSS.3SP%>%<ACC%>:қоспаларын # ;
қоспалы%<ADJ%>:қоспалы # ;
қоссайыс%<NN%>%<POSS.3SP%>:қоссайысы # ;
косск%<NN%>:косск # ;
костанай%<NN%>:костанай # ;
қостанайлық%<NN%>%<PL%>%<DAT%>:қостанайлықтарға # ;
қостанайлық%<NN%>%<PL%>:қостанайлықтар # ;
көсти%<VB%>%<CVB%>:көстиіп # ;
көстік%<NN%>:көстік # ;
қостөбе%<NN%>%<DAT%>:қостөбеге # ;
кострюль%<NN%>%<LATT%>:кострюльдағы # ;
кострюль%<NN%>%<ABL%>:кострюльден # ;
кострюль%<NN%>%<ACC%>:кострюльді # ;
костюм%<NN%>%<PL%>%<POSS.3SP%>:костюмдері # ;
костюм%<NN%>%<PL%>%<POSS.3SP%>%<ACC%>:костюмдерін # ;
костюм%<NN%>%<PL%>:костюмдер # ;
костюм%<NN%>%<POSS.3SP%>%<GEN%>:костюмінің # ;
қосуан%<NN%>:қосуан # ;
қос%<VB%>%<PASS%>%<PTCP%>%<ABL%>:қосылатындықтан # ;
қосылғандығ%<NN%>%<POSS.3SP%>:қосылғандығы # ;
қосылған%-ды%<VB%>:қосылған%-ды # ;
қосылмағандықтан%<ADV%>:қосылмағандықтан # ;
қос%<VB%>%<IMP%>:қосыңдар # ;
қосын%<NN%>%<PL%>%<POSS.3SP%>%<ABL%>:қосындарынан # ;
қосынды%<NN%>%<POSS.3SP%>:қосындысы # ;
қосынды%<NN%>%<POSS.3SP%>%<INSCOM%>:қосындысымен # ;
қосынды%<NN%>%<POSS.3SP%>%<DAT%>:қосындысына # ;
қосын%<NN%>%<INSCOM%>:қосынмен # ;
қосын%<NN%>%<GEN%>:қосынның # ;
қос%<VB%>%<IMP%>:қосыңыз # ;
қосын%<NN%>%<POSS.3SP%>%<ACC%>:қосынын # ;
қотанда%<VB%>%<PTCP%>:қотандаған # ;
қотандас%<ADV%>:қотандас # ;
көтергіш%<ADJ%>:көтергіш # ;
көтер%<VB%>%<IMP%>:көтерелік # ;
көтерем%<NN%>%<GEN%>:көтеремнің # ;
көтерес%<NN%>%<POSS.3SP%>%<DAT%>:көтересіне # ;
көтер%<VB%>:көтер # ;
көтерме%<ADJ%>:көтерме # ;
көтермеші%<NN%>%<PL%>:көтермешілер # ;
көтерсе%<ADV%>:көтерсе # ;
көтер%<VB%>%<CAUS%>%<FUT%>:көтертер # ;
көтер%<VB%>%<CAUS%>%<PST%>:көтерткен # ;
көтерт%<VB%>%<NEG%>%<PST%>:көтертпеді # ;
көтер%<VB%>%<CAUS%>%<GER%>:көтерту # ;
көтеруші%<NN%>:көтеруші # ;
котиль%<NN%>:котиль # ;
котляр%<NN%>:котляр # ;
коттедж%<NN%>%<PL%>%<ACC%>:коттедждерді # ;
коттедж%<NN%>%<GEN%>:коттедждің # ;
коттедж%<NN%>:коттедж # ;
қотыр%<NN%>:қотыр # ;
қотыр%<NN%>%<PL%>%<POSS.3SP%>%<ACC%>:қотырларын # ;
қошамет%<NN%>%<INSCOM%>:қошаметпен # ;
қошаметші%<NN%>%<PL%>%<POSS.3SP%>:қошаметшілері # ;
қошан%<NN%>:қошан # ;
көшбасшылық%<ADJ%>:көшбасшылық # ;
көш%<VB%>%<IMP%>:көшелік # ;
кошербай%<NN%>%<GEN%>:кошербайдың # ;
көш%<VB%>%<IMP%>:көшіңдер # ;
көшіп%-қон%<VB%>%<GER%>%<INSCOM%>:көшіп%-қонумен # ;
көшіп%-қону%<NN%>%<POSS.3SP%>%<ACC%>:көшіп%-қонуын # ;
көшіп%-қон%<VB%>%<CVB%>:көшіп%-қонып # ;
көшіріл%<VB%>%<GER%>%<POSS.3SP%>:көшірілуі # ;
көшір%<VB%>%<CAUS%>%<GER%>:көшірту # ;
қошқария%<NN%>%<DAT%>:қошқарияға # ;
қошқар%<ADJ%>:қошқар # ;
көш%<VB%>%<PTCP%>%<POSS.3SP%>:көшкендігі # ;
қош%<ADV%>:қош # ;
көш%.%<NN%>:көш%. # ;
қош%<NN%>:қош # ;
қош%-қош%<ADV%>:қош%-қош # ;
көшпелі%<NN%>%<PL%>:көшпелілер # ;
көшпенділер%<NN%>:көшпенділер # ;
көшпенділік%<NN%>:көшпенділік # ;
қошта%<VB%>%<PTCP%>%<SML%>:қоштағандай # ;
қошта%<VB%>%<PST%>:қоштаған # ;
қошта%<VB%>%<PST%>:қоштады # ;
қошта%<VB%>%<PTCP%>:қоштайтын # ;
қошта%<VB%>%<CVB%>:қоштап # ;
қошта%<VB%>%<RECP%>%<PST%>:қоштасты # ;
көштібай%<NN%>:көштібай # ;
коэ%<NN%>:коэ # ;
коэн%<NN%>%<PL%>%<GEN%>:коэндардың # ;
қо%<VB%>%<GER%>%<DAT%>:қоюға # ;
қо%<AUX%>%<GER%>%<DAT%>:қоюға # ;
қо%<VB%>%<GER%>%<LATT%>:қоюдағы # ;
қо%<VB%>%<GER%>%<LOC%>:қоюда # ;
қо%<VB%>%<GER%>%<ACC%>:қоюды # ;
қо%<AUX%>%<GER%>%<ACC%>:қоюды # ;
қо%<VB%>%<GER%>%<GEN%>:қоюдың # ;
қо%<AUX%>%<GER%>%<GEN%>:қоюдың # ;
қо%<VB%>%<GER%>:қою # ;
қо%<AUX%>%<GER%>:қою # ;
қо%<AUX%>%<GER%>%<PL%>%<POSS.2SG%>:қоюларың # ;
қо%<VB%>%<GER%>%<INSCOM%>:қоюмен # ;
қо%<VB%>%<PTCP%>:қоюшы # ;
қоюшы%<ADJ%>:қоюшы # ;
қо%<VB%>%<PTCP%>%<PL%>:қоюшылар # ;
қоюшы%-оператор%<NN%>:қоюшы%-оператор # ;
қоюшы%-режиссер%<NN%>%<POSS.3SP%>:қоюшы%-режиссері # ;
қо%<VB%>%<GER%>%<POSS.3SP%>:қоюы # ;
қо%<AUX%>%<GER%>%<POSS.3SP%>:қоюы # ;
қо%<VB%>%<GER%>%<POSS.1SG%>%<DAT%>:қоюыма # ;
қо%<AUX%>%<GER%>%<POSS.1SG%>:қоюым # ;
қо%<VB%>%<GER%>%<POSS.3SP%>%<DAT%>:қоюына # ;
қо%<AUX%>%<GER%>%<POSS.3SP%>%<ABL%>:қоюынан # ;
қо%<AUX%>%<AOR%>%<AGR.3SP%>:қояды # ;
қо%<AUX%>%<AOR%>%<AGR.3SP%>:қояды # ;
қо%<VB%>%<AOR%>%<AGR.3SP%>:қояды # ;
қо%<VB%>%<AOR%>%<AGR.3SP%>:қояды # ;
қо%<AUX%>%<IMP%>:қояйық # ;
қо%<AUX%>%<IMP%>:қояйын # ;
қо%<VB%>%<IMP%>:қояйын # ;
қо%<VB%>%<CVB%>:қоя # ;
қо%<AUX%>%<CVB%>:қоя # ;
қо%<AUX%>%<AOR%>:қоя # ;
қо%<VB%>%<AOR%>:қоя # ;
қо%<AUX%>%<IMP%>:қоялық # ;
қо%<VB%>%<IMP%>:қоялық # ;
қо%<AUX%>%<AOR%>%<AGR.1SG%>:қоям # ;
қо%<VB%>%<AOR%>%<AGR.1SG%>:қоям # ;
қо%<AUX%>%<AOR%>%<AGR.1PL%>:қоямыз # ;
қо%<VB%>%<AOR%>%<AGR.1PL%>:қоямыз # ;
қо%<AUX%>%<AOR%>%<AGR.1SG%>:қоямын # ;
қо%<VB%>%<AOR%>%<AGR.1SG%>:қоямын # ;
қоянды%<ADJ%>:қоянды # ;
қоян%<ADJ%>:қоян # ;
қо%<VB%>%<PTCP%>%<DAT%>:қоярға # ;
қояр%<NN%>%<DAT%>:қоярға # ;
қоярда%-қой%<VB%>%<NEG%>%<CVB%>:қоярда%-қоймай # ;
қо%<VB%>%<PTCP%>:қояр # ;
қо%<AUX%>%<PTCP%>:қояр # ;
қо%<AUX%>%<FUT%>:қояр # ;
қо%<VB%>%<FUT%>:қояр # ;
қо%<AUX%>%<AOR%>%<AGR.2SGF%>:қоясыз # ;
қо%<VB%>%<AOR%>%<AGR.2SGF%>:қоясыз # ;
қо%<VB%>%<IMP%>:қоясыңдар # ;
қо%<VB%>%<AOR%>%<AGR.2SG%>:қоясың # ;
қоя%<NN%>%<POSS.3SP%>%<ACC%>:қоясын # ;
қо%<AUX%>%<AOR%>%<AGR.3SP%>:қоят # ;
қо%<AUX%>%<PST%>%<AGR.1PL%>:қоятынбыз # ;
қо%<VB%>%<PTCP%>%<PL%>%<INSCOM%>:қоятындармен # ;
қо%<VB%>%<PTCP%>:қоятын # ;
қо%<AUX%>%<PTCP%>:қоятын # ;
қо%<AUX%>%<PST%>:қоятын # ;
қо%<VB%>%<PST%>:қоятын # ;
қо%<AUX%>%<PTCP%>%<POSS.3SP%>%<ACC%>:қоятынын # ;
кпу%<NN%>:кпу # ;
крайком%<NN%>%<LOC%>:крайкомда # ;
краснояр%<NN%>%<LOC%>:красноярда # ;
краснояр%<NN%>:краснояр # ;
красноярск%<NN%>:красноярск # ;
красный%<NN%>%<ABL%>:красныйдан # ;
крассворд%<NN%>:крассворд # ;
крассворд%<NN%>%<PL%>%<GEN%>:крассвордтардың # ;
крауфорд%<NN%>:крауфорд # ;
кредитор%<NN%>%<GEN%>:кредитордың # ;
кредитор%<NN%>%<PL%>%<GEN%>:кредиторлардың # ;
кредитор%<NN%>%<PL%>:кредиторлар # ;
крес%<NN%>%<POSS.3SP%>%<DAT%>:кресіне # ;
крес%<NN%>:крес # ;
кресші%<NN%>%<PL%>%<GEN%>:кресшілердің # ;
кресші%<NN%>%<PL%>%<POSS.3SP%>:кресшілері # ;
кресші%<NN%>%<PL%>:кресшілер # ;
крещение%<NN%>:крещение # ;
криминалис%<NN%>%<PL%>%<POSS.3SP%>:криминалистері # ;
криминалис%<NN%>%<PL%>:криминалистер # ;
криминалис%<NN%>%<PL%>%<INSCOM%>:криминалистермен # ;
криминолог%<NN%>%<PL%>:криминологтар # ;
кристалл%<ADJ%>:кристалл # ;
кристен%<NN%>:кристен # ;
кристиан%<NN%>:кристиан # ;
критери%<NN%>%<POSS.3SP%>:критериі # ;
крокодил%<NN%>:крокодил # ;
к%-рор%<NN%>:к%-рор # ;
крот%<NN%>:крот # ;
кроун%<FORGN%>:кроун # ;
крузо%<NN%>%<ACC%>:крузоны # ;
круиз%<NN%>:круиз # ;
крутой%<NN%>%<GEN%>:крутойдың # ;
к%<NN%>%<POSS.3SP%>:к%-сі # ;
КСР%<NNP%>%<POSS.3SP%>:КСР%-і # ;
КСР%<NNP%>%<POSS.3SP%>%<GEN%>:КСР%-інің # ;
КСР%<NNP%>%<GEN%>:КСР%-нің # ;
ксуйджи%<NN%>:ксуйджи # ;
қсхқес%<NN%>:қсхқес # ;
ктк%<NN%>:ктк # ;
кт%<NN%>:кт # ;
қуанарлығ%<NN%>%<POSS.3SP%>:қуанарлығы # ;
қуандық%<NN%>:қуандық # ;
қуан%<VB%>:қуан # ;
қуан%<VB%>%<CAUS%>%<AOR%>%<AGR.3SP%>:қуантады # ;
қуантарлығ%<NN%>%<POSS.3SP%>:қуантарлығы # ;
қуан%<VB%>%<CAUS%>%<PTCP%>:қуантарлық # ;
қуан%<VB%>%<CAUS%>%<PTCP%>%<POSS.3SP%>:қуантатыны # ;
қуан%<VB%>%<CAUS%>%<PTCP%>:қуантқан # ;
қуантқан%<NN%>:қуантқан # ;
қуан%<VB%>%<CAUS%>%<NEG%>%<PST%>:қуантпады # ;
қуан%<VB%>%<CAUS%>%<COND%>:қуантса # ;
қуан%<VB%>%<CAUS%>%<COND%>%<AGR.1SG%>:қуантсам # ;
қуан%<VB%>%<CAUS%>%<PST%>:қуантты # ;
қуан%<VB%>%<CAUS%>%<GER%>%<DAT%>:қуантуға # ;
қуан%<VB%>%<CAUS%>%<CVB%>:қуантып # ;
қуаңшылық%<ADJ%>:қуаңшылық # ;
қуан%<VB%>%<RECP%>%<PST%>:қуанысты # ;
қуан%<VB%>%<RECP%>%<CVB%>:қуанысып # ;
қуаныш%-қайғы%<NN%>%<GEN%>:қуаныш%-қайғының # ;
қуар%<VB%>%<PTCP%>:қуарған # ;
қуарған%<INTJ%>:қуарған # ;
қуар%<VB%>%<CVB%>:қуарып # ;
қуаттандырушы%<ADJ%>:қуаттандырушы # ;
қуаттылығ%<NN%>%<POSS.3SP%>:қуаттылығы # ;
қуаттылығ%<NN%>%<POSS.3SP%>%<ACC%>:қуаттылығын # ;
қуаттылық%<NN%>%<PL%>%<POSS.3SP%>%<ACC%>:қуаттылықтарын # ;
куба%<NN%>%<ABL%>:кубадан # ;
куба%<NN%>:куба # ;
құба%<NN%>:құба # ;
кубан%<NN%>:кубан # ;
куба%<NN%>%<GEN%>:кубаның # ;
қубас%<NN%>:қубас # ;
кубатбек%<INTJ%>:кубатбек # ;
кубиш%<NN%>:кубиш # ;
кубиш%<NN%>%<ACC%>:кубишті # ;
күбір%<IDEO%>:күбір # ;
күбірле%<VB%>%<RECP%>%<CVB%>:күбірлесе # ;
күбірле%<VB%>%<RECP%>%<CVB%>:күбірлесіп # ;
кубог%<NN%>%<POSS.3SP%>:кубогы # ;
кубог%<NN%>%<POSS.3SP%>%<DAT%>:кубогына # ;
кубог%<NN%>%<POSS.3SP%>%<LOC%>:кубогында # ;
кубог%<NN%>%<POSS.3SP%>%<ACC%>:кубогын # ;
кубог%<NN%>%<POSS.3SP%>%<GEN%>:кубогының # ;
кубок%<NN%>%<ABL%>:кубоктан # ;
кубок%<NN%>%<PL%>%<INSCOM%>:кубоктармен # ;
кубо%<NN%>:кубо # ;
кубо%<NN%>%<INSCOM%>:кубомен # ;
құбыл%<VB%>%<CAUS%>%<CVB%>:құбылтып # ;
қу%<VB%>%<PTCP%>%<POSS%>:қуғандікі # ;
қуғыншы%<NN%>%<PL%>:қуғыншылар # ;
қуғыншы%<NN%>%<ACC%>:қуғыншыны # ;
құда%-жекжат%<NN%>%<PL%>%<POSS.3SP%>%<DAT%>:құда%-жекжаттарына # ;
құда%-жекжат%<NN%>%<POSS.1SG%>:құда%-жекжатым # ;
құдай%-ана%<NN%>%<GEN%>:құдай%-ананың # ;
Құдайбергенов%<NNP%>%<PL%>:Құдайбергеновтер # ;
құдайла%<VB%>%<CVB%>:құдайлап # ;
құдайменде%<NN%>%<GEN%>:құдайменденің # ;
құдайменді%<NN%>:құдайменді # ;
құдайназар%<NN%>:құдайназар # ;
құдайтағала%<NN%>%<DAT%>:құдайтағалаға # ;
құдайы%<NN%>%<DAT%>:құдайыға # ;
құдайы%<NN%>:құдайы # ;
құдайы%<NN%>%<ACC%>:құдайыны # ;
құда%<ADJ%>:құда # ;
құда%-құдағи%<NN%>:құда%-құдағи # ;
құда%-құдағи%<NN%>%<PL%>%<POSS.1PL%>:құда%-құдағиларымыз # ;
құда%-құдандал%<NN%>:құда%-құдандал # ;
құда%<NN%>%<PL%>%<POSS%>:құдалардікі # ;
құдалығ%<NN%>%<POSS.3SP%>%<LOC%>:құдалығында # ;
құдды%<ADV%>:құдды # ;
құд%<VB%>%<AOR%>%<AGR.3SP%>:құдиді # ;
күдіг%<NN%>%<POSS.3SP%>:күдігі # ;
күдіг%<NN%>%<POSS.1SG%>%<ACC%>:күдігімді # ;
күдіг%<NN%>%<POSS.3SP%>%<INSCOM%>:күдігімен # ;
күдіг%<NN%>%<POSS.3SP%>%<GEN%>:күдігінің # ;
күдіг%<NN%>%<POSS.3SP%>%<ACC%>:күдігін # ;
күдік%-күмән%<NN%>%<POSS.3SP%>:күдік%-күмәні # ;
күдіктен%<VB%>%<AOR%>:күдіктене # ;
күдікті%<NN%>%<DAT%>:күдіктіге # ;
күдікті%<NN%>:күдікті # ;
күдікті%<NN%>%<PL%>%<ACC%>:күдіктілерді # ;
күдікті%<NN%>%<PL%>%<GEN%>:күдіктілердің # ;
күдікті%<NN%>%<PL%>:күдіктілер # ;
күдікті%<NN%>%<ACC%>:күдіктіні # ;
күдікті%<NN%>%<GEN%>:күдіктінің # ;
күдірей%<VB%>%<PTCP%>:күдірейген # ;
күдірей%<VB%>%<CVB%>:күдірейіп # ;
күдірей%<VB%>%<CAUS%>%<CVB%>:күдірейтіп # ;
құдірет%<ADJ%>:құдірет # ;
құдіреттіліг%<NN%>%<POSS.3SP%>:құдіреттілігі # ;
құдіретші%<NN%>%<POSS.3SP%>:құдіретшісі # ;
күдірле%<VB%>%<REFL%>%<CVB%>:күдірленіп # ;
кудрыцка%<NN%>%<INSCOM%>:кудрыцкамен # ;
қудыр%<VB%>%<PST%>:қудырған # ;
куәла%<VB%>%<REFL%>%<CAUS%>%<AOR%>%<AGR.3SP%>:куәландырады # ;
куәла%<VB%>%<REFL%>%<CAUS%>%<AOR%>%<AGR.1SG%>:куәландырамын # ;
куәла%<VB%>%<REFL%>%<CAUS%>%<PTCP%>:куәландыратын # ;
куәла%<VB%>%<REFL%>%<CAUS%>%<PTCP%>:куәландырған # ;
куәла%<VB%>%<REFL%>%<CAUS%>%<PST%>:куәландырды # ;
куәла%<VB%>%<REFL%>%<CAUS%>%<GER%>%<DAT%>:куәландыруға # ;
куәла%<VB%>%<REFL%>%<CAUS%>%<GER%>%<ABL%>:куәландырудан # ;
куәла%<VB%>%<REFL%>%<CAUS%>%<GER%>%<ACC%>:куәландыруды # ;
куәла%<VB%>%<REFL%>%<CAUS%>%<GER%>%<GEN%>:куәландырудың # ;
куәла%<VB%>%<REFL%>%<CAUS%>%<GER%>:куәландыру # ;
куәла%<VB%>%<REFL%>%<CAUS%>%<PASS%>%<AOR%>%<AGR.3SP%>:куәландырылады # ;
куәла%<VB%>%<REFL%>%<CAUS%>%<PASS%>%<PTCP%>:куәландырылатын # ;
куәла%<VB%>%<REFL%>%<CAUS%>%<PASS%>%<PTCP%>:куәландырылған # ;
куә%<NN%>%<PL%>%<POSS.3SP%>%<GEN%>:куәларінің # ;
куәліг%<NN%>%<POSS.3SP%>:куәлігі # ;
куәліг%<NN%>%<POSS.3SP%>%<ABL%>:куәлігінен # ;
куәліг%<NN%>%<POSS.3SP%>%<GEN%>:куәлігінің # ;
куәліг%<NN%>%<POSS.3SP%>%<ACC%>:куәлігін # ;
куә%<ADJ%>%<AGR.1PL%>:куәміз # ;
куә%<ADJ%>%<AGR.1SG%>:куәмін # ;
қужақ%<NN%>%<PL%>:қужақтар # ;
құжат%<NN%>%<PL%>%<POSS.2SPF%>%<ACC%>:құжаттарыңызды # ;
құж%<NN%>%<SML%>:құждай # ;
кұжж%<NN%>:кұжж # ;
күжімде%<VB%>%<REFL%>%<CVB%>:күжімденіп # ;
құжына%<VB%>%<PTCP%>:құжынаған # ;
құжына%<VB%>%<CVB%>:құжынап # ;
құз%-асу%<NN%>%<PL%>%<POSS.3SP%>%<DAT%>:құз%-асуларына # ;
күздігүні%<ADV%>:күздігүні # ;
күзенбай%<NN%>:күзенбай # ;
күзетуші%<NN%>%<PL%>:күзетушілер # ;
құзірет%<NN%>%<POSS.3SP%>%<INSCOM%>:құзіретімен # ;
құзірет%<NN%>%<POSS.3SP%>%<ACC%>:құзіретін # ;
кузов%<NN%>%<DAT%>:кузовқа # ;
кузов%<NN%>:кузов # ;
кузов%<NN%>%<GEN%>:кузовтың # ;
кузов%<NN%>%<POSS.3SP%>:кузовы # ;
құзыретті%<ADJ%>:құзыретті # ;
құзыреттіліг%<NN%>%<POSS.3SP%>%<ACC%>:құзыреттілігін # ;
құзыр%<NN%>%<POSS.3SP%>:құзыры # ;
құзыр%<NN%>%<POSS.3SP%>%<DAT%>:құзырына # ;
құзыр%<NN%>%<POSS.3SP%>%<LOC%>:құзырында # ;
күйбеңде%<VB%>%<CVB%>:күйбеңдей # ;
күйбеңде%<VB%>%<CVB%>:күйбеңдеп # ;
күйбең%<NN%>%<POSS.3SP%>%<DAT%>:күйбеңіне # ;
күйгелектік%<ADJ%>:күйгелектік # ;
күйгенбай%<NN%>:күйгенбай # ;
күйде%<ADV%>:күйде # ;
күй%<VB%>%<CAUS%>%<PASS%>%<PTCP%>:күйдірілген # ;
күй%<VB%>%<AOR%>%<AGR.3SP%>:күйеді # ;
күй%<VB%>%<CVB%>:күйе # ;
күйелеш%-күйелеш%<ADV%>:күйелеш%-күйелеш # ;
күй%<VB%>%<AOR%>%<AGR.1SG%>:күйемін # ;
күй%<VB%>%<FUT%>%<AGR.2SG%>:күйерсің # ;
күйеу%<NN%>%<POSS.2SPF%>%<ACC%>:күйеуіңізді # ;
күйеу%<NN%>%<POSS.2SPF%>:күйеуіңіз # ;
күйзелістік%<NN%>:күйзелістік # ;
күйіг%<NN%>%<POSS.3SP%>:күйігі # ;
күйіг%<NN%>%<POSS.1SG%>%<ACC%>:күйігімді # ;
күйіг%<NN%>%<POSS.2SG%>%<ACC%>:күйігіңді # ;
күйіг%<NN%>%<POSS.3SP%>%<ABL%>:күйігінен # ;
күйіг%<NN%>%<POSS.3SP%>%<GEN%>:күйігінің # ;
күйіг%<NN%>%<POSS.3SP%>%<ACC%>:күйігін # ;
күйікті%<ADJ%>:күйікті # ;
күй%<VB%>%<REFL%>%<PTCP%>%<PL%>%<POSS.3SP%>%<ABL%>:күйінгендерінен # ;
күй%<VB%>%<REFL%>%<PTCP%>:күйінген # ;
күй%<VB%>%<REFL%>%<PST%>:күйінген # ;
күйін%<VB%>%<PTCP%>%<INSCOM%>:күйінгенмен # ;
күй%<VB%>%<REFL%>%<PST%>:күйінді # ;
күй%<VB%>%<REFL%>%<CAUS%>%<CVB%>:күйіндіріп # ;
күй%<VB%>%<REFL%>%<AOR%>%<AGR.3SP%>:күйінеді # ;
күй%<VB%>%<REFL%>%<CVB%>:күйіне # ;
күйін%<VB%>%<PTCP%>:күйінер # ;
күй%<VB%>%<REFL%>%<CVB%>:күйініп # ;
күйіп%-жан%<VB%>%<GER%>%<ACC%>:күйіп%-жануды # ;
күйіп%-жан%<VB%>%<CVB%>:күйіп%-жанып # ;
құйқа%<NN%>%<SML%>:құйқадай # ;
құйқа%<NN%>%<PL%>%<POSS.3SP%>%<ACC%>:құйқаларын # ;
құйқа%<NN%>%<GEN%>:құйқаның # ;
құйқылжы%<VB%>%<CAUS%>%<CVB%>:құйқылжытып # ;
күйлен%<VB%>%<CVB%>:күйленіп # ;
күйлен%<VB%>%<GER%>%<POSS.3SP%>:күйленуі # ;
күй%<NN%>%<PL%>%<POSS.2SPF%>%<ACC%>:күйлеріңізді # ;
құйма%<ADJ%>:құйма # ;
күйреу%<NN%>%<ABL%>:күйреуден # ;
құйрығ%<NN%>%<POSS.3SP%>:құйрығы # ;
құйрығ%<NN%>%<POSS.3SP%>%<INSCOM%>:құйрығымен # ;
құйрығ%<NN%>%<POSS.3SP%>%<DAT%>:құйрығына # ;
құйрығ%<NN%>%<POSS.3SP%>%<ABL%>:құйрығынан # ;
құйрығын%<NN%>%<SML%>:құйрығындай # ;
құйрығ%<NN%>%<POSS.3SP%>%<ACC%>:құйрығын # ;
құйрық%-бауыр%<NN%>:құйрық%-бауыр # ;
құйрық%-бауыр%<NN%>%<POSS.3SP%>%<ACC%>:құйрық%-бауырын # ;
құйрықтөбе%<NN%>:құйрықтөбе # ;
күйсе%<VB%>%<CVB%>:күйсеп # ;
күйтте%<VB%>%<PTCP%>:күйттеген # ;
күйтте%<VB%>%<CVB%>:күйттей # ;
күйтте%<VB%>%<CVB%>:күйттеп # ;
күйтте%<VB%>%<GER%>%<DAT%>:күйттеуге # ;
күйтте%<VB%>%<GER%>:күйттеу # ;
құйтырқылық%<NN%>%<ABL%>:құйтырқылықтан # ;
күйшілік%<NN%>:күйшілік # ;
құйылыс%<NN%>%<POSS.3SP%>:құйылысы # ;
құйында%<VB%>%<PASS%>%<PTCP%>:құйындалған # ;
құйындат%<VB%>%<CVB%>:құйындата # ;
құйында%<VB%>%<CAUS%>%<CVB%>:құйындатып # ;
құйындат%<VB%>%<CVB%>:құйындатып # ;
құйынды%<ADJ%>:құйынды # ;
құйынды%<NN%>%<PL%>:құйындылар # ;
құй%<VB%>%<IMP%>:құйыңыз # ;
құйыршығ%<NN%>%<POSS.3SP%>%<ACC%>:құйыршығын # ;
құйыс%<ADJ%>:құйыс # ;
күкіртті%<ADJ%>:күкіртті # ;
куклы%<FORGN%>:куклы # ;
қу%<VB%>:қу # ;
құқығ%<NN%>%<POSS.3SP%>:құқығы # ;
құқығ%<NN%>%<POSS.3SP%>%<INSCOM%>:құқығымен # ;
құқығ%<NN%>%<POSS.3SP%>%<DAT%>:құқығына # ;
құқығ%<NN%>%<POSS.3SP%>%<ABL%>:құқығынан # ;
құқығ%<NN%>%<POSS.3SP%>%<LATT%>:құқығындағы # ;
құқығ%<NN%>%<POSS.3SP%>%<LOC%>:құқығында # ;
құқығ%<NN%>%<POSS.3SP%>%<ACC%>:құқығын # ;
құқығ%<NN%>%<POSS.3SP%>%<ABE%>:құқығынсыз # ;
құқығ%<NN%>%<POSS.3SP%>%<GEN%>:құқығының # ;
құқықтан%<VB%>%<PTCP%>:құқықтанушы # ;
құқықтық%-келісім%<NN%>%<GEN%>:құқықтық%-келісімнің # ;
қуқылдан%<VB%>%<CVB%>:қуқылданып # ;
құлагер%<NN%>:құлагер # ;
құлағ%<NN%>%<POSS.3SP%>:құлағы # ;
құлағ%<NN%>%<POSS.1SG%>%<DAT%>:құлағыма # ;
құлағ%<NN%>%<POSS.1SG%>%<LOC%>:құлағымда # ;
құлағ%<NN%>%<POSS.1SG%>%<ACC%>:құлағымды # ;
құлағ%<NN%>%<POSS.1SG%>:құлағым # ;
құлағ%<NN%>%<POSS.1SG%>%<ABL%>:құлағымнан # ;
құлағ%<NN%>%<POSS.1SG%>%<GEN%>:құлағымның # ;
құлағ%<NN%>%<POSS.1PL%>%<ACC%>:құлағымызды # ;
құлағ%<NN%>%<POSS.1PL%>:құлағымыз # ;
құлағ%<NN%>%<POSS.3SP%>%<DAT%>:құлағына # ;
құлағ%<NN%>%<POSS.3SP%>%<ABL%>:құлағынан # ;
құлағ%<NN%>%<POSS.3SP%>%<LOC%>:құлағында # ;
құлағ%<NN%>%<POSS.2SG%>%<ACC%>:құлағыңды # ;
құлағ%<NN%>%<POSS.3SP%>%<ACC%>:құлағын # ;
құлағ%<NN%>%<POSS.2SG%>%<INSCOM%>:құлағыңмен # ;
құлағ%<NN%>%<POSS.3SP%>%<GEN%>:құлағының # ;
құладын%<NN%>:құладын # ;
құлазы%<VB%>%<PTCP%>:құлазыған # ;
құлаз%<VB%>%<CVB%>:құлазып # ;
құлазы%<VB%>%<CVB%>:құлазып # ;
құлақ%<ADJ%>:құлақ # ;
құлақ%-мұрн%<NN%>%<POSS.2SG%>%<ABL%>:құлақ%-мұрныңнан # ;
құлақтан%<VB%>%<CVB%>:құлақтанып # ;
құлақты%<ADJ%>:құлақты # ;
кулак%<NN%>%<GEN%>:кулактың # ;
құла%<ADJ%>:құла # ;
құлақшын%<NN%>:құлақшын # ;
құланиек%<NN%>:құланиек # ;
құлансаз%<NN%>%<GEN%>:құлансаздың # ;
құлансаз%<NN%>:құлансаз # ;
құлан%-таза%<ADV%>:құлан%-таза # ;
құлахмет%<NN%>:құлахмет # ;
құлаш%<NN%>:құлаш # ;
құлаш%<NN%>%<SML%>:құлаштай # ;
құлашта%<VB%>%<CVB%>:құлаштай # ;
құлашта%<VB%>%<CVB%>:құлаштап # ;
құлаш%<NN%>%<ACC%>:құлашты # ;
құлаш%<NN%>%<POSS.3SP%>:құлашы # ;
құлаш%<NN%>%<POSS.3SP%>%<ACC%>:құлашын # ;
құлда%<VB%>%<CVB%>:құлдап # ;
кұл%<NN%>%<PL%>:кұлдар # ;
құлдила%<VB%>%<PTCP%>:құлдилаған # ;
күлдір%-күлдір%<ADV%>:күлдір%-күлдір # ;
құлдығ%<NN%>%<POSS.3SP%>%<ABL%>:құлдығынан # ;
құлдығ%<NN%>%<POSS.2SG%>:құлдығың # ;
құлдық%<ADJ%>:құлдық # ;
құлдыраңда%<VB%>%<CVB%>:құлдыраңдап # ;
күлән%<NN%>%<GEN%>:күләннің # ;
құләсіп%<NN%>:құләсіп # ;
Күләш%<NNP%>%<GEN%>:Күләштың # ;
күлзайра%<NN%>:күлзайра # ;
Құлиев%<NNP%>%<GEN%>:Құлиевтың # ;
күлия%<NN%>:күлия # ;
күлім%<ADJ%>:күлім # ;
күл%<VB%>%<RECP%>%<CVB%>:күлісіп # ;
күл%<VB%>%<RECP%>%<PST%>:күлісті # ;
күлкен%<NN%>:күлкен # ;
күл%-қоқыс%<NN%>%<PL%>%<GEN%>:күл%-қоқыстардың # ;
құл%-құтан%<NN%>%<INSCOM%>:құл%-құтанмен # ;
құлқ%<NN%>%<POSS.3SP%>:құлқы # ;
құлқ%<NN%>%<POSS.3SP%>%<ABL%>:құлқынан # ;
құлқын%<NN%>%<GEN%>:құлқынның # ;
құлқын%<NN%>%<POSS.3SP%>:құлқыны # ;
құл%-мұхамед%<NN%>:құл%-мұхамед # ;
құлмұхамед%<NN%>:құлмұхамед # ;
күлпарша%<ADV%>:күлпарша # ;
күлпарша%<NN%>%<POSS.3SP%>%<ACC%>:күлпаршасын # ;
күлпаш%<NN%>%<GEN%>:күлпаштың # ;
құлпыр%<VB%>%<AOR%>%<AGR.3SP%>:құлпырады # ;
құлпыр%<VB%>%<CVB%>:құлпыра # ;
құлпыр%<VB%>%<PTCP%>:құлпырған # ;
құлпыр%<VB%>%<CAUS%>%<CVB%>:құлпыртып # ;
құлпыр%<VB%>%<CVB%>:құлпырып # ;
құлпытас%<NN%>:құлпытас # ;
құлпытас%<NN%>%<PL%>%<DAT%>:құлпытастарға # ;
құлпытас%<NN%>%<PL%>%<POSS.3SP%>%<DAT%>:құлпытастарына # ;
құлпытас%<NN%>%<ACC%>:құлпытасты # ;
құлсары%<NN%>:құлсары # ;
күл%-талқан%<ADV%>:күл%-талқан # ;
күл%-талқан%<NN%>%<POSS.3SP%>:күл%-талқаны # ;
күл%-талқан%<NN%>%<POSS.3SP%>%<ACC%>:күл%-талқанын # ;
күлтегін%<NN%>:күлтегін # ;
құлтекі%<NN%>%<GEN%>:құлтекінің # ;
құлтемір%<NN%>:құлтемір # ;
құлт%<IDEO%>:құлт # ;
құлшыныс%<NN%>:құлшыныс # ;
құлшыныс%<NN%>%<POSS.3SP%>%<ACC%>:құлшынысын # ;
құлыб%<NN%>%<POSS.3SP%>%<ACC%>:құлыбын # ;
қулығ%<NN%>%<POSS.3SP%>:қулығы # ;
қулығ%<NN%>%<POSS.3SP%>%<DAT%>:қулығына # ;
қулығ%<NN%>%<POSS.3SP%>%<ACC%>:қулығын # ;
қулық%-сұмдығ%<NN%>%<POSS.3SP%>:қулық%-сұмдығы # ;
қулық%-сұмдығ%<NN%>%<POSS.3SP%>%<INSCOM%>:қулық%-сұмдығымен # ;
қулық%-сұмдық%<NN%>%<INSCOM%>:қулық%-сұмдықпен # ;
құлықтылық%<NN%>:құлықтылық # ;
құл%<NN%>%<POSS.3SP%>%<AGR.1SG%>:құлымын # ;
құлында%<VB%>%<PTCP%>:құлындаған # ;
құлында%<VB%>%<PST%>:құлындаған # ;
құлында%<VB%>%<PST%>:құлындады # ;
кұлында%<VB%>%<PTCP%>:кұлындайтын # ;
құлында%<VB%>%<CVB%>:құлындап # ;
құлында%<VB%>%<GER%>%<DAT%>:құлындауға # ;
құлыншағ%<NN%>%<POSS.1SG%>:құлыншағым # ;
құл%<NN%>%<POSS.2SPF%>:құлыңыз # ;
құлын%<NN%>%<POSS.3SP%>%<AGR.1SG%>:құлынымын # ;
культ%<NN%>%<POSS.3SP%>%<DAT%>:культіне # ;
құмай%<NN%>:құмай # ;
құмайтты%<ADJ%>:құмайтты # ;
қума%<ADJ%>:қума # ;
құмалағ%<NN%>%<POSS.3SP%>%<SML%>:құмалағындай # ;
құмалақ%<NN%>:құмалақ # ;
құмалақ%<NN%>%<PL%>%<POSS.3SP%>%<ACC%>:құмалақтарын # ;
құмалақшы%<NN%>:құмалақшы # ;
құмарлығ%<NN%>%<POSS.3SP%>:құмарлығы # ;
құмарлығ%<NN%>%<POSS.3SP%>%<ACC%>:құмарлығын # ;
құмар%<VB%>%<CAUS%>%<CVB%>:құмарта # ;
құмар%<VB%>%<CAUS%>%<CVB%>:құмартып # ;
күмбездет%<VB%>%<CVB%>:күмбездетіп # ;
күмәнды%<ADJ%>:күмәнды # ;
күмән%<NN%>%<POSS.2SPF%>:күмәніңіз # ;
кумир%<NN%>%<ABE%>:кумирсіз # ;
күміс%<ADJ%>:күміс # ;
құмкент%<NN%>:құмкент # ;
құмкөл%<NN%>:құмкөл # ;
құмнат%<NN%>:құмнат # ;
күмп%<IDEO%>:күмп # ;
құмсағат%<NN%>%<GEN%>:құмсағаттың # ;
қумус%<NN%>:қумус # ;
құмығ%<VB%>%<CVB%>:құмыға # ;
құмығ%<VB%>%<CVB%>:құмығып # ;
күн%-ана%<NN%>%<POSS.1SG%>:күн%-анам # ;
Құнанбайұлы%<NNP%>%<DAT%>:Құнанбайұлына # ;
кұнан%<NN%>%<ACC%>:кұнанды # ;
құнан%<ADJ%>:құнан # ;
күнара%<ADV%>:күнара # ;
құнарсызда%<VB%>%<REFL%>%<CAUS%>%<CVB%>:құнарсыздандырып # ;
құнар%<NN%>%<POSS.3SP%>%<ACC%>:құнарын # ;
күнгей%<ADJ%>:күнгей # ;
күнгі%<NN%>%<SML%>:күнгідей # ;
күңгірле%<VB%>%<CAUS%>%<CVB%>:күңгірлете # ;
күңгірле%<VB%>%<CAUS%>%<CVB%>:күңгірлетіп # ;
күңгірт%<ADJ%>:күңгірт # ;
күңгірттен%<VB%>%<CVB%>:күңгірттене # ;
құндақ%<NN%>:құндақ # ;
құндақта%<VB%>%<CVB%>:құндақтап # ;
құнда%<VB%>%<GER%>:құндау # ;
күн%<NN%>%<LATT%>%<SML%>:күндегідей # ;
күнделіг%<NN%>%<POSS.3SP%>%<LOC%>:күнделігінде # ;
күнделіг%<NN%>%<POSS.3SP%>%<DAT%>:күнделігіне # ;
күнделіг%<NN%>%<POSS.3SP%>%<ACC%>:күнделігін # ;
күндес%<ADJ%>:күндес # ;
күндес%<ADV%>:күндес # ;
күндестік%<NN%>:күндестік # ;
күндестік%<NN%>%<ABL%>:күндестіктен # ;
күндеуші%<NN%>%<PL%>:күндеушілер # ;
күндіг%<NN%>%<POSS.3SP%>:күндігі # ;
күндіг%<NN%>%<POSS.3SP%>%<GEN%>:күндігінің # ;
күндіг%<NN%>%<POSS.3SP%>%<ACC%>:күндігін # ;
күндізгі%<NN%>%<SML%>:күндізгідей # ;
күндізден%<ADV%>:күндізден # ;
күндіздет%<VB%>%<CVB%>:күндіздетіп # ;
күндіз%-түні%<ADV%>:күндіз%-түні # ;
күңдік%<NN%>%<DAT%>:күңдікке # ;
құндыз%<ADJ%>:құндыз # ;
құндылығ%<NN%>%<POSS.3SP%>:құндылығы # ;
құндылығ%<NN%>%<POSS.3SP%>%<ACC%>:құндылығын # ;
құнды%<NN%>%<POSS.3SP%>:құндысы # ;
күнә%-кемшілік%<NN%>%<PL%>%<POSS.1SG%>%<ACC%>:күнә%-кемшіліктерімді # ;
күнел%<VB%>%<CAUS%>%<CVB%>:күнелтіп # ;
күнәһар%<NN%>:күнәһар # ;
құнжыңда%<VB%>%<CVB%>:құнжыңдап # ;
күніге%<ADV%>:күніге # ;
күнікей%<NN%>:күнікей # ;
күңірен%<VB%>%<PTCP%>:күңіренген # ;
күңірен%<VB%>%<CVB%>:күңірене # ;
күңірен%<VB%>%<AOR%>%<AGR.2SG%>:күңіренесің # ;
күңірен%<VB%>%<PTCP%>:күңіренетін # ;
күңіре%<VB%>%<REFL%>%<CVB%>:күңіреніп # ;
күңірен%<VB%>%<CAUS%>%<CVB%>:күңіренте # ;
күңірен%<VB%>%<CAUS%>%<CVB%>:күңірентіп # ;
күні%-түні%<ADV%>:күні%-түні # ;
күңкіл%-сүңкіл%<NN%>:күңкіл%-сүңкіл # ;
күңк%<IDEO%>:күңк # ;
күң%-малшы%<NN%>:күң%-малшы # ;
күннен%-күнге%<ADV%>:күннен%-күнге # ;
құнсыздан%<VB%>%<PTCP%>:құнсызданған # ;
құнсыздан%<VB%>%<GER%>%<DAT%>:құнсыздануға # ;
құнсыздан%<VB%>%<GER%>:құнсыздану # ;
күнту%<NN%>:күнту # ;
кун%-фу%<NN%>:кун%-фу # ;
күншуақ%<NN%>%<LOC%>:күншуақта # ;
құнығ%<VB%>%<CVB%>:құныға # ;
құнығ%<VB%>%<CVB%>:құнығып # ;
құнық%<VB%>%<PTCP%>:құныққан # ;
купер%<NN%>:купер # ;
құпияла%<VB%>%<CVB%>:құпиялап # ;
құпиялығ%<NN%>%<POSS.3SP%>%<ACC%>:құпиялығын # ;
құпиялылығ%<NN%>%<POSS.3SP%>:құпиялылығы # ;
құпиялылығ%<NN%>%<POSS.3SP%>%<ACC%>:құпиялылығын # ;
құпиялылық%<NN%>:құпиялылық # ;
құпиялылық%<NN%>%<ACC%>:құпиялылықты # ;
күпілде%<VB%>%<RECP%>%<CVB%>:күпілдесіп # ;
күпілі%<ADJ%>:күпілі # ;
күпін%<VB%>%<CVB%>:күпініп # ;
құп%<INTJ%>:құп # ;
құп%<ADV%>:құп # ;
құп%<NN%>:құп # ;
купон%<NN%>%<PL%>%<POSS.2SPF%>%<ACC%>:купондарыңызды # ;
күпті%<ADJ%>:күпті # ;
қурай%<NN%>:қурай # ;
құр%<VB%>%<AOR%>:құра # ;
құрал%<NN%>%<PL%>%<POSS.2SPF%>:құралдарыңыз # ;
құралдық%<ADJ%>:құралдық # ;
құрал%-жабдық%<NN%>:құрал%-жабдық # ;
құрал%-жабдық%<NN%>%<PL%>%<ACC%>:құрал%-жабдықтарды # ;
құрал%-жабдық%<NN%>%<PL%>%<GEN%>:құрал%-жабдықтардың # ;
құрал%-жабдық%<NN%>%<PL%>:құрал%-жабдықтар # ;
құрал%-жабдық%<NN%>%<PL%>%<INSCOM%>:құрал%-жабдықтармен # ;
кура%<VB%>%<NEG%>%<PST%>:курамаған # ;
құрамдауыш%<NN%>:құрамдауыш # ;
құрамдауыш%<NN%>%<PL%>%<ACC%>:құрамдауыштарды # ;
құрамдауыш%<NN%>%<POSS.3SP%>:құрамдауышы # ;
құра%<VB%>%<RECP%>%<CAUS%>%<CVB%>:құрастыра # ;
құра%<VB%>%<RECP%>%<CAUS%>%<PTCP%>:құрастыратын # ;
құра%<VB%>%<RECP%>%<CAUS%>%<PTCP%>:құрастырған # ;
құра%<VB%>%<RECP%>%<CAUS%>%<PST%>%<AGR.1SG%>:құрастырдым # ;
құрастырма%<NN%>%<DAT%>:құрастырмаға # ;
құрастырмалы%<ADJ%>:құрастырмалы # ;
құра%<VB%>%<RECP%>%<CAUS%>%<GER%>%<DAT%>:құрастыруға # ;
құра%<VB%>%<RECP%>%<CAUS%>%<GER%>%<ABL%>:құрастырудан # ;
құра%<VB%>%<RECP%>%<CAUS%>%<GER%>%<GEN%>:құрастырудың # ;
құра%<VB%>%<RECP%>%<CAUS%>%<GER%>:құрастыру # ;
құра%<VB%>%<RECP%>%<CAUS%>%<GER%>%<INSCOM%>:құрастырумен # ;
құра%<VB%>%<RECP%>%<CAUS%>%<PASS%>%<AOR%>%<AGR.3SP%>:құрастырылады # ;
құра%<VB%>%<RECP%>%<CAUS%>%<PASS%>%<PTCP%>:құрастырылған # ;
құра%<VB%>%<RECP%>%<CAUS%>%<PASS%>%<PST%>:құрастырылған # ;
құра%<VB%>%<RECP%>%<CAUS%>%<PASS%>%<PST%>:құрастырылды # ;
құра%<VB%>%<RECP%>%<CAUS%>%<PASS%>%<NEG%>%<PTCP%>:құрастырылмаған # ;
құра%<VB%>%<RECP%>%<CAUS%>%<PASS%>%<GER%>%<LOC%>:құрастырылуда # ;
құра%<VB%>%<RECP%>%<CAUS%>%<PASS%>%<CVB%>:құрастырылып # ;
құра%<VB%>%<RECP%>%<CAUS%>%<CVB%>:құрастырып # ;
құраушы%<ADJ%>:құраушы # ;
құраушы%<NN%>%<POSS.3SP%>%<GEN%>:құраушысының # ;
құрбақа%<NN%>:құрбақа # ;
құрбыс%<NN%>%<POSS.3SP%>%<INSCOM%>:құрбысымен # ;
құрғақ%<NN%>%<LATT%>:құрғақтағы # ;
құрға%<VB%>%<NEG%>%<PTCP%>:құрғамаған # ;
құрға%<VB%>%<NEG%>%<CVB%>:құрғамай # ;
құрға%<VB%>%<NEG%>%<PTCP%>%<ABL%>:құрғамастан # ;
құрға%<VB%>%<CVB%>:құрғап # ;
құрға%<VB%>%<COND%>:құрғаса # ;
құрға%<VB%>%<CAUS%>%<GER%>:құрғату # ;
құрға%<VB%>%<CAUS%>%<PASS%>%<PTCP%>:құрғатылған # ;
құрғыр%<NN%>%<GEN%>:құрғырдың # ;
құрғыр%<NN%>:құрғыр # ;
күрделен%<VB%>%<PTCP%>%<POSS.3SP%>%<DAT%>:күрделенгеніне # ;
күрделен%<VB%>%<CAUS%>%<CVB%>:күрделендіріп # ;
күрделен%<VB%>%<AOR%>%<AGR.3SP%>:күрделенеді # ;
күрделен%<VB%>%<CVB%>:күрделене # ;
күрделен%<VB%>%<CVB%>:күрделеніп # ;
күрделіліг%<NN%>%<POSS.3SP%>:күрделілігі # ;
құрдым%<NN%>%<DAT%>:құрдымға # ;
құрдым%<NN%>:құрдым # ;
күреңбел%<NN%>:күреңбел # ;
күреңден%<VB%>%<CVB%>:күреңденіп # ;
күреңіт%<VB%>%<CVB%>:күреңітіп # ;
күрес%<VB%>%<IMP%>:күресіңдер # ;
күрес%<VB%>%<CAUS%>%<PASS%>%<PST%>:күрестірілді # ;
күрзі%<NN%>:күрзі # ;
күрзі%<NN%>%<POSS.3SP%>%<INSCOM%>:күрзісімен # ;
күрзі%<NN%>%<POSS.3SP%>%<DAT%>:күрзісіне # ;
күрзі%<NN%>%<POSS.3SP%>%<GEN%>:күрзісінің # ;
күрзі%<NN%>%<POSS.3SP%>%<ACC%>:күрзісін # ;
құр%<VB%>%<CVB%>:құри # ;
құр%<VB%>%<PST%>:құритын # ;
күрілде%<VB%>%<PST%>:күрілдеген # ;
күрілде%<VB%>%<CVB%>:күрілдеп # ;
құрқол%<ADV%>:құрқол # ;
құр%<ADP%>:құр # ;
күрлеуіт%<NN%>:күрлеуіт # ;
құрлығ%<NN%>%<POSS.3SP%>%<LATT%>:құрлығындағы # ;
құрлығ%<NN%>%<POSS.3SP%>%<LOC%>:құрлығында # ;
құрлығ%<NN%>%<POSS.3SP%>%<ACC%>:құрлығын # ;
құрлығ%<NN%>%<POSS.3SP%>%<GEN%>:құрлығының # ;
құрлы%<ADJ%>:құрлы # ;
құрлым%<NN%>%<GEN%>:құрлымның # ;
құрман%<NN%>%<DAT%>:құрманға # ;
құр%<VB%>%<NEG%>:құрман # ;
құрман%<NN%>%<GEN%>:құрманның # ;
күрме%<VB%>%<PTCP%>:күрмеген # ;
күрме%<VB%>%<PASS%>%<PTCP%>%<SML%>:күрмелгендей # ;
күрмел%<VB%>%<CVB%>:күрмеліп # ;
құрмет%<NN%>%<POSS.2SPF%>:құрметіңіз # ;
құрмет%<ADJ%>:құрмет # ;
құрметте%<VB%>%<IMP%>:құрметтеңдер # ;
күрмеу%<NN%>%<POSS.3SP%>:күрмеуі # ;
курортты%<ADJ%>:курортты # ;
күрпілде%<VB%>%<CAUS%>%<CVB%>:күрпілдете # ;
құрсағ%<NN%>%<POSS.3SP%>%<LOC%>:құрсағында # ;
құрсай%<NN%>:құрсай # ;
құрсан%<NN%>:құрсан # ;
құрса%<VB%>%<REFL%>%<CVB%>:құрсанып # ;
құрса%<VB%>%<CVB%>:құрсап # ;
құрсаулы%<ADJ%>:құрсаулы # ;
құрса%<VB%>%<GER%>%<POSS.3SP%>%<DAT%>:құрсауына # ;
күрсін%<VB%>%<RECP%>%<CVB%>:күрсінісіп # ;
күрс%<IDEO%>:күрс # ;
құрт%-ірімшік%<NN%>:құрт%-ірімшік # ;
құр%<VB%>%<CAUS%>%<PTCP%>%<POSS.3SP%>:құртқаны # ;
күртке%<NN%>%<POSS.3SP%>%<ACC%>:күрткесін # ;
құрт%-құмырсқа%<NN%>:құрт%-құмырсқа # ;
күрт%<IDEO%>:күрт # ;
құрт%<VB%>:құрт # ;
күрт%-күрт%<ADV%>:күрт%-күрт # ;
құртта%<VB%>%<PTCP%>:құрттаған # ;
куру%<NN%>:куру # ;
құрушы%<ADJ%>:құрушы # ;
күршім%<NN%>:күршім # ;
құрыбай%<NN%>%<ACC%>:құрыбайды # ;
құрыбай%<NN%>%<GEN%>:құрыбайдың # ;
құрыбай%<NN%>:құрыбай # ;
құрығ%<NN%>%<POSS.3SP%>:құрығы # ;
құрығ%<NN%>%<POSS.3SP%>%<ABL%>:құрығынан # ;
құрығ%<NN%>%<POSS.3SP%>%<ACC%>:құрығын # ;
құрық%<NN%>:құрық # ;
құрық%<NN%>%<GEN%>:құрықтың # ;
құры%<VB%>:құры # ;
құрықшы%<NN%>%<ACC%>:құрықшыны # ;
құрықшы%<NN%>%<GEN%>:құрықшының # ;
кұрыл%<VB%>%<PTCP%>:кұрылған # ;
құрылда%<VB%>%<PTCP%>:құрылдаған # ;
құрылымда%<VB%>%<REFL%>%<PTCP%>:құрылымданған # ;
құрылымда%<VB%>%<REFL%>%<GER%>%<POSS.3SP%>%<DAT%>:құрылымдануына # ;
құрылымдылығ%<NN%>%<POSS.3SP%>%<LOC%>:құрылымдылығында # ;
құрылыс%-жөндеу%<NN%>:құрылыс%-жөндеу # ;
құрылысшы%<NN%>:құрылысшы # ;
құрылысшы%<NN%>%<PL%>%<DAT%>:құрылысшыларға # ;
құрылысшы%<NN%>%<PL%>%<ABL%>:құрылысшылардан # ;
құрылысшы%<NN%>%<PL%>%<ACC%>:құрылысшыларды # ;
құрылысшы%<NN%>%<PL%>%<GEN%>:құрылысшылардың # ;
құрылысшы%<NN%>%<PL%>:құрылысшылар # ;
құрылысшы%<NN%>%<PL%>%<INSCOM%>:құрылысшылармен # ;
құрылысшы%<NN%>%<POSS.3SP%>:құрылысшысы # ;
кұрылыс%<NN%>%<POSS.3SP%>:кұрылысы # ;
құрым%<ADJ%>:құрым # ;
құр%<VB%>%<IMP%>:құрыңдар # ;
құр%<VB%>%<IMP%>:құрыңыз # ;
құрыс%<VB%>%<CVB%>:құрыса # ;
құрыс%<VB%>%<PTCP%>:құрысқан # ;
құрысыншы%<INTJ%>:құрысыншы # ;
құрыш%<ADJ%>:құрыш # ;
құрышшы%<NN%>:құрышшы # ;
құса%<ADJ%>:құса # ;
құса%<VB%>%<CVB%>:құсап # ;
құсбек%<NN%>%<PL%>%<POSS.3SP%>:құсбектері # ;
Құсдәулетов%<NNP%>%<GEN%>:Құсдәулетовтің # ;
күсен%<NN%>%<GEN%>:күсеннің # ;
құсқы%<NN%>%<POSS.3SP%>%<ACC%>:құсқысын # ;
құсман%<NN%>:құсман # ;
құс%<NN%>%<POSS.2SPF%>:құсыңыз # ;
құтай%<VB%>%<PST%>:құтайған # ;
күт%<VB%>%<AOR%>:күте # ;
күтемалды%<NN%>:күтемалды # ;
құтжол%<NN%>:құтжол # ;
күтімділік%<NN%>:күтімділік # ;
күт%<VB%>%<IMP%>:күтіңіз # ;
күтіп%-бапта%<VB%>%<GER%>:күтіп%-баптау # ;
күтірле%<VB%>%<CVB%>:күтірлеп # ;
құтқарушы%<ADJ%>:құтқарушы # ;
күт%<VB%>:күт # ;
күт%<VB%>%<NEG%>%<IMP%>:күтпеңіз # ;
құттыбике%<NN%>%<ACC%>:құттыбикені # ;
құттықта%<VB%>%<RECP%>%<CVB%>:құттықтасып # ;
күтулі%<ADJ%>:күтулі # ;
құтыл%<VB%>:құтыл # ;
кұтыл%<VB%>%<CVB%>:кұтылып # ;
құтыр%<VB%>%<AOR%>%<AGR.3SP%>:құтырады # ;
құтыр%<VB%>%<CVB%>:құтыра # ;
құтыр%<VB%>%<PTCP%>:құтырған # ;
құтыр%<VB%>%<PST%>:құтырды # ;
құтыр%<VB%>%<CAUS%>%<PTCP%>%<SML%>:құтыртқандай # ;
құтыр%<VB%>%<CAUS%>%<CVB%>:құтыртып # ;
құтыр%<VB%>%<GER%>%<DAT%>:құтыруға # ;
құтыр%<VB%>%<GER%>:құтыру # ;
құтыру%<NN%>:құтыру # ;
құтыр%<VB%>%<REFL%>%<CVB%>:құтырынып # ;
құтыр%<VB%>%<CVB%>:құтырып # ;
құшағ%<NN%>%<POSS.3SP%>:құшағы # ;
құшағ%<NN%>%<POSS.1SG%>%<ACC%>:құшағымды # ;
құшағ%<NN%>%<POSS.3SP%>%<INSCOM%>:құшағымен # ;
құшағ%<NN%>%<POSS.1SG%>:құшағым # ;
құшағ%<NN%>%<POSS.1SG%>%<ABL%>:құшағымнан # ;
құшағ%<NN%>%<POSS.3SP%>%<DAT%>:құшағына # ;
құшағ%<NN%>%<POSS.3SP%>%<ABL%>:құшағынан # ;
құшағ%<NN%>%<POSS.3SP%>%<LATT%>:құшағындағы # ;
құшағ%<NN%>%<POSS.3SP%>%<LOC%>:құшағында # ;
құшағ%<NN%>%<POSS.3SP%>%<ACC%>:құшағын # ;
құшақ%<ADJ%>:құшақ # ;
құшақта%<VB%>:құшақта # ;
құшақтас%<VB%>%<AOR%>%<AGR.3SP%>:құшақтасады # ;
құшақта%<VB%>%<RECP%>%<CVB%>:құшақтаса # ;
құшақтас%<VB%>%<CAUS%>%<CVB%>:құшақтастыра # ;
құшақтас%<VB%>%<GER%>%<ABL%>:құшақтасудан # ;
құшақта%<VB%>%<RECP%>%<CVB%>:құшақтасып # ;
күшей%<VB%>%<AOR%>%<AGR.3SP%>:күшейеді # ;
күшей%<VB%>%<CVB%>:күшейе # ;
күшей%<VB%>%<AOR%>%<AGR.1SG%>:күшейемін # ;
күшей%<VB%>%<CAUS%>%<AOR%>%<AGR.3SP%>:күшейтеді # ;
күшей%<VB%>%<CAUS%>%<CVB%>:күшейте # ;
күшей%<VB%>%<CAUS%>%<PASS%>%<PTCP%>:күшейтілген # ;
күшей%<VB%>%<CAUS%>%<PASS%>%<PST%>:күшейтілген # ;
күшей%<VB%>%<CAUS%>%<PASS%>%<PST%>:күшейтілді # ;
күшей%<VB%>%<CAUS%>%<CVB%>:күшейтіп # ;
күшей%<VB%>%<CAUS%>%<PTCP%>%<ABL%>:күшейткеннен # ;
күшейткіш%<ADJ%>:күшейткіш # ;
күшей%<VB%>%<CAUS%>%<FUT%>:күшейтпек # ;
күшей%<VB%>%<CAUS%>%<PST%>%<AGR.1PL%>:күшейттік # ;
күшей%<VB%>%<CAUS%>%<GER%>%<DAT%>:күшейтуге # ;
күшей%<VB%>%<CAUS%>%<GER%>%<LATT%>:күшейтудегі # ;
күшей%<VB%>%<CAUS%>%<GER%>%<ACC%>:күшейтуді # ;
күшей%<VB%>%<CAUS%>%<GER%>%<POSS.3SP%>:күшейтуі # ;
күшей%<VB%>%<CAUS%>%<GER%>:күшейту # ;
күшей%<VB%>%<CAUS%>%<PTCP%>:күшейтуші # ;
күшәла%<NN%>%<GEN%>:күшәланың # ;
күшәлә%<NN%>:күшәлә # ;
күше%<VB%>%<GER%>%<LOC%>:күшеюде # ;
күше%<VB%>%<GER%>%<POSS.3SP%>:күшеюі # ;
күше%<VB%>%<GER%>%<POSS.3SP%>%<DAT%>:күшеюіне # ;
күш%-жігер%<NN%>%<POSS.3SP%>:күш%-жігері # ;
күш%-жігер%<NN%>%<POSS.1PL%>%<INSCOM%>:күш%-жігерімізбен # ;
күш%-жігер%<NN%>%<POSS.3SP%>%<GEN%>:күш%-жігерінің # ;
күш%-жігер%<NN%>%<POSS.3SP%>%<ACC%>:күш%-жігерін # ;
күш%-жігер%<NN%>:күш%-жігер # ;
күш%-жігер%<NN%>%<PL%>%<POSS.3SP%>%<ACC%>:күш%-жігерлерін # ;
күш%-жігер%<NN%>%<INSCOM%>:күш%-жігермен # ;
қуши%<VB%>%<PTCP%>:қушиған # ;
қуши%<VB%>%<CVB%>:қушиып # ;
күшіген%<NN%>:күшіген # ;
күшіген%<NN%>%<GEN%>:күшігеннің # ;
күшіг%<NN%>%<POSS.3SP%>:күшігі # ;
күшкіншік%<NN%>:күшкіншік # ;
күшкінші%<NN%>:күшкінші # ;
күш%-қуат%<NN%>%<DAT%>:күш%-қуатқа # ;
күш%-қуат%<NN%>:күш%-қуат # ;
күш%-қуат%<NN%>%<POSS.3SP%>:күш%-қуаты # ;
күш%-қуат%<NN%>%<POSS.3SP%>%<DAT%>:күш%-қуатына # ;
күш%-қуат%<NN%>%<POSS.3SP%>%<ACC%>:күш%-қуатын # ;
күш%-құрылым%<NN%>:күш%-құрылым # ;
құшлық%<NN%>:құшлық # ;
қушоқы%<NN%>:қушоқы # ;
құштарлығ%<NN%>%<POSS.3SP%>:құштарлығы # ;
құштарлығ%<NN%>%<POSS.1SG%>%<ACC%>:құштарлығымды # ;
құштарлығ%<NN%>%<POSS.1SG%>%<ABL%>:құштарлығымнан # ;
күшті%<NN%>%<PL%>%<DAT%>:күштілерге # ;
күшті%<NN%>%<PL%>%<POSS.3SP%>%<GEN%>:күштілерінің # ;
күшті%<NN%>%<PL%>%<POSS.3SP%>%<ACC%>:күштілерін # ;
күшті%<NN%>%<PL%>:күштілер # ;
күштіліг%<NN%>%<POSS.3SP%>%<GEN%>:күштілігінің # ;
құшырлан%<VB%>%<CVB%>:құшырлана # ;
қуық%<NN%>:қуық # ;
қуық%<NN%>%<SML%>:қуықтай # ;
қуыр%<NN%>:қуыр # ;
қуырмаш%<NN%>:қуырмаш # ;
қуыс%<ADJ%>:қуыс # ;
қу%<VB%>%<RECP%>%<PTCP%>:қуыспақшы # ;
қуыстан%<VB%>%<NEG%>%<FUT%>:қуыстанбас # ;
қуыстан%<VB%>%<CVB%>:қуыстанып # ;
қу%<NN%>%<POSS.3SP%>%<AGR.2SG%>:қуысың # ;
құэп%<NN%>:құэп # ;
құ%<VB%>%<GER%>%<DAT%>:құюға # ;
кү%<VB%>%<GER%>%<DAT%>:күюге # ;
құ%<VB%>%<GER%>%<ABL%>:құюдан # ;
құ%<VB%>%<GER%>:құю # ;
құ%<VB%>%<GER%>%<POSS.3SP%>:құюы # ;
құ%<VB%>%<AOR%>%<AGR.3SP%>:құяды # ;
құ%<VB%>%<AOR%>%<AGR.3SP%>:құяды # ;
құ%<VB%>%<CVB%>:құя # ;
құ%<VB%>%<AOR%>%<AGR.1PL%>:құямыз # ;
құ%<VB%>%<AOR%>%<AGR.1SG%>:құямын # ;
құ%<VB%>%<AOR%>%<AGR.2SGF%>:құясыз # ;
құ%<VB%>%<PTCP%>:құятын # ;
құ%<VB%>%<PST%>:құятын # ;
қфб%<NN%>:қфб # ;
ҚХА%<NNP%>%<ACC%>:ҚХА%-ны # ;
ҚХА%<NNP%>%<GEN%>:ҚХА%-ның # ;
қхкп%<NN%>:қхкп # ;
ҚХР%<NNP%>%<GEN%>:ҚХР%-дың # ;
қыбы%<NN%>:қыбы # ;
қыб%<NN%>%<POSS.3SP%>%<ACC%>:қыбын # ;
қыбыр%<NN%>%<ABL%>:қыбырдан # ;
қыбыр%<NN%>:қыбыр # ;
қыбыр%<NN%>%<ABE%>:қыбырсыз # ;
қыбыр%-тықыр%<IDEO%>%<POSS.3SP%>%<DAT%>:қыбыр%-тықырына # ;
қыдыр%<NN%>:қыдыр # ;
қыдыр%<VB%>%<CAUS%>%<PST%>:қыдыртатын # ;
қыдыр%<VB%>%<CAUS%>%<CVB%>:қыдыртып # ;
қыдысы%<NN%>%<DAT%>:қыдысына # ;
қыжыр%<VB%>%<CAUS%>%<CVB%>:қыжырта # ;
қызанағ%<NN%>%<POSS.3SP%>:қызанағы # ;
қызар%<VB%>%<CAUS%>%<PTCP%>:қызартар # ;
қызарыңқыра%<VB%>%<CVB%>:қызарыңқырап # ;
қызба%<ADJ%>:қызба # ;
қызбалан%<VB%>%<PTCP%>%<POSS.3SP%>:қызбаланғаны # ;
қыз%-бозбала%<NN%>%<GEN%>:қыз%-бозбаланың # ;
қызғаншақтығ%<NN%>%<POSS.3SP%>%<ACC%>:қызғаншақтығын # ;
қызғаншақ%<NN%>%<GEN%>:қызғаншақтың # ;
қызғылттан%<VB%>%<CVB%>:қызғылттанып # ;
қызғылықты%<ADJ%>:қызғылықты # ;
қызғыш%<NN%>%<SML%>:қызғыштай # ;
қыз%<NN%>%<POSS%>:қыздікі # ;
қыз%<VB%>%<CAUS%>%<PASS%>%<PTCP%>:қыздырылған # ;
қыз%<VB%>%<CAUS%>%<PASS%>%<NEG%>%<PTCP%>:қыздырылмаған # ;
қыз%<VB%>%<CAUS%>%<PTCP%>:қыздырып # ;
қыз%-келіншек%<NN%>%<PL%>%<ACC%>:қыз%-келіншектерді # ;
қыз%-келіншек%<NN%>%<PL%>%<POSS.3SP%>%<ACC%>:қыз%-келіншектерін # ;
қыз%-келіншек%<NN%>%<PL%>:қыз%-келіншектер # ;
қыз%-келіншек%<NN%>%<ACC%>:қыз%-келіншекті # ;
қыз%<ADJ%>:қыз # ;
қыз%-қыз%<IDEO%>:қыз%-қыз # ;
қыз%-қыз%<ADV%>:қыз%-қыз # ;
қыз%-қырқын%<NN%>%<GEN%>:қыз%-қырқынның # ;
қызмет%<NN%>%<LATT%>%<PL%>:қызметтегілер # ;
қызмет%<NN%>%<PL%>%<POSS.2SPF%>%<ACC%>:қызметтеріңізді # ;
қызметтес%<ADJ%>:қызметтес # ;
қызметтестік%<NN%>:қызметтестік # ;
қызойнақ%<NN%>:қызойнақ # ;
қызталақ%<INTJ%>:қызталақ # ;
қызталақ%<NN%>:қызталақ # ;
қызталақ%<NN%>%<PL%>:қызталақтар # ;
қызтеке%<NN%>%<PL%>:қызтекелер # ;
қызу%<ADJ%>:қызу # ;
қызу%<ADV%>:қызу # ;
қызығ%<VB%>%<AOR%>%<AGR.3SP%>:қызығады # ;
қызығ%<VB%>%<CVB%>:қызыға # ;
қызығ%<VB%>%<AOR%>%<AGR.1SG%>:қызығам # ;
қызығ%<VB%>%<PTCP%>%<SML%>:қызығардай # ;
қызығ%<VB%>%<PTCP%>:қызығарлық # ;
қызығ%<VB%>%<PTCP%>%<SML%>:қызығарлықтай # ;
қызығ%<VB%>%<AOR%>%<AGR.2SG%>:қызығасың # ;
қызығ%<VB%>%<PTCP%>:қызығатын # ;
қызығушылығ%<NN%>%<POSS.3SP%>:қызығушылығы # ;
қызығушылығ%<NN%>%<POSS.1SG%>:қызығушылығым # ;
қызығушылығ%<NN%>%<POSS.3SP%>%<ACC%>:қызығушылығын # ;
қызығушылығ%<NN%>%<POSS.3SP%>%<GEN%>:қызығушылығының # ;
қызығ%<NN%>%<POSS.3SP%>:қызығы # ;
қызығ%<NN%>%<POSS.1SG%>%<ACC%>:қызығымды # ;
қызығ%<NN%>%<POSS.3SP%>%<INSCOM%>:қызығымен # ;
қызығ%<NN%>%<POSS.3SP%>%<DAT%>:қызығына # ;
қызығ%<NN%>%<POSS.3SP%>%<ACC%>:қызығын # ;
қызығ%<NN%>%<POSS.3SP%>%<GEN%>:қызығының # ;
қызығ%<VB%>%<CVB%>:қызығып # ;
қызық%<NN%>%<DAT%>:қызыққа # ;
қызық%<NN%>:қызық # ;
қызық%<NN%>%<AGR.1PL%>:қызықпыз # ;
қызық%<NN%>%<ABE%>:қызықсыз # ;
қызық%<NN%>%<ABL%>:қызықтан # ;
қызық%<NN%>%<PL%>%<ACC%>:қызықтарды # ;
қызық%<NN%>%<PL%>:қызықтар # ;
қызық%<NN%>%<PL%>%<POSS.3SP%>:қызықтары # ;
қызық%<NN%>%<PL%>%<POSS.3SP%>%<DAT%>:қызықтарына # ;
қызық%<NN%>%<ACC%>:қызықты # ;
қызықтылық%<NN%>:қызықтылық # ;
қызық%<NN%>%<GEN%>:қызықтың # ;
қызылағаштық%<NN%>%<PL%>%<GEN%>:қызылағаштықтардың # ;
қызыл%<NN%>%<DAT%>:қызылға # ;
қызылжарлық%<NN%>%<PL%>:қызылжарлықтар # ;
қызылжыңғыл%<NN%>:қызылжыңғыл # ;
қызылқоға%<NN%>:қызылқоға # ;
қызыл%<PRO%>:қызыл # ;
қызыл%<NN%>:қызыл # ;
қызылордалық%<NN%>%<PL%>%<GEN%>:қызылордалықтардың # ;
қызылорда%-павлодар%<NN%>:қызылорда%-павлодар # ;
қызылорда%-семей%<NN%>:қызылорда%-семей # ;
қызылшашы%<NN%>:қызылшашы # ;
қызылшашы%<NN%>%<PL%>%<GEN%>:қызылшашылардың # ;
қызылшашы%<NN%>%<PL%>:қызылшашылар # ;
қызылшоқы%<NN%>%<ABL%>:қызылшоқыдан # ;
қызыл%<NN%>%<POSS.3SP%>:қызылы # ;
қыз%<NN%>%<POSS.3SP%>%<AGR.1SG%>:қызымын # ;
қызы%<VB%>%<REFL%>%<PTCP%>:қызынған # ;
қыз%<NN%>%<POSS.2SPF%>%<ACC%>:қызыңызды # ;
қыз%<NN%>%<POSS.2SPF%>:қызыңыз # ;
қызыр%<NN%>:қызыр # ;
қылаңда%<VB%>%<CVB%>:қылаңдап # ;
қылаң%<NN%>%<ACC%>:қылаңды # ;
қылаң%<IDEO%>:қылаң # ;
қылаң%<NN%>:қылаң # ;
қылаң%-қылаң%<IDEO%>:қылаң%-қылаң # ;
қылас%<NN%>%<POSS.3SP%>%<ACC%>:қыласыны # ;
қыл%<VB%>%<PST%>%<AGR.1SG%>:қылғам # ;
қылғын%<VB%>%<CAUS%>%<CVB%>:қылғындыра # ;
қылғы%<VB%>%<CVB%>:қылғып # ;
қылғыт%<VB%>%<CVB%>:қылғытып # ;
қылжи%<VB%>%<CAUS%>%<CVB%>:қылжита # ;
қылқи%<VB%>%<CVB%>:қылқиып # ;
қылқ%<IDEO%>:қылқ # ;
қылқұйрық%<NN%>%<PL%>:қылқұйрықтар # ;
қыл%-қыбыр%<NN%>:қыл%-қыбыр # ;
қыл%<VB%>:қыл # ;
қыл%<ADJ%>:қыл # ;
қыл%<VB%>%<PTCP%>%<POSS.2SG%>:қылмағың # ;
қыл%<VB%>%<NEG%>%<AOR%>%<AGR.3SP%>:қылмайт # ;
қыл%<VB%>%<NEG%>:қылма # ;
қылмысты%<NN%>%<PL%>%<DAT%>:қылмыстыларға # ;
қылмыстылық%<NN%>:қылмыстылық # ;
қылмыстылық%<NN%>%<INSCOM%>:қылмыстылықпен # ;
қылмыстылық%<NN%>%<ACC%>:қылмыстылықты # ;
қылмыстылық%<NN%>%<GEN%>:қылмыстылықтың # ;
қылп%-қылп%<IDEO%>:қылп%-қылп # ;
қылпылда%<VB%>%<CVB%>:қылпылдап # ;
қылти%<VB%>%<CAUS%>%<PST%>:қылтитты # ;
қылт%<IDEO%>:қылт # ;
қылт%-қылт%<IDEO%>:қылт%-қылт # ;
қылтыңда%<VB%>%<CVB%>:қылтыңдап # ;
қылшығ%<NN%>%<POSS.3SP%>:қылшығы # ;
қылшығ%<NN%>%<POSS.3SP%>%<ABL%>:қылшығынан # ;
қылшылда%<VB%>%<PTCP%>:қылшылдаған # ;
қылығ%<NN%>%<POSS.3SP%>:қылығы # ;
қылығ%<NN%>%<POSS.1SG%>%<DAT%>:қылығыма # ;
қылығ%<NN%>%<POSS.3SP%>%<INSCOM%>:қылығымен # ;
қылығ%<NN%>%<POSS.1SG%>:қылығым # ;
қылығ%<NN%>%<POSS.1SG%>%<ABL%>:қылығымнан # ;
қылығ%<NN%>%<POSS.3SP%>%<DAT%>:қылығына # ;
қылығ%<NN%>%<POSS.3SP%>%<ABL%>:қылығынан # ;
қылығ%<NN%>%<POSS.2SG%>%<ACC%>:қылығыңды # ;
қылығ%<NN%>%<POSS.3SP%>%<ACC%>:қылығын # ;
қылығ%<NN%>%<POSS.3SP%>%<GEN%>:қылығының # ;
қылымс%<VB%>%<CVB%>:қылымси # ;
қыл%<VB%>%<RECP%>%<PST%>:қылысқан # ;
қылыш%<ADJ%>:қылыш # ;
қымбатсын%<VB%>%<CVB%>:қымбатсынып # ;
қымбаттығ%<NN%>%<POSS.3SP%>%<DAT%>:қымбаттығына # ;
қымбаттылығ%<NN%>%<POSS.3SP%>:қымбаттылығы # ;
қым%-қуыт%<ADJ%>:қым%-қуыт # ;
қым%-қуыт%<ADV%>:қым%-қуыт # ;
қымс%<IDEO%>:қымс # ;
қымтан%<VB%>%<CVB%>:қымтана # ;
қымты%<VB%>%<PASS%>%<CVB%>:қымтыла # ;
қымты%<VB%>%<CVB%>:қымтып # ;
қымыздығ%<NN%>%<POSS.3SP%>:қымыздығы # ;
қымыңда%<VB%>%<CVB%>:қымыңдап # ;
қынаб%<NN%>%<POSS.3SP%>%<DAT%>:қынабына # ;
қынаб%<NN%>%<POSS.3SP%>%<ABL%>:қынабынан # ;
қынаб%<NN%>%<POSS.3SP%>%<LOC%>:қынабында # ;
қың%<VB%>%<NEG%>%<PST%>:қыңбады # ;
қын%<NN%>%<DAT%>:қынға # ;
қынжыл%<VB%>%<AOR%>%<AGR.2SG%>:қынжыласың # ;
қынжыл%<VB%>%<PST%>:қынжылды # ;
қынжыл%<VB%>%<CAUS%>%<AOR%>%<AGR.3SP%>:қынжылтады # ;
қынжыл%<VB%>%<CAUS%>%<PTCP%>:қынжылтатын # ;
қынжыл%<VB%>%<CVB%>:қынжылып # ;
қынжылыс%<NN%>:қынжылыс # ;
қыңқ%<IDEO%>:қыңқ # ;
қыңқылда%<VB%>%<AOR%>%<AGR.3SP%>:қыңқылдайды # ;
қыңқылда%<VB%>%<CVB%>:қыңқылдап # ;
қыңсыла%<VB%>%<PTCP%>%<POSS.3SP%>:қыңсылағаны # ;
қыңсыла%<VB%>%<CVB%>:қыңсылай # ;
қыңсыла%<VB%>%<CVB%>:қыңсылап # ;
қыңсыла%<VB%>%<CAUS%>%<PST%>:қыңсылатты # ;
қын%<NN%>%<POSS.3SP%>:қыны # ;
қын%<NN%>%<POSS.3SP%>%<ABL%>:қынынан # ;
қы%<VB%>%<CVB%>:қып # ;
қып%<IDEO%>:қып # ;
қып%<VB%>:қып # ;
қыпшағ%<NN%>%<POSS.1SG%>:қыпшағым # ;
қыпшағ%<NN%>%<POSS.3SP%>%<ACC%>:қыпшағын # ;
қыпшақ%-қазақ%<NN%>%<PL%>%<GEN%>:қыпшақ%-қазақтардың # ;
қыпшақ%<NN%>%<PL%>%<POSS%>%<DAT%>:қыпшақтардікіне # ;
қыпылда%<VB%>%<CVB%>:қыпылдап # ;
қырағы%<ADJ%>:қырағы # ;
қырағылық%<NN%>:қырағылық # ;
қырағы%<ADJ%>%<AGR.1SG%>:қырағымын # ;
қыраң%<NN%>%<DAT%>:қыраңға # ;
қыран%<ADJ%>:қыран # ;
қыраулы%<ADJ%>:қыраулы # ;
қырбық%<NN%>:қырбық # ;
қырғи%-қабақтық%<NN%>:қырғи%-қабақтық # ;
қырғи%<ADJ%>:қырғи # ;
қырғыз%<VB%>%<PST%>:қырғызды # ;
қырғыз%<VB%>%<CVB%>:қырғызып # ;
қырғын%<ADJ%>:қырғын # ;
қырдан%-қыр%<NN%>%<ACC%>:қырдан%-қырды # ;
қырқа%<ADJ%>:қырқа # ;
қырқ%-қырқ%<IDEO%>:қырқ%-қырқ # ;
қыркүйег%<NN%>%<POSS.3SP%>%<LOC%>:қыркүйегінде # ;
қыркүйег%<NN%>%<POSS.3SP%>%<DAT%>:қыркүйегіне # ;
қыркүйег%<NN%>%<POSS.3SP%>%<ABL%>:қыркүйегінен # ;
қырқ%<NUM%>%<POSS.3SP%>:қырқы # ;
қырқ%<NN%>%<POSS.3SP%>:қырқы # ;
қырқы%<NN%>:қырқы # ;
қырқы%<VB%>%<PASS%>%<PTCP%>:қырқылған # ;
қырқ%<NN%>%<POSS.1PL%>%<ABL%>:қырқымыздан # ;
қырқ%<NN%>%<POSS.3SP%>%<ABL%>:қырқынан # ;
қырқ%<NN%>%<POSS.2SG%>:қырқың # ;
қырқ%<NN%>%<POSS.3SP%>%<ACC%>:қырқын # ;
қырқыншы%<NUM%>:қырқыншы # ;
қырқы%<VB%>%<CVB%>:қырқып # ;
қыр%<ADJ%>:қыр # ;
қырқы%<VB%>%<RECP%>%<CVB%>:қырқысып # ;
қырлылығ%<NN%>%<POSS.3SP%>%<DAT%>:қырлылығына # ;
қырма%<ADJ%>:қырма # ;
қырман%<NN%>%<GEN%>:қырманның # ;
қырмызы%<ADJ%>:қырмызы # ;
қырсығ%<NN%>%<POSS.3SP%>:қырсығы # ;
қырсығ%<NN%>%<POSS.1SG%>%<ACC%>:қырсығымды # ;
қырсығ%<NN%>%<POSS.3SP%>%<ACC%>:қырсығын # ;
қырсық%<VB%>%<PTCP%>%<LOC%>:қырсыққанда # ;
қырсық%<VB%>%<PTCP%>%<INSCOM%>:қырсыққанмен # ;
қыр%-сыр%<NN%>%<POSS.3SP%>%<DAT%>:қыр%-сырына # ;
қыр%-сыр%<NN%>%<POSS.3SP%>%<ACC%>:қыр%-сырын # ;
қырт%<IDEO%>:қырт # ;
қырт%-қырт%<IDEO%>:қырт%-қырт # ;
қыршаңқылығ%<NN%>%<POSS.3SP%>:қыршаңқылығы # ;
қырш%-қырш%<IDEO%>:қырш%-қырш # ;
қыршын%<NN%>%<PL%>:қыршындар # ;
қыршын%<NN%>%<POSS.3SP%>%<ABL%>:қыршынынан # ;
қырық%<VB%>%<PTCP%>:қырыққан # ;
қырық%<NN%>:қырық # ;
қырықтық%<NN%>:қырықтық # ;
қыр%<VB%>%<PASS%>%<RECP%>%<PST%>:қырылысты # ;
қыр%<VB%>%<PASS%>%<RECP%>%<CVB%>:қырылысып # ;
қыр%<VB%>%<REFL%>%<PTCP%>:қырынған # ;
қырында%<VB%>%<CVB%>:қырындап # ;
қырын%<ADJ%>%<CMP%>:қырындау # ;
қырын%<ADJ%>:қырын # ;
қырын%<ADV%>:қырын # ;
қыр%<NN%>%<POSS.2SPF%>%<ACC%>:қырыңызды # ;
қыр%<VB%>%<REFL%>%<CVB%>:қырынып # ;
қырып%-жо%<VB%>%<GER%>:қырып%-жою # ;
қырыс%<ADJ%>:қырыс # ;
қырыстан%<VB%>%<CVB%>:қырыстанып # ;
қы%<VB%>%<COND%>%<AGR.1SG%>:қысам # ;
қысастық%<NN%>%<PL%>%<POSS.3SP%>%<GEN%>:қысастықтарының # ;
қыс%-жаз%<NN%>:қыс%-жаз # ;
қысқалығ%<NN%>%<POSS.3SP%>:қысқалығы # ;
қысқалы%<ADJ%>:қысқалы # ;
қысқар%<VB%>%<CAUS%>%<AOR%>%<AGR.3SP%>:қысқартады # ;
қысқар%<VB%>%<CAUS%>%<AOR%>%<AGR.3SP%>:қысқартады # ;
қысқар%<VB%>%<CAUS%>%<CVB%>:қысқарта # ;
қысқар%<VB%>%<CAUS%>%<AOR%>%<AGR.1SG%>:қысқартам # ;
қысқар%<VB%>%<CAUS%>%<AOR%>%<AGR.1SG%>:қысқартамын # ;
қысқар%<VB%>%<CAUS%>%<PTCP%>:қысқартатын # ;
қысқар%<VB%>%<CAUS%>%<NEG%>%<AOR%>%<AGR.1PL%>:қысқартпаймыз # ;
қысқар%<VB%>%<CAUS%>%<PST%>:қысқартты # ;
қысқар%<VB%>%<CAUS%>%<GER%>%<DAT%>:қысқартуға # ;
қысқар%<VB%>%<CAUS%>%<GER%>%<ACC%>:қысқартуды # ;
қысқар%<VB%>%<CAUS%>%<GER%>:қысқарту # ;
қысқар%<VB%>%<CAUS%>%<PASS%>%<PTCP%>%<POSS.3SP%>%<ACC%>:қысқартылатындығын # ;
қысқар%<VB%>%<CAUS%>%<PASS%>%<PTCP%>%<PL%>:қысқартылғандар # ;
қысқар%<VB%>%<CAUS%>%<PASS%>%<PTCP%>:қысқартылған # ;
қысқар%<VB%>%<CAUS%>%<PASS%>%<PST%>:қысқартылған # ;
қысқар%<VB%>%<CAUS%>%<PASS%>%<PST%>:қысқартылды # ;
қысқар%<VB%>%<CAUS%>%<PASS%>%<CVB%>:қысқартылып # ;
қысқар%<VB%>%<CAUS%>%<CVB%>:қысқартып # ;
қысқа%<NN%>%<POSS.3SP%>:қысқасы # ;
қысқасы%<INTJ%>:қысқасы # ;
қысқа%<NN%>%<POSS.3SP%>%<ACC%>:қысқасын # ;
қыспағ%<NN%>%<POSS.3SP%>%<DAT%>:қыспағына # ;
қыспа%<ADJ%>:қыспа # ;
қыстағ%<NN%>%<POSS.3SP%>%<DAT%>:қыстағына # ;
қыстағ%<NN%>%<POSS.3SP%>%<GEN%>:қыстағының # ;
қыстығ%<VB%>%<CVB%>:қыстыға # ;
қыстыгүні%<ADV%>:қыстыгүні # ;
қыстығ%<VB%>%<CVB%>:қыстығып # ;
қысты%<ADJ%>:қысты # ;
қыстырылып%-қымтыр%<VB%>%<PASS%>%<NEG%>%<CVB%>:қыстырылып%-қымтырылмай # ;
қысы%-жазы%<ADV%>:қысы%-жазы # ;
қысық%<NN%>:қысық # ;
қысымды%<ADJ%>:қысымды # ;
қысырақ%<NN%>%<GEN%>:қысырақтың # ;
қысыр%<NN%>%<GEN%>:қысырдың # ;
қытай%<ADJ%>:қытай # ;
қыт%-қытта%<VB%>%<COND%>:қыт%-қыттаса # ;
қытығ%<NN%>%<POSS.3SP%>%<DAT%>:қытығына # ;
қышқаш%<NN%>%<SML%>:қышқаштай # ;
қышқылдан%<VB%>%<GER%>%<ABL%>:қышқылданудан # ;
қышқылдан%<VB%>%<GER%>%<POSS.3SP%>%<DAT%>:қышқылдануына # ;
қыш%<ADJ%>:қыш # ;
қышырла%<VB%>%<CAUS%>%<CVB%>:қышырлата # ;
кэмпо%<NN%>:кэмпо # ;
кэпиталз%<NN%>%<GEN%>:кэпиталздың # ;
кэпиталз%<NN%>:кэпиталз # ;
кэрри%<FORGN%>:кэрри # ;
кэш%<FORGN%>:кэш # ;
лабаратория%<NN%>%<POSS.3SP%>:лабараториясы # ;
лагер%<NN%>%<DAT%>:лагерге # ;
лагер%<NN%>%<POSS.3SP%>:лагері # ;
лагер%<NN%>%<POSS.3SP%>%<DAT%>:лагеріне # ;
лагер%<NN%>%<PL%>%<GEN%>:лагерлердің # ;
лагер%<NN%>%<PL%>%<POSS.3SP%>:лагерлері # ;
лагер%<NN%>%<PL%>%<POSS.3SP%>%<LOC%>:лагерлерінде # ;
лагер%<NN%>%<PL%>%<POSS.3SP%>%<DAT%>:лагерлеріне # ;
лағнет%<NN%>:лағнет # ;
лағ%<NN%>%<POSS.3SP%>:лағы # ;
лағ%<NN%>%<POSS.3SP%>%<ACC%>:лағын # ;
лағ%<VB%>%<CVB%>:лағып # ;
лазне%<NN%>:лазне # ;
лазым%<PUNCT%>:лазым # ;
лай%-батпақ%<NN%>:лай%-батпақ # ;
лайка%<NN%>:лайка # ;
лай%-көшкін%<NN%>%<LOC%>:лай%-көшкінде # ;
лай%-көшкін%<NN%>%<PL%>%<ABL%>:лай%-көшкіндерден # ;
лай%-көшкін%<NN%>%<PL%>%<GEN%>:лай%-көшкіндердің # ;
лай%-көшкін%<NN%>%<PL%>:лай%-көшкіндер # ;
лай%<NN%>:лай # ;
лай%<NN%>%<INSCOM%>:лаймен # ;
лайық%<ADV%>:лайық # ;
лайық%<NN%>:лайық # ;
лайық%<NN%>%<AGR.1SG%>:лайықпын # ;
лайықты%<ADV%>:лайықты # ;
лайықты%<NN%>%<PL%>%<DAT%>:лайықтыларға # ;
лайым%<INTJ%>:лайым # ;
лақа%<NN%>:лақа # ;
лақап%<ADJ%>:лақап # ;
лақ%-қозы%<NN%>%<POSS.3SP%>:лақ%-қозысы # ;
лак%<NN%>%<PL%>%<GEN%>:лактардың # ;
лақтырым%<NN%>%<SML%>:лақтырымдай # ;
лакшми%<NN%>:лакшми # ;
лампы%<NN%>%<PL%>%<GEN%>:лампылардың # ;
ландшафты%<ADJ%>:ландшафты # ;
лаңкес%<NN%>%<PL%>%<ABL%>:лаңкестерден # ;
ланкес%<NN%>%<PL%>%<GEN%>:ланкестердің # ;
лаңкес%<NN%>%<PL%>%<GEN%>:лаңкестердің # ;
лаңкес%<NN%>%<PL%>%<POSS.3SP%>%<GEN%>:лаңкестерінің # ;
лаңкес%<NN%>%<PL%>:лаңкестер # ;
лаңкестік%<ADJ%>:лаңкестік # ;
ланкестік%<NN%>:ланкестік # ;
ланкестік%<NN%>%<GEN%>:ланкестіктің # ;
лаңкес%<NN%>%<GEN%>:лаңкестің # ;
лап%<IDEO%>:лап # ;
лап%<ADV%>:лап # ;
лапылда%<VB%>%<CVB%>:лапылдап # ;
лапылда%<VB%>%<CAUS%>%<CVB%>:лапылдатып # ;
ласта%<VB%>%<REFL%>%<NEG%>%<PTCP%>:ластанбаған # ;
ласта%<VB%>%<REFL%>%<NEG%>%<PST%>:ластанбаған # ;
ласта%<VB%>%<REFL%>%<PTCP%>:ластанған # ;
ластан%<VB%>%<GER%>%<GEN%>:ластанудың # ;
ласта%<VB%>%<REFL%>%<GER%>:ластану # ;
ласта%<VB%>%<REFL%>%<GER%>%<POSS.3SP%>:ластануы # ;
ласта%<VB%>%<REFL%>%<GER%>%<POSS.3SP%>%<DAT%>:ластануына # ;
ласта%<VB%>%<REFL%>%<GER%>%<POSS.3SP%>%<GEN%>:ластануының # ;
латыш%<NN%>%<PL%>%<ACC%>:латыштарды # ;
лаула%<VB%>:лаула # ;
лау%<IDEO%>:лау # ;
лау%<NN%>:лау # ;
лаушы%<NN%>%<SML%>:лаушыдай # ;
лашкар%<NN%>%<PL%>%<ACC%>:лашкарларды # ;
лашкар%<NN%>%<PL%>%<POSS.3SP%>:лашкарлары # ;
лашкар%<NN%>%<PL%>%<POSS.3SP%>%<DAT%>:лашкарларына # ;
лашкар%<NN%>%<PL%>%<POSS.3SP%>%<GEN%>:лашкарларының # ;
лашкер%<NN%>%<POSS.3SP%>%<ACC%>:лашкерін # ;
лашкер%<NN%>%<PL%>%<POSS.3SP%>:лашкерлері # ;
лашығ%<NN%>%<POSS.3SP%>:лашығы # ;
лебіз%<NN%>%<PL%>%<POSS.2SPF%>%<DAT%>:лебіздеріңізге # ;
леб%<NN%>%<POSS.3SP%>:лебі # ;
леб%<NN%>%<POSS.3SP%>%<INSCOM%>:лебімен # ;
леб%<NN%>%<POSS.3SP%>%<SML%>:лебіндей # ;
леб%<NN%>%<POSS.3SP%>%<DAT%>:лебіне # ;
леб%<NN%>%<POSS.3SP%>%<ACC%>:лебін # ;
леген%<NN%>%<ACC%>:легенді # ;
лег%<NN%>%<POSS.3SP%>:легі # ;
лег%<NN%>%<POSS.3SP%>%<INSCOM%>:легімен # ;
лег%<NN%>%<POSS.3SP%>%<DAT%>:легіне # ;
лег%<NN%>%<POSS.3SP%>%<ACC%>:легін # ;
легонер%<NN%>%<POSS.3SP%>:легонері # ;
ләзім%<PUNCT%>:ләзім # ;
лейден%<NN%>:лейден # ;
ләйлә%<NN%>:ләйлә # ;
ләйлі%<NN%>:ләйлі # ;
лек%<NN%>%<DAT%>:лекке # ;
лек%<NN%>:лек # ;
лек%<NN%>%<INSCOM%>:лекпен # ;
лек%<NN%>%<ACC%>:лекті # ;
лек%<NN%>%<GEN%>:лектің # ;
ле%<NN%>:ле # ;
лә%<NN%>:лә # ;
ләмим%<ADV%>:ләмим # ;
ләм%<IDEO%>:ләм # ;
ләм%<NN%>:ләм # ;
ләм%-лим%<NN%>:ләм%-лим # ;
ләм%-мим%<IDEO%>:ләм%-мим # ;
ләм%-мим%<NN%>:ләм%-мим # ;
лена%<NN%>:лена # ;
ленинградтық%<NN%>%<PL%>:ленинградтықтар # ;
ленинградтық%<NN%>%<PL%>%<INSCOM%>:ленинградтықтармен # ;
ленинская%<FORGN%>:ленинская # ;
леп%<NN%>:леп # ;
лепсі%<NN%>:лепсі # ;
лептоспериоз%<NN%>:лептоспериоз # ;
лептоспирез%<NN%>:лептоспирез # ;
лесной%<NN%>:лесной # ;
ләтипа%<NN%>:ләтипа # ;
лефтер%<NN%>:лефтер # ;
лигнице%<NN%>%<LOC%>:лигницеде # ;
лидер%<NN%>%<GEN%>:лидердің # ;
лидер%<NN%>%<POSS.3SP%>:лидері # ;
лидер%<NN%>%<PL%>%<POSS.3SP%>:лидерлері # ;
лидерліг%<NN%>%<POSS.3SP%>%<ACC%>:лидерлігін # ;
лиза%<NN%>:лиза # ;
лизингі%<NN%>:лизингі # ;
лизингі%<NN%>%<ACC%>:лизингін # ;
лизинг%<NN%>%<DAT%>:лизингке # ;
ликвидатор%<NN%>:ликвидатор # ;
лима%<NN%>%<INSCOM%>:лимамен # ;
лингвис%<NN%>%<PL%>%<GEN%>:лингвистердің # ;
лингвис%<NN%>%<PL%>:лингвистер # ;
линза%<NN%>:линза # ;
липопротеид%<NN%>%<PL%>%<GEN%>:липопротеидтердің # ;
липпа%<NN%>:липпа # ;
лисаковск%<NN%>:лисаковск # ;
лиссобон%<NN%>%<LATT%>:лиссобондағы # ;
листингі%<NN%>%<POSS.3SP%>%<DAT%>:листингісіне # ;
листок%<NN%>:листок # ;
листок%<NN%>%<ACC%>:листокті # ;
лиф%<NN%>%<PL%>%<ACC%>:лифтерді # ;
лифті%<NN%>%<PL%>%<ACC%>:лифтілерді # ;
лицензиар%<NN%>:лицензиар # ;
лицензиат%<NN%>%<GEN%>:лицензиаттың # ;
лоббис%<NN%>%<PL%>%<GEN%>:лоббистердің # ;
лобогрейка%<NN%>:лобогрейка # ;
логин%<NN%>:логин # ;
логотип%<NN%>%<POSS.3SP%>:логотипі # ;
логотип%<NN%>%<POSS.3SP%>%<LOC%>:логотипінде # ;
логотип%<NN%>%<POSS.3SP%>%<ACC%>:логотипін # ;
локоматив%<NN%>%<POSS.3SP%>:локомативі # ;
локоматив%<NN%>:локоматив # ;
локоматив%<NN%>%<PL%>%<DAT%>:локомативтерге # ;
локоматив%<NN%>%<GEN%>:локомативтің # ;
локомотив%<NN%>%<POSS.3SP%>:локомотиві # ;
локомотив%<NN%>%<PL%>%<DAT%>:локомотивтерге # ;
лоқс%<VB%>%<GER%>:лоқсу # ;
локус%<NN%>:локус # ;
ломако%<NN%>:ломако # ;
лонг%<NN%>:лонг # ;
лондондық%<ADJ%>:лондондық # ;
лоренц%<NN%>:лоренц # ;
лоренцо%<NN%>:лоренцо # ;
лор%<NN%>:лор # ;
лос%-анджелес%<NN%>:лос%-анджелес # ;
лотарингия%<NN%>:лотарингия # ;
луганск%<NN%>:луганск # ;
лукашенко%<NN%>%<DAT%>:лукашенкоға # ;
лукашенко%<NN%>:лукашенко # ;
лұқпан%<NN%>:лұқпан # ;
лула%<NN%>:лула # ;
лула%<NN%>%<GEN%>:луланың # ;
лулу%<NN%>:лулу # ;
лүпілде%<VB%>%<CVB%>:лүпілдеп # ;
лүп%<IDEO%>:лүп # ;
лүп%-лүп%<IDEO%>:лүп%-лүп # ;
лықа%<ADV%>:лықа # ;
лық%<ADV%>:лық # ;
лықсы%<VB%>%<CVB%>:лықсып # ;
лықсып%-лықсы%<VB%>%<CVB%>:лықсып%-лықсып # ;
лықылда%<VB%>%<CVB%>:лықылдап # ;
лыпа%<NN%>:лыпа # ;
лып%<IDEO%>:лып # ;
лып%<ADV%>:лып # ;
лып%-лып%<IDEO%>:лып%-лып # ;
лыпылда%<VB%>%<PST%>:лыпылдады # ;
лып%<VB%>%<CVB%>:лыпып # ;
любовь%<NN%>:любовь # ;
люк%<NN%>:люк # ;
люк%<NN%>%<PL%>%<GEN%>:люктердің # ;
люк%<NN%>%<ACC%>:люкті # ;
маастрихит%<NN%>:маастрихит # ;
магадишо%<NN%>:магадишо # ;
магазин%<NN%>%<LOC%>:магазинде # ;
магазин%<NN%>:магазин # ;
магазин%<NN%>%<GEN%>:магазиннің # ;
МАГАТЭ%<NNP%>%<GEN%>:МАГАТЭ%-нің # ;
мағаш%<NN%>:мағаш # ;
мағжан%<NN%>:мағжан # ;
мағжан%<NN%>%<GEN%>:мағжанның # ;
мағи%<NN%>:мағи # ;
магистрал%<NN%>%<POSS.3SP%>:магистралі # ;
магистральды%<ADJ%>:магистральды # ;
магистрант%<NN%>:магистрант # ;
магистрант%<NN%>%<PL%>%<DAT%>:магистранттарға # ;
магистрант%<NN%>%<PL%>:магистранттар # ;
магистрант%<NN%>%<POSS.3SP%>:магистранты # ;
магистр%<ADJ%>:магистр # ;
мағлұматнама%<NN%>:мағлұматнама # ;
магнитка%<NN%>:магнитка # ;
магнитка%<NN%>%<POSS.3SP%>:магниткасы # ;
магнитка%<NN%>%<POSS.3SP%>%<DAT%>:магниткасына # ;
магнитка%<NN%>%<POSS.3SP%>%<GEN%>:магниткасының # ;
магнус%<NN%>:магнус # ;
магнус%<NN%>%<INSCOM%>:магнуспен # ;
мағұрлан%<VB%>%<PTCP%>:мағұрланған # ;
мағыш%<NN%>:мағыш # ;
маджахад%<NN%>:маджахад # ;
Мадильяни%<NNP%>%<GEN%>:Мадильянидің # ;
мадияр%<NN%>%<PL%>%<GEN%>:мадиярлардың # ;
мадияр%<NN%>%<PL%>:мадиярлар # ;
мадияр%<NN%>:мадияр # ;
Мадрид%<NNP%>%<LATT%>:Мадридтегі # ;
Мадрид%<NNP%>%<GEN%>:Мадридтің # ;
мажарстан%<NN%>:мажарстан # ;
мазағ%<NN%>%<POSS.3SP%>:мазағы # ;
мазала%<VB%>%<NEG%>%<IMP%>:мазаламаңыз # ;
мазарат%<NN%>%<DAT%>:мазаратқа # ;
мазарат%<NN%>:мазарат # ;
мазарат%<NN%>%<POSS.3SP%>%<LATT%>:мазаратындағы # ;
мазасыздығ%<NN%>%<POSS.3SP%>%<DAT%>:мазасыздығына # ;
мазасыздық%<NN%>:мазасыздық # ;
мазасыздық%<NN%>%<ABL%>:мазасыздықтан # ;
мазда%<VB%>%<PTCP%>:маздаған # ;
мазда%<VB%>%<CVB%>:маздап # ;
мазда%<VB%>%<CAUS%>%<PTCP%>:маздататын # ;
мазда%<VB%>%<CAUS%>%<CVB%>:маздатып # ;
мазмұндылығ%<NN%>%<POSS.3SP%>%<ACC%>:мазмұндылығын # ;
мазурчак%<NN%>:мазурчак # ;
мазут%<NN%>:мазут # ;
мазут%<NN%>%<GEN%>:мазуттың # ;
мазхаб%<NN%>:мазхаб # ;
мазхаб%<NN%>%<PL%>%<ACC%>:мазхабтарды # ;
мазхаб%<NN%>%<ACC%>:мазхабты # ;
мазхаб%<NN%>%<GEN%>:мазхабтың # ;
мазхаб%<NN%>%<POSS.3SP%>%<ACC%>:мазхабын # ;
мазхаб%<NN%>%<POSS.3SP%>%<GEN%>:мазхабының # ;
мазь%<NN%>%<ACC%>:мазьды # ;
майдала%<VB%>%<CVB%>:майдалап # ;
майдангер%-дос%<NN%>%<PL%>%<POSS.3SP%>:майдангер%-достары # ;
майдангер%-жазушы%<NN%>:майдангер%-жазушы # ;
майдандас%<ADJ%>:майдандас # ;
майқы%<NN%>:майқы # ;
майла%<VB%>%<IMP%>:майлаңдар # ;
Майлин%<NNP%>%<GEN%>:Майлиннің # ;
майлыаяқ%<NN%>:майлыаяқ # ;
майлыаяқ%<NN%>%<PL%>:майлыаяқтар # ;
май%<ADJ%>:май # ;
маймаң%-маймаң%<ADV%>:маймаң%-маймаң # ;
маймене%<NN%>:маймене # ;
маймуна%<NN%>:маймуна # ;
майо%<FORGN%>:майо # ;
майор%<NN%>%<DAT%>:майорға # ;
майор%<NN%>:майор # ;
майор%<NN%>%<POSS.3SP%>:майоры # ;
майпазда%<VB%>%<CVB%>:майпаздап # ;
майса%<NN%>%<ABL%>:майсадан # ;
майсара%<NN%>:майсара # ;
майсары%<NN%>:майсары # ;
майталман%<NN%>%<PL%>%<POSS.3SP%>:майталмандары # ;
майталман%<NN%>%<PL%>%<POSS.3SP%>%<ACC%>:майталмандарын # ;
майталман%<NN%>%<PL%>%<POSS.3SP%>%<GEN%>:майталмандарының # ;
майталман%<NN%>:майталман # ;
майталман%<NN%>%<POSS.3SP%>:майталманы # ;
майя%<NN%>%<DAT%>:майяға # ;
майя%<NN%>%<PL%>:майялар # ;
майя%<NN%>:майя # ;
мақалда%<VB%>%<PTCP%>:мақалдаған # ;
мақал%<NN%>%<LATT%>%<SML%>:мақалдағыдай # ;
мақал%<NN%>%<PL%>%<POSS.2SPF%>:мақалдарыңыз # ;
мақал%-мәтел%<NN%>%<PL%>%<ACC%>:мақал%-мәтелдерді # ;
мақал%-мәтел%<NN%>%<PL%>:мақал%-мәтелдер # ;
мақан%<NN%>:мақан # ;
мақаншы%<NN%>:мақаншы # ;
мақаш%<NN%>:мақаш # ;
македония%<NN%>:македония # ;
македония%<NN%>%<GEN%>:македонияның # ;
мақзұм%<NN%>:мақзұм # ;
мак%<NN%>:мак # ;
мақпал%<ADJ%>:мақпал # ;
мақпуза%<NN%>%<DAT%>:мақпузаға # ;
макрокомпонент%<NN%>:макрокомпонент # ;
макросаясат%<NN%>%<ACC%>:макросаясатты # ;
макросаясат%<NN%>%<POSS.3SP%>%<ACC%>:макросаясатын # ;
макроэкономика%<NN%>%<LOC%>:макроэкономикада # ;
макроэлемент%<NN%>%<PL%>%<GEN%>:макроэлементтердің # ;
мақсат%-міндет%<NN%>%<PL%>:мақсат%-міндеттер # ;
мақсат%-мұрат%<NN%>%<PL%>%<POSS.3SP%>:мақсат%-мұраттары # ;
мақсатта%<VB%>%<PASS%>%<PTCP%>:мақсатталған # ;
мақсат%<NN%>%<PL%>%<POSS.2SPF%>:мақсаттарыңыз # ;
мақсаттылығ%<NN%>%<POSS.3SP%>%<ACC%>:мақсаттылығын # ;
мақсат%<NN%>%<POSS.3SP%>%<ABE%>:мақсатынсыз # ;
максвел%<NN%>:максвел # ;
мақта%<VB%>%<REFL%>%<AOR%>%<AGR.3SP%>:мақтанады # ;
мақта%<VB%>%<REFL%>%<CVB%>:мақтана # ;
мақта%<VB%>%<REFL%>%<AOR%>%<AGR.1SG%>:мақтанамын # ;
мақта%<VB%>%<REFL%>%<PTCP%>:мақтанатын # ;
мақта%<VB%>%<REFL%>%<PST%>:мақтанатын # ;
мақта%<VB%>%<REFL%>%<PTCP%>:мақтанған # ;
мақта%<VB%>%<REFL%>%<PTCP%>%<POSS.3SP%>:мақтанғаны # ;
мақта%<VB%>%<REFL%>%<DES%>%<AGR.3SP%>:мақтанғысы # ;
мақта%<VB%>%<REFL%>%<PST%>:мақтанды # ;
мақтан%<NN%>%<ACC%>:мақтанды # ;
мақтан%<NN%>:мақтан # ;
мақта%<VB%>%<REFL%>%<GER%>%<DAT%>:мақтануға # ;
мақта%<VB%>%<REFL%>%<GER%>%<GEN%>:мақтанудың # ;
мақтаншақ%<NN%>%<GEN%>:мақтаншақтың # ;
мақтан%<NN%>%<POSS.3SP%>:мақтаны # ;
мақта%<VB%>%<REFL%>%<CVB%>:мақтанып # ;
мақтау%<NN%>%<ACC%>:мақтауды # ;
мақтау%<NN%>%<PL%>:мақтаулар # ;
мақтау%<NN%>:мақтау # ;
мақтау%<NN%>%<POSS.3SP%>%<DAT%>:мақтауына # ;
мақтұм%<NN%>:мақтұм # ;
мақұлда%<VB%>%<REFL%>%<PTCP%>:мақұлданған # ;
мақұлда%<VB%>%<REFL%>%<PST%>:мақұлданған # ;
мақұлда%<VB%>%<REFL%>%<PST%>:мақұлданды # ;
мақұлда%<VB%>%<REFL%>%<IMP%>:мақұлдансын # ;
мақұлда%<VB%>%<REFL%>%<CVB%>:мақұлданып # ;
мақұл%<PUNCT%>:мақұл # ;
мақұл%<ADV%>:мақұл # ;
мақұл%<NN%>:мақұл # ;
мақұлық%<NN%>%<DAT%>:мақұлыққа # ;
мақұлық%<NN%>%<ABL%>:мақұлықтан # ;
мақұлық%<NN%>%<PL%>:мақұлықтар # ;
мақұрым%<ADV%>:мақұрым # ;
малагалық%<NN%>%<PL%>%<DAT%>:малагалықтарға # ;
малайлық%<NN%>%<LOC%>:малайлықта # ;
малай%<ADJ%>:малай # ;
малайсары%<NN%>:малайсары # ;
малайсары%<NN%>%<GEN%>:малайсарының # ;
малақай%<NN%>:малақай # ;
малақай%<NN%>%<POSS.3SP%>:малақайы # ;
малатасс%<NN%>%<PL%>%<GEN%>:малатасстардың # ;
малдан%<VB%>%<CVB%>:малдана # ;
малдан%<VB%>%<CVB%>:малданып # ;
малдас%<NN%>:малдас # ;
малдас%<NN%>%<PL%>%<POSS.3SP%>%<ACC%>:малдастарын # ;
малдас%<NN%>%<POSS.3SP%>%<ACC%>:малдасын # ;
мал%-жан%<NN%>%<ACC%>:мал%-жанды # ;
мал%-жан%<NN%>:мал%-жан # ;
малзуб%<NN%>:малзуб # ;
Мали%<NNP%>%<LATT%>:Малидегі # ;
малика%-будур%<NN%>:малика%-будур # ;
малики%<NN%>:малики # ;
мал%<ADJ%>:мал # ;
мал%-мүлк%<NN%>%<POSS.3SP%>:мал%-мүлкі # ;
малты%<VB%>%<PTCP%>:малтыған # ;
малты%<VB%>%<NEG%>%<AOR%>%<AGR.3SP%>:малтымайды # ;
малты%<VB%>%<CVB%>:малтып # ;
малхана%<NN%>%<PL%>:малханалар # ;
малхана%<NN%>%<PL%>%<POSS.3SP%>%<DAT%>:малханаларына # ;
малшаруашылық%<NN%>:малшаруашылық # ;
малшы%-жалшы%<NN%>%<GEN%>:малшы%-жалшының # ;
малын%<VB%>%<PTCP%>:малынған # ;
мама%<ADJ%>:мама # ;
мама%<NN%>%<POSS.1SG%>%<PL%>:мамамдар # ;
мамандан%<VB%>%<CAUS%>%<PASS%>%<PTCP%>:мамандандырылатын # ;
мамандан%<VB%>%<CAUS%>%<PASS%>%<PTCP%>:мамандандырылған # ;
мамандан%<VB%>%<CAUS%>%<PASS%>%<GER%>%<POSS.3SP%>%<ACC%>:мамандандырылуын # ;
мамандығ%<NN%>%<POSS.3SP%>:мамандығы # ;
мамандығ%<NN%>%<POSS.1SG%>%<ACC%>:мамандығымды # ;
мамандығ%<NN%>%<POSS.3SP%>%<DAT%>:мамандығына # ;
мамандығ%<NN%>%<POSS.3SP%>%<LOC%>:мамандығында # ;
мамандығ%<NN%>%<POSS.3SP%>%<ACC%>:мамандығын # ;
мамандығ%<NN%>%<POSS.3SP%>%<GEN%>:мамандығының # ;
маман%<ADJ%>:маман # ;
маман%-педагог%<NN%>%<PL%>:маман%-педагогтар # ;
маматай%<NN%>:маматай # ;
маматай%<NN%>%<POSS.1SG%>%<ACC%>:маматайымды # ;
мамбл%<NN%>%<GEN%>:мамблдың # ;
Мамедов%<NNP%>%<ACC%>:Мамедовті # ;
мамен%<NN%>:мамен # ;
мамлюк%<NN%>:мамлюк # ;
мамлюк%<NN%>%<PL%>%<ABL%>:мамлюктерден # ;
мамлюк%<NN%>%<PL%>%<POSS.3SP%>:мамлюктері # ;
мамлюк%<NN%>%<PL%>:мамлюктер # ;
Маммадли%<NNP%>%<DAT%>:Маммадлиге # ;
Мамраев%<NNP%>%<DAT%>:Мамраевқа # ;
мамығ%<NN%>%<POSS.3SP%>:мамығы # ;
мамығ%<NN%>%<POSS.3SP%>%<ACC%>:мамығын # ;
мамырла%<VB%>%<PTCP%>:мамырлаған # ;
мамырла%<VB%>%<PST%>:мамырлады # ;
мамырла%<VB%>%<CVB%>:мамырлап # ;
мамыр%-шілде%<NN%>:мамыр%-шілде # ;
Мамытбеков%<NNP%>%<DAT%>:Мамытбековке # ;
Мамытбеков%<NNP%>%<GEN%>:Мамытбековтің # ;
манаб%<NN%>%<POSS.3SP%>:манабы # ;
манағы%<PRO%>%<SML%>:манағыдай # ;
манағы%<PRO%>:манағы # ;
манағы%<PRO%>%<POSS.3SP%>%<SML%>:манағысындай # ;
манадан%<ADV%>:манадан # ;
маңай%<NN%>%<LATT%>%<PL%>%<ABL%>:маңайдағылардан # ;
маңайла%<VB%>%<PTCP%>:маңайлаған # ;
маңайла%<VB%>%<NEG%>%<PST%>:маңайламайтын # ;
маңайла%<VB%>%<CAUS%>%<FUT%>:маңайлатар # ;
маңайла%<VB%>%<CAUS%>%<NEG%>%<PST%>:маңайлатпады # ;
маналы%<ADV%>:маналы # ;
мана%<ADV%>:мана # ;
манап%<NN%>:манап # ;
манап%<NN%>%<PL%>%<POSS.3SP%>:манаптары # ;
манап%<NN%>%<PL%>%<POSS.3SP%>%<GEN%>:манаптарының # ;
манап%<NN%>%<GEN%>:манаптың # ;
манасшы%<NN%>%<PL%>%<GEN%>:манасшылардың # ;
маңғазда%<VB%>%<CVB%>:маңғаздай # ;
маңғаздан%<VB%>%<CVB%>:маңғаздана # ;
маңғаздан%<VB%>%<CVB%>:маңғазданып # ;
маңғыстау%-астана%<NN%>:маңғыстау%-астана # ;
маңғыстаулық%<NN%>%<PL%>:маңғыстаулықтар # ;
маңғыстаумұнай%<NN%>:маңғыстаумұнай # ;
маңғыт%<NN%>:маңғыт # ;
маңғышлақ%<NN%>:маңғышлақ # ;
мандатты%<ADJ%>:мандатты # ;
маневр%<NN%>%<DAT%>:маневрға # ;
манедан%-оғлан%<NN%>%<ACC%>:манедан%-оғланды # ;
манеза%<NN%>:манеза # ;
манифестант%<NN%>%<PL%>%<GEN%>:манифестанттардың # ;
маңқи%<VB%>%<CVB%>:маңқиып # ;
манн%<NN%>:манн # ;
мансаб%<NN%>%<POSS.3SP%>:мансабы # ;
мансапқорлық%<ADJ%>:мансапқорлық # ;
мансард%<NN%>%<LOC%>:мансардта # ;
маңтөбет%<NN%>:маңтөбет # ;
маңтөбет%<NN%>%<PL%>%<GEN%>:маңтөбеттердің # ;
манты%<NN%>:манты # ;
мануэль%<NN%>%<DAT%>:мануэльге # ;
мануэль%<NN%>:мануэль # ;
маңыздылығ%<NN%>%<POSS.3SP%>:маңыздылығы # ;
маңыздылығ%<NN%>%<POSS.3SP%>%<INSCOM%>:маңыздылығымен # ;
маңыздылығ%<NN%>%<POSS.3SP%>%<ACC%>:маңыздылығын # ;
маңызды%<NN%>%<POSS.3SP%>:маңыздысы # ;
маңызы%<NN%>%<DAT%>:маңызына # ;
маңыра%<VB%>%<PTCP%>:маңыраған # ;
маңыра%<VB%>%<PTCP%>%<POSS.3SP%>:маңырағаны # ;
маңыра%<VB%>%<PST%>:маңырады # ;
маңыра%<VB%>%<CVB%>:маңырап # ;
маңыра%<VB%>%<CAUS%>%<CVB%>:маңыратып # ;
маңыра%<VB%>%<GER%>%<POSS.3SP%>%<SML%>:маңырауындай # ;
маорий%<NN%>:маорий # ;
маппет%<NN%>%<PL%>%<GEN%>:маппеттердің # ;
марабай%<NN%>:марабай # ;
марафоншы%<NN%>%<PL%>%<POSS.3SP%>:марафоншылары # ;
марбург%<NN%>:марбург # ;
марганцовка%<NN%>:марганцовка # ;
маргарет%<NN%>:маргарет # ;
маргарин%<NN%>%<ACC%>:маргаринді # ;
мардамсы%<VB%>%<CVB%>:мардамсып # ;
маржа%<NN%>:маржа # ;
маржанбике%<NN%>:маржанбике # ;
маржан%<ADJ%>:маржан # ;
мариньолли%<NN%>:мариньолли # ;
мариям%<NN%>:мариям # ;
марқай%<VB%>%<CVB%>:марқайғанша # ;
марқай%<VB%>%<CAUS%>%<CVB%>:марқайтып # ;
марқай%<VB%>%<CVB%>:марқайып # ;
марқакөл%<NN%>%<GEN%>:марқакөлдің # ;
маркетингі%<NN%>:маркетингі # ;
маркетолог%<NN%>:маркетолог # ;
маркс%<NN%>:маркс # ;
марли%<NN%>%<GEN%>:марлидің # ;
марс%<NN%>%<ABL%>:марстан # ;
март%<NN%>:март # ;
март%<NN%>%<ABL%>:марттан # ;
марфуға%<NN%>:марфуға # ;
маршалл%<NN%>:маршалл # ;
маршрутты%<ADJ%>:маршрутты # ;
мас%-адрес%<NN%>%<PL%>%<POSS.3SP%>%<ACC%>:мас%-адрестерін # ;
масайра%<VB%>%<CVB%>:масайрап # ;
масайыңқыра%<VB%>%<CVB%>:масайыңқырап # ;
масақ%<NN%>:масақ # ;
масақ%<NN%>%<PL%>%<POSS.3SP%>:масақтары # ;
масаң%<ADJ%>:масаң # ;
масару%<NN%>:масару # ;
маска%<NN%>:маска # ;
масқарашылық%<NN%>:масқарашылық # ;
маслихат%<NN%>%<GEN%>:маслихаттың # ;
маслихат%<NN%>%<POSS.3SP%>:маслихаты # ;
маслихат%<NN%>%<POSS.3SP%>%<LOC%>:маслихатында # ;
маслихат%<NN%>%<POSS.3SP%>%<ACC%>:маслихатын # ;
массаж%<NN%>%<INSCOM%>:массажбен # ;
массаж%<NN%>%<PL%>:массаждар # ;
массалы%<ADJ%>:массалы # ;
массив%<ADJ%>:массив # ;
мас%-старт%<NN%>:мас%-старт # ;
мастер%-класс%<NN%>:мастер%-класс # ;
мастер%-клас%<NN%>%<POSS.3SP%>:мастер%-класы # ;
мастер%-сатурн%<NN%>:мастер%-сатурн # ;
мастығ%<NN%>%<POSS.3SP%>:мастығы # ;
масыл%<NN%>:масыл # ;
масыл%<NN%>%<AGR.2PL%>:масылсыңдар # ;
матал%<VB%>%<CVB%>:маталып # ;
матвей%<NN%>:матвей # ;
математиг%<NN%>%<POSS.3SP%>:математигі # ;
мат%<NN%>:мат # ;
матуридий%<NN%>:матуридий # ;
матуриди%<NN%>:матуриди # ;
матурид%<NN%>:матурид # ;
мауараннаһр%<NN%>:мауараннаһр # ;
мауқын%<NN%>:мауқын # ;
мауреннахрлық%<NN%>%<PL%>:мауреннахрлықтар # ;
маусым%-тамыз%<NN%>:маусым%-тамыз # ;
махабат%<NN%>%<LOC%>:махабатта # ;
махабат%<NN%>%<ACC%>:махабатты # ;
махамед%<NN%>%<ABL%>:махамедтен # ;
махмуд%-рақым%<NN%>:махмуд%-рақым # ;
махмуд%-сұлтан%<NN%>:махмуд%-сұлтан # ;
махмуд%-сұлтан%<NN%>%<GEN%>:махмуд%-сұлтанның # ;
махмут%<NN%>:махмут # ;
махмұт%-сұлтан%<NN%>%<GEN%>:махмұт%-сұлтанның # ;
мачт%<NN%>%<GEN%>:мачттың # ;
машайық%<NN%>:машайық # ;
машат%<NN%>%<LATT%>:машаттағы # ;
машинатану%<NN%>%<GEN%>:машинатанудың # ;
машинатану%<NN%>:машинатану # ;
машине%<NN%>%<POSS.3SP%>%<INSCOM%>:машинесімен # ;
машинис%<NN%>%<POSS.3SP%>%<DAT%>:машинисіне # ;
машығ%<NN%>%<POSS.3SP%>:машығы # ;
машығ%<NN%>%<POSS.3SP%>%<ACC%>:машығын # ;
машық%<NN%>:машық # ;
машықтанушы%-ізденуші%<NN%>%<POSS.3SP%>:машықтанушы%-ізденушісі # ;
мб%<NN%>:мб # ;
мвт%<NN%>%<DAT%>:мвт%-қа # ;
мвт%<NN%>:мвт # ;
мг%<NN%>:мг # ;
мгм%<NN%>:мгм # ;
мевлут%<NN%>:мевлут # ;
мегават%<NN%>%<DAT%>:мегаватқа # ;
мегаватт%<NN%>%<DAT%>:мегаваттқа # ;
мегаватт%<NN%>:мегаватт # ;
мегажоба%<NN%>%<PL%>%<POSS.3SP%>:мегажобалары # ;
мега%-жоба%<NN%>%<POSS.3SP%>:мега%-жобасы # ;
мега%<NN%>:мега # ;
мегаполис%<NN%>%<ACC%>:мегаполисті # ;
мегареализм%<NN%>:мегареализм # ;
мегашоу%<NN%>:мегашоу # ;
мегдет%<VB%>%<PTCP%>:мегдеткен # ;
медал%<NN%>%<POSS.3SP%>:медалі # ;
медал%<NN%>%<POSS.3SP%>%<INSCOM%>:медалімен # ;
медал%<NN%>%<POSS.3SP%>%<GEN%>:медалінің # ;
медал%<NN%>%<POSS.3SP%>%<ACC%>:медалін # ;
медал%<NN%>%<POSS.3SP%>%<DAT%>:медалына # ;
медаль%<NN%>%<DAT%>:медальға # ;
медаль%<NN%>%<ABL%>:медальдан # ;
медаль%<NN%>%<PL%>%<ACC%>:медальдарды # ;
медаль%<NN%>%<PL%>%<GEN%>:медальдардың # ;
медаль%<NN%>%<PL%>:медальдар # ;
медаль%<NN%>%<PL%>%<INSCOM%>:медальдармен # ;
медаль%<NN%>%<PL%>%<POSS.3SP%>%<INSCOM%>:медальдарымен # ;
медаль%<NN%>%<ACC%>:медальды # ;
медбике%<NN%>%<PL%>%<GEN%>:медбикелердің # ;
медбике%<NN%>%<PL%>:медбикелер # ;
медбике%<NN%>:медбике # ;
медғат%<NN%>:медғат # ;
медебай%<NN%>%<ACC%>:медебайды # ;
мәдени%-ағарту%<NN%>:мәдени%-ағарту # ;
мәдениеттанушы%<NN%>%<PL%>:мәдениеттанушылар # ;
мәдениеттанушы%<NN%>:мәдениеттанушы # ;
мәдениеттаным%<NN%>:мәдениеттаным # ;
Медеубеков%<NNP%>%<GEN%>:Медеубековтің # ;
медеу%<NN%>:медеу # ;
меджед%<NN%>%<GEN%>:меджедтің # ;
медиа%<NN%>%<DAT%>:медиаға # ;
медиа%<NN%>%<ABL%>:медиадан # ;
медиажоспар%<NN%>:медиажоспар # ;
медиалаб%<NN%>:медиалаб # ;
медиалаб%<NN%>%<GEN%>:медиалабтың # ;
медиаланшафт%<NN%>%<ACC%>:медиаланшафтты # ;
медиа%<NN%>:медиа # ;
медиа%<NN%>%<ACC%>:медианы # ;
медиа%<NN%>%<GEN%>:медианың # ;
медиа%-стратегия%<NN%>:медиа%-стратегия # ;
медиафорум%<NN%>%<LOC%>:медиафорумда # ;
медиация%<NN%>:медиация # ;
медиация%<NN%>%<POSS.3SP%>:медиациясы # ;
медине%<NN%>%<DAT%>:мединеге # ;
медине%<NN%>%<PL%>%<ACC%>:мединелерді # ;
медине%<NN%>%<PL%>%<GEN%>:мединелердің # ;
медине%<NN%>%<PL%>%<POSS.3SP%>%<DAT%>:мединелеріне # ;
медине%<NN%>%<POSS.2SPF%>%<DAT%>:мединеңізге # ;
медине%<NN%>%<POSS.3SP%>:мединесі # ;
медине%<NN%>%<POSS.3SP%>%<ACC%>:мединесін # ;
медифорум%<NN%>:медифорум # ;
медиция%<NN%>%<DAT%>:медицияға # ;
медіресе%<NN%>%<LOC%>:медіреседе # ;
медіреу%<NN%>:медіреу # ;
медсанбат%<NN%>%<PL%>%<LOC%>:медсанбаттарда # ;
мә%-ә%-ә%<INTJ%>:мә%-ә%-ә # ;
мә%-ә%<INTJ%>:мә%-ә # ;
мәжбүрлі%<ADV%>:мәжбүрлі # ;
мәжбүр%<PUNCT%>:мәжбүр # ;
мәжбүр%<ADV%>:мәжбүр # ;
мәжбүр%<NN%>:мәжбүр # ;
мәжбүр%<NN%>%<AGR.1PL%>:мәжбүрміз # ;
меже%<NN%>%<DAT%>:межеге # ;
меже%<NN%>%<ABL%>:межеден # ;
межелен%<VB%>%<PTCP%>:межеленген # ;
межелен%<VB%>%<CVB%>:межеленіп # ;
меже%<NN%>%<PL%>:межелер # ;
меже%<NN%>%<ACC%>:межені # ;
меже%<NN%>%<POSS.3SP%>:межесі # ;
мәжит%<NN%>:мәжит # ;
мәжілісмен%<NN%>:мәжілісмен # ;
мәжілістес%<VB%>%<AOR%>%<AGR.3SP%>:мәжілістеседі # ;
мәжнүн%<NN%>%<ACC%>:мәжнүнді # ;
мәжнүн%<NN%>:мәжнүн # ;
мезге%<VB%>%<CVB%>:мезгеп # ;
мезге%<VB%>%<GER%>:мезгеу # ;
мез%<NN%>%<POSS.3SP%>:мезі # ;
мезі%<NN%>:мезі # ;
мәзін%<NN%>:мәзін # ;
мәзірі%<NN%>:мәзірі # ;
мәз%<ADV%>:мәз # ;
мәз%-мереке%<NN%>:мәз%-мереке # ;
мәзхаб%<NN%>%<ACC%>:мәзхабты # ;
мәйег%<NN%>%<POSS.3SP%>:мәйегі # ;
мейіз%<INTJ%>:мейіз # ;
мейілінше%<ADV%>:мейілінше # ;
мейірбандығ%<NN%>%<POSS.3SP%>:мейірбандығы # ;
мейірбике%<NN%>:мейірбике # ;
мейіргүл%<NN%>:мейіргүл # ;
мейіржан%<NN%>:мейіржан # ;
мейірімділіг%<NN%>%<POSS.3SP%>%<ACC%>:мейірімділігін # ;
мейірлен%<VB%>%<CVB%>:мейірлене # ;
мейірлен%<VB%>%<CVB%>:мейірленіп # ;
мейлі%<ADJ%>:мейлі # ;
мейлі%<ADP%>:мейлі # ;
мейлі%<ADV%>:мейлі # ;
мейлің%<ADV%>:мейлің # ;
мейлінше%<ADV%>:мейлінше # ;
меймана%<NN%>%<POSS.3SP%>:мейманасы # ;
мекеме%-кәсіпорын%<NN%>:мекеме%-кәсіпорын # ;
мәкәрім%<NN%>:мәкәрім # ;
мекиен%<NN%>%<SML%>:мекиендей # ;
мекірен%<VB%>%<CVB%>:мекірене # ;
мекре%<NN%>:мекре # ;
мәкрүһтіг%<NN%>%<POSS.3SP%>%<DAT%>:мәкрүһтігіне # ;
мексикалық%<NN%>%<PL%>%<GEN%>:мексикалықтардың # ;
мексикандық%<NN%>%<PL%>:мексикандықтар # ;
мектеб%<NN%>%<POSS.1SG%>%<ACC%>:мектебімді # ;
мектеб%<NN%>%<POSS.3SP%>:мектебі # ;
мектеб%<NN%>%<POSS.1PL%>:мектебіміз # ;
мектеб%<NN%>%<POSS.1SG%>:мектебім # ;
мектеб%<NN%>%<POSS.3SP%>%<LOC%>:мектебінде # ;
мектеб%<NN%>%<POSS.3SP%>%<DAT%>:мектебіне # ;
мектеб%<NN%>%<POSS.3SP%>%<ABL%>:мектебінен # ;
мектеб%<NN%>%<POSS.3SP%>%<GEN%>:мектебінің # ;
мектеб%<NN%>%<POSS.3SP%>%<ACC%>:мектебін # ;
мектеп%-гимназия%<NN%>%<LOC%>:мектеп%-гимназияда # ;
мектеп%-интернат%<NN%>%<DAT%>:мектеп%-интернатқа # ;
мектеп%-интернат%<NN%>%<GEN%>:мектеп%-интернаттың # ;
мектеп%-интернат%<NN%>%<POSS.3SP%>:мектеп%-интернаты # ;
мектеп%-интернат%<NN%>%<POSS.3SP%>%<LOC%>:мектеп%-интернатында # ;
мектеп%-интернат%<NN%>%<POSS.3SP%>%<ACC%>:мектеп%-интернатын # ;
мектеп%-интернат%<NN%>%<POSS.3SP%>%<GEN%>:мектеп%-интернатының # ;
мектеп%-лицей%<NN%>%<ABL%>:мектеп%-лицейден # ;
мектеп%-лицей%<NN%>%<GEN%>:мектеп%-лицейдің # ;
мектеп%-лицей%<NN%>%<PL%>%<DAT%>:мектеп%-лицейлерге # ;
мектеп%-лицей%<NN%>:мектеп%-лицей # ;
мектептану%<NN%>:мектептану # ;
меланхолия%<NN%>:меланхолия # ;
мәлика%<NN%>:мәлика # ;
мелиоратор%<NN%>:мелиоратор # ;
мелих%<NN%>:мелих # ;
мелодия%<NN%>:мелодия # ;
мелши%<VB%>%<CVB%>:мелшиіп # ;
мелши%<VB%>%<PST%>%<AGR.3SP%>:мелшиіпті # ;
Мәмбеталин%<NNP%>%<ACC%>:Мәмбеталинді # ;
Мәмбеталин%<NNP%>%<GEN%>:Мәмбеталиннің # ;
мәмбет%<NN%>:мәмбет # ;
мәмбет%<NN%>%<GEN%>:мәмбеттің # ;
МӘМ%<NNP%>%<LOC%>:МӘМ%-де # ;
мемелекет%<NN%>%<POSS.3SP%>%<GEN%>:мемелекетінің # ;
мемелекет%<NN%>:мемелекет # ;
мәмет%<NN%>:мәмет # ;
мәмілегерлік%<NN%>:мәмілегерлік # ;
мәмлегер%<NN%>:мәмлегер # ;
мемлекеттен%<VB%>%<CAUS%>%<PST%>:мемлекеттендірді # ;
мемлекет%<NN%>%<PL%>%<LATT%>%<SML%>:мемлекеттердегідей # ;
мемлекеттіг%<NN%>%<POSS.1PL%>%<GEN%>:мемлекеттігіміздің # ;
мемлекеттіг%<NN%>%<POSS.1PL%>:мемлекеттігіміз # ;
мемлекеттіг%<NN%>%<POSS.3SP%>%<ACC%>:мемлекеттігін # ;
мемлекеттік%<NN%>%<ACC%>:мемлекеттікті # ;
мемлекеттіліг%<NN%>%<POSS.3SP%>:мемлекеттілігі # ;
мемлекеттіліг%<NN%>%<POSS.3SP%>%<GEN%>:мемлекеттілігінің # ;
мемлекетшіл%<NN%>:мемлекетшіл # ;
меморандум%<NN%>%<DAT%>:меморандумға # ;
меморган%<NN%>%<PL%>%<GEN%>:меморгандардың # ;
меморган%<NN%>%<PL%>:меморгандар # ;
мемориалды%<ADJ%>:мемориалды # ;
мемсат%<VB%>%<CVB%>:мемсатып # ;
меңгер%<VB%>%<CAUS%>%<GER%>:меңгерту # ;
меңгеруші%<NN%>%<POSS.3SP%>%<AGR.1SG%>:меңгерушісімін # ;
мәңгі%-бақи%<ADV%>:мәңгі%-бақи # ;
мәңгі%<NN%>%<DAT%>:мәңгіге # ;
мәңгілік%<ADV%>:мәңгілік # ;
мәңгір%<VB%>%<PTCP%>:мәңгірген # ;
мәңгүрт%<NN%>%<DAT%>:мәңгүртке # ;
мәңгүрт%<NN%>%<PL%>%<ACC%>:мәңгүрттерді # ;
меңде%<VB%>%<PTCP%>%<ABL%>:меңдегеннен # ;
меңде%<VB%>%<CAUS%>%<CVB%>:меңдетіп # ;
меңдігерей%<NN%>:меңдігерей # ;
мәнділіг%<NN%>%<POSS.3SP%>:мәнділігі # ;
мең%<NN%>%<ACC%>:меңді # ;
менедж%<NN%>%<PL%>%<POSS.3SP%>:менедждері # ;
менен%<CNJ%>:менен # ;
мен%<PRO%>%<POSS%>:менікі # ;
мен%<PRO%>%<POSS%>%<ACC%>:менікін # ;
мең%<NN%>%<POSS.3SP%>:меңі # ;
мен%<PRO%>%<POSS.3SP%>%<INSCOM%>:меніменен # ;
мен%<PRO%>%<POSS.3SP%>%<INSCOM%>:менімен # ;
мен%<PRO%>%<POSS.1SG%>:менім # ;
мен%<PRO%>%<POSS.1SG%>%<EQU%>:менімше # ;
мең%<NN%>%<POSS.3SP%>%<ACC%>:меңін # ;
мен%<PRO%>%<POSS.2SG%>%<EQU%>:меніңше # ;
мәңіре%<VB%>%<PTCP%>:мәңіреген # ;
мәні%<NN%>%<POSS.3SP%>:мәнісі # ;
мәні%<NN%>%<POSS.3SP%>%<LOC%>:мәнісінде # ;
мәніс%<NN%>%<POSS.3SP%>%<LOC%>:мәнісінде # ;
мәні%<NN%>%<POSS.3SP%>%<ACC%>:мәнісін # ;
мәністе%<VB%>%<PST%>:мәністеген # ;
мәністе%<VB%>%<AOR%>%<AGR.1SG%>:мәністеймін # ;
мән%-мағына%<NN%>:мән%-мағына # ;
мән%-мағына%<NN%>%<POSS.3SP%>:мән%-мағынасы # ;
мән%-мағына%<NN%>%<POSS.3SP%>%<ACC%>:мән%-мағынасын # ;
мән%-мазмұн%<NN%>%<POSS.3SP%>%<ACC%>:мән%-мазмұнын # ;
мән%-маңыз%<NN%>:мән%-маңыз # ;
мән%-маңыз%<NN%>%<POSS.3SP%>:мән%-маңызы # ;
менмендеу%<ADJ%>:менмендеу # ;
менмендіг%<NN%>%<POSS.3SP%>:менмендігі # ;
мен%<PRO%>%<AGR.1SG%>:менмін # ;
менмұндала%<VB%>%<CVB%>:менмұндалап # ;
мен%<PRO%>%<ABE%>:менсіз # ;
менсінбестік%<NN%>:менсінбестік # ;
меңсұлу%<NN%>:меңсұлу # ;
менталитет%<NN%>%<POSS.1PL%>%<ACC%>:менталитетімізді # ;
менталитет%<NN%>%<POSS.3SP%>%<DAT%>:менталитетіне # ;
менталитет%<NN%>%<POSS.3SP%>%<ABL%>:менталитетінен # ;
менталитет%<NN%>:менталитет # ;
меншіг%<NN%>%<POSS.3SP%>:меншігі # ;
меншіг%<NN%>%<POSS.3SP%>%<LATT%>:меншігіндегі # ;
меншіг%<NN%>%<POSS.3SP%>%<LOC%>:меншігінде # ;
меншіг%<NN%>%<POSS.3SP%>%<DAT%>:меншігіне # ;
меншіг%<NN%>%<POSS.3SP%>%<GEN%>:меншігінің # ;
меншіг%<NN%>%<POSS.3SP%>%<ACC%>:меншігін # ;
меншік%<ADJ%>:меншік # ;
меншікте%<VB%>%<REFL%>%<PTCP%>:меншіктенген # ;
меншікте%<VB%>%<REFL%>%<CVB%>:меншіктеніп # ;
меню%<NN%>%<GEN%>:менюдің # ;
меню%<NN%>%<POSS.3SP%>%<ABL%>:менюінен # ;
мергендіг%<NN%>%<POSS.3SP%>:мергендігі # ;
мергендік%<NN%>:мергендік # ;
мергендік%<NN%>%<PL%>%<POSS.3SP%>%<ACC%>:мергендіктерін # ;
мәре%<NN%>%<DAT%>:мәреге # ;
мәре%<NN%>%<LOC%>:мәреде # ;
мерейлі%<ADJ%>:мерейлі # ;
мерейтойлы%<ADJ%>:мерейтойлы # ;
мерекелен%<VB%>%<CVB%>:мерекеленіп # ;
мереке%<NN%>%<PL%>%<POSS.2SPF%>:мерекелеріңіз # ;
мерекелі%<ADJ%>:мерекелі # ;
мәре%<NN%>:мәре # ;
мәре%-сәре%<NN%>:мәре%-сәре # ;
мәре%<NN%>%<POSS.3SP%>%<DAT%>:мәресіне # ;
мәрзия%<NN%>%<POSS.3SP%>%<ACC%>:мәрзиясын # ;
мериме%<NN%>:мериме # ;
меркіт%<NN%>:меркіт # ;
мәрмәр%<NN%>%<ABL%>:мәрмәрдан # ;
мәрмәрлі%<ADJ%>:мәрмәрлі # ;
мәрте%<ADV%>:мәрте # ;
мерт%<ADJ%>:мерт # ;
мәруан%<NN%>:мәруан # ;
мәруа%<NN%>%<GEN%>:мәруаның # ;
меруерт%<NN%>%<INSCOM%>:меруертпен # ;
мәселелер%<NN%>%<POSS.3SP%>%<LOC%>:мәселелерінде # ;
мәселе%<NN%>%<PL%>%<POSS.2SPF%>:мәселелеріңіз # ;
Мәсімов%<NNP%>%<DAT%>:Мәсімовке # ;
Мәсімов%<NNP%>%<GEN%>:Мәсімовтің # ;
мес%<NN%>:мес # ;
мәссаған%<INTJ%>:мәссаған # ;
мес%<NN%>%<ACC%>:месті # ;
мәсхұт%<NN%>:мәсхұт # ;
металда%<VB%>%<REFL%>%<PTCP%>:металданған # ;
металл%<ADJ%>:металл # ;
металлоконструкция%<NN%>%<ACC%>:металлоконструкцияны # ;
Металлург%<NNP%>%<ACC%>:Металлургты # ;
Металлург%<NNP%>%<POSS.3SP%>%<ACC%>:Металлургын # ;
металшы%<NN%>%<PL%>:металшылар # ;
метод%<NN%>%<POSS.3SP%>:методы # ;
метрлік%<NN%>%<ABL%>:метрліктен # ;
метрлік%<NN%>%<ACC%>:метрлікті # ;
метро%<FORGN%>:метро # ;
метталлург%<NN%>%<PL%>%<POSS.3SP%>%<GEN%>:метталлургтерінің # ;
мәулет%<NN%>%<POSS.1SG%>:мәулетім # ;
мәулет%<NN%>:мәулет # ;
мәуліт%<NN%>:мәуліт # ;
мәуліт%<NN%>%<GEN%>:мәуліттің # ;
мефистофель%<NN%>:мефистофель # ;
механиг%<NN%>%<POSS.3SP%>:механигі # ;
механизатор%<NN%>:механизатор # ;
механизмі%<NN%>:механизмі # ;
механик%-өнертапқыш%<NN%>%<POSS.3SP%>:механик%-өнертапқышы # ;
меценат%<NN%>:меценат # ;
меценат%<NN%>%<PL%>%<GEN%>:меценаттардың # ;
меценат%<NN%>%<POSS.3SP%>:меценаты # ;
меццо%-сопрано%<NN%>:меццо%-сопрано # ;
мәшине%<NN%>:мәшине # ;
мәшине%<NN%>%<ACC%>:мәшинені # ;
мәшине%<NN%>%<GEN%>:мәшиненің # ;
мәшине%<NN%>%<POSS.3SP%>%<DAT%>:мәшинесіне # ;
мещан%<NN%>%<PL%>:мещандар # ;
мж%-автомат%<NN%>:мж%-автомат # ;
мжә%<NN%>:мжә # ;
ми%-8%<NN%>:ми%-8 # ;
мизам%<NN%>:мизам # ;
микроинструкция%<NN%>:микроинструкция # ;
микронезия%<NN%>:микронезия # ;
микротолқынды%<ADJ%>:микротолқынды # ;
микрочип%<NN%>:микрочип # ;
микрочип%<NN%>%<LATT%>:микрочиптегі # ;
миксер%<NN%>%<ABL%>:миксерден # ;
милан%<NN%>:милан # ;
милгрэм%<NN%>%<GEN%>:милгрэмнің # ;
милиционер%<NN%>%<PL%>:милиционерлер # ;
милиционер%<NN%>:милиционер # ;
Миллат%<NNP%>%<AGR.2SG%>:Миллатпысың # ;
миллиардта%<VB%>%<PTCP%>:миллиардтаған # ;
миллиардтаған%<NUM%>:миллиардтаған # ;
миллиардыншы%<NUM%>:миллиардыншы # ;
миллиондаған%<NUM%>:миллиондаған # ;
миллионда%<VB%>%<CVB%>:миллиондап # ;
милллиард%<NN%>:милллиард # ;
минерал%<ADJ%>:минерал # ;
министрі%<NN%>%<INSCOM%>:министрімен # ;
министр%-кеңесші%<NN%>:министр%-кеңесші # ;
министрліг%<NN%>%<POSS.3SP%>%<INSCOM%>:министрлігімен # ;
министрліг%<NN%>%<POSS.3SP%>:министрлігі # ;
министрліг%<NN%>%<POSS.3SP%>%<LATT%>%<PL%>:министрлігіндегілер # ;
министрліг%<NN%>%<POSS.3SP%>%<LOC%>:министрлігінде # ;
министрліг%<NN%>%<POSS.3SP%>%<DAT%>:министрлігіне # ;
министрліг%<NN%>%<POSS.3SP%>%<ABL%>:министрлігінен # ;
министрліг%<NN%>%<POSS.3SP%>%<GEN%>:министрлігінің # ;
министрліг%<NN%>%<POSS.3SP%>%<ACC%>:министрлігін # ;
министрлік%<NN%>%<LATT%>%<PL%>%<GEN%>:министрліктегілердің # ;
министров%<NN%>%<GEN%>:министровтың # ;
минөт%<NN%>%<LOC%>:минөтте # ;
Минск%<NNP%>%<POSS.3SP%>%<LOC%>:Минскіде # ;
минскі%<NN%>%<GEN%>:минскінің # ;
минут%<NN%>%<DAT%>:минутке # ;
мираншах%<NN%>:мираншах # ;
мирасқор%<NN%>:мирасқор # ;
миржан%<NN%>:миржан # ;
мирный%<NN%>:мирный # ;
мироу%<NN%>%<INSCOM%>:мироумен # ;
мироу%<NN%>:мироу # ;
мисрата%<NN%>:мисрата # ;
миссия%<NN%>%<LATT%>%<PL%>%<GEN%>:миссиядағылардың # ;
митинг%<NN%>%<POSS.3SP%>%<DAT%>:митингіге # ;
митингі%<NN%>:митингі # ;
митсубиши%<NN%>:митсубиши # ;
миттеран%<NN%>%<GEN%>:миттеранның # ;
михаел%<NN%>:михаел # ;
михалек%<NN%>:михалек # ;
михал%<NN%>:михал # ;
михнат%<NN%>%<POSS.3SP%>%<ACC%>:михнатын # ;
мицубиси%<NN%>:мицубиси # ;
мицубиши%-паджеро%<NN%>:мицубиши%-паджеро # ;
миша%<NN%>:миша # ;
мишель%<NN%>:мишель # ;
миығ%<NN%>%<POSS.3SP%>%<ABL%>:миығынан # ;
миялы%<NN%>:миялы # ;
мияу%<INTJ%>:мияу # ;
міз%<ADV%>:міз # ;
мінбеле%<VB%>%<CVB%>:мінбелей # ;
мінбер%<NN%>%<ABL%>:мінберден # ;
мінбер%<NN%>%<GEN%>:мінбердің # ;
мінбер%<NN%>%<POSS.3SP%>%<ABL%>:мінберінен # ;
мінбер%<NN%>:мінбер # ;
мінгес%<VB%>%<CVB%>:мінгесе # ;
мінгес%<VB%>%<CVB%>:мінгесіп # ;
міңгес%<VB%>%<CVB%>:міңгесіп # ;
мінгес%<VB%>%<PTCP%>%<LOC%>:мінгескенде # ;
мінгес%<VB%>%<PST%>:мінгесті # ;
міңгестір%<VB%>%<CVB%>:міңгестіріп # ;
міңдет%<NN%>%<POSS.3SP%>%<ACC%>:міңдетін # ;
міндетс%<VB%>%<CVB%>:міндетси # ;
міндетс%<VB%>%<PTCP%>:міндетситін # ;
міндетсін%<VB%>%<CVB%>:міндетсініп # ;
міндетте%<VB%>%<REFL%>%<AOR%>%<AGR.3SP%>:міндеттенеді # ;
міндетте%<VB%>%<REFL%>%<AOR%>%<AGR.3SP%>:міндеттенеді # ;
міндет%<NN%>%<PL%>%<POSS.2SPF%>:міндеттеріңіз # ;
міндетті%<NN%>%<PL%>:міндеттілер # ;
міндеттіліг%<NN%>%<POSS.3SP%>:міндеттілігі # ;
міндеттілік%<NN%>%<ACC%>:міндеттілікті # ;
міндетті%<ADV%>:міндетті # ;
мінәжат%<NN%>%<DAT%>:мінәжатқа # ;
мінәжат%<NN%>:мінәжат # ;
мінәжәт%<NN%>:мінәжәт # ;
мінез%<NN%>%<PL%>%<POSS.2SPF%>:мінездеріңіз # ;
мінездес%<ADJ%>:мінездес # ;
мінез%-құлқ%<NN%>%<POSS.3SP%>:мінез%-құлқы # ;
мінез%-құлқ%<NN%>%<POSS.1SG%>%<GEN%>:мінез%-құлқымның # ;
мінез%-құлқ%<NN%>%<POSS.3SP%>%<ACC%>:мінез%-құлқын # ;
мінез%-құлқ%<NN%>%<POSS.3SP%>%<GEN%>:мінез%-құлқының # ;
мінез%-құлық%<NN%>:мінез%-құлық # ;
мінез%-құлық%<NN%>%<PL%>:мінез%-құлықтар # ;
мінез%-құлық%<NN%>%<ACC%>:мінез%-құлықты # ;
мінез%-құлық%<NN%>%<GEN%>:мінез%-құлықтың # ;
мінекей%<PRO%>:мінекей # ;
мінеки%<PRO%>:мінеки # ;
мін%<VB%>%<AOR%>:міне # ;
міні%<PRO%>:міні # ;
мініп%-түс%<VB%>%<GER%>%<POSS.3SP%>%<DAT%>:мініп%-түсуіне # ;
мін%<VB%>%<RECP%>%<CVB%>:мінісіп # ;
мініс%<ADJ%>:мініс # ;
мін%<VB%>:мін # ;
міреу%<PRO%>:міреу # ;
міржақып%<NN%>:міржақып # ;
місе%<ADV%>:місе # ;
місе%<NN%>:місе # ;
%-міс%<ADP%>:%-міс # ;
МКҚК%<NNP%>%<LOC%>:МКҚК%-да # ;
мкк%<NN%>:мкк # ;
МКМ%<NNP%>%<GEN%>:МКМ%-нің # ;
млн%<NUM%>%<DAT%>:млн%-ға # ;
млн%-дай%<NUM%>:млн%-дай # ;
млн%.%<NUM%>:млн%. # ;
млн%<NUM%>:млн # ;
млн%<NUM%>%<ABL%>:млн%-нан # ;
млн%<NUM%>%<ABL%>:млннан # ;
млрд%.%<NUM%>:млрд%. # ;
млрд%<NUM%>:млрд # ;
млрд%<NUM%>%<ABL%>:млрд%-тан # ;
млрд%.%<NUM%>%<ABL%>:млрд%.%-тан # ;
млрд%.%<NN%>%<ABL%>:млрд%.%-тан # ;
мм%<NN%>%<GEN%>:мм%-нің # ;
мобил%<NN%>:мобил # ;
моғол%<NN%>%<PL%>%<GEN%>:моғолдардың # ;
моғол%<NN%>%<GEN%>:моғолдың # ;
моғол%<NN%>:моғол # ;
мода%<NN%>:мода # ;
модел%<NN%>%<DAT%>:моделге # ;
модел%<NN%>%<POSS.1PL%>:моделіміз # ;
модел%<NN%>%<POSS.3SP%>:моделі # ;
модел%<NN%>%<POSS.3SP%>%<DAT%>:моделіне # ;
модел%<NN%>%<POSS.3SP%>%<ACC%>:моделін # ;
модель%<NN%>%<POSS.3SP%>:модельі # ;
модератор%<NN%>:модератор # ;
модератор%<NN%>%<POSS.3SP%>:модераторы # ;
модернизациялан%<VB%>%<GER%>%<POSS.3SP%>%<GEN%>:модернизациялануының # ;
модернизацияла%<VB%>%<GER%>:модернизациялау # ;
МӨЗ%<NNP%>%<POSS.3SP%>%<ACC%>:МӨЗ%-ін # ;
мойли%<NN%>:мойли # ;
мойнағ%<NN%>%<POSS.3SP%>%<SML%>:мойнағындай # ;
мойнағ%<NN%>%<POSS.3SP%>%<LOC%>:мойнағында # ;
мойнақ%<NN%>:мойнақ # ;
мойн%<NN%>%<POSS.1SG%>%<LATT%>:мойнымдағы # ;
мойн%<NN%>%<POSS.1SG%>%<LOC%>:мойнымда # ;
мойн%<NN%>%<POSS.1SG%>%<ACC%>:мойнымды # ;
мойн%<NN%>%<POSS.3SP%>%<INSCOM%>:мойнымен # ;
мойн%<NN%>%<POSS.3SP%>:мойны # ;
мойн%<NN%>%<POSS.1PL%>%<LATT%>:мойнымыздағы # ;
мойн%<NN%>%<POSS.2SG%>%<DAT%>:мойныңа # ;
мойн%<NN%>%<POSS.3SP%>%<DAT%>:мойнына # ;
мойн%<NN%>%<POSS.3SP%>%<ABL%>:мойнынан # ;
мойн%<NN%>%<POSS.3SP%>%<LATT%>:мойнындағы # ;
мойн%<NN%>%<POSS.3SP%>%<LOC%>:мойнында # ;
мойн%<NN%>%<POSS.2SG%>%<ACC%>:мойныңды # ;
мойн%<NN%>%<POSS.3SP%>%<ACC%>:мойнын # ;
мойыл%<NN%>:мойыл # ;
мойы%<VB%>%<NEG%>%<PST%>:мойымады # ;
мойы%<VB%>%<NEG%>%<PTCP%>:мойымайтын # ;
мойын%<NN%>%<PL%>%<POSS.2SPF%>%<DAT%>:мойындарыңызға # ;
мойындықұм%<NN%>:мойындықұм # ;
мойынұсын%<VB%>%<PST%>:мойынұсынды # ;
моқ%<NN%>:моқ # ;
молай%<VB%>%<CAUS%>%<AOR%>%<AGR.3SP%>:молайтады # ;
молай%<VB%>%<CAUS%>%<AOR%>%<AGR.1SG%>:молайтам # ;
молай%<VB%>%<CAUS%>%<PST%>:молайтты # ;
молай%<VB%>%<CAUS%>%<GER%>%<DAT%>:молайтуға # ;
молай%<VB%>%<CAUS%>%<GER%>%<ACC%>:молайтуды # ;
молай%<VB%>%<CAUS%>%<GER%>:молайту # ;
молай%<VB%>%<CAUS%>%<CVB%>:молайтып # ;
мола%<VB%>%<GER%>%<POSS.3SP%>:молаюы # ;
мола%<VB%>%<CVB%>:молая # ;
молдабай%<NN%>:молдабай # ;
молдаван%<ADJ%>:молдаван # ;
мөлдіре%<VB%>%<PTCP%>:мөлдіреген # ;
мөлдіре%<VB%>%<AOR%>%<AGR.3SP%>:мөлдірейді # ;
мөлдіре%<VB%>%<CVB%>:мөлдіреп # ;
мөлдір%<NN%>:мөлдір # ;
молдығ%<NN%>%<POSS.3SP%>%<ACC%>:молдығын # ;
мөли%<VB%>%<CVB%>:мөлиіп # ;
мол%-мол%<ADV%>:мол%-мол # ;
молодых%<FORGN%>:молодых # ;
молотилка%<NN%>%<GEN%>:молотилканың # ;
молот%-прикамье%<NN%>:молот%-прикамье # ;
мөлтеңде%<VB%>%<PTCP%>:мөлтеңдеген # ;
мөлт%<IDEO%>:мөлт # ;
мөлт%-мөлт%<IDEO%>:мөлт%-мөлт # ;
мөлшерлеме%<NN%>%<INSCOM%>:мөлшерлемемен # ;
мөлшерлеме%<NN%>%<POSS.3SP%>:мөлшерлемесі # ;
мөлшерлеме%<NN%>%<POSS.3SP%>%<ACC%>:мөлшерлемесін # ;
мөлшерле%<VB%>%<GER%>:мөлшерлеу # ;
молшылығ%<NN%>%<POSS.3SP%>%<DAT%>:молшылығына # ;
молшылығ%<NN%>%<POSS.2SG%>%<INSCOM%>:молшылығыңмен # ;
молық%<VB%>%<CAUS%>%<GER%>:молықтыру # ;
молымқан%<NN%>:молымқан # ;
мол%<NN%>%<POSS.3SP%>%<ABL%>:молынан # ;
мол%<ADV%>%<CMP%>:молырақ # ;
мом%<NN%>:мом # ;
момындығ%<NN%>%<POSS.3SP%>:момындығы # ;
момыш%<NN%>:момыш # ;
монғол%<NN%>%<LOC%>:монғолда # ;
монғол%<NN%>%<PL%>%<DAT%>:монғолдарға # ;
монғол%<NN%>%<PL%>%<ABL%>:монғолдардан # ;
монғол%<NN%>%<PL%>%<GEN%>:монғолдардың # ;
монғол%<NN%>%<PL%>%<INSCOM%>:монғолдармен # ;
монғол%<NN%>%<PL%>:монғолдар # ;
монғол%<NN%>%<GEN%>:монғолдың # ;
монғолия%<NN%>:монғолия # ;
монғолия%<NN%>%<GEN%>:монғолияның # ;
монғол%<NN%>:монғол # ;
мониторингіле%<VB%>%<GER%>:мониторингілеу # ;
мониторингі%<NN%>%<POSS.3SP%>:мониторингісі # ;
мониторингі%<NN%>%<POSS.3SP%>%<DAT%>:мониторингісіне # ;
мониторингте%<VB%>%<GER%>%<ACC%>:мониторингтеуді # ;
мөңіре%<VB%>%<PTCP%>%<POSS.3SP%>:мөңірегені # ;
мөңк%<VB%>%<CVB%>:мөңки # ;
мөңкі%<VB%>%<CVB%>:мөңкіп # ;
мөңкіп%-мөңкіп%<ADV%>:мөңкіп%-мөңкіп # ;
моноид%<NN%>:моноид # ;
моноқала%<NN%>%<LOC%>:моноқалада # ;
моноқала%<NN%>%<PL%>%<LOC%>:моноқалаларда # ;
моноқала%<NN%>%<PL%>%<ACC%>:моноқалаларды # ;
моноқала%<NN%>%<PL%>%<GEN%>:моноқалалардың # ;
моноқала%<NN%>%<PL%>:моноқалалар # ;
моноқала%<NN%>%<ACC%>:моноқаланы # ;
моноқала%<NN%>%<GEN%>:моноқаланың # ;
монолог%-драма%<NN%>%<PL%>%<POSS.3SP%>%<GEN%>:монолог%-драмаларының # ;
мономах%<NN%>:мономах # ;
мономәдениетті%<ADJ%>:мономәдениетті # ;
Монреаль%<NNP%>%<LOC%>:Монреальда # ;
монтажда%<VB%>%<GER%>%<DAT%>:монтаждауға # ;
монтажда%<VB%>%<GER%>:монтаждау # ;
монтаж%<NN%>:монтаж # ;
монтекки%<NN%>%<GEN%>:монтеккидің # ;
монтижан%<NN%>:монтижан # ;
монументалист%<NN%>:монументалист # ;
моральді%<ADJ%>:моральді # ;
моранди%<NN%>:моранди # ;
мордовия%<NN%>:мордовия # ;
морис%<NN%>:морис # ;
мөр%<NN%>%<POSS.2SPF%>:мөріңіз # ;
мосрыбвтуз%<NN%>%<ACC%>:мосрыбвтузды # ;
мостар%<FORGN%>:мостар # ;
мосфильм%<NN%>:мосфильм # ;
мотивация%<NN%>:мотивация # ;
мотопомпа%<NN%>:мотопомпа # ;
мото%-помпа%<NN%>%<POSS.3SP%>:мото%-помпасы # ;
мотоцикл%<NN%>%<DAT%>:мотоциклге # ;
мотоцикль%<NN%>%<DAT%>:мотоцикльге # ;
мохамад%<NN%>:мохамад # ;
мохаммад%<NN%>:мохаммад # ;
мохатхир%<NN%>:мохатхир # ;
мощност%<NN%>%<DAT%>:мощностқа # ;
м%/с%<NN%>%<DAT%>:м%/с%-қа # ;
м%/с%<NN%>%<DAT%>:м%/с%-ке # ;
м%/с%<NN%>:м%/с # ;
МТС%<NNP%>%<GEN%>:МТС%-тың # ;
мубарак%<NN%>:мубарак # ;
мүбарак%<NN%>:мүбарак # ;
мубарак%<NN%>%<ACC%>:мубаракты # ;
мүбәда%<NN%>:мүбәда # ;
мүбәрак%<NN%>:мүбәрак # ;
мүбәрак%<NN%>%<GEN%>:мүбәрактың # ;
мұғажар%<NN%>:мұғажар # ;
мұғалима%<NN%>:мұғалима # ;
мұғалімдік%<NN%>%<DAT%>:мұғалімдікке # ;
мұғалімдік%<NN%>:мұғалімдік # ;
мұғалімдік%<NN%>%<ABL%>:мұғалімдіктен # ;
мүгедег%<NN%>%<POSS.3SP%>:мүгедегі # ;
мүгедектіг%<NN%>%<POSS.3SP%>:мүгедектігі # ;
мұғла%<NN%>:мұғла # ;
мудараба%<NN%>:мудараба # ;
мүдделілік%<NN%>:мүдделілік # ;
мүдделілік%<NN%>%<ACC%>:мүдделілікті # ;
мүжіл%<VB%>%<CVB%>:мүжіле # ;
мүжі%<VB%>%<CVB%>:мүжіп # ;
мұзалим%<NN%>%<GEN%>:мұзалимның # ;
мүзәйім%<NN%>%<PL%>:мүзәйімдер # ;
музыкатанушы%<NN%>:музыкатанушы # ;
музыкашы%<NN%>%<PL%>:музыкашылар # ;
мүйіз%<ADJ%>:мүйіз # ;
мұқажан%<INTJ%>:мұқажан # ;
мұқалағи%<NN%>%<GEN%>:мұқалағидың # ;
мұқал%<VB%>%<CVB%>:мұқала # ;
мұқал%<VB%>%<PTCP%>%<POSS.3SP%>%<ACC%>:мұқалатынын # ;
мұқал%<VB%>%<NEG%>%<IMP%>:мұқалмасын # ;
мұқал%<VB%>%<CAUS%>%<CVB%>:мұқалтып # ;
мұқал%<VB%>%<CVB%>:мұқалып # ;
мұқамет%-жөкі%<NN%>%<DAT%>:мұқамет%-жөкіге # ;
мұқамет%-жөкі%<NN%>%<ABL%>:мұқамет%-жөкіден # ;
мұқамет%-жөкі%<NN%>%<INSCOM%>:мұқамет%-жөкімен # ;
мұқамет%-жөкі%<NN%>:мұқамет%-жөкі # ;
мұқамет%-жөкі%<NN%>%<ACC%>:мұқамет%-жөкіні # ;
мұқамет%-жөкі%<NN%>%<GEN%>:мұқамет%-жөкінің # ;
мұқан%<NN%>:мұқан # ;
мұқаң%<NN%>:мұқаң # ;
мүкәммал%<NN%>%<ACC%>:мүкәммалды # ;
мүкіс%<ADJ%>%<CMP%>:мүкістеу # ;
мұқтаждығ%<NN%>%<POSS.3SP%>%<ACC%>:мұқтаждығын # ;
мұқтаж%<ADJ%>:мұқтаж # ;
мұқыр%<NN%>%<DAT%>:мұқырға # ;
мұқыр%<NN%>:мұқыр # ;
мүлг%<VB%>%<CVB%>:мүлги # ;
мүлдем%<ADJ%>:мүлдем # ;
мүлде%<ADJ%>:мүлде # ;
мүләйімс%<VB%>%<CVB%>:мүләйімси # ;
мүләй%<VB%>%<CVB%>:мүләйіп # ;
мүлк%<NN%>%<POSS.3SP%>:мүлкі # ;
мүлк%<NN%>%<POSS.3SP%>%<DAT%>:мүлкіне # ;
мүлк%<NN%>%<POSS.3SP%>%<ACC%>:мүлкін # ;
мүлт%<IDEO%>:мүлт # ;
мультикультурализм%<NN%>%<GEN%>:мультикультурализмнің # ;
мультипсихометр%<NN%>:мультипсихометр # ;
мүмкіндіг%<NN%>%<POSS.3SP%>%<INSCOM%>:мүмкіндігімен # ;
мүмкіндіг%<NN%>%<POSS.1PL%>:мүмкіндігіміз # ;
мүмкіндіг%<NN%>%<POSS.1SG%>:мүмкіндігім # ;
мүмкіндіг%<NN%>%<POSS.3SP%>:мүмкіндігі # ;
мүмкіндіг%<NN%>%<POSS.3SP%>%<DAT%>:мүмкіндігіне # ;
мүмкіндіг%<NN%>%<POSS.3SP%>%<ABL%>:мүмкіндігінен # ;
мүмкіндіг%<NN%>%<POSS.2SPF%>:мүмкіндігіңіз # ;
мүмкіндіг%<NN%>%<POSS.3SP%>%<GEN%>:мүмкіндігінің # ;
мүмкіндіг%<NN%>%<POSS.3SP%>%<ACC%>:мүмкіндігін # ;
мүмкіндіг%<NN%>%<POSS.2SG%>%<ABL%>:мүмкіндігіңнен # ;
мүмкіндіг%<NN%>%<POSS.3SP%>%<EQU%>:мүмкіндігінше # ;
мүмкін%<NN%>:мүмкін # ;
мүмкіншіліг%<NN%>%<POSS.3SP%>:мүмкіншілігі # ;
мүмкіншіліг%<NN%>%<POSS.3SP%>%<DAT%>:мүмкіншілігіне # ;
мүмкіншіліг%<NN%>%<POSS.3SP%>%<ACC%>:мүмкіншілігін # ;
мұнай%-газ%<NN%>:мұнай%-газ # ;
мұнайгаз%<NN%>:мұнайгаз # ;
мұнайлы%<NN%>:мұнайлы # ;
мұнарт%<VB%>%<AOR%>%<AGR.3SP%>:мұнартады # ;
мұнар%<VB%>%<CAUS%>%<CVB%>:мұнартып # ;
мұңа%<VB%>%<CVB%>:мұңая # ;
мұндағы%<PRO%>%<PL%>%<GEN%>:мұндағылардың # ;
мұндағы%<PRO%>%<PL%>:мұндағылар # ;
мұндағы%<ADJ%>:мұндағы # ;
мұндағы%<PRO%>:мұндағы # ;
мұндағы%<PRO%>%<POSS.3SP%>:мұндағысы # ;
мұндай%<PRO%>%<DAT%>:мұндайға # ;
мұндай%<PRO%>%<LATT%>:мұндайдағы # ;
мұндай%<PRO%>%<ACC%>:мұндайды # ;
мұндай%<PRO%>%<PL%>%<ACC%>:мұндайларды # ;
мұндай%<PRO%>%<PL%>:мұндайлар # ;
мұндала%<VB%>%<CVB%>:мұндалап # ;
мұнда%-мұндала%<VB%>%<CVB%>:мұнда%-мұндалап # ;
мұңда%<VB%>%<REFL%>%<CVB%>:мұңдана # ;
мұңдас%<VB%>%<CVB%>:мұңдасып # ;
мұңдық%<NN%>%<DAT%>:мұңдыққа # ;
мұңдық%<NN%>:мұңдық # ;
мүнәзара%<NN%>%<DAT%>:мүнәзараға # ;
мұң%-зар%<NN%>%<POSS.3SP%>%<DAT%>:мұң%-зарына # ;
мұңлық%<NN%>:мұңлық # ;
мұңлы%<NN%>:мұңлы # ;
мұң%-мұқтаж%<NN%>%<PL%>%<DAT%>:мұң%-мұқтаждарға # ;
мұң%-мұқтаж%<NN%>%<POSS.1PL%>%<ACC%>:мұң%-мұқтажымызды # ;
мұң%-мұқтаж%<NN%>%<POSS.3SP%>%<ACC%>:мұң%-мұқтажын # ;
мұң%-саз%<NN%>%<POSS.3SP%>%<ACC%>:мұң%-сазын # ;
мұнсыз%<ADV%>:мұнсыз # ;
мұң%-сыр%<NN%>%<GEN%>:мұң%-сырдың # ;
мұң%-сыр%<NN%>%<POSS.3SP%>%<DAT%>:мұң%-сырына # ;
мұң%-сыр%<NN%>%<POSS.3SP%>%<ACC%>:мұң%-сырын # ;
мұнтаз%<NN%>%<SML%>:мұнтаздай # ;
мунтяну%<NN%>:мунтяну # ;
мұнша%<ADV%>:мұнша # ;
бұл%<PRO%>%<POSS.1SG%>%<DAT%>:мұныма # ;
бұл%<PRO%>%<POSS.1SG%>:мұным # ;
бұл%<PRO%>%<INSCOM%>:мұнымен # ;
мұны%<PRO%>%<INSCOM%>:мұнымен # ;
мұңы%<NN%>%<INSCOM%>:мұңымен # ;
бұл%<PRO%>%<POSS.2SG%>%<DAT%>:мұныңа # ;
бұл%<PRO%>%<POSS.2SPF%>:мұныңыз # ;
бұл%<PRO%>%<POSS.3SP%>:мұнысы # ;
бұл%<PRO%>%<POSS.3SP%>%<DAT%>:мұнысына # ;
бұл%<PRO%>%<POSS.3SP%>%<ACC%>:мұнысын # ;
мұралық%<NN%>:мұралық # ;
Мұратбеков%<NNP%>%<GEN%>:Мұратбековтің # ;
мұрат%-мақсат%<NN%>:мұрат%-мақсат # ;
мүрдем%<ADV%>:мүрдем # ;
мүрде%<NN%>%<ACC%>:мүрдені # ;
мүрде%<NN%>%<POSS.3SP%>:мүрдесі # ;
мүрит%<NN%>:мүрит # ;
мүрит%<NN%>%<PL%>:мүриттер # ;
мұрн%<NN%>%<POSS.1SG%>%<ACC%>:мұрнымды # ;
мұрн%<NN%>%<POSS.1SG%>:мұрным # ;
мұрн%<NN%>%<POSS.1SG%>%<GEN%>:мұрнымның # ;
мұрн%<NN%>%<POSS.3SP%>:мұрны # ;
мұрн%<NN%>%<POSS.1PL%>:мұрнымыз # ;
мұрн%<NN%>%<POSS.3SP%>%<DAT%>:мұрнына # ;
мұрн%<NN%>%<POSS.3SP%>%<ABL%>:мұрнынан # ;
мұрн%<NN%>%<POSS.3SP%>%<ACC%>:мұрнын # ;
мұршат%<NN%>:мұршат # ;
мұрындық%-ноқта%<NN%>:мұрындық%-ноқта # ;
мұса%<NN%>:мұса # ;
мүсәпір%-мүскін%<NN%>%<PL%>%<DAT%>:мүсәпір%-мүскіндерге # ;
мүсірке%<VB%>%<CVB%>:мүсіркеп # ;
мүсірке%<VB%>%<GER%>:мүсіркеу # ;
муслим%<NN%>:муслим # ;
мұстақымқыз%<NN%>%<POSS.3SP%>:мұстақымқызы # ;
мұстафа%<NN%>%<ABL%>:мұстафадан # ;
мұстафақыз%<NN%>%<POSS.3SP%>:мұстафақызы # ;
мұстафақыз%<NN%>%<POSS.3SP%>%<GEN%>:мұстафақызының # ;
мустафа%<NN%>:мустафа # ;
мұстафа%<NN%>:мұстафа # ;
мұстахим%<NN%>:мұстахим # ;
мұсылмангершілік%<NN%>%<INSCOM%>:мұсылмангершілікпен # ;
мұсылман%<ADJ%>:мұсылман # ;
мұсылман%-хорват%<NN%>:мұсылман%-хорват # ;
мүфти%<NN%>%<GEN%>:мүфтидің # ;
мүфти%<NN%>%<POSS.3SP%>:мүфтиі # ;
мүфти%<NN%>%<PL%>%<POSS.3SP%>:мүфтилері # ;
мүфти%<NN%>%<PL%>:мүфтилер # ;
мүфтиліг%<NN%>%<POSS.3SP%>%<LOC%>:мүфтилігінде # ;
муфти%<NN%>:муфти # ;
мүфти%<NN%>:мүфти # ;
мүфтият%<NN%>:мүфтият # ;
мұхамбет%<NN%>:мұхамбет # ;
мұхамеджан%<NN%>:мұхамеджан # ;
мұхамед%-сұлтан%-мазит%<NN%>%<GEN%>:мұхамед%-сұлтан%-мазиттің # ;
Мұхамед%-Шайбани%<NNP%>%<DAT%>:Мұхамед%-Шайбаниге # ;
Мұхамед%-Шайбани%<NNP%>%<POSS%>:Мұхамед%-Шайбанидікі # ;
Мұхамед%-Шайбани%<NNP%>%<GEN%>:Мұхамед%-Шайбанидің # ;
мұхамед%-шайх%<NN%>:мұхамед%-шайх # ;
мұхамет%<NN%>:мұхамет # ;
мұхаммет%<NN%>:мұхаммет # ;
мұхаң%<NN%>%<DAT%>:мұхаңа # ;
мұхаң%<NN%>%<ACC%>:мұхаңды # ;
мухаррам%<NN%>:мухаррам # ;
мұхит%<NN%>%<DAT%>:мұхитқа # ;
Мұхит%<NNP%>%<DAT%>:Мұхитқа # ;
мүшайра%<NN%>%<GEN%>:мүшайраның # ;
мүшәйра%<NN%>%<POSS.3SP%>%<GEN%>:мүшәйрасының # ;
мүше%-кореспондент%<NN%>%<POSS.3SP%>:мүше%-кореспонденті # ;
мүшеліг%<NN%>%<POSS.3SP%>:мүшелігі # ;
мүшеліг%<NN%>%<POSS.3SP%>%<DAT%>:мүшелігіне # ;
мүшелік%<ADJ%>:мүшелік # ;
мызғы%<VB%>%<NEG%>%<CVB%>:мызғымай # ;
мызғы%<VB%>%<NEG%>%<PTCP%>:мызғымас # ;
мызғымастығ%<NN%>%<POSS.3SP%>%<ACC%>:мызғымастығын # ;
мызғы%<VB%>%<CVB%>:мызғып # ;
мықты%<NN%>%<PL%>%<DAT%>:мықтыларға # ;
мықты%<NN%>%<PL%>%<LOC%>:мықтыларда # ;
мықты%<NN%>%<PL%>%<ACC%>:мықтыларды # ;
мықты%<NN%>%<PL%>%<GEN%>:мықтылардың # ;
мықты%<NN%>%<PL%>%<INSCOM%>:мықтылармен # ;
мықты%<NN%>%<PL%>:мықтылар # ;
мықты%<NN%>%<PL%>%<POSS.3SP%>:мықтылары # ;
мықты%<NN%>%<PL%>%<POSS.3SP%>%<GEN%>:мықтыларының # ;
мықтылығ%<NN%>%<POSS.3SP%>:мықтылығы # ;
мықтылығ%<NN%>%<POSS.3SP%>%<ACC%>:мықтылығын # ;
мықты%<NN%>%<INSCOM%>:мықтыменен # ;
мықты%<NN%>%<AGR.1PL%>:мықтымыз # ;
мықты%<NN%>%<ACC%>:мықтыны # ;
мықты%<NN%>%<GEN%>:мықтының # ;
мықты%<NN%>%<POSS.3SP%>:мықтысы # ;
мықши%<VB%>%<CVB%>:мықшиып # ;
мықши%<VB%>%<CVB%>:мықшия # ;
мықшыңда%<VB%>%<CVB%>:мықшыңдай # ;
мықшыңда%<VB%>%<CVB%>:мықшыңдап # ;
мықын%<ADJ%>:мықын # ;
мылжа%-мылжа%<IDEO%>:мылжа%-мылжа # ;
мылтығ%<NN%>%<POSS.3SP%>:мылтығы # ;
мылтығ%<NN%>%<POSS.3SP%>%<ACC%>:мылтығын # ;
мына%<PRO%>%<DAT%>:мынаған # ;
мынадай%<PRO%>:мынадай # ;
мына%<PRO%>%<PL%>%<POSS.2SG%>:мыналарың # ;
мынандай%<PRO%>:мынандай # ;
мы%<PRO%>%<ABL%>:мынан # ;
мынанша%<ADV%>:мынанша # ;
мынау%<PRO%>%<POSS.2SG%>:мынауың # ;
мыңбасы%<NN%>:мыңбасы # ;
мыңғыр%<VB%>%<CVB%>:мыңғырып # ;
мыңғыс%<NN%>:мыңғыс # ;
мыңда%<VB%>%<PTCP%>:мыңдаған # ;
мыңдаған%<NUM%>:мыңдаған # ;
мыңдап%<ADV%>:мыңдап # ;
мыңжасар%<NN%>%<ACC%>:мыңжасарды # ;
мыңжасар%<NN%>:мыңжасар # ;
мыңжылдық%<ADJ%>:мыңжылдық # ;
мыңқ%-мыңқ%<IDEO%>:мыңқ%-мыңқ # ;
мың%-мыңдап%<ADV%>:мың%-мыңдап # ;
мыңыншы%<NUM%>:мыңыншы # ;
Мырзағали%<NNP%>%<ACC%>:Мырзағалиді # ;
мырзасымағ%<NN%>%<POSS.3SP%>:мырзасымағы # ;
Мырзахметов%<NNP%>%<GEN%>:Мырзахметовтің # ;
мырзекеңе%<NN%>:мырзекеңе # ;
мырзекең%<NN%>:мырзекең # ;
мырзекең%<NN%>%<GEN%>:мырзекеңнің # ;
мырқы%-екең%<NN%>:мырқы%-екең # ;
мырс%<IDEO%>:мырс # ;
мырс%-мырс%<IDEO%>:мырс%-мырс # ;
мысал%<INTJ%>:мысал # ;
мысқазан%<NN%>:мысқазан # ;
мысқылда%<VB%>%<PST%>:мысқылдаған # ;
мысқылда%<VB%>%<CVB%>:мысқылдап # ;
мысқыл%<NN%>%<INSCOM%>:мысқылмен # ;
мысқыл%<NN%>:мысқыл # ;
%-мыс%<ADP%>:%-мыс # ;
мыс%<ADP%>:мыс # ;
мысым%<NN%>:мысым # ;
мыт%<VB%>%<CVB%>:мытып # ;
МЭБ%<NNP%>%<INSCOM%>:МЭБ%-мен # ;
МЭБ%<NNP%>%<GEN%>:МЭБ%-ның # ;
мэриленд%<NN%>:мэриленд # ;
мэри%<NN%>:мэри # ;
мэрия%<NN%>%<POSS.3SP%>:мэриясы # ;
мэтр%<NN%>:мэтр # ;
мюзкл%-холл%<NN%>%<GEN%>:мюзкл%-холлдың # ;
мюзок%-холл%<NN%>:мюзок%-холл # ;
мюллер%<NN%>%<GEN%>:мюллердің # ;
мюррейфилд%<NN%>:мюррейфилд # ;
наган%<NN%>:наган # ;
Нагасаки%<NNP%>%<DAT%>:Нагасакиге # ;
нағашылы%<ADJ%>:нағашылы # ;
нағашы%<NN%>%<POSS.1SG%>%<POSS%>%<DAT%>:нағашымдікіне # ;
нағашы%<ADJ%>:нағашы # ;
нағашы%<NN%>%<POSS.3SP%>%<POSS%>%<DAT%>:нағашысынікіне # ;
награда%<NN%>%<PL%>%<ACC%>:наградаларды # ;
награда%<NN%>%<PL%>%<INSCOM%>:наградалармен # ;
награда%<NN%>%<PL%>:наградалар # ;
награда%<NN%>%<PL%>%<POSS.3SP%>%<INSCOM%>:наградаларымен # ;
награда%<NN%>%<PL%>%<POSS.3SP%>:наградалары # ;
награда%<NN%>:награда # ;
награда%<NN%>%<ACC%>:награданы # ;
награда%<NN%>%<POSS.3SP%>:наградасы # ;
награда%<NN%>%<POSS.3SP%>%<ACC%>:наградасын # ;
нағылет%<NN%>:нағылет # ;
нажағай%<NN%>%<SML%>:нажағайдай # ;
нажағай%<NN%>:нажағай # ;
назалан%<VB%>%<CVB%>:назаланып # ;
назар%<NN%>%<PL%>%<POSS.2SPF%>%<DAT%>:назарларыңызға # ;
назар%<ADV%>:назар # ;
наза%<NN%>%<POSS.3SP%>:назасы # ;
назгүл%<NN%>:назгүл # ;
наз%<NN%>%<POSS.3SP%>:назы # ;
наиб%-имам%<NN%>%<POSS.3SP%>:наиб%-имамы # ;
наип%<NN%>:наип # ;
наип%<NN%>%<GEN%>:наиптың # ;
найзалы%<ADJ%>:найзалы # ;
найп%<NN%>:найп # ;
найыб%<NN%>%<POSS.3SP%>:найыбы # ;
Нақпаев%<NNP%>%<DAT%>:Нақпаевқа # ;
Нақпаев%<NNP%>%<GEN%>:Нақпаевтың # ;
нақтылығ%<NN%>%<POSS.3SP%>:нақтылығы # ;
нақтылық%<NN%>:нақтылық # ;
нақтылық%<NN%>%<LOC%>:нақтылықта # ;
нақыш%<NN%>%<LATT%>:нақыштағы # ;
нақыш%<NN%>%<LOC%>:нақышта # ;
нақыш%<NN%>%<GEN%>:нақыштың # ;
нақыш%<NN%>%<POSS.3SP%>%<DAT%>:нақышына # ;
нал%<VB%>%<CVB%>:нала # ;
нала%<ADV%>:нала # ;
нал%<VB%>%<AOR%>%<AGR.3SP%>:налиды # ;
налы%<VB%>%<PTCP%>:налыған # ;
налы%<VB%>%<CVB%>:налып # ;
намаздыгер%<NN%>:намаздыгер # ;
намазхан%<NN%>%<PL%>:намазхандар # ;
наманган%<NN%>:наманган # ;
намыстан%<VB%>%<CVB%>:намыстана # ;
намыстан%<VB%>%<PTCP%>:намыстанған # ;
намыстан%<VB%>%<CVB%>:намыстанып # ;
нан%<VB%>%<PTCP%>:нанғысыз # ;
нани%<NN%>:нани # ;
наным%-сенім%<NN%>%<PL%>%<GEN%>:наным%-сенімдердің # ;
наным%-сенім%<NN%>%<POSS.3SP%>:наным%-сенімі # ;
наным%-сенім%<NN%>%<POSS.3SP%>%<DAT%>:наным%-сеніміне # ;
наным%-сенім%<NN%>:наным%-сенім # ;
наразылығ%<NN%>%<POSS.3SP%>:наразылығы # ;
наразылығ%<NN%>%<POSS.3SP%>%<ACC%>:наразылығын # ;
наразылық%<ADJ%>:наразылық # ;
наразы%<ADV%>:наразы # ;
нар%<NN%>%<DAT%>:нарға # ;
нар%<NN%>%<SML%>:нардай # ;
нар%<NN%>%<ACC%>:нарды # ;
нар%<NN%>%<GEN%>:нардың # ;
нарқасқа%<NN%>%<PL%>%<POSS.3SP%>:нарқасқалары # ;
наркескен%<NN%>%<PL%>%<POSS.3SP%>%<DAT%>:наркескендеріне # ;
наркескен%<NN%>%<PL%>%<POSS.3SP%>%<ACC%>:наркескендерін # ;
наркескен%<NN%>%<POSS.3SP%>%<DAT%>:наркескеніне # ;
наркескен%<NN%>%<POSS.3SP%>%<ABL%>:наркескенінен # ;
наркескен%<NN%>%<POSS.3SP%>%<ACC%>:наркескенін # ;
наркескен%<NN%>:наркескен # ;
нарқоспақ%<NN%>%<DAT%>:нарқоспаққа # ;
нарқоспақ%<NN%>:нарқоспақ # ;
нарқ%<NN%>%<POSS.3SP%>%<INSCOM%>:нарқымен # ;
нарқ%<NN%>%<POSS.1PL%>%<ACC%>:нарқымызды # ;
нар%<NN%>:нар # ;
нарт%<NN%>%<SML%>:нарттай # ;
нарығ%<NN%>%<POSS.1PL%>%<ACC%>:нарығымызды # ;
нарығ%<NN%>%<POSS.3SP%>%<DAT%>:нарығына # ;
нарығ%<NN%>%<POSS.3SP%>:нарығы # ;
нарығ%<NN%>%<POSS.3SP%>%<LATT%>:нарығындағы # ;
нарығ%<NN%>%<POSS.3SP%>%<LOC%>:нарығында # ;
нарығ%<NN%>%<POSS.3SP%>%<ACC%>:нарығын # ;
нарығ%<NN%>%<POSS.3SP%>%<ABE%>:нарығынсыз # ;
нарығ%<NN%>%<POSS.3SP%>%<GEN%>:нарығының # ;
нарықтан%<VB%>%<CAUS%>%<GER%>:нарықтандыру # ;
нарым%<NN%>:нарым # ;
наряд%<NN%>%<PL%>%<POSS.3SP%>%<GEN%>:нарядтарының # ;
насаттан%<VB%>%<CVB%>:насаттанып # ;
насихаттаушы%<NN%>:насихаттаушы # ;
насият%<NN%>%<PL%>%<POSS.3SP%>:насияттары # ;
нассер%<NN%>%<INSCOM%>:нассермен # ;
нассир%<NN%>:нассир # ;
насыбай%<NN%>:насыбай # ;
насыр%<NN%>%<DAT%>:насырға # ;
наталия%<NN%>:наталия # ;
натанза%<NN%>:натанза # ;
науқас%<ADJ%>:науқас # ;
наумик%<NN%>:наумик # ;
наум%<NN%>:наум # ;
наурызбай%<NN%>:наурызбай # ;
нахатакян%<NN%>:нахатакян # ;
нахичевани%-дәруіш%<NN%>:нахичевани%-дәруіш # ;
нахичевани%<NN%>%<GEN%>:нахичеванидың # ;
нахичевани%<NN%>:нахичевани # ;
находка%<NN%>:находка # ;
нацуи%<NN%>:нацуи # ;
нашарлығ%<NN%>%<POSS.3SP%>:нашарлығы # ;
нашарлығ%<NN%>%<POSS.3SP%>%<GEN%>:нашарлығының # ;
наша%<NN%>%<POSS.3SP%>%<ACC%>:нашасын # ;
наяты%<INTJ%>:наяты # ;
небары%<ADV%>:небары # ;
нәбира%<NN%>:нәбира # ;
невада%<NN%>:невада # ;
невада%-семей%<NN%>:невада%-семей # ;
негативті%<ADJ%>:негативті # ;
негізгі%<NN%>%<POSS.3SP%>:негізгісі # ;
негізділіг%<NN%>%<POSS.3SP%>:негізділігі # ;
негізділіг%<NN%>%<POSS.3SP%>%<ACC%>:негізділігін # ;
негізді%<ADJ%>:негізді # ;
негізінде%<ADP%>:негізінде # ;
негізі%<INTJ%>:негізі # ;
негізінен%<INTJ%>:негізінен # ;
негізсіздіг%<NN%>%<POSS.3SP%>%<ACC%>:негізсіздігін # ;
неғұрлым%<ADJ%>:неғұрлым # ;
неғыл%<VB%>%<AOR%>%<AGR.2SG%>:неғыласың # ;
неғыл%<VB%>%<PTCP%>:неғылған # ;
неғыл%<VB%>%<IMP%>:неғылсын # ;
неғылсын%<PRO%>:неғылсын # ;
неде%<PRO%>:неде # ;
нәдір%<NN%>:нәдір # ;
неждет%<NN%>:неждет # ;
нәжіс%<NN%>:нәжіс # ;
нәжіс%<NN%>%<PL%>%<POSS.3SP%>%<ACC%>:нәжістерін # ;
нәзікен%<NN%>:нәзікен # ;
нәзікен%<NN%>%<GEN%>:нәзікеннің # ;
нәзікет%<NN%>:нәзікет # ;
нәзіктіг%<NN%>%<POSS.3SP%>%<ABL%>:нәзіктігінен # ;
нәйет%<NN%>%<POSS.3SP%>:нәйеті # ;
нейрофизиология%<NN%>%<POSS.3SP%>:нейрофизиологиясы # ;
нейтронография%<NN%>:нейтронография # ;
некесіздік%<NN%>:некесіздік # ;
нәлет%<NN%>:нәлет # ;
неліктен%<PRO%>:неліктен # ;
неме%<NN%>%<SML%>:немедей # ;
неме%<NN%>%<PL%>:немелер # ;
неменеге%<PRO%>:неменеге # ;
неме%<PRO%>:неме # ;
неме%<NN%>:неме # ;
немере%<NN%>%<PL%>%<POSS.2SPF%>%<INSCOM%>:немерелеріңізбен # ;
немере%<NN%>%<POSS.2SPF%>:немереңіз # ;
немере%-шөбере%<NN%>%<PL%>%<POSS.3SP%>:немере%-шөберелері # ;
немере%-шөбере%<NN%>%<PL%>%<POSS.2SG%>%<DAT%>:немере%-шөберелеріңе # ;
немере%-шөбере%<NN%>%<PL%>%<POSS.3SP%>%<GEN%>:немере%-шөберелерінің # ;
немере%-шөбере%<NN%>:немере%-шөбере # ;
немесе%<INTJ%>:немесе # ;
неме%<NN%>%<POSS.3SP%>:немесі # ;
неме%<NN%>%<POSS.3SP%>%<ACC%>:немесін # ;
немец%<NN%>:немец # ;
немкетті%<ADV%>:немкетті # ;
нендей%<PRO%>:нендей # ;
не%<INTJ%>:не # ;
нән%<NN%>:нән # ;
нәпақа%<NN%>%<PL%>%<POSS.3SP%>%<ACC%>:нәпақаларын # ;
нәпақа%<NN%>%<POSS.3SP%>%<ACC%>:нәпақасын # ;
нәрік%<NN%>:нәрік # ;
нәрсе%<NN%>%<POSS.2SPF%>%<ACC%>:нәрсеңізді # ;
несие%-қаржы%<NN%>:несие%-қаржы # ;
несиеле%<VB%>%<REFL%>%<CAUS%>%<GER%>%<DAT%>:несиелендіруге # ;
несиелен%<VB%>%<CAUS%>%<GER%>:несиелендіру # ;
несиелі%<ADJ%>:несиелі # ;
несі%<PRO%>%<DAT%>:несіне # ;
несіпбан%<NN%>%<DAT%>:несіпбанға # ;
нәсіп%<NN%>%<DAT%>:нәсіпке # ;
нәсіп%<NN%>:нәсіп # ;
нәтижеліліг%<NN%>%<POSS.3SP%>:нәтижелілігі # ;
нәтижеліліг%<NN%>%<POSS.3SP%>%<ACC%>:нәтижелілігін # ;
нет%<VB%>%<CVB%>:нетіп # ;
нет%<VB%>%<PTCP%>:неткен # ;
нет%<VB%>%<IMP%>:нетсін # ;
нәубет%<NN%>%<POSS.3SP%>:нәубеті # ;
нәубет%<NN%>%<ACC%>:нәубетті # ;
нәуетек%<NN%>%<PL%>:нәуетектер # ;
нечас%<NN%>%<GEN%>:нечастың # ;
неше%<PRO%>:неше # ;
нешік%<INTJ%>:нешік # ;
нешінші%<PRO%>:нешінші # ;
Нибали%<NNP%>%<DAT%>:Нибалиге # ;
нива%<NN%>:нива # ;
нигар%-бегім%<NN%>%<ACC%>:нигар%-бегімді # ;
нигерия%<NN%>%<LOC%>:нигерияда # ;
нигер%<NN%>:нигер # ;
нигер%-сұлтан%-бегім%<NN%>%<DAT%>:нигер%-сұлтан%-бегімге # ;
нигер%-сұлтан%-бегім%<NN%>%<ACC%>:нигер%-сұлтан%-бегімді # ;
нигер%-сұлтан%-бегім%<NN%>:нигер%-сұлтан%-бегім # ;
нигер%-сұлтан%-бегім%<NN%>%<GEN%>:нигер%-сұлтан%-бегімнің # ;
Нидерланд%<NNP%>%<LATT%>:Нидерланддағы # ;
Нидерланд%<NNP%>%<GEN%>:Нидерландның # ;
ниетті%<NN%>%<PL%>:ниеттілер # ;
ниетті%<ADJ%>%<AGR.1PL%>:ниеттіміз # ;
ниетті%<ADJ%>:ниетті # ;
ник%<NN%>:ник # ;
николь%<NN%>:николь # ;
нироди%<NN%>:нироди # ;
нисап%<NN%>%<DAT%>:нисапқа # ;
нифас%<NN%>:нифас # ;
ниямбаяр%<NN%>:ниямбаяр # ;
нквд%<NN%>:нквд # ;
нқ%<NN%>:нқ # ;
нобель%<NN%>:нобель # ;
новатор%<NN%>:новатор # ;
новруз%<NN%>:новруз # ;
ноғайлы%<NN%>:ноғайлы # ;
ноғайлы%<NN%>%<GEN%>:ноғайлының # ;
ноқай%<NN%>:ноқай # ;
ноқат%<NN%>:ноқат # ;
нокауд%<NN%>%<DAT%>:нокаудқа # ;
Нокин%<NNP%>%<GEN%>:Нокинның # ;
ноқтала%<VB%>%<CVB%>:ноқталап # ;
ноль%<NUM%>%<DAT%>:нольге # ;
ноль%<NN%>%<DAT%>:нольге # ;
ноль%<NN%>%<ABL%>:нольден # ;
номад%<NN%>%<PL%>:номадтар # ;
номенклатура%<NN%>%<POSS.3SP%>%<DAT%>:номенклатурасына # ;
номенклатура%<NN%>%<POSS.3SP%>%<ACC%>:номенклатурасын # ;
номенклатура%<NN%>%<POSS.3SP%>:номенклатурасы # ;
номенклатура%<NN%>%<POSS.3SP%>%<GEN%>:номенклатурасының # ;
номер%<NN%>%<ACC%>:номерді # ;
нөмер%<NN%>%<ACC%>:нөмерді # ;
номер%<NN%>%<POSS.3SP%>:номері # ;
номер%<NN%>%<PL%>%<POSS.1PL%>%<DAT%>:номерлерімізге # ;
нөмір%<NN%>%<POSS.2SPF%>%<GEN%>:нөміріңіздің # ;
нопадал%<NN%>:нопадал # ;
нөпір%<NN%>%<POSS.3SP%>%<ACC%>:нөпірін # ;
нөпір%<NN%>%<POSS.3SP%>:нөпірі # ;
норкросс%<NN%>:норкросс # ;
нөсерле%<VB%>%<CAUS%>%<CVB%>:нөсерлетіп # ;
нөсерле%<VB%>%<CAUS%>%<GER%>%<POSS.3SP%>:нөсерлетуі # ;
нострадамус%<NN%>:нострадамус # ;
нострадамус%<NN%>%<GEN%>:нострадамустың # ;
ноутбук%<NN%>%<PL%>%<ACC%>:ноутбуктарды # ;
ноу%-хау%<NN%>:ноу%-хау # ;
нтв%<NN%>:нтв # ;
нуклон%<NN%>%<GEN%>:нуклонның # ;
нұқ%<NN%>:нұқ # ;
нұқы%<VB%>%<CVB%>:нұқып # ;
нуньес%<NN%>:нуньес # ;
нұрбах%<NN%>:нұрбах # ;
нұрболат%<NN%>:нұрболат # ;
нұрғиса%<NN%>:нұрғиса # ;
нұргүл%<NN%>:нұргүл # ;
нұреке%<NN%>%<POSS.2SG%>%<GEN%>:нұрекеңнің # ;
нұреке%<NN%>%<POSS.2SG%>:нұрекең # ;
нұреке%<INTJ%>:нұреке # ;
нұреке%<NN%>:нұреке # ;
нұржамал%<NN%>:нұржамал # ;
нұржұман%<NN%>:нұржұман # ;
нұрила%<NN%>:нұрила # ;
нұрия%<NN%>:нұрия # ;
нұрқанат%<NN%>:нұрқанат # ;
нұркент%<NN%>:нұркент # ;
нұрла%<VB%>%<REFL%>%<CVB%>:нұрлана # ;
нұрла%<VB%>%<REFL%>%<CVB%>:нұрланып # ;
нұрлыбай%<NN%>:нұрлыбай # ;
нұрмолдажан%<INTJ%>:нұрмолдажан # ;
Нұрмолда%<NNP%>%<AGR.2SG%>:Нұрмолдамысың # ;
нұрмолда%<INTJ%>:нұрмолда # ;
нұр%-мүбарак%<NN%>:нұр%-мүбарак # ;
нұр%-мүбәрак%<NN%>:нұр%-мүбәрак # ;
нұр%-мұқасан%<NN%>:нұр%-мұқасан # ;
нұрмұхаммат%<NN%>:нұрмұхаммат # ;
нұрмұханбет%<NN%>:нұрмұханбет # ;
нұр%<ADJ%>:нұр # ;
нұротандық%<NN%>%<PL%>%<GEN%>:нұротандықтардың # ;
нұротандық%<NN%>%<PL%>%<INSCOM%>:нұротандықтармен # ;
нұротандық%<NN%>%<PL%>:нұротандықтар # ;
нұротандықтар%<NN%>:нұротандықтар # ;
нұрпейіс%<NN%>:нұрпейіс # ;
нұрсұлу%<NN%>:нұрсұлу # ;
нұрсыздан%<VB%>%<AOR%>%<AGR.3SP%>:нұрсызданады # ;
нұршуақ%<NN%>:нұршуақ # ;
нұрымбет%<NN%>:нұрымбет # ;
Нұрымбетов%<NNP%>%<GEN%>:Нұрымбетовтің # ;
нұсқабай%<NN%>%<GEN%>:нұсқабайдың # ;
нұсқама%<NN%>%<PL%>%<DAT%>:нұсқамаларға # ;
нұсқама%<NN%>%<PL%>%<POSS.3SP%>%<ACC%>:нұсқамаларын # ;
нұсқама%<NN%>:нұсқама # ;
нұсқама%<NN%>%<GEN%>:нұсқаманың # ;
нұсқан%<NN%>:нұсқан # ;
нұсқа%<ADJ%>:нұсқа # ;
нұсқаулығ%<NN%>%<POSS.3SP%>%<INSCOM%>:нұсқаулығымен # ;
нұсқаулығ%<NN%>%<POSS.3SP%>%<ACC%>:нұсқаулығын # ;
нұсқаушы%-спортсмен%<NN%>:нұсқаушы%-спортсмен # ;
нұт%<NN%>:нұт # ;
нығай%<VB%>%<CAUS%>%<CVB%>:нығайта # ;
нығай%<VB%>%<CAUS%>%<PTCP%>:нығайтатын # ;
нығай%<VB%>%<CAUS%>%<PTCP%>:нығайтқан # ;
нығай%<VB%>%<CAUS%>%<NEG%>%<CVB%>:нығайтпай # ;
нығай%<VB%>%<CAUS%>%<NEG%>%<COND%>:нығайтпаса # ;
нығай%<VB%>%<CAUS%>%<GER%>%<DAT%>:нығайтуға # ;
нығай%<VB%>%<CAUS%>%<GER%>%<LATT%>:нығайтудағы # ;
нығай%<VB%>%<CAUS%>%<GER%>%<LOC%>:нығайтуда # ;
нығай%<VB%>%<CAUS%>%<GER%>%<ACC%>:нығайтуды # ;
нығай%<VB%>%<CAUS%>%<GER%>:нығайту # ;
нығай%<VB%>%<CAUS%>%<GER%>%<POSS.1PL%>:нығайтуымыз # ;
нығай%<VB%>%<CAUS%>%<PASS%>%<GER%>%<LOC%>:нығайтылуда # ;
нығай%<VB%>%<CAUS%>%<CVB%>:нығайтып # ;
нығарла%<VB%>%<CVB%>:нығарлап # ;
ныға%<VB%>%<GER%>%<POSS.3SP%>%<DAT%>:нығаюына # ;
ныға%<VB%>%<GER%>%<POSS.3SP%>:нығаюы # ;
ныға%<VB%>%<GER%>%<POSS.3SP%>%<GEN%>:нығаюының # ;
ныға%<VB%>%<CVB%>:нығая # ;
ныға%<VB%>%<PTCP%>:нығаятын # ;
нығыз%<ADJ%>:нығыз # ;
нығырла%<VB%>%<CVB%>:нығырлай # ;
нықта%<VB%>%<PST%>:нықтады # ;
нықта%<VB%>%<CVB%>:нықтап # ;
нысанды%<ADJ%>:нысанды # ;
нышана%<NN%>%<POSS.3SP%>:нышанасы # ;
оаеқ%<NN%>:оаеқ # ;
өаек%<NN%>:өаек # ;
оаксака%<NN%>:оаксака # ;
оа%<NN%>:оа # ;
оаөэы%<NN%>:оаөэы # ;
обал%<NN%>%<PL%>%<POSS.2SG%>:обалдарың # ;
обал%<NN%>:обал # ;
обал%-сауап%<NN%>%<ACC%>:обал%-сауапты # ;
обал%<NN%>%<POSS.3SP%>%<DAT%>:обалына # ;
обал%<NN%>%<POSS.2SG%>:обалың # ;
обал%<NN%>%<POSS.3SP%>:обалы # ;
оба%<ADJ%>:оба # ;
өбек%<NN%>:өбек # ;
өбі%<VB%>%<CVB%>:өбіп # ;
облжоллаборатория%<NN%>:облжоллаборатория # ;
облыс%<ADJ%>:облыс # ;
об%<NN%>:об # ;
объективтіліг%<NN%>%<POSS.3SP%>%<ACC%>:объективтілігін # ;
объекті%<NN%>%<DAT%>:объектіге # ;
объекті%<NN%>%<LOC%>:объектіде # ;
объекті%<NN%>%<PL%>%<DAT%>:объектілерге # ;
объекті%<NN%>%<PL%>%<LOC%>:объектілерде # ;
объекті%<NN%>%<PL%>%<GEN%>:объектілердің # ;
объекті%<NN%>%<PL%>%<ACC%>:объектілерді # ;
объекті%<NN%>%<PL%>%<POSS.3SP%>%<LOC%>:объектілерінде # ;
объекті%<NN%>%<PL%>%<POSS.3SP%>%<DAT%>:объектілеріне # ;
объекті%<NN%>%<PL%>%<POSS.3SP%>%<GEN%>:объектілерінің # ;
объекті%<NN%>%<PL%>%<POSS.3SP%>%<ACC%>:объектілерін # ;
объекті%<NN%>%<PL%>%<POSS.3SP%>:объектілері # ;
объекті%<NN%>%<PL%>:объектілер # ;
объекті%<NN%>%<GEN%>:объектінің # ;
объекті%<NN%>%<ACC%>:объектіні # ;
объекті%<NN%>:объекті # ;
объекті%<NN%>%<POSS.3SP%>%<INSCOM%>:объектісімен # ;
объекті%<NN%>%<POSS.3SP%>%<LATT%>:объектісіндегі # ;
объекті%<NN%>%<POSS.3SP%>%<DAT%>:объектісіне # ;
объекті%<NN%>%<POSS.3SP%>%<GEN%>:объектісінің # ;
объекті%<NN%>%<POSS.3SP%>%<ACC%>:объектісін # ;
объекті%<NN%>%<POSS.3SP%>:объектісі # ;
обылыс%<NN%>%<POSS.3SP%>:обылысы # ;
обьекті%<NN%>%<PL%>:обьектілер # ;
обь%<NN%>:обь # ;
овернь%<NN%>:овернь # ;
овертайм%<NN%>%<LOC%>:овертаймда # ;
огайо%<NN%>:огайо # ;
оғаштық%<NN%>:оғаштық # ;
өгізмүйіз%<NN%>:өгізмүйіз # ;
оғлан%<NN%>%<ABL%>:оғланнан # ;
оғлан%<NN%>%<GEN%>:оғланның # ;
оғлан%<NN%>:оғлан # ;
оғлан%<NN%>%<POSS.3SP%>%<ABL%>:оғланынан # ;
ого%-го%<INTJ%>:ого%-го # ;
оғылан%<NN%>%<ABL%>:оғыланнан # ;
оғылан%<NN%>%<GEN%>:оғыланның # ;
оғылан%<NN%>:оғылан # ;
оғ%<NN%>%<POSS.1PL%>:оғымыз # ;
оғ%<NN%>%<POSS.3SP%>%<ABL%>:оғынан # ;
оғ%<NN%>%<POSS.3SP%>%<SML%>:оғындай # ;
оғ%<NN%>%<POSS.3SP%>%<ACC%>:оғын # ;
оғ%<NN%>%<POSS.3SP%>%<GEN%>:оғының # ;
оғ%<NN%>%<POSS.3SP%>:оғы # ;
одағ%<NN%>%<POSS.3SP%>%<INSCOM%>:одағымен # ;
одағ%<NN%>%<POSS.3SP%>%<ABL%>:одағынан # ;
одағ%<NN%>%<POSS.3SP%>%<DAT%>:одағына # ;
одағ%<NN%>%<POSS.3SP%>%<LATT%>:одағындағы # ;
одағ%<NN%>%<POSS.3SP%>%<LOC%>:одағында # ;
одағ%<NN%>%<POSS.3SP%>%<ACC%>:одағын # ;
одағ%<NN%>%<POSS.3SP%>%<GEN%>:одағының # ;
одағ%<NN%>%<POSS.3SP%>:одағы # ;
одақтас%<VB%>%<PTCP%>:одақтасқан # ;
одақтас%<ADJ%>:одақтас # ;
одеколон%<NN%>%<POSS.3SP%>%<ACC%>:одеколонын # ;
одеял%<NN%>%<PL%>%<INSCOM%>:одеялдармен # ;
одеял%<NN%>%<ACC%>:одеялды # ;
одеял%<NN%>%<INSCOM%>:одеялмен # ;
одеял%<NN%>:одеял # ;
оділ%<NN%>:оділ # ;
одыраңда%<VB%>%<CVB%>:одыраңдай # ;
одыраңда%<VB%>%<CVB%>:одыраңдап # ;
ожан%<NN%>:ожан # ;
ожарлан%<VB%>%<CVB%>:ожарлана # ;
ожарлығ%<NN%>%<POSS.3SP%>:ожарлығы # ;
өжеттес%<NN%>%<PL%>%<POSS.3SP%>:өжеттестері # ;
өжеттік%<ADJ%>:өжеттік # ;
өжеттіліг%<NN%>%<POSS.3SP%>%<INSCOM%>:өжеттілігімен # ;
өзаралық%<ADJ%>:өзаралық # ;
озат%<ADJ%>:озат # ;
өзбек%<ADJ%>:өзбек # ;
өзбекстандық%<NN%>%<PL%>:өзбекстандықтар # ;
өзбекше%<ADJ%>:өзбекше # ;
озбырлығ%<NN%>%<POSS.3SP%>:озбырлығы # ;
өзгелей%<ADV%>:өзгелей # ;
өзгергендіг%<NN%>%<POSS.3SP%>%<ACC%>:өзгергендігін # ;
өзгер%<VB%>%<CAUS%>%<AOR%>%<AGR.3SP%>:өзгертеді # ;
өзгер%<VB%>%<CAUS%>%<IMP%>:өзгертейік # ;
өзгер%<VB%>%<CAUS%>%<CVB%>:өзгерте # ;
өзгер%<VB%>%<CAUS%>%<PTCP%>:өзгертер # ;
өзгер%<VB%>%<CAUS%>%<PTCP%>:өзгертетін # ;
өзгер%<VB%>%<CAUS%>%<PASS%>%<PTCP%>:өзгертілген # ;
өзгер%<VB%>%<CAUS%>%<PASS%>%<PST%>:өзгертілді # ;
өзгер%<VB%>%<CAUS%>%<PASS%>%<AOR%>%<AGR.3SP%>:өзгертіледі # ;
өзгер%<VB%>%<CAUS%>%<PASS%>%<IMP%>:өзгертілсін # ;
өзгер%<VB%>%<CAUS%>%<PASS%>%<GER%>%<POSS.3SP%>:өзгертілуі # ;
өзгер%<VB%>%<CAUS%>%<CVB%>:өзгертіп # ;
өзгер%<VB%>%<CAUS%>%<PTCP%>:өзгерткен # ;
өзгер%<VB%>%<CAUS%>%<PST%>:өзгерткен # ;
өзгер%<VB%>%<CAUS%>%<NEG%>%<CVB%>:өзгертпей # ;
өзгер%<VB%>%<CAUS%>%<NEG%>%<PTCP%>%<POSS.3SP%>%<ACC%>:өзгертпейтінін # ;
өзгер%<VB%>%<CAUS%>%<NEG%>%<PTCP%>:өзгертпейтін # ;
өзгер%<VB%>%<CAUS%>%<NEG%>%<COND%>:өзгертпесе # ;
өзгер%<VB%>%<CAUS%>%<COND%>:өзгертсе # ;
өзгер%<VB%>%<CAUS%>%<PST%>:өзгертті # ;
өзгер%<VB%>%<CAUS%>%<GER%>%<DAT%>:өзгертуге # ;
өзгер%<VB%>%<CAUS%>%<GER%>%<LOC%>:өзгертуде # ;
өзгер%<VB%>%<CAUS%>%<GER%>%<GEN%>:өзгертудің # ;
өзгер%<VB%>%<CAUS%>%<GER%>%<ACC%>:өзгертуді # ;
өзгер%<VB%>%<CAUS%>%<GER%>%<POSS.1PL%>:өзгертуіміз # ;
өзгер%<VB%>%<CAUS%>%<GER%>%<POSS.3SP%>:өзгертуі # ;
өзгер%<VB%>%<CAUS%>%<GER%>%<PL%>%<DAT%>:өзгертулерге # ;
өзгер%<VB%>%<CAUS%>%<GER%>%<PL%>:өзгертулер # ;
өзгер%<VB%>%<CAUS%>%<GER%>%<INSCOM%>:өзгертумен # ;
өзгер%<VB%>%<CAUS%>%<GER%>:өзгерту # ;
өзгешеліг%<NN%>%<POSS.3SP%>:өзгешелігі # ;
өзгешерек%<ADJ%>:өзгешерек # ;
озғында%<VB%>%<CVB%>:озғындай # ;
өз%<PRO%>%<PL%>%<POSS.3SP%>%<INSCOM%>:өздерімен # ;
өз%<PRO%>%<PL%>%<POSS.3SP%>%<SML%>:өздеріндей # ;
өз%<PRO%>%<PL%>%<POSS.3SP%>%<LOC%>:өздерінде # ;
өз%<PRO%>%<PL%>%<POSS.2SG%>%<ACC%>:өздеріңді # ;
өз%<PRO%>%<PL%>%<POSS.3SP%>%<ABL%>:өздерінен # ;
өз%<PRO%>%<PL%>%<POSS.2SG%>%<DAT%>:өздеріңе # ;
өз%<PRO%>%<PL%>%<POSS.3SP%>%<DAT%>:өздеріне # ;
өз%<PRO%>%<PL%>%<POSS.2SPF%>%<DAT%>:өздеріңізге # ;
өз%<PRO%>%<PL%>%<POSS.2SPF%>:өздеріңіз # ;
өз%<PRO%>%<PL%>%<POSS.3SP%>%<POSS%>:өздерінікі # ;
өз%<PRO%>%<PL%>%<POSS.3SP%>%<GEN%>:өздерінің # ;
өз%<PRO%>%<PL%>%<POSS.2SG%>%<GEN%>:өздеріңнің # ;
өз%<PRO%>%<PL%>%<POSS.2SG%>:өздерің # ;
өз%<PRO%>%<PL%>%<POSS.3SP%>%<ACC%>:өздерін # ;
өз%<PRO%>%<PL%>%<POSS.3SP%>:өздері # ;
өздіг%<NN%>%<POSS.3SP%>%<INSCOM%>:өздігімен # ;
өздіг%<NN%>%<POSS.3SP%>%<ABL%>:өздігінен # ;
өздігінен%<ADV%>:өздігінен # ;
өздігінше%<ADV%>:өздігінше # ;
өзді%-өзі%<PRO%>:өзді%-өзі # ;
өзег%<NN%>%<POSS.1SG%>%<ACC%>:өзегімді # ;
өзег%<NN%>%<POSS.1SG%>%<DAT%>:өзегіме # ;
өзег%<NN%>%<POSS.1SG%>:өзегім # ;
өзег%<NN%>%<POSS.2SG%>%<DAT%>:өзегіңе # ;
өзег%<NN%>%<POSS.3SP%>%<DAT%>:өзегіне # ;
өзег%<NN%>%<POSS.3SP%>:өзегі # ;
өзекең%<NN%>%<GEN%>:өзекеңнің # ;
өзекті%<NN%>%<DAT%>:өзектіге # ;
өзектіліг%<NN%>%<POSS.3SP%>%<ACC%>:өзектілігін # ;
өзектіліг%<NN%>%<POSS.3SP%>:өзектілігі # ;
өзекше%<NN%>%<LOC%>:өзекшеде # ;
өзен%-көл%<NN%>%<POSS.3SP%>%<GEN%>:өзен%-көлінің # ;
өзенше%<NN%>%<GEN%>:өзеншенің # ;
өзеуре%<VB%>%<CVB%>:өзеурей # ;
озил%<NN%>:озил # ;
өз%<PRO%>%<POSS.1SG%>%<POSS%>:өзімдікі # ;
өзімді%-өз%<PRO%>%<POSS.1SG%>:өзімді%-өзім # ;
өзімен%-өз%<PRO%>%<POSS.3SP%>:өзімен%-өзі # ;
өзіме%-өз%<PRO%>%<POSS.1SG%>:өзіме%-өзім # ;
өзімізбен%-өз%<PRO%>%<POSS.1PL%>:өзімізбен%-өзіміз # ;
өз%<PRO%>%<POSS.1PL%>%<POSS%>:өзіміздікі # ;
өзімізді%-өз%<PRO%>%<POSS.1PL%>:өзімізді%-өзіміз # ;
өз%<PRO%>%<POSS.3SP%>%<AGR.1SG%>:өзімін # ;
өз%<PRO%>%<POSS.3SP%>%<AGR.2SG%>:өзімісің # ;
өзімнен%-өз%<PRO%>%<POSS.1SG%>:өзімнен%-өзім # ;
өзімшілдіг%<NN%>%<POSS.3SP%>:өзімшілдігі # ;
өз%<PRO%>%<POSS.2SG%>%<POSS%>:өзіңдікі # ;
өзінен%-өз%<PRO%>%<POSS.3SP%>:өзінен%-өзі # ;
өзіне%-өз%<PRO%>%<POSS.3SP%>:өзіне%-өзі # ;
өз%<PRO%>%<POSS.3SP%>%<POSS%>:өзінікі # ;
өзін%-өз%<PRO%>%<POSS.3SP%>:өзін%-өзі # ;
өзі%-өз%<PRO%>%<POSS.3SP%>%<DAT%>:өзі%-өзіне # ;
озмыш%<NN%>:озмыш # ;
өз%-өз%<PRO%>%<PL%>%<POSS.3SP%>%<DAT%>:өз%-өздеріне # ;
өз%-өз%<PRO%>%<POSS.1SG%>%<ACC%>:өз%-өзімді # ;
өз%-өз%<PRO%>%<POSS.1PL%>%<DAT%>:өз%-өзімізге # ;
өз%-өз%<PRO%>%<POSS.1PL%>%<ACC%>:өз%-өзімізді # ;
өз%-өз%<PRO%>%<POSS.3SP%>%<ABL%>:өз%-өзінен # ;
өз%-өз%<PRO%>%<POSS.3SP%>%<DAT%>:өз%-өзіне # ;
өз%-өз%<PRO%>%<POSS.3SP%>%<ACC%>:өз%-өзін # ;
өзхасеки%<NN%>%<INSCOM%>:өзхасекимен # ;
озығ%<NN%>%<POSS.3SP%>:озығы # ;
оз%<VB%>%<RECP%>%<CVB%>:озысып # ;
ойбай%-ойбай%<INTJ%>:ойбай%-ойбай # ;
ойбуй%<INTJ%>:ойбуй # ;
ойбүй%<INTJ%>:ойбүй # ;
ой%<NN%>%<LATT%>%<SML%>:ойдағыдай # ;
ойдым%<ADJ%>:ойдым # ;
ой%-жай%<NN%>%<PL%>%<GEN%>:ой%-жайлардың # ;
ой%-иман%<NN%>%<POSS.3SP%>:ой%-иманы # ;
ойла%<VB%>%<PST%>%<AGR.1SG%>:ойлағам # ;
ойла%<VB%>%<AOR%>:ойлай # ;
ойлай%-ойла%<VB%>%<CVB%>:ойлай%-ойлай # ;
ойла%<VB%>%<NEG%>%<PTCP%>%<ABL%>:ойламағандықтан # ;
ойла%<VB%>%<NEG%>%<IMP%>:ойламады # ;
ойла%<VB%>%<NEG%>%<AOR%>:ойламай # ;
ойла%<VB%>%<NEG%>%<IMP%>:ойламаңыз # ;
ойла%<VB%>%<REFL%>%<CAUS%>%<AOR%>%<AGR.3SP%>:ойландырады # ;
ойла%<VB%>%<REFL%>%<CAUS%>%<PTCP%>:ойландыратын # ;
ойла%<VB%>%<REFL%>%<CAUS%>%<GER%>%<POSS.3SP%>:ойлантуы # ;
ойла%<VB%>%<IMP%>:ойлаңыз # ;
ойланып%-толға%<VB%>%<REFL%>%<PST%>:ойланып%-толғанған # ;
ойланып%-толға%<VB%>%<REFL%>%<CVB%>:ойланып%-толғанып # ;
ойлап%-ойла%<VB%>%<CVB%>:ойлап%-ойлап # ;
ой%<NN%>%<PL%>%<POSS.2SPF%>%<ACC%>:ойларыңызды # ;
ой%<NN%>%<PL%>%<POSS.2SPF%>:ойларыңыз # ;
ойла%<VB%>%<RECP%>%<PST%>:ойласатын # ;
ой%-мея%<NN%>:ой%-мея # ;
ойнағ%<NN%>%<POSS.3SP%>:ойнағы # ;
ойна%<VB%>%<AOR%>%<AGR.2SG%>:ойнаймысың # ;
ойнақ%<NN%>:ойнақ # ;
ойнақта%<VB%>%<CVB%>:ойнақтап # ;
ойнақта%<VB%>%<COND%>:ойнақтаса # ;
ойнақта%<VB%>%<CAUS%>%<PTCP%>:ойнақтатқан # ;
ойнақта%<VB%>%<CAUS%>%<CVB%>:ойнақтатып # ;
ойнақшы%<VB%>%<PTCP%>:ойнақшыған # ;
ойнақшы%<VB%>%<CVB%>:ойнақшып # ;
ойнақылан%<VB%>%<CVB%>:ойнақыланып # ;
ойна%<VB%>:ойна # ;
ойнап%-күл%<VB%>%<CVB%>:ойнап%-күліп # ;
ойна%<VB%>%<CAUS%>%<PASS%>%<AOR%>%<AGR.3SP%>:ойнатылады # ;
ойн%<NN%>%<POSS.1PL%>%<DAT%>:ойнымызға # ;
ойн%<NN%>%<POSS.3SP%>%<DAT%>:ойнына # ;
ойн%<NN%>%<POSS.3SP%>:ойны # ;
ойпат%<ADJ%>%<CMP%>:ойпаттау # ;
ой%-пиғыл%<NN%>%<POSS.3SP%>%<ACC%>:ой%-пиғылын # ;
ой%-пиғыл%<NN%>%<POSS.3SP%>:ой%-пиғылы # ;
ой%-пікір%<NN%>%<POSS.3SP%>:ой%-пікірі # ;
ой%-пікір%<NN%>%<PL%>%<POSS.3SP%>%<ACC%>:ой%-пікірлерін # ;
ойпыр%-ай%<INTJ%>:ойпыр%-ай # ;
ойпырмай%<INTJ%>:ойпырмай # ;
ойпырым%-ай%<INTJ%>:ойпырым%-ай # ;
ойранда%<VB%>%<PTCP%>%<POSS.3SP%>:ойрандағаны # ;
ойран%<NN%>:ойран # ;
ойран%<NN%>%<POSS.3SP%>%<ACC%>:ойранын # ;
ойран%<NN%>%<POSS.3SP%>:ойраны # ;
ойрат%<NN%>:ойрат # ;
ойрат%<NN%>%<INSCOM%>:ойратпен # ;
ойрат%<NN%>%<ABL%>:ойраттан # ;
ойрат%<NN%>%<PL%>%<GEN%>:ойраттардың # ;
ойрат%<NN%>%<PL%>:ойраттар # ;
ойрат%<NN%>%<GEN%>:ойраттың # ;
ойрат%<VB%>%<CVB%>:ойратып # ;
ой%-сана%<NN%>%<GEN%>:ой%-сананың # ;
ой%-сезім%<NN%>%<POSS.3SP%>:ой%-сезімі # ;
ой%-толғам%<NN%>%<PL%>%<POSS.3SP%>%<INSCOM%>:ой%-толғамдарымен # ;
ойшылдық%<NN%>%<ACC%>:ойшылдықты # ;
ойықты%<ADJ%>:ойықты # ;
ой%<NN%>%<POSS.2SG%>%<LATT%>%<SML%>:ойыңдағыдай # ;
ой%<NN%>%<POSS.3SP%>%<LATT%>%<POSS.3SP%>%<ACC%>:ойындағысын # ;
ойынды%<ADJ%>:ойынды # ;
ойын%-күлкі%<NN%>:ойын%-күлкі # ;
ойын%-той%<NN%>:ойын%-той # ;
ой%<NN%>%<POSS.2SPF%>%<LOC%>:ойыңызда # ;
ой%<NN%>%<POSS.2SPF%>%<GEN%>:ойыңыздың # ;
ой%<NN%>%<POSS.2SPF%>:ойыңыз # ;
ой%<NN%>%<POSS.2SPF%>%<EQU%>:ойыңызша # ;
ой%<VB%>%<RECP%>%<CVB%>:ойыса # ;
ойыс%<VB%>%<COND%>%<AGR.1PL%>:ойыссақ # ;
ойыс%<VB%>%<CVB%>:ойысып # ;
оқалы%<ADJ%>:оқалы # ;
оқап%<NN%>:оқап # ;
оқас%<NN%>%<ACC%>:оқасты # ;
оқ%-дәрі%<NN%>%<ACC%>:оқ%-дәріні # ;
оқ%-дәрі%<NN%>:оқ%-дәрі # ;
океан%<NN%>:океан # ;
өкембай%<NN%>%<GEN%>:өкембайдың # ;
оқиғалы%<ADJ%>:оқиғалы # ;
оқ%<VB%>%<AOR%>%<AGR.3SP%>:оқиды # ;
оқ%<VB%>%<AOR%>%<AGR.3SP%>:оқиды # ;
оқ%<VB%>%<FUT%>%<AGR.3SP%>:оқиды # ;
оқ%<VB%>%<FUT%>%<AGR.3SP%>:оқиды # ;
оқ%<VB%>%<FUT%>%<AGR.1SG%>:оқимын # ;
оқ%<VB%>%<CVB%>:оқи # ;
оқ%<VB%>%<AOR%>:оқи # ;
оқ%<VB%>%<AOR%>%<AGR.2SG%>:оқисың # ;
оқ%<VB%>%<PTCP%>:оқитын # ;
оқ%<VB%>%<PST%>:оқитын # ;
оқ%<VB%>%<PTCP%>%<POSS.1SG%>%<ACC%>:оқитынымды # ;
оқ%<VB%>%<PTCP%>%<POSS.3SP%>:оқитыны # ;
өкілдіг%<NN%>%<POSS.3SP%>%<LOC%>:өкілдігінде # ;
өкілдіг%<NN%>%<POSS.3SP%>%<GEN%>:өкілдігінің # ;
өкілдіг%<NN%>%<POSS.3SP%>%<ACC%>:өкілдігін # ;
өкілдіг%<NN%>%<POSS.3SP%>:өкілдігі # ;
өкілдік%<ADJ%>:өкілдік # ;
өкілді%<ADJ%>:өкілді # ;
өкілеттіг%<NN%>%<POSS.1SG%>:өкілеттігім # ;
өкілеттіг%<NN%>%<POSS.3SP%>%<GEN%>:өкілеттігінің # ;
өкілеттіг%<NN%>%<POSS.3SP%>%<ACC%>:өкілеттігін # ;
өкілеттіг%<NN%>%<POSS.3SP%>:өкілеттігі # ;
өкілеттік%<NN%>:өкілеттік # ;
өкілеттік%<NN%>%<PL%>%<GEN%>:өкілеттіктердің # ;
өкілеттік%<NN%>%<PL%>%<ACC%>:өкілеттіктерді # ;
өкілеттік%<NN%>%<PL%>%<POSS.3SP%>%<ACC%>:өкілеттіктерін # ;
өкілеттік%<NN%>%<PL%>%<POSS.3SP%>:өкілеттіктері # ;
өкілеттік%<NN%>%<PL%>:өкілеттіктер # ;
өкілеттіліг%<NN%>%<POSS.3SP%>%<ACC%>:өкілеттілігін # ;
өкіл%<NN%>%<POSS.3SP%>%<AGR.1SG%>:өкілімін # ;
өкіл%-мөкіл%<NN%>:өкіл%-мөкіл # ;
өкіл%<ADJ%>:өкіл # ;
өкімдік%<NN%>:өкімдік # ;
өкініш%-нала%<NN%>%<POSS.3SP%>%<ACC%>:өкініш%-наласын # ;
өкінішті%<NN%>%<POSS.3SP%>:өкініштісі # ;
оқму%-қазығұрт%<NN%>:оқму%-қазығұрт # ;
ОК%<NNP%>%<GEN%>:ОК%-нің # ;
окоп%<NN%>:окоп # ;
окоп%<NN%>%<LOC%>:окопта # ;
окот%<NN%>:окот # ;
окот%<NN%>%<LOC%>:окотта # ;
окот%<NN%>%<ACC%>:окотты # ;
өкпе%-ашу%<NN%>%<POSS.3SP%>%<ACC%>:өкпе%-ашуын # ;
өкпеле%<VB%>%<NEG%>:өкпелеме # ;
өкпеші%<ADJ%>:өкпеші # ;
өксіг%<NN%>%<POSS.3SP%>%<ACC%>:өксігін # ;
өксіп%-өксіп%<ADV%>:өксіп%-өксіп # ;
оқтал%<VB%>%<PST%>%<AGR.1SG%>:оқталдым # ;
оқтал%<VB%>%<CVB%>:оқталып # ;
оқтаулы%<ADJ%>:оқтаулы # ;
өктемде%<VB%>%<CVB%>:өктемдей # ;
өктемдіг%<NN%>%<POSS.3SP%>%<ACC%>:өктемдігін # ;
өктем%<ADV%>:өктем # ;
өктемпаздық%<NN%>:өктемпаздық # ;
өкте%<VB%>%<CVB%>:өктеп # ;
октябрь%<NN%>:октябрь # ;
оқу%-ағар%<VB%>%<CAUS%>%<GER%>:оқу%-ағарту # ;
оқу%-білім%<NN%>%<DAT%>:оқу%-білімге # ;
оқу%-білім%<NN%>:оқу%-білім # ;
оқ%<VB%>%<GER%>%<DAT%>:оқуға # ;
оқу%-жаттығ%<VB%>%<GER%>%<ABL%>:оқу%-жаттығудан # ;
оқу%-жаттығу%<NN%>%<GEN%>:оқу%-жаттығудың # ;
оқу%-жаттығу%<NN%>%<PL%>%<POSS.3SP%>%<ACC%>:оқу%-жаттығуларын # ;
оқу%-жаттығу%<NN%>:оқу%-жаттығу # ;
оқу%-құрал%<NN%>%<POSS.3SP%>:оқу%-құралы # ;
оқулығ%<NN%>%<POSS.3SP%>%<DAT%>:оқулығына # ;
оқулығ%<NN%>%<POSS.3SP%>:оқулығы # ;
оқулық%-дәптер%<NN%>%<PL%>%<POSS.1SG%>%<ACC%>:оқулық%-дәптерлерімді # ;
окулық%<NN%>%<PL%>%<LOC%>:окулықтарда # ;
оқ%<VB%>%<GER%>%<INSCOM%>:оқумен # ;
оқ%<VB%>%<GER%>:оқу # ;
оқу%-үйрен%<VB%>%<GER%>:оқу%-үйрену # ;
оқшаулағыш%<NN%>%<POSS.3SP%>%<DAT%>:оқшаулағышына # ;
оқшаула%<VB%>%<REFL%>%<PTCP%>:оқшауланған # ;
оқшаула%<VB%>%<REFL%>%<PST%>:оқшауланған # ;
оқшаула%<VB%>%<REFL%>%<CVB%>:оқшауланып # ;
оқшаула%<VB%>%<GER%>%<DAT%>:оқшаулауға # ;
оқшау%<ADV%>%<CMP%>:оқшаулау # ;
оқшаула%<VB%>%<GER%>:оқшаулау # ;
оқшаулау%<NN%>:оқшаулау # ;
оқшаулығ%<NN%>%<POSS.3SP%>:оқшаулығы # ;
оқшырай%<VB%>%<CVB%>:оқшырайып # ;
оқығандық%<NN%>%<ABL%>:оқығандықтан # ;
оқы%<VB%>%<IMP%>:оқыңыз # ;
оқы%<VB%>:оқы # ;
оқырала%<VB%>%<PTCP%>:оқыралаған # ;
оқыран%<VB%>%<CVB%>:оқырана # ;
оқыран%<VB%>%<COND%>:оқыранса # ;
оқыран%<VB%>%<CVB%>:оқыранып # ;
оқырманын%<NN%>:оқырманын # ;
оқыс%<ADJ%>:оқыс # ;
оқыс%<ADV%>:оқыс # ;
оқыс%<NN%>:оқыс # ;
оқыс%<ADV%>%<ABL%>:оқыстан # ;
оқыс%<NN%>%<ABL%>:оқыстан # ;
оқыс%<ADV%>%<LOC%>:оқыста # ;
оқы%<VB%>%<CAUS%>:оқыт # ;
оқыту%<NN%>:оқыту # ;
оқытушы%-ұйымдастырушы%<NN%>%<PL%>:оқытушы%-ұйымдастырушылар # ;
оқы%<VB%>%<CAUS%>%<PASS%>%<AOR%>%<AGR.3SP%>:оқытылады # ;
оқы%<VB%>%<CAUS%>%<PASS%>%<PTCP%>:оқытылатын # ;
оқы%<VB%>%<CAUS%>%<PASS%>%<PST%>%<AGR.1SG%>:оқытылдым # ;
оқы%<VB%>%<CAUS%>%<PASS%>%<PST%>:оқытылды # ;
оқы%<VB%>%<CAUS%>%<PASS%>%<GER%>:оқытылу # ;
олай%-бұлай%<ADV%>:олай%-бұлай # ;
олай%-былай%<ADV%>:олай%-былай # ;
олай%<ADJ%>:олай # ;
ол%<PRO%>%<PL%>%<POSS%>:олардікі # ;
ол%<PRO%>%<PL%>%<POSS.2SG%>:оларың # ;
өл%<VB%>%<PTCP%>%<POSS.3SP%>%<ACC%>:өлгендігін # ;
өл%<VB%>%<PST%>%<AGR.1SG%>:өлгенім # ;
өл%<VB%>%<CVB%>:өлгенінше # ;
өлеңбаян%<NN%>:өлеңбаян # ;
өлеңде%<VB%>%<CAUS%>%<CVB%>:өлеңдетіп # ;
өлең%-сықақ%<NN%>%<INSCOM%>:өлең%-сықақпен # ;
өле%-өл%<VB%>%<CVB%>:өле%-өлгенше # ;
өлә%<INTJ%>:өлә # ;
өлерменден%<VB%>%<NEG%>%<PTCP%>:өлерменденбеуші # ;
өлерменден%<VB%>%<CVB%>:өлермендене # ;
өлеусіре%<VB%>%<CVB%>:өлеусіреп # ;
олешья%<NN%>:олешья # ;
олжабай%<NN%>%<GEN%>:олжабайдың # ;
олжала%<VB%>%<PTCP%>%<PL%>:олжалағандар # ;
олжала%<VB%>%<PST%>:олжалады # ;
олжала%<VB%>%<GER%>%<POSS.3SP%>:олжалауы # ;
олжалы%<ADV%>:олжалы # ;
оливер%<NN%>:оливер # ;
олигарх%<NN%>:олигарх # ;
олимпиадашы%<NN%>%<PL%>:олимпиадашылар # ;
олимп%<NN%>:олимп # ;
өліг%<NN%>%<POSS.3SP%>%<ABL%>:өлігінен # ;
өліг%<NN%>%<POSS.2SG%>%<DAT%>:өлігіңе # ;
өліг%<NN%>%<POSS.3SP%>%<GEN%>:өлігінің # ;
өліг%<NN%>%<POSS.2SG%>%<GEN%>:өлігіңнің # ;
өліг%<NN%>%<POSS.3SP%>%<ACC%>:өлігін # ;
өліг%<NN%>%<POSS.3SP%>:өлігі # ;
өлік%<NN%>%<DAT%>:өлікке # ;
өлік%<NN%>:өлік # ;
өлік%<NN%>%<AGR.1SG%>:өлікпін # ;
өлік%<NN%>%<ABL%>:өліктен # ;
өлік%<NN%>%<PL%>%<ABL%>:өліктерден # ;
өлік%<NN%>%<PL%>%<POSS.3SP%>%<ACC%>:өліктерін # ;
өлік%<NN%>%<PL%>:өліктер # ;
өлік%<NN%>%<GEN%>:өліктің # ;
өлік%<NN%>%<ACC%>:өлікті # ;
өлімді%<ADJ%>:өлімді # ;
өлім%-жітім%<NN%>%<GEN%>:өлім%-жітімнің # ;
өлімтіг%<NN%>%<POSS.3SP%>:өлімтігі # ;
өлі%<ADV%>:өлі # ;
өлі%<NN%>:өлі # ;
өліс%<NN%>%<POSS.3SP%>%<INSCOM%>:өлісімен # ;
өл%<VB%>%<RECP%>%<NEG%>%<CVB%>:өліспей # ;
өлкетану%<NN%>:өлкетану # ;
өлкетанушы%<NN%>%<PL%>:өлкетанушылар # ;
олқым%<NN%>%<POSS.3SP%>%<ACC%>:олқымын # ;
олқы%<NN%>%<GEN%>:олқының # ;
оллаһи%<INTJ%>:оллаһи # ;
өл%<VB%>%<CVB%>:өлмелі # ;
өл%<VB%>%<NEG%>:өлме # ;
өлмес%<NN%>%<GEN%>:өлместің # ;
өл%<VB%>:өл # ;
өлтір%<VB%>%<PTCP%>%<POSS.3SP%>:өлтіргендігі # ;
өлтір%<VB%>%<AOR%>%<AGR.2SG%>:өлтіремісің # ;
өлтір%<VB%>%<IMP%>:өлтіріңдер # ;
өлтір%<VB%>:өлтір # ;
өлтір%<VB%>%<IMP%>:өлтірсеңші # ;
өлтір%<VB%>%<CAUS%>%<AOR%>%<AGR.1SG%>:өлтіртем # ;
өлтір%<VB%>%<CAUS%>%<PTCP%>%<POSS.3SP%>:өлтірткені # ;
өлтір%<VB%>%<CAUS%>%<NEG%>%<AOR%>%<AGR.1SG%>:өлтіртпеймін # ;
өлтір%<VB%>%<CAUS%>%<PTCP%>:өлтіртпек # ;
өлтір%<VB%>%<CAUS%>%<NEG%>%<PTCP%>%<DAT%>:өлтіртпеске # ;
өлтір%<VB%>%<CAUS%>%<PST%>%<AGR.1SG%>:өлтірттім # ;
өлтір%<VB%>%<CAUS%>%<GER%>:өлтірту # ;
өлше%<VB%>%<REFL%>%<AOR%>%<AGR.3SP%>:өлшенеді # ;
өлше%<VB%>%<REFL%>%<CVB%>:өлшеніп # ;
өлше%<VB%>%<REFL%>%<GER%>%<POSS.3SP%>:өлшенуі # ;
өлшеп%-піш%<VB%>%<CVB%>:өлшеп%-пішіп # ;
омақас%<VB%>%<CVB%>:омақаса # ;
омақат%<VB%>%<CVB%>:омақата # ;
омақат%<VB%>%<CVB%>:омақатып # ;
омар%-шейх%<NN%>:омар%-шейх # ;
омбудсмен%<NN%>:омбудсмен # ;
өмілдіріг%<NN%>%<POSS.3SP%>%<DAT%>:өмілдірігіне # ;
өмілдіріг%<NN%>%<POSS.3SP%>:өмілдірігі # ;
өмір%-бақи%<ADV%>:өмір%-бақи # ;
Өмірбеков%<NNP%>%<GEN%>:Өмірбековтің # ;
өмір%<NN%>%<POSS.2SPF%>%<LOC%>:өміріңізде # ;
өміріңізде%<ADV%>:өміріңізде # ;
өмір%<NN%>%<PL%>%<POSS.2SPF%>%<LOC%>:өмірлеріңізде # ;
өмір%<NN%>%<PL%>%<POSS.2SPF%>%<ACC%>:өмірлеріңізді # ;
өмір%-өзен%<NN%>:өмір%-өзен # ;
өмір%<ADJ%>:өмір # ;
өмір%-тіршіліг%<NN%>%<POSS.3SP%>%<DAT%>:өмір%-тіршілігіне # ;
өмір%-тұрмыс%<NN%>%<POSS.3SP%>%<ACC%>:өмір%-тұрмысын # ;
өміршеңдіг%<NN%>%<POSS.3SP%>%<ACC%>:өміршеңдігін # ;
өміршеңдіг%<NN%>%<POSS.3SP%>:өміршеңдігі # ;
ОМОН%<NNP%>%<PL%>:ОМОН%-дар # ;
омыраула%<VB%>%<CVB%>:омыраулап # ;
омырау%<NN%>%<POSS.1SG%>%<ACC%>:омырауымды # ;
омырау%<NN%>%<POSS.3SP%>%<INSCOM%>:омырауымен # ;
омырау%<NN%>%<POSS.3SP%>%<DAT%>:омырауына # ;
омырау%<NN%>%<POSS.3SP%>%<ACC%>:омырауын # ;
омыртқалы%<NN%>%<PL%>:омыртқалылар # ;
омыртқалы%<NN%>%<PL%>%<POSS.3SP%>:омыртқалылары # ;
омыртқалы%<ADJ%>:омыртқалы # ;
омыртқа%<NN%>%<ABE%>%<PL%>%<GEN%>:омыртқасыздардың # ;
Онаев%<NNP%>%<GEN%>:Онаевтың # ;
оңайға%<ADV%>:оңайға # ;
оңай%<NN%>%<ABL%>:оңайдан # ;
оңайла%<VB%>%<CAUS%>%<GER%>%<DAT%>:оңайлатуға # ;
оңайла%<VB%>%<CAUS%>%<GER%>:оңайлату # ;
оңайла%<VB%>%<CAUS%>%<PASS%>%<PTCP%>:оңайлатылған # ;
оңайлық%<NN%>%<INSCOM%>:оңайлықпен # ;
оңай%<NN%>:оңай # ;
оңайшылық%<NN%>%<INSCOM%>:оңайшылықпен # ;
оңай%<NN%>%<POSS.3SP%>%<ACC%>:оңайын # ;
оңал%<VB%>%<CAUS%>%<AOR%>%<AGR.3SP%>:оңалтады # ;
оңал%<VB%>%<CAUS%>%<GER%>%<DAT%>:оңалтуға # ;
оңал%<VB%>%<CAUS%>%<GER%>%<GEN%>:оңалтудың # ;
оңал%<VB%>%<CAUS%>%<GER%>:оңалту # ;
онамастика%<NN%>:онамастика # ;
оңаша%<NN%>%<LATT%>:оңашадағы # ;
оңаша%<NN%>%<LOC%>:оңашада # ;
оңашада%<ADV%>:оңашада # ;
оңбағандық%<NN%>:оңбағандық # ;
оң%<VB%>%<NEG%>%<IMP%>:оңбағыр # ;
онбасы%<NN%>:онбасы # ;
оңғар%<VB%>%<CVB%>:оңғара # ;
оңғар%<VB%>%<COND%>:оңғарса # ;
өңгер%<VB%>%<PTCP%>:өңгерген # ;
өңгер%<VB%>%<CVB%>:өңгеріп # ;
өнгіштіг%<NN%>%<POSS.3SP%>:өнгіштігі # ;
ондаған%<NUM%>:ондаған # ;
ондағы%<ADJ%>:ондағы # ;
ондағы%<ADV%>:ондағы # ;
ондағы%<PRO%>%<POSS.3SP%>:ондағысы # ;
ондай%<PRO%>%<DAT%>:ондайға # ;
ондай%<PRO%>%<LOC%>:ондайда # ;
ондай%<PRO%>%<ACC%>:ондайды # ;
ондай%<PRO%>%<PL%>%<DAT%>:ондайларға # ;
ондай%<PRO%>%<PL%>%<ACC%>:ондайларды # ;
ондай%<PRO%>%<PL%>:ондайлар # ;
ондай%<PRO%>:ондай # ;
ондай%<PRO%>%<POSS.2SG%>:ондайың # ;
ондатра%<NN%>%<ACC%>:ондатраны # ;
өнде%<VB%>%<PTCP%>:өндейтін # ;
өнде%<VB%>%<PASS%>%<PST%>:өнделді # ;
өнде%<VB%>%<PASS%>%<AOR%>%<AGR.3SP%>:өнделеді # ;
өңделіп%-жөнде%<VB%>%<PASS%>%<CVB%>:өңделіп%-жөнделіп # ;
өнде%<VB%>%<PASS%>%<GER%>%<LOC%>:өнделуде # ;
өнде%<VB%>%<PASS%>%<GER%>%<POSS.3SP%>%<ACC%>:өнделуін # ;
өнде%<VB%>%<PASS%>%<GER%>%<POSS.3SP%>:өнделуі # ;
өнде%<VB%>%<CVB%>:өндеп # ;
өнде%<VB%>%<GER%>%<DAT%>:өндеуге # ;
өнде%<VB%>%<GER%>%<GEN%>:өндеудің # ;
өнде%<VB%>%<GER%>%<POSS.1SG%>:өндеуім # ;
өнде%<VB%>%<GER%>:өндеу # ;
өнде%<VB%>%<PTCP%>:өндеуші # ;
өндір%<NN%>%<SML%>:өндірдей # ;
өн%<VB%>%<CAUS%>%<PASS%>%<PTCP%>:өндірілген # ;
өн%<VB%>%<CAUS%>%<PASS%>%<PST%>:өндірілген # ;
өн%<VB%>%<CAUS%>%<PASS%>%<PST%>:өндірілді # ;
өн%<VB%>%<CAUS%>%<PASS%>%<AOR%>%<AGR.3SP%>:өндіріледі # ;
өн%<VB%>%<CAUS%>%<PASS%>%<PTCP%>:өндірілетін # ;
өн%<VB%>%<CAUS%>%<PASS%>%<PST%>:өндірілетін # ;
өн%<VB%>%<CAUS%>%<PASS%>%<CVB%>:өндіріліп # ;
өн%<VB%>%<CAUS%>%<PASS%>%<FUT%>:өндірілмек # ;
өндіріңкіре%<VB%>%<CVB%>:өндіріңкірей # ;
өндірісті%<ADJ%>:өндірісті # ;
өндіру%<NN%>:өндіру # ;
ондығ%<NN%>%<POSS.3SP%>%<LOC%>:ондығында # ;
ондығ%<NN%>%<POSS.3SP%>%<GEN%>:ондығының # ;
ондық%<ADJ%>:ондық # ;
онды%<ADJ%>:онды # ;
оңдыр%<VB%>%<PTCP%>:оңдырар # ;
оңдыр%<VB%>%<NEG%>%<CVB%>:оңдырмай # ;
онды%-солды%<ADV%>:онды%-солды # ;
өне%-бой%<NN%>%<POSS.3SP%>%<ACC%>:өне%-бойын # ;
өне%<ADJ%>:өне # ;
өнер%-білім%<NN%>:өнер%-білім # ;
өнер%-ғылым%<NN%>:өнер%-ғылым # ;
өнер%-жыр%<NN%>:өнер%-жыр # ;
өнер%<NN%>%<POSS.2SPF%>:өнеріңіз # ;
өнеркәсіб%<NN%>%<POSS.1PL%>%<ACC%>:өнеркәсібімізді # ;
өнеркәсіб%<NN%>%<POSS.3SP%>%<LATT%>:өнеркәсібіндегі # ;
өнеркәсіб%<NN%>%<POSS.3SP%>%<LOC%>:өнеркәсібінде # ;
өнеркәсіб%<NN%>%<POSS.3SP%>%<DAT%>:өнеркәсібіне # ;
өнеркәсіб%<NN%>%<POSS.3SP%>%<GEN%>:өнеркәсібінің # ;
өнеркәсіб%<NN%>%<POSS.3SP%>%<ACC%>:өнеркәсібін # ;
өнеркәсіб%<NN%>%<POSS.3SP%>:өнеркәсібі # ;
өнерлі%<NN%>%<PL%>:өнерлілер # ;
өнер%<ADJ%>:өнер # ;
өнер%-өрнек%<NN%>%<DAT%>:өнер%-өрнекке # ;
өнерсүйер%<NN%>:өнерсүйер # ;
өнертанушы%<NN%>%<PL%>:өнертанушылар # ;
өнертанушы%<NN%>:өнертанушы # ;
өнертаным%<NN%>:өнертаным # ;
өнертапқыштық%<ADJ%>:өнертапқыштық # ;
онжылдығ%<NN%>%<POSS.3SP%>:онжылдығы # ;
онжылдық%<ADJ%>:онжылдық # ;
өніг%<VB%>%<CVB%>:өнігіп # ;
өнідіріс%<NN%>%<POSS.3SP%>%<LOC%>:өнідірісінде # ;
өнімдер%<NN%>%<POSS.3SP%>:өнімдері # ;
өнімділіг%<NN%>%<POSS.3SP%>%<GEN%>:өнімділігінің # ;
өнімділіг%<NN%>%<POSS.3SP%>%<ACC%>:өнімділігін # ;
өнімділіг%<NN%>%<POSS.3SP%>:өнімділігі # ;
өңірлерін%<NN%>:өңірлерін # ;
оңқай%<ADJ%>:оңқай # ;
онкоауру%<NN%>%<PL%>%<GEN%>:онкоаурулардың # ;
онкодиспансер%<NN%>:онкодиспансер # ;
онколог%<NN%>%<PL%>:онкологтар # ;
онкүндіг%<NN%>%<POSS.3SP%>%<LOC%>:онкүндігінде # ;
онкүндіг%<NN%>%<POSS.3SP%>%<DAT%>:онкүндігіне # ;
онкүндіг%<NN%>%<POSS.3SP%>%<GEN%>:онкүндігінің # ;
онкүндік%<NN%>%<DAT%>:онкүндікке # ;
онкүндік%<NN%>%<LOC%>:онкүндікте # ;
онкүндік%<NN%>%<GEN%>:онкүндіктің # ;
онлайн%-конференция%<NN%>%<DAT%>:онлайн%-конференцияға # ;
онлайн%-конференция%<NN%>%<PL%>:онлайн%-конференциялар # ;
онлайн%-режим%<NN%>%<POSS.3SP%>%<LOC%>:онлайн%-режимінде # ;
өңмен%<NN%>%<POSS.1SG%>%<ABL%>:өңменімнен # ;
өңмен%<NN%>%<POSS.3SP%>%<ABL%>:өңменінен # ;
оннан%<ADV%>:оннан # ;
ономастика%<NN%>:ономастика # ;
өн%<NN%>:өн # ;
ол%<PRO%>%<ABE%>:онсыз # ;
оңтайла%<VB%>%<REFL%>%<PTCP%>:оңтайланған # ;
оңтайла%<VB%>%<REFL%>%<CAUS%>%<GER%>%<ACC%>:оңтайландыруды # ;
оңтайла%<VB%>%<REFL%>%<CAUS%>%<GER%>:оңтайландыру # ;
оңтайла%<VB%>%<CVB%>:оңтайлап # ;
оңтайлы%<ADV%>:оңтайлы # ;
оң%-теріс%<NN%>%<POSS.3SP%>%<DAT%>:оң%-терісіне # ;
оңтүстіг%<NN%>%<POSS.1SG%>%<ACC%>:оңтүстігімді # ;
оңтүстіг%<NN%>%<POSS.3SP%>%<LATT%>:оңтүстігіндегі # ;
оңтүстіг%<NN%>%<POSS.3SP%>%<LOC%>:оңтүстігінде # ;
оңтүстіг%<NN%>%<POSS.3SP%>%<ABL%>:оңтүстігінен # ;
оңтүстіг%<NN%>%<POSS.3SP%>%<ACC%>:оңтүстігін # ;
оңтүстіг%<NN%>%<POSS.3SP%>:оңтүстігі # ;
оңтүстікқазақстандық%<NN%>%<PL%>:оңтүстікқазақстандықтар # ;
оңтүстіккорейлік%<NN%>:оңтүстіккорейлік # ;
оңтүстік%-күнбатыс%<NN%>:оңтүстік%-күнбатыс # ;
оңтүстікфильм%<NN%>:оңтүстікфильм # ;
оңтүстік%-цирк%<NN%>:оңтүстік%-цирк # ;
оншалық%<ADJ%>:оншалық # ;
оншалықты%<ADV%>:оншалықты # ;
онша%<ADV%>:онша # ;
өңшең%<PRO%>:өңшең # ;
өңшең%<ADV%>:өңшең # ;
ол%<PRO%>%<POSS%>:оныкі # ;
ол%<PRO%>%<POSS.1SG%>%<DAT%>:оныма # ;
ол%<PRO%>%<POSS.1SG%>%<ACC%>:онымды # ;
оны%<PRO%>%<INSCOM%>:онымен # ;
ол%<PRO%>%<POSS.1PL%>%<DAT%>:онымызға # ;
оны%<PRO%>%<POSS.1PL%>:онымыз # ;
ол%<PRO%>%<POSS.2SG%>%<ABL%>:оныңнан # ;
оныншы%<NUM%>%<ACC%>:оныншыны # ;
оныншы%<NUM%>:оныншы # ;
ол%<PRO%>%<POSS.2SPF%>%<DAT%>:оныңызға # ;
ол%<PRO%>%<POSS.2SPF%>:оныңыз # ;
ол%<PRO%>%<POSS.3SP%>%<INSCOM%>:онысымен # ;
ол%<PRO%>%<POSS.3SP%>%<ABL%>:онысынан # ;
ол%<PRO%>%<POSS.3SP%>%<DAT%>:онысына # ;
ол%<PRO%>%<POSS.3SP%>%<ACC%>:онысын # ;
ол%<PRO%>%<POSS.3SP%>:онысы # ;
о%-о%<INTJ%>:о%-о # ;
о%-о%-оу%<INTJ%>:о%-о%-оу # ;
о%-о%-у%<INTJ%>:о%-о%-у # ;
опалаң%<NN%>:опалаң # ;
опасыздығ%<NN%>%<POSS.3SP%>%<ACC%>:опасыздығын # ;
опасыздығ%<NN%>%<POSS.3SP%>%<GEN%>:опасыздығының # ;
опа%<NN%>%<ABE%>%<GEN%>:опасыздың # ;
опат%<ADJ%>:опат # ;
ОПЕК%<NNP%>%<DAT%>:ОПЕК%-ке # ;
опен%<NN%>:опен # ;
опера%-балет%<NN%>:опера%-балет # ;
оператор%<NN%>%<DAT%>:операторға # ;
операциялар%<NN%>:операциялар # ;
оперейтинг%<NN%>:оперейтинг # ;
опертор%<NN%>%<PL%>%<POSS.3SP%>%<DAT%>:оперторларына # ;
оппа%<NN%>%<DAT%>:оппаға # ;
оппозиционер%<NN%>%<PL%>%<GEN%>:оппозиционерлердің # ;
оппозиционер%<NN%>%<PL%>:оппозиционерлер # ;
өп%<VB%>%<PST%>:өпті # ;
опырай%<VB%>%<PTCP%>:опырайған # ;
опыр%<INTJ%>:опыр # ;
опыр%-топыр%<NN%>%<GEN%>:опыр%-топырдың # ;
орағ%<NN%>%<POSS.3SP%>%<ACC%>:орағын # ;
орағ%<NN%>%<POSS.3SP%>%<GEN%>:орағының # ;
орағ%<NN%>%<POSS.3SP%>:орағы # ;
орағыт%<VB%>%<CVB%>:орағыта # ;
орағыт%<VB%>%<CVB%>:орағытып # ;
Оразалин%<NNP%>%<GEN%>:Оразалиннің # ;
орайла%<VB%>%<RECP%>%<CAUS%>%<PASS%>%<PTCP%>:орайластырылған # ;
орайла%<VB%>%<RECP%>%<CAUS%>%<CVB%>:орайластырып # ;
орай%<INTJ%>:орай # ;
орақ%<ADJ%>:орақ # ;
орақтұмсық%<NN%>:орақтұмсық # ;
оралагрореммаш%<NN%>:оралагрореммаш # ;
оралғышта%<VB%>%<CVB%>:оралғыштап # ;
оралдық%<NN%>%<PL%>:оралдықтар # ;
орал%<VB%>%<CAUS%>%<PST%>:оралтты # ;
орал%<VB%>%<CAUS%>%<CVB%>:оралтып # ;
орал%<VB%>%<PTCP%>%<POSS.3SP%>%<INSCOM%>:оралысымен # ;
орамала%<VB%>%<GER%>:орамалау # ;
ора%<VB%>%<REFL%>%<PTCP%>%<SML%>:оранғандай # ;
ора%<VB%>%<REFL%>%<PTCP%>:оранған # ;
ора%<VB%>%<REFL%>%<PST%>:оранған # ;
ора%<VB%>%<REFL%>%<CVB%>:оранып # ;
орасан%<ADJ%>:орасан # ;
орбан%<NN%>:орбан # ;
өрб%<VB%>%<AOR%>%<AGR.3SP%>:өрбиді # ;
өрб%<VB%>%<PTCP%>%<ABL%>:өрбитіндіктен # ;
өрб%<VB%>%<PTCP%>%<POSS.3SP%>%<ACC%>:өрбитінін # ;
өрб%<VB%>%<PTCP%>:өрбитін # ;
өрбі%<VB%>%<NEG%>%<PTCP%>%<POSS.3SP%>%<ACC%>:өрбімейтіндігін # ;
өрб%<VB%>%<GER%>%<POSS.3SP%>:өрбуі # ;
ор%<NN%>%<DAT%>:орға # ;
өргеніш%<NN%>%<DAT%>:өргенішке # ;
орғы%<VB%>%<CVB%>:орғып # ;
орда%-базарға%<NN%>:орда%-базарға # ;
ордабасықұс%<NN%>:ордабасықұс # ;
ор%<NN%>%<LATT%>:ордағы # ;
ордалы%<ADJ%>:ордалы # ;
ор%<NN%>%<ABL%>:ордан # ;
орда%<NN%>%<POSS.2SPF%>%<DAT%>:ордаңызға # ;
орден%<NN%>%<PL%>%<POSS.3SP%>%<INSCOM%>:ордендарымен # ;
орденді%<ADJ%>:орденді # ;
орден%-медаль%<NN%>%<PL%>%<POSS.3SP%>%<INSCOM%>:орден%-медальдарымен # ;
орден%-медаль%<NN%>%<PL%>%<POSS.3SP%>:орден%-медальдары # ;
ор%<NN%>%<ACC%>:орды # ;
өрекп%<VB%>%<CVB%>:өрекпи # ;
өрекпі%<VB%>%<CVB%>:өрекпіп # ;
өрекпі%<VB%>%<CAUS%>%<CVB%>:өрекпітіп # ;
өреле%<VB%>%<CVB%>:өрелеп # ;
орел%<NN%>:орел # ;
орест%<NN%>%<GEN%>:оресттің # ;
ореше%<NN%>%<DAT%>:орешеге # ;
ореше%<NN%>%<GEN%>:орешенің # ;
ореше%<NN%>:ореше # ;
оржицк%<NN%>:оржицк # ;
өрім%-өрім%<NN%>%<POSS.3SP%>:өрім%-өрімі # ;
өрімтал%<NN%>:өрімтал # ;
өріс%<VB%>%<PST%>:өрісті # ;
өркениеттіліг%<NN%>%<POSS.3SP%>:өркениеттілігі # ;
өркениеттілік%<NN%>%<DAT%>:өркениеттілікке # ;
оркестір%<NN%>%<POSS.3SP%>:оркестірі # ;
өркештен%<VB%>%<CVB%>:өркештене # ;
өркөкіректіг%<NN%>%<POSS.3SP%>:өркөкіректігі # ;
ор%<NN%>%<PL%>%<POSS.3SP%>:орлары # ;
орловский%<NN%>:орловский # ;
өрме%<NN%>:өрме # ;
орна%<VB%>%<AOR%>:орнай # ;
орналас%<VB%>%<PTCP%>%<POSS.3SP%>%<ACC%>:орналасатындығын # ;
орналас%<VB%>%<CAUS%>:орналастыр # ;
орналас%<VB%>%<CAUS%>%<PASS%>%<AOR%>%<AGR.3SP%>:орналастырылады # ;
орналас%<VB%>%<CAUS%>%<PASS%>%<AOR%>%<AGR.3SP%>:орналастырылады # ;
орналас%<VB%>%<CAUS%>%<PASS%>%<PTCP%>:орналастырылған # ;
орналас%<VB%>%<CAUS%>%<PASS%>%<PST%>:орналастырылған # ;
орналас%<VB%>%<CAUS%>%<PASS%>%<PST%>:орналастырылды # ;
орналас%<VB%>%<CAUS%>%<PASS%>%<COND%>:орналастырылса # ;
орналас%<VB%>%<CAUS%>%<PASS%>%<GER%>%<POSS.3SP%>:орналастырылуы # ;
орналас%<VB%>%<CAUS%>%<PASS%>%<CVB%>:орналастырылып # ;
орнамент%<NN%>%<PL%>:орнаменттер # ;
орна%<VB%>%<CAUS%>%<CAUS%>%<CVB%>:орнатқызып # ;
орна%<VB%>%<CAUS%>%<PASS%>%<AOR%>%<AGR.3SP%>:орнатылады # ;
орна%<VB%>%<CAUS%>%<PASS%>%<PTCP%>:орнатылатын # ;
орна%<VB%>%<CAUS%>%<PASS%>%<PTCP%>%<ABL%>:орнатылғандықтан # ;
орна%<VB%>%<CAUS%>%<PASS%>%<PTCP%>:орнатылған # ;
орна%<VB%>%<CAUS%>%<PASS%>%<PST%>:орнатылған # ;
орна%<VB%>%<CAUS%>%<PASS%>%<PST%>:орнатылды # ;
орна%<VB%>%<CAUS%>%<PASS%>%<FUT%>:орнатылмақ # ;
орна%<VB%>%<CAUS%>%<PASS%>%<COND%>:орнатылса # ;
орна%<VB%>%<CAUS%>%<PASS%>%<GER%>%<LOC%>:орнатылуда # ;
орна%<VB%>%<CAUS%>%<PASS%>%<CVB%>:орнатылып # ;
өрнег%<NN%>%<POSS.3SP%>%<ACC%>:өрнегін # ;
өрнег%<NN%>%<POSS.3SP%>:өрнегі # ;
орнитофауна%<NN%>%<POSS.3SP%>%<LATT%>:орнитофаунасындағы # ;
орнығ%<VB%>%<AOR%>%<AGR.3SP%>:орнығады # ;
орнығ%<VB%>%<CVB%>:орныға # ;
орнығ%<VB%>%<GER%>%<LOC%>:орнығуда # ;
орнығ%<VB%>%<GER%>:орнығу # ;
орнығ%<VB%>%<GER%>%<POSS.3SP%>:орнығуы # ;
орнығ%<VB%>%<CVB%>:орнығып # ;
орнық%<VB%>%<PTCP%>:орныққан # ;
орнықтылығ%<NN%>%<POSS.3SP%>%<ACC%>:орнықтылығын # ;
орнық%<VB%>%<PST%>:орнықты # ;
орнық%<VB%>%<CAUS%>%<PTCP%>%<SML%>:орнықтырғандай # ;
орнық%<VB%>%<CAUS%>%<PTCP%>:орнықтырған # ;
орнық%<VB%>%<CAUS%>%<PST%>:орнықтырған # ;
орнық%<VB%>%<CAUS%>%<PST%>:орнықтырды # ;
орнық%<VB%>%<CAUS%>%<GER%>%<GEN%>:орнықтырудың # ;
орнық%<VB%>%<CAUS%>%<GER%>:орнықтыру # ;
орнық%<VB%>%<CAUS%>%<GER%>%<POSS.3SP%>:орнықтыруы # ;
орнық%<VB%>%<CAUS%>%<CVB%>:орнықтырып # ;
орн%<NN%>%<POSS.1SG%>%<DAT%>:орныма # ;
орн%<NN%>%<POSS.1SG%>%<LOC%>:орнымда # ;
орн%<NN%>%<POSS.1SG%>%<ACC%>:орнымды # ;
орн%<NN%>%<POSS.3SP%>%<INSCOM%>:орнымен # ;
орн%<NN%>%<POSS.1SG%>%<ABL%>:орнымнан # ;
орн%<NN%>%<POSS.1SG%>:орным # ;
орн%<NN%>%<POSS.1PL%>%<DAT%>:орнымызға # ;
орн%<NN%>%<POSS.1PL%>%<GEN%>:орнымыздың # ;
орн%<NN%>%<POSS.3SP%>%<ABL%>:орнынан # ;
орн%<NN%>%<POSS.2SG%>%<DAT%>:орныңа # ;
орн%<NN%>%<POSS.3SP%>%<DAT%>:орнына # ;
орн%<NN%>%<POSS.3SP%>%<LATT%>:орнындағы # ;
орн%<NN%>%<POSS.3SP%>%<SML%>:орнындай # ;
орн%<NN%>%<POSS.2SG%>%<LOC%>:орныңда # ;
орн%<NN%>%<POSS.3SP%>%<LOC%>:орнында # ;
орн%<NN%>%<POSS.2SG%>%<ACC%>:орныңды # ;
орн%<NN%>%<POSS.2SG%>%<ABL%>:орныңнан # ;
орн%<NN%>%<POSS.3SP%>%<ACC%>:орнын # ;
орн%<NN%>%<POSS.3SP%>%<GEN%>:орнының # ;
орн%<NN%>%<POSS.3SP%>:орны # ;
өр%<ADJ%>:өр # ;
ор%<NN%>:ор # ;
орск%<NN%>:орск # ;
ортай%<VB%>%<CVB%>:ортайып # ;
ортақ%<NN%>:ортақ # ;
ортақтан%<VB%>%<CAUS%>%<GER%>%<ACC%>:ортақтандыруды # ;
ортақтастығ%<NN%>%<POSS.3SP%>%<ACC%>:ортақтастығын # ;
ортала%<VB%>%<CVB%>:орталай # ;
ортала%<VB%>%<GER%>:орталау # ;
орталығ%<NN%>%<POSS.3SP%>%<INSCOM%>:орталығымен # ;
орталығ%<NN%>%<POSS.1PL%>%<ACC%>:орталығымызды # ;
орталығ%<NN%>%<POSS.1PL%>:орталығымыз # ;
орталығ%<NN%>%<POSS.3SP%>%<ABL%>:орталығынан # ;
орталығ%<NN%>%<POSS.3SP%>%<DAT%>:орталығына # ;
орталығ%<NN%>%<POSS.3SP%>%<LATT%>:орталығындағы # ;
орталығ%<NN%>%<POSS.3SP%>%<LOC%>:орталығында # ;
орталығ%<NN%>%<POSS.3SP%>%<ACC%>:орталығын # ;
орталығ%<NN%>%<POSS.3SP%>%<GEN%>:орталығының # ;
орталығ%<NN%>%<POSS.3SP%>:орталығы # ;
орталықсыздан%<VB%>%<CAUS%>%<PASS%>%<GER%>%<POSS.3SP%>%<ACC%>:орталықсыздандырылуын # ;
орталықта%<VB%>%<REFL%>%<CAUS%>%<PASS%>%<PTCP%>:орталықтандырылған # ;
орталықтан%<VB%>%<CAUS%>%<PASS%>%<PTCP%>:орталықтандырылған # ;
ортаншы%<NN%>%<POSS.3SP%>%<GEN%>:ортаншысының # ;
ортеке%<NN%>:ортеке # ;
өрте%<VB%>%<REFL%>%<PTCP%>%<SML%>:өртенгендей # ;
өрте%<VB%>%<REFL%>%<PTCP%>:өртенген # ;
өрте%<VB%>%<REFL%>%<PST%>:өртенді # ;
өрте%<VB%>%<REFL%>%<CVB%>:өртеніп # ;
өртең%<NN%>%<GEN%>:өртеңнің # ;
ортқы%<VB%>%<CVB%>:ортқып # ;
орхон%-енисей%<NN%>:орхон%-енисей # ;
өршеле%<VB%>%<REFL%>%<CVB%>:өршеленіп # ;
өрш%<VB%>%<CVB%>:өрши # ;
өрші%<VB%>%<PTCP%>:өршіген # ;
өрші%<VB%>%<PST%>:өршіді # ;
өрші%<VB%>%<NEG%>%<COND%>:өршімесе # ;
өрші%<VB%>%<CVB%>:өршіп # ;
өрші%<VB%>%<CAUS%>%<CVB%>:өршіте # ;
өршіт%<VB%>%<NEG%>%<GER%>%<DAT%>:өршітпеуге # ;
орында%<VB%>%<NEG%>%<IMP%>:орындамады # ;
орында%<VB%>%<GER%>%<DAT%>:орындаушыға # ;
орында%<VB%>%<GER%>%<PL%>%<DAT%>:орындаушыларға # ;
орында%<VB%>%<GER%>%<PL%>%<ACC%>:орындаушыларды # ;
орында%<VB%>%<GER%>%<PL%>%<POSS.3SP%>%<GEN%>:орындаушыларының # ;
орында%<VB%>%<GER%>%<PL%>%<POSS.3SP%>:орындаушылары # ;
орындаушылық%<ADJ%>:орындаушылық # ;
орындаушылық%<NN%>:орындаушылық # ;
орында%<VB%>%<GER%>%<AGR.1PL%>:орындаушымыз # ;
орында%<VB%>%<GER%>%<GEN%>:орындаушының # ;
орында%<VB%>%<GER%>%<ACC%>:орындаушыны # ;
орында%<VB%>%<GER%>:орындаушы # ;
орында%<VB%>%<GER%>%<POSS.3SP%>%<GEN%>:орындаушысының # ;
орында%<VB%>%<GER%>%<POSS.3SP%>:орындаушысы # ;
орындығ%<NN%>%<POSS.3SP%>%<ABL%>:орындығынан # ;
орындық%<ADJ%>:орындық # ;
орындылығ%<NN%>%<POSS.3SP%>%<DAT%>:орындылығына # ;
орынды%<PUNCT%>:орынды # ;
орынжай%<NN%>%<PL%>%<POSS.3SP%>%<ACC%>:орынжайларын # ;
орын%-орын%<NN%>%<PL%>%<POSS.3SP%>%<LOC%>:орын%-орындарында # ;
орысбай%<NN%>:орысбай # ;
орыс%-казак%<NN%>%<PL%>%<ABL%>:орыс%-казактардан # ;
орыс%-казак%<NN%>%<PL%>:орыс%-казактар # ;
орыс%<ADJ%>:орыс # ;
орыстан%<VB%>%<CVB%>:орыстанып # ;
орысша%<ADJ%>:орысша # ;
осалдығ%<NN%>%<POSS.3SP%>%<ABL%>:осалдығынан # ;
өсег%<NN%>%<POSS.3SP%>%<ACC%>:өсегін # ;
өсег%<NN%>%<POSS.3SP%>:өсегі # ;
өсек%-аяң%<ADJ%>:өсек%-аяң # ;
өс%<VB%>%<PTCP%>%<ABL%>:өсетіндіктен # ;
өсиет%<NN%>%<POSS.2SPF%>%<ACC%>:өсиетіңізді # ;
өсиетнама%<NN%>%<LOC%>:өсиетнамада # ;
өсиетті%<ADJ%>:өсиетті # ;
өсімқорлықпен%<NN%>:өсімқорлықпен # ;
өсінді%<NN%>%<PL%>%<POSS.3SP%>%<ACC%>:өсінділерін # ;
өс%<NN%>%<POSS.3SP%>:өсі # ;
өсіп%-ілгеріле%<VB%>%<GER%>:өсіп%-ілгерілеу # ;
өсіп%-өн%<VB%>%<PTCP%>%<ABL%>:өсіп%-өнгендіктен # ;
өсіп%-өн%<VB%>%<PTCP%>:өсіп%-өнген # ;
өсіп%-өн%<VB%>%<CVB%>:өсіп%-өніп # ;
өсіп%-өн%<VB%>%<GER%>%<POSS.3SP%>%<DAT%>:өсіп%-өнуіне # ;
өсіп%-өн%<VB%>%<GER%>%<POSS.3SP%>%<GEN%>:өсіп%-өнуінің # ;
өсіп%-өркенде%<VB%>%<PTCP%>:өсіп%-өркендеген # ;
өсіп%-өркенде%<VB%>%<CVB%>:өсіп%-өркендеп # ;
өсіп%-өркенде%<VB%>%<GER%>%<POSS.1PL%>%<GEN%>:өсіп%-өркендеуіміздің # ;
өсіп%-өркенде%<VB%>%<GER%>%<POSS.3SP%>%<DAT%>:өсіп%-өркендеуіне # ;
өсір%<VB%>:өсір # ;
өсіруші%<ADJ%>:өсіруші # ;
өсіруші%<NN%>:өсіруші # ;
ос%<VB%>%<PTCP%>%<LOC%>:осқанда # ;
өскей%<NN%>%<DAT%>:өскейге # ;
өс%<VB%>%<PTCP%>%<POSS.1SG%>%<ABL%>:өскендігімнен # ;
өс%<VB%>%<PTCP%>%<POSS.3SP%>%<ACC%>:өскендігін # ;
өскін%<NN%>%<POSS.3SP%>:өскіні # ;
өскін%<NN%>:өскін # ;
осқыла%<VB%>%<CVB%>:осқылап # ;
осқыр%<VB%>%<REFL%>%<CVB%>:осқырына # ;
осқыр%<VB%>%<REFL%>%<CVB%>:осқырынып # ;
осман%<NN%>:осман # ;
өспелі%<ADJ%>:өспелі # ;
өсті%<VB%>%<CVB%>:өстіп # ;
осылай%-осылай%<ADV%>:осылай%-осылай # ;
осы%<PRO%>%<INSCOM%>:осыменен # ;
осы%<PRO%>%<INSCOM%>:осымен # ;
осы%<PRO%>%<POSS.1SG%>:осым # ;
осынау%<ADJ%>:осынау # ;
осы%<PRO%>%<LATT%>:осындағы # ;
осы%<PRO%>%<POSS.2SG%>%<GEN%>:осыңның # ;
осыншама%<ADJ%>:осыншама # ;
осынша%<ADJ%>:осынша # ;
осынша%<ADV%>:осынша # ;
осы%<PRO%>%<POSS.2SG%>%<DAT%>:осыныңа # ;
осы%<PRO%>%<POSS.3SP%>%<INSCOM%>:осынысымен # ;
осы%<PRO%>%<POSS.3SP%>:осынысы # ;
осы%<VB%>%<CVB%>:осып # ;
осып%-ос%<VB%>%<CVB%>:осып%-осып # ;
отағасы%<NN%>%<POSS.1SG%>%<ABL%>:отағасымнан # ;
отағасы%<NN%>%<POSS.1PL%>:отағасымыз # ;
отағасы%<NN%>%<DAT%>:отағасына # ;
отағасы%<NN%>%<GEN%>:отағасының # ;
отағасы%<NN%>:отағасы # ;
отағ%<NN%>%<POSS.3SP%>:отағы # ;
отана%<NN%>%<POSS.3SP%>%<GEN%>:отанасының # ;
отансүйгіштік%<NN%>%<DAT%>:отансүйгіштікке # ;
отансүйгіштік%<NN%>:отансүйгіштік # ;
отансүйгіштік%<NN%>%<GEN%>:отансүйгіштіктің # ;
отансүйгіштік%<NN%>%<ACC%>:отансүйгіштікті # ;
отаншыл%<ADJ%>:отаншыл # ;
отарла%<VB%>%<REFL%>%<PTCP%>:отарланған # ;
отарла%<VB%>%<GER%>:отарлау # ;
отаршы%<NN%>%<PL%>%<DAT%>:отаршыларға # ;
отаршылдығ%<NN%>%<POSS.3SP%>%<DAT%>:отаршылдығына # ;
отаршылдығ%<NN%>%<POSS.3SP%>%<GEN%>:отаршылдығының # ;
отаршылдығ%<NN%>%<POSS.3SP%>:отаршылдығы # ;
отаршылдық%<ADJ%>:отаршылдық # ;
отбасы%<NN%>%<PL%>%<POSS.2SPF%>%<DAT%>:отбасыларыңызға # ;
отбасы%<NN%>%<PL%>%<POSS.2SPF%>%<ACC%>:отбасыларыңызды # ;
отбасылы%<ADJ%>:отбасылы # ;
отбас%<NN%>%<POSS.1SG%>%<INSCOM%>:отбасыммен # ;
өт%<VB%>%<IMP%>:өтелік # ;
отель%<NN%>%<GEN%>:отельдің # ;
өте%-мөте%<ADV%>:өте%-мөте # ;
өт%<VB%>%<AOR%>:өте # ;
өте%<VB%>:өте # ;
өтерліг%<NN%>%<POSS.1SG%>:өтерлігім # ;
өтерліг%<NN%>%<POSS.3SP%>:өтерлігі # ;
өтер%-өт%<VB%>%<NEG%>%<PTCP%>%<ABL%>:өтер%-өтпестен # ;
өтесін%<NN%>%<ACC%>:өтесінді # ;
өт%<VB%>%<PTCP%>%<POSS.3SP%>%<ACC%>:өтетіндігін # ;
өтеулі%<ADJ%>:өтеулі # ;
өтіл%<NN%>%<PL%>%<POSS.3SP%>:өтілдері # ;
өтіл%<NN%>%<POSS.1SG%>:өтілім # ;
өтіл%<NN%>%<POSS.3SP%>%<DAT%>:өтіліне # ;
өтіл%<NN%>%<POSS.3SP%>%<GEN%>:өтілінің # ;
өтіл%<NN%>%<POSS.3SP%>%<ACC%>:өтілін # ;
өтіл%<NN%>%<POSS.3SP%>:өтілі # ;
өтіл%<NN%>:өтіл # ;
өтімділік%<ADJ%>:өтімділік # ;
өтім%<NN%>%<POSS.3SP%>:өтімі # ;
өт%<VB%>%<IMP%>:өтіңіз # ;
өт%<VB%>%<IMP%>:өтіңізші # ;
өтініш%<NN%>%<POSS.2SPF%>%<ACC%>:өтінішіңізді # ;
өтініш%<NN%>%<POSS.2SPF%>:өтінішіңіз # ;
өтініш%<INTJ%>:өтініш # ;
өтінішхат%<NN%>%<PL%>%<ACC%>:өтінішхаттарды # ;
өтіншік%<NN%>:өтіншік # ;
өтіріг%<NN%>%<POSS.1SG%>%<ACC%>:өтірігімді # ;
өтірік%-өсек%<NN%>:өтірік%-өсек # ;
өт%<VB%>%<PTCP%>%<POSS.3SP%>%<INSCOM%>:өтісімен # ;
өт%<VB%>%<RECP%>%<PST%>:өтісті # ;
от%<VB%>%<PTCP%>:отқан # ;
өт%<VB%>%<PTCP%>%<POSS.3SP%>%<ACC%>:өткендігін # ;
өткесін%<ADV%>:өткесін # ;
өткізгіштік%<ADJ%>:өткізгіштік # ;
өт%<VB%>%<CAUS%>%<CAUS%>%<PST%>:өткіздірді # ;
өт%<VB%>%<CAUS%>%<AOR%>:өткізе # ;
өт%<VB%>%<CAUS%>%<PASS%>%<PTCP%>%<ABL%>:өткізілгеннен # ;
өт%<VB%>%<CAUS%>%<PASS%>%<PTCP%>:өткізілген # ;
өт%<VB%>%<CAUS%>%<PASS%>%<PST%>:өткізілді # ;
өт%<VB%>%<CAUS%>%<PASS%>%<AOR%>%<AGR.3SP%>:өткізіледі # ;
өт%<VB%>%<CAUS%>%<PASS%>%<PTCP%>%<POSS.3SP%>:өткізілетіні # ;
өт%<VB%>%<CAUS%>%<PASS%>%<PTCP%>:өткізілетін # ;
өт%<VB%>%<CAUS%>%<PASS%>%<PST%>:өткізілетін # ;
өт%<VB%>%<CAUS%>%<PASS%>%<CVB%>:өткізіліп # ;
өт%<VB%>%<CAUS%>%<PASS%>%<FUT%>:өткізілмек # ;
өт%<VB%>%<CAUS%>%<PASS%>%<FUT%>:өткізілмекші # ;
өт%<VB%>%<CAUS%>%<PASS%>%<IMP%>:өткізілсін # ;
өт%<VB%>%<CAUS%>%<PASS%>%<GER%>%<LOC%>:өткізілуде # ;
өт%<VB%>%<CAUS%>%<PASS%>%<GER%>%<POSS.3SP%>%<GEN%>:өткізілуінің # ;
өт%<VB%>%<CAUS%>%<PASS%>%<GER%>%<POSS.3SP%>%<ACC%>:өткізілуін # ;
өт%<VB%>%<CAUS%>%<PASS%>%<GER%>%<POSS.3SP%>:өткізілуі # ;
өткізу%<NN%>%<ACC%>:өткізуді # ;
өткізу%<NN%>:өткізу # ;
өткіншіліг%<NN%>%<POSS.3SP%>%<DAT%>:өткіншілігіне # ;
ӨТМК%<NNP%>%<GEN%>:ӨТМК%-нің # ;
ӨТМК%<NNP%>%<GEN%>:ӨТМК%-ның # ;
от%-өрт%<NN%>%<ABL%>:от%-өрттен # ;
өтпе%<NN%>%<PL%>%<POSS.3SP%>%<GEN%>:өтпелерінің # ;
өтпе%<ADJ%>:өтпе # ;
өт%<VB%>%<IMP%>:өтсінші # ;
отта%<VB%>%<CVB%>:оттап # ;
өтті%-кет%<VB%>%<PST%>:өтті%-кетті # ;
оттығ%<NN%>%<POSS.2SG%>:оттығың # ;
отшашу%<NN%>:отшашу # ;
отызыншы%<NUM%>:отызыншы # ;
отызыншы%<NUM%>%<POSS.3SP%>%<DAT%>:отызыншысына # ;
отын%-энергетика%<NN%>:отын%-энергетика # ;
отырартөбе%<NN%>%<ABL%>:отырартөбеден # ;
отыр%<AUX%>%<PTCP%>%<POSS.3SP%>%<ACC%>:отыратындығын # ;
отыр%<AUX%>%<PST%>%<AGR.3SP%>:отыратынды # ;
отыр%<AUX%>%<PST%>%<AGR.1SG%>:отырғам # ;
отыр%<AUX%>%<PTCP%>%<PL%>%<POSS.2SPF%>%<SML%>:отырғандарыңыздай # ;
отыр%<AUX%>%<PTCP%>%<POSS.3SP%>%<ACC%>:отырғандығын # ;
отыр%<AUX%>%<PTCP%>%<POSS.3SP%>:отырғандығы # ;
отыр%<AUX%>%<PTCP%>%<ABL%>:отырғандықтан # ;
отыр%<AUX%>%<PST%>%<AGR.1SG%>:отырғаным # ;
отыр%<AUX%>%<PTCP%>%<POSS.2SPF%>%<SML%>:отырғаныңыздай # ;
отыр%<VB%>%<CAUS%>%<AOR%>%<AGR.3SP%>:отырғызады # ;
отыр%<VB%>%<CAUS%>%<AOR%>%<AGR.3SP%>:отырғызады # ;
отыр%<VB%>%<CAUS%>%<PTCP%>:отырғызатын # ;
отыр%<VB%>%<CAUS%>%<PST%>%<AGR.1PL%>:отырғыздық # ;
отыр%<AUX%>%<CAUS%>%<PST%>:отырғызды # ;
отыр%<VB%>%<CAUS%>%<PST%>:отырғызды # ;
отыр%<VB%>%<CAUS%>%<COND%>%<AGR.2SGF%>:отырғызсаңыз # ;
отыр%<VB%>%<CAUS%>%<GER%>%<DAT%>:отырғызуға # ;
отыр%<VB%>%<CAUS%>%<GER%>:отырғызу # ;
отыр%<AUX%>%<CAUS%>%<GER%>%<POSS.3SP%>%<ACC%>:отырғызуын # ;
отыр%<VB%>%<CAUS%>%<GER%>%<POSS.3SP%>:отырғызуы # ;
отыр%<VB%>%<CAUS%>%<PASS%>%<AOR%>%<AGR.3SP%>:отырғызылады # ;
отыр%<VB%>%<CAUS%>%<PASS%>%<PTCP%>:отырғызылған # ;
отыр%<VB%>%<CAUS%>%<PASS%>%<PST%>:отырғызылды # ;
отыр%<VB%>%<CAUS%>%<PASS%>%<COND%>:отырғызылса # ;
отыр%<AUX%>%<CAUS%>%<CVB%>:отырғызып # ;
отыр%<VB%>%<CAUS%>%<CVB%>:отырғызып # ;
отыр%<VB%>%<NEG%>%<PTCP%>%<ABL%>:отырмағандықтан # ;
отырмаған%-ды%<VB%>:отырмаған%-ды # ;
отыр%<AUX%>%<NEG%>%<AOR%>:отырмай # ;
отыр%<VB%>%<NEG%>%<IMP%>:отырмаңыздар # ;
отыр%<AUX%>%<AGR.1SG%>:отырм # ;
отыр%<AUX%>%<AGR.2SG%>:отырмысың # ;
отыр%<VB%>%<AGR.2SG%>:отырмысың # ;
отыр%<VB%>%<CAUS%>%<NEG%>%<PST%>:отыртпаған # ;
отырықшылық%<NN%>:отырықшылық # ;
отыр%<AUX%>%<PASS%>%<AOR%>%<AGR.3SP%>:отырылады # ;
отыр%<AUX%>%<IMP%>:отырыңдар # ;
отыр%<AUX%>%<IMP%>:отырыңыздар # ;
отыр%<VB%>%<IMP%>:отырыңыздар # ;
отыр%<VB%>%<RECP%>%<PST%>:отырысты # ;
отыр%<AUX%>%<RECP%>%<CVB%>:отырысып # ;
оу%<INTJ%>:оу # ;
офис%<NN%>%<POSS.3SP%>%<DAT%>:офисіне # ;
офис%<NN%>%<POSS.3SP%>%<GEN%>:офисінің # ;
офис%<NN%>%<LOC%>:офисте # ;
оһ%<INTJ%>:оһ # ;
охран%<NN%>:охран # ;
оцифровка%<NN%>:оцифровка # ;
ошағ%<NN%>%<POSS.3SP%>%<ABL%>:ошағынан # ;
ошағ%<NN%>%<POSS.3SP%>%<DAT%>:ошағына # ;
ошағ%<NN%>%<POSS.3SP%>%<LOC%>:ошағында # ;
ошағ%<NN%>%<POSS.2SG%>%<ACC%>:ошағыңды # ;
ошағ%<NN%>%<POSS.3SP%>%<ACC%>:ошағын # ;
ошағ%<NN%>%<POSS.2SPF%>:ошағыңыз # ;
ошағ%<NN%>%<POSS.3SP%>%<GEN%>:ошағының # ;
ошағ%<NN%>%<POSS.3SP%>:ошағы # ;
ошақтарын%<NN%>:ошақтарын # ;
өшіг%<VB%>%<CVB%>:өшіге # ;
өшіг%<VB%>%<CVB%>:өшігіп # ;
өшіг%<VB%>%<GER%>%<POSS.3SP%>:өшігуі # ;
өшік%<VB%>%<PTCP%>:өшіккен # ;
өшік%<VB%>%<CAUS%>%<CVB%>:өшіктіре # ;
өшік%<VB%>%<CAUS%>%<CVB%>:өшіктіріп # ;
өшік%<VB%>%<CAUS%>%<GER%>%<INSCOM%>:өшіктірумен # ;
ош%<NN%>%<DAT%>:ошқа # ;
өшкере%<ADV%>:өшкере # ;
ош%<NN%>:ош # ;
өшпендіг%<NN%>%<POSS.3SP%>:өшпендігі # ;
өшпендік%<NN%>:өшпендік # ;
өшпенділіг%<NN%>%<POSS.3SP%>%<ABL%>:өшпенділігінен # ;
өшпенділіг%<NN%>%<POSS.3SP%>%<DAT%>:өшпенділігіне # ;
өшпенділіг%<NN%>%<POSS.3SP%>%<ACC%>:өшпенділігін # ;
өшпенділіг%<NN%>%<POSS.3SP%>:өшпенділігі # ;
ош%<NN%>%<LATT%>:оштағы # ;
ош%<NN%>%<LOC%>:ошта # ;
өштен%<VB%>%<CVB%>:өштене # ;
өштік%<NN%>:өштік # ;
о%<VB%>%<AOR%>%<AGR.1SG%>:оям # ;
оянда%<VB%>%<CVB%>:ояндап # ;
оят%<VB%>%<PTCP%>%<POSS.3SP%>:оятқандығы # ;
павлодар%-астана%<NN%>:павлодар%-астана # ;
павлодарлық%<NN%>%<PL%>%<ABL%>:павлодарлықтардан # ;
павлодарлық%<NN%>%<PL%>:павлодарлықтар # ;
павлодар%-шымкент%<NN%>:павлодар%-шымкент # ;
павлодар%-энерго%<NN%>%<LOC%>:павлодар%-энергода # ;
падиша%<NN%>%<POSS.3SP%>:падишасы # ;
паег%<NN%>%<POSS.1SG%>%<ACC%>:паегімді # ;
паек%<NN%>%<ABE%>:паексіз # ;
паз%<NN%>:паз # ;
пайда%-зиян%<NN%>%<DAT%>:пайда%-зиянға # ;
пайдақорлық%<NN%>:пайдақорлық # ;
пайдалан%<VB%>:пайдалан # ;
пайдалан%<VB%>%<GER%>%<POSS.2SPF%>%<DAT%>:пайдалануыңызға # ;
пайдаланылмай%<ADJ%>:пайдаланылмай # ;
пайдаланым%<NN%>%<LATT%>:пайдаланымдағы # ;
пайдалы%<NN%>%<POSS.3SP%>%<ACC%>:пайдалысын # ;
пайк%<NN%>:пайк # ;
пай%-пай%<INTJ%>:пай%-пай # ;
пайым%-мүдде%<NN%>:пайым%-мүдде # ;
пакті%<NN%>%<ACC%>:пактіні # ;
пақыр%<NN%>%<GEN%>:пақырдың # ;
пақыр%<NN%>%<POSS.2SPF%>:пақырыңыз # ;
палаталы%<ADJ%>:палаталы # ;
палатка%<NN%>%<LOC%>:палаткада # ;
пальма%<NN%>:пальма # ;
пальто%<NN%>%<INSCOM%>:пальтомен # ;
памир%<NN%>:памир # ;
памперс%<NN%>%<GEN%>:памперстің # ;
панала%<VB%>%<PST%>:паналады # ;
панала%<VB%>%<AOR%>%<AGR.3SP%>:паналайды # ;
панала%<VB%>%<CVB%>:паналай # ;
панала%<VB%>%<PST%>%<AGR.1PL%>:паналайтынбыз # ;
панала%<VB%>%<CVB%>:паналап # ;
панала%<VB%>%<GER%>%<DAT%>:паналауға # ;
панднама%<NN%>%<LOC%>:панднамада # ;
паңдығ%<NN%>%<POSS.3SP%>:паңдығы # ;
пансионат%<NN%>%<PL%>:пансионаттар # ;
пантеон%<NN%>%<POSS.3SP%>%<GEN%>:пантеонының # ;
пантеон%<NN%>%<POSS.3SP%>:пантеоны # ;
пантерз%<NN%>:пантерз # ;
панфиловшы%<NN%>%<PL%>%<GEN%>:панфиловшылардың # ;
панфиловшы%<NN%>%<PL%>:панфиловшылар # ;
паола%<NN%>:паола # ;
папала%<VB%>%<CVB%>:папалап # ;
папа%<NN%>%<POSS.2SG%>:папаң # ;
папа%<NN%>:папа # ;
папа%<NN%>%<POSS.3SP%>%<DAT%>:папасына # ;
папа%<NN%>%<POSS.3SP%>%<GEN%>:папасының # ;
папка%<NN%>%<PL%>%<GEN%>:папкалардың # ;
папка%<NN%>:папка # ;
парағ%<NN%>%<POSS.3SP%>%<DAT%>:парағына # ;
парағ%<NN%>%<POSS.3SP%>%<LATT%>:парағындағы # ;
парағ%<NN%>%<POSS.3SP%>%<ACC%>:парағын # ;
парағ%<NN%>%<POSS.3SP%>%<GEN%>:парағының # ;
парағ%<NN%>%<POSS.3SP%>:парағы # ;
парад%<NN%>%<DAT%>:парадқа # ;
парад%<NN%>:парад # ;
парад%<NN%>%<LATT%>:парадтағы # ;
парад%<NN%>%<ABL%>:парадтан # ;
парад%<NN%>%<PL%>%<DAT%>:парадтарға # ;
парад%<NN%>%<ACC%>:парадты # ;
парад%<NN%>%<POSS.3SP%>%<GEN%>:парадының # ;
паразитолог%<NN%>:паразитолог # ;
паразит%<NN%>%<PL%>:паразиттер # ;
парақорлық%<NN%>:парақорлық # ;
паралель%<ADV%>:паралель # ;
паралимпиада%<NN%>%<POSS.3SP%>:паралимпиадасы # ;
паралич%<NN%>%<POSS.3SP%>:параличі # ;
параллельді%<ADJ%>:параллельді # ;
параллель%<ADJ%>:параллель # ;
парасаттылығ%<NN%>%<POSS.3SP%>%<INSCOM%>:парасаттылығымен # ;
парача%<NN%>:парача # ;
Париж%<NNP%>%<DAT%>:Парижге # ;
Париж%<NNP%>%<LATT%>:Париждегі # ;
Париж%<NNP%>%<LOC%>:Парижде # ;
Париж%<NNP%>%<GEN%>:Париждің # ;
Париж%<NNP%>%<POSS.3SP%>:Парижі # ;
парик%<NN%>:парик # ;
паритет%<NN%>:паритет # ;
паркинсон%<NN%>:паркинсон # ;
паркомат%<NN%>%<PL%>:паркоматтар # ;
парла%<VB%>%<PST%>:парлаған # ;
парла%<VB%>%<AOR%>%<AGR.3SP%>:парлайды # ;
парламентарий%<NN%>%<PL%>%<GEN%>:парламентарийлердің # ;
парламентари%<NN%>%<PL%>%<POSS.3SP%>:парламентарилері # ;
парламентші%<NN%>%<PL%>%<GEN%>:парламентшілердің # ;
парламентші%<NN%>%<PL%>%<POSS.3SP%>%<GEN%>:парламентшілерінің # ;
парламентші%<NN%>%<PL%>%<POSS.3SP%>:парламентшілері # ;
парламентші%<NN%>%<PL%>:парламентшілер # ;
парла%<VB%>%<CVB%>:парлап # ;
пар%<ADJ%>:пар # ;
парсы%<ADJ%>:парсы # ;
партиялық%<NN%>%<PL%>:партиялықтар # ;
парторг%<NN%>%<DAT%>:парторгке # ;
парторг%<NN%>:парторг # ;
парторг%<NN%>%<GEN%>:парторгтің # ;
паруа%<NN%>%<PL%>:паруалар # ;
паруардігер%<NN%>:паруардігер # ;
парша%<NN%>:парша # ;
парша%-парша%<NN%>%<POSS.1PL%>%<ACC%>:парша%-паршамызды # ;
парыз%<NN%>%<PL%>%<POSS.2SPF%>:парыздарыңыз # ;
пасбан%<NN%>%<PL%>%<DAT%>:пасбандарға # ;
пасбан%<NN%>%<POSS.3SP%>%<INSCOM%>:пасбаныменен # ;
пас%<NN%>:пас # ;
пас%<NN%>%<INSCOM%>:паспен # ;
пас%<NN%>%<PL%>%<POSS.3SP%>%<INSCOM%>:пастарымен # ;
пасха%<NN%>:пасха # ;
пасықтық%<NN%>:пасықтық # ;
пас%<NN%>%<POSS.3SP%>%<ABL%>:пасынан # ;
пас%<NN%>%<POSS.3SP%>%<DAT%>:пасына # ;
пас%<NN%>%<POSS.3SP%>%<ACC%>:пасын # ;
паталогоанатом%<NN%>%<PL%>:паталогоанатомдар # ;
паталогоанатом%<NN%>:паталогоанатом # ;
патанджале%<NN%>:патанджале # ;
патент%<NN%>:патент # ;
патент%<NN%>%<PL%>%<GEN%>:патенттердің # ;
патент%<NN%>%<PL%>%<INSCOM%>:патенттермен # ;
патик%<NN%>%<GEN%>:патиктің # ;
патрик%<NN%>:патрик # ;
патриотизм%<NN%>%<ACC%>:патриотизмді # ;
патриотизм%<NN%>%<POSS.3SP%>%<GEN%>:патриотизмінің # ;
патриотизм%<NN%>%<GEN%>:патриотизмнің # ;
патрон%<NN%>:патрон # ;
патрул%<NN%>%<GEN%>:патрулдің # ;
патрул%<NN%>%<POSS.3SP%>:патрулі # ;
патруль%<NN%>%<PL%>:патрульдер # ;
патруль%<NN%>:патруль # ;
патсайы%<NN%>:патсайы # ;
паттая%<NN%>%<LOC%>:паттаяда # ;
патшабалық%<NN%>:патшабалық # ;
патшағар%<NN%>%<GEN%>:патшағардың # ;
патшалығ%<NN%>%<POSS.3SP%>%<ABL%>:патшалығынан # ;
патшалығ%<NN%>%<POSS.3SP%>%<DAT%>:патшалығына # ;
патшалығ%<NN%>%<POSS.3SP%>%<LOC%>:патшалығында # ;
патшалығ%<NN%>%<POSS.3SP%>%<ACC%>:патшалығын # ;
патшалығ%<NN%>%<POSS.3SP%>%<GEN%>:патшалығының # ;
патшалығ%<NN%>%<POSS.3SP%>:патшалығы # ;
патша%<ADJ%>:патша # ;
патша%<NN%>%<POSS.3SP%>%<AGR.1SG%>:патшасымын # ;
патырла%<VB%>%<CVB%>:патырлап # ;
паулу%<NN%>:паулу # ;
паулюс%<NN%>:паулюс # ;
пау%<NN%>:пау # ;
пауэрлифтинг%<NN%>%<ABL%>:пауэрлифтингтен # ;
пау%-эр%<NN%>:пау%-эр # ;
пафос%<NN%>:пафос # ;
пахлеван%<NN%>%<PL%>%<POSS.3SP%>:пахлевандары # ;
пахтакор%<NN%>:пахтакор # ;
пациент%<NN%>:пациент # ;
пациент%<NN%>%<PL%>%<GEN%>:пациенттердің # ;
пациент%<NN%>%<PL%>:пациенттер # ;
пациент%<NN%>%<ACC%>:пациентті # ;
паш%<IDEO%>:паш # ;
паш%<ADV%>:паш # ;
педагог%<NN%>%<PL%>%<DAT%>:педагогтарға # ;
педагог%<NN%>%<PL%>:педагогтар # ;
педагог%-тәлімгер%<NN%>:педагог%-тәлімгер # ;
пәдері%<UNK%>:пәдері # ;
педиатр%<NN%>%<DAT%>:педиатрға # ;
педиатр%<NN%>%<PL%>%<GEN%>:педиатрлардың # ;
педиатр%<NN%>%<PL%>:педиатрлар # ;
педиатр%<NN%>%<POSS.3SP%>:педиатры # ;
педколледж%<NN%>%<POSS.3SP%>%<DAT%>:педколледжіне # ;
педсовет%<NN%>%<DAT%>:педсоветке # ;
педсовет%<NN%>:педсовет # ;
педсовет%<NN%>%<LOC%>:педсоветте # ;
педсовет%<NN%>%<GEN%>:педсоветтің # ;
педучилище%<NN%>%<ACC%>:педучилищені # ;
пейілді%<ADJ%>:пейілді # ;
пеларгония%<NN%>%<GEN%>:пеларгонияның # ;
пәлекет%<NN%>:пәлекет # ;
пәлеқорлық%<NN%>:пәлеқорлық # ;
пәлендей%<PRO%>:пәлендей # ;
пәлен%<PRO%>%<GEN%>:пәленнің # ;
пәлен%<PRO%>:пәлен # ;
пәлен%<NN%>:пәлен # ;
пәлен%-пәлен%<NN%>%<PL%>:пәлен%-пәлендер # ;
пәленше%<PRO%>:пәленше # ;
пәле%<INTJ%>:пәле # ;
пәлим%<NN%>%<POSS.2SG%>:пәлимің # ;
пәлі%<INTJ%>:пәлі # ;
пәмін%<NN%>%<POSS.3SP%>%<DAT%>:пәмініне # ;
пенальти%<NN%>%<ABL%>:пенальтиден # ;
пенделіг%<NN%>%<POSS.2SG%>:пенделігің # ;
пенде%<ADJ%>:пенде # ;
пенде%<NN%>%<POSS.3SP%>%<AGR.1PL%>:пендесіміз # ;
пендешілдіг%<NN%>%<POSS.2SG%>:пендешілдігің # ;
пендешілік%<NN%>%<ABL%>:пендешіліктен # ;
пенен%<CNJ%>:пенен # ;
пенжак%<NN%>%<PL%>:пенжактер # ;
пәни%<NN%>%<LOC%>:пәниде # ;
пәни%<NN%>%<GEN%>:пәнидің # ;
пән%<NN%>%<POSS.3SP%>%<LATT%>%<SML%>:пәніндегідей # ;
пенсия%<NN%>%<DAT%>:пенсияға # ;
пенсия%<NN%>%<POSS.2SG%>%<ACC%>:пенсияңды # ;
пенсия%<NN%>%<POSS.3SP%>%<INSCOM%>:пенсиясымен # ;
пентагон%<NN%>%<GEN%>:пентагонның # ;
пентагон%<NN%>:пентагон # ;
первомай%<NN%>:первомай # ;
пергіле%<VB%>%<CVB%>:пергілеп # ;
перделі%<ADJ%>:перделі # ;
передача%<NN%>:передача # ;
перемётное%<NN%>:перемётное # ;
пәре%<NN%>:пәре # ;
пәре%-пәре%<IDEO%>%<POSS.3SP%>:пәре%-пәресі # ;
переработка%<NN%>%<INSCOM%>:переработкамен # ;
переяславль%<NN%>:переяславль # ;
перзентсіздік%<NN%>:перзентсіздік # ;
перзентті%<ADJ%>:перзентті # ;
перизат%<NN%>:перизат # ;
перинатология%<NN%>:перинатология # ;
пер%<VB%>%<CVB%>:періп # ;
пәрмене%<NN%>:пәрмене # ;
пәрмен%<NN%>%<POSS.3SP%>%<INSCOM%>:пәрменімен # ;
пәрмен%<NN%>%<POSS.1SG%>%<INSCOM%>:пәрменіммен # ;
пәрмен%<NN%>%<POSS.3SP%>%<EQU%>:пәрменінше # ;
Пәрменов%<NNP%>%<GEN%>:Пәрменовтің # ;
пәрмен%<NN%>:пәрмен # ;
перпендикуляр%<ADJ%>:перпендикуляр # ;
перри%<NN%>%<ACC%>:перриді # ;
перрино%<NN%>%<ABL%>:перринодан # ;
перспективалы%<ADJ%>:перспективалы # ;
пәруейімде%<ADV%>:пәруейімде # ;
песо%<NN%>:песо # ;
пәтерлі%<ADJ%>:пәтерлі # ;
петровна%<NN%>:петровна # ;
петролиум%<NN%>:петролиум # ;
пәтуа%<NN%>%<DAT%>:пәтуаға # ;
пәтуа%<NN%>:пәтуа # ;
пәтуа%<NN%>%<POSS.3SP%>:пәтуасы # ;
пәтуәластығ%<NN%>%<POSS.3SP%>:пәтуәластығы # ;
пәтуә%<NN%>:пәтуә # ;
пәуеске%<NN%>%<INSCOM%>:пәуескемен # ;
печенег%<NN%>%<PL%>%<DAT%>:печенегтерге # ;
печенег%<NN%>%<PL%>%<GEN%>:печенегтердің # ;
печенег%<NN%>%<PL%>%<ACC%>:печенегтерді # ;
печенег%<NN%>%<PL%>%<INSCOM%>:печенегтермен # ;
печенег%<NN%>%<PL%>:печенегтер # ;
пешеней%<NN%>:пешеней # ;
пешене%<NN%>%<POSS.3SP%>%<DAT%>:пешенесіне # ;
пешеход%<NN%>%<ACC%>:пешеходты # ;
пианис%<NN%>%<PL%>:пианистер # ;
пиар%<NN%>%<POSS.3SP%>:пиары # ;
пиғылды%<ADJ%>:пиғылды # ;
пида%<NN%>:пида # ;
пике%<NN%>:пике # ;
пикетун%<NN%>:пикетун # ;
пилотка%<NN%>%<GEN%>:пилотканың # ;
пилотка%<NN%>:пилотка # ;
пилтан%<NN%>:пилтан # ;
пи%<FORGN%>:пи # ;
пи%<NN%>:пи # ;
пирожковоз%<NN%>%<POSS%>:пирожковоздікі # ;
пирожковоз%<NN%>:пирожковоз # ;
пистолет%<NN%>%<POSS.3SP%>%<ABL%>:пистолетінен # ;
пистолет%<NN%>%<POSS.3SP%>:пистолеті # ;
пистолет%<NN%>:пистолет # ;
пистолет%<NN%>%<GEN%>:пистолеттің # ;
питомниг%<NN%>%<POSS.3SP%>%<DAT%>:питомнигіне # ;
пияла%<NN%>%<POSS.3SP%>%<ACC%>:пияласын # ;
пікір%<NN%>%<POSS.2SPF%>%<INSCOM%>:пікіріңізбен # ;
пікір%<NN%>%<POSS.2SPF%>%<EQU%>:пікіріңізше # ;
пікірсайысшы%<NN%>:пікірсайысшы # ;
пікі%-талас%<NN%>%<DAT%>:пікі%-таласқа # ;
пікі%-талас%<NN%>%<PL%>%<POSS.3SP%>%<ACC%>:пікі%-таластарын # ;
Пірімбетов%<NNP%>%<GEN%>:Пірімбетовтің # ;
піркәншіг%<NN%>%<POSS.3SP%>:піркәншігі # ;
пісірім%<NN%>%<SML%>:пісірімдей # ;
пісірім%<NN%>:пісірім # ;
піспек%<NN%>%<INSCOM%>:піспекпен # ;
піспек%<NN%>:піспек # ;
піс%<VB%>:піс # ;
пістекүл%<NN%>%<GEN%>:пістекүлдің # ;
пітір%<NN%>%<GEN%>:пітірдің # ;
пітір%<NN%>:пітір # ;
пқ%<NN%>:пқ # ;
плакат%<NN%>%<PL%>:плакаттар # ;
план%<NN%>%<LATT%>:пландағы # ;
планеталық%<NN%>%<ACC%>:планеталықты # ;
планетарий%<NN%>:планетарий # ;
пластик%<ADJ%>:пластик # ;
платиналы%<ADJ%>:платиналы # ;
плацдарм%<NN%>%<ACC%>:плацдармды # ;
плацдарм%<NN%>:плацдарм # ;
плацкарт%<ADJ%>:плацкарт # ;
плей%-офф%<NN%>%<DAT%>:плей%-оффқа # ;
плей%-офф%<NN%>%<GEN%>:плей%-оффтың # ;
пленка%<NN%>:пленка # ;
плимут%<NN%>:плимут # ;
плита%<NN%>%<PL%>:плиталар # ;
плита%<NN%>:плита # ;
плита%<NN%>%<POSS.3SP%>%<GEN%>:плитасының # ;
плитка%<NN%>%<PL%>%<POSS.3SP%>:плиткалары # ;
плотина%<NN%>%<GEN%>:плотинаның # ;
плуг%<NN%>%<POSS.3SP%>:плугі # ;
плуг%<NN%>:плуг # ;
плуг%<NN%>%<ACC%>:плугті # ;
пмхз%<NN%>:пмхз # ;
ПНТК%<NNP%>%<DAT%>:ПНТК%-ге # ;
победителей%<NN%>:победителей # ;
повест%<NN%>%<GEN%>:повесттің # ;
повестъ%<NN%>:повестъ # ;
поволжье%<NN%>%<DAT%>:поволжьеге # ;
погон%<NN%>%<ACC%>:погонды # ;
погон%<NN%>:погон # ;
подлесный%<NN%>:подлесный # ;
подполковниг%<NN%>%<POSS.3SP%>:подполковнигі # ;
подшипник%<NN%>%<GEN%>:подшипниктің # ;
подъез%<NN%>%<DAT%>:подъезге # ;
подъез%<NN%>%<LATT%>:подъездегі # ;
подъез%<NN%>%<LOC%>:подъезде # ;
подъез%<NN%>%<GEN%>:подъездің # ;
подъез%<NN%>%<POSS.3SP%>:подъезі # ;
поез%<NN%>%<INSCOM%>:поезбен # ;
поез%<NN%>%<DAT%>:поезға # ;
поез%<NN%>%<PL%>%<GEN%>:поездардың # ;
поез%<NN%>%<PL%>:поездар # ;
поезд%<NN%>%<INSCOM%>:поездбен # ;
поез%<NN%>%<GEN%>:поездың # ;
поез%<NN%>%<POSS.3SP%>:поезы # ;
пожарник%<FORGN%>:пожарник # ;
поздний%<NN%>:поздний # ;
познань%<NN%>:познань # ;
полиглот%<NN%>:полиглот # ;
полиграф%<NN%>:полиграф # ;
полимеразды%<ADJ%>:полимеразды # ;
полинезия%<NN%>:полинезия # ;
полипропилен%<NN%>:полипропилен # ;
политехника%<NN%>:политехника # ;
политология%<NN%>:политология # ;
политотдел%<NN%>%<DAT%>:политотделге # ;
политотдел%<NN%>%<POSS.3SP%>:политотделі # ;
политотдел%<NN%>:политотдел # ;
полицай%<NN%>%<PL%>%<POSS.3SP%>:полицайлары # ;
полицейский%<FORGN%>:полицейский # ;
полиэтилен%<NN%>:полиэтилен # ;
полиэтилэн%<NN%>:полиэтилэн # ;
полкі%<NN%>%<INSCOM%>:полкімен # ;
полкі%<NN%>%<LOC%>:полкінде # ;
полкі%<NN%>%<GEN%>:полкінің # ;
полкі%<NN%>:полкі # ;
полковниг%<NN%>%<POSS.3SP%>:полковнигі # ;
полк%<NN%>%<PL%>%<POSS.3SP%>%<DAT%>:полктарына # ;
полк%<NN%>%<PL%>%<POSS.3SP%>%<GEN%>:полктарының # ;
полк%<NN%>%<PL%>%<POSS.3SP%>:полктары # ;
полк%<NN%>%<POSS.3SP%>%<GEN%>:полкының # ;
половцы%<FORGN%>:половцы # ;
полотна%<NN%>%<POSS.3SP%>%<LOC%>:полотнасында # ;
пол%<NN%>:пол # ;
полтава%<NN%>%<GEN%>:полтаваның # ;
поляк%<NN%>%<GEN%>:поляктың # ;
поп%<ADJ%>:поп # ;
поппури%<NN%>:поппури # ;
порода%<NN%>%<POSS.3SP%>%<ACC%>:породасын # ;
порошог%<NN%>%<POSS.3SP%>%<ABL%>:порошогінен # ;
порташ%<NN%>%<INSCOM%>:порташпен # ;
порт%-саид%<NN%>%<DAT%>:порт%-саидқа # ;
порт%-саид%<NN%>%<LATT%>:порт%-саидтағы # ;
портфел%<NN%>%<LATT%>:портфелдегі # ;
портфел%<NN%>%<POSS.1SG%>%<ACC%>:портфелімді # ;
портфолио%<NN%>:портфолио # ;
поселке%<NN%>%<DAT%>:поселкеге # ;
поселке%<NN%>%<PL%>%<GEN%>:поселкелердің # ;
поселке%<NN%>%<PL%>%<ACC%>:поселкелерді # ;
поселке%<NN%>:поселке # ;
поселке%<NN%>%<POSS.3SP%>%<ACC%>:поселкесін # ;
поселке%<NN%>%<POSS.3SP%>:поселкесі # ;
пособия%<NN%>%<DAT%>:пособияға # ;
постмодернис%<NN%>%<PL%>%<GEN%>:постмодернистердің # ;
пост%<NN%>%<LATT%>:посттағы # ;
пост%<NN%>%<ABL%>:посттан # ;
пост%<NN%>%<PL%>%<POSS.1SG%>%<GEN%>:посттарымның # ;
пост%<NN%>%<ACC%>:постты # ;
потенциалды%<ADJ%>:потенциалды # ;
потенциял%<NN%>%<POSS.3SP%>:потенциялы # ;
правда%<NN%>%<POSS.3SP%>:правдасы # ;
православ%<NN%>:православ # ;
право%<NN%>%<POSS.3SP%>:правосы # ;
прайд%<NN%>:прайд # ;
прамаха%<NN%>:прамаха # ;
прасковья%<NN%>:прасковья # ;
предраг%<NN%>:предраг # ;
председател%<NN%>%<POSS.3SP%>%<INSCOM%>:председателімен # ;
председател%<NN%>%<POSS.3SP%>%<GEN%>:председателінің # ;
председател%<NN%>%<POSS.3SP%>%<ACC%>:председателін # ;
председател%<NN%>%<POSS.3SP%>:председателі # ;
председатель%<NN%>%<PL%>%<POSS.3SP%>:председательдері # ;
председатель%<NN%>:председатель # ;
презент%<NN%>:презент # ;
Президент%<NNP%>%<POSS.3SP%>%<AGR.1PL%>:Президентіміз # ;
президент%<INTJ%>:президент # ;
Президент%<NNP%>%<PL%>%<POSS.2SPF%>:Президенттеріңіз # ;
президенттіг%<NN%>%<POSS.3SP%>%<ABL%>:президенттігінен # ;
президенттіг%<NN%>%<POSS.3SP%>%<DAT%>:президенттігіне # ;
прекурсор%<NN%>%<PL%>%<GEN%>:прекурсорлардың # ;
премьер%-миснистр%<NN%>%<POSS.3SP%>:премьер%-миснистрі # ;
премьер%<ADJ%>:премьер # ;
пресс%<NN%>:пресс # ;
претензия%<NN%>%<PL%>%<ACC%>:претензияларды # ;
префект%<NN%>:префект # ;
преференция%<NN%>%<PL%>%<DAT%>:преференцияларға # ;
преференция%<NN%>%<PL%>%<ACC%>:преференцияларды # ;
преференция%<NN%>%<PL%>:преференциялар # ;
преюдиция%<NN%>%<GEN%>:преюдицияның # ;
приднестровье%<NN%>%<LOC%>:приднестровьеде # ;
прилавка%<NN%>%<DAT%>:прилавкаға # ;
прилавка%<NN%>%<ACC%>:прилавканы # ;
принип%<NN%>%<PL%>%<GEN%>:приниптердің # ;
принц%<NN%>:принц # ;
приозерск%<NN%>:приозерск # ;
приречный%<NN%>%<GEN%>:приречныйдың # ;
приречный%<NN%>:приречный # ;
приступ%<NN%>%<LOC%>:приступта # ;
притон%<NN%>%<PL%>%<ACC%>:притондарды # ;
притон%<NN%>%<PL%>:притондар # ;
приурал%<NN%>:приурал # ;
приход%<NN%>%<PL%>:приходтар # ;
пробация%<NN%>:пробация # ;
пробка%<NN%>:пробка # ;
проблема%<NN%>%<DAT%>:проблемаға # ;
проблем%<NN%>:проблем # ;
провослав%<NN%>:провослав # ;
программис%<NN%>%<ACC%>:программисті # ;
прогрес%<NN%>%<POSS.3SP%>%<DAT%>:прогресіне # ;
прогрес%<NN%>%<DAT%>:прогреске # ;
прогресс%<ADJ%>:прогресс # ;
прогрес%<NN%>%<ACC%>:прогресті # ;
продюссер%<NN%>%<POSS.3SP%>:продюссері # ;
проекция%<NN%>%<PL%>%<POSS.3SP%>:проекциялары # ;
прокат%<NN%>%<DAT%>:прокатқа # ;
прокат%<NN%>:прокат # ;
прокуатура%<NN%>%<POSS.3SP%>%<GEN%>:прокуатурасының # ;
пролетариат%<ADJ%>:пролетариат # ;
промо%-акция%<NN%>%<PL%>%<POSS.3SP%>%<ACC%>:промо%-акцияларын # ;
про%<NN%>:про # ;
прораб%<NN%>%<POSS.3SP%>:прорабы # ;
прорва%<NN%>:прорва # ;
простатит%<NN%>%<POSS.3SP%>%<GEN%>:простатитінің # ;
протекционизм%<NN%>:протекционизм # ;
протестанттық%<NN%>%<ACC%>:протестанттықты # ;
протистолог%<NN%>:протистолог # ;
протожарнама%<NN%>:протожарнама # ;
протоиерей%<NN%>:протоиерей # ;
протокол%<NN%>%<DAT%>:протоколға # ;
протокол%<NN%>:протокол # ;
прототип%<NN%>%<POSS.3SP%>:прототипі # ;
прототип%<NN%>%<PL%>%<POSS.3SP%>%<ACC%>:прототиптерін # ;
профайл%<NN%>%<PL%>%<POSS.3SP%>%<ACC%>:профайлдарын # ;
профессионалды%<ADJ%>:профессионалды # ;
профессор%<NN%>%<DAT%>:профессорға # ;
профессор%-оқытушы%<NN%>%<PL%>:профессор%-оқытушылар # ;
профилактика%<NN%>:профилактика # ;
профилактика%<NN%>%<POSS.3SP%>%<GEN%>:профилактикасының # ;
профилактика%<NN%>%<POSS.3SP%>:профилактикасы # ;
профильді%<ADJ%>:профильді # ;
профумо%<NN%>%<INSCOM%>:профумомен # ;
процес%<NN%>%<POSS.3SP%>%<LATT%>:процесіндегі # ;
процес%<NN%>%<POSS.3SP%>%<LOC%>:процесінде # ;
процес%<NN%>%<POSS.3SP%>%<DAT%>:процесіне # ;
процес%<NN%>%<POSS.3SP%>%<GEN%>:процесінің # ;
процес%<NN%>%<POSS.3SP%>%<ACC%>:процесін # ;
процес%<NN%>%<POSS.3SP%>:процесі # ;
процес%<NN%>%<DAT%>:процеске # ;
процес%<NN%>%<INSCOM%>:процеспен # ;
процесс%<NN%>%<ACC%>:процессті # ;
процес%<NN%>%<PL%>%<DAT%>:процестерге # ;
процес%<NN%>%<PL%>%<GEN%>:процестердің # ;
процес%<NN%>%<PL%>%<ACC%>:процестерді # ;
процес%<NN%>%<PL%>%<POSS.3SP%>%<INSCOM%>:процестерімен # ;
процес%<NN%>%<PL%>%<POSS.3SP%>%<GEN%>:процестерінің # ;
процес%<NN%>%<PL%>%<POSS.3SP%>:процестері # ;
процес%<NN%>%<PL%>:процестер # ;
процес%<NN%>%<GEN%>:процестің # ;
процес%<NN%>%<ACC%>:процесті # ;
психика%<NN%>%<ACC%>:психиканы # ;
психика%<NN%>%<POSS.3SP%>%<DAT%>:психикасына # ;
психоаналитика%<NN%>%<GEN%>:психоаналитиканың # ;
психоаналитика%<NN%>:психоаналитика # ;
психоаналитик%<NN%>:психоаналитик # ;
психоаналитик%<NN%>%<GEN%>:психоаналитиктің # ;
психолог%-инспектор%<NN%>%<POSS.3SP%>:психолог%-инспекторы # ;
психолог%<NN%>%<PL%>:психологтар # ;
ПҮАЖ%<NNP%>%<POSS.3SP%>:ПҮАЖ%-ы # ;
публицис%<NN%>%<PL%>:публицистер # ;
публицист%-жазушы%<NN%>:публицист%-жазушы # ;
пул%-9%<NN%>:пул%-9 # ;
пұл%<NN%>%<DAT%>:пұлға # ;
пұл%<NN%>:пұл # ;
пул%<NN%>%<POSS.3SP%>%<ACC%>:пулын # ;
пульпа%<NN%>%<LATT%>:пульпадағы # ;
пунк%<NN%>%<PL%>%<POSS.3SP%>%<ACC%>:пунктерін # ;
пункті%<NN%>:пункті # ;
пункт%<NN%>%<DAT%>:пунктке # ;
пұсырман%<NN%>%<PL%>%<ABL%>:пұсырмандардан # ;
пушкаренко%<NN%>:пушкаренко # ;
пұшпағ%<NN%>%<POSS.3SP%>%<ABL%>:пұшпағынан # ;
пұшпағ%<NN%>%<POSS.3SP%>%<DAT%>:пұшпағына # ;
пұшпағ%<NN%>%<POSS.3SP%>%<ACC%>:пұшпағын # ;
пұшпағ%<NN%>%<POSS.3SP%>:пұшпағы # ;
пұшық%<NN%>%<GEN%>:пұшықтың # ;
пфаненштиль%<NN%>:пфаненштиль # ;
пхакадзе%<NN%>%<ACC%>:пхакадзені # ;
пхалгун%<NN%>:пхалгун # ;
пырақ%<NN%>:пырақ # ;
пырақ%<NN%>%<ACC%>:пырақты # ;
пыр%<IDEO%>:пыр # ;
пырс%-пырс%<IDEO%>:пырс%-пырс # ;
пырт%<IDEO%>:пырт # ;
пырылда%<VB%>%<CVB%>:пырылдай # ;
пысқыр%<VB%>%<REFL%>%<COND%>:пысқырынса # ;
пысқыр%<VB%>%<REFL%>%<CVB%>:пысқырынып # ;
пысқырып%-түшкір%<VB%>%<CVB%>:пысқырып%-түшкіріп # ;
пыс%<VB%>%<GER%>:пысу # ;
пыс%<VB%>%<CVB%>:пысып # ;
пысы%<FORGN%>:пысы # ;
пышағ%<NN%>%<POSS.3SP%>%<INSCOM%>:пышағымен # ;
пышақта%<VB%>%<CVB%>:пышақтап # ;
пышақ%-шақпақ%<NN%>:пышақ%-шақпақ # ;
пьесса%<NN%>%<PL%>%<DAT%>:пьессаларға # ;
пэйе%<NN%>:пэйе # ;
пятраускас%<NN%>%<GEN%>:пятраускастың # ;
раббани%<NN%>:раббани # ;
раббы%<NN%>%<POSS.1SG%>:раббым # ;
рабиға%<NN%>:рабиға # ;
рабиға%-сұлтан%-бегім%<NN%>%<ABL%>:рабиға%-сұлтан%-бегімнен # ;
рабис%<NN%>:рабис # ;
рабиу%<NN%>:рабиу # ;
рабиуыл%<NN%>:рабиуыл # ;
рабочком%<NN%>%<ABL%>:рабочкомнан # ;
раввин%<NN%>%<POSS.3SP%>:раввині # ;
радикалдан%<VB%>%<GER%>%<POSS.3SP%>%<DAT%>:радикалдануына # ;
радикалды%<ADJ%>:радикалды # ;
радикализм%<NN%>%<GEN%>:радикализмнің # ;
радик%<NN%>:радик # ;
радиоақпарат%<NN%>:радиоақпарат # ;
радиовикторина%<NN%>:радиовикторина # ;
радиожарнама%<NN%>:радиожарнама # ;
радиоқойылым%<NN%>%<PL%>:радиоқойылымдар # ;
радиотелефон%<NN%>:радиотелефон # ;
радиотехника%<NN%>:радиотехника # ;
радиотолқын%<NN%>%<PL%>:радиотолқындар # ;
радиоэлектроника%<NN%>:радиоэлектроника # ;
размер%<NN%>%<POSS.3SP%>:размері # ;
разрез%<NN%>%<POSS.3SP%>%<GEN%>:разрезінің # ;
разрядты%<ADJ%>:разрядты # ;
разъез%<NN%>%<ABL%>:разъезден # ;
разъез%<NN%>%<POSS.3SP%>%<LOC%>:разъезінде # ;
разылығ%<NN%>%<POSS.3SP%>:разылығы # ;
разы%<ADV%>:разы # ;
райком%<NN%>%<GEN%>:райкомның # ;
райком%<NN%>:райком # ;
райнер%<NN%>:райнер # ;
районо%<NN%>:районо # ;
райымкүл%<NN%>%<DAT%>:райымкүлге # ;
райымкүл%<NN%>:райымкүл # ;
рақағат%<NN%>:рақағат # ;
рақат%<INTJ%>:рақат # ;
рақат%<ADJ%>:рақат # ;
рақаттан%<VB%>%<CVB%>:рақаттана # ;
рақаттан%<VB%>%<CVB%>:рақаттанып # ;
рак%<NN%>%<DAT%>:ракқа # ;
рақымжан%<NN%>:рақымжан # ;
рамжон%<NN%>:рамжон # ;
рамзан%<NN%>:рамзан # ;
рандеву%<NN%>:рандеву # ;
рапацкая%<NN%>:рапацкая # ;
рапорт%<NN%>:рапорт # ;
раптан%<NN%>%<GEN%>:раптанның # ;
рапча%<NN%>:рапча # ;
рас%<PUNCT%>:рас # ;
рас%<INTJ%>:рас # ;
рас%<ADJ%>:рас # ;
растал%<VB%>%<GER%>%<DAT%>:расталуға # ;
растығ%<NN%>%<POSS.3SP%>%<DAT%>:растығына # ;
растығ%<NN%>%<POSS.3SP%>%<ACC%>:растығын # ;
расул%<NN%>:расул # ;
расында%<ADV%>:расында # ;
рататор%<NN%>:рататор # ;
ратификациялан%<VB%>%<IMP%>:ратификациялансын # ;
рауанда%<VB%>%<CVB%>:рауандап # ;
рахат%<NN%>%<DAT%>:рахатқа # ;
рахат%<INTJ%>:рахат # ;
рахат%<NN%>:рахат # ;
рахаттан%<VB%>%<AOR%>%<AGR.3SP%>:рахаттанады # ;
рахаттан%<VB%>%<CVB%>:рахаттана # ;
рахаттан%<VB%>%<NEG%>%<CVB%>:рахаттанбай # ;
рахаттан%<VB%>%<CAUS%>%<PTCP%>%<POSS.3SP%>%<INSCOM%>:рахаттандырғанымен # ;
рахат%<NN%>%<ABL%>:рахаттан # ;
рахаттан%<VB%>%<GER%>:рахаттану # ;
рахаттан%<VB%>%<CVB%>:рахаттанып # ;
рахат%<NN%>%<GEN%>:рахаттың # ;
рахат%<NN%>%<POSS.3SP%>%<ACC%>:рахатын # ;
рахат%<NN%>%<POSS.3SP%>:рахаты # ;
рахила%<NN%>:рахила # ;
рахмет%<NN%>%<POSS.1SG%>%<ACC%>:рахметімді # ;
рахмет%<NN%>%<POSS.1PL%>%<ACC%>:рахметімізді # ;
рахмет%<NN%>%<POSS.3SP%>%<ACC%>:рахметін # ;
рахмет%<INTJ%>:рахмет # ;
рахмет%<NN%>:рахмет # ;
рахмон%<NN%>:рахмон # ;
рахымжан%<NN%>:рахымжан # ;
рахым%<NN%>%<GEN%>:рахымның # ;
рахым%<NN%>:рахым # ;
рахым%<NN%>%<POSS.3SP%>%<DAT%>:рахымына # ;
рахым%<NN%>%<POSS.3SP%>:рахымы # ;
Рашид%<NNP%>%<ABL%>:Рашидтен # ;
Рашид%<NNP%>%<POSS%>:Рашидтікі # ;
Рашид%<NNP%>%<GEN%>:Рашидтің # ;
реадмиссия%<NN%>:реадмиссия # ;
реалити%-шоу%<NN%>%<PL%>:реалити%-шоулар # ;
реаниматолог%<NN%>:реаниматолог # ;
реванш%<NN%>:реванш # ;
револьвер%<NN%>%<POSS.3SP%>:револьвері # ;
регламент%<NN%>%<POSS.3SP%>%<DAT%>:регламентіне # ;
регламент%<NN%>%<POSS.3SP%>:регламенті # ;
регламент%<NN%>:регламент # ;
регламентте%<VB%>%<PASS%>%<AOR%>%<AGR.3SP%>:регламенттеледі # ;
регламент%<NN%>%<PL%>%<DAT%>:регламенттерге # ;
регламент%<NN%>%<PL%>%<LOC%>:регламенттерде # ;
регламент%<NN%>%<PL%>%<GEN%>:регламенттердің # ;
регламент%<NN%>%<LOC%>:регламентте # ;
регламент%<NN%>%<PL%>%<POSS.3SP%>%<GEN%>:регламенттерінің # ;
регламент%<NN%>%<PL%>%<POSS.3SP%>%<ACC%>:регламенттерін # ;
регламент%<NN%>%<PL%>%<POSS.3SP%>:регламенттері # ;
регламентте%<VB%>%<GER%>:регламенттеу # ;
регламент%<NN%>%<GEN%>:регламенттің # ;
регрес%<NN%>%<GEN%>:регрестің # ;
редактор%<PUNCT%>:редактор # ;
редакциялық%<ADJ%>:редакциялық # ;
редколлекция%<NN%>:редколлекция # ;
ред%<NN%>:ред # ;
режиссер%-қоюшы%<NN%>%<POSS.3SP%>:режиссер%-қоюшысы # ;
режиссер%<NN%>%<PL%>%<GEN%>:режиссерлардың # ;
режиссер%<NN%>%<PL%>:режиссерлар # ;
режиссерлік%<NN%>%<DAT%>:режиссерлікке # ;
режім%<NN%>%<LOC%>:режімде # ;
режім%<NN%>%<POSS.3SP%>%<LOC%>:режімінде # ;
реж%.%<NN%>:реж%. # ;
резервті%<ADJ%>:резервті # ;
резидент%<NN%>%<POSS.3SP%>:резиденті # ;
резидент%<NN%>%<PL%>%<POSS.3SP%>%<DAT%>:резиденттеріне # ;
резидентура%<NN%>%<DAT%>:резидентураға # ;
резидентура%<NN%>%<POSS.3SP%>%<DAT%>:резидентурасына # ;
резиденция%<NN%>%<DAT%>:резиденцияға # ;
резюме%<NN%>%<ACC%>:резюмені # ;
рейн%<NN%>:рейн # ;
рей%<NN%>:рей # ;
рейс%<NN%>%<POSS.3SP%>:рейсі # ;
рейс%<NN%>%<DAT%>:рейске # ;
рейс%<NN%>:рейс # ;
рейс%<NN%>%<PL%>%<ACC%>:рейстерді # ;
рейс%<NN%>%<PL%>%<POSS.3SP%>%<DAT%>:рейстеріне # ;
рейс%<NN%>%<PL%>:рейстер # ;
рейс%<NN%>%<ACC%>:рейсті # ;
рейтингі%<NN%>%<DAT%>:рейтингіге # ;
рейтингі%<NN%>%<ACC%>:рейтингіні # ;
рейтингі%<NN%>:рейтингі # ;
рейтингі%<NN%>%<POSS.3SP%>%<LOC%>:рейтингісінде # ;
рейтингі%<NN%>%<POSS.3SP%>%<GEN%>:рейтингісінің # ;
рейтингі%<NN%>%<POSS.3SP%>%<ACC%>:рейтингісін # ;
рейтингі%<NN%>%<POSS.3SP%>:рейтингісі # ;
реквизит%<NN%>%<PL%>%<POSS.3SP%>:реквизиттері # ;
реквизицияла%<VB%>%<GER%>:реквизициялау # ;
рәкәт%<NN%>%<ABL%>:рәкәттан # ;
реконструкцияла%<VB%>%<GER%>%<DAT%>:реконструкциялауға # ;
реконструкцияла%<VB%>%<GER%>:реконструкциялау # ;
рекреация%<NN%>%<DAT%>:рекреацияға # ;
рекреация%<NN%>:рекреация # ;
рекс%<NN%>:рекс # ;
ректорат%<NN%>%<GEN%>:ректораттың # ;
рельсті%<ADJ%>:рельсті # ;
ренж%<VB%>%<AOR%>%<AGR.1SG%>:ренжимін # ;
ренж%<VB%>%<CVB%>:ренжи # ;
ренж%<VB%>%<AOR%>%<AGR.2SG%>:ренжисің # ;
ренжі%<VB%>%<PST%>%<AGR.1SG%>:ренжігем # ;
ренжі%<VB%>%<NEG%>%<IMP%>:ренжімеңдер # ;
ренжі%<VB%>%<RECP%>%<CVB%>:ренжісіп # ;
ренжі%<VB%>%<RECP%>%<PTCP%>%<PL%>:ренжіскендер # ;
реңк%<NN%>%<PL%>:реңктер # ;
репетитор%<NN%>:репетитор # ;
реподуктор%<NN%>%<PL%>%<POSS.3SP%>%<ACC%>:реподукторларын # ;
репортаж%<NN%>%<PL%>%<ABL%>:репортаждардан # ;
репортаж%<NN%>%<PL%>%<GEN%>:репортаждардың # ;
репортаж%<NN%>%<PL%>%<ACC%>:репортаждарды # ;
репортаж%<NN%>%<PL%>:репортаждар # ;
репрессия%<NN%>:репрессия # ;
репродуктор%<NN%>%<POSS.3SP%>%<ACC%>:репродукторын # ;
република%<NN%>%<POSS.3SP%>%<GEN%>:републикасының # ;
рерих%<NN%>:рерих # ;
Ресей%<NNP%>%<LATT%>%<PL%>%<GEN%>:Ресейдегілердің # ;
ресейлік%<ADJ%>:ресейлік # ;
рәсімде%<VB%>%<PST%>:рәсімдеген # ;
ресімде%<VB%>%<AOR%>%<AGR.3SP%>:ресімдейді # ;
рәсімде%<VB%>%<AOR%>%<AGR.3SP%>:рәсімдейді # ;
ресімде%<VB%>%<PASS%>%<PTCP%>:ресімделген # ;
рәсімде%<VB%>%<PASS%>%<PTCP%>:рәсімделген # ;
ресімде%<VB%>%<PASS%>%<AOR%>%<AGR.3SP%>:ресімделеді # ;
рәсімде%<VB%>%<PASS%>%<AOR%>%<AGR.3SP%>:рәсімделеді # ;
ресімде%<VB%>%<PASS%>%<AOR%>%<AGR.3SP%>:ресімделеді # ;
ресімде%<VB%>%<PASS%>%<PTCP%>:ресімделетін # ;
рәсімде%<VB%>%<PASS%>%<CVB%>:рәсімделіп # ;
рәсімде%<VB%>%<PASS%>%<NEG%>%<PTCP%>:рәсімделмеген # ;
рәсімде%<VB%>%<GER%>%<DAT%>:рәсімдеуге # ;
рәсімде%<VB%>%<GER%>%<GEN%>:рәсімдеудің # ;
ресімде%<VB%>%<GER%>%<ACC%>:ресімдеуді # ;
ресімде%<VB%>%<GER%>:ресімдеу # ;
рәсімде%<VB%>%<GER%>:рәсімдеу # ;
рәсімде%<VB%>%<GER%>%<ABE%>:рәсімдеусіз # ;
ресми%<PRO%>:ресми # ;
респбулика%<NN%>%<GEN%>:респбуликаның # ;
респондент%<NN%>%<PL%>%<GEN%>:респонденттердің # ;
респондент%<NN%>%<GEN%>:респонденттің # ;
респубика%<NN%>%<POSS.3SP%>%<LATT%>:респубикасындағы # ;
ресторан%<NN%>%<PL%>:ресторандар # ;
ресторан%<NN%>%<ABL%>:рестораннан # ;
ресторан%<NN%>%<POSS.3SP%>%<ACC%>:ресторанын # ;
ресторатор%<NN%>%<PL%>%<GEN%>:рестораторлардың # ;
рәсуа%<NN%>:рәсуа # ;
рәсуә%<NN%>:рәсуә # ;
ресурс%<NN%>%<PL%>%<POSS.3SP%>%<LOC%>:ресурстарыда # ;
ресус%<NN%>%<PL%>%<POSS.3SP%>%<ACC%>:ресустарын # ;
рет%<ADV%>:рет # ;
рет%-ретімен%<ADV%>:рет%-ретімен # ;
ретроспекция%<NN%>:ретроспекция # ;
ретте%<VB%>%<PASS%>%<NEG%>:реттелме # ;
реттеушілік%<ADJ%>:реттеушілік # ;
ретті%<ADJ%>:ретті # ;
референдум%<NN%>%<DAT%>:референдумға # ;
референдум%<NN%>%<PL%>%<GEN%>:референдумдардың # ;
референдум%<NN%>%<LOC%>:референдумда # ;
референдум%<NN%>%<ACC%>:референдумды # ;
референдум%<NN%>%<GEN%>:референдумның # ;
рецеп%<NN%>%<PL%>%<ACC%>:рецептерді # ;
рецепті%<NN%>:рецепті # ;
рецессия%<NN%>%<GEN%>:рецессияның # ;
рецессия%<NN%>:рецессия # ;
реципиент%-ел%<NN%>%<LATT%>:реципиент%-елдегі # ;
решетник%<NN%>:решетник # ;
рәшкүл%<NN%>:рәшкүл # ;
рж%<NN%>:рж # ;
ржс%<NN%>:ржс # ;
ридел%<NN%>:ридел # ;
ризалығ%<NN%>%<POSS.3SP%>%<ACC%>:ризалығын # ;
ризалығ%<NN%>%<POSS.3SP%>:ризалығы # ;
ризалық%<ADJ%>:ризалық # ;
риза%<ADV%>:риза # ;
риза%<NN%>:риза # ;
риза%<NN%>%<AGR.2SGF%>:ризасыз # ;
ризашылығ%<NN%>%<POSS.1SG%>%<ACC%>:ризашылығымды # ;
ризашылығ%<NN%>%<POSS.3SP%>%<ACC%>:ризашылығын # ;
ризығ%<NN%>%<POSS.3SP%>:ризығы # ;
ринго%<NN%>:ринго # ;
ринг%<NN%>%<LATT%>:рингтегі # ;
ринг%<NN%>%<ABL%>:рингтен # ;
ринотрахеит%<NN%>:ринотрахеит # ;
рио%-де%-жанейро%<NN%>:рио%-де%-жанейро # ;
рисәла%<NN%>%<PL%>:рисәлалар # ;
риуаят%<NN%>:риуаят # ;
ришат%<NN%>:ришат # ;
рия%<NN%>%<ABE%>:риясыз # ;
РҚАО%<NNP%>%<GEN%>:РҚАО%-ның # ;
РКФСР%<NNP%>%<GEN%>:РКФСР%-дің # ;
рлс%<NN%>:рлс # ;
РМК%<NNP%>%<ABL%>:РМК%-дан # ;
РМҚК%<NNP%>%<ABL%>:РМҚК%-дан # ;
рмкк%<NN%>:рмкк # ;
РМК%<NNP%>%<GEN%>:РМК%-нің # ;
РМК%<NNP%>%<GEN%>:РМК%-ның # ;
робинзон%<NN%>:робинзон # ;
родина%<NN%>%<LOC%>:родинада # ;
родина%<NN%>:родина # ;
рожки%<NN%>:рожки # ;
розбах%<NN%>:розбах # ;
розбах%<NN%>%<PL%>:розбахтар # ;
рой%<NN%>:рой # ;
роланд%<NN%>:роланд # ;
рол%<NN%>%<PL%>%<LOC%>:ролдерде # ;
ролиг%<NN%>%<POSS.3SP%>%<ACC%>:ролигін # ;
ролик%<NN%>%<PL%>:роликтер # ;
рол%<NN%>%<POSS.3SP%>%<DAT%>:роліне # ;
рол%<NN%>%<POSS.3SP%>%<ACC%>:ролін # ;
рол%<NN%>%<POSS.3SP%>:ролі # ;
роллинз%<NN%>:роллинз # ;
рөль%<NN%>:рөль # ;
роман%-дилогия%<NN%>%<POSS.3SP%>:роман%-дилогиясы # ;
Романович%<NNP%>%<GEN%>:Романовичтің # ;
роман%-повесть%<NN%>:роман%-повесть # ;
роман%-эпопея%<NN%>%<POSS.3SP%>:роман%-эпопеясы # ;
роммель%<NN%>:роммель # ;
рон%-альп%<NN%>:рон%-альп # ;
ронда%<NN%>:ронда # ;
росицки%<NN%>:росицки # ;
роскосмос%<NN%>:роскосмос # ;
россия%<NN%>%<DAT%>:россияға # ;
россия%<NN%>%<GEN%>:россияның # ;
россия%<NN%>:россия # ;
росс%<NN%>:росс # ;
ротвеллер%<NN%>%<GEN%>:ротвеллердің # ;
роттердам%<NN%>:роттердам # ;
рубл%<NN%>%<POSS.3SP%>:рублі # ;
рудан%<ADV%>%<AGR.2SG%>:рудансың # ;
рудник%<NN%>%<PL%>%<POSS.3SP%>%<LOC%>:рудниктерінде # ;
руккайату%<NN%>:руккайату # ;
рұқсат%<PUNCT%>:рұқсат # ;
рұқсат%<INTJ%>:рұқсат # ;
рұқсаттама%<NN%>:рұқсаттама # ;
рұқсат%<NN%>%<POSS.3SP%>%<ABE%>:рұқсатынсыз # ;
рулы%<ADJ%>:рулы # ;
рум%<NN%>:рум # ;
румын%<NN%>:румын # ;
руна%<NN%>%<ACC%>:рунаны # ;
руна%<NN%>:руна # ;
ру%-ру%<NN%>%<DAT%>:ру%-руға # ;
ру%-ру%<NN%>:ру%-ру # ;
русенборг%<NN%>:русенборг # ;
русса%<NN%>:русса # ;
руссеф%<NN%>:руссеф # ;
руссо%<NN%>:руссо # ;
ру%-тайпа%<NN%>%<PL%>%<GEN%>:ру%-тайпалардың # ;
рутул%<NN%>%<PL%>%<GEN%>:рутулдардың # ;
руханилық%<NN%>%<DAT%>:руханилыққа # ;
руханилық%<NN%>:руханилық # ;
руханилық%<NN%>%<GEN%>:руханилықтың # ;
руханисыздан%<VB%>%<GER%>%<POSS.3SP%>:руханисыздануы # ;
руханият%<NN%>:руханият # ;
руханият%<NN%>%<POSS.3SP%>%<GEN%>:руханиятының # ;
руханият%<NN%>%<POSS.3SP%>:руханияты # ;
рұхсат%<NN%>:рұхсат # ;
рушылық%<NN%>:рушылық # ;
рызығ%<NN%>%<POSS.3SP%>:рызығы # ;
рыног%<NN%>%<POSS.3SP%>:рыногы # ;
рынок%<NN%>%<DAT%>:рынокқа # ;
рынок%<NN%>%<LATT%>:рыноктағы # ;
рынок%<NN%>%<PL%>%<GEN%>:рыноктардың # ;
рынок%<NN%>%<PL%>:рыноктар # ;
рынок%<NN%>%<PL%>%<POSS.3SP%>%<LATT%>:рыноктарындағы # ;
рынок%<NN%>%<LOC%>:рынокта # ;
рысбай%<NN%>:рысбай # ;
рыскаль%<NN%>:рыскаль # ;
рыцар%<NN%>%<PL%>%<GEN%>:рыцарлардың # ;
рыцарь%<NN%>%<PL%>%<POSS.3SP%>%<GEN%>:рыцарьларының # ;
рычаг%<NN%>%<ACC%>:рычагты # ;
рэйчел%<NN%>:рэйчел # ;
рэкетир%<NN%>:рэкетир # ;
рэқ%<NN%>:рэқ # ;
рэмигрант%<NN%>%<PL%>%<GEN%>:рэмигранттардың # ;
рюкзак%<NN%>%<PL%>%<POSS.3SP%>%<ACC%>:рюкзактарын # ;
рязань%<NN%>:рязань # ;
с%-1%-19%<NN%>:с%-1%-19 # ;
саам%<NN%>%<PL%>%<GEN%>:саамдардың # ;
саам%<NN%>%<PL%>:саамдар # ;
сабағ%<NN%>%<POSS.1SG%>%<DAT%>:сабағыма # ;
сабағ%<NN%>%<POSS.1SG%>%<ACC%>:сабағымды # ;
сабағ%<NN%>%<POSS.1SG%>:сабағым # ;
сабағ%<NN%>%<POSS.3SP%>%<ABL%>:сабағынан # ;
сабағ%<NN%>%<POSS.2SG%>%<DAT%>:сабағыңа # ;
сабағ%<NN%>%<POSS.3SP%>%<DAT%>:сабағына # ;
сабағ%<NN%>%<POSS.3SP%>%<ACC%>:сабағын # ;
сабағ%<NN%>%<POSS.3SP%>:сабағы # ;
сабаз%<NN%>%<AGR.2SG%>:сабазсың # ;
сабақтас%<VB%>%<AOR%>%<AGR.3SP%>:сабақтасады # ;
сабақта%<VB%>%<RECP%>%<CVB%>:сабақтаса # ;
сабақтас%<ADJ%>:сабақтас # ;
сабақтастығ%<NN%>%<POSS.3SP%>%<ACC%>:сабақтастығын # ;
сабақтастығ%<NN%>%<POSS.3SP%>:сабақтастығы # ;
сабақтастық%<NN%>:сабақтастық # ;
сабақтас%<VB%>%<CAUS%>%<CVB%>:сабақтастыра # ;
сабаншы%<NN%>:сабаншы # ;
саба%<NN%>%<ACC%>:сабаны # ;
сабарман%<ADV%>:сабарман # ;
саба%<NN%>%<POSS.3SP%>%<DAT%>:сабасына # ;
сабау%<ADJ%>:сабау # ;
сабер%<NN%>:сабер # ;
сабыл%<VB%>%<CAUS%>%<CVB%>:сабылтып # ;
сабыл%<VB%>%<CVB%>:сабылып # ;
саб%<NN%>%<POSS.3SP%>%<DAT%>:сабына # ;
саб%<NN%>%<POSS.3SP%>%<SML%>:сабындай # ;
саб%<NN%>%<POSS.3SP%>%<ACC%>:сабын # ;
сабырлылығ%<NN%>%<POSS.3SP%>%<DAT%>:сабырлылығына # ;
сабыр%-тағат%<NN%>%<POSS.3SP%>:сабыр%-тағаты # ;
саб%<NN%>%<POSS.3SP%>:сабы # ;
сағала%<VB%>%<PTCP%>:сағалаған # ;
сағала%<VB%>%<CVB%>:сағалап # ;
сағана%<NN%>%<PL%>%<POSS.3SP%>:сағаналары # ;
са%<PRO%>%<DAT%>:саған # ;
сағатта%<VB%>%<CVB%>:сағаттап # ;
сағаш%<NN%>:сағаш # ;
сағлам%<NN%>:сағлам # ;
сағымдан%<VB%>%<PTCP%>:сағымданған # ;
сағымда%<VB%>%<REFL%>%<CVB%>:сағымданып # ;
сағымды%<ADJ%>:сағымды # ;
сағынай%<NN%>%<GEN%>:сағынайдың # ;
сағын%<NN%>%<GEN%>:сағынның # ;
сағ%<NN%>%<POSS.3SP%>%<ACC%>:сағын # ;
сағ%<ADV%>%<CMP%>:сағырақ # ;
сағыр%<NN%>:сағыр # ;
сағ%<NN%>%<POSS.3SP%>:сағы # ;
садаға%<NN%>%<POSS.2SG%>:садағаң # ;
садаға%<NN%>:садаға # ;
садағ%<NN%>%<POSS.1SG%>%<ACC%>:садағымды # ;
садағ%<NN%>%<POSS.3SP%>%<ACC%>:садағын # ;
садағ%<NN%>%<POSS.3SP%>%<GEN%>:садағының # ;
садағ%<NN%>%<POSS.3SP%>:садағы # ;
сад%<NN%>:сад # ;
сазай%<NN%>%<PL%>%<POSS.2SG%>%<ACC%>:сазайларыңды # ;
сазай%<NN%>%<POSS.2SG%>%<ACC%>:сазайыңды # ;
сазайын%<NN%>:сазайын # ;
сазан%<NN%>%<SML%>:сазандай # ;
сазанда%<VB%>%<CVB%>:сазандап # ;
сазан%<NN%>%<GEN%>:сазанның # ;
сазан%<NN%>:сазан # ;
сазар%<VB%>%<CVB%>:сазара # ;
сазара%<ADV%>:сазара # ;
сазар%<VB%>%<PTCP%>:сазарған # ;
сазар%<VB%>%<PST%>:сазарды # ;
сазар%<VB%>%<CVB%>:сазарып # ;
сазген%<NN%>:сазген # ;
сазгерлік%<NN%>:сазгерлік # ;
саз%<ADJ%>:саз # ;
саиада%<NN%>:саиада # ;
саид%<NN%>:саид # ;
сайгүлік%<NN%>:сайгүлік # ;
сайланым%<NN%>%<POSS.3SP%>%<GEN%>:сайланымының # ;
сайран%<NN%>:сайран # ;
сай%<ADV%>:сай # ;
сай%-сала%<NN%>%<ABL%>:сай%-саладан # ;
сай%-сала%<NN%>:сай%-сала # ;
сай%-сала%<NN%>%<POSS.3SP%>:сай%-саласы # ;
сай%-сүйег%<NN%>%<POSS.1SG%>%<ACC%>:сай%-сүйегімді # ;
сай%-сүйег%<NN%>%<POSS.3SP%>:сай%-сүйегі # ;
сайсута%<NN%>:сайсута # ;
сайтан%<NN%>%<SML%>:сайтандай # ;
сайтан%<NN%>%<PL%>%<ACC%>:сайтандарды # ;
сайтан%<NN%>%<INSCOM%>:сайтанмен # ;
сайтан%<NN%>:сайтан # ;
сайтан%<NN%>%<POSS.3SP%>:сайтаны # ;
сайт%<NN%>%<LATT%>%<SML%>:сайттағыдай # ;
сайфулозода%<NN%>:сайфулозода # ;
сайын%<NN%>%<GEN%>:сайынның # ;
сайын%<ADJ%>:сайын # ;
сайын%<NN%>:сайын # ;
сайыпқырандық%<NN%>:сайыпқырандық # ;
сайыпқыран%<NN%>:сайыпқыран # ;
сақадай%-сай%<ADV%>:сақадай%-сай # ;
сақай%<VB%>%<PTCP%>:сақайған # ;
сақал%-мұрт%<NN%>:сақал%-мұрт # ;
сақал%-мұрт%<NN%>%<POSS.3SP%>:сақал%-мұрты # ;
сақалтай%<NN%>:сақалтай # ;
сақа%<ADJ%>:сақа # ;
сақау%<NN%>:сақау # ;
сақ%<IDEO%>:сақ # ;
сақ%-сақ%<IDEO%>:сақ%-сақ # ;
сақсын%<VB%>%<COND%>%<AGR.2PL%>:сақсынсаңдар # ;
сақсың%<VB%>%<COND%>%<AGR.2PL%>:сақсыңсаңдар # ;
сақтағыш%<NN%>:сақтағыш # ;
сақта%<VB%>%<PASS%>%<NEG%>%<PTCP%>%<ABL%>:сақталмағандықтан # ;
сақта%<VB%>%<PASS%>%<REFL%>%<NEG%>%<CVB%>:сақталынбай # ;
сақта%<VB%>%<PASS%>%<REFL%>%<PST%>:сақталынды # ;
сақта%<VB%>%<PASS%>%<REFL%>%<CVB%>:сақталынып # ;
сақтамағандық%<NN%>%<ABL%>:сақтамағандықтан # ;
сақта%<VB%>%<REFL%>%<CVB%>:сақтана # ;
сақта%<VB%>%<REFL%>%<PTCP%>:сақтанатын # ;
сақта%<VB%>%<REFL%>%<PST%>:сақтанатын # ;
сақта%<VB%>%<REFL%>%<PTCP%>%<ACC%>:сақтанғанды # ;
сақта%<VB%>%<IMP%>:сақтаңдар # ;
сақта%<VB%>%<REFL%>%<CAUS%>%<CVB%>:сақтандырғалы # ;
сақтандырғыш%<ADJ%>:сақтандырғыш # ;
сақта%<VB%>%<REFL%>%<CAUS%>%<GER%>%<DAT%>:сақтандыруға # ;
сақта%<VB%>%<REFL%>%<CAUS%>%<GER%>%<GEN%>:сақтандырудың # ;
сақта%<VB%>%<REFL%>%<CAUS%>%<GER%>%<PL%>%<ACC%>:сақтандыруларды # ;
сақта%<VB%>%<REFL%>%<CAUS%>%<GER%>:сақтандыру # ;
сақта%<VB%>%<REFL%>%<CAUS%>%<PTCP%>%<GEN%>:сақтандырушының # ;
сақта%<VB%>%<REFL%>:сақтан # ;
сақта%<VB%>%<REFL%>%<GER%>%<DAT%>:сақтануға # ;
сақта%<VB%>%<REFL%>%<GER%>:сақтану # ;
сақта%<VB%>%<REFL%>%<PTCP%>:сақтанушы # ;
сақта%<VB%>%<IMP%>:сақтаңыздар # ;
сақта%<VB%>%<REFL%>%<IMP%>:сақтаныңыз # ;
сақта%<VB%>%<REFL%>%<CVB%>:сақтанып # ;
сақта%<VB%>:сақта # ;
сақтаушы%<NN%>:сақтаушы # ;
сақтаушы%<NN%>%<POSS.3SP%>:сақтаушысы # ;
сақтығ%<NN%>%<POSS.3SP%>%<INSCOM%>:сақтығымен # ;
сақылда%<VB%>%<PTCP%>:сақылдаған # ;
сақылда%<VB%>%<CVB%>:сақылдап # ;
сақылда%<VB%>%<CAUS%>%<CVB%>:сақылдатып # ;
салак%<NN%>:салак # ;
салақтық%<NN%>:салақтық # ;
салалан%<VB%>%<CVB%>:салалана # ;
салалы%<ADJ%>:салалы # ;
саламат%<NN%>:саламат # ;
саламат%<ADJ%>%<AGR.2SGF%>:саламатсыз # ;
саламатсың%<INTJ%>:саламатсың # ;
салам%<NN%>:салам # ;
салар%<NN%>:салар # ;
салар%-сал%<VB%>%<NEG%>%<PTCP%>:салар%-салмас # ;
салар%-сал%<VB%>%<NEG%>%<PTCP%>%<ABL%>:салар%-салмастан # ;
сал%<VB%>%<AOR%>:сала # ;
сала%<ADJ%>:сала # ;
салауат%<NN%>:салауат # ;
салауаттылығ%<NN%>%<POSS.3SP%>:салауаттылығы # ;
салауат%<NN%>%<POSS.3SP%>:салауаты # ;
салаумалайкум%<INTJ%>:салаумалайкум # ;
салаумәлейком%<INTJ%>:салаумәлейком # ;
салахиден%<NN%>:салахиден # ;
сал%<VB%>%<PTCP%>%<POSS.2SPF%>:салғаныңыз # ;
сал%<VB%>%<IMP%>:салғын # ;
салғырт%<ADV%>:салғырт # ;
салғырттығ%<NN%>%<POSS.3SP%>:салғырттығы # ;
салғырттық%<NN%>%<GEN%>:салғырттықтың # ;
салғырттық%<NN%>%<ACC%>:салғырттықты # ;
салғыш%<NN%>%<ACC%>:салғышты # ;
салғыш%<NN%>%<POSS.3SP%>%<LOC%>:салғышында # ;
салдыр%-күлдір%<IDEO%>:салдыр%-күлдір # ;
салдырлат%<VB%>%<CVB%>:салдырлата # ;
салдыр%-салақтық%<NN%>:салдыр%-салақтық # ;
салдыр%<IDEO%>:салдыр # ;
салдыр%<NN%>%<POSS.3SP%>%<ACC%>:салдырын # ;
салем%<NN%>:салем # ;
салидат%<NN%>:салидат # ;
салқам%<NN%>%<POSS.3SP%>:салқамы # ;
салқындық%<NN%>:салқындық # ;
саллаллаху%<NN%>:саллаллаху # ;
саллям%<NN%>:саллям # ;
салмағ%<NN%>%<POSS.3SP%>%<INSCOM%>:салмағымен # ;
салмағ%<NN%>%<POSS.1SG%>:салмағым # ;
салмағ%<NN%>%<POSS.3SP%>%<LATT%>:салмағындағы # ;
салмағ%<NN%>%<POSS.3SP%>%<LOC%>:салмағында # ;
салмағ%<NN%>%<POSS.3SP%>%<ACC%>:салмағын # ;
салмағ%<NN%>%<POSS.3SP%>%<GEN%>:салмағының # ;
салмағ%<NN%>%<POSS.3SP%>:салмағы # ;
салмақта%<VB%>%<CVB%>:салмақтап # ;
салмақты%<NN%>%<PL%>:салмақтылар # ;
салмақтылық%<NN%>:салмақтылық # ;
салмақты%<NN%>%<POSS.1SG%>:салмақтым # ;
салман%<NN%>:салман # ;
сал%<VB%>%<NEG%>%<IMP%>:салмаңыз # ;
сал%<VB%>%<NEG%>:салма # ;
салпи%<VB%>%<PTCP%>:салпиған # ;
салпылда%<VB%>%<CVB%>:салпылдап # ;
сал%<VB%>:сал # ;
сал%<ADV%>:сал # ;
сал%-сері%<NN%>%<PL%>%<DAT%>:сал%-серілерге # ;
сал%-сері%<NN%>%<POSS.3SP%>%<ACC%>:сал%-серісін # ;
салт%-ғұрп%<NN%>%<POSS.3SP%>%<ACC%>:салт%-ғұрпын # ;
салт%-дәстүр%<NN%>%<GEN%>:салт%-дәстүрдің # ;
салт%-дәстүр%<NN%>%<POSS.3SP%>%<ABL%>:салт%-дәстүрінен # ;
салт%-дәстүр%<NN%>%<POSS.3SP%>%<ACC%>:салт%-дәстүрін # ;
салт%-дәстүр%<NN%>%<POSS.3SP%>:салт%-дәстүрі # ;
салт%-дәстүр%<NN%>%<PL%>%<DAT%>:салт%-дәстүрлерге # ;
салт%-дәстүр%<NN%>%<PL%>%<GEN%>:салт%-дәстүрлердің # ;
салт%-дәстүр%<NN%>%<PL%>%<ACC%>:салт%-дәстүрлерді # ;
салт%-дәстүр%<NN%>%<PL%>%<POSS.1PL%>%<ACC%>:салт%-дәстүрлерімізді # ;
салт%-дәстүр%<NN%>%<PL%>%<POSS.3SP%>%<DAT%>:салт%-дәстүрлеріне # ;
салт%-дәстүр%<NN%>%<PL%>%<INSCOM%>:салт%-дәстүрлермен # ;
салт%-дәстүр%<NN%>%<INSCOM%>:салт%-дәстүрмен # ;
салт%-дәстүр%<NN%>:салт%-дәстүр # ;
салт%-жоралғы%<NN%>%<INSCOM%>:салт%-жоралғымен # ;
салт%<ADJ%>:салт # ;
салт%-сана%<NN%>%<DAT%>:салт%-санаға # ;
салт%-сана%<NN%>%<POSS.3SP%>%<DAT%>:салт%-санасына # ;
салт%-сана%<NN%>%<POSS.3SP%>:салт%-санасы # ;
салт%-тұрмыс%<NN%>%<POSS.3SP%>:салт%-тұрмысы # ;
салу%<NN%>%<PL%>:салулар # ;
сал%<VB%>%<IMP%>:салшы # ;
Салыбеков%<NNP%>%<DAT%>:Салыбековке # ;
салығ%<NN%>%<POSS.1PL%>:салығымыз # ;
салығ%<NN%>%<POSS.3SP%>%<ACC%>:салығын # ;
салығ%<NN%>%<POSS.3SP%>%<ABE%>:салығынсыз # ;
салығ%<NN%>%<POSS.3SP%>:салығы # ;
салық%<ADJ%>:салық # ;
салықтық%<NN%>:салықтық # ;
салықшы%<NN%>%<PL%>%<POSS.3SP%>:салықшылары # ;
сал%<VB%>%<REFL%>%<PTCP%>%<POSS.3SP%>:салынатындығы # ;
сал%<VB%>%<REFL%>%<NEG%>%<PTCP%>%<POSS.3SP%>%<DAT%>:салынбағандығына # ;
сал%<VB%>%<REFL%>%<PTCP%>%<POSS.3SP%>%<DAT%>:салынғандығына # ;
сал%<VB%>%<IMP%>:салыңдар # ;
сал%<VB%>%<IMP%>:салыңдаршы # ;
сал%<VB%>%<IMP%>:салыңыздар # ;
сал%<VB%>%<IMP%>:салыңыз # ;
салып%-ұр%<VB%>%<CVB%>:салып%-ұрып # ;
сал%<VB%>%<RECP%>%<PTCP%>:салысатын # ;
сал%<VB%>%<RECP%>%<PTCP%>:салысқан # ;
сал%<VB%>%<RECP%>%<PST%>:салысқан # ;
салыстыр%<VB%>:салыстыр # ;
сал%<VB%>%<RECP%>%<PST%>:салысты # ;
сал%<VB%>%<RECP%>%<GER%>:салысу # ;
сал%<VB%>%<PTCP%>%<POSS.3SP%>%<INSCOM%>:салысыменен # ;
сал%<AUX%>%<PTCP%>%<POSS.3SP%>%<INSCOM%>:салысымен # ;
сал%<VB%>%<RECP%>%<CVB%>:салысып # ;
салы%<NN%>%<POSS.3SP%>:салысы # ;
сальмонеллез%<NN%>%<ACC%>:сальмонеллезді # ;
сальса%<NN%>:сальса # ;
саляма%<NN%>:саляма # ;
самай%<NN%>%<DAT%>:самайға # ;
самай%<NN%>%<POSS.3SP%>%<DAT%>:самайына # ;
самай%<NN%>%<POSS.3SP%>%<ACC%>:самайын # ;
самай%<NN%>%<POSS.3SP%>:самайы # ;
самала%<NN%>%<SML%>:самаладай # ;
самалдат%<VB%>%<CVB%>:самалдата # ;
самал%<ADJ%>:самал # ;
самаркан%<NN%>:самаркан # ;
самарқаулығ%<NN%>%<POSS.1PL%>:самарқаулығымыз # ;
самарқаулығ%<NN%>%<POSS.3SP%>%<ACC%>:самарқаулығын # ;
самарқау%<ADV%>:самарқау # ;
сама%<NN%>:сама # ;
самаурын%<NN%>:самаурын # ;
самаурын%<NN%>%<POSS.3SP%>:самаурыны # ;
самбо%<NN%>%<ABL%>:самбодан # ;
самға%<VB%>%<PTCP%>:самғаған # ;
самға%<VB%>%<AOR%>%<AGR.3SP%>:самғайды # ;
самға%<VB%>%<CVB%>:самғай # ;
самға%<VB%>%<PTCP%>:самғайтын # ;
самға%<VB%>%<CVB%>:самғап # ;
самға%<VB%>:самға # ;
самса%<VB%>%<PTCP%>:самсаған # ;
сам%<NN%>:сам # ;
самса%<VB%>%<CVB%>:самсап # ;
самульнори%<NN%>:самульнори # ;
самырұқ%<NN%>:самырұқ # ;
санавиация%<NN%>%<ABL%>:санавиациядан # ;
санағ%<NN%>%<POSS.3SP%>%<GEN%>:санағының # ;
санай%<NN%>:санай # ;
сана%<VB%>%<PASS%>%<PTCP%>%<ABL%>:саналатындықтан # ;
санал%<VB%>%<PTCP%>:саналатын # ;
санал%<VB%>%<PST%>:саналатын # ;
сана%<VB%>%<RECP%>%<PST%>:санасатын # ;
сана%-сезім%<NN%>%<POSS.3SP%>%<GEN%>:сана%-сезімінің # ;
сана%-сезім%<NN%>%<POSS.3SP%>:сана%-сезімі # ;
сана%-сезім%<NN%>%<GEN%>:сана%-сезімнің # ;
сана%-сезім%<NN%>:сана%-сезім # ;
сана%<VB%>%<RECP%>%<NEG%>%<AOR%>%<AGR.3SP%>:санаспайды # ;
сана%<VB%>%<RECP%>%<NEG%>%<COND%>:санаспаса # ;
сана%<VB%>%<RECP%>%<NEG%>%<PTCP%>%<DAT%>:санаспасқа # ;
санаторий%<NN%>%<PL%>:санаторийлер # ;
санатты%<ADJ%>:санатты # ;
сангама%<NN%>:сангама # ;
санда%<VB%>%<PTCP%>:сандаған # ;
сандығ%<NN%>%<POSS.1PL%>%<ACC%>:сандығымызды # ;
сандығ%<NN%>%<POSS.3SP%>%<LOC%>:сандығында # ;
сандығ%<NN%>%<POSS.3SP%>%<ACC%>:сандығын # ;
сандығ%<NN%>%<POSS.3SP%>%<GEN%>:сандығының # ;
сандықта%<VB%>%<CVB%>:сандықтап # ;
санинструктор%<NN%>:санинструктор # ;
сания%<NN%>:сания # ;
саңқ%<IDEO%>:саңқ # ;
саңқылда%<VB%>%<CVB%>:саңқылдап # ;
саңлағ%<NN%>%<POSS.3SP%>:саңлағы # ;
саңлақ%<NN%>%<PL%>:саңлақтар # ;
саңлақ%<NN%>%<PL%>%<POSS.3SP%>%<ACC%>:саңлақтарын # ;
саңлақ%<NN%>%<PL%>%<POSS.3SP%>:саңлақтары # ;
саңлау%<NN%>%<DAT%>:саңлауға # ;
саңлау%<NN%>:саңлау # ;
саңлау%<NN%>%<POSS.3SP%>%<ABL%>:саңлауынан # ;
сан%-паулу%<NN%>:сан%-паулу # ;
сан%-сақ%<NN%>%<DAT%>:сан%-саққа # ;
сан%<ADJ%>:сан # ;
сан%<ADV%>:сан # ;
сансырат%<VB%>%<PTCP%>%<LOC%>:сансыратқанда # ;
санторелли%<NN%>:санторелли # ;
сантос%<NN%>:сантос # ;
сант%-сұлтан%<NN%>%<ABL%>:сант%-сұлтаннан # ;
санчес%<NN%>:санчес # ;
сапалы%<ADV%>:сапалы # ;
сапаржай%<NN%>%<GEN%>:сапаржайдың # ;
сапаржай%<NN%>%<ACC%>:сапаржайды # ;
сапаржай%<NN%>:сапаржай # ;
сапарла%<VB%>%<PTCP%>:сапарлайтын # ;
сапарла%<VB%>%<COND%>%<AGR.1SG%>:сапарласам # ;
сапеке%<NN%>%<POSS.2SG%>%<GEN%>:сапекеңнің # ;
сапер%<NN%>%<PL%>:саперлер # ;
са%<VB%>%<CVB%>:сап # ;
сап%<IDEO%>:сап # ;
сап%-сап%<ADV%>:сап%-сап # ;
сапты%<ADJ%>:сапты # ;
сап%<NN%>%<POSS.3SP%>%<ABL%>:сапынан # ;
сап%<NN%>%<POSS.3SP%>%<DAT%>:сапына # ;
сап%<NN%>%<POSS.3SP%>%<LOC%>:сапында # ;
сап%<NN%>%<POSS.3SP%>%<GEN%>:сапының # ;
сапыр%<VB%>%<PASS%>%<RECP%>%<PTCP%>:сапырылысқан # ;
сапыр%<VB%>%<PASS%>%<RECP%>%<CVB%>:сапырылысып # ;
сапы%<NN%>:сапы # ;
сарайлы%<ADJ%>:сарайлы # ;
сарамас%<INTJ%>:сарамас # ;
саран%<NN%>:саран # ;
саранскілік%<NN%>%<PL%>:саранскіліктер # ;
саранск%<NN%>:саранск # ;
сарапта%<VB%>%<CVB%>:сараптай # ;
сарапта%<VB%>%<CVB%>:сараптап # ;
сарапта%<VB%>%<GER%>%<ABL%>:сараптаудан # ;
сарапта%<VB%>%<GER%>%<ACC%>:сараптауды # ;
сарапта%<VB%>%<GER%>%<PL%>:сараптаулар # ;
сарапта%<VB%>%<GER%>:сараптау # ;
сарапта%<VB%>%<GER%>%<POSS.3SP%>%<DAT%>:сараптауына # ;
сарапшылық%<ADJ%>:сарапшылық # ;
сарғалдақ%<NN%>%<SML%>:сарғалдақтай # ;
сарғалдақ%<NN%>%<PL%>:сарғалдақтар # ;
сарған%<NN%>:сарған # ;
сарға%<VB%>%<CVB%>:сарғая # ;
сарғылттығ%<NN%>%<POSS.3SP%>%<DAT%>:сарғылттығына # ;
сарғыт%-шиман%<NN%>:сарғыт%-шиман # ;
сардар%<NN%>:сардар # ;
саржайлау%<NN%>:саржайлау # ;
сарқанд%<NN%>:сарқанд # ;
Сарканис%<NNP%>%<GEN%>:Сарканистің # ;
сарқан%<NN%>:сарқан # ;
сарқ%<VB%>%<CVB%>:сарқа # ;
саркөл%<NN%>:саркөл # ;
саркофаг%<NN%>%<LOC%>:саркофагта # ;
сарқыл%<VB%>%<PTCP%>:сарқылатын # ;
сарқы%<VB%>%<PASS%>%<PST%>:сарқылған # ;
сарқ%<VB%>%<PASS%>%<NEG%>%<PTCP%>:сарқылмаған # ;
сарқы%<VB%>%<PASS%>%<NEG%>%<PTCP%>:сарқылмас # ;
сарқынды%<NN%>%<PL%>:сарқындылар # ;
сарқынды%<ADJ%>:сарқынды # ;
сарқынды%<NN%>%<POSS.3SP%>:сарқындысы # ;
сарқыншағ%<NN%>%<POSS.3SP%>:сарқыншағы # ;
сарқыншақ%<NN%>:сарқыншақ # ;
сарқ%<VB%>%<CVB%>:сарқып # ;
сармаса%<NN%>%<PL%>:сармасалар # ;
сарна%<VB%>%<PTCP%>:сарнаған # ;
сарна%<VB%>%<PST%>:сарнады # ;
сарна%<VB%>%<AOR%>%<AGR.3SP%>:сарнайды # ;
сарна%<VB%>%<CAUS%>%<CVB%>:сарната # ;
сарп%<IDEO%>:сарп # ;
сарп%<NN%>:сарп # ;
сарсаң%<NN%>%<DAT%>:сарсаңға # ;
сарсыл%<VB%>%<CVB%>:сарсылып # ;
сарт%<IDEO%>:сарт # ;
сарт%<NN%>:сарт # ;
сарт%-сарт%<IDEO%>:сарт%-сарт # ;
сарт%-сұрт%<IDEO%>:сарт%-сұрт # ;
сарт%<NN%>%<PL%>%<GEN%>:сарттардың # ;
сарыағаш%<NN%>:сарыағаш # ;
сарыағаш%<NN%>%<LATT%>:сарыағаштағы # ;
сарыала%<NN%>%<GEN%>:сарыаланың # ;
сарыған%<NN%>%<DAT%>:сарығанға # ;
сарыкеңгір%<NN%>%<GEN%>:сарыкеңгірдің # ;
сарыкеңгір%<NN%>%<ACC%>:сарыкеңгірді # ;
сарыкөл%<NN%>:сарыкөл # ;
сарықұлақ%<NN%>%<PL%>%<ACC%>:сарықұлақтарды # ;
сар%<VB%>%<PASS%>%<CVB%>:сарыла # ;
сарыл%<VB%>%<CVB%>:сарылып # ;
сарынды%<ADJ%>:сарынды # ;
сарыноқай%<NN%>:сарыноқай # ;
сарып%<ADV%>:сарып # ;
сарысай%<NN%>:сарысай # ;
сарытоғай%<NN%>:сарытоғай # ;
сарыт%<VB%>%<CVB%>:сарытып # ;
сарышаған%<NN%>%<LATT%>:сарышағандағы # ;
сары%-шаған%<NN%>:сары%-шаған # ;
сарышаған%<NN%>:сарышаған # ;
сас%<VB%>%<AOR%>%<AGR.3SP%>:сасиды # ;
с%.а%.с%<NN%>:с%.а%.с # ;
сасыр%<NN%>:сасыр # ;
Сатершинов%<NNP%>%<GEN%>:Сатершиновтің # ;
сатира%<ADJ%>:сатира # ;
сатирик%<NN%>:сатирик # ;
сатқандық%<NN%>%<PL%>%<POSS.2SPF%>:сатқандықтарыңыз # ;
сат%<NN%>:сат # ;
саттық%<NN%>%<DAT%>:саттыққа # ;
саттық%<NN%>:саттық # ;
саттық%<NN%>%<ACC%>:саттықты # ;
сатыбай%<NN%>:сатыбай # ;
сатыла%<VB%>%<CVB%>:сатылап # ;
сатыр%-сатыр%<IDEO%>:сатыр%-сатыр # ;
сатыр%-сұтыр%<NN%>%<DAT%>:сатыр%-сұтырға # ;
сатыр%-сұтыр%<IDEO%>:сатыр%-сұтыр # ;
сатья%-юга%<NN%>:сатья%-юга # ;
сауаб%<NN%>%<POSS.3SP%>%<INSCOM%>:сауабымен # ;
сауаб%<NN%>%<POSS.3SP%>%<DAT%>:сауабына # ;
сауаб%<NN%>%<POSS.3SP%>%<SML%>:сауабындай # ;
сауаб%<NN%>%<POSS.3SP%>%<ACC%>:сауабын # ;
сауаб%<NN%>%<POSS.3SP%>%<GEN%>:сауабының # ;
сауаб%<NN%>%<POSS.3SP%>:сауабы # ;
сауап%<NN%>%<DAT%>:сауапқа # ;
сауап%<NN%>:сауап # ;
сауап%<NN%>%<ACC%>:сауапты # ;
сауат%<NN%>:сауат # ;
сауатсыздығ%<NN%>%<POSS.3SP%>%<GEN%>:сауатсыздығының # ;
сауат%<NN%>%<ABE%>:сауатсыз # ;
сауаттылығ%<NN%>%<POSS.3SP%>%<ACC%>:сауаттылығын # ;
сауаттылығ%<NN%>%<POSS.3SP%>:сауаттылығы # ;
сауат%<NN%>%<POSS.2SG%>%<ACC%>:сауатыңды # ;
сауат%<NN%>%<POSS.3SP%>%<ACC%>:сауатын # ;
сауат%<NN%>%<POSS.3SP%>:сауаты # ;
сауға%<NN%>%<ABL%>:сауғадан # ;
сауғала%<VB%>%<PTCP%>:сауғалайтын # ;
сауғала%<VB%>%<CVB%>:сауғалап # ;
сауға%<NN%>:сауға # ;
саудакент%<NN%>:саудакент # ;
саудалан%<VB%>%<GER%>%<LOC%>:саудалануда # ;
саудалан%<VB%>%<CVB%>:саудаланып # ;
сауда%-өнеркәсіп%<NN%>:сауда%-өнеркәсіп # ;
сауле%<NN%>:сауле # ;
саулығ%<NN%>%<POSS.3SP%>%<ACC%>:саулығын # ;
саулығ%<NN%>%<POSS.3SP%>%<GEN%>:саулығының # ;
саулығ%<NN%>%<POSS.3SP%>:саулығы # ;
саулық%<NN%>:саулық # ;
саулық%<NN%>%<PL%>%<POSS.3SP%>:саулықтары # ;
саумала%<VB%>%<CVB%>:саумалай # ;
саумал%<NN%>%<ABL%>:саумалдан # ;
саумалкөл%<NN%>%<DAT%>:саумалкөлге # ;
саумал%<NN%>:саумал # ;
сау%<ADJ%>%<AGR.2SG%>:саумысың # ;
саусағ%<NN%>%<POSS.3SP%>%<INSCOM%>:саусағымен # ;
саусағ%<NN%>%<POSS.1SG%>:саусағым # ;
саусағ%<NN%>%<POSS.3SP%>%<DAT%>:саусағына # ;
саусағ%<NN%>%<POSS.3SP%>%<SML%>:саусағындай # ;
саусағ%<NN%>%<POSS.3SP%>%<ACC%>:саусағын # ;
саусағ%<NN%>%<POSS.3SP%>%<GEN%>:саусағының # ;
саусағ%<NN%>%<POSS.3SP%>:саусағы # ;
сау%-саламат%<ADV%>:сау%-саламат # ;
сау%<IDEO%>:сау # ;
сау%<ADV%>:сау # ;
с%.а%.у%<NN%>:с%.а%.у # ;
сауығ%<VB%>%<CVB%>:сауыға # ;
сауығ%<VB%>%<GER%>%<DAT%>:сауығуға # ;
сауығ%<VB%>%<GER%>:сауығу # ;
сауығ%<VB%>%<CVB%>:сауығып # ;
сауықтама%<NN%>:сауықтама # ;
сауықтыр%<VB%>%<GER%>%<DAT%>:сауықтыруға # ;
сауым%<NN%>%<SML%>:сауымдай # ;
сауым%<NN%>%<POSS.3SP%>%<SML%>:сауымындай # ;
сауынды%<ADJ%>:сауынды # ;
сауыншы%<NN%>:сауыншы # ;
сауыр%<NN%>%<DAT%>:сауырға # ;
сауыр%<NN%>%<PL%>%<POSS.3SP%>:сауырлары # ;
сауыр%<NN%>%<POSS.3SP%>%<ABL%>:сауырынан # ;
сауыр%<NN%>%<POSS.3SP%>%<DAT%>:сауырына # ;
сауыр%<NN%>%<POSS.3SP%>%<ACC%>:сауырын # ;
сауыс%<ADJ%>:сауыс # ;
сауыт%-сайман%<NN%>:сауыт%-сайман # ;
сауыт%-сайман%<NN%>%<POSS.3SP%>:сауыт%-сайманы # ;
сауытты%<ADJ%>:сауытты # ;
сахаба%<NN%>%<PL%>%<ABL%>:сахабалардан # ;
сахаба%<NN%>%<PL%>%<GEN%>:сахабалардың # ;
сахаба%<NN%>%<PL%>:сахабалар # ;
сахаба%<NN%>:сахаба # ;
сахара%<NN%>%<LOC%>:сахарада # ;
сахара%<NN%>%<PL%>%<ACC%>:сахараларды # ;
сахара%<NN%>%<POSS.3SP%>%<LOC%>:сахарасында # ;
саха%<NN%>:саха # ;
сахих%<NN%>:сахих # ;
сахнагер%<NN%>:сахнагер # ;
сахнала%<VB%>%<PTCP%>:сахналаған # ;
сахнала%<VB%>%<PST%>:сахналаған # ;
сахнала%<VB%>%<PST%>:сахналады # ;
сахнала%<VB%>%<REFL%>%<PTCP%>:сахналанған # ;
сахнала%<VB%>%<REFL%>%<CVB%>:сахналанып # ;
сахнала%<VB%>%<CVB%>:сахналап # ;
Саютин%<NNP%>%<ABL%>:Саютиннен # ;
саябағ%<NN%>%<POSS.3SP%>%<LATT%>:саябағындағы # ;
саябағ%<NN%>%<POSS.3SP%>%<LOC%>:саябағында # ;
саябағ%<NN%>%<POSS.3SP%>:саябағы # ;
саябыр%<NN%>:саябыр # ;
саябырсы%<VB%>%<NEG%>%<CVB%>:саябырсымай # ;
саябырсы%<VB%>%<CVB%>:саябырсып # ;
сая%<VB%>%<PST%>:саяды # ;
саяжайлық%<NN%>%<PL%>:саяжайлықтар # ;
саяз%<NN%>:саяз # ;
саяқ%<ADV%>:саяқ # ;
саяқ%<NN%>:саяқ # ;
саян%<NN%>%<DAT%>:саянға # ;
саян%<NN%>%<SML%>:саяндай # ;
саян%<NN%>%<ACC%>:саянды # ;
саян%<NN%>%<INSCOM%>:саянмен # ;
саян%<NN%>%<ABL%>:саяннан # ;
саян%<NN%>%<GEN%>:саянның # ;
саян%<NN%>:саян # ;
саясаттан%<VB%>%<CAUS%>%<GER%>:саясаттандыру # ;
саясаттанушы%-ғалым%<NN%>:саясаттанушы%-ғалым # ;
саясат%<NN%>%<POSS.2SPF%>%<GEN%>:саясатыңыздың # ;
саясат%<NN%>%<POSS.2SPF%>:саясатыңыз # ;
саяси%-ағар%<VB%>%<CAUS%>%<GER%>:саяси%-ағарту # ;
саятсат%<NN%>%<PL%>%<DAT%>:саятсаттарға # ;
саятшы%<NN%>%<PL%>%<GEN%>:саятшылардың # ;
СБСЕ%<NNP%>%<GEN%>:СБСЕ%-нің # ;
свет%<NN%>%<ACC%>:светті # ;
св%<NN%>:св # ;
с%.ғ%.с%.%<NN%>:с%.ғ%.с%. # ;
сеанс%<NN%>:сеанс # ;
сеанс%<NN%>%<PL%>%<GEN%>:сеанстардың # ;
сеанс%<NN%>%<PL%>%<POSS.3SP%>%<ACC%>:сеанстарын # ;
сеанс%<NN%>%<ACC%>:сеансты # ;
сеанс%<NN%>%<POSS.3SP%>%<ABL%>:сеансынан # ;
сәбден%<NN%>:сәбден # ;
себезгі%<NN%>:себезгі # ;
сәбе%<NN%>%<POSS.2SG%>%<ACC%>:сәбеңді # ;
себеп%-салдар%<NN%>%<PL%>%<POSS.3SP%>%<ACC%>:себеп%-салдарларын # ;
себеп%-салдар%<NN%>:себеп%-салдар # ;
себепті%<ADP%>:себепті # ;
себепші%<NN%>:себепші # ;
себепші%<NN%>%<POSS.3SP%>:себепшісі # ;
сәби%-жүрек%<NN%>:сәби%-жүрек # ;
сәби%<ADJ%>:сәби # ;
Сәбитов%<NNP%>%<GEN%>:Сәбитовтің # ;
себ%<VB%>%<PASS%>%<FUT%>:себілмек # ;
себ%<VB%>%<GER%>%<DAT%>:себуге # ;
себ%<VB%>%<GER%>:себу # ;
севастополь%<NN%>:севастополь # ;
сегіз%<NN%>%<INSCOM%>:сегізбен # ;
сегізден%<ADV%>:сегізден # ;
сегізінші%<NUM%>:сегізінші # ;
сегізсай%<NN%>:сегізсай # ;
сегмент%<NN%>%<POSS.3SP%>%<ABL%>:сегментінен # ;
сегмент%<NN%>%<POSS.3SP%>:сегменті # ;
сегмент%<NN%>:сегмент # ;
сегмент%<NN%>%<PL%>%<INSCOM%>:сегменттермен # ;
сәду%<NN%>:сәду # ;
сез%<VB%>%<NEG%>%<AOR%>:сезбей # ;
сезген%-біл%<VB%>%<PTCP%>%<POSS.3SP%>:сезген%-білгені # ;
сез%<VB%>%<PTCP%>%<ABL%>:сезгендіктен # ;
сезгіштіг%<NN%>%<POSS.3SP%>%<ACC%>:сезгіштігін # ;
сезер%<NN%>:сезер # ;
сезікті%<NN%>%<PL%>%<ACC%>:сезіктілерді # ;
сезікті%<NN%>%<GEN%>:сезіктінің # ;
сез%<VB%>%<REFL%>%<NEG%>%<AOR%>%<AGR.3SP%>:сезінбейді # ;
сез%<VB%>%<REFL%>%<PTCP%>%<SML%>%<AGR.1SG%>:сезінгендеймін # ;
сез%<VB%>%<REFL%>%<PTCP%>%<SML%>:сезінгендей # ;
сез%<VB%>%<REFL%>%<PTCP%>%<POSS.1PL%>:сезінгеніміз # ;
сез%<VB%>%<REFL%>%<PTCP%>%<POSS.3SP%>%<ACC%>:сезінгенін # ;
сез%<VB%>%<REFL%>%<PTCP%>:сезінген # ;
сез%<VB%>%<REFL%>%<PST%>%<AGR.1PL%>:сезіндік # ;
сез%<VB%>%<REFL%>%<PST%>%<AGR.1SG%>:сезіндім # ;
сез%<VB%>%<REFL%>%<PST%>:сезінді # ;
сез%<VB%>%<REFL%>%<AOR%>%<AGR.3SP%>:сезінеді # ;
сез%<VB%>%<REFL%>%<AOR%>%<AGR.1PL%>:сезінеміз # ;
сез%<VB%>%<REFL%>%<AOR%>%<AGR.1SG%>:сезінемін # ;
сез%<VB%>%<REFL%>%<AOR%>%<AGR.1SG%>:сезінем # ;
сез%<VB%>%<REFL%>%<CVB%>:сезіне # ;
сез%<VB%>%<REFL%>%<AOR%>%<AGR.2SG%>:сезінесің # ;
сезін%<VB%>%<PTCP%>%<PL%>%<POSS.3SP%>%<ACC%>:сезінетіндіктерін # ;
сез%<VB%>%<REFL%>%<PTCP%>%<POSS.3SP%>%<ACC%>:сезінетінін # ;
сез%<VB%>%<REFL%>%<PTCP%>:сезінетін # ;
сез%<VB%>%<REFL%>%<PST%>:сезінетін # ;
сез%<VB%>%<REFL%>%<CVB%>:сезініп # ;
сез%<VB%>%<REFL%>%<GER%>%<DAT%>:сезінуге # ;
сез%<VB%>%<REFL%>%<GER%>%<LOC%>:сезінуде # ;
сез%<VB%>%<REFL%>%<GER%>%<POSS.1PL%>:сезінуіміз # ;
сез%<VB%>%<REFL%>%<GER%>%<POSS.2SG%>:сезінуің # ;
сез%<VB%>%<REFL%>%<GER%>%<POSS.3SP%>:сезінуі # ;
сез%<VB%>%<REFL%>%<GER%>:сезіну # ;
сезіп%-біл%<VB%>%<CVB%>:сезіп%-біліп # ;
сейіл%<NN%>:сейіл # ;
сейілтері%<ADV%>:сейілтері # ;
сейіл%<VB%>%<CAUS%>%<CVB%>:сейілтіп # ;
сейілт%<VB%>%<PTCP%>%<ABL%>:сейілткеннен # ;
сейіл%<VB%>%<CAUS%>%<PTCP%>:сейілткен # ;
сейілт%<VB%>%<GER%>:сейілту # ;
Сейітов%<NNP%>%<GEN%>:Сейітовтің # ;
сейіт%<NN%>:сейіт # ;
сейітсұлтан%<NN%>:сейітсұлтан # ;
сейіт%<NN%>%<GEN%>:сейіттің # ;
сәйкес%<NN%>%<POSS.3SP%>%<EQU%>:сәйкесінше # ;
сәйкессіздіг%<NN%>%<POSS.3SP%>:сәйкессіздігі # ;
сәйкесте%<VB%>%<REFL%>%<CAUS%>%<PASS%>%<PST%>:сәйкестендірілді # ;
сәйкесте%<VB%>%<REFL%>%<CAUS%>%<PASS%>%<CVB%>:сәйкестендіріле # ;
сәйкесте%<VB%>%<REFL%>%<CAUS%>%<GER%>%<DAT%>:сәйкестендіруге # ;
сәйкесте%<VB%>%<REFL%>%<CAUS%>%<GER%>%<POSS.3SP%>:сәйкестендіруі # ;
сәйкесте%<VB%>%<REFL%>%<CAUS%>%<GER%>:сәйкестендіру # ;
сәйкестіг%<NN%>%<POSS.3SP%>%<DAT%>:сәйкестігіне # ;
сәйкестіг%<NN%>%<POSS.3SP%>%<ACC%>:сәйкестігін # ;
сәйкестіг%<NN%>%<POSS.3SP%>:сәйкестігі # ;
сәйкестік%<ADJ%>:сәйкестік # ;
сәйкестіліг%<NN%>%<POSS.3SP%>%<ACC%>:сәйкестілігін # ;
сәйкестілік%<NN%>:сәйкестілік # ;
Сейсенбаев%<NNP%>%<ACC%>:Сейсенбаевты # ;
сейсмолог%<NN%>%<PL%>%<GEN%>:сейсмологтардың # ;
сейхун%<NN%>%<ABL%>:сейхуннан # ;
сейхун%<NN%>%<GEN%>:сейхунның # ;
сейхун%<NN%>:сейхун # ;
секвенирле%<VB%>%<GER%>:секвенирлеу # ;
секекте%<VB%>%<CVB%>:секектеп # ;
секем%<NN%>:секем # ;
секеңде%<VB%>%<PTCP%>:секеңдеген # ;
секеңде%<VB%>%<CVB%>:секеңдеп # ;
секен%<NN%>:секен # ;
секи%<VB%>%<CVB%>:секиіп # ;
сәкі%<NN%>%<DAT%>:сәкіге # ;
сәкі%<NN%>%<LOC%>:сәкіде # ;
секілден%<VB%>%<CVB%>:секілденіп # ;
секілді%<PUNCT%>%<PL%>:секілділер # ;
секілді%<PUNCT%>%<POSS.1PL%>:секілдіміз # ;
секілді%<PUNCT%>:секілді # ;
секіріс%<NN%>:секіріс # ;
секпіл%<NN%>%<ACC%>:секпілді # ;
секретар%<NN%>%<POSS.3SP%>:секретары # ;
секретарь%<NN%>%<GEN%>:секретарьдың # ;
секрік%<NN%>:секрік # ;
сексенінші%<NUM%>:сексенінші # ;
секунд%<NN%>%<SML%>:секундтай # ;
секунд%<NN%>%<PL%>:секундтар # ;
секунд%<NN%>%<LOC%>:секундта # ;
секунд%<NN%>%<POSS.3SP%>%<DAT%>:секундына # ;
секундында%<ADV%>:секундында # ;
секьюритис%<FORGN%>:секьюритис # ;
селбес%<VB%>%<CVB%>:селбесе # ;
селбесу%<NN%>%<GEN%>:селбесудің # ;
сәлделі%<ADJ%>:сәлделі # ;
селдіре%<VB%>%<PTCP%>:селдіреген # ;
селдірле%<VB%>%<CVB%>:селдірлей # ;
селекционер%<NN%>%<PL%>%<ACC%>:селекционерлерді # ;
сәлемет%<NN%>%<AGR.2SG%>:сәлеметсің # ;
сәлем%-сауқат%<NN%>%<ACC%>:сәлем%-сауқатты # ;
селенгі%<NN%>:селенгі # ;
селеуіт%<NN%>%<POSS.3SP%>:селеуіті # ;
селеуіт%<NN%>%<ABL%>:селеуіттен # ;
селеу%<ADJ%>:селеу # ;
селиа%<NN%>:селиа # ;
сәлімгерей%<NN%>:сәлімгерей # ;
сәлімжан%<NN%>:сәлімжан # ;
селкеу%<ADV%>:селкеу # ;
селк%<IDEO%>:селк # ;
селк%-селк%<IDEO%>:селк%-селк # ;
сәл%<ADJ%>:сәл # ;
селсоқтық%<ADJ%>:селсоқтық # ;
селтет%<VB%>%<CAUS%>%<PTCP%>:селтеткізер # ;
селти%<VB%>%<CVB%>:селтиіп # ;
селт%<IDEO%>:селт # ;
сельджук%<NN%>%<PL%>%<POSS.3SP%>:сельджуктары # ;
сельхоз%<NN%>:сельхоз # ;
семантика%<NN%>%<POSS.3SP%>%<ACC%>:семантикасын # ;
семейтау%<NN%>:семейтау # ;
сәмеке%<NN%>:сәмеке # ;
сәмет%<NN%>:сәмет # ;
сәмет%<NN%>%<GEN%>:сәметтің # ;
семинария%<NN%>%<PL%>:семинариялар # ;
семих%<NN%>:семих # ;
семіздіг%<NN%>%<POSS.3SP%>%<DAT%>:семіздігіне # ;
семіздік%<NN%>%<DAT%>:семіздікке # ;
семіздік%<NN%>:семіздік # ;
семіздік%<NN%>%<ABL%>:семіздіктен # ;
семіздік%<NN%>%<ACC%>:семіздікті # ;
семірт%<VB%>%<AOR%>%<AGR.3SP%>:семіртеді # ;
семір%<VB%>%<CAUS%>%<CVB%>:семірте # ;
семір%<VB%>%<CAUS%>%<GER%>%<DAT%>:семіртуге # ;
семір%<VB%>%<CAUS%>%<GER%>%<LOC%>:семіртуде # ;
семір%<VB%>%<CAUS%>%<GER%>%<GEN%>:семіртудің # ;
семір%<VB%>%<CAUS%>%<GER%>:семірту # ;
семья%<NN%>%<PL%>:семьялар # ;
семья%<NN%>%<POSS.1PL%>%<INSCOM%>:семьямызбен # ;
семья%<NN%>:семья # ;
семья%<NN%>%<POSS.3SP%>%<INSCOM%>:семьясымен # ;
сен%<VB%>%<NEG%>%<IMP%>:сенбеңдер # ;
сен%<VB%>%<NEG%>:сенбе # ;
сенбілік%<ADJ%>:сенбілік # ;
сен%<PRO%>%<AGR.2SG%>:сенбісің # ;
сеңгір%<NN%>%<GEN%>:сеңгірдің # ;
сеңгір%<NN%>%<POSS.3SP%>%<ABL%>:сеңгірінен # ;
сеңгір%<NN%>%<POSS.3SP%>%<DAT%>:сеңгіріне # ;
сен%<VB%>%<PTCP%>:сенгісіз # ;
сенгіштіг%<NN%>%<POSS.3SP%>:сенгіштігі # ;
сен%<NN%>%<SML%>:сендей # ;
сең%<NN%>%<SML%>:сеңдей # ;
сәнде%<VB%>%<PASS%>%<PTCP%>:сәнделген # ;
сендел%<VB%>%<CVB%>:сенделіп # ;
сеңдел%<VB%>%<CVB%>:сеңделіп # ;
сендел%<VB%>%<NEG%>%<CVB%>:сенделмей # ;
сен%<PRO%>%<PL%>%<POSS%>:сендердікі # ;
сәндік%<NN%>%<INSCOM%>:сәндікпен # ;
сендіруші%<NN%>%<PL%>:сендірушілер # ;
сенер%-сенбес%<ADV%>:сенер%-сенбес # ;
сәния%<NN%>:сәния # ;
сен%<PRO%>%<POSS%>:сенікі # ;
сенімгерлік%<NN%>%<INSCOM%>:сенімгерлікпен # ;
сенімгер%<NN%>:сенімгер # ;
сенімділіг%<NN%>%<POSS.3SP%>%<INSCOM%>:сенімділігімен # ;
сенімділіг%<NN%>%<POSS.3SP%>%<ACC%>:сенімділігін # ;
сен%<PRO%>%<POSS.3SP%>%<INSCOM%>:сенімен # ;
сенім%<NN%>%<POSS.2SPF%>:сеніміңіз # ;
сенім%-наным%<NN%>%<DAT%>:сенім%-нанымға # ;
сәнқой%<ADJ%>:сәнқой # ;
сең%<NN%>%<ABL%>:сеңнен # ;
сән%-салтанатты%<ADJ%>:сән%-салтанатты # ;
сенсация%<NN%>:сенсация # ;
сән%<ADJ%>:сән # ;
сең%<NN%>:сең # ;
сен%<PRO%>%<ABE%>:сенсіз # ;
сен%<PRO%>%<AGR.2SG%>:сенсің # ;
сенсор%<ADJ%>:сенсор # ;
сентрас%<FORGN%>:сентрас # ;
сентябрь%<NN%>%<GEN%>:сентябрьдің # ;
сентябрь%<NN%>:сентябрь # ;
сенуші%<NN%>%<PL%>%<GEN%>:сенушілердің # ;
сенуші%<NN%>%<PL%>%<ACC%>:сенушілерді # ;
сенуші%<NN%>%<PL%>%<POSS.3SP%>%<GEN%>:сенушілерінің # ;
сенуші%<NN%>%<PL%>:сенушілер # ;
сен%<VB%>%<IMP%>:сенші # ;
сеп%<NN%>:сеп # ;
септе%<VB%>%<IMP%>:септеңіз # ;
септес%<VB%>%<CVB%>:септесіп # ;
септес%<VB%>%<PST%>:септесті # ;
септіг%<NN%>%<POSS.3SP%>%<ACC%>:септігін # ;
септіг%<NN%>%<POSS.3SP%>:септігі # ;
Сералыұлы%<NNP%>%<DAT%>:Сералыұлына # ;
сербеңде%<VB%>%<CVB%>:сербеңдеп # ;
серб%<NN%>:серб # ;
серб%<NN%>%<PL%>%<ABL%>:сербтерден # ;
серб%<NN%>%<PL%>:сербтер # ;
сервис%<NN%>:сервис # ;
сервис%<NN%>%<GEN%>:сервистің # ;
сервис%<NN%>%<ACC%>:сервисті # ;
серғазы%<NN%>%<GEN%>:серғазының # ;
сергелдең%<NN%>%<POSS.3SP%>%<GEN%>:сергелдеңінің # ;
сергелдең%<NN%>:сергелдең # ;
сәргел%<NN%>:сәргел # ;
сергиенко%<NN%>:сергиенко # ;
серг%<VB%>%<CVB%>:серги # ;
сережа%<NN%>:сережа # ;
серей%<VB%>%<PTCP%>:серейген # ;
серей%<VB%>%<CVB%>:серейе # ;
серей%<VB%>%<CVB%>:серейіп # ;
серей%<VB%>%<CAUS%>%<CVB%>:серейте # ;
сереңде%<VB%>%<CVB%>:сереңдеп # ;
серең%-серең%<ADV%>:серең%-серең # ;
сәресі%<NN%>%<DAT%>:сәресіге # ;
сәресі%<NN%>%<LOC%>:сәресіде # ;
сәресі%<NN%>%<ABL%>:сәресінен # ;
сәресі%<NN%>%<DAT%>:сәресіне # ;
сәресі%<NN%>%<GEN%>:сәресінің # ;
сәресі%<NN%>%<ACC%>:сәресіні # ;
сәресі%<NN%>%<ACC%>:сәресін # ;
сәресі%<NN%>:сәресі # ;
сержант%<ADJ%>:сержант # ;
сериалдар%<NN%>%<POSS.3SP%>%<LATT%>:сериалдарындағы # ;
серіг%<NN%>%<POSS.3SP%>%<INSCOM%>:серігімен # ;
серіг%<NN%>%<POSS.1SG%>%<DAT%>:серігіме # ;
серіг%<NN%>%<POSS.1SG%>:серігім # ;
серіг%<NN%>%<POSS.3SP%>%<DAT%>:серігіне # ;
серіг%<NN%>%<POSS.3SP%>%<GEN%>:серігінің # ;
серіг%<NN%>%<POSS.3SP%>:серігі # ;
серікбай%<NN%>:серікбай # ;
серікқазы%<NN%>:серікқазы # ;
серік%<ADJ%>:серік # ;
серіктесіг%<NN%>%<POSS.3SP%>%<DAT%>:серіктесігіне # ;
серіктес%<VB%>:серіктес # ;
серіктестіг%<NN%>%<POSS.3SP%>%<LOC%>:серіктестігінде # ;
серіктестіг%<NN%>%<POSS.3SP%>%<GEN%>:серіктестігінің # ;
серіктестіг%<NN%>%<POSS.3SP%>:серіктестігі # ;
серіктіг%<NN%>%<POSS.3SP%>%<ACC%>:серіктігін # ;
сері%<NN%>%<PL%>%<POSS.3SP%>:серілері # ;
серіліг%<NN%>%<POSS.2SG%>:серілігің # ;
серіліг%<NN%>%<POSS.3SP%>:серілігі # ;
сері%<NN%>%<GEN%>:серінің # ;
серіп%<VB%>%<NEG%>%<CVB%>:серіппей # ;
сері%<NN%>%<POSS.3SP%>%<ACC%>:серісін # ;
сері%<NN%>%<POSS.3SP%>:серісі # ;
серке%<NN%>%<DAT%>:серкеге # ;
серке%<NN%>%<SML%>:серкедей # ;
серке%<NN%>%<ABL%>:серкеден # ;
серке%<NN%>%<PL%>%<DAT%>:серкелерге # ;
серке%<NN%>%<PL%>%<GEN%>:серкелердің # ;
серке%<NN%>%<PL%>%<POSS.1SG%>:серкелерім # ;
серке%<NN%>%<PL%>%<POSS.3SP%>%<ACC%>:серкелерін # ;
серке%<NN%>%<PL%>:серкелер # ;
серке%<NN%>%<GEN%>:серкенің # ;
серке%<NN%>%<ACC%>:серкені # ;
серке%<NN%>%<POSS.2SG%>%<GEN%>:серкеңнің # ;
серке%<NN%>:серке # ;
серке%<NN%>%<POSS.3SP%>:серкесі # ;
серме%<VB%>%<PTCP%>%<INSCOM%>:сермегенмен # ;
серме%<VB%>%<PST%>:сермеген # ;
серме%<VB%>%<PST%>:сермеді # ;
серме%<VB%>%<CVB%>:сермей # ;
серме%<VB%>%<PASS%>%<PTCP%>:сермелген # ;
серме%<VB%>%<PASS%>%<CVB%>:сермеліп # ;
серме%<VB%>%<CVB%>:сермеп # ;
серме%<VB%>%<GER%>%<DAT%>:сермеуге # ;
серме%<VB%>%<GER%>:сермеу # ;
серпе%<NN%>:серпе # ;
серпіл%<VB%>%<PST%>:серпілді # ;
серпі%<VB%>%<PASS%>%<CVB%>:серпіліп # ;
серпі%<VB%>%<PASS%>%<NEG%>%<PTCP%>:серпілмеген # ;
серпі%<VB%>%<PASS%>%<NEG%>%<PTCP%>%<ABL%>:серпілместен # ;
серпі%<VB%>%<PASS%>%<CAUS%>%<CVB%>:серпілте # ;
серпім%<NN%>%<ABE%>:серпімсіз # ;
серпі%<VB%>%<CVB%>:серпіп # ;
серпіс%<NN%>%<POSS.3SP%>:серпісі # ;
серп%<VB%>%<GER%>%<DAT%>:серпуге # ;
серп%<VB%>%<GER%>:серпу # ;
серра%<NN%>:серра # ;
Сәрсенов%<NNP%>%<GEN%>:Сәрсеновтің # ;
сертификациалан%<VB%>%<PTCP%>:сертификациаланған # ;
серттес%<VB%>%<GER%>%<INSCOM%>:серттесумен # ;
серу%<NN%>%<PL%>:серулер # ;
сәскеде%<ADV%>:сәскеде # ;
сәске%<NN%>:сәске # ;
сәтен%<NN%>:сәтен # ;
сетіне%<VB%>%<CVB%>:сетіней # ;
сетіне%<VB%>%<CVB%>:сетінеп # ;
сәуегей%<NN%>%<PL%>%<POSS.3SP%>:сәуегейлері # ;
сеу%<VB%>%<CVB%>:сеуіп # ;
сәуірінде%<ADV%>:сәуірінде # ;
сәуір%-маусым%<NN%>%<POSS.3SP%>%<LOC%>:сәуір%-маусымында # ;
сәукеле%<NN%>:сәукеле # ;
сәукеле%<NN%>%<POSS.3SP%>:сәукелесі # ;
Сеул%<NNP%>%<LOC%>:Сеулда # ;
сәулелену%<NN%>%<GEN%>:сәулеленудің # ;
сәулелену%<NN%>:сәулелену # ;
сефард%<NN%>:сефард # ;
сивеко%<NN%>:сивеко # ;
си%<VB%>%<PTCP%>%<SML%>:сиғандай # ;
сигекте%<VB%>%<CVB%>:сигектей # ;
сигма%<NN%>:сигма # ;
сигнал%<NN%>%<PL%>%<POSS.3SP%>:сигналдары # ;
сигнализация%<NN%>:сигнализация # ;
сигнал%<NN%>:сигнал # ;
сиғыз%<VB%>%<NEG%>%<PTCP%>:сиғызбаған # ;
сигэо%<NN%>:сигэо # ;
сиди%<VB%>%<PTCP%>:сидиған # ;
сиди%<VB%>%<CVB%>:сидиып # ;
сиез%<NN%>:сиез # ;
сиқ%<NN%>%<POSS.3SP%>%<ACC%>:сиқын # ;
сиқыр%<ADJ%>:сиқыр # ;
сиқ%<NN%>%<POSS.3SP%>:сиқы # ;
сиқы%<NN%>:сиқы # ;
силво%<NN%>%<INSCOM%>:силвомен # ;
силикон%<ADJ%>:силикон # ;
сильва%<NN%>%<GEN%>:сильваның # ;
сильва%<NN%>:сильва # ;
симбиоз%<NN%>:симбиоз # ;
Сингапур%<NNP%>%<ABL%>:Сингапурден # ;
сингх%<NN%>:сингх # ;
синоптик%<NN%>%<PL%>%<GEN%>:синоптиктердің # ;
синоптик%<NN%>%<PL%>:синоптиктер # ;
синтоизм%<NN%>:синтоизм # ;
синтоксин%<NN%>:синтоксин # ;
синьхуа%<INTJ%>:синьхуа # ;
сипа%<VB%>%<RECP%>%<PST%>:сипасты # ;
сипатта%<VB%>%<IMP%>:сипаттаңыз # ;
сирағ%<NN%>%<POSS.3SP%>%<ABL%>:сирағынан # ;
сирағ%<NN%>%<POSS.3SP%>%<DAT%>:сирағына # ;
сирағ%<NN%>%<POSS.3SP%>%<ACC%>:сирағын # ;
сирағ%<NN%>%<POSS.3SP%>:сирағы # ;
сирақ%<NN%>:сирақ # ;
сирақ%<NN%>%<PL%>%<POSS.3SP%>:сирақтары # ;
сире%<VB%>%<PST%>:сиреді # ;
сире%<VB%>%<AOR%>%<AGR.3SP%>:сирейді # ;
сирень%<NN%>:сирень # ;
сире%<VB%>%<CVB%>:сиреп # ;
сире%<VB%>%<CAUS%>%<PST%>:сиретті # ;
сирия%-түрік%<NN%>:сирия%-түрік # ;
си%-си%<NN%>:си%-си # ;
ситибанк%<NN%>:ситибанк # ;
сити%<NN%>%<GEN%>:ситидің # ;
сити%<NN%>:сити # ;
сиық%<NN%>%<ABE%>:сиықсыз # ;
сиырлы%<ADJ%>:сиырлы # ;
сияз%<NN%>%<LOC%>:сиязда # ;
сияз%<NN%>%<POSS.3SP%>:сиязы # ;
сиякөктен%<VB%>%<CVB%>:сиякөктеніп # ;
сияқты%<NN%>%<PL%>%<ACC%>:сияқтыларды # ;
сиялы%<ADJ%>:сиялы # ;
сияпат%<NN%>%<DAT%>:сияпатқа # ;
сияпат%<NN%>:сияпат # ;
си%<VB%>%<PTCP%>%<SML%>:сиярдай # ;
сібір%<NN%>:сібір # ;
сіз%<NN%>%<LOC%>:сізде # ;
сілейт%<VB%>%<CVB%>:сілейтіп # ;
сіле%<VB%>%<CVB%>:сілеп # ;
сіле%<NN%>%<POSS.3SP%>:сілесі # ;
сілімтір%<NN%>%<POSS.3SP%>%<ACC%>:сілімтірін # ;
сілкі%<VB%>%<REFL%>%<NEG%>%<AOR%>%<AGR.3SP%>:сілкінбейді # ;
сілкі%<VB%>%<REFL%>%<PTCP%>%<SML%>:сілкінгендей # ;
сілкі%<VB%>%<REFL%>%<PTCP%>:сілкінген # ;
сілкі%<VB%>%<REFL%>%<CAUS%>%<PST%>:сілкіндірді # ;
сілкі%<VB%>%<REFL%>%<CAUS%>%<CVB%>:сілкіндіріп # ;
сілкі%<VB%>%<REFL%>%<CVB%>:сілкіне # ;
сілкі%<VB%>%<REFL%>%<CVB%>:сілкініп # ;
сілкі%<VB%>%<REFL%>%<COND%>%<AGR.1SG%>:сілкінсем # ;
сілкінт%<VB%>%<CVB%>:сілкінтіп # ;
сілкі%<VB%>%<REFL%>%<CAUS%>%<PTCP%>:сілкінткен # ;
сілкі%<VB%>%<REFL%>%<CAUS%>%<PST%>:сілкінтті # ;
сілкі%<VB%>%<REFL%>%<GER%>%<DAT%>:сілкінуге # ;
сілкіп%-сілкі%<VB%>%<CVB%>:сілкіп%-сілкіп # ;
сілтегіш%<ADJ%>:сілтегіш # ;
сілтемелі%<ADJ%>:сілтемелі # ;
сілте%<VB%>%<REFL%>%<PTCP%>:сілтенген # ;
сілте%<VB%>%<RECP%>%<PTCP%>:сілтескен # ;
сілтеуші%<NN%>:сілтеуші # ;
сілтілен%<VB%>%<CAUS%>%<GER%>:сілтілендіру # ;
сімір%<VB%>%<CVB%>:сіміре # ;
сімір%<VB%>%<CVB%>:сіміріп # ;
СІМ%<NNP%>%<GEN%>:СІМ%-нің # ;
сіңіл%<NN%>%<POSS.1SG%>:сіңілім # ;
сіңіре%<NN%>:сіңіре # ;
сіңір%<ADJ%>:сіңір # ;
сіңісті%<ADJ%>:сіңісті # ;
сіңіс%<VB%>%<GER%>%<DAT%>:сіңісуге # ;
сініш%<NN%>:сініш # ;
сірес%<VB%>%<CVB%>:сіресіп # ;
сіре%<NN%>:сіре # ;
сіре%<VB%>%<RECP%>%<PTCP%>:сірескен # ;
сіркіре%<VB%>%<PTCP%>:сіркіреген # ;
сіркіре%<VB%>%<CVB%>:сіркіреп # ;
скамейка%<NN%>%<DAT%>:скамейкаға # ;
скансен%<NN%>:скансен # ;
ска%<NN%>:ска # ;
сквер%<NN%>%<PL%>%<LOC%>:скверлерде # ;
сквош%<NN%>:сквош # ;
сққ%<NN%>:сққ # ;
сковородка%<NN%>%<ACC%>:сковородканы # ;
СҚО%<NNP%>%<GEN%>:СҚО%-ның # ;
скорый%<NN%>:скорый # ;
скотч%<NN%>%<INSCOM%>:скотчпен # ;
скрининг%<NN%>:скрининг # ;
слайд%<NN%>%<INSCOM%>:слайдпен # ;
слайд%<NN%>%<LATT%>:слайдтағы # ;
слайд%<NN%>%<PL%>%<GEN%>:слайдтардың # ;
слайд%<NN%>%<PL%>:слайдтар # ;
сләм%<NN%>:сләм # ;
слесар%<NN%>%<POSS.3SP%>:слесары # ;
слесарь%-жинаушы%<NN%>%<POSS.3SP%>:слесарь%-жинаушысы # ;
слесарь%<NN%>:слесарь # ;
слет%<NN%>%<POSS.3SP%>%<ABL%>:слетінен # ;
слет%<NN%>%<POSS.3SP%>:слеті # ;
слет%<NN%>%<DAT%>:слетке # ;
слет%<NN%>:слет # ;
слет%<NN%>%<ABL%>:слеттен # ;
слет%<NN%>%<LOC%>:слетте # ;
слетші%<NN%>:слетші # ;
слиппер%<NN%>:слиппер # ;
словакия%<NN%>:словакия # ;
словения%<NN%>:словения # ;
словен%<NN%>:словен # ;
слоган%<NN%>%<PL%>:слогандар # ;
слуцкий%<NN%>:слуцкий # ;
см%<NN%>%<ABL%>:см%-ден # ;
смена%<FORGN%>:смена # ;
смета%<NN%>%<LOC%>:сметада # ;
смета%<NN%>%<PL%>%<ACC%>:сметаларды # ;
смета%<NN%>%<GEN%>:сметаның # ;
смета%<NN%>%<ACC%>:сметаны # ;
смета%<NN%>:смета # ;
смета%<NN%>%<POSS.3SP%>%<ACC%>:сметасын # ;
смит%<NN%>:смит # ;
см%.%<NN%>:см%. # ;
смс%<NN%>:смс # ;
смс%-хабарлама%<NN%>:смс%-хабарлама # ;
смс%-чат%<NN%>%<PL%>:смс%-чаттар # ;
снаряд%<NN%>:снаряд # ;
снаряд%<NN%>%<PL%>%<ACC%>:снарядтарды # ;
снаряд%<NN%>%<PL%>%<POSS.3SP%>:снарядтары # ;
снаряд%<NN%>%<GEN%>:снарядтың # ;
снаряд%<NN%>%<ACC%>:снарядты # ;
снв%<NN%>:снв # ;
сноуборд%<NN%>:сноуборд # ;
собалақ%<ADJ%>:собалақ # ;
собор%<NN%>:собор # ;
соғ%<VB%>%<AOR%>%<AGR.3SP%>:соғады # ;
соғ%<VB%>%<PTCP%>:соғар # ;
соғ%<VB%>%<CVB%>:соға # ;
соғ%<VB%>%<AOR%>%<AGR.3SP%>:соғат # ;
соғ%<VB%>%<PTCP%>%<SML%>:соғатындай # ;
соғ%<VB%>%<PTCP%>:соғатын # ;
соғ%<VB%>%<PTCP%>%<POSS.3SP%>%<ACC%>:соғатынын # ;
соғды%<NN%>:соғды # ;
сөг%<VB%>%<FUT%>:сөгер # ;
сөг%<VB%>%<CVB%>:сөге # ;
сөг%<VB%>%<PASS%>%<CVB%>:сөгілгелі # ;
сөг%<VB%>%<PASS%>%<PTCP%>%<POSS.3SP%>%<ACC%>:сөгілгенін # ;
сөг%<VB%>%<PASS%>%<CAUS%>%<CVB%>:сөгілдіріп # ;
сөг%<VB%>%<PASS%>%<PTCP%>:сөгілер # ;
сөг%<VB%>%<PASS%>%<CVB%>:сөгіле # ;
сөг%<VB%>%<PASS%>%<CVB%>:сөгіліп # ;
сөг%<VB%>%<CVB%>:сөгіп # ;
соғ%<VB%>%<GER%>%<DAT%>:соғуға # ;
соғ%<VB%>%<GER%>%<LOC%>:соғуда # ;
сөг%<VB%>%<GER%>%<GEN%>:сөгудің # ;
соғ%<VB%>%<GER%>%<GEN%>:соғудың # ;
соғ%<VB%>%<GER%>%<ACC%>:соғуды # ;
соғұрлым%<ADV%>:соғұрлым # ;
соғ%<VB%>%<GER%>:соғу # ;
соғ%<VB%>%<GER%>%<POSS.3SP%>:соғуы # ;
соғ%<VB%>%<PASS%>%<PTCP%>:соғылатын # ;
соғ%<VB%>%<PASS%>%<PTCP%>:соғылған # ;
соғ%<VB%>%<PASS%>%<PTCP%>%<POSS.3SP%>%<ACC%>:соғылғанын # ;
соғ%<VB%>%<PASS%>%<PST%>:соғылды # ;
соғ%<VB%>%<PASS%>%<CVB%>:соғылып # ;
соғ%<VB%>%<PASS%>%<RECP%>%<PTCP%>:соғылысқан # ;
соғ%<VB%>%<CVB%>:соғып # ;
соғыс%-жорық%<NN%>%<ABL%>:соғыс%-жорықтан # ;
соғ%<VB%>%<RECP%>%<PTCP%>:соғысқан # ;
соғ%<VB%>%<RECP%>%<PST%>:соғысқан # ;
сөзбе%-сөз%<ADV%>:сөзбе%-сөз # ;
сөзбұйда%<NN%>%<DAT%>:сөзбұйдаға # ;
соз%<VB%>%<PTCP%>%<POSS%>:созғандікі # ;
созғыла%<VB%>%<CVB%>:созғылап # ;
сөз%<NN%>%<PL%>%<POSS.2SPF%>%<DAT%>:сөздеріңізге # ;
сөздіг%<NN%>%<POSS.3SP%>%<GEN%>:сөздігінің # ;
сөздіг%<NN%>%<POSS.3SP%>%<ACC%>:сөздігін # ;
сөздіг%<NN%>%<POSS.3SP%>:сөздігі # ;
сөздік%<ADJ%>:сөздік # ;
сөз%<NN%>%<POSS.2SPF%>%<DAT%>:сөзіңізге # ;
сөз%<NN%>%<POSS.2SPF%>%<LOC%>:сөзіңізде # ;
сөз%<NN%>%<POSS.2SPF%>%<GEN%>:сөзіңіздің # ;
сөз%<NN%>%<POSS.2SPF%>%<ACC%>:сөзіңізді # ;
сөз%<NN%>%<POSS.2SPF%>:сөзіңіз # ;
сөзтаным%<NN%>:сөзтаным # ;
сөзуар%<NN%>%<PL%>:сөзуарлар # ;
созылымдығ%<NN%>%<POSS.3SP%>:созылымдығы # ;
созым%<ADJ%>:созым # ;
сөйде%<VB%>%<PST%>:сөйдеді # ;
сойды%<NN%>:сойды # ;
сойқанды%<ADJ%>:сойқанды # ;
сөйле%<VB%>%<IMP%>:сөйлелік # ;
сөйлемпаз%<NN%>:сөйлемпаз # ;
сөйле%<VB%>%<RECP%>%<AOR%>%<AGR.3SP%>:сөйлеседі # ;
сөйле%<VB%>%<RECP%>%<IMP%>:сөйлесейік # ;
сөйле%<VB%>%<RECP%>%<IMP%>:сөйлесейін # ;
сөйле%<VB%>%<RECP%>%<IMP%>:сөйлеселік # ;
сөйле%<VB%>%<RECP%>%<AOR%>%<AGR.1PL%>:сөйлесеміз # ;
сөйле%<VB%>%<RECP%>%<AOR%>%<AGR.1SG%>:сөйлесемін # ;
сөйле%<VB%>%<RECP%>%<PTCP%>:сөйлесер # ;
сөйле%<VB%>%<RECP%>%<CVB%>:сөйлесе # ;
сөйле%<VB%>%<RECP%>%<PTCP%>%<SML%>:сөйлесетіндей # ;
сөйле%<VB%>%<RECP%>%<PST%>%<AGR.1SG%>:сөйлесетінмін # ;
сөйле%<VB%>%<RECP%>%<PTCP%>:сөйлесетін # ;
сөйле%<VB%>%<RECP%>%<IMP%>:сөйлесіңізші # ;
сөйле%<VB%>%<RECP%>%<CVB%>:сөйлесіп # ;
сөйле%<VB%>%<RECP%>%<PTCP%>%<PL%>%<POSS.3SP%>%<ACC%>:сөйлескендерін # ;
сөйле%<VB%>%<RECP%>%<PTCP%>%<POSS.1SG%>%<LOC%>:сөйлескенімде # ;
сөйле%<VB%>%<RECP%>%<PTCP%>%<ABL%>:сөйлескеннен # ;
сөйле%<VB%>%<RECP%>%<PTCP%>:сөйлескен # ;
сөйле%<VB%>%<RECP%>%<PST%>:сөйлескен # ;
сөйле%<VB%>:сөйле # ;
сөйле%<VB%>%<RECP%>%<NEG%>%<PST%>:сөйлеспеді # ;
сөйле%<VB%>%<RECP%>%<NEG%>%<CVB%>:сөйлеспей # ;
сөйле%<VB%>%<RECP%>%<PTCP%>:сөйлеспек # ;
сөйле%<VB%>%<RECP%>%<NEG%>%<PTCP%>%<ABL%>:сөйлеспестен # ;
сөйле%<VB%>%<RECP%>%<COND%>%<AGR.1SG%>:сөйлессем # ;
сөйле%<VB%>%<RECP%>%<PST%>%<AGR.1PL%>:сөйлестік # ;
сөйле%<VB%>%<RECP%>%<PST%>%<AGR.1SG%>:сөйлестім # ;
сөйле%<VB%>%<RECP%>%<PST%>%<AGR.2SGF%>:сөйлестіңіз # ;
сөйле%<VB%>%<RECP%>%<PST%>:сөйлесті # ;
сөйле%<VB%>%<RECP%>%<GER%>%<DAT%>:сөйлесуге # ;
сөйле%<VB%>%<RECP%>%<GER%>%<POSS.3SP%>%<DAT%>:сөйлесуіне # ;
сөйле%<VB%>%<RECP%>%<GER%>:сөйлесу # ;
сөйте%-сөйте%<ADV%>:сөйте%-сөйте # ;
сойыл%<NN%>%<DAT%>:сойылға # ;
сойылгер%<NN%>%<PL%>%<POSS.3SP%>%<ACC%>:сойылгерлерін # ;
сойыл%<NN%>%<SML%>:сойылдай # ;
сойыл%<NN%>%<ABL%>:сойылдан # ;
сойыл%<NN%>%<PL%>%<POSS.3SP%>%<ACC%>:сойылдарын # ;
сойыл%<NN%>%<GEN%>:сойылдың # ;
сойыл%<NN%>%<ACC%>:сойылды # ;
сойылды%<ADJ%>:сойылды # ;
сойыл%<NN%>%<INSCOM%>:сойылмен # ;
сойыл%-салым%<ADV%>:сойыл%-салым # ;
сойыл%<NN%>:сойыл # ;
сойыл%<NN%>%<POSS.1SG%>%<ACC%>:сойылымды # ;
сойыл%<NN%>%<POSS.3SP%>%<INSCOM%>:сойылымен # ;
сойыл%<NN%>%<POSS.3SP%>%<ACC%>:сойылын # ;
сойыл%<NN%>%<POSS.3SP%>:сойылы # ;
сойыс%<NN%>:сойыс # ;
соқа%-сайман%<NN%>%<ACC%>:соқа%-сайманды # ;
сөкеттік%<NN%>:сөкеттік # ;
сокол%<NN%>%<DAT%>:соколға # ;
сокол%<NN%>:сокол # ;
сокольники%<NN%>%<LATT%>:сокольникидегі # ;
сокольники%<NN%>%<GEN%>:сокольникидің # ;
соқ%<VB%>%<PTCP%>%<DAT%>:соқпаққа # ;
соқпақ%<ADJ%>:соқпақ # ;
соқпақты%<ADJ%>:соқпақты # ;
соқ%<VB%>%<NEG%>%<POSS.3SP%>:соқпасы # ;
соқ%<ADJ%>:соқ # ;
соқтауыл%<NN%>%<SML%>:соқтауылдай # ;
соқтығ%<VB%>%<AOR%>%<AGR.3SP%>:соқтығады # ;
соқтығ%<VB%>%<CVB%>:соқтыға # ;
соқтығ%<VB%>%<CVB%>:соқтығып # ;
соқтығ%<VB%>%<RECP%>%<AOR%>%<AGR.3SP%>:соқтығысады # ;
соқтығ%<VB%>%<RECP%>%<PST%>:соқтығысқан # ;
соқтығ%<VB%>%<RECP%>%<PST%>:соқтығысты # ;
соқтығ%<VB%>%<RECP%>%<CVB%>:соқтығысып # ;
соқтықсыздығ%<NN%>%<POSS.3SP%>%<ABL%>:соқтықсыздығынан # ;
соқты%<ADJ%>:соқты # ;
солай%<ADJ%>%<AGR.2SG%>:солаймысың # ;
солайша%<ADV%>:солайша # ;
солақайлығ%<NN%>%<POSS.3SP%>%<GEN%>:солақайлығының # ;
солақай%<ADJ%>:солақай # ;
сол%<PRO%>%<PL%>%<POSS%>:солардікі # ;
сол%<NN%>%<DAT%>:солға # ;
солды%<ADJ%>:солды # ;
сөлекте%<VB%>%<CVB%>:сөлектей # ;
сөлекте%<VB%>%<CVB%>:сөлектеп # ;
сөлекте%<VB%>%<CAUS%>%<CVB%>:сөлектетіп # ;
сөлең%-сөлең%<IDEO%>:сөлең%-сөлең # ;
солис%<NN%>%<POSS.3SP%>:солисі # ;
солисі%<NN%>:солисі # ;
сөл%<NN%>%<POSS.3SP%>%<GEN%>:сөлінің # ;
сөл%<NN%>%<POSS.3SP%>%<ACC%>:сөлін # ;
сөл%<NN%>%<POSS.3SP%>:сөлі # ;
солқ%<IDEO%>:солқ # ;
солқ%-солқ%<IDEO%>:солқ%-солқ # ;
солнечная%<NN%>:солнечная # ;
соло%-биші%<NN%>:соло%-биші # ;
солодченко%<NN%>%<ABL%>:солодченкодан # ;
солонички%-сортировка%<NN%>:солонички%-сортировка # ;
сол%<INTJ%>:сол # ;
сөл%<NN%>:сөл # ;
солтүстіг%<NN%>%<POSS.3SP%>%<LATT%>:солтүстігіндегі # ;
солтүстіг%<NN%>%<POSS.3SP%>%<LOC%>:солтүстігінде # ;
солтүстіг%<NN%>%<POSS.3SP%>%<ABL%>:солтүстігінен # ;
солтүстіг%<NN%>%<POSS.3SP%>%<ACC%>:солтүстігін # ;
солтүстіг%<NN%>%<POSS.3SP%>:солтүстігі # ;
солтүстік%-батысында%<ADV%>:солтүстік%-батысында # ;
солығ%<NN%>%<POSS.3SP%>%<ACC%>:солығын # ;
солықта%<VB%>%<CVB%>:солықтай # ;
сол%<NN%>%<POSS.3SP%>:солы # ;
сольфеджио%<NN%>:сольфеджио # ;
сомали%<NN%>:сомали # ;
сом%<NN%>%<DAT%>:сомға # ;
сомда%<VB%>%<PTCP%>:сомдаған # ;
сомда%<VB%>%<PST%>:сомдады # ;
сомда%<VB%>%<AOR%>%<AGR.3SP%>:сомдайды # ;
сомда%<VB%>%<CVB%>:сомдай # ;
сомда%<VB%>%<PASS%>%<PTCP%>:сомдалған # ;
сомда%<VB%>%<CVB%>:сомдап # ;
сом%<NN%>%<PL%>%<GEN%>:сомдардың # ;
сомда%<VB%>%<GER%>%<LOC%>:сомдауда # ;
сомда%<VB%>%<PTCP%>:сомдаушы # ;
сомдығ%<NN%>%<POSS.3SP%>:сомдығы # ;
сомдық%<ADJ%>:сомдық # ;
сом%<NN%>%<ACC%>:сомды # ;
сом%<NN%>:сом # ;
сонан%<ADV%>:сонан # ;
сонар%<NN%>:сонар # ;
сона%<NN%>:сона # ;
соңғы%<NN%>%<PL%>%<POSS.3SP%>%<GEN%>:соңғыларының # ;
соңғы%<ADP%>:соңғы # ;
соңғы%<NN%>%<POSS.3SP%>%<DAT%>:соңғысына # ;
соңғы%<NN%>%<POSS.3SP%>:соңғысы # ;
сондағы%<NN%>%<POSS.3SP%>:сондағысы # ;
сондай%<PRO%>%<ABL%>:сондайдан # ;
сондайда%<ADV%>:сондайда # ;
сондай%<PRO%>%<PL%>%<GEN%>:сондайлардың # ;
сондайлық%<PRO%>:сондайлық # ;
сондай%<PRO%>%<AGR.1PL%>:сондаймыз # ;
сондай%<PRO%>%<AGR.1SG%>:сондаймын # ;
сондай%<ADJ%>:сондай # ;
сон%<NN%>%<LOC%>:сонда # ;
сөн%<VB%>%<CAUS%>%<PASS%>%<NEG%>%<CVB%>:сөндірілмей # ;
сөндіруші%<NN%>%<PL%>%<GEN%>:сөндірушілердің # ;
сөндіруші%<NN%>%<PL%>:сөндірушілер # ;
сөндіруші%<NN%>:сөндіруші # ;
соңды%<ADV%>:соңды # ;
сонсын%<ADP%>:сонсын # ;
соншалық%<ADJ%>:соншалық # ;
соншалықты%<ADJ%>:соншалықты # ;
сонша%<ADV%>:сонша # ;
соны%<ADJ%>%<DAT%>:соныға # ;
соңыға%<ADV%>:соңыға # ;
сол%<PRO%>%<POSS.1SG%>%<DAT%>:соныма # ;
сол%<PRO%>%<POSS.1SG%>:соным # ;
соң%<NN%>%<POSS.3SP%>%<LATT%>%<PL%>%<DAT%>:соңындағыларға # ;
сол%<PRO%>%<POSS.2SG%>%<ACC%>:соныңды # ;
соны%<ADJ%>:соны # ;
сол%<PRO%>%<POSS.3SP%>%<INSCOM%>:сонысымен # ;
соны%<PRO%>%<POSS.3SP%>%<INSCOM%>:сонысымен # ;
сол%<PRO%>%<POSS.3SP%>%<DAT%>:сонысына # ;
сол%<PRO%>%<POSS.3SP%>%<ACC%>:сонысын # ;
со%-оғ%<VB%>%<CVB%>:со%-оғып # ;
сопай%<VB%>%<CVB%>:сопайып # ;
сопаң%<IDEO%>:сопаң # ;
соперник%<NN%>%<INSCOM%>:соперникпен # ;
сополимерлену%<NN%>:сополимерлену # ;
сопрано%<NN%>:сопрано # ;
сораб%<NN%>%<POSS.3SP%>:сорабы # ;
сорай%<VB%>%<PTCP%>:сорайған # ;
сорақылық%<NN%>:сорақылық # ;
сорақылық%<NN%>%<ACC%>:сорақылықты # ;
сорақы%<NN%>%<POSS.3SP%>%<ACC%>:сорақысын # ;
сорақы%<NN%>%<POSS.3SP%>:сорақысы # ;
сорам%<NN%>:сорам # ;
сора%<VB%>%<CVB%>:сорая # ;
сорлы%<NN%>%<PL%>:сорлылар # ;
сорлылығ%<NN%>%<POSS.1PL%>%<ACC%>:сорлылығымызды # ;
сорлы%<NN%>%<GEN%>:сорлының # ;
сорлы%<NN%>:сорлы # ;
сорос%-қазақстан%<NN%>:сорос%-қазақстан # ;
сорпалан%<VB%>%<CVB%>:сорпаланып # ;
сорпа%-су%<NN%>:сорпа%-су # ;
сор%<ADJ%>:сор # ;
сосенко%<NN%>:сосенко # ;
сол%<PRO%>:со # ;
сости%<VB%>%<CVB%>:состиып # ;
сосын%<ADP%>:сосын # ;
сотанағ%<NN%>%<POSS.1SG%>:сотанағым # ;
сотанақ%<NN%>:сотанақ # ;
сотка%<NN%>%<INSCOM%>:соткамен # ;
сотқар%<ADJ%>:сотқар # ;
сот%<ADJ%>:сот # ;
сотталушы%<NN%>%<DAT%>:сотталушыға # ;
сотталушы%<NN%>%<PL%>%<ACC%>:сотталушыларды # ;
сотталушы%<NN%>:сотталушы # ;
сотта%<VB%>%<RECP%>%<PST%>%<AGR.1SG%>:соттастым # ;
софия%<NN%>:софия # ;
софы%<NN%>:софы # ;
социал%-демократ%<NN%>%<PL%>%<POSS.3SP%>%<GEN%>:социал%-демократтарының # ;
социал%<NN%>:социал # ;
социолог%<NN%>%<POSS.3SP%>:социологы # ;
социометрия%<NN%>:социометрия # ;
социум%<NN%>%<LATT%>:социумдағы # ;
сочи%-2%014%<NN%>:сочи%-2%014 # ;
Сочи%<NNP%>%<DAT%>:Сочиге # ;
Сочи%<NNP%>%<LATT%>:Сочидегі # ;
Сочи%<NNP%>%<LOC%>:Сочиде # ;
со%<VB%>%<GER%>%<ACC%>:союды # ;
со%<VB%>%<GER%>:сою # ;
со%<VB%>%<AOR%>%<AGR.3SP%>:сояды # ;
со%<VB%>%<AOR%>%<AGR.1PL%>:соямыз # ;
со%<VB%>%<AOR%>%<AGR.1SG%>:соямын # ;
со%<VB%>%<CVB%>:соя # ;
со%<VB%>%<PTCP%>:соятын # ;
сояу%<NN%>%<SML%>:сояудай # ;
сояула%<VB%>%<CVB%>:сояулап # ;
спандияр%<NN%>:спандияр # ;
спартакиада%<NN%>:спартакиада # ;
спартакиада%<NN%>%<POSS.3SP%>%<LOC%>:спартакиадасында # ;
Спартак%<NNP%>%<GEN%>:Спартактың # ;
спасск%<NN%>:спасск # ;
спектакл%<NN%>%<PL%>%<POSS.3SP%>:спектаклдері # ;
спектакл%<NN%>%<POSS.3SP%>%<LATT%>:спектакліндегі # ;
спектакл%<NN%>%<POSS.3SP%>%<ABL%>:спектаклінен # ;
спектакл%<NN%>%<POSS.3SP%>%<DAT%>:спектакліне # ;
спектакл%<NN%>%<POSS.3SP%>%<ACC%>:спектаклін # ;
спектакл%<NN%>%<POSS.3SP%>:спектаклі # ;
спенглер%<NN%>:спенглер # ;
спецназ%<NN%>%<GEN%>:спецназдың # ;
спидометр%<NN%>%<GEN%>:спидометрдің # ;
спидофобия%<NN%>%<ABL%>:спидофобиядан # ;
спид%<NN%>:спид # ;
спиндер%<NN%>%<POSS.3SP%>:спиндері # ;
спирс%<NN%>%<GEN%>:спирстың # ;
спой%<NN%>:спой # ;
спорттық%-сауық%<VB%>%<CAUS%>%<GER%>:спорттық%-сауықтыру # ;
спринт%<NN%>%<ACC%>:спринтті # ;
спутниг%<NN%>%<POSS.3SP%>%<ACC%>:спутнигін # ;
спутник%<NN%>:спутник # ;
спутник%<NN%>%<GEN%>:спутниктің # ;
ставка%<NN%>%<ABL%>:ставкадан # ;
ставка%<NN%>%<PL%>%<POSS.3SP%>%<DAT%>:ставкаларына # ;
ставка%<NN%>%<PL%>%<POSS.3SP%>%<ACC%>:ставкаларын # ;
ставка%<NN%>%<PL%>%<POSS.3SP%>%<GEN%>:ставкаларының # ;
ставка%<NN%>%<PL%>%<POSS.3SP%>:ставкалары # ;
ставка%<NN%>:ставка # ;
ставка%<NN%>%<POSS.3SP%>%<LOC%>:ставкасында # ;
ставка%<NN%>%<POSS.3SP%>%<ACC%>:ставкасын # ;
ставка%<NN%>%<POSS.3SP%>%<GEN%>:ставкасының # ;
ставка%<NN%>%<POSS.3SP%>:ставкасы # ;
сталинград%<NN%>:сталинград # ;
сталинград%<NN%>%<LATT%>:сталинградтағы # ;
сталинград%<NN%>%<ACC%>:сталинградты # ;
станок%<NN%>%<PL%>:станоктар # ;
станок%<NN%>%<PL%>%<POSS.3SP%>%<ACC%>:станоктарын # ;
станок%<NN%>%<GEN%>:станоктың # ;
станокты%<ADJ%>:станокты # ;
станса%<NN%>%<LATT%>:стансадағы # ;
станса%<NN%>%<PL%>%<DAT%>:стансаларға # ;
станса%<NN%>%<PL%>%<LOC%>:стансаларда # ;
станса%<NN%>%<PL%>%<ACC%>:стансаларды # ;
станса%<NN%>%<PL%>:стансалар # ;
станса%<NN%>%<PL%>%<POSS.3SP%>%<LATT%>:стансаларындағы # ;
станса%<NN%>%<PL%>%<POSS.3SP%>%<LOC%>:стансаларында # ;
станса%<NN%>%<PL%>%<POSS.3SP%>%<ACC%>:стансаларын # ;
станса%<NN%>%<PL%>%<POSS.3SP%>%<GEN%>:стансаларының # ;
станса%<NN%>%<PL%>%<POSS.3SP%>:стансалары # ;
станса%<NN%>%<GEN%>:стансаның # ;
станса%<NN%>:станса # ;
станса%<NN%>%<POSS.3SP%>%<DAT%>:стансасына # ;
станса%<NN%>%<POSS.3SP%>%<LATT%>:стансасындағы # ;
станса%<NN%>%<POSS.3SP%>%<LOC%>:стансасында # ;
станса%<NN%>%<POSS.3SP%>%<ACC%>:стансасын # ;
станса%<NN%>%<POSS.3SP%>%<GEN%>:стансасының # ;
станса%<NN%>%<POSS.3SP%>:стансасы # ;
стансы%<NN%>%<GEN%>:стансының # ;
стансы%<NN%>%<ACC%>:стансыны # ;
стансы%<NN%>:стансы # ;
стансы%<NN%>%<POSS.3SP%>%<GEN%>:стансысының # ;
стансы%<NN%>%<POSS.3SP%>:стансысы # ;
старая%<NN%>:старая # ;
старт%<NN%>:старт # ;
стас%<NN%>:стас # ;
статья%<NN%>%<INSCOM%>:статьямен # ;
стационар%<NN%>%<DAT%>:стационарға # ;
стационар%<NN%>%<LATT%>:стационардағы # ;
стационар%<NN%>%<PL%>%<LOC%>:стационарларда # ;
стационар%<NN%>:стационар # ;
ствол%<NN%>%<ABL%>:стволдан # ;
ствол%<NN%>%<GEN%>:стволдың # ;
стейра%<NN%>%<ACC%>:стейраны # ;
стенді%<NN%>%<PL%>:стенділер # ;
стенд%<NN%>%<POSS.3SP%>%<LOC%>:стендінде # ;
стенд%<NN%>:стенд # ;
стенд%<NN%>%<LOC%>:стендте # ;
степендиат%<NN%>:степендиат # ;
степногорск%<NN%>:степногорск # ;
степногор%<NN%>:степногор # ;
степорип%<NN%>%<ACC%>:степорипті # ;
степ%<NN%>:степ # ;
стереотип%<NN%>:стереотип # ;
стереотип%<NN%>%<PL%>%<GEN%>:стереотиптердің # ;
стержень%<NN%>:стержень # ;
стерлинг%<NN%>:стерлинг # ;
стермер%<NN%>:стермер # ;
стилаж%<NN%>%<PL%>:стилаждар # ;
стил%<NN%>%<POSS.3SP%>%<LOC%>:стилінде # ;
стил%<NN%>%<POSS.3SP%>%<ACC%>:стилін # ;
стил%<NN%>%<POSS.3SP%>:стилі # ;
стипендиат%<NN%>%<PL%>%<POSS.3SP%>%<GEN%>:стипендиаттарының # ;
стк%<NN%>:стк # ;
стн%<NN%>:стн # ;
стокгольм%<NN%>%<LATT%>:стокгольмдегі # ;
стоктон%<NN%>%<LATT%>:стоктондағы # ;
стол%<NN%>%<DAT%>:столға # ;
стол%<NN%>%<ABL%>:столдан # ;
стол%<NN%>%<LOC%>:столда # ;
стол%<NN%>%<ACC%>:столды # ;
стол%<NN%>:стол # ;
столтенберг%<NN%>:столтенберг # ;
стол%<NN%>%<POSS.1SG%>%<DAT%>:столыма # ;
стол%<NN%>%<POSS.1SG%>%<ACC%>:столымды # ;
стол%<NN%>%<POSS.1SG%>%<GEN%>:столымның # ;
стол%<NN%>%<POSS.3SP%>%<DAT%>:столына # ;
стол%<NN%>%<POSS.3SP%>%<LOC%>:столында # ;
стортинг%<NN%>:стортинг # ;
стратегия%<NN%>%<DAT%>:стратегияға # ;
стратегиялық%<NN%>:стратегиялық # ;
стрелка%<NN%>:стрелка # ;
стресс%<NN%>:стресс # ;
стрес%<NN%>%<ABL%>:стрестен # ;
стрит%<NN%>%<LOC%>:стритте # ;
строитель%<NN%>%<PL%>%<POSS.3SP%>:строительдері # ;
стросс%-кан%<NN%>%<GEN%>:стросс%-канның # ;
студент%-жас%<NN%>%<PL%>%<DAT%>:студент%-жастарға # ;
студент%-жас%<NN%>%<PL%>%<POSS.3SP%>:студент%-жастары # ;
студент%-музыкант%<NN%>:студент%-музыкант # ;
су%-295%<NN%>:су%-295 # ;
суал%<VB%>%<CVB%>:суалып # ;
суат%<NN%>%<DAT%>:суатқа # ;
субсидияла%<VB%>%<PST%>:субсидиялаған # ;
субсидияла%<VB%>%<REFL%>%<AOR%>%<AGR.3SP%>:субсидияланады # ;
субсидиялан%<VB%>%<PTCP%>:субсидияланатын # ;
субсидияла%<VB%>%<GER%>%<DAT%>:субсидиялауға # ;
субсидияла%<VB%>%<GER%>%<ABL%>:субсидиялаудан # ;
субсидияла%<VB%>%<GER%>:субсидиялау # ;
субсидиялау%<NN%>:субсидиялау # ;
сұбхаттас%<VB%>%<CVB%>:сұбхаттасып # ;
субъекті%<NN%>%<DAT%>:субъектіге # ;
субъекті%<NN%>%<LOC%>:субъектіде # ;
субъекті%<NN%>%<PL%>%<GEN%>:субъектілердің # ;
субъекті%<NN%>%<PL%>%<POSS.3SP%>%<INSCOM%>:субъектілерімен # ;
субъекті%<NN%>%<PL%>%<POSS.3SP%>%<LATT%>:субъектілеріндегі # ;
субъекті%<NN%>%<PL%>%<POSS.3SP%>%<DAT%>:субъектілеріне # ;
субъекті%<NN%>%<PL%>%<POSS.3SP%>%<GEN%>:субъектілерінің # ;
субъекті%<NN%>%<PL%>%<POSS.3SP%>%<ACC%>:субъектілерін # ;
субъекті%<NN%>%<PL%>%<POSS.3SP%>:субъектілері # ;
субъекті%<NN%>%<PL%>:субъектілер # ;
субъектіліг%<NN%>%<POSS.3SP%>%<DAT%>:субъектілігіне # ;
субъекті%<NN%>%<GEN%>:субъектінің # ;
субъекті%<NN%>%<ACC%>:субъектіні # ;
субъекті%<NN%>%<POSS.3SP%>%<DAT%>:субъектісіне # ;
субъекті%<NN%>%<POSS.3SP%>%<GEN%>:субъектісінің # ;
субъекті%<NN%>%<POSS.3SP%>:субъектісі # ;
сұғ%<VB%>%<AOR%>%<AGR.3SP%>:сұғады # ;
сұғ%<VB%>%<CVB%>:сұға # ;
сұғ%<VB%>%<GER%>%<PL%>%<POSS.3SP%>:сұғулары # ;
сұғушы%<NN%>%<PL%>%<DAT%>:сұғушыларға # ;
сұғушылық%<NN%>:сұғушылық # ;
сұғыл%<VB%>%<PST%>:сұғылған # ;
сұғ%<VB%>%<REFL%>%<CVB%>:сұғына # ;
сұғ%<VB%>%<CVB%>:сұғып # ;
судыра%<VB%>%<PTCP%>:судыраған # ;
сужапырақ%<NN%>:сужапырақ # ;
сужүрек%<NN%>%<GEN%>:сужүректің # ;
сүз%<VB%>%<PTCP%>%<DAT%>:сүзбекке # ;
сүзгі%<NN%>%<ABL%>:сүзгіден # ;
сүзгі%<NN%>%<POSS.3SP%>:сүзгісі # ;
сүзгіш%<NN%>%<POSS.3SP%>%<ACC%>:сүзгішін # ;
сүзгіш%<NN%>%<PL%>%<ACC%>:сүзгіштерді # ;
сүзгіш%<NN%>%<PL%>%<POSS.3SP%>%<ACC%>:сүзгіштерін # ;
суздаль%<NN%>:суздаль # ;
сүзек%<NN%>%<ABL%>:сүзектен # ;
сүзіл%<VB%>%<CVB%>:сүзіліп # ;
сүз%<VB%>%<RECP%>%<PTCP%>%<POSS.3SP%>%<ACC%>:сүзіскенін # ;
сүз%<VB%>%<RECP%>%<COND%>:сүзіссе # ;
сүз%<VB%>%<RECP%>%<GER%>%<DAT%>:сүзісуге # ;
сүйег%<NN%>%<POSS.1SG%>%<ABL%>:сүйегімнен # ;
сүйег%<NN%>%<POSS.1SG%>:сүйегім # ;
сүйег%<NN%>%<POSS.3SP%>%<ABL%>:сүйегінен # ;
сүйег%<NN%>%<POSS.3SP%>%<DAT%>:сүйегіне # ;
сүйег%<NN%>%<POSS.3SP%>%<GEN%>:сүйегінің # ;
сүйег%<NN%>%<POSS.2SG%>:сүйегің # ;
сүйег%<NN%>%<POSS.3SP%>%<ACC%>:сүйегін # ;
сүйег%<NN%>%<POSS.3SP%>:сүйегі # ;
сүй%<VB%>%<AOR%>%<AGR.3SP%>:сүйеді # ;
сүйек%-бұлшық%<NN%>:сүйек%-бұлшық # ;
сүй%<VB%>%<AOR%>%<AGR.1SG%>:сүйемін # ;
сүй%<VB%>%<AOR%>%<AGR.1SG%>:сүйем # ;
сүйе%<VB%>%<REFL%>%<PST%>%<AGR.1SG%>:сүйенгем # ;
сүйе%<VB%>%<REFL%>%<PTCP%>:сүйенген # ;
сүйе%<VB%>%<REFL%>%<PST%>%<AGR.1SG%>:сүйендім # ;
сүйе%<VB%>%<REFL%>%<PST%>:сүйенді # ;
сүйе%<VB%>%<REFL%>%<CVB%>:сүйене # ;
сүйе%<VB%>%<REFL%>%<CVB%>:сүйеніп # ;
сүйен%<VB%>%<RECP%>%<CVB%>:сүйенісіп # ;
сүйе%<VB%>%<REFL%>%<COND%>%<AGR.1PL%>:сүйенсек # ;
сүйе%<VB%>%<REFL%>:сүйен # ;
сүйе%<VB%>%<REFL%>%<GER%>%<DAT%>:сүйенуге # ;
сүйеп%-сүйе%<VB%>%<CVB%>:сүйеп%-сүйеп # ;
сүй%<VB%>%<PTCP%>%<POSS.3SP%>:сүйері # ;
сүй%<VB%>%<PTCP%>:сүйер # ;
сүй%<VB%>%<CVB%>:сүйе # ;
сүй%<VB%>%<PTCP%>%<POSS.3SP%>%<ACC%>:сүйетінін # ;
сүй%<VB%>%<PTCP%>:сүйетін # ;
сүйеулі%<ADV%>:сүйеулі # ;
сүйеуші%<NN%>%<PL%>%<POSS.3SP%>:сүйеушілері # ;
сүйікті%<NN%>%<POSS.1PL%>:сүйіктіміз # ;
сүйіктім%<ADJ%>:сүйіктім # ;
сүйікті%<NN%>%<POSS.2SPF%>%<DAT%>:сүйіктіңізге # ;
сүйікті%<NN%>%<POSS.3SP%>%<INSCOM%>:сүйіктісімен # ;
сүйікті%<NN%>%<POSS.3SP%>%<DAT%>:сүйіктісіне # ;
сүйікті%<NN%>:сүйікті # ;
сүй%<VB%>%<IMP%>:сүйіңіздер # ;
сүйінші%<NN%>%<DAT%>:сүйіншіге # ;
сүйіншіле%<VB%>%<CVB%>:сүйіншілеп # ;
сүйінші%<NN%>%<POSS.3SP%>%<DAT%>:сүйіншісіне # ;
сүйінші%<NN%>:сүйінші # ;
сүйіп%-сүй%<VB%>%<CVB%>:сүйіп%-сүйіп # ;
сүйірле%<VB%>%<REFL%>%<PTCP%>:сүйірленген # ;
сүйіспендік%<NN%>:сүйіспендік # ;
сүйіспеншіліг%<NN%>%<POSS.3SP%>%<DAT%>:сүйіспеншілігіне # ;
сүйіспеншіліг%<NN%>%<POSS.3SP%>:сүйіспеншілігі # ;
сүйке%<VB%>%<CVB%>:сүйкей # ;
сүйкен%<VB%>%<CVB%>:сүйкене # ;
сүйкен%<VB%>%<CVB%>:сүйкеніп # ;
сүйке%<VB%>%<REFL%>%<RECP%>%<COND%>:сүйкеніссе # ;
сүйке%<VB%>%<CVB%>:сүйкеп # ;
сүйке%<VB%>%<CAUS%>%<IMP%>:сүйкетейін # ;
сүйке%<VB%>%<CAUS%>%<CVB%>:сүйкетіп # ;
сүйкімділіг%<NN%>%<POSS.3SP%>%<ACC%>:сүйкімділігін # ;
сүйкім%<NN%>%<POSS.3SP%>:сүйкімі # ;
сүйрең%-сүйрең%<IDEO%>:сүйрең%-сүйрең # ;
сүйре%<VB%>%<CAUS%>%<PASS%>%<PTCP%>:сүйретілген # ;
сүйре%<VB%>%<CAUS%>%<PASS%>%<CVB%>:сүйретіле # ;
сүйре%<VB%>%<CAUS%>%<PASS%>%<CVB%>:сүйретіліп # ;
сүйсін%<VB%>%<CAUS%>%<CVB%>:сүйсінтіп # ;
сүйсін%<VB%>%<CAUS%>%<PST%>:сүйсінтті # ;
сүй%<VB%>:сүй # ;
сүйтіп%<INTJ%>:сүйтіп # ;
сүйт%<VB%>%<PST%>%<AGR.2SG%>:сүйткенсің # ;
сүйтсем%<INTJ%>:сүйтсем # ;
сүйт%<VB%>%<COND%>:сүйтсе # ;
сүйт%<VB%>:сүйт # ;
сұйық%<NN%>%<DAT%>:сұйыққа # ;
сұйық%<NN%>:сұйық # ;
сұйықтығ%<NN%>%<POSS.3SP%>%<ACC%>:сұйықтығын # ;
сұйықтығ%<NN%>%<POSS.3SP%>:сұйықтығы # ;
сұй%<VB%>%<PASS%>%<PST%>%<AGR.3SP%>:сұйылыпты # ;
сұқбаттас%<VB%>%<CVB%>:сұқбаттасып # ;
сукно%<NN%>%<POSS.3SP%>%<ABL%>:сукносынан # ;
сұқ%<ADJ%>:сұқ # ;
сұқтан%<VB%>%<AOR%>%<AGR.3SP%>:сұқтанады # ;
сұқтан%<VB%>%<CVB%>:сұқтана # ;
сұла%<VB%>%<CVB%>:сұлай # ;
сұла%<VB%>%<CVB%>:сұлап # ;
сұла%<VB%>%<CAUS%>%<CVB%>:сұлата # ;
сұлат%<VB%>%<CVB%>:сұлата # ;
сұла%<VB%>%<CAUS%>%<PST%>:сұлатты # ;
сұлат%<VB%>%<CVB%>:сұлатып # ;
сұлба%<NN%>%<POSS.3SP%>%<ACC%>:сұлбасын # ;
сүлдер%<NN%>%<POSS.1SG%>%<ACC%>:сүлдерімді # ;
сүлдер%<NN%>%<POSS.3SP%>:сүлдері # ;
Сүлейменов%<NNP%>%<ABL%>:Сүлейменовтен # ;
Сүлейменов%<NNP%>%<GEN%>:Сүлейменовтің # ;
сұлқ%<IDEO%>:сұлқ # ;
сұлтан%-бике%<NN%>%<GEN%>:сұлтан%-бикенің # ;
сұлтан%-махмұт%<NN%>:сұлтан%-махмұт # ;
сұлтан%-уайз%-даг%<NN%>:сұлтан%-уайз%-даг # ;
сұлтан%-уайс%-даг%<NN%>:сұлтан%-уайс%-даг # ;
Сұлтекең%<NNP%>%<DAT%>:Сұлтекеңе # ;
сұлтеке%<NN%>%<POSS.2SG%>%<GEN%>:сұлтекеңнің # ;
сұлу%<NN%>%<DAT%>:сұлуға # ;
сұлу%<NN%>%<SML%>:сұлудай # ;
сұлу%<NN%>%<ABL%>:сұлудан # ;
сұлу%<NN%>%<GEN%>:сұлудың # ;
сұлу%<NN%>%<ACC%>:сұлуды # ;
сұлулан%<VB%>%<CVB%>:сұлуланып # ;
сұлу%<NN%>%<PL%>:сұлулар # ;
сұлулығ%<NN%>%<POSS.3SP%>%<INSCOM%>:сұлулығымен # ;
сұлулығ%<NN%>%<POSS.3SP%>%<ABL%>:сұлулығынан # ;
сұлулығ%<NN%>%<POSS.3SP%>%<DAT%>:сұлулығына # ;
сұлулығ%<NN%>%<POSS.2SG%>:сұлулығың # ;
сұлулығ%<NN%>%<POSS.3SP%>%<ACC%>:сұлулығын # ;
сұлулығ%<NN%>%<POSS.2SPF%>%<DAT%>:сұлулығыңызға # ;
сұлулығ%<NN%>%<POSS.3SP%>:сұлулығы # ;
сұлу%<NN%>%<INSCOM%>:сұлумен # ;
сұлу%<NN%>:сұлу # ;
сұлушаш%<NN%>:сұлушаш # ;
сұлу%<NN%>%<POSS.3SP%>%<LATT%>:сұлуындағы # ;
сұлу%<NN%>%<POSS.3SP%>:сұлуы # ;
сұлық%<ADV%>:сұлық # ;
сумаңда%<VB%>%<PTCP%>:сумаңдаған # ;
сумаңда%<VB%>%<CVB%>:сумаңдай # ;
сумаңда%<VB%>%<CVB%>:сумаңдап # ;
сумаң%<IDEO%>:сумаң # ;
сумаң%<ADJ%>:сумаң # ;
сүмірей%<VB%>%<CVB%>:сүмірейіп # ;
сумка%<NN%>%<DAT%>:сумкаға # ;
сумка%<NN%>%<POSS.1SG%>%<DAT%>:сумкама # ;
сумка%<NN%>%<ACC%>:сумканы # ;
сумка%<NN%>:сумка # ;
сумка%<NN%>%<POSS.3SP%>%<DAT%>:сумкасына # ;
сумка%<NN%>%<POSS.3SP%>%<ACC%>:сумкасын # ;
сұм%<NN%>%<GEN%>:сұмның # ;
сұмпайы%<NN%>%<PL%>:сұмпайылар # ;
сұмпайы%<NN%>%<GEN%>:сұмпайының # ;
сұмпайы%<NN%>%<POSS.3SP%>%<ACC%>:сұмпайысын # ;
сұмырай%<NN%>:сұмырай # ;
сұңғақты%<ADJ%>:сұңғақты # ;
сүңг%<VB%>%<CVB%>:сүңги # ;
сүңгілі%<ADJ%>:сүңгілі # ;
сұңғыла%<ADJ%>:сұңғыла # ;
сүниет%<NN%>:сүниет # ;
сүнит%<NN%>:сүнит # ;
сунит%<NN%>%<PL%>%<DAT%>:суниттерге # ;
сұңқар%-лашын%<NN%>%<DAT%>:сұңқар%-лашынға # ;
сұңқар%<ADJ%>:сұңқар # ;
сұңқи%<VB%>%<PTCP%>:сұңқиған # ;
сұңқия%<ADV%>:сұңқия # ;
сұңқылда%<VB%>%<CVB%>:сұңқылдай # ;
сұңқылда%<VB%>%<PTCP%>:сұңқылдайтын # ;
сұңқылдап%-қиқула%<VB%>%<CVB%>:сұңқылдап%-қиқулап # ;
сұңқылда%<VB%>%<CVB%>:сұңқылдап # ;
сүннет%<NN%>%<POSS.1SG%>%<DAT%>:сүннетіме # ;
сүннет%<NN%>%<POSS.1SG%>:сүннетім # ;
сүннет%<NN%>%<POSS.3SP%>:сүннеті # ;
сүннет%<NN%>:сүннет # ;
сүннет%<NN%>%<ACC%>:сүннетті # ;
сун%<NN%>:сун # ;
суперкубок%<NN%>%<GEN%>:суперкубоктың # ;
суперкубок%<NN%>%<ACC%>:суперкубокты # ;
суперлига%<NN%>%<POSS.3SP%>%<LATT%>:суперлигасындағы # ;
суперлига%<NN%>%<POSS.3SP%>%<LOC%>:суперлигасында # ;
суперфосфат%<NN%>:суперфосфат # ;
сұрағ%<NN%>%<POSS.1SG%>:сұрағым # ;
сұрағ%<NN%>%<POSS.3SP%>%<DAT%>:сұрағына # ;
сұрағ%<NN%>%<POSS.2SPF%>%<LATT%>%<SML%>:сұрағыңыздағыдай # ;
сұрағ%<NN%>%<POSS.3SP%>:сұрағы # ;
сұрақ%<PRO%>:сұрақ # ;
сұра%<VB%>%<NEG%>%<AOR%>:сұрамай # ;
сұра%<VB%>%<NEG%>%<IMP%>:сұрамасаңшы # ;
сұра%<VB%>%<NEG%>:сұрама # ;
сұра%<VB%>%<REFL%>%<AOR%>%<AGR.3SP%>:сұранады # ;
сұра%<VB%>%<REFL%>%<PTCP%>%<POSS.1SG%>:сұранатыным # ;
сұра%<VB%>%<REFL%>%<PTCP%>:сұранған # ;
сұра%<VB%>%<REFL%>%<PST%>:сұранған # ;
сұра%<VB%>%<IMP%>:сұраңыздар # ;
сұра%<VB%>%<IMP%>:сұраңыз # ;
сұра%<VB%>%<REFL%>%<CVB%>:сұранып # ;
сұра%<VB%>%<RECP%>%<CVB%>:сұраса # ;
сұра%<VB%>%<RECP%>%<NEG%>%<PTCP%>%<PL%>:сұраспағандар # ;
сұра%<VB%>%<RECP%>%<PST%>%<AGR.1PL%>:сұрастық # ;
сұра%<VB%>%<RECP%>%<PST%>%<AGR.1SG%>:сұрастым # ;
сұра%<VB%>%<RECP%>%<CAUS%>%<CVB%>:сұрастыра # ;
сұра%<VB%>%<RECP%>%<CAUS%>%<PST%>%<AGR.1PL%>:сұрастырғанбыз # ;
сұра%<VB%>%<RECP%>%<CAUS%>%<CVB%>:сұрастырып # ;
сұра%<VB%>%<RECP%>%<PST%>:сұрасты # ;
сұра%<VB%>:сұра # ;
сұра%<VB%>%<RECP%>%<CVB%>:сұрасып # ;
сұратушы%<NN%>:сұратушы # ;
сұра%<VB%>%<CAUS%>%<PASS%>%<PTCP%>:сұратылған # ;
сұратым%<NN%>%<PL%>:сұратымдар # ;
сұратым%<NN%>:сұратым # ;
сұраулы%<ADV%>:сұраулы # ;
сұраушы%<NN%>:сұраушы # ;
сұрған%<NN%>:сұрған # ;
сүр%<VB%>%<PTCP%>%<POSS.3SP%>%<ACC%>:сүргендігін # ;
сүр%<VB%>%<PST%>%<AGR.1SG%>:сүргенім # ;
сүргі%<NN%>%<POSS.3SP%>:сүргісі # ;
сүрең%<NN%>%<POSS.3SP%>:сүреңі # ;
сүріне%-қабын%<VB%>%<CVB%>:сүріне%-қабына # ;
сүрле%<VB%>%<GER%>%<DAT%>:сүрлеуге # ;
сүрлеу%<NN%>%<POSS.3SP%>%<DAT%>:сүрлеуіне # ;
сүрлеу%<NN%>%<INSCOM%>:сүрлеумен # ;
сүрле%<VB%>%<GER%>%<ABE%>:сүрлеусіз # ;
сұрлық%<NN%>:сұрлық # ;
сүрмелі%<ADJ%>:сүрмелі # ;
суррогат%<NN%>:суррогат # ;
сүрткіле%<VB%>%<CVB%>:сүрткілеп # ;
сүр%<VB%>%<GER%>%<POSS.2SPF%>%<DAT%>:сүруіңізге # ;
сұрыпталым%<NN%>%<POSS.3SP%>%<ACC%>:сұрыпталымын # ;
сұрып%<NN%>%<PL%>%<POSS.3SP%>:сұрыптары # ;
сұрыпты%<NN%>%<POSS.3SP%>:сұрыптысы # ;
суса%<VB%>%<PTCP%>:сусағандық # ;
сусар%<ADJ%>:сусар # ;
су%<IDEO%>:су # ;
сусылда%<VB%>%<PTCP%>:сусылдаған # ;
сусылда%<VB%>%<CVB%>:сусылдап # ;
сусында%<VB%>%<PTCP%>:сусындаған # ;
сусында%<VB%>%<PST%>:сусындады # ;
сусында%<VB%>%<CVB%>:сусындай # ;
сусында%<VB%>%<CVB%>:сусындап # ;
сусындат%<VB%>%<GER%>%<LOC%>:сусындатуда # ;
сусында%<VB%>%<GER%>:сусындау # ;
сусы%<VB%>%<CVB%>:сусып # ;
сұсы%<NN%>:сұсы # ;
сутег%<NN%>%<POSS.3SP%>:сутегі # ;
сутекті%<ADJ%>:сутекті # ;
сүткент%<NN%>:сүткент # ;
сүттібай%<NN%>%<GEN%>:сүттібайдың # ;
сұхбаттас%<VB%>%<PTCP%>:сұхбаттасқан # ;
сұхбаттастығ%<NN%>%<POSS.3SP%>%<GEN%>:сұхбаттастығының # ;
сұхбаттас%<VB%>%<PST%>%<AGR.1PL%>:сұхбаттастық # ;
сұхбаттастық%<NN%>:сұхбаттастық # ;
сұхбаттас%<VB%>%<PST%>:сұхбаттасты # ;
сұхбаттас%<VB%>%<GER%>%<GEN%>:сұхбаттасудың # ;
сұхбаттас%<VB%>%<GER%>:сұхбаттасу # ;
сұхбаттас%<VB%>%<CVB%>:сұхбаттасып # ;
сұхбат%<NN%>%<POSS.2SPF%>%<DAT%>:сұхбатыңызға # ;
сушы%<NN%>%<INSCOM%>:сушымен # ;
суы%<VB%>%<PTCP%>:суыған # ;
суы%<VB%>%<PST%>:суыған # ;
суы%<VB%>%<PTCP%>%<POSS.3SP%>:суығаны # ;
суығ%<NN%>%<POSS.3SP%>%<DAT%>:суығына # ;
суығ%<NN%>%<POSS.3SP%>%<LOC%>:суығында # ;
суығ%<NN%>%<POSS.3SP%>:суығы # ;
суы%<VB%>%<AOR%>%<AGR.3SP%>:суыйды # ;
суық%<NN%>%<DAT%>:суыққа # ;
суық%<NN%>:суық # ;
суық%<NN%>%<ABL%>:суықтан # ;
суықта%<VB%>%<REFL%>%<CVB%>:суықтанып # ;
суықтөбе%<NN%>%<GEN%>:суықтөбенің # ;
суық%<NN%>%<GEN%>:суықтың # ;
суық%<NN%>%<ACC%>:суықты # ;
суылда%<VB%>%<CVB%>:суылдап # ;
суы%<VB%>%<NEG%>%<PST%>:суымаған # ;
суы%<VB%>%<NEG%>%<CVB%>:суымай # ;
суын%<VB%>%<PST%>:суынды # ;
суы%<VB%>%<REFL%>%<CVB%>:суынып # ;
суы%<VB%>%<CVB%>:суып # ;
суыртпақ%<NN%>%<SML%>:суыртпақтай # ;
суы%<VB%>%<IMP%>:суысын # ;
суы%<VB%>%<CAUS%>%<AOR%>%<AGR.3SP%>:суытады # ;
суы%<VB%>%<CAUS%>%<PST%>:суытқан # ;
суы%<VB%>%<CAUS%>%<NEG%>%<COND%>%<AGR.2PLF%>:суытпасаңыздар # ;
суы%<VB%>%<CAUS%>%<NEG%>:суытпа # ;
суыт%<ADJ%>:суыт # ;
суыт%<ADV%>:суыт # ;
суы%<VB%>%<CAUS%>%<GER%>%<ABL%>:суытудан # ;
суы%<VB%>%<CAUS%>%<GER%>:суыту # ;
суы%<VB%>%<CAUS%>%<CVB%>:суытып # ;
суэц%<NN%>:суэц # ;
сү%<VB%>%<GER%>%<DAT%>:сүюге # ;
сү%<VB%>%<GER%>%<POSS.3SP%>%<DAT%>:сүюіне # ;
сү%<VB%>%<GER%>%<POSS.3SP%>%<ACC%>:сүюін # ;
сү%<VB%>%<GER%>:сүю # ;
сценари%<NN%>%<POSS.3SP%>%<ACC%>:сценариін # ;
сценари%<NN%>%<POSS.3SP%>:сценариі # ;
сценарист%<NN%>:сценарист # ;
сценаршы%<NN%>%<POSS.3SP%>:сценаршысы # ;
сыбағыс%<VB%>%<PTCP%>:сыбағысқан # ;
сыбайлас%<VB%>%<CVB%>:сыбайласа # ;
сыбан%<VB%>%<CVB%>:сыбана # ;
сыба%<VB%>%<REFL%>%<PTCP%>:сыбанған # ;
сыбан%<NN%>:сыбан # ;
сыбан%<VB%>%<CVB%>:сыбанып # ;
сыба%<VB%>%<RECP%>%<CVB%>:сыбасып # ;
сыбдыр%<IDEO%>:сыбдыр # ;
сыбдыр%-сыбдыр%<IDEO%>:сыбдыр%-сыбдыр # ;
сыбырла%<VB%>%<RECP%>%<CVB%>:сыбырласа # ;
сыбырла%<VB%>%<RECP%>%<CVB%>:сыбырласып # ;
сыбыршы%<NN%>%<POSS.3SP%>:сыбыршысы # ;
сығай%<NN%>%<ABL%>:сығайдан # ;
сыған%<NN%>%<PL%>%<GEN%>:сығандардың # ;
сыған%<NN%>%<PL%>%<ACC%>:сығандарды # ;
сыған%<NN%>%<PL%>:сығандар # ;
сыған%<NN%>:сыған # ;
сығ%<VB%>%<GER%>%<POSS.3SP%>%<ABL%>:сығуынан # ;
сығ%<VB%>%<PASS%>%<RECP%>%<CVB%>:сығылысып # ;
сығымдап%-сығымда%<VB%>%<CVB%>:сығымдап%-сығымдап # ;
сығым%<NN%>%<POSS.3SP%>%<ABL%>:сығымынан # ;
сығ%<VB%>%<CVB%>:сығып # ;
сығырая%<ADV%>:сығырая # ;
сығыр%<INTJ%>:сығыр # ;
сыдық%<NN%>:сыдық # ;
сыдырт%<VB%>%<CVB%>:сыдыртып # ;
сызда%<VB%>%<REFL%>%<CVB%>:сыздана # ;
сызда%<VB%>%<REFL%>%<PTCP%>:сызданған # ;
сызда%<VB%>%<REFL%>%<CVB%>:сызданып # ;
сыздат%<VB%>%<CVB%>:сыздатып # ;
сызды%<ADJ%>:сызды # ;
сызрань%<NN%>%<DAT%>:сызраньға # ;
сыз%<ADJ%>:сыз # ;
сызығ%<NN%>%<POSS.3SP%>%<ACC%>:сызығын # ;
сызыл%<VB%>%<CAUS%>%<CVB%>:сызылта # ;
сызыл%<VB%>%<CVB%>:сызылып # ;
сыйбайластық%<NN%>:сыйбайластық # ;
сый%-құрмет%<NN%>:сый%-құрмет # ;
сыйқ%<NN%>%<POSS.3SP%>:сыйқы # ;
сыйлағандығ%<NN%>%<POSS.3SP%>%<GEN%>:сыйлағандығының # ;
сыйла%<VB%>%<IMP%>:сыйлаңдар # ;
сыйла%<VB%>%<RECP%>%<AOR%>%<AGR.2SGF%>:сыйласаңыз # ;
сыйлас%<ADJ%>:сыйлас # ;
сыйластық%<NN%>:сыйластық # ;
сыйластық%<NN%>%<GEN%>:сыйластықтың # ;
сыйласты%<ADV%>:сыйласты # ;
сыйла%<VB%>:сыйла # ;
сыйла%<VB%>%<RECP%>%<CVB%>:сыйласып # ;
сыйлығ%<NN%>%<POSS.3SP%>%<INSCOM%>:сыйлығымен # ;
сыйлығ%<NN%>%<POSS.3SP%>%<DAT%>:сыйлығына # ;
сыйлығ%<NN%>%<POSS.3SP%>%<ACC%>:сыйлығын # ;
сыйлығ%<NN%>%<POSS.3SP%>%<GEN%>:сыйлығының # ;
сыйлығ%<NN%>%<POSS.3SP%>:сыйлығы # ;
сый%-сияпат%<NN%>%<DAT%>:сый%-сияпатқа # ;
сый%-сияпат%<NN%>:сый%-сияпат # ;
сый%-сыйапат%<NN%>%<POSS.3SP%>%<ACC%>:сый%-сыйапатын # ;
сый%-сыйапат%<NN%>%<POSS.3SP%>:сый%-сыйапаты # ;
сыйымдылығ%<NN%>%<POSS.3SP%>%<ACC%>:сыйымдылығын # ;
сыйымдылығ%<NN%>%<POSS.3SP%>:сыйымдылығы # ;
сый%<VB%>%<REFL%>%<CVB%>:сыйынып # ;
сықақ%<ADJ%>:сықақ # ;
сықақта%<VB%>%<CVB%>:сықақтай # ;
сықпырт%<VB%>%<CVB%>:сықпыртып # ;
сықылды%<PUNCT%>:сықылды # ;
сықылықта%<VB%>%<CVB%>:сықылықтап # ;
сылағ%<NN%>%<POSS.3SP%>:сылағы # ;
сылап%-сипа%<VB%>%<PTCP%>%<POSS.3SP%>%<ACC%>:сылап%-сипағанын # ;
сылап%-сипа%<VB%>%<CVB%>:сылап%-сипап # ;
сылбыр%<ADJ%>:сылбыр # ;
сылдыр%<IDEO%>:сылдыр # ;
сылдыр%<IDEO%>%<POSS.3SP%>:сылдыры # ;
сылдыр%<NN%>%<POSS.3SP%>:сылдыры # ;
сылқи%<VB%>%<CVB%>:сылқия # ;
сылқ%<IDEO%>:сылқ # ;
сылқ%-сылқ%<IDEO%>:сылқ%-сылқ # ;
сылқ%-сылқ%<ADV%>:сылқ%-сылқ # ;
сылқылдақ%<NN%>%<ACC%>:сылқылдақты # ;
сылқым%<ADJ%>:сылқым # ;
сылт%<VB%>%<CVB%>:сылти # ;
сылт%<VB%>%<CVB%>:сылтып # ;
сымбаттан%<VB%>%<CVB%>:сымбаттанып # ;
сымбат%<NN%>%<POSS.2SG%>%<DAT%>:сымбатыңа # ;
сынағ%<NN%>%<POSS.3SP%>%<ABL%>:сынағынан # ;
сынағ%<NN%>%<POSS.3SP%>:сынағы # ;
сыңай%<NN%>%<PL%>%<POSS.3SP%>:сыңайлары # ;
сыңайлы%<PUNCT%>:сыңайлы # ;
сыңай%<NN%>%<INSCOM%>:сыңаймен # ;
сыңай%<NN%>:сыңай # ;
сыңай%<NN%>%<POSS.3SP%>%<ACC%>:сыңайын # ;
сыңай%<NN%>%<POSS.3SP%>:сыңайы # ;
сынама%<NN%>%<ABL%>:сынамадан # ;
сынама%<NN%>%<PL%>%<ACC%>:сынамаларды # ;
сынама%<NN%>%<PL%>:сынамалар # ;
сынама%<NN%>%<PL%>%<POSS.3SP%>%<ACC%>:сынамаларын # ;
сынама%<NN%>%<PL%>%<POSS.3SP%>:сынамалары # ;
сынама%<NN%>:сынама # ;
сына%<VB%>%<RECP%>%<AOR%>%<AGR.3SP%>:сынасады # ;
сына%<VB%>%<RECP%>%<AOR%>%<AGR.3SP%>:сынасады # ;
сына%<VB%>%<RECP%>%<PTCP%>:сынасқан # ;
сына%<VB%>%<RECP%>%<PST%>:сынасты # ;
сына%<VB%>%<RECP%>%<CVB%>:сынасып # ;
сыңғыр%<IDEO%>:сыңғыр # ;
сыңғыр%<NN%>%<POSS.3SP%>:сыңғыры # ;
сын%<VB%>%<CAUS%>%<IMP%>:сындырыңдар # ;
сынды%<PUNCT%>:сынды # ;
сын%-қатер%<NN%>%<PL%>:сын%-қатерлер # ;
сыңсу%<NN%>:сыңсу # ;
сыңсы%<VB%>%<PTCP%>:сыңсыған # ;
сыңсы%<VB%>%<CVB%>:сыңсып # ;
сыншы%-өнертанушы%<NN%>%<PL%>:сыншы%-өнертанушылар # ;
сыныб%<NN%>%<POSS.3SP%>%<LOC%>:сыныбында # ;
сыныб%<NN%>%<POSS.3SP%>:сыныбы # ;
сынығ%<NN%>%<POSS.3SP%>%<INSCOM%>:сынығымен # ;
сынығ%<NN%>%<POSS.3SP%>:сынығы # ;
сынық%<ADJ%>:сынық # ;
сынықшылық%<NN%>%<DAT%>:сынықшылыққа # ;
сынықшы%<NN%>%<GEN%>:сынықшының # ;
сынықшы%<NN%>:сынықшы # ;
сыныптауыш%<NN%>%<POSS.3SP%>%<DAT%>:сыныптауышына # ;
сыныптауыш%<NN%>%<POSS.3SP%>:сыныптауышы # ;
сыпай%<NN%>%<PL%>%<POSS.3SP%>%<GEN%>:сыпайларының # ;
сыпай%<NN%>%<PL%>%<POSS.3SP%>:сыпайлары # ;
сыпайыгершілік%<NN%>%<INSCOM%>:сыпайыгершілікпен # ;
сыпайыла%<VB%>%<CVB%>:сыпайылап # ;
сып%<IDEO%>:сып # ;
сып%-сып%<IDEO%>:сып%-сып # ;
сыпылда%<VB%>%<CAUS%>%<CVB%>:сыпылдатып # ;
сыпыра%<NN%>:сыпыра # ;
сыпырылыс%<VB%>%<AOR%>%<AGR.3SP%>:сыпырылысады # ;
сырашы%<NN%>%<GEN%>:сырашының # ;
сырбаз%<NN%>%<GEN%>:сырбаздың # ;
сырбар%<NN%>:сырбар # ;
сырғанау%<NN%>%<LOC%>:сырғанауда # ;
сырғанаушы%<NN%>:сырғанаушы # ;
сырғ%<VB%>%<CVB%>:сырғи # ;
сырдесте%<NN%>:сырдесте # ;
сырқаттанушылық%<NN%>:сырқаттанушылық # ;
сырқау%<NN%>%<DAT%>:сырқауға # ;
сырқау%<NN%>%<ABL%>:сырқаудан # ;
сырқыра%<VB%>%<PST%>:сырқыраған # ;
сырқыра%<VB%>%<FUT%>:сырқырамақ # ;
сырқыра%<VB%>%<CVB%>:сырқырап # ;
сырқыра%<VB%>%<CAUS%>%<PTCP%>:сырқыратқан # ;
сырқырау%<NN%>%<POSS.3SP%>%<ACC%>:сырқырауын # ;
сырласу%<NN%>:сырласу # ;
сыр%<ADJ%>:сыр # ;
сыртқары%<ADV%>:сыртқары # ;
сырт%<IDEO%>:сырт # ;
сырт%<ADJ%>:сырт # ;
сырт%<ADV%>:сырт # ;
сырт%-сырт%<IDEO%>:сырт%-сырт # ;
сырттан%<NN%>%<POSS.3SP%>:сырттаны # ;
сырт%<NN%>%<PL%>%<POSS.2SPF%>%<ABL%>:сырттарыңыздан # ;
сыртыл%<NN%>%<POSS.3SP%>:сыртылы # ;
сыршылдық%<NN%>%<GEN%>:сыршылдықтың # ;
сыршыл%<ADJ%>:сыршыл # ;
сырылда%<VB%>%<CVB%>:сырылдап # ;
сыры%<NN%>:сыры # ;
сытыр%<IDEO%>:сытыр # ;
сытыр%-сытыр%<ADV%>:сытыр%-сытыр # ;
сы%<VB%>%<AOR%>%<AGR.3SP%>:сыяды # ;
сы%<VB%>%<AOR%>:сыя # ;
сы%<VB%>%<PTCP%>:сыятын # ;
сьюди%<NN%>:сьюди # ;
сэлфорд%<NN%>:сэлфорд # ;
сэс%<NN%>:сэс # ;
сюрреализм%<NN%>%<GEN%>:сюрреализмнің # ;
сянган%<NN%>:сянган # ;
табалдырығ%<NN%>%<POSS.1PL%>%<ABL%>:табалдырығымыздан # ;
табалдырығ%<NN%>%<POSS.3SP%>%<DAT%>:табалдырығына # ;
табалдырығ%<NN%>%<POSS.3SP%>%<LOC%>:табалдырығында # ;
табалдырығ%<NN%>%<POSS.3SP%>%<ACC%>:табалдырығын # ;
табалдырығ%<NN%>%<POSS.3SP%>:табалдырығы # ;
табанда%<ADV%>:табанда # ;
табандылығ%<NN%>%<POSS.3SP%>%<ABE%>:табандылығынсыз # ;
табандылығ%<NN%>%<POSS.3SP%>%<GEN%>:табандылығының # ;
табанды%<NN%>%<POSS.3SP%>:табандысы # ;
табан%<ADJ%>:табан # ;
табжыл%<VB%>%<NEG%>%<CVB%>:табжылмай # ;
таблетка%<NN%>%<INSCOM%>:таблеткамен # ;
таблиғи%<FORGN%>:таблиғи # ;
табор%<NN%>%<POSS.3SP%>%<GEN%>:таборының # ;
табу%<NN%>%<ACC%>:табуды # ;
тап%<VB%>%<PASS%>%<AOR%>:табыла # ;
тап%<VB%>%<PASS%>%<AOR%>%<AGR.3SP%>:табылат # ;
тап%<VB%>%<PASS%>%<PTCP%>%<POSS.3SP%>%<ACC%>:табылатындығын # ;
тап%<VB%>%<PASS%>%<PTCP%>%<POSS.3SP%>:табылатындығы # ;
тап%<VB%>%<PASS%>%<PTCP%>%<ABL%>:табылатындықтан # ;
табылған%-таб%<VB%>%<PASS%>%<NEG%>%<PTCP%>%<POSS.3SP%>:табылған%-табылмағаны # ;
табылды%<NN%>:табылды # ;
тап%<VB%>%<PASS%>%<NEG%>%<PTCP%>%<ABL%>:табылмағандықтан # ;
табын%-табын%<NN%>:табын%-табын # ;
тап%<VB%>%<IMP%>:табыңыздар # ;
табыс%<NN%>%<PL%>%<POSS.2SPF%>%<DAT%>:табыстарыңызға # ;
табыстылық%<NN%>%<ACC%>:табыстылықты # ;
таб%<NN%>%<POSS.3SP%>:табы # ;
тағ%<VB%>%<AOR%>%<AGR.3SP%>:тағады # ;
тағала%<VB%>%<PTCP%>:тағалаған # ;
тағала%<NN%>%<DAT%>:тағалаға # ;
тағала%<NN%>%<GEN%>:тағаланың # ;
тағала%<NN%>%<ACC%>:тағаланы # ;
тағала%<VB%>%<CVB%>:тағалап # ;
тағала%<NN%>:тағала # ;
тағамтану%<NN%>:тағамтану # ;
тағанда%<VB%>%<CVB%>:тағандап # ;
тағатсыздан%<VB%>%<CVB%>:тағатсыздана # ;
тағат%<NN%>%<ABE%>:тағатсыз # ;
тағат%<NN%>:тағат # ;
тағаттылық%<NN%>:тағаттылық # ;
тағ%<VB%>%<PTCP%>:тағатын # ;
тағат%<NN%>%<POSS.2SG%>:тағатың # ;
тағат%<NN%>%<POSS.3SP%>%<ACC%>:тағатын # ;
тағат%<NN%>%<POSS.3SP%>:тағаты # ;
тағдыр%<NN%>%<PL%>%<POSS.2SPF%>%<ACC%>:тағдырларыңызды # ;
тағдырлы%<ADJ%>:тағдырлы # ;
тағзым%<NN%>:тағзым # ;
тағлымдама%<NN%>%<ABL%>:тағлымдамадан # ;
тағлым%<NN%>:тағлым # ;
тағ%<VB%>%<GER%>%<DAT%>:тағуға # ;
тағ%<VB%>%<GER%>%<LOC%>:тағуда # ;
тағ%<VB%>%<GER%>:тағу # ;
тағ%<VB%>%<GER%>%<POSS.1SG%>:тағуым # ;
тағ%<VB%>%<PASS%>%<AOR%>%<AGR.3SP%>:тағылады # ;
тағы%<ADV%>%<PL%>:тағылар # ;
тағы%<NN%>%<PL%>:тағылар # ;
тағы%<NN%>%<PL%>%<POSS.3SP%>%<GEN%>:тағыларының # ;
тағ%<VB%>%<PASS%>%<PTCP%>:тағылған # ;
тағ%<VB%>%<PASS%>%<PST%>:тағылған # ;
тағ%<VB%>%<PASS%>%<PST%>:тағылды # ;
тағ%<VB%>%<PASS%>%<GER%>%<LOC%>:тағылуда # ;
тағылымдама%<NN%>%<DAT%>:тағылымдамаға # ;
тағылымдама%<NN%>%<ABL%>:тағылымдамадан # ;
тағылымдама%<NN%>%<PL%>%<ACC%>:тағылымдамаларды # ;
тағылымдық%<NN%>:тағылымдық # ;
тағылым%<NN%>:тағылым # ;
тағылым%<NN%>%<POSS.3SP%>:тағылымы # ;
тағ%<VB%>%<PASS%>%<CVB%>:тағылып # ;
тағ%<NN%>%<POSS.3SP%>%<ABL%>:тағынан # ;
тағ%<NN%>%<POSS.2SG%>%<DAT%>:тағыңа # ;
тағ%<NN%>%<POSS.3SP%>%<DAT%>:тағына # ;
тағ%<NN%>%<POSS.3SP%>%<LATT%>:тағындағы # ;
тағ%<NN%>%<POSS.3SP%>%<LOC%>:тағында # ;
тағ%<NN%>%<POSS.2SG%>%<ACC%>:тағыңды # ;
тағ%<NN%>%<POSS.2SG%>%<ABL%>:тағыңнан # ;
тағ%<NN%>%<POSS.2SG%>%<GEN%>:тағыңның # ;
тағ%<NN%>%<POSS.3SP%>%<ACC%>:тағын # ;
тағын%<ADV%>:тағын # ;
тағ%<NN%>%<POSS.3SP%>%<GEN%>:тағының # ;
тағ%<VB%>%<REFL%>%<CVB%>:тағынып # ;
тағ%<VB%>%<CVB%>:тағып # ;
тағы%<ADV%>%<POSS.3SP%>%<ACC%>:тағысын # ;
тағ%<NN%>%<POSS.3SP%>:тағы # ;
тағы%<NN%>:тағы # ;
тажал%<NN%>%<DAT%>:тажалға # ;
тажал%<NN%>:тажал # ;
тазалығ%<NN%>%<POSS.3SP%>%<DAT%>:тазалығына # ;
тазалығ%<NN%>%<POSS.2SG%>:тазалығың # ;
тазалығ%<NN%>%<POSS.3SP%>%<ACC%>:тазалығын # ;
тазалығ%<NN%>%<POSS.3SP%>:тазалығы # ;
тазар%<VB%>%<CAUS%>%<AOR%>%<AGR.3SP%>:тазартады # ;
тазар%<NN%>:тазар # ;
тазар%<VB%>%<CAUS%>%<CVB%>:тазарта # ;
тазар%<VB%>%<CAUS%>%<PST%>%<AGR.1PL%>:тазарттық # ;
тазар%<VB%>%<CAUS%>%<PST%>:тазартты # ;
тазар%<VB%>%<CAUS%>%<GER%>%<DAT%>:тазартуға # ;
тазар%<VB%>%<CAUS%>%<GER%>%<ABL%>:тазартудан # ;
тазар%<VB%>%<CAUS%>%<GER%>%<GEN%>:тазартудың # ;
тазар%<VB%>%<CAUS%>%<GER%>%<ACC%>:тазартуды # ;
тазар%<VB%>%<CAUS%>%<GER%>:тазарту # ;
тазар%<VB%>%<CAUS%>%<PASS%>%<AOR%>%<AGR.3SP%>:тазартылады # ;
тазар%<VB%>%<CAUS%>%<PASS%>%<PTCP%>:тазартылған # ;
тазар%<VB%>%<CAUS%>%<PASS%>%<PST%>:тазартылды # ;
тазар%<VB%>%<CAUS%>%<CVB%>:тазартып # ;
тазару%<NN%>:тазару # ;
таза%<NN%>%<POSS.3SP%>:тазасы # ;
таз%<NN%>%<DAT%>:тазға # ;
тайвань%<NN%>%<LOC%>:тайваньда # ;
тайғақ%<NN%>:тайғақ # ;
тайғақтығ%<NN%>%<POSS.3SP%>:тайғақтығы # ;
тай%<VB%>%<CVB%>:тайғалы # ;
тайғанақ%<NN%>%<ABE%>:тайғанақсыз # ;
тай%<VB%>%<PTCP%>:тайған # ;
тай%<VB%>%<PST%>:тайған # ;
тайдай%<ADV%>:тайдай # ;
тайдолла%<NN%>%<ABL%>:тайдолладан # ;
тайдолла%<NN%>:тайдолла # ;
тай%<VB%>%<PST%>%<AGR.1SG%>:тайдым # ;
тай%<VB%>%<CAUS%>%<CVB%>:тайдыра # ;
тай%<VB%>%<CAUS%>%<DES%>%<AGR.3SP%>:тайдырғысы # ;
тай%<VB%>%<CAUS%>%<GER%>:тайдыру # ;
тай%<VB%>%<CAUS%>%<CVB%>:тайдырып # ;
тайдыр%<VB%>%<CVB%>:тайдырып # ;
тайкеткен%<NN%>:тайкеткен # ;
тайқ%<VB%>%<CVB%>:тайқи # ;
тай%-құлын%<NN%>%<PL%>%<POSS.3SP%>%<ACC%>:тай%-құлындарын # ;
тай%-құнан%<NN%>%<ACC%>:тай%-құнанды # ;
тайқы%<VB%>%<CVB%>:тайқып # ;
тайлағ%<NN%>%<POSS.2SG%>:тайлағың # ;
тайлақтай%<ADV%>:тайлақтай # ;
тайланд%<NN%>:тайланд # ;
тайланд%<NN%>%<LOC%>:тайландта # ;
тайлан%<NN%>:тайлан # ;
тайлы%<ADJ%>:тайлы # ;
тайлы%-таяғ%<NN%>%<POSS.3SP%>%<DAT%>:тайлы%-таяғына # ;
тай%<VB%>%<NEG%>%<AOR%>%<AGR.1PL%>:таймаймыз # ;
таймас%<NN%>:таймас # ;
таймас%<NN%>%<GEN%>:таймастың # ;
таймас%<NN%>%<ACC%>:таймасты # ;
тайм%<NN%>%<LOC%>:таймда # ;
тайм%<NN%>%<ACC%>:таймды # ;
тайм%-кипер%<NN%>%<PL%>:тайм%-киперлер # ;
тайм%<NN%>:тайм # ;
тайсақта%<VB%>%<CVB%>:тайсақтап # ;
тай%<VB%>%<COND%>:тайса # ;
тайсойған%<NN%>:тайсойған # ;
тайтаңда%<VB%>%<CVB%>:тайтаңдап # ;
тайтұяқ%<NN%>:тайтұяқ # ;
тайцзи%<NN%>:тайцзи # ;
тайцицуан%<NN%>:тайцицуан # ;
тайшы%<NN%>:тайшы # ;
тайыз%<NN%>:тайыз # ;
тайым%<NN%>:тайым # ;
тайын%<VB%>%<FUT%>:тайынар # ;
тай%<VB%>%<REFL%>%<NEG%>%<AOR%>%<AGR.3SP%>:тайынбайды # ;
тайын%<VB%>%<NEG%>%<PTCP%>%<POSS.3SP%>:тайынбайтыны # ;
тай%<VB%>%<REFL%>%<NEG%>%<PTCP%>:тайынбас # ;
тай%<VB%>%<REFL%>%<NEG%>%<FUT%>:тайынбас # ;
тай%<VB%>%<CVB%>:тайып # ;
тақал%<VB%>%<PTCP%>%<LOC%>:тақалғанда # ;
тақа%<VB%>%<PASS%>%<CAUS%>%<PTCP%>%<LOC%>:тақалтқанда # ;
тақас%<VB%>%<CVB%>:тақасып # ;
тақа%<NN%>:тақа # ;
такаши%<NN%>:такаши # ;
такежан%<NN%>:такежан # ;
тақпақ%<NN%>%<DAT%>:тақпаққа # ;
тақпақ%<NN%>:тақпақ # ;
тақ%<VB%>%<NEG%>:тақпа # ;
такси%<NN%>%<DAT%>:таксиге # ;
таксиле%<VB%>%<CAUS%>%<CVB%>:таксилетіп # ;
таксомотор%<NN%>:таксомотор # ;
тақсыр%<NN%>:тақсыр # ;
тақ%<IDEO%>:тақ # ;
тақ%<VB%>:тақ # ;
тақта%<ADJ%>:тақта # ;
такт%<NN%>%<POSS.3SP%>%<LOC%>:тактіде # ;
такт%<NN%>:такт # ;
тақуалығ%<NN%>%<POSS.3SP%>:тақуалығы # ;
тақуа%<NN%>%<GEN%>:тақуаның # ;
тақым%<NN%>%<PL%>%<POSS.3SP%>%<LOC%>:тақымдарында # ;
тақым%<NN%>%<INSCOM%>:тақыммен # ;
тақым%<NN%>%<ABL%>:тақымнан # ;
тақым%<NN%>:тақым # ;
тақым%<NN%>%<POSS.1SG%>%<DAT%>:тақымыма # ;
тақым%<NN%>%<POSS.1SG%>%<ABL%>:тақымымнан # ;
тақым%<NN%>%<POSS.3SP%>%<DAT%>:тақымына # ;
тақым%<NN%>%<POSS.3SP%>%<LOC%>:тақымында # ;
тақым%<NN%>%<POSS.3SP%>%<ACC%>:тақымын # ;
тақырлы%<ADJ%>:тақырлы # ;
тақыр%<ADJ%>:тақыр # ;
тақырыб%<NN%>%<POSS.3SP%>%<INSCOM%>:тақырыбымен # ;
тақырыб%<NN%>%<POSS.3SP%>%<DAT%>:тақырыбына # ;
тақырыб%<NN%>%<POSS.3SP%>%<LATT%>:тақырыбындағы # ;
тақырыб%<NN%>%<POSS.3SP%>%<LOC%>:тақырыбында # ;
тақырыб%<NN%>%<POSS.3SP%>%<ACC%>:тақырыбын # ;
тақырыб%<NN%>%<POSS.3SP%>%<GEN%>:тақырыбының # ;
тақырыб%<NN%>%<POSS.3SP%>:тақырыбы # ;
тақырыптық%<NN%>:тақырыптық # ;
талаб%<NN%>%<POSS.3SP%>%<INSCOM%>:талабымен # ;
талаб%<NN%>%<POSS.1SG%>:талабым # ;
талаб%<NN%>%<POSS.3SP%>%<DAT%>:талабына # ;
талаб%<NN%>%<POSS.2SG%>:талабың # ;
талаб%<NN%>%<POSS.3SP%>%<ACC%>:талабын # ;
талаб%<NN%>%<POSS.3SP%>:талабы # ;
талай%<ADV%>%<ABL%>:талайдан # ;
талай%<PRO%>%<GEN%>:талайдың # ;
талай%<NN%>%<GEN%>:талайдың # ;
талай%<PRO%>%<ACC%>:талайды # ;
талай%<NN%>%<ACC%>:талайды # ;
талай%<NN%>%<PL%>%<GEN%>:талайлардың # ;
талай%<NN%>%<PL%>:талайлар # ;
талай%<PRO%>:талай # ;
талай%<NN%>%<POSS.1SG%>%<DAT%>:талайыма # ;
талай%<NN%>%<POSS.3SP%>%<DAT%>:талайына # ;
талай%<PRO%>%<POSS.3SP%>%<GEN%>:талайының # ;
талай%<PRO%>%<POSS.3SP%>:талайы # ;
талан%-тараж%<NN%>%<DAT%>:талан%-таражға # ;
талан%-тараж%<ADV%>:талан%-тараж # ;
талан%-тараж%<NN%>%<POSS.3SP%>%<DAT%>:талан%-таражыға # ;
талан%<NN%>%<POSS.3SP%>:таланы # ;
талап%-арыз%<NN%>%<GEN%>:талап%-арыздың # ;
талапкер%<NN%>%<POSS%>:талапкердікі # ;
талап%-тілек%<NN%>:талап%-тілек # ;
талап%-шағым%<NN%>%<GEN%>:талап%-шағымның # ;
таласа%-тармас%<VB%>%<CVB%>:таласа%-тармаса # ;
таласкер%<NN%>%<GEN%>:таласкердің # ;
талбесіг%<NN%>%<POSS.3SP%>:талбесігі # ;
талбесік%<NN%>%<ACC%>:талбесікті # ;
талғажа%<VB%>%<GER%>:талғажау # ;
талғамды%<ADJ%>:талғамды # ;
талғар%<NN%>:талғар # ;
талдама%<NN%>%<POSS.3SP%>:талдамасы # ;
талда%<VB%>%<REFL%>%<AOR%>%<AGR.3SP%>:талданады # ;
талда%<VB%>%<IMP%>:талдаңыз # ;
талдау%-болжам%<NN%>:талдау%-болжам # ;
талиб%<NN%>%<GEN%>:талибтің # ;
талқандаушы%<NN%>:талқандаушы # ;
талқан%<ADJ%>:талқан # ;
талқылан%<VB%>%<AOR%>%<AGR.3SP%>:талқыланады # ;
талқыланғандығ%<NN%>%<POSS.3SP%>%<ACC%>:талқыланғандығын # ;
талқылан%<VB%>%<GER%>%<LOC%>:талқылануда # ;
талқылаушы%<NN%>:талқылаушы # ;
талма%<NN%>%<POSS.3SP%>%<ACC%>:талмасын # ;
талмаусыра%<VB%>%<PTCP%>:талмаусыраған # ;
талмаусыра%<VB%>%<CVB%>:талмаусырап # ;
талон%<NN%>%<PL%>%<GEN%>:талондардың # ;
талон%<NN%>%<PL%>:талондар # ;
талон%<NN%>:талон # ;
талп%<VB%>%<REFL%>%<GER%>%<POSS.3SP%>:талпынуы # ;
талтай%<VB%>%<CVB%>:талтайып # ;
талтақта%<VB%>%<CVB%>:талтақтап # ;
тал%<ADJ%>:тал # ;
тал%<ADV%>:тал # ;
тал%-шыбық%<NN%>%<SML%>:тал%-шыбықтай # ;
тальго%<NN%>:тальго # ;
тальха%<NN%>:тальха # ;
тамағ%<NN%>%<POSS.1SG%>%<DAT%>:тамағыма # ;
тамағ%<NN%>%<POSS.1SG%>%<ABL%>:тамағымнан # ;
тамағ%<NN%>%<POSS.1PL%>:тамағымыз # ;
тамағ%<NN%>%<POSS.3SP%>%<ABL%>:тамағынан # ;
тамағ%<NN%>%<POSS.3SP%>%<DAT%>:тамағына # ;
тамағ%<NN%>%<POSS.3SP%>%<ACC%>:тамағын # ;
тамағ%<NN%>%<POSS.2SPF%>%<DAT%>:тамағыңызға # ;
тамағ%<NN%>%<POSS.3SP%>%<GEN%>:тамағының # ;
тамағ%<NN%>%<POSS.3SP%>:тамағы # ;
тама%<NN%>%<ABL%>:тамадан # ;
тамақтану%<NN%>:тамақтану # ;
тамам%<ADJ%>:тамам # ;
таманрассет%<NN%>:таманрассет # ;
тама%<NN%>:тама # ;
тамаша%<NN%>%<LOC%>:тамашада # ;
тамашала%<VB%>%<GER%>%<POSS.2SPF%>%<DAT%>:тамашалауыңызға # ;
тамаша%<NN%>:тамаша # ;
там%<NN%>%<DAT%>:тамға # ;
там%<NN%>%<GEN%>:тамның # ;
тампыш%<NN%>:тампыш # ;
тамсанып%-тамсан%<VB%>%<CVB%>:тамсанып%-тамсанып # ;
там%<ADJ%>:там # ;
там%<NN%>:там # ;
тамтығ%<NN%>%<POSS.3SP%>:тамтығы # ;
тамтық%<NN%>:тамтық # ;
тамылжы%<VB%>%<CVB%>:тамылжып # ;
тамырла%<VB%>%<CVB%>:тамырлап # ;
тамырлас%<ADJ%>:тамырлас # ;
тамыр%-таныс%<NN%>:тамыр%-таныс # ;
тамыр%-таныс%<NN%>%<PL%>%<POSS.3SP%>:тамыр%-таныстары # ;
тамыршы%<NN%>%<SML%>:тамыршыдай # ;
тамыршы%<NN%>:тамыршы # ;
там%<NN%>%<POSS.3SP%>:тамы # ;
танаб%<NN%>%<POSS.3SP%>%<ACC%>:танабын # ;
тана%<NN%>%<SML%>:танадай # ;
танакөз%<NN%>:танакөз # ;
танап%<NN%>%<PL%>%<LOC%>:танаптарда # ;
танап%<NN%>%<PL%>%<POSS.3SP%>%<LOC%>:танаптарында # ;
тана%<NN%>:тана # ;
таңатар%<NN%>:таңатар # ;
таңатқан%<NN%>:таңатқан # ;
тан%<VB%>%<NEG%>:танба # ;
таңғажайыб%<NN%>%<POSS.3SP%>:таңғажайыбы # ;
таңғы%<ADV%>:таңғы # ;
таңда%<VB%>%<PTCP%>%<POSS.3SP%>%<ACC%>:таңдайтындығын # ;
таңданарлығ%<NN%>%<POSS.3SP%>:таңданарлығы # ;
таңдану%<NN%>%<GEN%>:таңданудың # ;
таңданыс%<NN%>%<DAT%>:таңданысқа # ;
таңданыс%<NN%>%<PL%>%<POSS.3SP%>%<LOC%>:таңданыстарында # ;
таңданыс%<NN%>%<POSS.1PL%>%<ACC%>:таңданысымызды # ;
таңданыс%<NN%>%<POSS.3SP%>%<LOC%>:таңданысында # ;
таңданыс%<NN%>%<POSS.3SP%>%<ACC%>:таңданысын # ;
танда%<VB%>%<CVB%>:тандап # ;
тандау%<NN%>%<POSS.3SP%>:тандауы # ;
таңдығ%<NN%>%<POSS.3SP%>%<ACC%>:таңдығын # ;
тандыр%<NN%>%<ABL%>:тандырдан # ;
таңертең%<ADV%>%<INSCOM%>:таңертеңмен # ;
тан%<VB%>%<AOR%>%<AGR.3SP%>:таниды # ;
тан%<VB%>%<FUT%>%<AGR.3SP%>:таниды # ;
тан%<VB%>%<AOR%>%<AGR.1PL%>:танимыз # ;
тан%<VB%>%<AOR%>%<AGR.2SG%>:танисың # ;
тан%<VB%>%<CVB%>:тани # ;
тан%<VB%>%<PST%>%<AGR.1PL%>:танитынбыз # ;
танитын%<NN%>%<PL%>%<INSCOM%>:танитындармен # ;
тан%<VB%>%<PTCP%>%<PL%>:танитындар # ;
тан%<VB%>%<PTCP%>:танитын # ;
таңқаларлығ%<NN%>%<POSS.3SP%>:таңқаларлығы # ;
таңқаларлық%<ADJ%>:таңқаларлық # ;
Танкешов%<NNP%>%<PL%>%<GEN%>:Танкешовтердің # ;
таңқи%<VB%>%<CVB%>:таңқия # ;
танкі%<NN%>%<PL%>%<GEN%>:танкілердің # ;
танкі%<NN%>%<INSCOM%>:танкімен # ;
танкі%<NN%>%<POSS.3SP%>%<ACC%>:танкісін # ;
танкі%<NN%>:танкі # ;
таңқ%<IDEO%>:таңқ # ;
тан%<NN%>%<INSCOM%>:танменен # ;
таң%<ADJ%>%<AGR.1SG%>:таңмын # ;
танрыкулу%<NN%>:танрыкулу # ;
таң%<ADJ%>:таң # ;
таң%<ADV%>:таң # ;
танты%<VB%>%<CVB%>:тантып # ;
тану%<NN%>%<LOC%>:тануда # ;
таңушылық%<NN%>:таңушылық # ;
тану%<NN%>%<POSS.3SP%>%<ACC%>:тануын # ;
таны%<VB%>%<PTCP%>:танығысыз # ;
танығы%<NN%>%<POSS.3SP%>:танығысы # ;
танығыш%<NN%>:танығыш # ;
танығыш%<NN%>%<PL%>%<GEN%>:танығыштардың # ;
танымалдылық%<NN%>%<DAT%>:танымалдылыққа # ;
танымал%<NN%>%<POSS.3SP%>:танымалы # ;
танымалы%<ADJ%>:танымалы # ;
танып%-біл%<VB%>%<GER%>%<LATT%>:танып%-білудегі # ;
танып%-біл%<VB%>%<GER%>:танып%-білу # ;
таң%<ADJ%>%<CMP%>:таңырақ # ;
таныс%<NN%>%<ABL%>:таныстан # ;
таныс%<NN%>:таныс # ;
таныс%<NN%>%<PL%>%<POSS.2SG%>:таныстарың # ;
таныс%<NN%>%<PL%>%<POSS.3SP%>%<ACC%>:таныстарын # ;
таныс%<NN%>%<PL%>%<POSS.3SP%>%<GEN%>:таныстарының # ;
таныс%<NN%>%<PL%>%<POSS.3SP%>:таныстары # ;
таныстығ%<NN%>%<POSS.1PL%>:таныстығымыз # ;
таныс%<VB%>%<CAUS%>%<PASS%>%<AOR%>%<AGR.3SP%>:таныстырылады # ;
таныс%<VB%>%<CAUS%>%<PASS%>%<AOR%>%<AGR.3SP%>:таныстырылады # ;
таныс%<VB%>%<CAUS%>%<PASS%>%<PTCP%>:таныстырылған # ;
таныс%<VB%>%<CAUS%>%<PASS%>%<PST%>:таныстырылды # ;
таныс%<VB%>%<CAUS%>%<PASS%>%<GER%>%<LOC%>:таныстырылуда # ;
таныстырылым%<NN%>%<POSS.3SP%>%<ABL%>:таныстырылымынан # ;
таныстырылым%<NN%>%<POSS.3SP%>%<LOC%>:таныстырылымында # ;
таныстырылым%<NN%>%<POSS.3SP%>%<ACC%>:таныстырылымын # ;
таныстырылым%<NN%>%<POSS.3SP%>:таныстырылымы # ;
таныс%<VB%>%<CAUS%>%<PASS%>%<CVB%>:таныстырылып # ;
таныс%<NN%>%<ACC%>:танысты # ;
танысу%<NN%>:танысу # ;
таныс%<NN%>%<POSS.1SG%>:танысым # ;
таныс%<NN%>%<POSS.3SP%>:танысы # ;
таны%<VB%>:таны # ;
таныт%<VB%>%<NEG%>%<AOR%>:танытпай # ;
таныту%-таны%<VB%>%<CAUS%>%<NEG%>%<GER%>%<POSS.3SP%>:таныту%-танытпауы # ;
таны%<VB%>%<CAUS%>%<PASS%>%<CVB%>:танытылып # ;
тапай%<NN%>%<GEN%>:тапайдың # ;
тапжыл%<VB%>%<FUT%>:тапжылар # ;
тапжыл%<VB%>%<CVB%>:тапжыла # ;
тапжыл%<VB%>%<NEG%>%<CVB%>:тапжылмай # ;
тапжыл%<VB%>%<NEG%>%<PTCP%>%<ABL%>:тапжылмастан # ;
тапжылт%<VB%>%<NEG%>%<CVB%>:тапжылтпай # ;
тапқан%-таян%<VB%>%<PTCP%>%<ACC%>:тапқан%-таянғанды # ;
тапсыр%<VB%>%<PTCP%>%<POSS.3SP%>%<ACC%>:тапсыратындығын # ;
тапсыр%<VB%>%<NEG%>%<PL%>%<ACC%>:тапсырмаларды # ;
тапсырма%<NN%>%<POSS.2SPF%>%<DAT%>:тапсырмаңызға # ;
тапсырма%<NN%>%<POSS.2SPF%>:тапсырмаңыз # ;
тапсырма%<NN%>%<POSS.3SP%>%<LATT%>%<SML%>:тапсырмасындағыдай # ;
тапсыр%<VB%>%<NEG%>%<POSS.3SP%>:тапсырмасы # ;
тапсыр%<VB%>%<IMP%>:тапсырыңыз # ;
тап%<IDEO%>:тап # ;
тап%<VB%>:тап # ;
тап%<ADJ%>:тап # ;
тап%<ADV%>:тап # ;
тап%-тап%<ADV%>:тап%-тап # ;
таптық%<ADJ%>:таптық # ;
тапшан%<NN%>%<LOC%>:тапшанда # ;
тапшылығ%<NN%>%<POSS.3SP%>%<INSCOM%>:тапшылығымен # ;
тапшылығ%<NN%>%<POSS.3SP%>%<DAT%>:тапшылығына # ;
тапшылығ%<NN%>%<POSS.3SP%>%<ACC%>:тапшылығын # ;
тапшылығ%<NN%>%<POSS.3SP%>:тапшылығы # ;
тап%<VB%>%<IMP%>:тапшы # ;
тапшы%<ADJ%>:тапшы # ;
тапырақта%<VB%>%<CVB%>:тапырақтай # ;
тапырықтан%<VB%>%<CVB%>:тапырықтанып # ;
тараб%<NN%>%<POSS.3SP%>%<ABL%>:тарабынан # ;
тараб%<NN%>%<POSS.3SP%>%<GEN%>:тарабының # ;
тараб%<NN%>%<POSS.3SP%>:тарабы # ;
тарағандығ%<NN%>%<POSS.3SP%>:тарағандығы # ;
тарағасын%<ADV%>:тарағасын # ;
тара%<NN%>%<DAT%>:тараға # ;
тарағышта%<VB%>%<COND%>:тарағыштаса # ;
тараз%-аса%<NN%>:тараз%-аса # ;
тараздық%<NN%>%<PL%>%<ABL%>:тараздықтардан # ;
тараздық%<NN%>%<PL%>:тараздықтар # ;
тарази%<NN%>%<ABL%>:таразидан # ;
тарази%<NN%>%<GEN%>:таразидың # ;
тарази%<NN%>:тарази # ;
тарақта%<VB%>%<PASS%>%<PTCP%>:тарақталған # ;
тарақты%<NN%>:тарақты # ;
тарамыс%<NN%>%<SML%>:тарамыстай # ;
тараншы%<NN%>:тараншы # ;
тара%<VB%>%<REFL%>%<CVB%>:таранып # ;
тарапта%<VB%>%<GER%>:тараптау # ;
тарапты%<ADJ%>:тарапты # ;
тарасенко%<NN%>:тарасенко # ;
тара%<VB%>%<RECP%>%<PST%>:тарасты # ;
тарасымен%<ADV%>:тарасымен # ;
тара%<VB%>%<RECP%>%<CVB%>:тарасып # ;
тара%<VB%>%<RECP%>%<PST%>%<AGR.3SP%>:тарасыпты # ;
тара%<VB%>:тара # ;
тара%<NN%>:тара # ;
тарата%-тара%<VB%>%<CAUS%>%<CVB%>:тарата%-тарата # ;
тара%<VB%>%<CAUS%>:тарат # ;
таратушы%<ADJ%>:таратушы # ;
тара%<VB%>%<CAUS%>%<PASS%>%<AOR%>%<AGR.3SP%>:таратылады # ;
тара%<VB%>%<CAUS%>%<PASS%>%<PTCP%>%<POSS.3SP%>%<ABL%>:таратылатындығынан # ;
тара%<VB%>%<CAUS%>%<PASS%>%<PTCP%>:таратылатын # ;
тара%<VB%>%<CAUS%>%<PASS%>%<PTCP%>:таратылған # ;
тара%<VB%>%<CAUS%>%<PASS%>%<PST%>:таратылған # ;
тара%<VB%>%<CAUS%>%<PASS%>%<PST%>:таратылды # ;
тара%<VB%>%<CAUS%>%<PASS%>%<GER%>%<DAT%>:таратылуға # ;
тара%<VB%>%<CAUS%>%<PASS%>%<GER%>%<POSS.3SP%>%<DAT%>:таратылуына # ;
тара%<VB%>%<CAUS%>%<PASS%>%<GER%>%<POSS.3SP%>:таратылуы # ;
таратылым%<NN%>%<POSS.3SP%>%<ABL%>:таратылымынан # ;
тара%<VB%>%<CAUS%>%<PASS%>%<CVB%>:таратылып # ;
тарауих%<NN%>:тарауих # ;
тарауих%<NN%>%<ACC%>:тарауихты # ;
тарау%-тарау%<NN%>%<DAT%>:тарау%-тарауға # ;
тарбанда%<VB%>%<PTCP%>:тарбандаған # ;
тарби%<VB%>%<PTCP%>:тарбиған # ;
тарби%<VB%>%<CVB%>:тарбиып # ;
тар%<NN%>%<SML%>:тардай # ;
тариф%<NN%>%<POSS.3SP%>%<GEN%>:тарифінің # ;
тариф%<NN%>%<POSS.3SP%>%<ACC%>:тарифін # ;
тариф%<NN%>%<POSS.3SP%>:тарифі # ;
тариф%<NN%>%<PL%>%<GEN%>:тарифтердің # ;
тариф%<NN%>%<PL%>%<ACC%>:тарифтерді # ;
тариф%<NN%>%<PL%>%<POSS.3SP%>%<DAT%>:тарифтеріне # ;
тариф%<NN%>%<PL%>%<POSS.3SP%>%<GEN%>:тарифтерінің # ;
тариф%<NN%>%<PL%>%<POSS.3SP%>%<ACC%>:тарифтерін # ;
тариф%<NN%>%<PL%>%<POSS.3SP%>:тарифтері # ;
тариф%<NN%>%<PL%>:тарифтер # ;
тариф%<NN%>%<LOC%>:тарифте # ;
тариф%<NN%>%<GEN%>:тарифтің # ;
тариф%<NN%>%<ACC%>:тарифті # ;
тарифті%<ADJ%>:тарифті # ;
тарихилық%<NN%>%<DAT%>:тарихилыққа # ;
тарих%-мұрағат%<NN%>:тарих%-мұрағат # ;
тарихшы%-ғалым%<NN%>:тарихшы%-ғалым # ;
тарқа%<VB%>%<RECP%>%<PTCP%>:тарқасатын # ;
тарқа%<VB%>%<RECP%>%<PST%>:тарқасты # ;
тарқа%<VB%>%<CAUS%>:тарқат # ;
тарлан%<NN%>%<SML%>:тарландай # ;
тарланкөг%<NN%>%<POSS.3SP%>%<INSCOM%>:тарланкөгімен # ;
тарланкөг%<NN%>%<POSS.3SP%>%<GEN%>:тарланкөгінің # ;
тарланкөг%<NN%>%<POSS.3SP%>%<ACC%>:тарланкөгін # ;
тарланкөг%<NN%>%<POSS.3SP%>:тарланкөгі # ;
тарланкөк%<NN%>%<DAT%>:тарланкөкке # ;
тарланкөк%<NN%>%<INSCOM%>:тарланкөкпен # ;
тарланкөк%<NN%>:тарланкөк # ;
тарланкөк%<NN%>%<SML%>:тарланкөктей # ;
тарланкөк%<NN%>%<ABL%>:тарланкөктен # ;
тарланкөк%<NN%>%<GEN%>:тарланкөктің # ;
тарланкөк%<NN%>%<ACC%>:тарланкөкті # ;
тарлан%<NN%>:тарлан # ;
тарлан%<NN%>%<POSS.1SG%>:тарланым # ;
тарлан%<NN%>%<POSS.3SP%>:тарланы # ;
тармағ%<NN%>%<POSS.3SP%>%<DAT%>:тармағына # ;
тармағ%<NN%>%<POSS.3SP%>%<LATT%>:тармағындағы # ;
тармағ%<NN%>%<POSS.3SP%>%<LOC%>:тармағында # ;
тармағ%<NN%>%<POSS.3SP%>%<ACC%>:тармағын # ;
тармағ%<NN%>%<POSS.3SP%>%<GEN%>:тармағының # ;
тармағ%<NN%>%<POSS.3SP%>:тармағы # ;
тармақта%<VB%>%<PASS%>%<GER%>%<GEN%>:тармақталудың # ;
тармақта%<VB%>%<PASS%>%<CVB%>:тармақталып # ;
тарпаң%<ADJ%>:тарпаң # ;
тарпа%<ADV%>:тарпа # ;
тарп%<IDEO%>:тарп # ;
тарпын%<VB%>%<CVB%>:тарпына # ;
тарпы%<VB%>%<CVB%>:тарпып # ;
тарс%<IDEO%>:тарс # ;
тарс%-тұрс%<IDEO%>:тарс%-тұрс # ;
тартпала%<VB%>%<CVB%>:тартпалап # ;
тартпа%<ADJ%>:тартпа # ;
тарт%<VB%>:тарт # ;
тарт%<VB%>%<GER%>%<PL%>%<POSS.2SPF%>:тартуларыңыз # ;
тарту%-таралғы%<NN%>%<PL%>%<POSS.1PL%>%<DAT%>:тарту%-таралғыларымызға # ;
тарту%-таралғы%<NN%>%<POSS.3SP%>%<ACC%>:тарту%-таралғысын # ;
тарту%-таралғы%<NN%>:тарту%-таралғы # ;
тартылыс%<ADJ%>:тартылыс # ;
тартымдылығ%<NN%>%<POSS.3SP%>%<INSCOM%>:тартымдылығымен # ;
тартымдылығ%<NN%>%<POSS.3SP%>%<ACC%>:тартымдылығын # ;
тартымдылық%<NN%>%<PL%>%<POSS.3SP%>:тартымдылықтары # ;
тарт%<VB%>%<REFL%>%<NEG%>%<PTCP%>:тартынбайтын # ;
тарт%<VB%>%<REFL%>%<NEG%>%<PST%>:тартынбайтын # ;
тарт%<VB%>%<REFL%>%<NEG%>%<PTCP%>:тартынбас # ;
тартынбас%<ADJ%>:тартынбас # ;
тарт%<VB%>%<IMP%>:тартыңдар # ;
тартыңқыра%<VB%>%<CVB%>:тартыңқырап # ;
тартыншақта%<VB%>%<PTCP%>%<POSS.3SP%>%<DAT%>:тартыншақтағанына # ;
тартыншақ%<NN%>%<SML%>:тартыншақтай # ;
тартыншақта%<VB%>%<CVB%>:тартыншақтап # ;
тарт%<VB%>%<REFL%>%<CVB%>:тартынып # ;
тартып%-тарт%<VB%>%<CVB%>:тартып%-тартып # ;
тарт%<VB%>%<RECP%>%<PTCP%>%<LOC%>:тартысқанда # ;
тартысты%<ADJ%>:тартысты # ;
тартысты%<ADV%>:тартысты # ;
тарт%<VB%>%<RECP%>%<CVB%>:тартысып # ;
таршылық%<NN%>:таршылық # ;
тарығ%<VB%>%<GER%>%<DAT%>:тарығуға # ;
тарығ%<VB%>%<CVB%>:тарығып # ;
тары%<VB%>%<PASS%>%<CVB%>:тарыла # ;
тарылғандық%<NN%>%<ABL%>:тарылғандықтан # ;
тары%<VB%>%<PASS%>%<CAUS%>%<GER%>:тарылту # ;
тары%<VB%>%<PASS%>%<CAUS%>%<CVB%>:тарылтып # ;
тар%<VB%>%<PASS%>%<GER%>%<POSS.3SP%>:тарылуы # ;
тар%<VB%>%<PASS%>%<CVB%>:тарылып # ;
таса%<ADV%>:таса # ;
таса%-таса%<NN%>%<POSS.3SP%>%<INSCOM%>:таса%-тасасымен # ;
тасжолдар%<NN%>:тасжолдар # ;
тас%<VB%>%<AOR%>%<AGR.3SP%>:тасиды # ;
тас%<VB%>%<AOR%>%<AGR.1PL%>:тасимыз # ;
тас%<VB%>%<CVB%>:таси # ;
тас%<VB%>%<PTCP%>:таситын # ;
тасқайнат%<NN%>:тасқайнат # ;
таскекіре%<NN%>:таскекіре # ;
тасқында%<VB%>%<CVB%>:тасқындап # ;
тасқын%<ADJ%>:тасқын # ;
тасмүсін%<NN%>%<PL%>:тасмүсіндер # ;
таспейілдік%<NN%>:таспейілдік # ;
таста%<AUX%>%<AOR%>%<AGR.3SP%>:тастаады # ;
таста%<AUX%>%<PTCP%>%<ABL%>:тастағандықтан # ;
таста%<VB%>%<PASS%>%<REFL%>%<PTCP%>%<POSS.3SP%>:тасталынғаны # ;
таста%<VB%>%<PASS%>%<REFL%>%<PST%>:тасталынды # ;
таста%<VB%>%<NEG%>:тастама # ;
таста%<VB%>%<IMP%>:тастаңдар # ;
тас%<ADJ%>:тас # ;
тас%<ADV%>:тас # ;
таста%<VB%>%<RECP%>%<CVB%>:тастасып # ;
таста%<VB%>:таста # ;
таста%<VB%>%<IMP%>:тасташы # ;
тастемір%<NN%>:тастемір # ;
тас%-түйін%<ADV%>:тас%-түйін # ;
тастықұдық%<NN%>%<DAT%>:тастықұдыққа # ;
тастықүдық%<NN%>%<ABL%>:тастықүдықтан # ;
тасты%<NN%>:тасты # ;
тасығыш%<NN%>%<LATT%>:тасығыштағы # ;
тасығыш%<NN%>%<PL%>%<LOC%>:тасығыштарда # ;
тасығыш%<NN%>%<LOC%>:тасығышта # ;
тасығыш%<NN%>%<GEN%>:тасығыштың # ;
тасымалда%<VB%>%<REFL%>%<AOR%>%<AGR.3SP%>:тасымалданады # ;
тасымалда%<VB%>%<REFL%>%<PTCP%>:тасымалданатын # ;
тасымалда%<VB%>%<REFL%>%<GER%>%<LOC%>:тасымалдануда # ;
тасырай%<VB%>%<PTCP%>:тасырайған # ;
тасырай%<VB%>%<CVB%>:тасырайып # ;
тасыраңда%<VB%>%<CVB%>:тасыраңдап # ;
тасырма%<NN%>%<POSS.3SP%>%<DAT%>:тасырмасына # ;
тасыр%<NN%>:тасыр # ;
татами%<NN%>%<DAT%>:татамиге # ;
татами%<NN%>%<POSS.3SP%>%<LOC%>:татамиінде # ;
татами%<NN%>:татами # ;
татар%-башқұрт%<NN%>:татар%-башқұрт # ;
татар%<ADJ%>:татар # ;
та%-та%<NN%>:та%-та # ;
татиды%<VB%>:татиды # ;
тат%<VB%>%<AOR%>:тати # ;
тат%<VB%>%<PTCP%>:татитын # ;
татулан%<VB%>%<CAUS%>%<PST%>:татуландыратын # ;
татулығ%<NN%>%<POSS.1PL%>%<ACC%>:татулығымызды # ;
татулығ%<NN%>%<POSS.3SP%>:татулығы # ;
татулық%<ADJ%>:татулық # ;
тату%<NN%>%<POSS.3SP%>%<DAT%>:татуына # ;
тат%<VB%>%<IMP%>:татыңыздар # ;
тауап%<NN%>:тауап # ;
тауарлы%<ADJ%>:тауарлы # ;
таугүл%<NN%>:таугүл # ;
тау%-кен%<NN%>:тау%-кен # ;
таукент%<NN%>:таукент # ;
тауқімет%<NN%>%<POSS.3SP%>%<ABL%>:тауқіметінен # ;
тауқымет%<NN%>%<POSS.3SP%>%<ACC%>:тауқыметін # ;
тауқымет%<NN%>%<INSCOM%>:тауқыметпен # ;
тауқымет%<NN%>:тауқымет # ;
тауқымет%<NN%>%<ACC%>:тауқыметті # ;
таулық%<NN%>:таулық # ;
таус%<VB%>%<PASS%>%<PTCP%>%<SML%>:таусылғандай # ;
таус%<VB%>%<PASS%>%<PTCP%>:таусылған # ;
таус%<VB%>%<PASS%>%<PST%>:таусылды # ;
таус%<VB%>%<PASS%>%<NEG%>%<CVB%>:таусылмай # ;
таус%<VB%>%<PASS%>%<FUT%>:таусылмақ # ;
таус%<VB%>%<PASS%>%<NEG%>%<PTCP%>:таусылмас # ;
таус%<VB%>%<PASS%>%<NEG%>%<GER%>%<POSS.3SP%>%<ACC%>:таусылмауын # ;
таус%<VB%>%<PASS%>%<COND%>:таусылса # ;
таус%<VB%>%<PASS%>%<GER%>%<DAT%>:таусылуға # ;
таус%<VB%>%<PASS%>%<CVB%>:таусылып # ;
тау%-тас%<NN%>%<ACC%>:тау%-тасты # ;
тау%-тас%<NN%>%<POSS.3SP%>%<GEN%>:тау%-тасының # ;
тау%-тас%<NN%>%<POSS.3SP%>:тау%-тасы # ;
тау%-тау%<ADV%>:тау%-тау # ;
тау%-теңіз%<NN%>:тау%-теңіз # ;
тау%-шаңғы%<NN%>:тау%-шаңғы # ;
тау%<VB%>%<CVB%>:тауып # ;
тау%<VB%>%<PST%>%<AGR.3SP%>:тауыпты # ;
тауып%<VB%>%<PST%>:тауыпты # ;
тауыс%<VB%>%<IMP%>:тауысайын # ;
тауыс%<VB%>%<CVB%>:тауыса # ;
тауыс%<VB%>%<PTCP%>:тауысатын # ;
тауыс%<NN%>:тауыс # ;
тауыс%<VB%>%<GER%>%<DAT%>:тауысуға # ;
тауыс%<VB%>%<GER%>:тауысу # ;
тауыс%<VB%>%<CVB%>:тауысып # ;
тауэр%<NN%>:тауэр # ;
тафсир%<NN%>%<POSS.3SP%>:тафсирі # ;
Тахир%<NNP%>%<GEN%>:Тахирдің # ;
ташенбала%<NN%>%<GEN%>:ташенбаланың # ;
ташенбала%<NN%>:ташенбала # ;
Ташпенов%<NNP%>%<ACC%>:Ташпеновті # ;
таэкван%-до%<NN%>%<ABL%>:таэкван%-додан # ;
таэкван%-до%<NN%>:таэкван%-до # ;
таэквондо%<NN%>%<ABL%>:таэквондодан # ;
таэквондо%<NN%>:таэквондо # ;
таэквондошы%<NN%>%<PL%>:таэквондошылар # ;
таяғ%<NN%>%<POSS.3SP%>%<INSCOM%>:таяғымен # ;
таяғ%<NN%>%<POSS.3SP%>%<ABL%>:таяғынан # ;
таяғ%<NN%>%<POSS.3SP%>%<ACC%>:таяғын # ;
таяғ%<NN%>%<POSS.3SP%>:таяғы # ;
та%<VB%>%<AOR%>%<AGR.3SP%>:таяды # ;
таяқта%<VB%>%<CVB%>:таяқтап # ;
таяқты%<ADJ%>:таяқты # ;
тая%<VB%>%<NEG%>:таяма # ;
тая%<VB%>%<REFL%>%<PTCP%>%<LOC%>:таянғанда # ;
тая%<VB%>%<REFL%>%<PTCP%>:таянған # ;
тая%<VB%>%<REFL%>%<PST%>:таянған # ;
таяныш%<NN%>:таяныш # ;
та%<VB%>%<CVB%>:тая # ;
таяу%<NN%>%<LATT%>:таяудағы # ;
таяу%<ADJ%>:таяу # ;
таяу%<ADV%>:таяу # ;
таяу%<ADV%>%<CMP%>:таяуырақ # ;
таяу%<NN%>%<POSS.3SP%>:таяуы # ;
твиттер%-аккаунт%<NN%>%<POSS.3SP%>%<LOC%>:твиттер%-аккаунтында # ;
твиттер%<NN%>%<LATT%>:твиттердегі # ;
творчества%<NN%>%<POSS.3SP%>%<DAT%>:творчествасына # ;
творчество%<NN%>%<GEN%>:творчествоның # ;
творчество%<NN%>%<POSS.3SP%>:творчествосы # ;
тв%<NN%>:тв # ;
театрлан%<VB%>%<CAUS%>%<PASS%>%<PTCP%>:театрландырылған # ;
теб%<VB%>%<AOR%>%<AGR.3SP%>:тебеді # ;
теб%<VB%>%<AOR%>%<AGR.1PL%>:тебеміз # ;
тебер%<NN%>%<LOC%>:теберде # ;
тебешіктен%<VB%>%<PTCP%>:тебешіктенген # ;
тебін%<NN%>%<DAT%>:тебінге # ;
теб%<VB%>%<REFL%>%<CVB%>:тебіне # ;
теб%<VB%>%<REFL%>%<CVB%>:тебініп # ;
теб%<VB%>%<REFL%>%<COND%>:тебінсе # ;
тебіреніс%<NN%>%<DAT%>:тебіреніске # ;
тебіреніс%<NN%>%<ABL%>:тебіреністен # ;
тебірен%<VB%>%<CAUS%>%<AOR%>%<AGR.3SP%>:тебірентеді # ;
тебірен%<VB%>%<CAUS%>%<CVB%>:тебіренте # ;
теб%<VB%>%<RECP%>%<CVB%>:тебісіп # ;
теб%<VB%>%<GER%>%<DAT%>:тебуге # ;
теб%<VB%>%<GER%>%<ABL%>:тебуден # ;
теб%<VB%>%<GER%>%<ACC%>:тебуді # ;
теб%<VB%>%<GER%>%<POSS.1SG%>%<GEN%>:тебуімнің # ;
теб%<VB%>%<GER%>:тебу # ;
тегене%<NN%>%<SML%>:тегенедей # ;
тегеран%<NN%>:тегеран # ;
тегеурін%<NN%>%<POSS.3SP%>%<DAT%>:тегеурініне # ;
тегеурін%<NN%>%<POSS.3SP%>%<GEN%>:тегеурінінің # ;
тегеурін%<NN%>%<POSS.3SP%>:тегеуріні # ;
тегжей%<NN%>%<POSS.3SP%>%<ACC%>:тегжейін # ;
тегжейлі%<ADV%>:тегжейлі # ;
тег%<NN%>%<POSS.3SP%>%<LOC%>:тегінде # ;
тег%<NN%>%<POSS.3SP%>%<DAT%>:тегіне # ;
тегіннен%-тегін%<ADV%>:тегіннен%-тегін # ;
тег%<NN%>%<POSS.3SP%>%<ACC%>:тегін # ;
тег%<NN%>%<POSS.3SP%>:тегі # ;
тегі%<INTJ%>:тегі # ;
тежеу%<NN%>:тежеу # ;
тәжіке%<NN%>%<DAT%>:тәжікеге # ;
тәжікелес%<VB%>%<CVB%>:тәжікелесіп # ;
тәжікстанды%<NN%>:тәжікстанды # ;
тәжік%<ADJ%>:тәжік # ;
тәжім%<NN%>:тәжім # ;
тәжірбие%<NN%>%<POSS.3SP%>%<ACC%>:тәжірбиесін # ;
тәжіриебе%<NN%>%<POSS.3SP%>%<ACC%>:тәжіриебесін # ;
тезбе%-тез%<ADV%>:тезбе%-тез # ;
тез%<NN%>%<DAT%>:тезге # ;
тезде%<VB%>%<CAUS%>:тездет # ;
тезег%<NN%>%<POSS.3SP%>%<SML%>:тезегіндей # ;
тезек%<NN%>%<PL%>:тезектер # ;
тезекші%<NN%>:тезекші # ;
тез%<NN%>%<POSS.3SP%>%<DAT%>:тезіне # ;
тез%-тез%<ADV%>:тез%-тез # ;
тәйірі%<INTJ%>:тәйірі # ;
тәй%<ADV%>:тәй # ;
тәйт%<INTJ%>:тәйт # ;
тәкбір%<NN%>:тәкбір # ;
тәкежан%<NN%>:тәкежан # ;
текежаумыт%<ADJ%>:текежаумыт # ;
тәкен%<NN%>:тәкен # ;
теке%-тірес%<NN%>%<INSCOM%>:теке%-тіреспен # ;
текетірес%<NN%>:текетірес # ;
текетірес%<NN%>%<GEN%>:текетірестің # ;
текіректе%<VB%>%<CVB%>:текіректеп # ;
теккерей%<NN%>:теккерей # ;
тексер%<VB%>%<IMP%>:тексеріңдер # ;
тексер%<VB%>%<CAUS%>%<CVB%>:тексертіп # ;
тексер%<VB%>%<CAUS%>%<PST%>:тексертті # ;
тәк%<INTJ%>:тәк # ;
тектен%-текке%<ADV%>:тектен%-текке # ;
тектілік%<NN%>:тектілік # ;
тектілік%<NN%>%<GEN%>:тектіліктің # ;
тәлбия%<NN%>:тәлбия # ;
телевещания%<NN%>%<DAT%>:телевещанияға # ;
телевизор%<NN%>%<PL%>:телевизорлар # ;
тележарыс%<NN%>%<PL%>:тележарыстар # ;
тележоба%<NN%>%<POSS.3SP%>:тележобасы # ;
тележүргізушілік%<NN%>:тележүргізушілік # ;
телекөпір%<NN%>%<DAT%>:телекөпірге # ;
телекөпір%<NN%>%<ABL%>:телекөпірден # ;
телекөпір%<NN%>%<LOC%>:телекөпірде # ;
телекөпір%<NN%>%<GEN%>:телекөпірдің # ;
телекөпір%<NN%>:телекөпір # ;
телеқосылу%<NN%>%<PL%>:телеқосылулар # ;
теленовелла%<NN%>%<LOC%>:теленовеллада # ;
теленовелла%<NN%>%<GEN%>:теленовелланың # ;
теленовелла%<NN%>:теленовелла # ;
телеөнер%<NN%>:телеөнер # ;
телеоператор%<NN%>%<PL%>:телеоператорлар # ;
телерадиокешен%<NN%>%<POSS.3SP%>%<GEN%>:телерадиокешенінің # ;
телерадиохабар%<NN%>%<PL%>%<GEN%>:телерадиохабарлардың # ;
телерадиохабар%<NN%>:телерадиохабар # ;
телесериал%<NN%>:телесериал # ;
телеспектакл%<NN%>%<POSS.3SP%>%<LOC%>:телеспектаклінде # ;
теле%<NN%>:теле # ;
телетуынды%<NN%>%<LOC%>:телетуындыда # ;
телехикая%<NN%>%<PL%>%<POSS.3SP%>:телехикаялары # ;
телехикая%<NN%>%<GEN%>:телехикаяның # ;
телехикая%<NN%>%<POSS.3SP%>%<LOC%>:телехикаясында # ;
телехикая%<NN%>%<POSS.3SP%>%<GEN%>:телехикаясының # ;
телеэкран%<NN%>%<ABL%>:телеэкраннан # ;
тел%<VB%>%<CVB%>:тели # ;
телікөл%-тата%<NN%>:телікөл%-тата # ;
телімді%<ADJ%>:телімді # ;
тәлімді%<ADJ%>:тәлімді # ;
тәлімжан%<NN%>:тәлімжан # ;
тәлім%-тәрбие%<NN%>%<GEN%>:тәлім%-тәрбиенің # ;
тәлім%-тәрбие%<NN%>%<POSS.3SP%>%<DAT%>:тәлім%-тәрбиесіне # ;
тәлім%-тәрбие%<NN%>:тәлім%-тәрбие # ;
телін%<VB%>%<PTCP%>:телінген # ;
телі%<VB%>%<REFL%>%<AOR%>%<AGR.3SP%>:телінеді # ;
телі%<VB%>%<CVB%>:теліп # ;
тәлкег%<NN%>%<POSS.3SP%>%<DAT%>:тәлкегіне # ;
телман%<NN%>:телман # ;
телміре%-телмір%<VB%>%<CVB%>:телміре%-телміре # ;
тел%<ADV%>:тел # ;
тел%.%<NN%>:тел%. # ;
тел%<NN%>:тел # ;
тәлтіректе%<VB%>%<CVB%>:тәлтіректеп # ;
темель%<NN%>:темель # ;
тәмәмда%<VB%>%<PST%>:тәмәмдаған # ;
тәмәмда%<VB%>%<PST%>:тәмәмдады # ;
темірбетон%<NN%>%<DAT%>:темірбетонға # ;
темірбетон%<NN%>%<PL%>:темірбетондар # ;
темір%-бетон%<NN%>:темір%-бетон # ;
темірбетон%<NN%>:темірбетон # ;
Темір%<NNP%>%<POSS%>:Темірдікі # ;
темірқазығ%<NN%>%<POSS.3SP%>%<DAT%>:темірқазығына # ;
темірсандық%<NN%>%<LATT%>:темірсандықтағы # ;
теміртау%-қарағанды%<NN%>:теміртау%-қарағанды # ;
теміртаулық%<NN%>%<PL%>%<DAT%>:теміртаулықтарға # ;
теміртаулық%<NN%>%<PL%>%<GEN%>:теміртаулықтардың # ;
теміртаулық%<NN%>%<PL%>%<INSCOM%>:теміртаулықтармен # ;
теміртаулық%<NN%>%<PL%>:теміртаулықтар # ;
темірші%<NN%>%<PL%>%<ABL%>:теміршілерден # ;
темірші%<NN%>:темірші # ;
темпераментті%<ADJ%>:темпераментті # ;
темурлан%<NN%>:темурлан # ;
теңгерімді%<ADJ%>:теңгерімді # ;
тенге%<NN%>:тенге # ;
теңде%<VB%>%<PTCP%>:теңдеген # ;
тендер%<NN%>%<DAT%>:тендерге # ;
тендер%<NN%>%<LOC%>:тендерде # ;
тендер%<NN%>%<GEN%>:тендердің # ;
тендер%<NN%>%<ACC%>:тендерді # ;
тендер%<NN%>%<POSS.3SP%>%<ACC%>:тендерін # ;
тендер%<NN%>%<POSS.3SP%>:тендері # ;
тендер%<NN%>%<PL%>:тендерлер # ;
тендер%<NN%>:тендер # ;
теңдес%<NN%>%<POSS.3SP%>:теңдесі # ;
теңдес%<NN%>%<ABE%>:теңдессіз # ;
теңдес%<NN%>%<PL%>%<POSS.3SP%>%<ABL%>:теңдестерінен # ;
теңдес%<VB%>%<CAUS%>%<GER%>:теңдестіру # ;
теңде%<VB%>%<GER%>%<PL%>%<GEN%>:теңдеулердің # ;
теңде%<VB%>%<GER%>%<PL%>:теңдеулер # ;
теңдіг%<NN%>%<POSS.3SP%>%<DAT%>:теңдігіне # ;
теңдіг%<NN%>%<POSS.3SP%>%<ACC%>:теңдігін # ;
теңдіг%<NN%>%<POSS.3SP%>:теңдігі # ;
теңел%<VB%>%<GER%>%<DAT%>:теңелуге # ;
теңес%<VB%>%<PTCP%>:теңесетін # ;
теңес%<VB%>%<PST%>:теңескен # ;
теңе%<VB%>%<RECP%>%<CAUS%>%<PST%>:теңестірген # ;
теңе%<VB%>%<RECP%>%<CAUS%>%<PST%>:теңестірді # ;
теңес%<VB%>%<CAUS%>%<PST%>:теңестірді # ;
теңе%<VB%>%<RECP%>%<CAUS%>%<PTCP%>:теңестіретін # ;
теңе%<VB%>%<RECP%>%<CAUS%>%<PASS%>%<PTCP%>:теңестірілген # ;
теңе%<VB%>%<RECP%>%<CAUS%>%<PASS%>%<PST%>:теңестірілді # ;
теңе%<VB%>%<RECP%>%<CAUS%>%<PASS%>%<AOR%>%<AGR.3SP%>:теңестіріледі # ;
теңе%<VB%>%<RECP%>%<CAUS%>%<PASS%>%<AOR%>%<AGR.3SP%>:теңестіріледі # ;
теңе%<VB%>%<RECP%>%<CAUS%>%<CVB%>:теңестіріп # ;
теңе%<VB%>%<RECP%>%<CAUS%>%<COND%>:теңестірсе # ;
теңе%<VB%>%<RECP%>%<CAUS%>%<GER%>%<DAT%>:теңестіруге # ;
теңе%<VB%>%<RECP%>%<CAUS%>%<GER%>%<ACC%>:теңестіруді # ;
теңе%<VB%>%<RECP%>%<CAUS%>%<GER%>:теңестіру # ;
теңе%<VB%>%<RECP%>%<PST%>:теңесті # ;
теңеу%<NN%>%<PL%>%<GEN%>:теңеулердің # ;
теңеу%<NN%>%<PL%>%<ACC%>:теңеулерді # ;
теңеу%<NN%>%<PL%>%<POSS.3SP%>%<ACC%>:теңеулерін # ;
теңеу%<NN%>:теңеу # ;
теңізпорт%<NN%>:теңізпорт # ;
тәңір%<NN%>%<POSS.3SP%>%<DAT%>:тәңіріге # ;
теңки%<VB%>%<PTCP%>:теңкиген # ;
теңки%<VB%>%<CVB%>:теңкиіп # ;
теңки%<VB%>%<CAUS%>%<CVB%>:теңкитіп # ;
теннисші%<NN%>%<PL%>%<DAT%>:теннисшілерге # ;
теннисші%<NN%>%<PL%>%<GEN%>:теннисшілердің # ;
теннисші%<NN%>%<PL%>%<POSS.1PL%>:теннисшілеріміз # ;
теннисші%<NN%>%<PL%>%<POSS.3SP%>:теннисшілері # ;
теннисші%<NN%>%<PL%>:теннисшілер # ;
теннисші%<NN%>%<POSS.3SP%>:теннисшісі # ;
теннисші%<NN%>:теннисші # ;
тен%<NN%>%<GEN%>:теннің # ;
теңсел%<VB%>%<CAUS%>%<CVB%>:теңселтіп # ;
теңсетіл%<VB%>%<CVB%>:теңсетіліп # ;
теңсіздіг%<NN%>%<POSS.3SP%>%<ACC%>:теңсіздігін # ;
тентектіг%<NN%>%<POSS.2SG%>%<ACC%>:тентектігіңді # ;
тентектіг%<NN%>%<POSS.3SP%>%<ACC%>:тентектігін # ;
тән%<PUNCT%>:тән # ;
теоретиг%<NN%>%<POSS.3SP%>:теоретигі # ;
тепең%<NN%>%<SML%>:тепеңдей # ;
теперіш%<NN%>:теперіш # ;
тепе%-теңдіг%<NN%>%<POSS.3SP%>%<DAT%>:тепе%-теңдігіне # ;
тепе%-теңдіг%<NN%>%<POSS.3SP%>%<ACC%>:тепе%-теңдігін # ;
тепе%-теңдіг%<NN%>%<POSS.3SP%>:тепе%-теңдігі # ;
тепе%-теңдік%<ADJ%>:тепе%-теңдік # ;
тепетеңдік%<NN%>:тепетеңдік # ;
тепе%-теңсіздік%<NN%>%<ACC%>:тепе%-теңсіздікті # ;
тепе%<NN%>:тепе # ;
теплица%<NN%>:теплица # ;
тепсін%<VB%>%<CVB%>:тепсіне # ;
теп%-тегін%<NN%>%<DAT%>:теп%-тегінге # ;
теп%-тез%<ADV%>:теп%-тез # ;
терапевт%<NN%>:терапевт # ;
тер%<VB%>%<NEG%>%<PTCP%>:тербеген # ;
тербе%<VB%>%<PTCP%>:тербеген # ;
тербе%<VB%>%<AOR%>%<AGR.3SP%>:тербейді # ;
тербе%<VB%>%<PASS%>%<PTCP%>:тербелген # ;
тербе%<VB%>%<PASS%>%<PST%>:тербелді # ;
тербеле%<VB%>%<PST%>:тербеледі # ;
тербе%<VB%>%<PASS%>%<CVB%>:тербеліп # ;
тербе%<VB%>%<CVB%>:тербеп # ;
тербе%<VB%>%<CAUS%>%<CVB%>:тербете # ;
тербе%<VB%>%<CAUS%>%<CVB%>:тербетіп # ;
тербе%<VB%>%<CAUS%>%<PST%>:тербеткен # ;
тәрбиелен%<VB%>%<PTCP%>%<PL%>%<ACC%>:тәрбиеленушілерді # ;
тәрбиеле%<VB%>:тәрбиеле # ;
тәрбиелеуші%-командир%<NN%>:тәрбиелеуші%-командир # ;
тәрбиеліліг%<NN%>%<POSS.3SP%>:тәрбиелілігі # ;
тәрбие%<NN%>%<POSS.2SPF%>%<ABL%>:тәрбиеңізден # ;
тергеу%-тексеру%<NN%>%<GEN%>:тергеу%-тексерудің # ;
тергеу%-тексеру%<NN%>:тергеу%-тексеру # ;
терег%<NN%>%<POSS.1SG%>:терегім # ;
терең%<NN%>%<DAT%>:тереңге # ;
терең%<NN%>%<LATT%>:тереңдегі # ;
тереңдіг%<NN%>%<POSS.3SP%>%<INSCOM%>:тереңдігімен # ;
тереңдіг%<NN%>%<POSS.3SP%>%<ACC%>:тереңдігін # ;
тереңдіг%<NN%>%<POSS.3SP%>:тереңдігі # ;
терең%<NN%>%<ACC%>:тереңді # ;
терең%<NN%>%<POSS.3SP%>%<ABL%>:тереңінен # ;
терең%<NN%>%<POSS.3SP%>%<DAT%>:тереңіне # ;
терең%<NN%>%<POSS.3SP%>%<ACC%>:тереңін # ;
тереңкөл%<NN%>:тереңкөл # ;
тересита%<NN%>:тересита # ;
тәржімала%<VB%>%<PST%>:тәржімалаған # ;
тәржімала%<VB%>%<GER%>%<INSCOM%>:тәржімалаумен # ;
тәржімашы%<NN%>%<PL%>%<POSS.3SP%>:тәржімашылары # ;
тәріздес%<PUNCT%>:тәріздес # ;
тәріздес%<NN%>%<PL%>%<POSS.3SP%>:тәріздестері # ;
тәрізді%<PUNCT%>%<AGR.1SG%>:тәріздімін # ;
тәрізді%<NN%>%<AGR.1SG%>:тәріздімін # ;
тәрізді%<PUNCT%>:тәрізді # ;
тәрізді%<ADV%>:тәрізді # ;
тәрізі%<INTJ%>:тәрізі # ;
терісіңді%<ADJ%>:терісіңді # ;
теріс%<NN%>%<POSS.3SP%>%<ABL%>:терісінен # ;
теріс%<NN%>%<POSS.3SP%>%<ACC%>:терісін # ;
терісқақпай%<NN%>:терісқақпай # ;
теріскей%<NN%>%<LATT%>:теріскейдегі # ;
теріскей%<NN%>:теріскей # ;
теріске%<ADV%>:теріске # ;
тәркілен%<VB%>%<CVB%>:тәркіленіп # ;
тәрк%<IDEO%>:тәрк # ;
терлеп%-тепші%<VB%>%<CVB%>:терлеп%-тепшіп # ;
термеле%<VB%>%<PTCP%>%<LOC%>:термелегенде # ;
термеле%<VB%>%<CVB%>:термелеп # ;
терме%<NN%>%<PL%>%<POSS.3SP%>%<ABL%>:термелерінен # ;
терме%<NN%>%<PL%>%<POSS.3SP%>%<ACC%>:термелерін # ;
терме%<NN%>%<PL%>%<POSS.3SP%>:термелері # ;
терме%<NN%>%<PL%>:термелер # ;
терме%<NN%>%<POSS.3SP%>%<INSCOM%>:термесімен # ;
терме%<NN%>%<POSS.3SP%>%<ACC%>:термесін # ;
терме%<NN%>:терме # ;
термеші%<NN%>:термеші # ;
термос%<NN%>%<PL%>:термостар # ;
термос%<NN%>:термос # ;
термо%<NN%>:термо # ;
тернополь%<NN%>:тернополь # ;
террорис%<NN%>%<PL%>%<POSS.3SP%>:террористері # ;
терсек%<NN%>:терсек # ;
тәртіб%<NN%>%<POSS.3SP%>%<INSCOM%>:тәртібімен # ;
тәртіб%<NN%>%<POSS.1SG%>%<DAT%>:тәртібіме # ;
тәртіб%<NN%>%<POSS.3SP%>%<LATT%>:тәртібіндегі # ;
тәртіб%<NN%>%<POSS.3SP%>%<LOC%>:тәртібінде # ;
тәртіб%<NN%>%<POSS.3SP%>%<ABL%>:тәртібінен # ;
тәртіб%<NN%>%<POSS.3SP%>%<DAT%>:тәртібіне # ;
тәртіб%<NN%>%<POSS.3SP%>%<GEN%>:тәртібінің # ;
тәртіб%<NN%>%<POSS.3SP%>%<ACC%>:тәртібін # ;
тәртіб%<NN%>%<POSS.3SP%>:тәртібі # ;
тәртіп%-дәстүр%<NN%>%<POSS.3SP%>%<ACC%>:тәртіп%-дәстүрін # ;
тәртіпсіздіг%<NN%>%<POSS.1SG%>:тәртіпсіздігім # ;
тәртіпсіздіг%<NN%>%<POSS.3SP%>:тәртіпсіздігі # ;
тәртіпсіздік%<ADJ%>:тәртіпсіздік # ;
тәртіптіліг%<NN%>%<POSS.3SP%>%<INSCOM%>:тәртіптілігімен # ;
терш%<VB%>%<CVB%>:терши # ;
терье%<NN%>:терье # ;
тесіг%<NN%>%<POSS.3SP%>%<ABL%>:тесігінен # ;
тесік%<ADJ%>:тесік # ;
тесірей%<VB%>%<CVB%>:тесірейе # ;
теске%<VB%>%<EQU%>:тескенше # ;
тес%<NN%>%<PL%>:тестер # ;
тест%-есеп%<NN%>%<LATT%>:тест%-есептегі # ;
тестіле%<VB%>%<GER%>%<ABL%>:тестілеуден # ;
тестілеу%<NN%>%<ABL%>:тестілеуден # ;
тестіле%<VB%>%<GER%>%<LOC%>:тестілеуде # ;
тестіле%<VB%>%<GER%>%<GEN%>:тестілеудің # ;
тестілеу%<NN%>%<ACC%>:тестілеуді # ;
тестіле%<VB%>%<GER%>:тестілеу # ;
тест%<NN%>%<ABL%>:тесттен # ;
тест%<NN%>%<PL%>%<ABL%>:тесттерден # ;
тест%<NN%>%<PL%>%<LOC%>:тесттерде # ;
тест%<NN%>%<PL%>:тесттер # ;
тест%<NN%>%<ACC%>:тестті # ;
тәтей%<NN%>:тәтей # ;
тәтей%<NN%>%<EQU%>:тәтейше # ;
тетелес%<ADJ%>:тетелес # ;
тәте%<NN%>%<POSS.2SPF%>:тәтеңіз # ;
тете%<ADV%>:тете # ;
тетіг%<NN%>%<POSS.3SP%>%<DAT%>:тетігіне # ;
тетіг%<NN%>%<POSS.3SP%>%<GEN%>:тетігінің # ;
тетіг%<NN%>%<POSS.3SP%>%<ACC%>:тетігін # ;
тетіг%<NN%>%<POSS.3SP%>:тетігі # ;
тәттіліг%<NN%>%<POSS.3SP%>:тәттілігі # ;
тәуап%<NN%>:тәуап # ;
тәуба%<NN%>%<POSS.1SG%>:тәубам # ;
тәуба%<NN%>%<POSS.1PL%>:тәубамыз # ;
тәуба%<NN%>%<POSS.3SP%>%<DAT%>:тәубасына # ;
тәуба%<INTJ%>:тәуба # ;
тәубә%<NN%>:тәубә # ;
тәубешілік%<NN%>:тәубешілік # ;
тәуекелдіг%<NN%>%<POSS.3SP%>:тәуекелдігі # ;
тәуекелдік%<NN%>%<PL%>%<POSS.3SP%>%<ACC%>:тәуекелдіктерін # ;
тәуелдік%<ADJ%>:тәуелдік # ;
тәуелділіг%<NN%>%<POSS.3SP%>%<ACC%>:тәуелділігін # ;
тәуелділіг%<NN%>%<POSS.3SP%>:тәуелділігі # ;
тәуелді%<NN%>%<AGR.1PL%>:тәуелдіміз # ;
тәуелсіздіг%<NN%>%<POSS.1PL%>%<INSCOM%>:тәуелсіздігімізбен # ;
тәуелсіздіг%<NN%>%<POSS.1PL%>%<DAT%>:тәуелсіздігімізге # ;
тәуелсіздіг%<NN%>%<POSS.1PL%>%<GEN%>:тәуелсіздігіміздің # ;
тәуелсіздіг%<NN%>%<POSS.1PL%>%<ACC%>:тәуелсіздігімізді # ;
тәуелсіздіг%<NN%>%<POSS.1PL%>:тәуелсіздігіміз # ;
тәуелсіздіг%<NN%>%<POSS.3SP%>%<DAT%>:тәуелсіздігіне # ;
тәуелсіздіг%<NN%>%<POSS.3SP%>%<GEN%>:тәуелсіздігінің # ;
тәуелсіздіг%<NN%>%<POSS.3SP%>%<ACC%>:тәуелсіздігін # ;
тәуелсіздіг%<NN%>%<POSS.3SP%>:тәуелсіздігі # ;
тәуіп%<NN%>%<PL%>%<DAT%>:тәуіптерге # ;
теу%<VB%>%<CVB%>:теуіп # ;
тәуіп%<NN%>:тәуіп # ;
теуіп%<VB%>%<PST%>:теуіпті # ;
тәуір%<ADV%>:тәуір # ;
тәуліг%<NN%>%<POSS.3SP%>%<LOC%>:тәулігінде # ;
тәуліг%<NN%>%<POSS.3SP%>%<DAT%>:тәулігіне # ;
тәу%<NN%>:тәу # ;
техбайқау%<NN%>%<ABL%>:техбайқаудан # ;
техника%<NN%>%<PL%>%<POSS.2SPF%>:техникаларыңыз # ;
техник%-маман%<NN%>%<PL%>:техник%-мамандар # ;
техник%<NN%>:техник # ;
техник%-шахта%<NN%>:техник%-шахта # ;
технологиялы%<ADJ%>:технологиялы # ;
технолог%<NN%>%<POSS.3SP%>:технологы # ;
технопарк%<NN%>%<PL%>:технопарктар # ;
технополис%<NN%>:технополис # ;
техносервис%<NN%>:техносервис # ;
теһран%<NN%>%<LOC%>:теһранда # ;
теһран%<NN%>%<ABL%>:теһраннан # ;
теһран%<NN%>%<GEN%>:теһранның # ;
теһран%<NN%>:теһран # ;
Тәшенов%<NNP%>%<DAT%>:Тәшеновке # ;
ТЖБ%<NNP%>%<GEN%>:ТЖБ%-ның # ;
ТЖД%<NNP%>%<LATT%>:ТЖД%-дегі # ;
ТЖ%<NNP%>%<ACC%>:ТЖ%-ды # ;
тжкб%<NN%>:тжкб # ;
тж%-лық%<NN%>%<ACC%>:тж%-лықты # ;
ТЖМ%<NNP%>%<ABL%>:ТЖМ%-нен # ;
ТЖМ%<NNP%>%<GEN%>:ТЖМ%-нің # ;
тибет%<NN%>%<POSS.3SP%>%<DAT%>:тибетіне # ;
тибет%<NN%>%<ABL%>:тибеттен # ;
тибет%<NN%>:тибет # ;
тибеттік%<NN%>%<PL%>:тибеттіктер # ;
ти%<VB%>%<CAUS%>%<NEG%>%<POSS.3SP%>:тигізбесі # ;
ти%<VB%>%<CAUS%>%<PTCP%>%<POSS.3SP%>:тигізетіндігі # ;
ти%<VB%>%<CAUS%>%<IMP%>:тигізіңдер # ;
ти%<VB%>%<CAUS%>%<IMP%>:тигізіңіз # ;
ти%<VB%>%<CAUS%>%<PTCP%>%<POSS.3SP%>%<INSCOM%>:тигізісімен # ;
ти%<VB%>%<CAUS%>%<RECP%>%<CVB%>:тигізісіп # ;
ти%<VB%>%<CAUS%>%<RECP%>%<NEG%>%<CVB%>:тигізіспей # ;
тиег%<NN%>%<POSS.3SP%>:тиегі # ;
тие%<VB%>%<IMP%>:тиеңдер # ;
тиесіліг%<NN%>%<POSS.3SP%>%<ACC%>:тиесілігін # ;
тиесіліліг%<NN%>%<POSS.3SP%>%<ACC%>:тиесілілігін # ;
ти%<VB%>%<AOR%>:тие # ;
тиеу%<NN%>:тиеу # ;
тиімділіг%<NN%>%<POSS.3SP%>%<INSCOM%>:тиімділігімен # ;
тиімділіг%<NN%>%<POSS.3SP%>%<DAT%>:тиімділігіне # ;
тиімділіг%<NN%>%<POSS.3SP%>%<GEN%>:тиімділігінің # ;
тиімділіг%<NN%>%<POSS.3SP%>%<ACC%>:тиімділігін # ;
тиімділіг%<NN%>%<POSS.3SP%>:тиімділігі # ;
тиімділік%<ADJ%>:тиімділік # ;
тиімсіздіг%<NN%>%<POSS.3SP%>:тиімсіздігі # ;
тиімсіз%<ADV%>:тиімсіз # ;
тиіс%<VB%>%<POSS.3SP%>%<INSCOM%>:тиісімен # ;
тиіс%<NN%>%<POSS.3SP%>%<EQU%>:тиісінше # ;
тиіс%<VB%>%<NEG%>%<IMP%>:тиіспеңдер # ;
тиіс%<PUNCT%>%<AGR.1PL%>:тиіспіз # ;
тиіс%<PUNCT%>%<AGR.1SG%>:тиіспін # ;
тиіс%<PUNCT%>%<AGR.2SG%>:тиіссің # ;
тиістігі%<NN%>:тиістігі # ;
тиістіліг%<NN%>%<POSS.3SP%>:тиістілігі # ;
тиісті%<NN%>%<AGR.1PL%>:тиістіміз # ;
тиісті%<PUNCT%>%<AGR.1SG%>:тиістімін # ;
тиісті%<NN%>%<POSS.3SP%>%<ABL%>:тиістісінен # ;
тиісті%<PUNCT%>%<AGR.2SG%>:тиістісің # ;
тиісті%<PUNCT%>:тиісті # ;
тиллерсон%<NN%>%<INSCOM%>:тиллерсонмен # ;
тимати%<NN%>:тимати # ;
ти%<VB%>%<NEG%>%<IMP%>:тимеңдер # ;
ти%<VB%>%<NEG%>:тимен # ;
ти%<VB%>%<NEG%>%<IMP%>:тимесінші # ;
ти%<VB%>%<NEG%>:тиме # ;
ти%<VB%>%<NEG%>%<IMP%>:тимеші # ;
типография%<NN%>:типография # ;
тир%<NN%>%<GEN%>:тирдің # ;
титан%-магний%<NN%>:титан%-магний # ;
тито%<NN%>:тито # ;
титтейінен%<ADV%>:титтейінен # ;
тит%<NN%>%<SML%>:титтей # ;
титулды%<ADJ%>:титулды # ;
титығ%<NN%>%<POSS.3SP%>:титығы # ;
тиым%<NN%>:тиым # ;
тиыш%<NN%>:тиыш # ;
тиянақ%<NN%>%<DAT%>:тиянаққа # ;
тиянақта%<VB%>%<PTCP%>:тиянақтамақшы # ;
тібіттік%<NN%>%<PL%>%<ABL%>:тібіттіктерден # ;
тіг%<VB%>%<AOR%>%<AGR.3SP%>:тігеді # ;
тіг%<VB%>%<IMP%>:тігейік # ;
тіг%<VB%>%<AOR%>%<AGR.1PL%>:тігеміз # ;
тіг%<VB%>%<CVB%>:тіге # ;
тіг%<VB%>%<PTCP%>:тігетін # ;
тіг%<VB%>%<PASS%>%<PTCP%>%<POSS.3SP%>%<DAT%>:тігілгеніне # ;
тіг%<VB%>%<PASS%>%<PTCP%>:тігілген # ;
тіг%<VB%>%<PASS%>%<PST%>:тігілген # ;
тіг%<VB%>%<PASS%>%<PST%>:тігілді # ;
тіг%<VB%>%<PASS%>%<AOR%>%<AGR.3SP%>:тігіледі # ;
тіг%<VB%>%<PASS%>%<CVB%>:тігіліп # ;
тіг%<NN%>%<POSS.3SP%>%<ABL%>:тігінен # ;
тігінхана%<NN%>%<PL%>:тігінханалар # ;
тіг%<VB%>%<CVB%>:тігіп # ;
тіг%<NN%>%<POSS.3SP%>:тігі # ;
тіг%<VB%>%<GER%>%<GEN%>:тігудің # ;
тіг%<VB%>%<GER%>%<INSCOM%>:тігумен # ;
тіг%<VB%>%<GER%>:тігу # ;
тізбе%<NN%>%<DAT%>:тізбеге # ;
тізбег%<NN%>%<POSS.3SP%>%<LOC%>:тізбегінде # ;
тізбег%<NN%>%<POSS.3SP%>%<ABL%>:тізбегінен # ;
тізбег%<NN%>%<POSS.3SP%>:тізбегі # ;
тізбекте%<VB%>%<CVB%>:тізбектей # ;
тізбекте%<VB%>%<PASS%>%<PTCP%>:тізбектелген # ;
тізбекте%<VB%>%<PASS%>%<CVB%>:тізбектеліп # ;
тізбекте%<VB%>%<CVB%>:тізбектеп # ;
тізбекте%<VB%>%<RECP%>%<CVB%>:тізбектесіп # ;
тізбекте%<VB%>%<CAUS%>%<CVB%>:тізбектете # ;
тізбекте%<VB%>%<GER%>:тізбектеу # ;
тізбекті%<ADJ%>:тізбекті # ;
тізбелен%<VB%>%<PTCP%>:тізбеленген # ;
тізбеле%<VB%>%<CVB%>:тізбелеп # ;
тізбе%<NN%>%<PL%>%<POSS.3SP%>%<ACC%>:тізбелерін # ;
тізбе%<NN%>%<POSS.3SP%>%<DAT%>:тізбесіне # ;
тізбе%<NN%>%<POSS.3SP%>%<GEN%>:тізбесінің # ;
тізбе%<NN%>%<POSS.3SP%>%<ACC%>:тізбесін # ;
тізбе%<NN%>%<POSS.3SP%>:тізбесі # ;
тізбе%<NN%>:тізбе # ;
тізеле%<VB%>%<RECP%>%<CVB%>:тізелесе # ;
тікемнен%<ADV%>:тікемнен # ;
тікен%<NN%>%<SML%>:тікендей # ;
тікенек%<ADJ%>:тікенек # ;
тіке%<NN%>%<POSS.3SP%>%<ABL%>:тікесінен # ;
тікірей%<VB%>%<CAUS%>%<CVB%>:тікірейтіп # ;
тікішек%<NN%>:тікішек # ;
тіксін%<VB%>%<CAUS%>%<CVB%>:тіксінтіп # ;
тіксін%<VB%>%<CAUS%>%<PTCP%>%<SML%>:тіксінткендей # ;
тікте%<VB%>%<CVB%>:тіктей # ;
тікте%<VB%>%<CVB%>:тіктеп # ;
тікұшағ%<NN%>%<POSS.3SP%>%<GEN%>:тікұшағының # ;
тікұшағ%<NN%>%<POSS.3SP%>:тікұшағы # ;
тікше%<ADJ%>%<CMP%>:тікшелеу # ;
тікше%<ADJ%>:тікше # ;
тілгіле%<VB%>%<CVB%>:тілгілеп # ;
тілде%<VB%>%<NEG%>%<AOR%>:тілдемей # ;
тілдес%<ADJ%>:тілдес # ;
тіле%<VB%>%<IMP%>:тілегейсің # ;
тілеген%<NN%>:тілеген # ;
тілег%<NN%>%<POSS.1SG%>%<ACC%>:тілегімді # ;
тілег%<NN%>%<POSS.1SG%>%<DAT%>:тілегіме # ;
тілег%<NN%>%<POSS.1PL%>%<ACC%>:тілегімізді # ;
тілег%<NN%>%<POSS.1PL%>:тілегіміз # ;
тілег%<NN%>%<POSS.1SG%>:тілегім # ;
тілег%<NN%>%<POSS.3SP%>%<LATT%>:тілегіндегі # ;
тілег%<NN%>%<POSS.2SG%>%<ACC%>:тілегіңді # ;
тілег%<NN%>%<POSS.3SP%>%<DAT%>:тілегіне # ;
тілег%<NN%>%<POSS.2SPF%>%<ACC%>:тілегіңізді # ;
тілег%<NN%>%<POSS.2SPF%>:тілегіңіз # ;
тілег%<NN%>%<POSS.3SP%>%<GEN%>:тілегінің # ;
тілег%<NN%>%<POSS.2SG%>:тілегің # ;
тілег%<NN%>%<POSS.3SP%>%<ACC%>:тілегін # ;
тілег%<NN%>%<POSS.3SP%>:тілегі # ;
тілек%<NN%>%<PL%>%<POSS.2SPF%>%<ACC%>:тілектеріңізді # ;
тілектес%<ADJ%>:тілектес # ;
тілепберген%<NN%>:тілепберген # ;
тілерсег%<NN%>%<POSS.3SP%>%<DAT%>:тілерсегіне # ;
тіле%<VB%>%<RECP%>%<CVB%>:тілесіп # ;
тіле%<VB%>%<RECP%>%<PST%>:тілесті # ;
тіле%<VB%>:тіле # ;
тілеуберді%<NN%>:тілеуберді # ;
тілеуқабыл%<NN%>:тілеуқабыл # ;
тілеулестіг%<NN%>%<POSS.3SP%>%<ACC%>:тілеулестігін # ;
тілеулестік%<NN%>:тілеулестік # ;
Тілеуов%<NNP%>%<GEN%>:Тілеуовтің # ;
тіл%-көз%<NN%>%<ABL%>:тіл%-көзден # ;
тіл%-көз%<NN%>:тіл%-көз # ;
%-тін%<ADP%>:%-тін # ;
тінті%<VB%>%<CVB%>:тінтіп # ;
тіптен%<ADP%>:тіптен # ;
тіп%-тіке%<ADV%>:тіп%-тіке # ;
тіпті%<ADJ%>:тіпті # ;
тіпті%<ADP%>:тіпті # ;
тірег%<NN%>%<POSS.1SG%>:тірегім # ;
тірег%<NN%>%<POSS.3SP%>:тірегі # ;
тірек%-қимыл%<NN%>:тірек%-қимыл # ;
тірек%<ADJ%>:тірек # ;
тіре%<VB%>%<RECP%>%<CVB%>:тіресе # ;
тіре%<VB%>%<RECP%>%<CVB%>:тіресіп # ;
тіре%<VB%>%<RECP%>%<PTCP%>:тірескен # ;
тіре%<VB%>%<RECP%>%<PST%>:тірескен # ;
тіре%<VB%>%<RECP%>%<NEG%>%<CVB%>:тіреспей # ;
тірес%<NN%>%<ABL%>:тірестен # ;
тіре%<VB%>%<RECP%>%<GER%>%<DAT%>:тіресуге # ;
тіреуішті%<ADJ%>:тіреуішті # ;
тірі%<NN%>%<DAT%>:тіріге # ;
тірі%<NN%>%<LATT%>%<POSS.3SP%>%<ABL%>:тірідегісінен # ;
тірі%<NN%>%<SML%>:тірідей # ;
тірі%<NN%>%<PL%>%<DAT%>:тірілерге # ;
тірі%<NN%>%<PL%>%<POSS.3SP%>%<DAT%>:тірілеріне # ;
тіріл%<VB%>%<CAUS%>%<AOR%>%<AGR.3SP%>:тірілтеді # ;
тіріл%<VB%>%<CAUS%>%<CVB%>:тірілтіп # ;
тіріл%<VB%>%<CAUS%>%<PST%>:тірілтті # ;
тірі%<NN%>%<AGR.1SG%>:тірімін # ;
тірі%<NN%>%<GEN%>:тірінің # ;
тірі%<NN%>%<ACC%>:тіріні # ;
тірі%<NN%>%<POSS.3SP%>%<LOC%>:тірісінде # ;
тірі%<NN%>%<POSS.3SP%>:тірісі # ;
тіркелуші%<NN%>%<PL%>:тіркелушілер # ;
тірке%<VB%>%<RECP%>%<CVB%>:тіркесіп # ;
тірке%<VB%>%<RECP%>%<GER%>:тіркесу # ;
тірліг%<NN%>%<POSS.1SG%>%<LOC%>:тірлігімде # ;
тірліг%<NN%>%<POSS.1PL%>%<ACC%>:тірлігімізді # ;
тірліг%<NN%>%<POSS.1PL%>:тірлігіміз # ;
тірліг%<NN%>%<POSS.1SG%>:тірлігім # ;
тірліг%<NN%>%<POSS.3SP%>%<DAT%>:тірлігіне # ;
тірліг%<NN%>%<POSS.3SP%>%<ACC%>:тірлігін # ;
тірліг%<NN%>%<POSS.3SP%>:тірлігі # ;
тірнекте%<VB%>%<CVB%>:тірнектеп # ;
тірсег%<NN%>%<POSS.3SP%>%<ABL%>:тірсегінен # ;
тірсег%<NN%>%<POSS.3SP%>%<ACC%>:тірсегін # ;
тірсек%<NN%>%<PL%>%<POSS.3SP%>%<ABL%>:тірсектерінен # ;
тіршіліг%<NN%>%<POSS.1SG%>%<LOC%>:тіршілігімде # ;
тіршіліг%<NN%>%<POSS.3SP%>%<INSCOM%>:тіршілігімен # ;
тіршіліг%<NN%>%<POSS.1PL%>%<LOC%>:тіршілігімізде # ;
тіршіліг%<NN%>%<POSS.1PL%>%<ACC%>:тіршілігімізді # ;
тіршіліг%<NN%>%<POSS.1SG%>:тіршілігім # ;
тіршіліг%<NN%>%<POSS.3SP%>%<LOC%>:тіршілігінде # ;
тіршіліг%<NN%>%<POSS.3SP%>%<ABL%>:тіршілігінен # ;
тіршіліг%<NN%>%<POSS.3SP%>%<DAT%>:тіршілігіне # ;
тіршіліг%<NN%>%<POSS.3SP%>%<GEN%>:тіршілігінің # ;
тіршіліг%<NN%>%<POSS.3SP%>%<ACC%>:тіршілігін # ;
тіршіліг%<NN%>%<POSS.3SP%>:тіршілігі # ;
тістелеңкіре%<VB%>%<CVB%>:тістелеңкіреп # ;
тістеле%<VB%>%<CVB%>:тістелеп # ;
тісте%<VB%>%<REFL%>%<PTCP%>:тістенген # ;
тісте%<VB%>%<REFL%>%<PST%>:тістенді # ;
тісте%<VB%>%<REFL%>%<CVB%>:тістеніп # ;
%-ті%<ADP%>:%-ті # ;
тітіре%<VB%>%<CVB%>:тітіреп # ;
тітіре%<VB%>%<CAUS%>%<CVB%>:тітіретіп # ;
тітіре%<VB%>%<CAUS%>%<PTCP%>:тітіреткен # ;
тітірет%<VB%>%<PTCP%>:тітіреткен # ;
тітірке%<VB%>%<REFL%>%<CAUS%>%<CVB%>:тітіркендіріп # ;
тітірке%<VB%>%<REFL%>%<CAUS%>%<GER%>%<POSS.3SP%>%<ABL%>:тітіркендіруінен # ;
тітірке%<VB%>%<REFL%>%<CAUS%>%<GER%>%<POSS.3SP%>:тітіркендіруі # ;
тітірке%<VB%>%<REFL%>%<CVB%>:тітіркеніп # ;
тітірке%<VB%>%<REFL%>%<CAUS%>%<CVB%>:тітіркенте # ;
тітірке%<VB%>%<REFL%>%<CAUS%>%<PTCP%>:тітіркенткен # ;
тқкж%<NN%>:тқкж # ;
ТК%<NNP%>%<GEN%>:ТК%-нің # ;
ткш%<NN%>:ткш # ;
тлекең%<NN%>%<DAT%>:тлекеңе # ;
тлеке%<NN%>%<POSS.2SG%>:тлекең # ;
ТМД%<NNP%>%<LATT%>:ТМД%-дағы # ;
ТМД%<NNP%>%<LOC%>:ТМД%-да # ;
ТМД%<NNP%>%<GEN%>:ТМД%-ның # ;
тнс%<NN%>:тнс # ;
тоба%<NN%>:тоба # ;
төбел%<NN%>%<POSS.3SP%>%<SML%>:төбеліндей # ;
төбелі%<ADJ%>:төбелі # ;
төбе%<ADJ%>:төбе # ;
төбе%-төбе%<ADV%>:төбе%-төбе # ;
тобықты%<NN%>%<GEN%>:тобықтының # ;
тобықты%<NN%>:тобықты # ;
тобылғы%<NN%>%<ABL%>:тобылғыдан # ;
тобылғы%<NN%>%<PL%>:тобылғылар # ;
тобылғы%<NN%>%<PL%>%<POSS.3SP%>%<ACC%>:тобылғыларын # ;
тобылғы%<NN%>%<POSS.2SG%>:тобылғың # ;
тобылғы%<NN%>%<GEN%>:тобылғының # ;
тобылғы%<NN%>%<ACC%>:тобылғыны # ;
тобылғы%<NN%>:тобылғы # ;
тоб%<NN%>%<POSS.3SP%>%<INSCOM%>:тобымен # ;
тоб%<NN%>%<POSS.1SG%>%<GEN%>:тобымның # ;
тоб%<NN%>%<POSS.3SP%>%<ABL%>:тобынан # ;
тоб%<NN%>%<POSS.3SP%>%<DAT%>:тобына # ;
тоб%<NN%>%<POSS.3SP%>%<LATT%>:тобындағы # ;
тоб%<NN%>%<POSS.3SP%>%<LOC%>:тобында # ;
тоб%<NN%>%<POSS.3SP%>%<ACC%>:тобын # ;
тоб%<NN%>%<POSS.3SP%>%<GEN%>:тобының # ;
тоб%<NN%>%<POSS.3SP%>:тобы # ;
тоғанас%<NN%>%<GEN%>:тоғанастың # ;
тоғанбай%<NN%>:тоғанбай # ;
төг%<VB%>%<AOR%>%<AGR.3SP%>:төгеді # ;
төг%<VB%>%<AOR%>%<AGR.3SP%>:төгеді # ;
төг%<VB%>%<IMP%>:төгейін # ;
төг%<VB%>%<PTCP%>:төгер # ;
төг%<VB%>%<PTCP%>:төгетін # ;
төг%<VB%>%<CVB%>:төге # ;
төг%<VB%>%<PASS%>%<PTCP%>:төгілген # ;
төг%<VB%>%<PASS%>%<CAUS%>%<CVB%>:төгілдіріп # ;
төг%<VB%>%<PASS%>%<PST%>:төгілді # ;
төг%<VB%>%<PASS%>%<AOR%>%<AGR.3SP%>:төгіледі # ;
төг%<VB%>%<PASS%>%<PTCP%>:төгілер # ;
төг%<VB%>%<PASS%>%<PST%>:төгілетін # ;
төг%<VB%>%<PASS%>%<CVB%>:төгіліп # ;
төг%<VB%>%<PASS%>%<NEG%>%<CVB%>:төгілмей # ;
төг%<VB%>%<PASS%>%<NEG%>%<COND%>:төгілмесе # ;
төг%<VB%>%<PASS%>%<COND%>:төгілсе # ;
төг%<VB%>%<PASS%>%<IMP%>:төгілсін # ;
төг%<VB%>%<PASS%>%<GER%>:төгілу # ;
төг%<VB%>%<CVB%>:төгіп # ;
төг%<VB%>%<RECP%>%<PTCP%>:төгісер # ;
төг%<VB%>%<RECP%>%<NEG%>%<CVB%>:төгіспей # ;
төгіс%<NN%>%<INSCOM%>:төгіспен # ;
төгіс%<ADJ%>:төгіс # ;
төгіс%<NN%>:төгіс # ;
тог%<NN%>%<POSS.3SP%>:тогі # ;
төг%<VB%>%<GER%>%<DAT%>:төгуге # ;
төг%<VB%>%<GER%>%<ACC%>:төгуді # ;
тоғызқұмалақ%<NN%>:тоғызқұмалақ # ;
тоғызыншы%<NUM%>:тоғызыншы # ;
тог%<NN%>%<POSS.3SP%>%<INSCOM%>:тогымен # ;
тоғ%<NN%>%<POSS.3SP%>%<ABE%>:тоғынсыз # ;
тоғыстыр%<VB%>%<CVB%>:тоғыстырып # ;
тоғыт%<VB%>%<PTCP%>:тоғытатын # ;
тоғыт%<VB%>%<PST%>:тоғытатын # ;
тоғ%<NN%>%<POSS.3SP%>:тоғы # ;
тоғыт%<VB%>%<PST%>:тоғытты # ;
тоғыт%<VB%>%<PASS%>%<PST%>:тоғытылды # ;
тоғыт%<VB%>%<CVB%>:тоғытып # ;
тозаңда%<VB%>%<CAUS%>%<CVB%>:тозаңдатып # ;
төзбеушіліг%<NN%>%<POSS.3SP%>%<INSCOM%>:төзбеушілігімен # ;
төзімділіг%<NN%>%<POSS.3SP%>%<DAT%>:төзімділігіне # ;
төзімділіг%<NN%>%<POSS.3SP%>%<ACC%>:төзімділігін # ;
төзімділіг%<NN%>%<POSS.3SP%>:төзімділігі # ;
төзімсіздік%<NN%>:төзімсіздік # ;
төз%<VB%>:төз # ;
тоз%-тоз%<NN%>%<POSS.3SP%>:тоз%-тозы # ;
тозығ%<NN%>%<POSS.3SP%>:тозығы # ;
тойбасы%<NN%>:тойбасы # ;
тойған%<NN%>:тойған # ;
той%<VB%>%<CVB%>:тойғанымша # ;
той%<VB%>%<PTCP%>:тойғысыз # ;
той%-думан%<NN%>%<DAT%>:той%-думанға # ;
той%-думан%<NN%>%<LOC%>:той%-думанда # ;
той%-думан%<NN%>:той%-думан # ;
той%-жиын%<NN%>%<PL%>%<ACC%>:той%-жиындарды # ;
тойланушы%<NN%>:тойланушы # ;
тойота%<NN%>:тойота # ;
тойтар%<VB%>%<GER%>:тойтару # ;
тойтар%<VB%>%<CVB%>:тойтарып # ;
той%-томалағ%<NN%>%<POSS.3SP%>%<ACC%>:той%-томалағын # ;
той%-томалақ%<NN%>:той%-томалақ # ;
тойшы%<NN%>%<PL%>:тойшылар # ;
той%<VB%>%<REFL%>%<CAUS%>%<AOR%>%<AGR.1SG%>:тойынтам # ;
той%<VB%>%<REFL%>%<CVB%>:тойынып # ;
тоқайла%<VB%>%<RECP%>%<PTCP%>:тоқайласар # ;
тоқайла%<VB%>%<RECP%>%<CVB%>:тоқайласа # ;
тоқайлас%<VB%>%<PTCP%>:тоқайласқан # ;
тоқайлас%<VB%>%<CAUS%>%<CVB%>:тоқайластыра # ;
тоқалдық%<NN%>%<DAT%>:тоқалдыққа # ;
тоқал%<NN%>:тоқал # ;
тоқал%<NN%>%<POSS.3SP%>%<ABL%>:тоқалынан # ;
тоқал%<NN%>%<POSS.2SG%>%<GEN%>:тоқалыңның # ;
тоқал%<NN%>%<POSS.3SP%>%<ACC%>:тоқалын # ;
тоқал%<NN%>%<POSS.3SP%>%<GEN%>:тоқалының # ;
тоқал%<NN%>%<POSS.3SP%>:тоқалы # ;
токарь%<NN%>:токарь # ;
тоқа%<NN%>:тоқа # ;
Тоқбаев%<NNP%>%<ACC%>:Тоқбаевты # ;
төкежан%<NN%>:төкежан # ;
тоқ%<VB%>%<AOR%>%<AGR.3SP%>:тоқиды # ;
ток%<NN%>%<DAT%>:токқа # ;
тоқмаш%<NN%>:тоқмаш # ;
тоқмаш%<NN%>%<POSS.3SP%>:тоқмашы # ;
тоқмейілс%<VB%>%<GER%>%<DAT%>:тоқмейілсуге # ;
тоқпақ%<ADJ%>:тоқпақ # ;
тоқпан%<NN%>:тоқпан # ;
төкпей%-шаш%<VB%>%<NEG%>%<CVB%>:төкпей%-шашпай # ;
тоқсаныншы%<NUM%>:тоқсаныншы # ;
тоқтаған%<NN%>%<INSCOM%>:тоқтағанмен # ;
тоқтаған%<NN%>:тоқтаған # ;
тоқта%<VB%>%<PASS%>%<IMP%>:тоқталыңыз # ;
тоқта%<VB%>%<NEG%>:тоқтаман # ;
тоқтам%<NN%>:тоқтам # ;
тоқта%<VB%>%<IMP%>:тоқтаңдар # ;
тоқта%<VB%>%<IMP%>:тоқтаңыз # ;
тоқтар%<NN%>:тоқтар # ;
тоқта%<VB%>:тоқта # ;
тоқтатпаған%-ды%<VB%>:тоқтатпаған%-ды # ;
тоқта%<VB%>%<CAUS%>:тоқтат # ;
тоқтатушы%<NN%>:тоқтатушы # ;
тоқта%<VB%>%<CAUS%>%<PASS%>%<AOR%>%<AGR.3SP%>:тоқтатылады # ;
тоқта%<VB%>%<CAUS%>%<PASS%>%<CVB%>:тоқтатыла # ;
тоқта%<VB%>%<CAUS%>%<PASS%>%<PTCP%>:тоқтатылған # ;
тоқта%<VB%>%<CAUS%>%<PASS%>%<PTCP%>%<POSS.3SP%>%<INSCOM%>:тоқтатылғанымен # ;
тоқта%<VB%>%<CAUS%>%<PASS%>%<PST%>:тоқтатылды # ;
тоқта%<VB%>%<CAUS%>%<PASS%>%<NEG%>%<PTCP%>:тоқтатылмаған # ;
тоқта%<VB%>%<CAUS%>%<PASS%>%<FUT%>:тоқтатылмақ # ;
тоқта%<VB%>%<CAUS%>%<PASS%>%<IMP%>:тоқтатылсын # ;
тоқта%<VB%>%<CAUS%>%<PASS%>%<GER%>%<POSS.3SP%>%<INSCOM%>:тоқтатылуымен # ;
тоқта%<VB%>%<CAUS%>%<PASS%>%<GER%>%<POSS.3SP%>%<DAT%>:тоқтатылуына # ;
тоқта%<VB%>%<CAUS%>%<PASS%>%<GER%>%<POSS.3SP%>%<ACC%>:тоқтатылуын # ;
тоқта%<VB%>%<CAUS%>%<PASS%>%<GER%>%<POSS.3SP%>%<GEN%>:тоқтатылуының # ;
тоқта%<VB%>%<CAUS%>%<PASS%>%<GER%>%<POSS.3SP%>:тоқтатылуы # ;
тоқта%<VB%>%<CAUS%>%<IMP%>:тоқтатыңыз # ;
тоқта%<VB%>%<CAUS%>%<IMP%>:тоқтатыңызшы # ;
төк%<ADJ%>:төк # ;
тоқтығ%<NN%>%<POSS.3SP%>%<DAT%>:тоқтығына # ;
тоқтығ%<NN%>%<POSS.3SP%>%<ACC%>:тоқтығын # ;
тоқтығ%<NN%>%<POSS.3SP%>:тоқтығы # ;
тоқты%<NN%>%<PL%>%<INSCOM%>:тоқтылармен # ;
ток%<NN%>%<GEN%>:токтың # ;
тоқты%<NN%>%<POSS.3SP%>:тоқтысы # ;
тоқты%<ADJ%>:тоқты # ;
тоқты%<NN%>:тоқты # ;
тоқу%<NN%>%<DAT%>:тоқуға # ;
тоқ%<VB%>%<GER%>:тоқу # ;
тоқшылық%<NN%>:тоқшылық # ;
тоқыма%<ADJ%>:тоқыма # ;
тоқыра%<VB%>%<PST%>:тоқырады # ;
тоқыра%<VB%>%<CVB%>:тоқырап # ;
толарсақ%<NN%>%<ABL%>:толарсақтан # ;
толас%<NN%>%<ABE%>:толассыз # ;
толаста%<VB%>%<PST%>:толастаған # ;
толаста%<VB%>%<NEG%>%<CVB%>:толастамай # ;
толаста%<VB%>%<NEG%>%<PTCP%>%<POSS.3SP%>%<ACC%>:толастамайтынын # ;
толаста%<VB%>%<PTCP%>:толастар # ;
толаста%<VB%>%<FUT%>:толастар # ;
толаста%<VB%>%<CAUS%>%<NEG%>%<IMP%>:толастатпады # ;
толас%<NN%>:толас # ;
толас%<NN%>%<POSS.3SP%>%<ACC%>:толасын # ;
толғағ%<NN%>%<POSS.3SP%>:толғағы # ;
толғалы%<ADV%>:толғалы # ;
толға%<VB%>%<REFL%>%<AOR%>%<AGR.3SP%>:толғанады # ;
толға%<VB%>%<REFL%>%<AOR%>%<AGR.1SG%>:толғанамын # ;
толға%<VB%>%<REFL%>%<CVB%>:толғана # ;
толға%<VB%>%<REFL%>%<PTCP%>%<LOC%>:толғанғанда # ;
толға%<VB%>%<REFL%>%<PTCP%>%<POSS.3SP%>:толғанғаны # ;
толға%<VB%>%<REFL%>%<CAUS%>%<AOR%>%<AGR.3SP%>:толғандырады # ;
толға%<VB%>%<REFL%>%<CAUS%>%<AOR%>%<AGR.3SP%>:толғандырады # ;
толға%<VB%>%<REFL%>%<CAUS%>%<PTCP%>%<POSS.3SP%>:толғандырары # ;
толға%<VB%>%<REFL%>%<CAUS%>%<PTCP%>:толғандыратын # ;
толға%<VB%>%<REFL%>%<CAUS%>%<PTCP%>%<POSS.3SP%>:толғандыратыны # ;
толға%<VB%>%<REFL%>%<CAUS%>%<PTCP%>:толғандырған # ;
толға%<VB%>%<REFL%>%<CAUS%>%<PTCP%>%<POSS.3SP%>%<DAT%>:толғандырғанына # ;
толға%<VB%>%<REFL%>%<CAUS%>%<CVB%>:толғандырып # ;
толға%<VB%>%<REFL%>%<GER%>%<LOC%>:толғануда # ;
толға%<VB%>%<REFL%>%<GER%>%<POSS.1SG%>%<DAT%>:толғануыма # ;
толға%<VB%>%<REFL%>%<GER%>%<POSS.3SP%>:толғануы # ;
толға%<VB%>%<REFL%>%<CVB%>:толғанып # ;
толғау%<NN%>%<DAT%>:толғауға # ;
толғау%<NN%>%<PL%>%<POSS.3SP%>:толғаулары # ;
толғау%<NN%>:толғау # ;
толғау%<NN%>%<POSS.3SP%>%<INSCOM%>:толғауымен # ;
толғау%<NN%>%<POSS.3SP%>%<ABL%>:толғауынан # ;
толғау%<NN%>%<POSS.3SP%>%<DAT%>:толғауына # ;
толғау%<NN%>%<POSS.3SP%>%<LOC%>:толғауында # ;
толғау%<NN%>%<POSS.3SP%>%<ACC%>:толғауын # ;
толғау%<NN%>%<POSS.3SP%>%<GEN%>:толғауының # ;
толғау%<NN%>%<POSS.3SP%>:толғауы # ;
төлде%<VB%>%<NEG%>%<CVB%>:төлдемей # ;
төлде%<VB%>%<GER%>%<POSS.3SP%>%<DAT%>:төлдеуіне # ;
төлеби%<NN%>:төлеби # ;
төлежі%<VB%>%<CVB%>:төлежіп # ;
төле%<VB%>%<AOR%>:төлей # ;
төлемегендік%<NN%>%<PL%>%<POSS.3SP%>:төлемегендіктері # ;
төлеңгіт%<NN%>%<PL%>%<GEN%>:төлеңгіттердің # ;
төлеңгіт%<NN%>%<PL%>%<POSS.3SP%>%<GEN%>:төлеңгіттерінің # ;
төлеңгіт%<NN%>%<PL%>%<POSS.3SP%>%<ACC%>:төлеңгіттерін # ;
төлеңгіт%<NN%>:төлеңгіт # ;
төле%<VB%>%<IMP%>:төлеңдер # ;
төлеп%<NN%>:төлеп # ;
толеранттылық%<ADJ%>:толеранттылық # ;
төле%<VB%>:төле # ;
төлеуші%<NN%>%<PL%>%<GEN%>:төлеушілердің # ;
төлеуші%<NN%>%<PL%>:төлеушілер # ;
төлеуші%<NN%>%<GEN%>:төлеушінің # ;
төлеуші%<NN%>:төлеуші # ;
толқ%<VB%>%<AOR%>%<AGR.3SP%>:толқиды # ;
толқ%<VB%>%<FUT%>%<AGR.3SP%>:толқиды # ;
толқ%<VB%>%<CVB%>:толқи # ;
толқ%<VB%>%<GER%>%<LOC%>:толқуда # ;
толқ%<VB%>%<GER%>:толқу # ;
толқ%<VB%>%<GER%>%<POSS.3SP%>%<ACC%>:толқуын # ;
толқы%<VB%>%<PTCP%>:толқыған # ;
толқы%<VB%>%<PST%>%<AGR.1SG%>:толқыдым # ;
толқы%<VB%>%<NEG%>%<PTCP%>%<LOC%>:толқымағанда # ;
толқы%<VB%>%<NEG%>%<CVB%>:толқымай # ;
толқы%<VB%>%<FUT%>:толқымақ # ;
толқында%<VB%>%<PASS%>%<CVB%>:толқындала # ;
толқы%<VB%>%<REFL%>%<CVB%>:толқынып # ;
толқыныс%<NN%>%<GEN%>:толқыныстың # ;
толқыныс%<NN%>%<ACC%>:толқынысты # ;
толқы%<VB%>%<CVB%>:толқып # ;
толқы%<VB%>%<CAUS%>%<PTCP%>:толқытқан # ;
толқы%<VB%>%<CAUS%>%<COND%>:толқытса # ;
толқы%<VB%>%<CAUS%>%<PST%>:толқытты # ;
толқы%<VB%>%<CAUS%>%<CVB%>:толқытып # ;
тол%<VB%>%<NEG%>%<IMP%>:толмады # ;
тол%<VB%>%<CAUS%>%<AOR%>%<AGR.3SP%>:толтырады # ;
тол%<VB%>%<CAUS%>%<AOR%>%<AGR.3SP%>:толтырады # ;
тол%<VB%>%<CAUS%>%<AOR%>%<AGR.1SG%>:толтырам # ;
тол%<VB%>%<CAUS%>%<CVB%>:толтыра # ;
тол%<VB%>%<CAUS%>%<PTCP%>%<POSS.3SP%>%<DAT%>:толтыратынына # ;
тол%<VB%>%<CAUS%>%<PTCP%>%<SML%>:толтырғандай # ;
тол%<VB%>%<CAUS%>%<PTCP%>:толтырған # ;
тол%<VB%>%<CAUS%>%<PST%>:толтырды # ;
тол%<VB%>%<CAUS%>%<NEG%>%<PTCP%>:толтырмайтын # ;
тол%<VB%>%<CAUS%>%<PTCP%>:толтырмақ # ;
тол%<VB%>%<CAUS%>%<COND%>%<AGR.2SGF%>:толтырсаңыз # ;
тол%<VB%>%<CAUS%>%<GER%>%<DAT%>:толтыруға # ;
тол%<VB%>%<CAUS%>%<GER%>:толтыру # ;
тол%<VB%>%<CAUS%>%<PASS%>%<AOR%>%<AGR.3SP%>:толтырылады # ;
тол%<VB%>%<CAUS%>%<PASS%>%<PTCP%>:толтырылған # ;
тол%<VB%>%<CAUS%>%<PASS%>%<PST%>:толтырылған # ;
тол%<VB%>%<CAUS%>%<PASS%>%<PST%>:толтырылды # ;
тол%<VB%>%<CAUS%>%<PASS%>%<NEG%>%<AOR%>%<AGR.3SP%>:толтырылмайды # ;
тол%<VB%>%<CAUS%>%<PASS%>%<GER%>%<POSS.3SP%>:толтырылуы # ;
тол%<VB%>%<CAUS%>%<PASS%>%<CVB%>:толтырылып # ;
тол%<VB%>%<CAUS%>%<CVB%>:толтырып # ;
толыбай%<NN%>:толыбай # ;
толығ%<VB%>%<AOR%>%<AGR.3SP%>:толығады # ;
толығ%<VB%>%<GER%>:толығу # ;
толығ%<ADJ%>%<POSS.3SP%>%<INSCOM%>:толығымен # ;
толығ%<NN%>%<POSS.3SP%>%<INSCOM%>:толығымен # ;
толығ%<VB%>%<CVB%>:толығып # ;
толығ%<ADJ%>%<CMP%>:толығырақ # ;
толығ%<ADV%>%<CMP%>:толығырақ # ;
толыққанды%<ADV%>:толыққанды # ;
толықсы%<VB%>%<PTCP%>:толықсыған # ;
толықтығ%<NN%>%<POSS.3SP%>:толықтығы # ;
толық%<VB%>%<CAUS%>%<PASS%>%<PTCP%>:толықтырылатын # ;
толық%<VB%>%<CAUS%>%<PASS%>%<PTCP%>:толықтырылған # ;
толық%<VB%>%<CAUS%>%<PASS%>%<PST%>:толықтырылған # ;
толық%<VB%>%<CAUS%>%<PASS%>%<PST%>:толықтырылды # ;
толық%<VB%>%<CAUS%>%<PASS%>%<IMP%>:толықтырылсын # ;
толық%<VB%>%<CAUS%>%<PASS%>%<CVB%>:толықтырылып # ;
толық%<VB%>%<CAUS%>%<IMP%>:толықтырыңыз # ;
толымбайтегі%<NN%>:толымбайтегі # ;
толымқан%<NN%>:толымқан # ;
тол%<VB%>%<RECP%>%<PTCP%>:толысатын # ;
тол%<VB%>%<RECP%>%<PTCP%>:толысқан # ;
тол%<VB%>%<RECP%>%<IMP%>:толыссын # ;
тол%<VB%>%<RECP%>%<CVB%>:толысып # ;
тол%<VB%>%<RECP%>%<PST%>%<AGR.3SP%>:толысыпты # ;
томаға%<NN%>%<POSS.3SP%>%<ACC%>:томағасын # ;
томаға%<NN%>:томаға # ;
томас%<NN%>:томас # ;
томдық%<NN%>%<DAT%>:томдыққа # ;
томдық%<NN%>%<LOC%>:томдықта # ;
төмен%<NN%>%<LATT%>%<SML%>:төмендегідей # ;
төмен%<NN%>%<LATT%>%<PL%>:төмендегілер # ;
төмен%<NN%>%<LATT%>:төмендегі # ;
төмен%<NN%>%<LATT%>%<EQU%>:төмендегіше # ;
төмен%<NN%>%<PL%>:төмендер # ;
төмендіг%<NN%>%<POSS.3SP%>%<DAT%>:төмендігіне # ;
төмендіг%<NN%>%<POSS.3SP%>:төмендігі # ;
төмені%<NN%>:төмені # ;
томк%<NN%>:томк # ;
томпай%<VB%>%<PTCP%>:томпайған # ;
томпай%<VB%>%<CVB%>:томпайып # ;
томпақтығ%<NN%>%<POSS.3SP%>%<ACC%>:томпақтығын # ;
төмпек%<NN%>%<GEN%>:төмпектің # ;
төмпешік%<NN%>%<DAT%>:төмпешікке # ;
төмпешік%<NN%>%<ACC%>:төмпешікті # ;
төмпеште%<VB%>%<CVB%>:төмпештей # ;
төмпеште%<VB%>%<CVB%>:төмпештеп # ;
томсар%<VB%>%<CAUS%>%<CVB%>:томсартып # ;
томскі%<NN%>%<GEN%>:томскінің # ;
томырыл%<VB%>%<CVB%>:томырыла # ;
тоңазыт%<VB%>%<AOR%>:тоңазыта # ;
тоңазы%<VB%>%<CAUS%>%<PASS%>%<PTCP%>:тоңазытылған # ;
тона%<VB%>%<PTCP%>%<DAT%>:тонамаққа # ;
тонаушылық%<NN%>%<DAT%>:тонаушылыққа # ;
тонаушылық%<NN%>%<GEN%>:тонаушылықтың # ;
тонг%<NN%>:тонг # ;
төн%<VB%>%<CAUS%>%<AOR%>:төндіре # ;
тони%<NN%>:тони # ;
төңірег%<NN%>%<POSS.1SG%>%<DAT%>:төңірегіме # ;
төңірег%<NN%>%<POSS.3SP%>%<LATT%>:төңірегіндегі # ;
төңірег%<NN%>%<POSS.3SP%>%<LOC%>:төңірегінде # ;
төңірег%<NN%>%<POSS.3SP%>%<ABL%>:төңірегінен # ;
төңірег%<NN%>%<POSS.3SP%>%<DAT%>:төңірегіне # ;
төңірег%<NN%>%<POSS.3SP%>%<ACC%>:төңірегін # ;
төңірег%<NN%>%<POSS.3SP%>:төңірегі # ;
төңіректе%<VB%>%<CVB%>:төңіректеп # ;
тоңқай%<VB%>%<CVB%>:тоңқайып # ;
тоңқалаң%<ADV%>:тоңқалаң # ;
төңкерме%<NN%>%<ACC%>:төңкермені # ;
тонна%<NUM%>%<ABL%>:тоннадан # ;
тоннала%<VB%>%<PTCP%>:тонналаған # ;
тоннала%<VB%>%<CVB%>:тонналап # ;
тонна%<NUM%>:тонна # ;
тоңтеріс%<ADV%>:тоңтеріс # ;
тоң%<NN%>:тоң # ;
тоң%-шемен%<NN%>:тоң%-шемен # ;
ТОО%<NNP%>%<GEN%>:ТОО%-ның # ;
топалаң%<NN%>:топалаң # ;
төпеле%<VB%>%<CVB%>:төпелеп # ;
топжар%<VB%>%<PTCP%>%<PL%>:топжарғандар # ;
топта%<VB%>%<REFL%>%<COND%>:топтанса # ;
топта%<VB%>%<REFL%>%<CVB%>:топтанып # ;
топта%<VB%>%<RECP%>%<PTCP%>%<POSS.3SP%>%<GEN%>:топтасқандығының # ;
топта%<VB%>%<RECP%>%<PTCP%>%<POSS.3SP%>:топтасқандығы # ;
топта%<VB%>%<RECP%>%<PTCP%>:топтасқан # ;
топта%<VB%>%<RECP%>%<COND%>:топтасса # ;
топтастығ%<NN%>%<POSS.3SP%>:топтастығы # ;
топтастық%<NN%>%<PL%>%<POSS.3SP%>%<ACC%>:топтастықтарын # ;
топта%<VB%>%<RECP%>%<CAUS%>%<CVB%>:топтастыра # ;
топта%<VB%>%<RECP%>%<CAUS%>%<PTCP%>:топтастыратын # ;
топта%<VB%>%<RECP%>%<CAUS%>%<PTCP%>:топтастырған # ;
топта%<VB%>%<RECP%>%<CAUS%>%<GER%>%<DAT%>:топтастыруға # ;
топта%<VB%>%<RECP%>%<CAUS%>%<GER%>%<GEN%>:топтастырудың # ;
топта%<VB%>%<RECP%>%<CAUS%>%<PASS%>%<AOR%>%<AGR.3SP%>:топтастырылады # ;
топта%<VB%>%<RECP%>%<CAUS%>%<PASS%>%<PST%>:топтастырылған # ;
топта%<VB%>%<RECP%>%<CAUS%>%<CVB%>:топтастырып # ;
топта%<VB%>%<RECP%>%<GER%>%<DAT%>:топтасуға # ;
топта%<VB%>%<RECP%>%<GER%>%<POSS.3SP%>:топтасуы # ;
топ%-тоб%<NN%>%<POSS.3SP%>%<INSCOM%>:топ%-тобымен # ;
топ%<IDEO%>:топ # ;
топ%<ADJ%>:топ # ;
топ%-топ%<NN%>%<DAT%>:топ%-топқа # ;
топ%-топ%<ADV%>:топ%-топ # ;
топтылығ%<NN%>%<POSS.3SP%>%<INSCOM%>:топтылығымен # ;
топты%<ADJ%>:топты # ;
топшы%<NN%>%<POSS.3SP%>%<ABL%>:топшысынан # ;
топырағ%<NN%>%<POSS.3SP%>%<INSCOM%>:топырағымен # ;
топырағ%<NN%>%<POSS.3SP%>%<DAT%>:топырағына # ;
топырағ%<NN%>%<POSS.2SG%>%<LOC%>:топырағыңда # ;
топырағ%<NN%>%<POSS.3SP%>%<LOC%>:топырағында # ;
топырағ%<NN%>%<POSS.3SP%>%<ACC%>:топырағын # ;
топырағ%<NN%>%<POSS.3SP%>:топырағы # ;
топырақбеттен%<VB%>%<CVB%>:топырақбеттеніп # ;
топыр%<NN%>%<ABL%>:топырдан # ;
топырла%<VB%>%<RECP%>%<CVB%>:топырласа # ;
топыр%<NN%>%<POSS.3SP%>:топыры # ;
тораб%<NN%>%<POSS.3SP%>%<DAT%>:торабына # ;
тораб%<NN%>%<POSS.3SP%>%<LOC%>:торабында # ;
тораб%<NN%>%<POSS.3SP%>%<GEN%>:торабының # ;
тораб%<NN%>%<POSS.3SP%>:торабы # ;
төрағалығ%<NN%>%<POSS.3SP%>%<INSCOM%>:төрағалығымен # ;
төрағалығ%<NN%>%<POSS.1PL%>%<ACC%>:төрағалығымызды # ;
төрағалығ%<NN%>%<POSS.3SP%>%<ABL%>:төрағалығынан # ;
төрағалығ%<NN%>%<POSS.3SP%>%<DAT%>:төрағалығына # ;
төрағалығ%<NN%>%<POSS.3SP%>:төрағалығы # ;
төрағалық%<ADJ%>:төрағалық # ;
төралқа%<NN%>%<POSS.3SP%>%<GEN%>:төралқасының # ;
тораңғыл%<NN%>:тораңғыл # ;
торғауыт%<NN%>:торғауыт # ;
торғауыт%<NN%>%<GEN%>:торғауыттың # ;
торғынай%<NN%>:торғынай # ;
торғын%<NN%>%<PL%>%<POSS.3SP%>:торғындары # ;
торғын%<NN%>:торғын # ;
төрегелді%<NN%>:төрегелді # ;
төрежан%<NN%>:төрежан # ;
төреліг%<NN%>%<POSS.3SP%>%<DAT%>:төрелігіне # ;
төреліг%<NN%>%<POSS.3SP%>%<ACC%>:төрелігін # ;
төреліг%<NN%>%<POSS.3SP%>:төрелігі # ;
төрелік%<ADJ%>:төрелік # ;
төремұрат%<NN%>:төремұрат # ;
төретам%<NN%>:төретам # ;
төрешілік%<NN%>:төрешілік # ;
торкі%<NN%>%<PL%>:торкілер # ;
төркінде%<VB%>%<CVB%>:төркіндеп # ;
төркін%<NN%>%<POSS.3SP%>%<DAT%>:төркініне # ;
төркін%<NN%>%<POSS.2SG%>:төркінің # ;
төркін%<NN%>%<POSS.3SP%>%<ACC%>:төркінін # ;
төркін%<NN%>%<POSS.3SP%>:төркіні # ;
торкөз%<NN%>%<PL%>%<POSS.3SP%>:торкөздері # ;
торкөз%<NN%>%<POSS.3SP%>:торкөзі # ;
торкөз%<NN%>:торкөз # ;
торпедолық%<NN%>%<PL%>%<DAT%>:торпедолықтарға # ;
торси%<VB%>%<PTCP%>:торсиған # ;
торси%<VB%>%<CVB%>:торсиып # ;
торсық%<NN%>%<SML%>:торсықтай # ;
торсық%<NN%>%<ACC%>:торсықты # ;
торсылдағ%<NN%>%<POSS.3SP%>%<ACC%>:торсылдағын # ;
төртбай%<NN%>:төртбай # ;
төртжылдық%<NN%>%<GEN%>:төртжылдықтың # ;
төртінші%<NUM%>%<ABL%>:төртіншіден # ;
төртінші%<NUM%>%<POSS.3SP%>:төртіншісі # ;
төртінші%<NUM%>:төртінші # ;
тор%<ADJ%>:тор # ;
төр%<ADJ%>:төр # ;
төрттік%<NN%>%<ABL%>:төрттіктен # ;
төрттік%<NN%>:төрттік # ;
торығ%<VB%>%<CVB%>:торығып # ;
торық%<VB%>%<PST%>:торықты # ;
торы%<VB%>%<CVB%>:торып # ;
торы%<NN%>%<POSS.3SP%>%<DAT%>:торысына # ;
торы%<VB%>%<CAUS%>%<CVB%>:торытып # ;
төсег%<NN%>%<POSS.1SG%>%<LOC%>:төсегімде # ;
төсег%<NN%>%<POSS.1SG%>%<DAT%>:төсегіме # ;
төсег%<NN%>%<POSS.3SP%>%<SML%>:төсегіндей # ;
төсег%<NN%>%<POSS.3SP%>%<LOC%>:төсегінде # ;
төсег%<NN%>%<POSS.3SP%>%<ABL%>:төсегінен # ;
төсег%<NN%>%<POSS.3SP%>%<DAT%>:төсегіне # ;
төсег%<NN%>%<POSS.3SP%>%<GEN%>:төсегінің # ;
төсег%<NN%>%<POSS.2SG%>:төсегің # ;
төсек%-жабдық%<NN%>%<PL%>%<POSS.3SP%>%<INSCOM%>:төсек%-жабдықтарымен # ;
төсекте%<NN%>:төсекте # ;
төсе%<VB%>%<REFL%>%<CVB%>:төсеніп # ;
төсеулі%<ADJ%>:төсеулі # ;
тосқауылда%<VB%>%<CVB%>:тосқауылдай # ;
тосқауылда%<VB%>%<CVB%>:тосқауылдап # ;
төскей%<NN%>%<LATT%>:төскейдегі # ;
төскей%<NN%>%<LOC%>:төскейде # ;
төскей%<NN%>%<POSS.3SP%>%<LOC%>:төскейінде # ;
төскей%<NN%>:төскей # ;
тосқын%<NN%>:тосқын # ;
төсте%<VB%>%<GER%>%<LATT%>:төстеудегі # ;
төс%<ADJ%>:төс # ;
тосыннан%<ADV%>:тосыннан # ;
тосырқа%<VB%>%<CVB%>:тосырқай # ;
төте%<NN%>%<ABL%>:төтеден # ;
төтеден%<ADV%>:төтеден # ;
төтен%<NN%>%<ABL%>:төтеннен # ;
төтеншелік%<NN%>%<PL%>%<DAT%>:төтеншеліктерге # ;
төтенше%<NN%>:төтенше # ;
төте%<VB%>%<CVB%>:төтеп # ;
төтеп%<NN%>:төтеп # ;
тот%<NN%>:тот # ;
тотығ%<NN%>%<POSS.3SP%>:тотығы # ;
тоты%<ADJ%>:тоты # ;
тофик%<NN%>:тофик # ;
то%<VB%>%<AOR%>%<AGR.3SP%>:тояды # ;
то%<VB%>%<FUT%>:тояр # ;
то%<VB%>%<CVB%>:тоя # ;
тоятта%<VB%>%<PTCP%>:тояттамақ # ;
тоятта%<VB%>%<REFL%>%<PTCP%>:тояттанар # ;
тоятта%<VB%>%<REFL%>%<CVB%>:тояттана # ;
тояттан%<VB%>%<PST%>:тояттанды # ;
тоятта%<VB%>%<REFL%>%<CVB%>:тояттанып # ;
тоят%<NN%>:тоят # ;
то%<VB%>%<PTCP%>:тоятын # ;
транзит%<NN%>%<POSS.3SP%>%<ACC%>:транзитін # ;
транзит%<NN%>%<POSS.3SP%>:транзиті # ;
транзит%<NN%>%<GEN%>:транзиттің # ;
трансакция%<NN%>:трансакция # ;
транс%<NN%>%<DAT%>:трансқа # ;
транспондер%<NN%>%<GEN%>:транспондердің # ;
транспондер%<NN%>%<PL%>:транспондерлер # ;
трансферт%<NN%>%<POSS.3SP%>:трансферті # ;
трансферт%<NN%>%<PL%>%<GEN%>:трансферттердің # ;
трансферт%<NN%>%<PL%>%<ACC%>:трансферттерді # ;
трансферт%<NN%>%<PL%>%<POSS.3SP%>%<GEN%>:трансферттерінің # ;
трансферт%<NN%>%<PL%>%<POSS.3SP%>:трансферттері # ;
трансферт%<NN%>%<PL%>:трансферттер # ;
трансфертте%<VB%>%<GER%>:трансферттеу # ;
трансферт%<NN%>%<ACC%>:трансфертті # ;
трансферт%<NN%>:трансферт # ;
трансформациялану%<NN%>:трансформациялану # ;
трасса%<NN%>%<DAT%>:трассаға # ;
трафальгар%<NN%>:трафальгар # ;
трейдер%<NN%>%<PL%>:трейдерлер # ;
трейдер%<NN%>:трейдер # ;
трейлер%<NN%>%<POSS.3SP%>%<ACC%>:трейлерін # ;
тренажер%<NN%>:тренажер # ;
тренер%<NN%>%<PL%>:тренерлар # ;
тренер%<NN%>%<PL%>%<ABL%>:тренерлерден # ;
тренер%<NN%>%<PL%>:тренерлер # ;
тренинг%<NN%>%<PL%>:тренингтер # ;
тренинг%<NN%>:тренинг # ;
трес%<NN%>%<POSS.3SP%>%<GEN%>:тресінің # ;
трес%<NN%>%<POSS.3SP%>:тресі # ;
Триполи%<NNP%>%<LOC%>:Триполиде # ;
триумфатор%<NN%>%<PL%>%<GEN%>:триумфаторлардың # ;
трихинел%<NN%>%<PL%>:трихинеллар # ;
трихинеллез%<NN%>%<INSCOM%>:трихинеллезбен # ;
трихинеллез%<NN%>%<GEN%>:трихинеллездің # ;
трихинеллез%<NN%>%<ACC%>:трихинеллезді # ;
трихинеллез%<NN%>:трихинеллез # ;
трлн%.%<NUM%>:трлн%. # ;
трлн%<NUM%>:трлн # ;
тройка%<FORGN%>:тройка # ;
троллейбус%<NN%>%<PL%>:троллейбустар # ;
тросс%<NN%>:тросс # ;
тротуар%<NN%>%<PL%>%<ACC%>:тротуарларды # ;
тротуар%<NN%>%<PL%>:тротуарлар # ;
тр%-р%-р%<INTJ%>:тр%-р%-р # ;
тр%<NN%>:тр # ;
трт%-трт%<IDEO%>:трт%-трт # ;
трт%-трт%-трт%-трт%<IDEO%>:трт%-трт%-трт%-трт # ;
трубка%<NN%>%<GEN%>:трубканың # ;
трубка%<NN%>%<ACC%>:трубканы # ;
трувер%<NN%>%<PL%>:труверлер # ;
трюк%<NN%>%<PL%>%<POSS.3SP%>:трюктері # ;
тс%-с%-с%<IDEO%>:тс%-с%-с # ;
ту%-95%<NN%>:ту%-95 # ;
ту%<VB%>%<AOR%>:туа # ;
тубай%<NN%>:тубай # ;
түбег%<NN%>%<POSS.3SP%>%<LATT%>:түбегіндегі # ;
түбег%<NN%>%<POSS.3SP%>%<DAT%>:түбегіне # ;
түбег%<NN%>%<POSS.3SP%>%<GEN%>:түбегінің # ;
түб%<NN%>%<POSS.3SP%>%<INSCOM%>:түбімен # ;
түб%<NN%>%<POSS.1PL%>%<ACC%>:түбімізді # ;
түб%<NN%>%<POSS.3SP%>%<LATT%>:түбіндегі # ;
түб%<NN%>%<POSS.3SP%>%<LOC%>:түбінде # ;
түб%<NN%>%<POSS.3SP%>%<ABL%>:түбінен # ;
түб%<NN%>%<POSS.3SP%>%<DAT%>:түбіне # ;
түб%<NN%>%<POSS.3SP%>%<GEN%>:түбінің # ;
түб%<NN%>%<POSS.3SP%>%<ACC%>:түбін # ;
түбірлі%<ADV%>:түбірлі # ;
түбіт%<ADJ%>:түбіт # ;
түб%<NN%>%<POSS.3SP%>:түбі # ;
туған%-туыс%<NN%>%<PL%>%<POSS.3SP%>:туған%-туыстары # ;
туған%-туыс%<NN%>:туған%-туыс # ;
туған%-туыс%<NN%>%<GEN%>:туған%-туыстың # ;
түгелімен%<ADV%>:түгелімен # ;
түген%<PRO%>%<GEN%>:түгеннің # ;
түген%<NN%>:түген # ;
түге%<INTJ%>:түге # ;
түгілі%<ADP%>:түгілі # ;
түгілі%<ADV%>:түгілі # ;
түгіл%<ADP%>:түгіл # ;
түгіл%<ADV%>:түгіл # ;
түг%<NN%>%<POSS.3SP%>%<INSCOM%>:түгімен # ;
түг%<NN%>%<POSS.1SG%>:түгім # ;
түг%<NN%>%<POSS.3SP%>%<SML%>:түгіндей # ;
түг%<NN%>%<POSS.3SP%>%<ACC%>:түгін # ;
түг%<NN%>%<POSS.3SP%>:түгі # ;
тугстгот%<NN%>:тугстгот # ;
ту%<VB%>%<CAUS%>%<PASS%>%<PST%>:туғызылған # ;
%-тұғын%<ADP%>:%-тұғын # ;
тұғыр%<NN%>%<DAT%>:тұғырға # ;
тұғыр%<NN%>%<LATT%>:тұғырдағы # ;
тұғыр%<NN%>%<ABL%>:тұғырдан # ;
тұғыр%<NN%>%<LOC%>:тұғырда # ;
тұғыр%<NN%>%<ACC%>:тұғырды # ;
тұғыр%<NN%>%<PL%>%<POSS.3SP%>%<LOC%>:тұғырларында # ;
тұғыр%<NN%>%<POSS.3SP%>%<ABL%>:тұғырынан # ;
тұғыр%<NN%>%<POSS.3SP%>%<DAT%>:тұғырына # ;
тұғыр%<NN%>%<POSS.3SP%>%<LOC%>:тұғырында # ;
тұғыр%<NN%>%<POSS.3SP%>%<ACC%>:тұғырын # ;
тұғыр%<NN%>%<POSS.3SP%>%<GEN%>:тұғырының # ;
тұғыр%<NN%>%<POSS.3SP%>:тұғыры # ;
тұжырма%<NN%>:тұжырма # ;
тұжырымда%<VB%>%<NEG%>%<PL%>%<ABL%>:тұжырымдамалардан # ;
тұзағ%<NN%>%<POSS.3SP%>%<ACC%>:тұзағын # ;
тұзағ%<NN%>%<POSS.3SP%>:тұзағы # ;
тұздылығ%<NN%>%<POSS.3SP%>:тұздылығы # ;
түзе%<VB%>%<PASS%>:түзел # ;
түзе%<VB%>%<CAUS%>%<PASS%>%<AOR%>%<AGR.3SP%>:түзетіледі # ;
түзе%<VB%>%<CAUS%>%<PASS%>%<GER%>%<POSS.3SP%>:түзетілуі # ;
түзе%<VB%>:түзе # ;
тұзкөл%<NN%>%<ACC%>:тұзкөлді # ;
тұзкөл%<NN%>:тұзкөл # ;
түйгіште%<VB%>%<PASS%>%<AOR%>%<AGR.3SP%>:түйгіштеледі # ;
түйгіште%<VB%>%<CVB%>:түйгіштеп # ;
түйебас%<ADV%>:түйебас # ;
түй%<VB%>%<AOR%>%<AGR.3SP%>:түйеді # ;
түйелі%<ADJ%>:түйелі # ;
түйелі%<NN%>:түйелі # ;
түй%<VB%>%<PTCP%>%<POSS.1PL%>:түйеріміз # ;
түй%<VB%>%<CVB%>:түйе # ;
түйе%<ADJ%>:түйе # ;
түйеші%<NN%>%<PL%>:түйешілер # ;
түй%<VB%>%<REFL%>%<PTCP%>:түйінген # ;
түй%<VB%>%<IMP%>:түйіңіз # ;
түй%<VB%>%<REFL%>%<CVB%>:түйініп # ;
түйіншег%<NN%>%<POSS.3SP%>:түйіншегі # ;
түйір%<ADJ%>:түйір # ;
түйіршік%<NN%>%<SML%>:түйіршіктей # ;
түйіршікте%<VB%>%<PASS%>%<PTCP%>:түйіршіктелген # ;
түйіршік%<NN%>%<PL%>%<POSS.3SP%>:түйіршіктері # ;
түйіршік%<NN%>%<PL%>:түйіршіктер # ;
түйіршік%<NN%>:түйіршік # ;
түйіс%<NN%>%<POSS.3SP%>%<ABL%>:түйісінен # ;
түйіскендіг%<NN%>%<POSS.3SP%>:түйіскендігі # ;
түй%<VB%>%<RECP%>%<PTCP%>:түйіскен # ;
түй%<VB%>%<RECP%>%<CAUS%>%<CVB%>:түйістіріп # ;
түйіткіл%<NN%>%<DAT%>:түйіткілге # ;
түйіткіл%<NN%>%<PL%>%<POSS.3SP%>:түйіткілдері # ;
түйіткіл%<NN%>%<GEN%>:түйіткілдің # ;
түймеле%<VB%>%<CVB%>:түймелеп # ;
тұйнақ%<NN%>%<SML%>:тұйнақтай # ;
түйреп%-түйре%<VB%>%<CVB%>:түйреп%-түйреп # ;
түйсіг%<NN%>%<POSS.3SP%>%<INSCOM%>:түйсігімен # ;
түйсіг%<NN%>%<POSS.1SG%>:түйсігім # ;
түйсік%<ADJ%>:түйсік # ;
түйткіл%<NN%>%<PL%>%<DAT%>:түйткілдерге # ;
түйткіл%<NN%>%<PL%>%<GEN%>:түйткілдердің # ;
түйткіл%<NN%>%<PL%>%<ACC%>:түйткілдерді # ;
түйткіл%<NN%>%<PL%>%<POSS.3SP%>:түйткілдері # ;
түйткіл%<NN%>%<PL%>:түйткілдер # ;
түйткіл%<NN%>%<POSS.3SP%>%<GEN%>:түйткілінің # ;
түйткіл%<NN%>%<POSS.3SP%>%<ACC%>:түйткілін # ;
түйткіл%<NN%>%<POSS.3SP%>:түйткілі # ;
түйткіл%<NN%>%<ABE%>:түйткілсіз # ;
түйткіл%<NN%>:түйткіл # ;
түй%<VB%>:түй # ;
тұйығ%<NN%>%<POSS.3SP%>:тұйығы # ;
тұйықта%<VB%>%<PTCP%>:тұйықтаған # ;
тұйықта%<VB%>%<PASS%>%<PTCP%>:тұйықталған # ;
тұйықта%<VB%>%<PASS%>%<GER%>%<POSS.3SP%>%<ABL%>:тұйықталуынан # ;
тұйық%<ADV%>:тұйық # ;
түкірік%<NN%>%<ACC%>:түкірікті # ;
түкір%<VB%>%<NEG%>:түкірме # ;
түкір%<VB%>%<CAUS%>%<CVB%>:түкіртіп # ;
түкке%<ADV%>:түкке # ;
ТҰК%<NNP%>%<GEN%>:ТҰК%-ның # ;
түкпір%-түкпір%<NN%>%<POSS.3SP%>%<LOC%>:түкпір%-түкпірінде # ;
түкпір%-түкпір%<NN%>%<POSS.3SP%>%<ABL%>:түкпір%-түкпірінен # ;
түкпір%-түкпірінен%<ADV%>:түкпір%-түкпірінен # ;
түкпір%-түкпіріне%<ADV%>:түкпір%-түкпіріне # ;
түктен%<VB%>%<CVB%>:түктеніп # ;
түкті%<ADJ%>:түкті # ;
түкті%<NN%>:түкті # ;
тұқымдас%<ADJ%>:тұқымдас # ;
тұқымдығ%<NN%>%<POSS.3SP%>:тұқымдығы # ;
тұқымды%<NN%>%<PL%>%<GEN%>:тұқымдылардың # ;
тұқыр%<VB%>%<CVB%>:тұқыра # ;
тұқырлан%<VB%>%<CVB%>:тұқырланып # ;
тұқыр%<VB%>%<CAUS%>%<CVB%>:тұқыртып # ;
тұқыр%<VB%>%<CVB%>:тұқырып # ;
тұла%-бой%<NN%>%<POSS.3SP%>%<ACC%>:тұла%-бойын # ;
тула%<VB%>%<PTCP%>:тулаған # ;
тула%<VB%>%<PST%>:тулаған # ;
тулағ%<NN%>%<POSS.3SP%>:тулағы # ;
тула%<VB%>%<PST%>:тулады # ;
тула%<VB%>%<CVB%>:тулай # ;
тулақ%<NN%>:тулақ # ;
тула%<VB%>%<CVB%>:тулап # ;
тула%<VB%>%<CAUS%>%<CVB%>:тулата # ;
тула%<NN%>:тула # ;
тұлдырлығ%<NN%>%<POSS.3SP%>:тұлдырлығы # ;
тұлдыр%<NN%>:тұлдыр # ;
түлег%<NN%>%<POSS.1PL%>:түлегіміз # ;
түлег%<NN%>%<POSS.3SP%>:түлегі # ;
түлей%<NN%>%<GEN%>:түлейдің # ;
түлей%<ADJ%>:түлей # ;
түлектен%<VB%>%<CVB%>:түлектеніп # ;
түліг%<NN%>%<POSS.3SP%>%<GEN%>:түлігінің # ;
түліг%<NN%>%<POSS.3SP%>%<ACC%>:түлігін # ;
түліг%<NN%>%<POSS.3SP%>:түлігі # ;
түлкібас%<NN%>:түлкібас # ;
түлкі%<ADJ%>:түлкі # ;
тұл%<ADJ%>:тұл # ;
тұлымдым%<NN%>%<ACC%>:тұлымдымды # ;
тұлым%<NN%>%<POSS.2SG%>:тұлымың # ;
тұлым%<NN%>%<POSS.3SP%>:тұлымы # ;
тума%<NN%>%<PL%>%<POSS.3SP%>:тумалары # ;
тұманбай%<NN%>:тұманбай # ;
тұмарлық%<NN%>:тұмарлық # ;
тума%<NN%>%<POSS.3SP%>%<AGR.1SG%>:тумасымын # ;
тума%<NN%>%<POSS.3SP%>:тумасы # ;
тума%<ADJ%>:тума # ;
тума%<NN%>:тума # ;
тума%-туысқан%<NN%>%<PL%>%<POSS.3SP%>%<GEN%>:тума%-туысқандарының # ;
түмен%<NN%>%<DAT%>:түменге # ;
түмен%<NN%>:түмен # ;
түмп%<IDEO%>:түмп # ;
тұмсығ%<NN%>%<POSS.3SP%>%<INSCOM%>:тұмсығымен # ;
тұмсығ%<NN%>%<POSS.1SG%>%<GEN%>:тұмсығымның # ;
тұмсығ%<NN%>%<POSS.3SP%>%<ABL%>:тұмсығынан # ;
тұмсығ%<NN%>%<POSS.3SP%>%<DAT%>:тұмсығына # ;
тұмсығ%<NN%>%<POSS.2SG%>%<GEN%>:тұмсығыңның # ;
тұмсығ%<NN%>%<POSS.3SP%>%<ACC%>:тұмсығын # ;
тұмсығ%<NN%>%<POSS.3SP%>%<GEN%>:тұмсығының # ;
тұмсығ%<NN%>%<POSS.3SP%>:тұмсығы # ;
тұмсықты%<NN%>%<DAT%>:тұмсықтыға # ;
тұмшала%<VB%>%<CVB%>:тұмшалай # ;
тұмшала%<VB%>%<CVB%>:тұмшалап # ;
тұмшала%<VB%>%<GER%>:тұмшалау # ;
тумыс%<NN%>%<POSS.1SG%>%<LOC%>:тумысымда # ;
тумыс%<NN%>%<POSS.3SP%>%<ABL%>:тумысынан # ;
тумыс%<NN%>%<POSS.3SP%>%<LOC%>:тумысында # ;
тұн%<VB%>%<AOR%>%<AGR.3SP%>:тұнады # ;
тұн%<VB%>%<PTCP%>:тұнар # ;
тұнба%<ADJ%>:тұнба # ;
тұн%<VB%>%<PTCP%>:тұнған # ;
тұңғиығ%<NN%>%<POSS.3SP%>%<ABL%>:тұңғиығынан # ;
тұңғиығ%<NN%>%<POSS.3SP%>%<DAT%>:тұңғиығына # ;
тұңғиық%<NN%>%<DAT%>:тұңғиыққа # ;
тунгус%<NN%>:тунгус # ;
тұңғышбай%<NN%>:тұңғышбай # ;
тұңғыш%<NN%>%<PL%>%<POSS.3SP%>%<ACC%>:тұңғыштарын # ;
тұңғыш%<ADV%>:тұңғыш # ;
тұңғыш%<NN%>%<POSS.3SP%>%<GEN%>:тұңғышының # ;
тұңғыш%<NN%>%<POSS.3SP%>:тұңғышы # ;
түнделет%<VB%>%<CVB%>:түнделетіп # ;
түндіг%<NN%>%<POSS.3SP%>%<ACC%>:түндігін # ;
тұн%<VB%>%<CAUS%>%<PTCP%>:тұндырар # ;
түнекті%<ADJ%>:түнекті # ;
түне%<VB%>:түне # ;
түнеугі%<ADV%>:түнеугі # ;
тұнжыр%<VB%>%<AOR%>%<AGR.3SP%>:тұнжырады # ;
түңілік%<NN%>%<SML%>:түңіліктей # ;
түңліг%<NN%>%<POSS.3SP%>:түңлігі # ;
тұн%<ADP%>:тұн # ;
тұншығ%<VB%>%<CVB%>:тұншыға # ;
тұншығ%<VB%>%<CVB%>:тұншығып # ;
тұнығ%<NN%>%<POSS.3SP%>%<DAT%>:тұнығына # ;
тұнығ%<NN%>%<POSS.3SP%>%<ACC%>:тұнығын # ;
тұн%<VB%>%<CVB%>:тұнып # ;
түпкір%<NN%>%<POSS.3SP%>%<LATT%>:түпкіріндегі # ;
түпкір%<NN%>%<POSS.3SP%>%<LOC%>:түпкірінде # ;
түпкірле%<VB%>%<CAUS%>%<CVB%>:түпкірлетіп # ;
түпкір%-түпкіріне%<ADV%>:түпкір%-түпкіріне # ;
түпнұсқалығ%<NN%>%<POSS.3SP%>%<ACC%>:түпнұсқалығын # ;
түп%-тамыр%<NN%>%<POSS.3SP%>%<DAT%>:түп%-тамырына # ;
түп%-тамыр%<NN%>%<POSS.3SP%>:түп%-тамыры # ;
түпте%<VB%>%<CVB%>:түптеп # ;
түп%-төркінінде%<ADV%>:түп%-төркінінде # ;
түп%-түгел%<ADV%>:түп%-түгел # ;
түп%<ADJ%>:түп # ;
тұп%-тура%<ADV%>:тұп%-тура # ;
тұп%-тұтас%<ADV%>:тұп%-тұтас # ;
турагенттік%<NN%>%<PL%>:турагенттіктер # ;
тұрағ%<NN%>%<POSS.3SP%>%<DAT%>:тұрағына # ;
тұрағ%<NN%>%<POSS.3SP%>%<ACC%>:тұрағын # ;
тұрағ%<NN%>%<POSS.3SP%>%<GEN%>:тұрағының # ;
тұрағ%<NN%>%<POSS.3SP%>:тұрағы # ;
тұрақсыздан%<VB%>%<CAUS%>%<CVB%>:тұрақсыздандырып # ;
тұрақсыздан%<VB%>%<GER%>%<POSS.3SP%>%<ACC%>:тұрақсыздануын # ;
тұрақсыздығ%<NN%>%<POSS.3SP%>:тұрақсыздығы # ;
тұрақта%<VB%>%<REFL%>%<PTCP%>:тұрақтанған # ;
тұрақта%<VB%>%<REFL%>%<CAUS%>%<GER%>%<DAT%>:тұрақтандыруға # ;
тұрақтан%<VB%>%<CAUS%>%<GER%>%<DAT%>:тұрақтандыруға # ;
тұрақта%<VB%>%<REFL%>%<CAUS%>%<GER%>%<ACC%>:тұрақтандыруды # ;
тұрақта%<VB%>%<REFL%>%<CAUS%>%<GER%>:тұрақтандыру # ;
тұрақтан%<VB%>%<GER%>%<POSS.3SP%>%<DAT%>:тұрақтануына # ;
тұрақта%<VB%>%<REFL%>%<CVB%>:тұрақтанып # ;
тұрақтылығ%<NN%>%<POSS.3SP%>%<INSCOM%>:тұрақтылығымен # ;
тұрақтылығ%<NN%>%<POSS.3SP%>%<DAT%>:тұрақтылығына # ;
тұрақтылығ%<NN%>%<POSS.3SP%>%<ACC%>:тұрақтылығын # ;
тұрақтылығ%<NN%>%<POSS.3SP%>%<GEN%>:тұрақтылығының # ;
тұрақтылығ%<NN%>%<POSS.3SP%>:тұрақтылығы # ;
тұрақтылық%<ADJ%>:тұрақтылық # ;
тұрала%<VB%>%<CVB%>:тұралап # ;
туралат%<VB%>%<PTCP%>:туралатқан # ;
тұр%<AUX%>%<IMP%>:тұралық # ;
туралы%<ADP%>%<ACC%>:туралыны # ;
тұран%-әлем%<NN%>:тұран%-әлем # ;
тұран%<NN%>:тұран # ;
тура%<NN%>%<POSS.3SP%>%<DAT%>:турасына # ;
тура%<NN%>%<POSS.3SP%>%<LOC%>:турасында # ;
турасында%<ADP%>:турасында # ;
тура%<NN%>%<POSS.3SP%>%<ACC%>:турасын # ;
тұр%<AUX%>%<AOR%>:тұра # ;
турашылдық%<NN%>%<ACC%>:турашылдықты # ;
турбиналы%<ADJ%>:турбиналы # ;
тұр%<AUX%>%<PST%>%<AGR.1SG%>:тұрғам # ;
тұрғандығ%<NN%>%<POSS.3SP%>%<ACC%>:тұрғандығын # ;
тұрғандығ%<NN%>%<POSS.3SP%>:тұрғандығы # ;
тұр%<VB%>%<PTCP%>%<ABL%>:тұрғандықтан # ;
тұр%<AUX%>%<PTCP%>%<ABL%>:тұрғандықтан # ;
тұр%<AUX%>%<PST%>%<AGR.1SG%>:тұрғаным # ;
түрген%<NN%>:түрген # ;
тұр%<VB%>%<CAUS%>%<AOR%>%<AGR.3SP%>:тұрғызады # ;
тұр%<VB%>%<CAUS%>%<IMP%>:тұрғызайық # ;
тұр%<VB%>%<CAUS%>%<AOR%>%<AGR.1PL%>:тұрғызамыз # ;
тұр%<VB%>%<CAUS%>%<PTCP%>:тұрғызар # ;
тұр%<VB%>%<CAUS%>%<CVB%>:тұрғыза # ;
тұр%<VB%>%<CAUS%>%<AOR%>:тұрғыза # ;
тұр%<VB%>%<CAUS%>%<NEG%>%<CVB%>:тұрғызбай # ;
тұр%<VB%>%<CAUS%>%<PTCP%>:тұрғызбақ # ;
тұр%<VB%>%<CAUS%>%<FUT%>:тұрғызбақ # ;
тұр%<VB%>%<CAUS%>%<NEG%>%<PTCP%>%<ABL%>:тұрғызбастан # ;
тұр%<AUX%>%<CAUS%>%<PTCP%>:тұрғызған # ;
тұр%<VB%>%<CAUS%>%<PTCP%>:тұрғызған # ;
тұр%<VB%>%<CAUS%>%<PST%>:тұрғызған # ;
тұр%<VB%>%<CAUS%>%<PST%>:тұрғызды # ;
тұр%<VB%>%<CAUS%>:тұрғыз # ;
тұр%<VB%>%<CAUS%>%<GER%>%<DAT%>:тұрғызуға # ;
тұр%<VB%>%<CAUS%>%<GER%>:тұрғызу # ;
тұр%<VB%>%<CAUS%>%<PASS%>%<AOR%>%<AGR.3SP%>:тұрғызылады # ;
тұр%<AUX%>%<CAUS%>%<PASS%>%<PTCP%>:тұрғызылған # ;
тұр%<VB%>%<CAUS%>%<PASS%>%<PTCP%>:тұрғызылған # ;
тұр%<VB%>%<CAUS%>%<PASS%>%<PST%>:тұрғызылған # ;
тұр%<VB%>%<CAUS%>%<PASS%>%<PTCP%>%<POSS.3SP%>%<DAT%>:тұрғызылғанына # ;
тұр%<VB%>%<CAUS%>%<PASS%>%<PST%>:тұрғызылды # ;
тұр%<VB%>%<CAUS%>%<PASS%>%<CVB%>:тұрғызылып # ;
тұр%<AUX%>%<CAUS%>%<CVB%>:тұрғызып # ;
тұр%<VB%>%<CAUS%>%<CVB%>:тұрғызып # ;
тұрғын%-жай%<NN%>%<PL%>%<INSCOM%>:тұрғын%-жайлармен # ;
тұрғын%-үй%<NN%>:тұрғын%-үй # ;
тұрғын%<NN%>%<POSS.3SP%>%<AGR.1SG%>:тұрғынымын # ;
тұрғын%<NN%>%<POSS.3SP%>%<AGR.2SGF%>:тұрғынысыз # ;
түрегел%<VB%>:түрегел # ;
турис%<NN%>%<PL%>%<DAT%>:туристерге # ;
турис%<NN%>%<PL%>%<GEN%>:туристердің # ;
турис%<NN%>%<PL%>%<POSS.3SP%>:туристері # ;
турис%<NN%>%<PL%>:туристер # ;
турист%<NN%>%<PL%>%<ACC%>:туристтерді # ;
түрікменстан%<NN%>:түрікменстан # ;
түрік%<ADJ%>:түрік # ;
түр%<VB%>%<REFL%>%<CVB%>:түрініп # ;
түр%-келбет%<NN%>%<POSS.3SP%>:түр%-келбеті # ;
түркі%<NN%>%<PL%>%<GEN%>:түркілердің # ;
түркімен%<NN%>%<PL%>%<INSCOM%>:түркімендермен # ;
түркімен%<NN%>:түркімен # ;
түркісіб%<NN%>%<DAT%>:түркісібке # ;
түркітанушы%<NN%>:түркітанушы # ;
түркі%<NN%>:түркі # ;
түркмения%<NN%>:түркмения # ;
түркология%<NN%>:түркология # ;
түрксібтрансқұрылыс%<NN%>:түрксібтрансқұрылыс # ;
тұрқы%<NN%>%<DAT%>:тұрқына # ;
тұрқ%<NN%>%<POSS.3SP%>:тұрқы # ;
түрлен%<VB%>%<CAUS%>%<CVB%>:түрлендіріп # ;
түрлен%<VB%>%<CAUS%>%<GER%>:түрлендіру # ;
түрлен%<VB%>%<GER%>%<POSS.3SP%>:түрленуі # ;
түрліліг%<NN%>%<POSS.3SP%>%<DAT%>:түрлілігіне # ;
түрліліг%<NN%>%<POSS.3SP%>%<ACC%>:түрлілігін # ;
түрлілік%<ADJ%>:түрлілік # ;
түрлі%<NN%>%<ACC%>:түрліні # ;
түрлі%<NN%>%<POSS.3SP%>:түрлісі # ;
түрлі%<ADV%>:түрлі # ;
Тұрмағамбетов%<NNP%>%<GEN%>:Тұрмағамбетовтің # ;
тұр%<AUX%>%<NEG%>%<AOR%>:тұрмай # ;
тұрмақ%<ADP%>:тұрмақ # ;
тұрман%<NN%>:тұрман # ;
тұрмыс%-салт%<NN%>%<POSS.3SP%>%<ACC%>:тұрмыс%-салтын # ;
тұрмыс%-салт%<NN%>%<POSS.3SP%>:тұрмыс%-салты # ;
тұрмыс%-тіршіліг%<NN%>%<POSS.3SP%>%<ACC%>:тұрмыс%-тіршілігін # ;
тұрмыс%-тіршіліг%<NN%>%<POSS.3SP%>:тұрмыс%-тіршілігі # ;
тұрмысты%<ADJ%>:тұрмысты # ;
тұр%<AUX%>%<AGR.2SGF%>:тұрмысыз # ;
турне%<NN%>%<POSS.3SP%>:турнесі # ;
турник%<NN%>%<DAT%>:турникке # ;
тұрпайылық%<ADJ%>:тұрпайылық # ;
тұрпатты%<ADJ%>:тұрпатты # ;
түрпі%<NN%>%<SML%>:түрпідей # ;
тұрп%<IDEO%>:тұрп # ;
тұр%<VB%>%<IMP%>:тұрсайшы # ;
тұр%<VB%>%<IMP%>:тұрсамшы # ;
түр%-сипат%<NN%>%<LOC%>:түр%-сипатта # ;
түртіншекте%<VB%>%<CVB%>:түртіншектеп # ;
түр%-тұлға%<NN%>%<POSS.3SP%>:түр%-тұлғасы # ;
түр%-түр%<NN%>%<DAT%>:түр%-түрге # ;
түр%-түр%<NN%>%<POSS.3SP%>:түр%-түрі # ;
түр%-түс%<NN%>%<POSS.2SG%>%<ACC%>:түр%-түсіңді # ;
тұрушы%<NN%>%<PL%>%<GEN%>:тұрушылардың # ;
түршіг%<VB%>%<AOR%>%<AGR.3SP%>:түршігеді # ;
түршіг%<VB%>%<PTCP%>:түршігерлік # ;
түршіг%<VB%>%<PTCP%>:түршігер # ;
түршіг%<VB%>%<FUT%>:түршігер # ;
түршіг%<VB%>%<PTCP%>:түршігетін # ;
түршіг%<VB%>%<CVB%>:түршігіп # ;
тұр%<AUX%>%<IMP%>:тұршы # ;
тұр%<VB%>%<IMP%>:тұршы # ;
тұрымтай%<NN%>:тұрымтай # ;
тұр%<AUX%>%<IMP%>:тұрыңыз # ;
тұр%<VB%>%<IMP%>:тұрыңыз # ;
тұрып%-тұр%<VB%>%<CVB%>:тұрып%-тұрып # ;
тұрыс%<NN%>:тұрыс # ;
тұр%<VB%>%<PTCP%>%<POSS.3SP%>%<INSCOM%>:тұрысымен # ;
тұрыс%<NN%>%<POSS.1SG%>:тұрысым # ;
тұрыс%<NN%>%<POSS.3SP%>%<ABL%>:тұрысынан # ;
тұрыс%<NN%>%<POSS.3SP%>%<ACC%>:тұрысын # ;
тұрыс%<NN%>%<POSS.3SP%>:тұрысы # ;
тұса%<VB%>%<PTCP%>:тұсаған # ;
тұса%<VB%>%<PST%>:тұсаған # ;
тұса%<VB%>%<CVB%>:тұсап # ;
тұсау%<NN%>%<LATT%>:тұсаудағы # ;
тұсау%<NN%>%<ACC%>:тұсауды # ;
тұсаукесер%<NN%>%<LOC%>:тұсаукесерде # ;
тұсаукесер%<NN%>%<POSS.3SP%>%<LOC%>:тұсаукесерінде # ;
тұсаукесер%<NN%>%<POSS.3SP%>%<DAT%>:тұсаукесеріне # ;
тұсаукесер%<NN%>%<POSS.3SP%>%<ACC%>:тұсаукесерін # ;
тұсаукесер%<NN%>%<POSS.3SP%>:тұсаукесері # ;
тұсаукесер%<NN%>:тұсаукесер # ;
тұсау%<NN%>%<PL%>:тұсаулар # ;
тұсау%<NN%>%<INSCOM%>:тұсаумен # ;
тұсау%<NN%>:тұсау # ;
тұсау%<NN%>%<POSS.3SP%>%<LATT%>:тұсауындағы # ;
тұсау%<NN%>%<POSS.3SP%>%<ACC%>:тұсауын # ;
тұсау%<NN%>%<POSS.3SP%>:тұсауы # ;
түс%<AUX%>%<AOR%>%<AGR.3SP%>:түседі # ;
түс%<AUX%>%<IMP%>:түсейін # ;
түс%<AUX%>%<PTCP%>%<POSS.3SP%>%<DAT%>:түсеріне # ;
түс%<AUX%>%<PTCP%>%<POSS.3SP%>:түсері # ;
түс%<AUX%>%<PTCP%>:түсер # ;
түс%<AUX%>%<FUT%>:түсер # ;
түсер%-түс%<VB%>%<NEG%>%<PTCP%>%<ABL%>:түсер%-түспестен # ;
түс%<AUX%>%<PTCP%>%<SML%>:түсетіндей # ;
түс%<AUX%>%<PTCP%>%<POSS.3SP%>%<DAT%>:түсетіндігіне # ;
түс%<AUX%>%<PTCP%>%<POSS.3SP%>%<ACC%>:түсетіндігін # ;
түс%<AUX%>%<PTCP%>%<POSS.3SP%>:түсетіндігі # ;
түс%<VB%>%<PTCP%>%<ABL%>:түсетіндіктен # ;
түс%<AUX%>%<PTCP%>%<POSS.3SP%>%<DAT%>:түсетініне # ;
түс%<AUX%>%<PTCP%>%<POSS.3SP%>%<ACC%>:түсетінін # ;
түс%<AUX%>%<PTCP%>%<POSS.3SP%>:түсетіні # ;
түс%<AUX%>%<PTCP%>:түсетін # ;
түс%<AUX%>%<PST%>:түсетін # ;
түс%<AUX%>%<CVB%>:түсе # ;
түс%<AUX%>%<AOR%>:түсе # ;
түс%<VB%>%<AOR%>:түсе # ;
түсік%<NN%>:түсік # ;
түсімділіг%<NN%>%<POSS.3SP%>%<ACC%>:түсімділігін # ;
түсінбегендіктен%<ADV%>:түсінбегендіктен # ;
түсінбеушіліг%<NN%>%<POSS.3SP%>%<ABL%>:түсінбеушілігінен # ;
түсінбеушілік%<NN%>%<PL%>:түсінбеушіліктер # ;
түсінбеушілік%<NN%>:түсінбеушілік # ;
түсінгесін%<ADV%>:түсінгесін # ;
түс%<NN%>%<POSS.3SP%>%<LATT%>%<SML%>:түсіндегідей # ;
түс%<VB%>%<IMP%>:түсіңдер # ;
түсін%<VB%>%<CAUS%>%<PASS%>%<PST%>:түсіндірілді # ;
түсін%<VB%>%<CAUS%>%<PASS%>%<AOR%>%<AGR.3SP%>:түсіндіріледі # ;
түсін%<VB%>%<CAUS%>%<PASS%>%<AOR%>%<AGR.3SP%>:түсіндіріледі # ;
түсін%<VB%>%<CAUS%>%<PASS%>%<GER%>%<POSS.3SP%>:түсіндірілуі # ;
түсін%<VB%>%<CAUS%>%<IMP%>:түсіндіріңіздер # ;
түсін%<VB%>%<CAUS%>%<IMP%>:түсіндіріңіз # ;
түсін%<VB%>%<CAUS%>:түсіндір # ;
түсін%<VB%>%<AOR%>%<AGR.2SG%>:түсінемісің # ;
түсініг%<NN%>%<POSS.1SG%>%<LOC%>:түсінігімде # ;
түсініг%<NN%>%<POSS.3SP%>%<INSCOM%>:түсінігімен # ;
түсініг%<NN%>%<POSS.1SG%>%<EQU%>:түсінігімше # ;
түсініг%<NN%>%<POSS.3SP%>%<DAT%>:түсінігіне # ;
түсініг%<NN%>%<POSS.3SP%>%<GEN%>:түсінігінің # ;
түсініг%<NN%>%<POSS.2SG%>:түсінігің # ;
түсініг%<NN%>%<POSS.3SP%>%<ACC%>:түсінігін # ;
түсініг%<NN%>%<POSS.3SP%>:түсінігі # ;
түсін%<VB%>%<IMP%>:түсініңіз # ;
түсініңкіре%<VB%>%<NEG%>%<CVB%>:түсініңкіремей # ;
түсін%<VB%>%<RECP%>%<CVB%>:түсінісіп # ;
түсініспеушілік%<NN%>:түсініспеушілік # ;
түсіністіг%<NN%>%<POSS.3SP%>%<GEN%>:түсіністігінің # ;
түсіністіг%<NN%>%<POSS.3SP%>:түсіністігі # ;
түсін%<VB%>%<RECP%>%<GER%>%<GEN%>:түсінісудің # ;
түсін%<VB%>:түсін # ;
түс%<AUX%>%<PST%>%<AGR.3SP%>:түсіпті # ;
түс%<AUX%>%<CVB%>:түсіп # ;
түсір%<VB%>%<PTCP%>%<POSS.3SP%>%<INSCOM%>:түсіретіндігімен # ;
түсір%<VB%>%<PTCP%>%<POSS.3SP%>%<ABL%>:түсіретіндігінен # ;
түсір%<VB%>%<PASS%>%<NEG%>%<IMP%>:түсірілмеді # ;
түсір%<VB%>%<PTCP%>%<DAT%>:түсірмекке # ;
түсір%<VB%>%<NEG%>%<IMP%>:түсірмеңдер # ;
түсір%<VB%>:түсір # ;
түсірулі%<ADJ%>:түсірулі # ;
түсіруші%<NN%>%<PL%>%<GEN%>:түсірушілердің # ;
түсіруші%<NN%>%<PL%>%<ACC%>:түсірушілерді # ;
түсіруші%<NN%>:түсіруші # ;
түс%<VB%>%<PTCP%>%<POSS.3SP%>%<INSCOM%>:түсісімен # ;
түс%<AUX%>%<CVB%>:түскелі # ;
түс%<AUX%>%<PTCP%>%<SML%>:түскендей # ;
түс%<AUX%>%<PTCP%>%<LOC%>:түскенде # ;
түс%<VB%>%<PTCP%>%<POSS.3SP%>%<ABL%>:түскендігінен # ;
түс%<VB%>%<PTCP%>%<POSS.3SP%>%<ACC%>:түскендігін # ;
түс%<VB%>%<PTCP%>%<ABL%>:түскендіктен # ;
түс%<AUX%>%<PTCP%>%<ACC%>:түскенді # ;
түс%<AUX%>%<PTCP%>%<POSS.1SG%>%<ACC%>:түскенімді # ;
түс%<AUX%>%<PTCP%>%<POSS.2SG%>%<DAT%>:түскеніңе # ;
түс%<AUX%>%<PTCP%>%<POSS.3SP%>%<ACC%>:түскенін # ;
түс%<AUX%>%<PTCP%>%<POSS.3SP%>:түскені # ;
түс%<AUX%>%<PTCP%>%<INSCOM%>:түскенмен # ;
түс%<AUX%>%<PTCP%>:түскен # ;
түс%<AUX%>%<PST%>:түскен # ;
түс%<AUX%>%<DES%>%<AGR.3SP%>:түскісі # ;
тұспа%-тұс%<ADV%>:тұспа%-тұс # ;
түс%<AUX%>%<NEG%>%<PTCP%>%<POSS.3SP%>:түспегені # ;
түс%<AUX%>%<CVB%>:түспейінше # ;
түс%<AUX%>%<PTCP%>:түспек # ;
түс%<AUX%>%<FUT%>:түспек # ;
түс%<AUX%>%<PTCP%>:түспекші # ;
түс%<VB%>%<NEG%>:түспен # ;
түс%<AUX%>%<NEG%>%<COND%>:түспесе # ;
түс%<VB%>%<NEG%>:түспе # ;
түс%<AUX%>%<COND%>:түссе # ;
түс%<AUX%>%<IMP%>:түссін # ;
түсте%<VB%>%<CVB%>:түстеп # ;
түстес%<ADJ%>:түстес # ;
түстік%<ADJ%>:түстік # ;
түстіле%<VB%>%<CVB%>:түстілеп # ;
түс%<AUX%>%<PST%>%<AGR.1SG%>:түстім # ;
түс%<AUX%>%<PST%>%<AGR.2SG%>:түстің # ;
түс%<AUX%>%<PST%>:түсті # ;
түс%<VB%>:түс # ;
түс%<AUX%>:түс # ;
тұс%-тұс%<NN%>%<ABL%>:тұс%-тұстан # ;
түс%<AUX%>%<GER%>%<DAT%>:түсуге # ;
түс%<AUX%>%<GER%>%<LOC%>:түсуде # ;
түс%<AUX%>%<GER%>%<GEN%>:түсудің # ;
түс%<AUX%>%<GER%>%<ACC%>:түсуді # ;
түс%<AUX%>%<GER%>%<POSS.3SP%>%<ABL%>:түсуінен # ;
түс%<AUX%>%<GER%>%<POSS.3SP%>%<DAT%>:түсуіне # ;
түс%<AUX%>%<GER%>%<POSS.3SP%>%<ACC%>:түсуін # ;
түс%<AUX%>%<GER%>%<POSS.3SP%>%<EQU%>:түсуінше # ;
түс%<AUX%>%<GER%>%<POSS.3SP%>:түсуі # ;
түс%<AUX%>%<GER%>:түсу # ;
түсуші%<NN%>%<PL%>%<GEN%>:түсушілердің # ;
түсуші%<NN%>:түсуші # ;
түс%<AUX%>%<IMP%>:түсші # ;
тұтақ%<NN%>:тұтақ # ;
тұтам%<NN%>%<SML%>:тұтамдай # ;
тұтан%<VB%>%<CAUS%>%<PASS%>%<CVB%>:тұтандырылып # ;
тұтас%<NN%>%<SML%>:тұтастай # ;
тұтастығ%<NN%>%<POSS.3SP%>%<DAT%>:тұтастығына # ;
тұтастығ%<NN%>%<POSS.3SP%>%<ACC%>:тұтастығын # ;
тұтастығ%<NN%>%<POSS.3SP%>%<GEN%>:тұтастығының # ;
тұтастығ%<NN%>%<POSS.3SP%>:тұтастығы # ;
тұтастық%<ADJ%>:тұтастық # ;
тұтасымен%<ADV%>:тұтасымен # ;
тұта%<VB%>%<CAUS%>%<PTCP%>:тұтатқан # ;
тұта%<VB%>%<CAUS%>%<CVB%>:тұтатып # ;
түте%<VB%>%<CVB%>:түтеп # ;
түте%<VB%>%<CAUS%>%<CVB%>:түтете # ;
түте%<VB%>%<CAUS%>%<CVB%>:түтетіп # ;
түте%-түте%<NN%>%<POSS.3SP%>%<ACC%>:түте%-түтесін # ;
түтіг%<VB%>%<CVB%>:түтігіп # ;
тұтқиыл%<ADJ%>%<ABL%>:тұтқиылдан # ;
тұтқыз%<VB%>%<CVB%>:тұтқызып # ;
тұтқырлан%<VB%>%<CVB%>:тұтқырланып # ;
тұт%<VB%>:тұт # ;
ту%<INTJ%>:ту # ;
ту%<ADJ%>:ту # ;
тұтушы%<NN%>%<PL%>:тұтушылар # ;
тұтығ%<VB%>%<CVB%>:тұтығып # ;
тұт%<VB%>%<REFL%>%<CVB%>:тұтына # ;
тұт%<VB%>%<REFL%>%<PTCP%>%<PL%>:тұтынатындар # ;
тұт%<VB%>%<REFL%>%<PTCP%>:тұтынатын # ;
тұт%<VB%>%<REFL%>%<PTCP%>:тұтынған # ;
тұт%<VB%>%<REFL%>%<GER%>%<DAT%>:тұтынуға # ;
тұт%<VB%>%<REFL%>%<GER%>%<ACC%>:тұтынуды # ;
тұт%<VB%>%<REFL%>%<GER%>:тұтыну # ;
тұтынушылық%<ADJ%>:тұтынушылық # ;
тұт%<VB%>%<REFL%>%<PTCP%>:тұтынушы # ;
тұтыным%<NN%>:тұтыным # ;
түу%<INTJ%>:түу # ;
туфли%<NN%>:туфли # ;
туф%<INTJ%>:туф # ;
туша%<NN%>%<DAT%>:тушаға # ;
туша%<NN%>:туша # ;
түшіркен%<VB%>%<NEG%>%<PTCP%>:түшіркенбес # ;
тұщылы%<ADJ%>:тұщылы # ;
тұщымды%<ADJ%>:тұщымды # ;
туында%<VB%>%<PTCP%>%<POSS.3SP%>:туындайтындығы # ;
туындыгер%<NN%>%<GEN%>:туындыгердің # ;
туынды%<NN%>%<PL%>%<POSS.2SPF%>%<ACC%>:туындыларыңызды # ;
туып%-өс%<VB%>%<PST%>%<AGR.3SP%>:туып%-өсіпті # ;
туып%-өс%<VB%>%<CVB%>:туып%-өсіп # ;
туып%-өс%<VB%>%<PTCP%>:туып%-өскен # ;
туып%-өс%<VB%>%<PST%>:туып%-өскен # ;
туырлық%<NN%>%<SML%>:туырлықтай # ;
туырлық%<NN%>%<GEN%>:туырлықтың # ;
туыстығ%<NN%>%<POSS.1PL%>%<ACC%>:туыстығымызды # ;
тұяғ%<NN%>%<POSS.3SP%>%<INSCOM%>:тұяғымен # ;
тұяғ%<NN%>%<POSS.1SG%>:тұяғым # ;
тұяғ%<NN%>%<POSS.3SP%>%<SML%>:тұяғындай # ;
тұяғ%<NN%>%<POSS.3SP%>%<ACC%>:тұяғын # ;
тұяғ%<NN%>%<POSS.3SP%>%<GEN%>:тұяғының # ;
тұяғ%<NN%>%<POSS.3SP%>:тұяғы # ;
тфа%<INTJ%>:тфа # ;
тфу%<INTJ%>:тфу # ;
тхэквондо%<NN%>%<ABL%>:тхэквондодан # ;
тхэквондо%<NN%>:тхэквондо # ;
ТШИ%<NNP%>%<ACC%>:ТШИ%-ды # ;
тығ%<VB%>%<AOR%>%<AGR.3SP%>:тығады # ;
тығ%<VB%>%<CVB%>:тыға # ;
тығыздығ%<NN%>%<POSS.3SP%>%<INSCOM%>:тығыздығымен # ;
тығыздығ%<NN%>%<POSS.3SP%>%<ABL%>:тығыздығынан # ;
тығыздығ%<NN%>%<POSS.3SP%>%<ACC%>:тығыздығын # ;
тығыздығ%<NN%>%<POSS.3SP%>:тығыздығы # ;
тығыздықты%<ADJ%>:тығыздықты # ;
тығ%<VB%>%<PASS%>%<AOR%>%<AGR.3SP%>:тығылады # ;
тығ%<VB%>%<PASS%>%<PTCP%>:тығылған # ;
тығ%<VB%>%<PASS%>%<PST%>:тығылды # ;
тығ%<VB%>%<PASS%>%<NEG%>%<CVB%>:тығылмай # ;
тығ%<VB%>%<PASS%>%<COND%>:тығылса # ;
тығ%<VB%>%<PASS%>%<CVB%>:тығылып # ;
тығ%<VB%>%<CVB%>:тығып # ;
тығып%-тығ%<VB%>%<CVB%>:тығып%-тығып # ;
тығырық%<NN%>%<DAT%>:тығырыққа # ;
тығырық%<NN%>%<ABL%>:тығырықтан # ;
тыжырын%<VB%>%<CVB%>:тыжырынып # ;
тыз%<IDEO%>:тыз # ;
тый%<VB%>%<PASS%>%<AOR%>:тыйыла # ;
тый%<VB%>%<IMP%>:тыйыңдар # ;
тықақта%<VB%>%<PTCP%>:тықақтаған # ;
тықпала%<VB%>%<CVB%>:тықпалап # ;
тық%<IDEO%>:тық # ;
тық%-тық%<IDEO%>:тық%-тық # ;
тықырш%<VB%>%<CVB%>:тықырши # ;
тықыршық%<NN%>:тықыршық # ;
тыл%<NN%>%<DAT%>:тылға # ;
тыл%<NN%>%<LATT%>:тылдағы # ;
тыл%<NN%>%<LOC%>:тылда # ;
тылсым%<NN%>:тылсым # ;
тылти%<VB%>%<CVB%>:тылтиып # ;
тыл%<NN%>:тыл # ;
тыл%<NN%>%<POSS.3SP%>:тылы # ;
тымағ%<NN%>%<POSS.3SP%>%<ACC%>:тымағын # ;
тымақты%<ADJ%>:тымақты # ;
тым%<INTJ%>:тым # ;
тым%-тым%<ADV%>:тым%-тым # ;
тым%-тырақай%<ADV%>:тым%-тырақай # ;
тыңай%<VB%>%<CAUS%>%<PASS%>%<CVB%>:тыңайтылып # ;
тың%<NN%>%<DAT%>:тыңға # ;
тыңда%<VB%>%<IMP%>:тыңдағын # ;
тыңдай%-тыңда%<VB%>%<CVB%>:тыңдай%-тыңдай # ;
тыңда%<VB%>%<IMP%>:тыңдалық # ;
тыңдарман%<NN%>%<PL%>%<GEN%>:тыңдармандардың # ;
тыңдарман%<NN%>:тыңдарман # ;
тында%<VB%>%<COND%>%<AGR.2SG%>:тындасаң # ;
тыңда%<VB%>:тыңда # ;
тын%<VB%>%<CAUS%>%<PASS%>%<PTCP%>:тындырылған # ;
тын%<VB%>%<CAUS%>%<PASS%>%<PST%>:тындырылды # ;
тың%<NN%>%<ACC%>:тыңды # ;
тыңжыртар%<NN%>:тыңжыртар # ;
тыңқи%<VB%>%<CVB%>:тыңқиып # ;
тың%<NN%>%<ABL%>:тыңнан # ;
тың%<NN%>%<GEN%>:тыңның # ;
%-тын%<ADP%>:%-тын # ;
тың%<NN%>:тың # ;
тынш%<VB%>%<GER%>:тыншу # ;
тыншы%<VB%>%<PTCP%>:тыншыған # ;
тыншы%<VB%>%<NEG%>%<PTCP%>:тыншымаған # ;
тыншы%<VB%>%<NEG%>%<PTCP%>%<POSS.3SP%>:тыншымасы # ;
тынығ%<VB%>%<GER%>:тынығу # ;
тынығ%<VB%>%<GER%>%<POSS.1PL%>%<DAT%>:тынығуымызға # ;
тынығ%<VB%>%<GER%>%<POSS.3SP%>%<DAT%>:тынығуына # ;
тынығ%<VB%>%<CVB%>:тынығып # ;
тынық%<VB%>:тынық # ;
тынық%<NN%>:тынық # ;
тыныс%-тіршіліг%<NN%>%<POSS.3SP%>%<INSCOM%>:тыныс%-тіршілігімен # ;
тыныс%-тіршіліг%<NN%>%<POSS.3SP%>%<DAT%>:тыныс%-тіршілігіне # ;
тыныс%-тіршіліг%<NN%>%<POSS.3SP%>%<GEN%>:тыныс%-тіршілігінің # ;
тыныс%-тіршіліг%<NN%>%<POSS.3SP%>%<ACC%>:тыныс%-тіршілігін # ;
тынышсыз%<ADV%>:тынышсыз # ;
тынышта%<VB%>%<PASS%>%<AOR%>%<AGR.3SP%>:тынышталады # ;
тынышта%<VB%>%<PASS%>%<CVB%>:тыныштала # ;
тынышта%<VB%>%<PASS%>%<PST%>:тынышталды # ;
тынышта%<VB%>%<PASS%>%<IMP%>:тынышталсын # ;
тынышта%<VB%>%<CAUS%>%<PTCP%>:тыныштатар # ;
тыныштығ%<NN%>%<POSS.3SP%>%<DAT%>:тыныштығына # ;
тыныштығ%<NN%>%<POSS.3SP%>%<ACC%>:тыныштығын # ;
тыныштығ%<NN%>%<POSS.3SP%>:тыныштығы # ;
тыныш%<NN%>:тыныш # ;
тыныш%<NN%>%<POSS.1SG%>:тынышым # ;
тып%-типыл%<ADV%>:тып%-типыл # ;
тыпыр%<IDEO%>:тыпыр # ;
тыпыр%-тыпыр%<IDEO%>:тыпыр%-тыпыр # ;
тыпырш%<VB%>%<AOR%>%<AGR.3SP%>:тыпыршиды # ;
тыпырш%<VB%>%<CVB%>:тыпырши # ;
тыпыршы%<VB%>%<PTCP%>:тыпыршыған # ;
тыпыршы%<VB%>%<CVB%>:тыпыршып # ;
тырағайла%<VB%>%<CVB%>:тырағайлап # ;
тыраңда%<VB%>%<CVB%>:тыраңдап # ;
тыраңда%<VB%>%<CAUS%>%<CVB%>:тыраңдата # ;
тыраула%<VB%>%<COND%>:тырауласа # ;
тырбан%<VB%>%<CVB%>:тырбанып # ;
тырби%<VB%>%<PTCP%>:тырбиған # ;
тырби%<VB%>%<CVB%>:тырбиып # ;
тырбыңда%<VB%>%<CVB%>:тырбыңдап # ;
тырғайла%<VB%>%<CAUS%>%<CVB%>:тырғайлатып # ;
тырқыра%<VB%>%<CVB%>:тырқырап # ;
тырнағ%<NN%>%<POSS.3SP%>%<INSCOM%>:тырнағымен # ;
тырнағ%<NN%>%<POSS.1SG%>%<GEN%>:тырнағымның # ;
тырнағ%<NN%>%<POSS.3SP%>%<ABL%>:тырнағынан # ;
тырнағ%<NN%>%<POSS.3SP%>%<GEN%>:тырнағының # ;
тырнала%<VB%>%<CVB%>:тырналап # ;
тырнала%<VB%>%<COND%>:тырналаса # ;
тырп%<IDEO%>:тырп # ;
тырп%-тырп%<IDEO%>:тырп%-тырп # ;
тырси%<VB%>%<PTCP%>:тырсиған # ;
тырси%<VB%>%<CVB%>:тырсиып # ;
тырс%<IDEO%>:тырс # ;
тырс%-тырс%<IDEO%>:тырс%-тырс # ;
тырсылда%<VB%>%<CVB%>:тырсылдап # ;
тырсылда%<VB%>%<CAUS%>%<CVB%>:тырсылдатып # ;
тыртығ%<NN%>%<POSS.3SP%>%<GEN%>:тыртығының # ;
тыртығ%<NN%>%<POSS.3SP%>:тыртығы # ;
тырыс%<VB%>:тырыс # ;
тырыс%<VB%>%<IMP%>:тырысыңыз # ;
тыста%<VB%>%<PASS%>%<PTCP%>:тысталған # ;
тыс%<ADJ%>:тыс # ;
тыс%<ADV%>:тыс # ;
тысты%<ADJ%>:тысты # ;
тысырай%<VB%>%<CVB%>:тысырайып # ;
тысырла%<VB%>%<PTCP%>:тысырлаған # ;
тысырла%<VB%>%<CVB%>:тысырлап # ;
%-ты%<ADP%>:%-ты # ;
тыш%<VB%>%<CVB%>:тышып # ;
ты%<VB%>%<GER%>:тыю # ;
ты%<VB%>%<CVB%>:тыя # ;
тэйс%<NN%>%<GEN%>:тэйстың # ;
тэн%<NN%>:тэн # ;
тюльпан%<NN%>%<GEN%>:тюльпанның # ;
тюмень%<NN%>:тюмень # ;
тянь%-шань%<NN%>:тянь%-шань # ;
уағдаластығ%<NN%>%<POSS.3SP%>:уағдаластығы # ;
уағдаласушы%<ADJ%>:уағдаласушы # ;
уағдаласушы%<NN%>:уағдаласушы # ;
уағыз%-насихат%<NN%>%<GEN%>:уағыз%-насихаттың # ;
уағыз%-насихат%<NN%>%<POSS.1PL%>%<ACC%>:уағыз%-насихатымызды # ;
уағыз%-насихат%<NN%>%<POSS.3SP%>%<ACC%>:уағыз%-насихатын # ;
уағызшы%<NN%>%<GEN%>:уағызшының # ;
уағызшы%<NN%>:уағызшы # ;
уағ%<NN%>%<POSS.3SP%>%<DAT%>:уағына # ;
уағ%<NN%>%<POSS.3SP%>%<LOC%>:уағында # ;
уағ%<NN%>%<POSS.3SP%>:уағы # ;
УАЗ%<NNP%>%<GEN%>:УАЗ%-дың # ;
уай%<INTJ%>:уай # ;
уайым%-қайғы%<NN%>%<POSS.3SP%>:уайым%-қайғысы # ;
уайымнан%<NN%>:уайымнан # ;
уақас%<NN%>%<GEN%>:уақастың # ;
ҮАК%<NNP%>%<INSCOM%>:ҮАК%-мен # ;
ҮАК%<NNP%>%<ACC%>:ҮАК%-ны # ;
уақта%<VB%>%<CVB%>:уақтап # ;
уақты%<NN%>%<POSS.3SP%>:уақтысы # ;
уақ%<NN%>%<ACC%>:уақты # ;
уақ%<NN%>:уақ # ;
ұак%<NN%>:ұак # ;
ұақ%<NN%>:ұақ # ;
уақыт%<NN%>%<POSS.3SP%>%<LOC%>:уақытсында # ;
уақыттарын%<NN%>:уақыттарын # ;
уақыт%<NN%>%<POSS.2SPF%>%<ACC%>:уақытыңызды # ;
уа%-н%-нихайя%<NN%>:уа%-н%-нихайя # ;
уасифи%<NN%>:уасифи # ;
уа%<NN%>:уа # ;
уахаб%<NN%>:уахаб # ;
ұбайдолла%<NN%>:ұбайдолла # ;
убайдуллах%<NN%>:убайдуллах # ;
ұбап%-шұбап%<ADV%>:ұбап%-шұбап # ;
убре%<NN%>:убре # ;
ҰБТ%<NNP%>%<DAT%>:ҰБТ%-ға # ;
ҰБТ%<NNP%>%<LATT%>:ҰБТ%-дағы # ;
ҰБТ%<NNP%>%<DAT%>:ҰБТ%-ке # ;
ұб%<NN%>:ұб # ;
ұғ%<VB%>%<AOR%>%<AGR.3SP%>:ұғады # ;
ұғ%<VB%>%<IMP%>:ұғайын # ;
ұғ%<VB%>%<AOR%>%<AGR.1PL%>:ұғамыз # ;
ҰҒА%<NNP%>%<GEN%>:ҰҒА%-ның # ;
ұғ%<VB%>%<PTCP%>:ұғарлық # ;
ұғ%<VB%>%<PTCP%>:ұғатын # ;
ұғ%<VB%>%<PST%>:ұғатын # ;
ұғ%<VB%>%<CVB%>:ұға # ;
ұғи%<NN%>:ұғи # ;
үг%<VB%>%<PASS%>%<CVB%>:үгіліп # ;
үгіт%-насихат%<NN%>:үгіт%-насихат # ;
үгітте%<VB%>%<NEG%>:үгіттеме # ;
үгітте%<VB%>:үгітте # ;
үгіттік%<ADJ%>:үгіттік # ;
үгітші%<NN%>:үгітші # ;
уг%<NN%>%<PL%>%<ACC%>:углерді # ;
ұғ%<VB%>%<GER%>%<DAT%>:ұғуға # ;
ұғ%<VB%>%<GER%>:ұғу # ;
ұғ%<VB%>%<GER%>%<POSS.3SP%>:ұғуы # ;
ұғ%<VB%>%<REFL%>%<CVB%>:ұғына # ;
ұғ%<VB%>%<REFL%>%<NEG%>%<CVB%>:ұғынбай # ;
ұғ%<VB%>%<REFL%>%<FUT%>:ұғынбақ # ;
ұғ%<VB%>%<REFL%>%<PTCP%>:ұғынған # ;
ұғ%<VB%>%<REFL%>%<PST%>%<AGR.1PL%>:ұғындық # ;
ұғ%<VB%>%<REFL%>%<CAUS%>%<AOR%>%<AGR.3SP%>:ұғындырады # ;
ұғ%<VB%>%<REFL%>%<CAUS%>%<CVB%>:ұғындыра # ;
ұғ%<VB%>%<REFL%>%<CAUS%>%<PST%>:ұғындырды # ;
ұғ%<VB%>%<REFL%>%<PST%>:ұғынды # ;
ұғынықты%<ADV%>:ұғынықты # ;
ұғ%<VB%>%<REFL%>%<CVB%>:ұғынып # ;
ұғынысу%<NN%>:ұғынысу # ;
ұғ%<VB%>%<PST%>%<AGR.3SP%>:ұғыпты # ;
ұғ%<VB%>%<CVB%>:ұғып # ;
ұғыр%-шұғыр%<ADV%>:ұғыр%-шұғыр # ;
ұғыс%<VB%>%<AOR%>%<AGR.3SP%>:ұғысады # ;
ұғ%<VB%>%<RECP%>%<PST%>:ұғысты # ;
ұдай%<NN%>:ұдай # ;
ударник%<NN%>%<AGR.2SG%>:ударниксің # ;
ударник%<NN%>:ударник # ;
үдере%<ADV%>:үдере # ;
үде%<NN%>%<POSS.3SP%>%<ABL%>:үдесінен # ;
удз%<NN%>:удз # ;
үдірей%<VB%>%<CVB%>:үдірейіп # ;
үдірей%<VB%>%<RECP%>%<CVB%>:үдірейісіп # ;
удо%<NN%>:удо # ;
уәж%<NN%>%<PL%>%<POSS.3SP%>%<DAT%>:уәждеріне # ;
уәж%<NN%>%<PL%>%<POSS.3SP%>:уәждері # ;
уәж%<NN%>%<POSS.3SP%>%<ACC%>:уәжін # ;
уәж%<NN%>%<POSS.3SP%>:уәжі # ;
уәж%<NN%>:уәж # ;
уез%<NN%>%<POSS.3SP%>%<LATT%>:уезіндегі # ;
уәкілеттік%<ADJ%>:уәкілеттік # ;
уәкілет%<NN%>%<ACC%>:уәкілетті # ;
уәлиет%<NN%>%<POSS.3SP%>%<DAT%>:уәлиетіне # ;
уәлиет%<NN%>%<POSS.3SP%>%<GEN%>:уәлиетінің # ;
уәлиет%<NN%>%<POSS.3SP%>%<ACC%>:уәлиетін # ;
уәлиет%<NN%>%<POSS.3SP%>:уәлиеті # ;
уәлиет%<NN%>%<PL%>%<POSS.3SP%>%<LOC%>:уәлиеттерінде # ;
уәлиет%<NN%>%<PL%>%<POSS.3SP%>%<DAT%>:уәлиеттеріне # ;
уәлиет%<NN%>%<PL%>%<POSS.3SP%>%<ACC%>:уәлиеттерін # ;
уәлиет%<NN%>%<ACC%>:уәлиетті # ;
үем%<NN%>:үем # ;
уә%<INTJ%>:уә # ;
үеұ%<NN%>:үеұ # ;
ұжымшар%<NN%>%<PL%>%<ACC%>:ұжымшарларды # ;
ұжымшар%<NN%>:ұжымшар # ;
ұзағ%<ADJ%>%<POSS.3SP%>%<ABL%>:ұзағынан # ;
ұзағ%<NN%>%<POSS.3SP%>%<ACC%>:ұзағын # ;
ұзағ%<ADV%>%<CMP%>:ұзағырақ # ;
ұзай%<VB%>%<CAUS%>%<CVB%>:ұзайтып # ;
ұзақбай%<NN%>:ұзақбай # ;
ұзақ%<NN%>%<DAT%>:ұзаққа # ;
ұзақтығ%<NN%>%<POSS.3SP%>%<INSCOM%>:ұзақтығымен # ;
ұзақтығ%<NN%>%<POSS.3SP%>%<ACC%>:ұзақтығын # ;
ұзақтығ%<NN%>%<POSS.3SP%>:ұзақтығы # ;
ұзақ%<NN%>%<GEN%>:ұзақтың # ;
ұзақты%<ADJ%>:ұзақты # ;
ұза%<VB%>%<FUT%>%<AGR.3SP%>:ұзарды # ;
ұзар%<VB%>%<CAUS%>%<AOR%>%<AGR.2SGF%>:ұзартасыз # ;
ұзар%<VB%>%<CAUS%>%<PTCP%>:ұзартатын # ;
ұзар%<VB%>%<CAUS%>%<CVB%>:ұзарта # ;
ұзар%<VB%>%<CAUS%>%<NEG%>%<CVB%>:ұзартпай # ;
ұзар%<VB%>%<CAUS%>%<NEG%>%<GER%>:ұзартпау # ;
ұзар%<VB%>%<CAUS%>%<CAUS%>%<AOR%>%<AGR.1SG%>:ұзарттырам # ;
ұзар%<VB%>%<CAUS%>%<GER%>%<DAT%>:ұзартуға # ;
ұзар%<VB%>%<CAUS%>%<GER%>%<ACC%>:ұзартуды # ;
ұзар%<VB%>%<CAUS%>%<GER%>:ұзарту # ;
ұзар%<VB%>%<CAUS%>%<GER%>%<POSS.3SP%>:ұзартуы # ;
ұзар%<VB%>%<CAUS%>%<PASS%>%<AOR%>%<AGR.3SP%>:ұзартылады # ;
ұзартыл%<VB%>%<AOR%>%<AGR.3SP%>:ұзартылады # ;
ұзар%<VB%>%<CAUS%>%<PASS%>%<PTCP%>:ұзартылатын # ;
ұзар%<VB%>%<CAUS%>%<PASS%>%<PTCP%>:ұзартылған # ;
ұзар%<VB%>%<CAUS%>%<PASS%>%<GER%>:ұзартылу # ;
ұзар%<VB%>%<CAUS%>%<PASS%>%<GER%>%<POSS.3SP%>:ұзартылуы # ;
ұза%<VB%>%<RECP%>%<CVB%>:ұзасып # ;
ұза%<VB%>%<CAUS%>%<PASS%>%<CVB%>:ұзатылғанша # ;
үз%<VB%>%<NEG%>:үзбе # ;
үзбой%<NN%>:үзбой # ;
үздіг%<VB%>%<CVB%>:үздіге # ;
үздіг%<NN%>%<POSS.3SP%>:үздігі # ;
үздік%<ADV%>%<CMP%>:үздіктеу # ;
үздік%-үздік%<ADV%>:үздік%-үздік # ;
үзеңгі%<NN%>%<DAT%>:үзеңгіге # ;
үзеңгі%<NN%>%<PL%>%<POSS.3SP%>%<DAT%>:үзеңгілеріне # ;
үзеңгілес%<VB%>%<CVB%>:үзеңгілесе # ;
үзеңгілес%<ADJ%>:үзеңгілес # ;
үзеңгі%<NN%>%<POSS.3SP%>%<DAT%>:үзеңгісіне # ;
үзеңгі%<NN%>%<POSS.3SP%>%<ACC%>:үзеңгісін # ;
үзеңгі%<NN%>:үзеңгі # ;
узи%<NN%>:узи # ;
үзіг%<NN%>%<POSS.3SP%>:үзігі # ;
үзілді%-кесілді%<ADJ%>:үзілді%-кесілді # ;
үзіп%-жұл%<VB%>%<CVB%>:үзіп%-жұла # ;
үзіп%-үз%<VB%>%<CVB%>:үзіп%-үзіп # ;
үзкент%<NN%>%<DAT%>:үзкентке # ;
ұзынағаш%<NN%>%<DAT%>:ұзынағашқа # ;
ұзынағаш%<NN%>:ұзынағаш # ;
ұзына%<ADV%>:ұзына # ;
ұзындығ%<NN%>%<POSS.3SP%>%<DAT%>:ұзындығына # ;
ұзындығ%<NN%>%<POSS.3SP%>%<GEN%>:ұзындығының # ;
ұзындығ%<NN%>%<POSS.3SP%>:ұзындығы # ;
ұзынды%<ADJ%>:ұзынды # ;
ұзынқұлақ%<NN%>:ұзынқұлақ # ;
ұзыннан%-ұзақ%<ADV%>:ұзыннан%-ұзақ # ;
ұзыннан%-ұзын%<ADV%>:ұзыннан%-ұзын # ;
ұзын%<NN%>%<POSS.1SG%>%<ABL%>:ұзынымнан # ;
ұзын%-ырға%<NN%>%<POSS.3SP%>%<ACC%>:ұзын%-ырғасын # ;
ұзын%-ырға%<NN%>%<POSS.3SP%>:ұзын%-ырғасы # ;
ҰИА%<NNP%>%<GEN%>:ҰИА%-ның # ;
ҰИЖ%<NNP%>%<GEN%>:ҰИЖ%-нің # ;
үиид%<NN%>:үиид # ;
үиимдб%<NN%>:үиимдб # ;
уиллис%<NN%>:уиллис # ;
уильям%<NN%>:уильям # ;
уингз%<NN%>:уингз # ;
үйбай%<INTJ%>:үйбай # ;
үйгай%-әй%<NN%>%<POSS.3SP%>:үйгай%-әйі # ;
ұйғарым%<NN%>%<POSS.2SPF%>%<ACC%>:ұйғарымыңызды # ;
ұйғырша%<ADV%>:ұйғырша # ;
үй%<NN%>%<LATT%>%<PL%>%<DAT%>:үйдегілерге # ;
үй%<NN%>%<LATT%>%<PL%>%<INSCOM%>:үйдегілермен # ;
үй%<NN%>%<LATT%>%<PL%>:үйдегілер # ;
үй%<NN%>%<LOC%>%<AGR.2SG%>:үйдемісің # ;
үйді%-үй%<NN%>%<POSS.3SP%>%<DAT%>:үйді%-үйіне # ;
үйелмен%<NN%>%<PL%>%<POSS.3SP%>:үйелмендері # ;
үйеңке%<NN%>:үйеңке # ;
үйеңкі%<ADJ%>:үйеңкі # ;
үй%-жай%<NN%>%<PL%>%<GEN%>:үй%-жайлардың # ;
үй%-жай%<NN%>%<PL%>:үй%-жайлар # ;
үй%-жай%<NN%>%<PL%>%<POSS.3SP%>%<DAT%>:үй%-жайларына # ;
үй%-жай%<NN%>%<PL%>%<POSS.3SP%>:үй%-жайлары # ;
үй%-жай%<NN%>:үй%-жай # ;
үй%-жай%<NN%>%<POSS.3SP%>%<ACC%>:үй%-жайын # ;
үйі%-күй%<NN%>%<POSS.3SP%>:үйі%-күйі # ;
үй%<NN%>%<POSS.2SPF%>%<LOC%>:үйіңізде # ;
үй%<NN%>%<POSS.2SPF%>%<GEN%>:үйіңіздің # ;
үй%<NN%>%<POSS.2SPF%>%<ACC%>:үйіңізді # ;
үйіп%-төг%<VB%>%<CVB%>:үйіп%-төге # ;
үйіп%-төгуші%<NN%>:үйіп%-төгуші # ;
үйіріл%<VB%>%<CAUS%>%<CVB%>:үйірілте # ;
үйірлен%<VB%>%<CVB%>:үйірленіп # ;
үйірлі%<ADJ%>:үйірлі # ;
үйірсекте%<VB%>%<CVB%>:үйірсектеп # ;
үйірсектіг%<NN%>%<POSS.3SP%>%<ACC%>:үйірсектігін # ;
үйіт%<VB%>%<CVB%>:үйітіп # ;
үй%-іш%<NN%>%<POSS.3SP%>%<ACC%>:үй%-ішін # ;
үйқамақ%<NN%>%<LOC%>:үйқамақта # ;
үйкеліс%<NN%>%<DAT%>:үйкеліске # ;
ұйқта%<VB%>%<CVB%>:ұйқтай # ;
ұйқыашар%<NN%>%<ACC%>:ұйқыашарды # ;
ұйқыашар%<NN%>:ұйқыашар # ;
ұйқы%-күлкі%<NN%>%<POSS.3SP%>%<ABL%>:ұйқы%-күлкісінен # ;
ұйқылы%-ояу%<ADV%>:ұйқылы%-ояу # ;
ұйқысыра%<VB%>%<CVB%>:ұйқысырап # ;
ұйқы%-тұйқы%<ADV%>:ұйқы%-тұйқы # ;
ұйқы%<ADJ%>:ұйқы # ;
үйленгенсің%<VB%>:үйленгенсің # ;
үйлен%<VB%>%<IMP%>:үйленіңдер # ;
үйленсін%<VB%>:үйленсін # ;
үйлен%<VB%>:үйлен # ;
үйлену%<ADJ%>:үйлену # ;
үй%<NN%>%<PL%>%<POSS.2SPF%>%<DAT%>:үйлеріңізге # ;
үйлесімділіг%<NN%>%<POSS.3SP%>:үйлесімділігі # ;
үйлес%<VB%>%<CAUS%>%<PASS%>%<PTCP%>:үйлестірілген # ;
үйлес%<VB%>%<CAUS%>%<PASS%>%<GER%>%<POSS.3SP%>%<ACC%>:үйлестірілуін # ;
ұйлығ%<VB%>%<CVB%>:ұйлығып # ;
ұйлық%<VB%>%<PTCP%>:ұйлыққан # ;
ұйлық%<VB%>%<CAUS%>%<PST%>:ұйлықтырды # ;
үйме%<ADJ%>:үйме # ;
үй%-мүлк%<NN%>%<POSS.3SP%>:үй%-мүлкі # ;
үйрен%<VB%>%<PST%>%<AGR.1SG%>:үйренгенім # ;
үйрен%<VB%>%<IMP%>:үйреніңдер # ;
үйрен%<VB%>%<IMP%>:үйреніңіздер # ;
үйрен%<VB%>%<RECP%>%<PTCP%>:үйреніскен # ;
үйрен%<VB%>%<RECP%>%<PST%>:үйреніскен # ;
үйрен%<VB%>%<IMP%>:үйренсеңдерші # ;
үйрен%<VB%>:үйрен # ;
үйрен%<VB%>%<GER%>%<PL%>%<POSS.2SPF%>:үйренулеріңіз # ;
үйре%<VB%>%<CAUS%>%<PST%>:үйрететін # ;
үйре%<VB%>%<CAUS%>%<PTCP%>:үйреткен # ;
үйрет%<VB%>%<IMP%>:үйретсеңші # ;
үйрету%-жаттық%<VB%>%<CAUS%>%<GER%>:үйрету%-жаттықтыру # ;
үйрет%<VB%>:үйрет # ;
үйсін%<NN%>%<ABL%>:үйсіннен # ;
үйсін%<NN%>:үйсін # ;
ұйтқ%<VB%>%<GER%>%<POSS.3SP%>:ұйтқуы # ;
ұйтқы%<VB%>%<PTCP%>:ұйтқыған # ;
үй%-үй%<NN%>%<DAT%>:үй%-үйге # ;
үйшіг%<NN%>%<POSS.3SP%>%<GEN%>:үйшігінің # ;
ұйы%<VB%>%<PTCP%>:ұйыған # ;
ұйығыштығ%<NN%>%<POSS.3SP%>:ұйығыштығы # ;
ұйымдастырушылық%<ADJ%>:ұйымдастырушылық # ;
ұйымдастырушылық%<NN%>:ұйымдастырушылық # ;
ұйымдас%<VB%>%<CAUS%>%<PASS%>%<AOR%>%<AGR.3SP%>:ұйымдастырылады # ;
ұйымдас%<VB%>%<CAUS%>%<PASS%>%<AOR%>%<AGR.3SP%>:ұйымдастырылады # ;
ұйымдас%<VB%>%<CAUS%>%<PASS%>%<PTCP%>:ұйымдастырылатын # ;
ұйымдас%<VB%>%<CAUS%>%<PASS%>%<PTCP%>:ұйымдастырылған # ;
ұйымдас%<VB%>%<CAUS%>%<PASS%>%<PST%>:ұйымдастырылған # ;
ұйымдас%<VB%>%<CAUS%>%<PASS%>%<PTCP%>%<POSS.3SP%>%<ACC%>:ұйымдастырылғанын # ;
ұйымдас%<VB%>%<CAUS%>%<PASS%>%<PST%>:ұйымдастырылды # ;
ұйымдас%<VB%>%<CAUS%>%<PASS%>%<FUT%>:ұйымдастырылмақ # ;
ұйымдас%<VB%>%<CAUS%>%<PASS%>%<COND%>:ұйымдастырылса # ;
ұйымдас%<VB%>%<CAUS%>%<PASS%>%<IMP%>:ұйымдастырылсын # ;
ұйымдас%<VB%>%<CAUS%>%<PASS%>%<GER%>%<DAT%>:ұйымдастырылуға # ;
ұйымдас%<VB%>%<CAUS%>%<PASS%>%<GER%>%<POSS.3SP%>%<INSCOM%>:ұйымдастырылуымен # ;
ұйымдас%<VB%>%<CAUS%>%<PASS%>%<GER%>%<POSS.3SP%>:ұйымдастырылуы # ;
ұйымдас%<VB%>%<CAUS%>%<PASS%>%<CVB%>:ұйымдастырылып # ;
ұйымда%<VB%>%<RECP%>%<CVB%>:ұйымдасып # ;
ұйы%<VB%>%<CVB%>:ұйып # ;
ұйыс%<VB%>%<PTCP%>:ұйысатын # ;
ұйыс%<VB%>%<CVB%>:ұйыса # ;
ұй%<VB%>%<RECP%>%<CAUS%>%<GER%>%<DAT%>:ұйыстыруға # ;
ұйы%<VB%>%<RECP%>%<CVB%>:ұйысып # ;
ұйы%<VB%>%<CAUS%>%<PTCP%>:ұйытқан # ;
ұйытқы%<VB%>%<CVB%>:ұйытқып # ;
ұқж%<NN%>:ұқж # ;
үкіле%<VB%>%<PTCP%>:үкілеген # ;
үкіле%<VB%>%<COND%>:үкілесе # ;
үкілі%<ADJ%>:үкілі # ;
укімет%<NN%>%<POSS.3SP%>:укіметі # ;
укімет%<NN%>%<GEN%>:укіметтің # ;
ұқкд%<NN%>:ұқкд # ;
ұққкб%<NN%>%<GEN%>:ұққкб%-ның # ;
ұққкб%<NN%>:ұққкб # ;
ҰҚК%<NNP%>%<GEN%>:ҰҚК%-ның # ;
ұқ%<VB%>%<NEG%>%<AOR%>%<AGR.3SP%>:ұқпайт # ;
ұқ%<VB%>%<NEG%>:ұқпа # ;
украинец%<NN%>:украинец # ;
украин%<ADJ%>:украин # ;
ұқсайды%<PUNCT%>:ұқсайды # ;
ұқса%<VB%>%<NEG%>:ұқсама # ;
ұқсастығ%<NN%>%<POSS.3SP%>%<DAT%>:ұқсастығына # ;
ҰҚТ%<NNP%>%<ACC%>:ҰҚТ%-ды # ;
ұқ%<VB%>:ұқ # ;
ҰҚШҰ%<NNP%>%<DAT%>:ҰҚШҰ%-ға # ;
ұқыптылық%<NN%>%<INSCOM%>:ұқыптылықпен # ;
ұқыптылық%<NN%>:ұқыптылық # ;
ула%<VB%>%<PTCP%>:улаған # ;
ула%<VB%>%<PST%>:улаған # ;
ула%<VB%>%<REFL%>%<PTCP%>:уланған # ;
ұландық%<NN%>%<PL%>:ұландықтар # ;
ұлан%<ADJ%>:ұлан # ;
ула%<VB%>%<REFL%>%<GER%>:улану # ;
улан%<VB%>%<GER%>%<POSS.3SP%>:улануы # ;
ула%<VB%>%<REFL%>%<CVB%>:уланып # ;
ула%<VB%>%<CVB%>:улап # ;
улап%-шула%<VB%>%<PTCP%>:улап%-шулаған # ;
улап%-шула%<VB%>%<CVB%>:улап%-шулап # ;
улап%-шулап%<ADV%>:улап%-шулап # ;
ұлар%<NN%>%<SML%>:ұлардай # ;
ұлар%<NN%>%<ACC%>:ұларды # ;
ула%<VB%>%<CAUS%>%<CVB%>:улатып # ;
улатып%-шула%<VB%>%<CAUS%>%<CVB%>:улатып%-шулатып # ;
ула%<VB%>%<GER%>:улау # ;
үлбі%<NN%>:үлбі # ;
ұлғай%<VB%>%<CAUS%>%<PTCP%>%<POSS.3SP%>:ұлғайтатыны # ;
ұлғай%<VB%>%<CAUS%>%<CVB%>:ұлғайта # ;
ұлғай%<VB%>%<CAUS%>%<PST%>:ұлғайтқан # ;
ұлғай%<VB%>%<CAUS%>%<PST%>%<AGR.2SG%>:ұлғайттың # ;
ұлғай%<VB%>%<CAUS%>%<GER%>%<DAT%>:ұлғайтуға # ;
ұлғай%<VB%>%<CAUS%>%<GER%>%<LOC%>:ұлғайтуда # ;
ұлғай%<VB%>%<CAUS%>%<GER%>:ұлғайту # ;
ұлғай%<VB%>%<CAUS%>%<PASS%>%<PTCP%>:ұлғайтылатын # ;
ұлғай%<VB%>%<CAUS%>%<PASS%>%<PST%>:ұлғайтылды # ;
ұлғай%<VB%>%<CAUS%>%<PASS%>%<FUT%>:ұлғайтылмақ # ;
ұлғай%<VB%>%<CAUS%>%<PASS%>%<GER%>%<POSS.3SP%>%<INSCOM%>:ұлғайтылуымен # ;
ұлғай%<VB%>%<CAUS%>%<PASS%>%<GER%>%<POSS.3SP%>:ұлғайтылуы # ;
ұлғай%<VB%>%<CAUS%>%<CVB%>:ұлғайтып # ;
ұлға%<VB%>%<GER%>:ұлғаю # ;
ұлға%<VB%>%<GER%>%<POSS.3SP%>%<ACC%>:ұлғаюын # ;
ұлға%<VB%>%<GER%>%<POSS.3SP%>%<GEN%>:ұлғаюының # ;
ұлға%<VB%>%<AOR%>%<AGR.3SP%>:ұлғаяды # ;
ұлға%<VB%>%<AOR%>%<AGR.3SP%>:ұлғаяды # ;
ұлға%<VB%>%<CVB%>:ұлғая # ;
үлгер%<VB%>%<CVB%>:үлгергенімше # ;
үлгі%<NN%>%<LATT%>%<POSS.3SP%>%<ACC%>:үлгідегісін # ;
үлгі%-қалып%<NN%>%<PL%>%<POSS.3SP%>:үлгі%-қалыптары # ;
үлгіле%<VB%>%<REFL%>%<CAUS%>%<GER%>:үлгілендіру # ;
үлгі%-өнеге%<NN%>:үлгі%-өнеге # ;
үлгір%<VB%>%<PST%>:үлгірген # ;
үлгір%<VB%>%<CVB%>:үлгіргенше # ;
үлгір%<VB%>%<PST%>:үлгірді # ;
үлгір%<VB%>%<CVB%>:үлгіріп # ;
үлгір%<VB%>%<NEG%>%<PTCP%>:үлгірмеген # ;
үлгі%<ADJ%>:үлгі # ;
үлде%<NN%>:үлде # ;
ұлды%<ADJ%>:ұлды # ;
үлек%<NN%>%<ABL%>:үлектен # ;
үлем%<NN%>%<GEN%>:үлемнің # ;
үлес%<NN%>%<POSS.2SPF%>%<ACC%>:үлесіңізді # ;
үлес%<NN%>%<PL%>%<POSS.2SPF%>:үлестеріңіз # ;
үлестік%<ADJ%>:үлестік # ;
ұл%<VB%>%<AOR%>%<AGR.3SP%>:ұлиды # ;
үлкей%<VB%>%<AOR%>%<AGR.3SP%>:үлкейеді # ;
үлкей%<VB%>%<AOR%>%<AGR.2SG%>:үлкейесің # ;
үлкейіс%<NN%>%<POSS.3SP%>:үлкейісі # ;
үлкей%<VB%>%<CAUS%>%<CVB%>:үлкейте # ;
үлкей%<VB%>%<CAUS%>%<CVB%>:үлкейтіп # ;
үлкей%<VB%>%<CAUS%>%<GER%>%<DAT%>:үлкейтуге # ;
үлкен%<NN%>%<PL%>%<POSS.2SPF%>%<DAT%>:үлкендеріңізге # ;
үлкендіг%<NN%>%<POSS.3SP%>%<DAT%>:үлкендігіне # ;
үлкендіг%<NN%>%<POSS.3SP%>%<ACC%>:үлкендігін # ;
үлкендіг%<NN%>%<POSS.3SP%>:үлкендігі # ;
үлкендік%<NN%>:үлкендік # ;
үлкен%-кіші%<NN%>%<DAT%>:үлкен%-кішіге # ;
үлкен%-кіші%<NN%>%<INSCOM%>:үлкен%-кішімен # ;
үлкен%-кіші%<NN%>%<POSS.3SP%>%<GEN%>:үлкен%-кішісінің # ;
үлкен%-кіші%<NN%>%<POSS.3SP%>:үлкен%-кішісі # ;
ұл%-қыз%<NN%>%<PL%>%<ACC%>:ұл%-қыздарды # ;
ұл%-қыз%<NN%>%<PL%>:ұл%-қыздар # ;
ұл%-қыз%<NN%>%<PL%>%<POSS.1PL%>:ұл%-қыздарымыз # ;
ұл%-қыз%<NN%>%<PL%>%<POSS.3SP%>%<ABL%>:ұл%-қыздарынан # ;
ұл%-қыз%<NN%>%<PL%>%<POSS.2SPF%>%<ACC%>:ұл%-қыздарыңызды # ;
ұл%-қыз%<NN%>%<PL%>%<POSS.3SP%>%<GEN%>:ұл%-қыздарының # ;
ұл%-қыз%<NN%>%<PL%>%<POSS.3SP%>:ұл%-қыздары # ;
ұл%-қыз%<NN%>:ұл%-қыз # ;
ұл%-қыз%<NN%>%<POSS.3SP%>%<ACC%>:ұл%-қызын # ;
ұл%-қыз%<NN%>%<POSS.3SP%>%<GEN%>:ұл%-қызының # ;
улманис%<NN%>%<INSCOM%>:улманиспен # ;
үлпілдек%<NN%>:үлпілдек # ;
ұлтарақ%<NN%>:ұлтарақ # ;
ұлтжандылық%<ADJ%>:ұлтжандылық # ;
ұлтсыздан%<VB%>%<PTCP%>:ұлтсызданған # ;
ұлтсыздан%<VB%>%<GER%>:ұлтсыздану # ;
ұлтсыздық%<NN%>:ұлтсыздық # ;
ұлттаным%<NN%>:ұлттаным # ;
ұлттығ%<NN%>%<POSS.3SP%>:ұлттығы # ;
ұлтты%<ADJ%>:ұлтты # ;
ұлтуған%<NN%>%<GEN%>:ұлтуғанның # ;
ұлтшыл%<ADJ%>:ұлтшыл # ;
ұл%<ADJ%>:ұл # ;
ұл%<PRO%>:ұл # ;
ұл%<VB%>%<GER%>%<POSS.3SP%>:ұлуы # ;
ұлы%<VB%>%<PTCP%>%<POSS.3SP%>:ұлығаны # ;
ұлығ%<NN%>:ұлығ # ;
ұлы%<VB%>%<PST%>:ұлыды # ;
ұлықта%<VB%>%<PST%>:ұлықтады # ;
ұлықта%<VB%>%<GER%>:ұлықтау # ;
ұлықта%<VB%>%<GER%>%<POSS.1PL%>:ұлықтауымыз # ;
ұлықтылығ%<NN%>%<POSS.3SP%>%<ACC%>:ұлықтылығын # ;
ұлы%-қыз%<NN%>%<POSS.3SP%>:ұлы%-қызы # ;
ұлы%<NN%>%<PL%>%<GEN%>:ұлылардың # ;
ұлылығ%<NN%>%<POSS.3SP%>%<INSCOM%>:ұлылығымен # ;
ұлылығ%<NN%>%<POSS.3SP%>%<ACC%>:ұлылығын # ;
ұл%<NN%>%<POSS.3SP%>%<AGR.1SG%>:ұлымын # ;
ұл%<NN%>%<POSS.2SPF%>:ұлыңыз # ;
ұлы%<VB%>%<CVB%>:ұлып # ;
ұлыс%<NN%>%<DAT%>:ұлысқа # ;
ұлыс%<NN%>%<ABL%>:ұлыстан # ;
ұлыс%<NN%>%<PL%>%<GEN%>:ұлыстардың # ;
ұлыс%<NN%>%<PL%>:ұлыстар # ;
ұлыс%<NN%>%<PL%>%<POSS.3SP%>%<DAT%>:ұлыстарына # ;
ұлыс%<NN%>%<PL%>%<POSS.2SG%>%<ACC%>:ұлыстарыңды # ;
ұлыс%<NN%>%<PL%>%<POSS.3SP%>%<ACC%>:ұлыстарын # ;
ұлыс%<NN%>%<PL%>%<POSS.3SP%>%<GEN%>:ұлыстарының # ;
ұлыс%<NN%>%<PL%>%<POSS.3SP%>:ұлыстары # ;
ұлыс%<NN%>%<GEN%>:ұлыстың # ;
ұлыс%<NN%>:ұлыс # ;
ұлыс%-ұлыс%<NN%>%<DAT%>:ұлыс%-ұлысқа # ;
ұлыс%<NN%>%<POSS.1SG%>%<ACC%>:ұлысымды # ;
ұлыс%<NN%>%<POSS.1SG%>%<GEN%>:ұлысымның # ;
ұлыс%<NN%>%<POSS.3SP%>%<DAT%>:ұлысына # ;
ұлыс%<NN%>%<POSS.3SP%>%<LOC%>:ұлысында # ;
ұлыс%<NN%>%<POSS.3SP%>%<ACC%>:ұлысын # ;
ұлыс%<NN%>%<POSS.3SP%>%<GEN%>:ұлысының # ;
ұлыс%<NN%>%<POSS.3SP%>:ұлысы # ;
ультрадыбысты%<ADJ%>:ультрадыбысты # ;
ульям%<NN%>:ульям # ;
умар%<NN%>%<GEN%>:умардың # ;
ұмар%-жұмар%<IDEO%>:ұмар%-жұмар # ;
үмбет%<NN%>%<POSS.3SP%>%<AGR.1SG%>:үмбетімін # ;
үмбет%<NN%>%<POSS.1SG%>:үмбетім # ;
үмбет%<NN%>%<POSS.3SP%>%<DAT%>:үмбетіне # ;
үмбет%<NN%>%<POSS.3SP%>%<GEN%>:үмбетінің # ;
үмбет%<NN%>%<POSS.3SP%>:үмбеті # ;
үмбет%<NN%>%<PL%>%<POSS.3SP%>%<ACC%>:үмбеттерін # ;
ҮМЗ%<NNP%>%<LOC%>:ҮМЗ%-да # ;
үміт%-тілег%<NN%>%<POSS.3SP%>%<ACC%>:үміт%-тілегін # ;
үміт%-тілег%<NN%>%<POSS.3SP%>:үміт%-тілегі # ;
үміт%-тілек%<NN%>%<DAT%>:үміт%-тілекке # ;
үміт%-тілек%<NN%>%<ACC%>:үміт%-тілекті # ;
үміт%-тілеу%<NN%>:үміт%-тілеу # ;
үмітті%<ADJ%>%<AGR.1PL%>:үміттіміз # ;
үмітті%<ADJ%>:үмітті # ;
үммү%<NN%>:үммү # ;
ұмсын%<VB%>%<CVB%>:ұмсына # ;
ұмсын%<NN%>:ұмсын # ;
ұмтыл%<VB%>%<PTCP%>%<PL%>%<POSS.3SP%>%<ACC%>:ұмтылатындықтарын # ;
ұмтыл%<VB%>:ұмтыл # ;
ұмт%<VB%>%<PASS%>%<GER%>%<POSS.3SP%>:ұмтылуы # ;
ұмтыл%<VB%>%<RECP%>%<AOR%>%<AGR.3SP%>:ұмтылысады # ;
ұмтыл%<VB%>%<RECP%>%<PST%>:ұмтылысты # ;
ум%<NN%>:ум # ;
ұмыт%<VB%>%<PST%>%<AGR.1SG%>:ұмытқам # ;
ұмыт%<VB%>%<PST%>%<AGR.1SG%>:ұмытқаным # ;
ұмыт%<VB%>%<NEG%>%<IMP%>:ұмытпады # ;
ұмыт%<VB%>%<NEG%>:ұмытпа # ;
ұмыт%<VB%>:ұмыт # ;
ұмыт%<ADV%>:ұмыт # ;
ұмыт%<NN%>:ұмыт # ;
ұна%<VB%>%<AOR%>:ұнай # ;
ұна%<VB%>%<CAUS%>%<AOR%>:ұната # ;
үңгілеуші%<NN%>:үңгілеуші # ;
үңгір%-ладыз%<NN%>:үңгір%-ладыз # ;
үңгуші%<NN%>:үңгуші # ;
ұңғыма%<NN%>%<PL%>%<GEN%>:ұңғымалардың # ;
ұңғыма%<ADJ%>:ұңғыма # ;
ұңғыма%<NN%>:ұңғыма # ;
үнде%<VB%>%<RECP%>%<CVB%>:үндесе # ;
үнде%<VB%>%<RECP%>%<PTCP%>:үндескен # ;
үнде%<VB%>%<RECP%>%<NEG%>%<CVB%>:үндеспей # ;
үндестіг%<NN%>%<POSS.3SP%>%<ACC%>:үндестігін # ;
үндестіг%<NN%>%<POSS.3SP%>:үндестігі # ;
үнділік%<ADJ%>:үнділік # ;
үндіс%<NN%>%<PL%>%<GEN%>:үндістердің # ;
үндіс%<NN%>%<PL%>:үндістер # ;
үнем%<ADJ%>:үнем # ;
үнемшілдік%<NN%>:үнемшілдік # ;
ұнжырға%<NN%>%<POSS.1PL%>:ұнжырғамыз # ;
универсиет%<NN%>%<POSS.3SP%>%<GEN%>:универсиетінің # ;
универститет%<NN%>%<POSS.3SP%>%<ACC%>:универститетін # ;
унификация%<NN%>:унификация # ;
үң%<VB%>%<PASS%>%<PST%>:үңілді # ;
үңіл%<VB%>%<CAUS%>%<CVB%>:үңілтіп # ;
үн%<NN%>%<POSS.2SPF%>:үніңіз # ;
үңірей%<VB%>%<PTCP%>:үңірейген # ;
үңірей%<VB%>%<CVB%>:үңірейе # ;
үңірей%<VB%>%<CVB%>:үңірейіп # ;
үнқатысу%<NN%>%<LATT%>:үнқатысудағы # ;
үнқатысу%<NN%>%<GEN%>:үнқатысудың # ;
үнқатысу%<NN%>%<ACC%>:үнқатысуды # ;
үнқатысу%<NN%>:үнқатысу # ;
үнқатысу%<NN%>%<POSS.3SP%>%<DAT%>:үнқатысуына # ;
ұнтақта%<VB%>%<PASS%>%<PTCP%>:ұнтақталған # ;
ұнтақта%<VB%>%<GER%>:ұнтақтау # ;
үнтаспа%<NN%>%<DAT%>:үнтаспаға # ;
үнтаспа%<NN%>%<ABL%>:үнтаспадан # ;
үнтаспа%<NN%>%<LOC%>:үнтаспада # ;
унтер%-офицер%<NN%>:унтер%-офицер # ;
үн%-түн%<NN%>%<ABE%>:үн%-түнсіз # ;
уолт%<NN%>:уолт # ;
уордпресс%<NN%>:уордпресс # ;
ҰОС%<NNP%>%<DAT%>:ҰОС%-қа # ;
үпірлеп%-шүпірле%<VB%>%<CVB%>:үпірлеп%-шүпірлеп # ;
үп%<IDEO%>:үп # ;
ұранда%<VB%>%<CVB%>:ұрандап # ;
ұранда%<VB%>%<CAUS%>%<CVB%>:ұрандатып # ;
ұранды%<NN%>%<ABL%>:ұрандыдан # ;
ура%<INTJ%>:ура # ;
ұрғашы%<ADJ%>:ұрғашы # ;
үргіле%<VB%>%<CVB%>:үргілеп # ;
үрейлі%<ADJ%>:үрейлі # ;
урибе%<NN%>:урибе # ;
үрік%<VB%>%<PTCP%>:үріккен # ;
үрік%<VB%>%<NEG%>%<AOR%>%<AGR.3SP%>:үрікпейді # ;
үрік%<VB%>%<PST%>:үрікті # ;
үрім%-бұтағ%<NN%>%<POSS.1SG%>%<ACC%>:үрім%-бұтағымды # ;
үрім%-бұтағ%<NN%>%<POSS.1SG%>:үрім%-бұтағым # ;
үрім%-бұтақ%<NN%>%<PL%>%<POSS.3SP%>%<GEN%>:үрім%-бұтақтарының # ;
үрк%<VB%>%<AOR%>%<AGR.3SP%>:үркеді # ;
үркекте%<VB%>%<CVB%>:үркектеп # ;
үрк%<VB%>%<CVB%>:үрке # ;
үрк%<VB%>%<CVB%>:үрки # ;
үркімбай%<NN%>:үркімбай # ;
үркі%<VB%>%<CAUS%>%<NEG%>:үркітпе # ;
үрк%<VB%>%<GER%>:үрку # ;
ұрлап%-қарла%<VB%>%<CVB%>:ұрлап%-қарлап # ;
ұрлығ%<NN%>%<POSS.3SP%>:ұрлығы # ;
үрмет%<NN%>:үрмет # ;
ұрпағ%<NN%>%<POSS.1SG%>%<DAT%>:ұрпағыма # ;
ұрпағ%<NN%>%<POSS.3SP%>%<INSCOM%>:ұрпағымен # ;
ұрпағ%<NN%>%<POSS.1SG%>:ұрпағым # ;
ұрпағ%<NN%>%<POSS.1PL%>%<GEN%>:ұрпағымыздың # ;
ұрпағ%<NN%>%<POSS.1PL%>%<ACC%>:ұрпағымызды # ;
ұрпағ%<NN%>%<POSS.1PL%>:ұрпағымыз # ;
ұрпағ%<NN%>%<POSS.3SP%>%<AGR.1SG%>:ұрпағымын # ;
ұрпағ%<NN%>%<POSS.3SP%>%<ABL%>:ұрпағынан # ;
ұрпағ%<NN%>%<POSS.2SG%>%<DAT%>:ұрпағыңа # ;
ұрпағ%<NN%>%<POSS.3SP%>%<DAT%>:ұрпағына # ;
ұрпағ%<NN%>%<POSS.2SG%>:ұрпағың # ;
ұрпағ%<NN%>%<POSS.3SP%>%<ACC%>:ұрпағын # ;
ұрпағ%<NN%>%<POSS.3SP%>%<GEN%>:ұрпағының # ;
ұрпағ%<NN%>%<POSS.3SP%>%<AGR.2PL%>:ұрпағысыңдар # ;
ұрпағ%<NN%>%<POSS.3SP%>:ұрпағы # ;
ұрпақтан%-ұрпаққа%<ADV%>:ұрпақтан%-ұрпаққа # ;
ұрпақты%<ADJ%>:ұрпақты # ;
үрпи%<VB%>%<RECP%>%<CVB%>:үрпиісе # ;
үрпи%<VB%>%<RECP%>%<CVB%>:үрпиісіп # ;
үрпи%<VB%>%<CAUS%>%<CVB%>:үрпитіп # ;
ұрса%<VB%>%<PST%>:ұрсады # ;
ұр%<VB%>%<IMP%>:ұрсаңызшы # ;
ұртта%<VB%>%<PST%>:ұрттады # ;
ұртта%<VB%>%<CVB%>:ұрттап # ;
ұрт%<NN%>%<PL%>%<POSS.3SP%>%<DAT%>:ұрттарына # ;
ұрт%<NN%>%<POSS.3SP%>%<DAT%>:ұртына # ;
ұрт%<NN%>%<POSS.3SP%>%<SML%>:ұртындай # ;
ұрт%<NN%>%<POSS.3SP%>%<ACC%>:ұртын # ;
ұрт%<NN%>%<POSS.3SP%>:ұрты # ;
ұр%<VB%>:ұр # ;
ұршығ%<NN%>%<POSS.3SP%>%<ACC%>:ұршығын # ;
ұрығ%<NN%>%<POSS.3SP%>:ұрығы # ;
ұрықтан%<VB%>%<CAUS%>%<GER%>:ұрықтандыру # ;
ұрым%<NN%>%<DAT%>:ұрымға # ;
ұр%<VB%>%<REFL%>%<NEG%>%<CVB%>:ұрынбай # ;
ұрын%<VB%>%<CAUS%>%<AOR%>%<AGR.3SP%>:ұрындырады # ;
ұрын%<VB%>%<CAUS%>%<PTCP%>%<POSS.3SP%>:ұрындыратыны # ;
ұр%<VB%>%<REFL%>%<CAUS%>%<PST%>%<AGR.2SG%>:ұрындырдың # ;
ұр%<VB%>%<REFL%>%<GER%>%<POSS.3SP%>:ұрынуы # ;
ұр%<VB%>%<REFL%>%<PST%>%<AGR.3SP%>:ұрыныпты # ;
ұр%<VB%>%<REFL%>%<CVB%>:ұрынып # ;
ұрып%-соғ%<VB%>%<CVB%>:ұрып%-соғып # ;
ұрыс%-жанжал%<NN%>%<ACC%>:ұрыс%-жанжалды # ;
ұр%<VB%>%<RECP%>%<PTCP%>:ұрысқан # ;
ұрыс%<VB%>%<NEG%>%<IMP%>:ұрыспаңдар # ;
ұрыс%<NN%>%<POSS.2SPF%>:ұрысыңыз # ;
ұры%<ADJ%>:ұры # ;
ұсақ%<NN%>%<PL%>%<POSS.3SP%>%<DAT%>:ұсақтарына # ;
ұсақ%-түйег%<NN%>%<POSS.3SP%>%<DAT%>:ұсақ%-түйегіне # ;
ұсақ%-түйек%<ADJ%>:ұсақ%-түйек # ;
үс%<VB%>%<CVB%>:үсіп # ;
ұсқынсыздығ%<NN%>%<POSS.3SP%>:ұсқынсыздығы # ;
ұсқын%<NN%>%<ABE%>:ұсқынсыз # ;
ұсқын%<NN%>%<POSS.3SP%>:ұсқыны # ;
устав%<NN%>%<LOC%>:уставта # ;
ұстаздық%<NN%>:ұстаздық # ;
ұста%<VB%>%<AOR%>:ұстай # ;
ұста%<VB%>%<NEG%>%<PTCP%>%<ABL%>:ұстамағандықтан # ;
ұста%<VB%>%<NEG%>:ұстама # ;
ұста%<VB%>%<REFL%>%<AOR%>%<AGR.3SP%>:ұстанады # ;
ұста%<VB%>%<REFL%>%<AOR%>%<AGR.3SP%>:ұстанады # ;
ұста%<VB%>%<REFL%>%<PTCP%>%<PL%>%<POSS.3SP%>%<ACC%>:ұстанатындарын # ;
ұста%<VB%>%<REFL%>%<PTCP%>:ұстанатын # ;
ұста%<VB%>%<REFL%>%<CVB%>:ұстана # ;
ұста%<VB%>%<REFL%>%<PTCP%>:ұстанған # ;
ұста%<VB%>%<REFL%>%<PST%>:ұстанған # ;
ұста%<VB%>%<IMP%>:ұстаңдар # ;
ұста%<VB%>%<REFL%>%<PST%>:ұстанды # ;
ұста%<VB%>%<REFL%>%<GER%>%<DAT%>:ұстануға # ;
ұста%<VB%>%<REFL%>%<GER%>:ұстану # ;
ұстанушы%<NN%>%<PL%>%<DAT%>:ұстанушыларға # ;
ұстанушы%<NN%>%<PL%>%<GEN%>:ұстанушылардың # ;
ұстанушы%<NN%>%<PL%>:ұстанушылар # ;
ұстанушы%<NN%>%<PL%>%<POSS.3SP%>%<GEN%>:ұстанушыларының # ;
ұста%<VB%>%<REFL%>%<PTCP%>:ұстанушы # ;
ұстанушы%<NN%>:ұстанушы # ;
ұста%<VB%>%<REFL%>%<GER%>%<POSS.1PL%>:ұстануымыз # ;
ұстану%<NN%>%<POSS.3SP%>:ұстануы # ;
ұста%<VB%>%<REFL%>%<CVB%>:ұстанып # ;
ұста%<VB%>%<RECP%>%<PTCP%>:ұстасқан # ;
ұста%<VB%>%<RECP%>%<NEG%>%<CVB%>:ұстаспап # ;
ұста%<VB%>%<RECP%>%<PST%>:ұстасты # ;
ұста%<VB%>%<PTCP%>%<POSS.3SP%>%<INSCOM%>:ұстасымен # ;
ұста%<VB%>%<RECP%>%<CVB%>:ұстасып # ;
ұстат%<VB%>%<NEG%>%<PST%>:ұстатпады # ;
ұста%<VB%>%<CAUS%>%<CAUS%>%<PST%>:ұстаттырды # ;
ұста%<VB%>%<CAUS%>%<IMP%>:ұстатшы # ;
ұста%<VB%>:ұста # ;
үстелүст%<NN%>%<POSS.3SP%>:үстелүсті # ;
үстемақы%<NN%>%<POSS.3SP%>:үстемақысы # ;
үстемақы%<NN%>:үстемақы # ;
Үстембаев%<NNP%>%<GEN%>:Үстембаевтың # ;
үстемдіг%<NN%>%<POSS.2SG%>%<ACC%>:үстемдігіңді # ;
үстемдіг%<NN%>%<POSS.2SG%>:үстемдігің # ;
үстемдіг%<NN%>%<POSS.3SP%>%<ACC%>:үстемдігін # ;
үстемдіг%<NN%>%<POSS.3SP%>:үстемдігі # ;
үс%<NN%>%<PL%>%<POSS.3SP%>%<LATT%>:үстеріндегі # ;
үс%<NN%>%<PL%>%<POSS.3SP%>%<LOC%>:үстерінде # ;
үс%<NN%>%<PL%>%<POSS.3SP%>%<DAT%>:үстеріне # ;
үс%<NN%>%<PL%>%<POSS.3SP%>:үстері # ;
үсті%-бас%<NN%>%<POSS.1SG%>%<DAT%>:үсті%-басыма # ;
үсті%-бас%<NN%>%<POSS.1SG%>:үсті%-басым # ;
үсті%-бас%<NN%>%<POSS.3SP%>:үсті%-басы # ;
үст%<NN%>%<POSS.3SP%>%<LATT%>%<PL%>%<GEN%>:үстіндегілердің # ;
үст%<VB%>%<CVB%>:үстіп # ;
үстірт%<ADV%>:үстірт # ;
үсті%-үст%<NN%>%<POSS.3SP%>%<DAT%>:үсті%-үстіне # ;
ұстын%<NN%>%<POSS.3SP%>%<DAT%>:ұстынына # ;
ұсынушы%<NN%>:ұсынушы # ;
ұсынылым%<NN%>%<POSS.3SP%>:ұсынылымы # ;
ұсыным%<NN%>%<PL%>%<ACC%>:ұсынымдарды # ;
ұсыным%<NN%>%<PL%>:ұсынымдар # ;
ұсыным%<NN%>%<PL%>%<POSS.3SP%>%<ACC%>:ұсынымдарын # ;
ұсыным%<NN%>:ұсыным # ;
ұсыным%<NN%>%<POSS.3SP%>%<DAT%>:ұсынымына # ;
ұсыным%<NN%>%<POSS.3SP%>%<ACC%>:ұсынымын # ;
ұсыныс%-пікір%<NN%>%<PL%>%<GEN%>:ұсыныс%-пікірлердің # ;
ұсыныс%-пікір%<NN%>%<PL%>%<POSS.3SP%>%<ACC%>:ұсыныс%-пікірлерін # ;
ұсыныс%-пікір%<NN%>%<PL%>:ұсыныс%-пікірлер # ;
утес%<NN%>:утес # ;
үтір%<ADJ%>:үтір # ;
ұтқыз%<VB%>%<CVB%>:ұтқызып # ;
ұтқырлық%<NN%>:ұтқырлық # ;
утро%.ру%<NN%>:утро%.ру # ;
ұтыс%<ADJ%>:ұтыс # ;
уф%<INTJ%>:уф # ;
учасковый%<NN%>:учасковый # ;
участог%<NN%>%<POSS.3SP%>%<ACC%>:участогін # ;
участок%<NN%>:участок # ;
учет%<NN%>%<LOC%>:учетта # ;
учет%<NN%>:учет # ;
учитель%<NN%>%<PL%>:учительдер # ;
ұшағ%<NN%>%<POSS.3SP%>%<INSCOM%>:ұшағымен # ;
ұшағ%<NN%>%<POSS.3SP%>%<ACC%>:ұшағын # ;
ұшағ%<NN%>%<POSS.3SP%>:ұшағы # ;
ұшар%<ADJ%>:ұшар # ;
үшеуден%<ADV%>:үшеуден # ;
үшеуле%<VB%>%<CVB%>:үшеулеп # ;
үшінші%<NUM%>%<ABL%>:үшіншіден # ;
үшінші%<NUM%>%<POSS.3SP%>%<ACC%>:үшіншісін # ;
үшінші%<NUM%>%<POSS.3SP%>:үшіншісі # ;
үшінші%<NUM%>:үшінші # ;
үшкір%<VB%>%<CVB%>:үшкіріп # ;
үшкірле%<VB%>%<REFL%>%<PTCP%>:үшкірленген # ;
ұшқыр%<VB%>%<CAUS%>%<CVB%>:ұшқыртып # ;
ұшқыш%-ғарышкер%<NN%>:ұшқыш%-ғарышкер # ;
үшмыңжылдық%<NN%>%<LATT%>:үшмыңжылдықтағы # ;
ұштас%<VB%>%<CVB%>:ұштаса # ;
ұштас%<VB%>%<CAUS%>%<AOR%>%<AGR.3SP%>:ұштастырады # ;
ұшта%<VB%>%<RECP%>%<CAUS%>%<CVB%>:ұштастыра # ;
ұшта%<VB%>%<RECP%>%<CAUS%>%<PST%>:ұштастырған # ;
ұштас%<VB%>%<CAUS%>%<GER%>%<ACC%>:ұштастыруды # ;
ұштас%<VB%>%<CAUS%>%<GER%>:ұштастыру # ;
ұштас%<VB%>%<CAUS%>%<CVB%>:ұштастырып # ;
ұштас%<VB%>%<GER%>%<POSS.3SP%>:ұштасуы # ;
ұшта%<VB%>%<RECP%>%<CVB%>:ұштасып # ;
үштіг%<NN%>%<POSS.3SP%>%<LATT%>:үштігіндегі # ;
үштіг%<NN%>%<POSS.3SP%>%<DAT%>:үштігіне # ;
үштөбе%<NN%>:үштөбе # ;
ұшты%-күйлі%<ADV%>:ұшты%-күйлі # ;
ұшты%<ADJ%>:ұшты # ;
у%-шу%<NN%>%<LOC%>:у%-шуда # ;
ұшу%-сынақ%<NN%>:ұшу%-сынақ # ;
у%-шу%<IDEO%>:у%-шу # ;
у%-шу%<NN%>:у%-шу # ;
ұш%<VB%>:ұш # ;
у%-шу%<NN%>%<POSS.3SP%>:у%-шуы # ;
ушығ%<VB%>%<GER%>%<POSS.3SP%>%<DAT%>:ушығуына # ;
ушығ%<VB%>%<CVB%>:ушығып # ;
ұшығ%<NN%>%<POSS.3SP%>:ұшығы # ;
ұшы%-қиыр%<NN%>%<ABE%>:ұшы%-қиырсыз # ;
ұшы%-қиыр%<NN%>%<POSS.3SP%>%<DAT%>:ұшы%-қиырына # ;
ұшы%-қиыр%<NN%>%<POSS.3SP%>:ұшы%-қиыры # ;
ушық%<VB%>%<CAUS%>%<PTCP%>%<PL%>%<DAT%>:ушықтыратындарға # ;
ушықтыр%<VB%>%<NEG%>%<CVB%>:ушықтырмай # ;
ушық%<VB%>%<CAUS%>%<NEG%>%<IMP%>:ушықтырмаңдар # ;
ұшық%<VB%>%<CAUS%>%<CVB%>:ұшықтырып # ;
ұшы%<NN%>%<ABL%>:ұшынан # ;
ұшын%<VB%>%<CVB%>:ұшынып # ;
ұшып%-қон%<VB%>%<CVB%>:ұшып%-қонып # ;
ұшып%-ұш%<VB%>%<CVB%>:ұшып%-ұшып # ;
ұшыра%<VB%>%<AOR%>:ұшырай # ;
ұшыра%<VB%>%<RECP%>%<AOR%>%<AGR.3SP%>:ұшырасады # ;
ұшыра%<VB%>%<RECP%>%<PTCP%>:ұшырасатын # ;
ұшыра%<VB%>%<RECP%>%<CVB%>:ұшыраса # ;
ұшыра%<VB%>%<RECP%>%<PTCP%>:ұшырасқан # ;
ұшыра%<VB%>%<RECP%>%<PST%>:ұшырасты # ;
ұшыра%<VB%>%<RECP%>%<CVB%>:ұшырасып # ;
уығ%<NN%>%<POSS.3SP%>%<ACC%>:уығын # ;
уыз%<ADJ%>:уыз # ;
уықты%<ADJ%>:уықты # ;
уылдырығ%<NN%>%<POSS.3SP%>%<ABL%>:уылдырығынан # ;
уылдырығ%<NN%>%<POSS.3SP%>:уылдырығы # ;
уылжы%<VB%>%<PTCP%>:уылжыған # ;
уыста%<VB%>%<CVB%>:уыстап # ;
уыт%<NN%>:уыт # ;
уыт%<NN%>%<POSS.3SP%>%<SML%>:уытындай # ;
уыт%<NN%>%<POSS.3SP%>:уыты # ;
ұяла%<VB%>%<PTCP%>:ұялаған # ;
ұяла%<VB%>%<PST%>:ұялады # ;
ұяла%<VB%>%<CVB%>:ұялай # ;
ұяла%<VB%>%<CVB%>:ұялап # ;
ұялас%<ADV%>:ұялас # ;
ұяла%<VB%>%<CAUS%>%<PST%>:ұялатты # ;
ұяла%<VB%>%<CAUS%>%<CVB%>:ұялатып # ;
ұял%<VB%>%<NEG%>%<IMP%>:ұялмаңыздар # ;
ұял%<VB%>%<CAUS%>%<PST%>:ұялтты # ;
ұялыс%<NN%>:ұялыс # ;
ұялы%<ADJ%>:ұялы # ;
ұят%-абырой%<NN%>%<POSS.3SP%>%<ACC%>:ұят%-абыройын # ;
фаворит%<NN%>%<POSS.3SP%>:фавориті # ;
фазылолла%<NN%>:фазылолла # ;
фазыл%<NN%>:фазыл # ;
файзола%<NN%>:файзола # ;
факті%<NN%>%<DAT%>:фактіге # ;
факті%<NN%>%<PL%>%<ACC%>:фактілерді # ;
факті%<NN%>%<PL%>%<POSS.3SP%>%<DAT%>:фактілеріне # ;
факті%<NN%>%<PL%>%<POSS.3SP%>%<GEN%>:фактілерінің # ;
факті%<NN%>%<PL%>%<POSS.3SP%>%<ACC%>:фактілерін # ;
факті%<NN%>%<PL%>%<POSS.3SP%>:фактілері # ;
факті%<NN%>%<PL%>%<INSCOM%>:фактілермен # ;
факті%<NN%>%<PL%>:фактілер # ;
факті%<NN%>%<ACC%>:фактіні # ;
факті%<NN%>%<POSS.3SP%>%<GEN%>:фактісінің # ;
факті%<NN%>%<POSS.3SP%>%<ACC%>:фактісін # ;
факті%<NN%>%<POSS.3SP%>:фактісі # ;
факті%<NN%>:факті # ;
факты%<NN%>%<PL%>:фактылар # ;
фалеомаваега%<NN%>:фалеомаваега # ;
фальсификация%<NN%>%<DAT%>:фальсификацияға # ;
фамилия%<NN%>%<POSS.2SPF%>:фамилияңыз # ;
фанатизм%<NN%>%<DAT%>:фанатизмге # ;
фанатизм%<NN%>:фанатизм # ;
фантаст%<NN%>:фантаст # ;
фао%<NN%>:фао # ;
фараби%<NN%>:фараби # ;
фараб%<NN%>:фараб # ;
фарк%<NN%>:фарк # ;
фарсат%<NN%>:фарсат # ;
фарсы%<NN%>%<GEN%>:фарсының # ;
фарсы%<ADJ%>:фарсы # ;
фатаху%<NN%>:фатаху # ;
фатима%<NN%>:фатима # ;
фатмагүл%<NN%>%<GEN%>:фатмагүлдің # ;
фатмагүл%<NN%>:фатмагүл # ;
фатхуль%-бари%<NN%>:фатхуль%-бари # ;
фахр%<NN%>:фахр # ;
фашизм%<NN%>%<DAT%>:фашизмге # ;
фашис%<NN%>%<PL%>%<GEN%>:фашистердің # ;
фашис%<NN%>%<PL%>%<ACC%>:фашистерді # ;
ф%.ғ%.д%.%<NN%>:ф%.ғ%.д%. # ;
федоровка%<NN%>%<DAT%>:федоровкаға # ;
федоровке%<NN%>%<LATT%>:федоровкедегі # ;
фәлсафа%<NN%>:фәлсафа # ;
фельетон%<NN%>%<PL%>:фельетондар # ;
фельетон%<NN%>:фельетон # ;
ферма%-ферма%<NN%>%<GEN%>:ферма%-ферманың # ;
ферма%-ферма%<NN%>:ферма%-ферма # ;
ферросплав%<NN%>:ферросплав # ;
ферро%<NN%>:ферро # ;
феруза%<NN%>:феруза # ;
фестивал%<NN%>%<POSS.3SP%>%<LOC%>:фестивалінде # ;
фестивал%<NN%>%<POSS.3SP%>%<DAT%>:фестиваліне # ;
фестивал%<NN%>%<POSS.3SP%>%<GEN%>:фестивалінің # ;
фестивал%<NN%>%<POSS.3SP%>:фестивалі # ;
фестиваль%<NN%>%<DAT%>:фестивальға # ;
фестиваль%<NN%>%<PL%>%<GEN%>:фестивальдардың # ;
фестиваль%<NN%>%<PL%>%<POSS.3SP%>%<LOC%>:фестивальдарында # ;
фестиваль%<NN%>%<PL%>%<POSS.3SP%>:фестивальдары # ;
фестиваль%<NN%>%<ACC%>:фестивальды # ;
фестиваль%<NN%>%<POSS.3SP%>%<GEN%>:фестивальінің # ;
фигура%<NN%>%<PL%>%<GEN%>:фигуралардың # ;
фидель%<NN%>:фидель # ;
физика%-математика%<NN%>:физика%-математика # ;
физио%-ем%<NN%>:физио%-ем # ;
физкультурашы%<NN%>%<PL%>:физкультурашылар # ;
физкультурашы%<NN%>:физкультурашы # ;
фиир%<NN%>:фиир # ;
филипп%<NN%>:филипп # ;
фил%<NN%>:фил # ;
фильмотека%<NN%>%<PL%>:фильмотекалар # ;
фильмотека%<NN%>:фильмотека # ;
финка%<NN%>%<POSS.1SG%>:финкам # ;
финн%<NN%>:финн # ;
фиона%<NN%>:фиона # ;
фирдоуси%<NN%>%<GEN%>:фирдоусидің # ;
фитнес%<NN%>:фитнес # ;
фитопрепарат%<NN%>%<PL%>%<GEN%>:фитопрепараттардың # ;
фитохимия%<NN%>:фитохимия # ;
фишер%<NN%>%<GEN%>:фишердің # ;
фишер%<NN%>%<INSCOM%>:фишермен # ;
фландрия%<NN%>%<GEN%>:фландрияның # ;
фландрия%<NN%>:фландрия # ;
фланса%<NN%>%<PL%>:флансалар # ;
флоренция%<NN%>%<DAT%>:флоренцияға # ;
флоренция%<NN%>%<ABL%>:флоренциядан # ;
флорида%<NN%>:флорида # ;
флотоконцентрат%<NN%>:флотоконцентрат # ;
флоты%<NN%>%<GEN%>:флотының # ;
фолий%<NN%>:фолий # ;
фольклорис%<NN%>%<PL%>%<POSS.3SP%>:фольклористері # ;
фольклор%<ADJ%>:фольклор # ;
фонарик%<NN%>%<PL%>%<ACC%>:фонариктерді # ;
фонарь%<NN%>%<ACC%>:фонарьды # ;
фономатериал%<NN%>%<PL%>%<GEN%>:фономатериалдардың # ;
фономатериал%<NN%>%<PL%>%<ACC%>:фономатериалдарды # ;
фономатериал%<NN%>%<PL%>:фономатериалдар # ;
фонотека%<NN%>%<POSS.3SP%>:фонотекасы # ;
фонотека%<NN%>:фонотека # ;
форду%<NN%>%<LATT%>:фордудағы # ;
форинт%<NN%>%<GEN%>:форинттің # ;
фортепиано%<NN%>:фортепиано # ;
форточка%<NN%>:форточка # ;
форуым%<NN%>%<POSS.3SP%>:форуымы # ;
фосфоршы%<NN%>%<PL%>:фосфоршылар # ;
фотоконкурс%<NN%>:фотоконкурс # ;
фотоматериал%<NN%>:фотоматериал # ;
фотоөнер%<NN%>:фотоөнер # ;
фототілші%<NN%>%<POSS.3SP%>:фототілшісі # ;
фото%<ADJ%>:фото # ;
фотохостинг%<NN%>%<POSS.3SP%>%<LOC%>:фотохостингінде # ;
франко%-зауыт%<NN%>:франко%-зауыт # ;
франко%<NN%>:франко # ;
Франкфурт%<NNP%>%<LOC%>:Франкфуртте # ;
франс%<NN%>%<GEN%>:франстың # ;
францеско%<NN%>:францеско # ;
француз%<ADJ%>:француз # ;
франчайзинг%<NN%>:франчайзинг # ;
фристайл%<NN%>%<ABL%>:фристайлден # ;
фролик%<NN%>:фролик # ;
фукусима%<NN%>%<DAT%>:фукусимаға # ;
фулат%<NN%>:фулат # ;
Фульсанг%<NNP%>%<DAT%>:Фульсангқа # ;
фундамент%<NN%>%<POSS.3SP%>:фундаменті # ;
функционалды%<ADJ%>:функционалды # ;
фурье%-түрлену%<NN%>%<POSS.3SP%>:фурье%-түрленуі # ;
фуссылат%<NN%>:фуссылат # ;
футбол%<PUNCT%>:футбол # ;
фэф%<NN%>:фэф # ;
х5%<NN%>:х5 # ;
хабарла%<VB%>%<REFL%>%<CAUS%>%<NEG%>%<CVB%>:хабарландырмай # ;
хабарла%<VB%>%<REFL%>%<CAUS%>%<GER%>:хабарландыру # ;
хабарла%<VB%>%<REFL%>%<CAUS%>%<GER%>%<POSS.3SP%>%<ABL%>:хабарландыруынан # ;
хабарла%<VB%>%<REFL%>%<CAUS%>%<PASS%>%<AOR%>%<AGR.3SP%>:хабарландырылады # ;
хабарла%<VB%>%<REFL%>%<CAUS%>%<PASS%>%<NEG%>%<PST%>%<AGR.3SP%>:хабарландырылмапты # ;
хабарла%<VB%>%<RECP%>%<CVB%>:хабарласа # ;
хабарла%<VB%>%<RECP%>%<PST%>%<AGR.1SG%>:хабарласқанмын # ;
хабарла%<VB%>%<RECP%>%<PST%>%<AGR.1PL%>:хабарластық # ;
хабарла%<VB%>%<RECP%>%<IMP%>:хабарласыңыздар # ;
хабиба%<NN%>:хабиба # ;
хаби%<NN%>:хаби # ;
хаб%<NN%>%<POSS.3SP%>%<DAT%>:хабына # ;
хаб%<NN%>%<POSS.3SP%>%<ACC%>:хабын # ;
хаб%<NN%>%<POSS.3SP%>:хабы # ;
хаджар%<NN%>:хаджар # ;
хаджри%<NN%>%<GEN%>:хаджридың # ;
хаджри%<NN%>:хаджри # ;
хадис%<NN%>%<POSS.3SP%>%<LOC%>:хадисінде # ;
хадис%<NN%>%<PL%>%<DAT%>:хадистерге # ;
хадис%<NN%>%<PL%>%<LOC%>:хадистерде # ;
хадис%<NN%>%<PL%>%<POSS.3SP%>%<ACC%>:хадистерін # ;
хадис%<NN%>%<LOC%>:хадисте # ;
хадис%<NN%>%<GEN%>:хадистің # ;
хадис%<NN%>%<ACC%>:хадисті # ;
хадис%<NN%>:хадис # ;
хазірет%<NN%>%<GEN%>:хазіреттің # ;
хазірет%<NN%>:хазірет # ;
хазрет%<NN%>%<POSS.3SP%>:хазреті # ;
хазрет%<NN%>:хазрет # ;
Хайдар%<NNP%>%<POSS%>:Хайдардікі # ;
хайнц%<NN%>:хайнц # ;
Хайретдинов%<NNP%>%<GEN%>:Хайретдиновтің # ;
хайхерст%<NN%>:хайхерст # ;
хакас%-якут%<NN%>:хакас%-якут # ;
хакім%<NN%>%<PL%>%<GEN%>:хакімдердің # ;
хакім%<NN%>%<PL%>%<ACC%>:хакімдерді # ;
хакім%<NN%>%<PL%>%<POSS.3SP%>:хакімдері # ;
хакім%<NN%>%<PL%>:хакімдер # ;
хакім%<NN%>%<POSS.3SP%>:хакімі # ;
хакім%<NN%>:хакім # ;
хақназар%<NN%>:хақназар # ;
хакобиян%<NN%>%<INSCOM%>:хакобиянмен # ;
ХАҚҰ%<NNP%>%<POSS.3SP%>:ХАҚҰ%-ы # ;
хақ%<PUNCT%>:хақ # ;
хақ%<ADJ%>:хақ # ;
хақ%<NN%>%<POSS.1SG%>:хақым # ;
хақ%<NN%>%<POSS.3SP%>%<LATT%>:хақындағы # ;
хақ%<NN%>%<POSS.3SP%>%<LOC%>:хақында # ;
хақы%<NN%>%<POSS.3SP%>%<ACC%>:хақысын # ;
хақ%<NN%>%<POSS.3SP%>:хақы # ;
халайық%<NN%>:халайық # ;
халал%<ADJ%>%<DAT%>:халалға # ;
халал%<ADJ%>%<GEN%>:халалдың # ;
халал%<NN%>:халал # ;
халатты%<NN%>%<PL%>%<GEN%>:халаттылардың # ;
халатты%<ADJ%>:халатты # ;
халауләки%<IDEO%>:халауләки # ;
хал%-ахуал%<NN%>%<POSS.3SP%>:хал%-ахуалы # ;
хал%<NN%>%<DAT%>:халге # ;
хал%<NN%>%<LOC%>:халде # ;
хал%-жағдай%<NN%>%<POSS.3SP%>%<GEN%>:хал%-жағдайының # ;
хал%<NN%>%<POSS.1SG%>%<ACC%>:халімді # ;
хал%<NN%>%<POSS.1SG%>%<DAT%>:халіме # ;
хал%<NN%>%<POSS.3SP%>%<LOC%>:халінде # ;
хал%<NN%>%<POSS.3SP%>%<DAT%>:халіне # ;
хал%<NN%>%<POSS.3SP%>%<ACC%>:халін # ;
хал%<NN%>%<POSS.3SP%>:халі # ;
хал%-қадірімізше%<ADV%>:хал%-қадірімізше # ;
халқ%<NN%>%<POSS.1SG%>%<DAT%>:халқыма # ;
халқ%<NN%>%<POSS.1SG%>%<ACC%>:халқымды # ;
халқ%<NN%>%<POSS.3SP%>%<INSCOM%>:халқымен # ;
халқ%<NN%>%<POSS.1SG%>%<GEN%>:халқымның # ;
халқ%<NN%>%<POSS.1SG%>:халқым # ;
халқ%<NN%>%<POSS.1PL%>%<DAT%>:халқымызға # ;
халқ%<NN%>%<POSS.1PL%>%<LOC%>:халқымызда # ;
халқ%<NN%>%<POSS.1PL%>%<GEN%>:халқымыздың # ;
халқ%<NN%>%<POSS.1PL%>%<ACC%>:халқымызды # ;
халқ%<NN%>%<POSS.1PL%>:халқымыз # ;
халқ%<NN%>%<POSS.3SP%>%<ABL%>:халқынан # ;
халқ%<NN%>%<POSS.2SG%>%<DAT%>:халқыңа # ;
халқ%<NN%>%<POSS.3SP%>%<DAT%>:халқына # ;
халқ%<NN%>%<POSS.3SP%>%<LOC%>:халқында # ;
халқ%<NN%>%<POSS.2SG%>%<ACC%>:халқыңды # ;
халқ%<NN%>%<POSS.2SG%>%<GEN%>:халқыңның # ;
халқ%<NN%>%<POSS.2SG%>:халқың # ;
халқ%<NN%>%<POSS.3SP%>%<ACC%>:халқын # ;
халқ%<NN%>%<POSS.2SPF%>%<DAT%>:халқыңызға # ;
халқ%<NN%>%<POSS.3SP%>%<GEN%>:халқының # ;
халқ%<NN%>%<POSS.3SP%>:халқы # ;
халықаралық%-құқық%<NN%>:халықаралық%-құқық # ;
халық%<ADJ%>:халық # ;
халькоген%<NN%>%<PL%>:халькогендер # ;
халькогенид%<NN%>%<PL%>:халькогенидтер # ;
хамза%<NN%>%<GEN%>:хамзаның # ;
хамза%<NN%>:хамза # ;
Хамиди%<NNP%>%<GEN%>:Хамидидің # ;
хамид%<NN%>:хамид # ;
хамит%<NN%>:хамит # ;
ханафиттік%<NN%>%<ABL%>:ханафиттіктен # ;
ханафи%<NN%>:ханафи # ;
ханбал%<NN%>:ханбал # ;
ханбалық%<NN%>%<DAT%>:ханбалыққа # ;
хан%<NN%>%<POSS%>%<ABL%>:хандікінен # ;
хандығ%<NN%>%<POSS.1PL%>%<ACC%>:хандығымызды # ;
хандығ%<NN%>%<POSS.3SP%>%<ABL%>:хандығынан # ;
хандығ%<NN%>%<POSS.3SP%>%<DAT%>:хандығына # ;
хандығ%<NN%>%<POSS.3SP%>%<LATT%>:хандығындағы # ;
хандығ%<NN%>%<POSS.3SP%>%<LOC%>:хандығында # ;
хандығ%<NN%>%<POSS.3SP%>%<ACC%>:хандығын # ;
хандығ%<NN%>%<POSS.3SP%>%<GEN%>:хандығының # ;
хандығ%<NN%>%<POSS.3SP%>:хандығы # ;
ханифат%<NN%>%<PL%>:ханифаттар # ;
хан%-қара%<NN%>%<POSS.3SP%>:хан%-қарасы # ;
ханчжоу%<NN%>%<ABL%>:ханчжоудан # ;
ханша%<NN%>%<GEN%>:ханшаның # ;
ханшатыр%<NN%>%<ABL%>:ханшатырдан # ;
ханша%<NN%>:ханша # ;
хан%<NN%>%<POSS.3SP%>%<AGR.1SG%>:ханымын # ;
характер%<NN%>:характер # ;
харальд%<NN%>:харальд # ;
харам%<NN%>:харам # ;
харвей%<NN%>:харвей # ;
харгос%<NN%>:харгос # ;
харизм%<NN%>%<POSS.3SP%>:харизмі # ;
харрод%<NN%>%<GEN%>:харродтың # ;
Харьков%<NNP%>%<LATT%>:Харьковтегі # ;
Харьков%<NNP%>%<ACC%>:Харьковті # ;
хасед%<NN%>:хасед # ;
хас%<NN%>:хас # ;
хат%-мат%<NN%>:хат%-мат # ;
хатта%<VB%>%<PASS%>%<PST%>:хатталды # ;
хатшылығ%<NN%>%<POSS.3SP%>%<INSCOM%>:хатшылығымен # ;
хатшылығ%<NN%>%<POSS.3SP%>%<ABL%>:хатшылығынан # ;
хатшылығ%<NN%>%<POSS.3SP%>%<DAT%>:хатшылығына # ;
хатшылығ%<NN%>%<POSS.3SP%>%<GEN%>:хатшылығының # ;
хатшылығ%<NN%>%<POSS.3SP%>:хатшылығы # ;
хатшылық%<ADJ%>:хатшылық # ;
хатшы%-машинистка%<NN%>:хатшы%-машинистка # ;
хатым%<NN%>:хатым # ;
хат%<NN%>%<POSS.2SPF%>%<LOC%>:хатыңызда # ;
хат%<NN%>%<POSS.2SPF%>%<ACC%>:хатыңызды # ;
хафиз%<NN%>:хафиз # ;
хафса%<NN%>:хафса # ;
ха%<INTJ%>:ха # ;
хдқ%<NN%>:хдқ # ;
ХДП%<NNP%>%<GEN%>:ХДП%-нің # ;
ХДП%<NNP%>%<GEN%>:ХДП%-ның # ;
хедира%<NN%>:хедира # ;
хедман%<NN%>:хедман # ;
хәлау%<IDEO%>:хәлау # ;
хәл%<NN%>%<ACC%>:хәлді # ;
хәл%<NN%>%<POSS.3SP%>%<EQU%>:хәлінше # ;
хельсинки%<NN%>%<LATT%>:хельсинкидегі # ;
хельсинки%<NN%>:хельсинки # ;
хен%<NN%>:хен # ;
хехе%<INTJ%>:хехе # ;
хецуриани%<NN%>:хецуриани # ;
хиббан%<NN%>:хиббан # ;
хивас%<NN%>:хивас # ;
хива%<NN%>:хива # ;
хижра%-мұсылман%<NN%>:хижра%-мұсылман # ;
хижра%<NN%>:хижра # ;
хизбуд%-тахири%<NN%>:хизбуд%-тахири # ;
хизб%-ут%-тахрир%<NN%>:хизб%-ут%-тахрир # ;
хикаят%<NN%>%<PL%>:хикаяттар # ;
хикматулло%<NN%>:хикматулло # ;
хикс%<NN%>:хикс # ;
хиллари%<NN%>:хиллари # ;
хильниченко%<NN%>:хильниченко # ;
химиг%<NN%>%<POSS.3SP%>:химигі # ;
химикат%<NN%>%<PL%>%<INSCOM%>:химикаттармен # ;
химикат%<NN%>%<PL%>:химикаттар # ;
химик%-металлург%<NN%>:химик%-металлург # ;
химия%-технология%<NN%>:химия%-технология # ;
химпоселок%<NN%>:химпоселок # ;
хиросима%<NN%>%<DAT%>:хиросимаға # ;
хиросима%<NN%>:хиросима # ;
хирург%<NN%>%<PL%>:хирургтар # ;
хисақыз%<NN%>%<POSS.3SP%>:хисақызы # ;
хит%<NN%>%<PL%>%<POSS.3SP%>%<DAT%>:хиттарына # ;
хиттв%<NN%>:хиттв # ;
хиуаз%<NN%>%<DAT%>:хиуазға # ;
хиуаз%<NN%>%<GEN%>:хиуаздың # ;
хичкок%<NN%>:хичкок # ;
хқдб%<NN%>:хқдб # ;
хқес%<NN%>:хқес # ;
ХҚКО%<NNP%>%<LOC%>:ХҚКО%-да # ;
ХҚКО%<NNP%>%<PL%>%<LOC%>:ХҚКО%-ларда # ;
хққо%<NN%>:хққо # ;
хқо%<NN%>:хқо # ;
хқ%<NN%>:хқ # ;
хмельницк%<NN%>:хмельницк # ;
ХӨБКЖ%<NNP%>%<GEN%>:ХӨБКЖ%-ның # ;
хоккейші%<NN%>%<PL%>%<ACC%>:хоккейшілерді # ;
хоккейші%<NN%>%<PL%>%<POSS.3SP%>:хоккейшілері # ;
хоккейші%<NN%>%<PL%>:хоккейшілер # ;
хоккейші%<NN%>:хоккейші # ;
хокон%<NN%>:хокон # ;
холи%<NN%>:холи # ;
хондроз%<NN%>%<ACC%>:хондрозды # ;
хорват%<NN%>%<PL%>:хорваттар # ;
хорд%<NN%>%<GEN%>:хордтың # ;
хорд%<NN%>:хорд # ;
хорезм%-шах%<NN%>:хорезм%-шах # ;
хормейстер%<NN%>%<POSS.3SP%>:хормейстері # ;
хорнға%<NN%>:хорнға # ;
хорн%<NN%>%<ACC%>:хорнды # ;
хор%<ADJ%>:хор # ;
хосни%<NN%>:хосни # ;
хостинг%<NN%>:хостинг # ;
хош%<INTJ%>:хош # ;
хош%<ADV%>:хош # ;
христофиас%<NN%>%<INSCOM%>:христофиаспен # ;
христофиас%<NN%>:христофиас # ;
хроват%<NN%>:хроват # ;
хроника%<NN%>:хроника # ;
хтрк%<NN%>:хтрк # ;
хұқ%<NN%>%<POSS.3SP%>:хұқы # ;
хунг%<NN%>:хунг # ;
хундай%<NN%>:хундай # ;
хунта%<NN%>:хунта # ;
хурайра%<NN%>%<ABL%>:хурайрадан # ;
хуршид%<NN%>%<INSCOM%>:хуршидпен # ;
хэмиш%<NN%>:хэмиш # ;
хэнк%<NN%>:хэнк # ;
цао%<NN%>:цао # ;
Царнаев%<NNP%>%<ABL%>:Царнаевтан # ;
Царнаев%<NNP%>%<GEN%>:Царнаевтың # ;
Царнаев%<NNP%>%<ACC%>:Царнаевты # ;
цеван%-рабдан%<NN%>%<GEN%>:цеван%-рабданның # ;
центнер%<NN%>%<DAT%>:центнерге # ;
центнер%<NN%>%<ABL%>:центнерден # ;
центр%<NN%>%<DAT%>:центрге # ;
центр%<NN%>%<ABL%>:центрден # ;
церен%<NN%>:церен # ;
цесна%<NN%>:цесна # ;
цех%<NN%>%<PL%>%<LOC%>:цехтарда # ;
цех%<NN%>%<PL%>:цехтар # ;
цех%<NN%>%<PL%>%<POSS.3SP%>%<LOC%>:цехтарында # ;
цех%<NN%>%<PL%>%<POSS.3SP%>:цехтары # ;
цех%<NN%>%<LOC%>:цехта # ;
цех%<NN%>%<GEN%>:цехтың # ;
цех%<NN%>%<POSS.3SP%>%<DAT%>:цехына # ;
цех%<NN%>%<POSS.3SP%>%<LOC%>:цехында # ;
цех%<NN%>%<POSS.3SP%>%<GEN%>:цехының # ;
цех%<NN%>%<POSS.3SP%>:цехы # ;
цзецзы%<NN%>:цзецзы # ;
цзябао%<NN%>:цзябао # ;
цзя%<NN%>:цзя # ;
цигуна%<NN%>:цигуна # ;
цикл%<NN%>%<PL%>%<DAT%>:циклдарға # ;
цикл%<NN%>%<PL%>:циклдар # ;
цикл%<NN%>%<PL%>%<POSS.3SP%>%<ACC%>:циклдарын # ;
цикл%<NN%>%<GEN%>:циклдың # ;
циклды%<ADJ%>:циклды # ;
цикл%<NN%>%<POSS.1PL%>:циклымыз # ;
цикл%<NN%>%<POSS.3SP%>:циклы # ;
цинлинь%<NN%>:цинлинь # ;
циркуляция%<NN%>%<POSS.3SP%>%<ACC%>:циркуляциясын # ;
циркуляция%<NN%>%<POSS.3SP%>:циркуляциясы # ;
цифр%<NN%>%<ACC%>:цифрды # ;
цифр%<NN%>%<PL%>:цифрлар # ;
цифр%<NN%>%<PL%>%<POSS.3SP%>%<GEN%>:цифрларының # ;
цифр%<NN%>%<PL%>%<POSS.3SP%>:цифрлары # ;
цифрлы%<ADJ%>:цифрлы # ;
цой%<NN%>%<ACC%>:цойды # ;
цска%<NN%>:цска # ;
цэрэн%<NN%>:цэрэн # ;
цюрих%<NN%>:цюрих # ;
чаглинка%<NN%>:чаглинка # ;
чамикуро%<NN%>:чамикуро # ;
Чанг%<NNP%>%<ACC%>:Чангты # ;
чанг%<NN%>:чанг # ;
чапай%<NN%>:чапай # ;
часті%<NN%>%<PL%>%<POSS.1PL%>:частілеріміз # ;
челах%<NN%>%<DAT%>:челахқа # ;
челах%<NN%>%<GEN%>:челахтың # ;
челах%<NN%>:челах # ;
чемодан%<NN%>%<DAT%>:чемоданға # ;
черкес%<NN%>:черкес # ;
чернобль%<NN%>%<ABL%>:чернобльден # ;
чесовой%<NN%>%<ACC%>:чесовойды # ;
честь%<FORGN%>:честь # ;
четверті%<NN%>%<DAT%>:четвертіге # ;
четверть%<NN%>:четверть # ;
чех%<NN%>%<PL%>%<GEN%>:чехтардың # ;
чех%<NN%>%<PL%>%<INSCOM%>:чехтармен # ;
чех%<NN%>%<PL%>:чехтар # ;
чечен%<NN%>:чечен # ;
чжан%<NN%>:чжан # ;
чжон%<NN%>:чжон # ;
чжэцзян%<NN%>%<LATT%>:чжэцзяндағы # ;
чжэцзян%<NN%>:чжэцзян # ;
чикаго%<NN%>%<DAT%>:чикагоға # ;
чикаго%<NN%>%<GEN%>:чикагоның # ;
чикаго%<NN%>:чикаго # ;
чинга—тұра%<NN%>:чинга—тұра # ;
чиновник%<NN%>%<PL%>%<POSS.3SP%>%<GEN%>:чиновниктерінің # ;
чиншанло%<NN%>:чиншанло # ;
чипта%<VB%>%<GER%>%<GEN%>:чиптаудың # ;
чипта%<VB%>%<GER%>:чиптау # ;
чипте%<VB%>%<PASS%>%<PTCP%>:чиптелген # ;
чичек%<NN%>:чичек # ;
чл%<NN%>:чл # ;
чоль%<NN%>:чоль # ;
чуд%<NN%>:чуд # ;
чумка%<NN%>:чумка # ;
шабағ%<NN%>%<POSS.3SP%>%<ACC%>:шабағын # ;
шабағ%<NN%>%<POSS.3SP%>:шабағы # ;
шаб%<VB%>%<AOR%>%<AGR.3SP%>:шабады # ;
шаб%<VB%>%<IMP%>:шабайық # ;
шабалан%<VB%>%<CAUS%>%<CVB%>:шабаландырып # ;
шаб%<VB%>%<AOR%>%<AGR.1PL%>:шабамыз # ;
шаб%<VB%>%<AOR%>%<AGR.1SG%>:шабамын # ;
шабанда%<VB%>%<CVB%>:шабандап # ;
шабан%<NN%>%<PL%>:шабандар # ;
шабандық%<NN%>%<INSCOM%>:шабандықпен # ;
шабан%<NN%>%<GEN%>:шабанның # ;
шабан%<NN%>:шабан # ;
шабарман%<NN%>%<POSS.3SP%>%<AGR.1SG%>:шабарманымын # ;
шаб%<VB%>%<PTCP%>:шабар # ;
шаб%<VB%>%<PTCP%>:шабатұғын # ;
шаб%<VB%>%<PTCP%>:шабатын # ;
шаб%<VB%>%<PTCP%>%<POSS.3SP%>%<DAT%>:шабатынына # ;
шаб%<VB%>%<PTCP%>%<POSS.3SP%>%<ACC%>:шабатынын # ;
шаб%<VB%>%<CVB%>:шаба # ;
шабдар%<NN%>:шабдар # ;
шаб%<VB%>%<GER%>%<DAT%>:шабуға # ;
шаб%<VB%>%<GER%>%<ABL%>:шабудан # ;
шаб%<VB%>%<GER%>%<GEN%>:шабудың # ;
шаб%<VB%>%<GER%>%<ACC%>:шабуды # ;
шаб%<VB%>%<GER%>:шабу # ;
шаб%<VB%>%<GER%>%<POSS.3SP%>:шабуы # ;
шаб%<VB%>%<PASS%>%<AOR%>%<AGR.1PL%>:шабыламыз # ;
шаб%<VB%>%<PASS%>%<PTCP%>:шабылған # ;
шаб%<VB%>%<PASS%>%<PST%>:шабылды # ;
шаб%<VB%>%<REFL%>%<AOR%>%<AGR.3SP%>:шабынады # ;
шаб%<NN%>%<POSS.3SP%>%<ABL%>:шабынан # ;
шаб%<NN%>%<POSS.3SP%>%<DAT%>:шабына # ;
шабыншылық%<NN%>%<DAT%>:шабыншылыққа # ;
шаб%<VB%>%<RECP%>%<PTCP%>:шабысқан # ;
шаб%<VB%>%<RECP%>%<PST%>:шабысқан # ;
шабысты%<ADJ%>:шабысты # ;
шавхат%<NN%>:шавхат # ;
шағ%<VB%>%<AOR%>%<AGR.3SP%>:шағады # ;
шағ%<VB%>%<IMP%>:шағайын # ;
шағ%<VB%>%<PTCP%>:шағар # ;
шағ%<VB%>%<PTCP%>:шағатын # ;
шағбан%<NN%>:шағбан # ;
шағи%<NN%>:шағи # ;
шағиы%<NN%>:шағиы # ;
шағ%<VB%>%<PASS%>%<PTCP%>:шағылар # ;
шағ%<VB%>%<PASS%>%<PTCP%>:шағылған # ;
шағ%<VB%>%<PASS%>%<CVB%>:шағылып # ;
шағымданушы%<NN%>%<PL%>%<INSCOM%>:шағымданушылармен # ;
шағымданушы%<NN%>%<PL%>:шағымданушылар # ;
шағ%<NN%>%<POSS.1SG%>%<LOC%>:шағымда # ;
шағ%<NN%>%<POSS.1SG%>:шағым # ;
шағ%<NN%>%<POSS.1PL%>%<LOC%>:шағымызда # ;
шағ%<NN%>%<POSS.1PL%>:шағымыз # ;
шағ%<NN%>%<POSS.3SP%>%<ABL%>:шағынан # ;
шағынаудан%<NN%>%<POSS.3SP%>%<DAT%>:шағынауданына # ;
шағынаудан%<NN%>%<POSS.3SP%>%<LOC%>:шағынауданында # ;
шағ%<NN%>%<POSS.3SP%>%<DAT%>:шағына # ;
шағ%<NN%>%<POSS.3SP%>%<LATT%>:шағындағы # ;
шағ%<NN%>%<POSS.3SP%>%<LOC%>:шағында # ;
шағыңда%<ADV%>:шағыңда # ;
шағ%<NN%>%<POSS.2SG%>:шағың # ;
шағ%<NN%>%<POSS.3SP%>%<ACC%>:шағын # ;
шағ%<NN%>%<POSS.2SPF%>:шағыңыз # ;
шағ%<VB%>%<CVB%>:шағып # ;
шағыс%<VB%>%<CAUS%>%<PST%>:шағыстырды # ;
шағ%<NN%>%<POSS.3SP%>:шағы # ;
шайба%<NN%>%<INSCOM%>:шайбамен # ;
шайба%<NN%>%<ACC%>:шайбаны # ;
шайба%<NN%>%<POSS.3SP%>%<ACC%>:шайбасын # ;
шайба%<NN%>%<POSS.3SP%>:шайбасы # ;
шайба%<NN%>:шайба # ;
шайқа%<VB%>%<PASS%>%<CAUS%>%<PTCP%>%<LOC%>:шайқалтқанда # ;
шайқалт%<VB%>%<PST%>:шайқалтты # ;
шайқас%<VB%>%<PTCP%>:шайқасатын # ;
шайқас%<VB%>%<CVB%>:шайқаса # ;
шайқас%<VB%>%<PTCP%>:шайқасқан # ;
шайқас%<VB%>%<FUT%>:шайқаспақ # ;
шайқас%<VB%>%<PST%>:шайқасты # ;
шайқас%<VB%>%<CVB%>:шайқасып # ;
шайқа%<NN%>%<POSS.3SP%>:шайқасы # ;
шайқа%<VB%>:шайқа # ;
шайлығ%<VB%>%<CVB%>:шайлығып # ;
шайлық%<VB%>%<CAUS%>%<CVB%>:шайлықтырып # ;
шаймаң%-шаймаң%<IDEO%>:шаймаң%-шаймаң # ;
шайна%<VB%>%<RECP%>%<AOR%>%<AGR.3SP%>:шайнасады # ;
шайна%<VB%>%<RECP%>%<GER%>:шайнасу # ;
шайна%<VB%>%<RECP%>%<CVB%>:шайнасып # ;
шайна%<VB%>:шайна # ;
шайпау%<NN%>:шайпау # ;
шайтан%<ADJ%>:шайтан # ;
шайхана%<NN%>%<DAT%>:шайханаға # ;
шайхана%<NN%>:шайхана # ;
шайх%<NN%>%<DAT%>:шайхқа # ;
шайх%-омар%<NN%>%<DAT%>:шайх%-омарға # ;
шайх%-хайдар%<NN%>:шайх%-хайдар # ;
шайх%<NN%>:шайх # ;
шайхы%<NN%>:шайхы # ;
шайыс%<VB%>%<NEG%>%<PTCP%>:шайыспаған # ;
шайы%<ADJ%>:шайы # ;
шақалағ%<NN%>%<POSS.3SP%>%<ACC%>:шақалағын # ;
шақа%<NN%>%<PL%>%<GEN%>:шақалардың # ;
шақа%<NN%>%<PL%>%<POSS.3SP%>:шақалары # ;
шақан%<NN%>%<GEN%>:шақанның # ;
шақпағ%<NN%>%<POSS.3SP%>%<DAT%>:шақпағына # ;
шақпақ%<ADJ%>:шақпақ # ;
шақпа%<ADJ%>:шақпа # ;
шақты%<ADP%>%<POSS.3SP%>%<ACC%>:шақтысын # ;
шақты%<ADP%>%<POSS.3SP%>:шақтысы # ;
шақты%<ADP%>:шақты # ;
шақ%<IDEO%>:шақ # ;
шақ%-шақ%<IDEO%>:шақ%-шақ # ;
шақшақ%<NN%>:шақшақ # ;
шақша%<ADJ%>:шақша # ;
шақ%-шәлекей%<ADV%>:шақ%-шәлекей # ;
шақыра%<VB%>%<CVB%>:шақырая # ;
шақыр%<VB%>%<PST%>%<AGR.1SG%>:шақырғам # ;
шақыр%<VB%>%<CAUS%>%<AOR%>%<AGR.3SP%>:шақыртады # ;
шақыр%<VB%>%<CAUS%>%<IMP%>:шақыртайын # ;
шақырту%<NN%>%<PL%>:шақыртулар # ;
шақырту%<NN%>:шақырту # ;
шақыр%<VB%>%<CAUS%>%<PASS%>%<PTCP%>:шақыртылған # ;
шақыр%<VB%>%<CAUS%>%<PASS%>%<PST%>:шақыртылған # ;
шақыр%<VB%>%<CAUS%>%<PASS%>%<PST%>:шақыртылды # ;
шақыр%<VB%>%<CAUS%>%<PST%>%<AGR.3SP%>:шақыртыпты # ;
шақыр%<VB%>%<CAUS%>%<CVB%>:шақыртып # ;
шақырушы%<NN%>:шақырушы # ;
шақыр%<VB%>:шақыр # ;
шақырылым%<NN%>%<LATT%>:шақырылымдағы # ;
шақырылым%<NN%>:шақырылым # ;
шақырылым%<NN%>%<POSS.3SP%>%<GEN%>:шақырылымының # ;
шақырылым%<NN%>%<POSS.3SP%>:шақырылымы # ;
Шалабаев%<NNP%>%<GEN%>:Шалабаевтың # ;
шалажансар%<ADV%>:шалажансар # ;
шалап%<NN%>:шалап # ;
шала%<ADJ%>:шала # ;
шала%<ADV%>:шала # ;
шала%-шарпы%<ADV%>:шала%-шарпы # ;
шалғай%<NN%>%<LATT%>:шалғайдағы # ;
шалғай%<NN%>%<LOC%>:шалғайда # ;
шалғайлығ%<NN%>%<POSS.3SP%>:шалғайлығы # ;
шалғай%<NN%>%<POSS.3SP%>%<ACC%>:шалғайын # ;
шалдығ%<VB%>%<GER%>%<GEN%>:шалдығудың # ;
шалдығушы%<NN%>%<PL%>:шалдығушылар # ;
шалдығ%<VB%>%<GER%>%<POSS.3SP%>:шалдығуы # ;
шалдығ%<VB%>%<CVB%>:шалдығып # ;
шалдық%<VB%>%<PTCP%>%<POSS.3SP%>%<ACC%>:шалдыққандығын # ;
шалдыр%<VB%>%<CVB%>:шалдырып # ;
шалжи%<VB%>%<CVB%>:шалжиып # ;
шалқалақта%<VB%>%<CVB%>:шалқалақтап # ;
шалқа%<NN%>%<POSS.1SG%>%<ABL%>:шалқамнан # ;
шалқа%<NN%>%<POSS.3SP%>%<ABL%>:шалқасынан # ;
шалқа%<VB%>%<CVB%>:шалқая # ;
шалқ%<VB%>%<CVB%>:шалқи # ;
шалқ%<VB%>%<GER%>:шалқу # ;
шалқы%<VB%>%<PTCP%>:шалқыған # ;
шалқы%<VB%>%<CVB%>:шалқып # ;
шалт%-шұлт%<IDEO%>:шалт%-шұлт # ;
шалшық%<ADJ%>:шалшық # ;
шал%<VB%>%<REFL%>%<RECP%>%<CVB%>:шалынысып # ;
шалыс%<ADV%>:шалыс # ;
шамалас%<ADJ%>:шамалас # ;
шамалған%<NN%>:шамалған # ;
шама%-шарқ%<NN%>%<POSS.2SG%>:шама%-шарқың # ;
шама%-шарқ%<NN%>%<POSS.3SP%>%<EQU%>:шама%-шарқынша # ;
шама%-шарқы%<NN%>:шама%-шарқы # ;
шамғон%<NN%>%<GEN%>:шамғонның # ;
шамданғандық%<NN%>%<ABL%>:шамданғандықтан # ;
шамшырағ%<NN%>%<POSS.3SP%>:шамшырағы # ;
шаналы%<ADJ%>:шаналы # ;
шаңғыр%-шұңғыр%<IDEO%>:шаңғыр%-шұңғыр # ;
шаңдат%<VB%>%<CVB%>:шаңдатып # ;
шаңды%<ADJ%>:шаңды # ;
Шанин%<NNP%>%<GEN%>:Шаниннің # ;
шаңқи%<VB%>%<PTCP%>:шаңқиған # ;
шаңқ%<IDEO%>:шаңқ # ;
шаңқылда%<VB%>%<PST%>:шаңқылдады # ;
шаңқылда%<VB%>%<CVB%>:шаңқылдап # ;
шаңқылда%<VB%>%<GER%>%<PL%>%<POSS.3SP%>:шаңқылдаулары # ;
шаңқыл%<NN%>%<POSS.3SP%>%<ABL%>:шаңқылынан # ;
шаңқыл%<NN%>%<POSS.3SP%>:шаңқылы # ;
шансон%<NN%>:шансон # ;
шаң%-тозаң%<NN%>%<DAT%>:шаң%-тозаңға # ;
шанхай%<NN%>%<LOC%>:шанхайда # ;
шанхай%<NN%>%<GEN%>:шанхайдың # ;
шанхай%<NN%>:шанхай # ;
шаң%<ADJ%>:шаң # ;
шан%<NN%>:шан # ;
шаң%-шұң%<NN%>%<DAT%>:шаң%-шұңға # ;
шаң%-шұң%<IDEO%>%<INSCOM%>:шаң%-шұңмен # ;
шаң%-шұң%<IDEO%>:шаң%-шұң # ;
шаншу%<NN%>:шаншу # ;
шаншы%<VB%>%<PASS%>%<AOR%>%<AGR.3SP%>:шаншылады # ;
шаншы%<VB%>%<PASS%>%<CVB%>:шаншыла # ;
шаншыл%<VB%>%<CVB%>:шаншыла # ;
шаншы%<VB%>%<PASS%>%<CVB%>:шаншылып # ;
шаншы%<VB%>%<CVB%>:шаншып # ;
шаншы%<VB%>%<RECP%>%<CVB%>:шаншысып # ;
шаңырағ%<NN%>%<POSS.3SP%>%<DAT%>:шаңырағына # ;
шаңырағ%<NN%>%<POSS.3SP%>%<LOC%>:шаңырағында # ;
шаңырағ%<NN%>%<POSS.2SG%>:шаңырағың # ;
шаңырағ%<NN%>%<POSS.3SP%>%<ACC%>:шаңырағын # ;
шаңырағ%<NN%>%<POSS.3SP%>:шаңырағы # ;
шаңырақ%<NN%>%<PL%>%<POSS.2SPF%>%<ABL%>:шаңырақтарыңыздан # ;
шаңыт%<VB%>%<PTCP%>:шаңытқан # ;
шаныш%<VB%>%<PST%>:шанышты # ;
шапағ%<NN%>%<POSS.3SP%>%<DAT%>:шапағына # ;
шапақта%<VB%>%<CVB%>:шапақтап # ;
шапанды%<ADJ%>:шапанды # ;
шапқыншылығ%<NN%>%<POSS.3SP%>%<ABL%>:шапқыншылығынан # ;
шапқыншылығ%<NN%>%<POSS.3SP%>%<DAT%>:шапқыншылығына # ;
шапқыншылығ%<NN%>%<POSS.3SP%>%<LOC%>:шапқыншылығында # ;
шапқыншылығ%<NN%>%<POSS.3SP%>:шапқыншылығы # ;
шапрон%<NN%>:шапрон # ;
шапта%<VB%>%<PASS%>%<PTCP%>:шапталған # ;
шапта%<VB%>%<PASS%>%<PST%>:шапталған # ;
шаптығ%<VB%>%<PTCP%>%<SML%>:шаптығатындай # ;
шаптыр%<VB%>%<PASS%>%<PST%>:шаптырылған # ;
шап%<VB%>%<CAUS%>%<PASS%>%<PST%>:шаптырылды # ;
шаптырым%<NN%>%<SML%>:шаптырымдай # ;
шапшаңдығ%<NN%>%<POSS.3SP%>:шапшаңдығы # ;
шап%<IDEO%>:шап # ;
шапш%<VB%>%<AOR%>%<AGR.3SP%>:шапшиды # ;
шапш%<VB%>%<PTCP%>:шапшитын # ;
шапшы%<VB%>%<RECP%>%<CVB%>:шапшысып # ;
шапылда%<VB%>%<CVB%>:шапылдап # ;
шапыр%-шұпыр%<IDEO%>:шапыр%-шұпыр # ;
шарайна%-атырау%<NN%>:шарайна%-атырау # ;
шарана%<NN%>%<PL%>%<ACC%>:шараналарды # ;
шарана%<NN%>:шарана # ;
шарбағ%<NN%>%<POSS.3SP%>%<ACC%>:шарбағын # ;
шарбақкөл%<NN%>:шарбақкөл # ;
шарбақты%<NN%>:шарбақты # ;
шарбақ%<ADJ%>:шарбақ # ;
шарж%<NN%>:шарж # ;
шарқат%<NN%>:шарқат # ;
шарқ%<IDEO%>:шарқ # ;
шарқ%<NN%>%<POSS.3SP%>%<EQU%>:шарқынша # ;
шарқырауығ%<NN%>%<POSS.3SP%>%<GEN%>:шарқырауығының # ;
шарп%<VB%>%<CVB%>:шарпи # ;
шарп%<NN%>%<GEN%>:шарптың # ;
шарпу%<NN%>%<POSS.3SP%>%<LOC%>:шарпуында # ;
шарп%<NN%>:шарп # ;
шарпыды%<VB%>:шарпыды # ;
шарпыс%<VB%>%<GER%>%<INSCOM%>:шарпысумен # ;
шарпыс%<VB%>%<CVB%>:шарпысып # ;
шартақ%<NN%>:шартақ # ;
шартарап%<NN%>%<DAT%>:шартарапқа # ;
шарта%<IDEO%>:шарта # ;
шарттар%<NN%>%<POSS.3SP%>%<LOC%>:шарттарында # ;
шарт%<IDEO%>:шарт # ;
шарт%<ADV%>:шарт # ;
шартылда%<VB%>%<CVB%>:шартылдай # ;
шартылда%<VB%>%<CVB%>:шартылдап # ;
шаруа%<NN%>%<POSS.2SPF%>:шаруаңыз # ;
шарффеттер%<NN%>:шарффеттер # ;
шарық%<NN%>%<ABL%>:шарықтан # ;
шарын%<NN%>:шарын # ;
шатағ%<NN%>%<POSS.3SP%>:шатағы # ;
шатақтас%<VB%>%<COND%>%<AGR.1SG%>:шатақтассам # ;
шатақтығ%<NN%>%<POSS.3SP%>:шатақтығы # ;
шатасушылық%<NN%>%<PL%>:шатасушылықтар # ;
шат%<VB%>%<AOR%>%<AGR.2SG%>:шатасың # ;
шатқаяқта%<VB%>%<CAUS%>%<CVB%>:шатқаяқтатып # ;
шаттығ%<NN%>%<POSS.2SG%>%<ACC%>:шаттығыңды # ;
шаттығ%<NN%>%<POSS.3SP%>%<ACC%>:шаттығын # ;
шаттық%<ADJ%>:шаттық # ;
шатты%<ADJ%>:шатты # ;
шат%<ADJ%>:шат # ;
шатына%<VB%>%<CVB%>:шатынай # ;
шатына%<VB%>%<CVB%>:шатынап # ;
шатына%<VB%>%<CAUS%>%<CVB%>:шатынатып # ;
шат%<VB%>%<CVB%>:шатып # ;
шатырла%<VB%>%<CVB%>:шатырлап # ;
шатырлы%<ADJ%>:шатырлы # ;
шатыр%<ADJ%>:шатыр # ;
шатыр%-шұтыр%<ADV%>:шатыр%-шұтыр # ;
шатыс%<VB%>%<PST%>:шатысты # ;
шатыс%<NN%>%<POSS.3SP%>%<SML%>:шатысындай # ;
шаужайла%<VB%>%<CVB%>:шаужайлай # ;
шаужаңда%<VB%>%<CVB%>:шаужаңдап # ;
шауқан%<NN%>:шауқан # ;
шау%<NN%>:шау # ;
шау%<VB%>%<PST%>%<AGR.3SP%>:шауыпты # ;
шау%<VB%>%<CVB%>:шауып # ;
шафер%<NN%>%<GEN%>:шафердің # ;
шахайдар%<NN%>:шахайдар # ;
шахар%<NN%>:шахар # ;
шахимарден%<NN%>:шахимарден # ;
шахматшы%<NN%>%<PL%>%<POSS.3SP%>%<INSCOM%>:шахматшыларымен # ;
шахматшы%<NN%>:шахматшы # ;
шахнаме%<NN%>%<POSS.3SP%>%<LOC%>:шахнамесінде # ;
шахрух%<NN%>%<GEN%>:шахрухтың # ;
шахрух%<NN%>:шахрух # ;
шахтер%<NN%>%<PL%>:шахтерлер # ;
шахты%<NN%>%<PL%>%<POSS.3SP%>:шахтылары # ;
шашағ%<NN%>%<POSS.3SP%>%<ACC%>:шашағын # ;
шашал%<VB%>%<CVB%>:шашала # ;
шашал%<VB%>%<CVB%>:шашалып # ;
шаша%<NN%>%<POSS.3SP%>%<DAT%>:шашасына # ;
шаша%<NN%>%<POSS.3SP%>:шашасы # ;
шашау%<NN%>:шашау # ;
шаш%<VB%>%<NEG%>:шашпа # ;
шашты%<NN%>:шашты # ;
шашу%<NN%>%<DAT%>:шашуға # ;
шашу%<NN%>%<SML%>:шашудай # ;
шашу%<NN%>%<PL%>%<POSS.3SP%>%<INSCOM%>:шашуларымен # ;
шашу%<NN%>:шашу # ;
шашылып%-төг%<VB%>%<PASS%>%<CVB%>:шашылып%-төгіліп # ;
шашын%<NN%>%<GEN%>:шашынның # ;
шаш%<NN%>%<POSS.3SP%>%<ABE%>:шашынсыз # ;
шаш%<NN%>%<POSS.2SPF%>%<GEN%>:шашыңыздың # ;
шашын%<NN%>%<POSS.3SP%>:шашыны # ;
шашыра%<VB%>%<PTCP%>:шашыраған # ;
шашыра%<VB%>%<CVB%>:шашырай # ;
шашыра%<VB%>%<CVB%>:шашырап # ;
шашыра%<VB%>%<CAUS%>%<CVB%>:шашырата # ;
шашыратқы%<NN%>%<GEN%>:шашыратқының # ;
шашыратқы%<NN%>:шашыратқы # ;
шашыра%<VB%>%<GER%>%<LOC%>:шашырауда # ;
шашырау%<NN%>%<GEN%>:шашыраудың # ;
шашыра%<VB%>%<GER%>:шашырау # ;
шаялан%<VB%>%<NEG%>%<CVB%>:шаяланбай # ;
шварц%<NN%>%<GEN%>:шварцтың # ;
швейцар%<ADJ%>:швейцар # ;
шеберліг%<NN%>%<POSS.3SP%>%<INSCOM%>:шеберлігімен # ;
шеберліг%<NN%>%<POSS.3SP%>%<DAT%>:шеберлігіне # ;
шеберліг%<NN%>%<POSS.3SP%>%<ACC%>:шеберлігін # ;
шеберліг%<NN%>%<POSS.3SP%>:шеберлігі # ;
шеб%<NN%>%<POSS.1SG%>%<LOC%>:шебімде # ;
шеб%<NN%>%<POSS.3SP%>%<LOC%>:шебінде # ;
шеб%<NN%>%<POSS.3SP%>%<DAT%>:шебіне # ;
шеб%<NN%>%<POSS.3SP%>%<ACC%>:шебін # ;
шеб%<NN%>%<POSS.3SP%>:шебі # ;
шег%<VB%>%<AOR%>%<AGR.3SP%>:шегеді # ;
шеген%<NN%>%<GEN%>:шегеннің # ;
шегерім%<NN%>%<DAT%>:шегерімге # ;
шег%<VB%>%<PTCP%>%<PL%>:шегетіндер # ;
шег%<NN%>%<POSS.3SP%>%<LOC%>:шегінде # ;
шег%<VB%>%<REFL%>%<PST%>:шегінді # ;
шег%<NN%>%<POSS.3SP%>%<DAT%>:шегіне # ;
шег%<NN%>%<POSS.3SP%>%<GEN%>:шегінің # ;
шегініс%<VB%>%<CVB%>:шегінісіп # ;
шег%<NN%>%<POSS.3SP%>%<ACC%>:шегін # ;
шегіншекте%<VB%>%<PTCP%>:шегіншектеген # ;
шегіншекте%<VB%>%<CVB%>:шегіншектей # ;
шегіншекте%<VB%>%<CVB%>:шегіншектеп # ;
шегіншекте%<VB%>%<GER%>%<POSS.3SP%>%<GEN%>:шегіншектеуінің # ;
шег%<VB%>%<CVB%>:шегіп # ;
шег%<NN%>%<POSS.3SP%>:шегі # ;
шег%<VB%>%<GER%>%<DAT%>:шегуге # ;
шег%<VB%>%<GER%>%<LOC%>:шегуде # ;
шег%<VB%>%<GER%>%<ACC%>:шегуді # ;
шег%<VB%>%<GER%>%<POSS.1SG%>:шегуім # ;
шег%<VB%>%<GER%>:шегу # ;
шегуші%<NN%>%<PL%>%<GEN%>:шегушілердің # ;
шегуші%<NN%>:шегуші # ;
шедевр%<NN%>:шедевр # ;
шәй%<NN%>%<DAT%>:шәйға # ;
шәй%<NN%>%<ACC%>:шәйді # ;
шәй%<NN%>%<POSS.2SG%>%<ACC%>:шәйіңді # ;
шейіт%<NN%>:шейіт # ;
шәйіт%<NN%>:шәйіт # ;
шейкер%-ретте%<VB%>%<GER%>:шейкер%-реттеу # ;
шәй%<NN%>%<INSCOM%>:шәймен # ;
шәй%<NN%>:шәй # ;
шекен%<NN%>:шекен # ;
шәкила%<NN%>:шәкила # ;
шәкіл%<NN%>:шәкіл # ;
шәкіртақы%<NN%>:шәкіртақы # ;
шекпенді%<ADJ%>:шекпенді # ;
шекспир%<NN%>%<GEN%>:шекспирдің # ;
шекспир%<NN%>:шекспир # ;
шекте%<VB%>%<RECP%>%<AOR%>%<AGR.3SP%>:шектеседі # ;
шекте%<VB%>%<RECP%>%<CVB%>:шектесіп # ;
шектеуліг%<NN%>%<POSS.3SP%>%<DAT%>:шектеулігіне # ;
шекте%<NN%>:шекте # ;
шектік%<ADJ%>:шектік # ;
шекті%<NN%>:шекті # ;
шәк%<NN%>:шәк # ;
шелег%<NN%>%<POSS.1PL%>%<DAT%>:шелегімізге # ;
шелег%<NN%>%<POSS.3SP%>:шелегі # ;
шәлкестіг%<NN%>%<POSS.3SP%>:шәлкестігі # ;
шәлтік%<NN%>%<DAT%>:шәлтікке # ;
шәлтік%<NN%>%<PL%>:шәлтіктер # ;
шәлтік%<NN%>%<GEN%>:шәлтіктің # ;
шәлтік%<NN%>%<ACC%>:шәлтікті # ;
шәлтік%<NN%>:шәлтік # ;
шәміл%<NN%>:шәміл # ;
шәмшә%<NN%>:шәмшә # ;
шеңберлі%<ADJ%>:шеңберлі # ;
шеңбер%<ADJ%>:шеңбер # ;
шеңгелде%<VB%>%<CVB%>:шеңгелдеп # ;
шенгел%<NN%>%<POSS.3SP%>%<ACC%>:шенгелін # ;
шенген%<NN%>:шенген # ;
шенді%<ADJ%>:шенді # ;
шенел%<VB%>%<PTCP%>:шенелген # ;
шенеуніг%<NN%>%<POSS.3SP%>%<INSCOM%>:шенеунігімен # ;
шенеуніг%<NN%>%<POSS.3SP%>:шенеунігі # ;
шенол%<NN%>:шенол # ;
шен%-шекпен%<NN%>%<POSS.3SP%>%<DAT%>:шен%-шекпеніне # ;
Шәпкенов%<NNP%>%<GEN%>:Шәпкеновтің # ;
шерегеш%<NN%>:шерегеш # ;
шерлі%<ADJ%>:шерлі # ;
шермен%<NN%>%<LOC%>:шерменде # ;
шер%-мұң%<NN%>%<POSS.1SG%>:шер%-мұңым # ;
шернияз%<NN%>%<GEN%>:шернияздың # ;
шернияз%<NN%>:шернияз # ;
шер%<VB%>%<CAUS%>%<AOR%>%<AGR.3SP%>:шертеді # ;
шертер%<NN%>:шертер # ;
шертіп%-шерт%<VB%>%<CVB%>:шертіп%-шертіп # ;
шерт%<VB%>%<RECP%>%<PTCP%>:шертіскен # ;
шертпе%<ADJ%>:шертпе # ;
шетел%<ADJ%>:шетел # ;
шетіне%<VB%>%<CAUS%>%<PTCP%>:шетінеткен # ;
шетінеу%<NN%>%<POSS.3SP%>:шетінеуі # ;
шетқақпайлық%<NN%>:шетқақпайлық # ;
шеткей%<ADV%>:шеткей # ;
шетпе%<NN%>%<LATT%>:шетпедегі # ;
шетпе%<NN%>:шетпе # ;
шетте%<VB%>%<CAUS%>%<PASS%>%<PTCP%>%<PL%>:шеттетілгендер # ;
шетте%<VB%>%<CAUS%>%<PASS%>%<PST%>:шеттетілді # ;
шетте%<VB%>%<CAUS%>%<GER%>:шеттету # ;
шет%<ADV%>%<CMP%>:шеттеу # ;
шет%-шег%<NN%>%<POSS.2SG%>%<DAT%>:шет%-шегіңе # ;
шәуешек%<NN%>:шәуешек # ;
шәуілде%<VB%>%<CVB%>:шәуілдей # ;
шәуілдір%<NN%>%<LOC%>:шәуілдірде # ;
шәууәл%<NN%>%<LOC%>:шәууәлда # ;
шәууәл%<NN%>:шәууәл # ;
шәу%<IDEO%>:шәу # ;
шәу%-шәу%<IDEO%>:шәу%-шәу # ;
шефтік%<NN%>%<DAT%>:шефтікке # ;
шешежан%<NN%>:шешежан # ;
шешеке%<NN%>:шешеке # ;
шешен%-ақын%<NN%>%<POSS.3SP%>:шешен%-ақыны # ;
шешендіг%<NN%>%<POSS.3SP%>%<INSCOM%>:шешендігімен # ;
шешендіг%<NN%>%<POSS.3SP%>%<ACC%>:шешендігін # ;
шешендік%<ADJ%>:шешендік # ;
шешен%-ингуш%<NN%>:шешен%-ингуш # ;
шешен%<ADJ%>:шешен # ;
шеш%<VB%>%<PASS%>%<PTCP%>%<POSS.3SP%>%<ACC%>:шешілетіндігін # ;
шеш%<VB%>%<REFL%>%<NEG%>%<PTCP%>%<ABL%>:шешінбестен # ;
шеш%<VB%>%<REFL%>%<PTCP%>:шешінген # ;
шеш%<VB%>%<IMP%>:шешіңдер # ;
шеш%<VB%>%<REFL%>%<PST%>%<AGR.1PL%>:шешіндік # ;
шеш%<VB%>%<REFL%>%<AOR%>%<AGR.3SP%>:шешінеді # ;
шеш%<VB%>%<REFL%>%<CVB%>:шешіне # ;
шеш%<VB%>%<REFL%>%<CVB%>:шешініп # ;
шеш%<VB%>%<REFL%>%<GER%>%<ACC%>:шешінуді # ;
шеш%<VB%>%<NEG%>%<AOR%>:шешпей # ;
шешу%<NN%>%<POSS.1PL%>:шешуіміз # ;
шеш%<VB%>:шеш # ;
шжк%<NN%>:шжк # ;
шиеле%<VB%>%<REFL%>%<PTCP%>:шиеленген # ;
шиелен%<VB%>%<RECP%>%<CVB%>:шиеленісіп # ;
шиелен%<VB%>%<RECP%>%<PTCP%>:шиеленіскен # ;
шиелен%<VB%>%<RECP%>%<CAUS%>%<CVB%>:шиеленістіре # ;
шиелен%<VB%>%<RECP%>%<CAUS%>%<CVB%>:шиеленістіріп # ;
шиен%<NN%>:шиен # ;
шиет%<NN%>%<SML%>:шиеттей # ;
шиір%<NN%>%<POSS.3SP%>%<ACC%>:шиірін # ;
ши%-қараған%<NN%>%<ACC%>:ши%-қарағанды # ;
шикізатты%<ADJ%>:шикізатты # ;
шиқ%<IDEO%>:шиқ # ;
шилі%<ADJ%>:шилі # ;
шимай%<NN%>%<POSS.3SP%>:шимайы # ;
шина%<NN%>%<ACC%>:шинаны # ;
шинел%<NN%>%<POSS.3SP%>%<ACC%>:шинелін # ;
шинель%<NN%>:шинель # ;
шипалылық%<NN%>:шипалылық # ;
шипахана%<NN%>:шипахана # ;
шипр%<NN%>:шипр # ;
шира%<VB%>%<PTCP%>:шираған # ;
шира%<VB%>%<CVB%>:ширай # ;
ширак%<NN%>:ширак # ;
шира%<VB%>%<CVB%>:ширап # ;
шира%<VB%>%<CAUS%>%<NEG%>%<CVB%>:ширатпай # ;
шира%<VB%>%<CAUS%>%<GER%>%<LOC%>:ширатуда # ;
шира%<VB%>%<CAUS%>%<GER%>:ширату # ;
шира%<VB%>%<CAUS%>%<PASS%>%<CVB%>:ширатыла # ;
ширван%<NN%>:ширван # ;
ширег%<NN%>%<POSS.3SP%>%<LATT%>:ширегіндегі # ;
ширег%<NN%>%<POSS.3SP%>:ширегі # ;
ширекфинал%<NN%>%<DAT%>:ширекфиналға # ;
ширек%<ADJ%>:ширек # ;
ширығ%<VB%>%<CVB%>:ширыға # ;
ширығ%<VB%>%<GER%>:ширығу # ;
ширығ%<VB%>%<CVB%>:ширығып # ;
ширық%<VB%>%<CAUS%>%<PTCP%>:ширықтырған # ;
ширық%<VB%>%<CAUS%>%<CVB%>:ширықтырып # ;
шифер%<NN%>%<PL%>%<POSS.3SP%>:шиферлері # ;
ши%<ADJ%>:ши # ;
шиырқа%<VB%>%<CVB%>:шиырқап # ;
шиыршықта%<VB%>%<CVB%>:шиыршықтай # ;
шиыршықта%<VB%>%<CVB%>:шиыршықтап # ;
шиыршық%<NN%>:шиыршық # ;
шігір%<NN%>:шігір # ;
шідері%<NN%>%<INSCOM%>:шідерімен # ;
шідерле%<VB%>%<CVB%>:шідерлеп # ;
шікірей%<VB%>%<CVB%>:шікірейіп # ;
шілдехана%<NN%>%<DAT%>:шілдеханаға # ;
шілдехана%<NN%>:шілдехана # ;
шілтен%<NN%>%<GEN%>:шілтеннің # ;
шілтен%<NN%>:шілтен # ;
шімірік%<VB%>%<NEG%>%<PTCP%>:шімірікпеген # ;
шімірік%<VB%>%<NEG%>%<PTCP%>%<ABL%>:шімірікпестен # ;
шірет%<NN%>:шірет # ;
шір%<VB%>%<FUT%>%<AGR.3SP%>:шіриді # ;
шіркін%<NN%>%<DAT%>:шіркінге # ;
шіркін%<NN%>%<PL%>:шіркіндер # ;
шіркін%<NN%>%<GEN%>:шіркіннің # ;
шіркін%<PUNCT%>:шіркін # ;
шіркін%<ADJ%>:шіркін # ;
шкирман%<NN%>:шкирман # ;
шкода%<NN%>%<GEN%>:шкоданың # ;
ШҚО%<NNP%>%<LOC%>:ШҚО%-да # ;
ШҚО%<NNP%>%<GEN%>:ШҚО%-ның # ;
шк%<NN%>:шк # ;
шлагетер%<NN%>%<GEN%>:шлагетердің # ;
шлагинвейт%<NN%>:шлагинвейт # ;
шломо%<NN%>:шломо # ;
шмаленберг%<NN%>:шмаленберг # ;
шмалленберг%<NN%>:шмалленберг # ;
ш%.м%.%<NN%>:ш%.м%. # ;
шөбере%-шөпшек%<NN%>%<PL%>%<POSS.3SP%>%<DAT%>:шөбере%-шөпшектеріне # ;
шөб%<NN%>%<POSS.3SP%>%<ABL%>:шөбінен # ;
шөб%<NN%>%<POSS.3SP%>%<GEN%>:шөбінің # ;
шөб%<NN%>%<POSS.3SP%>%<ACC%>:шөбін # ;
шөб%<NN%>%<POSS.3SP%>:шөбі # ;
шоб%<NN%>:шоб # ;
шөг%<VB%>%<CVB%>:шөге # ;
шөг%<VB%>%<CVB%>:шөгіп # ;
шөг%<VB%>%<GER%>:шөгу # ;
шоғ%<NN%>%<POSS.3SP%>%<SML%>:шоғындай # ;
шоғ%<NN%>%<POSS.3SP%>%<ACC%>:шоғын # ;
шоғырлан%<VB%>%<CAUS%>%<PASS%>%<PTCP%>:шоғырландырылған # ;
шоғырлан%<VB%>%<CAUS%>%<PASS%>%<PTCP%>%<POSS.3SP%>%<ACC%>:шоғырландырылғанын # ;
шоғырлан%<VB%>%<CAUS%>%<PASS%>%<GER%>%<POSS.3SP%>%<ACC%>:шоғырландырылуын # ;
шоғырлан%<VB%>%<CAUS%>%<PASS%>%<GER%>%<POSS.3SP%>:шоғырландырылуы # ;
шоғырлан%<VB%>%<CAUS%>%<PASS%>%<CVB%>:шоғырландырылып # ;
шоғыр%<ADJ%>:шоғыр # ;
Шойбеков%<NNP%>%<DAT%>:Шойбековке # ;
шойнақ%<NN%>%<ACC%>:шойнақты # ;
шойнаңда%<VB%>%<NEG%>%<CVB%>:шойнаңдамай # ;
шой%<NN%>:шой # ;
шойынды%<NN%>:шойынды # ;
шойын%<NN%>%<ABL%>:шойыннан # ;
шойын%<NN%>:шойын # ;
шойырыл%<VB%>%<CVB%>:шойырылып # ;
шоқайна%<NN%>%<GEN%>:шоқайнаның # ;
шоқай%<NN%>%<POSS.3SP%>:шоқайы # ;
шоқанатушы%<NN%>:шоқанатушы # ;
шөкеле%<VB%>%<REFL%>%<CVB%>:шөкеленіп # ;
шөкеле%<VB%>%<CVB%>:шөкелеп # ;
шөкеле%<VB%>%<CAUS%>%<CVB%>:шөкелетіп # ;
шөкем%<NN%>:шөкем # ;
шоқи%<VB%>%<PTCP%>:шоқиған # ;
шоқи%<VB%>%<CVB%>:шоқиып # ;
шок%<NN%>%<DAT%>:шокқа # ;
шөк%<VB%>%<PTCP%>:шөккен # ;
шоқпыт%<ADJ%>:шоқпыт # ;
шоқтан%<VB%>%<CVB%>:шоқтанып # ;
шоқтығ%<NN%>%<POSS.3SP%>:шоқтығы # ;
шоқ%<ADJ%>:шоқ # ;
шоқын%<VB%>%<PTCP%>:шоқынатын # ;
шоқын%<VB%>%<CAUS%>%<PASS%>%<CVB%>:шоқындырылып # ;
шоқырақта%<VB%>%<CVB%>:шоқырақтап # ;
шоқыр%<NN%>%<GEN%>:шоқырдың # ;
шоқыр%-шоқы%<VB%>%<NEG%>%<PTCP%>:шоқыр%-шоқымас # ;
шоқыр%<NN%>:шоқыр # ;
шоқы%<VB%>%<CAUS%>%<CAUS%>%<NEG%>%<CVB%>:шоқыттырмай # ;
шолағ%<NN%>%<POSS.3SP%>:шолағы # ;
шолақ%<NN%>%<GEN%>:шолақтың # ;
шолақ%<NN%>:шолақ # ;
шөлді%<ADJ%>:шөлді # ;
шөлейтті%<ADJ%>:шөлейтті # ;
шөлейт%<ADJ%>:шөлейт # ;
шолжаңда%<VB%>%<CVB%>:шолжаңдап # ;
шолпы%<NN%>%<POSS.3SP%>:шолпысы # ;
шолтаң%<IDEO%>:шолтаң # ;
шөл%<ADJ%>:шөл # ;
шомко%<NN%>:шомко # ;
шөмшек%<NN%>%<PL%>:шөмшектер # ;
шөмшек%<NN%>:шөмшек # ;
шомы%<VB%>%<CVB%>:шомып # ;
шоно%-лаузан%<NN%>:шоно%-лаузан # ;
шөпті%<ADJ%>:шөпті # ;
шөпшег%<NN%>%<POSS.3SP%>:шөпшегі # ;
шөпші%<ADJ%>:шөпші # ;
шөп%<IDEO%>:шөп # ;
шораяқ%<NN%>:шораяқ # ;
шөрей%<INTJ%>:шөрей # ;
шөре%<INTJ%>:шөре # ;
шорқақ%<ADV%>:шорқақ # ;
шортанды%<NN%>:шортанды # ;
шорт%-трек%<NN%>:шорт%-трек # ;
шорт%<IDEO%>:шорт # ;
шоршақта%<VB%>%<PTCP%>:шоршақтаған # ;
шоршы%<VB%>%<CVB%>:шоршып # ;
шоршып%-шоршып%<ADV%>:шоршып%-шоршып # ;
шотландия%<NN%>%<GEN%>:шотландияның # ;
шотландия%<NN%>:шотландия # ;
шотландтық%<NN%>%<PL%>:шотландтықтар # ;
шотшөт%<NN%>:шотшөт # ;
шофер%<NN%>%<DAT%>:шоферге # ;
шофер%<NN%>%<POSS.3SP%>:шофері # ;
шофер%<NN%>:шофер # ;
шошай%<VB%>%<PTCP%>:шошайған # ;
шошай%<VB%>%<CAUS%>%<PTCP%>:шошайтқан # ;
шошай%<VB%>%<CAUS%>%<CVB%>:шошайтып # ;
шошай%<NN%>:шошай # ;
шошай%<VB%>%<CVB%>:шошайып # ;
шошаңда%<VB%>%<CVB%>:шошаңдап # ;
шошаңда%<VB%>%<CAUS%>%<CVB%>:шошаңдатып # ;
шошаң%<IDEO%>:шошаң # ;
шош%<VB%>%<AOR%>%<AGR.1SG%>:шошимын # ;
шошымалдан%<VB%>%<CVB%>:шошымалданып # ;
шошы%<VB%>%<REFL%>%<AOR%>%<AGR.1SG%>:шошынамын # ;
шошы%<VB%>%<REFL%>%<PTCP%>:шошынған # ;
шошы%<VB%>%<REFL%>%<GER%>%<POSS.3SP%>:шошынуы # ;
шошы%<VB%>%<REFL%>%<CVB%>:шошынып # ;
шошырлық%<ADJ%>:шошырлық # ;
шпинделеггер%<NN%>%<INSCOM%>:шпинделеггермен # ;
штайнбах%<NN%>:штайнбах # ;
штемпел%<NN%>%<POSS.3SP%>%<GEN%>:штемпелінің # ;
штефан%<NN%>:штефан # ;
шуағ%<NN%>%<POSS.3SP%>%<ACC%>:шуағын # ;
шуақ%<NN%>:шуақ # ;
шұба%<VB%>%<PST%>:шұбады # ;
Шубаев%<NNP%>%<GEN%>:Шубаевтың # ;
шұбалан%<VB%>%<CVB%>:шұбалана # ;
шұбалан%<VB%>%<CVB%>:шұбаланып # ;
шұба%<VB%>%<CVB%>:шұбап # ;
шұбаркөл%<NN%>:шұбаркөл # ;
шұбар%<VB%>%<CAUS%>%<CVB%>:шұбартып # ;
шұбат%<VB%>%<PTCP%>:шұбатқан # ;
шұбат%<NN%>:шұбат # ;
шұбат%<VB%>%<PASS%>%<PTCP%>%<POSS.3SP%>:шұбатылғаны # ;
шұбат%<VB%>%<PASS%>%<CVB%>:шұбатылып # ;
шұбат%<VB%>%<CVB%>:шұбатып # ;
шүбәлан%<VB%>%<CVB%>:шүбәлана # ;
шүбәла%<VB%>%<REFL%>%<NEG%>%<CVB%>:шүбәланбай # ;
шүбәлан%<VB%>%<CVB%>:шүбәланып # ;
шұбыр%<VB%>%<CVB%>:шұбыра # ;
шұбыр%<VB%>%<PTCP%>:шұбырған # ;
шұбыр%<VB%>%<CAUS%>%<AOR%>%<AGR.3SP%>:шұбыртады # ;
шұбыр%<VB%>%<CAUS%>%<CVB%>:шұбырта # ;
шұбыртпалы%<NN%>:шұбыртпалы # ;
шұбыр%<VB%>%<CAUS%>%<CVB%>:шұбыртып # ;
шұбыр%<VB%>%<CVB%>:шұбырып # ;
шұғыла%<ADJ%>:шұғыла # ;
шұғылдан%<VB%>%<IMP%>:шұғылданыңыз # ;
шуда%<NN%>%<POSS.3SP%>:шудасы # ;
шуда%<ADJ%>:шуда # ;
шұжығ%<NN%>%<POSS.2SPF%>%<DAT%>:шұжығыңызға # ;
шұжығ%<NN%>%<POSS.2SPF%>%<GEN%>:шұжығыңыздың # ;
шұжығ%<NN%>%<POSS.3SP%>:шұжығы # ;
шүйгіт%<VB%>%<CVB%>:шүйгітіп # ;
шүйіл%<VB%>%<PTCP%>:шүйілген # ;
шүйіл%<VB%>%<PST%>:шүйілді # ;
шүйіл%<VB%>%<CVB%>:шүйіле # ;
шүй%<VB%>%<PASS%>%<CVB%>:шүйіліп # ;
шүйір%<VB%>%<CVB%>:шүйіре # ;
шүйір%<VB%>%<CVB%>:шүйіріп # ;
шүйіркелес%<VB%>%<CVB%>:шүйіркелесіп # ;
шүйіркелес%<VB%>%<GER%>%<DAT%>:шүйіркелесуге # ;
шүйліг%<VB%>%<CVB%>:шүйлігіп # ;
шүйлік%<VB%>%<PTCP%>:шүйліккен # ;
шұқ%<VB%>%<AOR%>%<AGR.3SP%>:шұқиды # ;
шұқ%<VB%>%<CVB%>:шұқи # ;
шүкіршіліг%<NN%>%<POSS.3SP%>%<ACC%>:шүкіршілігін # ;
шүкіршілік%<NN%>:шүкіршілік # ;
шүкір%<PUNCT%>:шүкір # ;
шүкір%<INTJ%>:шүкір # ;
шүкрия%<NN%>:шүкрия # ;
шұқши%<VB%>%<CVB%>:шұқшия # ;
шұқы%<VB%>%<PTCP%>:шұқыған # ;
шұқыла%<VB%>%<CVB%>:шұқылап # ;
шұқы%<VB%>%<NEG%>%<PTCP%>:шұқымас # ;
шұқыма%<NN%>:шұқыма # ;
шұқы%<VB%>%<CVB%>:шұқып # ;
шұқырла%<VB%>%<CVB%>:шұқырлап # ;
шула%<VB%>%<RECP%>%<PTCP%>:шуласқан # ;
шула%<VB%>%<RECP%>%<PST%>:шуласты # ;
шула%<VB%>%<RECP%>%<CVB%>:шуласып # ;
шула%<VB%>%<CAUS%>%<NEG%>:шулатпа # ;
шұлғау%<NN%>:шұлғау # ;
шұлғ%<VB%>%<CVB%>:шұлғи # ;
шұлғи%-шұлғ%<VB%>%<CVB%>:шұлғи%-шұлғи # ;
шұлғы%<VB%>%<PTCP%>%<SML%>:шұлғығандай # ;
шұлғы%<VB%>%<PTCP%>%<POSS.3SP%>:шұлғығаны # ;
шұлғы%<VB%>%<CVB%>:шұлғып # ;
шұлғы%<VB%>%<RECP%>%<CVB%>:шұлғысып # ;
шұлығ%<NN%>%<POSS.3SP%>%<ACC%>:шұлығын # ;
шулық%<NN%>:шулық # ;
шумағ%<NN%>%<POSS.3SP%>%<ACC%>:шумағын # ;
шумағ%<NN%>%<POSS.3SP%>:шумағы # ;
шумақта%<VB%>%<PASS%>%<CVB%>:шумақтала # ;
шумақта%<VB%>%<PASS%>%<CVB%>:шумақталып # ;
шүңірей%<VB%>%<PTCP%>:шүңірейген # ;
шүңірей%<VB%>%<CVB%>:шүңірейіп # ;
шұңқыр%<ADJ%>:шұңқыр # ;
шұнти%<VB%>%<CVB%>:шұнтиып # ;
шүпілде%<VB%>%<PTCP%>:шүпілдеген # ;
шүпілдет%<VB%>%<CVB%>:шүпілдетіп # ;
шүпірле%<VB%>%<CVB%>:шүпірлеп # ;
шұрқан%-шула%<VB%>%<PTCP%>%<ABL%>:шұрқан%-шулағаннан # ;
шұрқан%<NN%>:шұрқан # ;
шұрқырай%<ADV%>:шұрқырай # ;
шұрқыра%<VB%>%<CVB%>:шұрқырап # ;
шұрқыра%<VB%>%<RECP%>%<CVB%>:шұрқырасып # ;
шұрт%<IDEO%>:шұрт # ;
шүршіт%<NN%>%<INSCOM%>:шүршітпен # ;
шүршіт%<NN%>:шүршіт # ;
шу%<IDEO%>:шу # ;
шу%<INTJ%>:шу # ;
шу%-шу%<ADV%>:шу%-шу # ;
шуылда%<VB%>%<RECP%>%<CVB%>:шуылдаса # ;
шуылдас%<VB%>%<PST%>:шуылдасты # ;
шуылда%<VB%>%<RECP%>%<CVB%>:шуылдасып # ;
шыбжыңда%<VB%>%<CAUS%>%<CVB%>:шыбжыңдатып # ;
шыбығ%<NN%>%<POSS.3SP%>%<ACC%>:шыбығын # ;
шыбында%<VB%>%<CVB%>:шыбындай # ;
шығайбай%<NN%>:шығайбай # ;
шық%<VB%>%<IMP%>:шығайықшы # ;
шығанағ%<NN%>%<POSS.3SP%>%<DAT%>:шығанағына # ;
шығанағ%<NN%>%<POSS.3SP%>%<LATT%>%<PL%>%<ABL%>:шығанағындағылардан # ;
шығанағ%<NN%>%<POSS.3SP%>%<LATT%>:шығанағындағы # ;
шығанағ%<NN%>%<POSS.3SP%>%<LOC%>:шығанағында # ;
шығанағ%<NN%>%<POSS.3SP%>%<GEN%>:шығанағының # ;
шығанағ%<NN%>%<POSS.3SP%>:шығанағы # ;
шыған%<NN%>%<DAT%>:шығанға # ;
шыған%<NN%>%<ABL%>:шығаннан # ;
шығар%<VB%>%<AOR%>:шығара # ;
шығар%<VB%>%<PTCP%>%<POSS.3SP%>:шығарғандығы # ;
шығарғыштығ%<NN%>%<POSS.3SP%>%<ACC%>:шығарғыштығын # ;
шығарма%<NN%>%<PL%>%<POSS.2SPF%>:шығармаларыңыз # ;
шығар%<VB%>%<NEG%>:шығарма # ;
шығармашылығ%<NN%>%<POSS.3SP%>%<INSCOM%>:шығармашылығымен # ;
шығармашылығ%<NN%>%<POSS.3SP%>%<LOC%>:шығармашылығында # ;
шығармашылығ%<NN%>%<POSS.3SP%>%<ACC%>:шығармашылығын # ;
шығармашылығ%<NN%>%<POSS.2SPF%>%<LOC%>:шығармашылығыңызда # ;
шығармашылығ%<NN%>%<POSS.3SP%>%<GEN%>:шығармашылығының # ;
шығармашылығ%<NN%>%<POSS.3SP%>:шығармашылығы # ;
шығ%<AUX%>%<FUT%>%<AGR.2SG%>:шығарсың # ;
шығар%<VB%>%<CAUS%>%<PST%>:шығартқан # ;
шығар%<VB%>%<CAUS%>%<FUT%>:шығартпақ # ;
шығар%<VB%>%<CAUS%>%<PST%>:шығартты # ;
шығ%<AUX%>%<PTCP%>:шығар # ;
шығар%<VB%>:шығар # ;
шығар%<INTJ%>:шығар # ;
шығар%-шық%<VB%>%<NEG%>%<FUT%>%<LOC%>:шығар%-шықпаста # ;
шығар%-шық%<VB%>%<NEG%>%<PTCP%>:шығар%-шықпас # ;
шығар%<VB%>%<PASS%>%<PTCP%>%<POSS.3SP%>%<ACC%>:шығарылатындығын # ;
шығар%<VB%>%<PASS%>%<PTCP%>%<POSS.3SP%>:шығарылғандығы # ;
шығар%<VB%>%<IMP%>:шығарыңдар # ;
шығар%<VB%>%<IMP%>:шығарыңыз # ;
шығар%<VB%>%<RECP%>%<CVB%>:шығарысып # ;
шығасы%<NN%>%<DAT%>:шығасыға # ;
шығ%<AUX%>%<AOR%>%<AGR.2SG%>:шығасың # ;
шығ%<AUX%>%<PTCP%>%<POSS.3SP%>%<DAT%>:шығатындығына # ;
шық%<VB%>%<PTCP%>%<POSS.3SP%>:шығатындығы # ;
шығ%<AUX%>%<CVB%>:шыға # ;
шық%<VB%>%<AOR%>:шыға # ;
шығымдылығ%<NN%>%<POSS.3SP%>%<ACC%>:шығымдылығын # ;
шығымдылығ%<NN%>%<POSS.3SP%>:шығымдылығы # ;
шығымсыздығ%<NN%>%<POSS.3SP%>%<INSCOM%>:шығымсыздығымен # ;
шығым%<NN%>:шығым # ;
шығым%<NN%>%<POSS.3SP%>%<ACC%>:шығымын # ;
шығым%<NN%>%<POSS.3SP%>%<GEN%>:шығымының # ;
шық%<VB%>%<IMP%>:шығыңдар # ;
шығыңқыра%<VB%>%<CVB%>:шығыңқырап # ;
шық%<VB%>%<IMP%>:шығыңыз # ;
шығ%<AUX%>%<CVB%>:шығып # ;
шығысқазақстандық%<NN%>%<PL%>:шығысқазақстандықтар # ;
шығыс%-қазақстан%<NN%>:шығыс%-қазақстан # ;
шығысқазмемлбалық%<NN%>:шығысқазмемлбалық # ;
шығыстық%<ADJ%>:шығыстық # ;
шық%<VB%>%<RECP%>%<CVB%>:шығысып # ;
шыдамсыздан%<VB%>%<CVB%>:шыдамсыздана # ;
шыдамсыз%<NN%>%<CMP%>:шыдамсыздау # ;
шыда%<VB%>%<CAUS%>%<NEG%>%<IMP%>:шыдатпады # ;
шыж%-быж%<IDEO%>:шыж%-быж # ;
шыжғыр%<VB%>%<PASS%>%<AOR%>%<AGR.3SP%>:шыжғырылады # ;
шыжғыр%<VB%>%<CVB%>:шыжғырып # ;
шыж%<IDEO%>:шыж # ;
шыж%-шыж%<IDEO%>:шыж%-шыж # ;
шыжы%<VB%>%<PTCP%>:шыжыған # ;
шыжығ%<NN%>%<POSS.3SP%>:шыжығы # ;
шыжылда%<VB%>%<CVB%>:шыжылдап # ;
шыжыңдық%<NN%>%<DAT%>:шыжыңдыққа # ;
шыжы%<VB%>%<CVB%>:шыжып # ;
шық%<VB%>%<PST%>%<AGR.1SG%>:шыққам # ;
шыққандығ%<NN%>%<POSS.3SP%>%<ACC%>:шыққандығын # ;
шық%<VB%>%<PTCP%>%<POSS.2SPF%>:шыққаныңыз # ;
шық%<VB%>%<NEG%>%<IMP%>:шықпағыр # ;
шық%<VB%>%<NEG%>%<AOR%>:шықпай # ;
шық%<AUX%>%<IMP%>:шықсайшы # ;
шықта%<ADJ%>:шықта # ;
шық%<IDEO%>:шық # ;
шық%<VB%>:шық # ;
шық%<AUX%>:шық # ;
шықыр%<IDEO%>:шықыр # ;
шықыр%-шықыр%<IDEO%>:шықыр%-шықыр # ;
шыла%<VB%>%<PTCP%>:шылаған # ;
шылан%<VB%>%<AOR%>%<AGR.3SP%>:шыланады # ;
шылапшын%<NN%>%<ACC%>:шылапшынды # ;
шылапшын%<NN%>%<GEN%>:шылапшынның # ;
шылбыр%<NN%>%<DAT%>:шылбырға # ;
шылбыр%<NN%>%<INSCOM%>:шылбырмен # ;
шылбыр%<NN%>:шылбыр # ;
шылбыр%<NN%>%<POSS.3SP%>%<ACC%>:шылбырын # ;
шыл%<NN%>%<DAT%>:шылға # ;
шылдыра%<VB%>%<PST%>:шылдырады # ;
шылдыра%<VB%>%<CVB%>:шылдырап # ;
шылдыр%<IDEO%>:шылдыр # ;
шылқылда%<VB%>%<PTCP%>:шылқылдаған # ;
шылқы%<VB%>%<CVB%>:шылқып # ;
шымбай%<NN%>%<POSS.3SP%>%<DAT%>:шымбайына # ;
шымбұлақ%<NN%>:шымбұлақ # ;
шымкенттік%<NN%>%<PL%>%<DAT%>:шымкенттіктерге # ;
шымши%<VB%>%<PST%>:шымшиды # ;
шымшыла%<VB%>%<CVB%>:шымшылап # ;
шым%<ADJ%>:шым # ;
шым%-шым%<IDEO%>:шым%-шым # ;
шымшым%<NN%>:шымшым # ;
шым%-шытырық%<ADJ%>:шым%-шытырық # ;
шым%-шытырық%<ADV%>:шым%-шытырық # ;
шымылдығ%<NN%>%<POSS.3SP%>%<ACC%>:шымылдығын # ;
шымылдығ%<NN%>%<POSS.3SP%>:шымылдығы # ;
шымырла%<VB%>%<CVB%>:шымырлап # ;
шымырла%<VB%>%<CAUS%>%<AOR%>%<AGR.3SP%>:шымырлатады # ;
шымырла%<VB%>%<CAUS%>%<PST%>:шымырлатты # ;
шымырла%<VB%>%<CAUS%>%<CVB%>:шымырлатып # ;
шымыр%-шымыр%<ADV%>:шымыр%-шымыр # ;
шынайы%<ADV%>:шынайы # ;
шынашағ%<NN%>%<POSS.3SP%>%<ACC%>:шынашағын # ;
шыңғыр%<VB%>%<CVB%>:шыңғыра # ;
шыңғыр%<VB%>%<PTCP%>:шыңғырған # ;
шыңғыр%<VB%>%<CAUS%>%<CVB%>:шыңғыртып # ;
шыңғыр%<VB%>%<CVB%>:шыңғырып # ;
шыңдал%<VB%>%<CVB%>:шыңдалып # ;
шыңда%<VB%>%<IMP%>:шыңдаңдар # ;
шындығ%<NN%>%<POSS.1PL%>:шындығымыз # ;
шындығ%<NN%>%<POSS.3SP%>%<DAT%>:шындығына # ;
шындығ%<NN%>%<POSS.3SP%>%<LOC%>:шындығында # ;
шындығ%<NN%>%<POSS.3SP%>%<ACC%>:шындығын # ;
шындығ%<NN%>%<POSS.3SP%>:шындығы # ;
шыңжаң%<NN%>:шыңжаң # ;
шынжыр%<ADJ%>:шынжыр # ;
шынтағ%<NN%>%<POSS.3SP%>%<INSCOM%>:шынтағымен # ;
шынтуайт%<NN%>%<DAT%>:шынтуайтқа # ;
шынтуайтына%<UNK%>:шынтуайтына # ;
шынтуайтында%<INTJ%>:шынтуайтында # ;
шыншыл%<NN%>%<DAT%>:шыншылға # ;
шыншылдық%<NN%>%<ACC%>:шыншылдықты # ;
шыншылдық%<NN%>:шыншылдық # ;
шынығ%<VB%>%<GER%>:шынығу # ;
шынығ%<VB%>%<GER%>%<POSS.1PL%>:шынығуымыз # ;
шынықтыру%<NN%>:шынықтыру # ;
шыңылда%<VB%>%<CVB%>:шыңылдап # ;
шыныпакет%<NN%>%<PL%>%<POSS.1PL%>:шыныпакеттеріміз # ;
шыңырау%<ADJ%>:шыңырау # ;
шып%-шып%<IDEO%>:шып%-шып # ;
шыпыр%<VB%>%<CAUS%>%<CVB%>:шыпыртып # ;
шырағ%<NN%>%<POSS.1SG%>:шырағым # ;
шырағ%<NN%>%<POSS.3SP%>%<DAT%>:шырағына # ;
шырағ%<NN%>%<POSS.3SP%>%<ACC%>:шырағын # ;
шырайлан%<VB%>%<CVB%>:шырайланып # ;
шырайлы%<NN%>%<POSS.1SG%>:шырайлым # ;
шырай%<NN%>%<INSCOM%>:шыраймен # ;
шырай%<NN%>:шырай # ;
шырай%<NN%>%<POSS.3SP%>%<ACC%>:шырайын # ;
шырай%<NN%>%<POSS.3SP%>:шырайы # ;
шырамыт%<VB%>%<AOR%>%<AGR.3SP%>:шырамытады # ;
шырамыт%<VB%>%<AOR%>%<AGR.1SG%>:шырамытамын # ;
шырқар%<NN%>%<POSS.2SG%>:шырқарың # ;
шырқау%<ADJ%>:шырқау # ;
шырқа%<VB%>:шырқа # ;
шыр%-көбелек%<ADV%>:шыр%-көбелек # ;
шырқ%<IDEO%>:шырқ # ;
шырқыра%<VB%>%<CVB%>:шырқырай # ;
шырқыра%<VB%>%<CVB%>:шырқырап # ;
шырқыра%<VB%>%<CAUS%>%<PTCP%>:шырқыратқан # ;
шырқ%<NN%>%<POSS.3SP%>:шырқы # ;
шырмауық%<NN%>%<SML%>:шырмауықтай # ;
шыр%-пыр%<NN%>%<PL%>%<POSS.3SP%>:шыр%-пырлары # ;
шыр%-пыр%<IDEO%>:шыр%-пыр # ;
шырт%<NN%>%<SML%>:шырттай # ;
шырт%<IDEO%>:шырт # ;
шырт%-шырт%<IDEO%>:шырт%-шырт # ;
шыр%<IDEO%>:шыр # ;
шыр%<ADV%>:шыр # ;
шыр%<NN%>:шыр # ;
шыр%-шыр%<IDEO%>:шыр%-шыр # ;
шырық%<ADV%>:шырық # ;
шырық%<NN%>:шырық # ;
шырым%<NN%>%<POSS.3SP%>%<ACC%>:шырымын # ;
шыр%<NN%>%<POSS.3SP%>%<ACC%>:шырын # ;
шыт%<VB%>%<CVB%>:шыта # ;
шыт%<VB%>%<PTCP%>%<SML%>:шытқандай # ;
шыт%<VB%>%<PST%>:шытқан # ;
шыт%<VB%>%<NEG%>%<CVB%>:шытпай # ;
шыт%<VB%>%<PST%>:шытты # ;
шыт%<VB%>%<CVB%>:шытып # ;
шыты%<VB%>%<CVB%>:шытып # ;
шытыр%<NN%>%<SML%>:шытырдай # ;
шытыр%<NN%>%<ABL%>:шытырдан # ;
шытыр%<NN%>%<GEN%>:шытырдың # ;
шытыр%<NN%>%<ACC%>:шытырды # ;
шытыр%<INTJ%>:шытыр # ;
шытыр%<NN%>:шытыр # ;
шытыр%-шытыр%<ADV%>:шытыр%-шытыр # ;
шытыр%<NN%>%<POSS.3SP%>:шытыры # ;
ШЫҰ%<NNP%>%<GEN%>:ШЫҰ%-ның # ;
шыш%<NN%>:шыш # ;
щучинск%<NN%>%<DAT%>:щучинскке # ;
%%%<NN%>%<POSS.3SP%>:%%%-ы # ;
ыбырайым%<NN%>:ыбырайым # ;
ыбыш%<NN%>%<GEN%>:ыбыштың # ;
ығай%<NN%>:ығай # ;
ығ%<VB%>%<CVB%>:ыға # ;
ығ%<NN%>%<POSS.3SP%>%<DAT%>:ығына # ;
ығ%<NN%>%<POSS.3SP%>%<LATT%>:ығындағы # ;
ығ%<NN%>%<POSS.3SP%>%<LOC%>:ығында # ;
ығ%<VB%>%<CVB%>:ығып # ;
ығыр%<NN%>:ығыр # ;
ығыр%<NN%>%<POSS.3SP%>:ығыры # ;
ығыс%<VB%>%<AOR%>%<AGR.3SP%>:ығысады # ;
ығыс%<VB%>%<CVB%>:ығыса # ;
ығыс%<VB%>%<PTCP%>:ығысқан # ;
ығыс%<VB%>%<PST%>%<AGR.1PL%>:ығыстық # ;
ығыс%<VB%>%<PST%>%<AGR.1SG%>:ығыстым # ;
ығыс%<VB%>%<CAUS%>%<PTCP%>%<SML%>:ығыстырғандай # ;
ығыс%<VB%>%<CAUS%>%<PTCP%>:ығыстырған # ;
ығыс%<VB%>%<CAUS%>%<PASS%>%<CVB%>:ығыстырылып # ;
ығыс%<VB%>%<CAUS%>%<CVB%>:ығыстырып # ;
ығыс%<VB%>%<GER%>:ығысу # ;
ығыс%<VB%>%<CVB%>:ығысып # ;
ығ%<NN%>%<POSS.3SP%>:ығы # ;
ыдара%<VB%>%<PTCP%>:ыдарайтын # ;
ыдыс%-аяқ%<NN%>%<ACC%>:ыдыс%-аяқты # ;
ыдыс%-аяқ%<NN%>:ыдыс%-аяқ # ;
ызбар%<NN%>%<POSS.3SP%>%<ABL%>:ызбарынан # ;
ызғыт%<VB%>%<CVB%>:ызғытып # ;
ызында%<VB%>%<CVB%>:ызындап # ;
ызың%<IDEO%>:ызың # ;
ызың%<IDEO%>%<POSS.3SP%>:ызыңы # ;
ықлас%<NN%>:ықлас # ;
ық%<VB%>%<NEG%>%<AOR%>%<AGR.3SP%>:ықпайды # ;
ықпалдас%<VB%>%<PTCP%>:ықпалдасқан # ;
ықпалдастығ%<NN%>%<POSS.3SP%>%<GEN%>:ықпалдастығының # ;
ықпалдастығ%<NN%>%<POSS.3SP%>:ықпалдастығы # ;
ықпалдастық%<ADJ%>:ықпалдастық # ;
ықпалдас%<VB%>%<CAUS%>%<GER%>:ықпалдастыру # ;
ықпалдас%<VB%>%<GER%>%<DAT%>:ықпалдасуға # ;
ықпалдас%<VB%>%<GER%>%<ABL%>:ықпалдасудан # ;
ықпалдасу%<NN%>%<GEN%>:ықпалдасудың # ;
ықпалдас%<VB%>%<GER%>:ықпалдасу # ;
ықпалдасу%<NN%>:ықпалдасу # ;
ықпалдас%<VB%>%<GER%>%<POSS.3SP%>%<DAT%>:ықпалдасуына # ;
ықтасын%<NN%>%<DAT%>:ықтасынға # ;
ықтасын%<NN%>:ықтасын # ;
ықтималдығ%<NN%>%<POSS.3SP%>:ықтималдығы # ;
ықтимал%<PUNCT%>:ықтимал # ;
ықтияр%<NN%>%<ABE%>:ықтиярсыз # ;
ықтияр%<NN%>%<POSS.3SP%>%<INSCOM%>:ықтиярымен # ;
ық%<VB%>%<CAUS%>%<CVB%>:ықтырып # ;
ықтыр%<VB%>%<CVB%>:ықтырып # ;
ықшамаудан%<NN%>%<POSS.3SP%>%<GEN%>:ықшамауданының # ;
ықшамаудан%<NN%>%<POSS.3SP%>:ықшамауданы # ;
ық%<ADJ%>:ық # ;
ықылас%-ілтипат%<NN%>:ықылас%-ілтипат # ;
ықылас%-ниет%<NN%>:ықылас%-ниет # ;
ықылас%-пейіл%<NN%>%<PL%>%<POSS.2SG%>:ықылас%-пейілдерің # ;
ықылас%-пейіл%<NN%>%<POSS.3SP%>%<ACC%>:ықылас%-пейілін # ;
ықылас%-пейіл%<NN%>%<POSS.3SP%>:ықылас%-пейілі # ;
ылайлан%<VB%>%<CVB%>:ылайланып # ;
ылаң%<NN%>%<AGR.2SG%>:ылаңсың # ;
ылғалдығ%<NN%>%<POSS.3SP%>:ылғалдығы # ;
ылғалдылығ%<NN%>%<POSS.3SP%>%<DAT%>:ылғалдылығына # ;
ылғалдылығ%<NN%>%<POSS.3SP%>:ылғалдылығы # ;
ылғал%<ADJ%>:ылғал # ;
ылдыраш%<NN%>%<PL%>%<GEN%>:ылдыраштардың # ;
ымда%<VB%>%<CVB%>:ымдап # ;
ым%<INTJ%>:ым # ;
ымырт%<ADJ%>:ымырт # ;
ымырт%<ADV%>:ымырт # ;
%%%<NN%>%<POSS.3SP%>%<ABL%>:%%%-ынан # ;
ыңғайлас%<ADJ%>:ыңғайлас # ;
ыңғайлылығ%<NN%>%<POSS.3SP%>%<INSCOM%>:ыңғайлылығымен # ;
ыңғайлылығ%<NN%>%<POSS.3SP%>:ыңғайлылығы # ;
ындын%<NN%>%<POSS.3SP%>:ындыны # ;
ың%-жыңсыз%<ADV%>:ың%-жыңсыз # ;
ыңқ%<IDEO%>:ыңқ # ;
ыңқ%-ыңқ%<IDEO%>:ыңқ%-ыңқ # ;
ынта%-жігер%<NN%>%<POSS.3SP%>%<ACC%>:ынта%-жігерін # ;
ынта%-жігер%<NN%>%<POSS.3SP%>:ынта%-жігері # ;
ынта%-жігер%<NN%>:ынта%-жігер # ;
ынталан%<VB%>%<CAUS%>%<PASS%>%<AOR%>:ынталандырыла # ;
ынтығ%<VB%>%<CVB%>:ынтығып # ;
ынтызарлық%<NN%>:ынтызарлық # ;
ынтық%<ADJ%>%<AGR.1PL%>:ынтықпыз # ;
ынтымағ%<NN%>%<POSS.3SP%>%<DAT%>:ынтымағына # ;
ынтымағ%<NN%>%<POSS.3SP%>%<ACC%>:ынтымағын # ;
ынтымағ%<NN%>%<POSS.3SP%>%<GEN%>:ынтымағының # ;
ынтымағ%<NN%>%<POSS.3SP%>:ынтымағы # ;
ынтымақ%-бірліг%<NN%>%<POSS.3SP%>:ынтымақ%-бірлігі # ;
ынтымақтастығ%<NN%>%<POSS.1PL%>%<GEN%>:ынтымақтастығымыздың # ;
ынтымақтастығ%<NN%>%<POSS.1PL%>:ынтымақтастығымыз # ;
ынтымақтастығ%<NN%>%<POSS.3SP%>%<DAT%>:ынтымақтастығына # ;
ынтымақтастығ%<NN%>%<POSS.3SP%>%<LATT%>:ынтымақтастығындағы # ;
ынтымақтастығ%<NN%>%<POSS.3SP%>%<LOC%>:ынтымақтастығында # ;
ынтымақтастығ%<NN%>%<POSS.3SP%>%<ACC%>:ынтымақтастығын # ;
ынтымақтастығ%<NN%>%<POSS.3SP%>%<GEN%>:ынтымақтастығының # ;
ынтымақтастығ%<NN%>%<POSS.3SP%>:ынтымақтастығы # ;
ынтымақтастық%<ADJ%>:ынтымақтастық # ;
ынтымақтас%<ADJ%>:ынтымақтас # ;
ыңыра%<VB%>%<REFL%>%<CVB%>:ыңырана # ;
ыңыра%<VB%>%<REFL%>%<CVB%>:ыңыранып # ;
ыңырсы%<VB%>%<PST%>:ыңырсыды # ;
ыңырсы%<VB%>%<CVB%>:ыңырсып # ;
ыра%<ADV%>:ыра # ;
ырғағ%<NN%>%<POSS.3SP%>%<INSCOM%>:ырғағымен # ;
ырғағ%<NN%>%<POSS.3SP%>%<ABL%>:ырғағынан # ;
ырғағ%<NN%>%<POSS.3SP%>%<ACC%>:ырғағын # ;
ырға%<VB%>%<PTCP%>%<POSS.2SG%>:ырғайтының # ;
ырғай%<NN%>:ырғай # ;
ырғақтық%<ADJ%>:ырғақтық # ;
ырға%<VB%>%<PASS%>%<AOR%>%<AGR.3SP%>:ырғалады # ;
ырғалаңда%<VB%>%<CVB%>:ырғалаңдап # ;
ырға%<VB%>%<PASS%>%<CVB%>:ырғала # ;
ырғалтып%-жырға%<VB%>%<PASS%>%<CAUS%>%<CVB%>:ырғалтып%-жырғалтып # ;
ырға%<VB%>%<PASS%>%<CVB%>:ырғалып # ;
ырға%<VB%>%<CVB%>:ырғап # ;
ырғат%<VB%>%<PASS%>%<CVB%>:ырғатыла # ;
ырғызбай%<NN%>:ырғызбай # ;
ыржалақта%<VB%>%<CVB%>:ыржалақтап # ;
ыржалаңда%<VB%>%<CVB%>:ыржалаңдап # ;
ыржи%<VB%>%<CAUS%>%<AOR%>%<AGR.3SP%>:ыржитады # ;
ыржи%<VB%>%<RECP%>%<CVB%>:ыржиысып # ;
ырза%<ADV%>:ырза # ;
ырза%<NN%>:ырза # ;
ырқ%<NN%>%<POSS.3SP%>%<ABL%>:ырқынан # ;
ырқ%<NN%>%<POSS.3SP%>%<DAT%>:ырқына # ;
ыр%-р%-р%<IDEO%>:ыр%-р%-р # ;
ырр%<IDEO%>:ырр # ;
ырси%<VB%>%<PTCP%>:ырсиған # ;
ырси%<VB%>%<CAUS%>%<CVB%>:ырсита # ;
ырси%<VB%>%<CVB%>:ырсиып # ;
ырси%<VB%>%<CVB%>:ырсия # ;
ырсылда%<VB%>%<CVB%>:ырсылдап # ;
ырс%<IDEO%>:ырс # ;
ырш%<VB%>%<CVB%>:ырши # ;
ыршып%-ыршы%<VB%>%<CVB%>:ыршып%-ыршып # ;
ырыздығ%<NN%>%<POSS.3SP%>%<ACC%>:ырыздығын # ;
ырық%<NN%>:ырық # ;
ырылда%<VB%>%<PTCP%>%<LOC%>:ырылдағанда # ;
ырылда%<VB%>%<CVB%>:ырылдай # ;
ырылда%<VB%>%<CVB%>:ырылдап # ;
ырылда%<VB%>%<RECP%>%<CVB%>:ырылдасып # ;
ырыс%-береке%<NN%>%<POSS.3SP%>%<ACC%>:ырыс%-берекесін # ;
ырыс%-несібе%<NN%>%<POSS.3SP%>:ырыс%-несібесі # ;
ысқақ%<NN%>%<INSCOM%>:ысқақпен # ;
ысқақ%<NN%>:ысқақ # ;
ысқаяқ%<NN%>%<PL%>:ысқаяқтар # ;
ысқырығ%<NN%>%<POSS.3SP%>%<ABL%>:ысқырығынан # ;
ысқырығ%<NN%>%<POSS.3SP%>:ысқырығы # ;
ысқыр%<NN%>%<POSS.3SP%>%<DAT%>:ысқырына # ;
ыссы%<NN%>%<ABL%>:ыссыдан # ;
ыс%<NN%>%<ABL%>:ыстан # ;
ыстығ%<NN%>%<POSS.3SP%>%<ABL%>:ыстығынан # ;
ыстығ%<NN%>%<POSS.3SP%>%<LOC%>:ыстығында # ;
ыстығ%<NN%>%<POSS.3SP%>:ыстығы # ;
ыстық%<NN%>%<DAT%>:ыстыққа # ;
ыстық%-суығ%<NN%>%<POSS.3SP%>%<DAT%>:ыстық%-суығына # ;
ыстық%-суығ%<NN%>%<POSS.3SP%>%<ACC%>:ыстық%-суығын # ;
ыстық%<NN%>%<ABL%>:ыстықтан # ;
ыстықта%<VB%>%<CVB%>:ыстықтап # ;
ыстық%<NN%>%<LOC%>:ыстықта # ;
ыстық%<NN%>%<GEN%>:ыстықтың # ;
ыстық%<NN%>:ыстық # ;
ыс%<VB%>%<GER%>%<POSS.3SP%>%<ABL%>:ысуынан # ;
ысы%<VB%>%<PST%>:ысыған # ;
ысы%<VB%>%<PTCP%>%<POSS.3SP%>:ысығаны # ;
ысы%<VB%>%<CVB%>:ысып # ;
ыс%<NN%>:ыс # ;
ытқ%<VB%>%<CVB%>:ытқи # ;
ытқы%<VB%>%<CVB%>:ытқып # ;
ытқы%<VB%>%<CAUS%>%<PST%>:ытқытты # ;
ытқы%<VB%>%<CAUS%>%<GER%>%<DAT%>:ытқытуға # ;
ытырын%<VB%>%<PTCP%>:ытырынған # ;
ышқыр%<NN%>%<POSS.3SP%>%<ABL%>:ышқырынан # ;
ышқыр%<NN%>:ышқыр # ;
эвакуациялан%<VB%>%<PTCP%>:эвакуацияланған # ;
эвакуациялан%<VB%>%<PST%>:эвакуацияланды # ;
эвартс%<NN%>%<INSCOM%>:эвартспен # ;
Эверест%<NNP%>%<ACC%>:Эверестті # ;
эйлер%<NN%>:эйлер # ;
эйфель%<NN%>:эйфель # ;
эйя%<NN%>%<DAT%>:эйяға # ;
эйя%<NN%>%<ABL%>:эйядан # ;
эйя%<NN%>%<INSCOM%>:эйямен # ;
эйя%<NN%>%<GEN%>:эйяның # ;
эйя%<NN%>:эйя # ;
эквадор%<NN%>%<INSCOM%>:эквадормен # ;
эквивалент%<NN%>:эквивалент # ;
экг%<NN%>:экг # ;
эқжж%<NN%>:эқжж # ;
экзамен%<NN%>%<GEN%>:экзаменнің # ;
экзотика%<NN%>%<DAT%>:экзотикаға # ;
экипаж%<NN%>%<DAT%>:экипажға # ;
экипаж%<NN%>%<PL%>%<POSS.3SP%>:экипаждары # ;
экипаж%<NN%>%<GEN%>:экипаждың # ;
эколог%<NN%>%<PL%>%<ACC%>:экологтарды # ;
эколог%<NN%>%<PL%>:экологтар # ;
экономизацияла%<VB%>%<GER%>:экономизациялау # ;
экономис%<NN%>%<POSS.3SP%>:экономисі # ;
экономист%-бухгалтер%<NN%>:экономист%-бухгалтер # ;
экономис%<NN%>%<PL%>:экономистер # ;
экос%<NN%>:экос # ;
экс%-әкім%<NN%>%<POSS.3SP%>:экс%-әкімі # ;
экс%-министр%<NN%>%<POSS.3SP%>:экс%-министрі # ;
эксон%<NN%>:эксон # ;
экспанция%<NN%>%<DAT%>:экспанцияға # ;
эксплуатацияла%<VB%>%<GER%>:эксплуатациялау # ;
ЭКСПО%-2%012%<NNP%>:ЭКСПО%-2%012 # ;
ЭКСПО%-2%017%<NNP%>%<DAT%>:ЭКСПО%-2%017%-ге # ;
ЭКСПО%-2%017%<NNP%>:ЭКСПО%-2%017 # ;
экспозиция%<NN%>%<DAT%>:экспозицияға # ;
экспортер%<NN%>%<GEN%>:экспортердің # ;
экс%-президент%<NN%>%<POSS.3SP%>%<GEN%>:экс%-президентінің # ;
экс%-президент%<NN%>%<GEN%>:экс%-президенттің # ;
экс%-президент%<NN%>:экс%-президент # ;
экспресс%-к%<NN%>:экспресс%-к # ;
экспресс%-тест%<NN%>:экспресс%-тест # ;
экстремис%<NN%>%<PL%>%<GEN%>:экстремистердің # ;
экс%-шенеунік%<NN%>%<DAT%>:экс%-шенеунікке # ;
электермонтаж%<NN%>%<POSS.3SP%>:электермонтажы # ;
электриг%<NN%>%<POSS.3SP%>:электригі # ;
электрик%<NN%>:электрик # ;
электровоз%<NN%>:электровоз # ;
электролиз%<NN%>:электролиз # ;
электромонтер%<NN%>:электромонтер # ;
электрофорез%<NN%>:электрофорез # ;
электроэнергия%<NN%>%<POSS.3SP%>%<ACC%>:электроэнергиясын # ;
электрстанса%<NN%>%<GEN%>:электрстансаның # ;
электрстанса%<NN%>%<POSS.3SP%>:электрстансасы # ;
электрсым%<NN%>%<PL%>%<POSS.3SP%>:электрсымдары # ;
элитфут%<NN%>:элитфут # ;
эл%-кувейт%<NN%>%<LOC%>:эл%-кувейтте # ;
эллиниз%<NN%>:эллиниз # ;
эль%<NN%>:эль # ;
эмма%<NN%>:эмма # ;
эммерих%<NN%>:эммерих # ;
эмомали%<NN%>:эмомали # ;
эмото%<NN%>:эмото # ;
энг%<NN%>%<DAT%>:энгке # ;
энд%<FORGN%>:энд # ;
энергетиг%<NN%>%<POSS.3SP%>:энергетигі # ;
энергиялы%<ADJ%>:энергиялы # ;
энергия%<NN%>%<POSS.3SP%>%<ABE%>:энергиясынсыз # ;
энергоблог%<NN%>%<POSS.3SP%>:энергоблогы # ;
энергоблок%<NN%>%<ACC%>:энергоблокты # ;
энергоқуат%<NN%>:энергоқуат # ;
энергоресурс%<NN%>%<PL%>%<DAT%>:энергоресурстарға # ;
энергоресурс%<NN%>%<PL%>%<GEN%>:энергоресурстардың # ;
энергоресурс%<NN%>%<PL%>%<ACC%>:энергоресурстарды # ;
энерготиімділік%<NN%>%<ACC%>:энерготиімділікті # ;
энерготиімділік%<NN%>:энерготиімділік # ;
энергоүнемде%<VB%>%<GER%>:энергоүнемдеу # ;
энергоүнемділік%<NN%>:энергоүнемділік # ;
энерго%<NN%>:энерго # ;
энивалеолог%<NN%>:энивалеолог # ;
эни%<NN%>:эни # ;
эпидемиолог%-дәрігер%<NN%>%<PL%>%<POSS.3SP%>:эпидемиолог%-дәрігерлері # ;
эпидемиолог%-дәрігер%<NN%>%<PL%>:эпидемиолог%-дәрігерлер # ;
эпидиоскоп%<NN%>:эпидиоскоп # ;
эпидүдеріс%<NN%>%<DAT%>:эпидүдеріске # ;
эпилепсия%<NN%>%<GEN%>:эпилепсияның # ;
эпилепсия%<NN%>%<ACC%>:эпилепсияны # ;
эриксон%<NN%>:эриксон # ;
эрлинг%<NN%>:эрлинг # ;
эрл%<NN%>:эрл # ;
эртан%<NN%>:эртан # ;
эстевеш%<NN%>:эстевеш # ;
эсті%<NN%>:эсті # ;
эстон%<NN%>:эстон # ;
эстрада%-цирк%<NN%>:эстрада%-цирк # ;
эсхил%<NN%>:эсхил # ;
этил%<ADJ%>:этил # ;
этно%-ағар%<VB%>%<CAUS%>%<GER%>:этно%-ағарту # ;
этноауыл%<NN%>%<POSS.3SP%>:этноауылы # ;
этногенез%<NN%>%<POSS.3SP%>:этногенезі # ;
эффекті%<NN%>%<PL%>%<ACC%>:эффектілерді # ;
эффекті%<NN%>%<PL%>%<POSS.3SP%>:эффектілері # ;
эффекті%<NN%>%<POSS.3SP%>:эффектісі # ;
эшалон%<NN%>%<DAT%>:эшалонға # ;
эштон%<NN%>:эштон # ;
эыдұ%<NN%>:эыдұ # ;
эыұ%<NN%>:эыұ # ;
эяк%<NN%>:эяк # ;
юан%<NN%>%<DAT%>:юанға # ;
югослав%<NN%>:югослав # ;
юка%<NN%>:юка # ;
Юлаев%<NNP%>%<GEN%>:Юлаевтың # ;
юлиан%<NN%>:юлиан # ;
ЮНЕСКО%<NNP%>%<LATT%>:ЮНЕСКО%-дағы # ;
ЮНЕСКО%<NNP%>%<GEN%>:ЮНЕСКО%-ның # ;
юнисеф%<NN%>:юнисеф # ;
юнодк%<NN%>:юнодк # ;
юньнань%<NN%>:юньнань # ;
юрист%<NN%>:юрист # ;
юстиция%<NN%>:юстиция # ;
яғни%<INTJ%>:яғни # ;
ягодиналық%<NN%>%<PL%>:ягодиналықтар # ;
язқ%<NN%>:язқ # ;
яқтш%<NN%>:яқтш # ;
якутия%<NN%>%<LOC%>:якутияда # ;
январ%<NN%>%<POSS.3SP%>%<LOC%>:январында # ;
январь%<NN%>:январь # ;
янцзы%<NN%>:янцзы # ;
япырай%<INTJ%>:япырай # ;
япырау%<INTJ%>:япырау # ;
япырмай%<INTJ%>:япырмай # ;
япыр%<INTJ%>:япыр # ;
Ясауи%<NNP%>%<GEN%>:Ясауидің # ;
яссен%<NN%>:яссен # ;
яцек%<NN%>:яцек # ;
я%<INTJ%>:я # ;
